fáhcca#beal+N+Sg+Gen+PxSg3
fáhccat#beal+N+Sg+Gen+PxSg3
geahpes#bohcce#geaš+N+Sg+Gen+PxSg3
meahcce#beal+N+Sg+Gen+PxSg3
alla#gohcci+Sem/Hum+N+Sg+Gen+PxSg3
bajidan#bohcci+N+Sg+Gen+PxSg3
bargui#máhccan+N+Sg+Gen+PxSg3
beaive#buohcci+Sem/Hum+N+Sg+Gen+PxSg3
beallje#bohcci+N+Sg+Gen+PxSg3
boazo#meahcci+N+Sg+Gen+PxSg3
bohcce#bargi+Sem/Hum+N+Sg+Gen+PxSg3
bohcce#basttat+N+Sg+Gen+PxSg3
bohcce#hoidu+N+Sg+Gen+PxSg3
bohcce#jeagil+N+Sg+Gen+PxSg3
bohcce#jeaŋga+N+Sg+Gen+PxSg3
bohcce#oassi+N+Sg+Gen+PxSg3
bohcce#poasta+N+Sg+Gen+PxSg3
bohcce#rusttet+N+Sg+Gen+PxSg3
bohcce#suoidni+N+Sg+Gen+PxSg3
bohcce#sággi+N+Sg+Gen+PxSg3
bohcce#ákšu+N+Sg+Gen+PxSg3
bohcce#šaddu+N+Sg+Gen+PxSg3
bohcce#čuohpan+N+Sg+Gen+PxSg3
bohcci+N+Sg+Gen+PxSg3
bohcco#biergu+N+Sg+Gen+PxSg3
bohcco#duollji+N+Sg+Gen+PxSg3
bohcco#dákti+N+Sg+Gen+PxSg3
bohcco#guoppar+N+Sg+Gen+PxSg3
bohcco#guottádat+Sem/Wthr+N+Sg+Gen+PxSg3
bohcco#jeagil+N+Sg+Gen+PxSg3
bohcco#mielki+N+Sg+Gen+PxSg3
bohcco#miessi+Sem/Ani+N+Sg+Gen+PxSg3
bohcco#náhkki+N+Sg+Gen+PxSg3
bohcco#skálžu+N+Sg+Gen+PxSg3
bohcco#suoidni+N+Sg+Gen+PxSg3
bohcco#vuodja+N+Sg+Gen+PxSg3
bohcco#čuolbma+N+Sg+Gen+PxSg3
bohccádat+N+Sg+Gen+PxSg3
buhcciid#dikšu+Sem/Hum+N+Sg+Gen+PxSg3
buhcciid#ossodat+Sem/Org+Sem/Plc+N+Sg+Gen+PxSg3
buhcciid#ruoktuG+N+Sg+Gen+PxSg3
buhcciid#siida+Sem/Org+Sem/Plc+N+Sg+Gen+PxSg3
buhcciid#viessu+Sem/Org+Build+N+Sg+Gen+PxSg3
buohcce#biila#olmmoš+Sem/Hum+N+Sg+Gen+PxSg3
buohcce#biila+Veh+N+Sg+Gen+PxSg3
buohcce#dikšo#hoavda+Sem/Hum+N+Sg+Gen+PxSg3
buohcce#dikšu+Sem/Hum+N+Sg+Gen+PxSg3
buohcce#divššohat#sadji+N+Sg+Gen+PxSg3
buohcce#divššár+Sem/Hum+N+Sg+Gen+PxSg3
buohcce#doarjja+N+Sg+Gen+PxSg3
buohcce#sadji+N+Sg+Gen+PxSg3
buohcce#stohpu+Build+Sem/Org+N+Sg+Gen+PxSg3
buohcce#sáhttu+Sem/Org+Veh+N+Sg+Gen+PxSg3
buohcce#viessu+Build+Sem/Org+N+Sg+Gen+PxSg3
buohcce#vovdna+N+Sg+Gen+PxSg3
buohcci#biila+Veh+N+Sg+Gen+PxSg3
buohcci#dikšu+Sem/Hum+N+Sg+Gen+PxSg3
buohcci#dikšu+Sem/Hum+N+Sg+Gen+PxSg3
buohcci#viessu+Build+N+Sg+Gen+PxSg3
buohcci+Sem/Hum+N+Sg+Gen+PxSg3
buohccin#dieđiheapmi+N+Sg+Gen+PxSg3
buohccin#dieđáhus+N+Sg+Gen+PxSg3
buohccivuohta+N+Sg+Gen+PxSg3
báhccan#dilljá+N+Sg+Gen+PxSg3
báhccan#šávva+N+Sg+Gen+PxSg3
báhcci+Sem/Hum+N+Sg+Gen+PxSg3
bákte#máhcci+N+Sg+Gen+PxSg3
bázahas#bohcci+N+Sg+Gen+PxSg3
cihca+Sem/Ani+N+Sg+Gen+PxSg3
cohcci+Sem/Hum+N+Sg+Gen+PxSg3
dipma#bohcci+N+Sg+Gen+PxSg3
doarjja#ohcci+Sem/Hum+N+Sg+Gen+PxSg3
durde#čáhce#bohcci+N+Sg+Gen+PxSg3
eksosa#bohcci+N+Sg+Gen+PxSg3
fáhcca+N+Sg+Gen+PxSg3
fáhcca#beal#čivga+Sem/Hum+N+Sg+Gen+PxSg3
fáhcca#bealli+N+Sg+Gen+PxSg3
fáhcca#ruohtas+N+Sg+Gen+PxSg3
fáhcca#ráigi+N+Sg+Gen+PxSg3
fáhcca#sággi+N+Sg+Gen+PxSg3
fáhccat#bealli+N+Sg+Gen+PxSg3
fáhkka#buohcci+Sem/Hum+N+Sg+Gen+PxSg3
galba#rihcci+Sem/Ani+N+Sg+Gen+PxSg3
geahpes#bohcce#geahči+N+Sg+Gen+PxSg3
geahpes#bohcci+N+Sg+Gen+PxSg3
geađge#meahcci+N+Sg+Gen+PxSg3
gihcci+Sem/Ani+N+Sg+Gen+PxSg3
goahcce#goahti+N+Sg+Gen+PxSg3
goahcce#muorra+N+Sg+Gen+PxSg3
goahcce#orda+N+Sg+Gen+PxSg3
goahcce#vuovdi+Sem/Plc+N+Sg+Gen+PxSg3
goahcci+N+Sg+Gen+PxSg3
gohcci+Sem/Hum+N+Sg+Gen+PxSg3
gohccámus+N+Sg+Gen+PxSg3
golggiidus#bohcci+N+Sg+Gen+PxSg3
golle#ohcci+Sem/Hum+N+Sg+Gen+PxSg3
guolástan#alla#gohcci+Sem/Hum+N+Sg+Gen+PxSg3
guovllu#buohcce#viessu+Build+Sem/Org+N+Sg+Gen+PxSg3
gáddo#buohcci+Sem/Hum+N+Sg+Gen+PxSg3
gáhcci+N+Sg+Gen+PxSg3
hearva#fáhcca+N+Sg+Gen+PxSg3
háhcce#gaska+N+Sg+Gen+PxSg3
háhcce#njuiken+N+Sg+Gen+PxSg3
háhcci+N+Sg+Gen+PxSg3
infiltrašuvdna#bohcci+N+Sg+Gen+PxSg3
iskkus#bohcci+N+Sg+Gen+PxSg3
lievla#bohcci+N+Sg+Gen+PxSg3
loahcca+N+Sg+Gen+PxSg3
loahcco#beallji+Sem/Ani+N+Sg+Gen+PxSg3
luonddu#meahcci+N+Sg+Gen+PxSg3
maŋis#báhcci+Sem/Hum+N+Sg+Gen+PxSg3
maŋis#báhcciid#ealáhat+N+Sg+Gen+PxSg3
maŋis#báhcciid#penšuvdna+N+Sg+Gen+PxSg3
meahcce#areála+Sem/Plc+N+Sg+Gen+PxSg3
meahcce#bealli+N+Sg+Gen+PxSg3
meahcce#bievla#vuoján+N+Sg+Gen+PxSg3
meahcce#biila#luodda+N+Sg+Gen+PxSg3
meahcce#biila+Veh+N+Sg+Gen+PxSg3
meahcce#bivdu+N+Sg+Gen+PxSg3
meahcce#boaldin+N+Sg+Gen+PxSg3
meahcce#buollin#váruhus+N+Sg+Gen+PxSg3
meahcce#buollin+N+Sg+Gen+PxSg3
meahcce#buvtta+N+Sg+Gen+PxSg3
meahcce#bálvalus+N+Sg+Gen+PxSg3
meahcce#diibmu+N+Sg+Gen+PxSg3
meahcce#dikšun#ovttastus+Sem/Org+N+Sg+Gen+PxSg3
meahcce#doaibma+N+Sg+Gen+PxSg3
meahcce#doalli+Sem/Hum+N+Sg+Gen+PxSg3
meahcce#doallu+N+Sg+Gen+PxSg3
meahcce#dádjadeapmi+N+Sg+Gen+PxSg3
meahcce#dállu+Build+N+Sg+Gen+PxSg3
meahcce#ealáhus#doalli+Sem/Hum+N+Sg+Gen+PxSg3
meahcce#eana#muorji+N+Sg+Gen+PxSg3
meahcce#eana+Sem/Plc+N+Sg+Gen+PxSg3
meahcce#fievru+N+Sg+Gen+PxSg3
meahcce#fuođđu+Sem/Ani+N+Sg+Gen+PxSg3
meahcce#gahper#muorji+N+Sg+Gen+PxSg3
meahcce#geaidnu+N+Sg+Gen+PxSg3
meahcce#geavaheapmi+N+Sg+Gen+PxSg3
meahcce#gieddi+Sem/Plc+N+Sg+Gen+PxSg3
meahcce#guovlu+Sem/Plc+N+Sg+Gen+PxSg3
meahcce#healva+N+Sg+Gen+PxSg3
meahcce#háldi+Sem/Hum+N+Sg+Gen+PxSg3
meahcce#johtolat#láhka+N+Sg+Gen+PxSg3
meahcce#johtolat#politihkka+N+Sg+Gen+PxSg3
meahcce#kommišuvdna+Sem/Org+N+Sg+Gen+PxSg3
meahcce#leivvoš+Sem/Ani+N+Sg+Gen+PxSg3
meahcce#loddi+Sem/Ani+N+Sg+Gen+PxSg3
meahcce#luodda+N+Sg+Gen+PxSg3
meahcce#luodda#láhka#ásahus+Sem/Org+Sem/Plc+N+Sg+Gen+PxSg3
meahcce#luovvar+N+Sg+Gen+PxSg3
meahcce#lávet+Sem/Ani+N+Sg+Gen+PxSg3
meahcce#manni+Sem/Hum+N+Sg+Gen+PxSg3
meahcce#máhttu+N+Sg+Gen+PxSg3
meahcce#olmmoš+Sem/Hum+N+Sg+Gen+PxSg3
meahcce#resursa+N+Sg+Gen+PxSg3
meahcce#riggodat#geavaheapmi+N+Sg+Gen+PxSg3
meahcce#riggodat#guovlu+Sem/Plc+N+Sg+Gen+PxSg3
meahcce#ráđđehus+Sem/Org+N+Sg+Gen+PxSg3
meahcce#spiidni+Sem/Ani+N+Sg+Gen+PxSg3
meahcce#suorgi+N+Sg+Gen+PxSg3
meahcce#vallji+N+Sg+Gen+PxSg3
meahcce#veahkke#bargi#kursa+N+Sg+Gen+PxSg3
meahcce#viehkan+N+Sg+Gen+PxSg3
meahcce#viroš+Sem/Ani+N+Sg+Gen+PxSg3
meahcce#visti+N+Sg+Gen+PxSg3
meahcce#vánddardeaddji+Sem/Hum+N+Sg+Gen+PxSg3
meahcce#váran+N+Sg+Gen+PxSg3
meahcci+N+Sg+Gen+PxSg3
meahccái#geahčči+Sem/Hum+N+Sg+Gen+PxSg3
miella#buohcci#láhka+N+Sg+Gen+PxSg3
muorje#meahcci+N+Sg+Gen+PxSg3
muorra#meahcci+N+Sg+Gen+PxSg3
máhccan#jođas+N+Sg+Gen+PxSg3
máhccan#rádji+N+Sg+Gen+PxSg3
máhccan#ventiila+N+Sg+Gen+PxSg3
máhccaseapmi+N+Sg+Gen+PxSg3
máhcce#heaŋgán+N+Sg+Gen+PxSg3
máhcci+N+Sg+Gen+PxSg3
máhcco#báddi+N+Sg+Gen+PxSg3
máhcco#niibi+N+Sg+Gen+PxSg3
máhccun#mašiidna+N+Sg+Gen+PxSg3
njamman#bohcci+N+Sg+Gen+PxSg3
oahcci+N+Sg+Gen+PxSg3
ohcci+N+Sg+Gen+PxSg3
oktasaš#meahcci+N+Sg+Gen+PxSg3
oljo#bohcci+N+Sg+Gen+PxSg3
omman#bohcci+N+Sg+Gen+PxSg3
ossodat#buhcciid#dikšu+Sem/Hum+N+Sg+Gen+PxSg3
ossodat#buohcce#divššár+Sem/Hum+N+Sg+Gen+PxSg3
pinol#bohcci+N+Sg+Gen+PxSg3
reahcci+Sem/Hum+N+Sg+Gen+PxSg3
rihcce#cuoppu+Sem/Ani+N+Sg+Gen+PxSg3
rihcce#ealli+Sem/Ani+N+Sg+Gen+PxSg3
ruohcas+N+Sg+Gen+PxSg3
ruoktot#máhccan+N+Sg+Gen+PxSg3
ruovttu#buohcce#dikšun+N+Sg+Gen+PxSg3
sihkkel#suorbma#fáhcca+N+Sg+Gen+PxSg3
sohkar#bohcci+N+Sg+Gen+PxSg3
spieldder#fáhcca+N+Sg+Gen+PxSg3
struhcca+Sem/Ani+N+Sg+Gen+PxSg3
suodje#meahcci+N+Sg+Gen+PxSg3
suoidne#bohcci+N+Sg+Gen+PxSg3
suorbma#fáhcca+N+Sg+Gen+PxSg3
suorge#bohcci+N+Sg+Gen+PxSg3
suovva#bohcci+N+Sg+Gen+PxSg3
sátto#meahcci+N+Sg+Gen+PxSg3
uhccivuohta+N+Sg+Gen+PxSg3
uhccodat+N+Sg+Gen+PxSg3
universitehta#buohcce#viessu+Sem/Org+Build+N+Sg+Gen+PxSg3
vuokta#bohcce#doaibma+N+Sg+Gen+PxSg3
vuokta#bohcci+N+Sg+Gen+PxSg3
vuovde#gohcci+Sem/Hum+N+Sg+Gen+PxSg3
váldo#bohcci+N+Sg+Gen+PxSg3
váldo#buohcce#dikšu+Sem/Hum+N+Sg+Gen+PxSg3
áhpásnuvvan#meahcci+N+Sg+Gen+PxSg3
áibmo#bohcci+N+Sg+Gen+PxSg3
áibmodas#meahcci+N+Sg+Gen+PxSg3
álbmot#meahcci+Sem/Plc+N+Sg+Gen+PxSg3
álbmotlaš#meahcci+N+Sg+Gen+PxSg3
bohcco#čoarvi+Sem/Ani+N+Sg+Gen+PxSg3
čikŋa#fáhcca+N+Sg+Gen+PxSg3
čoavje#rihcci+Sem/Ani+N+Sg+Gen+PxSg3
čáhccen#biila+Veh+N+Sg+Gen+PxSg3
čáhce#bohcci+N+Sg+Gen+PxSg3
čájánas#bohcci+N+Sg+Gen+PxSg3
čáskadan#bohcci+N+Sg+Gen+PxSg3
+N+Sg+Gen+PxSg3
áhčče#beal+N+Sg+Gen+PxSg3
áhčče#beal+N+Sg+Gen+PxSg3
badjel#geahččanvuohta+N+Sg+Gen+PxSg3
badjel#gehččojupmi+N+Sg+Gen+PxSg3
badjelii#geahččan+N+Sg+Gen+PxSg3
badjelii#geahčči+Sem/Hum+N+Sg+Gen+PxSg3
bahčče#gussa+Sem/Ani+N+Sg+Gen+PxSg3
bahčči+Sem/Hum+N+Sg+Gen+PxSg3
bajil#geahčči+Sem/Hum+N+Sg+Gen+PxSg3
bajil#geahčču+N+Sg+Gen+PxSg3
bajimus#bearrái#geahčči+N+Sg+Gen+PxSg3
bargo#geahččaleapmi+N+Sg+Gen+PxSg3
bargo#geahčču+N+Sg+Gen+PxSg3
bargo#gohčus+N+Sg+Gen+PxSg3
beaive#geahčču+N+Sg+Gen+PxSg3
beallje#gáhčči+N+Sg+Gen+PxSg3
bearrái#geahččan#doaibma+N+Sg+Gen+PxSg3
bearrái#geahččan#komitea+Sem/Org+N+Sg+Gen+PxSg3
bearrái#geahččan#komitéa+Sem/Org+N+Sg+Gen+PxSg3
bearrái#geahččan#lávde#goddi+Sem/Org+N+Sg+Gen+PxSg3
bearrái#geahččan#orgána+Sem/Org+N+Sg+Gen+PxSg3
bearrái#geahččan+N+Sg+Gen+PxSg3
bearrái#geahčči+Sem/Hum+N+Sg+Gen+PxSg3
bearrái#geahčču+N+Sg+Gen+PxSg3
bearrái#geahččán#orgána+Sem/Org+N+Sg+Gen+PxSg3
biebmo#bearrái#geahčču+N+Sg+Gen+PxSg3
biebmo#áhčči+Sem/Hum+N+Sg+Gen+PxSg3
bivdo#beana#geahččaleapmi+N+Sg+Gen+PxSg3
boazo#bearrái#geahčču+N+Sg+Gen+PxSg3
boazo#doallo#bearrái#geahčči+Sem/Hum+N+Sg+Gen+PxSg3
boazo#geahčči+Sem/Hum+N+Sg+Gen+PxSg3
bohčči#gussa+Sem/Ani+N+Sg+Gen+PxSg3
bohčči+Sem/Hum+N+Sg+Gen+PxSg3
báhčči+Sem/Hum+N+Sg+Gen+PxSg3
dearvvašvuođa#bearrái#geahčču+N+Sg+Gen+PxSg3
diehto#bearrái#geahčču+N+Sg+Gen+PxSg3
divššohas#bearrái#geahčči+Sem/Hum+N+Sg+Gen+PxSg3
doalli#rist#áhčči+Sem/Hum+N+Sg+Gen+PxSg3
dulka#geahččaleapmi+N+Sg+Gen+PxSg3
dulkon#geahččaleapmi+N+Sg+Gen+PxSg3
duohčču+N+Sg+Gen+PxSg3
duollo#geahčču+N+Sg+Gen+PxSg3
fihčču+N+Sg+Gen+PxSg3
foanda#duohččan+N+Sg+Gen+PxSg3
friddja#suohkan#geahččaleapmi+N+Sg+Gen+PxSg3
gahččan#lápmašupmi+N+Sg+Gen+PxSg3
gahččastat#ravda+N+Sg+Gen+PxSg3
gahččastat+N+Sg+Gen+PxSg3
geahččaladdan#prográmma+N+Sg+Gen+PxSg3
geahččalan#doaibma+N+Sg+Gen+PxSg3
geahččalan#jienasteapmi+N+Sg+Gen+PxSg3
geahččalan#prošeakta+N+Sg+Gen+PxSg3
geahččalanvuohta+N+Sg+Gen+PxSg3
geahččaleaddji+Sem/Hum+N+Sg+Gen+PxSg3
geahččaleapmi+N+Sg+Gen+PxSg3
geahččalupmi+N+Sg+Gen+PxSg3
geahččalus+N+Sg+Gen+PxSg3
geahččan#dagaldupmi+N+Sg+Gen+PxSg3
geahččan#geatnegasvuohta+N+Sg+Gen+PxSg3
geahččan#guovlu+Sem/Plc+N+Sg+Gen+PxSg3
geahččan#lássa+N+Sg+Gen+PxSg3
geahččan#málle+N+Sg+Gen+PxSg3
geahččan#vuohki+N+Sg+Gen+PxSg3
geahččan#vuoigatvuohta+N+Sg+Gen+PxSg3
geahčči+Sem/Hum+N+Sg+Gen+PxSg3
geahččo#boazu+Sem/Ani+N+Sg+Gen+PxSg3
geahččo#eise#váldi+Sem/Org+N+Sg+Gen+PxSg3
geahččo#guovlu+Sem/Plc+N+Sg+Gen+PxSg3
geahčču+N+Sg+Gen+PxSg3
giehta#geahčči+Sem/Hum+N+Sg+Gen+PxSg3
gohčus+N+Sg+Gen+PxSg3
gohččun#galba+N+Sg+Gen+PxSg3
gohččun#ovddas#vástideaddji+Sem/Hum+N+Sg+Gen+PxSg3
gohččun#vuohki+N+Sg+Gen+PxSg3
gohččun#áige#mearri+N+Sg+Gen+PxSg3
gohččun+N+Sg+Gen+PxSg3
gonagas#gohččun+N+Sg+Gen+PxSg3
guolástus#bearrái#geahčči+Sem/Hum+N+Sg+Gen+PxSg3
gáhčas+Sem/Ani+N+Sg+Gen+PxSg3
gáhčči+N+Sg+Gen+PxSg3
gáhčči+N+Sg+Gen+PxSg3
gáhččo#gálvu+N+Sg+Gen+PxSg3
gáhčču+N+Sg+Gen+PxSg3
gásta#rist#áhčči+Sem/Hum+N+Sg+Gen+PxSg3
hadde#bearrái#geahčču+N+Sg+Gen+PxSg3
huksen#geahčču+N+Sg+Gen+PxSg3
jahke#geahččaleapmi+N+Sg+Gen+PxSg3
loahppa#geahččaleapmi+N+Sg+Gen+PxSg3
lotteriija#bearrái#geahčču+N+Sg+Gen+PxSg3
maŋŋil#geahčču+N+Sg+Gen+PxSg3
meahccái#geahčči+Sem/Hum+N+Sg+Gen+PxSg3
mearra#gáhčči+N+Sg+Gen+PxSg3
media#bearrái#geahčču+N+Sg+Gen+PxSg3
máhtolašvuođa#geahččaleapmi+N+Sg+Gen+PxSg3
mánná#geahčči+Sem/Hum+N+Sg+Gen+PxSg3
nuoskkidan#geahčču+N+Sg+Gen+PxSg3
oapme#geahčči+Sem/Hum+N+Sg+Gen+PxSg3
rist#áhčči+Sem/Hum+N+Sg+Gen+PxSg3
ruhta#gáhčču+N+Sg+Gen+PxSg3
ráhčča+N+Sg+Gen+PxSg3
sisa#gohččun+N+Sg+Gen+PxSg3
skihčči+N+Sg+Gen+PxSg3
skohčče#beallji+Sem/Ani+N+Sg+Gen+PxSg3
skáhčas+Sem/Ani+N+Sg+Gen+PxSg3
smuhčči+Sem/Hum+N+Sg+Gen+PxSg3
spiehčče#juolgi+Sem/Hum+N+Sg+Gen+PxSg3
spiidne#geahčči+Sem/Hum+N+Sg+Gen+PxSg3
spáhčču+N+Sg+Gen+PxSg3
suhččejeaddji+Sem/Hum+N+Sg+Gen+PxSg3
suodje#skihčči+N+Sg+Gen+PxSg3
suolle#báhčči+Sem/Hum+N+Sg+Gen+PxSg3
svihčča+N+Sg+Gen+PxSg3
svihčču+N+Sg+Gen+PxSg3
sátne#geahččaleapmi+N+Sg+Gen+PxSg3
sávza#geahčči+Sem/Hum+N+Sg+Gen+PxSg3
tele#bearrái#geahčču+N+Sg+Gen+PxSg3
viesso#bearrái#geahčči+Sem/Hum+N+Sg+Gen+PxSg3
vuhččohat+N+Sg+Gen+PxSg3
vuhččon+N+Sg+Gen+PxSg3
vuodjin#geahččaleapmi+N+Sg+Gen+PxSg3
vuohčče#cuozza+N+Sg+Gen+PxSg3
vuohčči#cuozza+N+Sg+Gen+PxSg3
vuohčču+N+Sg+Gen+PxSg3
vuovde#bearrái#geahčču+N+Sg+Gen+PxSg3
váhčči+Sem/Wthr+N+Sg+Gen+PxSg3
áhčče#bealle+Sem/Hum+N+Sg+Gen+PxSg3
áhčče#bealli+Sem/Hum+N+Sg+Gen+PxSg3
áhčče#rohkki+Sem/Hum+N+Sg+Gen+PxSg3
áhččemin+N+Sg+Gen+PxSg3
áhčči+Sem/Hum+N+Sg+Gen+PxSg3
áhččivuohta+N+Sg+Gen+PxSg3
áhččán#boska+N+Sg+Gen+PxSg3
áhččán#boská+N+Sg+Gen+PxSg3
áhččán#rohkki+Sem/Hum+N+Sg+Gen+PxSg3
áhččát#rohkki+Sem/Hum+N+Sg+Gen+PxSg3
ámta#mánni#gohččun+N+Sg+Gen+PxSg3
árvo#gahččan+N+Sg+Gen+PxSg3
čeavrá#ráhčča+N+Sg+Gen+PxSg3
čiehččamaš+N+Sg+Gen+PxSg3
čihččedas+N+Sg+Gen+PxSg3
čihččemaš+N+Sg+Gen+PxSg3
čoahkkin#gohčču+N+Sg+Gen+PxSg3
čoahkkin#gohččun+N+Sg+Gen+PxSg3
čoahkkái#gahččan+N+Sg+Gen+PxSg3
čoahkkái#gohčču+N+Sg+Gen+PxSg3
niehkki+N+Sg+Gen+PxSg3
+N+Sg+Gen+PxSg3
áhkku#beal+N+Sg+Gen+PxSg3
vahkko#beai+N+Sg+Gen+PxSg3
suhkkes#oai+N+Sg+Gen+PxSg3
sihkkarvuođa#beal+N+Sg+Gen+PxSg3
muhkke#gilvin#mášen+N+Sg+Gen+PxSg3
dáhkke#vuol+N+Sg+Gen+PxSg3
boahkke+N+Sg+Gen+PxSg3
ahke#luohkká#čoahkádus+N+Sg+Gen+PxSg3
ahke#luohkká+Sem/Group+Sem/Hum+N+Sg+Gen+PxSg3
akademihkar+Sem/Hum+N+Sg+Gen+PxSg3
akrobatihkka+N+Sg+Gen+PxSg3
akustihkka+N+Sg+Gen+PxSg3
ala#bahkkejeaddji+Sem/Hum+N+Sg+Gen+PxSg3
albme#náhkki+N+Sg+Gen+PxSg3
alkoholihkar+Sem/Hum+N+Sg+Gen+PxSg3
almme#náhkki+N+Sg+Gen+PxSg3
anoráhkka+N+Sg+Gen+PxSg3
antihkka#gálvu+N+Sg+Gen+PxSg3
antihkka+N+Sg+Gen+PxSg3
apoteahkka+Sem/Org+N+Sg+Gen+PxSg3
aritmetihkka+N+Sg+Gen+PxSg3
arnihkka+N+Sg+Gen+PxSg3
arsenihkka+N+Sg+Gen+PxSg3
artihkal+N+Sg+Gen+PxSg3
artiskohkka+N+Sg+Gen+PxSg3
astrofysihkka+N+Sg+Gen+PxSg3
atomfysihkka+N+Sg+Gen+PxSg3
automatihkka+N+Sg+Gen+PxSg3
badje#luohkká+Sem/Group+Sem/Hum+N+Sg+Gen+PxSg3
badje#veahkke#sárggis+N+Sg+Gen+PxSg3
badje#váhkká+N+Sg+Gen+PxSg3
badjel#guorbme#sihkkarastin+N+Sg+Gen+PxSg3
bagadallan#veahkki+Sem/Hum+N+Sg+Gen+PxSg3
bahkkavuohta+N+Sg+Gen+PxSg3
bahkken+N+Sg+Gen+PxSg3
bahta#liehkku+N+Sg+Gen+PxSg3
bahta#sihkku+Sem/Hum+N+Sg+Gen+PxSg3
bahá#dahkki+Sem/Hum+N+Sg+Gen+PxSg3
bajildas#lohkki+Sem/Hum+N+Sg+Gen+PxSg3
bajimus#čoahkkin+N+Sg+Gen+PxSg3
baján#dihkki+Sem/Ani+N+Sg+Gen+PxSg3
bajás#šaddan#stivrra#čoahkkin+N+Sg+Gen+PxSg3
bargiid#bráhkka+N+Sg+Gen+PxSg3
bargiid#luohkká+N+Sg+Gen+PxSg3
bargiid#politihkka+N+Sg+Gen+PxSg3
barohkka+N+Sg+Gen+PxSg3
baráhkka+N+Sg+Gen+PxSg3
bassin#dahkki+N+Sg+Gen+PxSg3
basáhus#vahkku+Sem/Time+N+Sg+Gen+PxSg3
beaive#lahkki+Sem/Time+N+Sg+Gen+PxSg3
beaive#mohkki+N+Sg+Gen+PxSg3
beallje#náhkke#soadji+Sem/Ani+N+Sg+Gen+PxSg3
beallái#juohkki+Sem/Hum+N+Sg+Gen+PxSg3
beanna#stohkka+N+Sg+Gen+PxSg3
bearal#sohkar+N+Sg+Gen+PxSg3
beaska#náhkki+N+Sg+Gen+PxSg3
beasse#gáhkku+N+Sg+Gen+PxSg3
beatnat#báhkat+N+Sg+Gen+PxSg3
behkka+N+Sg+Gen+PxSg3
bellodat#politihkka+N+Sg+Gen+PxSg3
betoŋga#lohkki+N+Sg+Gen+PxSg3
biegga#seahkka+N+Sg+Gen+PxSg3
biehkki+N+Sg+Gen+PxSg3
biehkká+N+Sg+Gen+PxSg3
biehtár#guhkká+N+Sg+Gen+PxSg3
biehtár#vahkku+Sem/Time+N+Sg+Gen+PxSg3
biergo#deahkki+N+Sg+Gen+PxSg3
biergo#gáhkku+N+Sg+Gen+PxSg3
bihkas+N+Sg+Gen+PxSg3
bihkaš+N+Sg+Gen+PxSg3
bihkka#boaldin+N+Sg+Gen+PxSg3
bihkka#fárppal+N+Sg+Gen+PxSg3
bihkka#gožža+N+Sg+Gen+PxSg3
bihkka#hádja+N+Sg+Gen+PxSg3
bihkka#hávdi+N+Sg+Gen+PxSg3
bihkka#jeagil+N+Sg+Gen+PxSg3
bihkka#sahppi+N+Sg+Gen+PxSg3
bihkka#suohpan+N+Sg+Gen+PxSg3
bihkka+N+Sg+Gen+PxSg3
bihppor#gáhkku+N+Sg+Gen+PxSg3
bihámes#vahkku+Sem/Time+N+Sg+Gen+PxSg3
biháris#vahkku+Sem/Time+N+Sg+Gen+PxSg3
biidno#vahkku+Sem/Time+N+Sg+Gen+PxSg3
biidno#vahkku+Sem/Time+N+Sg+Gen+PxSg3
biika#deahkka+N+Sg+Gen+PxSg3
biika#háhkka+N+Sg+Gen+PxSg3
biras#politihkka+N+Sg+Gen+PxSg3
biras#rihkus+N+Sg+Gen+PxSg3
birgget#vahkku+Sem/Time+N+Sg+Gen+PxSg3
bismma#čoahkkin+N+Sg+Gen+PxSg3
bismmá#čoahkkin+N+Sg+Gen+PxSg3
bismmáid#čoahkkin+N+Sg+Gen+PxSg3
bisso#stohkka+N+Sg+Gen+PxSg3
bisánan#guhkkodat+N+Sg+Gen+PxSg3
bivdo#mohkki+N+Sg+Gen+PxSg3
bivttas#heŋgen#roahkki+N+Sg+Gen+PxSg3
bleahkka+N+Sg+Gen+PxSg3
bleahkka#guolli+Sem/Ani+N+Sg+Gen+PxSg3
blohkka+N+Sg+Gen+PxSg3
blohkka#bardu+N+Sg+Gen+PxSg3
blohkka#bordu+N+Sg+Gen+PxSg3
blohkka#fleita+N+Sg+Gen+PxSg3
boagán#mohtor#sihkkel+Veh+N+Sg+Gen+PxSg3
boahkke#biergu+N+Sg+Gen+PxSg3
boahkke#guolli+Sem/Ani+N+Sg+Gen+PxSg3
boahkko#dávda+N+Sg+Gen+PxSg3
boahkko#sadji+N+Sg+Gen+PxSg3
boahkku+N+Sg+Gen+PxSg3
boazo#doallo#politihkka+N+Sg+Gen+PxSg3
boazo#doallo#stivrra#čoahkkin+N+Sg+Gen+PxSg3
boazo#goahkka+Sem/Hum+N+Sg+Gen+PxSg3
boazo#lihkku+N+Sg+Gen+PxSg3
boazo#mohkki+N+Sg+Gen+PxSg3
boazo#čohkken#mohkki+N+Sg+Gen+PxSg3
bohcco#náhkki+N+Sg+Gen+PxSg3
bohkká#guiski+N+Sg+Gen+PxSg3
bohkká+Sem/Ani+N+Sg+Gen+PxSg3
bor#báhkku+N+Sg+Gen+PxSg3
borat#buhkká+Sem/Ani+N+Sg+Gen+PxSg3
borbehkka+N+Sg+Gen+PxSg3
bordda#ceahkki+N+Sg+Gen+PxSg3
borde#báhkku+N+Sg+Gen+PxSg3
borsháhkka+N+Sg+Gen+PxSg3
botanihkar+Sem/Hum+N+Sg+Gen+PxSg3
botanihkka+N+Sg+Gen+PxSg3
botká#náhkki+N+Sg+Gen+PxSg3
breava#šeahkka+N+Sg+Gen+PxSg3
brihkká+N+Sg+Gen+PxSg3
bráhkka+N+Sg+Gen+PxSg3
bráhkká+N+Sg+Gen+PxSg3
buhkka+N+Sg+Gen+PxSg3
buhkke+N+Sg+Gen+PxSg3
buhkká+Sem/Ani+N+Sg+Gen+PxSg3
buohkaid#čoahkkin+N+Sg+Gen+PxSg3
buohtalas#luohkká+Sem/Group+Sem/Hum+N+Sg+Gen+PxSg3
buolaš#ceahkki+N+Sg+Gen+PxSg3
buorre#dahkki+Sem/Hum+N+Sg+Gen+PxSg3
buođđo#buhkke+N+Sg+Gen+PxSg3
buriid#dahkki+Sem/Hum+N+Sg+Gen+PxSg3
busse#ceahkki+N+Sg+Gen+PxSg3
báber#seahkka+N+Sg+Gen+PxSg3
bádde#keramihkka+N+Sg+Gen+PxSg3
bádde#ornamentihkka+N+Sg+Gen+PxSg3
báhkas+Sem/Wthr+N+Sg+Gen+PxSg3
báhkir+N+Sg+Gen+PxSg3
báhkka#dávda+N+Sg+Gen+PxSg3
báhkka#hávdda+N+Sg+Gen+PxSg3
báhkka+Sem/Wthr+N+Sg+Gen+PxSg3
báhkke#bossu+Sem/Ani+N+Sg+Gen+PxSg3
báhkke#giisá+N+Sg+Gen+PxSg3
báhkki+N+Sg+Gen+PxSg3
báhkkodan#vuohki+N+Sg+Gen+PxSg3
báhkkol+N+Sg+Gen+PxSg3
báhkkon+N+Sg+Gen+PxSg3
báhkku+N+Sg+Gen+PxSg3
báhpa#guhkká+N+Sg+Gen+PxSg3
báinna#smáhkka+N+Sg+Gen+PxSg3
báinna#sohkar+N+Sg+Gen+PxSg3
bálda#deahkki+N+Sg+Gen+PxSg3
bálká#ceahkki+N+Sg+Gen+PxSg3
bálká#politihkka+N+Sg+Gen+PxSg3
bálvalan#politihkka+N+Sg+Gen+PxSg3
bánno#gáhkku+N+Sg+Gen+PxSg3
bára#mihkku+N+Sg+Gen+PxSg3
bárbmo#doahkki+N+Sg+Gen+PxSg3
bárro#guhkkodat+N+Sg+Gen+PxSg3
cahkkehan#boksa+N+Sg+Gen+PxSg3
cahkkehan#giesttus+N+Sg+Gen+PxSg3
cahkkehan#ginttal+N+Sg+Gen+PxSg3
cahkkehan#rusttet+N+Sg+Gen+PxSg3
cahkkehan#čoavdda+N+Sg+Gen+PxSg3
cahkkehas+N+Sg+Gen+PxSg3
cahkkehat+N+Sg+Gen+PxSg3
cahkkehus+N+Sg+Gen+PxSg3
ceahkes+N+Sg+Gen+PxSg3
ceahkis+N+Sg+Gen+PxSg3
ceahkke#muorra+N+Sg+Gen+PxSg3
ceahkki+N+Sg+Gen+PxSg3
ceahkkun#bargo#bihttá+N+Sg+Gen+PxSg3
ceahkkun+N+Sg+Gen+PxSg3
ceahkkálas+N+Sg+Gen+PxSg3
ciehkka+N+Sg+Gen+PxSg3
coahkas+N+Sg+Gen+PxSg3
cuohkke#cealkámuš+N+Sg+Gen+PxSg3
cuohkki+N+Sg+Gen+PxSg3
cuoppo#deahkki+N+Sg+Gen+PxSg3
dahkki#guoibmivuohta+N+Sg+Gen+PxSg3
dahkki#vuoigatvuohta+N+Sg+Gen+PxSg3
dahkki+Sem/Hum+N+Sg+Gen+PxSg3
davve#guovlo#politihkka+N+Sg+Gen+PxSg3
davvi#guovlo#politihkka+N+Sg+Gen+PxSg3
deahkit+N+Sg+Gen+PxSg3
deahkka+N+Sg+Gen+PxSg3
deahkka#olggoš+N+Sg+Gen+PxSg3
deahkke#atrofiija+N+Sg+Gen+PxSg3
deahkke#dovdan+N+Sg+Gen+PxSg3
deahkke#dystrofiija+N+Sg+Gen+PxSg3
deahkke#givrodat+N+Sg+Gen+PxSg3
deahkke#gođus+N+Sg+Gen+PxSg3
deahkke#tonus+N+Sg+Gen+PxSg3
deahkki+N+Sg+Gen+PxSg3
dearba#stihkka+N+Sg+Gen+PxSg3
dearvvašvuođa#veahkki+Sem/Hum+N+Sg+Gen+PxSg3
dialektihkka+N+Sg+Gen+PxSg3
didaktihkka+N+Sg+Gen+PxSg3
didno#lohkka+N+Sg+Gen+PxSg3
diehto#juohkin#politihkka+N+Sg+Gen+PxSg3
diehto#juohkin#čoahkkin+N+Sg+Gen+PxSg3
diehto#juohkki+Sem/Hum+N+Sg+Gen+PxSg3
dievas#čoahkkin#jođiheaddji+Sem/Hum+N+Sg+Gen+PxSg3
dievas#čoahkkin#latnja+Sem/Plc+N+Sg+Gen+PxSg3
dievas#čoahkkin#mearrádus+N+Sg+Gen+PxSg3
dievas#čoahkkin+N+Sg+Gen+PxSg3
dievvá#luohkká+Sem/Plc+N+Sg+Gen+PxSg3
digaštallan#skihkka+N+Sg+Gen+PxSg3
digaštallan#čoahkkin+N+Sg+Gen+PxSg3
digaštallan#čoahkkái#geassu+N+Sg+Gen+PxSg3
digge#sáhkku+N+Sg+Gen+PxSg3
dihkke#rássi+N+Sg+Gen+PxSg3
dihkki+Sem/Ani+N+Sg+Gen+PxSg3
dihkku+N+Sg+Gen+PxSg3
dihkká+N+Sg+Gen+PxSg3
dihkká#luodda+N+Sg+Gen+PxSg3
diibmo#láhkki+N+Sg+Gen+PxSg3
diskonteren#buvtta#dahkki+N+Sg+Gen+PxSg3
distrikta#politihkka+N+Sg+Gen+PxSg3
distrivtta#politihkka+N+Sg+Gen+PxSg3
doahkki+N+Sg+Gen+PxSg3
doarjja#stivrra#čoahkkin+N+Sg+Gen+PxSg3
dogmatihkka+N+Sg+Gen+PxSg3
dohkkehan#iskkus+N+Sg+Gen+PxSg3
dohkkeheaddji+Sem/Hum+N+Sg+Gen+PxSg3
dohkkehus+N+Sg+Gen+PxSg3
dohkkejupmi+N+Sg+Gen+PxSg3
dohkká#teáhter+N+Sg+Gen+PxSg3
dohkká+Sem/Hum+N+Sg+Gen+PxSg3
dohppa#sohkar+N+Sg+Gen+PxSg3
doktat#náhkki+N+Sg+Gen+PxSg3
dolla#boahkku+N+Sg+Gen+PxSg3
dorre#náhkke#soadji+Sem/Ani+N+Sg+Gen+PxSg3
dovtta#seahkka+N+Sg+Gen+PxSg3
dramatihkar+Sem/Hum+N+Sg+Gen+PxSg3
dramatihkka+N+Sg+Gen+PxSg3
dramatihkkár+Sem/Hum+N+Sg+Gen+PxSg3
duhkki+N+Sg+Gen+PxSg3
duhkku+N+Sg+Gen+PxSg3
duhkká+Sem/Hum+N+Sg+Gen+PxSg3
duhpát#guhkkár+N+Sg+Gen+PxSg3
duplihkka+N+Sg+Gen+PxSg3
duppal#ruhta#veahkki+Sem/Hum+N+Sg+Gen+PxSg3
dutkan#politihkka+N+Sg+Gen+PxSg3
dynamihkka+N+Sg+Gen+PxSg3
dáhkke#doares#muorra+N+Sg+Gen+PxSg3
dáhkke#orustan#sadji+Sem/Plc+N+Sg+Gen+PxSg3
dáhkke#rinda+N+Sg+Gen+PxSg3
dáhkke#vuolli+N+Sg+Gen+PxSg3
dáhkki+N+Sg+Gen+PxSg3
dáhkká+N+Sg+Gen+PxSg3
dáidda#politihkka+N+Sg+Gen+PxSg3
dálve#deahkka+N+Sg+Gen+PxSg3
dálve#guovdel#vahkku+Sem/Time+N+Sg+Gen+PxSg3
dárkon#luohkká+N+Sg+Gen+PxSg3
dáruiduhttin#politihkka+N+Sg+Gen+PxSg3
dásse#árvo#politihkka+N+Sg+Gen+PxSg3
eahpe#sihkarvuohta+N+Sg+Gen+PxSg3
eala#čoahkki+Sem/Ani+N+Sg+Gen+PxSg3
eallo#goahkka+Sem/Hum+N+Sg+Gen+PxSg3
eallo#stuhkka+N+Sg+Gen+PxSg3
ealáhus#politihkka+N+Sg+Gen+PxSg3
eami#álbmot#politihkka+N+Sg+Gen+PxSg3
eana#doallo#politihkka+N+Sg+Gen+PxSg3
eana#vuovdin#stivrra#čoahkkin+N+Sg+Gen+PxSg3
eanan#doallo#politihkka+N+Sg+Gen+PxSg3
eanan#vuovdin#stivrra#čoahkkin+N+Sg+Gen+PxSg3
ekliptihkka+N+Sg+Gen+PxSg3
eksotihkka+N+Sg+Gen+PxSg3
elastihkka+N+Sg+Gen+PxSg3
ele#šohkka+N+Sg+Gen+PxSg3
elektrihkkar+Sem/Hum+N+Sg+Gen+PxSg3
elektrihkkár+Sem/Hum+N+Sg+Gen+PxSg3
elektronihkar+Sem/Hum+N+Sg+Gen+PxSg3
elektronihkka+N+Sg+Gen+PxSg3
epihkka+N+Sg+Gen+PxSg3
erenoamáš#pedagogihkka+N+Sg+Gen+PxSg3
erenoamáš#čoahkkin+N+Sg+Gen+PxSg3
erkke#vahkku+Sem/Time+N+Sg+Gen+PxSg3
erotihkka+N+Sg+Gen+PxSg3
erttet#deahkki+N+Sg+Gen+PxSg3
eskil#vahkku+Sem/Time+N+Sg+Gen+PxSg3
estetihkar+Sem/Hum+N+Sg+Gen+PxSg3
estetihkka+N+Sg+Gen+PxSg3
etihkka+N+Sg+Gen+PxSg3
etno#musihkka#guovddáš+Sem/Org+Sem/Plc+N+Sg+Gen+PxSg3
etno#musihkka+N+Sg+Gen+PxSg3
etno#politihkka+N+Sg+Gen+PxSg3
eváhkko+N+Sg+Gen+PxSg3
fabrihkka#bargi+Sem/Hum+N+Sg+Gen+PxSg3
fabrihkka#rátnu+N+Sg+Gen+PxSg3
fabrihkka+Sem/Org+Build+N+Sg+Gen+PxSg3
fanas#guohkki+N+Sg+Gen+PxSg3
fanas#roahkki+N+Sg+Gen+PxSg3
favorihtta#musihkka+N+Sg+Gen+PxSg3
feanrihkka+Sem/Hum+N+Sg+Gen+PxSg3
fenihkal+N+Sg+Gen+PxSg3
fennougristihkka+N+Sg+Gen+PxSg3
fenrihkka+Sem/Hum+N+Sg+Gen+PxSg3
fier#loahkku+N+Sg+Gen+PxSg3
fierra#loahkku+N+Sg+Gen+PxSg3
fiinna#motorihkka+N+Sg+Gen+PxSg3
fiinna#sohkar+N+Sg+Gen+PxSg3
filbma#dahkki+Sem/Hum+N+Sg+Gen+PxSg3
fiskes#njun#gáhkkor+Sem/Ani+N+Sg+Gen+PxSg3
fitnodat#čoahkkin+N+Sg+Gen+PxSg3
fleahkka#guolli+Sem/Ani+N+Sg+Gen+PxSg3
fonematihkka+N+Sg+Gen+PxSg3
fonemihkka+N+Sg+Gen+PxSg3
fonetihkka+N+Sg+Gen+PxSg3
foto#govva#vuoigatvuođa#rihkkumuš+N+Sg+Gen+PxSg3
foto#govva#vuoigatvuođa#rihkus+N+Sg+Gen+PxSg3
fráhkka+N+Sg+Gen+PxSg3
fuohkka+N+Sg+Gen+PxSg3
fuolahan#veahkki+Sem/Hum+N+Sg+Gen+PxSg3
fylkka#boazo#doallo#stivrra#čoahkkin+N+Sg+Gen+PxSg3
fylkka#eana#doallo#stivrra#čoahkkin+N+Sg+Gen+PxSg3
fysihkar+Sem/Hum+N+Sg+Gen+PxSg3
fysihkka+N+Sg+Gen+PxSg3
fysihkkár+Sem/Hum+N+Sg+Gen+PxSg3
fága#politihkka+N+Sg+Gen+PxSg3
fáhkka#buohcci+Sem/Hum+N+Sg+Gen+PxSg3
fáhkka#evttohus+N+Sg+Gen+PxSg3
fáhkka#jurdda+N+Sg+Gen+PxSg3
fáhkka#čieŋal+N+Sg+Gen+PxSg3
fárppal#dahkki+Sem/Hum+N+Sg+Gen+PxSg3
fárppal#lahkki+N+Sg+Gen+PxSg3
fávle#báhkka+N+Sg+Gen+PxSg3
gahkká+N+Sg+Gen+PxSg3
gahčan#partihkal+N+Sg+Gen+PxSg3
gaikun#ráhkkanus+N+Sg+Gen+PxSg3
galba#beahkki+Sem/Ani+N+Sg+Gen+PxSg3
galbma#gáhkkor+Sem/Hum+N+Sg+Gen+PxSg3
galmmihan#mekanihkkár+Sem/Hum+N+Sg+Gen+PxSg3
gardnjil#sojahan#deahkki+N+Sg+Gen+PxSg3
gaska#vahkku+Sem/Time+N+Sg+Gen+PxSg3
gaska#vahkku+Sem/Time+N+Sg+Gen+PxSg3
gassa#váhkká+N+Sg+Gen+PxSg3
geafe#guhkkár+Sem/Hum+N+Sg+Gen+PxSg3
geaidno#mohkki+N+Sg+Gen+PxSg3
geasse#deahkka+N+Sg+Gen+PxSg3
geasse#guovdel#vahkku+Sem/Time+N+Sg+Gen+PxSg3
geasse#juhkkáš+Sem/Ani+N+Sg+Gen+PxSg3
geavahan#sihkkarvuohta+N+Sg+Gen+PxSg3
geavahus#politihkka+N+Sg+Gen+PxSg3
geađaš#deahkki+N+Sg+Gen+PxSg3
geađge#dihkká+N+Sg+Gen+PxSg3
genetihkka+N+Sg+Gen+PxSg3
geofysihkka+N+Sg+Gen+PxSg3
gidden#ráhkkanus+N+Sg+Gen+PxSg3
giedde#geaš#áhkku+Sem/Hum+N+Sg+Gen+PxSg3
gieddegaš#áhkku+Sem/Hum+N+Sg+Gen+PxSg3
giega#bahta#sihkku+Sem/Ani+N+Sg+Gen+PxSg3
giehta#deahkit+N+Sg+Gen+PxSg3
giehta#deahkki+N+Sg+Gen+PxSg3
giehta#lahkki+N+Sg+Gen+PxSg3
gieldda#politihkka+N+Sg+Gen+PxSg3
gieldda#stivrra#čoahkkin+N+Sg+Gen+PxSg3
giella#politihkka+N+Sg+Gen+PxSg3
giella#stivrra#čoahkkin+N+Sg+Gen+PxSg3
giella#veahkki+Sem/Hum+N+Sg+Gen+PxSg3
giera#lohkki+N+Sg+Gen+PxSg3
gierdo#dahkki+Sem/Hum+N+Sg+Gen+PxSg3
gilde#márjjá#vahkku+Sem/Time+N+Sg+Gen+PxSg3
girko#stivrra#čoahkkin+N+Sg+Gen+PxSg3
girko#čoahkkin+N+Sg+Gen+PxSg3
girkolaš#čoahkkin+N+Sg+Gen+PxSg3
gitta#čoahkkin+N+Sg+Gen+PxSg3
goahkka+N+Sg+Gen+PxSg3
goarrun#deahkki+N+Sg+Gen+PxSg3
goarta#stohkka+N+Sg+Gen+PxSg3
goavve#lihkku+N+Sg+Gen+PxSg3
goazahan#taktihkka+N+Sg+Gen+PxSg3
goazahan#teknihkka+N+Sg+Gen+PxSg3
gohkal+N+Sg+Gen+PxSg3
gohppo#lahkki+N+Sg+Gen+PxSg3
gollan#sihkkarastin+N+Sg+Gen+PxSg3
gorges#lihkká+N+Sg+Gen+PxSg3
gotihkka+N+Sg+Gen+PxSg3
govdodat#ceahkki+N+Sg+Gen+PxSg3
govva#lohkki+N+Sg+Gen+PxSg3
gozihan#čoahkkin+N+Sg+Gen+PxSg3
gožža#ráhkku+N+Sg+Gen+PxSg3
grafihkka+N+Sg+Gen+PxSg3
grammatihkka+N+Sg+Gen+PxSg3
gudne#rihkkun+N+Sg+Gen+PxSg3
guhkkodat#gierdu+N+Sg+Gen+PxSg3
guhkkodat#njuiken+N+Sg+Gen+PxSg3
guhkkodat#riekkis+N+Sg+Gen+PxSg3
guhkkodat#rádji+N+Sg+Gen+PxSg3
guhkkodat+N+Sg+Gen+PxSg3
guhkku+N+Sg+Gen+PxSg3
guhkká+N+Sg+Gen+PxSg3
guhkkár+N+Sg+Gen+PxSg3
gulaskuddan#čoahkkin+N+Sg+Gen+PxSg3
guoddin#ráhkkanus+N+Sg+Gen+PxSg3
guoddin#veahkki+Sem/Hum+N+Sg+Gen+PxSg3
guoggomas#lohkki+N+Sg+Gen+PxSg3
guoggomas#čohkka+N+Sg+Gen+PxSg3
guohkke#dearri+N+Sg+Gen+PxSg3
guohkki+N+Sg+Gen+PxSg3
guohkkinymiija+N+Sg+Gen+PxSg3
guohton#rihkkun+N+Sg+Gen+PxSg3
guole#náhkki+N+Sg+Gen+PxSg3
guolle#gáhkku+N+Sg+Gen+PxSg3
guolle#lihkku+N+Sg+Gen+PxSg3
guolle#roahkki+N+Sg+Gen+PxSg3
guolástan#stivrra#čoahkkin+N+Sg+Gen+PxSg3
guolástus#politihkka+N+Sg+Gen+PxSg3
guosse#čoahkkin+N+Sg+Gen+PxSg3
guovddáš#lyrihkka+N+Sg+Gen+PxSg3
guovllu#politihkka+N+Sg+Gen+PxSg3
guovllu#stivrra#čoahkkin+N+Sg+Gen+PxSg3
guovlo#politihkka+N+Sg+Gen+PxSg3
guovtte#ceahkke#meannudeapmi+N+Sg+Gen+PxSg3
guovžža#náhkki+N+Sg+Gen+PxSg3
gusa#náhkki+N+Sg+Gen+PxSg3
gužža#ráhkku+N+Sg+Gen+PxSg3
gymnastihkka+N+Sg+Gen+PxSg3
gádde#báhkka+N+Sg+Gen+PxSg3
gáfe#seahkka+N+Sg+Gen+PxSg3
gáhkken#bulvvar+N+Sg+Gen+PxSg3
gáhkko#bažán+N+Sg+Gen+PxSg3
gáhkko#bihttá+N+Sg+Gen+PxSg3
gáhkko#božán+N+Sg+Gen+PxSg3
gáhkko#deavdda+N+Sg+Gen+PxSg3
gáhkko#foarbma+N+Sg+Gen+PxSg3
gáhkko#fáhtta+N+Sg+Gen+PxSg3
gáhkko#gárri+N+Sg+Gen+PxSg3
gáhkko#juvla+N+Sg+Gen+PxSg3
gáhkko#spoađđu+N+Sg+Gen+PxSg3
gáhkko#sággi+N+Sg+Gen+PxSg3
gáhkko#čikŋa+N+Sg+Gen+PxSg3
gáhkkor+Sem/Ani+N+Sg+Gen+PxSg3
gáhkku+N+Sg+Gen+PxSg3
gáhkká+N+Sg+Gen+PxSg3
gáhtten#politihkka+N+Sg+Gen+PxSg3
gálbbe#náhkki+N+Sg+Gen+PxSg3
gálgan#deahkki+N+Sg+Gen+PxSg3
gállo#deahkki+N+Sg+Gen+PxSg3
gámas#seahkka+N+Sg+Gen+PxSg3
gáttes#seahkka+N+Sg+Gen+PxSg3
gávpot#stivrra#čoahkkin+N+Sg+Gen+PxSg3
heahte#bissehan#ráhkkanus+N+Sg+Gen+PxSg3
heahte#veahkke#stašuvdna+Sem/Org+N+Sg+Gen+PxSg3
heahte#veahkki+Sem/Hum+N+Sg+Gen+PxSg3
heaikka#vahkku+Sem/Time+N+Sg+Gen+PxSg3
hearva#dahkki+Sem/Hum+N+Sg+Gen+PxSg3
heastta#náhkki+N+Sg+Gen+PxSg3
heavval#stohkka+N+Sg+Gen+PxSg3
heaŋga#lohkka+N+Sg+Gen+PxSg3
heaŋgá#lohkka+N+Sg+Gen+PxSg3
hehkke+N+Sg+Gen+PxSg3
heraldihkka+N+Sg+Gen+PxSg3
hermeneutihkka+N+Sg+Gen+PxSg3
hermetihkka+N+Sg+Gen+PxSg3
hermetihkka#boksa+N+Sg+Gen+PxSg3
hilla#gáhkku+N+Sg+Gen+PxSg3
historihkkar+Sem/Hum+N+Sg+Gen+PxSg3
historihkka+N+Sg+Gen+PxSg3
historihkkár+Sem/Hum+N+Sg+Gen+PxSg3
hoahkka+Sem/Ani+N+Sg+Gen+PxSg3
hoahppo#páhkka+N+Sg+Gen+PxSg3
hohkka+N+Sg+Gen+PxSg3
hohkká+N+Sg+Gen+PxSg3
hopmil#vahkku+Sem/Time+N+Sg+Gen+PxSg3
human#etihkka+N+Sg+Gen+PxSg3
human#etihkkár+Sem/Hum+N+Sg+Gen+PxSg3
hydraulihkka+N+Sg+Gen+PxSg3
háhkka+N+Sg+Gen+PxSg3
hárjehallan#jáhkka+N+Sg+Gen+PxSg3
hávdádan#veahkki+Sem/Hum+N+Sg+Gen+PxSg3
ideologiija#kritihkka+N+Sg+Gen+PxSg3
idja#lahkki+Sem/Time+N+Sg+Gen+PxSg3
ieš#kritihkka+N+Sg+Gen+PxSg3
ihkkon+N+Sg+Gen+PxSg3
informatihkka+N+Sg+Gen+PxSg3
interim#stivrra#čoahkkin+N+Sg+Gen+PxSg3
inuhkka+Sem/Hum+N+Sg+Gen+PxSg3
iskár#čoahkkin+N+Sg+Gen+PxSg3
iđđes#suhkkán+N+Sg+Gen+PxSg3
jahke#čoahkkin+N+Sg+Gen+PxSg3
jeahkka+N+Sg+Gen+PxSg3
jeŋgen#báhkka+N+Sg+Gen+PxSg3
jiehkis+Sem/Ani+N+Sg+Gen+PxSg3
jiehkki+Sem/Plc+N+Sg+Gen+PxSg3
jiehkko#heavval+N+Sg+Gen+PxSg3
jiehkku+N+Sg+Gen+PxSg3
jiehkkás#náhkki+N+Sg+Gen+PxSg3
jienastan#stivrra#čoahkkin+N+Sg+Gen+PxSg3
jietna#lohkki+Sem/Hum+N+Sg+Gen+PxSg3
joavko#čoahkkin+N+Sg+Gen+PxSg3
joddo#mohkki+N+Sg+Gen+PxSg3
johtalus#sihkkarvuođa#plána+N+Sg+Gen+PxSg3
johtin#lohkka+N+Sg+Gen+PxSg3
johtolat#politihkka+N+Sg+Gen+PxSg3
johtolat#teknihkka+N+Sg+Gen+PxSg3
journalistihkka+N+Sg+Gen+PxSg3
juhkki+Sem/Hum+N+Sg+Gen+PxSg3
juhkko#boallu+N+Sg+Gen+PxSg3
juhkko#fiellu+N+Sg+Gen+PxSg3
juhkko#lávži+N+Sg+Gen+PxSg3
juhkko#ráigi+N+Sg+Gen+PxSg3
juhkku+N+Sg+Gen+PxSg3
juhkkáš+Sem/Ani+N+Sg+Gen+PxSg3
juogadan#politihkka+N+Sg+Gen+PxSg3
juohkki+Sem/Hum+N+Sg+Gen+PxSg3
juolge#deahkki+N+Sg+Gen+PxSg3
juolge#lahkki+Sem/Hum+N+Sg+Gen+PxSg3
juovla#báhkka+N+Sg+Gen+PxSg3
juovla#musihkka+N+Sg+Gen+PxSg3
juovla#páhkka+N+Sg+Gen+PxSg3
jurdda#rávdnje#teknihkka+N+Sg+Gen+PxSg3
juridihkka+N+Sg+Gen+PxSg3
jáffo#sohkar+N+Sg+Gen+PxSg3
jáfo#seahkka+N+Sg+Gen+PxSg3
jágát#vahkku+Sem/Time+N+Sg+Gen+PxSg3
jágát#vahkku+Sem/Time+N+Sg+Gen+PxSg3
jáhkka+N+Sg+Gen+PxSg3
jáhkku+N+Sg+Gen+PxSg3
karakteristihkka+N+Sg+Gen+PxSg3
kasuistihkka+N+Sg+Gen+PxSg3
katolihkka+Sem/Hum+N+Sg+Gen+PxSg3
keramihkka+N+Sg+Gen+PxSg3
kinetihkka+N+Sg+Gen+PxSg3
kirko#stivrra#čoahkkin+N+Sg+Gen+PxSg3
kirkolaš#čoahkkin+N+Sg+Gen+PxSg3
kiro#praktihkka+Sem/Org+N+Sg+Gen+PxSg3
klassihkar+N+Sg+Gen+PxSg3
klassihkkár+N+Sg+Gen+PxSg3
klinihkka#latnja+Sem/Plc+N+Sg+Gen+PxSg3
klinihkka+Sem/Org+N+Sg+Gen+PxSg3
klitihkka+N+Sg+Gen+PxSg3
kloáhkka#jođas+N+Sg+Gen+PxSg3
kloáhkka#plána+N+Sg+Gen+PxSg3
kloáhkka+N+Sg+Gen+PxSg3
knáhkka#márfi+N+Sg+Gen+PxSg3
koahkka+Sem/Hum+N+Sg+Gen+PxSg3
koarta#stohkka+N+Sg+Gen+PxSg3
kohppa#lahkki+N+Sg+Gen+PxSg3
kolihkka+N+Sg+Gen+PxSg3
komihkar+Sem/Hum+N+Sg+Gen+PxSg3
komihkka+N+Sg+Gen+PxSg3
komihkkár+Sem/Hum+N+Sg+Gen+PxSg3
kommeanta#partihkal+N+Sg+Gen+PxSg3
kommeanta#partihkkal+N+Sg+Gen+PxSg3
konsonánta#čoahkki+N+Sg+Gen+PxSg3
konsuleanta#veahkki+Sem/Hum+N+Sg+Gen+PxSg3
konto#luohkká+N+Sg+Gen+PxSg3
kosmetihkka+N+Sg+Gen+PxSg3
kriminalistihkka+N+Sg+Gen+PxSg3
kritihkar+Sem/Hum+N+Sg+Gen+PxSg3
kritihkka+N+Sg+Gen+PxSg3
kronihkka+N+Sg+Gen+PxSg3
kubihkka+N+Sg+Gen+PxSg3
kultur#muito#politihkka+N+Sg+Gen+PxSg3
kultur#politihkka+N+Sg+Gen+PxSg3
kultur#stivrra#čoahkkin+N+Sg+Gen+PxSg3
kultur#vahkku+Sem/Org+N+Sg+Gen+PxSg3
kumma#lohkki+N+Sg+Gen+PxSg3
káfe#seahkka+N+Sg+Gen+PxSg3
kántor#veahkki+Sem/Hum+N+Sg+Gen+PxSg3
kántur#veahkki+Sem/Hum+N+Sg+Gen+PxSg3
lahkki+N+Sg+Gen+PxSg3
lakta#partihkal+N+Sg+Gen+PxSg3
lakta#partihkkal+N+Sg+Gen+PxSg3
lađas#veahkke#ávnnas+N+Sg+Gen+PxSg3
leahke#jiehkki+Sem/Plc+N+Sg+Gen+PxSg3
leahkka+N+Sg+Gen+PxSg3
leahkku+N+Sg+Gen+PxSg3
leana#stivrra#čoahkkin+N+Sg+Gen+PxSg3
leasme#dávda#poliklinihkka+Sem/Org+Sem/Plc+N+Sg+Gen+PxSg3
liegga#áibmo#ráhkkanus+N+Sg+Gen+PxSg3
liehkko#fierra+N+Sg+Gen+PxSg3
liehkko#gieres+N+Sg+Gen+PxSg3
liehkko#noarvi+N+Sg+Gen+PxSg3
liehkko#suonastat+N+Sg+Gen+PxSg3
liehkku+N+Sg+Gen+PxSg3
lihkkan#energiija+N+Sg+Gen+PxSg3
lihkkan#áigi+Sem/Time+N+Sg+Gen+PxSg3
lihkkan+N+Sg+Gen+PxSg3
lihkko#beaivi+Sem/Time+N+Sg+Gen+PxSg3
lihkko#lohku+N+Sg+Gen+PxSg3
lihkko#luossa+Sem/Ani+N+Sg+Gen+PxSg3
lihkku+N+Sg+Gen+PxSg3
liidná#čoahkki+N+Sg+Gen+PxSg3
liige#veahkki+Sem/Hum+N+Sg+Gen+PxSg3
liige#áhkká+Sem/Hum+N+Sg+Gen+PxSg3
liike#dihkki+Sem/Ani+N+Sg+Gen+PxSg3
lingvistihkka+N+Sg+Gen+PxSg3
loahkka+Sem/Ani+N+Sg+Gen+PxSg3
loahkki+Sem/Wthr+N+Sg+Gen+PxSg3
loahppa#čoahkkin+N+Sg+Gen+PxSg3
loahppáš#vahkku+Sem/Time+N+Sg+Gen+PxSg3
loahppáš#vahkku+Sem/Time+N+Sg+Gen+PxSg3
loddelan#vahkku+Sem/Time+N+Sg+Gen+PxSg3
logihkka+N+Sg+Gen+PxSg3
lohkan#válga#stivrra#čoahkkin+N+Sg+Gen+PxSg3
lohkka+N+Sg+Gen+PxSg3
lohkka#báddi+N+Sg+Gen+PxSg3
lohkka#nállu+N+Sg+Gen+PxSg3
lohkka#čuolbma+N+Sg+Gen+PxSg3
lohkkadan#belle+N+Sg+Gen+PxSg3
lohkkadan#rieggá#basta+N+Sg+Gen+PxSg3
lohkke#biras+N+Sg+Gen+PxSg3
lohkke#eappir+N+Sg+Gen+PxSg3
lohkke#gierddus+N+Sg+Gen+PxSg3
lohkke#raban+N+Sg+Gen+PxSg3
lohkki+N+Sg+Gen+PxSg3
lohkki+Sem/Hum+N+Sg+Gen+PxSg3
lohkkiid#joavku+Sem/Group+Sem/Hum+N+Sg+Gen+PxSg3
lohkkiid#reive+N+Sg+Gen+PxSg3
lohkkir+N+Sg+Gen+PxSg3
lohko#doahkki+N+Sg+Gen+PxSg3
lokten#ráhkkanus+N+Sg+Gen+PxSg3
lucia#gáhkku+N+Sg+Gen+PxSg3
luhkka+N+Sg+Gen+PxSg3
luhkkár+Sem/Hum+N+Sg+Gen+PxSg3
lulli#náhkke#soadji+Sem/Ani+N+Sg+Gen+PxSg3
luodda#huksen#teknihkka+N+Sg+Gen+PxSg3
luodda#mohkki+N+Sg+Gen+PxSg3
luodda#politihkka+N+Sg+Gen+PxSg3
luodda#teknihkka+N+Sg+Gen+PxSg3
luodda#čoahkkin+N+Sg+Gen+PxSg3
luohkki+Sem/Group+Sem/Hum+N+Sg+Gen+PxSg3
luohkká#biras#bargu+N+Sg+Gen+PxSg3
luohkká#biras#ovdáneapmi+N+Sg+Gen+PxSg3
luohkká#ceahkke#dássi+N+Sg+Gen+PxSg3
luohkká#ceahkki+N+Sg+Gen+PxSg3
luohkká#dássi+N+Sg+Gen+PxSg3
luohkká#jođiheaddji+Sem/Hum+N+Sg+Gen+PxSg3
luohkká#juohku+N+Sg+Gen+PxSg3
luohkká#latnja+Sem/Plc+N+Sg+Gen+PxSg3
luohkká#ráđđi+Sem/Org+N+Sg+Gen+PxSg3
luohkká#skihpár+Sem/Hum+N+Sg+Gen+PxSg3
luohkká+Sem/Plc+Sem/Hum+Sem/Group+N+Sg+Gen+PxSg3
luonddu#sisa#bahkken+N+Sg+Gen+PxSg3
luotto#lohkka+N+Sg+Gen+PxSg3
lussii#vahkku+Sem/Time+N+Sg+Gen+PxSg3
lyrihkka+N+Sg+Gen+PxSg3
lága#rihkkun+N+Sg+Gen+PxSg3
lága#rihkus+N+Sg+Gen+PxSg3
láhka#rihkkun+N+Sg+Gen+PxSg3
láhkka+N+Sg+Gen+PxSg3
láhkkehaš+N+Sg+Gen+PxSg3
láhkki+N+Sg+Gen+PxSg3
láhkku+N+Sg+Gen+PxSg3
láirá#lihtte#dahkki+Sem/Hum+N+Sg+Gen+PxSg3
láitta#loahkku+N+Sg+Gen+PxSg3
lákca#gáhkko#bihttá+N+Sg+Gen+PxSg3
lákca#gáhkku+N+Sg+Gen+PxSg3
látto#náhkke#soadji+Sem/Ani+N+Sg+Gen+PxSg3
lávde#dávvir#háhkki+Sem/Hum+N+Sg+Gen+PxSg3
lávde#godde#čoahkkin+N+Sg+Gen+PxSg3
lávde#gotte#čoahkkin+N+Sg+Gen+PxSg3
lávka#seahkka+N+Sg+Gen+PxSg3
lávrras#vahkku+Sem/Time+N+Sg+Gen+PxSg3
lávže#roahkki+N+Sg+Gen+PxSg3
lášmmodahttin#ráhkkanus+N+Sg+Gen+PxSg3
magnehta#cahkkeheapmi+N+Sg+Gen+PxSg3
mare#báhkka+N+Sg+Gen+PxSg3
marsipána#gáhkku+N+Sg+Gen+PxSg3
masttalmas#luohkká+Sem/Group+Sem/Hum+N+Sg+Gen+PxSg3
matematihkar+Sem/Hum+N+Sg+Gen+PxSg3
matematihkka+N+Sg+Gen+PxSg3
matematihkka#diibmu+N+Sg+Gen+PxSg3
matematihkka#fága+N+Sg+Gen+PxSg3
matematihkka#girji+N+Sg+Gen+PxSg3
matematihkka#oahpaheaddji+Sem/Hum+N+Sg+Gen+PxSg3
matematihkka#váttisvuohta+N+Sg+Gen+PxSg3
matrihkal+N+Sg+Gen+PxSg3
matrihkkal+N+Sg+Gen+PxSg3
maŋidan#taktihkka+N+Sg+Gen+PxSg3
maŋil#bahkken+N+Sg+Gen+PxSg3
maŋŋe#lohkki+N+Sg+Gen+PxSg3
meahcce#johtolat#politihkka+N+Sg+Gen+PxSg3
meahcce#veahkke#bargi#kursa+N+Sg+Gen+PxSg3
meahce#veahkke#bargi+Sem/Hum+N+Sg+Gen+PxSg3
meahci#veahkke#bargi+Sem/Hum+N+Sg+Gen+PxSg3
meahcástan#stivrra#čoahkkin+N+Sg+Gen+PxSg3
media#politihkka+N+Sg+Gen+PxSg3
mekanihkar+Sem/Hum+N+Sg+Gen+PxSg3
mekanihkka+N+Sg+Gen+PxSg3
mekanihkkár+Sem/Hum+N+Sg+Gen+PxSg3
mellemas#gáhkku+N+Sg+Gen+PxSg3
metafysihkka+N+Sg+Gen+PxSg3
metodihkka+N+Sg+Gen+PxSg3
metrihkka+N+Sg+Gen+PxSg3
miehkki+N+Sg+Gen+PxSg3
miehte#luohkká+Sem/Plc+N+Sg+Gen+PxSg3
miel#lahtto#čoahkkin+N+Sg+Gen+PxSg3
miella#čájehan#čoahkkin+N+Sg+Gen+PxSg3
miese#náhkki+N+Sg+Gen+PxSg3
mihcamar#vahkku+Sem/Time+N+Sg+Gen+PxSg3
mihcamár#vahkku+Sem/Time+N+Sg+Gen+PxSg3
mihcamár#vahkku+Sem/Time+N+Sg+Gen+PxSg3
mihkalmas#vahkku+Sem/Time+N+Sg+Gen+PxSg3
mimihkka+N+Sg+Gen+PxSg3
nohkkan#áigi+Sem/Time+N+Sg+Gen+PxSg3
mohkke#njálbmi+N+Sg+Gen+PxSg3
mohkki+N+Sg+Gen+PxSg3
mohkkálat+N+Sg+Gen+PxSg3
mohtor#lohkki+N+Sg+Gen+PxSg3
mohtor#sihkkel+Veh+N+Sg+Gen+PxSg3
monne#lohkka+N+Sg+Gen+PxSg3
motorihkka+N+Sg+Gen+PxSg3
muhkke#bulkor+N+Sg+Gen+PxSg3
muhkke#cizáš+Sem/Ani+N+Sg+Gen+PxSg3
muhkke#gilvin#mášiidna+N+Sg+Gen+PxSg3
muhkke#limpu+N+Sg+Gen+PxSg3
muhkki+N+Sg+Gen+PxSg3
muohto#čohkka+N+Sg+Gen+PxSg3
muorra#guohkki+N+Sg+Gen+PxSg3
muorra#lohkka+N+Sg+Gen+PxSg3
muoŧŧ#áhkku+Sem/Hum+N+Sg+Gen+PxSg3
musihkar+Sem/Hum+N+Sg+Gen+PxSg3
musihkka+N+Sg+Gen+PxSg3
musihkka#doaibma+N+Sg+Gen+PxSg3
musihkka#elemeanta+N+Sg+Gen+PxSg3
musihkka#festivála+N+Sg+Gen+PxSg3
musihkka#fága+N+Sg+Gen+PxSg3
musihkka#heivehus+N+Sg+Gen+PxSg3
musihkka#latnja+Sem/Plc+N+Sg+Gen+PxSg3
musihkka#leaira+N+Sg+Gen+PxSg3
musihkka#rusttet+N+Sg+Gen+PxSg3
musihkka#skuvla+Sem/Org+Sem/Plc+N+Sg+Gen+PxSg3
musihkka#terapevta+Sem/Hum+N+Sg+Gen+PxSg3
musihkka#čájálmas+N+Sg+Gen+PxSg3
musihkkár+Sem/Hum+N+Sg+Gen+PxSg3
muséa#politihkka+N+Sg+Gen+PxSg3
mystihkka+N+Sg+Gen+PxSg3
máhkka#fiervá+Sem/Plc+N+Sg+Gen+PxSg3
máhkka#liidna+N+Sg+Gen+PxSg3
máhkka#vuogga+N+Sg+Gen+PxSg3
máhkka+N+Sg+Gen+PxSg3
máhte#meas#vahkku+Sem/Time+N+Sg+Gen+PxSg3
máhte#mes#vahkku+Sem/Time+N+Sg+Gen+PxSg3
máhte#vahkku+Sem/Time+N+Sg+Gen+PxSg3
mánno#lahkke#guoddá+N+Sg+Gen+PxSg3
máná#boahkku+N+Sg+Gen+PxSg3
márbáhkka+N+Sg+Gen+PxSg3
márggas#vahkku+Sem/Time+N+Sg+Gen+PxSg3
márggas#vahkku+Sem/Time+N+Sg+Gen+PxSg3
márjjá#vahkku+Sem/Time+N+Sg+Gen+PxSg3
mátke#mohkki+N+Sg+Gen+PxSg3
mátke#šeahkka+N+Sg+Gen+PxSg3
máttar#áhkku+Sem/Hum+N+Sg+Gen+PxSg3
namma#vahkku+Sem/Time+N+Sg+Gen+PxSg3
namma#vahkku+Sem/Time+N+Sg+Gen+PxSg3
nannán#jiehkki+Sem/Plc+N+Sg+Gen+PxSg3
napoleon#gáhkku+N+Sg+Gen+PxSg3
narkotihkka+N+Sg+Gen+PxSg3
narkotihkka#nuorra+Sem/Hum+N+Sg+Gen+PxSg3
našunála#čoahkkin+N+Sg+Gen+PxSg3
neilihkka+N+Sg+Gen+PxSg3
neuro#deahkke#dávda+N+Sg+Gen+PxSg3
neuro#deahkki+N+Sg+Gen+PxSg3
nevro#deahkke#dávda+N+Sg+Gen+PxSg3
nevro#deahkki+N+Sg+Gen+PxSg3
niehkke#deahkki+N+Sg+Gen+PxSg3
niehkki+N+Sg+Gen+PxSg3
nierra#čohkka+N+Sg+Gen+PxSg3
nihkkel+N+Sg+Gen+PxSg3
niisa#mohkki+N+Sg+Gen+PxSg3
nisson#politihkka+N+Sg+Gen+PxSg3
nissoniid#klinihkka+Sem/Org+Sem/Plc+N+Sg+Gen+PxSg3
njiŋŋelas#roahkki+N+Sg+Gen+PxSg3
njuiken#luohkká+N+Sg+Gen+PxSg3
njuocco#gáhkku+N+Sg+Gen+PxSg3
njuorjjo#náhkki+N+Sg+Gen+PxSg3
njuorjju#náhkki+N+Sg+Gen+PxSg3
njálbme#biras#deahkki+N+Sg+Gen+PxSg3
njálbme#motorihkka+N+Sg+Gen+PxSg3
njálbme#stuhkka+N+Sg+Gen+PxSg3
njálgges#seahkka+N+Sg+Gen+PxSg3
njávežan#áhkku+Sem/Hum+N+Sg+Gen+PxSg3
noahkkun+N+Sg+Gen+PxSg3
noaide#áhkku+Sem/Hum+N+Sg+Gen+PxSg3
nohkkan#latnja+Sem/Plc+N+Sg+Gen+PxSg3
nohkkon#gollu+N+Sg+Gen+PxSg3
nominašun#čoahkkin+N+Sg+Gen+PxSg3
nominašuvdna#čoahkkin+N+Sg+Gen+PxSg3
nuorahaš#luohkká+Sem/Group+Sem/Hum+N+Sg+Gen+PxSg3
nuoraid#politihkka+N+Sg+Gen+PxSg3
nuppi#luohkkálaš+Sem/Hum+N+Sg+Gen+PxSg3
nuppástuhttin#stivrra#čoahkkin+N+Sg+Gen+PxSg3
nuvtte#vahkku+Sem/Time+N+Sg+Gen+PxSg3
náhkke#bivttas+N+Sg+Gen+PxSg3
náhkke#boagán+N+Sg+Gen+PxSg3
náhkke#dikšun+N+Sg+Gen+PxSg3
náhkke#gahpir+N+Sg+Gen+PxSg3
náhkke#giera+N+Sg+Gen+PxSg3
náhkke#juhkku+N+Sg+Gen+PxSg3
náhkke#lávži+N+Sg+Gen+PxSg3
náhkke#soadji+Sem/Ani+N+Sg+Gen+PxSg3
náhkke#soffá+N+Sg+Gen+PxSg3
náhkke#spihčá+N+Sg+Gen+PxSg3
náhkke#vuovdi+Sem/Hum+N+Sg+Gen+PxSg3
náhkke#šealan#gárdi+N+Sg+Gen+PxSg3
náhkkelaš+N+Sg+Gen+PxSg3
náhkki+N+Sg+Gen+PxSg3
náste#čoahkki+N+Sg+Gen+PxSg3
oahpahus#politihkka+N+Sg+Gen+PxSg3
oahppo#neavvo#pedagogihkka+N+Sg+Gen+PxSg3
oahppo#vahkku+Sem/Time+N+Sg+Gen+PxSg3
oahppo#vahkku+Sem/Time+N+Sg+Gen+PxSg3
oaive#luohkká+Sem/Group+Sem/Hum+N+Sg+Gen+PxSg3
oaive#čohkka+N+Sg+Gen+PxSg3
oalge#deahkki+N+Sg+Gen+PxSg3
oalge#noras#deahkki+N+Sg+Gen+PxSg3
oalge#noras#váhkká+N+Sg+Gen+PxSg3
oamehas#rohkki+Sem/Hum+N+Sg+Gen+PxSg3
oapman#gáhkku+N+Sg+Gen+PxSg3
oarre#vahkku+Sem/Time+N+Sg+Gen+PxSg3
oarre#vahkku+Sem/Time+N+Sg+Gen+PxSg3
oasse#áige#politihkkár+Sem/Hum+N+Sg+Gen+PxSg3
oađđen#seahkka+N+Sg+Gen+PxSg3
oađđin#seahkka+N+Sg+Gen+PxSg3
ohca#liehkku+N+Sg+Gen+PxSg3
oktasaš#stivrra#čoahkkin+N+Sg+Gen+PxSg3
oktasaš#čoahkkin+N+Sg+Gen+PxSg3
oktii#boahtin#mohkki+N+Sg+Gen+PxSg3
oktii#suddadan#politihkka+N+Sg+Gen+PxSg3
olbmo#lokten#ráhkkanus+N+Sg+Gen+PxSg3
olgo#politihkka+N+Sg+Gen+PxSg3
olgo#riika#politihkka+N+Sg+Gen+PxSg3
olgo#viehkki+Sem/Hum+N+Sg+Gen+PxSg3
olles#čoahkkin+N+Sg+Gen+PxSg3
olmmoš#sihkkarvuohta+N+Sg+Gen+PxSg3
omman#gáhkku+N+Sg+Gen+PxSg3
optihkar+Sem/Hum+N+Sg+Gen+PxSg3
optihkka+N+Sg+Gen+PxSg3
ornamentihkka+N+Sg+Gen+PxSg3
orohat#stivrra#čoahkkin+N+Sg+Gen+PxSg3
orustan#deahkka+N+Sg+Gen+PxSg3
orustan#sáhkku+N+Sg+Gen+PxSg3
ovda#lohkki+N+Sg+Gen+PxSg3
ovda#luohkká+Sem/Group+Sem/Hum+N+Sg+Gen+PxSg3
ovddal#bahkken+N+Sg+Gen+PxSg3
ovddidan#veahkke#bargu+N+Sg+Gen+PxSg3
ovddidan#veahkki+Sem/Hum+N+Sg+Gen+PxSg3
ođđa#kritihkka+N+Sg+Gen+PxSg3
ođđasis#lihkkan+N+Sg+Gen+PxSg3
panegyrihkka+N+Sg+Gen+PxSg3
panihkka+N+Sg+Gen+PxSg3
paprihkka+N+Sg+Gen+PxSg3
parlamentarihkkar+Sem/Hum+N+Sg+Gen+PxSg3
parlamentarihkkár+N+Sg+Gen+PxSg3
parlamentarihkkár#konferánsa+N+Sg+Gen+PxSg3
parlamentihkkár+Sem/Hum+N+Sg+Gen+PxSg3
partihkal+N+Sg+Gen+PxSg3
pedagogihkka+N+Sg+Gen+PxSg3
persihkka+N+Sg+Gen+PxSg3
personála#stivrra#čoahkkin+N+Sg+Gen+PxSg3
plastihkka+N+Sg+Gen+PxSg3
pleahkka+N+Sg+Gen+PxSg3
poetihkka+N+Sg+Gen+PxSg3
polemihkka+N+Sg+Gen+PxSg3
poliklinihkka+Sem/Org+Sem/Plc+N+Sg+Gen+PxSg3
politihkar+Sem/Hum+N+Sg+Gen+PxSg3
politihkka+N+Sg+Gen+PxSg3
politihkka#suorgi+N+Sg+Gen+PxSg3
politihkkár+Sem/Hum+N+Sg+Gen+PxSg3
polyteknihkka+N+Sg+Gen+PxSg3
pop#musihkka+N+Sg+Gen+PxSg3
pragmatihkka+N+Sg+Gen+PxSg3
praktihkka+N+Sg+Gen+PxSg3
preassa#politihkka+N+Sg+Gen+PxSg3
problematihkka+N+Sg+Gen+PxSg3
prográmma#stivrra#čoahkkin+N+Sg+Gen+PxSg3
páhkka+N+Sg+Gen+PxSg3
rabas#čoahkkin+N+Sg+Gen+PxSg3
radde#deahkki+N+Sg+Gen+PxSg3
radiála#deahkka+N+Sg+Gen+PxSg3
rahkke#heargi+Sem/Ani+N+Sg+Gen+PxSg3
rahkki#heargi+Sem/Ani+N+Sg+Gen+PxSg3
rahkki+Sem/Ani+N+Sg+Gen+PxSg3
ran#seahkka+N+Sg+Gen+PxSg3
reahkkin#láhka+N+Sg+Gen+PxSg3
reahkká+Sem/Ani+N+Sg+Gen+PxSg3
reaida#šeahkka+N+Sg+Gen+PxSg3
regionála#politihkka+N+Sg+Gen+PxSg3
reguleren#teknihkka+N+Sg+Gen+PxSg3
reive#šeahkka+N+Sg+Gen+PxSg3
remme#náhkki+N+Sg+Gen+PxSg3
remmel#náhkki+N+Sg+Gen+PxSg3
renton#áhkku+Sem/Hum+N+Sg+Gen+PxSg3
replihkka#sárggis+N+Sg+Gen+PxSg3
replihkka#vurostallan+N+Sg+Gen+PxSg3
replihkka+N+Sg+Gen+PxSg3
republihkka+Sem/Org+N+Sg+Gen+PxSg3
resepšuvdna#estetihkka+N+Sg+Gen+PxSg3
retorihkka+N+Sg+Gen+PxSg3
reála#politihkka+N+Sg+Gen+PxSg3
rieban#náhkki+N+Sg+Gen+PxSg3
riehkki+N+Sg+Gen+PxSg3
riehpa#smáhkka+N+Sg+Gen+PxSg3
riekte#ceahkki+N+Sg+Gen+PxSg3
riekte#sihkkarvuođa#dáhkádus+N+Sg+Gen+PxSg3
riekte#veahkke#doaibma+N+Sg+Gen+PxSg3
riekte#veahkke#kantuvra+Sem/Org+Sem/Plc+N+Sg+Gen+PxSg3
riekte#veahkke#láhka+N+Sg+Gen+PxSg3
riekte#veahkke#lávde#goddi+Sem/Org+N+Sg+Gen+PxSg3
riekte#veahkki+Sem/Hum+N+Sg+Gen+PxSg3
riessan#náhkke#soadji+Sem/Ani+N+Sg+Gen+PxSg3
rihkko#fális+Sem/Ani+N+Sg+Gen+PxSg3
rihkko#heavval+N+Sg+Gen+PxSg3
rihkko#sággi+N+Sg+Gen+PxSg3
rihkku+N+Sg+Gen+PxSg3
rihkkun+N+Sg+Gen+PxSg3
rihkus+N+Sg+Gen+PxSg3
riibadahttin#fabrihkka+Sem/Org+Sem/Plc+N+Sg+Gen+PxSg3
riika#čoahkkin+N+Sg+Gen+PxSg3
riikka#politihkka+N+Sg+Gen+PxSg3
riikka#čoahkkin+N+Sg+Gen+PxSg3
roahkastat#roahkki+N+Sg+Gen+PxSg3
roahkkatvuohta+N+Sg+Gen+PxSg3
roahkke#fierbmi+N+Sg+Gen+PxSg3
roahkke#njunni+Sem/Hum+N+Sg+Gen+PxSg3
roahkke#ruohtu+N+Sg+Gen+PxSg3
roahkke#čoarvi+Sem/Ani+N+Sg+Gen+PxSg3
roahkke#čoavdda+N+Sg+Gen+PxSg3
roahkki+N+Sg+Gen+PxSg3
roahkkohus+N+Sg+Gen+PxSg3
rohkki+Sem/Hum+N+Sg+Gen+PxSg3
rohkkil+N+Sg+Gen+PxSg3
rohkkáheapmi+N+Sg+Gen+PxSg3
rohtten#lohkka+N+Sg+Gen+PxSg3
romantihkka+N+Sg+Gen+PxSg3
rubrihkka+N+Sg+Gen+PxSg3
ruhkku+N+Sg+Gen+PxSg3
ruhta#seahkka+N+Sg+Gen+PxSg3
ruhta#seastin#politihkka+N+Sg+Gen+PxSg3
ruhta#veahkki+Sem/Hum+N+Sg+Gen+PxSg3
rumaš#rihkus+N+Sg+Gen+PxSg3
ruossa#dihkká+N+Sg+Gen+PxSg3
ruovde#lohkki+N+Sg+Gen+PxSg3
ruovttu#veahkke#kantuvra+Sem/Org+Sem/Plc+N+Sg+Gen+PxSg3
ruovttu#veahkki+Sem/Hum+N+Sg+Gen+PxSg3
rytmihkka+N+Sg+Gen+PxSg3
ráhkkanahttin#lávde#goddi+Sem/Org+N+Sg+Gen+PxSg3
ráhkkanan#čoahkkin+N+Sg+Gen+PxSg3
ráhkkanas+N+Sg+Gen+PxSg3
ráhkkanus#láđđi+N+Sg+Gen+PxSg3
ráhkkanus+N+Sg+Gen+PxSg3
ráhkku+N+Sg+Gen+PxSg3
ráhkká+Sem/Ani+N+Sg+Gen+PxSg3
ráhkkásaš+Sem/Hum+N+Sg+Gen+PxSg3
ráige#roahkki+N+Sg+Gen+PxSg3
ráige#suohkku+N+Sg+Gen+PxSg3
rákto#gáhkku+N+Sg+Gen+PxSg3
rásse#lohkko#vizar+Sem/Ani+N+Sg+Gen+PxSg3
rásse#lohkku+Sem/Ani+N+Sg+Gen+PxSg3
rávrra#bihkka+N+Sg+Gen+PxSg3
ráđđe#čoahkkin+N+Sg+Gen+PxSg3
ráđđehus#čoahkkin+N+Sg+Gen+PxSg3
sahkko#áldu+Sem/Ani+N+Sg+Gen+PxSg3
sahkku+N+Sg+Gen+PxSg3
sahá#buhkke+N+Sg+Gen+PxSg3
sallit#hoahkka+N+Sg+Gen+PxSg3
salmiáhkka+N+Sg+Gen+PxSg3
savo#deahkki+N+Sg+Gen+PxSg3
savvo#deahkki+N+Sg+Gen+PxSg3
seahkka+N+Sg+Gen+PxSg3
seahkka#gikta+N+Sg+Gen+PxSg3
seahkka#njurggan+N+Sg+Gen+PxSg3
seahkka#njurgganas+N+Sg+Gen+PxSg3
seahkka#nuohtti+N+Sg+Gen+PxSg3
seahkko#juolgi+Sem/Ani+N+Sg+Gen+PxSg3
seahkku+N+Sg+Gen+PxSg3
seaibe#lahkki+Sem/Ani+N+Sg+Gen+PxSg3
sealge#ruohkkan#muorra+N+Sg+Gen+PxSg3
sealla#čoahkki+N+Sg+Gen+PxSg3
seamo#náhkke#soadji+Sem/Ani+N+Sg+Gen+PxSg3
searvan#pedagogihkka+N+Sg+Gen+PxSg3
seksuála#láhka#rihkkun#lávde#goddi+Sem/Org+N+Sg+Gen+PxSg3
semantihkka+N+Sg+Gen+PxSg3
semiotihkka+N+Sg+Gen+PxSg3
septihkka#táŋka+N+Sg+Gen+PxSg3
siepman#ráhkku+N+Sg+Gen+PxSg3
sihkkarasti+N+Sg+Gen+PxSg3
sihkkarastin#dárkkisteapmi+N+Sg+Gen+PxSg3
sihkkarastin#máŋggus+N+Sg+Gen+PxSg3
sihkkarastin#reaidu+N+Sg+Gen+PxSg3
sihkkarastin#riekkis+N+Sg+Gen+PxSg3
sihkkarastin+N+Sg+Gen+PxSg3
sihkkaris#nállu+N+Sg+Gen+PxSg3
sihkkarvuohta+N+Sg+Gen+PxSg3
sihkkarvuođa#bealli+N+Sg+Gen+PxSg3
sihkkarvuođa#munni+N+Sg+Gen+PxSg3
sihkkel+Veh+N+Sg+Gen+PxSg3
sihkkel#oaive#suodji+N+Sg+Gen+PxSg3
sihkkel#stivrran+N+Sg+Gen+PxSg3
sihkkel#suorbma#fáhcca+N+Sg+Gen+PxSg3
sihkkel#trimma+N+Sg+Gen+PxSg3
sihkkelasti+Sem/Hum+N+Sg+Gen+PxSg3
sihkkelastin+N+Sg+Gen+PxSg3
sihkkun#gumme+N+Sg+Gen+PxSg3
siida#veahkki+Sem/Hum+N+Sg+Gen+PxSg3
simmon#vahkku+Sem/Time+N+Sg+Gen+PxSg3
sire#ráhkkanus+N+Sg+Gen+PxSg3
sisa#bahkkeheapmi+N+Sg+Gen+PxSg3
sisa#bahkkejeaddji+Sem/Hum+N+Sg+Gen+PxSg3
sisa#bahkken+N+Sg+Gen+PxSg3
sisa#báhkkeheapmi+N+Sg+Gen+PxSg3
skealčča#smáhkka+N+Sg+Gen+PxSg3
skiehkki+N+Sg+Gen+PxSg3
skihkka+N+Sg+Gen+PxSg3
skolastihkka+N+Sg+Gen+PxSg3
skuvla#luohkká+Sem/Group+Sem/Hum+N+Sg+Gen+PxSg3
skuvla#politihkka+N+Sg+Gen+PxSg3
skuvla#seahkka+N+Sg+Gen+PxSg3
skuvla#stivrra#čoahkkin+N+Sg+Gen+PxSg3
smierro#gáhkku+N+Sg+Gen+PxSg3
smáhkka+N+Sg+Gen+PxSg3
smáhkka#ávnnas+N+Sg+Gen+PxSg3
smáhkko#duolbbus+N+Sg+Gen+PxSg3
smáhkko#muorra+N+Sg+Gen+PxSg3
smáhkku+N+Sg+Gen+PxSg3
snihkken#divohat+Sem/Org+N+Sg+Gen+PxSg3
snihkken#latnja+Sem/Plc+N+Sg+Gen+PxSg3
snihkkár+Sem/Hum+N+Sg+Gen+PxSg3
snuohkke#njunni+Sem/Hum+N+Sg+Gen+PxSg3
snuohkki+N+Sg+Gen+PxSg3
snáldo#roahkki+N+Sg+Gen+PxSg3
sohkar+N+Sg+Gen+PxSg3
sohkka#nuohtti+N+Sg+Gen+PxSg3
somatihkka+N+Sg+Gen+PxSg3
sosio#lingvistihkka+N+Sg+Gen+PxSg3
sosiála#politihkka+N+Sg+Gen+PxSg3
sosiála#veahkki+Sem/Hum+N+Sg+Gen+PxSg3
sovjet#republihkka+N+Sg+Gen+PxSg3
spealla#stohkka+N+Sg+Gen+PxSg3
spiehkkaseapmi+N+Sg+Gen+PxSg3
spiinne#boahkku+N+Sg+Gen+PxSg3
spilži#vahkku+Sem/Time+N+Sg+Gen+PxSg3
spoahkas+N+Sg+Gen+PxSg3
spontána#motorihkka+N+Sg+Gen+PxSg3
stahkka+N+Sg+Gen+PxSg3
stahkku+N+Sg+Gen+PxSg3
stalka#gáhkku+N+Sg+Gen+PxSg3
standárda#luohkká+N+Sg+Gen+PxSg3
statihkka+N+Sg+Gen+PxSg3
statistihkka+N+Sg+Gen+PxSg3
stihkka+N+Sg+Gen+PxSg3
stilistihkka+N+Sg+Gen+PxSg3
stivren#teknihkka+N+Sg+Gen+PxSg3
stivrra#čoahkkin+N+Sg+Gen+PxSg3
stohkat+N+Sg+Gen+PxSg3
stohkka+N+Sg+Gen+PxSg3
stohkke#rievdu+Sem/Hum+N+Sg+Gen+PxSg3
stohkke#spálfu+Sem/Ani+N+Sg+Gen+PxSg3
stohkke#čoarvi+Sem/Ani+N+Sg+Gen+PxSg3
stohkki+N+Sg+Gen+PxSg3
stuhkka+N+Sg+Gen+PxSg3
stuhkka#gálvu+N+Sg+Gen+PxSg3
stáhkká+N+Sg+Gen+PxSg3
stáhkkár+Sem/Hum+N+Sg+Gen+PxSg3
stáhta#politihkka+N+Sg+Gen+PxSg3
stálu#seahkka+N+Sg+Gen+PxSg3
suhkkes#beaska+N+Sg+Gen+PxSg3
suhkkes#oaivi+Sem/Ani+N+Sg+Gen+PxSg3
suhkkes#čoarvi+Sem/Ani+N+Sg+Gen+PxSg3
suhkki#vanca+Veh+N+Sg+Gen+PxSg3
suhkkol+N+Sg+Gen+PxSg3
suhkkol#ealli+Sem/Ani+N+Sg+Gen+PxSg3
suhkkol#johtolat+N+Sg+Gen+PxSg3
suhkkol#sátta#viehkan+N+Sg+Gen+PxSg3
suhkká+N+Sg+Gen+PxSg3
suohkan#politihkkár+Sem/Hum+N+Sg+Gen+PxSg3
suohkan#stivrra#čoahkkin+N+Sg+Gen+PxSg3
suohkko#buvssat+N+Sg+Gen+PxSg3
suohkku+N+Sg+Gen+PxSg3
suoidne#hehkke+N+Sg+Gen+PxSg3
suokkardan#čoahkkin+N+Sg+Gen+PxSg3
suorbma#roahkki+N+Sg+Gen+PxSg3
suovde#lohkki+N+Sg+Gen+PxSg3
suplihkka+N+Sg+Gen+PxSg3
svahkku+N+Sg+Gen+PxSg3
syhkkel+N+Sg+Gen+PxSg3
symbolihkka+N+Sg+Gen+PxSg3
systematihkka+N+Sg+Gen+PxSg3
ságaškuššan#čoahkkin+N+Sg+Gen+PxSg3
sáhco#dahkki+N+Sg+Gen+PxSg3
sáhkkiivuohta+N+Sg+Gen+PxSg3
sáhkko#cealkin+N+Sg+Gen+PxSg3
sáhkko#cealkámuš+N+Sg+Gen+PxSg3
sáhkku+N+Sg+Gen+PxSg3
sáhppe#ráhkku+N+Sg+Gen+PxSg3
sáme#digge#politihkkár+Sem/Hum+N+Sg+Gen+PxSg3
sáme#gáhkku+N+Sg+Gen+PxSg3
sáme#politihkar+Sem/Hum+N+Sg+Gen+PxSg3
sáme#politihkka+N+Sg+Gen+PxSg3
sáme#politihkkár+Sem/Hum+N+Sg+Gen+PxSg3
sáme#válga#stivrra#čoahkkin+N+Sg+Gen+PxSg3
sátne#artihkal+N+Sg+Gen+PxSg3
sátne#lahkki+N+Sg+Gen+PxSg3
sátne#luohkká+N+Sg+Gen+PxSg3
sátne#ártihkal+N+Sg+Gen+PxSg3
sávarihkku+N+Sg+Gen+PxSg3
sáverihkku+N+Sg+Gen+PxSg3
sávzza#náhkki+N+Sg+Gen+PxSg3
taktihkka+N+Sg+Gen+PxSg3
teahkka+N+Sg+Gen+PxSg3
teknihkar+Sem/Hum+N+Sg+Gen+PxSg3
teknihkka+N+Sg+Gen+PxSg3
teknihkka#hoavda+Sem/Hum+N+Sg+Gen+PxSg3
teknihkkár+Sem/Hum+N+Sg+Gen+PxSg3
telefon#čoahkkin+N+Sg+Gen+PxSg3
telematihkka#bálvalus+N+Sg+Gen+PxSg3
tenná#juhkki+Sem/Hum+N+Sg+Gen+PxSg3
tohppa#sohkar+N+Sg+Gen+PxSg3
topihkka+N+Sg+Gen+PxSg3
trafihkka+N+Sg+Gen+PxSg3
treahkka+N+Sg+Gen+PxSg3
trihkka+N+Sg+Gen+PxSg3
tropihkka+N+Sg+Gen+PxSg3
trøhkka+N+Sg+Gen+PxSg3
táhkkal+N+Sg+Gen+PxSg3
uhkki+N+Sg+Gen+PxSg3
uhkku+N+Sg+Gen+PxSg3
unnit#logo#politihkka+N+Sg+Gen+PxSg3
unnit#logu#politihkka+N+Sg+Gen+PxSg3
urká#deahkki+N+Sg+Gen+PxSg3
vahkko#beaivi+Sem/Time+N+Sg+Gen+PxSg3
vahkko#bláđđi+N+Sg+Gen+PxSg3
vahkko#diibmu+Sem/Time+N+Sg+Gen+PxSg3
vahkko#lahkki+Sem/Time+N+Sg+Gen+PxSg3
vahkko#loahppa+Sem/Time+N+Sg+Gen+PxSg3
vahkku+N+Sg+Gen+PxSg3
vahkku+Sem/Time+N+Sg+Gen+PxSg3
vara#sohkar+N+Sg+Gen+PxSg3
varra#gáhkku+N+Sg+Gen+PxSg3
varra#náhkki+N+Sg+Gen+PxSg3
varra#sohkar+N+Sg+Gen+PxSg3
veahka#muhkki+N+Sg+Gen+PxSg3
veahkke#bargi+Sem/Hum+N+Sg+Gen+PxSg3
veahkke#biila+Veh+N+Sg+Gen+PxSg3
veahkke#dialoga#gieddi+N+Sg+Gen+PxSg3
veahkke#dikšu+Sem/Hum+N+Sg+Gen+PxSg3
veahkke#divššár+Sem/Hum+N+Sg+Gen+PxSg3
veahkke#doaibma+N+Sg+Gen+PxSg3
veahkke#doarjja+N+Sg+Gen+PxSg3
veahkke#gaska#oapmi+N+Sg+Gen+PxSg3
veahkke#hoavda+Sem/Hum+N+Sg+Gen+PxSg3
veahkke#luohkká+Sem/Group+Sem/Hum+N+Sg+Gen+PxSg3
veahkke#neavvo#geavaheapmi+N+Sg+Gen+PxSg3
veahkke#neavvo#guovddáš+N+Sg+Gen+PxSg3
veahkke#neavvu#geavaheapmi+N+Sg+Gen+PxSg3
veahkke#neavvu+N+Sg+Gen+PxSg3
veahkke#organisašuvdna+Sem/Org+N+Sg+Gen+PxSg3
veahkke#professor+Sem/Hum+N+Sg+Gen+PxSg3
veahkke#prográmma+N+Sg+Gen+PxSg3
veahkke#registtar+N+Sg+Gen+PxSg3
veahkke#ruhta+N+Sg+Gen+PxSg3
veahkke#ráđđe#almmái+Sem/Hum+N+Sg+Gen+PxSg3
veahkke#skuvla+Sem/Org+Sem/Plc+N+Sg+Gen+PxSg3
veahkke#sárggis+N+Sg+Gen+PxSg3
veahkke#várri+N+Sg+Gen+PxSg3
veahkke#áhta+N+Sg+Gen+PxSg3
veahkke#ásahus+Sem/Org+N+Sg+Gen+PxSg3
veahkke#ávnnas+N+Sg+Gen+PxSg3
veahkki+Sem/Hum+N+Sg+Gen+PxSg3
veahkkivuohta+N+Sg+Gen+PxSg3
veahkkáivuohta+N+Sg+Gen+PxSg3
veahkkár+N+Sg+Gen+PxSg3
veardidan#ceahkki+N+Sg+Gen+PxSg3
vearre#dahkki+Sem/Hum+N+Sg+Gen+PxSg3
vearro#dahkki+Sem/Hum+N+Sg+Gen+PxSg3
vearro#martihkkal+N+Sg+Gen+PxSg3
vearro#matrihkkal+N+Sg+Gen+PxSg3
ventiila#čohkkehat+N+Sg+Gen+PxSg3
viehkki+Sem/Hum+N+Sg+Gen+PxSg3
viehkki+Sem/Hum+N+Sg+Gen+PxSg3
vihkken#orgána+Sem/Org+N+Sg+Gen+PxSg3
viidne#smáhkka+N+Sg+Gen+PxSg3
viidánan#politihkka+N+Sg+Gen+PxSg3
viner#gáhkku+N+Sg+Gen+PxSg3
vokála#čoahkki+N+Sg+Gen+PxSg3
vulleš#vahkku+Sem/Time+N+Sg+Gen+PxSg3
vuodja#gáhkku+N+Sg+Gen+PxSg3
vuohke#luohkká+N+Sg+Gen+PxSg3
vuohkku+N+Sg+Gen+PxSg3
vuolle#mohkki+N+Sg+Gen+PxSg3
vuolle#rubrihkka+N+Sg+Gen+PxSg3
vuolle#veahkke#sárggis+N+Sg+Gen+PxSg3
vuon#áhkku+Sem/Hum+N+Sg+Gen+PxSg3
vuon'#áhkku+Sem/Hum+N+Sg+Gen+PxSg3
vuoncá#váhkká+N+Sg+Gen+PxSg3
vuossa#mohkki+N+Sg+Gen+PxSg3
vuosttaldan#čoahkkin+N+Sg+Gen+PxSg3
vuosttaš#veahkki+N+Sg+Gen+PxSg3
vuostá#lohkki+N+Sg+Gen+PxSg3
vuođđudan#čoahkkin+N+Sg+Gen+PxSg3
váffel#gáhkku+N+Sg+Gen+PxSg3
váhkká+N+Sg+Gen+PxSg3
váhkká#deahkki+N+Sg+Gen+PxSg3
váhkká#dákti+N+Sg+Gen+PxSg3
váhnen#čoahkkin+N+Sg+Gen+PxSg3
váhpe#seahkka+N+Sg+Gen+PxSg3
váibmo#deahkki+N+Sg+Gen+PxSg3
váldo#stivrra#čoahkkin+N+Sg+Gen+PxSg3
váldo#čoahkkin+N+Sg+Gen+PxSg3
válga#stivrra#čoahkkin+N+Sg+Gen+PxSg3
válga#čoahkkin+N+Sg+Gen+PxSg3
várjalan#politihkka+N+Sg+Gen+PxSg3
várre#luohkká+Sem/Plc+N+Sg+Gen+PxSg3
várre#stivrra#čoahkkin+N+Sg+Gen+PxSg3
várre#čohkka+N+Sg+Gen+PxSg3
vástádus#replihkka+N+Sg+Gen+PxSg3
vázzin#mohkki+N+Sg+Gen+PxSg3
vázzin#veahkke#ávnnas+N+Sg+Gen+PxSg3
wiener#gáhkku+N+Sg+Gen+PxSg3
áhkkil#sáme#giella+N+Sg+Gen+PxSg3
áhkko#rohkki+Sem/Hum+N+Sg+Gen+PxSg3
áhkku#bealle+Sem/Hum+N+Sg+Gen+PxSg3
áhkku+Sem/Hum+N+Sg+Gen+PxSg3
áhkkubaš+Sem/Hum+N+Sg+Gen+PxSg3
áhkkut+Sem/Hum+N+Sg+Gen+PxSg3
áhkká+Sem/Hum+N+Sg+Gen+PxSg3
áhkkár+Sem/Ani+N+Sg+Gen+PxSg3
áhpasmahttin#ráhkkanus+N+Sg+Gen+PxSg3
áhpe#lihkká+N+Sg+Gen+PxSg3
áhčče#rohkki+Sem/Hum+N+Sg+Gen+PxSg3
áhččán#rohkki+Sem/Hum+N+Sg+Gen+PxSg3
áhččát#rohkki+Sem/Hum+N+Sg+Gen+PxSg3
áige#luohkká+N+Sg+Gen+PxSg3
álbmot#musihkka+N+Sg+Gen+PxSg3
álbmot#riekte#rihkkun+N+Sg+Gen+PxSg3
álbmot#stivrra#čoahkkin+N+Sg+Gen+PxSg3
álbmot#čoahkkin+N+Sg+Gen+PxSg3
álgga#dahkki#vuoigatvuohta+N+Sg+Gen+PxSg3
álggalaš#partihkal+N+Sg+Gen+PxSg3
álgo#duppal#stuhkka+N+Sg+Gen+PxSg3
álgo#ráhkku+N+Sg+Gen+PxSg3
álgo#vahkku+Sem/Time+N+Sg+Gen+PxSg3
álgo#vahkku+Sem/Time+N+Sg+Gen+PxSg3
álgo#veahkki+N+Sg+Gen+PxSg3
álgo#álbmot#politihkka+N+Sg+Gen+PxSg3
álva#náhkki+N+Sg+Gen+PxSg3
ánden#beai#vahkku+Sem/Time+N+Sg+Gen+PxSg3
ánná#vahkku+Sem/Time+N+Sg+Gen+PxSg3
árvo#doahkki+N+Sg+Gen+PxSg3
árvo#páhkka+N+Sg+Gen+PxSg3
ásodat#blohkka+N+Sg+Gen+PxSg3
čahkkan#čalbmi+N+Sg+Gen+PxSg3
šahkke#billistan#vearju+N+Sg+Gen+PxSg3
čalbme#deahkki+N+Sg+Gen+PxSg3
čalbme#gáhkká+N+Sg+Gen+PxSg3
čalbme#áhkku+Sem/Hum+N+Sg+Gen+PxSg3
časkilan#mohkki+N+Sg+Gen+PxSg3
časkin#guhkkodat+N+Sg+Gen+PxSg3
čavgen#suohkku+N+Sg+Gen+PxSg3
šeahkka+N+Sg+Gen+PxSg3
čeavrá#náhkki+N+Sg+Gen+PxSg3
čiehka#dahkki+N+Sg+Gen+PxSg3
šiehtadallan#taktihkka+N+Sg+Gen+PxSg3
šiehtadallan#čoahkkin+N+Sg+Gen+PxSg3
čiekčan#sihkkel+Veh+N+Sg+Gen+PxSg3
čielge#deahkki+N+Sg+Gen+PxSg3
čierastallan#luohkká+N+Sg+Gen+PxSg3
čikŋodat#ceahkkálas+N+Sg+Gen+PxSg3
šilljo#viehkki+Sem/Hum+N+Sg+Gen+PxSg3
šleanze#báhkka+N+Sg+Gen+PxSg3
šloahkas+N+Sg+Gen+PxSg3
šládja#dohkkeheapmi+N+Sg+Gen+PxSg3
čoahkkanan#báiki+Sem/Plc+N+Sg+Gen+PxSg3
čoahkkanan#gáhtta+N+Sg+Gen+PxSg3
čoahkkanan#luodda+N+Sg+Gen+PxSg3
čoahkkanan#visti+Build+N+Sg+Gen+PxSg3
čoahkke#báiki+Sem/Plc+N+Sg+Gen+PxSg3
čoahkke#eallu+N+Sg+Gen+PxSg3
čoahkki+N+Sg+Gen+PxSg3
čoahkkin#beaivi+Sem/Time+N+Sg+Gen+PxSg3
čoahkkin#beavde#girji+N+Sg+Gen+PxSg3
čoahkkin#bálká+N+Sg+Gen+PxSg3
čoahkkin#cealkámuš+N+Sg+Gen+PxSg3
čoahkkin#doaibma+N+Sg+Gen+PxSg3
čoahkkin#fákta+Sem/Hum+N+Sg+Gen+PxSg3
čoahkkin#geatnegasvuohta+N+Sg+Gen+PxSg3
čoahkkin#girji+N+Sg+Gen+PxSg3
čoahkkin#givssideapmi+N+Sg+Gen+PxSg3
čoahkkin#givssár+Sem/Hum+N+Sg+Gen+PxSg3
čoahkkin#gohčču+N+Sg+Gen+PxSg3
čoahkkin#gohččun+N+Sg+Gen+PxSg3
čoahkkin#guldaleaddji+Sem/Hum+N+Sg+Gen+PxSg3
čoahkkin#jođihan#goddi+Sem/Org+N+Sg+Gen+PxSg3
čoahkkin#jođiheaddji+Sem/Hum+N+Sg+Gen+PxSg3
čoahkkin#jođiheapmi+N+Sg+Gen+PxSg3
čoahkkin#latnja+Sem/Plc+N+Sg+Gen+PxSg3
čoahkkin#lokála+N+Sg+Gen+PxSg3
čoahkkin#oasse#váldi+Sem/Hum+N+Sg+Gen+PxSg3
čoahkkin#ortnet+N+Sg+Gen+PxSg3
čoahkkin#plána+N+Sg+Gen+PxSg3
čoahkkin#prográmma+N+Sg+Gen+PxSg3
čoahkkin#ráhkkaneapmi+N+Sg+Gen+PxSg3
čoahkkin#vejolašvuohta+N+Sg+Gen+PxSg3
čoahkkin#áigi+N+Sg+Gen+PxSg3
čoahkkin#álbmot+Sem/Hum+Sem/Group+N+Sg+Gen+PxSg3
čoahkkin#álgin+N+Sg+Gen+PxSg3
čoahkkin#čađahan#vuohki+N+Sg+Gen+PxSg3
čoahkkin#čálli+Sem/Hum+N+Sg+Gen+PxSg3
čoahkkin+N+Sg+Gen+PxSg3
čoahkkisvuohta+N+Sg+Gen+PxSg3
čoahkku+N+Sg+Gen+PxSg3
čoahkkádus+N+Sg+Gen+PxSg3
čoahkkái#gahččan+N+Sg+Gen+PxSg3
čoahkkái#geassu+N+Sg+Gen+PxSg3
čoahkkái#gohčču+N+Sg+Gen+PxSg3
čoahkkái#rohtten+N+Sg+Gen+PxSg3
čoahkkár+Sem/Hum+N+Sg+Gen+PxSg3
čoamohas#deahkki+N+Sg+Gen+PxSg3
čoarb#beal#deahkki+N+Sg+Gen+PxSg3
čoarb#beal#čohkkán+N+Sg+Gen+PxSg3
čoarve#dahkki+Sem/Ani+N+Sg+Gen+PxSg3
čoarve#lahkki+Sem/Ani+N+Sg+Gen+PxSg3
čoavdda#niehkki+N+Sg+Gen+PxSg3
čohkka+N+Sg+Gen+PxSg3
šohkka+N+Sg+Gen+PxSg3
čohkka#jiehkki+Sem/Plc+N+Sg+Gen+PxSg3
čohkka#leaktu+N+Sg+Gen+PxSg3
čohkkehat+N+Sg+Gen+PxSg3
čohkkehus+N+Sg+Gen+PxSg3
čohkken#dássi+N+Sg+Gen+PxSg3
čohkken#prošeakta+N+Sg+Gen+PxSg3
čohkkestat+N+Sg+Gen+PxSg3
čohkko#sággi+N+Sg+Gen+PxSg3
čohkkán#dákti+N+Sg+Gen+PxSg3
čohkkán#loddi+N+Sg+Gen+PxSg3
čohkkán#muorra+N+Sg+Gen+PxSg3
čohkkán#sadji+Sem/Plc+N+Sg+Gen+PxSg3
čohkun#keramihkka+N+Sg+Gen+PxSg3
šuhkoláda#gáhkku+N+Sg+Gen+PxSg3
šuhkoláda#gáhkku+N+Sg+Gen+PxSg3
šuhkoláda#gáhkku+v3+N+Sg+Gen+PxSg3
šuhkoláda#gáhkku+v4+N+Sg+Gen+PxSg3
šuohkas+N+Sg+Gen+PxSg3
šuohkin+N+Sg+Gen+PxSg3
čuoivvat#náhkke#soadji+Sem/Ani+N+Sg+Gen+PxSg3
čuokkis#doahkki+N+Sg+Gen+PxSg3
čuokkis#čoahkku+N+Sg+Gen+PxSg3
šuokŋa#dahkki+N+Sg+Gen+PxSg3
čuonan#cahkkehat+N+Sg+Gen+PxSg3
čuožžamas#deahkki+N+Sg+Gen+PxSg3
čuožžamas#váhkká+N+Sg+Gen+PxSg3
čuožžun#veahkki+N+Sg+Gen+PxSg3
čáhce#boahkku+N+Sg+Gen+PxSg3
čáhce#lohkka+N+Sg+Gen+PxSg3
čáhce#náhkke#soadji+Sem/Ani+N+Sg+Gen+PxSg3
čáhce#čoahkku+N+Sg+Gen+PxSg3
šáhkka+N+Sg+Gen+PxSg3
šáhkka#spealli+Sem/Hum+N+Sg+Gen+PxSg3
šáhkka#speallu+N+Sg+Gen+PxSg3
čáhkkan+N+Sg+Gen+PxSg3
čála#mearka#čoahkki+N+Sg+Gen+PxSg3
musihkka#joavku+Sem/Group+Sem/Hum+N+Sg+Gen+PxSg3
lohkkiid#čálus+N+Sg+Gen+PxSg3
musihkka#bálkkašupmi+N+Sg+Gen+PxSg3
sáme#musihkka+N+Sg+Gen+PxSg3
vahkko#plána+N+Sg+Gen+PxSg3
vahkko#ulbmil+N+Sg+Gen+PxSg3
dihkke#kampánja+N+Sg+Gen+PxSg3
mielke#páhkka+N+Sg+Gen+PxSg3
muitalus#mohkki+N+Sg+Gen+PxSg3
3-juvllat#sihkkel+N+Sg+Gen+PxSg3
+N+Sg+Gen+PxSg3
vuohppeal+N+Sg+Gen+PxSg3
vuohppa#beal+N+Sg+Gen+PxSg3
cihppa#oai+N+Sg+Gen+PxSg3
geahppa#oai+N+Sg+Gen+PxSg3
hehppel#oai+N+Sg+Gen+PxSg3
loahppa#geaš+N+Sg+Gen+PxSg3
loahppáš#beai+N+Sg+Gen+PxSg3
loahppáš+N+Sg+Gen+PxSg3
adhešuvdna#prinsihppa+N+Sg+Gen+PxSg3
adreassa#lihppu+N+Sg+Gen+PxSg3
aksil#dáhppa+N+Sg+Gen+PxSg3
alit#diehppe#rássi+N+Sg+Gen+PxSg3
alit#oahppu+N+Sg+Gen+PxSg3
alla#skuvla#oahppi+Sem/Hum+N+Sg+Gen+PxSg3
alla#skuvla#oahppu+N+Sg+Gen+PxSg3
almmi#gáhppálat+Sem/Ani+N+Sg+Gen+PxSg3
atoma#čalbme#suhppehat+N+Sg+Gen+PxSg3
badjel#oahppan+N+Sg+Gen+PxSg3
bajimuš#báhppa+Sem/Hum+N+Sg+Gen+PxSg3
bajit#báhppa+Sem/Hum+N+Sg+Gen+PxSg3
balsam#bohppel+N+Sg+Gen+PxSg3
beahce#lahppu+N+Sg+Gen+PxSg3
beahce#lahppu+N+Sg+Gen+PxSg3
beaktilvuođa#prinsihppa+N+Sg+Gen+PxSg3
beallje#diehppi+N+Sg+Gen+PxSg3
beallje#gohppu+N+Sg+Gen+PxSg3
beallje#láhpa+N+Sg+Gen+PxSg3
belle#čeahppi+N+Sg+Gen+PxSg3
biergo#guhppár+N+Sg+Gen+PxSg3
bihppor#biffa+N+Sg+Gen+PxSg3
bihkka#sahppi+N+Sg+Gen+PxSg3
bihpar+N+Sg+Gen+PxSg3
bihppor+N+Sg+Gen+PxSg3
bihppor#gáhkku+N+Sg+Gen+PxSg3
bihppor#ruohtas+N+Sg+Gen+PxSg3
biras#oahppu+N+Sg+Gen+PxSg3
bohppel+N+Sg+Gen+PxSg3
bovra#skuohppu+N+Sg+Gen+PxSg3
buollin#tráhppá+N+Sg+Gen+PxSg3
báhppa#goddi+Sem/Org+N+Sg+Gen+PxSg3
báhppa+Sem/Hum+N+Sg+Gen+PxSg3
báhppaluddan+N+Sg+Gen+PxSg3
báhppavuohta+N+Sg+Gen+PxSg3
báisa#skuohppu+N+Sg+Gen+PxSg3
bállo#skuohppu+N+Sg+Gen+PxSg3
bálsán#bohppel+N+Sg+Gen+PxSg3
ceakko#máhppa+N+Sg+Gen+PxSg3
cealkka#oahppa+N+Sg+Gen+PxSg3
chili#bihppor+N+Sg+Gen+PxSg3
cihppa+N+Sg+Gen+PxSg3
cihppa#oaivi+N+Sg+Gen+PxSg3
cohppi+N+Sg+Gen+PxSg3
cuohppa+N+Sg+Gen+PxSg3
cuohppa#latnja+Sem/Plc+N+Sg+Gen+PxSg3
dahpa+N+Sg+Gen+PxSg3
dahppagas+N+Sg+Gen+PxSg3
deadja#gohppu+N+Sg+Gen+PxSg3
dearvvašvuođa#oahppa+N+Sg+Gen+PxSg3
diehppe#bággi+N+Sg+Gen+PxSg3
diehppe#gálla+N+Sg+Gen+PxSg3
diehppe#jeagil+N+Sg+Gen+PxSg3
diehppe#lieđat+N+Sg+Gen+PxSg3
diehppe#rássi+N+Sg+Gen+PxSg3
diehppi+N+Sg+Gen+PxSg3
diehto#gihpa+N+Sg+Gen+PxSg3
diehto#juohkin#gihpa+N+Sg+Gen+PxSg3
diibmo#čeahppi+Sem/Hum+N+Sg+Gen+PxSg3
dikso#báhppa+Sem/Hum+N+Sg+Gen+PxSg3
diŋgon#máhcahan#lihppu+N+Sg+Gen+PxSg3
doahppádeapmi+N+Sg+Gen+PxSg3
dohppa+N+Sg+Gen+PxSg3
dohppa#bierggas+N+Sg+Gen+PxSg3
dohppa#niibi+N+Sg+Gen+PxSg3
dohppa#sohkar+N+Sg+Gen+PxSg3
dohppehallan+N+Sg+Gen+PxSg3
dohppehat+N+Sg+Gen+PxSg3
duohppa+N+Sg+Gen+PxSg3
dáhppa+N+Sg+Gen+PxSg3
dáhppa#ráigi+N+Sg+Gen+PxSg3
dáidda#oahppu+N+Sg+Gen+PxSg3
dáidda#čeahppi+Sem/Hum+N+Sg+Gen+PxSg3
dássádat#hivvodat#prinsihppa+N+Sg+Gen+PxSg3
eahppel+N+Sg+Gen+PxSg3
eallin#agi#oahppa+N+Sg+Gen+PxSg3
eana#gáhppálat+Sem/Plc+N+Sg+Gen+PxSg3
eanan#gáhppálat+Sem/Plc+N+Sg+Gen+PxSg3
eanan#láigohan#lihppu+N+Sg+Gen+PxSg3
eatni#giel#oahppu+N+Sg+Gen+PxSg3
ekosystema#prinsihppa+N+Sg+Gen+PxSg3
episkohppa+N+Sg+Gen+PxSg3
fidno#oahppi+Sem/Hum+N+Sg+Gen+PxSg3
fáddá#gihpa+N+Sg+Gen+PxSg3
fárrui#dohppejeaddji+Sem/Hum+N+Sg+Gen+PxSg3
gahper#diehppi+N+Sg+Gen+PxSg3
galmmihan#skáhppe+N+Sg+Gen+PxSg3
gaska#dáhppa+N+Sg+Gen+PxSg3
gaskat#čuohppan+N+Sg+Gen+PxSg3
geahpis+N+Sg+Gen+PxSg3
geahppa#doaibma+N+Sg+Gen+PxSg3
geahppa#duolbbus+N+Sg+Gen+PxSg3
geahppa#gáma+Sem/Hum+N+Sg+Gen+PxSg3
geahppa#metálla+N+Sg+Gen+PxSg3
geahppa#mielki+N+Sg+Gen+PxSg3
geahppa#oaivi+Sem/Hum+N+Sg+Gen+PxSg3
geailo#čuohpus+N+Sg+Gen+PxSg3
geavaheddjiid#oahppa+N+Sg+Gen+PxSg3
gehppes#jogurta+N+Sg+Gen+PxSg3
gehppes#loahppe#lákca+N+Sg+Gen+PxSg3
gehppes#lákca+N+Sg+Gen+PxSg3
gehppes#margariidna+N+Sg+Gen+PxSg3
gehppes#mielki+N+Sg+Gen+PxSg3
giehppi+N+Sg+Gen+PxSg3
giehta#čeahppi+Sem/Hum+N+Sg+Gen+PxSg3
gieldda#báhppa+Sem/Hum+N+Sg+Gen+PxSg3
giella#oahppa+N+Sg+Gen+PxSg3
giella#oahppu+N+Sg+Gen+PxSg3
giella#čeahppi+Sem/Hum+N+Sg+Gen+PxSg3
gihpa+N+Sg+Gen+PxSg3
gihppu+N+Sg+Gen+PxSg3
gistta#liehppa+N+Sg+Gen+PxSg3
goahppel#fálli+Sem/Ani+N+Sg+Gen+PxSg3
goahppil+Sem/Ani+N+Sg+Gen+PxSg3
goansta#čehppodat+N+Sg+Gen+PxSg3
gohppa+N+Sg+Gen+PxSg3
gohppi+Sem/Plc+N+Sg+Gen+PxSg3
gohppo#giisá+N+Sg+Gen+PxSg3
gohppo#lahkki+N+Sg+Gen+PxSg3
gohppo#sihkaldat+N+Sg+Gen+PxSg3
gohppo#čoavdda+N+Sg+Gen+PxSg3
gohppu+N+Sg+Gen+PxSg3
golle#čeahppi+Sem/Hum+N+Sg+Gen+PxSg3
gordne#gihppu+N+Sg+Gen+PxSg3
gorre#logu#prinsihppa+N+Sg+Gen+PxSg3
govva#čeahppi+Sem/Hum+N+Sg+Gen+PxSg3
gožža#hoahppu+N+Sg+Gen+PxSg3
gruhppa+N+Sg+Gen+PxSg3
guhppe+N+Sg+Gen+PxSg3
guhppejeaddji+Sem/Hum+N+Sg+Gen+PxSg3
guhppil+N+Sg+Gen+PxSg3
guhppá+N+Sg+Gen+PxSg3
guhppár+Sem/Hum+N+Sg+Gen+PxSg3
guohpa+N+Sg+Gen+PxSg3
guohppar+N+Sg+Gen+PxSg3
guohppi+N+Sg+Gen+PxSg3
guohppun+N+Sg+Gen+PxSg3
guolla#skuohppu+N+Sg+Gen+PxSg3
guolle#guhppár+N+Sg+Gen+PxSg3
guossa#lahppu+N+Sg+Gen+PxSg3
guossa#lahppu+N+Sg+Gen+PxSg3
guosse#oahppi+Sem/Hum+N+Sg+Gen+PxSg3
gutna#gohppu+N+Sg+Gen+PxSg3
gužža#hoahppu+N+Sg+Gen+PxSg3
gáfe#gohppu+N+Sg+Gen+PxSg3
gáffe#gohppu+N+Sg+Gen+PxSg3
gáhppálat+Sem/Ani+Sem/Plc+Sem/Txt+N+Sg+Gen+PxSg3
gálbbe#njun#čuohppi+Sem/Ani+N+Sg+Gen+PxSg3
gáma#čeahppi+Sem/Hum+N+Sg+Gen+PxSg3
gámmir#oahppavaš+Sem/Hum+N+Sg+Gen+PxSg3
gámmár#oahppavaš+Sem/Hum+N+Sg+Gen+PxSg3
gávpe#oahppo#skuvla+Sem/Org+N+Sg+Gen+PxSg3
gávppašan#lihppu+N+Sg+Gen+PxSg3
heahppášan#stoalpu+N+Sg+Gen+PxSg3
heaŋgá#máhppa+N+Sg+Gen+PxSg3
hehppel#oaivi+N+Sg+Gen+PxSg3
hoahppo#girji+N+Sg+Gen+PxSg3
hoahppo#gálvu+N+Sg+Gen+PxSg3
hoahppo#hállan+N+Sg+Gen+PxSg3
hoahppo#poasta+N+Sg+Gen+PxSg3
hoahppo#páhkka+N+Sg+Gen+PxSg3
hoahppo#sátta+N+Sg+Gen+PxSg3
hoahppo#áirras+Sem/Hum+N+Sg+Gen+PxSg3
hoahppu+N+Sg+Gen+PxSg3
hohppuivuohta+N+Sg+Gen+PxSg3
huhppa+Sem/Ani+N+Sg+Gen+PxSg3
huhppá+Sem/Ani+N+Sg+Gen+PxSg3
hálddahus#oahppa+N+Sg+Gen+PxSg3
hálddašan#oahppu+N+Sg+Gen+PxSg3
hápme#oahppa+N+Sg+Gen+PxSg3
ieš#oahppa+N+Sg+Gen+PxSg3
jalga#čuohppan+N+Sg+Gen+PxSg3
jeŋgen#dáhppa+N+Sg+Gen+PxSg3
jiekŋa#skáhppe+N+Sg+Gen+PxSg3
jienastan#lihppo#konfaluhtta+N+Sg+Gen+PxSg3
jienastan#lihppu+N+Sg+Gen+PxSg3
jietnadat#oahppa+N+Sg+Gen+PxSg3
joatkka#oahppan+N+Sg+Gen+PxSg3
joatkka#oahppo#fálaldat+N+Sg+Gen+PxSg3
joatkka#oahppu+N+Sg+Gen+PxSg3
jorri#tráhppá+N+Sg+Gen+PxSg3
journalista#oahppu+N+Sg+Gen+PxSg3
juvla#leahppi+N+Sg+Gen+PxSg3
kajenne#bihppor+N+Sg+Gen+PxSg3
ketšuhppa+N+Sg+Gen+PxSg3
kid#náhppen+N+Sg+Gen+PxSg3
knáhppá+N+Sg+Gen+PxSg3
kohppa+N+Sg+Gen+PxSg3
kohppa#lahkki+N+Sg+Gen+PxSg3
konsensus#prinsihppa+N+Sg+Gen+PxSg3
krohppa+Sem/Hum+N+Sg+Gen+PxSg3
kuvlla#suhppejeaddji+Sem/Hum+N+Sg+Gen+PxSg3
kuvlla#suhppen+N+Sg+Gen+PxSg3
kuvllá#suhppen+N+Sg+Gen+PxSg3
káffe#gohppu+N+Sg+Gen+PxSg3
káffe#kohppa+N+Sg+Gen+PxSg3
kámmár#oahppavaš+Sem/Hum+N+Sg+Gen+PxSg3
lahpis+Sem/Ani+N+Sg+Gen+PxSg3
lahppu+N+Sg+Gen+PxSg3
lahppu+N+Sg+Gen+PxSg3
lassi#oahppu+N+Sg+Gen+PxSg3
lassin#oahppu+N+Sg+Gen+PxSg3
lavdnje#čuohppan#sadji+Sem/Plc+N+Sg+Gen+PxSg3
lavdnje#čuohppan+N+Sg+Gen+PxSg3
leahppi+N+Sg+Gen+PxSg3
liehpa+N+Sg+Gen+PxSg3
liehppa+N+Sg+Gen+PxSg3
liehppat#ráigi+N+Sg+Gen+PxSg3
liehppe#čoarvi+Sem/Ani+N+Sg+Gen+PxSg3
liehppi+N+Sg+Gen+PxSg3
liehppá+N+Sg+Gen+PxSg3
lihppe#čoarvi+Sem/Ani+N+Sg+Gen+PxSg3
lihppu+N+Sg+Gen+PxSg3
loahpa#loahppa+Sem/Time+N+Sg+Gen+PxSg3
loahppa#boahtu+N+Sg+Gen+PxSg3
loahppa#cealkámuš+N+Sg+Gen+PxSg3
loahppa#dajaldat+N+Sg+Gen+PxSg3
loahppa#diŋgon+N+Sg+Gen+PxSg3
loahppa#doarjja+N+Sg+Gen+PxSg3
loahppa#dutkkus+N+Sg+Gen+PxSg3
loahppa#evttohus+N+Sg+Gen+PxSg3
loahppa#geahči+N+Sg+Gen+PxSg3
loahppa#geahččaleapmi+N+Sg+Gen+PxSg3
loahppa#guite+N+Sg+Gen+PxSg3
loahppa#iskkus+N+Sg+Gen+PxSg3
loahppa#jurdda+N+Sg+Gen+PxSg3
loahppa#kommunikea+N+Sg+Gen+PxSg3
loahppa#kommunikéa+N+Sg+Gen+PxSg3
loahppa#konklušuvdna+N+Sg+Gen+PxSg3
loahppa#meanut+N+Sg+Gen+PxSg3
loahppa#protokolla+N+Sg+Gen+PxSg3
loahppa#raporta+N+Sg+Gen+PxSg3
loahppa#sáhka#vuorru+N+Sg+Gen+PxSg3
loahppa#sárdni+N+Sg+Gen+PxSg3
loahppa#árvalus+N+Sg+Gen+PxSg3
loahppa#árvu+N+Sg+Gen+PxSg3
loahppa#šiehtadallan+N+Sg+Gen+PxSg3
loahppa#čoahkkin+N+Sg+Gen+PxSg3
loahppa#šuokŋa+N+Sg+Gen+PxSg3
loahppa+Sem/Time+N+Sg+Gen+PxSg3
loahppe#lákca+N+Sg+Gen+PxSg3
loahppe#mielki+N+Sg+Gen+PxSg3
loahppi+N+Sg+Gen+PxSg3
loahppáš#basit+N+Sg+Gen+PxSg3
loahppáš#beaivi+Sem/Time+N+Sg+Gen+PxSg3
loahppáš#vahkku+Sem/Time+N+Sg+Gen+PxSg3
loahppáš#vahkku+Sem/Time+N+Sg+Gen+PxSg3
loahppážat+N+Sg+Gen+PxSg3
lohppal#oai#rássi+N+Sg+Gen+PxSg3
lohppehat#gássi+N+Sg+Gen+PxSg3
lohppehat+N+Sg+Gen+PxSg3
luhppu+N+Sg+Gen+PxSg3
luohppi+Sem/Ani+N+Sg+Gen+PxSg3
luonddu#gáhppálat+Sem/Ani+N+Sg+Gen+PxSg3
luoste#čuohppi+Sem/Ani+N+Sg+Gen+PxSg3
láhka#čeahppi+Sem/Hum+N+Sg+Gen+PxSg3
láhpa+N+Sg+Gen+PxSg3
láhppasat+N+Sg+Gen+PxSg3
láhppin#boagán+N+Sg+Gen+PxSg3
láhppin+N+Sg+Gen+PxSg3
láhppu+N+Sg+Gen+PxSg3
lávže#gihppu+N+Sg+Gen+PxSg3
mielke#cuohppa+N+Sg+Gen+PxSg3
mohtor#oahppu+N+Sg+Gen+PxSg3
muorra#čuohppan+N+Sg+Gen+PxSg3
má#ilmmi#loahppaG+N+Sg+Gen+PxSg3
máhppa+N+Sg+Gen+PxSg3
mátke#lihppu+N+Sg+Gen+PxSg3
mátta#čáhppes#muorji+N+Sg+Gen+PxSg3
namma#loahppa+Sem/Ani+N+Sg+Gen+PxSg3
nieida#gihppu+N+Sg+Gen+PxSg3
nihppel+N+Sg+Gen+PxSg3
nihppá+Sem/Ani+N+Sg+Gen+PxSg3
njunne#čuohppi+Sem/Ani+N+Sg+Gen+PxSg3
njuohpa+Sem/Wthr+N+Sg+Gen+PxSg3
njuohppi+Sem/Wthr+N+Sg+Gen+PxSg3
njuolggo#duođaštallan#prinsihppa+N+Sg+Gen+PxSg3
nulpo#gohppu+N+Sg+Gen+PxSg3
nuohtta#čeahppi+Sem/Hum+N+Sg+Gen+PxSg3
náhppa+N+Sg+Gen+PxSg3
náhppi+N+Sg+Gen+PxSg3
náhppá+N+Sg+Gen+PxSg3
oahpaheaddje#oahppu+N+Sg+Gen+PxSg3
oahpaheaddji#oahppu+N+Sg+Gen+PxSg3
oahpaheai#ámmát#čehppodat+N+Sg+Gen+PxSg3
oahpis+Sem/Hum+N+Sg+Gen+PxSg3
oahpistan#gihpa+N+Sg+Gen+PxSg3
oahppa+N+Sg+Gen+PxSg3
oahppa#bihttá+N+Sg+Gen+PxSg3
oahppa#boddu+Sem/Time+N+Sg+Gen+PxSg3
oahppa#cealkka+N+Sg+Gen+PxSg3
oahppa#diibmu+Sem/Time+N+Sg+Gen+PxSg3
oahppa#duođaštus+N+Sg+Gen+PxSg3
oahppa#girji+N+Sg+Gen+PxSg3
oahppa#materiála+N+Sg+Gen+PxSg3
oahppa#neavvu+N+Sg+Gen+PxSg3
oahppa#plána+N+Sg+Gen+PxSg3
oahppa#váillat+Sem/Hum+N+Sg+Gen+PxSg3
oahppa#árvu+N+Sg+Gen+PxSg3
oahppan#biras+N+Sg+Gen+PxSg3
oahppan#buvtta+N+Sg+Gen+PxSg3
oahppan#báiki+Sem/Plc+N+Sg+Gen+PxSg3
oahppan#nákca+N+Sg+Gen+PxSg3
oahppan#oaidnu+N+Sg+Gen+PxSg3
oahppan#plána+N+Sg+Gen+PxSg3
oahppan#ráva+N+Sg+Gen+PxSg3
oahppan#sadji+Sem/Plc+N+Sg+Gen+PxSg3
oahppan#vuohki+N+Sg+Gen+PxSg3
oahppan#váttisvuohta+N+Sg+Gen+PxSg3
oahppi#beavdi+N+Sg+Gen+PxSg3
oahppi+Sem/Hum+N+Sg+Gen+PxSg3
oahppo#bagadalli+Sem/Hum+N+Sg+Gen+PxSg3
oahppo#dilli+N+Sg+Gen+PxSg3
oahppo#doaibma+N+Sg+Gen+PxSg3
oahppo#doarjja+N+Sg+Gen+PxSg3
oahppo#fága+N+Sg+Gen+PxSg3
oahppo#fálaldat+N+Sg+Gen+PxSg3
oahppo#girje#mánus+N+Sg+Gen+PxSg3
oahppo#girje#čálli+Sem/Hum+N+Sg+Gen+PxSg3
oahppo#girji+N+Sg+Gen+PxSg3
oahppo#gáibádus+N+Sg+Gen+PxSg3
oahppo#institušuvdna+Sem/Org+Sem/Plc+N+Sg+Gen+PxSg3
oahppo#jahki+Sem/Time+N+Sg+Gen+PxSg3
oahppo#jođiheaddji+Sem/Hum+N+Sg+Gen+PxSg3
oahppo#lihttu+Sem/Org+N+Sg+Gen+PxSg3
oahppo#linnjá+N+Sg+Gen+PxSg3
oahppo#lágádus+Sem/Org+N+Sg+Gen+PxSg3
oahppo#láhka+N+Sg+Gen+PxSg3
oahppo#lávde#goddi+Sem/Org+N+Sg+Gen+PxSg3
oahppo#massi+Sem/Hum+N+Sg+Gen+PxSg3
oahppo#mearre#plána+N+Sg+Gen+PxSg3
oahppo#mátki+N+Sg+Gen+PxSg3
oahppo#neavvo#buvttadeaddji+Sem/Hum+Sem/Org+N+Sg+Gen+PxSg3
oahppo#neavvo#buvttadeapmi+N+Sg+Gen+PxSg3
oahppo#neavvo#bádji+N+Sg+Gen+PxSg3
oahppo#neavvo#dilli+N+Sg+Gen+PxSg3
oahppo#neavvo#guovddáš+Sem/Plc+Sem/Org+N+Sg+Gen+PxSg3
oahppo#neavvo#kataloga+N+Sg+Gen+PxSg3
oahppo#neavvo#ovddideaddji+N+Sg+Gen+PxSg3
oahppo#neavvo#pedagogihkka+N+Sg+Gen+PxSg3
oahppo#neavvo#prošeakta+N+Sg+Gen+PxSg3
oahppo#neavvo#ráhkadeapmi+N+Sg+Gen+PxSg3
oahppo#neavvo#suorgi+N+Sg+Gen+PxSg3
oahppo#neavvu#buvttadeaddji+Sem/Hum+Sem/Org+N+Sg+Gen+PxSg3
oahppo#neavvu#buvttadeapmi+N+Sg+Gen+PxSg3
oahppo#neavvu#dilli+N+Sg+Gen+PxSg3
oahppo#neavvu+N+Sg+Gen+PxSg3
oahppo#oassi+N+Sg+Gen+PxSg3
oahppo#organisašuvdna+Sem/Org+N+Sg+Gen+PxSg3
oahppo#plána+N+Sg+Gen+PxSg3
oahppo#plána#joavku+Sem/Group+Sem/Hum+N+Sg+Gen+PxSg3
oahppo#riekkis+N+Sg+Gen+PxSg3
oahppo#sadji+Sem/Plc+N+Sg+Gen+PxSg3
oahppo#stipeanda+N+Sg+Gen+PxSg3
oahppo#stoffa+N+Sg+Gen+PxSg3
oahppo#stáhtus+N+Sg+Gen+PxSg3
oahppo#suorge#fága+N+Sg+Gen+PxSg3
oahppo#suorgi+N+Sg+Gen+PxSg3
oahppo#vahkku+Sem/Time+N+Sg+Gen+PxSg3
oahppo#vahkku+Sem/Time+N+Sg+Gen+PxSg3
oahppo#áigi+Sem/Time+N+Sg+Gen+PxSg3
oahppo#ávnnas+N+Sg+Gen+PxSg3
oahppo#čuokkis+N+Sg+Gen+PxSg3
oahppo#čájáhus+N+Sg+Gen+PxSg3
oahppo#čájánas+N+Sg+Gen+PxSg3
oahppu+N+Sg+Gen+PxSg3
oahppásaččat+N+Sg+Gen+PxSg3
obba#bihppor+N+Sg+Gen+PxSg3
ohppiid#girji+N+Sg+Gen+PxSg3
ohppiid#joavku+Sem/Group+Sem/Hum+N+Sg+Gen+PxSg3
ohppiid#latnja+Sem/Plc+N+Sg+Gen+PxSg3
ohppiid#oaidnu+N+Sg+Gen+PxSg3
ohppiid#ráđđi+Sem/Org+N+Sg+Gen+PxSg3
oktasaš#oahppo#ávdnasat+N+Sg+Gen+PxSg3
olmmoš#áhppa+Sem/Ani+N+Sg+Gen+PxSg3
oscilloskohppa+N+Sg+Gen+PxSg3
ovttas#eallin#oahppa+N+Sg+Gen+PxSg3
partisihppa+N+Sg+Gen+PxSg3
poahtal#rahppi+N+Sg+Gen+PxSg3
prinsihppa+N+Sg+Gen+PxSg3
prinsihppa#dieđáhus+N+Sg+Gen+PxSg3
prinsihppa#digaštallan+N+Sg+Gen+PxSg3
prinsihppa#mearrádus+N+Sg+Gen+PxSg3
prinsihppa#soahpamuš+N+Sg+Gen+PxSg3
psykologa#oahppu+N+Sg+Gen+PxSg3
páhppa+Sem/Hum+N+Sg+Gen+PxSg3
radde#leahppi+N+Sg+Gen+PxSg3
rahppi+Sem/Hum+N+Sg+Gen+PxSg3
rehppo+N+Sg+Gen+PxSg3
reiskáhppi+N+Sg+Gen+PxSg3
reiskáhppi+N+Sg+Gen+PxSg3
riehppi+Sem/Plc+N+Sg+Gen+PxSg3
riekte#prinsihppa+N+Sg+Gen+PxSg3
rihpat+N+Sg+Gen+PxSg3
rihppa#girku+N+Sg+Gen+PxSg3
rihppa#guossi+Sem/Hum+N+Sg+Gen+PxSg3
rihppa#láibi+N+Sg+Gen+PxSg3
rihppa#mánná+Sem/Hum+N+Sg+Gen+PxSg3
rihppa#skuvla+N+Sg+Gen+PxSg3
rihppa#sárdni+N+Sg+Gen+PxSg3
rihppa#viidni+N+Sg+Gen+PxSg3
rišša#gohppi+N+Sg+Gen+PxSg3
roahppi+Sem/Hum+N+Sg+Gen+PxSg3
roavgo#skuohppu+N+Sg+Gen+PxSg3
rohppa+Sem/Hum+N+Sg+Gen+PxSg3
ruovttu#doallo#oahppu+N+Sg+Gen+PxSg3
rádja#dahppan+N+Sg+Gen+PxSg3
ráfáiduhttin#prinsihppa+N+Sg+Gen+PxSg3
ráhppa+N+Sg+Gen+PxSg3
ráhppo#roggi+N+Sg+Gen+PxSg3
ráhppá+N+Sg+Gen+PxSg3
ráhppá#gáhtta+N+Sg+Gen+PxSg3
ráhppá#stealli+N+Sg+Gen+PxSg3
ráhppát+N+Sg+Gen+PxSg3
ráva#gihpa+N+Sg+Gen+PxSg3
sahppi+N+Sg+Gen+PxSg3
selskáhppa+N+Sg+Gen+PxSg3
selskáhppi+Sem/Group+Sem/Hum+N+Sg+Gen+PxSg3
selskáhppi+Sem/Group+Sem/Hum+N+Sg+Gen+PxSg3
servodat#oahppa+N+Sg+Gen+PxSg3
servodat#oahppu+N+Sg+Gen+PxSg3
servvodat#oahppa+N+Sg+Gen+PxSg3
siehppa+N+Sg+Gen+PxSg3
siehppa#guolli+Sem/Ani+N+Sg+Gen+PxSg3
siehppa#čalbmi+N+Sg+Gen+PxSg3
sirdin#oahppa+N+Sg+Gen+PxSg3
sirren#máhppa+N+Sg+Gen+PxSg3
skeahppu+N+Sg+Gen+PxSg3
skoahppa+Sem/Plc+N+Sg+Gen+PxSg3
skohppi+N+Sg+Gen+PxSg3
skuohppo#njunni+N+Sg+Gen+PxSg3
skuohppu+N+Sg+Gen+PxSg3
skádja#skáhppu+N+Sg+Gen+PxSg3
skáhppa+N+Sg+Gen+PxSg3
skáhppe+N+Sg+Gen+PxSg3
skáhppu+N+Sg+Gen+PxSg3
snihpar+N+Sg+Gen+PxSg3
snihppar+N+Sg+Gen+PxSg3
soahke#lahppu+N+Sg+Gen+PxSg3
soahke#lahppu+N+Sg+Gen+PxSg3
soaittáhat#prinsihppa+N+Sg+Gen+PxSg3
sorjjasvuođa#prinsihppa+N+Sg+Gen+PxSg3
steahppu+N+Sg+Gen+PxSg3
stealle#nihppel+N+Sg+Gen+PxSg3
stetoskohppa+N+Sg+Gen+PxSg3
stohppa#nállu+N+Sg+Gen+PxSg3
strihppu+N+Sg+Gen+PxSg3
stuora#tráhppi+N+Sg+Gen+PxSg3
suohkan#báhppa+Sem/Hum+N+Sg+Gen+PxSg3
suohpa+Sem/Plc+N+Sg+Gen+PxSg3
suohppun#čoarvi+N+Sg+Gen+PxSg3
suohppá+Sem/Ani+N+Sg+Gen+PxSg3
sáhpas+N+Sg+Gen+PxSg3
sáhppasat+N+Sg+Gen+PxSg3
sáhppe#lasta+N+Sg+Gen+PxSg3
sáhppe#nađđa+N+Sg+Gen+PxSg3
sáhppe#ráhkku+N+Sg+Gen+PxSg3
sáhppe#suvri+N+Sg+Gen+PxSg3
sáhppes#jieret+N+Sg+Gen+PxSg3
sáhppi+N+Sg+Gen+PxSg3
teadja#kohppa+N+Sg+Gen+PxSg3
teáhter#oahppu+N+Sg+Gen+PxSg3
tihppen#ruhta+N+Sg+Gen+PxSg3
tohppa+N+Sg+Gen+PxSg3
tohppa#sohkar+N+Sg+Gen+PxSg3
tráhppa+N+Sg+Gen+PxSg3
tráhppa#hissa+N+Sg+Gen+PxSg3
tráhppa#stealli+N+Sg+Gen+PxSg3
tráhppa#vinta+N+Sg+Gen+PxSg3
tráhppá+N+Sg+Gen+PxSg3
tráhppá#stealli+N+Sg+Gen+PxSg3
vahkko#loahppa+Sem/Time+N+Sg+Gen+PxSg3
vahku#loahppa+Sem/Time+N+Sg+Gen+PxSg3
varas#sáhppi+N+Sg+Gen+PxSg3
varra#dahppon+N+Sg+Gen+PxSg3
veakta#gohppa+N+Sg+Gen+PxSg3
vearre#oahppa+N+Sg+Gen+PxSg3
vearri#oahppa+N+Sg+Gen+PxSg3
vilges#bihppor+N+Sg+Gen+PxSg3
vilges#bohppel+N+Sg+Gen+PxSg3
vuodja#skáhppu+N+Sg+Gen+PxSg3
vuodjin#oahppi+Sem/Hum+N+Sg+Gen+PxSg3
vuogga#čeahppi+Sem/Hum+N+Sg+Gen+PxSg3
vuohke#oahppa+N+Sg+Gen+PxSg3
vuohppa#bealle+Sem/Hum+N+Sg+Gen+PxSg3
vuohppa#bealli+Sem/Hum+N+Sg+Gen+PxSg3
vuohppa+Sem/Hum+N+Sg+Gen+PxSg3
vuohppe#guolli+Sem/Ani+N+Sg+Gen+PxSg3
vuohppealle+N+Sg+Gen+PxSg3
vuohppi+Sem/Plc+N+Sg+Gen+PxSg3
vuohppi+Sem/Plc+N+Sg+Gen+PxSg3
vuoidan#nihppel+N+Sg+Gen+PxSg3
vuokta#čuohppi+Sem/Hum+N+Sg+Gen+PxSg3
vuolahas#čuohppan+N+Sg+Gen+PxSg3
vuostálas#prinsihppa+N+Sg+Gen+PxSg3
vuovde#láhppelaš+Sem/Ani+N+Sg+Gen+PxSg3
vuođđo#oahppu+N+Sg+Gen+PxSg3
vuođđo#prinsihppa+N+Sg+Gen+PxSg3
váibmo#varra#dahppon+N+Sg+Gen+PxSg3
váimmos#ciehppi+Sem/Hum+N+Sg+Gen+PxSg3
váldo#prinsihppa+N+Sg+Gen+PxSg3
váldo#tráhppá+N+Sg+Gen+PxSg3
válga#loahppa#rehkenastin+N+Sg+Gen+PxSg3
áhppa+Sem/Ani+N+Sg+Gen+PxSg3
áhpparasGen+Sem/Plc+N+Sg+Gen+PxSg3
áhpparašGen+Sem/Plc+N+Sg+Gen+PxSg3
áhppi+N+Sg+Gen+PxSg3
ákšo#skuohppu+N+Sg+Gen+PxSg3
álgo#dáhppa+N+Sg+Gen+PxSg3
álgo#oahppu+N+Sg+Gen+PxSg3
ámmát#čehppodat+N+Sg+Gen+PxSg3
áviisa#čuohpus+N+Sg+Gen+PxSg3
ášše#bábir#máhppa+N+Sg+Gen+PxSg3
čalbme#láse#skuohppu+N+Sg+Gen+PxSg3
čavgen#skuohppu+N+Sg+Gen+PxSg3
čađa#čuohpus+N+Sg+Gen+PxSg3
čađđa#háhppu+N+Sg+Gen+PxSg3
čeabet#čuohppi+Sem/Hum+N+Sg+Gen+PxSg3
čeahppi+Sem/Hum+N+Sg+Gen+PxSg3
čeahppivuohta+N+Sg+Gen+PxSg3
čehppodat+N+Sg+Gen+PxSg3
čiehpa+N+Sg+Gen+PxSg3
čiehpas+N+Sg+Gen+PxSg3
čiehppa+N+Sg+Gen+PxSg3
čoarve#dohppa+N+Sg+Gen+PxSg3
čoarve#láhpa+Sem/Ani+N+Sg+Gen+PxSg3
čohppi+N+Sg+Gen+PxSg3
čuohppan#leaktu+N+Sg+Gen+PxSg3
čuohppan#skearru+N+Sg+Gen+PxSg3
čuohppan#áigi+N+Sg+Gen+PxSg3
čuohppan#ávju#čiehka+N+Sg+Gen+PxSg3
čuohppan#čikŋodat+N+Sg+Gen+PxSg3
čuohppi+N+Sg+Gen+PxSg3
čuohpus+N+Sg+Gen+PxSg3
čáhppadas+N+Sg+Gen+PxSg3
čáhppes#bihppor+N+Sg+Gen+PxSg3
čáhppes#buoidda+Sem/Ani+N+Sg+Gen+PxSg3
čáhppes#buokča+Sem/Ani+N+Sg+Gen+PxSg3
čáhppes#buokčá+Sem/Ani+N+Sg+Gen+PxSg3
čáhppes#börsa+N+Sg+Gen+PxSg3
čáhppes#cammu+N+Sg+Gen+PxSg3
čáhppes#dirru+Sem/Ani+N+Sg+Gen+PxSg3
čáhppes#dávval+N+Sg+Gen+PxSg3
čáhppes#fivllit+Sem/Ani+N+Sg+Gen+PxSg3
čáhppes#gaccet+Sem/Ani+N+Sg+Gen+PxSg3
čáhppes#gaccet+Sem/Ani+N+Sg+Gen+PxSg3
čáhppes#háigir+Sem/Ani+N+Sg+Gen+PxSg3
čáhppes#ibis+Sem/Ani+N+Sg+Gen+PxSg3
čáhppes#jierit+N+Sg+Gen+PxSg3
čáhppes#juol#buvvedat+Sem/Ani+N+Sg+Gen+PxSg3
čáhppes#jápmu+N+Sg+Gen+PxSg3
čáhppes#liettar+Sem/Ani+N+Sg+Gen+PxSg3
čáhppes#lukti+N+Sg+Gen+PxSg3
čáhppes#muorje#šaddu+N+Sg+Gen+PxSg3
čáhppes#muorji+N+Sg+Gen+PxSg3
čáhppes#njukča+Sem/Ani+N+Sg+Gen+PxSg3
čáhppes#njunni+Sem/Ani+N+Sg+Gen+PxSg3
čáhppes#oai#báiski+Sem/Ani+N+Sg+Gen+PxSg3
čáhppes#oai#cihci+Sem/Ani+N+Sg+Gen+PxSg3
čáhppes#oai#skilki+Sem/Ani+N+Sg+Gen+PxSg3
čáhppes#olmmoš+Sem/Hum+N+Sg+Gen+PxSg3
čáhppes#rieban+Sem/Ani+N+Sg+Gen+PxSg3
čáhppes#roahttu+Sem/Ani+N+Sg+Gen+PxSg3
čáhppes#rohttu+N+Sg+Gen+PxSg3
čáhppes#rásttis+Sem/Ani+N+Sg+Gen+PxSg3
čáhppes#seal#beštor+Sem/Ani+N+Sg+Gen+PxSg3
čáhppes#sieđga+N+Sg+Gen+PxSg3
čáhppes#soadja#hávut+N+Sg+Gen+PxSg3
čáhppes#varra+N+Sg+Gen+PxSg3
čáhppes#vizar+Sem/Ani+N+Sg+Gen+PxSg3
čáhppes#vuokta+N+Sg+Gen+PxSg3
čáhppes#vuoražas+Sem/Ani+N+Sg+Gen+PxSg3
čáhppes#váđot+N+Sg+Gen+PxSg3
čáhppes#áibmu+N+Sg+Gen+PxSg3
čáhppes#čeabet#buokča+Sem/Ani+N+Sg+Gen+PxSg3
čáhppes#čeabet#buokčá+Sem/Ani+N+Sg+Gen+PxSg3
čáhppes#čielgi+Sem/Ani+N+Sg+Gen+PxSg3
čáhppes#čoavji+N+Sg+Gen+PxSg3
čáhppes#čoavžžu+Sem/Ani+N+Sg+Gen+PxSg3
čáhppes#čotta+N+Sg+Gen+PxSg3
čáhppes#čuonjá+Sem/Ani+N+Sg+Gen+PxSg3
čála#oahppavaš+Sem/Hum+N+Sg+Gen+PxSg3
čála#oahppu+N+Sg+Gen+PxSg3
čárven#skuohppu+N+Sg+Gen+PxSg3
loahppa#gilvu+N+Sg+Gen+PxSg3
sáme#giel#oahppu+N+Sg+Gen+PxSg3
loahppa#čiekčan+N+Sg+Gen+PxSg3
oahppo#mihttu+N+Sg+Gen+PxSg3
sámegiel#oahppi+Sem/Hum+N+Sg+Gen+PxSg3
el-mihttár+N+Sg+Gen+PxSg3
nuppi#ruohttas+N+Sg+Gen+PxSg3
nuppe#ruohttas+N+Sg+Gen+PxSg3
ihttá#beai+N+Sg+Gen+PxSg3
lihtte#bassan#mášen+N+Sg+Gen+PxSg3
abohtta+Sem/Hum+N+Sg+Gen+PxSg3
advokáhta+Sem/Hum+N+Sg+Gen+PxSg3
affrikáhtta+N+Sg+Gen+PxSg3
aggregáhtta+N+Sg+Gen+PxSg3
alabásta#lihtti+N+Sg+Gen+PxSg3
alit#reahtta+N+Sg+Gen+PxSg3
almmustuhttin+N+Sg+Gen+PxSg3
apparáhtta+N+Sg+Gen+PxSg3
arvvosmahttojupmi+N+Sg+Gen+PxSg3
arvvosmuhttin+N+Sg+Gen+PxSg3
asymptohtta+N+Sg+Gen+PxSg3
atnu#lihtti+N+Sg+Gen+PxSg3
attentáhtta+N+Sg+Gen+PxSg3
attribuhtta#hápmi+N+Sg+Gen+PxSg3
attribuhtta+N+Sg+Gen+PxSg3
automáhtta+N+Sg+Gen+PxSg3
autoriteahtta+N+Sg+Gen+PxSg3
ašeahtta+N+Sg+Gen+PxSg3
bahčen#lihtti+N+Sg+Gen+PxSg3
bajoneahtta#lakta+N+Sg+Gen+PxSg3
baleahtta+Sem/Org+N+Sg+Gen+PxSg3
balleahtta#dánsu+Sem/Hum+N+Sg+Gen+PxSg3
bankeahtta+N+Sg+Gen+PxSg3
bargo#bihttá+N+Sg+Gen+PxSg3
bauksihtta+N+Sg+Gen+PxSg3
beahce#mihttár+Sem/Ani+N+Sg+Gen+PxSg3
beahttašupmi+N+Sg+Gen+PxSg3
beahttu+N+Sg+Gen+PxSg3
beahtus+N+Sg+Gen+PxSg3
beaive#láhttu+N+Sg+Gen+PxSg3
bealle#marakáhtta+Sem/Ani+N+Sg+Gen+PxSg3
bealle#nuohtta+N+Sg+Gen+PxSg3
bealle#nuohtta#lávki+N+Sg+Gen+PxSg3
beallje#muhtter+N+Sg+Gen+PxSg3
bealuštahttivuohta+N+Sg+Gen+PxSg3
bearaš#miel#lahttu+Sem/Hum+N+Sg+Gen+PxSg3
beassáš#ruohtta+N+Sg+Gen+PxSg3
beavttálmahttin#vuohki+N+Sg+Gen+PxSg3
behttosat+N+Sg+Gen+PxSg3
beđo#ohtte+N+Sg+Gen+PxSg3
biebmo#bihttá+N+Sg+Gen+PxSg3
biehttalan#vuoigatvuohta+N+Sg+Gen+PxSg3
biehttalan#vuođustus+N+Sg+Gen+PxSg3
biehttaleapmi+N+Sg+Gen+PxSg3
biehttalus+N+Sg+Gen+PxSg3
biergo#bihttá+N+Sg+Gen+PxSg3
bieđgo#mihttu+N+Sg+Gen+PxSg3
bihppor#ruohtas+N+Sg+Gen+PxSg3
bihttá+N+Sg+Gen+PxSg3
bihttá#bordin+N+Sg+Gen+PxSg3
bihttá#málle+N+Sg+Gen+PxSg3
bihttá#speallu+N+Sg+Gen+PxSg3
biika#ruohtas+N+Sg+Gen+PxSg3
bileahtta+N+Sg+Gen+PxSg3
bileahtta#automáhtta+N+Sg+Gen+PxSg3
bileahtta#dárkkisteapmi+N+Sg+Gen+PxSg3
bileahtta#vuovdin+N+Sg+Gen+PxSg3
biras#gáhtten#departemeanta+Sem/Org+Sem/Plc+N+Sg+Gen+PxSg3
biras#gáhtten#doaibma+N+Sg+Gen+PxSg3
biras#gáhtten#eise#válddit+N+Sg+Gen+PxSg3
biras#gáhtten#jođiheaddji+Sem/Hum+N+Sg+Gen+PxSg3
biras#gáhtten#kampánja+N+Sg+Gen+PxSg3
biras#gáhtten#kantuvra+Sem/Org+Sem/Plc+N+Sg+Gen+PxSg3
biras#gáhtten#ministtar+Sem/Hum+N+Sg+Gen+PxSg3
biras#gáhtten#ossodat+Sem/Org+Sem/Plc+N+Sg+Gen+PxSg3
biras#gáhtten#ráđđe#addi+Sem/Hum+N+Sg+Gen+PxSg3
biras#gáhtten+N+Sg+Gen+PxSg3
birra#mihttu+N+Sg+Gen+PxSg3
birra#čuohpakeahttáivuohta+N+Sg+Gen+PxSg3
bisám#roahttu+Sem/Ani+N+Sg+Gen+PxSg3
bivttas#bihttá+N+Sg+Gen+PxSg3
blankeahtta+N+Sg+Gen+PxSg3
blankeahtta#ráŋggáštus+N+Sg+Gen+PxSg3
boahtte#áigiG+N+Sg+Gen+PxSg3
boahttevuohta+N+Sg+Gen+PxSg3
boahtti+Sem/Hum+N+Sg+Gen+PxSg3
boazo#bihttá+N+Sg+Gen+PxSg3
bodne#nuohtti+N+Sg+Gen+PxSg3
bohtal+N+Sg+Gen+PxSg3
bohtti+N+Sg+Gen+PxSg3
bohttu+N+Sg+Gen+PxSg3
boikohtta+N+Sg+Gen+PxSg3
borakeahttáivuohta+N+Sg+Gen+PxSg3
borakeahttávuohta+N+Sg+Gen+PxSg3
botreahtta+N+Sg+Gen+PxSg3
breahtta+N+Sg+Gen+PxSg3
bruvsa#bohtal+N+Sg+Gen+PxSg3
budjeahtta+N+Sg+Gen+PxSg3
buhtismeahttunvuohta+N+Sg+Gen+PxSg3
bumbol#nuohtti+N+Sg+Gen+PxSg3
buohcce#sáhttu+Sem/Org+Veh+N+Sg+Gen+PxSg3
buolehuhttin+N+Sg+Gen+PxSg3
buorre#dáhttu+N+Sg+Gen+PxSg3
buse#gáhttu+Sem/Ani+N+Sg+Gen+PxSg3
busse#gáhtta+N+Sg+Gen+PxSg3
bušeahtta+N+Sg+Gen+PxSg3
bušeahtta#badje#báza+N+Sg+Gen+PxSg3
bušeahtta#digaštallan+N+Sg+Gen+PxSg3
bušeahtta#dilli+N+Sg+Gen+PxSg3
bušeahtta#evttohus+N+Sg+Gen+PxSg3
bušeahtta#jahki+Sem/Time+N+Sg+Gen+PxSg3
bušeahtta#juogadeapmi+N+Sg+Gen+PxSg3
bušeahtta#lávde#goddi+Sem/Org+N+Sg+Gen+PxSg3
bušeahtta#oktavuohta+N+Sg+Gen+PxSg3
bušeahtta#poasta+N+Sg+Gen+PxSg3
bušeahtta#proseassa+N+Sg+Gen+PxSg3
bušeahtta#rádji+N+Sg+Gen+PxSg3
bušeahtta#rámma+N+Sg+Gen+PxSg3
bušeahtta#struktuvra+N+Sg+Gen+PxSg3
bušeahtta#álgo#evttohus+N+Sg+Gen+PxSg3
byråkráhtta#giella+N+Sg+Gen+PxSg3
byråkráhtta+Sem/Hum+N+Sg+Gen+PxSg3
báhtte+N+Sg+Gen+PxSg3
báhtter+N+Sg+Gen+PxSg3
báhtter#gealddán+N+Sg+Gen+PxSg3
báhtter#latnja+Sem/Plc+N+Sg+Gen+PxSg3
bálkestan#nuohtti+N+Sg+Gen+PxSg3
bálká#bušeahtta+N+Sg+Gen+PxSg3
bálse#lihtti+N+Sg+Gen+PxSg3
bálvalus#apparáhtta+N+Sg+Gen+PxSg3
bátne#ráhtis+N+Sg+Gen+PxSg3
bátne#ráhtis+N+Sg+Gen+PxSg3
bázahas#bohttu+N+Sg+Gen+PxSg3
báŋko#máhtta+N+Sg+Gen+PxSg3
ceahkkun#bargo#bihttá+N+Sg+Gen+PxSg3
centi#lihtter+N+Sg+Gen+PxSg3
dahku#lahttu+N+Sg+Gen+PxSg3
dahku#magnehta+N+Sg+Gen+PxSg3
debáhtta+N+Sg+Gen+PxSg3
delegáhtta+Sem/Hum+N+Sg+Gen+PxSg3
demokráhtta+Sem/Hum+N+Sg+Gen+PxSg3
desilihtter+N+Sg+Gen+PxSg3
diehtemeahttunvuohta+N+Sg+Gen+PxSg3
diehtti+Sem/Hum+N+Sg+Gen+PxSg3
dievadas#mandáhtta+N+Sg+Gen+PxSg3
dieđihan#geatnegahtti+N+Sg+Gen+PxSg3
dihtti+N+Sg+Gen+PxSg3
diibmo#máhttin+N+Sg+Gen+PxSg3
dikta#mihttu+N+Sg+Gen+PxSg3
diktáhtta+N+Sg+Gen+PxSg3
dilli#attribuhtta+N+Sg+Gen+PxSg3
diplomáhtta+Sem/Hum+N+Sg+Gen+PxSg3
direktoráhtta+Sem/Org+N+Sg+Gen+PxSg3
diskeahtta+N+Sg+Gen+PxSg3
diskeahtta#stašuvdna+N+Sg+Gen+PxSg3
doahtta+N+Sg+Gen+PxSg3
doahttalkeahtesvuohta+N+Sg+Gen+PxSg3
doahttalus+N+Sg+Gen+PxSg3
doahttu+N+Sg+Gen+PxSg3
doaibma#bušeahtta+N+Sg+Gen+PxSg3
doaibma#hehttejupmi#ealáhat+N+Sg+Gen+PxSg3
doaibma#hehttejupmi+N+Sg+Gen+PxSg3
doaimmas#hehttejupmi+N+Sg+Gen+PxSg3
doappar#lihtti+N+Sg+Gen+PxSg3
doavdnje#konfaluhtta+N+Sg+Gen+PxSg3
dohrra#tableahtta+N+Sg+Gen+PxSg3
dolomihtta+N+Sg+Gen+PxSg3
dolomihtta#gávdnoštupmi+N+Sg+Gen+PxSg3
dubleahtta+N+Sg+Gen+PxSg3
duhtameahttunvuohta+N+Sg+Gen+PxSg3
duiskka#niehtti+N+Sg+Gen+PxSg3
duodje#instituhtta+Sem/Org+Sem/Plc+N+Sg+Gen+PxSg3
duohtatmeahttunvuohta+N+Sg+Gen+PxSg3
duopmo#kapihttal+N+Sg+Gen+PxSg3
duopmo#referáhtta+N+Sg+Gen+PxSg3
dynamihtta+N+Sg+Gen+PxSg3
dáhtto#almmuheapmi+N+Sg+Gen+PxSg3
dáhtto#fápmu+N+Sg+Gen+PxSg3
dáhttu+N+Sg+Gen+PxSg3
dáhttu+Sem/Hum+N+Sg+Gen+PxSg3
dáhttumuš+N+Sg+Gen+PxSg3
dálkun#lášmmodahtti+Sem/Hum+N+Sg+Gen+PxSg3
dárkkistan#bihttá+N+Sg+Gen+PxSg3
dáruiduhttin#politihkka+N+Sg+Gen+PxSg3
dáruiduhttin#proseassa+N+Sg+Gen+PxSg3
dáruiduhttin+N+Sg+Gen+PxSg3
dássen#mandáhtta+N+Sg+Gen+PxSg3
dássádahttin#doaibma+N+Sg+Gen+PxSg3
dássádahttin#giikan+N+Sg+Gen+PxSg3
dássádáhttin#gihkan+N+Sg+Gen+PxSg3
eahkedis#láhttu+N+Sg+Gen+PxSg3
eahket#láhttu+N+Sg+Gen+PxSg3
eahpe#luohttámuš+N+Sg+Gen+PxSg3
eahpeluohttámuš#evttohus+N+Sg+Gen+PxSg3
ealáhat#láhttu+N+Sg+Gen+PxSg3
ealáskahttin#bargu+N+Sg+Gen+PxSg3
ealáskahttin+N+Sg+Gen+PxSg3
eana#bihttá#eaiggát+Sem/Hum+N+Sg+Gen+PxSg3
eana#bihttá#láigoheapmi+N+Sg+Gen+PxSg3
eana#mihtidan#eana#bihttá+N+Sg+Gen+PxSg3
eana#niehtti+N+Sg+Gen+PxSg3
eanan#iskan#bihttá+N+Sg+Gen+PxSg3
eanan#niehtti+N+Sg+Gen+PxSg3
eanemus#mihttu+N+Sg+Gen+PxSg3
eaŋkil#bileahtta+N+Sg+Gen+PxSg3
eksosa#bohttu+N+Sg+Gen+PxSg3
endiva#saláhtta+N+Sg+Gen+PxSg3
etikeahtta+N+Sg+Gen+PxSg3
etáhtta+Sem/Org+Sem/Plc+N+Sg+Gen+PxSg3
eŋgelas#giel#máhttu+N+Sg+Gen+PxSg3
fasihtta+N+Sg+Gen+PxSg3
favorihtta+N+Sg+Gen+PxSg3
favorihtta#musihkka+N+Sg+Gen+PxSg3
feasto#nuohtte#fanas+Veh+N+Sg+Gen+PxSg3
feasto#nuohtti+N+Sg+Gen+PxSg3
fidno#máhttu+N+Sg+Gen+PxSg3
fidno#máhttáhus+N+Sg+Gen+PxSg3
fiehta+Sem/Ani+N+Sg+Gen+PxSg3
fiehtti+N+Sg+Gen+PxSg3
fiehttu+N+Sg+Gen+PxSg3
fihttu+N+Sg+Gen+PxSg3
finihtta#vearba+N+Sg+Gen+PxSg3
fiskes#ruohtas+N+Sg+Gen+PxSg3
flahtta+N+Sg+Gen+PxSg3
formáhtta+N+Sg+Gen+PxSg3
fregáhtta+N+Sg+Gen+PxSg3
friddja#minuhtta+Sem/Time+N+Sg+Gen+PxSg3
friija#minuhtta+Sem/Time+N+Sg+Gen+PxSg3
fuolahan#gáhtta+N+Sg+Gen+PxSg3
fuollameahttunvuohta+N+Sg+Gen+PxSg3
fága#lihttu+Sem/Org+N+Sg+Gen+PxSg3
fáhcca#ruohtas+N+Sg+Gen+PxSg3
fáhtta+N+Sg+Gen+PxSg3
fáhtti+N+Sg+Gen+PxSg3
fápmo#ráhtis+N+Sg+Gen+PxSg3
fápmo#ráhtis+N+Sg+Gen+PxSg3
gabahahttin+N+Sg+Gen+PxSg3
gahtte+Sem/Ani+N+Sg+Gen+PxSg3
gahtti+N+Sg+Gen+PxSg3
gakcun#ruohtas+N+Sg+Gen+PxSg3
geahttu+N+Sg+Gen+PxSg3
geardudahtti+N+Sg+Gen+PxSg3
gearggusvuođa#bušeahtta+N+Sg+Gen+PxSg3
gearjidan#bihttá+N+Sg+Gen+PxSg3
geassin#ruohtas+N+Sg+Gen+PxSg3
geasso#mihttu+N+Sg+Gen+PxSg3
geavaheddjiid#máhttu+N+Sg+Gen+PxSg3
geađge#gáhtta+N+Sg+Gen+PxSg3
gemináhtta+N+Sg+Gen+PxSg3
giehta#ruohtas+N+Sg+Gen+PxSg3
gielddaid#lihttu+Sem/Org+N+Sg+Gen+PxSg3
giella#gáhtten+N+Sg+Gen+PxSg3
giella#máhttu+N+Sg+Gen+PxSg3
gihtta+N+Sg+Gen+PxSg3
gilo#váhtta+N+Sg+Gen+PxSg3
girdi#bileahtta+N+Sg+Gen+PxSg3
kredihtta#koarta+N+Sg+Gen+PxSg3
goahte#láhttu+N+Sg+Gen+PxSg3
goansta#lahttu+N+Sg+Gen+PxSg3
gohttehat#skuvla+Sem/Org+N+Sg+Gen+PxSg3
gohttehat+N+Sg+Gen+PxSg3
gohtten#báiki+Sem/Plc+N+Sg+Gen+PxSg3
gohtten#sadji+Sem/Plc+N+Sg+Gen+PxSg3
gohttá+N+Sg+Gen+PxSg3
gohttá#láibi+N+Sg+Gen+PxSg3
golle#ruohtas+N+Sg+Gen+PxSg3
gonagas#lihttu+N+Sg+Gen+PxSg3
gonfeluhtta+N+Sg+Gen+PxSg3
govastahttin+N+Sg+Gen+PxSg3
granihtta+N+Sg+Gen+PxSg3
granáhtta+N+Sg+Gen+PxSg3
gudne#jahttin+N+Sg+Gen+PxSg3
gudne#miel#lahttu+Sem/Hum+N+Sg+Gen+PxSg3
gufihtar+Sem/Hum+N+Sg+Gen+PxSg3
guhkes#áigge#bušeahtta+N+Sg+Gen+PxSg3
guhtta#logeš#vuogádat+N+Sg+Gen+PxSg3
guhtta#nuppe#loh#mehter+N+Sg+Gen+PxSg3
guhtta#nuppe#lot#vuogádat+N+Sg+Gen+PxSg3
guhtta#čuođis+N+Sg+Gen+PxSg3
gulaskuddan#notáhtta+N+Sg+Gen+PxSg3
gullo#apparáhtta+N+Sg+Gen+PxSg3
guohttelus+N+Sg+Gen+PxSg3
guolga#bohttu+N+Sg+Gen+PxSg3
guolle#lihtti+N+Sg+Gen+PxSg3
guoppar#ruohtas+N+Sg+Gen+PxSg3
guovda#ráhtis+N+Sg+Gen+PxSg3
guovda#ráhtis+N+Sg+Gen+PxSg3
guovddáš#váráidahttin+N+Sg+Gen+PxSg3
guovddáš#váráiduhttin+N+Sg+Gen+PxSg3
gutna#lihtti+N+Sg+Gen+PxSg3
gádde#beale#bihttá+N+Sg+Gen+PxSg3
gádde#nuohtti+N+Sg+Gen+PxSg3
gáhkko#bihttá+N+Sg+Gen+PxSg3
gáhkko#fáhtta+N+Sg+Gen+PxSg3
gáhtta+N+Sg+Gen+PxSg3
gáhtta#šillju+N+Sg+Gen+PxSg3
gáhttejeaddji+Sem/Hum+N+Sg+Gen+PxSg3
gáhtten#eise#váldi+Sem/Org+N+Sg+Gen+PxSg3
gáhtten#plána+N+Sg+Gen+PxSg3
gáhtten#politihkka+N+Sg+Gen+PxSg3
gáhtten#rindi+N+Sg+Gen+PxSg3
gáhtto#muorra+N+Sg+Gen+PxSg3
gáhtto#sealgi+Sem/Ani+N+Sg+Gen+PxSg3
gáhttu+Sem/Ani+N+Sg+Gen+PxSg3
gáhtus+N+Sg+Gen+PxSg3
gáidá#nuohtti+N+Sg+Gen+PxSg3
gáiske#ruohtas+N+Sg+Gen+PxSg3
gálla#ruohtas+N+Sg+Gen+PxSg3
gálvo#kredihtta+N+Sg+Gen+PxSg3
gálvo#rabáhtta+N+Sg+Gen+PxSg3
gárihuhttin#váttisvuohta+N+Sg+Gen+PxSg3
gásse#kabineahtta+Sem/Org+N+Sg+Gen+PxSg3
gásta#lihtti+N+Sg+Gen+PxSg3
gávccádas#nuohtta+N+Sg+Gen+PxSg3
gávpe#gáhtta+N+Sg+Gen+PxSg3
habitáhtta+Sem/Plc+N+Sg+Gen+PxSg3
hanseáhtta+Sem/Hum+N+Sg+Gen+PxSg3
hassel#niehtti+N+Sg+Gen+PxSg3
heahte#fuomášahttin#čuovga+N+Sg+Gen+PxSg3
heahte#orustahtti+N+Sg+Gen+PxSg3
heakka#rohttehat+N+Sg+Gen+PxSg3
heakkahuhttin#vuohki+N+Sg+Gen+PxSg3
hearvásmahttojupmi+N+Sg+Gen+PxSg3
heaŋgá#máhttá+N+Sg+Gen+PxSg3
heaŋgá#ruohtas+N+Sg+Gen+PxSg3
hehttehus+N+Sg+Gen+PxSg3
hehttejupmi+N+Sg+Gen+PxSg3
hehtten#áhta+N+Sg+Gen+PxSg3
hivsset#alidahtti+N+Sg+Gen+PxSg3
hivvodat#rabáhtta+N+Sg+Gen+PxSg3
huhttán#báiki+Sem/Plc+N+Sg+Gen+PxSg3
huksen#bušeahtta+N+Sg+Gen+PxSg3
háhtta+N+Sg+Gen+PxSg3
hálddašan#apparáhtta+N+Sg+Gen+PxSg3
hámman#roahttu+Sem/Ani+N+Sg+Gen+PxSg3
hápme#muhttin+N+Sg+Gen+PxSg3
hássel#niehtti+N+Sg+Gen+PxSg3
ieš#beahtus+N+Sg+Gen+PxSg3
ieš#biehttaleapmi+N+Sg+Gen+PxSg3
ieš#gudnejahttin+N+Sg+Gen+PxSg3
ieš#gáhtten+N+Sg+Gen+PxSg3
ieš#luohttámuš+N+Sg+Gen+PxSg3
ieš#meahttunvuohta+N+Sg+Gen+PxSg3
ieš#vahágahttin+N+Sg+Gen+PxSg3
ihttomat+N+Sg+Gen+PxSg3
ihttá#beaivi+N+Sg+Gen+PxSg3
immuniteahtta+N+Sg+Gen+PxSg3
indefinihtta#pronomen+N+Sg+Gen+PxSg3
industriija#gáhtta+N+Sg+Gen+PxSg3
infinihtta#hápmi+N+Sg+Gen+PxSg3
infinihtta#predikatiiva+N+Sg+Gen+PxSg3
infinihtta#vearba+N+Sg+Gen+PxSg3
instituhtta+Sem/Org+N+Sg+Gen+PxSg3
inter#tekstualiteahtta+N+Sg+Gen+PxSg3
interneahtta+N+Sg+Gen+PxSg3
interneahtta#siidu+N+Sg+Gen+PxSg3
internáhtta+Sem/Org+N+Sg+Gen+PxSg3
intraneahtta+N+Sg+Gen+PxSg3
inuihtta+Sem/Hum+N+Sg+Gen+PxSg3
ipmil#biehttaleaddji+Sem/Hum+N+Sg+Gen+PxSg3
jeagel#gáhtus+N+Sg+Gen+PxSg3
jeahtta#girdi+Veh+N+Sg+Gen+PxSg3
jienastan#lihppo#konfaluhtta+N+Sg+Gen+PxSg3
jienastan#lihtte#válga+N+Sg+Gen+PxSg3
jienastan#lihtti+N+Sg+Gen+PxSg3
jietna#bádde#referáhtta+N+Sg+Gen+PxSg3
jietna#kaseahtta+N+Sg+Gen+PxSg3
johttevaš+N+Sg+Gen+PxSg3
johtti#dilli+N+Sg+Gen+PxSg3
johtti#guolásteaddji+Sem/Hum+N+Sg+Gen+PxSg3
johtti#gávppálaš+Sem/Hum+N+Sg+Gen+PxSg3
johtti#loddi+Sem/Ani+N+Sg+Gen+PxSg3
johtti#násti+N+Sg+Gen+PxSg3
johtti#oahpaheaddji+Sem/Hum+N+Sg+Gen+PxSg3
johtti#pokála+N+Sg+Gen+PxSg3
johtti#sáme#dilli+N+Sg+Gen+PxSg3
johtti#sáme#lista+N+Sg+Gen+PxSg3
johtti#sápmelaš+Sem/Hum+N+Sg+Gen+PxSg3
johtti#sápmiG+N+Sg+Gen+PxSg3
johtti#vuovdaleaddji+Sem/Hum+N+Sg+Gen+PxSg3
johtti#čálus+N+Sg+Gen+PxSg3
johtti+Sem/Hum+N+Sg+Gen+PxSg3
johttáleaddji+Sem/Hum+N+Sg+Gen+PxSg3
johttán+N+Sg+Gen+PxSg3
jorba#grafihtta#ruovdi+N+Sg+Gen+PxSg3
jorgalahttin#bargu+N+Sg+Gen+PxSg3
jorgalahttin+N+Sg+Gen+PxSg3
jozzidan#bihttá+N+Sg+Gen+PxSg3
jođihan#bušeahtta+N+Sg+Gen+PxSg3
juogihahtti+N+Sg+Gen+PxSg3
juolge#mihttu+N+Sg+Gen+PxSg3
juovla#ruohtta+Sem/Time+N+Sg+Gen+PxSg3
jáddadan#apparáhtta+N+Sg+Gen+PxSg3
jávkameahttunvuohta+N+Sg+Gen+PxSg3
kabineahtta+N+Sg+Gen+PxSg3
kabineahtta#gažaldat+N+Sg+Gen+PxSg3
kalohtta#ođđasat+N+Sg+Gen+PxSg3
kalohtta+Sem/Plc+N+Sg+Gen+PxSg3
kandidáhtta+Sem/Hum+N+Sg+Gen+PxSg3
kapasiteahtta+N+Sg+Gen+PxSg3
kapihtal+N+Sg+Gen+PxSg3
kapihttel+N+Sg+Gen+PxSg3
kaseahtta+N+Sg+Gen+PxSg3
kaseahtta#čuojanas+N+Sg+Gen+PxSg3
kasseahtta+N+Sg+Gen+PxSg3
ketchup-bohtal+N+Sg+Gen+PxSg3
kihtta+N+Sg+Gen+PxSg3
kila#nuohtti+N+Sg+Gen+PxSg3
kilo#váhtta+N+Sg+Gen+PxSg3
klarineahtta+N+Sg+Gen+PxSg3
klimáhtta+Sem/Wthr+N+Sg+Gen+PxSg3
komeahtta+N+Sg+Gen+PxSg3
kommandihtta#searvi+Sem/Org+N+Sg+Gen+PxSg3
kommandihtta#vuođđudus+N+Sg+Gen+PxSg3
kommeanta#satellihtta+N+Sg+Gen+PxSg3
konfaluhtta+N+Sg+Gen+PxSg3
konfeluhtta+N+Sg+Gen+PxSg3
konferánsa#bušeahtta+N+Sg+Gen+PxSg3
kontor#čielggasmahttin+N+Sg+Gen+PxSg3
kontrásta#nanusmahttin+N+Sg+Gen+PxSg3
konvoluhtta+N+Sg+Gen+PxSg3
koordináhtta#systema+N+Sg+Gen+PxSg3
koordináhtta#vuogádat+N+Sg+Gen+PxSg3
koordináhtta+N+Sg+Gen+PxSg3
kredihtta+N+Sg+Gen+PxSg3
kredihtta#rehket+N+Sg+Gen+PxSg3
kredihtta#vealge#áigodat+Sem/Time+N+Sg+Gen+PxSg3
kredihtta#áigodat+Sem/Time+N+Sg+Gen+PxSg3
krysolihtta+N+Sg+Gen+PxSg3
kultur#identiteahtta+N+Sg+Gen+PxSg3
kvadráhtta+N+Sg+Gen+PxSg3
kvadráhtta#mehter+N+Sg+Gen+PxSg3
kvaliteahtta+N+Sg+Gen+PxSg3
kvaliteahtta#buvtta+N+Sg+Gen+PxSg3
kvaliteahtta+N+Sg+Gen+PxSg3
kvantiteahtta+N+Sg+Gen+PxSg3
kvarcihtta+N+Sg+Gen+PxSg3
kvarteahtta+Sem/Org+N+Sg+Gen+PxSg3
kvinteahtta+Sem/Org+N+Sg+Gen+PxSg3
kápihtal+N+Sg+Gen+PxSg3
kápihttal+N+Sg+Gen+PxSg3
kássa#apparáhtta+N+Sg+Gen+PxSg3
kássa#kredihtta+N+Sg+Gen+PxSg3
kássa#kredihtta#provišuvdna+N+Sg+Gen+PxSg3
lahtta+N+Sg+Gen+PxSg3
lahtta#vuoigatvuohta+N+Sg+Gen+PxSg3
lahtten#doaimmahat+Sem/Org+Sem/Plc+N+Sg+Gen+PxSg3
lahtto#riika+Sem/Plc+Sem/Org+N+Sg+Gen+PxSg3
lahttovuohta+N+Sg+Gen+PxSg3
lahttovuođa#šiehtadus+N+Sg+Gen+PxSg3
lahttu+Sem/Hum+Sem/Org+N+Sg+Gen+PxSg3
lahttuvuohta+N+Sg+Gen+PxSg3
lasse#minuhtta+N+Sg+Gen+PxSg3
lassi#budjeahtta+N+Sg+Gen+PxSg3
lasta#saláhtta+N+Sg+Gen+PxSg3
lađas#soddjilvuođa#mihttu+N+Sg+Gen+PxSg3
leahtto#lasihan#juohku+N+Sg+Gen+PxSg3
leahtto#mihtádas+N+Sg+Gen+PxSg3
leahtto#rádje#gaska+N+Sg+Gen+PxSg3
leahtto#rádji+N+Sg+Gen+PxSg3
leahtto#vuolidan#juohku+N+Sg+Gen+PxSg3
leahtto#čopmi+N+Sg+Gen+PxSg3
leahttu+N+Sg+Gen+PxSg3
lehttohat+N+Sg+Gen+PxSg3
levihtta+N+Sg+Gen+PxSg3
liegga#bohtal+N+Sg+Gen+PxSg3
liegga#čáhce#lihtti+N+Sg+Gen+PxSg3
liekkas#mihtar+N+Sg+Gen+PxSg3
liekkas#mihttár+N+Sg+Gen+PxSg3
lihkadan#mihttu+N+Sg+Gen+PxSg3
lihtar+N+Sg+Gen+PxSg3
lihttar+N+Sg+Gen+PxSg3
lihtte#bassan#gárri+N+Sg+Gen+PxSg3
lihtte#bassan#mašiidna+N+Sg+Gen+PxSg3
lihtte#bassan#mášiidna+N+Sg+Gen+PxSg3
lihtte#fanas+Veh+N+Sg+Gen+PxSg3
lihtte#reahka+N+Sg+Gen+PxSg3
lihtter+N+Sg+Gen+PxSg3
lihtti+N+Sg+Gen+PxSg3
lihtto#beallalaš+Sem/Hum+Sem/Org+N+Sg+Gen+PxSg3
lihtto#láigo#áigodat+Sem/Time+N+Sg+Gen+PxSg3
lihtto#láigo#šiehtadus+N+Sg+Gen+PxSg3
lihtto#láigohan#lohpi+N+Sg+Gen+PxSg3
lihtto#láigohan#láhka+N+Sg+Gen+PxSg3
lihtto#láigohan#šiehtadus+N+Sg+Gen+PxSg3
lihtto#láigolaš+Sem/Hum+N+Sg+Gen+PxSg3
lihtto#ráđđehus+Sem/Org+N+Sg+Gen+PxSg3
lihtto#stáhta+Sem/Org+Sem/Plc+Sem/Plc+N+Sg+Gen+PxSg3
lihtto#vuolidahttin+N+Sg+Gen+PxSg3
lihtto#šiehtadallan+N+Sg+Gen+PxSg3
lihttu+Sem/Org+N+Sg+Gen+PxSg3
limeahtta+N+Sg+Gen+PxSg3
lisensiáhtta+Sem/Hum+N+Sg+Gen+PxSg3
littar#mihttu+N+Sg+Gen+PxSg3
loahtta+N+Sg+Gen+PxSg3
lohkan#bihttá+N+Sg+Gen+PxSg3
lohkan#máhttu+N+Sg+Gen+PxSg3
lojaliteahtta+N+Sg+Gen+PxSg3
luohtehahttivuohta+N+Sg+Gen+PxSg3
luohtehahttivuođa#gáibádus+N+Sg+Gen+PxSg3
luohttevašvuohta+N+Sg+Gen+PxSg3
luohttevašvuođa#juohku+N+Sg+Gen+PxSg3
luohttámuš#doaibma+N+Sg+Gen+PxSg3
luohttámuš#olmmoš+Sem/Hum+N+Sg+Gen+PxSg3
luohttámuš+N+Sg+Gen+PxSg3
luoitin#bihttá+N+Sg+Gen+PxSg3
luonddu#gáhtten#lihttu+Sem/Org+N+Sg+Gen+PxSg3
luonddu#gáhtten#searvi+Sem/Org+N+Sg+Gen+PxSg3
luonddu#gáhtten+N+Sg+Gen+PxSg3
luonddu#reserváhtta+Sem/Plc+N+Sg+Gen+PxSg3
luossa#bihttá+N+Sg+Gen+PxSg3
luossa#nuohtti+N+Sg+Gen+PxSg3
láhtta+N+Sg+Gen+PxSg3
láhtte#bábir+N+Sg+Gen+PxSg3
láhtte#fiellu+N+Sg+Gen+PxSg3
láhtte#niski+N+Sg+Gen+PxSg3
láhtte#rátnu+N+Sg+Gen+PxSg3
láhtte#skoađas+N+Sg+Gen+PxSg3
láhtten#luonduG+N+Sg+Gen+PxSg3
láhtten#olggos#butkin+N+Sg+Gen+PxSg3
láhtten#vuohki+N+Sg+Gen+PxSg3
láhtti+N+Sg+Gen+PxSg3
láhtto#gáfestallan#báiki+Sem/Plc+N+Sg+Gen+PxSg3
láhtto#gárta+N+Sg+Gen+PxSg3
láhttu+N+Sg+Gen+PxSg3
láhttu+N+Sg+Gen+PxSg3
láigo#lihtto#áigodat+Sem/Time+N+Sg+Gen+PxSg3
láirá#lihtte#dahkki+Sem/Hum+N+Sg+Gen+PxSg3
láirá#lihtti+N+Sg+Gen+PxSg3
lákca#gáhkko#bihttá+N+Sg+Gen+PxSg3
lákca#lihtti+N+Sg+Gen+PxSg3
láse#lihtti+N+Sg+Gen+PxSg3
láskko#asymptohtta+N+Sg+Gen+PxSg3
lávde#godde#miel#lahttu+Sem/Hum+N+Sg+Gen+PxSg3
lávgo#lihtti+N+Sg+Gen+PxSg3
lášmmodahttin#doaibma+N+Sg+Gen+PxSg3
lášmmodahttin#ráhkkanus+N+Sg+Gen+PxSg3
magnehta+N+Sg+Gen+PxSg3
magnetihtta+N+Sg+Gen+PxSg3
mahtti+N+Sg+Gen+PxSg3
majesteahtta+Sem/Hum+N+Sg+Gen+PxSg3
mandáhta+N+Sg+Gen+PxSg3
mandáhtta#juogadeapmi+N+Sg+Gen+PxSg3
manšeahtta+N+Sg+Gen+PxSg3
maŋis#boahtti+Sem/Hum+N+Sg+Gen+PxSg3
maŋŋe#attribuhtta+N+Sg+Gen+PxSg3
maŋŋe#loahtta+N+Sg+Gen+PxSg3
maŋŋe#skoahtta+N+Sg+Gen+PxSg3
maŋŋe#skohtas+N+Sg+Gen+PxSg3
meaddel#johtti+Sem/Hum+N+Sg+Gen+PxSg3
meahcce#máhttu+N+Sg+Gen+PxSg3
mearra#johtti+Sem/Hum+N+Sg+Gen+PxSg3
merihtta+N+Sg+Gen+PxSg3
meteorihtta+N+Sg+Gen+PxSg3
metro#polihtta+N+Sg+Gen+PxSg3
miel#lahtto#jienasteapmi+N+Sg+Gen+PxSg3
miel#lahtto#listu+N+Sg+Gen+PxSg3
miel#lahtto#riika+Sem/Org+Sem/Plc+N+Sg+Gen+PxSg3
miel#lahtto#stáda+Sem/Org+N+Sg+Gen+PxSg3
miel#lahtto#stáhta+Sem/Org+Sem/Plc+N+Sg+Gen+PxSg3
miel#lahtto#čoahkkin+N+Sg+Gen+PxSg3
miel#lahttovuohta+N+Sg+Gen+PxSg3
miel#lahttu+Sem/Org+Sem/Plc+N+Sg+Gen+PxSg3
miel#lahttuvuohta+N+Sg+Gen+PxSg3
mielde#lahttu+Sem/Hum+Sem/Org+N+Sg+Gen+PxSg3
mihtto#báddi+N+Sg+Gen+PxSg3
mihtto#glássa+N+Sg+Gen+PxSg3
mihtto#lohku+N+Sg+Gen+PxSg3
mihtto#láse+N+Sg+Gen+PxSg3
mihtto#lássa+N+Sg+Gen+PxSg3
mihtto#lávva+N+Sg+Gen+PxSg3
mihtto#lávvi+N+Sg+Gen+PxSg3
mihtto#mearri+N+Sg+Gen+PxSg3
mihtto#ovttadat+N+Sg+Gen+PxSg3
mihtto#reive+N+Sg+Gen+PxSg3
mihtto#soabbi+N+Sg+Gen+PxSg3
mihttu+N+Sg+Gen+PxSg3
mihttár+N+Sg+Gen+PxSg3
militeara#biehttaleaddji+Sem/Hum+N+Sg+Gen+PxSg3
minuhtta+Sem/Time+N+Sg+Gen+PxSg3
moahtta+N+Sg+Gen+PxSg3
mollen#geađge#kvaliteahtta+N+Sg+Gen+PxSg3
mollen#geađge#kvaliteahtta+N+Sg+Gen+PxSg3
muhtter+N+Sg+Gen+PxSg3
muhttádus#njuolggadus+N+Sg+Gen+PxSg3
muhttádus#áigodat+Sem/Time+N+Sg+Gen+PxSg3
muhttádus+N+Sg+Gen+PxSg3
muohta+Sem/Wthr+N+Sg+Gen+PxSg3
muohtti+Sem/Wthr+N+Sg+Gen+PxSg3
muohtti+Sem/Wthr+N+Sg+Gen+PxSg3
muohttálagat+N+Sg+Gen+PxSg3
muorra#bihttá+N+Sg+Gen+PxSg3
muorra#ruohtas+N+Sg+Gen+PxSg3
máhtto#departemeanta+Sem/Org+Sem/Plc+N+Sg+Gen+PxSg3
máhttu+N+Sg+Gen+PxSg3
máhttáhan#sálbma+N+Sg+Gen+PxSg3
máhttáhus#mánná+Sem/Hum+N+Sg+Gen+PxSg3
máhttájeaddji+Sem/Hum+N+Sg+Gen+PxSg3
máistta#mihttu+N+Sg+Gen+PxSg3
máles#lihtti+N+Sg+Gen+PxSg3
márfe#lihtti+N+Sg+Gen+PxSg3
nagirgeahttáivuohta+N+Sg+Gen+PxSg3
nagirkeahttáivuohta+N+Sg+Gen+PxSg3
nasjonaliteahtta+N+Sg+Gen+PxSg3
nationaliteahtta+N+Sg+Gen+PxSg3
nationála#bušeahtta+N+Sg+Gen+PxSg3
našunaliteahtta+N+Sg+Gen+PxSg3
našunála#bušeahtta+N+Sg+Gen+PxSg3
neahkameahttun+Sem/Hum+N+Sg+Gen+PxSg3
neahtta+N+Sg+Gen+PxSg3
neahtta#báiki+Sem/Plc+N+Sg+Gen+PxSg3
neahtta#sadji+Sem/Plc+N+Sg+Gen+PxSg3
neahtta#siidu+N+Sg+Gen+PxSg3
niehtte#garjá+Sem/Ani+N+Sg+Gen+PxSg3
niehtte#miestta+N+Sg+Gen+PxSg3
niehtti+N+Sg+Gen+PxSg3
nieste#lihtti+N+Sg+Gen+PxSg3
nihta+N+Sg+Gen+PxSg3
njalbe#lihtti+N+Sg+Gen+PxSg3
njamman#ruohtas+N+Sg+Gen+PxSg3
njealjádas#nuohtta+N+Sg+Gen+PxSg3
njuolggo#linnjá#bihttá+N+Sg+Gen+PxSg3
njáhcu#muohta+Sem/Wthr+N+Sg+Gen+PxSg3
njálbme#bihttá+N+Sg+Gen+PxSg3
njálfáhtta+N+Sg+Gen+PxSg3
njálgga#hái#ruohtas+N+Sg+Gen+PxSg3
njálmme#bihttá+N+Sg+Gen+PxSg3
notáhta+N+Sg+Gen+PxSg3
nubbe#ruohtas+N+Sg+Gen+PxSg3
nubbe#ruohtas+N+Sg+Gen+PxSg3
nubbe#ruohtas+N+Sg+Gen+PxSg3
nubbe#ruohtas+N+Sg+Gen+PxSg3
nubbe#ruohtas+N+Sg+Gen+PxSg3
nubbe#ruohtas+N+Sg+Gen+PxSg3
nubbe#ruohtas+N+Sg+Gen+PxSg3
nubbe#ruohtas+N+Sg+Gen+PxSg3
nubbe#ruohtas+N+Sg+Gen+PxSg3
nubbe#ruohtas+N+Sg+Gen+PxSg3
nubbe#ruohtas+N+Sg+Gen+PxSg3
nubbe#ruohtas+N+Sg+Gen+PxSg3
nubbi#ruohtas+N+Sg+Gen+PxSg3
nubbi#ruohtas+N+Sg+Gen+PxSg3
nubbi#ruohtas+N+Sg+Gen+PxSg3
nubbi#ruohtas+N+Sg+Gen+PxSg3
nubbi#ruohtas+N+Sg+Gen+PxSg3
nubbi#ruohtas+N+Sg+Gen+PxSg3
nubbi#ruohtas+N+Sg+Gen+PxSg3
nubbi#ruohtas+N+Sg+Gen+PxSg3
nubbi#ruohtas+N+Sg+Gen+PxSg3
nubbi#ruohtas+N+Sg+Gen+PxSg3
nubbi#ruohtas+N+Sg+Gen+PxSg3
nubbi#ruohtas+N+Sg+Gen+PxSg3
nuohtta+N+Sg+Gen+PxSg3
nuohtta#dáidda+N+Sg+Gen+PxSg3
nuohtta#dássi+N+Sg+Gen+PxSg3
nuohtta#gaska+N+Sg+Gen+PxSg3
nuohtta#johtu+N+Sg+Gen+PxSg3
nuohtta#lávki+N+Sg+Gen+PxSg3
nuohtta#sárggis+N+Sg+Gen+PxSg3
nuohtta#árvu+N+Sg+Gen+PxSg3
nuohtta#čeahppi+Sem/Hum+N+Sg+Gen+PxSg3
nuohtta#šládja+N+Sg+Gen+PxSg3
nuohtta#čoavdda+N+Sg+Gen+PxSg3
nuohtte#bahta+N+Sg+Gen+PxSg3
nuohtte#buiti+N+Sg+Gen+PxSg3
nuohtte#dálki+Sem/Wthr+N+Sg+Gen+PxSg3
nuohtte#fierbmi+N+Sg+Gen+PxSg3
nuohtte#goahti+N+Sg+Gen+PxSg3
nuohtte#holga+N+Sg+Gen+PxSg3
nuohtte#jielli+N+Sg+Gen+PxSg3
nuohtte#luovdi+N+Sg+Gen+PxSg3
nuohtte#láhka+N+Sg+Gen+PxSg3
nuohtte#sallit+Sem/Ani+N+Sg+Gen+PxSg3
nuohtti+N+Sg+Gen+PxSg3
nuohttun#báiki+Sem/Plc+N+Sg+Gen+PxSg3
nuppástuhttin#prográmma+N+Sg+Gen+PxSg3
nuppástuhttin#proseassa+N+Sg+Gen+PxSg3
nuppástuhttin#ruhta+N+Sg+Gen+PxSg3
nuppástuhttin#stivra+Sem/Org+N+Sg+Gen+PxSg3
nuppástuhttin#stivrra#válga+N+Sg+Gen+PxSg3
nuppástuhttin#stivrra#čoahkkin+N+Sg+Gen+PxSg3
nuppástun#ruohtas+N+Sg+Gen+PxSg3
nylona#nuohtti+N+Sg+Gen+PxSg3
náittos#lihttu+N+Sg+Gen+PxSg3
oadjo#etáhtta+Sem/Org+N+Sg+Gen+PxSg3
oahppa#bihttá+N+Sg+Gen+PxSg3
oahppo#lihttu+Sem/Org+N+Sg+Gen+PxSg3
oahtta+Sem/Ani+N+Sg+Gen+PxSg3
oahttu+Sem/Ani+N+Sg+Gen+PxSg3
oainnálmahttin+N+Sg+Gen+PxSg3
oaive#saláhtta+N+Sg+Gen+PxSg3
oalga#háhtta+N+Sg+Gen+PxSg3
oalge#bihttá+N+Sg+Gen+PxSg3
oasttos#gáhtta+N+Sg+Gen+PxSg3
olahahttivuohta+N+Sg+Gen+PxSg3
olahahttivuođa#muddejupmi+N+Sg+Gen+PxSg3
ollašuhttin#ásahus+Sem/Org+N+Sg+Gen+PxSg3
olles#nuohtta+N+Sg+Gen+PxSg3
olles#nuohtta#lávki+N+Sg+Gen+PxSg3
omeleahtta+N+Sg+Gen+PxSg3
opportunisteahtta+N+Sg+Gen+PxSg3
ordináhtta+N+Sg+Gen+PxSg3
orginaliteahtta+N+Sg+Gen+PxSg3
orustan#automáhtta+N+Sg+Gen+PxSg3
orustan#bileahtta+N+Sg+Gen+PxSg3
ovda#geaš#skohtta#rággu+N+Sg+Gen+PxSg3
ovda#skoahtta+N+Sg+Gen+PxSg3
ovda#skohtas+N+Sg+Gen+PxSg3
ovda#skohtta#rággu+N+Sg+Gen+PxSg3
ovddal#boahtti+Sem/Hum+N+Sg+Gen+PxSg3
ovdánahttin#bargu+N+Sg+Gen+PxSg3
ovdánahttin#doaibma+N+Sg+Gen+PxSg3
ovdánahttin#fitnodat+Sem/Org+N+Sg+Gen+PxSg3
ovdánahttin#foanda+N+Sg+Gen+PxSg3
ovdánahttin#prográmma+N+Sg+Gen+PxSg3
ovdánahttin#prošeakta+N+Sg+Gen+PxSg3
ovttaidahttin+N+Sg+Gen+PxSg3
ovttaiduhttin#koda+N+Sg+Gen+PxSg3
ovttastahttin#mearrádus+N+Sg+Gen+PxSg3
ođjo#ruohtas+N+Sg+Gen+PxSg3
ođđa#beai#ruohtta+N+Sg+Gen+PxSg3
ođđa#beaivve#ruohtta+N+Sg+Gen+PxSg3
ođđa#jagi#ruohtta+N+Sg+Gen+PxSg3
ođđasis#ealáskahttin#doaibma+N+Sg+Gen+PxSg3
pakeahtta+N+Sg+Gen+PxSg3
para#niehtti+N+Sg+Gen+PxSg3
parallealla#bihttá+N+Sg+Gen+PxSg3
parasihtta+Sem/Hum+Sem/Ani+N+Sg+Gen+PxSg3
parfyma#bohtal+N+Sg+Gen+PxSg3
pea-niehtti+N+Sg+Gen+PxSg3
persiljá#ruohtas+N+Sg+Gen+PxSg3
pinseahtta+N+Sg+Gen+PxSg3
plakáhta+N+Sg+Gen+PxSg3
pláhtta+N+Sg+Gen+PxSg3
pláhtta#skárrit+N+Sg+Gen+PxSg3
pláhtta#viŋkil+N+Sg+Gen+PxSg3
pohttu+N+Sg+Gen+PxSg3
politiija#advokáhta+Sem/Hum+N+Sg+Gen+PxSg3
portreahtta+N+Sg+Gen+PxSg3
prejudikáhtta+N+Sg+Gen+PxSg3
preparáhtta+N+Sg+Gen+PxSg3
preterihtta+N+Sg+Gen+PxSg3
professoráhtta+N+Sg+Gen+PxSg3
proletariáhtta+N+Sg+Gen+PxSg3
proselyhtta+N+Sg+Gen+PxSg3
puberteahtta+N+Sg+Gen+PxSg3
pulvvar#apparáhtta+N+Sg+Gen+PxSg3
rabáhtta+N+Sg+Gen+PxSg3
rabáhtta#ortnet+N+Sg+Gen+PxSg3
rahttá+Sem/Time+N+Sg+Gen+PxSg3
rakeahtta+N+Sg+Gen+PxSg3
reabbá#feasto#nuohtti+N+Sg+Gen+PxSg3
reahka#nuohtti+N+Sg+Gen+PxSg3
reahtta+N+Sg+Gen+PxSg3
realiteahtta+N+Sg+Gen+PxSg3
referáhta+N+Sg+Gen+PxSg3
rehket#bihttá+N+Sg+Gen+PxSg3
rehttehat+N+Sg+Gen+PxSg3
rekruhtta#skuvla+Sem/Org+Sem/Plc+N+Sg+Gen+PxSg3
rekruhtta+Sem/Hum+N+Sg+Gen+PxSg3
relativiteahtta+N+Sg+Gen+PxSg3
reliabiliteahtta+N+Sg+Gen+PxSg3
reserváhtta#gáhtten#vuohki+N+Sg+Gen+PxSg3
reserváhtta+Sem/Plc+N+Sg+Gen+PxSg3
riegádahtti+Sem/Hum+N+Sg+Gen+PxSg3
riegádahttin#latnja+Sem/Plc+N+Sg+Gen+PxSg3
riegádahttin#ossodat+N+Sg+Gen+PxSg3
riegádahttin#ruhta+N+Sg+Gen+PxSg3
riegádahttin#visti+Build+N+Sg+Gen+PxSg3
riegádahttin+N+Sg+Gen+PxSg3
riehtis+Sem/Hum+N+Sg+Gen+PxSg3
riehtti+N+Sg+Gen+PxSg3
riekte#diehtemeahttunvuohta+N+Sg+Gen+PxSg3
riibadahttin#fabrihkka+Sem/Org+Sem/Plc+N+Sg+Gen+PxSg3
roahttu+Sem/Ani+N+Sg+Gen+PxSg3
rohttašupmi+N+Sg+Gen+PxSg3
rohtten#lohkka+N+Sg+Gen+PxSg3
rohtten#čuolbma+N+Sg+Gen+PxSg3
rohtten+N+Sg+Gen+PxSg3
rohttu+N+Sg+Gen+PxSg3
rohttu#dávda+N+Sg+Gen+PxSg3
ruhta#bihttá+N+Sg+Gen+PxSg3
ruhttejeaddji+N+Sg+Gen+PxSg3
ruhtten#vejolašvuohta+N+Sg+Gen+PxSg3
rukses#fiehta+Sem/Ani+N+Sg+Gen+PxSg3
rukses#oahttu+Sem/Ani+N+Sg+Gen+PxSg3
rukses#ruohtas+N+Sg+Gen+PxSg3
rumaš#lahttu+N+Sg+Gen+PxSg3
ruohtas#nuohtta+N+Sg+Gen+PxSg3
ruohtas+N+Sg+Gen+PxSg3
ruohtta#eahket+N+Sg+Gen+PxSg3
ruohtta#gállis+Sem/Hum+N+Sg+Gen+PxSg3
ruohtta#gállis+Sem/Hum+N+Sg+Gen+PxSg3
ruohtta+Sem/Time+N+Sg+Gen+PxSg3
ruohttan+N+Sg+Gen+PxSg3
ruohtti+Sem/Ani+Sem/Time+Sem/Hum+N+Sg+Gen+PxSg3
ruovtto#luotta#bileahtta+N+Sg+Gen+PxSg3
ruovttu#bihttá+N+Sg+Gen+PxSg3
ruoššaduhttin+N+Sg+Gen+PxSg3
ruska#lihtti+N+Sg+Gen+PxSg3
ruvdno#muhtter+N+Sg+Gen+PxSg3
ruŋkul#bihttá+N+Sg+Gen+PxSg3
ráddehus#miel#lahttu+Sem/Hum+N+Sg+Gen+PxSg3
rádje#mihttu+N+Sg+Gen+PxSg3
ráfáiduhttin#mearrádus+N+Sg+Gen+PxSg3
ráfáiduhttin#njuolggadus+N+Sg+Gen+PxSg3
ráfáiduhttin#prinsihppa+N+Sg+Gen+PxSg3
ráfáiduhttin#rádji+N+Sg+Gen+PxSg3
ráfáiduhttin#áigi+N+Sg+Gen+PxSg3
ráhkismeahttunvuohta+N+Sg+Gen+PxSg3
ráhkkanahttin#lávde#goddi+Sem/Org+N+Sg+Gen+PxSg3
ráhppá#gáhtta+N+Sg+Gen+PxSg3
ráhtis+N+Sg+Gen+PxSg3
ráhtta+N+Sg+Gen+PxSg3
ráhtte+N+Sg+Gen+PxSg3
ráiggas#pláhtta+N+Sg+Gen+PxSg3
rámma#bušeahtta+N+Sg+Gen+PxSg3
rávdnje#aggregáhtta+N+Sg+Gen+PxSg3
ráđđe#lahttu+Sem/Hum+N+Sg+Gen+PxSg3
ráđđehus#advokáhta+Sem/Hum+N+Sg+Gen+PxSg3
sadje#bileahtta+N+Sg+Gen+PxSg3
sajáiduhttin#vuohki+N+Sg+Gen+PxSg3
sal#pehtter+N+Sg+Gen+PxSg3
saldo#vuolidahttin+N+Sg+Gen+PxSg3
saláhtta#neavvu+N+Sg+Gen+PxSg3
saláhtta#seagáš+N+Sg+Gen+PxSg3
saláhtta#álbmi+N+Sg+Gen+PxSg3
saláhtta+N+Sg+Gen+PxSg3
satelihtta#mihtideapmi+N+Sg+Gen+PxSg3
satellihtta+N+Sg+Gen+PxSg3
seahkka#nuohtti+N+Sg+Gen+PxSg3
seahtta+N+Sg+Gen+PxSg3
searvadahttin#departemeanta+Sem/Org+Sem/Plc+N+Sg+Gen+PxSg3
searvadahttin#ministtar+Sem/Hum+N+Sg+Gen+PxSg3
searve#bihttá+N+Sg+Gen+PxSg3
searve#nuohtti+N+Sg+Gen+PxSg3
seksualiteahtta+N+Sg+Gen+PxSg3
selleri#ruohtas+N+Sg+Gen+PxSg3
senáhtta+Sem/Org+N+Sg+Gen+PxSg3
servieahtta+N+Sg+Gen+PxSg3
servituhtta+N+Sg+Gen+PxSg3
servituhtta#láhka+N+Sg+Gen+PxSg3
servodat#máhttu+N+Sg+Gen+PxSg3
sierranahttin#lanjat+N+Sg+Gen+PxSg3
sierranahttin#seaŋga#latnja+Sem/Plc+N+Sg+Gen+PxSg3
sigareahtta+N+Sg+Gen+PxSg3
silueahtta+N+Sg+Gen+PxSg3
sinjeahtta+N+Sg+Gen+PxSg3
sirren#apparáhtta+N+Sg+Gen+PxSg3
sis#gáhttu+N+Sg+Gen+PxSg3
sisa#boahtti+Sem/Hum+N+Sg+Gen+PxSg3
siskkáldas#bušeahtta+N+Sg+Gen+PxSg3
sitáhtta+N+Sg+Gen+PxSg3
sivla#nuohtti+N+Sg+Gen+PxSg3
skoahtta+N+Sg+Gen+PxSg3
skohtas+N+Sg+Gen+PxSg3
skohtta+N+Sg+Gen+PxSg3
skohtta#rággu+N+Sg+Gen+PxSg3
skohttal+Sem/Hum+Sem/Ani+N+Sg+Gen+PxSg3
skuhttar#bihttá+N+Sg+Gen+PxSg3
skuhttar#lunsa+N+Sg+Gen+PxSg3
skuhttár+Sem/Hum+N+Sg+Gen+PxSg3
skuohtta+N+Sg+Gen+PxSg3
skuohtti+N+Sg+Gen+PxSg3
skuovva#alidahtti+N+Sg+Gen+PxSg3
skuvla#internáhtta+Sem/Org+Build+N+Sg+Gen+PxSg3
skuvla#neahtta+N+Sg+Gen+PxSg3
skuvla#sáhttu+N+Sg+Gen+PxSg3
skáhtta+N+Sg+Gen+PxSg3
skáhttu+N+Sg+Gen+PxSg3
smahtta+N+Sg+Gen+PxSg3
smerra#gáhttu+Sem/Ani+N+Sg+Gen+PxSg3
smiehttamuš+N+Sg+Gen+PxSg3
smiehtus+N+Sg+Gen+PxSg3
smier#gáhttu+Sem/Ani+N+Sg+Gen+PxSg3
smierro#saláhtta+N+Sg+Gen+PxSg3
smoahtta+N+Sg+Gen+PxSg3
sner#bohttu+N+Sg+Gen+PxSg3
snora#nuohtte#fanas+Veh+N+Sg+Gen+PxSg3
snora#nuohtti+N+Sg+Gen+PxSg3
snora#nuohtto#fanas+Veh+N+Sg+Gen+PxSg3
snora#nuohttun#fanas+Veh+N+Sg+Gen+PxSg3
snoraldat#nuohtti+N+Sg+Gen+PxSg3
soadje#muhtter+N+Sg+Gen+PxSg3
soadje#ráhtis+N+Sg+Gen+PxSg3
soadje#ráhtis+N+Sg+Gen+PxSg3
soahpameahttunvuohta+N+Sg+Gen+PxSg3
soahpatmeahttunvuohta+N+Sg+Gen+PxSg3
soahttu+N+Sg+Gen+PxSg3
sohkar#bihttá+N+Sg+Gen+PxSg3
sohkar#lihtti+N+Sg+Gen+PxSg3
sohkar#ruohtas+N+Sg+Gen+PxSg3
sohkka#nuohtti+N+Sg+Gen+PxSg3
soneahtta+N+Sg+Gen+PxSg3
sosiála#demokráhtta+Sem/Hum+N+Sg+Gen+PxSg3
sovsa#lihtti+N+Sg+Gen+PxSg3
spageahtta+N+Sg+Gen+PxSg3
speallan#automáhtta+N+Sg+Gen+PxSg3
spenáhtta+N+Sg+Gen+PxSg3
spiinne#koteleahtta+N+Sg+Gen+PxSg3
spináhtta+N+Sg+Gen+PxSg3
spábba#čiekčan#lihttu+Sem/Org+N+Sg+Gen+PxSg3
stafeahtta+N+Sg+Gen+PxSg3
steiken#termo#mihttár+N+Sg+Gen+PxSg3
stipendiáhtta#virgi+N+Sg+Gen+PxSg3
stipendiáhtta+Sem/Hum+N+Sg+Gen+PxSg3
stivra#lahttu+Sem/Hum+N+Sg+Gen+PxSg3
stivrra#lahttu+Sem/Hum+N+Sg+Gen+PxSg3
stoahkan#apparáhtta+N+Sg+Gen+PxSg3
stuora#soahttu+N+Sg+Gen+PxSg3
stuorra#fiehta+Sem/Ani+N+Sg+Gen+PxSg3
stáda#bušeahtta+N+Sg+Gen+PxSg3
stáhta#advokáhta+Sem/Hum+N+Sg+Gen+PxSg3
stáhta#bušeahtta+N+Sg+Gen+PxSg3
stáhta#lahttu+Sem/Hum+N+Sg+Gen+PxSg3
substrakšuvdna#bihttá+N+Sg+Gen+PxSg3
suhttu+N+Sg+Gen+PxSg3
sulfáhtta+N+Sg+Gen+PxSg3
suohka#nuohtti+N+Sg+Gen+PxSg3
suohtta+N+Sg+Gen+PxSg3
suonjardahttin+N+Sg+Gen+PxSg3
suorggidahttin+N+Sg+Gen+PxSg3
surgadis#bihttá+N+Sg+Gen+PxSg3
surggiidahttin#geažus+N+Sg+Gen+PxSg3
surggiidahtus+N+Sg+Gen+PxSg3
sáhco#bihttá+N+Sg+Gen+PxSg3
sáhtto#biila+Veh+N+Sg+Gen+PxSg3
sáhtto#girdi+Veh+N+Sg+Gen+PxSg3
sáhtto#johtolat+N+Sg+Gen+PxSg3
sáhtto#olmmái+Sem/Hum+N+Sg+Gen+PxSg3
sáhttolaš+Sem/Hum+N+Sg+Gen+PxSg3
sáhttu+N+Sg+Gen+PxSg3
sáide#soaiko#nuohtti+N+Sg+Gen+PxSg3
sálte#lihtti+N+Sg+Gen+PxSg3
sálten#lihtti+N+Sg+Gen+PxSg3
sáme#demokráhtta+Sem/Hum+N+Sg+Gen+PxSg3
sáme#giel#máhttu+N+Sg+Gen+PxSg3
sáme#guovllu#plakáhtta+N+Sg+Gen+PxSg3
sárgun#breahtta+N+Sg+Gen+PxSg3
sátne#lihttu+N+Sg+Gen+PxSg3
sátto#šloahtta+N+Sg+Gen+PxSg3
sáŋga#vihttá+N+Sg+Gen+PxSg3
tableahtta+N+Sg+Gen+PxSg3
tapeahtta+N+Sg+Gen+PxSg3
teaksta#bihttá+N+Sg+Gen+PxSg3
teaksta#nuppástuhttin+N+Sg+Gen+PxSg3
teknihkalaš#máhttu+N+Sg+Gen+PxSg3
tekstualiteahtta+N+Sg+Gen+PxSg3
telefon#automáhtta+N+Sg+Gen+PxSg3
tennjen#breahtta+N+Sg+Gen+PxSg3
termo#mihttár+N+Sg+Gen+PxSg3
teáhter#bihttá+N+Sg+Gen+PxSg3
tihttel+N+Sg+Gen+PxSg3
toaleahtta#veasku+N+Sg+Gen+PxSg3
toga#bileahtta+N+Sg+Gen+PxSg3
tomáhtta+N+Sg+Gen+PxSg3
traktáhtta+N+Sg+Gen+PxSg3
trombocyhtta+N+Sg+Gen+PxSg3
uhcidahtti+N+Sg+Gen+PxSg3
uhcimus#mihtto#njuolggadus+N+Sg+Gen+PxSg3
ultrafioleahtta#suonjardeapmi+N+Sg+Gen+PxSg3
ultravioleahtta#suonjardeapmi+N+Sg+Gen+PxSg3
unduláhtta+Sem/Ani+N+Sg+Gen+PxSg3
universiteahtta+Sem/Org+Build+N+Sg+Gen+PxSg3
vahágahtton+N+Sg+Gen+PxSg3
validiteahtta+N+Sg+Gen+PxSg3
valuhtta+N+Sg+Gen+PxSg3
valáštallan#lihttu+Sem/Org+N+Sg+Gen+PxSg3
valáštallan#máhttu+N+Sg+Gen+PxSg3
vanillja#bihttá+N+Sg+Gen+PxSg3
varra#deaddo#mihttár+N+Sg+Gen+PxSg3
varra#ruohtas+N+Sg+Gen+PxSg3
veadjemeahttunvuohta+N+Sg+Gen+PxSg3
veahtta#čáhce#guolli+Sem/Ani+N+Sg+Gen+PxSg3
veajuidahttin#ásahus+Sem/Org+N+Sg+Gen+PxSg3
veajuiduhttin#doaibma+N+Sg+Gen+PxSg3
veajuiduhttin#ruhta+N+Sg+Gen+PxSg3
veajuiduhttin+N+Sg+Gen+PxSg3
vearjjohuhttin+N+Sg+Gen+PxSg3
vearro#direktoráhtta+Sem/Org+Sem/Plc+N+Sg+Gen+PxSg3
vearuiduhttin#riekti+N+Sg+Gen+PxSg3
vearuiduhttin#šiehtadus+N+Sg+Gen+PxSg3
video#kaseahtta+N+Sg+Gen+PxSg3
vihildan#nuohtti+N+Sg+Gen+PxSg3
vihtta+N+Sg+Gen+PxSg3
vihtta#mehter#sárggis+N+Sg+Gen+PxSg3
vihtta#čiehka+N+Sg+Gen+PxSg3
vihtta#čuođis+N+Sg+Gen+PxSg3
vihttu+N+Sg+Gen+PxSg3
vilges#ruohtas+N+Sg+Gen+PxSg3
virkkosmahttin#guovlu+Sem/Plc+N+Sg+Gen+PxSg3
volta#mihttár+N+Sg+Gen+PxSg3
vuodjan#máhttu+N+Sg+Gen+PxSg3
vuoigatvuođa#miel#lahttu+Sem/Hum+N+Sg+Gen+PxSg3
vuoigŋan#ruohtas+N+Sg+Gen+PxSg3
vuokta#bihtát+N+Sg+Gen+PxSg3
vuokta#fiehta+Sem/Ani+N+Sg+Gen+PxSg3
vuolahas#pláhtta+N+Sg+Gen+PxSg3
vuolidahttin#lohku+N+Sg+Gen+PxSg3
vuolidahttin#mearri+N+Sg+Gen+PxSg3
vuolidahttin+N+Sg+Gen+PxSg3
vuoste#muhtter+N+Sg+Gen+PxSg3
vuovddehuhttin+N+Sg+Gen+PxSg3
vuovdin#automáhtta+N+Sg+Gen+PxSg3
vuoššan#lihtti+N+Sg+Gen+PxSg3
vuoššan#pláhtta+N+Sg+Gen+PxSg3
vuođđo#nuohtta+N+Sg+Gen+PxSg3
váhttar+N+Sg+Gen+PxSg3
váhtter+N+Sg+Gen+PxSg3
váhttu+N+Sg+Gen+PxSg3
váibadahttin+N+Sg+Gen+PxSg3
váibmo#arvvosmahtti+N+Sg+Gen+PxSg3
váibmo#breahtta+N+Sg+Gen+PxSg3
váikkuhan#gaska#oapme#apparáhtta+N+Sg+Gen+PxSg3
válddálašvuođahuhttin+N+Sg+Gen+PxSg3
váldo#bihttá+N+Sg+Gen+PxSg3
váldo#gáhtta+N+Sg+Gen+PxSg3
váldo#luohttámuš+N+Sg+Gen+PxSg3
váldo#ruohtas+N+Sg+Gen+PxSg3
válga#lihttu+Sem/Org+N+Sg+Gen+PxSg3
válljehahttivuohta+N+Sg+Gen+PxSg3
várrameahttunvuohta+N+Sg+Gen+PxSg3
várre#lahttu+Sem/Hum+N+Sg+Gen+PxSg3
váráiduhttin#kantuvra+Sem/Org+Sem/Plc+N+Sg+Gen+PxSg3
váráiduhttin#ossodat+Sem/Org+Sem/Plc+N+Sg+Gen+PxSg3
váráiduhttin+N+Sg+Gen+PxSg3
vázzin#gáhtta+N+Sg+Gen+PxSg3
ábe#gáhttu+Sem/Ani+N+Sg+Gen+PxSg3
áhpasmahttin#ráhkkanus+N+Sg+Gen+PxSg3
áhpásmahttojupmi+N+Sg+Gen+PxSg3
áhti+Sem/Wthr+N+Sg+Gen+PxSg3
áhtti+N+Sg+Gen+PxSg3
áhttánG+N+Sg+Gen+PxSg3
áibmo#šloahtta+N+Sg+Gen+PxSg3
áigodahttin+N+Sg+Gen+PxSg3
áigodat#nuppástuhttin+N+Sg+Gen+PxSg3
álbmot#lahttu+Sem/Hum+N+Sg+Gen+PxSg3
álbmot#lahttuvuohta+N+Sg+Gen+PxSg3
álbmot#lihttu+Sem/Org+N+Sg+Gen+PxSg3
álgo#mandáhtta+N+Sg+Gen+PxSg3
álgo#ruohtas+N+Sg+Gen+PxSg3
álpa#leahtto#spálfu+Sem/Ani+N+Sg+Gen+PxSg3
árbe#láhttu+N+Sg+Gen+PxSg3
ášše#vuoddje#lihttu+Sem/Org+N+Sg+Gen+PxSg3
ášše#čuoččaldahttin#riekti+N+Sg+Gen+PxSg3
ášše#čuoččaldahttin#subjeakta+N+Sg+Gen+PxSg3
ášše#čuoččaldahttin#vejolašvuohta+N+Sg+Gen+PxSg3
ášše#čuoččaldahttin#váldi+Sem/Org+N+Sg+Gen+PxSg3
áššemeahttunvuohta+N+Sg+Gen+PxSg3
áššáiduhtton+N+Sg+Gen+PxSg3
áššáskuhttin#diggi+Sem/Org+Sem/Plc+N+Sg+Gen+PxSg3
áššáskuhttin#heaitta+N+Sg+Gen+PxSg3
áššáskuhttin+N+Sg+Gen+PxSg3
áššáskuhtton+N+Sg+Gen+PxSg3
šaddo#nálaštuhttin#láhka+N+Sg+Gen+PxSg3
časkkus#nuohtta+N+Sg+Gen+PxSg3
čađa#johtin#gáhtta+N+Sg+Gen+PxSg3
čađa#mihttu+N+Sg+Gen+PxSg3
šiehtadallan#dáhttu+N+Sg+Gen+PxSg3
čihtta+N+Sg+Gen+PxSg3
šihtti+N+Sg+Gen+PxSg3
šiljo#vuohtan+N+Sg+Gen+PxSg3
čitna#hydráhtta+N+Sg+Gen+PxSg3
čitna#tableahtta+N+Sg+Gen+PxSg3
šlahtti+Sem/Wthr+N+Sg+Gen+PxSg3
šleahtta+N+Sg+Gen+PxSg3
šloahtta+Build+Sem/Org+N+Sg+Gen+PxSg3
čoahkkanan#gáhtta+N+Sg+Gen+PxSg3
čoahkkái#rohtten+N+Sg+Gen+PxSg3
čoaskudan#aggregáhtta+N+Sg+Gen+PxSg3
čuohmáras#muohta+Sem/Wthr+N+Sg+Gen+PxSg3
čuoigan#láhttu+N+Sg+Gen+PxSg3
čuojaldahttin+N+Sg+Gen+PxSg3
čuokkes#lohkan#alfabeahtta+N+Sg+Gen+PxSg3
čuomiras#muohta+Sem/Wthr+N+Sg+Gen+PxSg3
čáhce#bohtal+N+Sg+Gen+PxSg3
čáhce#fáhtti+N+Sg+Gen+PxSg3
čáhce#lihtti+N+Sg+Gen+PxSg3
čáhppes#roahttu+Sem/Ani+N+Sg+Gen+PxSg3
čáhppes#rohttu+N+Sg+Gen+PxSg3
čáskadan#apparáhtta+N+Sg+Gen+PxSg3
čáskadan#ápparahtta+N+Sg+Gen+PxSg3
čázehuhttin+N+Sg+Gen+PxSg3
luohttámuš#almmái+Sem/Hum+N+Sg+Gen+PxSg3
gufihttaraš+N+Sg+Gen+PxSg3
oahppo#mihttu+N+Sg+Gen+PxSg3
neahtta#bihttá+N+Sg+Gen+PxSg3
bahčen#gieđbmi+N+Sg+Gen+PxSg3
beavde#leađbma+N+Sg+Gen+PxSg3
beađbe#dákti+N+Sg+Gen+PxSg3
beađbe#lađas+N+Sg+Gen+PxSg3
beađbi+N+Sg+Gen+PxSg3
gieđbmi+N+Sg+Gen+PxSg3
káffe#gieđbmi+N+Sg+Gen+PxSg3
lasta#lieđbmi+N+Sg+Gen+PxSg3
leađbma+N+Sg+Gen+PxSg3
lieđbme#suorsá+Sem/Ani+N+Sg+Gen+PxSg3
lieđbme#čoarvi+Sem/Ani+N+Sg+Gen+PxSg3
lieđbmi+N+Sg+Gen+PxSg3
lieđbmá+N+Sg+Gen+PxSg3
lieđbmá+N+Sg+Gen+PxSg3
áiro#lieđbmá+N+Sg+Gen+PxSg3
áiro#lieđbmá+N+Sg+Gen+PxSg3
čoamohas#beađbi+N+Sg+Gen+PxSg3
šođba#čuro#lasta+N+Sg+Gen+PxSg3
šođbbut+Sem/Hum+Sem/Ani+N+Sg+Gen+PxSg3
čáđbmi+N+Sg+Gen+PxSg3
beađŋŋis+N+Sg+Gen+PxSg3
beađŋŋis+N+Sg+Gen+PxSg3
bieđggo#boaibmun+N+Sg+Gen+PxSg3
bieđggo#gieđahallan+N+Sg+Gen+PxSg3
bieđggo#gávnnus+N+Sg+Gen+PxSg3
bieđggo#ássan#guovlu+Sem/Plc+N+Sg+Gen+PxSg3
bieđggo#ássan+N+Sg+Gen+PxSg3
bieđgguid#ássan#guovlu+Sem/Plc+N+Sg+Gen+PxSg3
bieđgo#mihttu+N+Sg+Gen+PxSg3
biđgejeaddji+Sem/Ani+N+Sg+Gen+PxSg3
biđggiideapmi+N+Sg+Gen+PxSg3
biđggon+Sem/Hum+N+Sg+Gen+PxSg3
boršu#geađgi+N+Sg+Gen+PxSg3
buddo#geađgi+N+Sg+Gen+PxSg3
buođga+N+Sg+Gen+PxSg3
bálddes#geađgi+N+Sg+Gen+PxSg3
bálvvos#geađgi+N+Sg+Gen+PxSg3
ceavcca#geađgi+N+Sg+Gen+PxSg3
daŋas#sieđga+N+Sg+Gen+PxSg3
deatto#geađgi+N+Sg+Gen+PxSg3
diila#geađgi+N+Sg+Gen+PxSg3
eappel#geađge#čukkon+N+Sg+Gen+PxSg3
ehtemas#sieđga+N+Sg+Gen+PxSg3
fiskes#sieđga+N+Sg+Gen+PxSg3
gadna#geađgi+N+Sg+Gen+PxSg3
geađge#boddu+N+Sg+Gen+PxSg3
geađge#borra+N+Sg+Gen+PxSg3
geađge#borri+N+Sg+Gen+PxSg3
geađge#bálkestat+N+Sg+Gen+PxSg3
geađge#bálkádat+N+Sg+Gen+PxSg3
geađge#dihkká+N+Sg+Gen+PxSg3
geađge#duvdni+N+Sg+Gen+PxSg3
geađge#gatna+N+Sg+Gen+PxSg3
geađge#gavja+N+Sg+Gen+PxSg3
geađge#guoddin+N+Sg+Gen+PxSg3
geađge#gáhtta+N+Sg+Gen+PxSg3
geađge#jorgu+Sem/Hum+N+Sg+Gen+PxSg3
geađge#juolgi+N+Sg+Gen+PxSg3
geađge#láhki+N+Sg+Gen+PxSg3
geađge#meahcci+N+Sg+Gen+PxSg3
geađge#mollehat+N+Sg+Gen+PxSg3
geađge#neahti+Sem/Ani+N+Sg+Gen+PxSg3
geađge#njuorju+Sem/Ani+N+Sg+Gen+PxSg3
geađge#noarsa+N+Sg+Gen+PxSg3
geađge#reabbá+N+Sg+Gen+PxSg3
geađge#reahka+N+Sg+Gen+PxSg3
geađge#reašmi+N+Sg+Gen+PxSg3
geađge#rišša+N+Sg+Gen+PxSg3
geađge#rásttis+Sem/Ani+N+Sg+Gen+PxSg3
geađge#sealla+N+Sg+Gen+PxSg3
geađge#áigi+Sem/Time+N+Sg+Gen+PxSg3
geađge#šattus+N+Sg+Gen+PxSg3
geađgi+N+Sg+Gen+PxSg3
geđgehat+N+Sg+Gen+PxSg3
giedde#sieđga+N+Sg+Gen+PxSg3
giehta#váđ#geađgi+N+Sg+Gen+PxSg3
goapma#geađgi+N+Sg+Gen+PxSg3
govdu#geađgi+N+Sg+Gen+PxSg3
gállo#geađgi+N+Sg+Gen+PxSg3
hearva#geađgi+N+Sg+Gen+PxSg3
hello#geađgi+N+Sg+Gen+PxSg3
karneola#geađgi+N+Sg+Gen+PxSg3
leađgganas+N+Sg+Gen+PxSg3
liđggastat+N+Sg+Gen+PxSg3
loađgu+Sem/Ani+N+Sg+Gen+PxSg3
ludne#geađgi+N+Sg+Gen+PxSg3
luonddu#geađgi+N+Sg+Gen+PxSg3
luovve#geađgi+N+Sg+Gen+PxSg3
mollen#geađge#kvaliteahtta+N+Sg+Gen+PxSg3
mollen#geađge#kvaliteahtta+N+Sg+Gen+PxSg3
mollen#geađge#logahallan+N+Sg+Gen+PxSg3
muhke#biđggon+N+Sg+Gen+PxSg3
muito#geađgi+N+Sg+Gen+PxSg3
njeađgga+Sem/Wthr+N+Sg+Gen+PxSg3
njeađggahat+Sem/Wthr+N+Sg+Gen+PxSg3
njeađggádat+Sem/Wthr+N+Sg+Gen+PxSg3
norddastus#geađgi+N+Sg+Gen+PxSg3
onyks#geađgi+N+Sg+Gen+PxSg3
orde#sieđga+N+Sg+Gen+PxSg3
ravda#geađgi+N+Sg+Gen+PxSg3
riibma#geađgi+N+Sg+Gen+PxSg3
rukses#sieđga+N+Sg+Gen+PxSg3
ránes#sieđga+N+Sg+Gen+PxSg3
sadjin#geađgi+N+Sg+Gen+PxSg3
sieđga#beaive#loddi+Sem/Ani+N+Sg+Gen+PxSg3
sieđga#cihci+Sem/Ani+N+Sg+Gen+PxSg3
sieđga#civkkán+Sem/Ani+N+Sg+Gen+PxSg3
sieđga#skierri+N+Sg+Gen+PxSg3
sieđga#šaddu+N+Sg+Gen+PxSg3
sieđga+N+Sg+Gen+PxSg3
skádna#geađgi+N+Sg+Gen+PxSg3
soađgu+Sem/Wthr+N+Sg+Gen+PxSg3
sáibo#geađgi+N+Sg+Gen+PxSg3
sátto#geađgi+N+Sg+Gen+PxSg3
sáđga+N+Sg+Gen+PxSg3
sáđgi+Sem/Plc+N+Sg+Gen+PxSg3
sáđgin+N+Sg+Gen+PxSg3
tiila#geađgi+N+Sg+Gen+PxSg3
vilges#sieđga+N+Sg+Gen+PxSg3
vuovde#sieđga+N+Sg+Gen+PxSg3
vuođgŋin#boazu+Sem/Ani+N+Sg+Gen+PxSg3
vuođđo#geađgi+N+Sg+Gen+PxSg3
várre#sieđga+N+Sg+Gen+PxSg3
álle#geađgi+N+Sg+Gen+PxSg3
árran#geađgi+N+Sg+Gen+PxSg3
ásta#geađgi+N+Sg+Gen+PxSg3
áđga+N+Sg+Gen+PxSg3
šleađga#bierggas+N+Sg+Gen+PxSg3
šleađga#duolbbus+N+Sg+Gen+PxSg3
šleađga#fierbmi+N+Sg+Gen+PxSg3
šleađga#rávdnji+N+Sg+Gen+PxSg3
šleađga#časkkus+N+Sg+Gen+PxSg3
šleađga+N+Sg+Gen+PxSg3
šleađgga+N+Sg+Gen+PxSg3
šleađgganas+N+Sg+Gen+PxSg3
šleađggo#čuovga+N+Sg+Gen+PxSg3
šleađgo#čuovga+N+Sg+Gen+PxSg3
šleđggon+N+Sg+Gen+PxSg3
čoarve#šleađgi+Sem/Ani+N+Sg+Gen+PxSg3
čoađgi+Sem/Ani+N+Sg+Gen+PxSg3
šuđgá+Sem/Hum+N+Sg+Gen+PxSg3
čáhce#geađgi+N+Sg+Gen+PxSg3
čáhppes#sieđga+N+Sg+Gen+PxSg3
golle#geađggáš+N+Sg+Gen+PxSg3
alit#jeađjá+N+Sg+Gen+PxSg3
bealdo#jeađjá+N+Sg+Gen+PxSg3
biebmo#viđji+N+Sg+Gen+PxSg3
giđđa#ođju+N+Sg+Gen+PxSg3
guhkes#ođju+N+Sg+Gen+PxSg3
guđju+N+Sg+Gen+PxSg3
gálla#jeađjá+N+Sg+Gen+PxSg3
jahke#ođju+N+Sg+Gen+PxSg3
jeađjá+N+Sg+Gen+PxSg3
oanehis#ođju+N+Sg+Gen+PxSg3
ođjo#rissi+N+Sg+Gen+PxSg3
ođjo#ruohtas+N+Sg+Gen+PxSg3
ođjo#šaddu+N+Sg+Gen+PxSg3
ođju+N+Sg+Gen+PxSg3
registtar#viđji+N+Sg+Gen+PxSg3
roava#jeađjá+N+Sg+Gen+PxSg3
rohto#jeađjá+N+Sg+Gen+PxSg3
viđje#doaibma+N+Sg+Gen+PxSg3
viđje#juvla+N+Sg+Gen+PxSg3
viđje#lássa+N+Sg+Gen+PxSg3
viđje#čalbmi+N+Sg+Gen+PxSg3
viđji+N+Sg+Gen+PxSg3
aláš#bađve#rássi+N+Sg+Gen+PxSg3
bađve#rássi+N+Sg+Gen+PxSg3
bađve#šaddu+N+Sg+Gen+PxSg3
bađvi+N+Sg+Gen+PxSg3
bađvvot#dillaG+N+Sg+Gen+PxSg3
bađvvot#giera+N+Sg+Gen+PxSg3
bađvvot#lávki+N+Sg+Gen+PxSg3
bozze#bađve#rássi+N+Sg+Gen+PxSg3
báđva+N+Sg+Gen+PxSg3
deađvašupmi+N+Sg+Gen+PxSg3
deađvun+N+Sg+Gen+PxSg3
dáđve#sonahat+N+Sg+Gen+PxSg3
dáđve#vihki+N+Sg+Gen+PxSg3
dáđvi+N+Sg+Gen+PxSg3
liđvi+Sem/Hum+N+Sg+Gen+PxSg3
njoađve+N+Sg+Gen+PxSg3
njoađvi+N+Sg+Gen+PxSg3
siđvi+Sem/Hum+N+Sg+Gen+PxSg3
suorbma#bađve#rássi+N+Sg+Gen+PxSg3
ája#bađve#rássi+N+Sg+Gen+PxSg3
čievra#bađvvut+N+Sg+Gen+PxSg3
+N+Sg+Gen+PxSg3
diibmo#beal+N+Sg+Gen+PxSg3
giehtah#guhkibu+N+Sg+Gen+PxSg3
giehtah#guhkibu+N+Sg+Gen+PxSg3
giehtat#guhkibu+N+Sg+Gen+PxSg3
giehtat#guhkibu+N+Sg+Gen+PxSg3
gáibbe#vuol+N+Sg+Gen+PxSg3
niibe#geaš+N+Sg+Gen+PxSg3
agi#beai#láibi+N+Sg+Gen+PxSg3
albma#suoigi+Sem/Hum+N+Sg+Gen+PxSg3
alibi+N+Sg+Gen+PxSg3
alibiija+N+Sg+Gen+PxSg3
anašan#guoibmi+Sem/Hum+N+Sg+Gen+PxSg3
antibiohta+N+Sg+Gen+PxSg3
asto#áigge#doaibma+N+Sg+Gen+PxSg3
asttu#áige#doaibma+N+Sg+Gen+PxSg3
attribuhtta#hápmi+N+Sg+Gen+PxSg3
attribuhtta+N+Sg+Gen+PxSg3
badje#gáibi+N+Sg+Gen+PxSg3
badje#vuoibmi+N+Sg+Gen+PxSg3
badjel#vuoibmi+N+Sg+Gen+PxSg3
bajimus#mearridan#gáibádus+N+Sg+Gen+PxSg3
bargo#doaibma+N+Sg+Gen+PxSg3
bargo#guoibmi+Sem/Hum+N+Sg+Gen+PxSg3
bargo#skibir+Sem/Hum+N+Sg+Gen+PxSg3
duhkoraddan#skibir+Sem/Hum+N+Sg+Gen+PxSg3
bargo#ustit+Sem/Hum+N+Sg+Gen+PxSg3
bargui#máhcahan#doaibma+N+Sg+Gen+PxSg3
batnin#nibba+N+Sg+Gen+PxSg3
beaivváš#láibbáš+N+Sg+Gen+PxSg3
bealle#beaive#doaibma+N+Sg+Gen+PxSg3
bearrái#geahččan#doaibma+N+Sg+Gen+PxSg3
beasse#láibi+N+Sg+Gen+PxSg3
beavde#niibi+N+Sg+Gen+PxSg3
beibboš#cihci+Sem/Ani+N+Sg+Gen+PxSg3
beibboš+Sem/Ani+N+Sg+Gen+PxSg3
bellodat#ustit+Sem/Hum+N+Sg+Gen+PxSg3
bibba#dirri+N+Sg+Gen+PxSg3
bibliografiija+N+Sg+Gen+PxSg3
bibliográfa+Sem/Hum+N+Sg+Gen+PxSg3
bibliotehka+Sem/Org+Build+N+Sg+Gen+PxSg3
bibliotekára+Sem/Hum+N+Sg+Gen+PxSg3
biebman#doaibma+N+Sg+Gen+PxSg3
biebmo#šibit+Sem/Ani+N+Sg+Gen+PxSg3
biegga#hieibma+Sem/Wthr+N+Sg+Gen+PxSg3
biergo#láibi+N+Sg+Gen+PxSg3
bieđggo#boaibmun+N+Sg+Gen+PxSg3
biibbal+N+Sg+Gen+PxSg3
biibbal+N+Sg+Gen+PxSg3
biibbal#historjá+N+Sg+Gen+PxSg3
biibbal#lohkan+N+Sg+Gen+PxSg3
biras#gáhtten#doaibma+N+Sg+Gen+PxSg3
boaibmumuš+N+Sg+Gen+PxSg3
bolfe#seaibi+Sem/Ani+N+Sg+Gen+PxSg3
breava#niibi+N+Sg+Gen+PxSg3
buoridan#doaibma+N+Sg+Gen+PxSg3
buoššodan#liibma+N+Sg+Gen+PxSg3
bures#doaibmi+N+Sg+Gen+PxSg3
bádde#geaš#šibit+Sem/Ani+N+Sg+Gen+PxSg3
bággen#doaibma+N+Sg+Gen+PxSg3
bággo#doaibma+N+Sg+Gen+PxSg3
bákte#doaibma+N+Sg+Gen+PxSg3
bákte#ruvke#doaibma+N+Sg+Gen+PxSg3
bálvalan#doaibma+N+Sg+Gen+PxSg3
bálvalus#doaibma+N+Sg+Gen+PxSg3
cibe+N+Sg+Gen+PxSg3
dahkki#guoibmivuohta+N+Sg+Gen+PxSg3
dearvvašvuođa#doaibma+N+Sg+Gen+PxSg3
deatta#áibmu+N+Sg+Gen+PxSg3
diehto#juohkin#doaibma+N+Sg+Gen+PxSg3
diibmo#bealle+Sem/Time+N+Sg+Gen+PxSg3
diibmo#bealli+Sem/Time+N+Sg+Gen+PxSg3
diibmo#duojár+Sem/Hum+N+Sg+Gen+PxSg3
diibmo#dávval+N+Sg+Gen+PxSg3
diibmo#haddi+N+Sg+Gen+PxSg3
diibmo#láhkki+N+Sg+Gen+PxSg3
diibmo#lássa+N+Sg+Gen+PxSg3
diibmo#máhttin+N+Sg+Gen+PxSg3
diibmo#oahpaheaddji+Sem/Hum+N+Sg+Gen+PxSg3
diibmo#plána+N+Sg+Gen+PxSg3
diibmo#áigiG+N+Sg+Gen+PxSg3
diibmo#čeahppi+Sem/Hum+N+Sg+Gen+PxSg3
diibmu+Sem/Time+N+Sg+Gen+PxSg3
dilli#attribuhtta+N+Sg+Gen+PxSg3
distributiiva+N+Sg+Gen+PxSg3
distribušuvdna+N+Sg+Gen+PxSg3
doaibma#almmái#ortnet+N+Sg+Gen+PxSg3
doaibma#almmái+Sem/Hum+N+Sg+Gen+PxSg3
doaibma#biddjo#orohat+Sem/Org+Sem/Plc+N+Sg+Gen+PxSg3
doaibma#bidjo#evttuhus+N+Sg+Gen+PxSg3
doaibma#bidjo#guovlu+Sem/Plc+N+Sg+Gen+PxSg3
doaibma#bidju+N+Sg+Gen+PxSg3
doaibma#boađus+N+Sg+Gen+PxSg3
doaibma#bušeahtta+N+Sg+Gen+PxSg3
doaibma#dahku+N+Sg+Gen+PxSg3
doaibma#dilli+N+Sg+Gen+PxSg3
doaibma#dilálašvuohta+N+Sg+Gen+PxSg3
doaibma#doalli+Sem/Hum+N+Sg+Gen+PxSg3
doaibma#doarjja+N+Sg+Gen+PxSg3
doaibma#dárkkisteapmi+N+Sg+Gen+PxSg3
doaibma#friddjavuohta+N+Sg+Gen+PxSg3
doaibma#geatnegasvuohta+N+Sg+Gen+PxSg3
doaibma#gelbbolašvuohta+N+Sg+Gen+PxSg3
doaibma#goddi+Sem/Org+N+Sg+Gen+PxSg3
doaibma#gollu+N+Sg+Gen+PxSg3
doaibma#guovddáš+Sem/Org+Sem/Plc+N+Sg+Gen+PxSg3
doaibma#guovlu+Sem/Plc+N+Sg+Gen+PxSg3
doaibma#heaitin+N+Sg+Gen+PxSg3
doaibma#hehttejupmi#ealáhat+N+Sg+Gen+PxSg3
doaibma#hehttejupmi+N+Sg+Gen+PxSg3
doaibma#jahki+Sem/Time+N+Sg+Gen+PxSg3
doaibma#joatkin+N+Sg+Gen+PxSg3
doaibma#jođiheaddji+Sem/Hum+N+Sg+Gen+PxSg3
doaibma#juogadan#lávde#goddi+Sem/Org+N+Sg+Gen+PxSg3
doaibma#konsešuvdna+N+Sg+Gen+PxSg3
doaibma#latnja+Sem/Plc+N+Sg+Gen+PxSg3
doaibma#lobi#doalli+Sem/Hum+N+Sg+Gen+PxSg3
doaibma#lobi#ortnet+N+Sg+Gen+PxSg3
doaibma#lohpi+N+Sg+Gen+PxSg3
doaibma#mokta+N+Sg+Gen+PxSg3
doaibma#máksu+N+Sg+Gen+PxSg3
doaibma#málle+N+Sg+Gen+PxSg3
doaibma#oaivadeaddji+Sem/Hum+N+Sg+Gen+PxSg3
doaibma#olggos#gollu+N+Sg+Gen+PxSg3
doaibma#olmmoš+Sem/Hum+N+Sg+Gen+PxSg3
doaibma#olmmái#ortnet+N+Sg+Gen+PxSg3
doaibma#olmmái+Sem/Hum+N+Sg+Gen+PxSg3
doaibma#orgána+Sem/Org+N+Sg+Gen+PxSg3
doaibma#ortnet+N+Sg+Gen+PxSg3
doaibma#plána+N+Sg+Gen+PxSg3
doaibma#prográmma+N+Sg+Gen+PxSg3
doaibma#ruhta+N+Sg+Gen+PxSg3
doaibma#sisa#boahtu+N+Sg+Gen+PxSg3
doaibma#suorgi+N+Sg+Gen+PxSg3
doaibma#viidodat+N+Sg+Gen+PxSg3
doaibma#visti+N+Sg+Gen+PxSg3
doaibma#vuohki+N+Sg+Gen+PxSg3
doaibma#váddu+N+Sg+Gen+PxSg3
doaibma#vádjet+Sem/Hum+N+Sg+Gen+PxSg3
doaibma#áigi+Sem/Time+N+Sg+Gen+PxSg3
doaibma#čilgehus+N+Sg+Gen+PxSg3
doaibma+N+Sg+Gen+PxSg3
doaibman#lohpi+N+Sg+Gen+PxSg3
doaibman#vejolašvuohta+N+Sg+Gen+PxSg3
doaibman#vuoigatvuohta+N+Sg+Gen+PxSg3
doaibman#áigi+Sem/Time+N+Sg+Gen+PxSg3
doaibmi+Sem/Hum+N+Sg+Gen+PxSg3
doarjja#doaibma+N+Sg+Gen+PxSg3
doarrun#vuoibmi+N+Sg+Gen+PxSg3
dohppa#niibi+N+Sg+Gen+PxSg3
duodje#diibmu+N+Sg+Gen+PxSg3
duodje#doaibma+N+Sg+Gen+PxSg3
dutkan#doaibma+N+Sg+Gen+PxSg3
dáibbas#muorra+N+Sg+Gen+PxSg3
dáidda#doaibma#goddi+Sem/Org+N+Sg+Gen+PxSg3
dálve#áibmu+N+Sg+Gen+PxSg3
dárogiel#diibmu+N+Sg+Gen+PxSg3
dásse#árvo#doaibma#plána+N+Sg+Gen+PxSg3
dásse#árvo#doaibma+N+Sg+Gen+PxSg3
dássádahttin#doaibma+N+Sg+Gen+PxSg3
eahkit+Sem/Hum+N+Sg+Gen+PxSg3
eaibmi+Sem/Hum+N+Sg+Gen+PxSg3
eaiggát#gáibideaddji+Sem/Hum+N+Sg+Gen+PxSg3
eaiggát#gáibádus+N+Sg+Gen+PxSg3
ealit+Sem/Ani+N+Sg+Gen+PxSg3
eallin#doaibma+N+Sg+Gen+PxSg3
ealáhus#doaibma+N+Sg+Gen+PxSg3
eanan#doallo#doaibma+N+Sg+Gen+PxSg3
eanan#doallo#álggahan#doaibma+N+Sg+Gen+PxSg3
eanan#hálden#doaibma+N+Sg+Gen+PxSg3
eastadan#doaibma+N+Sg+Gen+PxSg3
eatnan#vuloš#doaibma+N+Sg+Gen+PxSg3
ekshibisjonisma+N+Sg+Gen+PxSg3
erenoamáš#doaibma+N+Sg+Gen+PxSg3
fanas#láibi+N+Sg+Gen+PxSg3
fiber+N+Sg+Gen+PxSg3
fiber#borramuš+N+Sg+Gen+PxSg3
fiber#kábel+N+Sg+Gen+PxSg3
fidno#doaibma+N+Sg+Gen+PxSg3
fiiber+N+Sg+Gen+PxSg3
fitnodat#doaibmi+Sem/Hum+N+Sg+Gen+PxSg3
fleksibilitehta+N+Sg+Gen+PxSg3
gaiba#gahpir+N+Sg+Gen+PxSg3
gaiba+N+Sg+Gen+PxSg3
gaibbat+N+Sg+Gen+PxSg3
gapmo#doaibma+N+Sg+Gen+PxSg3
garra#láibi+N+Sg+Gen+PxSg3
gazirdan#niibi+N+Sg+Gen+PxSg3
geahpes#váibmo#suotna+N+Sg+Gen+PxSg3
geahppa#doaibma+N+Sg+Gen+PxSg3
geahčahusdoaibmabáiki+N+Sg+Gen+PxSg3
geahččalan#doaibma+N+Sg+Gen+PxSg3
geaidno#doaibma+N+Sg+Gen+PxSg3
gearggusvuođa#doaibma+N+Sg+Gen+PxSg3
geavahan#riekte#doaibma+N+Sg+Gen+PxSg3
gibbagaš+N+Sg+Gen+PxSg3
gibbu+N+Sg+Gen+PxSg3
giehta#diibmu+N+Sg+Gen+PxSg3
giehta#váibmo#suotna+N+Sg+Gen+PxSg3
giehta#váibmu+N+Sg+Gen+PxSg3
giehtat#guhkit++N+Sg+Gen+PxSg3
giehtat#guhkit+N+Sg+Gen+PxSg3
giehtat#guhkit+N+Sg+Gen+PxSg3
giehtat#guhkit+N+Sg+Gen+PxSg3
giehtat#guhkit+N+Sg+Gen+PxSg3
giehtat#guhkit+N+Sg+Gen+PxSg3
giehtat#guhkit+N+Sg+Gen+PxSg3
giehtat#guhkit+N+Sg+Gen+PxSg3
giehtat#guhkit+N+Sg+Gen+PxSg3
giehtat#guhkit+N+Sg+Gen+PxSg3
gieibmi+Sem/Hum+Sem/Ani+N+Sg+Gen+PxSg3
giella#doaibma+N+Sg+Gen+PxSg3
gili#doaibma#goddi+Sem/Org+N+Sg+Gen+PxSg3
gippal+N+Sg+Gen+PxSg3
girje#lágádus#doaibma+N+Sg+Gen+PxSg3
giđđa#áibmu+N+Sg+Gen+PxSg3
goaskit+Sem/Hum+N+Sg+Gen+PxSg3
gohttá#láibi+N+Sg+Gen+PxSg3
golle#beibboš+Sem/Ani+N+Sg+Gen+PxSg3
gomuhan#doaibma+N+Sg+Gen+PxSg3
groava#láibi+N+Sg+Gen+PxSg3
guhkes#seaibi+Sem/Ani+N+Sg+Gen+PxSg3
gulahallan#doaibma+N+Sg+Gen+PxSg3
guoibme#čiehka+N+Sg+Gen+PxSg3
guoibmi+Sem/Hum+N+Sg+Gen+PxSg3
guolle#biebman#doaibma+N+Sg+Gen+PxSg3
guovddáš#doaibma+N+Sg+Gen+PxSg3
gáibbe#vuolli+N+Sg+Gen+PxSg3
gáibbeš+N+Sg+Gen+PxSg3
gáibe#bátni+N+Sg+Gen+PxSg3
gáibi+N+Sg+Gen+PxSg3
duppal#gáibi+N+Sg+Gen+PxSg3
gáibideaddji#riika+Sem/Org+N+Sg+Gen+PxSg3
gáibideaddji+Sem/Hum+N+Sg+Gen+PxSg3
gáibmi+Sem/Hum+N+Sg+Gen+PxSg3
gáibádus#breava+N+Sg+Gen+PxSg3
gáibádus+N+Sg+Gen+PxSg3
gálleš#guoibmi+Sem/Hum+N+Sg+Gen+PxSg3
gássa#doaibma+N+Sg+Gen+PxSg3
gávpe#doaibma+N+Sg+Gen+PxSg3
gávuhan#doaibma+N+Sg+Gen+PxSg3
heagga#ustit+Sem/Hum+N+Sg+Gen+PxSg3
heahte#doaibma+N+Sg+Gen+PxSg3
heaibbas+N+Sg+Gen+PxSg3
heaibma+Sem/Plc+N+Sg+Gen+PxSg3
heaibmu+N+Sg+Gen+PxSg3
heaibu+Sem/Hum+N+Sg+Gen+PxSg3
heaibu+N+Sg+Gen+PxSg3
heastta#seaibe#čuolbma+N+Sg+Gen+PxSg3
heastta#seaibi+N+Sg+Gen+PxSg3
helpen#doaibma+N+Sg+Gen+PxSg3
hibiskus+N+Sg+Gen+PxSg3
hieibma+Sem/Wthr+N+Sg+Gen+PxSg3
huksen#doaibma+N+Sg+Gen+PxSg3
hálddahus#doaibma+N+Sg+Gen+PxSg3
hálddašan#doaibma+N+Sg+Gen+PxSg3
ieš#doaibmi+Sem/Hum+Sem/Org+N+Sg+Gen+PxSg3
ieš#mákso#gáibádus+N+Sg+Gen+PxSg3
ipmit+Sem/Hum+N+Sg+Gen+PxSg3
iskkadan#doaibma+N+Sg+Gen+PxSg3
jahke#doaibma+N+Sg+Gen+PxSg3
joaibme#várri+N+Sg+Gen+PxSg3
joaibmi+N+Sg+Gen+PxSg3
johannes#láibi+N+Sg+Gen+PxSg3
johka#fanas#čuoibmi+N+Sg+Gen+PxSg3
jotkkolašvuođa#gáibádus+N+Sg+Gen+PxSg3
jođihan#reaibma+N+Sg+Gen+PxSg3
jođiheaddji#doaibma+N+Sg+Gen+PxSg3
juolge#váibmo#suotna+N+Sg+Gen+PxSg3
jábmiid#áibmu+Sem/Plc+N+Sg+Gen+PxSg3
jápma#áibmu+N+Sg+Gen+PxSg3
kannibalisma+N+Sg+Gen+PxSg3
kannibála+Sem/Hum+N+Sg+Gen+PxSg3
kapillára#doaibma+N+Sg+Gen+PxSg3
kilo#watt#diibmu+N+Sg+Gen+PxSg3
koloniseren#doaibma+N+Sg+Gen+PxSg3
konsentrašuvdna#doaibma+N+Sg+Gen+PxSg3
kultur#doaibma+N+Sg+Gen+PxSg3
lađas#niibi+N+Sg+Gen+PxSg3
leaibe#gávval+N+Sg+Gen+PxSg3
leaibe#loddi+Sem/Ani+N+Sg+Gen+PxSg3
leaibi+N+Sg+Gen+PxSg3
leaibmi+N+Sg+Gen+PxSg3
leibor+Sem/Ani+N+Sg+Gen+PxSg3
libar+N+Sg+Gen+PxSg3
liberalisma+N+Sg+Gen+PxSg3
liegga#áibmo#rusttet+N+Sg+Gen+PxSg3
liegga#áibmo#ráhkkanus+N+Sg+Gen+PxSg3
lihkadan#doaibma+N+Sg+Gen+PxSg3
liiba+N+Sg+Gen+PxSg3
liibe#toaŋggat+N+Sg+Gen+PxSg3
liibma+N+Sg+Gen+PxSg3
liibmi+N+Sg+Gen+PxSg3
liŋko#niibi+N+Sg+Gen+PxSg3
loaibme#čoarvi+Sem/Ani+N+Sg+Gen+PxSg3
loaktin#doaibma+N+Sg+Gen+PxSg3
lossa#doaibma+N+Sg+Gen+PxSg3
lossa#áibmu+N+Sg+Gen+PxSg3
lotnolas#doaibma+N+Sg+Gen+PxSg3
lotnolas#ealáhus#doaibma+N+Sg+Gen+PxSg3
lubma#diibmu+N+Sg+Gen+PxSg3
luohtehahttivuođa#gáibádus+N+Sg+Gen+PxSg3
luohttámuš#doaibma+N+Sg+Gen+PxSg3
luossa#láibi+N+Sg+Gen+PxSg3
suovas#biergo#láibi+N+Sg+Gen+PxSg3
lábiid#ovttas#doaibma+N+Sg+Gen+PxSg3
lágádus#doaibma+N+Sg+Gen+PxSg3
láhka#addin#doaibma+N+Sg+Gen+PxSg3
láhka#ásahan#doaibma+N+Sg+Gen+PxSg3
láibbastat+N+Sg+Gen+PxSg3
láibbohat+N+Sg+Gen+PxSg3
láibe#bajoš+N+Sg+Gen+PxSg3
láibe#borramuš+N+Sg+Gen+PxSg3
láibe#borri+Sem/Hum+N+Sg+Gen+PxSg3
láibe#fiellu+N+Sg+Gen+PxSg3
láibe#ravda+N+Sg+Gen+PxSg3
láibe#ridda+N+Sg+Gen+PxSg3
láibe#stámpa+N+Sg+Gen+PxSg3
láibe#suvli+N+Sg+Gen+PxSg3
láibe#vajahas+N+Sg+Gen+PxSg3
láibi+N+Sg+Gen+PxSg3
láibu+N+Sg+Gen+PxSg3
lášmmodahttin#doaibma+N+Sg+Gen+PxSg3
matematihkka#diibmu+N+Sg+Gen+PxSg3
maŋŋe#attribuhtta+N+Sg+Gen+PxSg3
maŋŋe#juvla#doaibma+N+Sg+Gen+PxSg3
maŋŋil#gáibádus+N+Sg+Gen+PxSg3
meahcce#diibmu+N+Sg+Gen+PxSg3
meahcce#doaibma+N+Sg+Gen+PxSg3
merken#gáibádus+N+Sg+Gen+PxSg3
miel#guoibmi+Sem/Hum+N+Sg+Gen+PxSg3
mihtidan#diibmu+N+Sg+Gen+PxSg3
miibma+N+Sg+Gen+PxSg3
misseriibma+N+Sg+Gen+PxSg3
mohtor#doaibma+N+Sg+Gen+PxSg3
molssa#diibmu+Sem/Time+N+Sg+Gen+PxSg3
mudden#doaibma+N+Sg+Gen+PxSg3
musihkka#doaibma+N+Sg+Gen+PxSg3
máhcco#niibi+N+Sg+Gen+PxSg3
mánná+N+Sg+Gen+PxSg3
márkan#seaibi+N+Sg+Gen+PxSg3
mátke#guoibmi+Sem/Hum+N+Sg+Gen+PxSg3
mávssolašvuođa#gáibádus+N+Sg+Gen+PxSg3
neavttár#guoibmi+Sem/Hum+N+Sg+Gen+PxSg3
nibba+N+Sg+Gen+PxSg3
niibe#boagán+N+Sg+Gen+PxSg3
niibe#geahči+N+Sg+Gen+PxSg3
niibe#gulpu+N+Sg+Gen+PxSg3
niibe#nađđa+N+Sg+Gen+PxSg3
niibe#njunni+N+Sg+Gen+PxSg3
niibe#nálku+N+Sg+Gen+PxSg3
niibe#stálli+N+Sg+Gen+PxSg3
niibe#sátni+N+Sg+Gen+PxSg3
niibe#ávju+N+Sg+Gen+PxSg3
niibe#šimir+N+Sg+Gen+PxSg3
niibi+N+Sg+Gen+PxSg3
niso#láibbastat+N+Sg+Gen+PxSg3
niso#láibi+N+Sg+Gen+PxSg3
nisson#ustit+Sem/Hum+N+Sg+Gen+PxSg3
nisu#láibbastat+N+Sg+Gen+PxSg3
njealje#juvllat#doaibmi+N+Sg+Gen+PxSg3
njuovvan#gáibádus+N+Sg+Gen+PxSg3
notariála#doaibma+N+Sg+Gen+PxSg3
nuoraid#doaibma+N+Sg+Gen+PxSg3
náittos#guoibmi+Sem/Hum+N+Sg+Gen+PxSg3
oahpahus#doaibma+N+Sg+Gen+PxSg3
oahppa#diibmu+Sem/Time+N+Sg+Gen+PxSg3
oahppo#doaibma+N+Sg+Gen+PxSg3
oahppo#gáibádus+N+Sg+Gen+PxSg3
oaidnin#diibmu+Sem/Time+N+Sg+Gen+PxSg3
oaive#doaibma+N+Sg+Gen+PxSg3
oalge#doaibma+N+Sg+Gen+PxSg3
oaččuhan#doaibma+N+Sg+Gen+PxSg3
ohcan#doaibma+N+Sg+Gen+PxSg3
oktasaš#doaibma+N+Sg+Gen+PxSg3
okto#eaiggát#doaibma+N+Sg+Gen+PxSg3
olgo#doaibma+N+Sg+Gen+PxSg3
olgo#lusta#doaibma+N+Sg+Gen+PxSg3
olgo#áibmo#boahtu+N+Sg+Gen+PxSg3
olgo#áibmo#láhka+N+Sg+Gen+PxSg3
olgo#áibmu+N+Sg+Gen+PxSg3
oljo#doaibma+N+Sg+Gen+PxSg3
orustan#diibmu+N+Sg+Gen+PxSg3
osku#guoibmi+Sem/Hum+N+Sg+Gen+PxSg3
ovda#juvla#doaibmi+N+Sg+Gen+PxSg3
ovda#olbmo#doaibma+N+Sg+Gen+PxSg3
ovddidan#doaibma+N+Sg+Gen+PxSg3
ovdánahttin#doaibma+N+Sg+Gen+PxSg3
ovtta#hápmásašvuođa#gáibádus+N+Sg+Gen+PxSg3
ovtta#olbmo#doaibma+N+Sg+Gen+PxSg3
ovttas#bargo#doaibma+N+Sg+Gen+PxSg3
ovttas#bargo#guoibmi+Sem/Hum+N+Sg+Gen+PxSg3
ovttas#doaibma+N+Sg+Gen+PxSg3
ovttas#doaibman#arena+N+Sg+Gen+PxSg3
ovttas#doaibman#eaktu+N+Sg+Gen+PxSg3
ovttas#doaibman+N+Sg+Gen+PxSg3
ovttas#eallin#doaibma+N+Sg+Gen+PxSg3
ođastus#doaibma+N+Sg+Gen+PxSg3
ođđasis#ealáskahttin#doaibma+N+Sg+Gen+PxSg3
petroleum#doaibma+N+Sg+Gen+PxSg3
prohibitiiva#systema+N+Sg+Gen+PxSg3
reaibma+N+Sg+Gen+PxSg3
refušuvdna#gáibádus+N+Sg+Gen+PxSg3
rekrutteren#doaibma+N+Sg+Gen+PxSg3
ribat+N+Sg+Gen+PxSg3
ribbe#loddi+Sem/Ani+N+Sg+Gen+PxSg3
ribbe#lotti#beassi+N+Sg+Gen+PxSg3
ribe#skáiti+Sem/Ani+N+Sg+Gen+PxSg3
ribon+Sem/Ani+N+Sg+Gen+PxSg3
rieibmu+N+Sg+Gen+PxSg3
riekte#doaibma+N+Sg+Gen+PxSg3
riekte#veahkke#doaibma+N+Sg+Gen+PxSg3
rihppa#láibi+N+Sg+Gen+PxSg3
riibadahttin#fabrihkka+Sem/Org+Sem/Plc+N+Sg+Gen+PxSg3
riiban#mearka+N+Sg+Gen+PxSg3
riibma#geađgi+N+Sg+Gen+PxSg3
riibma+N+Sg+Gen+PxSg3
riikka#guoibmi+Sem/Hum+N+Sg+Gen+PxSg3
roaibi+Sem/Hum+N+Sg+Gen+PxSg3
roasso#doaibma+N+Sg+Gen+PxSg3
roavva#koordineren#doaibma+N+Sg+Gen+PxSg3
roavva#láibi+N+Sg+Gen+PxSg3
rohka#láibi+N+Sg+Gen+PxSg3
roibbon+Sem/Hum+N+Sg+Gen+PxSg3
romani%+N+Sg+Gen+PxSg3
ruibi+Sem/Hum+Sem/Ani+N+Sg+Gen+PxSg3
rukses#beibboš+Sem/Ani+N+Sg+Gen+PxSg3
ruoná#beibboš+Sem/Ani+N+Sg+Gen+PxSg3
ruopma#doaibma+N+Sg+Gen+PxSg3
rusttet#doaibma+N+Sg+Gen+PxSg3
ruvke#doaibma+N+Sg+Gen+PxSg3
ráhka#niibi+N+Sg+Gen+PxSg3
ráhken#niibi+N+Sg+Gen+PxSg3
rákto#doaibma+N+Sg+Gen+PxSg3
seaibbat+Sem/Hum+Sem/Ani+N+Sg+Gen+PxSg3
seaibbis+N+Sg+Gen+PxSg3
seaibbuš+Sem/Plc+N+Sg+Gen+PxSg3
seaibbástallan+N+Sg+Gen+PxSg3
seaibe#lahkki+Sem/Ani+N+Sg+Gen+PxSg3
seaibe#nalta+N+Sg+Gen+PxSg3
seaibe#násti+N+Sg+Gen+PxSg3
seaibi+N+Sg+Gen+PxSg3
seaibma+N+Sg+Gen+PxSg3
searve#doaibma+N+Sg+Gen+PxSg3
seastin#doaibma+N+Sg+Gen+PxSg3
seaŋga#guoibmi+Sem/Hum+N+Sg+Gen+PxSg3
seksuála#guoibmi+Sem/Hum+N+Sg+Gen+PxSg3
sibilánta+N+Sg+Gen+PxSg3
sibirijá#lasta#guossa+N+Sg+Gen+PxSg3
sierra#bibliotehka+Sem/Org+Sem/Plc+N+Sg+Gen+PxSg3
sierát#láibi+N+Sg+Gen+PxSg3
siiba+N+Sg+Gen+PxSg3
siibbe+N+Sg+Gen+PxSg3
siibe+N+Sg+Gen+PxSg3
siibma+N+Sg+Gen+PxSg3
siida#guoibmi+Sem/Hum+N+Sg+Gen+PxSg3
siido#doaibma+N+Sg+Gen+PxSg3
sikta#láibi+N+Sg+Gen+PxSg3
sis#áibmu+N+Sg+Gen+PxSg3
skibir+Sem/Hum+N+Sg+Gen+PxSg3
skibit+Sem/Hum+N+Sg+Gen+PxSg3
skibit+Sem/Hum+N+Sg+Gen+PxSg3
skoavde#láibi+N+Sg+Gen+PxSg3
skuibi+Sem/Hum+N+Sg+Gen+PxSg3
skuibor+N+Sg+Gen+PxSg3
skuvla#diibmu+N+Sg+Gen+PxSg3
skuvla#doaibma+N+Sg+Gen+PxSg3
skuvla#skibir+Sem/Hum+N+Sg+Gen+PxSg3
skuvla#tiibma+Sem/Time+N+Sg+Gen+PxSg3
skuvla#váibasat+N+Sg+Gen+PxSg3
snuiba#gahpir+N+Sg+Gen+PxSg3
snuiba+N+Sg+Gen+PxSg3
soahte#doaibma#ovttastupmi+N+Sg+Gen+PxSg3
soavvel#sáibma+N+Sg+Gen+PxSg3
sosiála#oadjo#doaibma#goddi+Sem/Org+N+Sg+Gen+PxSg3
spiral#váibmo#suotna+N+Sg+Gen+PxSg3
steampalastin#diibmu+N+Sg+Gen+PxSg3
stivra#doaibma+N+Sg+Gen+PxSg3
stuibmi+N+Sg+Gen+PxSg3
suoibi+Sem/Hum+N+Sg+Gen+PxSg3
suoibma#sodju+N+Sg+Gen+PxSg3
suopman#distribušuvdna+N+Sg+Gen+PxSg3
suorbma#doaibma+N+Sg+Gen+PxSg3
suorpmaid#ovttas#doaibma+N+Sg+Gen+PxSg3
suvra#láibi+N+Sg+Gen+PxSg3
synoniibma#listu+N+Sg+Gen+PxSg3
synoniibma+N+Sg+Gen+PxSg3
sáibbo+N+Sg+Gen+PxSg3
sáibma#golgadat+N+Sg+Gen+PxSg3
sáibma+N+Sg+Gen+PxSg3
sáibo#geađgi+N+Sg+Gen+PxSg3
sáibu+N+Sg+Gen+PxSg3
sáibu+N+Sg+Gen+PxSg3
sárgun#diibmu+Sem/Hum+N+Sg+Gen+PxSg3
tiibma#juohko#vuohki+N+Sg+Gen+PxSg3
tiibma#plána+N+Sg+Gen+PxSg3
tiibma+Sem/Time+N+Sg+Gen+PxSg3
tiibmu+Sem/Time+N+Sg+Gen+PxSg3
tribalisma+N+Sg+Gen+PxSg3
tribuna+N+Sg+Gen+PxSg3
turista#doaibma+N+Sg+Gen+PxSg3
unna#niibbáš+N+Sg+Gen+PxSg3
unnimus#gáibádus+N+Sg+Gen+PxSg3
ustibaš+Sem/Hum+N+Sg+Gen+PxSg3
ustit+Sem/Hum+N+Sg+Gen+PxSg3
vahkko#diibmu+Sem/Time+N+Sg+Gen+PxSg3
valáštallan#doaibma+N+Sg+Gen+PxSg3
veadjo#čuoibmi+N+Sg+Gen+PxSg3
veahkke#doaibma+N+Sg+Gen+PxSg3
veajuiduhttin#doaibma+N+Sg+Gen+PxSg3
vearro#gáibideaddji+Sem/Hum+N+Sg+Gen+PxSg3
vearro#gáibideapmi+N+Sg+Gen+PxSg3
vestibulára#vuogádat+N+Sg+Gen+PxSg3
vibrašuvdna+N+Sg+Gen+PxSg3
viiban#ágga+N+Sg+Gen+PxSg3
viibmiG+N+Sg+Gen+PxSg3
virge#gáibádus+N+Sg+Gen+PxSg3
viđje#doaibma+N+Sg+Gen+PxSg3
vuodja#láibi+N+Sg+Gen+PxSg3
vuodjin#diibmu+N+Sg+Gen+PxSg3
vuoibmi+N+Sg+Gen+PxSg3
vuoigatvuođa#gáibideaddji+Sem/Hum+N+Sg+Gen+PxSg3
vuoigatvuođa#gáibádus+N+Sg+Gen+PxSg3
vuojadan#diibmu+N+Sg+Gen+PxSg3
vuokta#bohcce#doaibma+N+Sg+Gen+PxSg3
vuolibuš+N+Sg+Gen+PxSg3
vuolle#váibmu+N+Sg+Gen+PxSg3
vuoste#gáibideaddji+Sem/Hum+N+Sg+Gen+PxSg3
vuostá#láibi+N+Sg+Gen+PxSg3
vuovde#doaibma+N+Sg+Gen+PxSg3
vuođđo#doaibma+N+Sg+Gen+PxSg3
váibadahttin+N+Sg+Gen+PxSg3
váibasat+N+Sg+Gen+PxSg3
váibbasvuohta+N+Sg+Gen+PxSg3
váibbat+Sem/Ani+N+Sg+Gen+PxSg3
váibmo#arvvosmahtti+N+Sg+Gen+PxSg3
váibmo#breahtta+N+Sg+Gen+PxSg3
váibmo#bávččas+N+Sg+Gen+PxSg3
váibmo#deahkki+N+Sg+Gen+PxSg3
váibmo#geasáhat+N+Sg+Gen+PxSg3
váibmo#girddáhat+N+Sg+Gen+PxSg3
váibmo#gohpi+N+Sg+Gen+PxSg3
váibmo#golláš+N+Sg+Gen+PxSg3
váibmo#lášmmohallan+N+Sg+Gen+PxSg3
váibmo#morči+N+Sg+Gen+PxSg3
váibmo#njamahat+N+Sg+Gen+PxSg3
váibmo#ovdasat+N+Sg+Gen+PxSg3
váibmo#sivva+N+Sg+Gen+PxSg3
váibmo#skoađđi+N+Sg+Gen+PxSg3
váibmo#skoađđi+N+Sg+Gen+PxSg3
váibmo#skoađđi+N+Sg+Gen+PxSg3
váibmo#suotna+N+Sg+Gen+PxSg3
váibmo#ustit+Sem/Hum+N+Sg+Gen+PxSg3
váibmo#uvssot+N+Sg+Gen+PxSg3
váibmo#varra#dahppon+N+Sg+Gen+PxSg3
váibmo#vihki+N+Sg+Gen+PxSg3
váibmo#vuođđu+N+Sg+Gen+PxSg3
váibmo#ášši+N+Sg+Gen+PxSg3
váibmu+N+Sg+Gen+PxSg3
váldo#doaibma+N+Sg+Gen+PxSg3
váldo#váibmo#suotna+N+Sg+Gen+PxSg3
vásedin#doaibma+N+Sg+Gen+PxSg3
ádjin#doaibma#bidju+N+Sg+Gen+PxSg3
áibbas#guoros#luovdi+N+Sg+Gen+PxSg3
áibme#goahti+N+Sg+Gen+PxSg3
áibme#lukti+N+Sg+Gen+PxSg3
áibme#njunni+N+Sg+Gen+PxSg3
áibme#spábba+N+Sg+Gen+PxSg3
áibme#suoidni+N+Sg+Gen+PxSg3
áibme#sákkan+N+Sg+Gen+PxSg3
áibme#šalbmi+N+Sg+Gen+PxSg3
áibmi+N+Sg+Gen+PxSg3
áibmo#bahku+N+Sg+Gen+PxSg3
áibmo#bismmar+N+Sg+Gen+PxSg3
áibmo#bohcci+N+Sg+Gen+PxSg3
áibmo#bázzi+N+Sg+Gen+PxSg3
áibmo#deaddu+N+Sg+Gen+PxSg3
áibmo#deatta+N+Sg+Gen+PxSg3
áibmo#dássi+N+Sg+Gen+PxSg3
áibmo#fievrrideapmi+N+Sg+Gen+PxSg3
áibmo#fievru+N+Sg+Gen+PxSg3
áibmo#filttar+N+Sg+Gen+PxSg3
áibmo#geardi+N+Sg+Gen+PxSg3
áibmo#givvir+N+Sg+Gen+PxSg3
áibmo#goiku+N+Sg+Gen+PxSg3
áibmo#guovdnji+N+Sg+Gen+PxSg3
áibmo#hivvodat+N+Sg+Gen+PxSg3
áibmo#jietna+N+Sg+Gen+PxSg3
áibmo#johtalus+N+Sg+Gen+PxSg3
áibmo#johtolat+N+Sg+Gen+PxSg3
áibmo#latnja+Sem/Plc+N+Sg+Gen+PxSg3
áibmo#láktadeaddji+N+Sg+Gen+PxSg3
áibmo#láset+N+Sg+Gen+PxSg3
áibmo#media+N+Sg+Gen+PxSg3
áibmo#molsun#rusttet+N+Sg+Gen+PxSg3
áibmo#molsun#ráigi+N+Sg+Gen+PxSg3
áibmo#molsun+N+Sg+Gen+PxSg3
áibmo#nađđa+N+Sg+Gen+PxSg3
áibmo#njiellu+N+Sg+Gen+PxSg3
áibmo#nuoskkideapmi+N+Sg+Gen+PxSg3
áibmo#poasta+N+Sg+Gen+PxSg3
áibmo#rávdnji+N+Sg+Gen+PxSg3
áibmo#sirren+N+Sg+Gen+PxSg3
áibmo#skiipa+N+Sg+Gen+PxSg3
áibmo#skoavdi+N+Sg+Gen+PxSg3
áibmo#suodjalus+Sem/Org+N+Sg+Gen+PxSg3
áibmo#veažir+N+Sg+Gen+PxSg3
áibmo#vuosttaldus+N+Sg+Gen+PxSg3
áibmo#vátni+N+Sg+Gen+PxSg3
áibmo#šloahtta+N+Sg+Gen+PxSg3
áibmodas#meahcci+N+Sg+Gen+PxSg3
áibmu+N+Sg+Gen+PxSg3
álbmot#guoibmi+Sem/Hum+N+Sg+Gen+PxSg3
áltár#láibi+N+Sg+Gen+PxSg3
ámmát#doaibma+N+Sg+Gen+PxSg3
árvalan#guoibmi+Sem/Hum+N+Sg+Gen+PxSg3
ássan#doaibma+N+Sg+Gen+PxSg3
ássan#guoibmi+Sem/Hum+N+Sg+Gen+PxSg3
čalbme#liiba+N+Sg+Gen+PxSg3
čalmmi#liiba+N+Sg+Gen+PxSg3
čeahcit+Sem/Hum+N+Sg+Gen+PxSg3
čibbe#lađas+N+Sg+Gen+PxSg3
čibbe#skálžu+N+Sg+Gen+PxSg3
čibbe#sojahallan+N+Sg+Gen+PxSg3
čibbe#stielgu+N+Sg+Gen+PxSg3
čibbi+N+Sg+Gen+PxSg3
šibit#biebmu+N+Sg+Gen+PxSg3
šibit#dikšun+N+Sg+Gen+PxSg3
šibit#doalli+Sem/Hum+N+Sg+Gen+PxSg3
šibit#doallu+N+Sg+Gen+PxSg3
šibit#doavttir+Sem/Hum+N+Sg+Gen+PxSg3
šibit#dállu+N+Sg+Gen+PxSg3
šibit+Sem/Ani+N+Sg+Gen+PxSg3
čiergges#váibmo#suotna+N+Sg+Gen+PxSg3
šliipen#nibba+N+Sg+Gen+PxSg3
čoahkkin#doaibma+N+Sg+Gen+PxSg3
čoarve#niibi+N+Sg+Gen+PxSg3
čuoibma#várpi+N+Sg+Gen+PxSg3
čuoibmi+N+Sg+Gen+PxSg3
čuoibmá+N+Sg+Gen+PxSg3
čuoigan#doaibma+N+Sg+Gen+PxSg3
čuoččuhus#gáibádus+N+Sg+Gen+PxSg3
čáhce#láibi+N+Sg+Gen+PxSg3
čáhppes#ibis+Sem/Ani+N+Sg+Gen+PxSg3
čáhppes#áibmu+N+Sg+Gen+PxSg3
čálgo#doaibma+N+Sg+Gen+PxSg3
čállin#godde#doaibma+N+Sg+Gen+PxSg3
čáskadan#doaibma+N+Sg+Gen+PxSg3
eallin#láibi+N+Sg+Gen+PxSg3
sámegiel#diibmu+N+Sg+Gen+PxSg3
advokáhta+Sem/Hum+N+Sg+Gen+PxSg3
affišša+N+Sg+Gen+PxSg3
affrikáhta+N+Sg+Gen+PxSg3
affrikáhtta+N+Sg+Gen+PxSg3
akademihkar+Sem/Hum+N+Sg+Gen+PxSg3
akustihkka+N+Sg+Gen+PxSg3
albma#bidju+N+Sg+Gen+PxSg3
albma#buktojupmi+N+Sg+Gen+PxSg3
albmulaš+N+Sg+Gen+PxSg3
alit#dohpi+N+Sg+Gen+PxSg3
alkoholista+Sem/Hum+N+Sg+Gen+PxSg3
alkohovla#juhkamuš+N+Sg+Gen+PxSg3
almmolašvuohta+N+Sg+Gen+PxSg3
almmos#organisašuvdna+Sem/Org+N+Sg+Gen+PxSg3
almmus#telefovdna+N+Sg+Gen+PxSg3
almmusvuohta+N+Sg+Gen+PxSg3
blicca#čuovga+N+Sg+Gen+PxSg3
buica+Sem/Hum+N+Sg+Gen+PxSg3
buice#ealli+Sem/Ani+N+Sg+Gen+PxSg3
buici+N+Sg+Gen+PxSg3
coica+N+Sg+Gen+PxSg3
coiccas+N+Sg+Gen+PxSg3
coiccuheapmi+N+Sg+Gen+PxSg3
cáici+Sem/Hum+N+Sg+Gen+PxSg3
cáicu+Sem/Hum+N+Sg+Gen+PxSg3
dásse#deaddo#áicu+N+Sg+Gen+PxSg3
gáica#eadni+Sem/Ani+N+Sg+Gen+PxSg3
gáica+Sem/Ani+N+Sg+Gen+PxSg3
gáicadat+N+Sg+Gen+PxSg3
gáicca#báidnu+N+Sg+Gen+PxSg3
gáicca#guiski+N+Sg+Gen+PxSg3
gáicca#mielki+N+Sg+Gen+PxSg3
gáicca#muorji+N+Sg+Gen+PxSg3
gáicca#skálžu+N+Sg+Gen+PxSg3
gáicca#čivga+Sem/Ani+N+Sg+Gen+PxSg3
gánda#buica+Sem/Hum+N+Sg+Gen+PxSg3
hat#trick+N+Sg+Gen+PxSg3
jovssus+N+Sg+Gen+PxSg3
juice+N+Sg+Gen+PxSg3
kodicilla+N+Sg+Gen+PxSg3
lága+N+Sg+Gen+PxSg3
mánná+N+Sg+Gen+PxSg3
ordovicium#systema+N+Sg+Gen+PxSg3
penicilliidna+N+Sg+Gen+PxSg3
philosophicum+N+Sg+Gen+PxSg3
pickup+N+Sg+Gen+PxSg3
policy+N+Sg+Gen+PxSg3
public+N+Sg+Gen+PxSg3
service#torg+Sem/Org+Sem/Plc+N+Sg+Gen+PxSg3
soica+N+Sg+Gen+PxSg3
soiccas+N+Sg+Gen+PxSg3
soiccuheapmi+N+Sg+Gen+PxSg3
áicca+N+Sg+Gen+PxSg3
áiccan+N+Sg+Gen+PxSg3
áicilvuohta+N+Sg+Gen+PxSg3
áico#gask#oapmi+N+Sg+Gen+PxSg3
áicu+N+Sg+Gen+PxSg3
+N+Sg+Gen+PxSg3
+N+Sg+Gen+PxSg3
+N+Sg+Gen+PxSg3
+N+Sg+Gen+PxSg3
+N+Sg+Gen+PxSg3
+N+Sg+Gen+PxSg3
+N+Sg+Gen+PxSg3
áide#guor+N+Sg+Gen+PxSg3
skáide#geaš+N+Sg+Gen+PxSg3
nuppiid#ovda#olbmuid+N+Sg+Gen+PxSg3
nuppiid#jođiheddjiid++N+Sg+Gen+PxSg3
geaidno#guor+N+Sg+Gen+PxSg3
julggiid#geaš+N+Sg+Gen+PxSg3
liidne#oai+N+Sg+Gen+PxSg3
nieida#beal+N+Sg+Gen+PxSg3
nieida#beal+N+Sg+Gen+PxSg3
ab#origiidna+Sem/Hum+N+Sg+Gen+PxSg3
adrenaliidna+N+Sg+Gen+PxSg3
adresseren#mašiidna+N+Sg+Gen+PxSg3
ahke#čohkiidus+N+Sg+Gen+PxSg3
ahkit+N+Sg+Gen+PxSg3
aiddolašvuohta+N+Sg+Gen+PxSg3
aids+N+Sg+Gen+PxSg3
ala#fievrrideapmi+N+Sg+Gen+PxSg3
ala#fievrridus+N+Sg+Gen+PxSg3
albma#bidju+N+Sg+Gen+PxSg3
albumiidna+N+Sg+Gen+PxSg3
alidan#mearka+N+Sg+Gen+PxSg3
alideapmi+N+Sg+Gen+PxSg3
alidus+N+Sg+Gen+PxSg3
alit#suoidni+N+Sg+Gen+PxSg3
alla#bassi+Sem/Time+N+Sg+Gen+PxSg3
allodat#stuorideapmi+N+Sg+Gen+PxSg3
allodat#stuoridus+N+Sg+Gen+PxSg3
alumiidna#foarbma+N+Sg+Gen+PxSg3
alumiidna#gásterola+N+Sg+Gen+PxSg3
alumiidna+N+Sg+Gen+PxSg3
aláš#hái#suoidni+N+Sg+Gen+PxSg3
aláš#suoidni+N+Sg+Gen+PxSg3
amfetamiidna+N+Sg+Gen+PxSg3
amiidna+N+Sg+Gen+PxSg3
aniliidna+N+Sg+Gen+PxSg3
anti#oksidánta+N+Sg+Gen+PxSg3
anti#pyriidna+N+Sg+Gen+PxSg3
anti#toksiidna+N+Sg+Gen+PxSg3
antifebriidna+N+Sg+Gen+PxSg3
antihistamiidna+N+Sg+Gen+PxSg3
apartheid+N+Sg+Gen+PxSg3
apartheida+N+Sg+Gen+PxSg3
appelsiidna+N+Sg+Gen+PxSg3
asfálta#bidjan+N+Sg+Gen+PxSg3
asteroiida+N+Sg+Gen+PxSg3
atnu#viidodat+N+Sg+Gen+PxSg3
atropiidna+N+Sg+Gen+PxSg3
auberšiidna+N+Sg+Gen+PxSg3
badje#nieida+Sem/Hum+N+Sg+Gen+PxSg3
badje#siida+Sem/Org+Sem/Plc+N+Sg+Gen+PxSg3
girko#siida+Sem/Org+Sem/Plc+N+Sg+Gen+PxSg3
bajidan#bohcci+N+Sg+Gen+PxSg3
bajil#oaidnu+N+Sg+Gen+PxSg3
bajimus#mearridan#gáibádus+N+Sg+Gen+PxSg3
bajimus#mearridan#váldi+N+Sg+Gen+PxSg3
bargguid#juogadeapmi+N+Sg+Gen+PxSg3
bargiid#bellodat+Sem/Org+N+Sg+Gen+PxSg3
bargiid#bráhkka+N+Sg+Gen+PxSg3
bargiid#eallin#dáhkádus+N+Sg+Gen+PxSg3
bargiid#giehta#girji+N+Sg+Gen+PxSg3
bargiid#hoavda+Sem/Hum+N+Sg+Gen+PxSg3
bargiid#kantuvra+Sem/Plc+N+Sg+Gen+PxSg3
bargiid#latnja+Sem/Plc+N+Sg+Gen+PxSg3
bargiid#lihkadus+N+Sg+Gen+PxSg3
bargiid#luohkká+N+Sg+Gen+PxSg3
bargiid#oaivadeaddji+Sem/Hum+N+Sg+Gen+PxSg3
bargiid#organisašuvdna+Sem/Org+N+Sg+Gen+PxSg3
bargiid#ossodat+Sem/Org+N+Sg+Gen+PxSg3
bargiid#plána+N+Sg+Gen+PxSg3
bargiid#politihkka+N+Sg+Gen+PxSg3
bargiid#seahtu+Sem/Group+Sem/Hum+N+Sg+Gen+PxSg3
bargiid#suodjalus+Sem/Org+N+Sg+Gen+PxSg3
bargiid#veahka+Sem/Hum+Sem/Group+N+Sg+Gen+PxSg3
bargo#mašiidna+N+Sg+Gen+PxSg3
bargo#ráidu+N+Sg+Gen+PxSg3
bargo#viidodat+N+Sg+Gen+PxSg3
bassaladdan#mašiidna+N+Sg+Gen+PxSg3
bassaladdan#mášiidna+N+Sg+Gen+PxSg3
bassan#mášiidna+N+Sg+Gen+PxSg3
bealdo#buoiddamas+Sem/Ani+N+Sg+Gen+PxSg3
bealle#guomáidupmi+N+Sg+Gen+PxSg3
beana#ráidu+N+Sg+Gen+PxSg3
bearaš#mánáid#gárde#jođiheaddji+N+Sg+Gen+PxSg3
bearaš#mánáid#gárdi+Sem/Org+Buld+N+Sg+Gen+PxSg3
bearjadat#idja+Sem/Time+N+Sg+Gen+PxSg3
beaskidan#mášiidna+N+Sg+Gen+PxSg3
beatnat#sarrit+N+Sg+Gen+PxSg3
beatnat#suoidni+N+Sg+Gen+PxSg3
beavde#liidni+N+Sg+Gen+PxSg3
beaŋka#ráidu+N+Sg+Gen+PxSg3
bensiidna#boahtu+N+Sg+Gen+PxSg3
bensiidna+N+Sg+Gen+PxSg3
berostus#riidu+N+Sg+Gen+PxSg3
beroštus#riidu+N+Sg+Gen+PxSg3
betoŋga#seaidni+N+Sg+Gen+PxSg3
biddi+N+Sg+Gen+PxSg3
biddo#gámas+N+Sg+Gen+PxSg3
biddo#juolgi+Sem/Ani+N+Sg+Gen+PxSg3
biddo#njálbmi+N+Sg+Gen+PxSg3
biddu+N+Sg+Gen+PxSg3
bidjalan#doarvi+N+Sg+Gen+PxSg3
bidjalan#nárri+N+Sg+Gen+PxSg3
bidjan+N+Sg+Gen+PxSg3
bidjet+N+Sg+Gen+PxSg3
bidju+N+Sg+Gen+PxSg3
biebmo#buoidi+N+Sg+Gen+PxSg3
biebmo#mašiidna+N+Sg+Gen+PxSg3
biebmo#nieida+Sem/Hum+N+Sg+Gen+PxSg3
biebmo#ráhkadan#mašiidna+N+Sg+Gen+PxSg3
bieidni+N+Sg+Gen+PxSg3
biepmus#ráidu+N+Sg+Gen+PxSg3
biergo#riidálas+Sem/Hum+N+Sg+Gen+PxSg3
bievla#máđidja+N+Sg+Gen+PxSg3
bieđgguid#ássan#guovlu+Sem/Plc+N+Sg+Gen+PxSg3
bihlaideapmi+N+Sg+Gen+PxSg3
biidnahupmi+N+Sg+Gen+PxSg3
biidnašupmi+N+Sg+Gen+PxSg3
biidno#vahkku+Sem/Time+N+Sg+Gen+PxSg3
biidno#vahkku+Sem/Time+N+Sg+Gen+PxSg3
biidnu+N+Sg+Gen+PxSg3
biika#áidi+N+Sg+Gen+PxSg3
biila#geaidnu+N+Sg+Gen+PxSg3
bijus+N+Sg+Gen+PxSg3
bilkideaddji+Sem/Hum+N+Sg+Gen+PxSg3
biras#buoidi+N+Sg+Gen+PxSg3
bismmáid#čoahkkin+N+Sg+Gen+PxSg3
bittus+Sem/Ani+N+Sg+Gen+PxSg3
bivddus#giddestat+N+Sg+Gen+PxSg3
bivttas#goikadan#mašiidna+N+Sg+Gen+PxSg3
biđggiideapmi+N+Sg+Gen+PxSg3
boaldin#reaidu+N+Sg+Gen+PxSg3
boares#nieida+Sem/Hum+N+Sg+Gen+PxSg3
boarrásiid#dikšu+N+Sg+Gen+PxSg3
boarrásiid#penšuvdna+N+Sg+Gen+PxSg3
boarrásiid#ruhta+N+Sg+Gen+PxSg3
boarrásiid#siida+Sem/Org+Sem/Plc+N+Sg+Gen+PxSg3
boazo#doallo#ovddidan#foanda+N+Sg+Gen+PxSg3
boazo#isit+Sem/Hum+N+Sg+Gen+PxSg3
boazo#áidi+N+Sg+Gen+PxSg3
boaššo#loaidu+N+Sg+Gen+PxSg3
bohcce#hoidu+N+Sg+Gen+PxSg3
bohcce#suoidni+N+Sg+Gen+PxSg3
bohcco#suoidni+N+Sg+Gen+PxSg3
bombasiidna+N+Sg+Gen+PxSg3
bommol#liidni+N+Sg+Gen+PxSg3
bora#noaidi+Sem/Hum+N+Sg+Gen+PxSg3
borjjas#liidni+N+Sg+Gen+PxSg3
borramuš#buoidi+N+Sg+Gen+PxSg3
borran#buoidi+N+Sg+Gen+PxSg3
borri#noaidi+Sem/Hum+N+Sg+Gen+PxSg3
boršo#viidna+N+Sg+Gen+PxSg3
boršo#viidni+N+Sg+Gen+PxSg3
bovren#mašiidna+N+Sg+Gen+PxSg3
bođuid#vuovdi+Sem/Hum+N+Sg+Gen+PxSg3
buhcciid#dikšu+Sem/Hum+N+Sg+Gen+PxSg3
buhcciid#ossodat+Sem/Org+Sem/Plc+N+Sg+Gen+PxSg3
buhcciid#ruoktuG+N+Sg+Gen+PxSg3
buhcciid#siida+Sem/Org+Sem/Plc+N+Sg+Gen+PxSg3
buhcciid#viessu+Sem/Org+Build+N+Sg+Gen+PxSg3
buhtis#nieida+Sem/Hum+N+Sg+Gen+PxSg3
buidodat+N+Sg+Gen+PxSg3
bulet#ráidu+N+Sg+Gen+PxSg3
bummol#liidni+N+Sg+Gen+PxSg3
buohkaid#guoski+N+Sg+Gen+PxSg3
buohkaid#opmodat+N+Sg+Gen+PxSg3
buohkaid#riekti+N+Sg+Gen+PxSg3
buohkaid#vuoigatvuohta+N+Sg+Gen+PxSg3
buohkaid#čoahkkin+N+Sg+Gen+PxSg3
buoidda+Sem/Ani+N+Sg+Gen+PxSg3
buoiddat+Sem/Hum+N+Sg+Gen+PxSg3
buoiddáš+N+Sg+Gen+PxSg3
buoide#cizáš+Sem/Ani+N+Sg+Gen+PxSg3
buoide#doggi+N+Sg+Gen+PxSg3
buoide#gaccet+Sem/Ani+N+Sg+Gen+PxSg3
buoide#sealla+N+Sg+Gen+PxSg3
buoidi+Sem/Hum+N+Sg+Gen+PxSg3
buoidivuohta+N+Sg+Gen+PxSg3
buolle#viidna+N+Sg+Gen+PxSg3
buolle#viidni+N+Sg+Gen+PxSg3
buollin#seaidni+N+Sg+Gen+PxSg3
buollin#viidáneapmi+N+Sg+Gen+PxSg3
buollin#čáskadan#reaidu+N+Sg+Gen+PxSg3
buollán#viidni+N+Sg+Gen+PxSg3
buoridan#doaibma+N+Sg+Gen+PxSg3
buoridan#fápmu+N+Sg+Gen+PxSg3
buriid#dahkki+Sem/Hum+N+Sg+Gen+PxSg3
buđet#báidna+N+Sg+Gen+PxSg3
bádde#ráidalas+N+Sg+Gen+PxSg3
bággo#bidjet+N+Sg+Gen+PxSg3
bággo#pántideapmi+N+Sg+Gen+PxSg3
báhtaran#geaidnu+N+Sg+Gen+PxSg3
báide#boallu+N+Sg+Gen+PxSg3
báide#sealgi+N+Sg+Gen+PxSg3
báide#soadji+N+Sg+Gen+PxSg3
báide#soadjá+N+Sg+Gen+PxSg3
báidi+N+Sg+Gen+PxSg3
báidna+N+Sg+Gen+PxSg3
báidnejaš+N+Sg+Gen+PxSg3
báidno#rássi+N+Sg+Gen+PxSg3
báidnu+N+Sg+Gen+PxSg3
báikki#isit+Sem/Hum+N+Sg+Gen+PxSg3
bákte#dáidda+N+Sg+Gen+PxSg3
bákte#sis#geaidnu+N+Sg+Gen+PxSg3
bákte#vuođđo#hámáiduvvan+N+Sg+Gen+PxSg3
bás#nieida+Sem/Hum+N+Sg+Gen+PxSg3
cealkin#friddjavuohta+N+Sg+Gen+PxSg3
cihraideapmi+N+Sg+Gen+PxSg3
cyaniidna+N+Sg+Gen+PxSg3
data#mašiidna+N+Sg+Gen+PxSg3
davvi#siida+Sem/Org+Sem/Plc+N+Sg+Gen+PxSg3
davvi#sámi#siida+Sem/Plc+Sem/Org+N+Sg+Gen+PxSg3
deaddo#geahpidan#guoddá+N+Sg+Gen+PxSg3
dekstriidna+N+Sg+Gen+PxSg3
desideratiiva+N+Sg+Gen+PxSg3
dia#govva#ráidu+N+Sg+Gen+PxSg3
didaktihkka+N+Sg+Gen+PxSg3
didde#spiŋggar+Sem/Ani+N+Sg+Gen+PxSg3
diddi+Sem/Ani+N+Sg+Gen+PxSg3
didno#deappu+N+Sg+Gen+PxSg3
didno#lohkka+N+Sg+Gen+PxSg3
didnu+N+Sg+Gen+PxSg3
didnu+N+Sg+Gen+PxSg3
dieđáhus#rutiidna+N+Sg+Gen+PxSg3
differensiála#giddehat+N+Sg+Gen+PxSg3
dihtor#mašiidna+N+Sg+Gen+PxSg3
diida#goansta+N+Sg+Gen+PxSg3
diida#logus+N+Sg+Gen+PxSg3
diida#osku+N+Sg+Gen+PxSg3
diida+N+Sg+Gen+PxSg3
diidu+N+Sg+Gen+PxSg3
dikteren#mašiidna+N+Sg+Gen+PxSg3
dioksiida+N+Sg+Gen+PxSg3
dioksiidna+N+Sg+Gen+PxSg3
dipma#margariidna+N+Sg+Gen+PxSg3
disipliidna+N+Sg+Gen+PxSg3
divideanda+N+Sg+Gen+PxSg3
doaibma#biddjo#orohat+Sem/Org+Sem/Plc+N+Sg+Gen+PxSg3
doaibma#bidjo#evttuhus+N+Sg+Gen+PxSg3
doaibma#bidjo#guovlu+Sem/Plc+N+Sg+Gen+PxSg3
doaibma#bidju+N+Sg+Gen+PxSg3
doaibma#friddjavuohta+N+Sg+Gen+PxSg3
doaibma#viidodat+N+Sg+Gen+PxSg3
doallo#eamit+Sem/Hum+N+Sg+Gen+PxSg3
doallo#isit+Sem/Hum+N+Sg+Gen+PxSg3
doallo#sárdnideaddji+Sem/Hum+N+Sg+Gen+PxSg3
doares#seaidni+N+Sg+Gen+PxSg3
doarrideaddji+Sem/Hum+N+Sg+Gen+PxSg3
doiddas+N+Sg+Gen+PxSg3
doiddáhat+N+Sg+Gen+PxSg3
doidin#latnja+Sem/Plc+N+Sg+Gen+PxSg3
doidin+N+Sg+Gen+PxSg3
doidásan#geardi+N+Sg+Gen+PxSg3
dolla#viidánan#riska+N+Sg+Gen+PxSg3
doložiid#dieđa+N+Sg+Gen+PxSg3
dorvo#geaidnu+N+Sg+Gen+PxSg3
dovddiidus+N+Sg+Gen+PxSg3
dulben#šliipen#mašiidna+N+Sg+Gen+PxSg3
dulve#geahpidan#rusttet+N+Sg+Gen+PxSg3
duolba#suoidni+N+Sg+Gen+PxSg3
dur#alumiidna+N+Sg+Gen+PxSg3
dusiidna+N+Sg+Gen+PxSg3
dutkiid#rekruhtaGen+Sem/Hum+N+Sg+Gen+PxSg3
dáhkideaddji+Sem/Hum+N+Sg+Gen+PxSg3
dáidda#alla#skuvla+Sem/Org+Sem/Plc+N+Sg+Gen+PxSg3
dáidda#bargu+N+Sg+Gen+PxSg3
dáidda#dagus+N+Sg+Gen+PxSg3
dáidda#doaibma#goddi+Sem/Org+N+Sg+Gen+PxSg3
dáidda#duodji+N+Sg+Gen+PxSg3
dáidda#dáhpáhus+N+Sg+Gen+PxSg3
dáidda#guovddáš+Sem/Org+Sem/Plc+N+Sg+Gen+PxSg3
dáidda#musea+Sem/Org+Build+N+Sg+Gen+PxSg3
dáidda#muséa+Sem/Org+Build+N+Sg+Gen+PxSg3
dáidda#oahppu+N+Sg+Gen+PxSg3
dáidda#politihkka+N+Sg+Gen+PxSg3
dáidda#searvi+Sem/Org+N+Sg+Gen+PxSg3
dáidda#skuvla+Sem/Org+Sem/Plc+N+Sg+Gen+PxSg3
dáidda#suorgi+N+Sg+Gen+PxSg3
dáidda#ávnnas+N+Sg+Gen+PxSg3
dáidda#čeahppi+Sem/Hum+N+Sg+Gen+PxSg3
dáidda#čoakkáldat+N+Sg+Gen+PxSg3
dáidda#čájáhus+N+Sg+Gen+PxSg3
dáidda+N+Sg+Gen+PxSg3
dáiddár#organisašuvdna+Sem/Org+N+Sg+Gen+PxSg3
dáiddár#ráđđi+Sem/Org+N+Sg+Gen+PxSg3
dáiddár#stipeanda+N+Sg+Gen+PxSg3
dáiddár+Sem/Hum+N+Sg+Gen+PxSg3
dáidni+N+Sg+Gen+PxSg3
dáidu+N+Sg+Gen+PxSg3
dáidár+Sem/Hum+N+Sg+Gen+PxSg3
dálke#njeaiddáhat+N+Sg+Gen+PxSg3
dálu#eamit+Sem/Hum+N+Sg+Gen+PxSg3
dálu#isit+Sem/Hum+N+Sg+Gen+PxSg3
dálve#idja+Sem/Time+N+Sg+Gen+PxSg3
dálve#máđidja+N+Sg+Gen+PxSg3
dálve#siida+Sem/Org+Sem/Plc+N+Sg+Gen+PxSg3
dáruiduhttin#politihkka+N+Sg+Gen+PxSg3
dáruiduhttin#proseassa+N+Sg+Gen+PxSg3
dáruiduhttin+N+Sg+Gen+PxSg3
eahkes#idja+Sem/Time+N+Sg+Gen+PxSg3
eahket#beale#idja+Sem/Time+N+Sg+Gen+PxSg3
eahket#idja+Sem/Time+N+Sg+Gen+PxSg3
eaidanas+Sem/Hum+N+Sg+Gen+PxSg3
eaiggát#gáibideaddji+Sem/Hum+N+Sg+Gen+PxSg3
ealle#buoidi+N+Sg+Gen+PxSg3
eallin#oaidno#diehtu+N+Sg+Gen+PxSg3
eallin#oaidnu+N+Sg+Gen+PxSg3
eallo#siida+Sem/Org+Sem/Plc+N+Sg+Gen+PxSg3
ealáhus#geaidnu+N+Sg+Gen+PxSg3
ealáhus#ovddidan#bargu+N+Sg+Gen+PxSg3
ealáhus#ovddideapmi+N+Sg+Gen+PxSg3
ealáhus#surggiideapmi+N+Sg+Gen+PxSg3
ealáhus#viidodat+N+Sg+Gen+PxSg3
eami#giedde#suoidni+N+Sg+Gen+PxSg3
eamit+Sem/Hum+N+Sg+Gen+PxSg3
eana#eaiggát#oaidnu+N+Sg+Gen+PxSg3
eana#gáidá+N+Sg+Gen+PxSg3
eana#mihtidan#eana#bihttá+N+Sg+Gen+PxSg3
eana#mihtidan#njuolggadus+N+Sg+Gen+PxSg3
eana#mihtideaddji+Sem/Hum+N+Sg+Gen+PxSg3
eana#mihtideapmi+N+Sg+Gen+PxSg3
eanan#gáidá+N+Sg+Gen+PxSg3
eanan#mihtideapmi+N+Sg+Gen+PxSg3
eanet#lohko#mearrideapmi+N+Sg+Gen+PxSg3
eaŋgalas#rái#suoidni+N+Sg+Gen+PxSg3
eaŋgals#rái#suoidni+N+Sg+Gen+PxSg3
elihta#ráidu+N+Sg+Gen+PxSg3
elliid#ossodat+Sem/Org+Sem/Plc+N+Sg+Gen+PxSg3
elliid#suodjalan#lávde#goddi+Sem/Org+N+Sg+Gen+PxSg3
elliid#suodjaleaddji+Sem/Hum+N+Sg+Gen+PxSg3
elliid#suodjaleapmi+N+Sg+Gen+PxSg3
elve#suoidni+N+Sg+Gen+PxSg3
eret#bidjan+N+Sg+Gen+PxSg3
etniid#fuolahus+N+Sg+Gen+PxSg3
etniid#rávvehat+N+Sg+Gen+PxSg3
etniid#rávven+N+Sg+Gen+PxSg3
eŋgalas#rái#suoidni+N+Sg+Gen+PxSg3
eŋgelas#rái#suoidni+N+Sg+Gen+PxSg3
fagge#ráidu+N+Sg+Gen+PxSg3
fariidna+N+Sg+Gen+PxSg3
fidjol+N+Sg+Gen+PxSg3
fidno#bagadeaddji+Sem/Hum+N+Sg+Gen+PxSg3
fidno#bagadus+N+Sg+Gen+PxSg3
fidno#bargi+Sem/Hum+N+Sg+Gen+PxSg3
fidno#buohcuvuohta+N+Sg+Gen+PxSg3
fidno#dearvvašvuođa#bálvalus+N+Sg+Gen+PxSg3
fidno#diehto#juohkin+N+Sg+Gen+PxSg3
fidno#doaibma+N+Sg+Gen+PxSg3
fidno#dálkun+N+Sg+Gen+PxSg3
fidno#fága#oahpahus#láhka+N+Sg+Gen+PxSg3
fidno#geaidnu+N+Sg+Gen+PxSg3
fidno#máhttu+N+Sg+Gen+PxSg3
fidno#máhttáhus+N+Sg+Gen+PxSg3
fidno#oahpahus+N+Sg+Gen+PxSg3
fidno#oahppi+Sem/Hum+N+Sg+Gen+PxSg3
fidno#skuvla+Sem/Org+Sem/Plc+N+Sg+Gen+PxSg3
fidno#skuvlen#guovddáš+Sem/Org+Sem/Plc+N+Sg+Gen+PxSg3
fidno#skuvlen#ráđđehus+Sem/Org+N+Sg+Gen+PxSg3
fidno#skuvlen+N+Sg+Gen+PxSg3
fidno#suorge#organisašuvdna+Sem/Org+N+Sg+Gen+PxSg3
fidno#suorgi+N+Sg+Gen+PxSg3
fidno#suorgáseapmi+N+Sg+Gen+PxSg3
fidno#vihki+N+Sg+Gen+PxSg3
fidno#visti+N+Sg+Gen+PxSg3
fidno#válljen+N+Sg+Gen+PxSg3
fidnu+N+Sg+Gen+PxSg3
fidnu+N+Sg+Gen+PxSg3
fidnár+Sem/Hum+N+Sg+Gen+PxSg3
fidus#maleriija+N+Sg+Gen+PxSg3
fiello#dáidni+N+Sg+Gen+PxSg3
fierbme#sallit+Sem/Ani+N+Sg+Gen+PxSg3
fievrridan#guovddáš+N+Sg+Gen+PxSg3
fiidna#gieđahallan+N+Sg+Gen+PxSg3
fiidna#jeaŋga+N+Sg+Gen+PxSg3
fiidnu+N+Sg+Gen+PxSg3
filbma#idola+N+Sg+Gen+PxSg3
filbma#liidni+N+Sg+Gen+PxSg3
fioliidna+N+Sg+Gen+PxSg3
fiskes#njálgga#hái#suoidni+N+Sg+Gen+PxSg3
folio#sisa#bidju+N+Sg+Gen+PxSg3
formaliidna+N+Sg+Gen+PxSg3
friddja#beaivi+Sem/Time+N+Sg+Gen+PxSg3
friddja#girku+Sem/Org+Build+N+Sg+Gen+PxSg3
friddja#minuhtta+Sem/Time+N+Sg+Gen+PxSg3
friddja#sadji+Sem/Plc+N+Sg+Gen+PxSg3
friddja#suohkan+N+Sg+Gen+PxSg3
friddja#suohkan#geahččaleapmi+N+Sg+Gen+PxSg3
friddja#suohkan#njuolggadus+N+Sg+Gen+PxSg3
friddja#suohkan#ortnet+N+Sg+Gen+PxSg3
friddja#áigiG+N+Sg+Gen+PxSg3
friddjavuohta+N+Sg+Gen+PxSg3
friddjavuođa#reive+N+Sg+Gen+PxSg3
friddjavuođa#soahti+N+Sg+Gen+PxSg3
fráŋken#mašiidna+N+Sg+Gen+PxSg3
fráŋken#mášiidna+N+Sg+Gen+PxSg3
fápmui#bidjan+N+Sg+Gen+PxSg3
gaidnarakkis+Sem/Ani+N+Sg+Gen+PxSg3
galmma#idja+Sem/Time+N+Sg+Gen+PxSg3
gammaglobuliidna+N+Sg+Gen+PxSg3
gardiidna+N+Sg+Gen+PxSg3
gask#idja+Sem/Time+N+Sg+Gen+PxSg3
gask'#idja+Sem/Time+N+Sg+Gen+PxSg3
gaska#idja+Sem/Time+N+Sg+Gen+PxSg3
gaska#loaidu+N+Sg+Gen+PxSg3
gaska#seaidni+N+Sg+Gen+PxSg3
gaska#siidu+N+Sg+Gen+PxSg3
gaska#vitta+N+Sg+Gen+PxSg3
gaska#áidi+N+Sg+Gen+PxSg3
geahpidan#ventiila+N+Sg+Gen+PxSg3
geahpideapmi+N+Sg+Gen+PxSg3
geaidi+Sem/Hum+N+Sg+Gen+PxSg3
geaidno#bargi+Sem/Hum+N+Sg+Gen+PxSg3
geaidno#doaibma+N+Sg+Gen+PxSg3
geaidno#doaimmahat+N+Sg+Gen+PxSg3
geaidno#eise#váldi+Sem/Org+N+Sg+Gen+PxSg3
geaidno#fierbmi+N+Sg+Gen+PxSg3
geaidno#foanda+N+Sg+Gen+PxSg3
geaidno#galba+N+Sg+Gen+PxSg3
geaidno#gievkkan+N+Sg+Gen+PxSg3
geaidno#guorra+N+Sg+Gen+PxSg3
geaidno#hoavda+Sem/Hum+N+Sg+Gen+PxSg3
geaidno#láhka+N+Sg+Gen+PxSg3
geaidno#meašttir+Sem/Hum+N+Sg+Gen+PxSg3
geaidno#mohkki+N+Sg+Gen+PxSg3
geaidno#ossodat+Sem/Org+N+Sg+Gen+PxSg3
geaidno#plána+N+Sg+Gen+PxSg3
geaidno#ravda+N+Sg+Gen+PxSg3
geaidno#ruossa+N+Sg+Gen+PxSg3
geaidno#searvi+Sem/Org+N+Sg+Gen+PxSg3
geaidno#spáitu+N+Sg+Gen+PxSg3
geaidno#árvvošteapmi+N+Sg+Gen+PxSg3
geaidno#čuovga+N+Sg+Gen+PxSg3
geaidno#čája+N+Sg+Gen+PxSg3
geaidnu+N+Sg+Gen+PxSg3
geaidu+N+Sg+Gen+PxSg3
gearjidan#bihttá+N+Sg+Gen+PxSg3
gearjideaddji+Sem/Hum+N+Sg+Gen+PxSg3
gearjideapmi+N+Sg+Gen+PxSg3
geasse#idja+Sem/Time+N+Sg+Gen+PxSg3
geasse#siida+Sem/Org+Sem/Plc+N+Sg+Gen+PxSg3
geavahan#viidodat+N+Sg+Gen+PxSg3
geavaheaddji#váidin#lávde#goddi+Sem/Org+N+Sg+Gen+PxSg3
geavaheddjiid#kantuvra+Sem/Org+N+Sg+Gen+PxSg3
geavaheddjiid#kantuvra+N+Sg+Gen+PxSg3
geavaheddjiid#máhttu+N+Sg+Gen+PxSg3
geavaheddjiid#oahppa+N+Sg+Gen+PxSg3
geavlo#sáidi+Sem/Plc+N+Sg+Gen+PxSg3
gehppes#margariidna+N+Sg+Gen+PxSg3
geidde#stággu+N+Sg+Gen+PxSg3
gelatiidna+N+Sg+Gen+PxSg3
giddagas#ráŋggáštus+N+Sg+Gen+PxSg3
giddagas#ásahus+Sem/Org+N+Sg+Gen+PxSg3
giddagas+Sem/Org+N+Sg+Gen+PxSg3
giddehat#čoavdda+N+Sg+Gen+PxSg3
giddehat+N+Sg+Gen+PxSg3
giddehus+N+Sg+Gen+PxSg3
gidden#mekanisma+N+Sg+Gen+PxSg3
gidden#ráhkkanus+N+Sg+Gen+PxSg3
gidden#skruvva+N+Sg+Gen+PxSg3
gidden#ventiila+N+Sg+Gen+PxSg3
gidden#áksil+N+Sg+Gen+PxSg3
gidden+N+Sg+Gen+PxSg3
giddes#násti+N+Sg+Gen+PxSg3
giddestat+N+Sg+Gen+PxSg3
giddodat#girji+N+Sg+Gen+PxSg3
giddodat#logahallan+N+Sg+Gen+PxSg3
giddodat#vuođđo#sirdin+N+Sg+Gen+PxSg3
giddodat#vuođđu+N+Sg+Gen+PxSg3
giddodat+N+Sg+Gen+PxSg3
gidni+N+Sg+Gen+PxSg3
giedde#suoidni+N+Sg+Gen+PxSg3
giehta#gáidnu+N+Sg+Gen+PxSg3
giehta#láiddot+Sem/Ani+N+Sg+Gen+PxSg3
giehta#áidi+N+Sg+Gen+PxSg3
gieldda#sámi#siida+Sem/Org+Sem/Plc+N+Sg+Gen+PxSg3
gielddaid#lihttu+Sem/Org+N+Sg+Gen+PxSg3
giella#ovddideaddji+Sem/Hum+N+Sg+Gen+PxSg3
gierdo#oaidnu+N+Sg+Gen+PxSg3
gieres#ráidu+N+Sg+Gen+PxSg3
gieđalat#láiddot+Sem/Ani+N+Sg+Gen+PxSg3
gili#geaidnu+N+Sg+Gen+PxSg3
gilli#fidno#guovlu+Sem/Plc+N+Sg+Gen+PxSg3
girdi#noaidi+Sem/Hum+N+Sg+Gen+PxSg3
girdilan#geaidnu+N+Sg+Gen+PxSg3
girdin#mášiidna+N+Sg+Gen+PxSg3
girje#goasttideaddji+Sem/Hum+N+Sg+Gen+PxSg3
girje#ráidu+N+Sg+Gen+PxSg3
girko#viidni+N+Sg+Gen+PxSg3
girko#áidi+N+Sg+Gen+PxSg3
givssideapmi+N+Sg+Gen+PxSg3
globuliidna+N+Sg+Gen+PxSg3
goaivun#mašiidna+N+Sg+Gen+PxSg3
goargŋun#buoidi+N+Sg+Gen+PxSg3
goariduvvon#eana+Sem/Plc+N+Sg+Gen+PxSg3
goarrun#mašiidna+N+Sg+Gen+PxSg3
goarrun#mášiidna+N+Sg+Gen+PxSg3
goaste#buoidi+N+Sg+Gen+PxSg3
goasttideaddji+Sem/Hum+N+Sg+Gen+PxSg3
goađe#eamit+Sem/Hum+N+Sg+Gen+PxSg3
goađe#isit+Sem/Hum+N+Sg+Gen+PxSg3
gobeliidna+N+Sg+Gen+PxSg3
gohččun#ovddas#vástideaddji+Sem/Hum+N+Sg+Gen+PxSg3
goidoš+Sem/Hum+N+Sg+Gen+PxSg3
goidár+Sem/Hum+N+Sg+Gen+PxSg3
goivvohat#seaidni+N+Sg+Gen+PxSg3
golggiidus#bohcci+N+Sg+Gen+PxSg3
golggiidus#rusttet+N+Sg+Gen+PxSg3
golggiidus+N+Sg+Gen+PxSg3
golle#doidi+Sem/Hum+N+Sg+Gen+PxSg3
goluid#merošteapmi+N+Sg+Gen+PxSg3
gonagas#nieida+Sem/Hum+N+Sg+Gen+PxSg3
gorde#suoidni+N+Sg+Gen+PxSg3
gordne#ráidnehat+N+Sg+Gen+PxSg3
gordnen#mášiidna+N+Sg+Gen+PxSg3
goskkiidan#váddu+N+Sg+Gen+PxSg3
govddidan#mielki+N+Sg+Gen+PxSg3
govddodan#liidna+N+Sg+Gen+PxSg3
govddodan#liidná+N+Sg+Gen+PxSg3
govva#dáidda+N+Sg+Gen+PxSg3
govva#dáiddár+Sem/Hum+N+Sg+Gen+PxSg3
govva#ráidu+N+Sg+Gen+PxSg3
govvidan#dáidu+N+Sg+Gen+PxSg3
govvideaddji+Sem/Hum+N+Sg+Gen+PxSg3
govvidus+N+Sg+Gen+PxSg3
gozihan#mihtideapmi+N+Sg+Gen+PxSg3
gođđin#mašiidna+N+Sg+Gen+PxSg3
gratiidna+N+Sg+Gen+PxSg3
guhkidan#gorri+N+Sg+Gen+PxSg3
guodja#suoidni+N+Sg+Gen+PxSg3
guole#geaidnu+N+Sg+Gen+PxSg3
guomáidupmi+N+Sg+Gen+PxSg3
guorbme#vávdna#geaidnu+N+Sg+Gen+PxSg3
guovddáš#váráidahttin+N+Sg+Gen+PxSg3
guovddáš#váráiduhttin+N+Sg+Gen+PxSg3
guskkiidan#váddu+N+Sg+Gen+PxSg3
guvttiid#guoddi+Sem/Hum+N+Sg+Gen+PxSg3
guvttiid#lohku+N+Sg+Gen+PxSg3
gádde#sneaida+N+Sg+Gen+PxSg3
gádde#suoidni+N+Sg+Gen+PxSg3
gáddái#skihkidan#báiki+Sem/Plc+N+Sg+Gen+PxSg3
gáhton#liidni+N+Sg+Gen+PxSg3
gáibideaddji#riika+Sem/Org+N+Sg+Gen+PxSg3
gáibideaddji+Sem/Hum+N+Sg+Gen+PxSg3
gáicca#báidnu+N+Sg+Gen+PxSg3
gáiddus#arkiiva+Sem/Org+N+Sg+Gen+PxSg3
gáiddus#dárkon+N+Sg+Gen+PxSg3
gáiddus#gažadeapmi+N+Sg+Gen+PxSg3
gáiddus#johtin+N+Sg+Gen+PxSg3
gáiddus#liekkas+N+Sg+Gen+PxSg3
gáiddus#oahpahus+N+Sg+Gen+PxSg3
gáiddus#stivren+N+Sg+Gen+PxSg3
gáidi+N+Sg+Gen+PxSg3
gáidno#luovdi+N+Sg+Gen+PxSg3
gáidno#sadji+Sem/Plc+N+Sg+Gen+PxSg3
gáidnu+N+Sg+Gen+PxSg3
gáidnulaš+Sem/Hum+N+Sg+Gen+PxSg3
gáidá#njunni+Sem/Ani+N+Sg+Gen+PxSg3
gáidá#nuohtti+N+Sg+Gen+PxSg3
gáidá+N+Sg+Gen+PxSg3
gáisá#ráidu+N+Sg+Gen+PxSg3
gálvo#hálbbideapmi+N+Sg+Gen+PxSg3
gálvo#hálbbidus+N+Sg+Gen+PxSg3
gálvo#lágideapmi+N+Sg+Gen+PxSg3
gáma#suoidni+N+Sg+Gen+PxSg3
gáma#suoidnilaš+Sem/Hum+N+Sg+Gen+PxSg3
gárdiidna+N+Sg+Gen+PxSg3
gárggiidus#riika+N+Sg+Gen+PxSg3
gárgiidan#gálga+N+Sg+Gen+PxSg3
gártton#liidni+N+Sg+Gen+PxSg3
gáržžideapmi+N+Sg+Gen+PxSg3
gáržžidus+N+Sg+Gen+PxSg3
hadde#mearrideapmi+N+Sg+Gen+PxSg3
haŋkin#váiddon+Sem/Hum+N+Sg+Gen+PxSg3
heagga#dieđuid#láhka+N+Sg+Gen+PxSg3
heaidna+N+Sg+Gen+PxSg3
heakka#riidu+N+Sg+Gen+PxSg3
healva#suoidni+N+Sg+Gen+PxSg3
heasta#máđidja+N+Sg+Gen+PxSg3
heavval#mašiidna+N+Sg+Gen+PxSg3
hehpoš#suoidni+N+Sg+Gen+PxSg3
heittot#oaidnu+N+Sg+Gen+PxSg3
helve#suoidni+N+Sg+Gen+PxSg3
hemo#globiidna+N+Sg+Gen+PxSg3
heroiidna+N+Sg+Gen+PxSg3
hevrriideapmi+N+Sg+Gen+PxSg3
hiddjádus+N+Sg+Gen+PxSg3
hiida+N+Sg+Gen+PxSg3
histamiidna+N+Sg+Gen+PxSg3
hivsset#alidahtti+N+Sg+Gen+PxSg3
hivvodat#hálbbidus+N+Sg+Gen+PxSg3
hoaiddár+Sem/Hum+N+Sg+Gen+PxSg3
hoidu+N+Sg+Gen+PxSg3
huksen#dáidda+N+Sg+Gen+PxSg3
hybrida+N+Sg+Gen+PxSg3
hybriida+N+Sg+Gen+PxSg3
hádja#vuoiddas+N+Sg+Gen+PxSg3
hái#suoidni+N+Sg+Gen+PxSg3
háiso#suoidni+N+Sg+Gen+PxSg3
hálbbidus+N+Sg+Gen+PxSg3
háldo#giddagas+N+Sg+Gen+PxSg3
háliidus+N+Sg+Gen+PxSg3
idea+N+Sg+Gen+PxSg3
idealisma+N+Sg+Gen+PxSg3
idealista+Sem/Hum+N+Sg+Gen+PxSg3
identifikašuvdna#goarta+N+Sg+Gen+PxSg3
identifikašuvdna+N+Sg+Gen+PxSg3
identifiseren#apposišuvdna+N+Sg+Gen+PxSg3
identifiseren#operašuvdna+N+Sg+Gen+PxSg3
identitehta+N+Sg+Gen+PxSg3
ideográmma+N+Sg+Gen+PxSg3
ideologa+Sem/Hum+N+Sg+Gen+PxSg3
ideologiija+N+Sg+Gen+PxSg3
ideologiija#kritihkka+N+Sg+Gen+PxSg3
ideála+N+Sg+Gen+PxSg3
idiohta+Sem/Hum+N+Sg+Gen+PxSg3
idioleakta+N+Sg+Gen+PxSg3
idioma+N+Sg+Gen+PxSg3
idja#bargu+N+Sg+Gen+PxSg3
idja#beaivváš+N+Sg+Gen+PxSg3
idja#bivttas+N+Sg+Gen+PxSg3
idja#buolaš+Sem/Wthr+N+Sg+Gen+PxSg3
idja#fákta+Sem/Hum+N+Sg+Gen+PxSg3
idja#gerbmosat+N+Sg+Gen+PxSg3
idja#gozán+Sem/Hum+N+Sg+Gen+PxSg3
idja#gálut+N+Sg+Gen+PxSg3
idja#gáranas+Sem/Hum+N+Sg+Gen+PxSg3
idja#lahkki+Sem/Time+N+Sg+Gen+PxSg3
idja#livva+N+Sg+Gen+PxSg3
idja#loddi+Sem/Ani+N+Sg+Gen+PxSg3
idja#mátkkošteapmi+N+Sg+Gen+PxSg3
idja#rávga+Sem/Hum+N+Sg+Gen+PxSg3
idja#sadji+Sem/Plc+N+Sg+Gen+PxSg3
idja#skeaiki+Sem/Hum+N+Sg+Gen+PxSg3
idja#stállu+Sem/Hum+N+Sg+Gen+PxSg3
idja#čorgi+N+Sg+Gen+PxSg3
idja+Sem/Time+N+Sg+Gen+PxSg3
idjadan#ruhta+N+Sg+Gen+PxSg3
idjadan#sadji+N+Sg+Gen+PxSg3
idne#šaddu+N+Sg+Gen+PxSg3
idni+N+Sg+Gen+PxSg3
idola+N+Sg+Gen+PxSg3
idéa+N+Sg+Gen+PxSg3
ieš#mearridan#vuoigatvuohta+N+Sg+Gen+PxSg3
ieš#mearrideaddji+Sem/Hum+Sem/Org+N+Sg+Gen+PxSg3
ieš#mearrideapmi+N+Sg+Gen+PxSg3
iežas#vástidan#áigodat+Sem/Time+N+Sg+Gen+PxSg3
indamiidna+N+Sg+Gen+PxSg3
individualisma+N+Sg+Gen+PxSg3
indiviida+Sem/Hum+Sem/Ani+N+Sg+Gen+PxSg3
influeansa#vaksiidna+N+Sg+Gen+PxSg3
insuliidna+N+Sg+Gen+PxSg3
interneahtta#siidu+N+Sg+Gen+PxSg3
invaliditehta+N+Sg+Gen+PxSg3
invaliida+Sem/Hum+N+Sg+Gen+PxSg3
isit+Sem/Hum+N+Sg+Gen+PxSg3
itália#rái#suoidni+N+Sg+Gen+PxSg3
ivdne#oaidnu+N+Sg+Gen+PxSg3
iđedis#idja+Sem/Time+N+Sg+Gen+PxSg3
iđit#beale#idja+Sem/Time+N+Sg+Gen+PxSg3
iđit#idja+Sem/Time+N+Sg+Gen+PxSg3
iđit+Sem/Time+N+Sg+Gen+PxSg3
iđđedis#idja+Sem/Time+N+Sg+Gen+PxSg3
iđđes#idja+Sem/Time+N+Sg+Gen+PxSg3
jiddisch+N+Sg+Gen+PxSg3
jiena#alideaddji+Sem/Hum+N+Sg+Gen+PxSg3
jietna#seaidni+N+Sg+Gen+PxSg3
jietna#viidodat+N+Sg+Gen+PxSg3
jietna#váiddon+N+Sg+Gen+PxSg3
johka#buoidda+Sem/Ani+N+Sg+Gen+PxSg3
johtalan#geaidnu+N+Sg+Gen+PxSg3
johtolat#geaidnu+N+Sg+Gen+PxSg3
jorba#suoidni+N+Sg+Gen+PxSg3
jorba#šliipen#mašiidna+N+Sg+Gen+PxSg3
journála#ovddas#vástideaddji+Sem/Hum+N+Sg+Gen+PxSg3
jozzidan#bihttá+N+Sg+Gen+PxSg3
jođánis#geaidnu+N+Sg+Gen+PxSg3
julev#sámi#siida+Sem/Org+Sem/Plc+N+Sg+Gen+PxSg3
julevu#sámi#siida+Sem/Org+Sem/Plc+N+Sg+Gen+PxSg3
julggiid#geahči+N+Sg+Gen+PxSg3
juovla#iđit+N+Sg+Gen+PxSg3
jurdda#govvidus+N+Sg+Gen+PxSg3
jurdda#reaidu+N+Sg+Gen+PxSg3
juridihkka+N+Sg+Gen+PxSg3
jursan#mašiidna+N+Sg+Gen+PxSg3
jábmiid#riika+Sem/Plc+N+Sg+Gen+PxSg3
jábmiid#áibmu+Sem/Plc+N+Sg+Gen+PxSg3
kaffeiidna+N+Sg+Gen+PxSg3
kamela#ráidu+N+Sg+Gen+PxSg3
kamiidna+N+Sg+Gen+PxSg3
kandidatuvra+N+Sg+Gen+PxSg3
kandidáhta+Sem/Hum+N+Sg+Gen+PxSg3
kandidáhtta+Sem/Hum+N+Sg+Gen+PxSg3
kaniidna+Sem/Ani+N+Sg+Gen+PxSg3
kantiidna#jođiheaddji+Sem/Hum+N+Sg+Gen+PxSg3
kantiidna+Sem/Org+N+Sg+Gen+PxSg3
kaoliidna+N+Sg+Gen+PxSg3
kapteaidna+Sem/Hum+N+Sg+Gen+PxSg3
karbona#dioksiida+N+Sg+Gen+PxSg3
karmiidna+N+Sg+Gen+PxSg3
kaseiidna+N+Sg+Gen+PxSg3
kavaleriija#kapteaidna+Sem/Hum+N+Sg+Gen+PxSg3
kelatiidna+N+Sg+Gen+PxSg3
keratiidna+N+Sg+Gen+PxSg3
kid#náhppen+N+Sg+Gen+PxSg3
kiniidna+N+Sg+Gen+PxSg3
kirko#áidi+N+Sg+Gen+PxSg3
kitiidna+N+Sg+Gen+PxSg3
klementiidna+N+Sg+Gen+PxSg3
kliidna+N+Sg+Gen+PxSg3
klássa#liidni+N+Sg+Gen+PxSg3
koasttideaddji+Sem/Hum+N+Sg+Gen+PxSg3
koffeiidna+N+Sg+Gen+PxSg3
kokaiidna+N+Sg+Gen+PxSg3
kommander#kapteaidna+Sem/Hum+N+Sg+Gen+PxSg3
konditor#báidnu+N+Sg+Gen+PxSg3
konferánsa#lágideaddji+Sem/Hum+Sem/Org+N+Sg+Gen+PxSg3
koordineren#dáidu+N+Sg+Gen+PxSg3
kopi#mašiidna+N+Sg+Gen+PxSg3
krystalliidna+N+Sg+Gen+PxSg3
kultur#identiteahtta+N+Sg+Gen+PxSg3
kultur#identitehta+N+Sg+Gen+PxSg3
kárbon#dioksiida+N+Sg+Gen+PxSg3
ladjo#bensiidna+N+Sg+Gen+PxSg3
lahka#oaidni+Sem/Hum+N+Sg+Gen+PxSg3
latiidnaG+N+Sg+Gen+PxSg3
lađas#suoidni+N+Sg+Gen+PxSg3
leahtto#vuolidan#juohku+N+Sg+Gen+PxSg3
leana#dáiddár+Sem/Hum+N+Sg+Gen+PxSg3
leanaid#addin#ásahus+Sem/Org+Sem/Plc+N+Sg+Gen+PxSg3
leanaid#addin+N+Sg+Gen+PxSg3
leidang#vearru+N+Sg+Gen+PxSg3
lidnu+Sem/Ani+N+Sg+Gen+PxSg3
lidokaiidna+N+Sg+Gen+PxSg3
liekkas#rasttidan#iešvuohta+N+Sg+Gen+PxSg3
liekkas#rasttidan#koeffisieanta+N+Sg+Gen+PxSg3
lievla#mašiidna+N+Sg+Gen+PxSg3
lievla#mášiidna+N+Sg+Gen+PxSg3
ligniidna+N+Sg+Gen+PxSg3
ligroiidna+N+Sg+Gen+PxSg3
lihkadan#dáidda+N+Sg+Gen+PxSg3
lihtte#bassan#mašiidna+N+Sg+Gen+PxSg3
lihtte#bassan#mášiidna+N+Sg+Gen+PxSg3
lihtto#vuolidahttin+N+Sg+Gen+PxSg3
liidn#elláš+Sem/Ani+N+Sg+Gen+PxSg3
liidn#oaivi+Sem/Ani+N+Sg+Gen+PxSg3
liidn'#elláš+Sem/Ani+N+Sg+Gen+PxSg3
liidna#gierdu+N+Sg+Gen+PxSg3
liidna#kláva+N+Sg+Gen+PxSg3
liidna#reabbá+N+Sg+Gen+PxSg3
liidna#rulla+N+Sg+Gen+PxSg3
liidna#seakti+N+Sg+Gen+PxSg3
liidna#stámpa+N+Sg+Gen+PxSg3
liidna#vuogga+N+Sg+Gen+PxSg3
liidna#čielgi+N+Sg+Gen+PxSg3
liidna+N+Sg+Gen+PxSg3
liidne#bivttas+N+Sg+Gen+PxSg3
liidne#giesastat+N+Sg+Gen+PxSg3
liidne#gákti+N+Sg+Gen+PxSg3
liidne#oaivi+Sem/Ani+N+Sg+Gen+PxSg3
liidne#sihkaldat+N+Sg+Gen+PxSg3
liidni+N+Sg+Gen+PxSg3
liidná#čoahkki+N+Sg+Gen+PxSg3
liidná+N+Sg+Gen+PxSg3
liike#báidi+N+Sg+Gen+PxSg3
likviditehta+N+Sg+Gen+PxSg3
loaiddasteapmi+N+Sg+Gen+PxSg3
loaidu+N+Sg+Gen+PxSg3
lodde#ráidalas#systema+N+Sg+Gen+PxSg3
lodde#ráidalas#vuogádat+N+Sg+Gen+PxSg3
lodde#ráidalas+N+Sg+Gen+PxSg3
lodde#ráidaras+N+Sg+Gen+PxSg3
lohkkiid#joavku+Sem/Group+Sem/Hum+N+Sg+Gen+PxSg3
lohkkiid#reive+N+Sg+Gen+PxSg3
luktá#suoidni+N+Sg+Gen+PxSg3
luodda#iskan#mašiidna+N+Sg+Gen+PxSg3
luodda#áidi+N+Sg+Gen+PxSg3
luoma#vuoiddas+N+Sg+Gen+PxSg3
luonddu#nuoskkideaddji+Sem/Hum+N+Sg+Gen+PxSg3
luovas#siida+Sem/Org+Sem/Plc+N+Sg+Gen+PxSg3
lupiidna+N+Sg+Gen+PxSg3
lábiid#ovttas#doaibma+N+Sg+Gen+PxSg3
láddjen#mašiidna+N+Sg+Gen+PxSg3
lágidan#báiki+Sem/Plc+N+Sg+Gen+PxSg3
lágidan#eaktu+N+Sg+Gen+PxSg3
lágidan#lávde#goddi+Sem/Org+N+Sg+Gen+PxSg3
lágidan#áigi+N+Sg+Gen+PxSg3
lágidan#šiehtadus+N+Sg+Gen+PxSg3
lágideaddji#vealgi+N+Sg+Gen+PxSg3
lágideaddji+N+Sg+Gen+PxSg3
láibe#ridda+N+Sg+Gen+PxSg3
láiddon+Sem/Plc+N+Sg+Gen+PxSg3
láiddot+Sem/Ani+N+Sg+Gen+PxSg3
láidehus+N+Sg+Gen+PxSg3
láidejeaddji+N+Sg+Gen+PxSg3
láidejupmi+N+Sg+Gen+PxSg3
láiden#teaksta+N+Sg+Gen+PxSg3
láidesteaddji+N+Sg+Gen+PxSg3
láidestus+N+Sg+Gen+PxSg3
láidi+N+Sg+Gen+PxSg3
láidon+Sem/Plc+N+Sg+Gen+PxSg3
láidun+Sem/Plc+N+Sg+Gen+PxSg3
láse#liidne#lávdi+N+Sg+Gen+PxSg3
láse#liidni+N+Sg+Gen+PxSg3
lássa#liidni+N+Sg+Gen+PxSg3
lášmmohallan#reaidu+N+Sg+Gen+PxSg3
magasiidna+N+Sg+Gen+PxSg3
mandariidna+N+Sg+Gen+PxSg3
mandoliidna+N+Sg+Gen+PxSg3
manin#buoidi+N+Sg+Gen+PxSg3
margariidna+N+Sg+Gen+PxSg3
mariidna+N+Sg+Gen+PxSg3
maŋidan#bajádus+N+Sg+Gen+PxSg3
maŋidan#evttohus+N+Sg+Gen+PxSg3
maŋidan#taktihkka+N+Sg+Gen+PxSg3
maŋidan#veto+N+Sg+Gen+PxSg3
mašiidna#kompiláhtor+N+Sg+Gen+PxSg3
mašiidna+N+Sg+Gen+PxSg3
maŋis#báhcciid#ealáhat+N+Sg+Gen+PxSg3
maŋis#báhcciid#penšuvdna+N+Sg+Gen+PxSg3
maŋŋe#buoidi+N+Sg+Gen+PxSg3
maŋŋe#seaidni+N+Sg+Gen+PxSg3
meahcce#geaidnu+N+Sg+Gen+PxSg3
meahcce#spiidni+Sem/Ani+N+Sg+Gen+PxSg3
meaidna+N+Sg+Gen+PxSg3
mearridan#doaba+N+Sg+Gen+PxSg3
mearridan#oassálastin#riekti+N+Sg+Gen+PxSg3
mearridan#orgána+Sem/Org+N+Sg+Gen+PxSg3
mearridan#proseassa+N+Sg+Gen+PxSg3
mearridan#vuoigatvuohta+N+Sg+Gen+PxSg3
mearridan#vuođđu+N+Sg+Gen+PxSg3
mearridan#váldi+N+Sg+Gen+PxSg3
measso#viidni+N+Sg+Gen+PxSg3
medisiidna+N+Sg+Gen+PxSg3
melamiidna+N+Sg+Gen+PxSg3
meridiána+N+Sg+Gen+PxSg3
meskaliidna+N+Sg+Gen+PxSg3
midjanlaš+Sem/Hum+N+Sg+Gen+PxSg3
miehte#áidi+N+Sg+Gen+PxSg3
miel#mearrideapmi+N+Sg+Gen+PxSg3
miel#presideanta+Sem/Hum+N+Sg+Gen+PxSg3
mielaid#geassi+N+Sg+Gen+PxSg3
mielde#mearrideapmi+N+Sg+Gen+PxSg3
mielde#ovddas#vástideaddji+Sem/Hum+N+Sg+Gen+PxSg3
miella#giddejupmi+N+Sg+Gen+PxSg3
miella+N+Sg+Gen+PxSg3
mierká#vuoidi+N+Sg+Gen+PxSg3
mihtidan#báddi+N+Sg+Gen+PxSg3
mihtidan#diibmu+N+Sg+Gen+PxSg3
mihtidan#fárppal+N+Sg+Gen+PxSg3
mihtidan#njunni+Sem/Ani+N+Sg+Gen+PxSg3
mihtidan#njuolggadus+N+Sg+Gen+PxSg3
mihtidan#njuolggadusat+N+Sg+Gen+PxSg3
mihtidan#olggoš+N+Sg+Gen+PxSg3
mihtidan#reaidu+N+Sg+Gen+PxSg3
mihtidan#váldi+Sem/Org+N+Sg+Gen+PxSg3
miidna+N+Sg+Gen+PxSg3
militeara#ráido#vuodjin+N+Sg+Gen+PxSg3
misseriidna+N+Sg+Gen+PxSg3
mohtor#giddehat+N+Sg+Gen+PxSg3
mohtor#gielká#máđidja+N+Sg+Gen+PxSg3
monin#buoidi+N+Sg+Gen+PxSg3
morfiidna+N+Sg+Gen+PxSg3
moriidus+N+Sg+Gen+PxSg3
muddehan#viidodat+N+Sg+Gen+PxSg3
muhkke#gilvin#mášiidna+N+Sg+Gen+PxSg3
multi#dáiddár+Sem/Hum+N+Sg+Gen+PxSg3
muohto#vuoidan+N+Sg+Gen+PxSg3
muohto#vuoiddas+N+Sg+Gen+PxSg3
muohto#vuoidi+Sem/Hum+N+Sg+Gen+PxSg3
muoidu+N+Sg+Gen+PxSg3
muorra#dáidda+N+Sg+Gen+PxSg3
musseliidna+N+Sg+Gen+PxSg3
muséa#siida+Sem/Org+N+Sg+Gen+PxSg3
máhccun#mašiidna+N+Sg+Gen+PxSg3
máhkka#liidna+N+Sg+Gen+PxSg3
máhtolašvuođa#oaidnu+N+Sg+Gen+PxSg3
máiddon+N+Sg+Gen+PxSg3
máidni+N+Sg+Gen+PxSg3
máidno#dahku+N+Sg+Gen+PxSg3
máidnu+N+Sg+Gen+PxSg3
máidnun#lávlla+N+Sg+Gen+PxSg3
máinnastan#dáidda+N+Sg+Gen+PxSg3
máksui#bidjan+N+Sg+Gen+PxSg3
mánaid#gárdi+Sem/Org+Build+N+Sg+Gen+PxSg3
mánná#oaidni+Sem/Hum+N+Sg+Gen+PxSg3
mánáid#bajás#geassin+N+Sg+Gen+PxSg3
mánáid#beassan+N+Sg+Gen+PxSg3
mánáid#boddu+Sem/Time+N+Sg+Gen+PxSg3
mánáid#festivála+N+Sg+Gen+PxSg3
mánáid#girji+N+Sg+Gen+PxSg3
mánáid#guovddáš+N+Sg+Gen+PxSg3
mánáid#gárde#bargi+Sem/Hum+N+Sg+Gen+PxSg3
mánáid#gárde#doarjja+N+Sg+Gen+PxSg3
mánáid#gárde#fálaldat+N+Sg+Gen+PxSg3
mánáid#gárde#jahki+Sem/Time+N+Sg+Gen+PxSg3
mánáid#gárde#jođiheaddji+Sem/Hum+N+Sg+Gen+PxSg3
mánáid#gárde#konfereansa+N+Sg+Gen+PxSg3
mánáid#gárde#konferánsa+N+Sg+Gen+PxSg3
mánáid#gárde#láhka+N+Sg+Gen+PxSg3
mánáid#gárde#sadji+N+Sg+Gen+PxSg3
mánáid#gárde#suorgi+N+Sg+Gen+PxSg3
mánáid#gárdi+Sem/Org+Build+N+Sg+Gen+PxSg3
mánáid#gásta+N+Sg+Gen+PxSg3
mánáid#láhka+N+Sg+Gen+PxSg3
mánáid#mánná+Sem/Hum+N+Sg+Gen+PxSg3
mánáid#oadju+N+Sg+Gen+PxSg3
mánáid#ossodat+Sem/Org+Sem/Plc+N+Sg+Gen+PxSg3
mánáid#penšuvdna+N+Sg+Gen+PxSg3
mánáid#ruoktuG+N+Sg+Gen+PxSg3
mánáid#rávvehat+Sem/Org+Sem/Plc+N+Sg+Gen+PxSg3
mánáid#rávven+N+Sg+Gen+PxSg3
mánáid#siida+Sem/Org+Sem/Plc+N+Sg+Gen+PxSg3
mánáid#skuvla+Sem/Org+Build+N+Sg+Gen+PxSg3
mánáid#suodjaleaddji+Sem/Hum+N+Sg+Gen+PxSg3
mánáid#suodjalus#jođiheaddji+Sem/Hum+N+Sg+Gen+PxSg3
mánáid#suodjalus#láhka+N+Sg+Gen+PxSg3
mánáid#suodjalus#pedagoga+Sem/Hum+N+Sg+Gen+PxSg3
mánáid#suodjalus+Sem/Org+N+Sg+Gen+PxSg3
mánáid#vahát#eastta+N+Sg+Gen+PxSg3
mánáid#áittardeaddji+Sem/Hum+N+Sg+Gen+PxSg3
már#spiidni+Sem/Ani+N+Sg+Gen+PxSg3
márfe#skidni+N+Sg+Gen+PxSg3
máŋgen#mašiidna+N+Sg+Gen+PxSg3
máŋgga#adni#mašiidna+N+Sg+Gen+PxSg3
máŋgga#barggu#mašiidna+N+Sg+Gen+PxSg3
máŋggaid#lohku+N+Sg+Gen+PxSg3
máđidja+N+Sg+Gen+PxSg3
mášiidna+N+Sg+Gen+PxSg3
namma#siidu+N+Sg+Gen+PxSg3
nardus#vuoiddas+N+Sg+Gen+PxSg3
neahtta#siidu+N+Sg+Gen+PxSg3
neavvo#giddehat+N+Sg+Gen+PxSg3
nektariidna+N+Sg+Gen+PxSg3
nieida#bealle+N+Sg+Gen+PxSg3
nieida#bealli+Sem/Hum+N+Sg+Gen+PxSg3
nieida#gearretG+N+Sg+Gen+PxSg3
nieida#gihppu+N+Sg+Gen+PxSg3
nieida#girku+N+Sg+Gen+PxSg3
nieida#lihtor+Sem/Hum+N+Sg+Gen+PxSg3
nieida#mánná+Sem/Hum+N+Sg+Gen+PxSg3
nieida#olmmoš+Sem/Hum+N+Sg+Gen+PxSg3
nieida#sahpal+Sem/Hum+N+Sg+Gen+PxSg3
nieida#sohti+Sem/Hum+N+Sg+Gen+PxSg3
nieida#čivga+Sem/Hum+N+Sg+Gen+PxSg3
nieida+Sem/Hum+N+Sg+Gen+PxSg3
nieidalaš+Sem/Hum+N+Sg+Gen+PxSg3
nieidavuohta+N+Sg+Gen+PxSg3
nieidda#namma+N+Sg+Gen+PxSg3
nieiddas#nisson+Sem/Hum+N+Sg+Gen+PxSg3
nieiddaš+Sem/Hum+N+Sg+Gen+PxSg3
nikotiidna+N+Sg+Gen+PxSg3
nissoniid#klinihkka+Sem/Org+Sem/Plc+N+Sg+Gen+PxSg3
njagu#áidi+N+Sg+Gen+PxSg3
njeavde#suoidni+N+Sg+Gen+PxSg3
njoaiddu+Sem/Plc+N+Sg+Gen+PxSg3
njoammel#suoidni+N+Sg+Gen+PxSg3
njunne#suoidni+N+Sg+Gen+PxSg3
njuolggo#geaidnu+N+Sg+Gen+PxSg3
njuolggo#gidden+N+Sg+Gen+PxSg3
njuolggo#áidi+N+Sg+Gen+PxSg3
njuorjju#buoidi+N+Sg+Gen+PxSg3
njáide+Sem/Ani+N+Sg+Gen+PxSg3
njálbme#fidjol+N+Sg+Gen+PxSg3
njálbme#liidni+N+Sg+Gen+PxSg3
njálbme#máidni+N+Sg+Gen+PxSg3
njálgga#hái#suoidni+N+Sg+Gen+PxSg3
noaiddástalli+Sem/Hum+N+Sg+Gen+PxSg3
noaide#bierggas+N+Sg+Gen+PxSg3
noaide#gárri+N+Sg+Gen+PxSg3
noaide#gievdni+N+Sg+Gen+PxSg3
noaide#goansta+N+Sg+Gen+PxSg3
noaide#gázzi+Sem/Hum+Sem/Group+N+Sg+Gen+PxSg3
noaide#áhkku+Sem/Hum+N+Sg+Gen+PxSg3
noaidevuohta+N+Sg+Gen+PxSg3
noaidi+Sem/Hum+N+Sg+Gen+PxSg3
noađđe#ráidu+N+Sg+Gen+PxSg3
noidodat+N+Sg+Gen+PxSg3
nubbe#giella+N+Sg+Gen+PxSg3
nubbe#jođiheaddji+N+Sg+Gen+PxSg3
nubbe#ovda#olmmoš+N+Sg+Gen+PxSg3
nubbe#ruohtas+N+Sg+Gen+PxSg3
nubbi#giella+N+Sg+Gen+PxSg3
nubbi#jođiheaddji+N+Sg+Gen+PxSg3
nubbi#ovda#olmmoš+N+Sg+Gen+PxSg3
nubbi#ruohtas+N+Sg+Gen+PxSg3
nubbái#fievrrideapmi+N+Sg+Gen+PxSg3
nukleo#proteiidna+N+Sg+Gen+PxSg3
nuohtta#dáidda+N+Sg+Gen+PxSg3
nuohtte#sallit+Sem/Ani+N+Sg+Gen+PxSg3
nuoraid#bagadalli+Sem/Hum+N+Sg+Gen+PxSg3
nuoraid#bargi+Sem/Hum+N+Sg+Gen+PxSg3
nuoraid#doaibma+N+Sg+Gen+PxSg3
nuoraid#girji+N+Sg+Gen+PxSg3
nuoraid#girjjálašvuohta+N+Sg+Gen+PxSg3
nuoraid#klubba+Sem/Hum+Sem/Group+N+Sg+Gen+PxSg3
nuoraid#konfereansa+N+Sg+Gen+PxSg3
nuoraid#konferánsa+N+Sg+Gen+PxSg3
nuoraid#lávde#goddi+Sem/Org+N+Sg+Gen+PxSg3
nuoraid#magasiidna+Sem/Org+N+Sg+Gen+PxSg3
nuoraid#mátke#ruoktuG+N+Sg+Gen+PxSg3
nuoraid#plána+N+Sg+Gen+PxSg3
nuoraid#politihkka+N+Sg+Gen+PxSg3
nuoraid#prošeakta+N+Sg+Gen+PxSg3
nuoraid#romána+N+Sg+Gen+PxSg3
nuoraid#ráđđi+Sem/Org+N+Sg+Gen+PxSg3
nuoraid#searvi+Sem/Org+N+Sg+Gen+PxSg3
nuoraid#siida+Sem/Org+Sem/Plc+N+Sg+Gen+PxSg3
nuoraid#skuvla+Sem/Org+Build+N+Sg+Gen+PxSg3
nuoraid#čálli+Sem/Hum+N+Sg+Gen+PxSg3
nuorta#geaidnu+N+Sg+Gen+PxSg3
nuorta#siida+Sem/Org+Sem/Plc+N+Sg+Gen+PxSg3
nuoskkidan#geahpideapmi+N+Sg+Gen+PxSg3
nuoskkidan#geahčču+N+Sg+Gen+PxSg3
nuoskkidan#lága+N+Sg+Gen+PxSg3
nuoskkidan#láhka+N+Sg+Gen+PxSg3
nuoskkideapmi+N+Sg+Gen+PxSg3
oahpaheai#oaidnu+N+Sg+Gen+PxSg3
oahpaheddjiid#latnja+Sem/Plc+N+Sg+Gen+PxSg3
oahpaheddjiid#oahpahus+N+Sg+Gen+PxSg3
oahpaheddjiid#searvi+Sem/Org+N+Sg+Gen+PxSg3
oahpaheddjiid#seminára+N+Sg+Gen+PxSg3
oahppan#oaidnu+N+Sg+Gen+PxSg3
oahppo#neavvo#ovddideaddji+N+Sg+Gen+PxSg3
oaiddu+Sem/Ani+N+Sg+Gen+PxSg3
oaidnaleapmi+N+Sg+Gen+PxSg3
oaidni+N+Sg+Gen+PxSg3
oaidnin#diibmu+Sem/Time+N+Sg+Gen+PxSg3
oaidnin#dovdda+N+Sg+Gen+PxSg3
oaidnin#guovlu+Sem/Plc+N+Sg+Gen+PxSg3
oaidnin#sadji+N+Sg+Gen+PxSg3
oaidnin#viidodat+N+Sg+Gen+PxSg3
oaidnin#vuoigatvuohta+N+Sg+Gen+PxSg3
oaidnin#áigi+N+Sg+Gen+PxSg3
oaidno#gaska+N+Sg+Gen+PxSg3
oaidno#guovddáš+N+Sg+Gen+PxSg3
oaidno#iskkadeapmi+N+Sg+Gen+PxSg3
oaidno#nearva#ruossa+N+Sg+Gen+PxSg3
oaidno#nearva+N+Sg+Gen+PxSg3
oaidno#viidodat+N+Sg+Gen+PxSg3
oaidno#čuokkis+N+Sg+Gen+PxSg3
oaidnu+N+Sg+Gen+PxSg3
oaidnámuš+N+Sg+Gen+PxSg3
oaidu+Sem/Ani+N+Sg+Gen+PxSg3
oaive#isit+Sem/Hum+N+Sg+Gen+PxSg3
oaive#ráidu+N+Sg+Gen+PxSg3
oalga#suoidni+N+Sg+Gen+PxSg3
oalge#geaidnu+N+Sg+Gen+PxSg3
oalul#giddehat+N+Sg+Gen+PxSg3
oanehis#giedde#suoidni+N+Sg+Gen+PxSg3
oanehis#suoidni+N+Sg+Gen+PxSg3
oarbásiid#penšuvdna+N+Sg+Gen+PxSg3
oarje#hái#suoidni+N+Sg+Gen+PxSg3
obba#viidodat+N+Sg+Gen+PxSg3
offisiidna+N+Sg+Gen+PxSg3
ohppiid#girji+N+Sg+Gen+PxSg3
ohppiid#joavku+Sem/Group+Sem/Hum+N+Sg+Gen+PxSg3
ohppiid#latnja+Sem/Plc+N+Sg+Gen+PxSg3
ohppiid#oaidnu+N+Sg+Gen+PxSg3
ohppiid#ráđđi+Sem/Org+N+Sg+Gen+PxSg3
oiddot+Sem/Hum+N+Sg+Gen+PxSg3
oidno#vihtan+Sem/Hum+N+Sg+Gen+PxSg3
oidnolat+N+Sg+Gen+PxSg3
oidojupmi+N+Sg+Gen+PxSg3
oidu+N+Sg+Gen+PxSg3
oksiida+N+Sg+Gen+PxSg3
oksyhemoglobiidna+N+Sg+Gen+PxSg3
oktii#bidju+N+Sg+Gen+PxSg3
oktii#gidden+N+Sg+Gen+PxSg3
olefiidna+N+Sg+Gen+PxSg3
olggos#buktin#dáidu+N+Sg+Gen+PxSg3
olggos#mihtideapmi+N+Sg+Gen+PxSg3
olgo#seaidni+N+Sg+Gen+PxSg3
olles#oaidnu+N+Sg+Gen+PxSg3
olmmoš#dovddiideapmi+N+Sg+Gen+PxSg3
olmmoš#govvideapmi+N+Sg+Gen+PxSg3
olmmoš#oaidnu+N+Sg+Gen+PxSg3
olmmoš#vuoigatvuođaid#kommišuvdna+Sem/Org+N+Sg+Gen+PxSg3
omiid#goahti+N+Sg+Gen+PxSg3
oppalaš#jursan#mašiidna+N+Sg+Gen+PxSg3
ordo#geaidnu+N+Sg+Gen+PxSg3
orrit+N+Sg+Gen+PxSg3
orustan#ráidu+N+Sg+Gen+PxSg3
ossodat#buhcciid#dikšu+Sem/Hum+N+Sg+Gen+PxSg3
ovda#oidin#sadji+Sem/Plc+N+Sg+Gen+PxSg3
ovda#siido#govva+N+Sg+Gen+PxSg3
ovda#siidu+N+Sg+Gen+PxSg3
ovdan#loaiddastus+N+Sg+Gen+PxSg3
ovddas#oaidnin+N+Sg+Gen+PxSg3
ovddas#vástideaddji+Sem/Hum+N+Sg+Gen+PxSg3
ovddidan#doaibma+N+Sg+Gen+PxSg3
ovddidan#doarjja+N+Sg+Gen+PxSg3
ovddidan#foanda+N+Sg+Gen+PxSg3
ovddidan#kapitála+N+Sg+Gen+PxSg3
ovddidan#ministtar+Sem/Hum+N+Sg+Gen+PxSg3
ovddidan#oktasaš#bargu+N+Sg+Gen+PxSg3
ovddidan#perspektiiva+N+Sg+Gen+PxSg3
ovddidan#plána+N+Sg+Gen+PxSg3
ovddidan#prográmma+N+Sg+Gen+PxSg3
ovddidan#proseassa+N+Sg+Gen+PxSg3
ovddidan#prošeakta+N+Sg+Gen+PxSg3
ovddidan#veahkke#bargu+N+Sg+Gen+PxSg3
ovddidan#veahkki+Sem/Hum+N+Sg+Gen+PxSg3
ovddidan#vejolašvuohta+N+Sg+Gen+PxSg3
ovddidan#vuohki+N+Sg+Gen+PxSg3
ovttaid#lohku+N+Sg+Gen+PxSg3
ovttaidahttin+N+Sg+Gen+PxSg3
ovttaideapmi+N+Sg+Gen+PxSg3
ovttaiduhttin#koda+N+Sg+Gen+PxSg3
ovttaiduvvan#deaddu+N+Sg+Gen+PxSg3
ovttas#bargo#rutiidna+N+Sg+Gen+PxSg3
ođđasis#lágideapmi+N+Sg+Gen+PxSg3
palmiidna+N+Sg+Gen+PxSg3
palmitiidna+N+Sg+Gen+PxSg3
parafiidna+N+Sg+Gen+PxSg3
pektiidna+N+Sg+Gen+PxSg3
penicilliidna+N+Sg+Gen+PxSg3
penšunistaid#searvi+Sem/Org+N+Sg+Gen+PxSg3
pepsiidna+N+Sg+Gen+PxSg3
pidgin#giella+N+Sg+Gen+PxSg3
pigskiidna+N+Sg+Gen+PxSg3
pingviidna+Sem/Ani+N+Sg+Gen+PxSg3
plastiliidna+N+Sg+Gen+PxSg3
platiidna#skearru+N+Sg+Gen+PxSg3
popliidna+N+Sg+Gen+PxSg3
porseliidna+N+Sg+Gen+PxSg3
porsliidna+N+Sg+Gen+PxSg3
preassa#friddjavuohta+N+Sg+Gen+PxSg3
prenten#friddjavuohta+N+Sg+Gen+PxSg3
presideanta#evttohas+Sem/Hum+N+Sg+Gen+PxSg3
presideanta#goddi+Sem/Org+N+Sg+Gen+PxSg3
presideanta+Sem/Hum+N+Sg+Gen+PxSg3
produkta#ovddideapmi+N+Sg+Gen+PxSg3
proteiidna+N+Sg+Gen+PxSg3
pyramida+N+Sg+Gen+PxSg3
pyramiida+N+Sg+Gen+PxSg3
radiála#bovren#mašiidna+N+Sg+Gen+PxSg3
ravda#áiddus+N+Sg+Gen+PxSg3
reaida#doarjja+N+Sg+Gen+PxSg3
reaida#haddi+N+Sg+Gen+PxSg3
reaida#hálbbidus+N+Sg+Gen+PxSg3
reaida#hálbbádus+N+Sg+Gen+PxSg3
reaida#lotnun+N+Sg+Gen+PxSg3
reaida#máksin+N+Sg+Gen+PxSg3
reaida#máksu+N+Sg+Gen+PxSg3
reaida#njoarro#áhta+N+Sg+Gen+PxSg3
reaida#njoarru+N+Sg+Gen+PxSg3
reaida#obligašuvdna+N+Sg+Gen+PxSg3
reaida#oblikašuvdna+N+Sg+Gen+PxSg3
reaida#rehket#doallu+N+Sg+Gen+PxSg3
reaida#ruhta#rádju+N+Sg+Gen+PxSg3
reaida#ruhta+N+Sg+Gen+PxSg3
reaida#sirdin+N+Sg+Gen+PxSg3
reaida#vuohki+N+Sg+Gen+PxSg3
reaida#vuoládus+N+Sg+Gen+PxSg3
reaida#šeahkka+N+Sg+Gen+PxSg3
reaidnu+N+Sg+Gen+PxSg3
reaidnár+Sem/Hum+N+Sg+Gen+PxSg3
reaidu+N+Sg+Gen+PxSg3
reaidudeapmi+N+Sg+Gen+PxSg3
rehkenastin#mašiidna+N+Sg+Gen+PxSg3
rehket#mášiidna+N+Sg+Gen+PxSg3
reidu+N+Sg+Gen+PxSg3
renoliidna+Sem/Hum+N+Sg+Gen+PxSg3
resideansa+N+Sg+Gen+PxSg3
resiidna+N+Sg+Gen+PxSg3
ridda+N+Sg+Gen+PxSg3
ridda#sáhpal+N+Sg+Gen+PxSg3
ridda#viehkan+N+Sg+Gen+PxSg3
riddo#bivdi+Sem/Hum+N+Sg+Gen+PxSg3
riddo#báiki+Sem/Plc+N+Sg+Gen+PxSg3
riddo#civka#leivvoš+Sem/Ani+N+Sg+Gen+PxSg3
riddo#departemeanta+Sem/Org+Sem/Plc+N+Sg+Gen+PxSg3
riddo#dorski+Sem/Ani+N+Sg+Gen+PxSg3
riddo#guovlu+Sem/Plc+N+Sg+Gen+PxSg3
riddo#gáddi+Sem/Plc+N+Sg+Gen+PxSg3
riddo#joavku+Sem/Group+Sem/Hum+N+Sg+Gen+PxSg3
riddo#ministtar+Sem/Hum+N+Sg+Gen+PxSg3
riddo#máđir+N+Sg+Gen+PxSg3
riddo#sámi#siida+Sem/Org+Sem/Plc+N+Sg+Gen+PxSg3
riddo#viroš+Sem/Ani+N+Sg+Gen+PxSg3
riddu+Sem/Plc+Sem/Wthr+N+Sg+Gen+PxSg3
riddár#beaive#loddi+Sem/Ani+N+Sg+Gen+PxSg3
riddár#goddi+Sem/Org+N+Sg+Gen+PxSg3
riddár+Sem/Hum+N+Sg+Gen+PxSg3
ridnu+N+Sg+Gen+PxSg3
riekte#gáldo#oaidnu+N+Sg+Gen+PxSg3
riekte#hámáiduvvan+N+Sg+Gen+PxSg3
riekte#oaidnu+N+Sg+Gen+PxSg3
riekte#viidodat+N+Sg+Gen+PxSg3
rievideapmi+N+Sg+Gen+PxSg3
riggodat#stajideapmi+N+Sg+Gen+PxSg3
rihppa#viidni+N+Sg+Gen+PxSg3
riiddáskeapmi+N+Sg+Gen+PxSg3
riiden#gieldu+N+Sg+Gen+PxSg3
riiden#luodda+N+Sg+Gen+PxSg3
riiden#sálat+N+Sg+Gen+PxSg3
riiden#áirras+Sem/Hum+N+Sg+Gen+PxSg3
riidi+Sem/Plc+N+Sg+Gen+PxSg3
riido#bohciideaddji+Sem/Hum+N+Sg+Gen+PxSg3
riido#gask'#oapmi+N+Sg+Gen+PxSg3
riido#gažaldat+N+Sg+Gen+PxSg3
riido#muddu+N+Sg+Gen+PxSg3
riido#vuođđu+N+Sg+Gen+PxSg3
riido#čuojus+N+Sg+Gen+PxSg3
riidu+N+Sg+Gen+PxSg3
riikka#geaidnu+N+Sg+Gen+PxSg3
ris#nieida+Sem/Hum+N+Sg+Gen+PxSg3
ris#nieida+Sem/Hum+N+Sg+Gen+PxSg3
rivgo#nieida+Sem/Hum+N+Sg+Gen+PxSg3
rišša#dioksiida+N+Sg+Gen+PxSg3
roava#suoidni+N+Sg+Gen+PxSg3
rohto#suoidni+N+Sg+Gen+PxSg3
rosmariidna+N+Sg+Gen+PxSg3
ruhta#bidjan#vuohki+N+Sg+Gen+PxSg3
ruhta#bidjan+N+Sg+Gen+PxSg3
ruhta#bidju+N+Sg+Gen+PxSg3
rukses#viidni+N+Sg+Gen+PxSg3
rumašvuogáiduvvan+N+Sg+Gen+PxSg3
ruoida+N+Sg+Gen+PxSg3
ruoidná+Sem/Hum+Sem/Ani+N+Sg+Gen+PxSg3
ruossa#liidni+N+Sg+Gen+PxSg3
ruossa#riddár+Sem/Hum+N+Sg+Gen+PxSg3
ruossa#áidi+N+Sg+Gen+PxSg3
ruovde#geaidnu+N+Sg+Gen+PxSg3
ruovde#máđidja+N+Sg+Gen+PxSg3
ruovttu#siidu+N+Sg+Gen+PxSg3
ruošša#nieida+Sem/Hum+N+Sg+Gen+PxSg3
ruppaid+N+Sg+Gen+PxSg3
rusiidna+N+Sg+Gen+PxSg3
rutiidna+N+Sg+Gen+PxSg3
ruvttuid#almmuheapmi+N+Sg+Gen+PxSg3
rádja#bidjan+N+Sg+Gen+PxSg3
rádje#áidi+N+Sg+Gen+PxSg3
ráfáiduhttin#mearrádus+N+Sg+Gen+PxSg3
ráfáiduhttin#njuolggadus+N+Sg+Gen+PxSg3
ráfáiduhttin#prinsihppa+N+Sg+Gen+PxSg3
ráfáiduhttin#rádji+N+Sg+Gen+PxSg3
ráfáiduhttin#áigi+N+Sg+Gen+PxSg3
ráhkadus#mašiidna+N+Sg+Gen+PxSg3
ráidalas#beallji+N+Sg+Gen+PxSg3
ráidalas#seaidni+N+Sg+Gen+PxSg3
ráidalas+N+Sg+Gen+PxSg3
ráidaras#beallji+N+Sg+Gen+PxSg3
ráidaras+N+Sg+Gen+PxSg3
ráiddohas+Sem/Hum+N+Sg+Gen+PxSg3
ráidi+Sem/Hum+N+Sg+Gen+PxSg3
ráidnen#rusttet+N+Sg+Gen+PxSg3
ráido#dállu+N+Sg+Gen+PxSg3
ráido#dássi+N+Sg+Gen+PxSg3
ráido#gieres+N+Sg+Gen+PxSg3
ráido#govva+N+Sg+Gen+PxSg3
ráido#heargi+Sem/Ani+N+Sg+Gen+PxSg3
ráido#lávži+N+Sg+Gen+PxSg3
ráido#mohtor+N+Sg+Gen+PxSg3
ráido#reahka+N+Sg+Gen+PxSg3
ráido#vuodjin+N+Sg+Gen+PxSg3
ráido#čiekčan#tabealla+N+Sg+Gen+PxSg3
ráido#čiekčan+N+Sg+Gen+PxSg3
ráidolaš+Sem/Hum+N+Sg+Gen+PxSg3
ráidu+N+Sg+Gen+PxSg3
ráidá+N+Sg+Gen+PxSg3
rájus#giddagas+N+Sg+Gen+PxSg3
rámšo#geaidnu+N+Sg+Gen+PxSg3
ráves#olbmuid#oahpahus#lága+N+Sg+Gen+PxSg3
ráves#olbmuid#oahpahus#láhka+N+Sg+Gen+PxSg3
ráves#olbmuid#oahpahus+N+Sg+Gen+PxSg3
ráves#olbmuid#skuvla+Sem/Org+N+Sg+Gen+PxSg3
ráŋggáštan#maŋideapmi+N+Sg+Gen+PxSg3
sajáiduhttin#vuohki+N+Sg+Gen+PxSg3
sakkariidna+N+Sg+Gen+PxSg3
saldo#vuolidahttin+N+Sg+Gen+PxSg3
sallit+Sem/Ani+N+Sg+Gen+PxSg3
sardiidna+Sem/Ani+N+Sg+Gen+PxSg3
sarrit+N+Sg+Gen+PxSg3
satelihtta#mihtideapmi+N+Sg+Gen+PxSg3
sea#riidu+N+Sg+Gen+PxSg3
seaguhus#margariidna+N+Sg+Gen+PxSg3
seaidne#bábir+N+Sg+Gen+PxSg3
seaidne#gatna+N+Sg+Gen+PxSg3
seaidne#guorra+N+Sg+Gen+PxSg3
seaidne#hirsa+N+Sg+Gen+PxSg3
seaidne#jeagil+N+Sg+Gen+PxSg3
seaidne#rátnu+N+Sg+Gen+PxSg3
seaidne#rávdi+Sem/Hum+N+Sg+Gen+PxSg3
seaidne#sámil+N+Sg+Gen+PxSg3
seaidni+N+Sg+Gen+PxSg3
seakka#suoidni+N+Sg+Gen+PxSg3
seks#váidda+N+Sg+Gen+PxSg3
seksuála#givssideapmi+N+Sg+Gen+PxSg3
serbár#nieida+Sem/Hum+N+Sg+Gen+PxSg3
serpentiidna+N+Sg+Gen+PxSg3
servodat#dovddiidus+N+Sg+Gen+PxSg3
servodat#lágideapmi+N+Sg+Gen+PxSg3
servodat#oaidnu+N+Sg+Gen+PxSg3
sex-váidda+N+Sg+Gen+PxSg3
sidja+N+Sg+Gen+PxSg3
sidjá+N+Sg+Gen+PxSg3
sidni+N+Sg+Gen+PxSg3
sieidi+N+Sg+Gen+PxSg3
sieidá+Sem/Hum+N+Sg+Gen+PxSg3
sieiva#suoidni+N+Sg+Gen+PxSg3
sihkkarastin#reaidu+N+Sg+Gen+PxSg3
siida#gas#vuoján+Sem/Ani+N+Sg+Gen+PxSg3
siida#guoibmi+Sem/Hum+N+Sg+Gen+PxSg3
siida#guossi+Sem/Hum+N+Sg+Gen+PxSg3
siida#lassi+N+Sg+Gen+PxSg3
siida#veahkki+Sem/Hum+N+Sg+Gen+PxSg3
siida+Sem/Org+Sem/Plc+N+Sg+Gen+PxSg3
siidda#isit+Sem/Hum+N+Sg+Gen+PxSg3
siidda#kássa+N+Sg+Gen+PxSg3
siido#bavssa+N+Sg+Gen+PxSg3
siido#doaibma+N+Sg+Gen+PxSg3
siido#materiála+N+Sg+Gen+PxSg3
siido#oaidnu+N+Sg+Gen+PxSg3
siido#ravda+N+Sg+Gen+PxSg3
siido#sruva+N+Sg+Gen+PxSg3
siido#sárggis+N+Sg+Gen+PxSg3
siido#vovdna+N+Sg+Gen+PxSg3
siido#šelggon+N+Sg+Gen+PxSg3
siido#čielggus+N+Sg+Gen+PxSg3
siido#čujuhus+N+Sg+Gen+PxSg3
siidu+N+Sg+Gen+PxSg3
siilo#suoidni+N+Sg+Gen+PxSg3
silba#siidu+N+Sg+Gen+PxSg3
sis#buoidi+N+Sg+Gen+PxSg3
sis#báidi+N+Sg+Gen+PxSg3
sis#eatnan#siida+Sem/Plc+Sem/Org+N+Sg+Gen+PxSg3
sis#seaidni+N+Sg+Gen+PxSg3
sis#áššiid#ministeriija+Sem/Org+Sem/Plc+N+Sg+Gen+PxSg3
sisa#bidjan#vuohki+N+Sg+Gen+PxSg3
sisa#bidjo#reantu+N+Sg+Gen+PxSg3
sisa#bidju+N+Sg+Gen+PxSg3
sivdnideaddji+N+Sg+Gen+PxSg3
sivdnideapmi+N+Sg+Gen+PxSg3
sivdnidupmi+N+Sg+Gen+PxSg3
siŋka#dáidni+N+Sg+Gen+PxSg3
skiddu+Sem/Ani+N+Sg+Gen+PxSg3
skidni+N+Sg+Gen+PxSg3
skiidu+Sem/Ani+N+Sg+Gen+PxSg3
skriidna+N+Sg+Gen+PxSg3
skuovva#alidahtti+N+Sg+Gen+PxSg3
skuvla#kantiidna+Sem/Org+Build+N+Sg+Gen+PxSg3
skáida#rátnu+N+Sg+Gen+PxSg3
skáida+N+Sg+Gen+PxSg3
skáide#geahči+N+Sg+Gen+PxSg3
skáidi+Sem/Plc+N+Sg+Gen+PxSg3
smávva#dáluid#searvi+Sem/Org+N+Sg+Gen+PxSg3
snaidda+N+Sg+Gen+PxSg3
sneaida+N+Sg+Gen+PxSg3
soahte#invaliida+N+Sg+Gen+PxSg3
soajahis#báidi+N+Sg+Gen+PxSg3
soidnár+Sem/Hum+N+Sg+Gen+PxSg3
soija#margariidna+N+Sg+Gen+PxSg3
solidaritehta+N+Sg+Gen+PxSg3
spažaidan#dávjodat+N+Sg+Gen+PxSg3
spiidne#eallu+N+Sg+Gen+PxSg3
spiidne#geahčči+Sem/Hum+N+Sg+Gen+PxSg3
spiidne#skálžu+N+Sg+Gen+PxSg3
spiidne#viessu+N+Sg+Gen+PxSg3
spiidni+Sem/Ani+N+Sg+Gen+PxSg3
spiinne#buoidi+N+Sg+Gen+PxSg3
spáiddar+N+Sg+Gen+PxSg3
sriidna+N+Sg+Gen+PxSg3
steariidna+N+Sg+Gen+PxSg3
stivren#oaidnu+N+Sg+Gen+PxSg3
streif#lágideapmi+N+Sg+Gen+PxSg3
streptomyciidna+N+Sg+Gen+PxSg3
stuoridan#glássa+N+Sg+Gen+PxSg3
stuoridan#láse+N+Sg+Gen+PxSg3
stuoridan#lássa+N+Sg+Gen+PxSg3
stuorra#digge#presideanta+Sem/Hum+N+Sg+Gen+PxSg3
stuorra#sáidi+Sem/Ani+N+Sg+Gen+PxSg3
stábba#sáidi+Sem/Plc+N+Sg+Gen+PxSg3
stáhta#váidalan#riekti+N+Sg+Gen+PxSg3
stáidnár+Sem/Ani+N+Sg+Gen+PxSg3
stálle#gáidnu+N+Sg+Gen+PxSg3
subsidiaritehta+N+Sg+Gen+PxSg3
suddjen#biddi+N+Sg+Gen+PxSg3
suohkan#geaidnu+N+Sg+Gen+PxSg3
suoidne#beaive#loddi+Sem/Ani+N+Sg+Gen+PxSg3
suoidne#bohcci+N+Sg+Gen+PxSg3
suoidne#caggan#muorra+N+Sg+Gen+PxSg3
suoidne#doršu+N+Sg+Gen+PxSg3
suoidne#fierra+N+Sg+Gen+PxSg3
suoidne#gieddi+N+Sg+Gen+PxSg3
suoidne#guorbmi+N+Sg+Gen+PxSg3
suoidne#heage+N+Sg+Gen+PxSg3
suoidne#hehkke+N+Sg+Gen+PxSg3
suoidne#lukti+N+Sg+Gen+PxSg3
suoidne#mánnu+N+Sg+Gen+PxSg3
suoidne#ruhta#rássi+N+Sg+Gen+PxSg3
suoidne#spábba#čárvvon+N+Sg+Gen+PxSg3
suoidne#suorsi+Sem/Ani+N+Sg+Gen+PxSg3
suoidne#suorsá+Sem/Ani+N+Sg+Gen+PxSg3
suoidne#vahágat+N+Sg+Gen+PxSg3
suoidne#vihti+N+Sg+Gen+PxSg3
suoidne#šaddu+N+Sg+Gen+PxSg3
suoidne#čalbmi+N+Sg+Gen+PxSg3
suoidne#čiksa+N+Sg+Gen+PxSg3
suoidni+N+Sg+Gen+PxSg3
suorbma#bidju+N+Sg+Gen+PxSg3
suorggidahttin+N+Sg+Gen+PxSg3
suorpmaid#ovttas#doaibma+N+Sg+Gen+PxSg3
suotna#báidni+N+Sg+Gen+PxSg3
suovva#viidáneapmi+N+Sg+Gen+PxSg3
supiidna+N+Sg+Gen+PxSg3
surggiidahttin#geažus+N+Sg+Gen+PxSg3
surggiidahtus+N+Sg+Gen+PxSg3
suv#idja+N+Sg+Gen+PxSg3
suvv#idja+N+Sg+Gen+PxSg3
syriidna+N+Sg+Gen+PxSg3
sáhpán#ráidu+N+Sg+Gen+PxSg3
sáide#bossu+Sem/Hum+N+Sg+Gen+PxSg3
sáide#báiki+Sem/Hum+N+Sg+Gen+PxSg3
sáide#faskkon+N+Sg+Gen+PxSg3
sáide#fierbmi+N+Sg+Gen+PxSg3
sáide#fális+Sem/Hum+N+Sg+Gen+PxSg3
sáide#lágga+Sem/Hum+N+Sg+Gen+PxSg3
sáide#soaiko#nuohtti+N+Sg+Gen+PxSg3
sáide#spierru+N+Sg+Gen+PxSg3
sáidi+Sem/Hum+N+Sg+Gen+PxSg3
sálte#suoidni+N+Sg+Gen+PxSg3
sáme#digge#presideanta+Sem/Hum+N+Sg+Gen+PxSg3
sáme#nieida+Sem/Hum+N+Sg+Gen+PxSg3
sámi#siida+Sem/Hum+N+Sg+Gen+PxSg3
sárdnideaddji+Sem/Hum+N+Sg+Gen+PxSg3
sátne#dáidda#duodji+N+Sg+Gen+PxSg3
sátne#friddjavuohta+N+Sg+Gen+PxSg3
sátto#ráidnen#rusttet+N+Sg+Gen+PxSg3
sávzzaid#buvri+N+Sg+Gen+PxSg3
sávzzaid#goahti+N+Sg+Gen+PxSg3
tabloida-media+N+Sg+Gen+PxSg3
tamburiidna+N+Sg+Gen+PxSg3
tanniidna+N+Sg+Gen+PxSg3
teiidna+N+Sg+Gen+PxSg3
tele#medisiidna+N+Sg+Gen+PxSg3
termiidna+Sem/Time+N+Sg+Gen+PxSg3
termo#háliidna+N+Sg+Gen+PxSg3
terpentiidna+N+Sg+Gen+PxSg3
terppetiidna+N+Sg+Gen+PxSg3
tiida#goansta+N+Sg+Gen+PxSg3
tiida#logus+N+Sg+Gen+PxSg3
tiida#osku+N+Sg+Gen+PxSg3
tiida+N+Sg+Gen+PxSg3
tiidu+N+Sg+Gen+PxSg3
toksiidna+N+Sg+Gen+PxSg3
tramboliidna+N+Sg+Gen+PxSg3
trampoliidna+N+Sg+Gen+PxSg3
trombiidna+N+Sg+Gen+PxSg3
tuberkuliidna+N+Sg+Gen+PxSg3
turbiidna+N+Sg+Gen+PxSg3
turmaliidna+N+Sg+Gen+PxSg3
tyroksiidna+N+Sg+Gen+PxSg3
uhcidahtti+N+Sg+Gen+PxSg3
uhcidan#luoitu+N+Sg+Gen+PxSg3
uhcideaddji+N+Sg+Gen+PxSg3
ullo#báidi+N+Sg+Gen+PxSg3
uske#loaidu+N+Sg+Gen+PxSg3
uvja#liidni+N+Sg+Gen+PxSg3
uvja#siidu+Sem/Ani+N+Sg+Gen+PxSg3
vadjan#mašiidna+N+Sg+Gen+PxSg3
vajahas#mášiidna+N+Sg+Gen+PxSg3
vaksiidna+N+Sg+Gen+PxSg3
valaid+N+Sg+Gen+PxSg3
validiteahtta+N+Sg+Gen+PxSg3
validitehta+N+Sg+Gen+PxSg3
vanilliidna+N+Sg+Gen+PxSg3
vaseliidna+N+Sg+Gen+PxSg3
veadde#gáidnu+N+Sg+Gen+PxSg3
veaiddalas+N+Sg+Gen+PxSg3
veaiddalis#eallu+N+Sg+Gen+PxSg3
veaidni+N+Sg+Gen+PxSg3
veaika#vuoidan+N+Sg+Gen+PxSg3
veajuidahttin#ásahus+Sem/Org+N+Sg+Gen+PxSg3
veajuiduhttin#doaibma+N+Sg+Gen+PxSg3
veajuiduhttin#ruhta+N+Sg+Gen+PxSg3
veajuiduhttin+N+Sg+Gen+PxSg3
veajuiduvvan#gáldu+N+Sg+Gen+PxSg3
vealggáidupmi+N+Sg+Gen+PxSg3
vealgái#bidjan+N+Sg+Gen+PxSg3
vealu#jursan#mašiidna+N+Sg+Gen+PxSg3
veardidan#ceahkki+N+Sg+Gen+PxSg3
veardidan#coakci+N+Sg+Gen+PxSg3
veardidan#govva+N+Sg+Gen+PxSg3
veardidan#hápmi+N+Sg+Gen+PxSg3
vearro#friddjavuohta+N+Sg+Gen+PxSg3
vearro#gáibideaddji+Sem/Hum+N+Sg+Gen+PxSg3
vearro#gáibideapmi+N+Sg+Gen+PxSg3
vearro#váidalus+N+Sg+Gen+PxSg3
vearuiduhttin#riekti+N+Sg+Gen+PxSg3
vearuiduhttin#šiehtadus+N+Sg+Gen+PxSg3
veliidna+N+Sg+Gen+PxSg3
video+N+Sg+Gen+PxSg3
video#bierggas+N+Sg+Gen+PxSg3
video#báddi+N+Sg+Gen+PxSg3
video#filbma+N+Sg+Gen+PxSg3
video#installašuvdna+N+Sg+Gen+PxSg3
video#kaseahtta+N+Sg+Gen+PxSg3
video#rusttet+N+Sg+Gen+PxSg3
videográfa+N+Sg+Gen+PxSg3
videográmma+N+Sg+Gen+PxSg3
videotehka+N+Sg+Gen+PxSg3
vieljaid#hálbbádus+N+Sg+Gen+PxSg3
viesso#hoaiddár+Sem/Hum+N+Sg+Gen+PxSg3
viesso#hoiddár+Sem/Hum+N+Sg+Gen+PxSg3
viesso#seaidni+N+Sg+Gen+PxSg3
viiddidan#plána+N+Sg+Gen+PxSg3
viiddisvuohta+N+Sg+Gen+PxSg3
viiddus+N+Sg+Gen+PxSg3
viidna#monopola+N+Sg+Gen+PxSg3
viidna+N+Sg+Gen+PxSg3
viidne#cearki+N+Sg+Gen+PxSg3
viidne#duolmmahat+N+Sg+Gen+PxSg3
viidne#gárde#bargi+Sem/Hum+N+Sg+Gen+PxSg3
viidne#gárdi+N+Sg+Gen+PxSg3
viidne#luoggu+Sem/Hum+N+Sg+Gen+PxSg3
viidne#monopola+N+Sg+Gen+PxSg3
viidne#muorji+N+Sg+Gen+PxSg3
viidne#muorra+N+Sg+Gen+PxSg3
viidne#smáhkka+N+Sg+Gen+PxSg3
viidni+N+Sg+Gen+PxSg3
viidodat+N+Sg+Gen+PxSg3
viidu+N+Sg+Gen+PxSg3
viidánan#politihkka+N+Sg+Gen+PxSg3
viidánus+N+Sg+Gen+PxSg3
vilges#viidni+N+Sg+Gen+PxSg3
virge#olbmuid#searvi+Sem/Org+N+Sg+Gen+PxSg3
virgái#bidjan#gaskavuohta+N+Sg+Gen+PxSg3
virgái#bidjan+N+Sg+Gen+PxSg3
vitamiidna+N+Sg+Gen+PxSg3
vitta+N+Sg+Gen+PxSg3
vuodjin#dáidu+N+Sg+Gen+PxSg3
vuogáidupmi+N+Sg+Gen+PxSg3
vuogáiduvvan#ahki+N+Sg+Gen+PxSg3
vuogáiduvvan#muddu+N+Sg+Gen+PxSg3
vuoidan#dálkkas+N+Sg+Gen+PxSg3
vuoidan#gurra+N+Sg+Gen+PxSg3
vuoidan#nihppel+N+Sg+Gen+PxSg3
vuoiddadus+N+Sg+Gen+PxSg3
vuoiddanas+N+Sg+Gen+PxSg3
vuoiddas#assi+N+Sg+Gen+PxSg3
vuoiddas#bollu+N+Sg+Gen+PxSg3
vuoiddas#božán+N+Sg+Gen+PxSg3
vuoiddas#olju+N+Sg+Gen+PxSg3
vuoiddas+N+Sg+Gen+PxSg3
vuoidna+Sem/Hum+N+Sg+Gen+PxSg3
vuoigatvuođa#gáibideaddji+Sem/Hum+N+Sg+Gen+PxSg3
vuoigŋa#friddjavuohta+N+Sg+Gen+PxSg3
vuoiŋŋaid#vuortnuheaddji+N+Sg+Gen+PxSg3
vuoiŋŋaš#báidnin+N+Sg+Gen+PxSg3
vuol#báidi+N+Sg+Gen+PxSg3
vuolidahttin#lohku+N+Sg+Gen+PxSg3
vuolidahttin#mearri+N+Sg+Gen+PxSg3
vuolidahttin+N+Sg+Gen+PxSg3
vuolidan#mearka+N+Sg+Gen+PxSg3
vuolidupmi+N+Sg+Gen+PxSg3
vuolidus+N+Sg+Gen+PxSg3
vuolildus#báidi+N+Sg+Gen+PxSg3
vuolla#bidjan+N+Sg+Gen+PxSg3
vuoncáid#viessu+N+Sg+Gen+PxSg3
vuoste#gáibideaddji+Sem/Hum+N+Sg+Gen+PxSg3
vuostálas#siidu+N+Sg+Gen+PxSg3
vuođđo#dáidu+N+Sg+Gen+PxSg3
vuođđo#geaidnu+N+Sg+Gen+PxSg3
vuođđo#girje#siidu+N+Sg+Gen+PxSg3
vuođđo#isit+Sem/Hum+N+Sg+Gen+PxSg3
vuođđo#oaidnu+N+Sg+Gen+PxSg3
vádjit+N+Sg+Gen+PxSg3
váidalan#ortnet+N+Sg+Gen+PxSg3
váidalan#vejolašvuohta+N+Sg+Gen+PxSg3
váidalan#áige#mearri+N+Sg+Gen+PxSg3
váidalan#ásahus+Sem/Org+N+Sg+Gen+PxSg3
váidalus#lávlla+N+Sg+Gen+PxSg3
váidalus+N+Sg+Gen+PxSg3
váidda#mearrádus+N+Sg+Gen+PxSg3
váidda#orgána+Sem/Org+N+Sg+Gen+PxSg3
váidda#ásahus+Sem/Org+N+Sg+Gen+PxSg3
váidda#ášši+N+Sg+Gen+PxSg3
váidda+N+Sg+Gen+PxSg3
váiddon+N+Sg+Gen+PxSg3
váidi+N+Sg+Gen+PxSg3
váidin#geatnegasvuohta+N+Sg+Gen+PxSg3
váidin#lávde#goddi+Sem/Org+N+Sg+Gen+PxSg3
váidin#vuoigatvuohta+N+Sg+Gen+PxSg3
váidin#áigi+Sem/Time+N+Sg+Gen+PxSg3
váidna#hádja+N+Sg+Gen+PxSg3
váidni+Sem/Hum+N+Sg+Gen+PxSg3
váidnu+N+Sg+Gen+PxSg3
váidámuš+N+Sg+Gen+PxSg3
váksiidna+N+Sg+Gen+PxSg3
váldo#geaidnu+N+Sg+Gen+PxSg3
váldo#sárdnideaddji+Sem/Hum+N+Sg+Gen+PxSg3
vánddardan#geaidnu+N+Sg+Gen+PxSg3
vári#nieida+N+Sg+Gen+PxSg3
várre#presideanta+Sem/Hum+N+Sg+Gen+PxSg3
várre#ráidu+N+Sg+Gen+PxSg3
várre#suoidni+N+Sg+Gen+PxSg3
váráiduhttin#kantuvra+Sem/Org+Sem/Plc+N+Sg+Gen+PxSg3
váráiduhttin#ossodat+Sem/Org+Sem/Plc+N+Sg+Gen+PxSg3
váráiduhttin+N+Sg+Gen+PxSg3
vástidan#olmmoš+Sem/Hum+N+Sg+Gen+PxSg3
vástideaddji+Sem/Hum+N+Sg+Gen+PxSg3
vázzin#geaidnu+N+Sg+Gen+PxSg3
web#siidu+N+Sg+Gen+PxSg3
web-siidu+N+Sg+Gen+PxSg3
ádjin#doaibma#bidju+N+Sg+Gen+PxSg3
áhká#biddu+Sem/Ani+N+Sg+Gen+PxSg3
áibme#suoidni+N+Sg+Gen+PxSg3
áibmo#fievrrideapmi+N+Sg+Gen+PxSg3
áibmo#nuoskkideapmi+N+Sg+Gen+PxSg3
áidanas+N+Sg+Gen+PxSg3
áiddis+N+Sg+Gen+PxSg3
áide#guorra+N+Sg+Gen+PxSg3
áide#sáhpal+N+Sg+Gen+PxSg3
áide#uksa+N+Sg+Gen+PxSg3
áidi+N+Sg+Gen+PxSg3
áidna#fidnu+N+Sg+Gen+PxSg3
áidna#mánná+Sem/Hum+N+Sg+Gen+PxSg3
áidna#váldu+Sem/Hum+Sem/Ani+N+Sg+Gen+PxSg3
áidni+Sem/Ani+N+Sg+Gen+PxSg3
áidno#riegádeaddji+Sem/Hum+N+Sg+Gen+PxSg3
áidu+N+Sg+Gen+PxSg3
álbmogiid#servodat+Sem/Org+N+Sg+Gen+PxSg3
álbmogiid#servvodat+Sem/Org+N+Sg+Gen+PxSg3
áldo#siida+Sem/Org+Sem/Plc+N+Sg+Gen+PxSg3
álgo#idja+N+Sg+Gen+PxSg3
álgui#biddji+Sem/Hum+N+Sg+Gen+PxSg3
álás#suoidni+N+Sg+Gen+PxSg3
árra#iđit+Sem/Time+N+Sg+Gen+PxSg3
árvo#njeaidin+N+Sg+Gen+PxSg3
árvo#oaidnu+N+Sg+Gen+PxSg3
ásaidupmi+N+Sg+Gen+PxSg3
ássiid#lassáneapmi+N+Sg+Gen+PxSg3
ássiid#válddahallan+N+Sg+Gen+PxSg3
ávnnas#lágideaddji+Sem/Hum+N+Sg+Gen+PxSg3
ášše#ovddideapmi+N+Sg+Gen+PxSg3
áššáiduhtton+N+Sg+Gen+PxSg3
šaddo#buoidi+N+Sg+Gen+PxSg3
šaddo#proteiidna+N+Sg+Gen+PxSg3
čakča#idja+N+Sg+Gen+PxSg3
čalbme#oaidno#vihtan+Sem/Hum+N+Sg+Gen+PxSg3
čalmme#geaidu+N+Sg+Gen+PxSg3
čalmme#oaidno#vihtan+Sem/Hum+N+Sg+Gen+PxSg3
časkin#bovren#mašiidna+N+Sg+Gen+PxSg3
časkin#reaidu+N+Sg+Gen+PxSg3
časkin#váiddon+N+Sg+Gen+PxSg3
čeabet#galljideapmi+N+Sg+Gen+PxSg3
čeabet#liidni+N+Sg+Gen+PxSg3
čidnohat+N+Sg+Gen+PxSg3
čidnon#dávda+N+Sg+Gen+PxSg3
čielga#oaidnu+N+Sg+Gen+PxSg3
čitna#dioksiida+N+Sg+Gen+PxSg3
šleaidu+Sem/Hum+N+Sg+Gen+PxSg3
šleanca#suoidni+N+Sg+Gen+PxSg3
šliipen#liidni+N+Sg+Gen+PxSg3
šliipen#mašiidna+N+Sg+Gen+PxSg3
šloavaideaddji+Sem/Hum+N+Sg+Gen+PxSg3
čoahkkin#givssideapmi+N+Sg+Gen+PxSg3
šoalka#liidni+N+Sg+Gen+PxSg3
čoalos#buoidi+N+Sg+Gen+PxSg3
čoavje#skidni+N+Sg+Gen+PxSg3
čohkiidus+N+Sg+Gen+PxSg3
čuolda#bovren#mašiidna+N+Sg+Gen+PxSg3
čuotnját#suoidni+N+Sg+Gen+PxSg3
čuoččuhan#áidi+N+Sg+Gen+PxSg3
čáhce#ráidnen#rusttet+N+Sg+Gen+PxSg3
čáhce#ráidnen+N+Sg+Gen+PxSg3
čáhppes#buoidda+Sem/Ani+N+Sg+Gen+PxSg3
čájehan#mášiidna+N+Sg+Gen+PxSg3
čála#ráidu+N+Sg+Gen+PxSg3
čállin#dárkkistan#reaidu+N+Sg+Gen+PxSg3
čállin#mašiidna+N+Sg+Gen+PxSg3
friddja#joavku+Sem/Group+Sem/Hum+N+Sg+Gen+PxSg3
lohkkiid#čálus+N+Sg+Gen+PxSg3
goike#suoidni+N+Sg+Gen+PxSg3
nuoraid#organisašuvdna+Sem/Org+N+Sg+Gen+PxSg3
nuoraid#prográmma+N+Sg+Gen+PxSg3
noaiddáš+N+Sg+Gen+PxSg3
riddo#kultuvra+N+Sg+Gen+PxSg3
agi#beai#láibi+N+Sg+Gen+PxSg3
agi#beai#vašši+N+Sg+Gen+PxSg3
ahke#erohus+N+Sg+Gen+PxSg3
allodat#erohus+N+Sg+Gen+PxSg3
antifebriidna+N+Sg+Gen+PxSg3
antifona+N+Sg+Gen+PxSg3
biffa+N+Sg+Gen+PxSg3
lávke#biffa+N+Sg+Gen+PxSg3
bihppor#biffa+N+Sg+Gen+PxSg3
bifiila+Sem/Hum+N+Sg+Gen+PxSg3
chiffer#systema+N+Sg+Gen+PxSg3
chiffer#telegrámma+N+Sg+Gen+PxSg3
differensiála#giddehat+N+Sg+Gen+PxSg3
differensiála+N+Sg+Gen+PxSg3
differánsa+N+Sg+Gen+PxSg3
diftoŋga+N+Sg+Gen+PxSg3
gáifa+N+Sg+Gen+PxSg3
identifikašuvdna#goarta+N+Sg+Gen+PxSg3
identifikašuvdna+N+Sg+Gen+PxSg3
identifiseren#apposišuvdna+N+Sg+Gen+PxSg3
identifiseren#operašuvdna+N+Sg+Gen+PxSg3
indifferentisma+N+Sg+Gen+PxSg3
klassifikašuvdna+N+Sg+Gen+PxSg3
klassifiseren#vuogádat+N+Sg+Gen+PxSg3
kvalifikašuvdna+N+Sg+Gen+PxSg3
kvantifikáhtor+N+Sg+Gen+PxSg3
kvantifiseren#apposišuvdna+N+Sg+Gen+PxSg3
manifestašuvdna+N+Sg+Gen+PxSg3
modifikáhtor+N+Sg+Gen+PxSg3
máŋgga#siffar#lohku+N+Sg+Gen+PxSg3
pasifisma+N+Sg+Gen+PxSg3
periferiija+N+Sg+Gen+PxSg3
ratifikašuvdna#gažaldat+N+Sg+Gen+PxSg3
ratifikašuvdna+N+Sg+Gen+PxSg3
ratifiseren+N+Sg+Gen+PxSg3
riffal+N+Sg+Gen+PxSg3
riffel+N+Sg+Gen+PxSg3
riifu+Sem/Ani+N+Sg+Gen+PxSg3
semifinála+N+Sg+Gen+PxSg3
sentrifuga+N+Sg+Gen+PxSg3
sentrifugála#fápmu+N+Sg+Gen+PxSg3
sifalaš+N+Sg+Gen+PxSg3
siffar+N+Sg+Gen+PxSg3
siffer#telegrámma+N+Sg+Gen+PxSg3
signifikánsa+N+Sg+Gen+PxSg3
simsi+N+Sg+Gen+PxSg3
skiffar+N+Sg+Gen+PxSg3
spesifikašuvdna+N+Sg+Gen+PxSg3
streif#lágideapmi+N+Sg+Gen+PxSg3
tariffa+N+Sg+Gen+PxSg3
tariffa#soahpamuš+N+Sg+Gen+PxSg3
tariffa#šiehtadallan+N+Sg+Gen+PxSg3
tariffa#šiehtadus+N+Sg+Gen+PxSg3
trifovdna+N+Sg+Gen+PxSg3
uniforbma+N+Sg+Gen+PxSg3
uniformisma+N+Sg+Gen+PxSg3
šeriffa+N+Sg+Gen+PxSg3
+N+Sg+Gen+PxSg3
čuoigan#beai+N+Sg+Gen+PxSg3
stuorra#digge+N+Sg+Gen+PxSg3
sáme#digge+N+Sg+Gen+PxSg3
olles#áiggi+N+Sg+Gen+PxSg3
geaiggo+N+Sg+Gen+PxSg3
ráige#oai+N+Sg+Gen+PxSg3
liige+N+Sg+Gen+PxSg3
ab#origiidna+Sem/Hum+N+Sg+Gen+PxSg3
abiturieanta+Sem/Hum+N+Sg+Gen+PxSg3
aboriginála+Sem/Hum+N+Sg+Gen+PxSg3
addalan#vuoigatvuohta+N+Sg+Gen+PxSg3
addin#áigi+Sem/Time+N+Sg+Gen+PxSg3
aji+N+Sg+Gen+PxSg3
aktovuoigat#vuohta+N+Sg+Gen+PxSg3
albma#suoigi+Sem/Hum+N+Sg+Gen+PxSg3
alidan#mearka+N+Sg+Gen+PxSg3
alideapmi+N+Sg+Gen+PxSg3
alla#deaddu+N+Sg+Gen+PxSg3
alla#lávlla+N+Sg+Gen+PxSg3
alla#meassu+N+Sg+Gen+PxSg3
alla#seahtu+Sem/Group+Sem/Hum+N+Sg+Gen+PxSg3
alla#áigi+Sem/Time+N+Sg+Gen+PxSg3
alla#čoarvi+Sem/Ani+N+Sg+Gen+PxSg3
allatvuohta+N+Sg+Gen+PxSg3
allodat#erohus+N+Sg+Gen+PxSg3
allodat#sodju+N+Sg+Gen+PxSg3
allodat+N+Sg+Gen+PxSg3
almennet#vuoigatvuohta+N+Sg+Gen+PxSg3
alárbma#mearka+N+Sg+Gen+PxSg3
apoteika#vuoigatvuohta+N+Sg+Gen+PxSg3
astigmatisma+N+Sg+Gen+PxSg3
asto#áige#klubba+Sem/Hum+Sem/Group+N+Sg+Gen+PxSg3
asto#áige#viessu+Build+N+Sg+Gen+PxSg3
asto#áigge#barta+N+Sg+Gen+PxSg3
asto#áigge#bivdi+Sem/Hum+N+Sg+Gen+PxSg3
asto#áigge#doaibma+N+Sg+Gen+PxSg3
asto#áigge#fálaldat+N+Sg+Gen+PxSg3
asto#áigge#kantuvra+Sem/Plc+N+Sg+Gen+PxSg3
asto#áigge#opmodat+Build+N+Sg+Gen+PxSg3
asto#áigge#viessu+Build+N+Sg+Gen+PxSg3
asto#áiggi#bivdi+Sem/Hum+N+Sg+Gen+PxSg3
asto#áigiG+N+Sg+Gen+PxSg3
dáigá+N+Sg+Gen+PxSg3
dáiga+N+Sg+Gen+PxSg3
asttu#áige#doaibma+N+Sg+Gen+PxSg3
asttu#áigiG+N+Sg+Gen+PxSg3
atlántta#fivllit+Sem/Ani+N+Sg+Gen+PxSg3
badjel#áigge#bargu+N+Sg+Gen+PxSg3
badjel#áigi+Sem/Time+N+Sg+Gen+PxSg3
bahta#ráigi+N+Sg+Gen+PxSg3
bargan#áigi+N+Sg+Gen+PxSg3
barggus#eret#orrun#áigiG+N+Sg+Gen+PxSg3
bargo#áigi+Sem/Time+N+Sg+Gen+PxSg3
barta#eaiggát+Sem/Hum+N+Sg+Gen+PxSg3
beallje#ráigi+N+Sg+Gen+PxSg3
beana#eaiggát+Sem/Hum+N+Sg+Gen+PxSg3
beavde#biigá+Sem/Hum+N+Sg+Gen+PxSg3
biehttalan#vuoigatvuohta+N+Sg+Gen+PxSg3
biergo#dáigi+N+Sg+Gen+PxSg3
bievla#áigi+Sem/Time+N+Sg+Gen+PxSg3
bigamiija+N+Sg+Gen+PxSg3
biggohan#rusttet+N+Sg+Gen+PxSg3
biggoheapmi+N+Sg+Gen+PxSg3
bigohas+Sem/Hum+N+Sg+Gen+PxSg3
bigálusat+N+Sg+Gen+PxSg3
bigán+Sem/Hum+N+Sg+Gen+PxSg3
biigá+Sem/Hum+N+Sg+Gen+PxSg3
biila#eaiggáduššan+N+Sg+Gen+PxSg3
biila#láigohat+Sem/Org+Sem/Plc+N+Sg+Gen+PxSg3
birra#čuoigan#vierru+N+Sg+Gen+PxSg3
birra#čuoiggus+N+Sg+Gen+PxSg3
birra#čuoigi+Sem/Hum+N+Sg+Gen+PxSg3
bivdo#vuoigatvuohta+N+Sg+Gen+PxSg3
bivdo#áigi+Sem/Time+N+Sg+Gen+PxSg3
boahtte#áigiG+N+Sg+Gen+PxSg3
boarásmuvvan#áige#mearri+N+Sg+Gen+PxSg3
boarásnuvvan#áige#mearri+N+Sg+Gen+PxSg3
boazo#doallo#vuoigatvuohta+N+Sg+Gen+PxSg3
boazo#eaiggát+Sem/Hum+N+Sg+Gen+PxSg3
bogge#áigi+N+Sg+Gen+PxSg3
boiga#nállu+N+Sg+Gen+PxSg3
boiggá+Sem/Hum+N+Sg+Gen+PxSg3
boigá+Sem/Hum+N+Sg+Gen+PxSg3
boradan#áigi+N+Sg+Gen+PxSg3
borran#áigi+N+Sg+Gen+PxSg3
bođu#áigiG+N+Sg+Gen+PxSg3
brigadera+N+Sg+Gen+PxSg3
brigáda+Sem/Org+N+Sg+Gen+PxSg3
bronsa#áigi+Sem/Time+N+Sg+Gen+PxSg3
buohkaid#vuoigatvuohta+N+Sg+Gen+PxSg3
bušeahtta#digaštallan+N+Sg+Gen+PxSg3
báber#ráiggan+N+Sg+Gen+PxSg3
báhcán#vuoigatvuohta+N+Sg+Gen+PxSg3
báhtaran#áigi+N+Sg+Gen+PxSg3
báhčin#čuoigan+N+Sg+Gen+PxSg3
bákte#fivllit+Sem/Ani+N+Sg+Gen+PxSg3
bákte#vuoigatvuohta+N+Sg+Gen+PxSg3
báŋko#eaiggát+Sem/Hum+N+Sg+Gen+PxSg3
caggan#áigi+N+Sg+Gen+PxSg3
centigrámma+N+Sg+Gen+PxSg3
cinna#ráigi+N+Sg+Gen+PxSg3
cuigehus+N+Sg+Gen+PxSg3
cuiggodus+N+Sg+Gen+PxSg3
cuiggon+N+Sg+Gen+PxSg3
cuoigumuš+N+Sg+Gen+PxSg3
dahkki#vuoigatvuohta+N+Sg+Gen+PxSg3
dahku#sáigu+N+Sg+Gen+PxSg3
davve#fivllit+Sem/Ani+N+Sg+Gen+PxSg3
designa+N+Sg+Gen+PxSg3
designa#gilvu+N+Sg+Gen+PxSg3
designer+Sem/Hum+N+Sg+Gen+PxSg3
desigrámma+N+Sg+Gen+PxSg3
diehto#juohkin#vuoigatvuohta+N+Sg+Gen+PxSg3
dieigi+N+Sg+Gen+PxSg3
dieigu+N+Sg+Gen+PxSg3
dieđihan#áige#mearri+N+Sg+Gen+PxSg3
digaštallan#dássi+N+Sg+Gen+PxSg3
digaštallan#fáddá+N+Sg+Gen+PxSg3
digaštallan#jođiheaddji+Sem/Hum+N+Sg+Gen+PxSg3
digaštallan#plána+N+Sg+Gen+PxSg3
digaštallan#skihkka+N+Sg+Gen+PxSg3
digaštallan#sáhka#vuorru+N+Sg+Gen+PxSg3
digaštallan#čoahkkin+N+Sg+Gen+PxSg3
digaštallan#čoahkkái#geassu+N+Sg+Gen+PxSg3
digaštallan#čálus+N+Sg+Gen+PxSg3
digaštallan+N+Sg+Gen+PxSg3
digaštalli+Sem/Hum+N+Sg+Gen+PxSg3
digge#beavdi+N+Sg+Gen+PxSg3
digge#báiki+Sem/Plc+N+Sg+Gen+PxSg3
digge#girji+N+Sg+Gen+PxSg3
digge#godde#teoriija+N+Sg+Gen+PxSg3
digge#goddi+Sem/Org+N+Sg+Gen+PxSg3
digge#logahallan+N+Sg+Gen+PxSg3
digge#logahan#láhka+N+Sg+Gen+PxSg3
digge#mátki+N+Sg+Gen+PxSg3
digge#nággu+N+Sg+Gen+PxSg3
digge#oasse#váldi+Sem/Hum+N+Sg+Gen+PxSg3
digge#riekti+N+Sg+Gen+PxSg3
digge#stohpu+Build+N+Sg+Gen+PxSg3
digge#sáhkku+N+Sg+Gen+PxSg3
digge#viessu+Build+N+Sg+Gen+PxSg3
digge#vihtan+Sem/Hum+N+Sg+Gen+PxSg3
digge#álbmot+Sem/Hum+Sem/Group+N+Sg+Gen+PxSg3
digge#ášši+N+Sg+Gen+PxSg3
diggi+N+Sg+Gen+PxSg3
diggár+Sem/Hum+N+Sg+Gen+PxSg3
digrešuvdna+N+Sg+Gen+PxSg3
diibmo#áigiG+N+Sg+Gen+PxSg3
dikta#figuvra+Sem/Hum+N+Sg+Gen+PxSg3
dirigeanta+Sem/Hum+N+Sg+Gen+PxSg3
divššohas#vuoigatvuohta+N+Sg+Gen+PxSg3
divššohas#vuoigatvuođa#láhka+N+Sg+Gen+PxSg3
doaibma#áigi+Sem/Time+N+Sg+Gen+PxSg3
doaibman#vuoigatvuohta+N+Sg+Gen+PxSg3
doaibman#áigi+Sem/Time+N+Sg+Gen+PxSg3
doajáhat#áigi+Sem/Time+N+Sg+Gen+PxSg3
doallo#eaiggát+Sem/Hum+N+Sg+Gen+PxSg3
dološ#vuoigatvuohta+N+Sg+Gen+PxSg3
dološ#áigi+Sem/Time+N+Sg+Gen+PxSg3
dulvve#áigiG+N+Sg+Gen+PxSg3
dáhppa#ráigi+N+Sg+Gen+PxSg3
dáige#buvtta+N+Sg+Gen+PxSg3
dáige#gárri+N+Sg+Gen+PxSg3
dáige#jierit+N+Sg+Gen+PxSg3
dáige#lásti+N+Sg+Gen+PxSg3
dáiggas+N+Sg+Gen+PxSg3
dáigi+N+Sg+Gen+PxSg3
dáigodat+N+Sg+Gen+PxSg3
dáigu+N+Sg+Gen+PxSg3
dákte#riggi+N+Sg+Gen+PxSg3
dákte#spaiggahat+N+Sg+Gen+PxSg3
dálo#buoigi+N+Sg+Gen+PxSg3
dálvve#áigiG+N+Sg+Gen+PxSg3
dálá#áigiG+N+Sg+Gen+PxSg3
eahkedis#veaigi+Sem/Time+N+Sg+Gen+PxSg3
eahkes#veaigi+Sem/Time+N+Sg+Gen+PxSg3
eahket#veaigi+Sem/Time+N+Sg+Gen+PxSg3
eaiggáduššan#dilli+N+Sg+Gen+PxSg3
eaiggáduššan#dilálašvuohta+N+Sg+Gen+PxSg3
eaiggáduššan#eana#girji+N+Sg+Gen+PxSg3
eaiggáduššan#háldu+N+Sg+Gen+PxSg3
eaiggáduššan#hámádat+N+Sg+Gen+PxSg3
eaiggáduššan#oamastus+N+Sg+Gen+PxSg3
eaiggáduššan#ráđđejupmi+N+Sg+Gen+PxSg3
eaiggáduššan#sirdin+N+Sg+Gen+PxSg3
eaiggáduššan#vuoigatvuohta+N+Sg+Gen+PxSg3
eaiggáduššan+N+Sg+Gen+PxSg3
eaiggáduššanvuohta+N+Sg+Gen+PxSg3
eaiggát#gáibideaddji+Sem/Hum+N+Sg+Gen+PxSg3
eaiggát#gáibádus+N+Sg+Gen+PxSg3
eaiggát#háldu+N+Sg+Gen+PxSg3
eaiggát#mearka+N+Sg+Gen+PxSg3
eaiggát#molsun+N+Sg+Gen+PxSg3
eaiggát#oassi+N+Sg+Gen+PxSg3
eaiggát#ráđđejupmi+N+Sg+Gen+PxSg3
eaiggát+Sem/Hum+N+Sg+Gen+PxSg3
eaiggátvuohta+N+Sg+Gen+PxSg3
eakto#vuoigatvuođa#vuođđu+N+Sg+Gen+PxSg3
eallen#áigiG+N+Sg+Gen+PxSg3
eallin#áigiG+N+Sg+Gen+PxSg3
eami#álbmot#vuoigatvuohta+N+Sg+Gen+PxSg3
eana#bihttá#eaiggát+Sem/Hum+N+Sg+Gen+PxSg3
eana#bihttá#láigoheapmi+N+Sg+Gen+PxSg3
eana#eaiggáduššan#vuoigatvuohta+N+Sg+Gen+PxSg3
eana#eaiggát#háldu+N+Sg+Gen+PxSg3
eana#eaiggát#oaidnu+N+Sg+Gen+PxSg3
eana#eaiggát#ráđđejupmi+N+Sg+Gen+PxSg3
eana#eaiggát#vuoigatvuohta+N+Sg+Gen+PxSg3
eana#eaiggát+Sem/Hum+N+Sg+Gen+PxSg3
eana#giera#eaiggát+Sem/Hum+N+Sg+Gen+PxSg3
eana#laigga+N+Sg+Gen+PxSg3
eana#láigoheapmi+N+Sg+Gen+PxSg3
eana#láigolaš#doallu+N+Sg+Gen+PxSg3
eana#láigolaš+Sem/Hum+N+Sg+Gen+PxSg3
eana#láigu+N+Sg+Gen+PxSg3
eana#vuoigatvuohta+N+Sg+Gen+PxSg3
eanan#eaiggát+Sem/Hum+N+Sg+Gen+PxSg3
eanan#eaiggát+Sem/Hum+N+Sg+Gen+PxSg3
eanan#laigga+N+Sg+Gen+PxSg3
eanan#láigo#nummar+N+Sg+Gen+PxSg3
eanan#láigo#šiehtadus+N+Sg+Gen+PxSg3
eanan#láigohan#lihppu+N+Sg+Gen+PxSg3
eanan#láigu+N+Sg+Gen+PxSg3
eanan#vuoigatvuohta+N+Sg+Gen+PxSg3
earre#vuoigatvuohta+N+Sg+Gen+PxSg3
eará#liiggášvuohta+N+Sg+Gen+PxSg3
eatnan#eaiggát+Sem/Hum+N+Sg+Gen+PxSg3
eavttuhan#vuoigatvuohta+N+Sg+Gen+PxSg3
epigrámma+N+Sg+Gen+PxSg3
eret#báhcin#áigiG+N+Sg+Gen+PxSg3
eret#cealkin#áige#mearri+N+Sg+Gen+PxSg3
eret#orrun#áigiG+N+Sg+Gen+PxSg3
erren#áigi+Sem/Time+N+Sg+Gen+PxSg3
evttohan#vuoigatvuohta+N+Sg+Gen+PxSg3
evttohan#áige#mearri+N+Sg+Gen+PxSg3
fanas#láigo#vuoigatvuohta+N+Sg+Gen+PxSg3
felt#spáhta#láiggohat+N+Sg+Gen+PxSg3
fierbme#bivdo#vuoigatvuohta+N+Sg+Gen+PxSg3
figgamuš+N+Sg+Gen+PxSg3
figuvra+Sem/Hum+N+Sg+Gen+PxSg3
foto#govva#vuoigatvuohta+N+Sg+Gen+PxSg3
foto#govva#vuoigatvuođa#rihkkumuš+N+Sg+Gen+PxSg3
foto#govva#vuoigatvuođa#rihkus+N+Sg+Gen+PxSg3
friddja#áigiG+N+Sg+Gen+PxSg3
fuođđo#riggodat+N+Sg+Gen+PxSg3
fylkka#digge#áirras+Sem/Hum+N+Sg+Gen+PxSg3
fylkka#diggi+Sem/Org+Sem/Plc+N+Sg+Gen+PxSg3
fáhcca#ráigi+N+Sg+Gen+PxSg3
gahčahat#vuoigatvuohta+N+Sg+Gen+PxSg3
gaigŋir+N+Sg+Gen+PxSg3
gaigŋir#bismmar+N+Sg+Gen+PxSg3
gaigŋir#lađas+N+Sg+Gen+PxSg3
gaigŋir#čuožžun+N+Sg+Gen+PxSg3
gaska#beai#áigiG+N+Sg+Gen+PxSg3
gaska#vuoigŋašat+N+Sg+Gen+PxSg3
gaska#áigi+Sem/Time+N+Sg+Gen+PxSg3
geahččan#vuoigatvuohta+N+Sg+Gen+PxSg3
geaiggo#beallji+Sem/Ani+N+Sg+Gen+PxSg3
geaigu+N+Sg+Gen+PxSg3
geaigán+N+Sg+Gen+PxSg3
geakta#ráigi+N+Sg+Gen+PxSg3
gease#áigi+Sem/Time+N+Sg+Gen+PxSg3
geasse#áigi+N+Sg+Gen+PxSg3
geavahan#vuoigatvuohta+N+Sg+Gen+PxSg3
geavahan#vuoigatvuođalaš+Sem/Hum+N+Sg+Gen+PxSg3
geavahus#vuoigatvuohta+N+Sg+Gen+PxSg3
geađge#áigi+Sem/Time+N+Sg+Gen+PxSg3
geiggo+N+Sg+Gen+PxSg3
gevren#vuoigatvuohta+N+Sg+Gen+PxSg3
gigantisma+N+Sg+Gen+PxSg3
gili#vuoigatvuohta+N+Sg+Gen+PxSg3
gilvo#čuoigan+N+Sg+Gen+PxSg3
gitta#doallan#áigi+Sem/Time+N+Sg+Gen+PxSg3
giđa#áigi+Sem/Time+N+Sg+Gen+PxSg3
goaigi+Sem/Ani+N+Sg+Gen+PxSg3
gohččun#áige#mearri+N+Sg+Gen+PxSg3
goigáras+Sem/Hum+N+Sg+Gen+PxSg3
gorže#vuoigatvuohta+N+Sg+Gen+PxSg3
grundtvigianisma+N+Sg+Gen+PxSg3
guhkes#áigge#bušeahtta+N+Sg+Gen+PxSg3
guhkes#áigge#muitu+N+Sg+Gen+PxSg3
guhkes#áigge#perspektiiva+N+Sg+Gen+PxSg3
guhkes#áigge#ulbmil+N+Sg+Gen+PxSg3
guhkes#áigi+Sem/Time+N+Sg+Gen+PxSg3
guhkit#áigi+Sem/Time+N+Sg+Gen+PxSg3
guigu+Sem/Ani+N+Sg+Gen+PxSg3
gulaskuddan#áigi+Sem/Time+N+Sg+Gen+PxSg3
guohton#vuoigatvuohta+N+Sg+Gen+PxSg3
guohton#vuoigatvuođalaš+Sem/Hum+N+Sg+Gen+PxSg3
guohton#áigi+Sem/Time+N+Sg+Gen+PxSg3
guohtun#vuoigatvuohta+N+Sg+Gen+PxSg3
guohtun#áigi+Sem/Time+N+Sg+Gen+PxSg3
guoiggus+N+Sg+Gen+PxSg3
guoik'#gáhrit+Sem/Ani+N+Sg+Gen+PxSg3
guolle#bivdo#vuoigatvuohta+N+Sg+Gen+PxSg3
guolle#bivdo#áigi+Sem/Time+N+Sg+Gen+PxSg3
guolástan#vuoigatvuohta+N+Sg+Gen+PxSg3
guolástus#vuoigatvuohta+N+Sg+Gen+PxSg3
guottet#áigi+Sem/Time+N+Sg+Gen+PxSg3
guovda#vuoigŋašat+N+Sg+Gen+PxSg3
guovddáš#liggen#rusttet+N+Sg+Gen+PxSg3
guođohan#vuoigatvuohta+N+Sg+Gen+PxSg3
guođohan#áigi+Sem/Time+N+Sg+Gen+PxSg3
gádde#eaiggát+Sem/Hum+N+Sg+Gen+PxSg3
gádde#vuoigatvuohta+N+Sg+Gen+PxSg3
gádjit+Sem/Hum+N+Sg+Gen+PxSg3
gáhtan#áige#láhka+N+Sg+Gen+PxSg3
gáhtan#áige#mearri+N+Sg+Gen+PxSg3
gáhtan#áige#skovvi+N+Sg+Gen+PxSg3
gáhtan#áigi+N+Sg+Gen+PxSg3
gáigi+Sem/Hum+N+Sg+Gen+PxSg3
gáigá+Sem/Hum+N+Sg+Gen+PxSg3
gáiskkit+N+Sg+Gen+PxSg3
gálbbe#nát#stigat+N+Sg+Gen+PxSg3
gálbbe#nát#stigát+N+Sg+Gen+PxSg3
gárddástallan#áigiG+N+Sg+Gen+PxSg3
gáron#ráigi+N+Sg+Gen+PxSg3
gávpe#láigu+N+Sg+Gen+PxSg3
gávpe#vuoigatvuohta+N+Sg+Gen+PxSg3
heagga#ráigi+N+Sg+Gen+PxSg3
heaigu+Sem/Hum+N+Sg+Gen+PxSg3
heivehan#áigodat+Sem/Time+N+Sg+Gen+PxSg3
hoašša#háigir+Sem/Ani+N+Sg+Gen+PxSg3
hoigan#heivehus+N+Sg+Gen+PxSg3
hoigan#mihtádas+N+Sg+Gen+PxSg3
huksen#riggi+N+Sg+Gen+PxSg3
háigir+Sem/Ani+N+Sg+Gen+PxSg3
hálddašan#vuoigatvuohta+N+Sg+Gen+PxSg3
hálden#vuoigatvuohta+N+Sg+Gen+PxSg3
háldo#vuoigatvuohta+N+Sg+Gen+PxSg3
háldo#áigumuš+N+Sg+Gen+PxSg3
hápman#eaiggát+Sem/Hum+N+Sg+Gen+PxSg3
hárjehallan#áigi+Sem/Time+N+Sg+Gen+PxSg3
hársit+N+Sg+Gen+PxSg3
ieš#eaiggát#lanjadat+N+Sg+Gen+PxSg3
ieš#eaiggát#opmodat+N+Sg+Gen+PxSg3
ieš#eaiggát+Sem/Hum+N+Sg+Gen+PxSg3
ieš#eaiggátvuohta+N+Sg+Gen+PxSg3
ieš#mearridan#vuoigatvuohta+N+Sg+Gen+PxSg3
iežas#vástidan#áigodat+Sem/Time+N+Sg+Gen+PxSg3
iežas#vástádus#áigiG+N+Sg+Gen+PxSg3
ihtin#áigi+Sem/Time+N+Sg+Gen+PxSg3
intelligeansa+N+Sg+Gen+PxSg3
interpellašuvdna#digaštallan+N+Sg+Gen+PxSg3
iskan#vuoigatvuohta+N+Sg+Gen+PxSg3
iđedis#veaigi+Sem/Time+N+Sg+Gen+PxSg3
iđit#veaigi+Sem/Time+N+Sg+Gen+PxSg3
iđđedis#veaigi+Sem/Time+N+Sg+Gen+PxSg3
iđđes#veaigi+Sem/Time+N+Sg+Gen+PxSg3
jagi#áigi+Sem/Time+N+Sg+Gen+PxSg3
jeara#dáigi+N+Sg+Gen+PxSg3
jeasta#dáigi+N+Sg+Gen+PxSg3
jiekŋa#áigi+Sem/Time+N+Sg+Gen+PxSg3
jienastan#vuoigatvuohta+N+Sg+Gen+PxSg3
jienastan#vuoigatvuođalaš+Sem/Hum+N+Sg+Gen+PxSg3
jikkat+N+Sg+Gen+PxSg3
joavko#digaštallan+N+Sg+Gen+PxSg3
johka#ráigi+N+Sg+Gen+PxSg3
johtolat#vuoigatvuohta+N+Sg+Gen+PxSg3
johtolat#áigi+N+Sg+Gen+PxSg3
juhkko#ráigi+N+Sg+Gen+PxSg3
juoigan#battle+N+Sg+Gen+PxSg3
juoigan#konsearta+N+Sg+Gen+PxSg3
juoigan+N+Sg+Gen+PxSg3
juoiggus+N+Sg+Gen+PxSg3
juoigi+Sem/Hum+N+Sg+Gen+PxSg3
juovla#nigá+Sem/Hum+N+Sg+Gen+PxSg3
kalligrafiija+N+Sg+Gen+PxSg3
kalligráfa+Sem/Hum+N+Sg+Gen+PxSg3
kemigrafiija+N+Sg+Gen+PxSg3
kemigráfa+Sem/Hum+N+Sg+Gen+PxSg3
kredihtta#vealge#áigodat+Sem/Time+N+Sg+Gen+PxSg3
kredihtta#áigodat+Sem/Time+N+Sg+Gen+PxSg3
lahtta#vuoigatvuohta+N+Sg+Gen+PxSg3
laigan#hápmi+N+Sg+Gen+PxSg3
laigga+N+Sg+Gen+PxSg3
laiggahat#várri+N+Sg+Gen+PxSg3
laiggahat+N+Sg+Gen+PxSg3
laiggus+N+Sg+Gen+PxSg3
lasse#áigi+Sem/Time+N+Sg+Gen+PxSg3
lassi#áigi+Sem/Time+N+Sg+Gen+PxSg3
latnja#liggen+N+Sg+Gen+PxSg3
latnja#láigu+N+Sg+Gen+PxSg3
leana#áigiG+N+Sg+Gen+PxSg3
liehppat#ráigi+N+Sg+Gen+PxSg3
ligatuvra+N+Sg+Gen+PxSg3
liggehat#latnja+Sem/Plc+N+Sg+Gen+PxSg3
liggehat+N+Sg+Gen+PxSg3
liggen#guovddáš+N+Sg+Gen+PxSg3
liggen#latnja+Sem/Plc+N+Sg+Gen+PxSg3
liggen#pumpa+N+Sg+Gen+PxSg3
liggen#rusttet+N+Sg+Gen+PxSg3
liggen#ávnnas#ovttadat+N+Sg+Gen+PxSg3
liggu+N+Sg+Gen+PxSg3
lighter+N+Sg+Gen+PxSg3
ligniidna+N+Sg+Gen+PxSg3
ligroiidna+N+Sg+Gen+PxSg3
lihkkan#áigi+Sem/Time+N+Sg+Gen+PxSg3
lihtto#láigo#áigodat+Sem/Time+N+Sg+Gen+PxSg3
lihtto#láigo#šiehtadus+N+Sg+Gen+PxSg3
lihtto#láigohan#lohpi+N+Sg+Gen+PxSg3
lihtto#láigohan#láhka+N+Sg+Gen+PxSg3
lihtto#láigohan#šiehtadus+N+Sg+Gen+PxSg3
lihtto#láigolaš+Sem/Hum+N+Sg+Gen+PxSg3
liige#befála+Sem/Hum+N+Sg+Gen+PxSg3
liige#doarjja+N+Sg+Gen+PxSg3
liige#dolggáš+Sem/Ani+N+Sg+Gen+PxSg3
liige#gása#revre+N+Sg+Gen+PxSg3
liige#heargi+Sem/Ani+N+Sg+Gen+PxSg3
liige#leaktu+N+Sg+Gen+PxSg3
liige#modula+N+Sg+Gen+PxSg3
liige#noađuheapmi+N+Sg+Gen+PxSg3
liige#ruhta+N+Sg+Gen+PxSg3
liige#ráigi+N+Sg+Gen+PxSg3
liige#sivva+N+Sg+Gen+PxSg3
liige#skeaŋka+N+Sg+Gen+PxSg3
liige#veahkki+Sem/Hum+N+Sg+Gen+PxSg3
liige#áhkká+Sem/Hum+N+Sg+Gen+PxSg3
liige#árvvoštus+N+Sg+Gen+PxSg3
liige#ávnnas+N+Sg+Gen+PxSg3
liige#ášši+N+Sg+Gen+PxSg3
liige#čoavdda+N+Sg+Gen+PxSg3
liiggás#biebman+N+Sg+Gen+PxSg3
liiggás#borran+N+Sg+Gen+PxSg3
liigi+N+Sg+Gen+PxSg3
loaktin#áige#muddu+Sem/Time+N+Sg+Gen+PxSg3
loatna#originála+N+Sg+Gen+PxSg3
lohkan#áigi+Sem/Time+N+Sg+Gen+PxSg3
lubmen#vuoigatvuohta+N+Sg+Gen+PxSg3
luonddu#riggodat#háldu+N+Sg+Gen+PxSg3
luonddu#riggodat+N+Sg+Gen+PxSg3
luossa#bivdo#vuoigatvuohta+N+Sg+Gen+PxSg3
luossa#reive#eaiggát+Sem/Hum+N+Sg+Gen+PxSg3
lágidan#áigi+N+Sg+Gen+PxSg3
láhka#diggi+Sem/Org+Sem/Plc+N+Sg+Gen+PxSg3
láige#boagán+N+Sg+Gen+PxSg3
láige#jeagil+N+Sg+Gen+PxSg3
láige#nođđu+N+Sg+Gen+PxSg3
láige#oaivvahat+N+Sg+Gen+PxSg3
láiggohat+N+Sg+Gen+PxSg3
láigi+N+Sg+Gen+PxSg3
láigo#dálolaš#šiehtadus+N+Sg+Gen+PxSg3
láigo#eaktu+N+Sg+Gen+PxSg3
láigo#eana+Sem/Plc+N+Sg+Gen+PxSg3
láigo#gaskavuohta+N+Sg+Gen+PxSg3
láigo#huksen#sadji+Sem/Plc+N+Sg+Gen+PxSg3
láigo#latnja#visti+N+Sg+Gen+PxSg3
láigo#latnja+Sem/Plc+N+Sg+Gen+PxSg3
láigo#lihtto#áigodat+Sem/Time+N+Sg+Gen+PxSg3
láigo#máksin+N+Sg+Gen+PxSg3
láigo#máksu+N+Sg+Gen+PxSg3
láigo#nummár+N+Sg+Gen+PxSg3
láigo#pánta+N+Sg+Gen+PxSg3
láigo#soahpamuš+N+Sg+Gen+PxSg3
láigo#viesso#sadji+Sem/Plc+N+Sg+Gen+PxSg3
láigo#vuoigatvuohta+N+Sg+Gen+PxSg3
láigo#šiehtadus+N+Sg+Gen+PxSg3
láigohan#vuoigatvuohta+N+Sg+Gen+PxSg3
láigohat+N+Sg+Gen+PxSg3
láigoheaddji+Sem/Hum+N+Sg+Gen+PxSg3
láigoheapmi+N+Sg+Gen+PxSg3
láigolaš#gaskavuohta+N+Sg+Gen+PxSg3
láigolaš+Sem/Hum+N+Sg+Gen+PxSg3
láigu+N+Sg+Gen+PxSg3
lállin#áigi+N+Sg+Gen+PxSg3
láme#áigi+Sem/Time+N+Sg+Gen+PxSg3
láse#ráigi+N+Sg+Gen+PxSg3
lávvo#riggi+N+Sg+Gen+PxSg3
mannan#áigi+N+Sg+Gen+PxSg3
meahcce#riggodat#geavaheapmi+N+Sg+Gen+PxSg3
meahcce#riggodat#guovlu+Sem/Plc+N+Sg+Gen+PxSg3
meara#riggodat+N+Sg+Gen+PxSg3
mearka#vuoigatvuohta+N+Sg+Gen+PxSg3
mearre#áige#máksu+N+Sg+Gen+PxSg3
mearre#áige#árvo#sátni+N+Sg+Gen+PxSg3
mearre#áigge#fálaldat+N+Sg+Gen+PxSg3
mearre#áigi#máksin+N+Sg+Gen+PxSg3
mearre#áigi#máksu+N+Sg+Gen+PxSg3
mearre#áigi+N+Sg+Gen+PxSg3
mearridan#vuoigatvuohta+N+Sg+Gen+PxSg3
mieigan#stuollu+N+Sg+Gen+PxSg3
mieiggahat#geainnus+N+Sg+Gen+PxSg3
mieiggahat+N+Sg+Gen+PxSg3
mieiggastat+N+Sg+Gen+PxSg3
miel#eaiggát+Sem/Hum+N+Sg+Gen+PxSg3
mielde#orrun#vuoigatvuohta+N+Sg+Gen+PxSg3
miella#heaigu+Sem/Hum+N+Sg+Gen+PxSg3
mihtádus#eaiggát+Sem/Hum+N+Sg+Gen+PxSg3
mihtádus#vuoigatvuohta+N+Sg+Gen+PxSg3
minerála#liigi+N+Sg+Gen+PxSg3
minerála#vuoigatvuohta+N+Sg+Gen+PxSg3
miššun#áigi+Sem/Time+N+Sg+Gen+PxSg3
nohkkan#áigi+Sem/Time+N+Sg+Gen+PxSg3
moarsi#biigá+Sem/Hum+N+Sg+Gen+PxSg3
muhttádus#áigodat+Sem/Time+N+Sg+Gen+PxSg3
muohta#hoiggan+N+Sg+Gen+PxSg3
muorra#vuoigatvuohta+N+Sg+Gen+PxSg3
muorra#ávnnas#vuoigatvuohta+N+Sg+Gen+PxSg3
murjen#vuoigatvuohta+N+Sg+Gen+PxSg3
murjen#áigiG+N+Sg+Gen+PxSg3
murren#vuoigatvuohta+N+Sg+Gen+PxSg3
mádjit+Sem/Ani+N+Sg+Gen+PxSg3
máksin#áige#mearri+N+Sg+Gen+PxSg3
málbma#riggudus+N+Sg+Gen+PxSg3
mánna#biigá+Sem/Hum+N+Sg+Gen+PxSg3
mánná#biigá+Sem/Hum+N+Sg+Gen+PxSg3
márfe#dáigi+N+Sg+Gen+PxSg3
máttar#áigi+Sem/Time+N+Sg+Gen+PxSg3
navigašuvdna+N+Sg+Gen+PxSg3
nealge#áigiG+N+Sg+Gen+PxSg3
nigá+Sem/Hum+N+Sg+Gen+PxSg3
niske#mieigan+N+Sg+Gen+PxSg3
njealjit+N+Sg+Gen+PxSg3
njigan+Sem/Hum+N+Sg+Gen+PxSg3
njiganas+N+Sg+Gen+PxSg3
njigas+N+Sg+Gen+PxSg3
njigon+Sem/Hum+N+Sg+Gen+PxSg3
njoaske#ráigi+N+Sg+Gen+PxSg3
njunne#ráigi+N+Sg+Gen+PxSg3
njuolgga#eaiggáduššan#riekti+N+Sg+Gen+PxSg3
njuolggo#mieigan+N+Sg+Gen+PxSg3
njuovadan#áigi+Sem/Time+N+Sg+Gen+PxSg3
njuovvan#áigi+N+Sg+Gen+PxSg3
njuvčča#liggu+N+Sg+Gen+PxSg3
njáigu+Sem/Hum+N+Sg+Gen+PxSg3
njáiguvuohta+N+Sg+Gen+PxSg3
njálbme#ráigi+N+Sg+Gen+PxSg3
nubbe#giella+N+Sg+Gen+PxSg3
nubbe#giella+N+Sg+Gen+PxSg3
nubbe#jođiheaddji+N+Sg+Gen+PxSg3
nubbe#jođiheaddji+N+Sg+Gen+PxSg3
nubbe#ovda#olmmoš+N+Sg+Gen+PxSg3
nubbe#ovda#olmmoš+N+Sg+Gen+PxSg3
nubbe#ruohtas+N+Sg+Gen+PxSg3
nubbe#ruohtas+N+Sg+Gen+PxSg3
nubbi#giella+N+Sg+Gen+PxSg3
nubbi#giella+N+Sg+Gen+PxSg3
nubbi#jođiheaddji+N+Sg+Gen+PxSg3
nubbi#jođiheaddji+N+Sg+Gen+PxSg3
nubbi#ovda#olmmoš+N+Sg+Gen+PxSg3
nubbi#ovda#olmmoš+N+Sg+Gen+PxSg3
nubbi#ruohtas+N+Sg+Gen+PxSg3
nubbi#ruohtas+N+Sg+Gen+PxSg3
náhpur#ráigi+N+Sg+Gen+PxSg3
nálle#riggodat+N+Sg+Gen+PxSg3
náššun#vuoigŋa+N+Sg+Gen+PxSg3
oaggun#vuoigatvuohta+N+Sg+Gen+PxSg3
oaggun#áigi+Sem/Time+N+Sg+Gen+PxSg3
oahpahus#vuoigatvuohta+N+Sg+Gen+PxSg3
oahppo#áigi+Sem/Time+N+Sg+Gen+PxSg3
oaidnin#vuoigatvuohta+N+Sg+Gen+PxSg3
oaidnin#áigi+N+Sg+Gen+PxSg3
oaive#mieiggastat+N+Sg+Gen+PxSg3
oamastan#vuoigatvuohta+N+Sg+Gen+PxSg3
oanehis#áigge#muitu+N+Sg+Gen+PxSg3
oanehis#áigge#reantu+N+Sg+Gen+PxSg3
oanehis#áigiG+N+Sg+Gen+PxSg3
oasse#eaiggát+Sem/Hum+N+Sg+Gen+PxSg3
oasse#áige#politihkkár+Sem/Hum+N+Sg+Gen+PxSg3
oastin#ovda#vuoigatvuohta+N+Sg+Gen+PxSg3
oastin#vuoigatvuohta+N+Sg+Gen+PxSg3
oastin#áige#muddu+N+Sg+Gen+PxSg3
oasus#eaiggát+Sem/Hum+N+Sg+Gen+PxSg3
obligašuvdna+N+Sg+Gen+PxSg3
odel#diggi+Sem/Org+N+Sg+Gen+PxSg3
ohcan#vuoigatvuohta+N+Sg+Gen+PxSg3
ohcan#áige#mearri+N+Sg+Gen+PxSg3
ohcan#áigi+N+Sg+Gen+PxSg3
okto#eaiggát#doaibma+N+Sg+Gen+PxSg3
okto#eaiggát#fitnodat+Sem/Org+N+Sg+Gen+PxSg3
okto#ráđđejupme#áigiG+N+Sg+Gen+PxSg3
okto#vuoigatvuohta+N+Sg+Gen+PxSg3
olgo#ráigi+N+Sg+Gen+PxSg3
oligarkiija+Sem/Org+N+Sg+Gen+PxSg3
oligárka+Sem/Hum+N+Sg+Gen+PxSg3
olles#áigiG+N+Sg+Gen+PxSg3
olmmoš#vuoigatvuohtaG+N+Sg+Gen+PxSg3
olmmoš#vuoigatvuođa#komitea+Sem/Org+N+Sg+Gen+PxSg3
olmmoš#vuoigatvuođa#láhka+N+Sg+Gen+PxSg3
olmmoš#vuoigatvuođa#lávde#goddi+Sem/Org+N+Sg+Gen+PxSg3
olmmoš#vuoigatvuođa#soahpamuš+N+Sg+Gen+PxSg3
olmmoš#vuoigatvuođa#šiehtadus+N+Sg+Gen+PxSg3
olmmoš#vuoigatvuođaid#kommišuvdna+Sem/Org+N+Sg+Gen+PxSg3
opmodat#vuoigatvuohta+N+Sg+Gen+PxSg3
originalitehta+N+Sg+Gen+PxSg3
originála#teaksta+N+Sg+Gen+PxSg3
originála+N+Sg+Gen+PxSg3
origo+N+Sg+Gen+PxSg3
orustan#áigodat+Sem/Time+N+Sg+Gen+PxSg3
ovda#oastin#vuoigatvuohta+N+Sg+Gen+PxSg3
ovda#vuoigatvuohta+N+Sg+Gen+PxSg3
ovda#vuoigŋašat+N+Sg+Gen+PxSg3
ovdalaš#áigi+N+Sg+Gen+PxSg3
ovddas#vástádus#vuoigatvuohta+N+Sg+Gen+PxSg3
ovddeš#áigi+N+Sg+Gen+PxSg3
ovttas#bargo#vuoigŋa+N+Sg+Gen+PxSg3
ovttas#eaiggáduššan#láhka+N+Sg+Gen+PxSg3
ovttas#eaiggáduššan+N+Sg+Gen+PxSg3
ovttas#eaiggát+Sem/Hum+N+Sg+Gen+PxSg3
ovttastallan#vuoigatvuohta+N+Sg+Gen+PxSg3
ozo#vuoigatvuohta+N+Sg+Gen+PxSg3
ozo#vuoigatvuođa#bákte#láhka+N+Sg+Gen+PxSg3
ođđa#áigge#teknologiija+N+Sg+Gen+PxSg3
ođđa#áigi+N+Sg+Gen+PxSg3
ođđasis#huksen#áigi+N+Sg+Gen+PxSg3
panela#digaštallan+N+Sg+Gen+PxSg3
paradigma+N+Sg+Gen+PxSg3
penšun#vuoigatvuohta+N+Sg+Gen+PxSg3
perigeum+N+Sg+Gen+PxSg3
pigskiidna+N+Sg+Gen+PxSg3
prinsihppa#digaštallan+N+Sg+Gen+PxSg3
pánta#vuoigatvuohta+N+Sg+Gen+PxSg3
rabas#áigi+N+Sg+Gen+PxSg3
ragat#áigi+Sem/Time+N+Sg+Gen+PxSg3
rahpan#áigi+N+Sg+Gen+PxSg3
reaida#obligašuvdna+N+Sg+Gen+PxSg3
reakšuvdna#áigi+N+Sg+Gen+PxSg3
religiovdna#historjá+N+Sg+Gen+PxSg3
religiovdna+N+Sg+Gen+PxSg3
religiuvdna+N+Sg+Gen+PxSg3
riekte#vuoigatvuođa#vuođđu+N+Sg+Gen+PxSg3
rievddalmas#áigi+N+Sg+Gen+PxSg3
rigearra+N+Sg+Gen+PxSg3
rigearár+Sem/Hum+N+Sg+Gen+PxSg3
rigge#ealli+Sem/Ani+N+Sg+Gen+PxSg3
rigge#faggi+N+Sg+Gen+PxSg3
rigge#čalbmi+N+Sg+Gen+PxSg3
riggi+N+Sg+Gen+PxSg3
riggodat#geavaheapmi+N+Sg+Gen+PxSg3
riggodat#háldu+N+Sg+Gen+PxSg3
riggodat#stajideapmi+N+Sg+Gen+PxSg3
riggodat#vuođđu+N+Sg+Gen+PxSg3
riggodat+N+Sg+Gen+PxSg3
riggudus+N+Sg+Gen+PxSg3
riggá#áiti+N+Sg+Gen+PxSg3
rigorisma+N+Sg+Gen+PxSg3
riigu+Sem/Ani+N+Sg+Gen+PxSg3
riigá+Sem/Ani+N+Sg+Gen+PxSg3
boazo#rikkis+Sem/Hum+N+Sg+Gen+PxSg3
rikkis+Sem/Hum+N+Sg+Gen+PxSg3
roggan#vuoigatvuohta+N+Sg+Gen+PxSg3
rohpe#geaigán+N+Sg+Gen+PxSg3
ruigu+Sem/Hum+Sem/Ani+N+Sg+Gen+PxSg3
rukses#juol#čuonji+Sem/Ani+N+Sg+Gen+PxSg3
rullá#láigi+N+Sg+Gen+PxSg3
ruoigu+Sem/Ani+N+Sg+Gen+PxSg3
ruovde#áigi+N+Sg+Gen+PxSg3
ráfáiduhttin#áigi+N+Sg+Gen+PxSg3
ráigan#basttat+N+Sg+Gen+PxSg3
ráigan#biipu+N+Sg+Gen+PxSg3
ráige#beaŋka+N+Sg+Gen+PxSg3
ráige#gierdu+N+Sg+Gen+PxSg3
ráige#guoskkahat+N+Sg+Gen+PxSg3
ráige#oaivi+Sem/Hum+N+Sg+Gen+PxSg3
ráige#reŋko+N+Sg+Gen+PxSg3
ráige#roahkki+N+Sg+Gen+PxSg3
ráige#suohkku+N+Sg+Gen+PxSg3
ráiggan+N+Sg+Gen+PxSg3
ráiggas#pláhtta+N+Sg+Gen+PxSg3
ráigi+N+Sg+Gen+PxSg3
ránes#háigir+Sem/Ani+N+Sg+Gen+PxSg3
ráđđen#vuoigatvuohta+N+Sg+Gen+PxSg3
searve#riggodat+N+Sg+Gen+PxSg3
seavnnja#veaigi+Sem/Time+N+Sg+Gen+PxSg3
serigrafiija+N+Sg+Gen+PxSg3
serigráfa+N+Sg+Gen+PxSg3
sesoŋŋa#áigiG+N+Sg+Gen+PxSg3
sevdnjes#áigi+N+Sg+Gen+PxSg3
sierra#eaiggát#eana+Sem/Plc+N+Sg+Gen+PxSg3
sierra#vuoigatvuohta+N+Sg+Gen+PxSg3
sigareahtta+N+Sg+Gen+PxSg3
sigilla+N+Sg+Gen+PxSg3
signifikánsa+N+Sg+Gen+PxSg3
signála#beaktu+N+Sg+Gen+PxSg3
signála#systema+N+Sg+Gen+PxSg3
signála#čuovga+N+Sg+Gen+PxSg3
signála+N+Sg+Gen+PxSg3
sigora+N+Sg+Gen+PxSg3
sigára+N+Sg+Gen+PxSg3
sigøynar+Sem/Hum+N+Sg+Gen+PxSg3
siiga+N+Sg+Gen+PxSg3
siiggá+N+Sg+Gen+PxSg3
siiggát+N+Sg+Gen+PxSg3
sirdo#laiggus+N+Sg+Gen+PxSg3
siviila#vuoigatvuohta+N+Sg+Gen+PxSg3
skibit+Sem/Hum+N+Sg+Gen+PxSg3
skuvla#astto#áigge#ortnet+N+Sg+Gen+PxSg3
skuvla#áigi+N+Sg+Gen+PxSg3
skuvlla#áigiG+N+Sg+Gen+PxSg3
skáiggas+N+Sg+Gen+PxSg3
smieros#dáigi+N+Sg+Gen+PxSg3
sniiggár+Sem/Hum+N+Sg+Gen+PxSg3
soahte#áigi+Sem/Time+N+Sg+Gen+PxSg3
sogge#ráigi+N+Sg+Gen+PxSg3
spaiggahas+N+Sg+Gen+PxSg3
spaiggahat+N+Sg+Gen+PxSg3
spaiggahus+N+Sg+Gen+PxSg3
spigir#oaivi+Sem/Ani+N+Sg+Gen+PxSg3
spigir+N+Sg+Gen+PxSg3
spáiggas+N+Sg+Gen+PxSg3
sráŋga#spigir+N+Sg+Gen+PxSg3
stigat+N+Sg+Gen+PxSg3
stigát+N+Sg+Gen+PxSg3
stiila#áigodat+Sem/Time+N+Sg+Gen+PxSg3
stuorimus#áigumuš+N+Sg+Gen+PxSg3
stuorisvuođa#áigi+N+Sg+Gen+PxSg3
stuorra#digge#dieđáhus+N+Sg+Gen+PxSg3
stuorra#digge#presideanta+Sem/Hum+N+Sg+Gen+PxSg3
stuorra#digge#proposišuvdna+N+Sg+Gen+PxSg3
stuorra#digge#válga+N+Sg+Gen+PxSg3
stuorra#digge#áirras+Sem/Hum+N+Sg+Gen+PxSg3
stuorra#diggi+Sem/Org+Build+N+Sg+Gen+PxSg3
stuorra#dállo#eaiggát#duopmo#váldi+Sem/Org+N+Sg+Gen+PxSg3
stuorra#fápmo#áigi+N+Sg+Gen+PxSg3
stuorra#vuoigŋašat+N+Sg+Gen+PxSg3
stuorra#válde#áigi+N+Sg+Gen+PxSg3
stuorámus#áigumuš+N+Sg+Gen+PxSg3
suohkan#stivra#áigodat+Sem/Time+N+Sg+Gen+PxSg3
suovva#ráigi+N+Sg+Gen+PxSg3
sádden#áigi+N+Sg+Gen+PxSg3
sága#áigiG+N+Sg+Gen+PxSg3
ságastallan#vuoigatvuohta+N+Sg+Gen+PxSg3
ságastallan#áigi+N+Sg+Gen+PxSg3
sáhpán#ráigi+N+Sg+Gen+PxSg3
sáiganan#molssa+N+Sg+Gen+PxSg3
sáiggar+N+Sg+Gen+PxSg3
sáigo#bivttas+N+Sg+Gen+PxSg3
sáigo#vuolpu+N+Sg+Gen+PxSg3
sáigu+N+Sg+Gen+PxSg3
sáme#digge#joavku+Sem/Group+Sem/Hum+N+Sg+Gen+PxSg3
sáme#digge#plána+N+Sg+Gen+PxSg3
sáme#digge#politihkkár+Sem/Hum+N+Sg+Gen+PxSg3
sáme#digge#presideanta+Sem/Hum+N+Sg+Gen+PxSg3
sáme#digge#ráđđi+Sem/Org+N+Sg+Gen+PxSg3
sáme#digge#válga+N+Sg+Gen+PxSg3
sáme#digge#áirras+Sem/Hum+N+Sg+Gen+PxSg3
sáme#diggi+Sem/Org+Build+N+Sg+Gen+PxSg3
sáme#vuoigatvuođa#lávde#goddi+Sem/Org+N+Sg+Gen+PxSg3
sárdnun#áigi+Sem/Hum+N+Sg+Gen+PxSg3
sátne#riggodat+N+Sg+Gen+PxSg3
sátta#čuoigan+N+Sg+Gen+PxSg3
taiga+Sem/Plc+N+Sg+Gen+PxSg3
tandem#čuoigan#gilvu+N+Sg+Gen+PxSg3
teaiga+N+Sg+Gen+PxSg3
tiggár+Sem/Hum+N+Sg+Gen+PxSg3
tomta#láigo#láhka+N+Sg+Gen+PxSg3
tomta#láigoheaddji+Sem/Hum+N+Sg+Gen+PxSg3
trigonometriija+N+Sg+Gen+PxSg3
tráktor#dáigu+N+Sg+Gen+PxSg3
uksa#ráigi+N+Sg+Gen+PxSg3
unna#vuoigŋašat+N+Sg+Gen+PxSg3
unnimus#áigumuš+N+Sg+Gen+PxSg3
veaiga+Sem/Hum+N+Sg+Gen+PxSg3
veaige#fálli+Sem/Ani+N+Sg+Gen+PxSg3
veaige#guovssu+Sem/Time+N+Sg+Gen+PxSg3
veaige#livva+N+Sg+Gen+PxSg3
veaige#nealgádat+N+Sg+Gen+PxSg3
veaige#roađđi+Sem/Wthr+N+Sg+Gen+PxSg3
veaiggas+N+Sg+Gen+PxSg3
veaigiG+N+Sg+Gen+PxSg3
vearuhan#vuoigatvuohta+N+Sg+Gen+PxSg3
viesso#eaiggát+Sem/Hum+N+Sg+Gen+PxSg3
viesso#láigo#láhka+N+Sg+Gen+PxSg3
viesso#láigu+N+Sg+Gen+PxSg3
viesso#sadje#láigo#láhka+N+Sg+Gen+PxSg3
viesso#sadje#láigolaš+Sem/Hum+N+Sg+Gen+PxSg3
viggamuš+N+Sg+Gen+PxSg3
vigihisvuohta+N+Sg+Gen+PxSg3
vigla#čoavžžu+Sem/Ani+N+Sg+Gen+PxSg3
viglá#čoavžžu+Sem/Ani+N+Sg+Gen+PxSg3
viigá#oarri+N+Sg+Gen+PxSg3
viigá+N+Sg+Gen+PxSg3
vikiŋga#áigiG+N+Sg+Gen+PxSg3
vikiŋŋa#áigiG+N+Sg+Gen+PxSg3
vilges#háigir+Sem/Ani+N+Sg+Gen+PxSg3
virge#áigi+Sem/Time+N+Sg+Gen+PxSg3
viste#láigu+N+Sg+Gen+PxSg3
vuodja#dáigi+N+Sg+Gen+PxSg3
vuodjin#áigi+N+Sg+Gen+PxSg3
vuoiga#muorra+N+Sg+Gen+PxSg3
vuoigatvuohta+N+Sg+Gen+PxSg3
vuoigatvuođa#dieđa+N+Sg+Gen+PxSg3
vuoigatvuođa#dilli+N+Sg+Gen+PxSg3
vuoigatvuođa#dilálašvuohta+N+Sg+Gen+PxSg3
vuoigatvuođa#dovdu+N+Sg+Gen+PxSg3
vuoigatvuođa#gažaldat+N+Sg+Gen+PxSg3
vuoigatvuođa#guoddi+Sem/Hum+N+Sg+Gen+PxSg3
vuoigatvuođa#gáibideaddji+Sem/Hum+N+Sg+Gen+PxSg3
vuoigatvuođa#gáibádus+N+Sg+Gen+PxSg3
vuoigatvuođa#háhkan#vuođđu+N+Sg+Gen+PxSg3
vuoigatvuođa#háhkan#ášše#bábir+N+Sg+Gen+PxSg3
vuoigatvuođa#háhkan+N+Sg+Gen+PxSg3
vuoigatvuođa#hápma+Sem/Hum+N+Sg+Gen+PxSg3
vuoigatvuođa#hápmi+N+Sg+Gen+PxSg3
vuoigatvuođa#ipmárdus+N+Sg+Gen+PxSg3
vuoigatvuođa#jođiheapmi+N+Sg+Gen+PxSg3
vuoigatvuođa#kánsler+Sem/Hum+N+Sg+Gen+PxSg3
vuoigatvuođa#lávde#goddi+Sem/Org+N+Sg+Gen+PxSg3
vuoigatvuođa#manaheapmi+N+Sg+Gen+PxSg3
vuoigatvuođa#miel#lahttu+Sem/Hum+N+Sg+Gen+PxSg3
vuoigatvuođa#málle+N+Sg+Gen+PxSg3
vuoigatvuođa#olmmoš#lohku+N+Sg+Gen+PxSg3
vuoigatvuođa#olmmái+Sem/Hum+N+Sg+Gen+PxSg3
vuoigatvuođa#pasieanta+Sem/Hum+N+Sg+Gen+PxSg3
vuoigatvuođa#proseassa+N+Sg+Gen+PxSg3
vuoigatvuođa#ráđđejupmi+N+Sg+Gen+PxSg3
vuoigatvuođa#subjeakta+N+Sg+Gen+PxSg3
vuoigatvuođa#suorgi+N+Sg+Gen+PxSg3
vuoigatvuođa#vuođđu+N+Sg+Gen+PxSg3
vuoigatvuođa#ášše#almmái+Sem/Hum+N+Sg+Gen+PxSg3
vuoigatvuođa#ášše#olmmái+Sem/Hum+N+Sg+Gen+PxSg3
vuoigatvuođa#ášši+N+Sg+Gen+PxSg3
vuoigatvuođa#čádjádus+N+Sg+Gen+PxSg3
vuoigatvuođalaš+Sem/Hum+N+Sg+Gen+PxSg3
vuoigŋa#dagus#láhka+N+Sg+Gen+PxSg3
vuoigŋa#duodje#láhka+N+Sg+Gen+PxSg3
vuoigŋa#duodji+N+Sg+Gen+PxSg3
vuoigŋa#friddjavuohta+N+Sg+Gen+PxSg3
vuoigŋa+Sem/Hum+N+Sg+Gen+PxSg3
vuoigŋahat+N+Sg+Gen+PxSg3
vuoigŋamat+N+Sg+Gen+PxSg3
vuoigŋan#guovddáš+N+Sg+Gen+PxSg3
vuoigŋan#ruohtas+N+Sg+Gen+PxSg3
vuoigŋan+N+Sg+Gen+PxSg3
vuoigŋašat+N+Sg+Gen+PxSg3
vuoiŋŋastan#áigi+N+Sg+Gen+PxSg3
vuolle#láigoheapmi+N+Sg+Gen+PxSg3
vuollástan#vuoigatvuohta+N+Sg+Gen+PxSg3
vuordin#áigi+N+Sg+Gen+PxSg3
vuorro#čuoigan+N+Sg+Gen+PxSg3
vuoste#digaštalli+N+Sg+Gen+PxSg3
vuosttas#vuoigatvuohta+N+Sg+Gen+PxSg3
vuosttaš#vuoigatvuohta+N+Sg+Gen+PxSg3
vuovddit+Sem/Hum+N+Sg+Gen+PxSg3
vuovde#ruoigu+Sem/Ani+N+Sg+Gen+PxSg3
vuoŋásman#áigi+Sem/Time+N+Sg+Gen+PxSg3
vuođđo#vuoigatvuohta+N+Sg+Gen+PxSg3
vurkkodan#áigi+N+Sg+Gen+PxSg3
vádjit+N+Sg+Gen+PxSg3
váfodan#viggamuš+N+Sg+Gen+PxSg3
váidalan#áige#mearri+N+Sg+Gen+PxSg3
váidin#vuoigatvuohta+N+Sg+Gen+PxSg3
váidin#áigi+Sem/Time+N+Sg+Gen+PxSg3
váiga#čáhci+N+Sg+Gen+PxSg3
váiggas+N+Sg+Gen+PxSg3
válde#áigi+N+Sg+Gen+PxSg3
váldo#eaiggát+Sem/Hum+N+Sg+Gen+PxSg3
váldo#riggi+N+Sg+Gen+PxSg3
váldo#áigi+N+Sg+Gen+PxSg3
válga#diggi+Sem/Org+N+Sg+Gen+PxSg3
válga#áigodat+N+Sg+Gen+PxSg3
várra#signála+N+Sg+Gen+PxSg3
vássán#áigi+N+Sg+Gen+PxSg3
ádjin#vuoigatvuohta+N+Sg+Gen+PxSg3
ádjá#fivllit+Sem/Ani+N+Sg+Gen+PxSg3
áhpe#dorske#áigodat+Sem/Time+N+Sg+Gen+PxSg3
áibmo#molsun#ráigi+N+Sg+Gen+PxSg3
áige#avádat+Sem/Time+N+Sg+Gen+PxSg3
áige#badji+Sem/Time+N+Sg+Gen+PxSg3
áige#doaba+N+Sg+Gen+PxSg3
áige#dávval+N+Sg+Gen+PxSg3
áige#dávval#lista+N+Sg+Gen+PxSg3
áige#gaska+N+Sg+Gen+PxSg3
áige#gaskavuohta+N+Sg+Gen+PxSg3
áige#gaskkadat+Sem/Time+N+Sg+Gen+PxSg3
áige#geavaheapmi+N+Sg+Gen+PxSg3
áige#girji+N+Sg+Gen+PxSg3
áige#gollu+N+Sg+Gen+PxSg3
áige#hápmi+N+Sg+Gen+PxSg3
áige#iskkadeapmi+N+Sg+Gen+PxSg3
áige#jorggáldat+Sem/Time+N+Sg+Gen+PxSg3
áige#lasiheapmi+N+Sg+Gen+PxSg3
áige#lohku+N+Sg+Gen+PxSg3
áige#luohkká+N+Sg+Gen+PxSg3
áige#mearri+N+Sg+Gen+PxSg3
áige#mearus+N+Sg+Gen+PxSg3
áige#meroštallan+N+Sg+Gen+PxSg3
áige#molsun+N+Sg+Gen+PxSg3
áige#muddu+N+Sg+Gen+PxSg3
áige#ortnet#arkiiva+Sem/Org+Sem/Plc+N+Sg+Gen+PxSg3
áige#ovttadat+N+Sg+Gen+PxSg3
áige#plána+N+Sg+Gen+PxSg3
áige#priotitehta#njuolggadus+N+Sg+Gen+PxSg3
áige#priotitehta+N+Sg+Gen+PxSg3
áige#ráddjehus+N+Sg+Gen+PxSg3
áige#rámma+N+Sg+Gen+PxSg3
áige#távval+N+Sg+Gen+PxSg3
áige#távval#lista+N+Sg+Gen+PxSg3
áige#čáján+N+Sg+Gen+PxSg3
áige#čála+N+Sg+Gen+PxSg3
áigga+N+Sg+Gen+PxSg3
áigge#gollu+N+Sg+Gen+PxSg3
áigge#ádji+N+Sg+Gen+PxSg3
áigge#ájanas+N+Sg+Gen+PxSg3
áigge#ájáhus+N+Sg+Gen+PxSg3
áigge#ájánas+N+Sg+Gen+PxSg3
áiggokeahtesvuohta+N+Sg+Gen+PxSg3
áigi+N+Sg+Gen+PxSg3
áigodahttin+N+Sg+Gen+PxSg3
áigodat#bargguhisvuohta+N+Sg+Gen+PxSg3
áigodat#dienas+N+Sg+Gen+PxSg3
áigodat#geavaheapmi+N+Sg+Gen+PxSg3
áigodat#goarta+N+Sg+Gen+PxSg3
áigodat#guolle#bivdi+Sem/Hum+N+Sg+Gen+PxSg3
áigodat#johtolat+N+Sg+Gen+PxSg3
áigodat#nuppástuhttin+N+Sg+Gen+PxSg3
áigodat#plána+N+Sg+Gen+PxSg3
áigodat#raporta+N+Sg+Gen+PxSg3
áigodat#rehket#doallu+N+Sg+Gen+PxSg3
áigodat#sirddolašvuohta+N+Sg+Gen+PxSg3
áigodat+Sem/Time+N+Sg+Gen+PxSg3
áigumuš#soahpan+N+Sg+Gen+PxSg3
áigumuš+N+Sg+Gen+PxSg3
áigá#boahtu+N+Sg+Gen+PxSg3
áigádeapmi+N+Sg+Gen+PxSg3
áigái#boahtin#doarjja+N+Sg+Gen+PxSg3
áigái#boahtin#dorvu+N+Sg+Gen+PxSg3
áigái#boahtin+N+Sg+Gen+PxSg3
áigái#boahtu+N+Sg+Gen+PxSg3
áigái#boađus+N+Sg+Gen+PxSg3
álbmot#vuoigatvuohta+N+Sg+Gen+PxSg3
álgga#dahkki#vuoigatvuohta+N+Sg+Gen+PxSg3
álgo#áigi+N+Sg+Gen+PxSg3
álgo#álbmot#vuoigatvuohta+N+Sg+Gen+PxSg3
ámta#diggi+Sem/Org+Sem/Plc+N+Sg+Gen+PxSg3
ára#metálla#áigiG+N+Sg+Gen+PxSg3
árbe#vuoigatvuohta+N+Sg+Gen+PxSg3
árpmu#áigi+Sem/Time+N+Sg+Gen+PxSg3
árra#áigodat+Sem/Time+N+Sg+Gen+PxSg3
ávkkástallan#vuoigatvuohta+N+Sg+Gen+PxSg3
ávnnas#liigi+N+Sg+Gen+PxSg3
ášše#meannudan#áigi+N+Sg+Gen+PxSg3
áššáskuhttin#diggi+Sem/Org+Sem/Plc+N+Sg+Gen+PxSg3
čakča#fivllit+Sem/Ani+N+Sg+Gen+PxSg3
čalbme#riggi+N+Sg+Gen+PxSg3
čatnan#áigi+N+Sg+Gen+PxSg3
čatnasan#áigi+N+Sg+Gen+PxSg3
šerpen#vuoigatvuohta+N+Sg+Gen+PxSg3
čiehka#mieigan+N+Sg+Gen+PxSg3
šiehtadan#vuoigatvuohta+N+Sg+Gen+PxSg3
čielggadan#áige#muddu+N+Sg+Gen+PxSg3
šigolašvuohta+N+Sg+Gen+PxSg3
šikkas+N+Sg+Gen+PxSg3
čoahkkin#áigi+N+Sg+Gen+PxSg3
čoarve#riggi+N+Sg+Gen+PxSg3
čotta#ráigi+N+Sg+Gen+PxSg3
čuoggá#láigu+N+Sg+Gen+PxSg3
čuohppan#áigi+N+Sg+Gen+PxSg3
čuoigan#beaivi+Sem/Time+N+Sg+Gen+PxSg3
čuoigan#buvssat+N+Sg+Gen+PxSg3
čuoigan#doaibma+N+Sg+Gen+PxSg3
čuoigan#johtolat+N+Sg+Gen+PxSg3
čuoigan#láhttu+N+Sg+Gen+PxSg3
čuoigan#muddu+N+Sg+Gen+PxSg3
čuoigan#mátki+N+Sg+Gen+PxSg3
čuoigan#sabet+N+Sg+Gen+PxSg3
čuoigan#sesoŋŋa+Sem/Time+N+Sg+Gen+PxSg3
čuoigan#soabbi+N+Sg+Gen+PxSg3
čuoigan#spoađđu+N+Sg+Gen+PxSg3
čuoigan+N+Sg+Gen+PxSg3
čuoiggaheaddji+N+Sg+Gen+PxSg3
čuoiggan+Sem/Hum+N+Sg+Gen+PxSg3
čuoiggus+N+Sg+Gen+PxSg3
čuoigi+Sem/Hum+N+Sg+Gen+PxSg3
čuoikka#áigiG+N+Sg+Gen+PxSg3
čuonji+Sem/Ani+N+Sg+Gen+PxSg3
čuvgehus#áigi+N+Sg+Gen+PxSg3
tiger+Sem/Ani+N+Sg+Gen+PxSg3
čáhce#liggen#gievdni+N+Sg+Gen+PxSg3
čáhce#vuoigatvuohta+N+Sg+Gen+PxSg3
čáhppes#fivllit+Sem/Ani+N+Sg+Gen+PxSg3
čáhppes#háigir+Sem/Ani+N+Sg+Gen+PxSg3
šáiggas+N+Sg+Gen+PxSg3
čájehan#áige#mearri+N+Sg+Gen+PxSg3
čázádat#vuoigatvuohta+N+Sg+Gen+PxSg3
sáme#digge#listu+N+Sg+Gen+PxSg3
sáme#digge#áigodat+Sem/Time+N+Sg+Gen+PxSg3
olgo#áigi+Sem/Time+N+Sg+Gen+PxSg3
kopi#originála+N+Sg+Gen+PxSg3
+N+Sg+Gen+PxSg3
guoikka#oai+N+Sg+Gen+PxSg3
luoikkas#oai+N+Sg+Gen+PxSg3
publikum+N+Sg+Gen+PxSg3
goike+N+Sg+Gen+PxSg3
affiksa+N+Sg+Gen+PxSg3
affrikáhta+N+Sg+Gen+PxSg3
affrikáhtta+N+Sg+Gen+PxSg3
allodat#njuiken+N+Sg+Gen+PxSg3
allodat#njuikun+N+Sg+Gen+PxSg3
almmi#riika+N+Sg+Gen+PxSg3
alsike#luovvar+N+Sg+Gen+PxSg3
anarko#syndikalisma+N+Sg+Gen+PxSg3
antikvariáhta+N+Sg+Gen+PxSg3
antikvára+Sem/Hum+N+Sg+Gen+PxSg3
apoteaika+Sem/Org+N+Sg+Gen+PxSg3
apoteika#lohpi+N+Sg+Gen+PxSg3
apoteika#vuoigatvuohta+N+Sg+Gen+PxSg3
apoteika+Sem/Org+N+Sg+Gen+PxSg3
applikašuvdna+N+Sg+Gen+PxSg3
aprikosa+N+Sg+Gen+PxSg3
apteaika+Sem/Org+N+Sg+Gen+PxSg3
apteika+Sem/Org+N+Sg+Gen+PxSg3
artikulašuvdna+N+Sg+Gen+PxSg3
arve#bivttas+N+Sg+Gen+PxSg3
asfálta#mastiksa+N+Sg+Gen+PxSg3
asfálta#matriksa+N+Sg+Gen+PxSg3
atnu#bivttas+N+Sg+Gen+PxSg3
baika#bava+N+Sg+Gen+PxSg3
baika#čivga+Sem/Hum+N+Sg+Gen+PxSg3
baika+N+Sg+Gen+PxSg3
bargo#bivttas+N+Sg+Gen+PxSg3
bargo#báiki+Sem/Plc+N+Sg+Gen+PxSg3
basilikumma+N+Sg+Gen+PxSg3
beaika+N+Sg+Gen+PxSg3
beaive#dikšu+Sem/Plc+N+Sg+Gen+PxSg3
beaive#dikšu+Sem/Hum+N+Sg+Gen+PxSg3
beaive#dikšun#báiki+Sem/Plc+N+Sg+Gen+PxSg3
beallje#čikŋa+N+Sg+Gen+PxSg3
beavde#mikrofovdna+N+Sg+Gen+PxSg3
bessen#báiki+Sem/Plc+N+Sg+Gen+PxSg3
biegga#gaikkohat+Sem/Plc+N+Sg+Gen+PxSg3
biika#deahkka+N+Sg+Gen+PxSg3
biika#goašku+Sem/Ani+N+Sg+Gen+PxSg3
biika#gáma+N+Sg+Gen+PxSg3
biika#háhkka+N+Sg+Gen+PxSg3
biika#lasta+N+Sg+Gen+PxSg3
biika#nađđa+N+Sg+Gen+PxSg3
biika#náhkat+N+Sg+Gen+PxSg3
biika#ruohtas+N+Sg+Gen+PxSg3
biika#skáhpi+N+Sg+Gen+PxSg3
biika#soabbi+N+Sg+Gen+PxSg3
biika#sreaŋga+N+Sg+Gen+PxSg3
biika#sráŋga+N+Sg+Gen+PxSg3
biika#streaŋga+N+Sg+Gen+PxSg3
biika#áidi+N+Sg+Gen+PxSg3
biika#čoarvi+Sem/Ani+N+Sg+Gen+PxSg3
biika+N+Sg+Gen+PxSg3
bikket+N+Sg+Gen+PxSg3
bikku#ruopma+N+Sg+Gen+PxSg3
biksa+N+Sg+Gen+PxSg3
bikši+Sem/Hum+N+Sg+Gen+PxSg3
biro#baika+N+Sg+Gen+PxSg3
bisánan#báiki+Sem/Plc+N+Sg+Gen+PxSg3
bivdo#báiki+Sem/Plc+N+Sg+Gen+PxSg3
bivttas#goikadan#mašiidna+N+Sg+Gen+PxSg3
bivttas+N+Sg+Gen+PxSg3
biŋal+N+Sg+Gen+PxSg3
boaitto#beal#báiki+Sem/Plc+N+Sg+Gen+PxSg3
boallo#luikket+N+Sg+Gen+PxSg3
boarrásiid#dikšu+N+Sg+Gen+PxSg3
boastto#dikšu+N+Sg+Gen+PxSg3
boazo#dikšun+N+Sg+Gen+PxSg3
boazo#doallo#distrikta+Sem/Org+Sem/Plc+N+Sg+Gen+PxSg3
boikohtta+N+Sg+Gen+PxSg3
boradan#báiki+Sem/Plc+N+Sg+Gen+PxSg3
boras#dávda#dikšun+N+Sg+Gen+PxSg3
buhcciid#dikšu+Sem/Hum+N+Sg+Gen+PxSg3
buikkár+N+Sg+Gen+PxSg3
buiko#sahá+N+Sg+Gen+PxSg3
buiko#čoarvi+Sem/Ani+N+Sg+Gen+PxSg3
buiku+N+Sg+Gen+PxSg3
buikár+N+Sg+Gen+PxSg3
buohcce#dikšo#hoavda+Sem/Hum+N+Sg+Gen+PxSg3
buohcce#dikšu+Sem/Hum+N+Sg+Gen+PxSg3
buohcci#dikšu+Sem/Hum+N+Sg+Gen+PxSg3
buohcci#dikšu+Sem/Hum+N+Sg+Gen+PxSg3
buoja#bivttas+N+Sg+Gen+PxSg3
buđet#gaikun+N+Sg+Gen+PxSg3
báber#cikcehat+N+Sg+Gen+PxSg3
bádde#leaika+N+Sg+Gen+PxSg3
báden#báiki+Sem/Plc+N+Sg+Gen+PxSg3
báike#goddelaš+Sem/Hum+N+Sg+Gen+PxSg3
báike#goddi+Sem/Plc+N+Sg+Gen+PxSg3
báike#gotte#olmmoš+Sem/Hum+N+Sg+Gen+PxSg3
báike#namma+N+Sg+Gen+PxSg3
báike#namma#galba+N+Sg+Gen+PxSg3
báike#namma#láhka+N+Sg+Gen+PxSg3
báike#namma#prošeakta+N+Sg+Gen+PxSg3
báiki+Sem/Plc+N+Sg+Gen+PxSg3
báikki#isit+Sem/Hum+N+Sg+Gen+PxSg3
báikki#kásus+N+Sg+Gen+PxSg3
báikki#sadji+Sem/Plc+N+Sg+Gen+PxSg3
báikkis#gávppašeapmi+N+Sg+Gen+PxSg3
bálgan#báiki+Sem/Plc+N+Sg+Gen+PxSg3
bálvvos#báiki+Sem/Plc+N+Sg+Gen+PxSg3
bárpmu#riika+Sem/Plc+N+Sg+Gen+PxSg3
bátne#dikšu+N+Sg+Gen+PxSg3
bátne#dikšu+Sem/Hum+N+Sg+Gen+PxSg3
bátne#dikšun#bálvalus+N+Sg+Gen+PxSg3
bátne#čikŋodat+N+Sg+Gen+PxSg3
ceaika#ulli+Sem/Wthr+N+Sg+Gen+PxSg3
ciiku+Sem/Ani+N+Sg+Gen+PxSg3
cikcen#basttat+N+Sg+Gen+PxSg3
cikcen+N+Sg+Gen+PxSg3
davvi#riika+Sem/Plc+Sem/Org+N+Sg+Gen+PxSg3
deaivvadan#báiki+Sem/Plc+N+Sg+Gen+PxSg3
dearvvašvuođa#dikšu+N+Sg+Gen+PxSg3
digge#báiki+Sem/Plc+N+Sg+Gen+PxSg3
dikkel+N+Sg+Gen+PxSg3
dikkel#botnet+N+Sg+Gen+PxSg3
dikkár+Sem/Hum+N+Sg+Gen+PxSg3
dikotomiija+N+Sg+Gen+PxSg3
dikso#báhppa+Sem/Hum+N+Sg+Gen+PxSg3
dikso#murtu+Sem/Ani+N+Sg+Gen+PxSg3
diksu#murtu+Sem/Ani+N+Sg+Gen+PxSg3
diksu+Sem/Ani+N+Sg+Gen+PxSg3
dikta#figuvra+Sem/Hum+N+Sg+Gen+PxSg3
dikta#girji+N+Sg+Gen+PxSg3
dikta#juolgi+N+Sg+Gen+PxSg3
dikta#lohkan+N+Sg+Gen+PxSg3
dikta#lávlu+Sem/Hum+N+Sg+Gen+PxSg3
dikta#mihttu+N+Sg+Gen+PxSg3
dikta#čoakkáldat+N+Sg+Gen+PxSg3
dikta#čálli+Sem/Hum+N+Sg+Gen+PxSg3
dikta+N+Sg+Gen+PxSg3
diktatuvra+Sem/Org+N+Sg+Gen+PxSg3
diktemuš+N+Sg+Gen+PxSg3
dikteren#mašiidna+N+Sg+Gen+PxSg3
diktáhtor+Sem/Hum+N+Sg+Gen+PxSg3
diktáhtta+N+Sg+Gen+PxSg3
diktár+Sem/Hum+N+Sg+Gen+PxSg3
dikŋa+N+Sg+Gen+PxSg3
dikšu+N+Sg+Gen+PxSg3
dikšu+Sem/Hum+N+Sg+Gen+PxSg3
dikšui#váldin+N+Sg+Gen+PxSg3
dikšun#boađus+N+Sg+Gen+PxSg3
dikšun#dilli+N+Sg+Gen+PxSg3
dikšun#latnja+Sem/Plc+N+Sg+Gen+PxSg3
dikšun#mearka+N+Sg+Gen+PxSg3
dikšun#ruoktuG+N+Sg+Gen+PxSg3
dikšun#rusttet+N+Sg+Gen+PxSg3
dikšun#suorgi+N+Sg+Gen+PxSg3
dikšun#vuohki+N+Sg+Gen+PxSg3
dikšun+N+Sg+Gen+PxSg3
dikšár+Sem/Hum+N+Sg+Gen+PxSg3
distrikta#politihkka+N+Sg+Gen+PxSg3
distrikta+Sem/Plc+Sem/Org+N+Sg+Gen+PxSg3
diŋal+N+Sg+Gen+PxSg3
doallo#riika+Sem/Plc+N+Sg+Gen+PxSg3
doarjja#báiki+Sem/Plc+N+Sg+Gen+PxSg3
dolastallan#báiki+Sem/Plc+N+Sg+Gen+PxSg3
dološ#davve#riika+Sem/Plc+Sem/Org+N+Sg+Gen+PxSg3
dološ#davvi#riika+Sem/Plc+Sem/Org+N+Sg+Gen+PxSg3
dorvo#báiki+Sem/Plc+N+Sg+Gen+PxSg3
dovdda#váikkuhus+N+Sg+Gen+PxSg3
duhát#jagi#báiki+Sem/Plc+N+Sg+Gen+PxSg3
duhát#jahke#báiki+Sem/Plc+N+Sg+Gen+PxSg3
duoikiG+N+Sg+Gen+PxSg3
duollo#báiki+Sem/Plc+N+Sg+Gen+PxSg3
duottar#riika+Sem/Plc+Sem/Org+N+Sg+Gen+PxSg3
duottar#čikŋa+N+Sg+Gen+PxSg3
durde#bivttas+N+Sg+Gen+PxSg3
dálve#bivttas+N+Sg+Gen+PxSg3
dálve#báiki+Sem/Plc+N+Sg+Gen+PxSg3
dánson#báiki+Sem/Plc+N+Sg+Gen+PxSg3
dárjudan#báiki+Sem/Plc+N+Sg+Gen+PxSg3
dássádahttin#giikan+N+Sg+Gen+PxSg3
eaika+N+Sg+Gen+PxSg3
eala#báiki+Sem/Plc+N+Sg+Gen+PxSg3
eko#báiki+Sem/Plc+N+Sg+Gen+PxSg3
elektron#mikroskopiija+N+Sg+Gen+PxSg3
elektronika+N+Sg+Gen+PxSg3
elektrovdna#mikroskopiija+N+Sg+Gen+PxSg3
epikriisa+N+Sg+Gen+PxSg3
epikuralaš+Sem/Hum+N+Sg+Gen+PxSg3
epikureisma+N+Sg+Gen+PxSg3
ergo#dikšu+N+Sg+Gen+PxSg3
ergo#dikšun+N+Sg+Gen+PxSg3
etikeahtta+N+Sg+Gen+PxSg3
fiikon+N+Sg+Gen+PxSg3
fiikon#muorra+N+Sg+Gen+PxSg3
fiksfakseriija+N+Sg+Gen+PxSg3
fikšuvdna+N+Sg+Gen+PxSg3
frikatiiva+N+Sg+Gen+PxSg3
fuoikkas+N+Sg+Gen+PxSg3
fuođđo#dikšun#eise#váldi+Sem/Org+N+Sg+Gen+PxSg3
fysio#dikšu+N+Sg+Gen+PxSg3
gaelik#giella+N+Sg+Gen+PxSg3
gaikkohat+N+Sg+Gen+PxSg3
gaiku#suola+Sem/Hum+N+Sg+Gen+PxSg3
gaikun#ráhkkanus+N+Sg+Gen+PxSg3
gaikár+Sem/Hum+N+Sg+Gen+PxSg3
gaska#báiki+N+Sg+Gen+PxSg3
gaska#riika+Sem/Plc+N+Sg+Gen+PxSg3
geahčahusdoaibmabáiki+N+Sg+Gen+PxSg3
geasse#bivttas+N+Sg+Gen+PxSg3
geasse#báiki+Sem/Plc+N+Sg+Gen+PxSg3
geavle#njuikestat+N+Sg+Gen+PxSg3
gielas#biŋal+N+Sg+Gen+PxSg3
giella#dikšun+N+Sg+Gen+PxSg3
giikan+N+Sg+Gen+PxSg3
giikar+N+Sg+Gen+PxSg3
giikkár+N+Sg+Gen+PxSg3
giksa+Sem/Ani+N+Sg+Gen+PxSg3
giksi+N+Sg+Gen+PxSg3
gikta+N+Sg+Gen+PxSg3
giktalus+N+Sg+Gen+PxSg3
gilga#cikcen#basttat+N+Sg+Gen+PxSg3
ginttal#veaika+N+Sg+Gen+PxSg3
girko#bivttas+N+Sg+Gen+PxSg3
girko#báiki+Sem/Plc+N+Sg+Gen+PxSg3
goaikkanas+N+Sg+Gen+PxSg3
goaikun#gárri+N+Sg+Gen+PxSg3
gohtten#báiki+Sem/Plc+N+Sg+Gen+PxSg3
goike#biergu+N+Sg+Gen+PxSg3
goike#dákti+N+Sg+Gen+PxSg3
goike#dálki+Sem/Wthr+N+Sg+Gen+PxSg3
goike#eana+Sem/Plc+N+Sg+Gen+PxSg3
goike#fierran+N+Sg+Gen+PxSg3
goike#guolli+Sem/Ani+N+Sg+Gen+PxSg3
goike#hivsset+N+Sg+Gen+PxSg3
goike#mielki+N+Sg+Gen+PxSg3
goike#muorra+N+Sg+Gen+PxSg3
goike#sallit#bállat+N+Sg+Gen+PxSg3
goikket+N+Sg+Gen+PxSg3
goikkis+Sem/Plc+N+Sg+Gen+PxSg3
goikkisvuohta+N+Sg+Gen+PxSg3
goikkádat#adjágas+N+Sg+Gen+PxSg3
goikkádat+Sem/Wthr+N+Sg+Gen+PxSg3
goikkáš+N+Sg+Gen+PxSg3
goiku+N+Sg+Gen+PxSg3
golmma#riika+Sem/Plc+N+Sg+Gen+PxSg3
gonagas#riika+Sem/Plc+Sem/Org+N+Sg+Gen+PxSg3
gođa#vikša+N+Sg+Gen+PxSg3
gođđo#báiki+Sem/Plc+N+Sg+Gen+PxSg3
grammatikalisašuvdna+N+Sg+Gen+PxSg3
greika+N+Sg+Gen+PxSg3
greikalaš+Sem/Hum+N+Sg+Gen+PxSg3
greikka#filosofa+Sem/Hum+N+Sg+Gen+PxSg3
greikka#giella+N+Sg+Gen+PxSg3
guhkkodat#njuiken+N+Sg+Gen+PxSg3
guhkás#njuiken+N+Sg+Gen+PxSg3
guikkut+N+Sg+Gen+PxSg3
guohton#báiki+Sem/Plc+N+Sg+Gen+PxSg3
guohtun#báiki+Sem/Plc+N+Sg+Gen+PxSg3
guoik#gáhrit+Sem/Ani+N+Sg+Gen+PxSg3
guoik'#gáhrit+Sem/Ani+N+Sg+Gen+PxSg3
guoika+N+Sg+Gen+PxSg3
guoikka#niski+N+Sg+Gen+PxSg3
guoikka#oaivi+N+Sg+Gen+PxSg3
guolle#bivdo#báiki+Sem/Plc+N+Sg+Gen+PxSg3
guolle#báiki+Sem/Plc+N+Sg+Gen+PxSg3
guolle#dikšun#bivdin+N+Sg+Gen+PxSg3
guolle#piika+N+Sg+Gen+PxSg3
guolástus#dikšun#máksu+N+Sg+Gen+PxSg3
guolástus#dikšun#ovttastupmi+N+Sg+Gen+PxSg3
guottet#báiki+Sem/Plc+N+Sg+Gen+PxSg3
guovddáš#báiki+Sem/Plc+N+Sg+Gen+PxSg3
gáddái#skihkidan#báiki+Sem/Plc+N+Sg+Gen+PxSg3
gádjun#bivttas+N+Sg+Gen+PxSg3
gáfestallan#báiki+Sem/Plc+N+Sg+Gen+PxSg3
gáhkko#čikŋa+N+Sg+Gen+PxSg3
gáibideaddji#riika+Sem/Org+N+Sg+Gen+PxSg3
gállá#guolle#goikadeapmi+N+Sg+Gen+PxSg3
gáranas#baika+N+Sg+Gen+PxSg3
gárggiidus#riika+N+Sg+Gen+PxSg3
gávnnadan#báiki+Sem/Plc+N+Sg+Gen+PxSg3
gávpe#báiki+Sem/Plc+N+Sg+Gen+PxSg3
haiku+N+Sg+Gen+PxSg3
hallik+Sem/Hum+N+Sg+Gen+PxSg3
heaikka#vahkku+Sem/Time+N+Sg+Gen+PxSg3
helikopter+N+Sg+Gen+PxSg3
holga#njuiken+N+Sg+Gen+PxSg3
huhttán#báiki+Sem/Plc+N+Sg+Gen+PxSg3
huikkan+Sem/Hum+N+Sg+Gen+PxSg3
huikkanas+N+Sg+Gen+PxSg3
huikkas+N+Sg+Gen+PxSg3
hušša#váikkuhus+N+Sg+Gen+PxSg3
háhcce#njuiken+N+Sg+Gen+PxSg3
háika+N+Sg+Gen+PxSg3
háikkas+N+Sg+Gen+PxSg3
hárjehallan#bivttas+N+Sg+Gen+PxSg3
hárjehallan#báiki+Sem/Plc+N+Sg+Gen+PxSg3
hávde#báiki+Sem/Time+N+Sg+Gen+PxSg3
hávve#dikšun#latnja+Sem/Plc+N+Sg+Gen+PxSg3
identifikašuvdna#goarta+N+Sg+Gen+PxSg3
identifikašuvdna+N+Sg+Gen+PxSg3
idja#bivttas+N+Sg+Gen+PxSg3
idja#skeaiki+Sem/Hum+N+Sg+Gen+PxSg3
ikona+Sem/Hum+Sem/Org+N+Sg+Gen+PxSg3
ikonoklasma+N+Sg+Gen+PxSg3
ikonostása+N+Sg+Gen+PxSg3
implikašuvdna+N+Sg+Gen+PxSg3
indikatiiva+N+Sg+Gen+PxSg3
indikáhtor+N+Sg+Gen+PxSg3
industriija#riika+N+Sg+Gen+PxSg3
infekšuvdna#báiki+Sem/Plc+N+Sg+Gen+PxSg3
infiksa+N+Sg+Gen+PxSg3
infinihtta#predikatiiva+N+Sg+Gen+PxSg3
ivdne#biktasat+N+Sg+Gen+PxSg3
jikkat+N+Sg+Gen+PxSg3
joavko#dikšu+N+Sg+Gen+PxSg3
juolge#biktu+N+Sg+Gen+PxSg3
juolge#dikšun+N+Sg+Gen+PxSg3
juovla#dikta+N+Sg+Gen+PxSg3
juovla#čikŋa+N+Sg+Gen+PxSg3
jurdda#váikkuhus+N+Sg+Gen+PxSg3
jurddašan#báiki+Sem/Plc+N+Sg+Gen+PxSg3
jurisdikšuvdna+N+Sg+Gen+PxSg3
jus#leksikon+N+Sg+Gen+PxSg3
juvla#eika+N+Sg+Gen+PxSg3
jábmiid#riika+Sem/Plc+N+Sg+Gen+PxSg3
kamela#guolga#bivttas+N+Sg+Gen+PxSg3
keavla#biktasat+N+Sg+Gen+PxSg3
kemikála+N+Sg+Gen+PxSg3
kiikkar+N+Sg+Gen+PxSg3
kiikkár+N+Sg+Gen+PxSg3
kirko#bivttas+N+Sg+Gen+PxSg3
kjemikála+N+Sg+Gen+PxSg3
klassifikašuvdna+N+Sg+Gen+PxSg3
klerikalisma+N+Sg+Gen+PxSg3
kommunikašuvdna#luodda+N+Sg+Gen+PxSg3
kommunikašuvdna+N+Sg+Gen+PxSg3
kommunikea+N+Sg+Gen+PxSg3
kommunikéa+N+Sg+Gen+PxSg3
konflikta+N+Sg+Gen+PxSg3
kontradikšuvdna+N+Sg+Gen+PxSg3
kulta#báiki+Sem/Plc+N+Sg+Gen+PxSg3
kultur#radikalisma+N+Sg+Gen+PxSg3
kvalifikašuvdna+N+Sg+Gen+PxSg3
kvantifikáhtor+N+Sg+Gen+PxSg3
lahtto#riika+Sem/Plc+Sem/Org+N+Sg+Gen+PxSg3
lassi#váikkuhus+N+Sg+Gen+PxSg3
leaika#ášši+N+Sg+Gen+PxSg3
leaika+N+Sg+Gen+PxSg3
leaikkastallan#luonduG+N+Sg+Gen+PxSg3
leaikkastalli+Sem/Hum+N+Sg+Gen+PxSg3
leasme#dávda#poliklinihkka+Sem/Org+Sem/Plc+N+Sg+Gen+PxSg3
leiken#ruovdi+N+Sg+Gen+PxSg3
leikon#ruovdi+N+Sg+Gen+PxSg3
leikon#ávnnas+N+Sg+Gen+PxSg3
leksikografiija+N+Sg+Gen+PxSg3
leksikográfa+Sem/Hum+N+Sg+Gen+PxSg3
leksikologiija+N+Sg+Gen+PxSg3
leksikon+N+Sg+Gen+PxSg3
liegga#riika+Sem/Plc+N+Sg+Gen+PxSg3
liidne#bivttas+N+Sg+Gen+PxSg3
liika#gárvu+N+Sg+Gen+PxSg3
liika#várjjut+N+Sg+Gen+PxSg3
liika+Sem/Hum+N+Sg+Gen+PxSg3
liike#boras+N+Sg+Gen+PxSg3
liike#báidi+N+Sg+Gen+PxSg3
liike#dihkki+Sem/Ani+N+Sg+Gen+PxSg3
liike#dávda+N+Sg+Gen+PxSg3
liike#dávddat+N+Sg+Gen+PxSg3
liike#giera+N+Sg+Gen+PxSg3
liiki+N+Sg+Gen+PxSg3
liikosteapmi+N+Sg+Gen+PxSg3
liiku+Sem/Ani+N+Sg+Gen+PxSg3
liksi+N+Sg+Gen+PxSg3
likta+N+Sg+Gen+PxSg3
likten#beavdi+N+Sg+Gen+PxSg3
likten#heavval+N+Sg+Gen+PxSg3
likten#ruovdi+N+Sg+Gen+PxSg3
liktu+N+Sg+Gen+PxSg3
likviditehta+N+Sg+Gen+PxSg3
loahppa#kommunikea+N+Sg+Gen+PxSg3
loahppa#kommunikéa+N+Sg+Gen+PxSg3
lobálašvuođa#váikkuhus+N+Sg+Gen+PxSg3
luiku+N+Sg+Gen+PxSg3
lulli#riika+Sem/Plc+N+Sg+Gen+PxSg3
luoikkahat+N+Sg+Gen+PxSg3
luoikkas#bodda+Sem/Time+N+Sg+Gen+PxSg3
luoikkas#oaivi+Sem/Hum+N+Sg+Gen+PxSg3
luoikkas+N+Sg+Gen+PxSg3
luonddu#riikaG+N+Sg+Gen+PxSg3
luossa#báiki+Sem/Plc+N+Sg+Gen+PxSg3
láddjen#báiki+Sem/Plc+N+Sg+Gen+PxSg3
lágidan#báiki+Sem/Plc+N+Sg+Gen+PxSg3
láhtto#gáfestallan#báiki+Sem/Plc+N+Sg+Gen+PxSg3
láikivuohta+N+Sg+Gen+PxSg3
láikkan+Sem/Hum+N+Sg+Gen+PxSg3
láikká#dákti+N+Sg+Gen+PxSg3
láikká#guorbmi+N+Sg+Gen+PxSg3
láikodat+N+Sg+Gen+PxSg3
láiká+N+Sg+Gen+PxSg3
lávttas#váikkuhus+N+Sg+Gen+PxSg3
lášmmohallan#báiki+Sem/Plc+N+Sg+Gen+PxSg3
manikeisma+N+Sg+Gen+PxSg3
matrikkel+N+Sg+Gen+PxSg3
matrikkel#nummar+N+Sg+Gen+PxSg3
matrikkel#vealgi+N+Sg+Gen+PxSg3
matriksa+N+Sg+Gen+PxSg3
maŋŋá#váikkuhus+N+Sg+Gen+PxSg3
meahcce#dikšun#ovttastus+Sem/Org+N+Sg+Gen+PxSg3
meahci#valji#dikšun#biras+N+Sg+Gen+PxSg3
meahci#valji#dikšun#ovttastus+Sem/Org+N+Sg+Gen+PxSg3
meara#riika+Sem/Plc+N+Sg+Gen+PxSg3
metaleksikografiija+N+Sg+Gen+PxSg3
miel#lahtto#riika+Sem/Org+Sem/Plc+N+Sg+Gen+PxSg3
miel#váikkuheapmi+N+Sg+Gen+PxSg3
miel#váikkuhus+N+Sg+Gen+PxSg3
miella#dearvvašvuođa#dikšun#lága+N+Sg+Gen+PxSg3
miella#dearvvašvuođa#dikšun#láhka+N+Sg+Gen+PxSg3
miella#dikšu+N+Sg+Gen+PxSg3
mikro#biologiija+N+Sg+Gen+PxSg3
mikro#bárro#omman+N+Sg+Gen+PxSg3
mikro#filbma+N+Sg+Gen+PxSg3
mikro#mihtádas+N+Sg+Gen+PxSg3
mikro#struktuvra+N+Sg+Gen+PxSg3
mikrofovdna+N+Sg+Gen+PxSg3
mikrofuvdna+N+Sg+Gen+PxSg3
mikroskohpa+N+Sg+Gen+PxSg3
mikroskopiija+N+Sg+Gen+PxSg3
militeara#diktatuvra+Sem/Org+Sem/Plc+N+Sg+Gen+PxSg3
minikumma+N+Sg+Gen+PxSg3
minsttar#čikŋodat+N+Sg+Gen+PxSg3
moalla#báiki+Sem/Plc+N+Sg+Gen+PxSg3
modifikáhtor+N+Sg+Gen+PxSg3
molssa#bivttas+N+Sg+Gen+PxSg3
multiplikatiiva+N+Sg+Gen+PxSg3
multiplikašuvdna+N+Sg+Gen+PxSg3
musikála+N+Sg+Gen+PxSg3
mánná#dikšun#doarjja+N+Sg+Gen+PxSg3
mánná#dikšun#gursa+N+Sg+Gen+PxSg3
márkan#báiki+Sem/Time+N+Sg+Gen+PxSg3
mátta#riika+Sem/Plc+N+Sg+Gen+PxSg3
neahtta#báiki+Sem/Plc+N+Sg+Gen+PxSg3
niikun+N+Sg+Gen+PxSg3
nikkel#eksema+N+Sg+Gen+PxSg3
nikolaoslaš+Sem/Hum+N+Sg+Gen+PxSg3
nikotiidna+N+Sg+Gen+PxSg3
nikroma+N+Sg+Gen+PxSg3
nisson#bivttas+N+Sg+Gen+PxSg3
njuikehat+N+Sg+Gen+PxSg3
njuiken#gubbarastin+N+Sg+Gen+PxSg3
njuiken#luohkká+N+Sg+Gen+PxSg3
njuikestat+N+Sg+Gen+PxSg3
njuikkohat+N+Sg+Gen+PxSg3
njuikkon+Sem/Hum+N+Sg+Gen+PxSg3
njuikku+N+Sg+Gen+PxSg3
njuikkuhan#vuotta+N+Sg+Gen+PxSg3
njuikun#báddi+N+Sg+Gen+PxSg3
njuikun#spábba+N+Sg+Gen+PxSg3
njuikun+N+Sg+Gen+PxSg3
njuolgadin#njuiken+N+Sg+Gen+PxSg3
njáika+N+Sg+Gen+PxSg3
njáiku+N+Sg+Gen+PxSg3
nođđo#njuiken+N+Sg+Gen+PxSg3
nuohttun#báiki+Sem/Plc+N+Sg+Gen+PxSg3
nuorta#riika+Sem/Plc+Sem/Org+N+Sg+Gen+PxSg3
náhkke#bivttas+N+Sg+Gen+PxSg3
náhkke#dikšun+N+Sg+Gen+PxSg3
oahppan#báiki+Sem/Plc+N+Sg+Gen+PxSg3
oaive#mikrofovdna+N+Sg+Gen+PxSg3
oaivvát#njuiken+N+Sg+Gen+PxSg3
oarje#riika+Sem/Plc+Sem/Org+N+Sg+Gen+PxSg3
obba#bivttas+N+Sg+Gen+PxSg3
oblikašuvdna+N+Sg+Gen+PxSg3
oblikutiiva+N+Sg+Gen+PxSg3
oblikva+N+Sg+Gen+PxSg3
olgguldas#bivttas+N+Sg+Gen+PxSg3
olgo#bivttas+N+Sg+Gen+PxSg3
olgo#báiki+Sem/Plc+N+Sg+Gen+PxSg3
olgo#riika#departemeanta+Sem/Org+Sem/Plc+N+Sg+Gen+PxSg3
olgo#riika#politihkka+N+Sg+Gen+PxSg3
olgo#riika+Sem/Plc+Sem/Org+N+Sg+Gen+PxSg3
olgo#riikalaš+Sem/Hum+N+Sg+Gen+PxSg3
olgo#riikka#buktu+N+Sg+Gen+PxSg3
olgo#riikka#gávppašeapmi+N+Sg+Gen+PxSg3
olgo#riikka#virggehas+Sem/Hum+N+Sg+Gen+PxSg3
olgo#riikkalaš+Sem/Hum+N+Sg+Gen+PxSg3
orrun#báiki+Sem/Plc+N+Sg+Gen+PxSg3
ossodat#buhcciid#dikšu+Sem/Hum+N+Sg+Gen+PxSg3
overall#bivttas+N+Sg+Gen+PxSg3
paprika+N+Sg+Gen+PxSg3
partikularisma+N+Sg+Gen+PxSg3
pelikána#loddi+Sem/Ani+N+Sg+Gen+PxSg3
pelikána#lotti#beassi+N+Sg+Gen+PxSg3
piika+N+Sg+Gen+PxSg3
pikanteriija+N+Sg+Gen+PxSg3
piktográmma+N+Sg+Gen+PxSg3
poliklinihkka+Sem/Org+Sem/Plc+N+Sg+Gen+PxSg3
politiija#bivttas+N+Sg+Gen+PxSg3
praktikánta+Sem/Hum+N+Sg+Gen+PxSg3
predikatiiva#hápmi+N+Sg+Gen+PxSg3
predikatiiva+N+Sg+Gen+PxSg3
predikáhta+N+Sg+Gen+PxSg3
predikáhtor+N+Sg+Gen+PxSg3
prefiksa+N+Sg+Gen+PxSg3
prejudikáhta+N+Sg+Gen+PxSg3
prejudikáhtta+N+Sg+Gen+PxSg3
publikašuvdna#diehto#vuođđu+N+Sg+Gen+PxSg3
publikašuvdna#logahallan+N+Sg+Gen+PxSg3
publikašuvdna+N+Sg+Gen+PxSg3
publikum+N+Sg+Gen+PxSg3
publikumma+N+Sg+Gen+PxSg3
rabies#riika+Sem/Plc+Sem/Org+N+Sg+Gen+PxSg3
radikalisma+N+Sg+Gen+PxSg3
radikála+Sem/Hum+N+Sg+Gen+PxSg3
radikánda+N+Sg+Gen+PxSg3
ratifikašuvdna#gažaldat+N+Sg+Gen+PxSg3
ratifikašuvdna+N+Sg+Gen+PxSg3
reaida#oblikašuvdna+N+Sg+Gen+PxSg3
relikta#mearkkašupmi+N+Sg+Gen+PxSg3
relikta+N+Sg+Gen+PxSg3
restrikšuvdna+N+Sg+Gen+PxSg3
riddo#báiki+Sem/Plc+N+Sg+Gen+PxSg3
riekte#dikšo#láhka+N+Sg+Gen+PxSg3
riika#dovddaldat+N+Sg+Gen+PxSg3
riika#dárkkástus+N+Sg+Gen+PxSg3
riika#ráđđe#adel+Sem/Group+Sem/Hum+N+Sg+Gen+PxSg3
riika#soabaheaddji+Sem/Hum+N+Sg+Gen+PxSg3
riika#telefovdna+N+Sg+Gen+PxSg3
riika#čoahkkin+N+Sg+Gen+PxSg3
riika+Sem/Plc+Sem/Org+N+Sg+Gen+PxSg3
riikka#antikvára+Sem/Hum+N+Sg+Gen+PxSg3
riikka#arkiiva+Sem/Org+Sem/Plc+N+Sg+Gen+PxSg3
riikka#arkivára+Sem/Hum+N+Sg+Gen+PxSg3
riikka#beaive#ortnet+N+Sg+Gen+PxSg3
riikka#beaivi+Sem/Org+N+Sg+Gen+PxSg3
riikka#bellodat+Sem/Org+N+Sg+Gen+PxSg3
riikka#báhtarus+N+Sg+Gen+PxSg3
riikka#dáler+N+Sg+Gen+PxSg3
riikka#dássi+N+Sg+Gen+PxSg3
riikka#eallu+N+Sg+Gen+PxSg3
riikka#fierbmi+N+Sg+Gen+PxSg3
riikka#fuorrá+Sem/Hum+N+Sg+Gen+PxSg3
riikka#geaidnu+N+Sg+Gen+PxSg3
riikka#giella+N+Sg+Gen+PxSg3
riikka#givssádus+N+Sg+Gen+PxSg3
riikka#guoibmi+Sem/Hum+N+Sg+Gen+PxSg3
riikka#joavku+Sem/Group+Sem/Hum+N+Sg+Gen+PxSg3
riikka#luodda+N+Sg+Gen+PxSg3
riikka#organisašuvdna+Sem/Org+N+Sg+Gen+PxSg3
riikka#plána+N+Sg+Gen+PxSg3
riikka#politihkka+N+Sg+Gen+PxSg3
riikka#revišuvdna+Sem/Org+N+Sg+Gen+PxSg3
riikka#rádji+N+Sg+Gen+PxSg3
riikka#rádjá+N+Sg+Gen+PxSg3
riikka#ráđđi+Sem/Org+N+Sg+Gen+PxSg3
riikka#searvi+Sem/Org+N+Sg+Gen+PxSg3
riikka#sis#fárren+N+Sg+Gen+PxSg3
riikka#stivra+Sem/Org+N+Sg+Gen+PxSg3
riikka#vearru+N+Sg+Gen+PxSg3
riikka#vulošvuohta+N+Sg+Gen+PxSg3
riikka#vuollásaš+Sem/Hum+N+Sg+Gen+PxSg3
riikka#čoahkkin+N+Sg+Gen+PxSg3
riikkas#fárrejeaddji+Sem/Hum+N+Sg+Gen+PxSg3
riikkas#fárren#almmuhus+N+Sg+Gen+PxSg3
riikkas#fárren+N+Sg+Gen+PxSg3
rikkeara+N+Sg+Gen+PxSg3
rikkearár+Sem/Hum+N+Sg+Gen+PxSg3
boazo#rikkis+Sem/Hum+N+Sg+Gen+PxSg3
rikkis+Sem/Hum+N+Sg+Gen+PxSg3
rikkisvuohta+N+Sg+Gen+PxSg3
rikkohas+Sem/Hum+N+Sg+Gen+PxSg3
rikkustuvvanvuohta+N+Sg+Gen+PxSg3
rikse+N+Sg+Gen+PxSg3
riktá+Sem/Ani+N+Sg+Gen+PxSg3
rikča+Sem/Ani+N+Sg+Gen+PxSg3
rimse#bivttas+N+Sg+Gen+PxSg3
risiko+N+Sg+Gen+PxSg3
roiká+Sem/Group+Sem/Hum+N+Sg+Gen+PxSg3
ruokto#dikšun+N+Sg+Gen+PxSg3
ruovttu#buohcce#dikšun+N+Sg+Gen+PxSg3
ruovttu#báike#mátkkošteaddji+Sem/Hum+N+Sg+Gen+PxSg3
ruovttu#báiki+Sem/Plc+N+Sg+Gen+PxSg3
ruovttu#dikšu+N+Sg+Gen+PxSg3
ruovttu#riika+Sem/Org+Sem/Plc+N+Sg+Gen+PxSg3
ruska#báiki+Sem/Plc+N+Sg+Gen+PxSg3
rádjan#báiki+Sem/Plc+N+Sg+Gen+PxSg3
ráhkisvuođa#dikta+N+Sg+Gen+PxSg3
ráiku+Sem/Hum+N+Sg+Gen+PxSg3
ránnjá#riika+Sem/Org+Sem/Plc+N+Sg+Gen+PxSg3
ránná#riika+Sem/Org+Sem/Plc+N+Sg+Gen+PxSg3
ráŋggáštus#báiki+Sem/Plc+N+Sg+Gen+PxSg3
sabet#njuikun+N+Sg+Gen+PxSg3
seahkka#gikta+N+Sg+Gen+PxSg3
seaŋga#báiki+Sem/Plc+N+Sg+Gen+PxSg3
signifikánsa+N+Sg+Gen+PxSg3
sikta#jáffu+N+Sg+Gen+PxSg3
sikta#láibi+N+Sg+Gen+PxSg3
sikta+N+Sg+Gen+PxSg3
sis#bivttas+N+Sg+Gen+PxSg3
sis#riika+Sem/Plc+Sem/Org+N+Sg+Gen+PxSg3
sisa#gaikun+N+Sg+Gen+PxSg3
skeaikkan+Sem/Hum+N+Sg+Gen+PxSg3
skikta#čállin+N+Sg+Gen+PxSg3
skikta+N+Sg+Gen+PxSg3
skoalta#báiki+Sem/Plc+N+Sg+Gen+PxSg3
sniikkár+Sem/Hum+N+Sg+Gen+PxSg3
soabbe#piika+N+Sg+Gen+PxSg3
sorbme#báiki+Sem/Plc+N+Sg+Gen+PxSg3
spesifikašuvdna+N+Sg+Gen+PxSg3
spiikkár#fiellu+N+Sg+Gen+PxSg3
spiikkár#geasán+N+Sg+Gen+PxSg3
spiikkár+N+Sg+Gen+PxSg3
spáikkas+N+Sg+Gen+PxSg3
sriika#ruovdi+N+Sg+Gen+PxSg3
sráŋga#spiikkár+N+Sg+Gen+PxSg3
steaika#bánno+N+Sg+Gen+PxSg3
steaika#oama+N+Sg+Gen+PxSg3
steaika#oapman+N+Sg+Gen+PxSg3
steaika+N+Sg+Gen+PxSg3
steiken#termo#mihttár+N+Sg+Gen+PxSg3
stiika+N+Sg+Gen+PxSg3
stikta+N+Sg+Gen+PxSg3
streaika+N+Sg+Gen+PxSg3
striika#ruovdi+N+Sg+Gen+PxSg3
stáiki+N+Sg+Gen+PxSg3
stávrá#njuiken+N+Sg+Gen+PxSg3
subjeakta#oblikutiiva+N+Sg+Gen+PxSg3
suffiksa+N+Sg+Gen+PxSg3
suodjalan#dikšu+N+Sg+Gen+PxSg3
suodje#báiki+Sem/Plc+N+Sg+Gen+PxSg3
suoidne#čiksa+N+Sg+Gen+PxSg3
suonjar#dikšu+N+Sg+Gen+PxSg3
syndikalisma+N+Sg+Gen+PxSg3
syrialaš-fenikialaš+Sem/Hum+N+Sg+Gen+PxSg3
sáide#báiki+Sem/Hum+N+Sg+Gen+PxSg3
sáide#soaiko#nuohtti+N+Sg+Gen+PxSg3
sáigo#bivttas+N+Sg+Gen+PxSg3
sáiko#fanas+Veh+N+Sg+Gen+PxSg3
sáme#bivttas+N+Sg+Gen+PxSg3
sáme#dikke#plána+N+Sg+Gen+PxSg3
tessalonikalaš+Sem/Hum+N+Sg+Gen+PxSg3
turista#báiki+Sem/Plc+N+Sg+Gen+PxSg3
uvja#báiki+Sem/Plc+N+Sg+Gen+PxSg3
varra#liiki+N+Sg+Gen+PxSg3
veahkke#dikšu+Sem/Hum+N+Sg+Gen+PxSg3
veaika#vuoidan+N+Sg+Gen+PxSg3
veaika+N+Sg+Gen+PxSg3
veaike#boson+N+Sg+Gen+PxSg3
veaike#gearpmaš+Sem/Ani+N+Sg+Gen+PxSg3
veaike#giisi+N+Sg+Gen+PxSg3
veaike#minerála+N+Sg+Gen+PxSg3
veaike#ruvke+N+Sg+Gen+PxSg3
veaike#šlietnja+N+Sg+Gen+PxSg3
veaiki+N+Sg+Gen+PxSg3
vehikkel+N+Sg+Gen+PxSg3
vikar#geavaheapmi+N+Sg+Gen+PxSg3
vikiŋga#áigiG+N+Sg+Gen+PxSg3
vikiŋga+Sem/Hum+N+Sg+Gen+PxSg3
vikiŋŋa#áigiG+N+Sg+Gen+PxSg3
vikiŋŋa+Sem/Hum+N+Sg+Gen+PxSg3
vikkahus+N+Sg+Gen+PxSg3
vikára+N+Sg+Gen+PxSg3
vikša#muorra+N+Sg+Gen+PxSg3
vikša+N+Sg+Gen+PxSg3
vuodjan#bivttas+N+Sg+Gen+PxSg3
vuojadan#bivttas+N+Sg+Gen+PxSg3
vuoksá#doarrun#báiki+Sem/Plc+N+Sg+Gen+PxSg3
vuolgin#báiki+Sem/Plc+N+Sg+Gen+PxSg3
vuolildus#bivttas+N+Sg+Gen+PxSg3
vuolle#riika+Sem/Org+Sem/Plc+N+Sg+Gen+PxSg3
vuolos#bivttas+N+Sg+Gen+PxSg3
vuorro#váikkuhus+N+Sg+Gen+PxSg3
vuoskko#biika#rássi+N+Sg+Gen+PxSg3
vuoste#váikkuhus+N+Sg+Gen+PxSg3
vuosttas#dikšun+N+Sg+Gen+PxSg3
vuosttaš#dikšun+N+Sg+Gen+PxSg3
vuovde#skeaiki+Sem/Ani+N+Sg+Gen+PxSg3
vuovdin#báiki+Sem/Plc+N+Sg+Gen+PxSg3
váikkuhan#fápmu+N+Sg+Gen+PxSg3
váikkuhan#gaska#oapme#apparáhtta+N+Sg+Gen+PxSg3
váikkuhan#gaska#oapme#geavaheapmi+N+Sg+Gen+PxSg3
váikkuhan#gaska#oapmi+N+Sg+Gen+PxSg3
váikkuhan#joavku+Sem/Group+Sem/Hum+N+Sg+Gen+PxSg3
váikkuhan#vejolašvuohta+N+Sg+Gen+PxSg3
váikkuhan#váldi+N+Sg+Gen+PxSg3
váikkuhan#čielggadeapmi+N+Sg+Gen+PxSg3
váikkuheapmi+N+Sg+Gen+PxSg3
váikkuhus#mearri+N+Sg+Gen+PxSg3
váikkuhus#čielggadeapmi+N+Sg+Gen+PxSg3
váikkuhus+N+Sg+Gen+PxSg3
váldo#buohcce#dikšu+Sem/Hum+N+Sg+Gen+PxSg3
váldo#báiki+Sem/Plc+N+Sg+Gen+PxSg3
várddo#báiki+Sem/Plc+N+Sg+Gen+PxSg3
web#báiki+Sem/Plc+N+Sg+Gen+PxSg3
áhpe#guolle#báiki+Sem/Plc+N+Sg+Gen+PxSg3
áibmo#goiku+N+Sg+Gen+PxSg3
áika+N+Sg+Gen+PxSg3
álbmot#dikta+N+Sg+Gen+PxSg3
álbmot#dikten+N+Sg+Gen+PxSg3
álbmot#diktodat+N+Sg+Gen+PxSg3
ánsikta+N+Sg+Gen+PxSg3
árga#bivttas+N+Sg+Gen+PxSg3
árvo#konflikta+N+Sg+Gen+PxSg3
ásodat#báiki+Sem/Plc+N+Sg+Gen+PxSg3
ássan#báiki+Sem/Plc+N+Sg+Gen+PxSg3
čearda#bivttas+N+Sg+Gen+PxSg3
šibit#dikšun+N+Sg+Gen+PxSg3
čiegus#váikkuheapmi+N+Sg+Gen+PxSg3
čiehka#báiki+Sem/Plc+N+Sg+Gen+PxSg3
šikkanas+N+Sg+Gen+PxSg3
šikkas+N+Sg+Gen+PxSg3
čiksa+Sem/Ani+N+Sg+Gen+PxSg3
čiktamas+N+Sg+Gen+PxSg3
čikte#árpu+N+Sg+Gen+PxSg3
čiktin#geahpa+N+Sg+Gen+PxSg3
čiktin#nállu+N+Sg+Gen+PxSg3
čikŋa#bivttas+N+Sg+Gen+PxSg3
čikŋa#fáhcca+N+Sg+Gen+PxSg3
čikŋa+Sem/Hum+N+Sg+Gen+PxSg3
čikŋodat#ceahkkálas+N+Sg+Gen+PxSg3
čikŋodat+N+Sg+Gen+PxSg3
čip#beal#njuiken+N+Sg+Gen+PxSg3
čižže#goiku+N+Sg+Gen+PxSg3
šliktu+Sem/Hum+N+Sg+Gen+PxSg3
šlince#bivttas+N+Sg+Gen+PxSg3
šlinco#bivttas+N+Sg+Gen+PxSg3
šlápma#giksi+N+Sg+Gen+PxSg3
čoahkkanan#báiki+Sem/Plc+N+Sg+Gen+PxSg3
čoahkke#báiki+Sem/Plc+N+Sg+Gen+PxSg3
čuohppan#čikŋodat+N+Sg+Gen+PxSg3
čuoika+Sem/Ani+N+Sg+Gen+PxSg3
čuoikka#eadni+Sem/Ani+N+Sg+Gen+PxSg3
čuoikka#áigiG+N+Sg+Gen+PxSg3
čuovga#mikroskopiija+N+Sg+Gen+PxSg3
čuoččo#njuiken+N+Sg+Gen+PxSg3
čuožžun#báiki+Sem/Plc+N+Sg+Gen+PxSg3
čáhce#dikšun#rusttet+N+Sg+Gen+PxSg3
čáhce#goaikkanas+N+Sg+Gen+PxSg3
šáikkas+N+Sg+Gen+PxSg3
šáiká#dákti+N+Sg+Gen+PxSg3
čála#báiki+N+Sg+Gen+PxSg3
báikkálaš#searvi+Sem/Org+N+Sg+Gen+PxSg3
goike#suoidni+N+Sg+Gen+PxSg3
vuojadan#báiki+Sem/Plc+N+Sg+Gen+PxSg3
goike#soahki+N+Sg+Gen+PxSg3
riikka#media+N+Sg+Gen+PxSg3
luoikkaheapmi+N+Sg+Gen+PxSg3
ovdáneaddji#riika+Sem/Plc+Sem/Org+N+Sg+Gen+PxSg3
e-mail+N+Sg+Gen+PxSg3
e-maila+N+Sg+Gen+PxSg3
+N+Sg+Gen+PxSg3
+N+Sg+Gen+PxSg3
+N+Sg+Gen+PxSg3
vil#beal+N+Sg+Gen+PxSg3
spile#beal+N+Sg+Gen+PxSg3
apmil#beal+N+Sg+Gen+PxSg3
muhkke#gilvin#mášen+N+Sg+Gen+PxSg3
gilvo#beai+N+Sg+Gen+PxSg3
illu#beai+N+Sg+Gen+PxSg3
maŋŋil#gaska#beai+N+Sg+Gen+PxSg3
maŋildus+N+Sg+Gen+PxSg3
affiliašuvdna+N+Sg+Gen+PxSg3
ahke#ráhkadus+N+Sg+Gen+PxSg3
akleija+N+Sg+Gen+PxSg3
aksil#dáhppa+N+Sg+Gen+PxSg3
akto#ráđđen#dilálašvuohta+N+Sg+Gen+PxSg3
albma#ilbmi+N+Sg+Gen+PxSg3
alit#geardi+Sem/Group+Sem/Hum+N+Sg+Gen+PxSg3
alla#olmmoš+Sem/Hum+N+Sg+Gen+PxSg3
alla#skuvla+Sem/Org+Build+N+Sg+Gen+PxSg3
allatvuođa#dilálašvuohta+N+Sg+Gen+PxSg3
allimilašuvdna+N+Sg+Gen+PxSg3
almmi#bálggis+N+Sg+Gen+PxSg3
ambassáda+Sem/Org+Build+N+Sg+Gen+PxSg3
aniliidna+N+Sg+Gen+PxSg3
anti#militarisma+N+Sg+Gen+PxSg3
apmil#bealli+N+Sg+Gen+PxSg3
arava#viessu+Build+N+Sg+Gen+PxSg3
arava#visti+Build+N+Sg+Gen+PxSg3
arkilaš+Sem/Hum+N+Sg+Gen+PxSg3
artilleriija+Sem/Org+N+Sg+Gen+PxSg3
artillerista+Sem/Hum+N+Sg+Gen+PxSg3
assimilašuvdna+N+Sg+Gen+PxSg3
asto#áige#viessu+Build+N+Sg+Gen+PxSg3
asto#áigge#opmodat+Build+N+Sg+Gen+PxSg3
asto#áigge#viessu+Build+N+Sg+Gen+PxSg3
auto#mobiila+Veh+N+Sg+Gen+PxSg3
azzil+N+Sg+Gen+PxSg3
badje#dilli+N+Sg+Gen+PxSg3
badje#dállu+Build+N+Sg+Gen+PxSg3
badje#goahti+Build+N+Sg+Gen+PxSg3
badje#viessu+Build+N+Sg+Gen+PxSg3
bajil#geahčči+Sem/Hum+N+Sg+Gen+PxSg3
bajil#geahčču+N+Sg+Gen+PxSg3
bajil#govva+N+Sg+Gen+PxSg3
bajil#oaidnu+N+Sg+Gen+PxSg3
bajil#čála+N+Sg+Gen+PxSg3
bajil#čálus+N+Sg+Gen+PxSg3
bajildas#lohkki+Sem/Hum+N+Sg+Gen+PxSg3
bajildas+N+Sg+Gen+PxSg3
bajildeapmi+N+Sg+Gen+PxSg3
bajildus#muorra+N+Sg+Gen+PxSg3
bajildus#čála+N+Sg+Gen+PxSg3
bajildus+N+Sg+Gen+PxSg3
bajás#šaddan#dilli+N+Sg+Gen+PxSg3
bajás#čuožžileapmi+N+Sg+Gen+PxSg3
balva#dilli+N+Sg+Gen+PxSg3
bargo#dilli+N+Sg+Gen+PxSg3
bargo#viessu+Build+N+Sg+Gen+PxSg3
basilikumma+N+Sg+Gen+PxSg3
basilla+N+Sg+Gen+PxSg3
bastilis#látnjá+N+Sg+Gen+PxSg3
bađvvot#dillaG+N+Sg+Gen+PxSg3
beaila+N+Sg+Gen+PxSg3
beaive#hospitála+Sem/Org+Build+N+Sg+Gen+PxSg3
beaktilvuođa#prinsihppa+N+Sg+Gen+PxSg3
bealle#jorba#fiilu+N+Sg+Gen+PxSg3
beallje#biltu+N+Sg+Gen+PxSg3
bealta#biila+Veh+N+Sg+Gen+PxSg3
bearaš#dállu+Build+N+Sg+Gen+PxSg3
bearaš#viessu+Build+N+Sg+Gen+PxSg3
bearbbil+N+Sg+Gen+PxSg3
bearbil+N+Sg+Gen+PxSg3
beasse#jeagil+N+Sg+Gen+PxSg3
beassáš#liljá+N+Sg+Gen+PxSg3
beatnat#jeagil+N+Sg+Gen+PxSg3
beaŋgil+N+Sg+Gen+PxSg3
bensin#stašuvdna+Build+N+Sg+Gen+PxSg3
bibliotehka+Sem/Org+Build+N+Sg+Gen+PxSg3
biebmo#dilli+N+Sg+Gen+PxSg3
bieddaras#dilljá+N+Sg+Gen+PxSg3
biegga#millo#párka+Sem/Plc+N+Sg+Gen+PxSg3
biegga#millo#rusttet+N+Sg+Gen+PxSg3
biegga#millu+N+Sg+Gen+PxSg3
biegga#skoarkil+N+Sg+Gen+PxSg3
biehtaras#dilljá+N+Sg+Gen+PxSg3
biehtaraš#dilljá+N+Sg+Gen+PxSg3
biergo#bilda+N+Sg+Gen+PxSg3
biettaraš#dilljá+N+Sg+Gen+PxSg3
bieža+N+Sg+Gen+PxSg3
bieđđilaš+Sem/Hum+N+Sg+Gen+PxSg3
bifiila+Sem/Hum+N+Sg+Gen+PxSg3
bihkka#jeagil+N+Sg+Gen+PxSg3
biila#bláđđi+N+Sg+Gen+PxSg3
biila#boagán+N+Sg+Gen+PxSg3
biila#bárti+N+Sg+Gen+PxSg3
biila#cirggan+N+Sg+Gen+PxSg3
biila#divat+N+Sg+Gen+PxSg3
biila#divohat+Sem/Org+Sem/Plc+N+Sg+Gen+PxSg3
biila#doallan+N+Sg+Gen+PxSg3
biila#dáhkádus+N+Sg+Gen+PxSg3
biila#dárkkisteapmi+N+Sg+Gen+PxSg3
biila#eaiggáduššan+N+Sg+Gen+PxSg3
biila#eatnatvuohta+N+Sg+Gen+PxSg3
biila#fearga+N+Sg+Gen+PxSg3
biila#fuolahat+Sem/Org+Sem/Plc+N+Sg+Gen+PxSg3
biila#geaidnu+N+Sg+Gen+PxSg3
biila#goavdi+N+Sg+Gen+PxSg3
biila#gávpi+Sem/Org+Sem/Plc+N+Sg+Gen+PxSg3
biila#hivvodat+N+Sg+Gen+PxSg3
biila#johtolat+N+Sg+Gen+PxSg3
biila#lihkohisvuohta+N+Sg+Gen+PxSg3
biila#lihkuhisvuohta+N+Sg+Gen+PxSg3
biila#luodda+N+Sg+Gen+PxSg3
biila#láigohat+Sem/Org+Sem/Plc+N+Sg+Gen+PxSg3
biila#láse+N+Sg+Gen+PxSg3
biila#ovddas#vástádus#láhka+N+Sg+Gen+PxSg3
biila#rámma+N+Sg+Gen+PxSg3
biila#rápma+N+Sg+Gen+PxSg3
biila#skuvla+Sem/Org+N+Sg+Gen+PxSg3
biila#stuollu+N+Sg+Gen+PxSg3
biila#uksa+N+Sg+Gen+PxSg3
biila#vuoddji+Sem/Hum+N+Sg+Gen+PxSg3
biila#vuodjin+N+Sg+Gen+PxSg3
biila#čoavdda+N+Sg+Gen+PxSg3
biila+Veh+N+Sg+Gen+PxSg3
biile+N+Sg+Gen+PxSg3
bilce#beallji+N+Sg+Gen+PxSg3
bilda+N+Sg+Gen+PxSg3
bileahtta+N+Sg+Gen+PxSg3
bileahtta#automáhtta+N+Sg+Gen+PxSg3
bileahtta#dárkkisteapmi+N+Sg+Gen+PxSg3
bileahtta#vuovdin+N+Sg+Gen+PxSg3
bilgá+N+Sg+Gen+PxSg3
bilingvalisma+N+Sg+Gen+PxSg3
bilingvisma+N+Sg+Gen+PxSg3
bilisma+N+Sg+Gen+PxSg3
biljárda+N+Sg+Gen+PxSg3
bilka+N+Sg+Gen+PxSg3
bilkideaddji+Sem/Hum+N+Sg+Gen+PxSg3
bilkkár+Sem/Hum+N+Sg+Gen+PxSg3
bilko#sátni+N+Sg+Gen+PxSg3
bilku+N+Sg+Gen+PxSg3
bilkádus+N+Sg+Gen+PxSg3
bilkár+Sem/Hum+N+Sg+Gen+PxSg3
billašupmi+N+Sg+Gen+PxSg3
bille#boatkkahas+Sem/Ani+N+Sg+Gen+PxSg3
bille+N+Sg+Gen+PxSg3
billeriin+N+Sg+Gen+PxSg3
billet+N+Sg+Gen+PxSg3
billi+N+Sg+Gen+PxSg3
billji+Sem/Hum+N+Sg+Gen+PxSg3
billu+N+Sg+Gen+PxSg3
billár+Sem/Hum+N+Sg+Gen+PxSg3
bilto#áldu+Sem/Ani+N+Sg+Gen+PxSg3
bilttet+N+Sg+Gen+PxSg3
biltu+Sem/Ani+N+Sg+Gen+PxSg3
bilága+N+Sg+Gen+PxSg3
biras#dilli+N+Sg+Gen+PxSg3
biras#viessu+Build+N+Sg+Gen+PxSg3
bivdo#dilli+N+Sg+Gen+PxSg3
boasta#biila+Veh+N+Sg+Gen+PxSg3
boasta#kantuvra+Build+N+Sg+Gen+PxSg3
boasta#steampil+N+Sg+Gen+PxSg3
boazo#dilli+N+Sg+Gen+PxSg3
boazo#doallo#skuvla+Sem/Org+Build+N+Sg+Gen+PxSg3
boazo#dállu+Build+N+Sg+Gen+PxSg3
boađus#ulbmil+N+Sg+Gen+PxSg3
bohcce#jeagil+N+Sg+Gen+PxSg3
bohcco#jeagil+N+Sg+Gen+PxSg3
borahan#áksil+N+Sg+Gen+PxSg3
braille+N+Sg+Gen+PxSg3
brillat+N+Sg+Gen+PxSg3
buddha#tempel+Build+N+Sg+Gen+PxSg3
buhcciid#viessu+Sem/Org+Build+N+Sg+Gen+PxSg3
buktin#biila+Veh+N+Sg+Gen+PxSg3
buohcce#biila#olmmoš+Sem/Hum+N+Sg+Gen+PxSg3
buohcce#biila+Veh+N+Sg+Gen+PxSg3
buohcce#stohpu+Build+Sem/Org+N+Sg+Gen+PxSg3
buohcce#viessu+Build+Sem/Org+N+Sg+Gen+PxSg3
buohcci#biila+Veh+N+Sg+Gen+PxSg3
buohcci#viessu+Build+N+Sg+Gen+PxSg3
buollin#stašuvdna+Build+N+Sg+Gen+PxSg3
buore#dilli+N+Sg+Gen+PxSg3
buorre#dilli+N+Sg+Gen+PxSg3
buođđo#ventiila+N+Sg+Gen+PxSg3
bussá#geahpil+N+Sg+Gen+PxSg3
buvda+Sem/Org+Build+N+Sg+Gen+PxSg3
buvihan#ventiila+N+Sg+Gen+PxSg3
bušeahtta#dilli+N+Sg+Gen+PxSg3
báhccan#dilljá+N+Sg+Gen+PxSg3
báhpa#dállu+Build+N+Sg+Gen+PxSg3
báhpar#jeagil+N+Sg+Gen+PxSg3
báhčin#šillju+N+Sg+Gen+PxSg3
bálkkašupme#gilvvohallan+N+Sg+Gen+PxSg3
cavgileaddji+Sem/Hum+N+Sg+Gen+PxSg3
chili#bihppor+N+Sg+Gen+PxSg3
cirgo#ventiila+N+Sg+Gen+PxSg3
cocktail#feasta+N+Sg+Gen+PxSg3
codisilla+N+Sg+Gen+PxSg3
daktiila#oatnun+N+Sg+Gen+PxSg3
deaddileapmi+N+Sg+Gen+PxSg3
deadja#silli+N+Sg+Gen+PxSg3
dearvvasvuođa#dilli+N+Sg+Gen+PxSg3
dearvvašvuođa#dilli+N+Sg+Gen+PxSg3
dearvvašvuođa#dállu+Build+N+Sg+Gen+PxSg3
dearvvašvuođa#stašuvdna+Build+N+Sg+Gen+PxSg3
deatta#rádjen#ventiila+N+Sg+Gen+PxSg3
designa#gilvu+N+Sg+Gen+PxSg3
desilihtar+N+Sg+Gen+PxSg3
desilihtter+N+Sg+Gen+PxSg3
diehppe#jeagil+N+Sg+Gen+PxSg3
diehto#gilvvohallan+N+Sg+Gen+PxSg3
dieđa#filosofiija+N+Sg+Gen+PxSg3
digge#stohpu+Build+N+Sg+Gen+PxSg3
digge#viessu+Build+N+Sg+Gen+PxSg3
diila#geađgi+N+Sg+Gen+PxSg3
diila+N+Sg+Gen+PxSg3
dikšun#dilli+N+Sg+Gen+PxSg3
dildi+N+Sg+Gen+PxSg3
dildu+N+Sg+Gen+PxSg3
dilettanteriija+N+Sg+Gen+PxSg3
dilettantisma+N+Sg+Gen+PxSg3
dilihisvuohta+N+Sg+Gen+PxSg3
dillaG+N+Sg+Gen+PxSg3
dille#dieđáhus+N+Sg+Gen+PxSg3
dille#plána+N+Sg+Gen+PxSg3
dilli#attribuhtta+N+Sg+Gen+PxSg3
dilli+N+Sg+Gen+PxSg3
dillja#rággu+N+Sg+Gen+PxSg3
dilljá+N+Sg+Gen+PxSg3
dilot+N+Sg+Gen+PxSg3
dilálašvuohta+N+Sg+Gen+PxSg3
diŋga+Sem/Hum+Sem/Ani+Build+Sem/Txt+N+Sg+Gen+PxSg3
doaibma#dilli+N+Sg+Gen+PxSg3
doaibma#dilálašvuohta+N+Sg+Gen+PxSg3
doaibma#čilgehus+N+Sg+Gen+PxSg3
doalve#gilvu+N+Sg+Gen+PxSg3
doavtter#dilli+N+Sg+Gen+PxSg3
doavtter#stašuvdna+Build+N+Sg+Gen+PxSg3
dohpi+Build+N+Sg+Gen+PxSg3
domisiila+N+Sg+Gen+PxSg3
duhát#jahke#ulbmil+N+Sg+Gen+PxSg3
duivil+N+Sg+Gen+PxSg3
duogáš#čilgehus+N+Sg+Gen+PxSg3
duohta#dilli+N+Sg+Gen+PxSg3
duolba#jeagil+N+Sg+Gen+PxSg3
duoppar#biila+Veh+N+Sg+Gen+PxSg3
duostilvuohta+N+Sg+Gen+PxSg3
duottar#bussá#geahpil+N+Sg+Gen+PxSg3
duottar#cavvilaš+Sem/Ani+N+Sg+Gen+PxSg3
duottar#hotealla+Sem/Org+Build+N+Sg+Gen+PxSg3
duottar#má#ilbmi+N+Sg+Gen+PxSg3
duppal#oaivilvuohta+N+Sg+Gen+PxSg3
durdnosleagilaš+Sem/Hum+N+Sg+Gen+PxSg3
dutkan#profiila+N+Sg+Gen+PxSg3
dáidda#musea+Sem/Org+Build+N+Sg+Gen+PxSg3
dáidda#muséa+Sem/Org+Build+N+Sg+Gen+PxSg3
dálke#dilli+N+Sg+Gen+PxSg3
dálkkádat#dilli+N+Sg+Gen+PxSg3
dállu+Build+N+Sg+Gen+PxSg3
dálon#viessu+Build+N+Sg+Gen+PxSg3
dálve#ruoivil+Sem/Ani+N+Sg+Gen+PxSg3
dássádallan#dilljá+N+Sg+Gen+PxSg3
dássádat#dilálašvuohta+N+Sg+Gen+PxSg3
dáŋka#biila+Veh+N+Sg+Gen+PxSg3
dáčča#gilli+Sem/Plc+N+Sg+Gen+PxSg3
eahkedis#ipmil#bálvalus+N+Sg+Gen+PxSg3
eahket#ipmil#bálvalus+N+Sg+Gen+PxSg3
eahpe#ipmil+Sem/Hum+N+Sg+Gen+PxSg3
eaiggáduššan#dilli+N+Sg+Gen+PxSg3
eaiggáduššan#dilálašvuohta+N+Sg+Gen+PxSg3
eallen#dilli+N+Sg+Gen+PxSg3
ealli#silba+N+Sg+Gen+PxSg3
eallin#agi#ásodat+Build+N+Sg+Gen+PxSg3
eallin#dilli+N+Sg+Gen+PxSg3
eallin#dilálašvuohta+N+Sg+Gen+PxSg3
ealáhus#dilli+N+Sg+Gen+PxSg3
ealáhus#visti+Build+N+Sg+Gen+PxSg3
eami#álbmot#dilli+N+Sg+Gen+PxSg3
eana#dilli+N+Sg+Gen+PxSg3
eana#dilálašvuohta+N+Sg+Gen+PxSg3
eana#gilvi+Sem/Hum+N+Sg+Gen+PxSg3
eanan#doallo#gilli+Sem/Plc+N+Sg+Gen+PxSg3
eanan#doallo#ulbmil+N+Sg+Gen+PxSg3
eanan#gilvi+Sem/Hum+N+Sg+Gen+PxSg3
eará#gili#ássi+Sem/Hum+N+Sg+Gen+PxSg3
eaŋkil#bileahtta+N+Sg+Gen+PxSg3
eaŋkil#doallu+N+Sg+Gen+PxSg3
eaŋkil#latnja+Sem/Hum+N+Sg+Gen+PxSg3
eaŋkil#mearrádus+N+Sg+Gen+PxSg3
eaŋkil#olmmoš+Sem/Hum+N+Sg+Gen+PxSg3
ekonomiija#dilli+N+Sg+Gen+PxSg3
eksiila+N+Sg+Gen+PxSg3
eskil#vahkku+Sem/Time+N+Sg+Gen+PxSg3
eváŋgiljon+N+Sg+Gen+PxSg3
fabrihkka+Sem/Org+Build+N+Sg+Gen+PxSg3
fanas#gieddilaš+Sem/Hum+N+Sg+Gen+PxSg3
feaila+N+Sg+Gen+PxSg3
feambil+N+Sg+Gen+PxSg3
fearkil+N+Sg+Gen+PxSg3
fiila#gieđahalli+Sem/Hum+N+Sg+Gen+PxSg3
fiila#listu+N+Sg+Gen+PxSg3
fiila#namma+N+Sg+Gen+PxSg3
fiila#válljen#gieddi+Sem/Plc+N+Sg+Gen+PxSg3
fiila#čujuhus+N+Sg+Gen+PxSg3
fiila+N+Sg+Gen+PxSg3
fiilo#gazza+N+Sg+Gen+PxSg3
fiilo#gusta+N+Sg+Gen+PxSg3
fiilu+N+Sg+Gen+PxSg3
filateliija+N+Sg+Gen+PxSg3
filatelista+Sem/Hum+N+Sg+Gen+PxSg3
filbma+N+Sg+Gen+PxSg3
filbma#apparáhta+N+Sg+Gen+PxSg3
filbma#buvttadeapmi+N+Sg+Gen+PxSg3
filbma#dahkki+Sem/Hum+N+Sg+Gen+PxSg3
filbma#festivála+N+Sg+Gen+PxSg3
filbma#foanda+N+Sg+Gen+PxSg3
filbma#guovddáš+Sem/Org+Sem/Plc+N+Sg+Gen+PxSg3
filbma#idola+N+Sg+Gen+PxSg3
filbma#liidni+N+Sg+Gen+PxSg3
filbma#nástiG+N+Sg+Gen+PxSg3
filbma#projektor+N+Sg+Gen+PxSg3
filbma#sivdnádus+N+Sg+Gen+PxSg3
filbmen#rusttet+N+Sg+Gen+PxSg3
filea+N+Sg+Gen+PxSg3
filippilaš+Sem/Hum+N+Sg+Gen+PxSg3
filistalaš+Sem/Hum+N+Sg+Gen+PxSg3
filiála+N+Sg+Gen+PxSg3
fillanas+N+Sg+Gen+PxSg3
fillehus+N+Sg+Gen+PxSg3
fillejeaddji+Sem/Hum+N+Sg+Gen+PxSg3
filologa+Sem/Hum+N+Sg+Gen+PxSg3
filologiija+N+Sg+Gen+PxSg3
filosofa+Sem/Hum+N+Sg+Gen+PxSg3
filosofiija+N+Sg+Gen+PxSg3
filta#peanna+N+Sg+Gen+PxSg3
filta+N+Sg+Gen+PxSg3
filte+N+Sg+Gen+PxSg3
filttar+N+Sg+Gen+PxSg3
filéa+N+Sg+Gen+PxSg3
fiskes#jeagil+N+Sg+Gen+PxSg3
fissiila+N+Sg+Gen+PxSg3
fleksibilitehta+N+Sg+Gen+PxSg3
fossiila+N+Sg+Gen+PxSg3
friddja#girku+Sem/Org+Build+N+Sg+Gen+PxSg3
fuolahan#biila+Veh+N+Sg+Gen+PxSg3
fylkka#viessu+Build+N+Sg+Gen+PxSg3
fápmo#dilli+N+Sg+Gen+PxSg3
galilealaš+Sem/Hum+N+Sg+Gen+PxSg3
gardnjil+N+Sg+Gen+PxSg3
gardnjil#dolgi+N+Sg+Gen+PxSg3
gardnjil#lađas+N+Sg+Gen+PxSg3
gardnjil#sojahan#deahkki+N+Sg+Gen+PxSg3
gargŋil+N+Sg+Gen+PxSg3
gargŋil#dorjen+N+Sg+Gen+PxSg3
gargŋil#jorrit+N+Sg+Gen+PxSg3
gargŋil#soabbi+N+Sg+Gen+PxSg3
gaska#dilli+N+Sg+Gen+PxSg3
gaska#goartil+N+Sg+Gen+PxSg3
gaska#áksil+N+Sg+Gen+PxSg3
gassa#jeagil+N+Sg+Gen+PxSg3
gazza#sámil+N+Sg+Gen+PxSg3
geabbilvuohta+N+Sg+Gen+PxSg3
geahpidan#ventiila+N+Sg+Gen+PxSg3
geahpil+N+Sg+Gen+PxSg3
geailo#čuohpus+N+Sg+Gen+PxSg3
geailu+N+Sg+Gen+PxSg3
gealdagas#dilli+N+Sg+Gen+PxSg3
gearde#dállu+Build+N+Sg+Gen+PxSg3
gearde#sámil+N+Sg+Gen+PxSg3
gearde#viessu+Build+N+Sg+Gen+PxSg3
gearret+Sem/Org+Build+N+Sg+Gen+PxSg3
gearret#stohpu+Build+N+Sg+Gen+PxSg3
geavahan#dilli+N+Sg+Gen+PxSg3
geavahan#dilálašvuohta+N+Sg+Gen+PxSg3
geavahan#čilgehus+N+Sg+Gen+PxSg3
gerilja+Sem/Org+N+Sg+Gen+PxSg3
gidden#ventiila+N+Sg+Gen+PxSg3
gidden#áksil+N+Sg+Gen+PxSg3
giedde#hilsku+N+Sg+Gen+PxSg3
gieldda#viessu+Build+N+Sg+Gen+PxSg3
gieldda#dállu+Build+N+Sg+Gen+PxSg3
giella#dilli+N+Sg+Gen+PxSg3
giella#dilálašvuohta+N+Sg+Gen+PxSg3
giera#gilvin+N+Sg+Gen+PxSg3
gierdilvuohta+N+Sg+Gen+PxSg3
gievvo#dilli+N+Sg+Gen+PxSg3
gievvun#dilli+N+Sg+Gen+PxSg3
giilo#šaddu+N+Sg+Gen+PxSg3
giilu+N+Sg+Gen+PxSg3
gilde#márjjá#vahkku+Sem/Time+N+Sg+Gen+PxSg3
gilga#cikcen#basttat+N+Sg+Gen+PxSg3
gilga#čiehka+N+Sg+Gen+PxSg3
gilga+N+Sg+Gen+PxSg3
gilgga#bealle+Sem/Ani+N+Sg+Gen+PxSg3
gili#doaibma#goddi+Sem/Org+N+Sg+Gen+PxSg3
gili#geaidnu+N+Sg+Gen+PxSg3
gili#girji+N+Sg+Gen+PxSg3
gili#guovddáš+Sem/Org+N+Sg+Gen+PxSg3
gili#luodda+N+Sg+Gen+PxSg3
gili#namma+N+Sg+Gen+PxSg3
gili#plána+N+Sg+Gen+PxSg3
gili#searvi+Sem/Org+N+Sg+Gen+PxSg3
gili#skuvla+Sem/Org+N+Sg+Gen+PxSg3
gili#viessu+Build+N+Sg+Gen+PxSg3
gili#vuoigatvuohta+N+Sg+Gen+PxSg3
gili#šillju+N+Sg+Gen+PxSg3
giljanas+N+Sg+Gen+PxSg3
giljas+N+Sg+Gen+PxSg3
giljobaš+Sem/Ani+N+Sg+Gen+PxSg3
giljon+Sem/Hum+N+Sg+Gen+PxSg3
gilka+N+Sg+Gen+PxSg3
gilkkan+N+Sg+Gen+PxSg3
gilkkanas+N+Sg+Gen+PxSg3
gilkkas+N+Sg+Gen+PxSg3
gilkor+N+Sg+Gen+PxSg3
gilká#biellu+N+Sg+Gen+PxSg3
gilká+N+Sg+Gen+PxSg3
gillar+N+Sg+Gen+PxSg3
gilli#fidno#guovlu+Sem/Plc+N+Sg+Gen+PxSg3
gilli+Sem/Plc+N+Sg+Gen+PxSg3
gillilvuohta+N+Sg+Gen+PxSg3
gilljo#čearret+Sem/Ani+N+Sg+Gen+PxSg3
gilljo#čearrit+Sem/Ani+N+Sg+Gen+PxSg3
gilljo#čuonjá+Sem/Ani+N+Sg+Gen+PxSg3
gilljon+Sem/Hum+N+Sg+Gen+PxSg3
gilljun+N+Sg+Gen+PxSg3
gillámuš#historjá+N+Sg+Gen+PxSg3
gillámuš+N+Sg+Gen+PxSg3
gillár+N+Sg+Gen+PxSg3
gillásupmi+N+Sg+Gen+PxSg3
gilo+N+Sg+Gen+PxSg3
gilo#váhtta+N+Sg+Gen+PxSg3
gilo#wátta+N+Sg+Gen+PxSg3
gilográmma+N+Sg+Gen+PxSg3
gilomehter+N+Sg+Gen+PxSg3
gilon+N+Sg+Gen+PxSg3
gilpe+N+Sg+Gen+PxSg3
gilva#beštor+Sem/Ani+N+Sg+Gen+PxSg3
gilvalan#válddahus+N+Sg+Gen+PxSg3
gilvaleaddji+Sem/Hum+N+Sg+Gen+PxSg3
gilvin#eana+Sem/Plc+N+Sg+Gen+PxSg3
gilvin#rádjá+N+Sg+Gen+PxSg3
gilvo#bargu+N+Sg+Gen+PxSg3
gilvo#beaivi+Sem/Time+N+Sg+Gen+PxSg3
gilvo#biila+Veh+N+Sg+Gen+PxSg3
gilvo#botnjašupmi+N+Sg+Gen+PxSg3
gilvo#irgi+Sem/Hum+N+Sg+Gen+PxSg3
gilvo#jienasteapmi+N+Sg+Gen+PxSg3
gilvo#nákca+N+Sg+Gen+PxSg3
gilvo#suhkan+N+Sg+Gen+PxSg3
gilvo#viehkan+N+Sg+Gen+PxSg3
gilvo#vuodjin+N+Sg+Gen+PxSg3
gilvo#šillju+N+Sg+Gen+PxSg3
gilvo#čuoigan+N+Sg+Gen+PxSg3
gilvu+N+Sg+Gen+PxSg3
gilvva#bealbi+N+Sg+Gen+PxSg3
gilvva#eppel#muorra+N+Sg+Gen+PxSg3
gilvva#gordni+N+Sg+Gen+PxSg3
gilvva#gárde#bázahusat+N+Sg+Gen+PxSg3
gilvva#gárdi+N+Sg+Gen+PxSg3
gilvva#krássa+N+Sg+Gen+PxSg3
gilvva#sáhpal+N+Sg+Gen+PxSg3
gilvva#visti+N+Sg+Gen+PxSg3
gilvva#vuovdi+Sem/Plc+N+Sg+Gen+PxSg3
gilvva+N+Sg+Gen+PxSg3
gilvvohallan+N+Sg+Gen+PxSg3
gilvvohalli+Sem/Hum+N+Sg+Gen+PxSg3
giláš+N+Sg+Gen+PxSg3
gilši+Sem/Hum+N+Sg+Gen+PxSg3
girdi#bileahtta+N+Sg+Gen+PxSg3
girdi#šillju+Sem/Org+N+Sg+Gen+PxSg3
girdilan#geaidnu+N+Sg+Gen+PxSg3
girdin#šillju+Sem/Org+N+Sg+Gen+PxSg3
girje#hildu+N+Sg+Gen+PxSg3
giđđa#ilbmiG+N+Sg+Gen+PxSg3
goahppil+Sem/Ani+N+Sg+Gen+PxSg3
goahti+Build+N+Sg+Gen+PxSg3
goaktil+Sem/Ani+N+Sg+Gen+PxSg3
goansta#rásse#šillju+N+Sg+Gen+PxSg3
goartil+N+Sg+Gen+PxSg3
goatnil+Sem/Plc+N+Sg+Gen+PxSg3
goatnjil+Sem/Plc+N+Sg+Gen+PxSg3
goađáš+Build+N+Sg+Gen+PxSg3
golmma#bearaš#ásodat+Build+N+Sg+Gen+PxSg3
govva#fiila+N+Sg+Gen+PxSg3
greikka#filosofa+Sem/Hum+N+Sg+Gen+PxSg3
grilla+N+Sg+Gen+PxSg3
guhkes#áigge#ulbmil+N+Sg+Gen+PxSg3
guhppil+N+Sg+Gen+PxSg3
gulahallan#dilli+N+Sg+Gen+PxSg3
gulahallan#dilálašvuohta+N+Sg+Gen+PxSg3
gumpe#jeagil+N+Sg+Gen+PxSg3
guohton#dilli+N+Sg+Gen+PxSg3
guohton#dilálašvuohta+N+Sg+Gen+PxSg3
guohtun#dilli+N+Sg+Gen+PxSg3
guohtun#dilálašvuohta+N+Sg+Gen+PxSg3
guolle#biila+Veh+N+Sg+Gen+PxSg3
guolle#ipmil+Sem/Hum+N+Sg+Gen+PxSg3
guolástus#gilli+Sem/Plc+N+Sg+Gen+PxSg3
guoppar#jeagil+N+Sg+Gen+PxSg3
guorbme#biila#vuoddji+Sem/Hum+N+Sg+Gen+PxSg3
guorbme#biila+Veh+N+Sg+Gen+PxSg3
guorvil+Sem/Plc+N+Sg+Gen+PxSg3
guosse#viessu+Build+N+Sg+Gen+PxSg3
guovddáš#viŋkil+N+Sg+Gen+PxSg3
guovdo#jeagil+N+Sg+Gen+PxSg3
guovllu#buohcce#viessu+Build+Sem/Org+N+Sg+Gen+PxSg3
guovtte#bearaš#viessu+Build+N+Sg+Gen+PxSg3
guovtte#bearaš#ásodat+Build+N+Sg+Gen+PxSg3
guovtte#oaivilvuohta+N+Sg+Gen+PxSg3
guođohan#dilli+N+Sg+Gen+PxSg3
guođohan#dilálašvuohta+N+Sg+Gen+PxSg3
guškil+Sem/Ani+N+Sg+Gen+PxSg3
gyrodactilosis+N+Sg+Gen+PxSg3
gádde#hilggohas+Sem/Hum+N+Sg+Gen+PxSg3
gáfe#silon+N+Sg+Gen+PxSg3
gáhtta#šillju+N+Sg+Gen+PxSg3
gáiraváillat+Sem/Hum+N+Sg+Gen+PxSg3
gáisá#bussá#geahpil+N+Sg+Gen+PxSg3
gálvo#biila+Veh+N+Sg+Gen+PxSg3
gáma#suoidnilaš+Sem/Hum+N+Sg+Gen+PxSg3
gándil+N+Sg+Gen+PxSg3
gárjil#giella+N+Sg+Gen+PxSg3
gárjil+Sem/Hum+N+Sg+Gen+PxSg3
gárjillaš+Sem/Hum+N+Sg+Gen+PxSg3
gárren#dilli+N+Sg+Gen+PxSg3
gásttašan#dilálašvuohta+N+Sg+Gen+PxSg3
gávgil+N+Sg+Gen+PxSg3
gávildan#oamastus+N+Sg+Gen+PxSg3
gávpot#dállu+Build+N+Sg+Gen+PxSg3
gávvilvuohta+N+Sg+Gen+PxSg3
habilitehta+N+Sg+Gen+PxSg3
heahte#dilli+N+Sg+Gen+PxSg3
heahte#goahti+Build+N+Sg+Gen+PxSg3
hearge#gilvo#vuodjin+N+Sg+Gen+PxSg3
heasta#gilvu+N+Sg+Gen+PxSg3
heiven#viŋkil+N+Sg+Gen+PxSg3
heterofiila+Sem/Hum+N+Sg+Gen+PxSg3
hevilaš+Sem/Hum+N+Sg+Gen+PxSg3
hilbatvuohta+N+Sg+Gen+PxSg3
hilbbot+Sem/Hum+Sem/Ani+N+Sg+Gen+PxSg3
hilbodat+N+Sg+Gen+PxSg3
hilcu+Sem/Hum+N+Sg+Gen+PxSg3
hildu+N+Sg+Gen+PxSg3
hilggohas#regála+N+Sg+Gen+PxSg3
hilggohas+Sem/Hum+N+Sg+Gen+PxSg3
hilgo#gálvu+N+Sg+Gen+PxSg3
hilgun#fanas#ortnet+N+Sg+Gen+PxSg3
hilgun#ortnet+N+Sg+Gen+PxSg3
hilla+N+Sg+Gen+PxSg3
hilla#gabba+Sem/Hum+Sem/Ani+N+Sg+Gen+PxSg3
hilla#gáhkku+N+Sg+Gen+PxSg3
hilla#ruovssut+Sem/Hum+Sem/Ani+N+Sg+Gen+PxSg3
hilla#ráddi+N+Sg+Gen+PxSg3
hiller+Sem/Ani+N+Sg+Gen+PxSg3
hilsko#šaddu+N+Sg+Gen+PxSg3
hilsku+N+Sg+Gen+PxSg3
hiŋggil+N+Sg+Gen+PxSg3
hombil+Sem/Ani+N+Sg+Gen+PxSg3
homofiila+Sem/Hum+N+Sg+Gen+PxSg3
homofiliija+N+Sg+Gen+PxSg3
hopmil#vahkku+Sem/Time+N+Sg+Gen+PxSg3
hospitála+Sem/Org+Build+N+Sg+Gen+PxSg3
hotealla+Sem/Org+Build+N+Sg+Gen+PxSg3
huksen#šillju+N+Sg+Gen+PxSg3
humbil+Sem/Ani+N+Sg+Gen+PxSg3
huonaš+Build+N+Sg+Gen+PxSg3
háldo#dilli+N+Sg+Gen+PxSg3
hállohallan#dilljá+N+Sg+Gen+PxSg3
hálte#ventiila+N+Sg+Gen+PxSg3
hámmil#heanni+Sem/Hum+N+Sg+Gen+PxSg3
hárdo#dilli+N+Sg+Gen+PxSg3
háskil+Sem/Ani+N+Sg+Gen+PxSg3
háŋgil+N+Sg+Gen+PxSg3
ihpil+Sem/Hum+N+Sg+Gen+PxSg3
ilbmi+Sem/Wthr+N+Sg+Gen+PxSg3
ildi#gallevuohta+N+Sg+Gen+PxSg3
ildu+N+Sg+Gen+PxSg3
illatiiva+N+Sg+Gen+PxSg3
illu+N+Sg+Gen+PxSg3
illu#beaivi+Sem/Time+N+Sg+Gen+PxSg3
illu#ganjal+N+Sg+Gen+PxSg3
illu#sáhka+N+Sg+Gen+PxSg3
illusjonisma+N+Sg+Gen+PxSg3
illustrašuvdna+N+Sg+Gen+PxSg3
illušuvdna+N+Sg+Gen+PxSg3
illá#veadjin+N+Sg+Gen+PxSg3
illá#veadju+N+Sg+Gen+PxSg3
illástus+N+Sg+Gen+PxSg3
infantilisma+N+Sg+Gen+PxSg3
infiltrašuvdna#bohcci+N+Sg+Gen+PxSg3
infiltrašuvdna#goivvohat+N+Sg+Gen+PxSg3
infiltrašuvdna#revre+N+Sg+Gen+PxSg3
infiltrašuvdna#rusttet+N+Sg+Gen+PxSg3
infiltrašuvdna#álddis+N+Sg+Gen+PxSg3
inhabilitehta+N+Sg+Gen+PxSg3
ipmil#ballu+N+Sg+Gen+PxSg3
ipmil#balolašvuohta+N+Sg+Gen+PxSg3
ipmil#biehttaleaddji+Sem/Hum+N+Sg+Gen+PxSg3
ipmil#bilkádus+N+Sg+Gen+PxSg3
ipmil#bálvaleaddji+Sem/Hum+N+Sg+Gen+PxSg3
ipmil#bálvalus+N+Sg+Gen+PxSg3
ipmil#gonagas+Sem/Hum+N+Sg+Gen+PxSg3
ipmil#láhji+N+Sg+Gen+PxSg3
ipmil#sátni+N+Sg+Gen+PxSg3
ipmil+Sem/Hum+N+Sg+Gen+PxSg3
ipmilvuohta+N+Sg+Gen+PxSg3
islándda#jeagil+N+Sg+Gen+PxSg3
kilo#bealle+Sem/Time+N+Sg+Gen+PxSg3
jeagel#bilda+N+Sg+Gen+PxSg3
jeagge#guškil+Sem/Ani+N+Sg+Gen+PxSg3
jeagge#hilsku+N+Sg+Gen+PxSg3
jeagil+N+Sg+Gen+PxSg3
jeagildeapmi+N+Sg+Gen+PxSg3
jeaŋga#gilga+N+Sg+Gen+PxSg3
johtilvuohta+N+Sg+Gen+PxSg3
johtolat#dilálašvuođat+N+Sg+Gen+PxSg3
johtti#dilli+N+Sg+Gen+PxSg3
johtti#sáme#dilli+N+Sg+Gen+PxSg3
jorran#áksil+N+Sg+Gen+PxSg3
jorre#áksil+N+Sg+Gen+PxSg3
jurdda#má#ilbmiG+N+Sg+Gen+PxSg3
jáddadan#biila+Veh+N+Sg+Gen+PxSg3
kamomillá+N+Sg+Gen+PxSg3
kapillár#suotna+N+Sg+Gen+PxSg3
kapillára#doaibma+N+Sg+Gen+PxSg3
kapillára#suotna+N+Sg+Gen+PxSg3
karáte#šillju+N+Sg+Gen+PxSg3
keailu+N+Sg+Gen+PxSg3
kila#nuohtti+N+Sg+Gen+PxSg3
kilo+N+Sg+Gen+PxSg3
kilo#grámma+N+Sg+Gen+PxSg3
kilo#mehter+N+Sg+Gen+PxSg3
kilo#mehter#ruhta+N+Sg+Gen+PxSg3
kilo#mettar+N+Sg+Gen+PxSg3
kilo#volta+N+Sg+Gen+PxSg3
kilo#váhtta+N+Sg+Gen+PxSg3
kilo#watt#diibmu+N+Sg+Gen+PxSg3
kino+Sem/Org+Build+N+Sg+Gen+PxSg3
kloasttar+Build+N+Sg+Gen+PxSg3
klusiila+N+Sg+Gen+PxSg3
koaili+Sem/Hum+N+Sg+Gen+PxSg3
koartil+N+Sg+Gen+PxSg3
kodicilla+N+Sg+Gen+PxSg3
kodisilla+N+Sg+Gen+PxSg3
kompilašuvdna+N+Sg+Gen+PxSg3
kompiláhtor+N+Sg+Gen+PxSg3
konferánsa#hotealla+Build+N+Sg+Gen+PxSg3
konsiila+N+Sg+Gen+PxSg3
korálla#jeagil+N+Sg+Gen+PxSg3
krokodiila+Sem/Ani+N+Sg+Gen+PxSg3
krokodilla+Sem/Ani+N+Sg+Gen+PxSg3
kultur#seailluheaddji+Sem/Hum+N+Sg+Gen+PxSg3
kultur#viessu+Build+N+Sg+Gen+PxSg3
kuntepillar+N+Sg+Gen+PxSg3
káfe#silon+N+Sg+Gen+PxSg3
lappe#kodisilla+N+Sg+Gen+PxSg3
lađas#soddjilvuohta+N+Sg+Gen+PxSg3
lađas#soddjilvuođa#mihttu+N+Sg+Gen+PxSg3
leaila+N+Sg+Gen+PxSg3
liekkasvuođa#dilli+N+Sg+Gen+PxSg3
liljá+N+Sg+Gen+PxSg3
lilljá+N+Sg+Gen+PxSg3
linjá#biila+Veh+N+Sg+Gen+PxSg3
linnjá#biila#oktavuohta+N+Sg+Gen+PxSg3
linnjá#biila+Veh+N+Sg+Gen+PxSg3
lodde#jeagil+N+Sg+Gen+PxSg3
lohkan#viessu+Build+N+Sg+Gen+PxSg3
lonohallan#dilli+N+Sg+Gen+PxSg3
lotnolas#gilvin+N+Sg+Gen+PxSg3
lotnolas#viŋkil+N+Sg+Gen+PxSg3
lotti#viessu+Build+N+Sg+Gen+PxSg3
luodda#dilli+N+Sg+Gen+PxSg3
luodda#dárkilis#plánen+N+Sg+Gen+PxSg3
luoilá+N+Sg+Gen+PxSg3
luonddu#dilli+N+Sg+Gen+PxSg3
luonddu#gilvin+N+Sg+Gen+PxSg3
láddo#jeagil+N+Sg+Gen+PxSg3
láige#jeagil+N+Sg+Gen+PxSg3
lásta#biila+Veh+N+Sg+Gen+PxSg3
maila+N+Sg+Gen+PxSg3
maorilaš+Sem/Hum+N+Sg+Gen+PxSg3
mašiidna#kompiláhtor+N+Sg+Gen+PxSg3
maŋil#bahkken+N+Sg+Gen+PxSg3
maŋil#doarjja+N+Sg+Gen+PxSg3
maŋil#čála+N+Sg+Gen+PxSg3
maŋŋe#dillja#rággu+N+Sg+Gen+PxSg3
maŋŋe#dilljá+N+Sg+Gen+PxSg3
maŋŋe#áksil+N+Sg+Gen+PxSg3
maŋŋil#gaska#beaiviG+N+Sg+Gen+PxSg3
maŋŋil#geahčču+N+Sg+Gen+PxSg3
maŋŋil#gáibádus+N+Sg+Gen+PxSg3
maŋŋil#máksin+N+Sg+Gen+PxSg3
maŋŋil#máksu+N+Sg+Gen+PxSg3
maŋŋil#reantu+N+Sg+Gen+PxSg3
meaddil#mannan+N+Sg+Gen+PxSg3
meaddil#ventiila+N+Sg+Gen+PxSg3
meahcce#biila#luodda+N+Sg+Gen+PxSg3
meahcce#biila+Veh+N+Sg+Gen+PxSg3
meahcce#dállu+Build+N+Sg+Gen+PxSg3
meaisil+N+Sg+Gen+PxSg3
meara#militeara#guovddáš+N+Sg+Gen+PxSg3
mearka#čilgehus+N+Sg+Gen+PxSg3
mearra#háskil+Sem/Ani+N+Sg+Gen+PxSg3
mearra#lilljá+N+Sg+Gen+PxSg3
mearra#miila+N+Sg+Gen+PxSg3
meašttir#gilvu+N+Sg+Gen+PxSg3
meašttirvuođa#gilvvohallamat+N+Sg+Gen+PxSg3
meašttirvuođa#gilvvut+N+Sg+Gen+PxSg3
meieriija+Sem/Org+Build+N+Sg+Gen+PxSg3
merkantilisma+N+Sg+Gen+PxSg3
miella#dilli+N+Sg+Gen+PxSg3
miestta#skilki+Sem/Ani+N+Sg+Gen+PxSg3
mihtilmasvuohta+N+Sg+Gen+PxSg3
miila+N+Sg+Gen+PxSg3
mikro#filbma+N+Sg+Gen+PxSg3
militarisma+N+Sg+Gen+PxSg3
militeara#attašéa+N+Sg+Gen+PxSg3
militeara#biehttaleaddji+Sem/Hum+N+Sg+Gen+PxSg3
militeara#bálvalus+N+Sg+Gen+PxSg3
militeara#diktatuvra+Sem/Org+Sem/Plc+N+Sg+Gen+PxSg3
militeara#fanas+Veh+N+Sg+Gen+PxSg3
militeara#fuolahus+N+Sg+Gen+PxSg3
militeara#ráido#vuodjin+N+Sg+Gen+PxSg3
militeara+Sem/Hum+N+Sg+Gen+PxSg3
miljon#guolli+Sem/Ani+N+Sg+Gen+PxSg3
miljon#haddi+N+Sg+Gen+PxSg3
miljonat#oassi+N+Sg+Gen+PxSg3
miljoneara+Sem/Hum+N+Sg+Gen+PxSg3
miljovdna#bealli+N+Sg+Gen+PxSg3
miljovnnadas+N+Sg+Gen+PxSg3
milli#grámma+N+Sg+Gen+PxSg3
milli#mehter+N+Sg+Gen+PxSg3
milli+N+Sg+Gen+PxSg3
millijovnnat#oassi+N+Sg+Gen+PxSg3
millo+N+Sg+Gen+PxSg3
millu+N+Sg+Gen+PxSg3
millár+Sem/Hum+N+Sg+Gen+PxSg3
minoritehta#dilli+N+Sg+Gen+PxSg3
missiila+N+Sg+Gen+PxSg3
mobil#telefovdna+N+Sg+Gen+PxSg3
mobil#telefuvdna+N+Sg+Gen+PxSg3
mobilitehta+N+Sg+Gen+PxSg3
monofiila#gielddus+N+Sg+Gen+PxSg3
moskilaš+Sem/Hum+N+Sg+Gen+PxSg3
muhkke#gilvin#mášiidna+N+Sg+Gen+PxSg3
muorra#ipmil+N+Sg+Gen+PxSg3
muovhle#biila+Veh+N+Sg+Gen+PxSg3
musea+Sem/Org+Build+N+Sg+Gen+PxSg3
muséa+Sem/Org+Build+N+Sg+Gen+PxSg3
má#ilbmiG+N+Sg+Gen+PxSg3
má#ilmmi#govva+N+Sg+Gen+PxSg3
má#ilmmi#gárta+N+Sg+Gen+PxSg3
má#ilmmi#historjá+N+Sg+Gen+PxSg3
má#ilmmi#loahppaG+N+Sg+Gen+PxSg3
má#ilmmi#meašttir+Sem/Hum+N+Sg+Gen+PxSg3
má#ilmmi#ráđđi+Sem/Org+N+Sg+Gen+PxSg3
má#ilmmi#soahti+N+Sg+Gen+PxSg3
má#ilmmi#ávusG+N+Sg+Gen+PxSg3
máhccan#ventiila+N+Sg+Gen+PxSg3
máilmmi#cup+N+Sg+Gen+PxSg3
máilmmi#julggaštus+N+Sg+Gen+PxSg3
máinnus#filbma+N+Sg+Gen+PxSg3
máj#ilbmiG+N+Sg+Gen+PxSg3
mánaid#gárdi+Sem/Org+Build+N+Sg+Gen+PxSg3
mánáid#gárdi+Sem/Org+Build+N+Sg+Gen+PxSg3
mánáid#skuvla+Sem/Org+Build+N+Sg+Gen+PxSg3
márkan#dilli+N+Sg+Gen+PxSg3
márkan#šillju+N+Sg+Gen+PxSg3
máttil+Sem/Wthr+N+Sg+Gen+PxSg3
máŋgga#doaimma#dállu+Build+N+Sg+Gen+PxSg3
máŋgga#oaivilvuohta+N+Sg+Gen+PxSg3
namma#gilkor+N+Sg+Gen+PxSg3
našunála#teáhter+Build+N+Sg+Gen+PxSg3
neilihkka+N+Sg+Gen+PxSg3
neillet+N+Sg+Gen+PxSg3
niehko#má#ilbmiG+N+Sg+Gen+PxSg3
nihilisma+N+Sg+Gen+PxSg3
njavve#jeagil+N+Sg+Gen+PxSg3
njealje#bearaš#viessu+Build+N+Sg+Gen+PxSg3
njealje#bearaš#ásodat+Build+N+Sg+Gen+PxSg3
njealjehas#kilo#mehter+N+Sg+Gen+PxSg3
njealjádas#kilo#mehter+N+Sg+Gen+PxSg3
njivlo#jeagil+N+Sg+Gen+PxSg3
njoammil+Sem/Ani+N+Sg+Gen+PxSg3
njoaske#hilsku+N+Sg+Gen+PxSg3
njunne#sildi+Sem/Ani+N+Sg+Gen+PxSg3
njunne#áksil+N+Sg+Gen+PxSg3
njuovvan#biila+Veh+N+Sg+Gen+PxSg3
njuovvan#dilli+N+Sg+Gen+PxSg3
njálgges#hildu+N+Sg+Gen+PxSg3
non#mobilitehta+N+Sg+Gen+PxSg3
norgga#meašttir#gilvu+N+Sg+Gen+PxSg3
nubbe#giella+N+Sg+Gen+PxSg3
nubbi#giella+N+Sg+Gen+PxSg3
nuonda#jeagil+N+Sg+Gen+PxSg3
nuoraid#skuvla+Sem/Org+Build+N+Sg+Gen+PxSg3
náittos#dilli+N+Sg+Gen+PxSg3
nállo#jeagil+N+Sg+Gen+PxSg3
návet+Build+N+Sg+Gen+PxSg3
oahpahus#dilli+N+Sg+Gen+PxSg3
oahpahus#ulbmil+N+Sg+Gen+PxSg3
oahppa#váillat+Sem/Hum+N+Sg+Gen+PxSg3
oahppo#dilli+N+Sg+Gen+PxSg3
oahppo#neavvo#dilli+N+Sg+Gen+PxSg3
oahppo#neavvu#dilli+N+Sg+Gen+PxSg3
oaive#ipmil+Sem/Hum+N+Sg+Gen+PxSg3
oaive#jeagil+N+Sg+Gen+PxSg3
oaivil+N+Sg+Gen+PxSg3
oaivil#dovddaheapmi+N+Sg+Gen+PxSg3
oaivil#erohus+N+Sg+Gen+PxSg3
oaivil#iskkadeapmi+N+Sg+Gen+PxSg3
oaivvildeaddji+Sem/Hum+N+Sg+Gen+PxSg3
oakse#jeagil+N+Sg+Gen+PxSg3
oanehis#filbma+N+Sg+Gen+PxSg3
oanehis#girdi#šillju+N+Sg+Gen+PxSg3
oanehis#šilljo#girdin+N+Sg+Gen+PxSg3
oarje#má#ilbmiG+N+Sg+Gen+PxSg3
oasse#čilgehus+N+Sg+Gen+PxSg3
oasti#fiila+N+Sg+Gen+PxSg3
oktilašvuohta+N+Sg+Gen+PxSg3
oktilisvuohta+N+Sg+Gen+PxSg3
okto#ráđđen#dilálašvuohta+N+Sg+Gen+PxSg3
olgo#musea+Sem/Org+Build+N+Sg+Gen+PxSg3
olgo#muséa+Sem/Org+Build+N+Sg+Gen+PxSg3
olgo#viessu+Build+N+Sg+Gen+PxSg3
oljo#filttar+N+Sg+Gen+PxSg3
olympia#gilvvut+N+Sg+Gen+PxSg3
olympiija#gilvvut+N+Sg+Gen+PxSg3
oppa#máilmmálaš+N+Sg+Gen+PxSg3
oppa#tráilar+N+Sg+Gen+PxSg3
orbbeš#goartil+N+Sg+Gen+PxSg3
ordil+N+Sg+Gen+PxSg3
orgil+N+Sg+Gen+PxSg3
orrun#biila+Veh+N+Sg+Gen+PxSg3
orrun#dilli+N+Sg+Gen+PxSg3
orustan#bileahtta+N+Sg+Gen+PxSg3
orustan#viessu+Build+N+Sg+Gen+PxSg3
oscillográmma+N+Sg+Gen+PxSg3
oscilloskohppa+N+Sg+Gen+PxSg3
ovda#dilljá+N+Sg+Gen+PxSg3
ovda#dilljá#rággu+N+Sg+Gen+PxSg3
ovda#klusiila+N+Sg+Gen+PxSg3
ovda#skuvla+Sem/Org+Build+N+Sg+Gen+PxSg3
ovtta#oaivilvuohta+N+Sg+Gen+PxSg3
ovtta#oaivvildeaddji+Sem/Hum+N+Sg+Gen+PxSg3
ođđa#dállu+Build+N+Sg+Gen+PxSg3
panser#biila+Veh+N+Sg+Gen+PxSg3
para#militeara+Sem/Hum+N+Sg+Gen+PxSg3
parlameanta+Sem/Org+Build+N+Sg+Gen+PxSg3
paviljonga+N+Sg+Gen+PxSg3
pedofiila+N+Sg+Gen+PxSg3
pedofiliija+N+Sg+Gen+PxSg3
penicilliidna+N+Sg+Gen+PxSg3
persiljá#ruohtas+N+Sg+Gen+PxSg3
persiljá+N+Sg+Gen+PxSg3
person#biila+Veh+N+Sg+Gen+PxSg3
philosophicum+N+Sg+Gen+PxSg3
pilohta+N+Sg+Gen+PxSg3
pilohta#prošeakta+N+Sg+Gen+PxSg3
pilára+N+Sg+Gen+PxSg3
plastiliidna+N+Sg+Gen+PxSg3
pláhtta#viŋkil+N+Sg+Gen+PxSg3
poasta#biila+Veh+N+Sg+Gen+PxSg3
pointillisma+N+Sg+Gen+PxSg3
porno#filbma+N+Sg+Gen+PxSg3
priváhta#bilisma+N+Sg+Gen+PxSg3
profiila+N+Sg+Gen+PxSg3
promilla+N+Sg+Gen+PxSg3
prosjektiila+N+Sg+Gen+PxSg3
racer#biila+Veh+N+Sg+Gen+PxSg3
rasttildan#muorra+N+Sg+Gen+PxSg3
rasttildan#muorra#bálggis+N+Sg+Gen+PxSg3
rasttildat+N+Sg+Gen+PxSg3
rasttildeapmi+N+Sg+Gen+PxSg3
reatká#jeagil+N+Sg+Gen+PxSg3
rekrutteren#dilli+N+Sg+Gen+PxSg3
reliabiliteahtta+N+Sg+Gen+PxSg3
reptiila+N+Sg+Gen+PxSg3
resursa#dilli+N+Sg+Gen+PxSg3
resursa#dilálašvuohta+N+Sg+Gen+PxSg3
rieban#silba+N+Sg+Gen+PxSg3
riegádahttin#visti+Build+N+Sg+Gen+PxSg3
riekte#dilli+N+Sg+Gen+PxSg3
riekte#dilálašvuohta+N+Sg+Gen+PxSg3
riesa#silki+N+Sg+Gen+PxSg3
rihpa#biila+Veh+N+Sg+Gen+PxSg3
rilla#borat+N+Sg+Gen+PxSg3
rillat+N+Sg+Gen+PxSg3
roance#jeagil+N+Sg+Gen+PxSg3
roasso#dilli+N+Sg+Gen+PxSg3
rohkkil+N+Sg+Gen+PxSg3
rohkos#viessu+Build+N+Sg+Gen+PxSg3
rohkos#visti+Build+N+Sg+Gen+PxSg3
rohto#hilsku+N+Sg+Gen+PxSg3
románilaš+Sem/Hum+N+Sg+Gen+PxSg3
ruhta#dilli+N+Sg+Gen+PxSg3
rukses#guškil+Sem/Ani+N+Sg+Gen+PxSg3
rukses#ruoivil+Sem/Ani+N+Sg+Gen+PxSg3
rukses#ruoivilGen+N+Sg+Gen+PxSg3
ruoivil+Sem/Ani+N+Sg+Gen+PxSg3
ruovde#šilla+N+Sg+Gen+PxSg3
ruovtto#goatnil+Sem/Plc+N+Sg+Gen+PxSg3
ruovtto#luotta#bileahtta+N+Sg+Gen+PxSg3
ruovttu#šillju+N+Sg+Gen+PxSg3
ruošša#gearvil+N+Sg+Gen+PxSg3
ruošša#njoammil+Sem/Ani+N+Sg+Gen+PxSg3
ruoŧŧilaš+Sem/Hum+N+Sg+Gen+PxSg3
ruvnna#dállu+Build+N+Sg+Gen+PxSg3
ruvtta#biila+Veh+N+Sg+Gen+PxSg3
ruvtte#biila+Veh+N+Sg+Gen+PxSg3
ruvtto#biila+Veh+N+Sg+Gen+PxSg3
rádde#liljá+N+Sg+Gen+PxSg3
rádje#rasttildeapmi+N+Sg+Gen+PxSg3
rámbur#šillju+N+Sg+Gen+PxSg3
ránes#jeagil+N+Sg+Gen+PxSg3
ráđđa#dállu+Build+N+Sg+Gen+PxSg3
ráđđe#viessu+Build+N+Sg+Gen+PxSg3
sadje#bileahtta+N+Sg+Gen+PxSg3
sarva#jeagil+N+Sg+Gen+PxSg3
sarvva#jeagil+N+Sg+Gen+PxSg3
seaguhus#tekstiila+N+Sg+Gen+PxSg3
seaidne#jeagil+N+Sg+Gen+PxSg3
seaidne#sámil+N+Sg+Gen+PxSg3
seaila#urdna+N+Sg+Gen+PxSg3
seaila+N+Sg+Gen+PxSg3
seailluhan#ávnnas+N+Sg+Gen+PxSg3
seaillus+N+Sg+Gen+PxSg3
searve#godde#viessu+Build+N+Sg+Gen+PxSg3
semi-tráilar+N+Sg+Gen+PxSg3
senila#demeanta+Sem/Hum+N+Sg+Gen+PxSg3
servodat#dilli+N+Sg+Gen+PxSg3
servodat#dilálašvuohta+N+Sg+Gen+PxSg3
servodat#viessu+Build+N+Sg+Gen+PxSg3
servvodat#viessu+Build+N+Sg+Gen+PxSg3
sibilánta+N+Sg+Gen+PxSg3
sielu#dilli+N+Sg+Gen+PxSg3
sierra#dilli+N+Sg+Gen+PxSg3
sierra#oaivil+N+Sg+Gen+PxSg3
sierra#oaivilvuohta+N+Sg+Gen+PxSg3
sigilla+N+Sg+Gen+PxSg3
siilo#suoidni+N+Sg+Gen+PxSg3
silan+Sem/Hum+Sem/Ani+N+Sg+Gen+PxSg3
silar+Sem/Hum+Sem/Ani+N+Sg+Gen+PxSg3
silba#boagán+N+Sg+Gen+PxSg3
silba#heajat+N+Sg+Gen+PxSg3
silba#medállja+N+Sg+Gen+PxSg3
silba#ruhta+N+Sg+Gen+PxSg3
silba#siidu+N+Sg+Gen+PxSg3
silba+N+Sg+Gen+PxSg3
silddáhas+N+Sg+Gen+PxSg3
silde#bossu+Sem/Ani+N+Sg+Gen+PxSg3
silde#oaivádat+N+Sg+Gen+PxSg3
silde#čuolbma+N+Sg+Gen+PxSg3
sildi+Sem/Ani+N+Sg+Gen+PxSg3
sildin#árvu+N+Sg+Gen+PxSg3
silke#badnejaš+Sem/Ani+N+Sg+Gen+PxSg3
silke#balva+N+Sg+Gen+PxSg3
silke#buokča+Sem/Ani+N+Sg+Gen+PxSg3
silke#buokčá+Sem/Ani+N+Sg+Gen+PxSg3
silke#gođaldat+N+Sg+Gen+PxSg3
silke#máhtu+Sem/Ani+N+Sg+Gen+PxSg3
silke#árpu+N+Sg+Gen+PxSg3
silke#čuvla+N+Sg+Gen+PxSg3
silki+N+Sg+Gen+PxSg3
sille#dákti+N+Sg+Gen+PxSg3
silli+N+Sg+Gen+PxSg3
silo#sáfta+N+Sg+Gen+PxSg3
silon+N+Sg+Gen+PxSg3
silta+N+Sg+Gen+PxSg3
silueahtta+N+Sg+Gen+PxSg3
silur#systema+N+Sg+Gen+PxSg3
silve#rássi+N+Sg+Gen+PxSg3
silvi+N+Sg+Gen+PxSg3
silát+N+Sg+Gen+PxSg3
similiija+N+Sg+Gen+PxSg3
simse#jeagil+N+Sg+Gen+PxSg3
sinilaš+Sem/Hum+N+Sg+Gen+PxSg3
sirkil+N+Sg+Gen+PxSg3
sirkil#gatna+N+Sg+Gen+PxSg3
sirkkil#gatna+N+Sg+Gen+PxSg3
sis#bandy#gilvu+N+Sg+Gen+PxSg3
sis#eatnan#gilli+Sem/Plc+N+Sg+Gen+PxSg3
siskiluš+N+Sg+Gen+PxSg3
siskkildas+N+Sg+Gen+PxSg3
siviila#ekonoma+Sem/Hum+N+Sg+Gen+PxSg3
siviila#jeagohisvuohta+N+Sg+Gen+PxSg3
siviila#stáhtus+N+Sg+Gen+PxSg3
siviila#suodjalus+Sem/Org+N+Sg+Gen+PxSg3
siviila#vuoigatvuohta+N+Sg+Gen+PxSg3
siviila#áittardeaddji+Sem/Hum+N+Sg+Gen+PxSg3
siviila#ášši+N+Sg+Gen+PxSg3
sivilisašuvdna+Sem/Group+Sem/Hum+N+Sg+Gen+PxSg3
skabilken+N+Sg+Gen+PxSg3
skahpus#jeagil+N+Sg+Gen+PxSg3
skil#skálka+Sem/Hum+N+Sg+Gen+PxSg3
skilan+N+Sg+Gen+PxSg3
skilanas+N+Sg+Gen+PxSg3
skile+N+Sg+Gen+PxSg3
skile#duorastat+N+Sg+Gen+PxSg3
skilka+N+Sg+Gen+PxSg3
skilke#skálka+Sem/Hum+N+Sg+Gen+PxSg3
skilkkanas+N+Sg+Gen+PxSg3
skilkkas+N+Sg+Gen+PxSg3
skilla+N+Sg+Gen+PxSg3
skille#duorastat+N+Sg+Gen+PxSg3
skillet+N+Sg+Gen+PxSg3
skillu+N+Sg+Gen+PxSg3
skilttar+N+Sg+Gen+PxSg3
skiluhisvuohta+N+Sg+Gen+PxSg3
skilži+N+Sg+Gen+PxSg3
skoarkil+N+Sg+Gen+PxSg3
skuvla#dilli+N+Sg+Gen+PxSg3
skuvla#internáhtta+Sem/Org+Build+N+Sg+Gen+PxSg3
skuvla#kantiidna+Sem/Org+Build+N+Sg+Gen+PxSg3
skuvla#šillju+N+Sg+Gen+PxSg3
skužil#čiehka+N+Sg+Gen+PxSg3
smarve#jeagil+N+Sg+Gen+PxSg3
smeargil+N+Sg+Gen+PxSg3
smilče#gorri+N+Sg+Gen+PxSg3
smilče#lohku+N+Sg+Gen+PxSg3
smilče#čiehka+N+Sg+Gen+PxSg3
smilči+N+Sg+Gen+PxSg3
smávva#biila+Veh+N+Sg+Gen+PxSg3
smávva#oapmiGen+Sem/Ani+Build+N+Sg+Gen+PxSg3
smávva#viessu+Build+N+Sg+Gen+PxSg3
smávvil#boazu+Sem/Ani+N+Sg+Gen+PxSg3
smávvil#guolli+Sem/Ani+N+Sg+Gen+PxSg3
snillisma+N+Sg+Gen+PxSg3
soahpamuš#dilli+N+Sg+Gen+PxSg3
soahte#šillju+N+Sg+Gen+PxSg3
soavvil+Sem/Ani+N+Sg+Gen+PxSg3
soddjilvuohta+N+Sg+Gen+PxSg3
sosiála#dilli+N+Sg+Gen+PxSg3
sparro#biila+Veh+N+Sg+Gen+PxSg3
spildi+N+Sg+Gen+PxSg3
spile#bealle+Sem/Hum+N+Sg+Gen+PxSg3
spile+Sem/Hum+N+Sg+Gen+PxSg3
spiležagat+N+Sg+Gen+PxSg3
spiležat+N+Sg+Gen+PxSg3
spilla+N+Sg+Gen+PxSg3
spille#filbma+N+Sg+Gen+PxSg3
spiller+N+Sg+Gen+PxSg3
spillár+N+Sg+Gen+PxSg3
spilži#vahkku+Sem/Time+N+Sg+Gen+PxSg3
spábba#čiekčan#gilvu+N+Sg+Gen+PxSg3
spábba#čiekčan#šillju+N+Sg+Gen+PxSg3
spáillit+Sem/Ani+N+Sg+Gen+PxSg3
spárto#jeagil+N+Sg+Gen+PxSg3
stabilitehta+N+Sg+Gen+PxSg3
standárda#biila+Veh+N+Sg+Gen+PxSg3
stealle#fiilu+N+Sg+Gen+PxSg3
stealle#viŋkil+N+Sg+Gen+PxSg3
steampil+N+Sg+Gen+PxSg3
stensiila+N+Sg+Gen+PxSg3
stiila#suorgi+N+Sg+Gen+PxSg3
stiila#sárggus+N+Sg+Gen+PxSg3
stiila#áigodat+Sem/Time+N+Sg+Gen+PxSg3
stiila+N+Sg+Gen+PxSg3
stilistihkka+N+Sg+Gen+PxSg3
stobu#dilli+N+Sg+Gen+PxSg3
stohpu+Build+N+Sg+Gen+PxSg3
stuora#giljobaš+Sem/Ani+N+Sg+Gen+PxSg3
stuora#háskil+Sem/Ani+N+Sg+Gen+PxSg3
stuorra#diggi+Sem/Org+Build+N+Sg+Gen+PxSg3
stuorra#gilljá+Sem/Ani+N+Sg+Gen+PxSg3
stuorra#háskil+Sem/Ani+N+Sg+Gen+PxSg3
stuorra#neillet+N+Sg+Gen+PxSg3
stuorra#oapmiGen+Build+Sem/Ani+N+Sg+Gen+PxSg3
stuorra#skuvla+Sem/Org+Build+N+Sg+Gen+PxSg3
suodje#dilálašvuohta+N+Sg+Gen+PxSg3
suoksa#jeagil+N+Sg+Gen+PxSg3
suonjil#sápmelaš+Sem/Hum+N+Sg+Gen+PxSg3
suopmilaš+Sem/Hum+N+Sg+Gen+PxSg3
suovva+Build+N+Sg+Gen+PxSg3
suvdilvuohta+N+Sg+Gen+PxSg3
suđđilaš+Sem/Hum+N+Sg+Gen+PxSg3
sviila+N+Sg+Gen+PxSg3
syfilis+N+Sg+Gen+PxSg3
sáhpán#gillár+N+Sg+Gen+PxSg3
sáhtto#biila+Veh+N+Sg+Gen+PxSg3
sákkil+N+Sg+Gen+PxSg3
sálte#jeagil+N+Sg+Gen+PxSg3
sáme#diggi+Sem/Org+Build+N+Sg+Gen+PxSg3
sáme#gilli+Sem/Hum+N+Sg+Gen+PxSg3
sáme#skuvla+Sem/Org+Build+N+Sg+Gen+PxSg3
sámil#geardi+N+Sg+Gen+PxSg3
sámil+N+Sg+Gen+PxSg3
sámmál#jeagil+N+Sg+Gen+PxSg3
sándil+N+Sg+Gen+PxSg3
taktila#vuogádat+N+Sg+Gen+PxSg3
tandem#čuoigan#gilvu+N+Sg+Gen+PxSg3
teadja#silli+N+Sg+Gen+PxSg3
tekstiila#konverteren+N+Sg+Gen+PxSg3
tekstiila+N+Sg+Gen+PxSg3
telegráfa+Build+N+Sg+Gen+PxSg3
terminála+Build+N+Sg+Gen+PxSg3
tiila#geađgi+N+Sg+Gen+PxSg3
tiila+N+Sg+Gen+PxSg3
tilla+N+Sg+Gen+PxSg3
tiŋga+Sem/Hum+Sem/Ani+Build+Sem/Txt+N+Sg+Gen+PxSg3
toga#bileahtta+N+Sg+Gen+PxSg3
trailer+N+Sg+Gen+PxSg3
trillabora+N+Sg+Gen+PxSg3
trilogiija+N+Sg+Gen+PxSg3
tráilar+N+Sg+Gen+PxSg3
tunealla#tiŋga+Build+N+Sg+Gen+PxSg3
tuollu+Sem/Org+Build+N+Sg+Gen+PxSg3
turista#biila+Veh+N+Sg+Gen+PxSg3
turtil#duvvá+Sem/Hum+Sem/Ani+N+Sg+Gen+PxSg3
uhca#diljáš+N+Sg+Gen+PxSg3
uhca#gilljá+Sem/Ani+N+Sg+Gen+PxSg3
ulbmil+N+Sg+Gen+PxSg3
ulbmil#hápmehus+N+Sg+Gen+PxSg3
ulbmil#joavku+Sem/Group+Sem/Hum+N+Sg+Gen+PxSg3
ulbmil#johtolat+N+Sg+Gen+PxSg3
ulbmil#mearrádus+N+Sg+Gen+PxSg3
ulbmil#paragráfa+N+Sg+Gen+PxSg3
universiteahtta+Sem/Org+Build+N+Sg+Gen+PxSg3
universitehta#buohcce#viessu+Sem/Org+Build+N+Sg+Gen+PxSg3
universitehta#musea+Sem/Org+Build+N+Sg+Gen+PxSg3
universitehta#muséa+Sem/Org+Build+N+Sg+Gen+PxSg3
universitehta+Sem/Org+Build+N+Sg+Gen+PxSg3
urbil+Sem/Ani+N+Sg+Gen+PxSg3
utilisma+N+Sg+Gen+PxSg3
utilitarisma+N+Sg+Gen+PxSg3
vallje#váile#bahkadas+N+Sg+Gen+PxSg3
valáštallan#viessu+Build+N+Sg+Gen+PxSg3
vanilliidna+N+Sg+Gen+PxSg3
vanillja#bihttá+N+Sg+Gen+PxSg3
vanillja#sokta+N+Sg+Gen+PxSg3
vanillja+N+Sg+Gen+PxSg3
veahkke#biila+Veh+N+Sg+Gen+PxSg3
veaksil+N+Sg+Gen+PxSg3
veambil+N+Sg+Gen+PxSg3
vearro#dilli+N+Sg+Gen+PxSg3
veive#viessu+Build+N+Sg+Gen+PxSg3
veive#áksil+N+Sg+Gen+PxSg3
ventiila#lovttan+N+Sg+Gen+PxSg3
ventiila#čohkkehat+N+Sg+Gen+PxSg3
ventiila+N+Sg+Gen+PxSg3
ventilašuvdna+N+Sg+Gen+PxSg3
video#filbma+N+Sg+Gen+PxSg3
viesso#biila+Veh+N+Sg+Gen+PxSg3
viesso#ipmil#bálvalus+N+Sg+Gen+PxSg3
viesso#vovdna#šillju+N+Sg+Gen+PxSg3
viessu+Build+N+Sg+Gen+PxSg3
vihildan#fierbme#sadji+Sem/Plc+N+Sg+Gen+PxSg3
vihildan#fierbmi+N+Sg+Gen+PxSg3
vihildan#nuohtti+N+Sg+Gen+PxSg3
vihtanuššan#čilgehus+N+Sg+Gen+PxSg3
vil#bealle+Sem/Hum+N+Sg+Gen+PxSg3
vil#bealli+Sem/Hum+N+Sg+Gen+PxSg3
vil#beležagat+N+Sg+Gen+PxSg3
vil#beležat+N+Sg+Gen+PxSg3
vilba+Sem/Hum+N+Sg+Gen+PxSg3
vildu+Sem/Hum+N+Sg+Gen+PxSg3
vilegissá+N+Sg+Gen+PxSg3
vilges#bieža#goddi+Sem/Ani+N+Sg+Gen+PxSg3
vilges#bihppor+N+Sg+Gen+PxSg3
vilges#bivttahas+Sem/Hum+N+Sg+Gen+PxSg3
vilges#bohppel+N+Sg+Gen+PxSg3
vilges#dorski+Sem/Ani+N+Sg+Gen+PxSg3
vilges#gálla+N+Sg+Gen+PxSg3
vilges#horbmá+N+Sg+Gen+PxSg3
vilges#háigir+Sem/Ani+N+Sg+Gen+PxSg3
vilges#loavdda+N+Sg+Gen+PxSg3
vilges#loppan+N+Sg+Gen+PxSg3
vilges#luovvar+N+Sg+Gen+PxSg3
vilges#lávke#njuvddán+N+Sg+Gen+PxSg3
vilges#lávki+N+Sg+Gen+PxSg3
vilges#máđir+N+Sg+Gen+PxSg3
vilges#nier#čuonjá+Sem/Ani+N+Sg+Gen+PxSg3
vilges#násti+N+Sg+Gen+PxSg3
vilges#oai#rássi+N+Sg+Gen+PxSg3
vilges#ruohtas+N+Sg+Gen+PxSg3
vilges#seal#čáihni+Sem/Ani+N+Sg+Gen+PxSg3
vilges#sealla+N+Sg+Gen+PxSg3
vilges#sennet+N+Sg+Gen+PxSg3
vilges#sennet+N+Sg+Gen+PxSg3
vilges#sieđga+N+Sg+Gen+PxSg3
vilges#sisti+N+Sg+Gen+PxSg3
vilges#skuolfi+Sem/Ani+N+Sg+Gen+PxSg3
vilges#soadje#gáiru+Sem/Ani+N+Sg+Gen+PxSg3
vilges#ummol#cizáš+Sem/Ani+N+Sg+Gen+PxSg3
vilges#viidni+N+Sg+Gen+PxSg3
vilges#vuodja#lasta+N+Sg+Gen+PxSg3
vilges#vuostá+N+Sg+Gen+PxSg3
vilgon+Sem/Hum+Sem/Ani+N+Sg+Gen+PxSg3
viljjit+N+Sg+Gen+PxSg3
ville#biergu+N+Sg+Gen+PxSg3
vilpa+N+Sg+Gen+PxSg3
vilši+Sem/Hum+N+Sg+Gen+PxSg3
virge#ásodat+Build+N+Sg+Gen+PxSg3
vispil+N+Sg+Gen+PxSg3
visti+Build+N+Sg+Gen+PxSg3
vizzet#jeagil+N+Sg+Gen+PxSg3
viŋkil+N+Sg+Gen+PxSg3
vuluš#jeagil+N+Sg+Gen+PxSg3
vuodjileaddji+Sem/Hum+N+Sg+Gen+PxSg3
vuoigatvuođa#dilli+N+Sg+Gen+PxSg3
vuoigatvuođa#dilálašvuohta+N+Sg+Gen+PxSg3
vuolil#čálli+N+Sg+Gen+PxSg3
vuolildas#muorra+N+Sg+Gen+PxSg3
vuolildas+N+Sg+Gen+PxSg3
vuolildus#buvssat+N+Sg+Gen+PxSg3
vuolildus#báidi+N+Sg+Gen+PxSg3
vuolildus#bivttas+N+Sg+Gen+PxSg3
vuolle#viessu+Build+N+Sg+Gen+PxSg3
vuollil#johtin+N+Sg+Gen+PxSg3
vuollástan#dilli+N+Sg+Gen+PxSg3
vuoncces#viessu+Build+N+Sg+Gen+PxSg3
vuopme#gilli+Sem/Plc+N+Sg+Gen+PxSg3
vuotna#gilli+Sem/Plc+N+Sg+Gen+PxSg3
vuovde#gilvin#guovlu+Sem/Plc+N+Sg+Gen+PxSg3
vuovde#hilsku+N+Sg+Gen+PxSg3
vuođđo#skuvla+Sem/Org+Build+N+Sg+Gen+PxSg3
vuođđo#ulbmil+N+Sg+Gen+PxSg3
váile#biebman+N+Sg+Gen+PxSg3
váilevašvuohta+N+Sg+Gen+PxSg3
váilevuohta+N+Sg+Gen+PxSg3
váili+N+Sg+Gen+PxSg3
váilivuohta+N+Sg+Gen+PxSg3
váktil#loddi+Sem/Ani+N+Sg+Gen+PxSg3
váldo#ulbmil+N+Sg+Gen+PxSg3
váldo#visti+Build+N+Sg+Gen+PxSg3
várjat#jeagil+N+Sg+Gen+PxSg3
várre#gilga+N+Sg+Gen+PxSg3
várre#silvi+N+Sg+Gen+PxSg3
vázzin#rásttildat+N+Sg+Gen+PxSg3
ágil#dákti+N+Sg+Gen+PxSg3
ágil#časkkis+N+Sg+Gen+PxSg3
áhkil#dákti+N+Sg+Gen+PxSg3
áhkil#veaksi+N+Sg+Gen+PxSg3
áhkil+Sem/Hum+N+Sg+Gen+PxSg3
áhkkil#sáme#giella+N+Sg+Gen+PxSg3
áhpe#hilggohas+Sem/Hum+N+Sg+Gen+PxSg3
áibmo#filttar+N+Sg+Gen+PxSg3
áicilvuohta+N+Sg+Gen+PxSg3
áittardan#viessu+Build+N+Sg+Gen+PxSg3
ája#hilsku+N+Sg+Gen+PxSg3
ája#sámil+N+Sg+Gen+PxSg3
ákkil+N+Sg+Gen+PxSg3
ákkil#dákti+N+Sg+Gen+PxSg3
ákkil#veaksi+N+Sg+Gen+PxSg3
áksil+N+Sg+Gen+PxSg3
áksil#culci+N+Sg+Gen+PxSg3
áksil#deaddu+N+Sg+Gen+PxSg3
áksil#gaska+N+Sg+Gen+PxSg3
ákšo#gilka+N+Sg+Gen+PxSg3
álbmot#alla#skuvla+Sem/Org+Build+N+Sg+Gen+PxSg3
álbmot#bilisma+N+Sg+Gen+PxSg3
álbmot#dilli+N+Sg+Gen+PxSg3
álbmot#dilálašvuohta+N+Sg+Gen+PxSg3
álbmot#oaivil+N+Sg+Gen+PxSg3
álbmot#viessu+Build+N+Sg+Gen+PxSg3
gielda#viessu+Build+N+Sg+Gen+PxSg3
álgo#álbmot#filbma#seminára+N+Sg+Gen+PxSg3
ámmát#olbmo#čilgehus+N+Sg+Gen+PxSg3
ápmil+N+Sg+Gen+PxSg3
ápril+N+Sg+Gen+PxSg3
ásodat+Build+N+Sg+Gen+PxSg3
ássan#biila+Veh+N+Sg+Gen+PxSg3
ássan#dilli+N+Sg+Gen+PxSg3
ássan#dilálašvuohta+N+Sg+Gen+PxSg3
ávil+N+Sg+Gen+PxSg3
ávil#soabbi+N+Sg+Gen+PxSg3
ávildan#muorra+N+Sg+Gen+PxSg3
ávildan#árpu+N+Sg+Gen+PxSg3
ášše#čuožžileaddji+Sem/Hum+N+Sg+Gen+PxSg3
šaddo#viessu+Build+N+Sg+Gen+PxSg3
šahkke#billistan#vearju+N+Sg+Gen+PxSg3
časkilan#mohkki+N+Sg+Gen+PxSg3
čavil+Sem/Plc+N+Sg+Gen+PxSg3
šearbma#čilgehus+N+Sg+Gen+PxSg3
čeŋkkeš#goartil+N+Sg+Gen+PxSg3
čiegus#oaivil+N+Sg+Gen+PxSg3
šiehtadallan#dilli+N+Sg+Gen+PxSg3
šiehtadallan#dilálašvuohta+N+Sg+Gen+PxSg3
čiekčan#gilvaleapmi+N+Sg+Gen+PxSg3
čiekčan#šillju+N+Sg+Gen+PxSg3
čilgehus+N+Sg+Gen+PxSg3
čilgejeaddji+N+Sg+Gen+PxSg3
čilgen+N+Sg+Gen+PxSg3
šiljo#vuohtan+N+Sg+Gen+PxSg3
šiljohas+Sem/Ani+N+Sg+Gen+PxSg3
čilla+N+Sg+Gen+PxSg3
šilla+N+Sg+Gen+PxSg3
čilli+Sem/Hum+Sem/Ani+N+Sg+Gen+PxSg3
šilljo#biras+Sem/Plc+N+Sg+Gen+PxSg3
šilljo#cihci+Sem/Ani+N+Sg+Gen+PxSg3
šilljo#gieddi+Sem/Plc+N+Sg+Gen+PxSg3
šilljo#gievkkan+N+Sg+Gen+PxSg3
šilljo#hilsku+N+Sg+Gen+PxSg3
šilljo#juopmu+N+Sg+Gen+PxSg3
šilljo#krássa+N+Sg+Gen+PxSg3
šilljo#lasta+N+Sg+Gen+PxSg3
šilljo#viehkki+Sem/Hum+N+Sg+Gen+PxSg3
šilljo#čuččot+Sem/Hum+Sem/Ani+N+Sg+Gen+PxSg3
šilljo#čuččot+Sem/Hum+Sem/Ani+N+Sg+Gen+PxSg3
šillju+N+Sg+Gen+PxSg3
šilljá+N+Sg+Gen+PxSg3
šillá+N+Sg+Gen+PxSg3
šilta+N+Sg+Gen+PxSg3
čilvi+N+Sg+Gen+PxSg3
šloahtta+Build+Sem/Org+N+Sg+Gen+PxSg3
šnjilča#mánnu+N+Sg+Gen+PxSg3
šnjilža#mánnu+N+Sg+Gen+PxSg3
šnjilža+Sem/Ani+Sem/Time+N+Sg+Gen+PxSg3
šnjilča+N+Sg+Gen+PxSg3
šnjilži+Sem/Ani+Sem/Time+N+Sg+Gen+PxSg3
čoaffil+N+Sg+Gen+PxSg3
čoahkkanan#visti+Build+N+Sg+Gen+PxSg3
čoakkán#visti+Build+N+Sg+Gen+PxSg3
čoarve#sildi+Sem/Ani+N+Sg+Gen+PxSg3
čuoddjilvuohta+N+Sg+Gen+PxSg3
čuoldin#gilvvut+N+Sg+Gen+PxSg3
čuovga#gilkor+N+Sg+Gen+PxSg3
čuvde#goartil+N+Sg+Gen+PxSg3
šuđđilaš+Sem/Hum+N+Sg+Gen+PxSg3
čáhccen#biila+Veh+N+Sg+Gen+PxSg3
čáhce#bilda+N+Sg+Gen+PxSg3
čáhce#šilljá+N+Sg+Gen+PxSg3
čáhppes#oai#skilki+Sem/Ani+N+Sg+Gen+PxSg3
čállin#gilvu+N+Sg+Gen+PxSg3
čáskadan#biila+Veh+N+Sg+Gen+PxSg3
čáskadan#stašuvdna+Build+N+Sg+Gen+PxSg3
oaggun#gilvu+N+Sg+Gen+PxSg3
hearge#gilvu+N+Sg+Gen+PxSg3
luossa#gilvu+N+Sg+Gen+PxSg3
loahppa#gilvu+N+Sg+Gen+PxSg3
sáme#radio+Sem/Org+Build+N+Sg+Gen+PxSg3
olgo#má#ilbmiG+N+Sg+Gen+PxSg3
busse#biillaš+N+Sg+Gen+PxSg3
vahkko#ulbmil+N+Sg+Gen+PxSg3
siviláittardeaddji+N+Sg+Gen+PxSg3
bihlaideapmi+N+Sg+Gen+PxSg3
bihli+N+Sg+Gen+PxSg3
bihlli+N+Sg+Gen+PxSg3
gihlar+N+Sg+Gen+PxSg3
gihli#gotte#riekti+N+Sg+Gen+PxSg3
gihli#mánná+Sem/Hum+N+Sg+Gen+PxSg3
gihli#suorpmas+N+Sg+Gen+PxSg3
gihli+N+Sg+Gen+PxSg3
juhkan#máihli+N+Sg+Gen+PxSg3
muorje#máihli+N+Sg+Gen+PxSg3
máihli+N+Sg+Gen+PxSg3
nihlla+N+Sg+Gen+PxSg3
njunne#bihlli+N+Sg+Gen+PxSg3
čáihmi+N+Sg+Gen+PxSg3
bihcabas#čáihni+Sem/Ani+N+Sg+Gen+PxSg3
bihcebás#čáihni+Sem/Ani+N+Sg+Gen+PxSg3
deagga#čáihni+Sem/Ani+N+Sg+Gen+PxSg3
fiskes#čáihni+Sem/Ani+N+Sg+Gen+PxSg3
jievja#seal#čáihni+Sem/Ani+N+Sg+Gen+PxSg3
jievja#čiel#čáihni+Sem/Ani+N+Sg+Gen+PxSg3
ránes#čáihni+Sem/Ani+N+Sg+Gen+PxSg3
vilges#seal#čáihni+Sem/Ani+N+Sg+Gen+PxSg3
čáihne#gaccet+Sem/Ani+N+Sg+Gen+PxSg3
čáihni+Sem/Ani+N+Sg+Gen+PxSg3
+N+Sg+Gen+PxSg3
šipmár#beal+N+Sg+Gen+PxSg3
čippeal+N+Sg+Gen+PxSg3
čip#beal+N+Sg+Gen+PxSg3
biipo#oai+N+Sg+Gen+PxSg3
ipme#beal+N+Sg+Gen+PxSg3
antipatiija+N+Sg+Gen+PxSg3
arka#tiipa+N+Sg+Gen+PxSg3
arke#tiipa+N+Sg+Gen+PxSg3
arki#tiipa+N+Sg+Gen+PxSg3
arkipela+N+Sg+Gen+PxSg3
arkipelága+N+Sg+Gen+PxSg3
backflip+N+Sg+Gen+PxSg3
backflip+N+Sg+Gen+PxSg3
backflip+N+Sg+Gen+PxSg3
backflippa+N+Sg+Gen+PxSg3
bargo#stipeanda+N+Sg+Gen+PxSg3
biipo#gárremas+Sem/Hum+N+Sg+Gen+PxSg3
biipo#leagga+N+Sg+Gen+PxSg3
biipo#oaivi+N+Sg+Gen+PxSg3
biipo#sággi+N+Sg+Gen+PxSg3
biipo#veardi+N+Sg+Gen+PxSg3
biipu+N+Sg+Gen+PxSg3
bipmi+N+Sg+Gen+PxSg3
bippal+N+Sg+Gen+PxSg3
bippal#historjá+N+Sg+Gen+PxSg3
bisso#biipu+N+Sg+Gen+PxSg3
boastto#ipmárdus+N+Sg+Gen+PxSg3
boasttu#ipmárdus+N+Sg+Gen+PxSg3
cuipi+N+Sg+Gen+PxSg3
cáipi+N+Sg+Gen+PxSg3
deaipa+N+Sg+Gen+PxSg3
deskriptiivavuohta+N+Sg+Gen+PxSg3
diipa+Sem/Hum+Sem/Ani+N+Sg+Gen+PxSg3
diploma+N+Sg+Gen+PxSg3
diplomatiija+N+Sg+Gen+PxSg3
diplomáhta#giella+N+Sg+Gen+PxSg3
diplomáhtta+Sem/Hum+N+Sg+Gen+PxSg3
dipma#biššan+N+Sg+Gen+PxSg3
dipma#bohcci+N+Sg+Gen+PxSg3
dipma#duodji+N+Sg+Gen+PxSg3
dipma#margariidna+N+Sg+Gen+PxSg3
dipol#molekyla+N+Sg+Gen+PxSg3
disipliidna+N+Sg+Gen+PxSg3
dovdda#ipmárdus+N+Sg+Gen+PxSg3
duipi+Sem/Hum+N+Sg+Gen+PxSg3
dulben#šliipen#mašiidna+N+Sg+Gen+PxSg3
duovdda#tiipa+N+Sg+Gen+PxSg3
dáiddár#stipeanda+N+Sg+Gen+PxSg3
eahkedis#ipmil#bálvalus+N+Sg+Gen+PxSg3
eahket#ipmil#bálvalus+N+Sg+Gen+PxSg3
eahpe#ipmil+Sem/Hum+N+Sg+Gen+PxSg3
ekliptihkka+N+Sg+Gen+PxSg3
ellipsa+N+Sg+Gen+PxSg3
filippilaš+Sem/Hum+N+Sg+Gen+PxSg3
flip#systema+N+Sg+Gen+PxSg3
flipper+N+Sg+Gen+PxSg3
fokus#partisipánta+N+Sg+Gen+PxSg3
fáddá#partisipánta+Sem/Hum+N+Sg+Gen+PxSg3
fáippas+N+Sg+Gen+PxSg3
gaska#ipmárdus+N+Sg+Gen+PxSg3
giippár+Sem/Hum+N+Sg+Gen+PxSg3
gimis+N+Sg+Gen+PxSg3
gipmi+N+Sg+Gen+PxSg3
gippal#báddi+N+Sg+Gen+PxSg3
gippal+N+Sg+Gen+PxSg3
gipsa#juolgi+N+Sg+Gen+PxSg3
gipsa+N+Sg+Gen+PxSg3
girdno#bipmi+N+Sg+Gen+PxSg3
gorut#ipmirdeapmi+N+Sg+Gen+PxSg3
greaipa+N+Sg+Gen+PxSg3
greipa+N+Sg+Gen+PxSg3
gudni#hipmu+N+Sg+Gen+PxSg3
guolle#ipmil+Sem/Hum+N+Sg+Gen+PxSg3
gáipi+N+Sg+Gen+PxSg3
gávpe#skiipa+Sem/Org+N+Sg+Gen+PxSg3
ipod+N+Sg+Gen+PxSg3
hip+N+Sg+Gen+PxSg3
hip-hop+N+Sg+Gen+PxSg3
hipmu+N+Sg+Gen+PxSg3
háipa+Sem/Hum+N+Sg+Gen+PxSg3
háipi+Sem/Hum+N+Sg+Gen+PxSg3
háipá+Sem/Hum+N+Sg+Gen+PxSg3
ieš#ipmirdeapmi+N+Sg+Gen+PxSg3
ieš#ipmárdus+N+Sg+Gen+PxSg3
imaš+N+Sg+Gen+PxSg3
imaš+N+Sg+Gen+PxSg3
ipme#bealle+Sem/Hum+N+Sg+Gen+PxSg3
ipmet+Sem/Hum+N+Sg+Gen+PxSg3
ipmi+Sem/Hum+N+Sg+Gen+PxSg3
ipmil#ballu+N+Sg+Gen+PxSg3
ipmil#balolašvuohta+N+Sg+Gen+PxSg3
ipmil#biehttaleaddji+Sem/Hum+N+Sg+Gen+PxSg3
ipmil#bilkádus+N+Sg+Gen+PxSg3
ipmil#bálvaleaddji+Sem/Hum+N+Sg+Gen+PxSg3
ipmil#bálvalus+N+Sg+Gen+PxSg3
ipmil#gonagas+Sem/Hum+N+Sg+Gen+PxSg3
ipmil#láhji+N+Sg+Gen+PxSg3
ipmil#sátni+N+Sg+Gen+PxSg3
ipmil+Sem/Hum+N+Sg+Gen+PxSg3
ipmilvuohta+N+Sg+Gen+PxSg3
ipmit+Sem/Hum+N+Sg+Gen+PxSg3
ipmárdus+N+Sg+Gen+PxSg3
jeret+N+Sg+Gen+PxSg3
johtolat#ipmárdus+N+Sg+Gen+PxSg3
jorba#šliipen#mašiidna+N+Sg+Gen+PxSg3
kefir#bipmi+N+Sg+Gen+PxSg3
kiippár+Sem/Hum+N+Sg+Gen+PxSg3
kliippe#táŋggat+N+Sg+Gen+PxSg3
leaipput+N+Sg+Gen+PxSg3
leaipu+N+Sg+Gen+PxSg3
liippe#táŋggat+N+Sg+Gen+PxSg3
liippá+N+Sg+Gen+PxSg3
lipmit#soahki+N+Sg+Gen+PxSg3
lippu+N+Sg+Gen+PxSg3
lippázas+N+Sg+Gen+PxSg3
luonddu#tiipa+N+Sg+Gen+PxSg3
marsipána+N+Sg+Gen+PxSg3
marsipána#gáhkku+N+Sg+Gen+PxSg3
multiplikatiiva+N+Sg+Gen+PxSg3
multiplikašuvdna+N+Sg+Gen+PxSg3
muorra#ipmil+N+Sg+Gen+PxSg3
niibe#šimir+N+Sg+Gen+PxSg3
oahppo#stipeanda+N+Sg+Gen+PxSg3
oaive#ipmil+Sem/Hum+N+Sg+Gen+PxSg3
ovttas#ipmárdus+N+Sg+Gen+PxSg3
partisipánta+Sem/Hum+N+Sg+Gen+PxSg3
preskriptiiva+N+Sg+Gen+PxSg3
preskripšuvdna+N+Sg+Gen+PxSg3
resiprohka#pronomen+N+Sg+Gen+PxSg3
resiprohka#vearba+N+Sg+Gen+PxSg3
riipo#goahti+N+Sg+Gen+PxSg3
riipu+Sem/Ani+N+Sg+Gen+PxSg3
ripsa+N+Sg+Gen+PxSg3
romskiipa+N+Sg+Gen+PxSg3
ruošša#skiipa+N+Sg+Gen+PxSg3
ráigan#biipu+N+Sg+Gen+PxSg3
ráipi+N+Sg+Gen+PxSg3
skaipi+Sem/Hum+N+Sg+Gen+PxSg3
skiipa#cuovkaneapmi+N+Sg+Gen+PxSg3
skiipa#dealádat+N+Sg+Gen+PxSg3
skiipa#heavvu+N+Sg+Gen+PxSg3
skiipa+N+Sg+Gen+PxSg3
soahte#skiipa+N+Sg+Gen+PxSg3
solipsisma+N+Sg+Gen+PxSg3
stereo#tiipa+Sem/Hum+N+Sg+Gen+PxSg3
stipeanda+N+Sg+Gen+PxSg3
stipendiáhta+Sem/Hum+N+Sg+Gen+PxSg3
stipendiáhtta#virgi+N+Sg+Gen+PxSg3
stipendiáhtta+Sem/Hum+N+Sg+Gen+PxSg3
stripteasa+N+Sg+Gen+PxSg3
stáiparas+N+Sg+Gen+PxSg3
stáipi+N+Sg+Gen+PxSg3
suovva#biipu+N+Sg+Gen+PxSg3
teaipa+N+Sg+Gen+PxSg3
tiipa+Sem/Hum+N+Sg+Gen+PxSg3
tipsa+N+Sg+Gen+PxSg3
transkripšuvdna+N+Sg+Gen+PxSg3
trippel+N+Sg+Gen+PxSg3
trippela+N+Sg+Gen+PxSg3
tulipána+N+Sg+Gen+PxSg3
turnipsa+N+Sg+Gen+PxSg3
vearba#tiipa+N+Sg+Gen+PxSg3
viesso#ipmil#bálvalus+N+Sg+Gen+PxSg3
vuohta#ráipi+N+Sg+Gen+PxSg3
vuoigatvuođa#ipmárdus+N+Sg+Gen+PxSg3
váipa#rátnu+N+Sg+Gen+PxSg3
váipe#rátnu+N+Sg+Gen+PxSg3
váipe+N+Sg+Gen+PxSg3
váippas+N+Sg+Gen+PxSg3
áibmo#skiipa+N+Sg+Gen+PxSg3
ákšo#šimir+N+Sg+Gen+PxSg3
álggahan#stipeanda+N+Sg+Gen+PxSg3
čiehka#šliipa+N+Sg+Gen+PxSg3
šimar+N+Sg+Gen+PxSg3
šimir+N+Sg+Gen+PxSg3
čip#beal#njuiken+N+Sg+Gen+PxSg3
čip#beal#čuožžun+N+Sg+Gen+PxSg3
čip#bealle+N+Sg+Gen+PxSg3
čipma+N+Sg+Gen+PxSg3
čipma#fierra+N+Sg+Gen+PxSg3
šipmár#bealle+N+Sg+Gen+PxSg3
čippealle+N+Sg+Gen+PxSg3
šliipa+N+Sg+Gen+PxSg3
šliipen#gordni+N+Sg+Gen+PxSg3
šliipen#liidni+N+Sg+Gen+PxSg3
šliipen#mašiidna+N+Sg+Gen+PxSg3
šliipen#málle+N+Sg+Gen+PxSg3
šliipen#nibba+N+Sg+Gen+PxSg3
šliipen#skearru+N+Sg+Gen+PxSg3
šliippa+N+Sg+Gen+PxSg3
šliippár+Sem/Ani+N+Sg+Gen+PxSg3
šliipá+N+Sg+Gen+PxSg3
šlipsa+N+Sg+Gen+PxSg3
čuozáhat#partisipánta+N+Sg+Gen+PxSg3
čuoččo#gimis+N+Sg+Gen+PxSg3
+N+Sg+Gen+PxSg3
áiro#beal+N+Sg+Gen+PxSg3
birra#beai+N+Sg+Gen+PxSg3
birran#beai+N+Sg+Gen+PxSg3
cirggan#geaš+N+Sg+Gen+PxSg3
anti+N+Sg+Gen+PxSg3
girdin#mášen+N+Sg+Gen+PxSg3
girje#oai+N+Sg+Gen+PxSg3
admirála+Sem/Hum+N+Sg+Gen+PxSg3
adresseren#bábir+N+Sg+Gen+PxSg3
agi#beai#láibi+N+Sg+Gen+PxSg3
agi#beai#muitu+N+Sg+Gen+PxSg3
air#bag+N+Sg+Gen+PxSg3
alit#vuorččis+Sem/Ani+N+Sg+Gen+PxSg3
alla#deatta#cirggon+N+Sg+Gen+PxSg3
almmi#fierca+Sem/Ani+N+Sg+Gen+PxSg3
almmi#vierca+Sem/Ani+N+Sg+Gen+PxSg3
alpin#suodje#gahpir+N+Sg+Gen+PxSg3
amirála#beaive#loddi+Sem/Ani+N+Sg+Gen+PxSg3
aspirašuvdna+N+Sg+Gen+PxSg3
aspiránta+Sem/Hum+N+Sg+Gen+PxSg3
assisteanta#virgi+N+Sg+Gen+PxSg3
atnu#dávvir+N+Sg+Gen+PxSg3
girko#siida+Sem/Org+Sem/Plc+N+Sg+Gen+PxSg3
bahkadas#doavttir+Sem/Hum+N+Sg+Gen+PxSg3
bankiira+Sem/Hum+N+Sg+Gen+PxSg3
bargiid#giehta#girji+N+Sg+Gen+PxSg3
bargo#biras#láhka+N+Sg+Gen+PxSg3
bargo#biras#lávde#goddi+Sem/Org+N+Sg+Gen+PxSg3
bargo#biras+N+Sg+Gen+PxSg3
bargo#dearvvašvuođa#doavttir+Sem/Hum+N+Sg+Gen+PxSg3
bargo#girji+N+Sg+Gen+PxSg3
bargo#leaira+Sem/Plc+N+Sg+Gen+PxSg3
bargo#skibir+Sem/Hum+N+Sg+Gen+PxSg3
duhkoraddan#skibir+Sem/Hum+N+Sg+Gen+PxSg3
beaive#girji+N+Sg+Gen+PxSg3
bealdo#máđir+Sem/Ani+N+Sg+Gen+PxSg3
beallje#cirggohat+N+Sg+Gen+PxSg3
beasse#birradat+N+Sg+Gen+PxSg3
beatnat#láirá+N+Sg+Gen+PxSg3
beavde#girje#lasáhus+N+Sg+Gen+PxSg3
beavde#girje#mearkkašupmi+N+Sg+Gen+PxSg3
beavde#girje#čálli+Sem/Hum+N+Sg+Gen+PxSg3
beavde#girje#čáláhus+N+Sg+Gen+PxSg3
beavde#girji+N+Sg+Gen+PxSg3
besten#virgi+N+Sg+Gen+PxSg3
bibba#dirri+N+Sg+Gen+PxSg3
biebmo#bábir+N+Sg+Gen+PxSg3
biegga#skirvvan+N+Sg+Gen+PxSg3
biekka#čuomirat+N+Sg+Gen+PxSg3
bihcir+N+Sg+Gen+PxSg3
biila#cirggan+N+Sg+Gen+PxSg3
biire+Sem/Org+Sem/Plc+N+Sg+Gen+PxSg3
biire+Sem/Org+Sem/Plc+N+Sg+Gen+PxSg3
bio#girjáivuođa#konvenšuvdna+N+Sg+Gen+PxSg3
biraldas#darffit+N+Sg+Gen+PxSg3
biraldas#lavnnjit+N+Sg+Gen+PxSg3
biras#bargi+Sem/Hum+N+Sg+Gen+PxSg3
biras#buoidi+N+Sg+Gen+PxSg3
biras#cuozza+N+Sg+Gen+PxSg3
biras#dilli+N+Sg+Gen+PxSg3
biras#fága+N+Sg+Gen+PxSg3
biras#gealbo#fierpmádat+Sem/Org+N+Sg+Gen+PxSg3
biras#gáhtten#departemeanta+Sem/Org+Sem/Plc+N+Sg+Gen+PxSg3
biras#gáhtten#doaibma+N+Sg+Gen+PxSg3
biras#gáhtten#eise#válddit+N+Sg+Gen+PxSg3
biras#gáhtten#jođiheaddji+Sem/Hum+N+Sg+Gen+PxSg3
biras#gáhtten#kampánja+N+Sg+Gen+PxSg3
biras#gáhtten#kantuvra+Sem/Org+Sem/Plc+N+Sg+Gen+PxSg3
biras#gáhtten#ministtar+Sem/Hum+N+Sg+Gen+PxSg3
biras#gáhtten#ossodat+Sem/Org+Sem/Plc+N+Sg+Gen+PxSg3
biras#gáhtten#ráđđe#addi+Sem/Hum+N+Sg+Gen+PxSg3
biras#gáhtten+N+Sg+Gen+PxSg3
biras#hálddašeapmi+N+Sg+Gen+PxSg3
biras#lasta+N+Sg+Gen+PxSg3
biras#lavnnjit+N+Sg+Gen+PxSg3
biras#láđđi+N+Sg+Gen+PxSg3
biras#ministtar+Sem/Hum+N+Sg+Gen+PxSg3
biras#oahppu+N+Sg+Gen+PxSg3
biras#ossodat+N+Sg+Gen+PxSg3
biras#perspektiiva+N+Sg+Gen+PxSg3
biras#politihkka+N+Sg+Gen+PxSg3
biras#resursa+N+Sg+Gen+PxSg3
biras#rihkus+N+Sg+Gen+PxSg3
biras#suodjaleapmi+N+Sg+Gen+PxSg3
biras#terapevta+Sem/Hum+N+Sg+Gen+PxSg3
biras#viessu+Build+N+Sg+Gen+PxSg3
biras#čoalli+N+Sg+Gen+PxSg3
biras+Sem/Plc+Sem/Org+N+Sg+Gen+PxSg3
birastus+N+Sg+Gen+PxSg3
birasvuohta+N+Sg+Gen+PxSg3
bircu+N+Sg+Gen+PxSg3
bircun+N+Sg+Gen+PxSg3
bireala#guoddi+Sem/Hum+N+Sg+Gen+PxSg3
birgalat+Sem/Hum+N+Sg+Gen+PxSg3
birgejupmi+N+Sg+Gen+PxSg3
birgemuš+N+Sg+Gen+PxSg3
birgen#doarjja+N+Sg+Gen+PxSg3
birgen#dássi+N+Sg+Gen+PxSg3
birgen#dássodat+N+Sg+Gen+PxSg3
birgen#láhki+N+Sg+Gen+PxSg3
birgen#vejolašvuohta+N+Sg+Gen+PxSg3
birgget#beaivi+Sem/Time+N+Sg+Gen+PxSg3
birgget#vahkku+Sem/Time+N+Sg+Gen+PxSg3
birkelaš+Sem/Hum+N+Sg+Gen+PxSg3
biro#baika+N+Sg+Gen+PxSg3
biro#čolga+N+Sg+Gen+PxSg3
biro+Sem/Hum+N+Sg+Gen+PxSg3
birra#bassan+N+Sg+Gen+PxSg3
birra#beaivi+Sem/Time+N+Sg+Gen+PxSg3
birra#botnjalus+N+Sg+Gen+PxSg3
birra#johtin+N+Sg+Gen+PxSg3
birra#johtu+N+Sg+Gen+PxSg3
birra#jođaldat#lista+N+Sg+Gen+PxSg3
birra#jođaldat#listu+N+Sg+Gen+PxSg3
birra#jođaldat+N+Sg+Gen+PxSg3
birra#jođáldat+N+Sg+Gen+PxSg3
birra#jándor+Sem/Time+N+Sg+Gen+PxSg3
birra#lávži+N+Sg+Gen+PxSg3
birra#mihttu+N+Sg+Gen+PxSg3
birra#mátki+N+Sg+Gen+PxSg3
birra#sárgun+N+Sg+Gen+PxSg3
birra#vuodjin+N+Sg+Gen+PxSg3
birra#vuodju+N+Sg+Gen+PxSg3
birra#vázzin+N+Sg+Gen+PxSg3
birra#čiehka+N+Sg+Gen+PxSg3
birra#čuohpahus+N+Sg+Gen+PxSg3
birra#čuohpakeahttáivuohta+N+Sg+Gen+PxSg3
birra#čuoigan#vierru+N+Sg+Gen+PxSg3
birra#čuoiggus+N+Sg+Gen+PxSg3
birra#čuoigi+Sem/Hum+N+Sg+Gen+PxSg3
birradat+N+Sg+Gen+PxSg3
birran#beaivi+Sem/Time+N+Sg+Gen+PxSg3
birri+N+Sg+Gen+PxSg3
birrin+N+Sg+Gen+PxSg3
birráš+N+Sg+Gen+PxSg3
birse#vuoddji+Sem/Hum+N+Sg+Gen+PxSg3
birze#árvu+N+Sg+Gen+PxSg3
birzi+N+Sg+Gen+PxSg3
bivttas#suonjir+N+Sg+Gen+PxSg3
boalvvir+Sem/Hum+N+Sg+Gen+PxSg3
boasta#giro+N+Sg+Gen+PxSg3
boađus#áŋgiruššan+N+Sg+Gen+PxSg3
bor#meašttir+Sem/Hum+N+Sg+Gen+PxSg3
bora#spire#hálddašeapmi+N+Sg+Gen+PxSg3
bora#spire#lávde#goddi+Sem/Org+N+Sg+Gen+PxSg3
bora#spire#nálli+N+Sg+Gen+PxSg3
bora#spire#vahát+N+Sg+Gen+PxSg3
bora#spire#váttisvuohta+N+Sg+Gen+PxSg3
bora#spire+Sem/Ani+N+Sg+Gen+PxSg3
bora#širrá+Sem/Ani+N+Sg+Gen+PxSg3
bovle#stáinnir+Sem/Ani+N+Sg+Gen+PxSg3
buolla#bábir+N+Sg+Gen+PxSg3
buolla#bábir+N+Sg+Gen+PxSg3
bures#birgejupmi+N+Sg+Gen+PxSg3
bures#birgen#stáhtaGen+Sem/Org+Sem/Plc+N+Sg+Gen+PxSg3
bures#birgen+N+Sg+Gen+PxSg3
busir+N+Sg+Gen+PxSg3
bustávva#girji+N+Sg+Gen+PxSg3
bábir#doalli+N+Sg+Gen+PxSg3
bábir#doavdnji+N+Sg+Gen+PxSg3
bábir#duoran+N+Sg+Gen+PxSg3
bábir#rádju+N+Sg+Gen+PxSg3
bábir#távval+N+Sg+Gen+PxSg3
bábir+N+Sg+Gen+PxSg3
bábir+N+Sg+Gen+PxSg3
bádje#veažir+N+Sg+Gen+PxSg3
báhkir+N+Sg+Gen+PxSg3
báhpa#virgi+N+Sg+Gen+PxSg3
bálvalan#biire+Sem/Org+Sem/Plc+N+Sg+Gen+PxSg3
bátne#doavttir+Sem/Hum+N+Sg+Gen+PxSg3
bázahas#veažir+N+Sg+Gen+PxSg3
báŋko#girji+N+Sg+Gen+PxSg3
báŋko#giro+N+Sg+Gen+PxSg3
cirgen#kanála+N+Sg+Gen+PxSg3
cirgga#njunni+N+Sg+Gen+PxSg3
cirggan#geahči+N+Sg+Gen+PxSg3
cirggan#guovddáš+N+Sg+Gen+PxSg3
cirggan#njunni+N+Sg+Gen+PxSg3
cirgganas+N+Sg+Gen+PxSg3
cirggas#gáivo+N+Sg+Gen+PxSg3
cirggas#gáivvo+N+Sg+Gen+PxSg3
cirggas#rávdnji+N+Sg+Gen+PxSg3
cirggas+N+Sg+Gen+PxSg3
cirggastat+N+Sg+Gen+PxSg3
cirggasteapmi+N+Sg+Gen+PxSg3
cirggohat+N+Sg+Gen+PxSg3
cirggon+N+Sg+Gen+PxSg3
cirgo#ventiila+N+Sg+Gen+PxSg3
cirgu#girdi+Veh+N+Sg+Gen+PxSg3
cirke#njunni+Sem/Hum+N+Sg+Gen+PxSg3
cirki+Sem/Hum+N+Sg+Gen+PxSg3
deaddo#sirddašeapmi+N+Sg+Gen+PxSg3
deagga#dirru+Sem/Ani+N+Sg+Gen+PxSg3
deagga#gáiru+Sem/Ani+N+Sg+Gen+PxSg3
deagga#máđir+N+Sg+Gen+PxSg3
deagga#skirri+Sem/Ani+N+Sg+Gen+PxSg3
diehto#girji+N+Sg+Gen+PxSg3
diehto#sirdin+N+Sg+Gen+PxSg3
diehto#sátne#girji+N+Sg+Gen+PxSg3
diehto#áŋgirvuohta+N+Sg+Gen+PxSg3
dievdo#gahpir+N+Sg+Gen+PxSg3
digge#girji+N+Sg+Gen+PxSg3
dikta#girji+N+Sg+Gen+PxSg3
direakta+N+Sg+Gen+PxSg3
direktevra+Sem/Hum+N+Sg+Gen+PxSg3
direktiiva+N+Sg+Gen+PxSg3
direktoráhta+N+Sg+Gen+PxSg3
direktoráhtta+Sem/Org+N+Sg+Gen+PxSg3
direkšuvdna+N+Sg+Gen+PxSg3
diret+N+Sg+Gen+PxSg3
dirgget+N+Sg+Gen+PxSg3
dirigeanta+Sem/Hum+N+Sg+Gen+PxSg3
dirri+N+Sg+Gen+PxSg3
dirri+N+Sg+Gen+PxSg3
dirči+Sem/Hum+N+Sg+Gen+PxSg3
diára#nummir+N+Sg+Gen+PxSg3
doaimmahus#girji+N+Sg+Gen+PxSg3
doappar#sirren+N+Sg+Gen+PxSg3
doavttir#gráda+N+Sg+Gen+PxSg3
doavttir#kantuvra+N+Sg+Gen+PxSg3
doavttir#skuvla+Sem/Org+Sem/Plc+N+Sg+Gen+PxSg3
doavttir+Sem/Hum+N+Sg+Gen+PxSg3
dolla#veažir+N+Sg+Gen+PxSg3
dorvo#geallir+N+Sg+Gen+PxSg3
dovdo#nummir+N+Sg+Gen+PxSg3
duhkoras#girdi+Veh+N+Sg+Gen+PxSg3
duodje#girji+N+Sg+Gen+PxSg3
duopmo#girji+N+Sg+Gen+PxSg3
duottar#viroš+Sem/Ani+N+Sg+Gen+PxSg3
dággir+N+Sg+Gen+PxSg3
dállo#biire+Sem/Org+Sem/Plc+N+Sg+Gen+PxSg3
dálve#nagir+N+Sg+Gen+PxSg3
dálve#skážir+N+Sg+Gen+PxSg3
dávvir+N+Sg+Gen+PxSg3
dávvir#vuorká+N+Sg+Gen+PxSg3
dávvir#čielggadus+N+Sg+Gen+PxSg3
eaiggáduššan#eana#girji+N+Sg+Gen+PxSg3
eaiggáduššan#sirdin+N+Sg+Gen+PxSg3
eallin#biras+N+Sg+Gen+PxSg3
eana#girje#hálddolaš+Sem/Hum+N+Sg+Gen+PxSg3
eana#girje#lávadat+N+Sg+Gen+PxSg3
eana#girje#sirdin+N+Sg+Gen+PxSg3
eana#girji+N+Sg+Gen+PxSg3
eana#širrá+Sem/Ani+N+Sg+Gen+PxSg3
eanan#girji+N+Sg+Gen+PxSg3
eanan#širrá+Sem/Ani+N+Sg+Gen+PxSg3
eappir+N+Sg+Gen+PxSg3
ele#firon+N+Sg+Gen+PxSg3
empirisma+N+Sg+Gen+PxSg3
eurohpá#meašttir+Sem/Hum+N+Sg+Gen+PxSg3
eŋgelas#girji+N+Sg+Gen+PxSg3
fair%+N+Sg+Gen+PxSg3
feaskkir+N+Sg+Gen+PxSg3
fier#gahpir+N+Sg+Gen+PxSg3
fierbme#giron#lasta+N+Sg+Gen+PxSg3
fierbme#suonjir+N+Sg+Gen+PxSg3
fiervá#hirsa+N+Sg+Gen+PxSg3
fiervá#viroš+Sem/Ani+N+Sg+Gen+PxSg3
fievrrádus#bábir+N+Sg+Gen+PxSg3
firbmá+Sem/Org+N+Sg+Gen+PxSg3
firet+N+Sg+Gen+PxSg3
firkkal+N+Sg+Gen+PxSg3
firon+N+Sg+Gen+PxSg3
fiskes#iris+N+Sg+Gen+PxSg3
fiskes#máđir+N+Sg+Gen+PxSg3
fitnodat#doavttir+Sem/Hum+N+Sg+Gen+PxSg3
foahpir+N+Sg+Gen+PxSg3
friddja#girku+Sem/Org+Build+N+Sg+Gen+PxSg3
fylkka#digge#áirras+Sem/Hum+N+Sg+Gen+PxSg3
fylkka#doavttir+Sem/Hum+N+Sg+Gen+PxSg3
fáddá#biras+N+Sg+Gen+PxSg3
fága#girji+N+Sg+Gen+PxSg3
fága#virgi+N+Sg+Gen+PxSg3
fáktá#girjjálašvuohta+N+Sg+Gen+PxSg3
fápmo#sirdin+N+Sg+Gen+PxSg3
fáskir+N+Sg+Gen+PxSg3
fáskkir+N+Sg+Gen+PxSg3
fásta#doavttir+Sem/Hum+N+Sg+Gen+PxSg3
gaccir+N+Sg+Gen+PxSg3
gahpir+N+Sg+Gen+PxSg3
gaiba#gahpir+N+Sg+Gen+PxSg3
gaigŋir+N+Sg+Gen+PxSg3
gaigŋir#bismmar+N+Sg+Gen+PxSg3
gaigŋir#lađas+N+Sg+Gen+PxSg3
gaigŋir#čuožžun+N+Sg+Gen+PxSg3
gaska#girji+N+Sg+Gen+PxSg3
gazir+N+Sg+Gen+PxSg3
gazirdan#niibi+N+Sg+Gen+PxSg3
geaidno#meašttir+Sem/Hum+N+Sg+Gen+PxSg3
geaissir+Sem/Hum+N+Sg+Gen+PxSg3
geallir+N+Sg+Gen+PxSg3
geasse#leaira+Sem/Org+N+Sg+Gen+PxSg3
giddodat#girji+N+Sg+Gen+PxSg3
giddodat#vuođđo#sirdin+N+Sg+Gen+PxSg3
giedde#máđir+N+Sg+Gen+PxSg3
giegir+N+Sg+Gen+PxSg3
giegir+N+Sg+Gen+PxSg3
giehta#girji+N+Sg+Gen+PxSg3
gieldda#doavttir+Sem/Hum+N+Sg+Gen+PxSg3
giella#konsuleanta#virgi+N+Sg+Gen+PxSg3
gieđa#biras#girji+N+Sg+Gen+PxSg3
giira#gássa+N+Sg+Gen+PxSg3
giira#gássa+N+Sg+Gen+PxSg3
giira#molsun+N+Sg+Gen+PxSg3
giira#stággu+N+Sg+Gen+PxSg3
giira+N+Sg+Gen+PxSg3
gili#girji+N+Sg+Gen+PxSg3
gilvo#irgi+Sem/Hum+N+Sg+Gen+PxSg3
ginttal#gahpir+N+Sg+Gen+PxSg3
gira#kássa+N+Sg+Gen+PxSg3
gira#stággu+N+Sg+Gen+PxSg3
girddáhat+N+Sg+Gen+PxSg3
girdi#bileahtta+N+Sg+Gen+PxSg3
girdi#fievrrádus#bábir+N+Sg+Gen+PxSg3
girdi#fitnodat+Sem/Org+N+Sg+Gen+PxSg3
girdi#gieddi+N+Sg+Gen+PxSg3
girdi#gotka+Sem/Ani+N+Sg+Gen+PxSg3
girdi#hámman+Sem/Org+N+Sg+Gen+PxSg3
girdi#hávvar+N+Sg+Gen+PxSg3
girdi#johtolat+N+Sg+Gen+PxSg3
girdi#jođiheapmi+N+Sg+Gen+PxSg3
girdi#noaidi+Sem/Hum+N+Sg+Gen+PxSg3
girdi#oktavuohta+N+Sg+Gen+PxSg3
girdi#poasta+N+Sg+Gen+PxSg3
girdi#sáddo#látna+N+Sg+Gen+PxSg3
girdi#sáhpán+Sem/Ani+N+Sg+Gen+PxSg3
girdi#sáttu+N+Sg+Gen+PxSg3
girdi#šillju+Sem/Org+N+Sg+Gen+PxSg3
girdi+Sem/Hum+Veh+N+Sg+Gen+PxSg3
girdilan#geaidnu+N+Sg+Gen+PxSg3
girdin#geainnus+N+Sg+Gen+PxSg3
girdin#gieddi+Sem/Org+N+Sg+Gen+PxSg3
girdin#goarta+N+Sg+Gen+PxSg3
girdin#johtolat+N+Sg+Gen+PxSg3
girdin#mášiidna+N+Sg+Gen+PxSg3
girdin#ovttadat+Sem/Org+N+Sg+Gen+PxSg3
girdin#searvi+Sem/Org+N+Sg+Gen+PxSg3
girdin#šillju+Sem/Org+N+Sg+Gen+PxSg3
girdin+N+Sg+Gen+PxSg3
girdno+N+Sg+Gen+PxSg3
girdno#bipmi+N+Sg+Gen+PxSg3
girdno#meandi+N+Sg+Gen+PxSg3
girdnu+N+Sg+Gen+PxSg3
girdo#lasta+N+Sg+Gen+PxSg3
gireren#koarta+N+Sg+Gen+PxSg3
girgašlaš+Sem/Hum+N+Sg+Gen+PxSg3
girje#bussa+Sem/Org+N+Sg+Gen+PxSg3
girje#busse+Veh+N+Sg+Gen+PxSg3
girje#buvttadeaddji+Sem/Hum+N+Sg+Gen+PxSg3
girje#buvttadeapmi+N+Sg+Gen+PxSg3
girje#doalan+N+Sg+Gen+PxSg3
girje#doallu+N+Sg+Gen+PxSg3
girje#dárkkisteapmi+N+Sg+Gen+PxSg3
girje#dáro#giella+N+Sg+Gen+PxSg3
girje#gabba+Sem/Ani+N+Sg+Gen+PxSg3
girje#giella+N+Sg+Gen+PxSg3
girje#goasttideaddji+Sem/Hum+N+Sg+Gen+PxSg3
girje#goasttádus+N+Sg+Gen+PxSg3
girje#gorddet+N+Sg+Gen+PxSg3
girje#gávpi+Sem/Org+N+Sg+Gen+PxSg3
girje#hildu+N+Sg+Gen+PxSg3
girje#latnja+Sem/Plc+N+Sg+Gen+PxSg3
girje#livkkár+Sem/Ani+N+Sg+Gen+PxSg3
girje#luossa+Sem/Ani+N+Sg+Gen+PxSg3
girje#lágádus#doaibma+N+Sg+Gen+PxSg3
girje#lágádus#doarjja+N+Sg+Gen+PxSg3
girje#lágádus+Sem/Org+N+Sg+Gen+PxSg3
girje#látna+N+Sg+Gen+PxSg3
girje#mearka+N+Sg+Gen+PxSg3
girje#merken+N+Sg+Gen+PxSg3
girje#mielddus+N+Sg+Gen+PxSg3
girje#njunni+Sem/Ani+N+Sg+Gen+PxSg3
girje#oaivi+Sem/Ani+N+Sg+Gen+PxSg3
girje#prentehat+Sem/Org+N+Sg+Gen+PxSg3
girje#prošeakta+N+Sg+Gen+PxSg3
girje#rádjo#hoavda+Sem/Hum+N+Sg+Gen+PxSg3
girje#rádjo#lávde#goddi+Sem/Org+N+Sg+Gen+PxSg3
girje#rádju+Sem/Org+N+Sg+Gen+PxSg3
girje#ráidu+N+Sg+Gen+PxSg3
girje#rájus#bargi+Sem/Hum+N+Sg+Gen+PxSg3
girje#rájus#fálaldat+N+Sg+Gen+PxSg3
girje#rájus+Sem/Org+N+Sg+Gen+PxSg3
girje#vuorká+N+Sg+Gen+PxSg3
girje#čanahat+N+Sg+Gen+PxSg3
girje#čálli+Sem/Hum+N+Sg+Gen+PxSg3
girje#čállin+N+Sg+Gen+PxSg3
girjeG+N+Sg+Gen+PxSg3
girjen#mielddus+N+Sg+Gen+PxSg3
girji+N+Sg+Gen+PxSg3
girjjis+Sem/Ani+N+Sg+Gen+PxSg3
girjjálašvuohta+N+Sg+Gen+PxSg3
girjjálašvuođa#bása+N+Sg+Gen+PxSg3
girjjáš+N+Sg+Gen+PxSg3
girju+N+Sg+Gen+PxSg3
girjáivuohta+N+Sg+Gen+PxSg3
girko#bassi+Sem/Time+N+Sg+Gen+PxSg3
girko#biellu+N+Sg+Gen+PxSg3
girko#bivttas+N+Sg+Gen+PxSg3
girko#báiki+Sem/Plc+N+Sg+Gen+PxSg3
girko#departemeanta+Sem/Org+N+Sg+Gen+PxSg3
girko#doardna+N+Sg+Gen+PxSg3
girko#dulka+Sem/Hum+N+Sg+Gen+PxSg3
girko#eana+Sem/Plc+N+Sg+Gen+PxSg3
girko#gieres+N+Sg+Gen+PxSg3
girko#girji+N+Sg+Gen+PxSg3
girko#gákti+N+Sg+Gen+PxSg3
girko#gárdi+N+Sg+Gen+PxSg3
girko#hearrá#doaimmahat+Sem/Org+N+Sg+Gen+PxSg3
girko#hearrá+Sem/Hum+N+Sg+Gen+PxSg3
girko#lokta+N+Sg+Gen+PxSg3
girko#láhka+N+Sg+Gen+PxSg3
girko#meanut+N+Sg+Gen+PxSg3
girko#olmmoš+Sem/Hum+N+Sg+Gen+PxSg3
girko#ráđđi+Sem/Org+N+Sg+Gen+PxSg3
girko#soakŋu+N+Sg+Gen+PxSg3
girko#stivra+Sem/Org+N+Sg+Gen+PxSg3
girko#stivrra#válga+N+Sg+Gen+PxSg3
girko#stivrra#čoahkkin+N+Sg+Gen+PxSg3
girko#sáddot+N+Sg+Gen+PxSg3
girko#verdde+Sem/Hum+N+Sg+Gen+PxSg3
girko#viidni+N+Sg+Gen+PxSg3
girko#áidi+N+Sg+Gen+PxSg3
girko#čoahkkin+N+Sg+Gen+PxSg3
girkolaš#komitea+Sem/Org+N+Sg+Gen+PxSg3
girkolaš#komitéa+Sem/Org+N+Sg+Gen+PxSg3
girkolaš#čoahkkin+N+Sg+Gen+PxSg3
girkostallan#meassut+N+Sg+Gen+PxSg3
girkostallan+N+Sg+Gen+PxSg3
girku+Sem/Org+N+Sg+Gen+PxSg3
girkus#manni+Sem/Hum+N+Sg+Gen+PxSg3
giron#biello#rássi+N+Sg+Gen+PxSg3
giron#lasta+N+Sg+Gen+PxSg3
giron#čalbmi+Sem/Ani+N+Sg+Gen+PxSg3
giron+Sem/Ani+N+Sg+Gen+PxSg3
girsa+Sem/Hum+Sem/Ani+N+Sg+Gen+PxSg3
girse+N+Sg+Gen+PxSg3
girsi+N+Sg+Gen+PxSg3
girtno+N+Sg+Gen+PxSg3
giráffa+Sem/Ani+N+Sg+Gen+PxSg3
gitta#dávvir+N+Sg+Gen+PxSg3
givvir+N+Sg+Gen+PxSg3
goahcan#bircu+N+Sg+Gen+PxSg3
goapmir+N+Sg+Gen+PxSg3
goapmir#váimmus+N+Sg+Gen+PxSg3
golle#irta+N+Sg+Gen+PxSg3
gonagas#eana#girji+N+Sg+Gen+PxSg3
gordne#hirsa+N+Sg+Gen+PxSg3
gorut#ipmirdeapmi+N+Sg+Gen+PxSg3
govddohat#girdi+Veh+N+Sg+Gen+PxSg3
govva#girji+N+Sg+Gen+PxSg3
gudne#áŋgirvuohta+N+Sg+Gen+PxSg3
guiru+Sem/Hum+Sem/Ani+N+Sg+Gen+PxSg3
gulag-leaira+N+Sg+Gen+PxSg3
gunne#biroš+N+Sg+Gen+PxSg3
guobir+N+Sg+Gen+PxSg3
guobir+N+Sg+Gen+PxSg3
guoira+Sem/Hum+N+Sg+Gen+PxSg3
guoirran+Sem/Hum+N+Sg+Gen+PxSg3
guoirrat+Sem/Hum+N+Sg+Gen+PxSg3
guoirá+Sem/Hum+N+Sg+Gen+PxSg3
guolbba#viroš+Sem/Ani+N+Sg+Gen+PxSg3
guolástan#biras+Sem/Plc+N+Sg+Gen+PxSg3
gádde#skirvi+N+Sg+Gen+PxSg3
gádde#viroš+Sem/Ani+N+Sg+Gen+PxSg3
gágir#oarri+N+Sg+Gen+PxSg3
gágir+N+Sg+Gen+PxSg3
gágir+N+Sg+Gen+PxSg3
gáhtir+N+Sg+Gen+PxSg3
gáiraváillat+Sem/Hum+N+Sg+Gen+PxSg3
gáiri+N+Sg+Gen+PxSg3
gáirris+Sem/Ani+N+Sg+Gen+PxSg3
gáiru+Sem/Ani+N+Sg+Gen+PxSg3
gáirá+N+Sg+Gen+PxSg3
gálbir+N+Sg+Gen+PxSg3
gáldo#girji+N+Sg+Gen+PxSg3
gáldo#girjjálašvuohta+N+Sg+Gen+PxSg3
gámmir#oahppavaš+Sem/Hum+N+Sg+Gen+PxSg3
gámmir+N+Sg+Gen+PxSg3
gámmir+N+Sg+Gen+PxSg3
gárren#mirku+N+Sg+Gen+PxSg3
gássa#cirggan+N+Sg+Gen+PxSg3
gávpot#biras+Sem/Plc+N+Sg+Gen+PxSg3
hearva#biras#báddi+N+Sg+Gen+PxSg3
hirbma+N+Sg+Gen+PxSg3
hirbma#váldi+Sem/Org+N+Sg+Gen+PxSg3
hirpmástupmi+N+Sg+Gen+PxSg3
hirpmástus+N+Sg+Gen+PxSg3
hirra+N+Sg+Gen+PxSg3
hirra#báddi+N+Sg+Gen+PxSg3
hirrehas+N+Sg+Gen+PxSg3
hirrehat#návli+N+Sg+Gen+PxSg3
hirrehat+N+Sg+Gen+PxSg3
hirri+N+Sg+Gen+PxSg3
hirsa#gordni+N+Sg+Gen+PxSg3
hirsa#reahka+N+Sg+Gen+PxSg3
hirsa#visti+N+Sg+Gen+PxSg3
hirsa+N+Sg+Gen+PxSg3
hivsset#bábir+N+Sg+Gen+PxSg3
hoahppo#girji+N+Sg+Gen+PxSg3
hoahppo#áirras+Sem/Hum+N+Sg+Gen+PxSg3
hoapmir+Sem/Ani+N+Sg+Gen+PxSg3
hoavda#doavttir+Sem/Hum+N+Sg+Gen+PxSg3
hoavda#virgi+N+Sg+Gen+PxSg3
hoašša#háigir+Sem/Ani+N+Sg+Gen+PxSg3
hopmir+N+Sg+Gen+PxSg3
huksen#biras+Sem/Plc+N+Sg+Gen+PxSg3
hurttiruvtta+N+Sg+Gen+PxSg3
huvva+N+Sg+Gen+PxSg3
háigir+Sem/Ani+N+Sg+Gen+PxSg3
hálddahus#biras+Sem/Org+N+Sg+Gen+PxSg3
hárje#hirsa+N+Sg+Gen+PxSg3
ieš#birgejupmi+N+Sg+Gen+PxSg3
ieš#birgen#eanan#doallu+N+Sg+Gen+PxSg3
ieš#birgen#ekonomiija+N+Sg+Gen+PxSg3
ieš#birgen#láhki+N+Sg+Gen+PxSg3
ieš#ipmirdeapmi+N+Sg+Gen+PxSg3
iirra#giella+N+Sg+Gen+PxSg3
indireakta+N+Sg+Gen+PxSg3
inspirašuvdna+N+Sg+Gen+PxSg3
ira#giella+N+Sg+Gen+PxSg3
irdni+N+Sg+Gen+PxSg3
irehas+N+Sg+Gen+PxSg3
irge#bárdni+Sem/Hum+N+Sg+Gen+PxSg3
irge#reaŋga+Sem/Hum+N+Sg+Gen+PxSg3
irggeš#guovttos+N+Sg+Gen+PxSg3
irgi+Sem/Hum+N+Sg+Gen+PxSg3
iris#šaddu+N+Sg+Gen+PxSg3
irján+N+Sg+Gen+PxSg3
irlándda#giella+N+Sg+Gen+PxSg3
ironiija+N+Sg+Gen+PxSg3
irredentisma+N+Sg+Gen+PxSg3
irvi+N+Sg+Gen+PxSg3
ivdne#bábir+N+Sg+Gen+PxSg3
ivdnádat#sodjo#biire+N+Sg+Gen+PxSg3
jahke#girji+N+Sg+Gen+PxSg3
jahke#mearre#virgi+N+Sg+Gen+PxSg3
jahke#rehket#doallo#girji+N+Sg+Gen+PxSg3
jeagge#máđir+N+Sg+Gen+PxSg3
jeagge#viroš+Sem/Ani+N+Sg+Gen+PxSg3
jeahtta#girdi+Veh+N+Sg+Gen+PxSg3
jienastan#beavde#girji+N+Sg+Gen+PxSg3
jienastan#biire+Sem/Plc+N+Sg+Gen+PxSg3
jietna#girji+N+Sg+Gen+PxSg3
joatko#bábir+N+Sg+Gen+PxSg3
johka#širrá+Sem/Ani+N+Sg+Gen+PxSg3
johtolat#biras+N+Sg+Gen+PxSg3
jorggihan#birradat+N+Sg+Gen+PxSg3
journála#nummir+N+Sg+Gen+PxSg3
jođihan#áŋgirdeapmi+N+Sg+Gen+PxSg3
jođiheaddji#virgi+N+Sg+Gen+PxSg3
jođánis#girji+N+Sg+Gen+PxSg3
juovla#girku+N+Sg+Gen+PxSg3
jávre#sopmir+N+Sg+Gen+PxSg3
karbona#bábir+N+Sg+Gen+PxSg3
keaissir+Sem/Hum+N+Sg+Gen+PxSg3
keallir+N+Sg+Gen+PxSg3
kefir+N+Sg+Gen+PxSg3
kefir#bipmi+N+Sg+Gen+PxSg3
kirdno+N+Sg+Gen+PxSg3
kirko#bassi+Sem/Time+N+Sg+Gen+PxSg3
kirko#biellu+N+Sg+Gen+PxSg3
kirko#bivttas+N+Sg+Gen+PxSg3
kirko#eana+Sem/Plc+N+Sg+Gen+PxSg3
kirko#gieres+N+Sg+Gen+PxSg3
kirko#girji+N+Sg+Gen+PxSg3
kirko#gákti+N+Sg+Gen+PxSg3
kirko#gárdi+N+Sg+Gen+PxSg3
kirko#hearrá#doaimmahat+Sem/Org+N+Sg+Gen+PxSg3
kirko#hearrá+Sem/Hum+N+Sg+Gen+PxSg3
kirko#lokta+N+Sg+Gen+PxSg3
kirko#meanut+N+Sg+Gen+PxSg3
kirko#olmmoš+Sem/Hum+N+Sg+Gen+PxSg3
kirko#ráđđi+Sem/Org+N+Sg+Gen+PxSg3
kirko#soakŋu+N+Sg+Gen+PxSg3
kirko#stivra+Sem/Org+N+Sg+Gen+PxSg3
kirko#stivrra#válga+N+Sg+Gen+PxSg3
kirko#stivrra#čoahkkin+N+Sg+Gen+PxSg3
kirko#sáddot+N+Sg+Gen+PxSg3
kirko#verdde+Sem/Hum+N+Sg+Gen+PxSg3
kirko#áidi+N+Sg+Gen+PxSg3
kirkolaš#komitea+Sem/Org+N+Sg+Gen+PxSg3
kirkolaš#komitéa+Sem/Org+N+Sg+Gen+PxSg3
kirkolaš#čoahkkin+N+Sg+Gen+PxSg3
kirkostallan+N+Sg+Gen+PxSg3
kirku+Sem/Org+N+Sg+Gen+PxSg3
kirkus#manni+Sem/Hum+N+Sg+Gen+PxSg3
kiro#praktihkka+Sem/Org+N+Sg+Gen+PxSg3
kiro#práktor+Sem/Hum+N+Sg+Gen+PxSg3
kirsa#muorji+N+Sg+Gen+PxSg3
kirtno+N+Sg+Gen+PxSg3
kirurga+Sem/Hum+N+Sg+Gen+PxSg3
kirurgiija+N+Sg+Gen+PxSg3
konfirmašuvdna+N+Sg+Gen+PxSg3
konfirmánta+Sem/Hum+N+Sg+Gen+PxSg3
konsuleanta#virgi+N+Sg+Gen+PxSg3
konto#girji+N+Sg+Gen+PxSg3
kontu#girji+N+Sg+Gen+PxSg3
kullir+N+Sg+Gen+PxSg3
kámmir+N+Sg+Gen+PxSg3
kássa#beaive#girji+N+Sg+Gen+PxSg3
kássa#girji+N+Sg+Gen+PxSg3
labirinta#refleaksa+N+Sg+Gen+PxSg3
lagaš#biras+Sem/Plc+Sem/Org+N+Sg+Gen+PxSg3
latnja#biras+N+Sg+Gen+PxSg3
leaira#boagán+N+Sg+Gen+PxSg3
leaira#gatna+N+Sg+Gen+PxSg3
leaira+Sem/Plc+N+Sg+Gen+PxSg3
lego#bircu+N+Sg+Gen+PxSg3
lieđđe#girji+N+Sg+Gen+PxSg3
lieđđe#širan+N+Sg+Gen+PxSg3
liiru+N+Sg+Gen+PxSg3
lodde#virus+N+Sg+Gen+PxSg3
lohkan#girji+N+Sg+Gen+PxSg3
lohkan#virge#lohpi+Sem/Time+N+Sg+Gen+PxSg3
lohkir+N+Sg+Gen+PxSg3
lohkke#biras+N+Sg+Gen+PxSg3
lohkke#eappir+N+Sg+Gen+PxSg3
lohkkir+N+Sg+Gen+PxSg3
luffir+Sem/Hum+N+Sg+Gen+PxSg3
luodda#meašttir+Sem/Hum+N+Sg+Gen+PxSg3
luohkká#biras#bargu+N+Sg+Gen+PxSg3
luohkká#biras#ovdáneapmi+N+Sg+Gen+PxSg3
luonddu#fága#girji+N+Sg+Gen+PxSg3
luvven#bircu+N+Sg+Gen+PxSg3
ládjo#gahpir+N+Sg+Gen+PxSg3
láhka#girji+N+Sg+Gen+PxSg3
láhtte#bábir+N+Sg+Gen+PxSg3
láira+N+Sg+Gen+PxSg3
láire#duvvá+Sem/Ani+N+Sg+Gen+PxSg3
láire#fiervá+Sem/Plc+N+Sg+Gen+PxSg3
láire#skearru+N+Sg+Gen+PxSg3
láiri+N+Sg+Gen+PxSg3
láirá#lihtte#dahkki+Sem/Hum+N+Sg+Gen+PxSg3
láirá#lihtti+N+Sg+Gen+PxSg3
láirá+N+Sg+Gen+PxSg3
lávde#dávvir+N+Sg+Gen+PxSg3
lávde#dávvir#duojár+Sem/Hum+N+Sg+Gen+PxSg3
lávde#dávvir#háhkki+Sem/Hum+N+Sg+Gen+PxSg3
lávlla#girji+N+Sg+Gen+PxSg3
matematihkka#girji+N+Sg+Gen+PxSg3
matte#girji+N+Sg+Gen+PxSg3
maššir+Sem/Hum+N+Sg+Gen+PxSg3
meahcce#viroš+Sem/Ani+N+Sg+Gen+PxSg3
meahci#spire+Sem/Ani+N+Sg+Gen+PxSg3
meahci#valji#dikšun#biras+N+Sg+Gen+PxSg3
meahcástan#givvir+N+Sg+Gen+PxSg3
mearra#johtin#dávvir#vuorká+N+Sg+Gen+PxSg3
mearra#spire+Sem/Ani+N+Sg+Gen+PxSg3
measttir+Sem/Hum+N+Sg+Gen+PxSg3
meašttir#gilvu+N+Sg+Gen+PxSg3
meašttir+Sem/Hum+N+Sg+Gen+PxSg3
meašttirvuohta+N+Sg+Gen+PxSg3
meašttirvuođa#gilvvohallamat+N+Sg+Gen+PxSg3
meašttirvuođa#gilvvut+N+Sg+Gen+PxSg3
meiráma+N+Sg+Gen+PxSg3
miehta#skážir+N+Sg+Gen+PxSg3
mielke#eappir+N+Sg+Gen+PxSg3
miese#gahpir+N+Sg+Gen+PxSg3
mirkko+N+Sg+Gen+PxSg3
mirkkohus+N+Sg+Gen+PxSg3
mirko#guovdi+Sem/Ani+N+Sg+Gen+PxSg3
mirko#ruskkat+N+Sg+Gen+PxSg3
mirko#ráksá+N+Sg+Gen+PxSg3
mirko#urttas+N+Sg+Gen+PxSg3
mirko+N+Sg+Gen+PxSg3
mirku+N+Sg+Gen+PxSg3
muddo#sirdu+N+Sg+Gen+PxSg3
muitalan#girjjálašvuohta+N+Sg+Gen+PxSg3
muito#nummir+N+Sg+Gen+PxSg3
muittašan#girjjálašvuohta+N+Sg+Gen+PxSg3
muogir+Sem/Ani+N+Sg+Gen+PxSg3
muogir+Sem/Ani+N+Sg+Gen+PxSg3
muovve#veažir+N+Sg+Gen+PxSg3
muođo#biras#báddi+N+Sg+Gen+PxSg3
musihkka#leaira+N+Sg+Gen+PxSg3
má#ilmmi#meašttir+Sem/Hum+N+Sg+Gen+PxSg3
máhto#láira+N+Sg+Gen+PxSg3
mánáid#girji+N+Sg+Gen+PxSg3
máđir+N+Sg+Gen+PxSg3
nagir#dárbu+N+Sg+Gen+PxSg3
nagir#laboratoria+Sem/Plc+N+Sg+Gen+PxSg3
nagir#oakti+N+Sg+Gen+PxSg3
nagir#várri+N+Sg+Gen+PxSg3
nagir+N+Sg+Gen+PxSg3
nagirgeahttáivuohta+N+Sg+Gen+PxSg3
nagirkeahttáivuohta+N+Sg+Gen+PxSg3
nieida#girku+N+Sg+Gen+PxSg3
niibe#šimir+N+Sg+Gen+PxSg3
nirbbet+Sem/Wthr+N+Sg+Gen+PxSg3
nirpi+Sem/Hum+Sem/Ani+N+Sg+Gen+PxSg3
nirvi+Sem/Hum+N+Sg+Gen+PxSg3
njammi#bábir+N+Sg+Gen+PxSg3
njammi#bábir+N+Sg+Gen+PxSg3
njirran+N+Sg+Gen+PxSg3
njirru+Sem/Hum+Sem/Ani+N+Sg+Gen+PxSg3
njirttastat+N+Sg+Gen+PxSg3
njirvi+N+Sg+Gen+PxSg3
njoammu#spire+Sem/Ani+N+Sg+Gen+PxSg3
njunuš#virgi+N+Sg+Gen+PxSg3
njálbme#biras#deahkki+N+Sg+Gen+PxSg3
norgga#meašttir#gilvu+N+Sg+Gen+PxSg3
norgga#meašttir+Sem/Hum+N+Sg+Gen+PxSg3
nulpo#gahpir+N+Sg+Gen+PxSg3
nummir+N+Sg+Gen+PxSg3
nummir#skearru+N+Sg+Gen+PxSg3
nuoraid#girji+N+Sg+Gen+PxSg3
nuoraid#girjjálašvuohta+N+Sg+Gen+PxSg3
náhkke#gahpir+N+Sg+Gen+PxSg3
nákkos#girji+N+Sg+Gen+PxSg3
náste#gahpir+N+Sg+Gen+PxSg3
oahpaheaddji#virgi+N+Sg+Gen+PxSg3
oahpistan#girji+N+Sg+Gen+PxSg3
oahppa#girji+N+Sg+Gen+PxSg3
oahppan#biras+N+Sg+Gen+PxSg3
oahppo#girje#mánus+N+Sg+Gen+PxSg3
oahppo#girje#čálli+Sem/Hum+N+Sg+Gen+PxSg3
oahppo#girji+N+Sg+Gen+PxSg3
oanehis#girdi#šillju+N+Sg+Gen+PxSg3
oanehis#šilljo#girdin+N+Sg+Gen+PxSg3
ohcan#bábir+N+Sg+Gen+PxSg3
ohcan#bábir+N+Sg+Gen+PxSg3
ohcan#girji+N+Sg+Gen+PxSg3
ohppiid#girji+N+Sg+Gen+PxSg3
olgo#feaskkir+N+Sg+Gen+PxSg3
olgo#riikka#virggehas+Sem/Hum+N+Sg+Gen+PxSg3
olles#virge#guolásteaddji+Sem/Hum+N+Sg+Gen+PxSg3
olmmoš#nummir+N+Sg+Gen+PxSg3
olympia#meašttir+Sem/Hum+N+Sg+Gen+PxSg3
olympiija#meašttir+Sem/Hum+N+Sg+Gen+PxSg3
opmir+N+Sg+Gen+PxSg3
opmodat#sirdin+N+Sg+Gen+PxSg3
ossodat#direktevra+Sem/Hum+N+Sg+Gen+PxSg3
ovda#skuvla#oahpaheaddje#virgi+N+Sg+Gen+PxSg3
ovda#skuvla#oahpaheaddji#virgi+N+Sg+Gen+PxSg3
peanna#veažir+N+Sg+Gen+PxSg3
person#nummir+N+Sg+Gen+PxSg3
personála#giehta#girji+N+Sg+Gen+PxSg3
piráhta+N+Sg+Gen+PxSg3
plásta#veažir+N+Sg+Gen+PxSg3
poasta#giro+N+Sg+Gen+PxSg3
poles#kámmir+N+Sg+Gen+PxSg3
politiija#measttir+Sem/Hum+N+Sg+Gen+PxSg3
politiija#meašttir+Sem/Hum+N+Sg+Gen+PxSg3
post-doc-virgi+N+Sg+Gen+PxSg3
prošeakta#virgi+N+Sg+Gen+PxSg3
pánta#girji+N+Sg+Gen+PxSg3
rahtádat#širrá+Sem/Ani+N+Sg+Gen+PxSg3
reaida#sirdin+N+Sg+Gen+PxSg3
refleaksa#veahčir+N+Sg+Gen+PxSg3
rehkenastin#girji+N+Sg+Gen+PxSg3
rehket#girji+N+Sg+Gen+PxSg3
rekrutteren#virgi+N+Sg+Gen+PxSg3
reviira+Sem/Plc+N+Sg+Gen+PxSg3
riddo#máđir+N+Sg+Gen+PxSg3
riddo#viroš+Sem/Ani+N+Sg+Gen+PxSg3
riekte#girji+N+Sg+Gen+PxSg3
rihppa#girku+N+Sg+Gen+PxSg3
riiden#áirras+Sem/Hum+N+Sg+Gen+PxSg3
rohto#máđir+N+Sg+Gen+PxSg3
ruošša#skire+Sem/Ani+N+Sg+Gen+PxSg3
rušpe#širrá+Sem/Ani+N+Sg+Gen+PxSg3
rádja#dutkan#beavde#girji+N+Sg+Gen+PxSg3
ránes#háigir+Sem/Ani+N+Sg+Gen+PxSg3
rávdnje#biire+Sem/Org+Sem/Plc+N+Sg+Gen+PxSg3
ráđđe#addi#virgi+N+Sg+Gen+PxSg3
ráđđádallan#beavde#girji+N+Sg+Gen+PxSg3
sadjásaš#virgi+N+Sg+Gen+PxSg3
sadjásaš#áirras+Sem/Hum+N+Sg+Gen+PxSg3
safira+N+Sg+Gen+PxSg3
sallit#gáiru+Sem/Ani+N+Sg+Gen+PxSg3
satiira+N+Sg+Gen+PxSg3
seaidne#bábir+N+Sg+Gen+PxSg3
seaidne#hirsa+N+Sg+Gen+PxSg3
sibirijá#lasta#guossa+N+Sg+Gen+PxSg3
sierra#doavttir+Sem/Hum+N+Sg+Gen+PxSg3
sirdašupmi+N+Sg+Gen+PxSg3
sirdda#gaska+N+Sg+Gen+PxSg3
sirdda+N+Sg+Gen+PxSg3
sirddesteapmi+N+Sg+Gen+PxSg3
sirddolaš+Sem/Hum+N+Sg+Gen+PxSg3
sirddolašvuohta+N+Sg+Gen+PxSg3
sirdin#bábir+N+Sg+Gen+PxSg3
sirdin#lađas+N+Sg+Gen+PxSg3
sirdin#mihtádas+N+Sg+Gen+PxSg3
sirdin#oahppa+N+Sg+Gen+PxSg3
sirdin#steažžu+N+Sg+Gen+PxSg3
sirdin+N+Sg+Gen+PxSg3
sirdo#bargi+Sem/Hum+N+Sg+Gen+PxSg3
sirdo#bargo#fápmu+N+Sg+Gen+PxSg3
sirdo#govva+N+Sg+Gen+PxSg3
sirdo#laiggus+N+Sg+Gen+PxSg3
sirdolaš+Sem/Hum+N+Sg+Gen+PxSg3
sirdolašvuohta+N+Sg+Gen+PxSg3
sirdu+N+Sg+Gen+PxSg3
sirdán+N+Sg+Gen+PxSg3
sire#ráhkkanus+N+Sg+Gen+PxSg3
sirena+N+Sg+Gen+PxSg3
sirki+Sem/Ani+N+Sg+Gen+PxSg3
sirkil+N+Sg+Gen+PxSg3
sirkil#gatna+N+Sg+Gen+PxSg3
sirkkil#gatna+N+Sg+Gen+PxSg3
sirkus+Sem/Org+Sem/Plc+N+Sg+Gen+PxSg3
sirká+Sem/Ani+N+Sg+Gen+PxSg3
sirot+N+Sg+Gen+PxSg3
sirot+N+Sg+Gen+PxSg3
sirpa+N+Sg+Gen+PxSg3
sirpe+N+Sg+Gen+PxSg3
sirrehat+N+Sg+Gen+PxSg3
sirrehus+N+Sg+Gen+PxSg3
sirrejeaddji+N+Sg+Gen+PxSg3
sirren#apparáhtta+N+Sg+Gen+PxSg3
sirren#máhppa+N+Sg+Gen+PxSg3
sirren+N+Sg+Gen+PxSg3
sirát+N+Sg+Gen+PxSg3
sis#biras+N+Sg+Gen+PxSg3
skibir+Sem/Hum+N+Sg+Gen+PxSg3
skire#biellu+N+Sg+Gen+PxSg3
skire#juopmu+N+Sg+Gen+PxSg3
skire+Sem/Ani+N+Sg+Gen+PxSg3
skirri+Sem/Hum+Sem/Ani+N+Sg+Gen+PxSg3
skirri+Sem/Ani+N+Sg+Gen+PxSg3
skirttet+N+Sg+Gen+PxSg3
skirvehat+N+Sg+Gen+PxSg3
skirči+Sem/Hum+N+Sg+Gen+PxSg3
skohter#suodje#gahpir+N+Sg+Gen+PxSg3
skuoggir+N+Sg+Gen+PxSg3
skuvla#biire+Sem/Plc+Sem/Org+N+Sg+Gen+PxSg3
skuvla#biras+N+Sg+Gen+PxSg3
skuvla#girji+N+Sg+Gen+PxSg3
skuvla#skibir+Sem/Hum+N+Sg+Gen+PxSg3
skáhčir+N+Sg+Gen+PxSg3
skážir+N+Sg+Gen+PxSg3
smirezas+N+Sg+Gen+PxSg3
smirezasti+Sem/Ani+N+Sg+Gen+PxSg3
smirezat+N+Sg+Gen+PxSg3
smirjár+N+Sg+Gen+PxSg3
smirrodat+N+Sg+Gen+PxSg3
smávva#girdi+Veh+N+Sg+Gen+PxSg3
snirki+Sem/Hum+N+Sg+Gen+PxSg3
snuiba#gahpir+N+Sg+Gen+PxSg3
soairu+Sem/Hum+N+Sg+Gen+PxSg3
sohka#girji+N+Sg+Gen+PxSg3
soinnir+Sem/Hum+N+Sg+Gen+PxSg3
sopmir+N+Sg+Gen+PxSg3
spesiála#doavttir+Sem/Hum+N+Sg+Gen+PxSg3
spigir#oaivi+Sem/Ani+N+Sg+Gen+PxSg3
spigir+N+Sg+Gen+PxSg3
spiral#dagaldat+N+Sg+Gen+PxSg3
spiral#dákti+N+Sg+Gen+PxSg3
spiral#dávda+N+Sg+Gen+PxSg3
spiral#lađas+N+Sg+Gen+PxSg3
spiral#morče#suotna+N+Sg+Gen+PxSg3
spiral#váibmo#suotna+N+Sg+Gen+PxSg3
spire+Sem/Ani+N+Sg+Gen+PxSg3
spiritisma+N+Sg+Gen+PxSg3
spiritualisma+N+Sg+Gen+PxSg3
spirralat+N+Sg+Gen+PxSg3
spirála+N+Sg+Gen+PxSg3
spiránta+N+Sg+Gen+PxSg3
sráŋga#spigir+N+Sg+Gen+PxSg3
stipendiáhtta#virgi+N+Sg+Gen+PxSg3
stirccas+N+Sg+Gen+PxSg3
stirddisvuohta+N+Sg+Gen+PxSg3
stirdi+N+Sg+Gen+PxSg3
stirdu+N+Sg+Gen+PxSg3
stuora#gáiru+Sem/Ani+N+Sg+Gen+PxSg3
stuorra#digge#áirras+Sem/Hum+N+Sg+Gen+PxSg3
stuorra#máđir+N+Sg+Gen+PxSg3
stáda#girku+Sem/Org+N+Sg+Gen+PxSg3
stáhpe#girku+N+Sg+Gen+PxSg3
stáhta#girku+Sem/Org+N+Sg+Gen+PxSg3
stáinnir+Sem/Ani+N+Sg+Gen+PxSg3
stáinnir+Sem/Ani+N+Sg+Gen+PxSg3
stánže#láirá+N+Sg+Gen+PxSg3
suhkan#hirsa+N+Sg+Gen+PxSg3
suodje#gahpir+N+Sg+Gen+PxSg3
suohkan#doavttir+Sem/Hum+N+Sg+Gen+PxSg3
suonjir+N+Sg+Gen+PxSg3
suotnjo#liráš+N+Sg+Gen+PxSg3
suotnjo#viroš+Sem/Ani+N+Sg+Gen+PxSg3
suoŋir+N+Sg+Gen+PxSg3
suvenira+N+Sg+Gen+PxSg3
ságge#gahpir+N+Sg+Gen+PxSg3
ságir+N+Sg+Gen+PxSg3
sáhtto#girdi+Veh+N+Sg+Gen+PxSg3
sálbma#girji+N+Sg+Gen+PxSg3
sáme#digge#áirras+Sem/Hum+N+Sg+Gen+PxSg3
sáme#measttir#vuoitu+N+Sg+Gen+PxSg3
sáme#meašttir#vuoitu+N+Sg+Gen+PxSg3
sátne#girji+N+Sg+Gen+PxSg3
sátne#govva#girji+N+Sg+Gen+PxSg3
sátto#bábir+N+Sg+Gen+PxSg3
sátto#bábir+N+Sg+Gen+PxSg3
telefon#girji+N+Sg+Gen+PxSg3
telefon#nummir+N+Sg+Gen+PxSg3
tendeansa#girjjálašvuohta+N+Sg+Gen+PxSg3
tennjen#bábir+N+Sg+Gen+PxSg3
turnus#doavttir+Sem/Hum+N+Sg+Gen+PxSg3
turnus#virgi+N+Sg+Gen+PxSg3
tyatiralaš+Sem/Hum+N+Sg+Gen+PxSg3
uffir+N+Sg+Gen+PxSg3
uhca#viroš+Sem/Ani+N+Sg+Gen+PxSg3
vara#mirkkohus+N+Sg+Gen+PxSg3
varra#mirkkohus+N+Sg+Gen+PxSg3
varra#sirdin+N+Sg+Gen+PxSg3
veagadat#girji+N+Sg+Gen+PxSg3
veahkadat#girji+N+Sg+Gen+PxSg3
veahčir+N+Sg+Gen+PxSg3
veahčir#šlivgen+N+Sg+Gen+PxSg3
vealge#bábir#loatna+N+Sg+Gen+PxSg3
vealge#bábir+N+Sg+Gen+PxSg3
vealge#girji+N+Sg+Gen+PxSg3
vearro#direktoráhtta+Sem/Org+Sem/Plc+N+Sg+Gen+PxSg3
vearro#girji+N+Sg+Gen+PxSg3
veažir+N+Sg+Gen+PxSg3
vier#gahpir+N+Sg+Gen+PxSg3
viissir+N+Sg+Gen+PxSg3
vilges#háigir+Sem/Ani+N+Sg+Gen+PxSg3
vilges#máđir+N+Sg+Gen+PxSg3
vilges#soadje#gáiru+Sem/Ani+N+Sg+Gen+PxSg3
virba+N+Sg+Gen+PxSg3
virdi+Sem/Plc+N+Sg+Gen+PxSg3
virge#almmuhus+N+Sg+Gen+PxSg3
virge#almmái+Sem/Hum+N+Sg+Gen+PxSg3
virge#doalli+Sem/Hum+N+Sg+Gen+PxSg3
virge#eakto#soahpamuš+N+Sg+Gen+PxSg3
virge#fápmudus+N+Sg+Gen+PxSg3
virge#gaskavuohta+N+Sg+Gen+PxSg3
virge#geatnegasvuohta+N+Sg+Gen+PxSg3
virge#guovlu+Sem/Plc+N+Sg+Gen+PxSg3
virge#gáibádus+N+Sg+Gen+PxSg3
virge#koda+N+Sg+Gen+PxSg3
virge#lohpi+Sem/Time+N+Sg+Gen+PxSg3
virge#namahus#čálus+N+Sg+Gen+PxSg3
virge#namahus+N+Sg+Gen+PxSg3
virge#nammadeapmi+N+Sg+Gen+PxSg3
virge#njuolggadus+N+Sg+Gen+PxSg3
virge#oapmahaš+Sem/Hum+N+Sg+Gen+PxSg3
virge#olbmuid#searvi+Sem/Org+N+Sg+Gen+PxSg3
virge#olmmoš+Sem/Hum+N+Sg+Gen+PxSg3
virge#olmmái+Sem/Hum+N+Sg+Gen+PxSg3
virge#rehket#doallu+N+Sg+Gen+PxSg3
virge#resursa+N+Sg+Gen+PxSg3
virge#vuođđu+N+Sg+Gen+PxSg3
virge#áigi+Sem/Time+N+Sg+Gen+PxSg3
virge#ásodat+Build+N+Sg+Gen+PxSg3
virggehas+Sem/Hum+N+Sg+Gen+PxSg3
virgi+N+Sg+Gen+PxSg3
virgái#bidjan#gaskavuohta+N+Sg+Gen+PxSg3
virgái#bidjan+N+Sg+Gen+PxSg3
virkkosmahttin#guovlu+Sem/Plc+N+Sg+Gen+PxSg3
virolašvuohta+N+Sg+Gen+PxSg3
viroš+Sem/Ani+N+Sg+Gen+PxSg3
virus+N+Sg+Gen+PxSg3
vissir#soahki+N+Sg+Gen+PxSg3
vissir+N+Sg+Gen+PxSg3
vuobiras+Sem/Ani+N+Sg+Gen+PxSg3
vuobirs+Sem/Ani+N+Sg+Gen+PxSg3
vuodja#eappir+N+Sg+Gen+PxSg3
vuoigatvuođa#háhkan#ášše#bábir+N+Sg+Gen+PxSg3
vuojadan#gahpir+N+Sg+Gen+PxSg3
vuolit#direktevra+Sem/Hum+N+Sg+Gen+PxSg3
vuostái#váldin#bábir+N+Sg+Gen+PxSg3
vuovde#meašttir+Sem/Hum+N+Sg+Gen+PxSg3
vuoššan#girji+N+Sg+Gen+PxSg3
vuođđo#doavttir+Sem/Hum+N+Sg+Gen+PxSg3
vuođđo#girje#siidu+N+Sg+Gen+PxSg3
vuođđo#girji+N+Sg+Gen+PxSg3
vuođđudan#girji+N+Sg+Gen+PxSg3
váibmo#girddáhat+N+Sg+Gen+PxSg3
válde#sirdin#mearrádus+N+Sg+Gen+PxSg3
válde#sirdin+N+Sg+Gen+PxSg3
váldo#doavttir+Sem/Hum+N+Sg+Gen+PxSg3
váldo#feaskkir+N+Sg+Gen+PxSg3
váldo#girdi#fierpmadat+Sem/Org+N+Sg+Gen+PxSg3
váldo#girdi#ruktu+N+Sg+Gen+PxSg3
váldo#girji+N+Sg+Gen+PxSg3
válga#biire+Sem/Org+Sem/Plc+N+Sg+Gen+PxSg3
várre#áirras+Sem/Hum+N+Sg+Gen+PxSg3
vásedin#doavttir+Sem/Hum+N+Sg+Gen+PxSg3
váskkir+N+Sg+Gen+PxSg3
váđir+N+Sg+Gen+PxSg3
áibmo#givvir+N+Sg+Gen+PxSg3
áibmo#sirren+N+Sg+Gen+PxSg3
áibmo#veažir+N+Sg+Gen+PxSg3
áige#girji+N+Sg+Gen+PxSg3
áigodat#sirddolašvuohta+N+Sg+Gen+PxSg3
áiro#bealli+N+Sg+Gen+PxSg3
áiro#hopmir+N+Sg+Gen+PxSg3
áiro#lieđbmá+N+Sg+Gen+PxSg3
áiro#lieđbmá+N+Sg+Gen+PxSg3
áiro#opmir+N+Sg+Gen+PxSg3
áirras#goddi+Sem/Org+N+Sg+Gen+PxSg3
áirras+Sem/Hum+N+Sg+Gen+PxSg3
áirros#muorra+N+Sg+Gen+PxSg3
áiru+N+Sg+Gen+PxSg3
áitin#girji+N+Sg+Gen+PxSg3
ájánas#girjjálašvuohta+N+Sg+Gen+PxSg3
ákšo#šimir+N+Sg+Gen+PxSg3
álgo#sirren+N+Sg+Gen+PxSg3
álgo#čálus#bábir+N+Sg+Gen+PxSg3
álkes#lohkan#girjjáš+N+Sg+Gen+PxSg3
ápmir+N+Sg+Gen+PxSg3
árvo#bábir#márkanat+N+Sg+Gen+PxSg3
árvo#bábir+N+Sg+Gen+PxSg3
árvo#bábir+N+Sg+Gen+PxSg3
árvo#dávvir+N+Sg+Gen+PxSg3
ávskkir+N+Sg+Gen+PxSg3
ávvir+N+Sg+Gen+PxSg3
áŋgiruššan#suorgi+N+Sg+Gen+PxSg3
áŋgirvuohta+N+Sg+Gen+PxSg3
ášše#bábir#máhppa+N+Sg+Gen+PxSg3
ášše#bábir+N+Sg+Gen+PxSg3
ášše#bábir+N+Sg+Gen+PxSg3
ášše#girji+N+Sg+Gen+PxSg3
šaddo#širrá+Sem/Ani+N+Sg+Gen+PxSg3
čalbme#gámmir+N+Sg+Gen+PxSg3
šalles#giron#lasta+N+Sg+Gen+PxSg3
čađa#čállin#bábir+N+Sg+Gen+PxSg3
čealčir+N+Sg+Gen+PxSg3
šibit#doavttir+Sem/Hum+N+Sg+Gen+PxSg3
čieh#gahpir+N+Sg+Gen+PxSg3
čiehka#sirddan+N+Sg+Gen+PxSg3
šiehtadallan#beavde#girji+N+Sg+Gen+PxSg3
šiehtadallan#áirras#goddi+Sem/Org+N+Sg+Gen+PxSg3
šilljo#biras+Sem/Plc+N+Sg+Gen+PxSg3
šimir+N+Sg+Gen+PxSg3
širan+N+Sg+Gen+PxSg3
širan#latnja+Sem/Plc+N+Sg+Gen+PxSg3
širihan#iđus+N+Sg+Gen+PxSg3
širra+N+Sg+Gen+PxSg3
čirran+N+Sg+Gen+PxSg3
širrá+Sem/Ani+N+Sg+Gen+PxSg3
čirsa+N+Sg+Gen+PxSg3
čirsi+Sem/Hum+N+Sg+Gen+PxSg3
širáffa+N+Sg+Gen+PxSg3
čižže#oai#biras+N+Sg+Gen+PxSg3
šleakce#gahpir+N+Sg+Gen+PxSg3
šlimir+N+Sg+Gen+PxSg3
šnjirggas+N+Sg+Gen+PxSg3
šnjirra+N+Sg+Gen+PxSg3
šnjirvi+N+Sg+Gen+PxSg3
čoahkkin#beavde#girji+N+Sg+Gen+PxSg3
čoahkkin#girji+N+Sg+Gen+PxSg3
čoavdda#girji+N+Sg+Gen+PxSg3
čuohpadan#doavttir+Sem/Hum+N+Sg+Gen+PxSg3
čuohpusgirji+N+Sg+Gen+PxSg3
čuoih#gahpir+N+Sg+Gen+PxSg3
čuoldin#meašttir#vuodjimat+N+Sg+Gen+PxSg3
čuomiras#muohta+Sem/Wthr+N+Sg+Gen+PxSg3
čáhce#sirrehat+N+Sg+Gen+PxSg3
čáhppes#dirru+Sem/Ani+N+Sg+Gen+PxSg3
čáhppes#háigir+Sem/Ani+N+Sg+Gen+PxSg3
šáhčir+N+Sg+Gen+PxSg3
čála#bábir+N+Sg+Gen+PxSg3
čála#bábir+N+Sg+Gen+PxSg3
čállin#bábir+N+Sg+Gen+PxSg3
čállin#girji+N+Sg+Gen+PxSg3
čáppa#girjjálašvuohta+N+Sg+Gen+PxSg3
čázi#spire+Sem/Ani+N+Sg+Gen+PxSg3
duopmo#girku+N+Sg+Gen+PxSg3
lagas#biras+Sem/Time+N+Sg+Gen+PxSg3
fága#biras+N+Sg+Gen+PxSg3
geasse#girji+N+Sg+Gen+PxSg3
girje#olggoš+N+Sg+Gen+PxSg3
3-juvllat#sihkkel+N+Sg+Gen+PxSg3
Wackernagel-posišuvdna+N+Sg+Gen+PxSg3
orgga#áittardeaddji+N+Sg+Gen+PxSg3
siviláittardeaddji+N+Sg+Gen+PxSg3
Suoma#áittardeaddji+N+Sg+Gen+PxSg3
+N+Sg+Gen+PxSg3
+N+Sg+Gen+PxSg3
bealis+N+Sg+Gen+PxSg3
el-visppon+N+Sg+Gen+PxSg3
+N+Sg+Gen+PxSg3
+N+Sg+Gen+PxSg3
siskka#beal+N+Sg+Gen+PxSg3
siskko#beal+N+Sg+Gen+PxSg3
siskka+N+Sg+Gen+PxSg3
anti+N+Sg+Gen+PxSg3
duiskka+N+Sg+Gen+PxSg3
siskka#beal+N+Sg+Gen+PxSg3
siskko#beal+N+Sg+Gen+PxSg3
justis+N+Sg+Gen+PxSg3
iđedis#beai+N+Sg+Gen+PxSg3
iđedis+N+Sg+Gen+PxSg3
iđđedis#beai+N+Sg+Gen+PxSg3
iđđedis+N+Sg+Gen+PxSg3
máisa#oai+N+Sg+Gen+PxSg3
nagis#beai+N+Sg+Gen+PxSg3
nisson#beal+N+Sg+Gen+PxSg3
abskissa+Sem/Hum+N+Sg+Gen+PxSg3
absolutisma+N+Sg+Gen+PxSg3
absurdisma+N+Sg+Gen+PxSg3
administrašuvdna+Sem/Org+Sem/Plc+N+Sg+Gen+PxSg3
administráhtor+N+Sg+Gen+PxSg3
adreassa#lista+N+Sg+Gen+PxSg3
advertiisa+N+Sg+Gen+PxSg3
advokáhta#fiskála+Sem/Hum+N+Sg+Gen+PxSg3
aforisma+N+Sg+Gen+PxSg3
agi#beai#gielis+N+Sg+Gen+PxSg3
agi#beai#láibi+N+Sg+Gen+PxSg3
agnostisisma+N+Sg+Gen+PxSg3
aistton#mearka+N+Sg+Gen+PxSg3
akademisma+N+Sg+Gen+PxSg3
aktivisma+N+Sg+Gen+PxSg3
aktivista+Sem/Hum+N+Sg+Gen+PxSg3
akšunista+Sem/Hum+N+Sg+Gen+PxSg3
ala#guoddin#eise#váldi+Sem/Org+N+Sg+Gen+PxSg3
ala#sveisen+N+Sg+Gen+PxSg3
albinisma+N+Sg+Gen+PxSg3
alit#vuorččis+Sem/Ani+N+Sg+Gen+PxSg3
alkoholisma+N+Sg+Gen+PxSg3
alkoholista+Sem/Hum+N+Sg+Gen+PxSg3
almmi#bálggis+N+Sg+Gen+PxSg3
almmos#organisašuvdna+Sem/Org+N+Sg+Gen+PxSg3
almmuhan#skovvi+N+Sg+Gen+PxSg3
alpinisma+N+Sg+Gen+PxSg3
altruisma+N+Sg+Gen+PxSg3
aláš#álddis+N+Sg+Gen+PxSg3
alŋŋis+N+Sg+Gen+PxSg3
amaryllis+N+Sg+Gen+PxSg3
amatørisma+N+Sg+Gen+PxSg3
amfisálla+N+Sg+Gen+PxSg3
anabolisma+N+Sg+Gen+PxSg3
analfabetisma+N+Sg+Gen+PxSg3
analiisa+N+Sg+Gen+PxSg3
anarkisma+N+Sg+Gen+PxSg3
anarko#syndikalisma+N+Sg+Gen+PxSg3
animalisma+N+Sg+Gen+PxSg3
animatisma+N+Sg+Gen+PxSg3
animisma+N+Sg+Gen+PxSg3
anis#rássi+N+Sg+Gen+PxSg3
anistupmi+N+Sg+Gen+PxSg3
antagonisma+N+Sg+Gen+PxSg3
anti#imperialisma+N+Sg+Gen+PxSg3
anti#kommunisma+N+Sg+Gen+PxSg3
anti#kristus+Sem/Hum+N+Sg+Gen+PxSg3
anti#militarisma+N+Sg+Gen+PxSg3
anti#semitisma+N+Sg+Gen+PxSg3
anti#semittisma+N+Sg+Gen+PxSg3
anti#sionisma+N+Sg+Gen+PxSg3
antihistamiidna+N+Sg+Gen+PxSg3
antropo#morfisma+N+Sg+Gen+PxSg3
arava#visti+Build+N+Sg+Gen+PxSg3
aristokratiija+N+Sg+Gen+PxSg3
aristokráhta+Sem/Hum+N+Sg+Gen+PxSg3
artillerista+Sem/Hum+N+Sg+Gen+PxSg3
artiskohkka+N+Sg+Gen+PxSg3
artista+Sem/Hum+N+Sg+Gen+PxSg3
artisteriija+N+Sg+Gen+PxSg3
asehisvuohta+N+Sg+Gen+PxSg3
asfálta#sis#doallu+N+Sg+Gen+PxSg3
assisteanta#virgi+N+Sg+Gen+PxSg3
assisteanta+Sem/Hum+N+Sg+Gen+PxSg3
asteriska+N+Sg+Gen+PxSg3
astigmatisma+N+Sg+Gen+PxSg3
asttuhisvuohta+N+Sg+Gen+PxSg3
atavisma+N+Sg+Gen+PxSg3
ateisma+N+Sg+Gen+PxSg3
ateista+Sem/Hum+N+Sg+Gen+PxSg3
atomisma+N+Sg+Gen+PxSg3
audio#visuála+N+Sg+Gen+PxSg3
audio-visuála+N+Sg+Gen+PxSg3
austro#marxisma+N+Sg+Gen+PxSg3
autisma+N+Sg+Gen+PxSg3
automatiseren+N+Sg+Gen+PxSg3
autorisašuvdna+N+Sg+Gen+PxSg3
aviisa#almmuhus+N+Sg+Gen+PxSg3
aviisa#dieđáhus+N+Sg+Gen+PxSg3
aviisa#doalan+N+Sg+Gen+PxSg3
aviisa#olmmoš+Sem/Hum+N+Sg+Gen+PxSg3
aviisa#olmmái+Sem/Hum+N+Sg+Gen+PxSg3
aviisa+Sem/Org+Sem/Txt+N+Sg+Gen+PxSg3
avista#veksel+N+Sg+Gen+PxSg3
ađa#mális+N+Sg+Gen+PxSg3
badje#nisu+Sem/Hum+N+Sg+Gen+PxSg3
badje#veahkke#sárggis+N+Sg+Gen+PxSg3
baptisma+N+Sg+Gen+PxSg3
bargguhisvuohta+N+Sg+Gen+PxSg3
bargguhisvuođa#ruhta+N+Sg+Gen+PxSg3
bargiid#organisašuvdna+Sem/Org+N+Sg+Gen+PxSg3
bargo#eise#váldi+Sem/Org+N+Sg+Gen+PxSg3
bargo#eisse#váldi+Sem/Org+N+Sg+Gen+PxSg3
bargo#fápmo#eise#váldi+Sem/Org+N+Sg+Gen+PxSg3
bargo#fápmo#eisse#váldi+Sem/Org+N+Sg+Gen+PxSg3
bargo#iskkadallan+N+Sg+Gen+PxSg3
bargo#ministtar+Sem/Hum+N+Sg+Gen+PxSg3
bargo#návccahis#vuođa#oadju+N+Sg+Gen+PxSg3
bargo#organisašuvdna+Sem/Org+N+Sg+Gen+PxSg3
bargo#visti+N+Sg+Gen+PxSg3
bargonávccahisvuohta+N+Sg+Gen+PxSg3
basista+Sem/Hum+N+Sg+Gen+PxSg3
bassan#álddis+N+Sg+Gen+PxSg3
bassi#mállásat+N+Sg+Gen+PxSg3
bassista+Sem/Hum+N+Sg+Gen+PxSg3
bastilis#látnjá+N+Sg+Gen+PxSg3
beahcet#časkkis+N+Sg+Gen+PxSg3
beaisko#njunni+Sem/Ani+N+Sg+Gen+PxSg3
beaisku+Sem/Ani+N+Sg+Gen+PxSg3
beaive#reaisu+N+Sg+Gen+PxSg3
beaivvis+N+Sg+Gen+PxSg3
bealdo#fiski+Sem/Ani+N+Sg+Gen+PxSg3
bealdo#vuonccis+Sem/Ani+N+Sg+Gen+PxSg3
bealjehisvuohta+N+Sg+Gen+PxSg3
bealjis+N+Sg+Gen+PxSg3
bealle#riekkis+N+Sg+Gen+PxSg3
bealle#čuokkis+N+Sg+Gen+PxSg3
beallje#riekkis+N+Sg+Gen+PxSg3
beallje#rásttis+Sem/Ani+N+Sg+Gen+PxSg3
beatnat#guiski+N+Sg+Gen+PxSg3
beađŋŋis+N+Sg+Gen+PxSg3
beađŋŋis+N+Sg+Gen+PxSg3
behaviorisma+N+Sg+Gen+PxSg3
beisa+N+Sg+Gen+PxSg3
biebmo#dárkkisteapmi+N+Sg+Gen+PxSg3
biebmo#riekkis+N+Sg+Gen+PxSg3
biergo#mális+N+Sg+Gen+PxSg3
biháris#vahkku+Sem/Time+N+Sg+Gen+PxSg3
biibbal#historjá+N+Sg+Gen+PxSg3
biila#dárkkisteapmi+N+Sg+Gen+PxSg3
biila#lihkohisvuohta+N+Sg+Gen+PxSg3
biila#lihkuhisvuohta+N+Sg+Gen+PxSg3
biise+N+Sg+Gen+PxSg3
bileahtta#dárkkisteapmi+N+Sg+Gen+PxSg3
bilingvalisma+N+Sg+Gen+PxSg3
bilingvisma+N+Sg+Gen+PxSg3
bilisma+N+Sg+Gen+PxSg3
bippal#historjá+N+Sg+Gen+PxSg3
biras#gáhtten#eise#válddit+N+Sg+Gen+PxSg3
biras#gáhtten#ministtar+Sem/Hum+N+Sg+Gen+PxSg3
biras#ministtar+Sem/Hum+N+Sg+Gen+PxSg3
birra#jođaldat#lista+N+Sg+Gen+PxSg3
birra#jođaldat#listu+N+Sg+Gen+PxSg3
bisma#guovlu+Sem/Plc+N+Sg+Gen+PxSg3
bisma+Sem/Hum+N+Sg+Gen+PxSg3
bismma#čoahkkin+N+Sg+Gen+PxSg3
bismmar#bahta+Sem/Ani+N+Sg+Gen+PxSg3
bismmar+Sem/Hum+N+Sg+Gen+PxSg3
bismmá#basit+N+Sg+Gen+PxSg3
bismmá#stuollu+N+Sg+Gen+PxSg3
bismmá#čoahkkin+N+Sg+Gen+PxSg3
bismmáid#čoahkkin+N+Sg+Gen+PxSg3
bismá#goddi+Sem/Org+N+Sg+Gen+PxSg3
bismá+Sem/Hum+N+Sg+Gen+PxSg3
bismárra+Sem/Hum+N+Sg+Gen+PxSg3
bispa+Sem/Hum+N+Sg+Gen+PxSg3
bisse#hávka+Sem/Ani+N+Sg+Gen+PxSg3
bissehat+N+Sg+Gen+PxSg3
bisseheaddji+Sem/Hum+N+Sg+Gen+PxSg3
bisso#almmái+Sem/Hum+N+Sg+Gen+PxSg3
bisso#beahcet+N+Sg+Gen+PxSg3
bisso#biipu+N+Sg+Gen+PxSg3
bisso#hávka+Sem/Ani+N+Sg+Gen+PxSg3
bisso#neavvu+N+Sg+Gen+PxSg3
bisso#njalca+N+Sg+Gen+PxSg3
bisso#njálbmi+N+Sg+Gen+PxSg3
bisso#nálku+N+Sg+Gen+PxSg3
bisso#stohkka+N+Sg+Gen+PxSg3
bissostalli+Sem/Hum+N+Sg+Gen+PxSg3
bissu#bierggas+N+Sg+Gen+PxSg3
bissu#sturrodat+N+Sg+Gen+PxSg3
bissu+N+Sg+Gen+PxSg3
bissulvuohta+N+Sg+Gen+PxSg3
bisto#muitu+N+Sg+Gen+PxSg3
bistro+Sem/Org+Sem/Plc+N+Sg+Gen+PxSg3
bistu+N+Sg+Gen+PxSg3
bisám#roahttu+Sem/Ani+N+Sg+Gen+PxSg3
bisánan#báiki+Sem/Plc+N+Sg+Gen+PxSg3
bisánan#galba+N+Sg+Gen+PxSg3
bisánan#gieldu+N+Sg+Gen+PxSg3
bisánan#guhkkodat+N+Sg+Gen+PxSg3
bisánan#sáhcu+N+Sg+Gen+PxSg3
bisánanvuohta+N+Sg+Gen+PxSg3
boaisán+Sem/Hum+N+Sg+Gen+PxSg3
boaisán+Sem/Hum+N+Sg+Gen+PxSg3
boanni#fiskes#rássi+N+Sg+Gen+PxSg3
boarisvuohta+N+Sg+Gen+PxSg3
boarisvuođa#doarjja+N+Sg+Gen+PxSg3
boasta#bálggis+N+Sg+Gen+PxSg3
boatka#sárggis+N+Sg+Gen+PxSg3
boazo#doallo#distrikta+Sem/Org+Sem/Plc+N+Sg+Gen+PxSg3
boazo#doallo#eise#váldi+Sem/Org+N+Sg+Gen+PxSg3
boazo#doallo#organisašuvdna+Sem/Org+N+Sg+Gen+PxSg3
boazo#isit+Sem/Hum+N+Sg+Gen+PxSg3
boađus#listu+N+Sg+Gen+PxSg3
bohkká#guiski+N+Sg+Gen+PxSg3
boles#komissára+Sem/Hum+N+Sg+Gen+PxSg3
boliisa+Sem/Hum+N+Sg+Gen+PxSg3
bonjis#bovra+N+Sg+Gen+PxSg3
bonjis#gurra+N+Sg+Gen+PxSg3
bonjis#juvla+N+Sg+Gen+PxSg3
bonjis#skruvva+N+Sg+Gen+PxSg3
bonjis+N+Sg+Gen+PxSg3
bora#spire#váttisvuohta+N+Sg+Gen+PxSg3
bortnis+N+Sg+Gen+PxSg3
botkkisteapmi+N+Sg+Gen+PxSg3
botnihisvuohta+N+Sg+Gen+PxSg3
botulisma+N+Sg+Gen+PxSg3
bovccis+Sem/Plc+N+Sg+Gen+PxSg3
bramaisma+N+Sg+Gen+PxSg3
bramanisma+N+Sg+Gen+PxSg3
bromisma+N+Sg+Gen+PxSg3
buddhisma+N+Sg+Gen+PxSg3
buhtis#nieida+Sem/Hum+N+Sg+Gen+PxSg3
buhtisin#doallan+N+Sg+Gen+PxSg3
buhtisin#doallu+N+Sg+Gen+PxSg3
buhtisin#čállin+N+Sg+Gen+PxSg3
buhtismeahttunvuohta+N+Sg+Gen+PxSg3
buhtistan#sadji+Sem/Plc+N+Sg+Gen+PxSg3
buhtisteapmi+N+Sg+Gen+PxSg3
buhtisvuohta+N+Sg+Gen+PxSg3
buhtisvuođa#latnja+Sem/Plc+N+Sg+Gen+PxSg3
buhtisvuođa#rusttet+N+Sg+Gen+PxSg3
buliisa+Sem/Hum+N+Sg+Gen+PxSg3
bulljarakkis+N+Sg+Gen+PxSg3
buncarakkis+N+Sg+Gen+PxSg3
buođđo#rissi+N+Sg+Gen+PxSg3
busse#bissehat+N+Sg+Gen+PxSg3
busse#bisánan#sadji+Sem/Plc+N+Sg+Gen+PxSg3
buvro#risen+N+Sg+Gen+PxSg3
bužis+N+Sg+Gen+PxSg3
buđis+N+Sg+Gen+PxSg3
bádje#sveisen+N+Sg+Gen+PxSg3
bággo#bisáneapmi+N+Sg+Gen+PxSg3
bággo#lonistan#láhka#vuođđu+N+Sg+Gen+PxSg3
bággo#lonistan#láhka+N+Sg+Gen+PxSg3
bággo#lonistan#proseassa+N+Sg+Gen+PxSg3
bággo#lonistan#riekti+N+Sg+Gen+PxSg3
bággo#lonistan#vuođđu+N+Sg+Gen+PxSg3
bággo#lonisteaddji+N+Sg+Gen+PxSg3
bággo#lonisteapmi+N+Sg+Gen+PxSg3
báhkke#giisá+N+Sg+Gen+PxSg3
báikki#isit+Sem/Hum+N+Sg+Gen+PxSg3
báikkis#gávppašeapmi+N+Sg+Gen+PxSg3
báisa#boaltu+N+Sg+Gen+PxSg3
báisa#skuohppu+N+Sg+Gen+PxSg3
báiski+Sem/Ani+N+Sg+Gen+PxSg3
báiste#biđus+N+Sg+Gen+PxSg3
báiste#bánno+N+Sg+Gen+PxSg3
báiste+N+Sg+Gen+PxSg3
bákte#gáiski+N+Sg+Gen+PxSg3
bákte#gáiskket#šaddu+N+Sg+Gen+PxSg3
bákte#gáiskkit+N+Sg+Gen+PxSg3
bákte#sis#geaidnu+N+Sg+Gen+PxSg3
bálddis#vuogga+N+Sg+Gen+PxSg3
bálddis+Sem/Ani+N+Sg+Gen+PxSg3
bálggis#bealis+N+Sg+Gen+PxSg3
bálggis#čujuhus+N+Sg+Gen+PxSg3
bálggis+Sem/Route+N+Sg+Gen+PxSg3
bálká#lista+N+Sg+Gen+PxSg3
bálká#listu+N+Sg+Gen+PxSg3
bánis+N+Sg+Gen+PxSg3
bárahis#stávval#vearba+N+Sg+Gen+PxSg3
bátne#fális+Sem/Ani+N+Sg+Gen+PxSg3
bátne#ráhtis+N+Sg+Gen+PxSg3
bátne#ráhtis+N+Sg+Gen+PxSg3
báŋko#remissa+N+Sg+Gen+PxSg3
cahca#njuorggis+N+Sg+Gen+PxSg3
ceahkes#sárggis+N+Sg+Gen+PxSg3
ceahkis+N+Sg+Gen+PxSg3
ceakko#sárggis+N+Sg+Gen+PxSg3
ceakko#ávssis+N+Sg+Gen+PxSg3
cissa#iskkus+N+Sg+Gen+PxSg3
cissa#návli+N+Sg+Gen+PxSg3
cissa+N+Sg+Gen+PxSg3
cissá+N+Sg+Gen+PxSg3
codisilla+N+Sg+Gen+PxSg3
cuohppa+N+Sg+Gen+PxSg3
cuovka#sárggis+N+Sg+Gen+PxSg3
cáhco#čuokkis+N+Sg+Gen+PxSg3
cæsarisma+N+Sg+Gen+PxSg3
dadaisma+N+Sg+Gen+PxSg3
darwinisma+N+Sg+Gen+PxSg3
dađis#dulkon+N+Sg+Gen+PxSg3
deaddo#čuokkis+N+Sg+Gen+PxSg3
deadja#serviisa+N+Sg+Gen+PxSg3
deagga#fiskes#loppan+Sem/Ani+N+Sg+Gen+PxSg3
dearis+N+Sg+Gen+PxSg3
dearvvašvuođa#iskkadeapmi+N+Sg+Gen+PxSg3
dearvvašvuođa#ministtar+Sem/Hum+N+Sg+Gen+PxSg3
dearvvašvuođa#organisašuvdna+Sem/Org+N+Sg+Gen+PxSg3
dearvvašvuođa#registtar#láhka+N+Sg+Gen+PxSg3
dearvvuohta#mállásat+N+Sg+Gen+PxSg3
deaččalakkis+Sem/Ani+N+Sg+Gen+PxSg3
defaitisma+N+Sg+Gen+PxSg3
deisma+N+Sg+Gen+PxSg3
despotisma+N+Sg+Gen+PxSg3
determinisma+N+Sg+Gen+PxSg3
dialiisa+N+Sg+Gen+PxSg3
diehto#lista+N+Sg+Gen+PxSg3
dihtor#siskkáldas#rádju+N+Sg+Gen+PxSg3
dihtor#siskkáldas#rájus+N+Sg+Gen+PxSg3
dilettantisma+N+Sg+Gen+PxSg3
dilihisvuohta+N+Sg+Gen+PxSg3
dimorfisma+N+Sg+Gen+PxSg3
disdat+Sem/Time+N+Sg+Gen+PxSg3
disipliidna+N+Sg+Gen+PxSg3
disjunkšuvdna+N+Sg+Gen+PxSg3
diska+N+Sg+Gen+PxSg3
diskeahtta+N+Sg+Gen+PxSg3
diskeahtta#stašuvdna+N+Sg+Gen+PxSg3
diskografiija+N+Sg+Gen+PxSg3
diskográfa+N+Sg+Gen+PxSg3
diskonteren#buvtta#dahkki+N+Sg+Gen+PxSg3
diskonteren#reantu+N+Sg+Gen+PxSg3
diskonteren+N+Sg+Gen+PxSg3
diskonto+N+Sg+Gen+PxSg3
diskontu+N+Sg+Gen+PxSg3
diskoritma+N+Sg+Gen+PxSg3
diskotehka+Sem/Plc+N+Sg+Gen+PxSg3
diskriminánda+N+Sg+Gen+PxSg3
diskursa+N+Sg+Gen+PxSg3
dispa+N+Sg+Gen+PxSg3
dispa#lávde#goddi+Sem/Org+N+Sg+Gen+PxSg3
dispa+N+Sg+Gen+PxSg3
dispeansa+N+Sg+Gen+PxSg3
dispensašuvdna+N+Sg+Gen+PxSg3
dispenšuvdna+N+Sg+Gen+PxSg3
disponeanta+Sem/Hum+N+Sg+Gen+PxSg3
disposišuvdna+N+Sg+Gen+PxSg3
dissertašuvdna+N+Sg+Gen+PxSg3
dissonánsa+N+Sg+Gen+PxSg3
distributiiva+N+Sg+Gen+PxSg3
distribušuvdna+N+Sg+Gen+PxSg3
distrikta#politihkka+N+Sg+Gen+PxSg3
distrikta+Sem/Plc+Sem/Org+N+Sg+Gen+PxSg3
distrivtta#politihkka+N+Sg+Gen+PxSg3
disttat+N+Sg+Gen+PxSg3
distánsa+N+Sg+Gen+PxSg3
doaibma#dárkkisteapmi+N+Sg+Gen+PxSg3
doaibma#sisa#boahtu+N+Sg+Gen+PxSg3
doaibma#visti+N+Sg+Gen+PxSg3
doaimmahisvuohta+N+Sg+Gen+PxSg3
doaivvuhisvuohta+N+Sg+Gen+PxSg3
doalle#rist#eadni+Sem/Hum+N+Sg+Gen+PxSg3
doalli#rist#eadni+Sem/Hum+N+Sg+Gen+PxSg3
doalli#rist#áhčči+Sem/Hum+N+Sg+Gen+PxSg3
doallo#isit+Sem/Hum+N+Sg+Gen+PxSg3
doallo#mállásat+N+Sg+Gen+PxSg3
doares#bálggis+N+Sg+Gen+PxSg3
doarggistan#jietnadat+N+Sg+Gen+PxSg3
doaris+N+Sg+Gen+PxSg3
dogmatisma+N+Sg+Gen+PxSg3
dohkkehan#iskkus+N+Sg+Gen+PxSg3
dokumentarisma+N+Sg+Gen+PxSg3
dolla#viidánan#riska+N+Sg+Gen+PxSg3
domisiila+N+Sg+Gen+PxSg3
doppis+N+Sg+Gen+PxSg3
dorre#vánddis+Sem/Ani+N+Sg+Gen+PxSg3
dorvvuhisvuohta+N+Sg+Gen+PxSg3
dovdduhisvuohta+N+Sg+Gen+PxSg3
dualisma+N+Sg+Gen+PxSg3
duiskalaš+Sem/Hum+N+Sg+Gen+PxSg3
duiskka#giella+N+Sg+Gen+PxSg3
duiskka#niehtti+N+Sg+Gen+PxSg3
duiskuG+N+Sg+Gen+PxSg3
dulden#čuokkis+N+Sg+Gen+PxSg3
dulka#autorisašuvdna+N+Sg+Gen+PxSg3
dulpen#sveisen+N+Sg+Gen+PxSg3
dulvadan#álddis+N+Sg+Gen+PxSg3
dulvadan#álddis+N+Sg+Gen+PxSg3
duodje#organisašuvdna+Sem/Org+N+Sg+Gen+PxSg3
duollo#bisáneapmi+N+Sg+Gen+PxSg3
duppal#čuokkis+N+Sg+Gen+PxSg3
durvát+N+Sg+Gen+PxSg3
dynamisma+N+Sg+Gen+PxSg3
dádjadan#váttisvuohta+N+Sg+Gen+PxSg3
dáiddár#organisašuvdna+Sem/Org+N+Sg+Gen+PxSg3
dáinnis+N+Sg+Gen+PxSg3
dákte#vistta+N+Sg+Gen+PxSg3
dálu#isit+Sem/Hum+N+Sg+Gen+PxSg3
dámpa#gákkis+N+Sg+Gen+PxSg3
dárbo#iskkadus+N+Sg+Gen+PxSg3
dárkkistan#bihttá+N+Sg+Gen+PxSg3
dárkkistan#doaimmahat+Sem/Org+Sem/Plc+N+Sg+Gen+PxSg3
dárkkistan#goddi+Sem/Org+N+Sg+Gen+PxSg3
dárkkistan#jáddadeapmi+N+Sg+Gen+PxSg3
dárkkistan#latnja+Sem/Plc+N+Sg+Gen+PxSg3
dárkkistan#lávde#goddi+Sem/Org+N+Sg+Gen+PxSg3
dárkkistan#submen+N+Sg+Gen+PxSg3
dárkkistan#čuokkis+N+Sg+Gen+PxSg3
dárkkisteaddji+Sem/Hum+N+Sg+Gen+PxSg3
dárkkistus+N+Sg+Gen+PxSg3
dárkon#čuokkis+N+Sg+Gen+PxSg3
dássedisvuohta+N+Sg+Gen+PxSg3
dássehisvuohta+N+Sg+Gen+PxSg3
dássádat#čuokkis+N+Sg+Gen+PxSg3
dávge#bissu+N+Sg+Gen+PxSg3
dávver#giisá+N+Sg+Gen+PxSg3
eahkedis#beaivi+Sem/Time+N+Sg+Gen+PxSg3
eahkedis#ipmil#bálvalus+N+Sg+Gen+PxSg3
eahkedis#láhttu+N+Sg+Gen+PxSg3
eahkedis#mállásat+N+Sg+Gen+PxSg3
eahkedis#roađđi+Sem/Wthr+N+Sg+Gen+PxSg3
eahkedis#veaigi+Sem/Time+N+Sg+Gen+PxSg3
eahket#mállásat+N+Sg+Gen+PxSg3
ealjohisvuohta+N+Sg+Gen+PxSg3
ealáhus#organisašuvdna+Sem/Org+N+Sg+Gen+PxSg3
ealáhus#visti+Build+N+Sg+Gen+PxSg3
eana#divat#sisa#boahtu+N+Sg+Gen+PxSg3
eana#doallo#eise#váldi+Sem/Org+N+Sg+Gen+PxSg3
eana#doallo#ministeriija+Sem/Org+Sem/Plc+N+Sg+Gen+PxSg3
eana#doallo#ministtar+Sem/Hum+N+Sg+Gen+PxSg3
eana#vuovdin#eise#váldi+Sem/Org+N+Sg+Gen+PxSg3
eanan#doallo#eise#váldi+Sem/Org+N+Sg+Gen+PxSg3
eanan#doallo#ministtar+Sem/Hum+N+Sg+Gen+PxSg3
eanan#iskan#bihttá+N+Sg+Gen+PxSg3
eanan#registtar#bláđđi+N+Sg+Gen+PxSg3
earke#bisma#guovddáš+Sem/Org+Sem/Plc+N+Sg+Gen+PxSg3
earke#bisma+Sem/Hum+N+Sg+Gen+PxSg3
eatnan#gotte#áviisa+Sem/Org+Sem/Txt+N+Sg+Gen+PxSg3
effisieansa+N+Sg+Gen+PxSg3
egoisma+N+Sg+Gen+PxSg3
eise#váldi+Sem/Org+N+Sg+Gen+PxSg3
eisse#mearka+N+Sg+Gen+PxSg3
eisse#válde#geavat+N+Sg+Gen+PxSg3
eisse#váldi+Sem/Org+N+Sg+Gen+PxSg3
eklektisisma+N+Sg+Gen+PxSg3
eko#turisma+N+Sg+Gen+PxSg3
ekshibisjonisma+N+Sg+Gen+PxSg3
eksisteansa+N+Sg+Gen+PxSg3
eksistensialisma+N+Sg+Gen+PxSg3
eksistentiála#cealkka+N+Sg+Gen+PxSg3
eksorsisma+N+Sg+Gen+PxSg3
eksotisma+N+Sg+Gen+PxSg3
ekspresjonisma+N+Sg+Gen+PxSg3
ekspressionisma+N+Sg+Gen+PxSg3
ekstremisma+N+Sg+Gen+PxSg3
ekstremista+Sem/Hum+N+Sg+Gen+PxSg3
ekvaliseren#apposišuvdna+N+Sg+Gen+PxSg3
elektrisitehta+N+Sg+Gen+PxSg3
elektro#magnetisma+N+Sg+Gen+PxSg3
ellipsa+N+Sg+Gen+PxSg3
empirisma+N+Sg+Gen+PxSg3
epikriisa+N+Sg+Gen+PxSg3
epikureisma+N+Sg+Gen+PxSg3
episkohppa+N+Sg+Gen+PxSg3
epistemologiija+N+Sg+Gen+PxSg3
episttal+N+Sg+Gen+PxSg3
eret#sveisen+N+Sg+Gen+PxSg3
eskapisma+N+Sg+Gen+PxSg3
etnisitehta+N+Sg+Gen+PxSg3
eufemisma+N+Sg+Gen+PxSg3
eurokommunisma+N+Sg+Gen+PxSg3
evangelista+Sem/Hum+N+Sg+Gen+PxSg3
evolusjonisma+N+Sg+Gen+PxSg3
fanatisma+N+Sg+Gen+PxSg3
fanccis+N+Sg+Gen+PxSg3
farisealaš+Sem/Hum+N+Sg+Gen+PxSg3
fariseisma+N+Sg+Gen+PxSg3
fascisma+N+Sg+Gen+PxSg3
fatalisma+N+Sg+Gen+PxSg3
fauvisma+N+Sg+Gen+PxSg3
feminisma+N+Sg+Gen+PxSg3
feminista+Sem/Hum+N+Sg+Gen+PxSg3
fennougrista#kongreassa+N+Sg+Gen+PxSg3
fennougrista+Sem/Hum+N+Sg+Gen+PxSg3
fennougristihkka+N+Sg+Gen+PxSg3
feodalisma+N+Sg+Gen+PxSg3
fetisjisma+N+Sg+Gen+PxSg3
fidno#suorge#organisašuvdna+Sem/Org+N+Sg+Gen+PxSg3
fidno#visti+N+Sg+Gen+PxSg3
fielmmis+Sem/Plc+N+Sg+Gen+PxSg3
fiila#listu+N+Sg+Gen+PxSg3
filatelista+Sem/Hum+N+Sg+Gen+PxSg3
filistalaš+Sem/Hum+N+Sg+Gen+PxSg3
finalista+Sem/Hum+N+Sg+Gen+PxSg3
finánsa#ministtar+Sem/Hum+N+Sg+Gen+PxSg3
fiskadas+N+Sg+Gen+PxSg3
fiskes#beaive#loddi+Sem/Ani+N+Sg+Gen+PxSg3
fiskes#beštor+Sem/Ani+N+Sg+Gen+PxSg3
fiskes#báhpu+N+Sg+Gen+PxSg3
fiskes#cihci+Sem/Ani+N+Sg+Gen+PxSg3
fiskes#cizáš+Sem/Ani+N+Sg+Gen+PxSg3
fiskes#dávda+N+Sg+Gen+PxSg3
fiskes#gieldá+N+Sg+Gen+PxSg3
fiskes#guolli+Sem/Ani+N+Sg+Gen+PxSg3
fiskes#iris+N+Sg+Gen+PxSg3
fiskes#jeagil+N+Sg+Gen+PxSg3
fiskes#jievžžan+Sem/Ani+N+Sg+Gen+PxSg3
fiskes#loppan+N+Sg+Gen+PxSg3
fiskes#loppas+N+Sg+Gen+PxSg3
fiskes#lávki+N+Sg+Gen+PxSg3
fiskes#máđir+N+Sg+Gen+PxSg3
fiskes#narsissa+N+Sg+Gen+PxSg3
fiskes#njun#gáhkkor+Sem/Ani+N+Sg+Gen+PxSg3
fiskes#njálgga#hái#suoidni+N+Sg+Gen+PxSg3
fiskes#násti+N+Sg+Gen+PxSg3
fiskes#ruohtas+N+Sg+Gen+PxSg3
fiskes#rásse#šaddu+N+Sg+Gen+PxSg3
fiskes#rássi+N+Sg+Gen+PxSg3
fiskes#sieđga+N+Sg+Gen+PxSg3
fiskes#viola+N+Sg+Gen+PxSg3
fiskes#vizar+Sem/Ani+N+Sg+Gen+PxSg3
fiskes#čáihni+Sem/Ani+N+Sg+Gen+PxSg3
fisku+N+Sg+Gen+PxSg3
fiskár+Sem/Hum+N+Sg+Gen+PxSg3
fissiila+N+Sg+Gen+PxSg3
fitnodat#registtar+N+Sg+Gen+PxSg3
fokus#partisipánta+N+Sg+Gen+PxSg3
folio#sisa#bidju+N+Sg+Gen+PxSg3
formalisma+N+Sg+Gen+PxSg3
fototropisma+N+Sg+Gen+PxSg3
fundamentalisma+N+Sg+Gen+PxSg3
funksjonalisma+N+Sg+Gen+PxSg3
fuolahisvuohta+N+Sg+Gen+PxSg3
fuođđo#dikšun#eise#váldi+Sem/Org+N+Sg+Gen+PxSg3
futurisma+N+Sg+Gen+PxSg3
fáddá#listu+N+Sg+Gen+PxSg3
fáddá#partisipánta+Sem/Hum+N+Sg+Gen+PxSg3
fága#eise#váldi+Sem/Org+N+Sg+Gen+PxSg3
fáles#bivdo#historjá#dutki+Sem/Hum+N+Sg+Gen+PxSg3
fális+Sem/Ani+N+Sg+Gen+PxSg3
fápmo#ollisvuohta+N+Sg+Gen+PxSg3
fápmo#ráhtis+N+Sg+Gen+PxSg3
fápmo#ráhtis+N+Sg+Gen+PxSg3
fápmo#sárggis+N+Sg+Gen+PxSg3
føderalisma+N+Sg+Gen+PxSg3
føydalisma+N+Sg+Gen+PxSg3
gahper#báiski+Sem/Ani+N+Sg+Gen+PxSg3
gaidnarakkis+Sem/Ani+N+Sg+Gen+PxSg3
gaigŋir#bismmar+N+Sg+Gen+PxSg3
gallis+N+Sg+Gen+PxSg3
galmmihan#visti+N+Sg+Gen+PxSg3
galvanisma+N+Sg+Gen+PxSg3
garnisovdna+Sem/Org+N+Sg+Gen+PxSg3
gasis+Sem/Wthr+N+Sg+Gen+PxSg3
gaska#sárggis+N+Sg+Gen+PxSg3
gassa#niski+Sem/Hum+Sem/Ani+N+Sg+Gen+PxSg3
gaullisma+N+Sg+Gen+PxSg3
gavvaris#čoarvi+Sem/Ani+N+Sg+Gen+PxSg3
geahnohisvuođa#lassi+N+Sg+Gen+PxSg3
geahpis+N+Sg+Gen+PxSg3
geahččo#eise#váldi+Sem/Org+N+Sg+Gen+PxSg3
geaidno#eise#váldi+Sem/Org+N+Sg+Gen+PxSg3
geainnohisvuohta+N+Sg+Gen+PxSg3
geaissir+Sem/Hum+N+Sg+Gen+PxSg3
geaisár+Sem/Hum+N+Sg+Gen+PxSg3
geallun#giisá+N+Sg+Gen+PxSg3
geanis+N+Sg+Gen+PxSg3
geasis+N+Sg+Gen+PxSg3
geavŋŋis+Sem/Plc+N+Sg+Gen+PxSg3
geađge#rásttis+Sem/Ani+N+Sg+Gen+PxSg3
georgisma+N+Sg+Gen+PxSg3
geotropisma+N+Sg+Gen+PxSg3
germanista+Sem/Hum+N+Sg+Gen+PxSg3
germanisttalaš+Sem/Hum+N+Sg+Gen+PxSg3
gidden#mekanisma+N+Sg+Gen+PxSg3
giehta#duodje#visti+N+Sg+Gen+PxSg3
giehta#riekkis+N+Sg+Gen+PxSg3
giekkis+N+Sg+Gen+PxSg3
gielahisvuohta+N+Sg+Gen+PxSg3
gielda#ministtar+Sem/Hum+N+Sg+Gen+PxSg3
gielis+N+Sg+Gen+PxSg3
gielisvuohta+N+Sg+Gen+PxSg3
giella#geavahan#iskkadeapmi+N+Sg+Gen+PxSg3
giella#iskkadeapmi+N+Sg+Gen+PxSg3
giella#revitaliseren#prošeakta+N+Sg+Gen+PxSg3
giella#váttisvuohta+N+Sg+Gen+PxSg3
gierdo#rásttis+Sem/Ani+N+Sg+Gen+PxSg3
gigantisma+N+Sg+Gen+PxSg3
giisi+N+Sg+Gen+PxSg3
giisu+N+Sg+Gen+PxSg3
giisá#rádju+N+Sg+Gen+PxSg3
giisá+N+Sg+Gen+PxSg3
gillámuš#historjá+N+Sg+Gen+PxSg3
gilvva#visti+N+Sg+Gen+PxSg3
gimis+N+Sg+Gen+PxSg3
girje#dárkkisteapmi+N+Sg+Gen+PxSg3
girjjis+Sem/Ani+N+Sg+Gen+PxSg3
gisor+Sem/Ani+N+Sg+Gen+PxSg3
gissa+N+Sg+Gen+PxSg3
gissel+Sem/Hum+N+Sg+Gen+PxSg3
gissor+Sem/Ani+N+Sg+Gen+PxSg3
gisto#kapealla+N+Sg+Gen+PxSg3
gisto#rádju+N+Sg+Gen+PxSg3
gistta#liehppa+N+Sg+Gen+PxSg3
gistta+N+Sg+Gen+PxSg3
gistu+N+Sg+Gen+PxSg3
gitarista+Sem/Hum+N+Sg+Gen+PxSg3
givggis+N+Sg+Gen+PxSg3
gneaisa+N+Sg+Gen+PxSg3
gnostisisma+N+Sg+Gen+PxSg3
goagis+N+Sg+Gen+PxSg3
goaistas+Sem/Ani+N+Sg+Gen+PxSg3
goaivvis+N+Sg+Gen+PxSg3
goavddis+N+Sg+Gen+PxSg3
goađe#isit+Sem/Hum+N+Sg+Gen+PxSg3
gobba#bissu+N+Sg+Gen+PxSg3
godde#bálggis+N+Sg+Gen+PxSg3
godde#sarvvis+Sem/Ani+N+Sg+Gen+PxSg3
gohppo#giisá+N+Sg+Gen+PxSg3
goikkis+Sem/Plc+N+Sg+Gen+PxSg3
goikkisvuohta+N+Sg+Gen+PxSg3
golbma#čuođis+N+Sg+Gen+PxSg3
golis+Sem/Ani+N+Sg+Gen+PxSg3
goržže#niski+N+Sg+Gen+PxSg3
govdodat#riekkis+N+Sg+Gen+PxSg3
govva#iskkadeapmi+N+Sg+Gen+PxSg3
gožu#vuonccis+Sem/Ani+N+Sg+Gen+PxSg3
grammatikalisašuvdna+N+Sg+Gen+PxSg3
gravis+N+Sg+Gen+PxSg3
gravis#mearka+N+Sg+Gen+PxSg3
grossista+Sem/Hum+N+Sg+Gen+PxSg3
grundtvigianisma+N+Sg+Gen+PxSg3
gubbe#niski+Sem/Hum+N+Sg+Gen+PxSg3
guhkes#njun#čielkkis+Sem/Ani+N+Sg+Gen+PxSg3
guhkkodat#riekkis+N+Sg+Gen+PxSg3
guhtta#čuođis+N+Sg+Gen+PxSg3
guiske#skálžu+N+Sg+Gen+PxSg3
guiski+N+Sg+Gen+PxSg3
gulahallan#váttisvuohta+N+Sg+Gen+PxSg3
gullu#rásttis+Sem/Ani+N+Sg+Gen+PxSg3
guoggomas#njuorggis+N+Sg+Gen+PxSg3
guoggun#njuorggis+N+Sg+Gen+PxSg3
guohtun#iskan+N+Sg+Gen+PxSg3
guoikka#niski+N+Sg+Gen+PxSg3
guokte#čuođis+N+Sg+Gen+PxSg3
guolbba#vánddis+Sem/Ani+N+Sg+Gen+PxSg3
guolli+Sem/Ani+N+Sg+Gen+PxSg3
guolástan#eise#váldi+Sem/Org+N+Sg+Gen+PxSg3
guolástus#eise#váldi+Sem/Org+N+Sg+Gen+PxSg3
guolástus#ministtar+Sem/Hum+N+Sg+Gen+PxSg3
guolástus#váttisvuohta+N+Sg+Gen+PxSg3
guoppar#mális+N+Sg+Gen+PxSg3
guovda#ráhtis+N+Sg+Gen+PxSg3
guovda#ráhtis+N+Sg+Gen+PxSg3
guovda#sárggis+N+Sg+Gen+PxSg3
guovddáš#eise#váldi+Sem/Org+N+Sg+Gen+PxSg3
guovddáš#sárggis+N+Sg+Gen+PxSg3
guovllu#revisora+Sem/Hum+N+Sg+Gen+PxSg3
guovlo#ministtar+Sem/Hum+N+Sg+Gen+PxSg3
guovttis+N+Sg+Gen+PxSg3
guovttis+N+Sg+Gen+PxSg3
gussa#mielahisvuohta+N+Sg+Gen+PxSg3
gymnasista+Sem/Hum+N+Sg+Gen+PxSg3
gyrodactilosis+N+Sg+Gen+PxSg3
gádde#fiski+Sem/Ani+N+Sg+Gen+PxSg3
gádde#sárggis+N+Sg+Gen+PxSg3
gáhtegismmos+N+Sg+Gen+PxSg3
gáhtten#eise#váldi+Sem/Org+N+Sg+Gen+PxSg3
gáicca#guiski+N+Sg+Gen+PxSg3
gáirris+Sem/Ani+N+Sg+Gen+PxSg3
gáisi+N+Sg+Gen+PxSg3
gáiske#ruohtas+N+Sg+Gen+PxSg3
gáiski+N+Sg+Gen+PxSg3
gáiskkit+N+Sg+Gen+PxSg3
gáisá#bussá#geahpil+N+Sg+Gen+PxSg3
gáisá#ráidu+N+Sg+Gen+PxSg3
gáisá+N+Sg+Gen+PxSg3
gákkis+N+Sg+Gen+PxSg3
gállis+Sem/Hum+N+Sg+Gen+PxSg3
gállis+Sem/Hum+N+Sg+Gen+PxSg3
gállo#fális+Sem/Ani+N+Sg+Gen+PxSg3
gálvo#giisá+N+Sg+Gen+PxSg3
gánis+N+Sg+Gen+PxSg3
gánis+N+Sg+Gen+PxSg3
gárbbis+N+Sg+Gen+PxSg3
gárihuhttin#váttisvuohta+N+Sg+Gen+PxSg3
gáskkis+Sem/Ani+N+Sg+Gen+PxSg3
gásta#rist#eadni+Sem/Hum+N+Sg+Gen+PxSg3
gásta#rist#áhčči+Sem/Hum+N+Sg+Gen+PxSg3
gátnis+N+Sg+Gen+PxSg3
gávcci#čuođis+N+Sg+Gen+PxSg3
gávdnjarakkis+Sem/Ani+N+Sg+Gen+PxSg3
gávpe#registtar+N+Sg+Gen+PxSg3
gávpe#visti+N+Sg+Gen+PxSg3
gávppašan#listu+N+Sg+Gen+PxSg3
gážžárisvuohta+N+Sg+Gen+PxSg3
hattehisvuohta+N+Sg+Gen+PxSg3
haugianisma+N+Sg+Gen+PxSg3
heahte#bissehan#ráhkkanus+N+Sg+Gen+PxSg3
heaisa+N+Sg+Gen+PxSg3
heastta#guiski+N+Sg+Gen+PxSg3
hedonisma+N+Sg+Gen+PxSg3
hegelianisma+N+Sg+Gen+PxSg3
helio#tropisma+N+Sg+Gen+PxSg3
hellenisma+N+Sg+Gen+PxSg3
hermafroditisma+N+Sg+Gen+PxSg3
hermafrodittisma+N+Sg+Gen+PxSg3
heroisma+N+Sg+Gen+PxSg3
hibiskus+N+Sg+Gen+PxSg3
hiistu+N+Sg+Gen+PxSg3
hinduisma+N+Sg+Gen+PxSg3
hirsa#visti+N+Sg+Gen+PxSg3
hissa+N+Sg+Gen+PxSg3
histamiidna+N+Sg+Gen+PxSg3
historihkkar+Sem/Hum+N+Sg+Gen+PxSg3
historihkka+N+Sg+Gen+PxSg3
historihkkár+Sem/Hum+N+Sg+Gen+PxSg3
historiográfa+Sem/Hum+N+Sg+Gen+PxSg3
historisma+N+Sg+Gen+PxSg3
historjá#dutki+Sem/Hum+N+Sg+Gen+PxSg3
historjá#searvi+Sem/Org+N+Sg+Gen+PxSg3
historjá#vearistus+N+Sg+Gen+PxSg3
historjá+N+Sg+Gen+PxSg3
hoašša#vuonccis+Sem/Ani+N+Sg+Gen+PxSg3
holbbis+N+Sg+Gen+PxSg3
holggas#bissun+N+Sg+Gen+PxSg3
huksen#dárkkisteaddji+Sem/Hum+N+Sg+Gen+PxSg3
huksen#dárkkisteapmi+N+Sg+Gen+PxSg3
humanisma+N+Sg+Gen+PxSg3
humanista+Sem/Hum+N+Sg+Gen+PxSg3
hupman#syntetisáhtor+N+Sg+Gen+PxSg3
hypnotisma+N+Sg+Gen+PxSg3
hádja#gáiski+N+Sg+Gen+PxSg3
háiso#suoidni+N+Sg+Gen+PxSg3
hálddahus#eisse#váldi+Sem/Org+N+Sg+Gen+PxSg3
hálddašan#eise#váldi+Sem/Org+N+Sg+Gen+PxSg3
háluhisvuohta+N+Sg+Gen+PxSg3
hámman#álddis+N+Sg+Gen+PxSg3
hánisvuohta+N+Sg+Gen+PxSg3
hárát#bánis+N+Sg+Gen+PxSg3
hávla#bissu+N+Sg+Gen+PxSg3
hávrris+Sem/Ani+N+Sg+Gen+PxSg3
idealisma+N+Sg+Gen+PxSg3
idealista+Sem/Hum+N+Sg+Gen+PxSg3
identifiseren#apposišuvdna+N+Sg+Gen+PxSg3
identifiseren#operašuvdna+N+Sg+Gen+PxSg3
ieš#bistu+N+Sg+Gen+PxSg3
ieš#justiisa+N+Sg+Gen+PxSg3
ieš#visolaš#doallu+N+Sg+Gen+PxSg3
ieš#visolaš+Sem/Hum+N+Sg+Gen+PxSg3
iisa#mearra+N+Sg+Gen+PxSg3
iissot+N+Sg+Gen+PxSg3
iissot+N+Sg+Gen+PxSg3
illusjonisma+N+Sg+Gen+PxSg3
imagisma+N+Sg+Gen+PxSg3
immaterialisma+N+Sg+Gen+PxSg3
imperialisma+N+Sg+Gen+PxSg3
impresjonisma+N+Sg+Gen+PxSg3
impressionisma+N+Sg+Gen+PxSg3
improvisašuvdna+N+Sg+Gen+PxSg3
indifferentisma+N+Sg+Gen+PxSg3
individualisma+N+Sg+Gen+PxSg3
industrialiserejupmi+N+Sg+Gen+PxSg3
industrialisma+N+Sg+Gen+PxSg3
infantilisma+N+Sg+Gen+PxSg3
infiltrašuvdna#álddis+N+Sg+Gen+PxSg3
instrumentalisma+N+Sg+Gen+PxSg3
intellektualisma+N+Sg+Gen+PxSg3
intreassa#organisašuvdna+Sem/Org+N+Sg+Gen+PxSg3
iris#šaddu+N+Sg+Gen+PxSg3
irredentisma+N+Sg+Gen+PxSg3
isit#gielda+N+Sg+Gen+PxSg3
isit+Sem/Hum+N+Sg+Gen+PxSg3
isitvuohta+N+Sg+Gen+PxSg3
iskan#geatnegasvuohta+N+Sg+Gen+PxSg3
iskan#geavus+N+Sg+Gen+PxSg3
iskan#juohkin+N+Sg+Gen+PxSg3
iskan#luodda+N+Sg+Gen+PxSg3
iskan#vuoigatvuohta+N+Sg+Gen+PxSg3
iskan#vuostái#váldin+N+Sg+Gen+PxSg3
iskan+N+Sg+Gen+PxSg3
iskkadallan+N+Sg+Gen+PxSg3
iskkadan#doaibma+N+Sg+Gen+PxSg3
iskkadan#jahki+Sem/Time+N+Sg+Gen+PxSg3
iskkadan#kommišuvdna+Sem/Org+N+Sg+Gen+PxSg3
iskkadan#latnja+Sem/Plc+N+Sg+Gen+PxSg3
iskkadeaddji+Sem/Hum+N+Sg+Gen+PxSg3
iskkadeapmi+N+Sg+Gen+PxSg3
iskkus#bohcci+N+Sg+Gen+PxSg3
iskkus#logaldat+N+Sg+Gen+PxSg3
iskkus+N+Sg+Gen+PxSg3
iskkár+Sem/Hum+N+Sg+Gen+PxSg3
iskár#lihkadus+N+Sg+Gen+PxSg3
iskár#čoahkkin+N+Sg+Gen+PxSg3
isláma+Sem/Hum+Sem/Group+N+Sg+Gen+PxSg3
islándda#giella+N+Sg+Gen+PxSg3
islándda#jeagil+N+Sg+Gen+PxSg3
ismaellaš+Sem/Hum+N+Sg+Gen+PxSg3
isoglossa+N+Sg+Gen+PxSg3
isolasjonisma+N+Sg+Gen+PxSg3
isolašuvdna+N+Sg+Gen+PxSg3
isomorfisma+N+Sg+Gen+PxSg3
israellaš+Sem/Hum+N+Sg+Gen+PxSg3
isá+Sem/Hum+N+Sg+Gen+PxSg3
itakisma+N+Sg+Gen+PxSg3
iđedis#beaivi+Sem/Time+N+Sg+Gen+PxSg3
iđedis#guovsso#livva+N+Sg+Gen+PxSg3
iđedis#guovssu+Sem/Time+N+Sg+Gen+PxSg3
iđedis#idja+Sem/Time+N+Sg+Gen+PxSg3
iđedis#roađđi+N+Sg+Gen+PxSg3
iđedis#veaigi+Sem/Time+N+Sg+Gen+PxSg3
iđđedis#beaivi+Sem/Time+N+Sg+Gen+PxSg3
iđđedis#guovsso#livva+N+Sg+Gen+PxSg3
iđđedis#idja+Sem/Time+N+Sg+Gen+PxSg3
iđđedis#roađđi+N+Sg+Gen+PxSg3
iđđedis#veaigi+Sem/Time+N+Sg+Gen+PxSg3
jalŋŋis+N+Sg+Gen+PxSg3
jaspis+N+Sg+Gen+PxSg3
jeagge#vuonccis+Sem/Ani+N+Sg+Gen+PxSg3
jiddisch+N+Sg+Gen+PxSg3
jiegis+Sem/Ani+N+Sg+Gen+PxSg3
jiehkis+Sem/Ani+N+Sg+Gen+PxSg3
jiekŋa#čielkkis+Sem/Ani+N+Sg+Gen+PxSg3
jienahisvuohta+N+Sg+Gen+PxSg3
jienastus#lohko#lista+N+Sg+Gen+PxSg3
jingoisma+N+Sg+Gen+PxSg3
johtalus#dárkkisteaddji+Sem/Hum+N+Sg+Gen+PxSg3
johtolat#dárkkisteapmi+N+Sg+Gen+PxSg3
johtolat#lihkuhisvuohta+N+Sg+Gen+PxSg3
johtolat#organiseren+N+Sg+Gen+PxSg3
johtti#sáme#lista+N+Sg+Gen+PxSg3
johtu+N+Sg+Gen+PxSg3
jorbalassii#luisten+N+Sg+Gen+PxSg3
jorbbistan#ávnnas+N+Sg+Gen+PxSg3
jorggis+N+Sg+Gen+PxSg3
jorggistan#geainnus+N+Sg+Gen+PxSg3
journalisma+N+Sg+Gen+PxSg3
journalista#oahppu+N+Sg+Gen+PxSg3
journalista#searvi+Sem/Org+N+Sg+Gen+PxSg3
journalista+Sem/Hum+N+Sg+Gen+PxSg3
journalistihkka+N+Sg+Gen+PxSg3
jođihisvuohta+N+Sg+Gen+PxSg3
jođuhisvuohta+N+Sg+Gen+PxSg3
jođánis#breava+N+Sg+Gen+PxSg3
jođánis#geaidnu+N+Sg+Gen+PxSg3
jođánis#girji+N+Sg+Gen+PxSg3
jođánis#reive+N+Sg+Gen+PxSg3
judaisma+N+Sg+Gen+PxSg3
juguhisvuohta+N+Sg+Gen+PxSg3
juovla#aviisa+Sem/Txt+N+Sg+Gen+PxSg3
juovva#gáiski+N+Sg+Gen+PxSg3
jurdda#sárggis+N+Sg+Gen+PxSg3
jurisdikšuvdna+N+Sg+Gen+PxSg3
jurista+Sem/Hum+N+Sg+Gen+PxSg3
justiisa#departemeanta+Sem/Org+N+Sg+Gen+PxSg3
justiisa#komitea+Sem/Org+N+Sg+Gen+PxSg3
justiisa#komitéa+Sem/Org+N+Sg+Gen+PxSg3
justiisa#lávde#goddi+Sem/Org+N+Sg+Gen+PxSg3
justiisa#ministtar+Sem/Hum+N+Sg+Gen+PxSg3
justiisa+N+Sg+Gen+PxSg3
justis#lávde#goddi+Sem/Org+N+Sg+Gen+PxSg3
justis#ministtar+Sem/Hum+N+Sg+Gen+PxSg3
jápma#čuokkis+N+Sg+Gen+PxSg3
jávohis#giella+N+Sg+Gen+PxSg3
jávohisvuohta+N+Sg+Gen+PxSg3
jávohisvuođa#geasku+N+Sg+Gen+PxSg3
kabbalisma+N+Sg+Gen+PxSg3
kalaallisut#giella+N+Sg+Gen+PxSg3
kalvinisma+N+Sg+Gen+PxSg3
kannibalisma+N+Sg+Gen+PxSg3
kanslista+Sem/Hum+N+Sg+Gen+PxSg3
kantianisma+N+Sg+Gen+PxSg3
kapitalisma+N+Sg+Gen+PxSg3
karakteristihkka+N+Sg+Gen+PxSg3
kasuistihkka+N+Sg+Gen+PxSg3
katolisisma+N+Sg+Gen+PxSg3
kaušunista+Sem/Hum+N+Sg+Gen+PxSg3
keaissir+Sem/Hum+N+Sg+Gen+PxSg3
keaisár+Sem/Hum+N+Sg+Gen+PxSg3
kenislaš+Sem/Hum+N+Sg+Gen+PxSg3
kiisi+N+Sg+Gen+PxSg3
klassifiseren#vuogádat+N+Sg+Gen+PxSg3
klassisisma+N+Sg+Gen+PxSg3
klerikalisma+N+Sg+Gen+PxSg3
kliissár+Sem/Hum+N+Sg+Gen+PxSg3
klisttar+N+Sg+Gen+PxSg3
kodisilla+N+Sg+Gen+PxSg3
kollektivisma+N+Sg+Gen+PxSg3
kolonialisma+N+Sg+Gen+PxSg3
kolonisašuvdna+N+Sg+Gen+PxSg3
koloniseren#doaibma+N+Sg+Gen+PxSg3
kolonista+Sem/Hum+N+Sg+Gen+PxSg3
kommersialisma+N+Sg+Gen+PxSg3
kommunisma+N+Sg+Gen+PxSg3
kommunista+Sem/Hum+N+Sg+Gen+PxSg3
komponista+Sem/Hum+N+Sg+Gen+PxSg3
kompromissa+N+Sg+Gen+PxSg3
konfesjonalisma+N+Sg+Gen+PxSg3
konformisma+N+Sg+Gen+PxSg3
konfusianisma+N+Sg+Gen+PxSg3
konkretisma+N+Sg+Gen+PxSg3
konservatisma+N+Sg+Gen+PxSg3
konsonantisma+N+Sg+Gen+PxSg3
konstruktivisma+N+Sg+Gen+PxSg3
konten#lista+N+Sg+Gen+PxSg3
konten#listu+N+Sg+Gen+PxSg3
konvensjonalisma+N+Sg+Gen+PxSg3
konvenšunalisma+N+Sg+Gen+PxSg3
korporativisma+N+Sg+Gen+PxSg3
kosmopolitisma+N+Sg+Gen+PxSg3
kriisa+N+Sg+Gen+PxSg3
kriminalistihkka+N+Sg+Gen+PxSg3
krisen#surbmi+N+Sg+Gen+PxSg3
kristtalaš+Sem/Hum+N+Sg+Gen+PxSg3
kristtalašvuohta+N+Sg+Gen+PxSg3
kristus#symbola+N+Sg+Gen+PxSg3
kristálla+N+Sg+Gen+PxSg3
kritisisma+N+Sg+Gen+PxSg3
krypto#kommunisma+N+Sg+Gen+PxSg3
kubisma+N+Sg+Gen+PxSg3
kulissa+N+Sg+Gen+PxSg3
kultur#historjá+N+Sg+Gen+PxSg3
kultur#imperialisma+N+Sg+Gen+PxSg3
kultur#ministtar+Sem/Hum+N+Sg+Gen+PxSg3
kultur#muito#eise#váldi+Sem/Org+N+Sg+Gen+PxSg3
kultur#organisašuvdna+Sem/Org+N+Sg+Gen+PxSg3
kultur#radikalisma+N+Sg+Gen+PxSg3
kumma#riekkis+N+Sg+Gen+PxSg3
kvaliteahtta+N+Sg+Gen+PxSg3
kvantifiseren#apposišuvdna+N+Sg+Gen+PxSg3
kynisma+N+Sg+Gen+PxSg3
káhtegismmos+N+Sg+Gen+PxSg3
káhtekismmos+N+Sg+Gen+PxSg3
lahpis+Sem/Ani+N+Sg+Gen+PxSg3
lamaisma+N+Sg+Gen+PxSg3
lappe#kodisilla+N+Sg+Gen+PxSg3
lasta#máisa+N+Sg+Gen+PxSg3
lasta#rissi+N+Sg+Gen+PxSg3
latnja#siekkis+N+Sg+Gen+PxSg3
leaska#nisu+Sem/Hum+N+Sg+Gen+PxSg3
leastadianisma+N+Sg+Gen+PxSg3
leninisma+N+Sg+Gen+PxSg3
liberalisma+N+Sg+Gen+PxSg3
liekkas#báisan+N+Sg+Gen+PxSg3
liekkas#rasttidan#koeffisieanta+N+Sg+Gen+PxSg3
lihkohisvuohta+N+Sg+Gen+PxSg3
lihkuhisvuohta+N+Sg+Gen+PxSg3
liisen+N+Sg+Gen+PxSg3
liisku+Sem/Ani+N+Sg+Gen+PxSg3
linearisašuvdna+N+Sg+Gen+PxSg3
lingvista+Sem/Hum+N+Sg+Gen+PxSg3
lingvistihkka+N+Sg+Gen+PxSg3
liseansa+N+Sg+Gen+PxSg3
lisensiáhta+Sem/Hum+N+Sg+Gen+PxSg3
lisensiáhtta+Sem/Hum+N+Sg+Gen+PxSg3
lissa+Sem/Hum+N+Sg+Gen+PxSg3
lista+N+Sg+Gen+PxSg3
listo#duolbbus+N+Sg+Gen+PxSg3
listu+N+Sg+Gen+PxSg3
listá+N+Sg+Gen+PxSg3
litnet#eise#váldi+Sem/Org+N+Sg+Gen+PxSg3
livnnet#eise#váldi+Sem/Org+N+Sg+Gen+PxSg3
livttes#risen+N+Sg+Gen+PxSg3
loahppa#iskkus+N+Sg+Gen+PxSg3
loaŋkkisteapmi+N+Sg+Gen+PxSg3
lobbyisma+N+Sg+Gen+PxSg3
lobihisvuođa#árta+N+Sg+Gen+PxSg3
logisma+N+Sg+Gen+PxSg3
lohte#sveisa+N+Sg+Gen+PxSg3
lokála#patriotisma+N+Sg+Gen+PxSg3
lonis+N+Sg+Gen+PxSg3
lonisteaddji+Sem/Hum+N+Sg+Gen+PxSg3
luiste+N+Sg+Gen+PxSg3
luisten+N+Sg+Gen+PxSg3
luodda#dárkilis#plánen+N+Sg+Gen+PxSg3
luodda#earro#lihkuhisvuohta+N+Sg+Gen+PxSg3
luodda#eise#váldi+Sem/Org+N+Sg+Gen+PxSg3
luodda#iskan#mašiidna+N+Sg+Gen+PxSg3
luonddu#bálggis+N+Sg+Gen+PxSg3
luonddu#sisa#bahkken+N+Sg+Gen+PxSg3
luovddis+N+Sg+Gen+PxSg3
luođđa#sárggis+N+Sg+Gen+PxSg3
lusttuhisvuohta+N+Sg+Gen+PxSg3
láhka#mieđisvuohta+N+Sg+Gen+PxSg3
láhtte#niski+N+Sg+Gen+PxSg3
láigo#latnja#visti+N+Sg+Gen+PxSg3
lámisvuohta+N+Sg+Gen+PxSg3
láppis+Sem/Ani+N+Sg+Gen+PxSg3
láse#bealis+N+Sg+Gen+PxSg3
lásis+Sem/Plc+N+Sg+Gen+PxSg3
láskko#ávssis+N+Sg+Gen+PxSg3
lássen#riekkis+N+Sg+Gen+PxSg3
lássis+Sem/Plc+N+Sg+Gen+PxSg3
lávgadan#riekkis+N+Sg+Gen+PxSg3
lávgo#álddis+N+Sg+Gen+PxSg3
lávkkis+Sem/Ani+N+Sg+Gen+PxSg3
láđisvuohta+N+Sg+Gen+PxSg3
læstadianisma+N+Sg+Gen+PxSg3
machiavellisma+N+Sg+Gen+PxSg3
magisttar+Sem/Hum+N+Sg+Gen+PxSg3
magnetisma+N+Sg+Gen+PxSg3
manikeisma+N+Sg+Gen+PxSg3
manne#fiskadas+N+Sg+Gen+PxSg3
manuhisvuohta+N+Sg+Gen+PxSg3
maoisma+N+Sg+Gen+PxSg3
marxisma-leninisma+N+Sg+Gen+PxSg3
marxisma+N+Sg+Gen+PxSg3
masochisma+N+Sg+Gen+PxSg3
matematihkka#váttisvuohta+N+Sg+Gen+PxSg3
materialisma+N+Sg+Gen+PxSg3
maŋis#boahtti+Sem/Hum+N+Sg+Gen+PxSg3
maŋis#báhcci+Sem/Hum+N+Sg+Gen+PxSg3
maŋis#báhcciid#ealáhat+N+Sg+Gen+PxSg3
maŋis#báhcciid#penšuvdna+N+Sg+Gen+PxSg3
maŋis#čuovvu+N+Sg+Gen+PxSg3
maŋŋe#bismmar+N+Sg+Gen+PxSg3
mccarthyisma+N+Sg+Gen+PxSg3
meahcce#visti+N+Sg+Gen+PxSg3
meahci#iskkadeapmi+N+Sg+Gen+PxSg3
meaisil+N+Sg+Gen+PxSg3
meande#riekkis+N+Sg+Gen+PxSg3
meanno#váttisvuohta+N+Sg+Gen+PxSg3
mearehisvuohta+N+Sg+Gen+PxSg3
mearihisvuohta+N+Sg+Gen+PxSg3
mearka#registtar+N+Sg+Gen+PxSg3
medisiidna+N+Sg+Gen+PxSg3
medisiinnár+Sem/Hum+N+Sg+Gen+PxSg3
medisinála#ráđđehus+Sem/Org+N+Sg+Gen+PxSg3
meisset+N+Sg+Gen+PxSg3
mekanisma+N+Sg+Gen+PxSg3
merkantilisma+N+Sg+Gen+PxSg3
metabolisma+N+Sg+Gen+PxSg3
metodisma+N+Sg+Gen+PxSg3
metálla#sis#doallu+N+Sg+Gen+PxSg3
miel#lahtto#listu+N+Sg+Gen+PxSg3
mielahisvuohta+N+Sg+Gen+PxSg3
miella#ráfihisvuohta+N+Sg+Gen+PxSg3
miestta#rásttis+Sem/Ani+N+Sg+Gen+PxSg3
militarisma+N+Sg+Gen+PxSg3
minister+Sem/Hum+N+Sg+Gen+PxSg3
ministeriija+Sem/Org+Sem/Plc+N+Sg+Gen+PxSg3
ministtar#ráđđi+Sem/Org+N+Sg+Gen+PxSg3
ministtar+Sem/Hum+N+Sg+Gen+PxSg3
miss+N+Sg+Gen+PxSg3
misseriibma+N+Sg+Gen+PxSg3
misseriidna+N+Sg+Gen+PxSg3
missiila+N+Sg+Gen+PxSg3
missu+N+Sg+Gen+PxSg3
moalla#sárggis+N+Sg+Gen+PxSg3
moana#gallis+N+Sg+Gen+PxSg3
moanat#gallis+N+Sg+Gen+PxSg3
moattis+N+Sg+Gen+PxSg3
modernisma+N+Sg+Gen+PxSg3
mohtor#fievro#lihkuhisvuohta+N+Sg+Gen+PxSg3
mohtoriseren+N+Sg+Gen+PxSg3
mollen#geađge#kvaliteahtta+N+Sg+Gen+PxSg3
monetarisma+N+Sg+Gen+PxSg3
mongolisma+N+Sg+Gen+PxSg3
monisma+N+Sg+Gen+PxSg3
monne#fiskadas+N+Sg+Gen+PxSg3
monne#visppos+N+Sg+Gen+PxSg3
monne#visppus+N+Sg+Gen+PxSg3
monopola#kapitalisma+N+Sg+Gen+PxSg3
monoteisma+N+Sg+Gen+PxSg3
moralisma+N+Sg+Gen+PxSg3
morfinisma+N+Sg+Gen+PxSg3
mormonisma+N+Sg+Gen+PxSg3
morččis+N+Sg+Gen+PxSg3
morččis+N+Sg+Gen+PxSg3
mosaisma+N+Sg+Gen+PxSg3
muhamedanisma+N+Sg+Gen+PxSg3
muhammedanisma+N+Sg+Gen+PxSg3
muohta#bálggis+N+Sg+Gen+PxSg3
muorra#jalŋŋis+N+Sg+Gen+PxSg3
muorra#visti+N+Sg+Gen+PxSg3
muotkun#gárbbis+N+Sg+Gen+PxSg3
sis#muotkun+N+Sg+Gen+PxSg3
muslimisma+N+Sg+Gen+PxSg3
mystisisma+N+Sg+Gen+PxSg3
má#ilmmi#historjá+N+Sg+Gen+PxSg3
máisa#golmma#čiegat+N+Sg+Gen+PxSg3
máisa#jáffu+N+Sg+Gen+PxSg3
máisa#oaivi+N+Sg+Gen+PxSg3
máisa#rievdna+N+Sg+Gen+PxSg3
máisa+N+Sg+Gen+PxSg3
máisi+Sem/Hum+N+Sg+Gen+PxSg3
máistin#dovdda+N+Sg+Gen+PxSg3
máistin#čuolbma+N+Sg+Gen+PxSg3
máistin+N+Sg+Gen+PxSg3
máistta#mihttu+N+Sg+Gen+PxSg3
máistta#seagáš+N+Sg+Gen+PxSg3
máistta+N+Sg+Gen+PxSg3
máistu+N+Sg+Gen+PxSg3
máisá+Sem/Hum+N+Sg+Gen+PxSg3
málddis+N+Sg+Gen+PxSg3
máles#risen+N+Sg+Gen+PxSg3
mális+N+Sg+Gen+PxSg3
mállásat+N+Sg+Gen+PxSg3
mánná#giisá+N+Sg+Gen+PxSg3
mátke#giisá+N+Sg+Gen+PxSg3
máŋgga#geavahus#visti+N+Sg+Gen+PxSg3
nagis#beaivi+N+Sg+Gen+PxSg3
naivisma+N+Sg+Gen+PxSg3
nanisma+N+Sg+Gen+PxSg3
narko-listu+N+Sg+Gen+PxSg3
narsisma+N+Sg+Gen+PxSg3
narsissa+N+Sg+Gen+PxSg3
narsissisma+N+Sg+Gen+PxSg3
nasalisašuvdna+N+Sg+Gen+PxSg3
nasisma+N+Sg+Gen+PxSg3
nasista+Sem/Hum+N+Sg+Gen+PxSg3
nasjonalisma+N+Sg+Gen+PxSg3
nasjonála#sosialisma+N+Sg+Gen+PxSg3
nationalisma+N+Sg+Gen+PxSg3
nationalista+Sem/Hum+N+Sg+Gen+PxSg3
nativisma+N+Sg+Gen+PxSg3
naturalisma+N+Sg+Gen+PxSg3
naturisma+N+Sg+Gen+PxSg3
našunalisma+N+Sg+Gen+PxSg3
negativisma+N+Sg+Gen+PxSg3
nenetsa#nisson+Sem/Hum+N+Sg+Gen+PxSg3
neo#klassisisma+N+Sg+Gen+PxSg3
neo#realisma+N+Sg+Gen+PxSg3
nepotisma+N+Sg+Gen+PxSg3
netto#sisa#boahtu+N+Sg+Gen+PxSg3
neutralisašuvdna+N+Sg+Gen+PxSg3
nieiddas#nisson+Sem/Hum+N+Sg+Gen+PxSg3
nierra#bealis+N+Sg+Gen+PxSg3
nihilisma+N+Sg+Gen+PxSg3
niisa#beaŋka+N+Sg+Gen+PxSg3
niisa#jorri+N+Sg+Gen+PxSg3
niisa#mohkki+N+Sg+Gen+PxSg3
niisa#soabbi+N+Sg+Gen+PxSg3
niisa+N+Sg+Gen+PxSg3
nisga+Sem/Hum+N+Sg+Gen+PxSg3
niske#báddi+N+Sg+Gen+PxSg3
niske#gohpi+N+Sg+Gen+PxSg3
niske#lávže#geassin+N+Sg+Gen+PxSg3
niske#láđđi+N+Sg+Gen+PxSg3
niske#mieigan+N+Sg+Gen+PxSg3
niske#mátta+N+Sg+Gen+PxSg3
niske#refleaksa+N+Sg+Gen+PxSg3
niske#suotna+N+Sg+Gen+PxSg3
niski+N+Sg+Gen+PxSg3
niskkis+N+Sg+Gen+PxSg3
niskkis+N+Sg+Gen+PxSg3
niská+N+Sg+Gen+PxSg3
niso#gordni+N+Sg+Gen+PxSg3
niso#jáffu+N+Sg+Gen+PxSg3
niso#jáffut+N+Sg+Gen+PxSg3
niso#ládju+N+Sg+Gen+PxSg3
niso#láibbastat+N+Sg+Gen+PxSg3
niso#láibi+N+Sg+Gen+PxSg3
nisson#bargo#sadji+Sem/Plc+N+Sg+Gen+PxSg3
nisson#beaivi+Sem/Time+N+Sg+Gen+PxSg3
nisson#bealle+N+Sg+Gen+PxSg3
nisson#bivttas+N+Sg+Gen+PxSg3
nisson#gákti+N+Sg+Gen+PxSg3
nisson#gávppašeapmi+N+Sg+Gen+PxSg3
nisson#joavku+Sem/Group+Sem/Hum+N+Sg+Gen+PxSg3
nisson#lávde#goddi+Sem/Org+N+Sg+Gen+PxSg3
nisson#olmmoš+Sem/Hum+N+Sg+Gen+PxSg3
nisson#organisašuvdna+Sem/Org+N+Sg+Gen+PxSg3
nisson#ovddasteaddji+Sem/Hum+N+Sg+Gen+PxSg3
nisson#perspektiiva+N+Sg+Gen+PxSg3
nisson#politihkka+N+Sg+Gen+PxSg3
nisson#prošeakta+N+Sg+Gen+PxSg3
nisson#ustit+Sem/Hum+N+Sg+Gen+PxSg3
nisson+Sem/Hum+N+Sg+Gen+PxSg3
nissoniid#klinihkka+Sem/Org+Sem/Plc+N+Sg+Gen+PxSg3
nissu+Sem/Ani+N+Sg+Gen+PxSg3
nissu+Sem/Ani+N+Sg+Gen+PxSg3
nisu#gordne#skahposat+N+Sg+Gen+PxSg3
nisu#gordne#čuolbma+N+Sg+Gen+PxSg3
nisu#láibbastat+N+Sg+Gen+PxSg3
nisu+Sem/Hum+N+Sg+Gen+PxSg3
nisut+N+Sg+Gen+PxSg3
nisut+N+Sg+Gen+PxSg3
njalli#lásis+Sem/Plc+N+Sg+Gen+PxSg3
njamat#nisu+Sem/Hum+N+Sg+Gen+PxSg3
njađis+N+Sg+Gen+PxSg3
njeallje#čuođis+N+Sg+Gen+PxSg3
njunis+N+Sg+Gen+PxSg3
njunne#fális+Sem/Ani+N+Sg+Gen+PxSg3
njunne#njuorggis+N+Sg+Gen+PxSg3
njuolggo#bálggis+N+Sg+Gen+PxSg3
njuorggis+N+Sg+Gen+PxSg3
njuoska#nisu+Sem/Hum+N+Sg+Gen+PxSg3
njálggis+N+Sg+Gen+PxSg3
njálmmis#luđen#bissu+N+Sg+Gen+PxSg3
nomadisma+N+Sg+Gen+PxSg3
nominalisma+N+Sg+Gen+PxSg3
non#konformisma+N+Sg+Gen+PxSg3
nordisma+N+Sg+Gen+PxSg3
norvagisma+N+Sg+Gen+PxSg3
nubbe#ruohtas+N+Sg+Gen+PxSg3
nubbi#ruohtas+N+Sg+Gen+PxSg3
nudisma+N+Sg+Gen+PxSg3
nulla#čuokkis+N+Sg+Gen+PxSg3
nuohtta#sárggis+N+Sg+Gen+PxSg3
nuorta#gáiskkit+N+Sg+Gen+PxSg3
nurke#visti+N+Sg+Gen+PxSg3
nággárisvuohta+N+Sg+Gen+PxSg3
nákkisvuohta+N+Sg+Gen+PxSg3
návllis+N+Sg+Gen+PxSg3
nøytralisma+N+Sg+Gen+PxSg3
oahpahus#ministeriija+Sem/Org+Sem/Plc+N+Sg+Gen+PxSg3
oahpahus#ministtar+Sem/Hum+N+Sg+Gen+PxSg3
oahpis+Sem/Hum+N+Sg+Gen+PxSg3
boaris+Sem/Hum+N+Sg+Gen+PxSg3
oahpistan#beana+Sem/Ani+N+Sg+Gen+PxSg3
oahpistan#galba+N+Sg+Gen+PxSg3
oahpistan#gihpa+N+Sg+Gen+PxSg3
oahpistan#girji+N+Sg+Gen+PxSg3
oahpistan#gárta+N+Sg+Gen+PxSg3
oahpistan#mearka+N+Sg+Gen+PxSg3
oahpistan#távval+N+Sg+Gen+PxSg3
oahpisteaddji+N+Sg+Gen+PxSg3
oahppan#váttisvuohta+N+Sg+Gen+PxSg3
oahppo#organisašuvdna+Sem/Org+N+Sg+Gen+PxSg3
oahppo#riekkis+N+Sg+Gen+PxSg3
oahppo#čuokkis+N+Sg+Gen+PxSg3
oaidno#iskkadeapmi+N+Sg+Gen+PxSg3
oaidno#čuokkis+N+Sg+Gen+PxSg3
oaive#isit+Sem/Hum+N+Sg+Gen+PxSg3
oaive#jorggis+N+Sg+Gen+PxSg3
oaivil#iskkadeapmi+N+Sg+Gen+PxSg3
oaivve#sis#luoitu+N+Sg+Gen+PxSg3
oaivvis#luoitin+N+Sg+Gen+PxSg3
oaivvis#rehkenastin+N+Sg+Gen+PxSg3
oaivvis#vuodjin+N+Sg+Gen+PxSg3
oalis+N+Sg+Gen+PxSg3
oanehis#filbma+N+Sg+Gen+PxSg3
oanehis#giedde#suoidni+N+Sg+Gen+PxSg3
oanehis#girdi#šillju+N+Sg+Gen+PxSg3
oanehis#njun#čuonjá+Sem/Ani+N+Sg+Gen+PxSg3
oanehis#ođju+N+Sg+Gen+PxSg3
oanehis#suoidni+N+Sg+Gen+PxSg3
oanehis#áigge#muitu+N+Sg+Gen+PxSg3
oanehis#áigge#reantu+N+Sg+Gen+PxSg3
oanehis#áigiG+N+Sg+Gen+PxSg3
oanehis#šilljo#girdin+N+Sg+Gen+PxSg3
oanehisvuohta+N+Sg+Gen+PxSg3
oarbbis+N+Sg+Gen+PxSg3
oasehisvuohta+N+Sg+Gen+PxSg3
oasse#listu+N+Sg+Gen+PxSg3
oasse#válde#listu+N+Sg+Gen+PxSg3
oazis+N+Sg+Gen+PxSg3
oađđin#váttisvuohta+N+Sg+Gen+PxSg3
objektivisma+N+Sg+Gen+PxSg3
obskurantisma+N+Sg+Gen+PxSg3
offiseara+Sem/Hum+N+Sg+Gen+PxSg3
offisiidna+N+Sg+Gen+PxSg3
ohca#bealis+N+Sg+Gen+PxSg3
ohcan#bálggis+N+Sg+Gen+PxSg3
okkultisma+N+Sg+Gen+PxSg3
oktilisvuohta+N+Sg+Gen+PxSg3
olgo#riekkis+N+Sg+Gen+PxSg3
olgo#visti+N+Sg+Gen+PxSg3
ollis#albma#buktin+N+Sg+Gen+PxSg3
ollis#govva+N+Sg+Gen+PxSg3
ollis#lávva+N+Sg+Gen+PxSg3
ollislaš#govva+N+Sg+Gen+PxSg3
ollislaš#kapitál#gollu+N+Sg+Gen+PxSg3
ollislaš#renten#nákca+N+Sg+Gen+PxSg3
ollislašvuohta+N+Sg+Gen+PxSg3
ollisvuohta+N+Sg+Gen+PxSg3
olmmoš#jorggis+N+Sg+Gen+PxSg3
opportunisma+N+Sg+Gen+PxSg3
opportunisteahtta+N+Sg+Gen+PxSg3
optimisma+N+Sg+Gen+PxSg3
optimista+Sem/Hum+N+Sg+Gen+PxSg3
organisašun#ossodat+Sem/Org+Sem/Plc+N+Sg+Gen+PxSg3
organisašuvdna#plána+N+Sg+Gen+PxSg3
organisašuvdna+Sem/Org+N+Sg+Gen+PxSg3
organiseren#málle+N+Sg+Gen+PxSg3
organiseren#rievdadeapmi+N+Sg+Gen+PxSg3
organiseren#vuohki+N+Sg+Gen+PxSg3
organisma+N+Sg+Gen+PxSg3
ortnegis#doallan+N+Sg+Gen+PxSg3
ovcci#čuođis+N+Sg+Gen+PxSg3
ovda#historjá+N+Sg+Gen+PxSg3
ovdalis#čuožžu+Sem/Hum+N+Sg+Gen+PxSg3
ovddidan#ministtar+Sem/Hum+N+Sg+Gen+PxSg3
ovttas#bargo#váttisvuohta+N+Sg+Gen+PxSg3
ođjo#rissi+N+Sg+Gen+PxSg3
ođđa#nazista+Sem/Hum+N+Sg+Gen+PxSg3
ođđasis#ealáskahttin#doaibma+N+Sg+Gen+PxSg3
ođđasis#gieđahallan+N+Sg+Gen+PxSg3
ođđasis#huksen#áigi+N+Sg+Gen+PxSg3
ođđasis#huksen+N+Sg+Gen+PxSg3
ođđasis#lihkkan+N+Sg+Gen+PxSg3
ođđasis#lágideapmi+N+Sg+Gen+PxSg3
ođđasis#rahpan+N+Sg+Gen+PxSg3
ođđasis#riegádeapmi+N+Sg+Gen+PxSg3
ođđasis#válga+N+Sg+Gen+PxSg3
paganisma+N+Sg+Gen+PxSg3
pakistánalaš+Sem/Hum+N+Sg+Gen+PxSg3
pakistánar+Sem/Hum+N+Sg+Gen+PxSg3
panteisma+N+Sg+Gen+PxSg3
papisma+N+Sg+Gen+PxSg3
papisteriija+N+Sg+Gen+PxSg3
paradiisa+Sem/Plc+N+Sg+Gen+PxSg3
parallelisma+N+Sg+Gen+PxSg3
parallellisma+N+Sg+Gen+PxSg3
parasitisma+N+Sg+Gen+PxSg3
parasittisma+N+Sg+Gen+PxSg3
parkinsonisma+N+Sg+Gen+PxSg3
parlamentarisma+N+Sg+Gen+PxSg3
parsisma+N+Sg+Gen+PxSg3
partikularisma+N+Sg+Gen+PxSg3
partisihppa+N+Sg+Gen+PxSg3
partisihpála+N+Sg+Gen+PxSg3
partisipánta+Sem/Hum+N+Sg+Gen+PxSg3
pasifisma+N+Sg+Gen+PxSg3
paternalisma+N+Sg+Gen+PxSg3
patriotisma+N+Sg+Gen+PxSg3
pauperisma+N+Sg+Gen+PxSg3
penšunista+Sem/Hum+N+Sg+Gen+PxSg3
penšunistaid#searvi+Sem/Org+N+Sg+Gen+PxSg3
perfeksjonisma+N+Sg+Gen+PxSg3
perislaš+Sem/Hum+N+Sg+Gen+PxSg3
persovdna#sisa#boahtu+N+Sg+Gen+PxSg3
pessimisma+N+Sg+Gen+PxSg3
pessimista+Sem/Hum+N+Sg+Gen+PxSg3
pietisma+N+Sg+Gen+PxSg3
pistovla+N+Sg+Gen+PxSg3
pistáša+N+Sg+Gen+PxSg3
platonisma+N+Sg+Gen+PxSg3
pluralisma+N+Sg+Gen+PxSg3
plutonisma+N+Sg+Gen+PxSg3
plána#eise#váldi+Sem/Org+N+Sg+Gen+PxSg3
pointillisma+N+Sg+Gen+PxSg3
poliisa+N+Sg+Gen+PxSg3
politiija#jurista+Sem/Hum+N+Sg+Gen+PxSg3
polyteisma+N+Sg+Gen+PxSg3
populisma+N+Sg+Gen+PxSg3
positivisma+N+Sg+Gen+PxSg3
pragmatisma+N+Sg+Gen+PxSg3
praksis+N+Sg+Gen+PxSg3
premissa+N+Sg+Gen+PxSg3
presiseren#apposišuvdna+N+Sg+Gen+PxSg3
primitivisma+N+Sg+Gen+PxSg3
prisma+N+Sg+Gen+PxSg3
privatista+Sem/Hum+N+Sg+Gen+PxSg3
priváhta#bilisma+N+Sg+Gen+PxSg3
priváhta#kapitalisma+N+Sg+Gen+PxSg3
profesjonalisma+N+Sg+Gen+PxSg3
profesjonisma+N+Sg+Gen+PxSg3
proteksjonisma+N+Sg+Gen+PxSg3
protestantisma+N+Sg+Gen+PxSg3
psoriasis#artritt+N+Sg+Gen+PxSg3
puritanisma+N+Sg+Gen+PxSg3
rabbinisma+N+Sg+Gen+PxSg3
rabulisma+N+Sg+Gen+PxSg3
radikalisma+N+Sg+Gen+PxSg3
rasisma#sátni+N+Sg+Gen+PxSg3
rasisma+N+Sg+Gen+PxSg3
rasista+Sem/Hum+N+Sg+Gen+PxSg3
rasjonalisma+N+Sg+Gen+PxSg3
rasttildan#muorra#bálggis+N+Sg+Gen+PxSg3
rastá#sárggis+N+Sg+Gen+PxSg3
ratifiseren+N+Sg+Gen+PxSg3
reaisu+N+Sg+Gen+PxSg3
realisašuvdna+N+Sg+Gen+PxSg3
realisma+N+Sg+Gen+PxSg3
realista+Sem/Hum+N+Sg+Gen+PxSg3
reduksjonisma+N+Sg+Gen+PxSg3
reformisma+N+Sg+Gen+PxSg3
regionaliseren#lávde#goddi+Sem/Org+N+Sg+Gen+PxSg3
regionalisma+N+Sg+Gen+PxSg3
register+N+Sg+Gen+PxSg3
registreren#kantuvra+Sem/Org+Sem/Plc+N+Sg+Gen+PxSg3
registreren#nummár+N+Sg+Gen+PxSg3
registreren#prošeakta+N+Sg+Gen+PxSg3
registreren#reive+N+Sg+Gen+PxSg3
registreren#vuogádat+N+Sg+Gen+PxSg3
registtar#goarta+N+Sg+Gen+PxSg3
registtar#guovddáš+Sem/Org+Sem/Plc+N+Sg+Gen+PxSg3
registtar#ruopma+N+Sg+Gen+PxSg3
registtar#viđji+N+Sg+Gen+PxSg3
registtar+N+Sg+Gen+PxSg3
rehket#doallo#dárkkisteaddji+Sem/Hum+N+Sg+Gen+PxSg3
reiskáhppi+N+Sg+Gen+PxSg3
reiskáhppi+N+Sg+Gen+PxSg3
rekvisišuvdna#čálli+Sem/Hum+N+Sg+Gen+PxSg3
rekvisišuvdna+N+Sg+Gen+PxSg3
relativisma+N+Sg+Gen+PxSg3
religiovdna#historjá+N+Sg+Gen+PxSg3
remissa#breava+N+Sg+Gen+PxSg3
remissa#reive+N+Sg+Gen+PxSg3
remissa+N+Sg+Gen+PxSg3
replihkka#sárggis+N+Sg+Gen+PxSg3
resistánsa+N+Sg+Gen+PxSg3
reumatisma+N+Sg+Gen+PxSg3
revansjisma+N+Sg+Gen+PxSg3
revisor+Sem/Hum+N+Sg+Gen+PxSg3
revisora+Sem/Hum+N+Sg+Gen+PxSg3
revitalisašuvdna+N+Sg+Gen+PxSg3
revišunisma+N+Sg+Gen+PxSg3
revmatisma+N+Sg+Gen+PxSg3
rešissevra+Sem/Hum+N+Sg+Gen+PxSg3
riddo#ministtar+Sem/Hum+N+Sg+Gen+PxSg3
riegádahttin#visti+Build+N+Sg+Gen+PxSg3
riehpo#gállis+Sem/Ani+N+Sg+Gen+PxSg3
riehpo#gállis+Sem/Ani+N+Sg+Gen+PxSg3
riehtis+Sem/Hum+N+Sg+Gen+PxSg3
riekkis+N+Sg+Gen+PxSg3
riekte#historjá#dutki+Sem/Hum+N+Sg+Gen+PxSg3
riepmo#mállásat+N+Sg+Gen+PxSg3
rigorisma+N+Sg+Gen+PxSg3
rihkko#fális+Sem/Ani+N+Sg+Gen+PxSg3
riikka#organisašuvdna+Sem/Org+N+Sg+Gen+PxSg3
riikka#sis#fárren+N+Sg+Gen+PxSg3
riisa+N+Sg+Gen+PxSg3
boazo#rikkis+Sem/Hum+N+Sg+Gen+PxSg3
rikkis+Sem/Hum+N+Sg+Gen+PxSg3
rikkisvuohta+N+Sg+Gen+PxSg3
risen+N+Sg+Gen+PxSg3
risen#buvru+N+Sg+Gen+PxSg3
risen#jáffu+N+Sg+Gen+PxSg3
risen#jáfu+N+Sg+Gen+PxSg3
risen#rievdna+N+Sg+Gen+PxSg3
risen#rievdni+N+Sg+Gen+PxSg3
risen#surbmi+N+Sg+Gen+PxSg3
risiko+N+Sg+Gen+PxSg3
riska#dássi+N+Sg+Gen+PxSg3
riska#gollu+N+Sg+Gen+PxSg3
riska#juohku+N+Sg+Gen+PxSg3
riska#lasáhus+N+Sg+Gen+PxSg3
riska+N+Sg+Gen+PxSg3
risku+N+Sg+Gen+PxSg3
rislá#reahka+N+Sg+Gen+PxSg3
rislá+N+Sg+Gen+PxSg3
rissi+N+Sg+Gen+PxSg3
ris#bárdni+Sem/Hum+N+Sg+Gen+PxSg3
ris#bárdni+Sem/Hum+N+Sg+Gen+PxSg3
ris#mánná+Sem/Hum+N+Sg+Gen+PxSg3
ris#mánná+Sem/Hum+N+Sg+Gen+PxSg3
ris#nieida+Sem/Hum+N+Sg+Gen+PxSg3
ris#nieida+Sem/Hum+N+Sg+Gen+PxSg3
ris#viellja+Sem/Hum+N+Sg+Gen+PxSg3
ris#viellja+Sem/Hum+N+Sg+Gen+PxSg3
ris#váhnen+Sem/Hum+N+Sg+Gen+PxSg3
ris#váhnen+Sem/Hum+N+Sg+Gen+PxSg3
ris#vánhen+Sem/Hum+N+Sg+Gen+PxSg3
ris#vánhen+Sem/Hum+N+Sg+Gen+PxSg3
rist#eadni+Sem/Hum+N+Sg+Gen+PxSg3
rist#oabbá+Sem/Hum+N+Sg+Gen+PxSg3
rist#áhčči+Sem/Hum+N+Sg+Gen+PxSg3
rista#heavdni+Sem/Ani+N+Sg+Gen+PxSg3
rista#muolda+N+Sg+Gen+PxSg3
rista#muorra+N+Sg+Gen+PxSg3
rista#raddi+N+Sg+Gen+PxSg3
rista#rieban+Sem/Ani+N+Sg+Gen+PxSg3
rista+N+Sg+Gen+PxSg3
ristejaččat+N+Sg+Gen+PxSg3
risttahas+Sem/Hum+N+Sg+Gen+PxSg3
risttahasvuohta+N+Sg+Gen+PxSg3
risttalašvuohta+N+Sg+Gen+PxSg3
rišša#giisi+N+Sg+Gen+PxSg3
rišša#kiisi+N+Sg+Gen+PxSg3
roaisku+N+Sg+Gen+PxSg3
roaiská+N+Sg+Gen+PxSg3
roaiste#ruovdi+N+Sg+Gen+PxSg3
rock-riekkis+N+Sg+Gen+PxSg3
rohkos#visti+Build+N+Sg+Gen+PxSg3
rojalisma+N+Sg+Gen+PxSg3
rotisseriija+N+Sg+Gen+PxSg3
ruhta#giisá+N+Sg+Gen+PxSg3
ruhta#ministtar+Sem/Hum+N+Sg+Gen+PxSg3
ruhtadan#sisa#boahtu+N+Sg+Gen+PxSg3
ruito#giisá+N+Sg+Gen+PxSg3
rumaš#visitašuvdna+N+Sg+Gen+PxSg3
run#dierpmis+Sem/Ani+N+Sg+Gen+PxSg3
ruohtta#gállis+Sem/Hum+N+Sg+Gen+PxSg3
ruohtta#gállis+Sem/Hum+N+Sg+Gen+PxSg3
ruoivát+N+Sg+Gen+PxSg3
ruovde#njađis+N+Sg+Gen+PxSg3
russen#čuokkis+N+Sg+Gen+PxSg3
rusttet#registtar+N+Sg+Gen+PxSg3
rádja#sisa#boahtu+N+Sg+Gen+PxSg3
rádje#čuokkis+N+Sg+Gen+PxSg3
ráfehisvuohta+N+Sg+Gen+PxSg3
rágge#bálddis+Sem/Ani+N+Sg+Gen+PxSg3
ráhkismeahttunvuohta+N+Sg+Gen+PxSg3
ráhkisvuohta+N+Sg+Gen+PxSg3
ráhkisvuođa#dikta+N+Sg+Gen+PxSg3
ráhkisvuođa#moraš+N+Sg+Gen+PxSg3
ráhpe#álddis+N+Sg+Gen+PxSg3
ráhppát+N+Sg+Gen+PxSg3
ráhtis+N+Sg+Gen+PxSg3
ráiski+Sem/Ani+N+Sg+Gen+PxSg3
ráisku+Sem/Hum+Sem/Ani+N+Sg+Gen+PxSg3
rámisvuohta+N+Sg+Gen+PxSg3
ránnjá#visti+N+Sg+Gen+PxSg3
rásttis+Sem/Ani+N+Sg+Gen+PxSg3
rávisvuohta+N+Sg+Gen+PxSg3
sadisma+N+Sg+Gen+PxSg3
sado#masochisma+N+Sg+Gen+PxSg3
sagahan#sarvvis+Sem/Ani+N+Sg+Gen+PxSg3
sajihisvuohta+N+Sg+Gen+PxSg3
sakkis+N+Sg+Gen+PxSg3
sakristiija+N+Sg+Gen+PxSg3
salaris+N+Sg+Gen+PxSg3
sarvvis+Sem/Ani+N+Sg+Gen+PxSg3
satanisma+N+Sg+Gen+PxSg3
satanista+Sem/Hum+N+Sg+Gen+PxSg3
seaguhus#máistta+N+Sg+Gen+PxSg3
seaibbis+N+Sg+Gen+PxSg3
seakkis+Sem/Plc+N+Sg+Gen+PxSg3
searvadahttin#ministtar+Sem/Hum+N+Sg+Gen+PxSg3
searve#organisašuvdna+Sem/Org+N+Sg+Gen+PxSg3
seaŋga#nisson+Sem/Hum+N+Sg+Gen+PxSg3
seaŋga#nisu+Sem/Hum+N+Sg+Gen+PxSg3
seismográmma+N+Sg+Gen+PxSg3
seksualisma+N+Sg+Gen+PxSg3
sekterisma+N+Sg+Gen+PxSg3
semi#finalista+Sem/Hum+N+Sg+Gen+PxSg3
seminarisma+N+Sg+Gen+PxSg3
seminarista+Sem/Hum+N+Sg+Gen+PxSg3
semittisma+N+Sg+Gen+PxSg3
sensualisma+N+Sg+Gen+PxSg3
sentralisma+N+Sg+Gen+PxSg3
sentrisma+N+Sg+Gen+PxSg3
separatisma+N+Sg+Gen+PxSg3
serialisma+N+Sg+Gen+PxSg3
servis#torg+Sem/Org+Sem/Plc+N+Sg+Gen+PxSg3
shintoisma+N+Sg+Gen+PxSg3
siekkis+N+Sg+Gen+PxSg3
siekkis+N+Sg+Gen+PxSg3
sihkkarastin#dárkkisteapmi+N+Sg+Gen+PxSg3
sihkkarastin#riekkis+N+Sg+Gen+PxSg3
sihkkaris#nállu+N+Sg+Gen+PxSg3
siidda#isit+Sem/Hum+N+Sg+Gen+PxSg3
siido#sárggis+N+Sg+Gen+PxSg3
siivvuhisvuohta+N+Sg+Gen+PxSg3
singularisma+N+Sg+Gen+PxSg3
sionisma+N+Sg+Gen+PxSg3
sis#bajáš+N+Sg+Gen+PxSg3
sis#bandy+N+Sg+Gen+PxSg3
sis#bandy#gilvu+N+Sg+Gen+PxSg3
sis#beallji+N+Sg+Gen+PxSg3
sis#biras+N+Sg+Gen+PxSg3
sis#bivttas+N+Sg+Gen+PxSg3
sis#borahat+N+Sg+Gen+PxSg3
sis#buksa+N+Sg+Gen+PxSg3
sis#buoidi+N+Sg+Gen+PxSg3
sis#buvssat+N+Sg+Gen+PxSg3
sis#báidi+N+Sg+Gen+PxSg3
sis#bándi+N+Sg+Gen+PxSg3
sis#departemeanta+N+Sg+Gen+PxSg3
sis#doallu+N+Sg+Gen+PxSg3
sis#dávda#ossodat+Sem/Org+Sem/Plc+N+Sg+Gen+PxSg3
sis#dávda+N+Sg+Gen+PxSg3
sis#eana+Sem/Plc+N+Sg+Gen+PxSg3
sis#eatnan#gilli+Sem/Plc+N+Sg+Gen+PxSg3
sis#eatnan#siida+Sem/Plc+Sem/Org+N+Sg+Gen+PxSg3
sis#gearddit+N+Sg+Gen+PxSg3
sis#giera+N+Sg+Gen+PxSg3
sis#gáhttu+N+Sg+Gen+PxSg3
sis#heagga+N+Sg+Gen+PxSg3
sis#johtolat+N+Sg+Gen+PxSg3
sis#juohkin+N+Sg+Gen+PxSg3
sis#mearra+N+Sg+Gen+PxSg3
sis#máhtu+Sem/Ani+N+Sg+Gen+PxSg3
sis#ravda#čievččastat+N+Sg+Gen+PxSg3
sis#riekkis+N+Sg+Gen+PxSg3
sis#riika+Sem/Plc+Sem/Org+N+Sg+Gen+PxSg3
sis#seaidni+N+Sg+Gen+PxSg3
sis#speajal+N+Sg+Gen+PxSg3
sis#vihki+N+Sg+Gen+PxSg3
sis#vuohčudeapmi+N+Sg+Gen+PxSg3
sis#áibmu+N+Sg+Gen+PxSg3
sis#áššiid#ministeriija+Sem/Org+Sem/Plc+N+Sg+Gen+PxSg3
sis#šuokŋa+N+Sg+Gen+PxSg3
sis-bandy+N+Sg+Gen+PxSg3
sisa#bahkkeheapmi+N+Sg+Gen+PxSg3
sisa#bahkkejeaddji+Sem/Hum+N+Sg+Gen+PxSg3
sisa#bahkken+N+Sg+Gen+PxSg3
sisa#beassan#iskkus+N+Sg+Gen+PxSg3
sisa#beassan#mearka+N+Sg+Gen+PxSg3
sisa#beassan+N+Sg+Gen+PxSg3
sisa#bidjan#vuohki+N+Sg+Gen+PxSg3
sisa#bidjo#reantu+N+Sg+Gen+PxSg3
sisa#bidju+N+Sg+Gen+PxSg3
sisa#biegga+Sem/Wthr+N+Sg+Gen+PxSg3
sisa#boahtin#luodda+N+Sg+Gen+PxSg3
sisa#boahtin#orusteapmi+N+Sg+Gen+PxSg3
sisa#boahtin#parkeren+N+Sg+Gen+PxSg3
sisa#boahto#jahki+Sem/Time+N+Sg+Gen+PxSg3
sisa#boahto#árvvoštallan+N+Sg+Gen+PxSg3
sisa#boahtti+Sem/Hum+N+Sg+Gen+PxSg3
sisa#boahtu+N+Sg+Gen+PxSg3
sisa#boađáhat+N+Sg+Gen+PxSg3
sisa#báhkkeheapmi+N+Sg+Gen+PxSg3
sisa#bálkesteapmi+N+Sg+Gen+PxSg3
sisa#dieđiheapmi+N+Sg+Gen+PxSg3
sisa#dinen+N+Sg+Gen+PxSg3
sisa#fievrredan#dieđáhus+N+Sg+Gen+PxSg3
sisa#fárrejeaddji+Sem/Hum+N+Sg+Gen+PxSg3
sisa#fárren+N+Sg+Gen+PxSg3
sisa#gaikun+N+Sg+Gen+PxSg3
sisa#gohččun+N+Sg+Gen+PxSg3
sisa#huksen+N+Sg+Gen+PxSg3
sisa#manahat+N+Sg+Gen+PxSg3
sisa#mannan+N+Sg+Gen+PxSg3
sisa#máksin#koarta+N+Sg+Gen+PxSg3
sisa#máksin#njoarru+N+Sg+Gen+PxSg3
sisa#máksin+N+Sg+Gen+PxSg3
sisa#njoarru+N+Sg+Gen+PxSg3
sisa#oastin#lávde#goddi+Sem/Org+N+Sg+Gen+PxSg3
sisa#oastin#mearri+N+Sg+Gen+PxSg3
sisa#oastin+N+Sg+Gen+PxSg3
sisa#suddan+N+Sg+Gen+PxSg3
sisa#vuodjin#gieldu+N+Sg+Gen+PxSg3
sisa#vuodjin#johtolat+N+Sg+Gen+PxSg3
sisa#vuodjin#luodda+N+Sg+Gen+PxSg3
sisa#vuojáhat+N+Sg+Gen+PxSg3
sisa#árvu+N+Sg+Gen+PxSg3
sisa#šluvsa+N+Sg+Gen+PxSg3
sisa#čoaggin+N+Sg+Gen+PxSg3
sisa#čálli+N+Sg+Gen+PxSg3
sisa#šávahat+N+Sg+Gen+PxSg3
sis#eatnan#sápmelaš+Sem/Hum+N+Sg+Gen+PxSg3
siskeluš+N+Sg+Gen+PxSg3
siski+N+Sg+Gen+PxSg3
siskiluš+N+Sg+Gen+PxSg3
siskka#bealle+N+Sg+Gen+PxSg3
siskkildas+N+Sg+Gen+PxSg3
siskkimuš+N+Sg+Gen+PxSg3
siskkin#vađđa+Sem/Plc+N+Sg+Gen+PxSg3
siskkit#beallji+N+Sg+Gen+PxSg3
siskko#bealle+N+Sg+Gen+PxSg3
siskko#bealli+N+Sg+Gen+PxSg3
siskkoš+N+Sg+Gen+PxSg3
siskkáldas#bušeahtta+N+Sg+Gen+PxSg3
siskkáldas#liekkas+N+Sg+Gen+PxSg3
siskkáldas#reanto#vuohki+N+Sg+Gen+PxSg3
siskkáldas#reantu+N+Sg+Gen+PxSg3
siskkáldas#riekti+N+Sg+Gen+PxSg3
siskkáldas#soahti+N+Sg+Gen+PxSg3
siskkáldus+N+Sg+Gen+PxSg3
sisse#liisku+Sem/Ani+N+Sg+Gen+PxSg3
siste#buvssat+N+Sg+Gen+PxSg3
siste#gáma+N+Sg+Gen+PxSg3
siste#suorpmat+N+Sg+Gen+PxSg3
sisti+N+Sg+Gen+PxSg3
sisttet+N+Sg+Gen+PxSg3
sivahallan#eise#váldi+Sem/Org+N+Sg+Gen+PxSg3
sivaheai#eise#váldi+Sem/Org+N+Sg+Gen+PxSg3
siviila#jeagohisvuohta+N+Sg+Gen+PxSg3
sivilisašuvdna+Sem/Group+Sem/Hum+N+Sg+Gen+PxSg3
sjamanisma+N+Sg+Gen+PxSg3
sjiisma+N+Sg+Gen+PxSg3
sjåvinisma+N+Sg+Gen+PxSg3
skabus#risen+N+Sg+Gen+PxSg3
skandinavisma+N+Sg+Gen+PxSg3
skepsis+N+Sg+Gen+PxSg3
skeptisisma+N+Sg+Gen+PxSg3
skihkahisvuohta+N+Sg+Gen+PxSg3
skiluhisvuohta+N+Sg+Gen+PxSg3
skisma+N+Sg+Gen+PxSg3
skjematisma+N+Sg+Gen+PxSg3
skunihisvuohta+N+Sg+Gen+PxSg3
skuogga#fális+Sem/Ani+N+Sg+Gen+PxSg3
skuvla#eise#váldi+Sem/Org+N+Sg+Gen+PxSg3
skuvla#visti+N+Sg+Gen+PxSg3
sneaisa+N+Sg+Gen+PxSg3
sniehpisvuohta+N+Sg+Gen+PxSg3
snillisma+N+Sg+Gen+PxSg3
snobbisma+N+Sg+Gen+PxSg3
soadje#ráhtis+N+Sg+Gen+PxSg3
soadje#ráhtis+N+Sg+Gen+PxSg3
soahke#rissi+N+Sg+Gen+PxSg3
soahke#rásttis+Sem/Ani+N+Sg+Gen+PxSg3
soajahis#báidi+N+Sg+Gen+PxSg3
soađis+N+Sg+Gen+PxSg3
sofisteriija+N+Sg+Gen+PxSg3
solggis+N+Sg+Gen+PxSg3
solipsisma+N+Sg+Gen+PxSg3
solista+Sem/Hum+N+Sg+Gen+PxSg3
solo#artista+Sem/Hum+N+Sg+Gen+PxSg3
somn#ambulisma+N+Sg+Gen+PxSg3
sosialisašuvdna+N+Sg+Gen+PxSg3
sosialiseren#proseassa+N+Sg+Gen+PxSg3
sosialisma+N+Sg+Gen+PxSg3
sosialista#partiija+Sem/Org+N+Sg+Gen+PxSg3
sosialista+Sem/Hum+N+Sg+Gen+PxSg3
sosio#lingvistihkka+N+Sg+Gen+PxSg3
sosiolingvisma+N+Sg+Gen+PxSg3
sosiolingvista+Sem/Hum+N+Sg+Gen+PxSg3
sosiála#darwinisma+N+Sg+Gen+PxSg3
speisset#dálar+N+Sg+Gen+PxSg3
speisset+N+Sg+Gen+PxSg3
spesialiseren#ávnnas+N+Sg+Gen+PxSg3
spesialista#dearvvašvuođa#bálvalus#láhka+N+Sg+Gen+PxSg3
spesialista#dearvvašvuođa#bálvalus+N+Sg+Gen+PxSg3
spesialista+Sem/Hum+N+Sg+Gen+PxSg3
spiinne#čielge#časkkis+N+Sg+Gen+PxSg3
spiritisma+N+Sg+Gen+PxSg3
spiritualisma+N+Sg+Gen+PxSg3
spissa+Sem/Hum+N+Sg+Gen+PxSg3
spontanisma+N+Sg+Gen+PxSg3
stalinisma+N+Sg+Gen+PxSg3
statista+Sem/Hum+N+Sg+Gen+PxSg3
statistihkka+N+Sg+Gen+PxSg3
steačča#lakkis+Sem/Ani+N+Sg+Gen+PxSg3
steažža#lakkis+Sem/Ani+N+Sg+Gen+PxSg3
stilistihkka+N+Sg+Gen+PxSg3
stirddisvuohta+N+Sg+Gen+PxSg3
stoisisma+N+Sg+Gen+PxSg3
stremista+N+Sg+Gen+PxSg3
struktur#bargguhisvuohta+N+Sg+Gen+PxSg3
strukturalisma+N+Sg+Gen+PxSg3
stuorisvuohta+N+Sg+Gen+PxSg3
stuorisvuođa#áigi+N+Sg+Gen+PxSg3
stuorra#gáiski+N+Sg+Gen+PxSg3
stuorra#rásttis+Sem/Ani+N+Sg+Gen+PxSg3
stylista+Sem/Hum+N+Sg+Gen+PxSg3
stábis+N+Sg+Gen+PxSg3
stáda#ministtar+Sem/Hum+N+Sg+Gen+PxSg3
stáhta#eise#váldi+Sem/Org+N+Sg+Gen+PxSg3
stáhta#kapitalisma+N+Sg+Gen+PxSg3
stáhta#minister+Sem/Hum+N+Sg+Gen+PxSg3
stáhta#ministtar+Sem/Hum+N+Sg+Gen+PxSg3
stáhta#ruhta#ministeriija+Sem/Org+Sem/Plc+N+Sg+Gen+PxSg3
stálu#gáiski+N+Sg+Gen+PxSg3
stávval#sárggis+N+Sg+Gen+PxSg3
stáđisvuohta+N+Sg+Gen+PxSg3
subjektivisma+N+Sg+Gen+PxSg3
sunnisma+N+Sg+Gen+PxSg3
suodjalus#ministtar+Sem/Hum+N+Sg+Gen+PxSg3
suohkat#risen+N+Sg+Gen+PxSg3
suopman#distribušuvdna+N+Sg+Gen+PxSg3
suorge#eise#váldi+Sem/Org+N+Sg+Gen+PxSg3
suorggis+N+Sg+Gen+PxSg3
suovŋŋis+N+Sg+Gen+PxSg3
supra#naturalisma+N+Sg+Gen+PxSg3
surgadis#bihttá+N+Sg+Gen+PxSg3
surrealisma+N+Sg+Gen+PxSg3
suttuhisvuohta+N+Sg+Gen+PxSg3
sveisa#šolgu+N+Sg+Gen+PxSg3
sveisa+N+Sg+Gen+PxSg3
sveisejeaddji+Sem/Hum+N+Sg+Gen+PxSg3
sveisen#apparáhta+N+Sg+Gen+PxSg3
sveisen#boalddán+N+Sg+Gen+PxSg3
sveisen#elektroda+N+Sg+Gen+PxSg3
sveisen#hápma+N+Sg+Gen+PxSg3
sveisen#luodda+N+Sg+Gen+PxSg3
sveisen#moalki+N+Sg+Gen+PxSg3
sveisen#suddon+N+Sg+Gen+PxSg3
sveisen#suotna+N+Sg+Gen+PxSg3
sveisen#transformáhtor+N+Sg+Gen+PxSg3
sveisen#árpu+N+Sg+Gen+PxSg3
sveisen+N+Sg+Gen+PxSg3
sviske+N+Sg+Gen+PxSg3
svisker+N+Sg+Gen+PxSg3
syfilis+N+Sg+Gen+PxSg3
sylinddar#suođđan#iskan+N+Sg+Gen+PxSg3
symbolisma+N+Sg+Gen+PxSg3
symmetriija#ávssis+N+Sg+Gen+PxSg3
syndikalisma+N+Sg+Gen+PxSg3
synergisma+N+Sg+Gen+PxSg3
synkretisma+N+Sg+Gen+PxSg3
synkronisma+N+Sg+Gen+PxSg3
synoniibma#listu+N+Sg+Gen+PxSg3
ságastallan#listu+N+Sg+Gen+PxSg3
ságge#njálggis+N+Sg+Gen+PxSg3
sáide#fális+Sem/Hum+N+Sg+Gen+PxSg3
sáissa+N+Sg+Gen+PxSg3
sálon#bissu+N+Sg+Gen+PxSg3
sáme#listu+N+Sg+Gen+PxSg3
sáme#ministtar+Sem/Hum+N+Sg+Gen+PxSg3
sáme#nisu+Sem/Hum+N+Sg+Gen+PxSg3
sámi#vánddis+Sem/Hum+N+Sg+Gen+PxSg3
sárggis+N+Sg+Gen+PxSg3
sátne#listu+N+Sg+Gen+PxSg3
sátne#vuorro#listu+N+Sg+Gen+PxSg3
tabuláhtor#bisseheaddji+N+Sg+Gen+PxSg3
talmudisma+N+Sg+Gen+PxSg3
tamariska#muorra+N+Sg+Gen+PxSg3
tamariska#šaddu+N+Sg+Gen+PxSg3
taoisma+N+Sg+Gen+PxSg3
tapisseriija+Sem/Org+Sem/Plc+N+Sg+Gen+PxSg3
teisma+N+Sg+Gen+PxSg3
tele#medisiidna+N+Sg+Gen+PxSg3
tennis+N+Sg+Gen+PxSg3
tennis#bána+N+Sg+Gen+PxSg3
tennis#hálla+N+Sg+Gen+PxSg3
terrorisma+N+Sg+Gen+PxSg3
terrorista+Sem/Hum+N+Sg+Gen+PxSg3
thomisma+N+Sg+Gen+PxSg3
titoisma+N+Sg+Gen+PxSg3
totalisma+N+Sg+Gen+PxSg3
totalitarisma+N+Sg+Gen+PxSg3
tradisjonalisma+N+Sg+Gen+PxSg3
transistor+N+Sg+Gen+PxSg3
transvestitisma+N+Sg+Gen+PxSg3
transvestittisma+N+Sg+Gen+PxSg3
tribalisma+N+Sg+Gen+PxSg3
tropisma+N+Sg+Gen+PxSg3
trotskisma+N+Sg+Gen+PxSg3
truisma+N+Sg+Gen+PxSg3
tráhppa#hissa+N+Sg+Gen+PxSg3
tuiskka#giella+N+Sg+Gen+PxSg3
tuiskuG+N+Sg+Gen+PxSg3
tuohpis+N+Sg+Gen+PxSg3
tuollo#viskála+N+Sg+Gen+PxSg3
turisma#ealáhus+N+Sg+Gen+PxSg3
turisma#fitnodat+Sem/Org+N+Sg+Gen+PxSg3
turisma#info+N+Sg+Gen+PxSg3
turisma+N+Sg+Gen+PxSg3
turista#barta+N+Sg+Gen+PxSg3
turista#biila+Veh+N+Sg+Gen+PxSg3
turista#báiki+Sem/Plc+N+Sg+Gen+PxSg3
turista#doaibma+N+Sg+Gen+PxSg3
turista#ealáhus+N+Sg+Gen+PxSg3
turista#fitnodat+Sem/Org+N+Sg+Gen+PxSg3
turista+Sem/Hum+N+Sg+Gen+PxSg3
udnohisvuohta+N+Sg+Gen+PxSg3
uksa#bealis+N+Sg+Gen+PxSg3
uniformisma+N+Sg+Gen+PxSg3
unitarisma+N+Sg+Gen+PxSg3
universalisma+N+Sg+Gen+PxSg3
urbanisma+N+Sg+Gen+PxSg3
urddis+N+Sg+Gen+PxSg3
utilisma+N+Sg+Gen+PxSg3
utilitarisma+N+Sg+Gen+PxSg3
vaginisma+N+Sg+Gen+PxSg3
vahát#riska+N+Sg+Gen+PxSg3
vaksinašun#registtar+N+Sg+Gen+PxSg3
valáštallan#visti+N+Sg+Gen+PxSg3
vandalisma+N+Sg+Gen+PxSg3
vanhurskkisvuohta+N+Sg+Gen+PxSg3
varas#mállásat+N+Sg+Gen+PxSg3
varis#boazu+Sem/Ani+N+Sg+Gen+PxSg3
varis#mieđaš#eatni+Sem/Ani+N+Sg+Gen+PxSg3
varis#mieđaš+Sem/Ani+N+Sg+Gen+PxSg3
varis+Sem/Ani+N+Sg+Gen+PxSg3
varra#iskan+N+Sg+Gen+PxSg3
varra#iskkus+N+Sg+Gen+PxSg3
varra#missu+N+Sg+Gen+PxSg3
varris+Sem/Ani+N+Sg+Gen+PxSg3
veahkke#organisašuvdna+Sem/Org+N+Sg+Gen+PxSg3
veahkke#registtar+N+Sg+Gen+PxSg3
veahkke#sárggis+N+Sg+Gen+PxSg3
veaiddalis#eallu+N+Sg+Gen+PxSg3
veaike#giisi+N+Sg+Gen+PxSg3
vearistus+N+Sg+Gen+PxSg3
vearro#sisa#boahtu+N+Sg+Gen+PxSg3
vearuhis#ovda#munni+N+Sg+Gen+PxSg3
vegetarianisma+N+Sg+Gen+PxSg3
vegetarisma+N+Sg+Gen+PxSg3
veksel#diskonteren+N+Sg+Gen+PxSg3
verbalisma+N+Sg+Gen+PxSg3
verisma+N+Sg+Gen+PxSg3
vielmmis+Sem/Plc+N+Sg+Gen+PxSg3
vielppis+Sem/Ani+N+Sg+Gen+PxSg3
vieris#giella+N+Sg+Gen+PxSg3
vieris#kapitála+N+Sg+Gen+PxSg3
vieris#sátni+N+Sg+Gen+PxSg3
vievssis+Sem/Ani+N+Sg+Gen+PxSg3
vigihisvuohta+N+Sg+Gen+PxSg3
vihtta#mehter#sárggis+N+Sg+Gen+PxSg3
vihtta#čuođis+N+Sg+Gen+PxSg3
viiddisvuohta+N+Sg+Gen+PxSg3
viisa+N+Sg+Gen+PxSg3
viisodat+N+Sg+Gen+PxSg3
viissir+N+Sg+Gen+PxSg3
viissisvuohta+N+Sg+Gen+PxSg3
viissár+N+Sg+Gen+PxSg3
viisá+N+Sg+Gen+PxSg3
viisár+N+Sg+Gen+PxSg3
vilegissá+N+Sg+Gen+PxSg3
vilges#sisti+N+Sg+Gen+PxSg3
viskositehta+N+Sg+Gen+PxSg3
visoš+N+Sg+Gen+PxSg3
vispil+N+Sg+Gen+PxSg3
visppon+N+Sg+Gen+PxSg3
visppus+N+Sg+Gen+PxSg3
vissir#soahki+N+Sg+Gen+PxSg3
vissir+N+Sg+Gen+PxSg3
vissisvuohta+N+Sg+Gen+PxSg3
vista+N+Sg+Gen+PxSg3
viste#buollin+N+Sg+Gen+PxSg3
viste#buvtta+N+Sg+Gen+PxSg3
viste#earru+N+Sg+Gen+PxSg3
viste#geassu+N+Sg+Gen+PxSg3
viste#láigu+N+Sg+Gen+PxSg3
viste#lávttas+N+Sg+Gen+PxSg3
viste#oassi+N+Sg+Gen+PxSg3
viste#sadje#geavaheapmi+N+Sg+Gen+PxSg3
visti+Build+N+Sg+Gen+PxSg3
vistta+Sem/Time+N+Sg+Gen+PxSg3
visttan+Sem/Ani+N+Sg+Gen+PxSg3
visttehisvuohta+N+Sg+Gen+PxSg3
visum#váldi+Sem/Hum+N+Sg+Gen+PxSg3
visum+N+Sg+Gen+PxSg3
visuála+N+Sg+Gen+PxSg3
vitaliseren#prográmma+N+Sg+Gen+PxSg3
vitalisma+N+Sg+Gen+PxSg3
viđa#mehter#sárggis+N+Sg+Gen+PxSg3
vokalisma+N+Sg+Gen+PxSg3
vokalista+Sem/Hum+N+Sg+Gen+PxSg3
vulkanisma+N+Sg+Gen+PxSg3
vuobis+Sem/Ani+N+Sg+Gen+PxSg3
vuoimmástallan#riekkis+N+Sg+Gen+PxSg3
vuoissahat+N+Sg+Gen+PxSg3
vuojadan#álddis+N+Sg+Gen+PxSg3
vuola#málddis+N+Sg+Gen+PxSg3
vuolgin#dásse#iskkus+N+Sg+Gen+PxSg3
vuolle#veahkke#sárggis+N+Sg+Gen+PxSg3
vuollegis#deaddu+N+Sg+Gen+PxSg3
vuollegis#deatta+N+Sg+Gen+PxSg3
vuonccis#loddi+Sem/Ani+N+Sg+Gen+PxSg3
vuonccis+Sem/Ani+N+Sg+Gen+PxSg3
vuoncá#varis+Sem/Ani+N+Sg+Gen+PxSg3
vuoncá#varris+Sem/Ani+N+Sg+Gen+PxSg3
vuortnis+N+Sg+Gen+PxSg3
vuorččis+Sem/Ani+N+Sg+Gen+PxSg3
vuosmmes#nisu+Sem/Hum+N+Sg+Gen+PxSg3
vuosmmis+N+Sg+Gen+PxSg3
vuoste#sveisen+N+Sg+Gen+PxSg3
vuosvves#nisu+Sem/Hum+N+Sg+Gen+PxSg3
vuovde#fiski+N+Sg+Gen+PxSg3
vuovde#gáiski+N+Sg+Gen+PxSg3
vuovde#gáiskkit+N+Sg+Gen+PxSg3
vuovde#vánddis+Sem/Ani+N+Sg+Gen+PxSg3
vuovnnahisvuohta+N+Sg+Gen+PxSg3
vuođđo#isit+Sem/Hum+N+Sg+Gen+PxSg3
vuođđo#váttisvuohta+N+Sg+Gen+PxSg3
váfistan#avádat+Sem/Plc+N+Sg+Gen+PxSg3
váfistan#soađis+N+Sg+Gen+PxSg3
váldo#organisašuvdna+Sem/Org+N+Sg+Gen+PxSg3
váldo#sarvvis+Sem/Ani+N+Sg+Gen+PxSg3
váldo#sis#doallu+N+Sg+Gen+PxSg3
váldo#visti+Build+N+Sg+Gen+PxSg3
váldo#váttisvuohta+N+Sg+Gen+PxSg3
váldo#čuokkis+N+Sg+Gen+PxSg3
válga#eise#váldi+Sem/Org+N+Sg+Gen+PxSg3
válga#iskkadeapmi+N+Sg+Gen+PxSg3
válga#lista+N+Sg+Gen+PxSg3
válga#listu+N+Sg+Gen+PxSg3
vánddis+Sem/Ani+N+Sg+Gen+PxSg3
vánisvuohta+N+Sg+Gen+PxSg3
váttisvuohta+N+Sg+Gen+PxSg3
wagnerianisma+N+Sg+Gen+PxSg3
whiskey+N+Sg+Gen+PxSg3
wiener#klassisisma+N+Sg+Gen+PxSg3
zapatista+Sem/Hum+N+Sg+Gen+PxSg3
zen#buddhisma+N+Sg+Gen+PxSg3
ágil#časkkis+N+Sg+Gen+PxSg3
áhka#lakkis+Sem/Ani+N+Sg+Gen+PxSg3
áhkalakkis#giehta#váđđu+N+Sg+Gen+PxSg3
áhko#lakkis+Sem/Ani+N+Sg+Gen+PxSg3
áhpehisvuohta+N+Sg+Gen+PxSg3
áibmo#bismmar+N+Sg+Gen+PxSg3
áiddis+N+Sg+Gen+PxSg3
áige#dávval#lista+N+Sg+Gen+PxSg3
áige#iskkadeapmi+N+Sg+Gen+PxSg3
áige#távval#lista+N+Sg+Gen+PxSg3
áigodat#bargguhisvuohta+N+Sg+Gen+PxSg3
áimmuhisvuohta+N+Sg+Gen+PxSg3
áisá#leŋkket+N+Sg+Gen+PxSg3
áisá+N+Sg+Gen+PxSg3
ákkis+N+Sg+Gen+PxSg3
ákta#nisu+Sem/Hum+N+Sg+Gen+PxSg3
ákta+N+Sg+Gen+PxSg3
álbmogis#hálddašan#guovlu+Sem/Plc+Sem/Org+N+Sg+Gen+PxSg3
álbmot#bilisma+N+Sg+Gen+PxSg3
álbmot#visti+N+Sg+Gen+PxSg3
álddis+N+Sg+Gen+PxSg3
álddis+N+Sg+Gen+PxSg3
álgo#álbmot#nisu+Sem/Hum+N+Sg+Gen+PxSg3
álgo#álbmot#organisašuvdna+Sem/Org+N+Sg+Gen+PxSg3
ámmáhis#bargi+Sem/Hum+N+Sg+Gen+PxSg3
ámmát#organisašuvdna+Sem/Org+N+Sg+Gen+PxSg3
ámta#eise#váldi+Sem/Org+N+Sg+Gen+PxSg3
ánjis+N+Sg+Gen+PxSg3
árbmo#mállásat+N+Sg+Gen+PxSg3
árka#bisma+Sem/Hum+N+Sg+Gen+PxSg3
árvvohis#rássi+N+Sg+Gen+PxSg3
ássan#historjá+N+Sg+Gen+PxSg3
áviisa#čuohpus+N+Sg+Gen+PxSg3
áviisa+Sem/Org+Sem/Txt+N+Sg+Gen+PxSg3
ávssis+N+Sg+Gen+PxSg3
ášše#listo#evttohus+N+Sg+Gen+PxSg3
ášše#listo#čuokkis+N+Sg+Gen+PxSg3
ášše#listu+N+Sg+Gen+PxSg3
biebmo#listu+N+Sg+Gen+PxSg3
šaddan#sárggis+N+Sg+Gen+PxSg3
šaddan#čuokkis+N+Sg+Gen+PxSg3
šaddo#visti+N+Sg+Gen+PxSg3
šahkke#billistan#vearju+N+Sg+Gen+PxSg3
čalmmehisvuohta+N+Sg+Gen+PxSg3
šamanisma+N+Sg+Gen+PxSg3
čarggis+N+Sg+Gen+PxSg3
časkkis+N+Sg+Gen+PxSg3
šattohisvuohta+N+Sg+Gen+PxSg3
šattuhisvuohta+N+Sg+Gen+PxSg3
čeabet#časkkis+N+Sg+Gen+PxSg3
čeavllis+N+Sg+Gen+PxSg3
čeavrris+Sem/Ani+N+Sg+Gen+PxSg3
čendis#party+N+Sg+Gen+PxSg3
čendis+Sem/Hum+N+Sg+Gen+PxSg3
čiehka#prisma+N+Sg+Gen+PxSg3
čiekŋalis#ráhkadus+N+Sg+Gen+PxSg3
čiekŋalis#tallearka+N+Sg+Gen+PxSg3
čielge#časkkis+N+Sg+Gen+PxSg3
čielkkis+Sem/Ani+N+Sg+Gen+PxSg3
čiergges#rásttis+Sem/Ani+N+Sg+Gen+PxSg3
čierggis+Sem/Ani+N+Sg+Gen+PxSg3
čierggis+Sem/Ani+N+Sg+Gen+PxSg3
čieža#čuođis+N+Sg+Gen+PxSg3
šlubb#oai#fális+Sem/Ani+N+Sg+Gen+PxSg3
šlubb'#oai#fális+Sem/Ani+N+Sg+Gen+PxSg3
šládja#iskkadeapmi+N+Sg+Gen+PxSg3
čoahkkanan#visti+Build+N+Sg+Gen+PxSg3
čoahkkisvuohta+N+Sg+Gen+PxSg3
čoahkkádus+N+Sg+Gen+PxSg3
čoakkán#visti+Build+N+Sg+Gen+PxSg3
čoarve#vievssis+Sem/Ani+N+Sg+Gen+PxSg3
čoaskudan#rusttet#iskan+N+Sg+Gen+PxSg3
čoaskudan#rusttet#iskkan+N+Sg+Gen+PxSg3
čoavččis+Sem/Ani+N+Sg+Gen+PxSg3
čotta#njálggis+N+Sg+Gen+PxSg3
čujuhan#čuokkis+N+Sg+Gen+PxSg3
čuohti++Attr+N+Sg+Gen+PxSg3
čuohti+N+Sg+Gen+PxSg3
čuoimmis+N+Sg+Gen+PxSg3
čuokkis#cealkka+N+Sg+Gen+PxSg3
čuokkis#doahkki+N+Sg+Gen+PxSg3
čuokkis#sveisen#apparáhta+N+Sg+Gen+PxSg3
čuokkis#sveisen+N+Sg+Gen+PxSg3
čuokkis#čoahkku+N+Sg+Gen+PxSg3
čuokkis#čála+N+Sg+Gen+PxSg3
čuokkis#čálán+N+Sg+Gen+PxSg3
čuokkis+N+Sg+Gen+PxSg3
šuokŋa#iskan+N+Sg+Gen+PxSg3
čuovggahisvuohta+N+Sg+Gen+PxSg3
čuovvun#registtar+N+Sg+Gen+PxSg3
čuozáhat#partisipánta+N+Sg+Gen+PxSg3
čuođis+N+Sg+Gen+PxSg3
čuoččo#gimis+N+Sg+Gen+PxSg3
čáhce#iskkus+N+Sg+Gen+PxSg3
čáhce#vuonccis+Sem/Ani+N+Sg+Gen+PxSg3
čáhce#álddis+N+Sg+Gen+PxSg3
čáhkalakkis+N+Sg+Gen+PxSg3
čáhkalakkis+Sem/Hum+N+Sg+Gen+PxSg3
čáhppes#ibis+Sem/Ani+N+Sg+Gen+PxSg3
čáhppes#oai#báiski+Sem/Ani+N+Sg+Gen+PxSg3
čáhppes#rásttis+Sem/Ani+N+Sg+Gen+PxSg3
čállin#dárkkistan#prográmma+N+Sg+Gen+PxSg3
čállin#dárkkistan#prošeakta+N+Sg+Gen+PxSg3
čállin#dárkkistan#reaidu+N+Sg+Gen+PxSg3
čállin#váttisvuohta+N+Sg+Gen+PxSg3
sáme#digge#listu+N+Sg+Gen+PxSg3
boazo#doallo#nisu+Sem/Hum+N+Sg+Gen+PxSg3
nuoraid#organisašuvdna+Sem/Org+N+Sg+Gen+PxSg3
loaktin#iskkadeapmi+N+Sg+Gen+PxSg3
loaktin#iskkadan#skovvi+N+Sg+Gen+PxSg3
+N+Sg+Gen+PxSg3
+N+Sg+Gen+PxSg3
+N+Sg+Gen+PxSg3
+N+Sg+Gen+PxSg3
+N+Sg+Gen+PxSg3
boaitto#beal+N+Sg+Gen+PxSg3
boaitto#beal+N+Sg+Gen+PxSg3
boaittu#beal+N+Sg+Gen+PxSg3
giehtat#guhkit+N+Sg+Gen+PxSg3
itko#beal+N+Sg+Gen+PxSg3
iđit#beai+N+Sg+Gen+PxSg3
boaitto+N+Sg+Gen+PxSg3
boaittu+N+Sg+Gen+PxSg3
veaitu+N+Sg+Gen+PxSg3
abiturieanta+Sem/Hum+N+Sg+Gen+PxSg3
additiiva+N+Sg+Gen+PxSg3
advokáhta+Sem/Hum+N+Sg+Gen+PxSg3
agi#beai#muitu+N+Sg+Gen+PxSg3
agitáhtor+Sem/Hum+N+Sg+Gen+PxSg3
agálašvuohta+N+Sg+Gen+PxSg3
ahkit+N+Sg+Gen+PxSg3
ahkitvuohta+N+Sg+Gen+PxSg3
aktivitehta+N+Sg+Gen+PxSg3
akto#ealit+Sem/Hum+Sem/Ani+N+Sg+Gen+PxSg3
aktovuohta+N+Sg+Gen+PxSg3
algoritma+N+Sg+Gen+PxSg3
alit#biello#rássi+N+Sg+Gen+PxSg3
alit#bossu+Sem/Ani+N+Sg+Gen+PxSg3
alit#cearke#šaddu+N+Sg+Gen+PxSg3
alit#cearki+N+Sg+Gen+PxSg3
alit#deappu+N+Sg+Gen+PxSg3
alit#diehppe#rássi+N+Sg+Gen+PxSg3
alit#dohpi+N+Sg+Gen+PxSg3
alit#fivli+N+Sg+Gen+PxSg3
alit#geardi+Sem/Group+Sem/Hum+N+Sg+Gen+PxSg3
alit#jeađjá+N+Sg+Gen+PxSg3
alit#kreakta+N+Sg+Gen+PxSg3
alit#narti+N+Sg+Gen+PxSg3
alit#násti+N+Sg+Gen+PxSg3
alit#oahpahus+N+Sg+Gen+PxSg3
alit#oahppu+N+Sg+Gen+PxSg3
alit#oai#gaccet+Sem/Ani+N+Sg+Gen+PxSg3
alit#reahtta+N+Sg+Gen+PxSg3
alit#reseapta+N+Sg+Gen+PxSg3
alit#rássi+N+Sg+Gen+PxSg3
alit#skálžu+N+Sg+Gen+PxSg3
alit#suoidni+N+Sg+Gen+PxSg3
alit#vuodja#lasta+N+Sg+Gen+PxSg3
alit#vuorččis+Sem/Ani+N+Sg+Gen+PxSg3
alitvuohta+N+Sg+Gen+PxSg3
alla#olmmoš+Sem/Hum+N+Sg+Gen+PxSg3
alla#čoarvi+Sem/Ani+N+Sg+Gen+PxSg3
alliterašuvdna+N+Sg+Gen+PxSg3
allitterašuvdna+N+Sg+Gen+PxSg3
almmolašvuohta+N+Sg+Gen+PxSg3
almmustus#beaivi+Sem/Time+N+Sg+Gen+PxSg3
almmustus+N+Sg+Gen+PxSg3
almmusvuohta+N+Sg+Gen+PxSg3
annuitehta#doaba+N+Sg+Gen+PxSg3
annuitehta+N+Sg+Gen+PxSg3
anonymitehta#suodji+N+Sg+Gen+PxSg3
ansiennitehta+N+Sg+Gen+PxSg3
ansiennitehta#lasáhus+N+Sg+Gen+PxSg3
anti#militarisma+N+Sg+Gen+PxSg3
anti#semitisma+N+Sg+Gen+PxSg3
anti#semittisma+N+Sg+Gen+PxSg3
aritmetihkka+N+Sg+Gen+PxSg3
arkiteakta+Sem/Hum+N+Sg+Gen+PxSg3
arkitektuvra+N+Sg+Gen+PxSg3
atlántta#fivllit+Sem/Ani+N+Sg+Gen+PxSg3
audition+N+Sg+Gen+PxSg3
auditoria+N+Sg+Gen+PxSg3
autoriteahtta+N+Sg+Gen+PxSg3
autoritehta+Sem/Hum+N+Sg+Gen+PxSg3
ađa#ruitu+N+Sg+Gen+PxSg3
bajit#báhppa+Sem/Hum+N+Sg+Gen+PxSg3
bajit#dássi+N+Sg+Gen+PxSg3
bajit#forminttár+Sem/Hum+N+Sg+Gen+PxSg3
bajit#hearrávuohta+N+Sg+Gen+PxSg3
bajit#kommándo+N+Sg+Gen+PxSg3
bajit#árvvoštan#riekti+Sem/Org+Sem/Plc+N+Sg+Gen+PxSg3
balddonas#muitalus+N+Sg+Gen+PxSg3
banan#splitta+N+Sg+Gen+PxSg3
bargiid#politihkka+N+Sg+Gen+PxSg3
bargo#heaitta+N+Sg+Gen+PxSg3
bargo#kapitála+N+Sg+Gen+PxSg3
bargo#ustit+Sem/Hum+N+Sg+Gen+PxSg3
beaitta+N+Sg+Gen+PxSg3
beaive#báitta+N+Sg+Gen+PxSg3
beaive#hospitála+Sem/Org+Build+N+Sg+Gen+PxSg3
beaive#luoitin+N+Sg+Gen+PxSg3
beaivváš#luoitádeapmi+N+Sg+Gen+PxSg3
bealdo#bittal+N+Sg+Gen+PxSg3
bearrái#geahččan#komitea+Sem/Org+N+Sg+Gen+PxSg3
bearrái#geahččan#komitéa+Sem/Org+N+Sg+Gen+PxSg3
beasse#skoabit+Sem/Ani+N+Sg+Gen+PxSg3
beassáš#basit+N+Sg+Gen+PxSg3
beatnat#beaivvit+N+Sg+Gen+PxSg3
beatnat#sarrit+N+Sg+Gen+PxSg3
belle#skárrit+N+Sg+Gen+PxSg3
bellodat#politihkka+N+Sg+Gen+PxSg3
bellodat#ustit+Sem/Hum+N+Sg+Gen+PxSg3
biebmo#šibit+Sem/Ani+N+Sg+Gen+PxSg3
biergo#áiti+N+Sg+Gen+PxSg3
bio#diversitehta+N+Sg+Gen+PxSg3
biraldas#darffit+N+Sg+Gen+PxSg3
biraldas#lavnnjit+N+Sg+Gen+PxSg3
biras#gáhtten#eise#válddit+N+Sg+Gen+PxSg3
biras#lavnnjit+N+Sg+Gen+PxSg3
biras#politihkka+N+Sg+Gen+PxSg3
bismmá#basit+N+Sg+Gen+PxSg3
bisto#muitu+N+Sg+Gen+PxSg3
bitmap-govva+N+Sg+Gen+PxSg3
bittus+Sem/Ani+N+Sg+Gen+PxSg3
bitumena+N+Sg+Gen+PxSg3
blohkka#fleita+N+Sg+Gen+PxSg3
boadda#ruovddit+N+Sg+Gen+PxSg3
boaitto#beal#báiki+Sem/Plc+N+Sg+Gen+PxSg3
boaitto#beal#ođastus+N+Sg+Gen+PxSg3
boaitto#bealli+N+Sg+Gen+PxSg3
boazo#doallo#politihkka+N+Sg+Gen+PxSg3
boazo#isit+Sem/Hum+N+Sg+Gen+PxSg3
boazo#politiija+Sem/Hum+N+Sg+Gen+PxSg3
botnit+Sem/Ani+N+Sg+Gen+PxSg3
buite#guolli+Sem/Ani+N+Sg+Gen+PxSg3
buiti+N+Sg+Gen+PxSg3
buksa#hiitta+N+Sg+Gen+PxSg3
buvttadan#fitnodat+Sem/Org+N+Sg+Gen+PxSg3
buvttadan#vuoito#doarjja+N+Sg+Gen+PxSg3
buđeita+N+Sg+Gen+PxSg3
bádde#geaš#šibit+Sem/Ani+N+Sg+Gen+PxSg3
báikki#isit+Sem/Hum+N+Sg+Gen+PxSg3
báitat+N+Sg+Gen+PxSg3
báitta#ráktu+N+Sg+Gen+PxSg3
báittohat+N+Sg+Gen+PxSg3
bákte#fivllit+Sem/Ani+N+Sg+Gen+PxSg3
bákte#gáiskkit+N+Sg+Gen+PxSg3
bákte#čitna+N+Sg+Gen+PxSg3
bálká#politihkka+N+Sg+Gen+PxSg3
bálvalan#politihkka+N+Sg+Gen+PxSg3
börsa#fitnodat+Sem/Org+N+Sg+Gen+PxSg3
centi#littar+N+Sg+Gen+PxSg3
citadealla+N+Sg+Gen+PxSg3
colitt+N+Sg+Gen+PxSg3
davve#fivllit+Sem/Ani+N+Sg+Gen+PxSg3
davve#guovlo#politihkka+N+Sg+Gen+PxSg3
davvi#guovlo#politihkka+N+Sg+Gen+PxSg3
deahkit+N+Sg+Gen+PxSg3
dearvvahan#sánit+N+Sg+Gen+PxSg3
dearvvašvuođa#institušuvdna+Sem/Org+N+Sg+Gen+PxSg3
defaitisma+N+Sg+Gen+PxSg3
depositumma+N+Sg+Gen+PxSg3
detransitiiva#vearba+N+Sg+Gen+PxSg3
diakritihkalaš+N+Sg+Gen+PxSg3
diehto#juohkin#politihkka+N+Sg+Gen+PxSg3
dihtor#fitnodat+Sem/Org+N+Sg+Gen+PxSg3
diskoritma+N+Sg+Gen+PxSg3
distrikta#politihkka+N+Sg+Gen+PxSg3
distrivtta#politihkka+N+Sg+Gen+PxSg3
diversitehta+N+Sg+Gen+PxSg3
divišuvdna#luoitu+N+Sg+Gen+PxSg3
doaibma#heaitin+N+Sg+Gen+PxSg3
doallo#eamit+Sem/Hum+N+Sg+Gen+PxSg3
doallo#isit+Sem/Hum+N+Sg+Gen+PxSg3
dola#báitta+N+Sg+Gen+PxSg3
dolla#báitta+N+Sg+Gen+PxSg3
dološ#muitu+N+Sg+Gen+PxSg3
duodje#instituhtta+Sem/Org+Sem/Plc+N+Sg+Gen+PxSg3
duodje#institušuvdna+Sem/Org+Sem/Plc+N+Sg+Gen+PxSg3
duoittardeapmi+N+Sg+Gen+PxSg3
dutkan#politihkka+N+Sg+Gen+PxSg3
dáhkádus#fitnodat+Sem/Org+N+Sg+Gen+PxSg3
dáidda#politihkka+N+Sg+Gen+PxSg3
dáige#jierit+N+Sg+Gen+PxSg3
dálu#eamit+Sem/Hum+N+Sg+Gen+PxSg3
dálu#isit+Sem/Hum+N+Sg+Gen+PxSg3
dáruiduhttin#politihkka+N+Sg+Gen+PxSg3
dásse#árvo#politihkka+N+Sg+Gen+PxSg3
dásse#árvo#áittardeaddji+Sem/Hum+N+Sg+Gen+PxSg3
dásseditvuohta+N+Sg+Gen+PxSg3
dássitvuohta+N+Sg+Gen+PxSg3
eahkit+Sem/Hum+N+Sg+Gen+PxSg3
ealit+Sem/Ani+N+Sg+Gen+PxSg3
ealáhus#politihkka+N+Sg+Gen+PxSg3
eami#álbmot#politihkka+N+Sg+Gen+PxSg3
eamit#bajádus+N+Sg+Gen+PxSg3
eamit#lassi+N+Sg+Gen+PxSg3
eamit+Sem/Hum+N+Sg+Gen+PxSg3
eana#doallo#politihkka+N+Sg+Gen+PxSg3
eana#luoitádat+N+Sg+Gen+PxSg3
eanan#doallo#politihkka+N+Sg+Gen+PxSg3
eanan#luoitádat+N+Sg+Gen+PxSg3
eatnehat+N+Sg+Gen+PxSg3
editor+N+Sg+Gen+PxSg3
eitte+Sem/Hum+N+Sg+Gen+PxSg3
elektrisitehta+N+Sg+Gen+PxSg3
enklitihkašuvdna+N+Sg+Gen+PxSg3
entitehta+N+Sg+Gen+PxSg3
epitela+N+Sg+Gen+PxSg3
erohus#luoitu+N+Sg+Gen+PxSg3
etnisitehta+N+Sg+Gen+PxSg3
etno#politihkka+N+Sg+Gen+PxSg3
feminitehta+N+Sg+Gen+PxSg3
fierbme#sallit+Sem/Ani+N+Sg+Gen+PxSg3
finddár#sáiti+N+Sg+Gen+PxSg3
fitmatvuohta+N+Sg+Gen+PxSg3
fitnet+N+Sg+Gen+PxSg3
fitno#oahpahus+N+Sg+Gen+PxSg3
fitnodat#bargi+Sem/Hum+N+Sg+Gen+PxSg3
fitnodat#dearvvašvuođa#fuolahus+N+Sg+Gen+PxSg3
fitnodat#demokratiija+N+Sg+Gen+PxSg3
fitnodat#doaibmi+Sem/Hum+N+Sg+Gen+PxSg3
fitnodat#doavttir+Sem/Hum+N+Sg+Gen+PxSg3
fitnodat#logaheapmi+N+Sg+Gen+PxSg3
fitnodat#mokta+N+Sg+Gen+PxSg3
fitnodat#poasta+N+Sg+Gen+PxSg3
fitnodat#registtar+N+Sg+Gen+PxSg3
fitnodat#čoahkkin+N+Sg+Gen+PxSg3
fitnodat+Sem/Org+N+Sg+Gen+PxSg3
fitnošeaddji+Sem/Hum+N+Sg+Gen+PxSg3
fleksibilitehta+N+Sg+Gen+PxSg3
fløita+N+Sg+Gen+PxSg3
formalitehta+N+Sg+Gen+PxSg3
funkšunalitehta+N+Sg+Gen+PxSg3
fága#politihkka+N+Sg+Gen+PxSg3
gargŋil#jorrit+N+Sg+Gen+PxSg3
gaska#beaivvit+N+Sg+Gen+PxSg3
gaska#láitta+N+Sg+Gen+PxSg3
gaska#vitta+N+Sg+Gen+PxSg3
geaidno#spáitu+N+Sg+Gen+PxSg3
gealle#goarvvit+N+Sg+Gen+PxSg3
gealle#soajit+N+Sg+Gen+PxSg3
geardun#luoitu+N+Sg+Gen+PxSg3
geasse#universitehta+Sem/Org+N+Sg+Gen+PxSg3
geavahus#politihkka+N+Sg+Gen+PxSg3
geavahus#áittardeaddji+Sem/Hum+N+Sg+Gen+PxSg3
genitiiva#hápmi+N+Sg+Gen+PxSg3
genitiiva-instruktiiva-kasus+N+Sg+Gen+PxSg3
genitiiva+N+Sg+Gen+PxSg3
giedde#sitnu+N+Sg+Gen+PxSg3
giehta#deahkit+N+Sg+Gen+PxSg3
giehta#ruovddit+N+Sg+Gen+PxSg3
giehtat#guhkit+N+Sg+Gen+PxSg3
giehtat#guhkit+N+Sg+Gen+PxSg3
giehtat#guhkit+N+Sg+Gen+PxSg3
giehtat#guhkit+N+Sg+Gen+PxSg3
giehtat#guhkit+N+Sg+Gen+PxSg3
giehtat#guhkit+N+Sg+Gen+PxSg3
giehtat#guhkit+N+Sg+Gen+PxSg3
giehtat#guhkit+N+Sg+Gen+PxSg3
giehtat#guhkit+N+Sg+Gen+PxSg3
giehtat#guhkit+N+Sg+Gen+PxSg3
giehtat#guhkit+N+Sg+Gen+PxSg3
gieldda#politihkka+N+Sg+Gen+PxSg3
giella#politihkka+N+Sg+Gen+PxSg3
giella#revitaliseren#prošeakta+N+Sg+Gen+PxSg3
giitalus+N+Sg+Gen+PxSg3
giitimuš+N+Sg+Gen+PxSg3
giittos#rohkos+N+Sg+Gen+PxSg3
giittos#sálbma+N+Sg+Gen+PxSg3
giittos#sárdni+N+Sg+Gen+PxSg3
giittos+N+Sg+Gen+PxSg3
giittus#lávlla+N+Sg+Gen+PxSg3
giittus#oaffar+N+Sg+Gen+PxSg3
giittus#rohkos+N+Sg+Gen+PxSg3
giittus+N+Sg+Gen+PxSg3
giitu+N+Sg+Gen+PxSg3
giitámuš+N+Sg+Gen+PxSg3
gilljo#čearrit+Sem/Ani+N+Sg+Gen+PxSg3
ginal+N+Sg+Gen+PxSg3
girdi#fitnodat+Sem/Org+N+Sg+Gen+PxSg3
girkolaš#komitea+Sem/Org+N+Sg+Gen+PxSg3
girkolaš#komitéa+Sem/Org+N+Sg+Gen+PxSg3
gitarista+Sem/Hum+N+Sg+Gen+PxSg3
gitta#bivddus+N+Sg+Gen+PxSg3
gitta#bivdo#neavvu+N+Sg+Gen+PxSg3
gitta#doallan#áigi+Sem/Time+N+Sg+Gen+PxSg3
gitta#dávvir+N+Sg+Gen+PxSg3
gitta#gaskkadat+N+Sg+Gen+PxSg3
gitta#joriheapmi+N+Sg+Gen+PxSg3
gitta#neavvu+N+Sg+Gen+PxSg3
gitta#opmodat+N+Sg+Gen+PxSg3
gitta#váldin+N+Sg+Gen+PxSg3
gitta#čoahkkin+N+Sg+Gen+PxSg3
gitára#čuojaheaddji+Sem/Hum+N+Sg+Gen+PxSg3
gitárra+N+Sg+Gen+PxSg3
gitárra#kursa+N+Sg+Gen+PxSg3
givvir+N+Sg+Gen+PxSg3
goaskit+Sem/Hum+N+Sg+Gen+PxSg3
goađe#eamit+Sem/Hum+N+Sg+Gen+PxSg3
goađe#isit+Sem/Hum+N+Sg+Gen+PxSg3
goddin#áitta+N+Sg+Gen+PxSg3
goike#sallit#bállat+N+Sg+Gen+PxSg3
gollan#spáitu+N+Sg+Gen+PxSg3
gollo#luoitu+N+Sg+Gen+PxSg3
gordne#áiti+N+Sg+Gen+PxSg3
govva#muitu+N+Sg+Gen+PxSg3
gozihan#komitea+Sem/Org+N+Sg+Gen+PxSg3
gozihan#komitéa+Sem/Org+N+Sg+Gen+PxSg3
gravitašuvdna+N+Sg+Gen+PxSg3
guhkes#áigge#muitu+N+Sg+Gen+PxSg3
guhkit#áigi+Sem/Time+N+Sg+Gen+PxSg3
guite+N+Sg+Gen+PxSg3
gulmmit+Sem/Ani+N+Sg+Gen+PxSg3
gumppe#ruovddit+N+Sg+Gen+PxSg3
guoih#gáhrit+Sem/Ani+N+Sg+Gen+PxSg3
guoik#gáhrit+Sem/Ani+N+Sg+Gen+PxSg3
guoik'#gáhrit+Sem/Ani+N+Sg+Gen+PxSg3
guoita+N+Sg+Gen+PxSg3
guolástus#politihkka+N+Sg+Gen+PxSg3
guovllu#politihkka+N+Sg+Gen+PxSg3
guovlo#politihkka+N+Sg+Gen+PxSg3
gádde#vitku+N+Sg+Gen+PxSg3
gádjit+Sem/Hum+N+Sg+Gen+PxSg3
gáhrit+N+Sg+Gen+PxSg3
gáhtten#politihkka+N+Sg+Gen+PxSg3
gáiskkit+N+Sg+Gen+PxSg3
gáittát+N+Sg+Gen+PxSg3
gáldo#sáiti+N+Sg+Gen+PxSg3
gálvo#gávppašan#fitnodat+Sem/Org+N+Sg+Gen+PxSg3
gáranas#ruitu+N+Sg+Gen+PxSg3
gártnit+N+Sg+Gen+PxSg3
gáskkit+Sem/Ani+N+Sg+Gen+PxSg3
gávnnit+N+Sg+Gen+PxSg3
habilitehta+N+Sg+Gen+PxSg3
habitiiva+N+Sg+Gen+PxSg3
habitualitehta+N+Sg+Gen+PxSg3
habituála#vearba+N+Sg+Gen+PxSg3
habitáhtta+Sem/Plc+N+Sg+Gen+PxSg3
heagga#ustit+Sem/Hum+N+Sg+Gen+PxSg3
heaitta+N+Sg+Gen+PxSg3
hearrá#beaivvit+N+Sg+Gen+PxSg3
hearrás#beaivvit+N+Sg+Gen+PxSg3
heitojupmi+N+Sg+Gen+PxSg3
heittot#oaidnu+N+Sg+Gen+PxSg3
heittot+N+Sg+Gen+PxSg3
heittot+N+Sg+Gen+PxSg3
hermafroditisma+N+Sg+Gen+PxSg3
hermafrodittisma+N+Sg+Gen+PxSg3
hiitta+N+Sg+Gen+PxSg3
hospitála+Sem/Org+Build+N+Sg+Gen+PxSg3
huitor+N+Sg+Gen+PxSg3
huitu+N+Sg+Gen+PxSg3
hálddašan#áittardeaddji+Sem/Hum+N+Sg+Gen+PxSg3
hársit+N+Sg+Gen+PxSg3
identitehta+N+Sg+Gen+PxSg3
ideologiija#kritihkka+N+Sg+Gen+PxSg3
ieš#golahus#luoitu+N+Sg+Gen+PxSg3
ieš#kapitála+N+Sg+Gen+PxSg3
ieš#kritihkka+N+Sg+Gen+PxSg3
iežas#kapitála#gráda+N+Sg+Gen+PxSg3
iežas#kapitála#hápmi+N+Sg+Gen+PxSg3
iežas#kapitála+N+Sg+Gen+PxSg3
immuniteahtta+N+Sg+Gen+PxSg3
immunitehta+N+Sg+Gen+PxSg3
infinitiiva+N+Sg+Gen+PxSg3
infinitivála+N+Sg+Gen+PxSg3
inhabilitehta+N+Sg+Gen+PxSg3
initiatiiva+N+Sg+Gen+PxSg3
initiiva+N+Sg+Gen+PxSg3
initiála#oanádus+N+Sg+Gen+PxSg3
initiála#sátni+N+Sg+Gen+PxSg3
instituhtta+Sem/Org+N+Sg+Gen+PxSg3
institušuvdna+Sem/Org+N+Sg+Gen+PxSg3
integritehta+N+Sg+Gen+PxSg3
intensitehta+N+Sg+Gen+PxSg3
inter#tekstualiteahtta+N+Sg+Gen+PxSg3
intransitiiva#vearba+N+Sg+Gen+PxSg3
invaliditehta+N+Sg+Gen+PxSg3
investeren#luoittuheapmi+N+Sg+Gen+PxSg3
investeren#luoitu+N+Sg+Gen+PxSg3
ipmit+Sem/Hum+N+Sg+Gen+PxSg3
isit#gielda+N+Sg+Gen+PxSg3
isit+Sem/Hum+N+Sg+Gen+PxSg3
isitvuohta+N+Sg+Gen+PxSg3
itakisma+N+Sg+Gen+PxSg3
italialaš+Sem/Hum+N+Sg+Gen+PxSg3
itkkus+Sem/Plc+N+Sg+Gen+PxSg3
itko#bealli+N+Sg+Gen+PxSg3
itko#šaddu+N+Sg+Gen+PxSg3
itku+N+Sg+Gen+PxSg3
itália#giella+N+Sg+Gen+PxSg3
itália#rái#suoidni+N+Sg+Gen+PxSg3
iđit#beaivi+Sem/Time+N+Sg+Gen+PxSg3
iđit#beale#idja+Sem/Time+N+Sg+Gen+PxSg3
iđit#biebmu+N+Sg+Gen+PxSg3
iđit#bodda+N+Sg+Gen+PxSg3
iđit#boddu+N+Sg+Gen+PxSg3
iđit#borramuš+N+Sg+Gen+PxSg3
iđit#guovssu+Sem/Time+N+Sg+Gen+PxSg3
iđit#gáffe+N+Sg+Gen+PxSg3
iđit#idja+Sem/Time+N+Sg+Gen+PxSg3
iđit#livva+N+Sg+Gen+PxSg3
iđit#ođas+N+Sg+Gen+PxSg3
iđit#rohkos+N+Sg+Gen+PxSg3
iđit#veaigi+Sem/Time+N+Sg+Gen+PxSg3
iđit+Sem/Time+N+Sg+Gen+PxSg3
jahke#muitalus+N+Sg+Gen+PxSg3
janitsjar+N+Sg+Gen+PxSg3
jienastan#vuoittahallan+N+Sg+Gen+PxSg3
jierit#muorra+N+Sg+Gen+PxSg3
jierit#šaddu+N+Sg+Gen+PxSg3
jierit+N+Sg+Gen+PxSg3
jietnadat#substitušuvdna+N+Sg+Gen+PxSg3
jitnosit#lohkan+N+Sg+Gen+PxSg3
johtolat#politihkka+N+Sg+Gen+PxSg3
jorba#ruitu+N+Sg+Gen+PxSg3
jođas#spáitu+N+Sg+Gen+PxSg3
juogadan#politihkka+N+Sg+Gen+PxSg3
juolge#áiti+N+Sg+Gen+PxSg3
juomit+Sem/Hum+N+Sg+Gen+PxSg3
juovla#iđit+N+Sg+Gen+PxSg3
juovla#muitalus+N+Sg+Gen+PxSg3
justiisa#komitea+Sem/Org+N+Sg+Gen+PxSg3
justiisa#komitéa+Sem/Org+N+Sg+Gen+PxSg3
justitiarius+N+Sg+Gen+PxSg3
justitiárius+N+Sg+Gen+PxSg3
jámeš#bánit+N+Sg+Gen+PxSg3
jámit+Sem/Hum+N+Sg+Gen+PxSg3
kapasiteahtta+N+Sg+Gen+PxSg3
kapasitehta+N+Sg+Gen+PxSg3
kapitalisma+N+Sg+Gen+PxSg3
kapitála#beroštupmi+N+Sg+Gen+PxSg3
kapitála#gollu+N+Sg+Gen+PxSg3
kapitála#ráhkadus+N+Sg+Gen+PxSg3
kapitála+N+Sg+Gen+PxSg3
kapitéla+N+Sg+Gen+PxSg3
kavitašuvdna+N+Sg+Gen+PxSg3
kirkolaš#komitea+Sem/Org+N+Sg+Gen+PxSg3
kirkolaš#komitéa+Sem/Org+N+Sg+Gen+PxSg3
kitiidna+N+Sg+Gen+PxSg3
klaver#partituvra+N+Sg+Gen+PxSg3
klitihkka+N+Sg+Gen+PxSg3
komitatiiva+N+Sg+Gen+PxSg3
komitea+Sem/Org+N+Sg+Gen+PxSg3
komitéa+Sem/Org+N+Sg+Gen+PxSg3
konditionála+N+Sg+Gen+PxSg3
konditor#báidnu+N+Sg+Gen+PxSg3
konditor#báinna+N+Sg+Gen+PxSg3
konditor#ivdni+N+Sg+Gen+PxSg3
konditoriija+Sem/Org+N+Sg+Gen+PxSg3
konstitueanta+N+Sg+Gen+PxSg3
konstitušuvdna+N+Sg+Gen+PxSg3
kontinuitehta+N+Sg+Gen+PxSg3
kosmopolitisma+N+Sg+Gen+PxSg3
kreativitehta+N+Sg+Gen+PxSg3
kriita+N+Sg+Gen+PxSg3
kriminalitehta+N+Sg+Gen+PxSg3
kriminála#politi#guovddáš+Sem/Org+N+Sg+Gen+PxSg3
kriteara+N+Sg+Gen+PxSg3
kritera+N+Sg+Gen+PxSg3
kriteria+N+Sg+Gen+PxSg3
kritihkar+Sem/Hum+N+Sg+Gen+PxSg3
kritihkka+N+Sg+Gen+PxSg3
kritisisma+N+Sg+Gen+PxSg3
kritt#systema+N+Sg+Gen+PxSg3
kuite+N+Sg+Gen+PxSg3
kultur#identiteahtta+N+Sg+Gen+PxSg3
kultur#identitehta+N+Sg+Gen+PxSg3
kultur#institušuvdna+Sem/Org+N+Sg+Gen+PxSg3
kultur#muito#beroštupmi+N+Sg+Gen+PxSg3
kultur#muito#eise#váldi+Sem/Org+N+Sg+Gen+PxSg3
kultur#muito#fága+N+Sg+Gen+PxSg3
kultur#muito#hálddašeapmi+N+Sg+Gen+PxSg3
kultur#muito#láhka+N+Sg+Gen+PxSg3
kultur#muito#málle+N+Sg+Gen+PxSg3
kultur#muito#plána+N+Sg+Gen+PxSg3
kultur#muito#politihkka+N+Sg+Gen+PxSg3
kultur#muito#prošeakta+N+Sg+Gen+PxSg3
kultur#muito#ráđđi+Sem/Org+N+Sg+Gen+PxSg3
kultur#muito#suodjaleapmi+N+Sg+Gen+PxSg3
kultur#muito#suodjalus+N+Sg+Gen+PxSg3
kultur#muitu+N+Sg+Gen+PxSg3
kultur#politihkka+N+Sg+Gen+PxSg3
kvaliteahtta+N+Sg+Gen+PxSg3
kvaliteahtta#buvtta+N+Sg+Gen+PxSg3
kvaliteahtta+N+Sg+Gen+PxSg3
kvantiteahtta+N+Sg+Gen+PxSg3
kvantitehta+N+Sg+Gen+PxSg3
kviteret+N+Sg+Gen+PxSg3
leapma#áiti+N+Sg+Gen+PxSg3
leasme#skárrit+N+Sg+Gen+PxSg3
legitimašuvdna+N+Sg+Gen+PxSg3
legitimitehta+N+Sg+Gen+PxSg3
liemas#ruitu+N+Sg+Gen+PxSg3
liitu+N+Sg+Gen+PxSg3
likviditehta+N+Sg+Gen+PxSg3
limitatiiva+N+Sg+Gen+PxSg3
lipmit#soahki+N+Sg+Gen+PxSg3
litaniija+N+Sg+Gen+PxSg3
litchi+N+Sg+Gen+PxSg3
litnet#almmuhus+N+Sg+Gen+PxSg3
litnet#eise#váldi+Sem/Org+N+Sg+Gen+PxSg3
litnet#hoavda+Sem/Hum+N+Sg+Gen+PxSg3
litnet#kantuvra+Sem/Org+Sem/Plc+N+Sg+Gen+PxSg3
litnet+N+Sg+Gen+PxSg3
litografiija+N+Sg+Gen+PxSg3
littar+N+Sg+Gen+PxSg3
littar#mihttu+N+Sg+Gen+PxSg3
litteratuvra+N+Sg+Gen+PxSg3
liturga+Sem/Hum+N+Sg+Gen+PxSg3
liturgiija+N+Sg+Gen+PxSg3
loahppa#guite+N+Sg+Gen+PxSg3
loahppáš#basit+N+Sg+Gen+PxSg3
lojaliteahtta+N+Sg+Gen+PxSg3
lojalitehta+N+Sg+Gen+PxSg3
lojalitehta#ruossalasvuohta+N+Sg+Gen+PxSg3
lokalitehta+N+Sg+Gen+PxSg3
lokta#áiti+N+Sg+Gen+PxSg3
lumma#luoiti+N+Sg+Gen+PxSg3
luodda#politihkka+N+Sg+Gen+PxSg3
luoitin#bihttá+N+Sg+Gen+PxSg3
luoitin#lohpi+N+Sg+Gen+PxSg3
luoitin#muorra+N+Sg+Gen+PxSg3
luoitin#sadji+Sem/Plc+N+Sg+Gen+PxSg3
luoitin+N+Sg+Gen+PxSg3
luoito#govva+N+Sg+Gen+PxSg3
luoitta#čáhci+N+Sg+Gen+PxSg3
luoitta+N+Sg+Gen+PxSg3
luoittuheapmi+N+Sg+Gen+PxSg3
luoittus+N+Sg+Gen+PxSg3
luoitu+N+Sg+Gen+PxSg3
luoitádat+Sem/Plc+N+Sg+Gen+PxSg3
luoitádeapmi+N+Sg+Gen+PxSg3
luomit+Sem/Ani+N+Sg+Gen+PxSg3
luonddu#muitu+N+Sg+Gen+PxSg3
láitimuš+N+Sg+Gen+PxSg3
láitta#heavval+N+Sg+Gen+PxSg3
láitta#loahkku+N+Sg+Gen+PxSg3
láitta+N+Sg+Gen+PxSg3
láittan+Sem/Hum+N+Sg+Gen+PxSg3
láittasvuohta+N+Sg+Gen+PxSg3
láittus+N+Sg+Gen+PxSg3
láittán+Sem/Hum+N+Sg+Gen+PxSg3
láittár+Sem/Hum+N+Sg+Gen+PxSg3
láitámuš+N+Sg+Gen+PxSg3
lávde#beaitta+N+Sg+Gen+PxSg3
majoritehta+Sem/Group+Sem/Hum+N+Sg+Gen+PxSg3
manin#láitta+N+Sg+Gen+PxSg3
maskulinitehta+N+Sg+Gen+PxSg3
maŋit#gaska#ahki+N+Sg+Gen+PxSg3
maŋŋe#annuitehta+N+Sg+Gen+PxSg3
maŋŋe#luoitu+N+Sg+Gen+PxSg3
meahcce#johtolat#politihkka+N+Sg+Gen+PxSg3
meahcit+Sem/Hum+Sem/Ani+N+Sg+Gen+PxSg3
meara#militeara#guovddáš+N+Sg+Gen+PxSg3
media#politihkka+N+Sg+Gen+PxSg3
meditašuvdna+N+Sg+Gen+PxSg3
meritokratiija+Sem/Group+Sem/Hum+N+Sg+Gen+PxSg3
merkkohat+N+Sg+Gen+PxSg3
mihkalmas#basit+N+Sg+Gen+PxSg3
militarisma+N+Sg+Gen+PxSg3
militeara#attašéa+N+Sg+Gen+PxSg3
militeara#biehttaleaddji+Sem/Hum+N+Sg+Gen+PxSg3
militeara#bálvalus+N+Sg+Gen+PxSg3
militeara#diktatuvra+Sem/Org+Sem/Plc+N+Sg+Gen+PxSg3
militeara#fanas+Veh+N+Sg+Gen+PxSg3
militeara#fuolahus+N+Sg+Gen+PxSg3
militeara#ráido#vuodjin+N+Sg+Gen+PxSg3
militeara+Sem/Hum+N+Sg+Gen+PxSg3
minoritehta#dilli+N+Sg+Gen+PxSg3
minoritehta#giella+N+Sg+Gen+PxSg3
minoritehta+Sem/Group+Sem/Hum+N+Sg+Gen+PxSg3
moaitta+N+Sg+Gen+PxSg3
moaitámuš+N+Sg+Gen+PxSg3
mobilitehta+N+Sg+Gen+PxSg3
modalitehta+N+Sg+Gen+PxSg3
modernitehta+N+Sg+Gen+PxSg3
mollen#geađge#kvaliteahtta+N+Sg+Gen+PxSg3
mollen#geađge#kvaliteahtta+N+Sg+Gen+PxSg3
monin#láitta+N+Sg+Gen+PxSg3
monopola#kapitalisma+N+Sg+Gen+PxSg3
muitaladdan+N+Sg+Gen+PxSg3
muitalan#cealkka+N+Sg+Gen+PxSg3
muitalan#girjjálašvuohta+N+Sg+Gen+PxSg3
muitaleaddji+N+Sg+Gen+PxSg3
muitalus+N+Sg+Gen+PxSg3
muiti+N+Sg+Gen+PxSg3
muito#boddu+Sem/Time+N+Sg+Gen+PxSg3
muito#bázzi+N+Sg+Gen+PxSg3
muito#geađgi+N+Sg+Gen+PxSg3
muito#konsearta+N+Sg+Gen+PxSg3
muito#mearka+N+Sg+Gen+PxSg3
muito#njuolggadus+N+Sg+Gen+PxSg3
muito#nummir+N+Sg+Gen+PxSg3
muito#sánit+N+Sg+Gen+PxSg3
muito#sárdni+N+Sg+Gen+PxSg3
muittašan#girjjálašvuohta+N+Sg+Gen+PxSg3
muittašeapmi+N+Sg+Gen+PxSg3
muittuhan#sátni+N+Sg+Gen+PxSg3
muittuhan#čála+N+Sg+Gen+PxSg3
muittuhus+N+Sg+Gen+PxSg3
muitu+N+Sg+Gen+PxSg3
muitui#merkejupmi+N+Sg+Gen+PxSg3
muséa#politihkka+N+Sg+Gen+PxSg3
mádjit+Sem/Ani+N+Sg+Gen+PxSg3
máhcahan#guite+N+Sg+Gen+PxSg3
máles#ruitu+N+Sg+Gen+PxSg3
mánáid#áittardeaddji+Sem/Hum+N+Sg+Gen+PxSg3
márkan#vuogit+N+Sg+Gen+PxSg3
mátke#muitu+N+Sg+Gen+PxSg3
máŋga#náittosvuohta+N+Sg+Gen+PxSg3
máškitvuohta+N+Sg+Gen+PxSg3
nasjonaliteahtta+N+Sg+Gen+PxSg3
nationaliteahtta+N+Sg+Gen+PxSg3
našunaliteahtta+N+Sg+Gen+PxSg3
našunalitehta+N+Sg+Gen+PxSg3
niito#biello#rássi+N+Sg+Gen+PxSg3
niito#civkka#leivvoš+Sem/Ani+N+Sg+Gen+PxSg3
niito#civkkán+Sem/Ani+N+Sg+Gen+PxSg3
niito#hoašša+N+Sg+Gen+PxSg3
niito#hávut+N+Sg+Gen+PxSg3
niito#ravda#rássi+N+Sg+Gen+PxSg3
niito#sitnu+N+Sg+Gen+PxSg3
niito#sáhpal+N+Sg+Gen+PxSg3
niito#sáhpán+Sem/Ani+N+Sg+Gen+PxSg3
niito#ullu+N+Sg+Gen+PxSg3
niitu+Sem/Plc+N+Sg+Gen+PxSg3
nisson#politihkka+N+Sg+Gen+PxSg3
nisson#ustit+Sem/Hum+N+Sg+Gen+PxSg3
nitrogena+N+Sg+Gen+PxSg3
njealjit+N+Sg+Gen+PxSg3
njoammel#hiitta+N+Sg+Gen+PxSg3
njoammel#ruovddit+N+Sg+Gen+PxSg3
njuolggo#fløita+N+Sg+Gen+PxSg3
njálbme#ruovddit+N+Sg+Gen+PxSg3
non#mobilitehta+N+Sg+Gen+PxSg3
nubbe#giella+N+Sg+Gen+PxSg3
nubbe#jođiheaddji++Actor+Pl+om+N+Sg+Gen+PxSg3
nubbe#ovda#olmmoš+N+Sg+Gen+PxSg3
nubbe#ruohtas+N+Sg+Gen+PxSg3
nubbi#giella+N+Sg+Gen+PxSg3
nubbi#jođiheaddji++Actor+Pl+om+N+Sg+Gen+PxSg3
nubbi#ovda#olmmoš+N+Sg+Gen+PxSg3
nubbi#ruohtas+N+Sg+Gen+PxSg3
nuohtte#buiti+N+Sg+Gen+PxSg3
nuohtte#sallit+Sem/Ani+N+Sg+Gen+PxSg3
nuoraid#politihkka+N+Sg+Gen+PxSg3
nuorta#gáiskkit+N+Sg+Gen+PxSg3
nuorta+N+Sg+Gen+PxSg3
náitaleapmi+N+Sg+Gen+PxSg3
náitalus+N+Sg+Gen+PxSg3
náitos#vihaheapmi+N+Sg+Gen+PxSg3
náittos#bárra+Sem/Hum+Sem/Group+N+Sg+Gen+PxSg3
náittos#dilli+N+Sg+Gen+PxSg3
náittos#earru+N+Sg+Gen+PxSg3
náittos#govva+N+Sg+Gen+PxSg3
náittos#guoibmi+Sem/Hum+N+Sg+Gen+PxSg3
náittos#heajat+N+Sg+Gen+PxSg3
náittos#lihttu+N+Sg+Gen+PxSg3
náittos#láhka+N+Sg+Gen+PxSg3
náittos#párra+Sem/Group+Sem/Hum+N+Sg+Gen+PxSg3
náittos#seahtu+N+Sg+Gen+PxSg3
náittos#seaŋga+N+Sg+Gen+PxSg3
náittos#šiehtadus+N+Sg+Gen+PxSg3
náittus+N+Sg+Gen+PxSg3
náittusvuohta+N+Sg+Gen+PxSg3
oahpahus#institušuvdna+Sem/Org+N+Sg+Gen+PxSg3
oahpahus#politihkka+N+Sg+Gen+PxSg3
oahppo#institušuvdna+Sem/Org+Sem/Plc+N+Sg+Gen+PxSg3
oaive#isit+Sem/Hum+N+Sg+Gen+PxSg3
oaive#mozit+N+Sg+Gen+PxSg3
oaivve#sis#luoitu+N+Sg+Gen+PxSg3
oaivvis#luoitin+N+Sg+Gen+PxSg3
oalge#luoitta+N+Sg+Gen+PxSg3
oanehis#áigge#muitu+N+Sg+Gen+PxSg3
oarbbes#láitta+N+Sg+Gen+PxSg3
oasse#áige#politihkkár+Sem/Hum+N+Sg+Gen+PxSg3
oasus#kapitála#kontu+N+Sg+Gen+PxSg3
oasus#kapitála+N+Sg+Gen+PxSg3
oasus#vuoito#kontu+N+Sg+Gen+PxSg3
oasus#vuoitu+N+Sg+Gen+PxSg3
oktii#luoitin+N+Sg+Gen+PxSg3
oktii#luoitu+N+Sg+Gen+PxSg3
oktii#soaitin+N+Sg+Gen+PxSg3
oktii#suddadan#politihkka+N+Sg+Gen+PxSg3
okto#eaiggát#fitnodat+Sem/Org+N+Sg+Gen+PxSg3
okto#ealit+Sem/Hum+Sem/Ani+N+Sg+Gen+PxSg3
olggos#luoitin+N+Sg+Gen+PxSg3
olggoš#muitalus+N+Sg+Gen+PxSg3
olgo#politihkka+N+Sg+Gen+PxSg3
olgo#riika#politihkka+N+Sg+Gen+PxSg3
oljo#fitnodat+Sem/Org+N+Sg+Gen+PxSg3
ollislaš#kapitál#gollu+N+Sg+Gen+PxSg3
olmmoš#vuoigatvuođa#komitea+Sem/Org+N+Sg+Gen+PxSg3
orginaliteahtta+N+Sg+Gen+PxSg3
originalitehta+N+Sg+Gen+PxSg3
ornitologa+Sem/Hum+N+Sg+Gen+PxSg3
ornitologiija+N+Sg+Gen+PxSg3
orrit+N+Sg+Gen+PxSg3
ovda#annuitehta+N+Sg+Gen+PxSg3
ovddidan#kapitála+N+Sg+Gen+PxSg3
ovdánahttin#fitnodat+Sem/Org+N+Sg+Gen+PxSg3
ovtta#olbmo#fitnodat+Sem/Org+N+Sg+Gen+PxSg3
ođđa#kritihkka+N+Sg+Gen+PxSg3
ođđasit#čállin#njuolggadus+N+Sg+Gen+PxSg3
palmitiidna+N+Sg+Gen+PxSg3
para#militeara+Sem/Hum+N+Sg+Gen+PxSg3
parasitisma+N+Sg+Gen+PxSg3
parasittisma+N+Sg+Gen+PxSg3
partitiiva+N+Sg+Gen+PxSg3
partituvra+N+Sg+Gen+PxSg3
pasieanta#áittardeaddji+Sem/Hum+N+Sg+Gen+PxSg3
passivitehta+N+Sg+Gen+PxSg3
petit+N+Sg+Gen+PxSg3
pláhtta#skárrit+N+Sg+Gen+PxSg3
politeaddji+Sem/Hum+N+Sg+Gen+PxSg3
politihkar+Sem/Hum+N+Sg+Gen+PxSg3
politihkka+N+Sg+Gen+PxSg3
politihkka#suorgi+N+Sg+Gen+PxSg3
politihkkár+Sem/Hum+N+Sg+Gen+PxSg3
politiija#advokáhta+Sem/Hum+N+Sg+Gen+PxSg3
politiija#advokáhta+Sem/Hum+N+Sg+Gen+PxSg3
politiija#akšuvdna+N+Sg+Gen+PxSg3
politiija#atteasta+N+Sg+Gen+PxSg3
politiija#bivttas+N+Sg+Gen+PxSg3
politiija#buođđu+N+Sg+Gen+PxSg3
politiija#bálvá+Sem/Hum+N+Sg+Gen+PxSg3
politiija#departemeanta+Sem/Org+Sem/Plc+N+Sg+Gen+PxSg3
politiija#duođaštus+N+Sg+Gen+PxSg3
politiija#fuolahus+N+Sg+Gen+PxSg3
politiija#guovlu+Sem/Plc+N+Sg+Gen+PxSg3
politiija#inspektevra+Sem/Hum+N+Sg+Gen+PxSg3
politiija#jurista+Sem/Hum+N+Sg+Gen+PxSg3
politiija#kámmár+N+Sg+Gen+PxSg3
politiija#measttir+Sem/Hum+N+Sg+Gen+PxSg3
politiija#meašttir+Sem/Hum+N+Sg+Gen+PxSg3
politiija#ášši+N+Sg+Gen+PxSg3
politiija+Sem/Hum+N+Sg+Gen+PxSg3
politijá#dieđáhus+N+Sg+Gen+PxSg3
positivisma+N+Sg+Gen+PxSg3
preassa#politihkka+N+Sg+Gen+PxSg3
primitivisma+N+Sg+Gen+PxSg3
prioritehta+N+Sg+Gen+PxSg3
priváhta#kapitalisma+N+Sg+Gen+PxSg3
produktivitehta+N+Sg+Gen+PxSg3
prohibitiiva#systema+N+Sg+Gen+PxSg3
proseanta#luoitin+N+Sg+Gen+PxSg3
prostitušuvdna+N+Sg+Gen+PxSg3
psoriasis#artritt+N+Sg+Gen+PxSg3
puritanisma+N+Sg+Gen+PxSg3
realiteahtta+N+Sg+Gen+PxSg3
realitehta+N+Sg+Gen+PxSg3
reflektivitehta+N+Sg+Gen+PxSg3
regionála#politihkka+N+Sg+Gen+PxSg3
relativiteahtta+N+Sg+Gen+PxSg3
relativitehta+N+Sg+Gen+PxSg3
reliabiliteahtta+N+Sg+Gen+PxSg3
remitteanta+Sem/Hum+N+Sg+Gen+PxSg3
revitalisašuvdna+N+Sg+Gen+PxSg3
reála#politihkka+N+Sg+Gen+PxSg3
ribe#skáiti+Sem/Ani+N+Sg+Gen+PxSg3
rieban#ruovddit+N+Sg+Gen+PxSg3
riggá#áiti+N+Sg+Gen+PxSg3
rihcit+Sem/Ani+N+Sg+Gen+PxSg3
rihkus#politiija+Sem/Hum+N+Sg+Gen+PxSg3
riikka#politihkka+N+Sg+Gen+PxSg3
riita+N+Sg+Gen+PxSg3
ritma+N+Sg+Gen+PxSg3
ritne#loddi+Sem/Ani+N+Sg+Gen+PxSg3
ritne#lotti#beassi+N+Sg+Gen+PxSg3
ritne#mánnu+N+Sg+Gen+PxSg3
ritni+Sem/Wthr+N+Sg+Gen+PxSg3
ritornealla+N+Sg+Gen+PxSg3
rituála+N+Sg+Gen+PxSg3
riššo#beaitta+N+Sg+Gen+PxSg3
roahnit+Sem/Hum+N+Sg+Gen+PxSg3
roamše#jierit+N+Sg+Gen+PxSg3
ruhta#seastin#politihkka+N+Sg+Gen+PxSg3
ruhta#vuoitu+N+Sg+Gen+PxSg3
ruhta#áššit+N+Sg+Gen+PxSg3
ruito#dárjjaldat+N+Sg+Gen+PxSg3
ruito#giisá+N+Sg+Gen+PxSg3
ruito#ravda+N+Sg+Gen+PxSg3
ruito#trumbu+N+Sg+Gen+PxSg3
ruitu+N+Sg+Gen+PxSg3
rullit+N+Sg+Gen+PxSg3
rumaš#visitašuvdna+N+Sg+Gen+PxSg3
ruossa#násttit+N+Sg+Gen+PxSg3
ruvke#fitnodat+Sem/Org+N+Sg+Gen+PxSg3
rábit+N+Sg+Gen+PxSg3
rádio#čitna+N+Sg+Gen+PxSg3
ráhnit+Sem/Hum+N+Sg+Gen+PxSg3
rái#sitnu+N+Sg+Gen+PxSg3
ráđas#ruovddit+N+Sg+Gen+PxSg3
sabit+N+Sg+Gen+PxSg3
sallit#gutna+N+Sg+Gen+PxSg3
sallit#gáiru+Sem/Ani+N+Sg+Gen+PxSg3
sallit#hoahkka+N+Sg+Gen+PxSg3
sallit#rumpa+N+Sg+Gen+PxSg3
sallit#šákša+N+Sg+Gen+PxSg3
sallit+Sem/Ani+N+Sg+Gen+PxSg3
sanitehta+N+Sg+Gen+PxSg3
sanitehta#searvi+Sem/Org+N+Sg+Gen+PxSg3
sanitehta#čanas+N+Sg+Gen+PxSg3
sanitára#latnja+Sem/Plc+N+Sg+Gen+PxSg3
sarrit+N+Sg+Gen+PxSg3
seakte#ruovddit+N+Sg+Gen+PxSg3
seksualiteahtta+N+Sg+Gen+PxSg3
seksualitehta+N+Sg+Gen+PxSg3
semittisma+N+Sg+Gen+PxSg3
sensitivitehta+N+Sg+Gen+PxSg3
seriøsitehta+N+Sg+Gen+PxSg3
servituhtta+N+Sg+Gen+PxSg3
servituhtta#láhka+N+Sg+Gen+PxSg3
siidda#isit+Sem/Hum+N+Sg+Gen+PxSg3
sis#gearddit+N+Sg+Gen+PxSg3
siskkit#beallji+N+Sg+Gen+PxSg3
sitatiiva+N+Sg+Gen+PxSg3
sitnjaseapmi+N+Sg+Gen+PxSg3
sitno#eana+Sem/Plc+N+Sg+Gen+PxSg3
sitnu#áhpi+Sem/Plc+N+Sg+Gen+PxSg3
sitnu+N+Sg+Gen+PxSg3
sitologiija+N+Sg+Gen+PxSg3
sitron+N+Sg+Gen+PxSg3
sitrovdna+N+Sg+Gen+PxSg3
sitrus#šattus+N+Sg+Gen+PxSg3
sitáhta+N+Sg+Gen+PxSg3
sitáhtta+N+Sg+Gen+PxSg3
sitára+N+Sg+Gen+PxSg3
siviila#áittardeaddji+Sem/Hum+N+Sg+Gen+PxSg3
sivle#čalmmit+N+Sg+Gen+PxSg3
skeittá+N+Sg+Gen+PxSg3
skibit+Sem/Hum+N+Sg+Gen+PxSg3
skibit+Sem/Hum+N+Sg+Gen+PxSg3
skielto#ruovddit+N+Sg+Gen+PxSg3
skoavit+N+Sg+Gen+PxSg3
skuitu+Sem/Plc+Sem/Ani+N+Sg+Gen+PxSg3
skuvla#politihkka+N+Sg+Gen+PxSg3
skáiti+Sem/Ani+N+Sg+Gen+PxSg3
skárrit+N+Sg+Gen+PxSg3
smáiti+N+Sg+Gen+PxSg3
smávva#fitnodat+Sem/Org+N+Sg+Gen+PxSg3
snáitu+N+Sg+Gen+PxSg3
soaitin+N+Sg+Gen+PxSg3
soaittáhat#prinsihppa+N+Sg+Gen+PxSg3
soaittáhat+N+Sg+Gen+PxSg3
solidaritehta+N+Sg+Gen+PxSg3
sosiála#politihkka+N+Sg+Gen+PxSg3
spelleman#vuoiti+N+Sg+Gen+PxSg3
spiritisma+N+Sg+Gen+PxSg3
spiritualisma+N+Sg+Gen+PxSg3
spontanitehta+N+Sg+Gen+PxSg3
spriita+N+Sg+Gen+PxSg3
spriita+N+Sg+Gen+PxSg3
spáillit+Sem/Ani+N+Sg+Gen+PxSg3
spáita#stálli+N+Sg+Gen+PxSg3
spáita#stálli+N+Sg+Gen+PxSg3
spáitu+N+Sg+Gen+PxSg3
stabilitehta+N+Sg+Gen+PxSg3
stuorra#skáiti+Sem/Ani+N+Sg+Gen+PxSg3
stáhta#institušuvdna+Sem/Org+N+Sg+Gen+PxSg3
stáhta#kapitalisma+N+Sg+Gen+PxSg3
stáhta#politihkka+N+Sg+Gen+PxSg3
subjektivitehta+N+Sg+Gen+PxSg3
subsidiaritehta+N+Sg+Gen+PxSg3
substituhta+N+Sg+Gen+PxSg3
substitušuvdna+N+Sg+Gen+PxSg3
suittehat+N+Sg+Gen+PxSg3
suittet+N+Sg+Gen+PxSg3
suodjalus#áittardeaddji+Sem/Hum+N+Sg+Gen+PxSg3
suohkan#politihkkár+Sem/Hum+N+Sg+Gen+PxSg3
suola#skáiti+Sem/Ani+N+Sg+Gen+PxSg3
suorit+N+Sg+Gen+PxSg3
suverenitehta+N+Sg+Gen+PxSg3
sáhpit+Sem/Hum+N+Sg+Gen+PxSg3
sáite#bálkesteaddji+Sem/Hum+N+Sg+Gen+PxSg3
sáite#bálkesteapmi+N+Sg+Gen+PxSg3
sáite#soabbi+N+Sg+Gen+PxSg3
sáiti+N+Sg+Gen+PxSg3
sáme#digge#politihkkár+Sem/Hum+N+Sg+Gen+PxSg3
sáme#measttir#vuoitu+N+Sg+Gen+PxSg3
sáme#meašttir#vuoitu+N+Sg+Gen+PxSg3
sáme#politihkar+Sem/Hum+N+Sg+Gen+PxSg3
sáme#politihkka+N+Sg+Gen+PxSg3
sáme#politihkkár+Sem/Hum+N+Sg+Gen+PxSg3
tabealla#vuoiti+N+Sg+Gen+PxSg3
tekstualiteahtta+N+Sg+Gen+PxSg3
tekstualitehta+N+Sg+Gen+PxSg3
territoria+Sem/Plc+N+Sg+Gen+PxSg3
titoisma+N+Sg+Gen+PxSg3
totalitarisma+N+Sg+Gen+PxSg3
totalitiiva+N+Sg+Gen+PxSg3
transvestitisma+N+Sg+Gen+PxSg3
transvestittisma+N+Sg+Gen+PxSg3
trinitrotoluen+N+Sg+Gen+PxSg3
turisma#fitnodat+Sem/Org+N+Sg+Gen+PxSg3
turista#fitnodat+Sem/Org+N+Sg+Gen+PxSg3
uhcidan#luoitu+N+Sg+Gen+PxSg3
uhcit#lohku+Sem/Hum+Sem/Group+N+Sg+Gen+PxSg3
uitu+N+Sg+Gen+PxSg3
unitarisma+N+Sg+Gen+PxSg3
universiteahtta+Sem/Org+Build+N+Sg+Gen+PxSg3
universitehta#areála+Sem/Plc+N+Sg+Gen+PxSg3
universitehta#buohcce#viessu+Sem/Org+Build+N+Sg+Gen+PxSg3
universitehta#musea+Sem/Org+Build+N+Sg+Gen+PxSg3
universitehta#muséa+Sem/Org+Build+N+Sg+Gen+PxSg3
universitehta+Sem/Org+Build+N+Sg+Gen+PxSg3
unnit#logo#giella+N+Sg+Gen+PxSg3
unnit#logo#politihkka+N+Sg+Gen+PxSg3
unnit#logu#giella+N+Sg+Gen+PxSg3
unnit#logu#politihkka+N+Sg+Gen+PxSg3
unnit#logu#álbmot#joavku+Sem/Group+Sem/Hum+N+Sg+Gen+PxSg3
unnit#logu#álbmot+Sem/Hum+Sem/Group+N+Sg+Gen+PxSg3
unnit#lohko#evttohus+N+Sg+Gen+PxSg3
unnit#lohko#lávde#goddi+Sem/Org+N+Sg+Gen+PxSg3
unnit#lohko#ráđđehus+Sem/Org+N+Sg+Gen+PxSg3
unnit#lohku+Sem/Hum+Sem/Group+N+Sg+Gen+PxSg3
unnit#álbmot+Sem/Hum+Sem/Group+N+Sg+Gen+PxSg3
unnit#čearda+Sem/Group+Sem/Hum+N+Sg+Gen+PxSg3
ustit+Sem/Hum+N+Sg+Gen+PxSg3
ustitlašvuohta+N+Sg+Gen+PxSg3
ustitvuohta+N+Sg+Gen+PxSg3
utilitarisma+N+Sg+Gen+PxSg3
validiteahtta+N+Sg+Gen+PxSg3
validitehta+N+Sg+Gen+PxSg3
varit+Sem/Ani+N+Sg+Gen+PxSg3
vealge#luoitin+N+Sg+Gen+PxSg3
vearjo#luoitta+N+Sg+Gen+PxSg3
vearro#guite#čálli+Sem/Hum+N+Sg+Gen+PxSg3
velositehta+N+Sg+Gen+PxSg3
vieris#kapitála+N+Sg+Gen+PxSg3
viidánan#politihkka+N+Sg+Gen+PxSg3
viljjit+N+Sg+Gen+PxSg3
viskositehta+N+Sg+Gen+PxSg3
vitaliseren#prográmma+N+Sg+Gen+PxSg3
vitalisma+N+Sg+Gen+PxSg3
vitamiidna+N+Sg+Gen+PxSg3
vitku+N+Sg+Gen+PxSg3
vitnji+N+Sg+Gen+PxSg3
vitsa+N+Sg+Gen+PxSg3
vitta+N+Sg+Gen+PxSg3
vuoiti+N+Sg+Gen+PxSg3
vuoitin#átnjal+N+Sg+Gen+PxSg3
vuoito#gráda+N+Sg+Gen+PxSg3
vuoito#jahki+Sem/Time+N+Sg+Gen+PxSg3
vuoito#átnjal+N+Sg+Gen+PxSg3
vuoitu+N+Sg+Gen+PxSg3
vuolit#direktevra+Sem/Hum+N+Sg+Gen+PxSg3
vuolit#dássi+N+Sg+Gen+PxSg3
vuolit#fáldi+Sem/Hum+N+Sg+Gen+PxSg3
vuolit#galba+N+Sg+Gen+PxSg3
vuolit#geardi+Sem/Group+Sem/Hum+N+Sg+Gen+PxSg3
vuolit#kultuvra+N+Sg+Gen+PxSg3
vuolit#lávde#goddi+Sem/Org+N+Sg+Gen+PxSg3
vuolit#riekte#duopmu+N+Sg+Gen+PxSg3
vuolit#ásahus+Sem/Org+N+Sg+Gen+PxSg3
vuolitvuođa#dovdu+N+Sg+Gen+PxSg3
vuolitvuođa#kompleaksa+N+Sg+Gen+PxSg3
vuolle#dábit+N+Sg+Gen+PxSg3
surbmit+N+Sg+Gen+PxSg3
vuosttas#vuoitu+N+Sg+Gen+PxSg3
vuosttaš#vuoitu+N+Sg+Gen+PxSg3
vuotkkit#mánnu+N+Sg+Gen+PxSg3
vuovddit+Sem/Hum+N+Sg+Gen+PxSg3
vuovddit+Sem/Hum+N+Sg+Gen+PxSg3
vuovde#gáiskkit+N+Sg+Gen+PxSg3
vuovde#sitnu+N+Sg+Gen+PxSg3
vuovdin#vuoitu+N+Sg+Gen+PxSg3
vuoššan#ruitu+N+Sg+Gen+PxSg3
vuođđo#isit+Sem/Hum+N+Sg+Gen+PxSg3
vuođđo#láitta+N+Sg+Gen+PxSg3
vádjit+N+Sg+Gen+PxSg3
vádjit+N+Sg+Gen+PxSg3
vádjitvuohta+N+Sg+Gen+PxSg3
váibmo#ustit+Sem/Hum+N+Sg+Gen+PxSg3
vákšun#politiija+N+Sg+Gen+PxSg3
váldo#moaitámuš+N+Sg+Gen+PxSg3
váldo#vuoitu+N+Sg+Gen+PxSg3
várjalan#politihkka+N+Sg+Gen+PxSg3
várre#sitnu+N+Sg+Gen+PxSg3
vázzin#jorrit+N+Sg+Gen+PxSg3
ábit+N+Sg+Gen+PxSg3
ádjá#fivllit+Sem/Ani+N+Sg+Gen+PxSg3
áige#priotitehta#njuolggadus+N+Sg+Gen+PxSg3
áige#priotitehta+N+Sg+Gen+PxSg3
áitalas+Sem/Hum+N+Sg+Gen+PxSg3
áite#gietkka+N+Sg+Gen+PxSg3
áite#guovdu+N+Sg+Gen+PxSg3
áite#lokta+N+Sg+Gen+PxSg3
áiti+N+Sg+Gen+PxSg3
áitin#girji+N+Sg+Gen+PxSg3
áitta+N+Sg+Gen+PxSg3
áittardan#viessu+Build+N+Sg+Gen+PxSg3
áittardeaddji+N+Sg+Gen+PxSg3
áitte#boardda+N+Sg+Gen+PxSg3
álbmot#muitalus+N+Sg+Gen+PxSg3
álgo#álbmot#beaivi+Sem/Time+N+Sg+Gen+PxSg3
álgo#álbmot#politihkka+N+Sg+Gen+PxSg3
ámmerit#ákšu+N+Sg+Gen+PxSg3
árra#iđit+Sem/Time+N+Sg+Gen+PxSg3
ášše#meannudan#kapasitehta+N+Sg+Gen+PxSg3
áššáskuhttin#heaitta+N+Sg+Gen+PxSg3
čakča#fivllit+Sem/Ani+N+Sg+Gen+PxSg3
čeahcit+Sem/Hum+N+Sg+Gen+PxSg3
čearrit+Sem/Ani+N+Sg+Gen+PxSg3
čeavllit+N+Sg+Gen+PxSg3
čeavrá#ruovddit+N+Sg+Gen+PxSg3
šibit#biebmu+N+Sg+Gen+PxSg3
šibit#dikšun+N+Sg+Gen+PxSg3
šibit#doalli+Sem/Hum+N+Sg+Gen+PxSg3
šibit#doallu+N+Sg+Gen+PxSg3
šibit#doavttir+Sem/Hum+N+Sg+Gen+PxSg3
šibit#dállu+N+Sg+Gen+PxSg3
šibit+Sem/Ani+N+Sg+Gen+PxSg3
činus+N+Sg+Gen+PxSg3
čitna+N+Sg+Gen+PxSg3
čitna#dioksiida+N+Sg+Gen+PxSg3
čitna#hydráhta+N+Sg+Gen+PxSg3
čitna#hydráhtta+N+Sg+Gen+PxSg3
čitna#oarra+N+Sg+Gen+PxSg3
čitna#tableahtta+N+Sg+Gen+PxSg3
čitnun+N+Sg+Gen+PxSg3
šliita+N+Sg+Gen+PxSg3
šliitta+N+Sg+Gen+PxSg3
šloagit+N+Sg+Gen+PxSg3
čoalle#námit+N+Sg+Gen+PxSg3
čoavje#námit+N+Sg+Gen+PxSg3
čuolda#geaš#áiti+N+Sg+Gen+PxSg3
čáhce#luoitta+N+Sg+Gen+PxSg3
čáhcái#luoitin+N+Sg+Gen+PxSg3
čáhppes#fivllit+Sem/Ani+N+Sg+Gen+PxSg3
čáhppes#jierit+N+Sg+Gen+PxSg3
čázit+N+Sg+Gen+PxSg3
alit#gaccet+Sem/Ani+N+Sg+Gen+PxSg3
muitalus#boddu+Sem/Time+N+Sg+Gen+PxSg3
muitalus#mohkki+N+Sg+Gen+PxSg3
orgga#áittardeaddji+N+Sg+Gen+PxSg3
siviláittardeaddji+N+Sg+Gen+PxSg3
Suoma#áittardeaddji+N+Sg+Gen+PxSg3
+N+Sg+Gen+PxSg3
e-reive+N+Sg+Gen+PxSg3
vivva#beal+N+Sg+Gen+PxSg3
sivjjot#beal+N+Sg+Gen+PxSg3
bassaladdan#mášen+N+Sg+Gen+PxSg3
beaive#beal+N+Sg+Gen+PxSg3
beaive#ruoktuG+N+Sg+Gen+PxSg3
abessiiva+N+Sg+Gen+PxSg3
ablatiiva+N+Sg+Gen+PxSg3
absolutiiva+N+Sg+Gen+PxSg3
addi+Sem/Hum+N+Sg+Gen+PxSg3
addin#beaivi+Sem/Time+N+Sg+Gen+PxSg3
addin#áigi+Sem/Time+N+Sg+Gen+PxSg3
additiiva+N+Sg+Gen+PxSg3
addojupmi+N+Sg+Gen+PxSg3
addámuš+N+Sg+Gen+PxSg3
adessiiva+N+Sg+Gen+PxSg3
adhortatiiva+N+Sg+Gen+PxSg3
adjektiiva+N+Sg+Gen+PxSg3
adjunktiiva+N+Sg+Gen+PxSg3
adoptiiva#mánná+Sem/Hum+N+Sg+Gen+PxSg3
adoptiiva#váhnen+Sem/Hum+N+Sg+Gen+PxSg3
akkusatiiva+N+Sg+Gen+PxSg3
aktiiva+N+Sg+Gen+PxSg3
aktivisma+N+Sg+Gen+PxSg3
aktivista+Sem/Hum+N+Sg+Gen+PxSg3
aktivitehta+N+Sg+Gen+PxSg3
albme#láivi+N+Sg+Gen+PxSg3
alit#fivli+N+Sg+Gen+PxSg3
allatiiva+N+Sg+Gen+PxSg3
almmustus#beaivi+Sem/Time+N+Sg+Gen+PxSg3
almmáivuohta+N+Sg+Gen+PxSg3
alternatiiva+N+Sg+Gen+PxSg3
ambivaleansa+N+Sg+Gen+PxSg3
amino#sivra+N+Sg+Gen+PxSg3
amirála#beaive#loddi+Sem/Ani+N+Sg+Gen+PxSg3
apollo#beaive#loddi+Sem/Ani+N+Sg+Gen+PxSg3
appellatiiva+N+Sg+Gen+PxSg3
arkiiva#boksa+N+Sg+Gen+PxSg3
arkiiva#doalli+Sem/Hum+N+Sg+Gen+PxSg3
arkiiva#dokumeanta+N+Sg+Gen+PxSg3
arkiiva#hoavda+Sem/Hum+N+Sg+Gen+PxSg3
arkiiva#láhka+N+Sg+Gen+PxSg3
arkiiva#nummar+N+Sg+Gen+PxSg3
arkiiva#skábe+N+Sg+Gen+PxSg3
arkiiva#systema+N+Sg+Gen+PxSg3
arkiiva#čoavdda+N+Sg+Gen+PxSg3
arkiiva+Sem/Org+Sem/Plc+N+Sg+Gen+PxSg3
arkivália+N+Sg+Gen+PxSg3
arve#bivttas+N+Sg+Gen+PxSg3
asto#beaivi+Sem/Time+N+Sg+Gen+PxSg3
asto#áigge#bivdi+Sem/Hum+N+Sg+Gen+PxSg3
asto#áiggi#bivdi+Sem/Hum+N+Sg+Gen+PxSg3
atlántta#fivllit+Sem/Ani+N+Sg+Gen+PxSg3
atnu#bivttas+N+Sg+Gen+PxSg3
attentiiva+N+Sg+Gen+PxSg3
badjel#oaivi+N+Sg+Gen+PxSg3
baika#čivga+Sem/Hum+N+Sg+Gen+PxSg3
bajás#šaddan#stivra+Sem/Org+N+Sg+Gen+PxSg3
bajás#šaddan#stivrra#válga+N+Sg+Gen+PxSg3
bajás#šaddan#stivrra#čoahkkin+N+Sg+Gen+PxSg3
bargiid#oaivadeaddji+Sem/Hum+N+Sg+Gen+PxSg3
bargo#addi#divat+N+Sg+Gen+PxSg3
bargo#beaivi+Sem/Time+N+Sg+Gen+PxSg3
bargo#bivttas+N+Sg+Gen+PxSg3
baskivuohta+N+Sg+Gen+PxSg3
baskkes#oaivi+Sem/Hum+N+Sg+Gen+PxSg3
basse#beaivi+Sem/Time+N+Sg+Gen+PxSg3
bassivuohta+N+Sg+Gen+PxSg3
baste#oaivi+N+Sg+Gen+PxSg3
beaive#badjánan#livva+N+Sg+Gen+PxSg3
beaive#badjáneapmi+N+Sg+Gen+PxSg3
beaive#bealli+N+Sg+Gen+PxSg3
beaive#biebmu+N+Sg+Gen+PxSg3
beaive#boalddáhat+Sem/Wthr+N+Sg+Gen+PxSg3
beaive#bodda+N+Sg+Gen+PxSg3
beaive#bora#loddi+Sem/Ani+N+Sg+Gen+PxSg3
beaive#buohcci+Sem/Hum+N+Sg+Gen+PxSg3
beaive#báitta+N+Sg+Gen+PxSg3
beaive#bálkkolaš+Sem/Hum+N+Sg+Gen+PxSg3
beaive#dikšu+Sem/Plc+N+Sg+Gen+PxSg3
beaive#dikšu+Sem/Hum+N+Sg+Gen+PxSg3
beaive#dikšun#báiki+Sem/Plc+N+Sg+Gen+PxSg3
beaive#dálla+N+Sg+Gen+PxSg3
beaive#geahčču+N+Sg+Gen+PxSg3
beaive#girji+N+Sg+Gen+PxSg3
beaive#hospitála+Sem/Org+Build+N+Sg+Gen+PxSg3
beaive#jorggáldat+Sem/Time+N+Sg+Gen+PxSg3
beaive#lahkki+Sem/Time+N+Sg+Gen+PxSg3
beaive#latnja+Sem/Plc+N+Sg+Gen+PxSg3
beaive#livva+N+Sg+Gen+PxSg3
beaive#loddi+Sem/Ani+N+Sg+Gen+PxSg3
beaive#lottáš+Sem/Ani+N+Sg+Gen+PxSg3
beaive#luoitin+N+Sg+Gen+PxSg3
beaive#láhttu+N+Sg+Gen+PxSg3
beaive#mohkki+N+Sg+Gen+PxSg3
beaive#mátki+N+Sg+Gen+PxSg3
beaive#ossodat+Sem/Org+Sem/Plc+N+Sg+Gen+PxSg3
beaive#ratta+N+Sg+Gen+PxSg3
beaive#reaisu+N+Sg+Gen+PxSg3
beaive#ruhta+N+Sg+Gen+PxSg3
beaive#ruvke+N+Sg+Gen+PxSg3
beaive#stohpu+N+Sg+Gen+PxSg3
beaive#suonjar+N+Sg+Gen+PxSg3
beaive#čalbme#šaddu+N+Sg+Gen+PxSg3
beaive#čalbmi+N+Sg+Gen+PxSg3
beaive#čuovga#goavki+N+Sg+Gen+PxSg3
beaive#čuovga+N+Sg+Gen+PxSg3
beaivi+Sem/Time+N+Sg+Gen+PxSg3
beaivvadat+Sem/Wthr+N+Sg+Gen+PxSg3
beaivve#bargu+N+Sg+Gen+PxSg3
beaivvi#bargu+N+Sg+Gen+PxSg3
beaivvis+N+Sg+Gen+PxSg3
beaivvádat+Sem/Wthr+N+Sg+Gen+PxSg3
beaivválaš#jođiheaddji+Sem/Hum+N+Sg+Gen+PxSg3
beaivváš#biegga+N+Sg+Gen+PxSg3
beaivváš#dagaldat+N+Sg+Gen+PxSg3
beaivváš#dielku+N+Sg+Gen+PxSg3
beaivváš#goddi+N+Sg+Gen+PxSg3
beaivváš#lieđđi+N+Sg+Gen+PxSg3
beaivváš#luoitádeapmi+N+Sg+Gen+PxSg3
beaivváš#láibbáš+N+Sg+Gen+PxSg3
beaivváš#lásat+N+Sg+Gen+PxSg3
beaivváš#láset+N+Sg+Gen+PxSg3
beaivváš#pánel+N+Sg+Gen+PxSg3
beaivváš#sealla+N+Sg+Gen+PxSg3
beaivváš#sevnnjodeapmi+N+Sg+Gen+PxSg3
beaivváš#spekter+N+Sg+Gen+PxSg3
beaivváš#suonjardeapmi+N+Sg+Gen+PxSg3
beaivvášG+N+Sg+Gen+PxSg3
bealle#beaive#doaibma+N+Sg+Gen+PxSg3
beallje#fivli+Sem/Ani+N+Sg+Gen+PxSg3
beallje#vátnivuohta+N+Sg+Gen+PxSg3
bealuštahttivuohta+N+Sg+Gen+PxSg3
beasat#beaivi+Sem/Time+N+Sg+Gen+PxSg3
beassáš#beaivi+Sem/Time+N+Sg+Gen+PxSg3
beassáš#festivála+N+Sg+Gen+PxSg3
beatnat#beaivvit+N+Sg+Gen+PxSg3
biegga#oaivi+Sem/Hum+N+Sg+Gen+PxSg3
biila#divat+N+Sg+Gen+PxSg3
biila#divohat+Sem/Org+Sem/Plc+N+Sg+Gen+PxSg3
biila#hivvodat+N+Sg+Gen+PxSg3
biipo#oaivi+N+Sg+Gen+PxSg3
bio#diversitehta+N+Sg+Gen+PxSg3
bio#girjáivuođa#konvenšuvdna+N+Sg+Gen+PxSg3
bio#šláddjiivuohta+N+Sg+Gen+PxSg3
biras#perspektiiva+N+Sg+Gen+PxSg3
birgget#beaivi+Sem/Time+N+Sg+Gen+PxSg3
birra#beaivi+Sem/Time+N+Sg+Gen+PxSg3
birra#čuohpakeahttáivuohta+N+Sg+Gen+PxSg3
birran#beaivi+Sem/Time+N+Sg+Gen+PxSg3
bivastat#ráksá+N+Sg+Gen+PxSg3
bivastat+N+Sg+Gen+PxSg3
bivdda+N+Sg+Gen+PxSg3
bivddus#giddestat+N+Sg+Gen+PxSg3
bivddus#ráddjen+N+Sg+Gen+PxSg3
bivddus+N+Sg+Gen+PxSg3
bivddáhas+Sem/Hum+N+Sg+Gen+PxSg3
bivddár+Sem/Hum+N+Sg+Gen+PxSg3
bivdi+Sem/Hum+N+Sg+Gen+PxSg3
bivdin#guovlu+Sem/Plc+N+Sg+Gen+PxSg3
bivdin#joavku+Sem/Group+Sem/Hum+N+Sg+Gen+PxSg3
bivdin#vuohki+N+Sg+Gen+PxSg3
bivdo#beana#geahččaleapmi+N+Sg+Gen+PxSg3
bivdo#beana+Sem/Ani+N+Sg+Gen+PxSg3
bivdo#bierggas+N+Sg+Gen+PxSg3
bivdo#báddi+N+Sg+Gen+PxSg3
bivdo#báiki+Sem/Plc+N+Sg+Gen+PxSg3
bivdo#dilli+N+Sg+Gen+PxSg3
bivdo#earri+N+Sg+Gen+PxSg3
bivdo#fuođđu+Sem/Ani+N+Sg+Gen+PxSg3
bivdo#goahti+N+Sg+Gen+PxSg3
bivdo#goarta+N+Sg+Gen+PxSg3
bivdo#guovlu+Sem/Plc+N+Sg+Gen+PxSg3
bivdo#heiveheapmi+N+Sg+Gen+PxSg3
bivdo#joavku+Sem/Group+Sem/Hum+N+Sg+Gen+PxSg3
bivdo#juolgi+N+Sg+Gen+PxSg3
bivdo#kultuvra+N+Sg+Gen+PxSg3
bivdo#láhka+N+Sg+Gen+PxSg3
bivdo#mohkki+N+Sg+Gen+PxSg3
bivdo#mudden+N+Sg+Gen+PxSg3
bivdo#mátke#goddi+Sem/Org+N+Sg+Gen+PxSg3
bivdo#mátki+N+Sg+Gen+PxSg3
bivdo#neavvo#geavaheapmi+N+Sg+Gen+PxSg3
bivdo#neavvu#geavaheapmi+N+Sg+Gen+PxSg3
bivdo#neavvu+N+Sg+Gen+PxSg3
bivdo#olmmái+Sem/Hum+N+Sg+Gen+PxSg3
bivdo#ovttadat+N+Sg+Gen+PxSg3
bivdo#riekti+N+Sg+Gen+PxSg3
bivdo#rievttálaš+Sem/Hum+N+Sg+Gen+PxSg3
bivdo#roggi+N+Sg+Gen+PxSg3
bivdo#rusttet+N+Sg+Gen+PxSg3
bivdo#ráddjen+N+Sg+Gen+PxSg3
bivdo#sadji+Sem/Plc+N+Sg+Gen+PxSg3
bivdo#skihpár+Sem/Hum+N+Sg+Gen+PxSg3
bivdo#teknologiija+N+Sg+Gen+PxSg3
bivdo#vahcaG+N+Sg+Gen+PxSg3
bivdo#vuohki+N+Sg+Gen+PxSg3
bivdo#vuoigatvuohta+N+Sg+Gen+PxSg3
bivdo#áigi+Sem/Time+N+Sg+Gen+PxSg3
bivdo#árja+N+Sg+Gen+PxSg3
bivdo#čáhce#mearka+N+Sg+Gen+PxSg3
bivdo#čáhci+Sem/Plc+N+Sg+Gen+PxSg3
bivdu+N+Sg+Gen+PxSg3
bivge#bealdu+N+Sg+Gen+PxSg3
bivge#jáffu+N+Sg+Gen+PxSg3
bivge#rievdna+N+Sg+Gen+PxSg3
bivge#surbmi+N+Sg+Gen+PxSg3
bivgi+N+Sg+Gen+PxSg3
bivnnutvuohta+N+Sg+Gen+PxSg3
bivttas#basta+N+Sg+Gen+PxSg3
bivttas#bažán+N+Sg+Gen+PxSg3
bivttas#bihttá+N+Sg+Gen+PxSg3
bivttas#božán+N+Sg+Gen+PxSg3
bivttas#civccon+N+Sg+Gen+PxSg3
bivttas#diŋga+N+Sg+Gen+PxSg3
bivttas#goarru+Sem/Hum+N+Sg+Gen+PxSg3
bivttas#goikadan#mašiidna+N+Sg+Gen+PxSg3
bivttas#gávpi+Sem/Org+Sem/Plc+N+Sg+Gen+PxSg3
bivttas#heaŋggastat+N+Sg+Gen+PxSg3
bivttas#heŋgehat+N+Sg+Gen+PxSg3
bivttas#heŋgen#roahkki+N+Sg+Gen+PxSg3
bivttas#heŋggon+N+Sg+Gen+PxSg3
bivttas#holga+N+Sg+Gen+PxSg3
bivttas#hábmen+N+Sg+Gen+PxSg3
bivttas#háška+N+Sg+Gen+PxSg3
bivttas#rádju+N+Sg+Gen+PxSg3
bivttas#ráhkadeapmi+N+Sg+Gen+PxSg3
bivttas#suonjir+N+Sg+Gen+PxSg3
bivttas#sátnja+N+Sg+Gen+PxSg3
bivttas+N+Sg+Gen+PxSg3
bivval+Sem/Wthr+N+Sg+Gen+PxSg3
bivvu+N+Sg+Gen+PxSg3
bivššut+Sem/Hum+N+Sg+Gen+PxSg3
boagan#oaivi+N+Sg+Gen+PxSg3
boall#oaivi+Sem/Hum+N+Sg+Gen+PxSg3
boallo#oaivi+Sem/Hum+N+Sg+Gen+PxSg3
boaro#čivga+Sem/Ani+N+Sg+Gen+PxSg3
boarásman#beaiviG+N+Sg+Gen+PxSg3
boastto#ivdne#govven+N+Sg+Gen+PxSg3
boatka#divri+Sem/Ani+N+Sg+Gen+PxSg3
boazo#doallo#stivra+Sem/Org+N+Sg+Gen+PxSg3
boazo#doallo#stivrra#válga+N+Sg+Gen+PxSg3
boazo#doallo#stivrra#čoahkkin+N+Sg+Gen+PxSg3
boađđo#civkka#leivvoš+Sem/Ani+N+Sg+Gen+PxSg3
boađđo#civkkán+Sem/Ani+N+Sg+Gen+PxSg3
bodne#rivot+N+Sg+Gen+PxSg3
bodnje#divga#rássi+N+Sg+Gen+PxSg3
bolfe#oaivi+N+Sg+Gen+PxSg3
borakeahttáivuohta+N+Sg+Gen+PxSg3
bostta#divri+Sem/Ani+N+Sg+Gen+PxSg3
breive+N+Sg+Gen+PxSg3
buhtadus#regulatiiva+N+Sg+Gen+PxSg3
buohcce#divššohat#sadji+N+Sg+Gen+PxSg3
buohcce#divššár+Sem/Hum+N+Sg+Gen+PxSg3
buohccivuohta+N+Sg+Gen+PxSg3
buoidivuohta+N+Sg+Gen+PxSg3
buoja#bivttas+N+Sg+Gen+PxSg3
buoššivuohta+N+Sg+Gen+PxSg3
bures#sivdnádus+N+Sg+Gen+PxSg3
buvttadan#hivvodat+N+Sg+Gen+PxSg3
buštereaivi+N+Sg+Gen+PxSg3
báber#civccan+N+Sg+Gen+PxSg3
bákte#fivllit+Sem/Ani+N+Sg+Gen+PxSg3
bálbma#sotna#beaivi+Sem/Time+N+Sg+Gen+PxSg3
báljes#oaivi+Sem/Hum+N+Sg+Gen+PxSg3
bálká#bivdu+N+Sg+Gen+PxSg3
bárde#beaivi+Sem/Time+N+Sg+Gen+PxSg3
bárdnivuohta+N+Sg+Gen+PxSg3
bárko#sivra+N+Sg+Gen+PxSg3
bátne#divššohat+N+Sg+Gen+PxSg3
cihppa#oaivi+N+Sg+Gen+PxSg3
cirggas#gáivo+N+Sg+Gen+PxSg3
cirggas#gáivvo+N+Sg+Gen+PxSg3
civka#leivvoš+Sem/Ani+N+Sg+Gen+PxSg3
civkkan+Sem/Ani+N+Sg+Gen+PxSg3
civkkas+N+Sg+Gen+PxSg3
civnna#hádja+N+Sg+Gen+PxSg3
civzza#čoalli+N+Sg+Gen+PxSg3
civzza+N+Sg+Gen+PxSg3
cizáš#čivga+Sem/Ani+N+Sg+Gen+PxSg3
dahkki#guoibmivuohta+N+Sg+Gen+PxSg3
dahpa#sivra+N+Sg+Gen+PxSg3
daivemuorji+N+Sg+Gen+PxSg3
datiiva+N+Sg+Gen+PxSg3
davve#fivllit+Sem/Ani+N+Sg+Gen+PxSg3
deadde#heivehus+N+Sg+Gen+PxSg3
deagga#livkkár+Sem/Ani+N+Sg+Gen+PxSg3
deahkke#givrodat+N+Sg+Gen+PxSg3
deaivan+N+Sg+Gen+PxSg3
deaivu+N+Sg+Gen+PxSg3
deaivvadan#báiki+Sem/Plc+N+Sg+Gen+PxSg3
deaivvadan#sadji+N+Sg+Gen+PxSg3
deaivvadeapmi+N+Sg+Gen+PxSg3
dearvvašvuođa#divššár+Sem/Hum+N+Sg+Gen+PxSg3
derivašuvdna+N+Sg+Gen+PxSg3
desideratiiva+N+Sg+Gen+PxSg3
deskriptiivavuohta+N+Sg+Gen+PxSg3
detektiiva#romána+N+Sg+Gen+PxSg3
detransitiiva#vearba+N+Sg+Gen+PxSg3
diehto#stivren+N+Sg+Gen+PxSg3
dielko#čuoivvat+Sem/Ani+N+Sg+Gen+PxSg3
dievas#ivdnádat+N+Sg+Gen+PxSg3
dieđihan#divat+N+Sg+Gen+PxSg3
dihto#sivva+N+Sg+Gen+PxSg3
diminutiiva+N+Sg+Gen+PxSg3
direktiiva+N+Sg+Gen+PxSg3
distributiiva+N+Sg+Gen+PxSg3
distrivtta#politihkka+N+Sg+Gen+PxSg3
diva+N+Sg+Gen+PxSg3
divat#guovlu+Sem/Plc+N+Sg+Gen+PxSg3
divat#máksu+N+Sg+Gen+PxSg3
divat#orosteapmi+N+Sg+Gen+PxSg3
divat#vuođđu+N+Sg+Gen+PxSg3
divat+N+Sg+Gen+PxSg3
diversitehta+N+Sg+Gen+PxSg3
divga#báddi+N+Sg+Gen+PxSg3
divga#healbmi+N+Sg+Gen+PxSg3
divga+N+Sg+Gen+PxSg3
divideanda+N+Sg+Gen+PxSg3
divišuvdna#luoitu+N+Sg+Gen+PxSg3
divišuvdna+N+Sg+Gen+PxSg3
divodus+N+Sg+Gen+PxSg3
divohat+Sem/Org+Sem/Plc+N+Sg+Gen+PxSg3
divri+Sem/Ani+N+Sg+Gen+PxSg3
divrrasvuohta+N+Sg+Gen+PxSg3
divvun#bálvalus+N+Sg+Gen+PxSg3
divvun#prográmma+N+Sg+Gen+PxSg3
divza#njolgi+N+Sg+Gen+PxSg3
divššodan#vuohki+N+Sg+Gen+PxSg3
divššohas#bearrái#geahčči+Sem/Hum+N+Sg+Gen+PxSg3
divššohas#journála+N+Sg+Gen+PxSg3
divššohas#vuoigatvuohta+N+Sg+Gen+PxSg3
divššohas#vuoigatvuođa#láhka+N+Sg+Gen+PxSg3
divššohas+Sem/Hum+N+Sg+Gen+PxSg3
divššohat+Sem/Org+Sem/Plc+N+Sg+Gen+PxSg3
divššár+Sem/Hum+N+Sg+Gen+PxSg3
doaibma#oaivadeaddji+Sem/Hum+N+Sg+Gen+PxSg3
doaivu+N+Sg+Gen+PxSg3
doaivva+N+Sg+Gen+PxSg3
doaivvuhisvuohta+N+Sg+Gen+PxSg3
doappar#čorgen#divat+N+Sg+Gen+PxSg3
doarjja#stivra+Sem/Org+N+Sg+Gen+PxSg3
doarjja#stivrra#válga+N+Sg+Gen+PxSg3
doarjja#stivrra#čoahkkin+N+Sg+Gen+PxSg3
doavkivuohta+N+Sg+Gen+PxSg3
duivi+N+Sg+Gen+PxSg3
duivil+N+Sg+Gen+PxSg3
dulbodat#ivdni+N+Sg+Gen+PxSg3
duogáš#ivdni+N+Sg+Gen+PxSg3
duolva#čuoivvat+Sem/Ani+N+Sg+Gen+PxSg3
duopmo#beaivi+Sem/Time+N+Sg+Gen+PxSg3
duopmo#sotna#beaivi+Sem/Time+N+Sg+Gen+PxSg3
duottar#civka#leivvoš+Sem/Ani+N+Sg+Gen+PxSg3
duppal#oaivilvuohta+N+Sg+Gen+PxSg3
duratiiva+N+Sg+Gen+PxSg3
durde#bivttas+N+Sg+Gen+PxSg3
dáivvašG+N+Sg+Gen+PxSg3
dálve#bivttas+N+Sg+Gen+PxSg3
dálve#ruoivil+Sem/Ani+N+Sg+Gen+PxSg3
dálve#siivu+Sem/Wthr+N+Sg+Gen+PxSg3
dárkivuohta+N+Sg+Gen+PxSg3
dásse#árvo#perspektiiva+N+Sg+Gen+PxSg3
dássádat#hivvodat#prinsihppa+N+Sg+Gen+PxSg3
eadnivuohta+N+Sg+Gen+PxSg3
eahkedis#beaivi+Sem/Time+N+Sg+Gen+PxSg3
eahkes#beaivi+Sem/Time+N+Sg+Gen+PxSg3
eahkes#guovsso#livva+N+Sg+Gen+PxSg3
eahpe#doaivu+N+Sg+Gen+PxSg3
ealga#bivdi+Sem/Hum+N+Sg+Gen+PxSg3
ealga#bivdu+N+Sg+Gen+PxSg3
eami#álbmot#perspektiiva+N+Sg+Gen+PxSg3
eana#divat#sisa#boahtu+N+Sg+Gen+PxSg3
eana#doallo#oaivadeaddji+Sem/Hum+N+Sg+Gen+PxSg3
eana#vuovdin#stivra+Sem/Org+N+Sg+Gen+PxSg3
eana#vuovdin#stivrra#válga+N+Sg+Gen+PxSg3
eana#vuovdin#stivrra#čoahkkin+N+Sg+Gen+PxSg3
eanan#vuovdin#stivra+Sem/Org+N+Sg+Gen+PxSg3
eanan#vuovdin#stivrra#válga+N+Sg+Gen+PxSg3
eanan#vuovdin#stivrra#čoahkkin+N+Sg+Gen+PxSg3
eapme#oaivi+N+Sg+Gen+PxSg3
eatnat#geardáivuohta+N+Sg+Gen+PxSg3
eatni#beaivi+Sem/Time+N+Sg+Gen+PxSg3
ekonomiija#oaivadeaddji+Sem/Hum+N+Sg+Gen+PxSg3
eksklamatiiva+N+Sg+Gen+PxSg3
ekvivaleansa#árvu+N+Sg+Gen+PxSg3
ekvivaleansa+N+Sg+Gen+PxSg3
elatiiva+N+Sg+Gen+PxSg3
endiva#saláhtta+N+Sg+Gen+PxSg3
eret#beaivi+Sem/Time+N+Sg+Gen+PxSg3
eret#cealkin#divat+N+Sg+Gen+PxSg3
ergo#divššohat+Sem/Org+Sem/Plc+N+Sg+Gen+PxSg3
erkke#beaivi+Sem/Time+N+Sg+Gen+PxSg3
essiiva+N+Sg+Gen+PxSg3
fastivuohta+N+Sg+Gen+PxSg3
festivála#doarjja+N+Sg+Gen+PxSg3
festivála#pássa+N+Sg+Gen+PxSg3
festivála+N+Sg+Gen+PxSg3
festiválahas+Sem/Hum+N+Sg+Gen+PxSg3
fierbme#bivdo#vuoigatvuohta+N+Sg+Gen+PxSg3
filbma#festivála+N+Sg+Gen+PxSg3
filbma#sivdnádus+N+Sg+Gen+PxSg3
finj#oaivi+Sem/Ani+N+Sg+Gen+PxSg3
finj'#oaivi+Sem/Ani+N+Sg+Gen+PxSg3
fiskes#beaive#loddi+Sem/Ani+N+Sg+Gen+PxSg3
frekventatiiva+N+Sg+Gen+PxSg3
friddja#beaivi+Sem/Time+N+Sg+Gen+PxSg3
friddjavuođa#reive+N+Sg+Gen+PxSg3
frikatiiva+N+Sg+Gen+PxSg3
fuolkivuohta+N+Sg+Gen+PxSg3
fuođđo#bivdu+N+Sg+Gen+PxSg3
fuođđo#divat#máksu+N+Sg+Gen+PxSg3
fuđoš#bivdu+N+Sg+Gen+PxSg3
fylkka#boazo#doallo#stivra+Sem/Org+N+Sg+Gen+PxSg3
fylkka#boazo#doallo#stivrra#válga+N+Sg+Gen+PxSg3
fylkka#boazo#doallo#stivrra#čoahkkin+N+Sg+Gen+PxSg3
fylkka#eana#doallo#stivra+Sem/Org+N+Sg+Gen+PxSg3
fylkka#eana#doallo#stivrra#válga+N+Sg+Gen+PxSg3
fylkka#eana#doallo#stivrra#čoahkkin+N+Sg+Gen+PxSg3
fysio#divššohat+Sem/Org+N+Sg+Gen+PxSg3
fága#reive+N+Sg+Gen+PxSg3
fáhcca#beal#čivga+Sem/Hum+N+Sg+Gen+PxSg3
fáles#bivdo#historjá#dutki+Sem/Hum+N+Sg+Gen+PxSg3
fáles#bivdo#rusttet+N+Sg+Gen+PxSg3
fáles#bivdu+N+Sg+Gen+PxSg3
fárren#buhtadus#regulatiiva+N+Sg+Gen+PxSg3
gabb'#oaivi+Sem/Hum+Sem/Ani+N+Sg+Gen+PxSg3
galjes#oaivi+Sem/Ani+N+Sg+Gen+PxSg3
galljudan#oaivi+N+Sg+Gen+PxSg3
garr'#oaivi+Sem/Hum+Sem/Ani+N+Sg+Gen+PxSg3
gask#ija#livva+N+Sg+Gen+PxSg3
gaska#beaiviG+N+Sg+Gen+PxSg3
gaska#beaivvit+N+Sg+Gen+PxSg3
gaska#heivehus+N+Sg+Gen+PxSg3
gaska#ija#beaivváš+N+Sg+Gen+PxSg3
gaska#ivdni+N+Sg+Gen+PxSg3
geaffivuohta+N+Sg+Gen+PxSg3
geafivuohta+N+Sg+Gen+PxSg3
geahppa#oaivi+Sem/Hum+N+Sg+Gen+PxSg3
geasse#bivttas+N+Sg+Gen+PxSg3
geasse#siivu+Sem/Wthr+N+Sg+Gen+PxSg3
geasse#universitehta+Sem/Org+N+Sg+Gen+PxSg3
geaste#giivvár+Sem/Org+N+Sg+Gen+PxSg3
generatiivalaš+N+Sg+Gen+PxSg3
genetiiva+N+Sg+Gen+PxSg3
genitiiva#hápmi+N+Sg+Gen+PxSg3
genitiiva-instruktiiva-kasus+N+Sg+Gen+PxSg3
genitiiva+N+Sg+Gen+PxSg3
giedde#civkka#leivvoš+Sem/Ani+N+Sg+Gen+PxSg3
giedde#civzza+N+Sg+Gen+PxSg3
giehpa#beaive#loddi+Sem/Ani+N+Sg+Gen+PxSg3
gieldda#stivra+Sem/Org+N+Sg+Gen+PxSg3
gieldda#stivrra#válga+N+Sg+Gen+PxSg3
gieldda#stivrra#čoahkkin+N+Sg+Gen+PxSg3
gieldda#stivra#latnja+Sem/Plc+N+Sg+Gen+PxSg3
giella#oaivadeaddji+Sem/Hum+N+Sg+Gen+PxSg3
giella#stivra+Sem/Org+N+Sg+Gen+PxSg3
giella#stivrra#válga+N+Sg+Gen+PxSg3
giella#stivrra#čoahkkin+N+Sg+Gen+PxSg3
giellan#oaivi+Sem/Ani+N+Sg+Gen+PxSg3
gilvo#beaivi+Sem/Time+N+Sg+Gen+PxSg3
gintal#beaivi+N+Sg+Gen+PxSg3
girje#livkkár+Sem/Ani+N+Sg+Gen+PxSg3
girje#oaivi+Sem/Ani+N+Sg+Gen+PxSg3
girjáivuohta+N+Sg+Gen+PxSg3
girko#bivttas+N+Sg+Gen+PxSg3
girko#stivra+Sem/Org+N+Sg+Gen+PxSg3
girko#stivrra#válga+N+Sg+Gen+PxSg3
girko#stivrra#čoahkkin+N+Sg+Gen+PxSg3
gitta#bivddus+N+Sg+Gen+PxSg3
gitta#bivdo#neavvu+N+Sg+Gen+PxSg3
givdnji+N+Sg+Gen+PxSg3
givggis+N+Sg+Gen+PxSg3
givgás+N+Sg+Gen+PxSg3
givja+N+Sg+Gen+PxSg3
givlo+N+Sg+Gen+PxSg3
givri+Sem/Hum+N+Sg+Gen+PxSg3
givrodat+N+Sg+Gen+PxSg3
givssideapmi+N+Sg+Gen+PxSg3
givssádus+N+Sg+Gen+PxSg3
givvir+N+Sg+Gen+PxSg3
giđđa#divga#rássi+N+Sg+Gen+PxSg3
goaivo#soabbi+N+Sg+Gen+PxSg3
goaivu+N+Sg+Gen+PxSg3
goaivun#mašiidna+N+Sg+Gen+PxSg3
goaivvan+Sem/Ani+N+Sg+Gen+PxSg3
goaivvis+N+Sg+Gen+PxSg3
godde#bivdu+N+Sg+Gen+PxSg3
goddin#divat+N+Sg+Gen+PxSg3
gohpe#oaivi+N+Sg+Gen+PxSg3
goike#hivsset+N+Sg+Gen+PxSg3
goivvohat#bodni+N+Sg+Gen+PxSg3
goivvohat#seaidni+N+Sg+Gen+PxSg3
goivvohat#vielti+N+Sg+Gen+PxSg3
goivvohat+N+Sg+Gen+PxSg3
goivvon+Sem/Ani+N+Sg+Gen+PxSg3
golle#ivdni+N+Sg+Gen+PxSg3
golmma#gonagas#beaivi+Sem/Time+N+Sg+Gen+PxSg3
gonagas#reabbá#bivdu+N+Sg+Gen+PxSg3
gonagas#reive+N+Sg+Gen+PxSg3
gopmaras#oaivi+Sem/Ani+N+Sg+Gen+PxSg3
gordne#oaivi+N+Sg+Gen+PxSg3
goržže#oaivi+N+Sg+Gen+PxSg3
govdun#liiva+N+Sg+Gen+PxSg3
greiva+Sem/Hum+N+Sg+Gen+PxSg3
guhkes#áigge#perspektiiva+N+Sg+Gen+PxSg3
gulaskuddan#reive+N+Sg+Gen+PxSg3
guohtun#oaivadeaddji+Sem/Hum+N+Sg+Gen+PxSg3
guoikka#oaivi+N+Sg+Gen+PxSg3
guole#oaivi+N+Sg+Gen+PxSg3
guolle#bivdi#oassi+N+Sg+Gen+PxSg3
guolle#bivdi+Sem/Hum+N+Sg+Gen+PxSg3
guolle#bivdo#bierggas+N+Sg+Gen+PxSg3
guolle#bivdo#báiki+Sem/Plc+N+Sg+Gen+PxSg3
guolle#bivdo#hápman+N+Sg+Gen+PxSg3
guolle#bivdo#jahkodat+Sem/Time+N+Sg+Gen+PxSg3
guolle#bivdo#nákca+N+Sg+Gen+PxSg3
guolle#bivdo#sadji+Sem/Plc+N+Sg+Gen+PxSg3
guolle#bivdo#vuoigatvuohta+N+Sg+Gen+PxSg3
guolle#bivdo#áigi+Sem/Time+N+Sg+Gen+PxSg3
guolle#bivdu+N+Sg+Gen+PxSg3
guolle#dikšun#bivdin+N+Sg+Gen+PxSg3
guolle#divat#máksu+N+Sg+Gen+PxSg3
guolle#goaivu+N+Sg+Gen+PxSg3
guolle#goaivu+N+Sg+Gen+PxSg3
guolle#oaivádat+N+Sg+Gen+PxSg3
guolástan#stivra+Sem/Org+N+Sg+Gen+PxSg3
guolástan#stivrra#válga+N+Sg+Gen+PxSg3
guolástan#stivrra#čoahkkin+N+Sg+Gen+PxSg3
guosse#guolle#bivdi+Sem/Hum+N+Sg+Gen+PxSg3
guossi#guolle#bivdi+Sem/Hum+N+Sg+Gen+PxSg3
guovddáš#arkiiva+Sem/Org+N+Sg+Gen+PxSg3
guovllu#stivra+Sem/Org+N+Sg+Gen+PxSg3
guovllu#stivrra#válga+N+Sg+Gen+PxSg3
guovllu#stivrra#čoahkkin+N+Sg+Gen+PxSg3
guovsso#livva+N+Sg+Gen+PxSg3
guovsso#vuodjon#livva+N+Sg+Gen+PxSg3
guovsso#čáskan#livva+N+Sg+Gen+PxSg3
guovtte#oaivilvuohta+N+Sg+Gen+PxSg3
gádde#divat+N+Sg+Gen+PxSg3
gádjun#bivttas+N+Sg+Gen+PxSg3
gádjun#liiva+N+Sg+Gen+PxSg3
gáffal#goaivu+N+Sg+Gen+PxSg3
gáhtaša#beaivi+Sem/Time+N+Sg+Gen+PxSg3
gáicca#čivga+Sem/Ani+N+Sg+Gen+PxSg3
gáiddus#arkiiva+Sem/Org+N+Sg+Gen+PxSg3
gáiddus#stivren+N+Sg+Gen+PxSg3
gáivo+N+Sg+Gen+PxSg3
gáivvo+N+Sg+Gen+PxSg3
gálla#beaive#loddi+Sem/Ani+N+Sg+Gen+PxSg3
gállu#bivastat+N+Sg+Gen+PxSg3
gálvo#hivvodat+N+Sg+Gen+PxSg3
gáma#alddas#skivdnji+N+Sg+Gen+PxSg3
gáskálas#beaive#loddi+Sem/Ani+N+Sg+Gen+PxSg3
gávpe#fáles#bivdu+N+Sg+Gen+PxSg3
gávpot#stivra+Sem/Org+N+Sg+Gen+PxSg3
gávpot#stivrra#válga+N+Sg+Gen+PxSg3
gávpot#stivrra#čoahkkin+N+Sg+Gen+PxSg3
gäbbäläbivdu+N+Sg+Gen+PxSg3
habitiiva+N+Sg+Gen+PxSg3
headja#beaivi+Sem/Time+N+Sg+Gen+PxSg3
hearkivuođa#lađastallan+N+Sg+Gen+PxSg3
hearrá#beaivvit+N+Sg+Gen+PxSg3
hearrás#beaivvit+N+Sg+Gen+PxSg3
heađe#beaivi+Sem/Time+N+Sg+Gen+PxSg3
hehppel#oaivi+N+Sg+Gen+PxSg3
heivehallan#vejolašvuohta+N+Sg+Gen+PxSg3
heivehallan+N+Sg+Gen+PxSg3
heivehan#geatnegasvuohta+N+Sg+Gen+PxSg3
heivehan#munni+N+Sg+Gen+PxSg3
heivehan#vejolašvuohta+N+Sg+Gen+PxSg3
heivehan#áigodat+Sem/Time+N+Sg+Gen+PxSg3
heiveheapmi+N+Sg+Gen+PxSg3
heivehus+N+Sg+Gen+PxSg3
heiven#viŋkil+N+Sg+Gen+PxSg3
hellodat#beaivi+Sem/Time+N+Sg+Gen+PxSg3
heŋgen#sivlu+N+Sg+Gen+PxSg3
hivhli+Sem/Hum+N+Sg+Gen+PxSg3
hivsset#alidahtti+N+Sg+Gen+PxSg3
hivsset#borsta+N+Sg+Gen+PxSg3
hivsset#boršta+N+Sg+Gen+PxSg3
hivsset#bábir+N+Sg+Gen+PxSg3
hivsset#stuollu+N+Sg+Gen+PxSg3
hivsset+N+Sg+Gen+PxSg3
hivsset+N+Sg+Gen+PxSg3
hivvi+Sem/Hum+N+Sg+Gen+PxSg3
hivvodat#gálvu+N+Sg+Gen+PxSg3
hivvodat#hálbbidus+N+Sg+Gen+PxSg3
hivvodat#hálbbádus+N+Sg+Gen+PxSg3
hivvodat#máksin+N+Sg+Gen+PxSg3
hivvodat#rabáhtta+N+Sg+Gen+PxSg3
hivvodat#valjus+N+Sg+Gen+PxSg3
hivvodat+N+Sg+Gen+PxSg3
hohppuivuohta+N+Sg+Gen+PxSg3
hoigan#heivehus+N+Sg+Gen+PxSg3
hormon#moivi+N+Sg+Gen+PxSg3
hutkáivuohta+N+Sg+Gen+PxSg3
háhkan#divat+N+Sg+Gen+PxSg3
hállemas#beaivi+Sem/Time+N+Sg+Gen+PxSg3
hárjehallan#bivttas+N+Sg+Gen+PxSg3
hárát#oaivi+N+Sg+Gen+PxSg3
idja#beaivváš+N+Sg+Gen+PxSg3
idja#bivttas+N+Sg+Gen+PxSg3
idja#livva+N+Sg+Gen+PxSg3
ieš#oaivves#lohkan+N+Sg+Gen+PxSg3
ieš#stivrejupmi+N+Sg+Gen+PxSg3
ieš#stivren#julggaštus+N+Sg+Gen+PxSg3
ieš#stivren#ortnet+N+Sg+Gen+PxSg3
ieš#stivren+N+Sg+Gen+PxSg3
ihttá#beaivi+N+Sg+Gen+PxSg3
iivá+N+Sg+Gen+PxSg3
illatiiva+N+Sg+Gen+PxSg3
illu#beaivi+Sem/Time+N+Sg+Gen+PxSg3
imperatiiva+N+Sg+Gen+PxSg3
indeaksa#heivehallan+N+Sg+Gen+PxSg3
indikatiiva+N+Sg+Gen+PxSg3
individualisma+N+Sg+Gen+PxSg3
indiviida+Sem/Hum+Sem/Ani+N+Sg+Gen+PxSg3
inessiiva+N+Sg+Gen+PxSg3
infiltrašuvdna#goivvohat+N+Sg+Gen+PxSg3
infinihtta#predikatiiva+N+Sg+Gen+PxSg3
infinitiiva+N+Sg+Gen+PxSg3
infinitivála+N+Sg+Gen+PxSg3
initiatiiva+N+Sg+Gen+PxSg3
initiiva+N+Sg+Gen+PxSg3
inkoatiiva#geažus+N+Sg+Gen+PxSg3
inkoatiiva+N+Sg+Gen+PxSg3
innovatiiva+N+Sg+Gen+PxSg3
intensiiva#gursa+N+Sg+Gen+PxSg3
interim#stivra+Sem/Org+N+Sg+Gen+PxSg3
interim#stivrra#válga+N+Sg+Gen+PxSg3
interim#stivrra#čoahkkin+N+Sg+Gen+PxSg3
interrogatiiva#pronomen+N+Sg+Gen+PxSg3
interrogatiiva+N+Sg+Gen+PxSg3
intransitiiva#vearba+N+Sg+Gen+PxSg3
investeren#divat+N+Sg+Gen+PxSg3
ivdne#atlas+N+Sg+Gen+PxSg3
ivdne#biktasat+N+Sg+Gen+PxSg3
ivdne#bulvvar+N+Sg+Gen+PxSg3
ivdne#bábir+N+Sg+Gen+PxSg3
ivdne#dovdan+N+Sg+Gen+PxSg3
ivdne#elemeanta+N+Sg+Gen+PxSg3
ivdne#geavaheapmi+N+Sg+Gen+PxSg3
ivdne#givrodat+N+Sg+Gen+PxSg3
ivdne#golmmet+N+Sg+Gen+PxSg3
ivdne#gorut+N+Sg+Gen+PxSg3
ivdne#jorbadas+N+Sg+Gen+PxSg3
ivdne#kopieren+N+Sg+Gen+PxSg3
ivdne#kárta+N+Sg+Gen+PxSg3
ivdne#njuođahat+N+Sg+Gen+PxSg3
ivdne#oaidnu+N+Sg+Gen+PxSg3
ivdne#pulvvar+N+Sg+Gen+PxSg3
ivdne#rákkas+N+Sg+Gen+PxSg3
ivdne#sodju+N+Sg+Gen+PxSg3
ivdne#suorgi+N+Sg+Gen+PxSg3
ivdne#temperatuvra+N+Sg+Gen+PxSg3
ivdne#vuogádat+N+Sg+Gen+PxSg3
ivdni+N+Sg+Gen+PxSg3
ivdnádat#sodjo#biire+N+Sg+Gen+PxSg3
ivdnádat#sodju+N+Sg+Gen+PxSg3
ivdnádatvuohta+N+Sg+Gen+PxSg3
ivgu#heasta+Sem/Ani+N+Sg+Gen+PxSg3
ivssut+N+Sg+Gen+PxSg3
ivssut+N+Sg+Gen+PxSg3
iđedis#beaivi+Sem/Time+N+Sg+Gen+PxSg3
iđedis#guovsso#livva+N+Sg+Gen+PxSg3
iđit#beaivi+Sem/Time+N+Sg+Gen+PxSg3
iđit#livva+N+Sg+Gen+PxSg3
iđđedis#beaivi+Sem/Time+N+Sg+Gen+PxSg3
iđđedis#guovsso#livva+N+Sg+Gen+PxSg3
iđđes#beaivi+Sem/Time+N+Sg+Gen+PxSg3
iđđes#guovsso#livva+N+Sg+Gen+PxSg3
jahke#divat+N+Sg+Gen+PxSg3
jahkodat#bivdu+N+Sg+Gen+PxSg3
jallas#oaivi+Sem/Hum+N+Sg+Gen+PxSg3
jienastan#stivra+Sem/Org+N+Sg+Gen+PxSg3
jienastan#stivrra#válga+N+Sg+Gen+PxSg3
jienastan#stivrra#čoahkkin+N+Sg+Gen+PxSg3
jierbmivuohta+N+Sg+Gen+PxSg3
jorba#oaivvat#spihkár+N+Sg+Gen+PxSg3
journála#arkiiva+Sem/Org+N+Sg+Gen+PxSg3
jođánis#reive+N+Sg+Gen+PxSg3
juliv#giella+N+Sg+Gen+PxSg3
juohkin#oaivi+N+Sg+Gen+PxSg3
juolludan#reive+N+Sg+Gen+PxSg3
juolludus#reive+N+Sg+Gen+PxSg3
juovla#beaivi+Sem/Time+N+Sg+Gen+PxSg3
juvla#goivvon+N+Sg+Gen+PxSg3
jágát#beaivi+Sem/Time+N+Sg+Gen+PxSg3
jávrre#oaivvuš+N+Sg+Gen+PxSg3
kamela#guolga#bivttas+N+Sg+Gen+PxSg3
kausatiiva+N+Sg+Gen+PxSg3
kirko#bivttas+N+Sg+Gen+PxSg3
kirko#stivra+Sem/Org+N+Sg+Gen+PxSg3
kirko#stivrra#válga+N+Sg+Gen+PxSg3
kirko#stivrra#čoahkkin+N+Sg+Gen+PxSg3
kivi+N+Sg+Gen+PxSg3
kivrodat+N+Sg+Gen+PxSg3
kollektiiva+N+Sg+Gen+PxSg3
kollektivisma+N+Sg+Gen+PxSg3
komitatiiva+N+Sg+Gen+PxSg3
kommeanta#adjunktiiva+N+Sg+Gen+PxSg3
komparatiiva+N+Sg+Gen+PxSg3
konatiiva+N+Sg+Gen+PxSg3
konditor#ivdni+N+Sg+Gen+PxSg3
konferánsa#divat+N+Sg+Gen+PxSg3
konnektiiva+N+Sg+Gen+PxSg3
konstruktivisma+N+Sg+Gen+PxSg3
kontinuatiiva+N+Sg+Gen+PxSg3
kontrolla#divat+N+Sg+Gen+PxSg3
korporativisma+N+Sg+Gen+PxSg3
kreativitehta+N+Sg+Gen+PxSg3
kreatsa#sáme#válga#stivra+N+Sg+Gen+PxSg3
kultur#deaivvadeapmi+N+Sg+Gen+PxSg3
kultur#oaivadeaddji+N+Sg+Gen+PxSg3
kultur#stivra+Sem/Org+N+Sg+Gen+PxSg3
kultur#stivrra#válga+N+Sg+Gen+PxSg3
kultur#stivrra#čoahkkin+N+Sg+Gen+PxSg3
kuratiiva#vearba+N+Sg+Gen+PxSg3
káffal#goaivu+N+Sg+Gen+PxSg3
kássa#beaive#girji+N+Sg+Gen+PxSg3
lasse#árvo#divat#dieđáhus+N+Sg+Gen+PxSg3
lassi#árvo#divat+N+Sg+Gen+PxSg3
latiiva+N+Sg+Gen+PxSg3
leana#reive+N+Sg+Gen+PxSg3
leana#stivra+Sem/Org+N+Sg+Gen+PxSg3
leana#stivrra#válga+N+Sg+Gen+PxSg3
leana#stivrra#čoahkkin+N+Sg+Gen+PxSg3
leivvoš#fálli+Sem/Ani+N+Sg+Gen+PxSg3
leivvoš+Sem/Ani+N+Sg+Gen+PxSg3
lihkko#beaivi+Sem/Time+N+Sg+Gen+PxSg3
liidn#oaivi+Sem/Ani+N+Sg+Gen+PxSg3
liidne#bivttas+N+Sg+Gen+PxSg3
liidne#oaivi+Sem/Ani+N+Sg+Gen+PxSg3
liige#sivva+N+Sg+Gen+PxSg3
liiva+N+Sg+Gen+PxSg3
liivve#giella+N+Sg+Gen+PxSg3
limitatiiva+N+Sg+Gen+PxSg3
livat+Sem/Hum+Sem/Ani+N+Sg+Gen+PxSg3
livdnju+N+Sg+Gen+PxSg3
livjjástat+N+Sg+Gen+PxSg3
livkkas+N+Sg+Gen+PxSg3
livkkár+Sem/Ani+N+Sg+Gen+PxSg3
livnnet#almmuhus+N+Sg+Gen+PxSg3
livnnet#eise#váldi+Sem/Org+N+Sg+Gen+PxSg3
livnnet#hoavda+Sem/Hum+N+Sg+Gen+PxSg3
livnnet#kantuvra+Sem/Org+Sem/Plc+N+Sg+Gen+PxSg3
livnnet+N+Sg+Gen+PxSg3
livsku+N+Sg+Gen+PxSg3
livttes#bákti+N+Sg+Gen+PxSg3
livttes#risen+N+Sg+Gen+PxSg3
livva#sadji+Sem/Plc+N+Sg+Gen+PxSg3
livva#skierbmá+N+Sg+Gen+PxSg3
livva+N+Sg+Gen+PxSg3
livze#beavdi+N+Sg+Gen+PxSg3
livzi+Sem/Ani+N+Sg+Gen+PxSg3
livzá+N+Sg+Gen+PxSg3
loahppáš#beaivi+Sem/Time+N+Sg+Gen+PxSg3
lodde#bivdu+N+Sg+Gen+PxSg3
lodjivuohta+N+Sg+Gen+PxSg3
logahallan#reive+N+Sg+Gen+PxSg3
lohkan#válga#stivra+Sem/Org+N+Sg+Gen+PxSg3
lohkan#válga#stivrra#válga+N+Sg+Gen+PxSg3
lohkan#válga#stivrra#čoahkkin+N+Sg+Gen+PxSg3
lohkkiid#reive+N+Sg+Gen+PxSg3
lohpádus#reive+N+Sg+Gen+PxSg3
lokatiiva+N+Sg+Gen+PxSg3
lokomotiiva+N+Sg+Gen+PxSg3
lotnolas#ealáhus#heiveheapmi+N+Sg+Gen+PxSg3
lotte#čivga+Sem/Ani+N+Sg+Gen+PxSg3
luodda#divat+N+Sg+Gen+PxSg3
luohtehahttivuohta+N+Sg+Gen+PxSg3
luohtehahttivuođa#gáibádus+N+Sg+Gen+PxSg3
luoikkas#oaivi+Sem/Hum+N+Sg+Gen+PxSg3
luoma#ivdni+N+Sg+Gen+PxSg3
luonddu#moivi+N+Sg+Gen+PxSg3
luopmo#beaivi+Sem/Time+N+Sg+Gen+PxSg3
luossa#bivdi+Sem/Hum+N+Sg+Gen+PxSg3
luossa#bivdo#sadji+Sem/Plc+N+Sg+Gen+PxSg3
luossa#bivdo#vuoigatvuohta+N+Sg+Gen+PxSg3
luossa#bivdu+N+Sg+Gen+PxSg3
luossa#divri+Sem/Ani+N+Sg+Gen+PxSg3
luossa#reive#eaiggát+Sem/Hum+N+Sg+Gen+PxSg3
lusta#bivdi+Sem/Hum+N+Sg+Gen+PxSg3
láige#oaivvahat+N+Sg+Gen+PxSg3
láikivuohta+N+Sg+Gen+PxSg3
láivi+N+Sg+Gen+PxSg3
láivves#mielki+N+Sg+Gen+PxSg3
láivves#rávdnji+N+Sg+Gen+PxSg3
lávke#oaivi+N+Sg+Gen+PxSg3
lávnnas#livva+N+Sg+Gen+PxSg3
maŋeš#siivu+Sem/Wthr+N+Sg+Gen+PxSg3
maŋŋel#gaska#beaiviG+N+Sg+Gen+PxSg3
maŋŋil#gaska#beaiviG+N+Sg+Gen+PxSg3
maŋŋá#gaska#beaivi+Sem/Time+N+Sg+Gen+PxSg3
meahcce#bivdu+N+Sg+Gen+PxSg3
meahcce#leivvoš+Sem/Ani+N+Sg+Gen+PxSg3
meahcástan#givvir+N+Sg+Gen+PxSg3
meahcástan#stivra+Sem/Org+N+Sg+Gen+PxSg3
meahcástan#stivrra#válga+N+Sg+Gen+PxSg3
meahcástan#stivrra#čoahkkin+N+Sg+Gen+PxSg3
meara#bivdo#riekti+N+Sg+Gen+PxSg3
meara#luossa#bivdi+Sem/Hum+N+Sg+Gen+PxSg3
meara#sáiva+N+Sg+Gen+PxSg3
mearka#beaivi+Sem/Time+N+Sg+Gen+PxSg3
mearra#bivdi+Sem/Hum+N+Sg+Gen+PxSg3
mearra#bivdu+N+Sg+Gen+PxSg3
media#hivvodat+N+Sg+Gen+PxSg3
mielke#sivra+N+Sg+Gen+PxSg3
miestta#livdnju+N+Sg+Gen+PxSg3
mihca#már#beaivi+Sem/Time+N+Sg+Gen+PxSg3
mihkalmas#beaivi+N+Sg+Gen+PxSg3
mihtto#reive+N+Sg+Gen+PxSg3
moive#čáhci+N+Sg+Gen+PxSg3
moivi+N+Sg+Gen+PxSg3
moivvár+Sem/Hum+N+Sg+Gen+PxSg3
molssa#bivttas+N+Sg+Gen+PxSg3
motiiva+N+Sg+Gen+PxSg3
motivašuvdna+N+Sg+Gen+PxSg3
multiplikatiiva+N+Sg+Gen+PxSg3
muohta#civzza+N+Sg+Gen+PxSg3
muohta#ruivi+Sem/Wthr+N+Sg+Gen+PxSg3
muorr'#oaivi+Sem/Hum+N+Sg+Gen+PxSg3
muorra#civkkán+Sem/Ani+N+Sg+Gen+PxSg3
musihkka#festivála+N+Sg+Gen+PxSg3
musihkka#heivehus+N+Sg+Gen+PxSg3
muzet#čuoivvat+Sem/Ani+N+Sg+Gen+PxSg3
máhte-beaivi+N+Sg+Gen+PxSg3
máisa#oaivi+N+Sg+Gen+PxSg3
máksin#beaive#arkiiva+Sem/Org+Sem/Plc+N+Sg+Gen+PxSg3
máksin#beaivi+Sem/Time+N+Sg+Gen+PxSg3
mearre#beaivi+Sem/Time+N+Sg+Gen+PxSg3
málen#ivdni+N+Sg+Gen+PxSg3
máno#dávda#livsku+N+Sg+Gen+PxSg3
mánáid#festivála+N+Sg+Gen+PxSg3
márjja#beaivi+Sem/Time+N+Sg+Gen+PxSg3
márjjá#beaivi+Sem/Time+N+Sg+Gen+PxSg3
márkan#heivehan#ovda#mearka+N+Sg+Gen+PxSg3
mátke#regulatiiva+N+Sg+Gen+PxSg3
máŋgga#oaivilvuohta+N+Sg+Gen+PxSg3
nagirgeahttáivuohta+N+Sg+Gen+PxSg3
nagirkeahttáivuohta+N+Sg+Gen+PxSg3
nagis#beaivi+N+Sg+Gen+PxSg3
naivisma+N+Sg+Gen+PxSg3
namma#arkiiva+Sem/Org+Sem/Plc+N+Sg+Gen+PxSg3
namma#beaivi+Sem/Time+N+Sg+Gen+PxSg3
nativisma+N+Sg+Gen+PxSg3
našun#beaivi+Sem/Time+N+Sg+Gen+PxSg3
našunála#beaivi+Sem/Time+N+Sg+Gen+PxSg3
negativisma+N+Sg+Gen+PxSg3
nieida#čivga+Sem/Hum+N+Sg+Gen+PxSg3
niito#civkka#leivvoš+Sem/Ani+N+Sg+Gen+PxSg3
niito#civkkán+Sem/Ani+N+Sg+Gen+PxSg3
nisson#beaivi+Sem/Time+N+Sg+Gen+PxSg3
nisson#bivttas+N+Sg+Gen+PxSg3
nisson#perspektiiva+N+Sg+Gen+PxSg3
nivssat+N+Sg+Gen+PxSg3
njavčč#oaivi+Sem/Ani+N+Sg+Gen+PxSg3
njavčč'#oaivi+Sem/Ani+N+Sg+Gen+PxSg3
njivdnja+N+Sg+Gen+PxSg3
njivle#guolli+Sem/Ani+N+Sg+Gen+PxSg3
njivli+Sem/Hum+N+Sg+Gen+PxSg3
njivlla+N+Sg+Gen+PxSg3
njivlo#jeagil+N+Sg+Gen+PxSg3
njivnnja+Sem/Ani+N+Sg+Gen+PxSg3
njivžžanas+N+Sg+Gen+PxSg3
njálgges#beaivi+Sem/Time+N+Sg+Gen+PxSg3
njárbes#oaivi+Sem/Ani+N+Sg+Gen+PxSg3
nominatiiva#hápmi+N+Sg+Gen+PxSg3
nominatiiva+N+Sg+Gen+PxSg3
nuorta+N+Sg+Gen+PxSg3
nuoskivuohta+N+Sg+Gen+PxSg3
nuppástuhttin#stivra+Sem/Org+N+Sg+Gen+PxSg3
nuppástuhttin#stivrra#válga+N+Sg+Gen+PxSg3
nuppástuhttin#stivrra#čoahkkin+N+Sg+Gen+PxSg3
náhkke#bivttas+N+Sg+Gen+PxSg3
námm'#oaivi+Sem/Ani+N+Sg+Gen+PxSg3
návle#oaivi+N+Sg+Gen+PxSg3
oaiv#vuloš#olggoš+N+Sg+Gen+PxSg3
oaiv#vuloš+N+Sg+Gen+PxSg3
oaivadallan+N+Sg+Gen+PxSg3
oaivadeapmi+N+Sg+Gen+PxSg3
oaivadus+N+Sg+Gen+PxSg3
oaive#asi#bostta+N+Sg+Gen+PxSg3
oaive#assi+N+Sg+Gen+PxSg3
oaive#bivddáhas+N+Sg+Gen+PxSg3
oaive#bátni+N+Sg+Gen+PxSg3
oaive#bávččas+N+Sg+Gen+PxSg3
oaive#bázzi+N+Sg+Gen+PxSg3
oaive#cealkka+N+Sg+Gen+PxSg3
oaive#doaibma+N+Sg+Gen+PxSg3
oaive#doaimmaheaddji+N+Sg+Gen+PxSg3
oaive#dákti+N+Sg+Gen+PxSg3
oaive#dávda+N+Sg+Gen+PxSg3
oaive#ealáhus+N+Sg+Gen+PxSg3
oaive#gálla+N+Sg+Gen+PxSg3
oaive#gávpot+Sem/Plc+N+Sg+Gen+PxSg3
oaive#ipmil+Sem/Hum+N+Sg+Gen+PxSg3
oaive#isit+Sem/Hum+N+Sg+Gen+PxSg3
oaive#jeagil+N+Sg+Gen+PxSg3
oaive#johtolat+N+Sg+Gen+PxSg3
oaive#joran+N+Sg+Gen+PxSg3
oaive#jorggis+N+Sg+Gen+PxSg3
oaive#jorran+N+Sg+Gen+PxSg3
oaive#luohkká+Sem/Group+Sem/Hum+N+Sg+Gen+PxSg3
oaive#luttohat+N+Sg+Gen+PxSg3
oaive#mieiggastat+N+Sg+Gen+PxSg3
oaive#mikrofovdna+N+Sg+Gen+PxSg3
oaive#mozit+N+Sg+Gen+PxSg3
oaive#mátta+N+Sg+Gen+PxSg3
oaive#njuolggadus+N+Sg+Gen+PxSg3
oaive#oassi+N+Sg+Gen+PxSg3
oaive#olmmái+Sem/Hum+N+Sg+Gen+PxSg3
oaive#opmodat+N+Sg+Gen+PxSg3
oaive#orohat+N+Sg+Gen+PxSg3
oaive#ráidu+N+Sg+Gen+PxSg3
oaive#saláhtta+N+Sg+Gen+PxSg3
oaive#skuvrin+N+Sg+Gen+PxSg3
oaive#skálžu+N+Sg+Gen+PxSg3
oaive#suodji+N+Sg+Gen+PxSg3
oaive#telefovdna+N+Sg+Gen+PxSg3
oaive#vearba+N+Sg+Gen+PxSg3
oaive#vihki+N+Sg+Gen+PxSg3
oaive#vuorri+N+Sg+Gen+PxSg3
oaive#várka+N+Sg+Gen+PxSg3
oaive#ágga+N+Sg+Gen+PxSg3
oaive#árta+N+Sg+Gen+PxSg3
oaive#ávnnas+N+Sg+Gen+PxSg3
oaive#čohkka+N+Sg+Gen+PxSg3
oaive#čála+N+Sg+Gen+PxSg3
oaiveluš+N+Sg+Gen+PxSg3
oaivi+N+Sg+Gen+PxSg3
oaivil+N+Sg+Gen+PxSg3
oaivil#dovddaheapmi+N+Sg+Gen+PxSg3
oaivil#erohus+N+Sg+Gen+PxSg3
oaivil#iskkadeapmi+N+Sg+Gen+PxSg3
oaivvadeapmi+N+Sg+Gen+PxSg3
oaivvadus+N+Sg+Gen+PxSg3
oaivvahat+N+Sg+Gen+PxSg3
oaivve#sis#luoitu+N+Sg+Gen+PxSg3
oaivves#olmmoš+Sem/Hum+N+Sg+Gen+PxSg3
oaivvesvuohta+N+Sg+Gen+PxSg3
oaivvildeaddji+Sem/Hum+N+Sg+Gen+PxSg3
oaivvis#luoitin+N+Sg+Gen+PxSg3
oaivvis#rehkenastin+N+Sg+Gen+PxSg3
oaivvis#vuodjin+N+Sg+Gen+PxSg3
oaivvoš#johka+Sem/Plc+N+Sg+Gen+PxSg3
oaivvuš+N+Sg+Gen+PxSg3
oaivválašvuohta+N+Sg+Gen+PxSg3
oaivvát#njuiken+N+Sg+Gen+PxSg3
oaivádat+N+Sg+Gen+PxSg3
oaivádus+N+Sg+Gen+PxSg3
oaivámuš#servodat+Sem/Org+N+Sg+Gen+PxSg3
oaivámuš+Sem/Hum+N+Sg+Gen+PxSg3
oarre#bivgi+N+Sg+Gen+PxSg3
oasse#guolle#bivdi+Sem/Hum+N+Sg+Gen+PxSg3
oassálasti#stivren+N+Sg+Gen+PxSg3
oassálastin#divat+N+Sg+Gen+PxSg3
obba#bivttas+N+Sg+Gen+PxSg3
objektivisma+N+Sg+Gen+PxSg3
oblikutiiva+N+Sg+Gen+PxSg3
ohca#bivus+N+Sg+Gen+PxSg3
oktasaš#stivra+Sem/Org+N+Sg+Gen+PxSg3
oktasaš#stivrra#válga+N+Sg+Gen+PxSg3
oktasaš#stivrra#čoahkkin+N+Sg+Gen+PxSg3
oktii#heiveheaddji+Sem/Hum+N+Sg+Gen+PxSg3
oktii#heivejupmi+N+Sg+Gen+PxSg3
oktii#heiven+N+Sg+Gen+PxSg3
olahahttivuohta+N+Sg+Gen+PxSg3
olahahttivuođa#muddejupmi+N+Sg+Gen+PxSg3
olgguldas#bivttas+N+Sg+Gen+PxSg3
olgo#bivttas+N+Sg+Gen+PxSg3
olgo#hivsset+N+Sg+Gen+PxSg3
oliiva+N+Sg+Gen+PxSg3
oliven#muorra+N+Sg+Gen+PxSg3
olmmoš#bivdi+Sem/Hum+Sem/Ani+N+Sg+Gen+PxSg3
olmmáivuohta+N+Sg+Gen+PxSg3
operatiiva#systema+N+Sg+Gen+PxSg3
operatiiva#vuogádat+N+Sg+Gen+PxSg3
oppalaš#perspektiiva+N+Sg+Gen+PxSg3
orohat#stivra+Sem/Org+N+Sg+Gen+PxSg3
orohat#stivrra#válga+N+Sg+Gen+PxSg3
orohat#stivrra#čoahkkin+N+Sg+Gen+PxSg3
orustan#divat+N+Sg+Gen+PxSg3
orustan#hivvodat+N+Sg+Gen+PxSg3
ossodat#buohcce#divššár+Sem/Hum+N+Sg+Gen+PxSg3
otná#beaivi+Sem/Time+N+Sg+Gen+PxSg3
eahket#beaivi+Sem/Time+N+Sg+Gen+PxSg3
ovdal#gaska#beaivi+Sem/Time+N+Sg+Gen+PxSg3
ovddet#beaivi+Sem/Time+N+Sg+Gen+PxSg3
ovddidan#perspektiiva+N+Sg+Gen+PxSg3
overall#bivttas+N+Sg+Gen+PxSg3
ovtta#beaivve#loddi+Sem/Ani+N+Sg+Gen+PxSg3
ovtta#dássásašvuođa#perspektiiva+N+Sg+Gen+PxSg3
ovtta#oaivilvuohta+N+Sg+Gen+PxSg3
ovtta#oaivvildeaddji+Sem/Hum+N+Sg+Gen+PxSg3
ođđa#beaivi+Sem/Time+N+Sg+Gen+PxSg3
ođđa#beaivve#ruohtta+N+Sg+Gen+PxSg3
partitiiva+N+Sg+Gen+PxSg3
passiiva#vearba+N+Sg+Gen+PxSg3
passiiva+N+Sg+Gen+PxSg3
passivitehta+N+Sg+Gen+PxSg3
penšun#divat+N+Sg+Gen+PxSg3
personála#stivra+Sem/Org+N+Sg+Gen+PxSg3
personála#stivrra#válga+N+Sg+Gen+PxSg3
personála#stivrra#čoahkkin+N+Sg+Gen+PxSg3
perspektiiva+N+Sg+Gen+PxSg3
politiija#bivttas+N+Sg+Gen+PxSg3
positivisma+N+Sg+Gen+PxSg3
possesiiva+N+Sg+Gen+PxSg3
possessiiva+N+Sg+Gen+PxSg3
possessor#statutiiva+N+Sg+Gen+PxSg3
predikatiiva#hápmi+N+Sg+Gen+PxSg3
predikatiiva+N+Sg+Gen+PxSg3
preskriptiiva+N+Sg+Gen+PxSg3
primitivisma+N+Sg+Gen+PxSg3
privatiiva+N+Sg+Gen+PxSg3
privatista+Sem/Hum+N+Sg+Gen+PxSg3
priváhta+N+Sg+Gen+PxSg3
priváhta#bilisma+N+Sg+Gen+PxSg3
priváhta#kapitalisma+N+Sg+Gen+PxSg3
priváhta#skuvla+Sem/Org+Sem/Plc+N+Sg+Gen+PxSg3
pro#substantiiva+N+Sg+Gen+PxSg3
produktivitehta+N+Sg+Gen+PxSg3
prográmma#stivra+Sem/Org+N+Sg+Gen+PxSg3
prográmma#stivrra#válga+N+Sg+Gen+PxSg3
prográmma#stivrra#čoahkkin+N+Sg+Gen+PxSg3
prohibitiiva#systema+N+Sg+Gen+PxSg3
prolatiiva+N+Sg+Gen+PxSg3
pálbma#sotna#beaivi+Sem/Time+N+Sg+Gen+PxSg3
refereansa#adjunktiiva+N+Sg+Gen+PxSg3
reflektivitehta+N+Sg+Gen+PxSg3
registreren#reive+N+Sg+Gen+PxSg3
regulatiiva+N+Sg+Gen+PxSg3
reive#doavdnji+N+Sg+Gen+PxSg3
reive#lonohallan+N+Sg+Gen+PxSg3
reive#lonuheaddji+Sem/Hum+N+Sg+Gen+PxSg3
reive#árka+N+Sg+Gen+PxSg3
reive#šeahkka+N+Sg+Gen+PxSg3
reive+N+Sg+Gen+PxSg3
rektiiva+N+Sg+Gen+PxSg3
relatiiva#cealkka+N+Sg+Gen+PxSg3
relatiiva#pronomen+N+Sg+Gen+PxSg3
relativisma+N+Sg+Gen+PxSg3
relativiteahtta+N+Sg+Gen+PxSg3
relativitehta+N+Sg+Gen+PxSg3
remissa#reive+N+Sg+Gen+PxSg3
resursa#divat+N+Sg+Gen+PxSg3
riddo#bivdi+Sem/Hum+N+Sg+Gen+PxSg3
riddo#civka#leivvoš+Sem/Ani+N+Sg+Gen+PxSg3
riddár#beaive#loddi+Sem/Ani+N+Sg+Gen+PxSg3
riegádan#beaive#dearvvuođat+N+Sg+Gen+PxSg3
riegádan#beaivi+Sem/Time+N+Sg+Gen+PxSg3
riekkes#oaivi+Sem/Ani+N+Sg+Gen+PxSg3
riepmo#beaivi+Sem/Time+N+Sg+Gen+PxSg3
rievssat#bivdi+Sem/Hum+N+Sg+Gen+PxSg3
rievssat#bivdu+N+Sg+Gen+PxSg3
rievssat#čivga+Sem/Ani+N+Sg+Gen+PxSg3
rihkus#sivahus+N+Sg+Gen+PxSg3
riikka#arkiiva+Sem/Org+Sem/Plc+N+Sg+Gen+PxSg3
riikka#arkivára+Sem/Hum+N+Sg+Gen+PxSg3
riikka#beaive#ortnet+N+Sg+Gen+PxSg3
riikka#beaivi+Sem/Org+N+Sg+Gen+PxSg3
riikka#givssádus+N+Sg+Gen+PxSg3
riikka#stivra+Sem/Org+N+Sg+Gen+PxSg3
rimse#bivttas+N+Sg+Gen+PxSg3
rivdnji+Sem/Plc+N+Sg+Gen+PxSg3
rivgo#nieida+Sem/Hum+N+Sg+Gen+PxSg3
rivgo#suonti+Sem/Hum+N+Sg+Gen+PxSg3
rivgo#vuolpu+N+Sg+Gen+PxSg3
rivgu+Sem/Hum+N+Sg+Gen+PxSg3
rivihuddan+N+Sg+Gen+PxSg3
rivja+N+Sg+Gen+PxSg3
rivot#lukti+N+Sg+Gen+PxSg3
rivot+Sem/Plc+N+Sg+Gen+PxSg3
rivttár+Sem/Hum+N+Sg+Gen+PxSg3
rivut+Sem/Plc+N+Sg+Gen+PxSg3
rivzi+Sem/Hum+Sem/Ani+N+Sg+Gen+PxSg3
roggan#reive+N+Sg+Gen+PxSg3
rohkos#beaivi+Sem/Time+N+Sg+Gen+PxSg3
rohkos#sotna#beaivi+Sem/Time+N+Sg+Gen+PxSg3
ropmivuohta+N+Sg+Gen+PxSg3
rož#oaivi+Sem/Ani+N+Sg+Gen+PxSg3
rož'#oaivi+Sem/Ani+N+Sg+Gen+PxSg3
ruhta#vátnivuohta+N+Sg+Gen+PxSg3
ruivi+N+Sg+Gen+PxSg3
ruivvan+Sem/Hum+N+Sg+Gen+PxSg3
rukses#civka#leivvoš+Sem/Ani+N+Sg+Gen+PxSg3
rukses#civkka#leivvoš+Sem/Ani+N+Sg+Gen+PxSg3
rukses#ivdni+N+Sg+Gen+PxSg3
rukses#ruoivil+Sem/Ani+N+Sg+Gen+PxSg3
rukses#ruoivilGen+N+Sg+Gen+PxSg3
ruobb#oaivi+Sem/Hum+Sem/Ani+N+Sg+Gen+PxSg3
ruobb'#oaivi+Sem/Hum+Sem/Ani+N+Sg+Gen+PxSg3
ruoivil+Sem/Ani+N+Sg+Gen+PxSg3
ruoivát+N+Sg+Gen+PxSg3
ruosmmes#beaivi+Sem/Time+N+Sg+Gen+PxSg3
ruovttu#bivdi+Sem/Hum+N+Sg+Gen+PxSg3
ruovttu#divššár+Sem/Hum+N+Sg+Gen+PxSg3
ruovttu#dárbo#bivdi+Sem/Hum+N+Sg+Gen+PxSg3
ruovttu#stivra+Sem/Org+N+Sg+Gen+PxSg3
rábbe#bivdin+N+Sg+Gen+PxSg3
rádje#divodeapmi+N+Sg+Gen+PxSg3
rádjo#stivren+N+Sg+Gen+PxSg3
ráhto#bivdin+N+Sg+Gen+PxSg3
ráige#oaivi+Sem/Hum+N+Sg+Gen+PxSg3
ráivvu#vuodjan+N+Sg+Gen+PxSg3
rájus#stivren+N+Sg+Gen+PxSg3
ránes#livkkár+Sem/Ani+N+Sg+Gen+PxSg3
rásse#oaivi+N+Sg+Gen+PxSg3
sajádat#heivehus+N+Sg+Gen+PxSg3
seaivun#sadji+Sem/Plc+N+Sg+Gen+PxSg3
seaivun#suodji+N+Sg+Gen+PxSg3
seaivun+N+Sg+Gen+PxSg3
seaivva#sadji+Sem/Plc+N+Sg+Gen+PxSg3
seaivva+N+Sg+Gen+PxSg3
seaivvas+N+Sg+Gen+PxSg3
seakte#sivla+Sem/Ani+N+Sg+Gen+PxSg3
sealla#šliivi+N+Sg+Gen+PxSg3
searve#bivdu+N+Sg+Gen+PxSg3
searvivuohta+N+Sg+Gen+PxSg3
seavdnjadas#beaive#loddi+Sem/Ani+N+Sg+Gen+PxSg3
seivvon+N+Sg+Gen+PxSg3
seksuála#givssideapmi+N+Sg+Gen+PxSg3
sensitivitehta+N+Sg+Gen+PxSg3
servo#stivren+N+Sg+Gen+PxSg3
sieiva#suoidni+N+Sg+Gen+PxSg3
sierra#oaivil+N+Sg+Gen+PxSg3
sierra#oaivilvuohta+N+Sg+Gen+PxSg3
sieđga#beaive#loddi+Sem/Ani+N+Sg+Gen+PxSg3
sieđga#civkkán+Sem/Ani+N+Sg+Gen+PxSg3
sihkkel#oaive#suodji+N+Sg+Gen+PxSg3
sihkkel#stivrran+N+Sg+Gen+PxSg3
siivu+Sem/Wthr+N+Sg+Gen+PxSg3
siivvuhisvuohta+N+Sg+Gen+PxSg3
silde#oaivádat+N+Sg+Gen+PxSg3
sis#bivttas+N+Sg+Gen+PxSg3
sitatiiva+N+Sg+Gen+PxSg3
sivahallan#eise#váldi+Sem/Org+N+Sg+Gen+PxSg3
sivahan#čála+N+Sg+Gen+PxSg3
sivaheai#eise#váldi+Sem/Org+N+Sg+Gen+PxSg3
sivalašvuohta+N+Sg+Gen+PxSg3
sivdnideaddji+N+Sg+Gen+PxSg3
sivdnideapmi+N+Sg+Gen+PxSg3
sivdnidupmi+N+Sg+Gen+PxSg3
sivdnádus+N+Sg+Gen+PxSg3
siviila#ekonoma+Sem/Hum+N+Sg+Gen+PxSg3
siviila#jeagohisvuohta+N+Sg+Gen+PxSg3
siviila#stáhtus+N+Sg+Gen+PxSg3
siviila#suodjalus+Sem/Org+N+Sg+Gen+PxSg3
siviila#vuoigatvuohta+N+Sg+Gen+PxSg3
siviila#áittardeaddji+Sem/Hum+N+Sg+Gen+PxSg3
siviila#ášši+N+Sg+Gen+PxSg3
sivilisašuvdna+Sem/Group+Sem/Hum+N+Sg+Gen+PxSg3
sivjjogaš+Sem/Hum+N+Sg+Gen+PxSg3
sivjjot#bealle+Sem/Hum+N+Sg+Gen+PxSg3
sivjjot+Sem/Hum+N+Sg+Gen+PxSg3
sivla#nuohtti+N+Sg+Gen+PxSg3
sivla#nálli+N+Sg+Gen+PxSg3
sivla+Sem/Ani+N+Sg+Gen+PxSg3
sivle#fanas+Veh+N+Sg+Gen+PxSg3
sivle#čalmmit+N+Sg+Gen+PxSg3
sivli+N+Sg+Gen+PxSg3
sivlo#oarra+N+Sg+Gen+PxSg3
sivlu+N+Sg+Gen+PxSg3
sivlá+N+Sg+Gen+PxSg3
sivnnát+N+Sg+Gen+PxSg3
sivra+N+Sg+Gen+PxSg3
sivrra+N+Sg+Gen+PxSg3
sivva+N+Sg+Gen+PxSg3
sivvu+N+Sg+Gen+PxSg3
skieivun+N+Sg+Gen+PxSg3
skivdnji+N+Sg+Gen+PxSg3
skivži+Sem/Hum+Sem/Ani+N+Sg+Gen+PxSg3
skuoiva+Sem/Hum+N+Sg+Gen+PxSg3
skuoivi+Sem/Hum+N+Sg+Gen+PxSg3
skuolfe#oaivi+Sem/Ani+N+Sg+Gen+PxSg3
guolle#oaivi+Sem/Ani+N+Sg+Gen+PxSg3
skuvla#beaivi+Sem/Time+N+Sg+Gen+PxSg3
skuvla#rivgu+Sem/Hum+N+Sg+Gen+PxSg3
skuvla#stivra+Sem/Org+N+Sg+Gen+PxSg3
skuvla#stivrra#válga+N+Sg+Gen+PxSg3
skuvla#stivrra#čoahkkin+N+Sg+Gen+PxSg3
skuž#oaivi+Sem/Ani+N+Sg+Gen+PxSg3
skuž'#oaivi+Sem/Ani+N+Sg+Gen+PxSg3
skádja#oaivi+N+Sg+Gen+PxSg3
skáđa#divri+Sem/Ani+N+Sg+Gen+PxSg3
smávva#fanas#bivdi+Sem/Hum+N+Sg+Gen+PxSg3
snarre#oaivi+Sem/Ani+N+Sg+Gen+PxSg3
snihkken#divohat+Sem/Org+N+Sg+Gen+PxSg3
snog#oaivi+Sem/Ani+N+Sg+Gen+PxSg3
snog'#oaivi+Sem/Ani+N+Sg+Gen+PxSg3
snorr#oaivi+Sem/Ani+N+Sg+Gen+PxSg3
snorre#oaivi+Sem/Ani+N+Sg+Gen+PxSg3
snuvr#oaivi+Sem/Ani+N+Sg+Gen+PxSg3
snuvr'#oaivi+Sem/Ani+N+Sg+Gen+PxSg3
snáldo#oaivi+Sem/Ani+N+Sg+Gen+PxSg3
sohka#beal#perspektiiva+N+Sg+Gen+PxSg3
sorbme#siivu+Sem/Wthr+N+Sg+Gen+PxSg3
sosiála#oaivadeaddji+Sem/Hum+N+Sg+Gen+PxSg3
sosiála#oaivadeaddji+N+Sg+Gen+PxSg3
sotna#beaivi+Sem/Time+N+Sg+Gen+PxSg3
spaž'#oaivi+Sem/Ani+N+Sg+Gen+PxSg3
speađđ#oaivi+Sem/Ani+N+Sg+Gen+PxSg3
speađđ'#oaivi+Sem/Ani+N+Sg+Gen+PxSg3
spigir#oaivi+Sem/Ani+N+Sg+Gen+PxSg3
spiinne#čivga+Sem/Ani+N+Sg+Gen+PxSg3
spivka+N+Sg+Gen+PxSg3
spivkkár+Sem/Hum+N+Sg+Gen+PxSg3
standárda#reive+N+Sg+Gen+PxSg3
statutiiva+N+Sg+Gen+PxSg3
stivli+N+Sg+Gen+PxSg3
stivra#doaibma+N+Sg+Gen+PxSg3
stivra#jođiheaddji+Sem/Hum+N+Sg+Gen+PxSg3
stivra#lahttu+Sem/Hum+N+Sg+Gen+PxSg3
stivra#ovddasteaddji+Sem/Hum+N+Sg+Gen+PxSg3
stivra#sadji+Sem/Plc+N+Sg+Gen+PxSg3
stivra+Sem/Org+N+Sg+Gen+PxSg3
stivre#mánni+Sem/Hum+N+Sg+Gen+PxSg3
stivrejeaddji+N+Sg+Gen+PxSg3
stivrejupmi+N+Sg+Gen+PxSg3
stivren#bielka+N+Sg+Gen+PxSg3
stivren#boallu+N+Sg+Gen+PxSg3
stivren#dokumeanta+N+Sg+Gen+PxSg3
stivren#goddi+Sem/Org+N+Sg+Gen+PxSg3
stivren#joavku+Sem/Group+Sem/Hum+N+Sg+Gen+PxSg3
stivren#málle+N+Sg+Gen+PxSg3
stivren#oaidnu+N+Sg+Gen+PxSg3
stivren#orgána+Sem/Org+N+Sg+Gen+PxSg3
stivren#ráva+N+Sg+Gen+PxSg3
stivren#struktuvra+N+Sg+Gen+PxSg3
stivren#sággi+N+Sg+Gen+PxSg3
stivren#teknihkka+N+Sg+Gen+PxSg3
stivren#vuohki+N+Sg+Gen+PxSg3
stivren#ásahus+Sem/Org+N+Sg+Gen+PxSg3
stivrra#lahttu+Sem/Hum+N+Sg+Gen+PxSg3
stivrra#válga+N+Sg+Gen+PxSg3
stivrra#čoahkkin+N+Sg+Gen+PxSg3
stivrran+N+Sg+Gen+PxSg3
stivrran#gielká+N+Sg+Gen+PxSg3
stivrrár+Sem/Hum+N+Sg+Gen+PxSg3
stággo#bivdi+Sem/Hum+N+Sg+Gen+PxSg3
stáhta#arkiiva+Sem/Org+Sem/Plc+N+Sg+Gen+PxSg3
stáhta#divat#njuolggadus+N+Sg+Gen+PxSg3
stáhta#divat+N+Sg+Gen+PxSg3
subjeakta#oblikutiiva+N+Sg+Gen+PxSg3
subjektivisma+N+Sg+Gen+PxSg3
subjektivitehta+N+Sg+Gen+PxSg3
substantiiva#dávda+N+Sg+Gen+PxSg3
substantiiva+N+Sg+Gen+PxSg3
substantiivvalaš+N+Sg+Gen+PxSg3
suhkkes#oaivi+Sem/Ani+N+Sg+Gen+PxSg3
suhpe#beaive#loddi+Sem/Ani+N+Sg+Gen+PxSg3
suivehus+N+Sg+Gen+PxSg3
suodjalan#divššár+Sem/Hum+N+Sg+Gen+PxSg3
suodjalus#reive+N+Sg+Gen+PxSg3
suodje#ivdni+N+Sg+Gen+PxSg3
suohkan#stivra#áigodat+Sem/Time+N+Sg+Gen+PxSg3
suohkan#stivra+Sem/Org+N+Sg+Gen+PxSg3
suohkan#stivrra#čoahkkin+N+Sg+Gen+PxSg3
suoidne#beaive#loddi+Sem/Ani+N+Sg+Gen+PxSg3
suoiva+N+Sg+Gen+PxSg3
suoivva+N+Sg+Gen+PxSg3
suoivvan+N+Sg+Gen+PxSg3
suoivvan#hápmi+N+Sg+Gen+PxSg3
suoivvan+N+Sg+Gen+PxSg3
suoivvanas+N+Sg+Gen+PxSg3
suolle#guolle#bivdu+N+Sg+Gen+PxSg3
suonjar#divššohat+Sem/Org+Sem/Plc+N+Sg+Gen+PxSg3
suovva#ruivi+N+Sg+Gen+PxSg3
superlatiiva+N+Sg+Gen+PxSg3
suđi#rivgu+Sem/Hum+N+Sg+Gen+PxSg3
svenne#reive+N+Sg+Gen+PxSg3
sáhkkiivuohta+N+Sg+Gen+PxSg3
sáhpán#čivga+Sem/Hum+N+Sg+Gen+PxSg3
sáigo#bivttas+N+Sg+Gen+PxSg3
sáiva#bivdo#hálddašeapmi+N+Sg+Gen+PxSg3
sáiva#bivdo#láhka+N+Sg+Gen+PxSg3
sáiva#bivdu+N+Sg+Gen+PxSg3
sáiva#cáhce#biologa+Sem/Hum+N+Sg+Gen+PxSg3
sáiva#cáhce#biologiija+N+Sg+Gen+PxSg3
sáiva#guolli+Sem/Hum+N+Sg+Gen+PxSg3
sáiva#guolásteapmi+N+Sg+Gen+PxSg3
sáiva#čáhce#biebman+N+Sg+Gen+PxSg3
sáiva#čáhce#guolli+Sem/Hum+N+Sg+Gen+PxSg3
sáiva#čáhci+N+Sg+Gen+PxSg3
sáiva+N+Sg+Gen+PxSg3
sáivi+N+Sg+Gen+PxSg3
sálvan#divri+Sem/Hum+N+Sg+Gen+PxSg3
sáme#bivttas+N+Sg+Gen+PxSg3
sáme#válga#stivra+Sem/Org+N+Sg+Gen+PxSg3
sáme#válga#stivrra#válga+N+Sg+Gen+PxSg3
sáme#válga#stivrra#čoahkkin+N+Sg+Gen+PxSg3
sámel#oaivi+Sem/Hum+N+Sg+Gen+PxSg3
sámivuohta+N+Sg+Gen+PxSg3
sávrivuohta+N+Sg+Gen+PxSg3
terminatiiva+N+Sg+Gen+PxSg3
tivoli+N+Sg+Gen+PxSg3
tivoliija+Sem/Org+Event+N+Sg+Gen+PxSg3
totalitiiva+N+Sg+Gen+PxSg3
translatiiva+N+Sg+Gen+PxSg3
uhccivuohta+N+Sg+Gen+PxSg3
ullo#oaivi+N+Sg+Gen+PxSg3
universalisma+N+Sg+Gen+PxSg3
universiteahtta+Sem/Org+Build+N+Sg+Gen+PxSg3
universitehta#areála+Sem/Plc+N+Sg+Gen+PxSg3
universitehta#buohcce#viessu+Sem/Org+Build+N+Sg+Gen+PxSg3
universitehta#musea+Sem/Org+Build+N+Sg+Gen+PxSg3
universitehta#muséa+Sem/Org+Build+N+Sg+Gen+PxSg3
universitehta+Sem/Org+Build+N+Sg+Gen+PxSg3
universála#geniijaGen+Sem/Hum+N+Sg+Gen+PxSg3
unnivuohta+N+Sg+Gen+PxSg3
vahkko#beaivi+Sem/Time+N+Sg+Gen+PxSg3
valljivuohta+N+Sg+Gen+PxSg3
valljivuođa#ortnet+N+Sg+Gen+PxSg3
vaššivuohta+N+Sg+Gen+PxSg3
veahkke#divššár+Sem/Hum+N+Sg+Gen+PxSg3
veahkkivuohta+N+Sg+Gen+PxSg3
veahkkáivuohta+N+Sg+Gen+PxSg3
veahčir#šlivgen+N+Sg+Gen+PxSg3
veaige#livva+N+Sg+Gen+PxSg3
veaiva#urgu+N+Sg+Gen+PxSg3
veaiva+N+Sg+Gen+PxSg3
vearba#abessiiva+N+Sg+Gen+PxSg3
vearba#genetiiva+N+Sg+Gen+PxSg3
vearrivuohta+N+Sg+Gen+PxSg3
vearro#livnnet+N+Sg+Gen+PxSg3
veive#culci+N+Sg+Gen+PxSg3
veive#viessu+Build+N+Sg+Gen+PxSg3
veive#áksil+N+Sg+Gen+PxSg3
veive+N+Sg+Gen+PxSg3
veivár+N+Sg+Gen+PxSg3
veivár#nađđa+N+Sg+Gen+PxSg3
viesso#oaivadeaddji+Sem/Hum+N+Sg+Gen+PxSg3
vihtan#bivddus+N+Sg+Gen+PxSg3
viivu+N+Sg+Gen+PxSg3
viivvur+N+Sg+Gen+PxSg3
viivvut+N+Sg+Gen+PxSg3
vilges#bivttahas+Sem/Hum+N+Sg+Gen+PxSg3
vinj#oaivi+Sem/Ani+N+Sg+Gen+PxSg3
vinj'#oaivi+Sem/Ani+N+Sg+Gen+PxSg3
vivva#bealle+Sem/Hum+N+Sg+Gen+PxSg3
vivva#bealli+Sem/Hum+N+Sg+Gen+PxSg3
vivva+Sem/Hum+N+Sg+Gen+PxSg3
vokatiiva+N+Sg+Gen+PxSg3
voluma#ivdni+N+Sg+Gen+PxSg3
vuodjan#bivttas+N+Sg+Gen+PxSg3
vuoivvas#bealgi+N+Sg+Gen+PxSg3
vuoivvas#meastu+N+Sg+Gen+PxSg3
vuoivvas#njuvddus+N+Sg+Gen+PxSg3
vuoivvas#njárčá+N+Sg+Gen+PxSg3
vuoivvas#oažži+N+Sg+Gen+PxSg3
vuoivvas#vihki+N+Sg+Gen+PxSg3
vuoivvas+N+Sg+Gen+PxSg3
vuoiŋŋadan#beaivi+Sem/Time+N+Sg+Gen+PxSg3
vuojadan#bivttas+N+Sg+Gen+PxSg3
vuokta#leivvoš+Sem/Ani+N+Sg+Gen+PxSg3
vuolildus#bivttas+N+Sg+Gen+PxSg3
vuolos#bivttas+N+Sg+Gen+PxSg3
vuosttaš#oaivadeaddji+Sem/Hum+N+Sg+Gen+PxSg3
vuotna#bivdi+Sem/Hum+N+Sg+Gen+PxSg3
vuotna#bivdu+N+Sg+Gen+PxSg3
vuovde#civka#leivvoš+Sem/Ani+N+Sg+Gen+PxSg3
vuovde#civkka#leivvoš+Sem/Ani+N+Sg+Gen+PxSg3
vuovdnáivuohta+N+Sg+Gen+PxSg3
váibmo#sivva+N+Sg+Gen+PxSg3
váilivuohta+N+Sg+Gen+PxSg3
váive#heagga+N+Sg+Gen+PxSg3
váivi+N+Sg+Gen+PxSg3
váivvádus+N+Sg+Gen+PxSg3
váivván+Sem/Hum+N+Sg+Gen+PxSg3
váivvánas+N+Sg+Gen+PxSg3
váivváš#attáldat+N+Sg+Gen+PxSg3
válbor#beaivi+Sem/Time+N+Sg+Gen+PxSg3
váldo#oaivámuš+Sem/Hum+N+Sg+Gen+PxSg3
váldo#perspektiiva+N+Sg+Gen+PxSg3
váldo#sivva+N+Sg+Gen+PxSg3
váldo#stivra+Sem/Org+N+Sg+Gen+PxSg3
váldo#stivrra#válga+N+Sg+Gen+PxSg3
váldo#stivrra#čoahkkin+N+Sg+Gen+PxSg3
válga#stivra+Sem/Org+N+Sg+Gen+PxSg3
válga#stivrra#válga+N+Sg+Gen+PxSg3
válga#stivrra#čoahkkin+N+Sg+Gen+PxSg3
válljehahttivuohta+N+Sg+Gen+PxSg3
vándá#divga+N+Sg+Gen+PxSg3
várre#civzza+N+Sg+Gen+PxSg3
várre#stivra+Sem/Org+N+Sg+Gen+PxSg3
várre#stivrra#válga+N+Sg+Gen+PxSg3
várre#stivrra#čoahkkin+N+Sg+Gen+PxSg3
vástádus#reive+N+Sg+Gen+PxSg3
vátnivuohta+N+Sg+Gen+PxSg3
ádjá#fivllit+Sem/Ani+N+Sg+Gen+PxSg3
áhpe#bivdu+N+Sg+Gen+PxSg3
áhta#ivdni+N+Sg+Gen+PxSg3
áhččivuohta+N+Sg+Gen+PxSg3
áibmo#givvir+N+Sg+Gen+PxSg3
áibmo#hivvodat+N+Sg+Gen+PxSg3
áige#ortnet#arkiiva+Sem/Org+Sem/Plc+N+Sg+Gen+PxSg3
áigodat#guolle#bivdi+Sem/Hum+N+Sg+Gen+PxSg3
álbmot#beaivi+Sem/Time+N+Sg+Gen+PxSg3
álbmot#beaivvi#doallu+N+Sg+Gen+PxSg3
álbmot#oaivil+N+Sg+Gen+PxSg3
álbmot#stivra+Sem/Org+N+Sg+Gen+PxSg3
álbmot#stivrra#válga+N+Sg+Gen+PxSg3
álbmot#stivrra#čoahkkin+N+Sg+Gen+PxSg3
álgo#fuolkivuohta+N+Sg+Gen+PxSg3
álgo#motiiva+N+Sg+Gen+PxSg3
álgo#álbmot#beaivi+Sem/Time+N+Sg+Gen+PxSg3
álgo#šliivi+N+Sg+Gen+PxSg3
álkivuohta+N+Sg+Gen+PxSg3
ámmát#olbmo#stivra+Sem/Org+N+Sg+Gen+PxSg3
ándagassii#bivdin+N+Sg+Gen+PxSg3
árga#beaivi+Sem/Time+N+Sg+Gen+PxSg3
árga#bivttas+N+Sg+Gen+PxSg3
árgivuohta+N+Sg+Gen+PxSg3
ášše#arkiiva+Sem/Org+Sem/Plc+N+Sg+Gen+PxSg3
šaddan#beaivi+Sem/Time+N+Sg+Gen+PxSg3
čakča#beaivi+Sem/Time+N+Sg+Gen+PxSg3
čakča#festivála+N+Sg+Gen+PxSg3
čakča#fivllit+Sem/Ani+N+Sg+Gen+PxSg3
čal#oaivi+Sem/Ani+N+Sg+Gen+PxSg3
čal'#oaivi+Sem/Ani+N+Sg+Gen+PxSg3
čavga#heivehus+N+Sg+Gen+PxSg3
čađđa#sivra+N+Sg+Gen+PxSg3
čeahppivuohta+N+Sg+Gen+PxSg3
čearda#bivttas+N+Sg+Gen+PxSg3
čearda#oaivámuš+Sem/Hum+N+Sg+Gen+PxSg3
šelges#čuoivvat+Sem/Ani+N+Sg+Gen+PxSg3
čiegus#oaivil+N+Sg+Gen+PxSg3
čielggadan#beaivi+Sem/Time+N+Sg+Gen+PxSg3
šiiva#goazan+N+Sg+Gen+PxSg3
šiiva#juvla+N+Sg+Gen+PxSg3
čikŋa#bivttas+N+Sg+Gen+PxSg3
čivga#goahti+N+Sg+Gen+PxSg3
čivga+Sem/Hum+Sem/Ani+N+Sg+Gen+PxSg3
čivgan#loddi+Sem/Ani+N+Sg+Gen+PxSg3
čivhli+N+Sg+Gen+PxSg3
čivra+N+Sg+Gen+PxSg3
čivrrus+Sem/Ani+N+Sg+Gen+PxSg3
čivrá+N+Sg+Gen+PxSg3
čivtta#muorra+N+Sg+Gen+PxSg3
čivtta#árpu+N+Sg+Gen+PxSg3
čivttahat+N+Sg+Gen+PxSg3
čivttas#muorra+N+Sg+Gen+PxSg3
čivttas#árpu+N+Sg+Gen+PxSg3
čivtten#geahpa+N+Sg+Gen+PxSg3
čižže#oaivi+N+Sg+Gen+PxSg3
šleaivi+Sem/Hum+N+Sg+Gen+PxSg3
šleaŋga#čuoivvat+Sem/Ani+N+Sg+Gen+PxSg3
šliive#assi+N+Sg+Gen+PxSg3
šliivi+N+Sg+Gen+PxSg3
šlince#bivttas+N+Sg+Gen+PxSg3
šlinco#bivttas+N+Sg+Gen+PxSg3
šlivggas+N+Sg+Gen+PxSg3
šlivgá+Sem/Hum+N+Sg+Gen+PxSg3
šlubb'#oaivi+N+Sg+Gen+PxSg3
šlubbo#oaivvat+Sem/Hum+Sem/Ani+N+Sg+Gen+PxSg3
šlundivuohta+N+Sg+Gen+PxSg3
šláddjiivuohta+N+Sg+Gen+PxSg3
šláddjivuohta+N+Sg+Gen+PxSg3
šnjivggas+N+Sg+Gen+PxSg3
šnjivva+N+Sg+Gen+PxSg3
čoahkkin#beaivi+Sem/Time+N+Sg+Gen+PxSg3
čoahkkin#givssideapmi+N+Sg+Gen+PxSg3
čoahkkin#givssár+Sem/Hum+N+Sg+Gen+PxSg3
čođđe#siivu+Sem/Wthr+N+Sg+Gen+PxSg3
čuoigan#beaivi+Sem/Time+N+Sg+Gen+PxSg3
čuoivvat#náhkke#soadji+Sem/Ani+N+Sg+Gen+PxSg3
čuoivvat+Sem/Ani+N+Sg+Gen+PxSg3
čuorbivuohta+N+Sg+Gen+PxSg3
čuovga#ivdni+N+Sg+Gen+PxSg3
čuovvun#arkiiva+Sem/Org+Sem/Plc+N+Sg+Gen+PxSg3
čuvggodan#livva+N+Sg+Gen+PxSg3
čáhce#ivdni+N+Sg+Gen+PxSg3
čáhce#oaivi+N+Sg+Gen+PxSg3
čáhppes#fivllit+Sem/Ani+N+Sg+Gen+PxSg3
čáz#oaivi+N+Sg+Gen+PxSg3
čáz'#oaivi+N+Sg+Gen+PxSg3
čáze#oaivi+N+Sg+Gen+PxSg3
oaive#čálus+N+Sg+Gen+PxSg3
leavga#beaivi+Sem/Time+N+Sg+Gen+PxSg3
válga#beaivi+Sem/Time+N+Sg+Gen+PxSg3
čakča#deaivvadeapmi+N+Sg+Gen+PxSg3
skábma#deaivvadeapmi+N+Sg+Gen+PxSg3
negatiiva#lohku+N+Sg+Gen+PxSg3
siviláittardeaddji+N+Sg+Gen+PxSg3
albme#ravda+N+Sg+Gen+PxSg3
almmi#ravda+N+Sg+Gen+PxSg3
almmos#organisašuvdna+Sem/Org+N+Sg+Gen+PxSg3
biello#cizáš+Sem/Ani+N+Sg+Gen+PxSg3
bizebáze+N+Sg+Gen+PxSg3
buoide#cizáš+Sem/Ani+N+Sg+Gen+PxSg3
cihce#cizáš+Sem/Ani+N+Sg+Gen+PxSg3
cihrre#lasta#vizar+Sem/Ani+N+Sg+Gen+PxSg3
cize#binná+N+Sg+Gen+PxSg3
cizopaš+Sem/Ani+N+Sg+Gen+PxSg3
cizot+Sem/Ani+N+Sg+Gen+PxSg3
cizáš#fálli+Sem/Ani+N+Sg+Gen+PxSg3
cizáš#mielki+N+Sg+Gen+PxSg3
cizáš#čivga+Sem/Ani+N+Sg+Gen+PxSg3
cizáš+Sem/Ani+N+Sg+Gen+PxSg3
davve#lasta#vizar+Sem/Ani+N+Sg+Gen+PxSg3
davve#vizar+Sem/Ani+N+Sg+Gen+PxSg3
fiskes#cizáš+Sem/Ani+N+Sg+Gen+PxSg3
fiskes#vizar+Sem/Ani+N+Sg+Gen+PxSg3
fálle#vizar+Sem/Ani+N+Sg+Gen+PxSg3
gahper#vizar+Sem/Ani+N+Sg+Gen+PxSg3
gazza#biza+N+Sg+Gen+PxSg3
giega#cizáš+Sem/Ani+N+Sg+Gen+PxSg3
gizzun#báddi+N+Sg+Gen+PxSg3
goalšo#vizar+Sem/Ani+N+Sg+Gen+PxSg3
guodja#vizar+Sem/Ani+N+Sg+Gen+PxSg3
guossa#vizar+Sem/Ani+N+Sg+Gen+PxSg3
gárde#vizar+Sem/Ani+N+Sg+Gen+PxSg3
hearta#vizar+Sem/Ani+N+Sg+Gen+PxSg3
jeagge#vizar+Sem/Ani+N+Sg+Gen+PxSg3
miestta#vizar+Sem/Ani+N+Sg+Gen+PxSg3
miestta#šurre#vizar+Sem/Ani+N+Sg+Gen+PxSg3
muhkke#cizáš+Sem/Ani+N+Sg+Gen+PxSg3
pizza+N+Sg+Gen+PxSg3
pizza#sorta+N+Sg+Gen+PxSg3
rievssat#cizáš+Sem/Ani+N+Sg+Gen+PxSg3
rizza+Sem/Hum+Sem/Ani+N+Sg+Gen+PxSg3
rohto#vizar+Sem/Ani+N+Sg+Gen+PxSg3
ruovde#cizáš+Sem/Ani+N+Sg+Gen+PxSg3
ránes#cizáš+Sem/Ani+N+Sg+Gen+PxSg3
rásse#lohkko#vizar+Sem/Ani+N+Sg+Gen+PxSg3
rásttes#vizar+Sem/Ani+N+Sg+Gen+PxSg3
schizofreniija+N+Sg+Gen+PxSg3
ummol#cizáš+Sem/Ani+N+Sg+Gen+PxSg3
upmol#cizáš+Sem/Ani+N+Sg+Gen+PxSg3
vilges#ummol#cizáš+Sem/Ani+N+Sg+Gen+PxSg3
vizar+N+Sg+Gen+PxSg3
vizzet#jeagil+N+Sg+Gen+PxSg3
vuovde#vizar+Sem/Ani+N+Sg+Gen+PxSg3
áhpe#cizaš+Sem/Ani+N+Sg+Gen+PxSg3
álpa#ruovde#cizáš+Sem/Ani+N+Sg+Gen+PxSg3
čáhppes#vizar+Sem/Ani+N+Sg+Gen+PxSg3
+N+Sg+Gen+PxSg3
čalbmet#beal+N+Sg+Gen+PxSg3
čalbme#geaš+N+Sg+Gen+PxSg3
válbor#beai+N+Sg+Gen+PxSg3
bálbma#sotna#beai+N+Sg+Gen+PxSg3
nuppiid#ovda#olbmuid+N+Sg+Gen+PxSg3
nuppi#ovda#olbmo+N+Sg+Gen+PxSg3
nuppe#ovda#olbmo+N+Sg+Gen+PxSg3
ovttat#olbmo+N+Sg+Gen+PxSg3
čalbmet#beal+N+Sg+Gen+PxSg3
njálbme#geaš+N+Sg+Gen+PxSg3
pálbma#sotna#beai+N+Sg+Gen+PxSg3
ahke#olmmoš+Sem/Hum+N+Sg+Gen+PxSg3
aktahat#olmmoš+Sem/Hum+N+Sg+Gen+PxSg3
albatrossa+Sem/Ani+N+Sg+Gen+PxSg3
albbas+Sem/Ani+N+Sg+Gen+PxSg3
albinisma+N+Sg+Gen+PxSg3
albma#bidju+N+Sg+Gen+PxSg3
albma#buktin+N+Sg+Gen+PxSg3
albma#buktojupmi+N+Sg+Gen+PxSg3
albma#ilbmi+N+Sg+Gen+PxSg3
albma#olmmoš+Sem/Hum+N+Sg+Gen+PxSg3
albma#ropmi+Sem/Hum+N+Sg+Gen+PxSg3
albma#suoigi+Sem/Hum+N+Sg+Gen+PxSg3
albmadeaddji+N+Sg+Gen+PxSg3
albmanan#hápmi+N+Sg+Gen+PxSg3
albme#assi+N+Sg+Gen+PxSg3
albme#láivi+N+Sg+Gen+PxSg3
albme#náhkki+N+Sg+Gen+PxSg3
albme#ravda+N+Sg+Gen+PxSg3
albmiG+N+Sg+Gen+PxSg3
albmoneapmi+N+Sg+Gen+PxSg3
albmulaš+N+Sg+Gen+PxSg3
albmá#dreassa+N+Sg+Gen+PxSg3
albmáhuoš+Sem/Hum+N+Sg+Gen+PxSg3
albmái#mannan+N+Sg+Gen+PxSg3
albmáš+Sem/Hum+N+Sg+Gen+PxSg3
album+N+Sg+Gen+PxSg3
albumiidna+N+Sg+Gen+PxSg3
albumpa+N+Sg+Gen+PxSg3
albumpá+N+Sg+Gen+PxSg3
albánia#giella+N+Sg+Gen+PxSg3
alla#olmmoš+Sem/Hum+N+Sg+Gen+PxSg3
almmái#olmmoš+Sem/Hum+N+Sg+Gen+PxSg3
almmái+Sem/Hum+N+Sg+Gen+PxSg3
arve#čalbmi+N+Sg+Gen+PxSg3
atoma#čalbme#suhppehat+N+Sg+Gen+PxSg3
aviisa#olmmoš+Sem/Hum+N+Sg+Gen+PxSg3
aviisa#olmmái+Sem/Hum+N+Sg+Gen+PxSg3
badje#olmmoš+Sem/Hum+N+Sg+Gen+PxSg3
badje#olmmái+Sem/Hum+N+Sg+Gen+PxSg3
badjin#olmmoš+Sem/Hum+N+Sg+Gen+PxSg3
bahta#čalbmi+N+Sg+Gen+PxSg3
bargo#almmái+Sem/Hum+N+Sg+Gen+PxSg3
bargo#olmmái+Sem/Hum+N+Sg+Gen+PxSg3
bassi#olmmoš+Sem/Hum+N+Sg+Gen+PxSg3
bassi#olmmái+Sem/Hum+N+Sg+Gen+PxSg3
beaive#čalbme#šaddu+N+Sg+Gen+PxSg3
beaive#čalbmi+N+Sg+Gen+PxSg3
bealbi+N+Sg+Gen+PxSg3
biddo#njálbmi+N+Sg+Gen+PxSg3
biedjo#njálbmi+N+Sg+Gen+PxSg3
biegga#olmmái+Sem/Hum+N+Sg+Gen+PxSg3
bielbi+N+Sg+Gen+PxSg3
biras#gealbo#fierpmádat+Sem/Org+N+Sg+Gen+PxSg3
bisso#almmái+Sem/Hum+N+Sg+Gen+PxSg3
bisso#njálbmi+N+Sg+Gen+PxSg3
bisánan#galba+N+Sg+Gen+PxSg3
bivdo#olmmái+Sem/Hum+N+Sg+Gen+PxSg3
boalbi+Sem/Hum+N+Sg+Gen+PxSg3
boasta#almmái+Sem/Hum+N+Sg+Gen+PxSg3
boasta#olmmái+Sem/Hum+N+Sg+Gen+PxSg3
boađus#ulbmil+N+Sg+Gen+PxSg3
bohcco#čuolbma+N+Sg+Gen+PxSg3
bohtal#njálbmi+N+Sg+Gen+PxSg3
boras#čuolbma+N+Sg+Gen+PxSg3
brutto#álbmot#buvttadus+N+Sg+Gen+PxSg3
buksa#njálbmi+N+Sg+Gen+PxSg3
bullje#čalbmi+Sem/Hum+N+Sg+Gen+PxSg3
buohcce#biila#olmmoš+Sem/Hum+N+Sg+Gen+PxSg3
buolbmágaš+Sem/Hum+N+Sg+Gen+PxSg3
báike#gotte#olmmoš+Sem/Hum+N+Sg+Gen+PxSg3
báike#namma#galba+N+Sg+Gen+PxSg3
bákte#olmmoš+Sem/Hum+N+Sg+Gen+PxSg3
bálbma#muorra+N+Sg+Gen+PxSg3
bálbma#sotna#beaivi+Sem/Time+N+Sg+Gen+PxSg3
bálbma+N+Sg+Gen+PxSg3
bállo#čalbmi+N+Sg+Gen+PxSg3
bárdne#almmái+Sem/Hum+N+Sg+Gen+PxSg3
bárdne#olmmoš+Sem/Hum+N+Sg+Gen+PxSg3
bárdne#olmmái+Sem/Hum+N+Sg+Gen+PxSg3
bátne#olmmoš+Sem/Hum+N+Sg+Gen+PxSg3
ceakko#čiegus#čalbmi+N+Sg+Gen+PxSg3
dahku#čalbmi+N+Sg+Gen+PxSg3
davvi#sámi#álbmot+Sem/Hum+Sem/Group+N+Sg+Gen+PxSg3
daŋas#guolbba+Sem/Plc+N+Sg+Gen+PxSg3
dievdo#olmmoš+Sem/Hum+N+Sg+Gen+PxSg3
dieđa#olmmái+Sem/Hum+N+Sg+Gen+PxSg3
dieđihan#galba+N+Sg+Gen+PxSg3
digge#álbmot+Sem/Hum+Sem/Group+N+Sg+Gen+PxSg3
divga#healbmi+N+Sg+Gen+PxSg3
doaibma#almmái+Sem/Hum+N+Sg+Gen+PxSg3
doaibma#gelbbolašvuohta+N+Sg+Gen+PxSg3
doaibma#olmmoš+Sem/Hum+N+Sg+Gen+PxSg3
doaibma#olmmái+Sem/Hum+N+Sg+Gen+PxSg3
doarjja#olmmoš+Sem/Hum+N+Sg+Gen+PxSg3
duhát#jahke#ulbmil+N+Sg+Gen+PxSg3
dulben#jurssan+N+Sg+Gen+PxSg3
dulben#šliipen#mašiidna+N+Sg+Gen+PxSg3
dulbodat#ivdni+N+Sg+Gen+PxSg3
dulbodat+N+Sg+Gen+PxSg3
duolba#basttat+N+Sg+Gen+PxSg3
duolba#beavdi+N+Sg+Gen+PxSg3
duolba#báhpu+N+Sg+Gen+PxSg3
duolba#daŋas+N+Sg+Gen+PxSg3
duolba#dállearka+N+Sg+Gen+PxSg3
duolba#dávgi+N+Sg+Gen+PxSg3
duolba#gavre#heavval+N+Sg+Gen+PxSg3
duolba#heavval+N+Sg+Gen+PxSg3
duolba#jeagil+N+Sg+Gen+PxSg3
duolba#jeaŋga+N+Sg+Gen+PxSg3
duolba#lavdnji+N+Sg+Gen+PxSg3
duolba#luovččan+N+Sg+Gen+PxSg3
duolba#láđđi+N+Sg+Gen+PxSg3
duolba#máhtu+Sem/Ani+N+Sg+Gen+PxSg3
duolba#ruopma+N+Sg+Gen+PxSg3
duolba#skearru+N+Sg+Gen+PxSg3
duolba#stálli+N+Sg+Gen+PxSg3
duolba#suoidni+N+Sg+Gen+PxSg3
duolba#tallearka+N+Sg+Gen+PxSg3
duolba#čiehka+N+Sg+Gen+PxSg3
duolba+N+Sg+Gen+PxSg3
duolbadas+N+Sg+Gen+PxSg3
duolbbo#boahtal+N+Sg+Gen+PxSg3
duolbbus+N+Sg+Gen+PxSg3
duolbbár+Sem/Hum+Sem/Ani+N+Sg+Gen+PxSg3
duolbbás+N+Sg+Gen+PxSg3
duolbman#jorri+N+Sg+Gen+PxSg3
duottar#má#ilbmi+N+Sg+Gen+PxSg3
dutkan#gelbbolašvuohta+N+Sg+Gen+PxSg3
dutkan#čuolbma+N+Sg+Gen+PxSg3
dállo#olmmoš+Sem/Hum+N+Sg+Gen+PxSg3
dálu#almmái+Sem/Hum+N+Sg+Gen+PxSg3
dálu#olmmoš+Sem/Hum+N+Sg+Gen+PxSg3
dálu#olmmái+Sem/Hum+N+Sg+Gen+PxSg3
dáppe-olmmoš+Sem/Hum+N+Sg+Gen+PxSg3
eadne#olmmoš+Sem/Hum+N+Sg+Gen+PxSg3
ealli#silba+N+Sg+Gen+PxSg3
eami#álbmot#beroštupmi+N+Sg+Gen+PxSg3
eami#álbmot#dilli+N+Sg+Gen+PxSg3
eami#álbmot#dimenšuvdna+N+Sg+Gen+PxSg3
eami#álbmot#geatnegasvuohta+N+Sg+Gen+PxSg3
eami#álbmot#guovlu+Sem/Plc+N+Sg+Gen+PxSg3
eami#álbmot#konvenšuvdna+N+Sg+Gen+PxSg3
eami#álbmot#logi#jahki+Sem/Time+N+Sg+Gen+PxSg3
eami#álbmot#oktavuohta+N+Sg+Gen+PxSg3
eami#álbmot#ovddasteaddji+Sem/Hum+N+Sg+Gen+PxSg3
eami#álbmot#parlameanta+Sem/Org+Sem/Plc+N+Sg+Gen+PxSg3
eami#álbmot#perspektiiva+N+Sg+Gen+PxSg3
eami#álbmot#politihkka+N+Sg+Gen+PxSg3
eami#álbmot#prográmma+N+Sg+Gen+PxSg3
eami#álbmot#prošeakta+N+Sg+Gen+PxSg3
eami#álbmot#studeanta+Sem/Hum+N+Sg+Gen+PxSg3
eami#álbmot#vuoigatvuohta+N+Sg+Gen+PxSg3
eami#álbmot+Sem/Hum+Sem/Group+N+Sg+Gen+PxSg3
eana#čalbmi+N+Sg+Gen+PxSg3
eanan#doallo#ulbmil+N+Sg+Gen+PxSg3
eanan#čalbmi+N+Sg+Gen+PxSg3
eanet#álbmot+Sem/Hum+Sem/Group+N+Sg+Gen+PxSg3
eaŋgals#olmmái+Sem/Hum+N+Sg+Gen+PxSg3
eaŋkal#olmmoš+Sem/Hum+N+Sg+Gen+PxSg3
eaŋkil#olmmoš+Sem/Hum+N+Sg+Gen+PxSg3
ele#čalbmi+N+Sg+Gen+PxSg3
eret#vuodjin#galba+N+Sg+Gen+PxSg3
fanas#beal#olmmái+Sem/Hum+N+Sg+Gen+PxSg3
fielbmá+Sem/Plc+N+Sg+Gen+PxSg3
fielmmis+Sem/Plc+N+Sg+Gen+PxSg3
fierbme#čalbmi+N+Sg+Gen+PxSg3
fierbme#čuolbma+N+Sg+Gen+PxSg3
filbma+N+Sg+Gen+PxSg3
filbma#apparáhta+N+Sg+Gen+PxSg3
filbma#buvttadeapmi+N+Sg+Gen+PxSg3
filbma#dahkki+Sem/Hum+N+Sg+Gen+PxSg3
filbma#festivála+N+Sg+Gen+PxSg3
filbma#foanda+N+Sg+Gen+PxSg3
filbma#guovddáš+Sem/Org+Sem/Plc+N+Sg+Gen+PxSg3
filbma#idola+N+Sg+Gen+PxSg3
filbma#liidni+N+Sg+Gen+PxSg3
filbma#nástiG+N+Sg+Gen+PxSg3
filbma#projektor+N+Sg+Gen+PxSg3
filbma#sivdnádus+N+Sg+Gen+PxSg3
filbmen#rusttet+N+Sg+Gen+PxSg3
fuolahan#galba+N+Sg+Gen+PxSg3
fuolke#álbmot+Sem/Hum+Sem/Group+N+Sg+Gen+PxSg3
fága#gelbbolašvuohta+N+Sg+Gen+PxSg3
fága#olmmoš+Sem/Hum+N+Sg+Gen+PxSg3
fálbmi+N+Sg+Gen+PxSg3
galba#beahkki+Sem/Ani+N+Sg+Gen+PxSg3
galba#rihcci+Sem/Ani+N+Sg+Gen+PxSg3
galba#ráksá+N+Sg+Gen+PxSg3
galba+N+Sg+Gen+PxSg3
galbma#guolliG+N+Sg+Gen+PxSg3
galbma#gáhkkor+Sem/Hum+N+Sg+Gen+PxSg3
galbma#latnja+Sem/Plc+N+Sg+Gen+PxSg3
galbma#skábe+N+Sg+Gen+PxSg3
galbmádat+N+Sg+Gen+PxSg3
galmma+Sem/Wthr+N+Sg+Gen+PxSg3
galmmas+N+Sg+Gen+PxSg3
galmmus+N+Sg+Gen+PxSg3
ganjal#čalbmi+N+Sg+Gen+PxSg3
garccastan#čuolbma+N+Sg+Gen+PxSg3
garra#duolbbus+N+Sg+Gen+PxSg3
gaska#almmái+Sem/Hum+N+Sg+Gen+PxSg3
gaska#olmmái+Sem/Hum+N+Sg+Gen+PxSg3
gassa#čalbmi+N+Sg+Gen+PxSg3
gavja#čalbmi+N+Sg+Gen+PxSg3
geahppa#duolbbus+N+Sg+Gen+PxSg3
geahče#dulben#jurssan+N+Sg+Gen+PxSg3
geaidno#galba+N+Sg+Gen+PxSg3
gealbo#guovddáš+Sem/Org+N+Sg+Gen+PxSg3
gealbu+N+Sg+Gen+PxSg3
geasse#albmiG+N+Sg+Gen+PxSg3
geavaheaddji#ášše#almmái+Sem/Hum+N+Sg+Gen+PxSg3
geavaheaddji#ášše#olmmái+Sem/Hum+N+Sg+Gen+PxSg3
gelbbolašvuohta+N+Sg+Gen+PxSg3
gelbbolašvuođa#guovddáš+Sem/Org+N+Sg+Gen+PxSg3
gieldda#sámi#álbmot+Sem/Hum+Sem/Group+N+Sg+Gen+PxSg3
gieldo#galba+N+Sg+Gen+PxSg3
giella#gelbbolašvuohta+N+Sg+Gen+PxSg3
gierddos#čalbmi+Sem/Ani+N+Sg+Gen+PxSg3
giittos#sálbma+N+Sg+Gen+PxSg3
gilvva#bealbi+N+Sg+Gen+PxSg3
girko#olmmoš+Sem/Hum+N+Sg+Gen+PxSg3
giron#čalbmi+Sem/Ani+N+Sg+Gen+PxSg3
giđđa#ilbmiG+N+Sg+Gen+PxSg3
giđđa#čalbme#šaddu+N+Sg+Gen+PxSg3
giđđa#čalbmi+N+Sg+Gen+PxSg3
goahcan#njalbi+N+Sg+Gen+PxSg3
goahte#njálbmi+N+Sg+Gen+PxSg3
goallos#čuolbma+N+Sg+Gen+PxSg3
goansta#čalbmi+N+Sg+Gen+PxSg3
goaskin#čalbmi+N+Sg+Gen+PxSg3
goađe#lut#olmmoš+Sem/Hum+N+Sg+Gen+PxSg3
godde#fálbmi+Sem/Ani+N+Sg+Gen+PxSg3
gohččun#galba+N+Sg+Gen+PxSg3
golbma#juohku+N+Sg+Gen+PxSg3
golbma#oktalašvuohta+N+Sg+Gen+PxSg3
golbma#čeallun+N+Sg+Gen+PxSg3
golbma#čiegahas+N+Sg+Gen+PxSg3
golbma#čiehka#sárggon+N+Sg+Gen+PxSg3
golbma#čiehka+N+Sg+Gen+PxSg3
golbma#čuojus+N+Sg+Gen+PxSg3
golbma#čuođis+N+Sg+Gen+PxSg3
golgo#olmmoš+Sem/Hum+N+Sg+Gen+PxSg3
gordne#čalbmi+N+Sg+Gen+PxSg3
govva#album+N+Sg+Gen+PxSg3
gu#čalbmi+N+Sg+Gen+PxSg3
guhkes#áigge#ulbmil+N+Sg+Gen+PxSg3
gulahallan#olmmái+Sem/Hum+N+Sg+Gen+PxSg3
gulbme#dákti+N+Sg+Gen+PxSg3
gulbme#guolga+N+Sg+Gen+PxSg3
gulbmi+N+Sg+Gen+PxSg3
gulbmár+N+Sg+Gen+PxSg3
guolban+Sem/Plc+N+Sg+Gen+PxSg3
guolbba#gorddet+N+Sg+Gen+PxSg3
guolbba#juopmu+N+Sg+Gen+PxSg3
guolbba#mielke#rássi+N+Sg+Gen+PxSg3
guolbba#narti+N+Sg+Gen+PxSg3
guolbba#násti+N+Sg+Gen+PxSg3
guolbba#viola+N+Sg+Gen+PxSg3
guolbba#viroš+Sem/Ani+N+Sg+Gen+PxSg3
guolbba#vánddis+Sem/Ani+N+Sg+Gen+PxSg3
guolbba#čoalči+N+Sg+Gen+PxSg3
guolbba+Sem/Plc+N+Sg+Gen+PxSg3
guolbi+N+Sg+Gen+PxSg3
guolbmá+N+Sg+Gen+PxSg3
guolga#čalbmi+N+Sg+Gen+PxSg3
guolmmas+N+Sg+Gen+PxSg3
guossa#guolbba+Sem/Plc+N+Sg+Gen+PxSg3
guovtte#olbmo#latnja+Sem/Plc+N+Sg+Gen+PxSg3
guođđán#olmmoš+Sem/Hum+N+Sg+Gen+PxSg3
gurra#njálbmi+Sem/Hum+N+Sg+Gen+PxSg3
gusa#čalbmi+N+Sg+Gen+PxSg3
guv'#čalbmi+N+Sg+Gen+PxSg3
gáffe#čalbmi+N+Sg+Gen+PxSg3
gáhta#galba+N+Sg+Gen+PxSg3
gákte#healbmi+N+Sg+Gen+PxSg3
gálbbe#gazza+N+Sg+Gen+PxSg3
gálbbe#njun#čuohppi+Sem/Ani+N+Sg+Gen+PxSg3
gálbbe#njun#čuonjá+Sem/Ani+N+Sg+Gen+PxSg3
gálbbe#njunni+Sem/Ani+N+Sg+Gen+PxSg3
gálbbe#náhkki+N+Sg+Gen+PxSg3
gálbbe#nát#stigat+N+Sg+Gen+PxSg3
gálbbe#nát#stigát+N+Sg+Gen+PxSg3
gálbbe#rássi+N+Sg+Gen+PxSg3
gálbbe#čeabet+N+Sg+Gen+PxSg3
gálbbostallan+N+Sg+Gen+PxSg3
gálbbáš+N+Sg+Gen+PxSg3
gálbi+Sem/Ani+N+Sg+Gen+PxSg3
gálbir+N+Sg+Gen+PxSg3
gálbma#hádja+N+Sg+Gen+PxSg3
gálbmi+N+Sg+Gen+PxSg3
gálssot#njálbmi+N+Sg+Gen+PxSg3
gálvo#hálbbideapmi+N+Sg+Gen+PxSg3
gálvo#hálbbidus+N+Sg+Gen+PxSg3
gálvo#hálbbádus+N+Sg+Gen+PxSg3
gárren#olmmoš+Sem/Hum+N+Sg+Gen+PxSg3
gátta#beal#olmmái+Sem/Hum+N+Sg+Gen+PxSg3
gávpe#almmái+Sem/Hum+N+Sg+Gen+PxSg3
gávpe#olmmái+Sem/Hum+N+Sg+Gen+PxSg3
hadde#hálbun+N+Sg+Gen+PxSg3
headja#olmmoš+Sem/Hum+N+Sg+Gen+PxSg3
healbbahas#gávpi+N+Sg+Gen+PxSg3
healbme#lasta+N+Sg+Gen+PxSg3
healbmi+N+Sg+Gen+PxSg3
hearrás#olmmái+Sem/Hum+N+Sg+Gen+PxSg3
heastta#seaibe#čuolbma+N+Sg+Gen+PxSg3
helbmo+N+Sg+Gen+PxSg3
hilbatvuohta+N+Sg+Gen+PxSg3
hilbbot+Sem/Hum+Sem/Ani+N+Sg+Gen+PxSg3
hilbodat+N+Sg+Gen+PxSg3
hivvodat#hálbbidus+N+Sg+Gen+PxSg3
hivvodat#hálbbádus+N+Sg+Gen+PxSg3
holbbis+N+Sg+Gen+PxSg3
holbi+N+Sg+Gen+PxSg3
hálbbidus+N+Sg+Gen+PxSg3
hálbbádus+N+Sg+Gen+PxSg3
hálbma+N+Sg+Gen+PxSg3
hálbái#vuovdin+N+Sg+Gen+PxSg3
hárre#njálbmi+Sem/Hum+N+Sg+Gen+PxSg3
ieš#almmái+Sem/Hum+N+Sg+Gen+PxSg3
ilbmi+Sem/Wthr+N+Sg+Gen+PxSg3
jabbe#čalbmi+N+Sg+Gen+PxSg3
jealbma+N+Sg+Gen+PxSg3
jienastan#galba+N+Sg+Gen+PxSg3
jievja#čalbmi+Sem/Hum+Sem/Ani+N+Sg+Gen+PxSg3
joddo#njálbmi+N+Sg+Gen+PxSg3
joga#njálbmi+N+Sg+Gen+PxSg3
johtalus#galba+N+Sg+Gen+PxSg3
johtolat#galba+N+Sg+Gen+PxSg3
julev#sámi#álbmot+Sem/Hum+Sem/Group+N+Sg+Gen+PxSg3
julevu#sámi#álbmot+Sem/Hum+Sem/Group+N+Sg+Gen+PxSg3
juohke#olmmoš+Sem/Hum+N+Sg+Gen+PxSg3
juovla#sálbma+N+Sg+Gen+PxSg3
jurdda#má#ilbmiG+N+Sg+Gen+PxSg3
jáffo#čalbmi+N+Sg+Gen+PxSg3
kirko#olmmoš+Sem/Hum+N+Sg+Gen+PxSg3
kultur#gelbbolašvuohta+N+Sg+Gen+PxSg3
káffe#čalbmi+N+Sg+Gen+PxSg3
lasse#gelbbolašvuohta+N+Sg+Gen+PxSg3
leaska#almmái+Sem/Hum+N+Sg+Gen+PxSg3
leaska#olmmái+Sem/Hum+N+Sg+Gen+PxSg3
listo#duolbbus+N+Sg+Gen+PxSg3
loahpahan#sálbma+N+Sg+Gen+PxSg3
loddelan#olmmoš+Sem/Hum+N+Sg+Gen+PxSg3
lohkan#gelbbolašvuohta+N+Sg+Gen+PxSg3
lohkka#čuolbma+N+Sg+Gen+PxSg3
lotte#čalbmi+N+Sg+Gen+PxSg3
lottežan#olmmoš+Sem/Hum+N+Sg+Gen+PxSg3
luodda#galba+N+Sg+Gen+PxSg3
luodda#gaska#galba+N+Sg+Gen+PxSg3
luodda#nummar#galba+N+Sg+Gen+PxSg3
luodda#nummár#galba+N+Sg+Gen+PxSg3
luohttámuš#olmmoš+Sem/Hum+N+Sg+Gen+PxSg3
lymfa#čuolbma+N+Sg+Gen+PxSg3
láhka#almmái+Sem/Hum+N+Sg+Gen+PxSg3
láhka#olmmái+Sem/Hum+N+Sg+Gen+PxSg3
láhka#riekte#almmái+Sem/Hum+N+Sg+Gen+PxSg3
láhka#riekte#olmmái+Sem/Hum+N+Sg+Gen+PxSg3
lávde#almmái+Sem/Hum+N+Sg+Gen+PxSg3
manin#čalbmi+N+Sg+Gen+PxSg3
maori#álbmot+Sem/Hum+Sem/Group+N+Sg+Gen+PxSg3
meahcce#olmmoš+Sem/Hum+N+Sg+Gen+PxSg3
mearde#njálbmi+N+Sg+Gen+PxSg3
mearra#álbmot+Sem/Hum+Sem/Group+N+Sg+Gen+PxSg3
meađđen#čalbmi+N+Sg+Gen+PxSg3
mielke#galbmádat+N+Sg+Gen+PxSg3
mikro#filbma+N+Sg+Gen+PxSg3
moalla#olmmái+Sem/Hum+N+Sg+Gen+PxSg3
mohkke#njálbmi+N+Sg+Gen+PxSg3
monin#čalbmi+N+Sg+Gen+PxSg3
muohta#čalbmi+N+Sg+Gen+PxSg3
má#ilbmiG+N+Sg+Gen+PxSg3
máhttáhan#sálbma+N+Sg+Gen+PxSg3
máinnus#filbma+N+Sg+Gen+PxSg3
máistin#čuolbma+N+Sg+Gen+PxSg3
máj#ilbmiG+N+Sg+Gen+PxSg3
mákta#olmmái+Sem/Hum+N+Sg+Gen+PxSg3
málbma+N+Sg+Gen+PxSg3
málbma#bruvka+N+Sg+Gen+PxSg3
málbma#gieddi+Sem/Plc+N+Sg+Gen+PxSg3
málbma#ohcan+N+Sg+Gen+PxSg3
málbma#riggudus+N+Sg+Gen+PxSg3
mánná#olmmoš+Sem/Hum+N+Sg+Gen+PxSg3
mánná#čuolbma+N+Sg+Gen+PxSg3
máno#čalbmi+N+Sg+Gen+PxSg3
máná#goahte#njálbmi+N+Sg+Gen+PxSg3
mátke#olmmái+Sem/Hum+N+Sg+Gen+PxSg3
mátta#olmmoš+Sem/Hum+N+Sg+Gen+PxSg3
namma#galba+N+Sg+Gen+PxSg3
namma#vuolggahan#olmmoš+Sem/Hum+N+Sg+Gen+PxSg3
niehko#má#ilbmiG+N+Sg+Gen+PxSg3
nieida#olmmoš+Sem/Hum+N+Sg+Gen+PxSg3
nisson#olmmoš+Sem/Hum+N+Sg+Gen+PxSg3
nisu#gordne#čuolbma+N+Sg+Gen+PxSg3
njalbe#lihtti+N+Sg+Gen+PxSg3
njalbi+N+Sg+Gen+PxSg3
njunuš#olmmái+Sem/Hum+N+Sg+Gen+PxSg3
njuolggo#golbma#čiehka+N+Sg+Gen+PxSg3
njuorat#gálbi+Sem/Ani+N+Sg+Gen+PxSg3
njálbmadat+N+Sg+Gen+PxSg3
njálbme#bihttá+N+Sg+Gen+PxSg3
njálbme#biras#deahkki+N+Sg+Gen+PxSg3
njálbme#cakkahat+N+Sg+Gen+PxSg3
njálbme#dávda+N+Sg+Gen+PxSg3
njálbme#fidjol+N+Sg+Gen+PxSg3
njálbme#geahči+N+Sg+Gen+PxSg3
njálbme#guoddu+N+Sg+Gen+PxSg3
njálbme#guovdnji+N+Sg+Gen+PxSg3
njálbme#liidni+N+Sg+Gen+PxSg3
njálbme#motorihkka+N+Sg+Gen+PxSg3
njálbme#máidni+N+Sg+Gen+PxSg3
njálbme#oalli+N+Sg+Gen+PxSg3
njálbme#ruovddit+N+Sg+Gen+PxSg3
njálbme#ráigi+N+Sg+Gen+PxSg3
njálbme#skoavdi+N+Sg+Gen+PxSg3
njálbme#soahti+N+Sg+Gen+PxSg3
njálbme#soalvi+N+Sg+Gen+PxSg3
njálbme#soggi+N+Sg+Gen+PxSg3
njálbme#stuhkka+N+Sg+Gen+PxSg3
njálbme#suorri+N+Sg+Gen+PxSg3
njálbme#čiehka+N+Sg+Gen+PxSg3
njálbmi+N+Sg+Gen+PxSg3
nubbe#ovda#olmmoš+N+Sg+Gen+PxSg3
nubbe#ovda#olmmoš+N+Sg+Gen+PxSg3
nubbe#ovda#olmmoš+N+Sg+Gen+PxSg3
nubbe#ovda#olmmoš+N+Sg+Gen+PxSg3
nubbe#ovda#olmmoš+N+Sg+Gen+PxSg3
nubbe#ovda#olmmoš+N+Sg+Gen+PxSg3
nubbe#ovda#olmmoš+N+Sg+Gen+PxSg3
nubbe#ovda#olmmoš+N+Sg+Gen+PxSg3
nubbe#ovda#olmmoš+N+Sg+Gen+PxSg3
nubbe#ovda#olmmoš+N+Sg+Gen+PxSg3
nubbe#ovda#olmmoš+N+Sg+Gen+PxSg3
nubbe#ovda#olmmoš+N+Sg+Gen+PxSg3
nubbi#ovda#olmmoš+N+Sg+Gen+PxSg3
nubbi#ovda#olmmoš+N+Sg+Gen+PxSg3
nubbi#ovda#olmmoš+N+Sg+Gen+PxSg3
nubbi#ovda#olmmoš+N+Sg+Gen+PxSg3
nubbi#ovda#olmmoš+N+Sg+Gen+PxSg3
nubbi#ovda#olmmoš+N+Sg+Gen+PxSg3
nubbi#ovda#olmmoš+N+Sg+Gen+PxSg3
nubbi#ovda#olmmoš+N+Sg+Gen+PxSg3
nubbi#ovda#olmmoš+N+Sg+Gen+PxSg3
nubbi#ovda#olmmoš+N+Sg+Gen+PxSg3
nubbi#ovda#olmmoš+N+Sg+Gen+PxSg3
nubbi#ovda#olmmoš+N+Sg+Gen+PxSg3
nummar#galba+N+Sg+Gen+PxSg3
nállo#šalbmi+N+Sg+Gen+PxSg3
náste#albmiG+N+Sg+Gen+PxSg3
oahpahus#ulbmil+N+Sg+Gen+PxSg3
oahpistan#galba+N+Sg+Gen+PxSg3
oaive#olmmái+Sem/Hum+N+Sg+Gen+PxSg3
oaivves#olmmoš+Sem/Hum+N+Sg+Gen+PxSg3
oalga#čalbmi+N+Sg+Gen+PxSg3
oalge#čalbmi+N+Sg+Gen+PxSg3
oanehis#filbma+N+Sg+Gen+PxSg3
oarje#má#ilbmiG+N+Sg+Gen+PxSg3
oasse#olmmái+Sem/Hum+N+Sg+Gen+PxSg3
ohke#čuolbma+N+Sg+Gen+PxSg3
oktahat#olmmoš+Sem/Hum+N+Sg+Gen+PxSg3
oktat#olmmoš+Sem/Hum+N+Sg+Gen+PxSg3
olbmo#ahki+N+Sg+Gen+PxSg3
olbmo#beale#noađđi+N+Sg+Gen+PxSg3
olbmo#borran#rássi+N+Sg+Gen+PxSg3
olbmo#geahčahus+N+Sg+Gen+PxSg3
olbmo#gielká+N+Sg+Gen+PxSg3
olbmo#guottádat+Sem/Wthr+N+Sg+Gen+PxSg3
olbmo#lassi+N+Sg+Gen+PxSg3
olbmo#lokten#ráhkkanus+N+Sg+Gen+PxSg3
olbmo#namma+N+Sg+Gen+PxSg3
olbmoš+Sem/Hum+N+Sg+Gen+PxSg3
olbmáheadni+Sem/Hum+N+Sg+Gen+PxSg3
olbmáhuoš+Sem/Hum+N+Sg+Gen+PxSg3
olbmážagat+N+Sg+Gen+PxSg3
olbmážat+N+Sg+Gen+PxSg3
olles#olbmo#ášši+N+Sg+Gen+PxSg3
olles#olmmoš+Sem/Hum+N+Sg+Gen+PxSg3
ollis#albma#buktin+N+Sg+Gen+PxSg3
olmmoš+Sem/Hum+N+Sg+Gen+PxSg3
olmmái#olmmoš+Sem/Hum+N+Sg+Gen+PxSg3
olmmái+N+Sg+Gen+PxSg3
ovda#olbmo#doaibma+N+Sg+Gen+PxSg3
ovda#olbmo#evttohas+Sem/Hum+N+Sg+Gen+PxSg3
ovda#olmmoš+Sem/Hum+N+Sg+Gen+PxSg3
ovddas#olmmái+Sem/Hum+N+Sg+Gen+PxSg3
ovtta#olbmo#doaibma+N+Sg+Gen+PxSg3
ovtta#olbmo#fitnodat+Sem/Org+N+Sg+Gen+PxSg3
ovtta#olbmo#latnja+Sem/Plc+N+Sg+Gen+PxSg3
perma#galmmas+Sem/Wthr+N+Sg+Gen+PxSg3
poahtal#njálbmi+N+Sg+Gen+PxSg3
poasta#almmái+Sem/Hum+N+Sg+Gen+PxSg3
porno#filbma+N+Sg+Gen+PxSg3
pálbma#lávvardat+N+Sg+Gen+PxSg3
pálbma#lávvordat+N+Sg+Gen+PxSg3
pálbma#muorra+N+Sg+Gen+PxSg3
pálbma#sotna#beaivi+Sem/Time+N+Sg+Gen+PxSg3
pálbma+N+Sg+Gen+PxSg3
reaida#hálbbidus+N+Sg+Gen+PxSg3
reaida#hálbbádus+N+Sg+Gen+PxSg3
researva#olmmoš+Sem/Hum+N+Sg+Gen+PxSg3
resursa#olmmoš+Sem/Hum+N+Sg+Gen+PxSg3
reála#gelbbolašvuohta+N+Sg+Gen+PxSg3
rieban#silba+N+Sg+Gen+PxSg3
rigge#čalbmi+N+Sg+Gen+PxSg3
rohpe#duolbbás+N+Sg+Gen+PxSg3
rohtten#čuolbma+N+Sg+Gen+PxSg3
románi#álbmot+Sem/Hum+Sem/Group+N+Sg+Gen+PxSg3
rumaš#njalbi+N+Sg+Gen+PxSg3
ruonas#čalbmi+N+Sg+Gen+PxSg3
ruovde#málbma+N+Sg+Gen+PxSg3
ruovde#málbma#roggan+N+Sg+Gen+PxSg3
ruošša#čuolbma+N+Sg+Gen+PxSg3
ruškkadas#čalbmi+N+Sg+Gen+PxSg3
rásse#fálbmi+Sem/Ani+N+Sg+Gen+PxSg3
ráves#olbmuid#oahpahus#lága+N+Sg+Gen+PxSg3
ráves#olbmuid#oahpahus#láhka+N+Sg+Gen+PxSg3
ráves#olbmuid#oahpahus+N+Sg+Gen+PxSg3
ráves#olbmuid#skuvla+Sem/Org+N+Sg+Gen+PxSg3
ráves#olmmoš+Sem/Hum+N+Sg+Gen+PxSg3
ráđđe#almmái+Sem/Hum+N+Sg+Gen+PxSg3
ráđđe#olmmái+Sem/Hum+N+Sg+Gen+PxSg3
sahte#olmmoš+Sem/Hum+N+Sg+Gen+PxSg3
salgadan#njalbi+N+Sg+Gen+PxSg3
saláhtta#álbmi+N+Sg+Gen+PxSg3
san-álbmot+Sem/Hum+Sem/Group+N+Sg+Gen+PxSg3
searve#olmmái+Sem/Hum+N+Sg+Gen+PxSg3
siehppa#čalbmi+N+Sg+Gen+PxSg3
sihke-ja-olmmoš+N+Sg+Gen+PxSg3
silba#boagán+N+Sg+Gen+PxSg3
silba#heajat+N+Sg+Gen+PxSg3
silba#medállja+N+Sg+Gen+PxSg3
silba#ruhta+N+Sg+Gen+PxSg3
silba#siidu+N+Sg+Gen+PxSg3
silba+N+Sg+Gen+PxSg3
silde#čuolbma+N+Sg+Gen+PxSg3
sivle#čalmmit+N+Sg+Gen+PxSg3
skealbma+Sem/Hum+N+Sg+Gen+PxSg3
skielgá#čalbmi+Sem/Hum+N+Sg+Gen+PxSg3
skoalbme#njunni+Sem/Hum+N+Sg+Gen+PxSg3
skoalbmi+Sem/Hum+N+Sg+Gen+PxSg3
skuvla#almmái+Sem/Hum+N+Sg+Gen+PxSg3
skuvla#olmmái+Sem/Hum+N+Sg+Gen+PxSg3
smáhkko#duolbbus+N+Sg+Gen+PxSg3
soagŋo#almmái+Sem/Hum+N+Sg+Gen+PxSg3
soagŋo#olmmái+Sem/Hum+N+Sg+Gen+PxSg3
spealla#almmái+Sem/Hum+N+Sg+Gen+PxSg3
spealla#olmmái+Sem/Hum+N+Sg+Gen+PxSg3
spille#filbma+N+Sg+Gen+PxSg3
stoahkan#olmmái+Sem/Hum+N+Sg+Gen+PxSg3
stohpo#njálbmi+N+Sg+Gen+PxSg3
sturrodat#albmadeapmi+N+Sg+Gen+PxSg3
suddjen#jealbma+N+Sg+Gen+PxSg3
suoidne#čalbmi+N+Sg+Gen+PxSg3
suokka#čalbmi+N+Sg+Gen+PxSg3
suolbmudan#oalli+N+Sg+Gen+PxSg3
suolbmudeapmi+N+Sg+Gen+PxSg3
suoldne#čalbmi+N+Sg+Gen+PxSg3
suonjar#čalbmi+N+Sg+Gen+PxSg3
suotna#čuolbma+N+Sg+Gen+PxSg3
suotnjo#čalbmi+N+Sg+Gen+PxSg3
supsa#čalbmi+N+Sg+Gen+PxSg3
sáhtto#olmmái+Sem/Hum+N+Sg+Gen+PxSg3
sálbma+N+Sg+Gen+PxSg3
sálbma#girji+N+Sg+Gen+PxSg3
sálbma#lávlun+N+Sg+Gen+PxSg3
sálte#čalbmi+N+Sg+Gen+PxSg3
sáme#gelbbolašvuohta+N+Sg+Gen+PxSg3
sáme#giel#gelbbolašvuohta+N+Sg+Gen+PxSg3
sáme#álbmot#foanda+N+Sg+Gen+PxSg3
sáme#álbmot+Sem/Hum+N+Sg+Gen+PxSg3
sáme#čiegus#čalbmi+N+Sg+Gen+PxSg3
sárdne#almmái+Sem/Hum+N+Sg+Gen+PxSg3
sárdne#olmmái+Sem/Hum+N+Sg+Gen+PxSg3
sátta#olmmoš+Sem/Hum+N+Sg+Gen+PxSg3
sátta#olmmái+Sem/Hum+N+Sg+Gen+PxSg3
sáttat#almmái+Sem/Hum+N+Sg+Gen+PxSg3
sáttat#olmmái+Sem/Hum+N+Sg+Gen+PxSg3
sátto#čalbmi+N+Sg+Gen+PxSg3
tunealla#njálbmi+N+Sg+Gen+PxSg3
uksa#njálbmi+N+Sg+Gen+PxSg3
ulbmi+N+Sg+Gen+PxSg3
ulbmil+N+Sg+Gen+PxSg3
ulbmil#hápmehus+N+Sg+Gen+PxSg3
ulbmil#joavku+Sem/Group+Sem/Hum+N+Sg+Gen+PxSg3
ulbmil#johtolat+N+Sg+Gen+PxSg3
ulbmil#mearrádus+N+Sg+Gen+PxSg3
ulbmil#paragráfa+N+Sg+Gen+PxSg3
unnit#logu#álbmot#joavku+Sem/Group+Sem/Hum+N+Sg+Gen+PxSg3
unnit#logu#álbmot+Sem/Hum+Sem/Group+N+Sg+Gen+PxSg3
unnit#álbmot+Sem/Hum+Sem/Group+N+Sg+Gen+PxSg3
varra#čuolbma+N+Sg+Gen+PxSg3
veahkke#ráđđe#almmái+Sem/Hum+N+Sg+Gen+PxSg3
veahčer#šalbmi+N+Sg+Gen+PxSg3
vealge#olmmoš+Sem/Hum+N+Sg+Gen+PxSg3
vearro#olbmo#riekti+N+Sg+Gen+PxSg3
veažer#šalbmi+N+Sg+Gen+PxSg3
vehádat#álbmot#joavku+Sem/Group+Sem/Hum+N+Sg+Gen+PxSg3
video#filbma+N+Sg+Gen+PxSg3
vielggadas#čalbmi+N+Sg+Gen+PxSg3
vieljaid#hálbbádus+N+Sg+Gen+PxSg3
viellja#álbmot+Sem/Hum+Sem/Group+N+Sg+Gen+PxSg3
vielmmis+Sem/Plc+N+Sg+Gen+PxSg3
vieres#olbmá#duopmu+N+Sg+Gen+PxSg3
vieres#olmmái+Sem/Hum+N+Sg+Gen+PxSg3
vierro#olmmoš+Sem/Hum+N+Sg+Gen+PxSg3
vilba+Sem/Hum+N+Sg+Gen+PxSg3
virge#almmái+Sem/Hum+N+Sg+Gen+PxSg3
virge#olbmuid#searvi+Sem/Org+N+Sg+Gen+PxSg3
virge#olmmoš+Sem/Hum+N+Sg+Gen+PxSg3
virge#olmmái+Sem/Hum+N+Sg+Gen+PxSg3
viđje#čalbmi+N+Sg+Gen+PxSg3
vuodja#čalbmi+N+Sg+Gen+PxSg3
vuodjin#juohko#galba+N+Sg+Gen+PxSg3
vuoigatvuođa#olmmái+Sem/Hum+N+Sg+Gen+PxSg3
vuoigatvuođa#ášše#almmái+Sem/Hum+N+Sg+Gen+PxSg3
vuoigatvuođa#ášše#olmmái+Sem/Hum+N+Sg+Gen+PxSg3
vuokta#čalbmi+N+Sg+Gen+PxSg3
vuolggahan#olmmoš+Sem/Hum+N+Sg+Gen+PxSg3
vuolit#galba+N+Sg+Gen+PxSg3
vuona#njálbmi+N+Sg+Gen+PxSg3
vuordin#geatnegasvuođa#galba+N+Sg+Gen+PxSg3
vuosttas#láhka#almmái+Sem/Hum+N+Sg+Gen+PxSg3
vuotna#njálbmi+N+Sg+Gen+PxSg3
vuođđo#ulbmil+N+Sg+Gen+PxSg3
válbi+N+Sg+Gen+PxSg3
válbor#beaivi+Sem/Time+N+Sg+Gen+PxSg3
válbor+N+Sg+Gen+PxSg3
váldo#ulbmil+N+Sg+Gen+PxSg3
eadne#olmmoš+Sem/Hum+N+Sg+Gen+PxSg3
válljen#olmmái+Sem/Hum+N+Sg+Gen+PxSg3
várre#olmmái+Sem/Hum+N+Sg+Gen+PxSg3
váruhan#galba+N+Sg+Gen+PxSg3
vástidan#olmmoš+Sem/Hum+N+Sg+Gen+PxSg3
vázzin#olmmoš+Sem/Hum+N+Sg+Gen+PxSg3
ádel#olmmái+Sem/Hum+N+Sg+Gen+PxSg3
áibme#šalbmi+N+Sg+Gen+PxSg3
álbbažasGen+Sem/Hum+N+Sg+Gen+PxSg3
álbme#fuođar+N+Sg+Gen+PxSg3
álbmi+N+Sg+Gen+PxSg3
álbmogas#bargu+N+Sg+Gen+PxSg3
álbmogiid#servodat+Sem/Org+N+Sg+Gen+PxSg3
álbmogiid#servvodat+Sem/Org+N+Sg+Gen+PxSg3
álbmogis#hálddašan#guovlu+Sem/Plc+Sem/Org+N+Sg+Gen+PxSg3
álbmot#akšuvdna+N+Sg+Gen+PxSg3
álbmot#alla#skuvla#láhka+N+Sg+Gen+PxSg3
álbmot#alla#skuvla+Sem/Org+Build+N+Sg+Gen+PxSg3
álbmot#beaivi+Sem/Time+N+Sg+Gen+PxSg3
álbmot#beaivvi#doallu+N+Sg+Gen+PxSg3
álbmot#bellodat+Sem/Org+N+Sg+Gen+PxSg3
álbmot#bilisma+N+Sg+Gen+PxSg3
álbmot#boahtu+N+Sg+Gen+PxSg3
álbmot#buvttadus+N+Sg+Gen+PxSg3
álbmot#dearvvasvuohta+N+Sg+Gen+PxSg3
álbmot#dieđa+N+Sg+Gen+PxSg3
álbmot#dikta+N+Sg+Gen+PxSg3
álbmot#dikten+N+Sg+Gen+PxSg3
álbmot#diktodat+N+Sg+Gen+PxSg3
álbmot#dilli+N+Sg+Gen+PxSg3
álbmot#dilálašvuohta+N+Sg+Gen+PxSg3
álbmot#ealáhat#lágádus+Sem/Org+N+Sg+Gen+PxSg3
álbmot#ealáhat+N+Sg+Gen+PxSg3
álbmot#guoibmi+Sem/Hum+N+Sg+Gen+PxSg3
álbmot#jienasteapmi+N+Sg+Gen+PxSg3
álbmot#joavku+Sem/Group+Sem/Hum+N+Sg+Gen+PxSg3
álbmot#lahttu+Sem/Hum+N+Sg+Gen+PxSg3
álbmot#lahttuvuohta+N+Sg+Gen+PxSg3
álbmot#lassáneapmi+N+Sg+Gen+PxSg3
álbmot#lihkadus+N+Sg+Gen+PxSg3
álbmot#lihttu+Sem/Org+N+Sg+Gen+PxSg3
álbmot#lávlla+N+Sg+Gen+PxSg3
álbmot#meahcci+Sem/Plc+N+Sg+Gen+PxSg3
álbmot#muitalus+N+Sg+Gen+PxSg3
álbmot#musihkka+N+Sg+Gen+PxSg3
álbmot#máinnas+N+Sg+Gen+PxSg3
álbmot#oadjo#láhka+N+Sg+Gen+PxSg3
álbmot#oadju+N+Sg+Gen+PxSg3
álbmot#oaivil+N+Sg+Gen+PxSg3
álbmot#ovddasteaddji+Sem/Hum+N+Sg+Gen+PxSg3
álbmot#riekte#mearrádus+N+Sg+Gen+PxSg3
álbmot#riekte#rihkkun+N+Sg+Gen+PxSg3
álbmot#riekte#servodat+Sem/Org+N+Sg+Gen+PxSg3
álbmot#riekte#vuogádat+N+Sg+Gen+PxSg3
álbmot#riekte#ášše#dovdi+Sem/Hum+N+Sg+Gen+PxSg3
álbmot#riekte#ášše#dovdi+Sem/Hum+N+Sg+Gen+PxSg3
álbmot#riekte#ášši#dovdi+Sem/Hum+N+Sg+Gen+PxSg3
álbmot#riekte#čielggadeapmi+N+Sg+Gen+PxSg3
álbmot#riekti+N+Sg+Gen+PxSg3
álbmot#ruoktuG+N+Sg+Gen+PxSg3
álbmot#rávdnji+N+Sg+Gen+PxSg3
álbmot#skuvla+Sem/Org+N+Sg+Gen+PxSg3
álbmot#stivra+Sem/Org+N+Sg+Gen+PxSg3
álbmot#stivrra#válga+N+Sg+Gen+PxSg3
álbmot#stivrra#čoahkkin+N+Sg+Gen+PxSg3
álbmot#vašálaš+Sem/Hum+N+Sg+Gen+PxSg3
álbmot#viessu+Build+N+Sg+Gen+PxSg3
álbmot#visti+N+Sg+Gen+PxSg3
álbmot#viđa#vuovdi+Sem/Plc+N+Sg+Gen+PxSg3
álbmot#vuoigatvuohta+N+Sg+Gen+PxSg3
álbmot#vádjoleapmi+N+Sg+Gen+PxSg3
álbmot#vádjolus+N+Sg+Gen+PxSg3
álbmot#váldi+Sem/Org+N+Sg+Gen+PxSg3
álbmot#čearda+Sem/Group+Sem/Hum+N+Sg+Gen+PxSg3
álbmot#čoahkkin+N+Sg+Gen+PxSg3
álbmot#čuvgehus+N+Sg+Gen+PxSg3
álbmot+Sem/Hum+Sem/Group+N+Sg+Gen+PxSg3
álbmotlaš#lávlla+N+Sg+Gen+PxSg3
álbmotlaš#meahcci+N+Sg+Gen+PxSg3
álbmotlašvuohta+N+Sg+Gen+PxSg3
álgo#olmmoš+Sem/Hum+N+Sg+Gen+PxSg3
álgo#sálbma+N+Sg+Gen+PxSg3
álgo#álbmot#beaivi+Sem/Time+N+Sg+Gen+PxSg3
álgo#álbmot#filbma#seminára+N+Sg+Gen+PxSg3
álgo#álbmot#guovddáš+Sem/Org+Sem/Plc+N+Sg+Gen+PxSg3
álgo#álbmot#guovlu+Sem/Plc+N+Sg+Gen+PxSg3
álgo#álbmot#nisu+Sem/Hum+N+Sg+Gen+PxSg3
álgo#álbmot#organisašuvdna+Sem/Org+N+Sg+Gen+PxSg3
álgo#álbmot#politihkka+N+Sg+Gen+PxSg3
álgo#álbmot#prográmma+N+Sg+Gen+PxSg3
álgo#álbmot#vuoigatvuohta+N+Sg+Gen+PxSg3
álgo#álbmot#ášši+N+Sg+Gen+PxSg3
álgo#álbmot+Sem/Hum+Sem/Group+N+Sg+Gen+PxSg3
álmmas+N+Sg+Gen+PxSg3
ámmát#albmá#dieđáhus+N+Sg+Gen+PxSg3
ámmát#almmái+Sem/Hum+N+Sg+Gen+PxSg3
ámmát#olbmo#stivra+Sem/Org+N+Sg+Gen+PxSg3
ámmát#olbmo#čilgehus+N+Sg+Gen+PxSg3
ámmát#olmmoš+Sem/Hum+N+Sg+Gen+PxSg3
ámmát#olmmái+Sem/Hum+N+Sg+Gen+PxSg3
ávnnas#čalbme#rávdnji+N+Sg+Gen+PxSg3
ávnnas#čalbmi+N+Sg+Gen+PxSg3
ášše#almmái+Sem/Hum+N+Sg+Gen+PxSg3
ášše#olmmái+Sem/Hum+N+Sg+Gen+PxSg3
čahkkan#čalbmi+N+Sg+Gen+PxSg3
čalbme#alán+N+Sg+Gen+PxSg3
čalbme#boaltu+N+Sg+Gen+PxSg3
čalbme#bátni+N+Sg+Gen+PxSg3
čalbme#báđđá+N+Sg+Gen+PxSg3
čalbme#deahkki+N+Sg+Gen+PxSg3
čalbme#eadni+Sem/Hum+N+Sg+Gen+PxSg3
čalbme#geahčastat+N+Sg+Gen+PxSg3
čalbme#geahči+N+Sg+Gen+PxSg3
čalbme#glásat+N+Sg+Gen+PxSg3
čalbme#golli+N+Sg+Gen+PxSg3
čalbme#golláš+N+Sg+Gen+PxSg3
čalbme#gulbmi+N+Sg+Gen+PxSg3
čalbme#guolga+N+Sg+Gen+PxSg3
čalbme#gáhkká+N+Sg+Gen+PxSg3
čalbme#gámmir+N+Sg+Gen+PxSg3
čalbme#lihkadeapmi+N+Sg+Gen+PxSg3
čalbme#liiba+N+Sg+Gen+PxSg3
čalbme#luopma+N+Sg+Gen+PxSg3
čalbme#luosti+N+Sg+Gen+PxSg3
čalbme#luovva+N+Sg+Gen+PxSg3
čalbme#luvra+N+Sg+Gen+PxSg3
čalbme#luŋka+N+Sg+Gen+PxSg3
čalbme#lásat+N+Sg+Gen+PxSg3
čalbme#láse#skuohppu+N+Sg+Gen+PxSg3
čalbme#láset+N+Sg+Gen+PxSg3
čalbme#muorra+N+Sg+Gen+PxSg3
čalbme#oahci+N+Sg+Gen+PxSg3
čalbme#oaidno#vihtan+Sem/Hum+N+Sg+Gen+PxSg3
čalbme#oktavuohta+N+Sg+Gen+PxSg3
čalbme#ossodat+Sem/Org+Sem/Plc+N+Sg+Gen+PxSg3
čalbme#ramas+N+Sg+Gen+PxSg3
čalbme#ravkalan#bodda+Sem/Time+N+Sg+Gen+PxSg3
čalbme#ravkaleapmi+N+Sg+Gen+PxSg3
čalbme#riggi+N+Sg+Gen+PxSg3
čalbme#skieltu+N+Sg+Gen+PxSg3
čalbme#sparru+N+Sg+Gen+PxSg3
čalbme#vealla+N+Sg+Gen+PxSg3
čalbme#vihki+N+Sg+Gen+PxSg3
čalbme#vuođđu+N+Sg+Gen+PxSg3
čalbme#áhkku+Sem/Hum+N+Sg+Gen+PxSg3
čalbme#čiehka+N+Sg+Gen+PxSg3
čalbme#šiella+N+Sg+Gen+PxSg3
čalbme#čáhci+N+Sg+Gen+PxSg3
čalbmet#bealli+Sem/Hum+N+Sg+Gen+PxSg3
čalbmi+N+Sg+Gen+PxSg3
šalbmi+N+Sg+Gen+PxSg3
čalmmas+N+Sg+Gen+PxSg3
čalmmus+Sem/Plc+N+Sg+Gen+PxSg3
šielbmá+N+Sg+Gen+PxSg3
šielbmá#jalgehat+N+Sg+Gen+PxSg3
šleađga#duolbbus+N+Sg+Gen+PxSg3
čoahkkin#álbmot+Sem/Hum+Sem/Group+N+Sg+Gen+PxSg3
čoalbmi+Sem/Plc+N+Sg+Gen+PxSg3
čoaskudan#njalbi+N+Sg+Gen+PxSg3
čoavje#njálbmi+N+Sg+Gen+PxSg3
čuolbma+N+Sg+Gen+PxSg3
čuolbma#meroštallan+N+Sg+Gen+PxSg3
čuolbma#muor#šaddu+N+Sg+Gen+PxSg3
čuolbma#muorra+N+Sg+Gen+PxSg3
čuolbma#narti+N+Sg+Gen+PxSg3
čuolbmadus+N+Sg+Gen+PxSg3
čuollo#njálbmi+N+Sg+Gen+PxSg3
čuolmmus+N+Sg+Gen+PxSg3
čuorpmas#čalbmi+N+Sg+Gen+PxSg3
čáhce#gat#olmmoš+Sem/Hum+N+Sg+Gen+PxSg3
čáhce#olmmái+Sem/Hum+N+Sg+Gen+PxSg3
čáhce#čalbmi+N+Sg+Gen+PxSg3
čáhce#čuolbma+N+Sg+Gen+PxSg3
čáhppes#olmmoš+Sem/Hum+N+Sg+Gen+PxSg3
čálus#galba+N+Sg+Gen+PxSg3
olbmáš+Sem/Hum+N+Sg+Gen+PxSg3
boazo#álbmot+Sem/Hum+N+Sg+Gen+PxSg3
badje#almmái+Sem/Hum+N+Sg+Gen+PxSg3
boazo#almmái+Sem/Hum+N+Sg+Gen+PxSg3
luohttámuš#almmái+Sem/Hum+N+Sg+Gen+PxSg3
čáhce#almmái+Sem/Hum+N+Sg+Gen+PxSg3
olgo#má#ilbmiG+N+Sg+Gen+PxSg3
skelbmošeapmi+N+Sg+Gen+PxSg3
vahkko#ulbmil+N+Sg+Gen+PxSg3
el-culci+N+Sg+Gen+PxSg3
el-doaimmahat+Sem/Org+Sem/Plc+N+Sg+Gen+PxSg3
el-fápmo#doaimmahat+Sem/Org+Sem/Plc+Sem/Plc+N+Sg+Gen+PxSg3
addalan#vuoigatvuohta+N+Sg+Gen+PxSg3
administrašuvdna+Sem/Org+Sem/Plc+N+Sg+Gen+PxSg3
adnon#bierggas#gávpi+Sem/Org+Sem/Plc+N+Sg+Gen+PxSg3
akto#ráđđen#guovlu+Sem/Plc+N+Sg+Gen+PxSg3
alimus#riekti+Sem/Org+Sem/Plc+N+Sg+Gen+PxSg3
alkaliija+N+Sg+Gen+PxSg3
alkohola+N+Sg+Gen+PxSg3
alkoholisma+N+Sg+Gen+PxSg3
alkoholista+Sem/Hum+N+Sg+Gen+PxSg3
alkohovla#juhkamuš+N+Sg+Gen+PxSg3
alkohovla#láhka+N+Sg+Gen+PxSg3
alkohovla+N+Sg+Gen+PxSg3
alla#riekti+Sem/Org+Sem/Plc+N+Sg+Gen+PxSg3
allavuođa#riekti+Sem/Org+Sem/Plc+N+Sg+Gen+PxSg3
almennet#vuovdi+Sem/Plc+N+Sg+Gen+PxSg3
almennet+Sem/Plc+N+Sg+Gen+PxSg3
anestesiija#ossodat+Sem/Org+Sem/Plc+N+Sg+Gen+PxSg3
areála+Sem/Plc+N+Sg+Gen+PxSg3
netto#areála+Sem/Plc+N+Sg+Gen+PxSg3
arkiiva+Sem/Org+Sem/Plc+N+Sg+Gen+PxSg3
arve#vuovdi+Sem/Plc+N+Sg+Gen+PxSg3
askkádat+Sem/Plc+N+Sg+Gen+PxSg3
asto#áigge#kantuvra+Sem/Plc+N+Sg+Gen+PxSg3
atnu#areála+Sem/Plc+N+Sg+Gen+PxSg3
badje#eana+Sem/Plc+N+Sg+Gen+PxSg3
badje#siida+Sem/Org+Sem/Plc+N+Sg+Gen+PxSg3
girko#siida+Sem/Org+Sem/Plc+N+Sg+Gen+PxSg3
badji+Sem/Plc+N+Sg+Gen+PxSg3
bajit#árvvoštan#riekti+Sem/Org+Sem/Plc+N+Sg+Gen+PxSg3
bajás#šaddan#ossodat+Sem/Org+Sem/Plc+N+Sg+Gen+PxSg3
balsa#jeaggi+Sem/Plc+N+Sg+Gen+PxSg3
bargiid#kantuvra+Sem/Plc+N+Sg+Gen+PxSg3
bargiid#latnja+Sem/Plc+N+Sg+Gen+PxSg3
bargo#báiki+Sem/Plc+N+Sg+Gen+PxSg3
bargo#departemeanta+Sem/Org+Sem/Plc+N+Sg+Gen+PxSg3
bargo#fápmo#doaimmahat+Sem/Org+Sem/Plc+N+Sg+Gen+PxSg3
bargo#kantuvra+Sem/Plc+N+Sg+Gen+PxSg3
bargo#latnja+Sem/Plc+N+Sg+Gen+PxSg3
bargo#leaira+Sem/Plc+N+Sg+Gen+PxSg3
bargo#sadji+Sem/Plc+N+Sg+Gen+PxSg3
bargu+Sem/Plc+N+Sg+Gen+PxSg3
barta#guovlu+Sem/Plc+N+Sg+Gen+PxSg3
barta#gávpot+Sem/Plc+N+Sg+Gen+PxSg3
basadan#latnja+Sem/Plc+N+Sg+Gen+PxSg3
baskadas+Sem/Plc+N+Sg+Gen+PxSg3
bassan#latnja+Sem/Plc+N+Sg+Gen+PxSg3
bassi+Sem/Plc+Sem/Time+N+Sg+Gen+PxSg3
beahce#vuovdi+Sem/Plc+N+Sg+Gen+PxSg3
beaive#dikšu+Sem/Plc+N+Sg+Gen+PxSg3
beaive#dikšun#báiki+Sem/Plc+N+Sg+Gen+PxSg3
beaive#latnja+Sem/Plc+N+Sg+Gen+PxSg3
beaive#ossodat+Sem/Org+Sem/Plc+N+Sg+Gen+PxSg3
bearaš#departemeanta+Sem/Org+Sem/Plc+N+Sg+Gen+PxSg3
bearaš#viesso#guovlu+Sem/Plc+N+Sg+Gen+PxSg3
bearran#doaimmahat+Sem/Org+Sem/Plc+N+Sg+Gen+PxSg3
bessen#báiki+Sem/Plc+N+Sg+Gen+PxSg3
biebmo#departemeanta+Sem/Org+Sem/Plc+N+Sg+Gen+PxSg3
biegga#gaikkohat+Sem/Plc+N+Sg+Gen+PxSg3
biegga#millo#párka+Sem/Plc+N+Sg+Gen+PxSg3
biegga#párka+Sem/Plc+N+Sg+Gen+PxSg3
biegga#veađahat+Sem/Plc+N+Sg+Gen+PxSg3
bievla#eana+Sem/Plc+N+Sg+Gen+PxSg3
bieđggo#ássan#guovlu+Sem/Plc+N+Sg+Gen+PxSg3
bieđgguid#ássan#guovlu+Sem/Plc+N+Sg+Gen+PxSg3
biila#divohat+Sem/Org+Sem/Plc+N+Sg+Gen+PxSg3
biila#fuolahat+Sem/Org+Sem/Plc+N+Sg+Gen+PxSg3
biila#gávpi+Sem/Org+Sem/Plc+N+Sg+Gen+PxSg3
biila#láigohat+Sem/Org+Sem/Plc+N+Sg+Gen+PxSg3
biire+Sem/Org+Sem/Plc+N+Sg+Gen+PxSg3
biire+Sem/Org+Sem/Plc+N+Sg+Gen+PxSg3
bilce#beallji+N+Sg+Gen+PxSg3
biográfa+Sem/Plc+N+Sg+Gen+PxSg3
biras#gáhtten#departemeanta+Sem/Org+Sem/Plc+N+Sg+Gen+PxSg3
biras#gáhtten#kantuvra+Sem/Org+Sem/Plc+N+Sg+Gen+PxSg3
biras#gáhtten#ossodat+Sem/Org+Sem/Plc+N+Sg+Gen+PxSg3
biras+Sem/Plc+Sem/Org+N+Sg+Gen+PxSg3
bisma#guovlu+Sem/Plc+N+Sg+Gen+PxSg3
bisso#njalca+N+Sg+Gen+PxSg3
bistro+Sem/Org+Sem/Plc+N+Sg+Gen+PxSg3
bisánan#báiki+Sem/Plc+N+Sg+Gen+PxSg3
bivdin#guovlu+Sem/Plc+N+Sg+Gen+PxSg3
bivdo#báiki+Sem/Plc+N+Sg+Gen+PxSg3
bivdo#guovlu+Sem/Plc+N+Sg+Gen+PxSg3
bivdo#sadji+Sem/Plc+N+Sg+Gen+PxSg3
bivdo#čáhci+Sem/Plc+N+Sg+Gen+PxSg3
bivttas#gávpi+Sem/Org+Sem/Plc+N+Sg+Gen+PxSg3
boaitto#beal#báiki+Sem/Plc+N+Sg+Gen+PxSg3
boarrásiid#siida+Sem/Org+Sem/Plc+N+Sg+Gen+PxSg3
boazo#doallo#distrikta+Sem/Org+Sem/Plc+N+Sg+Gen+PxSg3
boazo#doallo#eana+Sem/Plc+N+Sg+Gen+PxSg3
boazo#doallo#guovlu+Sem/Plc+N+Sg+Gen+PxSg3
boazo#doallo#hálddahus+Sem/Org+Sem/Plc+N+Sg+Gen+PxSg3
boazo#doallo#kantuvra+Sem/Org+Sem/Plc+N+Sg+Gen+PxSg3
boazo#duovdda+Sem/Plc+N+Sg+Gen+PxSg3
boazo#guohton#eana+Sem/Plc+N+Sg+Gen+PxSg3
boazo#guohtun#eana+Sem/Plc+N+Sg+Gen+PxSg3
boazo#guovlu+Sem/Plc+N+Sg+Gen+PxSg3
boazo#njuovahat+Sem/Org+Sem/Plc+N+Sg+Gen+PxSg3
boazo#orohat+Sem/Plc+Sem/Org+N+Sg+Gen+PxSg3
boazo#suohkan+Sem/Plc+Sem/Org+N+Sg+Gen+PxSg3
boađáldat+Sem/Plc+N+Sg+Gen+PxSg3
boddo#latnja+Sem/Plc+N+Sg+Gen+PxSg3
bodni+Sem/Plc+N+Sg+Gen+PxSg3
bohki+Sem/Plc+N+Sg+Gen+PxSg3
bohtoš+Sem/Plc+N+Sg+Gen+PxSg3
boimmohat+Sem/Plc+N+Sg+Gen+PxSg3
boles#departemeanta+Sem/Org+Sem/Plc+N+Sg+Gen+PxSg3
bondde#gielda+Sem/Org+Sem/Plc+N+Sg+Gen+PxSg3
boradan#báiki+Sem/Plc+N+Sg+Gen+PxSg3
boradan#latnja+Sem/Plc+N+Sg+Gen+PxSg3
boradan#sadji+Sem/Plc+N+Sg+Gen+PxSg3
borahat+Sem/Plc+N+Sg+Gen+PxSg3
boras#dávda#ossodat+Sem/Org+Sem/Plc+N+Sg+Gen+PxSg3
bordealla+Sem/Plc+N+Sg+Gen+PxSg3
borgguhan#latnja+Sem/Plc+N+Sg+Gen+PxSg3
borramuš#buvda+Sem/Org+Sem/Plc+N+Sg+Gen+PxSg3
borramuš#gávpi+Sem/Org+Sem/Plc+N+Sg+Gen+PxSg3
borran#latnja+Sem/Plc+N+Sg+Gen+PxSg3
bovccis+Sem/Plc+N+Sg+Gen+PxSg3
bovnnahat+Sem/Plc+N+Sg+Gen+PxSg3
buhcciid#ossodat+Sem/Org+Sem/Plc+N+Sg+Gen+PxSg3
buhcciid#siida+Sem/Org+Sem/Plc+N+Sg+Gen+PxSg3
buhtistan#sadji+Sem/Plc+N+Sg+Gen+PxSg3
buhtisvuođa#latnja+Sem/Plc+N+Sg+Gen+PxSg3
bulci+N+Sg+Gen+PxSg3
buollin#doaimmahat+Sem/Org+Sem/Plc+N+Sg+Gen+PxSg3
buođđo#sadji+Sem/Plc+N+Sg+Gen+PxSg3
bures#birgen#stáhtaGen+Sem/Org+Sem/Plc+N+Sg+Gen+PxSg3
busse#bisánan#sadji+Sem/Plc+N+Sg+Gen+PxSg3
busse#orustan#sadji+Sem/Plc+N+Sg+Gen+PxSg3
busse#terminála+Sem/Plc+N+Sg+Gen+PxSg3
bádde#skearro#latnja+Sem/Plc+N+Sg+Gen+PxSg3
báden#báiki+Sem/Plc+N+Sg+Gen+PxSg3
báhpa#kantuvra+Sem/Plc+N+Sg+Gen+PxSg3
báhpa#suohkan+Sem/Org+Sem/Plc+N+Sg+Gen+PxSg3
báhtaran#sadji+Sem/Plc+N+Sg+Gen+PxSg3
báhtarus#latnja+Sem/Plc+N+Sg+Gen+PxSg3
báhtter#latnja+Sem/Plc+N+Sg+Gen+PxSg3
báhčin#guovlu+Sem/Plc+N+Sg+Gen+PxSg3
báike#goddi+Sem/Plc+N+Sg+Gen+PxSg3
báiki+Sem/Plc+N+Sg+Gen+PxSg3
báikki#sadji+Sem/Plc+N+Sg+Gen+PxSg3
báinna#latnja+Sem/Plc+N+Sg+Gen+PxSg3
bákte#latnja+Sem/Plc+N+Sg+Gen+PxSg3
bákte#stealli+Sem/Plc+N+Sg+Gen+PxSg3
bálgan#báiki+Sem/Plc+N+Sg+Gen+PxSg3
bálkáhan#kantuvra+Sem/Org+Sem/Plc+N+Sg+Gen+PxSg3
bálvalan#biire+Sem/Org+Sem/Plc+N+Sg+Gen+PxSg3
bálvalus#kantuvra+Sem/Org+Sem/Plc+N+Sg+Gen+PxSg3
bálvvos#báiki+Sem/Plc+N+Sg+Gen+PxSg3
bárpmu#riika+Sem/Plc+N+Sg+Gen+PxSg3
báŋku+Sem/Org+Sem/Plc+N+Sg+Gen+PxSg3
camping#sadji+Sem/Plc+N+Sg+Gen+PxSg3
coagan+Sem/Plc+N+Sg+Gen+PxSg3
colitt+N+Sg+Gen+PxSg3
culce#geardi+N+Sg+Gen+PxSg3
culce#gáma+N+Sg+Gen+PxSg3
culci+N+Sg+Gen+PxSg3
cuohppa#latnja+Sem/Plc+N+Sg+Gen+PxSg3
dahku#vuovdi+Sem/Plc+N+Sg+Gen+PxSg3
dappal+Sem/Plc+N+Sg+Gen+PxSg3
darfe#jeaggi+Sem/Plc+N+Sg+Gen+PxSg3
data#latnja+Sem/Plc+N+Sg+Gen+PxSg3
davvi#guovlu+Sem/Plc+N+Sg+Gen+PxSg3
davvi#riika+Sem/Plc+Sem/Org+N+Sg+Gen+PxSg3
davvi#siida+Sem/Org+Sem/Plc+N+Sg+Gen+PxSg3
davvi#sáme#giel#guovlu+Sem/Plc+Sem/Org+N+Sg+Gen+PxSg3
davvi#sámi#eana+Sem/Plc+N+Sg+Gen+PxSg3
davvi#sámi#siida+Sem/Plc+Sem/Org+N+Sg+Gen+PxSg3
daŋas#guolbba+Sem/Plc+N+Sg+Gen+PxSg3
deaivvadan#báiki+Sem/Plc+N+Sg+Gen+PxSg3
deano#bodni+Sem/Plc+N+Sg+Gen+PxSg3
dearri+Sem/Plc+N+Sg+Gen+PxSg3
dearvvašvuođa#departemeanta+Sem/Org+Sem/Plc+N+Sg+Gen+PxSg3
dearvvasvuođa#guovddáš+Sem/Org+Sem/Plc+N+Sg+Gen+PxSg3
dearvvašvuođa#departemeanta+Sem/Org+Sem/Plc+N+Sg+Gen+PxSg3
dearvvašvuođa#guovddáš+Sem/Org+Sem/Plc+N+Sg+Gen+PxSg3
deatno#gáddi+Sem/Plc+N+Sg+Gen+PxSg3
deatno#roggi+Sem/Plc+N+Sg+Gen+PxSg3
demeansa#ossodat+Sem/Org+Sem/Plc+N+Sg+Gen+PxSg3
departemeanta+Sem/Org+Sem/Plc+N+Sg+Gen+PxSg3
diehto#juohkin#kantuvra+Sem/Plc+N+Sg+Gen+PxSg3
diehto#juohkin#latnja+Sem/Plc+N+Sg+Gen+PxSg3
diehto#juohkin#ossodat+Sem/Org+Sem/Plc+N+Sg+Gen+PxSg3
dievas#čoahkkin#latnja+Sem/Plc+N+Sg+Gen+PxSg3
dievvá#luohkká+Sem/Plc+N+Sg+Gen+PxSg3
digge#báiki+Sem/Plc+N+Sg+Gen+PxSg3
dihtor#ossodat+Sem/Org+Sem/Plc+N+Sg+Gen+PxSg3
dikšun#latnja+Sem/Plc+N+Sg+Gen+PxSg3
diskotehka+Sem/Plc+N+Sg+Gen+PxSg3
distrikta+Sem/Plc+Sem/Org+N+Sg+Gen+PxSg3
divat#guovlu+Sem/Plc+N+Sg+Gen+PxSg3
divohat+Sem/Org+Sem/Plc+N+Sg+Gen+PxSg3
divššohat+Sem/Org+Sem/Plc+N+Sg+Gen+PxSg3
diŋgon#terminála+Sem/Plc+N+Sg+Gen+PxSg3
doaibma#biddjo#orohat+Sem/Org+Sem/Plc+N+Sg+Gen+PxSg3
doaibma#bidjo#guovlu+Sem/Plc+N+Sg+Gen+PxSg3
doaibma#guovddáš+Sem/Org+Sem/Plc+N+Sg+Gen+PxSg3
doaibma#guovlu+Sem/Plc+N+Sg+Gen+PxSg3
doaibma#latnja+Sem/Plc+N+Sg+Gen+PxSg3
doaimmahat+Sem/Org+Sem/Plc+N+Sg+Gen+PxSg3
doaimmahus+Sem/Org+Sem/Plc+N+Sg+Gen+PxSg3
doaktár#kantuvra+Sem/Plc+N+Sg+Gen+PxSg3
doallo#gávpot+Sem/Plc+N+Sg+Gen+PxSg3
doallo#riika+Sem/Plc+N+Sg+Gen+PxSg3
doappar#gávpi+Sem/Org+Sem/Plc+N+Sg+Gen+PxSg3
doappar#latnja+Sem/Plc+N+Sg+Gen+PxSg3
doarjja#báiki+Sem/Plc+N+Sg+Gen+PxSg3
doavtter#guovddáš+Sem/Org+Sem/Plc+N+Sg+Gen+PxSg3
doavttir#skuvla+Sem/Org+Sem/Plc+N+Sg+Gen+PxSg3
doidin#latnja+Sem/Plc+N+Sg+Gen+PxSg3
dolastallan#báiki+Sem/Plc+N+Sg+Gen+PxSg3
dolastan#sadji+Sem/Plc+N+Sg+Gen+PxSg3
dolla#sadji+Sem/Plc+N+Sg+Gen+PxSg3
dološ#davve#riika+Sem/Plc+Sem/Org+N+Sg+Gen+PxSg3
dološ#davvi#riika+Sem/Plc+Sem/Org+N+Sg+Gen+PxSg3
dorvo#báiki+Sem/Plc+N+Sg+Gen+PxSg3
duhkoraddan#latnja+Sem/Plc+N+Sg+Gen+PxSg3
duhát#jagi#báiki+Sem/Plc+N+Sg+Gen+PxSg3
duhát#jahke#báiki+Sem/Plc+N+Sg+Gen+PxSg3
duhát#jahke#sadji+Sem/Plc+N+Sg+Gen+PxSg3
dukta#sadji+Sem/Plc+N+Sg+Gen+PxSg3
duktá#sadji+Sem/Plc+N+Sg+Gen+PxSg3
dulka#latnja+Sem/Plc+N+Sg+Gen+PxSg3
dulmmohat+Sem/Plc+N+Sg+Gen+PxSg3
duodje#gávpi+Sem/Org+Sem/Plc+N+Sg+Gen+PxSg3
duodje#instituhtta+Sem/Org+Sem/Plc+N+Sg+Gen+PxSg3
duodje#institušuvdna+Sem/Org+Sem/Plc+N+Sg+Gen+PxSg3
duodje#latnja+Sem/Plc+N+Sg+Gen+PxSg3
duodje#ossodat+Sem/Org+Sem/Plc+N+Sg+Gen+PxSg3
duodje#skuvla+Sem/Org+Sem/Plc+N+Sg+Gen+PxSg3
duollo#báiki+Sem/Plc+N+Sg+Gen+PxSg3
duollo#doaimmahat+Sem/Org+Sem/Plc+N+Sg+Gen+PxSg3
duollu+Sem/Org+Sem/Plc+N+Sg+Gen+PxSg3
duollu+Sem/Org+Sem/Plc+N+Sg+Gen+PxSg3
duolmmahat+Sem/Plc+N+Sg+Gen+PxSg3
duostu#eana+Sem/Plc+N+Sg+Gen+PxSg3
duottar#guovlu+Sem/Plc+N+Sg+Gen+PxSg3
duottar#jávre#gáddi+Sem/Plc+N+Sg+Gen+PxSg3
duottar#riika+Sem/Plc+Sem/Org+N+Sg+Gen+PxSg3
duottar+Sem/Plc+N+Sg+Gen+PxSg3
duovdda+Sem/Plc+N+Sg+Gen+PxSg3
duppal#latnja+Sem/Plc+N+Sg+Gen+PxSg3
dutkan#guovddáš+Sem/Org+Sem/Plc+N+Sg+Gen+PxSg3
dutkan#ásahus+Sem/Org+Sem/Plc+N+Sg+Gen+PxSg3
dáhkke#orustan#sadji+Sem/Plc+N+Sg+Gen+PxSg3
dáidda#alla#skuvla+Sem/Org+Sem/Plc+N+Sg+Gen+PxSg3
dáidda#guovddáš+Sem/Org+Sem/Plc+N+Sg+Gen+PxSg3
dáidda#skuvla+Sem/Org+Sem/Plc+N+Sg+Gen+PxSg3
dálkkas#buvda+Sem/Org+Sem/Plc+N+Sg+Gen+PxSg3
dállo#biire+Sem/Org+Sem/Plc+N+Sg+Gen+PxSg3
dállo#ruhta#doallo#ossodat+Sem/Org+Sem/Plc+N+Sg+Gen+PxSg3
dálon#guovlu+Sem/Plc+N+Sg+Gen+PxSg3
dálvadas+Sem/Plc+N+Sg+Gen+PxSg3
dálve#báiki+Sem/Plc+N+Sg+Gen+PxSg3
dálve#eana+Sem/Plc+N+Sg+Gen+PxSg3
dálve#guohton#eana+Sem/Plc+N+Sg+Gen+PxSg3
dálve#guohtun#eana+Sem/Plc+N+Sg+Gen+PxSg3
dálve#siida+Sem/Org+Sem/Plc+N+Sg+Gen+PxSg3
dánsen#ossodat+Sem/Org+Sem/Plc+N+Sg+Gen+PxSg3
dánson#báiki+Sem/Plc+N+Sg+Gen+PxSg3
dárjudan#báiki+Sem/Plc+N+Sg+Gen+PxSg3
dárkkistan#doaimmahat+Sem/Org+Sem/Plc+N+Sg+Gen+PxSg3
dárkkistan#latnja+Sem/Plc+N+Sg+Gen+PxSg3
dárkkástus#latnja+Sem/Plc+N+Sg+Gen+PxSg3
dárkon#latnja+Sem/Plc+N+Sg+Gen+PxSg3
dáčča#gilli+Sem/Plc+N+Sg+Gen+PxSg3
dáčča#vággi+Sem/Plc+N+Sg+Gen+PxSg3
eadne#eana+Sem/Plc+N+Sg+Gen+PxSg3
eala#báiki+Sem/Plc+N+Sg+Gen+PxSg3
eallin#guovlu+Sem/Plc+N+Sg+Gen+PxSg3
eallo#siida+Sem/Org+Sem/Plc+N+Sg+Gen+PxSg3
ealáhus#kantuvra+Sem/Org+Sem/Plc+N+Sg+Gen+PxSg3
ealáhus#kantuvra+Sem/Org+Sem/Plc+N+Sg+Gen+PxSg3
ealáhus#ossodat+Sem/Org+Sem/Plc+N+Sg+Gen+PxSg3
ealálahus#guovddáš+Sem/Org+Sem/Plc+N+Sg+Gen+PxSg3
eami#vuovdi+Sem/Plc+N+Sg+Gen+PxSg3
eami#álbmot#guovlu+Sem/Plc+N+Sg+Gen+PxSg3
eami#álbmot#parlameanta+Sem/Org+Sem/Plc+N+Sg+Gen+PxSg3
eana#areála+Sem/Plc+N+Sg+Gen+PxSg3
eana#doallo#ministeriija+Sem/Org+Sem/Plc+N+Sg+Gen+PxSg3
eana#gáhppálat+Sem/Plc+N+Sg+Gen+PxSg3
eana#juohkin#suohkan+Sem/Plc+Sem/Org+N+Sg+Gen+PxSg3
eana#opmodat+Sem/Plc+N+Sg+Gen+PxSg3
eana#vuovdin#kantuvra+Sem/Org+Sem/Plc+N+Sg+Gen+PxSg3
eana+Sem/Plc+N+Sg+Gen+PxSg3
eanadat#suodjalan#guovlu+Sem/Plc+N+Sg+Gen+PxSg3
eanadat+Sem/Plc+N+Sg+Gen+PxSg3
eanan#doallo#areála+Sem/Plc+N+Sg+Gen+PxSg3
eanan#doallo#departemeanta+Sem/Org+Sem/Plc+N+Sg+Gen+PxSg3
eanan#doallo#departemeanta+Sem/Org+Sem/Plc+N+Sg+Gen+PxSg3
eanan#doallo#eana+Sem/Plc+N+Sg+Gen+PxSg3
eanan#doallo#gilli+Sem/Plc+N+Sg+Gen+PxSg3
eanan#doallo#kantuvra+Sem/Org+Sem/Plc+N+Sg+Gen+PxSg3
eanan#goddi+Sem/Plc+N+Sg+Gen+PxSg3
eanan#gáhppálat+Sem/Plc+N+Sg+Gen+PxSg3
eanan#vuovdin#kantuvra+Sem/Org+Sem/Plc+N+Sg+Gen+PxSg3
eanan#vuovdin#kantuvra+Sem/Org+Sem/Plc+N+Sg+Gen+PxSg3
eanandat+Sem/Plc+N+Sg+Gen+PxSg3
earke#bisma#guovddáš+Sem/Org+Sem/Plc+N+Sg+Gen+PxSg3
eatnan#goddi+Sem/Plc+N+Sg+Gen+PxSg3
eatnan#vuol#orustan#sadji+Sem/Plc+N+Sg+Gen+PxSg3
eatnan#čielgi+Sem/Plc+N+Sg+Gen+PxSg3
duottar#čielgi+Sem/Plc+N+Sg+Gen+PxSg3
eatno#gáddi+Sem/Plc+N+Sg+Gen+PxSg3
eko#báiki+Sem/Plc+N+Sg+Gen+PxSg3
ekspedišuvdna+Sem/Plc+N+Sg+Gen+PxSg3
elfápmo#doaimmahat+Sem/Org+Sem/Plc+N+Sg+Gen+PxSg3
elliid#ossodat+Sem/Org+Sem/Plc+N+Sg+Gen+PxSg3
energiija#departemeanta+Sem/Org+Sem/Plc+N+Sg+Gen+PxSg3
energiija#doaimmahat+Sem/Org+Sem/Plc+N+Sg+Gen+PxSg3
ergo#divššohat+Sem/Org+Sem/Plc+N+Sg+Gen+PxSg3
etno#musihkka#guovddáš+Sem/Org+Sem/Plc+N+Sg+Gen+PxSg3
etáhtta+Sem/Org+Sem/Plc+N+Sg+Gen+PxSg3
evttohan#ásahus+Sem/Org+Sem/Plc+N+Sg+Gen+PxSg3
fakultehta+Sem/Org+Sem/Plc+N+Sg+Gen+PxSg3
fanas#vuoššahat+Sem/Plc+N+Sg+Gen+PxSg3
farmasiija+Sem/Org+Sem/Plc+N+Sg+Gen+PxSg3
faskkohat+Sem/Plc+N+Sg+Gen+PxSg3
fidno#skuvla+Sem/Org+Sem/Plc+N+Sg+Gen+PxSg3
fidno#skuvlen#guovddáš+Sem/Org+Sem/Plc+N+Sg+Gen+PxSg3
fielbmá+Sem/Plc+N+Sg+Gen+PxSg3
fielmmis+Sem/Plc+N+Sg+Gen+PxSg3
fierahat+Sem/Plc+N+Sg+Gen+PxSg3
fierbme#ráddjen#guovlu+Sem/Plc+N+Sg+Gen+PxSg3
fiervá#guovlu+Sem/Plc+N+Sg+Gen+PxSg3
fiervá+Sem/Plc+Sem/Time+N+Sg+Gen+PxSg3
fiila#válljen#gieddi+Sem/Plc+N+Sg+Gen+PxSg3
fiinna#koordineren#muddu+Sem/Time+Sem/Plc+N+Sg+Gen+PxSg3
filbma#guovddáš+Sem/Org+Sem/Plc+N+Sg+Gen+PxSg3
friddja#sadji+Sem/Plc+N+Sg+Gen+PxSg3
fylka+Sem/Org+Sem/Plc+N+Sg+Gen+PxSg3
fylkka#diggi+Sem/Org+Sem/Plc+N+Sg+Gen+PxSg3
fálddi#guovlu+Sem/Plc+N+Sg+Gen+PxSg3
fálli+Sem/Ani+N+Sg+Gen+PxSg3
fárren#dáhpa#guovlu+Sem/Plc+N+Sg+Gen+PxSg3
fávli+Sem/Plc+N+Sg+Gen+PxSg3
gahčahat+Sem/Plc+N+Sg+Gen+PxSg3
galbma#latnja+Sem/Plc+N+Sg+Gen+PxSg3
galmmihan#latnja+Sem/Plc+N+Sg+Gen+PxSg3
gaska#mearra+Sem/Plc+N+Sg+Gen+PxSg3
gaska#riika+Sem/Plc+N+Sg+Gen+PxSg3
gavja#eana+Sem/Plc+N+Sg+Gen+PxSg3
geahččan#guovlu+Sem/Plc+N+Sg+Gen+PxSg3
geahččo#guovlu+Sem/Plc+N+Sg+Gen+PxSg3
geasse#báiki+Sem/Plc+N+Sg+Gen+PxSg3
geasse#eana+Sem/Plc+N+Sg+Gen+PxSg3
geasse#orohat+Sem/Plc+N+Sg+Gen+PxSg3
geasse#sadji+Sem/Plc+N+Sg+Gen+PxSg3
geasse#sesoŋŋa+Sem/Plc+N+Sg+Gen+PxSg3
geasse#siida+Sem/Org+Sem/Plc+N+Sg+Gen+PxSg3
geasse#čuččot+Sem/Plc+N+Sg+Gen+PxSg3
geavahan#areála+Sem/Plc+N+Sg+Gen+PxSg3
geavahan#guovlu+Sem/Plc+N+Sg+Gen+PxSg3
geavlo#sáidi+Sem/Plc+N+Sg+Gen+PxSg3
geavŋŋis+Sem/Plc+N+Sg+Gen+PxSg3
giedde#eana+Sem/Plc+N+Sg+Gen+PxSg3
gieddi+Sem/Plc+N+Sg+Gen+PxSg3
gielda+Sem/Org+Sem/Plc+N+Sg+Gen+PxSg3
gieldda#sámi#siida+Sem/Org+Sem/Plc+N+Sg+Gen+PxSg3
gieldda#stivra#latnja+Sem/Plc+N+Sg+Gen+PxSg3
gielddus#avádat+Sem/Plc+N+Sg+Gen+PxSg3
gieldo#guovlu+Sem/Plc+N+Sg+Gen+PxSg3
giella#hálddašan#guovlu+Sem/Plc+N+Sg+Gen+PxSg3
giettádat+Sem/Plc+N+Sg+Gen+PxSg3
gieva+Sem/Plc+N+Sg+Gen+PxSg3
giezzi+Sem/Plc+N+Sg+Gen+PxSg3
gilli#fidno#guovlu+Sem/Plc+N+Sg+Gen+PxSg3
gilli+Sem/Plc+N+Sg+Gen+PxSg3
gilvin#eana+Sem/Plc+N+Sg+Gen+PxSg3
gilvva#vuovdi+Sem/Plc+N+Sg+Gen+PxSg3
girje#latnja+Sem/Plc+N+Sg+Gen+PxSg3
girko#báiki+Sem/Plc+N+Sg+Gen+PxSg3
girko#eana+Sem/Plc+N+Sg+Gen+PxSg3
giđđa#eana+Sem/Plc+N+Sg+Gen+PxSg3
giđđa#guohton#eana+Sem/Plc+N+Sg+Gen+PxSg3
giđđa#guohtun#eana+Sem/Plc+N+Sg+Gen+PxSg3
goahcce#vuovdi+Sem/Plc+N+Sg+Gen+PxSg3
goahte#sadji+Sem/Plc+N+Sg+Gen+PxSg3
goariduvvon#eana+Sem/Plc+N+Sg+Gen+PxSg3
goarjja#sadji+Sem/Plc+N+Sg+Gen+PxSg3
goarrun#latnja+Sem/Plc+N+Sg+Gen+PxSg3
goatnil+Sem/Plc+N+Sg+Gen+PxSg3
goatnjil+Sem/Plc+N+Sg+Gen+PxSg3
gobádat+Sem/Plc+N+Sg+Gen+PxSg3
godde#guovlu+Sem/Plc+N+Sg+Gen+PxSg3
gohpi+Sem/Plc+N+Sg+Gen+PxSg3
gohppi+Sem/Plc+N+Sg+Gen+PxSg3
gohtten#báiki+Sem/Plc+N+Sg+Gen+PxSg3
gohtten#sadji+Sem/Plc+N+Sg+Gen+PxSg3
goike#eana+Sem/Plc+N+Sg+Gen+PxSg3
goikkis+Sem/Plc+N+Sg+Gen+PxSg3
golggahan#latnja+Sem/Plc+N+Sg+Gen+PxSg3
golmma#riika+Sem/Plc+N+Sg+Gen+PxSg3
gomu+Sem/Plc+N+Sg+Gen+PxSg3
gonagas#riika+Sem/Plc+Sem/Org+N+Sg+Gen+PxSg3
gorgŋehat+Sem/Plc+N+Sg+Gen+PxSg3
gorgŋen#areála+Sem/Plc+N+Sg+Gen+PxSg3
gorkŋohat+Sem/Plc+N+Sg+Gen+PxSg3
gorpmohat+Sem/Plc+N+Sg+Gen+PxSg3
gorrehat+Sem/Plc+N+Sg+Gen+PxSg3
gorsa+Sem/Plc+N+Sg+Gen+PxSg3
govven#latnja+Sem/Plc+N+Sg+Gen+PxSg3
gođđo#báiki+Sem/Plc+N+Sg+Gen+PxSg3
gođđo#sadji+Sem/Plc+N+Sg+Gen+PxSg3
gulca+N+Sg+Gen+PxSg3
gullon#guovlu+Sem/Plc+N+Sg+Gen+PxSg3
guohton#báiki+Sem/Plc+N+Sg+Gen+PxSg3
guohton#eana+Sem/Plc+N+Sg+Gen+PxSg3
guohtun#báiki+Sem/Plc+N+Sg+Gen+PxSg3
guohtun#eana+Sem/Plc+N+Sg+Gen+PxSg3
guolban+Sem/Plc+N+Sg+Gen+PxSg3
guolbba+Sem/Plc+N+Sg+Gen+PxSg3
guolle#biepmahat+Sem/Plc+N+Sg+Gen+PxSg3
guolle#bivdo#báiki+Sem/Plc+N+Sg+Gen+PxSg3
guolle#bivdo#sadji+Sem/Plc+N+Sg+Gen+PxSg3
guolle#báiki+Sem/Plc+N+Sg+Gen+PxSg3
guolle#jávre#gáddi+Sem/Plc+N+Sg+Gen+PxSg3
guolástan#biras+Sem/Plc+N+Sg+Gen+PxSg3
guolástan#guovlu+Sem/Plc+N+Sg+Gen+PxSg3
guolástan#sadji+Sem/Plc+N+Sg+Gen+PxSg3
guolástus#gilli+Sem/Plc+N+Sg+Gen+PxSg3
guoro#láttu+Sem/Plc+N+Sg+Gen+PxSg3
guorro#láttu+Sem/Plc+N+Sg+Gen+PxSg3
guorvil+Sem/Plc+N+Sg+Gen+PxSg3
guossa#guolbba+Sem/Plc+N+Sg+Gen+PxSg3
guossa#vuovdi+Sem/Plc+N+Sg+Gen+PxSg3
guosse#latnja+Sem/Plc+N+Sg+Gen+PxSg3
guotkku+Sem/Plc+N+Sg+Gen+PxSg3
guotku+Sem/Plc+N+Sg+Gen+PxSg3
guottet#báiki+Sem/Plc+N+Sg+Gen+PxSg3
guottet#eana+Sem/Plc+N+Sg+Gen+PxSg3
guovda+Sem/Plc+N+Sg+Gen+PxSg3
guovddáš#báiki+Sem/Plc+N+Sg+Gen+PxSg3
guovddáš#hálddahus+Sem/Org+Sem/Plc+N+Sg+Gen+PxSg3
guovddáš#sadji+Sem/Plc+N+Sg+Gen+PxSg3
guovddáš+Sem/Plc+N+Sg+Gen+PxSg3
guovdo#eana+Sem/Plc+N+Sg+Gen+PxSg3
guovllu#hálddahus+Sem/Org+Sem/Plc+N+Sg+Gen+PxSg3
guovlu+Sem/Plc+N+Sg+Gen+PxSg3
guovtte#olbmo#latnja+Sem/Plc+N+Sg+Gen+PxSg3
guođohan#guovlu+Sem/Plc+N+Sg+Gen+PxSg3
gurra+Sem/Plc+N+Sg+Gen+PxSg3
gurren#culci+N+Sg+Gen+PxSg3
gursa#latnja+Sem/Plc+N+Sg+Gen+PxSg3
guđohat+Sem/Plc+N+Sg+Gen+PxSg3
gádde#avádat+Sem/Plc+N+Sg+Gen+PxSg3
gádde#gieddi+Sem/Plc+N+Sg+Gen+PxSg3
gáddi+Sem/Plc+N+Sg+Gen+PxSg3
gáddái#skihkidan#báiki+Sem/Plc+N+Sg+Gen+PxSg3
gáfestallan#báiki+Sem/Plc+N+Sg+Gen+PxSg3
gáffe#boddu+Sem/Plc+N+Sg+Gen+PxSg3
gáhppálat+Sem/Ani+Sem/Plc+Sem/Txt+N+Sg+Gen+PxSg3
gáidno#sadji+Sem/Plc+N+Sg+Gen+PxSg3
gála+Sem/Plc+N+Sg+Gen+PxSg3
gála+Sem/Plc+N+Sg+Gen+PxSg3
gáláhat+Sem/Wthr+Sem/Plc+N+Sg+Gen+PxSg3
gáma#culci+N+Sg+Gen+PxSg3
gárde#sadji+Sem/Plc+N+Sg+Gen+PxSg3
gárggo#bodni+Sem/Plc+N+Sg+Gen+PxSg3
gárggo#oahci+Sem/Plc+N+Sg+Gen+PxSg3
gávnnadan#báiki+Sem/Plc+N+Sg+Gen+PxSg3
gávpe#báiki+Sem/Plc+N+Sg+Gen+PxSg3
gávpe#orustan#sadji+Sem/Plc+N+Sg+Gen+PxSg3
gávpe#sadji+Sem/Plc+N+Sg+Gen+PxSg3
gávpot#biras+Sem/Plc+N+Sg+Gen+PxSg3
gávpot+Sem/Plc+N+Sg+Gen+PxSg3
habitáhtta+Sem/Plc+N+Sg+Gen+PxSg3
heaibma+Sem/Plc+N+Sg+Gen+PxSg3
heavvo#jeaggi+Sem/Plc+N+Sg+Gen+PxSg3
heavvo#suotnju+Sem/Plc+N+Sg+Gen+PxSg3
heaŋggu+Sem/Plc+N+Sg+Gen+PxSg3
hilcu+Sem/Hum+N+Sg+Gen+PxSg3
hoavva#riekti+Sem/Org+Sem/Plc+N+Sg+Gen+PxSg3
hotealla#latnja+Sem/Plc+N+Sg+Gen+PxSg3
huhttán#báiki+Sem/Plc+N+Sg+Gen+PxSg3
huksen#biras+Sem/Plc+N+Sg+Gen+PxSg3
huksen#gielddus#avádat+Sem/Plc+N+Sg+Gen+PxSg3
huksen#sadji+Sem/Plc+N+Sg+Gen+PxSg3
hálddahus+Sem/Org+Sem/Plc+N+Sg+Gen+PxSg3
hálddašan#guovlu+Sem/Plc+N+Sg+Gen+PxSg3
hárjehallan#báiki+Sem/Plc+N+Sg+Gen+PxSg3
hávde#eana+Sem/Plc+N+Sg+Gen+PxSg3
hávde#roggi+Sem/Plc+N+Sg+Gen+PxSg3
hávve#dikšun#latnja+Sem/Plc+N+Sg+Gen+PxSg3
idja#sadji+Sem/Plc+N+Sg+Gen+PxSg3
industriija#guovlu+Sem/Plc+N+Sg+Gen+PxSg3
infekšuvdna#báiki+Sem/Plc+N+Sg+Gen+PxSg3
iskkadan#latnja+Sem/Plc+N+Sg+Gen+PxSg3
itkkus+Sem/Plc+N+Sg+Gen+PxSg3
jahke#duhát#sadji+Sem/Plc+N+Sg+Gen+PxSg3
jalga+Sem/Plc+N+Sg+Gen+PxSg3
jalgadas+Sem/Plc+N+Sg+Gen+PxSg3
jalggáš+Sem/Plc+N+Sg+Gen+PxSg3
jalvi+Sem/Plc+N+Sg+Gen+PxSg3
jarin+Sem/Plc+N+Sg+Gen+PxSg3
jassa+Sem/Plc+N+Sg+Gen+PxSg3
jeagel#eana+Sem/Plc+N+Sg+Gen+PxSg3
jeagge#eana+Sem/Plc+N+Sg+Gen+PxSg3
jeagge#gieva+Sem/Plc+N+Sg+Gen+PxSg3
jeaggi+Sem/Plc+N+Sg+Gen+PxSg3
jiehkki+Sem/Plc+N+Sg+Gen+PxSg3
jienastan#biire+Sem/Plc+N+Sg+Gen+PxSg3
joavko#latnja+Sem/Plc+N+Sg+Gen+PxSg3
joga#bodni+Sem/Plc+N+Sg+Gen+PxSg3
jogaš+Sem/Plc+N+Sg+Gen+PxSg3
joh#gáddi+Sem/Plc+N+Sg+Gen+PxSg3
johka#gáddi+Sem/Plc+N+Sg+Gen+PxSg3
johka#roggi+Sem/Plc+N+Sg+Gen+PxSg3
johka#sadji+Sem/Plc+N+Sg+Gen+PxSg3
johka+Sem/Plc+N+Sg+Gen+PxSg3
johtin#guovlu+Sem/Plc+N+Sg+Gen+PxSg3
johtolat#guovlu+Sem/Plc+N+Sg+Gen+PxSg3
johtolat#sadji+Sem/Plc+N+Sg+Gen+PxSg3
juggi+Sem/Plc+N+Sg+Gen+PxSg3
julev#sámi#siida+Sem/Org+Sem/Plc+N+Sg+Gen+PxSg3
julevu#sámi#siida+Sem/Org+Sem/Plc+N+Sg+Gen+PxSg3
juoga+Sem/Plc+N+Sg+Gen+PxSg3
juovahat+Sem/Plc+N+Sg+Gen+PxSg3
jurddašan#báiki+Sem/Plc+N+Sg+Gen+PxSg3
juŋgel+Sem/Plc+N+Sg+Gen+PxSg3
jábmiid#riika+Sem/Plc+N+Sg+Gen+PxSg3
jábmiid#áibmu+Sem/Plc+N+Sg+Gen+PxSg3
jávre#bodni+Sem/Plc+N+Sg+Gen+PxSg3
jávre#gáddi+Sem/Plc+N+Sg+Gen+PxSg3
jávrre#bodni+Sem/Plc+N+Sg+Gen+PxSg3
jávrráš+Sem/Plc+N+Sg+Gen+PxSg3
kafea+Sem/Plc+N+Sg+Gen+PxSg3
kaféa+Sem/Plc+N+Sg+Gen+PxSg3
kalohtta+Sem/Plc+N+Sg+Gen+PxSg3
kirko#eana+Sem/Plc+N+Sg+Gen+PxSg3
klinihkka#latnja+Sem/Plc+N+Sg+Gen+PxSg3
klássa#latnja+Sem/Plc+N+Sg+Gen+PxSg3
kommuna+Sem/Org+Sem/Plc+N+Sg+Gen+PxSg3
konferánsa#latnja+Sem/Plc+N+Sg+Gen+PxSg3
kontineanta+Sem/Plc+N+Sg+Gen+PxSg3
korálla#oahci+Sem/Plc+N+Sg+Gen+PxSg3
kulta#báiki+Sem/Plc+N+Sg+Gen+PxSg3
kultur#eanadat+Sem/Plc+N+Sg+Gen+PxSg3
kursa#latnja+Sem/Plc+N+Sg+Gen+PxSg3
káffádat+Sem/Plc+N+Sg+Gen+PxSg3
kájjá+Sem/Plc+N+Sg+Gen+PxSg3
kántor#latnja+Sem/Plc+N+Sg+Gen+PxSg3
kántur#latnja+Sem/Plc+N+Sg+Gen+PxSg3
lagamus+Sem/Plc+Sem/Hum+N+Sg+Gen+PxSg3
lagamuš+Sem/Plc+Sem/Hum+N+Sg+Gen+PxSg3
lagaš#biras+Sem/Plc+Sem/Org+N+Sg+Gen+PxSg3
lahpes#gávpi+Sem/Org+Sem/Plc+N+Sg+Gen+PxSg3
lahtten#doaimmahat+Sem/Org+Sem/Plc+N+Sg+Gen+PxSg3
lahtto#riika+Sem/Plc+Sem/Org+N+Sg+Gen+PxSg3
lakta#latnja+Sem/Plc+N+Sg+Gen+PxSg3
lasse#eana+Sem/Plc+N+Sg+Gen+PxSg3
lassi#eana+Sem/Plc+N+Sg+Gen+PxSg3
lasta#vuovdi+Sem/Plc+N+Sg+Gen+PxSg3
latnja+Sem/Plc+N+Sg+Gen+PxSg3
lavdnje#doaimmahat+Sem/Org+Sem/Plc+N+Sg+Gen+PxSg3
lavdnje#jeaggi+Sem/Plc+N+Sg+Gen+PxSg3
lavdnje#čuohppan#sadji+Sem/Plc+N+Sg+Gen+PxSg3
leaggi+Sem/Plc+N+Sg+Gen+PxSg3
leagástat+Sem/Plc+N+Sg+Gen+PxSg3
leagáš+Sem/Plc+N+Sg+Gen+PxSg3
leahke#jiehkki+Sem/Plc+N+Sg+Gen+PxSg3
leahki+Sem/Plc+N+Sg+Gen+PxSg3
leaira+Sem/Plc+N+Sg+Gen+PxSg3
leakši+Sem/Plc+N+Sg+Gen+PxSg3
leakšá+Sem/Plc+N+Sg+Gen+PxSg3
leana#riekti+Sem/Org+Sem/Plc+N+Sg+Gen+PxSg3
leanaid#addin#ásahus+Sem/Org+Sem/Plc+N+Sg+Gen+PxSg3
leans#mánne#kantuvra+Sem/Org+Sem/Plc+N+Sg+Gen+PxSg3
leans#mánni#kantuvra+Sem/Org+Sem/Plc+N+Sg+Gen+PxSg3
leasme#dávda#ossodat+Sem/Org+Sem/Plc+N+Sg+Gen+PxSg3
leasme#dávda#poliklinihkka+Sem/Org+Sem/Plc+N+Sg+Gen+PxSg3
leatna+Sem/Org+Sem/Plc+N+Sg+Gen+PxSg3
liegga#riika+Sem/Plc+N+Sg+Gen+PxSg3
liekkas#fápmo#lágádus+Sem/Org+Sem/Plc+N+Sg+Gen+PxSg3
lietna+Sem/Plc+Sem/Org+N+Sg+Gen+PxSg3
liggehat#latnja+Sem/Plc+N+Sg+Gen+PxSg3
liggen#latnja+Sem/Plc+N+Sg+Gen+PxSg3
lihtto#stáhta+Sem/Org+Sem/Plc+Sem/Plc+N+Sg+Gen+PxSg3
litnet#kantuvra+Sem/Org+Sem/Plc+N+Sg+Gen+PxSg3
livnnet#kantuvra+Sem/Org+Sem/Plc+N+Sg+Gen+PxSg3
livva#sadji+Sem/Plc+N+Sg+Gen+PxSg3
loamástat+Sem/Plc+N+Sg+Gen+PxSg3
loapmi+Sem/Plc+N+Sg+Gen+PxSg3
lohkan#latnja+Sem/Plc+N+Sg+Gen+PxSg3
lokkohat+Sem/Plc+N+Sg+Gen+PxSg3
luleš+Sem/Plc+N+Sg+Gen+PxSg3
lulli#eana+Sem/Plc+N+Sg+Gen+PxSg3
lulli#riika+Sem/Plc+N+Sg+Gen+PxSg3
luodda#doaimmahat+Sem/Org+Sem/Plc+N+Sg+Gen+PxSg3
luodda#guovlu+Sem/Plc+N+Sg+Gen+PxSg3
luohkká#latnja+Sem/Plc+N+Sg+Gen+PxSg3
luohkká+Sem/Plc+Sem/Hum+Sem/Group+N+Sg+Gen+PxSg3
luohto#guovlu+Sem/Plc+N+Sg+Gen+PxSg3
luohtu+Sem/Plc+N+Sg+Gen+PxSg3
luoitin#sadji+Sem/Plc+N+Sg+Gen+PxSg3
luoitádat+Sem/Plc+N+Sg+Gen+PxSg3
luokta+Sem/Plc+N+Sg+Gen+PxSg3
luome#jeaggi+Sem/Plc+N+Sg+Gen+PxSg3
luonddu#fága#latnja+Sem/Plc+N+Sg+Gen+PxSg3
luonddu#gieddi+Sem/Plc+N+Sg+Gen+PxSg3
luonddu#guovddáš+Sem/Plc+N+Sg+Gen+PxSg3
luonddu#reserváhtta+Sem/Plc+N+Sg+Gen+PxSg3
luonddu#suodjalan#guovlu+Sem/Plc+N+Sg+Gen+PxSg3
luoppal+Sem/Plc+N+Sg+Gen+PxSg3
luossa#biepmahat+Sem/Plc+N+Sg+Gen+PxSg3
luossa#bivdo#sadji+Sem/Plc+N+Sg+Gen+PxSg3
luossa#báiki+Sem/Plc+N+Sg+Gen+PxSg3
luossa#johka+Sem/Plc+N+Sg+Gen+PxSg3
luossa#vuotna+Sem/Plc+N+Sg+Gen+PxSg3
luossa#čázádat+Sem/Plc+N+Sg+Gen+PxSg3
luovas#siida+Sem/Org+Sem/Plc+N+Sg+Gen+PxSg3
láddjehat+Sem/Plc+N+Sg+Gen+PxSg3
láddjen#báiki+Sem/Plc+N+Sg+Gen+PxSg3
láddu+Sem/Plc+N+Sg+Gen+PxSg3
ládjo#eana+Sem/Plc+N+Sg+Gen+PxSg3
ládjo#gieddi+Sem/Plc+N+Sg+Gen+PxSg3
ládjo#sadji+Sem/Plc+N+Sg+Gen+PxSg3
lágidan#báiki+Sem/Plc+N+Sg+Gen+PxSg3
láhka#diggi+Sem/Org+Sem/Plc+N+Sg+Gen+PxSg3
láhka#duopmo#stuollu+Sem/Org+Sem/Plc+N+Sg+Gen+PxSg3
láhku+Sem/Plc+N+Sg+Gen+PxSg3
láhtto#gáfestallan#báiki+Sem/Plc+N+Sg+Gen+PxSg3
láiddon+Sem/Plc+N+Sg+Gen+PxSg3
láidon+Sem/Plc+N+Sg+Gen+PxSg3
láidun+Sem/Plc+N+Sg+Gen+PxSg3
láigo#eana+Sem/Plc+N+Sg+Gen+PxSg3
láigo#huksen#sadji+Sem/Plc+N+Sg+Gen+PxSg3
láigo#latnja+Sem/Plc+N+Sg+Gen+PxSg3
láigo#viesso#sadji+Sem/Plc+N+Sg+Gen+PxSg3
láire#fiervá+Sem/Plc+N+Sg+Gen+PxSg3
lánjas+Sem/Plc+N+Sg+Gen+PxSg3
lásis+Sem/Plc+N+Sg+Gen+PxSg3
lássis+Sem/Plc+N+Sg+Gen+PxSg3
látta#sadji+Sem/Plc+N+Sg+Gen+PxSg3
láttu+Sem/Plc+N+Sg+Gen+PxSg3
lávde#godde#latnja+Sem/Plc+N+Sg+Gen+PxSg3
lávgun#latnja+Sem/Plc+N+Sg+Gen+PxSg3
lávostallan#sadji+Sem/Plc+N+Sg+Gen+PxSg3
lávže#nalca+N+Sg+Gen+PxSg3
lášmmohallan#báiki+Sem/Plc+N+Sg+Gen+PxSg3
lášmmohallan#latnja+Sem/Plc+N+Sg+Gen+PxSg3
mangrove#vuovdi+Sem/Plc+N+Sg+Gen+PxSg3
maras+Sem/Plc+N+Sg+Gen+PxSg3
marastat+Sem/Plc+N+Sg+Gen+PxSg3
meahcce#areála+Sem/Plc+N+Sg+Gen+PxSg3
meahcce#eana+Sem/Plc+N+Sg+Gen+PxSg3
meahcce#gieddi+Sem/Plc+N+Sg+Gen+PxSg3
meahcce#guovlu+Sem/Plc+N+Sg+Gen+PxSg3
meahcce#luodda#láhka#ásahus+Sem/Org+Sem/Plc+N+Sg+Gen+PxSg3
meahcce#riggodat#guovlu+Sem/Plc+N+Sg+Gen+PxSg3
meara#bodni+Sem/Plc+N+Sg+Gen+PxSg3
meara#riika+Sem/Plc+N+Sg+Gen+PxSg3
mearra#areála+Sem/Plc+N+Sg+Gen+PxSg3
mearra#bodni+Sem/Plc+N+Sg+Gen+PxSg3
mearra#gáddi+Sem/Plc+N+Sg+Gen+PxSg3
mearra#rávdnji+Sem/Plc+N+Sg+Gen+PxSg3
mearra#skuvla+Sem/Org+Sem/Plc+N+Sg+Gen+PxSg3
media#guovddáš+Sem/Org+Sem/Plc+N+Sg+Gen+PxSg3
media#latnja+Sem/Plc+N+Sg+Gen+PxSg3
merren#culci+N+Sg+Gen+PxSg3
miehte#eana+Sem/Plc+N+Sg+Gen+PxSg3
miehte#luohkká+Sem/Plc+N+Sg+Gen+PxSg3
miehti+Sem/Plc+N+Sg+Gen+PxSg3
miehtálat+Sem/Plc+N+Sg+Gen+PxSg3
miel#lahtto#riika+Sem/Org+Sem/Plc+N+Sg+Gen+PxSg3
miel#lahtto#stáhta+Sem/Org+Sem/Plc+N+Sg+Gen+PxSg3
miel#lahttu+Sem/Org+Sem/Plc+N+Sg+Gen+PxSg3
mielli+Sem/Plc+N+Sg+Gen+PxSg3
mieđu+Sem/Plc+N+Sg+Gen+PxSg3
mihtolat+Sem/Plc+N+Sg+Gen+PxSg3
militeara#diktatuvra+Sem/Org+Sem/Plc+N+Sg+Gen+PxSg3
minerála#eana+Sem/Plc+N+Sg+Gen+PxSg3
ministeriija+Sem/Org+Sem/Plc+N+Sg+Gen+PxSg3
moalla#báiki+Sem/Plc+N+Sg+Gen+PxSg3
molssodan#latnja+Sem/Plc+N+Sg+Gen+PxSg3
monarkiija+Sem/Org+Sem/Plc+N+Sg+Gen+PxSg3
monne#bákti+Sem/Plc+N+Sg+Gen+PxSg3
morihan#ossodat+Sem/Org+Sem/Plc+N+Sg+Gen+PxSg3
moski+Sem/Plc+N+Sg+Gen+PxSg3
muorra#eana+Sem/Plc+N+Sg+Gen+PxSg3
muorra#čuollan#sadji+Sem/Plc+N+Sg+Gen+PxSg3
muotki+Sem/Plc+N+Sg+Gen+PxSg3
muotkkádat+Sem/Plc+N+Sg+Gen+PxSg3
muovllahat+Sem/Plc+N+Sg+Gen+PxSg3
murdu+Sem/Plc+N+Sg+Gen+PxSg3
musihkka#latnja+Sem/Plc+N+Sg+Gen+PxSg3
musihkka#skuvla+Sem/Org+Sem/Plc+N+Sg+Gen+PxSg3
máhkka#fiervá+Sem/Plc+N+Sg+Gen+PxSg3
máhtto#departemeanta+Sem/Org+Sem/Plc+N+Sg+Gen+PxSg3
máksin#beaive#arkiiva+Sem/Org+Sem/Plc+N+Sg+Gen+PxSg3
mákso#sadji+Sem/Plc+N+Sg+Gen+PxSg3
málbma#gieddi+Sem/Plc+N+Sg+Gen+PxSg3
málmmahat+Sem/Plc+N+Sg+Gen+PxSg3
mánáid#ossodat+Sem/Org+Sem/Plc+N+Sg+Gen+PxSg3
mánáid#rávvehat+Sem/Org+Sem/Plc+N+Sg+Gen+PxSg3
mánáid#siida+Sem/Org+Sem/Plc+N+Sg+Gen+PxSg3
márkan#guovlu+Sem/Plc+N+Sg+Gen+PxSg3
márkan+Sem/Plc+N+Sg+Gen+PxSg3
márku+Sem/Plc+N+Sg+Gen+PxSg3
márska#eana+Sem/Plc+N+Sg+Gen+PxSg3
mátke#doaimmahat+Sem/Org+Sem/Plc+N+Sg+Gen+PxSg3
mátke#gávpi+Sem/Org+Sem/Plc+N+Sg+Gen+PxSg3
mátta#riika+Sem/Plc+N+Sg+Gen+PxSg3
mášen#latnja+Sem/Plc+N+Sg+Gen+PxSg3
máŋgen#latnja+Sem/Plc+N+Sg+Gen+PxSg3
mášin#latnja+Sem/Plc+N+Sg+Gen+PxSg3
nagir#laboratoria+Sem/Plc+N+Sg+Gen+PxSg3
nalca+N+Sg+Gen+PxSg3
namma#arkiiva+Sem/Org+Sem/Plc+N+Sg+Gen+PxSg3
nana#jiekŋa+Sem/Plc+N+Sg+Gen+PxSg3
nannán#jiehkki+Sem/Plc+N+Sg+Gen+PxSg3
nannán+Sem/Plc+N+Sg+Gen+PxSg3
nasjonála#galleriija+Sem/Org+Sem/Plc+N+Sg+Gen+PxSg3
našuvdna+Sem/Org+Sem/Plc+N+Sg+Gen+PxSg3
neahtta#báiki+Sem/Plc+N+Sg+Gen+PxSg3
neahtta#sadji+Sem/Plc+N+Sg+Gen+PxSg3
niitu+Sem/Plc+N+Sg+Gen+PxSg3
nisson#bargo#sadji+Sem/Plc+N+Sg+Gen+PxSg3
nissoniid#klinihkka+Sem/Org+Sem/Plc+N+Sg+Gen+PxSg3
njalli#lásis+Sem/Plc+N+Sg+Gen+PxSg3
njamahan#latnja+Sem/Plc+N+Sg+Gen+PxSg3
njearri+Sem/Plc+N+Sg+Gen+PxSg3
njejohat+Sem/Plc+N+Sg+Gen+PxSg3
njiejahat+Sem/Plc+N+Sg+Gen+PxSg3
njiejaldat+Sem/Plc+N+Sg+Gen+PxSg3
njoaiddu+Sem/Plc+N+Sg+Gen+PxSg3
njoalci+Sem/Hum+N+Sg+Gen+PxSg3
njoaski+Sem/Plc+N+Sg+Gen+PxSg3
njuobahat+Sem/Plc+N+Sg+Gen+PxSg3
njuoska#latnja+Sem/Plc+N+Sg+Gen+PxSg3
njuoskkadat#guovlu+Sem/Plc+N+Sg+Gen+PxSg3
njuovahat+Sem/Org+Sem/Plc+N+Sg+Gen+PxSg3
njálmmádat+Sem/Plc+N+Sg+Gen+PxSg3
njárbbin#eana+Sem/Plc+N+Sg+Gen+PxSg3
njárga+Sem/Plc+N+Sg+Gen+PxSg3
njárggastat+Sem/Plc+N+Sg+Gen+PxSg3
njárggaš+Sem/Plc+N+Sg+Gen+PxSg3
nohkkan#latnja+Sem/Plc+N+Sg+Gen+PxSg3
nuohttun#báiki+Sem/Plc+N+Sg+Gen+PxSg3
nuoladan#latnja+Sem/Plc+N+Sg+Gen+PxSg3
nuoraid#siida+Sem/Org+Sem/Plc+N+Sg+Gen+PxSg3
nuorri+Sem/Plc+N+Sg+Gen+PxSg3
nuorta#eana+Sem/Plc+N+Sg+Gen+PxSg3
nuorta#riika+Sem/Plc+Sem/Org+N+Sg+Gen+PxSg3
nuorta#siida+Sem/Org+Sem/Plc+N+Sg+Gen+PxSg3
nášuvdna+Sem/Org+Sem/Plc+N+Sg+Gen+PxSg3
náššuvdna+Sem/Org+Sem/Plc+N+Sg+Gen+PxSg3
oadjo#kantuvra+Sem/Org+Sem/Plc+N+Sg+Gen+PxSg3
oahpahan#laboratoria+Sem/Plc+N+Sg+Gen+PxSg3
oahpahan#latnja+Sem/Plc+N+Sg+Gen+PxSg3
oahpahat+Sem/Org+Sem/Plc+N+Sg+Gen+PxSg3
oahpaheaddje#latnja+Sem/Plc+N+Sg+Gen+PxSg3
oahpaheddjiid#latnja+Sem/Plc+N+Sg+Gen+PxSg3
oahpahus#departemeanta+Sem/Org+Sem/Plc+N+Sg+Gen+PxSg3
oahpahus#kantuvra+Sem/Org+Sem/Plc+N+Sg+Gen+PxSg3
oahpahus#latnja+Sem/Plc+N+Sg+Gen+PxSg3
oahpahus#ministeriija+Sem/Org+Sem/Plc+N+Sg+Gen+PxSg3
oahpahus#ossodat+Sem/Org+Sem/Plc+N+Sg+Gen+PxSg3
oahppan#báiki+Sem/Plc+N+Sg+Gen+PxSg3
oahppan#sadji+Sem/Plc+N+Sg+Gen+PxSg3
oahppo#institušuvdna+Sem/Org+Sem/Plc+N+Sg+Gen+PxSg3
oahppo#neavvo#guovddáš+Sem/Plc+Sem/Org+N+Sg+Gen+PxSg3
oahppo#sadji+Sem/Plc+N+Sg+Gen+PxSg3
oaidnin#guovlu+Sem/Plc+N+Sg+Gen+PxSg3
oaive#gávpot+Sem/Plc+N+Sg+Gen+PxSg3
oaivvoš#johka+Sem/Plc+N+Sg+Gen+PxSg3
oalge#johka+Sem/Plc+N+Sg+Gen+PxSg3
oalgi+Sem/Plc+N+Sg+Gen+PxSg3
oapme#bierggas#gávpi+Sem/Plc+Sem/Org+N+Sg+Gen+PxSg3
oarje#riika+Sem/Plc+Sem/Org+N+Sg+Gen+PxSg3
oarje#vuotna+Sem/Plc+N+Sg+Gen+PxSg3
oasse#stáhta+Sem/Org+Sem/Plc+N+Sg+Gen+PxSg3
oađđen#latnja+Sem/Plc+N+Sg+Gen+PxSg3
oađđen#sadji+Sem/Plc+N+Sg+Gen+PxSg3
oađđin#latnja+Sem/Plc+N+Sg+Gen+PxSg3
obdukšuvdna#latnja+Sem/Plc+N+Sg+Gen+PxSg3
observatora#sadji+Sem/Plc+N+Sg+Gen+PxSg3
ohppiid#latnja+Sem/Plc+N+Sg+Gen+PxSg3
okta#seaŋga#latnja+Sem/Plc+N+Sg+Gen+PxSg3
oktasaš#eana+Sem/Plc+N+Sg+Gen+PxSg3
oktasaš#guohton#eana+Sem/Plc+N+Sg+Gen+PxSg3
oktasaš#guohtun#eana+Sem/Plc+N+Sg+Gen+PxSg3
okto#latnja+Sem/Plc+N+Sg+Gen+PxSg3
okto#ráđđen#guovlu+Sem/Plc+N+Sg+Gen+PxSg3
olgo#buđaldan#areála+Sem/Plc+N+Sg+Gen+PxSg3
olgo#báiki+Sem/Plc+N+Sg+Gen+PxSg3
olgo#eana+Sem/Plc+N+Sg+Gen+PxSg3
olgo#riika#departemeanta+Sem/Org+Sem/Plc+N+Sg+Gen+PxSg3
olgo#riika+Sem/Plc+Sem/Org+N+Sg+Gen+PxSg3
olgodaddan#guovlu+Sem/Plc+N+Sg+Gen+PxSg3
oljo#gieddi+Sem/Plc+N+Sg+Gen+PxSg3
olli+Sem/Plc+N+Sg+Gen+PxSg3
oppalaš#eana+Sem/Plc+N+Sg+Gen+PxSg3
organisašun#ossodat+Sem/Org+Sem/Plc+N+Sg+Gen+PxSg3
orohat+Sem/Plc+Sem/Org+N+Sg+Gen+PxSg3
orrun#báiki+Sem/Plc+N+Sg+Gen+PxSg3
orrun#latnja+Sem/Plc+N+Sg+Gen+PxSg3
orrun#sadji+Sem/Plc+N+Sg+Gen+PxSg3
orustan#guovlu+Sem/Plc+N+Sg+Gen+PxSg3
orustan#sadji+Sem/Plc+N+Sg+Gen+PxSg3
ossodat#kantuvra+Sem/Org+Sem/Plc+N+Sg+Gen+PxSg3
ossodat+Sem/Org+Sem/Plc+N+Sg+Gen+PxSg3
ovda#gávpot+Sem/Plc+N+Sg+Gen+PxSg3
ovda#kantuvra+Sem/Org+Sem/Plc+N+Sg+Gen+PxSg3
ovda#oidin#sadji+Sem/Plc+N+Sg+Gen+PxSg3
ovddal#boahtin#sadji+Sem/Plc+N+Sg+Gen+PxSg3
ovdánan#avádat+Sem/Plc+N+Sg+Gen+PxSg3
ovtta#olbmo#latnja+Sem/Plc+N+Sg+Gen+PxSg3
ođas#doaimmahat+Sem/Org+Sem/Plc+N+Sg+Gen+PxSg3
ođas#doaimmahus+Sem/Org+Sem/Plc+N+Sg+Gen+PxSg3
ođđa#doallo#huksen#guovlu+Sem/Plc+N+Sg+Gen+PxSg3
paradiijás+Sem/Plc+N+Sg+Gen+PxSg3
paradiisa+Sem/Plc+N+Sg+Gen+PxSg3
paradiás+Sem/Plc+N+Sg+Gen+PxSg3
parfymeriija+Sem/Org+Sem/Plc+N+Sg+Gen+PxSg3
personála#kantuvra+Sem/Org+Sem/Plc+N+Sg+Gen+PxSg3
poasta#kantuvra+Sem/Plc+N+Sg+Gen+PxSg3
poliklinihkka+Sem/Org+Sem/Plc+N+Sg+Gen+PxSg3
politiija#departemeanta+Sem/Org+Sem/Plc+N+Sg+Gen+PxSg3
politiija#guovlu+Sem/Plc+N+Sg+Gen+PxSg3
prentehus+Sem/Org+Sem/Plc+N+Sg+Gen+PxSg3
presseriija+Sem/Org+Sem/Plc+N+Sg+Gen+PxSg3
priváhta#skuvla+Sem/Org+Sem/Plc+N+Sg+Gen+PxSg3
proavás#suohkan+Sem/Plc+Sem/Org+N+Sg+Gen+PxSg3
prospekteren#ossodat+Sem/Org+Sem/Plc+N+Sg+Gen+PxSg3
provinsa+Sem/Org+Sem/Plc+N+Sg+Gen+PxSg3
pubba+Sem/Plc+N+Sg+Gen+PxSg3
páhpa#skuvla+Sem/Org+Sem/Plc+N+Sg+Gen+PxSg3
párken#sadji+Sem/Plc+N+Sg+Gen+PxSg3
rabies#riika+Sem/Plc+Sem/Org+N+Sg+Gen+PxSg3
radde#eana+Sem/Plc+N+Sg+Gen+PxSg3
raffinaderiija+Sem/Org+Sem/Plc+N+Sg+Gen+PxSg3
raffineriija+Sem/Org+Sem/Plc+N+Sg+Gen+PxSg3
rahkadas+Sem/Plc+N+Sg+Gen+PxSg3
reakčá+Sem/Plc+N+Sg+Gen+PxSg3
reašši+Sem/Plc+N+Sg+Gen+PxSg3
redakšuvdna+Sem/Org+Sem/Plc+N+Sg+Gen+PxSg3
rederiija+Sem/Org+Sem/Plc+N+Sg+Gen+PxSg3
regiovdna#departemeanta+Sem/Org+Sem/Plc+N+Sg+Gen+PxSg3
regiovdna+Sem/Plc+N+Sg+Gen+PxSg3
registreren#kantuvra+Sem/Org+Sem/Plc+N+Sg+Gen+PxSg3
registtar#guovddáš+Sem/Org+Sem/Plc+N+Sg+Gen+PxSg3
rekruhtta#skuvla+Sem/Org+Sem/Plc+N+Sg+Gen+PxSg3
rentehat+Sem/Org+Sem/Plc+N+Sg+Gen+PxSg3
rentehus+Sem/Org+Sem/Plc+N+Sg+Gen+PxSg3
reserváhtta+Sem/Plc+N+Sg+Gen+PxSg3
restauráŋŋa+Sem/Org+Sem/Plc+N+Sg+Gen+PxSg3
restoráŋŋa+Sem/Org+Sem/Plc+N+Sg+Gen+PxSg3
resursa#guovddáš+Sem/Org+Sem/Plc+N+Sg+Gen+PxSg3
reviira+Sem/Plc+N+Sg+Gen+PxSg3
riddo#báiki+Sem/Plc+N+Sg+Gen+PxSg3
riddo#departemeanta+Sem/Org+Sem/Plc+N+Sg+Gen+PxSg3
riddo#guovlu+Sem/Plc+N+Sg+Gen+PxSg3
riddo#gáddi+Sem/Plc+N+Sg+Gen+PxSg3
riddo#sámi#siida+Sem/Org+Sem/Plc+N+Sg+Gen+PxSg3
riddu+Sem/Plc+Sem/Wthr+N+Sg+Gen+PxSg3
riegádahttin#latnja+Sem/Plc+N+Sg+Gen+PxSg3
riehppi+Sem/Plc+N+Sg+Gen+PxSg3
riekte#latnja+Sem/Plc+N+Sg+Gen+PxSg3
riekte#veahkke#kantuvra+Sem/Org+Sem/Plc+N+Sg+Gen+PxSg3
riepmo#latnja+Sem/Plc+N+Sg+Gen+PxSg3
riibadahttin#fabrihkka+Sem/Org+Sem/Plc+N+Sg+Gen+PxSg3
riidi+Sem/Plc+N+Sg+Gen+PxSg3
riika+Sem/Plc+Sem/Org+N+Sg+Gen+PxSg3
riikka#arkiiva+Sem/Org+Sem/Plc+N+Sg+Gen+PxSg3
rivdnji+Sem/Plc+N+Sg+Gen+PxSg3
rivot+Sem/Plc+N+Sg+Gen+PxSg3
rivut+Sem/Plc+N+Sg+Gen+PxSg3
riššo#latnja+Sem/Plc+N+Sg+Gen+PxSg3
riššu#latnja+Sem/Plc+N+Sg+Gen+PxSg3
roamsi+Sem/Plc+N+Sg+Gen+PxSg3
roavvi+Sem/Plc+N+Sg+Gen+PxSg3
roggi+Sem/Plc+N+Sg+Gen+PxSg3
rohtu+Sem/Plc+N+Sg+Gen+PxSg3
rohči+Sem/Plc+N+Sg+Gen+PxSg3
rokkádat+Sem/Plc+N+Sg+Gen+PxSg3
rokkástat+Sem/Plc+N+Sg+Gen+PxSg3
rudne#gáddi+Sem/Plc+N+Sg+Gen+PxSg3
ruhta#doallo#ossodat+Sem/Org+Sem/Plc+N+Sg+Gen+PxSg3
ruhta#kantuvra+Sem/Org+Sem/Plc+N+Sg+Gen+PxSg3
ruovddáš+Sem/Plc+N+Sg+Gen+PxSg3
ruovtto#goatnil+Sem/Plc+N+Sg+Gen+PxSg3
ruovttot+Sem/Hum+Sem/Ani+Sem/Plc+N+Sg+Gen+PxSg3
ruovttu#báiki+Sem/Plc+N+Sg+Gen+PxSg3
ruovttu#eana+Sem/Plc+N+Sg+Gen+PxSg3
ruovttu#gieddi+Sem/Plc+N+Sg+Gen+PxSg3
ruovttu#guovlu+Sem/Plc+N+Sg+Gen+PxSg3
ruovttu#hálddahus+Sem/Org+Sem/Plc+N+Sg+Gen+PxSg3
ruovttu#riika+Sem/Org+Sem/Plc+N+Sg+Gen+PxSg3
ruovttu#veahkke#kantuvra+Sem/Org+Sem/Plc+N+Sg+Gen+PxSg3
ruska#báiki+Sem/Plc+N+Sg+Gen+PxSg3
ružžu+Sem/Plc+N+Sg+Gen+PxSg3
rádja#johka+Sem/Plc+N+Sg+Gen+PxSg3
rádjan#báiki+Sem/Plc+N+Sg+Gen+PxSg3
rádje#gávpi+Sem/Org+Sem/Plc+N+Sg+Gen+PxSg3
rádje#johka+Sem/Plc+N+Sg+Gen+PxSg3
rádjo#latnja+Sem/Plc+N+Sg+Gen+PxSg3
rámbuvra+Sem/Plc+N+Sg+Gen+PxSg3
rámbuvri+Sem/Plc+N+Sg+Gen+PxSg3
rámšku+Sem/Plc+N+Sg+Gen+PxSg3
rámšu+Sem/Plc+N+Sg+Gen+PxSg3
ránnjá#riika+Sem/Org+Sem/Plc+N+Sg+Gen+PxSg3
ránná#riika+Sem/Org+Sem/Plc+N+Sg+Gen+PxSg3
rásse#gieddi+Sem/Plc+N+Sg+Gen+PxSg3
rávdnje#biire+Sem/Org+Sem/Plc+N+Sg+Gen+PxSg3
rávdnji+Sem/Plc+N+Sg+Gen+PxSg3
ráŋggáštus#báiki+Sem/Plc+N+Sg+Gen+PxSg3
røntgen#latnja+Sem/Plc+N+Sg+Gen+PxSg3
røntgen#ossodat+Sem/Org+Sem/Plc+N+Sg+Gen+PxSg3
sadji+Sem/Plc+N+Sg+Gen+PxSg3
sahte#sadji+Sem/Plc+N+Sg+Gen+PxSg3
sanitára#latnja+Sem/Plc+N+Sg+Gen+PxSg3
savu+Sem/Plc+N+Sg+Gen+PxSg3
savvon+Sem/Plc+N+Sg+Gen+PxSg3
seaibbuš+Sem/Plc+N+Sg+Gen+PxSg3
seaivun#sadji+Sem/Plc+N+Sg+Gen+PxSg3
seaivva#sadji+Sem/Plc+N+Sg+Gen+PxSg3
seakkis+Sem/Plc+N+Sg+Gen+PxSg3
searvadahttin#departemeanta+Sem/Org+Sem/Plc+N+Sg+Gen+PxSg3
seasto#báŋku+Sem/Org+Sem/Plc+N+Sg+Gen+PxSg3
seaŋga#báiki+Sem/Plc+N+Sg+Gen+PxSg3
seaŋga#latnja+Sem/Plc+N+Sg+Gen+PxSg3
sekšuvdna+Sem/Org+Sem/Plc+N+Sg+Gen+PxSg3
seminára#latnja+Sem/Plc+N+Sg+Gen+PxSg3
service#torg+Sem/Org+Sem/Plc+N+Sg+Gen+PxSg3
servis#torg+Sem/Org+Sem/Plc+N+Sg+Gen+PxSg3
servodat#farmasiija+Sem/Org+Sem/Plc+N+Sg+Gen+PxSg3
servvodat#farmasiija+Sem/Org+Sem/Plc+N+Sg+Gen+PxSg3
sevdnjes#latnja+Sem/Plc+N+Sg+Gen+PxSg3
sierra#bibliotehka+Sem/Org+Sem/Plc+N+Sg+Gen+PxSg3
sierra#eaiggát#eana+Sem/Plc+N+Sg+Gen+PxSg3
sierra#guovlu+Sem/Plc+N+Sg+Gen+PxSg3
sierranahttin#seaŋga#latnja+Sem/Plc+N+Sg+Gen+PxSg3
siida+Sem/Org+Sem/Plc+N+Sg+Gen+PxSg3
sirkus+Sem/Org+Sem/Plc+N+Sg+Gen+PxSg3
sis#dávda#ossodat+Sem/Org+Sem/Plc+N+Sg+Gen+PxSg3
sis#eana+Sem/Plc+N+Sg+Gen+PxSg3
sis#eatnan#gilli+Sem/Plc+N+Sg+Gen+PxSg3
sis#eatnan#siida+Sem/Plc+Sem/Org+N+Sg+Gen+PxSg3
sis#riika+Sem/Plc+Sem/Org+N+Sg+Gen+PxSg3
sis#áššiid#ministeriija+Sem/Org+Sem/Plc+N+Sg+Gen+PxSg3
siskkin#vađđa+Sem/Plc+N+Sg+Gen+PxSg3
sitno#eana+Sem/Plc+N+Sg+Gen+PxSg3
sitnu#áhpi+Sem/Plc+N+Sg+Gen+PxSg3
skearri+Sem/Plc+N+Sg+Gen+PxSg3
skearro#gávpi+Sem/Org+Sem/Plc+N+Sg+Gen+PxSg3
skieras+Sem/Plc+Sem/Hum+N+Sg+Gen+PxSg3
lávggohat+Sem/Plc+N+Sg+Gen+PxSg3
skoahppa+Sem/Plc+N+Sg+Gen+PxSg3
skoalta#báiki+Sem/Plc+N+Sg+Gen+PxSg3
skoarro#johka+Sem/Plc+N+Sg+Gen+PxSg3
skoarru+Sem/Plc+N+Sg+Gen+PxSg3
skredderiija+Sem/Org+Sem/Plc+N+Sg+Gen+PxSg3
skuitu+Sem/Plc+Sem/Ani+N+Sg+Gen+PxSg3
skurči+Sem/Plc+N+Sg+Gen+PxSg3
skurču+Sem/Plc+N+Sg+Gen+PxSg3
skuvla#biire+Sem/Plc+Sem/Org+N+Sg+Gen+PxSg3
skuvla#doaimmahat+Sem/Org+Sem/Plc+N+Sg+Gen+PxSg3
skuvla#guovddáš+Sem/Org+Sem/Plc+N+Sg+Gen+PxSg3
skuvla#kantuvra+Sem/Org+Sem/Plc+N+Sg+Gen+PxSg3
skuvla#latnja+Sem/Plc+N+Sg+Gen+PxSg3
skuvla#ossodat+Sem/Org+Sem/Plc+N+Sg+Gen+PxSg3
skuvla+Sem/Org+Sem/Plc+N+Sg+Gen+PxSg3
skuvlen#guovddáš+Sem/Org+Sem/Plc+N+Sg+Gen+PxSg3
skáidi+Sem/Plc+N+Sg+Gen+PxSg3
smávva#gávpi+Sem/Org+Sem/Plc+N+Sg+Gen+PxSg3
snihkken#latnja+Sem/Plc+N+Sg+Gen+PxSg3
soahke#vuovdi+Sem/Plc+N+Sg+Gen+PxSg3
soajáš+Sem/Plc+N+Sg+Gen+PxSg3
soavvu+Sem/Plc+N+Sg+Gen+PxSg3
solde#eana+Sem/Plc+N+Sg+Gen+PxSg3
soldi+Sem/Plc+N+Sg+Gen+PxSg3
sorbme#báiki+Sem/Plc+N+Sg+Gen+PxSg3
sosiála#departemeanta+Sem/Org+Sem/Plc+N+Sg+Gen+PxSg3
sosiála#doaimmahat+Sem/Org+Sem/Plc+N+Sg+Gen+PxSg3
sosiála#hálddahus+Sem/Org+Sem/Plc+N+Sg+Gen+PxSg3
sosiála#kantuvra+Sem/Org+Sem/Plc+N+Sg+Gen+PxSg3
sosiála#ossodat+Sem/Org+Sem/Plc+N+Sg+Gen+PxSg3
stašuvdna+Sem/Plc+N+Sg+Gen+PxSg3
stealli+Sem/Plc+N+Sg+Gen+PxSg3
stealládat+Sem/Plc+N+Sg+Gen+PxSg3
steallástat+Sem/Plc+N+Sg+Gen+PxSg3
stellen#culci+N+Sg+Gen+PxSg3
stivra#sadji+Sem/Plc+N+Sg+Gen+PxSg3
stoahkan#areála+Sem/Plc+N+Sg+Gen+PxSg3
stuorra#gávpi+Sem/Org+Sem/Plc+N+Sg+Gen+PxSg3
stuorra#gávpot+Sem/Plc+Sem/Org+N+Sg+Gen+PxSg3
stábba#sáidi+Sem/Plc+N+Sg+Gen+PxSg3
stáhta#arkiiva+Sem/Org+Sem/Plc+N+Sg+Gen+PxSg3
stáhta#eana+Sem/Plc+N+Sg+Gen+PxSg3
stáhta#internáhta+Sem/Org+Sem/Plc+N+Sg+Gen+PxSg3
stáhta#ossodat+Sem/Org+Sem/Plc+N+Sg+Gen+PxSg3
stáhta#ruhta#ministeriija+Sem/Org+Sem/Plc+N+Sg+Gen+PxSg3
stáhta#vuovdi+Sem/Plc+N+Sg+Gen+PxSg3
stáhta+Sem/Org+Sem/Plc+N+Sg+Gen+PxSg3
stálle#doaimmahat+Sem/Org+Sem/Plc+N+Sg+Gen+PxSg3
stálo#njárga+Sem/Plc+N+Sg+Gen+PxSg3
sulloš+Sem/Plc+N+Sg+Gen+PxSg3
suodjalan#vuovdi+Sem/Plc+N+Sg+Gen+PxSg3
suodjalus#departemeanta+Sem/Org+Sem/Plc+N+Sg+Gen+PxSg3
suodje#báiki+Sem/Plc+N+Sg+Gen+PxSg3
suodje#vuovdi+Sem/Plc+N+Sg+Gen+PxSg3
suohkan+Sem/Org+Sem/Plc+N+Sg+Gen+PxSg3
suohpa+Sem/Plc+N+Sg+Gen+PxSg3
suohpáš+Sem/Plc+N+Sg+Gen+PxSg3
suolo#čoahkáš+Sem/Plc+N+Sg+Gen+PxSg3
suolu+Sem/Plc+N+Sg+Gen+PxSg3
suonjar#divššohat+Sem/Org+Sem/Plc+N+Sg+Gen+PxSg3
suorri+Sem/Plc+N+Sg+Gen+PxSg3
suotnju+Sem/Plc+N+Sg+Gen+PxSg3
suovka+Sem/Plc+N+Sg+Gen+PxSg3
sáme#vearro#duottar+Sem/Plc+N+Sg+Gen+PxSg3
sátne#vuorká+Sem/Plc+N+Sg+Gen+PxSg3
sátto#bodni+Sem/Plc+N+Sg+Gen+PxSg3
sátto#gáddi+Sem/Plc+N+Sg+Gen+PxSg3
sátto#áhpi+Sem/Plc+N+Sg+Gen+PxSg3
sáđgi+Sem/Plc+N+Sg+Gen+PxSg3
taiga+Sem/Plc+N+Sg+Gen+PxSg3
tapisseriija+Sem/Org+Sem/Plc+N+Sg+Gen+PxSg3
tele#guovddáš+Sem/Plc+N+Sg+Gen+PxSg3
telefon#guovddáš+Sem/Plc+N+Sg+Gen+PxSg3
territoria+Sem/Plc+N+Sg+Gen+PxSg3
teáhter+Sem/Org+Sem/Plc+N+Sg+Gen+PxSg3
toleránsa#guovlu+Sem/Plc+N+Sg+Gen+PxSg3
tomta+Sem/Plc+N+Sg+Gen+PxSg3
tuollu+Sem/Org+Sem/Plc+N+Sg+Gen+PxSg3
turista#báiki+Sem/Plc+N+Sg+Gen+PxSg3
tákse#orustan#sadji+Sem/Plc+N+Sg+Gen+PxSg3
uniovdna+Sem/Org+Sem/Plc+N+Sg+Gen+PxSg3
universitehta#areála+Sem/Plc+N+Sg+Gen+PxSg3
uvja#báiki+Sem/Plc+N+Sg+Gen+PxSg3
vahát#laboratoria+Sem/Org+Sem/Plc+N+Sg+Gen+PxSg3
vađđa+Sem/Plc+N+Sg+Gen+PxSg3
veaddin#sadji+Sem/Plc+N+Sg+Gen+PxSg3
veahkke#skuvla+Sem/Org+Sem/Plc+N+Sg+Gen+PxSg3
vearra+Sem/Plc+N+Sg+Gen+PxSg3
vearro#direktoráhtta+Sem/Org+Sem/Plc+N+Sg+Gen+PxSg3
vearro#doaimmahat+Sem/Org+Sem/Plc+N+Sg+Gen+PxSg3
vearro#duottar+Sem/Plc+N+Sg+Gen+PxSg3
vearro#eana+Sem/Plc+N+Sg+Gen+PxSg3
vearstá+Sem/Org+Sem/Plc+N+Sg+Gen+PxSg3
veatta#sadji+Sem/Plc+N+Sg+Gen+PxSg3
veive#culci+N+Sg+Gen+PxSg3
verdde#skuvla+Sem/Org+Sem/Plc+N+Sg+Gen+PxSg3
verstá+Sem/Org+Sem/Plc+N+Sg+Gen+PxSg3
vielmmis+Sem/Plc+N+Sg+Gen+PxSg3
vielti+Sem/Plc+N+Sg+Gen+PxSg3
vierro#eana+Sem/Plc+N+Sg+Gen+PxSg3
viervá+Sem/Plc+Sem/Time+N+Sg+Gen+PxSg3
viesso#doallo#ossodat+Sem/Org+Sem/Plc+N+Sg+Gen+PxSg3
viesso#sadji+Sem/Plc+N+Sg+Gen+PxSg3
viesttar#bađa#eana+Sem/Plc+N+Sg+Gen+PxSg3
vihildan#fierbme#sadji+Sem/Plc+N+Sg+Gen+PxSg3
vinta#latnja+Sem/Plc+N+Sg+Gen+PxSg3
virdi+Sem/Plc+N+Sg+Gen+PxSg3
virge#guovlu+Sem/Plc+N+Sg+Gen+PxSg3
virkkosmahttin#guovlu+Sem/Plc+N+Sg+Gen+PxSg3
vujohat#jeaggi+Sem/Plc+N+Sg+Gen+PxSg3
vujohat+Sem/Plc+N+Sg+Gen+PxSg3
vuodjen#kantuvra+Sem/Org+Sem/Plc+N+Sg+Gen+PxSg3
vuodjin#guovlu+Sem/Plc+N+Sg+Gen+PxSg3
vuodjin#kantuvra+Sem/Org+Sem/Plc+N+Sg+Gen+PxSg3
vuodjin#skuvla+Sem/Org+Sem/Plc+N+Sg+Gen+PxSg3
vuohppi+Sem/Plc+N+Sg+Gen+PxSg3
vuohppi+Sem/Plc+N+Sg+Gen+PxSg3
vuoiŋŋadan#sadji+Sem/Plc+N+Sg+Gen+PxSg3
vuoiŋŋastan#latnja+Sem/Plc+N+Sg+Gen+PxSg3
vuoiŋŋastan#sadji+Sem/Plc+N+Sg+Gen+PxSg3
vuojadan#sadji+Sem/Plc+N+Sg+Gen+PxSg3
vuoksá#doarrun#báiki+Sem/Plc+N+Sg+Gen+PxSg3
vuoksá+Sem/Plc+N+Sg+Gen+PxSg3
vuolgin#báiki+Sem/Plc+N+Sg+Gen+PxSg3
vuolle#riika+Sem/Org+Sem/Plc+N+Sg+Gen+PxSg3
vuolládat+Sem/Plc+N+Sg+Gen+PxSg3
vuomuš+Sem/Plc+N+Sg+Gen+PxSg3
vuomádat+Sem/Plc+N+Sg+Gen+PxSg3
vuonaš+Sem/Plc+N+Sg+Gen+PxSg3
vuopme#gilli+Sem/Plc+N+Sg+Gen+PxSg3
vuopmi+Sem/Plc+N+Sg+Gen+PxSg3
vuordin#latnja+Sem/Plc+N+Sg+Gen+PxSg3
vuordin#sadji+Sem/Plc+N+Sg+Gen+PxSg3
vuorká#sadji+Sem/Plc+N+Sg+Gen+PxSg3
vuorká+Sem/Plc+N+Sg+Gen+PxSg3
vuorro#latnja+Sem/Plc+N+Sg+Gen+PxSg3
vuoste#eana+Sem/Plc+N+Sg+Gen+PxSg3
vuosttu+Sem/Plc+N+Sg+Gen+PxSg3
vuostái#váldin#stašuvdna+Sem/Plc+N+Sg+Gen+PxSg3
vuostálat+Sem/Plc+N+Sg+Gen+PxSg3
vuotna#gilli+Sem/Plc+N+Sg+Gen+PxSg3
vuotna#guovlu+Sem/Plc+N+Sg+Gen+PxSg3
vuotna#gáddi+Sem/Plc+N+Sg+Gen+PxSg3
vuotna+Sem/Plc+N+Sg+Gen+PxSg3
vuovde#areála+Sem/Plc+N+Sg+Gen+PxSg3
vuovde#eana+Sem/Plc+N+Sg+Gen+PxSg3
vuovde#gilvin#guovlu+Sem/Plc+N+Sg+Gen+PxSg3
vuovde#jeaggi+Sem/Plc+N+Sg+Gen+PxSg3
vuovde#ossodat+Sem/Org+Sem/Plc+N+Sg+Gen+PxSg3
vuovdi+Sem/Plc+N+Sg+Gen+PxSg3
vuovdin#báiki+Sem/Plc+N+Sg+Gen+PxSg3
vuoššahat+Sem/Plc+N+Sg+Gen+PxSg3
vuođđo#bákte#guovlu+Sem/Plc+N+Sg+Gen+PxSg3
vupmodat+Sem/Plc+N+Sg+Gen+PxSg3
vustolat+Sem/Plc+N+Sg+Gen+PxSg3
vádjagas+Sem/Plc+N+Sg+Gen+PxSg3
váfistan#avádat+Sem/Plc+N+Sg+Gen+PxSg3
vággi+Sem/Plc+N+Sg+Gen+PxSg3
váhki+Sem/Plc+N+Sg+Gen+PxSg3
váhnen#eana+Sem/Plc+N+Sg+Gen+PxSg3
váldo#báiki+Sem/Plc+N+Sg+Gen+PxSg3
váldo#kantuvra+Sem/Org+Sem/Plc+N+Sg+Gen+PxSg3
váldo#áhpi+Sem/Plc+N+Sg+Gen+PxSg3
válga#biire+Sem/Org+Sem/Plc+N+Sg+Gen+PxSg3
válga#kantuvra+Sem/Org+Sem/Plc+N+Sg+Gen+PxSg3
válga#latnja+Sem/Plc+N+Sg+Gen+PxSg3
válsa#doaimmahat+Sem/Org+Sem/Plc+N+Sg+Gen+PxSg3
vánddardan#guovddáš+Sem/Org+Sem/Plc+N+Sg+Gen+PxSg3
vánddardan#guovlu+Sem/Plc+N+Sg+Gen+PxSg3
várddo#báiki+Sem/Plc+N+Sg+Gen+PxSg3
várdu+Sem/Plc+N+Sg+Gen+PxSg3
várre#eana+Sem/Plc+N+Sg+Gen+PxSg3
várre#luohkká+Sem/Plc+N+Sg+Gen+PxSg3
váráiduhttin#kantuvra+Sem/Org+Sem/Plc+N+Sg+Gen+PxSg3
váráiduhttin#ossodat+Sem/Org+Sem/Plc+N+Sg+Gen+PxSg3
web#báiki+Sem/Plc+N+Sg+Gen+PxSg3
ádju+Sem/Plc+N+Sg+Gen+PxSg3
áhpe#guolle#báiki+Sem/Plc+N+Sg+Gen+PxSg3
áhpe#gáddi+Sem/Plc+N+Sg+Gen+PxSg3
áhpi+Sem/Plc+N+Sg+Gen+PxSg3
áhpparasGen+Sem/Plc+N+Sg+Gen+PxSg3
áhpparašGen+Sem/Plc+N+Sg+Gen+PxSg3
áibmo#latnja+Sem/Plc+N+Sg+Gen+PxSg3
áige#ortnet#arkiiva+Sem/Org+Sem/Plc+N+Sg+Gen+PxSg3
ájastat+Sem/Plc+N+Sg+Gen+PxSg3
áksil#culci+N+Sg+Gen+PxSg3
álbmogis#hálddašan#guovlu+Sem/Plc+Sem/Org+N+Sg+Gen+PxSg3
álbmot#meahcci+Sem/Plc+N+Sg+Gen+PxSg3
álbmot#viđa#vuovdi+Sem/Plc+N+Sg+Gen+PxSg3
áldo#siida+Sem/Org+Sem/Plc+N+Sg+Gen+PxSg3
álgo#vuovdi+Sem/Plc+N+Sg+Gen+PxSg3
álgo#álbmot#guovddáš+Sem/Org+Sem/Plc+N+Sg+Gen+PxSg3
álgo#álbmot#guovlu+Sem/Plc+N+Sg+Gen+PxSg3
álli+Sem/Plc+N+Sg+Gen+PxSg3
ámmát#doaimmahat+Sem/Org+Sem/Plc+N+Sg+Gen+PxSg3
ámmát#skuvla+Sem/Org+Sem/Plc+N+Sg+Gen+PxSg3
ámta#diggi+Sem/Org+Sem/Plc+N+Sg+Gen+PxSg3
ámta+Sem/Org+Sem/Plc+N+Sg+Gen+PxSg3
árbe#eana+Sem/Plc+N+Sg+Gen+PxSg3
árran#gáddi+Sem/Plc+N+Sg+Gen+PxSg3
ásodat#areála+Sem/Plc+N+Sg+Gen+PxSg3
ásodat#báiki+Sem/Plc+N+Sg+Gen+PxSg3
ássan#avádat+Sem/Plc+N+Sg+Gen+PxSg3
ássan#báiki+Sem/Plc+N+Sg+Gen+PxSg3
ássan#guovddáš+Sem/Org+Sem/Plc+N+Sg+Gen+PxSg3
ássan#guovlu+Sem/Plc+N+Sg+Gen+PxSg3
ássan#sadji+Sem/Plc+N+Sg+Gen+PxSg3
ávdagas+Sem/Plc+N+Sg+Gen+PxSg3
ávgadas+Sem/Plc+N+Sg+Gen+PxSg3
ávnnas#latnja+Sem/Plc+N+Sg+Gen+PxSg3
ávži+Sem/Plc+N+Sg+Gen+PxSg3
ávžu+Sem/Plc+N+Sg+Gen+PxSg3
ášše#arkiiva+Sem/Org+Sem/Plc+N+Sg+Gen+PxSg3
áššáskuhttin#diggi+Sem/Org+Sem/Plc+N+Sg+Gen+PxSg3
šaddadan#latnja+Sem/Plc+N+Sg+Gen+PxSg3
šaddan#eana+Sem/Plc+N+Sg+Gen+PxSg3
šaddan#guovlu+Sem/Plc+N+Sg+Gen+PxSg3
šaddan#sadji+Sem/Plc+N+Sg+Gen+PxSg3
šaddo#gearde#avvi+Sem/Plc+N+Sg+Gen+PxSg3
čahca+Sem/Plc+N+Sg+Gen+PxSg3
čakča#eana+Sem/Plc+N+Sg+Gen+PxSg3
čalbme#ossodat+Sem/Org+Sem/Plc+N+Sg+Gen+PxSg3
čalmmus+Sem/Plc+N+Sg+Gen+PxSg3
čavil+Sem/Plc+N+Sg+Gen+PxSg3
čearru+Sem/Plc+Sem/Org+N+Sg+Gen+PxSg3
čiehka#báiki+Sem/Plc+N+Sg+Gen+PxSg3
čiekŋalas+Sem/Plc+N+Sg+Gen+PxSg3
čiekčan#sadji+Sem/Plc+N+Sg+Gen+PxSg3
čielggádat+Sem/Plc+N+Sg+Gen+PxSg3
čielti+Sem/Org+Sem/Plc+N+Sg+Gen+PxSg3
čierri+Sem/Plc+N+Sg+Gen+PxSg3
šilljo#biras+Sem/Plc+N+Sg+Gen+PxSg3
šilljo#gieddi+Sem/Plc+N+Sg+Gen+PxSg3
širan#latnja+Sem/Plc+N+Sg+Gen+PxSg3
čiŋahan#latnja+Sem/Plc+N+Sg+Gen+PxSg3
šleađđu+Sem/Plc+N+Sg+Gen+PxSg3
šnjoalci+Sem/Hum+N+Sg+Gen+PxSg3
čoahkkanan#báiki+Sem/Plc+N+Sg+Gen+PxSg3
čoahkke#báiki+Sem/Plc+N+Sg+Gen+PxSg3
čoahkkin#latnja+Sem/Plc+N+Sg+Gen+PxSg3
čoalbmi+Sem/Plc+N+Sg+Gen+PxSg3
čoarve#nalca+N+Sg+Gen+PxSg3
čoaskudan#latnja+Sem/Plc+N+Sg+Gen+PxSg3
čohkka#jiehkki+Sem/Plc+N+Sg+Gen+PxSg3
čohkkán#sadji+Sem/Plc+N+Sg+Gen+PxSg3
čohkohallan#latnja+Sem/Plc+N+Sg+Gen+PxSg3
čolde#eana+Sem/Plc+N+Sg+Gen+PxSg3
čorgen#ossodat+Sem/Org+Sem/Plc+N+Sg+Gen+PxSg3
čoska+Sem/Org+Sem/Plc+N+Sg+Gen+PxSg3
čunu#mielli+Sem/Plc+N+Sg+Gen+PxSg3
čuoggun#sadji+Sem/Plc+N+Sg+Gen+PxSg3
čuolahat+Sem/Plc+N+Sg+Gen+PxSg3
čuomas#latnja+Sem/Plc+N+Sg+Gen+PxSg3
čuovga#bodni+Sem/Plc+N+Sg+Gen+PxSg3
čuovvun#arkiiva+Sem/Org+Sem/Plc+N+Sg+Gen+PxSg3
čuožžun#báiki+Sem/Plc+N+Sg+Gen+PxSg3
čáhce#doaimmahat+Sem/Org+Sem/Plc+N+Sg+Gen+PxSg3
čáhce#eana+Sem/Plc+N+Sg+Gen+PxSg3
čáhce#fápmo#lágádus+Sem/Org+Sem/Plc+N+Sg+Gen+PxSg3
čáhce#jeaggi+Sem/Plc+N+Sg+Gen+PxSg3
čáhce#juoga+Sem/Plc+N+Sg+Gen+PxSg3
čáhce#juohku+Sem/Plc+N+Sg+Gen+PxSg3
čáhcádat+Sem/Plc+N+Sg+Gen+PxSg3
čállin#latnja+Sem/Plc+N+Sg+Gen+PxSg3
šálten#latnja+Sem/Plc+N+Sg+Gen+PxSg3
čávda#bodni+Sem/Plc+N+Sg+Gen+PxSg3
šávda#bodni+Sem/Plc+N+Sg+Gen+PxSg3
čázi#aláš+Sem/Plc+N+Sg+Gen+PxSg3
rádja#guovlu+Sem/Plc+N+Sg+Gen+PxSg3
mearra#guovlu+Sem/Plc+N+Sg+Gen+PxSg3
lagas#radio+Sem/Org+Sem/Plc+N+Sg+Gen+PxSg3
vuojadan#báiki+Sem/Plc+N+Sg+Gen+PxSg3
kultur#kantuvra+Sem/Org+Sem/Plc+N+Sg+Gen+PxSg3
dihtor#latnja+Sem/Plc+N+Sg+Gen+PxSg3
ovdáneaddji#riika+Sem/Plc+Sem/Org+N+Sg+Gen+PxSg3
balča+N+Sg+Gen+PxSg3
boalči+Sem/Hum+N+Sg+Gen+PxSg3
bulččas+N+Sg+Gen+PxSg3
gonagas#čoalči+N+Sg+Gen+PxSg3
guolbba#čoalči+N+Sg+Gen+PxSg3
jeagge#čoalči+N+Sg+Gen+PxSg3
juolge#čelččen+N+Sg+Gen+PxSg3
njalči+N+Sg+Gen+PxSg3
skealčča#smáhkka+N+Sg+Gen+PxSg3
smealčča+N+Sg+Gen+PxSg3
smilče#gorri+N+Sg+Gen+PxSg3
smilče#lohku+N+Sg+Gen+PxSg3
smilče#čiehka+N+Sg+Gen+PxSg3
smilči+N+Sg+Gen+PxSg3
spálču+Sem/Ani+N+Sg+Gen+PxSg3
spálčá#muoddá+N+Sg+Gen+PxSg3
spálčá+N+Sg+Gen+PxSg3
vealči+Sem/Hum+N+Sg+Gen+PxSg3
čealčir+N+Sg+Gen+PxSg3
čelččen+N+Sg+Gen+PxSg3
šnjalči+Sem/Hum+N+Sg+Gen+PxSg3
šnjilča#mánnu+N+Sg+Gen+PxSg3
šnjilča+N+Sg+Gen+PxSg3
čoalče#šaddu+N+Sg+Gen+PxSg3
čoalči+Sem/Hum+N+Sg+Gen+PxSg3
+N+Sg+Gen+PxSg3
snáldo#oai+N+Sg+Gen+PxSg3
maŋildus+N+Sg+Gen+PxSg3
ovddaldus+N+Sg+Gen+PxSg3
agoarta#váldi+Sem/Hum+N+Sg+Gen+PxSg3
akto#háldu+N+Sg+Gen+PxSg3
ala#guoddin#eise#váldi+Sem/Org+N+Sg+Gen+PxSg3
albma#ilbmi+N+Sg+Gen+PxSg3
alddas+N+Sg+Gen+PxSg3
aldna+N+Sg+Gen+PxSg3
alkohola#boaldu+N+Sg+Gen+PxSg3
alla#gealdda#másta+N+Sg+Gen+PxSg3
alla#skuvla+Sem/Org+Build+N+Sg+Gen+PxSg3
almmi#čuolda+N+Sg+Gen+PxSg3
aláš#álddis+N+Sg+Gen+PxSg3
ambassáda+Sem/Org+Build+N+Sg+Gen+PxSg3
arava#viessu+Build+N+Sg+Gen+PxSg3
arava#visti+Build+N+Sg+Gen+PxSg3
areála#hálddašeapmi+N+Sg+Gen+PxSg3
asto#áige#viessu+Build+N+Sg+Gen+PxSg3
asto#áigge#fálaldat+N+Sg+Gen+PxSg3
asto#áigge#opmodat+Build+N+Sg+Gen+PxSg3
asto#áigge#viessu+Build+N+Sg+Gen+PxSg3
attáldat+N+Sg+Gen+PxSg3
badje#báza#hálden+N+Sg+Gen+PxSg3
badje#dállu+Build+N+Sg+Gen+PxSg3
badje#goahti+Build+N+Sg+Gen+PxSg3
badje#viessu+Build+N+Sg+Gen+PxSg3
bagadan#váldi+Sem/Org+N+Sg+Gen+PxSg3
bagaldat+N+Sg+Gen+PxSg3
bajildas#lohkki+Sem/Hum+N+Sg+Gen+PxSg3
bajildas+N+Sg+Gen+PxSg3
bajildeapmi+N+Sg+Gen+PxSg3
bajildus#muorra+N+Sg+Gen+PxSg3
bajildus#čála+N+Sg+Gen+PxSg3
bajildus+N+Sg+Gen+PxSg3
bajimus#mearridan#váldi+N+Sg+Gen+PxSg3
bajás#váldin+N+Sg+Gen+PxSg3
balddonas#muitalus+N+Sg+Gen+PxSg3
balddonas+Sem/Hum+N+Sg+Gen+PxSg3
balddus+N+Sg+Gen+PxSg3
balddáhus+N+Sg+Gen+PxSg3
baldu+N+Sg+Gen+PxSg3
barddáldat+N+Sg+Gen+PxSg3
bargo#eise#váldi+Sem/Org+N+Sg+Gen+PxSg3
bargo#eisse#váldi+Sem/Org+N+Sg+Gen+PxSg3
bargo#fálaldat+N+Sg+Gen+PxSg3
bargo#fápmo#eise#váldi+Sem/Org+N+Sg+Gen+PxSg3
bargo#fápmo#eisse#váldi+Sem/Org+N+Sg+Gen+PxSg3
bargo#viessu+Build+N+Sg+Gen+PxSg3
basaldat+N+Sg+Gen+PxSg3
bassan#álddis+N+Sg+Gen+PxSg3
bađaldat+N+Sg+Gen+PxSg3
beahce#njaldin+N+Sg+Gen+PxSg3
beaive#boalddáhat+Sem/Wthr+N+Sg+Gen+PxSg3
beaive#hospitála+Sem/Org+Build+N+Sg+Gen+PxSg3
beaive#jorggáldat+Sem/Time+N+Sg+Gen+PxSg3
beaivváš#dagaldat+N+Sg+Gen+PxSg3
bealdo#bakku+Sem/Ani+N+Sg+Gen+PxSg3
bealdo#bittal+N+Sg+Gen+PxSg3
bealdo#biššan+N+Sg+Gen+PxSg3
bealdo#buoiddamas+Sem/Ani+N+Sg+Gen+PxSg3
bealdo#cihci+Sem/Ani+N+Sg+Gen+PxSg3
bealdo#drag+N+Sg+Gen+PxSg3
bealdo#duhpát+N+Sg+Gen+PxSg3
bealdo#fiski+Sem/Ani+N+Sg+Gen+PxSg3
bealdo#gálla+N+Sg+Gen+PxSg3
bealdo#gáranas+Sem/Ani+N+Sg+Gen+PxSg3
bealdo#gárremas+Sem/Ani+N+Sg+Gen+PxSg3
bealdo#hoašša+N+Sg+Gen+PxSg3
bealdo#jeađjá+N+Sg+Gen+PxSg3
bealdo#máđir+Sem/Ani+N+Sg+Gen+PxSg3
bealdo#rettet+N+Sg+Gen+PxSg3
bealdo#sennet+N+Sg+Gen+PxSg3
bealdo#sennet+N+Sg+Gen+PxSg3
bealdo#spiinnut+N+Sg+Gen+PxSg3
bealdo#sáhpán+Sem/Ani+N+Sg+Gen+PxSg3
bealdo#vajálgeahtes#násti+N+Sg+Gen+PxSg3
bealdo#viola+N+Sg+Gen+PxSg3
bealdo#vuonccis+Sem/Ani+N+Sg+Gen+PxSg3
bealdo#šaddu+N+Sg+Gen+PxSg3
bealdo#čehpor+N+Sg+Gen+PxSg3
bealdu+N+Sg+Gen+PxSg3
bearaš#dállu+Build+N+Sg+Gen+PxSg3
bearaš#mánáid#gárdi+Sem/Org+Buld+N+Sg+Gen+PxSg3
bearaš#viessu+Build+N+Sg+Gen+PxSg3
beassan#gielddus+N+Sg+Gen+PxSg3
beassan#váldi+Sem/Org+N+Sg+Gen+PxSg3
beatnat#gieldá+N+Sg+Gen+PxSg3
bensin#stašuvdna+Build+N+Sg+Gen+PxSg3
bibliotehka+Sem/Org+Build+N+Sg+Gen+PxSg3
biergo#bilda+N+Sg+Gen+PxSg3
bihkka#boaldin+N+Sg+Gen+PxSg3
bilda+N+Sg+Gen+PxSg3
bilto#áldu+Sem/Ani+N+Sg+Gen+PxSg3
bioboaldámuš+N+Sg+Gen+PxSg3
biraldas#darffit+N+Sg+Gen+PxSg3
biraldas#lavnnjit+N+Sg+Gen+PxSg3
biras#gáhtten#eise#válddit+N+Sg+Gen+PxSg3
biras#hálddašeapmi+N+Sg+Gen+PxSg3
biras#viessu+Build+N+Sg+Gen+PxSg3
birra#jođaldat#lista+N+Sg+Gen+PxSg3
birra#jođaldat#listu+N+Sg+Gen+PxSg3
birra#jođaldat+N+Sg+Gen+PxSg3
birra#jođáldat+N+Sg+Gen+PxSg3
bisánan#gieldu+N+Sg+Gen+PxSg3
bivge#bealdu+N+Sg+Gen+PxSg3
boahto#gáldu+N+Sg+Gen+PxSg3
boalddádat+N+Sg+Gen+PxSg3
boalddáhat+N+Sg+Gen+PxSg3
boalddán+Sem/Hum+N+Sg+Gen+PxSg3
boalden#eana#doallu+N+Sg+Gen+PxSg3
boalden#muorra+N+Sg+Gen+PxSg3
boaldimuš+N+Sg+Gen+PxSg3
boaldin#eana#doallu+N+Sg+Gen+PxSg3
boaldin#mohtor+N+Sg+Gen+PxSg3
boaldin#muorra+N+Sg+Gen+PxSg3
boaldin#reaidu+N+Sg+Gen+PxSg3
boaldin+N+Sg+Gen+PxSg3
boaldo#mohtor+N+Sg+Gen+PxSg3
boaldu#mearka+N+Sg+Gen+PxSg3
boaldu+N+Sg+Gen+PxSg3
boaldálas+N+Sg+Gen+PxSg3
boaldámuš+N+Sg+Gen+PxSg3
boasta#kantuvra+Build+N+Sg+Gen+PxSg3
boazo#doallo#eise#váldi+Sem/Org+N+Sg+Gen+PxSg3
boazo#doallo#hálddahus+Sem/Org+Sem/Plc+N+Sg+Gen+PxSg3
boazo#doallo#hálddašeapmi+N+Sg+Gen+PxSg3
boazo#doallo#skuvla+Sem/Org+Build+N+Sg+Gen+PxSg3
boazo#dállu+Build+N+Sg+Gen+PxSg3
boazo#guođohan#gielddus+N+Sg+Gen+PxSg3
boađus#čuolda+N+Sg+Gen+PxSg3
boađáldat+Sem/Plc+N+Sg+Gen+PxSg3
boldejaš+Sem/Ani+N+Sg+Gen+PxSg3
boldni+N+Sg+Gen+PxSg3
bondde#gielda+Sem/Org+Sem/Plc+N+Sg+Gen+PxSg3
bonjaldat+N+Sg+Gen+PxSg3
bora#spire#hálddašeapmi+N+Sg+Gen+PxSg3
borgguhan#gielddus+N+Sg+Gen+PxSg3
buddha#tempel+Build+N+Sg+Gen+PxSg3
buhcciid#viessu+Sem/Org+Build+N+Sg+Gen+PxSg3
bulddogas+Sem/Ani+N+Sg+Gen+PxSg3
bulddugas+Sem/Ani+N+Sg+Gen+PxSg3
bulddán+N+Sg+Gen+PxSg3
buldi+N+Sg+Gen+PxSg3
buldu+Sem/Hum+N+Sg+Gen+PxSg3
buldugas+Sem/Ani+N+Sg+Gen+PxSg3
buohcce#stohpu+Build+Sem/Org+N+Sg+Gen+PxSg3
buohcce#viessu+Build+Sem/Org+N+Sg+Gen+PxSg3
buohcci#viessu+Build+N+Sg+Gen+PxSg3
buollin#stašuvdna+Build+N+Sg+Gen+PxSg3
buvda+Sem/Org+Build+N+Sg+Gen+PxSg3
buvttadan#dagaldat+N+Sg+Gen+PxSg3
buđaldeaddji+Sem/Hum+N+Sg+Gen+PxSg3
buđaldeapmi+N+Sg+Gen+PxSg3
buđaldus+N+Sg+Gen+PxSg3
buđet#bealdu+N+Sg+Gen+PxSg3
bággo#čađahan#váldi+Sem/Org+N+Sg+Gen+PxSg3
báhpa#dállu+Build+N+Sg+Gen+PxSg3
báhtter#gealddán+N+Sg+Gen+PxSg3
báimmaldat+N+Sg+Gen+PxSg3
bálda#deahkki+N+Sg+Gen+PxSg3
bálda+N+Sg+Gen+PxSg3
bálddalas#goallostus+N+Sg+Gen+PxSg3
bálddalas#namma+N+Sg+Gen+PxSg3
bálddalas#čiehka+N+Sg+Gen+PxSg3
bálddalastin#bargu+N+Sg+Gen+PxSg3
bálddes#geađgi+N+Sg+Gen+PxSg3
bálddis#vuogga+N+Sg+Gen+PxSg3
bálddis+Sem/Ani+N+Sg+Gen+PxSg3
báldá#uksu+N+Sg+Gen+PxSg3
báldá#vuorra+N+Sg+Gen+PxSg3
bálká#soalddát+Sem/Hum+N+Sg+Gen+PxSg3
bálká#váldi+Sem/Hum+N+Sg+Gen+PxSg3
bárddáldat+N+Sg+Gen+PxSg3
bárggaldat+N+Sg+Gen+PxSg3
bárggáldat+N+Sg+Gen+PxSg3
bávtti#háldi+Sem/Hum+N+Sg+Gen+PxSg3
ceakko#čuolda+N+Sg+Gen+PxSg3
cokkaldat+N+Sg+Gen+PxSg3
dagaldat#čoahkádus+N+Sg+Gen+PxSg3
dagaldat+N+Sg+Gen+PxSg3
dagaldupmi+N+Sg+Gen+PxSg3
dagaldus+N+Sg+Gen+PxSg3
dahpaldat+N+Sg+Gen+PxSg3
dajaldat+N+Sg+Gen+PxSg3
dealdi+N+Sg+Gen+PxSg3
dearvvašvuođa#dállu+Build+N+Sg+Gen+PxSg3
dearvvašvuođa#stašuvdna+Build+N+Sg+Gen+PxSg3
deattáldat+N+Sg+Gen+PxSg3
diehto#gáldu+N+Sg+Gen+PxSg3
diehto#juohkin#hálddašeapmi+N+Sg+Gen+PxSg3
dieldá+N+Sg+Gen+PxSg3
digge#oasse#váldi+Sem/Hum+N+Sg+Gen+PxSg3
digge#stohpu+Build+N+Sg+Gen+PxSg3
digge#viessu+Build+N+Sg+Gen+PxSg3
dihtor#siskkáldas#rádju+N+Sg+Gen+PxSg3
dihtor#siskkáldas#rájus+N+Sg+Gen+PxSg3
dikta#čoakkáldat+N+Sg+Gen+PxSg3
dikšui#váldin+N+Sg+Gen+PxSg3
dildi+N+Sg+Gen+PxSg3
dildu+N+Sg+Gen+PxSg3
dinoldat+N+Sg+Gen+PxSg3
diŋga+Sem/Hum+Sem/Ani+Build+Sem/Txt+N+Sg+Gen+PxSg3
doaimmahan#váldi+Sem/Org+N+Sg+Gen+PxSg3
doajáldat+N+Sg+Gen+PxSg3
doares#čuolda+N+Sg+Gen+PxSg3
doavtter#stašuvdna+Build+N+Sg+Gen+PxSg3
dohpi+Build+N+Sg+Gen+PxSg3
doldi+N+Sg+Gen+PxSg3
dovddaldat+N+Sg+Gen+PxSg3
dovdo#dajaldat+N+Sg+Gen+PxSg3
dulden#čuokkis+N+Sg+Gen+PxSg3
dulvadan#álddis+N+Sg+Gen+PxSg3
dulvadan#álddis+N+Sg+Gen+PxSg3
duogáš#guldaleapmi+N+Sg+Gen+PxSg3
duohtavuođa#válddahallan+N+Sg+Gen+PxSg3
duojáldat+N+Sg+Gen+PxSg3
duolddan+Sem/Hum+N+Sg+Gen+PxSg3
duoldi+Sem/Hum+N+Sg+Gen+PxSg3
duopmo#váldi+Sem/Org+N+Sg+Gen+PxSg3
duopmár#váldi+Sem/Org+N+Sg+Gen+PxSg3
duoraldat+N+Sg+Gen+PxSg3
duottar#hotealla+Sem/Org+Build+N+Sg+Gen+PxSg3
duottar#skoalda+N+Sg+Gen+PxSg3
duođaštus#váldin+N+Sg+Gen+PxSg3
dáidda#musea+Sem/Org+Build+N+Sg+Gen+PxSg3
dáidda#muséa+Sem/Org+Build+N+Sg+Gen+PxSg3
dáidda#čoakkáldat+N+Sg+Gen+PxSg3
dállu+Build+N+Sg+Gen+PxSg3
dálon#viessu+Build+N+Sg+Gen+PxSg3
dálve#jorggáldat+N+Sg+Gen+PxSg3
dárjjaldat+N+Sg+Gen+PxSg3
dásse#váldi+Sem/Org+N+Sg+Gen+PxSg3
dásádat#čuolda+N+Sg+Gen+PxSg3
dávge#gealdda+N+Sg+Gen+PxSg3
eaiggáduššan#háldu+N+Sg+Gen+PxSg3
eaiggát#háldu+N+Sg+Gen+PxSg3
eallin#agi#ásodat+Build+N+Sg+Gen+PxSg3
ealáhus#visti+Build+N+Sg+Gen+PxSg3
eana#doallo#eise#váldi+Sem/Org+N+Sg+Gen+PxSg3
eana#eaiggát#háldu+N+Sg+Gen+PxSg3
eana#girje#hálddolaš+Sem/Hum+N+Sg+Gen+PxSg3
eana#hálddašan#orgána+Sem/Org+N+Sg+Gen+PxSg3
eana#hálddašeapmi+N+Sg+Gen+PxSg3
eana#háldejašGen+Sem/Hum+N+Sg+Gen+PxSg3
eana#háldu+N+Sg+Gen+PxSg3
eana#muolddat+Sem/Ani+N+Sg+Gen+PxSg3
eana#vuovdin#eise#váldi+Sem/Org+N+Sg+Gen+PxSg3
eana#čuoldin+N+Sg+Gen+PxSg3
eanan#doallo#eise#váldi+Sem/Org+N+Sg+Gen+PxSg3
eanan#hálddašan#orgána+Sem/Org+N+Sg+Gen+PxSg3
eanan#hálddašeapmi+N+Sg+Gen+PxSg3
eanan#hálden#doaibma+N+Sg+Gen+PxSg3
eanan#hálden#gielddus+N+Sg+Gen+PxSg3
eanan#muolddat+Sem/Ani+N+Sg+Gen+PxSg3
eise#váldi+Sem/Org+N+Sg+Gen+PxSg3
eisse#válde#geavat+N+Sg+Gen+PxSg3
eisse#váldi+Sem/Org+N+Sg+Gen+PxSg3
ekonomiija#hálddašeapmi+N+Sg+Gen+PxSg3
eret#válddiheapmi+N+Sg+Gen+PxSg3
eret#váldin+N+Sg+Gen+PxSg3
erohus#eret#váldin+N+Sg+Gen+PxSg3
erreldat+N+Sg+Gen+PxSg3
ese#váldi+Sem/Org+N+Sg+Gen+PxSg3
fabrihkka+Sem/Org+Build+N+Sg+Gen+PxSg3
fierbme#gealdda+N+Sg+Gen+PxSg3
fierbme#čujuhan#váldi+Sem/Org+N+Sg+Gen+PxSg3
fiskes#gieldá+N+Sg+Gen+PxSg3
friddja#girku+Sem/Org+Build+N+Sg+Gen+PxSg3
fuođđo#dikšun#eise#váldi+Sem/Org+N+Sg+Gen+PxSg3
fuođđo#hálddašeapmi+N+Sg+Gen+PxSg3
fuođđu#hálddašeapmi+N+Sg+Gen+PxSg3
fylkka#gielda+Sem/Org+N+Sg+Gen+PxSg3
fylkka#viessu+Build+N+Sg+Gen+PxSg3
fága#eise#váldi+Sem/Org+N+Sg+Gen+PxSg3
fálaldat+N+Sg+Gen+PxSg3
fálddi#guovlu+Sem/Plc+N+Sg+Gen+PxSg3
fáldi+Sem/Hum+N+Sg+Gen+PxSg3
fápmo#gáldu+N+Sg+Gen+PxSg3
fápmo#válddahat+N+Sg+Gen+PxSg3
galda+N+Sg+Gen+PxSg3
gaska#gažaldat+N+Sg+Gen+PxSg3
gaskkaldeapmi+N+Sg+Gen+PxSg3
gažaldat#cealkka+N+Sg+Gen+PxSg3
gažaldat#skovvi+N+Sg+Gen+PxSg3
gažaldat+N+Sg+Gen+PxSg3
geahpes#boalddáhat+N+Sg+Gen+PxSg3
geahčaldat+N+Sg+Gen+PxSg3
geahččan#dagaldupmi+N+Sg+Gen+PxSg3
geahččo#eise#váldi+Sem/Org+N+Sg+Gen+PxSg3
geaidno#eise#váldi+Sem/Org+N+Sg+Gen+PxSg3
gealaldat+N+Sg+Gen+PxSg3
gealdagas#dilli+N+Sg+Gen+PxSg3
gealdagas+N+Sg+Gen+PxSg3
gealdda#geavli+N+Sg+Gen+PxSg3
gealdda+N+Sg+Gen+PxSg3
gealddahat+N+Sg+Gen+PxSg3
gealddohuvvan+N+Sg+Gen+PxSg3
gealddáhat+N+Sg+Gen+PxSg3
gealddán+Sem/Hum+N+Sg+Gen+PxSg3
gealdo#erohus+N+Sg+Gen+PxSg3
gealdu+N+Sg+Gen+PxSg3
gealuldus+N+Sg+Gen+PxSg3
gearde#dállu+Build+N+Sg+Gen+PxSg3
gearde#viessu+Build+N+Sg+Gen+PxSg3
gearret+Sem/Org+Build+N+Sg+Gen+PxSg3
gearret#stohpu+Build+N+Sg+Gen+PxSg3
geaset#áldu+Sem/Ani+N+Sg+Gen+PxSg3
geazaldat+N+Sg+Gen+PxSg3
gelddolašvuohta+N+Sg+Gen+PxSg3
giehta#njámaldat+N+Sg+Gen+PxSg3
giehta#čáláldat+N+Sg+Gen+PxSg3
gielda#departemeanta+Sem/Org+N+Sg+Gen+PxSg3
gielda#láhka+N+Sg+Gen+PxSg3
gielda#lávde#goddi+Sem/Org+N+Sg+Gen+PxSg3
gielda#ministtar+Sem/Hum+N+Sg+Gen+PxSg3
gieldda#sápmelaš+Sem/Hum+N+Sg+Gen+PxSg3
gieldda#viessu+Build+N+Sg+Gen+PxSg3
gielda+Sem/Org+Sem/Plc+N+Sg+Gen+PxSg3
gieldagas+N+Sg+Gen+PxSg3
gieldda#bargi+Sem/Hum+N+Sg+Gen+PxSg3
gieldda#báhppa+Sem/Hum+N+Sg+Gen+PxSg3
gieldda#dearvvašvuođa#bálvalus#láhka+N+Sg+Gen+PxSg3
gieldda#doavttir+Sem/Hum+N+Sg+Gen+PxSg3
gieldda#dállu+Build+N+Sg+Gen+PxSg3
gieldda#hoavda+Sem/Hum+N+Sg+Gen+PxSg3
gieldda#kantuvra+Sem/Org+N+Sg+Gen+PxSg3
gieldda#láhka+N+Sg+Gen+PxSg3
gieldda#ovda#goddi+Sem/Org+N+Sg+Gen+PxSg3
gieldda#plána+N+Sg+Gen+PxSg3
gieldda#politihkka+N+Sg+Gen+PxSg3
gieldda#rehket#doalli+Sem/Hum+N+Sg+Gen+PxSg3
gieldda#riekti+N+Sg+Gen+PxSg3
gieldda#ráđđehus+Sem/Org+N+Sg+Gen+PxSg3
gieldda#stivra+Sem/Org+N+Sg+Gen+PxSg3
gieldda#stivrra#válga+N+Sg+Gen+PxSg3
gieldda#stivrra#čoahkkin+N+Sg+Gen+PxSg3
gieldda#sáme#giella+N+Sg+Gen+PxSg3
gieldda#sámi#eanaG+N+Sg+Gen+PxSg3
gieldda#sámi#siida+Sem/Org+Sem/Plc+N+Sg+Gen+PxSg3
gieldda#sámi#sohka+Sem/Hum+Sem/Group+N+Sg+Gen+PxSg3
gieldda#sámi#álbmot+Sem/Hum+Sem/Group+N+Sg+Gen+PxSg3
gieldda#sápmiG+N+Sg+Gen+PxSg3
gieldda#válga+N+Sg+Gen+PxSg3
gieldda#válljejupmi+N+Sg+Gen+PxSg3
gieldda+N+Sg+Gen+PxSg3
gielddaid#lihttu+Sem/Org+N+Sg+Gen+PxSg3
gieldda#stivra#latnja+Sem/Plc+N+Sg+Gen+PxSg3
gielddus#avádat+Sem/Plc+N+Sg+Gen+PxSg3
gielddus+N+Sg+Gen+PxSg3
gieldin#riekti+N+Sg+Gen+PxSg3
gieldin#sojahus+N+Sg+Gen+PxSg3
gieldin#sátni+N+Sg+Gen+PxSg3
gieldin#vearba+N+Sg+Gen+PxSg3
gieldo#galba+N+Sg+Gen+PxSg3
gieldo#guovlu+Sem/Plc+N+Sg+Gen+PxSg3
gieldo#linnjá+N+Sg+Gen+PxSg3
gieldu+N+Sg+Gen+PxSg3
gielká#alddas+N+Sg+Gen+PxSg3
giella#hálddašan#guovlu+Sem/Plc+N+Sg+Gen+PxSg3
giera#gealddus+N+Sg+Gen+PxSg3
giesaldat+N+Sg+Gen+PxSg3
gilde#márjjá#vahkku+Sem/Time+N+Sg+Gen+PxSg3
gili#viessu+Build+N+Sg+Gen+PxSg3
gilvalan#válddahus+N+Sg+Gen+PxSg3
girje#hildu+N+Sg+Gen+PxSg3
girje#mielddus+N+Sg+Gen+PxSg3
girje#rájus#fálaldat+N+Sg+Gen+PxSg3
girjen#mielddus+N+Sg+Gen+PxSg3
gitta#váldin+N+Sg+Gen+PxSg3
gižaldat+N+Sg+Gen+PxSg3
giđđa#jorggáldat+N+Sg+Gen+PxSg3
goahti+Build+N+Sg+Gen+PxSg3
goađe#háldi+Sem/Hum+N+Sg+Gen+PxSg3
goađe#háldi+Sem/Hum+N+Sg+Gen+PxSg3
goađáš+Build+N+Sg+Gen+PxSg3
godde#áldu+Sem/Ani+N+Sg+Gen+PxSg3
gohppo#sihkaldat+N+Sg+Gen+PxSg3
goldda+N+Sg+Gen+PxSg3
golddán+Sem/Hum+N+Sg+Gen+PxSg3
goldin+N+Sg+Gen+PxSg3
golggos#gealddus+N+Sg+Gen+PxSg3
gollo#válddahus+N+Sg+Gen+PxSg3
golmma#bearaš#ásodat+Build+N+Sg+Gen+PxSg3
gonagas#váldi+Sem/Org+N+Sg+Gen+PxSg3
gordne#bealdu+N+Sg+Gen+PxSg3
goroldat+N+Sg+Gen+PxSg3
gottas#áldu+Sem/Ani+N+Sg+Gen+PxSg3
gottodas#áldu+Sem/Ani+N+Sg+Gen+PxSg3
gottáldat+N+Sg+Gen+PxSg3
govva#váldi+Sem/Hum+N+Sg+Gen+PxSg3
gođaldat+N+Sg+Gen+PxSg3
guldalan#bierggas+N+Sg+Gen+PxSg3
guldaleaddji+Sem/Hum+N+Sg+Gen+PxSg3
gulddalmas+N+Sg+Gen+PxSg3
guobaldat+N+Sg+Gen+PxSg3
guohton#hálddašeapmi+N+Sg+Gen+PxSg3
guohtun#hálddašeapmi+N+Sg+Gen+PxSg3
guoldu+Sem/Wthr+N+Sg+Gen+PxSg3
guolle#hálddašeapmi+N+Sg+Gen+PxSg3
guolástan#eise#váldi+Sem/Org+N+Sg+Gen+PxSg3
guolástus#eise#váldi+Sem/Org+N+Sg+Gen+PxSg3
guolástus#hálddašeapmi+N+Sg+Gen+PxSg3
guorusnat#gealdda+N+Sg+Gen+PxSg3
guosse#logaldallan+N+Sg+Gen+PxSg3
guosse#viessu+Build+N+Sg+Gen+PxSg3
guovddáš#eise#váldi+Sem/Org+N+Sg+Gen+PxSg3
guovddáš#hálddahus+Sem/Org+Sem/Plc+N+Sg+Gen+PxSg3
guovllu#buohcce#viessu+Build+Sem/Org+N+Sg+Gen+PxSg3
guovllu#hálddahus+Sem/Org+Sem/Plc+N+Sg+Gen+PxSg3
guovtte#bearaš#viessu+Build+N+Sg+Gen+PxSg3
guovtte#bearaš#ásodat+Build+N+Sg+Gen+PxSg3
guđoldat#boazu+Sem/Ani+N+Sg+Gen+PxSg3
gáhtten#eise#váldi+Sem/Org+N+Sg+Gen+PxSg3
gálddat#heasta+Sem/Ani+N+Sg+Gen+PxSg3
gálddat+Sem/Ani+N+Sg+Gen+PxSg3
gálddát+Sem/Ani+N+Sg+Gen+PxSg3
gáldna#hádja+N+Sg+Gen+PxSg3
gáldo#cealkka+N+Sg+Gen+PxSg3
gáldo#dutkan+N+Sg+Gen+PxSg3
gáldo#girji+N+Sg+Gen+PxSg3
gáldo#girjjálašvuohta+N+Sg+Gen+PxSg3
gáldo#sáiti+N+Sg+Gen+PxSg3
gáldo#ávnnas+N+Sg+Gen+PxSg3
gáldu+N+Sg+Gen+PxSg3
gálvo#vuostái#váldin+N+Sg+Gen+PxSg3
gáma#alddas#skivdnji+N+Sg+Gen+PxSg3
gáraldat+N+Sg+Gen+PxSg3
gávildan#oamastus+N+Sg+Gen+PxSg3
gávpe#hálddašeaddji+Sem/Hum+N+Sg+Gen+PxSg3
gávpe#searvvuš#dovddaldat+N+Sg+Gen+PxSg3
gávpot#dállu+Build+N+Sg+Gen+PxSg3
gávra#bealdu+N+Sg+Gen+PxSg3
gávččáldat+N+Sg+Gen+PxSg3
heahte#goahti+Build+N+Sg+Gen+PxSg3
hearva#čuolddus+N+Sg+Gen+PxSg3
heaŋgá#šaldi+N+Sg+Gen+PxSg3
heaŋgá#šaldi+N+Sg+Gen+PxSg3
heraldihkka+N+Sg+Gen+PxSg3
hildu+N+Sg+Gen+PxSg3
hirbma#váldi+Sem/Org+N+Sg+Gen+PxSg3
hoalda+N+Sg+Gen+PxSg3
hospitála+Sem/Org+Build+N+Sg+Gen+PxSg3
hotealla+Sem/Org+Build+N+Sg+Gen+PxSg3
huksen#gielddus#avádat+Sem/Plc+N+Sg+Gen+PxSg3
huonaš+Build+N+Sg+Gen+PxSg3
hálddahus#bargi+Sem/Hum+N+Sg+Gen+PxSg3
hálddahus#biras+Sem/Org+N+Sg+Gen+PxSg3
hálddahus#departemeanta+Sem/Org+N+Sg+Gen+PxSg3
hálddahus#dieđáhus+N+Sg+Gen+PxSg3
hálddahus#doaibma+N+Sg+Gen+PxSg3
hálddahus#eisse#váldi+Sem/Org+N+Sg+Gen+PxSg3
hálddahus#hoavda+Sem/Hum+N+Sg+Gen+PxSg3
hálddahus#hápmi+N+Sg+Gen+PxSg3
hálddahus#jođiheaddji+Sem/Hum+N+Sg+Gen+PxSg3
hálddahus#kantuvra+Sem/Org+N+Sg+Gen+PxSg3
hálddahus#kantuvra+Sem/Org+N+Sg+Gen+PxSg3
hálddahus#lága+N+Sg+Gen+PxSg3
hálddahus#láhka+N+Sg+Gen+PxSg3
hálddahus#lávde#goddi+Sem/Org+N+Sg+Gen+PxSg3
hálddahus#meannudan#láhka+N+Sg+Gen+PxSg3
hálddahus#mearrádus+N+Sg+Gen+PxSg3
hálddahus#neavvu+N+Sg+Gen+PxSg3
hálddahus#oahppa+N+Sg+Gen+PxSg3
hálddahus#orgána+Sem/Org+N+Sg+Gen+PxSg3
hálddahus#ortnet+N+Sg+Gen+PxSg3
hálddahus#resursa+N+Sg+Gen+PxSg3
hálddahus#ráđđi+Sem/Org+N+Sg+Gen+PxSg3
hálddahus+Sem/Org+Sem/Plc+N+Sg+Gen+PxSg3
hálddašan#apparáhtta+N+Sg+Gen+PxSg3
hálddašan#doaibma+N+Sg+Gen+PxSg3
hálddašan#eise#váldi+Sem/Org+N+Sg+Gen+PxSg3
hálddašan#geavat+N+Sg+Gen+PxSg3
hálddašan#giella+N+Sg+Gen+PxSg3
hálddašan#gollu+N+Sg+Gen+PxSg3
hálddašan#guovlu+Sem/Plc+N+Sg+Gen+PxSg3
hálddašan#hoavda+Sem/Hum+N+Sg+Gen+PxSg3
hálddašan#láhka+N+Sg+Gen+PxSg3
hálddašan#málle+N+Sg+Gen+PxSg3
hálddašan#oahppu+N+Sg+Gen+PxSg3
hálddašan#orgána+Sem/Org+N+Sg+Gen+PxSg3
hálddašan#ovttadat+N+Sg+Gen+PxSg3
hálddašan#plána+N+Sg+Gen+PxSg3
hálddašan#strategiija+N+Sg+Gen+PxSg3
hálddašan#suorgi+N+Sg+Gen+PxSg3
hálddašan#vuohki+N+Sg+Gen+PxSg3
hálddašan#vuoigatvuohta+N+Sg+Gen+PxSg3
hálddašan#váldi+N+Sg+Gen+PxSg3
hálddašan#áittardeaddji+Sem/Hum+N+Sg+Gen+PxSg3
hálddašan#ášši+N+Sg+Gen+PxSg3
hálddašeaddji+Sem/Hum+N+Sg+Gen+PxSg3
hálddašeapmi+N+Sg+Gen+PxSg3
hálddus#doallan#duođaštus+N+Sg+Gen+PxSg3
hálddus#doallan#lohpi+N+Sg+Gen+PxSg3
háldejaš+Sem/Org+N+Sg+Gen+PxSg3
háldejeaddji+Sem/Hum+N+Sg+Gen+PxSg3
hálden#vuoigatvuohta+N+Sg+Gen+PxSg3
háldi+Sem/Hum+N+Sg+Gen+PxSg3
háldo#dilli+N+Sg+Gen+PxSg3
háldo#fáŋga+Sem/Hum+N+Sg+Gen+PxSg3
háldo#giddagas+N+Sg+Gen+PxSg3
háldo#oapmi+N+Sg+Gen+PxSg3
háldo#ráddjen+N+Sg+Gen+PxSg3
háldo#veadju+N+Sg+Gen+PxSg3
háldo#vejolašvuohta+N+Sg+Gen+PxSg3
háldo#vuoigatvuohta+N+Sg+Gen+PxSg3
háldo#áigumuš+N+Sg+Gen+PxSg3
háldu+N+Sg+Gen+PxSg3
háldui#váldin+N+Sg+Gen+PxSg3
hámman#álddis+N+Sg+Gen+PxSg3
hávde#boldni+N+Sg+Gen+PxSg3
ieš#hálddahus+Sem/Org+N+Sg+Gen+PxSg3
ieš#hálddašeapmi+N+Sg+Gen+PxSg3
ildi#gallevuohta+N+Sg+Gen+PxSg3
ildu+N+Sg+Gen+PxSg3
infiltrašuvdna#álddis+N+Sg+Gen+PxSg3
isit#gielda+N+Sg+Gen+PxSg3
iskan#vuostái#váldin+N+Sg+Gen+PxSg3
iskkus#logaldat+N+Sg+Gen+PxSg3
jahke#čielggadan#hálden+N+Sg+Gen+PxSg3
jeagel#bilda+N+Sg+Gen+PxSg3
jeagildeapmi+N+Sg+Gen+PxSg3
jearaldat#mearka+N+Sg+Gen+PxSg3
jearaldat+N+Sg+Gen+PxSg3
jiekŋa#šaldi+N+Sg+Gen+PxSg3
jiekŋa#šaldi+N+Sg+Gen+PxSg3
joatkka#oahppo#fálaldat+N+Sg+Gen+PxSg3
joddo#čuolda+N+Sg+Gen+PxSg3
jolle#áldu+Sem/Ani+N+Sg+Gen+PxSg3
joraldat#heargi+Sem/Ani+N+Sg+Gen+PxSg3
jorggihan#gieldu+N+Sg+Gen+PxSg3
jorggáldat+N+Sg+Gen+PxSg3
jovssus+N+Sg+Gen+PxSg3
jođaldat+N+Sg+Gen+PxSg3
julmmes#váldi+Sem/Org+N+Sg+Gen+PxSg3
juogadan#váldi+N+Sg+Gen+PxSg3
jáldo#biegga+Sem/Wthr+N+Sg+Gen+PxSg3
jáldo#skábe+N+Sg+Gen+PxSg3
jáldu+Sem/Wthr+N+Sg+Gen+PxSg3
jámeš#muolddut+N+Sg+Gen+PxSg3
kabineahtta#gažaldat+N+Sg+Gen+PxSg3
kino+Sem/Org+Build+N+Sg+Gen+PxSg3
kloasttar+Build+N+Sg+Gen+PxSg3
koda#čoakkáldat+N+Sg+Gen+PxSg3
kondoma#čoakkáldat+N+Sg+Gen+PxSg3
konferánsa#hotealla+Build+N+Sg+Gen+PxSg3
konferánsa#oasse#váldi+Sem/Hum+Sem/Org+N+Sg+Gen+PxSg3
kultur#fálaldat+Sem/Org+N+Sg+Gen+PxSg3
kultur#muito#eise#váldi+Sem/Org+N+Sg+Gen+PxSg3
kultur#muito#hálddašeapmi+N+Sg+Gen+PxSg3
kultur#viessu+Build+N+Sg+Gen+PxSg3
kárta#čoakkáldat+N+Sg+Gen+PxSg3
lihku#sávaldat+N+Sg+Gen+PxSg3
liidne#sihkaldat+N+Sg+Gen+PxSg3
litnet#eise#váldi+Sem/Org+N+Sg+Gen+PxSg3
livnnet#eise#váldi+Sem/Org+N+Sg+Gen+PxSg3
loahppa#dajaldat+N+Sg+Gen+PxSg3
logaldallan+N+Sg+Gen+PxSg3
logaldalli+N+Sg+Gen+PxSg3
logaldat+N+Sg+Gen+PxSg3
logus#čoakkáldat+N+Sg+Gen+PxSg3
lohkan#viessu+Build+N+Sg+Gen+PxSg3
lokten#šaldi+N+Sg+Gen+PxSg3
lokten#šaldi+N+Sg+Gen+PxSg3
lotti#viessu+Build+N+Sg+Gen+PxSg3
luodda#eise#váldi+Sem/Org+N+Sg+Gen+PxSg3
luonddu#attáldat+N+Sg+Gen+PxSg3
luonddu#hálddašeapmi+N+Sg+Gen+PxSg3
luonddu#riggodat#háldu+N+Sg+Gen+PxSg3
luossa#hálddašeapmi+N+Sg+Gen+PxSg3
láhka#hálddašeapmi+N+Sg+Gen+PxSg3
láhka#ásahus#váldi+Sem/Org+N+Sg+Gen+PxSg3
lávgo#álddis+N+Sg+Gen+PxSg3
lávvo#válddahat+N+Sg+Gen+PxSg3
meahcce#boaldin+N+Sg+Gen+PxSg3
meahcce#dállu+Build+N+Sg+Gen+PxSg3
meahcce#háldi+Sem/Hum+N+Sg+Gen+PxSg3
meannudan#dagaldupmi+N+Sg+Gen+PxSg3
mearre#áigge#fálaldat+N+Sg+Gen+PxSg3
mearridan#váldi+N+Sg+Gen+PxSg3
mearrádus#čoakkáldat+N+Sg+Gen+PxSg3
media#fálaldat+N+Sg+Gen+PxSg3
meieriija+Sem/Org+Build+N+Sg+Gen+PxSg3
meinnaldat+N+Sg+Gen+PxSg3
miela#váldi+N+Sg+Gen+PxSg3
mielddus#oassi+N+Sg+Gen+PxSg3
mielddus+N+Sg+Gen+PxSg3
mielde#cealkka+N+Sg+Gen+PxSg3
mielde#lahttu+Sem/Hum+Sem/Org+N+Sg+Gen+PxSg3
mielde#mearrideapmi+N+Sg+Gen+PxSg3
mielde#orru+Sem/Hum+N+Sg+Gen+PxSg3
mielde#orrun#vuoigatvuohta+N+Sg+Gen+PxSg3
mielde#orrun+N+Sg+Gen+PxSg3
mielde#ovddas#vástideaddji+Sem/Hum+N+Sg+Gen+PxSg3
mielde#ovddas#vástádus+N+Sg+Gen+PxSg3
mielde#ruhtadeaddji+Sem/Hum+Sem/Org+N+Sg+Gen+PxSg3
miesse#áldu+Sem/Ani+N+Sg+Gen+PxSg3
mihtidan#váldi+Sem/Org+N+Sg+Gen+PxSg3
moldi+N+Sg+Gen+PxSg3
monofiila#gielddus+N+Sg+Gen+PxSg3
mulde#beaŋka+N+Sg+Gen+PxSg3
muldi+N+Sg+Gen+PxSg3
muolda+N+Sg+Gen+PxSg3
muolddat+Sem/Ani+N+Sg+Gen+PxSg3
muoldu+N+Sg+Gen+PxSg3
musea+Sem/Org+Build+N+Sg+Gen+PxSg3
muséa+Sem/Org+Build+N+Sg+Gen+PxSg3
málddis+N+Sg+Gen+PxSg3
máldu+N+Sg+Gen+PxSg3
mánaid#gárdi+Sem/Org+Build+N+Sg+Gen+PxSg3
mánáid#gárde#fálaldat+N+Sg+Gen+PxSg3
mánáid#gárdi+Sem/Org+Build+N+Sg+Gen+PxSg3
mánáid#skuvla+Sem/Org+Build+N+Sg+Gen+PxSg3
mátke#boalddáhat+N+Sg+Gen+PxSg3
máŋgga#doaimma#dállu+Build+N+Sg+Gen+PxSg3
nammadan#váldi+N+Sg+Gen+PxSg3
našunála#teáhter+Build+N+Sg+Gen+PxSg3
njalddán+Sem/Hum+N+Sg+Gen+PxSg3
njealje#bearaš#viessu+Build+N+Sg+Gen+PxSg3
njealje#bearaš#ásodat+Build+N+Sg+Gen+PxSg3
njiejaldat+Sem/Plc+N+Sg+Gen+PxSg3
njunne#sildi+Sem/Ani+N+Sg+Gen+PxSg3
njálgges#hildu+N+Sg+Gen+PxSg3
njámaldat+N+Sg+Gen+PxSg3
notkkaldat+N+Sg+Gen+PxSg3
nuoraid#skuvla+Sem/Org+Build+N+Sg+Gen+PxSg3
nággo#gažaldat+N+Sg+Gen+PxSg3
nálle#hálddašeapmi+N+Sg+Gen+PxSg3
návet+Build+N+Sg+Gen+PxSg3
oahpahus#fálaldat+N+Sg+Gen+PxSg3
oahppo#fálaldat+N+Sg+Gen+PxSg3
oaivvildeaddji+Sem/Hum+N+Sg+Gen+PxSg3
oalge#bah#čuolda+N+Sg+Gen+PxSg3
oamastus#háldu+N+Sg+Gen+PxSg3
oasse#válde#listu+N+Sg+Gen+PxSg3
oasse#válde#lohku+N+Sg+Gen+PxSg3
oasse#váldi+Sem/Hum+N+Sg+Gen+PxSg3
oasti#saldo+N+Sg+Gen+PxSg3
oasti#válddahus+N+Sg+Gen+PxSg3
okto#háldu+N+Sg+Gen+PxSg3
okto#váldi+N+Sg+Gen+PxSg3
oldá+N+Sg+Gen+PxSg3
olggos#váldin+N+Sg+Gen+PxSg3
olgguldas#bivttas+N+Sg+Gen+PxSg3
olgguldas#buvssat+N+Sg+Gen+PxSg3
olgguldas+N+Sg+Gen+PxSg3
olgo#buđaldan#areála+Sem/Plc+N+Sg+Gen+PxSg3
olgo#musea+Sem/Org+Build+N+Sg+Gen+PxSg3
olgo#muséa+Sem/Org+Build+N+Sg+Gen+PxSg3
olgo#viessu+Build+N+Sg+Gen+PxSg3
olgun#lihkadan#gieldu+N+Sg+Gen+PxSg3
oljo#gáldu+N+Sg+Gen+PxSg3
opmodat#hálddašeapmi+N+Sg+Gen+PxSg3
oppalaš#geahčaldat+N+Sg+Gen+PxSg3
ortnet#váldi+Sem/Org+N+Sg+Gen+PxSg3
orustan#fálaldat+N+Sg+Gen+PxSg3
orustan#gieldu+N+Sg+Gen+PxSg3
orustan#viessu+Build+N+Sg+Gen+PxSg3
oskkoldat#ovttas#goddi+Sem/Org+N+Sg+Gen+PxSg3
oskkoldat+N+Sg+Gen+PxSg3
oskkáldasvuohta+N+Sg+Gen+PxSg3
oskkáldasvuođa#válli+N+Sg+Gen+PxSg3
oskkáldusvuohta+N+Sg+Gen+PxSg3
ovda#skuvla+Sem/Org+Build+N+Sg+Gen+PxSg3
ovtta#oaivvildeaddji+Sem/Hum+N+Sg+Gen+PxSg3
ođđa#dállu+Build+N+Sg+Gen+PxSg3
panela#oasse#váldi+Sem/Hum+N+Sg+Gen+PxSg3
parlameanta+Sem/Org+Build+N+Sg+Gen+PxSg3
peanna#bagaldat+N+Sg+Gen+PxSg3
plána#eise#váldi+Sem/Org+N+Sg+Gen+PxSg3
radde#boalddáhat+N+Sg+Gen+PxSg3
rasttildan#muorra+N+Sg+Gen+PxSg3
rasttildan#muorra#bálggis+N+Sg+Gen+PxSg3
rasttildat+N+Sg+Gen+PxSg3
rasttildeapmi+N+Sg+Gen+PxSg3
ratifikašuvdna#gažaldat+N+Sg+Gen+PxSg3
rattuš#dovddaldat+N+Sg+Gen+PxSg3
reanto#dagaldat+N+Sg+Gen+PxSg3
resursa#hálddašeapmi+N+Sg+Gen+PxSg3
rieban#čuolda+N+Sg+Gen+PxSg3
riegádahttin#visti+Build+N+Sg+Gen+PxSg3
riekte#gáldo#oaidnu+N+Sg+Gen+PxSg3
riekte#gáldo#oassi+N+Sg+Gen+PxSg3
riekte#gáldu+N+Sg+Gen+PxSg3
riesaldat+N+Sg+Gen+PxSg3
riggodat#háldu+N+Sg+Gen+PxSg3
riiden#gieldu+N+Sg+Gen+PxSg3
riido#gažaldat+N+Sg+Gen+PxSg3
riika#dovddaldat+N+Sg+Gen+PxSg3
rista#muolda+N+Sg+Gen+PxSg3
rohkos#viessu+Build+N+Sg+Gen+PxSg3
rohkos#visti+Build+N+Sg+Gen+PxSg3
ruhta#gáldu+N+Sg+Gen+PxSg3
ruhtadan#hálden+N+Sg+Gen+PxSg3
ruito#dárjjaldat+N+Sg+Gen+PxSg3
rukses#jeagge#muoldo#bovdna+N+Sg+Gen+PxSg3
rumaš#muolddut+N+Sg+Gen+PxSg3
ruovde#čuolda+N+Sg+Gen+PxSg3
ruovde#čuoldda#ávnnas+N+Sg+Gen+PxSg3
ruovttu#hálddahus+Sem/Org+Sem/Plc+N+Sg+Gen+PxSg3
ruvggáldat+N+Sg+Gen+PxSg3
ruvnna#dállu+Build+N+Sg+Gen+PxSg3
rušpe#bealdu+N+Sg+Gen+PxSg3
rádje#fáldi+Sem/Hum+N+Sg+Gen+PxSg3
rádje#gieldu+N+Sg+Gen+PxSg3
rádje#rasttildeapmi+N+Sg+Gen+PxSg3
rádje#soalddát+Sem/Hum+N+Sg+Gen+PxSg3
rádje#čuolda+N+Sg+Gen+PxSg3
rágge#bálddis+Sem/Ani+N+Sg+Gen+PxSg3
ráhpe#álddis+N+Sg+Gen+PxSg3
rávdnje#gáldu+N+Sg+Gen+PxSg3
rávnnjáldat+N+Sg+Gen+PxSg3
rávrraldat+N+Sg+Gen+PxSg3
ráđđa#dállu+Build+N+Sg+Gen+PxSg3
ráđđe#viessu+Build+N+Sg+Gen+PxSg3
sahkko#áldu+Sem/Ani+N+Sg+Gen+PxSg3
sahpaldat+N+Sg+Gen+PxSg3
sahá#galda+N+Sg+Gen+PxSg3
saldo+N+Sg+Gen+PxSg3
saldo#dásádat+N+Sg+Gen+PxSg3
saldo#vuohki+N+Sg+Gen+PxSg3
saldo#vuolidahttin+N+Sg+Gen+PxSg3
salla#njámaldat+N+Sg+Gen+PxSg3
sarat#áldu+Sem/Ani+N+Sg+Gen+PxSg3
sealgge#bealde#sárdnun+N+Sg+Gen+PxSg3
searve#godde#viessu+Build+N+Sg+Gen+PxSg3
selddet#rássi+N+Sg+Gen+PxSg3
servodat#viessu+Build+N+Sg+Gen+PxSg3
servvodat#viessu+Build+N+Sg+Gen+PxSg3
sihkaldat+N+Sg+Gen+PxSg3
silddáhas+N+Sg+Gen+PxSg3
silde#bossu+Sem/Ani+N+Sg+Gen+PxSg3
silde#oaivádat+N+Sg+Gen+PxSg3
silde#čuolbma+N+Sg+Gen+PxSg3
sildi+Sem/Ani+N+Sg+Gen+PxSg3
sildin#árvu+N+Sg+Gen+PxSg3
silke#gođaldat+N+Sg+Gen+PxSg3
sisa#vuodjin#gieldu+N+Sg+Gen+PxSg3
siskkildas+N+Sg+Gen+PxSg3
siskkáldas#bušeahtta+N+Sg+Gen+PxSg3
siskkáldas#liekkas+N+Sg+Gen+PxSg3
siskkáldas#reanto#vuohki+N+Sg+Gen+PxSg3
siskkáldas#reantu+N+Sg+Gen+PxSg3
siskkáldas#riekti+N+Sg+Gen+PxSg3
siskkáldas#soahti+N+Sg+Gen+PxSg3
siskkáldus+N+Sg+Gen+PxSg3
sivahallan#eise#váldi+Sem/Org+N+Sg+Gen+PxSg3
sivaheai#eise#váldi+Sem/Org+N+Sg+Gen+PxSg3
skaldu+Sem/Hum+Sem/Ani+N+Sg+Gen+PxSg3
skoaldu+Sem/Ani+Sem/Hum+N+Sg+Gen+PxSg3
skoldehat+N+Sg+Gen+PxSg3
skuvla#eise#váldi+Sem/Org+N+Sg+Gen+PxSg3
skuvla#fálaldat+N+Sg+Gen+PxSg3
skuvla#internáhtta+Sem/Org+Build+N+Sg+Gen+PxSg3
skuvla#kantiidna+Sem/Org+Build+N+Sg+Gen+PxSg3
smoaldi+N+Sg+Gen+PxSg3
smávva#oapmiGen+Sem/Ani+Build+N+Sg+Gen+PxSg3
smávva#viessu+Build+N+Sg+Gen+PxSg3
snoraldat#nuohtti+N+Sg+Gen+PxSg3
snoraldat+N+Sg+Gen+PxSg3
snáldo#oaivi+Sem/Ani+N+Sg+Gen+PxSg3
snáldo#roahkki+N+Sg+Gen+PxSg3
snáldu+N+Sg+Gen+PxSg3
snáldu+N+Sg+Gen+PxSg3
soadje#čuolda+N+Sg+Gen+PxSg3
soahte#soalddát+Sem/Hum+N+Sg+Gen+PxSg3
soaimmaldat+N+Sg+Gen+PxSg3
soalddát+Sem/Hum+N+Sg+Gen+PxSg3
solde#eana+Sem/Plc+N+Sg+Gen+PxSg3
soldi+Sem/Plc+N+Sg+Gen+PxSg3
sosiála#hálddahus+Sem/Org+Sem/Plc+N+Sg+Gen+PxSg3
sovjet#dásse#váldi+N+Sg+Gen+PxSg3
spieldder#fáhcca+N+Sg+Gen+PxSg3
spildi+N+Sg+Gen+PxSg3
spiral#dagaldat+N+Sg+Gen+PxSg3
spábba#hálddašeapmi+N+Sg+Gen+PxSg3
stohpu+Build+N+Sg+Gen+PxSg3
stuora#herttot#váldi+Sem/Org+N+Sg+Gen+PxSg3
stuorra#diggi+Sem/Org+Build+N+Sg+Gen+PxSg3
stuorra#dállo#eaiggát#duopmo#váldi+Sem/Org+N+Sg+Gen+PxSg3
stuorra#oapmiGen+Build+Sem/Ani+N+Sg+Gen+PxSg3
stuorra#skuvla+Sem/Org+Build+N+Sg+Gen+PxSg3
stuorra#válde#áigi+N+Sg+Gen+PxSg3
stuorra#váldi+Sem/Org+N+Sg+Gen+PxSg3
stáhta#eise#váldi+Sem/Org+N+Sg+Gen+PxSg3
stáhta#hálddašeapmi+N+Sg+Gen+PxSg3
stáhta#oskkoldat+N+Sg+Gen+PxSg3
stáhta#váldi+Sem/Org+N+Sg+Gen+PxSg3
suoldne#gatna+N+Sg+Gen+PxSg3
suoldne#máhtu+Sem/Ani+N+Sg+Gen+PxSg3
suoldne#čalbmi+N+Sg+Gen+PxSg3
suoldni+Sem/Wthr+N+Sg+Gen+PxSg3
suorge#eise#váldi+Sem/Org+N+Sg+Gen+PxSg3
suotna#bárggaldat+N+Sg+Gen+PxSg3
suotna#bárggáldat+N+Sg+Gen+PxSg3
suotna#šaldi+N+Sg+Gen+PxSg3
suotna#šaldi+N+Sg+Gen+PxSg3
suovva+Build+N+Sg+Gen+PxSg3
sveisen#boalddán+N+Sg+Gen+PxSg3
sykkelastin#gieldu+N+Sg+Gen+PxSg3
sáiva#bivdo#hálddašeapmi+N+Sg+Gen+PxSg3
sákkaldat#gaska+N+Sg+Gen+PxSg3
sákkaldat+N+Sg+Gen+PxSg3
sáme#diggi+Sem/Org+Build+N+Sg+Gen+PxSg3
sáme#fáldi+Sem/Hum+N+Sg+Gen+PxSg3
sáme#skuvla+Sem/Org+Build+N+Sg+Gen+PxSg3
sárggaldat+N+Sg+Gen+PxSg3
sávaldat+N+Sg+Gen+PxSg3
telegráfa+Build+N+Sg+Gen+PxSg3
terminála+Build+N+Sg+Gen+PxSg3
tiŋga+Sem/Hum+Sem/Ani+Build+Sem/Txt+N+Sg+Gen+PxSg3
tunealla#tiŋga+Build+N+Sg+Gen+PxSg3
tuollu+Sem/Org+Build+N+Sg+Gen+PxSg3
uksa#bajáldas+N+Sg+Gen+PxSg3
ulda+Sem/Hum+N+Sg+Gen+PxSg3
uldu+N+Sg+Gen+PxSg3
universiteahtta+Sem/Org+Build+N+Sg+Gen+PxSg3
universitehta#buohcce#viessu+Sem/Org+Build+N+Sg+Gen+PxSg3
universitehta#musea+Sem/Org+Build+N+Sg+Gen+PxSg3
universitehta#muséa+Sem/Org+Build+N+Sg+Gen+PxSg3
universitehta+Sem/Org+Build+N+Sg+Gen+PxSg3
valat#njámaldat+N+Sg+Gen+PxSg3
valáštallan#viessu+Build+N+Sg+Gen+PxSg3
veagal#váldin+N+Sg+Gen+PxSg3
veahka#váldi+N+Sg+Gen+PxSg3
veahkaválddálašvuohta+N+Sg+Gen+PxSg3
veajuiduvvan#gáldu+N+Sg+Gen+PxSg3
vealggás#váldin#vuogádat+N+Sg+Gen+PxSg3
vearro#fáldi+Sem/Hum+N+Sg+Gen+PxSg3
vearro#váldi+Sem/Org+N+Sg+Gen+PxSg3
vearro#váldi+Sem/Hum+N+Sg+Gen+PxSg3
vearálG+N+Sg+Gen+PxSg3
veive#viessu+Build+N+Sg+Gen+PxSg3
viessu+Build+N+Sg+Gen+PxSg3
vihildan#fierbme#sadji+Sem/Plc+N+Sg+Gen+PxSg3
vihildan#fierbmi+N+Sg+Gen+PxSg3
vihildan#nuohtti+N+Sg+Gen+PxSg3
vildu+Sem/Hum+N+Sg+Gen+PxSg3
virge#ásodat+Build+N+Sg+Gen+PxSg3
visti+Build+N+Sg+Gen+PxSg3
visum#váldi+Sem/Hum+N+Sg+Gen+PxSg3
vuodjin#gieldu+N+Sg+Gen+PxSg3
vuodjin#váldi+N+Sg+Gen+PxSg3
vuoigatvuođa#gažaldat+N+Sg+Gen+PxSg3
vuojadan#álddis+N+Sg+Gen+PxSg3
vuola#málddis+N+Sg+Gen+PxSg3
vuolildas#muorra+N+Sg+Gen+PxSg3
vuolildas+N+Sg+Gen+PxSg3
vuolildus#buvssat+N+Sg+Gen+PxSg3
vuolildus#báidi+N+Sg+Gen+PxSg3
vuolildus#bivttas+N+Sg+Gen+PxSg3
vuolit#fáldi+Sem/Hum+N+Sg+Gen+PxSg3
vuolle#viessu+Build+N+Sg+Gen+PxSg3
vuoncces#viessu+Build+N+Sg+Gen+PxSg3
vuonjal#áldu+Sem/Ani+N+Sg+Gen+PxSg3
vuonjaldat+N+Sg+Gen+PxSg3
vuorro#dajaldat+N+Sg+Gen+PxSg3
vuosttaldan#čoahkkin+N+Sg+Gen+PxSg3
vuostá#váldin+N+Sg+Gen+PxSg3
vuostá#váldojupmi+N+Sg+Gen+PxSg3
vuostái#válddáhat+N+Sg+Gen+PxSg3
vuostái#váldi+Sem/Hum+N+Sg+Gen+PxSg3
vuostái#váldin#bábir+N+Sg+Gen+PxSg3
vuostái#váldin#dearvuođat+N+Sg+Gen+PxSg3
vuostái#váldin#dearvvuođat+N+Sg+Gen+PxSg3
vuostái#váldin#doalut+N+Sg+Gen+PxSg3
vuostái#váldin#stašuvdna+Sem/Plc+N+Sg+Gen+PxSg3
vuovde#fáldi+Sem/Hum+N+Sg+Gen+PxSg3
vuovde#hálddašeaddji+Sem/Hum+N+Sg+Gen+PxSg3
vuovde#hálddašeapmi+N+Sg+Gen+PxSg3
vuovde#váldi+Sem/Hum+N+Sg+Gen+PxSg3
vuođđo#skuvla+Sem/Org+Build+N+Sg+Gen+PxSg3
váikkuhan#váldi+N+Sg+Gen+PxSg3
váivváš#attáldat+N+Sg+Gen+PxSg3
válddahallan#evttohus+N+Sg+Gen+PxSg3
válddahat+N+Sg+Gen+PxSg3
válddahus+N+Sg+Gen+PxSg3
válddalastin+N+Sg+Gen+PxSg3
válddi#gomiheapmi+N+Sg+Gen+PxSg3
válddiheapmi+N+Sg+Gen+PxSg3
válddáhat+N+Sg+Gen+PxSg3
válddálašvuohta+N+Sg+Gen+PxSg3
válddálašvuođahuhttin+N+Sg+Gen+PxSg3
válde#boastto#atnu+N+Sg+Gen+PxSg3
válde#goddi+Sem/Org+N+Sg+Gen+PxSg3
válde#háldo#foanda+N+Sg+Gen+PxSg3
válde#nággu+N+Sg+Gen+PxSg3
válde#rihpan+N+Sg+Gen+PxSg3
válde#sirdin#mearrádus+N+Sg+Gen+PxSg3
válde#sirdin+N+Sg+Gen+PxSg3
válde#suorgi+N+Sg+Gen+PxSg3
válde#áigi+N+Sg+Gen+PxSg3
válde#átnjal+N+Sg+Gen+PxSg3
váldi+N+Sg+Gen+PxSg3
váldi+Sem/Org+N+Sg+Gen+PxSg3
váldo#badje#čála+N+Sg+Gen+PxSg3
váldo#bihttá+N+Sg+Gen+PxSg3
váldo#boađáhat+N+Sg+Gen+PxSg3
váldo#bohcci+N+Sg+Gen+PxSg3
váldo#buohcce#dikšu+Sem/Hum+N+Sg+Gen+PxSg3
váldo#báiki+Sem/Plc+N+Sg+Gen+PxSg3
váldo#caggi+N+Sg+Gen+PxSg3
váldo#cealkka+N+Sg+Gen+PxSg3
váldo#deaddu+N+Sg+Gen+PxSg3
váldo#doaibma+N+Sg+Gen+PxSg3
váldo#doaimmaheaddji+Sem/Hum+N+Sg+Gen+PxSg3
váldo#doavttir+Sem/Hum+N+Sg+Gen+PxSg3
váldo#dokumeanta+N+Sg+Gen+PxSg3
váldo#duopmár+Sem/Hum+N+Sg+Gen+PxSg3
váldo#eaiggát+Sem/Hum+N+Sg+Gen+PxSg3
váldo#eaktu+N+Sg+Gen+PxSg3
váldo#ealahus+N+Sg+Gen+PxSg3
váldo#evttohus+N+Sg+Gen+PxSg3
váldo#feaskkir+N+Sg+Gen+PxSg3
váldo#fierpmádat+N+Sg+Gen+PxSg3
váldo#fáddá+N+Sg+Gen+PxSg3
váldo#fága+N+Sg+Gen+PxSg3
váldo#fága#studeanta+Sem/Hum+N+Sg+Gen+PxSg3
váldo#fállu+N+Sg+Gen+PxSg3
váldo#gažaldat+N+Sg+Gen+PxSg3
váldo#geaidnu+N+Sg+Gen+PxSg3
váldo#geasuhus+N+Sg+Gen+PxSg3
váldo#geologa+Sem/Hum+N+Sg+Gen+PxSg3
váldo#giella+N+Sg+Gen+PxSg3
váldo#girdi#fierpmadat+Sem/Org+N+Sg+Gen+PxSg3
váldo#girdi#ruktu+N+Sg+Gen+PxSg3
váldo#girji+N+Sg+Gen+PxSg3
váldo#guottet+N+Sg+Gen+PxSg3
váldo#guođoheaddji+Sem/Hum+N+Sg+Gen+PxSg3
váldo#gáhtta+N+Sg+Gen+PxSg3
váldo#iešvuohta+N+Sg+Gen+PxSg3
váldo#kantuvra+Sem/Org+Sem/Plc+N+Sg+Gen+PxSg3
váldo#linnjá+N+Sg+Gen+PxSg3
váldo#luodda+N+Sg+Gen+PxSg3
váldo#luodda#fierpmádat+N+Sg+Gen+PxSg3
váldo#luohttámuš+N+Sg+Gen+PxSg3
váldo#lávde#goddi+Sem/Org+N+Sg+Gen+PxSg3
váldo#mearka+N+Sg+Gen+PxSg3
váldo#moaitámuš+N+Sg+Gen+PxSg3
váldo#neavttár+Sem/Hum+N+Sg+Gen+PxSg3
váldo#njuolggadus+N+Sg+Gen+PxSg3
váldo#oaivámuš+Sem/Hum+N+Sg+Gen+PxSg3
váldo#organisašuvdna+Sem/Org+N+Sg+Gen+PxSg3
váldo#ovda#sáhka+N+Sg+Gen+PxSg3
váldo#persovdna+Sem/Hum+N+Sg+Gen+PxSg3
váldo#perspektiiva+N+Sg+Gen+PxSg3
váldo#poasta+N+Sg+Gen+PxSg3
váldo#prinsihppa+N+Sg+Gen+PxSg3
váldo#prošeakta+N+Sg+Gen+PxSg3
váldo#ragat+N+Sg+Gen+PxSg3
váldo#riggi+N+Sg+Gen+PxSg3
váldo#rolla+N+Sg+Gen+PxSg3
váldo#ruohtas+N+Sg+Gen+PxSg3
váldo#rádju+N+Sg+Gen+PxSg3
váldo#rámma+N+Sg+Gen+PxSg3
váldo#sarvvis+Sem/Ani+N+Sg+Gen+PxSg3
váldo#sis#doallu+N+Sg+Gen+PxSg3
váldo#sivva+N+Sg+Gen+PxSg3
váldo#stivra+Sem/Org+N+Sg+Gen+PxSg3
váldo#stivrra#válga+N+Sg+Gen+PxSg3
váldo#stivrra#čoahkkin+N+Sg+Gen+PxSg3
váldo#strategiija+N+Sg+Gen+PxSg3
váldo#suodji+N+Sg+Gen+PxSg3
váldo#suopman+N+Sg+Gen+PxSg3
váldo#suorgi+N+Sg+Gen+PxSg3
váldo#ságastalli+Sem/Hum+N+Sg+Gen+PxSg3
váldo#ságasteaddji+Sem/Hum+N+Sg+Gen+PxSg3
váldo#sáhka+N+Sg+Gen+PxSg3
váldo#sárdnideaddji+Sem/Hum+N+Sg+Gen+PxSg3
váldo#tráhppá+N+Sg+Gen+PxSg3
váldo#uksa+N+Sg+Gen+PxSg3
váldo#ulbmil+N+Sg+Gen+PxSg3
váldo#visti+Build+N+Sg+Gen+PxSg3
váldo#vuoitu+N+Sg+Gen+PxSg3
váldo#váibmo#suotna+N+Sg+Gen+PxSg3
váldo#váttisvuohta+N+Sg+Gen+PxSg3
váldo#ágga+N+Sg+Gen+PxSg3
váldo#áhpi+Sem/Plc+N+Sg+Gen+PxSg3
váldo#áigi+N+Sg+Gen+PxSg3
váldo#ámta#mánni+Sem/Hum+N+Sg+Gen+PxSg3
váldo#árta+N+Sg+Gen+PxSg3
váldo#ávju+N+Sg+Gen+PxSg3
váldo#ávnnas+N+Sg+Gen+PxSg3
váldo#ášši+N+Sg+Gen+PxSg3
váldo#šiehtadus+N+Sg+Gen+PxSg3
váldo#čoahkkin+N+Sg+Gen+PxSg3
váldo#čuokkis+N+Sg+Gen+PxSg3
váldo#čájáhus+N+Sg+Gen+PxSg3
váldo#čálli+Sem/Hum+N+Sg+Gen+PxSg3
váldo#čálus+N+Sg+Gen+PxSg3
váldu+N+Sg+Gen+PxSg3
válga#eise#váldi+Sem/Org+N+Sg+Gen+PxSg3
válljen#vástádus#jearaldat+N+Sg+Gen+PxSg3
vári#háldi+Sem/Hum+N+Sg+Gen+PxSg3
várre#gieldá+N+Sg+Gen+PxSg3
vázzin#gieldu+N+Sg+Gen+PxSg3
vázzin#rásttildat+N+Sg+Gen+PxSg3
vázzin#šaldi+N+Sg+Gen+PxSg3
vázzin#šaldi+N+Sg+Gen+PxSg3
áibmo#vuosttaldus+N+Sg+Gen+PxSg3
áidna#váldu+Sem/Hum+Sem/Ani+N+Sg+Gen+PxSg3
áige#jorggáldat+Sem/Time+N+Sg+Gen+PxSg3
áittardan#viessu+Build+N+Sg+Gen+PxSg3
álbmogis#hálddašan#guovlu+Sem/Plc+Sem/Org+N+Sg+Gen+PxSg3
álbmot#alla#skuvla+Sem/Org+Build+N+Sg+Gen+PxSg3
álbmot#viessu+Build+N+Sg+Gen+PxSg3
gielda#viessu+Build+N+Sg+Gen+PxSg3
álbmot#váldi+Sem/Org+N+Sg+Gen+PxSg3
álddagas#dohpon+N+Sg+Gen+PxSg3
álddagas#gaskin+N+Sg+Gen+PxSg3
álddagas#jođas+N+Sg+Gen+PxSg3
álddagas+N+Sg+Gen+PxSg3
álddar+N+Sg+Gen+PxSg3
álddis+N+Sg+Gen+PxSg3
álddis+N+Sg+Gen+PxSg3
áldo#biellu+N+Sg+Gen+PxSg3
áldo#boazu+Sem/Ani+N+Sg+Gen+PxSg3
áldo#eallu+N+Sg+Gen+PxSg3
áldo#siida+Sem/Org+Sem/Plc+N+Sg+Gen+PxSg3
áldodat+N+Sg+Gen+PxSg3
áldu#eadni+Sem/Ani+N+Sg+Gen+PxSg3
áldu+Sem/Ani+N+Sg+Gen+PxSg3
álggahan#dajaldat+N+Sg+Gen+PxSg3
álggalaš#gealdu+N+Sg+Gen+PxSg3
álgo#gealdu+N+Sg+Gen+PxSg3
álgo#gieldu+N+Sg+Gen+PxSg3
álgo#gáldu+N+Sg+Gen+PxSg3
ámta#eise#váldi+Sem/Org+N+Sg+Gen+PxSg3
árbe#váldi+Sem/Hum+N+Sg+Gen+PxSg3
árpmu#attáldat+N+Sg+Gen+PxSg3
árpo#čuovuldat+N+Sg+Gen+PxSg3
árvo#lassi#vearro#dovddaldat+N+Sg+Gen+PxSg3
árvvoštallan#gažaldat+N+Sg+Gen+PxSg3
ásahus#čoakkáldat+N+Sg+Gen+PxSg3
ásodat+Build+N+Sg+Gen+PxSg3
ássiid#válddahallan+N+Sg+Gen+PxSg3
ávildan#muorra+N+Sg+Gen+PxSg3
ávildan#árpu+N+Sg+Gen+PxSg3
ávnnaldat+N+Sg+Gen+PxSg3
ávnnjaldat+N+Sg+Gen+PxSg3
ávttaldat+N+Sg+Gen+PxSg3
áŋaldat+N+Sg+Gen+PxSg3
ášše#čuoččaldahttin#riekti+N+Sg+Gen+PxSg3
ášše#čuoččaldahttin#subjeakta+N+Sg+Gen+PxSg3
ášše#čuoččaldahttin#vejolašvuohta+N+Sg+Gen+PxSg3
ášše#čuoččaldahttin#váldi+Sem/Org+N+Sg+Gen+PxSg3
šaddo#viessu+Build+N+Sg+Gen+PxSg3
šaddo#čoakkáldat+N+Sg+Gen+PxSg3
čakča#jorggáldat+N+Sg+Gen+PxSg3
šalde#luovvi+N+Sg+Gen+PxSg3
šaldi+N+Sg+Gen+PxSg3
šaldi+N+Sg+Gen+PxSg3
čearda#dovddaldat+N+Sg+Gen+PxSg3
šiehtadallan#fálaldat+N+Sg+Gen+PxSg3
čiekŋudan#fálaldat+N+Sg+Gen+PxSg3
šloahtta+Build+Sem/Org+N+Sg+Gen+PxSg3
čoahkkanan#visti+Build+N+Sg+Gen+PxSg3
čoahkkin#guldaleaddji+Sem/Hum+N+Sg+Gen+PxSg3
čoahkkin#oasse#váldi+Sem/Hum+N+Sg+Gen+PxSg3
čoakkáldat#goziheaddji+Sem/Hum+N+Sg+Gen+PxSg3
čoakkáldat+N+Sg+Gen+PxSg3
čoakkán#visti+Build+N+Sg+Gen+PxSg3
čoarve#sildi+Sem/Ani+N+Sg+Gen+PxSg3
čogaldat+N+Sg+Gen+PxSg3
čolde#eana+Sem/Plc+N+Sg+Gen+PxSg3
čotta#boalddáhat+N+Sg+Gen+PxSg3
čuojaldahttin+N+Sg+Gen+PxSg3
čuolda#bovren#mašiidna+N+Sg+Gen+PxSg3
čuolda#diagrámma+N+Sg+Gen+PxSg3
čuolda#geaš#áiti+N+Sg+Gen+PxSg3
čuolda+N+Sg+Gen+PxSg3
čuoldagat+N+Sg+Gen+PxSg3
čuoldda#báddi+N+Sg+Gen+PxSg3
čuoldda#vuotta+N+Sg+Gen+PxSg3
čuolddas#muorra+N+Sg+Gen+PxSg3
čuolddus+N+Sg+Gen+PxSg3
čuolddáhas+Sem/Hum+Sem/Ani+N+Sg+Gen+PxSg3
čuoldin#geahpa+N+Sg+Gen+PxSg3
čuoldin#gilvvut+N+Sg+Gen+PxSg3
čuoldin#meašttir#vuodjimat+N+Sg+Gen+PxSg3
čuoldin#vuodjimat+N+Sg+Gen+PxSg3
čuoldin#vuotta+N+Sg+Gen+PxSg3
čuoldin+N+Sg+Gen+PxSg3
čuoldásupmi+N+Sg+Gen+PxSg3
čuollo#čuolda+N+Sg+Gen+PxSg3
čuovggas#gáldu+N+Sg+Gen+PxSg3
čábbodat#vuhtii#váldin+N+Sg+Gen+PxSg3
čáhce#bilda+N+Sg+Gen+PxSg3
čáhce#álddis+N+Sg+Gen+PxSg3
čálgo#fálaldat+N+Sg+Gen+PxSg3
čáskadan#stašuvdna+Build+N+Sg+Gen+PxSg3
váldo#bargu+N+Sg+Gen+PxSg3
sáme#radio+Sem/Org+Build+N+Sg+Gen+PxSg3
váldo#oassi+N+Sg+Gen+PxSg3
sáme#gielda+N+Sg+Gen+PxSg3
áldo#joavku+Sem/Group+Sem/Hum+N+Sg+Gen+PxSg3
skuolfe#oai+N+Sg+Gen+PxSg3
alfa+N+Sg+Gen+PxSg3
alfa#veršuvdna+N+Sg+Gen+PxSg3
alfabehta+N+Sg+Gen+PxSg3
analfabehta+Sem/Hum+N+Sg+Gen+PxSg3
analfabetisma+N+Sg+Gen+PxSg3
beallje#skuolfi+Sem/Ani+N+Sg+Gen+PxSg3
bearal#skuolfi+Sem/Ani+N+Sg+Gen+PxSg3
bolfe#gaccet+Sem/Ani+N+Sg+Gen+PxSg3
bolfe#gaccet+Sem/Ani+N+Sg+Gen+PxSg3
bolfe#oaivi+N+Sg+Gen+PxSg3
bolfe#seaibi+Sem/Ani+N+Sg+Gen+PxSg3
bolfi+Sem/Hum+Sem/Ani+N+Sg+Gen+PxSg3
bussá#skuolfi+Sem/Ani+N+Sg+Gen+PxSg3
cihce#skuolfi+Sem/Ani+N+Sg+Gen+PxSg3
deagga#stoarbma#spálfu+Sem/Ani+N+Sg+Gen+PxSg3
elfápmo#doaimmahat+Sem/Org+Sem/Plc+N+Sg+Gen+PxSg3
fálffar+N+Sg+Gen+PxSg3
golfa+N+Sg+Gen+PxSg3
govu#skuolfi+Sem/Ani+N+Sg+Gen+PxSg3
govus#skuolfi+Sem/Ani+N+Sg+Gen+PxSg3
jievja#skuolfi+Sem/Ani+N+Sg+Gen+PxSg3
láhto#spálfu+Sem/Ani+N+Sg+Gen+PxSg3
mielle#spálfu+Sem/Ani+N+Sg+Gen+PxSg3
njálfáhtta+N+Sg+Gen+PxSg3
ránes#skuolfi+Sem/Ani+N+Sg+Gen+PxSg3
skuolfe#oaivi+Sem/Ani+N+Sg+Gen+PxSg3
skuolfi+Sem/Ani+N+Sg+Gen+PxSg3
spálfo#bađuš+N+Sg+Gen+PxSg3
spálfu+Sem/Ani+N+Sg+Gen+PxSg3
stoarbma#spálfu+Sem/Ani+N+Sg+Gen+PxSg3
stohkke#spálfu+Sem/Ani+N+Sg+Gen+PxSg3
stohpo#spálfu+Sem/Ani+N+Sg+Gen+PxSg3
stuorra#skuolfi+Sem/Ani+N+Sg+Gen+PxSg3
stuorra-stoarbma#spálfu+Sem/Ani+N+Sg+Gen+PxSg3
sulfáhta+N+Sg+Gen+PxSg3
sulfáhtta+N+Sg+Gen+PxSg3
suorre#spálfu+Sem/Ani+N+Sg+Gen+PxSg3
sáhpán#skuolfi+Sem/Hum+N+Sg+Gen+PxSg3
vilges#skuolfi+Sem/Ani+N+Sg+Gen+PxSg3
áhpe#spálfu+Sem/Ani+N+Sg+Gen+PxSg3
álpa#leahtto#spálfu+Sem/Ani+N+Sg+Gen+PxSg3
čuokkes#lohkan#alfabeahtta+N+Sg+Gen+PxSg3
selggo#beal+N+Sg+Gen+PxSg3
selggo#beal+N+Sg+Gen+PxSg3
sealgge#beal+N+Sg+Gen+PxSg3
sealgga#beal+N+Sg+Gen+PxSg3
njálgga#hái+N+Sg+Gen+PxSg3
juolget#beal+N+Sg+Gen+PxSg3
njuolggo+N+Sg+Gen+PxSg3
guolgga#beal+N+Sg+Gen+PxSg3
julgga#beal+N+Sg+Gen+PxSg3
julggiid#geaš+N+Sg+Gen+PxSg3
juolget#beal+N+Sg+Gen+PxSg3
njálgges#beai+N+Sg+Gen+PxSg3
oalget#beal+N+Sg+Gen+PxSg3
olgeš#beal+N+Sg+Gen+PxSg3
olggo#beal+N+Sg+Gen+PxSg3
olgo#rohpe#geaš+N+Sg+Gen+PxSg3
algebra+N+Sg+Gen+PxSg3
algoritma+N+Sg+Gen+PxSg3
algŋa+N+Sg+Gen+PxSg3
alit#deappu+N+Sg+Gen+PxSg3
almmi#bálggis+N+Sg+Gen+PxSg3
alŋŋis+N+Sg+Gen+PxSg3
amalgáma+N+Sg+Gen+PxSg3
bahtoš#dolgi+N+Sg+Gen+PxSg3
bajás#šaddan#stivrra#válga+N+Sg+Gen+PxSg3
bargo#njuolggadus+N+Sg+Gen+PxSg3
bealdo#vajálgeahtes#násti+N+Sg+Gen+PxSg3
bealge#hálsi+N+Sg+Gen+PxSg3
bealge#loddi+Sem/Ani+N+Sg+Gen+PxSg3
bealgi+N+Sg+Gen+PxSg3
bearran#njuolggadus+N+Sg+Gen+PxSg3
biddo#juolgi+Sem/Ani+N+Sg+Gen+PxSg3
bihce#guolga+Sem/Ani+N+Sg+Gen+PxSg3
bilgá+N+Sg+Gen+PxSg3
biro#čolga+N+Sg+Gen+PxSg3
bivdo#juolgi+N+Sg+Gen+PxSg3
bivttas#holga+N+Sg+Gen+PxSg3
boagge#juolgi+Sem/Hum+N+Sg+Gen+PxSg3
boalga+Sem/Hum+N+Sg+Gen+PxSg3
boasta#bálggis+N+Sg+Gen+PxSg3
boazo#doallo#stivrra#válga+N+Sg+Gen+PxSg3
bolgen#geardi+N+Sg+Gen+PxSg3
bolgen#šelggon+N+Sg+Gen+PxSg3
bolgen+N+Sg+Gen+PxSg3
bossu#čolga+N+Sg+Gen+PxSg3
bostin#guolga+N+Sg+Gen+PxSg3
bulgárialaš+Sem/Hum+N+Sg+Gen+PxSg3
buollin#njuolggadus+N+Sg+Gen+PxSg3
buođđo#holga+N+Sg+Gen+PxSg3
bussá#guolga+N+Sg+Gen+PxSg3
bušeahtta#álgo#evttohus+N+Sg+Gen+PxSg3
báide#sealgi+N+Sg+Gen+PxSg3
bálgan#báiki+Sem/Plc+N+Sg+Gen+PxSg3
bálges+Sem/Org+N+Sg+Gen+PxSg3
bálggahat+N+Sg+Gen+PxSg3
bálgges#suorgi+N+Sg+Gen+PxSg3
bálgges#suorri+N+Sg+Gen+PxSg3
bálgges#čuolli+Sem/Hum+N+Sg+Gen+PxSg3
bálgges#čuovga+N+Sg+Gen+PxSg3
bálggis#bealis+N+Sg+Gen+PxSg3
bálggis#čujuhus+N+Sg+Gen+PxSg3
bálggis+Sem/Route+N+Sg+Gen+PxSg3
bálggus+Sem/Org+N+Sg+Gen+PxSg3
bálggádat+Sem/Wthr+N+Sg+Gen+PxSg3
bálgu+Sem/Wthr+N+Sg+Gen+PxSg3
bálvalussii#álgin#mearrádus+N+Sg+Gen+PxSg3
báza#vealgi+N+Sg+Gen+PxSg3
ceakko#bealgi+N+Sg+Gen+PxSg3
dahku#juolgi+N+Sg+Gen+PxSg3
davve#oalgi+N+Sg+Gen+PxSg3
deahkka#olggoš+N+Sg+Gen+PxSg3
dealgi+Sem/Hum+N+Sg+Gen+PxSg3
diehto#čielggadus+N+Sg+Gen+PxSg3
dielgi+N+Sg+Gen+PxSg3
dielve#juolgi+Sem/Hum+N+Sg+Gen+PxSg3
dikta#juolgi+N+Sg+Gen+PxSg3
diskoritma+N+Sg+Gen+PxSg3
divza#njolgi+N+Sg+Gen+PxSg3
doaba#čielggadeapmi+N+Sg+Gen+PxSg3
doaibma#olggos#gollu+N+Sg+Gen+PxSg3
doaibma#čilgehus+N+Sg+Gen+PxSg3
doares#bálggis+N+Sg+Gen+PxSg3
doarjja#stivrra#válga+N+Sg+Gen+PxSg3
doddjon#olggoš+N+Sg+Gen+PxSg3
dolge#fárda+N+Sg+Gen+PxSg3
dolge#vuogga+N+Sg+Gen+PxSg3
dolge#vuogga#guolásteapmi+N+Sg+Gen+PxSg3
dolgi+N+Sg+Gen+PxSg3
duhát#juolggat+Sem/Ani+N+Sg+Gen+PxSg3
duogáš#čilgehus+N+Sg+Gen+PxSg3
duolgu+N+Sg+Gen+PxSg3
duolmman#šelggon+N+Sg+Gen+PxSg3
duottar#leavve#dolgi+Sem/Ani+N+Sg+Gen+PxSg3
duvdda#juolgi+N+Sg+Gen+PxSg3
dálga#ráksá+N+Sg+Gen+PxSg3
dálga+N+Sg+Gen+PxSg3
dávdda#álgu+N+Sg+Gen+PxSg3
dávvir#čielggadus+N+Sg+Gen+PxSg3
ealga#bivdi+Sem/Hum+N+Sg+Gen+PxSg3
ealga#bivdu+N+Sg+Gen+PxSg3
ealga#vála+N+Sg+Gen+PxSg3
ealga#válla+N+Sg+Gen+PxSg3
ealga+Sem/Ani+N+Sg+Gen+PxSg3
eana#mihtidan#njuolggadus+N+Sg+Gen+PxSg3
eana#vuovdin#stivrra#válga+N+Sg+Gen+PxSg3
eanan#doallo#álggahan#doaibma+N+Sg+Gen+PxSg3
eanan#vuovdin#stivrra#válga+N+Sg+Gen+PxSg3
eanet#lohko#válga+N+Sg+Gen+PxSg3
eanet#lohku#válga+N+Sg+Gen+PxSg3
easka#álgi+Sem/Hum+N+Sg+Gen+PxSg3
eatnan#golgolaš+Sem/Hum+N+Sg+Gen+PxSg3
eatnan#čielgi+Sem/Plc+N+Sg+Gen+PxSg3
duottar#čielgi+Sem/Plc+N+Sg+Gen+PxSg3
golgadeaddji+N+Sg+Gen+PxSg3
ekonomiija#njuolggadus+N+Sg+Gen+PxSg3
fealga+N+Sg+Gen+PxSg3
fierbme#holga+N+Sg+Gen+PxSg3
fievrredan#olggos#gollu+N+Sg+Gen+PxSg3
finte#čielgi+N+Sg+Gen+PxSg3
fiskes#njálgga#hái#suoidni+N+Sg+Gen+PxSg3
friddja#suohkan#njuolggadus+N+Sg+Gen+PxSg3
fylkka#boazo#doallo#stivrra#válga+N+Sg+Gen+PxSg3
fylkka#eana#doallo#stivrra#válga+N+Sg+Gen+PxSg3
galgamuš+N+Sg+Gen+PxSg3
gardnjil#dolgi+N+Sg+Gen+PxSg3
gaska#olggoš+N+Sg+Gen+PxSg3
gaska#sálga+N+Sg+Gen+PxSg3
geavahan#čilgehus+N+Sg+Gen+PxSg3
geađge#juolgi+N+Sg+Gen+PxSg3
giedde#geaš#gálgu+Sem/Hum+N+Sg+Gen+PxSg3
giehta#dolgi+N+Sg+Gen+PxSg3
giehta#sealgi+N+Sg+Gen+PxSg3
gieldda#stivrra#válga+N+Sg+Gen+PxSg3
gieldda#válga+N+Sg+Gen+PxSg3
giella#stivrra#válga+N+Sg+Gen+PxSg3
giella#vealgu+Sem/Ani+N+Sg+Gen+PxSg3
gilga#cikcen#basttat+N+Sg+Gen+PxSg3
gilga#čiehka+N+Sg+Gen+PxSg3
gilga+N+Sg+Gen+PxSg3
gilgga#bealle+Sem/Ani+N+Sg+Gen+PxSg3
ginttal#juolgi+N+Sg+Gen+PxSg3
gipsa#juolgi+N+Sg+Gen+PxSg3
girko#stivrra#válga+N+Sg+Gen+PxSg3
goahte#čielgi+N+Sg+Gen+PxSg3
goalva#holga+N+Sg+Gen+PxSg3
goansta#juolgi+N+Sg+Gen+PxSg3
godde#bálggis+N+Sg+Gen+PxSg3
golgadat+N+Sg+Gen+PxSg3
golgadeapmi+N+Sg+Gen+PxSg3
golgan#mearri+N+Sg+Gen+PxSg3
golggahan#latnja+Sem/Plc+N+Sg+Gen+PxSg3
golggahus+N+Sg+Gen+PxSg3
golggiidus#bohcci+N+Sg+Gen+PxSg3
golggiidus#rusttet+N+Sg+Gen+PxSg3
golggiidus+N+Sg+Gen+PxSg3
golggos#dásse#deaddu+N+Sg+Gen+PxSg3
golggos#gealddus+N+Sg+Gen+PxSg3
golggot#mánnu+N+Sg+Gen+PxSg3
golggot+Sem/Ani+N+Sg+Gen+PxSg3
golggus#rádju+N+Sg+Gen+PxSg3
golggus+N+Sg+Gen+PxSg3
golgo#beana+Sem/Ani+N+Sg+Gen+PxSg3
golgo#boazu+Sem/Ani+N+Sg+Gen+PxSg3
golgo#dávda+N+Sg+Gen+PxSg3
golgo#olmmoš+Sem/Hum+N+Sg+Gen+PxSg3
golgolaš+Sem/Hum+N+Sg+Gen+PxSg3
golgu+N+Sg+Gen+PxSg3
gollan#čielggadeapmi+N+Sg+Gen+PxSg3
golle#juolgi+Sem/Hum+N+Sg+Gen+PxSg3
gorre#lohko#válga+N+Sg+Gen+PxSg3
gorre#lohku#válga+N+Sg+Gen+PxSg3
govččas#dolgi+N+Sg+Gen+PxSg3
govččas#guolga+N+Sg+Gen+PxSg3
govččas#olggoš+N+Sg+Gen+PxSg3
gođus#golggus+N+Sg+Gen+PxSg3
gulbme#guolga+N+Sg+Gen+PxSg3
guodd#olggoš+N+Sg+Gen+PxSg3
guodd'#olggoš+N+Sg+Gen+PxSg3
guolga#bohttu+N+Sg+Gen+PxSg3
guolga#ealli+Sem/Ani+N+Sg+Gen+PxSg3
guolga#hevro+N+Sg+Gen+PxSg3
guolga#mearka+N+Sg+Gen+PxSg3
guolga#mátta+N+Sg+Gen+PxSg3
guolga#čalbmi+N+Sg+Gen+PxSg3
guolga+N+Sg+Gen+PxSg3
guolgga#bealle+N+Sg+Gen+PxSg3
guolástan#stivrra#válga+N+Sg+Gen+PxSg3
guovdo#sealgi+N+Sg+Gen+PxSg3
guovllu#stivrra#válga+N+Sg+Gen+PxSg3
gádd#oalgi+N+Sg+Gen+PxSg3
gádde#hilggohas+Sem/Hum+N+Sg+Gen+PxSg3
gádde#oalgi+N+Sg+Gen+PxSg3
gáhtto#sealgi+Sem/Ani+N+Sg+Gen+PxSg3
gálga+N+Sg+Gen+PxSg3
gálgan+N+Sg+Gen+PxSg3
gálgan#deahkki+N+Sg+Gen+PxSg3
gálgan#doalan+N+Sg+Gen+PxSg3
gálgan+N+Sg+Gen+PxSg3
gálggan+N+Sg+Gen+PxSg3
gálggan+N+Sg+Gen+PxSg3
gálgoš+Sem/Hum+N+Sg+Gen+PxSg3
gálgu+Sem/Hum+N+Sg+Gen+PxSg3
gálvo#vealgi+N+Sg+Gen+PxSg3
gánel#juolgi+N+Sg+Gen+PxSg3
gárgiidan#gálga+N+Sg+Gen+PxSg3
gásta#juolgi+N+Sg+Gen+PxSg3
gávpe#njuolggadus+N+Sg+Gen+PxSg3
gávpot#stivrra#válga+N+Sg+Gen+PxSg3
helgen+N+Sg+Gen+PxSg3
hilggohas#regála+N+Sg+Gen+PxSg3
hilggohas+Sem/Hum+N+Sg+Gen+PxSg3
hilgo#gálvu+N+Sg+Gen+PxSg3
hilgun#fanas#ortnet+N+Sg+Gen+PxSg3
hilgun#ortnet+N+Sg+Gen+PxSg3
holga#heaŋgán+N+Sg+Gen+PxSg3
holga#njuiken+N+Sg+Gen+PxSg3
holga+N+Sg+Gen+PxSg3
holggas#bissun+N+Sg+Gen+PxSg3
hábmen#njuolggadus+N+Sg+Gen+PxSg3
hálgu+N+Sg+Gen+PxSg3
hárdo#dolgi+N+Sg+Gen+PxSg3
iehčanasvuođa#julggaštus+N+Sg+Gen+PxSg3
ieš#stivren#julggaštus+N+Sg+Gen+PxSg3
interim#stivrra#válga+N+Sg+Gen+PxSg3
jahke#čielggadan#hálden+N+Sg+Gen+PxSg3
jahke#čielggadeapmi+N+Sg+Gen+PxSg3
jalga#čuohppan+N+Sg+Gen+PxSg3
jalga+Sem/Plc+N+Sg+Gen+PxSg3
jalgadas+Sem/Plc+N+Sg+Gen+PxSg3
jalggáš+Sem/Plc+N+Sg+Gen+PxSg3
jalŋŋis+N+Sg+Gen+PxSg3
jeaŋga#gilga+N+Sg+Gen+PxSg3
jiekŋa#golgan+N+Sg+Gen+PxSg3
jienastan#lihtte#válga+N+Sg+Gen+PxSg3
jienastan#njuolggadusat+N+Sg+Gen+PxSg3
jienastan#stivrra#válga+N+Sg+Gen+PxSg3
johtalan#njuolggadus+N+Sg+Gen+PxSg3
johtolat#njuolggadus+N+Sg+Gen+PxSg3
johtolat#álggaheapmi+N+Sg+Gen+PxSg3
jolggaštus+N+Sg+Gen+PxSg3
jorbadas#olggoš+N+Sg+Gen+PxSg3
jođihan#njuolggadusat+N+Sg+Gen+PxSg3
julgga#beal#skoađas+N+Sg+Gen+PxSg3
julgga#beal#ávnnas+N+Sg+Gen+PxSg3
julgga#bealli+N+Sg+Gen+PxSg3
julggašteapmi+N+Sg+Gen+PxSg3
julggaštus+N+Sg+Gen+PxSg3
julggiid#geahči+N+Sg+Gen+PxSg3
juolge#bealgi+N+Sg+Gen+PxSg3
juolge#biktu+N+Sg+Gen+PxSg3
juolge#deahkki+N+Sg+Gen+PxSg3
juolge#dikšun+N+Sg+Gen+PxSg3
juolge#doalan+N+Sg+Gen+PxSg3
juolge#duoddi+N+Sg+Gen+PxSg3
juolge#dávgi+N+Sg+Gen+PxSg3
juolge#geaffu+N+Sg+Gen+PxSg3
juolge#geavri+N+Sg+Gen+PxSg3
juolge#giella+N+Sg+Gen+PxSg3
juolge#goazan+N+Sg+Gen+PxSg3
juolge#gottur+N+Sg+Gen+PxSg3
juolge#gávva+N+Sg+Gen+PxSg3
juolge#lahkki+Sem/Hum+N+Sg+Gen+PxSg3
juolge#lađas+N+Sg+Gen+PxSg3
juolge#láhpi+N+Sg+Gen+PxSg3
juolge#mihttu+N+Sg+Gen+PxSg3
juolge#morče#suotna+N+Sg+Gen+PxSg3
juolge#muorra+N+Sg+Gen+PxSg3
juolge#mánná+Sem/Hum+N+Sg+Gen+PxSg3
juolge#mátta+N+Sg+Gen+PxSg3
juolge#nohta+N+Sg+Gen+PxSg3
juolge#ramas+N+Sg+Gen+PxSg3
juolge#ruohtas#dákti+N+Sg+Gen+PxSg3
juolge#spábba+N+Sg+Gen+PxSg3
juolge#steažžu+N+Sg+Gen+PxSg3
juolge#stielgu+N+Sg+Gen+PxSg3
juolge#sugus+N+Sg+Gen+PxSg3
juolge#suorbma+N+Sg+Gen+PxSg3
juolge#suorri+N+Sg+Gen+PxSg3
juolge#vuođđu+N+Sg+Gen+PxSg3
juolge#váibmo#suotna+N+Sg+Gen+PxSg3
juolge#áiti+N+Sg+Gen+PxSg3
juolge#čelččen+N+Sg+Gen+PxSg3
juolge#čuvdi+N+Sg+Gen+PxSg3
juolgeluš+N+Sg+Gen+PxSg3
juolget#bealli+Sem/Hum+N+Sg+Gen+PxSg3
juolggáš+N+Sg+Gen+PxSg3
juolgi+N+Sg+Gen+PxSg3
jámálgaddan#vihki+N+Sg+Gen+PxSg3
kamela#guolga#bivttas+N+Sg+Gen+PxSg3
kardialgiija+N+Sg+Gen+PxSg3
kirko#stivrra#válga+N+Sg+Gen+PxSg3
konkursa#velggolaš+N+Sg+Gen+PxSg3
kontor#čielggasmahttin+N+Sg+Gen+PxSg3
kreatsa#sáme#válga#stivra+N+Sg+Gen+PxSg3
kredihtta#vealge#áigodat+Sem/Time+N+Sg+Gen+PxSg3
kultur#stivrra#válga+N+Sg+Gen+PxSg3
lasihan#válga+N+Sg+Gen+PxSg3
lassá#jalgehat+N+Sg+Gen+PxSg3
lasta#solgi+N+Sg+Gen+PxSg3
lađas#juolggat+Sem/Ani+N+Sg+Gen+PxSg3
leagge#čielgi+Sem/Ani+N+Sg+Gen+PxSg3
leana#stivrra#válga+N+Sg+Gen+PxSg3
leasme#giehta#lađas#stielgu+N+Sg+Gen+PxSg3
leavve#dolgi+N+Sg+Gen+PxSg3
liidna#čielgi+N+Sg+Gen+PxSg3
liige#dolggáš+Sem/Ani+N+Sg+Gen+PxSg3
lohkan#válga#stivra+Sem/Org+N+Sg+Gen+PxSg3
lohkan#válga#stivrra#válga+N+Sg+Gen+PxSg3
lohkan#válga#stivrra#čoahkkin+N+Sg+Gen+PxSg3
ložžen#njuolggadus+N+Sg+Gen+PxSg3
luonddu#bálggis+N+Sg+Gen+PxSg3
luos#juolgi+Sem/Ani+N+Sg+Gen+PxSg3
luossa#golgadeapmi+N+Sg+Gen+PxSg3
lágideaddji#vealgi+N+Sg+Gen+PxSg3
láhka#njuolggadus+N+Sg+Gen+PxSg3
láhka#álgo#evttohus+N+Sg+Gen+PxSg3
láhtten#olggos#butkin+N+Sg+Gen+PxSg3
matrikkel#vealgi+N+Sg+Gen+PxSg3
maŋŋe#juolgi+N+Sg+Gen+PxSg3
maŋŋe#šelggon+N+Sg+Gen+PxSg3
meahcástan#stivrra#válga+N+Sg+Gen+PxSg3
meanno#njuolggadus+N+Sg+Gen+PxSg3
mearka#čilgehus+N+Sg+Gen+PxSg3
meroštallan#njuolggadus+N+Sg+Gen+PxSg3
meroštallan#njuolggadusat+N+Sg+Gen+PxSg3
metálla#šealgu+N+Sg+Gen+PxSg3
mielga#dákti+N+Sg+Gen+PxSg3
mielga#njunni+N+Sg+Gen+PxSg3
mielga#njárčá+N+Sg+Gen+PxSg3
mielga#skáktá+N+Sg+Gen+PxSg3
mielga+N+Sg+Gen+PxSg3
mielggas+N+Sg+Gen+PxSg3
mihtidan#njuolggadus+N+Sg+Gen+PxSg3
mihtidan#njuolggadusat+N+Sg+Gen+PxSg3
mihtidan#olggoš+N+Sg+Gen+PxSg3
monne#vielgadas+N+Sg+Gen+PxSg3
muhttádus#njuolggadus+N+Sg+Gen+PxSg3
muito#njuolggadus+N+Sg+Gen+PxSg3
mulgganas+N+Sg+Gen+PxSg3
mulggon+Sem/Hum+N+Sg+Gen+PxSg3
muohta#bálggis+N+Sg+Gen+PxSg3
muorje#gálgu+Sem/Ani+N+Sg+Gen+PxSg3
muorra#jalŋŋis+N+Sg+Gen+PxSg3
myalgiija+N+Sg+Gen+PxSg3
má#sealgi+N+Sg+Gen+PxSg3
máilmmi#julggaštus+N+Sg+Gen+PxSg3
málgor+N+Sg+Gen+PxSg3
namma#vuolggahan#olmmoš+Sem/Hum+N+Sg+Gen+PxSg3
nealge#jahki+Sem/Time+N+Sg+Gen+PxSg3
nealge#skárdna+Sem/Hum+N+Sg+Gen+PxSg3
nealge#suorggahat+N+Sg+Gen+PxSg3
nealge#áigiG+N+Sg+Gen+PxSg3
nealggi#heahti+N+Sg+Gen+PxSg3
nealggár+Sem/Hum+N+Sg+Gen+PxSg3
nealgi+N+Sg+Gen+PxSg3
nealgudeaddji+N+Sg+Gen+PxSg3
nealgádat+N+Sg+Gen+PxSg3
neuralgiija+N+Sg+Gen+PxSg3
nevralgiija+N+Sg+Gen+PxSg3
nierra#čolga#ráksá+N+Sg+Gen+PxSg3
njoaske#vajálgeahtes#násti+N+Sg+Gen+PxSg3
njolgi+N+Sg+Gen+PxSg3
njulgen#luodda+N+Sg+Gen+PxSg3
njulgen#neavvu+N+Sg+Gen+PxSg3
njulges#njunni+Sem/Hum+N+Sg+Gen+PxSg3
njulggonas+N+Sg+Gen+PxSg3
njulggot+Sem/Ani+N+Sg+Gen+PxSg3
njuolgadin#njuiken+N+Sg+Gen+PxSg3
njuolgatvuohta+N+Sg+Gen+PxSg3
njuolgga#doarjja+N+Sg+Gen+PxSg3
njuolgga#eaiggáduššan#riekti+N+Sg+Gen+PxSg3
njuolgga#haddi+N+Sg+Gen+PxSg3
njuolgga#johtu+N+Sg+Gen+PxSg3
njuolgga#vuovdin+N+Sg+Gen+PxSg3
njuolgga#čievččasteapmi+N+Sg+Gen+PxSg3
njuolggadus#čálus+N+Sg+Gen+PxSg3
njuolggadus+N+Sg+Gen+PxSg3
njuolggo#bálggis+N+Sg+Gen+PxSg3
njuolggo#bálká+N+Sg+Gen+PxSg3
njuolggo#dieđáhus+N+Sg+Gen+PxSg3
njuolggo#duođaštallan#prinsihppa+N+Sg+Gen+PxSg3
njuolggo#fløita+N+Sg+Gen+PxSg3
njuolggo#geaidnu+N+Sg+Gen+PxSg3
njuolggo#gidden+N+Sg+Gen+PxSg3
njuolggo#goargŋun+N+Sg+Gen+PxSg3
njuolggo#golbma#čiehka+N+Sg+Gen+PxSg3
njuolggo#gollu+N+Sg+Gen+PxSg3
njuolggo#golmma#čiegahas+N+Sg+Gen+PxSg3
njuolggo#golmma#čiegat+N+Sg+Gen+PxSg3
njuolggo#gávpi+N+Sg+Gen+PxSg3
njuolggo#gávppaheapmi+N+Sg+Gen+PxSg3
njuolggo#gávppašeapmi+N+Sg+Gen+PxSg3
njuolggo#hupman#sáhcu+N+Sg+Gen+PxSg3
njuolggo#hávgga#rássi+N+Sg+Gen+PxSg3
njuolggo#laktin+N+Sg+Gen+PxSg3
njuolggo#linjála+N+Sg+Gen+PxSg3
njuolggo#linnjá#bihttá+N+Sg+Gen+PxSg3
njuolggo#linnjá+N+Sg+Gen+PxSg3
njuolggo#lohkan+N+Sg+Gen+PxSg3
njuolggo#luodda+N+Sg+Gen+PxSg3
njuolggo#mieigan+N+Sg+Gen+PxSg3
njuolggo#njealje#ravddadat+N+Sg+Gen+PxSg3
njuolggo#proseanta#rehkenastin+N+Sg+Gen+PxSg3
njuolggo#ravddadat+N+Sg+Gen+PxSg3
njuolggo#sahen+N+Sg+Gen+PxSg3
njuolggo#sahá+N+Sg+Gen+PxSg3
njuolggo#sáhcu+N+Sg+Gen+PxSg3
njuolggo#sátne#ortnet+N+Sg+Gen+PxSg3
njuolggo#sátta+N+Sg+Gen+PxSg3
njuolggo#vearru+N+Sg+Gen+PxSg3
njuolggo#vuotta+N+Sg+Gen+PxSg3
njuolggo#vuovdi+Sem/Hum+N+Sg+Gen+PxSg3
njuolggo#vuovdin+N+Sg+Gen+PxSg3
njuolggo#válga+N+Sg+Gen+PxSg3
njuolggo#áidi+N+Sg+Gen+PxSg3
njuolggo#čiegahas+N+Sg+Gen+PxSg3
njuolggo#čiehka+N+Sg+Gen+PxSg3
njuolggo#čoalli+N+Sg+Gen+PxSg3
njuolggus+N+Sg+Gen+PxSg3
njuolggut+Sem/Hum+N+Sg+Gen+PxSg3
njuovčča#čielgi+N+Sg+Gen+PxSg3
njálgga#hái#ruohtas+N+Sg+Gen+PxSg3
njálgga#hái#suoidni+N+Sg+Gen+PxSg3
njálgga#hái#čáhci+N+Sg+Gen+PxSg3
njálgga#njuovčča+Sem/Hum+N+Sg+Gen+PxSg3
njálgges#beaivi+Sem/Time+N+Sg+Gen+PxSg3
njálgges#hildu+N+Sg+Gen+PxSg3
njálgges#seahkka+N+Sg+Gen+PxSg3
njálggis+N+Sg+Gen+PxSg3
njálggus+N+Sg+Gen+PxSg3
njálgodat+N+Sg+Gen+PxSg3
njárbes#guolggat#máhtu+Sem/Ani+N+Sg+Gen+PxSg3
njávve#guolga+N+Sg+Gen+PxSg3
nostalgiija+N+Sg+Gen+PxSg3
nuohtte#holga+N+Sg+Gen+PxSg3
nuppástuhttin#stivrra#válga+N+Sg+Gen+PxSg3
oai#vuloš#olggoš+N+Sg+Gen+PxSg3
oaiv#vuloš#olggoš+N+Sg+Gen+PxSg3
oaive#njuolggadus+N+Sg+Gen+PxSg3
oalga#háhtta+N+Sg+Gen+PxSg3
oalga#suoidni+N+Sg+Gen+PxSg3
oalga#čalbmi+N+Sg+Gen+PxSg3
oalga+N+Sg+Gen+PxSg3
oalge#badje#čála+N+Sg+Gen+PxSg3
oalge#bah#čuolda+N+Sg+Gen+PxSg3
oalge#biegga+Sem/Wthr+N+Sg+Gen+PxSg3
oalge#bihttá+N+Sg+Gen+PxSg3
oalge#boagán+N+Sg+Gen+PxSg3
oalge#buođđu+N+Sg+Gen+PxSg3
oalge#buvtta+N+Sg+Gen+PxSg3
oalge#báddi+N+Sg+Gen+PxSg3
oalge#cealkka+N+Sg+Gen+PxSg3
oalge#deaddu+N+Sg+Gen+PxSg3
oalge#deahkki+N+Sg+Gen+PxSg3
oalge#doaibma+N+Sg+Gen+PxSg3
oalge#doalan+N+Sg+Gen+PxSg3
oalge#dolgi+N+Sg+Gen+PxSg3
oalge#dákti+N+Sg+Gen+PxSg3
oalge#fierbmi+N+Sg+Gen+PxSg3
oalge#geaidnu+N+Sg+Gen+PxSg3
oalge#heaŋgán+N+Sg+Gen+PxSg3
oalge#johka+Sem/Plc+N+Sg+Gen+PxSg3
oalge#lađas+N+Sg+Gen+PxSg3
oalge#luodda+N+Sg+Gen+PxSg3
oalge#luoitta+N+Sg+Gen+PxSg3
oalge#muorra+N+Sg+Gen+PxSg3
oalge#noras#deahkki+N+Sg+Gen+PxSg3
oalge#noras#morče#suotna+N+Sg+Gen+PxSg3
oalge#noras#váhkká+N+Sg+Gen+PxSg3
oalge#noras+N+Sg+Gen+PxSg3
oalge#persovdna+Sem/Hum+N+Sg+Gen+PxSg3
oalge#viellja+Sem/Hum+N+Sg+Gen+PxSg3
oalge#ávju+N+Sg+Gen+PxSg3
oalge#čalbmi+N+Sg+Gen+PxSg3
oalge#šiehtadus+N+Sg+Gen+PxSg3
oalget#bealle+N+Sg+Gen+PxSg3
oalgguhus+N+Sg+Gen+PxSg3
oalgi+Sem/Plc+N+Sg+Gen+PxSg3
oamastan#njuolggadus+N+Sg+Gen+PxSg3
oarj#juolgi+N+Sg+Gen+PxSg3
oarra#juolgi+N+Sg+Gen+PxSg3
oasse#čilgehus+N+Sg+Gen+PxSg3
ohcan#bálggis+N+Sg+Gen+PxSg3
ohcan#julggaštus+N+Sg+Gen+PxSg3
oktasaš#stivrra#válga+N+Sg+Gen+PxSg3
olgeš#bealli+N+Sg+Gen+PxSg3
olgeš#bellodat+Sem/Org+N+Sg+Gen+PxSg3
olgeš#giehta+N+Sg+Gen+PxSg3
olgeš#njuolla+N+Sg+Gen+PxSg3
olgeš#ravda+N+Sg+Gen+PxSg3
olggo#bealle+N+Sg+Gen+PxSg3
olggo#bealli+N+Sg+Gen+PxSg3
olggos#addi+N+Sg+Gen+PxSg3
olggos#addin+N+Sg+Gen+PxSg3
olggos#biegga+Sem/Wthr+N+Sg+Gen+PxSg3
olggos#bijahallan+N+Sg+Gen+PxSg3
olggos#buktin#dáidu+N+Sg+Gen+PxSg3
olggos#buktin#vuohki+N+Sg+Gen+PxSg3
olggos#buktin+N+Sg+Gen+PxSg3
olggos#doalvun+N+Sg+Gen+PxSg3
olggos#fárrejeaddji+Sem/Hum+N+Sg+Gen+PxSg3
olggos#fárren#almmuhus+N+Sg+Gen+PxSg3
olggos#fárren+N+Sg+Gen+PxSg3
olggos#gollo#árvvoštallan+N+Sg+Gen+PxSg3
olggos#gollu+N+Sg+Gen+PxSg3
olggos#luoitin+N+Sg+Gen+PxSg3
olggos#mannan+N+Sg+Gen+PxSg3
olggos#manni+Sem/Hum+N+Sg+Gen+PxSg3
olggos#mihtideapmi+N+Sg+Gen+PxSg3
olggos#máksin+N+Sg+Gen+PxSg3
olggos#njoarru+N+Sg+Gen+PxSg3
olggos#oassi+N+Sg+Gen+PxSg3
olggos#vuodjin+N+Sg+Gen+PxSg3
olggos#váldin+N+Sg+Gen+PxSg3
olggos#šluvsa+N+Sg+Gen+PxSg3
olggos#čáliheapmi+N+Sg+Gen+PxSg3
olggos#šávahat+N+Sg+Gen+PxSg3
olggoš#gieđahallan+N+Sg+Gen+PxSg3
olggoš#muitalus+N+Sg+Gen+PxSg3
olggoš#málle+N+Sg+Gen+PxSg3
olggoš#romšodat+N+Sg+Gen+PxSg3
olggoš+N+Sg+Gen+PxSg3
olgguldas#bivttas+N+Sg+Gen+PxSg3
olgguldas#buvssat+N+Sg+Gen+PxSg3
olgguldas+N+Sg+Gen+PxSg3
olgo#bargu+N+Sg+Gen+PxSg3
olgo#bivttas+N+Sg+Gen+PxSg3
olgo#buđaldan#areála+Sem/Plc+N+Sg+Gen+PxSg3
olgo#báiki+Sem/Plc+N+Sg+Gen+PxSg3
olgo#doaibma+N+Sg+Gen+PxSg3
olgo#eana+Sem/Plc+N+Sg+Gen+PxSg3
olgo#feaskkir+N+Sg+Gen+PxSg3
olgo#giehta#vuovdin+N+Sg+Gen+PxSg3
olgo#govva+N+Sg+Gen+PxSg3
olgo#govven+N+Sg+Gen+PxSg3
olgo#hivsset+N+Sg+Gen+PxSg3
olgo#iđus+N+Sg+Gen+PxSg3
olgo#lihkadan#láhka+N+Sg+Gen+PxSg3
olgo#lusta#doaibma+N+Sg+Gen+PxSg3
olgo#lávdi+N+Sg+Gen+PxSg3
olgo#musea+Sem/Org+Build+N+Sg+Gen+PxSg3
olgo#muséa+Sem/Org+Build+N+Sg+Gen+PxSg3
olgo#orusteapmi+N+Sg+Gen+PxSg3
olgo#politihkka+N+Sg+Gen+PxSg3
olgo#riekkis+N+Sg+Gen+PxSg3
olgo#riika#departemeanta+Sem/Org+Sem/Plc+N+Sg+Gen+PxSg3
olgo#riika#politihkka+N+Sg+Gen+PxSg3
olgo#riika+Sem/Plc+Sem/Org+N+Sg+Gen+PxSg3
olgo#riikalaš+Sem/Hum+N+Sg+Gen+PxSg3
olgo#riikka#buktu+N+Sg+Gen+PxSg3
olgo#riikka#gávppašeapmi+N+Sg+Gen+PxSg3
olgo#riikka#virggehas+Sem/Hum+N+Sg+Gen+PxSg3
olgo#riikkalaš+Sem/Hum+N+Sg+Gen+PxSg3
olgo#rohpe#geahči+N+Sg+Gen+PxSg3
olgo#ráigi+N+Sg+Gen+PxSg3
olgo#seaidni+N+Sg+Gen+PxSg3
olgo#stoahkan+N+Sg+Gen+PxSg3
olgo#uksa+N+Sg+Gen+PxSg3
olgo#viehkki+Sem/Hum+N+Sg+Gen+PxSg3
olgo#viessu+Build+N+Sg+Gen+PxSg3
olgo#visti+N+Sg+Gen+PxSg3
olgo#áibmo#boahtu+N+Sg+Gen+PxSg3
olgo#áibmo#láhka+N+Sg+Gen+PxSg3
olgo#áibmu+N+Sg+Gen+PxSg3
olgo#šlápma+N+Sg+Gen+PxSg3
olgodaddan#guovlu+Sem/Plc+N+Sg+Gen+PxSg3
olgodaddan+N+Sg+Gen+PxSg3
olgu+N+Sg+Gen+PxSg3
olgun#lihkadan#gieldu+N+Sg+Gen+PxSg3
olgunastin#beroštupmi+N+Sg+Gen+PxSg3
olgunastin#láhka+N+Sg+Gen+PxSg3
olgunastin#lávde#goddi+Sem/Org+N+Sg+Gen+PxSg3
olgunastin+N+Sg+Gen+PxSg3
olmmoš#álgu+N+Sg+Gen+PxSg3
oppalaš#olggos#buktin+N+Sg+Gen+PxSg3
orohat#stivrra#válga+N+Sg+Gen+PxSg3
ortnet#njuolggadus+N+Sg+Gen+PxSg3
ovda#juolgi+N+Sg+Gen+PxSg3
ovda#munne#njuolggadus+N+Sg+Gen+PxSg3
ovda#šelggon+N+Sg+Gen+PxSg3
ovda#čielgi+N+Sg+Gen+PxSg3
ovddastan#olggos#gollu+N+Sg+Gen+PxSg3
ovttas#bargo#julggaštus+N+Sg+Gen+PxSg3
ođđa#válga+N+Sg+Gen+PxSg3
ođđasis#válga+N+Sg+Gen+PxSg3
ođđasit#čállin#njuolggadus+N+Sg+Gen+PxSg3
personála#stivrra#válga+N+Sg+Gen+PxSg3
prográmma#stivrra#válga+N+Sg+Gen+PxSg3
pánta#vealgi+N+Sg+Gen+PxSg3
ramas#guolga+N+Sg+Gen+PxSg3
rasttildan#muorra#bálggis+N+Sg+Gen+PxSg3
reahka#mielggas+N+Sg+Gen+PxSg3
reanto#juolgi+N+Sg+Gen+PxSg3
reavre#juolgi+Sem/Hum+N+Sg+Gen+PxSg3
riekte#njuolggadus+N+Sg+Gen+PxSg3
riekte#álggaheaddji+Sem/Hum+N+Sg+Gen+PxSg3
rohto#vajálgeahtes#násti+N+Sg+Gen+PxSg3
rukses#sealgi+Sem/Ani+N+Sg+Gen+PxSg3
ruškes#sealgi+Sem/Ani+N+Sg+Gen+PxSg3
rádja#čielggadeapmi+N+Sg+Gen+PxSg3
ráfáiduhttin#njuolggadus+N+Sg+Gen+PxSg3
ráŋggáštan#beassan#njuolggadus+N+Sg+Gen+PxSg3
salgadan#njalbi+N+Sg+Gen+PxSg3
seahkko#juolgi+Sem/Ani+N+Sg+Gen+PxSg3
sealge#eadni+Sem/Hum+N+Sg+Gen+PxSg3
sealge#oalli+N+Sg+Gen+PxSg3
sealge#ruohkkan#muorra+N+Sg+Gen+PxSg3
sealge#vihki+N+Sg+Gen+PxSg3
sealgga#bealle+N+Sg+Gen+PxSg3
sealgga#bealli+N+Sg+Gen+PxSg3
sealgge#bealde#sárdnun+N+Sg+Gen+PxSg3
sealgge#bealle+N+Sg+Gen+PxSg3
sealgge#bealli+N+Sg+Gen+PxSg3
sealgge#duohki+N+Sg+Gen+PxSg3
sealgi+N+Sg+Gen+PxSg3
selggo#bealle+N+Sg+Gen+PxSg3
selggo#bealli+N+Sg+Gen+PxSg3
siepman#álgu+N+Sg+Gen+PxSg3
sihti#guolga+N+Sg+Gen+PxSg3
siido#šelggon+N+Sg+Gen+PxSg3
siido#čielggus+N+Sg+Gen+PxSg3
skielgá#čalbmi+Sem/Hum+N+Sg+Gen+PxSg3
skielgá+Sem/Hum+N+Sg+Gen+PxSg3
skohter#mielggas+N+Sg+Gen+PxSg3
skuvla#stivrra#válga+N+Sg+Gen+PxSg3
skuvla#álggaheaddji+Sem/Hum+N+Sg+Gen+PxSg3
smolge+Sem/Hum+N+Sg+Gen+PxSg3
smolgguin+N+Sg+Gen+PxSg3
snuolga+N+Sg+Gen+PxSg3
snuolggár+Sem/Hum+N+Sg+Gen+PxSg3
snuolgá+Sem/Hum+N+Sg+Gen+PxSg3
soadje#dolgi+N+Sg+Gen+PxSg3
soadjá#dolgi+N+Sg+Gen+PxSg3
soahte#julggaštus+N+Sg+Gen+PxSg3
solgi+N+Sg+Gen+PxSg3
solggis+N+Sg+Gen+PxSg3
spiehčče#juolgi+Sem/Hum+N+Sg+Gen+PxSg3
spiinne#čielge#časkkis+N+Sg+Gen+PxSg3
spábba#vuolggahus+N+Sg+Gen+PxSg3
spálgu+N+Sg+Gen+PxSg3
steanže#juolgi+Sem/Hum+N+Sg+Gen+PxSg3
steažža#juolgi+Sem/Hum+N+Sg+Gen+PxSg3
stielgu+N+Sg+Gen+PxSg3
stivrra#válga+N+Sg+Gen+PxSg3
stuollo#čielgi+N+Sg+Gen+PxSg3
stuorra#digge#válga+N+Sg+Gen+PxSg3
stáhta#divat#njuolggadus+N+Sg+Gen+PxSg3
stálle#stielgu+N+Sg+Gen+PxSg3
suollemassan#doallan#njuolggadus+N+Sg+Gen+PxSg3
suorbma#stielgu+N+Sg+Gen+PxSg3
sveisa#šolgu+N+Sg+Gen+PxSg3
ságge#njálggis+N+Sg+Gen+PxSg3
sáibma#golgadat+N+Sg+Gen+PxSg3
sálga+N+Sg+Gen+PxSg3
sáme#digge#válga+N+Sg+Gen+PxSg3
sáme#válga#stivra+Sem/Org+N+Sg+Gen+PxSg3
sáme#válga#stivrra#válga+N+Sg+Gen+PxSg3
sáme#válga#stivrra#čoahkkin+N+Sg+Gen+PxSg3
sárgga#čielgi+Sem/Hum+N+Sg+Gen+PxSg3
sátne#álgu+N+Sg+Gen+PxSg3
tálga+N+Sg+Gen+PxSg3
uhcimus#mihtto#njuolggadus+N+Sg+Gen+PxSg3
uvja#guolga+N+Sg+Gen+PxSg3
uvja#čielgi+Sem/Ani+N+Sg+Gen+PxSg3
vajálgeahtes#násti+N+Sg+Gen+PxSg3
varra#golggahus+N+Sg+Gen+PxSg3
varra#golggus+N+Sg+Gen+PxSg3
veaige#nealgádat+N+Sg+Gen+PxSg3
vealge#bearran+N+Sg+Gen+PxSg3
vealge#buorri+N+Sg+Gen+PxSg3
vealge#bábir#loatna+N+Sg+Gen+PxSg3
vealge#bábir+N+Sg+Gen+PxSg3
vealge#girji+N+Sg+Gen+PxSg3
vealge#gollu+N+Sg+Gen+PxSg3
vealge#golut+N+Sg+Gen+PxSg3
vealge#gráda+N+Sg+Gen+PxSg3
vealge#juohkin+N+Sg+Gen+PxSg3
vealge#logahallan+N+Sg+Gen+PxSg3
vealge#luoitin+N+Sg+Gen+PxSg3
vealge#máksin+N+Sg+Gen+PxSg3
vealge#oaguheapmi+N+Sg+Gen+PxSg3
vealge#olmmoš+Sem/Hum+N+Sg+Gen+PxSg3
vealge#reantu+N+Sg+Gen+PxSg3
vealge#vahát+N+Sg+Gen+PxSg3
vealggáidupmi+N+Sg+Gen+PxSg3
vealggás#oastin#láhka+N+Sg+Gen+PxSg3
vealggás#oastin+N+Sg+Gen+PxSg3
vealggás#oastu+N+Sg+Gen+PxSg3
vealggás#vuovdin+N+Sg+Gen+PxSg3
vealggás#váldin#vuogádat+N+Sg+Gen+PxSg3
vealgi+N+Sg+Gen+PxSg3
vealgái#bidjan+N+Sg+Gen+PxSg3
velggoheaddji+Sem/Hum+N+Sg+Gen+PxSg3
velgoheaddji+Sem/Hum+N+Sg+Gen+PxSg3
vielgadas#ávnnas+N+Sg+Gen+PxSg3
vielgadas+N+Sg+Gen+PxSg3
vielgatvuohta+N+Sg+Gen+PxSg3
vielggadas#čalbmi+N+Sg+Gen+PxSg3
vielggadas+N+Sg+Gen+PxSg3
vielggut+Sem/Hum+N+Sg+Gen+PxSg3
vihtanuššan#čilgehus+N+Sg+Gen+PxSg3
vilges#bieža#goddi+Sem/Ani+N+Sg+Gen+PxSg3
vilges#bihppor+N+Sg+Gen+PxSg3
vilges#bivttahas+Sem/Hum+N+Sg+Gen+PxSg3
vilges#bohppel+N+Sg+Gen+PxSg3
vilges#dorski+Sem/Ani+N+Sg+Gen+PxSg3
vilges#gálla+N+Sg+Gen+PxSg3
vilges#horbmá+N+Sg+Gen+PxSg3
vilges#háigir+Sem/Ani+N+Sg+Gen+PxSg3
vilges#loavdda+N+Sg+Gen+PxSg3
vilges#loppan+N+Sg+Gen+PxSg3
vilges#luovvar+N+Sg+Gen+PxSg3
vilges#lávke#njuvddán+N+Sg+Gen+PxSg3
vilges#lávki+N+Sg+Gen+PxSg3
vilges#máđir+N+Sg+Gen+PxSg3
vilges#nier#čuonjá+Sem/Ani+N+Sg+Gen+PxSg3
vilges#násti+N+Sg+Gen+PxSg3
vilges#oai#rássi+N+Sg+Gen+PxSg3
vilges#ruohtas+N+Sg+Gen+PxSg3
vilges#seal#čáihni+Sem/Ani+N+Sg+Gen+PxSg3
vilges#sealla+N+Sg+Gen+PxSg3
vilges#sennet+N+Sg+Gen+PxSg3
vilges#sennet+N+Sg+Gen+PxSg3
vilges#sieđga+N+Sg+Gen+PxSg3
vilges#sisti+N+Sg+Gen+PxSg3
vilges#skuolfi+Sem/Ani+N+Sg+Gen+PxSg3
vilges#soadje#gáiru+Sem/Ani+N+Sg+Gen+PxSg3
vilges#ummol#cizáš+Sem/Ani+N+Sg+Gen+PxSg3
vilges#viidni+N+Sg+Gen+PxSg3
vilges#vuodja#lasta+N+Sg+Gen+PxSg3
vilges#vuostá+N+Sg+Gen+PxSg3
vilgon+Sem/Hum+Sem/Ani+N+Sg+Gen+PxSg3
vinte#čielgi+N+Sg+Gen+PxSg3
virge#njuolggadus+N+Sg+Gen+PxSg3
vuogo#dolgi+N+Sg+Gen+PxSg3
vuoivvas#bealgi+N+Sg+Gen+PxSg3
vuolahas#hálgu+N+Sg+Gen+PxSg3
vuolahas#olggoš+N+Sg+Gen+PxSg3
vuolgga#geainnus+N+Sg+Gen+PxSg3
vuolgga#sadji+N+Sg+Gen+PxSg3
vuolgga+N+Sg+Gen+PxSg3
vuolgga+N+Sg+Gen+PxSg3
vuolggahan#gierdu+N+Sg+Gen+PxSg3
vuolggahan#mohtor+N+Sg+Gen+PxSg3
vuolggahan#olmmoš+Sem/Hum+N+Sg+Gen+PxSg3
vuolggahas+Sem/Hum+N+Sg+Gen+PxSg3
vuolggahus#bargu+N+Sg+Gen+PxSg3
vuolggahus+N+Sg+Gen+PxSg3
vuolgin#báiki+Sem/Plc+N+Sg+Gen+PxSg3
vuolgin#dásse#iskkus+N+Sg+Gen+PxSg3
vuolgin#dássi+N+Sg+Gen+PxSg3
vuonjalgat+N+Sg+Gen+PxSg3
vuovda#čolga#ráksá+N+Sg+Gen+PxSg3
vuođđo#njuolggadus+N+Sg+Gen+PxSg3
váikkuhan#čielggadeapmi+N+Sg+Gen+PxSg3
váikkuhus#čielggadeapmi+N+Sg+Gen+PxSg3
váldo#njuolggadus+N+Sg+Gen+PxSg3
váldo#stivrra#válga+N+Sg+Gen+PxSg3
válga#biire+Sem/Org+Sem/Plc+N+Sg+Gen+PxSg3
válga#boađus+N+Sg+Gen+PxSg3
válga#diggi+Sem/Org+N+Sg+Gen+PxSg3
válga#eise#váldi+Sem/Org+N+Sg+Gen+PxSg3
válga#gižži+N+Sg+Gen+PxSg3
válga#gižžu+N+Sg+Gen+PxSg3
válga#iskkadeapmi+N+Sg+Gen+PxSg3
válga#jahki+Sem/Time+N+Sg+Gen+PxSg3
válga#kantuvra+Sem/Org+Sem/Plc+N+Sg+Gen+PxSg3
válga#koarta+N+Sg+Gen+PxSg3
válga#kreatsa+N+Sg+Gen+PxSg3
válga#latnja+Sem/Plc+N+Sg+Gen+PxSg3
válga#lihttu+Sem/Org+N+Sg+Gen+PxSg3
válga#lista+N+Sg+Gen+PxSg3
válga#listu+N+Sg+Gen+PxSg3
válga#loahppa#rehkenastin+N+Sg+Gen+PxSg3
válga#lága+N+Sg+Gen+PxSg3
válga#láhka#lávde#goddi+Sem/Org+N+Sg+Gen+PxSg3
válga#láhka+N+Sg+Gen+PxSg3
válga#lávde#goddi+Sem/Org+N+Sg+Gen+PxSg3
válga#namma#goddi+Sem/Org+N+Sg+Gen+PxSg3
válga#njuolggadus#lávde#goddi+Sem/Org+N+Sg+Gen+PxSg3
válga#prográmma+N+Sg+Gen+PxSg3
válga#stivra+Sem/Org+N+Sg+Gen+PxSg3
válga#stivrra#válga+N+Sg+Gen+PxSg3
válga#stivrra#čoahkkin+N+Sg+Gen+PxSg3
válga#urdna+N+Sg+Gen+PxSg3
válga#verrošeapmi+N+Sg+Gen+PxSg3
válga#vuohki+N+Sg+Gen+PxSg3
válga#vuorru+N+Sg+Gen+PxSg3
válga#áigodat+N+Sg+Gen+PxSg3
válga#čađaheapmi+N+Sg+Gen+PxSg3
válga#čoahkkin+N+Sg+Gen+PxSg3
válga+N+Sg+Gen+PxSg3
válgga+N+Sg+Gen+PxSg3
várre#gilga+N+Sg+Gen+PxSg3
várre#stivrra#válga+N+Sg+Gen+PxSg3
várrogasvuođa#njuolggadus+N+Sg+Gen+PxSg3
áhpe#golgadeapmi+N+Sg+Gen+PxSg3
áhpe#hilggohas+Sem/Hum+N+Sg+Gen+PxSg3
áige#priotitehta#njuolggadus+N+Sg+Gen+PxSg3
ákŋo#bealgi+N+Sg+Gen+PxSg3
álbmot#riekte#čielggadeapmi+N+Sg+Gen+PxSg3
álbmot#stivrra#válga+N+Sg+Gen+PxSg3
álgga#dahkki#vuoigatvuohta+N+Sg+Gen+PxSg3
álgga+N+Sg+Gen+PxSg3
álggahalli+N+Sg+Gen+PxSg3
álggahan#dajaldat+N+Sg+Gen+PxSg3
álggahan#doarjja+N+Sg+Gen+PxSg3
álggahan#foanda+N+Sg+Gen+PxSg3
álggahan#kollokvia+N+Sg+Gen+PxSg3
álggahan#ovda#sáhka+N+Sg+Gen+PxSg3
álggahan#provišuvdna+N+Sg+Gen+PxSg3
álggahan#stipeanda+N+Sg+Gen+PxSg3
álggahan#sárdni+N+Sg+Gen+PxSg3
álggahan#vuohki+N+Sg+Gen+PxSg3
álggaheaddji+N+Sg+Gen+PxSg3
álggahus+N+Sg+Gen+PxSg3
álggalaš#gealdu+N+Sg+Gen+PxSg3
álggalaš#partihkal+N+Sg+Gen+PxSg3
álggo#geažehat+N+Sg+Gen+PxSg3
álgin#sárdni+N+Sg+Gen+PxSg3
álgo#boahtimuš+N+Sg+Gen+PxSg3
álgo#bustávva+N+Sg+Gen+PxSg3
álgo#buvtta+N+Sg+Gen+PxSg3
álgo#dearvvahus+N+Sg+Gen+PxSg3
álgo#duppal#stuhkka+N+Sg+Gen+PxSg3
álgo#dáhppa+N+Sg+Gen+PxSg3
álgo#dássádat+N+Sg+Gen+PxSg3
álgo#ealli+Sem/Ani+N+Sg+Gen+PxSg3
álgo#evttohus+N+Sg+Gen+PxSg3
álgo#fuolkivuohta+N+Sg+Gen+PxSg3
álgo#gealdu+N+Sg+Gen+PxSg3
álgo#gieldu+N+Sg+Gen+PxSg3
álgo#gursa+N+Sg+Gen+PxSg3
álgo#gáldu+N+Sg+Gen+PxSg3
álgo#hápmi+N+Sg+Gen+PxSg3
álgo#idja+N+Sg+Gen+PxSg3
álgo#jahki+Sem/Time+N+Sg+Gen+PxSg3
álgo#jalgejeaddji+N+Sg+Gen+PxSg3
álgo#jienasteapmi+N+Sg+Gen+PxSg3
álgo#konten+N+Sg+Gen+PxSg3
álgo#lasta+N+Sg+Gen+PxSg3
álgo#leahki+N+Sg+Gen+PxSg3
álgo#lohku+N+Sg+Gen+PxSg3
álgo#mandáhtta+N+Sg+Gen+PxSg3
álgo#mearkun+N+Sg+Gen+PxSg3
álgo#motiiva+N+Sg+Gen+PxSg3
álgo#mánnu+N+Sg+Gen+PxSg3
álgo#nađđa+N+Sg+Gen+PxSg3
álgo#oahpahus+N+Sg+Gen+PxSg3
álgo#oahppu+N+Sg+Gen+PxSg3
álgo#olmmoš+Sem/Hum+N+Sg+Gen+PxSg3
álgo#plána+N+Sg+Gen+PxSg3
álgo#plánen+N+Sg+Gen+PxSg3
álgo#ruohtas+N+Sg+Gen+PxSg3
álgo#rádju+N+Sg+Gen+PxSg3
álgo#ráhkku+N+Sg+Gen+PxSg3
álgo#sirren+N+Sg+Gen+PxSg3
álgo#ságastallan+N+Sg+Gen+PxSg3
álgo#sálbma+N+Sg+Gen+PxSg3
álgo#sátni+N+Sg+Gen+PxSg3
álgo#urbi+N+Sg+Gen+PxSg3
álgo#vahkku+Sem/Time+N+Sg+Gen+PxSg3
álgo#vahkku+Sem/Time+N+Sg+Gen+PxSg3
álgo#veahkki+N+Sg+Gen+PxSg3
álgo#viđá#olju+N+Sg+Gen+PxSg3
álgo#vuolgga+N+Sg+Gen+PxSg3
álgo#vuorru+N+Sg+Gen+PxSg3
álgo#vuovdi+Sem/Plc+N+Sg+Gen+PxSg3
álgo#vuođđu+N+Sg+Gen+PxSg3
álgo#áigi+N+Sg+Gen+PxSg3
álgo#álbmot#beaivi+Sem/Time+N+Sg+Gen+PxSg3
álgo#álbmot#filbma#seminára+N+Sg+Gen+PxSg3
álgo#álbmot#guovddáš+Sem/Org+Sem/Plc+N+Sg+Gen+PxSg3
álgo#álbmot#guovlu+Sem/Plc+N+Sg+Gen+PxSg3
álgo#álbmot#nisu+Sem/Hum+N+Sg+Gen+PxSg3
álgo#álbmot#organisašuvdna+Sem/Org+N+Sg+Gen+PxSg3
álgo#álbmot#politihkka+N+Sg+Gen+PxSg3
álgo#álbmot#prográmma+N+Sg+Gen+PxSg3
álgo#álbmot#vuoigatvuohta+N+Sg+Gen+PxSg3
álgo#álbmot#ášši+N+Sg+Gen+PxSg3
álgo#álbmot+Sem/Hum+Sem/Group+N+Sg+Gen+PxSg3
álgo#árvvoštallan+N+Sg+Gen+PxSg3
álgo#ávnnas+N+Sg+Gen+PxSg3
álgo#šaddan#sealla+N+Sg+Gen+PxSg3
álgo#šliivi+N+Sg+Gen+PxSg3
álgo#šuokŋa+N+Sg+Gen+PxSg3
álgo#čájáhus+N+Sg+Gen+PxSg3
álgo#čájálmas+N+Sg+Gen+PxSg3
álgo#čálus#bábir+N+Sg+Gen+PxSg3
álgo#čálus+N+Sg+Gen+PxSg3
álgu+N+Sg+Gen+PxSg3
álgui#biddji+Sem/Hum+N+Sg+Gen+PxSg3
ámmát#olbmo#čilgehus+N+Sg+Gen+PxSg3
áste#jálgu+N+Sg+Gen+PxSg3
šaddan#vuolgga+N+Sg+Gen+PxSg3
álgo#dálvi+N+Sg+Gen+PxSg3
čalbme#guolga+N+Sg+Gen+PxSg3
čalgadan#nákca+N+Sg+Gen+PxSg3
čavil+Sem/Plc+N+Sg+Gen+PxSg3
čađa#golgan#mihtádas+N+Sg+Gen+PxSg3
čađa#golgan+N+Sg+Gen+PxSg3
čeabet#stielgu+N+Sg+Gen+PxSg3
šealggo#reavas+Sem/Ani+N+Sg+Gen+PxSg3
šealggut+Sem/Ani+N+Sg+Gen+PxSg3
šearbma#čilgehus+N+Sg+Gen+PxSg3
šelge+Sem/Ani+N+Sg+Gen+PxSg3
šelges#čuoivvat+Sem/Ani+N+Sg+Gen+PxSg3
šelggon+N+Sg+Gen+PxSg3
čibbe#stielgu+N+Sg+Gen+PxSg3
čiegusin#doallan#njuolggadus+N+Sg+Gen+PxSg3
čiehka#juolgi+N+Sg+Gen+PxSg3
šielbmá#jalgehat+N+Sg+Gen+PxSg3
čielga#mielki+N+Sg+Gen+PxSg3
čielga#oaidnu+N+Sg+Gen+PxSg3
čielga#čora+N+Sg+Gen+PxSg3
čielge#ađa#joatkka+N+Sg+Gen+PxSg3
čielge#ađa+N+Sg+Gen+PxSg3
čielge#boaru+Sem/Ani+N+Sg+Gen+PxSg3
čielge#boaru+Sem/Ani+N+Sg+Gen+PxSg3
čielge#báddi+N+Sg+Gen+PxSg3
čielge#deahkki+N+Sg+Gen+PxSg3
čielge#doalan+N+Sg+Gen+PxSg3
čielge#dákti+N+Sg+Gen+PxSg3
čielge#gárri+N+Sg+Gen+PxSg3
čielge#stielgu+N+Sg+Gen+PxSg3
čielge#suonagat+N+Sg+Gen+PxSg3
čielge#suonalaš+N+Sg+Gen+PxSg3
čielge#suotna+N+Sg+Gen+PxSg3
čielge#časkkis+N+Sg+Gen+PxSg3
čielge#čorru+N+Sg+Gen+PxSg3
čielggadan#beaivi+Sem/Time+N+Sg+Gen+PxSg3
čielggadan#muddu+N+Sg+Gen+PxSg3
čielggadan#áige#muddu+N+Sg+Gen+PxSg3
čielggadeapmi+N+Sg+Gen+PxSg3
čielggadus#bargu+N+Sg+Gen+PxSg3
čielggadus+N+Sg+Gen+PxSg3
čielggasvuohta+N+Sg+Gen+PxSg3
čielggus+N+Sg+Gen+PxSg3
čielggádat+Sem/Plc+N+Sg+Gen+PxSg3
čielgi+N+Sg+Gen+PxSg3
čielgu+Sem/Wthr+N+Sg+Gen+PxSg3
čilgehus+N+Sg+Gen+PxSg3
čilgejeaddji+N+Sg+Gen+PxSg3
čilgen+N+Sg+Gen+PxSg3
šlubbo#juolgi+Sem/Hum+Sem/Ani+N+Sg+Gen+PxSg3
čoahkkin#álgin+N+Sg+Gen+PxSg3
čoavdda#vuolggahus+N+Sg+Gen+PxSg3
čoavje#čolga#ráksá+N+Sg+Gen+PxSg3
čolga#ráksá+N+Sg+Gen+PxSg3
čolga+N+Sg+Gen+PxSg3
šolgan#temperatuvra+N+Sg+Gen+PxSg3
šolgen#ávnnas+N+Sg+Gen+PxSg3
šolggas+N+Sg+Gen+PxSg3
šolgu+N+Sg+Gen+PxSg3
čorbma#njuolggadus+N+Sg+Gen+PxSg3
čotta#njálggis+N+Sg+Gen+PxSg3
čulggon#sávdnji+N+Sg+Gen+PxSg3
čulggon+N+Sg+Gen+PxSg3
čuolggu+N+Sg+Gen+PxSg3
čuolggu+N+Sg+Gen+PxSg3
čuozahus#čielggadeapmi+N+Sg+Gen+PxSg3
čuozahus-čielggadan#muddu+N+Sg+Gen+PxSg3
čáhce#golgan+N+Sg+Gen+PxSg3
čáhce#guolga+N+Sg+Gen+PxSg3
čáhppes#čielgi+Sem/Ani+N+Sg+Gen+PxSg3
čálgan#muddu+N+Sg+Gen+PxSg3
čálggat+Sem/Hum+Sem/Ani+N+Sg+Gen+PxSg3
čálgo#doaibma+N+Sg+Gen+PxSg3
čálgo#fálaldat+N+Sg+Gen+PxSg3
čálgo#ortnet+N+Sg+Gen+PxSg3
čálgu+N+Sg+Gen+PxSg3
giella#njuolggadus+N+Sg+Gen+PxSg3
válga#beaivi+Sem/Time+N+Sg+Gen+PxSg3
olgo#má#ilbmiG+N+Sg+Gen+PxSg3
suohkan#válga+N+Sg+Gen+PxSg3
skuvla#válga+N+Sg+Gen+PxSg3
ealga#beana+Sem/Ani+N+Sg+Gen+PxSg3
olgo#áigi+Sem/Time+N+Sg+Gen+PxSg3
skuvla#álgin+N+Sg+Gen+PxSg3
girje#olggoš+N+Sg+Gen+PxSg3
viellja#beal+N+Sg+Gen+PxSg3
báljes#oai+N+Sg+Gen+PxSg3
galjes#oai+N+Sg+Gen+PxSg3
galljudan#oai+N+Sg+Gen+PxSg3
bataljovdna+Sem/Org+N+Sg+Gen+PxSg3
bataljuvdna+Sem/Org+N+Sg+Gen+PxSg3
bealjas+N+Sg+Gen+PxSg3
bealjehisvuohta+N+Sg+Gen+PxSg3
bealjis+N+Sg+Gen+PxSg3
bealjos#telefovdna+N+Sg+Gen+PxSg3
bealjoš#telefovdna+N+Sg+Gen+PxSg3
bealjus+N+Sg+Gen+PxSg3
beallje#biltu+N+Sg+Gen+PxSg3
beallje#bohcci+N+Sg+Gen+PxSg3
beallje#boskkan+Sem/Ani+N+Sg+Gen+PxSg3
beallje#bunci+N+Sg+Gen+PxSg3
beallje#bággi+N+Sg+Gen+PxSg3
beallje#cirggohat+N+Sg+Gen+PxSg3
beallje#cuozza+N+Sg+Gen+PxSg3
beallje#diehppi+N+Sg+Gen+PxSg3
beallje#dorve+N+Sg+Gen+PxSg3
beallje#fivli+Sem/Ani+N+Sg+Gen+PxSg3
beallje#goahti+N+Sg+Gen+PxSg3
beallje#goarvi+N+Sg+Gen+PxSg3
beallje#gohppu+N+Sg+Gen+PxSg3
beallje#guoppar+N+Sg+Gen+PxSg3
beallje#gáhčči+N+Sg+Gen+PxSg3
beallje#gássi+N+Sg+Gen+PxSg3
beallje#lasta+N+Sg+Gen+PxSg3
beallje#loatku+N+Sg+Gen+PxSg3
beallje#láhpa+N+Sg+Gen+PxSg3
beallje#manahat+N+Sg+Gen+PxSg3
beallje#mearka+N+Sg+Gen+PxSg3
beallje#molssohat+N+Sg+Gen+PxSg3
beallje#muhtter+N+Sg+Gen+PxSg3
beallje#mátta#čorru+N+Sg+Gen+PxSg3
beallje#mátta+N+Sg+Gen+PxSg3
beallje#náhkke#soadji+Sem/Ani+N+Sg+Gen+PxSg3
beallje#návhllahat+N+Sg+Gen+PxSg3
beallje#oarádat+N+Sg+Gen+PxSg3
beallje#riekkis+N+Sg+Gen+PxSg3
beallje#rokkan+Sem/Ani+N+Sg+Gen+PxSg3
beallje#ráigi+N+Sg+Gen+PxSg3
beallje#rásttis+Sem/Ani+N+Sg+Gen+PxSg3
beallje#skuhran+Sem/Ani+N+Sg+Gen+PxSg3
beallje#skuolfi+Sem/Ani+N+Sg+Gen+PxSg3
beallje#suodji+N+Sg+Gen+PxSg3
beallje#suojan+N+Sg+Gen+PxSg3
beallje#telefovdna+N+Sg+Gen+PxSg3
beallje#vátnivuohta+N+Sg+Gen+PxSg3
beallje#čikŋa+N+Sg+Gen+PxSg3
beallji+N+Sg+Gen+PxSg3
beassáš#liljá+N+Sg+Gen+PxSg3
biebmo#olju+N+Sg+Gen+PxSg3
bieddaras#dilljá+N+Sg+Gen+PxSg3
biehtaras#dilljá+N+Sg+Gen+PxSg3
biehtaraš#dilljá+N+Sg+Gen+PxSg3
biettaraš#dilljá+N+Sg+Gen+PxSg3
bilce#beallji+N+Sg+Gen+PxSg3
biljárda+N+Sg+Gen+PxSg3
billji+Sem/Hum+N+Sg+Gen+PxSg3
boaššo#beallji+N+Sg+Gen+PxSg3
bohcco#duollji+N+Sg+Gen+PxSg3
bolljá+N+Sg+Gen+PxSg3
borge#duollji+N+Sg+Gen+PxSg3
borramuš#olju+N+Sg+Gen+PxSg3
bronsa#medállja+N+Sg+Gen+PxSg3
bulljarakkis+N+Sg+Gen+PxSg3
bulljaras+N+Sg+Gen+PxSg3
bullje#lasta+N+Sg+Gen+PxSg3
bullje#čalbmi+Sem/Hum+N+Sg+Gen+PxSg3
bullji+N+Sg+Gen+PxSg3
báhccan#dilljá+N+Sg+Gen+PxSg3
báhčin#šillju+N+Sg+Gen+PxSg3
báljes#oaivi+Sem/Hum+N+Sg+Gen+PxSg3
báljes#siepman#šaddu+N+Sg+Gen+PxSg3
báljestupmi+N+Sg+Gen+PxSg3
bálljá+N+Sg+Gen+PxSg3
dealljá+Sem/Ani+N+Sg+Gen+PxSg3
detálja#plána+N+Sg+Gen+PxSg3
detálja+N+Sg+Gen+PxSg3
diesel#olju+N+Sg+Gen+PxSg3
dillja#rággu+N+Sg+Gen+PxSg3
dilljá+N+Sg+Gen+PxSg3
dollji+Sem/Hum+N+Sg+Gen+PxSg3
duljahus+Sem/Hum+N+Sg+Gen+PxSg3
dulján+Sem/Hum+N+Sg+Gen+PxSg3
duljár+Sem/Hum+N+Sg+Gen+PxSg3
dulját+Sem/Hum+N+Sg+Gen+PxSg3
dullja+Sem/Hum+N+Sg+Gen+PxSg3
duollje#bággu+N+Sg+Gen+PxSg3
duollje#gieres+N+Sg+Gen+PxSg3
duollje#uvssot+N+Sg+Gen+PxSg3
duollji+N+Sg+Gen+PxSg3
dássádallan#dilljá+N+Sg+Gen+PxSg3
ealjohisvuohta+N+Sg+Gen+PxSg3
ealjárvuohta+N+Sg+Gen+PxSg3
eallju+N+Sg+Gen+PxSg3
eana#olju+N+Sg+Gen+PxSg3
emálja#foarbma+N+Sg+Gen+PxSg3
emálja#gásterola+N+Sg+Gen+PxSg3
eváŋgiljon+N+Sg+Gen+PxSg3
fidno#válljen+N+Sg+Gen+PxSg3
fiila#válljen#gieddi+Sem/Plc+N+Sg+Gen+PxSg3
finju#njealjehas+N+Sg+Gen+PxSg3
galjat+N+Sg+Gen+PxSg3
galjes#oaivi+Sem/Ani+N+Sg+Gen+PxSg3
galjot+N+Sg+Gen+PxSg3
galján+N+Sg+Gen+PxSg3
galljodat+N+Sg+Gen+PxSg3
galljudan#oaivi+N+Sg+Gen+PxSg3
geahpes#bullji+N+Sg+Gen+PxSg3
geaiggo#beallji+Sem/Ani+N+Sg+Gen+PxSg3
njealje#juvla#geassi+N+Sg+Gen+PxSg3
geažot#beallji+Sem/Ani+N+Sg+Gen+PxSg3
gerilja+Sem/Org+N+Sg+Gen+PxSg3
gieldda#válljejupmi+N+Sg+Gen+PxSg3
gili#šillju+N+Sg+Gen+PxSg3
giljanas+N+Sg+Gen+PxSg3
giljas+N+Sg+Gen+PxSg3
giljobaš+Sem/Ani+N+Sg+Gen+PxSg3
giljon+Sem/Hum+N+Sg+Gen+PxSg3
gilljo#čearret+Sem/Ani+N+Sg+Gen+PxSg3
gilljo#čearrit+Sem/Ani+N+Sg+Gen+PxSg3
gilljo#čuonjá+Sem/Ani+N+Sg+Gen+PxSg3
gilljon+Sem/Hum+N+Sg+Gen+PxSg3
gilljun+N+Sg+Gen+PxSg3
gilvo#šillju+N+Sg+Gen+PxSg3
girdi#šillju+Sem/Org+N+Sg+Gen+PxSg3
girdin#šillju+Sem/Org+N+Sg+Gen+PxSg3
goahte#beallji+N+Sg+Gen+PxSg3
goahte#goljaš+N+Sg+Gen+PxSg3
goansta#rásse#šillju+N+Sg+Gen+PxSg3
godde#beallje#rássi+N+Sg+Gen+PxSg3
godde#beallji+Sem/Ani+N+Sg+Gen+PxSg3
golle#medállja+N+Sg+Gen+PxSg3
govččas#duollji+N+Sg+Gen+PxSg3
gulju+N+Sg+Gen+PxSg3
guolle#vallji+N+Sg+Gen+PxSg3
gáhtta#šillju+N+Sg+Gen+PxSg3
gálja#luodda+N+Sg+Gen+PxSg3
gálja#vuodjin#bána+N+Sg+Gen+PxSg3
gálja#vuodjin#gursa+N+Sg+Gen+PxSg3
gálja#vuodjin+N+Sg+Gen+PxSg3
gálja#čoarvi+Sem/Ani+N+Sg+Gen+PxSg3
gálja+Sem/Wthr+N+Sg+Gen+PxSg3
gálja+Sem/Wthr+N+Sg+Gen+PxSg3
gálljin+Sem/Wthr+N+Sg+Gen+PxSg3
gálljo+N+Sg+Gen+PxSg3
hivvodat#valjus+N+Sg+Gen+PxSg3
huksen#šillju+N+Sg+Gen+PxSg3
hállju+Sem/Hum+N+Sg+Gen+PxSg3
hállohallan#dilljá+N+Sg+Gen+PxSg3
jahke#njealjehas+Sem/Time+N+Sg+Gen+PxSg3
jietna#bealjus+N+Sg+Gen+PxSg3
karáte#šillju+N+Sg+Gen+PxSg3
knállja+N+Sg+Gen+PxSg3
liljá+N+Sg+Gen+PxSg3
lilljá+N+Sg+Gen+PxSg3
loahcco#beallji+Sem/Ani+N+Sg+Gen+PxSg3
luodda#olju+N+Sg+Gen+PxSg3
luome#vallji+N+Sg+Gen+PxSg3
luonddu#valljodat+N+Sg+Gen+PxSg3
maŋŋe#dillja#rággu+N+Sg+Gen+PxSg3
maŋŋe#dilljá+N+Sg+Gen+PxSg3
meahcce#vallji+N+Sg+Gen+PxSg3
meahci#valji#dikšun#biras+N+Sg+Gen+PxSg3
meahci#valji#dikšun#ovttastus+Sem/Org+N+Sg+Gen+PxSg3
mearra#lilljá+N+Sg+Gen+PxSg3
medálja+N+Sg+Gen+PxSg3
miljon#guolli+Sem/Ani+N+Sg+Gen+PxSg3
miljon#haddi+N+Sg+Gen+PxSg3
miljonat#oassi+N+Sg+Gen+PxSg3
miljoneara+Sem/Hum+N+Sg+Gen+PxSg3
miljovdna#bealli+N+Sg+Gen+PxSg3
miljovnnadas+N+Sg+Gen+PxSg3
moarron#beallji+N+Sg+Gen+PxSg3
moarrun#beallji+Sem/Ani+N+Sg+Gen+PxSg3
mohtor#olju+N+Sg+Gen+PxSg3
mullju+N+Sg+Gen+PxSg3
málljar+N+Sg+Gen+PxSg3
mállji+N+Sg+Gen+PxSg3
márkan#šillju+N+Sg+Gen+PxSg3
njealje#bearaš#viessu+Build+N+Sg+Gen+PxSg3
njealje#bearaš#ásodat+Build+N+Sg+Gen+PxSg3
njealje#dávttat#mohtor+N+Sg+Gen+PxSg3
njealje#geasus+N+Sg+Gen+PxSg3
njealje#juvllat#doaibmi+N+Sg+Gen+PxSg3
njealje#juvllat+N+Sg+Gen+PxSg3
njealje#lanjadat+N+Sg+Gen+PxSg3
njealje#ravddadat+N+Sg+Gen+PxSg3
njealje#čiegahas+N+Sg+Gen+PxSg3
njealje#čiegat#jeaŋga+N+Sg+Gen+PxSg3
njealje#čiegat+N+Sg+Gen+PxSg3
njealjehas#kilo#mehter+N+Sg+Gen+PxSg3
njealjehas#mehter+N+Sg+Gen+PxSg3
njealjehas+N+Sg+Gen+PxSg3
njealjehastin+N+Sg+Gen+PxSg3
njealjit+N+Sg+Gen+PxSg3
njealjádas#boatka+N+Sg+Gen+PxSg3
njealjádas#finála+N+Sg+Gen+PxSg3
njealjádas#jahki+Sem/Time+N+Sg+Gen+PxSg3
njealjádas#kilo#mehter+N+Sg+Gen+PxSg3
njealjádas#nuohtta+N+Sg+Gen+PxSg3
njealjádas+N+Sg+Gen+PxSg3
njealját#oassi+N+Sg+Gen+PxSg3
njealjáš+N+Sg+Gen+PxSg3
njeallja#tálla+N+Sg+Gen+PxSg3
njeallje#luovvar+N+Sg+Gen+PxSg3
njeallje#čiegahas+N+Sg+Gen+PxSg3
njeallje#čiehka+N+Sg+Gen+PxSg3
njeallje#čuođis+N+Sg+Gen+PxSg3
njelješ+N+Sg+Gen+PxSg3
njuolggo#njealje#ravddadat+N+Sg+Gen+PxSg3
nállja+N+Sg+Gen+PxSg3
oalge#viellja+Sem/Hum+N+Sg+Gen+PxSg3
oanehis#girdi#šillju+N+Sg+Gen+PxSg3
oanehis#šilljo#girdin+N+Sg+Gen+PxSg3
oljo#bohcci+N+Sg+Gen+PxSg3
oljo#bohkan+N+Sg+Gen+PxSg3
oljo#deatta#čuovga+N+Sg+Gen+PxSg3
oljo#doaibma+N+Sg+Gen+PxSg3
oljo#filttar+N+Sg+Gen+PxSg3
oljo#fitnodat+Sem/Org+N+Sg+Gen+PxSg3
oljo#gieddi+Sem/Plc+N+Sg+Gen+PxSg3
oljo#gádno+N+Sg+Gen+PxSg3
oljo#gádnu+N+Sg+Gen+PxSg3
oljo#gáldu+N+Sg+Gen+PxSg3
oljo#hommá+N+Sg+Gen+PxSg3
oljo#lahcin+N+Sg+Gen+PxSg3
oljo#lávgu+N+Sg+Gen+PxSg3
oljo#muorra#šaddu+N+Sg+Gen+PxSg3
oljo#muorra+N+Sg+Gen+PxSg3
olju+N+Sg+Gen+PxSg3
olmmoš#vallji+N+Sg+Gen+PxSg3
osku#viellja+Sem/Hum+N+Sg+Gen+PxSg3
ovda#dilljá+N+Sg+Gen+PxSg3
ovda#dilljá#rággu+N+Sg+Gen+PxSg3
ođđa#válljen+N+Sg+Gen+PxSg3
paviljonga+N+Sg+Gen+PxSg3
persiljá#ruohtas+N+Sg+Gen+PxSg3
persiljá+N+Sg+Gen+PxSg3
pulja+N+Sg+Gen+PxSg3
puljá+N+Sg+Gen+PxSg3
ris#viellja+Sem/Hum+N+Sg+Gen+PxSg3
ris#viellja+Sem/Hum+N+Sg+Gen+PxSg3
rosa#olju+N+Sg+Gen+PxSg3
rumpá#beallji+Sem/Ani+N+Sg+Gen+PxSg3
ruohtas#bullji+N+Sg+Gen+PxSg3
ruovttu#šillju+N+Sg+Gen+PxSg3
ruošša#deallji+N+Sg+Gen+PxSg3
ruvso#olju+N+Sg+Gen+PxSg3
ruŋkul#beallji+Sem/Ani+N+Sg+Gen+PxSg3
rádde#liljá+N+Sg+Gen+PxSg3
ráidalas#beallji+N+Sg+Gen+PxSg3
ráidaras#beallji+N+Sg+Gen+PxSg3
rámbur#šillju+N+Sg+Gen+PxSg3
sarvva#duollji+N+Sg+Gen+PxSg3
semulja#rievdna+N+Sg+Gen+PxSg3
semulja#rievdni+N+Sg+Gen+PxSg3
semulja#surbmi+N+Sg+Gen+PxSg3
silba#medállja+N+Sg+Gen+PxSg3
sis#beallji+N+Sg+Gen+PxSg3
siskkit#beallji+N+Sg+Gen+PxSg3
skohčče#beallji+Sem/Ani+N+Sg+Gen+PxSg3
skuolja+N+Sg+Gen+PxSg3
skuvla#viellja+Sem/Hum+N+Sg+Gen+PxSg3
skuvla#šillju+N+Sg+Gen+PxSg3
soahte#šillju+N+Sg+Gen+PxSg3
solju+N+Sg+Gen+PxSg3
spábba#čiekčan#šillju+N+Sg+Gen+PxSg3
stoallju+Sem/Hum+N+Sg+Gen+PxSg3
stovla#beallji+N+Sg+Gen+PxSg3
stuora#giljobaš+Sem/Ani+N+Sg+Gen+PxSg3
stuorra#gilljá+Sem/Ani+N+Sg+Gen+PxSg3
stállja+N+Sg+Gen+PxSg3
suodje#bealjus+N+Sg+Gen+PxSg3
tulján+Sem/Hum+N+Sg+Gen+PxSg3
tuljár+Sem/Hum+N+Sg+Gen+PxSg3
tulját+Sem/Hum+N+Sg+Gen+PxSg3
tullja+N+Sg+Gen+PxSg3
uhca#diljáš+N+Sg+Gen+PxSg3
uhca#gilljá+Sem/Ani+N+Sg+Gen+PxSg3
uksa#beallji+N+Sg+Gen+PxSg3
unna#vieljaš+Sem/Hum+N+Sg+Gen+PxSg3
valjus+N+Sg+Gen+PxSg3
vallje#váile#bahkadas+N+Sg+Gen+PxSg3
vallji+N+Sg+Gen+PxSg3
vallji#jahkodat+Sem/Time+N+Sg+Gen+PxSg3
vallji#servodat+Sem/Org+N+Sg+Gen+PxSg3
vallji#vátni+N+Sg+Gen+PxSg3
valljivuohta+N+Sg+Gen+PxSg3
valljivuođa#ortnet+N+Sg+Gen+PxSg3
valljodat+N+Sg+Gen+PxSg3
valljudan#málle+N+Sg+Gen+PxSg3
vanillja#bihttá+N+Sg+Gen+PxSg3
vanillja#sokta+N+Sg+Gen+PxSg3
vanillja+N+Sg+Gen+PxSg3
vieljaid#hálbbádus+N+Sg+Gen+PxSg3
vieljaš#guovttos+N+Sg+Gen+PxSg3
vieljaš+Sem/Hum+N+Sg+Gen+PxSg3
vieljažagat+N+Sg+Gen+PxSg3
vieljažat+N+Sg+Gen+PxSg3
viellja#bealli+Sem/Hum+N+Sg+Gen+PxSg3
viellja#beležagat+N+Sg+Gen+PxSg3
viellja#beležat+N+Sg+Gen+PxSg3
viellja#álbmot+Sem/Hum+Sem/Group+N+Sg+Gen+PxSg3
viellja+Sem/Hum+N+Sg+Gen+PxSg3
vielljavuohta+N+Sg+Gen+PxSg3
viesso#vovdna#šillju+N+Sg+Gen+PxSg3
viljjit+N+Sg+Gen+PxSg3
vuoiddas#olju+N+Sg+Gen+PxSg3
vuosttas#válljen+N+Sg+Gen+PxSg3
vuosttaš#válljen+N+Sg+Gen+PxSg3
vuoššan#olju+N+Sg+Gen+PxSg3
vuođđo#láhka#válljo#goddi+Sem/Org+N+Sg+Gen+PxSg3
válja+N+Sg+Gen+PxSg3
válljehahttivuohta+N+Sg+Gen+PxSg3
válljejeaddji+N+Sg+Gen+PxSg3
válljen#fága+N+Sg+Gen+PxSg3
válljen#munni+N+Sg+Gen+PxSg3
válljen#olmmái+Sem/Hum+N+Sg+Gen+PxSg3
válljen#skearru+N+Sg+Gen+PxSg3
válljen#vejolašvuohta+N+Sg+Gen+PxSg3
válljen#vástádus#jearaldat+N+Sg+Gen+PxSg3
válljen+N+Sg+Gen+PxSg3
válljo#nálli+N+Sg+Gen+PxSg3
vállju+N+Sg+Gen+PxSg3
álgo#viđá#olju+N+Sg+Gen+PxSg3
árvo#válljen+N+Sg+Gen+PxSg3
šaddo#olju+N+Sg+Gen+PxSg3
šallju+N+Sg+Gen+PxSg3
čeabet#galljideapmi+N+Sg+Gen+PxSg3
šeallju+N+Sg+Gen+PxSg3
čiekčan#šillju+N+Sg+Gen+PxSg3
šiljo#vuohtan+N+Sg+Gen+PxSg3
šiljohas+Sem/Ani+N+Sg+Gen+PxSg3
šilljo#biras+Sem/Plc+N+Sg+Gen+PxSg3
šilljo#cihci+Sem/Ani+N+Sg+Gen+PxSg3
šilljo#gieddi+Sem/Plc+N+Sg+Gen+PxSg3
šilljo#gievkkan+N+Sg+Gen+PxSg3
šilljo#hilsku+N+Sg+Gen+PxSg3
šilljo#juopmu+N+Sg+Gen+PxSg3
šilljo#krássa+N+Sg+Gen+PxSg3
šilljo#lasta+N+Sg+Gen+PxSg3
šilljo#viehkki+Sem/Hum+N+Sg+Gen+PxSg3
šilljo#čuččot+Sem/Hum+Sem/Ani+N+Sg+Gen+PxSg3
šilljo#čuččot+Sem/Hum+Sem/Ani+N+Sg+Gen+PxSg3
šillju+N+Sg+Gen+PxSg3
šilljá+N+Sg+Gen+PxSg3
šluŋke#beallji+N+Sg+Gen+PxSg3
čoavdda#galljodat+N+Sg+Gen+PxSg3
čáhce#šilljá+N+Sg+Gen+PxSg3
šállja+N+Sg+Gen+PxSg3
el-rávdnje#dálkkodeapmi+N+Sg+Gen+PxSg3
alimus#riekte#cealkámuš+N+Sg+Gen+PxSg3
alkaliija+N+Sg+Gen+PxSg3
alken+N+Sg+Gen+PxSg3
alko#teasta+N+Sg+Gen+PxSg3
alkohola#boaldu+N+Sg+Gen+PxSg3
alkohola#lága+N+Sg+Gen+PxSg3
alkohola#láhka+N+Sg+Gen+PxSg3
alkohola+N+Sg+Gen+PxSg3
alkoholihkar+Sem/Hum+N+Sg+Gen+PxSg3
alkoholisma+N+Sg+Gen+PxSg3
alkoholista+Sem/Hum+N+Sg+Gen+PxSg3
alkohovla#juhkamuš+N+Sg+Gen+PxSg3
alkohovla#láhka+N+Sg+Gen+PxSg3
alkohovla+N+Sg+Gen+PxSg3
alkyla+N+Sg+Gen+PxSg3
almmi#bálggis+N+Sg+Gen+PxSg3
arve#dálki+Sem/Wthr+N+Sg+Gen+PxSg3
badje#cealkka+N+Sg+Gen+PxSg3
baján#dálki+Sem/Wthr+N+Sg+Gen+PxSg3
balkoŋga+N+Sg+Gen+PxSg3
balkána#gaccet+Sem/Ani+N+Sg+Gen+PxSg3
balva#dálkiG+N+Sg+Gen+PxSg3
beaive#bálkkolaš+Sem/Hum+N+Sg+Gen+PxSg3
beaivváš#dielku+N+Sg+Gen+PxSg3
bealkkas+N+Sg+Gen+PxSg3
bealku+N+Sg+Gen+PxSg3
belko+N+Sg+Gen+PxSg3
bielka+N+Sg+Gen+PxSg3
bielká+N+Sg+Gen+PxSg3
bievvá#belko+N+Sg+Gen+PxSg3
bilka+N+Sg+Gen+PxSg3
bilkideaddji+Sem/Hum+N+Sg+Gen+PxSg3
bilkkár+Sem/Hum+N+Sg+Gen+PxSg3
bilko#sátni+N+Sg+Gen+PxSg3
bilku+N+Sg+Gen+PxSg3
bilkádus+N+Sg+Gen+PxSg3
bilkár+Sem/Hum+N+Sg+Gen+PxSg3
bisso#nálku+N+Sg+Gen+PxSg3
biškkar#dálki+Sem/Wthr+N+Sg+Gen+PxSg3
boahtin#dálki+N+Sg+Gen+PxSg3
boatkka#dulkon+N+Sg+Gen+PxSg3
bohcco#mielki+N+Sg+Gen+PxSg3
bolku+N+Sg+Gen+PxSg3
borggas#dálki+Sem/Wthr+N+Sg+Gen+PxSg3
borgár#bálká+N+Sg+Gen+PxSg3
bulki+N+Sg+Gen+PxSg3
bulkkur+N+Sg+Gen+PxSg3
bulkor+N+Sg+Gen+PxSg3
báhčin#bálká+N+Sg+Gen+PxSg3
bálkestan#leaktu+N+Sg+Gen+PxSg3
bálkestan#lávki+N+Sg+Gen+PxSg3
bálkestan#nuohtti+N+Sg+Gen+PxSg3
bálkesteapmi+N+Sg+Gen+PxSg3
bálkkastat+N+Sg+Gen+PxSg3
bálkkašupme#gilvvohallan+N+Sg+Gen+PxSg3
bálkkašupmi+N+Sg+Gen+PxSg3
bálkkolaš+Sem/Hum+N+Sg+Gen+PxSg3
bálku+N+Sg+Gen+PxSg3
bálká#bargi+Sem/Hum+N+Sg+Gen+PxSg3
bálká#bivdu+N+Sg+Gen+PxSg3
bálká#buhtadus+N+Sg+Gen+PxSg3
bálká#bušeahtta+N+Sg+Gen+PxSg3
bálká#ceahkki+N+Sg+Gen+PxSg3
bálká#geahpádus+N+Sg+Gen+PxSg3
bálká#geasus+N+Sg+Gen+PxSg3
bálká#gollu+N+Sg+Gen+PxSg3
bálká#lassáneapmi+N+Sg+Gen+PxSg3
bálká#lista+N+Sg+Gen+PxSg3
bálká#listu+N+Sg+Gen+PxSg3
bálká#máksin+N+Sg+Gen+PxSg3
bálká#máksámuš+N+Sg+Gen+PxSg3
bálká#politihkka+N+Sg+Gen+PxSg3
bálká#rámma+N+Sg+Gen+PxSg3
bálká#soalddát+Sem/Hum+N+Sg+Gen+PxSg3
bálká#suohčan+N+Sg+Gen+PxSg3
bálká#váldi+Sem/Hum+N+Sg+Gen+PxSg3
bálká#šiehtadallan+N+Sg+Gen+PxSg3
bálká#šiehtadus+N+Sg+Gen+PxSg3
bálká+N+Sg+Gen+PxSg3
bálkáhan#kantuvra+Sem/Org+Sem/Plc+N+Sg+Gen+PxSg3
bálkálaš+Sem/Hum+N+Sg+Gen+PxSg3
cealki+Sem/Hum+N+Sg+Gen+PxSg3
cealkin#friddjavuohta+N+Sg+Gen+PxSg3
cealkin+N+Sg+Gen+PxSg3
cealkka#oahppa+N+Sg+Gen+PxSg3
cealkka#oktavuohta+N+Sg+Gen+PxSg3
cealkka#vástta+N+Sg+Gen+PxSg3
cealkka+N+Sg+Gen+PxSg3
cealkkus+N+Sg+Gen+PxSg3
cealkámuš+N+Sg+Gen+PxSg3
celkojupmi+N+Sg+Gen+PxSg3
cizáš#mielki+N+Sg+Gen+PxSg3
cuohkke#cealkámuš+N+Sg+Gen+PxSg3
dađis#dulkon+N+Sg+Gen+PxSg3
dielko#duvvá+Sem/Ani+N+Sg+Gen+PxSg3
dielko#dávda+N+Sg+Gen+PxSg3
dielko#gobbá+Sem/Ani+N+Sg+Gen+PxSg3
dielko#jievja+Sem/Ani+N+Sg+Gen+PxSg3
dielko#skoarra+Sem/Ani+N+Sg+Gen+PxSg3
dielko#čuoivvat+Sem/Ani+N+Sg+Gen+PxSg3
dielku+N+Sg+Gen+PxSg3
fylkka#ráđi#jođiheaddji+Sem/Hum+N+Sg+Gen+PxSg3
doahttalkeahtesvuohta+N+Sg+Gen+PxSg3
doalka+N+Sg+Gen+PxSg3
doares#bielka#lovtton+N+Sg+Gen+PxSg3
doares#bielká#lovtton+N+Sg+Gen+PxSg3
doares#bielká#vávdna+N+Sg+Gen+PxSg3
dulka#autorisašuvdna+N+Sg+Gen+PxSg3
dulka#bálvalus+N+Sg+Gen+PxSg3
dulka#geahččaleapmi+N+Sg+Gen+PxSg3
dulka#latnja+Sem/Plc+N+Sg+Gen+PxSg3
dulka+Sem/Hum+N+Sg+Gen+PxSg3
dulkon#geahččaleapmi+N+Sg+Gen+PxSg3
dulkon#rusttet+N+Sg+Gen+PxSg3
dulkon+N+Sg+Gen+PxSg3
duopmo#cealkámuš+N+Sg+Gen+PxSg3
dálka+N+Sg+Gen+PxSg3
dálke#dieđáhus+N+Sg+Gen+PxSg3
dálke#dilli+N+Sg+Gen+PxSg3
dálke#einnostus+N+Sg+Gen+PxSg3
dálke#njeaiddáhat+N+Sg+Gen+PxSg3
dálke#nuppástus+Sem/Wthr+N+Sg+Gen+PxSg3
dálki+Sem/Wthr+N+Sg+Gen+PxSg3
dálkkas#buvda+Sem/Org+Sem/Plc+N+Sg+Gen+PxSg3
dálkkas#dieđa+N+Sg+Gen+PxSg3
dálkkas#fága#suorgi+N+Sg+Gen+PxSg3
dálkkas#giehta+Sem/Hum+N+Sg+Gen+PxSg3
dálkkas#juhkamuš+N+Sg+Gen+PxSg3
dálkkas#nállu+N+Sg+Gen+PxSg3
dálkkas#šaddu+N+Sg+Gen+PxSg3
dálkkas+N+Sg+Gen+PxSg3
dálkkodan#vuohki+N+Sg+Gen+PxSg3
dálkkodeaddji+Sem/Hum+N+Sg+Gen+PxSg3
dálkkodeapmi+N+Sg+Gen+PxSg3
dálkkádagat+N+Sg+Gen+PxSg3
dálkkádat#avvi+N+Sg+Gen+PxSg3
dálkkádat#dilli+N+Sg+Gen+PxSg3
dálkkádat#rievdan+N+Sg+Gen+PxSg3
dálkkádat+Sem/Wthr+N+Sg+Gen+PxSg3
dálkun#lášmmodahtti+Sem/Hum+N+Sg+Gen+PxSg3
dálkun+N+Sg+Gen+PxSg3
dásse#árvo#bálkkašupmi+N+Sg+Gen+PxSg3
eana#čujuhan#cealkámuš+N+Sg+Gen+PxSg3
earánastin#dálkkas+N+Sg+Gen+PxSg3
eksistentiála#cealkka+N+Sg+Gen+PxSg3
eret#cealkin#divat+N+Sg+Gen+PxSg3
eret#cealkin#suodjalus+N+Sg+Gen+PxSg3
eret#cealkin#áige#mearri+N+Sg+Gen+PxSg3
eret#cealkin+N+Sg+Gen+PxSg3
eret#cealkka+N+Sg+Gen+PxSg3
fearran#belko+N+Sg+Gen+PxSg3
fidno#dálkun+N+Sg+Gen+PxSg3
folklore+N+Sg+Gen+PxSg3
fulkkežagat+N+Sg+Gen+PxSg3
fulkkežat+N+Sg+Gen+PxSg3
fuolahus#bálká+N+Sg+Gen+PxSg3
fuolke#gaskavuohta+N+Sg+Gen+PxSg3
fuolke#giella+N+Sg+Gen+PxSg3
fuolke#álbmot+Sem/Hum+Sem/Group+N+Sg+Gen+PxSg3
fuolkevuohta+N+Sg+Gen+PxSg3
fuolkevuođa#namahus+N+Sg+Gen+PxSg3
fuolkevuođa#távval+N+Sg+Gen+PxSg3
fuolki+Sem/Hum+N+Sg+Gen+PxSg3
fuolkivuohta+N+Sg+Gen+PxSg3
fylka#plána+N+Sg+Gen+PxSg3
fylka+Sem/Org+Sem/Plc+N+Sg+Gen+PxSg3
fylkka#bellodat+Sem/Org+N+Sg+Gen+PxSg3
fylkka#boazo#doallo#stivra+Sem/Org+N+Sg+Gen+PxSg3
fylkka#boazo#doallo#stivrra#válga+N+Sg+Gen+PxSg3
fylkka#boazo#doallo#stivrra#čoahkkin+N+Sg+Gen+PxSg3
fylkka#boazu+Sem/Ani+N+Sg+Gen+PxSg3
fylkka#digge#áirras+Sem/Hum+N+Sg+Gen+PxSg3
fylkka#diggi+Sem/Org+Sem/Plc+N+Sg+Gen+PxSg3
fylkka#doavttir+Sem/Hum+N+Sg+Gen+PxSg3
fylkka#eana#doallo#stivra+Sem/Org+N+Sg+Gen+PxSg3
fylkka#eana#doallo#stivrra#válga+N+Sg+Gen+PxSg3
fylkka#eana#doallo#stivrra#čoahkkin+N+Sg+Gen+PxSg3
fylkka#gielda+Sem/Org+N+Sg+Gen+PxSg3
fylkka#luodda+N+Sg+Gen+PxSg3
fylkka#lávde#goddi+Sem/Org+N+Sg+Gen+PxSg3
fylkka#mánni+Sem/Hum+N+Sg+Gen+PxSg3
fylkka#plána+N+Sg+Gen+PxSg3
fylkka#rehket#dárkun+N+Sg+Gen+PxSg3
fylkka#rádji+N+Sg+Gen+PxSg3
fylkka#suohkan+Sem/Org+N+Sg+Gen+PxSg3
fylkka#sátne#jođiheaddji+Sem/Hum+N+Sg+Gen+PxSg3
fylkka#viessu+Build+N+Sg+Gen+PxSg3
fylkka#vuovde#hoavda+Sem/Hum+N+Sg+Gen+PxSg3
fálka+N+Sg+Gen+PxSg3
fálká+N+Sg+Gen+PxSg3
gaccastan#dálkkas+N+Sg+Gen+PxSg3
galkan#spábba+N+Sg+Gen+PxSg3
gažaldat#cealkka+N+Sg+Gen+PxSg3
geahppa#mielki+N+Sg+Gen+PxSg3
geađge#bálkestat+N+Sg+Gen+PxSg3
geađge#bálkádat+N+Sg+Gen+PxSg3
gehppes#mielki+N+Sg+Gen+PxSg3
gielká#alddas+N+Sg+Gen+PxSg3
gielká#čahca+N+Sg+Gen+PxSg3
gielká+N+Sg+Gen+PxSg3
gilka+N+Sg+Gen+PxSg3
gilkkan+N+Sg+Gen+PxSg3
gilkkanas+N+Sg+Gen+PxSg3
gilkkas+N+Sg+Gen+PxSg3
gilkor+N+Sg+Gen+PxSg3
gilká#biellu+N+Sg+Gen+PxSg3
gilká+N+Sg+Gen+PxSg3
girko#dulka+Sem/Hum+N+Sg+Gen+PxSg3
goalke#jávri+N+Sg+Gen+PxSg3
goalki+Sem/Wthr+N+Sg+Gen+PxSg3
goalkkanas+N+Sg+Gen+PxSg3
goalkkas+N+Sg+Gen+PxSg3
goavke#dulka+N+Sg+Gen+PxSg3
goike#dálki+Sem/Wthr+N+Sg+Gen+PxSg3
goike#mielki+N+Sg+Gen+PxSg3
golka+N+Sg+Gen+PxSg3
govddidan#mielki+N+Sg+Gen+PxSg3
govva#cealkka+N+Sg+Gen+PxSg3
guhkes#njun#čielkkis+Sem/Ani+N+Sg+Gen+PxSg3
gulkkan+N+Sg+Gen+PxSg3
guolbba#mielke#rássi+N+Sg+Gen+PxSg3
gusa#mielki+N+Sg+Gen+PxSg3
gáicca#mielki+N+Sg+Gen+PxSg3
gáldo#cealkka+N+Sg+Gen+PxSg3
gálka+N+Sg+Gen+PxSg3
gálkkot+N+Sg+Gen+PxSg3
gálko#rieban+Sem/Ani+N+Sg+Gen+PxSg3
gálkon+Sem/Ani+N+Sg+Gen+PxSg3
gálku+N+Sg+Gen+PxSg3
heajos#dálki+Sem/Wthr+N+Sg+Gen+PxSg3
hoalka+N+Sg+Gen+PxSg3
humpe#dálki+Sem/Wthr+N+Sg+Gen+PxSg3
hálka#gonagas+Sem/Ani+N+Sg+Gen+PxSg3
hálka#loddi+Sem/Ani+N+Sg+Gen+PxSg3
hálka+Sem/Ani+N+Sg+Gen+PxSg3
ipmil#bilkádus+N+Sg+Gen+PxSg3
jalkkas+N+Sg+Gen+PxSg3
jiekŋa#čielkkis+Sem/Ani+N+Sg+Gen+PxSg3
jiessa#mielki+N+Sg+Gen+PxSg3
julkkanas+N+Sg+Gen+PxSg3
julkkas+N+Sg+Gen+PxSg3
kalkuleren+N+Sg+Gen+PxSg3
kalkuláhtor+N+Sg+Gen+PxSg3
kalkyla+N+Sg+Gen+PxSg3
konferánsa#dulka+Sem/Hum+N+Sg+Gen+PxSg3
kultur#bálkkašupmi+N+Sg+Gen+PxSg3
kálka+N+Sg+Gen+PxSg3
lađas#stielka+N+Sg+Gen+PxSg3
loahppa#cealkámuš+N+Sg+Gen+PxSg3
loahppe#mielki+N+Sg+Gen+PxSg3
lotte#goalki+Sem/Wthr+N+Sg+Gen+PxSg3
láivves#mielki+N+Sg+Gen+PxSg3
lákca#mielki+N+Sg+Gen+PxSg3
maŋŋe#kalkuleren+N+Sg+Gen+PxSg3
maŋŋá#bálká+N+Sg+Gen+PxSg3
miehte#cealkka+N+Sg+Gen+PxSg3
mielde#cealkka+N+Sg+Gen+PxSg3
mielke#buvtta+N+Sg+Gen+PxSg3
mielke#buvttadeaddji+Sem/Hum+Sem/Org+N+Sg+Gen+PxSg3
mielke#buvttadeapmi+N+Sg+Gen+PxSg3
mielke#cuohppa+N+Sg+Gen+PxSg3
mielke#eappir+N+Sg+Gen+PxSg3
mielke#galbmádat+N+Sg+Gen+PxSg3
mielke#galmmáhat+N+Sg+Gen+PxSg3
mielke#mugga+N+Sg+Gen+PxSg3
mielke#njunni+Sem/Ani+N+Sg+Gen+PxSg3
mielke#oarri+N+Sg+Gen+PxSg3
mielke#ráksá+N+Sg+Gen+PxSg3
mielke#sivra+N+Sg+Gen+PxSg3
mielki+N+Sg+Gen+PxSg3
mielkkaskas+Sem/Ani+N+Sg+Gen+PxSg3
miestta#skilki+Sem/Ani+N+Sg+Gen+PxSg3
moalke#muorra+N+Sg+Gen+PxSg3
moalke#sahen+N+Sg+Gen+PxSg3
moalke#soabbi+N+Sg+Gen+PxSg3
moalki+N+Sg+Gen+PxSg3
mohtor#gielká#máđidja+N+Sg+Gen+PxSg3
mohtor#gielká+N+Sg+Gen+PxSg3
moskku#dálki+Sem/Wthr+N+Sg+Gen+PxSg3
muhkke#bulkor+N+Sg+Gen+PxSg3
muitalan#cealkka+N+Sg+Gen+PxSg3
muohta#dielku+N+Sg+Gen+PxSg3
muohta#gielká+N+Sg+Gen+PxSg3
mánot#bai#bálká+N+Sg+Gen+PxSg3
namma#gilkor+N+Sg+Gen+PxSg3
nannán#dálkkádat+Sem/Wthr+N+Sg+Gen+PxSg3
neavre#dálki+Sem/Wthr+N+Sg+Gen+PxSg3
neavrres#dálki+Sem/Wthr+N+Sg+Gen+PxSg3
niibe#nálku+N+Sg+Gen+PxSg3
njuolggo#bálká+N+Sg+Gen+PxSg3
nulpo#gielká+N+Sg+Gen+PxSg3
nuohtte#dálki+Sem/Wthr+N+Sg+Gen+PxSg3
nákkus#cealkka+N+Sg+Gen+PxSg3
nálku+N+Sg+Gen+PxSg3
oahppa#cealkka+N+Sg+Gen+PxSg3
oaive#cealkka+N+Sg+Gen+PxSg3
oalge#cealkka+N+Sg+Gen+PxSg3
obba#dálki+Sem/Wthr+N+Sg+Gen+PxSg3
olbmo#gielká+N+Sg+Gen+PxSg3
olles#mielki+N+Sg+Gen+PxSg3
orjješ#dálkkádat+Sem/Wthr+N+Sg+Gen+PxSg3
ovda#sáhka#bálká+N+Sg+Gen+PxSg3
ovddas#moraš#bálká+N+Sg+Gen+PxSg3
relatiiva#cealkka+N+Sg+Gen+PxSg3
rieban#gálku+Sem/Ani+N+Sg+Gen+PxSg3
riekte#cealkámuš+N+Sg+Gen+PxSg3
riesa#silki+N+Sg+Gen+PxSg3
riđđu#dálki+Sem/Wthr+N+Sg+Gen+PxSg3
rámbur#mielki+N+Sg+Gen+PxSg3
sedolká+N+Sg+Gen+PxSg3
silke#badnejaš+Sem/Ani+N+Sg+Gen+PxSg3
silke#balva+N+Sg+Gen+PxSg3
silke#buokča+Sem/Ani+N+Sg+Gen+PxSg3
silke#buokčá+Sem/Ani+N+Sg+Gen+PxSg3
silke#gođaldat+N+Sg+Gen+PxSg3
silke#máhtu+Sem/Ani+N+Sg+Gen+PxSg3
silke#árpu+N+Sg+Gen+PxSg3
silke#čuvla+N+Sg+Gen+PxSg3
silki+N+Sg+Gen+PxSg3
sisa#bálkesteapmi+N+Sg+Gen+PxSg3
skabilken+N+Sg+Gen+PxSg3
skierro#bálkesteaddji+Sem/Hum+N+Sg+Gen+PxSg3
skil#skálka+Sem/Hum+N+Sg+Gen+PxSg3
skilka+N+Sg+Gen+PxSg3
skilke#skálka+Sem/Hum+N+Sg+Gen+PxSg3
skilkkanas+N+Sg+Gen+PxSg3
skilkkas+N+Sg+Gen+PxSg3
skoalkkanas+N+Sg+Gen+PxSg3
skoalkkas+N+Sg+Gen+PxSg3
skoalže#mielki+N+Sg+Gen+PxSg3
skumma#mielki+N+Sg+Gen+PxSg3
skuolká+Sem/Hum+N+Sg+Gen+PxSg3
skálka+Sem/Hum+N+Sg+Gen+PxSg3
skálkavuohta+N+Sg+Gen+PxSg3
snelkkon+Sem/Ani+N+Sg+Gen+PxSg3
snolki+Sem/Hum+Sem/Ani+N+Sg+Gen+PxSg3
snolká+N+Sg+Gen+PxSg3
soahte#maršálka+N+Sg+Gen+PxSg3
soande#geasehan#bulkor+N+Sg+Gen+PxSg3
soarpe#mielki+N+Sg+Gen+PxSg3
spellemannsbálkkašupmi+N+Sg+Gen+PxSg3
spielki+N+Sg+Gen+PxSg3
stalka#gáhkku+N+Sg+Gen+PxSg3
stielka#lakta+N+Sg+Gen+PxSg3
stielka+N+Sg+Gen+PxSg3
stielku+N+Sg+Gen+PxSg3
stivren#bielka+N+Sg+Gen+PxSg3
stivrran#gielká+N+Sg+Gen+PxSg3
suvra#mielki+N+Sg+Gen+PxSg3
suvrulan#mielki+N+Sg+Gen+PxSg3
sveisen#moalki+N+Sg+Gen+PxSg3
sáhkko#cealkin+N+Sg+Gen+PxSg3
sáhkko#cealkámuš+N+Sg+Gen+PxSg3
sáite#bálkesteaddji+Sem/Hum+N+Sg+Gen+PxSg3
sáite#bálkesteapmi+N+Sg+Gen+PxSg3
sálkor+N+Sg+Gen+PxSg3
sáme#giel#dulka+Sem/Hum+N+Sg+Gen+PxSg3
sávzza#mielki+N+Sg+Gen+PxSg3
tranfušuvdna#dálkun+N+Sg+Gen+PxSg3
transfušuvdna#dálkun+N+Sg+Gen+PxSg3
tulka+Sem/Hum+N+Sg+Gen+PxSg3
vearka#dálkkas+N+Sg+Gen+PxSg3
veto-cealkámuš+N+Sg+Gen+PxSg3
vihtan#cealkámuš+N+Sg+Gen+PxSg3
vulkanisma+N+Sg+Gen+PxSg3
vulkána+N+Sg+Gen+PxSg3
vuodja#goalki+Sem/Wthr+N+Sg+Gen+PxSg3
vuoidan#dálkkas+N+Sg+Gen+PxSg3
vuolle#cealkka+N+Sg+Gen+PxSg3
vuollálas#cealkka+N+Sg+Gen+PxSg3
vuoste#cealkámuš+N+Sg+Gen+PxSg3
vuođđo#cealkka+N+Sg+Gen+PxSg3
váldo#cealkka+N+Sg+Gen+PxSg3
válká+N+Sg+Gen+PxSg3
ákšo#gilka+N+Sg+Gen+PxSg3
álgo#fuolkivuohta+N+Sg+Gen+PxSg3
álkes#lohkan#girjjáš+N+Sg+Gen+PxSg3
álkivuohta+N+Sg+Gen+PxSg3
álkohola+N+Sg+Gen+PxSg3
ášše#dovdi#cealkámuš+N+Sg+Gen+PxSg3
čakča#mielke#rássi+N+Sg+Gen+PxSg3
šalka+N+Sg+Gen+PxSg3
čalmmas#mielki+N+Sg+Gen+PxSg3
čielga#mielki+N+Sg+Gen+PxSg3
čielkkis+Sem/Ani+N+Sg+Gen+PxSg3
šlanze#dálki+Sem/Wthr+N+Sg+Gen+PxSg3
čoahkkin#bálká+N+Sg+Gen+PxSg3
čoahkkin#cealkámuš+N+Sg+Gen+PxSg3
šoalka#liidni+N+Sg+Gen+PxSg3
čoalkkas+N+Sg+Gen+PxSg3
čohka#njun#hálka+Sem/Ani+N+Sg+Gen+PxSg3
šuhko#mielki+N+Sg+Gen+PxSg3
čulkkohas+N+Sg+Gen+PxSg3
čulku+N+Sg+Gen+PxSg3
čuokkis#cealkka+N+Sg+Gen+PxSg3
čuovga#bálku+N+Sg+Gen+PxSg3
čuovga#gilkor+N+Sg+Gen+PxSg3
čáhce#bulkor+N+Sg+Gen+PxSg3
čáhce#gielká+N+Sg+Gen+PxSg3
čáhppes#oai#skilki+Sem/Ani+N+Sg+Gen+PxSg3
čáppa#dálki+Sem/Wthr+N+Sg+Gen+PxSg3
fylkka#ráđđi+Sem/Org+N+Sg+Gen+PxSg3
ráfi#bálkkašupmi+N+Sg+Gen+PxSg3
musihkka#bálkkašupmi+N+Sg+Gen+PxSg3
mielke#páhkka+N+Sg+Gen+PxSg3
alfabehta+N+Sg+Gen+PxSg3
alpin#suodje#gahpir+N+Sg+Gen+PxSg3
alpinisma+N+Sg+Gen+PxSg3
bahta#culpi+N+Sg+Gen+PxSg3
bárus#vuolpu+N+Sg+Gen+PxSg3
colpe#geres+N+Sg+Gen+PxSg3
culpi+N+Sg+Gen+PxSg3
doalpi+Sem/Ani+N+Sg+Gen+PxSg3
doalpu+N+Sg+Gen+PxSg3
doalpá+N+Sg+Gen+PxSg3
dulpen#sveisen+N+Sg+Gen+PxSg3
dulpi+N+Sg+Gen+PxSg3
dulpo#beahci+N+Sg+Gen+PxSg3
dulpo#njunni+Sem/Hum+Sem/Ani+N+Sg+Gen+PxSg3
finte#stoalpu+N+Sg+Gen+PxSg3
gilpe+N+Sg+Gen+PxSg3
gulpu+N+Sg+Gen+PxSg3
heahppášan#stoalpu+N+Sg+Gen+PxSg3
helpen#doaibma+N+Sg+Gen+PxSg3
stálpe#jahki+Sem/Time+N+Sg+Gen+PxSg3
monin#vuolpu+N+Sg+Gen+PxSg3
niibe#gulpu+N+Sg+Gen+PxSg3
njalpa#goallus+N+Sg+Gen+PxSg3
njalpa#lavtta+N+Sg+Gen+PxSg3
njalpi+Sem/Hum+N+Sg+Gen+PxSg3
njoalpi+Sem/Hum+N+Sg+Gen+PxSg3
nulpo#gahpir+N+Sg+Gen+PxSg3
nulpo#gielká+N+Sg+Gen+PxSg3
nulpo#gohppu+N+Sg+Gen+PxSg3
nulpu+Sem/Ani+N+Sg+Gen+PxSg3
rivgo#vuolpu+N+Sg+Gen+PxSg3
skoalpa+Sem/Hum+N+Sg+Gen+PxSg3
skoalpá+Sem/Hum+N+Sg+Gen+PxSg3
skolpi+Sem/Hum+N+Sg+Gen+PxSg3
skulptuvra+N+Sg+Gen+PxSg3
stoalpo#diagrámma+N+Sg+Gen+PxSg3
stoalpu+N+Sg+Gen+PxSg3
stálpi+Sem/Ani+N+Sg+Gen+PxSg3
sáigo#vuolpu+N+Sg+Gen+PxSg3
tulpána+N+Sg+Gen+PxSg3
vielppis+Sem/Ani+N+Sg+Gen+PxSg3
vilpa+N+Sg+Gen+PxSg3
vinte#stoalpu+N+Sg+Gen+PxSg3
vuolpo#rássi+N+Sg+Gen+PxSg3
vuolpu+N+Sg+Gen+PxSg3
válpu+Sem/Ani+N+Sg+Gen+PxSg3
álpa#cihran+Sem/Ani+N+Sg+Gen+PxSg3
álpa#leahtto#spálfu+Sem/Ani+N+Sg+Gen+PxSg3
álpa#ruovde#cizáš+Sem/Ani+N+Sg+Gen+PxSg3
álpa#vuoraš+Sem/Ani+N+Sg+Gen+PxSg3
čiehka#stoalpu+N+Sg+Gen+PxSg3
čievra#vuolpo#rássi+N+Sg+Gen+PxSg3
čolpi+N+Sg+Gen+PxSg3
giehtah#guhkibu+N+Sg+Gen+PxSg3
giehtah#guhkibu+N+Sg+Gen+PxSg3
giehtat#guhkibu+N+Sg+Gen+PxSg3
giehtat#guhkibu+N+Sg+Gen+PxSg3
molssu+N+Sg+Gen+PxSg3
ahke#molsun+N+Sg+Gen+PxSg3
alsike#luovvar+N+Sg+Gen+PxSg3
appelsiidna+N+Sg+Gen+PxSg3
balsa#jeaggi+Sem/Plc+N+Sg+Gen+PxSg3
balsa+N+Sg+Gen+PxSg3
balsam#bohppel+N+Sg+Gen+PxSg3
balsam+N+Sg+Gen+PxSg3
bealge#hálsi+N+Sg+Gen+PxSg3
beallje#molssohat+N+Sg+Gen+PxSg3
bihcebas#gáski+N+Sg+Gen+PxSg3
boalsttar#tunealla+N+Sg+Gen+PxSg3
bolsttar+N+Sg+Gen+PxSg3
bulsi+N+Sg+Gen+PxSg3
buolvadat#molssa#ealáhat+N+Sg+Gen+PxSg3
bálse#báhti+N+Sg+Gen+PxSg3
bálse#duodji+N+Sg+Gen+PxSg3
bálse#lihtti+N+Sg+Gen+PxSg3
bálse#ráktu+N+Sg+Gen+PxSg3
bálsi+N+Sg+Gen+PxSg3
bálstá+N+Sg+Gen+PxSg3
bálsán#bohppel+N+Sg+Gen+PxSg3
bálsán#šaddu+N+Sg+Gen+PxSg3
bátne#hálsi+N+Sg+Gen+PxSg3
celsius#gráda+N+Sg+Gen+PxSg3
celsius#gráđđa+N+Sg+Gen+PxSg3
dálssár+Sem/Hum+N+Sg+Gen+PxSg3
dárbo#gokčan#molssa#eaktu+N+Sg+Gen+PxSg3
dásse#molsašuddan+N+Sg+Gen+PxSg3
dásse#molsašupmi+N+Sg+Gen+PxSg3
eaiggát#molsun+N+Sg+Gen+PxSg3
eaŋgals#giella+N+Sg+Gen+PxSg3
eaŋgals#olmmái+Sem/Hum+N+Sg+Gen+PxSg3
eaŋgals#rái#suoidni+N+Sg+Gen+PxSg3
fákta#molsun+N+Sg+Gen+PxSg3
fálskkár+Sem/Hum+N+Sg+Gen+PxSg3
giedde#hilsku+N+Sg+Gen+PxSg3
giella#molsun+N+Sg+Gen+PxSg3
giira#molsun+N+Sg+Gen+PxSg3
goalsi+Sem/Ani+N+Sg+Gen+PxSg3
goalso#ruoššehas+Sem/Ani+N+Sg+Gen+PxSg3
gusa#goalsi+Sem/Ani+N+Sg+Gen+PxSg3
gussa#goalsi+Sem/Ani+N+Sg+Gen+PxSg3
gálssot#njálbmi+N+Sg+Gen+PxSg3
gálssot+N+Sg+Gen+PxSg3
gárggo#goalsi+Sem/Ani+N+Sg+Gen+PxSg3
healsa+N+Sg+Gen+PxSg3
healsu+N+Sg+Gen+PxSg3
hilsko#šaddu+N+Sg+Gen+PxSg3
hilsku+N+Sg+Gen+PxSg3
hálsi+N+Sg+Gen+PxSg3
impulsa+N+Sg+Gen+PxSg3
jahke#duhát#molsun+N+Sg+Gen+PxSg3
jahke#molsun+N+Sg+Gen+PxSg3
jeagge#hilsku+N+Sg+Gen+PxSg3
juohko#molsun+N+Sg+Gen+PxSg3
juovka#goalsi+Sem/Ani+N+Sg+Gen+PxSg3
kalsedona+N+Sg+Gen+PxSg3
kalsium+N+Sg+Gen+PxSg3
koda#molsun+N+Sg+Gen+PxSg3
molsašuddi+N+Sg+Gen+PxSg3
molsašupmi+N+Sg+Gen+PxSg3
molssa#bivttas+N+Sg+Gen+PxSg3
molssa#diibmu+Sem/Time+N+Sg+Gen+PxSg3
molssa#eaktu+N+Sg+Gen+PxSg3
molssa#evttohus+N+Sg+Gen+PxSg3
molssa#fárda+N+Sg+Gen+PxSg3
molssa#gákkan+N+Sg+Gen+PxSg3
molssa#rávdnji+N+Sg+Gen+PxSg3
molssa#čoarvi+Sem/Ani+N+Sg+Gen+PxSg3
molssa#čoavdda+N+Sg+Gen+PxSg3
molssa+N+Sg+Gen+PxSg3
molssodan#latnja+Sem/Plc+N+Sg+Gen+PxSg3
molsson#kássa+N+Sg+Gen+PxSg3
molsson+N+Sg+Gen+PxSg3
molsudus+N+Sg+Gen+PxSg3
molsun#láhka+N+Sg+Gen+PxSg3
murdin#molssa+N+Sg+Gen+PxSg3
murdin#molsson+N+Sg+Gen+PxSg3
mánno#molsun+N+Sg+Gen+PxSg3
njalsi+Sem/Hum+N+Sg+Gen+PxSg3
njoaske#hilsku+N+Sg+Gen+PxSg3
odels#láhka+N+Sg+Gen+PxSg3
olssot+N+Sg+Gen+PxSg3
palsa+N+Sg+Gen+PxSg3
realsi+Sem/Hum+N+Sg+Gen+PxSg3
roho-bolsttar+N+Sg+Gen+PxSg3
rohto#hilsku+N+Sg+Gen+PxSg3
selskáhppa+N+Sg+Gen+PxSg3
selskáhppi+Sem/Group+Sem/Hum+N+Sg+Gen+PxSg3
selskáhppi+Sem/Group+Sem/Hum+N+Sg+Gen+PxSg3
smávva#goalsi+Sem/Ani+N+Sg+Gen+PxSg3
soalsi+N+Sg+Gen+PxSg3
stihka#gálssohat+N+Sg+Gen+PxSg3
stihká#gálssohat+N+Sg+Gen+PxSg3
sáiganan#molssa+N+Sg+Gen+PxSg3
vealsi+Sem/Hum+N+Sg+Gen+PxSg3
velste+N+Sg+Gen+PxSg3
vuokta#goalsi+Sem/Ani+N+Sg+Gen+PxSg3
vuovde#hilsku+N+Sg+Gen+PxSg3
válsa#doaimmahat+Sem/Org+Sem/Plc+N+Sg+Gen+PxSg3
válsa#jurssan+N+Sg+Gen+PxSg3
válsa+N+Sg+Gen+PxSg3
áibmo#molsun#rusttet+N+Sg+Gen+PxSg3
áibmo#molsun#ráigi+N+Sg+Gen+PxSg3
áibmo#molsun+N+Sg+Gen+PxSg3
áige#molsun+N+Sg+Gen+PxSg3
ája#hilsku+N+Sg+Gen+PxSg3
ákta+N+Sg+Gen+PxSg3
álsset#luovvar+N+Sg+Gen+PxSg3
álsttar+N+Sg+Gen+PxSg3
ávnnas#molsaseapmi+N+Sg+Gen+PxSg3
ávnnas#molsun+N+Sg+Gen+PxSg3
šilljo#hilsku+N+Sg+Gen+PxSg3
čoahkkádus+N+Sg+Gen+PxSg3
asfálta#emulšuvdna+N+Sg+Gen+PxSg3
gilši+Sem/Hum+N+Sg+Gen+PxSg3
goalšo#ruoššehas+Sem/Ani+N+Sg+Gen+PxSg3
goalšo#ruoššet+Sem/Ani+N+Sg+Gen+PxSg3
goalšo#vizar+Sem/Ani+N+Sg+Gen+PxSg3
goalšu+N+Sg+Gen+PxSg3
hoalši+Sem/Hum+N+Sg+Gen+PxSg3
lađas#vuolši+N+Sg+Gen+PxSg3
obba#lággá#vuolši+N+Sg+Gen+PxSg3
vilši+Sem/Hum+N+Sg+Gen+PxSg3
vuolši+N+Sg+Gen+PxSg3
álša#teasta+N+Sg+Gen+PxSg3
álššat+N+Sg+Gen+PxSg3
šealši+N+Sg+Gen+PxSg3
šulši+N+Sg+Gen+PxSg3
bassaladdan#mášen+N+Sg+Gen+PxSg3
mášen+N+Sg+Gen+PxSg3
data#mašen+N+Sg+Gen+PxSg3
dusen+N+Sg+Gen+PxSg3
fráŋken#mášen+N+Sg+Gen+PxSg3
girdin#mášen+N+Sg+Gen+PxSg3
goarrun#mášen+N+Sg+Gen+PxSg3
gođđin#mášen+N+Sg+Gen+PxSg3
kopi#mašen+N+Sg+Gen+PxSg3
kultur#beal+N+Sg+Gen+PxSg3
lihtte#bassan#mášen+N+Sg+Gen+PxSg3
akkulturašuvdna+N+Sg+Gen+PxSg3
akva#kultuvra+N+Sg+Gen+PxSg3
altai#smierra+N+Sg+Gen+PxSg3
altaialaš+Sem/Hum+N+Sg+Gen+PxSg3
alternatiiva+N+Sg+Gen+PxSg3
altruisma+N+Sg+Gen+PxSg3
altádna+N+Sg+Gen+PxSg3
altána+N+Sg+Gen+PxSg3
asfálta#assi+N+Sg+Gen+PxSg3
asfálta#betoŋga+N+Sg+Gen+PxSg3
asfálta#bidjan+N+Sg+Gen+PxSg3
asfálta#báhti+N+Sg+Gen+PxSg3
asfálta#emulšuvdna+N+Sg+Gen+PxSg3
asfálta#luodda+N+Sg+Gen+PxSg3
asfálta#mastiksa+N+Sg+Gen+PxSg3
asfálta#matriksa+N+Sg+Gen+PxSg3
asfálta#ravda+N+Sg+Gen+PxSg3
asfálta#renne+N+Sg+Gen+PxSg3
asfálta#sis#doallu+N+Sg+Gen+PxSg3
asfálta#čievra+N+Sg+Gen+PxSg3
asfálta#šládja+N+Sg+Gen+PxSg3
asfálta+N+Sg+Gen+PxSg3
asfáltahat+N+Sg+Gen+PxSg3
bealle#volta+N+Sg+Gen+PxSg3
beallje#biltu+N+Sg+Gen+PxSg3
bealta#biila+Veh+N+Sg+Gen+PxSg3
biebmo#sálti+N+Sg+Gen+PxSg3
biegga#hálti+N+Sg+Gen+PxSg3
biepmus#sálti+N+Sg+Gen+PxSg3
bilto#áldu+Sem/Ani+N+Sg+Gen+PxSg3
bilttet+N+Sg+Gen+PxSg3
biltu+Sem/Ani+N+Sg+Gen+PxSg3
bivdo#kultuvra+N+Sg+Gen+PxSg3
boagán+N+Sg+Gen+PxSg3
boalta+N+Sg+Gen+PxSg3
boaltu+N+Sg+Gen+PxSg3
boazo#doallo#kultuvra+N+Sg+Gen+PxSg3
boađđo#sáltton+N+Sg+Gen+PxSg3
buoltu+N+Sg+Gen+PxSg3
báisa#boaltu+N+Sg+Gen+PxSg3
bákte#bolttohat+N+Sg+Gen+PxSg3
bákte#sálti+N+Sg+Gen+PxSg3
cumma#skieltu+N+Sg+Gen+PxSg3
davve#sáltton+N+Sg+Gen+PxSg3
dealtá+N+Sg+Gen+PxSg3
duodje#kultuvra+N+Sg+Gen+PxSg3
duoltu+N+Sg+Gen+PxSg3
eami#kultuvra+N+Sg+Gen+PxSg3
facultatum+N+Sg+Gen+PxSg3
fakultehta+Sem/Org+Sem/Plc+N+Sg+Gen+PxSg3
fealta#njuovvan+N+Sg+Gen+PxSg3
fealta+N+Sg+Gen+PxSg3
felt#spáhta#láiggohat+N+Sg+Gen+PxSg3
fielti+N+Sg+Gen+PxSg3
filta#peanna+N+Sg+Gen+PxSg3
filta+N+Sg+Gen+PxSg3
filte+N+Sg+Gen+PxSg3
filttar+N+Sg+Gen+PxSg3
fálttehat+N+Sg+Gen+PxSg3
gestalt#psykologiija+N+Sg+Gen+PxSg3
gieđa#vuol#bálti+N+Sg+Gen+PxSg3
goahte#skielttar+N+Sg+Gen+PxSg3
goivvohat#vielti+N+Sg+Gen+PxSg3
goltá#giella+N+Sg+Gen+PxSg3
goltá+N+Sg+Gen+PxSg3
gummi#asfálta+N+Sg+Gen+PxSg3
gávpot#kultuvra+N+Sg+Gen+PxSg3
huksen#kultuvra+N+Sg+Gen+PxSg3
hálte#ventiila+N+Sg+Gen+PxSg3
hálti+N+Sg+Gen+PxSg3
infiltrašuvdna#bohcci+N+Sg+Gen+PxSg3
infiltrašuvdna#goivvohat+N+Sg+Gen+PxSg3
infiltrašuvdna#revre+N+Sg+Gen+PxSg3
infiltrašuvdna#rusttet+N+Sg+Gen+PxSg3
infiltrašuvdna#álddis+N+Sg+Gen+PxSg3
jielti+N+Sg+Gen+PxSg3
johtalan#kultuvra+N+Sg+Gen+PxSg3
kilo#volta+N+Sg+Gen+PxSg3
konsultašuvdna+N+Sg+Gen+PxSg3
kulta#báiki+Sem/Plc+N+Sg+Gen+PxSg3
kulta+N+Sg+Gen+PxSg3
kultur#antropologiija+N+Sg+Gen+PxSg3
kultur#bargi+Sem/Hum+N+Sg+Gen+PxSg3
kultur#bargu+Sem/Org+N+Sg+Gen+PxSg3
kultur#bealli+N+Sg+Gen+PxSg3
kultur#bálkkašupmi+N+Sg+Gen+PxSg3
kultur#deaivvadeapmi+N+Sg+Gen+PxSg3
kultur#departemeanta+Sem/Org+N+Sg+Gen+PxSg3
kultur#diehtu+N+Sg+Gen+PxSg3
kultur#doaibma+N+Sg+Gen+PxSg3
kultur#doallu+Sem/Org+N+Sg+Gen+PxSg3
kultur#doalut+N+Sg+Gen+PxSg3
kultur#doarjja+N+Sg+Gen+PxSg3
kultur#dovdo#mearka+N+Sg+Gen+PxSg3
kultur#duohki+N+Sg+Gen+PxSg3
kultur#duovdda+N+Sg+Gen+PxSg3
kultur#eallin+N+Sg+Gen+PxSg3
kultur#eanadat+Sem/Plc+N+Sg+Gen+PxSg3
kultur#foanda+N+Sg+Gen+PxSg3
kultur#fálaldat+Sem/Org+N+Sg+Gen+PxSg3
kultur#gaskkusteapmi+N+Sg+Gen+PxSg3
kultur#gelbbolašvuohta+N+Sg+Gen+PxSg3
kultur#guoddi+Sem/Hum+Sem/Org+N+Sg+Gen+PxSg3
kultur#guovddáš#foanda+N+Sg+Gen+PxSg3
kultur#guovddáš+Sem/Org+N+Sg+Gen+PxSg3
kultur#historjá+N+Sg+Gen+PxSg3
kultur#hoavda+Sem/Hum+N+Sg+Gen+PxSg3
kultur#identiteahtta+N+Sg+Gen+PxSg3
kultur#identitehta+N+Sg+Gen+PxSg3
kultur#imperialisma+N+Sg+Gen+PxSg3
kultur#institušuvdna+Sem/Org+N+Sg+Gen+PxSg3
kultur#lávde#goddi+Sem/Org+N+Sg+Gen+PxSg3
kultur#ministtar+Sem/Hum+N+Sg+Gen+PxSg3
kultur#muito#beroštupmi+N+Sg+Gen+PxSg3
kultur#muito#eise#váldi+Sem/Org+N+Sg+Gen+PxSg3
kultur#muito#fága+N+Sg+Gen+PxSg3
kultur#muito#hálddašeapmi+N+Sg+Gen+PxSg3
kultur#muito#láhka+N+Sg+Gen+PxSg3
kultur#muito#málle+N+Sg+Gen+PxSg3
kultur#muito#plána+N+Sg+Gen+PxSg3
kultur#muito#politihkka+N+Sg+Gen+PxSg3
kultur#muito#prošeakta+N+Sg+Gen+PxSg3
kultur#muito#ráđđi+Sem/Org+N+Sg+Gen+PxSg3
kultur#muito#suodjaleapmi+N+Sg+Gen+PxSg3
kultur#muito#suodjalus+N+Sg+Gen+PxSg3
kultur#muitu+N+Sg+Gen+PxSg3
kultur#málle+N+Sg+Gen+PxSg3
kultur#oaivadeaddji+N+Sg+Gen+PxSg3
kultur#organisašuvdna+Sem/Org+N+Sg+Gen+PxSg3
kultur#ovdan#buktin+N+Sg+Gen+PxSg3
kultur#ovdáneapmi+N+Sg+Gen+PxSg3
kultur#plána+N+Sg+Gen+PxSg3
kultur#politihkka+N+Sg+Gen+PxSg3
kultur#radikalisma+N+Sg+Gen+PxSg3
kultur#ruhta+N+Sg+Gen+PxSg3
kultur#ráddi+N+Sg+Gen+PxSg3
kultur#ráđđi+Sem/Org+N+Sg+Gen+PxSg3
kultur#seailluheaddji+Sem/Hum+N+Sg+Gen+PxSg3
kultur#skuvla+Sem/Org+N+Sg+Gen+PxSg3
kultur#stivra+Sem/Org+N+Sg+Gen+PxSg3
kultur#stivrra#válga+N+Sg+Gen+PxSg3
kultur#stivrra#čoahkkin+N+Sg+Gen+PxSg3
kultur#suorgi+N+Sg+Gen+PxSg3
kultur#vahkku+Sem/Org+N+Sg+Gen+PxSg3
kultur#viesso#plána+N+Sg+Gen+PxSg3
kultur#viesso#prošeakta+N+Sg+Gen+PxSg3
kultur#viessu+Build+N+Sg+Gen+PxSg3
kultur#vássu+N+Sg+Gen+PxSg3
kultur#áddejupmi+N+Sg+Gen+PxSg3
kultur#árbi+N+Sg+Gen+PxSg3
kultur#čuozáhat+N+Sg+Gen+PxSg3
kultur#čálli+N+Sg+Gen+PxSg3
kultuvra+N+Sg+Gen+PxSg3
liepma#čoaltu+N+Sg+Gen+PxSg3
lohkan#kultuvra+N+Sg+Gen+PxSg3
luodda#sálti+N+Sg+Gen+PxSg3
luonddu#asfálta+N+Sg+Gen+PxSg3
multi#dáiddár+Sem/Hum+N+Sg+Gen+PxSg3
multi#media+N+Sg+Gen+PxSg3
multiplikatiiva+N+Sg+Gen+PxSg3
multiplikašuvdna+N+Sg+Gen+PxSg3
muohta#boltton+N+Sg+Gen+PxSg3
muohta#boltun+N+Sg+Gen+PxSg3
málta#šaddu+N+Sg+Gen+PxSg3
málta+N+Sg+Gen+PxSg3
nalta+Sem/Hum+N+Sg+Gen+PxSg3
ohca#skieltu+N+Sg+Gen+PxSg3
okkultisma+N+Sg+Gen+PxSg3
oljo#filttar+N+Sg+Gen+PxSg3
pulta+N+Sg+Gen+PxSg3
rávdnje#hálti+N+Sg+Gen+PxSg3
salto+N+Sg+Gen+PxSg3
seaibe#nalta+N+Sg+Gen+PxSg3
silta+N+Sg+Gen+PxSg3
simultána+N+Sg+Gen+PxSg3
skielto#ruovddit+N+Sg+Gen+PxSg3
skielttar+N+Sg+Gen+PxSg3
skieltu+N+Sg+Gen+PxSg3
skilttar+N+Sg+Gen+PxSg3
skoalta#báiki+Sem/Plc+N+Sg+Gen+PxSg3
skoalta#sápmelaš+Sem/Hum+N+Sg+Gen+PxSg3
skoalta#sápmiG+N+Sg+Gen+PxSg3
skoalta+Sem/Hum+N+Sg+Gen+PxSg3
skolta#sápmiG+N+Sg+Gen+PxSg3
skoltalaš+Sem/Hum+N+Sg+Gen+PxSg3
smulta+N+Sg+Gen+PxSg3
spálta+N+Sg+Gen+PxSg3
sulti+N+Sg+Gen+PxSg3
sultu+N+Sg+Gen+PxSg3
sálte#guolli+Sem/Hum+N+Sg+Gen+PxSg3
sálte#jeagil+N+Sg+Gen+PxSg3
sálte#lihtti+N+Sg+Gen+PxSg3
sálte#luossa+Sem/Hum+N+Sg+Gen+PxSg3
sálte#láhka+N+Sg+Gen+PxSg3
sálte#márfi+N+Sg+Gen+PxSg3
sálte#suoidni+N+Sg+Gen+PxSg3
sálte#čalbmi+N+Sg+Gen+PxSg3
sálte#čoaltu+N+Sg+Gen+PxSg3
sálte#čuovža+Sem/Hum+N+Sg+Gen+PxSg3
sálte#čáhci+N+Sg+Gen+PxSg3
sálten#lihtti+N+Sg+Gen+PxSg3
sálten+N+Sg+Gen+PxSg3
sálti+N+Sg+Gen+PxSg3
sálttos#šaddu+Sem/Hum+N+Sg+Gen+PxSg3
sáme#kultuvra+N+Sg+Gen+PxSg3
sátto#asfálta+N+Sg+Gen+PxSg3
tealtá+N+Sg+Gen+PxSg3
tieltá+N+Sg+Gen+PxSg3
tingeltangel+N+Sg+Gen+PxSg3
ultrafioleahtta#suonjardeapmi+N+Sg+Gen+PxSg3
ultravioleahtta#suonjardeapmi+N+Sg+Gen+PxSg3
veahčer#ákšo#kultuvra+N+Sg+Gen+PxSg3
vealta+N+Sg+Gen+PxSg3
vielti+Sem/Plc+N+Sg+Gen+PxSg3
volta#mihttár+N+Sg+Gen+PxSg3
volta+N+Sg+Gen+PxSg3
vuolit#kultuvra+N+Sg+Gen+PxSg3
várre#vielti+N+Sg+Gen+PxSg3
áibmo#filttar+N+Sg+Gen+PxSg3
álto+N+Sg+Gen+PxSg3
álttagas#dohpon+N+Sg+Gen+PxSg3
álttagas+N+Sg+Gen+PxSg3
áltu+N+Sg+Gen+PxSg3
áltár+N+Sg+Gen+PxSg3
áltár#gárdi+N+Sg+Gen+PxSg3
áltár#láibi+N+Sg+Gen+PxSg3
čalbme#boaltu+N+Sg+Gen+PxSg3
čalbme#skieltu+N+Sg+Gen+PxSg3
čielti+Sem/Org+Sem/Plc+N+Sg+Gen+PxSg3
šilta+N+Sg+Gen+PxSg3
čoaltu+N+Sg+Gen+PxSg3
čoarve#sálti+N+Sg+Gen+PxSg3
šálten#latnja+Sem/Plc+N+Sg+Gen+PxSg3
kultur#kantuvra+Sem/Org+Sem/Plc+N+Sg+Gen+PxSg3
riddo#kultuvra+N+Sg+Gen+PxSg3
muhkke#gilvin#mášen+N+Sg+Gen+PxSg3
gilvo#beai+N+Sg+Gen+PxSg3
dulve+N+Sg+Gen+PxSg3
alva+N+Sg+Gen+PxSg3
alveolára+N+Sg+Gen+PxSg3
ambulánsa#bálvalus+N+Sg+Gen+PxSg3
antihkka#gálvu+N+Sg+Gen+PxSg3
arve#balva+N+Sg+Gen+PxSg3
atnu#gálvu+N+Sg+Gen+PxSg3
bagadan#bálvalus+N+Sg+Gen+PxSg3
baján#balva+N+Sg+Gen+PxSg3
balva#dilli+N+Sg+Gen+PxSg3
balva#dálkiG+N+Sg+Gen+PxSg3
balva#johtin+N+Sg+Gen+PxSg3
balva+N+Sg+Gen+PxSg3
balvaciehki+N+Sg+Gen+PxSg3
balvvádat+Sem/Wthr+N+Sg+Gen+PxSg3
beaktilvuođa#prinsihppa+N+Sg+Gen+PxSg3
biebmo#gálvu+N+Sg+Gen+PxSg3
bissulvuohta+N+Sg+Gen+PxSg3
boalvvir+Sem/Hum+N+Sg+Gen+PxSg3
boalvár+Sem/Hum+N+Sg+Gen+PxSg3
borramuš#gálvu+N+Sg+Gen+PxSg3
bulvvar+N+Sg+Gen+PxSg3
buolva+Sem/Hum+Sem/Group+N+Sg+Gen+PxSg3
buolvadat#molssa#ealáhat+N+Sg+Gen+PxSg3
buolvadat+Sem/Hum+Sem/Group+N+Sg+Gen+PxSg3
buozalvas+N+Sg+Gen+PxSg3
bálkkašupme#gilvvohallan+N+Sg+Gen+PxSg3
bálvalan#biire+Sem/Org+Sem/Plc+N+Sg+Gen+PxSg3
bálvalan#doaibma+N+Sg+Gen+PxSg3
bálvalan#ealáhus+N+Sg+Gen+PxSg3
bálvalan#politihkka+N+Sg+Gen+PxSg3
bálvalan#ámmát+N+Sg+Gen+PxSg3
bálvaleaddji+Sem/Hum+N+Sg+Gen+PxSg3
bálvaleapmi+N+Sg+Gen+PxSg3
bálvalus#apparáhtta+N+Sg+Gen+PxSg3
bálvalus#buvttadeapmi+N+Sg+Gen+PxSg3
bálvalus#doaibma+N+Sg+Gen+PxSg3
bálvalus#ealáhus+N+Sg+Gen+PxSg3
bálvalus#geavaheaddji+Sem/Hum+N+Sg+Gen+PxSg3
bálvalus#kantuvra+Sem/Org+Sem/Plc+N+Sg+Gen+PxSg3
bálvalus#máksu+N+Sg+Gen+PxSg3
bálvalus#suorgi+N+Sg+Gen+PxSg3
bálvalus+N+Sg+Gen+PxSg3
bálvalussii#álgin#mearrádus+N+Sg+Gen+PxSg3
bálvvos#báiki+Sem/Plc+N+Sg+Gen+PxSg3
bálvvos#geađgi+N+Sg+Gen+PxSg3
bálvvus+N+Sg+Gen+PxSg3
bálvá#goddi+Sem/Org+N+Sg+Gen+PxSg3
bálvá+Sem/Hum+N+Sg+Gen+PxSg3
bátne#dikšun#bálvalus+N+Sg+Gen+PxSg3
davve#dálvvut+N+Sg+Gen+PxSg3
dearvvašvuođa#bálvalus+N+Sg+Gen+PxSg3
designa#gilvu+N+Sg+Gen+PxSg3
diehto#gilvvohallan+N+Sg+Gen+PxSg3
dielve#juolgi+Sem/Hum+N+Sg+Gen+PxSg3
divvun#bálvalus+N+Sg+Gen+PxSg3
doalve#geainnus+N+Sg+Gen+PxSg3
doalve#gilvu+N+Sg+Gen+PxSg3
doalvi+N+Sg+Gen+PxSg3
doalvu+Sem/Hum+N+Sg+Gen+PxSg3
doalvun#gálvu+N+Sg+Gen+PxSg3
doalvun+N+Sg+Gen+PxSg3
doalvva#buvtta+N+Sg+Gen+PxSg3
doavtter#bálvalus+N+Sg+Gen+PxSg3
dulka#bálvalus+N+Sg+Gen+PxSg3
dulvadan#rádji+N+Sg+Gen+PxSg3
dulvadan#álddis+N+Sg+Gen+PxSg3
dulvadan#álddis+N+Sg+Gen+PxSg3
dulvadeapmi+N+Sg+Gen+PxSg3
dulve#geahpidan#rusttet+N+Sg+Gen+PxSg3
dulvi+Sem/Wthr+Sem/Time+N+Sg+Gen+PxSg3
dulvve#áigiG+N+Sg+Gen+PxSg3
duolva#čuoivvat+Sem/Ani+N+Sg+Gen+PxSg3
duolva+N+Sg+Gen+PxSg3
duolvan+N+Sg+Gen+PxSg3
duolvvár+Sem/Hum+N+Sg+Gen+PxSg3
duostilvuohta+N+Sg+Gen+PxSg3
duppal#oaivilvuohta+N+Sg+Gen+PxSg3
dálvadas+Sem/Plc+N+Sg+Gen+PxSg3
dálve#adjágas+N+Sg+Gen+PxSg3
dálve#bivttas+N+Sg+Gen+PxSg3
dálve#báiki+Sem/Plc+N+Sg+Gen+PxSg3
dálve#deahkka+N+Sg+Gen+PxSg3
dálve#eahket+N+Sg+Gen+PxSg3
dálve#eana+Sem/Plc+N+Sg+Gen+PxSg3
dálve#fárda+N+Sg+Gen+PxSg3
dálve#guohton#eana+Sem/Plc+N+Sg+Gen+PxSg3
dálve#guohtumat+N+Sg+Gen+PxSg3
dálve#guohtun#eana+Sem/Plc+N+Sg+Gen+PxSg3
dálve#guohtun+N+Sg+Gen+PxSg3
dálve#guovdel#vahkku+Sem/Time+N+Sg+Gen+PxSg3
dálve#gáma+N+Sg+Gen+PxSg3
dálve#idja+Sem/Time+N+Sg+Gen+PxSg3
dálve#jahki+Sem/Time+N+Sg+Gen+PxSg3
dálve#jorggáldat+N+Sg+Gen+PxSg3
dálve#jáhpi+N+Sg+Gen+PxSg3
dálve#lasta+N+Sg+Gen+PxSg3
dálve#loddi+Sem/Ani+N+Sg+Gen+PxSg3
dálve#losáš+N+Sg+Gen+PxSg3
dálve#luodda#bálvalus+N+Sg+Gen+PxSg3
dálve#muorra+N+Sg+Gen+PxSg3
dálve#mátki+N+Sg+Gen+PxSg3
dálve#máđidja+N+Sg+Gen+PxSg3
dálve#máđii+N+Sg+Gen+PxSg3
dálve#nagir+N+Sg+Gen+PxSg3
dálve#orohat+N+Sg+Gen+PxSg3
dálve#riemut+N+Sg+Gen+PxSg3
dálve#ruoivil+Sem/Ani+N+Sg+Gen+PxSg3
dálve#sesoŋŋa+Sem/Time+N+Sg+Gen+PxSg3
dálve#siida+Sem/Org+Sem/Plc+N+Sg+Gen+PxSg3
dálve#siivu+Sem/Wthr+N+Sg+Gen+PxSg3
dálve#skuovva+N+Sg+Gen+PxSg3
dálve#skážir+N+Sg+Gen+PxSg3
dálve#urbi+N+Sg+Gen+PxSg3
dálve#vánddardeapmi+N+Sg+Gen+PxSg3
dálve#áibmu+N+Sg+Gen+PxSg3
dálve#čorgi+N+Sg+Gen+PxSg3
dálve#čuoččot+N+Sg+Gen+PxSg3
dálvi+Sem/Time+N+Sg+Gen+PxSg3
dálvve#áigiG+N+Sg+Gen+PxSg3
dálvvet+Sem/Ani+N+Sg+Gen+PxSg3
dálvvádat+Sem/Time+N+Sg+Gen+PxSg3
eahkedis#ipmil#bálvalus+N+Sg+Gen+PxSg3
eahket#ipmil#bálvalus+N+Sg+Gen+PxSg3
eana#gilvi+Sem/Hum+N+Sg+Gen+PxSg3
eanan#gilvi+Sem/Hum+N+Sg+Gen+PxSg3
elve#suoidni+N+Sg+Gen+PxSg3
eret#doalvun+N+Sg+Gen+PxSg3
fidno#dearvvašvuođa#bálvalus+N+Sg+Gen+PxSg3
fysio#terapiija#bálvalus+N+Sg+Gen+PxSg3
galvanisma+N+Sg+Gen+PxSg3
gaska#dálvi+Sem/Time+N+Sg+Gen+PxSg3
geabbilvuohta+N+Sg+Gen+PxSg3
gealva+N+Sg+Gen+PxSg3
geavahan#gálvu+N+Sg+Gen+PxSg3
gieldda#dearvvašvuođa#bálvalus#láhka+N+Sg+Gen+PxSg3
giera#gilvin+N+Sg+Gen+PxSg3
gierdilvuohta+N+Sg+Gen+PxSg3
gillilvuohta+N+Sg+Gen+PxSg3
gilva#beštor+Sem/Ani+N+Sg+Gen+PxSg3
gilvalan#válddahus+N+Sg+Gen+PxSg3
gilvaleaddji+Sem/Hum+N+Sg+Gen+PxSg3
gilvin#eana+Sem/Plc+N+Sg+Gen+PxSg3
gilvin#rádjá+N+Sg+Gen+PxSg3
gilvo#bargu+N+Sg+Gen+PxSg3
gilvo#beaivi+Sem/Time+N+Sg+Gen+PxSg3
gilvo#biila+Veh+N+Sg+Gen+PxSg3
gilvo#botnjašupmi+N+Sg+Gen+PxSg3
gilvo#irgi+Sem/Hum+N+Sg+Gen+PxSg3
gilvo#jienasteapmi+N+Sg+Gen+PxSg3
gilvo#nákca+N+Sg+Gen+PxSg3
gilvo#suhkan+N+Sg+Gen+PxSg3
gilvo#viehkan+N+Sg+Gen+PxSg3
gilvo#vuodjin+N+Sg+Gen+PxSg3
gilvo#šillju+N+Sg+Gen+PxSg3
gilvo#čuoigan+N+Sg+Gen+PxSg3
gilvu+N+Sg+Gen+PxSg3
gilvva#bealbi+N+Sg+Gen+PxSg3
gilvva#eppel#muorra+N+Sg+Gen+PxSg3
gilvva#gordni+N+Sg+Gen+PxSg3
gilvva#gárde#bázahusat+N+Sg+Gen+PxSg3
gilvva#gárdi+N+Sg+Gen+PxSg3
gilvva#krássa+N+Sg+Gen+PxSg3
gilvva#sáhpal+N+Sg+Gen+PxSg3
gilvva#visti+N+Sg+Gen+PxSg3
gilvva#vuovdi+Sem/Plc+N+Sg+Gen+PxSg3
gilvva+N+Sg+Gen+PxSg3
gilvvohallan+N+Sg+Gen+PxSg3
gilvvohalli+Sem/Hum+N+Sg+Gen+PxSg3
giđđa#dálvi+Sem/Time+N+Sg+Gen+PxSg3
goalva#holga+N+Sg+Gen+PxSg3
goalva#sadji+N+Sg+Gen+PxSg3
goalva+N+Sg+Gen+PxSg3
goalvi+Sem/Hum+N+Sg+Gen+PxSg3
goarve#skálvi+N+Sg+Gen+PxSg3
golve+N+Sg+Gen+PxSg3
gumpe#valvi+N+Sg+Gen+PxSg3
guovtte#oaivilvuohta+N+Sg+Gen+PxSg3
gáhkken#bulvvar+N+Sg+Gen+PxSg3
gáhččo#gálvu+N+Sg+Gen+PxSg3
gálva#caggi+N+Sg+Gen+PxSg3
gálva#gorddet+N+Sg+Gen+PxSg3
gálva#sággi+N+Sg+Gen+PxSg3
gálva+N+Sg+Gen+PxSg3
gálvo#biila+Veh+N+Sg+Gen+PxSg3
gálvo#busse+Veh+N+Sg+Gen+PxSg3
gálvo#doaimmaheapmi+N+Sg+Gen+PxSg3
gálvo#fanas+Veh+N+Sg+Gen+PxSg3
gálvo#giisá+N+Sg+Gen+PxSg3
gálvo#golut+N+Sg+Gen+PxSg3
gálvo#gávppašan#fitnodat+Sem/Org+N+Sg+Gen+PxSg3
gálvo#gávppašeapmi+N+Sg+Gen+PxSg3
gálvo#hivvodat+N+Sg+Gen+PxSg3
gálvo#hálbbideapmi+N+Sg+Gen+PxSg3
gálvo#hálbbidus+N+Sg+Gen+PxSg3
gálvo#hálbbádus+N+Sg+Gen+PxSg3
gálvo#johtu#lađas+N+Sg+Gen+PxSg3
gálvo#johtu+N+Sg+Gen+PxSg3
gálvo#jorri+N+Sg+Gen+PxSg3
gálvo#kartotehka+N+Sg+Gen+PxSg3
gálvo#kredihtta+N+Sg+Gen+PxSg3
gálvo#lohkan+N+Sg+Gen+PxSg3
gálvo#lágideapmi+N+Sg+Gen+PxSg3
gálvo#mannu+N+Sg+Gen+PxSg3
gálvo#rabáhtta+N+Sg+Gen+PxSg3
gálvo#reahka+N+Sg+Gen+PxSg3
gálvo#rádjo#árvvoštallan+N+Sg+Gen+PxSg3
gálvo#rádju+Sem/Org+N+Sg+Gen+PxSg3
gálvo#vealgi+N+Sg+Gen+PxSg3
gálvo#vuostái#váldin+N+Sg+Gen+PxSg3
gálvo#vátni+N+Sg+Gen+PxSg3
gálvu+N+Sg+Gen+PxSg3
gávpe#gálvu+N+Sg+Gen+PxSg3
gávvilvuohta+N+Sg+Gen+PxSg3
healva#suoidni+N+Sg+Gen+PxSg3
hearge#gilvo#vuodjin+N+Sg+Gen+PxSg3
heasta#gilvu+N+Sg+Gen+PxSg3
helve#suoidni+N+Sg+Gen+PxSg3
helvet+N+Sg+Gen+PxSg3
hilgo#gálvu+N+Sg+Gen+PxSg3
hivvodat#gálvu+N+Sg+Gen+PxSg3
hoahppo#gálvu+N+Sg+Gen+PxSg3
holve+N+Sg+Gen+PxSg3
holvvas+N+Sg+Gen+PxSg3
huksen#bálvalus+N+Sg+Gen+PxSg3
huksen#gálvu+N+Sg+Gen+PxSg3
hálvvát+N+Sg+Gen+PxSg3
ieš#bálvaleapmi+N+Sg+Gen+PxSg3
ipmil#bálvaleaddji+Sem/Hum+N+Sg+Gen+PxSg3
ipmil#bálvalus+N+Sg+Gen+PxSg3
ipmilvuohta+N+Sg+Gen+PxSg3
ivdne#bulvvar+N+Sg+Gen+PxSg3
ivdne#pulvvar+N+Sg+Gen+PxSg3
jalvi+Sem/Plc+N+Sg+Gen+PxSg3
johtilvuohta+N+Sg+Gen+PxSg3
jáddadan#bulvvar+N+Sg+Gen+PxSg3
jálvi+N+Sg+Gen+PxSg3
kalvinisma+N+Sg+Gen+PxSg3
kántuvra#bálvalus+N+Sg+Gen+PxSg3
lađas#soddjilvuohta+N+Sg+Gen+PxSg3
lađas#soddjilvuođa#mihttu+N+Sg+Gen+PxSg3
leans#mánne#bálvá+Sem/Hum+N+Sg+Gen+PxSg3
leans#mánni#bálvá+Sem/Hum+N+Sg+Gen+PxSg3
liepma#bulvvar+N+Sg+Gen+PxSg3
lonuhan#gálvu+N+Sg+Gen+PxSg3
lotnolas#gilvin+N+Sg+Gen+PxSg3
luhtehas#bulvvar+N+Sg+Gen+PxSg3
luonddu#gilvin+N+Sg+Gen+PxSg3
manno#gálvu+N+Sg+Gen+PxSg3
meahcce#bálvalus+N+Sg+Gen+PxSg3
meahcce#healva+N+Sg+Gen+PxSg3
mearka#gálvu+N+Sg+Gen+PxSg3
meašttir#gilvu+N+Sg+Gen+PxSg3
meašttirvuođa#gilvvohallamat+N+Sg+Gen+PxSg3
meašttirvuođa#gilvvut+N+Sg+Gen+PxSg3
militeara#bálvalus+N+Sg+Gen+PxSg3
muhkke#gilvin#mášiidna+N+Sg+Gen+PxSg3
dálve#soahti+N+Sg+Gen+PxSg3
málvá+N+Sg+Gen+PxSg3
mátta#balva+N+Sg+Gen+PxSg3
máŋgga#oaivilvuohta+N+Sg+Gen+PxSg3
namma#konsuleanta#bálvalus+N+Sg+Gen+PxSg3
njoalve#láger+N+Sg+Gen+PxSg3
njolvi+Sem/Hum+N+Sg+Gen+PxSg3
njuolvi+Sem/Hum+N+Sg+Gen+PxSg3
njuolvá+Sem/Hum+N+Sg+Gen+PxSg3
njálbme#soalvi+N+Sg+Gen+PxSg3
norgga#meašttir#gilvu+N+Sg+Gen+PxSg3
oastin#bálvalus+N+Sg+Gen+PxSg3
olggos#doalvun+N+Sg+Gen+PxSg3
olympia#gilvvut+N+Sg+Gen+PxSg3
olympiija#gilvvut+N+Sg+Gen+PxSg3
ovtta#gálvo#buvttadeaddji+N+Sg+Gen+PxSg3
ovtta#oaivilvuohta+N+Sg+Gen+PxSg3
politiija#bálvá+Sem/Hum+N+Sg+Gen+PxSg3
preanta#gálvu+N+Sg+Gen+PxSg3
psykiatriija#bálvalus+N+Sg+Gen+PxSg3
pulvvar#apparáhtta+N+Sg+Gen+PxSg3
pulvvar+N+Sg+Gen+PxSg3
revolver+N+Sg+Gen+PxSg3
revolvár+N+Sg+Gen+PxSg3
rievdda#gálvu+N+Sg+Gen+PxSg3
roasso#dálvi+Sem/Wthr+N+Sg+Gen+PxSg3
rádjo#gálvo#joraheapmi+N+Sg+Gen+PxSg3
salvia+N+Sg+Gen+PxSg3
salviija+N+Sg+Gen+PxSg3
saŋáš#bulvvar+N+Sg+Gen+PxSg3
selvána+N+Sg+Gen+PxSg3
sierra#oaivilvuohta+N+Sg+Gen+PxSg3
silke#balva+N+Sg+Gen+PxSg3
silve#rássi+N+Sg+Gen+PxSg3
silvi+N+Sg+Gen+PxSg3
sis#bandy#gilvu+N+Sg+Gen+PxSg3
skábma#dálvi+Sem/Time+N+Sg+Gen+PxSg3
skálvi+N+Sg+Gen+PxSg3
soahte#bálvalus+N+Sg+Gen+PxSg3
soalvi+N+Sg+Gen+PxSg3
soddjilvuohta+N+Sg+Gen+PxSg3
sohka#buolva+Sem/Hum+Sem/Group+N+Sg+Gen+PxSg3
sosiála#bálvalus#láhka+N+Sg+Gen+PxSg3
sosiála#bálvalus+N+Sg+Gen+PxSg3
spesialista#dearvvašvuođa#bálvalus#láhka+N+Sg+Gen+PxSg3
spesialista#dearvvašvuođa#bálvalus+N+Sg+Gen+PxSg3
spihtálvuohta+N+Sg+Gen+PxSg3
spábba#čiekčan#gilvu+N+Sg+Gen+PxSg3
stohpo#gálvu+N+Sg+Gen+PxSg3
stuhkka#gálvu+N+Sg+Gen+PxSg3
suvdilvuohta+N+Sg+Gen+PxSg3
sáddat#doalvu+Sem/Hum+N+Sg+Gen+PxSg3
sálva+N+Sg+Gen+PxSg3
sálvan#divri+Sem/Hum+N+Sg+Gen+PxSg3
sálvu+N+Sg+Gen+PxSg3
sátne#doalvu+Sem/Hum+N+Sg+Gen+PxSg3
tandem#čuoigan#gilvu+N+Sg+Gen+PxSg3
telematihkka#bálvalus+N+Sg+Gen+PxSg3
valve#ealli+Sem/Ani+N+Sg+Gen+PxSg3
valvi+N+Sg+Gen+PxSg3
veagal#doalvun+N+Sg+Gen+PxSg3
viesso#gálvu+N+Sg+Gen+PxSg3
viesso#ipmil#bálvalus+N+Sg+Gen+PxSg3
viššalvuohta+N+Sg+Gen+PxSg3
vuolimus#gálvo#rádju+N+Sg+Gen+PxSg3
vuosttas#gearde#bálvalus+N+Sg+Gen+PxSg3
vuovde#gilvin#guovlu+Sem/Plc+N+Sg+Gen+PxSg3
vuovdin#bálvalus+N+Sg+Gen+PxSg3
várre#silvi+N+Sg+Gen+PxSg3
várre#suodjalan#bálvalus+N+Sg+Gen+PxSg3
web#gálvu+N+Sg+Gen+PxSg3
áicilvuohta+N+Sg+Gen+PxSg3
álva#náhkki+N+Sg+Gen+PxSg3
álva+Sem/Hum+N+Sg+Gen+PxSg3
álvi+N+Sg+Gen+PxSg3
álvu+N+Sg+Gen+PxSg3
árra#dálvi+Sem/Time+N+Sg+Gen+PxSg3
ávke#gálvu+N+Sg+Gen+PxSg3
čakča#dálvi+N+Sg+Gen+PxSg3
álgo#dálvi+N+Sg+Gen+PxSg3
čiekčan#gilvaleapmi+N+Sg+Gen+PxSg3
čieŋalvuohta+N+Sg+Gen+PxSg3
čilvi+N+Sg+Gen+PxSg3
šládja#gálvu+N+Sg+Gen+PxSg3
čuoddjilvuohta+N+Sg+Gen+PxSg3
čuoldin#gilvvut+N+Sg+Gen+PxSg3
čuovvolan#bálvalus+N+Sg+Gen+PxSg3
čáhce#balva+N+Sg+Gen+PxSg3
čáhce#dulvi+Sem/Wthr+N+Sg+Gen+PxSg3
čáhce#healva+N+Sg+Gen+PxSg3
čállin#bálvalus+N+Sg+Gen+PxSg3
čállin#gilvu+N+Sg+Gen+PxSg3
oaggun#gilvu+N+Sg+Gen+PxSg3
hearge#gilvu+N+Sg+Gen+PxSg3
luossa#gilvu+N+Sg+Gen+PxSg3
loahppa#gilvu+N+Sg+Gen+PxSg3
alit#skálžu+N+Sg+Gen+PxSg3
bohcco#skálžu+N+Sg+Gen+PxSg3
bohká#skálžu+N+Sg+Gen+PxSg3
bulži+N+Sg+Gen+PxSg3
bulžžet+N+Sg+Gen+PxSg3
buolža+N+Sg+Gen+PxSg3
bussá#skálžu+N+Sg+Gen+PxSg3
guiske#skálžu+N+Sg+Gen+PxSg3
gusa#skálžu+N+Sg+Gen+PxSg3
gussa#skálžu+N+Sg+Gen+PxSg3
gáicca#skálžu+N+Sg+Gen+PxSg3
heasta#skálžu+N+Sg+Gen+PxSg3
heastta#skálžu+N+Sg+Gen+PxSg3
molži+Sem/Hum+N+Sg+Gen+PxSg3
oaive#skálžu+N+Sg+Gen+PxSg3
skilži+N+Sg+Gen+PxSg3
skoalže#mielki+N+Sg+Gen+PxSg3
skálžo#ealán+Sem/Ani+N+Sg+Gen+PxSg3
skálžu+N+Sg+Gen+PxSg3
skálžžár+Sem/Hum+N+Sg+Gen+PxSg3
solža+N+Sg+Gen+PxSg3
spiidne#skálžu+N+Sg+Gen+PxSg3
spiinni#skálžu+N+Sg+Gen+PxSg3
spilži#vahkku+Sem/Time+N+Sg+Gen+PxSg3
spulži+N+Sg+Gen+PxSg3
spálžu+Sem/Ani+N+Sg+Gen+PxSg3
spálžá#muoddá+N+Sg+Gen+PxSg3
spálžá+N+Sg+Gen+PxSg3
sávzza#skálžu+N+Sg+Gen+PxSg3
čibbe#skálžu+N+Sg+Gen+PxSg3
šnjalži+Sem/Hum+N+Sg+Gen+PxSg3
šnjilža#mánnu+N+Sg+Gen+PxSg3
šnjilža+Sem/Ani+Sem/Time+N+Sg+Gen+PxSg3
šnjilži+Sem/Ani+Sem/Time+N+Sg+Gen+PxSg3
šolža+N+Sg+Gen+PxSg3
+N+Sg+Gen+PxSg3
čalbmet#beal+N+Sg+Gen+PxSg3
čalbme#geaš+N+Sg+Gen+PxSg3
suorbma#geaš+N+Sg+Gen+PxSg3
bálbma#sotna#beai+N+Sg+Gen+PxSg3
nuppiid#ovda#olbmuid+N+Sg+Gen+PxSg3
nuppi#ovda#olbmo+N+Sg+Gen+PxSg3
nuppe#ovda#olbmo+N+Sg+Gen+PxSg3
ovttat#olbmo+N+Sg+Gen+PxSg3
čalbmet#beal+N+Sg+Gen+PxSg3
diibmo#beal+N+Sg+Gen+PxSg3
njálbme#geaš+N+Sg+Gen+PxSg3
oarbme#beal+N+Sg+Gen+PxSg3
pálbma#sotna#beai+N+Sg+Gen+PxSg3
ahke#olmmoš+Sem/Hum+N+Sg+Gen+PxSg3
aktahat#olmmoš+Sem/Hum+N+Sg+Gen+PxSg3
albma#bidju+N+Sg+Gen+PxSg3
albma#buktin+N+Sg+Gen+PxSg3
albma#buktojupmi+N+Sg+Gen+PxSg3
albma#ilbmi+N+Sg+Gen+PxSg3
albma#olmmoš+Sem/Hum+N+Sg+Gen+PxSg3
albma#ropmi+Sem/Hum+N+Sg+Gen+PxSg3
albma#suoigi+Sem/Hum+N+Sg+Gen+PxSg3
albmadeaddji+N+Sg+Gen+PxSg3
albmanan#hápmi+N+Sg+Gen+PxSg3
albme#assi+N+Sg+Gen+PxSg3
albme#láivi+N+Sg+Gen+PxSg3
albme#náhkki+N+Sg+Gen+PxSg3
albme#ravda+N+Sg+Gen+PxSg3
albmiG+N+Sg+Gen+PxSg3
albmoneapmi+N+Sg+Gen+PxSg3
albmulaš+N+Sg+Gen+PxSg3
albmá#dreassa+N+Sg+Gen+PxSg3
albmáhuoš+Sem/Hum+N+Sg+Gen+PxSg3
albmái#mannan+N+Sg+Gen+PxSg3
albmáš+Sem/Hum+N+Sg+Gen+PxSg3
alla#olmmoš+Sem/Hum+N+Sg+Gen+PxSg3
almmái#olmmoš+Sem/Hum+N+Sg+Gen+PxSg3
almmái+Sem/Hum+N+Sg+Gen+PxSg3
alumiidna#foarbma+N+Sg+Gen+PxSg3
alumin#foarbma+N+Sg+Gen+PxSg3
alárbma+N+Sg+Gen+PxSg3
alárbma#mearka+N+Sg+Gen+PxSg3
alárbma#systema+N+Sg+Gen+PxSg3
anašan#guoibmi+Sem/Hum+N+Sg+Gen+PxSg3
arve#čalbmi+N+Sg+Gen+PxSg3
asto#áigge#doaibma+N+Sg+Gen+PxSg3
asttu#áige#doaibma+N+Sg+Gen+PxSg3
atoma#čalbme#suhppehat+N+Sg+Gen+PxSg3
aviisa#olmmoš+Sem/Hum+N+Sg+Gen+PxSg3
aviisa#olmmái+Sem/Hum+N+Sg+Gen+PxSg3
badje#olmmoš+Sem/Hum+N+Sg+Gen+PxSg3
badje#olmmái+Sem/Hum+N+Sg+Gen+PxSg3
badje#vuoibmi+N+Sg+Gen+PxSg3
badjel#guorbme#sihkkarastin+N+Sg+Gen+PxSg3
badjel#vuoibmi+N+Sg+Gen+PxSg3
badjin#olmmoš+Sem/Hum+N+Sg+Gen+PxSg3
bahta#čalbmi+N+Sg+Gen+PxSg3
bahčen#gieđbmi+N+Sg+Gen+PxSg3
bargo#almmái+Sem/Hum+N+Sg+Gen+PxSg3
bargo#doaibma+N+Sg+Gen+PxSg3
bargo#dáhpe#dorbmi+N+Sg+Gen+PxSg3
bargo#guoibmi+Sem/Hum+N+Sg+Gen+PxSg3
bargo#olmmái+Sem/Hum+N+Sg+Gen+PxSg3
bargui#máhcahan#doaibma+N+Sg+Gen+PxSg3
bassi#olmmoš+Sem/Hum+N+Sg+Gen+PxSg3
bassi#olmmái+Sem/Hum+N+Sg+Gen+PxSg3
beahcán#suorbma#rássi+N+Sg+Gen+PxSg3
beaive#biebmu+N+Sg+Gen+PxSg3
beaive#čalbme#šaddu+N+Sg+Gen+PxSg3
beaive#čalbmi+N+Sg+Gen+PxSg3
bealle#beaive#doaibma+N+Sg+Gen+PxSg3
beara#skurbmu+N+Sg+Gen+PxSg3
bearbma+N+Sg+Gen+PxSg3
bearrái#geahččan#doaibma+N+Sg+Gen+PxSg3
beatnat#biebmu+N+Sg+Gen+PxSg3
beavde#leađbma+N+Sg+Gen+PxSg3
biddo#njálbmi+N+Sg+Gen+PxSg3
biebman#doaibma+N+Sg+Gen+PxSg3
biebman#luokti+N+Sg+Gen+PxSg3
biebman#lága+N+Sg+Gen+PxSg3
biebman#láhka+N+Sg+Gen+PxSg3
biebman+N+Sg+Gen+PxSg3
biebmo#bearrái#geahčču+N+Sg+Gen+PxSg3
biebmo#bihttá+N+Sg+Gen+PxSg3
biebmo#buoidi+N+Sg+Gen+PxSg3
biebmo#buvtta+N+Sg+Gen+PxSg3
biebmo#bábir+N+Sg+Gen+PxSg3
biebmo#bárdni+Sem/Hum+N+Sg+Gen+PxSg3
biebmo#bázahus+N+Sg+Gen+PxSg3
biebmo#bázahusat+N+Sg+Gen+PxSg3
biebmo#departemeanta+Sem/Org+Sem/Plc+N+Sg+Gen+PxSg3
biebmo#dilli+N+Sg+Gen+PxSg3
biebmo#doallu+N+Sg+Gen+PxSg3
biebmo#dárkkisteapmi+N+Sg+Gen+PxSg3
biebmo#dárkkástus+N+Sg+Gen+PxSg3
biebmo#eadni+Sem/Hum+N+Sg+Gen+PxSg3
biebmo#ealli+Sem/Ani+N+Sg+Gen+PxSg3
biebmo#goallus+N+Sg+Gen+PxSg3
biebmo#guolle#konsešuvdna+N+Sg+Gen+PxSg3
biebmo#gálvu+N+Sg+Gen+PxSg3
biebmo#lassi+N+Sg+Gen+PxSg3
biebmo#loddi+Sem/Ani+N+Sg+Gen+PxSg3
biebmo#luossa+Sem/Ani+N+Sg+Gen+PxSg3
biebmo#mašiidna+N+Sg+Gen+PxSg3
biebmo#moalut+N+Sg+Gen+PxSg3
biebmo#máksu+N+Sg+Gen+PxSg3
biebmo#mánná+Sem/Hum+N+Sg+Gen+PxSg3
biebmo#nieida+Sem/Hum+N+Sg+Gen+PxSg3
biebmo#olju+N+Sg+Gen+PxSg3
biebmo#prosessor+N+Sg+Gen+PxSg3
biebmo#rieban+Sem/Ani+N+Sg+Gen+PxSg3
biebmo#riekkis+N+Sg+Gen+PxSg3
biebmo#ruhta+N+Sg+Gen+PxSg3
biebmo#ráhkadan#mašiidna+N+Sg+Gen+PxSg3
biebmo#suddadan#oalli+N+Sg+Gen+PxSg3
biebmo#sálti+N+Sg+Gen+PxSg3
biebmo#viđji+N+Sg+Gen+PxSg3
biebmo#vurkkohat+N+Sg+Gen+PxSg3
biebmo#váhnen+Sem/Hum+N+Sg+Gen+PxSg3
biebmo#vátni+N+Sg+Gen+PxSg3
biebmo#áhčči+Sem/Hum+N+Sg+Gen+PxSg3
biebmo#ávnnas+N+Sg+Gen+PxSg3
biebmo#šibit+Sem/Ani+N+Sg+Gen+PxSg3
biebmo#šládja+N+Sg+Gen+PxSg3
biebmu+N+Sg+Gen+PxSg3
biedjo#njálbmi+N+Sg+Gen+PxSg3
biegga#hieibma+Sem/Wthr+N+Sg+Gen+PxSg3
biegga#olmmái+Sem/Hum+N+Sg+Gen+PxSg3
bieđggo#boaibmun+N+Sg+Gen+PxSg3
biras#gáhtten#doaibma+N+Sg+Gen+PxSg3
bisso#almmái+Sem/Hum+N+Sg+Gen+PxSg3
bisso#njálbmi+N+Sg+Gen+PxSg3
bivdo#olmmái+Sem/Hum+N+Sg+Gen+PxSg3
bivge#surbmi+N+Sg+Gen+PxSg3
bivttas#hábmen+N+Sg+Gen+PxSg3
boaibmumuš+N+Sg+Gen+PxSg3
boaimmus+N+Sg+Gen+PxSg3
boasta#almmái+Sem/Hum+N+Sg+Gen+PxSg3
boasta#olmmái+Sem/Hum+N+Sg+Gen+PxSg3
boastto#biebman+N+Sg+Gen+PxSg3
boatka#fierbmi+N+Sg+Gen+PxSg3
boađus#ulbmil+N+Sg+Gen+PxSg3
bohcco#čuolbma+N+Sg+Gen+PxSg3
bohtal#njálbmi+N+Sg+Gen+PxSg3
boras#čuolbma+N+Sg+Gen+PxSg3
borde#guorbmi+N+Sg+Gen+PxSg3
bostta#gearpmaš+Sem/Ani+N+Sg+Gen+PxSg3
brutto#álbmot#buvttadus+N+Sg+Gen+PxSg3
bubme+N+Sg+Gen+PxSg3
bubmol+N+Sg+Gen+PxSg3
buksa#njálbmi+N+Sg+Gen+PxSg3
bullje#čalbmi+Sem/Hum+N+Sg+Gen+PxSg3
buohcce#biila#olmmoš+Sem/Hum+N+Sg+Gen+PxSg3
buoimmas+N+Sg+Gen+PxSg3
buolbmágaš+Sem/Hum+N+Sg+Gen+PxSg3
buollin#alárbma+N+Sg+Gen+PxSg3
buollin#lárbma#rusttet+N+Sg+Gen+PxSg3
buoridan#doaibma+N+Sg+Gen+PxSg3
buorrin#submi+N+Sg+Gen+PxSg3
buoššodan#liibma+N+Sg+Gen+PxSg3
bures#doaibmi+N+Sg+Gen+PxSg3
bággen#doaibma+N+Sg+Gen+PxSg3
bággo#doaibma+N+Sg+Gen+PxSg3
báike#gotte#olmmoš+Sem/Hum+N+Sg+Gen+PxSg3
bákte#doaibma+N+Sg+Gen+PxSg3
bákte#olmmoš+Sem/Hum+N+Sg+Gen+PxSg3
bákte#ruvke#doaibma+N+Sg+Gen+PxSg3
bálbma#muorra+N+Sg+Gen+PxSg3
bálbma#sotna#beaivi+Sem/Time+N+Sg+Gen+PxSg3
bálbma+N+Sg+Gen+PxSg3
bállo#čalbmi+N+Sg+Gen+PxSg3
bálvalan#doaibma+N+Sg+Gen+PxSg3
bálvalus#doaibma+N+Sg+Gen+PxSg3
bárbmo#doahkki+N+Sg+Gen+PxSg3
bárbmo#fálli+Sem/Ani+N+Sg+Gen+PxSg3
bárbmo#loddi+Sem/Ani+N+Sg+Gen+PxSg3
bárbmo#moahti+N+Sg+Gen+PxSg3
bárbmuG+N+Sg+Gen+PxSg3
bárdne#almmái+Sem/Hum+N+Sg+Gen+PxSg3
bárdne#olmmoš+Sem/Hum+N+Sg+Gen+PxSg3
bárdne#olmmái+Sem/Hum+N+Sg+Gen+PxSg3
bátne#olmmoš+Sem/Hum+N+Sg+Gen+PxSg3
ceakko#čiegus#čalbmi+N+Sg+Gen+PxSg3
curbmi+Sem/Hum+N+Sg+Gen+PxSg3
cábmin#ráŋggáštus+N+Sg+Gen+PxSg3
dahkki#guoibmivuohta+N+Sg+Gen+PxSg3
dahku#čalbmi+N+Sg+Gen+PxSg3
davvi#sámi#álbmot+Sem/Hum+Sem/Group+N+Sg+Gen+PxSg3
deagga#stoarbma#spálfu+Sem/Ani+N+Sg+Gen+PxSg3
dearbmi+N+Sg+Gen+PxSg3
dearbmun+N+Sg+Gen+PxSg3
dearvvašvuođa#doaibma+N+Sg+Gen+PxSg3
deatta#áibmu+N+Sg+Gen+PxSg3
diehto#juohkin#doaibma+N+Sg+Gen+PxSg3
dierbmá#muorji+N+Sg+Gen+PxSg3
dierbmá#rássi+N+Sg+Gen+PxSg3
dierbmá+N+Sg+Gen+PxSg3
dievdo#olmmoš+Sem/Hum+N+Sg+Gen+PxSg3
dieđa#olmmái+Sem/Hum+N+Sg+Gen+PxSg3
digge#álbmot+Sem/Hum+Sem/Group+N+Sg+Gen+PxSg3
dihtor#biebman#ovttadat+N+Sg+Gen+PxSg3
dihtor#biebmu+N+Sg+Gen+PxSg3
dihtor#šearbma+N+Sg+Gen+PxSg3
diibmo#bealle+Sem/Time+N+Sg+Gen+PxSg3
diibmo#bealli+Sem/Time+N+Sg+Gen+PxSg3
diibmo#duojár+Sem/Hum+N+Sg+Gen+PxSg3
diibmo#dávval+N+Sg+Gen+PxSg3
diibmo#haddi+N+Sg+Gen+PxSg3
diibmo#láhkki+N+Sg+Gen+PxSg3
diibmo#lássa+N+Sg+Gen+PxSg3
diibmo#máhttin+N+Sg+Gen+PxSg3
diibmo#oahpaheaddji+Sem/Hum+N+Sg+Gen+PxSg3
diibmo#plána+N+Sg+Gen+PxSg3
diibmo#áigiG+N+Sg+Gen+PxSg3
diibmo#čeahppi+Sem/Hum+N+Sg+Gen+PxSg3
diibmu+Sem/Time+N+Sg+Gen+PxSg3
divga#healbmi+N+Sg+Gen+PxSg3
doaibma#almmái#ortnet+N+Sg+Gen+PxSg3
doaibma#almmái+Sem/Hum+N+Sg+Gen+PxSg3
doaibma#biddjo#orohat+Sem/Org+Sem/Plc+N+Sg+Gen+PxSg3
doaibma#bidjo#evttuhus+N+Sg+Gen+PxSg3
doaibma#bidjo#guovlu+Sem/Plc+N+Sg+Gen+PxSg3
doaibma#bidju+N+Sg+Gen+PxSg3
doaibma#boađus+N+Sg+Gen+PxSg3
doaibma#bušeahtta+N+Sg+Gen+PxSg3
doaibma#dahku+N+Sg+Gen+PxSg3
doaibma#dilli+N+Sg+Gen+PxSg3
doaibma#dilálašvuohta+N+Sg+Gen+PxSg3
doaibma#doalli+Sem/Hum+N+Sg+Gen+PxSg3
doaibma#doarjja+N+Sg+Gen+PxSg3
doaibma#dárkkisteapmi+N+Sg+Gen+PxSg3
doaibma#friddjavuohta+N+Sg+Gen+PxSg3
doaibma#geatnegasvuohta+N+Sg+Gen+PxSg3
doaibma#gelbbolašvuohta+N+Sg+Gen+PxSg3
doaibma#goddi+Sem/Org+N+Sg+Gen+PxSg3
doaibma#gollu+N+Sg+Gen+PxSg3
doaibma#guovddáš+Sem/Org+Sem/Plc+N+Sg+Gen+PxSg3
doaibma#guovlu+Sem/Plc+N+Sg+Gen+PxSg3
doaibma#heaitin+N+Sg+Gen+PxSg3
doaibma#hehttejupmi#ealáhat+N+Sg+Gen+PxSg3
doaibma#hehttejupmi+N+Sg+Gen+PxSg3
doaibma#jahki+Sem/Time+N+Sg+Gen+PxSg3
doaibma#joatkin+N+Sg+Gen+PxSg3
doaibma#jođiheaddji+Sem/Hum+N+Sg+Gen+PxSg3
doaibma#juogadan#lávde#goddi+Sem/Org+N+Sg+Gen+PxSg3
doaibma#konsešuvdna+N+Sg+Gen+PxSg3
doaibma#latnja+Sem/Plc+N+Sg+Gen+PxSg3
doaibma#lobi#doalli+Sem/Hum+N+Sg+Gen+PxSg3
doaibma#lobi#ortnet+N+Sg+Gen+PxSg3
doaibma#lohpi+N+Sg+Gen+PxSg3
doaibma#mokta+N+Sg+Gen+PxSg3
doaibma#máksu+N+Sg+Gen+PxSg3
doaibma#málle+N+Sg+Gen+PxSg3
doaibma#oaivadeaddji+Sem/Hum+N+Sg+Gen+PxSg3
doaibma#olggos#gollu+N+Sg+Gen+PxSg3
doaibma#olmmoš+Sem/Hum+N+Sg+Gen+PxSg3
doaibma#olmmái#ortnet+N+Sg+Gen+PxSg3
doaibma#olmmái+Sem/Hum+N+Sg+Gen+PxSg3
doaibma#orgána+Sem/Org+N+Sg+Gen+PxSg3
doaibma#ortnet+N+Sg+Gen+PxSg3
doaibma#plána+N+Sg+Gen+PxSg3
doaibma#prográmma+N+Sg+Gen+PxSg3
doaibma#ruhta+N+Sg+Gen+PxSg3
doaibma#sisa#boahtu+N+Sg+Gen+PxSg3
doaibma#suorgi+N+Sg+Gen+PxSg3
doaibma#viidodat+N+Sg+Gen+PxSg3
doaibma#visti+N+Sg+Gen+PxSg3
doaibma#vuohki+N+Sg+Gen+PxSg3
doaibma#váddu+N+Sg+Gen+PxSg3
doaibma#vádjet+Sem/Hum+N+Sg+Gen+PxSg3
doaibma#áigi+Sem/Time+N+Sg+Gen+PxSg3
doaibma#čilgehus+N+Sg+Gen+PxSg3
doaibma+N+Sg+Gen+PxSg3
doaibman#lohpi+N+Sg+Gen+PxSg3
doaibman#vejolašvuohta+N+Sg+Gen+PxSg3
doaibman#vuoigatvuohta+N+Sg+Gen+PxSg3
doaibman#áigi+Sem/Time+N+Sg+Gen+PxSg3
doaibmi+Sem/Hum+N+Sg+Gen+PxSg3
doarjja#doaibma+N+Sg+Gen+PxSg3
doarjja#olmmoš+Sem/Hum+N+Sg+Gen+PxSg3
doarjja#submi+N+Sg+Gen+PxSg3
doarrun#vuoibmi+N+Sg+Gen+PxSg3
dubmehus+N+Sg+Gen+PxSg3
dubmen#goddi+Sem/Org+N+Sg+Gen+PxSg3
duhát#jahke#ulbmil+N+Sg+Gen+PxSg3
duodje#diibmu+N+Sg+Gen+PxSg3
duodje#doaibma+N+Sg+Gen+PxSg3
duolbman#jorri+N+Sg+Gen+PxSg3
duottar#horbmá+N+Sg+Gen+PxSg3
duottar#má#ilbmi+N+Sg+Gen+PxSg3
dutkan#doaibma+N+Sg+Gen+PxSg3
dutkan#čuolbma+N+Sg+Gen+PxSg3
dáhkádus#biebmu+N+Sg+Gen+PxSg3
dáhkádus#submi+N+Sg+Gen+PxSg3
dáhpe#dorbmi+N+Sg+Gen+PxSg3
dáidda#doaibma#goddi+Sem/Org+N+Sg+Gen+PxSg3
dállo#olmmoš+Sem/Hum+N+Sg+Gen+PxSg3
dálu#almmái+Sem/Hum+N+Sg+Gen+PxSg3
dálu#olmmoš+Sem/Hum+N+Sg+Gen+PxSg3
dálu#olmmái+Sem/Hum+N+Sg+Gen+PxSg3
dálve#áibmu+N+Sg+Gen+PxSg3
dáppe-olmmoš+Sem/Hum+N+Sg+Gen+PxSg3
dárbmi+N+Sg+Gen+PxSg3
dárbmu+N+Sg+Gen+PxSg3
dárkkistan#submen+N+Sg+Gen+PxSg3
dárogiel#diibmu+N+Sg+Gen+PxSg3
dásse#árvo#doaibma#plána+N+Sg+Gen+PxSg3
dásse#árvo#doaibma+N+Sg+Gen+PxSg3
dássádahttin#doaibma+N+Sg+Gen+PxSg3
eabmu+N+Sg+Gen+PxSg3
eadne#olmmoš+Sem/Hum+N+Sg+Gen+PxSg3
eahket#biebmu+N+Sg+Gen+PxSg3
eaibmi+Sem/Hum+N+Sg+Gen+PxSg3
eallin#doaibma+N+Sg+Gen+PxSg3
ealáhus#doaibma+N+Sg+Gen+PxSg3
eami#álbmot#beroštupmi+N+Sg+Gen+PxSg3
eami#álbmot#dilli+N+Sg+Gen+PxSg3
eami#álbmot#dimenšuvdna+N+Sg+Gen+PxSg3
eami#álbmot#geatnegasvuohta+N+Sg+Gen+PxSg3
eami#álbmot#guovlu+Sem/Plc+N+Sg+Gen+PxSg3
eami#álbmot#konvenšuvdna+N+Sg+Gen+PxSg3
eami#álbmot#logi#jahki+Sem/Time+N+Sg+Gen+PxSg3
eami#álbmot#oktavuohta+N+Sg+Gen+PxSg3
eami#álbmot#ovddasteaddji+Sem/Hum+N+Sg+Gen+PxSg3
eami#álbmot#parlameanta+Sem/Org+Sem/Plc+N+Sg+Gen+PxSg3
eami#álbmot#perspektiiva+N+Sg+Gen+PxSg3
eami#álbmot#politihkka+N+Sg+Gen+PxSg3
eami#álbmot#prográmma+N+Sg+Gen+PxSg3
eami#álbmot#prošeakta+N+Sg+Gen+PxSg3
eami#álbmot#studeanta+Sem/Hum+N+Sg+Gen+PxSg3
eami#álbmot#vuoigatvuohta+N+Sg+Gen+PxSg3
eami#álbmot+Sem/Hum+Sem/Group+N+Sg+Gen+PxSg3
eana#čalbmi+N+Sg+Gen+PxSg3
eanan#doallo#doaibma+N+Sg+Gen+PxSg3
eanan#doallo#ulbmil+N+Sg+Gen+PxSg3
eanan#doallo#álggahan#doaibma+N+Sg+Gen+PxSg3
eanan#hálden#doaibma+N+Sg+Gen+PxSg3
eanan#čalbmi+N+Sg+Gen+PxSg3
eanet#álbmot+Sem/Hum+Sem/Group+N+Sg+Gen+PxSg3
earbmálat+Sem/Wthr+N+Sg+Gen+PxSg3
eastadan#doaibma+N+Sg+Gen+PxSg3
eatnan#vuloš#doaibma+N+Sg+Gen+PxSg3
eaŋgals#olmmái+Sem/Hum+N+Sg+Gen+PxSg3
eaŋkal#olmmoš+Sem/Hum+N+Sg+Gen+PxSg3
eaŋkil#olmmoš+Sem/Hum+N+Sg+Gen+PxSg3
ebmos#lieđat+N+Sg+Gen+PxSg3
ele#čalbmi+N+Sg+Gen+PxSg3
emálja#foarbma+N+Sg+Gen+PxSg3
erenoamáš#doaibma+N+Sg+Gen+PxSg3
fanas#beal#olmmái+Sem/Hum+N+Sg+Gen+PxSg3
fidno#doaibma+N+Sg+Gen+PxSg3
fielbmá+Sem/Plc+N+Sg+Gen+PxSg3
fielmmis+Sem/Plc+N+Sg+Gen+PxSg3
fierbme#bivdo#vuoigatvuohta+N+Sg+Gen+PxSg3
fierbme#cuozza+N+Sg+Gen+PxSg3
fierbme#gealdda+N+Sg+Gen+PxSg3
fierbme#giron#lasta+N+Sg+Gen+PxSg3
fierbme#holga+N+Sg+Gen+PxSg3
fierbme#jielli+N+Sg+Gen+PxSg3
fierbme#leaŋka+N+Sg+Gen+PxSg3
fierbme#luovdi+N+Sg+Gen+PxSg3
fierbme#reašmi+N+Sg+Gen+PxSg3
fierbme#rulla+N+Sg+Gen+PxSg3
fierbme#ráddjen#guovlu+Sem/Plc+N+Sg+Gen+PxSg3
fierbme#rássi+N+Sg+Gen+PxSg3
fierbme#rávvu+N+Sg+Gen+PxSg3
fierbme#sallit+Sem/Ani+N+Sg+Gen+PxSg3
fierbme#suonjir+N+Sg+Gen+PxSg3
fierbme#čalbmi+N+Sg+Gen+PxSg3
fierbme#čoalli+N+Sg+Gen+PxSg3
fierbme#čujuhan#váldi+Sem/Org+N+Sg+Gen+PxSg3
fierbme#čuolbma+N+Sg+Gen+PxSg3
fierbmi+N+Sg+Gen+PxSg3
fierran#fierbmi+N+Sg+Gen+PxSg3
filbma+N+Sg+Gen+PxSg3
filbma#apparáhta+N+Sg+Gen+PxSg3
filbma#buvttadeapmi+N+Sg+Gen+PxSg3
filbma#dahkki+Sem/Hum+N+Sg+Gen+PxSg3
filbma#festivála+N+Sg+Gen+PxSg3
filbma#foanda+N+Sg+Gen+PxSg3
filbma#guovddáš+Sem/Org+Sem/Plc+N+Sg+Gen+PxSg3
filbma#idola+N+Sg+Gen+PxSg3
filbma#liidni+N+Sg+Gen+PxSg3
filbma#nástiG+N+Sg+Gen+PxSg3
filbma#projektor+N+Sg+Gen+PxSg3
filbma#sivdnádus+N+Sg+Gen+PxSg3
filbmen#rusttet+N+Sg+Gen+PxSg3
firbmá+Sem/Org+N+Sg+Gen+PxSg3
fitnodat#doaibmi+Sem/Hum+N+Sg+Gen+PxSg3
foarbma+N+Sg+Gen+PxSg3
forbma+N+Sg+Gen+PxSg3
fuolke#álbmot+Sem/Hum+Sem/Group+N+Sg+Gen+PxSg3
fuorbma+N+Sg+Gen+PxSg3
fága#olmmoš+Sem/Hum+N+Sg+Gen+PxSg3
fálbmi+N+Sg+Gen+PxSg3
fárbmi+N+Sg+Gen+PxSg3
galbma#guolliG+N+Sg+Gen+PxSg3
galbma#gáhkkor+Sem/Hum+N+Sg+Gen+PxSg3
galbma#latnja+Sem/Plc+N+Sg+Gen+PxSg3
galbma#skábe+N+Sg+Gen+PxSg3
galbmádat+N+Sg+Gen+PxSg3
galmma+Sem/Wthr+N+Sg+Gen+PxSg3
galmmas+N+Sg+Gen+PxSg3
galmmus+N+Sg+Gen+PxSg3
ganjal#čalbmi+N+Sg+Gen+PxSg3
gapmo#doaibma+N+Sg+Gen+PxSg3
garccastan#čuolbma+N+Sg+Gen+PxSg3
garru#lárbma+N+Sg+Gen+PxSg3
gaska#almmái+Sem/Hum+N+Sg+Gen+PxSg3
gaska#biebmu+N+Sg+Gen+PxSg3
gaska#olmmái+Sem/Hum+N+Sg+Gen+PxSg3
gaska#suorbma+N+Sg+Gen+PxSg3
gaska#suorbma#vuoksi+N+Sg+Gen+PxSg3
gassa#čalbmi+N+Sg+Gen+PxSg3
gavja#čalbmi+N+Sg+Gen+PxSg3
geahpes#váibmo#suotna+N+Sg+Gen+PxSg3
geahppa#doaibma+N+Sg+Gen+PxSg3
geahčahusdoaibmabáiki+N+Sg+Gen+PxSg3
geahččalan#doaibma+N+Sg+Gen+PxSg3
geaidno#doaibma+N+Sg+Gen+PxSg3
geaidno#fierbmi+N+Sg+Gen+PxSg3
gearggusvuođa#doaibma+N+Sg+Gen+PxSg3
gearpmaš+N+Sg+Gen+PxSg3
gearpmaš+Sem/Ani+N+Sg+Gen+PxSg3
geasse#albmiG+N+Sg+Gen+PxSg3
geavahan#riekte#doaibma+N+Sg+Gen+PxSg3
geavaheaddji#ášše#almmái+Sem/Hum+N+Sg+Gen+PxSg3
geavaheaddji#ášše#olmmái+Sem/Hum+N+Sg+Gen+PxSg3
giehta#diibmu+N+Sg+Gen+PxSg3
giehta#váibmo#suotna+N+Sg+Gen+PxSg3
giehta#váibmu+N+Sg+Gen+PxSg3
gieibmi+Sem/Hum+Sem/Ani+N+Sg+Gen+PxSg3
gieldda#sámi#álbmot+Sem/Hum+Sem/Group+N+Sg+Gen+PxSg3
giella#doaibma+N+Sg+Gen+PxSg3
gierddos#čalbmi+Sem/Ani+N+Sg+Gen+PxSg3
gieđbmi+N+Sg+Gen+PxSg3
gihli#suorpmas+N+Sg+Gen+PxSg3
giimma+N+Sg+Gen+PxSg3
giittos#sálbma+N+Sg+Gen+PxSg3
gili#doaibma#goddi+Sem/Org+N+Sg+Gen+PxSg3
girje#lágádus#doaibma+N+Sg+Gen+PxSg3
girko#olmmoš+Sem/Hum+N+Sg+Gen+PxSg3
giron#čalbmi+Sem/Ani+N+Sg+Gen+PxSg3
giđđa#ilbmiG+N+Sg+Gen+PxSg3
giđđa#áibmu+N+Sg+Gen+PxSg3
giđđa#čalbme#šaddu+N+Sg+Gen+PxSg3
giđđa#čalbmi+N+Sg+Gen+PxSg3
goahte#njálbmi+N+Sg+Gen+PxSg3
goallos#čuolbma+N+Sg+Gen+PxSg3
goansta#čalbmi+N+Sg+Gen+PxSg3
goapmer#váimmus+N+Sg+Gen+PxSg3
goapmir#váimmus+N+Sg+Gen+PxSg3
goarbmu+Sem/Ani+Veh+N+Sg+Gen+PxSg3
goaskin#čalbmi+N+Sg+Gen+PxSg3
goađe#lut#olmmoš+Sem/Hum+N+Sg+Gen+PxSg3
gobmaras#čoarvi+Sem/Ani+N+Sg+Gen+PxSg3
gobmi+Sem/Hum+N+Sg+Gen+PxSg3
godde#fálbmi+Sem/Ani+N+Sg+Gen+PxSg3
golbma#juohku+N+Sg+Gen+PxSg3
golbma#oktalašvuohta+N+Sg+Gen+PxSg3
golbma#čeallun+N+Sg+Gen+PxSg3
golbma#čiegahas+N+Sg+Gen+PxSg3
golbma#čiehka#sárggon+N+Sg+Gen+PxSg3
golbma#čiehka+N+Sg+Gen+PxSg3
golbma#čuojus+N+Sg+Gen+PxSg3
golbma#čuođis+N+Sg+Gen+PxSg3
golgo#olmmoš+Sem/Hum+N+Sg+Gen+PxSg3
golle#suorpmas+N+Sg+Gen+PxSg3
gomuhan#doaibma+N+Sg+Gen+PxSg3
gordne#čalbmi+N+Sg+Gen+PxSg3
gu#čalbmi+N+Sg+Gen+PxSg3
guhkes#áigge#ulbmil+N+Sg+Gen+PxSg3
guhkolaš#foarbma+N+Sg+Gen+PxSg3
gulahallan#doaibma+N+Sg+Gen+PxSg3
gulahallan#olmmái+Sem/Hum+N+Sg+Gen+PxSg3
gulbme#dákti+N+Sg+Gen+PxSg3
gulbme#guolga+N+Sg+Gen+PxSg3
gulbmi+N+Sg+Gen+PxSg3
gulbmár+N+Sg+Gen+PxSg3
guoibme#čiehka+N+Sg+Gen+PxSg3
guoibmi+Sem/Hum+N+Sg+Gen+PxSg3
guolbmá+N+Sg+Gen+PxSg3
guolga#čalbmi+N+Sg+Gen+PxSg3
guolle#biebman#doaibma+N+Sg+Gen+PxSg3
guolle#biebman#doalli+Sem/Hum+N+Sg+Gen+PxSg3
guolle#biebman#rusttet+N+Sg+Gen+PxSg3
guolle#biebman+N+Sg+Gen+PxSg3
guolmmas+N+Sg+Gen+PxSg3
guorbme#biila#vuoddji+Sem/Hum+N+Sg+Gen+PxSg3
guorbme#biila+Veh+N+Sg+Gen+PxSg3
guorbme#doalli+N+Sg+Gen+PxSg3
guorbme#vávdna#geaidnu+N+Sg+Gen+PxSg3
guorbmi+N+Sg+Gen+PxSg3
guorbmádeapmi+N+Sg+Gen+PxSg3
guovddáš#doaibma+N+Sg+Gen+PxSg3
guovddáš#nearva#fierbmi+N+Sg+Gen+PxSg3
guovtte#olbmo#latnja+Sem/Plc+N+Sg+Gen+PxSg3
guođđán#olmmoš+Sem/Hum+N+Sg+Gen+PxSg3
gurbmon+Sem/Ani+N+Sg+Gen+PxSg3
gurbmá#loddi+Sem/Ani+N+Sg+Gen+PxSg3
gurbmá+Sem/Ani+N+Sg+Gen+PxSg3
gurra#njálbmi+Sem/Hum+N+Sg+Gen+PxSg3
gusa#čalbmi+N+Sg+Gen+PxSg3
guv'#čalbmi+N+Sg+Gen+PxSg3
gáffe#čalbmi+N+Sg+Gen+PxSg3
gáhkko#foarbma+N+Sg+Gen+PxSg3
gáibmi+Sem/Hum+N+Sg+Gen+PxSg3
gákte#healbmi+N+Sg+Gen+PxSg3
gálbma#hádja+N+Sg+Gen+PxSg3
gálbmi+N+Sg+Gen+PxSg3
gálleš#guoibmi+Sem/Hum+N+Sg+Gen+PxSg3
gálssot#njálbmi+N+Sg+Gen+PxSg3
gárbma+N+Sg+Gen+PxSg3
gárbme#stovla+N+Sg+Gen+PxSg3
gárbme#stuollu+N+Sg+Gen+PxSg3
gárren#olmmoš+Sem/Hum+N+Sg+Gen+PxSg3
gássa#doaibma+N+Sg+Gen+PxSg3
gátta#beal#olmmái+Sem/Hum+N+Sg+Gen+PxSg3
gávpe#almmái+Sem/Hum+N+Sg+Gen+PxSg3
gávpe#doaibma+N+Sg+Gen+PxSg3
gávpe#olmmái+Sem/Hum+N+Sg+Gen+PxSg3
gávuhan#doaibma+N+Sg+Gen+PxSg3
headja#olmmoš+Sem/Hum+N+Sg+Gen+PxSg3
heahte#doaibma+N+Sg+Gen+PxSg3
heaibma+Sem/Plc+N+Sg+Gen+PxSg3
heaibmu+N+Sg+Gen+PxSg3
healbme#lasta+N+Sg+Gen+PxSg3
healbmi+N+Sg+Gen+PxSg3
hearrás#olmmái+Sem/Hum+N+Sg+Gen+PxSg3
heastta#seaibe#čuolbma+N+Sg+Gen+PxSg3
heavnni#fierbmi+N+Sg+Gen+PxSg3
helbmo+N+Sg+Gen+PxSg3
helpen#doaibma+N+Sg+Gen+PxSg3
herbmo+N+Sg+Gen+PxSg3
hieibma+Sem/Wthr+N+Sg+Gen+PxSg3
hirbma+N+Sg+Gen+PxSg3
hirbma#váldi+Sem/Org+N+Sg+Gen+PxSg3
hoarbma+N+Sg+Gen+PxSg3
horbmá#šaddu+N+Sg+Gen+PxSg3
horbmá+N+Sg+Gen+PxSg3
hubmi+Sem/Hum+N+Sg+Gen+PxSg3
huksen#doaibma+N+Sg+Gen+PxSg3
hábmen#njuolggadus+N+Sg+Gen+PxSg3
hábmen#nákca+N+Sg+Gen+PxSg3
hábmen+N+Sg+Gen+PxSg3
hálbma+N+Sg+Gen+PxSg3
hálddahus#doaibma+N+Sg+Gen+PxSg3
hálddašan#doaibma+N+Sg+Gen+PxSg3
hámppar#fierbmi+N+Sg+Gen+PxSg3
hárre#njálbmi+Sem/Hum+N+Sg+Gen+PxSg3
hávvar#surbmi+N+Sg+Gen+PxSg3
idja#gerbmosat+N+Sg+Gen+PxSg3
ieš#almmái+Sem/Hum+N+Sg+Gen+PxSg3
ieš#doaibmi+Sem/Hum+Sem/Org+N+Sg+Gen+PxSg3
ieš#sorbmen+N+Sg+Gen+PxSg3
ilbmi+Sem/Wthr+N+Sg+Gen+PxSg3
iskkadan#doaibma+N+Sg+Gen+PxSg3
iđit#biebmu+N+Sg+Gen+PxSg3
jabbe#čalbmi+N+Sg+Gen+PxSg3
jahke#doaibma+N+Sg+Gen+PxSg3
jeagge#horbmá+N+Sg+Gen+PxSg3
jealbma+N+Sg+Gen+PxSg3
jierbmi+N+Sg+Gen+PxSg3
jierbmivuohta+N+Sg+Gen+PxSg3
jievja#čalbmi+Sem/Hum+Sem/Ani+N+Sg+Gen+PxSg3
joaibme#várri+N+Sg+Gen+PxSg3
joaibmi+N+Sg+Gen+PxSg3
joddo#fierbmi+N+Sg+Gen+PxSg3
joddo#njálbmi+N+Sg+Gen+PxSg3
joga#njálbmi+N+Sg+Gen+PxSg3
johka#fanas#čuoibmi+N+Sg+Gen+PxSg3
johtolat#fierbmádat+N+Sg+Gen+PxSg3
johtolat#lárbma+N+Sg+Gen+PxSg3
jorbmi+N+Sg+Gen+PxSg3
jođihan#reaibma+N+Sg+Gen+PxSg3
jođiheaddji#doaibma+N+Sg+Gen+PxSg3
julev#sámi#álbmot+Sem/Hum+Sem/Group+N+Sg+Gen+PxSg3
julevu#sámi#álbmot+Sem/Hum+Sem/Group+N+Sg+Gen+PxSg3
juohke#olmmoš+Sem/Hum+N+Sg+Gen+PxSg3
juolge#suorbma+N+Sg+Gen+PxSg3
juolge#váibmo#suotna+N+Sg+Gen+PxSg3
juovla#biebmu+N+Sg+Gen+PxSg3
juovla#sálbma+N+Sg+Gen+PxSg3
juoŋas#fierbmi+N+Sg+Gen+PxSg3
jurdda#má#ilbmiG+N+Sg+Gen+PxSg3
jábmi+Sem/Hum+N+Sg+Gen+PxSg3
jábmiid#riika+Sem/Plc+N+Sg+Gen+PxSg3
jábmiid#áibmu+Sem/Plc+N+Sg+Gen+PxSg3
jáffo#čalbmi+N+Sg+Gen+PxSg3
jámeš#skierbmá+Sem/Ani+N+Sg+Gen+PxSg3
jápma#áibmu+N+Sg+Gen+PxSg3
kapillára#doaibma+N+Sg+Gen+PxSg3
kilo#watt#diibmu+N+Sg+Gen+PxSg3
kirko#olmmoš+Sem/Hum+N+Sg+Gen+PxSg3
klássa#gárbma+N+Sg+Gen+PxSg3
koloniseren#doaibma+N+Sg+Gen+PxSg3
konsentrašuvdna#doaibma+N+Sg+Gen+PxSg3
krisen#surbmi+N+Sg+Gen+PxSg3
kultur#doaibma+N+Sg+Gen+PxSg3
káffe#gieđbmi+N+Sg+Gen+PxSg3
káffe#čalbmi+N+Sg+Gen+PxSg3
kárbma+N+Sg+Gen+PxSg3
kárbma#stovla+N+Sg+Gen+PxSg3
kárta#fierbmi+N+Sg+Gen+PxSg3
lasta#lieđbmi+N+Sg+Gen+PxSg3
leabma+N+Sg+Gen+PxSg3
leaibmi+N+Sg+Gen+PxSg3
leaska#almmái+Sem/Hum+N+Sg+Gen+PxSg3
leaska#olmmái+Sem/Hum+N+Sg+Gen+PxSg3
leađbma+N+Sg+Gen+PxSg3
liegga#áibmo#rusttet+N+Sg+Gen+PxSg3
liegga#áibmo#ráhkkanus+N+Sg+Gen+PxSg3
lieđbme#suorsá+Sem/Ani+N+Sg+Gen+PxSg3
lieđbme#čoarvi+Sem/Ani+N+Sg+Gen+PxSg3
lieđbmi+N+Sg+Gen+PxSg3
lieđbmá+N+Sg+Gen+PxSg3
lieđbmá+N+Sg+Gen+PxSg3
lihkadan#doaibma+N+Sg+Gen+PxSg3
lihkadan#hábmejeaddji+Sem/Hum+N+Sg+Gen+PxSg3
lihkadan#hábmen+N+Sg+Gen+PxSg3
liibma+N+Sg+Gen+PxSg3
liibmi+N+Sg+Gen+PxSg3
liiggás#biebman+N+Sg+Gen+PxSg3
livva#skierbmá+N+Sg+Gen+PxSg3
loahpahan#sálbma+N+Sg+Gen+PxSg3
loaibme#čoarvi+Sem/Ani+N+Sg+Gen+PxSg3
loaktin#doaibma+N+Sg+Gen+PxSg3
lodde#biebmu+N+Sg+Gen+PxSg3
loddelan#olmmoš+Sem/Hum+N+Sg+Gen+PxSg3
lohkka#čuolbma+N+Sg+Gen+PxSg3
lohpádus#submi+N+Sg+Gen+PxSg3
lossa#doaibma+N+Sg+Gen+PxSg3
lossa#áibmu+N+Sg+Gen+PxSg3
lotnolas#doaibma+N+Sg+Gen+PxSg3
lotnolas#ealáhus#doaibma+N+Sg+Gen+PxSg3
lotte#čalbmi+N+Sg+Gen+PxSg3
lottežan#olmmoš+Sem/Hum+N+Sg+Gen+PxSg3
lubma+N+Sg+Gen+PxSg3
lubma#diibmu+N+Sg+Gen+PxSg3
lubma#lámpá+N+Sg+Gen+PxSg3
lubmen#vuoigatvuohta+N+Sg+Gen+PxSg3
lubmen+N+Sg+Gen+PxSg3
luohttámuš#doaibma+N+Sg+Gen+PxSg3
luohttámuš#olmmoš+Sem/Hum+N+Sg+Gen+PxSg3
luoimmas+N+Sg+Gen+PxSg3
luonddu#hábmen+N+Sg+Gen+PxSg3
luonddu#jierbmi+N+Sg+Gen+PxSg3
luođđa#fuorbma+N+Sg+Gen+PxSg3
lymfa#čuolbma+N+Sg+Gen+PxSg3
lábiid#ovttas#doaibma+N+Sg+Gen+PxSg3
lágádus#doaibma+N+Sg+Gen+PxSg3
láhka#addin#doaibma+N+Sg+Gen+PxSg3
láhka#almmái+Sem/Hum+N+Sg+Gen+PxSg3
láhka#olmmái+Sem/Hum+N+Sg+Gen+PxSg3
láhka#riekte#almmái+Sem/Hum+N+Sg+Gen+PxSg3
láhka#riekte#olmmái+Sem/Hum+N+Sg+Gen+PxSg3
láhka#ásahan#doaibma+N+Sg+Gen+PxSg3
láikká#guorbmi+N+Sg+Gen+PxSg3
lárbma+N+Sg+Gen+PxSg3
láse#foarbma+N+Sg+Gen+PxSg3
láse#gárbma+N+Sg+Gen+PxSg3
lávde#almmái+Sem/Hum+N+Sg+Gen+PxSg3
lávde#hábmejeaddji+Sem/Hum+N+Sg+Gen+PxSg3
lávde#hábmen+N+Sg+Gen+PxSg3
lášmmodahttin#doaibma+N+Sg+Gen+PxSg3
manin#čalbmi+N+Sg+Gen+PxSg3
maori#álbmot+Sem/Hum+Sem/Group+N+Sg+Gen+PxSg3
matematihkka#diibmu+N+Sg+Gen+PxSg3
maŋŋe#bearbma+N+Sg+Gen+PxSg3
maŋŋe#juvla#doaibma+N+Sg+Gen+PxSg3
meahcce#diibmu+N+Sg+Gen+PxSg3
meahcce#doaibma+N+Sg+Gen+PxSg3
meahcce#olmmoš+Sem/Hum+N+Sg+Gen+PxSg3
mearde#njálbmi+N+Sg+Gen+PxSg3
mearra#álbmot+Sem/Hum+Sem/Group+N+Sg+Gen+PxSg3
meađđen#čalbmi+N+Sg+Gen+PxSg3
miel#guoibmi+Sem/Hum+N+Sg+Gen+PxSg3
mielke#galbmádat+N+Sg+Gen+PxSg3
mihtidan#diibmu+N+Sg+Gen+PxSg3
miibma+N+Sg+Gen+PxSg3
mikro#filbma+N+Sg+Gen+PxSg3
misseriibma+N+Sg+Gen+PxSg3
moalla#olmmái+Sem/Hum+N+Sg+Gen+PxSg3
mohkke#njálbmi+N+Sg+Gen+PxSg3
mohtor#doaibma+N+Sg+Gen+PxSg3
molssa#diibmu+Sem/Time+N+Sg+Gen+PxSg3
monin#čalbmi+N+Sg+Gen+PxSg3
mudden#doaibma+N+Sg+Gen+PxSg3
muohta#čalbmi+N+Sg+Gen+PxSg3
musihkka#doaibma+N+Sg+Gen+PxSg3
má#ilbmiG+N+Sg+Gen+PxSg3
máhttáhan#sálbma+N+Sg+Gen+PxSg3
máinnus#filbma+N+Sg+Gen+PxSg3
máistin#čuolbma+N+Sg+Gen+PxSg3
máj#ilbmiG+N+Sg+Gen+PxSg3
mákta#olmmái+Sem/Hum+N+Sg+Gen+PxSg3
málbma+N+Sg+Gen+PxSg3
málbma#bruvka+N+Sg+Gen+PxSg3
málbma#gieddi+Sem/Plc+N+Sg+Gen+PxSg3
málbma#ohcan+N+Sg+Gen+PxSg3
málbma#riggudus+N+Sg+Gen+PxSg3
mánná#olmmoš+Sem/Hum+N+Sg+Gen+PxSg3
mánná#čuolbma+N+Sg+Gen+PxSg3
máno#čalbmi+N+Sg+Gen+PxSg3
máná#goahte#njálbmi+N+Sg+Gen+PxSg3
márbmor+N+Sg+Gen+PxSg3
mátke#guoibmi+Sem/Hum+N+Sg+Gen+PxSg3
mátke#olmmái+Sem/Hum+N+Sg+Gen+PxSg3
mátta#olmmoš+Sem/Hum+N+Sg+Gen+PxSg3
namma#vuolggahan#olmmoš+Sem/Hum+N+Sg+Gen+PxSg3
nearva#fierbmi+N+Sg+Gen+PxSg3
neavttár#guoibmi+Sem/Hum+N+Sg+Gen+PxSg3
niehko#má#ilbmiG+N+Sg+Gen+PxSg3
nieida#olmmoš+Sem/Hum+N+Sg+Gen+PxSg3
nisson#olmmoš+Sem/Hum+N+Sg+Gen+PxSg3
nisu#gordne#čuolbma+N+Sg+Gen+PxSg3
njealje#juvllat#doaibmi+N+Sg+Gen+PxSg3
njunuš#olmmái+Sem/Hum+N+Sg+Gen+PxSg3
njuolggo#golbma#čiehka+N+Sg+Gen+PxSg3
njálbmadat+N+Sg+Gen+PxSg3
njálbme#bihttá+N+Sg+Gen+PxSg3
njálbme#biras#deahkki+N+Sg+Gen+PxSg3
njálbme#cakkahat+N+Sg+Gen+PxSg3
njálbme#dávda+N+Sg+Gen+PxSg3
njálbme#fidjol+N+Sg+Gen+PxSg3
njálbme#geahči+N+Sg+Gen+PxSg3
njálbme#guoddu+N+Sg+Gen+PxSg3
njálbme#guovdnji+N+Sg+Gen+PxSg3
njálbme#liidni+N+Sg+Gen+PxSg3
njálbme#motorihkka+N+Sg+Gen+PxSg3
njálbme#máidni+N+Sg+Gen+PxSg3
njálbme#oalli+N+Sg+Gen+PxSg3
njálbme#ruovddit+N+Sg+Gen+PxSg3
njálbme#ráigi+N+Sg+Gen+PxSg3
njálbme#skoavdi+N+Sg+Gen+PxSg3
njálbme#soahti+N+Sg+Gen+PxSg3
njálbme#soalvi+N+Sg+Gen+PxSg3
njálbme#soggi+N+Sg+Gen+PxSg3
njálbme#stuhkka+N+Sg+Gen+PxSg3
njálbme#suorri+N+Sg+Gen+PxSg3
njálbme#čiehka+N+Sg+Gen+PxSg3
njálbmi+N+Sg+Gen+PxSg3
njáŋggo#fierbmi+N+Sg+Gen+PxSg3
norbma+N+Sg+Gen+PxSg3
notariála#doaibma+N+Sg+Gen+PxSg3
nubbe#ovda#olmmoš+N+Sg+Gen+PxSg3
nubbe#ovda#olmmoš+N+Sg+Gen+PxSg3
nubbe#ovda#olmmoš+N+Sg+Gen+PxSg3
nubbe#ovda#olmmoš+N+Sg+Gen+PxSg3
nubbe#ovda#olmmoš+N+Sg+Gen+PxSg3
nubbe#ovda#olmmoš+N+Sg+Gen+PxSg3
nubbe#ovda#olmmoš+N+Sg+Gen+PxSg3
nubbe#ovda#olmmoš+N+Sg+Gen+PxSg3
nubbe#ovda#olmmoš+N+Sg+Gen+PxSg3
nubbe#ovda#olmmoš+N+Sg+Gen+PxSg3
nubbe#ovda#olmmoš+N+Sg+Gen+PxSg3
nubbe#ovda#olmmoš+N+Sg+Gen+PxSg3
nubbi#ovda#olmmoš+N+Sg+Gen+PxSg3
nubbi#ovda#olmmoš+N+Sg+Gen+PxSg3
nubbi#ovda#olmmoš+N+Sg+Gen+PxSg3
nubbi#ovda#olmmoš+N+Sg+Gen+PxSg3
nubbi#ovda#olmmoš+N+Sg+Gen+PxSg3
nubbi#ovda#olmmoš+N+Sg+Gen+PxSg3
nubbi#ovda#olmmoš+N+Sg+Gen+PxSg3
nubbi#ovda#olmmoš+N+Sg+Gen+PxSg3
nubbi#ovda#olmmoš+N+Sg+Gen+PxSg3
nubbi#ovda#olmmoš+N+Sg+Gen+PxSg3
nubbi#ovda#olmmoš+N+Sg+Gen+PxSg3
nubbi#ovda#olmmoš+N+Sg+Gen+PxSg3
nuohtte#fierbmi+N+Sg+Gen+PxSg3
nuoraid#doaibma+N+Sg+Gen+PxSg3
náittos#guoibmi+Sem/Hum+N+Sg+Gen+PxSg3
nállo#šalbmi+N+Sg+Gen+PxSg3
nárbma+N+Sg+Gen+PxSg3
náste#albmiG+N+Sg+Gen+PxSg3
oahpahus#doaibma+N+Sg+Gen+PxSg3
oahpahus#fierbmi+N+Sg+Gen+PxSg3
oahpahus#ulbmil+N+Sg+Gen+PxSg3
oahppa#diibmu+Sem/Time+N+Sg+Gen+PxSg3
oahppo#doaibma+N+Sg+Gen+PxSg3
oaidnin#diibmu+Sem/Time+N+Sg+Gen+PxSg3
oaive#doaibma+N+Sg+Gen+PxSg3
oaive#olmmái+Sem/Hum+N+Sg+Gen+PxSg3
oaivves#olmmoš+Sem/Hum+N+Sg+Gen+PxSg3
oalga#čalbmi+N+Sg+Gen+PxSg3
oalge#doaibma+N+Sg+Gen+PxSg3
oalge#fierbmi+N+Sg+Gen+PxSg3
oalge#čalbmi+N+Sg+Gen+PxSg3
oanehis#filbma+N+Sg+Gen+PxSg3
oarbme#bealle+Sem/Hum+N+Sg+Gen+PxSg3
oarbme#bealli+Sem/Hum+N+Sg+Gen+PxSg3
oarbme#bealáš+Sem/Hum+N+Sg+Gen+PxSg3
oarje#má#ilbmiG+N+Sg+Gen+PxSg3
oasse#olmmái+Sem/Hum+N+Sg+Gen+PxSg3
oastin#submi+N+Sg+Gen+PxSg3
oađđen#skurbmu+N+Sg+Gen+PxSg3
oaččuhan#doaibma+N+Sg+Gen+PxSg3
ohcan#doaibma+N+Sg+Gen+PxSg3
ohcan#submi+N+Sg+Gen+PxSg3
ohke#čuolbma+N+Sg+Gen+PxSg3
oktahat#olmmoš+Sem/Hum+N+Sg+Gen+PxSg3
oktasaš#doaibma+N+Sg+Gen+PxSg3
oktat#olmmoš+Sem/Hum+N+Sg+Gen+PxSg3
okto#eaiggát#doaibma+N+Sg+Gen+PxSg3
olbmo#ahki+N+Sg+Gen+PxSg3
olbmo#beale#noađđi+N+Sg+Gen+PxSg3
olbmo#borran#rássi+N+Sg+Gen+PxSg3
olbmo#geahčahus+N+Sg+Gen+PxSg3
olbmo#gielká+N+Sg+Gen+PxSg3
olbmo#guottádat+Sem/Wthr+N+Sg+Gen+PxSg3
olbmo#lassi+N+Sg+Gen+PxSg3
olbmo#lokten#ráhkkanus+N+Sg+Gen+PxSg3
olbmo#namma+N+Sg+Gen+PxSg3
olbmoš+Sem/Hum+N+Sg+Gen+PxSg3
olbmáheadni+Sem/Hum+N+Sg+Gen+PxSg3
olbmáhuoš+Sem/Hum+N+Sg+Gen+PxSg3
olbmážagat+N+Sg+Gen+PxSg3
olbmážat+N+Sg+Gen+PxSg3
olgo#doaibma+N+Sg+Gen+PxSg3
olgo#lusta#doaibma+N+Sg+Gen+PxSg3
olgo#áibmo#boahtu+N+Sg+Gen+PxSg3
olgo#áibmo#láhka+N+Sg+Gen+PxSg3
olgo#áibmu+N+Sg+Gen+PxSg3
oljo#doaibma+N+Sg+Gen+PxSg3
olles#olbmo#ášši+N+Sg+Gen+PxSg3
olles#olmmoš+Sem/Hum+N+Sg+Gen+PxSg3
ollis#albma#buktin+N+Sg+Gen+PxSg3
olmmoš+Sem/Hum+N+Sg+Gen+PxSg3
olmmái#olmmoš+Sem/Hum+N+Sg+Gen+PxSg3
olmmái+N+Sg+Gen+PxSg3
omman#alárbma+N+Sg+Gen+PxSg3
orustan#diibmu+N+Sg+Gen+PxSg3
osku#guoibmi+Sem/Hum+N+Sg+Gen+PxSg3
ovda#bearbma+N+Sg+Gen+PxSg3
ovda#juvla#doaibmi+N+Sg+Gen+PxSg3
ovda#olbmo#doaibma+N+Sg+Gen+PxSg3
ovda#olbmo#evttohas+Sem/Hum+N+Sg+Gen+PxSg3
ovda#olmmoš+Sem/Hum+N+Sg+Gen+PxSg3
ovddas#olmmái+Sem/Hum+N+Sg+Gen+PxSg3
ovddidan#doaibma+N+Sg+Gen+PxSg3
ovdánahttin#doaibma+N+Sg+Gen+PxSg3
ovtta#olbmo#doaibma+N+Sg+Gen+PxSg3
ovtta#olbmo#fitnodat+Sem/Org+N+Sg+Gen+PxSg3
ovtta#olbmo#latnja+Sem/Plc+N+Sg+Gen+PxSg3
ovttas#bargo#doaibma+N+Sg+Gen+PxSg3
ovttas#bargo#guoibmi+Sem/Hum+N+Sg+Gen+PxSg3
ovttas#doaibma+N+Sg+Gen+PxSg3
ovttas#doaibman#arena+N+Sg+Gen+PxSg3
ovttas#doaibman#eaktu+N+Sg+Gen+PxSg3
ovttas#doaibman+N+Sg+Gen+PxSg3
ovttas#eallin#doaibma+N+Sg+Gen+PxSg3
ođastus#doaibma+N+Sg+Gen+PxSg3
ođđasis#ealáskahttin#doaibma+N+Sg+Gen+PxSg3
pearbma+N+Sg+Gen+PxSg3
perma#galmmas+Sem/Wthr+N+Sg+Gen+PxSg3
petroleum#doaibma+N+Sg+Gen+PxSg3
poahtal#njálbmi+N+Sg+Gen+PxSg3
poasta#almmái+Sem/Hum+N+Sg+Gen+PxSg3
porno#filbma+N+Sg+Gen+PxSg3
pálbma#lávvardat+N+Sg+Gen+PxSg3
pálbma#lávvordat+N+Sg+Gen+PxSg3
pálbma#muorra+N+Sg+Gen+PxSg3
pálbma#sotna#beaivi+Sem/Time+N+Sg+Gen+PxSg3
pálbma+N+Sg+Gen+PxSg3
reaibma+N+Sg+Gen+PxSg3
reassa#surbmi+N+Sg+Gen+PxSg3
reforbma+N+Sg+Gen+PxSg3
rekrutteren#doaibma+N+Sg+Gen+PxSg3
researva#olmmoš+Sem/Hum+N+Sg+Gen+PxSg3
resursa#olmmoš+Sem/Hum+N+Sg+Gen+PxSg3
rieibmu+N+Sg+Gen+PxSg3
riekte#doaibma+N+Sg+Gen+PxSg3
riekte#veahkke#doaibma+N+Sg+Gen+PxSg3
rigge#čalbmi+N+Sg+Gen+PxSg3
riibma#geađgi+N+Sg+Gen+PxSg3
riibma+N+Sg+Gen+PxSg3
riikka#fierbmi+N+Sg+Gen+PxSg3
riikka#guoibmi+Sem/Hum+N+Sg+Gen+PxSg3
risen#surbmi+N+Sg+Gen+PxSg3
roahkke#fierbmi+N+Sg+Gen+PxSg3
roasso#doaibma+N+Sg+Gen+PxSg3
roavva#koordineren#doaibma+N+Sg+Gen+PxSg3
rohto#horbmá+N+Sg+Gen+PxSg3
rohtten#čuolbma+N+Sg+Gen+PxSg3
románi#álbmot+Sem/Hum+Sem/Group+N+Sg+Gen+PxSg3
ruhta#submi+N+Sg+Gen+PxSg3
run#dierpmis+Sem/Ani+N+Sg+Gen+PxSg3
ruonas#čalbmi+N+Sg+Gen+PxSg3
ruopma#doaibma+N+Sg+Gen+PxSg3
ruovde#málbma+N+Sg+Gen+PxSg3
ruovde#málbma#roggan+N+Sg+Gen+PxSg3
ruošša#čuolbma+N+Sg+Gen+PxSg3
rusttet#doaibma+N+Sg+Gen+PxSg3
ruvke#doaibma+N+Sg+Gen+PxSg3
ruškkadas#čalbmi+N+Sg+Gen+PxSg3
rábmon+N+Sg+Gen+PxSg3
rábmá+N+Sg+Gen+PxSg3
rádjo#fierbmi+N+Sg+Gen+PxSg3
rákto#doaibma+N+Sg+Gen+PxSg3
rásse#fálbmi+Sem/Ani+N+Sg+Gen+PxSg3
ráves#olbmuid#oahpahus#lága+N+Sg+Gen+PxSg3
ráves#olbmuid#oahpahus#láhka+N+Sg+Gen+PxSg3
ráves#olbmuid#oahpahus+N+Sg+Gen+PxSg3
ráves#olbmuid#skuvla+Sem/Org+N+Sg+Gen+PxSg3
ráves#olmmoš+Sem/Hum+N+Sg+Gen+PxSg3
ráđđe#almmái+Sem/Hum+N+Sg+Gen+PxSg3
ráđđe#olmmái+Sem/Hum+N+Sg+Gen+PxSg3
sabmi+N+Sg+Gen+PxSg3
sahte#olmmoš+Sem/Hum+N+Sg+Gen+PxSg3
saláhtta#álbmi+N+Sg+Gen+PxSg3
san-álbmot+Sem/Hum+Sem/Group+N+Sg+Gen+PxSg3
seaibma+N+Sg+Gen+PxSg3
sealla#váimmus+N+Sg+Gen+PxSg3
searve#doaibma+N+Sg+Gen+PxSg3
searve#olmmái+Sem/Hum+N+Sg+Gen+PxSg3
seastin#doaibma+N+Sg+Gen+PxSg3
seaŋga#guoibmi+Sem/Hum+N+Sg+Gen+PxSg3
seksuála#guoibmi+Sem/Hum+N+Sg+Gen+PxSg3
semulja#surbmi+N+Sg+Gen+PxSg3
siehppa#čalbmi+N+Sg+Gen+PxSg3
sielu#sorbmejeaddji+Sem/Hum+N+Sg+Gen+PxSg3
sihke-ja-olmmoš+N+Sg+Gen+PxSg3
sihkkel#suorbma#fáhcca+N+Sg+Gen+PxSg3
siibma+N+Sg+Gen+PxSg3
siida#guoibmi+Sem/Hum+N+Sg+Gen+PxSg3
siido#doaibma+N+Sg+Gen+PxSg3
silde#čuolbma+N+Sg+Gen+PxSg3
sis#áibmu+N+Sg+Gen+PxSg3
sivle#čalmmit+N+Sg+Gen+PxSg3
skealbma+Sem/Hum+N+Sg+Gen+PxSg3
skielgá#čalbmi+Sem/Hum+N+Sg+Gen+PxSg3
skierbmá+Sem/Hum+N+Sg+Gen+PxSg3
skoalbme#njunni+Sem/Hum+N+Sg+Gen+PxSg3
skoalbmi+Sem/Hum+N+Sg+Gen+PxSg3
skurbmu+N+Sg+Gen+PxSg3
skuvla#almmái+Sem/Hum+N+Sg+Gen+PxSg3
skuvla#diibmu+N+Sg+Gen+PxSg3
skuvla#doaibma+N+Sg+Gen+PxSg3
skuvla#olmmái+Sem/Hum+N+Sg+Gen+PxSg3
skuvla#tiibma+Sem/Time+N+Sg+Gen+PxSg3
skábma#dálvi+Sem/Time+N+Sg+Gen+PxSg3
skábma#mánnu+N+Sg+Gen+PxSg3
skábma#vuođđu+Sem/Time+N+Sg+Gen+PxSg3
skábma+Sem/Time+N+Sg+Gen+PxSg3
smarbme#dákti+N+Sg+Gen+PxSg3
smarbmi+N+Sg+Gen+PxSg3
soagŋo#almmái+Sem/Hum+N+Sg+Gen+PxSg3
soagŋo#olmmái+Sem/Hum+N+Sg+Gen+PxSg3
soahte#doaibma#ovttastupmi+N+Sg+Gen+PxSg3
soavvel#sáibma+N+Sg+Gen+PxSg3
sorbme#báiki+Sem/Plc+N+Sg+Gen+PxSg3
sorbme#siivu+Sem/Wthr+N+Sg+Gen+PxSg3
sorbmejeaddji+N+Sg+Gen+PxSg3
sorbmi+N+Sg+Gen+PxSg3
sosiála#oadjo#doaibma#goddi+Sem/Org+N+Sg+Gen+PxSg3
spealla#almmái+Sem/Hum+N+Sg+Gen+PxSg3
spealla#olmmái+Sem/Hum+N+Sg+Gen+PxSg3
spille#filbma+N+Sg+Gen+PxSg3
spiral#váibmo#suotna+N+Sg+Gen+PxSg3
steampalastin#diibmu+N+Sg+Gen+PxSg3
stivra#doaibma+N+Sg+Gen+PxSg3
stoahkan#olmmái+Sem/Hum+N+Sg+Gen+PxSg3
stoarbma#spálfu+Sem/Ani+N+Sg+Gen+PxSg3
stoarbma+Sem/Wthr+N+Sg+Gen+PxSg3
stohpo#njálbmi+N+Sg+Gen+PxSg3
stuibmi+N+Sg+Gen+PxSg3
stuorra-stoarbma#spálfu+Sem/Ani+N+Sg+Gen+PxSg3
sturrodat#albmadeapmi+N+Sg+Gen+PxSg3
submi+N+Sg+Gen+PxSg3
suddjen#jealbma+N+Sg+Gen+PxSg3
suoibma#sodju+N+Sg+Gen+PxSg3
suoidne#guorbmi+N+Sg+Gen+PxSg3
suoidne#čalbmi+N+Sg+Gen+PxSg3
suokka#čalbmi+N+Sg+Gen+PxSg3
suolbmudan#oalli+N+Sg+Gen+PxSg3
suolbmudeapmi+N+Sg+Gen+PxSg3
suoldne#čalbmi+N+Sg+Gen+PxSg3
suonjar#čalbmi+N+Sg+Gen+PxSg3
suorbma+N+Sg+Gen+PxSg3
suorbma#bađve#rássi+N+Sg+Gen+PxSg3
suorbma#bidju+N+Sg+Gen+PxSg3
suorbma#doaibma+N+Sg+Gen+PxSg3
suorbma#dákti+N+Sg+Gen+PxSg3
suorbma#faggi+N+Sg+Gen+PxSg3
suorbma#fáhcca+N+Sg+Gen+PxSg3
suorbma#geahči+N+Sg+Gen+PxSg3
suorbma#goahti+N+Sg+Gen+PxSg3
suorbma#lađas+N+Sg+Gen+PxSg3
suorbma#lávdi+N+Sg+Gen+PxSg3
suorbma#roahkki+N+Sg+Gen+PxSg3
suorbma#rássi+N+Sg+Gen+PxSg3
suorbma#sadji+N+Sg+Gen+PxSg3
suorbma#stielgu+N+Sg+Gen+PxSg3
suorbma#sárri+N+Sg+Gen+PxSg3
suorbma#vázzi+Sem/Hum+N+Sg+Gen+PxSg3
suorbmi+N+Sg+Gen+PxSg3
suorpmaid#ovttas#doaibma+N+Sg+Gen+PxSg3
suorpmas+N+Sg+Gen+PxSg3
suotna#čuolbma+N+Sg+Gen+PxSg3
suotnjo#čalbmi+N+Sg+Gen+PxSg3
supsa#čalbmi+N+Sg+Gen+PxSg3
surbmi+N+Sg+Gen+PxSg3
synoniibma#listu+N+Sg+Gen+PxSg3
synoniibma+N+Sg+Gen+PxSg3
ságu#surbmi+N+Sg+Gen+PxSg3
sáhtto#olmmái+Sem/Hum+N+Sg+Gen+PxSg3
sáibma#golgadat+N+Sg+Gen+PxSg3
sáibma+N+Sg+Gen+PxSg3
sáide#fierbmi+N+Sg+Gen+PxSg3
sáiva#čáhce#biebman+N+Sg+Gen+PxSg3
sálbma+N+Sg+Gen+PxSg3
sálbma#girji+N+Sg+Gen+PxSg3
sálbma#lávlun+N+Sg+Gen+PxSg3
sálte#čalbmi+N+Sg+Gen+PxSg3
sáme#álbmot#foanda+N+Sg+Gen+PxSg3
sáme#álbmot+Sem/Hum+N+Sg+Gen+PxSg3
sáme#čiegus#čalbmi+N+Sg+Gen+PxSg3
sárdne#almmái+Sem/Hum+N+Sg+Gen+PxSg3
sárdne#olmmái+Sem/Hum+N+Sg+Gen+PxSg3
sárgun#diibmu+Sem/Hum+N+Sg+Gen+PxSg3
sátta#olmmoš+Sem/Hum+N+Sg+Gen+PxSg3
sátta#olmmái+Sem/Hum+N+Sg+Gen+PxSg3
sáttat#almmái+Sem/Hum+N+Sg+Gen+PxSg3
sáttat#olmmái+Sem/Hum+N+Sg+Gen+PxSg3
sátto#čalbmi+N+Sg+Gen+PxSg3
tearbma+N+Sg+Gen+PxSg3
tearbma#prošeakta+N+Sg+Gen+PxSg3
tearbmu#gádnu+N+Sg+Gen+PxSg3
teflona#foarbma+N+Sg+Gen+PxSg3
tiibma#juohko#vuohki+N+Sg+Gen+PxSg3
tiibma#plána+N+Sg+Gen+PxSg3
tiibma+Sem/Time+N+Sg+Gen+PxSg3
tiibmu+Sem/Time+N+Sg+Gen+PxSg3
tunealla#njálbmi+N+Sg+Gen+PxSg3
turista#doaibma+N+Sg+Gen+PxSg3
uksa#njálbmi+N+Sg+Gen+PxSg3
ulbmi+N+Sg+Gen+PxSg3
ulbmil+N+Sg+Gen+PxSg3
ulbmil#hápmehus+N+Sg+Gen+PxSg3
ulbmil#joavku+Sem/Group+Sem/Hum+N+Sg+Gen+PxSg3
ulbmil#johtolat+N+Sg+Gen+PxSg3
ulbmil#mearrádus+N+Sg+Gen+PxSg3
ulbmil#paragráfa+N+Sg+Gen+PxSg3
uniforbma+N+Sg+Gen+PxSg3
unnit#logu#álbmot#joavku+Sem/Group+Sem/Hum+N+Sg+Gen+PxSg3
unnit#logu#álbmot+Sem/Hum+Sem/Group+N+Sg+Gen+PxSg3
unnit#álbmot+Sem/Hum+Sem/Group+N+Sg+Gen+PxSg3
urbmi+Sem/Hum+N+Sg+Gen+PxSg3
vahkko#diibmu+Sem/Time+N+Sg+Gen+PxSg3
valáštallan#doaibma+N+Sg+Gen+PxSg3
varra#čuolbma+N+Sg+Gen+PxSg3
veadjo#čuoibmi+N+Sg+Gen+PxSg3
veahkke#doaibma+N+Sg+Gen+PxSg3
veahkke#ráđđe#almmái+Sem/Hum+N+Sg+Gen+PxSg3
veahčer#šalbmi+N+Sg+Gen+PxSg3
veaike#gearpmaš+Sem/Ani+N+Sg+Gen+PxSg3
veajuiduhttin#doaibma+N+Sg+Gen+PxSg3
vealge#olmmoš+Sem/Hum+N+Sg+Gen+PxSg3
vearro#olbmo#riekti+N+Sg+Gen+PxSg3
veažer#šalbmi+N+Sg+Gen+PxSg3
vegetára#biebmu+N+Sg+Gen+PxSg3
vehádat#álbmot#joavku+Sem/Group+Sem/Hum+N+Sg+Gen+PxSg3
video#filbma+N+Sg+Gen+PxSg3
vielggadas#čalbmi+N+Sg+Gen+PxSg3
viellja#álbmot+Sem/Hum+Sem/Group+N+Sg+Gen+PxSg3
vielmmis+Sem/Plc+N+Sg+Gen+PxSg3
vieres#olbmá#duopmu+N+Sg+Gen+PxSg3
vieres#olmmái+Sem/Hum+N+Sg+Gen+PxSg3
vierro#olmmoš+Sem/Hum+N+Sg+Gen+PxSg3
vihahan#suorpmas+N+Sg+Gen+PxSg3
vihildan#fierbme#sadji+Sem/Plc+N+Sg+Gen+PxSg3
vihildan#fierbmi+N+Sg+Gen+PxSg3
viibmiG+N+Sg+Gen+PxSg3
vilges#horbmá+N+Sg+Gen+PxSg3
virge#almmái+Sem/Hum+N+Sg+Gen+PxSg3
virge#olbmuid#searvi+Sem/Org+N+Sg+Gen+PxSg3
virge#olmmoš+Sem/Hum+N+Sg+Gen+PxSg3
virge#olmmái+Sem/Hum+N+Sg+Gen+PxSg3
viđje#doaibma+N+Sg+Gen+PxSg3
viđje#čalbmi+N+Sg+Gen+PxSg3
volubma+N+Sg+Gen+PxSg3
vuodja#čalbmi+N+Sg+Gen+PxSg3
vuodjin#diibmu+N+Sg+Gen+PxSg3
vuoibmi+N+Sg+Gen+PxSg3
vuoigatvuođa#olmmái+Sem/Hum+N+Sg+Gen+PxSg3
vuoigatvuođa#ášše#almmái+Sem/Hum+N+Sg+Gen+PxSg3
vuoigatvuođa#ášše#olmmái+Sem/Hum+N+Sg+Gen+PxSg3
vuojadan#diibmu+N+Sg+Gen+PxSg3
vuokta#bohcce#doaibma+N+Sg+Gen+PxSg3
vuokta#čalbmi+N+Sg+Gen+PxSg3
vuolggahan#olmmoš+Sem/Hum+N+Sg+Gen+PxSg3
surbmit+N+Sg+Gen+PxSg3
vuolle#váibmu+N+Sg+Gen+PxSg3
vuona#njálbmi+N+Sg+Gen+PxSg3
vuosttas#láhka#almmái+Sem/Hum+N+Sg+Gen+PxSg3
vuotna#njálbmi+N+Sg+Gen+PxSg3
vuovde#doaibma+N+Sg+Gen+PxSg3
vuođđo#doaibma+N+Sg+Gen+PxSg3
vuođđo#submi+N+Sg+Gen+PxSg3
vuođđo#ulbmil+N+Sg+Gen+PxSg3
váibmo#arvvosmahtti+N+Sg+Gen+PxSg3
váibmo#breahtta+N+Sg+Gen+PxSg3
váibmo#bávččas+N+Sg+Gen+PxSg3
váibmo#deahkki+N+Sg+Gen+PxSg3
váibmo#geasáhat+N+Sg+Gen+PxSg3
váibmo#girddáhat+N+Sg+Gen+PxSg3
váibmo#gohpi+N+Sg+Gen+PxSg3
váibmo#golláš+N+Sg+Gen+PxSg3
váibmo#lášmmohallan+N+Sg+Gen+PxSg3
váibmo#morči+N+Sg+Gen+PxSg3
váibmo#njamahat+N+Sg+Gen+PxSg3
váibmo#ovdasat+N+Sg+Gen+PxSg3
váibmo#sivva+N+Sg+Gen+PxSg3
váibmo#skoađđi+N+Sg+Gen+PxSg3
váibmo#skoađđi+N+Sg+Gen+PxSg3
váibmo#skoađđi+N+Sg+Gen+PxSg3
váibmo#suotna+N+Sg+Gen+PxSg3
váibmo#ustit+Sem/Hum+N+Sg+Gen+PxSg3
váibmo#uvssot+N+Sg+Gen+PxSg3
váibmo#varra#dahppon+N+Sg+Gen+PxSg3
váibmo#vihki+N+Sg+Gen+PxSg3
váibmo#vuođđu+N+Sg+Gen+PxSg3
váibmo#ášši+N+Sg+Gen+PxSg3
váibmu+N+Sg+Gen+PxSg3
váile#biebman+N+Sg+Gen+PxSg3
váimmus+N+Sg+Gen+PxSg3
váldo#doaibma+N+Sg+Gen+PxSg3
váldo#ulbmil+N+Sg+Gen+PxSg3
váldo#váibmo#suotna+N+Sg+Gen+PxSg3
eadne#olmmoš+Sem/Hum+N+Sg+Gen+PxSg3
válljen#olmmái+Sem/Hum+N+Sg+Gen+PxSg3
várre#olmmái+Sem/Hum+N+Sg+Gen+PxSg3
vásedin#doaibma+N+Sg+Gen+PxSg3
vástidan#olmmoš+Sem/Hum+N+Sg+Gen+PxSg3
vázzin#olmmoš+Sem/Hum+N+Sg+Gen+PxSg3
ádel#olmmái+Sem/Hum+N+Sg+Gen+PxSg3
ádjin#doaibma#bidju+N+Sg+Gen+PxSg3
áibme#goahti+N+Sg+Gen+PxSg3
áibme#lukti+N+Sg+Gen+PxSg3
áibme#njunni+N+Sg+Gen+PxSg3
áibme#spábba+N+Sg+Gen+PxSg3
áibme#suoidni+N+Sg+Gen+PxSg3
áibme#sákkan+N+Sg+Gen+PxSg3
áibme#šalbmi+N+Sg+Gen+PxSg3
áibmi+N+Sg+Gen+PxSg3
áibmo#bahku+N+Sg+Gen+PxSg3
áibmo#bismmar+N+Sg+Gen+PxSg3
áibmo#bohcci+N+Sg+Gen+PxSg3
áibmo#bázzi+N+Sg+Gen+PxSg3
áibmo#deaddu+N+Sg+Gen+PxSg3
áibmo#deatta+N+Sg+Gen+PxSg3
áibmo#dássi+N+Sg+Gen+PxSg3
áibmo#fievrrideapmi+N+Sg+Gen+PxSg3
áibmo#fievru+N+Sg+Gen+PxSg3
áibmo#filttar+N+Sg+Gen+PxSg3
áibmo#geardi+N+Sg+Gen+PxSg3
áibmo#givvir+N+Sg+Gen+PxSg3
áibmo#goiku+N+Sg+Gen+PxSg3
áibmo#guovdnji+N+Sg+Gen+PxSg3
áibmo#hivvodat+N+Sg+Gen+PxSg3
áibmo#jietna+N+Sg+Gen+PxSg3
áibmo#johtalus+N+Sg+Gen+PxSg3
áibmo#johtolat+N+Sg+Gen+PxSg3
áibmo#latnja+Sem/Plc+N+Sg+Gen+PxSg3
áibmo#láktadeaddji+N+Sg+Gen+PxSg3
áibmo#láset+N+Sg+Gen+PxSg3
áibmo#media+N+Sg+Gen+PxSg3
áibmo#molsun#rusttet+N+Sg+Gen+PxSg3
áibmo#molsun#ráigi+N+Sg+Gen+PxSg3
áibmo#molsun+N+Sg+Gen+PxSg3
áibmo#nađđa+N+Sg+Gen+PxSg3
áibmo#njiellu+N+Sg+Gen+PxSg3
áibmo#nuoskkideapmi+N+Sg+Gen+PxSg3
áibmo#poasta+N+Sg+Gen+PxSg3
áibmo#rávdnji+N+Sg+Gen+PxSg3
áibmo#sirren+N+Sg+Gen+PxSg3
áibmo#skiipa+N+Sg+Gen+PxSg3
áibmo#skoavdi+N+Sg+Gen+PxSg3
áibmo#suodjalus+Sem/Org+N+Sg+Gen+PxSg3
áibmo#veažir+N+Sg+Gen+PxSg3
áibmo#vuosttaldus+N+Sg+Gen+PxSg3
áibmo#vátni+N+Sg+Gen+PxSg3
áibmo#šloahtta+N+Sg+Gen+PxSg3
áibmodas#meahcci+N+Sg+Gen+PxSg3
áibmu+N+Sg+Gen+PxSg3
áiro#lieđbmá+N+Sg+Gen+PxSg3
áiro#lieđbmá+N+Sg+Gen+PxSg3
ája#horbmá+N+Sg+Gen+PxSg3
álbme#fuođar+N+Sg+Gen+PxSg3
álbmi+N+Sg+Gen+PxSg3
álbmogas#bargu+N+Sg+Gen+PxSg3
álbmogiid#servodat+Sem/Org+N+Sg+Gen+PxSg3
álbmogiid#servvodat+Sem/Org+N+Sg+Gen+PxSg3
álbmogis#hálddašan#guovlu+Sem/Plc+Sem/Org+N+Sg+Gen+PxSg3
álbmot#akšuvdna+N+Sg+Gen+PxSg3
álbmot#alla#skuvla#láhka+N+Sg+Gen+PxSg3
álbmot#alla#skuvla+Sem/Org+Build+N+Sg+Gen+PxSg3
álbmot#beaivi+Sem/Time+N+Sg+Gen+PxSg3
álbmot#beaivvi#doallu+N+Sg+Gen+PxSg3
álbmot#bellodat+Sem/Org+N+Sg+Gen+PxSg3
álbmot#bilisma+N+Sg+Gen+PxSg3
álbmot#boahtu+N+Sg+Gen+PxSg3
álbmot#buvttadus+N+Sg+Gen+PxSg3
álbmot#dearvvasvuohta+N+Sg+Gen+PxSg3
álbmot#dieđa+N+Sg+Gen+PxSg3
álbmot#dikta+N+Sg+Gen+PxSg3
álbmot#dikten+N+Sg+Gen+PxSg3
álbmot#diktodat+N+Sg+Gen+PxSg3
álbmot#dilli+N+Sg+Gen+PxSg3
álbmot#dilálašvuohta+N+Sg+Gen+PxSg3
álbmot#ealáhat#lágádus+Sem/Org+N+Sg+Gen+PxSg3
álbmot#ealáhat+N+Sg+Gen+PxSg3
álbmot#guoibmi+Sem/Hum+N+Sg+Gen+PxSg3
álbmot#jienasteapmi+N+Sg+Gen+PxSg3
álbmot#joavku+Sem/Group+Sem/Hum+N+Sg+Gen+PxSg3
álbmot#lahttu+Sem/Hum+N+Sg+Gen+PxSg3
álbmot#lahttuvuohta+N+Sg+Gen+PxSg3
álbmot#lassáneapmi+N+Sg+Gen+PxSg3
álbmot#lihkadus+N+Sg+Gen+PxSg3
álbmot#lihttu+Sem/Org+N+Sg+Gen+PxSg3
álbmot#lávlla+N+Sg+Gen+PxSg3
álbmot#meahcci+Sem/Plc+N+Sg+Gen+PxSg3
álbmot#muitalus+N+Sg+Gen+PxSg3
álbmot#musihkka+N+Sg+Gen+PxSg3
álbmot#máinnas+N+Sg+Gen+PxSg3
álbmot#oadjo#láhka+N+Sg+Gen+PxSg3
álbmot#oadju+N+Sg+Gen+PxSg3
álbmot#oaivil+N+Sg+Gen+PxSg3
álbmot#ovddasteaddji+Sem/Hum+N+Sg+Gen+PxSg3
álbmot#riekte#mearrádus+N+Sg+Gen+PxSg3
álbmot#riekte#rihkkun+N+Sg+Gen+PxSg3
álbmot#riekte#servodat+Sem/Org+N+Sg+Gen+PxSg3
álbmot#riekte#vuogádat+N+Sg+Gen+PxSg3
álbmot#riekte#ášše#dovdi+Sem/Hum+N+Sg+Gen+PxSg3
álbmot#riekte#ášše#dovdi+Sem/Hum+N+Sg+Gen+PxSg3
álbmot#riekte#ášši#dovdi+Sem/Hum+N+Sg+Gen+PxSg3
álbmot#riekte#čielggadeapmi+N+Sg+Gen+PxSg3
álbmot#riekti+N+Sg+Gen+PxSg3
álbmot#ruoktuG+N+Sg+Gen+PxSg3
álbmot#rávdnji+N+Sg+Gen+PxSg3
álbmot#skuvla+Sem/Org+N+Sg+Gen+PxSg3
álbmot#stivra+Sem/Org+N+Sg+Gen+PxSg3
álbmot#stivrra#válga+N+Sg+Gen+PxSg3
álbmot#stivrra#čoahkkin+N+Sg+Gen+PxSg3
álbmot#vašálaš+Sem/Hum+N+Sg+Gen+PxSg3
álbmot#viessu+Build+N+Sg+Gen+PxSg3
álbmot#visti+N+Sg+Gen+PxSg3
álbmot#viđa#vuovdi+Sem/Plc+N+Sg+Gen+PxSg3
álbmot#vuoigatvuohta+N+Sg+Gen+PxSg3
álbmot#vádjoleapmi+N+Sg+Gen+PxSg3
álbmot#vádjolus+N+Sg+Gen+PxSg3
álbmot#váldi+Sem/Org+N+Sg+Gen+PxSg3
álbmot#čearda+Sem/Group+Sem/Hum+N+Sg+Gen+PxSg3
álbmot#čoahkkin+N+Sg+Gen+PxSg3
álbmot#čuvgehus+N+Sg+Gen+PxSg3
álbmot+Sem/Hum+Sem/Group+N+Sg+Gen+PxSg3
álbmotlaš#lávlla+N+Sg+Gen+PxSg3
álbmotlaš#meahcci+N+Sg+Gen+PxSg3
álbmotlašvuohta+N+Sg+Gen+PxSg3
álgo#olmmoš+Sem/Hum+N+Sg+Gen+PxSg3
álgo#sálbma+N+Sg+Gen+PxSg3
álgo#álbmot#beaivi+Sem/Time+N+Sg+Gen+PxSg3
álgo#álbmot#filbma#seminára+N+Sg+Gen+PxSg3
álgo#álbmot#guovddáš+Sem/Org+Sem/Plc+N+Sg+Gen+PxSg3
álgo#álbmot#guovlu+Sem/Plc+N+Sg+Gen+PxSg3
álgo#álbmot#nisu+Sem/Hum+N+Sg+Gen+PxSg3
álgo#álbmot#organisašuvdna+Sem/Org+N+Sg+Gen+PxSg3
álgo#álbmot#politihkka+N+Sg+Gen+PxSg3
álgo#álbmot#prográmma+N+Sg+Gen+PxSg3
álgo#álbmot#vuoigatvuohta+N+Sg+Gen+PxSg3
álgo#álbmot#ášši+N+Sg+Gen+PxSg3
álgo#álbmot+Sem/Hum+Sem/Group+N+Sg+Gen+PxSg3
álmmas+N+Sg+Gen+PxSg3
ámmát#albmá#dieđáhus+N+Sg+Gen+PxSg3
ámmát#almmái+Sem/Hum+N+Sg+Gen+PxSg3
ámmát#doaibma+N+Sg+Gen+PxSg3
ámmát#olbmo#stivra+Sem/Org+N+Sg+Gen+PxSg3
ámmát#olbmo#čilgehus+N+Sg+Gen+PxSg3
ámmát#olmmoš+Sem/Hum+N+Sg+Gen+PxSg3
ámmát#olmmái+Sem/Hum+N+Sg+Gen+PxSg3
árbmi+N+Sg+Gen+PxSg3
árbmo#mállásat+N+Sg+Gen+PxSg3
árbmu+N+Sg+Gen+PxSg3
árbmugasvuohta+N+Sg+Gen+PxSg3
árvalan#guoibmi+Sem/Hum+N+Sg+Gen+PxSg3
ássan#doaibma+N+Sg+Gen+PxSg3
ássan#guoibmi+Sem/Hum+N+Sg+Gen+PxSg3
ávnnas#čalbme#rávdnji+N+Sg+Gen+PxSg3
ávnnas#čalbmi+N+Sg+Gen+PxSg3
ášše#almmái+Sem/Hum+N+Sg+Gen+PxSg3
biebmo#listu+N+Sg+Gen+PxSg3
ášše#olmmái+Sem/Hum+N+Sg+Gen+PxSg3
čahkkan#čalbmi+N+Sg+Gen+PxSg3
čaimmas+N+Sg+Gen+PxSg3
čalbme#alán+N+Sg+Gen+PxSg3
čalbme#boaltu+N+Sg+Gen+PxSg3
čalbme#bátni+N+Sg+Gen+PxSg3
čalbme#báđđá+N+Sg+Gen+PxSg3
čalbme#deahkki+N+Sg+Gen+PxSg3
čalbme#eadni+Sem/Hum+N+Sg+Gen+PxSg3
čalbme#geahčastat+N+Sg+Gen+PxSg3
čalbme#geahči+N+Sg+Gen+PxSg3
čalbme#glásat+N+Sg+Gen+PxSg3
čalbme#golli+N+Sg+Gen+PxSg3
čalbme#golláš+N+Sg+Gen+PxSg3
čalbme#gulbmi+N+Sg+Gen+PxSg3
čalbme#guolga+N+Sg+Gen+PxSg3
čalbme#gáhkká+N+Sg+Gen+PxSg3
čalbme#gámmir+N+Sg+Gen+PxSg3
čalbme#lihkadeapmi+N+Sg+Gen+PxSg3
čalbme#liiba+N+Sg+Gen+PxSg3
čalbme#luopma+N+Sg+Gen+PxSg3
čalbme#luosti+N+Sg+Gen+PxSg3
čalbme#luovva+N+Sg+Gen+PxSg3
čalbme#luvra+N+Sg+Gen+PxSg3
čalbme#luŋka+N+Sg+Gen+PxSg3
čalbme#lásat+N+Sg+Gen+PxSg3
čalbme#láse#skuohppu+N+Sg+Gen+PxSg3
čalbme#láset+N+Sg+Gen+PxSg3
čalbme#muorra+N+Sg+Gen+PxSg3
čalbme#oahci+N+Sg+Gen+PxSg3
čalbme#oaidno#vihtan+Sem/Hum+N+Sg+Gen+PxSg3
čalbme#oktavuohta+N+Sg+Gen+PxSg3
čalbme#ossodat+Sem/Org+Sem/Plc+N+Sg+Gen+PxSg3
čalbme#ramas+N+Sg+Gen+PxSg3
čalbme#ravkalan#bodda+Sem/Time+N+Sg+Gen+PxSg3
čalbme#ravkaleapmi+N+Sg+Gen+PxSg3
čalbme#riggi+N+Sg+Gen+PxSg3
čalbme#skieltu+N+Sg+Gen+PxSg3
čalbme#sparru+N+Sg+Gen+PxSg3
čalbme#vealla+N+Sg+Gen+PxSg3
čalbme#vihki+N+Sg+Gen+PxSg3
čalbme#vuođđu+N+Sg+Gen+PxSg3
čalbme#áhkku+Sem/Hum+N+Sg+Gen+PxSg3
čalbme#čiehka+N+Sg+Gen+PxSg3
čalbme#šiella+N+Sg+Gen+PxSg3
čalbme#čáhci+N+Sg+Gen+PxSg3
čalbmet#bealli+Sem/Hum+N+Sg+Gen+PxSg3
čalbmi+N+Sg+Gen+PxSg3
šalbmi+N+Sg+Gen+PxSg3
čalmmas+N+Sg+Gen+PxSg3
čalmmus+Sem/Plc+N+Sg+Gen+PxSg3
šearbma+N+Sg+Gen+PxSg3
šearbma#govva+N+Sg+Gen+PxSg3
šearbma#čilgehus+N+Sg+Gen+PxSg3
šibit#biebmu+N+Sg+Gen+PxSg3
čiehka#sahán#fuorbma+N+Sg+Gen+PxSg3
šielbmá+N+Sg+Gen+PxSg3
šielbmá#jalgehat+N+Sg+Gen+PxSg3
čiergges#váibmo#suotna+N+Sg+Gen+PxSg3
šleađga#fierbmi+N+Sg+Gen+PxSg3
šlárbma+N+Sg+Gen+PxSg3
čoabmi+Sem/Hum+N+Sg+Gen+PxSg3
čoahkkin#doaibma+N+Sg+Gen+PxSg3
čoahkkin#álbmot+Sem/Hum+Sem/Group+N+Sg+Gen+PxSg3
čoalbmi+Sem/Plc+N+Sg+Gen+PxSg3
čoavje#njálbmi+N+Sg+Gen+PxSg3
čorbma+N+Sg+Gen+PxSg3
čorbma#láhka+N+Sg+Gen+PxSg3
čorbma#njuolggadus+N+Sg+Gen+PxSg3
čorbma#oassi+N+Sg+Gen+PxSg3
čorbma#váimmus+N+Sg+Gen+PxSg3
čuoibma#várpi+N+Sg+Gen+PxSg3
čuoibmi+N+Sg+Gen+PxSg3
čuoibmá+N+Sg+Gen+PxSg3
čuoigan#doaibma+N+Sg+Gen+PxSg3
čuoimmis+N+Sg+Gen+PxSg3
čuolbma+N+Sg+Gen+PxSg3
čuolbma#meroštallan+N+Sg+Gen+PxSg3
čuolbma#muor#šaddu+N+Sg+Gen+PxSg3
čuolbma#muorra+N+Sg+Gen+PxSg3
čuolbma#narti+N+Sg+Gen+PxSg3
čuolbmadus+N+Sg+Gen+PxSg3
čuollo#fierbmi+N+Sg+Gen+PxSg3
čuollo#njálbmi+N+Sg+Gen+PxSg3
čuolmmus+N+Sg+Gen+PxSg3
čuorpmas#čalbmi+N+Sg+Gen+PxSg3
čuorpmas+N+Sg+Gen+PxSg3
čáhce#gat#olmmoš+Sem/Hum+N+Sg+Gen+PxSg3
čáhce#jábmi+Sem/Hum+N+Sg+Gen+PxSg3
čáhce#olmmái+Sem/Hum+N+Sg+Gen+PxSg3
čáhce#čalbmi+N+Sg+Gen+PxSg3
čáhce#čuolbma+N+Sg+Gen+PxSg3
čáhppes#olmmoš+Sem/Hum+N+Sg+Gen+PxSg3
čáhppes#áibmu+N+Sg+Gen+PxSg3
čálgo#doaibma+N+Sg+Gen+PxSg3
čállin#godde#doaibma+N+Sg+Gen+PxSg3
čáskadan#doaibma+N+Sg+Gen+PxSg3
čáđbmi+N+Sg+Gen+PxSg3
olbmáš+Sem/Hum+N+Sg+Gen+PxSg3
boazo#álbmot+Sem/Hum+N+Sg+Gen+PxSg3
badje#almmái+Sem/Hum+N+Sg+Gen+PxSg3
boazo#almmái+Sem/Hum+N+Sg+Gen+PxSg3
luohttámuš#almmái+Sem/Hum+N+Sg+Gen+PxSg3
čáhce#almmái+Sem/Hum+N+Sg+Gen+PxSg3
olgo#má#ilbmiG+N+Sg+Gen+PxSg3
iđđes#biebmu+N+Sg+Gen+PxSg3
skelbmošeapmi+N+Sg+Gen+PxSg3
vahkko#ulbmil+N+Sg+Gen+PxSg3
skábma#deaivvadeapmi+N+Sg+Gen+PxSg3
sámegiel#diibmu+N+Sg+Gen+PxSg3
+N+Sg+Gen+PxSg3
+N+Sg+Gen+PxSg3
+N+Sg+Gen+PxSg3
+N+Sg+Gen+PxSg3
+N+Sg+Gen+PxSg3
+N+Sg+Gen+PxSg3
+N+Sg+Gen+PxSg3
+N+Sg+Gen+PxSg3
+N+Sg+Gen+PxSg3
+N+Sg+Gen+PxSg3
+N+Sg+Gen+PxSg3
+N+Sg+Gen+PxSg3
+N+Sg+Gen+PxSg3
+N+Sg+Gen+PxSg3
+N+Sg+Gen+PxSg3
+N+Sg+Gen+PxSg3
+N+Sg+Gen+PxSg3
+N+Sg+Gen+PxSg3
+N+Sg+Gen+PxSg3
+N+Sg+Gen+PxSg3
+N+Sg+Gen+PxSg3
+N+Sg+Gen+PxSg3
+N+Sg+Gen+PxSg3
+N+Sg+Gen+PxSg3
+N+Sg+Gen+PxSg3
+N+Sg+Gen+PxSg3
+N+Sg+Gen+PxSg3
+N+Sg+Gen+PxSg3
+N+Sg+Gen+PxSg3
+N+Sg+Gen+PxSg3
+N+Sg+Gen+PxSg3
+N+Sg+Gen+PxSg3
+N+Sg+Gen+PxSg3
+N+Sg+Gen+PxSg3
+N+Sg+Gen+PxSg3
+N+Sg+Gen+PxSg3
+N+Sg+Gen+PxSg3
+N+Sg+Gen+PxSg3
+N+Sg+Gen+PxSg3
+N+Sg+Gen+PxSg3
+N+Sg+Gen+PxSg3
bealis+N+Sg+Gen+PxSg3
čorgi+N+Sg+Gen+PxSg3
giel+N+Sg+Gen+PxSg3
miese#beaska+N+Sg+Gen+PxSg3
nammasaš+N+Sg+Gen+PxSg3
niehkki+N+Sg+Gen+PxSg3
sahán+N+Sg+Gen+PxSg3
el#fápmu+N+Sg+Gen+PxSg3
el#rávdnji+N+Sg+Gen+PxSg3
el-doaimmahat+Sem/Org+Sem/Plc+N+Sg+Gen+PxSg3
el-fápmo#buvttadeaddji+Sem/Hum+Sem/Org+N+Sg+Gen+PxSg3
el-fápmo#doaimmahat+Sem/Org+Sem/Plc+Sem/Plc+N+Sg+Gen+PxSg3
el-fápmo#huksen+N+Sg+Gen+PxSg3
el-fápmu+N+Sg+Gen+PxSg3
el-rávdnje#dálkkodeapmi+N+Sg+Gen+PxSg3
agi#miel#juohkáseapmi+N+Sg+Gen+PxSg3
e-boasta+Sem/Txt+N+Sg+Gen+PxSg3
+N+Sg+Gen+PxSg3
šlubb'#oai+N+Sg+Gen+PxSg3
šipmár#beal+N+Sg+Gen+PxSg3
šiehtadus#beal+N+Sg+Gen+PxSg3
šiehtadan#beal+N+Sg+Gen+PxSg3
šiehtadallan#beal+N+Sg+Gen+PxSg3
šaddan#beai+N+Sg+Gen+PxSg3
čáze#oai+N+Sg+Gen+PxSg3
čáz'#oai+N+Sg+Gen+PxSg3
čáz#oai+N+Sg+Gen+PxSg3
čáhce#oai+N+Sg+Gen+PxSg3
čuoigan#beai+N+Sg+Gen+PxSg3
čoavjje#vuol+N+Sg+Gen+PxSg3
čoavje#vuol+N+Sg+Gen+PxSg3
čoarvet#beal+N+Sg+Gen+PxSg3
čoarve#beal+N+Sg+Gen+PxSg3
čoarb#beal+N+Sg+Gen+PxSg3
čoalle#geaš+N+Sg+Gen+PxSg3
čižže#oai+N+Sg+Gen+PxSg3
čippeal+N+Sg+Gen+PxSg3
čip#beal+N+Sg+Gen+PxSg3
čiehka#geaš+N+Sg+Gen+PxSg3
čalbmet#beal+N+Sg+Gen+PxSg3
čalbme#geaš+N+Sg+Gen+PxSg3
čal'#oai+N+Sg+Gen+PxSg3
ášše#beal+N+Sg+Gen+PxSg3
áiro#beal+N+Sg+Gen+PxSg3
áide#guor+N+Sg+Gen+PxSg3
áhčče#beal+N+Sg+Gen+PxSg3
áhčče#beal+N+Sg+Gen+PxSg3
áhkku#beal+N+Sg+Gen+PxSg3
áddjá#beal+N+Sg+Gen+PxSg3
vávsse#beal+N+Sg+Gen+PxSg3
várre#geaš+N+Sg+Gen+PxSg3
váre#vuol+N+Sg+Gen+PxSg3
válbor#beai+N+Sg+Gen+PxSg3
váimmo#vuol+N+Sg+Gen+PxSg3
vuostta#beal+N+Sg+Gen+PxSg3
vuostta#geaš+N+Sg+Gen+PxSg3
vuoste#geaš+N+Sg+Gen+PxSg3
vuoste#beal+N+Sg+Gen+PxSg3
vuone#beal+N+Sg+Gen+PxSg3
vuoncá#čoarb#beal+N+Sg+Gen+PxSg3
vuolá#beal+N+Sg+Gen+PxSg3
vuolá#geaš+N+Sg+Gen+PxSg3
vuolle#beal+N+Sg+Gen+PxSg3
vuolle#geaš+N+Sg+Gen+PxSg3
vuoiŋŋadan#beai+N+Sg+Gen+PxSg3
vuohppeal+N+Sg+Gen+PxSg3
vuohppa#beal+N+Sg+Gen+PxSg3
vuoh'#beal+N+Sg+Gen+PxSg3
vulo#beal+N+Sg+Gen+PxSg3
vulo#geaš+N+Sg+Gen+PxSg3
vivva#beal+N+Sg+Gen+PxSg3
vinj'#oai+N+Sg+Gen+PxSg3
vil#beal+N+Sg+Gen+PxSg3
viellja#beal+N+Sg+Gen+PxSg3
vahkko#beai+N+Sg+Gen+PxSg3
ullo#oai+N+Sg+Gen+PxSg3
sátne#geaš+N+Sg+Gen+PxSg3
sárgun#beal+N+Sg+Gen+PxSg3
sámel#oai+N+Sg+Gen+PxSg3
ságastallan#beal+N+Sg+Gen+PxSg3
suorbma#geaš+N+Sg+Gen+PxSg3
suoma+N+Sg+Gen+PxSg3
suhkkes#oai+N+Sg+Gen+PxSg3
stáffo#beal+N+Sg+Gen+PxSg3
spábba#beal+N+Sg+Gen+PxSg3
spile#beal+N+Sg+Gen+PxSg3
lulli+N+Sg+Gen+PxSg3
spiinne#čoarb#beal+N+Sg+Gen+PxSg3
speađđ'#oai+N+Sg+Gen+PxSg3
spaž'#oai+N+Sg+Gen+PxSg3
sotna#beai+N+Sg+Gen+PxSg3
sohka#beal+N+Sg+Gen+PxSg3
soadje#geaš+N+Sg+Gen+PxSg3
snáldo#oai+N+Sg+Gen+PxSg3
snuvr'#oai+N+Sg+Gen+PxSg3
snorre#oai+N+Sg+Gen+PxSg3
snog'#oai+N+Sg+Gen+PxSg3
snarre#oai+N+Sg+Gen+PxSg3
skárre#beal+N+Sg+Gen+PxSg3
skáide#geaš+N+Sg+Gen+PxSg3
skádja#oai+N+Sg+Gen+PxSg3
skuž'#oai+N+Sg+Gen+PxSg3
skuvla#beai+N+Sg+Gen+PxSg3
skuolfe#oai+N+Sg+Gen+PxSg3
sivjjot#beal+N+Sg+Gen+PxSg3
siskka#beal+N+Sg+Gen+PxSg3
mihcamar+N+Sg+Gen+PxSg3
sihkkarvuođa#beal+N+Sg+Gen+PxSg3
siskko#beal+N+Sg+Gen+PxSg3
siessá#beal+N+Sg+Gen+PxSg3
selggo#beal+N+Sg+Gen+PxSg3
selggo#beal+N+Sg+Gen+PxSg3
sekel#beal+N+Sg+Gen+PxSg3
seaŋgga#vuol+N+Sg+Gen+PxSg3
mihcamar+N+Sg+Gen+PxSg3
davvi+N+Sg+Gen+PxSg3
davá#beal+N+Sg+Gen+PxSg3
sealgge#beal+N+Sg+Gen+PxSg3
sealgga#beal+N+Sg+Gen+PxSg3
seainne#beal+N+Sg+Gen+PxSg3
seabe#beal+N+Sg+Gen+PxSg3
rásse#oai+N+Sg+Gen+PxSg3
addin#beai+N+Sg+Gen+PxSg3
agi#beai+N+Sg+Gen+PxSg3
almmustus#beai+N+Sg+Gen+PxSg3
apmil#beal+N+Sg+Gen+PxSg3
asi#beal+N+Sg+Gen+PxSg3
asto#beai+N+Sg+Gen+PxSg3
badje#beal+N+Sg+Gen+PxSg3
bajo#beal+N+Sg+Gen+PxSg3
bajá#beal+N+Sg+Gen+PxSg3
bajá#geaš+N+Sg+Gen+PxSg3
bargan#miel+N+Sg+Gen+PxSg3
bargo#beai+N+Sg+Gen+PxSg3
bargo#miel+N+Sg+Gen+PxSg3
baskkes#oai+N+Sg+Gen+PxSg3
muhkke#gilvin#mášen+N+Sg+Gen+PxSg3
bassaladdan#mášen+N+Sg+Gen+PxSg3
basse#beai+N+Sg+Gen+PxSg3
baste#oai+N+Sg+Gen+PxSg3
bađa#vuol+N+Sg+Gen+PxSg3
beahcet#geaš+N+Sg+Gen+PxSg3
beaive#beal+N+Sg+Gen+PxSg3
beaive#ruoktuG+N+Sg+Gen+PxSg3
beana#gullan#beal+N+Sg+Gen+PxSg3
beassáš#beai+N+Sg+Gen+PxSg3
beatnat#beai+N+Sg+Gen+PxSg3
beavde#guor+N+Sg+Gen+PxSg3
bensen+N+Sg+Gen+PxSg3
biegga#oai+N+Sg+Gen+PxSg3
bieža#vuol+N+Sg+Gen+PxSg3
mášen+N+Sg+Gen+PxSg3
biipo#oai+N+Sg+Gen+PxSg3
birra#beai+N+Sg+Gen+PxSg3
birran#beai+N+Sg+Gen+PxSg3
boagan#oai+N+Sg+Gen+PxSg3
boagan+N+Sg+Gen+PxSg3
boaitto#beal+N+Sg+Gen+PxSg3
davá+N+Sg+Gen+PxSg3
boallo#oai+N+Sg+Gen+PxSg3
duogá+N+Sg+Gen+PxSg3
boarásman#beai+N+Sg+Gen+PxSg3
borran#miel+N+Sg+Gen+PxSg3
buođđo#geaš+N+Sg+Gen+PxSg3
báber+N+Sg+Gen+PxSg3
báljes#oai+N+Sg+Gen+PxSg3
bárde#beai+N+Sg+Gen+PxSg3
fávlla+N+Sg+Gen+PxSg3
bálbma#sotna#beai+N+Sg+Gen+PxSg3
bárdne#beal+N+Sg+Gen+PxSg3
cirggan#geaš+N+Sg+Gen+PxSg3
gátta+N+Sg+Gen+PxSg3
data#mašen+N+Sg+Gen+PxSg3
cihppa#oai+N+Sg+Gen+PxSg3
lulá+N+Sg+Gen+PxSg3
maŋá+N+Sg+Gen+PxSg3
mieđá+N+Sg+Gen+PxSg3
oarjja+N+Sg+Gen+PxSg3
ovdda+N+Sg+Gen+PxSg3
siskka+N+Sg+Gen+PxSg3
váimmo#guovdo+N+Sg+Gen+PxSg3
vuolli+N+Sg+Gen+PxSg3
stuorra#digge+N+Sg+Gen+PxSg3
sáme#digge+N+Sg+Gen+PxSg3
spiovdna+N+Sg+Gen+PxSg3
rámbuvra+N+Sg+Gen+PxSg3
ruksa+N+Sg+Gen+PxSg3
náššon+N+Sg+Gen+PxSg3
nuppi#ruohttas+N+Sg+Gen+PxSg3
nubbi#ruohtas+N+Sg+Gen+PxSg3
nubbi#ovda#olmmoš+N+Sg+Gen+PxSg3
nuppiid#ovda#olbmuid+N+Sg+Gen+PxSg3
nuppi#ovda#olbmo+N+Sg+Gen+PxSg3
nubbi#jođiheaddji+N+Sg+Gen+PxSg3
nuppi#jođiheaddji+N+Sg+Gen+PxSg3
nubbi#giella+N+Sg+Gen+PxSg3
nuppi#giela+N+Sg+Gen+PxSg3
nubbe#ruohtas+N+Sg+Gen+PxSg3
nuppe#ruohttas+N+Sg+Gen+PxSg3
nubbe#ovda#olmmoš+N+Sg+Gen+PxSg3
nuppe#ovda#olbmo+N+Sg+Gen+PxSg3
nubbe#jođiheaddji+N+Sg+Gen+PxSg3
nuppiid#jođiheddjiid+N+Sg+Gen+PxSg3
nuppe#jođiheaddji+N+Sg+Gen+PxSg3
nubbe#giella+N+Sg+Gen+PxSg3
nubbe#giella+N+Sg+Gen+PxSg3
oarjel+N+Sg+Gen+PxSg3
orjješ+N+Sg+Gen+PxSg3
mátta+N+Sg+Gen+PxSg3
eahpe+N+Sg+Gen+PxSg3
árga#beai+N+Sg+Gen+PxSg3
ovdda#beal+N+Sg+Gen+PxSg3
super+N+Sg+Gen+PxSg3
ovtta#luotta+N+Sg+Gen+PxSg3
ovtta#geardde+N+Sg+Gen+PxSg3
olles#áiggi+N+Sg+Gen+PxSg3
guovtti#náli+N+Sg+Gen+PxSg3
njálgga#hái+N+Sg+Gen+PxSg3
čáhce#hái+N+Sg+Gen+PxSg3
bahča#hái+N+Sg+Gen+PxSg3
ovttat#olbmo+N+Sg+Gen+PxSg3
ovtta#mohtor+N+Sg+Gen+PxSg3
golmma#ruovttu+N+Sg+Gen+PxSg3
ovtta#ruovttu+N+Sg+Gen+PxSg3
guovtti#ruovttu+N+Sg+Gen+PxSg3
marmor+N+Sg+Gen+PxSg3
giehta#beal+N+Sg+Gen+PxSg3
boaitto#beal+N+Sg+Gen+PxSg3
boaittu#beal+N+Sg+Gen+PxSg3
juolget#beal+N+Sg+Gen+PxSg3
čalbmet#beal+N+Sg+Gen+PxSg3
maŋá#beal+N+Sg+Gen+PxSg3
oar#juol+N+Sg+Gen+PxSg3
ovda#geaš+N+Sg+Gen+PxSg3
maŋŋe#geaš+N+Sg+Gen+PxSg3
njuolggo+N+Sg+Gen+PxSg3
narko+N+Sg+Gen+PxSg3
anti+N+Sg+Gen+PxSg3
sámi+N+Sg+Gen+PxSg3
norgga+N+Sg+Gen+PxSg3
ruoŧa+N+Sg+Gen+PxSg3
suoma+N+Sg+Gen+PxSg3
duiskka+N+Sg+Gen+PxSg3
dáru+N+Sg+Gen+PxSg3
sáme#giel+N+Sg+Gen+PxSg3
ovda+N+Sg+Gen+PxSg3
meta+N+Sg+Gen+PxSg3
mordva+N+Sg+Gen+PxSg3
psykiatri+N+Sg+Gen+PxSg3
siskka#beal+N+Sg+Gen+PxSg3
siskko#beal+N+Sg+Gen+PxSg3
sosio+N+Sg+Gen+PxSg3
pomor+N+Sg+Gen+PxSg3
learret+N+Sg+Gen+PxSg3
julevu+N+Sg+Gen+PxSg3
beaskká+N+Sg+Gen+PxSg3
dáro#giel+N+Sg+Gen+PxSg3
justis+N+Sg+Gen+PxSg3
julev+N+Sg+Gen+PxSg3
inter+N+Sg+Gen+PxSg3
davá#geaš+N+Sg+Gen+PxSg3
deallon#beal+N+Sg+Gen+PxSg3
dievddu#beal+N+Sg+Gen+PxSg3
dihto#miel+N+Sg+Gen+PxSg3
diibmo#beal+N+Sg+Gen+PxSg3
doares#beal+N+Sg+Gen+PxSg3
duogá#beal+N+Sg+Gen+PxSg3
duogá#beal+N+Sg+Gen+PxSg3
duopmo#beai+N+Sg+Gen+PxSg3
duopmo#sotna#beai+N+Sg+Gen+PxSg3
dusen+N+Sg+Gen+PxSg3
dáhkke#vuol+N+Sg+Gen+PxSg3
eadde#miel+N+Sg+Gen+PxSg3
eadne#beal+N+Sg+Gen+PxSg3
eadne#beal+N+Sg+Gen+PxSg3
eahkes#beai+N+Sg+Gen+PxSg3
eahkes+N+Sg+Gen+PxSg3
eapme#oai+N+Sg+Gen+PxSg3
eatni#beai+N+Sg+Gen+PxSg3
eret#beai+N+Sg+Gen+PxSg3
erkke#beai+N+Sg+Gen+PxSg3
finj'#oai+N+Sg+Gen+PxSg3
fráŋken#mášen+N+Sg+Gen+PxSg3
fáhcca#beal+N+Sg+Gen+PxSg3
fáhccat#beal+N+Sg+Gen+PxSg3
gabb'#oai+N+Sg+Gen+PxSg3
galjes#oai+N+Sg+Gen+PxSg3
galljudan#oai+N+Sg+Gen+PxSg3
gaska#beai+N+Sg+Gen+PxSg3
garr'#oai+N+Sg+Gen+PxSg3
gazza#beal+N+Sg+Gen+PxSg3
geahpes#bohcce#geaš+N+Sg+Gen+PxSg3
geahppa#oai+N+Sg+Gen+PxSg3
geaidno#guor+N+Sg+Gen+PxSg3
geaiggo+N+Sg+Gen+PxSg3
giehpe#vuol+N+Sg+Gen+PxSg3
giehpen#vuol+N+Sg+Gen+PxSg3
giehta#geaš+N+Sg+Gen+PxSg3
giehtah#beal+N+Sg+Gen+PxSg3
giehtah#guhkibu+N+Sg+Gen+PxSg3
giehtah#guhkibu+N+Sg+Gen+PxSg3
giehtat#beal+N+Sg+Gen+PxSg3
giehtat#guhkibu+N+Sg+Gen+PxSg3
giehtat#guhkibu+N+Sg+Gen+PxSg3
giehtat#guhkit+N+Sg+Gen+PxSg3
giellan#oai+N+Sg+Gen+PxSg3
gieđa#vuol+N+Sg+Gen+PxSg3
gilvo#beai+N+Sg+Gen+PxSg3
gintal#beai+N+Sg+Gen+PxSg3
girdin#mášen+N+Sg+Gen+PxSg3
giđa#beal+N+Sg+Gen+PxSg3
girje#oai+N+Sg+Gen+PxSg3
goarrun#mášen+N+Sg+Gen+PxSg3
goaske#beal+N+Sg+Gen+PxSg3
gohpe#oai+N+Sg+Gen+PxSg3
gopmaras#oai+N+Sg+Gen+PxSg3
gordne#oai+N+Sg+Gen+PxSg3
gordnen#mášen+N+Sg+Gen+PxSg3
goržže#oai+N+Sg+Gen+PxSg3
gođđin#mášen+N+Sg+Gen+PxSg3
guoddalan#vuoste#beal+N+Sg+Gen+PxSg3
guoikka#oai+N+Sg+Gen+PxSg3
guolmmá+N+Sg+Gen+PxSg3
guole#oai+N+Sg+Gen+PxSg3
guolgga#beal+N+Sg+Gen+PxSg3
guolle#oai+N+Sg+Gen+PxSg3
gurut#beal+N+Sg+Gen+PxSg3
gádde#guor+N+Sg+Gen+PxSg3
gáhtaša#beai+N+Sg+Gen+PxSg3
gáibbe#vuol+N+Sg+Gen+PxSg3
gárre#geaš+N+Sg+Gen+PxSg3
gátta#beal+N+Sg+Gen+PxSg3
gátto#beal+N+Sg+Gen+PxSg3
gávllo#beal+N+Sg+Gen+PxSg3
gávllu#beal+N+Sg+Gen+PxSg3
headja#beai+N+Sg+Gen+PxSg3
hearrá#beai+N+Sg+Gen+PxSg3
hearrás#beai+N+Sg+Gen+PxSg3
heađe#beai+N+Sg+Gen+PxSg3
hehppel#oai+N+Sg+Gen+PxSg3
háhcešan+N+Sg+Gen+PxSg3
háhcežean+N+Sg+Gen+PxSg3
háhtešan+N+Sg+Gen+PxSg3
háhtežean+N+Sg+Gen+PxSg3
hállemas#beai+N+Sg+Gen+PxSg3
hárát#oai++N+Sg+Gen+PxSg3
ihttá#beai+N+Sg+Gen+PxSg3
ija#beal+N+Sg+Gen+PxSg3
illu#beai+N+Sg+Gen+PxSg3
ipme#beal+N+Sg+Gen+PxSg3
itko#beal+N+Sg+Gen+PxSg3
iđedis#beai+N+Sg+Gen+PxSg3
iđit#beai+N+Sg+Gen+PxSg3
iđedis+N+Sg+Gen+PxSg3
iđđedis#beai+N+Sg+Gen+PxSg3
iđđes#beai+N+Sg+Gen+PxSg3
iđđedis+N+Sg+Gen+PxSg3
iđđes+N+Sg+Gen+PxSg3
jahke#beal+N+Sg+Gen+PxSg3
jallas#oai+N+Sg+Gen+PxSg3
jorbalas#beal+N+Sg+Gen+PxSg3
jozzat#beal+N+Sg+Gen+PxSg3
julgga#beal+N+Sg+Gen+PxSg3
julggiid#geaš+N+Sg+Gen+PxSg3
jumeš#beal+N+Sg+Gen+PxSg3
juohkin#oai+N+Sg+Gen+PxSg3
juolget#beal+N+Sg+Gen+PxSg3
juomet#beal+N+Sg+Gen+PxSg3
juovla#beai+N+Sg+Gen+PxSg3
jágát#beai+N+Sg+Gen+PxSg3
jánovár+N+Sg+Gen+PxSg3
jávkkohat#beal+N+Sg+Gen+PxSg3
karbona#báber+N+Sg+Gen+PxSg3
kopi#mašen+N+Sg+Gen+PxSg3
kultur#beal+N+Sg+Gen+PxSg3
laba#vuol+N+Sg+Gen+PxSg3
lievla#mášen+N+Sg+Gen+PxSg3
lihtte#bassan#mášen+N+Sg+Gen+PxSg3
liidne#oai+N+Sg+Gen+PxSg3
loahppa#geaš+N+Sg+Gen+PxSg3
loahppáš#beai+N+Sg+Gen+PxSg3
loahppáš+N+Sg+Gen+PxSg3
lu#vuol+N+Sg+Gen+PxSg3
lulá#beal+N+Sg+Gen+PxSg3
lulá#geaš+N+Sg+Gen+PxSg3
luodda#geaš+N+Sg+Gen+PxSg3
luodda#guor+N+Sg+Gen+PxSg3
luoikkas#oai+N+Sg+Gen+PxSg3
lávke#oai+N+Sg+Gen+PxSg3
lávvo#beal+N+Sg+Gen+PxSg3
lávže#beal+N+Sg+Gen+PxSg3
maŋá#beal+N+Sg+Gen+PxSg3
maŋŋe#geaš+N+Sg+Gen+PxSg3
maŋŋel#gaska#beai+N+Sg+Gen+PxSg3
maŋŋil#gaska#beai+N+Sg+Gen+PxSg3
maŋŋá#gaska#beai+N+Sg+Gen+PxSg3
meahcce#beal+N+Sg+Gen+PxSg3
mearka#beai+N+Sg+Gen+PxSg3
miela#vuol+N+Sg+Gen+PxSg3
mieđá#beal+N+Sg+Gen+PxSg3
mihca#már#beai+N+Sg+Gen+PxSg3
mihkalmas#beai+N+Sg+Gen+PxSg3
muorr'#oai+N+Sg+Gen+PxSg3
muorra#beal+N+Sg+Gen+PxSg3
muoŧŧá#beal+N+Sg+Gen+PxSg3
máhka#beal+N+Sg+Gen+PxSg3
máhte-beai+N+Sg+Gen+PxSg3
máisa#oai+N+Sg+Gen+PxSg3
máksin#beai+N+Sg+Gen+PxSg3
márjjá#beai+N+Sg+Gen+PxSg3
mátke#geaš+N+Sg+Gen+PxSg3
njálbme#geaš+N+Sg+Gen+PxSg3
mátta#beal+N+Sg+Gen+PxSg3
mátta#geaš+N+Sg+Gen+PxSg3
máŋgga#geavahus+N+Sg+Gen+PxSg3
namma#beai+N+Sg+Gen+PxSg3
nagis#beai+N+Sg+Gen+PxSg3
našunála#beai+N+Sg+Gen+PxSg3
neasken#beal+N+Sg+Gen+PxSg3
niehka#beal+N+Sg+Gen+PxSg3
nieida#beal+N+Sg+Gen+PxSg3
nieida#beal+N+Sg+Gen+PxSg3
niibe#geaš+N+Sg+Gen+PxSg3
nisson#beal+N+Sg+Gen+PxSg3
njavčč'#oai+N+Sg+Gen+PxSg3
njunne#geaš+N+Sg+Gen+PxSg3
njuovčča#geaš+N+Sg+Gen+PxSg3
njárbes#oai+N+Sg+Gen+PxSg3
njálgges#beai+N+Sg+Gen+PxSg3
noađđe#beal+N+Sg+Gen+PxSg3
norgga+N+Sg+Gen+PxSg3
nuortta#beal+N+Sg+Gen+PxSg3
nuortta#geaš+N+Sg+Gen+PxSg3
námm'#oai+N+Sg+Gen+PxSg3
návle#oai+N+Sg+Gen+PxSg3
oalget#beal+N+Sg+Gen+PxSg3
oam#beal+N+Sg+Gen+PxSg3
oam#beal+N+Sg+Gen+PxSg3
oarbme#beal+N+Sg+Gen+PxSg3
oarjja#beal+N+Sg+Gen+PxSg3
oarjja#geaš+N+Sg+Gen+PxSg3
oakse#geaš+N+Sg+Gen+PxSg3
oarpme#beal+N+Sg+Gen+PxSg3
oarpmeal+N+Sg+Gen+PxSg3
oarpmem#beal+N+Sg+Gen+PxSg3
oarpmen#beal+N+Sg+Gen+PxSg3
oasse#beal+N+Sg+Gen+PxSg3
oažže#geaš+N+Sg+Gen+PxSg3
olgeš#beal+N+Sg+Gen+PxSg3
olggo#beal+N+Sg+Gen+PxSg3
olgo#rohpe#geaš+N+Sg+Gen+PxSg3
orjješ#davá#beal+N+Sg+Gen+PxSg3
orjješ#lulá#beal+N+Sg+Gen+PxSg3
otná#beai+N+Sg+Gen+PxSg3
ovda#beal+N+Sg+Gen+PxSg3
ovda#geaš+N+Sg+Gen+PxSg3
ovdal#gaska#beai+N+Sg+Gen+PxSg3
ovdda#beal+N+Sg+Gen+PxSg3
ovddet#beai+N+Sg+Gen+PxSg3
ovttas#bargo#beal+N+Sg+Gen+PxSg3
ođđa#beai+N+Sg+Gen+PxSg3
publikum+N+Sg+Gen+PxSg3
pálbma#sotna#beai+N+Sg+Gen+PxSg3
riegádan#beai+N+Sg+Gen+PxSg3
riekkes#oai+N+Sg+Gen+PxSg3
riepmo#beai+N+Sg+Gen+PxSg3
rihta#beal+N+Sg+Gen+PxSg3
robe#vuol+N+Sg+Gen+PxSg3
rohkos#beai+N+Sg+Gen+PxSg3
rohkos#sotna#beai+N+Sg+Gen+PxSg3
rož'#oai+N+Sg+Gen+PxSg3
ruobb'#oai+N+Sg+Gen+PxSg3
ruosmmes#beai+N+Sg+Gen+PxSg3
ruoŧa+N+Sg+Gen+PxSg3
ráige#oai+N+Sg+Gen+PxSg3
bonju+N+Sg+Gen+PxSg3
finju+N+Sg+Gen+PxSg3
vinju+N+Sg+Gen+PxSg3
boagge+N+Sg+Gen+PxSg3
boahkke+N+Sg+Gen+PxSg3
boaitto+N+Sg+Gen+PxSg3
boaittu+N+Sg+Gen+PxSg3
boastto+N+Sg+Gen+PxSg3
boasttu+N+Sg+Gen+PxSg3
bonju+N+Sg+Gen+PxSg3
botká+N+Sg+Gen+PxSg3
bođu+N+Sg+Gen+PxSg3
ceakko+N+Sg+Gen+PxSg3
dulve+N+Sg+Gen+PxSg3
goike+N+Sg+Gen+PxSg3
gomu+N+Sg+Gen+PxSg3
gávu+N+Sg+Gen+PxSg3
heamse+N+Sg+Gen+PxSg3
jorggo+N+Sg+Gen+PxSg3
jorggu+N+Sg+Gen+PxSg3
liige+N+Sg+Gen+PxSg3
luotkko+N+Sg+Gen+PxSg3
maŋildus+N+Sg+Gen+PxSg3
moju+N+Sg+Gen+PxSg3
molssu+N+Sg+Gen+PxSg3
njagu+N+Sg+Gen+PxSg3
njuogge+N+Sg+Gen+PxSg3
oapme+N+Sg+Gen+PxSg3
ovddaldus+N+Sg+Gen+PxSg3
streaŋga+N+Sg+Gen+PxSg3
stuor+N+Sg+Gen+PxSg3
stuorra+N+Sg+Gen+PxSg3
veaitu+N+Sg+Gen+PxSg3
vealu+N+Sg+Gen+PxSg3
vearro+N+Sg+Gen+PxSg3
čavde+N+Sg+Gen+PxSg3
čuorre+N+Sg+Gen+PxSg3
čuorri+N+Sg+Gen+PxSg3
šlince+N+Sg+Gen+PxSg3
šlinco+N+Sg+Gen+PxSg3
maŋŋe+N+Sg+Gen+PxSg3
a-joavku+Sem/Group+Sem/Hum+N+Sg+Gen+PxSg3
ab#origiidna+Sem/Hum+N+Sg+Gen+PxSg3
abbediija+Sem/Hum+N+Sg+Gen+PxSg3
abiturieanta+Sem/Hum+N+Sg+Gen+PxSg3
abohtta+Sem/Hum+N+Sg+Gen+PxSg3
abonneanta+Sem/Hum+N+Sg+Gen+PxSg3
aboriginála+Sem/Hum+N+Sg+Gen+PxSg3
abskissa+Sem/Hum+N+Sg+Gen+PxSg3
abstineansa#symptoma+N+Sg+Gen+PxSg3
addalan#vuoigatvuohta+N+Sg+Gen+PxSg3
addi+Sem/Hum+N+Sg+Gen+PxSg3
addin#beaivi+Sem/Time+N+Sg+Gen+PxSg3
addin#áigi+Sem/Time+N+Sg+Gen+PxSg3
addin+N+Sg+Gen+PxSg3
addámuš+N+Sg+Gen+PxSg3
adjunkta+Sem/Hum+N+Sg+Gen+PxSg3
administrašuvdna+Sem/Org+Sem/Plc+N+Sg+Gen+PxSg3
admirála+Sem/Hum+N+Sg+Gen+PxSg3
adni+Sem/Hum+N+Sg+Gen+PxSg3
adnon#bierggas#gávpi+Sem/Org+Sem/Plc+N+Sg+Gen+PxSg3
adoptiiva#mánná+Sem/Hum+N+Sg+Gen+PxSg3
adoptiiva#váhnen+Sem/Hum+N+Sg+Gen+PxSg3
aduseren+N+Sg+Gen+PxSg3
adveanta+N+Sg+Gen+PxSg3
advokáhta#fiskála+Sem/Hum+N+Sg+Gen+PxSg3
advokáhta+Sem/Hum+N+Sg+Gen+PxSg3
advokáhta+Sem/Hum+N+Sg+Gen+PxSg3
afrihkálaš+Sem/Hum+N+Sg+Gen+PxSg3
ageanta+Sem/Hum+N+Sg+Gen+PxSg3
agi#beai#láibi+N+Sg+Gen+PxSg3
agi#beai#muitu+N+Sg+Gen+PxSg3
agi#beai#suola+Sem/Hum+N+Sg+Gen+PxSg3
agi#beai#vašši+N+Sg+Gen+PxSg3
agi#vulošvuohta+N+Sg+Gen+PxSg3
agitáhtor+Sem/Hum+N+Sg+Gen+PxSg3
agoarta#váldi+Sem/Hum+N+Sg+Gen+PxSg3
agronoma+Sem/Hum+N+Sg+Gen+PxSg3
agrára#partiija+Sem/Org+N+Sg+Gen+PxSg3
agurka+N+Sg+Gen+PxSg3
agálašvuohta+N+Sg+Gen+PxSg3
ahke#joavku+Sem/Group+Sem/Hum+N+Sg+Gen+PxSg3
ahke#luohkká+Sem/Group+Sem/Hum+N+Sg+Gen+PxSg3
ahke#molsun+N+Sg+Gen+PxSg3
ahke#muddu+Sem/Time+N+Sg+Gen+PxSg3
ahke#olmmoš+Sem/Hum+N+Sg+Gen+PxSg3
ahki+N+Sg+Gen+PxSg3
ahkitvuohta+N+Sg+Gen+PxSg3
aiddolašvuohta+N+Sg+Gen+PxSg3
ainolaš+Sem/Hum+N+Sg+Gen+PxSg3
ainu+Sem/Hum+N+Sg+Gen+PxSg3
aje#rásse#šaddu+N+Sg+Gen+PxSg3
aje#rássi+N+Sg+Gen+PxSg3
akademihkar+Sem/Hum+N+Sg+Gen+PxSg3
akademiija+Sem/Group+Sem/Hum+N+Sg+Gen+PxSg3
akleija+N+Sg+Gen+PxSg3
aktahat#olmmoš+Sem/Hum+N+Sg+Gen+PxSg3
aktavuohta+N+Sg+Gen+PxSg3
aktevra+Sem/Hum+N+Sg+Gen+PxSg3
aktivista+Sem/Hum+N+Sg+Gen+PxSg3
akto#bargi+Sem/Hum+N+Sg+Gen+PxSg3
akto#ealit+Sem/Hum+Sem/Ani+N+Sg+Gen+PxSg3
akto#lávlun+N+Sg+Gen+PxSg3
akto#ráđđejeaddji+Sem/Ani+N+Sg+Gen+PxSg3
akto#ráđđen#dilálašvuohta+N+Sg+Gen+PxSg3
akto#ráđđen#guovlu+Sem/Plc+N+Sg+Gen+PxSg3
akto#váhnen+Sem/Hum+N+Sg+Gen+PxSg3
aktevra+Sem/Hum+N+Sg+Gen+PxSg3
aktovuohta+N+Sg+Gen+PxSg3
aktovuoigat#vuohta+N+Sg+Gen+PxSg3
aktuáhtor+Sem/Hum+N+Sg+Gen+PxSg3
akšunista+Sem/Hum+N+Sg+Gen+PxSg3
ala#bahkkejeaddji+Sem/Hum+N+Sg+Gen+PxSg3
ala#fievrrideapmi+N+Sg+Gen+PxSg3
ala#guoddi+Sem/Hum+N+Sg+Gen+PxSg3
ala#guoddin#eise#váldi+Sem/Org+N+Sg+Gen+PxSg3
ala#sveisen+N+Sg+Gen+PxSg3
ala#vuoddji+Sem/Hum+N+Sg+Gen+PxSg3
ala#vuodjin+N+Sg+Gen+PxSg3
albatrossa+Sem/Ani+N+Sg+Gen+PxSg3
albbas+Sem/Ani+N+Sg+Gen+PxSg3
albma#buktin+N+Sg+Gen+PxSg3
albma#olmmoš+Sem/Hum+N+Sg+Gen+PxSg3
albma#ropmi+Sem/Hum+N+Sg+Gen+PxSg3
albma#suoigi+Sem/Hum+N+Sg+Gen+PxSg3
albme#ravda+N+Sg+Gen+PxSg3
albmiG+N+Sg+Gen+PxSg3
albmáhuoš+Sem/Hum+N+Sg+Gen+PxSg3
albmái#mannan+N+Sg+Gen+PxSg3
albmáš+Sem/Hum+N+Sg+Gen+PxSg3
albumpa+N+Sg+Gen+PxSg3
albumpá+N+Sg+Gen+PxSg3
aldna+N+Sg+Gen+PxSg3
aleksandrialaš+Sem/Hum+N+Sg+Gen+PxSg3
algŋa+N+Sg+Gen+PxSg3
alidus+N+Sg+Gen+PxSg3
alimat+N+Sg+Gen+PxSg3
alimus#duopmo#stuollu+N+Sg+Gen+PxSg3
alimus#fákta+Sem/Hum+N+Sg+Gen+PxSg3
alimus#riekti+Sem/Org+Sem/Plc+N+Sg+Gen+PxSg3
alit#biello#rássi+N+Sg+Gen+PxSg3
alit#bossu+Sem/Ani+N+Sg+Gen+PxSg3
alit#cearke#šaddu+N+Sg+Gen+PxSg3
alit#cearki+N+Sg+Gen+PxSg3
alit#deappu+N+Sg+Gen+PxSg3
alit#diehppe#rássi+N+Sg+Gen+PxSg3
alit#dohpi+N+Sg+Gen+PxSg3
alit#fivli+N+Sg+Gen+PxSg3
alit#geardi+Sem/Group+Sem/Hum+N+Sg+Gen+PxSg3
alit#jeađjá+N+Sg+Gen+PxSg3
alit#kreakta+N+Sg+Gen+PxSg3
alit#narti+N+Sg+Gen+PxSg3
alit#násti+N+Sg+Gen+PxSg3
alit#oai#gaccet+Sem/Ani+N+Sg+Gen+PxSg3
alit#reahtta+N+Sg+Gen+PxSg3
alit#rássi+N+Sg+Gen+PxSg3
alit#skálžu+N+Sg+Gen+PxSg3
alit#suoidni+N+Sg+Gen+PxSg3
alit#vuodja#lasta+N+Sg+Gen+PxSg3
alit#vuorččis+Sem/Ani+N+Sg+Gen+PxSg3
alitvuohta+N+Sg+Gen+PxSg3
alkohola+N+Sg+Gen+PxSg3
alkoholihkar+Sem/Hum+N+Sg+Gen+PxSg3
alkoholista+Sem/Hum+N+Sg+Gen+PxSg3
alkohovla+N+Sg+Gen+PxSg3
alla#bassi+Sem/Time+N+Sg+Gen+PxSg3
alla#deaddu+N+Sg+Gen+PxSg3
alla#gohcci+Sem/Hum+N+Sg+Gen+PxSg3
alla#mielalašvuohta+N+Sg+Gen+PxSg3
alla#oahpahat+Sem/Org+N+Sg+Gen+PxSg3
alla#olmmoš+Sem/Hum+N+Sg+Gen+PxSg3
alla#riekti+Sem/Org+Sem/Plc+N+Sg+Gen+PxSg3
alla#seahtu+Sem/Group+Sem/Hum+N+Sg+Gen+PxSg3
alla#skuvla#oahppi+Sem/Hum+N+Sg+Gen+PxSg3
alla#skuvla+Sem/Org+Build+N+Sg+Gen+PxSg3
alla#áigi+Sem/Time+N+Sg+Gen+PxSg3
alla#čoarvi+Sem/Ani+N+Sg+Gen+PxSg3
allatvuohta+N+Sg+Gen+PxSg3
allatvuođa#dilálašvuohta+N+Sg+Gen+PxSg3
allavuođa#riekti+Sem/Org+Sem/Plc+N+Sg+Gen+PxSg3
allergiijalaš+Sem/Hum+N+Sg+Gen+PxSg3
allierta+Sem/Hum+N+Sg+Gen+PxSg3
allodat#njuiken+N+Sg+Gen+PxSg3
allodat#njuikun+N+Sg+Gen+PxSg3
allodat#stuorideapmi+N+Sg+Gen+PxSg3
almennet#vuoigatvuohta+N+Sg+Gen+PxSg3
almennet#vuovdi+Sem/Plc+N+Sg+Gen+PxSg3
almennet+Sem/Plc+N+Sg+Gen+PxSg3
almmaš+Sem/Hum+N+Sg+Gen+PxSg3
almmi#fierca+Sem/Ani+N+Sg+Gen+PxSg3
almmi#gáhppálat+Sem/Ani+N+Sg+Gen+PxSg3
almmi#ravda+N+Sg+Gen+PxSg3
almmi#riika+N+Sg+Gen+PxSg3
almmi#veahkaG+N+Sg+Gen+PxSg3
almmi#vierca+Sem/Ani+N+Sg+Gen+PxSg3
almmi#čuolda+N+Sg+Gen+PxSg3
almmolašvuohta+N+Sg+Gen+PxSg3
almmos#organisašuvdna+Sem/Org+N+Sg+Gen+PxSg3
almmustus#beaivi+Sem/Time+N+Sg+Gen+PxSg3
almmusvuohta+N+Sg+Gen+PxSg3
almmái#olmmoš+Sem/Hum+N+Sg+Gen+PxSg3
almmái+Sem/Hum+N+Sg+Gen+PxSg3
almmáivuohta+N+Sg+Gen+PxSg3
aloe+N+Sg+Gen+PxSg3
alsike#luovvar+N+Sg+Gen+PxSg3
altaialaš+Sem/Hum+N+Sg+Gen+PxSg3
alán#gohpi+N+Sg+Gen+PxSg3
aláš#bađve#rássi+N+Sg+Gen+PxSg3
aláš#gohcet+N+Sg+Gen+PxSg3
aláš#hái#suoidni+N+Sg+Gen+PxSg3
aláš#rássi+N+Sg+Gen+PxSg3
aláš#sinut+N+Sg+Gen+PxSg3
aláš#suoidni+N+Sg+Gen+PxSg3
amaleklaš+Sem/Hum+N+Sg+Gen+PxSg3
amanueansa+Sem/Hum+N+Sg+Gen+PxSg3
amaryllis+N+Sg+Gen+PxSg3
amatevra+Sem/Hum+N+Sg+Gen+PxSg3
ambassadevra+Sem/Hum+N+Sg+Gen+PxSg3
ambassáda+Sem/Org+Build+N+Sg+Gen+PxSg3
amerihkálaš+Sem/Hum+N+Sg+Gen+PxSg3
amirála#beaive#loddi+Sem/Ani+N+Sg+Gen+PxSg3
ammonlaš+Sem/Hum+N+Sg+Gen+PxSg3
ampera+N+Sg+Gen+PxSg3
ampulla+N+Sg+Gen+PxSg3
analfabehta+Sem/Hum+N+Sg+Gen+PxSg3
anamlaš+Sem/Hum+N+Sg+Gen+PxSg3
ananas+N+Sg+Gen+PxSg3
anašan#guoibmi+Sem/Hum+N+Sg+Gen+PxSg3
anašeapmi+N+Sg+Gen+PxSg3
androgena+Sem/Hum+N+Sg+Gen+PxSg3
anemone+N+Sg+Gen+PxSg3
anestesiija#ossodat+Sem/Org+Sem/Plc+N+Sg+Gen+PxSg3
anglo#amerihkálaš+Sem/Hum+N+Sg+Gen+PxSg3
aniheapmi+N+Sg+Gen+PxSg3
anis#rássi+N+Sg+Gen+PxSg3
anolašvuohta+N+Sg+Gen+PxSg3
anti#imperialisma+N+Sg+Gen+PxSg3
anti#kristus+Sem/Hum+N+Sg+Gen+PxSg3
antihkka+N+Sg+Gen+PxSg3
antikvára+Sem/Hum+N+Sg+Gen+PxSg3
antiokialaš+Sem/Hum+N+Sg+Gen+PxSg3
antropologa+Sem/Hum+N+Sg+Gen+PxSg3
antroposofa+Sem/Hum+N+Sg+Gen+PxSg3
anár#sápmelaš+Sem/Hum+N+Sg+Gen+PxSg3
anár#sápmiG+N+Sg+Gen+PxSg3
anáraš+Sem/Hum+N+Sg+Gen+PxSg3
apoastal+Sem/Hum+N+Sg+Gen+PxSg3
apollo#beaive#loddi+Sem/Ani+N+Sg+Gen+PxSg3
apostal+Sem/Hum+N+Sg+Gen+PxSg3
apoteahkka+Sem/Org+N+Sg+Gen+PxSg3
apoteaika+Sem/Org+N+Sg+Gen+PxSg3
apotehka+Sem/Org+N+Sg+Gen+PxSg3
apotehkár+Sem/Hum+N+Sg+Gen+PxSg3
apoteika#vuoigatvuohta+N+Sg+Gen+PxSg3
apoteika+Sem/Org+N+Sg+Gen+PxSg3
appealla#duopmo#stuollu+Sem/Org+N+Sg+Gen+PxSg3
appelsiidna+N+Sg+Gen+PxSg3
aprikosa+N+Sg+Gen+PxSg3
apteaika+Sem/Org+N+Sg+Gen+PxSg3
apteika+Sem/Org+N+Sg+Gen+PxSg3
arahat+Sem/Hum+Sem/Ani+N+Sg+Gen+PxSg3
aramealaš+Sem/Hum+N+Sg+Gen+PxSg3
arava#visti+Build+N+Sg+Gen+PxSg3
areála#geavaheapmi+N+Sg+Gen+PxSg3
areála#hutkan+N+Sg+Gen+PxSg3
areála#hálddašeapmi+N+Sg+Gen+PxSg3
areála+Sem/Plc+N+Sg+Gen+PxSg3
netto#areála+Sem/Plc+N+Sg+Gen+PxSg3
arimatealaš+Sem/Hum+N+Sg+Gen+PxSg3
aristokráhta+Sem/Hum+N+Sg+Gen+PxSg3
arkeologa+Sem/Hum+N+Sg+Gen+PxSg3
arkiiva#doalli+Sem/Hum+N+Sg+Gen+PxSg3
arkiiva#hoavda+Sem/Hum+N+Sg+Gen+PxSg3
arkiiva+Sem/Org+Sem/Plc+N+Sg+Gen+PxSg3
arkilaš+Sem/Hum+N+Sg+Gen+PxSg3
arkiteakta+Sem/Hum+N+Sg+Gen+PxSg3
armea+Sem/Org+N+Sg+Gen+PxSg3
arméa+Sem/Org+N+Sg+Gen+PxSg3
arologa+Sem/Hum+N+Sg+Gen+PxSg3
artilleriija+Sem/Org+N+Sg+Gen+PxSg3
artillerista+Sem/Hum+N+Sg+Gen+PxSg3
artista+Sem/Hum+N+Sg+Gen+PxSg3
arve#dálki+Sem/Wthr+N+Sg+Gen+PxSg3
arve#dávge#luossa+Sem/Ani+N+Sg+Gen+PxSg3
arve#vuovdi+Sem/Plc+N+Sg+Gen+PxSg3
arve#šoaláhat+Sem/Wthr+N+Sg+Gen+PxSg3
arvi+Sem/Wthr+N+Sg+Gen+PxSg3
arvvosmuhttin+N+Sg+Gen+PxSg3
arába+Sem/Hum+N+Sg+Gen+PxSg3
arábalaš+Sem/Hum+N+Sg+Gen+PxSg3
asehašvuohta+N+Sg+Gen+PxSg3
asehisvuohta+N+Sg+Gen+PxSg3
asfálta#bidjan+N+Sg+Gen+PxSg3
aske#beana+Sem/Ani+N+Sg+Gen+PxSg3
aski+N+Sg+Gen+PxSg3
askkádat+Sem/Plc+N+Sg+Gen+PxSg3
aspiránta+Sem/Hum+N+Sg+Gen+PxSg3
aspárggos#šaddu+N+Sg+Gen+PxSg3
aspárggus#báhpu+N+Sg+Gen+PxSg3
assi#goavdi+N+Sg+Gen+PxSg3
assisteanta+Sem/Hum+N+Sg+Gen+PxSg3
asto#beaivi+Sem/Time+N+Sg+Gen+PxSg3
asto#guolásteapmi+N+Sg+Gen+PxSg3
asto#áige#klubba+Sem/Hum+Sem/Group+N+Sg+Gen+PxSg3
asto#áigge#bivdi+Sem/Hum+N+Sg+Gen+PxSg3
asto#áigge#kantuvra+Sem/Plc+N+Sg+Gen+PxSg3
asto#áigge#opmodat+Build+N+Sg+Gen+PxSg3
asto#áiggi#bivdi+Sem/Hum+N+Sg+Gen+PxSg3
asto#áigiG+N+Sg+Gen+PxSg3
astrologa+Sem/Hum+N+Sg+Gen+PxSg3
astronoma+Sem/Hum+N+Sg+Gen+PxSg3
astronávta+Sem/Hum+N+Sg+Gen+PxSg3
asttu#áigiG+N+Sg+Gen+PxSg3
asttuhisvuohta+N+Sg+Gen+PxSg3
asttáhat#čoarvi+Sem/Ani+N+Sg+Gen+PxSg3
astu+Sem/Time+N+Sg+Gen+PxSg3
asyla+N+Sg+Gen+PxSg3
asymptohtta+N+Sg+Gen+PxSg3
atayal+Sem/Hum+N+Sg+Gen+PxSg3
ateista+Sem/Hum+N+Sg+Gen+PxSg3
atenalaš+Sem/Hum+N+Sg+Gen+PxSg3
atlántta#fivllit+Sem/Ani+N+Sg+Gen+PxSg3
atlántta#uvlo#rássi+N+Sg+Gen+PxSg3
atnin+N+Sg+Gen+PxSg3
atnu#areála+Sem/Plc+N+Sg+Gen+PxSg3
atnu+N+Sg+Gen+PxSg3
atnámuš+N+Sg+Gen+PxSg3
atta#báŋku+Sem/Org+N+Sg+Gen+PxSg3
auberšiidna+N+Sg+Gen+PxSg3
autokratiija+Sem/Group+Sem/Hum+N+Sg+Gen+PxSg3
automatiseren+N+Sg+Gen+PxSg3
autonomiija+Sem/Org+N+Sg+Gen+PxSg3
autoritehta+Sem/Hum+N+Sg+Gen+PxSg3
autárka+Sem/Hum+N+Sg+Gen+PxSg3
aviisa#olmmoš+Sem/Hum+N+Sg+Gen+PxSg3
aviisa#olmmái+Sem/Hum+N+Sg+Gen+PxSg3
aviisa+Sem/Org+Sem/Txt+N+Sg+Gen+PxSg3
avokádo+N+Sg+Gen+PxSg3
ađa+N+Sg+Gen+PxSg3
aššurlaš+Sem/Hum+N+Sg+Gen+PxSg3
bachelor+Sem/Hum+N+Sg+Gen+PxSg3
badje#boazu+Sem/Ani+N+Sg+Gen+PxSg3
badje#bárdni+Sem/Hum+N+Sg+Gen+PxSg3
badje#báza#hálden+N+Sg+Gen+PxSg3
badje#dállu+Build+N+Sg+Gen+PxSg3
badje#eana+Sem/Plc+N+Sg+Gen+PxSg3
badje#goahti+Build+N+Sg+Gen+PxSg3
badje#gánda+Sem/Hum+N+Sg+Gen+PxSg3
badje#luohkká+Sem/Group+Sem/Hum+N+Sg+Gen+PxSg3
badje#mánná+Sem/Hum+N+Sg+Gen+PxSg3
badje#nieida+Sem/Hum+N+Sg+Gen+PxSg3
badje#nisu+Sem/Hum+N+Sg+Gen+PxSg3
badje#olmmoš+Sem/Hum+N+Sg+Gen+PxSg3
badje#olmmái+Sem/Hum+N+Sg+Gen+PxSg3
badje#rádji+N+Sg+Gen+PxSg3
badje#seršánta+Sem/Hum+N+Sg+Gen+PxSg3
badje#siida+Sem/Org+Sem/Plc+N+Sg+Gen+PxSg3
girko#siida+Sem/Org+Sem/Plc+N+Sg+Gen+PxSg3
badje#sápmelaš+Sem/Hum+N+Sg+Gen+PxSg3
badje#sápmiG+N+Sg+Gen+PxSg3
badje#verdde+Sem/Hum+N+Sg+Gen+PxSg3
badje#viessu+Build+N+Sg+Gen+PxSg3
badje#vuoibmi+N+Sg+Gen+PxSg3
badjel#eksponeren+N+Sg+Gen+PxSg3
badjel#fápmu+N+Sg+Gen+PxSg3
badjel#geahčahas+N+Sg+Gen+PxSg3
badjel#geahččanvuohta+N+Sg+Gen+PxSg3
badjel#geavaheapmi+N+Sg+Gen+PxSg3
badjel#manahat+N+Sg+Gen+PxSg3
badjel#mannan+N+Sg+Gen+PxSg3
badjel#meare#buvttadeapmi+N+Sg+Gen+PxSg3
badjel#mudden+N+Sg+Gen+PxSg3
badjel#oahppan+N+Sg+Gen+PxSg3
badjel#vuoddji+Sem/Hum+N+Sg+Gen+PxSg3
badjel#vuodjin+N+Sg+Gen+PxSg3
badjel#áigi+Sem/Time+N+Sg+Gen+PxSg3
badjel#šávahat+N+Sg+Gen+PxSg3
badjelii#geahččan+N+Sg+Gen+PxSg3
badjelii#geahčči+Sem/Hum+N+Sg+Gen+PxSg3
badji+Sem/Plc+N+Sg+Gen+PxSg3
badjin#olmmoš+Sem/Hum+N+Sg+Gen+PxSg3
badjosat+N+Sg+Gen+PxSg3
badjáneapmi+N+Sg+Gen+PxSg3
badni+Sem/Hum+N+Sg+Gen+PxSg3
bagadallan#veahkki+Sem/Hum+N+Sg+Gen+PxSg3
bagadallan+N+Sg+Gen+PxSg3
bagadalli+Sem/Hum+N+Sg+Gen+PxSg3
bagadan#váldi+Sem/Org+N+Sg+Gen+PxSg3
bagadeaddji+Sem/Hum+N+Sg+Gen+PxSg3
bagadeapmi+N+Sg+Gen+PxSg3
baggi+Sem/Hum+Sem/Ani+N+Sg+Gen+PxSg3
bahkadas#doavttir+Sem/Hum+N+Sg+Gen+PxSg3
bahkadas#gieđahallan+N+Sg+Gen+PxSg3
bahkkavuohta+N+Sg+Gen+PxSg3
bahkken+N+Sg+Gen+PxSg3
bahta#boskkan+Sem/Ani+N+Sg+Gen+PxSg3
bahta#geassi+Sem/Hum+Sem/Ani+N+Sg+Gen+PxSg3
bahta#sihkku+Sem/Hum+N+Sg+Gen+PxSg3
bahá#dahkki+Sem/Hum+N+Sg+Gen+PxSg3
bahá#riehpu+Sem/Hum+N+Sg+Gen+PxSg3
bahágas+Sem/Hum+N+Sg+Gen+PxSg3
bahákas+Sem/Hum+N+Sg+Gen+PxSg3
bahálaš+Sem/Hum+N+Sg+Gen+PxSg3
bahávuohta+N+Sg+Gen+PxSg3
baháš+Sem/Hum+N+Sg+Gen+PxSg3
bahážat+N+Sg+Gen+PxSg3
bahčavuohta+N+Sg+Gen+PxSg3
bahčámuš+N+Sg+Gen+PxSg3
bahčče#gussa+Sem/Ani+N+Sg+Gen+PxSg3
bahčči+Sem/Hum+N+Sg+Gen+PxSg3
baika#čivga+Sem/Hum+N+Sg+Gen+PxSg3
bajil#geahčči+Sem/Hum+N+Sg+Gen+PxSg3
bajil#geahčču+N+Sg+Gen+PxSg3
bajildas#lohkki+Sem/Hum+N+Sg+Gen+PxSg3
bajildeapmi+N+Sg+Gen+PxSg3
bajimuš#báhppa+Sem/Hum+N+Sg+Gen+PxSg3
bajimuš#kommandevra+Sem/Hum+N+Sg+Gen+PxSg3
bajit#báhppa+Sem/Hum+N+Sg+Gen+PxSg3
bajit#forminttár+Sem/Hum+N+Sg+Gen+PxSg3
bajit#hearrávuohta+N+Sg+Gen+PxSg3
bajit#árvvoštan#riekti+Sem/Org+Sem/Plc+N+Sg+Gen+PxSg3
bajon+Sem/Hum+N+Sg+Gen+PxSg3
bajádas+N+Sg+Gen+PxSg3
bajádus+N+Sg+Gen+PxSg3
baján#boska+N+Sg+Gen+PxSg3
baján#dihkki+Sem/Ani+N+Sg+Gen+PxSg3
baján#dálki+Sem/Wthr+N+Sg+Gen+PxSg3
baján#gobbá+Sem/Ani+N+Sg+Gen+PxSg3
baján#gotka+Sem/Ani+N+Sg+Gen+PxSg3
baján+Sem/Wthr+N+Sg+Gen+PxSg3
bajás#badjáneapmi+N+Sg+Gen+PxSg3
bajás#doalahus+N+Sg+Gen+PxSg3
bajás#doallu+N+Sg+Gen+PxSg3
bajás#duvdin+N+Sg+Gen+PxSg3
bajás#geassin+N+Sg+Gen+PxSg3
bajás#manni+Sem/Ani+N+Sg+Gen+PxSg3
bajás#váldin+N+Sg+Gen+PxSg3
bajás#šaddan#ossodat+Sem/Org+Sem/Plc+N+Sg+Gen+PxSg3
bajás#šaddan#stivra+Sem/Org+N+Sg+Gen+PxSg3
bajás#šaddan+N+Sg+Gen+PxSg3
bajás#čuožžileapmi+N+Sg+Gen+PxSg3
bakku+Sem/Ani+N+Sg+Gen+PxSg3
bakteriologa+Sem/Ani+N+Sg+Gen+PxSg3
balaheapmi+N+Sg+Gen+PxSg3
balahkesvuohta+N+Sg+Gen+PxSg3
balansa+N+Sg+Gen+PxSg3
balddonas+Sem/Hum+N+Sg+Gen+PxSg3
baleahtta+Sem/Org+N+Sg+Gen+PxSg3
balkána#gaccet+Sem/Ani+N+Sg+Gen+PxSg3
balleahtta#dánsu+Sem/Hum+N+Sg+Gen+PxSg3
balsa#jeaggi+Sem/Plc+N+Sg+Gen+PxSg3
balsam#bohppel+N+Sg+Gen+PxSg3
balva#dálkiG+N+Sg+Gen+PxSg3
balva#johtin+N+Sg+Gen+PxSg3
balvvádat+Sem/Wthr+N+Sg+Gen+PxSg3
balánsa+N+Sg+Gen+PxSg3
bankiira+Sem/Hum+N+Sg+Gen+PxSg3
banána+N+Sg+Gen+PxSg3
barbára+Sem/Hum+N+Sg+Gen+PxSg3
bardu+N+Sg+Gen+PxSg3
barfe#beana+Sem/Ani+N+Sg+Gen+PxSg3
bargan#miella+N+Sg+Gen+PxSg3
bargan#áigi+N+Sg+Gen+PxSg3
barggahan#ruhta+N+Sg+Gen+PxSg3
barggaheaddji+Sem/Hum+N+Sg+Gen+PxSg3
barggaheapmi+N+Sg+Gen+PxSg3
barggolašvuohta+N+Sg+Gen+PxSg3
barggolašvuođa#skuvlen+N+Sg+Gen+PxSg3
bargguhisvuohta+N+Sg+Gen+PxSg3
bargguid#juogadeapmi+N+Sg+Gen+PxSg3
barggus#eret#orrun#áigiG+N+Sg+Gen+PxSg3
bargi+Sem/Hum+N+Sg+Gen+PxSg3
bargiid#bellodat+Sem/Org+N+Sg+Gen+PxSg3
bargiid#hoavda+Sem/Hum+N+Sg+Gen+PxSg3
bargiid#kantuvra+Sem/Plc+N+Sg+Gen+PxSg3
bargiid#latnja+Sem/Plc+N+Sg+Gen+PxSg3
bargiid#luohkká+N+Sg+Gen+PxSg3
bargiid#oaivadeaddji+Sem/Hum+N+Sg+Gen+PxSg3
bargiid#organisašuvdna+Sem/Org+N+Sg+Gen+PxSg3
bargiid#ossodat+Sem/Org+N+Sg+Gen+PxSg3
bargiid#seahtu+Sem/Group+Sem/Hum+N+Sg+Gen+PxSg3
bargiid#suodjalus+Sem/Org+N+Sg+Gen+PxSg3
bargiid#veahka+Sem/Hum+Sem/Group+N+Sg+Gen+PxSg3
bargin#máhcaheapmi+N+Sg+Gen+PxSg3
bargo#addi+Sem/Hum+N+Sg+Gen+PxSg3
bargo#addi+Sem/Hum+N+Sg+Gen+PxSg3
bargo#ahki+N+Sg+Gen+PxSg3
bargo#almmuheaddji+Sem/Hum+N+Sg+Gen+PxSg3
bargo#almmái+Sem/Hum+N+Sg+Gen+PxSg3
bargo#beaivi+Sem/Time+N+Sg+Gen+PxSg3
bargo#biras#lávde#goddi+Sem/Org+N+Sg+Gen+PxSg3
bargo#borran+N+Sg+Gen+PxSg3
bargo#báiki+Sem/Plc+N+Sg+Gen+PxSg3
bargo#dearvvašvuohta+N+Sg+Gen+PxSg3
bargo#dearvvašvuođa#doavttir+Sem/Hum+N+Sg+Gen+PxSg3
bargo#departemeanta+Sem/Org+Sem/Plc+N+Sg+Gen+PxSg3
bargo#dorvvolašvuohta+N+Sg+Gen+PxSg3
bargo#eallin+N+Sg+Gen+PxSg3
bargo#eise#váldi+Sem/Org+N+Sg+Gen+PxSg3
bargo#eisse#váldi+Sem/Org+N+Sg+Gen+PxSg3
bargo#fápmo#doaimmahat+Sem/Org+Sem/Plc+N+Sg+Gen+PxSg3
bargo#fápmo#eise#váldi+Sem/Org+N+Sg+Gen+PxSg3
bargo#fápmo#eisse#váldi+Sem/Org+N+Sg+Gen+PxSg3
bargo#fápmu+N+Sg+Gen+PxSg3
bargo#geahččaleapmi+N+Sg+Gen+PxSg3
bargo#goddi+Sem/Org+N+Sg+Gen+PxSg3
bargo#guoibmi+Sem/Hum+N+Sg+Gen+PxSg3
bargo#hoavda+Sem/Hum+N+Sg+Gen+PxSg3
bargo#hárjehallan+N+Sg+Gen+PxSg3
bargo#hárjáneapmi+N+Sg+Gen+PxSg3
bargo#iskkadallan+N+Sg+Gen+PxSg3
bargo#joavku+Sem/Org+Sem/Group+N+Sg+Gen+PxSg3
bargo#juogadeapmi+N+Sg+Gen+PxSg3
bargo#kantuvra+Sem/Plc+N+Sg+Gen+PxSg3
bargo#latnja+Sem/Plc+N+Sg+Gen+PxSg3
bargo#leaira+Sem/Plc+N+Sg+Gen+PxSg3
bargo#leaktu+N+Sg+Gen+PxSg3
bargo#lávde#goddi+Sem/Org+N+Sg+Gen+PxSg3
bargo#miella+N+Sg+Gen+PxSg3
bargo#ministtar+Sem/Hum+N+Sg+Gen+PxSg3
bargo#márkanat+N+Sg+Gen+PxSg3
bargo#nákca+N+Sg+Gen+PxSg3
bargo#oktavuohta+N+Sg+Gen+PxSg3
bargo#olmmái+Sem/Hum+N+Sg+Gen+PxSg3
bargo#organisašuvdna+Sem/Org+N+Sg+Gen+PxSg3
bargo#sadji+Sem/Plc+N+Sg+Gen+PxSg3
bargo#servodat+Sem/Org+N+Sg+Gen+PxSg3
bargo#servvodat+Sem/Org+N+Sg+Gen+PxSg3
bargo#skibir+Sem/Hum+N+Sg+Gen+PxSg3
duhkoraddan#skibir+Sem/Hum+N+Sg+Gen+PxSg3
bargo#skihpár+Sem/Hum+N+Sg+Gen+PxSg3
bargo#suodjalus+Sem/Org+N+Sg+Gen+PxSg3
bargo#ustit+Sem/Hum+N+Sg+Gen+PxSg3
bargo#veahka#hoavda+Sem/Hum+N+Sg+Gen+PxSg3
bargo#veahka+Sem/Hum+Sem/Group+N+Sg+Gen+PxSg3
bargo#vejolašvuohta+N+Sg+Gen+PxSg3
bargo#áigi+Sem/Time+N+Sg+Gen+PxSg3
bargo#árvvoštallan+N+Sg+Gen+PxSg3
bargonávccahisvuohta+N+Sg+Gen+PxSg3
bargui#máhcahan#oadju+N+Sg+Gen+PxSg3
bargui#máhcaheapmi+N+Sg+Gen+PxSg3
bargui#máhccan+N+Sg+Gen+PxSg3
barju+N+Sg+Gen+PxSg3
barta#eaiggát+Sem/Hum+N+Sg+Gen+PxSg3
barta#guovlu+Sem/Plc+N+Sg+Gen+PxSg3
barta#gávpot+Sem/Plc+N+Sg+Gen+PxSg3
barttastallan+N+Sg+Gen+PxSg3
basadan#latnja+Sem/Plc+N+Sg+Gen+PxSg3
basista+Sem/Hum+N+Sg+Gen+PxSg3
baskadas+Sem/Plc+N+Sg+Gen+PxSg3
baskivuohta+N+Sg+Gen+PxSg3
baskkes#oaivi+Sem/Hum+N+Sg+Gen+PxSg3
bassaleaddji+Sem/Hum+N+Sg+Gen+PxSg3
bassan#latnja+Sem/Plc+N+Sg+Gen+PxSg3
bassan#čáhci+N+Sg+Gen+PxSg3
basse#beaivi+Sem/Time+N+Sg+Gen+PxSg3
bassi#mállásat+N+Sg+Gen+PxSg3
bassi#olmmoš+Sem/Hum+N+Sg+Gen+PxSg3
bassi#olmmái+Sem/Hum+N+Sg+Gen+PxSg3
bassi#vádjoleaddji+Sem/Hum+N+Sg+Gen+PxSg3
bassi+Sem/Hum+N+Sg+Gen+PxSg3
bassi+Sem/Plc+Sem/Time+N+Sg+Gen+PxSg3
bassin#dahkki+N+Sg+Gen+PxSg3
bassista+Sem/Hum+N+Sg+Gen+PxSg3
bassivuohta+N+Sg+Gen+PxSg3
baste#suorsi+Sem/Ani+N+Sg+Gen+PxSg3
bastilis#látnjá+N+Sg+Gen+PxSg3
basáhus#mánnu+N+Sg+Gen+PxSg3
basáhus#vahkku+Sem/Time+N+Sg+Gen+PxSg3
bataljovdna+Sem/Org+N+Sg+Gen+PxSg3
bataljuvdna+Sem/Org+N+Sg+Gen+PxSg3
baviána+Sem/Ani+N+Sg+Gen+PxSg3
bavssa#lohkan+N+Sg+Gen+PxSg3
bađoš#gaccet+Sem/Ani+N+Sg+Gen+PxSg3
bađoš#gaccet+Sem/Ani+N+Sg+Gen+PxSg3
bađve#rássi+N+Sg+Gen+PxSg3
bađve#šaddu+N+Sg+Gen+PxSg3
bađvvot#dillaG+N+Sg+Gen+PxSg3
beaggi+Sem/Hum+N+Sg+Gen+PxSg3
beaggin+N+Sg+Gen+PxSg3
beahce#badni+Sem/Ani+N+Sg+Gen+PxSg3
beahce#hurggán+Sem/Ani+N+Sg+Gen+PxSg3
beahce#lahppu+N+Sg+Gen+PxSg3
beahce#lahppu+N+Sg+Gen+PxSg3
beahce#loddi+Sem/Ani+N+Sg+Gen+PxSg3
beahce#mihttár+Sem/Ani+N+Sg+Gen+PxSg3
beahce#njaldin+N+Sg+Gen+PxSg3
beahce#ruossa#njunni+Sem/Ani+N+Sg+Gen+PxSg3
beahce#vuovdi+Sem/Plc+N+Sg+Gen+PxSg3
beahce#šaddu+N+Sg+Gen+PxSg3
beahce#čukkon+Sem/Ani+N+Sg+Gen+PxSg3
beahci+N+Sg+Gen+PxSg3
beahcán#suorbma#rássi+N+Sg+Gen+PxSg3
beahttu+N+Sg+Gen+PxSg3
beahtuG+N+Sg+Gen+PxSg3
beaisko#njunni+Sem/Ani+N+Sg+Gen+PxSg3
beaisku+Sem/Ani+N+Sg+Gen+PxSg3
beaive#badjáneapmi+N+Sg+Gen+PxSg3
beaive#boalddáhat+Sem/Wthr+N+Sg+Gen+PxSg3
beaive#bodda+N+Sg+Gen+PxSg3
beaive#bora#loddi+Sem/Ani+N+Sg+Gen+PxSg3
beaive#buohcci+Sem/Hum+N+Sg+Gen+PxSg3
beaive#bálkkolaš+Sem/Hum+N+Sg+Gen+PxSg3
beaive#dikšu+Sem/Plc+N+Sg+Gen+PxSg3
beaive#dikšu+Sem/Hum+N+Sg+Gen+PxSg3
beaive#dikšun#báiki+Sem/Plc+N+Sg+Gen+PxSg3
beaive#geahčču+N+Sg+Gen+PxSg3
beaive#hospitála+Sem/Org+Build+N+Sg+Gen+PxSg3
beaive#jorggáldat+Sem/Time+N+Sg+Gen+PxSg3
beaive#lahkki+Sem/Time+N+Sg+Gen+PxSg3
beaive#latnja+Sem/Plc+N+Sg+Gen+PxSg3
beaive#loddi+Sem/Ani+N+Sg+Gen+PxSg3
beaive#lottáš+Sem/Ani+N+Sg+Gen+PxSg3
beaive#luoitin+N+Sg+Gen+PxSg3
beaive#ossodat+Sem/Org+Sem/Plc+N+Sg+Gen+PxSg3
beaive#čalbme#šaddu+N+Sg+Gen+PxSg3
beaive#čalbmi+N+Sg+Gen+PxSg3
beaivi+Sem/Time+N+Sg+Gen+PxSg3
beaivvadat+Sem/Wthr+N+Sg+Gen+PxSg3
beaivvádat+Sem/Wthr+N+Sg+Gen+PxSg3
beaivválaš#jođiheaddji+Sem/Hum+N+Sg+Gen+PxSg3
beaivváš#goddi+N+Sg+Gen+PxSg3
beaivváš#lieđđi+N+Sg+Gen+PxSg3
beaivváš#luoitádeapmi+N+Sg+Gen+PxSg3
beaivváš#lásat+N+Sg+Gen+PxSg3
beaivváš#láset+N+Sg+Gen+PxSg3
beaivváš#sevnnjodeapmi+N+Sg+Gen+PxSg3
beaivváš#suonjardeapmi+N+Sg+Gen+PxSg3
beaivvášG+N+Sg+Gen+PxSg3
beaktu+N+Sg+Gen+PxSg3
bealdo#bakku+Sem/Ani+N+Sg+Gen+PxSg3
bealdo#biššan+N+Sg+Gen+PxSg3
bealdo#buoiddamas+Sem/Ani+N+Sg+Gen+PxSg3
bealdo#cihci+Sem/Ani+N+Sg+Gen+PxSg3
bealdo#duhpát+N+Sg+Gen+PxSg3
bealdo#fiski+Sem/Ani+N+Sg+Gen+PxSg3
bealdo#gálla+N+Sg+Gen+PxSg3
bealdo#gáranas+Sem/Ani+N+Sg+Gen+PxSg3
bealdo#gárremas+Sem/Ani+N+Sg+Gen+PxSg3
bealdo#hoašša+N+Sg+Gen+PxSg3
bealdo#jeađjá+N+Sg+Gen+PxSg3
bealdo#máđir+Sem/Ani+N+Sg+Gen+PxSg3
bealdo#rettet+N+Sg+Gen+PxSg3
bealdo#sennet+N+Sg+Gen+PxSg3
bealdo#sennet+N+Sg+Gen+PxSg3
bealdo#spiinnut+N+Sg+Gen+PxSg3
bealdo#sáhpán+Sem/Ani+N+Sg+Gen+PxSg3
bealdo#vajálgeahtes#násti+N+Sg+Gen+PxSg3
bealdo#viola+N+Sg+Gen+PxSg3
bealdo#vuonccis+Sem/Ani+N+Sg+Gen+PxSg3
bealdo#šaddu+N+Sg+Gen+PxSg3
bealdo#čehpor+N+Sg+Gen+PxSg3
bealge#loddi+Sem/Ani+N+Sg+Gen+PxSg3
bealjehisvuohta+N+Sg+Gen+PxSg3
bealku+N+Sg+Gen+PxSg3
beallalaš+Sem/Hum+N+Sg+Gen+PxSg3
bealle#luhtehas+Sem/Ani+N+Sg+Gen+PxSg3
bealle#marakáhtta+Sem/Ani+N+Sg+Gen+PxSg3
bealle#muddu+N+Sg+Gen+PxSg3
bealle#muorra+N+Sg+Gen+PxSg3
bealle#vearro#sápmi+N+Sg+Gen+PxSg3
bealle+N+Sg+Gen+PxSg3
beallelaš+Sem/Hum+N+Sg+Gen+PxSg3
beallemas#šaddu+N+Sg+Gen+PxSg3
bealli+N+Sg+Gen+PxSg3
beallje#boskkan+Sem/Ani+N+Sg+Gen+PxSg3
beallje#fivli+Sem/Ani+N+Sg+Gen+PxSg3
beallje#guoppar+N+Sg+Gen+PxSg3
beallje#náhkke#soadji+Sem/Ani+N+Sg+Gen+PxSg3
beallje#rokkan+Sem/Ani+N+Sg+Gen+PxSg3
beallje#rásttis+Sem/Ani+N+Sg+Gen+PxSg3
beallje#skuhran+Sem/Ani+N+Sg+Gen+PxSg3
beallje#skuolfi+Sem/Ani+N+Sg+Gen+PxSg3
beallje#vátnivuohta+N+Sg+Gen+PxSg3
bealládat+Sem/Hum+N+Sg+Gen+PxSg3
beallái#juohkki+Sem/Hum+N+Sg+Gen+PxSg3
bealuštahttivuohta+N+Sg+Gen+PxSg3
bealušteaddji+Sem/Hum+N+Sg+Gen+PxSg3
bealuštus+N+Sg+Gen+PxSg3
bealátkeahtesvuohta+N+Sg+Gen+PxSg3
bealátvuohta+N+Sg+Gen+PxSg3
beana#eaiggát+Sem/Hum+N+Sg+Gen+PxSg3
beana#hullan+N+Sg+Gen+PxSg3
beana+Sem/Ani+N+Sg+Gen+PxSg3
beanat#gullan+N+Sg+Gen+PxSg3
bearahaččat+N+Sg+Gen+PxSg3
bearal#skuolfi+Sem/Ani+N+Sg+Gen+PxSg3
bearat#goddi+Sem/Group+Sem/Hum+N+Sg+Gen+PxSg3
bearaš#departemeanta+Sem/Org+Sem/Plc+N+Sg+Gen+PxSg3
bearaš#miel#lahttu+Sem/Hum+N+Sg+Gen+PxSg3
bearaš#mánáid#gárdi+Sem/Org+Buld+N+Sg+Gen+PxSg3
bearaš#rávvejeaddji+Sem/Hum+N+Sg+Gen+PxSg3
bearaš#viesso#guovlu+Sem/Plc+N+Sg+Gen+PxSg3
bearaš+Sem/Hum+Sem/Group+N+Sg+Gen+PxSg3
bearaš+Sem/Hum+Sem/Group+N+Sg+Gen+PxSg3
beargalat+Sem/Hum+N+Sg+Gen+PxSg3
bearjadat#eahket+N+Sg+Gen+PxSg3
bearjadat#idja+Sem/Time+N+Sg+Gen+PxSg3
bearjadat+Sem/Time+N+Sg+Gen+PxSg3
bearra#goddi+Sem/Group+Sem/Hum+N+Sg+Gen+PxSg3
bearrahaččat+N+Sg+Gen+PxSg3
bearran#doaimmahat+Sem/Org+Sem/Plc+N+Sg+Gen+PxSg3
bearre#mánni+Sem/Hum+N+Sg+Gen+PxSg3
bearrái#geahččan#komitea+Sem/Org+N+Sg+Gen+PxSg3
bearrái#geahččan#komitéa+Sem/Org+N+Sg+Gen+PxSg3
bearrái#geahččan#lávde#goddi+Sem/Org+N+Sg+Gen+PxSg3
bearrái#geahččan#orgána+Sem/Org+N+Sg+Gen+PxSg3
bearrái#geahččan+N+Sg+Gen+PxSg3
bearrái#geahčči+Sem/Hum+N+Sg+Gen+PxSg3
bearrái#geahčču+N+Sg+Gen+PxSg3
bearrái#geahččán#orgána+Sem/Org+N+Sg+Gen+PxSg3
beasat#beaivi+Sem/Time+N+Sg+Gen+PxSg3
beasatlašvuohta+N+Sg+Gen+PxSg3
beaska#nat#miessi+Sem/Ani+N+Sg+Gen+PxSg3
beassan#vejolašvuohta+N+Sg+Gen+PxSg3
beassan#váldi+Sem/Org+N+Sg+Gen+PxSg3
beassan+N+Sg+Gen+PxSg3
beassanvuohta+N+Sg+Gen+PxSg3
beasse#jeagil+N+Sg+Gen+PxSg3
beasse#loggun+N+Sg+Gen+PxSg3
beasse#njalli+N+Sg+Gen+PxSg3
beasse#skoabit+Sem/Ani+N+Sg+Gen+PxSg3
beassáš#basit+N+Sg+Gen+PxSg3
beassáš#beaivi+Sem/Time+N+Sg+Gen+PxSg3
beassáš#liljá+N+Sg+Gen+PxSg3
beassáš#luopmu+Sem/Time+N+Sg+Gen+PxSg3
beassáš#lávvardat+N+Sg+Gen+PxSg3
beassáš#lávvordat+N+Sg+Gen+PxSg3
beassáš#ruohtta+N+Sg+Gen+PxSg3
beassážat+N+Sg+Gen+PxSg3
beasti+Sem/Hum+N+Sg+Gen+PxSg3
beatnagaš+Sem/Ani+N+Sg+Gen+PxSg3
beatnat#beaivvit+N+Sg+Gen+PxSg3
beatnat#boska+N+Sg+Gen+PxSg3
beatnat#báhkat+N+Sg+Gen+PxSg3
beatnat#daŋas+N+Sg+Gen+PxSg3
beatnat#guottádat+Sem/Wthr+N+Sg+Gen+PxSg3
beatnat#jeagil+N+Sg+Gen+PxSg3
beatnat#jokŋa#šaddu+N+Sg+Gen+PxSg3
beatnat#jokŋa+N+Sg+Gen+PxSg3
beatnat#juopmu+N+Sg+Gen+PxSg3
beatnat#miestta+N+Sg+Gen+PxSg3
beatnat#muorji+N+Sg+Gen+PxSg3
beatnat#njuovčča#rássi+N+Sg+Gen+PxSg3
beatnat#násti+N+Sg+Gen+PxSg3
beatnat#rássi+N+Sg+Gen+PxSg3
beatnat#rávra+N+Sg+Gen+PxSg3
beatnat#sarrit+N+Sg+Gen+PxSg3
beatnat#suoidni+N+Sg+Gen+PxSg3
beavddehas+Sem/Hum+N+Sg+Gen+PxSg3
beavde#biigá+Sem/Hum+N+Sg+Gen+PxSg3
beavde#girje#čálli+Sem/Hum+N+Sg+Gen+PxSg3
beavde#guorra+N+Sg+Gen+PxSg3
beavde#vierut+N+Sg+Gen+PxSg3
beavkkan+Sem/Hum+N+Sg+Gen+PxSg3
beavvi+Sem/Hum+N+Sg+Gen+PxSg3
beavváš+Sem/Hum+N+Sg+Gen+PxSg3
beavža+N+Sg+Gen+PxSg3
beaškkiheapmi+N+Sg+Gen+PxSg3
befála+Sem/Hum+N+Sg+Gen+PxSg3
behtolašvuohta+N+Sg+Gen+PxSg3
behágas+Sem/Hum+N+Sg+Gen+PxSg3
behákas+Sem/Hum+N+Sg+Gen+PxSg3
behálaš+Sem/Hum+N+Sg+Gen+PxSg3
beibboš#cihci+Sem/Ani+N+Sg+Gen+PxSg3
beibboš+Sem/Ani+N+Sg+Gen+PxSg3
bejot+Sem/Ani+N+Sg+Gen+PxSg3
beležat+N+Sg+Gen+PxSg3
belle#skierat+N+Sg+Gen+PxSg3
belle#skárrit+N+Sg+Gen+PxSg3
bellodat#njágadeaddjiG+N+Sg+Gen+PxSg3
bellodat#ustit+Sem/Hum+N+Sg+Gen+PxSg3
bellodat+Sem/Org+N+Sg+Gen+PxSg3
beloštus+N+Sg+Gen+PxSg3
belá+Sem/Hum+N+Sg+Gen+PxSg3
benno+N+Sg+Gen+PxSg3
bensin#stašuvdna+Build+N+Sg+Gen+PxSg3
berealaš+Sem/Hum+N+Sg+Gen+PxSg3
beroštumi#vuostálasvuohta+N+Sg+Gen+PxSg3
beroštus#goddi+Sem/Org+N+Sg+Gen+PxSg3
beroštus#vuostálasvuohta+N+Sg+Gen+PxSg3
bessen#báiki+Sem/Plc+N+Sg+Gen+PxSg3
bessen+N+Sg+Gen+PxSg3
besteG+N+Sg+Gen+PxSg3
beškkoš+Sem/Ani+N+Sg+Gen+PxSg3
beštor+Sem/Ani+N+Sg+Gen+PxSg3
bibliográfa+Sem/Hum+N+Sg+Gen+PxSg3
bibliotehka+Sem/Org+Build+N+Sg+Gen+PxSg3
bibliotekára+Sem/Hum+N+Sg+Gen+PxSg3
biddo#juolgi+Sem/Ani+N+Sg+Gen+PxSg3
bidjan+N+Sg+Gen+PxSg3
biebman+N+Sg+Gen+PxSg3
biebmo#bárdni+Sem/Hum+N+Sg+Gen+PxSg3
biebmo#bázahusat+N+Sg+Gen+PxSg3
biebmo#departemeanta+Sem/Org+Sem/Plc+N+Sg+Gen+PxSg3
biebmo#dárkkisteapmi+N+Sg+Gen+PxSg3
biebmo#eadni+Sem/Hum+N+Sg+Gen+PxSg3
biebmo#ealli+Sem/Ani+N+Sg+Gen+PxSg3
biebmo#loddi+Sem/Ani+N+Sg+Gen+PxSg3
biebmo#luossa+Sem/Ani+N+Sg+Gen+PxSg3
biebmo#moalut+N+Sg+Gen+PxSg3
biebmo#mánná+Sem/Hum+N+Sg+Gen+PxSg3
biebmo#nieida+Sem/Hum+N+Sg+Gen+PxSg3
biebmo#rieban+Sem/Ani+N+Sg+Gen+PxSg3
biebmo#váhnen+Sem/Hum+N+Sg+Gen+PxSg3
biebmo#vátni+N+Sg+Gen+PxSg3
biebmo#áhčči+Sem/Hum+N+Sg+Gen+PxSg3
biebmo#šibit+Sem/Ani+N+Sg+Gen+PxSg3
biegga#dávda+N+Sg+Gen+PxSg3
spánskka#dávda+N+Sg+Gen+PxSg3
čoavje#dávda+N+Sg+Gen+PxSg3
biegga#fálli+Sem/Ani+N+Sg+Gen+PxSg3
biegga#gaccat+N+Sg+Gen+PxSg3
biegga#gaikkohat+Sem/Plc+N+Sg+Gen+PxSg3
biegga#hieibma+Sem/Wthr+N+Sg+Gen+PxSg3
biegga#hálti+N+Sg+Gen+PxSg3
biegga#millo#párka+Sem/Plc+N+Sg+Gen+PxSg3
biegga#oaivi+Sem/Hum+N+Sg+Gen+PxSg3
biegga#olmmái+Sem/Hum+N+Sg+Gen+PxSg3
biegga#párka+Sem/Plc+N+Sg+Gen+PxSg3
biegga#roassa+Sem/Wthr+N+Sg+Gen+PxSg3
biegga#veađahat+Sem/Plc+N+Sg+Gen+PxSg3
biegga+Sem/Wthr+N+Sg+Gen+PxSg3
biehkan+Sem/Ani+N+Sg+Gen+PxSg3
biehttalan#vuoigatvuohta+N+Sg+Gen+PxSg3
biehttaleapmi+N+Sg+Gen+PxSg3
biehtár#guhkká+N+Sg+Gen+PxSg3
biehtár#rássi+N+Sg+Gen+PxSg3
biehtár#vahkku+Sem/Time+N+Sg+Gen+PxSg3
biekka#njuolla+N+Sg+Gen+PxSg3
biekka#čuomirat+N+Sg+Gen+PxSg3
biello#cizáš+Sem/Ani+N+Sg+Gen+PxSg3
biello#daŋas#šaddu+N+Sg+Gen+PxSg3
biello#guoddi+Sem/Ani+N+Sg+Gen+PxSg3
biello#rássi+N+Sg+Gen+PxSg3
biello#šaddu+N+Sg+Gen+PxSg3
biellohas+Sem/Ani+N+Sg+Gen+PxSg3
biellán+Sem/Ani+N+Sg+Gen+PxSg3
biepmahas+Sem/Hum+N+Sg+Gen+PxSg3
biepmastallan+N+Sg+Gen+PxSg3
biepmohas+Sem/Hum+N+Sg+Gen+PxSg3
biepmostallan+N+Sg+Gen+PxSg3
biepmus#árvu+N+Sg+Gen+PxSg3
bierdna+Sem/Ani+N+Sg+Gen+PxSg3
bierdni+Sem/Ani+N+Sg+Gen+PxSg3
bierfe#čoarvi+Sem/Ani+N+Sg+Gen+PxSg3
bierfi+Sem/Hum+N+Sg+Gen+PxSg3
bierggasteapmi+N+Sg+Gen+PxSg3
biergo#buvttadeapmi+N+Sg+Gen+PxSg3
biergo#riidálas+Sem/Hum+N+Sg+Gen+PxSg3
bieskán+Sem/Ani+N+Sg+Gen+PxSg3
biestta+N+Sg+Gen+PxSg3
bievla#boazu+Sem/Ani+N+Sg+Gen+PxSg3
bievla#eana+Sem/Plc+N+Sg+Gen+PxSg3
bievla#guohtun+N+Sg+Gen+PxSg3
bievla#jahki+Sem/Time+N+Sg+Gen+PxSg3
bievla#vuodjin+N+Sg+Gen+PxSg3
bievla#áigi+Sem/Time+N+Sg+Gen+PxSg3
bievla+N+Sg+Gen+PxSg3
bievval+Sem/Hum+N+Sg+Gen+PxSg3
bievvi+Sem/Hum+N+Sg+Gen+PxSg3
bieđan+Sem/Hum+N+Sg+Gen+PxSg3
bieđggo#boaibmun+N+Sg+Gen+PxSg3
bieđggo#gieđahallan+N+Sg+Gen+PxSg3
bieđggo#ássan#guovlu+Sem/Plc+N+Sg+Gen+PxSg3
bieđggo#ássan+N+Sg+Gen+PxSg3
bieđgguid#ássan#guovlu+Sem/Plc+N+Sg+Gen+PxSg3
bieđđilaš+Sem/Hum+N+Sg+Gen+PxSg3
bifiila+Sem/Hum+N+Sg+Gen+PxSg3
biggoheapmi+N+Sg+Gen+PxSg3
bigohas+Sem/Hum+N+Sg+Gen+PxSg3
bigálusat+N+Sg+Gen+PxSg3
bigán+Sem/Hum+N+Sg+Gen+PxSg3
bihcabas#čáihni+Sem/Ani+N+Sg+Gen+PxSg3
bihce#guolga+Sem/Ani+N+Sg+Gen+PxSg3
bihcebas#loddi+Sem/Ani+N+Sg+Gen+PxSg3
bihcebás#gáski+Sem/Ani+N+Sg+Gen+PxSg3
bihcebás#loddi+Sem/Ani+N+Sg+Gen+PxSg3
bihcebás#čáihni+Sem/Ani+N+Sg+Gen+PxSg3
bihci+N+Sg+Gen+PxSg3
bihkka#boaldin+N+Sg+Gen+PxSg3
bihkka#gožža+N+Sg+Gen+PxSg3
bihkka#jeagil+N+Sg+Gen+PxSg3
bihkka+N+Sg+Gen+PxSg3
bihlaideapmi+N+Sg+Gen+PxSg3
bihpar+N+Sg+Gen+PxSg3
bihppor#ruohtas+N+Sg+Gen+PxSg3
bihton#sápmiG+N+Sg+Gen+PxSg3
bihttá#bordin+N+Sg+Gen+PxSg3
bihtán#sápmiG+N+Sg+Gen+PxSg3
bihámes#vahkku+Sem/Time+N+Sg+Gen+PxSg3
biháris#vahkku+Sem/Time+N+Sg+Gen+PxSg3
biibbal#lohkan+N+Sg+Gen+PxSg3
biidno#vahkku+Sem/Time+N+Sg+Gen+PxSg3
biidno#vahkku+Sem/Time+N+Sg+Gen+PxSg3
biigá+Sem/Hum+N+Sg+Gen+PxSg3
biika#goašku+Sem/Ani+N+Sg+Gen+PxSg3
biika#skáhpi+N+Sg+Gen+PxSg3
biika#čoarvi+Sem/Ani+N+Sg+Gen+PxSg3
biila#divohat+Sem/Org+Sem/Plc+N+Sg+Gen+PxSg3
biila#doallan+N+Sg+Gen+PxSg3
biila#dárkkisteapmi+N+Sg+Gen+PxSg3
biila#eaiggáduššan+N+Sg+Gen+PxSg3
biila#eatnatvuohta+N+Sg+Gen+PxSg3
biila#fuolahat+Sem/Org+Sem/Plc+N+Sg+Gen+PxSg3
biila#gávpi+Sem/Org+Sem/Plc+N+Sg+Gen+PxSg3
biila#lihkohisvuohta+N+Sg+Gen+PxSg3
biila#lihkuhisvuohta+N+Sg+Gen+PxSg3
biila#láigohat+Sem/Org+Sem/Plc+N+Sg+Gen+PxSg3
biila#skuvla+Sem/Org+N+Sg+Gen+PxSg3
biila#vuoddji+Sem/Hum+N+Sg+Gen+PxSg3
biila#vuodjin+N+Sg+Gen+PxSg3
biipo#gárremas+Sem/Hum+N+Sg+Gen+PxSg3
biire+Sem/Org+Sem/Plc+N+Sg+Gen+PxSg3
biire+Sem/Org+Sem/Plc+N+Sg+Gen+PxSg3
bijahallan+N+Sg+Gen+PxSg3
bikši+Sem/Hum+N+Sg+Gen+PxSg3
bileahtta#dárkkisteapmi+N+Sg+Gen+PxSg3
bileahtta#vuovdin+N+Sg+Gen+PxSg3
bilkideaddji+Sem/Hum+N+Sg+Gen+PxSg3
bilkkár+Sem/Hum+N+Sg+Gen+PxSg3
bilkár+Sem/Hum+N+Sg+Gen+PxSg3
bille#boatkkahas+Sem/Ani+N+Sg+Gen+PxSg3
billet+N+Sg+Gen+PxSg3
billji+Sem/Hum+N+Sg+Gen+PxSg3
billár+Sem/Hum+N+Sg+Gen+PxSg3
bilto#áldu+Sem/Ani+N+Sg+Gen+PxSg3
biltu+Sem/Ani+N+Sg+Gen+PxSg3
bindda+N+Sg+Gen+PxSg3
binoma+Sem/Hum+N+Sg+Gen+PxSg3
biográfa+Sem/Plc+N+Sg+Gen+PxSg3
biologa+Sem/Hum+N+Sg+Gen+PxSg3
bioprospekteren+N+Sg+Gen+PxSg3
bioteknologa+Sem/Hum+N+Sg+Gen+PxSg3
biraldas#darffit+N+Sg+Gen+PxSg3
biraldas#lavnnjit+N+Sg+Gen+PxSg3
biras#bargi+Sem/Hum+N+Sg+Gen+PxSg3
biras#buoidi+N+Sg+Gen+PxSg3
biras#gealbo#fierpmádat+Sem/Org+N+Sg+Gen+PxSg3
biras#gáhtten#departemeanta+Sem/Org+Sem/Plc+N+Sg+Gen+PxSg3
biras#gáhtten#eise#válddit+N+Sg+Gen+PxSg3
biras#gáhtten#jođiheaddji+Sem/Hum+N+Sg+Gen+PxSg3
biras#gáhtten#kampánja+N+Sg+Gen+PxSg3
biras#gáhtten#kantuvra+Sem/Org+Sem/Plc+N+Sg+Gen+PxSg3
biras#gáhtten#ministtar+Sem/Hum+N+Sg+Gen+PxSg3
biras#gáhtten#ossodat+Sem/Org+Sem/Plc+N+Sg+Gen+PxSg3
biras#gáhtten#ráđđe#addi+Sem/Hum+N+Sg+Gen+PxSg3
biras#gáhtten+N+Sg+Gen+PxSg3
biras#hálddašeapmi+N+Sg+Gen+PxSg3
biras#lavnnjit+N+Sg+Gen+PxSg3
biras#láđđi+N+Sg+Gen+PxSg3
biras#ministtar+Sem/Hum+N+Sg+Gen+PxSg3
biras#suodjaleapmi+N+Sg+Gen+PxSg3
biras#terapevta+Sem/Hum+N+Sg+Gen+PxSg3
biras+Sem/Plc+Sem/Org+N+Sg+Gen+PxSg3
birastus+N+Sg+Gen+PxSg3
birasvuohta+N+Sg+Gen+PxSg3
bircun+N+Sg+Gen+PxSg3
bireala#guoddi+Sem/Hum+N+Sg+Gen+PxSg3
birgalat+Sem/Hum+N+Sg+Gen+PxSg3
birgen#vejolašvuohta+N+Sg+Gen+PxSg3
birgget#beaivi+Sem/Time+N+Sg+Gen+PxSg3
birgget#vahkku+Sem/Time+N+Sg+Gen+PxSg3
birkelaš+Sem/Hum+N+Sg+Gen+PxSg3
biro#baika+N+Sg+Gen+PxSg3
biro+Sem/Hum+N+Sg+Gen+PxSg3
birra#bassan+N+Sg+Gen+PxSg3
birra#beaivi+Sem/Time+N+Sg+Gen+PxSg3
birra#botnjalus+N+Sg+Gen+PxSg3
birra#johtin+N+Sg+Gen+PxSg3
birra#jođaldat+N+Sg+Gen+PxSg3
birra#jándor+Sem/Time+N+Sg+Gen+PxSg3
birra#lávži+N+Sg+Gen+PxSg3
birra#sárgun+N+Sg+Gen+PxSg3
birra#vuodjin+N+Sg+Gen+PxSg3
birra#vázzin+N+Sg+Gen+PxSg3
birra#čuohpahus+N+Sg+Gen+PxSg3
birra#čuohpakeahttáivuohta+N+Sg+Gen+PxSg3
birra#čuoigi+Sem/Hum+N+Sg+Gen+PxSg3
birran#beaivi+Sem/Time+N+Sg+Gen+PxSg3
birse#vuoddji+Sem/Hum+N+Sg+Gen+PxSg3
birze#árvu+N+Sg+Gen+PxSg3
bisma#guovlu+Sem/Plc+N+Sg+Gen+PxSg3
bisma+Sem/Hum+N+Sg+Gen+PxSg3
bismmar#bahta+Sem/Ani+N+Sg+Gen+PxSg3
bismmar+Sem/Hum+N+Sg+Gen+PxSg3
bismmá#basit+N+Sg+Gen+PxSg3
bismá#goddi+Sem/Org+N+Sg+Gen+PxSg3
bismá+Sem/Hum+N+Sg+Gen+PxSg3
bismárra+Sem/Hum+N+Sg+Gen+PxSg3
bispa+Sem/Hum+N+Sg+Gen+PxSg3
bisse#hávka+Sem/Ani+N+Sg+Gen+PxSg3
bissehat+N+Sg+Gen+PxSg3
bisseheaddji+Sem/Hum+N+Sg+Gen+PxSg3
bisso#almmái+Sem/Hum+N+Sg+Gen+PxSg3
bisso#hávka+Sem/Ani+N+Sg+Gen+PxSg3
bissostalli+Sem/Hum+N+Sg+Gen+PxSg3
bissulvuohta+N+Sg+Gen+PxSg3
bisto#muitu+N+Sg+Gen+PxSg3
bistro+Sem/Org+Sem/Plc+N+Sg+Gen+PxSg3
bistu+N+Sg+Gen+PxSg3
bisám#roahttu+Sem/Ani+N+Sg+Gen+PxSg3
bisánan#báiki+Sem/Plc+N+Sg+Gen+PxSg3
bisánanvuohta+N+Sg+Gen+PxSg3
bittus+Sem/Ani+N+Sg+Gen+PxSg3
bivddus#ráddjen+N+Sg+Gen+PxSg3
bivddáhas+Sem/Hum+N+Sg+Gen+PxSg3
bivddár+Sem/Hum+N+Sg+Gen+PxSg3
bivdi+Sem/Hum+N+Sg+Gen+PxSg3
bivdin#guovlu+Sem/Plc+N+Sg+Gen+PxSg3
bivdin#joavku+Sem/Group+Sem/Hum+N+Sg+Gen+PxSg3
bivdo#beana#geahččaleapmi+N+Sg+Gen+PxSg3
bivdo#beana+Sem/Ani+N+Sg+Gen+PxSg3
bivdo#báiki+Sem/Plc+N+Sg+Gen+PxSg3
bivdo#fuođđu+Sem/Ani+N+Sg+Gen+PxSg3
bivdo#guovlu+Sem/Plc+N+Sg+Gen+PxSg3
bivdo#heiveheapmi+N+Sg+Gen+PxSg3
bivdo#joavku+Sem/Group+Sem/Hum+N+Sg+Gen+PxSg3
bivdo#mudden+N+Sg+Gen+PxSg3
bivdo#mátke#goddi+Sem/Org+N+Sg+Gen+PxSg3
bivdo#neavvo#geavaheapmi+N+Sg+Gen+PxSg3
bivdo#neavvu#geavaheapmi+N+Sg+Gen+PxSg3
bivdo#olmmái+Sem/Hum+N+Sg+Gen+PxSg3
bivdo#rievttálaš+Sem/Hum+N+Sg+Gen+PxSg3
bivdo#ráddjen+N+Sg+Gen+PxSg3
bivdo#sadji+Sem/Plc+N+Sg+Gen+PxSg3
bivdo#skihpár+Sem/Hum+N+Sg+Gen+PxSg3
bivdo#vahcaG+N+Sg+Gen+PxSg3
bivdo#vuoigatvuohta+N+Sg+Gen+PxSg3
bivdo#áigi+Sem/Time+N+Sg+Gen+PxSg3
bivdo#čáhci+Sem/Plc+N+Sg+Gen+PxSg3
bivdu+N+Sg+Gen+PxSg3
bivnnutvuohta+N+Sg+Gen+PxSg3
bivttas#basta+N+Sg+Gen+PxSg3
bivttas#goarru+Sem/Hum+N+Sg+Gen+PxSg3
bivttas#gávpi+Sem/Org+Sem/Plc+N+Sg+Gen+PxSg3
bivttas#hábmen+N+Sg+Gen+PxSg3
bivttas#ráhkadeapmi+N+Sg+Gen+PxSg3
bivval+Sem/Wthr+N+Sg+Gen+PxSg3
bivššut+Sem/Hum+N+Sg+Gen+PxSg3
biđgejeaddji+Sem/Ani+N+Sg+Gen+PxSg3
biđggiideapmi+N+Sg+Gen+PxSg3
biđggon+Sem/Hum+N+Sg+Gen+PxSg3
biškkar#dálki+Sem/Wthr+N+Sg+Gen+PxSg3
biškkon+Sem/Hum+N+Sg+Gen+PxSg3
biŧon#sápmiG+N+Sg+Gen+PxSg3
bižus+Sem/Ani+N+Sg+Gen+PxSg3
biđut+N+Sg+Gen+PxSg3
bišáŋke+Sem/Ani+N+Sg+Gen+PxSg3
biššan#rássi+N+Sg+Gen+PxSg3
bleahkka#guolli+Sem/Ani+N+Sg+Gen+PxSg3
boadda#ruovddit+N+Sg+Gen+PxSg3
boadnji+Sem/Hum+N+Sg+Gen+PxSg3
boadnjá+Sem/Hum+N+Sg+Gen+PxSg3
boagge#juolgi+Sem/Hum+N+Sg+Gen+PxSg3
boaggi+Sem/Hum+N+Sg+Gen+PxSg3
boahe#nástiG+N+Sg+Gen+PxSg3
boahe#návliG+N+Sg+Gen+PxSg3
boahi#dávgiG+N+Sg+Gen+PxSg3
boahiG+N+Sg+Gen+PxSg3
boahje#nástiG+N+Sg+Gen+PxSg3
boahje#návliG+N+Sg+Gen+PxSg3
boahji#dávgiG+N+Sg+Gen+PxSg3
boahjiG+N+Sg+Gen+PxSg3
boahkke#guolli+Sem/Ani+N+Sg+Gen+PxSg3
boahkko#dávda+N+Sg+Gen+PxSg3
boahtin#dálki+N+Sg+Gen+PxSg3
boahtin#suonjardeapmi+N+Sg+Gen+PxSg3
boahtin+N+Sg+Gen+PxSg3
boahto#árvu+N+Sg+Gen+PxSg3
boahtte#áigiG+N+Sg+Gen+PxSg3
boahttevuohta+N+Sg+Gen+PxSg3
boahtti+Sem/Hum+N+Sg+Gen+PxSg3
boaimmáš+Sem/Ani+N+Sg+Gen+PxSg3
boaisán+Sem/Hum+N+Sg+Gen+PxSg3
boaisán+Sem/Hum+N+Sg+Gen+PxSg3
boaitto#beal#báiki+Sem/Plc+N+Sg+Gen+PxSg3
boalbi+Sem/Hum+N+Sg+Gen+PxSg3
boalddán+Sem/Hum+N+Sg+Gen+PxSg3
boaldin+N+Sg+Gen+PxSg3
boaldu+N+Sg+Gen+PxSg3
boaldálas+N+Sg+Gen+PxSg3
boalga+Sem/Hum+N+Sg+Gen+PxSg3
boall#oaivi+Sem/Hum+N+Sg+Gen+PxSg3
boallo#gálla+N+Sg+Gen+PxSg3
boallo#njukča+Sem/Ani+N+Sg+Gen+PxSg3
boallo#oaivi+Sem/Hum+N+Sg+Gen+PxSg3
boallo#rássi+N+Sg+Gen+PxSg3
boalvvir+Sem/Hum+N+Sg+Gen+PxSg3
boalvár+Sem/Hum+N+Sg+Gen+PxSg3
boalči+Sem/Hum+N+Sg+Gen+PxSg3
boanda+Sem/Hum+N+Sg+Gen+PxSg3
boanni#fiskes#rássi+N+Sg+Gen+PxSg3
boaran+Sem/Hum+N+Sg+Gen+PxSg3
boares#bárdni+Sem/Hum+N+Sg+Gen+PxSg3
boares#gállá#rássi+N+Sg+Gen+PxSg3
boares#mánnu+N+Sg+Gen+PxSg3
boares#nieida+Sem/Hum+N+Sg+Gen+PxSg3
boaresvuohta+N+Sg+Gen+PxSg3
boargár+Sem/Hum+N+Sg+Gen+PxSg3
boarisvuohta+N+Sg+Gen+PxSg3
boaro#čivga+Sem/Ani+N+Sg+Gen+PxSg3
boarrásiid#siida+Sem/Org+Sem/Plc+N+Sg+Gen+PxSg3
boaru+Sem/Ani+N+Sg+Gen+PxSg3
boaru+Sem/Ani+N+Sg+Gen+PxSg3
boarásman#beaiviG+N+Sg+Gen+PxSg3
boarásnuvvan#ahki+N+Sg+Gen+PxSg3
boasta#almmái+Sem/Hum+N+Sg+Gen+PxSg3
boasta#guoddi+Sem/Hum+N+Sg+Gen+PxSg3
boasta#johtin+N+Sg+Gen+PxSg3
boasta#kantuvra+Build+N+Sg+Gen+PxSg3
boasta#lágádus+Sem/Org+N+Sg+Gen+PxSg3
boasta#olmmái+Sem/Hum+N+Sg+Gen+PxSg3
boasta#steampal+N+Sg+Gen+PxSg3
boasta#steampil+N+Sg+Gen+PxSg3
boasta+N+Sg+Gen+PxSg3
boastto#atnu+N+Sg+Gen+PxSg3
boastto#biebman+N+Sg+Gen+PxSg3
boastto#dikšu+N+Sg+Gen+PxSg3
boastto#geavaheapmi+N+Sg+Gen+PxSg3
boastto#geavahus+N+Sg+Gen+PxSg3
boastto#ipmárdus+N+Sg+Gen+PxSg3
boastto#ivdne#govven+N+Sg+Gen+PxSg3
boasttovuohta+N+Sg+Gen+PxSg3
boasttu#geavaheaddji+Sem/Hum+N+Sg+Gen+PxSg3
boasttu#ipmárdus+N+Sg+Gen+PxSg3
boasttu#lohkan+N+Sg+Gen+PxSg3
boasttu#ádden+N+Sg+Gen+PxSg3
boasttuvuohta+N+Sg+Gen+PxSg3
boatka#divri+Sem/Ani+N+Sg+Gen+PxSg3
boatkka#dulkon+N+Sg+Gen+PxSg3
boatkkahas+Sem/Ani+N+Sg+Gen+PxSg3
boatkun+N+Sg+Gen+PxSg3
boavdi+Sem/Wthr+N+Sg+Gen+PxSg3
boazo#bargi+Sem/Hum+N+Sg+Gen+PxSg3
boazo#beana+Sem/Ani+N+Sg+Gen+PxSg3
boazo#bárra+Sem/Ani+Sem/Group+N+Sg+Gen+PxSg3
boazo#dikšun+N+Sg+Gen+PxSg3
boazo#doalli+Sem/Hum+N+Sg+Gen+PxSg3
boazo#doallo#agronoma+Sem/Hum+N+Sg+Gen+PxSg3
boazo#doallo#bagadeaddji+Sem/Hum+N+Sg+Gen+PxSg3
boazo#doallo#bearrái#geahčči+Sem/Hum+N+Sg+Gen+PxSg3
boazo#doallo#distrikta+Sem/Org+Sem/Plc+N+Sg+Gen+PxSg3
boazo#doallo#eana+Sem/Plc+N+Sg+Gen+PxSg3
boazo#doallo#eise#váldi+Sem/Org+N+Sg+Gen+PxSg3
boazo#doallo#guovlu+Sem/Plc+N+Sg+Gen+PxSg3
boazo#doallo#hoavda+Sem/Hum+N+Sg+Gen+PxSg3
boazo#doallo#hálddahus+Sem/Org+Sem/Plc+N+Sg+Gen+PxSg3
boazo#doallo#hálddašeapmi+N+Sg+Gen+PxSg3
boazo#doallo#jahki+Sem/Time+N+Sg+Gen+PxSg3
boazo#doallo#kantuvra+Sem/Org+Sem/Plc+N+Sg+Gen+PxSg3
boazo#doallo#láhka#lávde#goddi+Sem/Org+N+Sg+Gen+PxSg3
boazo#doallo#lávde#goddi+Sem/Org+N+Sg+Gen+PxSg3
boazo#doallo#nuorraGen+Sem/Hum+N+Sg+Gen+PxSg3
boazo#doallo#organisašuvdna+Sem/Org+N+Sg+Gen+PxSg3
boazo#doallo#plána#lávde#goddi+Sem/Org+N+Sg+Gen+PxSg3
boazo#doallo#skuvla+Sem/Org+Build+N+Sg+Gen+PxSg3
boazo#doallo#stivra+Sem/Org+N+Sg+Gen+PxSg3
boazo#doallo#vuoigatvuohta+N+Sg+Gen+PxSg3
boazo#doallo#šiehtadallan+N+Sg+Gen+PxSg3
boazo#duovdda+Sem/Plc+N+Sg+Gen+PxSg3
boazo#dutkan+N+Sg+Gen+PxSg3
boazo#dutki+Sem/Hum+N+Sg+Gen+PxSg3
boazo#dállu+Build+N+Sg+Gen+PxSg3
boazo#eaiggát+Sem/Hum+N+Sg+Gen+PxSg3
boazo#geahčči+Sem/Hum+N+Sg+Gen+PxSg3
boazo#goahkka+Sem/Hum+N+Sg+Gen+PxSg3
boazo#guohton#eana+Sem/Plc+N+Sg+Gen+PxSg3
boazo#guohton#kommišuvdna+Sem/Org+N+Sg+Gen+PxSg3
boazo#guohton#lávde#goddi+Sem/Org+N+Sg+Gen+PxSg3
boazo#guohtun#eana+Sem/Plc+N+Sg+Gen+PxSg3
boazo#guohtun#kommišuvdna+Sem/Org+N+Sg+Gen+PxSg3
boazo#guohtun#lávde#goddi+Sem/Org+N+Sg+Gen+PxSg3
boazo#guohtun+N+Sg+Gen+PxSg3
boazo#guovlu+Sem/Plc+N+Sg+Gen+PxSg3
boazo#guođoheaddji+Sem/Hum+N+Sg+Gen+PxSg3
boazo#guođoheapmi+N+Sg+Gen+PxSg3
boazo#isit+Sem/Hum+N+Sg+Gen+PxSg3
boazo#jápmu+N+Sg+Gen+PxSg3
boazo#logaheapmi+N+Sg+Gen+PxSg3
boazo#lohku+N+Sg+Gen+PxSg3
boazo#meahcci+N+Sg+Gen+PxSg3
boazo#njuovahat+Sem/Org+Sem/Plc+N+Sg+Gen+PxSg3
boazo#oastin+N+Sg+Gen+PxSg3
boazo#ohcu+N+Sg+Gen+PxSg3
boazo#orohat+Sem/Plc+Sem/Org+N+Sg+Gen+PxSg3
boazo#politiija+Sem/Hum+N+Sg+Gen+PxSg3
boazo#riehpu+Sem/Ani+N+Sg+Gen+PxSg3
boazo#suohkan+Sem/Plc+Sem/Org+N+Sg+Gen+PxSg3
boazo#suola+Sem/Hum+N+Sg+Gen+PxSg3
boazo#sápmelaš+Sem/Hum+N+Sg+Gen+PxSg3
boazo#sápmiG+N+Sg+Gen+PxSg3
boazo#vázzi+Sem/Hum+N+Sg+Gen+PxSg3
boazu+Sem/Ani+N+Sg+Gen+PxSg3
boađus#logahallan+N+Sg+Gen+PxSg3
boađus#ovttaláganvuohta+N+Sg+Gen+PxSg3
boađus#árvvoštallan+N+Sg+Gen+PxSg3
boađus#áŋgiruššan+N+Sg+Gen+PxSg3
boađáhat+Sem/Wthr+N+Sg+Gen+PxSg3
boađáldat+Sem/Plc+N+Sg+Gen+PxSg3
boađđo#civkka#leivvoš+Sem/Ani+N+Sg+Gen+PxSg3
boađđo#civkkán+Sem/Ani+N+Sg+Gen+PxSg3
boaššo#loaidu+N+Sg+Gen+PxSg3
boaššohas+Sem/Hum+N+Sg+Gen+PxSg3
boaššu+N+Sg+Gen+PxSg3
bodda+Sem/Time+N+Sg+Gen+PxSg3
boddo#latnja+Sem/Plc+N+Sg+Gen+PxSg3
boddu+Sem/Time+N+Sg+Gen+PxSg3
bodne#dápmot+Sem/Ani+N+Sg+Gen+PxSg3
bodne#jiekŋa+N+Sg+Gen+PxSg3
bodne#skárta+N+Sg+Gen+PxSg3
bodne#suossa+N+Sg+Gen+PxSg3
bodne#čáhci+N+Sg+Gen+PxSg3
bodni+Sem/Plc+N+Sg+Gen+PxSg3
bodnje#divga#rássi+N+Sg+Gen+PxSg3
bodnje#miestta+Sem/Ani+N+Sg+Gen+PxSg3
bogge#áigi+N+Sg+Gen+PxSg3
boggi+Sem/Hum+N+Sg+Gen+PxSg3
bogostat+Sem/Hum+N+Sg+Gen+PxSg3
bohcce#bargi+Sem/Hum+N+Sg+Gen+PxSg3
bohcce#jeagil+N+Sg+Gen+PxSg3
bohcce#suoidni+N+Sg+Gen+PxSg3
bohcce#šaddu+N+Sg+Gen+PxSg3
bohcco#guoppar+N+Sg+Gen+PxSg3
bohcco#guottádat+Sem/Wthr+N+Sg+Gen+PxSg3
bohcco#jeagil+N+Sg+Gen+PxSg3
bohcco#miessi+Sem/Ani+N+Sg+Gen+PxSg3
bohcco#suoidni+N+Sg+Gen+PxSg3
bohcco#vuodja+N+Sg+Gen+PxSg3
bohki+Sem/Plc+N+Sg+Gen+PxSg3
bohkká+Sem/Ani+N+Sg+Gen+PxSg3
bohkolat+Sem/Wthr+N+Sg+Gen+PxSg3
bohká#rássi+N+Sg+Gen+PxSg3
bohppel+N+Sg+Gen+PxSg3
bohtaneapmi+N+Sg+Gen+PxSg3
bohtehtos+N+Sg+Gen+PxSg3
bohtoš+Sem/Plc+N+Sg+Gen+PxSg3
bohtás+N+Sg+Gen+PxSg3
bohčin#oapmi+Sem/Ani+N+Sg+Gen+PxSg3
bohčámuš+N+Sg+Gen+PxSg3
bohčči#gussa+Sem/Ani+N+Sg+Gen+PxSg3
bohčči+Sem/Hum+N+Sg+Gen+PxSg3
boiggá+Sem/Hum+N+Sg+Gen+PxSg3
boigá+Sem/Hum+N+Sg+Gen+PxSg3
boija+Sem/Hum+N+Sg+Gen+PxSg3
boimmohat+Sem/Plc+N+Sg+Gen+PxSg3
boimmon+Sem/Ani+N+Sg+Gen+PxSg3
bojá+Sem/Hum+N+Sg+Gen+PxSg3
boksen+N+Sg+Gen+PxSg3
bolas+Sem/Wthr+N+Sg+Gen+PxSg3
boldejaš+Sem/Ani+N+Sg+Gen+PxSg3
boles#departemeanta+Sem/Org+Sem/Plc+N+Sg+Gen+PxSg3
boles#komissára+Sem/Hum+N+Sg+Gen+PxSg3
boles#konstáhpel+Sem/Hum+N+Sg+Gen+PxSg3
boles+Sem/Hum+N+Sg+Gen+PxSg3
bolfe#gaccet+Sem/Ani+N+Sg+Gen+PxSg3
bolfe#gaccet+Sem/Ani+N+Sg+Gen+PxSg3
bolfe#oaivi+N+Sg+Gen+PxSg3
bolfe#seaibi+Sem/Ani+N+Sg+Gen+PxSg3
bolfi+Sem/Hum+Sem/Ani+N+Sg+Gen+PxSg3
bolgen+N+Sg+Gen+PxSg3
boliisa+Sem/Hum+N+Sg+Gen+PxSg3
bondde#gielda+Sem/Org+Sem/Plc+N+Sg+Gen+PxSg3
bondde+Sem/Hum+N+Sg+Gen+PxSg3
bondur+Sem/Hum+N+Sg+Gen+PxSg3
bonjuvuohta+N+Sg+Gen+PxSg3
bor#meašttir+Sem/Hum+N+Sg+Gen+PxSg3
bora#guolli+Sem/Ani+N+Sg+Gen+PxSg3
bora#loddi+Sem/Ani+N+Sg+Gen+PxSg3
bora#noaidi+Sem/Hum+N+Sg+Gen+PxSg3
bora#návdi+Sem/Ani+N+Sg+Gen+PxSg3
bora#spire#hálddašeapmi+N+Sg+Gen+PxSg3
bora#spire#lávde#goddi+Sem/Org+N+Sg+Gen+PxSg3
bora#spire#váttisvuohta+N+Sg+Gen+PxSg3
bora#spire+Sem/Ani+N+Sg+Gen+PxSg3
bora#širrá+Sem/Ani+N+Sg+Gen+PxSg3
boradan#boddu+Sem/Time+N+Sg+Gen+PxSg3
boradan#báiki+Sem/Plc+N+Sg+Gen+PxSg3
boradan#latnja+Sem/Plc+N+Sg+Gen+PxSg3
boradan#sadji+Sem/Plc+N+Sg+Gen+PxSg3
boradan#áigi+N+Sg+Gen+PxSg3
boradeaddji+Sem/Ani+N+Sg+Gen+PxSg3
boragas+Sem/Ani+N+Sg+Gen+PxSg3
borahan#bumpa+N+Sg+Gen+PxSg3
borahas+Sem/Ani+N+Sg+Gen+PxSg3
borahat+Sem/Plc+N+Sg+Gen+PxSg3
borakeahttáivuohta+N+Sg+Gen+PxSg3
borakeahttávuohta+N+Sg+Gen+PxSg3
boralmasat+N+Sg+Gen+PxSg3
boran+Sem/Ani+N+Sg+Gen+PxSg3
boras#dávda#dikšun+N+Sg+Gen+PxSg3
boras#dávda#ossodat+Sem/Org+Sem/Plc+N+Sg+Gen+PxSg3
borat#buhkká+Sem/Ani+N+Sg+Gen+PxSg3
bordealla+Sem/Plc+N+Sg+Gen+PxSg3
bordin+N+Sg+Gen+PxSg3
bordu+N+Sg+Gen+PxSg3
borešvuohta+N+Sg+Gen+PxSg3
borga+Sem/Wthr+N+Sg+Gen+PxSg3
borge#mánnu+N+Sg+Gen+PxSg3
borggas#dálki+Sem/Wthr+N+Sg+Gen+PxSg3
borgguhan#boddu+Sem/Time+N+Sg+Gen+PxSg3
borgguhan#latnja+Sem/Plc+N+Sg+Gen+PxSg3
borgi+N+Sg+Gen+PxSg3
borgár+Sem/Hum+N+Sg+Gen+PxSg3
borgárvuohta+N+Sg+Gen+PxSg3
borjadat+Sem/Wthr+N+Sg+Gen+PxSg3
borjat+Sem/Wthr+N+Sg+Gen+PxSg3
borji+Sem/Wthr+N+Sg+Gen+PxSg3
borjjádat+Sem/Wthr+N+Sg+Gen+PxSg3
borramuš#buvda+Sem/Org+Sem/Plc+N+Sg+Gen+PxSg3
borramuš#buvttadeapmi+N+Sg+Gen+PxSg3
borramuš#gávpi+Sem/Org+Sem/Plc+N+Sg+Gen+PxSg3
borran#beasadeapmi+N+Sg+Gen+PxSg3
borran#boddu+Sem/Time+N+Sg+Gen+PxSg3
borran#guolli+Sem/Ani+N+Sg+Gen+PxSg3
borran#hárjáneapmi+N+Sg+Gen+PxSg3
borran#latnja+Sem/Plc+N+Sg+Gen+PxSg3
borran#miella+N+Sg+Gen+PxSg3
borran#rássi+N+Sg+Gen+PxSg3
borran#áigi+N+Sg+Gen+PxSg3
borri#noaidi+Sem/Hum+N+Sg+Gen+PxSg3
borri+Sem/Ani+N+Sg+Gen+PxSg3
bos#mánni+Sem/Hum+N+Sg+Gen+PxSg3
boska#lávki+N+Sg+Gen+PxSg3
boska+N+Sg+Gen+PxSg3
boská+N+Sg+Gen+PxSg3
bosnár+Sem/Hum+N+Sg+Gen+PxSg3
bossi+N+Sg+Gen+PxSg3
bossu+Sem/Ani+N+Sg+Gen+PxSg3
bossu+Sem/Ani+N+Sg+Gen+PxSg3
bossun#njunni+Sem/Ani+N+Sg+Gen+PxSg3
bostta#divri+Sem/Ani+N+Sg+Gen+PxSg3
bostta#gearpmaš+Sem/Ani+N+Sg+Gen+PxSg3
botanihkar+Sem/Hum+N+Sg+Gen+PxSg3
botehtos+N+Sg+Gen+PxSg3
botke#boazu+Sem/Ani+N+Sg+Gen+PxSg3
botkkisteapmi+N+Sg+Gen+PxSg3
botnihisvuohta+N+Sg+Gen+PxSg3
botnit+Sem/Ani+N+Sg+Gen+PxSg3
botnje#miestta+N+Sg+Gen+PxSg3
botnješ#guovttos+N+Sg+Gen+PxSg3
bovccis+Sem/Plc+N+Sg+Gen+PxSg3
bovden+N+Sg+Gen+PxSg3
bovle#stáinnir+Sem/Ani+N+Sg+Gen+PxSg3
bovnnahat+Sem/Plc+N+Sg+Gen+PxSg3
bovttáš+Sem/Ani+N+Sg+Gen+PxSg3
bozze#bađve#rássi+N+Sg+Gen+PxSg3
bođas+Sem/Wthr+N+Sg+Gen+PxSg3
bođaš+Sem/Wthr+N+Sg+Gen+PxSg3
bođu#falástallan+N+Sg+Gen+PxSg3
bođu#faláštallan+N+Sg+Gen+PxSg3
bođu#valástallan+N+Sg+Gen+PxSg3
bođu#valáštallan+N+Sg+Gen+PxSg3
bođu#áigiG+N+Sg+Gen+PxSg3
bođuid#vuovdi+Sem/Hum+N+Sg+Gen+PxSg3
božán+N+Sg+Gen+PxSg3
brigáda+Sem/Org+N+Sg+Gen+PxSg3
brillat+N+Sg+Gen+PxSg3
bronsa#áigi+Sem/Time+N+Sg+Gen+PxSg3
bubmol+N+Sg+Gen+PxSg3
buddha#tempel+Build+N+Sg+Gen+PxSg3
buddos#namma+N+Sg+Gen+PxSg3
buddostat#namma+N+Sg+Gen+PxSg3
buffalo+Sem/Ani+N+Sg+Gen+PxSg3
bugge#náhpi+Sem/Hum+N+Sg+Gen+PxSg3
buggi+Sem/Hum+N+Sg+Gen+PxSg3
buhcciid#dikšu+Sem/Hum+N+Sg+Gen+PxSg3
buhcciid#ossodat+Sem/Org+Sem/Plc+N+Sg+Gen+PxSg3
buhcciid#ruoktuG+N+Sg+Gen+PxSg3
buhcciid#siida+Sem/Org+Sem/Plc+N+Sg+Gen+PxSg3
buhcciid#viessu+Sem/Org+Build+N+Sg+Gen+PxSg3
buhkka+N+Sg+Gen+PxSg3
buhkká+Sem/Ani+N+Sg+Gen+PxSg3
buhtadan#suodjaleapmi+N+Sg+Gen+PxSg3
buhtadus#árvvošteapmi+N+Sg+Gen+PxSg3
buhtadus+N+Sg+Gen+PxSg3
buhtat+N+Sg+Gen+PxSg3
buhtet+N+Sg+Gen+PxSg3
buhtis#nieida+Sem/Hum+N+Sg+Gen+PxSg3
buhtisin#doallan+N+Sg+Gen+PxSg3
buhtisin#čállin+N+Sg+Gen+PxSg3
buhtismeahttunvuohta+N+Sg+Gen+PxSg3
buhtistan#sadji+Sem/Plc+N+Sg+Gen+PxSg3
buhtisteapmi+N+Sg+Gen+PxSg3
buhtisvuohta+N+Sg+Gen+PxSg3
buhtisvuođa#latnja+Sem/Plc+N+Sg+Gen+PxSg3
buhtástus+N+Sg+Gen+PxSg3
buica+Sem/Hum+N+Sg+Gen+PxSg3
buice#ealli+Sem/Ani+N+Sg+Gen+PxSg3
buijár+Sem/Hum+N+Sg+Gen+PxSg3
buiko#čoarvi+Sem/Ani+N+Sg+Gen+PxSg3
buimman+Sem/Hum+N+Sg+Gen+PxSg3
buite#guolli+Sem/Ani+N+Sg+Gen+PxSg3
buktin#almmuhus+N+Sg+Gen+PxSg3
buktu+N+Sg+Gen+PxSg3
bulddogas+Sem/Ani+N+Sg+Gen+PxSg3
bulddugas+Sem/Ani+N+Sg+Gen+PxSg3
buldu+Sem/Hum+N+Sg+Gen+PxSg3
buldugas+Sem/Ani+N+Sg+Gen+PxSg3
buleteaddji+Sem/Hum+N+Sg+Gen+PxSg3
buletiija+Sem/Hum+N+Sg+Gen+PxSg3
buletija+Sem/Hum+N+Sg+Gen+PxSg3
bulgárialaš+Sem/Hum+N+Sg+Gen+PxSg3
buliisa+Sem/Hum+N+Sg+Gen+PxSg3
bulle+Sem/Ani+N+Sg+Gen+PxSg3
bullje#čalbmi+Sem/Hum+N+Sg+Gen+PxSg3
bulmmot+Sem/Ani+N+Sg+Gen+PxSg3
bumbba#loddi+Sem/Ani+N+Sg+Gen+PxSg3
bumbe#doaŋggat+N+Sg+Gen+PxSg3
bumbol+N+Sg+Gen+PxSg3
bummal+N+Sg+Gen+PxSg3
bummol+N+Sg+Gen+PxSg3
bumpa#loddi+Sem/Ani+N+Sg+Gen+PxSg3
bumpa+N+Sg+Gen+PxSg3
bumpe#stašuvdna+N+Sg+Gen+PxSg3
bumpe+N+Sg+Gen+PxSg3
bumpen#stašuvdna+N+Sg+Gen+PxSg3
bunnjelemasat+N+Sg+Gen+PxSg3
buohcanvuohta+N+Sg+Gen+PxSg3
buohcce#biila#olmmoš+Sem/Hum+N+Sg+Gen+PxSg3
buohcce#dikšo#hoavda+Sem/Hum+N+Sg+Gen+PxSg3
buohcce#dikšu+Sem/Hum+N+Sg+Gen+PxSg3
buohcce#divššár+Sem/Hum+N+Sg+Gen+PxSg3
buohcce#stohpu+Build+Sem/Org+N+Sg+Gen+PxSg3
buohcce#sáhttu+Sem/Org+Veh+N+Sg+Gen+PxSg3
buohcce#viessu+Build+Sem/Org+N+Sg+Gen+PxSg3
buohcci#dikšu+Sem/Hum+N+Sg+Gen+PxSg3
buohcci#dikšu+Sem/Hum+N+Sg+Gen+PxSg3
buohcci+Sem/Hum+N+Sg+Gen+PxSg3
buohccin#dieđiheapmi+N+Sg+Gen+PxSg3
buohccivuohta+N+Sg+Gen+PxSg3
buohcuvuohta+N+Sg+Gen+PxSg3
buohkaid#vuoigatvuohta+N+Sg+Gen+PxSg3
buohtalas#luohkká+Sem/Group+Sem/Hum+N+Sg+Gen+PxSg3
buoidda+Sem/Ani+N+Sg+Gen+PxSg3
buoiddat+Sem/Hum+N+Sg+Gen+PxSg3
buoide#cizáš+Sem/Ani+N+Sg+Gen+PxSg3
buoide#gaccet+Sem/Ani+N+Sg+Gen+PxSg3
buoidi+Sem/Hum+N+Sg+Gen+PxSg3
buoidivuohta+N+Sg+Gen+PxSg3
buokči+Sem/Hum+N+Sg+Gen+PxSg3
buolaš#gáranas+Sem/Hum+N+Sg+Gen+PxSg3
buolaš#savádat+Sem/Wthr+N+Sg+Gen+PxSg3
buolaš+Sem/Wthr+N+Sg+Gen+PxSg3
buolbmágaš+Sem/Hum+N+Sg+Gen+PxSg3
buolehuhttin+N+Sg+Gen+PxSg3
buollin#dieđiheapmi+N+Sg+Gen+PxSg3
buollin#doaimmahat+Sem/Org+Sem/Plc+N+Sg+Gen+PxSg3
buollin#gearggusvuohta+N+Sg+Gen+PxSg3
buollin#hoavda+Sem/Hum+N+Sg+Gen+PxSg3
buollin#roasmmohuvvan+N+Sg+Gen+PxSg3
buollin#stašuvdna+Build+N+Sg+Gen+PxSg3
buollin#suodjalus+Sem/Org+N+Sg+Gen+PxSg3
buollin#veahka+Sem/Hum+Sem/Group+N+Sg+Gen+PxSg3
buollin#viidáneapmi+N+Sg+Gen+PxSg3
buollin#čáskadeapmi+N+Sg+Gen+PxSg3
buollin+N+Sg+Gen+PxSg3
buollán+N+Sg+Gen+PxSg3
buolva+Sem/Hum+Sem/Group+N+Sg+Gen+PxSg3
buolvadat+Sem/Hum+Sem/Group+N+Sg+Gen+PxSg3
buonjusteapmi+N+Sg+Gen+PxSg3
buorat+Sem/Ani+N+Sg+Gen+PxSg3
buoremusvuohta+N+Sg+Gen+PxSg3
buoretvuohta+N+Sg+Gen+PxSg3
buoridan#fápmu+N+Sg+Gen+PxSg3
buorre#dahkki+Sem/Hum+N+Sg+Gen+PxSg3
buorre#dohkálašvuohta+N+Sg+Gen+PxSg3
buorre#miella+N+Sg+Gen+PxSg3
buorrevuohta+N+Sg+Gen+PxSg3
buorráneaddji+Sem/Hum+N+Sg+Gen+PxSg3
buorádat#biegga+Sem/Wthr+N+Sg+Gen+PxSg3
buorádat+Sem/Wthr+N+Sg+Gen+PxSg3
buoráš+Sem/Hum+N+Sg+Gen+PxSg3
buoska+Sem/Hum+N+Sg+Gen+PxSg3
buoskár+Sem/Hum+N+Sg+Gen+PxSg3
buovjja+Sem/Ani+N+Sg+Gen+PxSg3
buovnnjat#sáhpán+Sem/Ani+N+Sg+Gen+PxSg3
buovnnjat+Sem/Ani+N+Sg+Gen+PxSg3
buozaheaddji+Sem/Hum+N+Sg+Gen+PxSg3
buozalmasvuohta+N+Sg+Gen+PxSg3
buozan+Sem/Hum+N+Sg+Gen+PxSg3
buozanvuohta+N+Sg+Gen+PxSg3
buošan+Sem/Hum+Sem/Ani+N+Sg+Gen+PxSg3
buošut+Sem/Hum+N+Sg+Gen+PxSg3
buošát+Sem/Hum+N+Sg+Gen+PxSg3
buoššivuohta+N+Sg+Gen+PxSg3
buođđo#sadji+Sem/Plc+N+Sg+Gen+PxSg3
bupmol+N+Sg+Gen+PxSg3
bupmálas+Sem/Hum+Sem/Ani+N+Sg+Gen+PxSg3
bures#birgen#stáhtaGen+Sem/Org+Sem/Plc+N+Sg+Gen+PxSg3
bures#birgen+N+Sg+Gen+PxSg3
bures#boahtin+N+Sg+Gen+PxSg3
burežat+N+Sg+Gen+PxSg3
buriid#dahkki+Sem/Hum+N+Sg+Gen+PxSg3
burjáhtialaš+Sem/Hum+N+Sg+Gen+PxSg3
burru+Sem/Ani+N+Sg+Gen+PxSg3
burrut+Sem/Ani+N+Sg+Gen+PxSg3
bursa#njunni+Sem/Ani+N+Sg+Gen+PxSg3
bursa#rássi+N+Sg+Gen+PxSg3
buse#gáhttu+Sem/Ani+N+Sg+Gen+PxSg3
busse#bisánan#sadji+Sem/Plc+N+Sg+Gen+PxSg3
busse#orustan#sadji+Sem/Plc+N+Sg+Gen+PxSg3
busse#terminála+Sem/Plc+N+Sg+Gen+PxSg3
busse#vuoddji+Sem/Hum+N+Sg+Gen+PxSg3
bussá#ealli+Sem/Ani+N+Sg+Gen+PxSg3
bussá#geahpil+N+Sg+Gen+PxSg3
bussá#skuolfi+Sem/Ani+N+Sg+Gen+PxSg3
bussá#čeallun+N+Sg+Gen+PxSg3
bussá+Sem/Ani+N+Sg+Gen+PxSg3
bustávva#bordin+N+Sg+Gen+PxSg3
buttos#namma+N+Sg+Gen+PxSg3
buvda+Sem/Org+Build+N+Sg+Gen+PxSg3
buvtta#gárgen+N+Sg+Gen+PxSg3
buvtta#joavku+Sem/Group+Sem/Hum+N+Sg+Gen+PxSg3
buvtta#namma+N+Sg+Gen+PxSg3
buvttadan#fitnodat+Sem/Org+N+Sg+Gen+PxSg3
buvttadan#lágádus+Sem/Org+N+Sg+Gen+PxSg3
buvttadan#munni+N+Sg+Gen+PxSg3
buvttadan#nákca+N+Sg+Gen+PxSg3
buvttadan#árvu+N+Sg+Gen+PxSg3
buvttadeaddji+Sem/Hum+N+Sg+Gen+PxSg3
buvttadeapmi+N+Sg+Gen+PxSg3
buvttadus+N+Sg+Gen+PxSg3
buvvedat+Sem/Ani+N+Sg+Gen+PxSg3
buđaldeaddji+Sem/Hum+N+Sg+Gen+PxSg3
buđaldeapmi+N+Sg+Gen+PxSg3
buđaš+N+Sg+Gen+PxSg3
bušeahtta#digaštallan+N+Sg+Gen+PxSg3
bušeahtta#jahki+Sem/Time+N+Sg+Gen+PxSg3
bušeahtta#juogadeapmi+N+Sg+Gen+PxSg3
bušeahtta#lávde#goddi+Sem/Org+N+Sg+Gen+PxSg3
bušeahtta#oktavuohta+N+Sg+Gen+PxSg3
buđeita+N+Sg+Gen+PxSg3
buđet#gaikun+N+Sg+Gen+PxSg3
buđet#šaddu+N+Sg+Gen+PxSg3
buđet+N+Sg+Gen+PxSg3
buško#gálla+N+Sg+Gen+PxSg3
bušku+Sem/Hum+N+Sg+Gen+PxSg3
buđohat+N+Sg+Gen+PxSg3
byro#hoavda+Sem/Hum+N+Sg+Gen+PxSg3
byrokráhta+Sem/Hum+N+Sg+Gen+PxSg3
byrå+Sem/Org+N+Sg+Gen+PxSg3
byråkráhta+Sem/Hum+N+Sg+Gen+PxSg3
byråkráhtta+Sem/Hum+N+Sg+Gen+PxSg3
bádde#geaš#šibit+Sem/Ani+N+Sg+Gen+PxSg3
bádde#skearro#latnja+Sem/Plc+N+Sg+Gen+PxSg3
báddejeaddji+Sem/Hum+N+Sg+Gen+PxSg3
báden#báiki+Sem/Plc+N+Sg+Gen+PxSg3
bádjasat+N+Sg+Gen+PxSg3
bádje#basttat+N+Sg+Gen+PxSg3
bádje#sveisen+N+Sg+Gen+PxSg3
bággo#bisáneapmi+N+Sg+Gen+PxSg3
bággo#govahallan+N+Sg+Gen+PxSg3
bággo#lonistan#vuođđu+N+Sg+Gen+PxSg3
bággo#lonisteapmi+N+Sg+Gen+PxSg3
bággo#lotnun+N+Sg+Gen+PxSg3
bággo#luobaheapmi+N+Sg+Gen+PxSg3
bággo#márran+N+Sg+Gen+PxSg3
bággo#njuovvan+N+Sg+Gen+PxSg3
bággo#pántideapmi+N+Sg+Gen+PxSg3
bággo#soabaheapmi+N+Sg+Gen+PxSg3
bággo#vuovdin+N+Sg+Gen+PxSg3
bággo#čađahan#váldi+Sem/Org+N+Sg+Gen+PxSg3
bággo#čađaheapmi+N+Sg+Gen+PxSg3
báhcagas#loddi+Sem/Ani+N+Sg+Gen+PxSg3
báhcahallan+N+Sg+Gen+PxSg3
báhcci+Sem/Hum+N+Sg+Gen+PxSg3
báhcán#vuoigatvuohta+N+Sg+Gen+PxSg3
báhkas+Sem/Wthr+N+Sg+Gen+PxSg3
báhkin+Sem/Hum+N+Sg+Gen+PxSg3
báhkinvuohta+N+Sg+Gen+PxSg3
báhkka#dávda+N+Sg+Gen+PxSg3
báhkka+Sem/Wthr+N+Sg+Gen+PxSg3
báhkke#bossu+Sem/Ani+N+Sg+Gen+PxSg3
báhkár+Sem/Hum+N+Sg+Gen+PxSg3
báhpa#dállu+Build+N+Sg+Gen+PxSg3
báhpa#eana#opmodat+Sem/Ani+N+Sg+Gen+PxSg3
báhpa#guhkká+N+Sg+Gen+PxSg3
báhpa#kantuvra+Sem/Plc+N+Sg+Gen+PxSg3
báhpa#kráva+N+Sg+Gen+PxSg3
báhpa#skuvla+N+Sg+Gen+PxSg3
báhpa#suohkan+Sem/Org+Sem/Plc+N+Sg+Gen+PxSg3
báhpa#čeabet+N+Sg+Gen+PxSg3
báhpa#čehpor+N+Sg+Gen+PxSg3
báhpa#čehporas+N+Sg+Gen+PxSg3
báhpa#čehporaš+N+Sg+Gen+PxSg3
báhpar#jeagil+N+Sg+Gen+PxSg3
báhppa#goddi+Sem/Org+N+Sg+Gen+PxSg3
báhppa+Sem/Hum+N+Sg+Gen+PxSg3
báhppaluddan+N+Sg+Gen+PxSg3
báhppavuohta+N+Sg+Gen+PxSg3
báhpu+N+Sg+Gen+PxSg3
báhtaran#sadji+Sem/Plc+N+Sg+Gen+PxSg3
báhtaran#áigi+N+Sg+Gen+PxSg3
báhtareaddji+Sem/Hum+N+Sg+Gen+PxSg3
báhtarus#latnja+Sem/Plc+N+Sg+Gen+PxSg3
báhtte+N+Sg+Gen+PxSg3
báhtter#latnja+Sem/Plc+N+Sg+Gen+PxSg3
báhčimuš+N+Sg+Gen+PxSg3
báhčin#guovlu+Sem/Plc+N+Sg+Gen+PxSg3
báhčin#čuoigan+N+Sg+Gen+PxSg3
báhčámuš+N+Sg+Gen+PxSg3
báhčči+Sem/Hum+N+Sg+Gen+PxSg3
báidno#rássi+N+Sg+Gen+PxSg3
báike#goddelaš+Sem/Hum+N+Sg+Gen+PxSg3
báike#goddi+Sem/Plc+N+Sg+Gen+PxSg3
báike#gotte#olmmoš+Sem/Hum+N+Sg+Gen+PxSg3
báiki+Sem/Plc+N+Sg+Gen+PxSg3
báikki#isit+Sem/Hum+N+Sg+Gen+PxSg3
báikki#sadji+Sem/Plc+N+Sg+Gen+PxSg3
báikkis#gávppašeapmi+N+Sg+Gen+PxSg3
báimman+Sem/Hum+N+Sg+Gen+PxSg3
báinna#latnja+Sem/Plc+N+Sg+Gen+PxSg3
báinna#rássi+N+Sg+Gen+PxSg3
báiski+Sem/Ani+N+Sg+Gen+PxSg3
bákte#cihci+Sem/Ani+N+Sg+Gen+PxSg3
bákte#fivllit+Sem/Ani+N+Sg+Gen+PxSg3
bákte#fálli+Sem/Ani+N+Sg+Gen+PxSg3
bákte#gáiski+N+Sg+Gen+PxSg3
bákte#gáiskket#šaddu+N+Sg+Gen+PxSg3
bákte#gáiskkit+N+Sg+Gen+PxSg3
bákte#hoavda+Sem/Hum+N+Sg+Gen+PxSg3
bákte#latnja+Sem/Plc+N+Sg+Gen+PxSg3
bákte#lukti+N+Sg+Gen+PxSg3
bákte#luđolašvuohta+N+Sg+Gen+PxSg3
bákte#narti+N+Sg+Gen+PxSg3
bákte#olmmoš+Sem/Hum+N+Sg+Gen+PxSg3
bákte#spiinnut+N+Sg+Gen+PxSg3
bákte#stealli+Sem/Plc+N+Sg+Gen+PxSg3
bákte#sullot+N+Sg+Gen+PxSg3
bákte#vuoigatvuohta+N+Sg+Gen+PxSg3
bákte#vuođđo#hámáiduvvan+N+Sg+Gen+PxSg3
bálbma#muorra+N+Sg+Gen+PxSg3
bálbma#sotna#beaivi+Sem/Time+N+Sg+Gen+PxSg3
bálbma+N+Sg+Gen+PxSg3
bálda+N+Sg+Gen+PxSg3
bálddalas#namma+N+Sg+Gen+PxSg3
bálddis+Sem/Ani+N+Sg+Gen+PxSg3
bálgan#báiki+Sem/Plc+N+Sg+Gen+PxSg3
bálges+Sem/Org+N+Sg+Gen+PxSg3
bálgges#čuolli+Sem/Hum+N+Sg+Gen+PxSg3
bálggis+Sem/Route+N+Sg+Gen+PxSg3
bálggus+Sem/Org+N+Sg+Gen+PxSg3
bálggádat+Sem/Wthr+N+Sg+Gen+PxSg3
bálgu+Sem/Wthr+N+Sg+Gen+PxSg3
báljes#oaivi+Sem/Hum+N+Sg+Gen+PxSg3
báljes#siepman#šaddu+N+Sg+Gen+PxSg3
bálkestan#leaktu+N+Sg+Gen+PxSg3
bálkestan#lávki+N+Sg+Gen+PxSg3
bálkesteapmi+N+Sg+Gen+PxSg3
bálkkašupme#gilvvohallan+N+Sg+Gen+PxSg3
bálkkolaš+Sem/Hum+N+Sg+Gen+PxSg3
bálká#bargi+Sem/Hum+N+Sg+Gen+PxSg3
bálká#lassáneapmi+N+Sg+Gen+PxSg3
bálká#máksin+N+Sg+Gen+PxSg3
bálká#soalddát+Sem/Hum+N+Sg+Gen+PxSg3
bálká#suohčan+N+Sg+Gen+PxSg3
bálká#váldi+Sem/Hum+N+Sg+Gen+PxSg3
bálká#šiehtadallan+N+Sg+Gen+PxSg3
bálkáhan#kantuvra+Sem/Org+Sem/Plc+N+Sg+Gen+PxSg3
bálkálaš+Sem/Hum+N+Sg+Gen+PxSg3
bálsán#šaddu+N+Sg+Gen+PxSg3
bálvalan#biire+Sem/Org+Sem/Plc+N+Sg+Gen+PxSg3
bálvaleaddji+Sem/Hum+N+Sg+Gen+PxSg3
bálvaleapmi+N+Sg+Gen+PxSg3
bálvalus#buvttadeapmi+N+Sg+Gen+PxSg3
bálvalus#geavaheaddji+Sem/Hum+N+Sg+Gen+PxSg3
bálvalus#kantuvra+Sem/Org+Sem/Plc+N+Sg+Gen+PxSg3
bálvvos#báiki+Sem/Plc+N+Sg+Gen+PxSg3
bálvá#goddi+Sem/Org+N+Sg+Gen+PxSg3
bálvá+Sem/Hum+N+Sg+Gen+PxSg3
bámbu+N+Sg+Gen+PxSg3
bánda+Sem/Group+Sem/Hum+N+Sg+Gen+PxSg3
bánnahaš+Sem/Hum+N+Sg+Gen+PxSg3
bánne+Sem/Hum+N+Sg+Gen+PxSg3
bánni+Sem/Hum+N+Sg+Gen+PxSg3
bánta#fáŋga+Sem/Hum+N+Sg+Gen+PxSg3
bárbmo#fálli+Sem/Ani+N+Sg+Gen+PxSg3
bárbmo#loddi+Sem/Ani+N+Sg+Gen+PxSg3
bárbmuG+N+Sg+Gen+PxSg3
bárde#beaivi+Sem/Time+N+Sg+Gen+PxSg3
bárdnan+N+Sg+Gen+PxSg3
bárdne#almmái+Sem/Hum+N+Sg+Gen+PxSg3
bárdne#bealle+Sem/Hum+N+Sg+Gen+PxSg3
bárdne#bealli+Sem/Hum+N+Sg+Gen+PxSg3
bárdne#olmmoš+Sem/Hum+N+Sg+Gen+PxSg3
bárdne#olmmái+Sem/Hum+N+Sg+Gen+PxSg3
bárdnelaš+Sem/Hum+N+Sg+Gen+PxSg3
bárdnevuohta+N+Sg+Gen+PxSg3
bárdni+Sem/Hum+N+Sg+Gen+PxSg3
bárdnivuohta+N+Sg+Gen+PxSg3
bárdnálaš+Sem/Hum+N+Sg+Gen+PxSg3
bárefuoš+Sem/Hum+N+Sg+Gen+PxSg3
bárehuoš+Sem/Hum+N+Sg+Gen+PxSg3
bárggon+Sem/Hum+N+Sg+Gen+PxSg3
bárko#dávda+N+Sg+Gen+PxSg3
bárko#sivra+N+Sg+Gen+PxSg3
bárku+N+Sg+Gen+PxSg3
báron+Sem/Hum+N+Sg+Gen+PxSg3
bárpmu#fálli+Sem/Ani+N+Sg+Gen+PxSg3
bárpmu#loddi+Sem/Ani+N+Sg+Gen+PxSg3
bárpmu#riika+Sem/Plc+N+Sg+Gen+PxSg3
bárra#goddi+Sem/Org+N+Sg+Gen+PxSg3
bárra#lohko#jahki+Sem/Time+N+Sg+Gen+PxSg3
bárra#lohku#jahki+Sem/Time+N+Sg+Gen+PxSg3
bárra+Sem/Group+Sem/Hum+Sem/Ani+N+Sg+Gen+PxSg3
nuorra#bárra+Sem/Group+Sem/Hum+N+Sg+Gen+PxSg3
bártnehuoš+Sem/Hum+N+Sg+Gen+PxSg3
bártneš#guovttos+N+Sg+Gen+PxSg3
bártnáš+Sem/Hum+N+Sg+Gen+PxSg3
bárus#vuolpu+N+Sg+Gen+PxSg3
bárusteapmi+N+Sg+Gen+PxSg3
báráG+N+Sg+Gen+PxSg3
bárši+Sem/Hum+N+Sg+Gen+PxSg3
bás#diehpáš+N+Sg+Gen+PxSg3
bás#nieida+Sem/Hum+N+Sg+Gen+PxSg3
bátne#cuoŋu+Sem/Wthr+N+Sg+Gen+PxSg3
bátne#dikšu+N+Sg+Gen+PxSg3
bátne#dikšu+Sem/Hum+N+Sg+Gen+PxSg3
bátne#doavttir+Sem/Hum+N+Sg+Gen+PxSg3
bátne#fális+Sem/Ani+N+Sg+Gen+PxSg3
bátne#garra+N+Sg+Gen+PxSg3
bátne#olmmoš+Sem/Hum+N+Sg+Gen+PxSg3
bátne#soallun+N+Sg+Gen+PxSg3
bávgoš+Sem/Ani+N+Sg+Gen+PxSg3
bávlos#rássi+N+Sg+Gen+PxSg3
bávtti#háldi+Sem/Hum+N+Sg+Gen+PxSg3
báza#árvu+N+Sg+Gen+PxSg3
bázahus#árvu+N+Sg+Gen+PxSg3
báđa#čoarvi+Sem/Ani+N+Sg+Gen+PxSg3
báđar+Sem/Hum+N+Sg+Gen+PxSg3
báŋko#eaiggát+Sem/Hum+N+Sg+Gen+PxSg3
báŋko#hoavda+Sem/Hum+N+Sg+Gen+PxSg3
báŋku+Sem/Org+Sem/Plc+N+Sg+Gen+PxSg3
báđoš+Sem/Hum+N+Sg+Gen+PxSg3
bážá+N+Sg+Gen+PxSg3
börsa#fitnodat+Sem/Org+N+Sg+Gen+PxSg3
cagan+Sem/Ani+N+Sg+Gen+PxSg3
caggan#loddi+Sem/Ani+N+Sg+Gen+PxSg3
caggan#áigi+N+Sg+Gen+PxSg3
caggaseapmi+N+Sg+Gen+PxSg3
cagán+Sem/Ani+N+Sg+Gen+PxSg3
cakkan+N+Sg+Gen+PxSg3
calmette#boahkoheapmi+N+Sg+Gen+PxSg3
camp+N+Sg+Gen+PxSg3
campen+N+Sg+Gen+PxSg3
camping#sadji+Sem/Plc+N+Sg+Gen+PxSg3
camping#vovdna+N+Sg+Gen+PxSg3
camping+N+Sg+Gen+PxSg3
cavgileaddji+Sem/Hum+N+Sg+Gen+PxSg3
ceahkkun+N+Sg+Gen+PxSg3
ceaika#ulli+Sem/Wthr+N+Sg+Gen+PxSg3
ceakcagat+N+Sg+Gen+PxSg3
ceakko#njuolla+N+Sg+Gen+PxSg3
ceakko#symptohta+N+Sg+Gen+PxSg3
ceakko#čalmmon+Sem/Ani+N+Sg+Gen+PxSg3
ceakko#čiegus#čalbmi+N+Sg+Gen+PxSg3
ceakko#čoarvi+Sem/Ani+N+Sg+Gen+PxSg3
cealki+Sem/Hum+N+Sg+Gen+PxSg3
cealkin#friddjavuohta+N+Sg+Gen+PxSg3
cealkin+N+Sg+Gen+PxSg3
cealkka#oktavuohta+N+Sg+Gen+PxSg3
cealkámuš+N+Sg+Gen+PxSg3
ceavvi+Sem/Wthr+N+Sg+Gen+PxSg3
cecce+Sem/Ani+N+Sg+Gen+PxSg3
ceskes#muorra+N+Sg+Gen+PxSg3
chat-ságastallan+N+Sg+Gen+PxSg3
cieban+Sem/Ani+N+Sg+Gen+PxSg3
ciebat+Sem/Ani+N+Sg+Gen+PxSg3
ciekkastat+Sem/Wthr+N+Sg+Gen+PxSg3
cielan+Sem/Hum+Sem/Ani+N+Sg+Gen+PxSg3
ciellaš+Sem/Ani+N+Sg+Gen+PxSg3
cielos#namma+N+Sg+Gen+PxSg3
cihca+Sem/Ani+N+Sg+Gen+PxSg3
cihca+Sem/Ani+N+Sg+Gen+PxSg3
cihce#cizáš+Sem/Ani+N+Sg+Gen+PxSg3
cihce#fálli+Sem/Ani+N+Sg+Gen+PxSg3
cihce#skuolfi+Sem/Ani+N+Sg+Gen+PxSg3
cihraideapmi+N+Sg+Gen+PxSg3
cihran+Sem/Ani+N+Sg+Gen+PxSg3
cihrre#lasta#vizar+Sem/Ani+N+Sg+Gen+PxSg3
ciiku+Sem/Ani+N+Sg+Gen+PxSg3
cikcen#basttat+N+Sg+Gen+PxSg3
cikcen+N+Sg+Gen+PxSg3
cirggasteapmi+N+Sg+Gen+PxSg3
cirke#njunni+Sem/Hum+N+Sg+Gen+PxSg3
cirki+Sem/Hum+N+Sg+Gen+PxSg3
civka#leivvoš+Sem/Ani+N+Sg+Gen+PxSg3
civkkan+Sem/Ani+N+Sg+Gen+PxSg3
cizopaš+Sem/Ani+N+Sg+Gen+PxSg3
cizot+Sem/Ani+N+Sg+Gen+PxSg3
cizáš#fálli+Sem/Ani+N+Sg+Gen+PxSg3
cizáš#mielki+N+Sg+Gen+PxSg3
cizáš#čivga+Sem/Ani+N+Sg+Gen+PxSg3
cizáš+Sem/Ani+N+Sg+Gen+PxSg3
coagan+Sem/Plc+N+Sg+Gen+PxSg3
cohcci+Sem/Hum+N+Sg+Gen+PxSg3
cohkolat+Sem/Wthr+N+Sg+Gen+PxSg3
coiccuheapmi+N+Sg+Gen+PxSg3
cokkan+Sem/Hum+N+Sg+Gen+PxSg3
colli+Sem/Hum+N+Sg+Gen+PxSg3
cowboy+Sem/Hum+N+Sg+Gen+PxSg3
cubbo#máddu+Sem/Ani+N+Sg+Gen+PxSg3
cubbo#rássi+N+Sg+Gen+PxSg3
cugga+Sem/Hum+N+Sg+Gen+PxSg3
cumpi+N+Sg+Gen+PxSg3
cuohppa#latnja+Sem/Plc+N+Sg+Gen+PxSg3
cuomos#mánnu+N+Sg+Gen+PxSg3
cuoppo#gođđu+N+Sg+Gen+PxSg3
cuoppo#rássi+N+Sg+Gen+PxSg3
cuoppo#vihki+N+Sg+Gen+PxSg3
cuoppu+Sem/Ani+N+Sg+Gen+PxSg3
cuovkaneapmi+N+Sg+Gen+PxSg3
cuoŋo#mánnu+N+Sg+Gen+PxSg3
cuoŋos#mánnu+N+Sg+Gen+PxSg3
cuoŋu+Sem/Wthr+N+Sg+Gen+PxSg3
curbmi+Sem/Hum+N+Sg+Gen+PxSg3
curre+Sem/Hum+N+Sg+Gen+PxSg3
curreš+Sem/Hum+N+Sg+Gen+PxSg3
currežat+N+Sg+Gen+PxSg3
cáici+Sem/Hum+N+Sg+Gen+PxSg3
cáicu+Sem/Hum+N+Sg+Gen+PxSg3
cára+Sem/Hum+N+Sg+Gen+PxSg3
dagaheaddji+Sem/Hum+N+Sg+Gen+PxSg3
dahkan+N+Sg+Gen+PxSg3
dahkki#guoibmivuohta+N+Sg+Gen+PxSg3
dahkki#vuoigatvuohta+N+Sg+Gen+PxSg3
dahkki+Sem/Hum+N+Sg+Gen+PxSg3
dahku#namma+N+Sg+Gen+PxSg3
dahku#vuovdi+Sem/Plc+N+Sg+Gen+PxSg3
dahku+N+Sg+Gen+PxSg3
dahpa#sivra+N+Sg+Gen+PxSg3
daivemuorji+N+Sg+Gen+PxSg3
daktiila#oatnun+N+Sg+Gen+PxSg3
daktyla#oatnun+N+Sg+Gen+PxSg3
dalle#gustojeaddji+Sem/Hum+N+Sg+Gen+PxSg3
damaskuslaš+Sem/Hum+N+Sg+Gen+PxSg3
dappal+Sem/Plc+N+Sg+Gen+PxSg3
darfe#boallu+Sem/Hum+N+Sg+Gen+PxSg3
darfe#geavaheapmi+N+Sg+Gen+PxSg3
darfe#jeaggi+Sem/Plc+N+Sg+Gen+PxSg3
darfe#loggun+N+Sg+Gen+PxSg3
darvánaddan#rássi+N+Sg+Gen+PxSg3
darvánahkes#rássi+N+Sg+Gen+PxSg3
dasa#gulli+N+Sg+Gen+PxSg3
data#latnja+Sem/Plc+N+Sg+Gen+PxSg3
datne#jugaheapmi+N+Sg+Gen+PxSg3
dato#stempel+N+Sg+Gen+PxSg3
davve#biegga+Sem/Wthr+N+Sg+Gen+PxSg3
davve#dálvvut+N+Sg+Gen+PxSg3
davve#fivllit+Sem/Ani+N+Sg+Gen+PxSg3
davve#lasta#vizar+Sem/Ani+N+Sg+Gen+PxSg3
davve#loddi+Sem/Ani+N+Sg+Gen+PxSg3
davve#nuorti+N+Sg+Gen+PxSg3
davve#oarji+N+Sg+Gen+PxSg3
davve#spiinnut+N+Sg+Gen+PxSg3
davve#vizar+Sem/Ani+N+Sg+Gen+PxSg3
davve#čalmmon+Sem/Ani+N+Sg+Gen+PxSg3
davve#čehpor+N+Sg+Gen+PxSg3
davve#čáhcen#jahku+Sem/Ani+N+Sg+Gen+PxSg3
davvi#guovlu+Sem/Plc+N+Sg+Gen+PxSg3
davvi#mátkkošteaddji+Sem/Hum+N+Sg+Gen+PxSg3
davvi#riika+Sem/Plc+Sem/Org+N+Sg+Gen+PxSg3
davvi#ruhta#rássi+N+Sg+Gen+PxSg3
davvi#siida+Sem/Org+Sem/Plc+N+Sg+Gen+PxSg3
davvi#sáme#giel#guovlu+Sem/Plc+Sem/Org+N+Sg+Gen+PxSg3
davvi#sámi#eana+Sem/Plc+N+Sg+Gen+PxSg3
davvi#sámi#siida+Sem/Plc+Sem/Org+N+Sg+Gen+PxSg3
davvi#sámi#sohka+Sem/Hum+Sem/Group+N+Sg+Gen+PxSg3
davvi#sámi#álbmot+Sem/Hum+Sem/Group+N+Sg+Gen+PxSg3
davvi#sápmelaš+Sem/Hum+N+Sg+Gen+PxSg3
davvi#sápmiG+N+Sg+Gen+PxSg3
davádat+Sem/Wthr+N+Sg+Gen+PxSg3
davás#johtin+N+Sg+Gen+PxSg3
daŋas#guolbba+Sem/Plc+N+Sg+Gen+PxSg3
daŋas#ruvso+N+Sg+Gen+PxSg3
daŋas#sieđga+N+Sg+Gen+PxSg3
daŋas#šaddu+N+Sg+Gen+PxSg3
daŋas#čalmmon+Sem/Ani+N+Sg+Gen+PxSg3
daŋas+N+Sg+Gen+PxSg3
dađis#dulkon+N+Sg+Gen+PxSg3
deadde#munni+N+Sg+Gen+PxSg3
deaddo#fápmu+N+Sg+Gen+PxSg3
deaddo#sirddašeapmi+N+Sg+Gen+PxSg3
deagga#buokčá+Sem/Ani+N+Sg+Gen+PxSg3
deagga#buvvedat+Sem/Ani+N+Sg+Gen+PxSg3
deagga#cihci+Sem/Ani+N+Sg+Gen+PxSg3
deagga#dirru+Sem/Ani+N+Sg+Gen+PxSg3
deagga#fiskes#loppan+Sem/Ani+N+Sg+Gen+PxSg3
deagga#fálli+Sem/Ani+N+Sg+Gen+PxSg3
deagga#gáiru+Sem/Ani+N+Sg+Gen+PxSg3
deagga#hávgga#rássi+N+Sg+Gen+PxSg3
deagga#livkkár+Sem/Ani+N+Sg+Gen+PxSg3
deagga#máđir+N+Sg+Gen+PxSg3
deagga#njukča+Sem/Ani+N+Sg+Gen+PxSg3
deagga#noarsa+N+Sg+Gen+PxSg3
deagga#skirri+Sem/Ani+N+Sg+Gen+PxSg3
deagga#stoarbma#spálfu+Sem/Ani+N+Sg+Gen+PxSg3
deagga#vuodja#lasta+N+Sg+Gen+PxSg3
deagga#čáihni+Sem/Ani+N+Sg+Gen+PxSg3
deagga+Sem/Hum+N+Sg+Gen+PxSg3
deagge#cihci+Sem/Ani+N+Sg+Gen+PxSg3
deaggi+Sem/Hum+N+Sg+Gen+PxSg3
deahkke#dovdan+N+Sg+Gen+PxSg3
deaivan+N+Sg+Gen+PxSg3
deaivu+N+Sg+Gen+PxSg3
deaivvadan#báiki+Sem/Plc+N+Sg+Gen+PxSg3
deaivvadeapmi+N+Sg+Gen+PxSg3
deaksta#gieđahallan+N+Sg+Gen+PxSg3
deaksta#meannudeapmi+N+Sg+Gen+PxSg3
dealgi+Sem/Hum+N+Sg+Gen+PxSg3
dealljá+Sem/Ani+N+Sg+Gen+PxSg3
deallun+N+Sg+Gen+PxSg3
deamádat+Sem/Wthr+N+Sg+Gen+PxSg3
deano#bodni+Sem/Plc+N+Sg+Gen+PxSg3
deano#johtin+N+Sg+Gen+PxSg3
deappu+N+Sg+Gen+PxSg3
dearbmun+N+Sg+Gen+PxSg3
deardna+N+Sg+Gen+PxSg3
dearri+Sem/Plc+N+Sg+Gen+PxSg3
dearvahat+N+Sg+Gen+PxSg3
dearvuohta+N+Sg+Gen+PxSg3
dearvvahan#sánit+N+Sg+Gen+PxSg3
dearvvašvuođa#departemeanta+Sem/Org+Sem/Plc+N+Sg+Gen+PxSg3
dearvvasvuođa#guovddáš+Sem/Org+Sem/Plc+N+Sg+Gen+PxSg3
dearvvašvuohta+N+Sg+Gen+PxSg3
dearvvašvuođa#bargi+Sem/Hum+N+Sg+Gen+PxSg3
dearvvašvuođa#departemeanta+Sem/Org+Sem/Plc+N+Sg+Gen+PxSg3
dearvvašvuođa#divššár+Sem/Hum+N+Sg+Gen+PxSg3
dearvvašvuođa#dutkan+N+Sg+Gen+PxSg3
dearvvašvuođa#dállu+Build+N+Sg+Gen+PxSg3
dearvvašvuođa#guovddáš+Sem/Org+Sem/Plc+N+Sg+Gen+PxSg3
dearvvašvuođa#institušuvdna+Sem/Org+N+Sg+Gen+PxSg3
dearvvašvuođa#iskkadeapmi+N+Sg+Gen+PxSg3
dearvvašvuođa#ministtar+Sem/Hum+N+Sg+Gen+PxSg3
dearvvašvuođa#organisašuvdna+Sem/Org+N+Sg+Gen+PxSg3
dearvvašvuođa#stašuvdna+Build+N+Sg+Gen+PxSg3
dearvvašvuođa#veahkki+Sem/Hum+N+Sg+Gen+PxSg3
dearvvuohta#mállásat+N+Sg+Gen+PxSg3
dearvvuohta+N+Sg+Gen+PxSg3
deatno#gáddi+Sem/Plc+N+Sg+Gen+PxSg3
deatno#johtin+N+Sg+Gen+PxSg3
deatno#roggi+Sem/Plc+N+Sg+Gen+PxSg3
deatnu+N+Sg+Gen+PxSg3
deatnulaš+Sem/Hum+N+Sg+Gen+PxSg3
deavut+Sem/Ani+N+Sg+Gen+PxSg3
deaške#daŋas+N+Sg+Gen+PxSg3
deaške#vihti+N+Sg+Gen+PxSg3
deađvun+N+Sg+Gen+PxSg3
deaččalakkis+Sem/Ani+N+Sg+Gen+PxSg3
dehkar+Sem/Hum+N+Sg+Gen+PxSg3
deksten+N+Sg+Gen+PxSg3
dekstor+Sem/Hum+N+Sg+Gen+PxSg3
dekána+Sem/Hum+N+Sg+Gen+PxSg3
delegašuvdna+Sem/Group+Sem/Hum+N+Sg+Gen+PxSg3
delegáhtta+Sem/Hum+N+Sg+Gen+PxSg3
delár+Sem/Ani+N+Sg+Gen+PxSg3
demeansa#ossodat+Sem/Org+Sem/Plc+N+Sg+Gen+PxSg3
demokratiija+Sem/Org+N+Sg+Gen+PxSg3
demokráhtta+Sem/Hum+N+Sg+Gen+PxSg3
departemeanta#ráđđi+Sem/Org+N+Sg+Gen+PxSg3
departemeanta+Sem/Org+Sem/Plc+N+Sg+Gen+PxSg3
dependeanta+Sem/Hum+N+Sg+Gen+PxSg3
derpmoš+Sem/Ani+N+Sg+Gen+PxSg3
designer+Sem/Hum+N+Sg+Gen+PxSg3
deskriptiivavuohta+N+Sg+Gen+PxSg3
despotiija+Sem/Org+N+Sg+Gen+PxSg3
devkes#njuovvi+N+Sg+Gen+PxSg3
diakona+Sem/Hum+N+Sg+Gen+PxSg3
dialektologa+Sem/Hum+N+Sg+Gen+PxSg3
didde#spiŋggar+Sem/Ani+N+Sg+Gen+PxSg3
diddi+Sem/Ani+N+Sg+Gen+PxSg3
didno#deappu+N+Sg+Gen+PxSg3
diehppe#gálla+N+Sg+Gen+PxSg3
diehppe#jeagil+N+Sg+Gen+PxSg3
diehppe#lieđat+N+Sg+Gen+PxSg3
diehppe#rássi+N+Sg+Gen+PxSg3
diehtemeahttunvuohta+N+Sg+Gen+PxSg3
diehto#gieđahallan+N+Sg+Gen+PxSg3
diehto#gilvvohallan+N+Sg+Gen+PxSg3
diehto#johtin+N+Sg+Gen+PxSg3
diehto#juohkin#hoavda+Sem/Hum+N+Sg+Gen+PxSg3
diehto#juohkin#hálddašeapmi+N+Sg+Gen+PxSg3
diehto#juohkin#kampánja+N+Sg+Gen+PxSg3
diehto#juohkin#kantuvra+Sem/Plc+N+Sg+Gen+PxSg3
diehto#juohkin#latnja+Sem/Plc+N+Sg+Gen+PxSg3
diehto#juohkin#ossodat+Sem/Org+Sem/Plc+N+Sg+Gen+PxSg3
diehto#juohkin#vuoigatvuohta+N+Sg+Gen+PxSg3
diehto#juohkin+N+Sg+Gen+PxSg3
diehto#juohkki+Sem/Hum+N+Sg+Gen+PxSg3
diehto#lonuheapmi+N+Sg+Gen+PxSg3
diehto#rihkolašvuohta+N+Sg+Gen+PxSg3
diehto#sirdin+N+Sg+Gen+PxSg3
diehto#stivren+N+Sg+Gen+PxSg3
diehtti+Sem/Hum+N+Sg+Gen+PxSg3
diehtun#addi+Sem/Hum+N+Sg+Gen+PxSg3
diehtun#addin+N+Sg+Gen+PxSg3
diehtun#oažžun+N+Sg+Gen+PxSg3
dielgi+N+Sg+Gen+PxSg3
dielko#duvvá+Sem/Ani+N+Sg+Gen+PxSg3
dielko#dávda+N+Sg+Gen+PxSg3
dielko#gobbá+Sem/Ani+N+Sg+Gen+PxSg3
dielko#jievja+Sem/Ani+N+Sg+Gen+PxSg3
dielko#skoarra+Sem/Ani+N+Sg+Gen+PxSg3
dielko#čuoivvat+Sem/Ani+N+Sg+Gen+PxSg3
dielve#juolgi+Sem/Hum+N+Sg+Gen+PxSg3
dienas#jahki+Sem/Time+N+Sg+Gen+PxSg3
dienas#vejolašvuohta+N+Sg+Gen+PxSg3
dierbmá#muorji+N+Sg+Gen+PxSg3
dierbmá#rássi+N+Sg+Gen+PxSg3
dierpmá#rássi+N+Sg+Gen+PxSg3
dierri+N+Sg+Gen+PxSg3
dievadas#skuvlen+N+Sg+Gen+PxSg3
dievas#čoahkkin#jođiheaddji+Sem/Hum+N+Sg+Gen+PxSg3
dievas#čoahkkin#latnja+Sem/Plc+N+Sg+Gen+PxSg3
fylkka#ráđi#jođiheaddji+Sem/Hum+N+Sg+Gen+PxSg3
dievasvuohta+N+Sg+Gen+PxSg3
dievddu#bealle+N+Sg+Gen+PxSg3
dievdo#olmmoš+Sem/Hum+N+Sg+Gen+PxSg3
dievdu+Sem/Hum+N+Sg+Gen+PxSg3
dievvá#luohkká+Sem/Plc+N+Sg+Gen+PxSg3
dievŋŋat+Sem/Ani+N+Sg+Gen+PxSg3
dieđa#goddi+Sem/Org+N+Sg+Gen+PxSg3
dieđa#olmmái+Sem/Hum+N+Sg+Gen+PxSg3
dieđalašvuohta+N+Sg+Gen+PxSg3
dieđihan#geatnegasvuohta+N+Sg+Gen+PxSg3
dieđiheaddji+Sem/Hum+N+Sg+Gen+PxSg3
digaštallan#jođiheaddji+Sem/Hum+N+Sg+Gen+PxSg3
digaštallan+N+Sg+Gen+PxSg3
digaštalli+Sem/Hum+N+Sg+Gen+PxSg3
digge#báiki+Sem/Plc+N+Sg+Gen+PxSg3
digge#goddi+Sem/Org+N+Sg+Gen+PxSg3
digge#logahallan+N+Sg+Gen+PxSg3
digge#oasse#váldi+Sem/Hum+N+Sg+Gen+PxSg3
digge#stohpu+Build+N+Sg+Gen+PxSg3
digge#viessu+Build+N+Sg+Gen+PxSg3
digge#vihtan+Sem/Hum+N+Sg+Gen+PxSg3
digge#álbmot+Sem/Hum+Sem/Group+N+Sg+Gen+PxSg3
diggár+Sem/Hum+N+Sg+Gen+PxSg3
dihkke#rássi+N+Sg+Gen+PxSg3
dihkki+Sem/Ani+N+Sg+Gen+PxSg3
dihkádeapmi+N+Sg+Gen+PxSg3
dihran+Sem/Hum+N+Sg+Gen+PxSg3
dihto#miella+N+Sg+Gen+PxSg3
dihtor#fitnodat+Sem/Org+N+Sg+Gen+PxSg3
dihtor#lávde#goddi+Sem/Org+N+Sg+Gen+PxSg3
dihtor#oktavuohta+N+Sg+Gen+PxSg3
dihtor#ossodat+Sem/Org+Sem/Plc+N+Sg+Gen+PxSg3
diibmo#bealle+Sem/Time+N+Sg+Gen+PxSg3
diibmo#bealli+Sem/Time+N+Sg+Gen+PxSg3
diibmo#duojár+Sem/Hum+N+Sg+Gen+PxSg3
diibmo#máhttin+N+Sg+Gen+PxSg3
diibmo#oahpaheaddji+Sem/Hum+N+Sg+Gen+PxSg3
diibmo#áigiG+N+Sg+Gen+PxSg3
diibmo#čeahppi+Sem/Hum+N+Sg+Gen+PxSg3
diibmu+Sem/Time+N+Sg+Gen+PxSg3
diida#osku+N+Sg+Gen+PxSg3
diipa+Sem/Hum+Sem/Ani+N+Sg+Gen+PxSg3
dikkár+Sem/Hum+N+Sg+Gen+PxSg3
dikso#báhppa+Sem/Hum+N+Sg+Gen+PxSg3
dikso#murtu+Sem/Ani+N+Sg+Gen+PxSg3
diksu#murtu+Sem/Ani+N+Sg+Gen+PxSg3
diksu+Sem/Ani+N+Sg+Gen+PxSg3
dikta#figuvra+Sem/Hum+N+Sg+Gen+PxSg3
dikta#lohkan+N+Sg+Gen+PxSg3
dikta#lávlu+Sem/Hum+N+Sg+Gen+PxSg3
dikta#čálli+Sem/Hum+N+Sg+Gen+PxSg3
diktatuvra+Sem/Org+N+Sg+Gen+PxSg3
diktáhtor+Sem/Hum+N+Sg+Gen+PxSg3
diktár+Sem/Hum+N+Sg+Gen+PxSg3
dikšu+N+Sg+Gen+PxSg3
dikšu+Sem/Hum+N+Sg+Gen+PxSg3
dikšui#váldin+N+Sg+Gen+PxSg3
dikšun#latnja+Sem/Plc+N+Sg+Gen+PxSg3
dikšun#ruoktuG+N+Sg+Gen+PxSg3
dikšun+N+Sg+Gen+PxSg3
dikšár+Sem/Hum+N+Sg+Gen+PxSg3
dilihisvuohta+N+Sg+Gen+PxSg3
dillaG+N+Sg+Gen+PxSg3
dilli+N+Sg+Gen+PxSg3
dilálašvuohta+N+Sg+Gen+PxSg3
dinen+N+Sg+Gen+PxSg3
dinosávra+Sem/Ani+N+Sg+Gen+PxSg3
dioksiida+N+Sg+Gen+PxSg3
diplomáhtta+Sem/Hum+N+Sg+Gen+PxSg3
dipma#biššan+N+Sg+Gen+PxSg3
direktevra+Sem/Hum+N+Sg+Gen+PxSg3
direktoráhtta+Sem/Org+N+Sg+Gen+PxSg3
dirigeanta+Sem/Hum+N+Sg+Gen+PxSg3
dirči+Sem/Hum+N+Sg+Gen+PxSg3
disdat+Sem/Time+N+Sg+Gen+PxSg3
diskonteren+N+Sg+Gen+PxSg3
diskotehka+Sem/Plc+N+Sg+Gen+PxSg3
dispa#lávde#goddi+Sem/Org+N+Sg+Gen+PxSg3
disponeanta+Sem/Hum+N+Sg+Gen+PxSg3
distrikta+Sem/Plc+Sem/Org+N+Sg+Gen+PxSg3
divat#guovlu+Sem/Plc+N+Sg+Gen+PxSg3
divat#orosteapmi+N+Sg+Gen+PxSg3
divohat+Sem/Org+Sem/Plc+N+Sg+Gen+PxSg3
divri+Sem/Ani+N+Sg+Gen+PxSg3
divrrasvuohta+N+Sg+Gen+PxSg3
divššohas#bearrái#geahčči+Sem/Hum+N+Sg+Gen+PxSg3
divššohas#vuoigatvuohta+N+Sg+Gen+PxSg3
divššohas+Sem/Hum+N+Sg+Gen+PxSg3
divššohat+Sem/Org+Sem/Plc+N+Sg+Gen+PxSg3
divššár+Sem/Hum+N+Sg+Gen+PxSg3
diŋga+Sem/Hum+Sem/Ani+Build+Sem/Txt+N+Sg+Gen+PxSg3
diŋgojeaddji+Sem/Hum+N+Sg+Gen+PxSg3
diŋgon#buvttadeaddji+Sem/Hum+N+Sg+Gen+PxSg3
diŋgon#máhcaheapmi+N+Sg+Gen+PxSg3
diŋgon#terminála+Sem/Plc+N+Sg+Gen+PxSg3
diđolašvuohta+N+Sg+Gen+PxSg3
diđošteaddji+Sem/Hum+N+Sg+Gen+PxSg3
doaba#geavaheapmi+N+Sg+Gen+PxSg3
doaba#máhtolašvuohta+N+Sg+Gen+PxSg3
doaba#čielggadeapmi+N+Sg+Gen+PxSg3
doadjin+N+Sg+Gen+PxSg3
doadjo#suorsi+Sem/Ani+N+Sg+Gen+PxSg3
doadju+N+Sg+Gen+PxSg3
doahpa#geavaheapmi+N+Sg+Gen+PxSg3
doahppádeapmi+N+Sg+Gen+PxSg3
doahpánas+Sem/Hum+N+Sg+Gen+PxSg3
doahpánasvuohta+N+Sg+Gen+PxSg3
doahttalkeahtesvuohta+N+Sg+Gen+PxSg3
doaibma#almmái+Sem/Hum+N+Sg+Gen+PxSg3
doaibma#biddjo#orohat+Sem/Org+Sem/Plc+N+Sg+Gen+PxSg3
doaibma#bidjo#guovlu+Sem/Plc+N+Sg+Gen+PxSg3
doaibma#dilálašvuohta+N+Sg+Gen+PxSg3
doaibma#doalli+Sem/Hum+N+Sg+Gen+PxSg3
doaibma#dárkkisteapmi+N+Sg+Gen+PxSg3
doaibma#friddjavuohta+N+Sg+Gen+PxSg3
doaibma#geatnegasvuohta+N+Sg+Gen+PxSg3
doaibma#gelbbolašvuohta+N+Sg+Gen+PxSg3
doaibma#goddi+Sem/Org+N+Sg+Gen+PxSg3
doaibma#guovddáš+Sem/Org+Sem/Plc+N+Sg+Gen+PxSg3
doaibma#guovlu+Sem/Plc+N+Sg+Gen+PxSg3
doaibma#heaitin+N+Sg+Gen+PxSg3
doaibma#jahki+Sem/Time+N+Sg+Gen+PxSg3
doaibma#joatkin+N+Sg+Gen+PxSg3
doaibma#jođiheaddji+Sem/Hum+N+Sg+Gen+PxSg3
doaibma#juogadan#lávde#goddi+Sem/Org+N+Sg+Gen+PxSg3
doaibma#latnja+Sem/Plc+N+Sg+Gen+PxSg3
doaibma#lobi#doalli+Sem/Hum+N+Sg+Gen+PxSg3
doaibma#oaivadeaddji+Sem/Hum+N+Sg+Gen+PxSg3
doaibma#olmmoš+Sem/Hum+N+Sg+Gen+PxSg3
doaibma#olmmái+Sem/Hum+N+Sg+Gen+PxSg3
doaibma#orgána+Sem/Org+N+Sg+Gen+PxSg3
doaibma#vádjet+Sem/Hum+N+Sg+Gen+PxSg3
doaibma#áigi+Sem/Time+N+Sg+Gen+PxSg3
doaibman#vejolašvuohta+N+Sg+Gen+PxSg3
doaibman#vuoigatvuohta+N+Sg+Gen+PxSg3
doaibman#áigi+Sem/Time+N+Sg+Gen+PxSg3
doaibmi+Sem/Hum+N+Sg+Gen+PxSg3
doaimmahan#váldi+Sem/Org+N+Sg+Gen+PxSg3
doaimmahat#bargi+Sem/Hum+N+Sg+Gen+PxSg3
doaimmahat+Sem/Org+Sem/Plc+N+Sg+Gen+PxSg3
doaimmaheaddji+Sem/Hum+N+Sg+Gen+PxSg3
doaimmahisvuohta+N+Sg+Gen+PxSg3
doaimmahus#hoavda+Sem/Hum+N+Sg+Gen+PxSg3
doaimmahus+Sem/Org+Sem/Plc+N+Sg+Gen+PxSg3
doaimmár+Sem/Hum+N+Sg+Gen+PxSg3
doaivvuhisvuohta+N+Sg+Gen+PxSg3
doajáhat#áigi+Sem/Time+N+Sg+Gen+PxSg3
doajáhat+Sem/Wthr+N+Sg+Gen+PxSg3
doaján+Sem/Hum+N+Sg+Gen+PxSg3
doaktár#kantuvra+Sem/Plc+N+Sg+Gen+PxSg3
doalan+N+Sg+Gen+PxSg3
doallan+N+Sg+Gen+PxSg3
doalle#rist#eadni+Sem/Hum+N+Sg+Gen+PxSg3
doalli#rist#eadni+Sem/Hum+N+Sg+Gen+PxSg3
doalli#rist#áhčči+Sem/Hum+N+Sg+Gen+PxSg3
doalli+Sem/Hum+N+Sg+Gen+PxSg3
doallo#biergasat+N+Sg+Gen+PxSg3
doallo#eaiggát+Sem/Hum+N+Sg+Gen+PxSg3
doallo#eamit+Sem/Hum+N+Sg+Gen+PxSg3
doallo#geatnegasvuohta+N+Sg+Gen+PxSg3
doallo#goddi+Sem/Org+N+Sg+Gen+PxSg3
doallo#gávpot+Sem/Plc+N+Sg+Gen+PxSg3
doallo#isit+Sem/Hum+N+Sg+Gen+PxSg3
doallo#mállásat+N+Sg+Gen+PxSg3
doallo#ovttadat+Sem/Org+N+Sg+Gen+PxSg3
doallo#riika+Sem/Plc+N+Sg+Gen+PxSg3
doallo#sárdnideaddji+Sem/Hum+N+Sg+Gen+PxSg3
doallu+N+Sg+Gen+PxSg3
doalpi+Sem/Ani+N+Sg+Gen+PxSg3
doalvu+Sem/Hum+N+Sg+Gen+PxSg3
doalvun+N+Sg+Gen+PxSg3
doappar#gávpi+Sem/Org+Sem/Plc+N+Sg+Gen+PxSg3
doappar#latnja+Sem/Plc+N+Sg+Gen+PxSg3
doappar#sirren+N+Sg+Gen+PxSg3
doappar#vurken+N+Sg+Gen+PxSg3
doappar#čorgen+N+Sg+Gen+PxSg3
doares#biegga+Sem/Wthr+N+Sg+Gen+PxSg3
doares#goargŋun+N+Sg+Gen+PxSg3
doares#gáma+Sem/Hum+N+Sg+Gen+PxSg3
doarjaleaddji+Sem/Hum+N+Sg+Gen+PxSg3
doarjja#báiki+Sem/Plc+N+Sg+Gen+PxSg3
doarjja#jienasteapmi+N+Sg+Gen+PxSg3
doarjja#ohcan+N+Sg+Gen+PxSg3
doarjja#ohcci+Sem/Hum+N+Sg+Gen+PxSg3
doarjja#olmmoš+Sem/Hum+N+Sg+Gen+PxSg3
doarjja#orgána+Sem/Org+N+Sg+Gen+PxSg3
doarjja#stivra+Sem/Org+N+Sg+Gen+PxSg3
doarjja#čuorvun+N+Sg+Gen+PxSg3
doarrideaddji+Sem/Hum+N+Sg+Gen+PxSg3
doarro#gievra+Sem/Hum+N+Sg+Gen+PxSg3
doarrun#vuoibmi+N+Sg+Gen+PxSg3
doarrádallan+N+Sg+Gen+PxSg3
doarrádalli+Sem/Hum+N+Sg+Gen+PxSg3
doarrás#ruvven+N+Sg+Gen+PxSg3
doarsi+Sem/Hum+N+Sg+Gen+PxSg3
doavdnje#ealli+Sem/Ani+N+Sg+Gen+PxSg3
doavkivuohta+N+Sg+Gen+PxSg3
doavkkan+Sem/Hum+N+Sg+Gen+PxSg3
doavtter#guovddáš+Sem/Org+Sem/Plc+N+Sg+Gen+PxSg3
doavtter#stašuvdna+Build+N+Sg+Gen+PxSg3
doavttir#skuvla+Sem/Org+Sem/Plc+N+Sg+Gen+PxSg3
doavttir+Sem/Hum+N+Sg+Gen+PxSg3
doaŋggat+N+Sg+Gen+PxSg3
doaŋgges#njuovčča+Sem/Hum+N+Sg+Gen+PxSg3
doaŋgi+Sem/Hum+N+Sg+Gen+PxSg3
dobadat+Sem/Wthr+N+Sg+Gen+PxSg3
dobádat+Sem/Wthr+N+Sg+Gen+PxSg3
doddjon+N+Sg+Gen+PxSg3
dohkkeheaddji+Sem/Hum+N+Sg+Gen+PxSg3
dohkkehus+N+Sg+Gen+PxSg3
dohkká+Sem/Hum+N+Sg+Gen+PxSg3
dohkálašvuohta+N+Sg+Gen+PxSg3
dohpi+Build+N+Sg+Gen+PxSg3
dohppehallan+N+Sg+Gen+PxSg3
doidin#latnja+Sem/Plc+N+Sg+Gen+PxSg3
doidin+N+Sg+Gen+PxSg3
dokta+Sem/Ani+N+Sg+Gen+PxSg3
dola#váddu+N+Sg+Gen+PxSg3
dolastallan#báiki+Sem/Plc+N+Sg+Gen+PxSg3
dolastallan+N+Sg+Gen+PxSg3
dolastan#sadji+Sem/Plc+N+Sg+Gen+PxSg3
dolla#buollin+N+Sg+Gen+PxSg3
dolla#rieban+Sem/Ani+N+Sg+Gen+PxSg3
dolla#sadji+Sem/Plc+N+Sg+Gen+PxSg3
dollji+Sem/Hum+N+Sg+Gen+PxSg3
dološ#davve#riika+Sem/Plc+Sem/Org+N+Sg+Gen+PxSg3
dološ#davvi#riika+Sem/Plc+Sem/Org+N+Sg+Gen+PxSg3
dološ#vuoigatvuohta+N+Sg+Gen+PxSg3
dološ#áigi+Sem/Time+N+Sg+Gen+PxSg3
dološvuohta+N+Sg+Gen+PxSg3
doron+Sem/Hum+N+Sg+Gen+PxSg3
dorre#náhkke#soadji+Sem/Ani+N+Sg+Gen+PxSg3
dorre#sáhpán+Sem/Ani+N+Sg+Gen+PxSg3
dorre#vánddis+Sem/Ani+N+Sg+Gen+PxSg3
dorri+Sem/Ani+N+Sg+Gen+PxSg3
dorski+Sem/Ani+N+Sg+Gen+PxSg3
dorvo#báiki+Sem/Plc+N+Sg+Gen+PxSg3
dorvo#fákta+Sem/Hum+N+Sg+Gen+PxSg3
dorvvolašvuohta+N+Sg+Gen+PxSg3
dorvvuhisvuohta+N+Sg+Gen+PxSg3
dosa#plánen+N+Sg+Gen+PxSg3
doseanta+Sem/Hum+N+Sg+Gen+PxSg3
doska+Sem/Hum+N+Sg+Gen+PxSg3
dovdan+N+Sg+Gen+PxSg3
dovddastus+N+Sg+Gen+PxSg3
dovddiidus+N+Sg+Gen+PxSg3
dovdduhisvuohta+N+Sg+Gen+PxSg3
dovdi+Sem/Hum+N+Sg+Gen+PxSg3
dovdosaččat+N+Sg+Gen+PxSg3
dovgo#mánnu+N+Sg+Gen+PxSg3
dovtta+Sem/Ani+N+Sg+Gen+PxSg3
došken+N+Sg+Gen+PxSg3
doškkon+Sem/Hum+N+Sg+Gen+PxSg3
dramatihkar+Sem/Hum+N+Sg+Gen+PxSg3
dramatihkka+N+Sg+Gen+PxSg3
dramatihkkár+Sem/Hum+N+Sg+Gen+PxSg3
dramaturga+Sem/Hum+N+Sg+Gen+PxSg3
dronnet+Sem/Hum+N+Sg+Gen+PxSg3
drošše#vuoddji+Sem/Hum+N+Sg+Gen+PxSg3
dubmen#goddi+Sem/Org+N+Sg+Gen+PxSg3
duhkaraddi+Sem/Hum+N+Sg+Gen+PxSg3
duhkká+Sem/Hum+N+Sg+Gen+PxSg3
duhkoraddan#latnja+Sem/Plc+N+Sg+Gen+PxSg3
duhkoraddan+N+Sg+Gen+PxSg3
duhkoraddi+Sem/Hum+N+Sg+Gen+PxSg3
duhkordalli+Sem/Hum+N+Sg+Gen+PxSg3
duhtameahttunvuohta+N+Sg+Gen+PxSg3
duhtavašvuohta+N+Sg+Gen+PxSg3
duhát#jagi#báiki+Sem/Plc+N+Sg+Gen+PxSg3
duhát#jahke#báiki+Sem/Plc+N+Sg+Gen+PxSg3
duhát#jahke#sadji+Sem/Plc+N+Sg+Gen+PxSg3
duhát#jahki+N+Sg+Gen+PxSg3
duhát#juolggat+Sem/Ani+N+Sg+Gen+PxSg3
duipi+Sem/Hum+N+Sg+Gen+PxSg3
duiskalaš+Sem/Hum+N+Sg+Gen+PxSg3
duiskka#niehtti+N+Sg+Gen+PxSg3
duiskuG+N+Sg+Gen+PxSg3
dukta#sadji+Sem/Plc+N+Sg+Gen+PxSg3
duktá#sadji+Sem/Plc+N+Sg+Gen+PxSg3
duljahus+Sem/Hum+N+Sg+Gen+PxSg3
dulján+Sem/Hum+N+Sg+Gen+PxSg3
duljár+Sem/Hum+N+Sg+Gen+PxSg3
dulját+Sem/Hum+N+Sg+Gen+PxSg3
dulka#geahččaleapmi+N+Sg+Gen+PxSg3
dulka#latnja+Sem/Plc+N+Sg+Gen+PxSg3
dulka+Sem/Hum+N+Sg+Gen+PxSg3
dulkon#geahččaleapmi+N+Sg+Gen+PxSg3
dulkon+N+Sg+Gen+PxSg3
dullja+Sem/Hum+N+Sg+Gen+PxSg3
dulmmohat+Sem/Plc+N+Sg+Gen+PxSg3
dulpen#sveisen+N+Sg+Gen+PxSg3
dulpo#njunni+Sem/Hum+Sem/Ani+N+Sg+Gen+PxSg3
dulvadan#rádji+N+Sg+Gen+PxSg3
dulvadeapmi+N+Sg+Gen+PxSg3
dulvi+Sem/Wthr+Sem/Time+N+Sg+Gen+PxSg3
dulvve#áigiG+N+Sg+Gen+PxSg3
duntáras+Sem/Hum+N+Sg+Gen+PxSg3
duo+N+Sg+Gen+PxSg3
duodje#basttat+N+Sg+Gen+PxSg3
duodje#gávpi+Sem/Org+Sem/Plc+N+Sg+Gen+PxSg3
duodje#instituhtta+Sem/Org+Sem/Plc+N+Sg+Gen+PxSg3
duodje#institušuvdna+Sem/Org+Sem/Plc+N+Sg+Gen+PxSg3
duodje#latnja+Sem/Plc+N+Sg+Gen+PxSg3
duodje#organisašuvdna+Sem/Org+N+Sg+Gen+PxSg3
duodje#ossodat+Sem/Org+Sem/Plc+N+Sg+Gen+PxSg3
duodje#skuvla+Sem/Org+Sem/Plc+N+Sg+Gen+PxSg3
duodjár+Sem/Hum+N+Sg+Gen+PxSg3
duoggi+Sem/Hum+Sem/Ani+N+Sg+Gen+PxSg3
duogáš#guldaleapmi+N+Sg+Gen+PxSg3
duogáš#jienat+N+Sg+Gen+PxSg3
duohki+N+Sg+Gen+PxSg3
duohpi+N+Sg+Gen+PxSg3
duohtan#dahkan#vejolašvuohta+N+Sg+Gen+PxSg3
duohtatmeahttunvuohta+N+Sg+Gen+PxSg3
duohtavuohta+N+Sg+Gen+PxSg3
duohtavuođa#válddahallan+N+Sg+Gen+PxSg3
duoikiG+N+Sg+Gen+PxSg3
duoittardeapmi+N+Sg+Gen+PxSg3
duojár+Sem/Hum+N+Sg+Gen+PxSg3
duolba#báhpu+N+Sg+Gen+PxSg3
duolba#daŋas+N+Sg+Gen+PxSg3
duolba#jeagil+N+Sg+Gen+PxSg3
duolba#máhtu+Sem/Ani+N+Sg+Gen+PxSg3
duolba#suoidni+N+Sg+Gen+PxSg3
duolbbár+Sem/Hum+Sem/Ani+N+Sg+Gen+PxSg3
duolddan+Sem/Hum+N+Sg+Gen+PxSg3
duoldi+Sem/Hum+N+Sg+Gen+PxSg3
duollo#bisáneapmi+N+Sg+Gen+PxSg3
duollo#báiki+Sem/Plc+N+Sg+Gen+PxSg3
duollo#doaimmahat+Sem/Org+Sem/Plc+N+Sg+Gen+PxSg3
duollu+Sem/Org+Sem/Plc+N+Sg+Gen+PxSg3
duollu+Sem/Org+Sem/Plc+N+Sg+Gen+PxSg3
duollár+Sem/Hum+N+Sg+Gen+PxSg3
duolmmahat+Sem/Plc+N+Sg+Gen+PxSg3
duolmmaheaddji+Sem/Hum+N+Sg+Gen+PxSg3
duolva#čuoivvat+Sem/Ani+N+Sg+Gen+PxSg3
duolvan+N+Sg+Gen+PxSg3
duolvvár+Sem/Hum+N+Sg+Gen+PxSg3
duopma+N+Sg+Gen+PxSg3
duopmo#beaivi+Sem/Time+N+Sg+Gen+PxSg3
duopmo#roavás+Sem/Hum+N+Sg+Gen+PxSg3
duopmo#sotna#beaivi+Sem/Time+N+Sg+Gen+PxSg3
duopmo#stuollu+N+Sg+Gen+PxSg3
duopmo#váldi+Sem/Org+N+Sg+Gen+PxSg3
duopmár#váldi+Sem/Org+N+Sg+Gen+PxSg3
duopmár+Sem/Hum+N+Sg+Gen+PxSg3
duorastat+Sem/Time+N+Sg+Gen+PxSg3
duorgo#ealli+Sem/Ani+N+Sg+Gen+PxSg3
duorši+Sem/Hum+Sem/Ani+N+Sg+Gen+PxSg3
duoršu+Sem/Ani+N+Sg+Gen+PxSg3
duostilvuohta+N+Sg+Gen+PxSg3
duostu#eana+Sem/Plc+N+Sg+Gen+PxSg3
duostuheaddji+Sem/Hum+N+Sg+Gen+PxSg3
duotna+Sem/Hum+N+Sg+Gen+PxSg3
duottar#boazu+Sem/Ani+N+Sg+Gen+PxSg3
duottar#bussá#geahpil+N+Sg+Gen+PxSg3
duottar#cavvilaš+Sem/Ani+N+Sg+Gen+PxSg3
duottar#civka#leivvoš+Sem/Ani+N+Sg+Gen+PxSg3
duottar#guovlu+Sem/Plc+N+Sg+Gen+PxSg3
duottar#horbmá+N+Sg+Gen+PxSg3
duottar#hotealla+Sem/Org+Build+N+Sg+Gen+PxSg3
duottar#hávvar+N+Sg+Gen+PxSg3
duottar#jávre#gáddi+Sem/Plc+N+Sg+Gen+PxSg3
duottar#kommišuvdna+Sem/Org+N+Sg+Gen+PxSg3
duottar#leavve#dolgi+Sem/Ani+N+Sg+Gen+PxSg3
duottar#má#ilbmi+N+Sg+Gen+PxSg3
duottar#riika+Sem/Plc+Sem/Org+N+Sg+Gen+PxSg3
duottar#skuvla+Sem/Org+N+Sg+Gen+PxSg3
duottar#sáhpal+N+Sg+Gen+PxSg3
duottar#viroš+Sem/Ani+N+Sg+Gen+PxSg3
duottar#čikŋa+N+Sg+Gen+PxSg3
duottar+Sem/Plc+N+Sg+Gen+PxSg3
duovdda+Sem/Plc+N+Sg+Gen+PxSg3
duovvi+Sem/Ani+N+Sg+Gen+PxSg3
duovvi+Sem/Ani+N+Sg+Gen+PxSg3
duođalašvuohta+N+Sg+Gen+PxSg3
duođašteaddji+Sem/Hum+N+Sg+Gen+PxSg3
duođaštus#váldin+N+Sg+Gen+PxSg3
duođaštus#árvvoštallan+N+Sg+Gen+PxSg3
duppal#latnja+Sem/Plc+N+Sg+Gen+PxSg3
duppal#meannudeapmi+N+Sg+Gen+PxSg3
duppal#oaivilvuohta+N+Sg+Gen+PxSg3
duppal#ruhta#veahkki+Sem/Hum+N+Sg+Gen+PxSg3
duppal#čállin+N+Sg+Gen+PxSg3
durddádat+Sem/Wthr+N+Sg+Gen+PxSg3
durdnosleagilaš+Sem/Hum+N+Sg+Gen+PxSg3
durji+Sem/Hum+N+Sg+Gen+PxSg3
durján+Sem/Hum+N+Sg+Gen+PxSg3
durkka#duvvá+Sem/Ani+N+Sg+Gen+PxSg3
durrá+N+Sg+Gen+PxSg3
durvát+N+Sg+Gen+PxSg3
duski+N+Sg+Gen+PxSg3
dusten+N+Sg+Gen+PxSg3
dusttodeapmi+N+Sg+Gen+PxSg3
dustton+Sem/Hum+N+Sg+Gen+PxSg3
dutkamuš+N+Sg+Gen+PxSg3
dutkan#departemeanta+Sem/Org+N+Sg+Gen+PxSg3
dutkan#gelbbolašvuohta+N+Sg+Gen+PxSg3
dutkan#guovddáš+Sem/Org+Sem/Plc+N+Sg+Gen+PxSg3
dutkan#kommišuvdna+Sem/Org+N+Sg+Gen+PxSg3
dutkan#lohpi+Sem/Time+N+Sg+Gen+PxSg3
dutkan#luopmu+Sem/Time+N+Sg+Gen+PxSg3
dutkan#lávde#goddi+Sem/Org+N+Sg+Gen+PxSg3
dutkan#ráđđi+Sem/Org+N+Sg+Gen+PxSg3
dutkan#ásahus+Sem/Org+Sem/Plc+N+Sg+Gen+PxSg3
dutkan+N+Sg+Gen+PxSg3
dutki+Sem/Hum+N+Sg+Gen+PxSg3
dutkiid#rekruhtaGen+Sem/Hum+N+Sg+Gen+PxSg3
dutkkadan#duopmár+Sem/Hum+N+Sg+Gen+PxSg3
dutkkalmasat+N+Sg+Gen+PxSg3
dutkán+N+Sg+Gen+PxSg3
dutna#guolli+Sem/Ani+N+Sg+Gen+PxSg3
duvddesteaddji+Sem/Hum+N+Sg+Gen+PxSg3
duvdin+N+Sg+Gen+PxSg3
duvdne#rássi+N+Sg+Gen+PxSg3
duvhllár+Sem/Hum+N+Sg+Gen+PxSg3
duvssár+Sem/Hum+N+Sg+Gen+PxSg3
duvvá+Sem/Ani+N+Sg+Gen+PxSg3
duđan+Sem/Hum+N+Sg+Gen+PxSg3
dynamihkka+N+Sg+Gen+PxSg3
dynastiija+Sem/Group+Sem/Hum+N+Sg+Gen+PxSg3
dáddju+Sem/Hum+N+Sg+Gen+PxSg3
dádel+N+Sg+Gen+PxSg3
dádjadan#váttisvuohta+N+Sg+Gen+PxSg3
dággi+N+Sg+Gen+PxSg3
dáhkideaddji+Sem/Hum+N+Sg+Gen+PxSg3
dáhkke#orustan#sadji+Sem/Plc+N+Sg+Gen+PxSg3
dáhkádus#fitnodat+Sem/Org+N+Sg+Gen+PxSg3
dáhkádus#oasti+Sem/Hum+N+Sg+Gen+PxSg3
dáhkádus#searvi+Sem/Org+N+Sg+Gen+PxSg3
dáhkádus#árvu+N+Sg+Gen+PxSg3
dáhtto#almmuheapmi+N+Sg+Gen+PxSg3
dáhttu+Sem/Hum+N+Sg+Gen+PxSg3
dáidda#alla#skuvla+Sem/Org+Sem/Plc+N+Sg+Gen+PxSg3
dáidda#doaibma#goddi+Sem/Org+N+Sg+Gen+PxSg3
dáidda#guovddáš+Sem/Org+Sem/Plc+N+Sg+Gen+PxSg3
dáidda#musea+Sem/Org+Build+N+Sg+Gen+PxSg3
dáidda#muséa+Sem/Org+Build+N+Sg+Gen+PxSg3
dáidda#searvi+Sem/Org+N+Sg+Gen+PxSg3
dáidda#skuvla+Sem/Org+Sem/Plc+N+Sg+Gen+PxSg3
dáidda#čeahppi+Sem/Hum+N+Sg+Gen+PxSg3
dáiddár#organisašuvdna+Sem/Org+N+Sg+Gen+PxSg3
dáiddár#ráđđi+Sem/Org+N+Sg+Gen+PxSg3
dáiddár+Sem/Hum+N+Sg+Gen+PxSg3
dáidár+Sem/Hum+N+Sg+Gen+PxSg3
dáige#jierit+N+Sg+Gen+PxSg3
dáivvašG+N+Sg+Gen+PxSg3
dájet+Sem/Hum+N+Sg+Gen+PxSg3
dájon+Sem/Hum+N+Sg+Gen+PxSg3
dákse#vuoddji+Sem/Hum+N+Sg+Gen+PxSg3
dákte#guoddi+Sem/Ani+N+Sg+Gen+PxSg3
dákte#guolli+Sem/Ani+N+Sg+Gen+PxSg3
dákte#herven+N+Sg+Gen+PxSg3
dálke#nuppástus+Sem/Wthr+N+Sg+Gen+PxSg3
dálki+Sem/Wthr+N+Sg+Gen+PxSg3
dálkkas#buvda+Sem/Org+Sem/Plc+N+Sg+Gen+PxSg3
dálkkas#giehta+Sem/Hum+N+Sg+Gen+PxSg3
dálkkas#šaddu+N+Sg+Gen+PxSg3
dálkkodeaddji+Sem/Hum+N+Sg+Gen+PxSg3
dálkkodeapmi+N+Sg+Gen+PxSg3
dálkkádat#rievdan+N+Sg+Gen+PxSg3
dálkkádat+Sem/Wthr+N+Sg+Gen+PxSg3
dálkun#lášmmodahtti+Sem/Hum+N+Sg+Gen+PxSg3
dálkun+N+Sg+Gen+PxSg3
dállo#biire+Sem/Org+Sem/Plc+N+Sg+Gen+PxSg3
dállo#doalli+Sem/Hum+N+Sg+Gen+PxSg3
dállo#olmmoš+Sem/Hum+N+Sg+Gen+PxSg3
dállo#ruhta#doalli+Sem/Hum+N+Sg+Gen+PxSg3
dállo#ruhta#doallo#ossodat+Sem/Org+Sem/Plc+N+Sg+Gen+PxSg3
dállu+Build+N+Sg+Gen+PxSg3
dálolaš+Sem/Hum+N+Sg+Gen+PxSg3
dálon#guovlu+Sem/Plc+N+Sg+Gen+PxSg3
dálon+Sem/Hum+N+Sg+Gen+PxSg3
dálssár+Sem/Hum+N+Sg+Gen+PxSg3
dálu#almmái+Sem/Hum+N+Sg+Gen+PxSg3
dálu#eamit+Sem/Hum+N+Sg+Gen+PxSg3
dálu#isit+Sem/Hum+N+Sg+Gen+PxSg3
dálu#olmmoš+Sem/Hum+N+Sg+Gen+PxSg3
dálu#olmmái+Sem/Hum+N+Sg+Gen+PxSg3
dálu#ráfi+N+Sg+Gen+PxSg3
dálvadas+Sem/Plc+N+Sg+Gen+PxSg3
dálve#adjágas+N+Sg+Gen+PxSg3
dálve#báiki+Sem/Plc+N+Sg+Gen+PxSg3
dálve#eahket+N+Sg+Gen+PxSg3
dálve#eana+Sem/Plc+N+Sg+Gen+PxSg3
dálve#guohton#eana+Sem/Plc+N+Sg+Gen+PxSg3
dálve#guohtumat+N+Sg+Gen+PxSg3
dálve#guohtun#eana+Sem/Plc+N+Sg+Gen+PxSg3
dálve#guohtun+N+Sg+Gen+PxSg3
dálve#guovdel#vahkku+Sem/Time+N+Sg+Gen+PxSg3
dálve#idja+Sem/Time+N+Sg+Gen+PxSg3
dálve#jahki+Sem/Time+N+Sg+Gen+PxSg3
dálve#jorggáldat+N+Sg+Gen+PxSg3
dálve#loddi+Sem/Ani+N+Sg+Gen+PxSg3
dálve#losáš+N+Sg+Gen+PxSg3
dálve#muorra+N+Sg+Gen+PxSg3
dálve#riemut+N+Sg+Gen+PxSg3
dálve#ruoivil+Sem/Ani+N+Sg+Gen+PxSg3
dálve#sesoŋŋa+Sem/Time+N+Sg+Gen+PxSg3
dálve#siida+Sem/Org+Sem/Plc+N+Sg+Gen+PxSg3
dálve#siivu+Sem/Wthr+N+Sg+Gen+PxSg3
dálve#urbi+N+Sg+Gen+PxSg3
dálve#vánddardeapmi+N+Sg+Gen+PxSg3
dálve#čorgi+N+Sg+Gen+PxSg3
dálve#čuoččot+N+Sg+Gen+PxSg3
dálvi+Sem/Time+N+Sg+Gen+PxSg3
dálvve#áigiG+N+Sg+Gen+PxSg3
dálvvet+Sem/Ani+N+Sg+Gen+PxSg3
dálvvádat+Sem/Time+N+Sg+Gen+PxSg3
dálá#áigiG+N+Sg+Gen+PxSg3
dálá#árvu+N+Sg+Gen+PxSg3
dáláš+Sem/Time+N+Sg+Gen+PxSg3
dálášvuohta+N+Sg+Gen+PxSg3
dámme#mánnu+N+Sg+Gen+PxSg3
dámpa#fápmo#rusttet+N+Sg+Gen+PxSg3
dámpa#gákkis+N+Sg+Gen+PxSg3
dámpa+N+Sg+Gen+PxSg3
dámá+Sem/Hum+N+Sg+Gen+PxSg3
dána#mánni+Sem/Hum+N+Sg+Gen+PxSg3
dánsejaččat+N+Sg+Gen+PxSg3
dánsen#ossodat+Sem/Org+Sem/Plc+N+Sg+Gen+PxSg3
dánska-norga+N+Sg+Gen+PxSg3
dánskalaš+Sem/Hum+N+Sg+Gen+PxSg3
dánskka-dáža+Sem/Org+N+Sg+Gen+PxSg3
dánson#báiki+Sem/Plc+N+Sg+Gen+PxSg3
dánsu+Sem/Hum+N+Sg+Gen+PxSg3
dánsu+Sem/Hum+N+Sg+Gen+PxSg3
dápmot+Sem/Ani+N+Sg+Gen+PxSg3
dápmot+Sem/Ani+N+Sg+Gen+PxSg3
dápmu+N+Sg+Gen+PxSg3
dáppe-olmmoš+Sem/Hum+N+Sg+Gen+PxSg3
dárbo#gokčan#geatnegasvuohta+N+Sg+Gen+PxSg3
dárbo#árvvoštallan+N+Sg+Gen+PxSg3
dárju+Sem/Hum+N+Sg+Gen+PxSg3
dárjudan#báiki+Sem/Plc+N+Sg+Gen+PxSg3
dárkivuohta+N+Sg+Gen+PxSg3
dárkka#čállin+N+Sg+Gen+PxSg3
dárkkistan#doaimmahat+Sem/Org+Sem/Plc+N+Sg+Gen+PxSg3
dárkkistan#goddi+Sem/Org+N+Sg+Gen+PxSg3
dárkkistan#jáddadeapmi+N+Sg+Gen+PxSg3
dárkkistan#latnja+Sem/Plc+N+Sg+Gen+PxSg3
dárkkistan#lávde#goddi+Sem/Org+N+Sg+Gen+PxSg3
dárkkistan#submen+N+Sg+Gen+PxSg3
dárkkisteaddji+Sem/Hum+N+Sg+Gen+PxSg3
dárkkistus+N+Sg+Gen+PxSg3
dárkkuhus+N+Sg+Gen+PxSg3
dárkkástus#latnja+Sem/Plc+N+Sg+Gen+PxSg3
dárkkástus+N+Sg+Gen+PxSg3
dárkojeaddji+Sem/Hum+N+Sg+Gen+PxSg3
dárkon#latnja+Sem/Plc+N+Sg+Gen+PxSg3
dárku+Sem/Hum+N+Sg+Gen+PxSg3
dárkun+N+Sg+Gen+PxSg3
dáro#giel#hálli+Sem/Hum+N+Sg+Gen+PxSg3
dárogiel#oahpaheaddji+Sem/Hum+N+Sg+Gen+PxSg3
dárra#dorski+Sem/Ani+N+Sg+Gen+PxSg3
dárru+N+Sg+Gen+PxSg3
dársi+Sem/Hum+N+Sg+Gen+PxSg3
dáruiduhttin+N+Sg+Gen+PxSg3
dásse#deaddu+N+Sg+Gen+PxSg3
dásse#molsašuddan+N+Sg+Gen+PxSg3
dásse#soabbun+N+Sg+Gen+PxSg3
dásse#váldi+Sem/Org+N+Sg+Gen+PxSg3
dásse#árvo#lávde#goddi+Sem/Org+N+Sg+Gen+PxSg3
dásse#árvo#áittardeaddji+Sem/Hum+N+Sg+Gen+PxSg3
dásse#árvu+N+Sg+Gen+PxSg3
dássedisvuohta+N+Sg+Gen+PxSg3
dásseditvuohta+N+Sg+Gen+PxSg3
dássehisvuohta+N+Sg+Gen+PxSg3
dássitvuohta+N+Sg+Gen+PxSg3
dássu+N+Sg+Gen+PxSg3
dássádat#dilálašvuohta+N+Sg+Gen+PxSg3
dássásašvuohta+N+Sg+Gen+PxSg3
dásádat#logahallan+N+Sg+Gen+PxSg3
dáttal+N+Sg+Gen+PxSg3
dávda#bukti+Sem/Hum+N+Sg+Gen+PxSg3
dávda#jahkodat+Sem/Time+N+Sg+Gen+PxSg3
dávge#áhcaheapmi+N+Sg+Gen+PxSg3
dávggas#buoššodeapmi+N+Sg+Gen+PxSg3
dávggasvuohta+N+Sg+Gen+PxSg3
dávggut+N+Sg+Gen+PxSg3
dávllat+Sem/Ani+N+Sg+Gen+PxSg3
dávllet+Sem/Ani+N+Sg+Gen+PxSg3
dávttat+N+Sg+Gen+PxSg3
dáža#suorsi+Sem/Ani+N+Sg+Gen+PxSg3
dáža+Sem/Hum+N+Sg+Gen+PxSg3
dážavuohta+N+Sg+Gen+PxSg3
dáđve#vihki+N+Sg+Gen+PxSg3
dáčča#gilli+Sem/Plc+N+Sg+Gen+PxSg3
dáčča#seardu+Sem/Group+Sem/Hum+N+Sg+Gen+PxSg3
dáčča#vággi+Sem/Plc+N+Sg+Gen+PxSg3
dáčča+Sem/Hum+N+Sg+Gen+PxSg3
eadde#miella+N+Sg+Gen+PxSg3
eaddji+Sem/Hum+N+Sg+Gen+PxSg3
eadne#bealle+Sem/Hum+N+Sg+Gen+PxSg3
eadne#bealli+Sem/Hum+N+Sg+Gen+PxSg3
eadne#eana+Sem/Plc+N+Sg+Gen+PxSg3
eadne#olmmoš+Sem/Hum+N+Sg+Gen+PxSg3
eadne#šaddu+N+Sg+Gen+PxSg3
eadni#heagga+Sem/Hum+N+Sg+Gen+PxSg3
eadni+Sem/Hum+N+Sg+Gen+PxSg3
eadnivuohta+N+Sg+Gen+PxSg3
eagáš+Sem/Hum+N+Sg+Gen+PxSg3
eahkedaččat+N+Sg+Gen+PxSg3
eahkedis#beaivi+Sem/Time+N+Sg+Gen+PxSg3
eahkedis#mállásat+N+Sg+Gen+PxSg3
eahkedis#roađđi+Sem/Wthr+N+Sg+Gen+PxSg3
eahkedis#veaigi+Sem/Time+N+Sg+Gen+PxSg3
eahkes#beaivi+Sem/Time+N+Sg+Gen+PxSg3
eahkes#idja+Sem/Time+N+Sg+Gen+PxSg3
eahkes#roađđien+Sem/Wthr+N+Sg+Gen+PxSg3
eahkes#veaigi+Sem/Time+N+Sg+Gen+PxSg3
eahket#beale#idja+Sem/Time+N+Sg+Gen+PxSg3
eahket#bodda+Sem/Time+N+Sg+Gen+PxSg3
eahket#idja+Sem/Time+N+Sg+Gen+PxSg3
eahket#mállásat+N+Sg+Gen+PxSg3
eahket#roađđi+Sem/Hum+Sem/Wthr+N+Sg+Gen+PxSg3
eahket#veaigi+Sem/Time+N+Sg+Gen+PxSg3
eahket+Sem/Time+N+Sg+Gen+PxSg3
eahki+Sem/Hum+N+Sg+Gen+PxSg3
eahkit+Sem/Hum+N+Sg+Gen+PxSg3
eahpe#buvttadeaddji+Sem/Hum+N+Sg+Gen+PxSg3
eahpe#ipmil+Sem/Hum+N+Sg+Gen+PxSg3
eahpe#ohcu+N+Sg+Gen+PxSg3
eahpe#osku+N+Sg+Gen+PxSg3
eahpe#sihkarvuohta+N+Sg+Gen+PxSg3
eahpe#sihkarvuohta+N+Sg+Gen+PxSg3
eahppel+N+Sg+Gen+PxSg3
eahpádus+N+Sg+Gen+PxSg3
eahpáraš+Sem/Hum+N+Sg+Gen+PxSg3
eaibmi+Sem/Hum+N+Sg+Gen+PxSg3
eaidanas+Sem/Hum+N+Sg+Gen+PxSg3
eaiggáduššan#dilálašvuohta+N+Sg+Gen+PxSg3
eaiggáduššan#sirdin+N+Sg+Gen+PxSg3
eaiggáduššan#vuoigatvuohta+N+Sg+Gen+PxSg3
eaiggáduššan+N+Sg+Gen+PxSg3
eaiggáduššanvuohta+N+Sg+Gen+PxSg3
eaiggát#gáibideaddji+Sem/Hum+N+Sg+Gen+PxSg3
eaiggát#molsun+N+Sg+Gen+PxSg3
eaiggát+Sem/Hum+N+Sg+Gen+PxSg3
eaiggátvuohta+N+Sg+Gen+PxSg3
eaika+N+Sg+Gen+PxSg3
eaktodáhtolašvuohta+N+Sg+Gen+PxSg3
eala#báiki+Sem/Plc+N+Sg+Gen+PxSg3
eala#čoahkki+Sem/Ani+N+Sg+Gen+PxSg3
eala+Sem/Ani+N+Sg+Gen+PxSg3
ealet+Sem/Ani+N+Sg+Gen+PxSg3
ealga#bivdi+Sem/Hum+N+Sg+Gen+PxSg3
ealga+Sem/Ani+N+Sg+Gen+PxSg3
ealit+Sem/Ani+N+Sg+Gen+PxSg3
ealjohisvuohta+N+Sg+Gen+PxSg3
ealjárvuohta+N+Sg+Gen+PxSg3
eallen#ahki+N+Sg+Gen+PxSg3
eallen#áigiG+N+Sg+Gen+PxSg3
ealli#silba+N+Sg+Gen+PxSg3
ealli#vuodja+N+Sg+Gen+PxSg3
ealli+Sem/Ani+N+Sg+Gen+PxSg3
eallin#ahki+N+Sg+Gen+PxSg3
eallin#biras+N+Sg+Gen+PxSg3
eallin#dilálašvuohta+N+Sg+Gen+PxSg3
eallin#guovlu+Sem/Plc+N+Sg+Gen+PxSg3
eallin#vuorbi+N+Sg+Gen+PxSg3
eallin#áigiG+N+Sg+Gen+PxSg3
eallin+N+Sg+Gen+PxSg3
eallju+N+Sg+Gen+PxSg3
eallo#goahkka+Sem/Hum+N+Sg+Gen+PxSg3
eallo#siida+Sem/Org+Sem/Plc+N+Sg+Gen+PxSg3
ealáhus#bargi+Sem/Hum+N+Sg+Gen+PxSg3
ealáhus#doalli+Sem/Hum+N+Sg+Gen+PxSg3
ealáhus#dárkon+N+Sg+Gen+PxSg3
ealáhus#geavaheapmi+N+Sg+Gen+PxSg3
ealáhus#hoavda+Sem/Hum+N+Sg+Gen+PxSg3
ealáhus#jođiheaddji+Sem/Hum+N+Sg+Gen+PxSg3
ealáhus#juohkáseapmi+N+Sg+Gen+PxSg3
ealáhus#kantuvra+Sem/Org+Sem/Plc+N+Sg+Gen+PxSg3
ealáhus#kantuvra+Sem/Org+Sem/Plc+N+Sg+Gen+PxSg3
ealáhus#lávde#goddi+Sem/Org+N+Sg+Gen+PxSg3
ealáhus#oktavuohta+N+Sg+Gen+PxSg3
ealáhus#organisašuvdna+Sem/Org+N+Sg+Gen+PxSg3
ealáhus#ossodat+Sem/Org+Sem/Plc+N+Sg+Gen+PxSg3
ealáhus#ovddideapmi+N+Sg+Gen+PxSg3
ealáhus#ovdáneapmi+N+Sg+Gen+PxSg3
ealáhus#surggiideapmi+N+Sg+Gen+PxSg3
ealáhus#visti+Build+N+Sg+Gen+PxSg3
ealálahus#guovddáš+Sem/Org+Sem/Plc+N+Sg+Gen+PxSg3
ealán#servodat+Sem/Org+N+Sg+Gen+PxSg3
ealán#servvodat+Sem/Org+N+Sg+Gen+PxSg3
ealán+Sem/Ani+N+Sg+Gen+PxSg3
ealáskahttin+N+Sg+Gen+PxSg3
eamet#ávnnas+Sem/Hum+N+Sg+Gen+PxSg3
eami#orru+Sem/Hum+N+Sg+Gen+PxSg3
eami#vuovdi+Sem/Plc+N+Sg+Gen+PxSg3
eami#vuovttat+N+Sg+Gen+PxSg3
eami#álbmot#geatnegasvuohta+N+Sg+Gen+PxSg3
eami#álbmot#guovlu+Sem/Plc+N+Sg+Gen+PxSg3
eami#álbmot#logi#jahki+Sem/Time+N+Sg+Gen+PxSg3
eami#álbmot#oktavuohta+N+Sg+Gen+PxSg3
eami#álbmot#ovddasteaddji+Sem/Hum+N+Sg+Gen+PxSg3
eami#álbmot#parlameanta+Sem/Org+Sem/Plc+N+Sg+Gen+PxSg3
eami#álbmot#studeanta+Sem/Hum+N+Sg+Gen+PxSg3
eami#álbmot#vuoigatvuohta+N+Sg+Gen+PxSg3
eami#álbmot+Sem/Hum+Sem/Group+N+Sg+Gen+PxSg3
eami#čearda+Sem/Group+Sem/Hum+N+Sg+Gen+PxSg3
eamit+Sem/Hum+N+Sg+Gen+PxSg3
eammi+Sem/Hum+N+Sg+Gen+PxSg3
eana#areála+Sem/Plc+N+Sg+Gen+PxSg3
eana#bargi+Sem/Hum+N+Sg+Gen+PxSg3
eana#bihttá#eaiggát+Sem/Hum+N+Sg+Gen+PxSg3
eana#bihttá#láigoheapmi+N+Sg+Gen+PxSg3
eana#buollin+N+Sg+Gen+PxSg3
eana#dilálašvuohta+N+Sg+Gen+PxSg3
eana#doalli+Sem/Hum+N+Sg+Gen+PxSg3
eana#doallo#eise#váldi+Sem/Org+N+Sg+Gen+PxSg3
eana#doallo#lávde#goddi+Sem/Org+N+Sg+Gen+PxSg3
eana#doallo#ministeriija+Sem/Org+Sem/Plc+N+Sg+Gen+PxSg3
eana#doallo#ministtar+Sem/Hum+N+Sg+Gen+PxSg3
eana#doallo#oaivadeaddji+Sem/Hum+N+Sg+Gen+PxSg3
eana#doallo#sadjásaš+Sem/Hum+N+Sg+Gen+PxSg3
eana#doallo#searvi+Sem/Org+N+Sg+Gen+PxSg3
eana#doallo#čálli+Sem/Hum+N+Sg+Gen+PxSg3
eana#eaiggáduššan#vuoigatvuohta+N+Sg+Gen+PxSg3
eana#eaiggát#vuoigatvuohta+N+Sg+Gen+PxSg3
eana#eaiggát+Sem/Hum+N+Sg+Gen+PxSg3
eana#geavaheapmi+N+Sg+Gen+PxSg3
eana#giera#eaiggát+Sem/Hum+N+Sg+Gen+PxSg3
eana#gilvi+Sem/Hum+N+Sg+Gen+PxSg3
eana#girje#hálddolaš+Sem/Hum+N+Sg+Gen+PxSg3
eana#girje#sirdin+N+Sg+Gen+PxSg3
eana#guoppar+N+Sg+Gen+PxSg3
eana#gáhppálat+Sem/Plc+N+Sg+Gen+PxSg3
eana#hálddašan#orgána+Sem/Org+N+Sg+Gen+PxSg3
eana#hálddašeapmi+N+Sg+Gen+PxSg3
eana#háldejašGen+Sem/Hum+N+Sg+Gen+PxSg3
eana#juohkin#suohkan+Sem/Plc+Sem/Org+N+Sg+Gen+PxSg3
eana#juohkin+N+Sg+Gen+PxSg3
eana#juolludeapmi+N+Sg+Gen+PxSg3
eana#loddi+Sem/Ani+N+Sg+Gen+PxSg3
eana#lonuheapmi+N+Sg+Gen+PxSg3
eana#luobaheapmi+N+Sg+Gen+PxSg3
eana#láigoheapmi+N+Sg+Gen+PxSg3
eana#láigolaš+Sem/Hum+N+Sg+Gen+PxSg3
eana#mihtideaddji+Sem/Hum+N+Sg+Gen+PxSg3
eana#mihtideapmi+N+Sg+Gen+PxSg3
eana#muolddat+Sem/Ani+N+Sg+Gen+PxSg3
eana#muorji+N+Sg+Gen+PxSg3
eana#niehtti+N+Sg+Gen+PxSg3
eana#oamasteaddji+Sem/Hum+N+Sg+Gen+PxSg3
eana#opmodat+Sem/Plc+N+Sg+Gen+PxSg3
eana#searve#goddi+Sem/Org+N+Sg+Gen+PxSg3
eana#vuoigatvuohta+N+Sg+Gen+PxSg3
eana#vuollásteapmi+N+Sg+Gen+PxSg3
eana#vuovdin#eise#váldi+Sem/Org+N+Sg+Gen+PxSg3
eana#vuovdin#hoavda+Sem/Hum+N+Sg+Gen+PxSg3
eana#vuovdin#kantuvra+Sem/Org+Sem/Plc+N+Sg+Gen+PxSg3
eana#vuovdin#kommišuvdna+Sem/Org+N+Sg+Gen+PxSg3
eana#vuovdin#láhka#lávde#goddi+Sem/Org+N+Sg+Gen+PxSg3
eana#vuovdin#orgána+Sem/Org+N+Sg+Gen+PxSg3
eana#vuovdin#stivra+Sem/Org+N+Sg+Gen+PxSg3
eana#vuođđu+N+Sg+Gen+PxSg3
eana#ávkkástallan+N+Sg+Gen+PxSg3
eana#širrá+Sem/Ani+N+Sg+Gen+PxSg3
eana#čuoldin+N+Sg+Gen+PxSg3
eana+Sem/Plc+N+Sg+Gen+PxSg3
eanadat#suodjalan#guovlu+Sem/Plc+N+Sg+Gen+PxSg3
eanadat+Sem/Plc+N+Sg+Gen+PxSg3
eanan#bargi+Sem/Hum+N+Sg+Gen+PxSg3
eanan#buollin+N+Sg+Gen+PxSg3
eanan#doalli+Sem/Hum+N+Sg+Gen+PxSg3
eanan#doallo#areála+Sem/Plc+N+Sg+Gen+PxSg3
eanan#doallo#departemeanta+Sem/Org+Sem/Plc+N+Sg+Gen+PxSg3
eanan#doallo#departemeanta+Sem/Org+Sem/Plc+N+Sg+Gen+PxSg3
eanan#doallo#eana+Sem/Plc+N+Sg+Gen+PxSg3
eanan#doallo#eise#váldi+Sem/Org+N+Sg+Gen+PxSg3
eanan#doallo#gilli+Sem/Plc+N+Sg+Gen+PxSg3
eanan#doallo#kantuvra+Sem/Org+Sem/Plc+N+Sg+Gen+PxSg3
eanan#doallo#lávde#goddi+Sem/Org+N+Sg+Gen+PxSg3
eanan#doallo#ministtar+Sem/Hum+N+Sg+Gen+PxSg3
eanan#eaiggát+Sem/Hum+N+Sg+Gen+PxSg3
eanan#eaiggát+Sem/Hum+N+Sg+Gen+PxSg3
eanan#geavaheapmi+N+Sg+Gen+PxSg3
eanan#gilvi+Sem/Hum+N+Sg+Gen+PxSg3
eanan#goddi+Sem/Plc+N+Sg+Gen+PxSg3
eanan#guoppar+N+Sg+Gen+PxSg3
eanan#gáhppálat+Sem/Plc+N+Sg+Gen+PxSg3
eanan#hearrá+Sem/Hum+N+Sg+Gen+PxSg3
eanan#hálddašan#orgána+Sem/Org+N+Sg+Gen+PxSg3
eanan#hálddašeapmi+N+Sg+Gen+PxSg3
eanan#loddi+Sem/Ani+N+Sg+Gen+PxSg3
eanan#mihtideapmi+N+Sg+Gen+PxSg3
eanan#muolddat+Sem/Ani+N+Sg+Gen+PxSg3
eanan#muorji+N+Sg+Gen+PxSg3
eanan#niehtti+N+Sg+Gen+PxSg3
eanan#oamasteaddji+Sem/Hum+N+Sg+Gen+PxSg3
eanan#vuoigatvuohta+N+Sg+Gen+PxSg3
eanan#vuovdin#kantuvra+Sem/Org+Sem/Plc+N+Sg+Gen+PxSg3
eanan#vuovdin#kantuvra+Sem/Org+Sem/Plc+N+Sg+Gen+PxSg3
eanan#vuovdin#stivra+Sem/Org+N+Sg+Gen+PxSg3
eanan#vuođđu+N+Sg+Gen+PxSg3
eanan#širrá+Sem/Ani+N+Sg+Gen+PxSg3
eanandat+Sem/Plc+N+Sg+Gen+PxSg3
eanas#muddu+N+Sg+Gen+PxSg3
eanas#oassi+N+Sg+Gen+PxSg3
eanet#geavaheapmi+N+Sg+Gen+PxSg3
eanet#lohko#mearrideapmi+N+Sg+Gen+PxSg3
eanet#lohku+Sem/Hum+Sem/Group+N+Sg+Gen+PxSg3
eanet#álbmot+Sem/Hum+Sem/Group+N+Sg+Gen+PxSg3
eanu+Sem/Hum+N+Sg+Gen+PxSg3
eanádat+Sem/Org+N+Sg+Gen+PxSg3
eapmi+N+Sg+Gen+PxSg3
eappel+N+Sg+Gen+PxSg3
earbmálat+Sem/Wthr+N+Sg+Gen+PxSg3
earenoamáš#pedagoga+Sem/Hum+N+Sg+Gen+PxSg3
earenoamáš#vuohta+N+Sg+Gen+PxSg3
earke#bisma#guovddáš+Sem/Org+Sem/Plc+N+Sg+Gen+PxSg3
earke#bisma+Sem/Hum+N+Sg+Gen+PxSg3
earre#mudden+N+Sg+Gen+PxSg3
earre#vuoigatvuohta+N+Sg+Gen+PxSg3
earro#dearvvuođat+N+Sg+Gen+PxSg3
earru#bodduG+N+Sg+Gen+PxSg3
earru+N+Sg+Gen+PxSg3
earránan#boddu+Sem/Time+N+Sg+Gen+PxSg3
earráneapmi+N+Sg+Gen+PxSg3
earta+N+Sg+Gen+PxSg3
earuhus+N+Sg+Gen+PxSg3
eará#gili#ássi+Sem/Hum+N+Sg+Gen+PxSg3
eará#liiggášvuohta+N+Sg+Gen+PxSg3
easka#muorra+N+Sg+Gen+PxSg3
easka#álgi+Sem/Hum+N+Sg+Gen+PxSg3
easka+N+Sg+Gen+PxSg3
easki+Sem/Hum+N+Sg+Gen+PxSg3
eastadeapmi+N+Sg+Gen+PxSg3
eastadus+N+Sg+Gen+PxSg3
eastin+N+Sg+Gen+PxSg3
eastta#viehkan+N+Sg+Gen+PxSg3
eatnamii#bukti+Sem/Hum+N+Sg+Gen+PxSg3
eatnan#doalli+Sem/Hum+N+Sg+Gen+PxSg3
eatnan#eaiggát+Sem/Hum+N+Sg+Gen+PxSg3
eatnan#goddi+Sem/Plc+N+Sg+Gen+PxSg3
eatnan#golgolaš+Sem/Hum+N+Sg+Gen+PxSg3
eatnan#gotte#áviisa+Sem/Org+Sem/Txt+N+Sg+Gen+PxSg3
eatnan#hearrá+Sem/Hum+N+Sg+Gen+PxSg3
eatnan#muorji+N+Sg+Gen+PxSg3
eatnan#oamasteaddji+Sem/Hum+N+Sg+Gen+PxSg3
eatnan#vuloš+Sem/Hum+N+Sg+Gen+PxSg3
eatnan#vuol#orustan#sadji+Sem/Plc+N+Sg+Gen+PxSg3
eatnan#vuoláš+Sem/Hum+N+Sg+Gen+PxSg3
eatnan#šaddu+N+Sg+Gen+PxSg3
eatnan#čielgi+Sem/Plc+N+Sg+Gen+PxSg3
duottar#čielgi+Sem/Plc+N+Sg+Gen+PxSg3
eatnat#geardáivuohta+N+Sg+Gen+PxSg3
eatnatvuohta+N+Sg+Gen+PxSg3
eatne#vihki+N+Sg+Gen+PxSg3
eatnehat+N+Sg+Gen+PxSg3
eatni#beaivi+Sem/Time+N+Sg+Gen+PxSg3
eatni#guovttos+N+Sg+Gen+PxSg3
eatno#gáddi+Sem/Plc+N+Sg+Gen+PxSg3
eatno#heasta+Sem/Ani+N+Sg+Gen+PxSg3
eatnu+N+Sg+Gen+PxSg3
eatnáš+Sem/Hum+N+Sg+Gen+PxSg3
eavddár+Sem/Hum+N+Sg+Gen+PxSg3
eavro#šaddu+N+Sg+Gen+PxSg3
eavru+N+Sg+Gen+PxSg3
eavttuhan#vuoigatvuohta+N+Sg+Gen+PxSg3
eavvár+Sem/Ani+N+Sg+Gen+PxSg3
eaŋgal+Sem/Hum+N+Sg+Gen+PxSg3
eaŋgalas#rái#suoidni+N+Sg+Gen+PxSg3
eaŋgals#olmmái+Sem/Hum+N+Sg+Gen+PxSg3
eaŋgals#rái#suoidni+N+Sg+Gen+PxSg3
eaŋkal#olmmoš+Sem/Hum+N+Sg+Gen+PxSg3
eaŋkil#latnja+Sem/Hum+N+Sg+Gen+PxSg3
eaŋkil#olmmoš+Sem/Hum+N+Sg+Gen+PxSg3
eaškáleapmi+N+Sg+Gen+PxSg3
ebel+N+Sg+Gen+PxSg3
ebmos#lieđat+N+Sg+Gen+PxSg3
eboasta+N+Sg+Gen+PxSg3
ednožat+N+Sg+Gen+PxSg3
edomlaš+Sem/Hum+N+Sg+Gen+PxSg3
efesoslaš+Sem/Hum+N+Sg+Gen+PxSg3
egežagat+N+Sg+Gen+PxSg3
egežat+N+Sg+Gen+PxSg3
egyptalaš+Sem/Hum+N+Sg+Gen+PxSg3
egá+Sem/Hum+N+Sg+Gen+PxSg3
ehpel+N+Sg+Gen+PxSg3
ehtemas#daŋas+N+Sg+Gen+PxSg3
ehtemas#sieđga+N+Sg+Gen+PxSg3
ehtemas+N+Sg+Gen+PxSg3
einnosteaddji+Sem/Hum+N+Sg+Gen+PxSg3
eise#váldi+Sem/Org+N+Sg+Gen+PxSg3
eisse#váldi+Sem/Org+N+Sg+Gen+PxSg3
eitte+Sem/Hum+N+Sg+Gen+PxSg3
eko#báiki+Sem/Plc+N+Sg+Gen+PxSg3
ekologa+Sem/Hum+N+Sg+Gen+PxSg3
ekonoma+Sem/Hum+N+Sg+Gen+PxSg3
golgadeaddji+N+Sg+Gen+PxSg3
ekonomiija#hoavda+Sem/Hum+N+Sg+Gen+PxSg3
ekonomiija#hálddašeapmi+N+Sg+Gen+PxSg3
ekonomiija#konsuleanta+Sem/Hum+N+Sg+Gen+PxSg3
ekonomiija#lávde#goddi+Sem/Org+N+Sg+Gen+PxSg3
ekonomiija#oaivadeaddji+Sem/Hum+N+Sg+Gen+PxSg3
ekosystema#lahkoneapmi+N+Sg+Gen+PxSg3
eksamen#fákta+Sem/Hum+N+Sg+Gen+PxSg3
eksempel+N+Sg+Gen+PxSg3
ekspearta#lávde#goddi+Sem/Org+N+Sg+Gen+PxSg3
ekspearta+Sem/Hum+N+Sg+Gen+PxSg3
ekspedišun#hoavda+Sem/Hum+N+Sg+Gen+PxSg3
ekspedišuvdna#hoavda+Sem/Hum+N+Sg+Gen+PxSg3
ekspedišuvdna+Sem/Plc+N+Sg+Gen+PxSg3
ekstremista+Sem/Hum+N+Sg+Gen+PxSg3
ekvivaleansa#árvu+N+Sg+Gen+PxSg3
elamlaš+Sem/Hum+N+Sg+Gen+PxSg3
elastihkka+N+Sg+Gen+PxSg3
ele#fápmu+N+Sg+Gen+PxSg3
ele#rávdnji+N+Sg+Gen+PxSg3
elefánta+Sem/Ani+N+Sg+Gen+PxSg3
elektrihkkar+Sem/Hum+N+Sg+Gen+PxSg3
elektrihkkár+Sem/Hum+N+Sg+Gen+PxSg3
elektronihkar+Sem/Hum+N+Sg+Gen+PxSg3
elektronihkka+N+Sg+Gen+PxSg3
elfápmo#doaimmahat+Sem/Org+Sem/Plc+N+Sg+Gen+PxSg3
elihta+Sem/Group+Sem/Hum+N+Sg+Gen+PxSg3
elliid#ossodat+Sem/Org+Sem/Plc+N+Sg+Gen+PxSg3
elliid#suodjalan#lávde#goddi+Sem/Org+N+Sg+Gen+PxSg3
elliid#suodjaleaddji+Sem/Hum+N+Sg+Gen+PxSg3
elliid#suodjaleapmi+N+Sg+Gen+PxSg3
elloseapmi+N+Sg+Gen+PxSg3
elo#mánnu+N+Sg+Gen+PxSg3
elošteaddji+Sem/Hum+N+Sg+Gen+PxSg3
elve#suoidni+N+Sg+Gen+PxSg3
emlaš+Sem/Hum+N+Sg+Gen+PxSg3
empatiija+N+Sg+Gen+PxSg3
empirisma+N+Sg+Gen+PxSg3
endiva#saláhtta+N+Sg+Gen+PxSg3
endosseanta+Sem/Hum+N+Sg+Gen+PxSg3
energiija#beaktu+N+Sg+Gen+PxSg3
energiija#departemeanta+Sem/Org+Sem/Plc+N+Sg+Gen+PxSg3
energiija#doaimmahat+Sem/Org+Sem/Plc+N+Sg+Gen+PxSg3
energiija#geavaheapmi+N+Sg+Gen+PxSg3
energiija#seastin+N+Sg+Gen+PxSg3
enná+Sem/Hum+N+Sg+Gen+PxSg3
eno+Sem/Hum+N+Sg+Gen+PxSg3
entreprenevra+Sem/Hum+N+Sg+Gen+PxSg3
entreprenevravuohta+N+Sg+Gen+PxSg3
entusiásma+N+Sg+Gen+PxSg3
entusiásta#joavku+Sem/Group+Sem/Hum+N+Sg+Gen+PxSg3
entusiásta+Sem/Hum+N+Sg+Gen+PxSg3
epikuralaš+Sem/Hum+N+Sg+Gen+PxSg3
eppel#muorra+N+Sg+Gen+PxSg3
eppel+N+Sg+Gen+PxSg3
erenoamáš#pedagoga+Sem/Hum+N+Sg+Gen+PxSg3
erenoamášvuohta+N+Sg+Gen+PxSg3
eret#addin+N+Sg+Gen+PxSg3
eret#beaivi+Sem/Time+N+Sg+Gen+PxSg3
eret#bidjan+N+Sg+Gen+PxSg3
eret#biegga+Sem/Wthr+N+Sg+Gen+PxSg3
eret#báhcin#áigiG+N+Sg+Gen+PxSg3
eret#báhcin+N+Sg+Gen+PxSg3
eret#cealkin+N+Sg+Gen+PxSg3
eret#doalvun+N+Sg+Gen+PxSg3
eret#fárrejeaddji+Sem/Hum+N+Sg+Gen+PxSg3
eret#fárren+N+Sg+Gen+PxSg3
eret#geassin+N+Sg+Gen+PxSg3
eret#gokčan+N+Sg+Gen+PxSg3
eret#orrun#áigiG+N+Sg+Gen+PxSg3
eret#sveisen+N+Sg+Gen+PxSg3
eret#vuodjin+N+Sg+Gen+PxSg3
eret#vuojeheapmi+N+Sg+Gen+PxSg3
eret#vádjoleapmi+N+Sg+Gen+PxSg3
eret#válddiheapmi+N+Sg+Gen+PxSg3
eret#váldin+N+Sg+Gen+PxSg3
eret#čiekčamat+N+Sg+Gen+PxSg3
ergo#dikšun+N+Sg+Gen+PxSg3
ergo#divššohat+Sem/Org+Sem/Plc+N+Sg+Gen+PxSg3
ergo#terapevta+Sem/Hum+N+Sg+Gen+PxSg3
erkke#beaivi+Sem/Time+N+Sg+Gen+PxSg3
erkke#vahkku+Sem/Time+N+Sg+Gen+PxSg3
erohallan+N+Sg+Gen+PxSg3
erohus#eret#váldin+N+Sg+Gen+PxSg3
erohus#investeren+N+Sg+Gen+PxSg3
erohus+N+Sg+Gen+PxSg3
erostallan+N+Sg+Gen+PxSg3
erotihkka+N+Sg+Gen+PxSg3
erren#áigi+Sem/Time+N+Sg+Gen+PxSg3
erren+N+Sg+Gen+PxSg3
ese#váldi+Sem/Org+N+Sg+Gen+PxSg3
eskatologa+Sem/Hum+N+Sg+Gen+PxSg3
eskil#vahkku+Sem/Time+N+Sg+Gen+PxSg3
estetihkar+Sem/Hum+N+Sg+Gen+PxSg3
etiopialaš+Sem/Hum+N+Sg+Gen+PxSg3
etnežagat+N+Sg+Gen+PxSg3
etnežat+N+Sg+Gen+PxSg3
etniid#rávven+N+Sg+Gen+PxSg3
etno#musihkka#guovddáš+Sem/Org+Sem/Plc+N+Sg+Gen+PxSg3
etno#musihkka+N+Sg+Gen+PxSg3
etnográfa+Sem/Hum+N+Sg+Gen+PxSg3
etymologa+Sem/Hum+N+Sg+Gen+PxSg3
etáhta#hoavda+Sem/Hum+N+Sg+Gen+PxSg3
etáhta#jođiheaddji+Sem/Hum+N+Sg+Gen+PxSg3
etáhtta+Sem/Org+Sem/Plc+N+Sg+Gen+PxSg3
eurohpá#lávde#goddi+Sem/Org+N+Sg+Gen+PxSg3
eurohpá#meašttir+Sem/Hum+N+Sg+Gen+PxSg3
evangelista+Sem/Hum+N+Sg+Gen+PxSg3
evttohan#vuoigatvuohta+N+Sg+Gen+PxSg3
evttohan#ásahus+Sem/Org+Sem/Plc+N+Sg+Gen+PxSg3
evttohas+Sem/Hum+N+Sg+Gen+PxSg3
evttohasvuohta+N+Sg+Gen+PxSg3
evttoheaddji+Sem/Hum+N+Sg+Gen+PxSg3
eŋgalas#rái#suoidni+N+Sg+Gen+PxSg3
eŋgel+Sem/Hum+N+Sg+Gen+PxSg3
eŋgelas#rái#suoidni+N+Sg+Gen+PxSg3
fabrihkka#bargi+Sem/Hum+N+Sg+Gen+PxSg3
fabrihkka+Sem/Org+Build+N+Sg+Gen+PxSg3
fagge#čoarvi+Sem/Ani+N+Sg+Gen+PxSg3
fakultehta+Sem/Org+Sem/Plc+N+Sg+Gen+PxSg3
fakŋu+N+Sg+Gen+PxSg3
falan+Sem/Hum+N+Sg+Gen+PxSg3
falleheapmi+N+Sg+Gen+PxSg3
falástallan+N+Sg+Gen+PxSg3
faláštallan#searvi+Sem/Org+N+Sg+Gen+PxSg3
faláštallan+N+Sg+Gen+PxSg3
fanas#beal#olmmái+Sem/Hum+N+Sg+Gen+PxSg3
fanas#gieddilaš+Sem/Hum+N+Sg+Gen+PxSg3
fanas#láigo#vuoigatvuohta+N+Sg+Gen+PxSg3
fanas#ovttadat+Sem/Org+N+Sg+Gen+PxSg3
fanas#veahka+Sem/Hum+Sem/Group+N+Sg+Gen+PxSg3
fantoma+Sem/Hum+N+Sg+Gen+PxSg3
farao+Sem/Hum+N+Sg+Gen+PxSg3
farisealaš+Sem/Hum+N+Sg+Gen+PxSg3
farmakologa+Sem/Hum+N+Sg+Gen+PxSg3
farmasiija+Sem/Org+Sem/Plc+N+Sg+Gen+PxSg3
faskkohat+Sem/Plc+N+Sg+Gen+PxSg3
fastivuohta+N+Sg+Gen+PxSg3
fasttat+Sem/Hum+N+Sg+Gen+PxSg3
fasána+Sem/Ani+N+Sg+Gen+PxSg3
faŋki+Sem/Hum+N+Sg+Gen+PxSg3
fađđu+N+Sg+Gen+PxSg3
feallá+Sem/Hum+N+Sg+Gen+PxSg3
fealta#njuovvan+N+Sg+Gen+PxSg3
feanrihkka+Sem/Hum+N+Sg+Gen+PxSg3
fear#suolohas+Sem/Hum+N+Sg+Gen+PxSg3
fearahat+Sem/Ani+N+Sg+Gen+PxSg3
feberastin+N+Sg+Gen+PxSg3
federašuvdna+Sem/Org+N+Sg+Gen+PxSg3
feminista+Sem/Hum+N+Sg+Gen+PxSg3
fennougrista+Sem/Hum+N+Sg+Gen+PxSg3
fenomena+Sem/Hum+N+Sg+Gen+PxSg3
fenrihkka+Sem/Hum+N+Sg+Gen+PxSg3
ferie+Sem/Time+N+Sg+Gen+PxSg3
ferkkon+Sem/Hum+N+Sg+Gen+PxSg3
fertenvuohta+N+Sg+Gen+PxSg3
festiválahas+Sem/Hum+N+Sg+Gen+PxSg3
feudála#joavku+Sem/Group+Sem/Hum+N+Sg+Gen+PxSg3
fidno#bagadeaddji+Sem/Hum+N+Sg+Gen+PxSg3
fidno#bargi+Sem/Hum+N+Sg+Gen+PxSg3
fidno#buohcuvuohta+N+Sg+Gen+PxSg3
fidno#diehto#juohkin+N+Sg+Gen+PxSg3
fidno#dálkun+N+Sg+Gen+PxSg3
fidno#oahppi+Sem/Hum+N+Sg+Gen+PxSg3
fidno#skuvla+Sem/Org+Sem/Plc+N+Sg+Gen+PxSg3
fidno#skuvlen#guovddáš+Sem/Org+Sem/Plc+N+Sg+Gen+PxSg3
fidno#skuvlen#ráđđehus+Sem/Org+N+Sg+Gen+PxSg3
fidno#skuvlen+N+Sg+Gen+PxSg3
fidno#suorge#organisašuvdna+Sem/Org+N+Sg+Gen+PxSg3
fidno#suorgáseapmi+N+Sg+Gen+PxSg3
fidno#válljen+N+Sg+Gen+PxSg3
fidnu+N+Sg+Gen+PxSg3
fidnár+Sem/Hum+N+Sg+Gen+PxSg3
fiehta+Sem/Ani+N+Sg+Gen+PxSg3
fiehtarat+N+Sg+Gen+PxSg3
fiehtat+Sem/Ani+N+Sg+Gen+PxSg3
fielbmá+Sem/Plc+N+Sg+Gen+PxSg3
fielmmis+Sem/Plc+N+Sg+Gen+PxSg3
fierahat+Sem/Plc+N+Sg+Gen+PxSg3
fierbme#bivdo#vuoigatvuohta+N+Sg+Gen+PxSg3
fierbme#giron#lasta+N+Sg+Gen+PxSg3
fierbme#ráddjen#guovlu+Sem/Plc+N+Sg+Gen+PxSg3
fierbme#rássi+N+Sg+Gen+PxSg3
fierbme#sallit+Sem/Ani+N+Sg+Gen+PxSg3
fierbme#čujuhan#váldi+Sem/Org+N+Sg+Gen+PxSg3
fierca+Sem/Ani+N+Sg+Gen+PxSg3
fierpmádat+Sem/Org+N+Sg+Gen+PxSg3
fierran+N+Sg+Gen+PxSg3
fiertu+Sem/Wthr+N+Sg+Gen+PxSg3
fiervá#guovlu+Sem/Plc+N+Sg+Gen+PxSg3
fiervá#viroš+Sem/Ani+N+Sg+Gen+PxSg3
fiervá#čáhci+N+Sg+Gen+PxSg3
fiervá+Sem/Plc+Sem/Time+N+Sg+Gen+PxSg3
fievrredan#bargi+Sem/Hum+N+Sg+Gen+PxSg3
fievrredan#návccat+N+Sg+Gen+PxSg3
fievrredeaddji+Sem/Hum+N+Sg+Gen+PxSg3
figuvra+Sem/Hum+N+Sg+Gen+PxSg3
fihten+N+Sg+Gen+PxSg3
fiidna#gieđahallan+N+Sg+Gen+PxSg3
fiikon#muorra+N+Sg+Gen+PxSg3
fiila#gieđahalli+Sem/Hum+N+Sg+Gen+PxSg3
fiila#válljen#gieddi+Sem/Plc+N+Sg+Gen+PxSg3
fiinna#koordineren#muddu+Sem/Time+Sem/Plc+N+Sg+Gen+PxSg3
fiinna#motorihkka+N+Sg+Gen+PxSg3
filatelista+Sem/Hum+N+Sg+Gen+PxSg3
filbma#buvttadeapmi+N+Sg+Gen+PxSg3
filbma#dahkki+Sem/Hum+N+Sg+Gen+PxSg3
filbma#guovddáš+Sem/Org+Sem/Plc+N+Sg+Gen+PxSg3
filbma#idola+N+Sg+Gen+PxSg3
filbma#nástiG+N+Sg+Gen+PxSg3
filippilaš+Sem/Hum+N+Sg+Gen+PxSg3
filistalaš+Sem/Hum+N+Sg+Gen+PxSg3
fillejeaddji+Sem/Hum+N+Sg+Gen+PxSg3
filologa+Sem/Hum+N+Sg+Gen+PxSg3
filosofa+Sem/Hum+N+Sg+Gen+PxSg3
finalista+Sem/Hum+N+Sg+Gen+PxSg3
finddar+Sem/Ani+N+Sg+Gen+PxSg3
finj#oaivi+Sem/Ani+N+Sg+Gen+PxSg3
finj'#oaivi+Sem/Ani+N+Sg+Gen+PxSg3
finju#čoarvi+Sem/Ani+N+Sg+Gen+PxSg3
finnmárkulaš+Sem/Hum+N+Sg+Gen+PxSg3
finánsa#lávde#goddi+Sem/Org+N+Sg+Gen+PxSg3
finánsa#ministtar+Sem/Hum+N+Sg+Gen+PxSg3
firbmá+Sem/Org+N+Sg+Gen+PxSg3
fiskes#beaive#loddi+Sem/Ani+N+Sg+Gen+PxSg3
fiskes#beštor+Sem/Ani+N+Sg+Gen+PxSg3
fiskes#báhpu+N+Sg+Gen+PxSg3
fiskes#cihci+Sem/Ani+N+Sg+Gen+PxSg3
fiskes#cizáš+Sem/Ani+N+Sg+Gen+PxSg3
fiskes#dávda+N+Sg+Gen+PxSg3
fiskes#gieldá+N+Sg+Gen+PxSg3
fiskes#guolli+Sem/Ani+N+Sg+Gen+PxSg3
fiskes#iris+N+Sg+Gen+PxSg3
fiskes#jeagil+N+Sg+Gen+PxSg3
fiskes#jievžžan+Sem/Ani+N+Sg+Gen+PxSg3
fiskes#loppan+N+Sg+Gen+PxSg3
fiskes#loppas+N+Sg+Gen+PxSg3
fiskes#lávki+N+Sg+Gen+PxSg3
fiskes#máđir+N+Sg+Gen+PxSg3
fiskes#narsissa+N+Sg+Gen+PxSg3
fiskes#njun#gáhkkor+Sem/Ani+N+Sg+Gen+PxSg3
fiskes#njálgga#hái#suoidni+N+Sg+Gen+PxSg3
fiskes#násti+N+Sg+Gen+PxSg3
fiskes#ruohtas+N+Sg+Gen+PxSg3
fiskes#rásse#šaddu+N+Sg+Gen+PxSg3
fiskes#rássi+N+Sg+Gen+PxSg3
fiskes#sieđga+N+Sg+Gen+PxSg3
fiskes#viola+N+Sg+Gen+PxSg3
fiskes#vizar+Sem/Ani+N+Sg+Gen+PxSg3
fiskes#čáihni+Sem/Ani+N+Sg+Gen+PxSg3
fiskár+Sem/Hum+N+Sg+Gen+PxSg3
fitmatvuohta+N+Sg+Gen+PxSg3
fitnodat#bargi+Sem/Hum+N+Sg+Gen+PxSg3
fitnodat#doaibmi+Sem/Hum+N+Sg+Gen+PxSg3
fitnodat#doavttir+Sem/Hum+N+Sg+Gen+PxSg3
fitnodat#logaheapmi+N+Sg+Gen+PxSg3
fitnodat#mokta+N+Sg+Gen+PxSg3
fitnodat+Sem/Org+N+Sg+Gen+PxSg3
fitnošeaddji+Sem/Hum+N+Sg+Gen+PxSg3
fleahkka#guolli+Sem/Ani+N+Sg+Gen+PxSg3
flundar+Sem/Ani+N+Sg+Gen+PxSg3
foanda#duohččan+N+Sg+Gen+PxSg3
foanda#sajušteapmi+N+Sg+Gen+PxSg3
fogderiija+Sem/Org+N+Sg+Gen+PxSg3
fonologa+Sem/Hum+N+Sg+Gen+PxSg3
forminddar+Sem/Hum+N+Sg+Gen+PxSg3
foto#govva#vuoigatvuohta+N+Sg+Gen+PxSg3
fotográfa+Sem/Hum+N+Sg+Gen+PxSg3
fransosa+Sem/Hum+N+Sg+Gen+PxSg3
freelancer+Sem/Hum+N+Sg+Gen+PxSg3
freestyle#vuoddji+Sem/Hum+N+Sg+Gen+PxSg3
frenologa+Sem/Hum+N+Sg+Gen+PxSg3
friddja#beaivi+Sem/Time+N+Sg+Gen+PxSg3
friddja#girku+Sem/Org+Build+N+Sg+Gen+PxSg3
friddja#minuhtta+Sem/Time+N+Sg+Gen+PxSg3
friddja#sadji+Sem/Plc+N+Sg+Gen+PxSg3
friddja#suohkan#geahččaleapmi+N+Sg+Gen+PxSg3
friddja#áigiG+N+Sg+Gen+PxSg3
friddjavuohta+N+Sg+Gen+PxSg3
friija#minuhtta+Sem/Time+N+Sg+Gen+PxSg3
fruvvá+Sem/Hum+N+Sg+Gen+PxSg3
fulkkežagat+N+Sg+Gen+PxSg3
fulkkežat+N+Sg+Gen+PxSg3
fuolahan#geatnegasvuohta+N+Sg+Gen+PxSg3
fuolahan#veahkki+Sem/Hum+N+Sg+Gen+PxSg3
fuolahas+Sem/Hum+N+Sg+Gen+PxSg3
fuolaheaddji+Sem/Hum+N+Sg+Gen+PxSg3
fuolaheapmi+N+Sg+Gen+PxSg3
fuolahisvuohta+N+Sg+Gen+PxSg3
fuolahus#bargi+Sem/Hum+N+Sg+Gen+PxSg3
fuolahus#departemeanta+Sem/Org+N+Sg+Gen+PxSg3
fuolahus#jođiheaddji+Sem/Hum+N+Sg+Gen+PxSg3
fuolahus#ossodat+Sem/Org+N+Sg+Gen+PxSg3
fuolahus+N+Sg+Gen+PxSg3
fuolalašvuohta+N+Sg+Gen+PxSg3
fuolke#gaskavuohta+N+Sg+Gen+PxSg3
fuolke#álbmot+Sem/Hum+Sem/Group+N+Sg+Gen+PxSg3
fuolkevuohta+N+Sg+Gen+PxSg3
fuolki+Sem/Hum+N+Sg+Gen+PxSg3
fuolkivuohta+N+Sg+Gen+PxSg3
fuolla+N+Sg+Gen+PxSg3
fuollameahttunvuohta+N+Sg+Gen+PxSg3
fuoná+N+Sg+Gen+PxSg3
fuorra#gávppašeapmi+N+Sg+Gen+PxSg3
fuorra#kundár+Sem/Hum+N+Sg+Gen+PxSg3
fuorra#oasti+Sem/Hum+N+Sg+Gen+PxSg3
fuorrá#gávppašeapmi+N+Sg+Gen+PxSg3
fuorrá+Sem/Hum+N+Sg+Gen+PxSg3
fuorrávuohta+N+Sg+Gen+PxSg3
fuotnu+Sem/Hum+N+Sg+Gen+PxSg3
fuođđo#dikšun#eise#váldi+Sem/Org+N+Sg+Gen+PxSg3
fuođđo#hálddašeapmi+N+Sg+Gen+PxSg3
fuođđo#lávde#goddi+Sem/Org+N+Sg+Gen+PxSg3
fuođđo#orgána+Sem/Org+N+Sg+Gen+PxSg3
fuođđu#hálddašeapmi+N+Sg+Gen+PxSg3
fuođđu+Sem/Ani+N+Sg+Gen+PxSg3
fylka+Sem/Org+Sem/Plc+N+Sg+Gen+PxSg3
fylkka#bellodat+Sem/Org+N+Sg+Gen+PxSg3
fylkka#boazo#doallo#stivra+Sem/Org+N+Sg+Gen+PxSg3
fylkka#boazu+Sem/Ani+N+Sg+Gen+PxSg3
fylkka#digge#áirras+Sem/Hum+N+Sg+Gen+PxSg3
fylkka#diggi+Sem/Org+Sem/Plc+N+Sg+Gen+PxSg3
fylkka#doavttir+Sem/Hum+N+Sg+Gen+PxSg3
fylkka#eana#doallo#stivra+Sem/Org+N+Sg+Gen+PxSg3
fylkka#gielda+Sem/Org+N+Sg+Gen+PxSg3
fylkka#lávde#goddi+Sem/Org+N+Sg+Gen+PxSg3
fylkka#mánni+Sem/Hum+N+Sg+Gen+PxSg3
fylkka#rehket#dárkun+N+Sg+Gen+PxSg3
fylkka#suohkan+Sem/Org+N+Sg+Gen+PxSg3
fylkka#sátne#jođiheaddji+Sem/Hum+N+Sg+Gen+PxSg3
fylkka#viessu+Build+N+Sg+Gen+PxSg3
fylkka#vuovde#hoavda+Sem/Hum+N+Sg+Gen+PxSg3
fysihkar+Sem/Hum+N+Sg+Gen+PxSg3
fysihkkár+Sem/Hum+N+Sg+Gen+PxSg3
fysio#divššohat+Sem/Org+N+Sg+Gen+PxSg3
fysio#terapevta+Sem/Hum+N+Sg+Gen+PxSg3
fysio#terapiija#ossodat+Sem/Org+N+Sg+Gen+PxSg3
fysiologa+Sem/Hum+N+Sg+Gen+PxSg3
fáddá#joavku+Sem/Org+N+Sg+Gen+PxSg3
fáddá#namma+N+Sg+Gen+PxSg3
fáddá#partisipánta+Sem/Hum+N+Sg+Gen+PxSg3
fádnu+N+Sg+Gen+PxSg3
fádnu+N+Sg+Gen+PxSg3
fága#bargi+Sem/Hum+N+Sg+Gen+PxSg3
fága#departemeanta+Sem/Org+N+Sg+Gen+PxSg3
fága#eise#váldi+Sem/Org+N+Sg+Gen+PxSg3
fága#gelbbolašvuohta+N+Sg+Gen+PxSg3
fága#joavku+Sem/Org+N+Sg+Gen+PxSg3
fága#lihttu+Sem/Org+N+Sg+Gen+PxSg3
fága#lávde#goddi+Sem/Org+N+Sg+Gen+PxSg3
fága#oahpaheaddji+Sem/Hum+N+Sg+Gen+PxSg3
fága#olmmoš+Sem/Hum+N+Sg+Gen+PxSg3
fága#orgána+Sem/Org+N+Sg+Gen+PxSg3
fága#searvi+Sem/Org+N+Sg+Gen+PxSg3
fáhcca#beal#čivga+Sem/Hum+N+Sg+Gen+PxSg3
fáhkan+Sem/Ani+N+Sg+Gen+PxSg3
fáhkka#buohcci+Sem/Hum+N+Sg+Gen+PxSg3
fáhtehus#vuođđudeapmi+N+Sg+Gen+PxSg3
fáhtehus+N+Sg+Gen+PxSg3
fákta#goddi+Sem/Org+N+Sg+Gen+PxSg3
fákta#molsun+N+Sg+Gen+PxSg3
fákta+Sem/Hum+N+Sg+Gen+PxSg3
fáktemuš+N+Sg+Gen+PxSg3
fáktá#girjjálašvuohta+N+Sg+Gen+PxSg3
fálddi#guovlu+Sem/Plc+N+Sg+Gen+PxSg3
fáldi+Sem/Hum+N+Sg+Gen+PxSg3
fáles#bivdo#historjá#dutki+Sem/Hum+N+Sg+Gen+PxSg3
fáles#vuoššahat+Sem/Org+N+Sg+Gen+PxSg3
fális+Sem/Ani+N+Sg+Gen+PxSg3
fálle#vizar+Sem/Ani+N+Sg+Gen+PxSg3
fálli+Sem/Ani+N+Sg+Gen+PxSg3
fálli+Sem/Ani+N+Sg+Gen+PxSg3
fállu+N+Sg+Gen+PxSg3
fálskkár+Sem/Hum+N+Sg+Gen+PxSg3
fámuheaddji+Sem/Hum+N+Sg+Gen+PxSg3
fápmo#lágádus+Sem/Org+N+Sg+Gen+PxSg3
fápmo#ollisvuohta+N+Sg+Gen+PxSg3
fápmo#sirdin+N+Sg+Gen+PxSg3
fápmu+N+Sg+Gen+PxSg3
fápmudan#lávde#goddi+Sem/Org+N+Sg+Gen+PxSg3
fápmudus#lávde#goddi+Sem/Org+N+Sg+Gen+PxSg3
fápmui#bidjan+N+Sg+Gen+PxSg3
fápmui#boahtin+N+Sg+Gen+PxSg3
fáre+Sem/Hum+N+Sg+Gen+PxSg3
fárfo#čállin+N+Sg+Gen+PxSg3
fárppal#dahkki+Sem/Hum+N+Sg+Gen+PxSg3
fárren#dáhpa#guovlu+Sem/Plc+N+Sg+Gen+PxSg3
fárren+N+Sg+Gen+PxSg3
fárru+Sem/Hum+Sem/Group+N+Sg+Gen+PxSg3
fárrui#dohppejeaddji+Sem/Hum+N+Sg+Gen+PxSg3
fásta#doavttir+Sem/Hum+N+Sg+Gen+PxSg3
fásta#ássi+Sem/Hum+N+Sg+Gen+PxSg3
fásto#láskkáš+N+Sg+Gen+PxSg3
fásto#láskáš+N+Sg+Gen+PxSg3
fástu+Sem/Time+N+Sg+Gen+PxSg3
fáttar+Sem/Hum+N+Sg+Gen+PxSg3
fávli+Sem/Plc+N+Sg+Gen+PxSg3
fávnna#dávgi+N+Sg+Gen+PxSg3
fávre+Sem/Hum+N+Sg+Gen+PxSg3
fávru+Sem/Hum+N+Sg+Gen+PxSg3
fáŋga#bargi+Sem/Hum+N+Sg+Gen+PxSg3
fáŋga+Sem/Hum+N+Sg+Gen+PxSg3
fáŋgavuohta+N+Sg+Gen+PxSg3
gabahahttin+N+Sg+Gen+PxSg3
gabb'#oaivi+Sem/Hum+Sem/Ani+N+Sg+Gen+PxSg3
gabba+Sem/Hum+Sem/Ani+N+Sg+Gen+PxSg3
gaccepaš+Sem/Ani+N+Sg+Gen+PxSg3
gaccet+Sem/Ani+N+Sg+Gen+PxSg3
gaccon+Sem/Ani+N+Sg+Gen+PxSg3
gahcepaš+Sem/Ani+N+Sg+Gen+PxSg3
gahkká+N+Sg+Gen+PxSg3
gahper#báiski+Sem/Ani+N+Sg+Gen+PxSg3
gahper#muorji+N+Sg+Gen+PxSg3
gahper#vizar+Sem/Ani+N+Sg+Gen+PxSg3
gahtte+Sem/Ani+N+Sg+Gen+PxSg3
gahčadan#váddu+N+Sg+Gen+PxSg3
gahčahat#vuoigatvuohta+N+Sg+Gen+PxSg3
gahčahat+Sem/Plc+N+Sg+Gen+PxSg3
gaibbat+N+Sg+Gen+PxSg3
gaidnarakkis+Sem/Ani+N+Sg+Gen+PxSg3
gaigŋir#čuožžun+N+Sg+Gen+PxSg3
gaiku#suola+Sem/Hum+N+Sg+Gen+PxSg3
gaikár+Sem/Hum+N+Sg+Gen+PxSg3
gakcun#ruohtas+N+Sg+Gen+PxSg3
galatialaš+Sem/Hum+N+Sg+Gen+PxSg3
galba#beahkki+Sem/Ani+N+Sg+Gen+PxSg3
galba#rihcci+Sem/Ani+N+Sg+Gen+PxSg3
galbma#guolliG+N+Sg+Gen+PxSg3
galbma#gáhkkor+Sem/Hum+N+Sg+Gen+PxSg3
galbma#latnja+Sem/Plc+N+Sg+Gen+PxSg3
galei#šláva+Sem/Hum+N+Sg+Gen+PxSg3
galei#šlávva+Sem/Hum+N+Sg+Gen+PxSg3
galilealaš+Sem/Hum+N+Sg+Gen+PxSg3
galjes#oaivi+Sem/Ani+N+Sg+Gen+PxSg3
galledeapmi+N+Sg+Gen+PxSg3
galleriija+Sem/Org+N+Sg+Gen+PxSg3
gallesteapmi+N+Sg+Gen+PxSg3
gallis+N+Sg+Gen+PxSg3
galmma#idja+Sem/Time+N+Sg+Gen+PxSg3
galmma+Sem/Wthr+N+Sg+Gen+PxSg3
galmmihan#latnja+Sem/Plc+N+Sg+Gen+PxSg3
galmmihan#mekanihkkár+Sem/Hum+N+Sg+Gen+PxSg3
galmmádat+Sem/Wthr+N+Sg+Gen+PxSg3
galáksa+N+Sg+Gen+PxSg3
ganeš+Sem/Hum+N+Sg+Gen+PxSg3
ganeš+Sem/Hum+N+Sg+Gen+PxSg3
ganiš+Sem/Hum+N+Sg+Gen+PxSg3
garahan#basttat+N+Sg+Gen+PxSg3
garasvuohta+N+Sg+Gen+PxSg3
gargŋil#dorjen+N+Sg+Gen+PxSg3
gargŋil#jorrit+N+Sg+Gen+PxSg3
garjjá#biellu+N+Sg+Gen+PxSg3
garjá+Sem/Ani+N+Sg+Gen+PxSg3
garnisovdna+Sem/Org+N+Sg+Gen+PxSg3
garpi+Sem/Hum+N+Sg+Gen+PxSg3
garr'#oaivi+Sem/Hum+Sem/Ani+N+Sg+Gen+PxSg3
garra#sinut+N+Sg+Gen+PxSg3
garrán+N+Sg+Gen+PxSg3
gartneriija+Sem/Org+N+Sg+Gen+PxSg3
gasis+Sem/Wthr+N+Sg+Gen+PxSg3
gask#idja+Sem/Time+N+Sg+Gen+PxSg3
gask'#idja+Sem/Time+N+Sg+Gen+PxSg3
gaska#ahki+N+Sg+Gen+PxSg3
gaska#almmái+Sem/Hum+N+Sg+Gen+PxSg3
gaska#beai#áigiG+N+Sg+Gen+PxSg3
gaska#beaiviG+N+Sg+Gen+PxSg3
gaska#bodduG+N+Sg+Gen+PxSg3
gaska#dálvi+Sem/Time+N+Sg+Gen+PxSg3
gaska#fiervá+Sem/Time+N+Sg+Gen+PxSg3
gaska#idja+Sem/Time+N+Sg+Gen+PxSg3
gaska#loaidu+N+Sg+Gen+PxSg3
gaska#mearra+Sem/Plc+N+Sg+Gen+PxSg3
gaska#olmmái+Sem/Hum+N+Sg+Gen+PxSg3
gaska#riika+Sem/Plc+N+Sg+Gen+PxSg3
gaska#rádji+N+Sg+Gen+PxSg3
gaska#sárggá#russen+N+Sg+Gen+PxSg3
gaska#ulli+Sem/Time+N+Sg+Gen+PxSg3
gaska#vahkku+Sem/Time+N+Sg+Gen+PxSg3
gaska#vahkku+Sem/Time+N+Sg+Gen+PxSg3
gaska#vuoigŋašat+N+Sg+Gen+PxSg3
gaska#áigi+Sem/Time+N+Sg+Gen+PxSg3
gaska#árvu+N+Sg+Gen+PxSg3
gaska+N+Sg+Gen+PxSg3
gaska-amerihkálaš+Sem/Hum+N+Sg+Gen+PxSg3
gaskat#čuohppan+N+Sg+Gen+PxSg3
gaskavuohta+N+Sg+Gen+PxSg3
gaskii#boahtin+N+Sg+Gen+PxSg3
gaskka#mudduG+N+Sg+Gen+PxSg3
gaskkaldeapmi+N+Sg+Gen+PxSg3
gaskkas#muorji+N+Sg+Gen+PxSg3
gaskkas+N+Sg+Gen+PxSg3
gaskkusteaddji+Sem/Hum+N+Sg+Gen+PxSg3
gaskkusteapmi+N+Sg+Gen+PxSg3
gassa#jeagil+N+Sg+Gen+PxSg3
gassa#muorra+N+Sg+Gen+PxSg3
gassa#niski+Sem/Hum+Sem/Ani+N+Sg+Gen+PxSg3
gassa#rássi+N+Sg+Gen+PxSg3
gastin#rássi+N+Sg+Gen+PxSg3
gatna+N+Sg+Gen+PxSg3
gavja#eana+Sem/Plc+N+Sg+Gen+PxSg3
gavjadeapmi+N+Sg+Gen+PxSg3
gavjen+N+Sg+Gen+PxSg3
gavre#čoarvi+Sem/Ani+N+Sg+Gen+PxSg3
gavvaris#čoarvi+Sem/Ani+N+Sg+Gen+PxSg3
gavži+Sem/Hum+N+Sg+Gen+PxSg3
gazza#doaŋggat+N+Sg+Gen+PxSg3
gazza#loddi+Sem/Ani+N+Sg+Gen+PxSg3
gazza#reabbá+Sem/Ani+N+Sg+Gen+PxSg3
gazza#sáhpal+N+Sg+Gen+PxSg3
gazza#sámil+N+Sg+Gen+PxSg3
gazze#biehtár+Sem/Ani+N+Sg+Gen+PxSg3
gažadan#boddu+Sem/Time+N+Sg+Gen+PxSg3
gažadeaddji+Sem/Hum+N+Sg+Gen+PxSg3
gažadeapmi+N+Sg+Gen+PxSg3
gaŋgi+Sem/Hum+N+Sg+Gen+PxSg3
geabbilvuohta+N+Sg+Gen+PxSg3
geafe#guhkkár+Sem/Hum+N+Sg+Gen+PxSg3
geaffivuohta+N+Sg+Gen+PxSg3
geafi+Sem/Hum+N+Sg+Gen+PxSg3
geafivuohta+N+Sg+Gen+PxSg3
geahpedus+N+Sg+Gen+PxSg3
geahpes#dávda+N+Sg+Gen+PxSg3
geahpes#lášmmohallan+N+Sg+Gen+PxSg3
geahpes#vihki+N+Sg+Gen+PxSg3
geahpideapmi+N+Sg+Gen+PxSg3
geahppa#gáma+Sem/Hum+N+Sg+Gen+PxSg3
geahppa#oaivi+Sem/Hum+N+Sg+Gen+PxSg3
geahpádus+N+Sg+Gen+PxSg3
geahči+N+Sg+Gen+PxSg3
geahččalan#jienasteapmi+N+Sg+Gen+PxSg3
geahččalanvuohta+N+Sg+Gen+PxSg3
geahččaleaddji+Sem/Hum+N+Sg+Gen+PxSg3
geahččaleapmi+N+Sg+Gen+PxSg3
geahččan#geatnegasvuohta+N+Sg+Gen+PxSg3
geahččan#guovlu+Sem/Plc+N+Sg+Gen+PxSg3
geahččan#vuoigatvuohta+N+Sg+Gen+PxSg3
geahčči+Sem/Hum+N+Sg+Gen+PxSg3
geahččo#boazu+Sem/Ani+N+Sg+Gen+PxSg3
geahččo#eise#váldi+Sem/Org+N+Sg+Gen+PxSg3
geahččo#guovlu+Sem/Plc+N+Sg+Gen+PxSg3
geahčču+N+Sg+Gen+PxSg3
geaidi+Sem/Hum+N+Sg+Gen+PxSg3
geaidno#bargi+Sem/Hum+N+Sg+Gen+PxSg3
geaidno#eise#váldi+Sem/Org+N+Sg+Gen+PxSg3
geaidno#hoavda+Sem/Hum+N+Sg+Gen+PxSg3
geaidno#meašttir+Sem/Hum+N+Sg+Gen+PxSg3
geaidno#ossodat+Sem/Org+N+Sg+Gen+PxSg3
geaidno#searvi+Sem/Org+N+Sg+Gen+PxSg3
geaidno#árvvošteapmi+N+Sg+Gen+PxSg3
geaidu+N+Sg+Gen+PxSg3
geaiggo#beallji+Sem/Ani+N+Sg+Gen+PxSg3
geainnohisvuohta+N+Sg+Gen+PxSg3
geaissir+Sem/Hum+N+Sg+Gen+PxSg3
geaisár+Sem/Hum+N+Sg+Gen+PxSg3
gealbo#guovddáš+Sem/Org+N+Sg+Gen+PxSg3
gealddohuvvan+N+Sg+Gen+PxSg3
gealddán+Sem/Hum+N+Sg+Gen+PxSg3
gealle#goarvvit+N+Sg+Gen+PxSg3
gealle#soajit+N+Sg+Gen+PxSg3
gealler#uksa#miestta+N+Sg+Gen+PxSg3
geallu+Sem/Hum+N+Sg+Gen+PxSg3
gealut+Sem/Hum+N+Sg+Gen+PxSg3
geampa+Sem/Hum+N+Sg+Gen+PxSg3
geamádat+Sem/Wthr+N+Sg+Gen+PxSg3
gearddos#čoarvi+Sem/Ani+N+Sg+Gen+PxSg3
geardduheapmi+N+Sg+Gen+PxSg3
gearde#sámil+N+Sg+Gen+PxSg3
geardni+Sem/Wthr+N+Sg+Gen+PxSg3
geardun#hárjehallan+N+Sg+Gen+PxSg3
geardun+N+Sg+Gen+PxSg3
gearggusvuohta+N+Sg+Gen+PxSg3
gearjahaš+Sem/Hum+N+Sg+Gen+PxSg3
gearjideaddji+Sem/Hum+N+Sg+Gen+PxSg3
gearjideapmi+N+Sg+Gen+PxSg3
gearjádus+N+Sg+Gen+PxSg3
gearpmaš#dánsejeaddji+Sem/Hum+N+Sg+Gen+PxSg3
gearpmaš+N+Sg+Gen+PxSg3
gearpmaš+Sem/Ani+N+Sg+Gen+PxSg3
gearregastin#meannudeapmi+N+Sg+Gen+PxSg3
gearregat+N+Sg+Gen+PxSg3
gearret+Sem/Org+Build+N+Sg+Gen+PxSg3
gearret#duhkoraddan+N+Sg+Gen+PxSg3
gearret#stohpu+Build+N+Sg+Gen+PxSg3
gease#áigi+Sem/Time+N+Sg+Gen+PxSg3
geaseheapmi+N+Sg+Gen+PxSg3
geaset#áldu+Sem/Ani+N+Sg+Gen+PxSg3
geaset+Sem/Ani+N+Sg+Gen+PxSg3
geasse#albmiG+N+Sg+Gen+PxSg3
geasse#báiki+Sem/Plc+N+Sg+Gen+PxSg3
geasse#eana+Sem/Plc+N+Sg+Gen+PxSg3
geasse#gollet+Sem/Ani+N+Sg+Gen+PxSg3
geasse#guohtun+N+Sg+Gen+PxSg3
geasse#guolli+Sem/Ani+N+Sg+Gen+PxSg3
geasse#guovdel#vahkku+Sem/Time+N+Sg+Gen+PxSg3
geasse#guođoheapmi+N+Sg+Gen+PxSg3
geasse#idja+Sem/Time+N+Sg+Gen+PxSg3
geasse#jahki+Sem/Time+N+Sg+Gen+PxSg3
geasse#juhkkáš+Sem/Ani+N+Sg+Gen+PxSg3
geasse#leaira+Sem/Org+N+Sg+Gen+PxSg3
geasse#loddi+Sem/Ani+N+Sg+Gen+PxSg3
geasse#lottáš+Sem/Ani+N+Sg+Gen+PxSg3
geasse#mánnu+Sem/Time+N+Sg+Gen+PxSg3
geasse#návet+Sem/Org+N+Sg+Gen+PxSg3
geasse#orohat+Sem/Plc+N+Sg+Gen+PxSg3
geasse#sadji+Sem/Plc+N+Sg+Gen+PxSg3
geasse#sesoŋŋa+Sem/Plc+N+Sg+Gen+PxSg3
geasse#siida+Sem/Org+Sem/Plc+N+Sg+Gen+PxSg3
geasse#siivu+Sem/Wthr+N+Sg+Gen+PxSg3
geasse#universitehta+Sem/Org+N+Sg+Gen+PxSg3
geasse#áigi+N+Sg+Gen+PxSg3
geasse#čoavjjet+Sem/Ani+N+Sg+Gen+PxSg3
geasse#čuččot+Sem/Plc+N+Sg+Gen+PxSg3
geassi+Sem/Ani+Veh+N+Sg+Gen+PxSg3
geassi+Sem/Time+N+Sg+Gen+PxSg3
geassin#fápmu+N+Sg+Gen+PxSg3
geasso#ovttadat+Sem/Measr+N+Sg+Gen+PxSg3
geassu+N+Sg+Gen+PxSg3
geaste#giivvár+Sem/Org+N+Sg+Gen+PxSg3
geasádat#čakča+Sem/Time+N+Sg+Gen+PxSg3
geasáhallan#heargi+Sem/Ani+N+Sg+Gen+PxSg3
geasán+Sem/Ani+Veh+N+Sg+Gen+PxSg3
geatki+Sem/Ani+N+Sg+Gen+PxSg3
geatnegasvuohta+N+Sg+Gen+PxSg3
geavahan#areála+Sem/Plc+N+Sg+Gen+PxSg3
geavahan#dilálašvuohta+N+Sg+Gen+PxSg3
geavahan#guovlu+Sem/Plc+N+Sg+Gen+PxSg3
geavahan#sihkkarvuohta+N+Sg+Gen+PxSg3
geavahan#vejolašvuohta+N+Sg+Gen+PxSg3
geavahan#vuoigatvuohta+N+Sg+Gen+PxSg3
geavahan#vuoigatvuođalaš+Sem/Hum+N+Sg+Gen+PxSg3
geavaheaddji#váidin#lávde#goddi+Sem/Org+N+Sg+Gen+PxSg3
geavaheaddji#ášše#almmái+Sem/Hum+N+Sg+Gen+PxSg3
geavaheaddji#ášše#olmmái+Sem/Hum+N+Sg+Gen+PxSg3
geavaheaddji+Sem/Hum+N+Sg+Gen+PxSg3
geavaheapmi+N+Sg+Gen+PxSg3
geavaheddjiid#kantuvra+Sem/Org+N+Sg+Gen+PxSg3
geavahus#ráđđi+Sem/Org+N+Sg+Gen+PxSg3
geavahus#vuoigatvuohta+N+Sg+Gen+PxSg3
geavahus#áittardeaddji+Sem/Hum+N+Sg+Gen+PxSg3
geavahus+N+Sg+Gen+PxSg3
geavat+N+Sg+Gen+PxSg3
geavlo#sáidi+Sem/Plc+N+Sg+Gen+PxSg3
geavus#lohkan+N+Sg+Gen+PxSg3
geavvan#guoppar+N+Sg+Gen+PxSg3
geavŋŋis+Sem/Plc+N+Sg+Gen+PxSg3
geažehat+N+Sg+Gen+PxSg3
geađge#gatna+N+Sg+Gen+PxSg3
geađge#guoddin+N+Sg+Gen+PxSg3
geađge#jorgu+Sem/Hum+N+Sg+Gen+PxSg3
geađge#meahcci+N+Sg+Gen+PxSg3
geađge#neahti+Sem/Ani+N+Sg+Gen+PxSg3
geađge#njuorju+Sem/Ani+N+Sg+Gen+PxSg3
geađge#noarsa+N+Sg+Gen+PxSg3
geađge#rásttis+Sem/Ani+N+Sg+Gen+PxSg3
geađge#áigi+Sem/Time+N+Sg+Gen+PxSg3
geađge#šattus+N+Sg+Gen+PxSg3
geažot#beallji+Sem/Ani+N+Sg+Gen+PxSg3
geađđi+N+Sg+Gen+PxSg3
gehtegat+N+Sg+Gen+PxSg3
gelbbolašvuohta+N+Sg+Gen+PxSg3
gelbbolašvuođa#guovddáš+Sem/Org+N+Sg+Gen+PxSg3
gelddolašvuohta+N+Sg+Gen+PxSg3
gendarmeriija+Sem/Org+N+Sg+Gen+PxSg3
genealoga+Sem/Hum+N+Sg+Gen+PxSg3
genehtalašvuohta+N+Sg+Gen+PxSg3
general#leutnánta+Sem/Hum+N+Sg+Gen+PxSg3
general#majora+Sem/Hum+N+Sg+Gen+PxSg3
generála#čálli+Sem/Hum+N+Sg+Gen+PxSg3
generála+Sem/Hum+N+Sg+Gen+PxSg3
genetihkalašvuohta+N+Sg+Gen+PxSg3
geniija+Sem/Hum+N+Sg+Gen+PxSg3
gentleman+Sem/Hum+N+Sg+Gen+PxSg3
geográfa+Sem/Hum+N+Sg+Gen+PxSg3
geologa+Sem/Hum+N+Sg+Gen+PxSg3
geret+Sem/Hum+N+Sg+Gen+PxSg3
geriatriija#ossodat+Sem/Org+N+Sg+Gen+PxSg3
gerilja+Sem/Org+N+Sg+Gen+PxSg3
germanista+Sem/Hum+N+Sg+Gen+PxSg3
germanisttalaš+Sem/Hum+N+Sg+Gen+PxSg3
gerásalaš+Sem/Hum+N+Sg+Gen+PxSg3
gevren#vuoigatvuohta+N+Sg+Gen+PxSg3
giddagas#ásahus+Sem/Org+N+Sg+Gen+PxSg3
giddagas+Sem/Org+N+Sg+Gen+PxSg3
gidden+N+Sg+Gen+PxSg3
giddodat#logahallan+N+Sg+Gen+PxSg3
giddodat#vuođđo#sirdin+N+Sg+Gen+PxSg3
giedde#civkka#leivvoš+Sem/Ani+N+Sg+Gen+PxSg3
giedde#civzza+N+Sg+Gen+PxSg3
giedde#eana+Sem/Plc+N+Sg+Gen+PxSg3
giedde#geaš#gálgu+Sem/Hum+N+Sg+Gen+PxSg3
giedde#geaš#áhkku+Sem/Hum+N+Sg+Gen+PxSg3
giedde#hilsku+N+Sg+Gen+PxSg3
giedde#juopmu+N+Sg+Gen+PxSg3
giedde#muorji+N+Sg+Gen+PxSg3
giedde#máđir+N+Sg+Gen+PxSg3
giedde#sieđga+N+Sg+Gen+PxSg3
giedde#sinut+N+Sg+Gen+PxSg3
giedde#sitnu+N+Sg+Gen+PxSg3
giedde#spábba+N+Sg+Gen+PxSg3
giedde#suoidni+N+Sg+Gen+PxSg3
giedde#ullu+N+Sg+Gen+PxSg3
giedde#viola+N+Sg+Gen+PxSg3
giedde#šaddu+N+Sg+Gen+PxSg3
gieddegaš#áhkku+Sem/Hum+N+Sg+Gen+PxSg3
gieddi+Sem/Plc+N+Sg+Gen+PxSg3
giega#bahta#sihkku+Sem/Ani+N+Sg+Gen+PxSg3
giega#cizáš+Sem/Ani+N+Sg+Gen+PxSg3
giega#jokŋa+N+Sg+Gen+PxSg3
giega#lieđđi+N+Sg+Gen+PxSg3
giega#njuolas+N+Sg+Gen+PxSg3
giega#njuolla+N+Sg+Gen+PxSg3
giega#njuovčča+N+Sg+Gen+PxSg3
gieh#mánni+Sem/Hum+N+Sg+Gen+PxSg3
giehka+Sem/Ani+N+Sg+Gen+PxSg3
giehpa#beaive#loddi+Sem/Ani+N+Sg+Gen+PxSg3
giehpa#njunni+Sem/Hum+Sem/Ani+N+Sg+Gen+PxSg3
giehta#bassan+N+Sg+Gen+PxSg3
giehta#duvvá+Sem/Ani+N+Sg+Gen+PxSg3
giehta#geahčči+Sem/Hum+N+Sg+Gen+PxSg3
giehta#gohčostat+Sem/Hum+N+Sg+Gen+PxSg3
giehta#heargi+Sem/Ani+N+Sg+Gen+PxSg3
giehta#láiddot+Sem/Ani+N+Sg+Gen+PxSg3
giehta#ruohtas#vuovdin+N+Sg+Gen+PxSg3
giehta#ruovddit+N+Sg+Gen+PxSg3
giehta#speažžun+N+Sg+Gen+PxSg3
giehta#čeahppi+Sem/Hum+N+Sg+Gen+PxSg3
giehtat#bealle+Sem/Hum+N+Sg+Gen+PxSg3
giehtat#guhkit++N+Sg+Gen+PxSg3
gieibmi+Sem/Hum+Sem/Ani+N+Sg+Gen+PxSg3
gieimman+Sem/Hum+Sem/Ani+N+Sg+Gen+PxSg3
gielahisvuohta+N+Sg+Gen+PxSg3
gielda#departemeanta+Sem/Org+N+Sg+Gen+PxSg3
gielda#lávde#goddi+Sem/Org+N+Sg+Gen+PxSg3
gielda#ministtar+Sem/Hum+N+Sg+Gen+PxSg3
gieldda#sápmelaš+Sem/Hum+N+Sg+Gen+PxSg3
gieldda#viessu+Build+N+Sg+Gen+PxSg3
gielda+Sem/Org+Sem/Plc+N+Sg+Gen+PxSg3
gieldda#bargi+Sem/Hum+N+Sg+Gen+PxSg3
gieldda#báhppa+Sem/Hum+N+Sg+Gen+PxSg3
gieldda#doavttir+Sem/Hum+N+Sg+Gen+PxSg3
gieldda#dállu+Build+N+Sg+Gen+PxSg3
gieldda#hoavda+Sem/Hum+N+Sg+Gen+PxSg3
gieldda#kantuvra+Sem/Org+N+Sg+Gen+PxSg3
gieldda#ovda#goddi+Sem/Org+N+Sg+Gen+PxSg3
gieldda#rehket#doalli+Sem/Hum+N+Sg+Gen+PxSg3
gieldda#ráđđehus+Sem/Org+N+Sg+Gen+PxSg3
gieldda#stivra+Sem/Org+N+Sg+Gen+PxSg3
gieldda#sámi#eanaG+N+Sg+Gen+PxSg3
gieldda#sámi#siida+Sem/Org+Sem/Plc+N+Sg+Gen+PxSg3
gieldda#sámi#sohka+Sem/Hum+Sem/Group+N+Sg+Gen+PxSg3
gieldda#sámi#álbmot+Sem/Hum+Sem/Group+N+Sg+Gen+PxSg3
gieldda#sápmiG+N+Sg+Gen+PxSg3
gielddaid#lihttu+Sem/Org+N+Sg+Gen+PxSg3
gieldda#stivra#latnja+Sem/Plc+N+Sg+Gen+PxSg3
gielddus#avádat+Sem/Plc+N+Sg+Gen+PxSg3
gieldo#guovlu+Sem/Plc+N+Sg+Gen+PxSg3
gieldu+N+Sg+Gen+PxSg3
gielisvuohta+N+Sg+Gen+PxSg3
giella#bargi+Sem/Hum+N+Sg+Gen+PxSg3
giella#bearaš+Sem/Hum+Sem/Group+N+Sg+Gen+PxSg3
giella#dikšun+N+Sg+Gen+PxSg3
giella#dilálašvuohta+N+Sg+Gen+PxSg3
giella#dutkan+N+Sg+Gen+PxSg3
giella#dutki+Sem/Hum+N+Sg+Gen+PxSg3
giella#geavahan#iskkadeapmi+N+Sg+Gen+PxSg3
giella#geavaheaddji+Sem/Hum+N+Sg+Gen+PxSg3
giella#geavaheapmi+N+Sg+Gen+PxSg3
giella#gelbbolašvuohta+N+Sg+Gen+PxSg3
giella#guovddáš+Sem/Org+N+Sg+Gen+PxSg3
giella#gáhtten+N+Sg+Gen+PxSg3
giella#hálddašan#guovlu+Sem/Plc+N+Sg+Gen+PxSg3
giella#iskkadeapmi+N+Sg+Gen+PxSg3
giella#kantuvra+Sem/Org+N+Sg+Gen+PxSg3
giella#konsuleanta+Sem/Hum+N+Sg+Gen+PxSg3
giella#kontákta+Sem/Hum+N+Sg+Gen+PxSg3
giella#lávde#goddi+Sem/Org+N+Sg+Gen+PxSg3
giella#miel#bargi+Sem/Hum+N+Sg+Gen+PxSg3
giella#molsun+N+Sg+Gen+PxSg3
giella#oaivadeaddji+Sem/Hum+N+Sg+Gen+PxSg3
giella#oamasteapmi+N+Sg+Gen+PxSg3
giella#orgána+Sem/Org+N+Sg+Gen+PxSg3
giella#ovddideaddji+Sem/Hum+N+Sg+Gen+PxSg3
giella#ovdáneapmi+N+Sg+Gen+PxSg3
giella#ráđđi+Sem/Org+N+Sg+Gen+PxSg3
giella#stivra+Sem/Org+N+Sg+Gen+PxSg3
giella#veahkki+Sem/Hum+N+Sg+Gen+PxSg3
giella#vealgu+Sem/Ani+N+Sg+Gen+PxSg3
giella#váttisvuohta+N+Sg+Gen+PxSg3
giella#čeahppi+Sem/Hum+N+Sg+Gen+PxSg3
giella#čearda+Sem/Org+N+Sg+Gen+PxSg3
giellan#oaivi+Sem/Ani+N+Sg+Gen+PxSg3
giera#gilvin+N+Sg+Gen+PxSg3
gierdavašvuohta+N+Sg+Gen+PxSg3
gierddos#čalbmi+Sem/Ani+N+Sg+Gen+PxSg3
gierdevašvuohta+N+Sg+Gen+PxSg3
gierdilvuohta+N+Sg+Gen+PxSg3
gierdo#dahkki+Sem/Hum+N+Sg+Gen+PxSg3
gierdo#lieđđi+N+Sg+Gen+PxSg3
gierdo#rásttis+Sem/Ani+N+Sg+Gen+PxSg3
gierdo#skuvla+Sem/Org+N+Sg+Gen+PxSg3
gierdo#suorsi+Sem/Ani+N+Sg+Gen+PxSg3
gieres#guottádat+Sem/Wthr+N+Sg+Gen+PxSg3
gieres#heargi+Sem/Ani+N+Sg+Gen+PxSg3
gierrásaččat+N+Sg+Gen+PxSg3
giettádat+Sem/Plc+N+Sg+Gen+PxSg3
gieva+Sem/Plc+N+Sg+Gen+PxSg3
gievkkan#hoavda+Sem/Hum+N+Sg+Gen+PxSg3
gievkkan#rusttegat+N+Sg+Gen+PxSg3
gievra+Sem/Hum+N+Sg+Gen+PxSg3
gievravuohta+N+Sg+Gen+PxSg3
gievvulaš+Sem/Hum+N+Sg+Gen+PxSg3
gievvun+N+Sg+Gen+PxSg3
giezzi+Sem/Plc+N+Sg+Gen+PxSg3
gieđa#fápmu+N+Sg+Gen+PxSg3
gieđahallan+N+Sg+Gen+PxSg3
gieđahalli+Sem/Hum+N+Sg+Gen+PxSg3
gieđalat#heargi+Sem/Ani+N+Sg+Gen+PxSg3
gieđalat#láiddot+Sem/Ani+N+Sg+Gen+PxSg3
gieđasteapmi+N+Sg+Gen+PxSg3
gihcci+Sem/Ani+N+Sg+Gen+PxSg3
gihli#mánná+Sem/Hum+N+Sg+Gen+PxSg3
giilo#šaddu+N+Sg+Gen+PxSg3
giilu+N+Sg+Gen+PxSg3
giippár+Sem/Hum+N+Sg+Gen+PxSg3
giira#molsun+N+Sg+Gen+PxSg3
giksa+Sem/Ani+N+Sg+Gen+PxSg3
gilde#márjjá#vahkku+Sem/Time+N+Sg+Gen+PxSg3
gilga#cikcen#basttat+N+Sg+Gen+PxSg3
gilgga#bealle+Sem/Ani+N+Sg+Gen+PxSg3
gili#doaibma#goddi+Sem/Org+N+Sg+Gen+PxSg3
gili#guovddáš+Sem/Org+N+Sg+Gen+PxSg3
gili#searvi+Sem/Org+N+Sg+Gen+PxSg3
gili#skuvla+Sem/Org+N+Sg+Gen+PxSg3
gili#vuoigatvuohta+N+Sg+Gen+PxSg3
giljobaš+Sem/Ani+N+Sg+Gen+PxSg3
giljon+Sem/Hum+N+Sg+Gen+PxSg3
gilli#fidno#guovlu+Sem/Plc+N+Sg+Gen+PxSg3
gilli+Sem/Plc+N+Sg+Gen+PxSg3
gillilvuohta+N+Sg+Gen+PxSg3
gilljo#čearret+Sem/Ani+N+Sg+Gen+PxSg3
gilljo#čearrit+Sem/Ani+N+Sg+Gen+PxSg3
gilljo#čuonjá+Sem/Ani+N+Sg+Gen+PxSg3
gilljon+Sem/Hum+N+Sg+Gen+PxSg3
gilljun+N+Sg+Gen+PxSg3
gilva#beštor+Sem/Ani+N+Sg+Gen+PxSg3
gilvaleaddji+Sem/Hum+N+Sg+Gen+PxSg3
gilvin#eana+Sem/Plc+N+Sg+Gen+PxSg3
gilvo#beaivi+Sem/Time+N+Sg+Gen+PxSg3
gilvo#irgi+Sem/Hum+N+Sg+Gen+PxSg3
gilvo#jienasteapmi+N+Sg+Gen+PxSg3
gilvo#nákca+N+Sg+Gen+PxSg3
gilvo#suhkan+N+Sg+Gen+PxSg3
gilvo#viehkan+N+Sg+Gen+PxSg3
gilvo#vuodjin+N+Sg+Gen+PxSg3
gilvo#čuoigan+N+Sg+Gen+PxSg3
gilvva#eppel#muorra+N+Sg+Gen+PxSg3
gilvva#gárde#bázahusat+N+Sg+Gen+PxSg3
gilvva#krássa+N+Sg+Gen+PxSg3
gilvva#sáhpal+N+Sg+Gen+PxSg3
gilvva#vuovdi+Sem/Plc+N+Sg+Gen+PxSg3
gilvvohallan+N+Sg+Gen+PxSg3
gilvvohalli+Sem/Hum+N+Sg+Gen+PxSg3
gilši+Sem/Hum+N+Sg+Gen+PxSg3
gimbalat+N+Sg+Gen+PxSg3
gimpu+N+Sg+Gen+PxSg3
gintal#beaivi+N+Sg+Gen+PxSg3
girdi#fitnodat+Sem/Org+N+Sg+Gen+PxSg3
girdi#gotka+Sem/Ani+N+Sg+Gen+PxSg3
girdi#hámman+Sem/Org+N+Sg+Gen+PxSg3
girdi#hávvar+N+Sg+Gen+PxSg3
girdi#jođiheapmi+N+Sg+Gen+PxSg3
girdi#noaidi+Sem/Hum+N+Sg+Gen+PxSg3
girdi#oktavuohta+N+Sg+Gen+PxSg3
girdi#sáhpán+Sem/Ani+N+Sg+Gen+PxSg3
girdi#šillju+Sem/Org+N+Sg+Gen+PxSg3
girdi+Sem/Hum+Veh+N+Sg+Gen+PxSg3
girdin#gieddi+Sem/Org+N+Sg+Gen+PxSg3
girdin#ovttadat+Sem/Org+N+Sg+Gen+PxSg3
girdin#searvi+Sem/Org+N+Sg+Gen+PxSg3
girdin#šillju+Sem/Org+N+Sg+Gen+PxSg3
girdin+N+Sg+Gen+PxSg3
girgašlaš+Sem/Hum+N+Sg+Gen+PxSg3
girje#bussa+Sem/Org+N+Sg+Gen+PxSg3
girje#buvttadeaddji+Sem/Hum+N+Sg+Gen+PxSg3
girje#buvttadeapmi+N+Sg+Gen+PxSg3
girje#dárkkisteapmi+N+Sg+Gen+PxSg3
girje#gabba+Sem/Ani+N+Sg+Gen+PxSg3
girje#goasttideaddji+Sem/Hum+N+Sg+Gen+PxSg3
girje#gorddet+N+Sg+Gen+PxSg3
girje#gávpi+Sem/Org+N+Sg+Gen+PxSg3
girje#latnja+Sem/Plc+N+Sg+Gen+PxSg3
girje#livkkár+Sem/Ani+N+Sg+Gen+PxSg3
girje#luossa+Sem/Ani+N+Sg+Gen+PxSg3
girje#lágádus+Sem/Org+N+Sg+Gen+PxSg3
girje#merken+N+Sg+Gen+PxSg3
girje#njunni+Sem/Ani+N+Sg+Gen+PxSg3
girje#oaivi+Sem/Ani+N+Sg+Gen+PxSg3
girje#prentehat+Sem/Org+N+Sg+Gen+PxSg3
girje#rádjo#hoavda+Sem/Hum+N+Sg+Gen+PxSg3
girje#rádjo#lávde#goddi+Sem/Org+N+Sg+Gen+PxSg3
girje#rádju+Sem/Org+N+Sg+Gen+PxSg3
girje#rájus#bargi+Sem/Hum+N+Sg+Gen+PxSg3
girje#rájus+Sem/Org+N+Sg+Gen+PxSg3
girje#čálli+Sem/Hum+N+Sg+Gen+PxSg3
girje#čállin+N+Sg+Gen+PxSg3
girjeG+N+Sg+Gen+PxSg3
girjjis+Sem/Ani+N+Sg+Gen+PxSg3
girjjálašvuohta+N+Sg+Gen+PxSg3
girjáivuohta+N+Sg+Gen+PxSg3
girko#bassi+Sem/Time+N+Sg+Gen+PxSg3
girko#báiki+Sem/Plc+N+Sg+Gen+PxSg3
girko#departemeanta+Sem/Org+N+Sg+Gen+PxSg3
girko#dulka+Sem/Hum+N+Sg+Gen+PxSg3
girko#eana+Sem/Plc+N+Sg+Gen+PxSg3
girko#hearrá#doaimmahat+Sem/Org+N+Sg+Gen+PxSg3
girko#hearrá+Sem/Hum+N+Sg+Gen+PxSg3
girko#meanut+N+Sg+Gen+PxSg3
girko#olmmoš+Sem/Hum+N+Sg+Gen+PxSg3
girko#ráđđi+Sem/Org+N+Sg+Gen+PxSg3
girko#stivra+Sem/Org+N+Sg+Gen+PxSg3
girko#sáddot+N+Sg+Gen+PxSg3
girko#verdde+Sem/Hum+N+Sg+Gen+PxSg3
girkolaš#komitea+Sem/Org+N+Sg+Gen+PxSg3
girkolaš#komitéa+Sem/Org+N+Sg+Gen+PxSg3
girkostallan#meassut+N+Sg+Gen+PxSg3
girku+Sem/Org+N+Sg+Gen+PxSg3
girkus#manni+Sem/Hum+N+Sg+Gen+PxSg3
giron#biello#rássi+N+Sg+Gen+PxSg3
giron#lasta+N+Sg+Gen+PxSg3
giron#čalbmi+Sem/Ani+N+Sg+Gen+PxSg3
giron+Sem/Ani+N+Sg+Gen+PxSg3
girsa+Sem/Hum+Sem/Ani+N+Sg+Gen+PxSg3
giráffa+Sem/Ani+N+Sg+Gen+PxSg3
gisor+Sem/Ani+N+Sg+Gen+PxSg3
gissel+Sem/Hum+N+Sg+Gen+PxSg3
gissor+Sem/Ani+N+Sg+Gen+PxSg3
gitarista+Sem/Hum+N+Sg+Gen+PxSg3
gitta#doallan#áigi+Sem/Time+N+Sg+Gen+PxSg3
gitta#joriheapmi+N+Sg+Gen+PxSg3
gitta#váldin+N+Sg+Gen+PxSg3
gitára#čuojaheaddji+Sem/Hum+N+Sg+Gen+PxSg3
givri+Sem/Hum+N+Sg+Gen+PxSg3
givrodat+N+Sg+Gen+PxSg3
givssideapmi+N+Sg+Gen+PxSg3
giđa#bealleG+N+Sg+Gen+PxSg3
giđa#bealliG+N+Sg+Gen+PxSg3
giđa#áigi+Sem/Time+N+Sg+Gen+PxSg3
giđas#geassi+Sem/Time+N+Sg+Gen+PxSg3
giškon+Sem/Ani+N+Sg+Gen+PxSg3
gišvaras#máhtu+Sem/Ani+N+Sg+Gen+PxSg3
giđđa#biegga+Sem/Time+N+Sg+Gen+PxSg3
giđđa#boallu+N+Sg+Gen+PxSg3
giđđa#divga#rássi+N+Sg+Gen+PxSg3
giđđa#dálvi+Sem/Time+N+Sg+Gen+PxSg3
giđđa#eahket+N+Sg+Gen+PxSg3
giđđa#eana+Sem/Plc+N+Sg+Gen+PxSg3
giđđa#geassi+Sem/Time+N+Sg+Gen+PxSg3
giđđa#guohton#eana+Sem/Plc+N+Sg+Gen+PxSg3
giđđa#guohtun#eana+Sem/Plc+N+Sg+Gen+PxSg3
giđđa#guohtun+N+Sg+Gen+PxSg3
giđđa#ilbmiG+N+Sg+Gen+PxSg3
giđđa#jorggáldat+N+Sg+Gen+PxSg3
giđđa#lodden+N+Sg+Gen+PxSg3
giđđa#lohkan#badji+Sem/Time+N+Sg+Gen+PxSg3
giđđa#sesoŋŋa+Sem/Time+N+Sg+Gen+PxSg3
giđđa#čalbme#šaddu+N+Sg+Gen+PxSg3
giđđa#čalbmi+N+Sg+Gen+PxSg3
giđđa+Sem/Time+N+Sg+Gen+PxSg3
glasiologa+Sem/Hum+N+Sg+Gen+PxSg3
goadjen#gierragaš+Sem/Ani+N+Sg+Gen+PxSg3
goadjin+Sem/Ani+N+Sg+Gen+PxSg3
goadni+Sem/Hum+N+Sg+Gen+PxSg3
goahcan#fápmu+N+Sg+Gen+PxSg3
goahcce#muorra+N+Sg+Gen+PxSg3
goahcce#vuovdi+Sem/Plc+N+Sg+Gen+PxSg3
goahkka+N+Sg+Gen+PxSg3
goahppel#fálli+Sem/Ani+N+Sg+Gen+PxSg3
goahppil+Sem/Ani+N+Sg+Gen+PxSg3
goahpálat+Sem/Wthr+N+Sg+Gen+PxSg3
goahte#gas#vázzi+Sem/Hum+N+Sg+Gen+PxSg3
goahte#ráhkadeaddji+Sem/Hum+N+Sg+Gen+PxSg3
goahte#sadji+Sem/Plc+N+Sg+Gen+PxSg3
goahti+Build+N+Sg+Gen+PxSg3
goaigi+Sem/Ani+N+Sg+Gen+PxSg3
goaistas+Sem/Ani+N+Sg+Gen+PxSg3
goaivvan+Sem/Ani+N+Sg+Gen+PxSg3
goaktil+Sem/Ani+N+Sg+Gen+PxSg3
goakŋádus+Sem/Hum+N+Sg+Gen+PxSg3
goalki+Sem/Wthr+N+Sg+Gen+PxSg3
goallos#geassi+Sem/Time+N+Sg+Gen+PxSg3
goallá+Sem/Ani+N+Sg+Gen+PxSg3
goalsi+Sem/Ani+N+Sg+Gen+PxSg3
goalso#ruoššehas+Sem/Ani+N+Sg+Gen+PxSg3
goalvi+Sem/Hum+N+Sg+Gen+PxSg3
goalšo#ruoššehas+Sem/Ani+N+Sg+Gen+PxSg3
goalšo#ruoššet+Sem/Ani+N+Sg+Gen+PxSg3
goalšo#vizar+Sem/Ani+N+Sg+Gen+PxSg3
goalšu+N+Sg+Gen+PxSg3
goampe#njunni+Sem/Hum+Sem/Ani+N+Sg+Gen+PxSg3
goamsa+Sem/Ani+N+Sg+Gen+PxSg3
goansta#dukta#ráhkadan#doaimmahat+Sem/Org+N+Sg+Gen+PxSg3
goanzi+Sem/Hum+N+Sg+Gen+PxSg3
goarbmu+Sem/Ani+Veh+N+Sg+Gen+PxSg3
goardu+Sem/Hum+N+Sg+Gen+PxSg3
goarga#loddi+Sem/Ani+N+Sg+Gen+PxSg3
goargo#haŋŋá+Sem/Ani+N+Sg+Gen+PxSg3
goargŋu+Sem/Ani+Veh+N+Sg+Gen+PxSg3
goargŋun#šaddu+N+Sg+Gen+PxSg3
goariduvvon#eana+Sem/Plc+N+Sg+Gen+PxSg3
goarjja#sadji+Sem/Plc+N+Sg+Gen+PxSg3
goarpa+Sem/Ani+N+Sg+Gen+PxSg3
goarra#lávlun+N+Sg+Gen+PxSg3
goarra+Sem/Org+N+Sg+Gen+PxSg3
goarri#loddi+Sem/Ani+N+Sg+Gen+PxSg3
goarru+Sem/Hum+N+Sg+Gen+PxSg3
goarrumuš+N+Sg+Gen+PxSg3
goarrun#latnja+Sem/Plc+N+Sg+Gen+PxSg3
goarrun#searvi+Sem/Org+N+Sg+Gen+PxSg3
goarrun+N+Sg+Gen+PxSg3
goarrámaš+Sem/Hum+N+Sg+Gen+PxSg3
goarto#loddi+Sem/Hum+Sem/Ani+N+Sg+Gen+PxSg3
goarádus+N+Sg+Gen+PxSg3
goaske#bealle+Sem/Hum+N+Sg+Gen+PxSg3
goaski+Sem/Hum+N+Sg+Gen+PxSg3
goaskin+Sem/Ani+N+Sg+Gen+PxSg3
goaskit+Sem/Hum+N+Sg+Gen+PxSg3
goaskkáš+Sem/Hum+N+Sg+Gen+PxSg3
goasohas+Sem/Ani+N+Sg+Gen+PxSg3
goasttedeaddji+Sem/Hum+N+Sg+Gen+PxSg3
goasttideaddji+Sem/Hum+N+Sg+Gen+PxSg3
goasttádus+N+Sg+Gen+PxSg3
goatnil+Sem/Plc+N+Sg+Gen+PxSg3
goatnjil+Sem/Plc+N+Sg+Gen+PxSg3
goavri+Sem/Hum+Sem/Ani+N+Sg+Gen+PxSg3
goavve#jahki+Sem/Time+N+Sg+Gen+PxSg3
goavádat+Sem/Wthr+N+Sg+Gen+PxSg3
goađe#eamit+Sem/Hum+N+Sg+Gen+PxSg3
goađe#háldi+Sem/Hum+N+Sg+Gen+PxSg3
goađe#isit+Sem/Hum+N+Sg+Gen+PxSg3
goađe#lut#olmmoš+Sem/Hum+N+Sg+Gen+PxSg3
goađehas+Sem/Hum+N+Sg+Gen+PxSg3
goađe#háldi+Sem/Hum+N+Sg+Gen+PxSg3
goaŋki+Sem/Hum+Sem/Ani+N+Sg+Gen+PxSg3
goađáš+Build+N+Sg+Gen+PxSg3
goaŧŧo#suddu+N+Sg+Gen+PxSg3
gobba#lákču+Sem/Ani+N+Sg+Gen+PxSg3
gobbá+Sem/Ani+N+Sg+Gen+PxSg3
gobmaras#čoarvi+Sem/Ani+N+Sg+Gen+PxSg3
gobmi+Sem/Hum+N+Sg+Gen+PxSg3
gobádat+Sem/Plc+N+Sg+Gen+PxSg3
godde#beallje#rássi+N+Sg+Gen+PxSg3
godde#beallji+Sem/Ani+N+Sg+Gen+PxSg3
godde#fálbmi+Sem/Ani+N+Sg+Gen+PxSg3
godde#guovlu+Sem/Plc+N+Sg+Gen+PxSg3
godde#miessi+Sem/Ani+N+Sg+Gen+PxSg3
godde#sarvvis+Sem/Ani+N+Sg+Gen+PxSg3
godde#sáhpán+Sem/Ani+N+Sg+Gen+PxSg3
godde#áldu+Sem/Ani+N+Sg+Gen+PxSg3
goddi+Sem/Ani+N+Sg+Gen+PxSg3
goddi+Sem/Ani+N+Sg+Gen+PxSg3
goddin+N+Sg+Gen+PxSg3
gohcci+Sem/Hum+N+Sg+Gen+PxSg3
gohcin+N+Sg+Gen+PxSg3
gohpi+Sem/Plc+N+Sg+Gen+PxSg3
gohppi+Sem/Plc+N+Sg+Gen+PxSg3
gohrat+Sem/Ani+N+Sg+Gen+PxSg3
gohttehat#skuvla+Sem/Org+N+Sg+Gen+PxSg3
gohtten#báiki+Sem/Plc+N+Sg+Gen+PxSg3
gohtten#sadji+Sem/Plc+N+Sg+Gen+PxSg3
gohčostat+Sem/Hum+N+Sg+Gen+PxSg3
gohččun#ovddas#vástideaddji+Sem/Hum+N+Sg+Gen+PxSg3
gohččun+N+Sg+Gen+PxSg3
goidoš+Sem/Hum+N+Sg+Gen+PxSg3
goidár+Sem/Hum+N+Sg+Gen+PxSg3
goigáras+Sem/Hum+N+Sg+Gen+PxSg3
goike#dálki+Sem/Wthr+N+Sg+Gen+PxSg3
goike#eana+Sem/Plc+N+Sg+Gen+PxSg3
goike#fierran+N+Sg+Gen+PxSg3
goike#guolli+Sem/Ani+N+Sg+Gen+PxSg3
goike#muorra+N+Sg+Gen+PxSg3
goikkis+Sem/Plc+N+Sg+Gen+PxSg3
goikkisvuohta+N+Sg+Gen+PxSg3
goikkádat+Sem/Wthr+N+Sg+Gen+PxSg3
goivvon+Sem/Ani+N+Sg+Gen+PxSg3
golahan#servodat+Sem/Org+N+Sg+Gen+PxSg3
golaheaddji+Sem/Hum+N+Sg+Gen+PxSg3
golahus+N+Sg+Gen+PxSg3
golbma#oktalašvuohta+N+Sg+Gen+PxSg3
golbma#čeallun+N+Sg+Gen+PxSg3
golbma#čuođis+N+Sg+Gen+PxSg3
golddán+Sem/Hum+N+Sg+Gen+PxSg3
goldin+N+Sg+Gen+PxSg3
golfa+N+Sg+Gen+PxSg3
golgadeapmi+N+Sg+Gen+PxSg3
golggahan#latnja+Sem/Plc+N+Sg+Gen+PxSg3
golggahus+N+Sg+Gen+PxSg3
golggos#dásse#deaddu+N+Sg+Gen+PxSg3
golggot#mánnu+N+Sg+Gen+PxSg3
golggot+Sem/Ani+N+Sg+Gen+PxSg3
golgo#beana+Sem/Ani+N+Sg+Gen+PxSg3
golgo#boazu+Sem/Ani+N+Sg+Gen+PxSg3
golgo#olmmoš+Sem/Hum+N+Sg+Gen+PxSg3
golgolaš+Sem/Hum+N+Sg+Gen+PxSg3
golis+Sem/Ani+N+Sg+Gen+PxSg3
gollan#sihkkarastin+N+Sg+Gen+PxSg3
gollan#čielggadeapmi+N+Sg+Gen+PxSg3
golle#bahta+Sem/Ani+N+Sg+Gen+PxSg3
golle#beibboš+Sem/Ani+N+Sg+Gen+PxSg3
golle#cihci+Sem/Ani+N+Sg+Gen+PxSg3
golle#doidi+Sem/Hum+N+Sg+Gen+PxSg3
golle#giehta+Sem/Hum+N+Sg+Gen+PxSg3
golle#hámster+Sem/Ani+N+Sg+Gen+PxSg3
golle#juolgi+Sem/Hum+N+Sg+Gen+PxSg3
golle#narti+N+Sg+Gen+PxSg3
golle#ohcci+Sem/Hum+N+Sg+Gen+PxSg3
golle#rieban+Sem/Ani+N+Sg+Gen+PxSg3
golle#roggi+Sem/Hum+N+Sg+Gen+PxSg3
golle#rássi+N+Sg+Gen+PxSg3
golle#rávdi+Sem/Hum+N+Sg+Gen+PxSg3
golle#suoládeapmi+N+Sg+Gen+PxSg3
golle#suorpmas+N+Sg+Gen+PxSg3
golle#čeahppi+Sem/Hum+N+Sg+Gen+PxSg3
gollo#dárkun+N+Sg+Gen+PxSg3
gollo#geahpedeaddji+Sem/Hum+N+Sg+Gen+PxSg3
gollo#guoddi+Sem/Hum+N+Sg+Gen+PxSg3
gollo#árvu+N+Sg+Gen+PxSg3
gollo#árvvuštallan+N+Sg+Gen+PxSg3
golmma#gonagas#beaivi+Sem/Time+N+Sg+Gen+PxSg3
golmma#oktalašvuohta+N+Sg+Gen+PxSg3
golmma#oktasašvuohta+N+Sg+Gen+PxSg3
golmma#riika+Sem/Plc+N+Sg+Gen+PxSg3
golmma#čeallun+N+Sg+Gen+PxSg3
goluid#merošteapmi+N+Sg+Gen+PxSg3
golár+Sem/Hum+N+Sg+Gen+PxSg3
gompássa+N+Sg+Gen+PxSg3
gompásse+N+Sg+Gen+PxSg3
gomu+Sem/Plc+N+Sg+Gen+PxSg3
gomuvuohta+N+Sg+Gen+PxSg3
gomáhus+N+Sg+Gen+PxSg3
gonagas#bárdni+Sem/Hum+N+Sg+Gen+PxSg3
gonagas#gohččun+N+Sg+Gen+PxSg3
gonagas#hoavva+Sem/Org+N+Sg+Gen+PxSg3
gonagas#nieida+Sem/Hum+N+Sg+Gen+PxSg3
gonagas#reabbá+Sem/Ani+N+Sg+Gen+PxSg3
gonagas#riika+Sem/Plc+Sem/Org+N+Sg+Gen+PxSg3
gonagas#váldi+Sem/Org+N+Sg+Gen+PxSg3
gonagas#čoalči+N+Sg+Gen+PxSg3
gonagas+Sem/Hum+N+Sg+Gen+PxSg3
gone+Sem/Ani+N+Sg+Gen+PxSg3
gonstošeaddji+Sem/Hum+N+Sg+Gen+PxSg3
gopmaras#oaivi+Sem/Ani+N+Sg+Gen+PxSg3
goppa#lákču+Sem/Ani+N+Sg+Gen+PxSg3
goppás+Sem/Ani+N+Sg+Gen+PxSg3
goppás+Sem/Ani+N+Sg+Gen+PxSg3
goppát+Sem/Ani+N+Sg+Gen+PxSg3
gorddet+N+Sg+Gen+PxSg3
gorde#suoidni+N+Sg+Gen+PxSg3
gordne#cihci+Sem/Ani+N+Sg+Gen+PxSg3
gordne#ráddji+Sem/Hum+N+Sg+Gen+PxSg3
gorgŋehat+Sem/Plc+N+Sg+Gen+PxSg3
gorgŋen#areála+Sem/Plc+N+Sg+Gen+PxSg3
gorkŋohat+Sem/Plc+N+Sg+Gen+PxSg3
gorpmohat+Sem/Plc+N+Sg+Gen+PxSg3
gorrehat+Sem/Plc+N+Sg+Gen+PxSg3
gorremaš+Sem/Hum+N+Sg+Gen+PxSg3
gorsa+Sem/Plc+N+Sg+Gen+PxSg3
gorut#ipmirdeapmi+N+Sg+Gen+PxSg3
gorže#vuoigatvuohta+N+Sg+Gen+PxSg3
goskkežagat+N+Sg+Gen+PxSg3
goskkežat+N+Sg+Gen+PxSg3
gotka+Sem/Ani+N+Sg+Gen+PxSg3
gottas#áldu+Sem/Ani+N+Sg+Gen+PxSg3
gottas+Sem/Ani+N+Sg+Gen+PxSg3
gotte#sáhpal+N+Sg+Gen+PxSg3
gottodas#áldu+Sem/Ani+N+Sg+Gen+PxSg3
gottodas+Sem/Ani+N+Sg+Gen+PxSg3
govahallan+N+Sg+Gen+PxSg3
govastahttin+N+Sg+Gen+PxSg3
govastat#geavaheapmi+N+Sg+Gen+PxSg3
govasteapmi+N+Sg+Gen+PxSg3
govda#fierpmádat+Sem/Org+N+Sg+Gen+PxSg3
govda#lasta#šaddu+N+Sg+Gen+PxSg3
govddáhat+Sem/Wthr+N+Sg+Gen+PxSg3
govdudeapmi+N+Sg+Gen+PxSg3
govllon+Sem/Hum+Sem/Ani+N+Sg+Gen+PxSg3
govttolašvuohta+N+Sg+Gen+PxSg3
govu#skuolfi+Sem/Ani+N+Sg+Gen+PxSg3
govus#skuolfi+Sem/Ani+N+Sg+Gen+PxSg3
govva#dáiddár+Sem/Hum+N+Sg+Gen+PxSg3
govva#iskkadeapmi+N+Sg+Gen+PxSg3
govva#laboratoria+Sem/Org+N+Sg+Gen+PxSg3
govva#muitu+N+Sg+Gen+PxSg3
govva#váldi+Sem/Hum+N+Sg+Gen+PxSg3
govva#čeahppi+Sem/Hum+N+Sg+Gen+PxSg3
govva#čuollan+N+Sg+Gen+PxSg3
govva#čuolli+Sem/Hum+N+Sg+Gen+PxSg3
govva#čállin+N+Sg+Gen+PxSg3
govvejeaddji+Sem/Hum+N+Sg+Gen+PxSg3
govven#latnja+Sem/Plc+N+Sg+Gen+PxSg3
govven+N+Sg+Gen+PxSg3
govvideaddji+Sem/Hum+N+Sg+Gen+PxSg3
govvidus+N+Sg+Gen+PxSg3
govvádus+N+Sg+Gen+PxSg3
gozihan#galledeapmi+N+Sg+Gen+PxSg3
gozihan#komitea+Sem/Org+N+Sg+Gen+PxSg3
gozihan#komitéa+Sem/Org+N+Sg+Gen+PxSg3
gozihan#lávde#goddi+Sem/Org+N+Sg+Gen+PxSg3
gozihan#mihtideapmi+N+Sg+Gen+PxSg3
gozihan#oahpaheaddji+Sem/Hum+N+Sg+Gen+PxSg3
gozihan#orgána+Sem/Org+N+Sg+Gen+PxSg3
goziheaddji+Sem/Hum+N+Sg+Gen+PxSg3
gozusvuohta+N+Sg+Gen+PxSg3
gozáhus+N+Sg+Gen+PxSg3
goŋge+Sem/Hum+N+Sg+Gen+PxSg3
gožu#buokča+Sem/Ani+N+Sg+Gen+PxSg3
gožu#buokčá+Sem/Ani+N+Sg+Gen+PxSg3
gožu#vuonccis+Sem/Ani+N+Sg+Gen+PxSg3
gožža#borri+Sem/Ani+N+Sg+Gen+PxSg3
gođđa#dorski+Sem/Ani+N+Sg+Gen+PxSg3
gođđan+N+Sg+Gen+PxSg3
gođđin+N+Sg+Gen+PxSg3
gođđo#báiki+Sem/Plc+N+Sg+Gen+PxSg3
gođđo#dorski+Sem/Ani+N+Sg+Gen+PxSg3
gođđo#guolli+Sem/Ani+N+Sg+Gen+PxSg3
gođđo#sadji+Sem/Plc+N+Sg+Gen+PxSg3
goččor+Sem/Hum+N+Sg+Gen+PxSg3
gođđu#guolli+Sem/Ani+N+Sg+Gen+PxSg3
goččár+Sem/Ani+N+Sg+Gen+PxSg3
grafologa+Sem/Hum+N+Sg+Gen+PxSg3
greaipa+N+Sg+Gen+PxSg3
greavva+Sem/Hum+N+Sg+Gen+PxSg3
greikalaš+Sem/Hum+N+Sg+Gen+PxSg3
greikka#filosofa+Sem/Hum+N+Sg+Gen+PxSg3
greiva+Sem/Hum+N+Sg+Gen+PxSg3
grenadera+Sem/Hum+N+Sg+Gen+PxSg3
grossista+Sem/Hum+N+Sg+Gen+PxSg3
grávvejaččat+N+Sg+Gen+PxSg3
gubbe#niski+Sem/Hum+N+Sg+Gen+PxSg3
gubbi+Sem/Hum+N+Sg+Gen+PxSg3
gudjor+Sem/Ani+N+Sg+Gen+PxSg3
gudne#guossi+Sem/Hum+N+Sg+Gen+PxSg3
gudne#jahttin+N+Sg+Gen+PxSg3
gudne#konsul+Sem/Hum+N+Sg+Gen+PxSg3
gudne#miel#lahttu+Sem/Hum+N+Sg+Gen+PxSg3
gudne#rihkkun+N+Sg+Gen+PxSg3
gudne#vuollegašvuohta+N+Sg+Gen+PxSg3
gudne#áŋgirvuohta+N+Sg+Gen+PxSg3
gufihtar+Sem/Hum+N+Sg+Gen+PxSg3
guhkan+Sem/Hum+N+Sg+Gen+PxSg3
guhke#gaska+N+Sg+Gen+PxSg3
guhke#mátkkálaš+Sem/Hum+N+Sg+Gen+PxSg3
guhkes#bearjadat+N+Sg+Gen+PxSg3
guhkes#miella+N+Sg+Gen+PxSg3
guhkes#njun#čielkkis+Sem/Ani+N+Sg+Gen+PxSg3
guhkes#seaibi+Sem/Ani+N+Sg+Gen+PxSg3
guhkes#vihti+N+Sg+Gen+PxSg3
guhkes#áigge#muitu+N+Sg+Gen+PxSg3
guhkes#áigi+Sem/Time+N+Sg+Gen+PxSg3
guhkit#áigi+Sem/Time+N+Sg+Gen+PxSg3
guhkkodat#njuiken+N+Sg+Gen+PxSg3
guhkká+N+Sg+Gen+PxSg3
guhkás#njuiken+N+Sg+Gen+PxSg3
guhppejeaddji+Sem/Hum+N+Sg+Gen+PxSg3
guhppár+Sem/Hum+N+Sg+Gen+PxSg3
guhtal+Sem/Time+N+Sg+Gen+PxSg3
guhtta#čuođis+N+Sg+Gen+PxSg3
guigu+Sem/Ani+N+Sg+Gen+PxSg3
guimmežagat+N+Sg+Gen+PxSg3
guimmežat+N+Sg+Gen+PxSg3
guiru+Sem/Hum+Sem/Ani+N+Sg+Gen+PxSg3
gulahallan#dilálašvuohta+N+Sg+Gen+PxSg3
gulahallan#oahpaheaddji+Sem/Hum+N+Sg+Gen+PxSg3
gulahallan#olmmái+Sem/Hum+N+Sg+Gen+PxSg3
gulahallan#váhnen+Sem/Hum+N+Sg+Gen+PxSg3
gulahallan#váttisvuohta+N+Sg+Gen+PxSg3
gulaheaddji+Sem/Hum+N+Sg+Gen+PxSg3
gulaskuddan#instánsa+Sem/Org+N+Sg+Gen+PxSg3
gulaskuddan#orgána+Sem/Org+N+Sg+Gen+PxSg3
gulaskuddan#áigi+Sem/Time+N+Sg+Gen+PxSg3
gulaskuddan#ásahus+Sem/Org+N+Sg+Gen+PxSg3
gulaskuddan+N+Sg+Gen+PxSg3
guldaleaddji+Sem/Hum+N+Sg+Gen+PxSg3
gullan+N+Sg+Gen+PxSg3
gullevašvuohta+N+Sg+Gen+PxSg3
gulli+Sem/Hum+N+Sg+Gen+PxSg3
gullon#guovlu+Sem/Plc+N+Sg+Gen+PxSg3
gullu#rásttis+Sem/Ani+N+Sg+Gen+PxSg3
gullu+N+Sg+Gen+PxSg3
gulmmet+Sem/Ani+N+Sg+Gen+PxSg3
gulmmit+Sem/Ani+N+Sg+Gen+PxSg3
gulolašvuohta+N+Sg+Gen+PxSg3
guládat+Sem/Wthr+N+Sg+Gen+PxSg3
gummehus+Sem/Hum+N+Sg+Gen+PxSg3
gummálaš+N+Sg+Gen+PxSg3
gumpe#jeagil+N+Sg+Gen+PxSg3
gumpe#jorahat+N+Sg+Gen+PxSg3
gumpe#valvi+N+Sg+Gen+PxSg3
gumpe+Sem/Ani+N+Sg+Gen+PxSg3
gumppe#muorji+N+Sg+Gen+PxSg3
gumppe#njuolla+N+Sg+Gen+PxSg3
gumppe#ruovddit+N+Sg+Gen+PxSg3
gumppus+N+Sg+Gen+PxSg3
gunsttar+Sem/Hum+N+Sg+Gen+PxSg3
guober#ealli+Sem/Ani+N+Sg+Gen+PxSg3
guoddalan#ásahus+Sem/Org+N+Sg+Gen+PxSg3
guoddaleaddji+Sem/Hum+N+Sg+Gen+PxSg3
guoddi+Sem/Ani+N+Sg+Gen+PxSg3
guoddin#nákca+N+Sg+Gen+PxSg3
guoddin#veahkki+Sem/Hum+N+Sg+Gen+PxSg3
guodja#vizar+Sem/Ani+N+Sg+Gen+PxSg3
guoggi+Sem/Hum+N+Sg+Gen+PxSg3
guoggun+N+Sg+Gen+PxSg3
guohca#daŋas+N+Sg+Gen+PxSg3
guohca#rássi+N+Sg+Gen+PxSg3
guohca#vuođđo#šaddu+N+Sg+Gen+PxSg3
guohkan+Sem/Hum+Sem/Ani+N+Sg+Gen+PxSg3
guohton#báiki+Sem/Plc+N+Sg+Gen+PxSg3
guohton#dilálašvuohta+N+Sg+Gen+PxSg3
guohton#eana+Sem/Plc+N+Sg+Gen+PxSg3
guohton#geavaheapmi+N+Sg+Gen+PxSg3
guohton#hálddašeapmi+N+Sg+Gen+PxSg3
guohton#rihkkun+N+Sg+Gen+PxSg3
guohton#ráfi+N+Sg+Gen+PxSg3
guohton#vuoigatvuohta+N+Sg+Gen+PxSg3
guohton#vuoigatvuođalaš+Sem/Hum+N+Sg+Gen+PxSg3
guohton#áigi+Sem/Time+N+Sg+Gen+PxSg3
guohtumat+N+Sg+Gen+PxSg3
guohtun#báiki+Sem/Plc+N+Sg+Gen+PxSg3
guohtun#dilálašvuohta+N+Sg+Gen+PxSg3
guohtun#eana+Sem/Plc+N+Sg+Gen+PxSg3
guohtun#geavaheapmi+N+Sg+Gen+PxSg3
guohtun#hálddašeapmi+N+Sg+Gen+PxSg3
guohtun#iskan+N+Sg+Gen+PxSg3
guohtun#oaivadeaddji+Sem/Hum+N+Sg+Gen+PxSg3
guohtun#ráfi+N+Sg+Gen+PxSg3
guohtun#vuoigatvuohta+N+Sg+Gen+PxSg3
guohtun#áigi+Sem/Time+N+Sg+Gen+PxSg3
guohtun+N+Sg+Gen+PxSg3
guohár+Sem/Hum+N+Sg+Gen+PxSg3
guoibmi+Sem/Hum+N+Sg+Gen+PxSg3
guoih#gáhrit+Sem/Ani+N+Sg+Gen+PxSg3
guoik#gáhrit+Sem/Ani+N+Sg+Gen+PxSg3
guoik'#gáhrit+Sem/Ani+N+Sg+Gen+PxSg3
guoimmáš+Sem/Hum+N+Sg+Gen+PxSg3
guoira+Sem/Hum+N+Sg+Gen+PxSg3
guoirran+Sem/Hum+N+Sg+Gen+PxSg3
guoirrat+Sem/Hum+N+Sg+Gen+PxSg3
guoirá+Sem/Hum+N+Sg+Gen+PxSg3
guoita+N+Sg+Gen+PxSg3
guokkardeapmi+N+Sg+Gen+PxSg3
guoksi+Sem/Ani+N+Sg+Gen+PxSg3
guokte#čuođis+N+Sg+Gen+PxSg3
guolban+Sem/Plc+N+Sg+Gen+PxSg3
guolbba#gorddet+N+Sg+Gen+PxSg3
guolbba#juopmu+N+Sg+Gen+PxSg3
guolbba#mielke#rássi+N+Sg+Gen+PxSg3
guolbba#narti+N+Sg+Gen+PxSg3
guolbba#násti+N+Sg+Gen+PxSg3
guolbba#viola+N+Sg+Gen+PxSg3
guolbba#viroš+Sem/Ani+N+Sg+Gen+PxSg3
guolbba#vánddis+Sem/Ani+N+Sg+Gen+PxSg3
guolbba#čoalči+N+Sg+Gen+PxSg3
guolbba+Sem/Plc+N+Sg+Gen+PxSg3
guoldu+Sem/Wthr+N+Sg+Gen+PxSg3
guolga#ealli+Sem/Ani+N+Sg+Gen+PxSg3
guolle#biebman#doalli+Sem/Hum+N+Sg+Gen+PxSg3
guolle#biebman+N+Sg+Gen+PxSg3
guolle#biepmahat+Sem/Plc+N+Sg+Gen+PxSg3
guolle#bivdi+Sem/Hum+N+Sg+Gen+PxSg3
guolle#bivdo#báiki+Sem/Plc+N+Sg+Gen+PxSg3
guolle#bivdo#jahkodat+Sem/Time+N+Sg+Gen+PxSg3
guolle#bivdo#sadji+Sem/Plc+N+Sg+Gen+PxSg3
guolle#bivdo#vuoigatvuohta+N+Sg+Gen+PxSg3
guolle#bivdo#áigi+Sem/Time+N+Sg+Gen+PxSg3
guolle#báiki+Sem/Plc+N+Sg+Gen+PxSg3
guolle#dikšun#bivdin+N+Sg+Gen+PxSg3
guolle#dámpa+Sem/Org+N+Sg+Gen+PxSg3
guolle#fálli+Sem/Ani+N+Sg+Gen+PxSg3
guolle#goaskin+Sem/Ani+N+Sg+Gen+PxSg3
guolle#goddi+Sem/Hum+N+Sg+Gen+PxSg3
guolle#hálddašeapmi+N+Sg+Gen+PxSg3
guolle#ipmil+Sem/Hum+N+Sg+Gen+PxSg3
guolle#jávre#gáddi+Sem/Plc+N+Sg+Gen+PxSg3
guolle#moalut+N+Sg+Gen+PxSg3
guolle#šaddadeapmi+N+Sg+Gen+PxSg3
guolle#čearret+Sem/Ani+N+Sg+Gen+PxSg3
guolli+Sem/Ani+N+Sg+Gen+PxSg3
guollár+Sem/Hum+N+Sg+Gen+PxSg3
guolmmá#miessi+Sem/Ani+N+Sg+Gen+PxSg3
guolástan#alla#gohcci+Sem/Hum+N+Sg+Gen+PxSg3
guolástan#biras+Sem/Plc+N+Sg+Gen+PxSg3
guolástan#eise#váldi+Sem/Org+N+Sg+Gen+PxSg3
guolástan#goddi+Sem/Org+N+Sg+Gen+PxSg3
guolástan#guovlu+Sem/Plc+N+Sg+Gen+PxSg3
guolástan#hoavda+Sem/Hum+N+Sg+Gen+PxSg3
guolástan#lávde#goddi+Sem/Org+N+Sg+Gen+PxSg3
guolástan#sadji+Sem/Plc+N+Sg+Gen+PxSg3
guolástan#stivra+Sem/Org+N+Sg+Gen+PxSg3
guolástan#vuoigatvuohta+N+Sg+Gen+PxSg3
guolásteaddji+Sem/Hum+N+Sg+Gen+PxSg3
guolásteapmi+N+Sg+Gen+PxSg3
guolástus#bearrái#geahčči+Sem/Hum+N+Sg+Gen+PxSg3
guolástus#departemeanta+Sem/Org+N+Sg+Gen+PxSg3
guolástus#eise#váldi+Sem/Org+N+Sg+Gen+PxSg3
guolástus#gilli+Sem/Plc+N+Sg+Gen+PxSg3
guolástus#goddi+Sem/Org+N+Sg+Gen+PxSg3
guolástus#gázzi+Sem/Hum+Sem/Group+N+Sg+Gen+PxSg3
guolástus#hálddašeapmi+N+Sg+Gen+PxSg3
guolástus#lávde#goddi+Sem/Org+N+Sg+Gen+PxSg3
guolástus#ministtar+Sem/Hum+N+Sg+Gen+PxSg3
guolástus#teknologa+Sem/Hum+N+Sg+Gen+PxSg3
guolástus#vuoigatvuohta+N+Sg+Gen+PxSg3
guolástus#váttisvuohta+N+Sg+Gen+PxSg3
guonná+Sem/Hum+N+Sg+Gen+PxSg3
guoppar#ealli+Sem/Ani+N+Sg+Gen+PxSg3
guoppar#jeagil+N+Sg+Gen+PxSg3
guoppar#ruohtas+N+Sg+Gen+PxSg3
guoppar#šaddu+N+Sg+Gen+PxSg3
guoppar+N+Sg+Gen+PxSg3
guora+Sem/Ani+N+Sg+Gen+PxSg3
guoradeaddji+Sem/Hum+N+Sg+Gen+PxSg3
guorahallan+N+Sg+Gen+PxSg3
guorba+Sem/Hum+Sem/Ani+N+Sg+Gen+PxSg3
guorbban+Sem/Hum+Sem/Ani+N+Sg+Gen+PxSg3
guorbbat+Sem/Hum+Sem/Ani+N+Sg+Gen+PxSg3
guorbme#biila#vuoddji+Sem/Hum+N+Sg+Gen+PxSg3
guorbmádeapmi+N+Sg+Gen+PxSg3
guorbá+Sem/Hum+Sem/Ani+N+Sg+Gen+PxSg3
guorce#rássi+N+Sg+Gen+PxSg3
guorga+Sem/Ani+N+Sg+Gen+PxSg3
guorgga#juopmu+N+Sg+Gen+PxSg3
guorká+Sem/Ani+N+Sg+Gen+PxSg3
guoro#láttu+Sem/Plc+N+Sg+Gen+PxSg3
guoros#heargi+N+Sg+Gen+PxSg3
guoros#mannan+N+Sg+Gen+PxSg3
guorosvuohta+N+Sg+Gen+PxSg3
guorpmat+Sem/Ani+N+Sg+Gen+PxSg3
guorra+N+Sg+Gen+PxSg3
guorraseapmi+N+Sg+Gen+PxSg3
guorri+Sem/Ani+N+Sg+Gen+PxSg3
guorro#láttu+Sem/Plc+N+Sg+Gen+PxSg3
guorti+Sem/Ani+N+Sg+Gen+PxSg3
guorvil+Sem/Plc+N+Sg+Gen+PxSg3
guoržžu+Sem/Hum+N+Sg+Gen+PxSg3
guossa#gaccet+Sem/Ani+N+Sg+Gen+PxSg3
guossa#gaccet+Sem/Ani+N+Sg+Gen+PxSg3
guossa#guolbba+Sem/Plc+N+Sg+Gen+PxSg3
guossa#lahppu+N+Sg+Gen+PxSg3
guossa#lahppu+N+Sg+Gen+PxSg3
guossa#ruossa#njunni+Sem/Ani+N+Sg+Gen+PxSg3
guossa#rássi+N+Sg+Gen+PxSg3
guossa#vizar+Sem/Ani+N+Sg+Gen+PxSg3
guossa#vuovdi+Sem/Plc+N+Sg+Gen+PxSg3
guossa+N+Sg+Gen+PxSg3
guosse#guolle#bivdi+Sem/Hum+N+Sg+Gen+PxSg3
guosse#latnja+Sem/Plc+N+Sg+Gen+PxSg3
guosse#logaldallan+N+Sg+Gen+PxSg3
guosse#oahppi+Sem/Hum+N+Sg+Gen+PxSg3
guossi#guolle#bivdi+Sem/Hum+N+Sg+Gen+PxSg3
guossi+Sem/Hum+N+Sg+Gen+PxSg3
guossoheaddji+Sem/Hum+N+Sg+Gen+PxSg3
guossoheapmi+N+Sg+Gen+PxSg3
guostta#heavdni+Sem/Ani+N+Sg+Gen+PxSg3
guostta#čurrot+Sem/Ani+N+Sg+Gen+PxSg3
guostta#čuru+Sem/Ani+N+Sg+Gen+PxSg3
guostta+Sem/Wthr+N+Sg+Gen+PxSg3
guotkku+Sem/Plc+N+Sg+Gen+PxSg3
guotku+Sem/Plc+N+Sg+Gen+PxSg3
guotteheaddji+Sem/Hum+N+Sg+Gen+PxSg3
guottet#báiki+Sem/Plc+N+Sg+Gen+PxSg3
guottet#eana+Sem/Plc+N+Sg+Gen+PxSg3
guottet#áigi+Sem/Time+N+Sg+Gen+PxSg3
guottet+Sem/Time+N+Sg+Gen+PxSg3
guottet+Sem/Time+N+Sg+Gen+PxSg3
guottádat+Sem/Wthr+N+Sg+Gen+PxSg3
guovda#vuoigŋašat+N+Sg+Gen+PxSg3
guovda+Sem/Plc+N+Sg+Gen+PxSg3
guovddat+Sem/Hum+N+Sg+Gen+PxSg3
guovddut+Sem/Hum+N+Sg+Gen+PxSg3
guovddušteapmi+N+Sg+Gen+PxSg3
guovddáš#arkiiva+Sem/Org+N+Sg+Gen+PxSg3
guovddáš#bearaš+Sem/Hum+Sem/Group+N+Sg+Gen+PxSg3
guovddáš#bellodat+Sem/Org+N+Sg+Gen+PxSg3
guovddáš#báiki+Sem/Plc+N+Sg+Gen+PxSg3
guovddáš#duostuheaddji+Sem/Ani+N+Sg+Gen+PxSg3
guovddáš#eise#váldi+Sem/Org+N+Sg+Gen+PxSg3
guovddáš#hálddahus+Sem/Org+Sem/Plc+N+Sg+Gen+PxSg3
guovddáš#njunuš#čiekči+Sem/Ani+N+Sg+Gen+PxSg3
guovddáš#orusteapmi+N+Sg+Gen+PxSg3
guovddáš#sadji+Sem/Plc+N+Sg+Gen+PxSg3
guovddáš#váráiduhttin+N+Sg+Gen+PxSg3
guovddáš+Sem/Plc+N+Sg+Gen+PxSg3
guovdi+Sem/Ani+N+Sg+Gen+PxSg3
guovdnje#ealli+Sem/Ani+N+Sg+Gen+PxSg3
guovdo#báhto#fápmu+N+Sg+Gen+PxSg3
guovdo#eana+Sem/Plc+N+Sg+Gen+PxSg3
guovdo#jeagil+N+Sg+Gen+PxSg3
guovllu#buohcce#viessu+Build+Sem/Org+N+Sg+Gen+PxSg3
guovllu#doaimmahus+Sem/Org+N+Sg+Gen+PxSg3
guovllu#hálddahus+Sem/Org+Sem/Plc+N+Sg+Gen+PxSg3
guovllu#inšenevra+Sem/Hum+N+Sg+Gen+PxSg3
guovllu#kantuvra+Sem/Org+N+Sg+Gen+PxSg3
guovllu#ovda#goddi+Sem/Org+N+Sg+Gen+PxSg3
guovllu#revisora+Sem/Hum+N+Sg+Gen+PxSg3
guovllu#stivra+Sem/Org+N+Sg+Gen+PxSg3
guovllu#vuovde#lávde#goddi+Sem/Org+N+Sg+Gen+PxSg3
guovlo#departemeanta+Sem/Org+N+Sg+Gen+PxSg3
guovlo#ministtar+Sem/Hum+N+Sg+Gen+PxSg3
guovlu#gullevaš#vuohta+N+Sg+Gen+PxSg3
guovlu+Sem/Plc+N+Sg+Gen+PxSg3
guovssahasat+N+Sg+Gen+PxSg3
guovssat+Sem/Ani+N+Sg+Gen+PxSg3
guovsso#loddi+Sem/Ani+N+Sg+Gen+PxSg3
guovsso#nástiG+N+Sg+Gen+PxSg3
guovssu+N+Sg+Gen+PxSg3
guovtte#ceahkke#meannudeapmi+N+Sg+Gen+PxSg3
guovtte#gielalašvuohta+N+Sg+Gen+PxSg3
guovtte#gielatvuohta+N+Sg+Gen+PxSg3
guovtte#iđot+N+Sg+Gen+PxSg3
guovtte#oaivilvuohta+N+Sg+Gen+PxSg3
guovtte#olbmo#latnja+Sem/Plc+N+Sg+Gen+PxSg3
guovttis+N+Sg+Gen+PxSg3
guovttis+N+Sg+Gen+PxSg3
guovttos+N+Sg+Gen+PxSg3
guovva#mánnu+N+Sg+Gen+PxSg3
guovža+Sem/Ani+N+Sg+Gen+PxSg3
guovžur+Sem/Ani+N+Sg+Gen+PxSg3
guovžža#boska+N+Sg+Gen+PxSg3
guovžža#lasta+N+Sg+Gen+PxSg3
guovžža#leagga+N+Sg+Gen+PxSg3
guovžža#muorji+N+Sg+Gen+PxSg3
guovžžastallan+N+Sg+Gen+PxSg3
guođohan#dilálašvuohta+N+Sg+Gen+PxSg3
guođohan#geatnegasvuohta+N+Sg+Gen+PxSg3
guođohan#guovlu+Sem/Plc+N+Sg+Gen+PxSg3
guođohan#vuoigatvuohta+N+Sg+Gen+PxSg3
guođohan#áigi+Sem/Time+N+Sg+Gen+PxSg3
guođoheaddji+Sem/Hum+N+Sg+Gen+PxSg3
guođoheapmi+N+Sg+Gen+PxSg3
guođđán#olmmoš+Sem/Hum+N+Sg+Gen+PxSg3
gurbbet+N+Sg+Gen+PxSg3
gurbmon+Sem/Ani+N+Sg+Gen+PxSg3
gurbmá#loddi+Sem/Ani+N+Sg+Gen+PxSg3
gurbmá+Sem/Ani+N+Sg+Gen+PxSg3
gurgadas#urbi+N+Sg+Gen+PxSg3
gurgu+Sem/Hum+N+Sg+Gen+PxSg3
gurká+N+Sg+Gen+PxSg3
gurpe#gávppálaš+Sem/Hum+N+Sg+Gen+PxSg3
gurpmat+Sem/Ani+N+Sg+Gen+PxSg3
gurra#njálbmi+Sem/Hum+N+Sg+Gen+PxSg3
gurra+Sem/Plc+N+Sg+Gen+PxSg3
gursa#latnja+Sem/Plc+N+Sg+Gen+PxSg3
gursa#oahpaheaddji+Sem/Hum+N+Sg+Gen+PxSg3
gursalaš+Sem/Hum+N+Sg+Gen+PxSg3
gurut#bellodat+Sem/Org+N+Sg+Gen+PxSg3
gurvi+Sem/Hum+N+Sg+Gen+PxSg3
gurvvon+Sem/Hum+N+Sg+Gen+PxSg3
gusa#goalsi+Sem/Ani+N+Sg+Gen+PxSg3
gusa#guoppar+N+Sg+Gen+PxSg3
gusa#rássi+N+Sg+Gen+PxSg3
gusa#sáhpal+N+Sg+Gen+PxSg3
guska+Sem/Hum+N+Sg+Gen+PxSg3
guskkiidan#váddu+N+Sg+Gen+PxSg3
guskká#dávda+N+Sg+Gen+PxSg3
guskká#váddu+N+Sg+Gen+PxSg3
gussa#ealli+Sem/Ani+N+Sg+Gen+PxSg3
gussa#goalsi+Sem/Ani+N+Sg+Gen+PxSg3
gussa#mielahisvuohta+N+Sg+Gen+PxSg3
gussa+Sem/Ani+N+Sg+Gen+PxSg3
gutna#báđoš+Sem/Hum+N+Sg+Gen+PxSg3
guvdni+Sem/Hum+N+Sg+Gen+PxSg3
guvdnji+Sem/Hum+N+Sg+Gen+PxSg3
guvhllár+Sem/Hum+N+Sg+Gen+PxSg3
guvllár+Sem/Hum+N+Sg+Gen+PxSg3
guvri+Sem/Hum+N+Sg+Gen+PxSg3
guvttiid#guoddi+Sem/Hum+N+Sg+Gen+PxSg3
guvžá+Sem/Ani+N+Sg+Gen+PxSg3
guzat#jievja+Sem/Ani+N+Sg+Gen+PxSg3
guzat+Sem/Ani+N+Sg+Gen+PxSg3
guđahastin+N+Sg+Gen+PxSg3
guškil+Sem/Ani+N+Sg+Gen+PxSg3
guškkástat+Sem/Ani+N+Sg+Gen+PxSg3
gušká+Sem/Ani+N+Sg+Gen+PxSg3
guđohat+Sem/Plc+N+Sg+Gen+PxSg3
guđoldat#boazu+Sem/Ani+N+Sg+Gen+PxSg3
guččor+Sem/Hum+N+Sg+Gen+PxSg3
guččár+Sem/Ani+N+Sg+Gen+PxSg3
gymnasista+Sem/Hum+N+Sg+Gen+PxSg3
gymnása+Edu+N+Sg+Gen+PxSg3
gynekologa+Sem/Hum+N+Sg+Gen+PxSg3
gyvel#miestta+N+Sg+Gen+PxSg3
gába+Sem/Hum+N+Sg+Gen+PxSg3
gábavuohta+N+Sg+Gen+PxSg3
gádde#avádat+Sem/Plc+N+Sg+Gen+PxSg3
gádde#bižus+Sem/Ani+N+Sg+Gen+PxSg3
gádde#buvvedat+Sem/Ani+N+Sg+Gen+PxSg3
gádde#buvvet+Sem/Ani+N+Sg+Gen+PxSg3
gádde#buvveš+Sem/Ani+N+Sg+Gen+PxSg3
gádde#eaiggát+Sem/Hum+N+Sg+Gen+PxSg3
gádde#fiski+Sem/Ani+N+Sg+Gen+PxSg3
gádde#gieddi+Sem/Plc+N+Sg+Gen+PxSg3
gádde#hilggohas+Sem/Hum+N+Sg+Gen+PxSg3
gádde#juopmu+N+Sg+Gen+PxSg3
gádde#njuorju+Sem/Ani+N+Sg+Gen+PxSg3
gádde#ruosta+N+Sg+Gen+PxSg3
gádde#ruvsu+N+Sg+Gen+PxSg3
gádde#suoidni+N+Sg+Gen+PxSg3
gádde#viroš+Sem/Ani+N+Sg+Gen+PxSg3
gádde#vitku+N+Sg+Gen+PxSg3
gádde#vuoigatvuohta+N+Sg+Gen+PxSg3
gáddi+Sem/Plc+N+Sg+Gen+PxSg3
gáddo#buohcci+Sem/Hum+N+Sg+Gen+PxSg3
gáddái#skihkidan#báiki+Sem/Plc+N+Sg+Gen+PxSg3
gádjit+Sem/Hum+N+Sg+Gen+PxSg3
gádjun#ávdnasat+N+Sg+Gen+PxSg3
gáfe#boddu+Sem/Time+N+Sg+Gen+PxSg3
gáfedat+Sem/Org+N+Sg+Gen+PxSg3
gáfestallan#báiki+Sem/Plc+N+Sg+Gen+PxSg3
gáfestallan+N+Sg+Gen+PxSg3
gáffe#boddu+Sem/Plc+N+Sg+Gen+PxSg3
gáffe#báhpu+N+Sg+Gen+PxSg3
gáffe#čáhci+N+Sg+Gen+PxSg3
gáffe+N+Sg+Gen+PxSg3
gáffádat+Sem/Org+N+Sg+Gen+PxSg3
gággi+Sem/Hum+N+Sg+Gen+PxSg3
gáhkkor+Sem/Ani+N+Sg+Gen+PxSg3
gáhpagaš+Sem/Hum+N+Sg+Gen+PxSg3
gáhppálat+Sem/Ani+Sem/Plc+Sem/Txt+N+Sg+Gen+PxSg3
gáhta#nal#orosteapmi+N+Sg+Gen+PxSg3
gáhtaha#muoddá+Sem/Hum+N+Sg+Gen+PxSg3
gáhtamuš+N+Sg+Gen+PxSg3
gáhtan#áigi+N+Sg+Gen+PxSg3
gáhtaša#beaivi+Sem/Time+N+Sg+Gen+PxSg3
gáhttejeaddji+Sem/Hum+N+Sg+Gen+PxSg3
gáhtten#eise#váldi+Sem/Org+N+Sg+Gen+PxSg3
gáhtto#sealgi+Sem/Ani+N+Sg+Gen+PxSg3
gáhttu+Sem/Ani+N+Sg+Gen+PxSg3
gáhčas+Sem/Ani+N+Sg+Gen+PxSg3
gáibideaddji#riika+Sem/Org+N+Sg+Gen+PxSg3
gáibideaddji+Sem/Hum+N+Sg+Gen+PxSg3
gáibmi+Sem/Hum+N+Sg+Gen+PxSg3
gáibádus+N+Sg+Gen+PxSg3
gáica#eadni+Sem/Ani+N+Sg+Gen+PxSg3
gáica+Sem/Ani+N+Sg+Gen+PxSg3
gáicca#báidnu+N+Sg+Gen+PxSg3
gáicca#guiski+N+Sg+Gen+PxSg3
gáicca#muorji+N+Sg+Gen+PxSg3
gáicca#čivga+Sem/Ani+N+Sg+Gen+PxSg3
gáiddus#arkiiva+Sem/Org+N+Sg+Gen+PxSg3
gáiddus#dárkon+N+Sg+Gen+PxSg3
gáiddus#gažadeapmi+N+Sg+Gen+PxSg3
gáiddus#johtin+N+Sg+Gen+PxSg3
gáiddus#stivren+N+Sg+Gen+PxSg3
gáidno#sadji+Sem/Plc+N+Sg+Gen+PxSg3
gáidnulaš+Sem/Hum+N+Sg+Gen+PxSg3
gáidá#njunni+Sem/Ani+N+Sg+Gen+PxSg3
gáigi+Sem/Hum+N+Sg+Gen+PxSg3
gáigá+Sem/Hum+N+Sg+Gen+PxSg3
gáimmežagat+N+Sg+Gen+PxSg3
gáimmežat+N+Sg+Gen+PxSg3
gáiraváillat+Sem/Hum+N+Sg+Gen+PxSg3
gáirris+Sem/Ani+N+Sg+Gen+PxSg3
gáiru+Sem/Ani+N+Sg+Gen+PxSg3
gáiski+N+Sg+Gen+PxSg3
gáiskkit+N+Sg+Gen+PxSg3
gáisá#bussá#geahpil+N+Sg+Gen+PxSg3
gáittát+N+Sg+Gen+PxSg3
gájet+Sem/Hum+N+Sg+Gen+PxSg3
gákkes#muorat+N+Sg+Gen+PxSg3
gákte#goarrun+N+Sg+Gen+PxSg3
gákšu+Sem/Ani+N+Sg+Gen+PxSg3
gála+Sem/Plc+N+Sg+Gen+PxSg3
gála+Sem/Plc+N+Sg+Gen+PxSg3
gálbbe#njun#čuohppi+Sem/Ani+N+Sg+Gen+PxSg3
gálbbe#njun#čuonjá+Sem/Ani+N+Sg+Gen+PxSg3
gálbbe#njunni+Sem/Ani+N+Sg+Gen+PxSg3
gálbbe#nát#stigat+N+Sg+Gen+PxSg3
gálbbe#nát#stigát+N+Sg+Gen+PxSg3
gálbbe#rássi+N+Sg+Gen+PxSg3
gálbbostallan+N+Sg+Gen+PxSg3
gálbi+Sem/Ani+N+Sg+Gen+PxSg3
gálddat#heasta+Sem/Ani+N+Sg+Gen+PxSg3
gálddat+Sem/Ani+N+Sg+Gen+PxSg3
gálddát+Sem/Ani+N+Sg+Gen+PxSg3
gáldo#dutkan+N+Sg+Gen+PxSg3
gáldo#girjjálašvuohta+N+Sg+Gen+PxSg3
gálgan+N+Sg+Gen+PxSg3
gálgoš+Sem/Hum+N+Sg+Gen+PxSg3
gálgu+Sem/Hum+N+Sg+Gen+PxSg3
gálja#vuodjin+N+Sg+Gen+PxSg3
gálja#čoarvi+Sem/Ani+N+Sg+Gen+PxSg3
gálja+Sem/Wthr+N+Sg+Gen+PxSg3
gálja+Sem/Wthr+N+Sg+Gen+PxSg3
gálkkot+N+Sg+Gen+PxSg3
gálko#rieban+Sem/Ani+N+Sg+Gen+PxSg3
gálkon+Sem/Ani+N+Sg+Gen+PxSg3
gálla#beaive#loddi+Sem/Ani+N+Sg+Gen+PxSg3
gálla#jeađjá+N+Sg+Gen+PxSg3
gálla#ruohtas+N+Sg+Gen+PxSg3
gálla+N+Sg+Gen+PxSg3
gállagas#dolat+N+Sg+Gen+PxSg3
gálleš#guoibmi+Sem/Hum+N+Sg+Gen+PxSg3
gállis+Sem/Hum+N+Sg+Gen+PxSg3
gállis+Sem/Hum+N+Sg+Gen+PxSg3
gálljin+Sem/Wthr+N+Sg+Gen+PxSg3
gállo#fális+Sem/Ani+N+Sg+Gen+PxSg3
gállu+N+Sg+Gen+PxSg3
gállá#bárdni+Sem/Hum+N+Sg+Gen+PxSg3
gállá#guolle#goikadeapmi+N+Sg+Gen+PxSg3
gállá+Sem/Hum+N+Sg+Gen+PxSg3
gálojeatni+Sem/Hum+N+Sg+Gen+PxSg3
gálojenežagat+N+Sg+Gen+PxSg3
gálojenežat+N+Sg+Gen+PxSg3
gálva#gorddet+N+Sg+Gen+PxSg3
gálva+N+Sg+Gen+PxSg3
gálvo#doaimmaheapmi+N+Sg+Gen+PxSg3
gálvo#golut+N+Sg+Gen+PxSg3
gálvo#gávppašan#fitnodat+Sem/Org+N+Sg+Gen+PxSg3
gálvo#gávppašeapmi+N+Sg+Gen+PxSg3
gálvo#hálbbideapmi+N+Sg+Gen+PxSg3
gálvo#lohkan+N+Sg+Gen+PxSg3
gálvo#lágideapmi+N+Sg+Gen+PxSg3
gálvo#rádjo#árvvoštallan+N+Sg+Gen+PxSg3
gálvo#rádju+Sem/Org+N+Sg+Gen+PxSg3
gálvo#vuostái#váldin+N+Sg+Gen+PxSg3
gáládat+Sem/Wthr+N+Sg+Gen+PxSg3
gáláhat+Sem/Wthr+Sem/Plc+N+Sg+Gen+PxSg3
gálán+Sem/Ani+N+Sg+Gen+PxSg3
gáma#goarrun+N+Sg+Gen+PxSg3
gáma#suoidni+N+Sg+Gen+PxSg3
gáma#suoidnilaš+Sem/Hum+N+Sg+Gen+PxSg3
gáma#čeahppi+Sem/Hum+N+Sg+Gen+PxSg3
gámmir#oahppavaš+Sem/Hum+N+Sg+Gen+PxSg3
gámmár#oahppavaš+Sem/Hum+N+Sg+Gen+PxSg3
gámpu+N+Sg+Gen+PxSg3
gánda#buica+Sem/Hum+N+Sg+Gen+PxSg3
gánda+Sem/Hum+N+Sg+Gen+PxSg3
gándalaš+Sem/Hum+N+Sg+Gen+PxSg3
gáneš+Sem/Hum+N+Sg+Gen+PxSg3
gánsá+Sem/Hum+Sem/Group+N+Sg+Gen+PxSg3
gáranas#baika+N+Sg+Gen+PxSg3
gáranas#báhti+N+Sg+Gen+PxSg3
gáranas#muorji+N+Sg+Gen+PxSg3
gáranas#mánnu+N+Sg+Gen+PxSg3
gáranas#rássi+N+Sg+Gen+PxSg3
gáranas#sággi+N+Sg+Gen+PxSg3
gáranas+Sem/Ani+N+Sg+Gen+PxSg3
gárddástallan#áigiG+N+Sg+Gen+PxSg3
gárde#cihci+Sem/Ani+N+Sg+Gen+PxSg3
gárde#sadji+Sem/Plc+N+Sg+Gen+PxSg3
gárde#sáhpán+Sem/Ani+N+Sg+Gen+PxSg3
gárde#vizar+Sem/Ani+N+Sg+Gen+PxSg3
gárdu+Sem/Hum+N+Sg+Gen+PxSg3
gárenokká+Sem/Ani+N+Sg+Gen+PxSg3
gárggalmastin+N+Sg+Gen+PxSg3
gárggo#bodni+Sem/Plc+N+Sg+Gen+PxSg3
gárggo#goalsi+Sem/Ani+N+Sg+Gen+PxSg3
gárggo#oahci+Sem/Plc+N+Sg+Gen+PxSg3
gárggádusjahki+Sem/Time+N+Sg+Gen+PxSg3
gárggásjahki+Sem/Time+N+Sg+Gen+PxSg3
gárgolaš+Sem/Hum+N+Sg+Gen+PxSg3
gárgoš+Sem/Ani+N+Sg+Gen+PxSg3
gárgádus#jahki+Sem/Time+N+Sg+Gen+PxSg3
gárgŋi+Sem/Hum+N+Sg+Gen+PxSg3
gárihuhttin#váttisvuohta+N+Sg+Gen+PxSg3
gárjel+Sem/Hum+N+Sg+Gen+PxSg3
gárji+Sem/Ani+N+Sg+Gen+PxSg3
gárjil+Sem/Hum+N+Sg+Gen+PxSg3
gárjillaš+Sem/Hum+N+Sg+Gen+PxSg3
gárpa+Sem/Hum+N+Sg+Gen+PxSg3
gárren#olmmoš+Sem/Hum+N+Sg+Gen+PxSg3
gárren#vuoddji+Sem/Hum+N+Sg+Gen+PxSg3
gárren#vuodjin+N+Sg+Gen+PxSg3
gárrenvuohta+N+Sg+Gen+PxSg3
gárvenat+N+Sg+Gen+PxSg3
gáržžidus+N+Sg+Gen+PxSg3
gáržžádus+N+Sg+Gen+PxSg3
gáskka#rássi+N+Sg+Gen+PxSg3
gáskkašahkes#rássi+N+Sg+Gen+PxSg3
gáskkis+Sem/Ani+N+Sg+Gen+PxSg3
gáskkit+Sem/Ani+N+Sg+Gen+PxSg3
gáskkát+Sem/Ani+N+Sg+Gen+PxSg3
gáskálas#beaive#loddi+Sem/Ani+N+Sg+Gen+PxSg3
gáskálas#šaddu+N+Sg+Gen+PxSg3
gáskálas+N+Sg+Gen+PxSg3
gássa#biepmohas+Sem/Hum+N+Sg+Gen+PxSg3
gássa#bohkan+N+Sg+Gen+PxSg3
gássa#borri+Sem/Hum+N+Sg+Gen+PxSg3
gássa#áhcaheapmi+N+Sg+Gen+PxSg3
gássa+Sem/Ani+N+Sg+Gen+PxSg3
gásse#kabineahtta+Sem/Org+N+Sg+Gen+PxSg3
gásta#namma+N+Sg+Gen+PxSg3
gásta#rist#eadni+Sem/Hum+N+Sg+Gen+PxSg3
gásta#rist#áhčči+Sem/Hum+N+Sg+Gen+PxSg3
gásttadat+Sem/Wthr+N+Sg+Gen+PxSg3
gásttašan#dilálašvuohta+N+Sg+Gen+PxSg3
gását+Sem/Hum+N+Sg+Gen+PxSg3
gátta#beal#olmmái+Sem/Hum+N+Sg+Gen+PxSg3
gáttehas+Sem/Hum+N+Sg+Gen+PxSg3
gáttes#heargi+Sem/Ani+N+Sg+Gen+PxSg3
gávcci#čuođis+N+Sg+Gen+PxSg3
gávdnasat+N+Sg+Gen+PxSg3
gávdne#juohkin+N+Sg+Gen+PxSg3
gávdnjarakkis+Sem/Ani+N+Sg+Gen+PxSg3
gávdnji+Sem/Hum+N+Sg+Gen+PxSg3
gávla#čuonjá+Sem/Ani+N+Sg+Gen+PxSg3
gávlo#rievttat+Sem/Ani+N+Sg+Gen+PxSg3
gávlo#vuoján+Sem/Ani+N+Sg+Gen+PxSg3
gávlun+N+Sg+Gen+PxSg3
gávnnadan#báiki+Sem/Plc+N+Sg+Gen+PxSg3
gávnnadeapmi+N+Sg+Gen+PxSg3
gávnnit+N+Sg+Gen+PxSg3
gávpe#almmái+Sem/Hum+N+Sg+Gen+PxSg3
gávpe#bargi+Sem/Hum+N+Sg+Gen+PxSg3
gávpe#báiki+Sem/Plc+N+Sg+Gen+PxSg3
gávpe#departemeanta+Sem/Org+N+Sg+Gen+PxSg3
gávpe#guolásteapmi+N+Sg+Gen+PxSg3
gávpe#hálddašeaddji+Sem/Hum+N+Sg+Gen+PxSg3
gávpe#oahppo#skuvla+Sem/Org+N+Sg+Gen+PxSg3
gávpe#oktavuohta+N+Sg+Gen+PxSg3
gávpe#olmmái+Sem/Hum+N+Sg+Gen+PxSg3
gávpe#orustan#sadji+Sem/Plc+N+Sg+Gen+PxSg3
gávpe#sadji+Sem/Plc+N+Sg+Gen+PxSg3
gávpe#skiipa+Sem/Org+N+Sg+Gen+PxSg3
gávpe#verdde+Sem/Hum+N+Sg+Gen+PxSg3
gávpe#vuoigatvuohta+N+Sg+Gen+PxSg3
gávpe#čiegusvuohta+N+Sg+Gen+PxSg3
gávpejas#searvi+Sem/Org+N+Sg+Gen+PxSg3
gávpejas+Sem/Hum+N+Sg+Gen+PxSg3
gávpi+Sem/Org+N+Sg+Gen+PxSg3
gávpolaš+Sem/Hum+N+Sg+Gen+PxSg3
gávpot#biras+Sem/Plc+N+Sg+Gen+PxSg3
gávpot#stivra+Sem/Org+N+Sg+Gen+PxSg3
gávpot#teáhter+Sem/Org+N+Sg+Gen+PxSg3
gávpot+Sem/Plc+N+Sg+Gen+PxSg3
gávppašeapmi+N+Sg+Gen+PxSg3
gávppálaš#seahtu+Sem/Org+N+Sg+Gen+PxSg3
gávppálaš+Sem/Hum+N+Sg+Gen+PxSg3
gávri+Sem/Hum+N+Sg+Gen+PxSg3
gávttehas+Sem/Hum+N+Sg+Gen+PxSg3
gávuvuodjan+N+Sg+Gen+PxSg3
gávvilvuohta+N+Sg+Gen+PxSg3
gávzi+Sem/Hum+N+Sg+Gen+PxSg3
gázzi+Sem/Hum+Sem/Group+N+Sg+Gen+PxSg3
gášan+Sem/Hum+N+Sg+Gen+PxSg3
gáđašvuohta+N+Sg+Gen+PxSg3
gáđffáš+Sem/Ani+N+Sg+Gen+PxSg3
gážžárisvuohta+N+Sg+Gen+PxSg3
habitáhtta+Sem/Plc+N+Sg+Gen+PxSg3
hacker+Sem/Hum+N+Sg+Gen+PxSg3
hadde#dávggasvuohta+N+Sg+Gen+PxSg3
hadde#goarkŋun+N+Sg+Gen+PxSg3
hadde#hálbun+N+Sg+Gen+PxSg3
hadde#mearrideapmi+N+Sg+Gen+PxSg3
hadden+N+Sg+Gen+PxSg3
hagarlaš+Sem/Hum+N+Sg+Gen+PxSg3
haksin+N+Sg+Gen+PxSg3
hallik+Sem/Hum+N+Sg+Gen+PxSg3
hamlaš+Sem/Hum+N+Sg+Gen+PxSg3
hanseáhtta+Sem/Hum+N+Sg+Gen+PxSg3
hanti+Sem/Ani+N+Sg+Gen+PxSg3
haran+Sem/Hum+N+Sg+Gen+PxSg3
harem+Sem/Org+N+Sg+Gen+PxSg3
harri+Sem/Hum+N+Sg+Gen+PxSg3
hassel#niehtti+N+Sg+Gen+PxSg3
hattehisvuohta+N+Sg+Gen+PxSg3
haŋkin#váiddon+Sem/Hum+N+Sg+Gen+PxSg3
haŋŋá#bárra+Sem/Ani+Sem/Group+N+Sg+Gen+PxSg3
haŋŋá+Sem/Ani+N+Sg+Gen+PxSg3
heabuš+Sem/Ani+N+Sg+Gen+PxSg3
headja#beaivi+Sem/Time+N+Sg+Gen+PxSg3
headja#guossi+Sem/Hum+N+Sg+Gen+PxSg3
headja#olmmoš+Sem/Hum+N+Sg+Gen+PxSg3
headju+Sem/Hum+Sem/Ani+N+Sg+Gen+PxSg3
heagga#fákta+Sem/Hum+N+Sg+Gen+PxSg3
heagga#roasmmoheapmi+N+Sg+Gen+PxSg3
heagga#ustit+Sem/Hum+N+Sg+Gen+PxSg3
heagga#čáliheapmi+N+Sg+Gen+PxSg3
heagga+Sem/Hum+Sem/Ani+N+Sg+Gen+PxSg3
heahpatvuohta+N+Sg+Gen+PxSg3
heahpu+N+Sg+Gen+PxSg3
heahte#goahti+Build+N+Sg+Gen+PxSg3
heahte#gádjun+N+Sg+Gen+PxSg3
heahte#veahkke#stašuvdna+Sem/Org+N+Sg+Gen+PxSg3
heahte#veahkki+Sem/Hum+N+Sg+Gen+PxSg3
heahti+N+Sg+Gen+PxSg3
heahtádus+Sem/Ani+N+Sg+Gen+PxSg3
heaibma+Sem/Plc+N+Sg+Gen+PxSg3
heaibu+Sem/Hum+N+Sg+Gen+PxSg3
heaigu+Sem/Hum+N+Sg+Gen+PxSg3
heaikka#vahkku+Sem/Time+N+Sg+Gen+PxSg3
heajat+N+Sg+Gen+PxSg3
heajos#dálki+Sem/Wthr+N+Sg+Gen+PxSg3
heajos#meanut+N+Sg+Gen+PxSg3
heakka#heahtahaš+Sem/Hum+N+Sg+Gen+PxSg3
heakka#šaddu+N+Sg+Gen+PxSg3
heakkalaš+Sem/Hum+N+Sg+Gen+PxSg3
heaksá+Sem/Hum+N+Sg+Gen+PxSg3
healva#suoidni+N+Sg+Gen+PxSg3
hearci+Sem/Hum+N+Sg+Gen+PxSg3
hearge#gilvo#vuodjin+N+Sg+Gen+PxSg3
hearge#vuodjin+N+Sg+Gen+PxSg3
hearge#vuojut+N+Sg+Gen+PxSg3
heargi+Sem/Ani+N+Sg+Gen+PxSg3
hearkivuođa#lađastallan+N+Sg+Gen+PxSg3
hearrá#beaivvit+N+Sg+Gen+PxSg3
hearrá+Sem/Hum+N+Sg+Gen+PxSg3
hearrás#beaivvit+N+Sg+Gen+PxSg3
hearrás#olmmái+Sem/Hum+N+Sg+Gen+PxSg3
hearrástallan+N+Sg+Gen+PxSg3
hearrávuohta+N+Sg+Gen+PxSg3
hearta#vizar+Sem/Ani+N+Sg+Gen+PxSg3
hearta+N+Sg+Gen+PxSg3
hearva#dahkki+Sem/Hum+N+Sg+Gen+PxSg3
hearva#lieđđi+N+Sg+Gen+PxSg3
hearva#rássi+N+Sg+Gen+PxSg3
hearvásvuohta+N+Sg+Gen+PxSg3
heasta#biergasat+N+Sg+Gen+PxSg3
heasta#deappu+N+Sg+Gen+PxSg3
heasta#fápmu+N+Sg+Gen+PxSg3
heasta#gohrát+Sem/Ani+N+Sg+Gen+PxSg3
heasta#vuodjin+N+Sg+Gen+PxSg3
heasta+Sem/Ani+N+Sg+Gen+PxSg3
heastta#gazza#rássi+N+Sg+Gen+PxSg3
heastta#guiski+N+Sg+Gen+PxSg3
heastta#rássi+N+Sg+Gen+PxSg3
heastta#čohkun+N+Sg+Gen+PxSg3
heasttahas+Sem/Hum+N+Sg+Gen+PxSg3
heasttalaš+Sem/Hum+N+Sg+Gen+PxSg3
heavdne#ealli+Sem/Ani+N+Sg+Gen+PxSg3
heavdni+Sem/Ani+N+Sg+Gen+PxSg3
heavs#mánni+Sem/Hum+N+Sg+Gen+PxSg3
heavuš#daŋas+N+Sg+Gen+PxSg3
heavvo#jeaggi+Sem/Plc+N+Sg+Gen+PxSg3
heavvo#jieŋat+N+Sg+Gen+PxSg3
heavvo#suotnju+Sem/Plc+N+Sg+Gen+PxSg3
heađe#beaivi+Sem/Time+N+Sg+Gen+PxSg3
heaŋggu+Sem/Plc+N+Sg+Gen+PxSg3
heaŋgá#johtin+N+Sg+Gen+PxSg3
heaŋgá#ruohtas+N+Sg+Gen+PxSg3
heađálaš+Sem/Hum+N+Sg+Gen+PxSg3
hebrea+Sem/Hum+N+Sg+Gen+PxSg3
hebrealaš+Sem/Hum+N+Sg+Gen+PxSg3
hebréa+Sem/Hum+N+Sg+Gen+PxSg3
hebréalaš+Sem/Hum+N+Sg+Gen+PxSg3
hehpoš#suoidni+N+Sg+Gen+PxSg3
hehppel#oaivi+N+Sg+Gen+PxSg3
heivehallan#vejolašvuohta+N+Sg+Gen+PxSg3
heivehallan+N+Sg+Gen+PxSg3
heivehan#geatnegasvuohta+N+Sg+Gen+PxSg3
heivehan#vejolašvuohta+N+Sg+Gen+PxSg3
heivehan#áigodat+Sem/Time+N+Sg+Gen+PxSg3
heiveheapmi+N+Sg+Gen+PxSg3
hejoš+Sem/Hum+Sem/Ani+N+Sg+Gen+PxSg3
hello#duorastat+N+Sg+Gen+PxSg3
hellodagat+N+Sg+Gen+PxSg3
hellodat#beaivi+Sem/Time+N+Sg+Gen+PxSg3
helme#mánnu+N+Sg+Gen+PxSg3
helve#suoidni+N+Sg+Gen+PxSg3
helá#duorastat+N+Sg+Gen+PxSg3
herggon+Sem/Hum+N+Sg+Gen+PxSg3
herodialaš+Sem/Hum+N+Sg+Gen+PxSg3
hersko#guoppar+N+Sg+Gen+PxSg3
herttot+Sem/Hum+N+Sg+Gen+PxSg3
herven+N+Sg+Gen+PxSg3
heterofiila+Sem/Hum+N+Sg+Gen+PxSg3
hetlaš+Sem/Hum+N+Sg+Gen+PxSg3
hevilaš+Sem/Hum+N+Sg+Gen+PxSg3
hevrriideapmi+N+Sg+Gen+PxSg3
hibiskus+N+Sg+Gen+PxSg3
hieibma+Sem/Wthr+N+Sg+Gen+PxSg3
hihtat+Sem/Ani+N+Sg+Gen+PxSg3
hihtun+N+Sg+Gen+PxSg3
hilbatvuohta+N+Sg+Gen+PxSg3
hilbbot+Sem/Hum+Sem/Ani+N+Sg+Gen+PxSg3
hilcu+Sem/Hum+N+Sg+Gen+PxSg3
hilggohas+Sem/Hum+N+Sg+Gen+PxSg3
hilla#gabba+Sem/Hum+Sem/Ani+N+Sg+Gen+PxSg3
hilla#ruovssut+Sem/Hum+Sem/Ani+N+Sg+Gen+PxSg3
hiller+Sem/Ani+N+Sg+Gen+PxSg3
hilsko#šaddu+N+Sg+Gen+PxSg3
hilsku+N+Sg+Gen+PxSg3
himsi+Sem/Hum+N+Sg+Gen+PxSg3
hip%+N+Sg+Gen+PxSg3
hip-hop+N+Sg+Gen+PxSg3
hirbma#váldi+Sem/Org+N+Sg+Gen+PxSg3
historihkkar+Sem/Hum+N+Sg+Gen+PxSg3
historihkkár+Sem/Hum+N+Sg+Gen+PxSg3
historiográfa+Sem/Hum+N+Sg+Gen+PxSg3
historjá#dutki+Sem/Hum+N+Sg+Gen+PxSg3
historjá#searvi+Sem/Org+N+Sg+Gen+PxSg3
hivhli+Sem/Hum+N+Sg+Gen+PxSg3
hivvi+Sem/Hum+N+Sg+Gen+PxSg3
hivvodat#máksin+N+Sg+Gen+PxSg3
hiđaš+Sem/Ani+N+Sg+Gen+PxSg3
hiŋkkan+Sem/Hum+N+Sg+Gen+PxSg3
hoagan+Sem/Hum+N+Sg+Gen+PxSg3
hoahkan+N+Sg+Gen+PxSg3
hoahkka+Sem/Ani+N+Sg+Gen+PxSg3
hoahppo#hállan+N+Sg+Gen+PxSg3
hoahppo#áirras+Sem/Hum+N+Sg+Gen+PxSg3
hoaiddár+Sem/Hum+N+Sg+Gen+PxSg3
hoalan+Sem/Hum+N+Sg+Gen+PxSg3
hoalda+N+Sg+Gen+PxSg3
hoalši+Sem/Hum+N+Sg+Gen+PxSg3
hoammá+Sem/Hum+N+Sg+Gen+PxSg3
hoapmir+Sem/Ani+N+Sg+Gen+PxSg3
hoavda#doavttir+Sem/Hum+N+Sg+Gen+PxSg3
hoavda#goddi+Sem/Org+N+Sg+Gen+PxSg3
hoavda+Sem/Hum+N+Sg+Gen+PxSg3
hoavki+Sem/Hum+N+Sg+Gen+PxSg3
hoavkkát+Sem/Hum+N+Sg+Gen+PxSg3
hoavri+Sem/Hum+N+Sg+Gen+PxSg3
hoavrran+Sem/Hum+N+Sg+Gen+PxSg3
hoavva#riekti+Sem/Org+Sem/Plc+N+Sg+Gen+PxSg3
hoavva+Sem/Org+N+Sg+Gen+PxSg3
hoašša#cihci+Sem/Ani+N+Sg+Gen+PxSg3
hoašša#háigir+Sem/Ani+N+Sg+Gen+PxSg3
hoašša#vuonccis+Sem/Ani+N+Sg+Gen+PxSg3
hoašša+N+Sg+Gen+PxSg3
hobby#boazo#doalli+Sem/Hum+N+Sg+Gen+PxSg3
hohkaheaddji+Sem/Hum+N+Sg+Gen+PxSg3
hohppuivuohta+N+Sg+Gen+PxSg3
holga#heaŋgán+N+Sg+Gen+PxSg3
holga#njuiken+N+Sg+Gen+PxSg3
holggas#bissun+N+Sg+Gen+PxSg3
hombil+Sem/Ani+N+Sg+Gen+PxSg3
homeopáhta+Sem/Hum+N+Sg+Gen+PxSg3
homofiila+Sem/Hum+N+Sg+Gen+PxSg3
homofoba+Sem/Hum+N+Sg+Gen+PxSg3
homsa+Sem/Hum+N+Sg+Gen+PxSg3
honnet#rássi+N+Sg+Gen+PxSg3
hopmil#vahkku+Sem/Time+N+Sg+Gen+PxSg3
horbmá#šaddu+N+Sg+Gen+PxSg3
horbmá+N+Sg+Gen+PxSg3
horti+Sem/Hum+Sem/Ani+N+Sg+Gen+PxSg3
hospitála+Sem/Org+Build+N+Sg+Gen+PxSg3
hotealla#latnja+Sem/Plc+N+Sg+Gen+PxSg3
hotealla+Sem/Org+Build+N+Sg+Gen+PxSg3
hovdejeaddji+Sem/Hum+N+Sg+Gen+PxSg3
hovden#goddi+Sem/Org+N+Sg+Gen+PxSg3
hubat+Sem/Ani+N+Sg+Gen+PxSg3
hubmi+Sem/Hum+N+Sg+Gen+PxSg3
hudjuvuohta+N+Sg+Gen+PxSg3
huhppa+Sem/Ani+N+Sg+Gen+PxSg3
huhppá+Sem/Ani+N+Sg+Gen+PxSg3
huhttán#báiki+Sem/Plc+N+Sg+Gen+PxSg3
huikkan+Sem/Hum+N+Sg+Gen+PxSg3
huksehat+Sem/Org+N+Sg+Gen+PxSg3
hukseheaddji+Sem/Hum+N+Sg+Gen+PxSg3
huksehus+N+Sg+Gen+PxSg3
huksejeaddji+Sem/Hum+N+Sg+Gen+PxSg3
huksen#biras+Sem/Plc+N+Sg+Gen+PxSg3
huksen#dárkkisteaddji+Sem/Hum+N+Sg+Gen+PxSg3
huksen#dárkkisteapmi+N+Sg+Gen+PxSg3
huksen#gielddus#avádat+Sem/Plc+N+Sg+Gen+PxSg3
huksen#inšenevra+Sem/Hum+N+Sg+Gen+PxSg3
huksen#lávde#goddi+Sem/Org+N+Sg+Gen+PxSg3
huksen#ossodat+Sem/Org+N+Sg+Gen+PxSg3
huksen#ráđđi+Sem/Org+N+Sg+Gen+PxSg3
huksen#sadji+Sem/Plc+N+Sg+Gen+PxSg3
huksen#ávdnasat+N+Sg+Gen+PxSg3
huksen+N+Sg+Gen+PxSg3
human#etihkkár+Sem/Hum+N+Sg+Gen+PxSg3
humanista+Sem/Hum+N+Sg+Gen+PxSg3
humbil+Sem/Ani+N+Sg+Gen+PxSg3
hummer+Sem/Ani+N+Sg+Gen+PxSg3
humpe#dálki+Sem/Wthr+N+Sg+Gen+PxSg3
humpi+Sem/Hum+N+Sg+Gen+PxSg3
huonaš+Build+N+Sg+Gen+PxSg3
hurri+Sem/Hum+Sem/Ani+N+Sg+Gen+PxSg3
hurve#beana+Sem/Ani+N+Sg+Gen+PxSg3
hurvi+Sem/Hum+Sem/Ani+N+Sg+Gen+PxSg3
hus#mánni+Sem/Hum+N+Sg+Gen+PxSg3
hutkan#návccat+N+Sg+Gen+PxSg3
hutkan+N+Sg+Gen+PxSg3
hutkáivuohta+N+Sg+Gen+PxSg3
huvlu+Sem/Ani+N+Sg+Gen+PxSg3
huvva+N+Sg+Gen+PxSg3
hymnologa+Sem/Hum+N+Sg+Gen+PxSg3
hábmen#nákca+N+Sg+Gen+PxSg3
hábmen+N+Sg+Gen+PxSg3
hádja#gáiski+N+Sg+Gen+PxSg3
hádja#hearta+N+Sg+Gen+PxSg3
hádja#rássi+N+Sg+Gen+PxSg3
hága+Sem/Hum+N+Sg+Gen+PxSg3
háhcce#njuiken+N+Sg+Gen+PxSg3
háhcešeatni+Sem/Hum+N+Sg+Gen+PxSg3
háhkan#árvu+N+Sg+Gen+PxSg3
háhkan+N+Sg+Gen+PxSg3
háhká+Sem/Ani+N+Sg+Gen+PxSg3
háhtešeapmi+Sem/Hum+N+Sg+Gen+PxSg3
háhtešeatni+Sem/Hum+N+Sg+Gen+PxSg3
hái#suoidni+N+Sg+Gen+PxSg3
háigir+Sem/Ani+N+Sg+Gen+PxSg3
háika+N+Sg+Gen+PxSg3
háipa+Sem/Hum+N+Sg+Gen+PxSg3
háipi+Sem/Hum+N+Sg+Gen+PxSg3
háipá+Sem/Hum+N+Sg+Gen+PxSg3
háiso#suoidni+N+Sg+Gen+PxSg3
háladeapmi+N+Sg+Gen+PxSg3
hálbbidus+N+Sg+Gen+PxSg3
hálbbádus+N+Sg+Gen+PxSg3
hálbái#vuovdin+N+Sg+Gen+PxSg3
hálddahus#bargi+Sem/Hum+N+Sg+Gen+PxSg3
hálddahus#biras+Sem/Org+N+Sg+Gen+PxSg3
hálddahus#departemeanta+Sem/Org+N+Sg+Gen+PxSg3
hálddahus#eisse#váldi+Sem/Org+N+Sg+Gen+PxSg3
hálddahus#hoavda+Sem/Hum+N+Sg+Gen+PxSg3
hálddahus#jođiheaddji+Sem/Hum+N+Sg+Gen+PxSg3
hálddahus#kantuvra+Sem/Org+N+Sg+Gen+PxSg3
hálddahus#kantuvra+Sem/Org+N+Sg+Gen+PxSg3
hálddahus#lávde#goddi+Sem/Org+N+Sg+Gen+PxSg3
hálddahus#orgána+Sem/Org+N+Sg+Gen+PxSg3
hálddahus#ráđđi+Sem/Org+N+Sg+Gen+PxSg3
hálddahus+Sem/Org+Sem/Plc+N+Sg+Gen+PxSg3
hálddašan#eise#váldi+Sem/Org+N+Sg+Gen+PxSg3
hálddašan#geavat+N+Sg+Gen+PxSg3
hálddašan#guovlu+Sem/Plc+N+Sg+Gen+PxSg3
hálddašan#hoavda+Sem/Hum+N+Sg+Gen+PxSg3
hálddašan#orgána+Sem/Org+N+Sg+Gen+PxSg3
hálddašan#vuoigatvuohta+N+Sg+Gen+PxSg3
hálddašan#áittardeaddji+Sem/Hum+N+Sg+Gen+PxSg3
hálddašeaddji+Sem/Hum+N+Sg+Gen+PxSg3
hálddašeapmi+N+Sg+Gen+PxSg3
háldejaš+Sem/Org+N+Sg+Gen+PxSg3
háldejeaddji+Sem/Hum+N+Sg+Gen+PxSg3
hálden#vuoigatvuohta+N+Sg+Gen+PxSg3
háldi+Sem/Hum+N+Sg+Gen+PxSg3
háldo#fáŋga+Sem/Hum+N+Sg+Gen+PxSg3
háldo#ráddjen+N+Sg+Gen+PxSg3
háldo#vejolašvuohta+N+Sg+Gen+PxSg3
háldo#vuoigatvuohta+N+Sg+Gen+PxSg3
háldui#váldin+N+Sg+Gen+PxSg3
háleštallan+N+Sg+Gen+PxSg3
háleštan#skihpár+Sem/Hum+N+Sg+Gen+PxSg3
háliidus+N+Sg+Gen+PxSg3
hálka#gonagas+Sem/Ani+N+Sg+Gen+PxSg3
hálka#loddi+Sem/Ani+N+Sg+Gen+PxSg3
hálka+Sem/Ani+N+Sg+Gen+PxSg3
hállamuš+N+Sg+Gen+PxSg3
hállan+N+Sg+Gen+PxSg3
hállehus+Sem/Org+N+Sg+Gen+PxSg3
hállemas#beaivi+Sem/Time+N+Sg+Gen+PxSg3
hálli+Sem/Hum+N+Sg+Gen+PxSg3
hállju+Sem/Hum+N+Sg+Gen+PxSg3
háluhisvuohta+N+Sg+Gen+PxSg3
háluvuohta+N+Sg+Gen+PxSg3
hámman#roahttu+Sem/Ani+N+Sg+Gen+PxSg3
hámmel#heanni+Sem/Hum+N+Sg+Gen+PxSg3
hámmil#heanni+Sem/Hum+N+Sg+Gen+PxSg3
hámppar#fierbmi+N+Sg+Gen+PxSg3
hámsson+Sem/Ani+N+Sg+Gen+PxSg3
hámádat#rievdadeapmi+N+Sg+Gen+PxSg3
hámádat#rievdan+N+Sg+Gen+PxSg3
hánar+Sem/Hum+N+Sg+Gen+PxSg3
hándal+Sem/Org+N+Sg+Gen+PxSg3
hánddal+Sem/Org+N+Sg+Gen+PxSg3
hánisvuohta+N+Sg+Gen+PxSg3
hápma+Sem/Hum+N+Sg+Gen+PxSg3
hápman#eaiggát+Sem/Hum+N+Sg+Gen+PxSg3
hápme#muhttin+N+Sg+Gen+PxSg3
hárddan+Sem/Hum+N+Sg+Gen+PxSg3
hárddán+Sem/Hum+N+Sg+Gen+PxSg3
hárjehallan#báiki+Sem/Plc+N+Sg+Gen+PxSg3
hárjehallan#áigi+Sem/Time+N+Sg+Gen+PxSg3
hárjehallan+N+Sg+Gen+PxSg3
hárjeheaddji+Sem/Hum+N+Sg+Gen+PxSg3
hárjáneapmi+N+Sg+Gen+PxSg3
hárre#njálbmi+Sem/Hum+N+Sg+Gen+PxSg3
hárre+Sem/Ani+N+Sg+Gen+PxSg3
hárri+Sem/Ani+N+Sg+Gen+PxSg3
hárči+Sem/Hum+N+Sg+Gen+PxSg3
háska+Sem/Ani+N+Sg+Gen+PxSg3
háskil+Sem/Ani+N+Sg+Gen+PxSg3
hássel#niehtti+N+Sg+Gen+PxSg3
hássel#sáhpán+Sem/Ani+N+Sg+Gen+PxSg3
hássel+N+Sg+Gen+PxSg3
hávda#párra+Sem/Ani+Sem/Group+N+Sg+Gen+PxSg3
hávda+Sem/Ani+N+Sg+Gen+PxSg3
hávde#báiki+Sem/Time+N+Sg+Gen+PxSg3
hávde#eana+Sem/Plc+N+Sg+Gen+PxSg3
hávde#roggi+Sem/Plc+N+Sg+Gen+PxSg3
hávdi+N+Sg+Gen+PxSg3
hávdna+Sem/Org+N+Sg+Gen+PxSg3
hávdádan#gobbá+Sem/Ani+N+Sg+Gen+PxSg3
hávdádan#veahkki+Sem/Hum+N+Sg+Gen+PxSg3
hávdádeapmi+N+Sg+Gen+PxSg3
hávdádus+N+Sg+Gen+PxSg3
hávga+Sem/Ani+N+Sg+Gen+PxSg3
hávgga#rássi+N+Sg+Gen+PxSg3
hávrrasvuohta+N+Sg+Gen+PxSg3
hávrravuohta+N+Sg+Gen+PxSg3
hávrris+Sem/Ani+N+Sg+Gen+PxSg3
hávve#dikšun#latnja+Sem/Plc+N+Sg+Gen+PxSg3
háška+Sem/Ani+N+Sg+Gen+PxSg3
håløygalaš+Sem/Hum+N+Sg+Gen+PxSg3
idealista+Sem/Hum+N+Sg+Gen+PxSg3
ideologa+Sem/Hum+N+Sg+Gen+PxSg3
idiohta+Sem/Hum+N+Sg+Gen+PxSg3
idja#buolaš+Sem/Wthr+N+Sg+Gen+PxSg3
idja#fákta+Sem/Hum+N+Sg+Gen+PxSg3
idja#gerbmosat+N+Sg+Gen+PxSg3
idja#gozán+Sem/Hum+N+Sg+Gen+PxSg3
idja#gálut+N+Sg+Gen+PxSg3
idja#gáranas+Sem/Hum+N+Sg+Gen+PxSg3
idja#lahkki+Sem/Time+N+Sg+Gen+PxSg3
idja#loddi+Sem/Ani+N+Sg+Gen+PxSg3
idja#mátkkošteapmi+N+Sg+Gen+PxSg3
idja#rávga+Sem/Hum+N+Sg+Gen+PxSg3
idja#sadji+Sem/Plc+N+Sg+Gen+PxSg3
idja#skeaiki+Sem/Hum+N+Sg+Gen+PxSg3
idja#stállu+Sem/Hum+N+Sg+Gen+PxSg3
idja#čorgi+N+Sg+Gen+PxSg3
idja+Sem/Time+N+Sg+Gen+PxSg3
idne#šaddu+N+Sg+Gen+PxSg3
idni+N+Sg+Gen+PxSg3
idola+N+Sg+Gen+PxSg3
iehčame#bealušteapmi+N+Sg+Gen+PxSg3
iehčamet#bealušteapmi+N+Sg+Gen+PxSg3
iehčan#bealušteapmi+N+Sg+Gen+PxSg3
iehčanasvuohta+N+Sg+Gen+PxSg3
ieš#almmái+Sem/Hum+N+Sg+Gen+PxSg3
ieš#biehttaleapmi+N+Sg+Gen+PxSg3
ieš#bistu+N+Sg+Gen+PxSg3
ieš#bálvaleapmi+N+Sg+Gen+PxSg3
ieš#deaddu+N+Sg+Gen+PxSg3
ieš#doaibmi+Sem/Hum+Sem/Org+N+Sg+Gen+PxSg3
ieš#doalli+Sem/Hum+N+Sg+Gen+PxSg3
ieš#dovdu+N+Sg+Gen+PxSg3
ieš#duhtadeapmi+N+Sg+Gen+PxSg3
ieš#eaiggát+Sem/Hum+N+Sg+Gen+PxSg3
ieš#eaiggátvuohta+N+Sg+Gen+PxSg3
ieš#ealli+Sem/Ani+N+Sg+Gen+PxSg3
ieš#eallin+N+Sg+Gen+PxSg3
ieš#ealáhus#doalli+Sem/Hum+N+Sg+Gen+PxSg3
ieš#evalueren+N+Sg+Gen+PxSg3
ieš#goddin+N+Sg+Gen+PxSg3
ieš#gudnejahttin+N+Sg+Gen+PxSg3
ieš#guđet#namuheaddji+Sem/Hum+N+Sg+Gen+PxSg3
ieš#gáhtten+N+Sg+Gen+PxSg3
ieš#hálddahus+Sem/Org+N+Sg+Gen+PxSg3
ieš#hálddašeapmi+N+Sg+Gen+PxSg3
ieš#iežas#guorahallan+N+Sg+Gen+PxSg3
ieš#ipmirdeapmi+N+Sg+Gen+PxSg3
ieš#luddan+N+Sg+Gen+PxSg3
ieš#lágalašvuohta+N+Sg+Gen+PxSg3
ieš#meahttunvuohta+N+Sg+Gen+PxSg3
ieš#mearridan#vuoigatvuohta+N+Sg+Gen+PxSg3
ieš#mearrideaddji+Sem/Hum+Sem/Org+N+Sg+Gen+PxSg3
ieš#mearrideapmi+N+Sg+Gen+PxSg3
ieš#máksin+N+Sg+Gen+PxSg3
ieš#oaivves#lohkan+N+Sg+Gen+PxSg3
ieš#ovdáneapmi+N+Sg+Gen+PxSg3
ieš#ruhtadeapmi+N+Sg+Gen+PxSg3
ieš#ráđđejeaddji+Sem/Hum+Sem/Org+N+Sg+Gen+PxSg3
ieš#soardin+N+Sg+Gen+PxSg3
ieš#sorbmen+N+Sg+Gen+PxSg3
ieš#stivren+N+Sg+Gen+PxSg3
ieš#vahágahttin+N+Sg+Gen+PxSg3
ieš#visolaš+Sem/Hum+N+Sg+Gen+PxSg3
ieš#vuohta+N+Sg+Gen+PxSg3
ieš#árvu+N+Sg+Gen+PxSg3
ieš#árvvoštallan+N+Sg+Gen+PxSg3
ieš#šállošeapmi+N+Sg+Gen+PxSg3
iežade#bealušteapmi+N+Sg+Gen+PxSg3
iežadet#bealušteapmi+N+Sg+Gen+PxSg3
iežan#bealušteapmi+N+Sg+Gen+PxSg3
iežas#bealušteapmi+N+Sg+Gen+PxSg3
iežas#vástidan#áigodat+Sem/Time+N+Sg+Gen+PxSg3
iežas#vástádus#áigiG+N+Sg+Gen+PxSg3
iežaset#bealušteapmi+N+Sg+Gen+PxSg3
iežaska#bealušteapmi+N+Sg+Gen+PxSg3
iežat#bealušteapmi+N+Sg+Gen+PxSg3
ihpil+Sem/Hum+N+Sg+Gen+PxSg3
ihtaluddamat+N+Sg+Gen+PxSg3
ihtamat+N+Sg+Gen+PxSg3
ihtin#áigi+Sem/Time+N+Sg+Gen+PxSg3
ihto#narti+N+Sg+Gen+PxSg3
ihto#sinut+N+Sg+Gen+PxSg3
ihttomat+N+Sg+Gen+PxSg3
ihttá#beaivi+N+Sg+Gen+PxSg3
iissot+N+Sg+Gen+PxSg3
iissot+N+Sg+Gen+PxSg3
ikona+Sem/Hum+Sem/Org+N+Sg+Gen+PxSg3
ilbmi+Sem/Wthr+N+Sg+Gen+PxSg3
ildi#gallevuohta+N+Sg+Gen+PxSg3
illu#beaivi+Sem/Time+N+Sg+Gen+PxSg3
illá#veadjin+N+Sg+Gen+PxSg3
imeš#guovttos+N+Sg+Gen+PxSg3
immuna#eastadeaddji+N+Sg+Gen+PxSg3
impedimeanta#meroštallan+N+Sg+Gen+PxSg3
impediment#oassi+N+Sg+Gen+PxSg3
imperatiiva+N+Sg+Gen+PxSg3
imperfeakta+N+Sg+Gen+PxSg3
imperialisma+N+Sg+Gen+PxSg3
implikašuvdna+N+Sg+Gen+PxSg3
importa#suodjaleapmi+N+Sg+Gen+PxSg3
importa+N+Sg+Gen+PxSg3
impresario+N+Sg+Gen+PxSg3
impresjonisma+N+Sg+Gen+PxSg3
impressionisma+N+Sg+Gen+PxSg3
improvisašuvdna+N+Sg+Gen+PxSg3
impulsa+N+Sg+Gen+PxSg3
indeaksa#heivehallan+N+Sg+Gen+PxSg3
indiviida+Sem/Hum+Sem/Ani+N+Sg+Gen+PxSg3
indiána#čearda+Sem/Org+N+Sg+Gen+PxSg3
indiána+Sem/Hum+N+Sg+Gen+PxSg3
industriija#guovlu+Sem/Plc+N+Sg+Gen+PxSg3
industriija+Sem/Org+N+Sg+Gen+PxSg3
infanteriija+Sem/Org+N+Sg+Gen+PxSg3
infekšuvdna#báiki+Sem/Plc+N+Sg+Gen+PxSg3
infekšuvdna#ossodat+Sem/Org+N+Sg+Gen+PxSg3
informánta+Sem/Hum+N+Sg+Gen+PxSg3
inseakta+Sem/Ani+N+Sg+Gen+PxSg3
inspektevra+Sem/Hum+N+Sg+Gen+PxSg3
inspektoráhta+Sem/Org+N+Sg+Gen+PxSg3
instituhtta+Sem/Org+N+Sg+Gen+PxSg3
institušuvdna+Sem/Org+N+Sg+Gen+PxSg3
instruktevra+Sem/Hum+N+Sg+Gen+PxSg3
instánsa+Sem/Org+N+Sg+Gen+PxSg3
interim#stivra+Sem/Org+N+Sg+Gen+PxSg3
internáhta+Sem/Org+N+Sg+Gen+PxSg3
internáhtta+Sem/Org+N+Sg+Gen+PxSg3
interpellašuvdna#digaštallan+N+Sg+Gen+PxSg3
interpellánta+Sem/Hum+N+Sg+Gen+PxSg3
intreassa#organisašuvdna+Sem/Org+N+Sg+Gen+PxSg3
inuhkka+Sem/Hum+N+Sg+Gen+PxSg3
inuihtta+Sem/Hum+N+Sg+Gen+PxSg3
invaliida+Sem/Hum+N+Sg+Gen+PxSg3
inventeren+N+Sg+Gen+PxSg3
investeren#luoittuheapmi+N+Sg+Gen+PxSg3
investeren+N+Sg+Gen+PxSg3
investor+Sem/Hum+N+Sg+Gen+PxSg3
inšenevra+Sem/Hum+N+Sg+Gen+PxSg3
ipme#bealle+Sem/Hum+N+Sg+Gen+PxSg3
ipmet+Sem/Hum+N+Sg+Gen+PxSg3
ipmi+Sem/Hum+N+Sg+Gen+PxSg3
ipmil#balolašvuohta+N+Sg+Gen+PxSg3
ipmil#biehttaleaddji+Sem/Hum+N+Sg+Gen+PxSg3
ipmil#bálvaleaddji+Sem/Hum+N+Sg+Gen+PxSg3
ipmil#gonagas+Sem/Hum+N+Sg+Gen+PxSg3
ipmil+Sem/Hum+N+Sg+Gen+PxSg3
ipmilvuohta+N+Sg+Gen+PxSg3
ipmit+Sem/Hum+N+Sg+Gen+PxSg3
ipmárdus+N+Sg+Gen+PxSg3
irdni+N+Sg+Gen+PxSg3
irge#bárdni+Sem/Hum+N+Sg+Gen+PxSg3
irge#reaŋga+Sem/Hum+N+Sg+Gen+PxSg3
irggeš#guovttos+N+Sg+Gen+PxSg3
irgi+Sem/Hum+N+Sg+Gen+PxSg3
iris#šaddu+N+Sg+Gen+PxSg3
irján+N+Sg+Gen+PxSg3
isit+Sem/Hum+N+Sg+Gen+PxSg3
isitvuohta+N+Sg+Gen+PxSg3
iskan#juohkin+N+Sg+Gen+PxSg3
iskan#vuoigatvuohta+N+Sg+Gen+PxSg3
iskan#vuostái#váldin+N+Sg+Gen+PxSg3
iskan+N+Sg+Gen+PxSg3
iskkadallan+N+Sg+Gen+PxSg3
iskkadan#jahki+Sem/Time+N+Sg+Gen+PxSg3
iskkadan#kommišuvdna+Sem/Org+N+Sg+Gen+PxSg3
iskkadan#latnja+Sem/Plc+N+Sg+Gen+PxSg3
iskkadeaddji+Sem/Hum+N+Sg+Gen+PxSg3
iskkadeapmi+N+Sg+Gen+PxSg3
iskkár+Sem/Hum+N+Sg+Gen+PxSg3
iskár#čoahkkin+N+Sg+Gen+PxSg3
isláma+Sem/Hum+Sem/Group+N+Sg+Gen+PxSg3
islándda#jeagil+N+Sg+Gen+PxSg3
ismaellaš+Sem/Hum+N+Sg+Gen+PxSg3
israellaš+Sem/Hum+N+Sg+Gen+PxSg3
isá+Sem/Hum+N+Sg+Gen+PxSg3
italialaš+Sem/Hum+N+Sg+Gen+PxSg3
itkkus+Sem/Plc+N+Sg+Gen+PxSg3
itko#šaddu+N+Sg+Gen+PxSg3
itália#rái#suoidni+N+Sg+Gen+PxSg3
ivdne#biktasat+N+Sg+Gen+PxSg3
ivdne#dovdan+N+Sg+Gen+PxSg3
ivdne#geavaheapmi+N+Sg+Gen+PxSg3
ivdne#kopieren+N+Sg+Gen+PxSg3
ivdne#temperatuvra+N+Sg+Gen+PxSg3
ivgu#heasta+Sem/Ani+N+Sg+Gen+PxSg3
ivssut+N+Sg+Gen+PxSg3
ivssut+N+Sg+Gen+PxSg3
iđat+N+Sg+Gen+PxSg3
iđedis#beaivi+Sem/Time+N+Sg+Gen+PxSg3
iđedis#guovssu+Sem/Time+N+Sg+Gen+PxSg3
iđedis#idja+Sem/Time+N+Sg+Gen+PxSg3
iđedis#roađđi+N+Sg+Gen+PxSg3
iđedis#veaigi+Sem/Time+N+Sg+Gen+PxSg3
iđit#beaivi+Sem/Time+N+Sg+Gen+PxSg3
iđit#beale#idja+Sem/Time+N+Sg+Gen+PxSg3
iđit#bodda+N+Sg+Gen+PxSg3
iđit#boddu+N+Sg+Gen+PxSg3
iđit#guovssu+Sem/Time+N+Sg+Gen+PxSg3
iđit#gáffe+N+Sg+Gen+PxSg3
iđit#idja+Sem/Time+N+Sg+Gen+PxSg3
iđit#veaigi+Sem/Time+N+Sg+Gen+PxSg3
iđit+Sem/Time+N+Sg+Gen+PxSg3
iđus#šaddu+N+Sg+Gen+PxSg3
iđđedis#beaivi+Sem/Time+N+Sg+Gen+PxSg3
iđđedis#idja+Sem/Time+N+Sg+Gen+PxSg3
iđđedis#roađđi+N+Sg+Gen+PxSg3
iđđedis#veaigi+Sem/Time+N+Sg+Gen+PxSg3
iđđes#beaivi+Sem/Time+N+Sg+Gen+PxSg3
iđđes#idja+Sem/Time+N+Sg+Gen+PxSg3
iđđes#roađđi+N+Sg+Gen+PxSg3
iđđes#suhkan+N+Sg+Gen+PxSg3
iđđes#veaigi+Sem/Time+N+Sg+Gen+PxSg3
jaggi+Sem/Hum+N+Sg+Gen+PxSg3
jagi#áigi+Sem/Time+N+Sg+Gen+PxSg3
jahke#bealle+Sem/Time+N+Sg+Gen+PxSg3
kilo#bealle+Sem/Time+N+Sg+Gen+PxSg3
jahke#bealli+Sem/Time+N+Sg+Gen+PxSg3
jahke#duhát#molsun+N+Sg+Gen+PxSg3
jahke#duhát#sadji+Sem/Plc+N+Sg+Gen+PxSg3
jahke#duhát+Sem/Time+N+Sg+Gen+PxSg3
jahke#geahččaleapmi+N+Sg+Gen+PxSg3
jahke#logahallan+N+Sg+Gen+PxSg3
jahke#lohki+N+Sg+Gen+PxSg3
jahke#luopmu+Sem/Time+N+Sg+Gen+PxSg3
jahke#molsun+N+Sg+Gen+PxSg3
jahke#njealjehas+Sem/Time+N+Sg+Gen+PxSg3
jahke#šaddu+N+Sg+Gen+PxSg3
jahke#čielggadan#hálden+N+Sg+Gen+PxSg3
jahke#čielggadeapmi+N+Sg+Gen+PxSg3
jahke#čuohti+Sem/Time+N+Sg+Gen+PxSg3
jahki+Sem/Time+N+Sg+Gen+PxSg3
jahkodat#fárren+N+Sg+Gen+PxSg3
jahkodat#johtin+N+Sg+Gen+PxSg3
jahkodat+Sem/Time+N+Sg+Gen+PxSg3
jalga#čuohppan+N+Sg+Gen+PxSg3
jalga+Sem/Plc+N+Sg+Gen+PxSg3
jalgadas+Sem/Plc+N+Sg+Gen+PxSg3
jalggáš+Sem/Plc+N+Sg+Gen+PxSg3
jalla+Sem/Hum+N+Sg+Gen+PxSg3
jallas#oaivi+Sem/Hum+N+Sg+Gen+PxSg3
jallavuohta+N+Sg+Gen+PxSg3
jalleš+Sem/Hum+N+Sg+Gen+PxSg3
jallor+Sem/Hum+N+Sg+Gen+PxSg3
jalvi+Sem/Plc+N+Sg+Gen+PxSg3
jaman+Sem/Hum+N+Sg+Gen+PxSg3
janzi+Sem/Hum+N+Sg+Gen+PxSg3
japanesár+Sem/Hum+N+Sg+Gen+PxSg3
jarfi+Sem/Hum+N+Sg+Gen+PxSg3
jarin+Sem/Plc+N+Sg+Gen+PxSg3
jaskatvuohta+N+Sg+Gen+PxSg3
jaskesvuohta+N+Sg+Gen+PxSg3
jassa#narti+N+Sg+Gen+PxSg3
jassa#nuorsa+N+Sg+Gen+PxSg3
jassa+Sem/Plc+N+Sg+Gen+PxSg3
jaŋádat+Sem/Wthr+N+Sg+Gen+PxSg3
jeagel#bordin+N+Sg+Gen+PxSg3
jeagel#eana+Sem/Plc+N+Sg+Gen+PxSg3
jeagel#limpu+N+Sg+Gen+PxSg3
jeagge#biššan+N+Sg+Gen+PxSg3
jeagge#boska+N+Sg+Gen+PxSg3
jeagge#eana+Sem/Plc+N+Sg+Gen+PxSg3
jeagge#fálli+Sem/Ani+N+Sg+Gen+PxSg3
jeagge#gieva+Sem/Plc+N+Sg+Gen+PxSg3
jeagge#guškil+Sem/Ani+N+Sg+Gen+PxSg3
jeagge#hilsku+N+Sg+Gen+PxSg3
jeagge#hoašša+N+Sg+Gen+PxSg3
jeagge#horbmá+N+Sg+Gen+PxSg3
jeagge#hávut+N+Sg+Gen+PxSg3
jeagge#lotte#muorji+N+Sg+Gen+PxSg3
jeagge#meahkástat+Sem/Ani+N+Sg+Gen+PxSg3
jeagge#muorji+N+Sg+Gen+PxSg3
jeagge#máđir+N+Sg+Gen+PxSg3
jeagge#narti+N+Sg+Gen+PxSg3
jeagge#sáhpal+N+Sg+Gen+PxSg3
jeagge#ullu+N+Sg+Gen+PxSg3
jeagge#viola+N+Sg+Gen+PxSg3
jeagge#viroš+Sem/Ani+N+Sg+Gen+PxSg3
jeagge#vizar+Sem/Ani+N+Sg+Gen+PxSg3
jeagge#vuonccis+Sem/Ani+N+Sg+Gen+PxSg3
jeagge#čoalči+N+Sg+Gen+PxSg3
jeaggi+Sem/Plc+N+Sg+Gen+PxSg3
jeagil+N+Sg+Gen+PxSg3
jeagildeapmi+N+Sg+Gen+PxSg3
jearahallan+N+Sg+Gen+PxSg3
jearji+N+Sg+Gen+PxSg3
jearjá+N+Sg+Gen+PxSg3
jearru+N+Sg+Gen+PxSg3
jearta+N+Sg+Gen+PxSg3
jeatká+Sem/Hum+N+Sg+Gen+PxSg3
jeavdi+Sem/Hum+N+Sg+Gen+PxSg3
jeaŋga#goargŋun+N+Sg+Gen+PxSg3
jeađjá+N+Sg+Gen+PxSg3
jebuslaš+Sem/Hum+N+Sg+Gen+PxSg3
jeŋgen+N+Sg+Gen+PxSg3
jeđđejeaddji+Sem/Hum+N+Sg+Gen+PxSg3
jiegis+Sem/Ani+N+Sg+Gen+PxSg3
jiehkis+Sem/Ani+N+Sg+Gen+PxSg3
jiehkki+Sem/Plc+N+Sg+Gen+PxSg3
jiehtanas+Sem/Hum+N+Sg+Gen+PxSg3
jiehčame#bealušteapmi+N+Sg+Gen+PxSg3
jiehčamet#bealušteapmi+N+Sg+Gen+PxSg3
jiehčan#bealušteapmi+N+Sg+Gen+PxSg3
jiekta#šaddu+N+Sg+Gen+PxSg3
jiekŋa#badji+Sem/Time+N+Sg+Gen+PxSg3
jiekŋa#doadjin+N+Sg+Gen+PxSg3
jiekŋa#golgan+N+Sg+Gen+PxSg3
jiekŋa#guolli+Sem/Ani+N+Sg+Gen+PxSg3
jiekŋa#johtin+N+Sg+Gen+PxSg3
jiekŋa#loddi+Sem/Ani+N+Sg+Gen+PxSg3
jiekŋa#áigi+Sem/Time+N+Sg+Gen+PxSg3
jiekŋa#čielkkis+Sem/Ani+N+Sg+Gen+PxSg3
jiekŋa+Sem/Wthr+N+Sg+Gen+PxSg3
jiella+Sem/Wthr+N+Sg+Gen+PxSg3
jiellat+Sem/Hum+N+Sg+Gen+PxSg3
jiellun+N+Sg+Gen+PxSg3
jiena#alideaddji+Sem/Hum+N+Sg+Gen+PxSg3
jienahisvuohta+N+Sg+Gen+PxSg3
jienastan#biire+Sem/Plc+N+Sg+Gen+PxSg3
jienastan#geatnegasvuohta+N+Sg+Gen+PxSg3
jienastan#njuolggadusat+N+Sg+Gen+PxSg3
jienastan#stivra+Sem/Org+N+Sg+Gen+PxSg3
jienastan#vuoigatvuohta+N+Sg+Gen+PxSg3
jienastan#vuoigatvuođalaš+Sem/Hum+N+Sg+Gen+PxSg3
jienastan#vuoittahallan+N+Sg+Gen+PxSg3
jienasteaddji+Sem/Hum+N+Sg+Gen+PxSg3
jienasteapmi+N+Sg+Gen+PxSg3
jienastus#lohku+Sem/Hum+Sem/Group+N+Sg+Gen+PxSg3
jiepma+Sem/Ani+N+Sg+Gen+PxSg3
jierbmivuohta+N+Sg+Gen+PxSg3
jieret#muorra+N+Sg+Gen+PxSg3
jieret#šaddu+N+Sg+Gen+PxSg3
jieret+N+Sg+Gen+PxSg3
jierit#muorra+N+Sg+Gen+PxSg3
jierit#šaddu+N+Sg+Gen+PxSg3
jierit+N+Sg+Gen+PxSg3
jierástuddi+Sem/Hum+N+Sg+Gen+PxSg3
jietna#bádden+N+Sg+Gen+PxSg3
jietna#dusten#iešvuohta+N+Sg+Gen+PxSg3
jietna#geavaheapmi+N+Sg+Gen+PxSg3
jietna#guoddi+N+Sg+Gen+PxSg3
jietna#lohkki+Sem/Hum+N+Sg+Gen+PxSg3
jietnadat#gaskavuohta+N+Sg+Gen+PxSg3
jievja#seal#čáihni+Sem/Ani+N+Sg+Gen+PxSg3
jievja#skuolfi+Sem/Ani+N+Sg+Gen+PxSg3
jievja#čalbmi+Sem/Hum+Sem/Ani+N+Sg+Gen+PxSg3
jievja#čiel#čáihni+Sem/Ani+N+Sg+Gen+PxSg3
jievja#čoarvi+Sem/Ani+N+Sg+Gen+PxSg3
jievja+Sem/Ani+N+Sg+Gen+PxSg3
jievže#loddi+Sem/Ani+N+Sg+Gen+PxSg3
jiežade#bealušteapmi+N+Sg+Gen+PxSg3
jiežadet#bealušteapmi+N+Sg+Gen+PxSg3
jiežan#bealušteapmi+N+Sg+Gen+PxSg3
jiežas#bealušteapmi+N+Sg+Gen+PxSg3
jiežaset#bealušteapmi+N+Sg+Gen+PxSg3
jiežaska#bealušteapmi+N+Sg+Gen+PxSg3
jiežat#bealušteapmi+N+Sg+Gen+PxSg3
jikkat+N+Sg+Gen+PxSg3
jitnosit#lohkan+N+Sg+Gen+PxSg3
joatki+Sem/Hum+N+Sg+Gen+PxSg3
joatkka#oahppan+N+Sg+Gen+PxSg3
joatkka#skuvla+Sem/Org+N+Sg+Gen+PxSg3
joatkka#skuvlen+N+Sg+Gen+PxSg3
joavdelasvuohta+N+Sg+Gen+PxSg3
joavdu+Sem/Time+N+Sg+Gen+PxSg3
joavggahat+Sem/Wthr+N+Sg+Gen+PxSg3
joavko#digaštallan+N+Sg+Gen+PxSg3
joavko#diđolašvuohta+N+Sg+Gen+PxSg3
joavko#jođiheaddji+Sem/Hum+N+Sg+Gen+PxSg3
joavko#latnja+Sem/Plc+N+Sg+Gen+PxSg3
joavko#lášmmohallan+N+Sg+Gen+PxSg3
joavku+Sem/Org+N+Sg+Gen+PxSg3
joavkudeapmi+N+Sg+Gen+PxSg3
jobbár+Sem/Hum+N+Sg+Gen+PxSg3
joga#bodni+Sem/Plc+N+Sg+Gen+PxSg3
jogaš+Sem/Plc+N+Sg+Gen+PxSg3
joh#gáddi+Sem/Plc+N+Sg+Gen+PxSg3
johka#buoidda+Sem/Ani+N+Sg+Gen+PxSg3
johka#buođđun+N+Sg+Gen+PxSg3
johka#gáddi+Sem/Plc+N+Sg+Gen+PxSg3
johka#roggi+Sem/Plc+N+Sg+Gen+PxSg3
johka#sadji+Sem/Plc+N+Sg+Gen+PxSg3
johka#širrá+Sem/Ani+N+Sg+Gen+PxSg3
johka+Sem/Plc+N+Sg+Gen+PxSg3
johtaleaddji+Sem/Hum+N+Sg+Gen+PxSg3
johtalus#departemeanta+Sem/Org+N+Sg+Gen+PxSg3
johtalus#dárkkisteaddji+Sem/Hum+N+Sg+Gen+PxSg3
johtilvuohta+N+Sg+Gen+PxSg3
johtin#guovlu+Sem/Plc+N+Sg+Gen+PxSg3
johtin+N+Sg+Gen+PxSg3
johtolat#bagadeapmi+N+Sg+Gen+PxSg3
johtolat#dieđut+N+Sg+Gen+PxSg3
johtolat#dilálašvuođat+N+Sg+Gen+PxSg3
johtolat#dorvvolašvuohta+N+Sg+Gen+PxSg3
johtolat#dárkkisteapmi+N+Sg+Gen+PxSg3
johtolat#goziheapmi+N+Sg+Gen+PxSg3
johtolat#guovlu+Sem/Plc+N+Sg+Gen+PxSg3
johtolat#inšenevra+Sem/Hum+N+Sg+Gen+PxSg3
johtolat#joavku+Sem/Org+N+Sg+Gen+PxSg3
johtolat#lihkuhisvuohta+N+Sg+Gen+PxSg3
johtolat#meroštallan+N+Sg+Gen+PxSg3
johtolat#oahpaheapmi+N+Sg+Gen+PxSg3
johtolat#organiseren+N+Sg+Gen+PxSg3
johtolat#plánen+N+Sg+Gen+PxSg3
johtolat#reguleren+N+Sg+Gen+PxSg3
johtolat#sadji+Sem/Plc+N+Sg+Gen+PxSg3
johtolat#saneren+N+Sg+Gen+PxSg3
johtolat#sihkarvuohta+N+Sg+Gen+PxSg3
johtolat#vejolašvuohta+N+Sg+Gen+PxSg3
johtolat#vuoigatvuohta+N+Sg+Gen+PxSg3
johtolat#várdádeaddji+Sem/Hum+N+Sg+Gen+PxSg3
johtolat#áigi+N+Sg+Gen+PxSg3
johtolat#álggaheapmi+N+Sg+Gen+PxSg3
johtti#guolásteaddji+Sem/Hum+N+Sg+Gen+PxSg3
johtti#gávppálaš+Sem/Hum+N+Sg+Gen+PxSg3
johtti#loddi+Sem/Ani+N+Sg+Gen+PxSg3
johtti#oahpaheaddji+Sem/Hum+N+Sg+Gen+PxSg3
johtti#sápmelaš+Sem/Hum+N+Sg+Gen+PxSg3
johtti#sápmiG+N+Sg+Gen+PxSg3
johtti#vuovdaleaddji+Sem/Hum+N+Sg+Gen+PxSg3
johtti+Sem/Hum+N+Sg+Gen+PxSg3
johttáleaddji+Sem/Hum+N+Sg+Gen+PxSg3
johttán+N+Sg+Gen+PxSg3
johtu#guolli+Sem/Ani+N+Sg+Gen+PxSg3
johtu#luossa+Sem/Ani+N+Sg+Gen+PxSg3
jokŋa+N+Sg+Gen+PxSg3
jolle#áldu+Sem/Ani+N+Sg+Gen+PxSg3
jolli+Sem/Ani+N+Sg+Gen+PxSg3
jom#fruvvá+Sem/Hum+N+Sg+Gen+PxSg3
jonssot+N+Sg+Gen+PxSg3
joraheapmi+N+Sg+Gen+PxSg3
joraldat#heargi+Sem/Ani+N+Sg+Gen+PxSg3
jorba#čuro#lasta+N+Sg+Gen+PxSg3
jorbalassii#luisten+N+Sg+Gen+PxSg3
jorbá+Sem/Hum+N+Sg+Gen+PxSg3
jordda#movra+Sem/Hum+N+Sg+Gen+PxSg3
jordda#mur+Sem/Hum+N+Sg+Gen+PxSg3
jordda#mura+Sem/Hum+N+Sg+Gen+PxSg3
jorgalahttin+N+Sg+Gen+PxSg3
jorgaleaddji+Sem/Hum+N+Sg+Gen+PxSg3
jorggehan#šlimpun+N+Sg+Gen+PxSg3
jorggiheapmi+N+Sg+Gen+PxSg3
jorgá#biegga+Sem/Wthr+N+Sg+Gen+PxSg3
joriheapmi+N+Sg+Gen+PxSg3
jorraleapmi+N+Sg+Gen+PxSg3
jorran+N+Sg+Gen+PxSg3
jorre#biegga+Sem/Wthr+N+Sg+Gen+PxSg3
jorri#biegga+Sem/Wthr+N+Sg+Gen+PxSg3
jorta#mora+Sem/Hum+N+Sg+Gen+PxSg3
jorta#movra+Sem/Hum+N+Sg+Gen+PxSg3
jortta#mora+Sem/Hum+N+Sg+Gen+PxSg3
jortta#movra+Sem/Hum+N+Sg+Gen+PxSg3
jortta+Sem/Hum+N+Sg+Gen+PxSg3
journalista#searvi+Sem/Org+N+Sg+Gen+PxSg3
journalista+Sem/Hum+N+Sg+Gen+PxSg3
journála#arkiiva+Sem/Org+N+Sg+Gen+PxSg3
journála#ovddas#vástideaddji+Sem/Hum+N+Sg+Gen+PxSg3
jovra#mor+Sem/Hum+N+Sg+Gen+PxSg3
jovssus#joavku+Sem/Org+N+Sg+Gen+PxSg3
jođas#gáma#basttat+N+Sg+Gen+PxSg3
jođihan#doaimmahat+Sem/Org+N+Sg+Gen+PxSg3
jođihan#fápmu+N+Sg+Gen+PxSg3
jođihan#goddi+Sem/Org+N+Sg+Gen+PxSg3
jođihan#njuolggadusat+N+Sg+Gen+PxSg3
jođihan#árvu+N+Sg+Gen+PxSg3
jođihan#áŋgirdeapmi+N+Sg+Gen+PxSg3
jođiheaddji+Sem/Hum+N+Sg+Gen+PxSg3
jođihisvuohta+N+Sg+Gen+PxSg3
jođuhisvuohta+N+Sg+Gen+PxSg3
jođádat+Sem/Wthr+N+Sg+Gen+PxSg3
judálaš+Sem/Hum+N+Sg+Gen+PxSg3
jugalmasat+N+Sg+Gen+PxSg3
jugešvuohta+N+Sg+Gen+PxSg3
juggi+Sem/Plc+N+Sg+Gen+PxSg3
juguhisvuohta+N+Sg+Gen+PxSg3
juhkan+N+Sg+Gen+PxSg3
juhkanvuohta+N+Sg+Gen+PxSg3
juhkki+Sem/Hum+N+Sg+Gen+PxSg3
juhkkáš+Sem/Ani+N+Sg+Gen+PxSg3
juksu+Sem/Ani+N+Sg+Gen+PxSg3
julev#sámi#eanaG+N+Sg+Gen+PxSg3
julev#sámi#siida+Sem/Org+Sem/Plc+N+Sg+Gen+PxSg3
julev#sámi#sohka+Sem/Hum+Sem/Group+N+Sg+Gen+PxSg3
julev#sámi#álbmot+Sem/Hum+Sem/Group+N+Sg+Gen+PxSg3
julev#sápmelaš+Sem/Hum+N+Sg+Gen+PxSg3
julev#sápmiG+N+Sg+Gen+PxSg3
julevu#sámi#eanaG+N+Sg+Gen+PxSg3
julevu#sámi#siida+Sem/Org+Sem/Plc+N+Sg+Gen+PxSg3
julevu#sámi#sohka+Sem/Hum+Sem/Group+N+Sg+Gen+PxSg3
julevu#sámi#álbmot+Sem/Hum+Sem/Group+N+Sg+Gen+PxSg3
julevu#sápmiG+N+Sg+Gen+PxSg3
julggašteapmi+N+Sg+Gen+PxSg3
julii#mánnu+N+Sg+Gen+PxSg3
julmmes#váldi+Sem/Org+N+Sg+Gen+PxSg3
jumeš#bealli+Sem/Hum+N+Sg+Gen+PxSg3
jumeš+Sem/Hum+N+Sg+Gen+PxSg3
jumežagat+N+Sg+Gen+PxSg3
junii#mánnu+N+Sg+Gen+PxSg3
junior+Sem/Hum+N+Sg+Gen+PxSg3
juoga+Sem/Plc+N+Sg+Gen+PxSg3
juogadan#mieđiheapmi+N+Sg+Gen+PxSg3
juogadeaddji+Sem/Hum+N+Sg+Gen+PxSg3
juogadeapmi+N+Sg+Gen+PxSg3
juogustus+N+Sg+Gen+PxSg3
juogut+N+Sg+Gen+PxSg3
juohke#olmmoš+Sem/Hum+N+Sg+Gen+PxSg3
juohkin+N+Sg+Gen+PxSg3
juohkki+Sem/Hum+N+Sg+Gen+PxSg3
juohko#molsun+N+Sg+Gen+PxSg3
juohku+N+Sg+Gen+PxSg3
juoigan+N+Sg+Gen+PxSg3
juoigi+Sem/Hum+N+Sg+Gen+PxSg3
juolge#dikšun+N+Sg+Gen+PxSg3
juolge#lahkki+Sem/Hum+N+Sg+Gen+PxSg3
juolge#mánná+Sem/Hum+N+Sg+Gen+PxSg3
juolget#bealli+Sem/Hum+N+Sg+Gen+PxSg3
juolludus+N+Sg+Gen+PxSg3
juolut+N+Sg+Gen+PxSg3
juomet#bealli+Sem/Hum+N+Sg+Gen+PxSg3
juomit+Sem/Hum+N+Sg+Gen+PxSg3
juopmo#šaddu+N+Sg+Gen+PxSg3
juopmu+N+Sg+Gen+PxSg3
juovahat+Sem/Plc+N+Sg+Gen+PxSg3
juovka#goalsi+Sem/Ani+N+Sg+Gen+PxSg3
juovka#lukti+N+Sg+Gen+PxSg3
juovka#vihti+N+Sg+Gen+PxSg3
juovla#bassi+Sem/Time+N+Sg+Gen+PxSg3
juovla#beahci+N+Sg+Gen+PxSg3
juovla#beaivi+Sem/Time+N+Sg+Gen+PxSg3
juovla#eahket+N+Sg+Gen+PxSg3
juovla#káktus+N+Sg+Gen+PxSg3
juovla#muorra+N+Sg+Gen+PxSg3
juovla#mánnu+N+Sg+Gen+PxSg3
juovla#nigá+Sem/Hum+N+Sg+Gen+PxSg3
juovla#násti+N+Sg+Gen+PxSg3
juovla#ruohtta+Sem/Time+N+Sg+Gen+PxSg3
juovla#stállu+Sem/Hum+N+Sg+Gen+PxSg3
juovla#áddjá+Sem/Hum+N+Sg+Gen+PxSg3
juovllat+N+Sg+Gen+PxSg3
juovssaheaddji+Sem/Hum+N+Sg+Gen+PxSg3
juovva#gáiski+N+Sg+Gen+PxSg3
juovzi+Sem/Hum+N+Sg+Gen+PxSg3
jurdda#má#ilbmiG+N+Sg+Gen+PxSg3
jurddašan#báiki+Sem/Plc+N+Sg+Gen+PxSg3
jurista+Sem/Hum+N+Sg+Gen+PxSg3
jursi+Sem/Ani+N+Sg+Gen+PxSg3
jurta+Sem/Hum+N+Sg+Gen+PxSg3
jury+Sem/Hum+Sem/Group+N+Sg+Gen+PxSg3
jurán+Sem/Ani+N+Sg+Gen+PxSg3
juster#stempel+N+Sg+Gen+PxSg3
justiisa#departemeanta+Sem/Org+N+Sg+Gen+PxSg3
justiisa#komitea+Sem/Org+N+Sg+Gen+PxSg3
justiisa#komitéa+Sem/Org+N+Sg+Gen+PxSg3
justiisa#lávde#goddi+Sem/Org+N+Sg+Gen+PxSg3
justiisa#ministtar+Sem/Hum+N+Sg+Gen+PxSg3
justis#lávde#goddi+Sem/Org+N+Sg+Gen+PxSg3
justis#ministtar+Sem/Hum+N+Sg+Gen+PxSg3
juvddálaš+Sem/Hum+N+Sg+Gen+PxSg3
juvla#deaddu+N+Sg+Gen+PxSg3
juvlii#mánnu+N+Sg+Gen+PxSg3
juvllii#mánnu+N+Sg+Gen+PxSg3
juvnii#mánnu+N+Sg+Gen+PxSg3
juvnnii#mánnu+N+Sg+Gen+PxSg3
juvssat+N+Sg+Gen+PxSg3
juŋgel+Sem/Plc+N+Sg+Gen+PxSg3
juŋkor+Sem/Hum+N+Sg+Gen+PxSg3
juŋká+Sem/Hum+N+Sg+Gen+PxSg3
jábmi+Sem/Hum+N+Sg+Gen+PxSg3
jábmiid#riika+Sem/Plc+N+Sg+Gen+PxSg3
jábmiid#áibmu+Sem/Plc+N+Sg+Gen+PxSg3
jáddadeaddji+Sem/Hum+N+Sg+Gen+PxSg3
jágát#beaivi+Sem/Time+N+Sg+Gen+PxSg3
jágát#vahkku+Sem/Time+N+Sg+Gen+PxSg3
jágát#vahkku+Sem/Time+N+Sg+Gen+PxSg3
jákta#beana+Sem/Ani+N+Sg+Gen+PxSg3
jáldo#biegga+Sem/Wthr+N+Sg+Gen+PxSg3
jáldu+Sem/Wthr+N+Sg+Gen+PxSg3
jálluvuohta+N+Sg+Gen+PxSg3
jálo#beavri+Sem/Ani+N+Sg+Gen+PxSg3
jámet+Sem/Hum+N+Sg+Gen+PxSg3
jámeš#biellu+N+Sg+Gen+PxSg3
jámeš#bánit+N+Sg+Gen+PxSg3
jámeš#muolddut+N+Sg+Gen+PxSg3
jámeš#skierbmá+Sem/Ani+N+Sg+Gen+PxSg3
jámeš+Sem/Hum+N+Sg+Gen+PxSg3
jámeškuoš+Sem/Hum+N+Sg+Gen+PxSg3
jámit+Sem/Hum+N+Sg+Gen+PxSg3
jámolašvuohta+N+Sg+Gen+PxSg3
jámsa+N+Sg+Gen+PxSg3
jándor+Sem/Time+N+Sg+Gen+PxSg3
jánovárra+Sem/Time+N+Sg+Gen+PxSg3
jápma#mánná+Sem/Hum+N+Sg+Gen+PxSg3
jápmin#boddu+Sem/Time+N+Sg+Gen+PxSg3
jápmin#hoagga+Sem/Time+N+Sg+Gen+PxSg3
jápmin#jahki+Sem/Time+N+Sg+Gen+PxSg3
jápmin+N+Sg+Gen+PxSg3
jápminvuohta+N+Sg+Gen+PxSg3
jápmo#jahki+Sem/Time+N+Sg+Gen+PxSg3
jávkameahttunvuohta+N+Sg+Gen+PxSg3
jávkan+N+Sg+Gen+PxSg3
jávohisvuohta+N+Sg+Gen+PxSg3
jávre#bodni+Sem/Plc+N+Sg+Gen+PxSg3
jávre#guolli+Sem/Ani+N+Sg+Gen+PxSg3
jávre#gáddi+Sem/Plc+N+Sg+Gen+PxSg3
jávre#hoašša+N+Sg+Gen+PxSg3
jávre#lieđđi+N+Sg+Gen+PxSg3
jávre#sopmir+N+Sg+Gen+PxSg3
jávrre#bodni+Sem/Plc+N+Sg+Gen+PxSg3
jávrráš+Sem/Plc+N+Sg+Gen+PxSg3
jávsku+Sem/Hum+N+Sg+Gen+PxSg3
jávsku+Sem/Hum+N+Sg+Gen+PxSg3
jávádagat+N+Sg+Gen+PxSg3
kader#partiija+Sem/Org+N+Sg+Gen+PxSg3
kadmonlaš+Sem/Hum+N+Sg+Gen+PxSg3
kafea+Sem/Plc+N+Sg+Gen+PxSg3
kaftorlaš+Sem/Hum+N+Sg+Gen+PxSg3
kaféa+Sem/Plc+N+Sg+Gen+PxSg3
kaleandar#jahki+Sem/Time+N+Sg+Gen+PxSg3
kalkuleren+N+Sg+Gen+PxSg3
kalligráfa+Sem/Hum+N+Sg+Gen+PxSg3
kalohtta#ođđasat+N+Sg+Gen+PxSg3
kalohtta+Sem/Plc+N+Sg+Gen+PxSg3
kamchatcaG+N+Sg+Gen+PxSg3
kamela+Sem/Ani+N+Sg+Gen+PxSg3
kamomillá+N+Sg+Gen+PxSg3
kampánja+N+Sg+Gen+PxSg3
kampánnja+N+Sg+Gen+PxSg3
kanaanlaš+Sem/Hum+N+Sg+Gen+PxSg3
kanariija#loddi+Sem/Ani+N+Sg+Gen+PxSg3
kandidáhta+Sem/Hum+N+Sg+Gen+PxSg3
kandidáhtta+Sem/Hum+N+Sg+Gen+PxSg3
kaniidna+Sem/Ani+N+Sg+Gen+PxSg3
kannibála+Sem/Hum+N+Sg+Gen+PxSg3
kanselliija+Sem/Org+N+Sg+Gen+PxSg3
kansliija+Sem/Org+N+Sg+Gen+PxSg3
kanslista+Sem/Hum+N+Sg+Gen+PxSg3
kantiidna#jođiheaddji+Sem/Hum+N+Sg+Gen+PxSg3
kantiidna+Sem/Org+N+Sg+Gen+PxSg3
kantiina+Sem/Org+N+Sg+Gen+PxSg3
kantuvra+Sem/Org+N+Sg+Gen+PxSg3
kanária#loddi+Sem/Ani+N+Sg+Gen+PxSg3
kapellána+Sem/Hum+N+Sg+Gen+PxSg3
kapteaidna+Sem/Hum+N+Sg+Gen+PxSg3
karela+Sem/Hum+N+Sg+Gen+PxSg3
kasluhlaš+Sem/Hum+N+Sg+Gen+PxSg3
kastánja+N+Sg+Gen+PxSg3
katastrofa#rádju+Sem/Org+N+Sg+Gen+PxSg3
katolalaš+Sem/Hum+N+Sg+Gen+PxSg3
katolihkka+Sem/Hum+N+Sg+Gen+PxSg3
kaurna+Sem/Hum+N+Sg+Gen+PxSg3
kaušunista+Sem/Hum+N+Sg+Gen+PxSg3
kavaleriija#kapteaidna+Sem/Hum+N+Sg+Gen+PxSg3
kavaleriija+Sem/Org+N+Sg+Gen+PxSg3
kavalleriija+Sem/Org+N+Sg+Gen+PxSg3
kavriŋga+N+Sg+Gen+PxSg3
keaissir+Sem/Hum+N+Sg+Gen+PxSg3
keaisár+Sem/Hum+N+Sg+Gen+PxSg3
keasttat+N+Sg+Gen+PxSg3
keavla#biktasat+N+Sg+Gen+PxSg3
kemigráfa+Sem/Hum+N+Sg+Gen+PxSg3
kempe+Sem/Hum+N+Sg+Gen+PxSg3
kenislaš+Sem/Hum+N+Sg+Gen+PxSg3
kenlaš+Sem/Hum+N+Sg+Gen+PxSg3
keret+Sem/Hum+N+Sg+Gen+PxSg3
keruba+Sem/Hum+N+Sg+Gen+PxSg3
kid#náhppen+N+Sg+Gen+PxSg3
kievra+Sem/Hum+N+Sg+Gen+PxSg3
kievravuohta+N+Sg+Gen+PxSg3
kiinná#gálla+N+Sg+Gen+PxSg3
kiippár+Sem/Hum+N+Sg+Gen+PxSg3
kino#hoavda+Sem/Hum+N+Sg+Gen+PxSg3
kino+Sem/Org+Build+N+Sg+Gen+PxSg3
kioska+Sem/Org+N+Sg+Gen+PxSg3
kirko#bassi+Sem/Time+N+Sg+Gen+PxSg3
kirko#eana+Sem/Plc+N+Sg+Gen+PxSg3
kirko#hearrá#doaimmahat+Sem/Org+N+Sg+Gen+PxSg3
kirko#hearrá+Sem/Hum+N+Sg+Gen+PxSg3
kirko#meanut+N+Sg+Gen+PxSg3
kirko#olmmoš+Sem/Hum+N+Sg+Gen+PxSg3
kirko#ráđđi+Sem/Org+N+Sg+Gen+PxSg3
kirko#stivra+Sem/Org+N+Sg+Gen+PxSg3
kirko#sáddot+N+Sg+Gen+PxSg3
kirko#verdde+Sem/Hum+N+Sg+Gen+PxSg3
kirkolaš#komitea+Sem/Org+N+Sg+Gen+PxSg3
kirkolaš#komitéa+Sem/Org+N+Sg+Gen+PxSg3
kirku+Sem/Org+N+Sg+Gen+PxSg3
kirkus#manni+Sem/Hum+N+Sg+Gen+PxSg3
kiro#praktihkka+Sem/Org+N+Sg+Gen+PxSg3
kiro#práktor+Sem/Hum+N+Sg+Gen+PxSg3
kirsa#muorji+N+Sg+Gen+PxSg3
kirurga+Sem/Hum+N+Sg+Gen+PxSg3
kivrodat+N+Sg+Gen+PxSg3
klieanta#lávde#goddi+Sem/Org+N+Sg+Gen+PxSg3
klieanta+Sem/Hum+N+Sg+Gen+PxSg3
klientealla+Sem/Hum+Sem/Group+N+Sg+Gen+PxSg3
kliippe#táŋggat+N+Sg+Gen+PxSg3
kliissár+Sem/Hum+N+Sg+Gen+PxSg3
klimáhtta+Sem/Wthr+N+Sg+Gen+PxSg3
klinihkka#latnja+Sem/Plc+N+Sg+Gen+PxSg3
klinihkka+Sem/Org+N+Sg+Gen+PxSg3
kloasttar+Build+N+Sg+Gen+PxSg3
kloavdna+Sem/Hum+N+Sg+Gen+PxSg3
klovdna+Sem/Hum+N+Sg+Gen+PxSg3
klubba#jođiheaddji+Sem/Hum+N+Sg+Gen+PxSg3
klubba+Sem/Org+N+Sg+Gen+PxSg3
klássa#latnja+Sem/Plc+N+Sg+Gen+PxSg3
klássa+Sem/Org+N+Sg+Gen+PxSg3
kneakta+Sem/Hum+N+Sg+Gen+PxSg3
koahkka+Sem/Hum+N+Sg+Gen+PxSg3
koaili+Sem/Hum+N+Sg+Gen+PxSg3
koališun#partiija+Sem/Org+N+Sg+Gen+PxSg3
koališuvdna#ráđđehus+Sem/Org+N+Sg+Gen+PxSg3
koarka+N+Sg+Gen+PxSg3
koarra#jođiheaddji+Sem/Hum+N+Sg+Gen+PxSg3
koarra+Sem/Org+N+Sg+Gen+PxSg3
koasttedeaddji+Sem/Hum+N+Sg+Gen+PxSg3
koasttideaddji+Sem/Hum+N+Sg+Gen+PxSg3
koda#molsun+N+Sg+Gen+PxSg3
kollega+Sem/Hum+N+Sg+Gen+PxSg3
koloniija#fápmu+N+Sg+Gen+PxSg3
koloniija+Sem/Org+N+Sg+Gen+PxSg3
kolonista+Sem/Hum+N+Sg+Gen+PxSg3
komi+Sem/Hum+N+Sg+Gen+PxSg3
komihkar+Sem/Hum+N+Sg+Gen+PxSg3
komihkkár+Sem/Hum+N+Sg+Gen+PxSg3
komitea+Sem/Org+N+Sg+Gen+PxSg3
komitéa+Sem/Org+N+Sg+Gen+PxSg3
kommander#kapteaidna+Sem/Hum+N+Sg+Gen+PxSg3
kommandevra+Sem/Hum+N+Sg+Gen+PxSg3
kommandihtta#searvi+Sem/Org+N+Sg+Gen+PxSg3
kommando#guovddáš+Sem/Org+N+Sg+Gen+PxSg3
kommandánta+Sem/Hum+N+Sg+Gen+PxSg3
kommišuneara+Sem/Hum+N+Sg+Gen+PxSg3
kommišuvdna+Sem/Org+N+Sg+Gen+PxSg3
kommuna+Sem/Org+Sem/Plc+N+Sg+Gen+PxSg3
kommunista+Sem/Hum+N+Sg+Gen+PxSg3
kommuvdna+Sem/Org+N+Sg+Gen+PxSg3
kompaniija+Sem/Org+N+Sg+Gen+PxSg3
komparatiiva+N+Sg+Gen+PxSg3
komparašuvdna+N+Sg+Gen+PxSg3
komparáhta#dievadas+N+Sg+Gen+PxSg3
kompendia+N+Sg+Gen+PxSg3
kompendium+N+Sg+Gen+PxSg3
kompensašuvdna+N+Sg+Gen+PxSg3
kompeteansa+N+Sg+Gen+PxSg3
kompilašuvdna+N+Sg+Gen+PxSg3
kompiláhtor+N+Sg+Gen+PxSg3
komplemeanta+N+Sg+Gen+PxSg3
komponeanta+N+Sg+Gen+PxSg3
komponista+Sem/Hum+N+Sg+Gen+PxSg3
komposišuvdna+N+Sg+Gen+PxSg3
komposta#gávgasat+N+Sg+Gen+PxSg3
komposta#moalut+N+Sg+Gen+PxSg3
komposta+N+Sg+Gen+PxSg3
kompressor+N+Sg+Gen+PxSg3
komprešuvdna#mihtádas+N+Sg+Gen+PxSg3
komprešuvdna+N+Sg+Gen+PxSg3
kompromissa+N+Sg+Gen+PxSg3
kompássa+N+Sg+Gen+PxSg3
konditoriija+Sem/Org+N+Sg+Gen+PxSg3
kondor#goaskin+N+Sg+Gen+PxSg3
konduktevra+Sem/Hum+N+Sg+Gen+PxSg3
konferánsa#dulka+Sem/Hum+N+Sg+Gen+PxSg3
konferánsa#guovddáš+Sem/Org+N+Sg+Gen+PxSg3
konferánsa#hotealla+Sem/Org+N+Sg+Gen+PxSg3
konferánsa#hotealla+Build+N+Sg+Gen+PxSg3
konferánsa#latnja+Sem/Plc+N+Sg+Gen+PxSg3
konferánsa#lágideaddji+Sem/Hum+Sem/Org+N+Sg+Gen+PxSg3
konferánsa#oasse#váldi+Sem/Hum+Sem/Org+N+Sg+Gen+PxSg3
konfirmánta+Sem/Hum+N+Sg+Gen+PxSg3
konsearna+Sem/Org+N+Sg+Gen+PxSg3
konsenderen+N+Sg+Gen+PxSg3
konsešuvdna#geatnegasvuohta+N+Sg+Gen+PxSg3
konsuleanta#veahkki+Sem/Hum+N+Sg+Gen+PxSg3
konsuleanta+Sem/Hum+N+Sg+Gen+PxSg3
konsuláhta+Sem/Org+N+Sg+Gen+PxSg3
konten+N+Sg+Gen+PxSg3
kontineanta+Sem/Plc+N+Sg+Gen+PxSg3
kontrásta#nanusmahttin+N+Sg+Gen+PxSg3
kontákta+Sem/Hum+Sem/Org+N+Sg+Gen+PxSg3
koordináhtor+Sem/Hum+Sem/Org+N+Sg+Gen+PxSg3
kopiastin+N+Sg+Gen+PxSg3
kopieren+N+Sg+Gen+PxSg3
korahlaš+Sem/Hum+N+Sg+Gen+PxSg3
korefereanta+Sem/Hum+N+Sg+Gen+PxSg3
koreográfa+Sem/Hum+N+Sg+Gen+PxSg3
korintalaš+Sem/Hum+N+Sg+Gen+PxSg3
korporála+Sem/Hum+N+Sg+Gen+PxSg3
korporálla+Sem/Hum+N+Sg+Gen+PxSg3
korpsa+Sem/Org+N+Sg+Gen+PxSg3
korálla#jeagil+N+Sg+Gen+PxSg3
korálla#oahci+Sem/Plc+N+Sg+Gen+PxSg3
kreatuvra+Sem/Hum+Sem/Ani+N+Sg+Gen+PxSg3
kredihtta#vealge#áigodat+Sem/Time+N+Sg+Gen+PxSg3
kredihtta#áigodat+Sem/Time+N+Sg+Gen+PxSg3
kretalaš+Sem/Hum+N+Sg+Gen+PxSg3
kriminologa+Sem/Hum+N+Sg+Gen+PxSg3
kriminála#buleheaddji+Sem/Hum+N+Sg+Gen+PxSg3
kriminála#politi#guovddáš+Sem/Org+N+Sg+Gen+PxSg3
kristtalaš+Sem/Hum+N+Sg+Gen+PxSg3
kristtalašvuohta+N+Sg+Gen+PxSg3
kritihkar+Sem/Hum+N+Sg+Gen+PxSg3
krohppa+Sem/Hum+N+Sg+Gen+PxSg3
krokodiila+Sem/Ani+N+Sg+Gen+PxSg3
krokodilla+Sem/Ani+N+Sg+Gen+PxSg3
kroáhtalaš+Sem/Hum+N+Sg+Gen+PxSg3
krukkat+N+Sg+Gen+PxSg3
krukkat+N+Sg+Gen+PxSg3
kruvdna+Sem/Org+N+Sg+Gen+PxSg3
kruvnna#prinsa+Sem/Hum+N+Sg+Gen+PxSg3
kruvnna#sundi+Sem/Hum+N+Sg+Gen+PxSg3
kruvttat+N+Sg+Gen+PxSg3
krysantema+N+Sg+Gen+PxSg3
krámbuvda+Sem/Org+N+Sg+Gen+PxSg3
krámpa+N+Sg+Gen+PxSg3
kránnjá+Sem/Hum+N+Sg+Gen+PxSg3
kránnjážagat+N+Sg+Gen+PxSg3
kránnjážat+N+Sg+Gen+PxSg3
krávvejaččat+N+Sg+Gen+PxSg3
kulta#báiki+Sem/Plc+N+Sg+Gen+PxSg3
kultur#bargi+Sem/Hum+N+Sg+Gen+PxSg3
kultur#bargu+Sem/Org+N+Sg+Gen+PxSg3
kultur#deaivvadeapmi+N+Sg+Gen+PxSg3
kultur#departemeanta+Sem/Org+N+Sg+Gen+PxSg3
kultur#doallu+Sem/Org+N+Sg+Gen+PxSg3
kultur#doalut+N+Sg+Gen+PxSg3
kultur#duohki+N+Sg+Gen+PxSg3
kultur#eallin+N+Sg+Gen+PxSg3
kultur#eanadat+Sem/Plc+N+Sg+Gen+PxSg3
kultur#fálaldat+Sem/Org+N+Sg+Gen+PxSg3
kultur#gaskkusteapmi+N+Sg+Gen+PxSg3
kultur#gelbbolašvuohta+N+Sg+Gen+PxSg3
kultur#guoddi+Sem/Hum+Sem/Org+N+Sg+Gen+PxSg3
kultur#guovddáš+Sem/Org+N+Sg+Gen+PxSg3
kultur#hoavda+Sem/Hum+N+Sg+Gen+PxSg3
kultur#imperialisma+N+Sg+Gen+PxSg3
kultur#institušuvdna+Sem/Org+N+Sg+Gen+PxSg3
kultur#lávde#goddi+Sem/Org+N+Sg+Gen+PxSg3
kultur#ministtar+Sem/Hum+N+Sg+Gen+PxSg3
kultur#muito#eise#váldi+Sem/Org+N+Sg+Gen+PxSg3
kultur#muito#hálddašeapmi+N+Sg+Gen+PxSg3
kultur#muito#ráđđi+Sem/Org+N+Sg+Gen+PxSg3
kultur#muito#suodjaleapmi+N+Sg+Gen+PxSg3
kultur#organisašuvdna+Sem/Org+N+Sg+Gen+PxSg3
kultur#ovdan#buktin+N+Sg+Gen+PxSg3
kultur#ovdáneapmi+N+Sg+Gen+PxSg3
kultur#ráđđi+Sem/Org+N+Sg+Gen+PxSg3
kultur#seailluheaddji+Sem/Hum+N+Sg+Gen+PxSg3
kultur#skuvla+Sem/Org+N+Sg+Gen+PxSg3
kultur#stivra+Sem/Org+N+Sg+Gen+PxSg3
kultur#vahkku+Sem/Org+N+Sg+Gen+PxSg3
kumppus+N+Sg+Gen+PxSg3
kunddar+Sem/Hum+N+Sg+Gen+PxSg3
kunddár+Sem/Hum+N+Sg+Gen+PxSg3
kuohca#rássi+N+Sg+Gen+PxSg3
kuonná+Sem/Hum+N+Sg+Gen+PxSg3
kuostta#heavdni+Sem/Ani+N+Sg+Gen+PxSg3
kuostta+Sem/Wthr+N+Sg+Gen+PxSg3
kurdar+Sem/Hum+N+Sg+Gen+PxSg3
kursa#latnja+Sem/Plc+N+Sg+Gen+PxSg3
kuráhtor+Sem/Hum+N+Sg+Gen+PxSg3
kuska+Sem/Hum+N+Sg+Gen+PxSg3
kuvlla#suhppejeaddji+Sem/Hum+N+Sg+Gen+PxSg3
kuvlla#suhppen+N+Sg+Gen+PxSg3
kuvllá#suhppen+N+Sg+Gen+PxSg3
kvarteahtta+Sem/Org+N+Sg+Gen+PxSg3
kvartála+Sem/Time+N+Sg+Gen+PxSg3
kvena+Sem/Hum+N+Sg+Gen+PxSg3
kvinteahtta+Sem/Org+N+Sg+Gen+PxSg3
kvárta+Sem/Time+N+Sg+Gen+PxSg3
kyproslaš+Sem/Hum+N+Sg+Gen+PxSg3
kyrenelaš+Sem/Hum+N+Sg+Gen+PxSg3
káffe+N+Sg+Gen+PxSg3
káffádat+Sem/Plc+N+Sg+Gen+PxSg3
kájjá+Sem/Plc+N+Sg+Gen+PxSg3
kálla+N+Sg+Gen+PxSg3
kállá#šaddu+N+Sg+Gen+PxSg3
kállá+N+Sg+Gen+PxSg3
kámmár#oahppavaš+Sem/Hum+N+Sg+Gen+PxSg3
kámpa+N+Sg+Gen+PxSg3
kántor#bargi+Sem/Hum+N+Sg+Gen+PxSg3
kántor#doaimmaheaddji+Sem/Hum+N+Sg+Gen+PxSg3
kántor#hoavda+Sem/Hum+N+Sg+Gen+PxSg3
kántor#latnja+Sem/Plc+N+Sg+Gen+PxSg3
kántor#ossodat+Sem/Org+N+Sg+Gen+PxSg3
kántor#veahkki+Sem/Hum+N+Sg+Gen+PxSg3
kántur#doaimmaheaddji+Sem/Hum+N+Sg+Gen+PxSg3
kántur#jođiheaddji+Sem/Hum+N+Sg+Gen+PxSg3
kántur#latnja+Sem/Plc+N+Sg+Gen+PxSg3
kántur#ossodat+Sem/Org+N+Sg+Gen+PxSg3
kántur#servodat+Sem/Org+N+Sg+Gen+PxSg3
kántur#veahkki+Sem/Hum+N+Sg+Gen+PxSg3
kárduvssat+N+Sg+Gen+PxSg3
kárta#doaimmahat+Sem/Org+N+Sg+Gen+PxSg3
kárten+N+Sg+Gen+PxSg3
kárvenat+N+Sg+Gen+PxSg3
kássa#biepmahas+Sem/Hum+N+Sg+Gen+PxSg3
kássa#biepmohas+Sem/Hum+N+Sg+Gen+PxSg3
kássa#borri+Sem/Hum+N+Sg+Gen+PxSg3
kássahas+Sem/Hum+N+Sg+Gen+PxSg3
kásta+Sem/Org+N+Sg+Gen+PxSg3
laborastin+N+Sg+Gen+PxSg3
bállahastin+N+Sg+Gen+PxSg3
laboratoria+Sem/Org+N+Sg+Gen+PxSg3
ladnjedallan+N+Sg+Gen+PxSg3
ladnástallan+N+Sg+Gen+PxSg3
lagamus+Sem/Plc+Sem/Hum+N+Sg+Gen+PxSg3
lagamuš+Sem/Plc+Sem/Hum+N+Sg+Gen+PxSg3
lagas+Sem/Org+N+Sg+Gen+PxSg3
lagasvuohta+N+Sg+Gen+PxSg3
lagaš#biras+Sem/Plc+Sem/Org+N+Sg+Gen+PxSg3
lagašvuohta+N+Sg+Gen+PxSg3
lageš+N+Sg+Gen+PxSg3
lageš+N+Sg+Gen+PxSg3
lahka#oaidni+Sem/Hum+N+Sg+Gen+PxSg3
lahka#sogalaš+Sem/Hum+N+Sg+Gen+PxSg3
lahka#árvu+N+Sg+Gen+PxSg3
lahkasat+N+Sg+Gen+PxSg3
lahkavuohta+N+Sg+Gen+PxSg3
lahkoneapmi+N+Sg+Gen+PxSg3
lahkosat+N+Sg+Gen+PxSg3
lahpes#gávpi+Sem/Org+Sem/Plc+N+Sg+Gen+PxSg3
lahpis+Sem/Ani+N+Sg+Gen+PxSg3
lahppu+N+Sg+Gen+PxSg3
lahppu+N+Sg+Gen+PxSg3
lahtta#vuoigatvuohta+N+Sg+Gen+PxSg3
lahtten#doaimmahat+Sem/Org+Sem/Plc+N+Sg+Gen+PxSg3
lahtto#riika+Sem/Plc+Sem/Org+N+Sg+Gen+PxSg3
lahttovuohta+N+Sg+Gen+PxSg3
lahttu+Sem/Hum+Sem/Org+N+Sg+Gen+PxSg3
lahttuvuohta+N+Sg+Gen+PxSg3
lakse#máhtu+Sem/Ani+N+Sg+Gen+PxSg3
lakta#latnja+Sem/Plc+N+Sg+Gen+PxSg3
lakti+N+Sg+Gen+PxSg3
laktin+N+Sg+Gen+PxSg3
lappologa+Sem/Hum+N+Sg+Gen+PxSg3
lasihan#buoššodeapmi+N+Sg+Gen+PxSg3
lasiheapmi+N+Sg+Gen+PxSg3
lasse#eana+Sem/Plc+N+Sg+Gen+PxSg3
lasse#gelbbolašvuohta+N+Sg+Gen+PxSg3
lasse#juolludeapmi+N+Sg+Gen+PxSg3
lasse#áigi+Sem/Time+N+Sg+Gen+PxSg3
lasse#árvu+N+Sg+Gen+PxSg3
lassi#eana+Sem/Plc+N+Sg+Gen+PxSg3
lassi#namma+N+Sg+Gen+PxSg3
lassi#áigi+Sem/Time+N+Sg+Gen+PxSg3
lassi#árvu+N+Sg+Gen+PxSg3
lassáneapmi+N+Sg+Gen+PxSg3
lasta#muorra+N+Sg+Gen+PxSg3
lasta#máhtu+Sem/Ani+N+Sg+Gen+PxSg3
lasta#rássi+N+Sg+Gen+PxSg3
lasta#vuovdi+Sem/Plc+N+Sg+Gen+PxSg3
latiidnaG+N+Sg+Gen+PxSg3
latin-amerihkálaš+Sem/Hum+N+Sg+Gen+PxSg3
latnja#liggen+N+Sg+Gen+PxSg3
latnja#ovda#giehta+Sem/Ani+N+Sg+Gen+PxSg3
latnja#rusttegat+N+Sg+Gen+PxSg3
latnja#sárgu+Sem/Ani+N+Sg+Gen+PxSg3
latnja+Sem/Plc+N+Sg+Gen+PxSg3
latnji+Sem/Ani+N+Sg+Gen+PxSg3
lavdnje#doaimmahat+Sem/Org+Sem/Plc+N+Sg+Gen+PxSg3
lavdnje#jeaggi+Sem/Plc+N+Sg+Gen+PxSg3
lavdnje#čuohppan#sadji+Sem/Plc+N+Sg+Gen+PxSg3
lavdnje#čuohppan+N+Sg+Gen+PxSg3
lavki+Sem/Wthr+N+Sg+Gen+PxSg3
lađas#bohtaneapmi+N+Sg+Gen+PxSg3
lađas#juolggat+Sem/Ani+N+Sg+Gen+PxSg3
lađas#máhtu+Sem/Ani+N+Sg+Gen+PxSg3
lađas#soddjilvuohta+N+Sg+Gen+PxSg3
lađas#suoidni+N+Sg+Gen+PxSg3
lađastallan+N+Sg+Gen+PxSg3
lašpa+N+Sg+Gen+PxSg3
leabbun+N+Sg+Gen+PxSg3
leagge#čielgi+Sem/Ani+N+Sg+Gen+PxSg3
leaggi+Sem/Plc+N+Sg+Gen+PxSg3
leaggán+Sem/Hum+Sem/Ani+N+Sg+Gen+PxSg3
leagástat+Sem/Plc+N+Sg+Gen+PxSg3
leagáš+Sem/Plc+N+Sg+Gen+PxSg3
leahke#jiehkki+Sem/Plc+N+Sg+Gen+PxSg3
leahki+Sem/Plc+N+Sg+Gen+PxSg3
leahkin+N+Sg+Gen+PxSg3
leaibe#loddi+Sem/Ani+N+Sg+Gen+PxSg3
leaibi+N+Sg+Gen+PxSg3
leaikkastallan#luonduG+N+Sg+Gen+PxSg3
leaikkastalli+Sem/Hum+N+Sg+Gen+PxSg3
leaira+Sem/Plc+N+Sg+Gen+PxSg3
leakto#lassáneapmi+N+Sg+Gen+PxSg3
leakši+Sem/Plc+N+Sg+Gen+PxSg3
leakšá+Sem/Plc+N+Sg+Gen+PxSg3
leambbatGen+Sem/Hum+N+Sg+Gen+PxSg3
leana#dáiddár+Sem/Hum+N+Sg+Gen+PxSg3
leana#riekti+Sem/Org+Sem/Plc+N+Sg+Gen+PxSg3
leana#ráđđehus+Sem/Org+N+Sg+Gen+PxSg3
leana#skuvlejeaddji+Sem/Hum+N+Sg+Gen+PxSg3
leana#stivra+Sem/Org+N+Sg+Gen+PxSg3
leana#áigiG+N+Sg+Gen+PxSg3
leanaid#addin#ásahus+Sem/Org+Sem/Plc+N+Sg+Gen+PxSg3
leanaid#addin+N+Sg+Gen+PxSg3
leans#mánne#bálvá+Sem/Hum+N+Sg+Gen+PxSg3
leans#mánne#kantuvra+Sem/Org+Sem/Plc+N+Sg+Gen+PxSg3
leans#mánni#bálvá+Sem/Hum+N+Sg+Gen+PxSg3
leans#mánni#kantuvra+Sem/Org+Sem/Plc+N+Sg+Gen+PxSg3
leans#mánni+Sem/Hum+N+Sg+Gen+PxSg3
leanzi+Sem/Hum+Sem/Ani+N+Sg+Gen+PxSg3
leaska#almmái+Sem/Hum+N+Sg+Gen+PxSg3
leaska#lohko#jahki+Sem/Time+N+Sg+Gen+PxSg3
leaska#lohku#jahki+Sem/Time+N+Sg+Gen+PxSg3
leaska#nisu+Sem/Hum+N+Sg+Gen+PxSg3
leaska#olmmái+Sem/Hum+N+Sg+Gen+PxSg3
leaska+Sem/Hum+N+Sg+Gen+PxSg3
leasme#dávda#ossodat+Sem/Org+Sem/Plc+N+Sg+Gen+PxSg3
leasme#dávda#poliklinihkka+Sem/Org+Sem/Plc+N+Sg+Gen+PxSg3
leasme#skárrit+N+Sg+Gen+PxSg3
leatna+Sem/Org+Sem/Plc+N+Sg+Gen+PxSg3
leavga#duopmár+Sem/Hum+N+Sg+Gen+PxSg3
leavga#geassin+N+Sg+Gen+PxSg3
ledjon+Sem/Ani+N+Sg+Gen+PxSg3
legeanda+Sem/Hum+N+Sg+Gen+PxSg3
legiona+Sem/Org+N+Sg+Gen+PxSg3
lehablaš+Sem/Hum+N+Sg+Gen+PxSg3
leibor+Sem/Ani+N+Sg+Gen+PxSg3
leivvoš#fálli+Sem/Ani+N+Sg+Gen+PxSg3
leivvoš+Sem/Ani+N+Sg+Gen+PxSg3
leksikográfa+Sem/Hum+N+Sg+Gen+PxSg3
lektor+Sem/Hum+N+Sg+Gen+PxSg3
leopárda+Sem/Ani+N+Sg+Gen+PxSg3
lesba+Sem/Hum+N+Sg+Gen+PxSg3
lesba+Sem/Hum+N+Sg+Gen+PxSg3
lestadiánalaš+Sem/Hum+N+Sg+Gen+PxSg3
letušlaš+Sem/Hum+N+Sg+Gen+PxSg3
leumlaš+Sem/Hum+N+Sg+Gen+PxSg3
leutnánta+Sem/Hum+N+Sg+Gen+PxSg3
levgen+N+Sg+Gen+PxSg3
lidnu+Sem/Ani+N+Sg+Gen+PxSg3
liegga#riika+Sem/Plc+N+Sg+Gen+PxSg3
liegga#čáhce#buvttadeapmi+N+Sg+Gen+PxSg3
liehmu+Sem/Wthr+N+Sg+Gen+PxSg3
liehppe#čoarvi+Sem/Ani+N+Sg+Gen+PxSg3
liekkas#báisan+N+Sg+Gen+PxSg3
liekkas#erren+N+Sg+Gen+PxSg3
liekkas#fápmo#lágádus+Sem/Org+Sem/Plc+N+Sg+Gen+PxSg3
liekkas#fápmu+N+Sg+Gen+PxSg3
liekkas#kopiastin+N+Sg+Gen+PxSg3
liekkas#rasttidan#iešvuohta+N+Sg+Gen+PxSg3
liekkas#árvu+N+Sg+Gen+PxSg3
liekkasvuohta+N+Sg+Gen+PxSg3
liena#ráđđehus+Sem/Org+N+Sg+Gen+PxSg3
lietna+Sem/Plc+Sem/Org+N+Sg+Gen+PxSg3
lievhnu+Sem/Wthr+N+Sg+Gen+PxSg3
lieđbme#suorsá+Sem/Ani+N+Sg+Gen+PxSg3
lieđbme#čoarvi+Sem/Ani+N+Sg+Gen+PxSg3
liešká+Sem/Ani+N+Sg+Gen+PxSg3
lieđđe#daŋas+N+Sg+Gen+PxSg3
lieđđe#gálla+N+Sg+Gen+PxSg3
lieđđun+N+Sg+Gen+PxSg3
liggehat#latnja+Sem/Plc+N+Sg+Gen+PxSg3
liggen#latnja+Sem/Plc+N+Sg+Gen+PxSg3
liggen#pumpa+N+Sg+Gen+PxSg3
lih#doaŋggat+N+Sg+Gen+PxSg3
lih#toaŋggat+N+Sg+Gen+PxSg3
lihkadan#dovdan+N+Sg+Gen+PxSg3
lihkadan#easttalaš+Sem/Hum+N+Sg+Gen+PxSg3
lihkadan#hábmejeaddji+Sem/Hum+N+Sg+Gen+PxSg3
lihkadan#hábmen+N+Sg+Gen+PxSg3
lihkadan#iešvuohta+N+Sg+Gen+PxSg3
lihkadan#ovdáneapmi+N+Sg+Gen+PxSg3
lihkadan#vejolašvuohta+N+Sg+Gen+PxSg3
lihkadeapmi+N+Sg+Gen+PxSg3
lihkkan#áigi+Sem/Time+N+Sg+Gen+PxSg3
lihkkan+N+Sg+Gen+PxSg3
lihkko#beaivi+Sem/Time+N+Sg+Gen+PxSg3
lihkko#luossa+Sem/Ani+N+Sg+Gen+PxSg3
lihkohisvuohta+N+Sg+Gen+PxSg3
lihkuhisvuohta+N+Sg+Gen+PxSg3
lihppe#čoarvi+Sem/Ani+N+Sg+Gen+PxSg3
lihtolaš+Sem/Hum+N+Sg+Gen+PxSg3
lihtor+Sem/Ani+N+Sg+Gen+PxSg3
lihtto#beallalaš+Sem/Hum+Sem/Org+N+Sg+Gen+PxSg3
lihtto#láigo#áigodat+Sem/Time+N+Sg+Gen+PxSg3
lihtto#láigolaš+Sem/Hum+N+Sg+Gen+PxSg3
lihtto#ráđđehus+Sem/Org+N+Sg+Gen+PxSg3
lihtto#stáhta+Sem/Org+Sem/Plc+Sem/Plc+N+Sg+Gen+PxSg3
lihtto#šiehtadallan+N+Sg+Gen+PxSg3
lihttu+Sem/Org+N+Sg+Gen+PxSg3
liibe#toaŋggat+N+Sg+Gen+PxSg3
liidn#elláš+Sem/Ani+N+Sg+Gen+PxSg3
liidn#oaivi+Sem/Ani+N+Sg+Gen+PxSg3
liidn'#elláš+Sem/Ani+N+Sg+Gen+PxSg3
liidna#stámpa+N+Sg+Gen+PxSg3
liidne#oaivi+Sem/Ani+N+Sg+Gen+PxSg3
liige#befála+Sem/Hum+N+Sg+Gen+PxSg3
liige#dolggáš+Sem/Ani+N+Sg+Gen+PxSg3
liige#heargi+Sem/Ani+N+Sg+Gen+PxSg3
liige#noađuheapmi+N+Sg+Gen+PxSg3
liige#veahkki+Sem/Hum+N+Sg+Gen+PxSg3
liige#áhkká+Sem/Hum+N+Sg+Gen+PxSg3
liiggás#biebman+N+Sg+Gen+PxSg3
liiggás#borran+N+Sg+Gen+PxSg3
liika#várjjut+N+Sg+Gen+PxSg3
liika+Sem/Hum+N+Sg+Gen+PxSg3
liike#dihkki+Sem/Ani+N+Sg+Gen+PxSg3
liike#dávddat+N+Sg+Gen+PxSg3
liiku+Sem/Ani+N+Sg+Gen+PxSg3
liin-elláš+Sem/Ani+N+Sg+Gen+PxSg3
liippe#táŋggat+N+Sg+Gen+PxSg3
liisen+N+Sg+Gen+PxSg3
liisku+Sem/Ani+N+Sg+Gen+PxSg3
liljá+N+Sg+Gen+PxSg3
lilljá+N+Sg+Gen+PxSg3
limpu+N+Sg+Gen+PxSg3
linci+Sem/Hum+N+Sg+Gen+PxSg3
linddor+Sem/Ani+N+Sg+Gen+PxSg3
lingvista+Sem/Hum+N+Sg+Gen+PxSg3
lipmit#soahki+N+Sg+Gen+PxSg3
lisensiáhta+Sem/Hum+N+Sg+Gen+PxSg3
lisensiáhtta+Sem/Hum+N+Sg+Gen+PxSg3
lissa+Sem/Hum+N+Sg+Gen+PxSg3
litchi+N+Sg+Gen+PxSg3
litnet#eise#váldi+Sem/Org+N+Sg+Gen+PxSg3
litnet#hoavda+Sem/Hum+N+Sg+Gen+PxSg3
litnet#kantuvra+Sem/Org+Sem/Plc+N+Sg+Gen+PxSg3
liturga+Sem/Hum+N+Sg+Gen+PxSg3
livat+Sem/Hum+Sem/Ani+N+Sg+Gen+PxSg3
livdnju+N+Sg+Gen+PxSg3
livkkár+Sem/Ani+N+Sg+Gen+PxSg3
livnnet#eise#váldi+Sem/Org+N+Sg+Gen+PxSg3
livnnet#hoavda+Sem/Hum+N+Sg+Gen+PxSg3
livnnet#kantuvra+Sem/Org+Sem/Plc+N+Sg+Gen+PxSg3
livva#sadji+Sem/Plc+N+Sg+Gen+PxSg3
livzi+Sem/Ani+N+Sg+Gen+PxSg3
liđor+Sem/Ani+N+Sg+Gen+PxSg3
liđvi+Sem/Hum+N+Sg+Gen+PxSg3
loaggi+Sem/Hum+N+Sg+Gen+PxSg3
loahcco#beallji+Sem/Ani+N+Sg+Gen+PxSg3
loahkka+Sem/Ani+N+Sg+Gen+PxSg3
loahkki+Sem/Wthr+N+Sg+Gen+PxSg3
loahpa#loahppa+Sem/Time+N+Sg+Gen+PxSg3
loahpahan#meanut+N+Sg+Gen+PxSg3
loahpahan#muddu+Sem/Time+N+Sg+Gen+PxSg3
loahpahus+N+Sg+Gen+PxSg3
loahppa#diŋgon+N+Sg+Gen+PxSg3
loahppa#geahččaleapmi+N+Sg+Gen+PxSg3
loahppa#meanut+N+Sg+Gen+PxSg3
loahppa#árvu+N+Sg+Gen+PxSg3
loahppa#šiehtadallan+N+Sg+Gen+PxSg3
loahppa+Sem/Time+N+Sg+Gen+PxSg3
loahppáš#basit+N+Sg+Gen+PxSg3
loahppáš#beaivi+Sem/Time+N+Sg+Gen+PxSg3
loahppáš#vahkku+Sem/Time+N+Sg+Gen+PxSg3
loahppáš#vahkku+Sem/Time+N+Sg+Gen+PxSg3
loahppážat+N+Sg+Gen+PxSg3
loaibme#čoarvi+Sem/Ani+N+Sg+Gen+PxSg3
loaiddasteapmi+N+Sg+Gen+PxSg3
loaktin#áige#muddu+Sem/Time+N+Sg+Gen+PxSg3
loaktu+N+Sg+Gen+PxSg3
loamástat+Sem/Plc+N+Sg+Gen+PxSg3
loapmi+Sem/Plc+N+Sg+Gen+PxSg3
loarfi+Sem/Hum+N+Sg+Gen+PxSg3
loarfu+Sem/Hum+N+Sg+Gen+PxSg3
loatna#addi+Sem/Hum+N+Sg+Gen+PxSg3
loavdda#goarru+Sem/Hum+N+Sg+Gen+PxSg3
loavkadeapmi+N+Sg+Gen+PxSg3
loavsku+Sem/Hum+N+Sg+Gen+PxSg3
loađgu+Sem/Ani+N+Sg+Gen+PxSg3
loaŋkkisteapmi+N+Sg+Gen+PxSg3
loažži+Sem/Wthr+N+Sg+Gen+PxSg3
lobby#bargi+Sem/Hum+N+Sg+Gen+PxSg3
lobby#joavku+Sem/Group+Sem/Hum+N+Sg+Gen+PxSg3
lobby#orgána+Sem/Org+N+Sg+Gen+PxSg3
lobálašvuohta+N+Sg+Gen+PxSg3
lobálašvuođa#meroštallan+N+Sg+Gen+PxSg3
lodde#gonagas+Sem/Ani+N+Sg+Gen+PxSg3
lodde#jeagil+N+Sg+Gen+PxSg3
lodde#jievži+Sem/Hum+N+Sg+Gen+PxSg3
lodde#ráidalas#systema+N+Sg+Gen+PxSg3
loddejeaddji+Sem/Hum+N+Sg+Gen+PxSg3
loddelan#olmmoš+Sem/Hum+N+Sg+Gen+PxSg3
loddelan#vahkku+Sem/Time+N+Sg+Gen+PxSg3
lodden+N+Sg+Gen+PxSg3
loddi+Sem/Ani+N+Sg+Gen+PxSg3
lodjivuohta+N+Sg+Gen+PxSg3
logahallan#lávde#goddi+Sem/Org+N+Sg+Gen+PxSg3
logahallan+N+Sg+Gen+PxSg3
logaheapmi+N+Sg+Gen+PxSg3
logaldallan+N+Sg+Gen+PxSg3
logi#jahki+Sem/Time+N+Sg+Gen+PxSg3
logopeda+Sem/Hum+N+Sg+Gen+PxSg3
lohka+N+Sg+Gen+PxSg3
lohkan#adni+Sem/Hum+N+Sg+Gen+PxSg3
lohkan#badji+Sem/Time+N+Sg+Gen+PxSg3
lohkan#gelbbolašvuohta+N+Sg+Gen+PxSg3
lohkan#hárjehallan+N+Sg+Gen+PxSg3
lohkan#jahki+Sem/Time+N+Sg+Gen+PxSg3
lohkan#kvárta+Sem/Time+N+Sg+Gen+PxSg3
lohkan#latnja+Sem/Plc+N+Sg+Gen+PxSg3
lohkan#virge#lohpi+Sem/Time+N+Sg+Gen+PxSg3
lohkan#válga#stivra+Sem/Org+N+Sg+Gen+PxSg3
lohkan#áigi+Sem/Time+N+Sg+Gen+PxSg3
lohkan#árvu+N+Sg+Gen+PxSg3
lohkan+N+Sg+Gen+PxSg3
lohkki+Sem/Hum+N+Sg+Gen+PxSg3
lohkkiid#joavku+Sem/Group+Sem/Hum+N+Sg+Gen+PxSg3
lohku#guolli+Sem/Ani+N+Sg+Gen+PxSg3
lohpi+Sem/Time+N+Sg+Gen+PxSg3
lohppal#oai#rássi+N+Sg+Gen+PxSg3
lohte#gurra#jurssan+N+Sg+Gen+PxSg3
lojalitehta#ruossalasvuohta+N+Sg+Gen+PxSg3
lojan+Sem/Ani+N+Sg+Gen+PxSg3
lojat+Sem/Ani+N+Sg+Gen+PxSg3
lojáš+Sem/Ani+N+Sg+Gen+PxSg3
lokkohat+Sem/Plc+N+Sg+Gen+PxSg3
lokkon+Sem/Hum+N+Sg+Gen+PxSg3
lokten#hárjehallan+N+Sg+Gen+PxSg3
lokten+N+Sg+Gen+PxSg3
loneheaddji+Sem/Hum+N+Sg+Gen+PxSg3
lonisteaddji+Sem/Hum+N+Sg+Gen+PxSg3
lonohas+Sem/Hum+Sem/Ani+N+Sg+Gen+PxSg3
lonuhan#árvu+N+Sg+Gen+PxSg3
lonuhas+Sem/Hum+Sem/Ani+N+Sg+Gen+PxSg3
lonuhus+Sem/Hum+Sem/Ani+N+Sg+Gen+PxSg3
loppan#šaddu+N+Sg+Gen+PxSg3
loppan+N+Sg+Gen+PxSg3
lossa#miella+N+Sg+Gen+PxSg3
lossatvuohta+N+Sg+Gen+PxSg3
losádat+Sem/Wthr+N+Sg+Gen+PxSg3
losáš+N+Sg+Gen+PxSg3
lotnolas#basttat+N+Sg+Gen+PxSg3
lotnolas#doalli+Sem/Hum+N+Sg+Gen+PxSg3
lotnolas#ealáhus#bargi+Sem/Hum+N+Sg+Gen+PxSg3
lotnolas#ealáhus#doalli+Sem/Hum+N+Sg+Gen+PxSg3
lotnolas#ealáhus#heiveheapmi+N+Sg+Gen+PxSg3
lotnolas#gilvin+N+Sg+Gen+PxSg3
lotnolas#guolásteaddji+Sem/Hum+N+Sg+Gen+PxSg3
lotte#gazza#sáhpal+N+Sg+Gen+PxSg3
lotte#goalki+Sem/Wthr+N+Sg+Gen+PxSg3
lotte#gálla+N+Sg+Gen+PxSg3
lotte#čivga+Sem/Ani+N+Sg+Gen+PxSg3
lottežan#olmmoš+Sem/Hum+N+Sg+Gen+PxSg3
lottáš+Sem/Ani+N+Sg+Gen+PxSg3
lovppár+Sem/Hum+N+Sg+Gen+PxSg3
lovpár+Sem/Hum+N+Sg+Gen+PxSg3
lovssa+Sem/Hum+N+Sg+Gen+PxSg3
lovtta#guolli+Sem/Ani+N+Sg+Gen+PxSg3
lovtton+Sem/Hum+N+Sg+Gen+PxSg3
lubma#lámpá+N+Sg+Gen+PxSg3
lubmen#vuoigatvuohta+N+Sg+Gen+PxSg3
lubmen+N+Sg+Gen+PxSg3
luddejeaddji+Sem/Hum+N+Sg+Gen+PxSg3
ludden+N+Sg+Gen+PxSg3
luffir+Sem/Hum+N+Sg+Gen+PxSg3
luhkkár+Sem/Hum+N+Sg+Gen+PxSg3
luhtat+Sem/Ani+N+Sg+Gen+PxSg3
luhtehas#čukkon+Sem/Ani+N+Sg+Gen+PxSg3
luhtehas+Sem/Ani+N+Sg+Gen+PxSg3
luhtet+Sem/Ani+N+Sg+Gen+PxSg3
luhča#reabbá+Sem/Ani+N+Sg+Gen+PxSg3
luisten+N+Sg+Gen+PxSg3
luksa#johtin+N+Sg+Gen+PxSg3
lukti+N+Sg+Gen+PxSg3
luktá#suoidni+N+Sg+Gen+PxSg3
luktá+N+Sg+Gen+PxSg3
luleš+Sem/Hum+N+Sg+Gen+PxSg3
luleš+Sem/Plc+N+Sg+Gen+PxSg3
luleš+Sem/Hum+N+Sg+Gen+PxSg3
lulle#biegga+Sem/Wthr+N+Sg+Gen+PxSg3
lulli#eana+Sem/Plc+N+Sg+Gen+PxSg3
lulli#náhkke#soadji+Sem/Ani+N+Sg+Gen+PxSg3
lulli#riika+Sem/Plc+N+Sg+Gen+PxSg3
lulli#sápmelaš+Sem/Hum+N+Sg+Gen+PxSg3
lulli#sápmiG+N+Sg+Gen+PxSg3
luládat+Sem/Wthr+N+Sg+Gen+PxSg3
lumpá+N+Sg+Gen+PxSg3
lunta+Sem/Hum+N+Sg+Gen+PxSg3
luntta#guovttos+N+Sg+Gen+PxSg3
luodda#doaimmahat+Sem/Org+Sem/Plc+N+Sg+Gen+PxSg3
luodda#doalli+Sem/Hum+N+Sg+Gen+PxSg3
luodda#dárkilis#plánen+N+Sg+Gen+PxSg3
luodda#eise#váldi+Sem/Org+N+Sg+Gen+PxSg3
luodda#golut+N+Sg+Gen+PxSg3
luodda#guovlu+Sem/Plc+N+Sg+Gen+PxSg3
luodda#inšenevra+Sem/Hum+N+Sg+Gen+PxSg3
luodda#lávde#goddi+Sem/Org+N+Sg+Gen+PxSg3
luodda#meašttir+Sem/Hum+N+Sg+Gen+PxSg3
luodda#oktavuohta+N+Sg+Gen+PxSg3
luodda#plánen+N+Sg+Gen+PxSg3
luodda#čuvgen+N+Sg+Gen+PxSg3
luodda+N+Sg+Gen+PxSg3
luoddaneapmi+N+Sg+Gen+PxSg3
luohkki+Sem/Group+Sem/Hum+N+Sg+Gen+PxSg3
luohkká#biras#ovdáneapmi+N+Sg+Gen+PxSg3
luohkká#jođiheaddji+Sem/Hum+N+Sg+Gen+PxSg3
luohkká#latnja+Sem/Plc+N+Sg+Gen+PxSg3
luohkká#ráđđi+Sem/Org+N+Sg+Gen+PxSg3
luohkká#skihpár+Sem/Hum+N+Sg+Gen+PxSg3
luohkká+Sem/Plc+Sem/Hum+Sem/Group+N+Sg+Gen+PxSg3
luohká+Sem/Group+Sem/Hum+N+Sg+Gen+PxSg3
luohpaheapmi+N+Sg+Gen+PxSg3
luohpet+Sem/Ani+N+Sg+Gen+PxSg3
luohppi+Sem/Ani+N+Sg+Gen+PxSg3
luohtehahttivuohta+N+Sg+Gen+PxSg3
luohto#guovlu+Sem/Plc+N+Sg+Gen+PxSg3
luohttevašvuohta+N+Sg+Gen+PxSg3
luohttámuš#olmmoš+Sem/Hum+N+Sg+Gen+PxSg3
luohtu+Sem/Plc+N+Sg+Gen+PxSg3
luoikkas#bodda+Sem/Time+N+Sg+Gen+PxSg3
luoikkas#oaivi+Sem/Hum+N+Sg+Gen+PxSg3
luoimman+Sem/Hum+N+Sg+Gen+PxSg3
luoitin#sadji+Sem/Plc+N+Sg+Gen+PxSg3
luoitin+N+Sg+Gen+PxSg3
luoittuheapmi+N+Sg+Gen+PxSg3
luoitádat+Sem/Plc+N+Sg+Gen+PxSg3
luoitádeapmi+N+Sg+Gen+PxSg3
luojan+Sem/Hum+N+Sg+Gen+PxSg3
luokta+Sem/Plc+N+Sg+Gen+PxSg3
luoktu+Sem/Hum+N+Sg+Gen+PxSg3
luome#jahki+Sem/Time+N+Sg+Gen+PxSg3
stálpe#jahki+Sem/Time+N+Sg+Gen+PxSg3
luome#jeaggi+Sem/Plc+N+Sg+Gen+PxSg3
luome#šaddu+N+Sg+Gen+PxSg3
luome#čoaggi+Sem/Hum+N+Sg+Gen+PxSg3
luomi+N+Sg+Gen+PxSg3
luomit+Sem/Ani+N+Sg+Gen+PxSg3
luomusvuohta+N+Sg+Gen+PxSg3
luonddu#duohtadeapmi+N+Sg+Gen+PxSg3
luonddu#dávggut+N+Sg+Gen+PxSg3
luonddu#fága#latnja+Sem/Plc+N+Sg+Gen+PxSg3
luonddu#geavaheapmi+N+Sg+Gen+PxSg3
luonddu#gieddi+Sem/Plc+N+Sg+Gen+PxSg3
luonddu#gilvin+N+Sg+Gen+PxSg3
luonddu#guovddáš+Sem/Plc+N+Sg+Gen+PxSg3
luonddu#gáhppálat+Sem/Ani+N+Sg+Gen+PxSg3
luonddu#gáhtten#lihttu+Sem/Org+N+Sg+Gen+PxSg3
luonddu#gáhtten#searvi+Sem/Org+N+Sg+Gen+PxSg3
luonddu#gáhtten+N+Sg+Gen+PxSg3
luonddu#hálddašeapmi+N+Sg+Gen+PxSg3
luonddu#luossa+Sem/Ani+N+Sg+Gen+PxSg3
luonddu#meahcci+N+Sg+Gen+PxSg3
luonddu#muitu+N+Sg+Gen+PxSg3
luonddu#nuoskkideaddji+Sem/Hum+N+Sg+Gen+PxSg3
luonddu#reserváhtta+Sem/Plc+N+Sg+Gen+PxSg3
luonddu#riikaG+N+Sg+Gen+PxSg3
luonddu#shampoo+N+Sg+Gen+PxSg3
luonddu#sisa#bahkken+N+Sg+Gen+PxSg3
luonddu#suodjalan#guovlu+Sem/Plc+N+Sg+Gen+PxSg3
luonddu#suodjaleaddji+Sem/Hum+N+Sg+Gen+PxSg3
luonddu#suodjaleapmi+N+Sg+Gen+PxSg3
meahcásteapmi+N+Sg+Gen+PxSg3
luonddus#ealli+Sem/Ani+N+Sg+Gen+PxSg3
luonduG+N+Sg+Gen+PxSg3
luopmo#beaivi+Sem/Time+N+Sg+Gen+PxSg3
luopmo#doalli+Sem/Hum+N+Sg+Gen+PxSg3
luopmo#jahki+Sem/Time+N+Sg+Gen+PxSg3
luopmu+Sem/Time+N+Sg+Gen+PxSg3
luoppal+Sem/Plc+N+Sg+Gen+PxSg3
luoppos#guolli+Sem/Ani+N+Sg+Gen+PxSg3
luos#juolgi+Sem/Ani+N+Sg+Gen+PxSg3
luoskaneapmi+N+Sg+Gen+PxSg3
luossa#biepmahat+Sem/Plc+N+Sg+Gen+PxSg3
luossa#bivdi+Sem/Hum+N+Sg+Gen+PxSg3
luossa#bivdo#sadji+Sem/Plc+N+Sg+Gen+PxSg3
luossa#bivdo#vuoigatvuohta+N+Sg+Gen+PxSg3
luossa#buvttadeaddji+Sem/Hum+N+Sg+Gen+PxSg3
luossa#báiki+Sem/Plc+N+Sg+Gen+PxSg3
luossa#divri+Sem/Ani+N+Sg+Gen+PxSg3
luossa#dutki+Sem/Hum+N+Sg+Gen+PxSg3
luossa#giera+Sem/Ani+N+Sg+Gen+PxSg3
luossa#golgadeapmi+N+Sg+Gen+PxSg3
luossa#guolli+Sem/Ani+N+Sg+Gen+PxSg3
luossa#gávppašeapmi+N+Sg+Gen+PxSg3
luossa#hálddašeapmi+N+Sg+Gen+PxSg3
luossa#johka+Sem/Plc+N+Sg+Gen+PxSg3
luossa#láhka#lávde#goddi+Sem/Org+N+Sg+Gen+PxSg3
luossa#reive#eaiggát+Sem/Hum+N+Sg+Gen+PxSg3
luossa#veajet+Sem/Ani+N+Sg+Gen+PxSg3
luossa#vuorbádeapmi+N+Sg+Gen+PxSg3
luossa#vuotna+Sem/Plc+N+Sg+Gen+PxSg3
luossa#čázádat+Sem/Plc+N+Sg+Gen+PxSg3
luossa+Sem/Ani+N+Sg+Gen+PxSg3
luoste#goddi+Sem/Ani+N+Sg+Gen+PxSg3
luoste#sáhpán+Sem/Ani+N+Sg+Gen+PxSg3
luoste#čuohppi+Sem/Ani+N+Sg+Gen+PxSg3
luosti+Sem/Ani+N+Sg+Gen+PxSg3
luosttat+Sem/Ani+N+Sg+Gen+PxSg3
luotkku+Sem/Wthr+N+Sg+Gen+PxSg3
luotto#báhpu+N+Sg+Gen+PxSg3
luotto#guolli+Sem/Ani+N+Sg+Gen+PxSg3
luottut+Sem/Ani+N+Sg+Gen+PxSg3
luovas#siida+Sem/Org+Sem/Plc+N+Sg+Gen+PxSg3
luovas+Sem/Ani+N+Sg+Gen+PxSg3
luovat+Sem/Ani+N+Sg+Gen+PxSg3
luovddat+Sem/Ani+N+Sg+Gen+PxSg3
luovos#beana+Sem/Ani+N+Sg+Gen+PxSg3
luovos#vuoddji+Sem/Hum+N+Sg+Gen+PxSg3
luovos#vuovttat+N+Sg+Gen+PxSg3
luovos#čiekči+Sem/Hum+N+Sg+Gen+PxSg3
luovosvuohta+N+Sg+Gen+PxSg3
luovvar+N+Sg+Gen+PxSg3
luođu#ealli+Sem/Ani+N+Sg+Gen+PxSg3
luođu#návdi+Sem/Ani+N+Sg+Gen+PxSg3
lurfi+Sem/Hum+Sem/Ani+N+Sg+Gen+PxSg3
lurvi+Sem/Hum+Sem/Ani+N+Sg+Gen+PxSg3
lussii#vahkku+Sem/Time+N+Sg+Gen+PxSg3
lusta#bivdi+Sem/Hum+N+Sg+Gen+PxSg3
lusttuhisvuohta+N+Sg+Gen+PxSg3
lutton+N+Sg+Gen+PxSg3
luvddon+N+Sg+Gen+PxSg3
luvdnji+Sem/Hum+N+Sg+Gen+PxSg3
luvven#ávdnasat+N+Sg+Gen+PxSg3
luŋki+Sem/Ani+N+Sg+Gen+PxSg3
luđolašvuohta+N+Sg+Gen+PxSg3
ládde#dáčča+Sem/Hum+N+Sg+Gen+PxSg3
láddelaš+Sem/Hum+N+Sg+Gen+PxSg3
láddiG+N+Sg+Gen+PxSg3
láddjehat+Sem/Plc+N+Sg+Gen+PxSg3
láddjejeaddji+N+Sg+Gen+PxSg3
láddjen#báiki+Sem/Plc+N+Sg+Gen+PxSg3
láddjen+N+Sg+Gen+PxSg3
láddo#jeagil+N+Sg+Gen+PxSg3
láddu+Sem/Plc+N+Sg+Gen+PxSg3
ládelaš+Sem/Hum+N+Sg+Gen+PxSg3
ládjo#eana+Sem/Plc+N+Sg+Gen+PxSg3
ládjo#gieddi+Sem/Plc+N+Sg+Gen+PxSg3
ládjo#sadji+Sem/Plc+N+Sg+Gen+PxSg3
láfol+Sem/Ani+N+Sg+Gen+PxSg3
láfon+Sem/Ani+N+Sg+Gen+PxSg3
láfu+Sem/Wthr+N+Sg+Gen+PxSg3
lága#mánni+Sem/Hum+N+Sg+Gen+PxSg3
lága#rihkkun+N+Sg+Gen+PxSg3
lágadeapmi+N+Sg+Gen+PxSg3
lágalašvuohta+N+Sg+Gen+PxSg3
lágga+Sem/Ani+N+Sg+Gen+PxSg3
lággu+Sem/Ani+N+Sg+Gen+PxSg3
lágidan#báiki+Sem/Plc+N+Sg+Gen+PxSg3
lágidan#lávde#goddi+Sem/Org+N+Sg+Gen+PxSg3
lágidan#áigi+N+Sg+Gen+PxSg3
lágideaddji+N+Sg+Gen+PxSg3
lágádus+Sem/Org+N+Sg+Gen+PxSg3
lágážeapmi+N+Sg+Gen+PxSg3
lágášvuohta+N+Sg+Gen+PxSg3
láhka#addi+Sem/Hum+N+Sg+Gen+PxSg3
láhka#addin+N+Sg+Gen+PxSg3
láhka#almmái+Sem/Hum+N+Sg+Gen+PxSg3
láhka#atnin+N+Sg+Gen+PxSg3
láhka#dieđut+N+Sg+Gen+PxSg3
láhka#diggi+Sem/Org+Sem/Plc+N+Sg+Gen+PxSg3
láhka#dovdi+Sem/Hum+N+Sg+Gen+PxSg3
láhka#duopmo#stuollu+Sem/Org+Sem/Plc+N+Sg+Gen+PxSg3
láhka#duopmár+Sem/Hum+N+Sg+Gen+PxSg3
láhka#hearrá+Sem/Hum+N+Sg+Gen+PxSg3
láhka#hálddašeapmi+N+Sg+Gen+PxSg3
láhka#lávde#goddi+Sem/Org+N+Sg+Gen+PxSg3
láhka#mieđisvuohta+N+Sg+Gen+PxSg3
láhka#mánne#riekti+Sem/Org+N+Sg+Gen+PxSg3
láhka#nannen+N+Sg+Gen+PxSg3
láhka#olmmái+Sem/Hum+N+Sg+Gen+PxSg3
láhka#riekte#almmái+Sem/Hum+N+Sg+Gen+PxSg3
láhka#riekte#olmmái+Sem/Hum+N+Sg+Gen+PxSg3
láhka#rievdadeapmi+N+Sg+Gen+PxSg3
láhka#rihkkun+N+Sg+Gen+PxSg3
láhka#ásahus#váldi+Sem/Org+N+Sg+Gen+PxSg3
láhka#čađaheapmi+N+Sg+Gen+PxSg3
láhka#čeahppi+Sem/Hum+N+Sg+Gen+PxSg3
láhku+Sem/Plc+N+Sg+Gen+PxSg3
láhpe#suorsá+Sem/Ani+N+Sg+Gen+PxSg3
láhppasat+N+Sg+Gen+PxSg3
láhppin+N+Sg+Gen+PxSg3
láhto#spálfu+Sem/Ani+N+Sg+Gen+PxSg3
láhtten#luonduG+N+Sg+Gen+PxSg3
láhtten#olggos#butkin+N+Sg+Gen+PxSg3
láhtto#gáfestallan#báiki+Sem/Plc+N+Sg+Gen+PxSg3
láhčamaččat+N+Sg+Gen+PxSg3
láibe#borri+Sem/Hum+N+Sg+Gen+PxSg3
láibe#stámpa+N+Sg+Gen+PxSg3
láibu+N+Sg+Gen+PxSg3
láiddon+Sem/Plc+N+Sg+Gen+PxSg3
láiddot+Sem/Ani+N+Sg+Gen+PxSg3
láidejeaddji+N+Sg+Gen+PxSg3
láidesteaddji+N+Sg+Gen+PxSg3
láidon+Sem/Plc+N+Sg+Gen+PxSg3
láidun+Sem/Plc+N+Sg+Gen+PxSg3
láige#jeagil+N+Sg+Gen+PxSg3
láigo#eana+Sem/Plc+N+Sg+Gen+PxSg3
láigo#gaskavuohta+N+Sg+Gen+PxSg3
láigo#huksen#sadji+Sem/Plc+N+Sg+Gen+PxSg3
láigo#latnja+Sem/Plc+N+Sg+Gen+PxSg3
láigo#lihtto#áigodat+Sem/Time+N+Sg+Gen+PxSg3
láigo#máksin+N+Sg+Gen+PxSg3
láigo#viesso#sadji+Sem/Plc+N+Sg+Gen+PxSg3
láigo#vuoigatvuohta+N+Sg+Gen+PxSg3
láigohan#vuoigatvuohta+N+Sg+Gen+PxSg3
láigoheaddji+Sem/Hum+N+Sg+Gen+PxSg3
láigoheapmi+N+Sg+Gen+PxSg3
láigolaš#gaskavuohta+N+Sg+Gen+PxSg3
láigolaš+Sem/Hum+N+Sg+Gen+PxSg3
láikivuohta+N+Sg+Gen+PxSg3
láikkan+Sem/Hum+N+Sg+Gen+PxSg3
láire#duvvá+Sem/Ani+N+Sg+Gen+PxSg3
láire#fiervá+Sem/Plc+N+Sg+Gen+PxSg3
láirá#lihtte#dahkki+Sem/Hum+N+Sg+Gen+PxSg3
láitimuš+N+Sg+Gen+PxSg3
láittan+Sem/Hum+N+Sg+Gen+PxSg3
láittasvuohta+N+Sg+Gen+PxSg3
láittán+Sem/Hum+N+Sg+Gen+PxSg3
láittár+Sem/Hum+N+Sg+Gen+PxSg3
láitámuš+N+Sg+Gen+PxSg3
lákta#suddjen+N+Sg+Gen+PxSg3
lállin#áigi+N+Sg+Gen+PxSg3
lámborat+N+Sg+Gen+PxSg3
láme#áigi+Sem/Time+N+Sg+Gen+PxSg3
lámisvuohta+N+Sg+Gen+PxSg3
lámpu+N+Sg+Gen+PxSg3
lámpá#rággu+N+Sg+Gen+PxSg3
lámpá+N+Sg+Gen+PxSg3
lánjas+Sem/Plc+N+Sg+Gen+PxSg3
lánnot+Sem/Hum+N+Sg+Gen+PxSg3
lápme#loddi+Sem/Ani+N+Sg+Gen+PxSg3
láppis+Sem/Ani+N+Sg+Gen+PxSg3
lásis+Sem/Plc+N+Sg+Gen+PxSg3
láskejaš+N+Sg+Gen+PxSg3
láskko#asymptohtta+N+Sg+Gen+PxSg3
láskkáš+Sem/Time+N+Sg+Gen+PxSg3
lássis+Sem/Plc+N+Sg+Gen+PxSg3
látnji+N+Sg+Gen+PxSg3
látnjá+N+Sg+Gen+PxSg3
látta#sadji+Sem/Plc+N+Sg+Gen+PxSg3
látte#bárdni+Sem/Hum+N+Sg+Gen+PxSg3
látto#náhkke#soadji+Sem/Ani+N+Sg+Gen+PxSg3
láttu+Sem/Plc+N+Sg+Gen+PxSg3
láttán+Sem/Hum+N+Sg+Gen+PxSg3
lávar#áddjá+Sem/Hum+N+Sg+Gen+PxSg3
lávde#almmái+Sem/Hum+N+Sg+Gen+PxSg3
lávde#duopmár+Sem/Hum+N+Sg+Gen+PxSg3
lávde#dávvir#duojár+Sem/Hum+N+Sg+Gen+PxSg3
lávde#dávvir#háhkki+Sem/Hum+N+Sg+Gen+PxSg3
lávde#godde#jođiheaddji+Sem/Hum+N+Sg+Gen+PxSg3
lávde#godde#miel#lahttu+Sem/Hum+N+Sg+Gen+PxSg3
lávde#goddi+Sem/Org+N+Sg+Gen+PxSg3
lávde#gotte#jođiheaddji+Sem/Hum+N+Sg+Gen+PxSg3
lávde#hábmejeaddji+Sem/Hum+N+Sg+Gen+PxSg3
lávde#hábmen+N+Sg+Gen+PxSg3
lávde#godde#latnja+Sem/Plc+N+Sg+Gen+PxSg3
lávet+N+Sg+Gen+PxSg3
lávežagat+N+Sg+Gen+PxSg3
lávežat+N+Sg+Gen+PxSg3
lávgun#latnja+Sem/Plc+N+Sg+Gen+PxSg3
lávke#oaivi+N+Sg+Gen+PxSg3
lávke#rássi+N+Sg+Gen+PxSg3
lávki+N+Sg+Gen+PxSg3
lávkkis+Sem/Ani+N+Sg+Gen+PxSg3
lávkkon+Sem/Hum+N+Sg+Gen+PxSg3
lávllon+Sem/Hum+N+Sg+Gen+PxSg3
lávlu+N+Sg+Gen+PxSg3
lávlun#goarra+Sem/Group+Sem/Hum+N+Sg+Gen+PxSg3
lávlun#joavku+Sem/Group+Sem/Hum+N+Sg+Gen+PxSg3
lávlun+N+Sg+Gen+PxSg3
lávostallan#sadji+Sem/Plc+N+Sg+Gen+PxSg3
lávra+Sem/Time+N+Sg+Gen+PxSg3
lávrras#vahkku+Sem/Time+N+Sg+Gen+PxSg3
lávttadat+Sem/Wthr+N+Sg+Gen+PxSg3
lávvardat+N+Sg+Gen+PxSg3
lávvi+Sem/Hum+N+Sg+Gen+PxSg3
lávvolat#várven+N+Sg+Gen+PxSg3
lávvordat#eahket+N+Sg+Gen+PxSg3
lávvordat+N+Sg+Gen+PxSg3
lávár#áddjá+Sem/Hum+N+Sg+Gen+PxSg3
lávže#geassin+N+Sg+Gen+PxSg3
lávžžu+Sem/Ani+N+Sg+Gen+PxSg3
lávžžá#muorji+N+Sg+Gen+PxSg3
láža+Sem/Hum+N+Sg+Gen+PxSg3
láđisvuohta+N+Sg+Gen+PxSg3
lášmatvuohta+N+Sg+Gen+PxSg3
lášmmohallan#báiki+Sem/Plc+N+Sg+Gen+PxSg3
lášmmohallan#hárjeheaddji+Sem/Hum+N+Sg+Gen+PxSg3
lášmmohallan#latnja+Sem/Plc+N+Sg+Gen+PxSg3
lášmmohallan+N+Sg+Gen+PxSg3
lášmmut+Sem/Hum+N+Sg+Gen+PxSg3
láđđe#muzet+Sem/Ani+N+Sg+Gen+PxSg3
láđđe#čáhpot+Sem/Ani+N+Sg+Gen+PxSg3
magisttar+Sem/Hum+N+Sg+Gen+PxSg3
magnehta#cahkkeheapmi+N+Sg+Gen+PxSg3
majesteahtta+Sem/Hum+N+Sg+Gen+PxSg3
majestehta+Sem/Hum+N+Sg+Gen+PxSg3
majora+Sem/Hum+N+Sg+Gen+PxSg3
majoritehta+Sem/Group+Sem/Hum+N+Sg+Gen+PxSg3
makedonialaš+Sem/Hum+N+Sg+Gen+PxSg3
makrealla+Sem/Ani+N+Sg+Gen+PxSg3
manager+Sem/Hum+N+Sg+Gen+PxSg3
manahus+N+Sg+Gen+PxSg3
mandáhta#juogadeapmi+N+Sg+Gen+PxSg3
mandáhtta#juogadeapmi+N+Sg+Gen+PxSg3
manemuččat+N+Sg+Gen+PxSg3
mangrove#vuovdi+Sem/Plc+N+Sg+Gen+PxSg3
manin#buoidi+N+Sg+Gen+PxSg3
manješ#guovttos+N+Sg+Gen+PxSg3
manježagat+N+Sg+Gen+PxSg3
manježat+N+Sg+Gen+PxSg3
manjsi+Sem/Hum+N+Sg+Gen+PxSg3
manjáš+Sem/Hum+N+Sg+Gen+PxSg3
mannan#áigi+N+Sg+Gen+PxSg3
mannan+N+Sg+Gen+PxSg3
manni+N+Sg+Gen+PxSg3
manni+Sem/Hum+N+Sg+Gen+PxSg3
mannje#bealle+Sem/Hum+N+Sg+Gen+PxSg3
mannji+Sem/Hum+N+Sg+Gen+PxSg3
manno#hadde#logahallan+N+Sg+Gen+PxSg3
manuhisvuohta+N+Sg+Gen+PxSg3
maori#álbmot+Sem/Hum+Sem/Group+N+Sg+Gen+PxSg3
maoriG+N+Sg+Gen+PxSg3
maorilaš+Sem/Hum+N+Sg+Gen+PxSg3
maras+Sem/Plc+N+Sg+Gen+PxSg3
marastat+Sem/Plc+N+Sg+Gen+PxSg3
marxisma-leninisma+N+Sg+Gen+PxSg3
masai+Sem/Hum+N+Sg+Gen+PxSg3
masttalmas#luohkká+Sem/Group+Sem/Hum+N+Sg+Gen+PxSg3
matematihkar+Sem/Hum+N+Sg+Gen+PxSg3
matematihkka#oahpaheaddji+Sem/Hum+N+Sg+Gen+PxSg3
matematihkka#váttisvuohta+N+Sg+Gen+PxSg3
matriárka+Sem/Hum+N+Sg+Gen+PxSg3
matrosa+Sem/Hum+N+Sg+Gen+PxSg3
maya+Sem/Hum+N+Sg+Gen+PxSg3
maŋeb#árga+Sem/Time+N+Sg+Gen+PxSg3
maŋeš#giđđa+Sem/Time+N+Sg+Gen+PxSg3
maŋeš#siivu+Sem/Wthr+N+Sg+Gen+PxSg3
maŋeš#čakča+Sem/Time+N+Sg+Gen+PxSg3
mašiidna#kompiláhtor+N+Sg+Gen+PxSg3
maŋil#bahkken+N+Sg+Gen+PxSg3
maŋimuš#jahki+Sem/Time+N+Sg+Gen+PxSg3
mašin#juohkin+N+Sg+Gen+PxSg3
mašineren+N+Sg+Gen+PxSg3
maŋis#boahtti+Sem/Hum+N+Sg+Gen+PxSg3
maŋis#báhcci+Sem/Hum+N+Sg+Gen+PxSg3
maŋis#čuovvu+N+Sg+Gen+PxSg3
maŋos#mannan+N+Sg+Gen+PxSg3
maŋos#čievččasteapmi+N+Sg+Gen+PxSg3
maŋos#šlimppastat+N+Sg+Gen+PxSg3
maŋášvuohta+N+Sg+Gen+PxSg3
maŋŋe#buoidi+N+Sg+Gen+PxSg3
maŋŋe#deaddu+N+Sg+Gen+PxSg3
maŋŋe#guovddáš#čiekči+Sem/Hum+N+Sg+Gen+PxSg3
maŋŋe#kalkuleren+N+Sg+Gen+PxSg3
maŋŋe#čiekčan+N+Sg+Gen+PxSg3
maŋŋe#čiekči+N+Sg+Gen+PxSg3
maŋŋeb#árga+Sem/Time+N+Sg+Gen+PxSg3
maŋŋel#gaska#beaiviG+N+Sg+Gen+PxSg3
maŋŋil#gaska#beaiviG+N+Sg+Gen+PxSg3
maŋŋil#geahčču+N+Sg+Gen+PxSg3
maŋŋil#gáibádus+N+Sg+Gen+PxSg3
maŋŋil#máksin+N+Sg+Gen+PxSg3
maŋŋil#máksu+N+Sg+Gen+PxSg3
maŋŋil#reantu+N+Sg+Gen+PxSg3
maššir+Sem/Hum+N+Sg+Gen+PxSg3
maŋŋá#gaska#beaivi+Sem/Time+N+Sg+Gen+PxSg3
meaddel#johtti+Sem/Hum+N+Sg+Gen+PxSg3
meaddel#manni+Sem/Hum+N+Sg+Gen+PxSg3
meaddel#vuoddji+Sem/Hum+N+Sg+Gen+PxSg3
meaddel#vuodjin+N+Sg+Gen+PxSg3
meaddil#mannan+N+Sg+Gen+PxSg3
meagástat+Sem/Ani+N+Sg+Gen+PxSg3
meahcce#areála+Sem/Plc+N+Sg+Gen+PxSg3
meahcce#boaldin+N+Sg+Gen+PxSg3
meahcce#buollin+N+Sg+Gen+PxSg3
meahcce#dikšun#ovttastus+Sem/Org+N+Sg+Gen+PxSg3
meahcce#doalli+Sem/Hum+N+Sg+Gen+PxSg3
meahcce#dádjadeapmi+N+Sg+Gen+PxSg3
meahcce#ealáhus#doalli+Sem/Hum+N+Sg+Gen+PxSg3
meahcce#eana#muorji+N+Sg+Gen+PxSg3
meahcce#eana+Sem/Plc+N+Sg+Gen+PxSg3
meahcce#fuođđu+Sem/Ani+N+Sg+Gen+PxSg3
meahcce#gahper#muorji+N+Sg+Gen+PxSg3
meahcce#geavaheapmi+N+Sg+Gen+PxSg3
meahcce#gieddi+Sem/Plc+N+Sg+Gen+PxSg3
meahcce#guovlu+Sem/Plc+N+Sg+Gen+PxSg3
meahcce#healva+N+Sg+Gen+PxSg3
meahcce#háldi+Sem/Hum+N+Sg+Gen+PxSg3
meahcce#kommišuvdna+Sem/Org+N+Sg+Gen+PxSg3
meahcce#leivvoš+Sem/Ani+N+Sg+Gen+PxSg3
meahcce#loddi+Sem/Ani+N+Sg+Gen+PxSg3
meahcce#luodda#láhka#ásahus+Sem/Org+Sem/Plc+N+Sg+Gen+PxSg3
meahcce#luovvar+N+Sg+Gen+PxSg3
meahcce#lávet+Sem/Ani+N+Sg+Gen+PxSg3
meahcce#manni+Sem/Hum+N+Sg+Gen+PxSg3
meahcce#olmmoš+Sem/Hum+N+Sg+Gen+PxSg3
meahcce#riggodat#geavaheapmi+N+Sg+Gen+PxSg3
meahcce#riggodat#guovlu+Sem/Plc+N+Sg+Gen+PxSg3
meahcce#ráđđehus+Sem/Org+N+Sg+Gen+PxSg3
meahcce#spiidni+Sem/Ani+N+Sg+Gen+PxSg3
meahcce#viehkan+N+Sg+Gen+PxSg3
meahcce#viroš+Sem/Ani+N+Sg+Gen+PxSg3
meahcce#vánddardeaddji+Sem/Hum+N+Sg+Gen+PxSg3
meahcce#váran+N+Sg+Gen+PxSg3
meahcci+N+Sg+Gen+PxSg3
meahccái#geahčči+Sem/Hum+N+Sg+Gen+PxSg3
meahce#veahkke#bargi+Sem/Hum+N+Sg+Gen+PxSg3
meahcehas+Sem/Hum+Sem/Ani+N+Sg+Gen+PxSg3
meahcet+Sem/Hum+Sem/Ani+N+Sg+Gen+PxSg3
meahci#ealli+Sem/Ani+N+Sg+Gen+PxSg3
meahci#iskkadeapmi+N+Sg+Gen+PxSg3
meahci#spire+Sem/Ani+N+Sg+Gen+PxSg3
meahci#valji#dikšun#ovttastus+Sem/Org+N+Sg+Gen+PxSg3
meahci#veahkke#bargi+Sem/Hum+N+Sg+Gen+PxSg3
meahci#áddjá+Sem/Ani+N+Sg+Gen+PxSg3
meahcit+Sem/Hum+Sem/Ani+N+Sg+Gen+PxSg3
meahcástallan+N+Sg+Gen+PxSg3
meahcástan#stivra+Sem/Org+N+Sg+Gen+PxSg3
meahkástat+Sem/Ani+N+Sg+Gen+PxSg3
meallun+N+Sg+Gen+PxSg3
meanno#mudden+N+Sg+Gen+PxSg3
meanno#váttisvuohta+N+Sg+Gen+PxSg3
meannudus+N+Sg+Gen+PxSg3
meara#bodni+Sem/Plc+N+Sg+Gen+PxSg3
meara#guolli+Sem/Ani+N+Sg+Gen+PxSg3
meara#luossa#bivdi+Sem/Hum+N+Sg+Gen+PxSg3
meara#njiččehas+Sem/Ani+N+Sg+Gen+PxSg3
meara#riika+Sem/Plc+N+Sg+Gen+PxSg3
meara#vuoskku+Sem/Ani+N+Sg+Gen+PxSg3
mearehisvuohta+N+Sg+Gen+PxSg3
mearihisvuohta+N+Sg+Gen+PxSg3
mearka#beaivi+Sem/Time+N+Sg+Gen+PxSg3
mearka#logahallan+N+Sg+Gen+PxSg3
mearka#vuoigatvuohta+N+Sg+Gen+PxSg3
mearkkahus+N+Sg+Gen+PxSg3
mearkkašeapmi+N+Sg+Gen+PxSg3
mearra#areála+Sem/Plc+N+Sg+Gen+PxSg3
mearra#bivdi+Sem/Hum+N+Sg+Gen+PxSg3
mearra#bodni+Sem/Plc+N+Sg+Gen+PxSg3
mearra#dárrá+N+Sg+Gen+PxSg3
mearra#fámut+N+Sg+Gen+PxSg3
mearra#goaskin+Sem/Ani+N+Sg+Gen+PxSg3
mearra#guolli+Sem/Ani+N+Sg+Gen+PxSg3
mearra#gáddi+Sem/Plc+N+Sg+Gen+PxSg3
mearra#háskil+Sem/Ani+N+Sg+Gen+PxSg3
mearra#johtin+N+Sg+Gen+PxSg3
mearra#johtti+Sem/Hum+N+Sg+Gen+PxSg3
mearra#lilljá+N+Sg+Gen+PxSg3
mearra#loddi+Sem/Ani+N+Sg+Gen+PxSg3
mearra#násti+Sem/Ani+N+Sg+Gen+PxSg3
mearra#rávdnji+Sem/Plc+N+Sg+Gen+PxSg3
mearra#skuvla+Sem/Org+Sem/Plc+N+Sg+Gen+PxSg3
mearra#soahte#veahka+Sem/Hum+Sem/Group+N+Sg+Gen+PxSg3
mearra#spire+Sem/Ani+N+Sg+Gen+PxSg3
mearra#suodjalus+Sem/Org+N+Sg+Gen+PxSg3
mearra#suvlá+Sem/Ani+N+Sg+Gen+PxSg3
mearra#sápmelaš+Sem/Hum+N+Sg+Gen+PxSg3
mearra#sápmiG+N+Sg+Gen+PxSg3
mearra#álbmot+Sem/Hum+Sem/Group+N+Sg+Gen+PxSg3
mearra#čuonjá+Sem/Ani+N+Sg+Gen+PxSg3
mearra+N+Sg+Gen+PxSg3
mearre#áigi#máksin+N+Sg+Gen+PxSg3
mearre#áigi+N+Sg+Gen+PxSg3
mearridan#orgána+Sem/Org+N+Sg+Gen+PxSg3
mearridan#vuoigatvuohta+N+Sg+Gen+PxSg3
mearálašvuohta+N+Sg+Gen+PxSg3
meassut+N+Sg+Gen+PxSg3
meassár+Sem/Hum+N+Sg+Gen+PxSg3
measttir+Sem/Hum+N+Sg+Gen+PxSg3
meatki+Sem/Hum+N+Sg+Gen+PxSg3
meađehas+Sem/Ani+N+Sg+Gen+PxSg3
meašttir+Sem/Hum+N+Sg+Gen+PxSg3
meašttirvuohta+N+Sg+Gen+PxSg3
meašttirvuođa#gilvvohallamat+N+Sg+Gen+PxSg3
meašttirvuođa#gilvvut+N+Sg+Gen+PxSg3
meaštár+Sem/Hum+N+Sg+Gen+PxSg3
meađđehas+Sem/Ani+N+Sg+Gen+PxSg3
meađđen#guolli+Sem/Ani+N+Sg+Gen+PxSg3
media#guovddáš+Sem/Org+Sem/Plc+N+Sg+Gen+PxSg3
media#latnja+Sem/Plc+N+Sg+Gen+PxSg3
medialaš+Sem/Hum+N+Sg+Gen+PxSg3
medisiinnár+Sem/Hum+N+Sg+Gen+PxSg3
medisinála#ráđđehus+Sem/Org+N+Sg+Gen+PxSg3
megon+Sem/Hum+Sem/Ani+N+Sg+Gen+PxSg3
meieriija+Sem/Org+Build+N+Sg+Gen+PxSg3
mekanihkar+Sem/Hum+N+Sg+Gen+PxSg3
mekanihkkár+Sem/Hum+N+Sg+Gen+PxSg3
meren+Sem/Hum+N+Sg+Gen+PxSg3
meritokratiija+Sem/Group+Sem/Hum+N+Sg+Gen+PxSg3
merken#geatnegasvuohta+N+Sg+Gen+PxSg3
merken+N+Sg+Gen+PxSg3
merkkon+Sem/Hum+N+Sg+Gen+PxSg3
meroštallan#njuolggadusat+N+Sg+Gen+PxSg3
meroštallan+N+Sg+Gen+PxSg3
merren+N+Sg+Gen+PxSg3
messias+Sem/Hum+N+Sg+Gen+PxSg3
metallurga+Sem/Hum+N+Sg+Gen+PxSg3
meteorologa+Sem/Hum+N+Sg+Gen+PxSg3
midjanlaš+Sem/Hum+N+Sg+Gen+PxSg3
miehta#muorji+N+Sg+Gen+PxSg3
miehte#biegga+Sem/Wthr+N+Sg+Gen+PxSg3
miehte#eana+Sem/Plc+N+Sg+Gen+PxSg3
miehte#luohkká+Sem/Plc+N+Sg+Gen+PxSg3
miehte#miela#árvu+N+Sg+Gen+PxSg3
miehte#miella+N+Sg+Gen+PxSg3
miehti+Sem/Plc+N+Sg+Gen+PxSg3
miehtálat+Sem/Plc+N+Sg+Gen+PxSg3
miekta#narti+N+Sg+Gen+PxSg3
miekta#ruošši+N+Sg+Gen+PxSg3
miekta#rássi+N+Sg+Gen+PxSg3
miekta+N+Sg+Gen+PxSg3
miel#bargi+Sem/Hum+N+Sg+Gen+PxSg3
miel#duopmár+Sem/Hum+N+Sg+Gen+PxSg3
miel#eaiggát+Sem/Hum+N+Sg+Gen+PxSg3
miel#guoibmi+Sem/Hum+N+Sg+Gen+PxSg3
miel#lahtto#jienasteapmi+N+Sg+Gen+PxSg3
miel#lahtto#riika+Sem/Org+Sem/Plc+N+Sg+Gen+PxSg3
miel#lahtto#stáda+Sem/Org+N+Sg+Gen+PxSg3
miel#lahtto#stáhta+Sem/Org+Sem/Plc+N+Sg+Gen+PxSg3
miel#lahttovuohta+N+Sg+Gen+PxSg3
miel#lahttu+Sem/Org+Sem/Plc+N+Sg+Gen+PxSg3
miel#lahttuvuohta+N+Sg+Gen+PxSg3
miel#mearrideapmi+N+Sg+Gen+PxSg3
miel#presideanta+Sem/Hum+N+Sg+Gen+PxSg3
miel#studeanta+Sem/Hum+N+Sg+Gen+PxSg3
miel#váikkuheapmi+N+Sg+Gen+PxSg3
miel#čuovvu+Sem/Hum+N+Sg+Gen+PxSg3
mielahisvuohta+N+Sg+Gen+PxSg3
mielde#lahttu+Sem/Hum+Sem/Org+N+Sg+Gen+PxSg3
mielde#mearrideapmi+N+Sg+Gen+PxSg3
mielde#orru+Sem/Hum+N+Sg+Gen+PxSg3
mielde#orrun#vuoigatvuohta+N+Sg+Gen+PxSg3
mielde#orrun+N+Sg+Gen+PxSg3
mielde#ovddas#vástideaddji+Sem/Hum+N+Sg+Gen+PxSg3
mielde#ruhtadeaddji+Sem/Hum+Sem/Org+N+Sg+Gen+PxSg3
mielke#buvttadeaddji+Sem/Hum+Sem/Org+N+Sg+Gen+PxSg3
mielke#buvttadeapmi+N+Sg+Gen+PxSg3
mielke#njunni+Sem/Ani+N+Sg+Gen+PxSg3
mielkkaskas+Sem/Ani+N+Sg+Gen+PxSg3
miella#dearvvašvuohta+N+Sg+Gen+PxSg3
miella#govahallan+N+Sg+Gen+PxSg3
miella#heaigu+Sem/Hum+N+Sg+Gen+PxSg3
miella#ráfihisvuohta+N+Sg+Gen+PxSg3
miella#vádjet+Sem/Hum+N+Sg+Gen+PxSg3
miella#čájeheapmi+N+Sg+Gen+PxSg3
mielle#spálfu+Sem/Ani+N+Sg+Gen+PxSg3
mielli+Sem/Plc+N+Sg+Gen+PxSg3
mierká+Sem/Wthr+N+Sg+Gen+PxSg3
mieskkahasat+N+Sg+Gen+PxSg3
miesse#mearkun+N+Sg+Gen+PxSg3
miesse#mánnu+N+Sg+Gen+PxSg3
miesse#áldu+Sem/Ani+N+Sg+Gen+PxSg3
miessi+Sem/Ani+N+Sg+Gen+PxSg3
miestta#cihci+Sem/Ani+N+Sg+Gen+PxSg3
miestta#daŋas+N+Sg+Gen+PxSg3
miestta#rásttis+Sem/Ani+N+Sg+Gen+PxSg3
miestta#skilki+Sem/Ani+N+Sg+Gen+PxSg3
miestta#vizar+Sem/Ani+N+Sg+Gen+PxSg3
miestta#šurre#vizar+Sem/Ani+N+Sg+Gen+PxSg3
miestta+N+Sg+Gen+PxSg3
mievri+Sem/Ani+N+Sg+Gen+PxSg3
mieđaš+Sem/Ani+N+Sg+Gen+PxSg3
mieđašeatni+Sem/Ani+N+Sg+Gen+PxSg3
mieđu+Sem/Plc+N+Sg+Gen+PxSg3
mieđušteaddji+N+Sg+Gen+PxSg3
mihca#már#beaivi+Sem/Time+N+Sg+Gen+PxSg3
mihcamar#ruvsu+N+Sg+Gen+PxSg3
mihcamar#rássi+N+Sg+Gen+PxSg3
mihcamar#vahkku+Sem/Time+N+Sg+Gen+PxSg3
mihcamár#rássi+N+Sg+Gen+PxSg3
mihcamár#suovvasat+N+Sg+Gen+PxSg3
mihcamár#vahkku+Sem/Time+N+Sg+Gen+PxSg3
mihcamár#vahkku+Sem/Time+N+Sg+Gen+PxSg3
mihcamárat+N+Sg+Gen+PxSg3
mihkalmas#basit+N+Sg+Gen+PxSg3
mihkalmas#vahkku+Sem/Time+N+Sg+Gen+PxSg3
mihtidan#njunni+Sem/Ani+N+Sg+Gen+PxSg3
mihtidan#njuolggadusat+N+Sg+Gen+PxSg3
mihtidan#váldi+Sem/Org+N+Sg+Gen+PxSg3
mihtilmasvuohta+N+Sg+Gen+PxSg3
mihtolat+Sem/Plc+N+Sg+Gen+PxSg3
mihtádus#eaiggát+Sem/Hum+N+Sg+Gen+PxSg3
mihtádus#vuoigatvuohta+N+Sg+Gen+PxSg3
mihtádus+N+Sg+Gen+PxSg3
militeara#biehttaleaddji+Sem/Hum+N+Sg+Gen+PxSg3
militeara#diktatuvra+Sem/Org+Sem/Plc+N+Sg+Gen+PxSg3
militeara#ráido#vuodjin+N+Sg+Gen+PxSg3
militeara+Sem/Hum+N+Sg+Gen+PxSg3
miljon#guolli+Sem/Ani+N+Sg+Gen+PxSg3
miljoneara+Sem/Hum+N+Sg+Gen+PxSg3
millár+Sem/Hum+N+Sg+Gen+PxSg3
mineraloga+Sem/Hum+N+Sg+Gen+PxSg3
minerála#eana+Sem/Plc+N+Sg+Gen+PxSg3
minerála#roggan+N+Sg+Gen+PxSg3
minerála#vuoigatvuohta+N+Sg+Gen+PxSg3
minister+Sem/Hum+N+Sg+Gen+PxSg3
ministeriija+Sem/Org+Sem/Plc+N+Sg+Gen+PxSg3
ministtar#ráđđi+Sem/Org+N+Sg+Gen+PxSg3
ministtar+Sem/Hum+N+Sg+Gen+PxSg3
minoritehta+Sem/Group+Sem/Hum+N+Sg+Gen+PxSg3
minuhtta+Sem/Time+N+Sg+Gen+PxSg3
mirko#guovdi+Sem/Ani+N+Sg+Gen+PxSg3
mirko#ruskkat+N+Sg+Gen+PxSg3
mirko#urttas+N+Sg+Gen+PxSg3
miŋka+Sem/Ani+N+Sg+Gen+PxSg3
miššon#searvi+Sem/Org+N+Sg+Gen+PxSg3
miššoneara+Sem/Hum+N+Sg+Gen+PxSg3
miššun#áigi+Sem/Time+N+Sg+Gen+PxSg3
nohkkan#áigi+Sem/Time+N+Sg+Gen+PxSg3
moablaš+Sem/Hum+N+Sg+Gen+PxSg3
moaggi+Sem/Hum+N+Sg+Gen+PxSg3
moahte#loddi+Sem/Ani+N+Sg+Gen+PxSg3
moaitámuš+N+Sg+Gen+PxSg3
moalke#sahen+N+Sg+Gen+PxSg3
moalla#báhčin#vejolašvuohta+N+Sg+Gen+PxSg3
moalla#báiki+Sem/Plc+N+Sg+Gen+PxSg3
moalla#fákta+Sem/Hum+N+Sg+Gen+PxSg3
moalla#olmmái+Sem/Hum+N+Sg+Gen+PxSg3
moalla#vejolašvuohta+N+Sg+Gen+PxSg3
moana#gallis+N+Sg+Gen+PxSg3
moanat#gallis+N+Sg+Gen+PxSg3
moarri+Sem/Wthr+N+Sg+Gen+PxSg3
moarrun#beallji+Sem/Ani+N+Sg+Gen+PxSg3
moarrun+N+Sg+Gen+PxSg3
moarse#rássi+N+Sg+Gen+PxSg3
moarsi#biigá+Sem/Hum+N+Sg+Gen+PxSg3
moarsi+Sem/Hum+N+Sg+Gen+PxSg3
moarádat+Sem/Wthr+N+Sg+Gen+PxSg3
moattes+N+Sg+Gen+PxSg3
moattis+N+Sg+Gen+PxSg3
modealla+Sem/Hum+N+Sg+Gen+PxSg3
mohte#hávgga#rássi+N+Sg+Gen+PxSg3
mohtor#fievro#lihkuhisvuohta+N+Sg+Gen+PxSg3
mohtor#márkanat+N+Sg+Gen+PxSg3
mohtor#searvi+Sem/Org+N+Sg+Gen+PxSg3
mohtoriseren+N+Sg+Gen+PxSg3
moivvár+Sem/Hum+N+Sg+Gen+PxSg3
molejeaddji+N+Sg+Gen+PxSg3
mollašuvvan+N+Sg+Gen+PxSg3
mollen#geađge#logahallan+N+Sg+Gen+PxSg3
molssa#diibmu+Sem/Time+N+Sg+Gen+PxSg3
molssa#čoarvi+Sem/Ani+N+Sg+Gen+PxSg3
molssodan#latnja+Sem/Plc+N+Sg+Gen+PxSg3
molsson+N+Sg+Gen+PxSg3
molži+Sem/Hum+N+Sg+Gen+PxSg3
monarkiija+Sem/Org+Sem/Plc+N+Sg+Gen+PxSg3
monemuččat+N+Sg+Gen+PxSg3
mongola+Sem/Hum+N+Sg+Gen+PxSg3
monin#buoidi+N+Sg+Gen+PxSg3
monin#vuolpu+N+Sg+Gen+PxSg3
monne#bákti+Sem/Plc+N+Sg+Gen+PxSg3
monne#čoaggi+Sem/Hum+N+Sg+Gen+PxSg3
monnen+N+Sg+Gen+PxSg3
monni+N+Sg+Gen+PxSg3
morašteaddji+N+Sg+Gen+PxSg3
morddár+Sem/Hum+N+Sg+Gen+PxSg3
mordár+Sem/Hum+N+Sg+Gen+PxSg3
morfologa+Sem/Hum+N+Sg+Gen+PxSg3
morihan#ossodat+Sem/Org+Sem/Plc+N+Sg+Gen+PxSg3
morráneapmi+N+Sg+Gen+PxSg3
morseš#guovttos+N+Sg+Gen+PxSg3
morseš#guovttos+N+Sg+Gen+PxSg3
mortu+Sem/Ani+N+Sg+Gen+PxSg3
morša+Sem/Ani+N+Sg+Gen+PxSg3
mosat+Sem/Ani+N+Sg+Gen+PxSg3
moski+Sem/Plc+N+Sg+Gen+PxSg3
moskilaš+Sem/Hum+N+Sg+Gen+PxSg3
moskku#dálki+Sem/Wthr+N+Sg+Gen+PxSg3
mosku+N+Sg+Gen+PxSg3
mudden#ráđđi+Sem/Org+N+Sg+Gen+PxSg3
muddu+N+Sg+Gen+PxSg3
muhkke#cizáš+Sem/Ani+N+Sg+Gen+PxSg3
muhkke#limpu+N+Sg+Gen+PxSg3
muhttádus#áigodat+Sem/Time+N+Sg+Gen+PxSg3
muitaladdan+N+Sg+Gen+PxSg3
muitalan#girjjálašvuohta+N+Sg+Gen+PxSg3
muitaleaddji+N+Sg+Gen+PxSg3
muiti+N+Sg+Gen+PxSg3
muito#boddu+Sem/Time+N+Sg+Gen+PxSg3
muito#sánit+N+Sg+Gen+PxSg3
muittašan#girjjálašvuohta+N+Sg+Gen+PxSg3
muittašeapmi+N+Sg+Gen+PxSg3
muittuhus+N+Sg+Gen+PxSg3
mulggon+Sem/Hum+N+Sg+Gen+PxSg3
multi#dáiddár+Sem/Hum+N+Sg+Gen+PxSg3
muoddá#áddjá+Sem/Hum+Sem/Ani+N+Sg+Gen+PxSg3
muogir+Sem/Ani+N+Sg+Gen+PxSg3
muogir+Sem/Ani+N+Sg+Gen+PxSg3
muohcu+Sem/Ani+N+Sg+Gen+PxSg3
muohta#boltun+N+Sg+Gen+PxSg3
muohta#civzza+N+Sg+Gen+PxSg3
muohta#murku+Sem/Wthr+N+Sg+Gen+PxSg3
muohta#narti+N+Sg+Gen+PxSg3
muohta#oakti+Sem/Wthr+N+Sg+Gen+PxSg3
muohta#riđđu+Sem/Wthr+N+Sg+Gen+PxSg3
muohta#ruivi+Sem/Wthr+N+Sg+Gen+PxSg3
muohta#áddjá+Sem/Hum+N+Sg+Gen+PxSg3
muohta#čuonjá+Sem/Ani+N+Sg+Gen+PxSg3
muohta+Sem/Wthr+N+Sg+Gen+PxSg3
muohto#bonjadeapmi+N+Sg+Gen+PxSg3
muohto#vuoidan+N+Sg+Gen+PxSg3
muohto#vuoidi+Sem/Hum+N+Sg+Gen+PxSg3
muohtti+Sem/Wthr+N+Sg+Gen+PxSg3
muohtti+Sem/Wthr+N+Sg+Gen+PxSg3
muohttálagat+N+Sg+Gen+PxSg3
muolddat+Sem/Ani+N+Sg+Gen+PxSg3
muore+Sem/Hum+N+Sg+Gen+PxSg3
muorje#gálgu+Sem/Ani+N+Sg+Gen+PxSg3
muorje#jahki+Sem/Time+N+Sg+Gen+PxSg3
muorje#meahcci+N+Sg+Gen+PxSg3
muorje#čoaggi+Sem/Hum+N+Sg+Gen+PxSg3
muorje#čoaggin+N+Sg+Gen+PxSg3
muorji+N+Sg+Gen+PxSg3
muorr'#oaivi+Sem/Hum+N+Sg+Gen+PxSg3
muorra#cihci+Sem/Ani+N+Sg+Gen+PxSg3
muorra#civkkán+Sem/Ani+N+Sg+Gen+PxSg3
muorra#eana+Sem/Plc+N+Sg+Gen+PxSg3
muorra#gakcu+Sem/Hum+N+Sg+Gen+PxSg3
muorra#meahcci+N+Sg+Gen+PxSg3
muorra#rámpa+N+Sg+Gen+PxSg3
muorra#ullu+N+Sg+Gen+PxSg3
muorra#vuoigatvuohta+N+Sg+Gen+PxSg3
muorra#ávnnas#gávppašeaddji+Sem/Hum+N+Sg+Gen+PxSg3
muorra#ávnnas#vuoigatvuohta+N+Sg+Gen+PxSg3
muorra#čuohppan+N+Sg+Gen+PxSg3
muorra#čuollan#sadji+Sem/Plc+N+Sg+Gen+PxSg3
muorra+N+Sg+Gen+PxSg3
muoskkáš#šaddu+N+Sg+Gen+PxSg3
muoskkáš+N+Sg+Gen+PxSg3
muosáhus+N+Sg+Gen+PxSg3
muotki+Sem/Plc+N+Sg+Gen+PxSg3
muotkkádat+Sem/Plc+N+Sg+Gen+PxSg3
muotkun+N+Sg+Gen+PxSg3
muovje#jieret+N+Sg+Gen+PxSg3
muovje#miessi+Sem/Ani+N+Sg+Gen+PxSg3
muovjá#miessi+Sem/Ani+N+Sg+Gen+PxSg3
muovla+Sem/Wthr+N+Sg+Gen+PxSg3
muovllahat+Sem/Plc+N+Sg+Gen+PxSg3
muošká+N+Sg+Gen+PxSg3
muoŧáš+Sem/Hum+N+Sg+Gen+PxSg3
muoŧŧ#áhkku+Sem/Hum+N+Sg+Gen+PxSg3
muođđa+Sem/Wthr+N+Sg+Gen+PxSg3
muoŧŧal+Sem/Hum+N+Sg+Gen+PxSg3
muoŧŧá#bealle+Sem/Hum+N+Sg+Gen+PxSg3
muoŧŧá+Sem/Hum+N+Sg+Gen+PxSg3
murdu+Sem/Plc+N+Sg+Gen+PxSg3
murjen#vuoigatvuohta+N+Sg+Gen+PxSg3
murjen#áigiG+N+Sg+Gen+PxSg3
murku+Sem/Wthr+N+Sg+Gen+PxSg3
murrejeaddji+Sem/Hum+N+Sg+Gen+PxSg3
murren#geavaheaddji+Sem/Hum+N+Sg+Gen+PxSg3
murren#vuoigatvuohta+N+Sg+Gen+PxSg3
murren+N+Sg+Gen+PxSg3
murtu+Sem/Ani+N+Sg+Gen+PxSg3
musea+Sem/Org+Build+N+Sg+Gen+PxSg3
musihkar+Sem/Hum+N+Sg+Gen+PxSg3
musihkka#latnja+Sem/Plc+N+Sg+Gen+PxSg3
musihkka#skuvla+Sem/Org+Sem/Plc+N+Sg+Gen+PxSg3
musihkka#terapevta+Sem/Hum+N+Sg+Gen+PxSg3
musihkkár+Sem/Hum+N+Sg+Gen+PxSg3
muska#vuoksá+Sem/Ani+N+Sg+Gen+PxSg3
muslim+Sem/Hum+N+Sg+Gen+PxSg3
muslima+Sem/Hum+N+Sg+Gen+PxSg3
muséa#siida+Sem/Org+N+Sg+Gen+PxSg3
muséa+Sem/Org+Build+N+Sg+Gen+PxSg3
muvla+Sem/Ani+N+Sg+Gen+PxSg3
muvrejeaddji+N+Sg+Gen+PxSg3
muvren+N+Sg+Gen+PxSg3
muzet#jievja+Sem/Ani+N+Sg+Gen+PxSg3
muzet#čuoivvat+Sem/Ani+N+Sg+Gen+PxSg3
muzet+Sem/Ani+N+Sg+Gen+PxSg3
muŋka+Sem/Hum+N+Sg+Gen+PxSg3
má#goddi+Sem/Org+N+Sg+Gen+PxSg3
má#ilbmiG+N+Sg+Gen+PxSg3
má#ilmmi#loahppaG+N+Sg+Gen+PxSg3
má#ilmmi#meašttir+Sem/Hum+N+Sg+Gen+PxSg3
má#ilmmi#ráđđi+Sem/Org+N+Sg+Gen+PxSg3
má#ilmmi#ávusG+N+Sg+Gen+PxSg3
máddi+N+Sg+Gen+PxSg3
máddu+Sem/Hum+Sem/Ani+N+Sg+Gen+PxSg3
mádjit+Sem/Ani+N+Sg+Gen+PxSg3
mágažagat+N+Sg+Gen+PxSg3
mágažat+N+Sg+Gen+PxSg3
máhcahallan+N+Sg+Gen+PxSg3
máhccaseapmi+N+Sg+Gen+PxSg3
máhcce#heaŋgán+N+Sg+Gen+PxSg3
máhka#bealle+Sem/Hum+N+Sg+Gen+PxSg3
máhka#sássa+Sem/Hum+N+Sg+Gen+PxSg3
máhka+Sem/Hum+N+Sg+Gen+PxSg3
máhkan+Sem/Ani+N+Sg+Gen+PxSg3
máhkat+Sem/Hum+N+Sg+Gen+PxSg3
máhkka#fiervá+Sem/Plc+N+Sg+Gen+PxSg3
máhkka+N+Sg+Gen+PxSg3
máhtajeaddji+Sem/Hum+N+Sg+Gen+PxSg3
máhte#meas#vahkku+Sem/Time+N+Sg+Gen+PxSg3
máhte#mes#vahkku+Sem/Time+N+Sg+Gen+PxSg3
máhte#vahkku+Sem/Time+N+Sg+Gen+PxSg3
máhte-beaivi+N+Sg+Gen+PxSg3
máhtolašvuohta+N+Sg+Gen+PxSg3
máhtolašvuođa#geahččaleapmi+N+Sg+Gen+PxSg3
máhtto#departemeanta+Sem/Org+Sem/Plc+N+Sg+Gen+PxSg3
máhttáhus#mánná+Sem/Hum+N+Sg+Gen+PxSg3
máhttájeaddji+Sem/Hum+N+Sg+Gen+PxSg3
máhtu+Sem/Ani+N+Sg+Gen+PxSg3
mái#mánnu+N+Sg+Gen+PxSg3
máisa+N+Sg+Gen+PxSg3
máisi+Sem/Hum+N+Sg+Gen+PxSg3
máistin+N+Sg+Gen+PxSg3
máisá+Sem/Hum+N+Sg+Gen+PxSg3
máj#ilbmiG+N+Sg+Gen+PxSg3
májor+Sem/Hum+N+Sg+Gen+PxSg3
mákrealla#čearret+Sem/Ani+N+Sg+Gen+PxSg3
máksimuš+N+Sg+Gen+PxSg3
máksin#beaive#arkiiva+Sem/Org+Sem/Plc+N+Sg+Gen+PxSg3
máksin#beaivi+Sem/Time+N+Sg+Gen+PxSg3
mearre#beaivi+Sem/Time+N+Sg+Gen+PxSg3
máksin#geatnegasvuohta+N+Sg+Gen+PxSg3
mákso#sadji+Sem/Plc+N+Sg+Gen+PxSg3
máksui#bidjan+N+Sg+Gen+PxSg3
máksámuš+N+Sg+Gen+PxSg3
mákta#olmmái+Sem/Hum+N+Sg+Gen+PxSg3
mákta+N+Sg+Gen+PxSg3
málbma#gieddi+Sem/Plc+N+Sg+Gen+PxSg3
málbma#ohcan+N+Sg+Gen+PxSg3
málejeaddji+N+Sg+Gen+PxSg3
málmmahat+Sem/Plc+N+Sg+Gen+PxSg3
málta#šaddu+N+Sg+Gen+PxSg3
málta+N+Sg+Gen+PxSg3
málvá+N+Sg+Gen+PxSg3
mánaid#gárdi+Sem/Org+Build+N+Sg+Gen+PxSg3
mánna#biigá+Sem/Hum+N+Sg+Gen+PxSg3
mánna#fuolaheapmi+N+Sg+Gen+PxSg3
mánnelaš+Sem/Hum+N+Sg+Gen+PxSg3
mánno#gaska+Sem/Time+N+Sg+Gen+PxSg3
mánno#molsun+N+Sg+Gen+PxSg3
mánno#sevnnjodeapmi+N+Sg+Gen+PxSg3
mánnodat+N+Sg+Gen+PxSg3
mánnu+N+Sg+Gen+PxSg3
mánná#biigá+Sem/Hum+N+Sg+Gen+PxSg3
mánná#fuolaheapmi+N+Sg+Gen+PxSg3
mánná#geahčči+Sem/Hum+N+Sg+Gen+PxSg3
mánná#goddi+Sem/Hum+N+Sg+Gen+PxSg3
mánná#oaidni+Sem/Hum+N+Sg+Gen+PxSg3
mánná#olmmoš+Sem/Hum+N+Sg+Gen+PxSg3
mánná+Sem/Hum+N+Sg+Gen+PxSg3
mánnálaš+Sem/Hum+N+Sg+Gen+PxSg3
mánnávuohta+N+Sg+Gen+PxSg3
máno#dávddat+N+Sg+Gen+PxSg3
mánoheahpiG+N+Sg+Gen+PxSg3
mánot#badji+Sem/Time+N+Sg+Gen+PxSg3
mánáhuoš+Sem/Hum+N+Sg+Gen+PxSg3
mánáid#bajás#geassin+N+Sg+Gen+PxSg3
mánáid#beassan+N+Sg+Gen+PxSg3
mánáid#boddu+Sem/Time+N+Sg+Gen+PxSg3
mánáid#gárde#bargi+Sem/Hum+N+Sg+Gen+PxSg3
mánáid#gárde#jahki+Sem/Time+N+Sg+Gen+PxSg3
mánáid#gárde#jođiheaddji+Sem/Hum+N+Sg+Gen+PxSg3
mánáid#gárdi+Sem/Org+Build+N+Sg+Gen+PxSg3
mánáid#mánná+Sem/Hum+N+Sg+Gen+PxSg3
mánáid#ossodat+Sem/Org+Sem/Plc+N+Sg+Gen+PxSg3
mánáid#ruoktuG+N+Sg+Gen+PxSg3
mánáid#rávvehat+Sem/Org+Sem/Plc+N+Sg+Gen+PxSg3
mánáid#rávven+N+Sg+Gen+PxSg3
mánáid#siida+Sem/Org+Sem/Plc+N+Sg+Gen+PxSg3
mánáid#skuvla+Sem/Org+Build+N+Sg+Gen+PxSg3
mánáid#suodjaleaddji+Sem/Hum+N+Sg+Gen+PxSg3
mánáid#suodjalus#jođiheaddji+Sem/Hum+N+Sg+Gen+PxSg3
mánáid#suodjalus#pedagoga+Sem/Hum+N+Sg+Gen+PxSg3
mánáid#suodjalus+Sem/Org+N+Sg+Gen+PxSg3
mánáid#áittardeaddji+Sem/Hum+N+Sg+Gen+PxSg3
mánáš+Sem/Hum+N+Sg+Gen+PxSg3
már#spiidni+Sem/Ani+N+Sg+Gen+PxSg3
máran+Sem/Hum+N+Sg+Gen+PxSg3
márffon+Sem/Hum+N+Sg+Gen+PxSg3
márggas#vahkku+Sem/Time+N+Sg+Gen+PxSg3
márggas#vahkku+Sem/Time+N+Sg+Gen+PxSg3
márjja#beaivi+Sem/Time+N+Sg+Gen+PxSg3
márjjá#beaivi+Sem/Time+N+Sg+Gen+PxSg3
márjjá#vahkku+Sem/Time+N+Sg+Gen+PxSg3
márkan#báiki+Sem/Time+N+Sg+Gen+PxSg3
márkan#fievrredeapmi+N+Sg+Gen+PxSg3
márkan#fápmu+N+Sg+Gen+PxSg3
márkan#guovlu+Sem/Plc+N+Sg+Gen+PxSg3
márkan#jođihan#hoavda+Sem/Hum+N+Sg+Gen+PxSg3
márkan#suomut+N+Sg+Gen+PxSg3
márkan#vuogit+N+Sg+Gen+PxSg3
márkan+Sem/Plc+N+Sg+Gen+PxSg3
márku+Sem/Plc+N+Sg+Gen+PxSg3
máron+Sem/Ani+N+Sg+Gen+PxSg3
márrás#mánnu+N+Sg+Gen+PxSg3
mársa#mánnu+N+Sg+Gen+PxSg3
márska#eana+Sem/Plc+N+Sg+Gen+PxSg3
márša+Sem/Ani+N+Sg+Gen+PxSg3
mássa#vieccahat#doaimmaheaddji+Sem/Hum+N+Sg+Gen+PxSg3
mátke#doaimmahat+Sem/Org+Sem/Plc+N+Sg+Gen+PxSg3
mátke#golut+N+Sg+Gen+PxSg3
mátke#guoibmi+Sem/Hum+N+Sg+Gen+PxSg3
mátke#gávpi+Sem/Org+Sem/Plc+N+Sg+Gen+PxSg3
mátke#olmmái+Sem/Hum+N+Sg+Gen+PxSg3
mátkkošteaddji+N+Sg+Gen+PxSg3
mátkkuš+Sem/Hum+N+Sg+Gen+PxSg3
mátkkálaš+Sem/Hum+N+Sg+Gen+PxSg3
mátta#balva+N+Sg+Gen+PxSg3
mátta#biegga+Sem/Wthr+N+Sg+Gen+PxSg3
mátta#boazu+Sem/Ani+N+Sg+Gen+PxSg3
mátta#nuorti+N+Sg+Gen+PxSg3
mátta#oarji+N+Sg+Gen+PxSg3
mátta#olmmoš+Sem/Hum+N+Sg+Gen+PxSg3
mátta#riika+Sem/Plc+N+Sg+Gen+PxSg3
mátta#sápmelaš+Sem/Hum+N+Sg+Gen+PxSg3
mátta#sápmiG+N+Sg+Gen+PxSg3
mátta#váimmos#guoppar+N+Sg+Gen+PxSg3
mátta#čuopmajas+N+Sg+Gen+PxSg3
mátta#čáhppes#muorji+N+Sg+Gen+PxSg3
máttar#máddu+Sem/Hum+Sem/Ani+N+Sg+Gen+PxSg3
máttar#váhnen+Sem/Hum+N+Sg+Gen+PxSg3
máttar#vánhen+Sem/Hum+N+Sg+Gen+PxSg3
máttar#áddjá+Sem/Hum+N+Sg+Gen+PxSg3
máttar#áhkku+Sem/Hum+N+Sg+Gen+PxSg3
máttar#áigi+Sem/Time+N+Sg+Gen+PxSg3
máttar+Sem/Hum+N+Sg+Gen+PxSg3
máttat#biegga+Sem/Wthr+N+Sg+Gen+PxSg3
máttil+Sem/Wthr+N+Sg+Gen+PxSg3
mázelaš+Sem/Hum+N+Sg+Gen+PxSg3
máđas#atnin+N+Sg+Gen+PxSg3
mášen#latnja+Sem/Plc+N+Sg+Gen+PxSg3
máđer#šaddu+N+Sg+Gen+PxSg3
máŋga#náittosvuohta+N+Sg+Gen+PxSg3
máŋgen#latnja+Sem/Plc+N+Sg+Gen+PxSg3
máŋgen+N+Sg+Gen+PxSg3
máŋgga#dáfotvuohta+N+Sg+Gen+PxSg3
máŋgga#oaivilvuohta+N+Sg+Gen+PxSg3
máŋggabealátvuohta+N+Sg+Gen+PxSg3
máŋggas+N+Sg+Gen+PxSg3
mášin#latnja+Sem/Plc+N+Sg+Gen+PxSg3
máđir+N+Sg+Gen+PxSg3
máškitvuohta+N+Sg+Gen+PxSg3
máŧolašvuohta+N+Sg+Gen+PxSg3
móa-loddi+Sem/Ani+N+Sg+Gen+PxSg3
naftuhlaš+Sem/Hum+N+Sg+Gen+PxSg3
nagir#laboratoria+Sem/Plc+N+Sg+Gen+PxSg3
nagirgeahttáivuohta+N+Sg+Gen+PxSg3
nagirkeahttáivuohta+N+Sg+Gen+PxSg3
nagis#beaivi+N+Sg+Gen+PxSg3
nala#guoddi+N+Sg+Gen+PxSg3
nalli+Sem/Hum+Sem/Ani+N+Sg+Gen+PxSg3
nalta+Sem/Hum+N+Sg+Gen+PxSg3
namahus+N+Sg+Gen+PxSg3
namma#arkiiva+Sem/Org+Sem/Plc+N+Sg+Gen+PxSg3
namma#beaivi+Sem/Time+N+Sg+Gen+PxSg3
namma#boazu+Sem/Ani+N+Sg+Gen+PxSg3
namma#goddi+Sem/Org+N+Sg+Gen+PxSg3
namma#loahppa+Sem/Ani+N+Sg+Gen+PxSg3
namma#láhpan+Sem/Ani+N+Sg+Gen+PxSg3
namma#láhpat+Sem/Ani+N+Sg+Gen+PxSg3
namma#mánni+Sem/Hum+N+Sg+Gen+PxSg3
namma#vahkku+Sem/Time+N+Sg+Gen+PxSg3
namma#vahkku+Sem/Time+N+Sg+Gen+PxSg3
namma#vuolggahan#olmmoš+Sem/Hum+N+Sg+Gen+PxSg3
namma#čuorvun+N+Sg+Gen+PxSg3
namma+N+Sg+Gen+PxSg3
nams#mánni+Sem/Hum+N+Sg+Gen+PxSg3
namuheaddji+N+Sg+Gen+PxSg3
nana#jiekŋa+Sem/Plc+N+Sg+Gen+PxSg3
nanihas+Sem/Hum+N+Sg+Gen+PxSg3
nanni+N+Sg+Gen+PxSg3
nannán#dálkkádat+Sem/Wthr+N+Sg+Gen+PxSg3
nannán#jiehkki+Sem/Plc+N+Sg+Gen+PxSg3
nannán+Sem/Plc+N+Sg+Gen+PxSg3
nanusvuohta+N+Sg+Gen+PxSg3
narkotihkka#nuorra+Sem/Hum+N+Sg+Gen+PxSg3
narte#šaddu+N+Sg+Gen+PxSg3
nasaretlaš+Sem/Hum+N+Sg+Gen+PxSg3
nasista+Sem/Hum+N+Sg+Gen+PxSg3
nasjonála#galleriija+Sem/Org+Sem/Plc+N+Sg+Gen+PxSg3
nationalista+Sem/Hum+N+Sg+Gen+PxSg3
navajo+Sem/Hum+N+Sg+Gen+PxSg3
našun#beaivi+Sem/Time+N+Sg+Gen+PxSg3
našunála#beaivi+Sem/Time+N+Sg+Gen+PxSg3
našunála#teáhter+Build+N+Sg+Gen+PxSg3
našuvdna+Sem/Org+Sem/Plc+N+Sg+Gen+PxSg3
neahkameahttun+Sem/Hum+N+Sg+Gen+PxSg3
neahpi+Sem/Hum+N+Sg+Gen+PxSg3
neahpát+Sem/Hum+N+Sg+Gen+PxSg3
neahte#beana+Sem/Ani+N+Sg+Gen+PxSg3
neahti+Sem/Ani+N+Sg+Gen+PxSg3
neahtta#báiki+Sem/Plc+N+Sg+Gen+PxSg3
neahtta#sadji+Sem/Plc+N+Sg+Gen+PxSg3
nealge#jahki+Sem/Time+N+Sg+Gen+PxSg3
nealge#skárdna+Sem/Hum+N+Sg+Gen+PxSg3
nealge#áigiG+N+Sg+Gen+PxSg3
nealggár+Sem/Hum+N+Sg+Gen+PxSg3
nealgudeaddji+N+Sg+Gen+PxSg3
neavre#dálki+Sem/Wthr+N+Sg+Gen+PxSg3
neavre#miella+N+Sg+Gen+PxSg3
neavri+Sem/Hum+N+Sg+Gen+PxSg3
neavrres#dálki+Sem/Wthr+N+Sg+Gen+PxSg3
neavttár#guoibmi+Sem/Hum+N+Sg+Gen+PxSg3
neavttár#veahka+Sem/Hum+Sem/Group+N+Sg+Gen+PxSg3
neavttár+Sem/Hum+N+Sg+Gen+PxSg3
neavvo#rávdi+Sem/Hum+N+Sg+Gen+PxSg3
nebá+Sem/Hum+N+Sg+Gen+PxSg3
neilihkka+N+Sg+Gen+PxSg3
neillet+N+Sg+Gen+PxSg3
nenetsa#nisson+Sem/Hum+N+Sg+Gen+PxSg3
nenetsa+Sem/Hum+N+Sg+Gen+PxSg3
netto#beaktu+N+Sg+Gen+PxSg3
netto#eret#fárren+N+Sg+Gen+PxSg3
niedja+Sem/Hum+N+Sg+Gen+PxSg3
niegadus+N+Sg+Gen+PxSg3
niehko#boddu+Sem/Time+N+Sg+Gen+PxSg3
niehko#má#ilbmiG+N+Sg+Gen+PxSg3
niehkulaš+Sem/Hum+N+Sg+Gen+PxSg3
niehtte#garjá+Sem/Ani+N+Sg+Gen+PxSg3
niehtte#miestta+N+Sg+Gen+PxSg3
niehtti+N+Sg+Gen+PxSg3
nieida#bealle+N+Sg+Gen+PxSg3
nieida#bealli+Sem/Hum+N+Sg+Gen+PxSg3
nieida#gearretG+N+Sg+Gen+PxSg3
nieida#lihtor+Sem/Hum+N+Sg+Gen+PxSg3
nieida#mánná+Sem/Hum+N+Sg+Gen+PxSg3
nieida#olmmoš+Sem/Hum+N+Sg+Gen+PxSg3
nieida#sahpal+Sem/Hum+N+Sg+Gen+PxSg3
nieida#sohti+Sem/Hum+N+Sg+Gen+PxSg3
nieida#čivga+Sem/Hum+N+Sg+Gen+PxSg3
nieida+Sem/Hum+N+Sg+Gen+PxSg3
nieidalaš+Sem/Hum+N+Sg+Gen+PxSg3
nieidavuohta+N+Sg+Gen+PxSg3
nieiddas#nisson+Sem/Hum+N+Sg+Gen+PxSg3
nieiddaš+Sem/Hum+N+Sg+Gen+PxSg3
nieste#boazu+Sem/Ani+N+Sg+Gen+PxSg3
nigá+Sem/Hum+N+Sg+Gen+PxSg3
nihppá+Sem/Ani+N+Sg+Gen+PxSg3
niito#biello#rássi+N+Sg+Gen+PxSg3
niito#civkka#leivvoš+Sem/Ani+N+Sg+Gen+PxSg3
niito#civkkán+Sem/Ani+N+Sg+Gen+PxSg3
niito#hoašša+N+Sg+Gen+PxSg3
niito#hávut+N+Sg+Gen+PxSg3
niito#ravda#rássi+N+Sg+Gen+PxSg3
niito#sitnu+N+Sg+Gen+PxSg3
niito#sáhpal+N+Sg+Gen+PxSg3
niito#sáhpán+Sem/Ani+N+Sg+Gen+PxSg3
niito#ullu+N+Sg+Gen+PxSg3
niitu+Sem/Plc+N+Sg+Gen+PxSg3
nikolaoslaš+Sem/Hum+N+Sg+Gen+PxSg3
ninna#muorra+N+Sg+Gen+PxSg3
nirbbet+Sem/Wthr+N+Sg+Gen+PxSg3
nirpi+Sem/Hum+Sem/Ani+N+Sg+Gen+PxSg3
nirvi+Sem/Hum+N+Sg+Gen+PxSg3
nisga+Sem/Hum+N+Sg+Gen+PxSg3
niske#lávže#geassin+N+Sg+Gen+PxSg3
niske#mieigan+N+Sg+Gen+PxSg3
nisson#bargo#sadji+Sem/Plc+N+Sg+Gen+PxSg3
nisson#beaivi+Sem/Time+N+Sg+Gen+PxSg3
nisson#bealle+N+Sg+Gen+PxSg3
nisson#gávppašeapmi+N+Sg+Gen+PxSg3
nisson#joavku+Sem/Group+Sem/Hum+N+Sg+Gen+PxSg3
nisson#lávde#goddi+Sem/Org+N+Sg+Gen+PxSg3
nisson#olmmoš+Sem/Hum+N+Sg+Gen+PxSg3
nisson#organisašuvdna+Sem/Org+N+Sg+Gen+PxSg3
nisson#ovddasteaddji+Sem/Hum+N+Sg+Gen+PxSg3
nisson#ustit+Sem/Hum+N+Sg+Gen+PxSg3
nisson+Sem/Hum+N+Sg+Gen+PxSg3
nissoniid#klinihkka+Sem/Org+Sem/Plc+N+Sg+Gen+PxSg3
nissu+Sem/Ani+N+Sg+Gen+PxSg3
nissu+Sem/Ani+N+Sg+Gen+PxSg3
nisu#gordne#skahposat+N+Sg+Gen+PxSg3
nisu+Sem/Hum+N+Sg+Gen+PxSg3
nisut+N+Sg+Gen+PxSg3
nisut+N+Sg+Gen+PxSg3
njabbi+Sem/Ani+N+Sg+Gen+PxSg3
njahki+Sem/Hum+N+Sg+Gen+PxSg3
njalddán+Sem/Hum+N+Sg+Gen+PxSg3
njalli#lásis+Sem/Plc+N+Sg+Gen+PxSg3
njalli+N+Sg+Gen+PxSg3
njalpi+Sem/Hum+N+Sg+Gen+PxSg3
njalsi+Sem/Hum+N+Sg+Gen+PxSg3
njamahan#latnja+Sem/Plc+N+Sg+Gen+PxSg3
njaman+N+Sg+Gen+PxSg3
njamat#nisu+Sem/Hum+N+Sg+Gen+PxSg3
njamat#sávza+Sem/Ani+N+Sg+Gen+PxSg3
njamat+Sem/Hum+N+Sg+Gen+PxSg3
njamme#mánná+Sem/Hum+N+Sg+Gen+PxSg3
njammi#mánná+Sem/Hum+N+Sg+Gen+PxSg3
njammá+Sem/Ani+N+Sg+Gen+PxSg3
njammáš+Sem/Hum+N+Sg+Gen+PxSg3
njatta#šaddu+N+Sg+Gen+PxSg3
njavge+Sem/Ani+N+Sg+Gen+PxSg3
njavve#jeagil+N+Sg+Gen+PxSg3
njavčč#oaivi+Sem/Ani+N+Sg+Gen+PxSg3
njavčč'#oaivi+Sem/Ani+N+Sg+Gen+PxSg3
njaŋgaras+Sem/Hum+N+Sg+Gen+PxSg3
njaŋgi+Sem/Hum+N+Sg+Gen+PxSg3
njaŋgu+Sem/Hum+N+Sg+Gen+PxSg3
njeahcet#jiekta+N+Sg+Gen+PxSg3
njeahcet+N+Sg+Gen+PxSg3
njealjehastin+N+Sg+Gen+PxSg3
njealjádas#jahki+Sem/Time+N+Sg+Gen+PxSg3
njeallje#luovvar+N+Sg+Gen+PxSg3
njeallje#čuođis+N+Sg+Gen+PxSg3
njeare#veadji+N+Sg+Gen+PxSg3
njearri+Sem/Plc+N+Sg+Gen+PxSg3
njeavde#suoidni+N+Sg+Gen+PxSg3
njeavdi+N+Sg+Gen+PxSg3
njeazzi+Sem/Hum+N+Sg+Gen+PxSg3
njeađgga+Sem/Wthr+N+Sg+Gen+PxSg3
njeađggahat+Sem/Wthr+N+Sg+Gen+PxSg3
njeađggádat+Sem/Wthr+N+Sg+Gen+PxSg3
njeccon+Sem/Hum+N+Sg+Gen+PxSg3
njejohat+Sem/Plc+N+Sg+Gen+PxSg3
njiedjan+N+Sg+Gen+PxSg3
njiejahat+Sem/Plc+N+Sg+Gen+PxSg3
njiejaldat+Sem/Plc+N+Sg+Gen+PxSg3
njielahat#bumpe+N+Sg+Gen+PxSg3
njierrá+Sem/Ani+N+Sg+Gen+PxSg3
njiezadat+Sem/Wthr+N+Sg+Gen+PxSg3
njiezádat+Sem/Wthr+N+Sg+Gen+PxSg3
njigan+Sem/Hum+N+Sg+Gen+PxSg3
njigon+Sem/Hum+N+Sg+Gen+PxSg3
njiman+Sem/Hum+N+Sg+Gen+PxSg3
njirran+N+Sg+Gen+PxSg3
njirru+Sem/Hum+Sem/Ani+N+Sg+Gen+PxSg3
njivdnja+N+Sg+Gen+PxSg3
njivle#guolli+Sem/Ani+N+Sg+Gen+PxSg3
njivli+Sem/Hum+N+Sg+Gen+PxSg3
njivlo#jeagil+N+Sg+Gen+PxSg3
njivnnja+Sem/Ani+N+Sg+Gen+PxSg3
njiškun+N+Sg+Gen+PxSg3
njiččehas+Sem/Ani+N+Sg+Gen+PxSg3
njiŋŋelas+Sem/Ani+Sem/Hum+N+Sg+Gen+PxSg3
njiŋŋálas+Sem/Hum+Sem/Ani+N+Sg+Gen+PxSg3
njoaiddu+Sem/Plc+N+Sg+Gen+PxSg3
njoalci+Sem/Hum+N+Sg+Gen+PxSg3
njoalpi+Sem/Hum+N+Sg+Gen+PxSg3
njoammel#ruovddit+N+Sg+Gen+PxSg3
njoammel#rássi+N+Sg+Gen+PxSg3
njoammel#suoidni+N+Sg+Gen+PxSg3
njoammil+Sem/Ani+N+Sg+Gen+PxSg3
njoammu#spire+Sem/Ani+N+Sg+Gen+PxSg3
njoammu+N+Sg+Gen+PxSg3
njoarosteaddji+N+Sg+Gen+PxSg3
njoarosteapmi+N+Sg+Gen+PxSg3
njoarro#lađastallan+N+Sg+Gen+PxSg3
njoaske#hilsku+N+Sg+Gen+PxSg3
njoaske#vajálgeahtes#násti+N+Sg+Gen+PxSg3
njoaski+Sem/Plc+N+Sg+Gen+PxSg3
njoavdnja+Sem/Ani+N+Sg+Gen+PxSg3
njoazan+Sem/Hum+N+Sg+Gen+PxSg3
njolon+N+Sg+Gen+PxSg3
njolvi+Sem/Hum+N+Sg+Gen+PxSg3
njomon+Sem/Ani+N+Sg+Gen+PxSg3
njuiken#gubbarastin+N+Sg+Gen+PxSg3
njuikkon+Sem/Hum+N+Sg+Gen+PxSg3
njuikun+N+Sg+Gen+PxSg3
njukča#mánnu+N+Sg+Gen+PxSg3
njukča+Sem/Ani+N+Sg+Gen+PxSg3
njulges#njunni+Sem/Hum+N+Sg+Gen+PxSg3
njulggot+Sem/Ani+N+Sg+Gen+PxSg3
njunehas+Sem/Ani+N+Sg+Gen+PxSg3
njunis+N+Sg+Gen+PxSg3
njunne#basttat+N+Sg+Gen+PxSg3
njunne#boaru+Sem/Ani+N+Sg+Gen+PxSg3
njunne#deaddu+N+Sg+Gen+PxSg3
njunne#fális+Sem/Ani+N+Sg+Gen+PxSg3
njunne#sildi+Sem/Ani+N+Sg+Gen+PxSg3
njunne#suoidni+N+Sg+Gen+PxSg3
njunne#suorran+N+Sg+Gen+PxSg3
njunne#suorrán+N+Sg+Gen+PxSg3
njunne#čuohppi+Sem/Ani+N+Sg+Gen+PxSg3
njunnedeapmi+N+Sg+Gen+PxSg3
njunuš#joavku+Sem/Group+Sem/Hum+N+Sg+Gen+PxSg3
njunuš#olmmái+Sem/Hum+N+Sg+Gen+PxSg3
njunuš#ravda#čiekči+Sem/Hum+N+Sg+Gen+PxSg3
njunuš#čiekči+Sem/Hum+N+Sg+Gen+PxSg3
njunuš+Sem/Hum+N+Sg+Gen+PxSg3
njunuš+Sem/Hum+N+Sg+Gen+PxSg3
njuobahat+Sem/Plc+N+Sg+Gen+PxSg3
njuohca#guolli+Sem/Ani+N+Sg+Gen+PxSg3
njuohcu+N+Sg+Gen+PxSg3
njuohpa+Sem/Wthr+N+Sg+Gen+PxSg3
njuohppi+Sem/Wthr+N+Sg+Gen+PxSg3
njuolgadin#njuiken+N+Sg+Gen+PxSg3
njuolgatvuohta+N+Sg+Gen+PxSg3
njuolgga#vuovdin+N+Sg+Gen+PxSg3
njuolgga#čievččasteapmi+N+Sg+Gen+PxSg3
njuolggo#gidden+N+Sg+Gen+PxSg3
njuolggo#goargŋun+N+Sg+Gen+PxSg3
njuolggo#hávgga#rássi+N+Sg+Gen+PxSg3
njuolggo#laktin+N+Sg+Gen+PxSg3
njuolggo#lohkan+N+Sg+Gen+PxSg3
njuolggo#mieigan+N+Sg+Gen+PxSg3
njuolggo#proseanta#rehkenastin+N+Sg+Gen+PxSg3
njuolggo#sahen+N+Sg+Gen+PxSg3
njuolggo#vuovdi+Sem/Hum+N+Sg+Gen+PxSg3
njuolggo#vuovdin+N+Sg+Gen+PxSg3
njuolggut+Sem/Hum+N+Sg+Gen+PxSg3
njuolvi+Sem/Hum+N+Sg+Gen+PxSg3
njuolvá+Sem/Hum+N+Sg+Gen+PxSg3
njuoragas+Sem/Hum+N+Sg+Gen+PxSg3
njuorat#gálbi+Sem/Ani+N+Sg+Gen+PxSg3
njuorat#miessi+Sem/Ani+N+Sg+Gen+PxSg3
njuorat#mánná+Sem/Hum+N+Sg+Gen+PxSg3
njuorat+Sem/Ani+N+Sg+Gen+PxSg3
njuorddut+Sem/Hum+N+Sg+Gen+PxSg3
njuorgges#guolli+Sem/Ani+N+Sg+Gen+PxSg3
njuorgu+Sem/Ani+N+Sg+Gen+PxSg3
njuorjju+Sem/Ani+N+Sg+Gen+PxSg3
njuorjo#márran+N+Sg+Gen+PxSg3
njuorju+Sem/Ani+N+Sg+Gen+PxSg3
njuorraneapmi+N+Sg+Gen+PxSg3
njuoska#latnja+Sem/Plc+N+Sg+Gen+PxSg3
njuoska#nisu+Sem/Hum+N+Sg+Gen+PxSg3
njuoskkadas+N+Sg+Gen+PxSg3
njuoskkadat#guovlu+Sem/Plc+N+Sg+Gen+PxSg3
njuoskkadat+Sem/Wthr+N+Sg+Gen+PxSg3
njuoskkádat+Sem/Wthr+N+Sg+Gen+PxSg3
njuovadan#áigi+Sem/Time+N+Sg+Gen+PxSg3
njuovadeapmi+N+Sg+Gen+PxSg3
njuovahat+Sem/Org+Sem/Plc+N+Sg+Gen+PxSg3
njuovan+N+Sg+Gen+PxSg3
njuovus+Sem/Ani+N+Sg+Gen+PxSg3
njuovvamuš+N+Sg+Gen+PxSg3
njuovvan#boazu+Sem/Ani+N+Sg+Gen+PxSg3
njuovvan#deaddu+N+Sg+Gen+PxSg3
njuovvan#áigi+N+Sg+Gen+PxSg3
njuovvan+N+Sg+Gen+PxSg3
njuovve#lávki+N+Sg+Gen+PxSg3
njuovve#šaddu+N+Sg+Gen+PxSg3
njuovvi+N+Sg+Gen+PxSg3
njuovčča#lahkásteaddji+Sem/Hum+N+Sg+Gen+PxSg3
njuovčča#lahkásteapmi+N+Sg+Gen+PxSg3
njuovčča#lieđat+N+Sg+Gen+PxSg3
njuozat+Sem/Ani+N+Sg+Gen+PxSg3
njuozzun+N+Sg+Gen+PxSg3
njurggon+Sem/Hum+N+Sg+Gen+PxSg3
njurggu+Sem/Ani+N+Sg+Gen+PxSg3
njuvddán+N+Sg+Gen+PxSg3
njuvdin+N+Sg+Gen+PxSg3
njuvvat+Sem/Ani+N+Sg+Gen+PxSg3
njuvčča#liggu+N+Sg+Gen+PxSg3
njuvčča#mánnu+N+Sg+Gen+PxSg3
njágan+Sem/Hum+N+Sg+Gen+PxSg3
njággu+Sem/Ani+N+Sg+Gen+PxSg3
njágá+Sem/Ani+N+Sg+Gen+PxSg3
njáhco#savádat+Sem/Wthr+N+Sg+Gen+PxSg3
njáhcu#muohta+Sem/Wthr+N+Sg+Gen+PxSg3
njáhcu+Sem/Wthr+N+Sg+Gen+PxSg3
njáhka#veajet+Sem/Ani+N+Sg+Gen+PxSg3
njáhká+Sem/Ani+N+Sg+Gen+PxSg3
njáide+Sem/Ani+N+Sg+Gen+PxSg3
njáigu+Sem/Hum+N+Sg+Gen+PxSg3
njáiguvuohta+N+Sg+Gen+PxSg3
njálbme#motorihkka+N+Sg+Gen+PxSg3
njálbme#ruovddit+N+Sg+Gen+PxSg3
njálgga#hái#ruohtas+N+Sg+Gen+PxSg3
njálgga#hái#suoidni+N+Sg+Gen+PxSg3
njálgga#njuovčča+Sem/Hum+N+Sg+Gen+PxSg3
njálgges#beaivi+Sem/Time+N+Sg+Gen+PxSg3
njálla+Sem/Ani+N+Sg+Gen+PxSg3
njálmmádat+Sem/Plc+N+Sg+Gen+PxSg3
njárbbin#eana+Sem/Plc+N+Sg+Gen+PxSg3
njárbe+Sem/Ani+N+Sg+Gen+PxSg3
njárbes#guolggat#máhtu+Sem/Ani+N+Sg+Gen+PxSg3
njárbes#oaivi+Sem/Ani+N+Sg+Gen+PxSg3
njárga#boazu+Sem/Ani+N+Sg+Gen+PxSg3
njárga+Sem/Plc+N+Sg+Gen+PxSg3
njárggahas+Sem/Hum+N+Sg+Gen+PxSg3
njárggastat+Sem/Plc+N+Sg+Gen+PxSg3
njárggaš+Sem/Plc+N+Sg+Gen+PxSg3
njávdán#sápmelaš+Sem/Hum+N+Sg+Gen+PxSg3
njávežan#áhkku+Sem/Hum+N+Sg+Gen+PxSg3
njávešeapmi+Sem/Hum+N+Sg+Gen+PxSg3
njávešeatni+Sem/Hum+N+Sg+Gen+PxSg3
njáški+Sem/Hum+N+Sg+Gen+PxSg3
njášku+Sem/Hum+N+Sg+Gen+PxSg3
noahkun+N+Sg+Gen+PxSg3
noaiddástalli+Sem/Hum+N+Sg+Gen+PxSg3
noaide#gázzi+Sem/Hum+Sem/Group+N+Sg+Gen+PxSg3
noaide#áhkku+Sem/Hum+N+Sg+Gen+PxSg3
noaidevuohta+N+Sg+Gen+PxSg3
noaidi+Sem/Hum+N+Sg+Gen+PxSg3
noarsa#rássi+N+Sg+Gen+PxSg3
noarsa#šaddu+N+Sg+Gen+PxSg3
noarsa+N+Sg+Gen+PxSg3
noasto#veahka+Sem/Hum+Sem/Group+N+Sg+Gen+PxSg3
noađđe#guoddi+Sem/Hum+Sem/Ani+N+Sg+Gen+PxSg3
noađđe#heargi+Sem/Ani+N+Sg+Gen+PxSg3
nohkkan#latnja+Sem/Plc+N+Sg+Gen+PxSg3
nolla+Sem/Hum+N+Sg+Gen+PxSg3
nolli+Sem/Hum+N+Sg+Gen+PxSg3
nollá+Sem/Hum+N+Sg+Gen+PxSg3
nominašun#čoahkkin+N+Sg+Gen+PxSg3
nomináhta+Sem/Hum+N+Sg+Gen+PxSg3
nomáda+Sem/Hum+N+Sg+Gen+PxSg3
nonná+Sem/Hum+N+Sg+Gen+PxSg3
norgga#meašttir+Sem/Hum+N+Sg+Gen+PxSg3
norki+Sem/Ani+N+Sg+Gen+PxSg3
norras+Sem/Org+N+Sg+Gen+PxSg3
november#mánnu+N+Sg+Gen+PxSg3
novrra#biegga+Sem/Wthr+N+Sg+Gen+PxSg3
novrrán+Sem/Wthr+N+Sg+Gen+PxSg3
nođđo#gálla+N+Sg+Gen+PxSg3
nođđo#njuiken+N+Sg+Gen+PxSg3
nubbái#fievrrideapmi+N+Sg+Gen+PxSg3
nulla+Sem/Hum+N+Sg+Gen+PxSg3
nulpu+Sem/Ani+N+Sg+Gen+PxSg3
nunná+Sem/Hum+N+Sg+Gen+PxSg3
nuohtta#árvu+N+Sg+Gen+PxSg3
nuohtta#čeahppi+Sem/Hum+N+Sg+Gen+PxSg3
nuohtte#dálki+Sem/Wthr+N+Sg+Gen+PxSg3
nuohtte#sallit+Sem/Ani+N+Sg+Gen+PxSg3
nuohttun#báiki+Sem/Plc+N+Sg+Gen+PxSg3
nuoladan#latnja+Sem/Plc+N+Sg+Gen+PxSg3
nuonda#jeagil+N+Sg+Gen+PxSg3
nuorahaš#luohkká+Sem/Group+Sem/Hum+N+Sg+Gen+PxSg3
nuorahaš+Sem/Hum+N+Sg+Gen+PxSg3
nuoraid#bagadalli+Sem/Hum+N+Sg+Gen+PxSg3
nuoraid#bargi+Sem/Hum+N+Sg+Gen+PxSg3
nuoraid#girjjálašvuohta+N+Sg+Gen+PxSg3
nuoraid#klubba+Sem/Hum+Sem/Group+N+Sg+Gen+PxSg3
nuoraid#lávde#goddi+Sem/Org+N+Sg+Gen+PxSg3
nuoraid#magasiidna+Sem/Org+N+Sg+Gen+PxSg3
nuoraid#mátke#ruoktuG+N+Sg+Gen+PxSg3
nuoraid#ráđđi+Sem/Org+N+Sg+Gen+PxSg3
nuoraid#searvi+Sem/Org+N+Sg+Gen+PxSg3
nuoraid#siida+Sem/Org+Sem/Plc+N+Sg+Gen+PxSg3
nuoraid#skuvla+Sem/Org+Build+N+Sg+Gen+PxSg3
nuoraid#čálli+Sem/Hum+N+Sg+Gen+PxSg3
nuorra#gánda+Sem/Hum+N+Sg+Gen+PxSg3
nuorra+Sem/Hum+N+Sg+Gen+PxSg3
nuorravuohta+N+Sg+Gen+PxSg3
nuorri+Sem/Plc+N+Sg+Gen+PxSg3
nuorta#biegga+Sem/Wthr+N+Sg+Gen+PxSg3
nuorta#cihci+Sem/Ani+N+Sg+Gen+PxSg3
nuorta#davve#biegga+Sem/Wthr+N+Sg+Gen+PxSg3
nuorta#eana+Sem/Plc+N+Sg+Gen+PxSg3
nuorta#luládat+Sem/Wthr+N+Sg+Gen+PxSg3
nuorta#riika+Sem/Plc+Sem/Org+N+Sg+Gen+PxSg3
nuorta#siida+Sem/Org+Sem/Plc+N+Sg+Gen+PxSg3
nuorta#sápmelaš+Sem/Hum+N+Sg+Gen+PxSg3
nuorta#sápmiG+N+Sg+Gen+PxSg3
nuorta+N+Sg+Gen+PxSg3
nuortalaš+Sem/Hum+N+Sg+Gen+PxSg3
nuorti+N+Sg+Gen+PxSg3
nuorttadat+Sem/Wthr+N+Sg+Gen+PxSg3
nuorttut+Sem/Hum+N+Sg+Gen+PxSg3
nuortu+Sem/Wthr+N+Sg+Gen+PxSg3
nuoskivuohta+N+Sg+Gen+PxSg3
nuoskkidan#geahpideapmi+N+Sg+Gen+PxSg3
nuoskkideapmi+N+Sg+Gen+PxSg3
nuoská+Sem/Hum+N+Sg+Gen+PxSg3
nuppe#vuorru+Sem/Time+N+Sg+Gen+PxSg3
nuppi#luohkkálaš+Sem/Hum+N+Sg+Gen+PxSg3
nuppástuhttin#stivra+Sem/Org+N+Sg+Gen+PxSg3
nuršu+Sem/Hum+N+Sg+Gen+PxSg3
nuvan+Sem/Hum+N+Sg+Gen+PxSg3
nuvtte#vahkku+Sem/Time+N+Sg+Gen+PxSg3
nábor+Sem/Hum+N+Sg+Gen+PxSg3
nágge#rássi+N+Sg+Gen+PxSg3
nággárisvuohta+N+Sg+Gen+PxSg3
náhkke#dikšun+N+Sg+Gen+PxSg3
náhkke#soadji+Sem/Ani+N+Sg+Gen+PxSg3
náhkke#vuovdi+Sem/Hum+N+Sg+Gen+PxSg3
náhpoš+N+Sg+Gen+PxSg3
náitaleapmi+N+Sg+Gen+PxSg3
náitos#vihaheapmi+N+Sg+Gen+PxSg3
náittos#bárra+Sem/Hum+Sem/Group+N+Sg+Gen+PxSg3
náittos#guoibmi+Sem/Hum+N+Sg+Gen+PxSg3
náittos#heajat+N+Sg+Gen+PxSg3
náittos#párra+Sem/Group+Sem/Hum+N+Sg+Gen+PxSg3
náittusvuohta+N+Sg+Gen+PxSg3
nákca+N+Sg+Gen+PxSg3
nákkisvuohta+N+Sg+Gen+PxSg3
nálas+Sem/Group+Sem/Hum+N+Sg+Gen+PxSg3
nálle#hálddašeapmi+N+Sg+Gen+PxSg3
nálle#vealaheapmi+N+Sg+Gen+PxSg3
nállo#jeagil+N+Sg+Gen+PxSg3
nállo#jiekŋa+Sem/Wthr+N+Sg+Gen+PxSg3
nállo#muorra+N+Sg+Gen+PxSg3
námm'#oaivi+Sem/Ani+N+Sg+Gen+PxSg3
námme#čoarvi+Sem/Ani+N+Sg+Gen+PxSg3
náppoš+N+Sg+Gen+PxSg3
náste#albmiG+N+Sg+Gen+PxSg3
náste#gállu+Sem/Hum+Sem/Ani+N+Sg+Gen+PxSg3
náste#lieđđi+N+Sg+Gen+PxSg3
náste#narti+N+Sg+Gen+PxSg3
násteG+N+Sg+Gen+PxSg3
násti+Sem/Ani+N+Sg+Gen+PxSg3
nástton+Sem/Hum+N+Sg+Gen+PxSg3
návat+N+Sg+Gen+PxSg3
návddašeapmi+N+Sg+Gen+PxSg3
návdi+Sem/Ani+N+Sg+Gen+PxSg3
návet#vázzi+Sem/Hum+N+Sg+Gen+PxSg3
návrraš+N+Sg+Gen+PxSg3
návrraš+N+Sg+Gen+PxSg3
nášuvdna+Sem/Org+Sem/Plc+N+Sg+Gen+PxSg3
náššun#vuoigŋa+N+Sg+Gen+PxSg3
náššuvdna+Sem/Org+Sem/Plc+N+Sg+Gen+PxSg3
oabbá+Sem/Hum+N+Sg+Gen+PxSg3
oadjebasvuohta+N+Sg+Gen+PxSg3
oadjebasvuođa#dovdu+N+Sg+Gen+PxSg3
oadjo#etáhtta+Sem/Org+N+Sg+Gen+PxSg3
oadjo#hoavda+Sem/Hum+N+Sg+Gen+PxSg3
oadjo#kantuvra+Sem/Org+Sem/Plc+N+Sg+Gen+PxSg3
oaffar+Sem/Hum+Sem/Ani+N+Sg+Gen+PxSg3
oagan+Sem/Ani+N+Sg+Gen+PxSg3
oaggu+N+Sg+Gen+PxSg3
oaggun#vuoigatvuohta+N+Sg+Gen+PxSg3
oaggun#áigi+Sem/Time+N+Sg+Gen+PxSg3
oaggun+N+Sg+Gen+PxSg3
oahci+N+Sg+Gen+PxSg3
oahpahan#geatnegasvuohta+N+Sg+Gen+PxSg3
oahpahan#laboratoria+Sem/Plc+N+Sg+Gen+PxSg3
oahpahan#latnja+Sem/Plc+N+Sg+Gen+PxSg3
oahpahat+Sem/Org+Sem/Plc+N+Sg+Gen+PxSg3
oahpaheaddje#alla#skuvla+Sem/Org+N+Sg+Gen+PxSg3
oahpaheaddje#latnja+Sem/Plc+N+Sg+Gen+PxSg3
oahpaheaddje#studeanta+Sem/Hum+N+Sg+Gen+PxSg3
oahpaheaddji#alla#skuvla+Sem/Org+N+Sg+Gen+PxSg3
oahpaheaddji#luopmu+Sem/Time+N+Sg+Gen+PxSg3
oahpaheaddji#studeanta+Sem/Hum+N+Sg+Gen+PxSg3
oahpaheaddji+N+Sg+Gen+PxSg3
oahpaheai#goddi+Sem/Org+N+Sg+Gen+PxSg3
oahpaheai#skuvla+Sem/Org+N+Sg+Gen+PxSg3
oahpaheddjiid#latnja+Sem/Plc+N+Sg+Gen+PxSg3
oahpaheddjiid#searvi+Sem/Org+N+Sg+Gen+PxSg3
oahpahus#bargi+Sem/Hum+N+Sg+Gen+PxSg3
oahpahus#departemeanta+Sem/Org+Sem/Plc+N+Sg+Gen+PxSg3
oahpahus#duohki+N+Sg+Gen+PxSg3
oahpahus#goziheaddji+Sem/Hum+N+Sg+Gen+PxSg3
oahpahus#guovddáš+Sem/Org+N+Sg+Gen+PxSg3
oahpahus#inspektevra+Sem/Hum+N+Sg+Gen+PxSg3
oahpahus#institušuvdna+Sem/Org+N+Sg+Gen+PxSg3
oahpahus#kantuvra+Sem/Org+Sem/Plc+N+Sg+Gen+PxSg3
oahpahus#latnja+Sem/Plc+N+Sg+Gen+PxSg3
oahpahus#ministeriija+Sem/Org+Sem/Plc+N+Sg+Gen+PxSg3
oahpahus#ministtar+Sem/Hum+N+Sg+Gen+PxSg3
oahpahus#mánná+Sem/Hum+N+Sg+Gen+PxSg3
oahpahus#ossodat+Sem/Org+Sem/Plc+N+Sg+Gen+PxSg3
oahpahus#ráđđi+Sem/Org+N+Sg+Gen+PxSg3
oahpahus#vuoigatvuohta+N+Sg+Gen+PxSg3
oahpis+Sem/Hum+N+Sg+Gen+PxSg3
boaris+Sem/Hum+N+Sg+Gen+PxSg3
oahpistan#beana+Sem/Ani+N+Sg+Gen+PxSg3
oahpisteaddji+N+Sg+Gen+PxSg3
oahpoheapmi+N+Sg+Gen+PxSg3
oahppa#boddu+Sem/Time+N+Sg+Gen+PxSg3
oahppa#diibmu+Sem/Time+N+Sg+Gen+PxSg3
oahppa#váillat+Sem/Hum+N+Sg+Gen+PxSg3
oahppa#árvu+N+Sg+Gen+PxSg3
oahppan#báiki+Sem/Plc+N+Sg+Gen+PxSg3
oahppan#sadji+Sem/Plc+N+Sg+Gen+PxSg3
oahppan#váttisvuohta+N+Sg+Gen+PxSg3
oahppi+Sem/Hum+N+Sg+Gen+PxSg3
oahppo#bagadalli+Sem/Hum+N+Sg+Gen+PxSg3
oahppo#girje#čálli+Sem/Hum+N+Sg+Gen+PxSg3
oahppo#institušuvdna+Sem/Org+Sem/Plc+N+Sg+Gen+PxSg3
oahppo#jahki+Sem/Time+N+Sg+Gen+PxSg3
oahppo#jođiheaddji+Sem/Hum+N+Sg+Gen+PxSg3
oahppo#lihttu+Sem/Org+N+Sg+Gen+PxSg3
oahppo#lágádus+Sem/Org+N+Sg+Gen+PxSg3
oahppo#lávde#goddi+Sem/Org+N+Sg+Gen+PxSg3
oahppo#massi+Sem/Hum+N+Sg+Gen+PxSg3
oahppo#neavvo#buvttadeaddji+Sem/Hum+Sem/Org+N+Sg+Gen+PxSg3
oahppo#neavvo#buvttadeapmi+N+Sg+Gen+PxSg3
oahppo#neavvo#guovddáš+Sem/Plc+Sem/Org+N+Sg+Gen+PxSg3
oahppo#neavvo#ovddideaddji+N+Sg+Gen+PxSg3
oahppo#neavvo#ráhkadeapmi+N+Sg+Gen+PxSg3
oahppo#neavvu#buvttadeaddji+Sem/Hum+Sem/Org+N+Sg+Gen+PxSg3
oahppo#neavvu#buvttadeapmi+N+Sg+Gen+PxSg3
oahppo#organisašuvdna+Sem/Org+N+Sg+Gen+PxSg3
oahppo#plána#joavku+Sem/Group+Sem/Hum+N+Sg+Gen+PxSg3
oahppo#sadji+Sem/Plc+N+Sg+Gen+PxSg3
oahppo#vahkku+Sem/Time+N+Sg+Gen+PxSg3
oahppo#vahkku+Sem/Time+N+Sg+Gen+PxSg3
oahppo#áigi+Sem/Time+N+Sg+Gen+PxSg3
oahppásaččat+N+Sg+Gen+PxSg3
oahtta+Sem/Ani+N+Sg+Gen+PxSg3
oahttu+Sem/Ani+N+Sg+Gen+PxSg3
oaiddu+Sem/Ani+N+Sg+Gen+PxSg3
oaidnaleapmi+N+Sg+Gen+PxSg3
oaidni+N+Sg+Gen+PxSg3
oaidnin#diibmu+Sem/Time+N+Sg+Gen+PxSg3
oaidnin#guovlu+Sem/Plc+N+Sg+Gen+PxSg3
oaidnin#vuoigatvuohta+N+Sg+Gen+PxSg3
oaidnin#áigi+N+Sg+Gen+PxSg3
oaidno#iskkadeapmi+N+Sg+Gen+PxSg3
oaidnu+N+Sg+Gen+PxSg3
oaidu+Sem/Ani+N+Sg+Gen+PxSg3
oainnálmahttin+N+Sg+Gen+PxSg3
oaivadallan+N+Sg+Gen+PxSg3
oaivadeapmi+N+Sg+Gen+PxSg3
oaive#doaimmaheaddji+N+Sg+Gen+PxSg3
oaive#gálla+N+Sg+Gen+PxSg3
oaive#gávpot+Sem/Plc+N+Sg+Gen+PxSg3
oaive#ipmil+Sem/Hum+N+Sg+Gen+PxSg3
oaive#isit+Sem/Hum+N+Sg+Gen+PxSg3
oaive#jeagil+N+Sg+Gen+PxSg3
oaive#jorran+N+Sg+Gen+PxSg3
oaive#luohkká+Sem/Group+Sem/Hum+N+Sg+Gen+PxSg3
oaive#mozit+N+Sg+Gen+PxSg3
oaive#olmmái+Sem/Hum+N+Sg+Gen+PxSg3
oaivil#dovddaheapmi+N+Sg+Gen+PxSg3
oaivil#iskkadeapmi+N+Sg+Gen+PxSg3
oaivvadeapmi+N+Sg+Gen+PxSg3
oaivves#olmmoš+Sem/Hum+N+Sg+Gen+PxSg3
oaivvesvuohta+N+Sg+Gen+PxSg3
oaivvildeaddji+Sem/Hum+N+Sg+Gen+PxSg3
oaivvis#luoitin+N+Sg+Gen+PxSg3
oaivvis#rehkenastin+N+Sg+Gen+PxSg3
oaivvis#vuodjin+N+Sg+Gen+PxSg3
oaivvoš#johka+Sem/Plc+N+Sg+Gen+PxSg3
oaivválašvuohta+N+Sg+Gen+PxSg3
oaivvát#njuiken+N+Sg+Gen+PxSg3
oaivámuš#servodat+Sem/Org+N+Sg+Gen+PxSg3
oaivámuš+Sem/Hum+N+Sg+Gen+PxSg3
oakse#jeagil+N+Sg+Gen+PxSg3
oakti+Sem/Wthr+N+Sg+Gen+PxSg3
oalga#suoidni+N+Sg+Gen+PxSg3
oalge#biegga+Sem/Wthr+N+Sg+Gen+PxSg3
oalge#heaŋgán+N+Sg+Gen+PxSg3
oalge#johka+Sem/Plc+N+Sg+Gen+PxSg3
oalge#persovdna+Sem/Hum+N+Sg+Gen+PxSg3
oalge#viellja+Sem/Hum+N+Sg+Gen+PxSg3
oalgi+Sem/Plc+N+Sg+Gen+PxSg3
oam#bealle+Sem/Hum+N+Sg+Gen+PxSg3
oam#bealli+Sem/Hum+N+Sg+Gen+PxSg3
oam#beležagat+N+Sg+Gen+PxSg3
oam#beležat+N+Sg+Gen+PxSg3
oamastan#vuoigatvuohta+N+Sg+Gen+PxSg3
oamasteaddji+N+Sg+Gen+PxSg3
oamasteapmi+N+Sg+Gen+PxSg3
oamastus#háhkan+N+Sg+Gen+PxSg3
oamastus+N+Sg+Gen+PxSg3
oame#dovdu+N+Sg+Gen+PxSg3
oamehas#rohkki+Sem/Hum+N+Sg+Gen+PxSg3
oamehas+Sem/Hum+N+Sg+Gen+PxSg3
oami#ráhkesvuohta+N+Sg+Gen+PxSg3
oane#bodda+N+Sg+Gen+PxSg3
oanehis#giedde#suoidni+N+Sg+Gen+PxSg3
oanehis#njun#čuonjá+Sem/Ani+N+Sg+Gen+PxSg3
oanehis#suoidni+N+Sg+Gen+PxSg3
oanehis#áigge#muitu+N+Sg+Gen+PxSg3
oanehis#áigiG+N+Sg+Gen+PxSg3
oanehis#šilljo#girdin+N+Sg+Gen+PxSg3
oanehisvuohta+N+Sg+Gen+PxSg3
oanádus+N+Sg+Gen+PxSg3
oapmahaš+Sem/Hum+N+Sg+Gen+PxSg3
oapme#bierggas#gávpi+Sem/Plc+Sem/Org+N+Sg+Gen+PxSg3
oapme#geahčči+Sem/Hum+N+Sg+Gen+PxSg3
oapme#mánnu+N+Sg+Gen+PxSg3
oapmelaš+Sem/Hum+N+Sg+Gen+PxSg3
oapmi+Sem/Ani+N+Sg+Gen+PxSg3
oappáš+Sem/Hum+N+Sg+Gen+PxSg3
oappážagat+N+Sg+Gen+PxSg3
oappážat+N+Sg+Gen+PxSg3
oarbinat+N+Sg+Gen+PxSg3
oarbinaččat+N+Sg+Gen+PxSg3
oarbme#bealle+Sem/Hum+N+Sg+Gen+PxSg3
oarbme#bealli+Sem/Hum+N+Sg+Gen+PxSg3
oarbme#bealáš+Sem/Hum+N+Sg+Gen+PxSg3
oardnji+Sem/Hum+N+Sg+Gen+PxSg3
oarje#biegga+Sem/Wthr+N+Sg+Gen+PxSg3
oarje#davve#biegga+Sem/Wthr+N+Sg+Gen+PxSg3
oarje#davádat+Sem/Wthr+N+Sg+Gen+PxSg3
oarje#hái#suoidni+N+Sg+Gen+PxSg3
oarje#luládat+Sem/Wthr+N+Sg+Gen+PxSg3
oarje#má#ilbmiG+N+Sg+Gen+PxSg3
oarje#riika+Sem/Plc+Sem/Org+N+Sg+Gen+PxSg3
oarje#vuotna+Sem/Plc+N+Sg+Gen+PxSg3
oarjel#sápmiG+N+Sg+Gen+PxSg3
oarjjádat+Sem/Wthr+N+Sg+Gen+PxSg3
oarján+Sem/Hum+N+Sg+Gen+PxSg3
oarpme#beležat+N+Sg+Gen+PxSg3
oarpmealle+Sem/Hum+N+Sg+Gen+PxSg3
oarpmealáš+Sem/Hum+N+Sg+Gen+PxSg3
oarpmeležat+N+Sg+Gen+PxSg3
oarpmem#bealle+Sem/Hum+N+Sg+Gen+PxSg3
oarpmem#bealli+Sem/Hum+N+Sg+Gen+PxSg3
oarpmen#beležat+N+Sg+Gen+PxSg3
oarre#vahkku+Sem/Time+N+Sg+Gen+PxSg3
oarre#vahkku+Sem/Time+N+Sg+Gen+PxSg3
oarri#muorji+N+Sg+Gen+PxSg3
oarri+Sem/Ani+N+Sg+Gen+PxSg3
oasehas+Sem/Hum+N+Sg+Gen+PxSg3
oasehisvuohta+N+Sg+Gen+PxSg3
oasse#eaiggát+Sem/Hum+N+Sg+Gen+PxSg3
oasse#guolle#bivdi+Sem/Hum+N+Sg+Gen+PxSg3
oasse#máhtolašvuohta+N+Sg+Gen+PxSg3
oasse#olmmái+Sem/Hum+N+Sg+Gen+PxSg3
oasse#stáhta+Sem/Org+Sem/Plc+N+Sg+Gen+PxSg3
oasse#váldi+Sem/Hum+N+Sg+Gen+PxSg3
oasse#áige#politihkkár+Sem/Hum+N+Sg+Gen+PxSg3
oasselasti+Sem/Hum+N+Sg+Gen+PxSg3
oassálasti#stivren+N+Sg+Gen+PxSg3
oassálasti+Sem/Hum+N+Sg+Gen+PxSg3
oasti+N+Sg+Gen+PxSg3
oastin#golut+N+Sg+Gen+PxSg3
oastin#nákca+N+Sg+Gen+PxSg3
oastin#ovda#vuoigatvuohta+N+Sg+Gen+PxSg3
oastin#vuoigatvuohta+N+Sg+Gen+PxSg3
oastin#áige#muddu+N+Sg+Gen+PxSg3
oastin#árvu+N+Sg+Gen+PxSg3
oastin+N+Sg+Gen+PxSg3
oastu+N+Sg+Gen+PxSg3
oasus#doalli+Sem/Hum+N+Sg+Gen+PxSg3
oasus#eaiggát+Sem/Hum+N+Sg+Gen+PxSg3
oasus#goddi+Sem/Org+N+Sg+Gen+PxSg3
oasus#searvi+Sem/Org+N+Sg+Gen+PxSg3
oasus#seastin+N+Sg+Gen+PxSg3
oasálaš+Sem/Hum+N+Sg+Gen+PxSg3
oatnelan#bodda+Sem/Time+N+Sg+Gen+PxSg3
oaván+Sem/Hum+N+Sg+Gen+PxSg3
oavánvuohta+N+Sg+Gen+PxSg3
oavár+Sem/Hum+N+Sg+Gen+PxSg3
oađđadagat+N+Sg+Gen+PxSg3
oađđen#latnja+Sem/Plc+N+Sg+Gen+PxSg3
oađđen#sadji+Sem/Plc+N+Sg+Gen+PxSg3
oađđi+Sem/Hum+N+Sg+Gen+PxSg3
oađđin#latnja+Sem/Plc+N+Sg+Gen+PxSg3
oađđin#váttisvuohta+N+Sg+Gen+PxSg3
oađđin+N+Sg+Gen+PxSg3
oaččohas+Sem/Ani+N+Sg+Gen+PxSg3
oažžun+N+Sg+Gen+PxSg3
oađđádagat+N+Sg+Gen+PxSg3
oaččástallan+N+Sg+Gen+PxSg3
obba#dálki+Sem/Wthr+N+Sg+Gen+PxSg3
obba#oastin#árvu+N+Sg+Gen+PxSg3
obbon+N+Sg+Gen+PxSg3
obdukšuvdna#latnja+Sem/Plc+N+Sg+Gen+PxSg3
oberst#leutnánta+Sem/Hum+N+Sg+Gen+PxSg3
oberst+Sem/Hum+N+Sg+Gen+PxSg3
oberstløytnant+Sem/Hum+N+Sg+Gen+PxSg3
observatevra+Sem/Hum+Sem/Org+N+Sg+Gen+PxSg3
observatora#sadji+Sem/Plc+N+Sg+Gen+PxSg3
odel#diggi+Sem/Org+N+Sg+Gen+PxSg3
odontologa+Sem/Hum+N+Sg+Gen+PxSg3
ofelaš+Sem/Hum+N+Sg+Gen+PxSg3
offiseara+Sem/Hum+N+Sg+Gen+PxSg3
ogon+Sem/Hum+N+Sg+Gen+PxSg3
ohcaleapmi+N+Sg+Gen+PxSg3
ohcamuš+N+Sg+Gen+PxSg3
ohcan#muddu+N+Sg+Gen+PxSg3
ohcan#vuoigatvuohta+N+Sg+Gen+PxSg3
ohcan#áigi+N+Sg+Gen+PxSg3
ohcan+N+Sg+Gen+PxSg3
ohcci+N+Sg+Gen+PxSg3
ohcu+N+Sg+Gen+PxSg3
ohki+Sem/Hum+N+Sg+Gen+PxSg3
ohppiid#joavku+Sem/Group+Sem/Hum+N+Sg+Gen+PxSg3
ohppiid#latnja+Sem/Plc+N+Sg+Gen+PxSg3
ohppiid#ráđđi+Sem/Org+N+Sg+Gen+PxSg3
oiddot+Sem/Hum+N+Sg+Gen+PxSg3
oidno#vihtan+Sem/Hum+N+Sg+Gen+PxSg3
okkon+Sem/Hum+N+Sg+Gen+PxSg3
okta#seaŋga#latnja+Sem/Plc+N+Sg+Gen+PxSg3
oktagas+Sem/Hum+N+Sg+Gen+PxSg3
oktahat#olmmoš+Sem/Hum+N+Sg+Gen+PxSg3
oktanas#lihkadeapmi+N+Sg+Gen+PxSg3
oktasaš#eana+Sem/Plc+N+Sg+Gen+PxSg3
oktasaš#goddi+Sem/Org+N+Sg+Gen+PxSg3
oktasaš#guohton#eana+Sem/Plc+N+Sg+Gen+PxSg3
oktasaš#guohtun#eana+Sem/Plc+N+Sg+Gen+PxSg3
oktasaš#guohtun+N+Sg+Gen+PxSg3
oktasaš#latnja+Sem/Hum+N+Sg+Gen+PxSg3
oktasaš#meahcci+N+Sg+Gen+PxSg3
oktasaš#oahppo#ávdnasat+N+Sg+Gen+PxSg3
oktasaš#orohat+Sem/Hum+N+Sg+Gen+PxSg3
oktasaš#sadji+Sem/Hum+N+Sg+Gen+PxSg3
oktasaš#skuvla+Sem/Org+N+Sg+Gen+PxSg3
oktasaš#stivra+Sem/Org+N+Sg+Gen+PxSg3
oktasašvuohta+N+Sg+Gen+PxSg3
oktat#olmmoš+Sem/Hum+N+Sg+Gen+PxSg3
oktavuohta+N+Sg+Gen+PxSg3
oktavuođa#dovdu+N+Sg+Gen+PxSg3
oktavuođa#lávde#goddi+Sem/Org+N+Sg+Gen+PxSg3
oktii#beaškaleapmi+N+Sg+Gen+PxSg3
oktii#beaškkeheapmi+N+Sg+Gen+PxSg3
oktii#beaškkiheapmi+N+Sg+Gen+PxSg3
oktii#geassu+N+Sg+Gen+PxSg3
oktii#gidden+N+Sg+Gen+PxSg3
oktii#gullevašvuohta+N+Sg+Gen+PxSg3
oktii#heiveheaddji+Sem/Hum+N+Sg+Gen+PxSg3
oktii#heiven+N+Sg+Gen+PxSg3
oktii#luoitin+N+Sg+Gen+PxSg3
oktii#nordadeapmi+N+Sg+Gen+PxSg3
oktii#searvan+N+Sg+Gen+PxSg3
oktii#soaitin+N+Sg+Gen+PxSg3
oktii#suddadeapmi+N+Sg+Gen+PxSg3
oktii#vuodjin+N+Sg+Gen+PxSg3
oktii#časkin+N+Sg+Gen+PxSg3
oktii#čatnan+N+Sg+Gen+PxSg3
oktilašvuohta+N+Sg+Gen+PxSg3
oktilisvuohta+N+Sg+Gen+PxSg3
okto#bargi+Sem/Hum+N+Sg+Gen+PxSg3
okto#eaiggát#fitnodat+Sem/Org+N+Sg+Gen+PxSg3
okto#ealit+Sem/Hum+Sem/Ani+N+Sg+Gen+PxSg3
okto#fuolaheaddji+N+Sg+Gen+PxSg3
okto#háleštallan+N+Sg+Gen+PxSg3
okto#latnja+Sem/Plc+N+Sg+Gen+PxSg3
okto#lohkan+N+Sg+Gen+PxSg3
okto#lávlun+N+Sg+Gen+PxSg3
okto#orut+Sem/Hum+Sem/Ani+N+Sg+Gen+PxSg3
okto#ráđđehus+Sem/Org+N+Sg+Gen+PxSg3
okto#ráđđejeaddji+N+Sg+Gen+PxSg3
okto#ráđđejupme#áigiG+N+Sg+Gen+PxSg3
okto#ráđđen#dilálašvuohta+N+Sg+Gen+PxSg3
okto#ráđđen#guovlu+Sem/Plc+N+Sg+Gen+PxSg3
okto#sárdnun+N+Sg+Gen+PxSg3
okto#vuoigatvuohta+N+Sg+Gen+PxSg3
okto#váhnen+Sem/Hum+N+Sg+Gen+PxSg3
oktober#mánnu+N+Sg+Gen+PxSg3
oktovuohta+N+Sg+Gen+PxSg3
olahahttivuohta+N+Sg+Gen+PxSg3
olaš#rássi+N+Sg+Gen+PxSg3
olbmo#borran#rássi+N+Sg+Gen+PxSg3
olbmo#guottádat+Sem/Wthr+N+Sg+Gen+PxSg3
olbmoš+Sem/Hum+N+Sg+Gen+PxSg3
olbmáheadni+Sem/Hum+N+Sg+Gen+PxSg3
olbmáhuoš+Sem/Hum+N+Sg+Gen+PxSg3
olbmážagat+N+Sg+Gen+PxSg3
olbmážat+N+Sg+Gen+PxSg3
olgeš#bellodat+Sem/Org+N+Sg+Gen+PxSg3
olggos#addi+N+Sg+Gen+PxSg3
olggos#addin+N+Sg+Gen+PxSg3
olggos#biegga+Sem/Wthr+N+Sg+Gen+PxSg3
olggos#bijahallan+N+Sg+Gen+PxSg3
olggos#buktin+N+Sg+Gen+PxSg3
olggos#doalvun+N+Sg+Gen+PxSg3
olggos#fárrejeaddji+Sem/Hum+N+Sg+Gen+PxSg3
olggos#fárren+N+Sg+Gen+PxSg3
olggos#gollo#árvvoštallan+N+Sg+Gen+PxSg3
olggos#luoitin+N+Sg+Gen+PxSg3
olggos#mannan+N+Sg+Gen+PxSg3
olggos#manni+Sem/Hum+N+Sg+Gen+PxSg3
olggos#mihtideapmi+N+Sg+Gen+PxSg3
olggos#máksin+N+Sg+Gen+PxSg3
olggos#vuodjin+N+Sg+Gen+PxSg3
olggos#váldin+N+Sg+Gen+PxSg3
olggos#čáliheapmi+N+Sg+Gen+PxSg3
olggoš#gieđahallan+N+Sg+Gen+PxSg3
olgo#buđaldan#areála+Sem/Plc+N+Sg+Gen+PxSg3
olgo#báiki+Sem/Plc+N+Sg+Gen+PxSg3
olgo#eana+Sem/Plc+N+Sg+Gen+PxSg3
olgo#giehta#vuovdin+N+Sg+Gen+PxSg3
olgo#govven+N+Sg+Gen+PxSg3
olgo#musea+Sem/Org+Build+N+Sg+Gen+PxSg3
olgo#muséa+Sem/Org+Build+N+Sg+Gen+PxSg3
olgo#orusteapmi+N+Sg+Gen+PxSg3
olgo#riika#departemeanta+Sem/Org+Sem/Plc+N+Sg+Gen+PxSg3
olgo#riika+Sem/Plc+Sem/Org+N+Sg+Gen+PxSg3
olgo#riikalaš+Sem/Hum+N+Sg+Gen+PxSg3
olgo#riikka#gávppašeapmi+N+Sg+Gen+PxSg3
olgo#riikka#virggehas+Sem/Hum+N+Sg+Gen+PxSg3
olgo#riikkalaš+Sem/Hum+N+Sg+Gen+PxSg3
olgo#stoahkan+N+Sg+Gen+PxSg3
olgo#viehkki+Sem/Hum+N+Sg+Gen+PxSg3
olgodaddan#guovlu+Sem/Plc+N+Sg+Gen+PxSg3
olgodaddan+N+Sg+Gen+PxSg3
olgunastin#lávde#goddi+Sem/Org+N+Sg+Gen+PxSg3
olgunastin+N+Sg+Gen+PxSg3
oligarkiija+Sem/Org+N+Sg+Gen+PxSg3
oligárka+Sem/Hum+N+Sg+Gen+PxSg3
oliiva+N+Sg+Gen+PxSg3
oljo#bohkan+N+Sg+Gen+PxSg3
oljo#fitnodat+Sem/Org+N+Sg+Gen+PxSg3
oljo#gieddi+Sem/Plc+N+Sg+Gen+PxSg3
oljo#lahcin+N+Sg+Gen+PxSg3
oljo#muorra#šaddu+N+Sg+Gen+PxSg3
oljo#muorra+N+Sg+Gen+PxSg3
ollašuhttin#ásahus+Sem/Org+N+Sg+Gen+PxSg3
olles#olmmoš+Sem/Hum+N+Sg+Gen+PxSg3
olles#vearro#sápmiG+N+Sg+Gen+PxSg3
olles#virge#guolásteaddji+Sem/Hum+N+Sg+Gen+PxSg3
olles#áigiG+N+Sg+Gen+PxSg3
olles#árvu+N+Sg+Gen+PxSg3
olli+Sem/Plc+N+Sg+Gen+PxSg3
ollis#albma#buktin+N+Sg+Gen+PxSg3
ollislašvuohta+N+Sg+Gen+PxSg3
ollisvuohta+N+Sg+Gen+PxSg3
olluvuohta+N+Sg+Gen+PxSg3
olmmoš#bivdi+Sem/Hum+Sem/Ani+N+Sg+Gen+PxSg3
olmmoš#borri+Sem/Hum+Sem/Ani+N+Sg+Gen+PxSg3
olmmoš#dovddiideapmi+N+Sg+Gen+PxSg3
olmmoš#goddi+Sem/Hum+Sem/Ani+N+Sg+Gen+PxSg3
olmmoš#goddin+N+Sg+Gen+PxSg3
olmmoš#govvideapmi+N+Sg+Gen+PxSg3
olmmoš#gávppašeapmi+N+Sg+Gen+PxSg3
olmmoš#joavku+Sem/Group+Sem/Hum+N+Sg+Gen+PxSg3
olmmoš#laskan+N+Sg+Gen+PxSg3
olmmoš#lohkan+N+Sg+Gen+PxSg3
olmmoš#sihkkarvuohta+N+Sg+Gen+PxSg3
olmmoš#sohka#goddi+Sem/Hum+Sem/Group+N+Sg+Gen+PxSg3
olmmoš#sohka+Sem/Hum+Sem/Group+N+Sg+Gen+PxSg3
olmmoš#vuoigatvuohtaG+N+Sg+Gen+PxSg3
olmmoš#vuoigatvuođa#komitea+Sem/Org+N+Sg+Gen+PxSg3
olmmoš#vuoigatvuođa#lávde#goddi+Sem/Org+N+Sg+Gen+PxSg3
olmmoš#vuoigatvuođaid#kommišuvdna+Sem/Org+N+Sg+Gen+PxSg3
olmmoš#áhppa+Sem/Ani+N+Sg+Gen+PxSg3
olmmoš#árvu+N+Sg+Gen+PxSg3
olmmoš#čearda+Sem/Group+Sem/Hum+N+Sg+Gen+PxSg3
olmmoš+Sem/Hum+N+Sg+Gen+PxSg3
olmmošvuohta+N+Sg+Gen+PxSg3
olmmái#olmmoš+Sem/Hum+N+Sg+Gen+PxSg3
olmmáivuohta+N+Sg+Gen+PxSg3
olssot+N+Sg+Gen+PxSg3
oluonduG+N+Sg+Gen+PxSg3
oluvuohta+N+Sg+Gen+PxSg3
olympia#dolla+N+Sg+Gen+PxSg3
olympia#gilvvut+N+Sg+Gen+PxSg3
olympia#lávde#goddi+Sem/Org+N+Sg+Gen+PxSg3
olympia#meašttir+Sem/Hum+N+Sg+Gen+PxSg3
olympiija+N+Sg+Gen+PxSg3
olympiija#gilvvut+N+Sg+Gen+PxSg3
olympiija#meašttir+Sem/Hum+N+Sg+Gen+PxSg3
olá#muddu+N+Sg+Gen+PxSg3
ontologa+Sem/Hum+N+Sg+Gen+PxSg3
opera+Sem/Org+N+Sg+Gen+PxSg3
operatevra+Sem/Hum+N+Sg+Gen+PxSg3
operáhtor+Sem/Hum+N+Sg+Gen+PxSg3
opmo#rásáš+N+Sg+Gen+PxSg3
opmodat#hálddašeapmi+N+Sg+Gen+PxSg3
opmodat#sirdin+N+Sg+Gen+PxSg3
opmodat#soabadalli+Sem/Hum+N+Sg+Gen+PxSg3
opmodat#soabaheaddji+Sem/Hum+N+Sg+Gen+PxSg3
opmodat#vuoigatvuohta+N+Sg+Gen+PxSg3
oppalaš#eana+Sem/Plc+N+Sg+Gen+PxSg3
oppalaš#olggos#buktin+N+Sg+Gen+PxSg3
oppalašvuohta+N+Sg+Gen+PxSg3
oppas+Sem/Wthr+N+Sg+Gen+PxSg3
opponeanta+Sem/Hum+N+Sg+Gen+PxSg3
opposišun#partiija+Sem/Org+N+Sg+Gen+PxSg3
opposišuvdna+Sem/Org+N+Sg+Gen+PxSg3
optihkar+Sem/Hum+N+Sg+Gen+PxSg3
optimista+Sem/Hum+N+Sg+Gen+PxSg3
orange#russa+Sem/Hum+N+Sg+Gen+PxSg3
oransjeriija+Sem/Org+N+Sg+Gen+PxSg3
orde#sieđga+N+Sg+Gen+PxSg3
ordnejeaddji+N+Sg+Gen+PxSg3
ore+Sem/Ani+N+Sg+Gen+PxSg3
oreš+Sem/Hum+N+Sg+Gen+PxSg3
organisašun#ossodat+Sem/Org+Sem/Plc+N+Sg+Gen+PxSg3
organisašuvdna+Sem/Org+N+Sg+Gen+PxSg3
organiseren#rievdadeapmi+N+Sg+Gen+PxSg3
orgel#čuojaheaddji+Sem/Hum+N+Sg+Gen+PxSg3
orgána+Sem/Org+N+Sg+Gen+PxSg3
orjjel#sápmiG+N+Sg+Gen+PxSg3
orjjel+Sem/Hum+N+Sg+Gen+PxSg3
orjješ#biegga+Sem/Wthr+N+Sg+Gen+PxSg3
orjješ#davve#biegga+Sem/Wthr+N+Sg+Gen+PxSg3
orjješ#dálkkádat+Sem/Wthr+N+Sg+Gen+PxSg3
orjješ#luládat+Sem/Wthr+N+Sg+Gen+PxSg3
orjješ#sápmiG+N+Sg+Gen+PxSg3
orkeastar+Sem/Group+Sem/Hum+N+Sg+Gen+PxSg3
orkeasttar+Sem/Group+Sem/Hum+N+Sg+Gen+PxSg3
orkána+Sem/Wthr+N+Sg+Gen+PxSg3
ornitologa+Sem/Hum+N+Sg+Gen+PxSg3
orodeapmi+N+Sg+Gen+PxSg3
orohat#juohkin+N+Sg+Gen+PxSg3
orohat#stivra+Sem/Org+N+Sg+Gen+PxSg3
orohat+Sem/Plc+Sem/Org+N+Sg+Gen+PxSg3
orosteapmi+N+Sg+Gen+PxSg3
orru+Sem/Hum+N+Sg+Gen+PxSg3
dáppe#orru+Sem/Hum+N+Sg+Gen+PxSg3
orrun#báiki+Sem/Plc+N+Sg+Gen+PxSg3
orrun#latnja+Sem/Plc+N+Sg+Gen+PxSg3
orrun#sadji+Sem/Plc+N+Sg+Gen+PxSg3
orrun+N+Sg+Gen+PxSg3
ortnegis#doallan+N+Sg+Gen+PxSg3
ortnet#váldi+Sem/Org+N+Sg+Gen+PxSg3
ortnetvuohta+N+Sg+Gen+PxSg3
ortográfa+Sem/Hum+N+Sg+Gen+PxSg3
orustan#guovlu+Sem/Plc+N+Sg+Gen+PxSg3
orustan#sadji+Sem/Plc+N+Sg+Gen+PxSg3
orustan#áigodat+Sem/Time+N+Sg+Gen+PxSg3
orusteapmi+N+Sg+Gen+PxSg3
orut+Sem/Hum+Sem/Ani+N+Sg+Gen+PxSg3
orákel+Sem/Hum+N+Sg+Gen+PxSg3
oseanográfa+Sem/Hum+N+Sg+Gen+PxSg3
oskkoldat#ovttas#goddi+Sem/Org+N+Sg+Gen+PxSg3
oskkáldasvuohta+N+Sg+Gen+PxSg3
osku#duski+N+Sg+Gen+PxSg3
osku#guoibmi+Sem/Hum+N+Sg+Gen+PxSg3
osku#viellja+Sem/Hum+N+Sg+Gen+PxSg3
osku+N+Sg+Gen+PxSg3
oskumuš#ealli+Sem/Ani+N+Sg+Gen+PxSg3
osolaš+Sem/Hum+N+Sg+Gen+PxSg3
ossodat#buhcciid#dikšu+Sem/Hum+N+Sg+Gen+PxSg3
ossodat#buohcce#divššár+Sem/Hum+N+Sg+Gen+PxSg3
ossodat#direktevra+Sem/Hum+N+Sg+Gen+PxSg3
ossodat#goddi+Sem/Org+N+Sg+Gen+PxSg3
ossodat#hoavda+Sem/Hum+N+Sg+Gen+PxSg3
ossodat#inšenevra+Sem/Hum+N+Sg+Gen+PxSg3
ossodat#jođiheaddji+Sem/Hum+N+Sg+Gen+PxSg3
ossodat#kantuvra+Sem/Org+Sem/Plc+N+Sg+Gen+PxSg3
ossodat+Sem/Org+Sem/Plc+N+Sg+Gen+PxSg3
otná#beaivi+Sem/Time+N+Sg+Gen+PxSg3
eahket#beaivi+Sem/Time+N+Sg+Gen+PxSg3
ovcci#čuođis+N+Sg+Gen+PxSg3
ovda#eastadeapmi+N+Sg+Gen+PxSg3
ovda#gihtii#jienasteapmi+N+Sg+Gen+PxSg3
ovda#goddi+Sem/Org+N+Sg+Gen+PxSg3
ovda#govva+Sem/Hum+N+Sg+Gen+PxSg3
ovda#gávpot+Sem/Plc+N+Sg+Gen+PxSg3
ovda#juvla#geassin+N+Sg+Gen+PxSg3
ovda#kantuvra+Sem/Org+Sem/Plc+N+Sg+Gen+PxSg3
ovda#luohkká+Sem/Group+Sem/Hum+N+Sg+Gen+PxSg3
ovda#manni+N+Sg+Gen+PxSg3
ovda#merken+N+Sg+Gen+PxSg3
ovda#oastin#ohcan+N+Sg+Gen+PxSg3
ovda#oastin#vuoigatvuohta+N+Sg+Gen+PxSg3
ovda#oidin#sadji+Sem/Plc+N+Sg+Gen+PxSg3
ovda#olbmo#evttohas+Sem/Hum+N+Sg+Gen+PxSg3
ovda#olmmoš+Sem/Hum+N+Sg+Gen+PxSg3
ovda#skuvla#oahpaheaddji+Sem/Hum+N+Sg+Gen+PxSg3
ovda#skuvla+Sem/Org+Build+N+Sg+Gen+PxSg3
ovda#vuodjin+N+Sg+Gen+PxSg3
ovda#vuoigatvuohta+N+Sg+Gen+PxSg3
ovda#vuoigŋašat+N+Sg+Gen+PxSg3
ovda#vázzin+N+Sg+Gen+PxSg3
ovdal#gaska#beaivi+Sem/Time+N+Sg+Gen+PxSg3
ovdal#geassin+N+Sg+Gen+PxSg3
ovdalaš#áigi+N+Sg+Gen+PxSg3
ovdalis#čuožžu+Sem/Hum+N+Sg+Gen+PxSg3
ovdan#buktin#nákca+N+Sg+Gen+PxSg3
ovdan#buktin+N+Sg+Gen+PxSg3
ovdan#vázzi+Sem/Hum+N+Sg+Gen+PxSg3
ovddal#bahkken+N+Sg+Gen+PxSg3
ovddal#boahtin#sadji+Sem/Plc+N+Sg+Gen+PxSg3
ovddal#boahtti+Sem/Hum+N+Sg+Gen+PxSg3
ovddas#goddi+Sem/Org+N+Sg+Gen+PxSg3
ovddas#manni+Sem/Hum+N+Sg+Gen+PxSg3
ovddas#oaidnin+N+Sg+Gen+PxSg3
ovddas#olmmái+Sem/Hum+N+Sg+Gen+PxSg3
ovddas#rohkadalli+N+Sg+Gen+PxSg3
ovddas#vástideaddji+Sem/Hum+N+Sg+Gen+PxSg3
ovddas#vástádus#juogadeapmi+N+Sg+Gen+PxSg3
ovddas#vástádus#vuoigatvuohta+N+Sg+Gen+PxSg3
ovddas#vázzin+N+Sg+Gen+PxSg3
ovddas#čuožžu+Sem/Hum+N+Sg+Gen+PxSg3
ovddas+N+Sg+Gen+PxSg3
ovddastan#goddi+Sem/Org+N+Sg+Gen+PxSg3
ovddasteaddji+N+Sg+Gen+PxSg3
ovddastus#orgána+Sem/Org+N+Sg+Gen+PxSg3
ovddastus+N+Sg+Gen+PxSg3
ovddet#beaivi+Sem/Time+N+Sg+Gen+PxSg3
ovddeš#áigi+N+Sg+Gen+PxSg3
ovddidan#ministtar+Sem/Hum+N+Sg+Gen+PxSg3
ovddidan#veahkki+Sem/Hum+N+Sg+Gen+PxSg3
ovddidan#vejolašvuohta+N+Sg+Gen+PxSg3
ovddos#mannan+N+Sg+Gen+PxSg3
ovddos#šlimppastat+N+Sg+Gen+PxSg3
ovddádus#bellodat+Sem/Org+N+Sg+Gen+PxSg3
ovdii#doapman+N+Sg+Gen+PxSg3
ovdánahttin#fitnodat+Sem/Org+N+Sg+Gen+PxSg3
ovdánan#avádat+Sem/Plc+N+Sg+Gen+PxSg3
ovdánan#lihkadeapmi+N+Sg+Gen+PxSg3
ovdánan#muddu+N+Sg+Gen+PxSg3
ovdánan#vejolašvuohta+N+Sg+Gen+PxSg3
ovdáneapmi+N+Sg+Gen+PxSg3
ovsttán+Sem/Wthr+N+Sg+Gen+PxSg3
ovtta#beaivve#loddi+Sem/Ani+N+Sg+Gen+PxSg3
ovtta#dássásašvuohta+N+Sg+Gen+PxSg3
ovtta#guvlui#vuodjin+N+Sg+Gen+PxSg3
ovtta#iđot+N+Sg+Gen+PxSg3
ovtta#láganvuohta+N+Sg+Gen+PxSg3
ovtta#lágánvuohta+N+Sg+Gen+PxSg3
ovtta#lágášvuohta+N+Sg+Gen+PxSg3
ovtta#láhkásašvuohta+N+Sg+Gen+PxSg3
ovtta#mielalašvuohta+N+Sg+Gen+PxSg3
ovtta#miella+N+Sg+Gen+PxSg3
ovtta#oaivilvuohta+N+Sg+Gen+PxSg3
ovtta#oaivvildeaddji+Sem/Hum+N+Sg+Gen+PxSg3
ovtta#olbmo#fitnodat+Sem/Org+N+Sg+Gen+PxSg3
ovtta#olbmo#latnja+Sem/Plc+N+Sg+Gen+PxSg3
ovtta#vástálašvuohta+N+Sg+Gen+PxSg3
ovtta#árvosašvuohta+N+Sg+Gen+PxSg3
ovttadat+Sem/Org+N+Sg+Gen+PxSg3
ovttaidahttin+N+Sg+Gen+PxSg3
ovttaideapmi+N+Sg+Gen+PxSg3
ovttajienalašvuohta+N+Sg+Gen+PxSg3
ovttalašvuohta+N+Sg+Gen+PxSg3
ovttas#bargo#guoibmi+Sem/Hum+N+Sg+Gen+PxSg3
ovttas#bargo#joavku+Sem/Group+Sem/Hum+N+Sg+Gen+PxSg3
ovttas#bargo#lávde#goddi+Sem/Org+N+Sg+Gen+PxSg3
ovttas#bargo#orgána+Sem/Org+N+Sg+Gen+PxSg3
ovttas#bargo#vejolašvuohta+N+Sg+Gen+PxSg3
ovttas#doaibman+N+Sg+Gen+PxSg3
ovttas#eaiggáduššan+N+Sg+Gen+PxSg3
ovttas#eaiggát+Sem/Hum+N+Sg+Gen+PxSg3
ovttas#eallin+N+Sg+Gen+PxSg3
ovttas#lohkan+N+Sg+Gen+PxSg3
ovttas#orru+Sem/Hum+N+Sg+Gen+PxSg3
ovttas#ruhtadeapmi+N+Sg+Gen+PxSg3
ovttas#ássan+N+Sg+Gen+PxSg3
ovttas#ássi+Sem/Hum+N+Sg+Gen+PxSg3
ovttastallan#vuoigatvuohta+N+Sg+Gen+PxSg3
ovttastus#beallalaš+Sem/Hum+N+Sg+Gen+PxSg3
ovttastus+N+Sg+Gen+PxSg3
ozo#vuoigatvuohta+N+Sg+Gen+PxSg3
ozolaš+Sem/Hum+N+Sg+Gen+PxSg3
ođas#doaimmahat+Sem/Org+Sem/Plc+N+Sg+Gen+PxSg3
ođas#doaimmahus+Sem/Org+Sem/Plc+N+Sg+Gen+PxSg3
ođas#gaskkusteaddji+Sem/Hum+N+Sg+Gen+PxSg3
ođastan#árvu+N+Sg+Gen+PxSg3
ođjo#šaddu+N+Sg+Gen+PxSg3
ođju+N+Sg+Gen+PxSg3
ođđa#beai#ruohtta+N+Sg+Gen+PxSg3
ođđa#beaivi+Sem/Time+N+Sg+Gen+PxSg3
ođđa#beaivve#ruohtta+N+Sg+Gen+PxSg3
ođđa#buvttadeapmi+N+Sg+Gen+PxSg3
ođđa#doallo#huksen#guovlu+Sem/Plc+N+Sg+Gen+PxSg3
ođđa#dállu+Build+N+Sg+Gen+PxSg3
ođđa#jage#mánnu+N+Sg+Gen+PxSg3
ođđa#jagi#mánnu+N+Sg+Gen+PxSg3
ođđa#jagi#ruohtta+N+Sg+Gen+PxSg3
ođđa#jahki+N+Sg+Gen+PxSg3
ođđa#mánnu+N+Sg+Gen+PxSg3
ođđa#nazista+Sem/Hum+N+Sg+Gen+PxSg3
ođđa#válljen+N+Sg+Gen+PxSg3
ođđa#áigi+N+Sg+Gen+PxSg3
ođđa#ássehus+Sem/Org+N+Sg+Gen+PxSg3
ođđa#ássi+Sem/Hum+N+Sg+Gen+PxSg3
ođđasis#gieđahallan+N+Sg+Gen+PxSg3
ođđasis#huksen#áigi+N+Sg+Gen+PxSg3
ođđasis#huksen+N+Sg+Gen+PxSg3
ođđasis#lihkkan+N+Sg+Gen+PxSg3
ođđasis#lágideapmi+N+Sg+Gen+PxSg3
ođđasis#rahpan+N+Sg+Gen+PxSg3
ođđasis#riegádeapmi+N+Sg+Gen+PxSg3
pakeha+Sem/Hum+N+Sg+Gen+PxSg3
pakistánalaš+Sem/Hum+N+Sg+Gen+PxSg3
pakistánar+Sem/Hum+N+Sg+Gen+PxSg3
paleográfa+Sem/Hum+N+Sg+Gen+PxSg3
paleontologa+Sem/Hum+N+Sg+Gen+PxSg3
panela#digaštallan+N+Sg+Gen+PxSg3
panela#jođiheaddji+Sem/Hum+N+Sg+Gen+PxSg3
panela#oasse#váldi+Sem/Hum+N+Sg+Gen+PxSg3
para#militeara+Sem/Hum+N+Sg+Gen+PxSg3
para#niehtti+N+Sg+Gen+PxSg3
paradiijás+Sem/Plc+N+Sg+Gen+PxSg3
paradiisa+Sem/Plc+N+Sg+Gen+PxSg3
paradiás+Sem/Plc+N+Sg+Gen+PxSg3
parasihtta+Sem/Hum+Sem/Ani+N+Sg+Gen+PxSg3
parfymeriija+Sem/Org+Sem/Plc+N+Sg+Gen+PxSg3
parkeren+N+Sg+Gen+PxSg3
parlameanta+Sem/Org+Build+N+Sg+Gen+PxSg3
parlamentarihkkar+Sem/Hum+N+Sg+Gen+PxSg3
parlamentihkkár+Sem/Hum+N+Sg+Gen+PxSg3
partalaš+Sem/Hum+N+Sg+Gen+PxSg3
partiija+Sem/Org+N+Sg+Gen+PxSg3
partisipánta+Sem/Hum+N+Sg+Gen+PxSg3
party#joavku+Sem/Group+Sem/Hum+N+Sg+Gen+PxSg3
pasieanta#áittardeaddji+Sem/Hum+N+Sg+Gen+PxSg3
pasieanta+Sem/Hum+N+Sg+Gen+PxSg3
passat#biegga+Sem/Wthr+N+Sg+Gen+PxSg3
passion#šattus+N+Sg+Gen+PxSg3
pástor+Sem/Hum+N+Sg+Gen+PxSg3
patologa+Sem/Hum+N+Sg+Gen+PxSg3
patroslaš+Sem/Hum+N+Sg+Gen+PxSg3
pea-niehtti+N+Sg+Gen+PxSg3
pedagoga+Sem/Hum+N+Sg+Gen+PxSg3
pelikána#loddi+Sem/Ani+N+Sg+Gen+PxSg3
pellets#buvttadeapmi+N+Sg+Gen+PxSg3
penšun#vuoigatvuohta+N+Sg+Gen+PxSg3
penšunista+Sem/Hum+N+Sg+Gen+PxSg3
penšunistaid#searvi+Sem/Org+N+Sg+Gen+PxSg3
perioda+Sem/Time+N+Sg+Gen+PxSg3
perislaš+Sem/Hum+N+Sg+Gen+PxSg3
perma#galmmas+Sem/Wthr+N+Sg+Gen+PxSg3
persiljá#ruohtas+N+Sg+Gen+PxSg3
person#geavaheaddji+Sem/Hum+N+Sg+Gen+PxSg3
person#logahallan+N+Sg+Gen+PxSg3
person#vákšun+N+Sg+Gen+PxSg3
personála#kantuvra+Sem/Org+Sem/Plc+N+Sg+Gen+PxSg3
personála#konsuleanta+Sem/Hum+N+Sg+Gen+PxSg3
personála#stivra+Sem/Org+N+Sg+Gen+PxSg3
persovdna+Sem/Hum+N+Sg+Gen+PxSg3
pessimista+Sem/Hum+N+Sg+Gen+PxSg3
pingviidna+Sem/Ani+N+Sg+Gen+PxSg3
pioneara+Sem/Hum+N+Sg+Gen+PxSg3
playboy+Sem/Hum+N+Sg+Gen+PxSg3
plutokratiija+Sem/Org+N+Sg+Gen+PxSg3
pláhtta#skárrit+N+Sg+Gen+PxSg3
plána#eise#váldi+Sem/Org+N+Sg+Gen+PxSg3
plána#láhka#lávde#goddi+Sem/Org+N+Sg+Gen+PxSg3
plánejeaddji+N+Sg+Gen+PxSg3
plánen#vejolašvuohta+N+Sg+Gen+PxSg3
plánen+N+Sg+Gen+PxSg3
poasta#almmái+Sem/Hum+N+Sg+Gen+PxSg3
poasta#kantuvra+Sem/Plc+N+Sg+Gen+PxSg3
poava+Sem/Hum+N+Sg+Gen+PxSg3
poehta+Sem/Hum+N+Sg+Gen+PxSg3
poles+Sem/Hum+N+Sg+Gen+PxSg3
poliklinihkka+Sem/Org+Sem/Plc+N+Sg+Gen+PxSg3
politeaddji+Sem/Hum+N+Sg+Gen+PxSg3
politihkar+Sem/Hum+N+Sg+Gen+PxSg3
politihkkár+Sem/Hum+N+Sg+Gen+PxSg3
politiija#advokáhta+Sem/Hum+N+Sg+Gen+PxSg3
politiija#advokáhta+Sem/Hum+N+Sg+Gen+PxSg3
politiija#bálvá+Sem/Hum+N+Sg+Gen+PxSg3
politiija#departemeanta+Sem/Org+Sem/Plc+N+Sg+Gen+PxSg3
politiija#guovlu+Sem/Plc+N+Sg+Gen+PxSg3
politiija#inspektevra+Sem/Hum+N+Sg+Gen+PxSg3
politiija#jurista+Sem/Hum+N+Sg+Gen+PxSg3
politiija#measttir+Sem/Hum+N+Sg+Gen+PxSg3
politiija#meašttir+Sem/Hum+N+Sg+Gen+PxSg3
politiija+Sem/Hum+N+Sg+Gen+PxSg3
polára#jahki+Sem/Time+N+Sg+Gen+PxSg3
pomora#gávppašeapmi+N+Sg+Gen+PxSg3
pomora+Sem/Hum+N+Sg+Gen+PxSg3
pop#násti+Sem/Hum+N+Sg+Gen+PxSg3
pop#návle#doaŋggat+N+Sg+Gen+PxSg3
pop-joavku+Sem/Group+Sem/Hum+N+Sg+Gen+PxSg3
porsáŋgulaš+Sem/Hum+N+Sg+Gen+PxSg3
praktikánta+Sem/Hum+N+Sg+Gen+PxSg3
preassa#dieđiheaddji+Sem/Hum+N+Sg+Gen+PxSg3
preassa#friddjavuohta+N+Sg+Gen+PxSg3
predáhtor+Sem/Ani+N+Sg+Gen+PxSg3
prentehus+Sem/Org+Sem/Plc+N+Sg+Gen+PxSg3
prenten#friddjavuohta+N+Sg+Gen+PxSg3
presideanta#evttohas+Sem/Hum+N+Sg+Gen+PxSg3
presideanta#goddi+Sem/Org+N+Sg+Gen+PxSg3
presideanta+Sem/Hum+N+Sg+Gen+PxSg3
presseriija+Sem/Org+Sem/Plc+N+Sg+Gen+PxSg3
presumpšuvdna+N+Sg+Gen+PxSg3
primeara#buvttadeaddji+N+Sg+Gen+PxSg3
prinsa+Sem/Hum+N+Sg+Gen+PxSg3
prinseassa+Sem/Hum+N+Sg+Gen+PxSg3
prinsihppa#digaštallan+N+Sg+Gen+PxSg3
privatista+Sem/Hum+N+Sg+Gen+PxSg3
priváhta#skuvla+Sem/Org+Sem/Plc+N+Sg+Gen+PxSg3
pro#dekána+Sem/Hum+N+Sg+Gen+PxSg3
proavás#goddi+Sem/Org+N+Sg+Gen+PxSg3
proavás#suohkan+Sem/Plc+Sem/Org+N+Sg+Gen+PxSg3
proavás+Sem/Hum+N+Sg+Gen+PxSg3
produkta#ovddideapmi+N+Sg+Gen+PxSg3
profehta+Sem/Hum+N+Sg+Gen+PxSg3
professor+Sem/Hum+N+Sg+Gen+PxSg3
programmerar+Sem/Hum+N+Sg+Gen+PxSg3
programmerár+Sem/Hum+N+Sg+Gen+PxSg3
prográmma#dieđut+N+Sg+Gen+PxSg3
prográmma#gieđahalli+Sem/Hum+N+Sg+Gen+PxSg3
prográmma#stivra+Sem/Org+N+Sg+Gen+PxSg3
prorektor+Sem/Hum+N+Sg+Gen+PxSg3
proseanta#luoitin+N+Sg+Gen+PxSg3
proseassa#fámuheaddji+Sem/Hum+N+Sg+Gen+PxSg3
proseassa#láhka#addin+N+Sg+Gen+PxSg3
prospekteren#ossodat+Sem/Org+Sem/Plc+N+Sg+Gen+PxSg3
prostiija+Sem/Org+N+Sg+Gen+PxSg3
provinsa+Sem/Org+Sem/Plc+N+Sg+Gen+PxSg3
provás+Sem/Hum+N+Sg+Gen+PxSg3
prošeakta#bargi+Sem/Hum+N+Sg+Gen+PxSg3
prošeakta#jođiheaddji+Sem/Hum+N+Sg+Gen+PxSg3
prošeakta#miel#bargi+Sem/Hum+N+Sg+Gen+PxSg3
prošeakta#ruhta#juolludeapmi+N+Sg+Gen+PxSg3
psykologa+Sem/Hum+N+Sg+Gen+PxSg3
pubba+Sem/Plc+N+Sg+Gen+PxSg3
publikašuvdna#logahallan+N+Sg+Gen+PxSg3
pumpa#stašuvdna+N+Sg+Gen+PxSg3
pumpa+N+Sg+Gen+PxSg3
pumá+Sem/Ani+N+Sg+Gen+PxSg3
páhpa#skuvla+Sem/Org+Sem/Plc+N+Sg+Gen+PxSg3
páhppa+Sem/Hum+N+Sg+Gen+PxSg3
pálbma#lávvardat+N+Sg+Gen+PxSg3
pálbma#lávvordat+N+Sg+Gen+PxSg3
pálbma#muorra+N+Sg+Gen+PxSg3
pálbma#sotna#beaivi+Sem/Time+N+Sg+Gen+PxSg3
pálbma+N+Sg+Gen+PxSg3
pánta#vuoigatvuohta+N+Sg+Gen+PxSg3
párken#sadji+Sem/Plc+N+Sg+Gen+PxSg3
párra+Sem/Hum+Sem/Ani+Sem/Group+N+Sg+Gen+PxSg3
raban+N+Sg+Gen+PxSg3
rabas#áigi+N+Sg+Gen+PxSg3
rabies#riika+Sem/Plc+Sem/Org+N+Sg+Gen+PxSg3
rabárber+N+Sg+Gen+PxSg3
radde#eana+Sem/Plc+N+Sg+Gen+PxSg3
radde#vuodjan+N+Sg+Gen+PxSg3
radikála+Sem/Hum+N+Sg+Gen+PxSg3
radiologa+Sem/Hum+N+Sg+Gen+PxSg3
raffinaderiija+Sem/Org+Sem/Plc+N+Sg+Gen+PxSg3
raffineriija+Sem/Org+Sem/Plc+N+Sg+Gen+PxSg3
ragat#áigi+Sem/Time+N+Sg+Gen+PxSg3
ragat+Sem/Time+N+Sg+Gen+PxSg3
rahkadas+Sem/Plc+N+Sg+Gen+PxSg3
rahkke#heargi+Sem/Ani+N+Sg+Gen+PxSg3
rahkki#heargi+Sem/Ani+N+Sg+Gen+PxSg3
rahkki+Sem/Ani+N+Sg+Gen+PxSg3
rahpan#meanut+N+Sg+Gen+PxSg3
rahpan#áigi+N+Sg+Gen+PxSg3
rahppi+Sem/Hum+N+Sg+Gen+PxSg3
rahttá+Sem/Time+N+Sg+Gen+PxSg3
rahtádat#širrá+Sem/Ani+N+Sg+Gen+PxSg3
rahtádat+N+Sg+Gen+PxSg3
rampi+Sem/Hum+N+Sg+Gen+PxSg3
ramádat+Sem/Wthr+N+Sg+Gen+PxSg3
ranči+Sem/Hum+N+Sg+Gen+PxSg3
raportevra+Sem/Hum+N+Sg+Gen+PxSg3
rasista+Sem/Hum+N+Sg+Gen+PxSg3
rasten+N+Sg+Gen+PxSg3
rasttildat+N+Sg+Gen+PxSg3
rasttildeapmi+N+Sg+Gen+PxSg3
ratifiseren+N+Sg+Gen+PxSg3
ravda#caggan+N+Sg+Gen+PxSg3
ravda#čiekči+Sem/Hum+N+Sg+Gen+PxSg3
ravda#čuollan+N+Sg+Gen+PxSg3
ravddat+Sem/Ani+N+Sg+Gen+PxSg3
ravggon+Sem/Ani+N+Sg+Gen+PxSg3
reabbá#ealli+Sem/Ani+N+Sg+Gen+PxSg3
reabbá+Sem/Ani+N+Sg+Gen+PxSg3
readnji+Sem/Hum+Sem/Ani+N+Sg+Gen+PxSg3
reahcci+Sem/Hum+N+Sg+Gen+PxSg3
reahka#guottádat+Sem/Wthr+N+Sg+Gen+PxSg3
reahkká+Sem/Ani+N+Sg+Gen+PxSg3
reaida#lotnun+N+Sg+Gen+PxSg3
reaida#máksin+N+Sg+Gen+PxSg3
reaida#sirdin+N+Sg+Gen+PxSg3
reaidnár+Sem/Hum+N+Sg+Gen+PxSg3
reaidudeapmi+N+Sg+Gen+PxSg3
reainnár+Sem/Hum+N+Sg+Gen+PxSg3
reakšuvdna#áigi+N+Sg+Gen+PxSg3
reakčá+Sem/Plc+N+Sg+Gen+PxSg3
realista+Sem/Hum+N+Sg+Gen+PxSg3
realsi+Sem/Hum+N+Sg+Gen+PxSg3
reandi+Sem/Ani+N+Sg+Gen+PxSg3
reantár+Sem/Hum+N+Sg+Gen+PxSg3
reanzi+Sem/Ani+N+Sg+Gen+PxSg3
reaská+Sem/Ani+N+Sg+Gen+PxSg3
reastalas#doalli+Sem/Hum+N+Sg+Gen+PxSg3
reatká#jeagil+N+Sg+Gen+PxSg3
reatká+N+Sg+Gen+PxSg3
reavre#juolgi+Sem/Hum+N+Sg+Gen+PxSg3
reavri+Sem/Hum+N+Sg+Gen+PxSg3
reavvi+Sem/Hum+N+Sg+Gen+PxSg3
reavži+Sem/Hum+N+Sg+Gen+PxSg3
reaŋga+Sem/Hum+N+Sg+Gen+PxSg3
reaššan+N+Sg+Gen+PxSg3
reašši+Sem/Plc+N+Sg+Gen+PxSg3
redaktevra+Sem/Hum+N+Sg+Gen+PxSg3
redakšuvdna#lávde#goddi+Sem/Org+N+Sg+Gen+PxSg3
redakšuvdna+Sem/Org+Sem/Plc+N+Sg+Gen+PxSg3
rederiija+Sem/Org+Sem/Plc+N+Sg+Gen+PxSg3
redišša+N+Sg+Gen+PxSg3
refalaš+Sem/Hum+N+Sg+Gen+PxSg3
refereanta+Sem/Hum+N+Sg+Gen+PxSg3
referánsa#joavku+Sem/Group+Sem/Hum+N+Sg+Gen+PxSg3
refleaksa#lihkadeapmi+N+Sg+Gen+PxSg3
refleaksa#vázzin+N+Sg+Gen+PxSg3
reformánta+Sem/Hum+N+Sg+Gen+PxSg3
regiovdna#departemeanta+Sem/Org+Sem/Plc+N+Sg+Gen+PxSg3
regionaliseren#lávde#goddi+Sem/Org+N+Sg+Gen+PxSg3
regiovdna+Sem/Plc+N+Sg+Gen+PxSg3
registreren#kantuvra+Sem/Org+Sem/Plc+N+Sg+Gen+PxSg3
registtar#guovddáš+Sem/Org+Sem/Plc+N+Sg+Gen+PxSg3
rehkenastin+N+Sg+Gen+PxSg3
rehket#doalli+Sem/Hum+N+Sg+Gen+PxSg3
rehket#doallo#dárkkisteaddji+Sem/Hum+N+Sg+Gen+PxSg3
rehket#doallo#lađastallan+N+Sg+Gen+PxSg3
rehket#čállin+N+Sg+Gen+PxSg3
reive#lonohallan+N+Sg+Gen+PxSg3
reive#lonuheaddji+Sem/Hum+N+Sg+Gen+PxSg3
rekruhtta#skuvla+Sem/Org+Sem/Plc+N+Sg+Gen+PxSg3
rekruhtta+Sem/Hum+N+Sg+Gen+PxSg3
rektor+Sem/Hum+N+Sg+Gen+PxSg3
rekvisišuvdna#čálli+Sem/Hum+N+Sg+Gen+PxSg3
remitteanta+Sem/Hum+N+Sg+Gen+PxSg3
renoliidna+Sem/Hum+N+Sg+Gen+PxSg3
rentehat+Sem/Org+Sem/Plc+N+Sg+Gen+PxSg3
rentehus+Sem/Org+Sem/Plc+N+Sg+Gen+PxSg3
renton#áhkku+Sem/Hum+N+Sg+Gen+PxSg3
repetišuvdna#hárjehallan+N+Sg+Gen+PxSg3
replihkka#vurostallan+N+Sg+Gen+PxSg3
reportár+Sem/Hum+N+Sg+Gen+PxSg3
republihkka+Sem/Org+N+Sg+Gen+PxSg3
reseapta#viežžan+N+Sg+Gen+PxSg3
reseapta#vuordin+N+Sg+Gen+PxSg3
researva#olmmoš+Sem/Hum+N+Sg+Gen+PxSg3
researva#ruđat+N+Sg+Gen+PxSg3
reseda#šaddu+N+Sg+Gen+PxSg3
reserváhtta+Sem/Plc+N+Sg+Gen+PxSg3
restauráŋŋa+Sem/Org+Sem/Plc+N+Sg+Gen+PxSg3
restoráŋŋa+Sem/Org+Sem/Plc+N+Sg+Gen+PxSg3
resursa#biologa+Sem/Hum+N+Sg+Gen+PxSg3
resursa#dilálašvuohta+N+Sg+Gen+PxSg3
resursa#dábuhan#vejolašvuohta+N+Sg+Gen+PxSg3
resursa#geavaheapmi+N+Sg+Gen+PxSg3
resursa#guovddáš+Sem/Org+Sem/Plc+N+Sg+Gen+PxSg3
resursa#hálddašeapmi+N+Sg+Gen+PxSg3
resursa#joavku+Sem/Group+Sem/Hum+N+Sg+Gen+PxSg3
resursa#olmmoš+Sem/Hum+N+Sg+Gen+PxSg3
resursa#skuvla+Sem/Org+N+Sg+Gen+PxSg3
resurssa#geavaheapmi+N+Sg+Gen+PxSg3
rettehas+N+Sg+Gen+PxSg3
rettet+N+Sg+Gen+PxSg3
reviira+Sem/Plc+N+Sg+Gen+PxSg3
revisor+Sem/Hum+N+Sg+Gen+PxSg3
revisora+Sem/Hum+N+Sg+Gen+PxSg3
revy#joavku+Sem/Group+Sem/Hum+N+Sg+Gen+PxSg3
reála#gelbbolašvuohta+N+Sg+Gen+PxSg3
rešissevra+Sem/Hum+N+Sg+Gen+PxSg3
ribbe#loddi+Sem/Ani+N+Sg+Gen+PxSg3
ribe#skáiti+Sem/Ani+N+Sg+Gen+PxSg3
ribon+Sem/Ani+N+Sg+Gen+PxSg3
ridda#sáhpal+N+Sg+Gen+PxSg3
ridda#viehkan+N+Sg+Gen+PxSg3
riddo#bivdi+Sem/Hum+N+Sg+Gen+PxSg3
riddo#báiki+Sem/Plc+N+Sg+Gen+PxSg3
riddo#civka#leivvoš+Sem/Ani+N+Sg+Gen+PxSg3
riddo#departemeanta+Sem/Org+Sem/Plc+N+Sg+Gen+PxSg3
riddo#dorski+Sem/Ani+N+Sg+Gen+PxSg3
riddo#guovlu+Sem/Plc+N+Sg+Gen+PxSg3
riddo#gáddi+Sem/Plc+N+Sg+Gen+PxSg3
riddo#joavku+Sem/Group+Sem/Hum+N+Sg+Gen+PxSg3
riddo#ministtar+Sem/Hum+N+Sg+Gen+PxSg3
riddo#máđir+N+Sg+Gen+PxSg3
riddo#sámi#siida+Sem/Org+Sem/Plc+N+Sg+Gen+PxSg3
riddo#viroš+Sem/Ani+N+Sg+Gen+PxSg3
riddu+Sem/Plc+Sem/Wthr+N+Sg+Gen+PxSg3
riddár#beaive#loddi+Sem/Ani+N+Sg+Gen+PxSg3
riddár#goddi+Sem/Org+N+Sg+Gen+PxSg3
riddár+Sem/Hum+N+Sg+Gen+PxSg3
rieban#gálku+Sem/Ani+N+Sg+Gen+PxSg3
rieban#ruovddit+N+Sg+Gen+PxSg3
rieban+Sem/Ani+N+Sg+Gen+PxSg3
riegádahtti+Sem/Hum+N+Sg+Gen+PxSg3
riegádahttin#latnja+Sem/Plc+N+Sg+Gen+PxSg3
riegádahttin#ossodat+N+Sg+Gen+PxSg3
riegádahttin#visti+Build+N+Sg+Gen+PxSg3
riegádahttin+N+Sg+Gen+PxSg3
riegádan#beaive#dearvvuođat+N+Sg+Gen+PxSg3
riegádan#beaivi+Sem/Time+N+Sg+Gen+PxSg3
riegádeapmi+N+Sg+Gen+PxSg3
riehkan+Sem/Hum+N+Sg+Gen+PxSg3
riehpo#gállis+Sem/Ani+N+Sg+Gen+PxSg3
riehpo#gállis+Sem/Ani+N+Sg+Gen+PxSg3
riehppi+Sem/Plc+N+Sg+Gen+PxSg3
riehpu+Sem/Hum+N+Sg+Gen+PxSg3
riehtis+Sem/Hum+N+Sg+Gen+PxSg3
riejan+Sem/Hum+N+Sg+Gen+PxSg3
riekkes#oaivi+Sem/Ani+N+Sg+Gen+PxSg3
riekkes#rássi+N+Sg+Gen+PxSg3
riekta#gielalašvuohta+N+Sg+Gen+PxSg3
riekta#gielatvuohta+N+Sg+Gen+PxSg3
riekta#čállin+N+Sg+Gen+PxSg3
riektatvuohta+N+Sg+Gen+PxSg3
riektavuohta+N+Sg+Gen+PxSg3
riekte#diehtemeahttunvuohta+N+Sg+Gen+PxSg3
riekte#dilálašvuohta+N+Sg+Gen+PxSg3
riekte#dovdu+N+Sg+Gen+PxSg3
riekte#geatnegasvuohta+N+Sg+Gen+PxSg3
riekte#geavaheaddji+N+Sg+Gen+PxSg3
riekte#gustojeaddji+Sem/Hum+N+Sg+Gen+PxSg3
riekte#historjá#dutki+Sem/Hum+N+Sg+Gen+PxSg3
riekte#huksejeaddji+Sem/Hum+N+Sg+Gen+PxSg3
riekte#hámáiduvvan+N+Sg+Gen+PxSg3
riekte#joavku+Sem/Group+Sem/Hum+N+Sg+Gen+PxSg3
riekte#latnja+Sem/Plc+N+Sg+Gen+PxSg3
riekte#lágádus+Sem/Org+N+Sg+Gen+PxSg3
riekte#ovda#manni+Sem/Hum+N+Sg+Gen+PxSg3
riekte#ovdáneapmi+N+Sg+Gen+PxSg3
riekte#ráhkadeaddji+Sem/Hum+N+Sg+Gen+PxSg3
riekte#sihkarvuohta+N+Sg+Gen+PxSg3
riekte#suodjaleapmi+N+Sg+Gen+PxSg3
riekte#veahkke#kantuvra+Sem/Org+Sem/Plc+N+Sg+Gen+PxSg3
riekte#veahkke#lávde#goddi+Sem/Org+N+Sg+Gen+PxSg3
riekte#veahkki+Sem/Hum+N+Sg+Gen+PxSg3
riekte#álggaheaddji+Sem/Hum+N+Sg+Gen+PxSg3
riekte#árvvošteapmi+N+Sg+Gen+PxSg3
riekte#ásahus+Sem/Org+N+Sg+Gen+PxSg3
riemut+N+Sg+Gen+PxSg3
riepmo#beaivi+Sem/Time+N+Sg+Gen+PxSg3
riepmo#latnja+Sem/Plc+N+Sg+Gen+PxSg3
riepmo#mállásat+N+Sg+Gen+PxSg3
riessan#náhkke#soadji+Sem/Ani+N+Sg+Gen+PxSg3
riessan+N+Sg+Gen+PxSg3
rievdadeapmi+N+Sg+Gen+PxSg3
rievdan#lađastallan+N+Sg+Gen+PxSg3
rievdan+N+Sg+Gen+PxSg3
rievddalmas#áigi+N+Sg+Gen+PxSg3
rievddut+N+Sg+Gen+PxSg3
rievdi#golut+N+Sg+Gen+PxSg3
rievideapmi+N+Sg+Gen+PxSg3
rievnnas+Sem/Hum+N+Sg+Gen+PxSg3
rievssat#bivdi+Sem/Hum+N+Sg+Gen+PxSg3
rievssat#cizáš+Sem/Ani+N+Sg+Gen+PxSg3
rievssat#cižáš+Sem/Ani+N+Sg+Gen+PxSg3
rievssat#fálli+Sem/Ani+N+Sg+Gen+PxSg3
rievssat#jahki+Sem/Time+N+Sg+Gen+PxSg3
rievssat#muorji+N+Sg+Gen+PxSg3
rievssat#njuovvan+N+Sg+Gen+PxSg3
rievssat#čivga+Sem/Ani+N+Sg+Gen+PxSg3
rievssat+Sem/Ani+N+Sg+Gen+PxSg3
rievvu+N+Sg+Gen+PxSg3
rievvár+Sem/Hum+N+Sg+Gen+PxSg3
rievádus+N+Sg+Gen+PxSg3
rigearár+Sem/Hum+N+Sg+Gen+PxSg3
rigge#ealli+Sem/Ani+N+Sg+Gen+PxSg3
riggodat#geavaheapmi+N+Sg+Gen+PxSg3
riggodat#stajideapmi+N+Sg+Gen+PxSg3
rihca+Sem/Ani+N+Sg+Gen+PxSg3
rihcce#cuoppu+Sem/Ani+N+Sg+Gen+PxSg3
rihcce#ealli+Sem/Ani+N+Sg+Gen+PxSg3
rihcit+Sem/Ani+N+Sg+Gen+PxSg3
rihkko#fális+Sem/Ani+N+Sg+Gen+PxSg3
rihkkun+N+Sg+Gen+PxSg3
rihkolašvuohta+N+Sg+Gen+PxSg3
rihkus#politiija+Sem/Hum+N+Sg+Gen+PxSg3
rihkutkeahtesvuohta+N+Sg+Gen+PxSg3
rihpat+N+Sg+Gen+PxSg3
rihppa#guossi+Sem/Hum+N+Sg+Gen+PxSg3
rihppa#mánná+Sem/Hum+N+Sg+Gen+PxSg3
rihppa#skuvla+N+Sg+Gen+PxSg3
rihtu+Sem/Wthr+N+Sg+Gen+PxSg3
rihča#muorji+N+Sg+Gen+PxSg3
riibadahttin#fabrihkka+Sem/Org+Sem/Plc+N+Sg+Gen+PxSg3
riiddáskeapmi+N+Sg+Gen+PxSg3
riiden#sálat+N+Sg+Gen+PxSg3
riiden#áirras+Sem/Hum+N+Sg+Gen+PxSg3
riidi+Sem/Plc+N+Sg+Gen+PxSg3
riido#bohciideaddji+Sem/Hum+N+Sg+Gen+PxSg3
riifu+Sem/Ani+N+Sg+Gen+PxSg3
riigu+Sem/Ani+N+Sg+Gen+PxSg3
riigá+Sem/Ani+N+Sg+Gen+PxSg3
riika#ráđđe#adel+Sem/Group+Sem/Hum+N+Sg+Gen+PxSg3
riika#soabaheaddji+Sem/Hum+N+Sg+Gen+PxSg3
riika+Sem/Plc+Sem/Org+N+Sg+Gen+PxSg3
riikka#antikvára+Sem/Hum+N+Sg+Gen+PxSg3
riikka#arkiiva+Sem/Org+Sem/Plc+N+Sg+Gen+PxSg3
riikka#arkivára+Sem/Hum+N+Sg+Gen+PxSg3
riikka#beaivi+Sem/Org+N+Sg+Gen+PxSg3
riikka#bellodat+Sem/Org+N+Sg+Gen+PxSg3
riikka#fuorrá+Sem/Hum+N+Sg+Gen+PxSg3
riikka#guoibmi+Sem/Hum+N+Sg+Gen+PxSg3
riikka#joavku+Sem/Group+Sem/Hum+N+Sg+Gen+PxSg3
riikka#organisašuvdna+Sem/Org+N+Sg+Gen+PxSg3
riikka#revišuvdna+Sem/Org+N+Sg+Gen+PxSg3
riikka#ráđđi+Sem/Org+N+Sg+Gen+PxSg3
riikka#searvi+Sem/Org+N+Sg+Gen+PxSg3
riikka#sis#fárren+N+Sg+Gen+PxSg3
riikka#stivra+Sem/Org+N+Sg+Gen+PxSg3
riikka#vulošvuohta+N+Sg+Gen+PxSg3
riikka#vuollásaš+Sem/Hum+N+Sg+Gen+PxSg3
riikkas#fárrejeaddji+Sem/Hum+N+Sg+Gen+PxSg3
riikkas#fárren+N+Sg+Gen+PxSg3
riipu+Sem/Ani+N+Sg+Gen+PxSg3
rikkearár+Sem/Hum+N+Sg+Gen+PxSg3
boazo#rikkis+Sem/Hum+N+Sg+Gen+PxSg3
rikkis+Sem/Hum+N+Sg+Gen+PxSg3
rikkisvuohta+N+Sg+Gen+PxSg3
rikkohas+Sem/Hum+N+Sg+Gen+PxSg3
rikkustuvvanvuohta+N+Sg+Gen+PxSg3
riktá+Sem/Ani+N+Sg+Gen+PxSg3
rikča+Sem/Ani+N+Sg+Gen+PxSg3
rilla#borat+N+Sg+Gen+PxSg3
rillat+N+Sg+Gen+PxSg3
rimba+N+Sg+Gen+PxSg3
rimsi+Sem/Hum+N+Sg+Gen+PxSg3
rinzi+Sem/Hum+N+Sg+Gen+PxSg3
rinči+Sem/Hum+N+Sg+Gen+PxSg3
ripsa+N+Sg+Gen+PxSg3
ris#bárdni+Sem/Hum+N+Sg+Gen+PxSg3
ris#bárdni+Sem/Hum+N+Sg+Gen+PxSg3
ris#mánná+Sem/Hum+N+Sg+Gen+PxSg3
ris#mánná+Sem/Hum+N+Sg+Gen+PxSg3
ris#nieida+Sem/Hum+N+Sg+Gen+PxSg3
ris#nieida+Sem/Hum+N+Sg+Gen+PxSg3
ris#viellja+Sem/Hum+N+Sg+Gen+PxSg3
ris#viellja+Sem/Hum+N+Sg+Gen+PxSg3
ris#váhnen+Sem/Hum+N+Sg+Gen+PxSg3
ris#váhnen+Sem/Hum+N+Sg+Gen+PxSg3
ris#vánhen+Sem/Hum+N+Sg+Gen+PxSg3
ris#vánhen+Sem/Hum+N+Sg+Gen+PxSg3
rist#eadni+Sem/Hum+N+Sg+Gen+PxSg3
rist#oabbá+Sem/Hum+N+Sg+Gen+PxSg3
rist#áhčči+Sem/Hum+N+Sg+Gen+PxSg3
rista#heavdni+Sem/Ani+N+Sg+Gen+PxSg3
rista#rieban+Sem/Ani+N+Sg+Gen+PxSg3
ristejaččat+N+Sg+Gen+PxSg3
risttahas+Sem/Hum+N+Sg+Gen+PxSg3
risttahasvuohta+N+Sg+Gen+PxSg3
risttalašvuohta+N+Sg+Gen+PxSg3
ritne#loddi+Sem/Ani+N+Sg+Gen+PxSg3
ritne#mánnu+N+Sg+Gen+PxSg3
ritni+Sem/Wthr+N+Sg+Gen+PxSg3
rivdnji+Sem/Plc+N+Sg+Gen+PxSg3
rivgo#nieida+Sem/Hum+N+Sg+Gen+PxSg3
rivgo#suonti+Sem/Hum+N+Sg+Gen+PxSg3
rivgu+Sem/Hum+N+Sg+Gen+PxSg3
rivihuddan+N+Sg+Gen+PxSg3
rivot#lukti+N+Sg+Gen+PxSg3
rivot+Sem/Plc+N+Sg+Gen+PxSg3
rivttár+Sem/Hum+N+Sg+Gen+PxSg3
rivut+Sem/Plc+N+Sg+Gen+PxSg3
rivzi+Sem/Hum+Sem/Ani+N+Sg+Gen+PxSg3
rizza+Sem/Hum+Sem/Ani+N+Sg+Gen+PxSg3
riŋggal+Sem/Hum+Sem/Ani+N+Sg+Gen+PxSg3
rišša#gabba+Sem/Ani+N+Sg+Gen+PxSg3
riššo#latnja+Sem/Plc+N+Sg+Gen+PxSg3
riđđu#dálki+Sem/Wthr+N+Sg+Gen+PxSg3
riššu#latnja+Sem/Plc+N+Sg+Gen+PxSg3
riđđu+Sem/Wthr+N+Sg+Gen+PxSg3
roabát+Sem/Ani+N+Sg+Gen+PxSg3
roahcu+Sem/Hum+N+Sg+Gen+PxSg3
roahkkatvuohta+N+Sg+Gen+PxSg3
roahkke#njunni+Sem/Hum+N+Sg+Gen+PxSg3
roahkke#čoarvi+Sem/Ani+N+Sg+Gen+PxSg3
roahnit+Sem/Hum+N+Sg+Gen+PxSg3
roahppi+Sem/Hum+N+Sg+Gen+PxSg3
roahta#čoaskudeapmi+N+Sg+Gen+PxSg3
roahttu+Sem/Ani+N+Sg+Gen+PxSg3
roaibi+Sem/Hum+N+Sg+Gen+PxSg3
roamsi+Sem/Plc+N+Sg+Gen+PxSg3
roamše#jierit+N+Sg+Gen+PxSg3
roamšo#gálla+N+Sg+Gen+PxSg3
roance#jeagil+N+Sg+Gen+PxSg3
roanci+Sem/Hum+N+Sg+Gen+PxSg3
roanžu+Sem/Hum+Sem/Ani+N+Sg+Gen+PxSg3
roasadat#biegga+Sem/Wthr+N+Sg+Gen+PxSg3
roassa+Sem/Wthr+N+Sg+Gen+PxSg3
roasso#dálvi+Sem/Wthr+N+Sg+Gen+PxSg3
roassu+Sem/Wthr+N+Sg+Gen+PxSg3
roatnet+Sem/Ani+N+Sg+Gen+PxSg3
roava#jeađjá+N+Sg+Gen+PxSg3
roava#suoidni+N+Sg+Gen+PxSg3
roavdnji+Sem/Hum+N+Sg+Gen+PxSg3
roavgo#gonagas+Sem/Ani+N+Sg+Gen+PxSg3
roavskkádat+Sem/Wthr+N+Sg+Gen+PxSg3
roavttos#máhtu+Sem/Ani+N+Sg+Gen+PxSg3
roavva#koordineren#muddu+N+Sg+Gen+PxSg3
roavva#rávdi+Sem/Hum+N+Sg+Gen+PxSg3
roavvi+Sem/Plc+N+Sg+Gen+PxSg3
roavvá+Sem/Hum+N+Sg+Gen+PxSg3
roaŋki+Sem/Hum+N+Sg+Gen+PxSg3
rocke#banda+Sem/Group+Sem/Hum+N+Sg+Gen+PxSg3
rocke#joavku+Sem/Group+Sem/Hum+N+Sg+Gen+PxSg3
rocker+Sem/Hum+N+Sg+Gen+PxSg3
rockár+Sem/Hum+N+Sg+Gen+PxSg3
rodda+Sem/Wthr+N+Sg+Gen+PxSg3
roggan#gánnáheapmi+N+Sg+Gen+PxSg3
roggan#vuoigatvuohta+N+Sg+Gen+PxSg3
roggan+N+Sg+Gen+PxSg3
roggi+Sem/Plc+N+Sg+Gen+PxSg3
rogon+Sem/Ani+N+Sg+Gen+PxSg3
rohka#rássi+N+Sg+Gen+PxSg3
rohkki+Sem/Hum+N+Sg+Gen+PxSg3
rohkkáheapmi+N+Sg+Gen+PxSg3
rohkos#beaivi+Sem/Time+N+Sg+Gen+PxSg3
rohkos#sotna#beaivi+Sem/Time+N+Sg+Gen+PxSg3
rohkos#viessu+Build+N+Sg+Gen+PxSg3
rohkos#visti+Build+N+Sg+Gen+PxSg3
rohkot+Sem/Hum+N+Sg+Gen+PxSg3
rohppa+Sem/Hum+N+Sg+Gen+PxSg3
rohto#gaccet+Sem/Ani+N+Sg+Gen+PxSg3
rohto#gaccet+Sem/Ani+N+Sg+Gen+PxSg3
rohto#hilsku+N+Sg+Gen+PxSg3
rohto#horbmá+N+Sg+Gen+PxSg3
rohto#jeađjá+N+Sg+Gen+PxSg3
rohto#máđir+N+Sg+Gen+PxSg3
rohto#suoidni+N+Sg+Gen+PxSg3
rohto#vajálgeahtes#násti+N+Sg+Gen+PxSg3
rohto#vizar+Sem/Ani+N+Sg+Gen+PxSg3
rohtten+N+Sg+Gen+PxSg3
rohtu+Sem/Plc+N+Sg+Gen+PxSg3
rohči+Sem/Plc+N+Sg+Gen+PxSg3
roibbon+Sem/Hum+N+Sg+Gen+PxSg3
roiká+Sem/Group+Sem/Hum+N+Sg+Gen+PxSg3
rokkan+N+Sg+Gen+PxSg3
rokkádat+Sem/Plc+N+Sg+Gen+PxSg3
rokkástat+Sem/Plc+N+Sg+Gen+PxSg3
rolla#juogadeapmi+N+Sg+Gen+PxSg3
rollastallan+N+Sg+Gen+PxSg3
romalaš+Sem/Hum+N+Sg+Gen+PxSg3
roman+Sem/Hum+Sem/Ani+N+Sg+Gen+PxSg3
romat+Sem/Hum+Sem/Ani+N+Sg+Gen+PxSg3
romer+Sem/Hum+N+Sg+Gen+PxSg3
románi#álbmot+Sem/Hum+Sem/Group+N+Sg+Gen+PxSg3
románi+Sem/Hum+N+Sg+Gen+PxSg3
románilaš+Sem/Hum+N+Sg+Gen+PxSg3
ronnet+Sem/Hum+N+Sg+Gen+PxSg3
ropmivuohta+N+Sg+Gen+PxSg3
rosgeret+Sem/Ani+N+Sg+Gen+PxSg3
rosttot+Sem/Hum+N+Sg+Gen+PxSg3
rotnu+Sem/Ani+N+Sg+Gen+PxSg3
rovgoš+Sem/Ani+N+Sg+Gen+PxSg3
rovus#čáhci+Sem/Wthr+N+Sg+Gen+PxSg3
rovvá+Sem/Hum+N+Sg+Gen+PxSg3
rož#oaivi+Sem/Ani+N+Sg+Gen+PxSg3
rož'#oaivi+Sem/Ani+N+Sg+Gen+PxSg3
ruddi+Sem/Hum+N+Sg+Gen+PxSg3
rudne#guohtun+N+Sg+Gen+PxSg3
rudne#gáddi+Sem/Plc+N+Sg+Gen+PxSg3
rufanas+Sem/Hum+N+Sg+Gen+PxSg3
rufe#bumpe+N+Sg+Gen+PxSg3
rugat+N+Sg+Gen+PxSg3
ruhta#bidjan+N+Sg+Gen+PxSg3
ruhta#bursa+N+Sg+Gen+PxSg3
ruhta#cuvkeheaddji+Sem/Hum+N+Sg+Gen+PxSg3
ruhta#doalli+Sem/Hum+N+Sg+Gen+PxSg3
ruhta#doallo#hoavda+Sem/Hum+N+Sg+Gen+PxSg3
ruhta#doallo#ossodat+Sem/Org+Sem/Plc+N+Sg+Gen+PxSg3
ruhta#geavaheapmi+N+Sg+Gen+PxSg3
ruhta#juolludeapmi+N+Sg+Gen+PxSg3
ruhta#kantuvra+Sem/Org+Sem/Plc+N+Sg+Gen+PxSg3
ruhta#lonejeaddji+Sem/Hum+N+Sg+Gen+PxSg3
ruhta#lonuheaddji+Sem/Hum+N+Sg+Gen+PxSg3
ruhta#luvvejeaddji+Sem/Hum+N+Sg+Gen+PxSg3
ruhta#ministtar+Sem/Hum+N+Sg+Gen+PxSg3
ruhta#ohcan+N+Sg+Gen+PxSg3
ruhta#rássi+N+Sg+Gen+PxSg3
ruhta#skumpa+N+Sg+Gen+PxSg3
ruhta#veahkki+Sem/Hum+N+Sg+Gen+PxSg3
ruhta#vátnivuohta+N+Sg+Gen+PxSg3
ruhta#áššit+N+Sg+Gen+PxSg3
ruhta#čoaggin+N+Sg+Gen+PxSg3
ruhtadan#hálden+N+Sg+Gen+PxSg3
ruhtadan#vejolašvuohta+N+Sg+Gen+PxSg3
ruhtadan#ásahus+Sem/Org+N+Sg+Gen+PxSg3
ruhtadeaddji+N+Sg+Gen+PxSg3
ruhtadeami#lađastallan+N+Sg+Gen+PxSg3
ruhtadeapmi+N+Sg+Gen+PxSg3
ruhttejeaddji+N+Sg+Gen+PxSg3
ruhtten#vejolašvuohta+N+Sg+Gen+PxSg3
ruibi+Sem/Hum+Sem/Ani+N+Sg+Gen+PxSg3
ruigu+Sem/Hum+Sem/Ani+N+Sg+Gen+PxSg3
ruivvan+Sem/Hum+N+Sg+Gen+PxSg3
rukkat+N+Sg+Gen+PxSg3
rukses#beibboš+Sem/Ani+N+Sg+Gen+PxSg3
rukses#civka#leivvoš+Sem/Ani+N+Sg+Gen+PxSg3
rukses#civkka#leivvoš+Sem/Ani+N+Sg+Gen+PxSg3
rukses#fiehta+Sem/Ani+N+Sg+Gen+PxSg3
rukses#goddi+Sem/Ani+N+Sg+Gen+PxSg3
rukses#guoppar+N+Sg+Gen+PxSg3
rukses#guškil+Sem/Ani+N+Sg+Gen+PxSg3
rukses#gálla+N+Sg+Gen+PxSg3
rukses#juol#čoavžžu+Sem/Ani+N+Sg+Gen+PxSg3
rukses#juol#čuonji+Sem/Ani+N+Sg+Gen+PxSg3
rukses#luovvar+N+Sg+Gen+PxSg3
rukses#lávki+N+Sg+Gen+PxSg3
rukses#miessi+Sem/Ani+N+Sg+Gen+PxSg3
rukses#oahttu+Sem/Ani+N+Sg+Gen+PxSg3
rukses#raddi+Sem/Ani+N+Sg+Gen+PxSg3
rukses#rieban+Sem/Ani+N+Sg+Gen+PxSg3
rukses#ruohtas+N+Sg+Gen+PxSg3
rukses#ruoivil+Sem/Ani+N+Sg+Gen+PxSg3
rukses#ruoivilGen+N+Sg+Gen+PxSg3
rukses#sealgi+Sem/Ani+N+Sg+Gen+PxSg3
rukses#sieđga+N+Sg+Gen+PxSg3
rukses#sinut+N+Sg+Gen+PxSg3
rukses#soadji+Sem/Ani+N+Sg+Gen+PxSg3
rukses#suorre#hávut+N+Sg+Gen+PxSg3
rukses#sáhpán+Sem/Ani+N+Sg+Gen+PxSg3
ruktanas+Sem/Hum+N+Sg+Gen+PxSg3
ruktui#boahtin+N+Sg+Gen+PxSg3
rullit+N+Sg+Gen+PxSg3
rumaš#liekkasvuohta+N+Sg+Gen+PxSg3
rumaš#loavkadeapmi+N+Sg+Gen+PxSg3
rumaš#muolddut+N+Sg+Gen+PxSg3
rumaš#rahpan+N+Sg+Gen+PxSg3
rumašvuogáiduvvan+N+Sg+Gen+PxSg3
rumpa+N+Sg+Gen+PxSg3
rumpá#beallji+Sem/Ani+N+Sg+Gen+PxSg3
rumšu+Sem/Hum+N+Sg+Gen+PxSg3
run#dierpmis+Sem/Ani+N+Sg+Gen+PxSg3
run#čuksu+N+Sg+Gen+PxSg3
runa#sárgun+N+Sg+Gen+PxSg3
runtamaš+Sem/Hum+N+Sg+Gen+PxSg3
runzen+N+Sg+Gen+PxSg3
runzi+Sem/Hum+N+Sg+Gen+PxSg3
ruobb#oaivi+Sem/Hum+Sem/Ani+N+Sg+Gen+PxSg3
ruobb'#oaivi+Sem/Hum+Sem/Ani+N+Sg+Gen+PxSg3
ruobbe#jiekŋa+Sem/Wthr+N+Sg+Gen+PxSg3
ruobbá+Sem/Hum+Sem/Ani+N+Sg+Gen+PxSg3
ruohkan+N+Sg+Gen+PxSg3
ruohtas#šaddu+N+Sg+Gen+PxSg3
ruohtta#eahket+N+Sg+Gen+PxSg3
ruohtta#gállis+Sem/Hum+N+Sg+Gen+PxSg3
ruohtta#gállis+Sem/Hum+N+Sg+Gen+PxSg3
ruohtta+Sem/Time+N+Sg+Gen+PxSg3
ruohttan+N+Sg+Gen+PxSg3
ruohtti+Sem/Ani+Sem/Time+Sem/Hum+N+Sg+Gen+PxSg3
ruoidná+Sem/Hum+Sem/Ani+N+Sg+Gen+PxSg3
ruoigu+Sem/Ani+N+Sg+Gen+PxSg3
ruoinnan+Sem/Hum+Sem/Ani+N+Sg+Gen+PxSg3
ruoinnat+Sem/Hum+Sem/Ani+N+Sg+Gen+PxSg3
ruoivil+Sem/Ani+N+Sg+Gen+PxSg3
ruoivát+N+Sg+Gen+PxSg3
ruokto#dikšun+N+Sg+Gen+PxSg3
ruoktot#buktin+N+Sg+Gen+PxSg3
ruoktot#máhccan+N+Sg+Gen+PxSg3
ruoktuG+N+Sg+Gen+PxSg3
ruokŋa+Sem/Wthr+N+Sg+Gen+PxSg3
ruolla#boska+N+Sg+Gen+PxSg3
ruolla#luokta+N+Sg+Gen+PxSg3
ruolla+Sem/Ani+Sem/Hum+N+Sg+Gen+PxSg3
ruomas+Sem/Ani+N+Sg+Gen+PxSg3
ruonas#deappu+N+Sg+Gen+PxSg3
ruoná#beibboš+Sem/Ani+N+Sg+Gen+PxSg3
ruoná#cihci+Sem/Ani+N+Sg+Gen+PxSg3
ruoná#juol#čoavžžu+Sem/Ani+N+Sg+Gen+PxSg3
ruopmi+Sem/Hum+N+Sg+Gen+PxSg3
ruosaheapmi+N+Sg+Gen+PxSg3
ruosmmes#beaivi+Sem/Time+N+Sg+Gen+PxSg3
ruossa#heavdni+Sem/Ani+N+Sg+Gen+PxSg3
ruossa#násttit+N+Sg+Gen+PxSg3
ruossa#reabbá+Sem/Ani+N+Sg+Gen+PxSg3
ruossa#riddár+Sem/Hum+N+Sg+Gen+PxSg3
ruossa#rieban+Sem/Ani+N+Sg+Gen+PxSg3
ruossa#suorsá+Sem/Ani+N+Sg+Gen+PxSg3
ruossa#čoarvi+Sem/Ani+N+Sg+Gen+PxSg3
ruosta#suorsá+Sem/Ani+N+Sg+Gen+PxSg3
ruosta#vihti+N+Sg+Gen+PxSg3
ruota#suopmelaš+Sem/Hum+N+Sg+Gen+PxSg3
ruotko#čoarvi+Sem/Ani+N+Sg+Gen+PxSg3
ruovddagas+Sem/Hum+Sem/Ani+N+Sg+Gen+PxSg3
ruovddáš+Sem/Plc+N+Sg+Gen+PxSg3
ruovde#cihci+Sem/Ani+N+Sg+Gen+PxSg3
ruovde#cizáš+Sem/Ani+N+Sg+Gen+PxSg3
ruovde#cuoŋu+Sem/Ani+N+Sg+Gen+PxSg3
ruovde#gobbá+Sem/Ani+N+Sg+Gen+PxSg3
ruovde#gulmmet+Sem/Ani+N+Sg+Gen+PxSg3
ruovde#gáranas+Sem/Ani+N+Sg+Gen+PxSg3
ruovde#gáskálas+N+Sg+Gen+PxSg3
ruovde#látnjá+N+Sg+Gen+PxSg3
ruovde#málbma#roggan+N+Sg+Gen+PxSg3
ruovde#áigi+N+Sg+Gen+PxSg3
ruovdi+Sem/Hum+N+Sg+Gen+PxSg3
ruovssut+Sem/Hum+Sem/Ani+N+Sg+Gen+PxSg3
ruovtto#goatnil+Sem/Plc+N+Sg+Gen+PxSg3
ruovtto#luotta#čievččasteapmi+N+Sg+Gen+PxSg3
ruovtto#miessi+Sem/Ani+N+Sg+Gen+PxSg3
ruovtto#mánná+Sem/Hum+N+Sg+Gen+PxSg3
ruovttot+Sem/Hum+Sem/Ani+Sem/Plc+N+Sg+Gen+PxSg3
ruovttu#bivdi+Sem/Hum+N+Sg+Gen+PxSg3
ruovttu#buohcce#dikšun+N+Sg+Gen+PxSg3
ruovttu#báike#mátkkošteaddji+Sem/Hum+N+Sg+Gen+PxSg3
ruovttu#báiki+Sem/Plc+N+Sg+Gen+PxSg3
ruovttu#divššár+Sem/Hum+N+Sg+Gen+PxSg3
ruovttu#dárbo#bivdi+Sem/Hum+N+Sg+Gen+PxSg3
ruovttu#eana+Sem/Plc+N+Sg+Gen+PxSg3
ruovttu#gieddi+Sem/Plc+N+Sg+Gen+PxSg3
ruovttu#guovlu+Sem/Plc+N+Sg+Gen+PxSg3
ruovttu#hálddahus+Sem/Org+Sem/Plc+N+Sg+Gen+PxSg3
ruovttu#joavku+Sem/Group+Sem/Hum+N+Sg+Gen+PxSg3
ruovttu#riika+Sem/Org+Sem/Plc+N+Sg+Gen+PxSg3
ruovttu#stivra+Sem/Org+N+Sg+Gen+PxSg3
ruovttu#suodjaleaddji+Sem/Hum+N+Sg+Gen+PxSg3
ruovttu#suodjalus+Sem/Org+N+Sg+Gen+PxSg3
ruovttu#veahkke#kantuvra+Sem/Org+Sem/Plc+N+Sg+Gen+PxSg3
ruovttu#veahkki+Sem/Hum+N+Sg+Gen+PxSg3
ruovttu#čiekčan+N+Sg+Gen+PxSg3
ruođa+Sem/Ani+N+Sg+Gen+PxSg3
ruošša#boaimmáš+Sem/Ani+N+Sg+Gen+PxSg3
ruošša#gearvil+N+Sg+Gen+PxSg3
ruošša#guovssat+Sem/Ani+N+Sg+Gen+PxSg3
ruošša#gáranas+Sem/Ani+N+Sg+Gen+PxSg3
ruošša#jievja+Sem/Ani+N+Sg+Gen+PxSg3
ruošša#luossa+Sem/Ani+N+Sg+Gen+PxSg3
ruošša#nieida+Sem/Hum+N+Sg+Gen+PxSg3
ruošša#njoammil+Sem/Ani+N+Sg+Gen+PxSg3
ruošša#njuorju+Sem/Ani+N+Sg+Gen+PxSg3
ruošša#skire+Sem/Ani+N+Sg+Gen+PxSg3
ruošša#állat+Sem/Ani+N+Sg+Gen+PxSg3
ruošša#állat+Sem/Ani+N+Sg+Gen+PxSg3
ruoššaG+N+Sg+Gen+PxSg3
ruoššaduhttin+N+Sg+Gen+PxSg3
ruoŧŧelaš+Sem/Hum+N+Sg+Gen+PxSg3
ruošši+N+Sg+Gen+PxSg3
ruoŧŧilaš+Sem/Hum+N+Sg+Gen+PxSg3
rupmaš#fámut+N+Sg+Gen+PxSg3
ruska#báiki+Sem/Plc+N+Sg+Gen+PxSg3
ruska#ásahus+Sem/Org+N+Sg+Gen+PxSg3
ruska+Sem/Hum+N+Sg+Gen+PxSg3
russa+Sem/Hum+N+Sg+Gen+PxSg3
russen+N+Sg+Gen+PxSg3
rusta#borga+Sem/Wthr+N+Sg+Gen+PxSg3
rusta+Sem/Wthr+N+Sg+Gen+PxSg3
rutnot+Sem/Ani+N+Sg+Gen+PxSg3
ruvaš+Sem/Wthr+N+Sg+Gen+PxSg3
ruvaš+Sem/Wthr+N+Sg+Gen+PxSg3
ruvde#rássi+N+Sg+Gen+PxSg3
ruvdna+Sem/Org+N+Sg+Gen+PxSg3
ruvdo#rássi+N+Sg+Gen+PxSg3
ruvke#fitnodat+Sem/Org+N+Sg+Gen+PxSg3
ruvnna#dállu+Build+N+Sg+Gen+PxSg3
ruvnna#prinsa+Sem/Hum+N+Sg+Gen+PxSg3
ruvnna#sundi+Sem/Hum+N+Sg+Gen+PxSg3
ruvso#gálla+N+Sg+Gen+PxSg3
ruvso#muorji+N+Sg+Gen+PxSg3
ruvsu+N+Sg+Gen+PxSg3
ruvsu+N+Sg+Gen+PxSg3
ruvttuid#almmuheapmi+N+Sg+Gen+PxSg3
ruvvá+Sem/Hum+N+Sg+Gen+PxSg3
ruvžu+Sem/Ani+N+Sg+Gen+PxSg3
ruŋgu+Sem/Ani+N+Sg+Gen+PxSg3
ruŋka+Sem/Hum+Sem/Ani+N+Sg+Gen+PxSg3
ruškes#sealgi+Sem/Ani+N+Sg+Gen+PxSg3
ruški+Sem/Time+N+Sg+Gen+PxSg3
ruškkut+Sem/Ani+N+Sg+Gen+PxSg3
ruŋku+Sem/Hum+Sem/Ani+N+Sg+Gen+PxSg3
ruŋkul#beallji+Sem/Ani+N+Sg+Gen+PxSg3
rušpe#širrá+Sem/Ani+N+Sg+Gen+PxSg3
rušpi+N+Sg+Gen+PxSg3
ružži+Sem/Hum+N+Sg+Gen+PxSg3
ruššu+Sem/Hum+N+Sg+Gen+PxSg3
ružžu+Sem/Plc+N+Sg+Gen+PxSg3
rábbe#bivdin+N+Sg+Gen+PxSg3
rábbe#goaskin+Sem/Ani+N+Sg+Gen+PxSg3
rábbi+Sem/Ani+N+Sg+Gen+PxSg3
rábmon+N+Sg+Gen+PxSg3
rádde#liljá+N+Sg+Gen+PxSg3
ráddehus#miel#lahttu+Sem/Hum+N+Sg+Gen+PxSg3
ráddji+N+Sg+Gen+PxSg3
rádja#bidjan+N+Sg+Gen+PxSg3
rádja#dahppan+N+Sg+Gen+PxSg3
rádja#geassin+N+Sg+Gen+PxSg3
rádja#johka+Sem/Plc+N+Sg+Gen+PxSg3
rádja#čielggadeapmi+N+Sg+Gen+PxSg3
rádjan#báiki+Sem/Plc+N+Sg+Gen+PxSg3
rádje#divodeapmi+N+Sg+Gen+PxSg3
rádje#fáldi+Sem/Hum+N+Sg+Gen+PxSg3
rádje#geassin+N+Sg+Gen+PxSg3
rádje#geavvan+N+Sg+Gen+PxSg3
rádje#guođoheapmi+N+Sg+Gen+PxSg3
rádje#gávpi+Sem/Org+Sem/Plc+N+Sg+Gen+PxSg3
rádje#johka+Sem/Plc+N+Sg+Gen+PxSg3
rádje#johtin+N+Sg+Gen+PxSg3
rádje#rasttildeapmi+N+Sg+Gen+PxSg3
rádje#soalddát+Sem/Hum+N+Sg+Gen+PxSg3
rádje#suodjalus+Sem/Org+N+Sg+Gen+PxSg3
rádji+N+Sg+Gen+PxSg3
rádjo#gálvo#joraheapmi+N+Sg+Gen+PxSg3
rádjo#latnja+Sem/Plc+N+Sg+Gen+PxSg3
rádjo#stivren+N+Sg+Gen+PxSg3
rádjo#árvvoštallan+N+Sg+Gen+PxSg3
rádjá+N+Sg+Gen+PxSg3
rádjánas+Sem/Hum+N+Sg+Gen+PxSg3
rádná+Sem/Hum+Sem/Ani+N+Sg+Gen+PxSg3
ráfehisvuohta+N+Sg+Gen+PxSg3
ráfáiduhttin#rádji+N+Sg+Gen+PxSg3
ráfáiduhttin#áigi+N+Sg+Gen+PxSg3
rágadeapmi+N+Sg+Gen+PxSg3
rágge#bálddis+Sem/Ani+N+Sg+Gen+PxSg3
rágge#guolli+Sem/Ani+N+Sg+Gen+PxSg3
rágge#luossa+Sem/Ani+N+Sg+Gen+PxSg3
rági#rássi+N+Sg+Gen+PxSg3
ráhkadeapmi+N+Sg+Gen+PxSg3
ráhkadus#iešvuohta+N+Sg+Gen+PxSg3
ráhkadus#sihkarvuohta+N+Sg+Gen+PxSg3
ráhkan+N+Sg+Gen+PxSg3
ráhkesvuohta+N+Sg+Gen+PxSg3
ráhkismeahttunvuohta+N+Sg+Gen+PxSg3
ráhkisvuohta+N+Sg+Gen+PxSg3
ráhkkanahttin#lávde#goddi+Sem/Org+N+Sg+Gen+PxSg3
ráhkká+Sem/Ani+N+Sg+Gen+PxSg3
ráhkkásaš+Sem/Hum+N+Sg+Gen+PxSg3
ráhnit+Sem/Hum+N+Sg+Gen+PxSg3
ráhpe#rádjan+N+Sg+Gen+PxSg3
ráhppát+N+Sg+Gen+PxSg3
ráhtes#dámpa+N+Sg+Gen+PxSg3
ráhtes#ealli+Sem/Ani+N+Sg+Gen+PxSg3
ráhto#bivdin+N+Sg+Gen+PxSg3
ráhto#goaskin+Sem/Ani+N+Sg+Gen+PxSg3
ráhtu+Sem/Ani+N+Sg+Gen+PxSg3
rái#sitnu+N+Sg+Gen+PxSg3
ráiddohas+Sem/Hum+N+Sg+Gen+PxSg3
ráidi+Sem/Hum+N+Sg+Gen+PxSg3
ráido#heargi+Sem/Ani+N+Sg+Gen+PxSg3
ráido#vuodjin+N+Sg+Gen+PxSg3
ráido#čiekčan+N+Sg+Gen+PxSg3
ráidolaš+Sem/Hum+N+Sg+Gen+PxSg3
ráidá+N+Sg+Gen+PxSg3
ráigan#basttat+N+Sg+Gen+PxSg3
ráige#oaivi+Sem/Hum+N+Sg+Gen+PxSg3
ráiggan+N+Sg+Gen+PxSg3
ráiku+Sem/Hum+N+Sg+Gen+PxSg3
ráimmahallan+N+Sg+Gen+PxSg3
ráiski+Sem/Ani+N+Sg+Gen+PxSg3
ráisku+Sem/Hum+Sem/Ani+N+Sg+Gen+PxSg3
ráivvu#vuodjan+N+Sg+Gen+PxSg3
rájan+N+Sg+Gen+PxSg3
rájus#stivren+N+Sg+Gen+PxSg3
rákko#guolli+Sem/Ani+N+Sg+Gen+PxSg3
rákto#bargi+Sem/Hum+N+Sg+Gen+PxSg3
rákto#guolli+Sem/Ani+N+Sg+Gen+PxSg3
ráktu+Sem/Hum+N+Sg+Gen+PxSg3
rámbi+Sem/Hum+N+Sg+Gen+PxSg3
rámbur#bargi+Sem/Hum+N+Sg+Gen+PxSg3
rámbuvra+Sem/Plc+N+Sg+Gen+PxSg3
rámbuvri+Sem/Plc+N+Sg+Gen+PxSg3
rámisvuohta+N+Sg+Gen+PxSg3
rámma#juolludeapmi+N+Sg+Gen+PxSg3
rámpa+Sem/Hum+N+Sg+Gen+PxSg3
rámpon+N+Sg+Gen+PxSg3
rámsu+Sem/Hum+N+Sg+Gen+PxSg3
rámádus+N+Sg+Gen+PxSg3
rámški+Sem/Hum+N+Sg+Gen+PxSg3
rámšku+Sem/Plc+N+Sg+Gen+PxSg3
rámšu+Sem/Plc+N+Sg+Gen+PxSg3
ránan+Sem/Ani+N+Sg+Gen+PxSg3
ránat+Sem/Ani+N+Sg+Gen+PxSg3
ránes#beštor+Sem/Ani+N+Sg+Gen+PxSg3
ránes#buokča+Sem/Ani+N+Sg+Gen+PxSg3
ránes#buokčá+Sem/Ani+N+Sg+Gen+PxSg3
ránes#cihci+Sem/Ani+N+Sg+Gen+PxSg3
ránes#cizáš+Sem/Ani+N+Sg+Gen+PxSg3
ránes#háigir+Sem/Ani+N+Sg+Gen+PxSg3
ránes#jeagil+N+Sg+Gen+PxSg3
ránes#jievja+Sem/Ani+N+Sg+Gen+PxSg3
ránes#livkkár+Sem/Ani+N+Sg+Gen+PxSg3
ránes#lukti+N+Sg+Gen+PxSg3
ránes#rieban+Sem/Ani+N+Sg+Gen+PxSg3
ránes#sieđga+N+Sg+Gen+PxSg3
ránes#skuolfi+Sem/Ani+N+Sg+Gen+PxSg3
ránes#suorsá+Sem/Ani+N+Sg+Gen+PxSg3
ránes#sáhpán+Sem/Ani+N+Sg+Gen+PxSg3
ránes#čuonjá+Sem/Ani+N+Sg+Gen+PxSg3
ránes#čáihni+Sem/Ani+N+Sg+Gen+PxSg3
ránnežagat+N+Sg+Gen+PxSg3
ránnežat+N+Sg+Gen+PxSg3
ránni+Sem/Hum+N+Sg+Gen+PxSg3
ránnjá#riika+Sem/Org+Sem/Plc+N+Sg+Gen+PxSg3
ránnjá+Sem/Hum+N+Sg+Gen+PxSg3
ránnjážagat+N+Sg+Gen+PxSg3
ránnjážat+N+Sg+Gen+PxSg3
ránná#riika+Sem/Org+Sem/Plc+N+Sg+Gen+PxSg3
ránná+Sem/Hum+N+Sg+Gen+PxSg3
ránnážagat+N+Sg+Gen+PxSg3
ránnážat+N+Sg+Gen+PxSg3
ránska+Sem/Hum+N+Sg+Gen+PxSg3
ránskalaš+Sem/Hum+N+Sg+Gen+PxSg3
ránči+Sem/Hum+N+Sg+Gen+PxSg3
ráppár+Sem/Hum+N+Sg+Gen+PxSg3
rápsa+N+Sg+Gen+PxSg3
ráse#rássi+N+Sg+Gen+PxSg3
rásse#fálbmi+Sem/Ani+N+Sg+Gen+PxSg3
rásse#gieddi+Sem/Plc+N+Sg+Gen+PxSg3
rásse#gobbá+Sem/Ani+N+Sg+Gen+PxSg3
rásse#lohkko#vizar+Sem/Ani+N+Sg+Gen+PxSg3
rásse#lohkku+Sem/Ani+N+Sg+Gen+PxSg3
rásse#lávki+N+Sg+Gen+PxSg3
rásse#šaddu+N+Sg+Gen+PxSg3
rássi+Sem/Plant+N+Sg+Gen+PxSg3
rásttes#vizar+Sem/Ani+N+Sg+Gen+PxSg3
rásttis+Sem/Ani+N+Sg+Gen+PxSg3
rásttáš+Sem/Ani+N+Sg+Gen+PxSg3
rásáš+N+Sg+Gen+PxSg3
rátkin+N+Sg+Gen+PxSg3
rátkka#čiekčamat+N+Sg+Gen+PxSg3
rátkka#čiekčan+N+Sg+Gen+PxSg3
rávda+N+Sg+Gen+PxSg3
rávdi+Sem/Ani+N+Sg+Gen+PxSg3
rávdi+Sem/Hum+N+Sg+Gen+PxSg3
rávdnje#biire+Sem/Org+Sem/Plc+N+Sg+Gen+PxSg3
rávdnje#fievrredeaddji+Sem/Hum+Sem/Org+N+Sg+Gen+PxSg3
rávdnje#hálti+N+Sg+Gen+PxSg3
rávdnji+Sem/Plc+N+Sg+Gen+PxSg3
rávdu+Sem/Ani+N+Sg+Gen+PxSg3
rávela+N+Sg+Gen+PxSg3
ráves#olbmuid#skuvla+Sem/Org+N+Sg+Gen+PxSg3
ráves#olmmoš+Sem/Hum+N+Sg+Gen+PxSg3
rávga+Sem/Hum+Sem/Ani+N+Sg+Gen+PxSg3
rávgoš+Sem/Ani+N+Sg+Gen+PxSg3
rávisvuohta+N+Sg+Gen+PxSg3
rávjá#bussá+Sem/Ani+N+Sg+Gen+PxSg3
rávjá+Sem/Ani+N+Sg+Gen+PxSg3
rávki+Sem/Hum+N+Sg+Gen+PxSg3
rávnnut+Sem/Ani+N+Sg+Gen+PxSg3
rávra+N+Sg+Gen+PxSg3
rávvejaččat+N+Sg+Gen+PxSg3
rávál#áddjá+Sem/Hum+N+Sg+Gen+PxSg3
rávásman#ahki+N+Sg+Gen+PxSg3
rávža+Sem/Hum+Sem/Ani+N+Sg+Gen+PxSg3
ráđas#ruovddit+N+Sg+Gen+PxSg3
ráŋggáštan#beassan+N+Sg+Gen+PxSg3
ráŋggáštan#maŋideapmi+N+Sg+Gen+PxSg3
ráŋggáštus#báiki+Sem/Plc+N+Sg+Gen+PxSg3
ráŋggáštus#čievččasteapmi+N+Sg+Gen+PxSg3
ráđđa#dállu+Build+N+Sg+Gen+PxSg3
ráđđasat+N+Sg+Gen+PxSg3
ráđđe#addi+Sem/Hum+N+Sg+Gen+PxSg3
ráđđe#almmái+Sem/Hum+N+Sg+Gen+PxSg3
ráđđe#jearran+N+Sg+Gen+PxSg3
ráđđe#lahttu+Sem/Hum+N+Sg+Gen+PxSg3
ráđđe#ohcan+N+Sg+Gen+PxSg3
ráđđe#olmmái+Sem/Hum+N+Sg+Gen+PxSg3
ráđđe#viessu+Build+N+Sg+Gen+PxSg3
ráđđehallan+N+Sg+Gen+PxSg3
ráđđehus#advokáhta+Sem/Hum+N+Sg+Gen+PxSg3
ráđđehus#advokáhta+Sem/Hum+N+Sg+Gen+PxSg3
ráđđehus#bellodat+Sem/Org+N+Sg+Gen+PxSg3
ráđđehus+Sem/Org+N+Sg+Gen+PxSg3
ráđđejeaddji+N+Sg+Gen+PxSg3
ráđđen#duohtadeapmi+N+Sg+Gen+PxSg3
ráđđen#ráddjen+N+Sg+Gen+PxSg3
ráđđen#vuoigatvuohta+N+Sg+Gen+PxSg3
ráđđenvuohta+N+Sg+Gen+PxSg3
ráđđi+Sem/Org+N+Sg+Gen+PxSg3
ráššu+Sem/Wthr+N+Sg+Gen+PxSg3
ráđđádaddan+N+Sg+Gen+PxSg3
ráđđádallan#geatnegasvuohta+N+Sg+Gen+PxSg3
ráđđádallan#goddi+Sem/Org+N+Sg+Gen+PxSg3
ráđđádallan+N+Sg+Gen+PxSg3
røntgen#latnja+Sem/Plc+N+Sg+Gen+PxSg3
røntgen#ossodat+Sem/Org+Sem/Plc+N+Sg+Gen+PxSg3
røntgenologa+Sem/Hum+N+Sg+Gen+PxSg3
sabet#guottádat+Sem/Wthr+N+Sg+Gen+PxSg3
sabet#njuikun+N+Sg+Gen+PxSg3
sabádat+Sem/Wthr+N+Sg+Gen+PxSg3
saddukealaš+Sem/Hum+N+Sg+Gen+PxSg3
sadje#geavaheapmi+N+Sg+Gen+PxSg3
sadji+Sem/Plc+N+Sg+Gen+PxSg3
sadjin+N+Sg+Gen+PxSg3
sadjásaš#bargi+Sem/Hum+N+Sg+Gen+PxSg3
sadjásaš#ruoktuG+N+Sg+Gen+PxSg3
sadjásaš#áirras+Sem/Hum+N+Sg+Gen+PxSg3
sadjásaš+Sem/Hum+N+Sg+Gen+PxSg3
sadjásašvuohta+N+Sg+Gen+PxSg3
sagahan#sarvvis+Sem/Ani+N+Sg+Gen+PxSg3
sahki+Sem/Ani+N+Sg+Gen+PxSg3
sahkko#áldu+Sem/Ani+N+Sg+Gen+PxSg3
sahte#dohkovuohta+N+Sg+Gen+PxSg3
sahte#olmmoš+Sem/Hum+N+Sg+Gen+PxSg3
sajihisvuohta+N+Sg+Gen+PxSg3
saldo#vuolidahttin+N+Sg+Gen+PxSg3
sallit#gáiru+Sem/Ani+N+Sg+Gen+PxSg3
sallit#rumpa+N+Sg+Gen+PxSg3
sallit+Sem/Ani+N+Sg+Gen+PxSg3
saláhtta+N+Sg+Gen+PxSg3
samarialaš+Sem/Hum+N+Sg+Gen+PxSg3
sampel+N+Sg+Gen+PxSg3
sample+N+Sg+Gen+PxSg3
san-álbmot+Sem/Hum+Sem/Group+N+Sg+Gen+PxSg3
sanitehta#searvi+Sem/Org+N+Sg+Gen+PxSg3
sanitára#latnja+Sem/Plc+N+Sg+Gen+PxSg3
sapmu+Sem/Wthr+N+Sg+Gen+PxSg3
sarat#áldu+Sem/Ani+N+Sg+Gen+PxSg3
sardiidna+Sem/Ani+N+Sg+Gen+PxSg3
sarri+N+Sg+Gen+PxSg3
sarrit+N+Sg+Gen+PxSg3
sarti+Sem/Hum+Sem/Ani+N+Sg+Gen+PxSg3
sarva#jeagil+N+Sg+Gen+PxSg3
sarva+Sem/Ani+N+Sg+Gen+PxSg3
sarvva#jeagil+N+Sg+Gen+PxSg3
sarvva#rássi+N+Sg+Gen+PxSg3
sarvva+Sem/Ani+N+Sg+Gen+PxSg3
sarvva+Sem/Ani+N+Sg+Gen+PxSg3
sarvvis+Sem/Ani+N+Sg+Gen+PxSg3
satanista+Sem/Hum+N+Sg+Gen+PxSg3
satelihtta#mihtideapmi+N+Sg+Gen+PxSg3
satmi+N+Sg+Gen+PxSg3
savda+Sem/Wthr+N+Sg+Gen+PxSg3
savoi#gálla+N+Sg+Gen+PxSg3
savu+Sem/Plc+N+Sg+Gen+PxSg3
savvon+Sem/Plc+N+Sg+Gen+PxSg3
schæfer+Sem/Ani+N+Sg+Gen+PxSg3
seahke#diŋga+Sem/Hum+N+Sg+Gen+PxSg3
seahke#tiŋga+Sem/Hum+N+Sg+Gen+PxSg3
seahke#šaddu+N+Sg+Gen+PxSg3
seahkko#juolgi+Sem/Ani+N+Sg+Gen+PxSg3
seahto#servodat+Sem/Org+N+Sg+Gen+PxSg3
seaibbat+Sem/Hum+Sem/Ani+N+Sg+Gen+PxSg3
seaibbuš+Sem/Plc+N+Sg+Gen+PxSg3
seaibbástallan+N+Sg+Gen+PxSg3
seaibe#lahkki+Sem/Ani+N+Sg+Gen+PxSg3
seaidne#jeagil+N+Sg+Gen+PxSg3
seaidne#rávdi+Sem/Hum+N+Sg+Gen+PxSg3
seaidne#sámil+N+Sg+Gen+PxSg3
seainnástallan+N+Sg+Gen+PxSg3
seaivun#sadji+Sem/Plc+N+Sg+Gen+PxSg3
seaivun+N+Sg+Gen+PxSg3
seaivva#sadji+Sem/Plc+N+Sg+Gen+PxSg3
seakka#hávgga#rássi+N+Sg+Gen+PxSg3
seakka#soadji+Sem/Ani+N+Sg+Gen+PxSg3
seakka#suoidni+N+Sg+Gen+PxSg3
seakka#suovvi+N+Sg+Gen+PxSg3
seakka#sáhpal+N+Sg+Gen+PxSg3
seakkis+Sem/Plc+N+Sg+Gen+PxSg3
seakte#ruovddit+N+Sg+Gen+PxSg3
seakte#sivla+Sem/Ani+N+Sg+Gen+PxSg3
seakŋáš+Sem/Wthr+N+Sg+Gen+PxSg3
seakŋáš+Sem/Wthr+N+Sg+Gen+PxSg3
sealadat+Sem/Wthr+N+Sg+Gen+PxSg3
sealge#eadni+Sem/Hum+N+Sg+Gen+PxSg3
sealle#cižáš+Sem/Ani+N+Sg+Gen+PxSg3
sealli+Sem/Wthr+N+Sg+Gen+PxSg3
sealádat+Sem/Wthr+N+Sg+Gen+PxSg3
seamma#namuheaddji+Sem/Hum+N+Sg+Gen+PxSg3
seammá#sullasašvuohta+N+Sg+Gen+PxSg3
seamo#náhkke#soadji+Sem/Ani+N+Sg+Gen+PxSg3
seamol#ealli+Sem/Ani+N+Sg+Gen+PxSg3
seamul+N+Sg+Gen+PxSg3
searat+N+Sg+Gen+PxSg3
seargge+Sem/Ani+N+Sg+Gen+PxSg3
searvadahttin#departemeanta+Sem/Org+Sem/Plc+N+Sg+Gen+PxSg3
searvadahttin#ministtar+Sem/Hum+N+Sg+Gen+PxSg3
searvan+N+Sg+Gen+PxSg3
searve#godde#ráđđi+Sem/Org+N+Sg+Gen+PxSg3
searve#godde#viessu+Build+N+Sg+Gen+PxSg3
searve#goddi+Sem/Org+N+Sg+Gen+PxSg3
searve#gotte#ráđđi+Sem/Org+N+Sg+Gen+PxSg3
searve#olmmái+Sem/Hum+N+Sg+Gen+PxSg3
searve#organisašuvdna+Sem/Org+N+Sg+Gen+PxSg3
searvevuohta+N+Sg+Gen+PxSg3
searvi#goddi+Sem/Org+N+Sg+Gen+PxSg3
searvi+Sem/Org+N+Sg+Gen+PxSg3
searvivuohta+N+Sg+Gen+PxSg3
seasto#báŋku+Sem/Org+Sem/Plc+N+Sg+Gen+PxSg3
seastu+N+Sg+Gen+PxSg3
seavdin#bumpa+N+Sg+Gen+PxSg3
seavdnjadas#beaive#loddi+Sem/Ani+N+Sg+Gen+PxSg3
seavdnjadin#vuodjin+N+Sg+Gen+PxSg3
seavdnjat+Sem/Time+N+Sg+Gen+PxSg3
seavdnjatvuohta+N+Sg+Gen+PxSg3
seavnnja#veaigi+Sem/Time+N+Sg+Gen+PxSg3
seavnnjádat+Sem/Wthr+N+Sg+Gen+PxSg3
seavnnját+Sem/Ani+N+Sg+Gen+PxSg3
seavnnjáš+N+Sg+Gen+PxSg3
seaŋaš+Sem/Wthr+N+Sg+Gen+PxSg3
seaŋga#báiki+Sem/Plc+N+Sg+Gen+PxSg3
seaŋga#guoibmi+Sem/Hum+N+Sg+Gen+PxSg3
seaŋga#latnja+Sem/Plc+N+Sg+Gen+PxSg3
seaŋga#nisson+Sem/Hum+N+Sg+Gen+PxSg3
seaŋga#nisu+Sem/Hum+N+Sg+Gen+PxSg3
seaŋáš+Sem/Wthr+N+Sg+Gen+PxSg3
seder#muorra+N+Sg+Gen+PxSg3
seder+N+Sg+Gen+PxSg3
sedá+Sem/Hum+N+Sg+Gen+PxSg3
sekel#bealli+Sem/Time+N+Sg+Gen+PxSg3
sekel+Sem/Time+N+Sg+Gen+PxSg3
seksuála#givssideapmi+N+Sg+Gen+PxSg3
seksuála#guoibmi+Sem/Hum+N+Sg+Gen+PxSg3
seksuála#láhka#rihkkun#lávde#goddi+Sem/Org+N+Sg+Gen+PxSg3
sekunda+Sem/Time+N+Sg+Gen+PxSg3
sekšuvdna+Sem/Org+Sem/Plc+N+Sg+Gen+PxSg3
selddet#rássi+N+Sg+Gen+PxSg3
seller+N+Sg+Gen+PxSg3
selskáhppi+Sem/Group+Sem/Hum+N+Sg+Gen+PxSg3
selskáhppi+Sem/Group+Sem/Hum+N+Sg+Gen+PxSg3
selvána+N+Sg+Gen+PxSg3
semarlaš+Sem/Hum+N+Sg+Gen+PxSg3
semasiologa+Sem/Hum+N+Sg+Gen+PxSg3
semi#finalista+Sem/Hum+N+Sg+Gen+PxSg3
seminarista+Sem/Hum+N+Sg+Gen+PxSg3
seminára#latnja+Sem/Plc+N+Sg+Gen+PxSg3
senila#demeanta+Sem/Hum+N+Sg+Gen+PxSg3
senior#dutki+N+Sg+Gen+PxSg3
senior#ráđđe#addi+Sem/Hum+N+Sg+Gen+PxSg3
senior+Sem/Hum+N+Sg+Gen+PxSg3
sensor+Sem/Hum+N+Sg+Gen+PxSg3
sentrifugála#fápmu+N+Sg+Gen+PxSg3
senáhta+Sem/Org+N+Sg+Gen+PxSg3
senáhtor+Sem/Hum+N+Sg+Gen+PxSg3
senáhtta+Sem/Org+N+Sg+Gen+PxSg3
septeamber+N+Sg+Gen+PxSg3
septeambár+N+Sg+Gen+PxSg3
serbár#nieida+Sem/Hum+N+Sg+Gen+PxSg3
serbár+Sem/Hum+N+Sg+Gen+PxSg3
service#torg+Sem/Org+Sem/Plc+N+Sg+Gen+PxSg3
servis#torg+Sem/Org+Sem/Plc+N+Sg+Gen+PxSg3
servo#stivren+N+Sg+Gen+PxSg3
servodat#berošteaddji+Sem/Hum+N+Sg+Gen+PxSg3
servodat#dilálašvuohta+N+Sg+Gen+PxSg3
servodat#dutki+Sem/Hum+N+Sg+Gen+PxSg3
servodat#eallin+N+Sg+Gen+PxSg3
servodat#farmasiija+Sem/Org+Sem/Plc+N+Sg+Gen+PxSg3
servodat#lágideapmi+N+Sg+Gen+PxSg3
servodat#ovdáneapmi+N+Sg+Gen+PxSg3
servodat#plánejeaddji+Sem/Hum+N+Sg+Gen+PxSg3
servodat#ásahus+Sem/Org+N+Sg+Gen+PxSg3
servodat+Sem/Org+N+Sg+Gen+PxSg3
servvodat#farmasiija+Sem/Org+Sem/Plc+N+Sg+Gen+PxSg3
servvodat#ovdáneapmi+N+Sg+Gen+PxSg3
servvodat+Sem/Org+N+Sg+Gen+PxSg3
seršánta+Sem/Hum+N+Sg+Gen+PxSg3
sesoŋŋa#áigiG+N+Sg+Gen+PxSg3
sesoŋŋa+Sem/Time+N+Sg+Gen+PxSg3
sester+Sem/Hum+N+Sg+Gen+PxSg3
sevdnjes#latnja+Sem/Plc+N+Sg+Gen+PxSg3
sevdnjes#áigi+N+Sg+Gen+PxSg3
sevnnjodeapmi+N+Sg+Gen+PxSg3
shampoo+N+Sg+Gen+PxSg3
sharon#šattus+N+Sg+Gen+PxSg3
shortsat+N+Sg+Gen+PxSg3
sibirijá#lasta#guossa+N+Sg+Gen+PxSg3
siehppa#guolli+Sem/Ani+N+Sg+Gen+PxSg3
sieidá+Sem/Hum+N+Sg+Gen+PxSg3
sieiva#suoidni+N+Sg+Gen+PxSg3
siekŋa#njunni+Sem/Ani+N+Sg+Gen+PxSg3
siellu+Sem/Hum+N+Sg+Gen+PxSg3
sielu#morašteaddji+Sem/Hum+N+Sg+Gen+PxSg3
sielu#sorbmejeaddji+Sem/Hum+N+Sg+Gen+PxSg3
siepman#šaddu+N+Sg+Gen+PxSg3
sierra#bibliotehka+Sem/Org+Sem/Plc+N+Sg+Gen+PxSg3
sierra#doavttir+Sem/Hum+N+Sg+Gen+PxSg3
sierra#duopmo#stuollu+Sem/Org+N+Sg+Gen+PxSg3
sierra#eaiggát#eana+Sem/Plc+N+Sg+Gen+PxSg3
sierra#guovlu+Sem/Plc+N+Sg+Gen+PxSg3
sierra#iešvuohta+N+Sg+Gen+PxSg3
sierra#meannudeapmi+N+Sg+Gen+PxSg3
sierra#oahpaheaddji+N+Sg+Gen+PxSg3
sierra#oaivilvuohta+N+Sg+Gen+PxSg3
sierra#ohcan+N+Sg+Gen+PxSg3
sierra#searvi+Sem/Org+N+Sg+Gen+PxSg3
sierra#vuoigatvuohta+N+Sg+Gen+PxSg3
sierra#árvu+N+Sg+Gen+PxSg3
sierraláganvuohta+N+Sg+Gen+PxSg3
sierranahttin#seaŋga#latnja+Sem/Plc+N+Sg+Gen+PxSg3
sierravuohta+N+Sg+Gen+PxSg3
siessal+Sem/Hum+N+Sg+Gen+PxSg3
siessá#bealle+Sem/Hum+N+Sg+Gen+PxSg3
siessá+Sem/Hum+N+Sg+Gen+PxSg3
siesáš+Sem/Hum+N+Sg+Gen+PxSg3
sievlla+Sem/Wthr+N+Sg+Gen+PxSg3
sievlladat+Sem/Wthr+N+Sg+Gen+PxSg3
sieđga#beaive#loddi+Sem/Ani+N+Sg+Gen+PxSg3
sieđga#cihci+Sem/Ani+N+Sg+Gen+PxSg3
sieđga#civkkán+Sem/Ani+N+Sg+Gen+PxSg3
sieđga#skierri+N+Sg+Gen+PxSg3
sieđga#šaddu+N+Sg+Gen+PxSg3
sieđga+N+Sg+Gen+PxSg3
signála#beaktu+N+Sg+Gen+PxSg3
sigøynar+Sem/Hum+N+Sg+Gen+PxSg3
sihkarvuohta+N+Sg+Gen+PxSg3
sihkasteapmi+N+Sg+Gen+PxSg3
sihke-ja-olmmoš+N+Sg+Gen+PxSg3
sihkkarasti+N+Sg+Gen+PxSg3
sihkkarastin#dárkkisteapmi+N+Sg+Gen+PxSg3
sihkkarastin+N+Sg+Gen+PxSg3
sihkkarvuohta+N+Sg+Gen+PxSg3
sihkkelasti+Sem/Hum+N+Sg+Gen+PxSg3
sihkkelastin+N+Sg+Gen+PxSg3
sihkon+N+Sg+Gen+PxSg3
sihkor+N+Sg+Gen+PxSg3
sihti#beana+Sem/Ani+N+Sg+Gen+PxSg3
siida#gas#vuoján+Sem/Ani+N+Sg+Gen+PxSg3
siida#guoibmi+Sem/Hum+N+Sg+Gen+PxSg3
siida#guossi+Sem/Hum+N+Sg+Gen+PxSg3
siida#veahkki+Sem/Hum+N+Sg+Gen+PxSg3
siida+Sem/Org+Sem/Plc+N+Sg+Gen+PxSg3
siidda#isit+Sem/Hum+N+Sg+Gen+PxSg3
siilo#suoidni+N+Sg+Gen+PxSg3
siivu+Sem/Wthr+N+Sg+Gen+PxSg3
siivvuhisvuohta+N+Sg+Gen+PxSg3
silan+Sem/Hum+Sem/Ani+N+Sg+Gen+PxSg3
silar+Sem/Hum+Sem/Ani+N+Sg+Gen+PxSg3
silba#heajat+N+Sg+Gen+PxSg3
silde#bossu+Sem/Ani+N+Sg+Gen+PxSg3
sildi+Sem/Ani+N+Sg+Gen+PxSg3
sildin#árvu+N+Sg+Gen+PxSg3
silke#badnejaš+Sem/Ani+N+Sg+Gen+PxSg3
silke#buokča+Sem/Ani+N+Sg+Gen+PxSg3
silke#buokčá+Sem/Ani+N+Sg+Gen+PxSg3
silke#máhtu+Sem/Ani+N+Sg+Gen+PxSg3
silve#rássi+N+Sg+Gen+PxSg3
silvi+N+Sg+Gen+PxSg3
simmon#vahkku+Sem/Time+N+Sg+Gen+PxSg3
simse#jeagil+N+Sg+Gen+PxSg3
singel+Sem/Hum+N+Sg+Gen+PxSg3
sinilaš+Sem/Hum+N+Sg+Gen+PxSg3
sintren+N+Sg+Gen+PxSg3
sirddesteapmi+N+Sg+Gen+PxSg3
sirddolaš+Sem/Hum+N+Sg+Gen+PxSg3
sirddolašvuohta+N+Sg+Gen+PxSg3
sirdin+N+Sg+Gen+PxSg3
sirdo#bargi+Sem/Hum+N+Sg+Gen+PxSg3
sirdolaš+Sem/Hum+N+Sg+Gen+PxSg3
sirdolašvuohta+N+Sg+Gen+PxSg3
sirdu+N+Sg+Gen+PxSg3
sirdán+N+Sg+Gen+PxSg3
sirki+Sem/Ani+N+Sg+Gen+PxSg3
sirkus+Sem/Org+Sem/Plc+N+Sg+Gen+PxSg3
sirká+Sem/Ani+N+Sg+Gen+PxSg3
sirrejeaddji+N+Sg+Gen+PxSg3
sirren+N+Sg+Gen+PxSg3
sis#borahat+N+Sg+Gen+PxSg3
sis#buoidi+N+Sg+Gen+PxSg3
sis#dávda#ossodat+Sem/Org+Sem/Plc+N+Sg+Gen+PxSg3
sis#eana+Sem/Plc+N+Sg+Gen+PxSg3
sis#eatnan#gilli+Sem/Plc+N+Sg+Gen+PxSg3
sis#eatnan#siida+Sem/Plc+Sem/Org+N+Sg+Gen+PxSg3
sis#gearddit+N+Sg+Gen+PxSg3
sis#heagga+N+Sg+Gen+PxSg3
sis#johtolat+N+Sg+Gen+PxSg3
sis#juohkin+N+Sg+Gen+PxSg3
sis#mearra+N+Sg+Gen+PxSg3
sis#máhtu+Sem/Ani+N+Sg+Gen+PxSg3
sis#riika+Sem/Plc+Sem/Org+N+Sg+Gen+PxSg3
sis#vuohčudeapmi+N+Sg+Gen+PxSg3
sis#áššiid#ministeriija+Sem/Org+Sem/Plc+N+Sg+Gen+PxSg3
sisa#bahkkeheapmi+N+Sg+Gen+PxSg3
sisa#bahkkejeaddji+Sem/Hum+N+Sg+Gen+PxSg3
sisa#bahkken+N+Sg+Gen+PxSg3
sisa#beassan+N+Sg+Gen+PxSg3
sisa#bidju+N+Sg+Gen+PxSg3
sisa#biegga+Sem/Wthr+N+Sg+Gen+PxSg3
sisa#boahtin#orusteapmi+N+Sg+Gen+PxSg3
sisa#boahtin#parkeren+N+Sg+Gen+PxSg3
sisa#boahto#jahki+Sem/Time+N+Sg+Gen+PxSg3
sisa#boahto#árvvoštallan+N+Sg+Gen+PxSg3
sisa#boahtti+Sem/Hum+N+Sg+Gen+PxSg3
sisa#boahtu+N+Sg+Gen+PxSg3
sisa#báhkkeheapmi+N+Sg+Gen+PxSg3
sisa#bálkesteapmi+N+Sg+Gen+PxSg3
sisa#dieđiheapmi+N+Sg+Gen+PxSg3
sisa#dinen+N+Sg+Gen+PxSg3
sisa#fievrredan#dieđáhus+N+Sg+Gen+PxSg3
sisa#fárrejeaddji+Sem/Hum+N+Sg+Gen+PxSg3
sisa#fárren+N+Sg+Gen+PxSg3
sisa#gaikun+N+Sg+Gen+PxSg3
sisa#gohččun+N+Sg+Gen+PxSg3
sisa#huksen+N+Sg+Gen+PxSg3
sisa#mannan+N+Sg+Gen+PxSg3
sisa#máksin+N+Sg+Gen+PxSg3
sisa#njoarru+N+Sg+Gen+PxSg3
sisa#oastin#lávde#goddi+Sem/Org+N+Sg+Gen+PxSg3
sisa#oastin+N+Sg+Gen+PxSg3
sisa#suddan+N+Sg+Gen+PxSg3
sisa#vuodjin#johtolat+N+Sg+Gen+PxSg3
sisa#vuojáhat+N+Sg+Gen+PxSg3
sisa#árvu+N+Sg+Gen+PxSg3
sisa#čoaggin+N+Sg+Gen+PxSg3
sisa#čálli+N+Sg+Gen+PxSg3
sisa#šávahat+N+Sg+Gen+PxSg3
sis#eatnan#sápmelaš+Sem/Hum+N+Sg+Gen+PxSg3
siskkin#vađđa+Sem/Plc+N+Sg+Gen+PxSg3
sisse#liisku+Sem/Ani+N+Sg+Gen+PxSg3
sitnjaseapmi+N+Sg+Gen+PxSg3
sitno#eana+Sem/Plc+N+Sg+Gen+PxSg3
sitnu#áhpi+Sem/Plc+N+Sg+Gen+PxSg3
sitnu+N+Sg+Gen+PxSg3
sitrus#šattus+N+Sg+Gen+PxSg3
sivahallan#eise#váldi+Sem/Org+N+Sg+Gen+PxSg3
sivaheai#eise#váldi+Sem/Org+N+Sg+Gen+PxSg3
sivalašvuohta+N+Sg+Gen+PxSg3
sivdnideaddji+N+Sg+Gen+PxSg3
sivdnideapmi+N+Sg+Gen+PxSg3
siviila#ekonoma+Sem/Hum+N+Sg+Gen+PxSg3
siviila#jeagohisvuohta+N+Sg+Gen+PxSg3
siviila#suodjalus+Sem/Org+N+Sg+Gen+PxSg3
siviila#vuoigatvuohta+N+Sg+Gen+PxSg3
siviila#áittardeaddji+Sem/Hum+N+Sg+Gen+PxSg3
sivilisašuvdna+Sem/Group+Sem/Hum+N+Sg+Gen+PxSg3
sivjjogaš+Sem/Hum+N+Sg+Gen+PxSg3
sivjjot#bealle+Sem/Hum+N+Sg+Gen+PxSg3
sivjjot+Sem/Hum+N+Sg+Gen+PxSg3
sivla+Sem/Ani+N+Sg+Gen+PxSg3
sivle#čalmmit+N+Sg+Gen+PxSg3
siđvi+Sem/Hum+N+Sg+Gen+PxSg3
sjalott#lávki+N+Sg+Gen+PxSg3
skahpus#jeagil+N+Sg+Gen+PxSg3
skahči+Sem/Hum+N+Sg+Gen+PxSg3
skaipi+Sem/Hum+N+Sg+Gen+PxSg3
skaldu+Sem/Hum+Sem/Ani+N+Sg+Gen+PxSg3
skandináva+Sem/Hum+N+Sg+Gen+PxSg3
skavdda+Sem/Wthr+N+Sg+Gen+PxSg3
skavži+Sem/Hum+N+Sg+Gen+PxSg3
skeaikkan+Sem/Hum+N+Sg+Gen+PxSg3
skealbma+Sem/Hum+N+Sg+Gen+PxSg3
skearri+Sem/Plc+N+Sg+Gen+PxSg3
skearro#gávpi+Sem/Org+Sem/Plc+N+Sg+Gen+PxSg3
skeavži+Sem/Hum+N+Sg+Gen+PxSg3
skeaŋka#addin+N+Sg+Gen+PxSg3
skeaŋkár+Sem/Hum+N+Sg+Gen+PxSg3
skeijár+Sem/Hum+N+Sg+Gen+PxSg3
skeŋkejeaddji+Sem/Hum+N+Sg+Gen+PxSg3
skibir+Sem/Hum+N+Sg+Gen+PxSg3
skibit+Sem/Hum+N+Sg+Gen+PxSg3
skibit+Sem/Hum+N+Sg+Gen+PxSg3
skiddu+Sem/Ani+N+Sg+Gen+PxSg3
skieddu+Sem/Hum+N+Sg+Gen+PxSg3
skieivun+N+Sg+Gen+PxSg3
skielgá#čalbmi+Sem/Hum+N+Sg+Gen+PxSg3
skielgá+Sem/Hum+N+Sg+Gen+PxSg3
skielto#ruovddit+N+Sg+Gen+PxSg3
skier#buoggi+Sem/Hum+N+Sg+Gen+PxSg3
skieras+Sem/Plc+Sem/Hum+N+Sg+Gen+PxSg3
skierat+N+Sg+Gen+PxSg3
skierbmá+Sem/Hum+N+Sg+Gen+PxSg3
skierri+N+Sg+Gen+PxSg3
skierro#bálkesteaddji+Sem/Hum+N+Sg+Gen+PxSg3
skievttár+Sem/Hum+N+Sg+Gen+PxSg3
skievttáruššan+N+Sg+Gen+PxSg3
skievvi+Sem/Hum+N+Sg+Gen+PxSg3
skihkahisvuohta+N+Sg+Gen+PxSg3
skihkár+Sem/Hum+N+Sg+Gen+PxSg3
skihpár+Sem/Hum+N+Sg+Gen+PxSg3
skihpáraš+Sem/Hum+N+Sg+Gen+PxSg3
skiidu+Sem/Ani+N+Sg+Gen+PxSg3
skiipa#cuovkaneapmi+N+Sg+Gen+PxSg3
skikta#čállin+N+Sg+Gen+PxSg3
skil#skálka+Sem/Hum+N+Sg+Gen+PxSg3
skile#duorastat+N+Sg+Gen+PxSg3
skilke#skálka+Sem/Hum+N+Sg+Gen+PxSg3
skille#duorastat+N+Sg+Gen+PxSg3
skiluhisvuohta+N+Sg+Gen+PxSg3
skire#biellu+N+Sg+Gen+PxSg3
skire#juopmu+N+Sg+Gen+PxSg3
skire+Sem/Ani+N+Sg+Gen+PxSg3
skirri+Sem/Hum+Sem/Ani+N+Sg+Gen+PxSg3
skirri+Sem/Ani+N+Sg+Gen+PxSg3
skirči+Sem/Hum+N+Sg+Gen+PxSg3
skivži+Sem/Hum+Sem/Ani+N+Sg+Gen+PxSg3
skiŋge#gaccet+Sem/Ani+N+Sg+Gen+PxSg3
skoabádat+Sem/Wthr+N+Sg+Gen+PxSg3
skoaddu+Sem/Wthr+N+Sg+Gen+PxSg3
skoahppa+Sem/Plc+N+Sg+Gen+PxSg3
skoahči+Sem/Hum+N+Sg+Gen+PxSg3
skoalbme#njunni+Sem/Hum+N+Sg+Gen+PxSg3
skoalbmi+Sem/Hum+N+Sg+Gen+PxSg3
skoaldu+Sem/Ani+Sem/Hum+N+Sg+Gen+PxSg3
skoalpa+Sem/Hum+N+Sg+Gen+PxSg3
skoalpá+Sem/Hum+N+Sg+Gen+PxSg3
skoalta#báiki+Sem/Plc+N+Sg+Gen+PxSg3
skoalta#sápmelaš+Sem/Hum+N+Sg+Gen+PxSg3
skoalta#sápmiG+N+Sg+Gen+PxSg3
skoalta+Sem/Hum+N+Sg+Gen+PxSg3
skoaran+Sem/Hum+N+Sg+Gen+PxSg3
skoarro#johka+Sem/Plc+N+Sg+Gen+PxSg3
skoarru+Sem/Plc+N+Sg+Gen+PxSg3
skoaruŋgá+Sem/Hum+Sem/Ani+N+Sg+Gen+PxSg3
skoarádat+Sem/Wthr+N+Sg+Gen+PxSg3
skoavdnji+Sem/Hum+N+Sg+Gen+PxSg3
skohter#vuoddji+Sem/Hum+N+Sg+Gen+PxSg3
skohttal+Sem/Hum+Sem/Ani+N+Sg+Gen+PxSg3
skohči+Sem/Ani+N+Sg+Gen+PxSg3
skohčče#beallji+Sem/Ani+N+Sg+Gen+PxSg3
skolpi+Sem/Hum+N+Sg+Gen+PxSg3
skolta#sápmiG+N+Sg+Gen+PxSg3
skoltalaš+Sem/Hum+N+Sg+Gen+PxSg3
skorpijuvdna+Sem/Ani+N+Sg+Gen+PxSg3
skorpiovdna+Sem/Ani+N+Sg+Gen+PxSg3
skorpiuvdna+Sem/Ani+N+Sg+Gen+PxSg3
skreaddár+Sem/Hum+N+Sg+Gen+PxSg3
skredderiija+Sem/Org+Sem/Plc+N+Sg+Gen+PxSg3
skuhttár+Sem/Hum+N+Sg+Gen+PxSg3
skuibi+Sem/Hum+N+Sg+Gen+PxSg3
skuitu+Sem/Plc+Sem/Ani+N+Sg+Gen+PxSg3
skumpa+N+Sg+Gen+PxSg3
skunihisvuohta+N+Sg+Gen+PxSg3
skuogga#fális+Sem/Ani+N+Sg+Gen+PxSg3
skuogga+Sem/Hum+Sem/Ani+N+Sg+Gen+PxSg3
skuoiva+Sem/Hum+N+Sg+Gen+PxSg3
skuoivi+Sem/Hum+N+Sg+Gen+PxSg3
skuolfe#oaivi+Sem/Ani+N+Sg+Gen+PxSg3
guolle#oaivi+Sem/Ani+N+Sg+Gen+PxSg3
skuolfi+Sem/Ani+N+Sg+Gen+PxSg3
skuolká+Sem/Hum+N+Sg+Gen+PxSg3
skuordná+Sem/Hum+Sem/Ani+N+Sg+Gen+PxSg3
skuotnja+Sem/Hum+N+Sg+Gen+PxSg3
skurbban+Sem/Hum+Sem/Ani+N+Sg+Gen+PxSg3
skurdnji+Sem/Hum+N+Sg+Gen+PxSg3
skurvvát+Sem/Hum+N+Sg+Gen+PxSg3
skurči+Sem/Plc+N+Sg+Gen+PxSg3
skurču+Sem/Plc+N+Sg+Gen+PxSg3
skuter#vuodjin+N+Sg+Gen+PxSg3
skutnja#loddi+Sem/Ani+N+Sg+Gen+PxSg3
skuvdnji+Sem/Hum+N+Sg+Gen+PxSg3
skuvla#ahki+N+Sg+Gen+PxSg3
skuvla#almmái+Sem/Hum+N+Sg+Gen+PxSg3
skuvla#beaivi+Sem/Time+N+Sg+Gen+PxSg3
skuvla#biire+Sem/Plc+Sem/Org+N+Sg+Gen+PxSg3
skuvla#doaimma#jođiheaddji+Sem/Hum+N+Sg+Gen+PxSg3
skuvla#doaimmahat+Sem/Org+Sem/Plc+N+Sg+Gen+PxSg3
skuvla#eise#váldi+Sem/Org+N+Sg+Gen+PxSg3
skuvla#fáttar+Sem/Hum+N+Sg+Gen+PxSg3
skuvla#guovddáš+Sem/Org+Sem/Plc+N+Sg+Gen+PxSg3
skuvla#hoavda+Sem/Hum+N+Sg+Gen+PxSg3
skuvla#internáhtta+Sem/Org+Build+N+Sg+Gen+PxSg3
skuvla#jahki+Sem/Time+N+Sg+Gen+PxSg3
skuvla#jođiheaddji+Sem/Hum+N+Sg+Gen+PxSg3
skuvla#kantiidna+Sem/Org+Build+N+Sg+Gen+PxSg3
skuvla#kantuvra+Sem/Org+Sem/Plc+N+Sg+Gen+PxSg3
skuvla#latnja+Sem/Plc+N+Sg+Gen+PxSg3
skuvla#luohkká+Sem/Group+Sem/Hum+N+Sg+Gen+PxSg3
skuvla#lávde#goddi+Sem/Org+N+Sg+Gen+PxSg3
skuvla#mánná+Sem/Hum+N+Sg+Gen+PxSg3
skuvla#oabbá+Sem/Hum+N+Sg+Gen+PxSg3
skuvla#oahpaheapmi+N+Sg+Gen+PxSg3
skuvla#olmmái+Sem/Hum+N+Sg+Gen+PxSg3
skuvla#ossodat+Sem/Org+Sem/Plc+N+Sg+Gen+PxSg3
skuvla#rahčan+N+Sg+Gen+PxSg3
skuvla#rivgu+Sem/Hum+N+Sg+Gen+PxSg3
skuvla#ráđđehus+Sem/Org+N+Sg+Gen+PxSg3
skuvla#servodat+Sem/Org+N+Sg+Gen+PxSg3
skuvla#skibir+Sem/Hum+N+Sg+Gen+PxSg3
skuvla#skihpár+Sem/Hum+N+Sg+Gen+PxSg3
skuvla#stivra+Sem/Org+N+Sg+Gen+PxSg3
skuvla#tiibma+Sem/Time+N+Sg+Gen+PxSg3
skuvla#viellja+Sem/Hum+N+Sg+Gen+PxSg3
skuvla#váibasat+N+Sg+Gen+PxSg3
skuvla#vázzin+N+Sg+Gen+PxSg3
skuvla#álggaheaddji+Sem/Hum+N+Sg+Gen+PxSg3
skuvla#árvvoštallan+N+Sg+Gen+PxSg3
skuvla+Sem/Org+Sem/Plc+N+Sg+Gen+PxSg3
skuvlen#guovddáš+Sem/Org+Sem/Plc+N+Sg+Gen+PxSg3
skuvlen#muddu+Sem/Time+N+Sg+Gen+PxSg3
skuvlen+N+Sg+Gen+PxSg3
skuvlla#vuloš+Sem/Hum+N+Sg+Gen+PxSg3
skuvlla#áigiG+N+Sg+Gen+PxSg3
skuvllahas+Sem/Hum+N+Sg+Gen+PxSg3
skuvrin+N+Sg+Gen+PxSg3
skuž#oaivi+Sem/Ani+N+Sg+Gen+PxSg3
skuž'#oaivi+Sem/Ani+N+Sg+Gen+PxSg3
skuŋka+Sem/Hum+N+Sg+Gen+PxSg3
skytalaš+Sem/Hum+N+Sg+Gen+PxSg3
skábma#dálvi+Sem/Time+N+Sg+Gen+PxSg3
skábma#mánnu+N+Sg+Gen+PxSg3
skábma#vuođđu+Sem/Time+N+Sg+Gen+PxSg3
skábma+Sem/Time+N+Sg+Gen+PxSg3
skáhpe#loddi+Sem/Ani+N+Sg+Gen+PxSg3
skáhpe#muorji+N+Sg+Gen+PxSg3
skáhpi+N+Sg+Gen+PxSg3
skáhčas+Sem/Ani+N+Sg+Gen+PxSg3
skáidi+Sem/Plc+N+Sg+Gen+PxSg3
skáimmadas+Sem/Hum+Sem/Ani+N+Sg+Gen+PxSg3
skáiti+Sem/Ani+N+Sg+Gen+PxSg3
skálka+Sem/Hum+N+Sg+Gen+PxSg3
skálkavuohta+N+Sg+Gen+PxSg3
skáláhas+Sem/Hum+N+Sg+Gen+PxSg3
skálžo#ealán+Sem/Ani+N+Sg+Gen+PxSg3
skálžžár+Sem/Hum+N+Sg+Gen+PxSg3
skápmu+Sem/Time+N+Sg+Gen+PxSg3
skárba+Sem/Hum+Sem/Ani+N+Sg+Gen+PxSg3
skárbban+Sem/Hum+N+Sg+Gen+PxSg3
skárrit+N+Sg+Gen+PxSg3
skátna+Sem/Hum+N+Sg+Gen+PxSg3
skáva+Sem/Wthr+N+Sg+Gen+PxSg3
skávdu+Sem/Ani+N+Sg+Gen+PxSg3
skávhli+Sem/Ani+N+Sg+Gen+PxSg3
skávli+Sem/Ani+N+Sg+Gen+PxSg3
skávvi+Sem/Wthr+N+Sg+Gen+PxSg3
skáđa#divri+Sem/Ani+N+Sg+Gen+PxSg3
skážas+Sem/Ani+N+Sg+Gen+PxSg3
smarfi+N+Sg+Gen+PxSg3
smarve#jeagil+N+Sg+Gen+PxSg3
smerra#gáhttu+Sem/Ani+N+Sg+Gen+PxSg3
smiehttamuš+N+Sg+Gen+PxSg3
smier#gáhttu+Sem/Ani+N+Sg+Gen+PxSg3
smierro#saláhtta+N+Sg+Gen+PxSg3
smirezasti+Sem/Ani+N+Sg+Gen+PxSg3
smoggi+Sem/Hum+N+Sg+Gen+PxSg3
smokkodeapmi+N+Sg+Gen+PxSg3
smolge+Sem/Hum+N+Sg+Gen+PxSg3
smuhčči+Sem/Hum+N+Sg+Gen+PxSg3
smávva#boargár+Sem/Hum+N+Sg+Gen+PxSg3
smávva#dálolaš+Sem/Hum+N+Sg+Gen+PxSg3
smávva#dáluid#searvi+Sem/Org+N+Sg+Gen+PxSg3
smávva#ealli+Sem/Ani+N+Sg+Gen+PxSg3
smávva#fanas#bivdi+Sem/Hum+N+Sg+Gen+PxSg3
smávva#fitnodat+Sem/Org+N+Sg+Gen+PxSg3
smávva#goalsi+Sem/Ani+N+Sg+Gen+PxSg3
smávva#guolásteaddji+Sem/Hum+N+Sg+Gen+PxSg3
smávva#gávpi+Sem/Org+Sem/Plc+N+Sg+Gen+PxSg3
smávva#gávppálaš+Sem/Hum+N+Sg+Gen+PxSg3
smávva#joavku+Sem/Group+Sem/Hum+N+Sg+Gen+PxSg3
smávva#mánná+Sem/Hum+N+Sg+Gen+PxSg3
smávva#oapmiGen+Sem/Ani+Build+N+Sg+Gen+PxSg3
smávva#skuvla+Sem/Org+N+Sg+Gen+PxSg3
smávva#skávli+Sem/Ani+N+Sg+Gen+PxSg3
smávva#viessu+Build+N+Sg+Gen+PxSg3
smávvil#boazu+Sem/Ani+N+Sg+Gen+PxSg3
smávvil#guolli+Sem/Ani+N+Sg+Gen+PxSg3
snarre#oaivi+Sem/Ani+N+Sg+Gen+PxSg3
snarri+Sem/Hum+Sem/Ani+N+Sg+Gen+PxSg3
snelkkon+Sem/Ani+N+Sg+Gen+PxSg3
sniehpisvuohta+N+Sg+Gen+PxSg3
snielut+Sem/Hum+Sem/Ani+N+Sg+Gen+PxSg3
snihkken#divohat+Sem/Org+N+Sg+Gen+PxSg3
snihkken#latnja+Sem/Plc+N+Sg+Gen+PxSg3
snihkkár+Sem/Hum+N+Sg+Gen+PxSg3
sniiggár+Sem/Hum+N+Sg+Gen+PxSg3
sniikkár+Sem/Hum+N+Sg+Gen+PxSg3
snirki+Sem/Hum+N+Sg+Gen+PxSg3
snjierrá+Sem/Ani+N+Sg+Gen+PxSg3
snoađđa+Sem/Hum+N+Sg+Gen+PxSg3
snog#oaivi+Sem/Ani+N+Sg+Gen+PxSg3
snog'#oaivi+Sem/Ani+N+Sg+Gen+PxSg3
snolki+Sem/Hum+Sem/Ani+N+Sg+Gen+PxSg3
snorr#oaivi+Sem/Ani+N+Sg+Gen+PxSg3
snorre#oaivi+Sem/Ani+N+Sg+Gen+PxSg3
snorri+Sem/Hum+N+Sg+Gen+PxSg3
snowboardar+Sem/Hum+N+Sg+Gen+PxSg3
snuogga+Sem/Hum+Sem/Ani+N+Sg+Gen+PxSg3
snuoggá+Sem/Hum+Sem/Ani+N+Sg+Gen+PxSg3
snuohkke#njunni+Sem/Hum+N+Sg+Gen+PxSg3
snuohtar+Sem/Hum+N+Sg+Gen+PxSg3
snuolggár+Sem/Hum+N+Sg+Gen+PxSg3
snuolgá+Sem/Hum+N+Sg+Gen+PxSg3
snuordu+Sem/Hum+N+Sg+Gen+PxSg3
snuvr#oaivi+Sem/Ani+N+Sg+Gen+PxSg3
snuvr'#oaivi+Sem/Ani+N+Sg+Gen+PxSg3
snáhka+Sem/Ani+N+Sg+Gen+PxSg3
snáhpot+Sem/Hum+N+Sg+Gen+PxSg3
snáhput+Sem/Hum+N+Sg+Gen+PxSg3
snáldo#oaivi+Sem/Ani+N+Sg+Gen+PxSg3
snárttal+Sem/Ani+N+Sg+Gen+PxSg3
snávggut+Sem/Ani+N+Sg+Gen+PxSg3
soabadan#kommišuvdna+Sem/Org+N+Sg+Gen+PxSg3
soabadan#ráđđi+Sem/Org+N+Sg+Gen+PxSg3
soabaheaddji+Sem/Hum+N+Sg+Gen+PxSg3
soabaheapmi+N+Sg+Gen+PxSg3
soabahus#ráđđi+Sem/Org+N+Sg+Gen+PxSg3
soabalašvuohta+N+Sg+Gen+PxSg3
soadje#gotka+Sem/Ani+N+Sg+Gen+PxSg3
soadje#sáhpán+Sem/Ani+N+Sg+Gen+PxSg3
soadje#časkin+N+Sg+Gen+PxSg3
soagŋo#almmái+Sem/Hum+N+Sg+Gen+PxSg3
soagŋo#fárru+Sem/Hum+Sem/Group+N+Sg+Gen+PxSg3
soagŋo#gába+Sem/Hum+N+Sg+Gen+PxSg3
soagŋo#olmmái+Sem/Hum+N+Sg+Gen+PxSg3
soahke#lahppu+N+Sg+Gen+PxSg3
soahke#lahppu+N+Sg+Gen+PxSg3
soahke#rásttis+Sem/Ani+N+Sg+Gen+PxSg3
soahke#sáhpán+Sem/Ani+N+Sg+Gen+PxSg3
soahke#vuovdi+Sem/Plc+N+Sg+Gen+PxSg3
soahki+N+Sg+Gen+PxSg3
soahpameahttunvuohta+N+Sg+Gen+PxSg3
soahpamuš#šiehtadallan+N+Sg+Gen+PxSg3
soahpatmeahttunvuohta+N+Sg+Gen+PxSg3
soahte#fáŋga+Sem/Hum+N+Sg+Gen+PxSg3
soahte#jahki+Sem/Time+N+Sg+Gen+PxSg3
soahte#rusten+N+Sg+Gen+PxSg3
soahte#rássi+N+Sg+Gen+PxSg3
soahte#soalddát+Sem/Hum+N+Sg+Gen+PxSg3
soahte#veahka+Sem/Hum+Sem/Group+N+Sg+Gen+PxSg3
soahte#áigi+Sem/Time+N+Sg+Gen+PxSg3
soairu+Sem/Hum+N+Sg+Gen+PxSg3
soaitin+N+Sg+Gen+PxSg3
soajat+Sem/Ani+N+Sg+Gen+PxSg3
soajáš+Sem/Plc+N+Sg+Gen+PxSg3
soalddát+Sem/Hum+N+Sg+Gen+PxSg3
soallun+N+Sg+Gen+PxSg3
soardi+N+Sg+Gen+PxSg3
soarre#čáhci+Sem/Wthr+N+Sg+Gen+PxSg3
soavli+Sem/Wthr+N+Sg+Gen+PxSg3
soavvil+Sem/Ani+N+Sg+Gen+PxSg3
soavvu+Sem/Plc+N+Sg+Gen+PxSg3
soađan+Sem/Hum+N+Sg+Gen+PxSg3
soađgu+Sem/Wthr+N+Sg+Gen+PxSg3
soddjilvuohta+N+Sg+Gen+PxSg3
sodomalaš+Sem/Hum+N+Sg+Gen+PxSg3
sogalaš+Sem/Hum+N+Sg+Gen+PxSg3
sogalašvuohta+N+Sg+Gen+PxSg3
sogolaš+Sem/Hum+N+Sg+Gen+PxSg3
sohka#beal#juogadeapmi+N+Sg+Gen+PxSg3
sohka#bealli+Sem/Hum+Sem/Group+N+Sg+Gen+PxSg3
sohka#buolva+Sem/Hum+Sem/Group+N+Sg+Gen+PxSg3
sohka#goddi+Sem/Hum+Sem/Group+N+Sg+Gen+PxSg3
sohka#namma+N+Sg+Gen+PxSg3
sohka+Sem/Hum+Sem/Group+N+Sg+Gen+PxSg3
sohkar#náhpoš+N+Sg+Gen+PxSg3
sohkar#ruohtas+N+Sg+Gen+PxSg3
sohkavuohta+N+Sg+Gen+PxSg3
sohken+Sem/Hum+N+Sg+Gen+PxSg3
soiccuheapmi+N+Sg+Gen+PxSg3
soidnár+Sem/Hum+N+Sg+Gen+PxSg3
soija#báhpu+N+Sg+Gen+PxSg3
soinnir+Sem/Hum+N+Sg+Gen+PxSg3
sojahallan+N+Sg+Gen+PxSg3
sojahan#lihkadeapmi+N+Sg+Gen+PxSg3
sojahus+N+Sg+Gen+PxSg3
sokkehas+Sem/Hum+N+Sg+Gen+PxSg3
sokčá+Sem/Hum+N+Sg+Gen+PxSg3
solde#eana+Sem/Plc+N+Sg+Gen+PxSg3
soldi+Sem/Plc+N+Sg+Gen+PxSg3
solista+Sem/Hum+N+Sg+Gen+PxSg3
solo#artista+Sem/Hum+N+Sg+Gen+PxSg3
solo#lávlun+N+Sg+Gen+PxSg3
sopmir+N+Sg+Gen+PxSg3
sopmu+Sem/Wthr+N+Sg+Gen+PxSg3
sorbme#báiki+Sem/Plc+N+Sg+Gen+PxSg3
sorbme#siivu+Sem/Wthr+N+Sg+Gen+PxSg3
sorbmejeaddji+N+Sg+Gen+PxSg3
sorjjakeahtesvuohta+N+Sg+Gen+PxSg3
sorjjasvuohta+N+Sg+Gen+PxSg3
sosialista#partiija+Sem/Org+N+Sg+Gen+PxSg3
sosialista+Sem/Hum+N+Sg+Gen+PxSg3
sosiolingvista+Sem/Hum+N+Sg+Gen+PxSg3
sosiologa+Sem/Hum+N+Sg+Gen+PxSg3
sosionoma+Sem/Hum+N+Sg+Gen+PxSg3
sosiála#bargi+Sem/Hum+N+Sg+Gen+PxSg3
sosiála#demokráhtta+Sem/Hum+N+Sg+Gen+PxSg3
sosiála#departemeanta+Sem/Org+Sem/Plc+N+Sg+Gen+PxSg3
sosiála#doaimmahat+Sem/Org+Sem/Plc+N+Sg+Gen+PxSg3
sosiála#hoavda+Sem/Hum+N+Sg+Gen+PxSg3
sosiála#hálddahus+Sem/Org+Sem/Plc+N+Sg+Gen+PxSg3
sosiála#jođiheaddji+Sem/Hum+N+Sg+Gen+PxSg3
sosiála#kantuvra+Sem/Org+Sem/Plc+N+Sg+Gen+PxSg3
sosiála#konsuleanta+Sem/Hum+N+Sg+Gen+PxSg3
sosiála#lávde#goddi+Sem/Org+N+Sg+Gen+PxSg3
sosiála#oadjo#doaibma#goddi+Sem/Org+N+Sg+Gen+PxSg3
sosiála#oahpaheaddji+Sem/Hum+N+Sg+Gen+PxSg3
sosiála#oaivadeaddji+Sem/Hum+N+Sg+Gen+PxSg3
sosiála#ossodat+Sem/Org+Sem/Plc+N+Sg+Gen+PxSg3
sosiála#veahkki+Sem/Hum+N+Sg+Gen+PxSg3
sosiála#čálli+Sem/Hum+N+Sg+Gen+PxSg3
sotna#beai#skuvla+N+Sg+Gen+PxSg3
sotna#beaivi+Sem/Time+N+Sg+Gen+PxSg3
sotnje#soahki+N+Sg+Gen+PxSg3
sotnji+Sem/Hum+N+Sg+Gen+PxSg3
sovjet#dásse#váldi+N+Sg+Gen+PxSg3
sovjet#republihkka+N+Sg+Gen+PxSg3
sovkken+Sem/Hum+N+Sg+Gen+PxSg3
spagat+N+Sg+Gen+PxSg3
spahča#čoarvi+Sem/Ani+N+Sg+Gen+PxSg3
spahčan+N+Sg+Gen+PxSg3
spahči+Sem/Ani+N+Sg+Gen+PxSg3
spanut+Sem/Hum+N+Sg+Gen+PxSg3
sparro#deaddu+N+Sg+Gen+PxSg3
spaž'#oaivi+Sem/Ani+N+Sg+Gen+PxSg3
spažut+Sem/Hum+N+Sg+Gen+PxSg3
speadjár+Sem/Hum+N+Sg+Gen+PxSg3
speajar+Sem/Hum+N+Sg+Gen+PxSg3
spealla#almmái+Sem/Hum+N+Sg+Gen+PxSg3
spealla#olmmái+Sem/Hum+N+Sg+Gen+PxSg3
speallan+N+Sg+Gen+PxSg3
speađđ#oaivi+Sem/Ani+N+Sg+Gen+PxSg3
speađđ'#oaivi+Sem/Ani+N+Sg+Gen+PxSg3
speažži+Sem/Hum+Sem/Ani+N+Sg+Gen+PxSg3
spelle#rávdi+Sem/Hum+N+Sg+Gen+PxSg3
spelleman#vuoiti+N+Sg+Gen+PxSg3
spenáhtta+N+Sg+Gen+PxSg3
spesialista+Sem/Hum+N+Sg+Gen+PxSg3
spesiála#doavttir+Sem/Hum+N+Sg+Gen+PxSg3
spesiála#pedagoga+Sem/Hum+N+Sg+Gen+PxSg3
spiehkkaseapmi+N+Sg+Gen+PxSg3
spiehčče#juolgi+Sem/Hum+N+Sg+Gen+PxSg3
spieladat+Sem/Wthr+N+Sg+Gen+PxSg3
spiella+Sem/Wthr+N+Sg+Gen+PxSg3
spierta#čáhput+Sem/Ani+N+Sg+Gen+PxSg3
spigir#oaivi+Sem/Ani+N+Sg+Gen+PxSg3
spihke#guolli+Sem/Ani+N+Sg+Gen+PxSg3
spihke#čuovžaGG+N+Sg+Gen+PxSg3
spihtálaš+Sem/Hum+N+Sg+Gen+PxSg3
spihtálvuohta+N+Sg+Gen+PxSg3
spiidne#geahčči+Sem/Hum+N+Sg+Gen+PxSg3
spiidni+Sem/Ani+N+Sg+Gen+PxSg3
spiinne#buoidi+N+Sg+Gen+PxSg3
spiinne#lasta+N+Sg+Gen+PxSg3
spiinne#čivga+Sem/Ani+N+Sg+Gen+PxSg3
spile#bealle+Sem/Hum+N+Sg+Gen+PxSg3
spile+Sem/Hum+N+Sg+Gen+PxSg3
spiležagat+N+Sg+Gen+PxSg3
spiležat+N+Sg+Gen+PxSg3
spilži#vahkku+Sem/Time+N+Sg+Gen+PxSg3
spináhtta+N+Sg+Gen+PxSg3
spiovdna+Sem/Hum+N+Sg+Gen+PxSg3
spire+Sem/Ani+N+Sg+Gen+PxSg3
spirralat+N+Sg+Gen+PxSg3
spissa+Sem/Hum+N+Sg+Gen+PxSg3
spivkkár+Sem/Hum+N+Sg+Gen+PxSg3
spiŋggar+Sem/Ani+N+Sg+Gen+PxSg3
spižus+Sem/Ani+N+Sg+Gen+PxSg3
spoatna+Sem/Wthr+N+Sg+Gen+PxSg3
spoavár+Sem/Hum+N+Sg+Gen+PxSg3
spoađđo#čoarvi+Sem/Ani+N+Sg+Gen+PxSg3
sponsen+N+Sg+Gen+PxSg3
sponsor+Sem/Org+N+Sg+Gen+PxSg3
spuŋgu+Sem/Ani+N+Sg+Gen+PxSg3
spábba#hálddašeapmi+N+Sg+Gen+PxSg3
spábba#rássi+N+Sg+Gen+PxSg3
spábba#čiekčan#joavku+Sem/Group+Sem/Hum+N+Sg+Gen+PxSg3
spábba#čiekčan#lihttu+Sem/Org+N+Sg+Gen+PxSg3
spábba#čiekčan#searvi+Sem/Org+N+Sg+Gen+PxSg3
spábba#čiekčan+N+Sg+Gen+PxSg3
spábba#čiekči+Sem/Hum+N+Sg+Gen+PxSg3
spáillit+Sem/Ani+N+Sg+Gen+PxSg3
spálfu+Sem/Ani+N+Sg+Gen+PxSg3
spálle+Sem/Wthr+N+Sg+Gen+PxSg3
spálli+Sem/Wthr+N+Sg+Gen+PxSg3
spálču+Sem/Ani+N+Sg+Gen+PxSg3
spálžu+Sem/Ani+N+Sg+Gen+PxSg3
spárto#cuoppu+Sem/Ani+N+Sg+Gen+PxSg3
spárto#jeagil+N+Sg+Gen+PxSg3
sruva#basttat+N+Sg+Gen+PxSg3
stajádus+N+Sg+Gen+PxSg3
stajár+Sem/Hum+N+Sg+Gen+PxSg3
stand-up+N+Sg+Gen+PxSg3
stargatvuohta+N+Sg+Gen+PxSg3
statista+Sem/Hum+N+Sg+Gen+PxSg3
stašuvdna+Sem/Plc+N+Sg+Gen+PxSg3
stealli+Sem/Plc+N+Sg+Gen+PxSg3
stealládat+Sem/Plc+N+Sg+Gen+PxSg3
steallástat+Sem/Plc+N+Sg+Gen+PxSg3
steampal+N+Sg+Gen+PxSg3
steampalastin#diibmu+N+Sg+Gen+PxSg3
steampalastin#koarta+N+Sg+Gen+PxSg3
steampil+N+Sg+Gen+PxSg3
steanže#juolgi+Sem/Hum+N+Sg+Gen+PxSg3
steavži+Sem/Hum+N+Sg+Gen+PxSg3
steažža#juolgi+Sem/Hum+N+Sg+Gen+PxSg3
steačča#lakkis+Sem/Ani+N+Sg+Gen+PxSg3
steažža#lakkis+Sem/Ani+N+Sg+Gen+PxSg3
stelledeapmi+N+Sg+Gen+PxSg3
stempel+N+Sg+Gen+PxSg3
stenográfa+Sem/Hum+N+Sg+Gen+PxSg3
stereo#tiipa+Sem/Hum+N+Sg+Gen+PxSg3
stevdne#vihtan+Sem/Hum+N+Sg+Gen+PxSg3
stevnneheaddji+N+Sg+Gen+PxSg3
stigat+N+Sg+Gen+PxSg3
stigát+N+Sg+Gen+PxSg3
stihka#gálssohat+N+Sg+Gen+PxSg3
stihká#gálssohat+N+Sg+Gen+PxSg3
stiila#áigodat+Sem/Time+N+Sg+Gen+PxSg3
stipendiáhta+Sem/Hum+N+Sg+Gen+PxSg3
stipendiáhtta+Sem/Hum+N+Sg+Gen+PxSg3
stirddisvuohta+N+Sg+Gen+PxSg3
stivra#jođiheaddji+Sem/Hum+N+Sg+Gen+PxSg3
stivra#lahttu+Sem/Hum+N+Sg+Gen+PxSg3
stivra#ovddasteaddji+Sem/Hum+N+Sg+Gen+PxSg3
stivra#sadji+Sem/Plc+N+Sg+Gen+PxSg3
stivra+Sem/Org+N+Sg+Gen+PxSg3
stivre#mánni+Sem/Hum+N+Sg+Gen+PxSg3
stivrejeaddji+N+Sg+Gen+PxSg3
stivren#goddi+Sem/Org+N+Sg+Gen+PxSg3
stivren#joavku+Sem/Group+Sem/Hum+N+Sg+Gen+PxSg3
stivren#orgána+Sem/Org+N+Sg+Gen+PxSg3
stivren#ásahus+Sem/Org+N+Sg+Gen+PxSg3
stivrra#lahttu+Sem/Hum+N+Sg+Gen+PxSg3
stivrrár+Sem/Hum+N+Sg+Gen+PxSg3
stoagan+Sem/Hum+Sem/Ani+N+Sg+Gen+PxSg3
stoahkan#areála+Sem/Plc+N+Sg+Gen+PxSg3
stoahkan#olmmái+Sem/Hum+N+Sg+Gen+PxSg3
stoahkan+N+Sg+Gen+PxSg3
stoahčehat+N+Sg+Gen+PxSg3
stoallju+Sem/Hum+N+Sg+Gen+PxSg3
stoarbma#spálfu+Sem/Ani+N+Sg+Gen+PxSg3
stoarbma+Sem/Wthr+N+Sg+Gen+PxSg3
stoavkkan+Sem/Hum+N+Sg+Gen+PxSg3
stobuhas+Sem/Hum+N+Sg+Gen+PxSg3
stohka#doalli+Sem/Hum+N+Sg+Gen+PxSg3
stohkat+N+Sg+Gen+PxSg3
stohkke#rievdu+Sem/Hum+N+Sg+Gen+PxSg3
stohkke#spálfu+Sem/Ani+N+Sg+Gen+PxSg3
stohkke#čoarvi+Sem/Ani+N+Sg+Gen+PxSg3
stohkki+N+Sg+Gen+PxSg3
stohpo#spálfu+Sem/Ani+N+Sg+Gen+PxSg3
stohpu+Build+N+Sg+Gen+PxSg3
strandebarmmat+Sem/Hum+N+Sg+Gen+PxSg3
strandebarmmat+Sem/Hum+N+Sg+Gen+PxSg3
stratega+Sem/Hum+N+Sg+Gen+PxSg3
streif#lágideapmi+N+Sg+Gen+PxSg3
strihppu+N+Sg+Gen+PxSg3
struhcca+Sem/Ani+N+Sg+Gen+PxSg3
struktur#bargguhisvuohta+N+Sg+Gen+PxSg3
strutsa+Sem/Ani+N+Sg+Gen+PxSg3
studeanta+Sem/Hum+N+Sg+Gen+PxSg3
studie#inspektevra+Sem/Hum+N+Sg+Gen+PxSg3
stullalas+Sem/Hum+N+Sg+Gen+PxSg3
stumpa+N+Sg+Gen+PxSg3
stumpu+Sem/Hum+N+Sg+Gen+PxSg3
stuollá+N+Sg+Gen+PxSg3
stuor#dáčča+Sem/Hum+N+Sg+Gen+PxSg3
stuor#gára+Sem/Hum+N+Sg+Gen+PxSg3
stuora#giljobaš+Sem/Ani+N+Sg+Gen+PxSg3
stuora#guškkástat+Sem/Ani+N+Sg+Gen+PxSg3
stuora#gáiru+Sem/Ani+N+Sg+Gen+PxSg3
stuora#herttot#váldi+Sem/Org+N+Sg+Gen+PxSg3
stuora#háskil+Sem/Ani+N+Sg+Gen+PxSg3
stuora#loddi+Sem/Ani+N+Sg+Gen+PxSg3
stuora#servodat+Sem/Org+N+Sg+Gen+PxSg3
stuora#servvodat+Sem/Org+N+Sg+Gen+PxSg3
stuora#čoavžžu+Sem/Ani+N+Sg+Gen+PxSg3
stuorat+Sem/Hum+N+Sg+Gen+PxSg3
stuorisvuohta+N+Sg+Gen+PxSg3
stuorisvuođa#áigi+N+Sg+Gen+PxSg3
stuorra#digge#presideanta+Sem/Hum+N+Sg+Gen+PxSg3
stuorra#digge#áirras+Sem/Hum+N+Sg+Gen+PxSg3
stuorra#diggi+Sem/Org+Build+N+Sg+Gen+PxSg3
stuorra#dállo#eaiggát#duopmo#váldi+Sem/Org+N+Sg+Gen+PxSg3
stuorra#fiehta+Sem/Ani+N+Sg+Gen+PxSg3
stuorra#fápmo#áigi+N+Sg+Gen+PxSg3
stuorra#gilljá+Sem/Ani+N+Sg+Gen+PxSg3
stuorra#guškkástat+Sem/Ani+N+Sg+Gen+PxSg3
stuorra#gáiski+N+Sg+Gen+PxSg3
stuorra#gávpi+Sem/Org+Sem/Plc+N+Sg+Gen+PxSg3
stuorra#gávpot+Sem/Plc+Sem/Org+N+Sg+Gen+PxSg3
stuorra#háskil+Sem/Ani+N+Sg+Gen+PxSg3
stuorra#loddi+Sem/Ani+N+Sg+Gen+PxSg3
stuorra#máđir+N+Sg+Gen+PxSg3
stuorra#neillet+N+Sg+Gen+PxSg3
stuorra#oapmiGen+Build+Sem/Ani+N+Sg+Gen+PxSg3
stuorra#rásttis+Sem/Ani+N+Sg+Gen+PxSg3
stuorra#servodat+Sem/Org+N+Sg+Gen+PxSg3
stuorra#servvodat+Sem/Org+N+Sg+Gen+PxSg3
stuorra#skuolfi+Sem/Ani+N+Sg+Gen+PxSg3
stuorra#skuvla+Sem/Org+Build+N+Sg+Gen+PxSg3
stuorra#skáiti+Sem/Ani+N+Sg+Gen+PxSg3
stuorra#sáidi+Sem/Ani+N+Sg+Gen+PxSg3
stuorra#ulli+Sem/Time+N+Sg+Gen+PxSg3
stuorra#vašši+N+Sg+Gen+PxSg3
stuorra#vuoigŋašat+N+Sg+Gen+PxSg3
stuorra#vuojaš+Sem/Ani+N+Sg+Gen+PxSg3
stuorra#válde#áigi+N+Sg+Gen+PxSg3
stuorra#váldi+Sem/Org+N+Sg+Gen+PxSg3
stuorra#čoavžžu+Sem/Ani+N+Sg+Gen+PxSg3
stuorra#čuonjá+Sem/Ani+N+Sg+Gen+PxSg3
stuorra-stoarbma#spálfu+Sem/Ani+N+Sg+Gen+PxSg3
stuorádus+N+Sg+Gen+PxSg3
sturji+N+Sg+Gen+PxSg3
sturrodat#albmadeapmi+N+Sg+Gen+PxSg3
stylista+Sem/Hum+N+Sg+Gen+PxSg3
stába+Sem/Hum+Sem/Group+N+Sg+Gen+PxSg3
stábba#sáidi+Sem/Plc+N+Sg+Gen+PxSg3
stáda#girku+Sem/Org+N+Sg+Gen+PxSg3
stáda#ministtar+Sem/Hum+N+Sg+Gen+PxSg3
stáda#ráđđi+Sem/Org+N+Sg+Gen+PxSg3
stáda#čálli+Sem/Hum+N+Sg+Gen+PxSg3
stáda+Sem/Org+N+Sg+Gen+PxSg3
stággo#bivdi+Sem/Hum+N+Sg+Gen+PxSg3
stággo#oaggun+N+Sg+Gen+PxSg3
stáhkkár+Sem/Hum+N+Sg+Gen+PxSg3
stáhta#advokáhta+Sem/Hum+N+Sg+Gen+PxSg3
stáhta#advokáhta+Sem/Hum+N+Sg+Gen+PxSg3
stáhta#arkiiva+Sem/Org+Sem/Plc+N+Sg+Gen+PxSg3
stáhta#bargi+Sem/Hum+N+Sg+Gen+PxSg3
stáhta#borgár+Sem/Hum+N+Sg+Gen+PxSg3
stáhta#borgárvuohta+N+Sg+Gen+PxSg3
stáhta#doarjja#teáhter+Sem/Org+N+Sg+Gen+PxSg3
stáhta#eana+Sem/Plc+N+Sg+Gen+PxSg3
stáhta#eise#váldi+Sem/Org+N+Sg+Gen+PxSg3
stáhta#galledeapmi+N+Sg+Gen+PxSg3
stáhta#girku+Sem/Org+N+Sg+Gen+PxSg3
stáhta#hálddašeapmi+N+Sg+Gen+PxSg3
stáhta#institušuvdna+Sem/Org+N+Sg+Gen+PxSg3
stáhta#internáhta+Sem/Org+Sem/Plc+N+Sg+Gen+PxSg3
stáhta#lahttu+Sem/Hum+N+Sg+Gen+PxSg3
stáhta#minister+Sem/Hum+N+Sg+Gen+PxSg3
stáhta#ministtar+Sem/Hum+N+Sg+Gen+PxSg3
stáhta#orgána+Sem/Org+N+Sg+Gen+PxSg3
stáhta#ossodat+Sem/Org+Sem/Plc+N+Sg+Gen+PxSg3
stáhta#riekti+Sem/Org+N+Sg+Gen+PxSg3
stáhta#ruhta#ministeriija+Sem/Org+Sem/Plc+N+Sg+Gen+PxSg3
stáhta#ráđđi+Sem/Org+N+Sg+Gen+PxSg3
stáhta#vuovdi+Sem/Plc+N+Sg+Gen+PxSg3
stáhta#váldi+Sem/Org+N+Sg+Gen+PxSg3
stáhta#čálli#lávde#goddi+Sem/Org+N+Sg+Gen+PxSg3
stáhta#čálli+Sem/Hum+N+Sg+Gen+PxSg3
stáhta+Sem/Org+Sem/Plc+N+Sg+Gen+PxSg3
stáhtár+Sem/Hum+N+Sg+Gen+PxSg3
stáidnár+Sem/Ani+N+Sg+Gen+PxSg3
stáinnat+Sem/Ani+N+Sg+Gen+PxSg3
stáinnir+Sem/Ani+N+Sg+Gen+PxSg3
stáinnir+Sem/Ani+N+Sg+Gen+PxSg3
stálle#doaimmahat+Sem/Org+Sem/Plc+N+Sg+Gen+PxSg3
stállu+Sem/Hum+N+Sg+Gen+PxSg3
stálo#boska+N+Sg+Gen+PxSg3
stálo#bárggeš+N+Sg+Gen+PxSg3
stálo#njárga+Sem/Plc+N+Sg+Gen+PxSg3
stálpi+Sem/Ani+N+Sg+Gen+PxSg3
stálu#bursa+N+Sg+Gen+PxSg3
stálu#gáiski+N+Sg+Gen+PxSg3
stálu#seahkka+N+Sg+Gen+PxSg3
stámpa+N+Sg+Gen+PxSg3
stárra+N+Sg+Gen+PxSg3
stárre#dorski+Sem/Ani+N+Sg+Gen+PxSg3
stárre#rutnot+Sem/Ani+N+Sg+Gen+PxSg3
stárrá+N+Sg+Gen+PxSg3
stávru+Sem/Hum+N+Sg+Gen+PxSg3
stávrá#njuiken+N+Sg+Gen+PxSg3
stáđisvuohta+N+Sg+Gen+PxSg3
stáđut+Sem/Hum+N+Sg+Gen+PxSg3
suddan+N+Sg+Gen+PxSg3
suddjen#láset+N+Sg+Gen+PxSg3
suddjen+N+Sg+Gen+PxSg3
suddon+N+Sg+Gen+PxSg3
suddu+N+Sg+Gen+PxSg3
suddui#jorraleapmi+N+Sg+Gen+PxSg3
suhkan+N+Sg+Gen+PxSg3
suhkkes#oaivi+Sem/Ani+N+Sg+Gen+PxSg3
suhkkes#čoarvi+Sem/Ani+N+Sg+Gen+PxSg3
suhkkol#ealli+Sem/Ani+N+Sg+Gen+PxSg3
suhkkol#sátta#viehkan+N+Sg+Gen+PxSg3
suhpe#beaive#loddi+Sem/Ani+N+Sg+Gen+PxSg3
suhpi+N+Sg+Gen+PxSg3
suhči+Sem/Wthr+N+Sg+Gen+PxSg3
suhččejeaddji+Sem/Hum+N+Sg+Gen+PxSg3
suittehat+N+Sg+Gen+PxSg3
suittet+N+Sg+Gen+PxSg3
sullasašvuohta+N+Sg+Gen+PxSg3
sulloš+Sem/Plc+N+Sg+Gen+PxSg3
summalastin+N+Sg+Gen+PxSg3
sumpu+N+Sg+Gen+PxSg3
sundi+Sem/Hum+N+Sg+Gen+PxSg3
suodjalan#berošteaddji+Sem/Hum+N+Sg+Gen+PxSg3
suodjalan#divššár+Sem/Hum+N+Sg+Gen+PxSg3
suodjalan#vuovdi+Sem/Plc+N+Sg+Gen+PxSg3
suodjalan#árvu+N+Sg+Gen+PxSg3
suodjalan#ávdnasat+N+Sg+Gen+PxSg3
suodjaleapmi+N+Sg+Gen+PxSg3
suodjalus#departemeanta+Sem/Org+Sem/Plc+N+Sg+Gen+PxSg3
suodjalus#ministtar+Sem/Hum+N+Sg+Gen+PxSg3
suodjalus#áittardeaddji+Sem/Hum+N+Sg+Gen+PxSg3
suodjalus+Sem/Org+N+Sg+Gen+PxSg3
suodje#báiki+Sem/Plc+N+Sg+Gen+PxSg3
suodje#dilálašvuohta+N+Sg+Gen+PxSg3
suodje#meahcci+N+Sg+Gen+PxSg3
suodje#vuovdi+Sem/Plc+N+Sg+Gen+PxSg3
suodjár+N+Sg+Gen+PxSg3
suohka#nuohtásteapmi+N+Sg+Gen+PxSg3
suohkan#bargi+Sem/Hum+N+Sg+Gen+PxSg3
suohkan#báhppa+Sem/Hum+N+Sg+Gen+PxSg3
suohkan#doavttir+Sem/Hum+N+Sg+Gen+PxSg3
suohkan#fysio#terapevta+Sem/Hum+N+Sg+Gen+PxSg3
suohkan#kasserar+Sem/Hum+N+Sg+Gen+PxSg3
suohkan#lága+Sem/Org+N+Sg+Gen+PxSg3
suohkan#politihkkár+Sem/Hum+N+Sg+Gen+PxSg3
suohkan#stivra#áigodat+Sem/Time+N+Sg+Gen+PxSg3
suohkan#stivra+Sem/Org+N+Sg+Gen+PxSg3
suohkan+Sem/Org+Sem/Plc+N+Sg+Gen+PxSg3
suohkudus+N+Sg+Gen+PxSg3
suohkulan#miessi+Sem/Ani+N+Sg+Gen+PxSg3
suohpa+Sem/Plc+N+Sg+Gen+PxSg3
suohpahas+Sem/Hum+Sem/Ani+N+Sg+Gen+PxSg3
suohpahus+Sem/Hum+Sem/Ani+N+Sg+Gen+PxSg3
suohppá+Sem/Ani+N+Sg+Gen+PxSg3
suohpáhas+Sem/Hum+Sem/Ani+N+Sg+Gen+PxSg3
suohpáhus+Sem/Hum+Sem/Ani+N+Sg+Gen+PxSg3
suohpáš+Sem/Plc+N+Sg+Gen+PxSg3
suoibi+Sem/Hum+N+Sg+Gen+PxSg3
suoidne#beaive#loddi+Sem/Ani+N+Sg+Gen+PxSg3
suoidne#lukti+N+Sg+Gen+PxSg3
suoidne#mánnu+N+Sg+Gen+PxSg3
suoidne#ruhta#rássi+N+Sg+Gen+PxSg3
suoidne#suorsi+Sem/Ani+N+Sg+Gen+PxSg3
suoidne#suorsá+Sem/Ani+N+Sg+Gen+PxSg3
suoidne#vahágat+N+Sg+Gen+PxSg3
suoidne#vihti+N+Sg+Gen+PxSg3
suoidne#šaddu+N+Sg+Gen+PxSg3
suoidni+N+Sg+Gen+PxSg3
suokkardan#šiehtadallan+N+Sg+Gen+PxSg3
suokker+Sem/Hum+N+Sg+Gen+PxSg3
suoksa#jeagil+N+Sg+Gen+PxSg3
suoksa#čurot+Sem/Ani+N+Sg+Gen+PxSg3
suoksa#čurrot+Sem/Ani+N+Sg+Gen+PxSg3
suoksa#čuru+Sem/Ani+N+Sg+Gen+PxSg3
suola#skáiti+Sem/Ani+N+Sg+Gen+PxSg3
suola+Sem/Hum+N+Sg+Gen+PxSg3
suolavuohta+N+Sg+Gen+PxSg3
suolbmudeapmi+N+Sg+Gen+PxSg3
suoldne#máhtu+Sem/Ani+N+Sg+Gen+PxSg3
suoldni+Sem/Wthr+N+Sg+Gen+PxSg3
suolle#báhčči+Sem/Hum+N+Sg+Gen+PxSg3
suolle#vávššár+Sem/Hum+N+Sg+Gen+PxSg3
suollemassan#doallan#geatnegasvuohta+N+Sg+Gen+PxSg3
suollemassan#doallan+N+Sg+Gen+PxSg3
suolo#čoahkáš+Sem/Plc+N+Sg+Gen+PxSg3
suolohas+Sem/Hum+N+Sg+Gen+PxSg3
suolu+Sem/Plc+N+Sg+Gen+PxSg3
suoládeapmi+N+Sg+Gen+PxSg3
suonjan+Sem/Hum+N+Sg+Gen+PxSg3
suonjar#divššohat+Sem/Org+Sem/Plc+N+Sg+Gen+PxSg3
suonjardahttin+N+Sg+Gen+PxSg3
suonjil#sápmelaš+Sem/Hum+N+Sg+Gen+PxSg3
suonti+Sem/Hum+N+Sg+Gen+PxSg3
suopmelaš+Sem/Hum+N+Sg+Gen+PxSg3
suopmilaš+Sem/Hum+N+Sg+Gen+PxSg3
suopmu+Sem/Hum+N+Sg+Gen+PxSg3
suorbma#bađve#rássi+N+Sg+Gen+PxSg3
suorbma#rássi+N+Sg+Gen+PxSg3
suorbma#vázzi+Sem/Hum+N+Sg+Gen+PxSg3
suordna+N+Sg+Gen+PxSg3
suorge#eise#váldi+Sem/Org+N+Sg+Gen+PxSg3
suorge#orgána+Sem/Org+N+Sg+Gen+PxSg3
suorggidahttin+N+Sg+Gen+PxSg3
suorggádat#searvi+Sem/Org+N+Sg+Gen+PxSg3
suorgásuvvan+N+Sg+Gen+PxSg3
suorre#fálli+Sem/Ani+N+Sg+Gen+PxSg3
suorre#hávut+N+Sg+Gen+PxSg3
suorre#njuovčča+Sem/Hum+N+Sg+Gen+PxSg3
suorre#spálfu+Sem/Ani+N+Sg+Gen+PxSg3
suorri+Sem/Plc+N+Sg+Gen+PxSg3
suorsi+Sem/Ani+N+Sg+Gen+PxSg3
suorsá+Sem/Ani+N+Sg+Gen+PxSg3
suorti+Sem/Ani+N+Sg+Gen+PxSg3
suostu+Sem/Hum+N+Sg+Gen+PxSg3
suotna#báidni+N+Sg+Gen+PxSg3
suotnjarastin+N+Sg+Gen+PxSg3
suotnjo#liráš+N+Sg+Gen+PxSg3
suotnjo#ruški+N+Sg+Gen+PxSg3
suotnjo#viroš+Sem/Ani+N+Sg+Gen+PxSg3
suotnjo#čalbmi+N+Sg+Gen+PxSg3
suotnju+Sem/Plc+N+Sg+Gen+PxSg3
suovas#guolli+Sem/Ani+N+Sg+Gen+PxSg3
suovas#luossa+Sem/Ani+N+Sg+Gen+PxSg3
suovka#cihci+Sem/Ani+N+Sg+Gen+PxSg3
suovka+Sem/Plc+N+Sg+Gen+PxSg3
suovri+Sem/Hum+N+Sg+Gen+PxSg3
suovva#buokčan+N+Sg+Gen+PxSg3
suovva#buokči+Sem/Hum+N+Sg+Gen+PxSg3
suovva#gássa#kondenseren+N+Sg+Gen+PxSg3
suovva#gássa#konsenderen+N+Sg+Gen+PxSg3
suovva#rieban+Sem/Ani+N+Sg+Gen+PxSg3
suovva#viidáneapmi+N+Sg+Gen+PxSg3
suovva+Build+N+Sg+Gen+PxSg3
suovvi+N+Sg+Gen+PxSg3
suovvi+Sem/Wthr+N+Sg+Gen+PxSg3
suođđan+N+Sg+Gen+PxSg3
super#egoGen+Sem/Hum+N+Sg+Gen+PxSg3
super#joavku+Sem/Group+Sem/Hum+N+Sg+Gen+PxSg3
suslaš+Sem/Hum+N+Sg+Gen+PxSg3
suttu#beastin+N+Sg+Gen+PxSg3
suttuhisvuohta+N+Sg+Gen+PxSg3
suttádat+Sem/Wthr+N+Sg+Gen+PxSg3
suv#idja+N+Sg+Gen+PxSg3
suvddár+Sem/Hum+N+Sg+Gen+PxSg3
suvdi+N+Sg+Gen+PxSg3
suvdilvuohta+N+Sg+Gen+PxSg3
suvdin#nákca+N+Sg+Gen+PxSg3
suvdár+Sem/Hum+N+Sg+Gen+PxSg3
suvra#guolli+Sem/Ani+N+Sg+Gen+PxSg3
suvv#idja+N+Sg+Gen+PxSg3
suvvol+Sem/Wthr+N+Sg+Gen+PxSg3
suvččageapmi+N+Sg+Gen+PxSg3
suđi#dáža+Sem/Hum+N+Sg+Gen+PxSg3
suđi#láttán+Sem/Hum+N+Sg+Gen+PxSg3
suđi#rivgu+Sem/Hum+N+Sg+Gen+PxSg3
suđđilaš+Sem/Hum+N+Sg+Gen+PxSg3
sveisejeaddji+Sem/Hum+N+Sg+Gen+PxSg3
sveisen#suddon+N+Sg+Gen+PxSg3
sveisen+N+Sg+Gen+PxSg3
sylinddar#suođđan#iskan+N+Sg+Gen+PxSg3
sympatiija+N+Sg+Gen+PxSg3
symposia+N+Sg+Gen+PxSg3
symptoma+N+Sg+Gen+PxSg3
sypreassa+N+Sg+Gen+PxSg3
sypressa#muorra+N+Sg+Gen+PxSg3
syrialaš+Sem/Hum+N+Sg+Gen+PxSg3
syrialaš-fenikialaš+Sem/Hum+N+Sg+Gen+PxSg3
sábin+Sem/Ani+N+Sg+Gen+PxSg3
sábát+Sem/Time+N+Sg+Gen+PxSg3
sáddat#doalvu+Sem/Hum+N+Sg+Gen+PxSg3
sáddehus+N+Sg+Gen+PxSg3
sáddejeaddji+Sem/Hum+N+Sg+Gen+PxSg3
sádden#golut+N+Sg+Gen+PxSg3
sádden#áigi+N+Sg+Gen+PxSg3
sádden+N+Sg+Gen+PxSg3
sáddo#bossun+N+Sg+Gen+PxSg3
sága#doalli+Sem/Hum+N+Sg+Gen+PxSg3
sága#jođiheaddji+Sem/Hum+N+Sg+Gen+PxSg3
sága#áigiG+N+Sg+Gen+PxSg3
ságastallan#vuoigatvuohta+N+Sg+Gen+PxSg3
ságastallan#áigi+N+Sg+Gen+PxSg3
ságastallan+N+Sg+Gen+PxSg3
ságge#čoarvi+Sem/Ani+N+Sg+Gen+PxSg3
sáhco#meahkástat+Sem/Ani+N+Sg+Gen+PxSg3
sáhkkiivuohta+N+Sg+Gen+PxSg3
sáhkko#cealkin+N+Sg+Gen+PxSg3
sáhpal#rássi+N+Sg+Gen+PxSg3
sáhpal+N+Sg+Gen+PxSg3
sáhpelat+N+Sg+Gen+PxSg3
sáhpit+Sem/Hum+N+Sg+Gen+PxSg3
sáhppasat+N+Sg+Gen+PxSg3
sáhppes#jieret+N+Sg+Gen+PxSg3
sáhpán#doalli+Sem/Hum+N+Sg+Gen+PxSg3
sáhpán#fálli+Sem/Hum+N+Sg+Gen+PxSg3
sáhpán#hávut+N+Sg+Gen+PxSg3
sáhpán#skuolfi+Sem/Hum+N+Sg+Gen+PxSg3
sáhpán#čivga+Sem/Hum+N+Sg+Gen+PxSg3
sáhpán+Sem/Hum+N+Sg+Gen+PxSg3
sáhtto#olmmái+Sem/Hum+N+Sg+Gen+PxSg3
sáhttolaš+Sem/Hum+N+Sg+Gen+PxSg3
sáhtánG+N+Sg+Gen+PxSg3
sáide#bossu+Sem/Hum+N+Sg+Gen+PxSg3
sáide#báiki+Sem/Hum+N+Sg+Gen+PxSg3
sáide#fális+Sem/Hum+N+Sg+Gen+PxSg3
sáide#lágga+Sem/Hum+N+Sg+Gen+PxSg3
sáidi+Sem/Hum+N+Sg+Gen+PxSg3
sáigo#vuolpu+N+Sg+Gen+PxSg3
sáite#bálkesteaddji+Sem/Hum+N+Sg+Gen+PxSg3
sáite#bálkesteapmi+N+Sg+Gen+PxSg3
sáiva#bivdo#hálddašeapmi+N+Sg+Gen+PxSg3
sáiva#cáhce#biologa+Sem/Hum+N+Sg+Gen+PxSg3
sáiva#guolli+Sem/Hum+N+Sg+Gen+PxSg3
sáiva#guolásteapmi+N+Sg+Gen+PxSg3
sáiva#čáhce#biebman+N+Sg+Gen+PxSg3
sáiva#čáhce#guolli+Sem/Hum+N+Sg+Gen+PxSg3
sákkil+N+Sg+Gen+PxSg3
sákkin#beahci+N+Sg+Gen+PxSg3
sákkin+N+Sg+Gen+PxSg3
sálbma#lávlun+N+Sg+Gen+PxSg3
sállejeaddji+N+Sg+Gen+PxSg3
sálmma#lávlun+N+Sg+Gen+PxSg3
sálte#guolli+Sem/Hum+N+Sg+Gen+PxSg3
sálte#jeagil+N+Sg+Gen+PxSg3
sálte#luossa+Sem/Hum+N+Sg+Gen+PxSg3
sálte#suoidni+N+Sg+Gen+PxSg3
sálte#čuovža+Sem/Hum+N+Sg+Gen+PxSg3
sálten+N+Sg+Gen+PxSg3
sálttos#šaddu+Sem/Hum+N+Sg+Gen+PxSg3
sálvan#divri+Sem/Hum+N+Sg+Gen+PxSg3
sáme#bárdni+Sem/Hum+N+Sg+Gen+PxSg3
sáme#demokráhtta+Sem/Hum+N+Sg+Gen+PxSg3
sáme#digge#joavku+Sem/Group+Sem/Hum+N+Sg+Gen+PxSg3
sáme#digge#politihkkár+Sem/Hum+N+Sg+Gen+PxSg3
sáme#digge#presideanta+Sem/Hum+N+Sg+Gen+PxSg3
sáme#digge#ráđđi+Sem/Org+N+Sg+Gen+PxSg3
sáme#digge#áirras+Sem/Hum+N+Sg+Gen+PxSg3
sáme#diggi+Sem/Org+Build+N+Sg+Gen+PxSg3
sáme#eanet#lohku+Sem/Hum+N+Sg+Gen+PxSg3
sáme#eanádat+Sem/Hum+N+Sg+Gen+PxSg3
sáme#fáldi+Sem/Hum+N+Sg+Gen+PxSg3
sáme#gelbbolašvuohta+N+Sg+Gen+PxSg3
sáme#giel#dulka+Sem/Hum+N+Sg+Gen+PxSg3
sáme#giel#geavaheapmi+N+Sg+Gen+PxSg3
sáme#giel#gelbbolašvuohta+N+Sg+Gen+PxSg3
sáme#giel#hálli+Sem/Hum+N+Sg+Gen+PxSg3
sáme#giel#oahpaheaddji+Sem/Hum+N+Sg+Gen+PxSg3
sáme#gilli+Sem/Hum+N+Sg+Gen+PxSg3
sáme#lávde#goddi+Sem/Org+N+Sg+Gen+PxSg3
sáme#ministtar+Sem/Hum+N+Sg+Gen+PxSg3
sáme#musea+Sem/Hum+N+Sg+Gen+PxSg3
sáme#muséa+Sem/Hum+N+Sg+Gen+PxSg3
sáme#mánná+Sem/Hum+N+Sg+Gen+PxSg3
sáme#nieida+Sem/Hum+N+Sg+Gen+PxSg3
sáme#nisu+Sem/Hum+N+Sg+Gen+PxSg3
sáme#nuorraGen+Sem/Hum+N+Sg+Gen+PxSg3
sáme#politihkar+Sem/Hum+N+Sg+Gen+PxSg3
sáme#politihkkár+Sem/Hum+N+Sg+Gen+PxSg3
sáme#searvi+Sem/Org+N+Sg+Gen+PxSg3
sáme#searvvuš+Sem/Org+N+Sg+Gen+PxSg3
sáme#servodat+Sem/Hum+N+Sg+Gen+PxSg3
sáme#skuvla+Sem/Org+Build+N+Sg+Gen+PxSg3
sáme#timoteija+N+Sg+Gen+PxSg3
sáme#vearro#duottar+Sem/Plc+N+Sg+Gen+PxSg3
sáme#vearro#eana+Sem/Hum+N+Sg+Gen+PxSg3
sáme#vuoigatvuođa#lávde#goddi+Sem/Org+N+Sg+Gen+PxSg3
sáme#vuotna+Sem/Hum+N+Sg+Gen+PxSg3
sáme#válga#stivra+Sem/Org+N+Sg+Gen+PxSg3
sáme#álbmot+Sem/Hum+N+Sg+Gen+PxSg3
sáme#ávvudeapmi+N+Sg+Gen+PxSg3
sáme#čiegus#čalbmi+N+Sg+Gen+PxSg3
sámel#eana+Sem/Hum+N+Sg+Gen+PxSg3
sámel#oaivi+Sem/Hum+N+Sg+Gen+PxSg3
sámel#ruvdo#rássi+N+Sg+Gen+PxSg3
sámevuohta+N+Sg+Gen+PxSg3
sámi#eana+Sem/Hum+N+Sg+Gen+PxSg3
sámi#radio+Sem/Org+N+Sg+Gen+PxSg3
sámi#rádio+Sem/Org+N+Sg+Gen+PxSg3
sámi#siida+Sem/Hum+N+Sg+Gen+PxSg3
sámi#sohka+Sem/Hum+N+Sg+Gen+PxSg3
sámi#vánddis+Sem/Hum+N+Sg+Gen+PxSg3
sámil+N+Sg+Gen+PxSg3
sámivuohta+N+Sg+Gen+PxSg3
sámmál#jeagil+N+Sg+Gen+PxSg3
sámmál+N+Sg+Gen+PxSg3
sámojeda+Sem/Hum+N+Sg+Gen+PxSg3
sámpá+N+Sg+Gen+PxSg3
sánddat+Sem/Hum+N+Sg+Gen+PxSg3
sánádeapmi+N+Sg+Gen+PxSg3
sápmelaš+Sem/Hum+N+Sg+Gen+PxSg3
sápmelašvuohta+N+Sg+Gen+PxSg3
sápmiG+N+Sg+Gen+PxSg3
sáppát+Sem/Hum+N+Sg+Gen+PxSg3
sárdne#almmái+Sem/Hum+N+Sg+Gen+PxSg3
sárdne#olmmái+Sem/Hum+N+Sg+Gen+PxSg3
sárdnideaddji+Sem/Hum+N+Sg+Gen+PxSg3
sárdnumuš+N+Sg+Gen+PxSg3
sárdnun#áigi+Sem/Hum+N+Sg+Gen+PxSg3
sárgga#čielgi+Sem/Hum+N+Sg+Gen+PxSg3
sárggon+N+Sg+Gen+PxSg3
sárgun#diibmu+Sem/Hum+N+Sg+Gen+PxSg3
sárgun+N+Sg+Gen+PxSg3
sártnodeapmi+N+Sg+Gen+PxSg3
sásaš+Sem/Hum+N+Sg+Gen+PxSg3
sássa+Sem/Hum+N+Sg+Gen+PxSg3
sátne#buvttadeapmi+N+Sg+Gen+PxSg3
sátne#doalvu+Sem/Hum+N+Sg+Gen+PxSg3
sátne#dovdan+N+Sg+Gen+PxSg3
sátne#friddjavuohta+N+Sg+Gen+PxSg3
sátne#geahččaleapmi+N+Sg+Gen+PxSg3
sátne#gieđahallan+N+Sg+Gen+PxSg3
sátne#jođiheaddji#árválus+Sem/Hum+N+Sg+Gen+PxSg3
sátne#jođiheaddji+Sem/Hum+N+Sg+Gen+PxSg3
sátne#meannudeapmi+N+Sg+Gen+PxSg3
sátne#ráhkadeapmi+N+Sg+Gen+PxSg3
sátne#viđásteapmi+N+Sg+Gen+PxSg3
sátne#vuorká+Sem/Plc+N+Sg+Gen+PxSg3
sátta#godde#jođiheaddji+Sem/Hum+N+Sg+Gen+PxSg3
sátta#goddi+Sem/Org+N+Sg+Gen+PxSg3
sátta#olmmoš+Sem/Hum+N+Sg+Gen+PxSg3
sátta#olmmái+Sem/Hum+N+Sg+Gen+PxSg3
sátta#viehkan+N+Sg+Gen+PxSg3
sátta#čuoigan+N+Sg+Gen+PxSg3
sáttat#almmái+Sem/Hum+N+Sg+Gen+PxSg3
sáttat#olmmái+Sem/Hum+N+Sg+Gen+PxSg3
sáttat#viehkan+N+Sg+Gen+PxSg3
sátto#bodni+Sem/Plc+N+Sg+Gen+PxSg3
sátto#gollan+N+Sg+Gen+PxSg3
sátto#gáddi+Sem/Plc+N+Sg+Gen+PxSg3
sátto#meahcci+N+Sg+Gen+PxSg3
sátto#áhpi+Sem/Plc+N+Sg+Gen+PxSg3
sávaldat+N+Sg+Gen+PxSg3
sávja#hávda+Sem/Ani+N+Sg+Gen+PxSg3
sávlla#loddi+Sem/Ani+N+Sg+Gen+PxSg3
sávlla+Sem/Ani+N+Sg+Gen+PxSg3
sávolaš+Sem/Hum+N+Sg+Gen+PxSg3
sávrivuohta+N+Sg+Gen+PxSg3
sávza#eadni+Sem/Ani+N+Sg+Gen+PxSg3
sávza#geahčči+Sem/Hum+N+Sg+Gen+PxSg3
sávza+Sem/Ani+N+Sg+Gen+PxSg3
sávzza#rássi+N+Sg+Gen+PxSg3
sávzza#sinut+N+Sg+Gen+PxSg3
sáđgi+Sem/Plc+N+Sg+Gen+PxSg3
sáŋgár+Sem/Hum+N+Sg+Gen+PxSg3
tabealla#vuoiti+N+Sg+Gen+PxSg3
taiga+Sem/Plc+N+Sg+Gen+PxSg3
taleanta+Sem/Hum+N+Sg+Gen+PxSg3
tamariska#muorra+N+Sg+Gen+PxSg3
tamariska#šaddu+N+Sg+Gen+PxSg3
tampoŋŋa+N+Sg+Gen+PxSg3
tapisseriija+Sem/Org+Sem/Plc+N+Sg+Gen+PxSg3
tariffa#šiehtadallan+N+Sg+Gen+PxSg3
tater+Sem/Hum+N+Sg+Gen+PxSg3
teadja#miestta+N+Sg+Gen+PxSg3
teaksta#gieđahallan+N+Sg+Gen+PxSg3
teaksta#nuppástuhttin+N+Sg+Gen+PxSg3
team+Sem/Group+Sem/Hum+N+Sg+Gen+PxSg3
teknihkar+Sem/Hum+N+Sg+Gen+PxSg3
teknihkka#hoavda+Sem/Hum+N+Sg+Gen+PxSg3
teknihkkár+Sem/Hum+N+Sg+Gen+PxSg3
teknokratiija+Sem/Group+Sem/Hum+N+Sg+Gen+PxSg3
teknologa+Sem/Hum+N+Sg+Gen+PxSg3
teksten+N+Sg+Gen+PxSg3
tekstiila#konverteren+N+Sg+Gen+PxSg3
tele#guovddáš+Sem/Plc+N+Sg+Gen+PxSg3
tele#lágádus+Sem/Org+N+Sg+Gen+PxSg3
telefon#guovddáš+Sem/Plc+N+Sg+Gen+PxSg3
telefon#hupman+N+Sg+Gen+PxSg3
telefon#hállan+N+Sg+Gen+PxSg3
telefon#oktavuohta+N+Sg+Gen+PxSg3
telefon#ságastallan+N+Sg+Gen+PxSg3
telegráfa+Build+N+Sg+Gen+PxSg3
tempel+N+Sg+Gen+PxSg3
temperatuvra+N+Sg+Gen+PxSg3
tempus+N+Sg+Gen+PxSg3
tendeansa#girjjálašvuohta+N+Sg+Gen+PxSg3
tenná#juhkki+Sem/Hum+N+Sg+Gen+PxSg3
teokratiija+Sem/Group+Sem/Hum+N+Sg+Gen+PxSg3
teologa+Sem/Hum+N+Sg+Gen+PxSg3
teoriija#oahpaheaddji+Sem/Hum+N+Sg+Gen+PxSg3
teosofa+Sem/Hum+N+Sg+Gen+PxSg3
terapevta+Sem/Hum+N+Sg+Gen+PxSg3
termiidna+Sem/Time+N+Sg+Gen+PxSg3
terminologa+Sem/Hum+N+Sg+Gen+PxSg3
terminála+Build+N+Sg+Gen+PxSg3
termo#kopiastin+N+Sg+Gen+PxSg3
termo#kopieren+N+Sg+Gen+PxSg3
termo#máŋgen+N+Sg+Gen+PxSg3
territoria+Sem/Plc+N+Sg+Gen+PxSg3
terrorista+Sem/Hum+N+Sg+Gen+PxSg3
tessalonikalaš+Sem/Hum+N+Sg+Gen+PxSg3
teáhter#bargi+Sem/Hum+N+Sg+Gen+PxSg3
teáhter#hoavda+Sem/Hum+N+Sg+Gen+PxSg3
teáhter#hárjehallan+N+Sg+Gen+PxSg3
teáhter#joavku+Sem/Group+Sem/Hum+N+Sg+Gen+PxSg3
teáhter+Sem/Org+Sem/Plc+N+Sg+Gen+PxSg3
tiggár+Sem/Hum+N+Sg+Gen+PxSg3
tiibma+Sem/Time+N+Sg+Gen+PxSg3
tiibmu+Sem/Time+N+Sg+Gen+PxSg3
tiida#osku+N+Sg+Gen+PxSg3
tiipa+Sem/Hum+N+Sg+Gen+PxSg3
timokratiija+Sem/Group+Sem/Hum+N+Sg+Gen+PxSg3
timoteija+N+Sg+Gen+PxSg3
timotemos+N+Sg+Gen+PxSg3
tivoliija+Sem/Org+Event+N+Sg+Gen+PxSg3
tiŋga+Sem/Hum+Sem/Ani+Build+Sem/Txt+N+Sg+Gen+PxSg3
toleránsa#guovlu+Sem/Plc+N+Sg+Gen+PxSg3
tomta#láigoheaddji+Sem/Hum+N+Sg+Gen+PxSg3
tomta+Sem/Plc+N+Sg+Gen+PxSg3
tomáhtta+N+Sg+Gen+PxSg3
tonna#guolli+Sem/Ani+N+Sg+Gen+PxSg3
topográfa+Sem/Hum+N+Sg+Gen+PxSg3
toppscorer+Sem/Hum+N+Sg+Gen+PxSg3
toska+Sem/Hum+N+Sg+Gen+PxSg3
tradenoma+Sem/Hum+N+Sg+Gen+PxSg3
trampoliidna+N+Sg+Gen+PxSg3
tranfušuvdna#dálkun+N+Sg+Gen+PxSg3
transfušuvdna#dálkun+N+Sg+Gen+PxSg3
transmišuvdna#liekkas#suođđan+N+Sg+Gen+PxSg3
trompehta+N+Sg+Gen+PxSg3
tropihkka+N+Sg+Gen+PxSg3
trumpehta+N+Sg+Gen+PxSg3
truolla#boska+N+Sg+Gen+PxSg3
truolla+Sem/Hum+N+Sg+Gen+PxSg3
tuiskuG+N+Sg+Gen+PxSg3
tulipána+N+Sg+Gen+PxSg3
tulján+Sem/Hum+N+Sg+Gen+PxSg3
tuljár+Sem/Hum+N+Sg+Gen+PxSg3
tulját+Sem/Hum+N+Sg+Gen+PxSg3
tulka+Sem/Hum+N+Sg+Gen+PxSg3
tulpána+N+Sg+Gen+PxSg3
tunealla#tiŋga+Build+N+Sg+Gen+PxSg3
tuollu+Sem/Org+Build+N+Sg+Gen+PxSg3
tuollu+Sem/Org+Sem/Plc+N+Sg+Gen+PxSg3
tuollár+Sem/Hum+N+Sg+Gen+PxSg3
turisma#fitnodat+Sem/Org+N+Sg+Gen+PxSg3
turista#báiki+Sem/Plc+N+Sg+Gen+PxSg3
turista#fitnodat+Sem/Org+N+Sg+Gen+PxSg3
turista+Sem/Hum+N+Sg+Gen+PxSg3
turnipsa+N+Sg+Gen+PxSg3
turnus#doavttir+Sem/Hum+N+Sg+Gen+PxSg3
turtel#duvvá+Sem/Hum+Sem/Ani+N+Sg+Gen+PxSg3
turtil#duvvá+Sem/Hum+Sem/Ani+N+Sg+Gen+PxSg3
tyatiralaš+Sem/Hum+N+Sg+Gen+PxSg3
typográfa+Sem/Hum+N+Sg+Gen+PxSg3
tyránna+Sem/Hum+N+Sg+Gen+PxSg3
tákse#orustan#sadji+Sem/Plc+N+Sg+Gen+PxSg3
tákse#vuoddji+Sem/Hum+N+Sg+Gen+PxSg3
táksi#vuoddji+Sem/Hum+N+Sg+Gen+PxSg3
táŋggat+N+Sg+Gen+PxSg3
udjuvuohta+N+Sg+Gen+PxSg3
udmurta+Sem/Hum+N+Sg+Gen+PxSg3
udnohisvuohta+N+Sg+Gen+PxSg3
udnonvuohta+N+Sg+Gen+PxSg3
udnu+N+Sg+Gen+PxSg3
uhca#buokča+Sem/Ani+N+Sg+Gen+PxSg3
uhca#cihci+Sem/Ani+N+Sg+Gen+PxSg3
uhca#gilljá+Sem/Ani+N+Sg+Gen+PxSg3
uhca#mánná+Sem/Hum+N+Sg+Gen+PxSg3
uhca#viroš+Sem/Ani+N+Sg+Gen+PxSg3
uhcahaš+Sem/Hum+N+Sg+Gen+PxSg3
uhccivuohta+N+Sg+Gen+PxSg3
uhcidahtti+N+Sg+Gen+PxSg3
uhcideaddji+N+Sg+Gen+PxSg3
uhcit#lohku+Sem/Hum+Sem/Group+N+Sg+Gen+PxSg3
uksa#biellu+N+Sg+Gen+PxSg3
uksa#fákta+Sem/Hum+N+Sg+Gen+PxSg3
ulbmil#joavku+Sem/Group+Sem/Hum+N+Sg+Gen+PxSg3
ulda+Sem/Hum+N+Sg+Gen+PxSg3
ulli#mearra+N+Sg+Gen+PxSg3
ulli+Sem/Time+N+Sg+Gen+PxSg3
ullo#beana+Sem/Ani+N+Sg+Gen+PxSg3
ullo#oaivi+N+Sg+Gen+PxSg3
ullo#ruošši+N+Sg+Gen+PxSg3
ultrafioleahtta#suonjardeapmi+N+Sg+Gen+PxSg3
ultravioleahtta#suonjardeapmi+N+Sg+Gen+PxSg3
ummol#cizáš+Sem/Ani+N+Sg+Gen+PxSg3
unddar+Sem/Hum+N+Sg+Gen+PxSg3
unduláhta+Sem/Ani+N+Sg+Gen+PxSg3
unduláhtta+Sem/Ani+N+Sg+Gen+PxSg3
uniovdna+Sem/Org+Sem/Plc+N+Sg+Gen+PxSg3
universiteahtta+Sem/Org+Build+N+Sg+Gen+PxSg3
universitehta#areála+Sem/Plc+N+Sg+Gen+PxSg3
universitehta#buohcce#viessu+Sem/Org+Build+N+Sg+Gen+PxSg3
universitehta#musea+Sem/Org+Build+N+Sg+Gen+PxSg3
universitehta#muséa+Sem/Org+Build+N+Sg+Gen+PxSg3
universitehta+Sem/Org+Build+N+Sg+Gen+PxSg3
universála#geniijaGen+Sem/Hum+N+Sg+Gen+PxSg3
unna#mánná+Sem/Hum+N+Sg+Gen+PxSg3
unna#oappáš+Sem/Hum+N+Sg+Gen+PxSg3
unna#vieljaš+Sem/Hum+N+Sg+Gen+PxSg3
unna#vuoigŋašat+N+Sg+Gen+PxSg3
unnahaš+Sem/Hum+N+Sg+Gen+PxSg3
unnit#logu#álbmot#joavku+Sem/Group+Sem/Hum+N+Sg+Gen+PxSg3
unnit#logu#álbmot+Sem/Hum+Sem/Group+N+Sg+Gen+PxSg3
unnit#lohko#lávde#goddi+Sem/Org+N+Sg+Gen+PxSg3
unnit#lohko#ráđđehus+Sem/Org+N+Sg+Gen+PxSg3
unnit#lohku+Sem/Hum+Sem/Group+N+Sg+Gen+PxSg3
unnit#álbmot+Sem/Hum+Sem/Group+N+Sg+Gen+PxSg3
unnit#čearda+Sem/Group+Sem/Hum+N+Sg+Gen+PxSg3
unnivuohta+N+Sg+Gen+PxSg3
unnoraš+Sem/Hum+N+Sg+Gen+PxSg3
unohasvuohta+N+Sg+Gen+PxSg3
upmol#cizáš+Sem/Ani+N+Sg+Gen+PxSg3
ur#máhkár+Sem/Hum+N+Sg+Gen+PxSg3
uradas+Sem/Hum+N+Sg+Gen+PxSg3
urbil+Sem/Ani+N+Sg+Gen+PxSg3
urbmi+Sem/Hum+N+Sg+Gen+PxSg3
urbán+N+Sg+Gen+PxSg3
urggut+N+Sg+Gen+PxSg3
urká+Sem/Hum+Sem/Ani+N+Sg+Gen+PxSg3
ustibaš+Sem/Hum+N+Sg+Gen+PxSg3
ustit+Sem/Hum+N+Sg+Gen+PxSg3
ustitlašvuohta+N+Sg+Gen+PxSg3
ustitvuohta+N+Sg+Gen+PxSg3
uvdnu+Sem/Ani+N+Sg+Gen+PxSg3
uvhlu+Sem/Ani+N+Sg+Gen+PxSg3
uvja#báiki+Sem/Plc+N+Sg+Gen+PxSg3
uvja#siidu+Sem/Ani+N+Sg+Gen+PxSg3
uvja#čielgi+Sem/Ani+N+Sg+Gen+PxSg3
uvllo#rássi+N+Sg+Gen+PxSg3
uvlo#hávut+N+Sg+Gen+PxSg3
uvlu+Sem/Ani+N+Sg+Gen+PxSg3
uđámat+Sem/Ani+N+Sg+Gen+PxSg3
vadnin+Sem/Ani+N+Sg+Gen+PxSg3
vahcaG+N+Sg+Gen+PxSg3
vahkko#beaivi+Sem/Time+N+Sg+Gen+PxSg3
vahkko#diibmu+Sem/Time+N+Sg+Gen+PxSg3
vahkko#lahkki+Sem/Time+N+Sg+Gen+PxSg3
vahkko#loahppa+Sem/Time+N+Sg+Gen+PxSg3
vahkku+N+Sg+Gen+PxSg3
vahkku+Sem/Time+N+Sg+Gen+PxSg3
vahku#loahppa+Sem/Time+N+Sg+Gen+PxSg3
vahát#ealli+Sem/Ani+N+Sg+Gen+PxSg3
vahát#laboratoria+Sem/Org+Sem/Plc+N+Sg+Gen+PxSg3
vajálgeahtes#násti+N+Sg+Gen+PxSg3
vaktel#loddi+Sem/Ani+N+Sg+Gen+PxSg3
valas+Sem/Ani+N+Sg+Gen+PxSg3
vallji#jahkodat+Sem/Time+N+Sg+Gen+PxSg3
vallji#servodat+Sem/Org+N+Sg+Gen+PxSg3
valljivuohta+N+Sg+Gen+PxSg3
valve#ealli+Sem/Ani+N+Sg+Gen+PxSg3
valástallan+N+Sg+Gen+PxSg3
valáštallan#lihttu+Sem/Org+N+Sg+Gen+PxSg3
valáštallan#máhtu#hárjehallan+N+Sg+Gen+PxSg3
valáštallan#searvi+Sem/Org+N+Sg+Gen+PxSg3
valáštallan+N+Sg+Gen+PxSg3
valáštalli+N+Sg+Gen+PxSg3
valášteaddji+Sem/Hum+N+Sg+Gen+PxSg3
vanillja+N+Sg+Gen+PxSg3
varas#mállásat+N+Sg+Gen+PxSg3
varis#boazu+Sem/Ani+N+Sg+Gen+PxSg3
varis#mieđaš#eatni+Sem/Ani+N+Sg+Gen+PxSg3
varis#mieđaš+Sem/Ani+N+Sg+Gen+PxSg3
varis+Sem/Ani+N+Sg+Gen+PxSg3
varit+Sem/Ani+N+Sg+Gen+PxSg3
varjága+Sem/Hum+N+Sg+Gen+PxSg3
varra#addi+Sem/Hum+N+Sg+Gen+PxSg3
varra#beana+Sem/Ani+N+Sg+Gen+PxSg3
varra#dahppon+N+Sg+Gen+PxSg3
varra#dollejeaddji+Sem/Hum+N+Sg+Gen+PxSg3
varra#iskan+N+Sg+Gen+PxSg3
varra#johtin+N+Sg+Gen+PxSg3
varra#ruohtas+N+Sg+Gen+PxSg3
varra#sirdin+N+Sg+Gen+PxSg3
varra#várbu+N+Sg+Gen+PxSg3
varra#čoarvi+Sem/Ani+N+Sg+Gen+PxSg3
varris+Sem/Ani+N+Sg+Gen+PxSg3
vasmi+Sem/Wthr+N+Sg+Gen+PxSg3
vazadat+Sem/Wthr+N+Sg+Gen+PxSg3
vazádat+Sem/Wthr+N+Sg+Gen+PxSg3
vaŋki+Sem/Hum+N+Sg+Gen+PxSg3
vašolaš+Sem/Hum+N+Sg+Gen+PxSg3
vašálaš+Sem/Hum+N+Sg+Gen+PxSg3
vađđa+Sem/Plc+N+Sg+Gen+PxSg3
vašši+N+Sg+Gen+PxSg3
vaššivuohta+N+Sg+Gen+PxSg3
vaššolat+Sem/Wthr+N+Sg+Gen+PxSg3
vaššu+Sem/Wthr+N+Sg+Gen+PxSg3
veabel+Sem/Hum+N+Sg+Gen+PxSg3
veadde#muorji+N+Sg+Gen+PxSg3
veaddin#geatnegasvuohta+N+Sg+Gen+PxSg3
veaddin#sadji+Sem/Plc+N+Sg+Gen+PxSg3
veaddjájeaddji+Sem/Hum+N+Sg+Gen+PxSg3
veadjemeahttunvuohta+N+Sg+Gen+PxSg3
veagadat#čáliheapmi+N+Sg+Gen+PxSg3
veagadat+Sem/Hum+N+Sg+Gen+PxSg3
veagal#doalvun+N+Sg+Gen+PxSg3
veagal#oamasteapmi+N+Sg+Gen+PxSg3
veagal#váldin+N+Sg+Gen+PxSg3
veagal#čađaheapmi+N+Sg+Gen+PxSg3
veahka#goddi+Sem/Group+Sem/Hum+N+Sg+Gen+PxSg3
veahka+Sem/Hum+Sem/Group+N+Sg+Gen+PxSg3
veahkadat#čáliheapmi+N+Sg+Gen+PxSg3
veahkadat+Sem/Hum+Sem/Group+N+Sg+Gen+PxSg3
veahkaválddálašvuohta+N+Sg+Gen+PxSg3
veahkeheaddji+N+Sg+Gen+PxSg3
veahkke#bargi+Sem/Hum+N+Sg+Gen+PxSg3
veahkke#dikšu+Sem/Hum+N+Sg+Gen+PxSg3
veahkke#divššár+Sem/Hum+N+Sg+Gen+PxSg3
veahkke#hoavda+Sem/Hum+N+Sg+Gen+PxSg3
veahkke#luohkká+Sem/Group+Sem/Hum+N+Sg+Gen+PxSg3
veahkke#neavvo#geavaheapmi+N+Sg+Gen+PxSg3
veahkke#neavvu#geavaheapmi+N+Sg+Gen+PxSg3
veahkke#organisašuvdna+Sem/Org+N+Sg+Gen+PxSg3
veahkke#professor+Sem/Hum+N+Sg+Gen+PxSg3
veahkke#ráđđe#almmái+Sem/Hum+N+Sg+Gen+PxSg3
veahkke#skuvla+Sem/Org+Sem/Plc+N+Sg+Gen+PxSg3
veahkke#ásahus+Sem/Org+N+Sg+Gen+PxSg3
veahkki+Sem/Hum+N+Sg+Gen+PxSg3
veahkkivuohta+N+Sg+Gen+PxSg3
veahkkáivuohta+N+Sg+Gen+PxSg3
veahtta#čáhce#guolli+Sem/Ani+N+Sg+Gen+PxSg3
veahčir#šlivgen+N+Sg+Gen+PxSg3
veaiga+Sem/Hum+N+Sg+Gen+PxSg3
veaige#fálli+Sem/Ani+N+Sg+Gen+PxSg3
veaige#guovssu+Sem/Time+N+Sg+Gen+PxSg3
veaige#roađđi+Sem/Wthr+N+Sg+Gen+PxSg3
veaigiG+N+Sg+Gen+PxSg3
veaika#vuoidan+N+Sg+Gen+PxSg3
veaike#gearpmaš+Sem/Ani+N+Sg+Gen+PxSg3
veajet+Sem/Ani+N+Sg+Gen+PxSg3
veajuidahttin#ásahus+Sem/Org+N+Sg+Gen+PxSg3
veajuiduhttin+N+Sg+Gen+PxSg3
vealaheapmi+N+Sg+Gen+PxSg3
vealahus+N+Sg+Gen+PxSg3
vealge#bearran+N+Sg+Gen+PxSg3
vealge#golut+N+Sg+Gen+PxSg3
vealge#juohkin+N+Sg+Gen+PxSg3
vealge#logahallan+N+Sg+Gen+PxSg3
vealge#luoitin+N+Sg+Gen+PxSg3
vealge#máksin+N+Sg+Gen+PxSg3
vealge#oaguheapmi+N+Sg+Gen+PxSg3
vealge#olmmoš+Sem/Hum+N+Sg+Gen+PxSg3
vealggás#oastin+N+Sg+Gen+PxSg3
vealggás#vuovdin+N+Sg+Gen+PxSg3
vealgái#bidjan+N+Sg+Gen+PxSg3
vealla+N+Sg+Gen+PxSg3
vealsi+Sem/Hum+N+Sg+Gen+PxSg3
vealči+Sem/Hum+N+Sg+Gen+PxSg3
veanzi+Sem/Hum+N+Sg+Gen+PxSg3
veardádus+N+Sg+Gen+PxSg3
vearjjohuhttin+N+Sg+Gen+PxSg3
vearjo#geatnegasvuohta+N+Sg+Gen+PxSg3
vearjo#nuolaheapmi+N+Sg+Gen+PxSg3
vearra+Sem/Plc+N+Sg+Gen+PxSg3
vearre#dahkki+Sem/Hum+N+Sg+Gen+PxSg3
vearrivuohta+N+Sg+Gen+PxSg3
vearro#boanda+Sem/Hum+N+Sg+Gen+PxSg3
vearro#dahkki+Sem/Hum+N+Sg+Gen+PxSg3
vearro#direktoráhtta+Sem/Org+Sem/Plc+N+Sg+Gen+PxSg3
vearro#doaimmahat+Sem/Org+Sem/Plc+N+Sg+Gen+PxSg3
vearro#duottar+Sem/Plc+N+Sg+Gen+PxSg3
vearro#eana+Sem/Plc+N+Sg+Gen+PxSg3
vearro#friddjavuohta+N+Sg+Gen+PxSg3
vearro#fáldi+Sem/Hum+N+Sg+Gen+PxSg3
vearro#geassi+Sem/Hum+N+Sg+Gen+PxSg3
vearro#geassin+N+Sg+Gen+PxSg3
vearro#guite#čálli+Sem/Hum+N+Sg+Gen+PxSg3
vearro#guoddi+Sem/Hum+N+Sg+Gen+PxSg3
vearro#guoddin+N+Sg+Gen+PxSg3
vearro#gáibideaddji+Sem/Hum+N+Sg+Gen+PxSg3
vearro#gáibideapmi+N+Sg+Gen+PxSg3
vearro#hoavda+Sem/Hum+N+Sg+Gen+PxSg3
vearro#jahki+Sem/Time+N+Sg+Gen+PxSg3
vearro#máksi+Sem/Hum+N+Sg+Gen+PxSg3
vearro#ráhto#ásahus+Sem/Org+N+Sg+Gen+PxSg3
vearro#sápmelaš+Sem/Hum+N+Sg+Gen+PxSg3
vearro#váldi+Sem/Org+N+Sg+Gen+PxSg3
vearro#váldi+Sem/Hum+N+Sg+Gen+PxSg3
vearro#ássan+N+Sg+Gen+PxSg3
vearro#ášše#meannudeaddji+Sem/Hum+N+Sg+Gen+PxSg3
vearroheapmi+N+Sg+Gen+PxSg3
vearstá+Sem/Org+Sem/Plc+N+Sg+Gen+PxSg3
vearuhan#vuoigatvuohta+N+Sg+Gen+PxSg3
vearuhus+N+Sg+Gen+PxSg3
vearálG+N+Sg+Gen+PxSg3
veastareaddji+Sem/Hum+N+Sg+Gen+PxSg3
veatta#sadji+Sem/Plc+N+Sg+Gen+PxSg3
veattat+Sem/Ani+N+Sg+Gen+PxSg3
vegetariána+Sem/Hum+N+Sg+Gen+PxSg3
vehádat#álbmot#joavku+Sem/Group+Sem/Hum+N+Sg+Gen+PxSg3
vejolašvuohta+N+Sg+Gen+PxSg3
veksel#diskonteren+N+Sg+Gen+PxSg3
velggoheaddji+Sem/Hum+N+Sg+Gen+PxSg3
velgoheaddji+Sem/Hum+N+Sg+Gen+PxSg3
venzzon+Sem/Hum+N+Sg+Gen+PxSg3
vepsa+Sem/Hum+N+Sg+Gen+PxSg3
verdde#skuvla+Sem/Org+Sem/Plc+N+Sg+Gen+PxSg3
verdde+Sem/Hum+N+Sg+Gen+PxSg3
verddevuohta+N+Sg+Gen+PxSg3
verddežagat+N+Sg+Gen+PxSg3
verddežat+N+Sg+Gen+PxSg3
verstá+Sem/Org+Sem/Plc+N+Sg+Gen+PxSg3
vesá+N+Sg+Gen+PxSg3
veterineara+Sem/Hum+N+Sg+Gen+PxSg3
veterána+Sem/Hum+N+Sg+Gen+PxSg3
viehkki+Sem/Hum+N+Sg+Gen+PxSg3
viehkki+Sem/Hum+N+Sg+Gen+PxSg3
viehtagat+N+Sg+Gen+PxSg3
vieksi+Sem/Ani+N+Sg+Gen+PxSg3
vieksá#fálli+Sem/Ani+N+Sg+Gen+PxSg3
vielgatvuohta+N+Sg+Gen+PxSg3
vielggut+Sem/Hum+N+Sg+Gen+PxSg3
vieljaš#guovttos+N+Sg+Gen+PxSg3
vieljaš+Sem/Hum+N+Sg+Gen+PxSg3
vieljažagat+N+Sg+Gen+PxSg3
vieljažat+N+Sg+Gen+PxSg3
viellja#bealli+Sem/Hum+N+Sg+Gen+PxSg3
viellja#beležagat+N+Sg+Gen+PxSg3
viellja#beležat+N+Sg+Gen+PxSg3
viellja#álbmot+Sem/Hum+Sem/Group+N+Sg+Gen+PxSg3
viellja+Sem/Hum+N+Sg+Gen+PxSg3
vielljavuohta+N+Sg+Gen+PxSg3
vielmmis+Sem/Plc+N+Sg+Gen+PxSg3
vielppis+Sem/Ani+N+Sg+Gen+PxSg3
vielti+Sem/Plc+N+Sg+Gen+PxSg3
vierca+Sem/Ani+N+Sg+Gen+PxSg3
vieres#olmmái+Sem/Hum+N+Sg+Gen+PxSg3
vierro#boazu+Sem/Ani+N+Sg+Gen+PxSg3
vierro#eana+Sem/Plc+N+Sg+Gen+PxSg3
vierro#olmmoš+Sem/Hum+N+Sg+Gen+PxSg3
viertu+Sem/Wthr+N+Sg+Gen+PxSg3
viervá+Sem/Plc+Sem/Time+N+Sg+Gen+PxSg3
viesso#bearrái#geahčči+Sem/Hum+N+Sg+Gen+PxSg3
viesso#doallan+N+Sg+Gen+PxSg3
viesso#doallo#ossodat+Sem/Org+Sem/Plc+N+Sg+Gen+PxSg3
viesso#eaiggát+Sem/Hum+N+Sg+Gen+PxSg3
viesso#hoaiddár+Sem/Hum+N+Sg+Gen+PxSg3
viesso#hoiddár+Sem/Hum+N+Sg+Gen+PxSg3
viesso#huksejeaddji+Sem/Hum+N+Sg+Gen+PxSg3
viesso#oaivadeaddji+Sem/Hum+N+Sg+Gen+PxSg3
viesso#osolaš+Sem/Hum+N+Sg+Gen+PxSg3
viesso#ráfi+N+Sg+Gen+PxSg3
viesso#rássi+N+Sg+Gen+PxSg3
viesso#sadje#láigolaš+Sem/Hum+N+Sg+Gen+PxSg3
viesso#sadji+Sem/Plc+N+Sg+Gen+PxSg3
viesso#searvi+Sem/Org+N+Sg+Gen+PxSg3
viesso#sáhpán+Sem/Ani+N+Sg+Gen+PxSg3
viessu+Build+N+Sg+Gen+PxSg3
viesttar#bađa#eana+Sem/Plc+N+Sg+Gen+PxSg3
viesttarGen+Sem/Wthr+N+Sg+Gen+PxSg3
vietnan+N+Sg+Gen+PxSg3
vievssis+Sem/Ani+N+Sg+Gen+PxSg3
vieččahat+N+Sg+Gen+PxSg3
viežžamuš+N+Sg+Gen+PxSg3
viežžan+N+Sg+Gen+PxSg3
vigihisvuohta+N+Sg+Gen+PxSg3
vigla#čoavžžu+Sem/Ani+N+Sg+Gen+PxSg3
viglá#čoavžžu+Sem/Ani+N+Sg+Gen+PxSg3
vihaheapmi+N+Sg+Gen+PxSg3
vihat+N+Sg+Gen+PxSg3
vihildan#fierbme#sadji+Sem/Plc+N+Sg+Gen+PxSg3
vihke#ohcan+N+Sg+Gen+PxSg3
vihkken#orgána+Sem/Org+N+Sg+Gen+PxSg3
vihtan+Sem/Hum+N+Sg+Gen+PxSg3
vihti+N+Sg+Gen+PxSg3
vihtta#čuođis+N+Sg+Gen+PxSg3
viibmiG+N+Sg+Gen+PxSg3
viiddisvuohta+N+Sg+Gen+PxSg3
viidne#gárde#bargi+Sem/Hum+N+Sg+Gen+PxSg3
viidne#luoggu+Sem/Hum+N+Sg+Gen+PxSg3
viidne#muorji+N+Sg+Gen+PxSg3
viidne#muorra+N+Sg+Gen+PxSg3
viissisvuohta+N+Sg+Gen+PxSg3
vikar#geavaheapmi+N+Sg+Gen+PxSg3
vikiŋga#áigiG+N+Sg+Gen+PxSg3
vikiŋga+Sem/Hum+N+Sg+Gen+PxSg3
vikiŋŋa#áigiG+N+Sg+Gen+PxSg3
vikiŋŋa+Sem/Hum+N+Sg+Gen+PxSg3
vil#bealle+Sem/Hum+N+Sg+Gen+PxSg3
vil#bealli+Sem/Hum+N+Sg+Gen+PxSg3
vil#beležagat+N+Sg+Gen+PxSg3
vil#beležat+N+Sg+Gen+PxSg3
vilba+Sem/Hum+N+Sg+Gen+PxSg3
vildu+Sem/Hum+N+Sg+Gen+PxSg3
vilges#bieža#goddi+Sem/Ani+N+Sg+Gen+PxSg3
vilges#bivttahas+Sem/Hum+N+Sg+Gen+PxSg3
vilges#bohppel+N+Sg+Gen+PxSg3
vilges#dorski+Sem/Ani+N+Sg+Gen+PxSg3
vilges#gálla+N+Sg+Gen+PxSg3
vilges#horbmá+N+Sg+Gen+PxSg3
vilges#háigir+Sem/Ani+N+Sg+Gen+PxSg3
vilges#loppan+N+Sg+Gen+PxSg3
vilges#luovvar+N+Sg+Gen+PxSg3
vilges#lávki+N+Sg+Gen+PxSg3
vilges#máđir+N+Sg+Gen+PxSg3
vilges#nier#čuonjá+Sem/Ani+N+Sg+Gen+PxSg3
vilges#násti+N+Sg+Gen+PxSg3
vilges#oai#rássi+N+Sg+Gen+PxSg3
vilges#ruohtas+N+Sg+Gen+PxSg3
vilges#seal#čáihni+Sem/Ani+N+Sg+Gen+PxSg3
vilges#sieđga+N+Sg+Gen+PxSg3
vilges#skuolfi+Sem/Ani+N+Sg+Gen+PxSg3
vilges#soadje#gáiru+Sem/Ani+N+Sg+Gen+PxSg3
vilges#ummol#cizáš+Sem/Ani+N+Sg+Gen+PxSg3
vilges#vuodja#lasta+N+Sg+Gen+PxSg3
vilgon+Sem/Hum+Sem/Ani+N+Sg+Gen+PxSg3
viljjit+N+Sg+Gen+PxSg3
vilši+Sem/Hum+N+Sg+Gen+PxSg3
vinj#oaivi+Sem/Ani+N+Sg+Gen+PxSg3
vinj'#oaivi+Sem/Ani+N+Sg+Gen+PxSg3
vinju#čoarvi+Sem/Ani+N+Sg+Gen+PxSg3
vinta#latnja+Sem/Plc+N+Sg+Gen+PxSg3
vintán+Sem/Ani+N+Sg+Gen+PxSg3
viola#šaddu+N+Sg+Gen+PxSg3
virdi+Sem/Plc+N+Sg+Gen+PxSg3
virge#almmái+Sem/Hum+N+Sg+Gen+PxSg3
virge#doalli+Sem/Hum+N+Sg+Gen+PxSg3
virge#gaskavuohta+N+Sg+Gen+PxSg3
virge#geatnegasvuohta+N+Sg+Gen+PxSg3
virge#guovlu+Sem/Plc+N+Sg+Gen+PxSg3
virge#lohpi+Sem/Time+N+Sg+Gen+PxSg3
virge#nammadeapmi+N+Sg+Gen+PxSg3
virge#oapmahaš+Sem/Hum+N+Sg+Gen+PxSg3
virge#olbmuid#searvi+Sem/Org+N+Sg+Gen+PxSg3
virge#olmmoš+Sem/Hum+N+Sg+Gen+PxSg3
virge#olmmái+Sem/Hum+N+Sg+Gen+PxSg3
virge#áigi+Sem/Time+N+Sg+Gen+PxSg3
virge#ásodat+Build+N+Sg+Gen+PxSg3
virggehas+Sem/Hum+N+Sg+Gen+PxSg3
virgái#bidjan#gaskavuohta+N+Sg+Gen+PxSg3
virgái#bidjan+N+Sg+Gen+PxSg3
virkkosmahttin#guovlu+Sem/Plc+N+Sg+Gen+PxSg3
virolašvuohta+N+Sg+Gen+PxSg3
viroš+Sem/Ani+N+Sg+Gen+PxSg3
vissir#soahki+N+Sg+Gen+PxSg3
vissir+N+Sg+Gen+PxSg3
vissisvuohta+N+Sg+Gen+PxSg3
viste#buollin+N+Sg+Gen+PxSg3
viste#sadje#geavaheapmi+N+Sg+Gen+PxSg3
visti+Build+N+Sg+Gen+PxSg3
vistta+Sem/Time+N+Sg+Gen+PxSg3
visttan+Sem/Ani+N+Sg+Gen+PxSg3
visttehisvuohta+N+Sg+Gen+PxSg3
visum#váldi+Sem/Hum+N+Sg+Gen+PxSg3
vivva#bealle+Sem/Hum+N+Sg+Gen+PxSg3
vivva#bealli+Sem/Hum+N+Sg+Gen+PxSg3
vivva+Sem/Hum+N+Sg+Gen+PxSg3
viđa#mehter#čievččasteapmi+N+Sg+Gen+PxSg3
viđetvuohta+N+Sg+Gen+PxSg3
viđásteapmi+N+Sg+Gen+PxSg3
viššalvuohta+N+Sg+Gen+PxSg3
vokalista+Sem/Hum+N+Sg+Gen+PxSg3
vokála#rievdan+N+Sg+Gen+PxSg3
vuhpon+Sem/Hum+N+Sg+Gen+PxSg3
vuhččon+N+Sg+Gen+PxSg3
vujohat#jeaggi+Sem/Plc+N+Sg+Gen+PxSg3
vujohat+Sem/Plc+N+Sg+Gen+PxSg3
vulleš#vahkku+Sem/Time+N+Sg+Gen+PxSg3
vuloš+N+Sg+Gen+PxSg3
vuluš#jeagil+N+Sg+Gen+PxSg3
vuobiras+Sem/Ani+N+Sg+Gen+PxSg3
vuobirs+Sem/Ani+N+Sg+Gen+PxSg3
vuobis+Sem/Ani+N+Sg+Gen+PxSg3
vuoddji+Sem/Hum+N+Sg+Gen+PxSg3
vuodja#goalki+Sem/Wthr+N+Sg+Gen+PxSg3
vuodja#lasta+N+Sg+Gen+PxSg3
vuodja#rássi+N+Sg+Gen+PxSg3
vuodjan#buvssat+N+Sg+Gen+PxSg3
vuodjan+N+Sg+Gen+PxSg3
vuodjeleaddji+N+Sg+Gen+PxSg3
vuodjen#geatnegasvuohta+N+Sg+Gen+PxSg3
vuodjen#kantuvra+Sem/Org+Sem/Plc+N+Sg+Gen+PxSg3
vuodjileaddji+Sem/Hum+N+Sg+Gen+PxSg3
vuodjin#beana+Sem/Ani+N+Sg+Gen+PxSg3
vuodjin#geahččaleapmi+N+Sg+Gen+PxSg3
vuodjin#geatnegasvuohta+N+Sg+Gen+PxSg3
vuodjin#guovlu+Sem/Plc+N+Sg+Gen+PxSg3
vuodjin#hárjehallan+N+Sg+Gen+PxSg3
vuodjin#kantuvra+Sem/Org+Sem/Plc+N+Sg+Gen+PxSg3
vuodjin#oahpaheaddji+Sem/Hum+N+Sg+Gen+PxSg3
vuodjin#oahppi+Sem/Hum+N+Sg+Gen+PxSg3
vuodjin#skuvla+Sem/Org+Sem/Plc+N+Sg+Gen+PxSg3
vuodjin#vuogasvuohta+N+Sg+Gen+PxSg3
vuodjin#áigi+N+Sg+Gen+PxSg3
vuodjin+N+Sg+Gen+PxSg3
vuogasvuohta+N+Sg+Gen+PxSg3
vuogga#čeahppi+Sem/Hum+N+Sg+Gen+PxSg3
vuogáiduvvan#ahki+N+Sg+Gen+PxSg3
vuogáiduvvan#muddu+N+Sg+Gen+PxSg3
vuogálašvuohta+N+Sg+Gen+PxSg3
vuoh'#bealle+Sem/Hum+N+Sg+Gen+PxSg3
vuohpaš+Sem/Hum+N+Sg+Gen+PxSg3
vuohppa#bealle+Sem/Hum+N+Sg+Gen+PxSg3
vuohppa#bealli+Sem/Hum+N+Sg+Gen+PxSg3
vuohppa+Sem/Hum+N+Sg+Gen+PxSg3
vuohppe#guolli+Sem/Ani+N+Sg+Gen+PxSg3
vuohppi+Sem/Plc+N+Sg+Gen+PxSg3
vuohppi+Sem/Plc+N+Sg+Gen+PxSg3
vuohtádat+Sem/Wthr+N+Sg+Gen+PxSg3
vuohčun+N+Sg+Gen+PxSg3
vuoibmi+N+Sg+Gen+PxSg3
vuoiddadus+N+Sg+Gen+PxSg3
vuoidna+Sem/Hum+N+Sg+Gen+PxSg3
vuoigatvuohta+N+Sg+Gen+PxSg3
vuoigatvuođa#dilálašvuohta+N+Sg+Gen+PxSg3
vuoigatvuođa#guoddi+Sem/Hum+N+Sg+Gen+PxSg3
vuoigatvuođa#gáibideaddji+Sem/Hum+N+Sg+Gen+PxSg3
vuoigatvuođa#háhkan+N+Sg+Gen+PxSg3
vuoigatvuođa#hápma+Sem/Hum+N+Sg+Gen+PxSg3
vuoigatvuođa#jođiheapmi+N+Sg+Gen+PxSg3
vuoigatvuođa#kánsler+Sem/Hum+N+Sg+Gen+PxSg3
vuoigatvuođa#lávde#goddi+Sem/Org+N+Sg+Gen+PxSg3
vuoigatvuođa#manaheapmi+N+Sg+Gen+PxSg3
vuoigatvuođa#miel#lahttu+Sem/Hum+N+Sg+Gen+PxSg3
vuoigatvuođa#olmmái+Sem/Hum+N+Sg+Gen+PxSg3
vuoigatvuođa#pasieanta+Sem/Hum+N+Sg+Gen+PxSg3
vuoigatvuođa#ášše#almmái+Sem/Hum+N+Sg+Gen+PxSg3
vuoigatvuođa#ášše#olmmái+Sem/Hum+N+Sg+Gen+PxSg3
vuoigatvuođalaš+Sem/Hum+N+Sg+Gen+PxSg3
vuoigŋa#friddjavuohta+N+Sg+Gen+PxSg3
vuoigŋa+Sem/Hum+N+Sg+Gen+PxSg3
vuoigŋahat+N+Sg+Gen+PxSg3
vuoigŋamat+N+Sg+Gen+PxSg3
vuoigŋan+N+Sg+Gen+PxSg3
vuoigŋašat+N+Sg+Gen+PxSg3
vuoiti+N+Sg+Gen+PxSg3
vuoito#jahki+Sem/Time+N+Sg+Gen+PxSg3
vuoiŋŋa#návccat+N+Sg+Gen+PxSg3
vuoiŋŋadan#beaivi+Sem/Time+N+Sg+Gen+PxSg3
vuoiŋŋadan#sadji+Sem/Plc+N+Sg+Gen+PxSg3
vuoiŋŋalašvuohta+N+Sg+Gen+PxSg3
vuoiŋŋamaš#vardin+N+Sg+Gen+PxSg3
vuoiŋŋamaččat+N+Sg+Gen+PxSg3
vuoiŋŋastan#aski+N+Sg+Gen+PxSg3
vuoiŋŋastan#latnja+Sem/Plc+N+Sg+Gen+PxSg3
vuoiŋŋastan#sadji+Sem/Plc+N+Sg+Gen+PxSg3
vuoiŋŋastan#vuodjin+N+Sg+Gen+PxSg3
vuoiŋŋastan#áigi+N+Sg+Gen+PxSg3
vuoiŋŋasteapmi+N+Sg+Gen+PxSg3
vuoiŋŋaš#bassan+N+Sg+Gen+PxSg3
vuoiŋŋaš#báidnin+N+Sg+Gen+PxSg3
vuoiŋŋaš#máhtu+Sem/Ani+N+Sg+Gen+PxSg3
vuojadan#sadji+Sem/Plc+N+Sg+Gen+PxSg3
vuojadan#vákta+Sem/Hum+N+Sg+Gen+PxSg3
vuojaheapmi+N+Sg+Gen+PxSg3
vuojaš+Sem/Ani+N+Sg+Gen+PxSg3
vuojehan#geatnegasvuohta+N+Sg+Gen+PxSg3
vuojeheaddji+N+Sg+Gen+PxSg3
vuojeheapmi+N+Sg+Gen+PxSg3
vuojuheapmi+N+Sg+Gen+PxSg3
vuoján+Sem/Ani+N+Sg+Gen+PxSg3
vuoksá#bárra+Sem/Ani+Sem/Group+N+Sg+Gen+PxSg3
vuoksá#doarrun#báiki+Sem/Plc+N+Sg+Gen+PxSg3
vuoksá+Sem/Plc+N+Sg+Gen+PxSg3
vuokta#bassan+N+Sg+Gen+PxSg3
vuokta#bihtát+N+Sg+Gen+PxSg3
vuokta#fiehta+Sem/Ani+N+Sg+Gen+PxSg3
vuokta#gaccet+Sem/Ani+N+Sg+Gen+PxSg3
vuokta#gaccet+Sem/Ani+N+Sg+Gen+PxSg3
vuokta#goalsi+Sem/Ani+N+Sg+Gen+PxSg3
vuokta#leivvoš+Sem/Ani+N+Sg+Gen+PxSg3
vuokta#láfol+Sem/Ani+N+Sg+Gen+PxSg3
vuokta#čuohppi+Sem/Hum+N+Sg+Gen+PxSg3
vuokta#šámpu+N+Sg+Gen+PxSg3
vuol#buvssat+N+Sg+Gen+PxSg3
vuolahas#rássi+N+Sg+Gen+PxSg3
vuolahas#čuohppan+N+Sg+Gen+PxSg3
vuolggahan#olmmoš+Sem/Hum+N+Sg+Gen+PxSg3
vuolggahas+Sem/Hum+N+Sg+Gen+PxSg3
vuolggahus+N+Sg+Gen+PxSg3
vuolgin#báiki+Sem/Plc+N+Sg+Gen+PxSg3
vuolidahttin+N+Sg+Gen+PxSg3
vuolidus+N+Sg+Gen+PxSg3
vuolil#čálli+N+Sg+Gen+PxSg3
vuolimus#rádji+N+Sg+Gen+PxSg3
vuolit#direktevra+Sem/Hum+N+Sg+Gen+PxSg3
vuolit#fáldi+Sem/Hum+N+Sg+Gen+PxSg3
vuolit#geardi+Sem/Group+Sem/Hum+N+Sg+Gen+PxSg3
vuolit#lávde#goddi+Sem/Org+N+Sg+Gen+PxSg3
vuolit#ásahus+Sem/Org+N+Sg+Gen+PxSg3
vuolitvuođa#kompleaksa+N+Sg+Gen+PxSg3
vuolla#bidjan+N+Sg+Gen+PxSg3
vuolle#fállu+N+Sg+Gen+PxSg3
vuolle#láigoheapmi+N+Sg+Gen+PxSg3
vuolle#namma+N+Sg+Gen+PxSg3
vuolle#riekti+Sem/Org+N+Sg+Gen+PxSg3
vuolle#riika+Sem/Org+Sem/Plc+N+Sg+Gen+PxSg3
vuolle#rádji+N+Sg+Gen+PxSg3
vuolle#seršánta+Sem/Hum+N+Sg+Gen+PxSg3
vuolle#viessu+Build+N+Sg+Gen+PxSg3
vuolle#árvvoštallan+N+Sg+Gen+PxSg3
vuollegašvuohta+N+Sg+Gen+PxSg3
vuollel#geavaheapmi+N+Sg+Gen+PxSg3
vuolli+N+Sg+Gen+PxSg3
vuollil#johtin+N+Sg+Gen+PxSg3
vuolládat+Sem/Plc+N+Sg+Gen+PxSg3
vuollálastin+N+Sg+Gen+PxSg3
vuollástan#fápmu+N+Sg+Gen+PxSg3
vuollástan#vuoigatvuohta+N+Sg+Gen+PxSg3
vuollásteapmi+N+Sg+Gen+PxSg3
vuolpo#rássi+N+Sg+Gen+PxSg3
vuoládus+N+Sg+Gen+PxSg3
vuomuš+Sem/Plc+N+Sg+Gen+PxSg3
vuomádat+Sem/Plc+N+Sg+Gen+PxSg3
vuon#áhkku+Sem/Hum+N+Sg+Gen+PxSg3
vuon'#áhkku+Sem/Hum+N+Sg+Gen+PxSg3
vuonaš+Sem/Plc+N+Sg+Gen+PxSg3
vuonccis#loddi+Sem/Ani+N+Sg+Gen+PxSg3
vuonccis+Sem/Ani+N+Sg+Gen+PxSg3
vuoncá#fálli+Sem/Ani+N+Sg+Gen+PxSg3
vuoncá#njiŋŋelas+Sem/Ani+N+Sg+Gen+PxSg3
vuoncá#njiŋŋálas+Sem/Ani+N+Sg+Gen+PxSg3
vuoncá#varis+Sem/Ani+N+Sg+Gen+PxSg3
vuoncá#varris+Sem/Ani+N+Sg+Gen+PxSg3
vuone#bealli+Sem/Hum+N+Sg+Gen+PxSg3
vuoni+Sem/Hum+N+Sg+Gen+PxSg3
vuonjal#áldu+Sem/Ani+N+Sg+Gen+PxSg3
vuonjal+Sem/Ani+N+Sg+Gen+PxSg3
vuonjaš+Sem/Ani+N+Sg+Gen+PxSg3
vuonjaš+Sem/Ani+N+Sg+Gen+PxSg3
vuopme#gilli+Sem/Plc+N+Sg+Gen+PxSg3
vuopmi+Sem/Plc+N+Sg+Gen+PxSg3
vuoras+Sem/Hum+N+Sg+Gen+PxSg3
vuorasvuohta+N+Sg+Gen+PxSg3
vuoražas#muorji+N+Sg+Gen+PxSg3
vuoražas+Sem/Ani+N+Sg+Gen+PxSg3
vuorbe#geassin+N+Sg+Gen+PxSg3
vuorda#guolli+Sem/Ani+N+Sg+Gen+PxSg3
vuordin#geatnegasvuohta+N+Sg+Gen+PxSg3
vuordin#latnja+Sem/Plc+N+Sg+Gen+PxSg3
vuordin#sadji+Sem/Plc+N+Sg+Gen+PxSg3
vuordin#áigi+N+Sg+Gen+PxSg3
vuordin+N+Sg+Gen+PxSg3
vuordu+N+Sg+Gen+PxSg3
vuordámuš+N+Sg+Gen+PxSg3
vuorjjan+Sem/Hum+N+Sg+Gen+PxSg3
vuorjjat+Sem/Hum+N+Sg+Gen+PxSg3
vuorká#sadji+Sem/Plc+N+Sg+Gen+PxSg3
vuorká+Sem/Plc+N+Sg+Gen+PxSg3
vuorro#hálešteapmi+N+Sg+Gen+PxSg3
vuorro#latnja+Sem/Plc+N+Sg+Gen+PxSg3
vuorro#viehkan+N+Sg+Gen+PxSg3
vuorro#čuoigan+N+Sg+Gen+PxSg3
vuorro#čáhci+Sem/Wthr+N+Sg+Gen+PxSg3
vuorru+Sem/Time+N+Sg+Gen+PxSg3
vuorsu+Sem/Ani+N+Sg+Gen+PxSg3
vuorčá#muorji+N+Sg+Gen+PxSg3
vuorččis+Sem/Ani+N+Sg+Gen+PxSg3
vuoskko#biika#rássi+N+Sg+Gen+PxSg3
vuoskku+Sem/Ani+N+Sg+Gen+PxSg3
vuoskku+Sem/Ani+N+Sg+Gen+PxSg3
vuosku#muortu+Sem/Ani+N+Sg+Gen+PxSg3
vuosmmes#nisu+Sem/Hum+N+Sg+Gen+PxSg3
vuoss#árga+Sem/Time+N+Sg+Gen+PxSg3
vuoste#biegga+Sem/Wthr+N+Sg+Gen+PxSg3
vuoste#deaddu+N+Sg+Gen+PxSg3
vuoste#digaštalli+N+Sg+Gen+PxSg3
vuoste#eana+Sem/Plc+N+Sg+Gen+PxSg3
vuoste#eavttohas+N+Sg+Gen+PxSg3
vuoste#evttohas+N+Sg+Gen+PxSg3
vuoste#falleheapmi+N+Sg+Gen+PxSg3
vuoste#gieđa#geavvan+N+Sg+Gen+PxSg3
vuoste#gáibideaddji+Sem/Hum+N+Sg+Gen+PxSg3
vuoste#háhkuG+N+Sg+Gen+PxSg3
vuoste#jursan+N+Sg+Gen+PxSg3
vuoste#miella+N+Sg+Gen+PxSg3
vuoste#sveisen+N+Sg+Gen+PxSg3
vuoste#vurolašvuohta+N+Sg+Gen+PxSg3
vuoste#váikkuhus+N+Sg+Gen+PxSg3
vuosti+Sem/Wthr+N+Sg+Gen+PxSg3
vuosttas#amanueansa+Sem/Hum+N+Sg+Gen+PxSg3
vuosttas#dikšun+N+Sg+Gen+PxSg3
vuosttas#evttohas+Sem/Hum+N+Sg+Gen+PxSg3
vuosttas#jienasteaddji+N+Sg+Gen+PxSg3
vuosttas#konsuleanta+Sem/Hum+N+Sg+Gen+PxSg3
vuosttas#láhka#almmái+Sem/Hum+N+Sg+Gen+PxSg3
vuosttas#vuoigatvuohta+N+Sg+Gen+PxSg3
vuosttas#válljen+N+Sg+Gen+PxSg3
vuosttas#árvu+N+Sg+Gen+PxSg3
vuosttaš#amanueansa+Sem/Hum+N+Sg+Gen+PxSg3
vuosttaš#dikšun+N+Sg+Gen+PxSg3
vuosttaš#evttohas+Sem/Hum+N+Sg+Gen+PxSg3
vuosttaš#konsuleanta+Sem/Hum+N+Sg+Gen+PxSg3
vuosttaš#lektor+Sem/Hum+N+Sg+Gen+PxSg3
vuosttaš#oaivadeaddji+Sem/Hum+N+Sg+Gen+PxSg3
vuosttaš#riegádeaddji+Sem/Hum+N+Sg+Gen+PxSg3
vuosttaš#vuoigatvuohta+N+Sg+Gen+PxSg3
vuosttaš#válljen+N+Sg+Gen+PxSg3
vuosttu+Sem/Plc+N+Sg+Gen+PxSg3
vuosttut+Sem/Hum+N+Sg+Gen+PxSg3
vuostá#váldin+N+Sg+Gen+PxSg3
vuostái#váldi+Sem/Hum+N+Sg+Gen+PxSg3
vuostái#váldin#dearvuođat+N+Sg+Gen+PxSg3
vuostái#váldin#dearvvuođat+N+Sg+Gen+PxSg3
vuostái#váldin#doalut+N+Sg+Gen+PxSg3
vuostái#váldin#stašuvdna+Sem/Plc+N+Sg+Gen+PxSg3
vuostálasti+N+Sg+Gen+PxSg3
vuostálastin#nákca+N+Sg+Gen+PxSg3
vuostálasvuohta+N+Sg+Gen+PxSg3
vuostálat+Sem/Plc+N+Sg+Gen+PxSg3
vuostáleaddji+N+Sg+Gen+PxSg3
vuosvves#nisu+Sem/Hum+N+Sg+Gen+PxSg3
vuotkket#mánnu+N+Sg+Gen+PxSg3
vuotkkit#mánnu+N+Sg+Gen+PxSg3
vuotna#bivdi+Sem/Hum+N+Sg+Gen+PxSg3
vuotna#bossu+Sem/Ani+N+Sg+Gen+PxSg3
vuotna#dorski+Sem/Ani+N+Sg+Gen+PxSg3
vuotna#gilli+Sem/Plc+N+Sg+Gen+PxSg3
vuotna#guolásteaddji+Sem/Hum+N+Sg+Gen+PxSg3
vuotna#guovlu+Sem/Plc+N+Sg+Gen+PxSg3
vuotna#gáddi+Sem/Plc+N+Sg+Gen+PxSg3
vuotna#juođasteapmi+N+Sg+Gen+PxSg3
vuotna#njuorju+Sem/Ani+N+Sg+Gen+PxSg3
vuotna+Sem/Plc+N+Sg+Gen+PxSg3
vuotnán#njuovčča+N+Sg+Gen+PxSg3
vuotta#vihti+N+Sg+Gen+PxSg3
vuovda#duvvá+Sem/Ani+N+Sg+Gen+PxSg3
vuovdaleaddji+Sem/Hum+N+Sg+Gen+PxSg3
vuovddehas+Sem/Hum+N+Sg+Gen+PxSg3
vuovddehuhttin+N+Sg+Gen+PxSg3
vuovddit+Sem/Hum+N+Sg+Gen+PxSg3
vuovddit+Sem/Hum+N+Sg+Gen+PxSg3
vuovde#areála+Sem/Plc+N+Sg+Gen+PxSg3
vuovde#bargi+Sem/Hum+N+Sg+Gen+PxSg3
vuovde#boazu+Sem/Ani+N+Sg+Gen+PxSg3
vuovde#buollin+N+Sg+Gen+PxSg3
vuovde#buollán+N+Sg+Gen+PxSg3
vuovde#civka#leivvoš+Sem/Ani+N+Sg+Gen+PxSg3
vuovde#civkka#leivvoš+Sem/Ani+N+Sg+Gen+PxSg3
vuovde#eana+Sem/Plc+N+Sg+Gen+PxSg3
vuovde#eppel#muorra+N+Sg+Gen+PxSg3
vuovde#fiski+N+Sg+Gen+PxSg3
vuovde#fáldi+Sem/Hum+N+Sg+Gen+PxSg3
vuovde#gaccet+Sem/Ani+N+Sg+Gen+PxSg3
vuovde#gaccet+Sem/Ani+N+Sg+Gen+PxSg3
vuovde#geavaheapmi+N+Sg+Gen+PxSg3
vuovde#gilvin#guovlu+Sem/Plc+N+Sg+Gen+PxSg3
vuovde#godde#sáhpán+Sem/Ani+N+Sg+Gen+PxSg3
vuovde#goddi+Sem/Ani+N+Sg+Gen+PxSg3
vuovde#gohcci+Sem/Hum+N+Sg+Gen+PxSg3
vuovde#gáiski+N+Sg+Gen+PxSg3
vuovde#gáiskkit+N+Sg+Gen+PxSg3
vuovde#hilsku+N+Sg+Gen+PxSg3
vuovde#hálddašeaddji+Sem/Hum+N+Sg+Gen+PxSg3
vuovde#hálddašeapmi+N+Sg+Gen+PxSg3
vuovde#jeaggi+Sem/Plc+N+Sg+Gen+PxSg3
vuovde#juohkin+N+Sg+Gen+PxSg3
vuovde#láhppelaš+Sem/Ani+N+Sg+Gen+PxSg3
vuovde#meahkástat+Sem/Ani+N+Sg+Gen+PxSg3
vuovde#meašttir+Sem/Hum+N+Sg+Gen+PxSg3
vuovde#ossodat+Sem/Org+Sem/Plc+N+Sg+Gen+PxSg3
vuovde#ruoigu+Sem/Ani+N+Sg+Gen+PxSg3
vuovde#sieđga+N+Sg+Gen+PxSg3
vuovde#sitnu+N+Sg+Gen+PxSg3
vuovde#skeaiki+Sem/Ani+N+Sg+Gen+PxSg3
vuovde#suodjaleapmi+N+Sg+Gen+PxSg3
vuovde#sáhpal+N+Sg+Gen+PxSg3
vuovde#sáhpán+Sem/Ani+N+Sg+Gen+PxSg3
vuovde#veasen+Sem/Hum+N+Sg+Gen+PxSg3
vuovde#vizar+Sem/Ani+N+Sg+Gen+PxSg3
vuovde#váldi+Sem/Hum+N+Sg+Gen+PxSg3
vuovde#vánddis+Sem/Ani+N+Sg+Gen+PxSg3
vuovde#ášše#gieđahallan+N+Sg+Gen+PxSg3
vuovde#čoavžžu+Sem/Ani+N+Sg+Gen+PxSg3
vuovdi+N+Sg+Gen+PxSg3
vuovdi+Sem/Plc+N+Sg+Gen+PxSg3
vuovdin#boazu+Sem/Ani+N+Sg+Gen+PxSg3
vuovdin#báiki+Sem/Plc+N+Sg+Gen+PxSg3
vuovdin#guolli+Sem/Ani+N+Sg+Gen+PxSg3
vuovdin#árvu+N+Sg+Gen+PxSg3
vuovdin+N+Sg+Gen+PxSg3
vuovdnáivuohta+N+Sg+Gen+PxSg3
vuovdnásvuohta+N+Sg+Gen+PxSg3
vuovnnahisvuohta+N+Sg+Gen+PxSg3
vuovru+Sem/Hum+N+Sg+Gen+PxSg3
vuođgŋin#boazu+Sem/Ani+N+Sg+Gen+PxSg3
vuođustus#geatnegasvuohta+N+Sg+Gen+PxSg3
vuoŋásman#badji+Sem/Time+N+Sg+Gen+PxSg3
vuoŋásman#áigi+Sem/Time+N+Sg+Gen+PxSg3
vuoššahat+Sem/Plc+N+Sg+Gen+PxSg3
vuoššan#guolli+Sem/Ani+N+Sg+Gen+PxSg3
vuoššan+N+Sg+Gen+PxSg3
vuođđo#bákte#guovlu+Sem/Plc+N+Sg+Gen+PxSg3
vuođđo#doavttir+Sem/Hum+N+Sg+Gen+PxSg3
vuođđo#ealáhus#doalli+Sem/Hum+N+Sg+Gen+PxSg3
vuođđo#investeren+N+Sg+Gen+PxSg3
vuođđo#isit+Sem/Hum+N+Sg+Gen+PxSg3
vuođđo#láhka#válljo#goddi+Sem/Org+N+Sg+Gen+PxSg3
vuođđo#skuvla+Sem/Org+Build+N+Sg+Gen+PxSg3
vuođđo#vuoigatvuohta+N+Sg+Gen+PxSg3
vuođđo#váttisvuohta+N+Sg+Gen+PxSg3
vuođđo#árvu+N+Sg+Gen+PxSg3
vuođđudan#lávde#goddi+Sem/Org+N+Sg+Gen+PxSg3
vuođđudan#čoahkkin+N+Sg+Gen+PxSg3
vuođđudus+N+Sg+Gen+PxSg3
vuođŋŋa#goddin+N+Sg+Gen+PxSg3
vupmodat+Sem/Plc+N+Sg+Gen+PxSg3
vurkkodan#áigi+N+Sg+Gen+PxSg3
vurostallan+N+Sg+Gen+PxSg3
vuskkon+Sem/Ani+N+Sg+Gen+PxSg3
vustolat+Sem/Plc+N+Sg+Gen+PxSg3
vádjagas+Sem/Plc+N+Sg+Gen+PxSg3
vádjitvuohta+N+Sg+Gen+PxSg3
vádjoleapmi+N+Sg+Gen+PxSg3
vádjolus#luossa#lávde#goddi+Sem/Org+N+Sg+Gen+PxSg3
vádjolus#luossa+Sem/Ani+N+Sg+Gen+PxSg3
váfistan#avádat+Sem/Plc+N+Sg+Gen+PxSg3
vággi+Sem/Plc+N+Sg+Gen+PxSg3
váhkar+Sem/Hum+N+Sg+Gen+PxSg3
váhki+Sem/Plc+N+Sg+Gen+PxSg3
váhnemaš+Sem/Hum+N+Sg+Gen+PxSg3
váhnen#eana+Sem/Plc+N+Sg+Gen+PxSg3
váhnen#fuolaheapmi+N+Sg+Gen+PxSg3
váhnen#guovttos+N+Sg+Gen+PxSg3
váhnen#ráđđe#lávde#goddi+Sem/Org+N+Sg+Gen+PxSg3
váhnen#ráđđi+Sem/Org+N+Sg+Gen+PxSg3
váhnen#ságastallan+N+Sg+Gen+PxSg3
váhnen+Sem/Hum+N+Sg+Gen+PxSg3
váhnenvuohta+N+Sg+Gen+PxSg3
váhčči+Sem/Wthr+N+Sg+Gen+PxSg3
váibadahttin+N+Sg+Gen+PxSg3
váibasat+N+Sg+Gen+PxSg3
váibbasvuohta+N+Sg+Gen+PxSg3
váibbat+Sem/Ani+N+Sg+Gen+PxSg3
váibmo#lášmmohallan+N+Sg+Gen+PxSg3
váibmo#ovdasat+N+Sg+Gen+PxSg3
váibmo#ustit+Sem/Hum+N+Sg+Gen+PxSg3
váibmo#varra#dahppon+N+Sg+Gen+PxSg3
váidalan#vejolašvuohta+N+Sg+Gen+PxSg3
váidalan#ásahus+Sem/Org+N+Sg+Gen+PxSg3
váidalus+N+Sg+Gen+PxSg3
váidda#orgána+Sem/Org+N+Sg+Gen+PxSg3
váidda#ásahus+Sem/Org+N+Sg+Gen+PxSg3
váidi+N+Sg+Gen+PxSg3
váidin#geatnegasvuohta+N+Sg+Gen+PxSg3
váidin#lávde#goddi+Sem/Org+N+Sg+Gen+PxSg3
váidin#vuoigatvuohta+N+Sg+Gen+PxSg3
váidin#áigi+Sem/Time+N+Sg+Gen+PxSg3
váidni+Sem/Hum+N+Sg+Gen+PxSg3
váidámuš+N+Sg+Gen+PxSg3
váikkuhan#fápmu+N+Sg+Gen+PxSg3
váikkuhan#gaska#oapme#geavaheapmi+N+Sg+Gen+PxSg3
váikkuhan#joavku+Sem/Group+Sem/Hum+N+Sg+Gen+PxSg3
váikkuhan#vejolašvuohta+N+Sg+Gen+PxSg3
váikkuhan#čielggadeapmi+N+Sg+Gen+PxSg3
váikkuheapmi+N+Sg+Gen+PxSg3
váikkuhus#čielggadeapmi+N+Sg+Gen+PxSg3
váile#biebman+N+Sg+Gen+PxSg3
váilevašvuohta+N+Sg+Gen+PxSg3
váilevuohta+N+Sg+Gen+PxSg3
váilivuohta+N+Sg+Gen+PxSg3
váimmos#ciehppi+Sem/Hum+N+Sg+Gen+PxSg3
váimmus#fápmu+N+Sg+Gen+PxSg3
váive#heagga+N+Sg+Gen+PxSg3
váivván+Sem/Hum+N+Sg+Gen+PxSg3
vákta+Sem/Hum+N+Sg+Gen+PxSg3
váktil#loddi+Sem/Ani+N+Sg+Gen+PxSg3
vákšun#lávde#goddi+Sem/Org+N+Sg+Gen+PxSg3
válbor#beaivi+Sem/Time+N+Sg+Gen+PxSg3
válbor+N+Sg+Gen+PxSg3
válddahus+N+Sg+Gen+PxSg3
válddalastin+N+Sg+Gen+PxSg3
válddi#gomiheapmi+N+Sg+Gen+PxSg3
válddiheapmi+N+Sg+Gen+PxSg3
válddálašvuohta+N+Sg+Gen+PxSg3
válddálašvuođahuhttin+N+Sg+Gen+PxSg3
válde#goddi+Sem/Org+N+Sg+Gen+PxSg3
válde#rihpan+N+Sg+Gen+PxSg3
válde#sirdin+N+Sg+Gen+PxSg3
válde#áigi+N+Sg+Gen+PxSg3
váldi+N+Sg+Gen+PxSg3
váldi+Sem/Org+N+Sg+Gen+PxSg3
váldo#buohcce#dikšu+Sem/Hum+N+Sg+Gen+PxSg3
váldo#báiki+Sem/Plc+N+Sg+Gen+PxSg3
váldo#doaimmaheaddji+Sem/Hum+N+Sg+Gen+PxSg3
váldo#doavttir+Sem/Hum+N+Sg+Gen+PxSg3
váldo#duopmár+Sem/Hum+N+Sg+Gen+PxSg3
váldo#eaiggát+Sem/Hum+N+Sg+Gen+PxSg3
váldo#fága#studeanta+Sem/Hum+N+Sg+Gen+PxSg3
váldo#fállu+N+Sg+Gen+PxSg3
váldo#geologa+Sem/Hum+N+Sg+Gen+PxSg3
váldo#girdi#fierpmadat+Sem/Org+N+Sg+Gen+PxSg3
váldo#guottet+N+Sg+Gen+PxSg3
váldo#guođoheaddji+Sem/Hum+N+Sg+Gen+PxSg3
váldo#iešvuohta+N+Sg+Gen+PxSg3
váldo#kantuvra+Sem/Org+Sem/Plc+N+Sg+Gen+PxSg3
váldo#lávde#goddi+Sem/Org+N+Sg+Gen+PxSg3
váldo#neavttár+Sem/Hum+N+Sg+Gen+PxSg3
váldo#oaivámuš+Sem/Hum+N+Sg+Gen+PxSg3
váldo#organisašuvdna+Sem/Org+N+Sg+Gen+PxSg3
váldo#persovdna+Sem/Hum+N+Sg+Gen+PxSg3
váldo#ragat+N+Sg+Gen+PxSg3
váldo#sarvvis+Sem/Ani+N+Sg+Gen+PxSg3
váldo#stivra+Sem/Org+N+Sg+Gen+PxSg3
váldo#ságastalli+Sem/Hum+N+Sg+Gen+PxSg3
váldo#ságasteaddji+Sem/Hum+N+Sg+Gen+PxSg3
váldo#sárdnideaddji+Sem/Hum+N+Sg+Gen+PxSg3
váldo#visti+Build+N+Sg+Gen+PxSg3
váldo#váttisvuohta+N+Sg+Gen+PxSg3
váldo#áhpi+Sem/Plc+N+Sg+Gen+PxSg3
váldo#áigi+N+Sg+Gen+PxSg3
váldo#ámta#mánni+Sem/Hum+N+Sg+Gen+PxSg3
váldo#čálli+Sem/Hum+N+Sg+Gen+PxSg3
válga#biire+Sem/Org+Sem/Plc+N+Sg+Gen+PxSg3
válga#diggi+Sem/Org+N+Sg+Gen+PxSg3
válga#eise#váldi+Sem/Org+N+Sg+Gen+PxSg3
válga#iskkadeapmi+N+Sg+Gen+PxSg3
válga#jahki+Sem/Time+N+Sg+Gen+PxSg3
válga#kantuvra+Sem/Org+Sem/Plc+N+Sg+Gen+PxSg3
válga#latnja+Sem/Plc+N+Sg+Gen+PxSg3
válga#lihttu+Sem/Org+N+Sg+Gen+PxSg3
eadne#olmmoš+Sem/Hum+N+Sg+Gen+PxSg3
válga#loahppa#rehkenastin+N+Sg+Gen+PxSg3
válga#láhka#lávde#goddi+Sem/Org+N+Sg+Gen+PxSg3
válga#lávde#goddi+Sem/Org+N+Sg+Gen+PxSg3
válga#namma#goddi+Sem/Org+N+Sg+Gen+PxSg3
válga#njuolggadus#lávde#goddi+Sem/Org+N+Sg+Gen+PxSg3
válga#stivra+Sem/Org+N+Sg+Gen+PxSg3
válga#verrošeapmi+N+Sg+Gen+PxSg3
válga#čađaheapmi+N+Sg+Gen+PxSg3
válga+N+Sg+Gen+PxSg3
válla#juohkin+N+Sg+Gen+PxSg3
válljehahttivuohta+N+Sg+Gen+PxSg3
válljejeaddji+N+Sg+Gen+PxSg3
válljen#olmmái+Sem/Hum+N+Sg+Gen+PxSg3
válljen#vejolašvuohta+N+Sg+Gen+PxSg3
válljen+N+Sg+Gen+PxSg3
válmmasvuohta+N+Sg+Gen+PxSg3
válmmašvuohta+N+Sg+Gen+PxSg3
válpu+Sem/Ani+N+Sg+Gen+PxSg3
válsa#doaimmahat+Sem/Org+Sem/Plc+N+Sg+Gen+PxSg3
vánddardan#guovddáš+Sem/Org+Sem/Plc+N+Sg+Gen+PxSg3
vánddardan#guovlu+Sem/Plc+N+Sg+Gen+PxSg3
vánddardeaddji+N+Sg+Gen+PxSg3
vánddardeapmi+N+Sg+Gen+PxSg3
vánddis+Sem/Ani+N+Sg+Gen+PxSg3
vándá#divga+N+Sg+Gen+PxSg3
vánh'#erkeG+N+Sg+Gen+PxSg3
vánhen+Sem/Hum+N+Sg+Gen+PxSg3
vánherke+Sem/Hum+N+Sg+Gen+PxSg3
vánisvuohta+N+Sg+Gen+PxSg3
váran+N+Sg+Gen+PxSg3
váravárpá+N+Sg+Gen+PxSg3
várddo#báiki+Sem/Plc+N+Sg+Gen+PxSg3
várdu+Sem/Plc+N+Sg+Gen+PxSg3
váre+Sem/Hum+N+Sg+Gen+PxSg3
vári#háldi+Sem/Hum+N+Sg+Gen+PxSg3
várjalan#ávdnasat+N+Sg+Gen+PxSg3
várjalus+N+Sg+Gen+PxSg3
várjat#jeagil+N+Sg+Gen+PxSg3
várjjagaš+Sem/Hum+N+Sg+Gen+PxSg3
várrameahttunvuohta+N+Sg+Gen+PxSg3
várre#báinna+N+Sg+Gen+PxSg3
várre#civzza+N+Sg+Gen+PxSg3
várre#eana+Sem/Plc+N+Sg+Gen+PxSg3
várre#gieldá+N+Sg+Gen+PxSg3
várre#jođiheaddji+N+Sg+Gen+PxSg3
várre#lahttu+Sem/Hum+N+Sg+Gen+PxSg3
várre#luohkká+Sem/Plc+N+Sg+Gen+PxSg3
várre#olmmái+Sem/Hum+N+Sg+Gen+PxSg3
várre#presideanta+Sem/Hum+N+Sg+Gen+PxSg3
várre#sieđga+N+Sg+Gen+PxSg3
várre#silvi+N+Sg+Gen+PxSg3
várre#sitnu+N+Sg+Gen+PxSg3
várre#stivra+Sem/Org+N+Sg+Gen+PxSg3
várre#suoidni+N+Sg+Gen+PxSg3
várre#sága#jođiheaddji+Sem/Hum+N+Sg+Gen+PxSg3
várre#sátne#jođiheaddji+Sem/Hum+N+Sg+Gen+PxSg3
várre#vielti+N+Sg+Gen+PxSg3
várre#áirras+Sem/Hum+N+Sg+Gen+PxSg3
várre#ášše#jođiheaddji+Sem/Hum+N+Sg+Gen+PxSg3
várre#ášši#jođiheaddji+Sem/Hum+N+Sg+Gen+PxSg3
várrogasvuohta+N+Sg+Gen+PxSg3
vársi+Sem/Ani+N+Sg+Gen+PxSg3
vársá+Sem/Ani+N+Sg+Gen+PxSg3
váruhus+N+Sg+Gen+PxSg3
várven+N+Sg+Gen+PxSg3
várvešvuohta+N+Sg+Gen+PxSg3
váráiduhttin#kantuvra+Sem/Org+Sem/Plc+N+Sg+Gen+PxSg3
váráiduhttin#ossodat+Sem/Org+Sem/Plc+N+Sg+Gen+PxSg3
váráiduhttin+N+Sg+Gen+PxSg3
vásedin#doavttir+Sem/Hum+N+Sg+Gen+PxSg3
vásedin#pedagoga+Sem/Hum+N+Sg+Gen+PxSg3
vásihus+N+Sg+Gen+PxSg3
vássán#áigi+N+Sg+Gen+PxSg3
vástidan#olmmoš+Sem/Hum+N+Sg+Gen+PxSg3
vástideaddji+Sem/Hum+N+Sg+Gen+PxSg3
vástádus+N+Sg+Gen+PxSg3
vásáhus+N+Sg+Gen+PxSg3
vátnen+Sem/Hum+N+Sg+Gen+PxSg3
vátnivuohta+N+Sg+Gen+PxSg3
váttisvuohta+N+Sg+Gen+PxSg3
vázzi+Sem/Hum+N+Sg+Gen+PxSg3
vázzin#jorrit+N+Sg+Gen+PxSg3
vázzin#olmmoš+Sem/Hum+N+Sg+Gen+PxSg3
vázzin+N+Sg+Gen+PxSg3
váža+Sem/Ani+N+Sg+Gen+PxSg3
váđot+N+Sg+Gen+PxSg3
web#báiki+Sem/Plc+N+Sg+Gen+PxSg3
web#doaimmaheaddji+Sem/Hum+N+Sg+Gen+PxSg3
web#redaktevra+Sem/Hum+N+Sg+Gen+PxSg3
webdoaimmaheaddji+N+Sg+Gen+PxSg3
zapatista+Sem/Hum+N+Sg+Gen+PxSg3
zoologa+Sem/Hum+N+Sg+Gen+PxSg3
ábe#gáhttu+Sem/Ani+N+Sg+Gen+PxSg3
áberávku+N+Sg+Gen+PxSg3
ábi#ruvvá+N+Sg+Gen+PxSg3
ábit+N+Sg+Gen+PxSg3
áddehallan+N+Sg+Gen+PxSg3
ádden+N+Sg+Gen+PxSg3
áddjubaš+Sem/Hum+N+Sg+Gen+PxSg3
áddjut+Sem/Hum+N+Sg+Gen+PxSg3
áddjá#bealle+Sem/Hum+N+Sg+Gen+PxSg3
áddjá+Sem/Hum+N+Sg+Gen+PxSg3
ádel#olmmái+Sem/Hum+N+Sg+Gen+PxSg3
ádel#seahtu+Sem/Group+Sem/Hum+N+Sg+Gen+PxSg3
ádel+Sem/Group+Sem/Hum+N+Sg+Gen+PxSg3
ádjin#vuoigatvuohta+N+Sg+Gen+PxSg3
ádjo#hávut+N+Sg+Gen+PxSg3
ádju+Sem/Plc+N+Sg+Gen+PxSg3
ádjá#boska+N+Sg+Gen+PxSg3
ádjá#fivllit+Sem/Ani+N+Sg+Gen+PxSg3
ádjáš+Sem/Hum+N+Sg+Gen+PxSg3
ádnu+N+Sg+Gen+PxSg3
áhcagas#lámpá+N+Sg+Gen+PxSg3
áhceš#eapmi+Sem/Hum+N+Sg+Gen+PxSg3
áhceš#eatni+Sem/Hum+N+Sg+Gen+PxSg3
áhka#cincu+Sem/Ani+N+Sg+Gen+PxSg3
áhka#lakkis+Sem/Ani+N+Sg+Gen+PxSg3
áhkil+Sem/Hum+N+Sg+Gen+PxSg3
áhkko#rohkki+Sem/Hum+N+Sg+Gen+PxSg3
áhkku#bealle+Sem/Hum+N+Sg+Gen+PxSg3
áhkku+Sem/Hum+N+Sg+Gen+PxSg3
áhkkubaš+Sem/Hum+N+Sg+Gen+PxSg3
áhkkut+Sem/Hum+N+Sg+Gen+PxSg3
áhkká+Sem/Hum+N+Sg+Gen+PxSg3
áhkkár+Sem/Ani+N+Sg+Gen+PxSg3
áhko#laggá#lieđđi+N+Sg+Gen+PxSg3
áhko#lakkis+Sem/Ani+N+Sg+Gen+PxSg3
áhkoš+Sem/Hum+N+Sg+Gen+PxSg3
áhká#biddu+Sem/Ani+N+Sg+Gen+PxSg3
áhkár#guolli+Sem/Ani+N+Sg+Gen+PxSg3
áhkáras+N+Sg+Gen+PxSg3
áhpe#biegga+Sem/Wthr+N+Sg+Gen+PxSg3
áhpe#cizaš+Sem/Ani+N+Sg+Gen+PxSg3
áhpe#dorske#áigodat+Sem/Time+N+Sg+Gen+PxSg3
áhpe#dovtta+Sem/Ani+N+Sg+Gen+PxSg3
áhpe#golgadeapmi+N+Sg+Gen+PxSg3
áhpe#guolle#báiki+Sem/Plc+N+Sg+Gen+PxSg3
áhpe#guolli+Sem/Ani+N+Sg+Gen+PxSg3
áhpe#gáddi+Sem/Plc+N+Sg+Gen+PxSg3
áhpe#hilggohas+Sem/Hum+N+Sg+Gen+PxSg3
áhpe#hávda+Sem/Ani+N+Sg+Gen+PxSg3
áhpe#njuorjju+Sem/Ani+N+Sg+Gen+PxSg3
áhpe#nuohtástan#lávde#goddi+Sem/Org+N+Sg+Gen+PxSg3
áhpe#rievssat+Sem/Ani+N+Sg+Gen+PxSg3
áhpe#spálfu+Sem/Ani+N+Sg+Gen+PxSg3
áhpehisvuohta+N+Sg+Gen+PxSg3
áhpi+Sem/Plc+N+Sg+Gen+PxSg3
áhppa+Sem/Ani+N+Sg+Gen+PxSg3
áhpparasGen+Sem/Plc+N+Sg+Gen+PxSg3
áhpparašGen+Sem/Plc+N+Sg+Gen+PxSg3
áhpásnun#ruoktuG+N+Sg+Gen+PxSg3
áhpásnuvvan#meahcci+N+Sg+Gen+PxSg3
áhpásnuvvan+N+Sg+Gen+PxSg3
áhti+Sem/Wthr+N+Sg+Gen+PxSg3
áhttánG+N+Sg+Gen+PxSg3
áhčeš#guovttos+N+Sg+Gen+PxSg3
áhčeš#guovttos+N+Sg+Gen+PxSg3
áhčežagat+N+Sg+Gen+PxSg3
áhčežat+N+Sg+Gen+PxSg3
áhčešeatni+Sem/Hum+N+Sg+Gen+PxSg3
áhčáš+Sem/Hum+N+Sg+Gen+PxSg3
áhčče#bealle+Sem/Hum+N+Sg+Gen+PxSg3
áhčče#bealli+Sem/Hum+N+Sg+Gen+PxSg3
áhčče#rohkki+Sem/Hum+N+Sg+Gen+PxSg3
áhčči+Sem/Hum+N+Sg+Gen+PxSg3
áhččivuohta+N+Sg+Gen+PxSg3
áhččán#boska+N+Sg+Gen+PxSg3
áhččán#boská+N+Sg+Gen+PxSg3
áhččán#rohkki+Sem/Hum+N+Sg+Gen+PxSg3
áhččát#rohkki+Sem/Hum+N+Sg+Gen+PxSg3
áibme#lukti+N+Sg+Gen+PxSg3
áibme#suoidni+N+Sg+Gen+PxSg3
áibmo#fievrrideapmi+N+Sg+Gen+PxSg3
áibmo#latnja+Sem/Plc+N+Sg+Gen+PxSg3
áibmo#láset+N+Sg+Gen+PxSg3
áibmo#molsun+N+Sg+Gen+PxSg3
áibmo#nuoskkideapmi+N+Sg+Gen+PxSg3
áibmo#sirren+N+Sg+Gen+PxSg3
áibmo#suodjalus+Sem/Org+N+Sg+Gen+PxSg3
áibmodas#meahcci+N+Sg+Gen+PxSg3
áicilvuohta+N+Sg+Gen+PxSg3
áide#sáhpal+N+Sg+Gen+PxSg3
áidna#mánná+Sem/Hum+N+Sg+Gen+PxSg3
áidna#váldu+Sem/Hum+Sem/Ani+N+Sg+Gen+PxSg3
áidni+Sem/Ani+N+Sg+Gen+PxSg3
áidno#riegádeaddji+Sem/Hum+N+Sg+Gen+PxSg3
áige#avádat+Sem/Time+N+Sg+Gen+PxSg3
áige#badji+Sem/Time+N+Sg+Gen+PxSg3
áige#gaskavuohta+N+Sg+Gen+PxSg3
áige#gaskkadat+Sem/Time+N+Sg+Gen+PxSg3
áige#geavaheapmi+N+Sg+Gen+PxSg3
áige#iskkadeapmi+N+Sg+Gen+PxSg3
áige#jorggáldat+Sem/Time+N+Sg+Gen+PxSg3
áige#lasiheapmi+N+Sg+Gen+PxSg3
áige#meroštallan+N+Sg+Gen+PxSg3
áige#molsun+N+Sg+Gen+PxSg3
áige#muddu+N+Sg+Gen+PxSg3
áige#ortnet#arkiiva+Sem/Org+Sem/Plc+N+Sg+Gen+PxSg3
áiggokeahtesvuohta+N+Sg+Gen+PxSg3
áigi+N+Sg+Gen+PxSg3
áigodahttin+N+Sg+Gen+PxSg3
áigodat#bargguhisvuohta+N+Sg+Gen+PxSg3
áigodat#geavaheapmi+N+Sg+Gen+PxSg3
áigodat#guolle#bivdi+Sem/Hum+N+Sg+Gen+PxSg3
áigodat#nuppástuhttin+N+Sg+Gen+PxSg3
áigodat#sirddolašvuohta+N+Sg+Gen+PxSg3
áigodat+Sem/Time+N+Sg+Gen+PxSg3
áigumuš#soahpan+N+Sg+Gen+PxSg3
áigádeapmi+N+Sg+Gen+PxSg3
áigái#boahtin+N+Sg+Gen+PxSg3
áika+N+Sg+Gen+PxSg3
áimmudeapmi+N+Sg+Gen+PxSg3
áimmuhisvuohta+N+Sg+Gen+PxSg3
áinnuhaš+Sem/Hum+N+Sg+Gen+PxSg3
áinnut+Sem/Hum+N+Sg+Gen+PxSg3
áinnádat+Sem/Wthr+N+Sg+Gen+PxSg3
áirras#goddi+Sem/Org+N+Sg+Gen+PxSg3
áirras+Sem/Hum+N+Sg+Gen+PxSg3
áitalas+Sem/Hum+N+Sg+Gen+PxSg3
áittardan#viessu+Build+N+Sg+Gen+PxSg3
áittardeaddji+N+Sg+Gen+PxSg3
ája#bađve#rássi+N+Sg+Gen+PxSg3
ája#golláš+N+Sg+Gen+PxSg3
ája#hilsku+N+Sg+Gen+PxSg3
ája#horbmá+N+Sg+Gen+PxSg3
ája#juopmu+N+Sg+Gen+PxSg3
ája#lukti+N+Sg+Gen+PxSg3
ája#narti+N+Sg+Gen+PxSg3
ája#sámil+N+Sg+Gen+PxSg3
ájastat+Sem/Plc+N+Sg+Gen+PxSg3
ájánas#girjjálašvuohta+N+Sg+Gen+PxSg3
áksil#deaddu+N+Sg+Gen+PxSg3
ákta#nisu+Sem/Hum+N+Sg+Gen+PxSg3
ákta+N+Sg+Gen+PxSg3
áktor+Sem/Hum+N+Sg+Gen+PxSg3
ákču+Sem/Ani+N+Sg+Gen+PxSg3
álbbažasGen+Sem/Hum+N+Sg+Gen+PxSg3
álbmogiid#servodat+Sem/Org+N+Sg+Gen+PxSg3
álbmogiid#servvodat+Sem/Org+N+Sg+Gen+PxSg3
álbmogis#hálddašan#guovlu+Sem/Plc+Sem/Org+N+Sg+Gen+PxSg3
álbmot#alla#skuvla+Sem/Org+Build+N+Sg+Gen+PxSg3
álbmot#beaivi+Sem/Time+N+Sg+Gen+PxSg3
álbmot#bellodat+Sem/Org+N+Sg+Gen+PxSg3
álbmot#dearvvasvuohta+N+Sg+Gen+PxSg3
álbmot#dikten+N+Sg+Gen+PxSg3
álbmot#dilálašvuohta+N+Sg+Gen+PxSg3
álbmot#ealáhat#lágádus+Sem/Org+N+Sg+Gen+PxSg3
álbmot#guoibmi+Sem/Hum+N+Sg+Gen+PxSg3
álbmot#jienasteapmi+N+Sg+Gen+PxSg3
álbmot#joavku+Sem/Group+Sem/Hum+N+Sg+Gen+PxSg3
álbmot#lahttu+Sem/Hum+N+Sg+Gen+PxSg3
álbmot#lahttuvuohta+N+Sg+Gen+PxSg3
álbmot#lassáneapmi+N+Sg+Gen+PxSg3
álbmot#lihttu+Sem/Org+N+Sg+Gen+PxSg3
álbmot#meahcci+Sem/Plc+N+Sg+Gen+PxSg3
álbmot#ovddasteaddji+Sem/Hum+N+Sg+Gen+PxSg3
álbmot#riekte#rihkkun+N+Sg+Gen+PxSg3
álbmot#riekte#servodat+Sem/Org+N+Sg+Gen+PxSg3
álbmot#riekte#ášše#dovdi+Sem/Hum+N+Sg+Gen+PxSg3
álbmot#riekte#ášše#dovdi+Sem/Hum+N+Sg+Gen+PxSg3
álbmot#riekte#ášši#dovdi+Sem/Hum+N+Sg+Gen+PxSg3
álbmot#riekte#čielggadeapmi+N+Sg+Gen+PxSg3
álbmot#ruoktuG+N+Sg+Gen+PxSg3
álbmot#skuvla+Sem/Org+N+Sg+Gen+PxSg3
álbmot#stivra+Sem/Org+N+Sg+Gen+PxSg3
álbmot#vašálaš+Sem/Hum+N+Sg+Gen+PxSg3
álbmot#viessu+Build+N+Sg+Gen+PxSg3
gielda#viessu+Build+N+Sg+Gen+PxSg3
álbmot#viđa#vuovdi+Sem/Plc+N+Sg+Gen+PxSg3
álbmot#vuoigatvuohta+N+Sg+Gen+PxSg3
álbmot#vádjoleapmi+N+Sg+Gen+PxSg3
álbmot#váldi+Sem/Org+N+Sg+Gen+PxSg3
álbmot#čearda+Sem/Group+Sem/Hum+N+Sg+Gen+PxSg3
álbmot+Sem/Hum+Sem/Group+N+Sg+Gen+PxSg3
álbmotlaš#meahcci+N+Sg+Gen+PxSg3
álbmotlašvuohta+N+Sg+Gen+PxSg3
álddagas#gaskin+N+Sg+Gen+PxSg3
áldo#boazu+Sem/Ani+N+Sg+Gen+PxSg3
áldo#siida+Sem/Org+Sem/Plc+N+Sg+Gen+PxSg3
áldu#eadni+Sem/Ani+N+Sg+Gen+PxSg3
áldu+Sem/Ani+N+Sg+Gen+PxSg3
álgga#dahkki#vuoigatvuohta+N+Sg+Gen+PxSg3
álggahalli+N+Sg+Gen+PxSg3
álggaheaddji+N+Sg+Gen+PxSg3
álggahus+N+Sg+Gen+PxSg3
álgo#ealli+Sem/Ani+N+Sg+Gen+PxSg3
álgo#fuolkivuohta+N+Sg+Gen+PxSg3
álgo#idja+N+Sg+Gen+PxSg3
álgo#jahki+Sem/Time+N+Sg+Gen+PxSg3
álgo#jalgejeaddji+N+Sg+Gen+PxSg3
álgo#jienasteapmi+N+Sg+Gen+PxSg3
álgo#konten+N+Sg+Gen+PxSg3
álgo#mearkun+N+Sg+Gen+PxSg3
álgo#mánnu+N+Sg+Gen+PxSg3
álgo#olmmoš+Sem/Hum+N+Sg+Gen+PxSg3
álgo#plánen+N+Sg+Gen+PxSg3
álgo#sirren+N+Sg+Gen+PxSg3
álgo#ságastallan+N+Sg+Gen+PxSg3
álgo#vahkku+Sem/Time+N+Sg+Gen+PxSg3
álgo#vahkku+Sem/Time+N+Sg+Gen+PxSg3
álgo#vuovdi+Sem/Plc+N+Sg+Gen+PxSg3
álgo#áigi+N+Sg+Gen+PxSg3
álgo#álbmot#beaivi+Sem/Time+N+Sg+Gen+PxSg3
álgo#álbmot#guovddáš+Sem/Org+Sem/Plc+N+Sg+Gen+PxSg3
álgo#álbmot#guovlu+Sem/Plc+N+Sg+Gen+PxSg3
álgo#álbmot#nisu+Sem/Hum+N+Sg+Gen+PxSg3
álgo#álbmot#organisašuvdna+Sem/Org+N+Sg+Gen+PxSg3
álgo#álbmot#vuoigatvuohta+N+Sg+Gen+PxSg3
álgo#álbmot+Sem/Hum+Sem/Group+N+Sg+Gen+PxSg3
álgo#árvvoštallan+N+Sg+Gen+PxSg3
álgu+N+Sg+Gen+PxSg3
álgui#biddji+Sem/Hum+N+Sg+Gen+PxSg3
álkivuohta+N+Sg+Gen+PxSg3
állat+Sem/Ani+N+Sg+Gen+PxSg3
állat+Sem/Ani+N+Sg+Gen+PxSg3
álli+Sem/Plc+N+Sg+Gen+PxSg3
állu+N+Sg+Gen+PxSg3
álpa#cihran+Sem/Ani+N+Sg+Gen+PxSg3
álpa#leahtto#spálfu+Sem/Ani+N+Sg+Gen+PxSg3
álpa#ruovde#cizáš+Sem/Ani+N+Sg+Gen+PxSg3
álpa#vuoraš+Sem/Ani+N+Sg+Gen+PxSg3
álsset#luovvar+N+Sg+Gen+PxSg3
áluvuohta+N+Sg+Gen+PxSg3
álva+Sem/Hum+N+Sg+Gen+PxSg3
álás#suoidni+N+Sg+Gen+PxSg3
álásvuohta+N+Sg+Gen+PxSg3
álššat+N+Sg+Gen+PxSg3
ámmáhis#bargi+Sem/Hum+N+Sg+Gen+PxSg3
ámmát#almmái+Sem/Hum+N+Sg+Gen+PxSg3
ámmát#doaimmahat+Sem/Org+Sem/Plc+N+Sg+Gen+PxSg3
ámmát#olbmo#stivra+Sem/Org+N+Sg+Gen+PxSg3
ámmát#olmmoš+Sem/Hum+N+Sg+Gen+PxSg3
ámmát#olmmái+Sem/Hum+N+Sg+Gen+PxSg3
ámmát#organisašuvdna+Sem/Org+N+Sg+Gen+PxSg3
ámmát#skuvla+Sem/Org+Sem/Plc+N+Sg+Gen+PxSg3
ámmát#skuvlen#ráđđehus+Sem/Org+N+Sg+Gen+PxSg3
ámmát#suostan+N+Sg+Gen+PxSg3
ámmát#vuoddji+Sem/Hum+N+Sg+Gen+PxSg3
ámta#diggi+Sem/Org+Sem/Plc+N+Sg+Gen+PxSg3
ámta#doaimmaheaddji+Sem/Hum+N+Sg+Gen+PxSg3
ámta#eise#váldi+Sem/Org+N+Sg+Gen+PxSg3
ámta#mánni#gohččun+N+Sg+Gen+PxSg3
ámta#mánni+Sem/Hum+N+Sg+Gen+PxSg3
ámta+Sem/Org+Sem/Plc+N+Sg+Gen+PxSg3
ándagas#átnun+N+Sg+Gen+PxSg3
ándagassii#bivdin+N+Sg+Gen+PxSg3
ándagassii#átnun+N+Sg+Gen+PxSg3
ánden#beai#vahkku+Sem/Time+N+Sg+Gen+PxSg3
ánná#vahkku+Sem/Time+N+Sg+Gen+PxSg3
ánnána#viehkan+N+Sg+Gen+PxSg3
ánta#mánni+Sem/Hum+N+Sg+Gen+PxSg3
ánuheaddji+N+Sg+Gen+PxSg3
ápril+N+Sg+Gen+PxSg3
ára#metálla#áigiG+N+Sg+Gen+PxSg3
ára#čakča+Sem/Time+N+Sg+Gen+PxSg3
árbbolaš+Sem/Hum+N+Sg+Gen+PxSg3
árbe#eana+Sem/Plc+N+Sg+Gen+PxSg3
árbe#guođđi+Sem/Hum+N+Sg+Gen+PxSg3
árbe#suddu+N+Sg+Gen+PxSg3
árbe#vuoigatvuohta+N+Sg+Gen+PxSg3
árbe#váldi+Sem/Hum+N+Sg+Gen+PxSg3
árbejeaddji+N+Sg+Gen+PxSg3
árbmo#mállásat+N+Sg+Gen+PxSg3
árbmugasvuohta+N+Sg+Gen+PxSg3
árga#beai#eallin+N+Sg+Gen+PxSg3
árga#beaivi+Sem/Time+N+Sg+Gen+PxSg3
árga+Sem/Time+N+Sg+Gen+PxSg3
árggan+Sem/Hum+N+Sg+Gen+PxSg3
árgivuohta+N+Sg+Gen+PxSg3
árka#bisma+Sem/Hum+N+Sg+Gen+PxSg3
árkkálmastinvuohta+N+Sg+Gen+PxSg3
árpmu#áigi+Sem/Time+N+Sg+Gen+PxSg3
árpo#geassin+N+Sg+Gen+PxSg3
árra#dálvi+Sem/Time+N+Sg+Gen+PxSg3
árra#eahket+N+Sg+Gen+PxSg3
árra#geassi+Sem/Time+N+Sg+Gen+PxSg3
árra#giđđa+Sem/Time+N+Sg+Gen+PxSg3
árra#iđit+Sem/Time+N+Sg+Gen+PxSg3
árra#sápmiG+N+Sg+Gen+PxSg3
árra#vuođđo#sápmiG+N+Sg+Gen+PxSg3
árra#áigodat+Sem/Time+N+Sg+Gen+PxSg3
árra#čakča+N+Sg+Gen+PxSg3
árran#gáddi+Sem/Plc+N+Sg+Gen+PxSg3
ártnot+Sem/Hum+N+Sg+Gen+PxSg3
árvaladdan+N+Sg+Gen+PxSg3
árvalan#guoibmi+Sem/Hum+N+Sg+Gen+PxSg3
árvalus+N+Sg+Gen+PxSg3
árvo#buvttadeapmi+N+Sg+Gen+PxSg3
árvo#bábir#márkanat+N+Sg+Gen+PxSg3
árvo#gahččan+N+Sg+Gen+PxSg3
árvo#lassáneapmi+N+Sg+Gen+PxSg3
árvo#lokten+N+Sg+Gen+PxSg3
árvo#namma+N+Sg+Gen+PxSg3
árvo#njeaidin+N+Sg+Gen+PxSg3
árvo#sátne#lohkamat+N+Sg+Gen+PxSg3
árvo#válljen+N+Sg+Gen+PxSg3
árvu+N+Sg+Gen+PxSg3
árvvohis#rássi+N+Sg+Gen+PxSg3
árvvoštallan#lávde#goddi+Sem/Org+N+Sg+Gen+PxSg3
árvvoštallan+N+Sg+Gen+PxSg3
árvvoštalli+N+Sg+Gen+PxSg3
árvvošteapmi+N+Sg+Gen+PxSg3
árvvoštus+N+Sg+Gen+PxSg3
árvvus#atnin+N+Sg+Gen+PxSg3
árvádus+N+Sg+Gen+PxSg3
ásadeapmi+N+Sg+Gen+PxSg3
ásaheaddji+N+Sg+Gen+PxSg3
ásahus#hoavda+Sem/Hum+N+Sg+Gen+PxSg3
ásahus+Sem/Org+N+Sg+Gen+PxSg3
áse+Sem/Ani+N+Sg+Gen+PxSg3
ásen+Sem/Ani+N+Sg+Gen+PxSg3
áske#muorra+N+Sg+Gen+PxSg3
ásodat#areála+Sem/Plc+N+Sg+Gen+PxSg3
ásodat#báiki+Sem/Plc+N+Sg+Gen+PxSg3
ásodat#huksen#searvi+Sem/Org+N+Sg+Gen+PxSg3
ásodat#searvi+Sem/Org+N+Sg+Gen+PxSg3
ássan#avádat+Sem/Plc+N+Sg+Gen+PxSg3
ássan#báiki+Sem/Plc+N+Sg+Gen+PxSg3
ássan#dilálašvuohta+N+Sg+Gen+PxSg3
ássan#guoibmi+Sem/Hum+N+Sg+Gen+PxSg3
ássan#guovddáš+Sem/Org+Sem/Plc+N+Sg+Gen+PxSg3
ássan#guovlu+Sem/Plc+N+Sg+Gen+PxSg3
ássan#sadji+Sem/Plc+N+Sg+Gen+PxSg3
ássi+Sem/Hum+N+Sg+Gen+PxSg3
ássiid#lassáneapmi+N+Sg+Gen+PxSg3
ássiid#válddahallan+N+Sg+Gen+PxSg3
áster#šaddu+N+Sg+Gen+PxSg3
átnumuš+N+Sg+Gen+PxSg3
ávaštus+N+Sg+Gen+PxSg3
ávdagas+Sem/Plc+N+Sg+Gen+PxSg3
ávdugas+Sem/Hum+N+Sg+Gen+PxSg3
ávdugasvuohta+N+Sg+Gen+PxSg3
ávgadas+Sem/Plc+N+Sg+Gen+PxSg3
ávggos+N+Sg+Gen+PxSg3
ávgos+N+Sg+Gen+PxSg3
áviisa+Sem/Org+Sem/Txt+N+Sg+Gen+PxSg3
ávji+N+Sg+Gen+PxSg3
ávjjur+Sem/Ani+N+Sg+Gen+PxSg3
ávke#guođđi+Sem/Hum+N+Sg+Gen+PxSg3
ávke#šaddu+N+Sg+Gen+PxSg3
ávkkástallan#vuoigatvuohta+N+Sg+Gen+PxSg3
ávnnas#latnja+Sem/Plc+N+Sg+Gen+PxSg3
ávnnas#lohkamat+N+Sg+Gen+PxSg3
ávnnas#lágideaddji+Sem/Hum+N+Sg+Gen+PxSg3
ávnnas#molsaseapmi+N+Sg+Gen+PxSg3
ávnnas#molsun+N+Sg+Gen+PxSg3
ávnnas#árvu+N+Sg+Gen+PxSg3
ávvu#fárru+Sem/Hum+Sem/Group+N+Sg+Gen+PxSg3
ávvudeapmi+N+Sg+Gen+PxSg3
ávža#muorji+N+Sg+Gen+PxSg3
ávža+N+Sg+Gen+PxSg3
ávži+Sem/Plc+N+Sg+Gen+PxSg3
ávžu+Sem/Plc+N+Sg+Gen+PxSg3
ášeš#eatni+Sem/Hum+N+Sg+Gen+PxSg3
áŋgel#sáksi+Sem/Hum+N+Sg+Gen+PxSg3
áŋgirvuohta+N+Sg+Gen+PxSg3
ášše#almmái+Sem/Hum+N+Sg+Gen+PxSg3
ášše#arkiiva+Sem/Org+Sem/Plc+N+Sg+Gen+PxSg3
ášše#dovdi+Sem/Hum+N+Sg+Gen+PxSg3
ášše#golut+N+Sg+Gen+PxSg3
ášše#jođiheaddji+Sem/Hum+N+Sg+Gen+PxSg3
ášše#jođiheapmi+N+Sg+Gen+PxSg3
ášše#meannudan#áigi+N+Sg+Gen+PxSg3
ášše#meannudeaddji+Sem/Hum+N+Sg+Gen+PxSg3
ášše#meannudeapmi+N+Sg+Gen+PxSg3
ášše#oapmahaš+Sem/Hum+N+Sg+Gen+PxSg3
ášše#olmmái+Sem/Hum+N+Sg+Gen+PxSg3
ášše#ovddideapmi+N+Sg+Gen+PxSg3
ášše#vuoddje#lihttu+Sem/Org+N+Sg+Gen+PxSg3
ášše#vuoddji+Sem/Hum+N+Sg+Gen+PxSg3
ášše#vuodjin+N+Sg+Gen+PxSg3
ášše#čuoččaldahttin#vejolašvuohta+N+Sg+Gen+PxSg3
ášše#čuoččaldahttin#váldi+Sem/Org+N+Sg+Gen+PxSg3
ášše#čuožžileaddji+Sem/Hum+N+Sg+Gen+PxSg3
áššehas+Sem/Hum+N+Sg+Gen+PxSg3
áššemeahttunvuohta+N+Sg+Gen+PxSg3
áđđestallan+N+Sg+Gen+PxSg3
ášši#jođiheaddji+Sem/Hum+N+Sg+Gen+PxSg3
áššái#vuodjun+N+Sg+Gen+PxSg3
áššáskuhttin#diggi+Sem/Org+Sem/Plc+N+Sg+Gen+PxSg3
áššáskuhttin+N+Sg+Gen+PxSg3
áššáskuhtton+N+Sg+Gen+PxSg3
čabadat+Sem/Wthr+N+Sg+Gen+PxSg3
šaddadan#latnja+Sem/Plc+N+Sg+Gen+PxSg3
šaddadeapmi+N+Sg+Gen+PxSg3
šaddan#beai#doalut+N+Sg+Gen+PxSg3
šaddan#beaivi+Sem/Time+N+Sg+Gen+PxSg3
šaddan#eana+Sem/Plc+N+Sg+Gen+PxSg3
šaddan#guovlu+Sem/Plc+N+Sg+Gen+PxSg3
šaddan#lasta+N+Sg+Gen+PxSg3
šaddan#sadji+Sem/Plc+N+Sg+Gen+PxSg3
šaddan+N+Sg+Gen+PxSg3
šaddo#gearde#avvi+Sem/Plc+N+Sg+Gen+PxSg3
šaddo#muorra+N+Sg+Gen+PxSg3
šaddo#širrá+Sem/Ani+N+Sg+Gen+PxSg3
šaddu+N+Sg+Gen+PxSg3
čahca+Sem/Plc+N+Sg+Gen+PxSg3
čakča#beaivi+Sem/Time+N+Sg+Gen+PxSg3
čakča#dálvi+N+Sg+Gen+PxSg3
álgo#dálvi+N+Sg+Gen+PxSg3
čakča#eahket+N+Sg+Gen+PxSg3
čakča#eana+Sem/Plc+N+Sg+Gen+PxSg3
čakča#fivllit+Sem/Ani+N+Sg+Gen+PxSg3
čakča#geassi+N+Sg+Gen+PxSg3
čakča#guohtumat+N+Sg+Gen+PxSg3
čakča#guohtun+N+Sg+Gen+PxSg3
čakča#gárddástallan+N+Sg+Gen+PxSg3
čakča#idja+N+Sg+Gen+PxSg3
čakča#jorggáldat+N+Sg+Gen+PxSg3
čakča#lohkan#badji+Sem/Time+N+Sg+Gen+PxSg3
čakča#mielke#rássi+N+Sg+Gen+PxSg3
čakča#mánnu+Sem/Time+N+Sg+Gen+PxSg3
čakča#ohcan+N+Sg+Gen+PxSg3
čakča#sesoŋŋa+Sem/Time+N+Sg+Gen+PxSg3
čakča+N+Sg+Gen+PxSg3
šakŋa+Sem/Wthr+N+Sg+Gen+PxSg3
čal#oaivi+Sem/Ani+N+Sg+Gen+PxSg3
čal'#oaivi+Sem/Ani+N+Sg+Gen+PxSg3
čala#čoarvi+Sem/Ani+N+Sg+Gen+PxSg3
čalbme#eadni+Sem/Hum+N+Sg+Gen+PxSg3
čalbme#glásat+N+Sg+Gen+PxSg3
čalbme#lihkadeapmi+N+Sg+Gen+PxSg3
čalbme#lásat+N+Sg+Gen+PxSg3
čalbme#láset+N+Sg+Gen+PxSg3
čalbme#oaidno#vihtan+Sem/Hum+N+Sg+Gen+PxSg3
čalbme#oktavuohta+N+Sg+Gen+PxSg3
čalbme#ossodat+Sem/Org+Sem/Plc+N+Sg+Gen+PxSg3
čalbme#ravkalan#bodda+Sem/Time+N+Sg+Gen+PxSg3
čalbme#ravkaleapmi+N+Sg+Gen+PxSg3
čalbme#áhkku+Sem/Hum+N+Sg+Gen+PxSg3
čalbmet#bealli+Sem/Hum+N+Sg+Gen+PxSg3
čallan+N+Sg+Gen+PxSg3
šalles#giron#lasta+N+Sg+Gen+PxSg3
čalmme#oaidno#vihtan+Sem/Hum+N+Sg+Gen+PxSg3
čalmmehisvuohta+N+Sg+Gen+PxSg3
čalmmus+Sem/Plc+N+Sg+Gen+PxSg3
čalmmusteapmi+N+Sg+Gen+PxSg3
čalo#čoarvi+Sem/Ani+N+Sg+Gen+PxSg3
bohcco#čoarvi+Sem/Ani+N+Sg+Gen+PxSg3
šampinjuvdna+N+Sg+Gen+PxSg3
šamána+Sem/Hum+N+Sg+Gen+PxSg3
čarkkus+Sem/Ani+N+Sg+Gen+PxSg3
časkadeaddji+N+Sg+Gen+PxSg3
čatnagas#gaskavuohta+N+Sg+Gen+PxSg3
čatnan#áigi+N+Sg+Gen+PxSg3
čatnan+N+Sg+Gen+PxSg3
čatnasan#áigi+N+Sg+Gen+PxSg3
šattohisvuohta+N+Sg+Gen+PxSg3
šattolašvuohta+N+Sg+Gen+PxSg3
šattos#borri+Sem/Hum+Sem/Ani+N+Sg+Gen+PxSg3
šattuhisvuohta+N+Sg+Gen+PxSg3
šattus+N+Sg+Gen+PxSg3
čavadat+Sem/Wthr+N+Sg+Gen+PxSg3
čavil+Sem/Plc+N+Sg+Gen+PxSg3
čavččat+Sem/Ani+N+Sg+Gen+PxSg3
čađa#golgan+N+Sg+Gen+PxSg3
čađa#manahat+N+Sg+Gen+PxSg3
čađa#nábat#miessi+Sem/Ani+N+Sg+Gen+PxSg3
čađahan#lágasteapmi+N+Sg+Gen+PxSg3
čađaheapmi+N+Sg+Gen+PxSg3
čeabet#galljideapmi+N+Sg+Gen+PxSg3
čeabet#čuohppi+Sem/Hum+N+Sg+Gen+PxSg3
šeaffa+Sem/Hum+Sem/Ani+N+Sg+Gen+PxSg3
čeagŋi+Sem/Ani+N+Sg+Gen+PxSg3
čeahcet+Sem/Hum+N+Sg+Gen+PxSg3
čeahci+Sem/Hum+N+Sg+Gen+PxSg3
čeahcit+Sem/Hum+N+Sg+Gen+PxSg3
čeahppi+Sem/Hum+N+Sg+Gen+PxSg3
čeahppivuohta+N+Sg+Gen+PxSg3
šealggo#reavas+Sem/Ani+N+Sg+Gen+PxSg3
šealggut+Sem/Ani+N+Sg+Gen+PxSg3
šeaman+Sem/Hum+N+Sg+Gen+PxSg3
čearda#oaivámuš+Sem/Hum+N+Sg+Gen+PxSg3
čearda+Sem/Group+Sem/Hum+N+Sg+Gen+PxSg3
čearddalašvuohta+N+Sg+Gen+PxSg3
šearddalašvuohta+N+Sg+Gen+PxSg3
čearpmat+Sem/Ani+N+Sg+Gen+PxSg3
šearratvuohta+N+Sg+Gen+PxSg3
čearret+Sem/Ani+N+Sg+Gen+PxSg3
čearret+Sem/Ani+N+Sg+Gen+PxSg3
čearrit+Sem/Ani+N+Sg+Gen+PxSg3
čearru+Sem/Plc+Sem/Org+N+Sg+Gen+PxSg3
čearsi+Sem/Hum+N+Sg+Gen+PxSg3
šearádat+Sem/Wthr+N+Sg+Gen+PxSg3
čeaskkut+Sem/Hum+Sem/Ani+N+Sg+Gen+PxSg3
čeavli+Sem/Hum+N+Sg+Gen+PxSg3
čeavrris+Sem/Ani+N+Sg+Gen+PxSg3
čeavrá#ruovddit+N+Sg+Gen+PxSg3
čeavže#balli+Sem/Ani+N+Sg+Gen+PxSg3
čeazáš+Sem/Hum+N+Sg+Gen+PxSg3
čegŋen+N+Sg+Gen+PxSg3
šelge+Sem/Ani+N+Sg+Gen+PxSg3
šelges#čuoivvat+Sem/Ani+N+Sg+Gen+PxSg3
čendis+Sem/Hum+N+Sg+Gen+PxSg3
čerggon+Sem/Hum+N+Sg+Gen+PxSg3
šerpen#vuoigatvuohta+N+Sg+Gen+PxSg3
čezeš#guovttos+N+Sg+Gen+PxSg3
čibbe#sojahallan+N+Sg+Gen+PxSg3
šibit#dikšun+N+Sg+Gen+PxSg3
šibit#doalli+Sem/Hum+N+Sg+Gen+PxSg3
šibit#doavttir+Sem/Hum+N+Sg+Gen+PxSg3
šibit+Sem/Ani+N+Sg+Gen+PxSg3
čiegus#namma+N+Sg+Gen+PxSg3
čiegus#váikkuheapmi+N+Sg+Gen+PxSg3
čiegusin#doallan#geatnegasvuohta+N+Sg+Gen+PxSg3
čiegusin#doallan+N+Sg+Gen+PxSg3
čiegusvuohta+N+Sg+Gen+PxSg3
čiehka#báiki+Sem/Plc+N+Sg+Gen+PxSg3
čiehka#heaŋgán+N+Sg+Gen+PxSg3
čiehka#mieigan+N+Sg+Gen+PxSg3
čiehka#čievččasteapmi+N+Sg+Gen+PxSg3
šiehtadallan#boatkaneapmi+N+Sg+Gen+PxSg3
šiehtadallan#dilálašvuohta+N+Sg+Gen+PxSg3
šiehtadallan#geatnegasvuohta+N+Sg+Gen+PxSg3
šiehtadallan#joavku+Sem/Group+Sem/Hum+N+Sg+Gen+PxSg3
šiehtadallan#jođiheaddji+Sem/Hum+N+Sg+Gen+PxSg3
šiehtadallan#lihkastagat+N+Sg+Gen+PxSg3
šiehtadallan#lágasteapmi+N+Sg+Gen+PxSg3
šiehtadallan#lávde#goddi+Sem/Org+N+Sg+Gen+PxSg3
šiehtadallan#návccat+N+Sg+Gen+PxSg3
šiehtadallan#áirras#goddi+Sem/Org+N+Sg+Gen+PxSg3
šiehtadallan+N+Sg+Gen+PxSg3
šiehtadalli+Sem/Hum+N+Sg+Gen+PxSg3
šiehtadan#lávde#goddi+Sem/Org+N+Sg+Gen+PxSg3
šiehtadan#vuoigatvuohta+N+Sg+Gen+PxSg3
šiehtadus#oktavuohta+N+Sg+Gen+PxSg3
čiekŋalas+Sem/Plc+N+Sg+Gen+PxSg3
čiekčan#gilvaleapmi+N+Sg+Gen+PxSg3
čiekčan#sadji+Sem/Plc+N+Sg+Gen+PxSg3
čiekčan+N+Sg+Gen+PxSg3
čiekči+N+Sg+Gen+PxSg3
čiekčá+Sem/Ani+N+Sg+Gen+PxSg3
čiekčár+Sem/Hum+N+Sg+Gen+PxSg3
čielge#boaru+Sem/Ani+N+Sg+Gen+PxSg3
čielge#boaru+Sem/Ani+N+Sg+Gen+PxSg3
čielggadan#beaivi+Sem/Time+N+Sg+Gen+PxSg3
čielggadan#muddu+N+Sg+Gen+PxSg3
čielggadan#áige#muddu+N+Sg+Gen+PxSg3
čielggadeapmi+N+Sg+Gen+PxSg3
čielggadus+N+Sg+Gen+PxSg3
čielggasvuohta+N+Sg+Gen+PxSg3
čielggádat+Sem/Plc+N+Sg+Gen+PxSg3
čielgu+Sem/Wthr+N+Sg+Gen+PxSg3
čielkkis+Sem/Ani+N+Sg+Gen+PxSg3
čielti+Sem/Org+Sem/Plc+N+Sg+Gen+PxSg3
čierastallan+N+Sg+Gen+PxSg3
čiergges#rásttis+Sem/Ani+N+Sg+Gen+PxSg3
čierggis+Sem/Ani+N+Sg+Gen+PxSg3
čierggis+Sem/Ani+N+Sg+Gen+PxSg3
čierri+Sem/Plc+N+Sg+Gen+PxSg3
čierrá+Sem/Hum+N+Sg+Gen+PxSg3
čievra#bađvvut+N+Sg+Gen+PxSg3
čievra#vuolpo#rássi+N+Sg+Gen+PxSg3
čievččadan#lihkadeapmi+N+Sg+Gen+PxSg3
čieža#čuođis+N+Sg+Gen+PxSg3
čieŋalvuohta+N+Sg+Gen+PxSg3
čieđđá+Sem/Time+N+Sg+Gen+PxSg3
šigolašvuohta+N+Sg+Gen+PxSg3
čiksa+Sem/Ani+N+Sg+Gen+PxSg3
čikŋa+Sem/Hum+N+Sg+Gen+PxSg3
čilgejeaddji+N+Sg+Gen+PxSg3
čilgen+N+Sg+Gen+PxSg3
šiljohas+Sem/Ani+N+Sg+Gen+PxSg3
čilli+Sem/Hum+Sem/Ani+N+Sg+Gen+PxSg3
šilljo#biras+Sem/Plc+N+Sg+Gen+PxSg3
šilljo#cihci+Sem/Ani+N+Sg+Gen+PxSg3
šilljo#gieddi+Sem/Plc+N+Sg+Gen+PxSg3
šilljo#hilsku+N+Sg+Gen+PxSg3
šilljo#juopmu+N+Sg+Gen+PxSg3
šilljo#viehkki+Sem/Hum+N+Sg+Gen+PxSg3
šilljo#čuččot+Sem/Hum+Sem/Ani+N+Sg+Gen+PxSg3
šilljo#čuččot+Sem/Hum+Sem/Ani+N+Sg+Gen+PxSg3
šinnjat+N+Sg+Gen+PxSg3
čip#beal#njuiken+N+Sg+Gen+PxSg3
čip#beal#čuožžun+N+Sg+Gen+PxSg3
širan#latnja+Sem/Plc+N+Sg+Gen+PxSg3
čirran+N+Sg+Gen+PxSg3
širrá+Sem/Ani+N+Sg+Gen+PxSg3
čirsi+Sem/Hum+N+Sg+Gen+PxSg3
čitnun+N+Sg+Gen+PxSg3
čivga+Sem/Hum+Sem/Ani+N+Sg+Gen+PxSg3
čivgan#loddi+Sem/Ani+N+Sg+Gen+PxSg3
čivrrus+Sem/Ani+N+Sg+Gen+PxSg3
čiŋahan#latnja+Sem/Plc+N+Sg+Gen+PxSg3
čiŋkkon+Sem/Hum+N+Sg+Gen+PxSg3
šlahtti+Sem/Wthr+N+Sg+Gen+PxSg3
šlanze#dálki+Sem/Wthr+N+Sg+Gen+PxSg3
šleaidu+Sem/Hum+N+Sg+Gen+PxSg3
šleaivi+Sem/Hum+N+Sg+Gen+PxSg3
šleakči+Sem/Ani+N+Sg+Gen+PxSg3
šleambá+Sem/Hum+N+Sg+Gen+PxSg3
šleanca#suoidni+N+Sg+Gen+PxSg3
šleanci+Sem/Hum+N+Sg+Gen+PxSg3
šleancá+N+Sg+Gen+PxSg3
šleanzi+Sem/Hum+N+Sg+Gen+PxSg3
šleaŋga#čuoivvat+Sem/Ani+N+Sg+Gen+PxSg3
šleađđu+Sem/Plc+N+Sg+Gen+PxSg3
šleŋggon+Sem/Hum+N+Sg+Gen+PxSg3
šliedda#ealli+Sem/Ani+N+Sg+Gen+PxSg3
šliedda+Sem/Hum+N+Sg+Gen+PxSg3
šlieddá+Sem/Hum+N+Sg+Gen+PxSg3
šlietnjun+N+Sg+Gen+PxSg3
šliippár+Sem/Ani+N+Sg+Gen+PxSg3
šliktu+Sem/Hum+N+Sg+Gen+PxSg3
šlimpi+Sem/Hum+N+Sg+Gen+PxSg3
šlimpun#geainnus+N+Sg+Gen+PxSg3
šlimpá+N+Sg+Gen+PxSg3
šlinzi+Sem/Ani+N+Sg+Gen+PxSg3
šlivgá+Sem/Hum+N+Sg+Gen+PxSg3
šloagit+N+Sg+Gen+PxSg3
šloagut+N+Sg+Gen+PxSg3
šloahtta+Build+Sem/Org+N+Sg+Gen+PxSg3
šloanci+Sem/Hum+N+Sg+Gen+PxSg3
šloavaideaddji+Sem/Hum+N+Sg+Gen+PxSg3
šloavvan+N+Sg+Gen+PxSg3
šloaŋgu+Sem/Hum+N+Sg+Gen+PxSg3
šlohtor+Sem/Hum+Sem/Ani+N+Sg+Gen+PxSg3
šlubb#oai#fális+Sem/Ani+N+Sg+Gen+PxSg3
šlubb'#oai#fális+Sem/Ani+N+Sg+Gen+PxSg3
šlubbo#juolgi+Sem/Hum+Sem/Ani+N+Sg+Gen+PxSg3
šlubbo#oaivvat+Sem/Hum+Sem/Ani+N+Sg+Gen+PxSg3
šlubbo#rássi+N+Sg+Gen+PxSg3
šluhtu+Sem/Hum+N+Sg+Gen+PxSg3
šlumpa+N+Sg+Gen+PxSg3
šlundivuohta+N+Sg+Gen+PxSg3
šluppar+Sem/Ani+N+Sg+Gen+PxSg3
šlurbu+Sem/Hum+Sem/Ani+N+Sg+Gen+PxSg3
šlurvi+Sem/Hum+N+Sg+Gen+PxSg3
šluska+Sem/Hum+N+Sg+Gen+PxSg3
šluŋki+Sem/Ani+N+Sg+Gen+PxSg3
šláddjivuohta+N+Sg+Gen+PxSg3
šládja#dohkkeheapmi+N+Sg+Gen+PxSg3
šládja#iskkadeapmi+N+Sg+Gen+PxSg3
šlárva+Sem/Hum+N+Sg+Gen+PxSg3
šláva+Sem/Hum+N+Sg+Gen+PxSg3
šlávva+Sem/Hum+N+Sg+Gen+PxSg3
šlávvavuohta+N+Sg+Gen+PxSg3
šnjalči+Sem/Hum+N+Sg+Gen+PxSg3
šnjalži+Sem/Hum+N+Sg+Gen+PxSg3
šnjierrá+Sem/Ani+N+Sg+Gen+PxSg3
šnjilča#mánnu+N+Sg+Gen+PxSg3
šnjilža#mánnu+N+Sg+Gen+PxSg3
šnjilža+Sem/Ani+Sem/Time+N+Sg+Gen+PxSg3
šnjilži+Sem/Ani+Sem/Time+N+Sg+Gen+PxSg3
šnjoalci+Sem/Hum+N+Sg+Gen+PxSg3
šnjuoggu+Sem/Hum+N+Sg+Gen+PxSg3
čoabmi+Sem/Hum+N+Sg+Gen+PxSg3
čoagganeapmi+N+Sg+Gen+PxSg3
čoaggi+N+Sg+Gen+PxSg3
čoahkkanan#báiki+Sem/Plc+N+Sg+Gen+PxSg3
čoahkkanan#visti+Build+N+Sg+Gen+PxSg3
čoahkke#báiki+Sem/Plc+N+Sg+Gen+PxSg3
čoahkkin#beaivi+Sem/Time+N+Sg+Gen+PxSg3
čoahkkin#fákta+Sem/Hum+N+Sg+Gen+PxSg3
čoahkkin#geatnegasvuohta+N+Sg+Gen+PxSg3
čoahkkin#givssideapmi+N+Sg+Gen+PxSg3
čoahkkin#givssár+Sem/Hum+N+Sg+Gen+PxSg3
čoahkkin#gohččun+N+Sg+Gen+PxSg3
čoahkkin#guldaleaddji+Sem/Hum+N+Sg+Gen+PxSg3
čoahkkin#jođihan#goddi+Sem/Org+N+Sg+Gen+PxSg3
čoahkkin#jođiheaddji+Sem/Hum+N+Sg+Gen+PxSg3
čoahkkin#jođiheapmi+N+Sg+Gen+PxSg3
čoahkkin#latnja+Sem/Plc+N+Sg+Gen+PxSg3
čoahkkin#oasse#váldi+Sem/Hum+N+Sg+Gen+PxSg3
čoahkkin#ráhkkaneapmi+N+Sg+Gen+PxSg3
čoahkkin#vejolašvuohta+N+Sg+Gen+PxSg3
čoahkkin#áigi+N+Sg+Gen+PxSg3
čoahkkin#álbmot+Sem/Hum+Sem/Group+N+Sg+Gen+PxSg3
čoahkkin#álgin+N+Sg+Gen+PxSg3
čoahkkin#čálli+Sem/Hum+N+Sg+Gen+PxSg3
čoahkkin+N+Sg+Gen+PxSg3
čoahkkisvuohta+N+Sg+Gen+PxSg3
čoahkkái#gahččan+N+Sg+Gen+PxSg3
čoahkkái#gohčču+N+Sg+Gen+PxSg3
čoahkkái#rohtten+N+Sg+Gen+PxSg3
čoahkkár+Sem/Hum+N+Sg+Gen+PxSg3
čoakkáhus#jahki+Sem/Time+N+Sg+Gen+PxSg3
čoakkáldat#goziheaddji+Sem/Hum+N+Sg+Gen+PxSg3
čoakkán#visti+Build+N+Sg+Gen+PxSg3
čoalbmi+Sem/Plc+N+Sg+Gen+PxSg3
čoalle#námit+N+Sg+Gen+PxSg3
čoalos#buoidi+N+Sg+Gen+PxSg3
šoaláhat+Sem/Wthr+N+Sg+Gen+PxSg3
čoalče#šaddu+N+Sg+Gen+PxSg3
čoalči+Sem/Hum+N+Sg+Gen+PxSg3
čoanohas+Sem/Ani+N+Sg+Gen+PxSg3
čoanohus+Sem/Ani+N+Sg+Gen+PxSg3
šoaran+Sem/Ani+N+Sg+Gen+PxSg3
čoarb#beal#čohkkán+N+Sg+Gen+PxSg3
čoarve#buovjja+Sem/Ani+N+Sg+Gen+PxSg3
čoarve#dahkki+Sem/Ani+N+Sg+Gen+PxSg3
čoarve#lahkki+Sem/Ani+N+Sg+Gen+PxSg3
čoarve#láhpa+Sem/Ani+N+Sg+Gen+PxSg3
čoarve#sildi+Sem/Ani+N+Sg+Gen+PxSg3
čoarve#vievssis+Sem/Ani+N+Sg+Gen+PxSg3
čoarve#šleađgi+Sem/Ani+N+Sg+Gen+PxSg3
čoarvet#bealle+Sem/Ani+N+Sg+Gen+PxSg3
čoaskin+Sem/Wthr+N+Sg+Gen+PxSg3
čoaskudan#latnja+Sem/Plc+N+Sg+Gen+PxSg3
čoaskudan#rusttet#iskan+N+Sg+Gen+PxSg3
čoaskudeapmi+N+Sg+Gen+PxSg3
čoavdda#giehta+Sem/Hum+N+Sg+Gen+PxSg3
čoavdin+N+Sg+Gen+PxSg3
čoavje#námit+N+Sg+Gen+PxSg3
čoavje#rihcci+Sem/Ani+N+Sg+Gen+PxSg3
čoavjjet+Sem/Ani+N+Sg+Gen+PxSg3
šoavkkut+Sem/Hum+Sem/Ani+N+Sg+Gen+PxSg3
šoavli+Sem/Wthr+N+Sg+Gen+PxSg3
čoavžu+Sem/Ani+N+Sg+Gen+PxSg3
čoavččes#guolli+Sem/Ani+N+Sg+Gen+PxSg3
čoavččis+Sem/Ani+N+Sg+Gen+PxSg3
čoavžžu+Sem/Ani+N+Sg+Gen+PxSg3
čoađgi+Sem/Ani+N+Sg+Gen+PxSg3
šoaŋki+Sem/Hum+N+Sg+Gen+PxSg3
čohka#njun#hálka+Sem/Ani+N+Sg+Gen+PxSg3
čohkka#jiehkki+Sem/Plc+N+Sg+Gen+PxSg3
čohkkehus+N+Sg+Gen+PxSg3
čohkkán#sadji+Sem/Plc+N+Sg+Gen+PxSg3
čohkohallan#latnja+Sem/Plc+N+Sg+Gen+PxSg3
čohkolaš#várven+N+Sg+Gen+PxSg3
čohkun+N+Sg+Gen+PxSg3
šokčá+Sem/Hum+N+Sg+Gen+PxSg3
čolde#eana+Sem/Plc+N+Sg+Gen+PxSg3
šolgan#temperatuvra+N+Sg+Gen+PxSg3
čolon+Sem/Hum+N+Sg+Gen+PxSg3
šolár+Sem/Hum+N+Sg+Gen+PxSg3
šombbár+Sem/Hum+N+Sg+Gen+PxSg3
čora#ealli+Sem/Ani+N+Sg+Gen+PxSg3
čorahas+Sem/Ani+N+Sg+Gen+PxSg3
čorgatvuohta+N+Sg+Gen+PxSg3
čorgejeaddji+N+Sg+Gen+PxSg3
čorgen#ossodat+Sem/Org+Sem/Plc+N+Sg+Gen+PxSg3
čorggut+Sem/Hum+N+Sg+Gen+PxSg3
čorpmasteapmi+N+Sg+Gen+PxSg3
čoska+Sem/Org+Sem/Plc+N+Sg+Gen+PxSg3
čotta#garga+Sem/Hum+N+Sg+Gen+PxSg3
šođba#čuro#lasta+N+Sg+Gen+PxSg3
šođbbut+Sem/Hum+Sem/Ani+N+Sg+Gen+PxSg3
čođđe#siivu+Sem/Wthr+N+Sg+Gen+PxSg3
čođđi+Sem/Wthr+N+Sg+Gen+PxSg3
čođđolat+Sem/Wthr+N+Sg+Gen+PxSg3
čođđálat+Sem/Wthr+N+Sg+Gen+PxSg3
čuggestat#lávki+N+Sg+Gen+PxSg3
čuggestat#oastin+N+Sg+Gen+PxSg3
šuhkoláda#deardna+N+Sg+Gen+PxSg3
šuhkoláda#deardna+N+Sg+Gen+PxSg3
šuhkoláda#deardna+v3+N+Sg+Gen+PxSg3
šuhkoláda#deardna+v4+N+Sg+Gen+PxSg3
čuhti+Sem/Hum+N+Sg+Gen+PxSg3
šuhči+Sem/Wthr+N+Sg+Gen+PxSg3
čujolašvuohta+N+Sg+Gen+PxSg3
čukča+Sem/Ani+N+Sg+Gen+PxSg3
čukčá+Sem/Ani+N+Sg+Gen+PxSg3
šumpu+Sem/Hum+N+Sg+Gen+PxSg3
čunu#mielli+Sem/Plc+N+Sg+Gen+PxSg3
čuoddjilvuohta+N+Sg+Gen+PxSg3
šuodji+Sem/Hum+N+Sg+Gen+PxSg3
šuodjá+Sem/Hum+N+Sg+Gen+PxSg3
čuoggu#rássi+N+Sg+Gen+PxSg3
čuoggun#sadji+Sem/Plc+N+Sg+Gen+PxSg3
čuohcin#joavku+Sem/Group+Sem/Hum+N+Sg+Gen+PxSg3
čuohki+Sem/Wthr+N+Sg+Gen+PxSg3
čuohmáras#muohta+Sem/Wthr+N+Sg+Gen+PxSg3
čuohpadan#doavttir+Sem/Hum+N+Sg+Gen+PxSg3
čuohpadus+N+Sg+Gen+PxSg3
čuohpahan#moarri+Sem/Wthr+N+Sg+Gen+PxSg3
čuohpahat#moarri+Sem/Wthr+N+Sg+Gen+PxSg3
čuohpos#rássi+N+Sg+Gen+PxSg3
čuohppan#áigi+N+Sg+Gen+PxSg3
čuohppi+N+Sg+Gen+PxSg3
čuohte#gielaš+Sem/Ani+N+Sg+Gen+PxSg3
čuohte#jahki+Sem/Time+N+Sg+Gen+PxSg3
čuohti++Attr+N+Sg+Gen+PxSg3
čuohti+N+Sg+Gen+PxSg3
čuoigan#beaivi+Sem/Time+N+Sg+Gen+PxSg3
čuoigan#muddu+N+Sg+Gen+PxSg3
čuoigan#sesoŋŋa+Sem/Time+N+Sg+Gen+PxSg3
čuoigan+N+Sg+Gen+PxSg3
čuoiggaheaddji+N+Sg+Gen+PxSg3
čuoiggan+Sem/Hum+N+Sg+Gen+PxSg3
čuoigi+Sem/Hum+N+Sg+Gen+PxSg3
čuoika+Sem/Ani+N+Sg+Gen+PxSg3
čuoikka#eadni+Sem/Ani+N+Sg+Gen+PxSg3
čuoikka#áigiG+N+Sg+Gen+PxSg3
čuoivvat#náhkke#soadji+Sem/Ani+N+Sg+Gen+PxSg3
čuoivvat+Sem/Ani+N+Sg+Gen+PxSg3
čuojahan#joavku+Sem/Group+Sem/Hum+N+Sg+Gen+PxSg3
čuojaheaddji+N+Sg+Gen+PxSg3
čuojaldahttin+N+Sg+Gen+PxSg3
čuojusteapmi+N+Sg+Gen+PxSg3
čuokkis#sveisen+N+Sg+Gen+PxSg3
šuokŋa#iskan+N+Sg+Gen+PxSg3
čuolahat+Sem/Plc+N+Sg+Gen+PxSg3
čuolbma#meroštallan+N+Sg+Gen+PxSg3
čuolbma#muor#šaddu+N+Sg+Gen+PxSg3
čuolbma#muorra+N+Sg+Gen+PxSg3
čuolbma#narti+N+Sg+Gen+PxSg3
čuolddáhas+Sem/Hum+Sem/Ani+N+Sg+Gen+PxSg3
čuoldin#gilvvut+N+Sg+Gen+PxSg3
čuoldin#meašttir#vuodjimat+N+Sg+Gen+PxSg3
čuoldin#vuodjimat+N+Sg+Gen+PxSg3
čuoldin+N+Sg+Gen+PxSg3
čuomas#latnja+Sem/Plc+N+Sg+Gen+PxSg3
čuomiras#muohta+Sem/Wthr+N+Sg+Gen+PxSg3
čuonji+Sem/Ani+N+Sg+Gen+PxSg3
čuonjá#fálli+Sem/Ani+N+Sg+Gen+PxSg3
čuonjá+Sem/Ani+N+Sg+Gen+PxSg3
čuonžá+Sem/Ani+N+Sg+Gen+PxSg3
čuopmajas+N+Sg+Gen+PxSg3
čuorbban+Sem/Hum+N+Sg+Gen+PxSg3
čuorbivuohta+N+Sg+Gen+PxSg3
čuorbá+Sem/Hum+N+Sg+Gen+PxSg3
čuorggat+Sem/Ani+N+Sg+Gen+PxSg3
čuorggut+Sem/Ani+N+Sg+Gen+PxSg3
šuorja+Sem/Ani+N+Sg+Gen+PxSg3
čuorpmas#guoppar+N+Sg+Gen+PxSg3
čuotnját#borran+N+Sg+Gen+PxSg3
čuotnját#hoašša+N+Sg+Gen+PxSg3
čuotnját#rábbe#goaskin+Sem/Ani+N+Sg+Gen+PxSg3
čuotnját#rássi+N+Sg+Gen+PxSg3
čuotnját#suoidni+N+Sg+Gen+PxSg3
čuovga#bodni+Sem/Plc+N+Sg+Gen+PxSg3
čuovga#fápmu+N+Sg+Gen+PxSg3
čuovga#jahki+Sem/Time+N+Sg+Gen+PxSg3
čuovga#máŋgen+N+Sg+Gen+PxSg3
čuovganeapmi+N+Sg+Gen+PxSg3
čuovgatvuohta+N+Sg+Gen+PxSg3
čuovggahisvuohta+N+Sg+Gen+PxSg3
čuovggádat+Sem/Time+Sem/Wthr+N+Sg+Gen+PxSg3
čuovggáš+N+Sg+Gen+PxSg3
čuovje#gaccet+Sem/Ani+N+Sg+Gen+PxSg3
čuovje#násti+Sem/Ani+N+Sg+Gen+PxSg3
čuovvo#golut+N+Sg+Gen+PxSg3
čuovvu+Sem/Hum+Sem/Ani+N+Sg+Gen+PxSg3
čuovvun#arkiiva+Sem/Org+Sem/Plc+N+Sg+Gen+PxSg3
čuovža+Sem/Ani+N+Sg+Gen+PxSg3
čuozahus#čielggadeapmi+N+Sg+Gen+PxSg3
čuozahus-čielggadan#muddu+N+Sg+Gen+PxSg3
čuođis+N+Sg+Gen+PxSg3
čuođádas#sekunda+Sem/Time+N+Sg+Gen+PxSg3
čuoččo#fuorrá+Sem/Hum+N+Sg+Gen+PxSg3
čuoččo#njuiken+N+Sg+Gen+PxSg3
čuožžun#báiki+Sem/Plc+N+Sg+Gen+PxSg3
čurge+Sem/Ani+N+Sg+Gen+PxSg3
čuro#lasta#šaddu+N+Sg+Gen+PxSg3
čuro#lasta+N+Sg+Gen+PxSg3
čurot#guoppar+N+Sg+Gen+PxSg3
čurot+Sem/Ani+N+Sg+Gen+PxSg3
čurro#rássi+N+Sg+Gen+PxSg3
čurrot+Sem/Ani+N+Sg+Gen+PxSg3
čuru+Sem/Ani+N+Sg+Gen+PxSg3
čuru+Sem/Ani+N+Sg+Gen+PxSg3
čuru+Sem/Ani+N+Sg+Gen+PxSg3
čuska+Sem/Ani+N+Sg+Gen+PxSg3
čussi+Sem/Wthr+N+Sg+Gen+PxSg3
čuvgehus#áigi+N+Sg+Gen+PxSg3
čuvges#boallo#rássi+N+Sg+Gen+PxSg3
čuvges#jievžžan+Sem/Ani+N+Sg+Gen+PxSg3
čuvges#lukti+N+Sg+Gen+PxSg3
čuvjes#boallo#rássi+N+Sg+Gen+PxSg3
tiger+Sem/Ani+N+Sg+Gen+PxSg3
šuvon+Sem/Hum+Sem/Ani+N+Sg+Gen+PxSg3
čuvččageapmi+N+Sg+Gen+PxSg3
šuvččageapmi+N+Sg+Gen+PxSg3
šuđgá+Sem/Hum+N+Sg+Gen+PxSg3
čuđđi+Sem/Hum+N+Sg+Gen+PxSg3
šuđđilaš+Sem/Hum+N+Sg+Gen+PxSg3
čábbe+Sem/Hum+N+Sg+Gen+PxSg3
čábbodat#vuhtii#váldin+N+Sg+Gen+PxSg3
čábbon+Sem/Hum+N+Sg+Gen+PxSg3
čáhce#almmáš+Sem/Hum+N+Sg+Gen+PxSg3
čáhce#beana+Sem/Ani+N+Sg+Gen+PxSg3
čáhce#buffel+Sem/Ani+N+Sg+Gen+PxSg3
čáhce#bumpe#doaŋggat+N+Sg+Gen+PxSg3
čáhce#bumpe+N+Sg+Gen+PxSg3
čáhce#bávgoš+Sem/Ani+N+Sg+Gen+PxSg3
čáhce#doaimmahat+Sem/Org+Sem/Plc+N+Sg+Gen+PxSg3
čáhce#dulvi+Sem/Wthr+N+Sg+Gen+PxSg3
čáhce#ealli+Sem/Ani+N+Sg+Gen+PxSg3
čáhce#ealán+Sem/Ani+N+Sg+Gen+PxSg3
čáhce#eana+Sem/Plc+N+Sg+Gen+PxSg3
čáhce#fápmo#lágádus+Sem/Org+Sem/Plc+N+Sg+Gen+PxSg3
čáhce#fápmo#vejolašvuohta+N+Sg+Gen+PxSg3
čáhce#gat#olmmoš+Sem/Hum+N+Sg+Gen+PxSg3
čáhce#goašku+Sem/Ani+N+Sg+Gen+PxSg3
čáhce#golgan+N+Sg+Gen+PxSg3
čáhce#guossa+N+Sg+Gen+PxSg3
čáhce#jeaggi+Sem/Plc+N+Sg+Gen+PxSg3
čáhce#jođádat+Sem/Wthr+N+Sg+Gen+PxSg3
čáhce#juoga+Sem/Plc+N+Sg+Gen+PxSg3
čáhce#juohku+Sem/Plc+N+Sg+Gen+PxSg3
čáhce#jábmi+Sem/Hum+N+Sg+Gen+PxSg3
čáhce#loddi+Sem/Ani+N+Sg+Gen+PxSg3
čáhce#lukti+N+Sg+Gen+PxSg3
čáhce#njagut+N+Sg+Gen+PxSg3
čáhce#náhkke#soadji+Sem/Ani+N+Sg+Gen+PxSg3
čáhce#olmmái+Sem/Hum+N+Sg+Gen+PxSg3
čáhce#pumpa+N+Sg+Gen+PxSg3
čáhce#ráidnen+N+Sg+Gen+PxSg3
čáhce#rávga+Sem/Hum+Sem/Ani+N+Sg+Gen+PxSg3
čáhce#sáhpán+Sem/Ani+N+Sg+Gen+PxSg3
čáhce#vuoigatvuohta+N+Sg+Gen+PxSg3
čáhce#vuonccis+Sem/Ani+N+Sg+Gen+PxSg3
čáhce#šaddu+N+Sg+Gen+PxSg3
čáhcealla#duopmár+Sem/Hum+N+Sg+Gen+PxSg3
čáhci+Sem/Wthr+N+Sg+Gen+PxSg3
čáhcun+N+Sg+Gen+PxSg3
čáhcádat+Sem/Plc+N+Sg+Gen+PxSg3
čáhcái#luoitin+N+Sg+Gen+PxSg3
čáhkalakkis+Sem/Hum+N+Sg+Gen+PxSg3
šáhkka#spealli+Sem/Hum+N+Sg+Gen+PxSg3
čáhkkan+N+Sg+Gen+PxSg3
čáhpot+Sem/Hum+Sem/Ani+N+Sg+Gen+PxSg3
čáhppes#buoidda+Sem/Ani+N+Sg+Gen+PxSg3
čáhppes#buokča+Sem/Ani+N+Sg+Gen+PxSg3
čáhppes#buokčá+Sem/Ani+N+Sg+Gen+PxSg3
čáhppes#dirru+Sem/Ani+N+Sg+Gen+PxSg3
čáhppes#fivllit+Sem/Ani+N+Sg+Gen+PxSg3
čáhppes#gaccet+Sem/Ani+N+Sg+Gen+PxSg3
čáhppes#gaccet+Sem/Ani+N+Sg+Gen+PxSg3
čáhppes#háigir+Sem/Ani+N+Sg+Gen+PxSg3
čáhppes#ibis+Sem/Ani+N+Sg+Gen+PxSg3
čáhppes#jierit+N+Sg+Gen+PxSg3
čáhppes#juol#buvvedat+Sem/Ani+N+Sg+Gen+PxSg3
čáhppes#liettar+Sem/Ani+N+Sg+Gen+PxSg3
čáhppes#lukti+N+Sg+Gen+PxSg3
čáhppes#muorje#šaddu+N+Sg+Gen+PxSg3
čáhppes#muorji+N+Sg+Gen+PxSg3
čáhppes#njukča+Sem/Ani+N+Sg+Gen+PxSg3
čáhppes#njunni+Sem/Ani+N+Sg+Gen+PxSg3
čáhppes#oai#báiski+Sem/Ani+N+Sg+Gen+PxSg3
čáhppes#oai#cihci+Sem/Ani+N+Sg+Gen+PxSg3
čáhppes#oai#skilki+Sem/Ani+N+Sg+Gen+PxSg3
čáhppes#olmmoš+Sem/Hum+N+Sg+Gen+PxSg3
čáhppes#rieban+Sem/Ani+N+Sg+Gen+PxSg3
čáhppes#roahttu+Sem/Ani+N+Sg+Gen+PxSg3
čáhppes#rásttis+Sem/Ani+N+Sg+Gen+PxSg3
čáhppes#seal#beštor+Sem/Ani+N+Sg+Gen+PxSg3
čáhppes#sieđga+N+Sg+Gen+PxSg3
čáhppes#soadja#hávut+N+Sg+Gen+PxSg3
čáhppes#vizar+Sem/Ani+N+Sg+Gen+PxSg3
čáhppes#vuoražas+Sem/Ani+N+Sg+Gen+PxSg3
čáhppes#váđot+N+Sg+Gen+PxSg3
čáhppes#čeabet#buokča+Sem/Ani+N+Sg+Gen+PxSg3
čáhppes#čeabet#buokčá+Sem/Ani+N+Sg+Gen+PxSg3
čáhppes#čielgi+Sem/Ani+N+Sg+Gen+PxSg3
čáhppes#čoavžžu+Sem/Ani+N+Sg+Gen+PxSg3
čáhppes#čuonjá+Sem/Ani+N+Sg+Gen+PxSg3
čáhput+Sem/Hum+Sem/Ani+N+Sg+Gen+PxSg3
čáihne#gaccet+Sem/Ani+N+Sg+Gen+PxSg3
čáihni+Sem/Ani+N+Sg+Gen+PxSg3
čájáhallan+N+Sg+Gen+PxSg3
čájáhalli+N+Sg+Gen+PxSg3
šákkoš+Sem/Ani+N+Sg+Gen+PxSg3
šákša#márran+N+Sg+Gen+PxSg3
šákša+Sem/Ani+N+Sg+Gen+PxSg3
čála#oahppavaš+Sem/Hum+N+Sg+Gen+PxSg3
čála#čájeheaddji+Sem/Hum+N+Sg+Gen+PxSg3
čálašeapmi+N+Sg+Gen+PxSg3
čálgan#muddu+N+Sg+Gen+PxSg3
čálggat+Sem/Hum+Sem/Ani+N+Sg+Gen+PxSg3
čáliheapmi+N+Sg+Gen+PxSg3
čálli+N+Sg+Gen+PxSg3
čállin#goddi+Sem/Org+N+Sg+Gen+PxSg3
čállin#latnja+Sem/Plc+N+Sg+Gen+PxSg3
čállin#váttisvuohta+N+Sg+Gen+PxSg3
čállin+N+Sg+Gen+PxSg3
šállja+N+Sg+Gen+PxSg3
čállu+N+Sg+Gen+PxSg3
čállámuš+N+Sg+Gen+PxSg3
šálten#latnja+Sem/Plc+N+Sg+Gen+PxSg3
čálán+Sem/Hum+N+Sg+Gen+PxSg3
šámppu+N+Sg+Gen+PxSg3
šámpu+N+Sg+Gen+PxSg3
čámsa+Sem/Ani+N+Sg+Gen+PxSg3
čáppa#dálki+Sem/Wthr+N+Sg+Gen+PxSg3
čáppa#girjjálašvuohta+N+Sg+Gen+PxSg3
čáppa#čállin+N+Sg+Gen+PxSg3
čáppon+Sem/Hum+N+Sg+Gen+PxSg3
čárven#doaŋggat+N+Sg+Gen+PxSg3
čáskadan#lávde#goddi+Sem/Org+N+Sg+Gen+PxSg3
čáskadan#stašuvdna+Build+N+Sg+Gen+PxSg3
čáskadeaddji+Sem/Hum+N+Sg+Gen+PxSg3
čátná+N+Sg+Gen+PxSg3
šávan+Sem/Hum+N+Sg+Gen+PxSg3
čávda#bodni+Sem/Plc+N+Sg+Gen+PxSg3
šávda#bodni+Sem/Plc+N+Sg+Gen+PxSg3
šávge+Sem/Hum+Sem/Ani+N+Sg+Gen+PxSg3
šávvan+N+Sg+Gen+PxSg3
čázehuhttin+N+Sg+Gen+PxSg3
čázi#aláš+Sem/Plc+N+Sg+Gen+PxSg3
čázi#spire+Sem/Ani+N+Sg+Gen+PxSg3
čázit+N+Sg+Gen+PxSg3
čázádat#vuoigatvuohta+N+Sg+Gen+PxSg3
čázádat+Sem/Wthr+N+Sg+Gen+PxSg3
olbmáš+Sem/Hum+N+Sg+Gen+PxSg3
rádje#ofelaš+Sem/Hum+N+Sg+Gen+PxSg3
boazo#doallo#nisu+Sem/Hum+N+Sg+Gen+PxSg3
rádja#guovlu+Sem/Plc+N+Sg+Gen+PxSg3
mearra#guovlu+Sem/Plc+N+Sg+Gen+PxSg3
musihkka#joavku+Sem/Group+Sem/Hum+N+Sg+Gen+PxSg3
friddja#joavku+Sem/Group+Sem/Hum+N+Sg+Gen+PxSg3
boazo#álbmot+Sem/Hum+N+Sg+Gen+PxSg3
alit#gaccet+Sem/Ani+N+Sg+Gen+PxSg3
sáme#digge#áigodat+Sem/Time+N+Sg+Gen+PxSg3
lagas#biras+Sem/Time+N+Sg+Gen+PxSg3
luossa#gonagas+Sem/Hum+N+Sg+Gen+PxSg3
lagas#radio+Sem/Org+Sem/Plc+N+Sg+Gen+PxSg3
sáme#radio+Sem/Org+Build+N+Sg+Gen+PxSg3
loahppa#čiekčan+N+Sg+Gen+PxSg3
ealáhus#ráđđi+Sem/Org+N+Sg+Gen+PxSg3
fylkka#ráđđi+Sem/Org+N+Sg+Gen+PxSg3
badje#almmái+Sem/Hum+N+Sg+Gen+PxSg3
boazo#almmái+Sem/Hum+N+Sg+Gen+PxSg3
luohttámuš#almmái+Sem/Hum+N+Sg+Gen+PxSg3
čáhce#almmái+Sem/Hum+N+Sg+Gen+PxSg3
sávza#doalli+Sem/Hum+N+Sg+Gen+PxSg3
guovddáš#searvi+Sem/Org+N+Sg+Gen+PxSg3
báikkálaš#searvi+Sem/Org+N+Sg+Gen+PxSg3
ealáhus#searvi+Sem/Org+N+Sg+Gen+PxSg3
leavga#beaivi+Sem/Time+N+Sg+Gen+PxSg3
válga#beaivi+Sem/Time+N+Sg+Gen+PxSg3
goike#suoidni+N+Sg+Gen+PxSg3
olgo#má#ilbmiG+N+Sg+Gen+PxSg3
skuvla#loahpaheapmi+N+Sg+Gen+PxSg3
vuojadan#báiki+Sem/Plc+N+Sg+Gen+PxSg3
goike#soahki+N+Sg+Gen+PxSg3
plána#lávde#goddi+Sem/Org+N+Sg+Gen+PxSg3
kultur#kantuvra+Sem/Org+Sem/Plc+N+Sg+Gen+PxSg3
nuoraid#organisašuvdna+Sem/Org+N+Sg+Gen+PxSg3
sáme#musihkka+N+Sg+Gen+PxSg3
sávza#boanda+Sem/Hum+N+Sg+Gen+PxSg3
ealga#beana+Sem/Ani+N+Sg+Gen+PxSg3
guovllu#kommišuvdna+Sem/Org+N+Sg+Gen+PxSg3
skelbmošeapmi+N+Sg+Gen+PxSg3
miesse#joavku+Sem/Group+Sem/Hum+N+Sg+Gen+PxSg3
čearpmat#joavku+Sem/Group+Sem/Hum+N+Sg+Gen+PxSg3
áldo#joavku+Sem/Group+Sem/Hum+N+Sg+Gen+PxSg3
loahpaheapmi+N+Sg+Gen+PxSg3
vuojadeapmi+N+Sg+Gen+PxSg3
bargo#ráfi+N+Sg+Gen+PxSg3
dihtor#latnja+Sem/Plc+N+Sg+Gen+PxSg3
lohkan#boddu+Sem/Time+N+Sg+Gen+PxSg3
muitalus#boddu+Sem/Time+N+Sg+Gen+PxSg3
olgo#áigi+Sem/Time+N+Sg+Gen+PxSg3
skuvla#álgin+N+Sg+Gen+PxSg3
čakča#deaivvadeapmi+N+Sg+Gen+PxSg3
skábma#deaivvadeapmi+N+Sg+Gen+PxSg3
dihkke#kampánja+N+Sg+Gen+PxSg3
loaktin#iskkadeapmi+N+Sg+Gen+PxSg3
luoikkaheapmi+N+Sg+Gen+PxSg3
sámegiel#oahppi+Sem/Hum+N+Sg+Gen+PxSg3
dánsun+N+Sg+Gen+PxSg3
3-juvllat#sihkkel+N+Sg+Gen+PxSg3
Wackernagel-posišuvdna+N+Sg+Gen+PxSg3
orgga#áittardeaddji+N+Sg+Gen+PxSg3
siviláittardeaddji+N+Sg+Gen+PxSg3
Suoma#áittardeaddji+N+Sg+Gen+PxSg3
čállin#godde#jođiheaddji+Sem/Hum+N+Sg+Gen+PxSg3
ovdáneaddji#riika+Sem/Plc+Sem/Org+N+Sg+Gen+PxSg3
heamse+N+Sg+Gen+PxSg3
bamse+N+Sg+Gen+PxSg3
goamsa+Sem/Ani+N+Sg+Gen+PxSg3
golle#hámster+Sem/Ani+N+Sg+Gen+PxSg3
gámsu+N+Sg+Gen+PxSg3
himsi+Sem/Hum+N+Sg+Gen+PxSg3
homsa+Sem/Hum+N+Sg+Gen+PxSg3
hámsson+Sem/Ani+N+Sg+Gen+PxSg3
jámsa+N+Sg+Gen+PxSg3
leamsi+N+Sg+Gen+PxSg3
limsku+N+Sg+Gen+PxSg3
momsa+N+Sg+Gen+PxSg3
nams#mánni+Sem/Hum+N+Sg+Gen+PxSg3
rimse#bivttas+N+Sg+Gen+PxSg3
rimsi+Sem/Hum+N+Sg+Gen+PxSg3
rimsu+N+Sg+Gen+PxSg3
roamsi+Sem/Plc+N+Sg+Gen+PxSg3
romskiipa+N+Sg+Gen+PxSg3
rámski+N+Sg+Gen+PxSg3
rámsu+Sem/Hum+N+Sg+Gen+PxSg3
simse#jeagil+N+Sg+Gen+PxSg3
simsi+N+Sg+Gen+PxSg3
čámsa+Sem/Ani+N+Sg+Gen+PxSg3
limši+N+Sg+Gen+PxSg3
limški+N+Sg+Gen+PxSg3
limšku+N+Sg+Gen+PxSg3
loamši+N+Sg+Gen+PxSg3
loamšu+N+Sg+Gen+PxSg3
olggoš#romšodat+N+Sg+Gen+PxSg3
rimški+N+Sg+Gen+PxSg3
roamše#jierit+N+Sg+Gen+PxSg3
roamše#luodda+N+Sg+Gen+PxSg3
roamši+N+Sg+Gen+PxSg3
roamšo#gálla+N+Sg+Gen+PxSg3
romšodat+N+Sg+Gen+PxSg3
rumšo#muohtu+N+Sg+Gen+PxSg3
rumšu+Sem/Hum+N+Sg+Gen+PxSg3
rámški+Sem/Hum+N+Sg+Gen+PxSg3
rámšku+Sem/Plc+N+Sg+Gen+PxSg3
rámšo#geaidnu+N+Sg+Gen+PxSg3
rámšo#luodda+N+Sg+Gen+PxSg3
rámšu+Sem/Plc+N+Sg+Gen+PxSg3
subsumšuvdna+N+Sg+Gen+PxSg3
vuoncá#čoarb#beal+N+Sg+Gen+PxSg3
šlince+N+Sg+Gen+PxSg3
šlinco+N+Sg+Gen+PxSg3
agi#beai#gielis+N+Sg+Gen+PxSg3
agi#beai#suola+Sem/Hum+N+Sg+Gen+PxSg3
ahke#erohus+N+Sg+Gen+PxSg3
alla#mielalašvuohta+N+Sg+Gen+PxSg3
allodat#erohus+N+Sg+Gen+PxSg3
almmuhan#dávval+N+Sg+Gen+PxSg3
almmuhan#távval+N+Sg+Gen+PxSg3
almmuheapmi+N+Sg+Gen+PxSg3
almmuhus+N+Sg+Gen+PxSg3
banan#bunci+N+Sg+Gen+PxSg3
bealdo#vuonccis+Sem/Ani+N+Sg+Gen+PxSg3
beallje#bunci+N+Sg+Gen+PxSg3
borjjas#vanca+Veh+N+Sg+Gen+PxSg3
bunca#govva+N+Sg+Gen+PxSg3
buncarakkis+N+Sg+Gen+PxSg3
bunce#jođas+N+Sg+Gen+PxSg3
bunci+N+Sg+Gen+PxSg3
cincu+N+Sg+Gen+PxSg3
encyklopediija+N+Sg+Gen+PxSg3
fanca+N+Sg+Gen+PxSg3
fanccis+N+Sg+Gen+PxSg3
flamenco+N+Sg+Gen+PxSg3
franc+N+Sg+Gen+PxSg3
freelancer+Sem/Hum+N+Sg+Gen+PxSg3
gožu#vuonccis+Sem/Ani+N+Sg+Gen+PxSg3
hoašša#vuonccis+Sem/Ani+N+Sg+Gen+PxSg3
jeagge#vuonccis+Sem/Ani+N+Sg+Gen+PxSg3
johtu+N+Sg+Gen+PxSg3
linci+Sem/Hum+N+Sg+Gen+PxSg3
mášin#vanca+Veh+N+Sg+Gen+PxSg3
nuorta+N+Sg+Gen+PxSg3
nygaards#voll#vanca+Veh+N+Sg+Gen+PxSg3
roance#jeagil+N+Sg+Gen+PxSg3
roanci+Sem/Hum+N+Sg+Gen+PxSg3
ruohtu+N+Sg+Gen+PxSg3
ránce+N+Sg+Gen+PxSg3
ránci+N+Sg+Gen+PxSg3
suhkki#vanca+Veh+N+Sg+Gen+PxSg3
vanca+Veh+N+Sg+Gen+PxSg3
vuoncces#viessu+Build+N+Sg+Gen+PxSg3
vuonccis#loddi+Sem/Ani+N+Sg+Gen+PxSg3
vuonccis+Sem/Ani+N+Sg+Gen+PxSg3
vuoncá#fálli+Sem/Ani+N+Sg+Gen+PxSg3
vuoncá#njiŋŋelas+Sem/Ani+N+Sg+Gen+PxSg3
vuoncá#njiŋŋálas+Sem/Ani+N+Sg+Gen+PxSg3
vuoncá#soadji+N+Sg+Gen+PxSg3
vuoncá#varis+Sem/Ani+N+Sg+Gen+PxSg3
vuoncá#varris+Sem/Ani+N+Sg+Gen+PxSg3
vuoncá#váhkká+N+Sg+Gen+PxSg3
vuoncá#čoarb#bealli+N+Sg+Gen+PxSg3
vuoncáid#viessu+N+Sg+Gen+PxSg3
áhka#cincu+Sem/Ani+N+Sg+Gen+PxSg3
šleanca#suoidni+N+Sg+Gen+PxSg3
šleanci+Sem/Hum+N+Sg+Gen+PxSg3
šleancá+N+Sg+Gen+PxSg3
šlince#bivttas+N+Sg+Gen+PxSg3
šlinco#bivttas+N+Sg+Gen+PxSg3
šloanci+Sem/Hum+N+Sg+Gen+PxSg3
čáhce#vuonccis+Sem/Ani+N+Sg+Gen+PxSg3
ranči+Sem/Hum+N+Sg+Gen+PxSg3
rinči+Sem/Hum+N+Sg+Gen+PxSg3
ránči+Sem/Hum+N+Sg+Gen+PxSg3
stánči+N+Sg+Gen+PxSg3
šinčá+N+Sg+Gen+PxSg3
giehtah#guhkibu+N+Sg+Gen+PxSg3
giehtah#guhkibu+N+Sg+Gen+PxSg3
giehtat#guhkibu+N+Sg+Gen+PxSg3
giehtat#guhkibu+N+Sg+Gen+PxSg3
agenda+N+Sg+Gen+PxSg3
albme#náhkki+N+Sg+Gen+PxSg3
aleksandrialaš+Sem/Hum+N+Sg+Gen+PxSg3
alla#seahtu+Sem/Group+Sem/Hum+N+Sg+Gen+PxSg3
alla#čoarvi+Sem/Ani+N+Sg+Gen+PxSg3
allehonda+N+Sg+Gen+PxSg3
almme#náhkki+N+Sg+Gen+PxSg3
anarko#syndikalisma+N+Sg+Gen+PxSg3
androgena+Sem/Hum+N+Sg+Gen+PxSg3
badje#gánda+Sem/Hum+N+Sg+Gen+PxSg3
bajimuš#kommandevra+Sem/Hum+N+Sg+Gen+PxSg3
bajit#kommándo+N+Sg+Gen+PxSg3
bandašeren#bierggas+N+Sg+Gen+PxSg3
bandy+N+Sg+Gen+PxSg3
bandáša+N+Sg+Gen+PxSg3
bargo#stipeanda+N+Sg+Gen+PxSg3
beđo+N+Sg+Gen+PxSg3
bindda+N+Sg+Gen+PxSg3
birra#jándor+Sem/Time+N+Sg+Gen+PxSg3
boanda#bargu+N+Sg+Gen+PxSg3
boanda#hommá+N+Sg+Gen+PxSg3
boanda+Sem/Hum+N+Sg+Gen+PxSg3
boazo#doallo#foanda+N+Sg+Gen+PxSg3
boazo#doallo#ovddidan#foanda+N+Sg+Gen+PxSg3
boazu+Sem/Ani+N+Sg+Gen+PxSg3
bondde#gielda+Sem/Org+Sem/Plc+N+Sg+Gen+PxSg3
bondde+Sem/Hum+N+Sg+Gen+PxSg3
bondur+Sem/Hum+N+Sg+Gen+PxSg3
bánda+Sem/Group+Sem/Hum+N+Sg+Gen+PxSg3
dependeansa#dia#grámma+N+Sg+Gen+PxSg3
dependeansa+N+Sg+Gen+PxSg3
dependeanta+Sem/Hum+N+Sg+Gen+PxSg3
dievadas#mandáhta+N+Sg+Gen+PxSg3
dievadas#mandáhtta+N+Sg+Gen+PxSg3
diskriminánda+N+Sg+Gen+PxSg3
divideanda+N+Sg+Gen+PxSg3
dorre#vánddis+Sem/Ani+N+Sg+Gen+PxSg3
duháhat+N+Sg+Gen+PxSg3
dáhkke#rinda+N+Sg+Gen+PxSg3
dáiddár#stipeanda+N+Sg+Gen+PxSg3
dálve#vánddardeapmi+N+Sg+Gen+PxSg3
dándor+N+Sg+Gen+PxSg3
dássen#mandáhta+N+Sg+Gen+PxSg3
dássen#mandáhtta+N+Sg+Gen+PxSg3
ealáhus#foanda+N+Sg+Gen+PxSg3
eanandat+Sem/Plc+N+Sg+Gen+PxSg3
endiva#saláhtta+N+Sg+Gen+PxSg3
endofora+N+Sg+Gen+PxSg3
endor+N+Sg+Gen+PxSg3
endosseanta+Sem/Hum+N+Sg+Gen+PxSg3
endossemeanta+N+Sg+Gen+PxSg3
endossáhta+N+Sg+Gen+PxSg3
feanda+N+Sg+Gen+PxSg3
filbma#foanda+N+Sg+Gen+PxSg3
finddar+Sem/Ani+N+Sg+Gen+PxSg3
finddár+N+Sg+Gen+PxSg3
finddár#sáiti+N+Sg+Gen+PxSg3
flundar+Sem/Ani+N+Sg+Gen+PxSg3
foanda#doarjja+N+Sg+Gen+PxSg3
foanda#duohččan+N+Sg+Gen+PxSg3
foanda#ruhta+N+Sg+Gen+PxSg3
foanda#sajušteapmi+N+Sg+Gen+PxSg3
foanda+N+Sg+Gen+PxSg3
forminddar+Sem/Hum+N+Sg+Gen+PxSg3
fundamentalisma+N+Sg+Gen+PxSg3
fuorra#kundár+Sem/Hum+N+Sg+Gen+PxSg3
fápmo#foanda+N+Sg+Gen+PxSg3
fápmudus#endossemeanta+N+Sg+Gen+PxSg3
geaidno#foanda+N+Sg+Gen+PxSg3
gelendar#bátni+N+Sg+Gen+PxSg3
gendarmeriija+Sem/Org+N+Sg+Gen+PxSg3
genddomaš+N+Sg+Gen+PxSg3
genddomuš+N+Sg+Gen+PxSg3
gendá+N+Sg+Gen+PxSg3
gerunda+N+Sg+Gen+PxSg3
giehta+N+Sg+Gen+PxSg3
girdno#meandi+N+Sg+Gen+PxSg3
grundtvigianisma+N+Sg+Gen+PxSg3
guolbba#vánddis+Sem/Ani+N+Sg+Gen+PxSg3
guonddal+N+Sg+Gen+PxSg3
guovllu#foanda+N+Sg+Gen+PxSg3
gurut#giehta+N+Sg+Gen+PxSg3
gáhtten#rindi+N+Sg+Gen+PxSg3
gánda#buica+Sem/Hum+N+Sg+Gen+PxSg3
gánda+Sem/Hum+N+Sg+Gen+PxSg3
gándalaš+Sem/Hum+N+Sg+Gen+PxSg3
gánddaš+N+Sg+Gen+PxSg3
gándil+N+Sg+Gen+PxSg3
gándin+N+Sg+Gen+PxSg3
hammond#orgel+N+Sg+Gen+PxSg3
hinduisma+N+Sg+Gen+PxSg3
hollándda#giella+N+Sg+Gen+PxSg3
hándal+Sem/Org+N+Sg+Gen+PxSg3
hánddal+Sem/Org+N+Sg+Gen+PxSg3
indamiidna+N+Sg+Gen+PxSg3
indeaksa#heivehallan+N+Sg+Gen+PxSg3
indeaksa#lohku+N+Sg+Gen+PxSg3
indeaksa+N+Sg+Gen+PxSg3
indefinihtta#pronomen+N+Sg+Gen+PxSg3
indifferentisma+N+Sg+Gen+PxSg3
indikatiiva+N+Sg+Gen+PxSg3
indikáhtor+N+Sg+Gen+PxSg3
indireakta+N+Sg+Gen+PxSg3
individualisma+N+Sg+Gen+PxSg3
indiviida+Sem/Hum+Sem/Ani+N+Sg+Gen+PxSg3
indiána#čearda+Sem/Org+N+Sg+Gen+PxSg3
indiána+Sem/Hum+N+Sg+Gen+PxSg3
indu+N+Sg+Gen+PxSg3
indukšuvdna+N+Sg+Gen+PxSg3
industriija#departemeanta+N+Sg+Gen+PxSg3
industrialiserejupmi+N+Sg+Gen+PxSg3
industrialisma+N+Sg+Gen+PxSg3
industriija#guovlu+Sem/Plc+N+Sg+Gen+PxSg3
industriija#gáhtta+N+Sg+Gen+PxSg3
industriija#konsešuvdna+N+Sg+Gen+PxSg3
industriija#riika+N+Sg+Gen+PxSg3
industriija+Sem/Org+N+Sg+Gen+PxSg3
irlándda#giella+N+Sg+Gen+PxSg3
islándda#giella+N+Sg+Gen+PxSg3
islándda#jeagil+N+Sg+Gen+PxSg3
jovssus+N+Sg+Gen+PxSg3
juovla#kaleanddar+N+Sg+Gen+PxSg3
jándor+Sem/Time+N+Sg+Gen+PxSg3
kaleandar+N+Sg+Gen+PxSg3
kaleandar#jahki+Sem/Time+N+Sg+Gen+PxSg3
kaleanddar+N+Sg+Gen+PxSg3
kandidatuvra+N+Sg+Gen+PxSg3
kandidáhta+Sem/Hum+N+Sg+Gen+PxSg3
kandidáhtta+Sem/Hum+N+Sg+Gen+PxSg3
karborundum+N+Sg+Gen+PxSg3
kodependeanta+N+Sg+Gen+PxSg3
kommander#kapteaidna+Sem/Hum+N+Sg+Gen+PxSg3
kommandevra+Sem/Hum+N+Sg+Gen+PxSg3
kommandihtta#searvi+Sem/Org+N+Sg+Gen+PxSg3
kommandihtta#vuođđudus+N+Sg+Gen+PxSg3
kommando#guovddáš+Sem/Org+N+Sg+Gen+PxSg3
kommandánta+Sem/Hum+N+Sg+Gen+PxSg3
kommándo+N+Sg+Gen+PxSg3
kompendia+N+Sg+Gen+PxSg3
kompendium+N+Sg+Gen+PxSg3
kondeansa#jávkkadas+N+Sg+Gen+PxSg3
kondeansa+N+Sg+Gen+PxSg3
kondensáhtor+N+Sg+Gen+PxSg3
konditionála+N+Sg+Gen+PxSg3
konditor#báidnu+N+Sg+Gen+PxSg3
konditor#báinna+N+Sg+Gen+PxSg3
konditor#ivdni+N+Sg+Gen+PxSg3
konditoriija+Sem/Org+N+Sg+Gen+PxSg3
kondišunála+N+Sg+Gen+PxSg3
kondolánse#telegrámma+N+Sg+Gen+PxSg3
kondoma+N+Sg+Gen+PxSg3
kondoma#čoakkáldat+N+Sg+Gen+PxSg3
kondor#goaskin+N+Sg+Gen+PxSg3
konduktevra+Sem/Hum+N+Sg+Gen+PxSg3
konsenderen+N+Sg+Gen+PxSg3
konsum#hadde#indeaksa+N+Sg+Gen+PxSg3
koriánder+N+Sg+Gen+PxSg3
kruvnna#sundi+Sem/Hum+N+Sg+Gen+PxSg3
kultur#foanda+N+Sg+Gen+PxSg3
kultur#guovddáš#foanda+N+Sg+Gen+PxSg3
kunddar+Sem/Hum+N+Sg+Gen+PxSg3
kunddár+Sem/Hum+N+Sg+Gen+PxSg3
leaikkastallan#luonduG+N+Sg+Gen+PxSg3
legeanda+Sem/Hum+N+Sg+Gen+PxSg3
linddor+Sem/Ani+N+Sg+Gen+PxSg3
lobby-foanda+N+Sg+Gen+PxSg3
luodda#foanda+N+Sg+Gen+PxSg3
luonddu#asfálta+N+Sg+Gen+PxSg3
luonddu#attus+N+Sg+Gen+PxSg3
luonddu#attáldat+N+Sg+Gen+PxSg3
luonddu#buorri+N+Sg+Gen+PxSg3
luonddu#bálggis+N+Sg+Gen+PxSg3
luonddu#cuozza+N+Sg+Gen+PxSg3
luonddu#dieđa+N+Sg+Gen+PxSg3
luonddu#dilli+N+Sg+Gen+PxSg3
luonddu#duohtadeapmi+N+Sg+Gen+PxSg3
luonddu#dávggut+N+Sg+Gen+PxSg3
luonddu#ealáhus+N+Sg+Gen+PxSg3
luonddu#fága+N+Sg+Gen+PxSg3
luonddu#fága#girji+N+Sg+Gen+PxSg3
luonddu#fága#latnja+Sem/Plc+N+Sg+Gen+PxSg3
luonddu#fápmu+N+Sg+Gen+PxSg3
luonddu#geavaheapmi+N+Sg+Gen+PxSg3
luonddu#geađgi+N+Sg+Gen+PxSg3
luonddu#gieddi+Sem/Plc+N+Sg+Gen+PxSg3
luonddu#gilvin+N+Sg+Gen+PxSg3
luonddu#govva+N+Sg+Gen+PxSg3
luonddu#guovddáš+Sem/Plc+N+Sg+Gen+PxSg3
luonddu#gáhppálat+Sem/Ani+N+Sg+Gen+PxSg3
luonddu#gáhtten#lihttu+Sem/Org+N+Sg+Gen+PxSg3
luonddu#gáhtten#searvi+Sem/Org+N+Sg+Gen+PxSg3
luonddu#gáhtten+N+Sg+Gen+PxSg3
luonddu#gássa+N+Sg+Gen+PxSg3
luonddu#gássa+N+Sg+Gen+PxSg3
luonddu#hábmen+N+Sg+Gen+PxSg3
luonddu#hálddašeapmi+N+Sg+Gen+PxSg3
luonddu#jierbmi+N+Sg+Gen+PxSg3
luonddu#luossa+Sem/Ani+N+Sg+Gen+PxSg3
luonddu#láhka+N+Sg+Gen+PxSg3
luonddu#láhki+N+Sg+Gen+PxSg3
luonddu#meahcci+N+Sg+Gen+PxSg3
luonddu#moivi+N+Sg+Gen+PxSg3
luonddu#muitu+N+Sg+Gen+PxSg3
luonddu#namma+N+Sg+Gen+PxSg3
luonddu#nuoskkideaddji+Sem/Hum+N+Sg+Gen+PxSg3
luonddu#reserváhtta+Sem/Plc+N+Sg+Gen+PxSg3
luonddu#resursa+N+Sg+Gen+PxSg3
luonddu#riggodat#háldu+N+Sg+Gen+PxSg3
luonddu#riggodat+N+Sg+Gen+PxSg3
luonddu#riikaG+N+Sg+Gen+PxSg3
luonddu#ruovttu#doallu+N+Sg+Gen+PxSg3
luonddu#shampoo+N+Sg+Gen+PxSg3
luonddu#sisa#bahkken+N+Sg+Gen+PxSg3
luonddu#suodjalan#beroštupmi+N+Sg+Gen+PxSg3
luonddu#suodjalan#guovlu+Sem/Plc+N+Sg+Gen+PxSg3
luonddu#suodjalan#lága+N+Sg+Gen+PxSg3
luonddu#suodjalan#láhka+N+Sg+Gen+PxSg3
luonddu#suodjaleaddji+Sem/Hum+N+Sg+Gen+PxSg3
luonddu#suodjaleapmi+N+Sg+Gen+PxSg3
luonddu#tiipa+N+Sg+Gen+PxSg3
luonddu#valljodat+N+Sg+Gen+PxSg3
luonddu#áddejupmi+N+Sg+Gen+PxSg3
luonddu#ávnnas+N+Sg+Gen+PxSg3
luonddus#ealli+Sem/Ani+N+Sg+Gen+PxSg3
luonduG+N+Sg+Gen+PxSg3
láhtten#luonduG+N+Sg+Gen+PxSg3
mandariidna+N+Sg+Gen+PxSg3
mandel+N+Sg+Gen+PxSg3
mandoliidna+N+Sg+Gen+PxSg3
mandáhta+N+Sg+Gen+PxSg3
mandáhta#juogadeapmi+N+Sg+Gen+PxSg3
mandáhta+N+Sg+Gen+PxSg3
mandáhtta#juogadeapmi+N+Sg+Gen+PxSg3
meahcce#vánddardeaddji+Sem/Hum+N+Sg+Gen+PxSg3
meande#riekkis+N+Sg+Gen+PxSg3
meande#stággu+N+Sg+Gen+PxSg3
meandi+N+Sg+Gen+PxSg3
mándel+N+Sg+Gen+PxSg3
mándel#feardna+N+Sg+Gen+PxSg3
mándel#veardna+N+Sg+Gen+PxSg3
mástorándi+N+Sg+Gen+PxSg3
nuonda#jeagil+N+Sg+Gen+PxSg3
nuorra#gánda+Sem/Hum+N+Sg+Gen+PxSg3
náste#finddár+N+Sg+Gen+PxSg3
oahppo#stipeanda+N+Sg+Gen+PxSg3
olgeš#giehta+N+Sg+Gen+PxSg3
oluonduG+N+Sg+Gen+PxSg3
orohat#foanda+N+Sg+Gen+PxSg3
ovddidan#foanda+N+Sg+Gen+PxSg3
ovdánahttin#foanda+N+Sg+Gen+PxSg3
palindroma+N+Sg+Gen+PxSg3
pandemiija+N+Sg+Gen+PxSg3
plafonda#maleriija+N+Sg+Gen+PxSg3
polyandriija+N+Sg+Gen+PxSg3
propagánda+N+Sg+Gen+PxSg3
punda+N+Sg+Gen+PxSg3
punda+N+Sg+Gen+PxSg3
radikánda+N+Sg+Gen+PxSg3
ravda#rinda+N+Sg+Gen+PxSg3
reandi+Sem/Ani+N+Sg+Gen+PxSg3
rinda+N+Sg+Gen+PxSg3
rindi+N+Sg+Gen+PxSg3
roanda+N+Sg+Gen+PxSg3
rock#bánda+N+Sg+Gen+PxSg3
rocke#banda+Sem/Group+Sem/Hum+N+Sg+Gen+PxSg3
ruoške#mándel+N+Sg+Gen+PxSg3
ruvnna#sundi+Sem/Hum+N+Sg+Gen+PxSg3
rándat+N+Sg+Gen+PxSg3
sandála+N+Sg+Gen+PxSg3
sekunda+Sem/Time+N+Sg+Gen+PxSg3
simsi+N+Sg+Gen+PxSg3
sis#bandy+N+Sg+Gen+PxSg3
sis#bandy#gilvu+N+Sg+Gen+PxSg3
sis#bándi+N+Sg+Gen+PxSg3
sis-bandy+N+Sg+Gen+PxSg3
skandinavisma+N+Sg+Gen+PxSg3
skandináva+Sem/Hum+N+Sg+Gen+PxSg3
skandála+N+Sg+Gen+PxSg3
soande#geasehan#bulkor+N+Sg+Gen+PxSg3
soandi+N+Sg+Gen+PxSg3
sound+N+Sg+Gen+PxSg3
stand-up+N+Sg+Gen+PxSg3
standárda#biila+Veh+N+Sg+Gen+PxSg3
standárda#breava+N+Sg+Gen+PxSg3
standárda#luohkká+N+Sg+Gen+PxSg3
standárda#neavvu+N+Sg+Gen+PxSg3
standárda#reive+N+Sg+Gen+PxSg3
standárda#skohter+N+Sg+Gen+PxSg3
standárda#sturrodat+N+Sg+Gen+PxSg3
standárda#šiehtadus+N+Sg+Gen+PxSg3
standárda+N+Sg+Gen+PxSg3
stipeanda+N+Sg+Gen+PxSg3
stipendiáhta+Sem/Hum+N+Sg+Gen+PxSg3
stipendiáhtta#virgi+N+Sg+Gen+PxSg3
stipendiáhtta+Sem/Hum+N+Sg+Gen+PxSg3
strandebarmmat+Sem/Hum+N+Sg+Gen+PxSg3
strandebarmmat+Sem/Hum+N+Sg+Gen+PxSg3
stánda+N+Sg+Gen+PxSg3
sundi+Sem/Hum+N+Sg+Gen+PxSg3
sundi+N+Sg+Gen+PxSg3
suodjalus#kommándo+N+Sg+Gen+PxSg3
suovva#gássa#kondenseren+N+Sg+Gen+PxSg3
suovva#gássa#konsenderen+N+Sg+Gen+PxSg3
sylinddar#suođđan#iskan+N+Sg+Gen+PxSg3
sylinddar+N+Sg+Gen+PxSg3
syndikalisma+N+Sg+Gen+PxSg3
syndroma+N+Sg+Gen+PxSg3
sáme#álbmot#foanda+N+Sg+Gen+PxSg3
sámi#vánddis+Sem/Hum+N+Sg+Gen+PxSg3
sánddat+Sem/Hum+N+Sg+Gen+PxSg3
sándil+N+Sg+Gen+PxSg3
taekwondo+N+Sg+Gen+PxSg3
tandem#čuoigan#gilvu+N+Sg+Gen+PxSg3
telekom#standárda+N+Sg+Gen+PxSg3
tendeansa#girjjálašvuohta+N+Sg+Gen+PxSg3
tendeansa+N+Sg+Gen+PxSg3
treanda+N+Sg+Gen+PxSg3
trenda+N+Sg+Gen+PxSg3
tundra+N+Sg+Gen+PxSg3
unddar+Sem/Hum+N+Sg+Gen+PxSg3
unduláhta+Sem/Ani+N+Sg+Gen+PxSg3
unduláhtta+Sem/Ani+N+Sg+Gen+PxSg3
unnimus#standárda+N+Sg+Gen+PxSg3
vandalisma+N+Sg+Gen+PxSg3
varit+Sem/Ani+N+Sg+Gen+PxSg3
vearro#boanda+Sem/Hum+N+Sg+Gen+PxSg3
vearro#juohko#foanda+N+Sg+Gen+PxSg3
veránda+N+Sg+Gen+PxSg3
verándá+N+Sg+Gen+PxSg3
vuovde#foanda+N+Sg+Gen+PxSg3
vuovde#vánddis+Sem/Ani+N+Sg+Gen+PxSg3
válde#háldo#foanda+N+Sg+Gen+PxSg3
vánddardan#geaidnu+N+Sg+Gen+PxSg3
vánddardan#guovddáš+Sem/Org+Sem/Plc+N+Sg+Gen+PxSg3
vánddardan#guovlu+Sem/Plc+N+Sg+Gen+PxSg3
vánddardan#čuozáhat+N+Sg+Gen+PxSg3
vánddardeaddji+N+Sg+Gen+PxSg3
vánddardeapmi+N+Sg+Gen+PxSg3
vánddis+Sem/Ani+N+Sg+Gen+PxSg3
vándá#divga+N+Sg+Gen+PxSg3
várre#foanda+N+Sg+Gen+PxSg3
álggahan#foanda+N+Sg+Gen+PxSg3
álggahan#stipeanda+N+Sg+Gen+PxSg3
álgo#mandáhtta+N+Sg+Gen+PxSg3
ándagas#átnun+N+Sg+Gen+PxSg3
ándagassii#addojupmi+N+Sg+Gen+PxSg3
ándagassii#bivdin+N+Sg+Gen+PxSg3
ándagassii#átnun+N+Sg+Gen+PxSg3
ánden#beai#vahkku+Sem/Time+N+Sg+Gen+PxSg3
čendis#party+N+Sg+Gen+PxSg3
čendis+Sem/Hum+N+Sg+Gen+PxSg3
šlundivuohta+N+Sg+Gen+PxSg3
čuođádas#sekunda+Sem/Time+N+Sg+Gen+PxSg3
sáme#foanda+N+Sg+Gen+PxSg3
sávza#boanda+Sem/Hum+N+Sg+Gen+PxSg3
luonddu#namahus+N+Sg+Gen+PxSg3
+N+Sg+Gen+PxSg3
bensen+N+Sg+Gen+PxSg3
abstineansa#symptoma+N+Sg+Gen+PxSg3
adhešuvdna#prinsihppa+N+Sg+Gen+PxSg3
ageanta#ráhkadus+N+Sg+Gen+PxSg3
agens+N+Sg+Gen+PxSg3
alla#gohcci+Sem/Hum+N+Sg+Gen+PxSg3
amanueansa+Sem/Hum+N+Sg+Gen+PxSg3
ambivaleansa+N+Sg+Gen+PxSg3
ambulánsa#bálvalus+N+Sg+Gen+PxSg3
ambulánsa+N+Sg+Gen+PxSg3
annonsa+N+Sg+Gen+PxSg3
ansiennitehta+N+Sg+Gen+PxSg3
ansiennitehta#lasáhus+N+Sg+Gen+PxSg3
assonánsa+N+Sg+Gen+PxSg3
avánsa+N+Sg+Gen+PxSg3
balansa+N+Sg+Gen+PxSg3
balleahtta#dánsu+Sem/Hum+N+Sg+Gen+PxSg3
balánsa+N+Sg+Gen+PxSg3
beaktilvuođa#prinsihppa+N+Sg+Gen+PxSg3
bealle#kongrueansa+N+Sg+Gen+PxSg3
bensen#stašuvdna+N+Sg+Gen+PxSg3
bensen#táŋka+N+Sg+Gen+PxSg3
bensiidna#boahtu+N+Sg+Gen+PxSg3
bensiidna+N+Sg+Gen+PxSg3
bensin#mohtor+N+Sg+Gen+PxSg3
bensin#stašuvdna+Build+N+Sg+Gen+PxSg3
biebmo#guolle#konsešuvdna+N+Sg+Gen+PxSg3
spánskka#dávda+N+Sg+Gen+PxSg3
boles#konstáhpel+Sem/Hum+N+Sg+Gen+PxSg3
brensel+N+Sg+Gen+PxSg3
bronsa#medállja+N+Sg+Gen+PxSg3
bronsa#áigi+Sem/Time+N+Sg+Gen+PxSg3
bronsa+N+Sg+Gen+PxSg3
bumeránskka+N+Sg+Gen+PxSg3
cotangeansa+N+Sg+Gen+PxSg3
dearvvašvuođa#institušuvdna+Sem/Org+N+Sg+Gen+PxSg3
dekonstrukšuvdna+N+Sg+Gen+PxSg3
demeansa#ossodat+Sem/Org+Sem/Plc+N+Sg+Gen+PxSg3
demeansa+N+Sg+Gen+PxSg3
demonstrašuvdna+N+Sg+Gen+PxSg3
dependeansa#dia#grámma+N+Sg+Gen+PxSg3
dependeansa+N+Sg+Gen+PxSg3
detransitiiva#vearba+N+Sg+Gen+PxSg3
differensiála#giddehat+N+Sg+Gen+PxSg3
differensiála+N+Sg+Gen+PxSg3
differánsa+N+Sg+Gen+PxSg3
diida#goansta+N+Sg+Gen+PxSg3
dispeansa+N+Sg+Gen+PxSg3
dispensašuvdna+N+Sg+Gen+PxSg3
dissonánsa+N+Sg+Gen+PxSg3
distánsa+N+Sg+Gen+PxSg3
doaibma#konsešuvdna+N+Sg+Gen+PxSg3
doarjja#konsearta+N+Sg+Gen+PxSg3
duodje#instituhtta+Sem/Org+Sem/Plc+N+Sg+Gen+PxSg3
duodje#institušuvdna+Sem/Org+Sem/Plc+N+Sg+Gen+PxSg3
dánsa+N+Sg+Gen+PxSg3
dánsejaččat+N+Sg+Gen+PxSg3
dánsen#ossodat+Sem/Org+Sem/Plc+N+Sg+Gen+PxSg3
dánska-norga+N+Sg+Gen+PxSg3
dánskalaš+Sem/Hum+N+Sg+Gen+PxSg3
dánskka#giella+N+Sg+Gen+PxSg3
dánskka-dáža+Sem/Org+N+Sg+Gen+PxSg3
dánson#báiki+Sem/Plc+N+Sg+Gen+PxSg3
dánsu+Sem/Hum+N+Sg+Gen+PxSg3
dánsu+Sem/Hum+N+Sg+Gen+PxSg3
dánsun#kursa+N+Sg+Gen+PxSg3
dássádat#hivvodat#prinsihppa+N+Sg+Gen+PxSg3
effisieansa+N+Sg+Gen+PxSg3
ekonomiija#instruksa+N+Sg+Gen+PxSg3
ekonomiija#konsuleanta+Sem/Hum+N+Sg+Gen+PxSg3
ekosystema#prinsihppa+N+Sg+Gen+PxSg3
eksisteansa+N+Sg+Gen+PxSg3
eksistensialisma+N+Sg+Gen+PxSg3
ekvivaleansa#árvu+N+Sg+Gen+PxSg3
ekvivaleansa+N+Sg+Gen+PxSg3
ensemble+N+Sg+Gen+PxSg3
esseansa+N+Sg+Gen+PxSg3
finánsa#lávde#goddi+Sem/Org+N+Sg+Gen+PxSg3
finánsa#ministtar+Sem/Hum+N+Sg+Gen+PxSg3
finánsa#rehket#doallu+N+Sg+Gen+PxSg3
finánsa+N+Sg+Gen+PxSg3
fransosa+Sem/Hum+N+Sg+Gen+PxSg3
frekveansa+N+Sg+Gen+PxSg3
fránskka#giella+N+Sg+Gen+PxSg3
fánsa+N+Sg+Gen+PxSg3
gearpmaš#dánsejeaddji+Sem/Hum+N+Sg+Gen+PxSg3
generála#konsula+N+Sg+Gen+PxSg3
genitiiva-instruktiiva-kasus+N+Sg+Gen+PxSg3
giella#konsuleanta#virgi+N+Sg+Gen+PxSg3
giella#konsuleanta+Sem/Hum+N+Sg+Gen+PxSg3
goansta#dukta#ráhkadan#doaimmahat+Sem/Org+N+Sg+Gen+PxSg3
goansta#giehta+N+Sg+Gen+PxSg3
goansta#juolgi+N+Sg+Gen+PxSg3
goansta#lahttu+N+Sg+Gen+PxSg3
goansta#lađas+N+Sg+Gen+PxSg3
goansta#rásse#šillju+N+Sg+Gen+PxSg3
goansta#čalbmi+N+Sg+Gen+PxSg3
goansta#čehppodat+N+Sg+Gen+PxSg3
goansta+N+Sg+Gen+PxSg3
gonstošeaddji+Sem/Hum+N+Sg+Gen+PxSg3
gorre#logu#prinsihppa+N+Sg+Gen+PxSg3
gudne#konsul+Sem/Hum+N+Sg+Gen+PxSg3
gulaskuddan#instánsa+Sem/Org+N+Sg+Gen+PxSg3
gunsttar+Sem/Hum+N+Sg+Gen+PxSg3
guovddáš#konsonánta+N+Sg+Gen+PxSg3
guovllu#konsešuvdna+N+Sg+Gen+PxSg3
gánsá+Sem/Hum+Sem/Group+N+Sg+Gen+PxSg3
hanseáhtta+Sem/Hum+N+Sg+Gen+PxSg3
háhkan#konsešuvdna#láhka+N+Sg+Gen+PxSg3
industriija#konsešuvdna+N+Sg+Gen+PxSg3
influeansa#vaksiidna+N+Sg+Gen+PxSg3
influeansa+N+Sg+Gen+PxSg3
inseakta+Sem/Ani+N+Sg+Gen+PxSg3
inseasta+N+Sg+Gen+PxSg3
inseminašuvdna+N+Sg+Gen+PxSg3
inspektevra+Sem/Hum+N+Sg+Gen+PxSg3
inspektoráhta+Sem/Org+N+Sg+Gen+PxSg3
inspirašuvdna+N+Sg+Gen+PxSg3
installašuvdna+N+Sg+Gen+PxSg3
instituhtta+Sem/Org+N+Sg+Gen+PxSg3
institušuvdna+Sem/Org+N+Sg+Gen+PxSg3
instruksa+N+Sg+Gen+PxSg3
instruktevra+Sem/Hum+N+Sg+Gen+PxSg3
instrukšuvdna+N+Sg+Gen+PxSg3
instrumeanta#panela+N+Sg+Gen+PxSg3
instrumeanta+N+Sg+Gen+PxSg3
instrumentalisma+N+Sg+Gen+PxSg3
instánsa+Sem/Org+N+Sg+Gen+PxSg3
insuliidna+N+Sg+Gen+PxSg3
intelligeansa+N+Sg+Gen+PxSg3
intensiiva#gursa+N+Sg+Gen+PxSg3
intensitehta+N+Sg+Gen+PxSg3
interfereansa+N+Sg+Gen+PxSg3
intransitiiva#vearba+N+Sg+Gen+PxSg3
jonssot#dolla+N+Sg+Gen+PxSg3
jonssot+N+Sg+Gen+PxSg3
juoigan#konsearta+N+Sg+Gen+PxSg3
kanselliija+Sem/Org+N+Sg+Gen+PxSg3
kansliija+Sem/Org+N+Sg+Gen+PxSg3
kanslista+Sem/Hum+N+Sg+Gen+PxSg3
koansta+N+Sg+Gen+PxSg3
kompensašuvdna+N+Sg+Gen+PxSg3
kompeteansa+N+Sg+Gen+PxSg3
kondeansa#jávkkadas+N+Sg+Gen+PxSg3
kondeansa+N+Sg+Gen+PxSg3
kondensáhtor+N+Sg+Gen+PxSg3
kondolánse#telegrámma+N+Sg+Gen+PxSg3
konfereansa+N+Sg+Gen+PxSg3
konferánsa#beavdi+N+Sg+Gen+PxSg3
konferánsa#bušeahtta+N+Sg+Gen+PxSg3
konferánsa#divat+N+Sg+Gen+PxSg3
konferánsa#dulka+Sem/Hum+N+Sg+Gen+PxSg3
konferánsa#giella+N+Sg+Gen+PxSg3
konferánsa#guovddáš+Sem/Org+N+Sg+Gen+PxSg3
konferánsa#hotealla+Sem/Org+N+Sg+Gen+PxSg3
konferánsa#hotealla+Build+N+Sg+Gen+PxSg3
konferánsa#latnja+Sem/Plc+N+Sg+Gen+PxSg3
konferánsa#lágideaddji+Sem/Hum+Sem/Org+N+Sg+Gen+PxSg3
konferánsa#oasse#váldi+Sem/Hum+Sem/Org+N+Sg+Gen+PxSg3
konferánsa#sále+N+Sg+Gen+PxSg3
konferánsa+N+Sg+Gen+PxSg3
kongrueansa+N+Sg+Gen+PxSg3
konkuránsa+N+Sg+Gen+PxSg3
konseapta+N+Sg+Gen+PxSg3
konsearna+Sem/Org+N+Sg+Gen+PxSg3
konsearta+N+Sg+Gen+PxSg3
konsearva+N+Sg+Gen+PxSg3
konsekveansa+N+Sg+Gen+PxSg3
konsenderen+N+Sg+Gen+PxSg3
konsensus+N+Sg+Gen+PxSg3
konsensus#prinsihppa+N+Sg+Gen+PxSg3
konsentrašuvdna#doaibma+N+Sg+Gen+PxSg3
konsentrašuvdna#váddu+N+Sg+Gen+PxSg3
konsentrašuvdna+N+Sg+Gen+PxSg3
konservatisma+N+Sg+Gen+PxSg3
konserváhtor+N+Sg+Gen+PxSg3
konsešuvdna#geatnegasvuohta+N+Sg+Gen+PxSg3
konsešuvdna+N+Sg+Gen+PxSg3
konsiila+N+Sg+Gen+PxSg3
konsonantisma+N+Sg+Gen+PxSg3
konsonánsa+N+Sg+Gen+PxSg3
konsonánta#guovddáš+N+Sg+Gen+PxSg3
konsonánta#čoahkki+N+Sg+Gen+PxSg3
konsonánta+N+Sg+Gen+PxSg3
konstellašuvdna+N+Sg+Gen+PxSg3
konstitueanta+N+Sg+Gen+PxSg3
konstitušuvdna+N+Sg+Gen+PxSg3
konstruktivisma+N+Sg+Gen+PxSg3
konstrukšuvdna+N+Sg+Gen+PxSg3
konsuleanta#veahkki+Sem/Hum+N+Sg+Gen+PxSg3
konsuleanta#virgi+N+Sg+Gen+PxSg3
konsuleanta+Sem/Hum+N+Sg+Gen+PxSg3
konsultašuvdna+N+Sg+Gen+PxSg3
konsuláhta#lágádus+N+Sg+Gen+PxSg3
konsuláhta+Sem/Org+N+Sg+Gen+PxSg3
konsum#hadde#indeaksa+N+Sg+Gen+PxSg3
konsum#haddi+N+Sg+Gen+PxSg3
konvensjonalisma+N+Sg+Gen+PxSg3
kruvnna#prinsa+Sem/Hum+N+Sg+Gen+PxSg3
kultur#institušuvdna+Sem/Org+N+Sg+Gen+PxSg3
ladjo#bensiidna+N+Sg+Gen+PxSg3
leans#man+N+Sg+Gen+PxSg3
leans#mánne#bálvá+Sem/Hum+N+Sg+Gen+PxSg3
leans#mánne#kantuvra+Sem/Org+Sem/Plc+N+Sg+Gen+PxSg3
leans#mánni#bálvá+Sem/Hum+N+Sg+Gen+PxSg3
leans#mánni#kantuvra+Sem/Org+Sem/Plc+N+Sg+Gen+PxSg3
leans#mánni+Sem/Hum+N+Sg+Gen+PxSg3
leveránsa+N+Sg+Gen+PxSg3
linsa#suotna+N+Sg+Gen+PxSg3
linsa+N+Sg+Gen+PxSg3
liseansa+N+Sg+Gen+PxSg3
lisensiáhta+Sem/Hum+N+Sg+Gen+PxSg3
lisensiáhtta+Sem/Hum+N+Sg+Gen+PxSg3
lodde#influeansa+N+Sg+Gen+PxSg3
lunsa+N+Sg+Gen+PxSg3
mensa+N+Sg+Gen+PxSg3
miella+N+Sg+Gen+PxSg3
minsttar#čikŋodat+N+Sg+Gen+PxSg3
minsttar+N+Sg+Gen+PxSg3
muito#konsearta+N+Sg+Gen+PxSg3
máddo#guolle#konsešuvdna+N+Sg+Gen+PxSg3
mánáid#gárde#konfereansa+N+Sg+Gen+PxSg3
mánáid#gárde#konferánsa+N+Sg+Gen+PxSg3
namma#konsuleanta#bálvalus+N+Sg+Gen+PxSg3
njuolggo#duođaštallan#prinsihppa+N+Sg+Gen+PxSg3
noaide#goansta+N+Sg+Gen+PxSg3
nuoraid#konfereansa+N+Sg+Gen+PxSg3
nuoraid#konferánsa+N+Sg+Gen+PxSg3
nuppi#poteansa#funkšuvdna+N+Sg+Gen+PxSg3
nuppi#poteansa#hápmu+N+Sg+Gen+PxSg3
nuppi#poteansa#lađas+N+Sg+Gen+PxSg3
nuppi#poteansa#ovtta#mađodat+N+Sg+Gen+PxSg3
nuppi#poteansa#vealla+N+Sg+Gen+PxSg3
nyánsa+N+Sg+Gen+PxSg3
oahpahus#inspektevra+Sem/Hum+N+Sg+Gen+PxSg3
oahpahus#institušuvdna+Sem/Org+N+Sg+Gen+PxSg3
oahppo#institušuvdna+Sem/Org+Sem/Plc+N+Sg+Gen+PxSg3
olles#suodjalus#konseapta+N+Sg+Gen+PxSg3
oransjeriija+Sem/Org+N+Sg+Gen+PxSg3
panser#biila+Veh+N+Sg+Gen+PxSg3
parkinsonisma+N+Sg+Gen+PxSg3
parlamentarihkkár#konferánsa+N+Sg+Gen+PxSg3
pensum+N+Sg+Gen+PxSg3
personála#konsuleanta+Sem/Hum+N+Sg+Gen+PxSg3
pins#mearka+N+Sg+Gen+PxSg3
pinseahtta+N+Sg+Gen+PxSg3
politiija#inspektevra+Sem/Hum+N+Sg+Gen+PxSg3
poteansa+N+Sg+Gen+PxSg3
potensiála+N+Sg+Gen+PxSg3
preassa#konferánsa+N+Sg+Gen+PxSg3
preassa#konferánsa+N+Sg+Gen+PxSg3
preseansa+N+Sg+Gen+PxSg3
presedeansa+N+Sg+Gen+PxSg3
prinsa+Sem/Hum+N+Sg+Gen+PxSg3
prinseassa+Sem/Hum+N+Sg+Gen+PxSg3
prinsihppa+N+Sg+Gen+PxSg3
prinsihppa#dieđáhus+N+Sg+Gen+PxSg3
prinsihppa#digaštallan+N+Sg+Gen+PxSg3
prinsihppa#mearrádus+N+Sg+Gen+PxSg3
prinsihppa#soahpamuš+N+Sg+Gen+PxSg3
provinsa+Sem/Org+Sem/Plc+N+Sg+Gen+PxSg3
pánser+N+Sg+Gen+PxSg3
pánsár#vovdna+N+Sg+Gen+PxSg3
refereansa#adjunktiiva+N+Sg+Gen+PxSg3
refereansa+N+Sg+Gen+PxSg3
refereanssat+N+Sg+Gen+PxSg3
referánsa#joavku+Sem/Group+Sem/Hum+N+Sg+Gen+PxSg3
referánsa+N+Sg+Gen+PxSg3
rekonstrukšuvdna+N+Sg+Gen+PxSg3
relevánsa+N+Sg+Gen+PxSg3
renesánsa+N+Sg+Gen+PxSg3
resideansa+N+Sg+Gen+PxSg3
resistánsa+N+Sg+Gen+PxSg3
responsa+N+Sg+Gen+PxSg3
restánsa+N+Sg+Gen+PxSg3
revansjisma+N+Sg+Gen+PxSg3
riekte#prinsihppa+N+Sg+Gen+PxSg3
románsa+N+Sg+Gen+PxSg3
ruvnna#prinsa+Sem/Hum+N+Sg+Gen+PxSg3
ráfáiduhttin#prinsihppa+N+Sg+Gen+PxSg3
ránsel+N+Sg+Gen+PxSg3
ránska+Sem/Hum+N+Sg+Gen+PxSg3
ránskalaš+Sem/Hum+N+Sg+Gen+PxSg3
ránsos+N+Sg+Gen+PxSg3
ránsu+N+Sg+Gen+PxSg3
sekveansa+N+Sg+Gen+PxSg3
sensašuvdna+N+Sg+Gen+PxSg3
sensitivitehta+N+Sg+Gen+PxSg3
sensor+Sem/Hum+N+Sg+Gen+PxSg3
sensualisma+N+Sg+Gen+PxSg3
signifikánsa+N+Sg+Gen+PxSg3
sjánsa+N+Sg+Gen+PxSg3
skuhttar#lunsa+N+Sg+Gen+PxSg3
skuvlla#pensum+N+Sg+Gen+PxSg3
soaittáhat#prinsihppa+N+Sg+Gen+PxSg3
sorjjasvuođa#prinsihppa+N+Sg+Gen+PxSg3
sosiála#konsuleanta+Sem/Hum+N+Sg+Gen+PxSg3
spellemannsbálkkašupmi+N+Sg+Gen+PxSg3
sponsen+N+Sg+Gen+PxSg3
sponsor+Sem/Org+N+Sg+Gen+PxSg3
spánska#dávda+N+Sg+Gen+PxSg3
stensiila+N+Sg+Gen+PxSg3
stimulánsa+N+Sg+Gen+PxSg3
studie#inspektevra+Sem/Hum+N+Sg+Gen+PxSg3
stáhta#institušuvdna+Sem/Org+N+Sg+Gen+PxSg3
substánsa+N+Sg+Gen+PxSg3
suovva#gássa#kondenseren+N+Sg+Gen+PxSg3
suovva#gássa#konsenderen+N+Sg+Gen+PxSg3
sveisen#transformáhtor+N+Sg+Gen+PxSg3
sáme#konfereansa+N+Sg+Gen+PxSg3
sáme#konferánsa+N+Sg+Gen+PxSg3
tangeansa+N+Sg+Gen+PxSg3
tele#konferánsa+N+Sg+Gen+PxSg3
tendeansa#girjjálašvuohta+N+Sg+Gen+PxSg3
tendeansa+N+Sg+Gen+PxSg3
tiida#goansta+N+Sg+Gen+PxSg3
toleránsa#guovlu+Sem/Plc+N+Sg+Gen+PxSg3
toleránsa+N+Sg+Gen+PxSg3
transformašuvdna+N+Sg+Gen+PxSg3
transformáhtor+N+Sg+Gen+PxSg3
transfušuvdna#dálkun+N+Sg+Gen+PxSg3
transfušuvdna+N+Sg+Gen+PxSg3
transistor+N+Sg+Gen+PxSg3
transišuvdna+N+Sg+Gen+PxSg3
transkripšuvdna+N+Sg+Gen+PxSg3
translatiiva+N+Sg+Gen+PxSg3
transmišuvdna#liekkas#suođđan+N+Sg+Gen+PxSg3
transmišuvdna+N+Sg+Gen+PxSg3
transvestitisma+N+Sg+Gen+PxSg3
transvestittisma+N+Sg+Gen+PxSg3
valeansa+N+Sg+Gen+PxSg3
variánsa+N+Sg+Gen+PxSg3
video#installašuvdna+N+Sg+Gen+PxSg3
vuoigatvuođa#kánsler+Sem/Hum+N+Sg+Gen+PxSg3
vuosttas#amanueansa+Sem/Hum+N+Sg+Gen+PxSg3
vuosttas#konsuleanta+Sem/Hum+N+Sg+Gen+PxSg3
vuosttaš#amanueansa+Sem/Hum+N+Sg+Gen+PxSg3
vuosttaš#konsuleanta+Sem/Hum+N+Sg+Gen+PxSg3
vuosttaš#poteansa#lađas+N+Sg+Gen+PxSg3
vuosttaš#poteansa+N+Sg+Gen+PxSg3
vuostálas#prinsihppa+N+Sg+Gen+PxSg3
vuođđo#prinsihppa+N+Sg+Gen+PxSg3
váldo#prinsihppa+N+Sg+Gen+PxSg3
yurta#konsearta+N+Sg+Gen+PxSg3
ánsikta+N+Sg+Gen+PxSg3
ánso#buhtadus+N+Sg+Gen+PxSg3
ánsu+N+Sg+Gen+PxSg3
doavtter#goansta+N+Sg+Gen+PxSg3
dánsun+N+Sg+Gen+PxSg3
+N+Sg+Gen+PxSg3
+N+Sg+Gen+PxSg3
boallo#oai+N+Sg+Gen+PxSg3
anti+N+Sg+Gen+PxSg3
inter+N+Sg+Gen+PxSg3
gintal#beai+N+Sg+Gen+PxSg3
abiturieanta+Sem/Hum+N+Sg+Gen+PxSg3
abonneanta+Sem/Hum+N+Sg+Gen+PxSg3
abonnemeanta+N+Sg+Gen+PxSg3
adveanta+N+Sg+Gen+PxSg3
advertiisa+N+Sg+Gen+PxSg3
ageanta#adverbiála+N+Sg+Gen+PxSg3
ageanta#ráhkadus+N+Sg+Gen+PxSg3
ageanta+Sem/Hum+N+Sg+Gen+PxSg3
agentuvra+N+Sg+Gen+PxSg3
agi#beai#láibi+N+Sg+Gen+PxSg3
akseanta#mearka+N+Sg+Gen+PxSg3
akseanta+N+Sg+Gen+PxSg3
aktavuohta+N+Sg+Gen+PxSg3
alit#biello#rássi+N+Sg+Gen+PxSg3
alit#cearke#šaddu+N+Sg+Gen+PxSg3
alit#cearki+N+Sg+Gen+PxSg3
alit#diehppe#rássi+N+Sg+Gen+PxSg3
alit#jeađjá+N+Sg+Gen+PxSg3
alit#kreakta+N+Sg+Gen+PxSg3
alit#narti+N+Sg+Gen+PxSg3
alit#násti+N+Sg+Gen+PxSg3
alit#reahtta+N+Sg+Gen+PxSg3
alit#rássi+N+Sg+Gen+PxSg3
alit#suoidni+N+Sg+Gen+PxSg3
alit#vuodja#lasta+N+Sg+Gen+PxSg3
alla#skuvla#oahppi+Sem/Hum+N+Sg+Gen+PxSg3
alla#čoarvi+Sem/Ani+N+Sg+Gen+PxSg3
almmi#guovlu+N+Sg+Gen+PxSg3
almmuhan#dávval+N+Sg+Gen+PxSg3
almmuhan#távval+N+Sg+Gen+PxSg3
almmuhus+N+Sg+Gen+PxSg3
aláš#bađve#rássi+N+Sg+Gen+PxSg3
aláš#hái#suoidni+N+Sg+Gen+PxSg3
aláš#rássi+N+Sg+Gen+PxSg3
aláš#suoidni+N+Sg+Gen+PxSg3
antagonisma+N+Sg+Gen+PxSg3
anteanna+N+Sg+Gen+PxSg3
anti#imperialisma+N+Sg+Gen+PxSg3
anti#kommunisma+N+Sg+Gen+PxSg3
anti#kristus+Sem/Hum+N+Sg+Gen+PxSg3
anti#militarisma+N+Sg+Gen+PxSg3
anti#oksidánta+N+Sg+Gen+PxSg3
anti#parallealla+N+Sg+Gen+PxSg3
anti#pyriidna+N+Sg+Gen+PxSg3
anti#semitisma+N+Sg+Gen+PxSg3
anti#semittisma+N+Sg+Gen+PxSg3
anti#sionisma+N+Sg+Gen+PxSg3
anti#toksiidna+N+Sg+Gen+PxSg3
antibiohta+N+Sg+Gen+PxSg3
antifebriidna+N+Sg+Gen+PxSg3
antifona+N+Sg+Gen+PxSg3
antihistamiidna+N+Sg+Gen+PxSg3
antihkka#gálvu+N+Sg+Gen+PxSg3
antihkka+N+Sg+Gen+PxSg3
antikvariáhta+N+Sg+Gen+PxSg3
antikvára+Sem/Hum+N+Sg+Gen+PxSg3
antiokialaš+Sem/Hum+N+Sg+Gen+PxSg3
antipatiija+N+Sg+Gen+PxSg3
antologiija+N+Sg+Gen+PxSg3
antropo#morfisma+N+Sg+Gen+PxSg3
antropologa+Sem/Hum+N+Sg+Gen+PxSg3
antropologiija+N+Sg+Gen+PxSg3
antroposofa+Sem/Hum+N+Sg+Gen+PxSg3
antroposofiija+N+Sg+Gen+PxSg3
argumeanta+N+Sg+Gen+PxSg3
arkiiva#dokumeanta+N+Sg+Gen+PxSg3
aspiránta+Sem/Hum+N+Sg+Gen+PxSg3
assisteanta#virgi+N+Sg+Gen+PxSg3
assisteanta+Sem/Hum+N+Sg+Gen+PxSg3
asto#áigge#kantuvra+Sem/Plc+N+Sg+Gen+PxSg3
atlántta#fivllit+Sem/Ani+N+Sg+Gen+PxSg3
atlántta#uvlo#rássi+N+Sg+Gen+PxSg3
attentiiva+N+Sg+Gen+PxSg3
attentáhtta+N+Sg+Gen+PxSg3
badje#seršánta+Sem/Hum+N+Sg+Gen+PxSg3
bajit#forminttár+Sem/Hum+N+Sg+Gen+PxSg3
bargiid#kantuvra+Sem/Plc+N+Sg+Gen+PxSg3
bargo#departemeanta+Sem/Org+Sem/Plc+N+Sg+Gen+PxSg3
bargo#dokumeanta+N+Sg+Gen+PxSg3
bargo#kantuvra+Sem/Plc+N+Sg+Gen+PxSg3
beaive#čalbmi+N+Sg+Gen+PxSg3
bealdo#hoašša+N+Sg+Gen+PxSg3
beantá+N+Sg+Gen+PxSg3
bearaš#departemeanta+Sem/Org+Sem/Plc+N+Sg+Gen+PxSg3
beatnat#boska+N+Sg+Gen+PxSg3
beatnat#násti+N+Sg+Gen+PxSg3
beatnat#rássi+N+Sg+Gen+PxSg3
biebmo#departemeanta+Sem/Org+Sem/Plc+N+Sg+Gen+PxSg3
biehtár#guhkká+N+Sg+Gen+PxSg3
biehtár#rássi+N+Sg+Gen+PxSg3
biello#rássi+N+Sg+Gen+PxSg3
biras#gáhtten#departemeanta+Sem/Org+Sem/Plc+N+Sg+Gen+PxSg3
biras#gáhtten#kantuvra+Sem/Org+Sem/Plc+N+Sg+Gen+PxSg3
biššan#rássi+N+Sg+Gen+PxSg3
bliánta+N+Sg+Gen+PxSg3
blyánta+N+Sg+Gen+PxSg3
boallo#oaivi+Sem/Hum+N+Sg+Gen+PxSg3
boares#gállá#rássi+N+Sg+Gen+PxSg3
boasta#kantuvra+Build+N+Sg+Gen+PxSg3
boazo#doallo#kantuvra+Sem/Org+Sem/Plc+N+Sg+Gen+PxSg3
boađus#kontu+N+Sg+Gen+PxSg3
boles#departemeanta+Sem/Org+Sem/Plc+N+Sg+Gen+PxSg3
bonta+N+Sg+Gen+PxSg3
bonte#heavval+N+Sg+Gen+PxSg3
bonte#lakta+N+Sg+Gen+PxSg3
bonte+N+Sg+Gen+PxSg3
breava#vinta+N+Sg+Gen+PxSg3
bunta+N+Sg+Gen+PxSg3
buođđo#ventiila+N+Sg+Gen+PxSg3
buvihan#ventiila+N+Sg+Gen+PxSg3
bádde#ornamentihkka+N+Sg+Gen+PxSg3
bággo#pántideapmi+N+Sg+Gen+PxSg3
báhpa#guhkká+N+Sg+Gen+PxSg3
báhpa#kantuvra+Sem/Plc+N+Sg+Gen+PxSg3
báhpa#čehporas+N+Sg+Gen+PxSg3
báhpa#čehporaš+N+Sg+Gen+PxSg3
bákte#narti+N+Sg+Gen+PxSg3
bálkáhan#kantuvra+Sem/Org+Sem/Plc+N+Sg+Gen+PxSg3
bálvalus#kantuvra+Sem/Org+Sem/Plc+N+Sg+Gen+PxSg3
bánta#fáŋga+Sem/Hum+N+Sg+Gen+PxSg3
bánta+N+Sg+Gen+PxSg3
tente+N+Sg+Gen+PxSg3
bás#diehpáš+N+Sg+Gen+PxSg3
báŋko#kontu+N+Sg+Gen+PxSg3
cahkkehan#ginttal+N+Sg+Gen+PxSg3
centi#lihtter+N+Sg+Gen+PxSg3
centi#littar+N+Sg+Gen+PxSg3
centi#mehter+N+Sg+Gen+PxSg3
centigrámma+N+Sg+Gen+PxSg3
cirgo#ventiila+N+Sg+Gen+PxSg3
dearvvašvuođa#departemeanta+Sem/Org+Sem/Plc+N+Sg+Gen+PxSg3
dearvvašvuođa#departemeanta+Sem/Org+Sem/Plc+N+Sg+Gen+PxSg3
deastámente+N+Sg+Gen+PxSg3
deastámentá+N+Sg+Gen+PxSg3
deatta#rádjen#ventiila+N+Sg+Gen+PxSg3
debutánta+N+Sg+Gen+PxSg3
dementiija+N+Sg+Gen+PxSg3
dentála+N+Sg+Gen+PxSg3
departemeanta#ráđđi+Sem/Org+N+Sg+Gen+PxSg3
departemeanta+Sem/Org+Sem/Plc+N+Sg+Gen+PxSg3
dependeanta+Sem/Hum+N+Sg+Gen+PxSg3
destamente+N+Sg+Gen+PxSg3
diamánta+N+Sg+Gen+PxSg3
diehto#juohkin#kantuvra+Sem/Plc+N+Sg+Gen+PxSg3
dierbmá#rássi+N+Sg+Gen+PxSg3
dierpmá#rássi+N+Sg+Gen+PxSg3
dilettanteriija+N+Sg+Gen+PxSg3
dilettantisma+N+Sg+Gen+PxSg3
dirigeanta+Sem/Hum+N+Sg+Gen+PxSg3
diskonteren#buvtta#dahkki+N+Sg+Gen+PxSg3
diskonteren#reantu+N+Sg+Gen+PxSg3
diskonteren+N+Sg+Gen+PxSg3
diskonto+N+Sg+Gen+PxSg3
diskontu+N+Sg+Gen+PxSg3
disponeanta+Sem/Hum+N+Sg+Gen+PxSg3
doaktár#kantuvra+Sem/Plc+N+Sg+Gen+PxSg3
doantá+N+Sg+Gen+PxSg3
doavttir#kantuvra+N+Sg+Gen+PxSg3
dokumeanta+N+Sg+Gen+PxSg3
dokumentarisma+N+Sg+Gen+PxSg3
dokumentašuvdna+N+Sg+Gen+PxSg3
dokumentára+N+Sg+Gen+PxSg3
doseanta+Sem/Hum+N+Sg+Gen+PxSg3
dosentuvra+N+Sg+Gen+PxSg3
dovdda#integrašuvdna+N+Sg+Gen+PxSg3
duntáras+Sem/Hum+N+Sg+Gen+PxSg3
duopma+N+Sg+Gen+PxSg3
dutkan#departemeanta+Sem/Org+N+Sg+Gen+PxSg3
dásádat#kontu+N+Sg+Gen+PxSg3
eallin#reantu+N+Sg+Gen+PxSg3
ealáhus#kantuvra+Sem/Org+Sem/Plc+N+Sg+Gen+PxSg3
ealáhus#kantuvra+Sem/Org+Sem/Plc+N+Sg+Gen+PxSg3
eami#álbmot#parlameanta+Sem/Org+Sem/Plc+N+Sg+Gen+PxSg3
eami#álbmot#studeanta+Sem/Hum+N+Sg+Gen+PxSg3
eana#vuovdin#kantuvra+Sem/Org+Sem/Plc+N+Sg+Gen+PxSg3
eanan#doallo#departemeanta+Sem/Org+Sem/Plc+N+Sg+Gen+PxSg3
eanan#doallo#departemeanta+Sem/Org+Sem/Plc+N+Sg+Gen+PxSg3
eanan#doallo#kantuvra+Sem/Org+Sem/Plc+N+Sg+Gen+PxSg3
eanan#vuovdin#kantuvra+Sem/Org+Sem/Plc+N+Sg+Gen+PxSg3
eanan#vuovdin#kantuvra+Sem/Org+Sem/Plc+N+Sg+Gen+PxSg3
ekonomiija#konsuleanta+Sem/Hum+N+Sg+Gen+PxSg3
eksistentiála#cealkka+N+Sg+Gen+PxSg3
eksperimeanta+N+Sg+Gen+PxSg3
eksplemeanta#čiehka+N+Sg+Gen+PxSg3
eksponeanta+N+Sg+Gen+PxSg3
elefánta+Sem/Ani+N+Sg+Gen+PxSg3
elemeanta+N+Sg+Gen+PxSg3
endosseanta+Sem/Hum+N+Sg+Gen+PxSg3
endossemeanta+N+Sg+Gen+PxSg3
energiija#departemeanta+Sem/Org+Sem/Plc+N+Sg+Gen+PxSg3
engašemeanta+N+Sg+Gen+PxSg3
entitehta+N+Sg+Gen+PxSg3
entreprenevra+Sem/Hum+N+Sg+Gen+PxSg3
entreprenevravuohta+N+Sg+Gen+PxSg3
entusiásma+N+Sg+Gen+PxSg3
entusiásta#joavku+Sem/Group+Sem/Hum+N+Sg+Gen+PxSg3
entusiásta+Sem/Hum+N+Sg+Gen+PxSg3
fantasiija+N+Sg+Gen+PxSg3
fantasteriija+N+Sg+Gen+PxSg3
fantoma+Sem/Hum+N+Sg+Gen+PxSg3
fearga#blyánta+N+Sg+Gen+PxSg3
finta+N+Sg+Gen+PxSg3
finte#stoalpu+N+Sg+Gen+PxSg3
finte#čielgi+N+Sg+Gen+PxSg3
finte#čotta+N+Sg+Gen+PxSg3
finte+N+Sg+Gen+PxSg3
foanta+N+Sg+Gen+PxSg3
fokus#partisipánta+N+Sg+Gen+PxSg3
fonta+N+Sg+Gen+PxSg3
formánta+N+Sg+Gen+PxSg3
fotosyntesa+N+Sg+Gen+PxSg3
frekventatiiva+N+Sg+Gen+PxSg3
fundamentalisma+N+Sg+Gen+PxSg3
fuolahus#departemeanta+Sem/Org+N+Sg+Gen+PxSg3
fáddá#partisipánta+Sem/Hum+N+Sg+Gen+PxSg3
fága#departemeanta+Sem/Org+N+Sg+Gen+PxSg3
fánten+N+Sg+Gen+PxSg3
fápmudus#endossemeanta+N+Sg+Gen+PxSg3
galanteriija+N+Sg+Gen+PxSg3
garantiija+N+Sg+Gen+PxSg3
geahpidan#ventiila+N+Sg+Gen+PxSg3
geavaheddjiid#kantuvra+Sem/Org+N+Sg+Gen+PxSg3
geavaheddjiid#kantuvra+N+Sg+Gen+PxSg3
general#leutnánta+Sem/Hum+N+Sg+Gen+PxSg3
gentleman+Sem/Hum+N+Sg+Gen+PxSg3
gentlemen+N+Sg+Gen+PxSg3
gidden#ventiila+N+Sg+Gen+PxSg3
gielda#departemeanta+Sem/Org+N+Sg+Gen+PxSg3
gieldda#kantuvra+Sem/Org+N+Sg+Gen+PxSg3
giella#kantuvra+Sem/Org+N+Sg+Gen+PxSg3
giella#konsuleanta#virgi+N+Sg+Gen+PxSg3
giella#konsuleanta+Sem/Hum+N+Sg+Gen+PxSg3
giella#kontákta+Sem/Hum+N+Sg+Gen+PxSg3
gierdo#segmeanta+N+Sg+Gen+PxSg3
gigantisma+N+Sg+Gen+PxSg3
gintal#beaivi+N+Sg+Gen+PxSg3
ginttal#gahpir+N+Sg+Gen+PxSg3
ginttal#jođas+N+Sg+Gen+PxSg3
ginttal#juolgi+N+Sg+Gen+PxSg3
ginttal#veaika+N+Sg+Gen+PxSg3
ginttal+N+Sg+Gen+PxSg3
girje#prentehat+Sem/Org+N+Sg+Gen+PxSg3
girko#departemeanta+Sem/Org+N+Sg+Gen+PxSg3
gonte+N+Sg+Gen+PxSg3
gontor+N+Sg+Gen+PxSg3
govva#montáša+N+Sg+Gen+PxSg3
guolle#gonte+N+Sg+Gen+PxSg3
guolástus#departemeanta+Sem/Org+N+Sg+Gen+PxSg3
guovddáš#konsonánta+N+Sg+Gen+PxSg3
guovllu#kantuvra+Sem/Org+N+Sg+Gen+PxSg3
guovlo#departemeanta+Sem/Org+N+Sg+Gen+PxSg3
gántor+N+Sg+Gen+PxSg3
gántuvra+N+Sg+Gen+PxSg3
gávpe#departemeanta+Sem/Org+N+Sg+Gen+PxSg3
hanti+Sem/Ani+N+Sg+Gen+PxSg3
hupman#syntetisáhtor+N+Sg+Gen+PxSg3
hyasinta+N+Sg+Gen+PxSg3
hyasinta+N+Sg+Gen+PxSg3
hálddahus#departemeanta+Sem/Org+N+Sg+Gen+PxSg3
hálddahus#kantuvra+Sem/Org+N+Sg+Gen+PxSg3
hálddahus#kantuvra+Sem/Org+N+Sg+Gen+PxSg3
hálte#ventiila+N+Sg+Gen+PxSg3
identifikašuvdna#goarta+N+Sg+Gen+PxSg3
identifikašuvdna+N+Sg+Gen+PxSg3
identifiseren#apposišuvdna+N+Sg+Gen+PxSg3
identifiseren#operašuvdna+N+Sg+Gen+PxSg3
identitehta+N+Sg+Gen+PxSg3
impedimeanta#meroštallan+N+Sg+Gen+PxSg3
impediment#oassi+N+Sg+Gen+PxSg3
indifferentisma+N+Sg+Gen+PxSg3
industriija#departemeanta+N+Sg+Gen+PxSg3
infanteriija+Sem/Org+N+Sg+Gen+PxSg3
infantilisma+N+Sg+Gen+PxSg3
informánta+Sem/Hum+N+Sg+Gen+PxSg3
instrumeanta#panela+N+Sg+Gen+PxSg3
instrumeanta+N+Sg+Gen+PxSg3
instrumentalisma+N+Sg+Gen+PxSg3
integrašuvdna+N+Sg+Gen+PxSg3
integritehta+N+Sg+Gen+PxSg3
integrála+N+Sg+Gen+PxSg3
intellektualisma+N+Sg+Gen+PxSg3
intelligeansa+N+Sg+Gen+PxSg3
intensiiva#gursa+N+Sg+Gen+PxSg3
intensitehta+N+Sg+Gen+PxSg3
intenšuvdna#šiehtadus+N+Sg+Gen+PxSg3
intenšuvdna+N+Sg+Gen+PxSg3
inter#tekstualiteahtta+N+Sg+Gen+PxSg3
intereassa+N+Sg+Gen+PxSg3
interfereansa+N+Sg+Gen+PxSg3
interim#stivra+Sem/Org+N+Sg+Gen+PxSg3
interim#stivrra#válga+N+Sg+Gen+PxSg3
interim#stivrra#čoahkkin+N+Sg+Gen+PxSg3
interjekšuvdna+N+Sg+Gen+PxSg3
interneahtta+N+Sg+Gen+PxSg3
interneahtta#siidu+N+Sg+Gen+PxSg3
internáhta+Sem/Org+N+Sg+Gen+PxSg3
internáhtta+Sem/Org+N+Sg+Gen+PxSg3
interpellašuvdna#digaštallan+N+Sg+Gen+PxSg3
interpellašuvdna+N+Sg+Gen+PxSg3
interpellánta+Sem/Hum+N+Sg+Gen+PxSg3
interrogatiiva#pronomen+N+Sg+Gen+PxSg3
interrogatiiva+N+Sg+Gen+PxSg3
interválla+N+Sg+Gen+PxSg3
intonašuvdna+N+Sg+Gen+PxSg3
intraneahtta+N+Sg+Gen+PxSg3
intransitiiva#vearba+N+Sg+Gen+PxSg3
intreassa#organisašuvdna+Sem/Org+N+Sg+Gen+PxSg3
introspekšuvdna+N+Sg+Gen+PxSg3
intuišuvdna+N+Sg+Gen+PxSg3
inventeren+N+Sg+Gen+PxSg3
inventory#erohus+N+Sg+Gen+PxSg3
inventára+N+Sg+Gen+PxSg3
irredentisma+N+Sg+Gen+PxSg3
ivdne#elemeanta+N+Sg+Gen+PxSg3
jahke#reantu+N+Sg+Gen+PxSg3
jante#láhka+N+Sg+Gen+PxSg3
johtalus#departemeanta+Sem/Org+N+Sg+Gen+PxSg3
jorran#momeanta+N+Sg+Gen+PxSg3
juovla#ginttal+N+Sg+Gen+PxSg3
justiisa#departemeanta+Sem/Org+N+Sg+Gen+PxSg3
kantianisma+N+Sg+Gen+PxSg3
kantiidna#jođiheaddji+Sem/Hum+N+Sg+Gen+PxSg3
kantiidna+Sem/Org+N+Sg+Gen+PxSg3
kantiina+Sem/Org+N+Sg+Gen+PxSg3
kantuvra+Sem/Org+N+Sg+Gen+PxSg3
karanteana+N+Sg+Gen+PxSg3
karantena+N+Sg+Gen+PxSg3
kinttal+N+Sg+Gen+PxSg3
klementiidna+N+Sg+Gen+PxSg3
klieanta#lávde#goddi+Sem/Org+N+Sg+Gen+PxSg3
klieanta+Sem/Hum+N+Sg+Gen+PxSg3
klientealla+Sem/Hum+Sem/Group+N+Sg+Gen+PxSg3
kodependeanta+N+Sg+Gen+PxSg3
kokontrakšuvdna+N+Sg+Gen+PxSg3
kommandánta+Sem/Hum+N+Sg+Gen+PxSg3
kommeanta#adjunktiiva+N+Sg+Gen+PxSg3
kommeanta#partihkal+N+Sg+Gen+PxSg3
kommeanta#partihkkal+N+Sg+Gen+PxSg3
kommeanta#satellihtta+N+Sg+Gen+PxSg3
kommeanta+N+Sg+Gen+PxSg3
kommentára+N+Sg+Gen+PxSg3
komplemeanta+N+Sg+Gen+PxSg3
komponeanta+N+Sg+Gen+PxSg3
konfirmánta+Sem/Hum+N+Sg+Gen+PxSg3
konfrontašuvdna+N+Sg+Gen+PxSg3
konnossemeanta+N+Sg+Gen+PxSg3
konsentrašuvdna#doaibma+N+Sg+Gen+PxSg3
konsentrašuvdna#váddu+N+Sg+Gen+PxSg3
konsentrašuvdna+N+Sg+Gen+PxSg3
konsonantisma+N+Sg+Gen+PxSg3
konsonánta#guovddáš+N+Sg+Gen+PxSg3
konsonánta#čoahkki+N+Sg+Gen+PxSg3
konsonánta+N+Sg+Gen+PxSg3
konstitueanta+N+Sg+Gen+PxSg3
konsuleanta#veahkki+Sem/Hum+N+Sg+Gen+PxSg3
konsuleanta#virgi+N+Sg+Gen+PxSg3
konsuleanta+Sem/Hum+N+Sg+Gen+PxSg3
kontainer+N+Sg+Gen+PxSg3
kontaktor+N+Sg+Gen+PxSg3
konteaksta+N+Sg+Gen+PxSg3
konten#lista+N+Sg+Gen+PxSg3
konten#listu+N+Sg+Gen+PxSg3
konten+N+Sg+Gen+PxSg3
kontineanta+Sem/Plc+N+Sg+Gen+PxSg3
kontingeanta+N+Sg+Gen+PxSg3
kontinuatiiva+N+Sg+Gen+PxSg3
kontinuitehta+N+Sg+Gen+PxSg3
kontinuma+N+Sg+Gen+PxSg3
kontinuánta+N+Sg+Gen+PxSg3
konto+N+Sg+Gen+PxSg3
konto#girji+N+Sg+Gen+PxSg3
konto#koarta+N+Sg+Gen+PxSg3
konto#luohkká+N+Sg+Gen+PxSg3
konto#plána+N+Sg+Gen+PxSg3
kontor+N+Sg+Gen+PxSg3
kontor#čielggasmahttin+N+Sg+Gen+PxSg3
kontra#bássa+N+Sg+Gen+PxSg3
kontra#bássa+N+Sg+Gen+PxSg3
kontradikšuvdna+N+Sg+Gen+PxSg3
kontrakšuvdna+N+Sg+Gen+PxSg3
kontrolla#divat+N+Sg+Gen+PxSg3
kontrolla+N+Sg+Gen+PxSg3
kontrákta#mátta+N+Sg+Gen+PxSg3
kontrákta+N+Sg+Gen+PxSg3
kontrásta#nanusmahttin+N+Sg+Gen+PxSg3
kontrásta#ávnnas+N+Sg+Gen+PxSg3
kontrásta+N+Sg+Gen+PxSg3
konttor+N+Sg+Gen+PxSg3
kontu#girji+N+Sg+Gen+PxSg3
kontu+N+Sg+Gen+PxSg3
kontuvra+N+Sg+Gen+PxSg3
kontákta+Sem/Hum+Sem/Org+N+Sg+Gen+PxSg3
korefereanta+Sem/Hum+N+Sg+Gen+PxSg3
korinta+N+Sg+Gen+PxSg3
korintalaš+Sem/Hum+N+Sg+Gen+PxSg3
kotangeanta+N+Sg+Gen+PxSg3
krysantema+N+Sg+Gen+PxSg3
kultur#antropologiija+N+Sg+Gen+PxSg3
kultur#departemeanta+Sem/Org+N+Sg+Gen+PxSg3
kultur#identiteahtta+N+Sg+Gen+PxSg3
kultur#identitehta+N+Sg+Gen+PxSg3
kuntepillar+N+Sg+Gen+PxSg3
kvantifikáhtor+N+Sg+Gen+PxSg3
kvantifiseren#apposišuvdna+N+Sg+Gen+PxSg3
kvantiteahtta+N+Sg+Gen+PxSg3
kvantitehta+N+Sg+Gen+PxSg3
kvinteahtta+Sem/Org+N+Sg+Gen+PxSg3
kvotieanta+N+Sg+Gen+PxSg3
kánta+N+Sg+Gen+PxSg3
kántor+N+Sg+Gen+PxSg3
kántor#bargi+Sem/Hum+N+Sg+Gen+PxSg3
kántor#bargu+N+Sg+Gen+PxSg3
kántor#doaimmaheaddji+Sem/Hum+N+Sg+Gen+PxSg3
kántor#hoavda+Sem/Hum+N+Sg+Gen+PxSg3
kántor#latnja+Sem/Plc+N+Sg+Gen+PxSg3
kántor#ossodat+Sem/Org+N+Sg+Gen+PxSg3
kántor#veahkki+Sem/Hum+N+Sg+Gen+PxSg3
kánttor#doaimmaheaddji+N+Sg+Gen+PxSg3
kántur#bargu+N+Sg+Gen+PxSg3
kántur#doaimmaheaddji+Sem/Hum+N+Sg+Gen+PxSg3
kántur#jođiheaddji+Sem/Hum+N+Sg+Gen+PxSg3
kántur#latnja+Sem/Plc+N+Sg+Gen+PxSg3
kántur#ossodat+Sem/Org+N+Sg+Gen+PxSg3
kántur#servodat+Sem/Org+N+Sg+Gen+PxSg3
kántur#veahkki+Sem/Hum+N+Sg+Gen+PxSg3
kántuvra#bálvalus+N+Sg+Gen+PxSg3
labirinta#refleaksa+N+Sg+Gen+PxSg3
labyrinta+N+Sg+Gen+PxSg3
lasse#argumeanta+N+Sg+Gen+PxSg3
leans#mánne#kantuvra+Sem/Org+Sem/Plc+N+Sg+Gen+PxSg3
leans#mánni#kantuvra+Sem/Org+Sem/Plc+N+Sg+Gen+PxSg3
leanta+N+Sg+Gen+PxSg3
leutnánta+Sem/Hum+N+Sg+Gen+PxSg3
liekkas#rasttidan#koeffisieanta+N+Sg+Gen+PxSg3
litnet#kantuvra+Sem/Org+Sem/Plc+N+Sg+Gen+PxSg3
livnnet#kantuvra+Sem/Org+Sem/Plc+N+Sg+Gen+PxSg3
liánta+N+Sg+Gen+PxSg3
liántta#bužan+N+Sg+Gen+PxSg3
lunta+Sem/Hum+N+Sg+Gen+PxSg3
luntta#guovttos+N+Sg+Gen+PxSg3
láigo#pánta+N+Sg+Gen+PxSg3
lánto+N+Sg+Gen+PxSg3
lántor+N+Sg+Gen+PxSg3
mantra+N+Sg+Gen+PxSg3
mantálla+N+Sg+Gen+PxSg3
maŋŋil#reantu+N+Sg+Gen+PxSg3
maŋŋonan#reantu+N+Sg+Gen+PxSg3
meaddil#ventiila+N+Sg+Gen+PxSg3
merkantilisma+N+Sg+Gen+PxSg3
miel#presideanta+Sem/Hum+N+Sg+Gen+PxSg3
miel#studeanta+Sem/Hum+N+Sg+Gen+PxSg3
minta+N+Sg+Gen+PxSg3
momeanta#čoavdda+N+Sg+Gen+PxSg3
momeanta+N+Sg+Gen+PxSg3
mora#reantu+N+Sg+Gen+PxSg3
morfo#syntáksa+N+Sg+Gen+PxSg3
musihkka#elemeanta+N+Sg+Gen+PxSg3
máhccan#ventiila+N+Sg+Gen+PxSg3
máhtto#departemeanta+Sem/Org+Sem/Plc+N+Sg+Gen+PxSg3
namma#konsuleanta#bálvalus+N+Sg+Gen+PxSg3
njuolggo#proseanta#rehkenastin+N+Sg+Gen+PxSg3
náste#lieđđi+N+Sg+Gen+PxSg3
oadjo#kantuvra+Sem/Org+Sem/Plc+N+Sg+Gen+PxSg3
oahpaheaddje#studeanta+Sem/Hum+N+Sg+Gen+PxSg3
oahpaheaddji#studeanta+Sem/Hum+N+Sg+Gen+PxSg3
oahpahus#departemeanta+Sem/Org+Sem/Plc+N+Sg+Gen+PxSg3
oahpahus#kantuvra+Sem/Org+Sem/Plc+N+Sg+Gen+PxSg3
oanehis#áigge#reantu+N+Sg+Gen+PxSg3
oasus#kapitála#kontu+N+Sg+Gen+PxSg3
oasus#vuoito#kontu+N+Sg+Gen+PxSg3
oberst#leutnánta+Sem/Hum+N+Sg+Gen+PxSg3
oberstløytnant+Sem/Hum+N+Sg+Gen+PxSg3
obskurantisma+N+Sg+Gen+PxSg3
odontologa+Sem/Hum+N+Sg+Gen+PxSg3
odontologiija+N+Sg+Gen+PxSg3
oktavuođa#testamente+N+Sg+Gen+PxSg3
olgo#riika#departemeanta+Sem/Org+Sem/Plc+N+Sg+Gen+PxSg3
ollislaš#renten#nákca+N+Sg+Gen+PxSg3
olluvuohta+N+Sg+Gen+PxSg3
ontologa+Sem/Hum+N+Sg+Gen+PxSg3
ontologiija+N+Sg+Gen+PxSg3
opponeanta+Sem/Hum+N+Sg+Gen+PxSg3
orientašuvdna#advearba+N+Sg+Gen+PxSg3
ornamentihkka+N+Sg+Gen+PxSg3
ossodat#kantuvra+Sem/Org+Sem/Plc+N+Sg+Gen+PxSg3
ovda#kantuvra+Sem/Org+Sem/Plc+N+Sg+Gen+PxSg3
paintball+N+Sg+Gen+PxSg3
paleontologa+Sem/Hum+N+Sg+Gen+PxSg3
paleontologiija+N+Sg+Gen+PxSg3
panteisma+N+Sg+Gen+PxSg3
parlameanta+Sem/Org+Build+N+Sg+Gen+PxSg3
parlamentarihkkar+Sem/Hum+N+Sg+Gen+PxSg3
parlamentarihkkár+N+Sg+Gen+PxSg3
parlamentarihkkár#konferánsa+N+Sg+Gen+PxSg3
parlamentarisma+N+Sg+Gen+PxSg3
parlamentihkkár+Sem/Hum+N+Sg+Gen+PxSg3
partisipánta+Sem/Hum+N+Sg+Gen+PxSg3
pasieanta#áittardeaddji+Sem/Hum+N+Sg+Gen+PxSg3
pasieanta+Sem/Hum+N+Sg+Gen+PxSg3
pateanta#láhka+N+Sg+Gen+PxSg3
pateanta#ohcamuš+N+Sg+Gen+PxSg3
pateanta+N+Sg+Gen+PxSg3
pedanteriija+N+Sg+Gen+PxSg3
pentagrámma+N+Sg+Gen+PxSg3
penšun#proseanta+N+Sg+Gen+PxSg3
pergameanta#gearru+N+Sg+Gen+PxSg3
pergameanta+N+Sg+Gen+PxSg3
personála#kantuvra+Sem/Org+Sem/Plc+N+Sg+Gen+PxSg3
personála#konsuleanta+Sem/Hum+N+Sg+Gen+PxSg3
pikanteriija+N+Sg+Gen+PxSg3
plána#dokumeanta+N+Sg+Gen+PxSg3
poasta#kantuvra+Sem/Plc+N+Sg+Gen+PxSg3
pointillisma+N+Sg+Gen+PxSg3
politiija#departemeanta+Sem/Org+Sem/Plc+N+Sg+Gen+PxSg3
praktikánta+Sem/Hum+N+Sg+Gen+PxSg3
preanta#gálvu+N+Sg+Gen+PxSg3
preanta#teaksta+N+Sg+Gen+PxSg3
preanttus+N+Sg+Gen+PxSg3
prentehus+Sem/Org+Sem/Plc+N+Sg+Gen+PxSg3
prenten#friddjavuohta+N+Sg+Gen+PxSg3
presentašuvdna+N+Sg+Gen+PxSg3
presideanta#evttohas+Sem/Hum+N+Sg+Gen+PxSg3
presideanta#goddi+Sem/Org+N+Sg+Gen+PxSg3
presideanta+Sem/Hum+N+Sg+Gen+PxSg3
pro#substantiiva+N+Sg+Gen+PxSg3
produseanta+N+Sg+Gen+PxSg3
proseanta#luoitin+N+Sg+Gen+PxSg3
proseanta#mearri+N+Sg+Gen+PxSg3
proseanta+N+Sg+Gen+PxSg3
protestantisma+N+Sg+Gen+PxSg3
pánta#girji+N+Sg+Gen+PxSg3
pánta#vealgi+N+Sg+Gen+PxSg3
pánta#vuoigatvuohta+N+Sg+Gen+PxSg3
pánta+N+Sg+Gen+PxSg3
reanta+N+Sg+Gen+PxSg3
reanto#boahtu+N+Sg+Gen+PxSg3
reanto#dagaldat+N+Sg+Gen+PxSg3
reanto#geasus+N+Sg+Gen+PxSg3
reanto#gollu+N+Sg+Gen+PxSg3
reanto#juolgi+N+Sg+Gen+PxSg3
reanto#lassi+N+Sg+Gen+PxSg3
reanto#massu+N+Sg+Gen+PxSg3
reanttu#reantu+N+Sg+Gen+PxSg3
reantu+N+Sg+Gen+PxSg3
reantár+Sem/Hum+N+Sg+Gen+PxSg3
refereanta+Sem/Hum+N+Sg+Gen+PxSg3
reformánta+Sem/Hum+N+Sg+Gen+PxSg3
regeanta#nummar+N+Sg+Gen+PxSg3
regiovdna#departemeanta+Sem/Org+Sem/Plc+N+Sg+Gen+PxSg3
registreren#kantuvra+Sem/Org+Sem/Plc+N+Sg+Gen+PxSg3
remitteanta+Sem/Hum+N+Sg+Gen+PxSg3
rentehat+Sem/Org+Sem/Plc+N+Sg+Gen+PxSg3
rentehus+Sem/Org+Sem/Plc+N+Sg+Gen+PxSg3
renten#nákca+N+Sg+Gen+PxSg3
renton#áhkku+Sem/Hum+N+Sg+Gen+PxSg3
representašuvdna+N+Sg+Gen+PxSg3
riddo#departemeanta+Sem/Org+Sem/Plc+N+Sg+Gen+PxSg3
riekte#veahkke#kantuvra+Sem/Org+Sem/Plc+N+Sg+Gen+PxSg3
riikka#antikvára+Sem/Hum+N+Sg+Gen+PxSg3
rivgo#suonti+Sem/Hum+N+Sg+Gen+PxSg3
romantihkka+N+Sg+Gen+PxSg3
ruhta#kantuvra+Sem/Org+Sem/Plc+N+Sg+Gen+PxSg3
runtamaš+Sem/Hum+N+Sg+Gen+PxSg3
ruovttu#veahkke#kantuvra+Sem/Org+Sem/Plc+N+Sg+Gen+PxSg3
rántet+N+Sg+Gen+PxSg3
rássi+Sem/Plant+N+Sg+Gen+PxSg3
røntgen+N+Sg+Gen+PxSg3
røntgen#govva+N+Sg+Gen+PxSg3
røntgen#latnja+Sem/Plc+N+Sg+Gen+PxSg3
røntgen#ossodat+Sem/Org+Sem/Plc+N+Sg+Gen+PxSg3
røntgenologa+Sem/Hum+N+Sg+Gen+PxSg3
røntgenologiija+N+Sg+Gen+PxSg3
sakrameanta+N+Sg+Gen+PxSg3
searvadahttin#departemeanta+Sem/Org+Sem/Plc+N+Sg+Gen+PxSg3
sedimeanta+N+Sg+Gen+PxSg3
sekánta+N+Sg+Gen+PxSg3
semantihkka+N+Sg+Gen+PxSg3
semeanta+N+Sg+Gen+PxSg3
senila#demeanta+Sem/Hum+N+Sg+Gen+PxSg3
sente+N+Sg+Gen+PxSg3
senti#mehter+N+Sg+Gen+PxSg3
sentralisma+N+Sg+Gen+PxSg3
sentrifuga+N+Sg+Gen+PxSg3
sentrifugála#fápmu+N+Sg+Gen+PxSg3
sentrisma+N+Sg+Gen+PxSg3
sentrála+N+Sg+Gen+PxSg3
serpentiidna+N+Sg+Gen+PxSg3
seršánta+Sem/Hum+N+Sg+Gen+PxSg3
shintoisma+N+Sg+Gen+PxSg3
sibilánta+N+Sg+Gen+PxSg3
simsi+N+Sg+Gen+PxSg3
sintren+N+Sg+Gen+PxSg3
sis#departemeanta+N+Sg+Gen+PxSg3
sisa#bidjo#reantu+N+Sg+Gen+PxSg3
siskkáldas#reanto#vuohki+N+Sg+Gen+PxSg3
siskkáldas#reantu+N+Sg+Gen+PxSg3
skuvla#internáhtta+Sem/Org+Build+N+Sg+Gen+PxSg3
skuvla#kantiidna+Sem/Org+Build+N+Sg+Gen+PxSg3
skuvla#kantuvra+Sem/Org+Sem/Plc+N+Sg+Gen+PxSg3
sortimeanta+N+Sg+Gen+PxSg3
sosiála#departemeanta+Sem/Org+Sem/Plc+N+Sg+Gen+PxSg3
sosiála#kantuvra+Sem/Org+Sem/Plc+N+Sg+Gen+PxSg3
sosiála#konsuleanta+Sem/Hum+N+Sg+Gen+PxSg3
spinto#čuohpan+N+Sg+Gen+PxSg3
spintu+N+Sg+Gen+PxSg3
spiránta+N+Sg+Gen+PxSg3
sponta#heavval+N+Sg+Gen+PxSg3
sponta+N+Sg+Gen+PxSg3
spontanisma+N+Sg+Gen+PxSg3
spontanitehta+N+Sg+Gen+PxSg3
spontána#motorihkka+N+Sg+Gen+PxSg3
sprinta+N+Sg+Gen+PxSg3
stivren#dokumeanta+N+Sg+Gen+PxSg3
studeanta+Sem/Hum+N+Sg+Gen+PxSg3
stuorra#digge#presideanta+Sem/Hum+N+Sg+Gen+PxSg3
stuđeanta+N+Sg+Gen+PxSg3
stáhta#internáhta+Sem/Org+Sem/Plc+N+Sg+Gen+PxSg3
substantiiva#dávda+N+Sg+Gen+PxSg3
substantiiva+N+Sg+Gen+PxSg3
substantiivvalaš+N+Sg+Gen+PxSg3
suodjalus#departemeanta+Sem/Org+Sem/Plc+N+Sg+Gen+PxSg3
suonti+Sem/Hum+N+Sg+Gen+PxSg3
supplemeanta#čiehka+N+Sg+Gen+PxSg3
syntesa+N+Sg+Gen+PxSg3
syntha+N+Sg+Gen+PxSg3
syntáksa+N+Sg+Gen+PxSg3
sáhkarmenta+N+Sg+Gen+PxSg3
sáigo#vuolpu+N+Sg+Gen+PxSg3
sáme#digge#presideanta+Sem/Hum+N+Sg+Gen+PxSg3
taleanta+Sem/Hum+N+Sg+Gen+PxSg3
tangeanta+N+Sg+Gen+PxSg3
terpentiidna+N+Sg+Gen+PxSg3
testameanta+N+Sg+Gen+PxSg3
testamente+N+Sg+Gen+PxSg3
testamentá+N+Sg+Gen+PxSg3
tivoliija+Sem/Org+Event+N+Sg+Gen+PxSg3
traseanta+N+Sg+Gen+PxSg3
tráhppa#vinta+N+Sg+Gen+PxSg3
variánta+N+Sg+Gen+PxSg3
vealge#reantu+N+Sg+Gen+PxSg3
vearro#máksin#kontu+N+Sg+Gen+PxSg3
veksel#diskonteren+N+Sg+Gen+PxSg3
ventiila#lovttan+N+Sg+Gen+PxSg3
ventiila#čohkkehat+N+Sg+Gen+PxSg3
ventiila+N+Sg+Gen+PxSg3
ventilašuvdna+N+Sg+Gen+PxSg3
vinta#latnja+Sem/Plc+N+Sg+Gen+PxSg3
vinta+N+Sg+Gen+PxSg3
vinte#stoalpu+N+Sg+Gen+PxSg3
vinte#čielgi+N+Sg+Gen+PxSg3
vinte#čotta+N+Sg+Gen+PxSg3
vinte+N+Sg+Gen+PxSg3
vintán+Sem/Ani+N+Sg+Gen+PxSg3
vuodjen#kantuvra+Sem/Org+Sem/Plc+N+Sg+Gen+PxSg3
vuodjin#kantuvra+Sem/Org+Sem/Plc+N+Sg+Gen+PxSg3
vuoigatvuođa#pasieanta+Sem/Hum+N+Sg+Gen+PxSg3
vuolle#seršánta+Sem/Hum+N+Sg+Gen+PxSg3
vuosttas#konsuleanta+Sem/Hum+N+Sg+Gen+PxSg3
vuosttaš#konsuleanta+Sem/Hum+N+Sg+Gen+PxSg3
vuođđo#dokumeanta+N+Sg+Gen+PxSg3
váldo#dokumeanta+N+Sg+Gen+PxSg3
váldo#fága#studeanta+Sem/Hum+N+Sg+Gen+PxSg3
váldo#kantuvra+Sem/Org+Sem/Plc+N+Sg+Gen+PxSg3
válga#kantuvra+Sem/Org+Sem/Plc+N+Sg+Gen+PxSg3
várre#presideanta+Sem/Hum+N+Sg+Gen+PxSg3
váráiduhttin#kantuvra+Sem/Org+Sem/Plc+N+Sg+Gen+PxSg3
xantoma+N+Sg+Gen+PxSg3
ája#narti+N+Sg+Gen+PxSg3
álgo#konten+N+Sg+Gen+PxSg3
ánta#mánni+Sem/Hum+N+Sg+Gen+PxSg3
ávža+N+Sg+Gen+PxSg3
ášše#dokumeanta+N+Sg+Gen+PxSg3
čavgen#momeanta+N+Sg+Gen+PxSg3
čeabi+N+Sg+Gen+PxSg3
šlánte+N+Sg+Gen+PxSg3
šlántu+N+Sg+Gen+PxSg3
čuotnját#rássi+N+Sg+Gen+PxSg3
čuozáhat#partisipánta+N+Sg+Gen+PxSg3
kultur#kantuvra+Sem/Org+Sem/Plc+N+Sg+Gen+PxSg3
benzena+N+Sg+Gen+PxSg3
bunzzar+N+Sg+Gen+PxSg3
goanzi+Sem/Hum+N+Sg+Gen+PxSg3
janzi+Sem/Hum+N+Sg+Gen+PxSg3
leanzi+Sem/Hum+Sem/Ani+N+Sg+Gen+PxSg3
reanzi+Sem/Ani+N+Sg+Gen+PxSg3
rinzi+Sem/Hum+N+Sg+Gen+PxSg3
runzen+N+Sg+Gen+PxSg3
runzi+Sem/Hum+N+Sg+Gen+PxSg3
veanzi+Sem/Hum+N+Sg+Gen+PxSg3
venzzon+Sem/Hum+N+Sg+Gen+PxSg3
šlanze#dálki+Sem/Wthr+N+Sg+Gen+PxSg3
šleanze#báhkka+N+Sg+Gen+PxSg3
šleanzi+Sem/Hum+N+Sg+Gen+PxSg3
šlinzi+Sem/Ani+N+Sg+Gen+PxSg3
+N+Sg+Gen+PxSg3
roanžu+Sem/Hum+Sem/Ani+N+Sg+Gen+PxSg3
steanže#juolgi+Sem/Hum+N+Sg+Gen+PxSg3
steanži+N+Sg+Gen+PxSg3
steanžá+N+Sg+Gen+PxSg3
stunžen#láttu+N+Sg+Gen+PxSg3
stánže#láirá+N+Sg+Gen+PxSg3
stánži+N+Sg+Gen+PxSg3
čuonžá+Sem/Ani+N+Sg+Gen+PxSg3
+N+Sg+Gen+PxSg3
seaŋgga#vuol+N+Sg+Gen+PxSg3
máŋgga#geavahus+N+Sg+Gen+PxSg3
streaŋga+N+Sg+Gen+PxSg3
asfálta#betoŋga+N+Sg+Gen+PxSg3
atnu#diŋga+N+Sg+Gen+PxSg3
balkoŋga+N+Sg+Gen+PxSg3
basseaŋga+N+Sg+Gen+PxSg3
beaŋgil+N+Sg+Gen+PxSg3
betoŋga#lohkki+N+Sg+Gen+PxSg3
betoŋga#luodda+N+Sg+Gen+PxSg3
betoŋga#seaidni+N+Sg+Gen+PxSg3
betoŋga+N+Sg+Gen+PxSg3
biika#sreaŋga+N+Sg+Gen+PxSg3
biika#sráŋga+N+Sg+Gen+PxSg3
biika#streaŋga+N+Sg+Gen+PxSg3
bivttas#diŋga+N+Sg+Gen+PxSg3
bivttas#heaŋggastat+N+Sg+Gen+PxSg3
bivttas#heŋgehat+N+Sg+Gen+PxSg3
bivttas#heŋgen#roahkki+N+Sg+Gen+PxSg3
bivttas#heŋggon+N+Sg+Gen+PxSg3
biŋgo+N+Sg+Gen+PxSg3
blankeahtta#ráŋggáštus+N+Sg+Gen+PxSg3
boađus#áŋgiruššan+N+Sg+Gen+PxSg3
bohcce#jeaŋga+N+Sg+Gen+PxSg3
breava#máŋggus+N+Sg+Gen+PxSg3
bumbe#doaŋggat+N+Sg+Gen+PxSg3
buohcan#seaŋga+N+Sg+Gen+PxSg3
bánta#fáŋga+Sem/Hum+N+Sg+Gen+PxSg3
báza#ráŋggáštus+N+Sg+Gen+PxSg3
cábmin#ráŋggáštus+N+Sg+Gen+PxSg3
cápmin#ráŋggáštus+N+Sg+Gen+PxSg3
deaŋgi+N+Sg+Gen+PxSg3
deŋggodat+N+Sg+Gen+PxSg3
didde#spiŋggar+Sem/Ani+N+Sg+Gen+PxSg3
diehto#áŋgirvuohta+N+Sg+Gen+PxSg3
diftoŋga+N+Sg+Gen+PxSg3
diŋga+Sem/Hum+Sem/Ani+Build+Sem/Txt+N+Sg+Gen+PxSg3
diŋgojeaddji+Sem/Hum+N+Sg+Gen+PxSg3
diŋgojupmi+N+Sg+Gen+PxSg3
diŋgon#buvttadeaddji+Sem/Hum+N+Sg+Gen+PxSg3
diŋgon#buvttadus+N+Sg+Gen+PxSg3
diŋgon#duođaštus+N+Sg+Gen+PxSg3
diŋgon#dárkkástus+N+Sg+Gen+PxSg3
diŋgon#máhcahan#lihppu+N+Sg+Gen+PxSg3
diŋgon#máhcaheapmi+N+Sg+Gen+PxSg3
diŋgon#terminála+Sem/Plc+N+Sg+Gen+PxSg3
doaŋge#geasáhat+N+Sg+Gen+PxSg3
doaŋggat+N+Sg+Gen+PxSg3
doaŋgges#njuovčča+Sem/Hum+N+Sg+Gen+PxSg3
doaŋgi+Sem/Hum+N+Sg+Gen+PxSg3
doŋgeri#buvssat+N+Sg+Gen+PxSg3
doŋgárii#buvssat+N+Sg+Gen+PxSg3
dule#gáŋga+N+Sg+Gen+PxSg3
dumá#jeaŋga+N+Sg+Gen+PxSg3
duolba#jeaŋga+N+Sg+Gen+PxSg3
duŋgá+N+Sg+Gen+PxSg3
eaŋgal+Sem/Hum+N+Sg+Gen+PxSg3
eaŋgalas#giella+N+Sg+Gen+PxSg3
eaŋgalas#rái#suoidni+N+Sg+Gen+PxSg3
eaŋgals#giella+N+Sg+Gen+PxSg3
eaŋgals#olmmái+Sem/Hum+N+Sg+Gen+PxSg3
eaŋgals#rái#suoidni+N+Sg+Gen+PxSg3
eváŋgiljon+N+Sg+Gen+PxSg3
eŋgalas#rái#suoidni+N+Sg+Gen+PxSg3
eŋgel+Sem/Hum+N+Sg+Gen+PxSg3
eŋgelas#giel#fága+N+Sg+Gen+PxSg3
eŋgelas#giel#máhttu+N+Sg+Gen+PxSg3
eŋgelas#giella+N+Sg+Gen+PxSg3
eŋgelas#girji+N+Sg+Gen+PxSg3
eŋgelas#rái#suoidni+N+Sg+Gen+PxSg3
fadni#stráŋga+N+Sg+Gen+PxSg3
festniŋga+N+Sg+Gen+PxSg3
fiidna#jeaŋga+N+Sg+Gen+PxSg3
fáŋga#bargi+Sem/Hum+N+Sg+Gen+PxSg3
fáŋga+Sem/Hum+N+Sg+Gen+PxSg3
fáŋgal+N+Sg+Gen+PxSg3
fáŋgavuohta+N+Sg+Gen+PxSg3
gazza#doaŋggat+N+Sg+Gen+PxSg3
gaŋgi+Sem/Hum+N+Sg+Gen+PxSg3
geaŋga+N+Sg+Gen+PxSg3
giddagas#ráŋggáštus+N+Sg+Gen+PxSg3
goŋge+Sem/Hum+N+Sg+Gen+PxSg3
gudne#áŋgirvuohta+N+Sg+Gen+PxSg3
gávriŋga+N+Sg+Gen+PxSg3
gáŋga+N+Sg+Gen+PxSg3
gáŋgen+N+Sg+Gen+PxSg3
heartta#goŋge+N+Sg+Gen+PxSg3
heaŋga#lohkka+N+Sg+Gen+PxSg3
heaŋggastat+N+Sg+Gen+PxSg3
heaŋggo#bákti+N+Sg+Gen+PxSg3
heaŋggu+Sem/Plc+N+Sg+Gen+PxSg3
heaŋgá#johtin+N+Sg+Gen+PxSg3
heaŋgá#lohkka+N+Sg+Gen+PxSg3
heaŋgá#lássa+N+Sg+Gen+PxSg3
heaŋgá#máhppa+N+Sg+Gen+PxSg3
heaŋgá#máhttá+N+Sg+Gen+PxSg3
heaŋgá#ruohtas+N+Sg+Gen+PxSg3
heaŋgá#šaldi+N+Sg+Gen+PxSg3
heaŋgá#šaldi+N+Sg+Gen+PxSg3
heŋge+N+Sg+Gen+PxSg3
heŋgehat+N+Sg+Gen+PxSg3
heŋgen#sivlu+N+Sg+Gen+PxSg3
heŋggohat+N+Sg+Gen+PxSg3
heŋggon+N+Sg+Gen+PxSg3
heŋgo#bákti+N+Sg+Gen+PxSg3
heŋgo+N+Sg+Gen+PxSg3
hiŋggal+N+Sg+Gen+PxSg3
hiŋggil+N+Sg+Gen+PxSg3
holga#heaŋgán+N+Sg+Gen+PxSg3
huksen#tiŋga+N+Sg+Gen+PxSg3
háldo#fáŋga+Sem/Hum+N+Sg+Gen+PxSg3
háŋgil+N+Sg+Gen+PxSg3
háŋgu+N+Sg+Gen+PxSg3
ieš#jeŋgen#skruvva+N+Sg+Gen+PxSg3
irge#reaŋga+Sem/Hum+N+Sg+Gen+PxSg3
jeaŋga#gilga+N+Sg+Gen+PxSg3
jeaŋga#goargŋun+N+Sg+Gen+PxSg3
jeaŋga#mihtádas+N+Sg+Gen+PxSg3
jeaŋga+N+Sg+Gen+PxSg3
jeŋgen#báhkka+N+Sg+Gen+PxSg3
jeŋgen#dáhppa+N+Sg+Gen+PxSg3
jeŋgen#stálli+N+Sg+Gen+PxSg3
jeŋgen#stálli+N+Sg+Gen+PxSg3
jeŋgen+N+Sg+Gen+PxSg3
jođihan#áŋgirdeapmi+N+Sg+Gen+PxSg3
juvla#heaŋggastat+N+Sg+Gen+PxSg3
juŋgel+Sem/Plc+N+Sg+Gen+PxSg3
juŋgá+N+Sg+Gen+PxSg3
jápmin#seaŋga+N+Sg+Gen+PxSg3
kardáŋga+N+Sg+Gen+PxSg3
kartoŋga+N+Sg+Gen+PxSg3
kavriŋga+N+Sg+Gen+PxSg3
kliippe#táŋggat+N+Sg+Gen+PxSg3
leaŋga+N+Sg+Gen+PxSg3
leŋge+N+Sg+Gen+PxSg3
lih#doaŋggat+N+Sg+Gen+PxSg3
lih#toaŋggat+N+Sg+Gen+PxSg3
liibe#toaŋggat+N+Sg+Gen+PxSg3
liippe#táŋggat+N+Sg+Gen+PxSg3
loahppa#diŋgon+N+Sg+Gen+PxSg3
láŋgá+N+Sg+Gen+PxSg3
maksima#ráŋggáštus+N+Sg+Gen+PxSg3
maŋŋe#roaŋga+N+Sg+Gen+PxSg3
monoftoŋga+N+Sg+Gen+PxSg3
máhcce#heaŋgán+N+Sg+Gen+PxSg3
mánná#seaŋga+N+Sg+Gen+PxSg3
máŋga#náittosvuohta+N+Sg+Gen+PxSg3
máŋga#vuodju+N+Sg+Gen+PxSg3
máŋga#čiehka+N+Sg+Gen+PxSg3
máŋgehus+N+Sg+Gen+PxSg3
máŋgen#latnja+Sem/Plc+N+Sg+Gen+PxSg3
máŋgen#mašiidna+N+Sg+Gen+PxSg3
máŋgen+N+Sg+Gen+PxSg3
máŋgga#adni#mašiidna+N+Sg+Gen+PxSg3
máŋgga#barggu#mašiidna+N+Sg+Gen+PxSg3
máŋgga#doaimma#dállu+Build+N+Sg+Gen+PxSg3
máŋgga#dáfotvuohta+N+Sg+Gen+PxSg3
máŋgga#geavahan#plána+N+Sg+Gen+PxSg3
máŋgga#geavahus#visti+N+Sg+Gen+PxSg3
máŋgga#geavat#plána+N+Sg+Gen+PxSg3
máŋgga#lođat#ovttastus+N+Sg+Gen+PxSg3
máŋgga#luotta#vuohki+N+Sg+Gen+PxSg3
máŋgga#oaivilvuohta+N+Sg+Gen+PxSg3
máŋgga#siffar#lohku+N+Sg+Gen+PxSg3
máŋgga#čiegahas+N+Sg+Gen+PxSg3
máŋggabealátvuohta+N+Sg+Gen+PxSg3
máŋggaid#lohku+N+Sg+Gen+PxSg3
máŋggas+N+Sg+Gen+PxSg3
máŋggus+N+Sg+Gen+PxSg3
njaŋgaras+Sem/Hum+N+Sg+Gen+PxSg3
njaŋgi+Sem/Hum+N+Sg+Gen+PxSg3
njaŋgu+Sem/Hum+N+Sg+Gen+PxSg3
njealje#čiegat#jeaŋga+N+Sg+Gen+PxSg3
njáŋgaras+N+Sg+Gen+PxSg3
njáŋggo#fierbmi+N+Sg+Gen+PxSg3
njáŋgi+N+Sg+Gen+PxSg3
njáŋgu+N+Sg+Gen+PxSg3
náittos#seaŋga+N+Sg+Gen+PxSg3
oalge#heaŋgán+N+Sg+Gen+PxSg3
okta#seaŋga#latnja+Sem/Plc+N+Sg+Gen+PxSg3
ovda#roaŋga+N+Sg+Gen+PxSg3
pinjoŋga+N+Sg+Gen+PxSg3
poeaŋga+N+Sg+Gen+PxSg3
pop#návle#doaŋggat+N+Sg+Gen+PxSg3
porsáŋgulaš+Sem/Hum+N+Sg+Gen+PxSg3
prošeakta#juŋgel+N+Sg+Gen+PxSg3
puddiŋga+N+Sg+Gen+PxSg3
reaŋga+Sem/Hum+N+Sg+Gen+PxSg3
rektáŋgel+N+Sg+Gen+PxSg3
riŋga+N+Sg+Gen+PxSg3
riŋggal+Sem/Hum+Sem/Ani+N+Sg+Gen+PxSg3
roaŋga+N+Sg+Gen+PxSg3
roŋge+N+Sg+Gen+PxSg3
ruovde#gáŋga+N+Sg+Gen+PxSg3
ruŋgu+Sem/Ani+N+Sg+Gen+PxSg3
ráŋggáštan#beassan#njuolggadus+N+Sg+Gen+PxSg3
ráŋggáštan#beassan+N+Sg+Gen+PxSg3
ráŋggáštan#láhka+N+Sg+Gen+PxSg3
ráŋggáštan#maŋideapmi+N+Sg+Gen+PxSg3
ráŋggáštan#mearrádus+N+Sg+Gen+PxSg3
ráŋggáštan#riekte#teoriija+N+Sg+Gen+PxSg3
ráŋggáštan#ášši+N+Sg+Gen+PxSg3
ráŋggáštus#báiki+Sem/Plc+N+Sg+Gen+PxSg3
ráŋggáštus#gierdu+N+Sg+Gen+PxSg3
ráŋggáštus#lága+N+Sg+Gen+PxSg3
ráŋggáštus#láhka+N+Sg+Gen+PxSg3
ráŋggáštus#mearka+N+Sg+Gen+PxSg3
ráŋggáštus#ovddas#vástádus+N+Sg+Gen+PxSg3
ráŋggáštus#riekti+N+Sg+Gen+PxSg3
ráŋggáštus#čievččastat+N+Sg+Gen+PxSg3
ráŋggáštus#čievččasteapmi+N+Sg+Gen+PxSg3
ráŋggáštus+N+Sg+Gen+PxSg3
seahke#diŋga+Sem/Hum+N+Sg+Gen+PxSg3
seahke#tiŋga+Sem/Hum+N+Sg+Gen+PxSg3
seaŋga#aládus+N+Sg+Gen+PxSg3
seaŋga#beavddáš+N+Sg+Gen+PxSg3
seaŋga#beavdi+N+Sg+Gen+PxSg3
seaŋga#báiki+Sem/Plc+N+Sg+Gen+PxSg3
seaŋga#govččas+N+Sg+Gen+PxSg3
seaŋga#guoibmi+Sem/Hum+N+Sg+Gen+PxSg3
seaŋga#guovddáš+N+Sg+Gen+PxSg3
seaŋga#latnja+Sem/Plc+N+Sg+Gen+PxSg3
seaŋga#nisson+Sem/Hum+N+Sg+Gen+PxSg3
seaŋga#nisu+Sem/Hum+N+Sg+Gen+PxSg3
seaŋga#ravda+N+Sg+Gen+PxSg3
seaŋga+N+Sg+Gen+PxSg3
seaŋgga#vuolli+N+Sg+Gen+PxSg3
sierranahttin#seaŋga#latnja+Sem/Plc+N+Sg+Gen+PxSg3
sihkkarastin#máŋggus+N+Sg+Gen+PxSg3
skiŋge#gaccet+Sem/Ani+N+Sg+Gen+PxSg3
skiŋggas+N+Sg+Gen+PxSg3
skiŋgá+N+Sg+Gen+PxSg3
skoaruŋgá+Sem/Hum+Sem/Ani+N+Sg+Gen+PxSg3
soahte#fáŋga+Sem/Hum+N+Sg+Gen+PxSg3
spiŋggar+Sem/Ani+N+Sg+Gen+PxSg3
spuŋgu+Sem/Ani+N+Sg+Gen+PxSg3
spáŋga+N+Sg+Gen+PxSg3
sreaŋga+N+Sg+Gen+PxSg3
sráŋga#spigir+N+Sg+Gen+PxSg3
sráŋga#spihkár+N+Sg+Gen+PxSg3
sráŋga#spiikkár+N+Sg+Gen+PxSg3
sráŋga+N+Sg+Gen+PxSg3
steaŋgá+N+Sg+Gen+PxSg3
stoaŋgu+N+Sg+Gen+PxSg3
streaŋga+N+Sg+Gen+PxSg3
stráŋga#jielli+N+Sg+Gen+PxSg3
stráŋga+N+Sg+Gen+PxSg3
stuŋga+N+Sg+Gen+PxSg3
stálle#gáŋga+N+Sg+Gen+PxSg3
stáŋga#jielli+N+Sg+Gen+PxSg3
stáŋga+N+Sg+Gen+PxSg3
swiŋga+N+Sg+Gen+PxSg3
sáŋga#vihttá+N+Sg+Gen+PxSg3
sáŋgá+N+Sg+Gen+PxSg3
sáŋgár+Sem/Hum+N+Sg+Gen+PxSg3
tallearka#hiŋggal+N+Sg+Gen+PxSg3
termo#máŋgen+N+Sg+Gen+PxSg3
tiŋga+Sem/Hum+Sem/Ani+Build+Sem/Txt+N+Sg+Gen+PxSg3
trapesa#jeaŋga+N+Sg+Gen+PxSg3
triáŋgel+N+Sg+Gen+PxSg3
tráktor#heaŋgár+N+Sg+Gen+PxSg3
tunealla#tiŋga+Build+N+Sg+Gen+PxSg3
táŋggat+N+Sg+Gen+PxSg3
uŋggar+N+Sg+Gen+PxSg3
uŋgár#giella+N+Sg+Gen+PxSg3
uŋgára#giella+N+Sg+Gen+PxSg3
veaŋga+N+Sg+Gen+PxSg3
vikiŋga#áigiG+N+Sg+Gen+PxSg3
vikiŋga+Sem/Hum+N+Sg+Gen+PxSg3
áhcagas#sreaŋga+N+Sg+Gen+PxSg3
áŋgel#sáksi+Sem/Hum+N+Sg+Gen+PxSg3
áŋggaštus+N+Sg+Gen+PxSg3
áŋgiruššan#suorgi+N+Sg+Gen+PxSg3
áŋgirvuohta+N+Sg+Gen+PxSg3
čiehka#heaŋgán+N+Sg+Gen+PxSg3
šleaŋga#čuoivvat+Sem/Ani+N+Sg+Gen+PxSg3
šleaŋgu+N+Sg+Gen+PxSg3
šleŋggon+Sem/Hum+N+Sg+Gen+PxSg3
šliŋgu+N+Sg+Gen+PxSg3
šloaŋgu+Sem/Hum+N+Sg+Gen+PxSg3
šluoŋga+N+Sg+Gen+PxSg3
šláŋga+N+Sg+Gen+PxSg3
šláŋgaras+N+Sg+Gen+PxSg3
čuovga#máŋgen+N+Sg+Gen+PxSg3
čuožžun#seaŋga+N+Sg+Gen+PxSg3
čáhce#bumpe#doaŋggat+N+Sg+Gen+PxSg3
čárven#doaŋggat+N+Sg+Gen+PxSg3
fráŋken#mášen+N+Sg+Gen+PxSg3
atta#báŋku+Sem/Org+N+Sg+Gen+PxSg3
beaŋka#ráidu+N+Sg+Gen+PxSg3
beaŋka+N+Sg+Gen+PxSg3
beaŋká+N+Sg+Gen+PxSg3
bensen#táŋka+N+Sg+Gen+PxSg3
bišáŋke+Sem/Ani+N+Sg+Gen+PxSg3
borran#reŋko+N+Sg+Gen+PxSg3
boŋkkas+N+Sg+Gen+PxSg3
boŋkkus+N+Sg+Gen+PxSg3
boŋkor+N+Sg+Gen+PxSg3
buođđo#báŋka+N+Sg+Gen+PxSg3
buođđo#reŋko+N+Sg+Gen+PxSg3
báŋka+N+Sg+Gen+PxSg3
báŋko#eaiggát+Sem/Hum+N+Sg+Gen+PxSg3
báŋko#girji+N+Sg+Gen+PxSg3
báŋko#giro+N+Sg+Gen+PxSg3
báŋko#hoavda+Sem/Hum+N+Sg+Gen+PxSg3
báŋko#koarta+N+Sg+Gen+PxSg3
báŋko#kontu+N+Sg+Gen+PxSg3
báŋko#loatna+N+Sg+Gen+PxSg3
báŋko#máhtta+N+Sg+Gen+PxSg3
báŋko#remissa+N+Sg+Gen+PxSg3
báŋko#rosvu+N+Sg+Gen+PxSg3
báŋko#vuorká+N+Sg+Gen+PxSg3
báŋku+Sem/Org+Sem/Plc+N+Sg+Gen+PxSg3
data#báŋku+N+Sg+Gen+PxSg3
duŋke+N+Sg+Gen+PxSg3
dássádallan#reŋko+N+Sg+Gen+PxSg3
dáŋka#biila+Veh+N+Sg+Gen+PxSg3
dáŋka+N+Sg+Gen+PxSg3
eaŋkal#olmmoš+Sem/Hum+N+Sg+Gen+PxSg3
eaŋkal#viesso#sadji+N+Sg+Gen+PxSg3
eaŋkil#bileahtta+N+Sg+Gen+PxSg3
eaŋkil#doallu+N+Sg+Gen+PxSg3
eaŋkil#latnja+Sem/Hum+N+Sg+Gen+PxSg3
eaŋkil#mearrádus+N+Sg+Gen+PxSg3
eaŋkil#olmmoš+Sem/Hum+N+Sg+Gen+PxSg3
faŋki+Sem/Hum+N+Sg+Gen+PxSg3
fierbme#leaŋka+N+Sg+Gen+PxSg3
fiŋka+N+Sg+Gen+PxSg3
fráŋken#mašiidna+N+Sg+Gen+PxSg3
fráŋken#mášiidna+N+Sg+Gen+PxSg3
goaŋki+Sem/Hum+Sem/Ani+N+Sg+Gen+PxSg3
goaŋku+N+Sg+Gen+PxSg3
guovddáš#viŋkil+N+Sg+Gen+PxSg3
haŋkin#váiddon+Sem/Hum+N+Sg+Gen+PxSg3
headja#skeaŋka+N+Sg+Gen+PxSg3
heavval#beaŋka+N+Sg+Gen+PxSg3
heiven#viŋkil+N+Sg+Gen+PxSg3
hiŋkkan+Sem/Hum+N+Sg+Gen+PxSg3
hiŋkkas+N+Sg+Gen+PxSg3
hoaŋka+N+Sg+Gen+PxSg3
háŋka+N+Sg+Gen+PxSg3
jieŋk'#gávli+N+Sg+Gen+PxSg3
juovla#skeaŋka+N+Sg+Gen+PxSg3
juŋkor+Sem/Hum+N+Sg+Gen+PxSg3
juŋká+Sem/Hum+N+Sg+Gen+PxSg3
kliŋká+N+Sg+Gen+PxSg3
klássa#luŋka+N+Sg+Gen+PxSg3
leaŋka+N+Sg+Gen+PxSg3
liegga#čáhce#táŋka+N+Sg+Gen+PxSg3
liige#skeaŋka+N+Sg+Gen+PxSg3
liŋka+N+Sg+Gen+PxSg3
liŋko#niibi+N+Sg+Gen+PxSg3
liŋku+N+Sg+Gen+PxSg3
liŋká+N+Sg+Gen+PxSg3
loaŋkkisteapmi+N+Sg+Gen+PxSg3
lotnolas#viŋkil+N+Sg+Gen+PxSg3
luodda#diehto#báŋku+N+Sg+Gen+PxSg3
luŋka+N+Sg+Gen+PxSg3
luŋki+Sem/Ani+N+Sg+Gen+PxSg3
luŋká+N+Sg+Gen+PxSg3
láse#luŋka+N+Sg+Gen+PxSg3
lávken#reŋko+N+Sg+Gen+PxSg3
lávže#háŋka+N+Sg+Gen+PxSg3
láŋko#sahá+N+Sg+Gen+PxSg3
maŋŋe#beaŋka+N+Sg+Gen+PxSg3
mini#báŋku+N+Sg+Gen+PxSg3
miŋka+Sem/Ani+N+Sg+Gen+PxSg3
mohtor#luŋka+N+Sg+Gen+PxSg3
mulde#beaŋka+N+Sg+Gen+PxSg3
muŋka+Sem/Hum+N+Sg+Gen+PxSg3
niisa#beaŋka+N+Sg+Gen+PxSg3
njuovvan#reŋko+N+Sg+Gen+PxSg3
ovda#beaŋka+N+Sg+Gen+PxSg3
pláhtta#viŋkil+N+Sg+Gen+PxSg3
pláŋko#sahá+N+Sg+Gen+PxSg3
pláŋku+N+Sg+Gen+PxSg3
puŋka+N+Sg+Gen+PxSg3
pøŋka+N+Sg+Gen+PxSg3
reŋko+N+Sg+Gen+PxSg3
riegádan#beai#skeaŋka+N+Sg+Gen+PxSg3
roaŋke#muorra+N+Sg+Gen+PxSg3
roaŋki+Sem/Hum+N+Sg+Gen+PxSg3
ruŋka+Sem/Hum+Sem/Ani+N+Sg+Gen+PxSg3
ruŋkkas+N+Sg+Gen+PxSg3
ruŋku+Sem/Hum+Sem/Ani+N+Sg+Gen+PxSg3
ruŋkul+N+Sg+Gen+PxSg3
ruŋkul#beallji+Sem/Ani+N+Sg+Gen+PxSg3
ruŋkul#bihttá+N+Sg+Gen+PxSg3
ráige#beaŋka+N+Sg+Gen+PxSg3
ráige#reŋko+N+Sg+Gen+PxSg3
ráŋka+N+Sg+Gen+PxSg3
sahá#reŋko+N+Sg+Gen+PxSg3
seasto#báŋku+Sem/Org+Sem/Plc+N+Sg+Gen+PxSg3
septihkka#táŋka+N+Sg+Gen+PxSg3
siŋka#dáidni+N+Sg+Gen+PxSg3
siŋka#nurki+N+Sg+Gen+PxSg3
siŋka+N+Sg+Gen+PxSg3
siŋke+N+Sg+Gen+PxSg3
siŋkkal+N+Sg+Gen+PxSg3
skeaŋka#addin+N+Sg+Gen+PxSg3
skeaŋka#protokolla+N+Sg+Gen+PxSg3
skeaŋka+N+Sg+Gen+PxSg3
skeaŋkár+Sem/Hum+N+Sg+Gen+PxSg3
skeŋkejeaddji+Sem/Hum+N+Sg+Gen+PxSg3
skohta#beaŋka+N+Sg+Gen+PxSg3
skráŋka+N+Sg+Gen+PxSg3
skuŋka+Sem/Hum+N+Sg+Gen+PxSg3
spárva#beaŋka+N+Sg+Gen+PxSg3
sruva#beaŋka+N+Sg+Gen+PxSg3
stealle#viŋkil+N+Sg+Gen+PxSg3
stokk#áŋkor+N+Sg+Gen+PxSg3
stáhta#báŋku+N+Sg+Gen+PxSg3
sátne#data#báŋko#vuogádat+N+Sg+Gen+PxSg3
táŋka+N+Sg+Gen+PxSg3
varra#báŋku+N+Sg+Gen+PxSg3
vaŋki+Sem/Hum+N+Sg+Gen+PxSg3
veaŋki+N+Sg+Gen+PxSg3
viŋkil+N+Sg+Gen+PxSg3
várven#beaŋka+N+Sg+Gen+PxSg3
vátnan#beaŋka+N+Sg+Gen+PxSg3
váŋka+N+Sg+Gen+PxSg3
áisá#leŋkket+N+Sg+Gen+PxSg3
áŋka+N+Sg+Gen+PxSg3
áŋkkar+N+Sg+Gen+PxSg3
áŋkor+N+Sg+Gen+PxSg3
čalbme#luŋka+N+Sg+Gen+PxSg3
čeŋkkeš#goartil+N+Sg+Gen+PxSg3
čeŋkkeš+N+Sg+Gen+PxSg3
čiŋkkon+Sem/Hum+N+Sg+Gen+PxSg3
šloaŋkkas+N+Sg+Gen+PxSg3
šluŋke#beallji+N+Sg+Gen+PxSg3
šluŋki+Sem/Ani+N+Sg+Gen+PxSg3
čoavdda#hoaŋka+N+Sg+Gen+PxSg3
čoavdda#háŋka+N+Sg+Gen+PxSg3
šoaŋki+Sem/Hum+N+Sg+Gen+PxSg3
čuožžun#beaŋka+N+Sg+Gen+PxSg3
viesso#báŋku+N+Sg+Gen+PxSg3
+N+Sg+Gen+PxSg3
čoarb#beal+N+Sg+Gen+PxSg3
vuoncá#čoarb#beal+N+Sg+Gen+PxSg3
suorbma#geaš+N+Sg+Gen+PxSg3
spiinne#čoarb#beal+N+Sg+Gen+PxSg3
jorbalas#beal+N+Sg+Gen+PxSg3
karbona#báber+N+Sg+Gen+PxSg3
njárbes#oai+N+Sg+Gen+PxSg3
oarbme#beal+N+Sg+Gen+PxSg3
advearba+N+Sg+Gen+PxSg3
adverbiála+N+Sg+Gen+PxSg3
ageanta#adverbiála+N+Sg+Gen+PxSg3
alumiidna#foarbma+N+Sg+Gen+PxSg3
alumin#foarbma+N+Sg+Gen+PxSg3
alárbma+N+Sg+Gen+PxSg3
alárbma#mearka+N+Sg+Gen+PxSg3
alárbma#systema+N+Sg+Gen+PxSg3
badjel#guorbme#sihkkarastin+N+Sg+Gen+PxSg3
barbariija+N+Sg+Gen+PxSg3
barbára+Sem/Hum+N+Sg+Gen+PxSg3
bargo#dáhpe#dorbmi+N+Sg+Gen+PxSg3
bargo#fápmo#dárbu+N+Sg+Gen+PxSg3
beahcán#suorbma#rássi+N+Sg+Gen+PxSg3
beakto#dárbu+N+Sg+Gen+PxSg3
bealle#jorba#fiilu+N+Sg+Gen+PxSg3
bealle#jorbu+N+Sg+Gen+PxSg3
beara#skurbmu+N+Sg+Gen+PxSg3
bearbbil+N+Sg+Gen+PxSg3
bearbil+N+Sg+Gen+PxSg3
bearbma+N+Sg+Gen+PxSg3
bivge#surbmi+N+Sg+Gen+PxSg3
boatka#fierbmi+N+Sg+Gen+PxSg3
borbehkka+N+Sg+Gen+PxSg3
borde#guorbmi+N+Sg+Gen+PxSg3
bostta#gearpmaš+Sem/Ani+N+Sg+Gen+PxSg3
buollin#alárbma+N+Sg+Gen+PxSg3
buollin#lárbma#rusttet+N+Sg+Gen+PxSg3
burbor+N+Sg+Gen+PxSg3
bárahis#stávval#vearba+N+Sg+Gen+PxSg3
bárbmo#doahkki+N+Sg+Gen+PxSg3
bárbmo#fálli+Sem/Ani+N+Sg+Gen+PxSg3
bárbmo#loddi+Sem/Ani+N+Sg+Gen+PxSg3
bárbmo#moahti+N+Sg+Gen+PxSg3
bárbmuG+N+Sg+Gen+PxSg3
curbmi+Sem/Hum+N+Sg+Gen+PxSg3
deagga#stoarbma#spálfu+Sem/Ani+N+Sg+Gen+PxSg3
dearba#stihkka+N+Sg+Gen+PxSg3
dearbmi+N+Sg+Gen+PxSg3
dearbmun+N+Sg+Gen+PxSg3
derbelaš+N+Sg+Gen+PxSg3
detransitiiva#vearba+N+Sg+Gen+PxSg3
dierbmá#muorji+N+Sg+Gen+PxSg3
dierbmá#rássi+N+Sg+Gen+PxSg3
dierbmá+N+Sg+Gen+PxSg3
dihtor#šearbma+N+Sg+Gen+PxSg3
duottar#horbmá+N+Sg+Gen+PxSg3
duovvi+Sem/Ani+N+Sg+Gen+PxSg3
durbbon+N+Sg+Gen+PxSg3
dáhpe#dorbmi+N+Sg+Gen+PxSg3
dálve#urbi+N+Sg+Gen+PxSg3
dárbbaš+N+Sg+Gen+PxSg3
dárbbaš+N+Sg+Gen+PxSg3
dárbmi+N+Sg+Gen+PxSg3
dárbmu+N+Sg+Gen+PxSg3
dárbo#eaktu+N+Sg+Gen+PxSg3
dárbo#gokčan#geatnegasvuohta+N+Sg+Gen+PxSg3
dárbo#gokčan#molssa#eaktu+N+Sg+Gen+PxSg3
dárbo#iskkadus+N+Sg+Gen+PxSg3
dárbo#árvvoštallan+N+Sg+Gen+PxSg3
dárbu+N+Sg+Gen+PxSg3
eallin#dárbbaš+N+Sg+Gen+PxSg3
eallin#vuorbi+N+Sg+Gen+PxSg3
eapme#urbi+N+Sg+Gen+PxSg3
earbmálat+Sem/Wthr+N+Sg+Gen+PxSg3
eatnan#jorbalas+N+Sg+Gen+PxSg3
emálja#foarbma+N+Sg+Gen+PxSg3
fierbme#bivdo#vuoigatvuohta+N+Sg+Gen+PxSg3
fierbme#cuozza+N+Sg+Gen+PxSg3
fierbme#gealdda+N+Sg+Gen+PxSg3
fierbme#giron#lasta+N+Sg+Gen+PxSg3
fierbme#holga+N+Sg+Gen+PxSg3
fierbme#jielli+N+Sg+Gen+PxSg3
fierbme#leaŋka+N+Sg+Gen+PxSg3
fierbme#luovdi+N+Sg+Gen+PxSg3
fierbme#reašmi+N+Sg+Gen+PxSg3
fierbme#rulla+N+Sg+Gen+PxSg3
fierbme#ráddjen#guovlu+Sem/Plc+N+Sg+Gen+PxSg3
fierbme#rássi+N+Sg+Gen+PxSg3
fierbme#rávvu+N+Sg+Gen+PxSg3
fierbme#sallit+Sem/Ani+N+Sg+Gen+PxSg3
fierbme#suonjir+N+Sg+Gen+PxSg3
fierbme#čalbmi+N+Sg+Gen+PxSg3
fierbme#čoalli+N+Sg+Gen+PxSg3
fierbme#čujuhan#váldi+Sem/Org+N+Sg+Gen+PxSg3
fierbme#čuolbma+N+Sg+Gen+PxSg3
fierbmi+N+Sg+Gen+PxSg3
fierran#fierbmi+N+Sg+Gen+PxSg3
finihtta#vearba+N+Sg+Gen+PxSg3
firbmá+Sem/Org+N+Sg+Gen+PxSg3
foarbma+N+Sg+Gen+PxSg3
forbma+N+Sg+Gen+PxSg3
fuorbma+N+Sg+Gen+PxSg3
fárbmi+N+Sg+Gen+PxSg3
garru#lárbma+N+Sg+Gen+PxSg3
gaska#suorbma+N+Sg+Gen+PxSg3
gaska#suorbma#vuoksi+N+Sg+Gen+PxSg3
geahče#urbi+N+Sg+Gen+PxSg3
geaidno#fierbmi+N+Sg+Gen+PxSg3
gearpmaš+N+Sg+Gen+PxSg3
gearpmaš+Sem/Ani+N+Sg+Gen+PxSg3
gieldin#vearba+N+Sg+Gen+PxSg3
giella#árbi+N+Sg+Gen+PxSg3
gihli#suorpmas+N+Sg+Gen+PxSg3
goarbmu+Sem/Ani+Veh+N+Sg+Gen+PxSg3
golle#suorpmas+N+Sg+Gen+PxSg3
guhkolaš#foarbma+N+Sg+Gen+PxSg3
guorba+Sem/Hum+Sem/Ani+N+Sg+Gen+PxSg3
guorbban+Sem/Hum+Sem/Ani+N+Sg+Gen+PxSg3
guorbbat+Sem/Hum+Sem/Ani+N+Sg+Gen+PxSg3
guorbme#biila#vuoddji+Sem/Hum+N+Sg+Gen+PxSg3
guorbme#biila+Veh+N+Sg+Gen+PxSg3
guorbme#doalli+N+Sg+Gen+PxSg3
guorbme#vávdna#geaidnu+N+Sg+Gen+PxSg3
guorbmi+N+Sg+Gen+PxSg3
guorbmádeapmi+N+Sg+Gen+PxSg3
guorbá+Sem/Hum+Sem/Ani+N+Sg+Gen+PxSg3
guovddáš#nearva#fierbmi+N+Sg+Gen+PxSg3
gurbbet+N+Sg+Gen+PxSg3
gurbmon+Sem/Ani+N+Sg+Gen+PxSg3
gurbmá#loddi+Sem/Ani+N+Sg+Gen+PxSg3
gurbmá+Sem/Ani+N+Sg+Gen+PxSg3
gurgadas#urbi+N+Sg+Gen+PxSg3
gáhkko#foarbma+N+Sg+Gen+PxSg3
gárbbis+N+Sg+Gen+PxSg3
gárbma+N+Sg+Gen+PxSg3
gárbme#stovla+N+Sg+Gen+PxSg3
gárbme#stuollu+N+Sg+Gen+PxSg3
habituála#vearba+N+Sg+Gen+PxSg3
hearbe#várri+N+Sg+Gen+PxSg3
heavnni#fierbmi+N+Sg+Gen+PxSg3
herbmo+N+Sg+Gen+PxSg3
hirbma+N+Sg+Gen+PxSg3
hirbma#váldi+Sem/Org+N+Sg+Gen+PxSg3
hoarbma+N+Sg+Gen+PxSg3
horbmá#šaddu+N+Sg+Gen+PxSg3
horbmá+N+Sg+Gen+PxSg3
hyperbel+N+Sg+Gen+PxSg3
hámppar#fierbmi+N+Sg+Gen+PxSg3
hávvar#surbmi+N+Sg+Gen+PxSg3
idja#gerbmosat+N+Sg+Gen+PxSg3
ieš#sorbmen+N+Sg+Gen+PxSg3
ihtu#urbi+N+Sg+Gen+PxSg3
infinihtta#vearba+N+Sg+Gen+PxSg3
intransitiiva#vearba+N+Sg+Gen+PxSg3
ivdne#jorbadas+N+Sg+Gen+PxSg3
jeagge#horbmá+N+Sg+Gen+PxSg3
jierbmi+N+Sg+Gen+PxSg3
jierbmivuohta+N+Sg+Gen+PxSg3
joddo#fierbmi+N+Sg+Gen+PxSg3
johtolat#dárbu+N+Sg+Gen+PxSg3
johtolat#fierbmádat+N+Sg+Gen+PxSg3
johtolat#jorbalas+N+Sg+Gen+PxSg3
johtolat#lárbma+N+Sg+Gen+PxSg3
jorba#basttat+N+Sg+Gen+PxSg3
jorba#grafihtta#ruovdi+N+Sg+Gen+PxSg3
jorba#oaivvat#spihkár+N+Sg+Gen+PxSg3
jorba#ruitu+N+Sg+Gen+PxSg3
jorba#suoidni+N+Sg+Gen+PxSg3
jorba#čiehka+N+Sg+Gen+PxSg3
jorba#šliipen#mašiidna+N+Sg+Gen+PxSg3
jorba#čuomas+N+Sg+Gen+PxSg3
jorba#čuro#lasta+N+Sg+Gen+PxSg3
jorbadas#olggoš+N+Sg+Gen+PxSg3
jorbadas+N+Sg+Gen+PxSg3
jorbalas#bealli+N+Sg+Gen+PxSg3
jorbalassii#luisten+N+Sg+Gen+PxSg3
jorbbistan#ávnnas+N+Sg+Gen+PxSg3
jorbbot+N+Sg+Gen+PxSg3
jorbmi+N+Sg+Gen+PxSg3
jorbodat+N+Sg+Gen+PxSg3
jorbolat+N+Sg+Gen+PxSg3
jorbu+N+Sg+Gen+PxSg3
jorbá+Sem/Hum+N+Sg+Gen+PxSg3
jorbálas+N+Sg+Gen+PxSg3
juolge#suorbma+N+Sg+Gen+PxSg3
juoŋas#fierbmi+N+Sg+Gen+PxSg3
jámeš#skierbmá+Sem/Ani+N+Sg+Gen+PxSg3
karbo#hydráhta+N+Sg+Gen+PxSg3
karbolineum+N+Sg+Gen+PxSg3
karbona+N+Sg+Gen+PxSg3
karbona#bábir+N+Sg+Gen+PxSg3
karbona#dioksiida+N+Sg+Gen+PxSg3
karbona#systema+N+Sg+Gen+PxSg3
karbonáda+N+Sg+Gen+PxSg3
karborundum+N+Sg+Gen+PxSg3
klássa#gárbma+N+Sg+Gen+PxSg3
konvearba+N+Sg+Gen+PxSg3
kopula#vearba+N+Sg+Gen+PxSg3
korban+N+Sg+Gen+PxSg3
krisen#surbmi+N+Sg+Gen+PxSg3
kultur#árbi+N+Sg+Gen+PxSg3
kuratiiva#vearba+N+Sg+Gen+PxSg3
kárbma+N+Sg+Gen+PxSg3
kárbma#stovla+N+Sg+Gen+PxSg3
kárbon#dioksiida+N+Sg+Gen+PxSg3
kárbon+N+Sg+Gen+PxSg3
kárta#fierbmi+N+Sg+Gen+PxSg3
livva#skierbmá+N+Sg+Gen+PxSg3
luonddu#jierbmi+N+Sg+Gen+PxSg3
luossa#vuorbádeapmi+N+Sg+Gen+PxSg3
luođđa#fuorbma+N+Sg+Gen+PxSg3
láikká#guorbmi+N+Sg+Gen+PxSg3
lárbma+N+Sg+Gen+PxSg3
láse#foarbma+N+Sg+Gen+PxSg3
láse#gárbma+N+Sg+Gen+PxSg3
láse#jorbadas+N+Sg+Gen+PxSg3
maŋŋe#bearbma+N+Sg+Gen+PxSg3
maŋŋe#urbi+N+Sg+Gen+PxSg3
modála#vearba+N+Sg+Gen+PxSg3
muotkun#gárbbis+N+Sg+Gen+PxSg3
márbmor+N+Sg+Gen+PxSg3
márbáhkka+N+Sg+Gen+PxSg3
nagir#dárbu+N+Sg+Gen+PxSg3
nearva#fierbmi+N+Sg+Gen+PxSg3
nirbbet+Sem/Wthr+N+Sg+Gen+PxSg3
njárbadas+N+Sg+Gen+PxSg3
njárbbadas+N+Sg+Gen+PxSg3
njárbbin#eana+Sem/Plc+N+Sg+Gen+PxSg3
njárbe+Sem/Ani+N+Sg+Gen+PxSg3
njárbes#guolggat#máhtu+Sem/Ani+N+Sg+Gen+PxSg3
njárbes#miesá#beaska+N+Sg+Gen+PxSg3
njárbes#oaivi+Sem/Ani+N+Sg+Gen+PxSg3
njáŋggo#fierbmi+N+Sg+Gen+PxSg3
norbma+N+Sg+Gen+PxSg3
nuohtte#fierbmi+N+Sg+Gen+PxSg3
nárbma+N+Sg+Gen+PxSg3
oahpahus#dárbu+N+Sg+Gen+PxSg3
oahpahus#fierbmi+N+Sg+Gen+PxSg3
oaive#vearba+N+Sg+Gen+PxSg3
oalge#fierbmi+N+Sg+Gen+PxSg3
oarbbes#láitta+N+Sg+Gen+PxSg3
oarbbis+N+Sg+Gen+PxSg3
oarbinat+N+Sg+Gen+PxSg3
oarbinaččat+N+Sg+Gen+PxSg3
oarbme#bealle+Sem/Hum+N+Sg+Gen+PxSg3
oarbme#bealli+Sem/Hum+N+Sg+Gen+PxSg3
oarbme#bealáš+Sem/Hum+N+Sg+Gen+PxSg3
oarbásiid#penšuvdna+N+Sg+Gen+PxSg3
oađđen#skurbmu+N+Sg+Gen+PxSg3
omman#alárbma+N+Sg+Gen+PxSg3
orbbeš+N+Sg+Gen+PxSg3
orbbeš#goartil+N+Sg+Gen+PxSg3
orbbeš+N+Sg+Gen+PxSg3
orientašuvdna#advearba+N+Sg+Gen+PxSg3
ovda#bearbma+N+Sg+Gen+PxSg3
passiiva#vearba+N+Sg+Gen+PxSg3
pearbma+N+Sg+Gen+PxSg3
pro#advearba+N+Sg+Gen+PxSg3
progrešuvdna#vearba+N+Sg+Gen+PxSg3
rabárber+N+Sg+Gen+PxSg3
reassa#surbmi+N+Sg+Gen+PxSg3
reforbma+N+Sg+Gen+PxSg3
resiprohka#vearba+N+Sg+Gen+PxSg3
riekte#árbe#vierru+N+Sg+Gen+PxSg3
riikka#fierbmi+N+Sg+Gen+PxSg3
risen#surbmi+N+Sg+Gen+PxSg3
roahkke#fierbmi+N+Sg+Gen+PxSg3
rohto#horbmá+N+Sg+Gen+PxSg3
run#dierpmis+Sem/Ani+N+Sg+Gen+PxSg3
ruovttu#dárbo#bivdi+Sem/Hum+N+Sg+Gen+PxSg3
ruovttu#dárbu+N+Sg+Gen+PxSg3
rádjo#fierbmi+N+Sg+Gen+PxSg3
sahko#urbi+N+Sg+Gen+PxSg3
semulja#surbmi+N+Sg+Gen+PxSg3
serbár#nieida+Sem/Hum+N+Sg+Gen+PxSg3
serbár+Sem/Hum+N+Sg+Gen+PxSg3
sielu#sorbmejeaddji+Sem/Hum+N+Sg+Gen+PxSg3
sihkkel#suorbma#fáhcca+N+Sg+Gen+PxSg3
skierbmá+Sem/Hum+N+Sg+Gen+PxSg3
skurbban+Sem/Hum+Sem/Ani+N+Sg+Gen+PxSg3
skurbbet#dávda+N+Sg+Gen+PxSg3
skurbbet+N+Sg+Gen+PxSg3
skurbmu+N+Sg+Gen+PxSg3
skárba+Sem/Hum+Sem/Ani+N+Sg+Gen+PxSg3
skárbban+Sem/Hum+N+Sg+Gen+PxSg3
skárben+N+Sg+Gen+PxSg3
smarbme#dákti+N+Sg+Gen+PxSg3
smarbmi+N+Sg+Gen+PxSg3
sorbme#báiki+Sem/Plc+N+Sg+Gen+PxSg3
sorbme#siivu+Sem/Wthr+N+Sg+Gen+PxSg3
sorbmejeaddji+N+Sg+Gen+PxSg3
sorbmi+N+Sg+Gen+PxSg3
spierbi+N+Sg+Gen+PxSg3
spiinne#čoarb#bealli+N+Sg+Gen+PxSg3
stoarbma#spálfu+Sem/Ani+N+Sg+Gen+PxSg3
stoarbma+Sem/Wthr+N+Sg+Gen+PxSg3
stuorra-stoarbma#spálfu+Sem/Ani+N+Sg+Gen+PxSg3
suoidne#guorbmi+N+Sg+Gen+PxSg3
suorbma+N+Sg+Gen+PxSg3
suorbma#bađve#rássi+N+Sg+Gen+PxSg3
suorbma#bidju+N+Sg+Gen+PxSg3
suorbma#doaibma+N+Sg+Gen+PxSg3
suorbma#dákti+N+Sg+Gen+PxSg3
suorbma#faggi+N+Sg+Gen+PxSg3
suorbma#fáhcca+N+Sg+Gen+PxSg3
suorbma#geahči+N+Sg+Gen+PxSg3
suorbma#goahti+N+Sg+Gen+PxSg3
suorbma#lađas+N+Sg+Gen+PxSg3
suorbma#lávdi+N+Sg+Gen+PxSg3
suorbma#roahkki+N+Sg+Gen+PxSg3
suorbma#rássi+N+Sg+Gen+PxSg3
suorbma#sadji+N+Sg+Gen+PxSg3
suorbma#stielgu+N+Sg+Gen+PxSg3
suorbma#sárri+N+Sg+Gen+PxSg3
suorbma#vázzi+Sem/Hum+N+Sg+Gen+PxSg3
suorbmi+N+Sg+Gen+PxSg3
suorpmas+N+Sg+Gen+PxSg3
surbmi+N+Sg+Gen+PxSg3
ságu#surbmi+N+Sg+Gen+PxSg3
sáide#fierbmi+N+Sg+Gen+PxSg3
tearbma+N+Sg+Gen+PxSg3
tearbma#prošeakta+N+Sg+Gen+PxSg3
tearbmu#gádnu+N+Sg+Gen+PxSg3
teflona#foarbma+N+Sg+Gen+PxSg3
truvdno#árbe#láhka+N+Sg+Gen+PxSg3
turbiidna+N+Sg+Gen+PxSg3
turbo#mohtor+N+Sg+Gen+PxSg3
turbo+N+Sg+Gen+PxSg3
uniforbma+N+Sg+Gen+PxSg3
urbanisma+N+Sg+Gen+PxSg3
urbe#oaksi+N+Sg+Gen+PxSg3
urbi+N+Sg+Gen+PxSg3
urbil+Sem/Ani+N+Sg+Gen+PxSg3
urbmi+Sem/Hum+N+Sg+Gen+PxSg3
urbán+N+Sg+Gen+PxSg3
varra#várbu+N+Sg+Gen+PxSg3
veaike#gearpmaš+Sem/Ani+N+Sg+Gen+PxSg3
vearba#abessiiva+N+Sg+Gen+PxSg3
vearba#genetiiva+N+Sg+Gen+PxSg3
vearba#hápmi+N+Sg+Gen+PxSg3
vearba#tiipa+N+Sg+Gen+PxSg3
vearba+N+Sg+Gen+PxSg3
verbalisma+N+Sg+Gen+PxSg3
verbála+N+Sg+Gen+PxSg3
vihahan#suorpmas+N+Sg+Gen+PxSg3
vihildan#fierbme#sadji+Sem/Plc+N+Sg+Gen+PxSg3
vihildan#fierbmi+N+Sg+Gen+PxSg3
vilges#horbmá+N+Sg+Gen+PxSg3
virba+N+Sg+Gen+PxSg3
surbmit+N+Sg+Gen+PxSg3
vuoncá#čoarb#bealli+N+Sg+Gen+PxSg3
vuorbe#geassin+N+Sg+Gen+PxSg3
vuorbi+N+Sg+Gen+PxSg3
vuorbádus+N+Sg+Gen+PxSg3
ája#horbmá+N+Sg+Gen+PxSg3
ákŋo#urbi+N+Sg+Gen+PxSg3
álgo#urbi+N+Sg+Gen+PxSg3
álás#urbi+N+Sg+Gen+PxSg3
árba+N+Sg+Gen+PxSg3
árbbolaš+Sem/Hum+N+Sg+Gen+PxSg3
árbe#diehtu+N+Sg+Gen+PxSg3
árbe#dávda+N+Sg+Gen+PxSg3
árbe#eana+Sem/Plc+N+Sg+Gen+PxSg3
árbe#guođđi+Sem/Hum+N+Sg+Gen+PxSg3
árbe#juohku+N+Sg+Gen+PxSg3
árbe#láhka+N+Sg+Gen+PxSg3
árbe#láhttu+N+Sg+Gen+PxSg3
árbe#oapmi+N+Sg+Gen+PxSg3
árbe#oassi+N+Sg+Gen+PxSg3
árbe#suddu+N+Sg+Gen+PxSg3
árbe#sátni+N+Sg+Gen+PxSg3
árbe#vierru+N+Sg+Gen+PxSg3
árbe#vuoigatvuohta+N+Sg+Gen+PxSg3
árbe#váldi+Sem/Hum+N+Sg+Gen+PxSg3
árbejeaddji+N+Sg+Gen+PxSg3
árben#státuhta+N+Sg+Gen+PxSg3
árbi+N+Sg+Gen+PxSg3
árbmi+N+Sg+Gen+PxSg3
árbmo#mállásat+N+Sg+Gen+PxSg3
árbmu+N+Sg+Gen+PxSg3
árbmugasvuohta+N+Sg+Gen+PxSg3
šearbma+N+Sg+Gen+PxSg3
šearbma#govva+N+Sg+Gen+PxSg3
šearbma#čilgehus+N+Sg+Gen+PxSg3
čiehka#sahán#fuorbma+N+Sg+Gen+PxSg3
šleađga#fierbmi+N+Sg+Gen+PxSg3
šlurbu+Sem/Hum+Sem/Ani+N+Sg+Gen+PxSg3
šlárbma+N+Sg+Gen+PxSg3
čoarb#beal#deahkki+N+Sg+Gen+PxSg3
čoarb#beal#lađas+N+Sg+Gen+PxSg3
čoarb#beal#noras#lađas+N+Sg+Gen+PxSg3
čoarb#beal#noras+N+Sg+Gen+PxSg3
čoarb#beal#čohkkán+N+Sg+Gen+PxSg3
čoarb#bealli+N+Sg+Gen+PxSg3
čoaskudan#dárbu+N+Sg+Gen+PxSg3
čorbma+N+Sg+Gen+PxSg3
čorbma#láhka+N+Sg+Gen+PxSg3
čorbma#njuolggadus+N+Sg+Gen+PxSg3
čorbma#oassi+N+Sg+Gen+PxSg3
čorbma#váimmus+N+Sg+Gen+PxSg3
čuollo#fierbmi+N+Sg+Gen+PxSg3
čuorbban+Sem/Hum+N+Sg+Gen+PxSg3
čuorbbá#sággi+N+Sg+Gen+PxSg3
čuorbivuohta+N+Sg+Gen+PxSg3
čuorbá+Sem/Hum+N+Sg+Gen+PxSg3
čuorpmas+N+Sg+Gen+PxSg3
čurbodat+N+Sg+Gen+PxSg3
bárra#stávval#vearba+N+Sg+Gen+PxSg3
alla#bassi+Sem/Time+N+Sg+Gen+PxSg3
almmi#fierca+Sem/Ani+N+Sg+Gen+PxSg3
almmi#vierca+Sem/Ani+N+Sg+Gen+PxSg3
bircu+N+Sg+Gen+PxSg3
bircun+N+Sg+Gen+PxSg3
fanas#gárcu+N+Sg+Gen+PxSg3
fierca+Sem/Ani+N+Sg+Gen+PxSg3
garca+N+Sg+Gen+PxSg3
garccastan#čuolbma+N+Sg+Gen+PxSg3
garccastat+N+Sg+Gen+PxSg3
goahcan#bircu+N+Sg+Gen+PxSg3
guorce#rássi+N+Sg+Gen+PxSg3
gurci+N+Sg+Gen+PxSg3
gárcu+N+Sg+Gen+PxSg3
harca#báddi+N+Sg+Gen+PxSg3
harca#muorra+N+Sg+Gen+PxSg3
hearci+Sem/Hum+N+Sg+Gen+PxSg3
kvarcihtta+N+Sg+Gen+PxSg3
kvárca+N+Sg+Gen+PxSg3
lego#bircu+N+Sg+Gen+PxSg3
luvven#bircu+N+Sg+Gen+PxSg3
stirccas+N+Sg+Gen+PxSg3
sturci+N+Sg+Gen+PxSg3
vierca+Sem/Ani+N+Sg+Gen+PxSg3
viercadat+N+Sg+Gen+PxSg3
alit#vuorččis+Sem/Ani+N+Sg+Gen+PxSg3
dirči+Sem/Hum+N+Sg+Gen+PxSg3
geahpes#morče#suotna+N+Sg+Gen+PxSg3
hárči+Sem/Hum+N+Sg+Gen+PxSg3
hárččet+N+Sg+Gen+PxSg3
juolge#morče#suotna+N+Sg+Gen+PxSg3
mielga#njárčá+N+Sg+Gen+PxSg3
monimuš#morče#suotna+N+Sg+Gen+PxSg3
morče#suotna+N+Sg+Gen+PxSg3
morči+N+Sg+Gen+PxSg3
morčá+N+Sg+Gen+PxSg3
morččis+N+Sg+Gen+PxSg3
morččis+N+Sg+Gen+PxSg3
njárčá+N+Sg+Gen+PxSg3
oalge#noras#morče#suotna+N+Sg+Gen+PxSg3
skirči+Sem/Hum+N+Sg+Gen+PxSg3
skoarči+N+Sg+Gen+PxSg3
skurči+Sem/Plc+N+Sg+Gen+PxSg3
skurču+Sem/Plc+N+Sg+Gen+PxSg3
spiral#morče#suotna+N+Sg+Gen+PxSg3
veakse#njárčá+N+Sg+Gen+PxSg3
vuoivvas#njárčá+N+Sg+Gen+PxSg3
vuorčá#muorji+N+Sg+Gen+PxSg3
vuorččis+Sem/Ani+N+Sg+Gen+PxSg3
váibmo#morči+N+Sg+Gen+PxSg3
čeabet#morče#suotna+N+Sg+Gen+PxSg3
čeabet#njárččet+N+Sg+Gen+PxSg3
bárde#beai+N+Sg+Gen+PxSg3
bárdne#beal+N+Sg+Gen+PxSg3
ovtta#geardde+N+Sg+Gen+PxSg3
mordva+N+Sg+Gen+PxSg3
girdin#mášen+N+Sg+Gen+PxSg3
gordne#oai+N+Sg+Gen+PxSg3
gordnen#mášen+N+Sg+Gen+PxSg3
absurdisma+N+Sg+Gen+PxSg3
agoarta#váldi+Sem/Hum+N+Sg+Gen+PxSg3
agoarta+N+Sg+Gen+PxSg3
akoarda+N+Sg+Gen+PxSg3
alit#geardi+Sem/Group+Sem/Hum+N+Sg+Gen+PxSg3
alit#vuorččis+Sem/Ani+N+Sg+Gen+PxSg3
almmi#fierca+Sem/Ani+N+Sg+Gen+PxSg3
almmi#guovlu+N+Sg+Gen+PxSg3
almmi#vierca+Sem/Ani+N+Sg+Gen+PxSg3
almmuhan#dávval+N+Sg+Gen+PxSg3
almmuhan#távval+N+Sg+Gen+PxSg3
badje#bárdni+Sem/Hum+N+Sg+Gen+PxSg3
badje#geardi+N+Sg+Gen+PxSg3
badje#verdde+Sem/Hum+N+Sg+Gen+PxSg3
barddáldat+N+Sg+Gen+PxSg3
bardu+N+Sg+Gen+PxSg3
beaivváš#suonjardeapmi+N+Sg+Gen+PxSg3
bearaš#mánáid#gárde#jođiheaddji+N+Sg+Gen+PxSg3
bearaš#mánáid#gárdi+Sem/Org+Buld+N+Sg+Gen+PxSg3
beassáš#lávvardat+N+Sg+Gen+PxSg3
beassáš#lávvordat+N+Sg+Gen+PxSg3
biebmo#bárdni+Sem/Hum+N+Sg+Gen+PxSg3
bierdna+Sem/Ani+N+Sg+Gen+PxSg3
bierdne#goahti+N+Sg+Gen+PxSg3
bierdni+Sem/Ani+N+Sg+Gen+PxSg3
biergo#feartnus+N+Sg+Gen+PxSg3
biergo#veardna+N+Sg+Gen+PxSg3
bihttá#bordin+N+Sg+Gen+PxSg3
biipo#veardi+N+Sg+Gen+PxSg3
biljárda+N+Sg+Gen+PxSg3
bio#geardi+N+Sg+Gen+PxSg3
blohkka#bardu+N+Sg+Gen+PxSg3
blohkka#bordu+N+Sg+Gen+PxSg3
boahtin#suonjardeapmi+N+Sg+Gen+PxSg3
boardda+N+Sg+Gen+PxSg3
boardda+N+Sg+Gen+PxSg3
boares#bárdni+Sem/Hum+N+Sg+Gen+PxSg3
boastto#ipmárdus+N+Sg+Gen+PxSg3
boasttu#ipmárdus+N+Sg+Gen+PxSg3
bolgen#geardi+N+Sg+Gen+PxSg3
bordda#ceahkki+N+Sg+Gen+PxSg3
borde#báhkku+N+Sg+Gen+PxSg3
borde#fanas+Veh+N+Sg+Gen+PxSg3
borde#fiellu+N+Sg+Gen+PxSg3
borde#guorbmi+N+Sg+Gen+PxSg3
bordealla+Sem/Plc+N+Sg+Gen+PxSg3
bordi+N+Sg+Gen+PxSg3
bordin+N+Sg+Gen+PxSg3
bordu+N+Sg+Gen+PxSg3
bortnis+N+Sg+Gen+PxSg3
bulevárda+N+Sg+Gen+PxSg3
buordna+N+Sg+Gen+PxSg3
burdu+N+Sg+Gen+PxSg3
bustávva#bordin+N+Sg+Gen+PxSg3
báhpa#gárdin+N+Sg+Gen+PxSg3
bárddos#muorra+N+Sg+Gen+PxSg3
bárddáldat+N+Sg+Gen+PxSg3
bárde#beaivi+Sem/Time+N+Sg+Gen+PxSg3
bárde#ruovdi+N+Sg+Gen+PxSg3
bárdi+N+Sg+Gen+PxSg3
bárdnan+N+Sg+Gen+PxSg3
bárdne#almmái+Sem/Hum+N+Sg+Gen+PxSg3
bárdne#bealle+Sem/Hum+N+Sg+Gen+PxSg3
bárdne#bealli+Sem/Hum+N+Sg+Gen+PxSg3
bárdne#olmmoš+Sem/Hum+N+Sg+Gen+PxSg3
bárdne#olmmái+Sem/Hum+N+Sg+Gen+PxSg3
bárdnelaš+Sem/Hum+N+Sg+Gen+PxSg3
bárdnevuohta+N+Sg+Gen+PxSg3
bárdni+Sem/Hum+N+Sg+Gen+PxSg3
bárdnivuohta+N+Sg+Gen+PxSg3
bárdnálaš+Sem/Hum+N+Sg+Gen+PxSg3
bárduvdna+N+Sg+Gen+PxSg3
bátne#durdda+N+Sg+Gen+PxSg3
bátne#gárdi+N+Sg+Gen+PxSg3
cirgu#girdi+Veh+N+Sg+Gen+PxSg3
culce#geardi+N+Sg+Gen+PxSg3
darda+N+Sg+Gen+PxSg3
dardi+N+Sg+Gen+PxSg3
deaddo#sirddašeapmi+N+Sg+Gen+PxSg3
deardna+N+Sg+Gen+PxSg3
dearvvahan#sárdni+N+Sg+Gen+PxSg3
dearvvuohta#sárdni+N+Sg+Gen+PxSg3
diehto#juohkin#bordi+N+Sg+Gen+PxSg3
diehto#sirdin+N+Sg+Gen+PxSg3
doallo#sárdni+N+Sg+Gen+PxSg3
doallo#sárdnideaddji+Sem/Hum+N+Sg+Gen+PxSg3
doardna+N+Sg+Gen+PxSg3
doidásan#geardi+N+Sg+Gen+PxSg3
dolge#fárda+N+Sg+Gen+PxSg3
dolla#gierdi+N+Sg+Gen+PxSg3
dordnu+N+Sg+Gen+PxSg3
dovdda#ipmárdus+N+Sg+Gen+PxSg3
dugordas+N+Sg+Gen+PxSg3
duhkoras#girdi+Veh+N+Sg+Gen+PxSg3
duhkordalli+Sem/Hum+N+Sg+Gen+PxSg3
duoittardeapmi+N+Sg+Gen+PxSg3
duordna+N+Sg+Gen+PxSg3
duottar#šaddo#geardi+N+Sg+Gen+PxSg3
durdda+N+Sg+Gen+PxSg3
durddádat+Sem/Wthr+N+Sg+Gen+PxSg3
durde#bivttas+N+Sg+Gen+PxSg3
durde#lasáhus+N+Sg+Gen+PxSg3
durde#suodji+N+Sg+Gen+PxSg3
durde#čáhce#bohcci+N+Sg+Gen+PxSg3
durde#čáhce#rusttet+N+Sg+Gen+PxSg3
durde#čáhci+N+Sg+Gen+PxSg3
durdi+N+Sg+Gen+PxSg3
durdnos#sáme#giella+N+Sg+Gen+PxSg3
durdnosleagilaš+Sem/Hum+N+Sg+Gen+PxSg3
dálve#fárda+N+Sg+Gen+PxSg3
dálve#vánddardeapmi+N+Sg+Gen+PxSg3
dása#geardi+N+Sg+Gen+PxSg3
dáse#geardi+N+Sg+Gen+PxSg3
dásse#geardi+N+Sg+Gen+PxSg3
dásse#árvo#áittardeaddji+Sem/Hum+N+Sg+Gen+PxSg3
dáčča#seardu+Sem/Group+Sem/Hum+N+Sg+Gen+PxSg3
eaiggáduššan#sirdin+N+Sg+Gen+PxSg3
eala#geardi+N+Sg+Gen+PxSg3
eallen#geardi+N+Sg+Gen+PxSg3
eallin#geardi+N+Sg+Gen+PxSg3
eami#čearda+Sem/Group+Sem/Hum+N+Sg+Gen+PxSg3
eana#girje#sirdin+N+Sg+Gen+PxSg3
eatnat#geardáivuohta+N+Sg+Gen+PxSg3
elektro#kardiográmma+N+Sg+Gen+PxSg3
feardna+N+Sg+Gen+PxSg3
feartnus+N+Sg+Gen+PxSg3
fiinna#koordineren#muddu+Sem/Time+Sem/Plc+N+Sg+Gen+PxSg3
fáhkka#jurdda+N+Sg+Gen+PxSg3
fápmo#sirdin+N+Sg+Gen+PxSg3
fárda+N+Sg+Gen+PxSg3
fávrros#orda+N+Sg+Gen+PxSg3
gardiidna+N+Sg+Gen+PxSg3
gardnjil+N+Sg+Gen+PxSg3
gardnjil#dolgi+N+Sg+Gen+PxSg3
gardnjil#lađas+N+Sg+Gen+PxSg3
gardnjil#sojahan#deahkki+N+Sg+Gen+PxSg3
gaska#geardi+N+Sg+Gen+PxSg3
gaska#ipmárdus+N+Sg+Gen+PxSg3
gaskaneas#vuođđo#jurdda+N+Sg+Gen+PxSg3
gazirdan#niibi+N+Sg+Gen+PxSg3
geardda#báddi+N+Sg+Gen+PxSg3
geardda+N+Sg+Gen+PxSg3
gearddos#čoarvi+Sem/Ani+N+Sg+Gen+PxSg3
geardduheapmi+N+Sg+Gen+PxSg3
gearddádat+N+Sg+Gen+PxSg3
gearde#allodat+N+Sg+Gen+PxSg3
gearde#dállu+Build+N+Sg+Gen+PxSg3
gearde#lohku+N+Sg+Gen+PxSg3
gearde#sámil+N+Sg+Gen+PxSg3
gearde#viessu+Build+N+Sg+Gen+PxSg3
geardi+N+Sg+Gen+PxSg3
geardni+Sem/Wthr+N+Sg+Gen+PxSg3
geardu+N+Sg+Gen+PxSg3
geardudahtti+N+Sg+Gen+PxSg3
geardudeaddji+N+Sg+Gen+PxSg3
geardun#hárjehallan+N+Sg+Gen+PxSg3
geardun#luoitu+N+Sg+Gen+PxSg3
geardun#mearka+N+Sg+Gen+PxSg3
geardun+N+Sg+Gen+PxSg3
geasse#fárda+N+Sg+Gen+PxSg3
geavahus#áittardeaddji+Sem/Hum+N+Sg+Gen+PxSg3
gerddon+N+Sg+Gen+PxSg3
giddodat#vuođđo#sirdin+N+Sg+Gen+PxSg3
giella#bordi+N+Sg+Gen+PxSg3
giella#čearda+Sem/Org+N+Sg+Gen+PxSg3
giemardas+N+Sg+Gen+PxSg3
gierdan#rádjá+N+Sg+Gen+PxSg3
gierdavašvuohta+N+Sg+Gen+PxSg3
gierddos#čalbmi+Sem/Ani+N+Sg+Gen+PxSg3
gierddus+N+Sg+Gen+PxSg3
gierdevašvuohta+N+Sg+Gen+PxSg3
gierdilvuohta+N+Sg+Gen+PxSg3
gierdo#dagan+N+Sg+Gen+PxSg3
gierdo#dagan#sággi+N+Sg+Gen+PxSg3
gierdo#dahkki+Sem/Hum+N+Sg+Gen+PxSg3
gierdo#dávgi+N+Sg+Gen+PxSg3
gierdo#geavli+N+Sg+Gen+PxSg3
gierdo#johtolat+N+Sg+Gen+PxSg3
gierdo#lieđđi+N+Sg+Gen+PxSg3
gierdo#luodda+N+Sg+Gen+PxSg3
gierdo#mihtádas+N+Sg+Gen+PxSg3
gierdo#mátki+N+Sg+Gen+PxSg3
gierdo#oaidnu+N+Sg+Gen+PxSg3
gierdo#ravda+N+Sg+Gen+PxSg3
gierdo#rásttis+Sem/Ani+N+Sg+Gen+PxSg3
gierdo#sahá+N+Sg+Gen+PxSg3
gierdo#segmeanta+N+Sg+Gen+PxSg3
gierdo#skuvla+Sem/Org+N+Sg+Gen+PxSg3
gierdo#suorsi+Sem/Ani+N+Sg+Gen+PxSg3
gierdo#čiehka+N+Sg+Gen+PxSg3
gierdo#čoavdda+N+Sg+Gen+PxSg3
gierdu+N+Sg+Gen+PxSg3
gihkan#fárda+N+Sg+Gen+PxSg3
giittos#sárdni+N+Sg+Gen+PxSg3
gilvva#gordni+N+Sg+Gen+PxSg3
gilvva#gárde#bázahusat+N+Sg+Gen+PxSg3
gilvva#gárdi+N+Sg+Gen+PxSg3
girddáhat+N+Sg+Gen+PxSg3
girdi#bileahtta+N+Sg+Gen+PxSg3
girdi#fievrrádus#bábir+N+Sg+Gen+PxSg3
girdi#fitnodat+Sem/Org+N+Sg+Gen+PxSg3
girdi#gieddi+N+Sg+Gen+PxSg3
girdi#gotka+Sem/Ani+N+Sg+Gen+PxSg3
girdi#hámman+Sem/Org+N+Sg+Gen+PxSg3
girdi#hávvar+N+Sg+Gen+PxSg3
girdi#johtolat+N+Sg+Gen+PxSg3
girdi#jođiheapmi+N+Sg+Gen+PxSg3
girdi#noaidi+Sem/Hum+N+Sg+Gen+PxSg3
girdi#oktavuohta+N+Sg+Gen+PxSg3
girdi#poasta+N+Sg+Gen+PxSg3
girdi#sáddo#látna+N+Sg+Gen+PxSg3
girdi#sáhpán+Sem/Ani+N+Sg+Gen+PxSg3
girdi#sáttu+N+Sg+Gen+PxSg3
girdi#šillju+Sem/Org+N+Sg+Gen+PxSg3
girdi+Sem/Hum+Veh+N+Sg+Gen+PxSg3
girdilan#geaidnu+N+Sg+Gen+PxSg3
girdin#geainnus+N+Sg+Gen+PxSg3
girdin#gieddi+Sem/Org+N+Sg+Gen+PxSg3
girdin#goarta+N+Sg+Gen+PxSg3
girdin#johtolat+N+Sg+Gen+PxSg3
girdin#mášiidna+N+Sg+Gen+PxSg3
girdin#ovttadat+Sem/Org+N+Sg+Gen+PxSg3
girdin#searvi+Sem/Org+N+Sg+Gen+PxSg3
girdin#šillju+Sem/Org+N+Sg+Gen+PxSg3
girdin+N+Sg+Gen+PxSg3
girdno+N+Sg+Gen+PxSg3
girdno#bipmi+N+Sg+Gen+PxSg3
girdno#meandi+N+Sg+Gen+PxSg3
girdnu+N+Sg+Gen+PxSg3
girdo#lasta+N+Sg+Gen+PxSg3
girje#gorddet+N+Sg+Gen+PxSg3
girko#doardna+N+Sg+Gen+PxSg3
girko#gárdi+N+Sg+Gen+PxSg3
girko#verdde+Sem/Hum+N+Sg+Gen+PxSg3
goahcce#orda+N+Sg+Gen+PxSg3
goardda+N+Sg+Gen+PxSg3
goardu+Sem/Hum+N+Sg+Gen+PxSg3
gokčan#geardi+N+Sg+Gen+PxSg3
gonagas#bárdni+Sem/Hum+N+Sg+Gen+PxSg3
gorddet+N+Sg+Gen+PxSg3
gorddán+N+Sg+Gen+PxSg3
gorde#suoidni+N+Sg+Gen+PxSg3
gordne#bealdu+N+Sg+Gen+PxSg3
gordne#buvtta+N+Sg+Gen+PxSg3
gordne#cihci+Sem/Ani+N+Sg+Gen+PxSg3
gordne#garra+N+Sg+Gen+PxSg3
gordne#gihppu+N+Sg+Gen+PxSg3
gordne#hirsa+N+Sg+Gen+PxSg3
gordne#oaivi+N+Sg+Gen+PxSg3
gordne#ráddji+Sem/Hum+N+Sg+Gen+PxSg3
gordne#ráidnehat+N+Sg+Gen+PxSg3
gordne#seagáš+N+Sg+Gen+PxSg3
gordne#skabus+N+Sg+Gen+PxSg3
gordne#sturrodat+N+Sg+Gen+PxSg3
gordne#vuorká+N+Sg+Gen+PxSg3
gordne#áiti+N+Sg+Gen+PxSg3
gordne#šaddu+N+Sg+Gen+PxSg3
gordne#čalbmi+N+Sg+Gen+PxSg3
gordne#čanus+N+Sg+Gen+PxSg3
gordne#šládja+N+Sg+Gen+PxSg3
gordnen#mášiidna+N+Sg+Gen+PxSg3
gordni+N+Sg+Gen+PxSg3
gorut#ipmirdeapmi+N+Sg+Gen+PxSg3
govddohat#girdi+Veh+N+Sg+Gen+PxSg3
govdodat#gierdu+N+Sg+Gen+PxSg3
guhkkodat#gierdu+N+Sg+Gen+PxSg3
guokkardeapmi+N+Sg+Gen+PxSg3
guolbba#gorddet+N+Sg+Gen+PxSg3
guovddáš#gierdu+N+Sg+Gen+PxSg3
gurut#bordi+N+Sg+Gen+PxSg3
gállá#bárdni+Sem/Hum+N+Sg+Gen+PxSg3
gálva#gorddet+N+Sg+Gen+PxSg3
gárda+N+Sg+Gen+PxSg3
gárddástallan#áigiG+N+Sg+Gen+PxSg3
gárde#cihci+Sem/Ani+N+Sg+Gen+PxSg3
gárde#doallu+N+Sg+Gen+PxSg3
gárde#sadji+Sem/Plc+N+Sg+Gen+PxSg3
gárde#sáhpán+Sem/Ani+N+Sg+Gen+PxSg3
gárde#uksa+N+Sg+Gen+PxSg3
gárde#vizar+Sem/Ani+N+Sg+Gen+PxSg3
gárdi+N+Sg+Gen+PxSg3
gárdiidna+N+Sg+Gen+PxSg3
gárdin+N+Sg+Gen+PxSg3
gárdnagas+N+Sg+Gen+PxSg3
gárdni+N+Sg+Gen+PxSg3
gárdu+Sem/Hum+N+Sg+Gen+PxSg3
gárdádat+N+Sg+Gen+PxSg3
gássa#geardi+N+Sg+Gen+PxSg3
gávpe#jurdda+N+Sg+Gen+PxSg3
gávpe#verdde+Sem/Hum+N+Sg+Gen+PxSg3
harding#fijuvla+N+Sg+Gen+PxSg3
hardrock+N+Sg+Gen+PxSg3
hasárda#speallu+N+Sg+Gen+PxSg3
hirsa#gordni+N+Sg+Gen+PxSg3
hálddašan#áittardeaddji+Sem/Hum+N+Sg+Gen+PxSg3
hárddan+Sem/Hum+N+Sg+Gen+PxSg3
hárddán+Sem/Hum+N+Sg+Gen+PxSg3
hárdo#dilli+N+Sg+Gen+PxSg3
hárdo#dolgi+N+Sg+Gen+PxSg3
hárdo#láđđi+N+Sg+Gen+PxSg3
hárdu+N+Sg+Gen+PxSg3
hárát#veardi+N+Sg+Gen+PxSg3
hásárda#speallu+N+Sg+Gen+PxSg3
ieš#ipmirdeapmi+N+Sg+Gen+PxSg3
ieš#ipmárdus+N+Sg+Gen+PxSg3
ieš#soardin+N+Sg+Gen+PxSg3
ieš#suokkardeapmi+N+Sg+Gen+PxSg3
indiána#čearda+Sem/Org+N+Sg+Gen+PxSg3
ipmárdus+N+Sg+Gen+PxSg3
irdni+N+Sg+Gen+PxSg3
irge#bárdni+Sem/Hum+N+Sg+Gen+PxSg3
jahke#geardi+N+Sg+Gen+PxSg3
jeagel#bordin+N+Sg+Gen+PxSg3
jeahtta#girdi+Veh+N+Sg+Gen+PxSg3
jietna#geardi+N+Sg+Gen+PxSg3
johtolat#ipmárdus+N+Sg+Gen+PxSg3
johtolat#várdádeaddji+Sem/Hum+N+Sg+Gen+PxSg3
jordda#movra+Sem/Hum+N+Sg+Gen+PxSg3
jordda#mur+Sem/Hum+N+Sg+Gen+PxSg3
jordda#mura+Sem/Hum+N+Sg+Gen+PxSg3
jorran#gierdu+N+Sg+Gen+PxSg3
jođihan#áŋgirdeapmi+N+Sg+Gen+PxSg3
jurdda#boađus+N+Sg+Gen+PxSg3
jurdda#fáddá+N+Sg+Gen+PxSg3
jurdda#govva+N+Sg+Gen+PxSg3
jurdda#govvidus+N+Sg+Gen+PxSg3
jurdda#gurgalus+N+Sg+Gen+PxSg3
jurdda#má#ilbmiG+N+Sg+Gen+PxSg3
jurdda#reaidu+N+Sg+Gen+PxSg3
jurdda#riđđu+N+Sg+Gen+PxSg3
jurdda#rávdnje#teknihkka+N+Sg+Gen+PxSg3
jurdda#sárggis+N+Sg+Gen+PxSg3
jurdda#váikkuhus+N+Sg+Gen+PxSg3
jurdda+N+Sg+Gen+PxSg3
jurddašan#báiki+Sem/Plc+N+Sg+Gen+PxSg3
jurddašan#málle+N+Sg+Gen+PxSg3
jurddašan#vuohki+N+Sg+Gen+PxSg3
jurddus+N+Sg+Gen+PxSg3
juvla#stuollo#boardda+N+Sg+Gen+PxSg3
járda+N+Sg+Gen+PxSg3
kardeaksa+N+Sg+Gen+PxSg3
kardemumma+N+Sg+Gen+PxSg3
kardemummá+N+Sg+Gen+PxSg3
kardialgiija+N+Sg+Gen+PxSg3
kardiográmma+N+Sg+Gen+PxSg3
kardáŋga+N+Sg+Gen+PxSg3
keyboard+N+Sg+Gen+PxSg3
kirdno+N+Sg+Gen+PxSg3
kirko#gárdi+N+Sg+Gen+PxSg3
kirko#verdde+Sem/Hum+N+Sg+Gen+PxSg3
koordinašuvdna+N+Sg+Gen+PxSg3
koordineren#dáidu+N+Sg+Gen+PxSg3
koordináhta#systema+N+Sg+Gen+PxSg3
koordináhta#vuogádat+N+Sg+Gen+PxSg3
koordináhta+N+Sg+Gen+PxSg3
koordináhtor+Sem/Hum+Sem/Org+N+Sg+Gen+PxSg3
koordináhtta#systema+N+Sg+Gen+PxSg3
koordináhtta#vuogádat+N+Sg+Gen+PxSg3
koordináhtta+N+Sg+Gen+PxSg3
kurdar+Sem/Hum+N+Sg+Gen+PxSg3
kárduvssat+N+Sg+Gen+PxSg3
lavdnje#geardi+N+Sg+Gen+PxSg3
lego-doardna+N+Sg+Gen+PxSg3
leopárda+Sem/Ani+N+Sg+Gen+PxSg3
liidna#gierdu+N+Sg+Gen+PxSg3
loagga#gierdu+N+Sg+Gen+PxSg3
loahppa#jurdda+N+Sg+Gen+PxSg3
loahppa#sárdni+N+Sg+Gen+PxSg3
lohkke#gierddus+N+Sg+Gen+PxSg3
luossa#gárdi+N+Sg+Gen+PxSg3
látte#bárdni+Sem/Hum+N+Sg+Gen+PxSg3
lávgadan#gierdu+N+Sg+Gen+PxSg3
lávvardat+N+Sg+Gen+PxSg3
lávvordat#eahket+N+Sg+Gen+PxSg3
lávvordat+N+Sg+Gen+PxSg3
maŋŋe#bárdi+N+Sg+Gen+PxSg3
meahcce#vánddardeaddji+Sem/Hum+N+Sg+Gen+PxSg3
mearde#buođđu+N+Sg+Gen+PxSg3
mearde#njálbmi+N+Sg+Gen+PxSg3
meardi+N+Sg+Gen+PxSg3
mearkun#gárdi+N+Sg+Gen+PxSg3
moardda#árpu+N+Sg+Gen+PxSg3
moardda+N+Sg+Gen+PxSg3
molssa#fárda+N+Sg+Gen+PxSg3
morddár+Sem/Hum+N+Sg+Gen+PxSg3
mordva#giella+N+Sg+Gen+PxSg3
mordár+Sem/Hum+N+Sg+Gen+PxSg3
muddo#sirdu+N+Sg+Gen+PxSg3
muito#sárdni+N+Sg+Gen+PxSg3
muorra#gárdi+N+Sg+Gen+PxSg3
murdin#molssa+N+Sg+Gen+PxSg3
murdin#molsson+N+Sg+Gen+PxSg3
murdin#čuovga+N+Sg+Gen+PxSg3
murdu+Sem/Plc+N+Sg+Gen+PxSg3
mánaid#gárdi+Sem/Org+Build+N+Sg+Gen+PxSg3
mándel#feardna+N+Sg+Gen+PxSg3
mándel#veardna+N+Sg+Gen+PxSg3
mánáid#gárde#bargi+Sem/Hum+N+Sg+Gen+PxSg3
mánáid#gárde#doarjja+N+Sg+Gen+PxSg3
mánáid#gárde#fálaldat+N+Sg+Gen+PxSg3
mánáid#gárde#jahki+Sem/Time+N+Sg+Gen+PxSg3
mánáid#gárde#jođiheaddji+Sem/Hum+N+Sg+Gen+PxSg3
mánáid#gárde#konfereansa+N+Sg+Gen+PxSg3
mánáid#gárde#konferánsa+N+Sg+Gen+PxSg3
mánáid#gárde#láhka+N+Sg+Gen+PxSg3
mánáid#gárde#sadji+N+Sg+Gen+PxSg3
mánáid#gárde#suorgi+N+Sg+Gen+PxSg3
mánáid#gárdi+Sem/Org+Build+N+Sg+Gen+PxSg3
mánáid#áittardeaddji+Sem/Hum+N+Sg+Gen+PxSg3
márdu+N+Sg+Gen+PxSg3
nardus#vuoiddas+N+Sg+Gen+PxSg3
nealge#skárdna+Sem/Hum+N+Sg+Gen+PxSg3
niso#gordni+N+Sg+Gen+PxSg3
nisu#gordne#skahposat+N+Sg+Gen+PxSg3
nisu#gordne#čuolbma+N+Sg+Gen+PxSg3
njuorddut+Sem/Hum+N+Sg+Gen+PxSg3
njuovvan#gárdi+N+Sg+Gen+PxSg3
norddastus#geađgi+N+Sg+Gen+PxSg3
nordisma+N+Sg+Gen+PxSg3
nuorra#gearde#dássi+N+Sg+Gen+PxSg3
nuorra#geardi+N+Sg+Gen+PxSg3
nurdi+N+Sg+Gen+PxSg3
nygaards#voll#vanca+Veh+N+Sg+Gen+PxSg3
náhkke#šealan#gárdi+N+Sg+Gen+PxSg3
nálle#vealahan#jurdda+N+Sg+Gen+PxSg3
náste#toardna+N+Sg+Gen+PxSg3
oanehis#girdi#šillju+N+Sg+Gen+PxSg3
oanehis#šilljo#girdin+N+Sg+Gen+PxSg3
oarda+N+Sg+Gen+PxSg3
oardnji+Sem/Hum+N+Sg+Gen+PxSg3
obba#gordni+N+Sg+Gen+PxSg3
obba#gárdin+N+Sg+Gen+PxSg3
objeakta#subordinašuvdna+N+Sg+Gen+PxSg3
oktii#nordadeapmi+N+Sg+Gen+PxSg3
oktii#ordnen#proseassa+N+Sg+Gen+PxSg3
okto#sárdnun+N+Sg+Gen+PxSg3
olmmoš#čearda+Sem/Group+Sem/Hum+N+Sg+Gen+PxSg3
opmodat#sirdin+N+Sg+Gen+PxSg3
orda#rádji+N+Sg+Gen+PxSg3
orda+N+Sg+Gen+PxSg3
orde#sieđga+N+Sg+Gen+PxSg3
ordel+N+Sg+Gen+PxSg3
ordi+N+Sg+Gen+PxSg3
ordil+N+Sg+Gen+PxSg3
ordináhtta+N+Sg+Gen+PxSg3
ordinála+N+Sg+Gen+PxSg3
ordnejeaddji+N+Sg+Gen+PxSg3
ordnejupmi+N+Sg+Gen+PxSg3
ordo#geaidnu+N+Sg+Gen+PxSg3
ordovicium#systema+N+Sg+Gen+PxSg3
ovttas#ipmárdus+N+Sg+Gen+PxSg3
ozovdna#geardi+N+Sg+Gen+PxSg3
ođđa#jagi#sárdni+N+Sg+Gen+PxSg3
pasieanta#áittardeaddji+Sem/Hum+N+Sg+Gen+PxSg3
polára#gierdu+N+Sg+Gen+PxSg3
pálbma#lávvardat+N+Sg+Gen+PxSg3
pálbma#lávvordat+N+Sg+Gen+PxSg3
rahpan#sárdni+N+Sg+Gen+PxSg3
ravda#gierddus+N+Sg+Gen+PxSg3
reaida#sirdin+N+Sg+Gen+PxSg3
rekorda+N+Sg+Gen+PxSg3
reseapta#vuordin+N+Sg+Gen+PxSg3
rievssat#gárdi+N+Sg+Gen+PxSg3
rihppa#sárdni+N+Sg+Gen+PxSg3
ris#bárdni+Sem/Hum+N+Sg+Gen+PxSg3
ris#bárdni+Sem/Hum+N+Sg+Gen+PxSg3
roavva#koordineren#doaibma+N+Sg+Gen+PxSg3
roavva#koordineren#muddu+N+Sg+Gen+PxSg3
ruovde#gierdu+N+Sg+Gen+PxSg3
ráige#gierdu+N+Sg+Gen+PxSg3
rátkka#gárdi+N+Sg+Gen+PxSg3
ráŋggáštus#gierdu+N+Sg+Gen+PxSg3
sardiidna+Sem/Ani+N+Sg+Gen+PxSg3
sardonyksa+N+Sg+Gen+PxSg3
seahpe#bordi+N+Sg+Gen+PxSg3
seaila#urdna+N+Sg+Gen+PxSg3
seakka#gorddet+N+Sg+Gen+PxSg3
sealgge#bealde#sárdnun+N+Sg+Gen+PxSg3
seamu+N+Sg+Gen+PxSg3
sirdašupmi+N+Sg+Gen+PxSg3
sirdda#gaska+N+Sg+Gen+PxSg3
sirdda+N+Sg+Gen+PxSg3
sirddesteapmi+N+Sg+Gen+PxSg3
sirddolaš+Sem/Hum+N+Sg+Gen+PxSg3
sirddolašvuohta+N+Sg+Gen+PxSg3
sirdin#bábir+N+Sg+Gen+PxSg3
sirdin#lađas+N+Sg+Gen+PxSg3
sirdin#mihtádas+N+Sg+Gen+PxSg3
sirdin#oahppa+N+Sg+Gen+PxSg3
sirdin#steažžu+N+Sg+Gen+PxSg3
sirdin+N+Sg+Gen+PxSg3
sirdo#bargi+Sem/Hum+N+Sg+Gen+PxSg3
sirdo#bargo#fápmu+N+Sg+Gen+PxSg3
sirdo#govva+N+Sg+Gen+PxSg3
sirdo#laiggus+N+Sg+Gen+PxSg3
sirdolaš+Sem/Hum+N+Sg+Gen+PxSg3
sirdolašvuohta+N+Sg+Gen+PxSg3
sirdu+N+Sg+Gen+PxSg3
sirdán+N+Sg+Gen+PxSg3
sis#gearddit+N+Sg+Gen+PxSg3
siviila#áittardeaddji+Sem/Hum+N+Sg+Gen+PxSg3
skateboard+N+Sg+Gen+PxSg3
skievttardan#golahus+N+Sg+Gen+PxSg3
skuordná+Sem/Hum+Sem/Ani+N+Sg+Gen+PxSg3
skurdnji+Sem/Hum+N+Sg+Gen+PxSg3
smávva#girdi+Veh+N+Sg+Gen+PxSg3
snowboard+N+Sg+Gen+PxSg3
snowboardar+Sem/Hum+N+Sg+Gen+PxSg3
snuordo#muoddá+N+Sg+Gen+PxSg3
snuordu+Sem/Hum+N+Sg+Gen+PxSg3
soahte#gárdi+N+Sg+Gen+PxSg3
soardi+N+Sg+Gen+PxSg3
standárda#biila+Veh+N+Sg+Gen+PxSg3
standárda#breava+N+Sg+Gen+PxSg3
standárda#luohkká+N+Sg+Gen+PxSg3
standárda#neavvu+N+Sg+Gen+PxSg3
standárda#reive+N+Sg+Gen+PxSg3
standárda#skohter+N+Sg+Gen+PxSg3
standárda#sturrodat+N+Sg+Gen+PxSg3
standárda#šiehtadus+N+Sg+Gen+PxSg3
standárda+N+Sg+Gen+PxSg3
stirddisvuohta+N+Sg+Gen+PxSg3
stirdi+N+Sg+Gen+PxSg3
stirdu+N+Sg+Gen+PxSg3
storyboard+N+Sg+Gen+PxSg3
stuora#gierdu+N+Sg+Gen+PxSg3
subordinašuvdna+N+Sg+Gen+PxSg3
subordináhtor+N+Sg+Gen+PxSg3
suodjalus#áittardeaddji+Sem/Hum+N+Sg+Gen+PxSg3
suohkun#geardi+N+Sg+Gen+PxSg3
suokkardan#šiehtadallan+N+Sg+Gen+PxSg3
suokkardan#čoahkkin+N+Sg+Gen+PxSg3
suolo#gierdu+N+Sg+Gen+PxSg3
suonjardahttin+N+Sg+Gen+PxSg3
suonjardan#liekkas+N+Sg+Gen+PxSg3
suordna+N+Sg+Gen+PxSg3
sábbát+N+Sg+Gen+PxSg3
sáhtto#girdi+Veh+N+Sg+Gen+PxSg3
sálovárdna+N+Sg+Gen+PxSg3
sálovárdni+N+Sg+Gen+PxSg3
sáme#bárdni+Sem/Hum+N+Sg+Gen+PxSg3
sámil#geardi+N+Sg+Gen+PxSg3
sárdi+N+Sg+Gen+PxSg3
sárdne#almmái+Sem/Hum+N+Sg+Gen+PxSg3
sárdne#olmmái+Sem/Hum+N+Sg+Gen+PxSg3
sárdne#stuollu+N+Sg+Gen+PxSg3
sárdni+N+Sg+Gen+PxSg3
sárdnideaddji+Sem/Hum+N+Sg+Gen+PxSg3
sárdnojupmi+N+Sg+Gen+PxSg3
sárdnumuš+N+Sg+Gen+PxSg3
sárdnun#áigi+Sem/Hum+N+Sg+Gen+PxSg3
tele#gierdu+N+Sg+Gen+PxSg3
telekom#standárda+N+Sg+Gen+PxSg3
toardna+N+Sg+Gen+PxSg3
toardna#gájon+N+Sg+Gen+PxSg3
ultrafioleahtta#suonjardeapmi+N+Sg+Gen+PxSg3
ultravioleahtta#suonjardeapmi+N+Sg+Gen+PxSg3
unnimus#standárda+N+Sg+Gen+PxSg3
unnit#čearda+Sem/Group+Sem/Hum+N+Sg+Gen+PxSg3
urddas+N+Sg+Gen+PxSg3
urddis+N+Sg+Gen+PxSg3
urdi+N+Sg+Gen+PxSg3
urdna+N+Sg+Gen+PxSg3
uvja#geardi+N+Sg+Gen+PxSg3
vajahas#goarddan+N+Sg+Gen+PxSg3
vajahas#goarddán+N+Sg+Gen+PxSg3
vajahas#gorddán+N+Sg+Gen+PxSg3
varra#sirdin+N+Sg+Gen+PxSg3
vearddehaš+N+Sg+Gen+PxSg3
vearddus+N+Sg+Gen+PxSg3
veardi+N+Sg+Gen+PxSg3
veardidan#ceahkki+N+Sg+Gen+PxSg3
veardidan#coakci+N+Sg+Gen+PxSg3
veardidan#govva+N+Sg+Gen+PxSg3
veardidan#hápmi+N+Sg+Gen+PxSg3
veardna+N+Sg+Gen+PxSg3
veardni+N+Sg+Gen+PxSg3
veardádus+N+Sg+Gen+PxSg3
verdde#skuvla+Sem/Org+Sem/Plc+N+Sg+Gen+PxSg3
verdde+Sem/Hum+N+Sg+Gen+PxSg3
verddevuohta+N+Sg+Gen+PxSg3
verddežagat+N+Sg+Gen+PxSg3
verddežat+N+Sg+Gen+PxSg3
viidne#gárde#bargi+Sem/Hum+N+Sg+Gen+PxSg3
viidne#gárdi+N+Sg+Gen+PxSg3
virdi+Sem/Plc+N+Sg+Gen+PxSg3
vuoigatvuođa#ipmárdus+N+Sg+Gen+PxSg3
vuoiŋŋamaš#vardin+N+Sg+Gen+PxSg3
vuolggahan#gierdu+N+Sg+Gen+PxSg3
vuolit#geardi+Sem/Group+Sem/Hum+N+Sg+Gen+PxSg3
vuorda#guolli+Sem/Ani+N+Sg+Gen+PxSg3
vuorda+N+Sg+Gen+PxSg3
vuordda+N+Sg+Gen+PxSg3
vuordin#geatnegasvuohta+N+Sg+Gen+PxSg3
vuordin#geatnegasvuođa#galba+N+Sg+Gen+PxSg3
vuordin#hálla+N+Sg+Gen+PxSg3
vuordin#lassi+N+Sg+Gen+PxSg3
vuordin#latnja+Sem/Plc+N+Sg+Gen+PxSg3
vuordin#sadji+Sem/Plc+N+Sg+Gen+PxSg3
vuordin#sáhcu+N+Sg+Gen+PxSg3
vuordin#áigi+N+Sg+Gen+PxSg3
vuordin+N+Sg+Gen+PxSg3
vuordu+N+Sg+Gen+PxSg3
vuordámuš+N+Sg+Gen+PxSg3
vuortnis+N+Sg+Gen+PxSg3
vuortnus+N+Sg+Gen+PxSg3
vuosttas#gearde#bálvalus+N+Sg+Gen+PxSg3
vuosttas#sárdni+N+Sg+Gen+PxSg3
vuođđo#geardi+N+Sg+Gen+PxSg3
vuođđo#gierddus+N+Sg+Gen+PxSg3
vuođđo#jurdda+N+Sg+Gen+PxSg3
váibmo#girddáhat+N+Sg+Gen+PxSg3
válde#sirdin#mearrádus+N+Sg+Gen+PxSg3
válde#sirdin+N+Sg+Gen+PxSg3
váldo#girdi#fierpmadat+Sem/Org+N+Sg+Gen+PxSg3
váldo#girdi#ruktu+N+Sg+Gen+PxSg3
váldo#sárdnideaddji+Sem/Hum+N+Sg+Gen+PxSg3
válga#urdna+N+Sg+Gen+PxSg3
vánddardan#geaidnu+N+Sg+Gen+PxSg3
vánddardan#guovddáš+Sem/Org+Sem/Plc+N+Sg+Gen+PxSg3
vánddardan#guovlu+Sem/Plc+N+Sg+Gen+PxSg3
vánddardan#čuozáhat+N+Sg+Gen+PxSg3
vánddardeaddji+N+Sg+Gen+PxSg3
vánddardeapmi+N+Sg+Gen+PxSg3
várdda+N+Sg+Gen+PxSg3
várddo#báiki+Sem/Plc+N+Sg+Gen+PxSg3
várdu+Sem/Plc+N+Sg+Gen+PxSg3
áibmo#geardi+N+Sg+Gen+PxSg3
áigodat#sirddolašvuohta+N+Sg+Gen+PxSg3
áittardan#viessu+Build+N+Sg+Gen+PxSg3
áittardeaddji+N+Sg+Gen+PxSg3
áitte#boardda+N+Sg+Gen+PxSg3
álbmot#čearda+Sem/Group+Sem/Hum+N+Sg+Gen+PxSg3
álggahan#sárdni+N+Sg+Gen+PxSg3
álgin#sárdni+N+Sg+Gen+PxSg3
áltár#gárdi+N+Sg+Gen+PxSg3
árdna+N+Sg+Gen+PxSg3
árdna#hávdi+N+Sg+Gen+PxSg3
šaddo#gearde#avvi+Sem/Plc+N+Sg+Gen+PxSg3
šaddo#geardi+N+Sg+Gen+PxSg3
šaddo#gárdi+N+Sg+Gen+PxSg3
čakča#gárddástallan+N+Sg+Gen+PxSg3
čavga#moardda+N+Sg+Gen+PxSg3
čearda#bivttas+N+Sg+Gen+PxSg3
čearda#dovddaldat+N+Sg+Gen+PxSg3
čearda#oaivámuš+Sem/Hum+N+Sg+Gen+PxSg3
čearda+Sem/Group+Sem/Hum+N+Sg+Gen+PxSg3
čeardda#namahus+N+Sg+Gen+PxSg3
čearddalašvuohta+N+Sg+Gen+PxSg3
šearddalašvuohta+N+Sg+Gen+PxSg3
čiehka#sirddan+N+Sg+Gen+PxSg3
šliipen#gordni+N+Sg+Gen+PxSg3
šuhkoláda#deardna+N+Sg+Gen+PxSg3
šuhkoláda#deardna+N+Sg+Gen+PxSg3
šuhkoláda#deardna+v3+N+Sg+Gen+PxSg3
šuhkoláda#deardna+v4+N+Sg+Gen+PxSg3
čuovga#doardna+N+Sg+Gen+PxSg3
orgga#áittardeaddji+N+Sg+Gen+PxSg3
siviláittardeaddji+N+Sg+Gen+PxSg3
Suoma#áittardeaddji+N+Sg+Gen+PxSg3
allomorfa+N+Sg+Gen+PxSg3
antropo#morfisma+N+Sg+Gen+PxSg3
barfe#beana+Sem/Ani+N+Sg+Gen+PxSg3
barfi+N+Sg+Gen+PxSg3
bierfe#čoarvi+Sem/Ani+N+Sg+Gen+PxSg3
bierfi+Sem/Hum+N+Sg+Gen+PxSg3
biraldas#darffit+N+Sg+Gen+PxSg3
darfe#boallu+Sem/Hum+N+Sg+Gen+PxSg3
darfe#geavaheapmi+N+Sg+Gen+PxSg3
darfe#goahti+N+Sg+Gen+PxSg3
darfe#jeaggi+Sem/Plc+N+Sg+Gen+PxSg3
darfe#loggun+N+Sg+Gen+PxSg3
darfi+N+Sg+Gen+PxSg3
daŋas#darfi+N+Sg+Gen+PxSg3
dimorfisma+N+Sg+Gen+PxSg3
fárfo#márfi+N+Sg+Gen+PxSg3
fárfo#rávdi+N+Sg+Gen+PxSg3
fárfo#čála+N+Sg+Gen+PxSg3
fárfo#čállin+N+Sg+Gen+PxSg3
fárfu+N+Sg+Gen+PxSg3
imperfeakta+N+Sg+Gen+PxSg3
interfereansa+N+Sg+Gen+PxSg3
isomorfisma+N+Sg+Gen+PxSg3
jarfi+Sem/Hum+N+Sg+Gen+PxSg3
jeagge#darfi+N+Sg+Gen+PxSg3
járfu+N+Sg+Gen+PxSg3
knáhkka#márfi+N+Sg+Gen+PxSg3
loarfi+Sem/Hum+N+Sg+Gen+PxSg3
loarfu+Sem/Hum+N+Sg+Gen+PxSg3
lurfi+Sem/Hum+Sem/Ani+N+Sg+Gen+PxSg3
mearra#márfi+N+Sg+Gen+PxSg3
morfa+N+Sg+Gen+PxSg3
morfema+N+Sg+Gen+PxSg3
morfiidna+N+Sg+Gen+PxSg3
morfinisma+N+Sg+Gen+PxSg3
morfo#syntáksa+N+Sg+Gen+PxSg3
morfofonologiija+N+Sg+Gen+PxSg3
morfologa+Sem/Hum+N+Sg+Gen+PxSg3
morfologiija+N+Sg+Gen+PxSg3
márfe#dáigi+N+Sg+Gen+PxSg3
márfe#lihtti+N+Sg+Gen+PxSg3
márfe#skidni+N+Sg+Gen+PxSg3
márfe#sággi+N+Sg+Gen+PxSg3
márffon+Sem/Hum+N+Sg+Gen+PxSg3
márfi+N+Sg+Gen+PxSg3
parfyma+N+Sg+Gen+PxSg3
parfyma#bohtal+N+Sg+Gen+PxSg3
parfymeriija+Sem/Org+Sem/Plc+N+Sg+Gen+PxSg3
perfeksjonisma+N+Sg+Gen+PxSg3
salámi#márfi+N+Sg+Gen+PxSg3
skárfa+N+Sg+Gen+PxSg3
smarfi+N+Sg+Gen+PxSg3
spihken#márfi+N+Sg+Gen+PxSg3
sálte#márfi+N+Sg+Gen+PxSg3
vuokta#skárfa+N+Sg+Gen+PxSg3
várfi+N+Sg+Gen+PxSg3
zero-morfema+N+Sg+Gen+PxSg3
šearfa+N+Sg+Gen+PxSg3
čorgi+N+Sg+Gen+PxSg3
el#orgel+N+Sg+Gen+PxSg3
el-doaimmahat+Sem/Org+Sem/Plc+N+Sg+Gen+PxSg3
el-fápmo#buvttadeaddji+Sem/Hum+Sem/Org+N+Sg+Gen+PxSg3
el-fápmo#doaimmahat+Sem/Org+Sem/Plc+Sem/Plc+N+Sg+Gen+PxSg3
sárgun#beal+N+Sg+Gen+PxSg3
bargan#miel+N+Sg+Gen+PxSg3
bargo#beai+N+Sg+Gen+PxSg3
bargo#miel+N+Sg+Gen+PxSg3
cirggan#geaš+N+Sg+Gen+PxSg3
árga#beai+N+Sg+Gen+PxSg3
norgga+N+Sg+Gen+PxSg3
norgga+N+Sg+Gen+PxSg3
ovttas#bargo#beal+N+Sg+Gen+PxSg3
jorggo+N+Sg+Gen+PxSg3
jorggu+N+Sg+Gen+PxSg3
administrašuvdna+Sem/Org+Sem/Plc+N+Sg+Gen+PxSg3
adnon#bierggas#gávpi+Sem/Org+Sem/Plc+N+Sg+Gen+PxSg3
agrára#partiija+Sem/Org+N+Sg+Gen+PxSg3
akto#bargi+Sem/Hum+N+Sg+Gen+PxSg3
ala#guoddin#eise#váldi+Sem/Org+N+Sg+Gen+PxSg3
alimus#riekti+Sem/Org+Sem/Plc+N+Sg+Gen+PxSg3
alla#deatta#cirggon+N+Sg+Gen+PxSg3
alla#oahpahat+Sem/Org+N+Sg+Gen+PxSg3
alla#riekti+Sem/Org+Sem/Plc+N+Sg+Gen+PxSg3
alla#skuvla+Sem/Org+Build+N+Sg+Gen+PxSg3
allavuođa#riekti+Sem/Org+Sem/Plc+N+Sg+Gen+PxSg3
allergiija+N+Sg+Gen+PxSg3
allergiijalaš+Sem/Hum+N+Sg+Gen+PxSg3
allodat#sárggon+N+Sg+Gen+PxSg3
almmos#organisašuvdna+Sem/Org+N+Sg+Gen+PxSg3
ambassáda+Sem/Org+Build+N+Sg+Gen+PxSg3
anestesiija#ossodat+Sem/Org+Sem/Plc+N+Sg+Gen+PxSg3
apoteahkka+Sem/Org+N+Sg+Gen+PxSg3
apoteaika+Sem/Org+N+Sg+Gen+PxSg3
apotehka+Sem/Org+N+Sg+Gen+PxSg3
apoteika+Sem/Org+N+Sg+Gen+PxSg3
appealla#duopmo#stuollu+Sem/Org+N+Sg+Gen+PxSg3
apteaika+Sem/Org+N+Sg+Gen+PxSg3
apteika+Sem/Org+N+Sg+Gen+PxSg3
argumeanta+N+Sg+Gen+PxSg3
arkiiva+Sem/Org+Sem/Plc+N+Sg+Gen+PxSg3
armea+Sem/Org+N+Sg+Gen+PxSg3
arméa+Sem/Org+N+Sg+Gen+PxSg3
artilleriija+Sem/Org+N+Sg+Gen+PxSg3
aspárggos#šaddu+N+Sg+Gen+PxSg3
aspárggus#báhpu+N+Sg+Gen+PxSg3
aspárggus+N+Sg+Gen+PxSg3
assisteanta#virgi+N+Sg+Gen+PxSg3
atnu#bierggas+N+Sg+Gen+PxSg3
atta#bierggas+N+Sg+Gen+PxSg3
atta#báŋku+Sem/Org+N+Sg+Gen+PxSg3
attás#bargu+N+Sg+Gen+PxSg3
autonomiija+Sem/Org+N+Sg+Gen+PxSg3
aviisa+Sem/Org+Sem/Txt+N+Sg+Gen+PxSg3
badje#siida+Sem/Org+Sem/Plc+N+Sg+Gen+PxSg3
girko#siida+Sem/Org+Sem/Plc+N+Sg+Gen+PxSg3
badje#veahkke#sárggis+N+Sg+Gen+PxSg3
badjel#áigge#bargu+N+Sg+Gen+PxSg3
bagadan#váldi+Sem/Org+N+Sg+Gen+PxSg3
bajit#árvvoštan#riekti+Sem/Org+Sem/Plc+N+Sg+Gen+PxSg3
bajás#šaddan#ossodat+Sem/Org+Sem/Plc+N+Sg+Gen+PxSg3
bajás#šaddan#stivra+Sem/Org+N+Sg+Gen+PxSg3
bajás#čuvgehan#bargu+N+Sg+Gen+PxSg3
bajás#čuvgen#bargu+N+Sg+Gen+PxSg3
baleahtta+Sem/Org+N+Sg+Gen+PxSg3
bandašeren#bierggas+N+Sg+Gen+PxSg3
bargan#miella+N+Sg+Gen+PxSg3
bargan#áigi+N+Sg+Gen+PxSg3
barggahan#ruhta+N+Sg+Gen+PxSg3
barggaheaddji+Sem/Hum+N+Sg+Gen+PxSg3
barggaheapmi+N+Sg+Gen+PxSg3
barggahus+N+Sg+Gen+PxSg3
barggolašvuohta+N+Sg+Gen+PxSg3
barggolašvuođa#skuvlen+N+Sg+Gen+PxSg3
barggoš+N+Sg+Gen+PxSg3
bargguhisvuohta+N+Sg+Gen+PxSg3
bargguhisvuođa#ruhta+N+Sg+Gen+PxSg3
bargguid#juogadeapmi+N+Sg+Gen+PxSg3
barggus#eret#orrun#áigiG+N+Sg+Gen+PxSg3
bargi+Sem/Hum+N+Sg+Gen+PxSg3
bargiid#bellodat+Sem/Org+N+Sg+Gen+PxSg3
bargiid#bráhkka+N+Sg+Gen+PxSg3
bargiid#eallin#dáhkádus+N+Sg+Gen+PxSg3
bargiid#giehta#girji+N+Sg+Gen+PxSg3
bargiid#hoavda+Sem/Hum+N+Sg+Gen+PxSg3
bargiid#kantuvra+Sem/Plc+N+Sg+Gen+PxSg3
bargiid#latnja+Sem/Plc+N+Sg+Gen+PxSg3
bargiid#lihkadus+N+Sg+Gen+PxSg3
bargiid#luohkká+N+Sg+Gen+PxSg3
bargiid#oaivadeaddji+Sem/Hum+N+Sg+Gen+PxSg3
bargiid#organisašuvdna+Sem/Org+N+Sg+Gen+PxSg3
bargiid#ossodat+Sem/Org+N+Sg+Gen+PxSg3
bargiid#plána+N+Sg+Gen+PxSg3
bargiid#politihkka+N+Sg+Gen+PxSg3
bargiid#seahtu+Sem/Group+Sem/Hum+N+Sg+Gen+PxSg3
bargiid#suodjalus+Sem/Org+N+Sg+Gen+PxSg3
bargiid#veahka+Sem/Hum+Sem/Group+N+Sg+Gen+PxSg3
bargin#máhcaheapmi+N+Sg+Gen+PxSg3
bargo#addi#divat+N+Sg+Gen+PxSg3
bargo#addi#oassi+N+Sg+Gen+PxSg3
bargo#addi+Sem/Hum+N+Sg+Gen+PxSg3
bargo#addi+Sem/Hum+N+Sg+Gen+PxSg3
bargo#ahki+N+Sg+Gen+PxSg3
bargo#almmuheaddji+Sem/Hum+N+Sg+Gen+PxSg3
bargo#almmái+Sem/Hum+N+Sg+Gen+PxSg3
bargo#beaivi+Sem/Time+N+Sg+Gen+PxSg3
bargo#beavdi+N+Sg+Gen+PxSg3
bargo#bierggas+N+Sg+Gen+PxSg3
bargo#bihttá+N+Sg+Gen+PxSg3
bargo#biras#láhka+N+Sg+Gen+PxSg3
bargo#biras#lávde#goddi+Sem/Org+N+Sg+Gen+PxSg3
bargo#biras+N+Sg+Gen+PxSg3
bargo#bivttas+N+Sg+Gen+PxSg3
bargo#borran+N+Sg+Gen+PxSg3
bargo#báiki+Sem/Plc+N+Sg+Gen+PxSg3
bargo#bárti+N+Sg+Gen+PxSg3
bargo#dearvvašvuohta+N+Sg+Gen+PxSg3
bargo#dearvvašvuođa#doavttir+Sem/Hum+N+Sg+Gen+PxSg3
bargo#dearvvašvuođa#láhka+N+Sg+Gen+PxSg3
bargo#departemeanta+Sem/Org+Sem/Plc+N+Sg+Gen+PxSg3
bargo#dienas+N+Sg+Gen+PxSg3
bargo#dilli+N+Sg+Gen+PxSg3
bargo#doaibma+N+Sg+Gen+PxSg3
bargo#dokumeanta+N+Sg+Gen+PxSg3
bargo#dorvvolašvuohta+N+Sg+Gen+PxSg3
bargo#duogáš+N+Sg+Gen+PxSg3
bargo#duođaštus+N+Sg+Gen+PxSg3
bargo#dáhpe#dorbmi+N+Sg+Gen+PxSg3
bargo#dákta+N+Sg+Gen+PxSg3
bargo#eaktu+N+Sg+Gen+PxSg3
bargo#eallin+N+Sg+Gen+PxSg3
bargo#eise#váldi+Sem/Org+N+Sg+Gen+PxSg3
bargo#eisse#váldi+Sem/Org+N+Sg+Gen+PxSg3
bargo#fálaldat+N+Sg+Gen+PxSg3
bargo#fápmo#doaimmahat+Sem/Org+Sem/Plc+N+Sg+Gen+PxSg3
bargo#fápmo#dárbu+N+Sg+Gen+PxSg3
bargo#fápmo#eise#váldi+Sem/Org+N+Sg+Gen+PxSg3
bargo#fápmo#eisse#váldi+Sem/Org+N+Sg+Gen+PxSg3
bargo#fápmu+N+Sg+Gen+PxSg3
bargo#geahččaleapmi+N+Sg+Gen+PxSg3
bargo#geahčču+N+Sg+Gen+PxSg3
bargo#girji+N+Sg+Gen+PxSg3
bargo#goddi+Sem/Org+N+Sg+Gen+PxSg3
bargo#gohčus+N+Sg+Gen+PxSg3
bargo#govva+N+Sg+Gen+PxSg3
bargo#guoibmi+Sem/Hum+N+Sg+Gen+PxSg3
bargo#heaitta+N+Sg+Gen+PxSg3
bargo#hoavda+Sem/Hum+N+Sg+Gen+PxSg3
bargo#hárjehallan+N+Sg+Gen+PxSg3
bargo#hárjáneapmi+N+Sg+Gen+PxSg3
bargo#iskkadallan+N+Sg+Gen+PxSg3
bargo#joavku+Sem/Org+Sem/Group+N+Sg+Gen+PxSg3
bargo#jorru+N+Sg+Gen+PxSg3
bargo#juogadeapmi+N+Sg+Gen+PxSg3
bargo#juohko#plána+N+Sg+Gen+PxSg3
bargo#juohku+N+Sg+Gen+PxSg3
bargo#kantuvra+Sem/Plc+N+Sg+Gen+PxSg3
bargo#kapitála+N+Sg+Gen+PxSg3
bargo#latnja+Sem/Plc+N+Sg+Gen+PxSg3
bargo#leaira+Sem/Plc+N+Sg+Gen+PxSg3
bargo#leaktu+N+Sg+Gen+PxSg3
bargo#lohpi+N+Sg+Gen+PxSg3
bargo#lávde#goddi+Sem/Org+N+Sg+Gen+PxSg3
bargo#mašiidna+N+Sg+Gen+PxSg3
bargo#miella+N+Sg+Gen+PxSg3
bargo#ministtar+Sem/Hum+N+Sg+Gen+PxSg3
bargo#mokta+N+Sg+Gen+PxSg3
bargo#munni+N+Sg+Gen+PxSg3
bargo#málle+N+Sg+Gen+PxSg3
bargo#márkan+N+Sg+Gen+PxSg3
bargo#márkanat+N+Sg+Gen+PxSg3
bargo#mátki+N+Sg+Gen+PxSg3
bargo#neavvu+N+Sg+Gen+PxSg3
bargo#njuolggadus+N+Sg+Gen+PxSg3
bargo#noađđi+N+Sg+Gen+PxSg3
bargo#nákca+N+Sg+Gen+PxSg3
bargo#návccahis#vuođa#oadju+N+Sg+Gen+PxSg3
bargo#oktavuohta+N+Sg+Gen+PxSg3
bargo#olmmái+Sem/Hum+N+Sg+Gen+PxSg3
bargo#organisašuvdna+Sem/Org+N+Sg+Gen+PxSg3
bargo#penšuvdna+N+Sg+Gen+PxSg3
bargo#plána+N+Sg+Gen+PxSg3
bargo#proseassa+N+Sg+Gen+PxSg3
bargo#reahka+N+Sg+Gen+PxSg3
bargo#riekti+N+Sg+Gen+PxSg3
bargo#ráidu+N+Sg+Gen+PxSg3
bargo#sadji+Sem/Plc+N+Sg+Gen+PxSg3
bargo#seminára+N+Sg+Gen+PxSg3
bargo#servodat+Sem/Org+N+Sg+Gen+PxSg3
bargo#servvodat+Sem/Org+N+Sg+Gen+PxSg3
bargo#skibir+Sem/Hum+N+Sg+Gen+PxSg3
bargo#skihpár+Sem/Hum+N+Sg+Gen+PxSg3
bargo#stipeanda+N+Sg+Gen+PxSg3
bargo#stuollu+N+Sg+Gen+PxSg3
bargo#suodjalan#láhka+N+Sg+Gen+PxSg3
bargo#suodjalus+Sem/Org+N+Sg+Gen+PxSg3
bargo#suorgi+N+Sg+Gen+PxSg3
bargo#ustit+Sem/Hum+N+Sg+Gen+PxSg3
bargo#veahka#hoavda+Sem/Hum+N+Sg+Gen+PxSg3
bargo#veahka+Sem/Hum+Sem/Group+N+Sg+Gen+PxSg3
bargo#vearju+N+Sg+Gen+PxSg3
bargo#vejolašvuohta+N+Sg+Gen+PxSg3
bargo#viessu+Build+N+Sg+Gen+PxSg3
bargo#viidodat+N+Sg+Gen+PxSg3
bargo#visti+N+Sg+Gen+PxSg3
bargo#vovdna+N+Sg+Gen+PxSg3
bargo#vuohki+N+Sg+Gen+PxSg3
bargo#vuorru+N+Sg+Gen+PxSg3
bargo#vásihus+N+Sg+Gen+PxSg3
bargo#vásáhus+N+Sg+Gen+PxSg3
bargo#áigi+Sem/Time+N+Sg+Gen+PxSg3
bargo#árja+N+Sg+Gen+PxSg3
bargo#árvvoštallan+N+Sg+Gen+PxSg3
bargo#átnjal+N+Sg+Gen+PxSg3
bargo#ávnnas+N+Sg+Gen+PxSg3
bargo#šiehtadus+N+Sg+Gen+PxSg3
bargonávccahisvuohta+N+Sg+Gen+PxSg3
bargu+Sem/Plc+N+Sg+Gen+PxSg3
bargui#máhcahan#doaibma+N+Sg+Gen+PxSg3
bargui#máhcahan#doarjja+N+Sg+Gen+PxSg3
bargui#máhcahan#oadju+N+Sg+Gen+PxSg3
bargui#máhcahan#ruhta+N+Sg+Gen+PxSg3
bargui#máhcaheapmi+N+Sg+Gen+PxSg3
bargui#máhccan+N+Sg+Gen+PxSg3
bataljovdna+Sem/Org+N+Sg+Gen+PxSg3
bataljuvdna+Sem/Org+N+Sg+Gen+PxSg3
beahce#hurggán+Sem/Ani+N+Sg+Gen+PxSg3
beahkin#gurggástat+N+Sg+Gen+PxSg3
beaive#hospitála+Sem/Org+Build+N+Sg+Gen+PxSg3
beaive#jorggáldat+Sem/Time+N+Sg+Gen+PxSg3
beaive#ossodat+Sem/Org+Sem/Plc+N+Sg+Gen+PxSg3
beaivve#bargu+N+Sg+Gen+PxSg3
beaivvi#bargu+N+Sg+Gen+PxSg3
beallje#cirggohat+N+Sg+Gen+PxSg3
bearaš#departemeanta+Sem/Org+Sem/Plc+N+Sg+Gen+PxSg3
bearaš#mánáid#gárdi+Sem/Org+Buld+N+Sg+Gen+PxSg3
beargalat+Sem/Hum+N+Sg+Gen+PxSg3
bearran#doaimmahat+Sem/Org+Sem/Plc+N+Sg+Gen+PxSg3
bearrái#geahččan#komitea+Sem/Org+N+Sg+Gen+PxSg3
bearrái#geahččan#komitéa+Sem/Org+N+Sg+Gen+PxSg3
bearrái#geahččan#lávde#goddi+Sem/Org+N+Sg+Gen+PxSg3
bearrái#geahččan#orgána+Sem/Org+N+Sg+Gen+PxSg3
bearrái#geahččán#orgána+Sem/Org+N+Sg+Gen+PxSg3
beassan#váldi+Sem/Org+N+Sg+Gen+PxSg3
bellodat+Sem/Org+N+Sg+Gen+PxSg3
beroštus#goddi+Sem/Org+N+Sg+Gen+PxSg3
besten#virgi+N+Sg+Gen+PxSg3
bibliotehka+Sem/Org+Build+N+Sg+Gen+PxSg3
biebmo#departemeanta+Sem/Org+Sem/Plc+N+Sg+Gen+PxSg3
bierggas+N+Sg+Gen+PxSg3
bierggasteapmi+N+Sg+Gen+PxSg3
biergo#bihttá+N+Sg+Gen+PxSg3
biergo#bilda+N+Sg+Gen+PxSg3
biergo#borra+N+Sg+Gen+PxSg3
biergo#bullá+N+Sg+Gen+PxSg3
biergo#buvtta+N+Sg+Gen+PxSg3
biergo#buvttadeapmi+N+Sg+Gen+PxSg3
biergo#báhti+N+Sg+Gen+PxSg3
biergo#bállu+N+Sg+Gen+PxSg3
biergo#deahkki+N+Sg+Gen+PxSg3
biergo#dáigi+N+Sg+Gen+PxSg3
biergo#dákta+N+Sg+Gen+PxSg3
biergo#feartnus+N+Sg+Gen+PxSg3
biergo#gievdni+N+Sg+Gen+PxSg3
biergo#guhppár+N+Sg+Gen+PxSg3
biergo#gáhkku+N+Sg+Gen+PxSg3
biergo#haddi+N+Sg+Gen+PxSg3
biergo#jielli+N+Sg+Gen+PxSg3
biergo#liepma+N+Sg+Gen+PxSg3
biergo#luokti+N+Sg+Gen+PxSg3
biergo#láibi+N+Sg+Gen+PxSg3
biergo#mális+N+Sg+Gen+PxSg3
biergo#málli+N+Sg+Gen+PxSg3
biergo#riidálas+Sem/Hum+N+Sg+Gen+PxSg3
biergo#rudda+N+Sg+Gen+PxSg3
biergo#skadjá+N+Sg+Gen+PxSg3
biergo#veardna+N+Sg+Gen+PxSg3
biergo#vuodja+N+Sg+Gen+PxSg3
biergo#áiti+N+Sg+Gen+PxSg3
biergo#átnjal+N+Sg+Gen+PxSg3
biergu+N+Sg+Gen+PxSg3
biila#cirggan+N+Sg+Gen+PxSg3
biila#divohat+Sem/Org+Sem/Plc+N+Sg+Gen+PxSg3
biila#fearga+N+Sg+Gen+PxSg3
biila#fuolahat+Sem/Org+Sem/Plc+N+Sg+Gen+PxSg3
biila#gávpi+Sem/Org+Sem/Plc+N+Sg+Gen+PxSg3
biila#láigohat+Sem/Org+Sem/Plc+N+Sg+Gen+PxSg3
biila#skuvla+Sem/Org+N+Sg+Gen+PxSg3
biire+Sem/Org+Sem/Plc+N+Sg+Gen+PxSg3
biire+Sem/Org+Sem/Plc+N+Sg+Gen+PxSg3
bio#energiija+N+Sg+Gen+PxSg3
biras#bargi+Sem/Hum+N+Sg+Gen+PxSg3
biras#gealbo#fierpmádat+Sem/Org+N+Sg+Gen+PxSg3
biras#gáhtten#departemeanta+Sem/Org+Sem/Plc+N+Sg+Gen+PxSg3
biras#gáhtten#kantuvra+Sem/Org+Sem/Plc+N+Sg+Gen+PxSg3
biras#gáhtten#ossodat+Sem/Org+Sem/Plc+N+Sg+Gen+PxSg3
biras+Sem/Plc+Sem/Org+N+Sg+Gen+PxSg3
birgalat+Sem/Hum+N+Sg+Gen+PxSg3
birgejupmi+N+Sg+Gen+PxSg3
birgemuš+N+Sg+Gen+PxSg3
birgen#doarjja+N+Sg+Gen+PxSg3
birgen#dássi+N+Sg+Gen+PxSg3
birgen#dássodat+N+Sg+Gen+PxSg3
birgen#láhki+N+Sg+Gen+PxSg3
birgen#vejolašvuohta+N+Sg+Gen+PxSg3
birgget#beaivi+Sem/Time+N+Sg+Gen+PxSg3
birgget#vahkku+Sem/Time+N+Sg+Gen+PxSg3
birra#sárgun+N+Sg+Gen+PxSg3
bismá#goddi+Sem/Org+N+Sg+Gen+PxSg3
bissu#bierggas+N+Sg+Gen+PxSg3
bistro+Sem/Org+Sem/Plc+N+Sg+Gen+PxSg3
bivdo#bierggas+N+Sg+Gen+PxSg3
bivdo#mátke#goddi+Sem/Org+N+Sg+Gen+PxSg3
bivttas#gávpi+Sem/Org+Sem/Plc+N+Sg+Gen+PxSg3
boahkke#biergu+N+Sg+Gen+PxSg3
boanda#bargu+N+Sg+Gen+PxSg3
boargár+Sem/Hum+N+Sg+Gen+PxSg3
boarrásiid#siida+Sem/Org+Sem/Plc+N+Sg+Gen+PxSg3
boasta#lágádus+Sem/Org+N+Sg+Gen+PxSg3
boatka#sárggis+N+Sg+Gen+PxSg3
boazo#bargi+Sem/Hum+N+Sg+Gen+PxSg3
boazo#bargu+N+Sg+Gen+PxSg3
boazo#doallo#distrikta+Sem/Org+Sem/Plc+N+Sg+Gen+PxSg3
boazo#doallo#eise#váldi+Sem/Org+N+Sg+Gen+PxSg3
boazo#doallo#hálddahus+Sem/Org+Sem/Plc+N+Sg+Gen+PxSg3
boazo#doallo#kantuvra+Sem/Org+Sem/Plc+N+Sg+Gen+PxSg3
boazo#doallo#láhka#lávde#goddi+Sem/Org+N+Sg+Gen+PxSg3
boazo#doallo#lávde#goddi+Sem/Org+N+Sg+Gen+PxSg3
boazo#doallo#organisašuvdna+Sem/Org+N+Sg+Gen+PxSg3
boazo#doallo#plána#lávde#goddi+Sem/Org+N+Sg+Gen+PxSg3
boazo#doallo#skuvla+Sem/Org+Build+N+Sg+Gen+PxSg3
boazo#doallo#stivra+Sem/Org+N+Sg+Gen+PxSg3
boazo#guohton#kommišuvdna+Sem/Org+N+Sg+Gen+PxSg3
boazo#guohton#lávde#goddi+Sem/Org+N+Sg+Gen+PxSg3
boazo#guohtun#kommišuvdna+Sem/Org+N+Sg+Gen+PxSg3
boazo#guohtun#lávde#goddi+Sem/Org+N+Sg+Gen+PxSg3
boazo#njuovahat+Sem/Org+Sem/Plc+N+Sg+Gen+PxSg3
boazo#orohat+Sem/Plc+Sem/Org+N+Sg+Gen+PxSg3
boazo#suohkan+Sem/Plc+Sem/Org+N+Sg+Gen+PxSg3
bohcce#bargi+Sem/Hum+N+Sg+Gen+PxSg3
bohcco#biergu+N+Sg+Gen+PxSg3
boles#departemeanta+Sem/Org+Sem/Plc+N+Sg+Gen+PxSg3
bondde#gielda+Sem/Org+Sem/Plc+N+Sg+Gen+PxSg3
bora#spire#lávde#goddi+Sem/Org+N+Sg+Gen+PxSg3
boras#dávda#ossodat+Sem/Org+Sem/Plc+N+Sg+Gen+PxSg3
borga+Sem/Wthr+N+Sg+Gen+PxSg3
borge#beaska+N+Sg+Gen+PxSg3
borge#duollji+N+Sg+Gen+PxSg3
borge#mánnu+N+Sg+Gen+PxSg3
borggas#dálki+Sem/Wthr+N+Sg+Gen+PxSg3
borgguhan#boddu+Sem/Time+N+Sg+Gen+PxSg3
borgguhan#gielddus+N+Sg+Gen+PxSg3
borgguhan#latnja+Sem/Plc+N+Sg+Gen+PxSg3
borgi+N+Sg+Gen+PxSg3
borgár#bálká+N+Sg+Gen+PxSg3
borgár+Sem/Hum+N+Sg+Gen+PxSg3
borgárvuohta+N+Sg+Gen+PxSg3
borramuš#buvda+Sem/Org+Sem/Plc+N+Sg+Gen+PxSg3
borramuš#gávpi+Sem/Org+Sem/Plc+N+Sg+Gen+PxSg3
brigáda+Sem/Org+N+Sg+Gen+PxSg3
buccar#bargu+N+Sg+Gen+PxSg3
buhcciid#ossodat+Sem/Org+Sem/Plc+N+Sg+Gen+PxSg3
buhcciid#siida+Sem/Org+Sem/Plc+N+Sg+Gen+PxSg3
buhcciid#viessu+Sem/Org+Build+N+Sg+Gen+PxSg3
buohcce#stohpu+Build+Sem/Org+N+Sg+Gen+PxSg3
buohcce#sáhttu+Sem/Org+Veh+N+Sg+Gen+PxSg3
buohcce#viessu+Build+Sem/Org+N+Sg+Gen+PxSg3
buollin#doaimmahat+Sem/Org+Sem/Plc+N+Sg+Gen+PxSg3
buollin#gearggusvuohta+N+Sg+Gen+PxSg3
buollin#suodjalus+Sem/Org+N+Sg+Gen+PxSg3
bures#birgejupmi+N+Sg+Gen+PxSg3
bures#birgen#stáhtaGen+Sem/Org+Sem/Plc+N+Sg+Gen+PxSg3
bures#birgen+N+Sg+Gen+PxSg3
buvda+Sem/Org+Build+N+Sg+Gen+PxSg3
buvtta#gárgen+N+Sg+Gen+PxSg3
buvttadan#fitnodat+Sem/Org+N+Sg+Gen+PxSg3
buvttadan#gurgadas+N+Sg+Gen+PxSg3
buvttadan#lágádus+Sem/Org+N+Sg+Gen+PxSg3
bušeahtta#lávde#goddi+Sem/Org+N+Sg+Gen+PxSg3
byrå+Sem/Org+N+Sg+Gen+PxSg3
bádden#bierggas+N+Sg+Gen+PxSg3
bággo#bargu+N+Sg+Gen+PxSg3
bággo#čađahan#váldi+Sem/Org+N+Sg+Gen+PxSg3
báhpa#suohkan+Sem/Org+Sem/Plc+N+Sg+Gen+PxSg3
báhpa#virgi+N+Sg+Gen+PxSg3
báhppa#goddi+Sem/Org+N+Sg+Gen+PxSg3
bálddalastin#bargu+N+Sg+Gen+PxSg3
bálges+Sem/Org+N+Sg+Gen+PxSg3
bálgges#suorgi+N+Sg+Gen+PxSg3
bálggus+Sem/Org+N+Sg+Gen+PxSg3
bálká#bargi+Sem/Hum+N+Sg+Gen+PxSg3
bálkáhan#kantuvra+Sem/Org+Sem/Plc+N+Sg+Gen+PxSg3
bálvalan#biire+Sem/Org+Sem/Plc+N+Sg+Gen+PxSg3
bálvalus#kantuvra+Sem/Org+Sem/Plc+N+Sg+Gen+PxSg3
bálvalus#suorgi+N+Sg+Gen+PxSg3
bálvá#goddi+Sem/Org+N+Sg+Gen+PxSg3
bárggaldat+N+Sg+Gen+PxSg3
bárgganas+N+Sg+Gen+PxSg3
bárggas+N+Sg+Gen+PxSg3
bárggeš+N+Sg+Gen+PxSg3
bárggeš+N+Sg+Gen+PxSg3
bárggon+Sem/Hum+N+Sg+Gen+PxSg3
bárggá#báddi+N+Sg+Gen+PxSg3
bárggáldat+N+Sg+Gen+PxSg3
bárra#goddi+Sem/Org+N+Sg+Gen+PxSg3
báŋku+Sem/Org+Sem/Plc+N+Sg+Gen+PxSg3
börsa#fitnodat+Sem/Org+N+Sg+Gen+PxSg3
cahca#njuorggis+N+Sg+Gen+PxSg3
ceahkes#sárggis+N+Sg+Gen+PxSg3
ceahkkun#bargo#bihttá+N+Sg+Gen+PxSg3
ceakko#sárggis+N+Sg+Gen+PxSg3
cirgen#kanála+N+Sg+Gen+PxSg3
cirgga#njunni+N+Sg+Gen+PxSg3
cirggan#geahči+N+Sg+Gen+PxSg3
cirggan#guovddáš+N+Sg+Gen+PxSg3
cirggan#njunni+N+Sg+Gen+PxSg3
cirgganas+N+Sg+Gen+PxSg3
cirggas#gáivo+N+Sg+Gen+PxSg3
cirggas#gáivvo+N+Sg+Gen+PxSg3
cirggas#rávdnji+N+Sg+Gen+PxSg3
cirggas+N+Sg+Gen+PxSg3
cirggastat+N+Sg+Gen+PxSg3
cirggasteapmi+N+Sg+Gen+PxSg3
cirggohat+N+Sg+Gen+PxSg3
cirggon+N+Sg+Gen+PxSg3
cirgo#ventiila+N+Sg+Gen+PxSg3
cirgu#girdi+Veh+N+Sg+Gen+PxSg3
cuovka#sárggis+N+Sg+Gen+PxSg3
davvi#riika+Sem/Plc+Sem/Org+N+Sg+Gen+PxSg3
davvi#siida+Sem/Org+Sem/Plc+N+Sg+Gen+PxSg3
davvi#sáme#giel#guovlu+Sem/Plc+Sem/Org+N+Sg+Gen+PxSg3
davvi#sámi#siida+Sem/Plc+Sem/Org+N+Sg+Gen+PxSg3
dearga+N+Sg+Gen+PxSg3
deargada#čorru+N+Sg+Gen+PxSg3
dearvvašvuođa#departemeanta+Sem/Org+Sem/Plc+N+Sg+Gen+PxSg3
dearvvasvuođa#guovddáš+Sem/Org+Sem/Plc+N+Sg+Gen+PxSg3
dearvvašvuođa#bargi+Sem/Hum+N+Sg+Gen+PxSg3
dearvvašvuođa#departemeanta+Sem/Org+Sem/Plc+N+Sg+Gen+PxSg3
dearvvašvuođa#guovddáš+Sem/Org+Sem/Plc+N+Sg+Gen+PxSg3
dearvvašvuođa#institušuvdna+Sem/Org+N+Sg+Gen+PxSg3
dearvvašvuođa#organisašuvdna+Sem/Org+N+Sg+Gen+PxSg3
dearvvašvuođa#suorgi+N+Sg+Gen+PxSg3
demeansa#ossodat+Sem/Org+Sem/Plc+N+Sg+Gen+PxSg3
demokratiija+Sem/Org+N+Sg+Gen+PxSg3
departemeanta#ráđđi+Sem/Org+N+Sg+Gen+PxSg3
departemeanta+Sem/Org+Sem/Plc+N+Sg+Gen+PxSg3
despotiija+Sem/Org+N+Sg+Gen+PxSg3
diakoni#bargu+N+Sg+Gen+PxSg3
diehto#juohkin#ossodat+Sem/Org+Sem/Plc+N+Sg+Gen+PxSg3
dieđa#goddi+Sem/Org+N+Sg+Gen+PxSg3
dieđa#suorgi+N+Sg+Gen+PxSg3
digge#goddi+Sem/Org+N+Sg+Gen+PxSg3
dihtor#fitnodat+Sem/Org+N+Sg+Gen+PxSg3
dihtor#lávde#goddi+Sem/Org+N+Sg+Gen+PxSg3
dihtor#ossodat+Sem/Org+Sem/Plc+N+Sg+Gen+PxSg3
diktatuvra+Sem/Org+N+Sg+Gen+PxSg3
dikšun#suorgi+N+Sg+Gen+PxSg3
dipma#margariidna+N+Sg+Gen+PxSg3
direktoráhtta+Sem/Org+N+Sg+Gen+PxSg3
dirgget+N+Sg+Gen+PxSg3
dispa#lávde#goddi+Sem/Org+N+Sg+Gen+PxSg3
distrikta+Sem/Plc+Sem/Org+N+Sg+Gen+PxSg3
divohat+Sem/Org+Sem/Plc+N+Sg+Gen+PxSg3
divššohat+Sem/Org+Sem/Plc+N+Sg+Gen+PxSg3
doaibma#biddjo#orohat+Sem/Org+Sem/Plc+N+Sg+Gen+PxSg3
doaibma#goddi+Sem/Org+N+Sg+Gen+PxSg3
doaibma#guovddáš+Sem/Org+Sem/Plc+N+Sg+Gen+PxSg3
doaibma#juogadan#lávde#goddi+Sem/Org+N+Sg+Gen+PxSg3
doaibma#orgána+Sem/Org+N+Sg+Gen+PxSg3
doaibma#suorgi+N+Sg+Gen+PxSg3
doaimmahan#váldi+Sem/Org+N+Sg+Gen+PxSg3
doaimmahat#bargi+Sem/Hum+N+Sg+Gen+PxSg3
doaimmahat+Sem/Org+Sem/Plc+N+Sg+Gen+PxSg3
doaimmahus+Sem/Org+Sem/Plc+N+Sg+Gen+PxSg3
doallo#biergasat+N+Sg+Gen+PxSg3
doallo#bierggas+N+Sg+Gen+PxSg3
doallo#goddi+Sem/Org+N+Sg+Gen+PxSg3
doallo#ovttadat+Sem/Org+N+Sg+Gen+PxSg3
doappar#gávpi+Sem/Org+Sem/Plc+N+Sg+Gen+PxSg3
doappar#čorgen#divat+N+Sg+Gen+PxSg3
doappar#čorgen+N+Sg+Gen+PxSg3
doares#goargŋun+N+Sg+Gen+PxSg3
doarga+N+Sg+Gen+PxSg3
doarggistan#jietnadat+N+Sg+Gen+PxSg3
doarggástus+N+Sg+Gen+PxSg3
doarjja#orgána+Sem/Org+N+Sg+Gen+PxSg3
doarjja#stivra+Sem/Org+N+Sg+Gen+PxSg3
doavtter#guovddáš+Sem/Org+Sem/Plc+N+Sg+Gen+PxSg3
doavttir#skuvla+Sem/Org+Sem/Plc+N+Sg+Gen+PxSg3
dohppa#bierggas+N+Sg+Gen+PxSg3
dolla#garggas+N+Sg+Gen+PxSg3
dološ#davve#riika+Sem/Plc+Sem/Org+N+Sg+Gen+PxSg3
dološ#davvi#riika+Sem/Plc+Sem/Org+N+Sg+Gen+PxSg3
dovdda#orgána+N+Sg+Gen+PxSg3
dramaturga+Sem/Hum+N+Sg+Gen+PxSg3
dramaturgiija+N+Sg+Gen+PxSg3
dubmen#goddi+Sem/Org+N+Sg+Gen+PxSg3
dukten#bierggas+N+Sg+Gen+PxSg3
duodje#bierggas+N+Sg+Gen+PxSg3
duodje#gávpi+Sem/Org+Sem/Plc+N+Sg+Gen+PxSg3
duodje#instituhtta+Sem/Org+Sem/Plc+N+Sg+Gen+PxSg3
duodje#institušuvdna+Sem/Org+Sem/Plc+N+Sg+Gen+PxSg3
duodje#organisašuvdna+Sem/Org+N+Sg+Gen+PxSg3
duodje#ossodat+Sem/Org+Sem/Plc+N+Sg+Gen+PxSg3
duodje#skuvla+Sem/Org+Sem/Plc+N+Sg+Gen+PxSg3
duollo#doaimmahat+Sem/Org+Sem/Plc+N+Sg+Gen+PxSg3
duollu+Sem/Org+Sem/Plc+N+Sg+Gen+PxSg3
duollu+Sem/Org+Sem/Plc+N+Sg+Gen+PxSg3
duopmo#váldi+Sem/Org+N+Sg+Gen+PxSg3
duopmár#váldi+Sem/Org+N+Sg+Gen+PxSg3
duorga+N+Sg+Gen+PxSg3
duorgo#ealli+Sem/Ani+N+Sg+Gen+PxSg3
duorgu+N+Sg+Gen+PxSg3
duottar#hotealla+Sem/Org+Build+N+Sg+Gen+PxSg3
duottar#kommišuvdna+Sem/Org+N+Sg+Gen+PxSg3
duottar#riika+Sem/Plc+Sem/Org+N+Sg+Gen+PxSg3
duottar#skuvla+Sem/Org+N+Sg+Gen+PxSg3
duppal#bargu+N+Sg+Gen+PxSg3
dutkan#bargu+N+Sg+Gen+PxSg3
dutkan#departemeanta+Sem/Org+N+Sg+Gen+PxSg3
dutkan#guovddáš+Sem/Org+Sem/Plc+N+Sg+Gen+PxSg3
dutkan#kommišuvdna+Sem/Org+N+Sg+Gen+PxSg3
dutkan#lávde#goddi+Sem/Org+N+Sg+Gen+PxSg3
dutkan#ráđđi+Sem/Org+N+Sg+Gen+PxSg3
dutkan#suorgi+N+Sg+Gen+PxSg3
dutkan#ásahus+Sem/Org+Sem/Plc+N+Sg+Gen+PxSg3
dáhkádus#fitnodat+Sem/Org+N+Sg+Gen+PxSg3
dáhkádus#searvi+Sem/Org+N+Sg+Gen+PxSg3
dáidda#alla#skuvla+Sem/Org+Sem/Plc+N+Sg+Gen+PxSg3
dáidda#bargu+N+Sg+Gen+PxSg3
dáidda#doaibma#goddi+Sem/Org+N+Sg+Gen+PxSg3
dáidda#guovddáš+Sem/Org+Sem/Plc+N+Sg+Gen+PxSg3
dáidda#musea+Sem/Org+Build+N+Sg+Gen+PxSg3
dáidda#muséa+Sem/Org+Build+N+Sg+Gen+PxSg3
dáidda#searvi+Sem/Org+N+Sg+Gen+PxSg3
dáidda#skuvla+Sem/Org+Sem/Plc+N+Sg+Gen+PxSg3
dáidda#suorgi+N+Sg+Gen+PxSg3
dáiddár#organisašuvdna+Sem/Org+N+Sg+Gen+PxSg3
dáiddár#ráđđi+Sem/Org+N+Sg+Gen+PxSg3
dákte#biergu+N+Sg+Gen+PxSg3
dákte#searggahat+N+Sg+Gen+PxSg3
dálkkas#buvda+Sem/Org+Sem/Plc+N+Sg+Gen+PxSg3
dálkkas#fága#suorgi+N+Sg+Gen+PxSg3
dállo#biire+Sem/Org+Sem/Plc+N+Sg+Gen+PxSg3
dállo#ruhta#doallo#ossodat+Sem/Org+Sem/Plc+N+Sg+Gen+PxSg3
dálve#jorggáldat+N+Sg+Gen+PxSg3
dálve#siida+Sem/Org+Sem/Plc+N+Sg+Gen+PxSg3
dálve#čorgi+N+Sg+Gen+PxSg3
dánsen#ossodat+Sem/Org+Sem/Plc+N+Sg+Gen+PxSg3
dánska-norga+N+Sg+Gen+PxSg3
dánskka-dáža+Sem/Org+N+Sg+Gen+PxSg3
dárkkistan#doaimmahat+Sem/Org+Sem/Plc+N+Sg+Gen+PxSg3
dárkkistan#goddi+Sem/Org+N+Sg+Gen+PxSg3
dárkkistan#lávde#goddi+Sem/Org+N+Sg+Gen+PxSg3
dásse#váldi+Sem/Org+N+Sg+Gen+PxSg3
dásse#árvo#bargu+N+Sg+Gen+PxSg3
dásse#árvo#lávde#goddi+Sem/Org+N+Sg+Gen+PxSg3
eallo#siida+Sem/Org+Sem/Plc+N+Sg+Gen+PxSg3
ealáhus#bargi+Sem/Hum+N+Sg+Gen+PxSg3
ealáhus#kantuvra+Sem/Org+Sem/Plc+N+Sg+Gen+PxSg3
ealáhus#kantuvra+Sem/Org+Sem/Plc+N+Sg+Gen+PxSg3
ealáhus#lávde#goddi+Sem/Org+N+Sg+Gen+PxSg3
ealáhus#organisašuvdna+Sem/Org+N+Sg+Gen+PxSg3
ealáhus#ossodat+Sem/Org+Sem/Plc+N+Sg+Gen+PxSg3
ealáhus#ovddidan#bargu+N+Sg+Gen+PxSg3
ealáhus#suorgi+N+Sg+Gen+PxSg3
ealáhus#surggiideapmi+N+Sg+Gen+PxSg3
ealálahus#guovddáš+Sem/Org+Sem/Plc+N+Sg+Gen+PxSg3
ealán#servodat+Sem/Org+N+Sg+Gen+PxSg3
ealán#servvodat+Sem/Org+N+Sg+Gen+PxSg3
ealáskahttin#bargu+N+Sg+Gen+PxSg3
eami#álbmot#parlameanta+Sem/Org+Sem/Plc+N+Sg+Gen+PxSg3
eana#bargi+Sem/Hum+N+Sg+Gen+PxSg3
eana#bargu+N+Sg+Gen+PxSg3
eana#doallo#eise#váldi+Sem/Org+N+Sg+Gen+PxSg3
eana#doallo#lávde#goddi+Sem/Org+N+Sg+Gen+PxSg3
eana#doallo#ministeriija+Sem/Org+Sem/Plc+N+Sg+Gen+PxSg3
eana#doallo#searvi+Sem/Org+N+Sg+Gen+PxSg3
eana#hálddašan#orgána+Sem/Org+N+Sg+Gen+PxSg3
eana#juohkin#suohkan+Sem/Plc+Sem/Org+N+Sg+Gen+PxSg3
eana#searve#goddi+Sem/Org+N+Sg+Gen+PxSg3
eana#vuovdin#eise#váldi+Sem/Org+N+Sg+Gen+PxSg3
eana#vuovdin#kantuvra+Sem/Org+Sem/Plc+N+Sg+Gen+PxSg3
eana#vuovdin#kommišuvdna+Sem/Org+N+Sg+Gen+PxSg3
eana#vuovdin#láhka#lávde#goddi+Sem/Org+N+Sg+Gen+PxSg3
eana#vuovdin#orgána+Sem/Org+N+Sg+Gen+PxSg3
eana#vuovdin#stivra+Sem/Org+N+Sg+Gen+PxSg3
eanan#bargi+Sem/Hum+N+Sg+Gen+PxSg3
eanan#bargu+N+Sg+Gen+PxSg3
eanan#doallo#departemeanta+Sem/Org+Sem/Plc+N+Sg+Gen+PxSg3
eanan#doallo#departemeanta+Sem/Org+Sem/Plc+N+Sg+Gen+PxSg3
eanan#doallo#eise#váldi+Sem/Org+N+Sg+Gen+PxSg3
eanan#doallo#kantuvra+Sem/Org+Sem/Plc+N+Sg+Gen+PxSg3
eanan#doallo#lávde#goddi+Sem/Org+N+Sg+Gen+PxSg3
eanan#hálddašan#orgána+Sem/Org+N+Sg+Gen+PxSg3
eanan#vuovdin#kantuvra+Sem/Org+Sem/Plc+N+Sg+Gen+PxSg3
eanan#vuovdin#kantuvra+Sem/Org+Sem/Plc+N+Sg+Gen+PxSg3
eanan#vuovdin#stivra+Sem/Org+N+Sg+Gen+PxSg3
eanádat+Sem/Org+N+Sg+Gen+PxSg3
earke#bisma#guovddáš+Sem/Org+Sem/Plc+N+Sg+Gen+PxSg3
eastadan#bargu+N+Sg+Gen+PxSg3
eatnan#doarggástus+N+Sg+Gen+PxSg3
eatnan#gotte#áviisa+Sem/Org+Sem/Txt+N+Sg+Gen+PxSg3
eise#váldi+Sem/Org+N+Sg+Gen+PxSg3
eisse#váldi+Sem/Org+N+Sg+Gen+PxSg3
ekonomiija#lávde#goddi+Sem/Org+N+Sg+Gen+PxSg3
ekspearta#lávde#goddi+Sem/Org+N+Sg+Gen+PxSg3
elfápmo#doaimmahat+Sem/Org+Sem/Plc+N+Sg+Gen+PxSg3
elliid#ossodat+Sem/Org+Sem/Plc+N+Sg+Gen+PxSg3
elliid#suodjalan#lávde#goddi+Sem/Org+N+Sg+Gen+PxSg3
energiija+N+Sg+Gen+PxSg3
energiija#beaktu+N+Sg+Gen+PxSg3
energiija#departemeanta+Sem/Org+Sem/Plc+N+Sg+Gen+PxSg3
energiija#doaimmahat+Sem/Org+Sem/Plc+N+Sg+Gen+PxSg3
energiija#geavaheapmi+N+Sg+Gen+PxSg3
energiija#láhka+N+Sg+Gen+PxSg3
energiija#rámma+N+Sg+Gen+PxSg3
energiija#seastin+N+Sg+Gen+PxSg3
ergo#dikšu+N+Sg+Gen+PxSg3
ergo#dikšun+N+Sg+Gen+PxSg3
ergo#divššohat+Sem/Org+Sem/Plc+N+Sg+Gen+PxSg3
ergo#terapevta+Sem/Hum+N+Sg+Gen+PxSg3
ergo#terapiija+N+Sg+Gen+PxSg3
ergonomiija+N+Sg+Gen+PxSg3
erttet#sárgi+N+Sg+Gen+PxSg3
ese#váldi+Sem/Org+N+Sg+Gen+PxSg3
etno#musihkka#guovddáš+Sem/Org+Sem/Plc+N+Sg+Gen+PxSg3
etáhtta+Sem/Org+Sem/Plc+N+Sg+Gen+PxSg3
eurohpá#lávde#goddi+Sem/Org+N+Sg+Gen+PxSg3
evttohan#ásahus+Sem/Org+Sem/Plc+N+Sg+Gen+PxSg3
fabrihkka#bargi+Sem/Hum+N+Sg+Gen+PxSg3
fabrihkka+Sem/Org+Build+N+Sg+Gen+PxSg3
fakultehta+Sem/Org+Sem/Plc+N+Sg+Gen+PxSg3
faláštallan#searvi+Sem/Org+N+Sg+Gen+PxSg3
fanas#jargŋa+N+Sg+Gen+PxSg3
fanas#jargŋi+N+Sg+Gen+PxSg3
fanas#ovttadat+Sem/Org+N+Sg+Gen+PxSg3
farmasiija+Sem/Org+Sem/Plc+N+Sg+Gen+PxSg3
fearga#blyánta+N+Sg+Gen+PxSg3
fearga+N+Sg+Gen+PxSg3
federašuvdna+Sem/Org+N+Sg+Gen+PxSg3
fidno#bargi+Sem/Hum+N+Sg+Gen+PxSg3
fidno#skuvla+Sem/Org+Sem/Plc+N+Sg+Gen+PxSg3
fidno#skuvlen#guovddáš+Sem/Org+Sem/Plc+N+Sg+Gen+PxSg3
fidno#skuvlen#ráđđehus+Sem/Org+N+Sg+Gen+PxSg3
fidno#suorge#organisašuvdna+Sem/Org+N+Sg+Gen+PxSg3
fidno#suorgi+N+Sg+Gen+PxSg3
fidno#suorgáseapmi+N+Sg+Gen+PxSg3
fierbme#čujuhan#váldi+Sem/Org+N+Sg+Gen+PxSg3
fiergi+N+Sg+Gen+PxSg3
fiergu+N+Sg+Gen+PxSg3
fierpmádat+Sem/Org+N+Sg+Gen+PxSg3
fievrredan#bargi+Sem/Hum+N+Sg+Gen+PxSg3
filbma#guovddáš+Sem/Org+Sem/Plc+N+Sg+Gen+PxSg3
finánsa#lávde#goddi+Sem/Org+N+Sg+Gen+PxSg3
firbmá+Sem/Org+N+Sg+Gen+PxSg3
fitnodat#bargi+Sem/Hum+N+Sg+Gen+PxSg3
fitnodat+Sem/Org+N+Sg+Gen+PxSg3
fogderiija+Sem/Org+N+Sg+Gen+PxSg3
friddja#girku+Sem/Org+Build+N+Sg+Gen+PxSg3
fuolahus#bargi+Sem/Hum+N+Sg+Gen+PxSg3
fuolahus#departemeanta+Sem/Org+N+Sg+Gen+PxSg3
fuolahus#ossodat+Sem/Org+N+Sg+Gen+PxSg3
fuođđo#dikšun#eise#váldi+Sem/Org+N+Sg+Gen+PxSg3
fuođđo#lávde#goddi+Sem/Org+N+Sg+Gen+PxSg3
fuođđo#orgána+Sem/Org+N+Sg+Gen+PxSg3
fylka+Sem/Org+Sem/Plc+N+Sg+Gen+PxSg3
fylkka#bellodat+Sem/Org+N+Sg+Gen+PxSg3
fylkka#boazo#doallo#stivra+Sem/Org+N+Sg+Gen+PxSg3
fylkka#diggi+Sem/Org+Sem/Plc+N+Sg+Gen+PxSg3
fylkka#eana#doallo#stivra+Sem/Org+N+Sg+Gen+PxSg3
fylkka#gielda+Sem/Org+N+Sg+Gen+PxSg3
fylkka#lávde#goddi+Sem/Org+N+Sg+Gen+PxSg3
fylkka#suohkan+Sem/Org+N+Sg+Gen+PxSg3
fysio#divššohat+Sem/Org+N+Sg+Gen+PxSg3
fysio#terapiija#ossodat+Sem/Org+N+Sg+Gen+PxSg3
fáddá#joavku+Sem/Org+N+Sg+Gen+PxSg3
fága#bargi+Sem/Hum+N+Sg+Gen+PxSg3
fága#departemeanta+Sem/Org+N+Sg+Gen+PxSg3
fága#eise#váldi+Sem/Org+N+Sg+Gen+PxSg3
fága#joavku+Sem/Org+N+Sg+Gen+PxSg3
fága#lihttu+Sem/Org+N+Sg+Gen+PxSg3
fága#lávde#goddi+Sem/Org+N+Sg+Gen+PxSg3
fága#orgána+Sem/Org+N+Sg+Gen+PxSg3
fága#searvi+Sem/Org+N+Sg+Gen+PxSg3
fága#suorgi+N+Sg+Gen+PxSg3
fága#virgi+N+Sg+Gen+PxSg3
fákta#goddi+Sem/Org+N+Sg+Gen+PxSg3
fáles#vuoššahat+Sem/Org+N+Sg+Gen+PxSg3
fápmo#lágádus+Sem/Org+N+Sg+Gen+PxSg3
fápmo#suorgi+N+Sg+Gen+PxSg3
fápmo#sárggis+N+Sg+Gen+PxSg3
fápmudan#lávde#goddi+Sem/Org+N+Sg+Gen+PxSg3
fápmudus#lávde#goddi+Sem/Org+N+Sg+Gen+PxSg3
fáŋga#bargi+Sem/Hum+N+Sg+Gen+PxSg3
galleriija+Sem/Org+N+Sg+Gen+PxSg3
garga#bárra+N+Sg+Gen+PxSg3
garga+N+Sg+Gen+PxSg3
garggas+N+Sg+Gen+PxSg3
gargŋil+N+Sg+Gen+PxSg3
gargŋil#dorjen+N+Sg+Gen+PxSg3
gargŋil#jorrit+N+Sg+Gen+PxSg3
gargŋil#soabbi+N+Sg+Gen+PxSg3
garnisovdna+Sem/Org+N+Sg+Gen+PxSg3
gartneriija+Sem/Org+N+Sg+Gen+PxSg3
gaska#sárggis+N+Sg+Gen+PxSg3
gaska#sárggá#russen+N+Sg+Gen+PxSg3
gassa#borgi+N+Sg+Gen+PxSg3
geahče#suorgi+N+Sg+Gen+PxSg3
geahččo#eise#váldi+Sem/Org+N+Sg+Gen+PxSg3
geaidno#bargi+Sem/Hum+N+Sg+Gen+PxSg3
geaidno#eise#váldi+Sem/Org+N+Sg+Gen+PxSg3
geaidno#ossodat+Sem/Org+N+Sg+Gen+PxSg3
geaidno#searvi+Sem/Org+N+Sg+Gen+PxSg3
gealbo#guovddáš+Sem/Org+N+Sg+Gen+PxSg3
gearggusvuohta+N+Sg+Gen+PxSg3
gearggusvuođa#bušeahtta+N+Sg+Gen+PxSg3
gearggusvuođa#deasta+N+Sg+Gen+PxSg3
gearggusvuođa#doaibma+N+Sg+Gen+PxSg3
geargi+N+Sg+Gen+PxSg3
gearret+Sem/Org+Build+N+Sg+Gen+PxSg3
geasse#leaira+Sem/Org+N+Sg+Gen+PxSg3
geasse#návet+Sem/Org+N+Sg+Gen+PxSg3
geasse#siida+Sem/Org+Sem/Plc+N+Sg+Gen+PxSg3
geasse#universitehta+Sem/Org+N+Sg+Gen+PxSg3
geaste#giivvár+Sem/Org+N+Sg+Gen+PxSg3
geasáhallan#heargi+Sem/Ani+N+Sg+Gen+PxSg3
geavaheaddji#váidin#lávde#goddi+Sem/Org+N+Sg+Gen+PxSg3
geavaheddjiid#kantuvra+Sem/Org+N+Sg+Gen+PxSg3
geavahus#ráđđi+Sem/Org+N+Sg+Gen+PxSg3
geađge#jorgu+Sem/Hum+N+Sg+Gen+PxSg3
gehppes#margariidna+N+Sg+Gen+PxSg3
gelbbolašvuođa#guovddáš+Sem/Org+N+Sg+Gen+PxSg3
gendarmeriija+Sem/Org+N+Sg+Gen+PxSg3
georgisma+N+Sg+Gen+PxSg3
geriatriija#ossodat+Sem/Org+N+Sg+Gen+PxSg3
gerilja+Sem/Org+N+Sg+Gen+PxSg3
giddagas#ásahus+Sem/Org+N+Sg+Gen+PxSg3
giddagas+Sem/Org+N+Sg+Gen+PxSg3
giedde#bargu+N+Sg+Gen+PxSg3
giehta#heargi+Sem/Ani+N+Sg+Gen+PxSg3
gielda#departemeanta+Sem/Org+N+Sg+Gen+PxSg3
gielda#lávde#goddi+Sem/Org+N+Sg+Gen+PxSg3
gielda+Sem/Org+Sem/Plc+N+Sg+Gen+PxSg3
gieldda#bargi+Sem/Hum+N+Sg+Gen+PxSg3
gieldda#kantuvra+Sem/Org+N+Sg+Gen+PxSg3
gieldda#ovda#goddi+Sem/Org+N+Sg+Gen+PxSg3
gieldda#ráđđehus+Sem/Org+N+Sg+Gen+PxSg3
gieldda#stivra+Sem/Org+N+Sg+Gen+PxSg3
gieldda#sámi#siida+Sem/Org+Sem/Plc+N+Sg+Gen+PxSg3
gielddaid#lihttu+Sem/Org+N+Sg+Gen+PxSg3
giella#bargi+Sem/Hum+N+Sg+Gen+PxSg3
giella#guovddáš+Sem/Org+N+Sg+Gen+PxSg3
giella#kantuvra+Sem/Org+N+Sg+Gen+PxSg3
giella#konsuleanta#virgi+N+Sg+Gen+PxSg3
giella#lávde#goddi+Sem/Org+N+Sg+Gen+PxSg3
giella#miel#bargi+Sem/Hum+N+Sg+Gen+PxSg3
giella#orgána+Sem/Org+N+Sg+Gen+PxSg3
giella#ráđđi+Sem/Org+N+Sg+Gen+PxSg3
giella#stivra+Sem/Org+N+Sg+Gen+PxSg3
giella#čearda+Sem/Org+N+Sg+Gen+PxSg3
gierdo#skuvla+Sem/Org+N+Sg+Gen+PxSg3
gieres#heargi+Sem/Ani+N+Sg+Gen+PxSg3
gievkkan#bierggas+N+Sg+Gen+PxSg3
gieđalat#heargi+Sem/Ani+N+Sg+Gen+PxSg3
gili#doaibma#goddi+Sem/Org+N+Sg+Gen+PxSg3
gili#guovddáš+Sem/Org+N+Sg+Gen+PxSg3
gili#searvi+Sem/Org+N+Sg+Gen+PxSg3
gili#skuvla+Sem/Org+N+Sg+Gen+PxSg3
gilvo#bargu+N+Sg+Gen+PxSg3
gilvo#irgi+Sem/Hum+N+Sg+Gen+PxSg3
girdi#fitnodat+Sem/Org+N+Sg+Gen+PxSg3
girdi#hámman+Sem/Org+N+Sg+Gen+PxSg3
girdi#šillju+Sem/Org+N+Sg+Gen+PxSg3
girdin#gieddi+Sem/Org+N+Sg+Gen+PxSg3
girdin#ovttadat+Sem/Org+N+Sg+Gen+PxSg3
girdin#searvi+Sem/Org+N+Sg+Gen+PxSg3
girdin#šillju+Sem/Org+N+Sg+Gen+PxSg3
girgašlaš+Sem/Hum+N+Sg+Gen+PxSg3
girje#bussa+Sem/Org+N+Sg+Gen+PxSg3
girje#gávpi+Sem/Org+N+Sg+Gen+PxSg3
girje#lágádus+Sem/Org+N+Sg+Gen+PxSg3
girje#prentehat+Sem/Org+N+Sg+Gen+PxSg3
girje#rádjo#lávde#goddi+Sem/Org+N+Sg+Gen+PxSg3
girje#rádju+Sem/Org+N+Sg+Gen+PxSg3
girje#rájus#bargi+Sem/Hum+N+Sg+Gen+PxSg3
girje#rájus+Sem/Org+N+Sg+Gen+PxSg3
girko#departemeanta+Sem/Org+N+Sg+Gen+PxSg3
girko#hearrá#doaimmahat+Sem/Org+N+Sg+Gen+PxSg3
girko#ráđđi+Sem/Org+N+Sg+Gen+PxSg3
girko#stivra+Sem/Org+N+Sg+Gen+PxSg3
girkolaš#komitea+Sem/Org+N+Sg+Gen+PxSg3
girkolaš#komitéa+Sem/Org+N+Sg+Gen+PxSg3
girku+Sem/Org+N+Sg+Gen+PxSg3
giđđa#jorggáldat+N+Sg+Gen+PxSg3
goansta#dukta#ráhkadan#doaimmahat+Sem/Org+N+Sg+Gen+PxSg3
goarga#loddi+Sem/Ani+N+Sg+Gen+PxSg3
goarga+N+Sg+Gen+PxSg3
goargo#haŋŋá+Sem/Ani+N+Sg+Gen+PxSg3
goargu+N+Sg+Gen+PxSg3
goargŋo#haŋŋá+N+Sg+Gen+PxSg3
goargŋu+Sem/Ani+Veh+N+Sg+Gen+PxSg3
goargŋun#buoidi+N+Sg+Gen+PxSg3
goargŋun#šaddu+N+Sg+Gen+PxSg3
goarra+Sem/Org+N+Sg+Gen+PxSg3
goarrun#searvi+Sem/Org+N+Sg+Gen+PxSg3
goaste#biergu+N+Sg+Gen+PxSg3
gohcin#bargu+N+Sg+Gen+PxSg3
gohttehat#skuvla+Sem/Org+N+Sg+Gen+PxSg3
goike#biergu+N+Sg+Gen+PxSg3
golahan#servodat+Sem/Org+N+Sg+Gen+PxSg3
golbma#čiehka#sárggon+N+Sg+Gen+PxSg3
gonagas#hoavva+Sem/Org+N+Sg+Gen+PxSg3
gonagas#riika+Sem/Plc+Sem/Org+N+Sg+Gen+PxSg3
gonagas#váldi+Sem/Org+N+Sg+Gen+PxSg3
gorges#lihkká+N+Sg+Gen+PxSg3
gorgŋehat+Sem/Plc+N+Sg+Gen+PxSg3
gorgŋen#areála+Sem/Plc+N+Sg+Gen+PxSg3
govda#fierpmádat+Sem/Org+N+Sg+Gen+PxSg3
govva#laboratoria+Sem/Org+N+Sg+Gen+PxSg3
gozihan#komitea+Sem/Org+N+Sg+Gen+PxSg3
gozihan#komitéa+Sem/Org+N+Sg+Gen+PxSg3
gozihan#lávde#goddi+Sem/Org+N+Sg+Gen+PxSg3
gozihan#orgána+Sem/Org+N+Sg+Gen+PxSg3
gulaskuddan#instánsa+Sem/Org+N+Sg+Gen+PxSg3
gulaskuddan#orgána+Sem/Org+N+Sg+Gen+PxSg3
gulaskuddan#ásahus+Sem/Org+N+Sg+Gen+PxSg3
guldalan#bierggas+N+Sg+Gen+PxSg3
guoddalan#ásahus+Sem/Org+N+Sg+Gen+PxSg3
guoggomas#njuorggis+N+Sg+Gen+PxSg3
guoggun#njuorggis+N+Sg+Gen+PxSg3
guolle#bargu+N+Sg+Gen+PxSg3
guolle#bivdo#bierggas+N+Sg+Gen+PxSg3
guolle#dámpa+Sem/Org+N+Sg+Gen+PxSg3
guolástan#eise#váldi+Sem/Org+N+Sg+Gen+PxSg3
guolástan#goddi+Sem/Org+N+Sg+Gen+PxSg3
guolástan#lávde#goddi+Sem/Org+N+Sg+Gen+PxSg3
guolástan#stivra+Sem/Org+N+Sg+Gen+PxSg3
guolástus#departemeanta+Sem/Org+N+Sg+Gen+PxSg3
guolástus#eise#váldi+Sem/Org+N+Sg+Gen+PxSg3
guolástus#goddi+Sem/Org+N+Sg+Gen+PxSg3
guolástus#lávde#goddi+Sem/Org+N+Sg+Gen+PxSg3
guorga+Sem/Ani+N+Sg+Gen+PxSg3
guorgga#juopmu+N+Sg+Gen+PxSg3
guoros#heargi+N+Sg+Gen+PxSg3
guovda#sárggis+N+Sg+Gen+PxSg3
guovddáš#arkiiva+Sem/Org+N+Sg+Gen+PxSg3
guovddáš#bellodat+Sem/Org+N+Sg+Gen+PxSg3
guovddáš#eise#váldi+Sem/Org+N+Sg+Gen+PxSg3
guovddáš#hálddahus+Sem/Org+Sem/Plc+N+Sg+Gen+PxSg3
guovddáš#sárggis+N+Sg+Gen+PxSg3
guovllu#buohcce#viessu+Build+Sem/Org+N+Sg+Gen+PxSg3
guovllu#doaimmahus+Sem/Org+N+Sg+Gen+PxSg3
guovllu#hálddahus+Sem/Org+Sem/Plc+N+Sg+Gen+PxSg3
guovllu#kantuvra+Sem/Org+N+Sg+Gen+PxSg3
guovllu#ovda#goddi+Sem/Org+N+Sg+Gen+PxSg3
guovllu#stivra+Sem/Org+N+Sg+Gen+PxSg3
guovllu#vuovde#lávde#goddi+Sem/Org+N+Sg+Gen+PxSg3
guovlo#departemeanta+Sem/Org+N+Sg+Gen+PxSg3
gurgadas#buvttadus+N+Sg+Gen+PxSg3
gurgadas#bárra+N+Sg+Gen+PxSg3
gurgadas#urbi+N+Sg+Gen+PxSg3
gurgadas+N+Sg+Gen+PxSg3
gurgadus+N+Sg+Gen+PxSg3
gurgalus+N+Sg+Gen+PxSg3
gurggástat+N+Sg+Gen+PxSg3
gurgu+Sem/Hum+N+Sg+Gen+PxSg3
gurut#bellodat+Sem/Org+N+Sg+Gen+PxSg3
gusa#biergu+N+Sg+Gen+PxSg3
gádde#sárggis+N+Sg+Gen+PxSg3
gáfedat+Sem/Org+N+Sg+Gen+PxSg3
gáffádat+Sem/Org+N+Sg+Gen+PxSg3
gáhtten#eise#váldi+Sem/Org+N+Sg+Gen+PxSg3
gáibideaddji#riika+Sem/Org+N+Sg+Gen+PxSg3
gáiddus#arkiiva+Sem/Org+N+Sg+Gen+PxSg3
gálvo#gávppašan#fitnodat+Sem/Org+N+Sg+Gen+PxSg3
gálvo#rádju+Sem/Org+N+Sg+Gen+PxSg3
gárga+N+Sg+Gen+PxSg3
gárgadas+N+Sg+Gen+PxSg3
gárgedus+N+Sg+Gen+PxSg3
gárggalmastin+N+Sg+Gen+PxSg3
gárggiidus#riika+N+Sg+Gen+PxSg3
gárggo#bodni+Sem/Plc+N+Sg+Gen+PxSg3
gárggo#goalsi+Sem/Ani+N+Sg+Gen+PxSg3
gárggo#oahci+Sem/Plc+N+Sg+Gen+PxSg3
gárggu+N+Sg+Gen+PxSg3
gárggádusjahki+Sem/Time+N+Sg+Gen+PxSg3
gárggásjahki+Sem/Time+N+Sg+Gen+PxSg3
gárgiidan#gálga+N+Sg+Gen+PxSg3
gárgolaš+Sem/Hum+N+Sg+Gen+PxSg3
gárgoš+Sem/Ani+N+Sg+Gen+PxSg3
gárgu+N+Sg+Gen+PxSg3
gárgádus#jahki+Sem/Time+N+Sg+Gen+PxSg3
gárgádus+N+Sg+Gen+PxSg3
gárgŋi+Sem/Hum+N+Sg+Gen+PxSg3
gássa#cirggan+N+Sg+Gen+PxSg3
gásse#kabineahtta+Sem/Org+N+Sg+Gen+PxSg3
gáttes#heargi+Sem/Ani+N+Sg+Gen+PxSg3
gávpe#bargi+Sem/Hum+N+Sg+Gen+PxSg3
gávpe#departemeanta+Sem/Org+N+Sg+Gen+PxSg3
gávpe#doarga+N+Sg+Gen+PxSg3
gávpe#oahppo#skuvla+Sem/Org+N+Sg+Gen+PxSg3
gávpe#skiipa+Sem/Org+N+Sg+Gen+PxSg3
gávpejas#searvi+Sem/Org+N+Sg+Gen+PxSg3
gávpi+Sem/Org+N+Sg+Gen+PxSg3
gávpot#stivra+Sem/Org+N+Sg+Gen+PxSg3
gávpot#teáhter+Sem/Org+N+Sg+Gen+PxSg3
gávppálaš#seahtu+Sem/Org+N+Sg+Gen+PxSg3
hamburger+N+Sg+Gen+PxSg3
hammond#orgel+N+Sg+Gen+PxSg3
harem+Sem/Org+N+Sg+Gen+PxSg3
heahte#veahkke#stašuvdna+Sem/Org+N+Sg+Gen+PxSg3
hearge#doarvi+N+Sg+Gen+PxSg3
hearge#gilvo#vuodjin+N+Sg+Gen+PxSg3
hearge#reahka+N+Sg+Gen+PxSg3
hearge#vuodjin+N+Sg+Gen+PxSg3
hearge#vuojut+N+Sg+Gen+PxSg3
heargi+Sem/Ani+N+Sg+Gen+PxSg3
heargádat+N+Sg+Gen+PxSg3
heasta#biergasat+N+Sg+Gen+PxSg3
heastta#bierggas+N+Sg+Gen+PxSg3
herggon+Sem/Hum+N+Sg+Gen+PxSg3
hirbma#váldi+Sem/Org+N+Sg+Gen+PxSg3
historjá#searvi+Sem/Org+N+Sg+Gen+PxSg3
hoavda#goddi+Sem/Org+N+Sg+Gen+PxSg3
hoavda#virgi+N+Sg+Gen+PxSg3
hoavva#riekti+Sem/Org+Sem/Plc+N+Sg+Gen+PxSg3
hoavva+Sem/Org+N+Sg+Gen+PxSg3
homo#bargu+N+Sg+Gen+PxSg3
hospitála+Sem/Org+Build+N+Sg+Gen+PxSg3
hotealla+Sem/Org+Build+N+Sg+Gen+PxSg3
hovden#goddi+Sem/Org+N+Sg+Gen+PxSg3
huksehat+Sem/Org+N+Sg+Gen+PxSg3
huksen#lávde#goddi+Sem/Org+N+Sg+Gen+PxSg3
huksen#ossodat+Sem/Org+N+Sg+Gen+PxSg3
huksen#ráđđi+Sem/Org+N+Sg+Gen+PxSg3
hálddahus#bargi+Sem/Hum+N+Sg+Gen+PxSg3
hálddahus#biras+Sem/Org+N+Sg+Gen+PxSg3
hálddahus#departemeanta+Sem/Org+N+Sg+Gen+PxSg3
hálddahus#eisse#váldi+Sem/Org+N+Sg+Gen+PxSg3
hálddahus#kantuvra+Sem/Org+N+Sg+Gen+PxSg3
hálddahus#kantuvra+Sem/Org+N+Sg+Gen+PxSg3
hálddahus#lávde#goddi+Sem/Org+N+Sg+Gen+PxSg3
hálddahus#orgána+Sem/Org+N+Sg+Gen+PxSg3
hálddahus#ráđđi+Sem/Org+N+Sg+Gen+PxSg3
hálddahus+Sem/Org+Sem/Plc+N+Sg+Gen+PxSg3
hálddašan#eise#váldi+Sem/Org+N+Sg+Gen+PxSg3
hálddašan#orgána+Sem/Org+N+Sg+Gen+PxSg3
hálddašan#suorgi+N+Sg+Gen+PxSg3
háldejaš+Sem/Org+N+Sg+Gen+PxSg3
hállehus+Sem/Org+N+Sg+Gen+PxSg3
hándal+Sem/Org+N+Sg+Gen+PxSg3
hánddal+Sem/Org+N+Sg+Gen+PxSg3
hástalus#suorgi+N+Sg+Gen+PxSg3
hávdna+Sem/Org+N+Sg+Gen+PxSg3
idja#bargu+N+Sg+Gen+PxSg3
idja#čorgi+N+Sg+Gen+PxSg3
ieš#birgejupmi+N+Sg+Gen+PxSg3
ieš#birgen#eanan#doallu+N+Sg+Gen+PxSg3
ieš#birgen#ekonomiija+N+Sg+Gen+PxSg3
ieš#birgen#láhki+N+Sg+Gen+PxSg3
ieš#doaibmi+Sem/Hum+Sem/Org+N+Sg+Gen+PxSg3
ieš#hálddahus+Sem/Org+N+Sg+Gen+PxSg3
ieš#mearrideaddji+Sem/Hum+Sem/Org+N+Sg+Gen+PxSg3
ieš#ráđđejeaddji+Sem/Hum+Sem/Org+N+Sg+Gen+PxSg3
iežas#bargu+N+Sg+Gen+PxSg3
ikona+Sem/Hum+Sem/Org+N+Sg+Gen+PxSg3
indiána#čearda+Sem/Org+N+Sg+Gen+PxSg3
industriija+Sem/Org+N+Sg+Gen+PxSg3
infanteriija+Sem/Org+N+Sg+Gen+PxSg3
infekšuvdna#ossodat+Sem/Org+N+Sg+Gen+PxSg3
inspektoráhta+Sem/Org+N+Sg+Gen+PxSg3
instituhtta+Sem/Org+N+Sg+Gen+PxSg3
institušuvdna+Sem/Org+N+Sg+Gen+PxSg3
instánsa+Sem/Org+N+Sg+Gen+PxSg3
interim#stivra+Sem/Org+N+Sg+Gen+PxSg3
internáhta+Sem/Org+N+Sg+Gen+PxSg3
internáhtta+Sem/Org+N+Sg+Gen+PxSg3
intreassa#organisašuvdna+Sem/Org+N+Sg+Gen+PxSg3
irge#bárdni+Sem/Hum+N+Sg+Gen+PxSg3
irge#reaŋga+Sem/Hum+N+Sg+Gen+PxSg3
irggeš#guovttos+N+Sg+Gen+PxSg3
irgi+Sem/Hum+N+Sg+Gen+PxSg3
iskkadan#kommišuvdna+Sem/Org+N+Sg+Gen+PxSg3
ivdne#suorgi+N+Sg+Gen+PxSg3
jahke#bargu+N+Sg+Gen+PxSg3
jahke#mearre#virgi+N+Sg+Gen+PxSg3
jargoŋŋa+N+Sg+Gen+PxSg3
jargŋa+N+Sg+Gen+PxSg3
jargŋi+N+Sg+Gen+PxSg3
jearga+N+Sg+Gen+PxSg3
jeaŋga#goargŋun+N+Sg+Gen+PxSg3
jienastan#stivra+Sem/Org+N+Sg+Gen+PxSg3
joatkka#skuvla+Sem/Org+N+Sg+Gen+PxSg3
joavko#bargu+N+Sg+Gen+PxSg3
joavku+Sem/Org+N+Sg+Gen+PxSg3
johka#suorgi+N+Sg+Gen+PxSg3
johtalus#departemeanta+Sem/Org+N+Sg+Gen+PxSg3
johtolat#bargu+N+Sg+Gen+PxSg3
johtolat#joavku+Sem/Org+N+Sg+Gen+PxSg3
johtolat#organiseren+N+Sg+Gen+PxSg3
joraldat#heargi+Sem/Ani+N+Sg+Gen+PxSg3
jorgalahttin#bargu+N+Sg+Gen+PxSg3
jorgalahttin+N+Sg+Gen+PxSg3
jorgalan#bargu+N+Sg+Gen+PxSg3
jorgalan#steažžu+N+Sg+Gen+PxSg3
jorgaleaddji+Sem/Hum+N+Sg+Gen+PxSg3
jorgalus+N+Sg+Gen+PxSg3
jorggehan#šlimpun+N+Sg+Gen+PxSg3
jorggihan#birradat+N+Sg+Gen+PxSg3
jorggihan#gieldu+N+Sg+Gen+PxSg3
jorggiheapmi+N+Sg+Gen+PxSg3
jorggis+N+Sg+Gen+PxSg3
jorggistan#geainnus+N+Sg+Gen+PxSg3
jorggo#gorri+N+Sg+Gen+PxSg3
jorggo#gákti+N+Sg+Gen+PxSg3
jorggu#gákti+N+Sg+Gen+PxSg3
jorggáldat+N+Sg+Gen+PxSg3
jorgá#biegga+Sem/Wthr+N+Sg+Gen+PxSg3
journalista#searvi+Sem/Org+N+Sg+Gen+PxSg3
journála#arkiiva+Sem/Org+N+Sg+Gen+PxSg3
jovssus#joavku+Sem/Org+N+Sg+Gen+PxSg3
jođihan#doaimmahat+Sem/Org+N+Sg+Gen+PxSg3
jođihan#goddi+Sem/Org+N+Sg+Gen+PxSg3
jođiheaddji#virgi+N+Sg+Gen+PxSg3
julev#sámi#siida+Sem/Org+Sem/Plc+N+Sg+Gen+PxSg3
julevu#sámi#siida+Sem/Org+Sem/Plc+N+Sg+Gen+PxSg3
julmmes#váldi+Sem/Org+N+Sg+Gen+PxSg3
jurdda#gurgalus+N+Sg+Gen+PxSg3
jurdda#sárggis+N+Sg+Gen+PxSg3
justiisa#departemeanta+Sem/Org+N+Sg+Gen+PxSg3
justiisa#komitea+Sem/Org+N+Sg+Gen+PxSg3
justiisa#komitéa+Sem/Org+N+Sg+Gen+PxSg3
justiisa#lávde#goddi+Sem/Org+N+Sg+Gen+PxSg3
justis#lávde#goddi+Sem/Org+N+Sg+Gen+PxSg3
jáddadan#bargu+N+Sg+Gen+PxSg3
jáddadan#bierggas+N+Sg+Gen+PxSg3
kader#partiija+Sem/Org+N+Sg+Gen+PxSg3
kanselliija+Sem/Org+N+Sg+Gen+PxSg3
kansliija+Sem/Org+N+Sg+Gen+PxSg3
kantiidna+Sem/Org+N+Sg+Gen+PxSg3
kantiina+Sem/Org+N+Sg+Gen+PxSg3
kantuvra+Sem/Org+N+Sg+Gen+PxSg3
katastrofa#rádju+Sem/Org+N+Sg+Gen+PxSg3
kavaleriija+Sem/Org+N+Sg+Gen+PxSg3
kavalleriija+Sem/Org+N+Sg+Gen+PxSg3
kino+Sem/Org+Build+N+Sg+Gen+PxSg3
kioska+Sem/Org+N+Sg+Gen+PxSg3
kirko#hearrá#doaimmahat+Sem/Org+N+Sg+Gen+PxSg3
kirko#ráđđi+Sem/Org+N+Sg+Gen+PxSg3
kirko#stivra+Sem/Org+N+Sg+Gen+PxSg3
kirkolaš#komitea+Sem/Org+N+Sg+Gen+PxSg3
kirkolaš#komitéa+Sem/Org+N+Sg+Gen+PxSg3
kirku+Sem/Org+N+Sg+Gen+PxSg3
kiro#praktihkka+Sem/Org+N+Sg+Gen+PxSg3
kirurga+Sem/Hum+N+Sg+Gen+PxSg3
kirurgiija+N+Sg+Gen+PxSg3
klieanta#lávde#goddi+Sem/Org+N+Sg+Gen+PxSg3
klinihkka+Sem/Org+N+Sg+Gen+PxSg3
klubba+Sem/Org+N+Sg+Gen+PxSg3
klássa+Sem/Org+N+Sg+Gen+PxSg3
koališun#partiija+Sem/Org+N+Sg+Gen+PxSg3
koališuvdna#ráđđehus+Sem/Org+N+Sg+Gen+PxSg3
koarra+Sem/Org+N+Sg+Gen+PxSg3
koloniija+Sem/Org+N+Sg+Gen+PxSg3
komitea+Sem/Org+N+Sg+Gen+PxSg3
komitéa+Sem/Org+N+Sg+Gen+PxSg3
kommandihtta#searvi+Sem/Org+N+Sg+Gen+PxSg3
kommando#guovddáš+Sem/Org+N+Sg+Gen+PxSg3
kommišuvdna+Sem/Org+N+Sg+Gen+PxSg3
kommuna+Sem/Org+Sem/Plc+N+Sg+Gen+PxSg3
kommuvdna+Sem/Org+N+Sg+Gen+PxSg3
kompaniija+Sem/Org+N+Sg+Gen+PxSg3
konditoriija+Sem/Org+N+Sg+Gen+PxSg3
konferánsa#guovddáš+Sem/Org+N+Sg+Gen+PxSg3
konferánsa#hotealla+Sem/Org+N+Sg+Gen+PxSg3
konferánsa#lágideaddji+Sem/Hum+Sem/Org+N+Sg+Gen+PxSg3
konferánsa#oasse#váldi+Sem/Hum+Sem/Org+N+Sg+Gen+PxSg3
konsearna+Sem/Org+N+Sg+Gen+PxSg3
konsuleanta#virgi+N+Sg+Gen+PxSg3
konsuláhta+Sem/Org+N+Sg+Gen+PxSg3
kontákta+Sem/Hum+Sem/Org+N+Sg+Gen+PxSg3
koordináhtor+Sem/Hum+Sem/Org+N+Sg+Gen+PxSg3
korpsa+Sem/Org+N+Sg+Gen+PxSg3
kriminála#politi#guovddáš+Sem/Org+N+Sg+Gen+PxSg3
kruvdna+Sem/Org+N+Sg+Gen+PxSg3
krámbuvda+Sem/Org+N+Sg+Gen+PxSg3
kultur#bargi+Sem/Hum+N+Sg+Gen+PxSg3
kultur#bargu+Sem/Org+N+Sg+Gen+PxSg3
kultur#departemeanta+Sem/Org+N+Sg+Gen+PxSg3
kultur#doallu+Sem/Org+N+Sg+Gen+PxSg3
kultur#fálaldat+Sem/Org+N+Sg+Gen+PxSg3
kultur#guoddi+Sem/Hum+Sem/Org+N+Sg+Gen+PxSg3
kultur#guovddáš+Sem/Org+N+Sg+Gen+PxSg3
kultur#institušuvdna+Sem/Org+N+Sg+Gen+PxSg3
kultur#lávde#goddi+Sem/Org+N+Sg+Gen+PxSg3
kultur#muito#eise#váldi+Sem/Org+N+Sg+Gen+PxSg3
kultur#muito#ráđđi+Sem/Org+N+Sg+Gen+PxSg3
kultur#organisašuvdna+Sem/Org+N+Sg+Gen+PxSg3
kultur#ráđđi+Sem/Org+N+Sg+Gen+PxSg3
kultur#skuvla+Sem/Org+N+Sg+Gen+PxSg3
kultur#stivra+Sem/Org+N+Sg+Gen+PxSg3
kultur#suorgi+N+Sg+Gen+PxSg3
kultur#vahkku+Sem/Org+N+Sg+Gen+PxSg3
kvarteahtta+Sem/Org+N+Sg+Gen+PxSg3
kvinteahtta+Sem/Org+N+Sg+Gen+PxSg3
kántor#bargi+Sem/Hum+N+Sg+Gen+PxSg3
kántor#bargu+N+Sg+Gen+PxSg3
kántor#ossodat+Sem/Org+N+Sg+Gen+PxSg3
kántur#bargu+N+Sg+Gen+PxSg3
kántur#ossodat+Sem/Org+N+Sg+Gen+PxSg3
kántur#servodat+Sem/Org+N+Sg+Gen+PxSg3
kárta#doaimmahat+Sem/Org+N+Sg+Gen+PxSg3
kásta+Sem/Org+N+Sg+Gen+PxSg3
laboratoria+Sem/Org+N+Sg+Gen+PxSg3
lagas+Sem/Org+N+Sg+Gen+PxSg3
lagaš#biras+Sem/Plc+Sem/Org+N+Sg+Gen+PxSg3
lahpes#gávpi+Sem/Org+Sem/Plc+N+Sg+Gen+PxSg3
lahtten#doaimmahat+Sem/Org+Sem/Plc+N+Sg+Gen+PxSg3
lahtto#riika+Sem/Plc+Sem/Org+N+Sg+Gen+PxSg3
lahttu+Sem/Hum+Sem/Org+N+Sg+Gen+PxSg3
largo#hápmi+N+Sg+Gen+PxSg3
lasse#argumeanta+N+Sg+Gen+PxSg3
latnja#bierggas+N+Sg+Gen+PxSg3
latnja#sárgu+Sem/Ani+N+Sg+Gen+PxSg3
lavdnje#doaimmahat+Sem/Org+Sem/Plc+N+Sg+Gen+PxSg3
leana#riekti+Sem/Org+Sem/Plc+N+Sg+Gen+PxSg3
leana#ráđđehus+Sem/Org+N+Sg+Gen+PxSg3
leana#stivra+Sem/Org+N+Sg+Gen+PxSg3
leanaid#addin#ásahus+Sem/Org+Sem/Plc+N+Sg+Gen+PxSg3
leans#mánne#kantuvra+Sem/Org+Sem/Plc+N+Sg+Gen+PxSg3
leans#mánni#kantuvra+Sem/Org+Sem/Plc+N+Sg+Gen+PxSg3
leasme#dávda#ossodat+Sem/Org+Sem/Plc+N+Sg+Gen+PxSg3
leasme#dávda#poliklinihkka+Sem/Org+Sem/Plc+N+Sg+Gen+PxSg3
leatna+Sem/Org+Sem/Plc+N+Sg+Gen+PxSg3
legiona+Sem/Org+N+Sg+Gen+PxSg3
liekkas#energiija+N+Sg+Gen+PxSg3
liekkas#fápmo#lágádus+Sem/Org+Sem/Plc+N+Sg+Gen+PxSg3
liena#ráđđehus+Sem/Org+N+Sg+Gen+PxSg3
lietna+Sem/Plc+Sem/Org+N+Sg+Gen+PxSg3
lihkkan#energiija+N+Sg+Gen+PxSg3
lihtto#beallalaš+Sem/Hum+Sem/Org+N+Sg+Gen+PxSg3
lihtto#ráđđehus+Sem/Org+N+Sg+Gen+PxSg3
lihtto#stáhta+Sem/Org+Sem/Plc+Sem/Plc+N+Sg+Gen+PxSg3
lihttu+Sem/Org+N+Sg+Gen+PxSg3
liige#heargi+Sem/Ani+N+Sg+Gen+PxSg3
litnet#eise#váldi+Sem/Org+N+Sg+Gen+PxSg3
litnet#kantuvra+Sem/Org+Sem/Plc+N+Sg+Gen+PxSg3
liturga+Sem/Hum+N+Sg+Gen+PxSg3
liturgiija+N+Sg+Gen+PxSg3
livnnet#eise#váldi+Sem/Org+N+Sg+Gen+PxSg3
livnnet#kantuvra+Sem/Org+Sem/Plc+N+Sg+Gen+PxSg3
loaktin#bargu+N+Sg+Gen+PxSg3
lobby#bargi+Sem/Hum+N+Sg+Gen+PxSg3
lobby#orgána+Sem/Org+N+Sg+Gen+PxSg3
logahallan#lávde#goddi+Sem/Org+N+Sg+Gen+PxSg3
lohkan#virge#lohpi+Sem/Time+N+Sg+Gen+PxSg3
lohkan#válga#stivra+Sem/Org+N+Sg+Gen+PxSg3
lotnolas#ealáhus#bargi+Sem/Hum+N+Sg+Gen+PxSg3
luodda#bargu+N+Sg+Gen+PxSg3
luodda#doaimmahat+Sem/Org+Sem/Plc+N+Sg+Gen+PxSg3
luodda#eise#váldi+Sem/Org+N+Sg+Gen+PxSg3
luodda#lávde#goddi+Sem/Org+N+Sg+Gen+PxSg3
luohkká#biras#bargu+N+Sg+Gen+PxSg3
luohkká#ráđđi+Sem/Org+N+Sg+Gen+PxSg3
luonddu#gáhtten#lihttu+Sem/Org+N+Sg+Gen+PxSg3
luonddu#gáhtten#searvi+Sem/Org+N+Sg+Gen+PxSg3
luossa#láhka#lávde#goddi+Sem/Org+N+Sg+Gen+PxSg3
suovas#biergo#láibi+N+Sg+Gen+PxSg3
luovas#siida+Sem/Org+Sem/Plc+N+Sg+Gen+PxSg3
luođđa#sárggis+N+Sg+Gen+PxSg3
lágidan#lávde#goddi+Sem/Org+N+Sg+Gen+PxSg3
lágádus#suorgi+N+Sg+Gen+PxSg3
lágádus+Sem/Org+N+Sg+Gen+PxSg3
láhka#diggi+Sem/Org+Sem/Plc+N+Sg+Gen+PxSg3
láhka#duopmo#stuollu+Sem/Org+Sem/Plc+N+Sg+Gen+PxSg3
láhka#lávde#goddi+Sem/Org+N+Sg+Gen+PxSg3
láhka#mánne#riekti+Sem/Org+N+Sg+Gen+PxSg3
láhka#ásahus#váldi+Sem/Org+N+Sg+Gen+PxSg3
láskko#gurgadas+N+Sg+Gen+PxSg3
lávde#goddi+Sem/Org+N+Sg+Gen+PxSg3
margariidna+N+Sg+Gen+PxSg3
marggá+N+Sg+Gen+PxSg3
mastergráda+N+Sg+Gen+PxSg3
maŋeb#árga+Sem/Time+N+Sg+Gen+PxSg3
maŋŋeb#árga+Sem/Time+N+Sg+Gen+PxSg3
meahcce#dikšun#ovttastus+Sem/Org+N+Sg+Gen+PxSg3
meahcce#kommišuvdna+Sem/Org+N+Sg+Gen+PxSg3
meahcce#luodda#láhka#ásahus+Sem/Org+Sem/Plc+N+Sg+Gen+PxSg3
meahcce#ráđđehus+Sem/Org+N+Sg+Gen+PxSg3
meahcce#suorgi+N+Sg+Gen+PxSg3
meahcce#veahkke#bargi#kursa+N+Sg+Gen+PxSg3
meahce#veahkke#bargi+Sem/Hum+N+Sg+Gen+PxSg3
meahci#valji#dikšun#ovttastus+Sem/Org+N+Sg+Gen+PxSg3
meahci#veahkke#bargi+Sem/Hum+N+Sg+Gen+PxSg3
meahcástan#stivra+Sem/Org+N+Sg+Gen+PxSg3
meahcástan#suorgi+N+Sg+Gen+PxSg3
meargŋi+N+Sg+Gen+PxSg3
meargŋun+N+Sg+Gen+PxSg3
mearra#skuvla+Sem/Org+Sem/Plc+N+Sg+Gen+PxSg3
mearra#suodjalus+Sem/Org+N+Sg+Gen+PxSg3
mearridan#orgána+Sem/Org+N+Sg+Gen+PxSg3
media#guovddáš+Sem/Org+Sem/Plc+N+Sg+Gen+PxSg3
media#suorgi+N+Sg+Gen+PxSg3
medisinála#ráđđehus+Sem/Org+N+Sg+Gen+PxSg3
meieriija+Sem/Org+Build+N+Sg+Gen+PxSg3
metallurga+Sem/Hum+N+Sg+Gen+PxSg3
metallurgiija+N+Sg+Gen+PxSg3
miel#bargi+Sem/Hum+N+Sg+Gen+PxSg3
miel#lahtto#riika+Sem/Org+Sem/Plc+N+Sg+Gen+PxSg3
miel#lahtto#stáda+Sem/Org+N+Sg+Gen+PxSg3
miel#lahtto#stáhta+Sem/Org+Sem/Plc+N+Sg+Gen+PxSg3
miel#lahttu+Sem/Org+Sem/Plc+N+Sg+Gen+PxSg3
mielde#lahttu+Sem/Hum+Sem/Org+N+Sg+Gen+PxSg3
mielde#ruhtadeaddji+Sem/Hum+Sem/Org+N+Sg+Gen+PxSg3
mielke#buvttadeaddji+Sem/Hum+Sem/Org+N+Sg+Gen+PxSg3
miese#borga+N+Sg+Gen+PxSg3
mihtidan#váldi+Sem/Org+N+Sg+Gen+PxSg3
militeara#diktatuvra+Sem/Org+Sem/Plc+N+Sg+Gen+PxSg3
ministeriija+Sem/Org+Sem/Plc+N+Sg+Gen+PxSg3
ministtar#ráđđi+Sem/Org+N+Sg+Gen+PxSg3
miššon#searvi+Sem/Org+N+Sg+Gen+PxSg3
moalla#sárggis+N+Sg+Gen+PxSg3
mohtor#searvi+Sem/Org+N+Sg+Gen+PxSg3
monarkiija+Sem/Org+Sem/Plc+N+Sg+Gen+PxSg3
morihan#ossodat+Sem/Org+Sem/Plc+N+Sg+Gen+PxSg3
mudden#ráđđi+Sem/Org+N+Sg+Gen+PxSg3
muohta#borga+N+Sg+Gen+PxSg3
musea+Sem/Org+Build+N+Sg+Gen+PxSg3
musihkka#skuvla+Sem/Org+Sem/Plc+N+Sg+Gen+PxSg3
muséa#siida+Sem/Org+N+Sg+Gen+PxSg3
muséa#suorgi+N+Sg+Gen+PxSg3
muséa+Sem/Org+Build+N+Sg+Gen+PxSg3
má#goddi+Sem/Org+N+Sg+Gen+PxSg3
má#ilmmi#ráđđi+Sem/Org+N+Sg+Gen+PxSg3
máhtto#departemeanta+Sem/Org+Sem/Plc+N+Sg+Gen+PxSg3
máksin#beaive#arkiiva+Sem/Org+Sem/Plc+N+Sg+Gen+PxSg3
málen#bierggas+N+Sg+Gen+PxSg3
mánaid#gárdi+Sem/Org+Build+N+Sg+Gen+PxSg3
mánáid#gárde#bargi+Sem/Hum+N+Sg+Gen+PxSg3
mánáid#gárde#suorgi+N+Sg+Gen+PxSg3
mánáid#gárdi+Sem/Org+Build+N+Sg+Gen+PxSg3
mánáid#ossodat+Sem/Org+Sem/Plc+N+Sg+Gen+PxSg3
mánáid#rávvehat+Sem/Org+Sem/Plc+N+Sg+Gen+PxSg3
mánáid#siida+Sem/Org+Sem/Plc+N+Sg+Gen+PxSg3
mánáid#skuvla+Sem/Org+Build+N+Sg+Gen+PxSg3
mánáid#suodjalus+Sem/Org+N+Sg+Gen+PxSg3
márggas#vahkku+Sem/Time+N+Sg+Gen+PxSg3
márggas#vahkku+Sem/Time+N+Sg+Gen+PxSg3
márgár+N+Sg+Gen+PxSg3
mátke#doaimmahat+Sem/Org+Sem/Plc+N+Sg+Gen+PxSg3
mátke#gávpi+Sem/Org+Sem/Plc+N+Sg+Gen+PxSg3
máŋgga#barggu#mašiidna+N+Sg+Gen+PxSg3
nagirgeahttáivuohta+N+Sg+Gen+PxSg3
namma#arkiiva+Sem/Org+Sem/Plc+N+Sg+Gen+PxSg3
namma#goddi+Sem/Org+N+Sg+Gen+PxSg3
nargu+N+Sg+Gen+PxSg3
nasjonála#galleriija+Sem/Org+Sem/Plc+N+Sg+Gen+PxSg3
našuvdna+Sem/Org+Sem/Plc+N+Sg+Gen+PxSg3
nealge#suorggahat+N+Sg+Gen+PxSg3
nisson#bargo#sadji+Sem/Plc+N+Sg+Gen+PxSg3
nisson#lávde#goddi+Sem/Org+N+Sg+Gen+PxSg3
nisson#organisašuvdna+Sem/Org+N+Sg+Gen+PxSg3
nissoniid#klinihkka+Sem/Org+Sem/Plc+N+Sg+Gen+PxSg3
njunne#njuorggis+N+Sg+Gen+PxSg3
njunuš#virgi+N+Sg+Gen+PxSg3
njuolggo#goargŋun+N+Sg+Gen+PxSg3
njuorgges#guolli+Sem/Ani+N+Sg+Gen+PxSg3
njuorggis+N+Sg+Gen+PxSg3
njuorgu+Sem/Ani+N+Sg+Gen+PxSg3
njuovahat+Sem/Org+Sem/Plc+N+Sg+Gen+PxSg3
njurggan+N+Sg+Gen+PxSg3
njurgganas+N+Sg+Gen+PxSg3
njurggas+N+Sg+Gen+PxSg3
njurggastat+N+Sg+Gen+PxSg3
njurggon+Sem/Hum+N+Sg+Gen+PxSg3
njurggonas+N+Sg+Gen+PxSg3
njurggu+Sem/Ani+N+Sg+Gen+PxSg3
njárga#boazu+Sem/Ani+N+Sg+Gen+PxSg3
njárga+Sem/Plc+N+Sg+Gen+PxSg3
njárggahas+Sem/Hum+N+Sg+Gen+PxSg3
njárggastat+Sem/Plc+N+Sg+Gen+PxSg3
njárggaš+Sem/Plc+N+Sg+Gen+PxSg3
noaide#bierggas+N+Sg+Gen+PxSg3
noađđe#heargi+Sem/Ani+N+Sg+Gen+PxSg3
norgga#meašttir#gilvu+N+Sg+Gen+PxSg3
norgga#meašttir+Sem/Hum+N+Sg+Gen+PxSg3
norras+Sem/Org+N+Sg+Gen+PxSg3
nođđo#duorgu+N+Sg+Gen+PxSg3
nuohtta#sárggis+N+Sg+Gen+PxSg3
nuoraid#bargi+Sem/Hum+N+Sg+Gen+PxSg3
nuoraid#lávde#goddi+Sem/Org+N+Sg+Gen+PxSg3
nuoraid#magasiidna+Sem/Org+N+Sg+Gen+PxSg3
nuoraid#ráđđi+Sem/Org+N+Sg+Gen+PxSg3
nuoraid#searvi+Sem/Org+N+Sg+Gen+PxSg3
nuoraid#siida+Sem/Org+Sem/Plc+N+Sg+Gen+PxSg3
nuoraid#skuvla+Sem/Org+Build+N+Sg+Gen+PxSg3
nuorta#riika+Sem/Plc+Sem/Org+N+Sg+Gen+PxSg3
nuorta#siida+Sem/Org+Sem/Plc+N+Sg+Gen+PxSg3
nuppástuhttin#stivra+Sem/Org+N+Sg+Gen+PxSg3
nášuvdna+Sem/Org+Sem/Plc+N+Sg+Gen+PxSg3
náššuvdna+Sem/Org+Sem/Plc+N+Sg+Gen+PxSg3
oadjo#etáhtta+Sem/Org+N+Sg+Gen+PxSg3
oadjo#kantuvra+Sem/Org+Sem/Plc+N+Sg+Gen+PxSg3
oahpahat+Sem/Org+Sem/Plc+N+Sg+Gen+PxSg3
oahpaheaddje#alla#skuvla+Sem/Org+N+Sg+Gen+PxSg3
oahpaheaddji#alla#skuvla+Sem/Org+N+Sg+Gen+PxSg3
oahpaheaddji#virgi+N+Sg+Gen+PxSg3
oahpaheai#goddi+Sem/Org+N+Sg+Gen+PxSg3
oahpaheai#skuvla+Sem/Org+N+Sg+Gen+PxSg3
oahpaheddjiid#searvi+Sem/Org+N+Sg+Gen+PxSg3
oahpahus#bargi+Sem/Hum+N+Sg+Gen+PxSg3
oahpahus#departemeanta+Sem/Org+Sem/Plc+N+Sg+Gen+PxSg3
oahpahus#guovddáš+Sem/Org+N+Sg+Gen+PxSg3
oahpahus#institušuvdna+Sem/Org+N+Sg+Gen+PxSg3
oahpahus#kantuvra+Sem/Org+Sem/Plc+N+Sg+Gen+PxSg3
oahpahus#ministeriija+Sem/Org+Sem/Plc+N+Sg+Gen+PxSg3
oahpahus#ossodat+Sem/Org+Sem/Plc+N+Sg+Gen+PxSg3
oahpahus#ráđđi+Sem/Org+N+Sg+Gen+PxSg3
oahpahus#suorgi+N+Sg+Gen+PxSg3
oahppo#institušuvdna+Sem/Org+Sem/Plc+N+Sg+Gen+PxSg3
oahppo#lihttu+Sem/Org+N+Sg+Gen+PxSg3
oahppo#lágádus+Sem/Org+N+Sg+Gen+PxSg3
oahppo#lávde#goddi+Sem/Org+N+Sg+Gen+PxSg3
oahppo#neavvo#buvttadeaddji+Sem/Hum+Sem/Org+N+Sg+Gen+PxSg3
oahppo#neavvo#guovddáš+Sem/Plc+Sem/Org+N+Sg+Gen+PxSg3
oahppo#neavvo#suorgi+N+Sg+Gen+PxSg3
oahppo#neavvu#buvttadeaddji+Sem/Hum+Sem/Org+N+Sg+Gen+PxSg3
oahppo#organisašuvdna+Sem/Org+N+Sg+Gen+PxSg3
oahppo#suorge#fága+N+Sg+Gen+PxSg3
oahppo#suorgi+N+Sg+Gen+PxSg3
oaive#jorggis+N+Sg+Gen+PxSg3
oaivámuš#servodat+Sem/Org+N+Sg+Gen+PxSg3
oapme#bierggas#gávpi+Sem/Plc+Sem/Org+N+Sg+Gen+PxSg3
oarje#riika+Sem/Plc+Sem/Org+N+Sg+Gen+PxSg3
oasse#stáhta+Sem/Org+Sem/Plc+N+Sg+Gen+PxSg3
oasse#suorgi+N+Sg+Gen+PxSg3
oasus#goddi+Sem/Org+N+Sg+Gen+PxSg3
oasus#searvi+Sem/Org+N+Sg+Gen+PxSg3
observatevra+Sem/Hum+Sem/Org+N+Sg+Gen+PxSg3
odel#diggi+Sem/Org+N+Sg+Gen+PxSg3
ohppiid#ráđđi+Sem/Org+N+Sg+Gen+PxSg3
oktasaš#bargu+N+Sg+Gen+PxSg3
oktasaš#goddi+Sem/Org+N+Sg+Gen+PxSg3
oktasaš#skuvla+Sem/Org+N+Sg+Gen+PxSg3
oktasaš#stivra+Sem/Org+N+Sg+Gen+PxSg3
oktavuođa#lávde#goddi+Sem/Org+N+Sg+Gen+PxSg3
okto#bargi+Sem/Hum+N+Sg+Gen+PxSg3
okto#bargu+N+Sg+Gen+PxSg3
okto#eaiggát#fitnodat+Sem/Org+N+Sg+Gen+PxSg3
okto#ráđđehus+Sem/Org+N+Sg+Gen+PxSg3
olgeš#bellodat+Sem/Org+N+Sg+Gen+PxSg3
olgo#bargu+N+Sg+Gen+PxSg3
olgo#musea+Sem/Org+Build+N+Sg+Gen+PxSg3
olgo#muséa+Sem/Org+Build+N+Sg+Gen+PxSg3
olgo#riika#departemeanta+Sem/Org+Sem/Plc+N+Sg+Gen+PxSg3
olgo#riika+Sem/Plc+Sem/Org+N+Sg+Gen+PxSg3
olgo#riikka#virggehas+Sem/Hum+N+Sg+Gen+PxSg3
olgunastin#lávde#goddi+Sem/Org+N+Sg+Gen+PxSg3
oligarkiija+Sem/Org+N+Sg+Gen+PxSg3
oljo#fitnodat+Sem/Org+N+Sg+Gen+PxSg3
ollašuhttin#ásahus+Sem/Org+N+Sg+Gen+PxSg3
olles#jorggáhat+N+Sg+Gen+PxSg3
olles#virge#guolásteaddji+Sem/Hum+N+Sg+Gen+PxSg3
olmmoš#jorggis+N+Sg+Gen+PxSg3
olmmoš#vuoigatvuođa#komitea+Sem/Org+N+Sg+Gen+PxSg3
olmmoš#vuoigatvuođa#lávde#goddi+Sem/Org+N+Sg+Gen+PxSg3
olmmoš#vuoigatvuođaid#kommišuvdna+Sem/Org+N+Sg+Gen+PxSg3
olympia#lávde#goddi+Sem/Org+N+Sg+Gen+PxSg3
opera+Sem/Org+N+Sg+Gen+PxSg3
opposišun#partiija+Sem/Org+N+Sg+Gen+PxSg3
opposišuvdna+Sem/Org+N+Sg+Gen+PxSg3
oransjeriija+Sem/Org+N+Sg+Gen+PxSg3
organisašun#ossodat+Sem/Org+Sem/Plc+N+Sg+Gen+PxSg3
organisašuvdna#plána+N+Sg+Gen+PxSg3
organisašuvdna+Sem/Org+N+Sg+Gen+PxSg3
organiseren#málle+N+Sg+Gen+PxSg3
organiseren#rievdadeapmi+N+Sg+Gen+PxSg3
organiseren#vuohki+N+Sg+Gen+PxSg3
organisma+N+Sg+Gen+PxSg3
orgel+N+Sg+Gen+PxSg3
orgel#čuojaheaddji+Sem/Hum+N+Sg+Gen+PxSg3
orgil+N+Sg+Gen+PxSg3
orginaliteahtta+N+Sg+Gen+PxSg3
orgána+Sem/Org+N+Sg+Gen+PxSg3
orgásma+N+Sg+Gen+PxSg3
orohat#stivra+Sem/Org+N+Sg+Gen+PxSg3
orohat+Sem/Plc+Sem/Org+N+Sg+Gen+PxSg3
orru#energiija+N+Sg+Gen+PxSg3
ortnet#váldi+Sem/Org+N+Sg+Gen+PxSg3
oskkoldat#ovttas#goddi+Sem/Org+N+Sg+Gen+PxSg3
ossodat#goddi+Sem/Org+N+Sg+Gen+PxSg3
ossodat#kantuvra+Sem/Org+Sem/Plc+N+Sg+Gen+PxSg3
ossodat+Sem/Org+Sem/Plc+N+Sg+Gen+PxSg3
ovda#bargu+N+Sg+Gen+PxSg3
ovda#goddi+Sem/Org+N+Sg+Gen+PxSg3
ovda#kantuvra+Sem/Org+Sem/Plc+N+Sg+Gen+PxSg3
ovda#skuvla#oahpaheaddje#virgi+N+Sg+Gen+PxSg3
ovda#skuvla#oahpaheaddji#virgi+N+Sg+Gen+PxSg3
ovda#skuvla+Sem/Org+Build+N+Sg+Gen+PxSg3
ovda#vázzin#suorgi+N+Sg+Gen+PxSg3
ovddas#goddi+Sem/Org+N+Sg+Gen+PxSg3
ovddas#vástádus#suorgi+N+Sg+Gen+PxSg3
ovddastan#goddi+Sem/Org+N+Sg+Gen+PxSg3
ovddastus#orgána+Sem/Org+N+Sg+Gen+PxSg3
ovddidan#oktasaš#bargu+N+Sg+Gen+PxSg3
ovddidan#veahkke#bargu+N+Sg+Gen+PxSg3
ovddádus#bellodat+Sem/Org+N+Sg+Gen+PxSg3
ovdánahttin#bargu+N+Sg+Gen+PxSg3
ovdánahttin#fitnodat+Sem/Org+N+Sg+Gen+PxSg3
ovdánan#suorgi+N+Sg+Gen+PxSg3
ovtta#olbmo#fitnodat+Sem/Org+N+Sg+Gen+PxSg3
ovttadat+Sem/Org+N+Sg+Gen+PxSg3
ovttas#bargo#bealli+N+Sg+Gen+PxSg3
ovttas#bargo#doaibma+N+Sg+Gen+PxSg3
ovttas#bargo#guoibmi+Sem/Hum+N+Sg+Gen+PxSg3
ovttas#bargo#joavku+Sem/Group+Sem/Hum+N+Sg+Gen+PxSg3
ovttas#bargo#julggaštus+N+Sg+Gen+PxSg3
ovttas#bargo#lávde#goddi+Sem/Org+N+Sg+Gen+PxSg3
ovttas#bargo#málle+N+Sg+Gen+PxSg3
ovttas#bargo#orgána+Sem/Org+N+Sg+Gen+PxSg3
ovttas#bargo#prošeakta+N+Sg+Gen+PxSg3
ovttas#bargo#rutiidna+N+Sg+Gen+PxSg3
ovttas#bargo#soahpamuš+N+Sg+Gen+PxSg3
ovttas#bargo#vejolašvuohta+N+Sg+Gen+PxSg3
ovttas#bargo#vuohki+N+Sg+Gen+PxSg3
ovttas#bargo#vuoigŋa+N+Sg+Gen+PxSg3
ovttas#bargo#váttisvuohta+N+Sg+Gen+PxSg3
ovttas#bargo#šiehtadus+N+Sg+Gen+PxSg3
ovttas#bargu+N+Sg+Gen+PxSg3
ođas#doaimmahat+Sem/Org+Sem/Plc+N+Sg+Gen+PxSg3
ođas#doaimmahus+Sem/Org+Sem/Plc+N+Sg+Gen+PxSg3
ođđa#ássehus+Sem/Org+N+Sg+Gen+PxSg3
parfymeriija+Sem/Org+Sem/Plc+N+Sg+Gen+PxSg3
parlameanta+Sem/Org+Build+N+Sg+Gen+PxSg3
partiija+Sem/Org+N+Sg+Gen+PxSg3
penšunistaid#searvi+Sem/Org+N+Sg+Gen+PxSg3
pergameanta#gearru+N+Sg+Gen+PxSg3
pergameanta+N+Sg+Gen+PxSg3
personála#bargu+N+Sg+Gen+PxSg3
personála#kantuvra+Sem/Org+Sem/Plc+N+Sg+Gen+PxSg3
personála#stivra+Sem/Org+N+Sg+Gen+PxSg3
plutokratiija+Sem/Org+N+Sg+Gen+PxSg3
plána#eise#váldi+Sem/Org+N+Sg+Gen+PxSg3
plána#láhka#lávde#goddi+Sem/Org+N+Sg+Gen+PxSg3
poliklinihkka+Sem/Org+Sem/Plc+N+Sg+Gen+PxSg3
politihkka#suorgi+N+Sg+Gen+PxSg3
politiija#departemeanta+Sem/Org+Sem/Plc+N+Sg+Gen+PxSg3
post-doc-virgi+N+Sg+Gen+PxSg3
prentehus+Sem/Org+Sem/Plc+N+Sg+Gen+PxSg3
presideanta#goddi+Sem/Org+N+Sg+Gen+PxSg3
presseriija+Sem/Org+Sem/Plc+N+Sg+Gen+PxSg3
priváhta#skuvla+Sem/Org+Sem/Plc+N+Sg+Gen+PxSg3
proavás#goddi+Sem/Org+N+Sg+Gen+PxSg3
proavás#suohkan+Sem/Plc+Sem/Org+N+Sg+Gen+PxSg3
prog.suorgi+N+Sg+Gen+PxSg3
prográmma#stivra+Sem/Org+N+Sg+Gen+PxSg3
prográmma#suorgi+N+Sg+Gen+PxSg3
prospekteren#ossodat+Sem/Org+Sem/Plc+N+Sg+Gen+PxSg3
prostiija+Sem/Org+N+Sg+Gen+PxSg3
provinsa+Sem/Org+Sem/Plc+N+Sg+Gen+PxSg3
prošeakta#bargi+Sem/Hum+N+Sg+Gen+PxSg3
prošeakta#bargu+N+Sg+Gen+PxSg3
prošeakta#miel#bargi+Sem/Hum+N+Sg+Gen+PxSg3
prošeakta#virgi+N+Sg+Gen+PxSg3
páhpa#skuvla+Sem/Org+Sem/Plc+N+Sg+Gen+PxSg3
rabies#riika+Sem/Plc+Sem/Org+N+Sg+Gen+PxSg3
raffinaderiija+Sem/Org+Sem/Plc+N+Sg+Gen+PxSg3
raffineriija+Sem/Org+Sem/Plc+N+Sg+Gen+PxSg3
rahkke#heargi+Sem/Ani+N+Sg+Gen+PxSg3
rahkki#heargi+Sem/Ani+N+Sg+Gen+PxSg3
rastá#sárggis+N+Sg+Gen+PxSg3
redakšuvdna#lávde#goddi+Sem/Org+N+Sg+Gen+PxSg3
redakšuvdna+Sem/Org+Sem/Plc+N+Sg+Gen+PxSg3
rederiija+Sem/Org+Sem/Plc+N+Sg+Gen+PxSg3
regiovdna#departemeanta+Sem/Org+Sem/Plc+N+Sg+Gen+PxSg3
regionaliseren#lávde#goddi+Sem/Org+N+Sg+Gen+PxSg3
registreren#kantuvra+Sem/Org+Sem/Plc+N+Sg+Gen+PxSg3
registtar#guovddáš+Sem/Org+Sem/Plc+N+Sg+Gen+PxSg3
rekruhtta#skuvla+Sem/Org+Sem/Plc+N+Sg+Gen+PxSg3
rekrutteren#virgi+N+Sg+Gen+PxSg3
rentehat+Sem/Org+Sem/Plc+N+Sg+Gen+PxSg3
rentehus+Sem/Org+Sem/Plc+N+Sg+Gen+PxSg3
replihkka#sárggis+N+Sg+Gen+PxSg3
republihkka+Sem/Org+N+Sg+Gen+PxSg3
restauráŋŋa+Sem/Org+Sem/Plc+N+Sg+Gen+PxSg3
restoráŋŋa+Sem/Org+Sem/Plc+N+Sg+Gen+PxSg3
resursa#guovddáš+Sem/Org+Sem/Plc+N+Sg+Gen+PxSg3
resursa#skuvla+Sem/Org+N+Sg+Gen+PxSg3
riddo#departemeanta+Sem/Org+Sem/Plc+N+Sg+Gen+PxSg3
riddo#sámi#siida+Sem/Org+Sem/Plc+N+Sg+Gen+PxSg3
riddár#goddi+Sem/Org+N+Sg+Gen+PxSg3
riekte#lágádus+Sem/Org+N+Sg+Gen+PxSg3
riekte#suorgi+N+Sg+Gen+PxSg3
riekte#veahkke#kantuvra+Sem/Org+Sem/Plc+N+Sg+Gen+PxSg3
riekte#veahkke#lávde#goddi+Sem/Org+N+Sg+Gen+PxSg3
riekte#ásahus+Sem/Org+N+Sg+Gen+PxSg3
riibadahttin#fabrihkka+Sem/Org+Sem/Plc+N+Sg+Gen+PxSg3
riika+Sem/Plc+Sem/Org+N+Sg+Gen+PxSg3
riikka#arkiiva+Sem/Org+Sem/Plc+N+Sg+Gen+PxSg3
riikka#beaivi+Sem/Org+N+Sg+Gen+PxSg3
riikka#bellodat+Sem/Org+N+Sg+Gen+PxSg3
riikka#organisašuvdna+Sem/Org+N+Sg+Gen+PxSg3
riikka#revišuvdna+Sem/Org+N+Sg+Gen+PxSg3
riikka#ráđđi+Sem/Org+N+Sg+Gen+PxSg3
riikka#searvi+Sem/Org+N+Sg+Gen+PxSg3
riikka#stivra+Sem/Org+N+Sg+Gen+PxSg3
ruhta#doallo#ossodat+Sem/Org+Sem/Plc+N+Sg+Gen+PxSg3
ruhta#kantuvra+Sem/Org+Sem/Plc+N+Sg+Gen+PxSg3
ruhtadan#ásahus+Sem/Org+N+Sg+Gen+PxSg3
runa#sárgun+N+Sg+Gen+PxSg3
ruossa#gárga+N+Sg+Gen+PxSg3
ruovttu#bargu+N+Sg+Gen+PxSg3
ruovttu#hálddahus+Sem/Org+Sem/Plc+N+Sg+Gen+PxSg3
ruovttu#riika+Sem/Org+Sem/Plc+N+Sg+Gen+PxSg3
ruovttu#stivra+Sem/Org+N+Sg+Gen+PxSg3
ruovttu#suodjalus+Sem/Org+N+Sg+Gen+PxSg3
ruovttu#veahkke#kantuvra+Sem/Org+Sem/Plc+N+Sg+Gen+PxSg3
ruska#ásahus+Sem/Org+N+Sg+Gen+PxSg3
rusta#borga+Sem/Wthr+N+Sg+Gen+PxSg3
ruvdna+Sem/Org+N+Sg+Gen+PxSg3
ruvke#fitnodat+Sem/Org+N+Sg+Gen+PxSg3
rádje#gávpi+Sem/Org+Sem/Plc+N+Sg+Gen+PxSg3
rádje#suodjalus+Sem/Org+N+Sg+Gen+PxSg3
ráhkkanahttin#lávde#goddi+Sem/Org+N+Sg+Gen+PxSg3
ráido#heargi+Sem/Ani+N+Sg+Gen+PxSg3
rákto#bargi+Sem/Hum+N+Sg+Gen+PxSg3
rámbur#bargi+Sem/Hum+N+Sg+Gen+PxSg3
rámma#suorgi+N+Sg+Gen+PxSg3
ránnjá#riika+Sem/Org+Sem/Plc+N+Sg+Gen+PxSg3
ránná#riika+Sem/Org+Sem/Plc+N+Sg+Gen+PxSg3
rávdnje#biire+Sem/Org+Sem/Plc+N+Sg+Gen+PxSg3
rávdnje#fievrredeaddji+Sem/Hum+Sem/Org+N+Sg+Gen+PxSg3
ráves#olbmuid#skuvla+Sem/Org+N+Sg+Gen+PxSg3
ráđđe#addi#virgi+N+Sg+Gen+PxSg3
ráđđehus#bellodat+Sem/Org+N+Sg+Gen+PxSg3
ráđđehus+Sem/Org+N+Sg+Gen+PxSg3
ráđđi+Sem/Org+N+Sg+Gen+PxSg3
ráđđádallan#goddi+Sem/Org+N+Sg+Gen+PxSg3
røntgen#ossodat+Sem/Org+Sem/Plc+N+Sg+Gen+PxSg3
sadjásaš#bargi+Sem/Hum+N+Sg+Gen+PxSg3
sadjásaš#virgi+N+Sg+Gen+PxSg3
sanitehta#searvi+Sem/Org+N+Sg+Gen+PxSg3
seaguhus#margariidna+N+Sg+Gen+PxSg3
seahkka#njurggan+N+Sg+Gen+PxSg3
seahkka#njurgganas+N+Sg+Gen+PxSg3
seahto#servodat+Sem/Org+N+Sg+Gen+PxSg3
searggahat+N+Sg+Gen+PxSg3
seargge+Sem/Ani+N+Sg+Gen+PxSg3
searvadahttin#departemeanta+Sem/Org+Sem/Plc+N+Sg+Gen+PxSg3
searve#godde#ráđđi+Sem/Org+N+Sg+Gen+PxSg3
searve#goddi+Sem/Org+N+Sg+Gen+PxSg3
searve#gotte#ráđđi+Sem/Org+N+Sg+Gen+PxSg3
searve#organisašuvdna+Sem/Org+N+Sg+Gen+PxSg3
searvi#goddi+Sem/Org+N+Sg+Gen+PxSg3
searvi+Sem/Org+N+Sg+Gen+PxSg3
seasto#báŋku+Sem/Org+Sem/Plc+N+Sg+Gen+PxSg3
seksuála#láhka#rihkkun#lávde#goddi+Sem/Org+N+Sg+Gen+PxSg3
sekšuvdna+Sem/Org+Sem/Plc+N+Sg+Gen+PxSg3
senáhta+Sem/Org+N+Sg+Gen+PxSg3
senáhtta+Sem/Org+N+Sg+Gen+PxSg3
service#torg+Sem/Org+Sem/Plc+N+Sg+Gen+PxSg3
servis#torg+Sem/Org+Sem/Plc+N+Sg+Gen+PxSg3
servodat#farmasiija+Sem/Org+Sem/Plc+N+Sg+Gen+PxSg3
servodat#suorgi+N+Sg+Gen+PxSg3
servodat#ásahus+Sem/Org+N+Sg+Gen+PxSg3
servodat+Sem/Org+N+Sg+Gen+PxSg3
servvodat#farmasiija+Sem/Org+Sem/Plc+N+Sg+Gen+PxSg3
servvodat+Sem/Org+N+Sg+Gen+PxSg3
sierra#bibliotehka+Sem/Org+Sem/Plc+N+Sg+Gen+PxSg3
sierra#duopmo#stuollu+Sem/Org+N+Sg+Gen+PxSg3
sierra#searvi+Sem/Org+N+Sg+Gen+PxSg3
sierranas#bargu+N+Sg+Gen+PxSg3
siida+Sem/Org+Sem/Plc+N+Sg+Gen+PxSg3
siido#sárggis+N+Sg+Gen+PxSg3
sirdo#bargi+Sem/Hum+N+Sg+Gen+PxSg3
sirdo#bargo#fápmu+N+Sg+Gen+PxSg3
sirkus+Sem/Org+Sem/Plc+N+Sg+Gen+PxSg3
sis#dávda#ossodat+Sem/Org+Sem/Plc+N+Sg+Gen+PxSg3
sis#eatnan#siida+Sem/Plc+Sem/Org+N+Sg+Gen+PxSg3
sis#riika+Sem/Plc+Sem/Org+N+Sg+Gen+PxSg3
sis#áššiid#ministeriija+Sem/Org+Sem/Plc+N+Sg+Gen+PxSg3
sisa#oastin#lávde#goddi+Sem/Org+N+Sg+Gen+PxSg3
sivahallan#eise#váldi+Sem/Org+N+Sg+Gen+PxSg3
sivaheai#eise#váldi+Sem/Org+N+Sg+Gen+PxSg3
siviila#suodjalus+Sem/Org+N+Sg+Gen+PxSg3
skearro#gávpi+Sem/Org+Sem/Plc+N+Sg+Gen+PxSg3
skredderiija+Sem/Org+Sem/Plc+N+Sg+Gen+PxSg3
skuorgá+N+Sg+Gen+PxSg3
skuvla#bargu+N+Sg+Gen+PxSg3
skuvla#biire+Sem/Plc+Sem/Org+N+Sg+Gen+PxSg3
skuvla#doaimmahat+Sem/Org+Sem/Plc+N+Sg+Gen+PxSg3
skuvla#eise#váldi+Sem/Org+N+Sg+Gen+PxSg3
skuvla#guovddáš+Sem/Org+Sem/Plc+N+Sg+Gen+PxSg3
skuvla#internáhtta+Sem/Org+Build+N+Sg+Gen+PxSg3
skuvla#kantiidna+Sem/Org+Build+N+Sg+Gen+PxSg3
skuvla#kantuvra+Sem/Org+Sem/Plc+N+Sg+Gen+PxSg3
skuvla#lávde#goddi+Sem/Org+N+Sg+Gen+PxSg3
skuvla#ossodat+Sem/Org+Sem/Plc+N+Sg+Gen+PxSg3
skuvla#ráđđehus+Sem/Org+N+Sg+Gen+PxSg3
skuvla#servodat+Sem/Org+N+Sg+Gen+PxSg3
skuvla#stivra+Sem/Org+N+Sg+Gen+PxSg3
skuvla+Sem/Org+Sem/Plc+N+Sg+Gen+PxSg3
skuvlen#guovddáš+Sem/Org+Sem/Plc+N+Sg+Gen+PxSg3
smeargil+N+Sg+Gen+PxSg3
smierggas+N+Sg+Gen+PxSg3
smávva#boargár+Sem/Hum+N+Sg+Gen+PxSg3
smávva#dáluid#searvi+Sem/Org+N+Sg+Gen+PxSg3
smávva#fitnodat+Sem/Org+N+Sg+Gen+PxSg3
smávva#gávpi+Sem/Org+Sem/Plc+N+Sg+Gen+PxSg3
smávva#skuvla+Sem/Org+N+Sg+Gen+PxSg3
snihkken#divohat+Sem/Org+N+Sg+Gen+PxSg3
soabadan#kommišuvdna+Sem/Org+N+Sg+Gen+PxSg3
soabadan#ráđđi+Sem/Org+N+Sg+Gen+PxSg3
soabahan#bargu+N+Sg+Gen+PxSg3
soabahus#ráđđi+Sem/Org+N+Sg+Gen+PxSg3
soahte#gárga+N+Sg+Gen+PxSg3
soija#margariidna+N+Sg+Gen+PxSg3
sosialista#partiija+Sem/Org+N+Sg+Gen+PxSg3
sosiála#bargi+Sem/Hum+N+Sg+Gen+PxSg3
sosiála#departemeanta+Sem/Org+Sem/Plc+N+Sg+Gen+PxSg3
sosiála#doaimmahat+Sem/Org+Sem/Plc+N+Sg+Gen+PxSg3
sosiála#hálddahus+Sem/Org+Sem/Plc+N+Sg+Gen+PxSg3
sosiála#kantuvra+Sem/Org+Sem/Plc+N+Sg+Gen+PxSg3
sosiála#lávde#goddi+Sem/Org+N+Sg+Gen+PxSg3
sosiála#oadjo#doaibma#goddi+Sem/Org+N+Sg+Gen+PxSg3
sosiála#ossodat+Sem/Org+Sem/Plc+N+Sg+Gen+PxSg3
sosiála#suorgi+N+Sg+Gen+PxSg3
sparggas+N+Sg+Gen+PxSg3
spihke#biergu+N+Sg+Gen+PxSg3
spiinne#biergu+N+Sg+Gen+PxSg3
sponsor+Sem/Org+N+Sg+Gen+PxSg3
spábba#čiekčan#lihttu+Sem/Org+N+Sg+Gen+PxSg3
spábba#čiekčan#searvi+Sem/Org+N+Sg+Gen+PxSg3
stalin#orgel+N+Sg+Gen+PxSg3
stargatvuohta+N+Sg+Gen+PxSg3
starggadas+N+Sg+Gen+PxSg3
stargodat+N+Sg+Gen+PxSg3
stiila#suorgi+N+Sg+Gen+PxSg3
stiila#sárggus+N+Sg+Gen+PxSg3
stipendiáhtta#virgi+N+Sg+Gen+PxSg3
stivra+Sem/Org+N+Sg+Gen+PxSg3
stivren#goddi+Sem/Org+N+Sg+Gen+PxSg3
stivren#orgána+Sem/Org+N+Sg+Gen+PxSg3
stivren#ásahus+Sem/Org+N+Sg+Gen+PxSg3
struktur#bargguhisvuohta+N+Sg+Gen+PxSg3
stuora#herttot#váldi+Sem/Org+N+Sg+Gen+PxSg3
stuora#servodat+Sem/Org+N+Sg+Gen+PxSg3
stuora#servvodat+Sem/Org+N+Sg+Gen+PxSg3
stuorra#diggi+Sem/Org+Build+N+Sg+Gen+PxSg3
stuorra#dállo#eaiggát#duopmo#váldi+Sem/Org+N+Sg+Gen+PxSg3
stuorra#gávpi+Sem/Org+Sem/Plc+N+Sg+Gen+PxSg3
stuorra#gávpot+Sem/Plc+Sem/Org+N+Sg+Gen+PxSg3
stuorra#servodat+Sem/Org+N+Sg+Gen+PxSg3
stuorra#servvodat+Sem/Org+N+Sg+Gen+PxSg3
stuorra#skuvla+Sem/Org+Build+N+Sg+Gen+PxSg3
stuorra#váldi+Sem/Org+N+Sg+Gen+PxSg3
stáda#girku+Sem/Org+N+Sg+Gen+PxSg3
stáda#ráđđi+Sem/Org+N+Sg+Gen+PxSg3
stáda+Sem/Org+N+Sg+Gen+PxSg3
stáhta#arkiiva+Sem/Org+Sem/Plc+N+Sg+Gen+PxSg3
stáhta#bargi+Sem/Hum+N+Sg+Gen+PxSg3
stáhta#borgár+Sem/Hum+N+Sg+Gen+PxSg3
stáhta#borgárvuohta+N+Sg+Gen+PxSg3
stáhta#doarjja#teáhter+Sem/Org+N+Sg+Gen+PxSg3
stáhta#eise#váldi+Sem/Org+N+Sg+Gen+PxSg3
stáhta#girku+Sem/Org+N+Sg+Gen+PxSg3
stáhta#institušuvdna+Sem/Org+N+Sg+Gen+PxSg3
stáhta#internáhta+Sem/Org+Sem/Plc+N+Sg+Gen+PxSg3
stáhta#orgána+Sem/Org+N+Sg+Gen+PxSg3
stáhta#ossodat+Sem/Org+Sem/Plc+N+Sg+Gen+PxSg3
stáhta#riekti+Sem/Org+N+Sg+Gen+PxSg3
stáhta#ruhta#ministeriija+Sem/Org+Sem/Plc+N+Sg+Gen+PxSg3
stáhta#ráđđi+Sem/Org+N+Sg+Gen+PxSg3
stáhta#váldi+Sem/Org+N+Sg+Gen+PxSg3
stáhta#čálli#lávde#goddi+Sem/Org+N+Sg+Gen+PxSg3
stáhta+Sem/Org+Sem/Plc+N+Sg+Gen+PxSg3
stálle#doaimmahat+Sem/Org+Sem/Plc+N+Sg+Gen+PxSg3
stálo#bárggeš+N+Sg+Gen+PxSg3
stálo#njárga+Sem/Plc+N+Sg+Gen+PxSg3
stávval#sárggis+N+Sg+Gen+PxSg3
suodjalus#departemeanta+Sem/Org+Sem/Plc+N+Sg+Gen+PxSg3
suodjalus+Sem/Org+N+Sg+Gen+PxSg3
suohkan#bargi+Sem/Hum+N+Sg+Gen+PxSg3
suohkan#lága+Sem/Org+N+Sg+Gen+PxSg3
suohkan#stivra+Sem/Org+N+Sg+Gen+PxSg3
suohkan+Sem/Org+Sem/Plc+N+Sg+Gen+PxSg3
suonjar#divššohat+Sem/Org+Sem/Plc+N+Sg+Gen+PxSg3
suorge#bohcci+N+Sg+Gen+PxSg3
suorge#eise#váldi+Sem/Org+N+Sg+Gen+PxSg3
suorge#láhka+N+Sg+Gen+PxSg3
suorge#orgána+Sem/Org+N+Sg+Gen+PxSg3
suorggidahttin+N+Sg+Gen+PxSg3
suorggis+N+Sg+Gen+PxSg3
suorggus+N+Sg+Gen+PxSg3
suorggádat#searvi+Sem/Org+N+Sg+Gen+PxSg3
suorggádus+N+Sg+Gen+PxSg3
suorgi+N+Sg+Gen+PxSg3
suorgásuvvan+N+Sg+Gen+PxSg3
suotna#bárggaldat+N+Sg+Gen+PxSg3
suotna#bárggáldat+N+Sg+Gen+PxSg3
suovas#biergu+N+Sg+Gen+PxSg3
suovva#njurggon+N+Sg+Gen+PxSg3
surgadis#bihttá+N+Sg+Gen+PxSg3
surggiidahttin#geažus+N+Sg+Gen+PxSg3
surggiidahtus+N+Sg+Gen+PxSg3
synergiija+N+Sg+Gen+PxSg3
synergisma+N+Sg+Gen+PxSg3
sádden#bierggas+N+Sg+Gen+PxSg3
sáme#digge#ráđđi+Sem/Org+N+Sg+Gen+PxSg3
sáme#diggi+Sem/Org+Build+N+Sg+Gen+PxSg3
sáme#lávde#goddi+Sem/Org+N+Sg+Gen+PxSg3
sáme#searvi+Sem/Org+N+Sg+Gen+PxSg3
sáme#searvvuš+Sem/Org+N+Sg+Gen+PxSg3
sáme#skuvla+Sem/Org+Build+N+Sg+Gen+PxSg3
sáme#vuoigatvuođa#lávde#goddi+Sem/Org+N+Sg+Gen+PxSg3
sáme#válga#stivra+Sem/Org+N+Sg+Gen+PxSg3
sámi#radio+Sem/Org+N+Sg+Gen+PxSg3
sámi#rádio+Sem/Org+N+Sg+Gen+PxSg3
sárgga#čielgi+Sem/Hum+N+Sg+Gen+PxSg3
sárgga+N+Sg+Gen+PxSg3
sárggaldat+N+Sg+Gen+PxSg3
sárggastat+N+Sg+Gen+PxSg3
sárggastus+N+Sg+Gen+PxSg3
sárggis+N+Sg+Gen+PxSg3
sárggon+N+Sg+Gen+PxSg3
sárggu+N+Sg+Gen+PxSg3
sárggus+N+Sg+Gen+PxSg3
sárggá+N+Sg+Gen+PxSg3
sárgi+N+Sg+Gen+PxSg3
sárgu+N+Sg+Gen+PxSg3
sárgun#bealli+N+Sg+Gen+PxSg3
sárgun#breahtta+N+Sg+Gen+PxSg3
sárgun#diibmu+Sem/Hum+N+Sg+Gen+PxSg3
sárgun#prográmma+N+Sg+Gen+PxSg3
sárgun+N+Sg+Gen+PxSg3
sátta#goddi+Sem/Org+N+Sg+Gen+PxSg3
sátto#borga+N+Sg+Gen+PxSg3
sávzza#biergu+N+Sg+Gen+PxSg3
tapisseriija+Sem/Org+Sem/Plc+N+Sg+Gen+PxSg3
tele#lágádus+Sem/Org+N+Sg+Gen+PxSg3
teáhter#bargi+Sem/Hum+N+Sg+Gen+PxSg3
teáhter+Sem/Org+Sem/Plc+N+Sg+Gen+PxSg3
tivoliija+Sem/Org+Event+N+Sg+Gen+PxSg3
toarga+N+Sg+Gen+PxSg3
tuollu+Sem/Org+Build+N+Sg+Gen+PxSg3
tuollu+Sem/Org+Sem/Plc+N+Sg+Gen+PxSg3
turisma#fitnodat+Sem/Org+N+Sg+Gen+PxSg3
turista#fitnodat+Sem/Org+N+Sg+Gen+PxSg3
turnus#bargu+N+Sg+Gen+PxSg3
turnus#virgi+N+Sg+Gen+PxSg3
uniovdna+Sem/Org+Sem/Plc+N+Sg+Gen+PxSg3
universiteahtta+Sem/Org+Build+N+Sg+Gen+PxSg3
universitehta#buohcce#viessu+Sem/Org+Build+N+Sg+Gen+PxSg3
universitehta#musea+Sem/Org+Build+N+Sg+Gen+PxSg3
universitehta#muséa+Sem/Org+Build+N+Sg+Gen+PxSg3
universitehta+Sem/Org+Build+N+Sg+Gen+PxSg3
unnit#lohko#lávde#goddi+Sem/Org+N+Sg+Gen+PxSg3
unnit#lohko#ráđđehus+Sem/Org+N+Sg+Gen+PxSg3
urggut+N+Sg+Gen+PxSg3
urgu+N+Sg+Gen+PxSg3
vahát#laboratoria+Sem/Org+Sem/Plc+N+Sg+Gen+PxSg3
vallji#servodat+Sem/Org+N+Sg+Gen+PxSg3
valáštallan#lihttu+Sem/Org+N+Sg+Gen+PxSg3
valáštallan#searvi+Sem/Org+N+Sg+Gen+PxSg3
valáštallan#suorgi+N+Sg+Gen+PxSg3
veahkke#bargi+Sem/Hum+N+Sg+Gen+PxSg3
veahkke#organisašuvdna+Sem/Org+N+Sg+Gen+PxSg3
veahkke#skuvla+Sem/Org+Sem/Plc+N+Sg+Gen+PxSg3
veahkke#sárggis+N+Sg+Gen+PxSg3
veahkke#ásahus+Sem/Org+N+Sg+Gen+PxSg3
veaiva#urgu+N+Sg+Gen+PxSg3
veajuidahttin#ásahus+Sem/Org+N+Sg+Gen+PxSg3
vearro#direktoráhtta+Sem/Org+Sem/Plc+N+Sg+Gen+PxSg3
vearro#doaimmahat+Sem/Org+Sem/Plc+N+Sg+Gen+PxSg3
vearro#ráhto#ásahus+Sem/Org+N+Sg+Gen+PxSg3
vearro#váldi+Sem/Org+N+Sg+Gen+PxSg3
vearstá+Sem/Org+Sem/Plc+N+Sg+Gen+PxSg3
verdde#skuvla+Sem/Org+Sem/Plc+N+Sg+Gen+PxSg3
verstá+Sem/Org+Sem/Plc+N+Sg+Gen+PxSg3
video#bierggas+N+Sg+Gen+PxSg3
viergi+N+Sg+Gen+PxSg3
viergu+N+Sg+Gen+PxSg3
viesso#bargu+N+Sg+Gen+PxSg3
viesso#doallo#ossodat+Sem/Org+Sem/Plc+N+Sg+Gen+PxSg3
viesso#searvi+Sem/Org+N+Sg+Gen+PxSg3
vihkken#orgána+Sem/Org+N+Sg+Gen+PxSg3
vihtta#mehter#sárggis+N+Sg+Gen+PxSg3
viidne#gárde#bargi+Sem/Hum+N+Sg+Gen+PxSg3
ville#biergu+N+Sg+Gen+PxSg3
virge#almmuhus+N+Sg+Gen+PxSg3
virge#almmái+Sem/Hum+N+Sg+Gen+PxSg3
virge#doalli+Sem/Hum+N+Sg+Gen+PxSg3
virge#eakto#soahpamuš+N+Sg+Gen+PxSg3
virge#fápmudus+N+Sg+Gen+PxSg3
virge#gaskavuohta+N+Sg+Gen+PxSg3
virge#geatnegasvuohta+N+Sg+Gen+PxSg3
virge#guovlu+Sem/Plc+N+Sg+Gen+PxSg3
virge#gáibádus+N+Sg+Gen+PxSg3
virge#koda+N+Sg+Gen+PxSg3
virge#lohpi+Sem/Time+N+Sg+Gen+PxSg3
virge#namahus#čálus+N+Sg+Gen+PxSg3
virge#namahus+N+Sg+Gen+PxSg3
virge#nammadeapmi+N+Sg+Gen+PxSg3
virge#njuolggadus+N+Sg+Gen+PxSg3
virge#oapmahaš+Sem/Hum+N+Sg+Gen+PxSg3
virge#olbmuid#searvi+Sem/Org+N+Sg+Gen+PxSg3
virge#olmmoš+Sem/Hum+N+Sg+Gen+PxSg3
virge#olmmái+Sem/Hum+N+Sg+Gen+PxSg3
virge#rehket#doallu+N+Sg+Gen+PxSg3
virge#resursa+N+Sg+Gen+PxSg3
virge#vuođđu+N+Sg+Gen+PxSg3
virge#áigi+Sem/Time+N+Sg+Gen+PxSg3
virge#ásodat+Build+N+Sg+Gen+PxSg3
virggehas+Sem/Hum+N+Sg+Gen+PxSg3
virgi+N+Sg+Gen+PxSg3
virgái#bidjan#gaskavuohta+N+Sg+Gen+PxSg3
virgái#bidjan+N+Sg+Gen+PxSg3
viđa#mehter#sárggis+N+Sg+Gen+PxSg3
vuodjen#kantuvra+Sem/Org+Sem/Plc+N+Sg+Gen+PxSg3
vuodjin#gurggástat#guovdasaš+N+Sg+Gen+PxSg3
vuodjin#kantuvra+Sem/Org+Sem/Plc+N+Sg+Gen+PxSg3
vuodjin#skuvla+Sem/Org+Sem/Plc+N+Sg+Gen+PxSg3
vuoigatvuođa#lávde#goddi+Sem/Org+N+Sg+Gen+PxSg3
vuoigatvuođa#suorgi+N+Sg+Gen+PxSg3
vuoiŋŋahat#allergiija+N+Sg+Gen+PxSg3
vuolggahus#bargu+N+Sg+Gen+PxSg3
vuolit#lávde#goddi+Sem/Org+N+Sg+Gen+PxSg3
vuolit#ásahus+Sem/Org+N+Sg+Gen+PxSg3
vuolle#riekti+Sem/Org+N+Sg+Gen+PxSg3
vuolle#riika+Sem/Org+Sem/Plc+N+Sg+Gen+PxSg3
vuolle#veahkke#sárggis+N+Sg+Gen+PxSg3
vuorggu+N+Sg+Gen+PxSg3
vuoruhan#suorgi+N+Sg+Gen+PxSg3
vuoss#árga+Sem/Time+N+Sg+Gen+PxSg3
vuovde#bargi+Sem/Hum+N+Sg+Gen+PxSg3
vuovde#bargo#luodda+N+Sg+Gen+PxSg3
vuovde#bargu+N+Sg+Gen+PxSg3
vuovde#ossodat+Sem/Org+Sem/Plc+N+Sg+Gen+PxSg3
vuođđo#bargu+N+Sg+Gen+PxSg3
vuođđo#láhka#válljo#goddi+Sem/Org+N+Sg+Gen+PxSg3
vuođđo#skuvla+Sem/Org+Build+N+Sg+Gen+PxSg3
vuođđudan#lávde#goddi+Sem/Org+N+Sg+Gen+PxSg3
vádjolus#luossa#lávde#goddi+Sem/Org+N+Sg+Gen+PxSg3
váhnen#ráđđe#lávde#goddi+Sem/Org+N+Sg+Gen+PxSg3
váhnen#ráđđi+Sem/Org+N+Sg+Gen+PxSg3
váidalan#ásahus+Sem/Org+N+Sg+Gen+PxSg3
váidda#orgána+Sem/Org+N+Sg+Gen+PxSg3
váidda#ásahus+Sem/Org+N+Sg+Gen+PxSg3
váidin#lávde#goddi+Sem/Org+N+Sg+Gen+PxSg3
vákšun#lávde#goddi+Sem/Org+N+Sg+Gen+PxSg3
válde#goddi+Sem/Org+N+Sg+Gen+PxSg3
válde#suorgi+N+Sg+Gen+PxSg3
váldi+Sem/Org+N+Sg+Gen+PxSg3
váldo#girdi#fierpmadat+Sem/Org+N+Sg+Gen+PxSg3
váldo#kantuvra+Sem/Org+Sem/Plc+N+Sg+Gen+PxSg3
váldo#lávde#goddi+Sem/Org+N+Sg+Gen+PxSg3
váldo#organisašuvdna+Sem/Org+N+Sg+Gen+PxSg3
váldo#stivra+Sem/Org+N+Sg+Gen+PxSg3
váldo#suorgi+N+Sg+Gen+PxSg3
válga#biire+Sem/Org+Sem/Plc+N+Sg+Gen+PxSg3
válga#diggi+Sem/Org+N+Sg+Gen+PxSg3
válga#eise#váldi+Sem/Org+N+Sg+Gen+PxSg3
válga#kantuvra+Sem/Org+Sem/Plc+N+Sg+Gen+PxSg3
válga#lihttu+Sem/Org+N+Sg+Gen+PxSg3
válga#láhka#lávde#goddi+Sem/Org+N+Sg+Gen+PxSg3
válga#lávde#goddi+Sem/Org+N+Sg+Gen+PxSg3
válga#namma#goddi+Sem/Org+N+Sg+Gen+PxSg3
válga#njuolggadus#lávde#goddi+Sem/Org+N+Sg+Gen+PxSg3
válga#stivra+Sem/Org+N+Sg+Gen+PxSg3
válsa#doaimmahat+Sem/Org+Sem/Plc+N+Sg+Gen+PxSg3
vánddardan#guovddáš+Sem/Org+Sem/Plc+N+Sg+Gen+PxSg3
várre#stivra+Sem/Org+N+Sg+Gen+PxSg3
váráiduhttin#kantuvra+Sem/Org+Sem/Plc+N+Sg+Gen+PxSg3
váráiduhttin#ossodat+Sem/Org+Sem/Plc+N+Sg+Gen+PxSg3
áhpe#nuohtástan#lávde#goddi+Sem/Org+N+Sg+Gen+PxSg3
áibmo#suodjalus+Sem/Org+N+Sg+Gen+PxSg3
áige#jorggáldat+Sem/Time+N+Sg+Gen+PxSg3
áige#ortnet#arkiiva+Sem/Org+Sem/Plc+N+Sg+Gen+PxSg3
áigodat#bargguhisvuohta+N+Sg+Gen+PxSg3
áirras#goddi+Sem/Org+N+Sg+Gen+PxSg3
álbmogas#bargu+N+Sg+Gen+PxSg3
álbmogiid#servodat+Sem/Org+N+Sg+Gen+PxSg3
álbmogiid#servvodat+Sem/Org+N+Sg+Gen+PxSg3
álbmogis#hálddašan#guovlu+Sem/Plc+Sem/Org+N+Sg+Gen+PxSg3
álbmot#alla#skuvla+Sem/Org+Build+N+Sg+Gen+PxSg3
álbmot#bellodat+Sem/Org+N+Sg+Gen+PxSg3
álbmot#ealáhat#lágádus+Sem/Org+N+Sg+Gen+PxSg3
álbmot#lihttu+Sem/Org+N+Sg+Gen+PxSg3
álbmot#riekte#servodat+Sem/Org+N+Sg+Gen+PxSg3
álbmot#skuvla+Sem/Org+N+Sg+Gen+PxSg3
álbmot#stivra+Sem/Org+N+Sg+Gen+PxSg3
álbmot#váldi+Sem/Org+N+Sg+Gen+PxSg3
áldo#siida+Sem/Org+Sem/Plc+N+Sg+Gen+PxSg3
álgo#álbmot#guovddáš+Sem/Org+Sem/Plc+N+Sg+Gen+PxSg3
álgo#álbmot#organisašuvdna+Sem/Org+N+Sg+Gen+PxSg3
ámmáhis#bargi+Sem/Hum+N+Sg+Gen+PxSg3
ámmát#doaimmahat+Sem/Org+Sem/Plc+N+Sg+Gen+PxSg3
ámmát#olbmo#stivra+Sem/Org+N+Sg+Gen+PxSg3
ámmát#organisašuvdna+Sem/Org+N+Sg+Gen+PxSg3
ámmát#skuvla+Sem/Org+Sem/Plc+N+Sg+Gen+PxSg3
ámmát#skuvlen#ráđđehus+Sem/Org+N+Sg+Gen+PxSg3
ámta#diggi+Sem/Org+Sem/Plc+N+Sg+Gen+PxSg3
ámta#eise#váldi+Sem/Org+N+Sg+Gen+PxSg3
ámta+Sem/Org+Sem/Plc+N+Sg+Gen+PxSg3
árga#beai#eallin+N+Sg+Gen+PxSg3
árga#beaivi+Sem/Time+N+Sg+Gen+PxSg3
árga#bivttas+N+Sg+Gen+PxSg3
árga+Sem/Time+N+Sg+Gen+PxSg3
árggan+Sem/Hum+N+Sg+Gen+PxSg3
árgivuohta+N+Sg+Gen+PxSg3
árgodat+N+Sg+Gen+PxSg3
árvvoštallan#lávde#goddi+Sem/Org+N+Sg+Gen+PxSg3
ásahus+Sem/Org+N+Sg+Gen+PxSg3
ásodat#huksen#searvi+Sem/Org+N+Sg+Gen+PxSg3
ásodat#searvi+Sem/Org+N+Sg+Gen+PxSg3
ássan#guovddáš+Sem/Org+Sem/Plc+N+Sg+Gen+PxSg3
áviisa+Sem/Org+Sem/Txt+N+Sg+Gen+PxSg3
áŋgiruššan#suorgi+N+Sg+Gen+PxSg3
ášše#arkiiva+Sem/Org+Sem/Plc+N+Sg+Gen+PxSg3
ášše#suorgi+N+Sg+Gen+PxSg3
ášše#vuoddje#lihttu+Sem/Org+N+Sg+Gen+PxSg3
ášše#čuoččaldahttin#váldi+Sem/Org+N+Sg+Gen+PxSg3
áššáskuhttin#diggi+Sem/Org+Sem/Plc+N+Sg+Gen+PxSg3
šaddan#sárggis+N+Sg+Gen+PxSg3
šaddo#gavja#allergiija+N+Sg+Gen+PxSg3
čakča#jorggáldat+N+Sg+Gen+PxSg3
čalbme#ossodat+Sem/Org+Sem/Plc+N+Sg+Gen+PxSg3
čanus#energiija+N+Sg+Gen+PxSg3
čarggis+N+Sg+Gen+PxSg3
šargoŋŋa+N+Sg+Gen+PxSg3
čeah#borgi+N+Sg+Gen+PxSg3
čearga+N+Sg+Gen+PxSg3
čeargga+N+Sg+Gen+PxSg3
čeargganas+N+Sg+Gen+PxSg3
čearggas+N+Sg+Gen+PxSg3
čearru+Sem/Plc+Sem/Org+N+Sg+Gen+PxSg3
čerggon+Sem/Hum+N+Sg+Gen+PxSg3
šiehtadallan#lávde#goddi+Sem/Org+N+Sg+Gen+PxSg3
šiehtadallan#áirras#goddi+Sem/Org+N+Sg+Gen+PxSg3
šiehtadan#lávde#goddi+Sem/Org+N+Sg+Gen+PxSg3
čielggadus#bargu+N+Sg+Gen+PxSg3
čielti+Sem/Org+Sem/Plc+N+Sg+Gen+PxSg3
čiergges#rásttis+Sem/Ani+N+Sg+Gen+PxSg3
čiergges#váibmo#suotna+N+Sg+Gen+PxSg3
čierggis+Sem/Ani+N+Sg+Gen+PxSg3
čierggis+Sem/Ani+N+Sg+Gen+PxSg3
šleađga#bierggas+N+Sg+Gen+PxSg3
šloahtta+Build+Sem/Org+N+Sg+Gen+PxSg3
šnjirggas+N+Sg+Gen+PxSg3
čoahkkin#jođihan#goddi+Sem/Org+N+Sg+Gen+PxSg3
čoarve#sárgu+N+Sg+Gen+PxSg3
čorgatvuohta+N+Sg+Gen+PxSg3
čorgejeaddji+N+Sg+Gen+PxSg3
čorgen#guovddáš+N+Sg+Gen+PxSg3
čorgen#ortnet+N+Sg+Gen+PxSg3
čorgen#ossodat+Sem/Org+Sem/Plc+N+Sg+Gen+PxSg3
čorggut+Sem/Hum+N+Sg+Gen+PxSg3
čoska+Sem/Org+Sem/Plc+N+Sg+Gen+PxSg3
čotta#garga+Sem/Hum+N+Sg+Gen+PxSg3
čuorggat+Sem/Ani+N+Sg+Gen+PxSg3
čuorggut+Sem/Ani+N+Sg+Gen+PxSg3
čuovvun#arkiiva+Sem/Org+Sem/Plc+N+Sg+Gen+PxSg3
čurge+Sem/Ani+N+Sg+Gen+PxSg3
čáhce#borga+N+Sg+Gen+PxSg3
čáhce#doaimmahat+Sem/Org+Sem/Plc+N+Sg+Gen+PxSg3
čáhce#fápmo#lágádus+Sem/Org+Sem/Plc+N+Sg+Gen+PxSg3
čállin#bierggas+N+Sg+Gen+PxSg3
čállin#goddi+Sem/Org+N+Sg+Gen+PxSg3
čáskadan#bargu+N+Sg+Gen+PxSg3
čáskadan#lávde#goddi+Sem/Org+N+Sg+Gen+PxSg3
hearge#gilvu+N+Sg+Gen+PxSg3
váldo#bargu+N+Sg+Gen+PxSg3
geasse#bargu+N+Sg+Gen+PxSg3
plána#bargu+N+Sg+Gen+PxSg3
giella#bargu+N+Sg+Gen+PxSg3
lagas#radio+Sem/Org+Sem/Plc+N+Sg+Gen+PxSg3
sáme#radio+Sem/Org+Build+N+Sg+Gen+PxSg3
ealáhus#ráđđi+Sem/Org+N+Sg+Gen+PxSg3
fylkka#ráđđi+Sem/Org+N+Sg+Gen+PxSg3
guovddáš#searvi+Sem/Org+N+Sg+Gen+PxSg3
báikkálaš#searvi+Sem/Org+N+Sg+Gen+PxSg3
ealáhus#searvi+Sem/Org+N+Sg+Gen+PxSg3
plána#lávde#goddi+Sem/Org+N+Sg+Gen+PxSg3
norgga#bealle+N+Sg+Gen+PxSg3
kultur#kantuvra+Sem/Org+Sem/Plc+N+Sg+Gen+PxSg3
nuoraid#organisašuvdna+Sem/Org+N+Sg+Gen+PxSg3
guovllu#kommišuvdna+Sem/Org+N+Sg+Gen+PxSg3
bargo#ráfi+N+Sg+Gen+PxSg3
orgga#áittardeaddji+N+Sg+Gen+PxSg3
ovdáneaddji#riika+Sem/Plc+Sem/Org+N+Sg+Gen+PxSg3
oarjja+N+Sg+Gen+PxSg3
oarjel+N+Sg+Gen+PxSg3
orjješ+N+Sg+Gen+PxSg3
girje#oai+N+Sg+Gen+PxSg3
márjjá#beai+N+Sg+Gen+PxSg3
oarjja#beal+N+Sg+Gen+PxSg3
oarjja#geaš+N+Sg+Gen+PxSg3
orjješ#davá#beal+N+Sg+Gen+PxSg3
orjješ#lulá#beal+N+Sg+Gen+PxSg3
atoma#vearju+N+Sg+Gen+PxSg3
bajás#geassin#doarjja+N+Sg+Gen+PxSg3
bargiid#giehta#girji+N+Sg+Gen+PxSg3
bargo#girji+N+Sg+Gen+PxSg3
bargo#hárjehallan+N+Sg+Gen+PxSg3
bargo#hárjáneapmi+N+Sg+Gen+PxSg3
bargo#vearju+N+Sg+Gen+PxSg3
bargo#árja+N+Sg+Gen+PxSg3
bargui#máhcahan#doarjja+N+Sg+Gen+PxSg3
barju+N+Sg+Gen+PxSg3
beaive#girji+N+Sg+Gen+PxSg3
bearjadat#eahket+N+Sg+Gen+PxSg3
bearjadat#idja+Sem/Time+N+Sg+Gen+PxSg3
bearjadat+Sem/Time+N+Sg+Gen+PxSg3
bearjjas#caggi+N+Sg+Gen+PxSg3
bearjjas+N+Sg+Gen+PxSg3
beatnat#muorji+N+Sg+Gen+PxSg3
beavde#girje#lasáhus+N+Sg+Gen+PxSg3
beavde#girje#mearkkašupmi+N+Sg+Gen+PxSg3
beavde#girje#čálli+Sem/Hum+N+Sg+Gen+PxSg3
beavde#girje#čáláhus+N+Sg+Gen+PxSg3
beavde#girji+N+Sg+Gen+PxSg3
biibbal#historjá+N+Sg+Gen+PxSg3
bio#girjáivuođa#konvenšuvdna+N+Sg+Gen+PxSg3
bippal#historjá+N+Sg+Gen+PxSg3
birgen#doarjja+N+Sg+Gen+PxSg3
bivdo#árja+N+Sg+Gen+PxSg3
boarisvuođa#doarjja+N+Sg+Gen+PxSg3
borjadat+Sem/Wthr+N+Sg+Gen+PxSg3
borjat+Sem/Wthr+N+Sg+Gen+PxSg3
borji+Sem/Wthr+N+Sg+Gen+PxSg3
borjjas#fanas+Veh+N+Sg+Gen+PxSg3
borjjas#liidni+N+Sg+Gen+PxSg3
borjjas#mátki+N+Sg+Gen+PxSg3
borjjas#vanca+Veh+N+Sg+Gen+PxSg3
borjjas+N+Sg+Gen+PxSg3
borjjádat+Sem/Wthr+N+Sg+Gen+PxSg3
borran#hárjáneapmi+N+Sg+Gen+PxSg3
buohcce#doarjja+N+Sg+Gen+PxSg3
burjáhtialaš+Sem/Hum+N+Sg+Gen+PxSg3
bustávva#girji+N+Sg+Gen+PxSg3
buvttadan#doarjja+N+Sg+Gen+PxSg3
buvttadan#vuoito#doarjja+N+Sg+Gen+PxSg3
báhčin#vearju+N+Sg+Gen+PxSg3
bákte#hárji+N+Sg+Gen+PxSg3
bárro#hárji+N+Sg+Gen+PxSg3
báŋko#girji+N+Sg+Gen+PxSg3
daivemuorji+N+Sg+Gen+PxSg3
darjje#sáme#giella+N+Sg+Gen+PxSg3
davve#oarji+N+Sg+Gen+PxSg3
diehto#girji+N+Sg+Gen+PxSg3
diehto#sátne#girji+N+Sg+Gen+PxSg3
dierbmá#muorji+N+Sg+Gen+PxSg3
digge#girji+N+Sg+Gen+PxSg3
dikta#girji+N+Sg+Gen+PxSg3
doaibma#doarjja+N+Sg+Gen+PxSg3
doaimmahus#girji+N+Sg+Gen+PxSg3
doarjaleaddji+Sem/Hum+N+Sg+Gen+PxSg3
doarjalus+N+Sg+Gen+PxSg3
doarjja#báiki+Sem/Plc+N+Sg+Gen+PxSg3
doarjja#doaibma+N+Sg+Gen+PxSg3
doarjja#geasus+N+Sg+Gen+PxSg3
doarjja#jienasteapmi+N+Sg+Gen+PxSg3
doarjja#jietna+N+Sg+Gen+PxSg3
doarjja#konsearta+N+Sg+Gen+PxSg3
doarjja#oahpahus+N+Sg+Gen+PxSg3
doarjja#ohcan+N+Sg+Gen+PxSg3
doarjja#ohcci+Sem/Hum+N+Sg+Gen+PxSg3
doarjja#olmmoš+Sem/Hum+N+Sg+Gen+PxSg3
doarjja#orgána+Sem/Org+N+Sg+Gen+PxSg3
doarjja#ortnet+N+Sg+Gen+PxSg3
doarjja#ruhta+N+Sg+Gen+PxSg3
doarjja#rámma+N+Sg+Gen+PxSg3
doarjja#stivra+Sem/Org+N+Sg+Gen+PxSg3
doarjja#stivrra#válga+N+Sg+Gen+PxSg3
doarjja#stivrra#čoahkkin+N+Sg+Gen+PxSg3
doarjja#submi+N+Sg+Gen+PxSg3
doarjja#sátni+N+Sg+Gen+PxSg3
doarjja#čuorvun+N+Sg+Gen+PxSg3
doarjja#čuorvvus+N+Sg+Gen+PxSg3
doarjja+N+Sg+Gen+PxSg3
dolla#vearju+N+Sg+Gen+PxSg3
dorjen#ravda+N+Sg+Gen+PxSg3
dorjen#reakšuvdna+N+Sg+Gen+PxSg3
dorjjohat+N+Sg+Gen+PxSg3
duodje#doarjja+N+Sg+Gen+PxSg3
duodje#girji+N+Sg+Gen+PxSg3
duopmo#girji+N+Sg+Gen+PxSg3
durji+Sem/Hum+N+Sg+Gen+PxSg3
durján+Sem/Hum+N+Sg+Gen+PxSg3
dárjjaldat+N+Sg+Gen+PxSg3
dárju+Sem/Hum+N+Sg+Gen+PxSg3
dárjudan#báiki+Sem/Plc+N+Sg+Gen+PxSg3
eaiggáduššan#eana#girji+N+Sg+Gen+PxSg3
ealáhus#doarjja+N+Sg+Gen+PxSg3
eana#girje#hálddolaš+Sem/Hum+N+Sg+Gen+PxSg3
eana#girje#lávadat+N+Sg+Gen+PxSg3
eana#girje#sirdin+N+Sg+Gen+PxSg3
eana#girji+N+Sg+Gen+PxSg3
eana#muorji+N+Sg+Gen+PxSg3
eanan#girji+N+Sg+Gen+PxSg3
eanan#muorji+N+Sg+Gen+PxSg3
eatnan#muorji+N+Sg+Gen+PxSg3
eŋgelas#girji+N+Sg+Gen+PxSg3
fearja+N+Sg+Gen+PxSg3
fearju+N+Sg+Gen+PxSg3
festivála#doarjja+N+Sg+Gen+PxSg3
fievrredan#doarjja+N+Sg+Gen+PxSg3
foanda#doarjja+N+Sg+Gen+PxSg3
fuolahan#doarjja+N+Sg+Gen+PxSg3
fága#girji+N+Sg+Gen+PxSg3
fáktá#girjjálašvuohta+N+Sg+Gen+PxSg3
fáles#bivdo#historjá#dutki+Sem/Hum+N+Sg+Gen+PxSg3
fárju+N+Sg+Gen+PxSg3
gahper#muorje#meastu+N+Sg+Gen+PxSg3
gahper#muorji+N+Sg+Gen+PxSg3
gargŋil#dorjen+N+Sg+Gen+PxSg3
garjjá#biellu+N+Sg+Gen+PxSg3
garjá+Sem/Ani+N+Sg+Gen+PxSg3
gaska#girji+N+Sg+Gen+PxSg3
gaskkas#muorji+N+Sg+Gen+PxSg3
geardun#hárjehallan+N+Sg+Gen+PxSg3
gearjahaš+Sem/Hum+N+Sg+Gen+PxSg3
gearjidan#bihttá+N+Sg+Gen+PxSg3
gearjideaddji+Sem/Hum+N+Sg+Gen+PxSg3
gearjideapmi+N+Sg+Gen+PxSg3
gearjádus+N+Sg+Gen+PxSg3
geađge#njuorju+Sem/Ani+N+Sg+Gen+PxSg3
giddodat#girji+N+Sg+Gen+PxSg3
giedde#muorji+N+Sg+Gen+PxSg3
giehta#girji+N+Sg+Gen+PxSg3
gieđa#biras#girji+N+Sg+Gen+PxSg3
gilde#márjjá#vahkku+Sem/Time+N+Sg+Gen+PxSg3
gili#girji+N+Sg+Gen+PxSg3
gillámuš#historjá+N+Sg+Gen+PxSg3
girje#bussa+Sem/Org+N+Sg+Gen+PxSg3
girje#busse+Veh+N+Sg+Gen+PxSg3
girje#buvttadeaddji+Sem/Hum+N+Sg+Gen+PxSg3
girje#buvttadeapmi+N+Sg+Gen+PxSg3
girje#doalan+N+Sg+Gen+PxSg3
girje#doallu+N+Sg+Gen+PxSg3
girje#dárkkisteapmi+N+Sg+Gen+PxSg3
girje#dáro#giella+N+Sg+Gen+PxSg3
girje#gabba+Sem/Ani+N+Sg+Gen+PxSg3
girje#giella+N+Sg+Gen+PxSg3
girje#goasttideaddji+Sem/Hum+N+Sg+Gen+PxSg3
girje#goasttádus+N+Sg+Gen+PxSg3
girje#gorddet+N+Sg+Gen+PxSg3
girje#gávpi+Sem/Org+N+Sg+Gen+PxSg3
girje#hildu+N+Sg+Gen+PxSg3
girje#latnja+Sem/Plc+N+Sg+Gen+PxSg3
girje#livkkár+Sem/Ani+N+Sg+Gen+PxSg3
girje#luossa+Sem/Ani+N+Sg+Gen+PxSg3
girje#lágádus#doaibma+N+Sg+Gen+PxSg3
girje#lágádus#doarjja+N+Sg+Gen+PxSg3
girje#lágádus+Sem/Org+N+Sg+Gen+PxSg3
girje#látna+N+Sg+Gen+PxSg3
girje#mearka+N+Sg+Gen+PxSg3
girje#merken+N+Sg+Gen+PxSg3
girje#mielddus+N+Sg+Gen+PxSg3
girje#njunni+Sem/Ani+N+Sg+Gen+PxSg3
girje#oaivi+Sem/Ani+N+Sg+Gen+PxSg3
girje#prentehat+Sem/Org+N+Sg+Gen+PxSg3
girje#prošeakta+N+Sg+Gen+PxSg3
girje#rádjo#hoavda+Sem/Hum+N+Sg+Gen+PxSg3
girje#rádjo#lávde#goddi+Sem/Org+N+Sg+Gen+PxSg3
girje#rádju+Sem/Org+N+Sg+Gen+PxSg3
girje#ráidu+N+Sg+Gen+PxSg3
girje#rájus#bargi+Sem/Hum+N+Sg+Gen+PxSg3
girje#rájus#fálaldat+N+Sg+Gen+PxSg3
girje#rájus+Sem/Org+N+Sg+Gen+PxSg3
girje#vuorká+N+Sg+Gen+PxSg3
girje#čanahat+N+Sg+Gen+PxSg3
girje#čálli+Sem/Hum+N+Sg+Gen+PxSg3
girje#čállin+N+Sg+Gen+PxSg3
girje+N+Sg+Gen+PxSg3
girjen#mielddus+N+Sg+Gen+PxSg3
girji+N+Sg+Gen+PxSg3
girjjis+Sem/Ani+N+Sg+Gen+PxSg3
girjjálašvuohta+N+Sg+Gen+PxSg3
girjjálašvuođa#bása+N+Sg+Gen+PxSg3
girjjáš+N+Sg+Gen+PxSg3
girju+N+Sg+Gen+PxSg3
girjáivuohta+N+Sg+Gen+PxSg3
girko#girji+N+Sg+Gen+PxSg3
goarjja#sadji+Sem/Plc+N+Sg+Gen+PxSg3
gonagas#eana#girji+N+Sg+Gen+PxSg3
govva#girji+N+Sg+Gen+PxSg3
guhkes#bearjadat+N+Sg+Gen+PxSg3
gumppe#muorji+N+Sg+Gen+PxSg3
guopme#borjjas+N+Sg+Gen+PxSg3
guovtte#gielalašvuođa#doarjja+N+Sg+Gen+PxSg3
guovžža#muorji+N+Sg+Gen+PxSg3
gádde#njuorju+Sem/Ani+N+Sg+Gen+PxSg3
gáicca#muorji+N+Sg+Gen+PxSg3
gáldo#girji+N+Sg+Gen+PxSg3
gáldo#girjjálašvuohta+N+Sg+Gen+PxSg3
gáranas#muorji+N+Sg+Gen+PxSg3
gárjel+Sem/Hum+N+Sg+Gen+PxSg3
gárji+Sem/Ani+N+Sg+Gen+PxSg3
gárjil#giella+N+Sg+Gen+PxSg3
gárjil+Sem/Hum+N+Sg+Gen+PxSg3
gárjillaš+Sem/Hum+N+Sg+Gen+PxSg3
hadde#doarjja+N+Sg+Gen+PxSg3
heahte#doarjja+N+Sg+Gen+PxSg3
historjá#dutki+Sem/Hum+N+Sg+Gen+PxSg3
historjá#searvi+Sem/Org+N+Sg+Gen+PxSg3
historjá#vearistus+N+Sg+Gen+PxSg3
historjá+N+Sg+Gen+PxSg3
hoahppo#girji+N+Sg+Gen+PxSg3
hárje#allodat+N+Sg+Gen+PxSg3
hárje#hirsa+N+Sg+Gen+PxSg3
hárje#veaksi+N+Sg+Gen+PxSg3
hárjehallan#bivttas+N+Sg+Gen+PxSg3
hárjehallan#buvssat+N+Sg+Gen+PxSg3
hárjehallan#báiki+Sem/Plc+N+Sg+Gen+PxSg3
hárjehallan#bána+N+Sg+Gen+PxSg3
hárjehallan#dagus+N+Sg+Gen+PxSg3
hárjehallan#gievkkan+N+Sg+Gen+PxSg3
hárjehallan#jáhkka+N+Sg+Gen+PxSg3
hárjehallan#prográmma+N+Sg+Gen+PxSg3
hárjehallan#vuogádat+N+Sg+Gen+PxSg3
hárjehallan#áigi+Sem/Time+N+Sg+Gen+PxSg3
hárjehallan+N+Sg+Gen+PxSg3
hárjehan#gursa+N+Sg+Gen+PxSg3
hárjeheaddji+Sem/Hum+N+Sg+Gen+PxSg3
hárjehus+N+Sg+Gen+PxSg3
hárji+N+Sg+Gen+PxSg3
hárjáneapmi+N+Sg+Gen+PxSg3
hárjánupmi+N+Sg+Gen+PxSg3
hávdádan#doarjja+N+Sg+Gen+PxSg3
ieš#várjalus+N+Sg+Gen+PxSg3
interjekšuvdna+N+Sg+Gen+PxSg3
investeren#doarjja+N+Sg+Gen+PxSg3
irján+N+Sg+Gen+PxSg3
jahke#girji+N+Sg+Gen+PxSg3
jahke#rehket#doallo#girji+N+Sg+Gen+PxSg3
jeagge#lotte#muorji+N+Sg+Gen+PxSg3
jeagge#muorji+N+Sg+Gen+PxSg3
jearji+N+Sg+Gen+PxSg3
jearjá+N+Sg+Gen+PxSg3
jienastan#beavde#girji+N+Sg+Gen+PxSg3
jietna#girji+N+Sg+Gen+PxSg3
jođihan#doarjja+N+Sg+Gen+PxSg3
jođánis#girji+N+Sg+Gen+PxSg3
kirko#girji+N+Sg+Gen+PxSg3
kirsa#muorji+N+Sg+Gen+PxSg3
konto#girji+N+Sg+Gen+PxSg3
kontu#girji+N+Sg+Gen+PxSg3
kultur#doarjja+N+Sg+Gen+PxSg3
kultur#historjá+N+Sg+Gen+PxSg3
kássa#beaive#girji+N+Sg+Gen+PxSg3
kássa#girji+N+Sg+Gen+PxSg3
lassi#doarjja+N+Sg+Gen+PxSg3
lasta#borjjas+N+Sg+Gen+PxSg3
lieđđe#girji+N+Sg+Gen+PxSg3
liige#doarjja+N+Sg+Gen+PxSg3
liika#várjjut+N+Sg+Gen+PxSg3
loahppa#doarjja+N+Sg+Gen+PxSg3
lohkan#girji+N+Sg+Gen+PxSg3
lohkan#hárjehallan+N+Sg+Gen+PxSg3
lokten#hárjehallan+N+Sg+Gen+PxSg3
lotnolas#ealáhus#doarjja+N+Sg+Gen+PxSg3
luodda#hárji+N+Sg+Gen+PxSg3
luonddu#fága#girji+N+Sg+Gen+PxSg3
lágádus#doarjja+N+Sg+Gen+PxSg3
láhka#girji+N+Sg+Gen+PxSg3
lávlla#girji+N+Sg+Gen+PxSg3
lávžžá#muorji+N+Sg+Gen+PxSg3
lášmmodan#hárjehus+N+Sg+Gen+PxSg3
lášmmohallan#hárjeheaddji+Sem/Hum+N+Sg+Gen+PxSg3
matematihkka#girji+N+Sg+Gen+PxSg3
matte#girji+N+Sg+Gen+PxSg3
maŋil#doarjja+N+Sg+Gen+PxSg3
meahcce#eana#muorji+N+Sg+Gen+PxSg3
meahcce#gahper#muorji+N+Sg+Gen+PxSg3
miehta#muorji+N+Sg+Gen+PxSg3
muitalan#girjjálašvuohta+N+Sg+Gen+PxSg3
muittašan#girjjálašvuohta+N+Sg+Gen+PxSg3
muorje#gálgu+Sem/Ani+N+Sg+Gen+PxSg3
muorje#jahki+Sem/Time+N+Sg+Gen+PxSg3
muorje#meahcci+N+Sg+Gen+PxSg3
muorje#meastta+N+Sg+Gen+PxSg3
muorje#meastu+N+Sg+Gen+PxSg3
muorje#máihli+N+Sg+Gen+PxSg3
muorje#sákta+N+Sg+Gen+PxSg3
muorje#šládja+N+Sg+Gen+PxSg3
muorje#čoaggi+Sem/Hum+N+Sg+Gen+PxSg3
muorje#čoaggin+N+Sg+Gen+PxSg3
muorji+N+Sg+Gen+PxSg3
murjen#vuoigatvuohta+N+Sg+Gen+PxSg3
murjen#áigi+N+Sg+Gen+PxSg3
má#ilmmi#historjá+N+Sg+Gen+PxSg3
mánná#dikšun#doarjja+N+Sg+Gen+PxSg3
mánáid#girji+N+Sg+Gen+PxSg3
mánáid#gárde#doarjja+N+Sg+Gen+PxSg3
márjja#beaivi+Sem/Time+N+Sg+Gen+PxSg3
márjjá#beaivi+Sem/Time+N+Sg+Gen+PxSg3
márjjá#meassu+N+Sg+Gen+PxSg3
márjjá#vahkku+Sem/Time+N+Sg+Gen+PxSg3
mátke#doarjja+N+Sg+Gen+PxSg3
mátta#oarji+N+Sg+Gen+PxSg3
mátta#čáhppes#muorji+N+Sg+Gen+PxSg3
niehtte#garjá+Sem/Ani+N+Sg+Gen+PxSg3
njuolgga#doarjja+N+Sg+Gen+PxSg3
njuorjjo#náhkki+N+Sg+Gen+PxSg3
njuorjjo#šákša+N+Sg+Gen+PxSg3
njuorjjo#čázet+N+Sg+Gen+PxSg3
njuorjjot+N+Sg+Gen+PxSg3
njuorjju#buoidi+N+Sg+Gen+PxSg3
njuorjju#náhkki+N+Sg+Gen+PxSg3
njuorjju+Sem/Ani+N+Sg+Gen+PxSg3
njuorjo#márran+N+Sg+Gen+PxSg3
njuorjo#šládja+N+Sg+Gen+PxSg3
njuorju+Sem/Ani+N+Sg+Gen+PxSg3
nuoraid#girji+N+Sg+Gen+PxSg3
nuoraid#girjjálašvuohta+N+Sg+Gen+PxSg3
nákkos#girji+N+Sg+Gen+PxSg3
návste#hárji+N+Sg+Gen+PxSg3
oahpahus#doarjja+N+Sg+Gen+PxSg3
oahpistan#girji+N+Sg+Gen+PxSg3
oahppa#girji+N+Sg+Gen+PxSg3
oahppo#doarjja+N+Sg+Gen+PxSg3
oahppo#girje#mánus+N+Sg+Gen+PxSg3
oahppo#girje#čálli+Sem/Hum+N+Sg+Gen+PxSg3
oahppo#girji+N+Sg+Gen+PxSg3
oarj#juol#bahta+N+Sg+Gen+PxSg3
oarj#juol#soadjá+N+Sg+Gen+PxSg3
oarj#juolgi+N+Sg+Gen+PxSg3
oarje#biegga+Sem/Wthr+N+Sg+Gen+PxSg3
oarje#davve#biegga+Sem/Wthr+N+Sg+Gen+PxSg3
oarje#davvi+N+Sg+Gen+PxSg3
oarje#davádat+Sem/Wthr+N+Sg+Gen+PxSg3
oarje#hái#suoidni+N+Sg+Gen+PxSg3
oarje#lulli+N+Sg+Gen+PxSg3
oarje#luládat+Sem/Wthr+N+Sg+Gen+PxSg3
oarje#má#ilbmi+N+Sg+Gen+PxSg3
oarje#riika+Sem/Plc+Sem/Org+N+Sg+Gen+PxSg3
oarje#rádji+N+Sg+Gen+PxSg3
oarje#sáme#giella+N+Sg+Gen+PxSg3
oarje#vuona#prošeakta+N+Sg+Gen+PxSg3
oarje#vuotna+Sem/Plc+N+Sg+Gen+PxSg3
oarjel#sáme#giel#arena+N+Sg+Gen+PxSg3
oarjel#sáme#giella+N+Sg+Gen+PxSg3
oarjel#sápmi+N+Sg+Gen+PxSg3
oarjela#sáme#giella+N+Sg+Gen+PxSg3
oarji+N+Sg+Gen+PxSg3
oarjja#bealli+N+Sg+Gen+PxSg3
oarjja#geahči+N+Sg+Gen+PxSg3
oarjjádat+Sem/Wthr+N+Sg+Gen+PxSg3
oarján+Sem/Hum+N+Sg+Gen+PxSg3
oarri#muorji+N+Sg+Gen+PxSg3
ohcan#girji+N+Sg+Gen+PxSg3
ohppiid#girji+N+Sg+Gen+PxSg3
orjjel#sáme#giella+N+Sg+Gen+PxSg3
orjjel#sápmi+N+Sg+Gen+PxSg3
orjjel+Sem/Hum+N+Sg+Gen+PxSg3
orjješ#biegga+Sem/Wthr+N+Sg+Gen+PxSg3
orjješ#davve#biegga+Sem/Wthr+N+Sg+Gen+PxSg3
orjješ#davvi+N+Sg+Gen+PxSg3
orjješ#davá#bealli+N+Sg+Gen+PxSg3
orjješ#dálkkádat+Sem/Wthr+N+Sg+Gen+PxSg3
orjješ#lulli+N+Sg+Gen+PxSg3
orjješ#lulá#bealli+N+Sg+Gen+PxSg3
orjješ#luládat+Sem/Wthr+N+Sg+Gen+PxSg3
orjješ#sáme#giella+N+Sg+Gen+PxSg3
orjješ#sápmi+N+Sg+Gen+PxSg3
orohat#doarjja+N+Sg+Gen+PxSg3
ovda#geaš#borjjas+N+Sg+Gen+PxSg3
ovda#historjá+N+Sg+Gen+PxSg3
ovddidan#doarjja+N+Sg+Gen+PxSg3
personála#giehta#girji+N+Sg+Gen+PxSg3
preassa#doarjja+N+Sg+Gen+PxSg3
prošeakta#doarjja+N+Sg+Gen+PxSg3
pánta#girji+N+Sg+Gen+PxSg3
reaida#doarjja+N+Sg+Gen+PxSg3
rehkenastin#girji+N+Sg+Gen+PxSg3
rehket#girji+N+Sg+Gen+PxSg3
religiovdna#historjá+N+Sg+Gen+PxSg3
repetišuvdna#hárjehallan+N+Sg+Gen+PxSg3
riekte#girji+N+Sg+Gen+PxSg3
riekte#historjá#dutki+Sem/Hum+N+Sg+Gen+PxSg3
rievssat#muorji+N+Sg+Gen+PxSg3
rihča#muorji+N+Sg+Gen+PxSg3
ruhta#doarjja+N+Sg+Gen+PxSg3
ruito#dárjjaldat+N+Sg+Gen+PxSg3
ruovso#muorji+N+Sg+Gen+PxSg3
ruošša#njuorju+Sem/Ani+N+Sg+Gen+PxSg3
ruvso#muorji+N+Sg+Gen+PxSg3
rádja#dutkan#beavde#girji+N+Sg+Gen+PxSg3
rámma#doarjja+N+Sg+Gen+PxSg3
ráđđádallan#beavde#girji+N+Sg+Gen+PxSg3
sierra#doarjja+N+Sg+Gen+PxSg3
skuvla#girji+N+Sg+Gen+PxSg3
skáhpe#muorji+N+Sg+Gen+PxSg3
smirjár+N+Sg+Gen+PxSg3
soahte#hárjehus+N+Sg+Gen+PxSg3
sohka#girji+N+Sg+Gen+PxSg3
sorjavašvuođa#navddus+N+Sg+Gen+PxSg3
sorji+N+Sg+Gen+PxSg3
sorjjakeahtesvuohta+N+Sg+Gen+PxSg3
sorjjasvuohta+N+Sg+Gen+PxSg3
sorjjasvuođa#prinsihppa+N+Sg+Gen+PxSg3
sturji+N+Sg+Gen+PxSg3
stáda#doarjja+N+Sg+Gen+PxSg3
stáhta#doarjja#teáhter+Sem/Org+N+Sg+Gen+PxSg3
stáhta#doarjja+N+Sg+Gen+PxSg3
sálbma#girji+N+Sg+Gen+PxSg3
sárji+N+Sg+Gen+PxSg3
sárjá+N+Sg+Gen+PxSg3
sátne#girji+N+Sg+Gen+PxSg3
sátne#govva#girji+N+Sg+Gen+PxSg3
telefon#girji+N+Sg+Gen+PxSg3
tendeansa#girjjálašvuohta+N+Sg+Gen+PxSg3
teáhter#hárjehallan+N+Sg+Gen+PxSg3
valáštallan#hárjehus+N+Sg+Gen+PxSg3
valáštallan#máhtu#hárjehallan+N+Sg+Gen+PxSg3
varjága+Sem/Hum+N+Sg+Gen+PxSg3
veadde#muorji+N+Sg+Gen+PxSg3
veadjo#árja+N+Sg+Gen+PxSg3
veagadat#girji+N+Sg+Gen+PxSg3
veahkadat#girji+N+Sg+Gen+PxSg3
veahkke#doarjja+N+Sg+Gen+PxSg3
vealge#girji+N+Sg+Gen+PxSg3
vearjjohuhttin+N+Sg+Gen+PxSg3
vearjo#boagán+N+Sg+Gen+PxSg3
vearjo#geatnegasvuohta+N+Sg+Gen+PxSg3
vearjo#govva+N+Sg+Gen+PxSg3
vearjo#luoitta+N+Sg+Gen+PxSg3
vearjo#nuolaheapmi+N+Sg+Gen+PxSg3
vearju+N+Sg+Gen+PxSg3
vearro#girji+N+Sg+Gen+PxSg3
viidne#muorji+N+Sg+Gen+PxSg3
vuodjin#hárjehallan+N+Sg+Gen+PxSg3
vuoiŋŋaš#hárji+N+Sg+Gen+PxSg3
vuoražas#muorji+N+Sg+Gen+PxSg3
vuorjašupmi+N+Sg+Gen+PxSg3
vuorjjan+Sem/Hum+N+Sg+Gen+PxSg3
vuorjjat+Sem/Hum+N+Sg+Gen+PxSg3
vuorčá#muorji+N+Sg+Gen+PxSg3
vuotna#njuorju+Sem/Ani+N+Sg+Gen+PxSg3
vuoššan#girji+N+Sg+Gen+PxSg3
vuođđo#doarjja+N+Sg+Gen+PxSg3
vuođđo#girje#siidu+N+Sg+Gen+PxSg3
vuođđo#girji+N+Sg+Gen+PxSg3
vuođđudan#girji+N+Sg+Gen+PxSg3
váldo#girji+N+Sg+Gen+PxSg3
várjalan#politihkka+N+Sg+Gen+PxSg3
várjalan#ávdnasat+N+Sg+Gen+PxSg3
várjalus+N+Sg+Gen+PxSg3
várjat#jeagil+N+Sg+Gen+PxSg3
várjjagaš+Sem/Hum+N+Sg+Gen+PxSg3
várju+N+Sg+Gen+PxSg3
áhpe#njuorjju+Sem/Ani+N+Sg+Gen+PxSg3
áige#girji+N+Sg+Gen+PxSg3
áigái#boahtin#doarjja+N+Sg+Gen+PxSg3
áitin#girji+N+Sg+Gen+PxSg3
ájánas#girjjálašvuohta+N+Sg+Gen+PxSg3
álggahan#doarjja+N+Sg+Gen+PxSg3
álkes#lohkan#girjjáš+N+Sg+Gen+PxSg3
árja+N+Sg+Gen+PxSg3
árji+N+Sg+Gen+PxSg3
ásahan#doarjja+N+Sg+Gen+PxSg3
ássan#doarjja+N+Sg+Gen+PxSg3
ássan#historjá+N+Sg+Gen+PxSg3
ávža#muorji+N+Sg+Gen+PxSg3
ášše#girji+N+Sg+Gen+PxSg3
šahkke#billistan#vearju+N+Sg+Gen+PxSg3
šiehtadallan#beavde#girji+N+Sg+Gen+PxSg3
čoahkkin#beavde#girji+N+Sg+Gen+PxSg3
čoahkkin#girji+N+Sg+Gen+PxSg3
čoavdda#girji+N+Sg+Gen+PxSg3
čuohpusgirji+N+Sg+Gen+PxSg3
šuorja+Sem/Ani+N+Sg+Gen+PxSg3
čáhppes#muorje#šaddu+N+Sg+Gen+PxSg3
čáhppes#muorji+N+Sg+Gen+PxSg3
čállin#girji+N+Sg+Gen+PxSg3
čáppa#girjjálašvuohta+N+Sg+Gen+PxSg3
geasse#girji+N+Sg+Gen+PxSg3
girje#olggoš+N+Sg+Gen+PxSg3
narko+N+Sg+Gen+PxSg3
erkke#beai+N+Sg+Gen+PxSg3
mearka#beai+N+Sg+Gen+PxSg3
agoarta#váldi+Sem/Hum+N+Sg+Gen+PxSg3
agurka+N+Sg+Gen+PxSg3
aistton#mearka+N+Sg+Gen+PxSg3
akseanta#mearka+N+Sg+Gen+PxSg3
alidan#mearka+N+Sg+Gen+PxSg3
alit#cearke#šaddu+N+Sg+Gen+PxSg3
alit#cearki+N+Sg+Gen+PxSg3
alárbma#mearka+N+Sg+Gen+PxSg3
anarkiija+N+Sg+Gen+PxSg3
anarkisma+N+Sg+Gen+PxSg3
anarko#syndikalisma+N+Sg+Gen+PxSg3
arka#tiipa+N+Sg+Gen+PxSg3
arke#tiipa+N+Sg+Gen+PxSg3
arkeologa+Sem/Hum+N+Sg+Gen+PxSg3
arkeologiija+N+Sg+Gen+PxSg3
arki#tiipa+N+Sg+Gen+PxSg3
arkiiva#boksa+N+Sg+Gen+PxSg3
arkiiva#doalli+Sem/Hum+N+Sg+Gen+PxSg3
arkiiva#dokumeanta+N+Sg+Gen+PxSg3
arkiiva#hoavda+Sem/Hum+N+Sg+Gen+PxSg3
arkiiva#láhka+N+Sg+Gen+PxSg3
arkiiva#nummar+N+Sg+Gen+PxSg3
arkiiva#skábe+N+Sg+Gen+PxSg3
arkiiva#systema+N+Sg+Gen+PxSg3
arkiiva#čoavdda+N+Sg+Gen+PxSg3
arkiiva+Sem/Org+Sem/Plc+N+Sg+Gen+PxSg3
arkilaš+Sem/Hum+N+Sg+Gen+PxSg3
arkipela+N+Sg+Gen+PxSg3
arkipelága+N+Sg+Gen+PxSg3
arkiteakta+Sem/Hum+N+Sg+Gen+PxSg3
arkitektuvra+N+Sg+Gen+PxSg3
arkivália+N+Sg+Gen+PxSg3
autarkiija+N+Sg+Gen+PxSg3
autárka+Sem/Hum+N+Sg+Gen+PxSg3
girko#siida+Sem/Org+Sem/Plc+N+Sg+Gen+PxSg3
bagadan#mearka+N+Sg+Gen+PxSg3
bargo#márkan+N+Sg+Gen+PxSg3
bargo#márkanat+N+Sg+Gen+PxSg3
beallje#mearka+N+Sg+Gen+PxSg3
beassáš#márkan+N+Sg+Gen+PxSg3
beavde#girje#mearkkašupmi+N+Sg+Gen+PxSg3
biebmo#dárkkisteapmi+N+Sg+Gen+PxSg3
biebmo#dárkkástus+N+Sg+Gen+PxSg3
biebmo#vurkkohat+N+Sg+Gen+PxSg3
biegga#millo#párka+Sem/Plc+N+Sg+Gen+PxSg3
biegga#párka+Sem/Plc+N+Sg+Gen+PxSg3
biegga#skoarkil+N+Sg+Gen+PxSg3
biila#dárkkisteapmi+N+Sg+Gen+PxSg3
bileahtta#dárkkisteapmi+N+Sg+Gen+PxSg3
birkelaš+Sem/Hum+N+Sg+Gen+PxSg3
bivdo#čáhce#mearka+N+Sg+Gen+PxSg3
boaldu#mearka+N+Sg+Gen+PxSg3
boasta#mearka+N+Sg+Gen+PxSg3
boazo#mearka+N+Sg+Gen+PxSg3
breava#mearka+N+Sg+Gen+PxSg3
burke+N+Sg+Gen+PxSg3
burkha+N+Sg+Gen+PxSg3
burká+N+Sg+Gen+PxSg3
bustávva#mearka+N+Sg+Gen+PxSg3
bužor#mearka+N+Sg+Gen+PxSg3
bárko#dávda+N+Sg+Gen+PxSg3
bárko#sivra+N+Sg+Gen+PxSg3
bárku+N+Sg+Gen+PxSg3
bátne#vearka+N+Sg+Gen+PxSg3
bátne#várka+N+Sg+Gen+PxSg3
báŋko#vuorká+N+Sg+Gen+PxSg3
cearki+N+Sg+Gen+PxSg3
cirke#njunni+Sem/Hum+N+Sg+Gen+PxSg3
cirki+Sem/Hum+N+Sg+Gen+PxSg3
dallearka+N+Sg+Gen+PxSg3
dearvvašvuođa#dárkkástus+N+Sg+Gen+PxSg3
deatta#mearka+N+Sg+Gen+PxSg3
dikšun#mearka+N+Sg+Gen+PxSg3
diŋgon#dárkkástus+N+Sg+Gen+PxSg3
doaibma#dárkkisteapmi+N+Sg+Gen+PxSg3
doappar#vurken+N+Sg+Gen+PxSg3
dorka+N+Sg+Gen+PxSg3
dorkkas#ealli+N+Sg+Gen+PxSg3
dorkkas+N+Sg+Gen+PxSg3
dorvo#vuorká+N+Sg+Gen+PxSg3
dovdda#mearka+N+Sg+Gen+PxSg3
dovdo#mearka+N+Sg+Gen+PxSg3
duodje#mearka+N+Sg+Gen+PxSg3
duolba#dállearka+N+Sg+Gen+PxSg3
duolba#tallearka+N+Sg+Gen+PxSg3
durkka#duvvá+Sem/Ani+N+Sg+Gen+PxSg3
dállearka+N+Sg+Gen+PxSg3
dárkivuohta+N+Sg+Gen+PxSg3
dárkka#čállin+N+Sg+Gen+PxSg3
dárkka+N+Sg+Gen+PxSg3
dárkkistan#bihttá+N+Sg+Gen+PxSg3
dárkkistan#doaimmahat+Sem/Org+Sem/Plc+N+Sg+Gen+PxSg3
dárkkistan#goddi+Sem/Org+N+Sg+Gen+PxSg3
dárkkistan#jáddadeapmi+N+Sg+Gen+PxSg3
dárkkistan#latnja+Sem/Plc+N+Sg+Gen+PxSg3
dárkkistan#lávde#goddi+Sem/Org+N+Sg+Gen+PxSg3
dárkkistan#submen+N+Sg+Gen+PxSg3
dárkkistan#čuokkis+N+Sg+Gen+PxSg3
dárkkisteaddji+Sem/Hum+N+Sg+Gen+PxSg3
dárkkistus+N+Sg+Gen+PxSg3
dárkkuhus+N+Sg+Gen+PxSg3
dárkkástus#latnja+Sem/Plc+N+Sg+Gen+PxSg3
dárkkástus+N+Sg+Gen+PxSg3
dárkojeaddji+Sem/Hum+N+Sg+Gen+PxSg3
dárkon#latnja+Sem/Plc+N+Sg+Gen+PxSg3
dárkon#luohkká+N+Sg+Gen+PxSg3
dárkon#vuohki+N+Sg+Gen+PxSg3
dárkon#čuokkis+N+Sg+Gen+PxSg3
dárku+Sem/Hum+N+Sg+Gen+PxSg3
dárkun+N+Sg+Gen+PxSg3
dávda#mearka+N+Sg+Gen+PxSg3
dávvir#vuorká+N+Sg+Gen+PxSg3
eaiggát#mearka+N+Sg+Gen+PxSg3
ealáhus#dárkon+N+Sg+Gen+PxSg3
earke#bisma#guovddáš+Sem/Org+Sem/Plc+N+Sg+Gen+PxSg3
earke#bisma+Sem/Hum+N+Sg+Gen+PxSg3
eisse#mearka+N+Sg+Gen+PxSg3
erkke#beaivi+Sem/Time+N+Sg+Gen+PxSg3
erkke#vahkku+Sem/Time+N+Sg+Gen+PxSg3
fearkil+N+Sg+Gen+PxSg3
ferkkon+Sem/Hum+N+Sg+Gen+PxSg3
finnmárko#láhka+N+Sg+Gen+PxSg3
finnmárkulaš+Sem/Hum+N+Sg+Gen+PxSg3
firkkal+N+Sg+Gen+PxSg3
fri#mearka+N+Sg+Gen+PxSg3
friddja#girku+Sem/Org+Build+N+Sg+Gen+PxSg3
fuorká+N+Sg+Gen+PxSg3
fylkka#rehket#dárkun+N+Sg+Gen+PxSg3
fásta#mearka+N+Sg+Gen+PxSg3
gahčan#mearka+N+Sg+Gen+PxSg3
gaska#mearka+N+Sg+Gen+PxSg3
geardun#mearka+N+Sg+Gen+PxSg3
girje#dárkkisteapmi+N+Sg+Gen+PxSg3
girje#mearka+N+Sg+Gen+PxSg3
girje#merken+N+Sg+Gen+PxSg3
girje#vuorká+N+Sg+Gen+PxSg3
girko#bassi+Sem/Time+N+Sg+Gen+PxSg3
girko#biellu+N+Sg+Gen+PxSg3
girko#bivttas+N+Sg+Gen+PxSg3
girko#báiki+Sem/Plc+N+Sg+Gen+PxSg3
girko#departemeanta+Sem/Org+N+Sg+Gen+PxSg3
girko#doardna+N+Sg+Gen+PxSg3
girko#dulka+Sem/Hum+N+Sg+Gen+PxSg3
girko#eana+Sem/Plc+N+Sg+Gen+PxSg3
girko#gieres+N+Sg+Gen+PxSg3
girko#girji+N+Sg+Gen+PxSg3
girko#gákti+N+Sg+Gen+PxSg3
girko#gárdi+N+Sg+Gen+PxSg3
girko#hearrá#doaimmahat+Sem/Org+N+Sg+Gen+PxSg3
girko#hearrá+Sem/Hum+N+Sg+Gen+PxSg3
girko#lokta+N+Sg+Gen+PxSg3
girko#láhka+N+Sg+Gen+PxSg3
girko#meanut+N+Sg+Gen+PxSg3
girko#olmmoš+Sem/Hum+N+Sg+Gen+PxSg3
girko#ráđđi+Sem/Org+N+Sg+Gen+PxSg3
girko#soakŋu+N+Sg+Gen+PxSg3
girko#stivra+Sem/Org+N+Sg+Gen+PxSg3
girko#stivrra#válga+N+Sg+Gen+PxSg3
girko#stivrra#čoahkkin+N+Sg+Gen+PxSg3
girko#sáddot+N+Sg+Gen+PxSg3
girko#verdde+Sem/Hum+N+Sg+Gen+PxSg3
girko#viidni+N+Sg+Gen+PxSg3
girko#áidi+N+Sg+Gen+PxSg3
girko#čoahkkin+N+Sg+Gen+PxSg3
girkolaš#komitea+Sem/Org+N+Sg+Gen+PxSg3
girkolaš#komitéa+Sem/Org+N+Sg+Gen+PxSg3
girkolaš#čoahkkin+N+Sg+Gen+PxSg3
girkostallan#meassut+N+Sg+Gen+PxSg3
girkostallan+N+Sg+Gen+PxSg3
girku+Sem/Org+N+Sg+Gen+PxSg3
girkus#manni+Sem/Hum+N+Sg+Gen+PxSg3
goallos#mearka+N+Sg+Gen+PxSg3
goarka#goarvvet+N+Sg+Gen+PxSg3
goarka+N+Sg+Gen+PxSg3
gollo#dárkun+N+Sg+Gen+PxSg3
gordne#vuorká+N+Sg+Gen+PxSg3
gorka#álus+N+Sg+Gen+PxSg3
gorka+N+Sg+Gen+PxSg3
gorkŋohat+Sem/Plc+N+Sg+Gen+PxSg3
gravis#mearka+N+Sg+Gen+PxSg3
guolga#mearka+N+Sg+Gen+PxSg3
guolle#gorkŋohat+N+Sg+Gen+PxSg3
guorká+Sem/Ani+N+Sg+Gen+PxSg3
guovddáš#arkiiva+Sem/Org+N+Sg+Gen+PxSg3
gurku+N+Sg+Gen+PxSg3
gurká+N+Sg+Gen+PxSg3
gáiddus#arkiiva+Sem/Org+N+Sg+Gen+PxSg3
gáiddus#dárkon+N+Sg+Gen+PxSg3
gárren#mirku+N+Sg+Gen+PxSg3
hadde#goarkŋun+N+Sg+Gen+PxSg3
hearkivuođa#lađastallan+N+Sg+Gen+PxSg3
herkken+N+Sg+Gen+PxSg3
herkkeš+N+Sg+Gen+PxSg3
hierarkiija+N+Sg+Gen+PxSg3
huksen#dárkkisteaddji+Sem/Hum+N+Sg+Gen+PxSg3
huksen#dárkkisteapmi+N+Sg+Gen+PxSg3
hurka+N+Sg+Gen+PxSg3
hurku+N+Sg+Gen+PxSg3
hušša#mearka+N+Sg+Gen+PxSg3
jearaldat#mearka+N+Sg+Gen+PxSg3
johtalus#dárkkisteaddji+Sem/Hum+N+Sg+Gen+PxSg3
johtolat#dárkkisteapmi+N+Sg+Gen+PxSg3
johtolat#mearka+N+Sg+Gen+PxSg3
journála#arkiiva+Sem/Org+N+Sg+Gen+PxSg3
juohkin#mearka+N+Sg+Gen+PxSg3
juovla#girku+N+Sg+Gen+PxSg3
jáddadan#neavvo#vuorká+N+Sg+Gen+PxSg3
kirko#bassi+Sem/Time+N+Sg+Gen+PxSg3
kirko#biellu+N+Sg+Gen+PxSg3
kirko#bivttas+N+Sg+Gen+PxSg3
kirko#eana+Sem/Plc+N+Sg+Gen+PxSg3
kirko#gieres+N+Sg+Gen+PxSg3
kirko#girji+N+Sg+Gen+PxSg3
kirko#gákti+N+Sg+Gen+PxSg3
kirko#gárdi+N+Sg+Gen+PxSg3
kirko#hearrá#doaimmahat+Sem/Org+N+Sg+Gen+PxSg3
kirko#hearrá+Sem/Hum+N+Sg+Gen+PxSg3
kirko#lokta+N+Sg+Gen+PxSg3
kirko#meanut+N+Sg+Gen+PxSg3
kirko#olmmoš+Sem/Hum+N+Sg+Gen+PxSg3
kirko#ráđđi+Sem/Org+N+Sg+Gen+PxSg3
kirko#soakŋu+N+Sg+Gen+PxSg3
kirko#stivra+Sem/Org+N+Sg+Gen+PxSg3
kirko#stivrra#válga+N+Sg+Gen+PxSg3
kirko#stivrra#čoahkkin+N+Sg+Gen+PxSg3
kirko#sáddot+N+Sg+Gen+PxSg3
kirko#verdde+Sem/Hum+N+Sg+Gen+PxSg3
kirko#áidi+N+Sg+Gen+PxSg3
kirkolaš#komitea+Sem/Org+N+Sg+Gen+PxSg3
kirkolaš#komitéa+Sem/Org+N+Sg+Gen+PxSg3
kirkolaš#čoahkkin+N+Sg+Gen+PxSg3
kirkostallan+N+Sg+Gen+PxSg3
kirku+Sem/Org+N+Sg+Gen+PxSg3
kirkus#manni+Sem/Hum+N+Sg+Gen+PxSg3
koarka+N+Sg+Gen+PxSg3
kultur#dovdo#mearka+N+Sg+Gen+PxSg3
luodda#dárkilis#plánen+N+Sg+Gen+PxSg3
luodda#mearka+N+Sg+Gen+PxSg3
luossa#gorkŋohat+N+Sg+Gen+PxSg3
luovos#árka#vuogádat+N+Sg+Gen+PxSg3
matriárka+Sem/Hum+N+Sg+Gen+PxSg3
dárkkon+N+Sg+Gen+PxSg3
mearka#beaivi+Sem/Time+N+Sg+Gen+PxSg3
mearka#báddi+N+Sg+Gen+PxSg3
mearka#dolla+N+Sg+Gen+PxSg3
mearka#giella+N+Sg+Gen+PxSg3
mearka#gálvu+N+Sg+Gen+PxSg3
mearka#logahallan+N+Sg+Gen+PxSg3
mearka#oalli+N+Sg+Gen+PxSg3
mearka#registtar+N+Sg+Gen+PxSg3
mearka#vuoigatvuohta+N+Sg+Gen+PxSg3
mearka#čilgehus+N+Sg+Gen+PxSg3
mearka+N+Sg+Gen+PxSg3
mearkkahus+N+Sg+Gen+PxSg3
mearkkastat+N+Sg+Gen+PxSg3
mearkkašeapmi+N+Sg+Gen+PxSg3
mearkkašupmi+N+Sg+Gen+PxSg3
mearkkuš+N+Sg+Gen+PxSg3
mearkun#gárdi+N+Sg+Gen+PxSg3
mearra#johtin#dávvir#vuorká+N+Sg+Gen+PxSg3
merkantilisma+N+Sg+Gen+PxSg3
merken#durra+N+Sg+Gen+PxSg3
merken#geatnegasvuohta+N+Sg+Gen+PxSg3
merken#gáibádus+N+Sg+Gen+PxSg3
merken#luovččan+N+Sg+Gen+PxSg3
merken#vuohki+N+Sg+Gen+PxSg3
merken+N+Sg+Gen+PxSg3
merkkohat+N+Sg+Gen+PxSg3
merkkon+Sem/Hum+N+Sg+Gen+PxSg3
mierká#vuoidi+N+Sg+Gen+PxSg3
mierká#čuovga+N+Sg+Gen+PxSg3
mierká+Sem/Wthr+N+Sg+Gen+PxSg3
miesse#mearkun+N+Sg+Gen+PxSg3
mirkko+N+Sg+Gen+PxSg3
mirkkohus+N+Sg+Gen+PxSg3
mirko#guovdi+Sem/Ani+N+Sg+Gen+PxSg3
mirko#ruskkat+N+Sg+Gen+PxSg3
mirko#ráksá+N+Sg+Gen+PxSg3
mirko#urttas+N+Sg+Gen+PxSg3
mirko+N+Sg+Gen+PxSg3
mirku+N+Sg+Gen+PxSg3
mohtor#márkanat+N+Sg+Gen+PxSg3
mollen#cearki+N+Sg+Gen+PxSg3
monarkiija+Sem/Org+Sem/Plc+N+Sg+Gen+PxSg3
monne#cearki+N+Sg+Gen+PxSg3
muito#mearka+N+Sg+Gen+PxSg3
muitui#merkejupmi+N+Sg+Gen+PxSg3
muohta#murku+Sem/Wthr+N+Sg+Gen+PxSg3
murku+Sem/Wthr+N+Sg+Gen+PxSg3
máksin#beaive#arkiiva+Sem/Org+Sem/Plc+N+Sg+Gen+PxSg3
márkan#báiki+Sem/Time+N+Sg+Gen+PxSg3
márkan#dilli+N+Sg+Gen+PxSg3
márkan#ekonomiija+N+Sg+Gen+PxSg3
márkan#fievrredeapmi+N+Sg+Gen+PxSg3
márkan#fápmu+N+Sg+Gen+PxSg3
márkan#guovlu+Sem/Plc+N+Sg+Gen+PxSg3
márkan#heivehan#ovda#mearka+N+Sg+Gen+PxSg3
márkan#jođihan#hoavda+Sem/Hum+N+Sg+Gen+PxSg3
márkan#juohku+N+Sg+Gen+PxSg3
márkan#oassi+N+Sg+Gen+PxSg3
márkan#seaibi+N+Sg+Gen+PxSg3
márkan#suomut+N+Sg+Gen+PxSg3
márkan#vuogit+N+Sg+Gen+PxSg3
márkan#vuohki+N+Sg+Gen+PxSg3
márkan#árru+N+Sg+Gen+PxSg3
márkan#šillju+N+Sg+Gen+PxSg3
márkan+Sem/Plc+N+Sg+Gen+PxSg3
márki+N+Sg+Gen+PxSg3
márku+Sem/Plc+N+Sg+Gen+PxSg3
nagirkeahttáivuohta+N+Sg+Gen+PxSg3
namma#arkiiva+Sem/Org+Sem/Plc+N+Sg+Gen+PxSg3
narko-listu+N+Sg+Gen+PxSg3
narkotihkka+N+Sg+Gen+PxSg3
narkotihkka#nuorra+Sem/Hum+N+Sg+Gen+PxSg3
nieida#girku+N+Sg+Gen+PxSg3
njuolla#mearka+N+Sg+Gen+PxSg3
norki+Sem/Ani+N+Sg+Gen+PxSg3
nurke#allodat+N+Sg+Gen+PxSg3
nurke#sahá+N+Sg+Gen+PxSg3
nurke#visti+N+Sg+Gen+PxSg3
nurki+N+Sg+Gen+PxSg3
nállo#nárkkusteaddji+N+Sg+Gen+PxSg3
oahpistan#mearka+N+Sg+Gen+PxSg3
oaive#várka+N+Sg+Gen+PxSg3
oavdu#mearka+N+Sg+Gen+PxSg3
oligarkiija+Sem/Org+N+Sg+Gen+PxSg3
oligárka+Sem/Hum+N+Sg+Gen+PxSg3
oláhus#mearka+N+Sg+Gen+PxSg3
orkeastar+Sem/Group+Sem/Hum+N+Sg+Gen+PxSg3
orkeasttar+Sem/Group+Sem/Hum+N+Sg+Gen+PxSg3
orkána+Sem/Wthr+N+Sg+Gen+PxSg3
ovda#mearka+N+Sg+Gen+PxSg3
ovda#merken+N+Sg+Gen+PxSg3
ovdda#beal#mearka+N+Sg+Gen+PxSg3
ovtta#lági#mearka+N+Sg+Gen+PxSg3
ovtta#mađe#mearka+N+Sg+Gen+PxSg3
paragráfa#mearka+N+Sg+Gen+PxSg3
parken+N+Sg+Gen+PxSg3
parkeren#mihtádas+N+Sg+Gen+PxSg3
parkeren+N+Sg+Gen+PxSg3
parkinsonisma+N+Sg+Gen+PxSg3
perkušuvdna+N+Sg+Gen+PxSg3
pins#mearka+N+Sg+Gen+PxSg3
poasta#mearka+N+Sg+Gen+PxSg3
párka+N+Sg+Gen+PxSg3
párken#sadji+Sem/Plc+N+Sg+Gen+PxSg3
rehket#doallo#dárkkisteaddji+Sem/Hum+N+Sg+Gen+PxSg3
reive#árka+N+Sg+Gen+PxSg3
relikta#mearkkašupmi+N+Sg+Gen+PxSg3
riegádan#mearka+N+Sg+Gen+PxSg3
rievdadus#mearka+N+Sg+Gen+PxSg3
rihppa#girku+N+Sg+Gen+PxSg3
riiban#mearka+N+Sg+Gen+PxSg3
riika#dárkkástus+N+Sg+Gen+PxSg3
riikka#arkiiva+Sem/Org+Sem/Plc+N+Sg+Gen+PxSg3
riikka#arkivára+Sem/Hum+N+Sg+Gen+PxSg3
rogge#dállearka+N+Sg+Gen+PxSg3
rogge#tallearka+N+Sg+Gen+PxSg3
ruossa#mearka+N+Sg+Gen+PxSg3
rádje#mearka+N+Sg+Gen+PxSg3
ráfe#dorka+N+Sg+Gen+PxSg3
ráfe#nat#dorka+N+Sg+Gen+PxSg3
ráffe#dorka+N+Sg+Gen+PxSg3
ráŋggáštus#mearka+N+Sg+Gen+PxSg3
sarkoma+N+Sg+Gen+PxSg3
seahke#mearka+N+Sg+Gen+PxSg3
sierra#mearkkašupmi+N+Sg+Gen+PxSg3
sihkkarastin#dárkkisteapmi+N+Sg+Gen+PxSg3
sirki+Sem/Ani+N+Sg+Gen+PxSg3
sirkil+N+Sg+Gen+PxSg3
sirkil#gatna+N+Sg+Gen+PxSg3
sirkkil#gatna+N+Sg+Gen+PxSg3
sirkus+Sem/Org+Sem/Plc+N+Sg+Gen+PxSg3
sirká+Sem/Ani+N+Sg+Gen+PxSg3
sisa#beassan#mearka+N+Sg+Gen+PxSg3
sisa#boahtin#parkeren+N+Sg+Gen+PxSg3
siŋka#nurki+N+Sg+Gen+PxSg3
skierku+N+Sg+Gen+PxSg3
skoarkil+N+Sg+Gen+PxSg3
skurkkas+N+Sg+Gen+PxSg3
skuvla#nurki+N+Sg+Gen+PxSg3
snirki+Sem/Hum+N+Sg+Gen+PxSg3
snurkkas+N+Sg+Gen+PxSg3
snárket+N+Sg+Gen+PxSg3
snárki+N+Sg+Gen+PxSg3
sparkel+N+Sg+Gen+PxSg3
sparkkas+N+Sg+Gen+PxSg3
spealla#vearka+N+Sg+Gen+PxSg3
spealle#vearka+N+Sg+Gen+PxSg3
spiehkas#mearka+N+Sg+Gen+PxSg3
spierku+N+Sg+Gen+PxSg3
spárka+N+Sg+Gen+PxSg3
stearkalas+N+Sg+Gen+PxSg3
stáda#girku+Sem/Org+N+Sg+Gen+PxSg3
stáhpe#girku+N+Sg+Gen+PxSg3
stáhta#arkiiva+Sem/Org+Sem/Plc+N+Sg+Gen+PxSg3
stáhta#girku+Sem/Org+N+Sg+Gen+PxSg3
suotna#bárku+N+Sg+Gen+PxSg3
sátne#vuorká+Sem/Plc+N+Sg+Gen+PxSg3
tallearka#hiŋggal+N+Sg+Gen+PxSg3
tallearka+N+Sg+Gen+PxSg3
tuberkuliidna+N+Sg+Gen+PxSg3
tuberkulosa+N+Sg+Gen+PxSg3
turkka#giella+N+Sg+Gen+PxSg3
urká#deahkki+N+Sg+Gen+PxSg3
urká+Sem/Hum+Sem/Ani+N+Sg+Gen+PxSg3
vara#mirkkohus+N+Sg+Gen+PxSg3
varra#mirkkohus+N+Sg+Gen+PxSg3
vearka#dálkkas+N+Sg+Gen+PxSg3
vearka+N+Sg+Gen+PxSg3
vearki+N+Sg+Gen+PxSg3
vierki+N+Sg+Gen+PxSg3
viidne#cearki+N+Sg+Gen+PxSg3
virkkosmahttin#guovlu+Sem/Plc+N+Sg+Gen+PxSg3
vuolidan#mearka+N+Sg+Gen+PxSg3
vuorkká#govva+N+Sg+Gen+PxSg3
vuorká#govva+N+Sg+Gen+PxSg3
vuorká#sadji+Sem/Plc+N+Sg+Gen+PxSg3
vuorká+Sem/Plc+N+Sg+Gen+PxSg3
vuođđo#mearka+N+Sg+Gen+PxSg3
vurkkodan#áigi+N+Sg+Gen+PxSg3
vurkkohat+N+Sg+Gen+PxSg3
váldo#mearka+N+Sg+Gen+PxSg3
vánh'#erkeG+N+Sg+Gen+PxSg3
vánherke+Sem/Hum+N+Sg+Gen+PxSg3
várka+N+Sg+Gen+PxSg3
várren#mearka+N+Sg+Gen+PxSg3
work#shop+N+Sg+Gen+PxSg3
áige#ortnet#arkiiva+Sem/Org+Sem/Plc+N+Sg+Gen+PxSg3
ákšo#gorka+N+Sg+Gen+PxSg3
álgo#mearkun+N+Sg+Gen+PxSg3
árka#bisma+Sem/Hum+N+Sg+Gen+PxSg3
árka#cokkan+N+Sg+Gen+PxSg3
árka#rádju+N+Sg+Gen+PxSg3
árka+N+Sg+Gen+PxSg3
árkadustton+N+Sg+Gen+PxSg3
árkkálmastinvuohta+N+Sg+Gen+PxSg3
árvo#bábir#márkanat+N+Sg+Gen+PxSg3
ávnnas#vurkkohat+N+Sg+Gen+PxSg3
ášše#arkiiva+Sem/Org+Sem/Plc+N+Sg+Gen+PxSg3
čakča#márkanat+N+Sg+Gen+PxSg3
čarkkus+Sem/Ani+N+Sg+Gen+PxSg3
šearka+N+Sg+Gen+PxSg3
čiekŋalis#tallearka+N+Sg+Gen+PxSg3
čuorvvas#mearka+N+Sg+Gen+PxSg3
čuovga#árka+N+Sg+Gen+PxSg3
čuovvun#arkiiva+Sem/Org+Sem/Plc+N+Sg+Gen+PxSg3
čála#mearka#čoahkki+N+Sg+Gen+PxSg3
čála#mearka+N+Sg+Gen+PxSg3
čálli#mearka+N+Sg+Gen+PxSg3
čállin#dárkkistan#prográmma+N+Sg+Gen+PxSg3
čállin#dárkkistan#prošeakta+N+Sg+Gen+PxSg3
čállin#dárkkistan#reaidu+N+Sg+Gen+PxSg3
šárka+N+Sg+Gen+PxSg3
duopmo#girku+N+Sg+Gen+PxSg3
oarpme#beal+N+Sg+Gen+PxSg3
oarpmeal+N+Sg+Gen+PxSg3
oarpmem#beal+N+Sg+Gen+PxSg3
oarpmen#beal+N+Sg+Gen+PxSg3
bearpmet+N+Sg+Gen+PxSg3
bihkka#fárppal+N+Sg+Gen+PxSg3
biras#gealbo#fierpmádat+Sem/Org+N+Sg+Gen+PxSg3
boaššo#bearpmet+N+Sg+Gen+PxSg3
bossu#árpu+N+Sg+Gen+PxSg3
bostta#gearpmaš+Sem/Ani+N+Sg+Gen+PxSg3
burpur+N+Sg+Gen+PxSg3
bárpmu#fálli+Sem/Ani+N+Sg+Gen+PxSg3
bárpmu#loddi+Sem/Ani+N+Sg+Gen+PxSg3
bárpmu#riika+Sem/Plc+N+Sg+Gen+PxSg3
cavgin#árpu+N+Sg+Gen+PxSg3
datne#árpu+N+Sg+Gen+PxSg3
dearpan#nanusvuohta+N+Sg+Gen+PxSg3
dearppanas+N+Sg+Gen+PxSg3
dearppas+N+Sg+Gen+PxSg3
dearppát+N+Sg+Gen+PxSg3
derpmoš+Sem/Ani+N+Sg+Gen+PxSg3
dierpmá#rássi+N+Sg+Gen+PxSg3
dorvo#fierpmádat+N+Sg+Gen+PxSg3
dovdda#árpu+N+Sg+Gen+PxSg3
duvdda#bearpmet+N+Sg+Gen+PxSg3
fierpmádat+Sem/Org+N+Sg+Gen+PxSg3
fárpi+N+Sg+Gen+PxSg3
fárppal#dahkki+Sem/Hum+N+Sg+Gen+PxSg3
fárppal#goazan+N+Sg+Gen+PxSg3
fárppal#lahkki+N+Sg+Gen+PxSg3
fárppal+N+Sg+Gen+PxSg3
garpi+Sem/Hum+N+Sg+Gen+PxSg3
geanes#árpu+N+Sg+Gen+PxSg3
gearpmaš#dánsejeaddji+Sem/Hum+N+Sg+Gen+PxSg3
gearpmaš+N+Sg+Gen+PxSg3
gearpmaš+Sem/Ani+N+Sg+Gen+PxSg3
gierrin#árpu+N+Sg+Gen+PxSg3
gihli#suorpmas+N+Sg+Gen+PxSg3
goahcan#fárppal+N+Sg+Gen+PxSg3
goarpa+Sem/Ani+N+Sg+Gen+PxSg3
goarpu+N+Sg+Gen+PxSg3
goarrun#árpu+N+Sg+Gen+PxSg3
golle#suorpmas+N+Sg+Gen+PxSg3
gorpmohat+Sem/Plc+N+Sg+Gen+PxSg3
govda#fierpmádat+Sem/Org+N+Sg+Gen+PxSg3
guorpmat+Sem/Ani+N+Sg+Gen+PxSg3
gurpe#gávppálaš+Sem/Hum+N+Sg+Gen+PxSg3
gurpi+N+Sg+Gen+PxSg3
gurpmat+Sem/Ani+N+Sg+Gen+PxSg3
gurppas+N+Sg+Gen+PxSg3
gurppastat+N+Sg+Gen+PxSg3
gárpa+Sem/Hum+N+Sg+Gen+PxSg3
hirpmástupmi+N+Sg+Gen+PxSg3
hirpmástus+N+Sg+Gen+PxSg3
hárpa+N+Sg+Gen+PxSg3
hárpmon+N+Sg+Gen+PxSg3
hárpá+N+Sg+Gen+PxSg3
interpellašuvdna#digaštallan+N+Sg+Gen+PxSg3
interpellašuvdna+N+Sg+Gen+PxSg3
interpellánta+Sem/Hum+N+Sg+Gen+PxSg3
juogadan#fierpmádat+N+Sg+Gen+PxSg3
korporativisma+N+Sg+Gen+PxSg3
korporála+Sem/Hum+N+Sg+Gen+PxSg3
korporálla+Sem/Hum+N+Sg+Gen+PxSg3
korpsa+Sem/Org+N+Sg+Gen+PxSg3
korpus+N+Sg+Gen+PxSg3
lagas#fierpmádat+N+Sg+Gen+PxSg3
linnjá#fierpmádat+N+Sg+Gen+PxSg3
loadda#árpu+N+Sg+Gen+PxSg3
luossa#várpi+N+Sg+Gen+PxSg3
luođđa#árpu+N+Sg+Gen+PxSg3
mihtidan#fárppal+N+Sg+Gen+PxSg3
moardda#árpu+N+Sg+Gen+PxSg3
nirpi+Sem/Hum+Sem/Ani+N+Sg+Gen+PxSg3
oarpme#bealli+N+Sg+Gen+PxSg3
oarpme#beležat+N+Sg+Gen+PxSg3
oarpmealle+Sem/Hum+N+Sg+Gen+PxSg3
oarpmealli+N+Sg+Gen+PxSg3
oarpmealáš+Sem/Hum+N+Sg+Gen+PxSg3
oarpmeležat+N+Sg+Gen+PxSg3
oarpmem#bealle+Sem/Hum+N+Sg+Gen+PxSg3
oarpmem#bealli+Sem/Hum+N+Sg+Gen+PxSg3
oarpmen#bealle+N+Sg+Gen+PxSg3
oarpmen#beležat+N+Sg+Gen+PxSg3
purpur+N+Sg+Gen+PxSg3
run#dierpmis+Sem/Ani+N+Sg+Gen+PxSg3
ráđas#árpu+N+Sg+Gen+PxSg3
serpentiidna+N+Sg+Gen+PxSg3
silke#árpu+N+Sg+Gen+PxSg3
sirpa+N+Sg+Gen+PxSg3
sirpe+N+Sg+Gen+PxSg3
siste#suorpmat+N+Sg+Gen+PxSg3
skoarpa+N+Sg+Gen+PxSg3
skorpijuvdna+Sem/Ani+N+Sg+Gen+PxSg3
skorpiovdna+Sem/Ani+N+Sg+Gen+PxSg3
skorpiuvdna+Sem/Ani+N+Sg+Gen+PxSg3
soarpa+N+Sg+Gen+PxSg3
soarpe#mielki+N+Sg+Gen+PxSg3
soarpi+N+Sg+Gen+PxSg3
suorpmahat+N+Sg+Gen+PxSg3
suorpmaid#ovttas#doaibma+N+Sg+Gen+PxSg3
suorpmas+N+Sg+Gen+PxSg3
suorpmat+N+Sg+Gen+PxSg3
sveisen#árpu+N+Sg+Gen+PxSg3
sykkel#johtolat#fierpmádat+N+Sg+Gen+PxSg3
terpentiidna+N+Sg+Gen+PxSg3
terppetiidna+N+Sg+Gen+PxSg3
uksa#bearpmet+N+Sg+Gen+PxSg3
veaike#gearpmaš+Sem/Ani+N+Sg+Gen+PxSg3
vihahan#suorpmas+N+Sg+Gen+PxSg3
váldo#fierpmádat+N+Sg+Gen+PxSg3
váldo#girdi#fierpmadat+Sem/Org+N+Sg+Gen+PxSg3
váldo#luodda#fierpmádat+N+Sg+Gen+PxSg3
váravárpá+N+Sg+Gen+PxSg3
várpa+N+Sg+Gen+PxSg3
várpe#namma+N+Sg+Gen+PxSg3
várpi+N+Sg+Gen+PxSg3
várpá+N+Sg+Gen+PxSg3
vázzin#luodda#fierpmádat+N+Sg+Gen+PxSg3
áhcagastin#árpu+N+Sg+Gen+PxSg3
árpa+N+Sg+Gen+PxSg3
árpmu#attáldat+N+Sg+Gen+PxSg3
árpmu#áigi+Sem/Time+N+Sg+Gen+PxSg3
árpo#geassin+N+Sg+Gen+PxSg3
árpo#čavggan+N+Sg+Gen+PxSg3
árpo#čuovuldat+N+Sg+Gen+PxSg3
árpu+N+Sg+Gen+PxSg3
ávildan#árpu+N+Sg+Gen+PxSg3
šearpa+N+Sg+Gen+PxSg3
čearpmahat+N+Sg+Gen+PxSg3
čearpmat+Sem/Ani+N+Sg+Gen+PxSg3
šerpen#vuoigatvuohta+N+Sg+Gen+PxSg3
čikte#árpu+N+Sg+Gen+PxSg3
čivtta#árpu+N+Sg+Gen+PxSg3
čivttas#árpu+N+Sg+Gen+PxSg3
čorpmasteapmi+N+Sg+Gen+PxSg3
čuoibma#várpi+N+Sg+Gen+PxSg3
čuorpmas#guoppar+N+Sg+Gen+PxSg3
čuorpmas#čalbmi+N+Sg+Gen+PxSg3
čuorpmas+N+Sg+Gen+PxSg3
čuovga#fierpmádat+N+Sg+Gen+PxSg3
čearpmat#joavku+Sem/Group+Sem/Hum+N+Sg+Gen+PxSg3
+N+Sg+Gen+PxSg3
anti+N+Sg+Gen+PxSg3
afterski#party+N+Sg+Gen+PxSg3
agi#beai#láibi+N+Sg+Gen+PxSg3
agi#beai#muitu+N+Sg+Gen+PxSg3
ahke#olmmoš+Sem/Hum+N+Sg+Gen+PxSg3
albma#olmmoš+Sem/Hum+N+Sg+Gen+PxSg3
albma#ropmi+Sem/Hum+N+Sg+Gen+PxSg3
albma#suoigi+Sem/Hum+N+Sg+Gen+PxSg3
alimus#fákta+Sem/Hum+N+Sg+Gen+PxSg3
alla#čoarvi+Sem/Ani+N+Sg+Gen+PxSg3
almmái#olmmoš+Sem/Hum+N+Sg+Gen+PxSg3
arsena+N+Sg+Gen+PxSg3
arsenihkka+N+Sg+Gen+PxSg3
arsenála+N+Sg+Gen+PxSg3
artium#kursa+N+Sg+Gen+PxSg3
baste#suorsi+Sem/Ani+N+Sg+Gen+PxSg3
bio#diversitehta+N+Sg+Gen+PxSg3
biras#perspektiiva+N+Sg+Gen+PxSg3
biras#resursa+N+Sg+Gen+PxSg3
birse#vuoddji+Sem/Hum+N+Sg+Gen+PxSg3
boarsku+N+Sg+Gen+PxSg3
boarstu+N+Sg+Gen+PxSg3
borse#njunni+N+Sg+Gen+PxSg3
borsháhkka+N+Sg+Gen+PxSg3
borsta+N+Sg+Gen+PxSg3
bursa#njunni+Sem/Ani+N+Sg+Gen+PxSg3
bursa#rássi+N+Sg+Gen+PxSg3
bursa+N+Sg+Gen+PxSg3
bállo#bursa+N+Sg+Gen+PxSg3
börsa#fitnodat+Sem/Org+N+Sg+Gen+PxSg3
börsa#gávpi+N+Sg+Gen+PxSg3
börsa#kursa+N+Sg+Gen+PxSg3
davvi#sáme#giel#kursa+N+Sg+Gen+PxSg3
deagga#noarsa+N+Sg+Gen+PxSg3
diskursa+N+Sg+Gen+PxSg3
diversitehta+N+Sg+Gen+PxSg3
doadjo#suorsi+Sem/Ani+N+Sg+Gen+PxSg3
doarsi+Sem/Hum+N+Sg+Gen+PxSg3
dolla#bursa+N+Sg+Gen+PxSg3
dorske#nálli+N+Sg+Gen+PxSg3
dorski+Sem/Ani+N+Sg+Gen+PxSg3
duhpát#bursa+N+Sg+Gen+PxSg3
dulben#jurssan+N+Sg+Gen+PxSg3
duodje#kursa+N+Sg+Gen+PxSg3
dánsun#kursa+N+Sg+Gen+PxSg3
dárra#dorski+Sem/Ani+N+Sg+Gen+PxSg3
dársi+Sem/Hum+N+Sg+Gen+PxSg3
dásse#árvo#perspektiiva+N+Sg+Gen+PxSg3
dáža#suorsi+Sem/Ani+N+Sg+Gen+PxSg3
eahket#gursa+N+Sg+Gen+PxSg3
eami#álbmot#perspektiiva+N+Sg+Gen+PxSg3
eksorsisma+N+Sg+Gen+PxSg3
fiervá#hirsa+N+Sg+Gen+PxSg3
fiskes#narsissa+N+Sg+Gen+PxSg3
geahče#dulben#jurssan+N+Sg+Gen+PxSg3
gearsi+N+Sg+Gen+PxSg3
geasse#universitehta+Sem/Org+N+Sg+Gen+PxSg3
geađge#noarsa+N+Sg+Gen+PxSg3
gena#resursa+N+Sg+Gen+PxSg3
giella#gursa+N+Sg+Gen+PxSg3
giella#kursa+N+Sg+Gen+PxSg3
giella#lávgo#gursa+N+Sg+Gen+PxSg3
gierdo#suorsi+Sem/Ani+N+Sg+Gen+PxSg3
girsa+Sem/Hum+Sem/Ani+N+Sg+Gen+PxSg3
girse+N+Sg+Gen+PxSg3
girsi+N+Sg+Gen+PxSg3
gitárra#kursa+N+Sg+Gen+PxSg3
gordne#hirsa+N+Sg+Gen+PxSg3
gorsa+Sem/Plc+N+Sg+Gen+PxSg3
gođđa#dorski+Sem/Ani+N+Sg+Gen+PxSg3
gođđo#dorski+Sem/Ani+N+Sg+Gen+PxSg3
guhkes#áigge#perspektiiva+N+Sg+Gen+PxSg3
guohton#resursa+N+Sg+Gen+PxSg3
guohtun#resursa+N+Sg+Gen+PxSg3
guolle#resursa+N+Sg+Gen+PxSg3
guorahallan#resursa+N+Sg+Gen+PxSg3
guorssahat+N+Sg+Gen+PxSg3
gursa#latnja+Sem/Plc+N+Sg+Gen+PxSg3
gursa#namahus+N+Sg+Gen+PxSg3
gursa#oahpaheaddji+Sem/Hum+N+Sg+Gen+PxSg3
gursa+N+Sg+Gen+PxSg3
gursalaš+Sem/Hum+N+Sg+Gen+PxSg3
gurse+N+Sg+Gen+PxSg3
gálja#vuodjin#gursa+N+Sg+Gen+PxSg3
gársan+N+Sg+Gen+PxSg3
gárssa+N+Sg+Gen+PxSg3
gárssahat+N+Sg+Gen+PxSg3
gássa#resursa+N+Sg+Gen+PxSg3
hersko+N+Sg+Gen+PxSg3
hersko#guoppar+N+Sg+Gen+PxSg3
hersko+N+Sg+Gen+PxSg3
hirsa#gordni+N+Sg+Gen+PxSg3
hirsa#reahka+N+Sg+Gen+PxSg3
hirsa#visti+N+Sg+Gen+PxSg3
hirsa+N+Sg+Gen+PxSg3
hivsset#borsta+N+Sg+Gen+PxSg3
horsta+N+Sg+Gen+PxSg3
huvva+N+Sg+Gen+PxSg3
hálddahus#resursa+N+Sg+Gen+PxSg3
hárje#hirsa+N+Sg+Gen+PxSg3
hárjehan#gursa+N+Sg+Gen+PxSg3
hárset+N+Sg+Gen+PxSg3
hársit+N+Sg+Gen+PxSg3
intensiiva#gursa+N+Sg+Gen+PxSg3
jahke#gursa+N+Sg+Gen+PxSg3
jassa#nuorsa+N+Sg+Gen+PxSg3
joatkka#kursa+N+Sg+Gen+PxSg3
juovla#hersko+N+Sg+Gen+PxSg3
jursan#mašiidna+N+Sg+Gen+PxSg3
jursi+Sem/Ani+N+Sg+Gen+PxSg3
jurssahas+N+Sg+Gen+PxSg3
kapers+N+Sg+Gen+PxSg3
kirsa#muorji+N+Sg+Gen+PxSg3
kommersialisma+N+Sg+Gen+PxSg3
konkursa#velggolaš+N+Sg+Gen+PxSg3
konkursa+N+Sg+Gen+PxSg3
korsa+N+Sg+Gen+PxSg3
korsu+N+Sg+Gen+PxSg3
kursa#latnja+Sem/Plc+N+Sg+Gen+PxSg3
kursa+N+Sg+Gen+PxSg3
kursor#boallu+N+Sg+Gen+PxSg3
lieđbme#suorsá+Sem/Ani+N+Sg+Gen+PxSg3
lohte#gurra#jurssan+N+Sg+Gen+PxSg3
luonddu#resursa+N+Sg+Gen+PxSg3
láhpe#suorsá+Sem/Ani+N+Sg+Gen+PxSg3
marsipána+N+Sg+Gen+PxSg3
marsipána#gáhkku+N+Sg+Gen+PxSg3
meahcce#resursa+N+Sg+Gen+PxSg3
meahcce#veahkke#bargi#kursa+N+Sg+Gen+PxSg3
mearra#resursa+N+Sg+Gen+PxSg3
miehte#jursan+N+Sg+Gen+PxSg3
minerála#resursa+N+Sg+Gen+PxSg3
mini#giella#kursa+N+Sg+Gen+PxSg3
mini#sáme#giel#gursa+N+Sg+Gen+PxSg3
moarse#haddi+N+Sg+Gen+PxSg3
moarse#rássi+N+Sg+Gen+PxSg3
moarsi#biigá+Sem/Hum+N+Sg+Gen+PxSg3
moarsi+Sem/Hum+N+Sg+Gen+PxSg3
morseš#guovttos+N+Sg+Gen+PxSg3
morseš#guovttos+N+Sg+Gen+PxSg3
málestan#gursa+N+Sg+Gen+PxSg3
mánná#dikšun#gursa+N+Sg+Gen+PxSg3
mársa#mánnu+N+Sg+Gen+PxSg3
mársa+N+Sg+Gen+PxSg3
márska#eana+Sem/Plc+N+Sg+Gen+PxSg3
mársku+N+Sg+Gen+PxSg3
mársu+N+Sg+Gen+PxSg3
narsisma+N+Sg+Gen+PxSg3
narsissa+N+Sg+Gen+PxSg3
narsissisma+N+Sg+Gen+PxSg3
nisson#perspektiiva+N+Sg+Gen+PxSg3
njamman#gearsi+N+Sg+Gen+PxSg3
noarsa#rássi+N+Sg+Gen+PxSg3
noarsa#šaddu+N+Sg+Gen+PxSg3
noarsa+N+Sg+Gen+PxSg3
nursi+N+Sg+Gen+PxSg3
oalge#persovdna+Sem/Hum+N+Sg+Gen+PxSg3
oberst#leutnánta+Sem/Hum+N+Sg+Gen+PxSg3
oberst+Sem/Hum+N+Sg+Gen+PxSg3
oberstløytnant+Sem/Hum+N+Sg+Gen+PxSg3
oppalaš#jursan#mašiidna+N+Sg+Gen+PxSg3
oppalaš#perspektiiva+N+Sg+Gen+PxSg3
ovda#gursa+N+Sg+Gen+PxSg3
ovda#kursa+N+Sg+Gen+PxSg3
ovddidan#perspektiiva+N+Sg+Gen+PxSg3
ovtta#dássásašvuođa#perspektiiva+N+Sg+Gen+PxSg3
parsisma+N+Sg+Gen+PxSg3
persepešuvdna+N+Sg+Gen+PxSg3
persepšuvdna+N+Sg+Gen+PxSg3
persieanna+N+Sg+Gen+PxSg3
persihkka+N+Sg+Gen+PxSg3
persiljá#ruohtas+N+Sg+Gen+PxSg3
persiljá+N+Sg+Gen+PxSg3
person#biila+Veh+N+Sg+Gen+PxSg3
person#galleriija+N+Sg+Gen+PxSg3
person#geavaheaddji+Sem/Hum+N+Sg+Gen+PxSg3
person#logahallan+N+Sg+Gen+PxSg3
person#nummir+N+Sg+Gen+PxSg3
person#suodjalus+N+Sg+Gen+PxSg3
person#systema+N+Sg+Gen+PxSg3
person#vearuhus+N+Sg+Gen+PxSg3
person#vákšun+N+Sg+Gen+PxSg3
personealla+N+Sg+Gen+PxSg3
personála#bargu+N+Sg+Gen+PxSg3
personála#giehta#girji+N+Sg+Gen+PxSg3
personála#kantuvra+Sem/Org+Sem/Plc+N+Sg+Gen+PxSg3
personála#konsuleanta+Sem/Hum+N+Sg+Gen+PxSg3
personála#stivra+Sem/Org+N+Sg+Gen+PxSg3
personála#stivrra#válga+N+Sg+Gen+PxSg3
personála#stivrra#čoahkkin+N+Sg+Gen+PxSg3
persovdna#sisa#boahtu+N+Sg+Gen+PxSg3
persovdna+Sem/Hum+N+Sg+Gen+PxSg3
perspektiiva+N+Sg+Gen+PxSg3
porseliidna+N+Sg+Gen+PxSg3
porsliidna+N+Sg+Gen+PxSg3
porsáŋgulaš+Sem/Hum+N+Sg+Gen+PxSg3
resursa#biologa+Sem/Hum+N+Sg+Gen+PxSg3
resursa#biologiija+N+Sg+Gen+PxSg3
resursa#dilli+N+Sg+Gen+PxSg3
resursa#dilálašvuohta+N+Sg+Gen+PxSg3
resursa#divat+N+Sg+Gen+PxSg3
resursa#dábuhan#vejolašvuohta+N+Sg+Gen+PxSg3
resursa#geavaheapmi+N+Sg+Gen+PxSg3
resursa#guovddáš+Sem/Org+Sem/Plc+N+Sg+Gen+PxSg3
resursa#hálddašeapmi+N+Sg+Gen+PxSg3
resursa#joavku+Sem/Group+Sem/Hum+N+Sg+Gen+PxSg3
resursa#olmmoš+Sem/Hum+N+Sg+Gen+PxSg3
resursa#rámma+N+Sg+Gen+PxSg3
resursa#skuvla+Sem/Org+N+Sg+Gen+PxSg3
resursa#vátni+N+Sg+Gen+PxSg3
resursa+N+Sg+Gen+PxSg3
resurssa#geavaheapmi+N+Sg+Gen+PxSg3
riddo#dorski+Sem/Ani+N+Sg+Gen+PxSg3
ruhta#bursa+N+Sg+Gen+PxSg3
rukta#bursa+N+Sg+Gen+PxSg3
ruonas#borsta+N+Sg+Gen+PxSg3
ruossa#suorsá+Sem/Ani+N+Sg+Gen+PxSg3
ruosta#suorsá+Sem/Ani+N+Sg+Gen+PxSg3
ránes#suorsá+Sem/Ani+N+Sg+Gen+PxSg3
seaidne#hirsa+N+Sg+Gen+PxSg3
seastin#bursa+N+Sg+Gen+PxSg3
seavdnjadin#vuodjin#gursa+N+Sg+Gen+PxSg3
sierra#gursa+N+Sg+Gen+PxSg3
sohka#beal#perspektiiva+N+Sg+Gen+PxSg3
stálu#bursa+N+Sg+Gen+PxSg3
stárre#dorski+Sem/Ani+N+Sg+Gen+PxSg3
suhkan#hirsa+N+Sg+Gen+PxSg3
suoidne#suorsi+Sem/Ani+N+Sg+Gen+PxSg3
suoidne#suorsá+Sem/Ani+N+Sg+Gen+PxSg3
suorsi+Sem/Ani+N+Sg+Gen+PxSg3
suorsá+Sem/Ani+N+Sg+Gen+PxSg3
ságge#jurssan+N+Sg+Gen+PxSg3
sáme#giel#gursa+N+Sg+Gen+PxSg3
sáme#giel#kursa+N+Sg+Gen+PxSg3
teoriija#gursa+N+Sg+Gen+PxSg3
universalisma+N+Sg+Gen+PxSg3
universiteahtta+Sem/Org+Build+N+Sg+Gen+PxSg3
universitehta#areála+Sem/Plc+N+Sg+Gen+PxSg3
universitehta#buohcce#viessu+Sem/Org+Build+N+Sg+Gen+PxSg3
universitehta#musea+Sem/Org+Build+N+Sg+Gen+PxSg3
universitehta#muséa+Sem/Org+Build+N+Sg+Gen+PxSg3
universitehta+Sem/Org+Build+N+Sg+Gen+PxSg3
universála#geniijaGen+Sem/Hum+N+Sg+Gen+PxSg3
vanhurskkisvuohta+N+Sg+Gen+PxSg3
variáhtor#gearsi+N+Sg+Gen+PxSg3
vealu#jursan#mašiidna+N+Sg+Gen+PxSg3
vearsa+N+Sg+Gen+PxSg3
vearstá+Sem/Org+Sem/Plc+N+Sg+Gen+PxSg3
vearsu+N+Sg+Gen+PxSg3
verstá+Sem/Org+Sem/Plc+N+Sg+Gen+PxSg3
versála+N+Sg+Gen+PxSg3
vilges#dorski+Sem/Ani+N+Sg+Gen+PxSg3
virge#resursa+N+Sg+Gen+PxSg3
vuobirs+Sem/Ani+N+Sg+Gen+PxSg3
vuorsu+Sem/Ani+N+Sg+Gen+PxSg3
vuoste#jursan+N+Sg+Gen+PxSg3
vuotna#dorski+Sem/Ani+N+Sg+Gen+PxSg3
vuođđo#gursa+N+Sg+Gen+PxSg3
vuođđo#kursa+N+Sg+Gen+PxSg3
váldo#persovdna+Sem/Hum+N+Sg+Gen+PxSg3
váldo#perspektiiva+N+Sg+Gen+PxSg3
válsa#jurssan+N+Sg+Gen+PxSg3
vársi+Sem/Ani+N+Sg+Gen+PxSg3
vársá+Sem/Ani+N+Sg+Gen+PxSg3
áhpe#dorske#áigodat+Sem/Time+N+Sg+Gen+PxSg3
álgo#gursa+N+Sg+Gen+PxSg3
čearsi+Sem/Hum+N+Sg+Gen+PxSg3
čirsa+N+Sg+Gen+PxSg3
čirsi+Sem/Hum+N+Sg+Gen+PxSg3
čoarve#gearsi+N+Sg+Gen+PxSg3
čáhppes#börsa+N+Sg+Gen+PxSg3
čállin#gursa+N+Sg+Gen+PxSg3
čállin#kursa+N+Sg+Gen+PxSg3
persovdna#pronomen+N+Sg+Gen+PxSg3
3-juvllat#sihkkel+N+Sg+Gen+PxSg3
Wackernagel-posišuvdna+N+Sg+Gen+PxSg3
orgga#áittardeaddji+N+Sg+Gen+PxSg3
siviláittardeaddji+N+Sg+Gen+PxSg3
Suoma#áittardeaddji+N+Sg+Gen+PxSg3
+N+Sg+Gen+PxSg3
nuortta#beal+N+Sg+Gen+PxSg3
nuortta#geaš+N+Sg+Gen+PxSg3
aborta+N+Sg+Gen+PxSg3
adhortatiiva+N+Sg+Gen+PxSg3
adreassa#koarta+N+Sg+Gen+PxSg3
advertiisa+N+Sg+Gen+PxSg3
afterski#party+N+Sg+Gen+PxSg3
agoarta#fálaladat#ávžžuhus+N+Sg+Gen+PxSg3
agoarta#váldi+Sem/Hum+N+Sg+Gen+PxSg3
agoarta+N+Sg+Gen+PxSg3
agrára#partiija+Sem/Org+N+Sg+Gen+PxSg3
alimus#fákta+Sem/Hum+N+Sg+Gen+PxSg3
alit#narti+N+Sg+Gen+PxSg3
alla#riekti+Sem/Org+Sem/Plc+N+Sg+Gen+PxSg3
allierta+Sem/Hum+N+Sg+Gen+PxSg3
aorta#uvssot+N+Sg+Gen+PxSg3
apartheid+N+Sg+Gen+PxSg3
apartheida+N+Sg+Gen+PxSg3
apporta#eaktu+N+Sg+Gen+PxSg3
apporta#klausula+N+Sg+Gen+PxSg3
apporta#opmodat+N+Sg+Gen+PxSg3
artefákta+N+Sg+Gen+PxSg3
artihkal+N+Sg+Gen+PxSg3
artikulašuvdna+N+Sg+Gen+PxSg3
artilleriija+Sem/Org+N+Sg+Gen+PxSg3
artillerista+Sem/Hum+N+Sg+Gen+PxSg3
artiskohkka+N+Sg+Gen+PxSg3
artista+Sem/Hum+N+Sg+Gen+PxSg3
artisteriija+N+Sg+Gen+PxSg3
artium#kursa+N+Sg+Gen+PxSg3
artium+N+Sg+Gen+PxSg3
artotehka+N+Sg+Gen+PxSg3
asto#áigge#barta+N+Sg+Gen+PxSg3
bargo#bárti+N+Sg+Gen+PxSg3
bargo#departemeanta+Sem/Org+Sem/Plc+N+Sg+Gen+PxSg3
barta#eaiggát+Sem/Hum+N+Sg+Gen+PxSg3
barta#guovlu+Sem/Plc+N+Sg+Gen+PxSg3
barta#gávpot+Sem/Plc+N+Sg+Gen+PxSg3
barta#sadji+N+Sg+Gen+PxSg3
barta+N+Sg+Gen+PxSg3
barttastallan+N+Sg+Gen+PxSg3
beachparty+N+Sg+Gen+PxSg3
bearaš#departemeanta+Sem/Org+Sem/Plc+N+Sg+Gen+PxSg3
bearttuš+N+Sg+Gen+PxSg3
beavde#ortnet+N+Sg+Gen+PxSg3
biebmo#departemeanta+Sem/Org+Sem/Plc+N+Sg+Gen+PxSg3
biergo#feartnus+N+Sg+Gen+PxSg3
bierta+N+Sg+Gen+PxSg3
bieža+N+Sg+Gen+PxSg3
biila#bárti+N+Sg+Gen+PxSg3
biras#gáhtten#departemeanta+Sem/Org+Sem/Plc+N+Sg+Gen+PxSg3
bivdo#goarta+N+Sg+Gen+PxSg3
boarti+N+Sg+Gen+PxSg3
boazo#doallo#kárta+N+Sg+Gen+PxSg3
boađus#raporta+N+Sg+Gen+PxSg3
bodne#skárta+N+Sg+Gen+PxSg3
boles#departemeanta+Sem/Org+Sem/Plc+N+Sg+Gen+PxSg3
borramuš#sorta+N+Sg+Gen+PxSg3
bortnis+N+Sg+Gen+PxSg3
bortá+N+Sg+Gen+PxSg3
buhtadan#ortnet+N+Sg+Gen+PxSg3
bákte#narti+N+Sg+Gen+PxSg3
bárti+N+Sg+Gen+PxSg3
bártnehuoš+Sem/Hum+N+Sg+Gen+PxSg3
bártneš#guovttos+N+Sg+Gen+PxSg3
bártnáš+Sem/Hum+N+Sg+Gen+PxSg3
báŋko#koarta+N+Sg+Gen+PxSg3
ceakko#kartotehka+N+Sg+Gen+PxSg3
charter+N+Sg+Gen+PxSg3
charter#johtolat+N+Sg+Gen+PxSg3
davve#nuorta+N+Sg+Gen+PxSg3
davve#nuorti+N+Sg+Gen+PxSg3
davvi+N+Sg+Gen+PxSg3
dearvvašvuođa#departemeanta+Sem/Org+Sem/Plc+N+Sg+Gen+PxSg3
dearvvašvuođa#departemeanta+Sem/Org+Sem/Plc+N+Sg+Gen+PxSg3
dehálašvuođa#ortnet+N+Sg+Gen+PxSg3
departemeanta#ráđđi+Sem/Org+N+Sg+Gen+PxSg3
departemeanta+Sem/Org+Sem/Plc+N+Sg+Gen+PxSg3
dikso#murtu+Sem/Ani+N+Sg+Gen+PxSg3
diksu#murtu+Sem/Ani+N+Sg+Gen+PxSg3
dissertašuvdna+N+Sg+Gen+PxSg3
doaibma#almmái#ortnet+N+Sg+Gen+PxSg3
doaibma#lobi#ortnet+N+Sg+Gen+PxSg3
doaibma#olmmái#ortnet+N+Sg+Gen+PxSg3
doaibma#ortnet+N+Sg+Gen+PxSg3
doarjja#konsearta+N+Sg+Gen+PxSg3
doarjja#ortnet+N+Sg+Gen+PxSg3
doarta+N+Sg+Gen+PxSg3
dolla#bárti+N+Sg+Gen+PxSg3
dorte#soadji+N+Sg+Gen+PxSg3
dorte+N+Sg+Gen+PxSg3
dutkan#departemeanta+Sem/Org+N+Sg+Gen+PxSg3
ealáhus#barta+N+Sg+Gen+PxSg3
eanan#doallo#departemeanta+Sem/Org+Sem/Plc+N+Sg+Gen+PxSg3
eanan#doallo#departemeanta+Sem/Org+Sem/Plc+N+Sg+Gen+PxSg3
earta#diellu+N+Sg+Gen+PxSg3
earta+N+Sg+Gen+PxSg3
earti+N+Sg+Gen+PxSg3
ekonomiija#ortnet+N+Sg+Gen+PxSg3
ekspearta#lávde#goddi+Sem/Org+N+Sg+Gen+PxSg3
ekspearta+Sem/Hum+N+Sg+Gen+PxSg3
eksporta+N+Sg+Gen+PxSg3
energiija#departemeanta+Sem/Org+Sem/Plc+N+Sg+Gen+PxSg3
erts#minerála+N+Sg+Gen+PxSg3
erttet#deahkki+N+Sg+Gen+PxSg3
erttet#dákti+N+Sg+Gen+PxSg3
erttet#sárgi+N+Sg+Gen+PxSg3
erttet+N+Sg+Gen+PxSg3
evalueren#raporta+N+Sg+Gen+PxSg3
falástallan#reporttar+N+Sg+Gen+PxSg3
fanas#earre#ortnet+N+Sg+Gen+PxSg3
feartnus+N+Sg+Gen+PxSg3
feodála#ortnet+N+Sg+Gen+PxSg3
fertenvuohta+N+Sg+Gen+PxSg3
fiertu+Sem/Wthr+N+Sg+Gen+PxSg3
fokus#partisipánta+N+Sg+Gen+PxSg3
friddja#suohkan#ortnet+N+Sg+Gen+PxSg3
fuolahus#departemeanta+Sem/Org+N+Sg+Gen+PxSg3
fáddá#partisipánta+Sem/Hum+N+Sg+Gen+PxSg3
fága#departemeanta+Sem/Org+N+Sg+Gen+PxSg3
fárta+N+Sg+Gen+PxSg3
fásta#doavtter#ortnet+N+Sg+Gen+PxSg3
gahčan#partihkal+N+Sg+Gen+PxSg3
gartneriija+Sem/Org+N+Sg+Gen+PxSg3
gaska#goartil+N+Sg+Gen+PxSg3
gehppes#jogurta+N+Sg+Gen+PxSg3
gielda#departemeanta+Sem/Org+N+Sg+Gen+PxSg3
girdin#goarta+N+Sg+Gen+PxSg3
gireren#koarta+N+Sg+Gen+PxSg3
kredihtta#koarta+N+Sg+Gen+PxSg3
girko#departemeanta+Sem/Org+N+Sg+Gen+PxSg3
girtno+N+Sg+Gen+PxSg3
goarta#haddi+N+Sg+Gen+PxSg3
goarta#máksu+N+Sg+Gen+PxSg3
goarta#stohkka+N+Sg+Gen+PxSg3
goarta+N+Sg+Gen+PxSg3
goartil+N+Sg+Gen+PxSg3
goarto#loddi+Sem/Hum+Sem/Ani+N+Sg+Gen+PxSg3
goartu+N+Sg+Gen+PxSg3
golle#irta+N+Sg+Gen+PxSg3
golle#narti+N+Sg+Gen+PxSg3
gorta+N+Sg+Gen+PxSg3
guolbba#narti+N+Sg+Gen+PxSg3
guolle#goarta+N+Sg+Gen+PxSg3
guolástan#koarta+N+Sg+Gen+PxSg3
guolástus#departemeanta+Sem/Org+N+Sg+Gen+PxSg3
guorti+Sem/Ani+N+Sg+Gen+PxSg3
guovlo#departemeanta+Sem/Org+N+Sg+Gen+PxSg3
guođohan#barta+N+Sg+Gen+PxSg3
guođoheaddji#barta+N+Sg+Gen+PxSg3
gurte#njárra+N+Sg+Gen+PxSg3
gurti+N+Sg+Gen+PxSg3
gurtádat+N+Sg+Gen+PxSg3
gálvo#kartotehka+N+Sg+Gen+PxSg3
gárta+N+Sg+Gen+PxSg3
gártnit+N+Sg+Gen+PxSg3
gárttadat+N+Sg+Gen+PxSg3
gártton#liidni+N+Sg+Gen+PxSg3
gártá+N+Sg+Gen+PxSg3
gávpe#departemeanta+Sem/Org+N+Sg+Gen+PxSg3
gávpot#poarta+N+Sg+Gen+PxSg3
hearta#málli+N+Sg+Gen+PxSg3
hearta#vizar+Sem/Ani+N+Sg+Gen+PxSg3
hearta+N+Sg+Gen+PxSg3
heartta#goŋge+N+Sg+Gen+PxSg3
hertnet+N+Sg+Gen+PxSg3
herttot+Sem/Hum+N+Sg+Gen+PxSg3
hilgun#fanas#ortnet+N+Sg+Gen+PxSg3
hilgun#ortnet+N+Sg+Gen+PxSg3
horti+Sem/Hum+Sem/Ani+N+Sg+Gen+PxSg3
house#party+N+Sg+Gen+PxSg3
hurtti#ruvtto+N+Sg+Gen+PxSg3
hurttiruvtta+N+Sg+Gen+PxSg3
hádja#hearta+N+Sg+Gen+PxSg3
hálddahus#departemeanta+Sem/Org+N+Sg+Gen+PxSg3
hálddahus#ortnet+N+Sg+Gen+PxSg3
identifikašuvdna#goarta+N+Sg+Gen+PxSg3
ieš#stivren#ortnet+N+Sg+Gen+PxSg3
ihto#narti+N+Sg+Gen+PxSg3
importa#suodjaleapmi+N+Sg+Gen+PxSg3
importa+N+Sg+Gen+PxSg3
industriija#departemeanta+N+Sg+Gen+PxSg3
inertiála#systema+N+Sg+Gen+PxSg3
ivdne#kárta+N+Sg+Gen+PxSg3
jahke#raporta+N+Sg+Gen+PxSg3
jahkodat#goarta+N+Sg+Gen+PxSg3
jassa#narti+N+Sg+Gen+PxSg3
jeagge#narti+N+Sg+Gen+PxSg3
jearta+N+Sg+Gen+PxSg3
jienastan#ortnet+N+Sg+Gen+PxSg3
joavdo#barta+N+Sg+Gen+PxSg3
jogurta+N+Sg+Gen+PxSg3
johtalus#departemeanta+Sem/Org+N+Sg+Gen+PxSg3
johtu+N+Sg+Gen+PxSg3
jorta#mora+Sem/Hum+N+Sg+Gen+PxSg3
jorta#movra+Sem/Hum+N+Sg+Gen+PxSg3
jortta#mora+Sem/Hum+N+Sg+Gen+PxSg3
jortta#movra+Sem/Hum+N+Sg+Gen+PxSg3
jortta+Sem/Hum+N+Sg+Gen+PxSg3
juhkan#jogurta+N+Sg+Gen+PxSg3
juoigan#konsearta+N+Sg+Gen+PxSg3
juovla#goarta+N+Sg+Gen+PxSg3
juovla#koarta+N+Sg+Gen+PxSg3
jurta+Sem/Hum+N+Sg+Gen+PxSg3
justiisa#departemeanta+Sem/Org+N+Sg+Gen+PxSg3
kader#partiija+Sem/Org+N+Sg+Gen+PxSg3
kartealla+N+Sg+Gen+PxSg3
kartográmma+N+Sg+Gen+PxSg3
kartotehka+N+Sg+Gen+PxSg3
kartoŋga+N+Sg+Gen+PxSg3
kirtno+N+Sg+Gen+PxSg3
klaver#partituvra+N+Sg+Gen+PxSg3
koališun#partiija+Sem/Org+N+Sg+Gen+PxSg3
koarta#stohkka+N+Sg+Gen+PxSg3
koarta+N+Sg+Gen+PxSg3
koartil+N+Sg+Gen+PxSg3
kommeanta#partihkal+N+Sg+Gen+PxSg3
kommeanta#partihkkal+N+Sg+Gen+PxSg3
konsearta+N+Sg+Gen+PxSg3
konto#koarta+N+Sg+Gen+PxSg3
konverter+N+Sg+Gen+PxSg3
korta+N+Sg+Gen+PxSg3
kultur#departemeanta+Sem/Org+N+Sg+Gen+PxSg3
kvarteahtta+Sem/Org+N+Sg+Gen+PxSg3
kvarteara#systema+N+Sg+Gen+PxSg3
kvartála+Sem/Time+N+Sg+Gen+PxSg3
kvárta+Sem/Time+N+Sg+Gen+PxSg3
kárta#doaimmahat+Sem/Org+N+Sg+Gen+PxSg3
kárta#fierbmi+N+Sg+Gen+PxSg3
kárta#govva+N+Sg+Gen+PxSg3
kárta#teknologiija+N+Sg+Gen+PxSg3
kárta#čoakkáldat+N+Sg+Gen+PxSg3
kárta+N+Sg+Gen+PxSg3
kárten#skovvi+N+Sg+Gen+PxSg3
kárten+N+Sg+Gen+PxSg3
kártá+N+Sg+Gen+PxSg3
lakta#partihkal+N+Sg+Gen+PxSg3
lakta#partihkkal+N+Sg+Gen+PxSg3
loahppa#raporta+N+Sg+Gen+PxSg3
lobihisvuođa#árta+N+Sg+Gen+PxSg3
lohkan#kvárta+Sem/Time+N+Sg+Gen+PxSg3
lohkan#ortnet+N+Sg+Gen+PxSg3
lohko#agoarta+N+Sg+Gen+PxSg3
láhtto#gárta+N+Sg+Gen+PxSg3
láskut#kartotehka+N+Sg+Gen+PxSg3
lávdo#gárta+N+Sg+Gen+PxSg3
martyra+N+Sg+Gen+PxSg3
mccarthyisma+N+Sg+Gen+PxSg3
miekta#narti+N+Sg+Gen+PxSg3
mirko#urttas+N+Sg+Gen+PxSg3
mortu+Sem/Ani+N+Sg+Gen+PxSg3
muito#konsearta+N+Sg+Gen+PxSg3
muohta#narti+N+Sg+Gen+PxSg3
muortu+N+Sg+Gen+PxSg3
murtu+Sem/Ani+N+Sg+Gen+PxSg3
má#ilmmi#gárta+N+Sg+Gen+PxSg3
máhtto#departemeanta+Sem/Org+Sem/Plc+N+Sg+Gen+PxSg3
mátta#nuorti+N+Sg+Gen+PxSg3
narte#šaddu+N+Sg+Gen+PxSg3
njirttastat+N+Sg+Gen+PxSg3
njuolggo#sátne#ortnet+N+Sg+Gen+PxSg3
nuorta#biegga+Sem/Wthr+N+Sg+Gen+PxSg3
nuorta#cihci+Sem/Ani+N+Sg+Gen+PxSg3
nuorta#davve#biegga+Sem/Wthr+N+Sg+Gen+PxSg3
nuorta#davvi+N+Sg+Gen+PxSg3
nuorta#eana+Sem/Plc+N+Sg+Gen+PxSg3
nuorta#geaidnu+N+Sg+Gen+PxSg3
nuorta#gáiskkit+N+Sg+Gen+PxSg3
nuorta#lulli+N+Sg+Gen+PxSg3
nuorta#luládat+Sem/Wthr+N+Sg+Gen+PxSg3
nuorta#riika+Sem/Plc+Sem/Org+N+Sg+Gen+PxSg3
nuorta#siida+Sem/Org+Sem/Plc+N+Sg+Gen+PxSg3
nuorta#sápmelaš+Sem/Hum+N+Sg+Gen+PxSg3
nuorta#sápmiG+N+Sg+Gen+PxSg3
nuorta+N+Sg+Gen+PxSg3
nuortalaš#giella+N+Sg+Gen+PxSg3
nuortalaš+Sem/Hum+N+Sg+Gen+PxSg3
nuorti+N+Sg+Gen+PxSg3
nuortta#bealle+N+Sg+Gen+PxSg3
nuortta#bealli+N+Sg+Gen+PxSg3
nuortta#geahči+N+Sg+Gen+PxSg3
nuorttadat+Sem/Wthr+N+Sg+Gen+PxSg3
nuorttut+Sem/Hum+N+Sg+Gen+PxSg3
nuortu+Sem/Wthr+N+Sg+Gen+PxSg3
náste#narti+N+Sg+Gen+PxSg3
oaggun#goarta+N+Sg+Gen+PxSg3
oahpahus#departemeanta+Sem/Org+Sem/Plc+N+Sg+Gen+PxSg3
oahpistan#gárta+N+Sg+Gen+PxSg3
oaive#árta+N+Sg+Gen+PxSg3
oktii#ortnet+N+Sg+Gen+PxSg3
olgo#riika#departemeanta+Sem/Org+Sem/Plc+N+Sg+Gen+PxSg3
opportunisma+N+Sg+Gen+PxSg3
opportunisteahtta+N+Sg+Gen+PxSg3
opposišun#partiija+Sem/Org+N+Sg+Gen+PxSg3
orbbeš#goartil+N+Sg+Gen+PxSg3
ortnegis#doallan+N+Sg+Gen+PxSg3
ortnet#lohku+N+Sg+Gen+PxSg3
ortnet#njuolggadus+N+Sg+Gen+PxSg3
ortnet#vuorru+N+Sg+Gen+PxSg3
ortnet#váldi+Sem/Org+N+Sg+Gen+PxSg3
ortnet+N+Sg+Gen+PxSg3
ortnetvuohta+N+Sg+Gen+PxSg3
ortografiija+N+Sg+Gen+PxSg3
ortográfa+Sem/Hum+N+Sg+Gen+PxSg3
ortopediija+N+Sg+Gen+PxSg3
partalaš+Sem/Hum+N+Sg+Gen+PxSg3
partihkal+N+Sg+Gen+PxSg3
partiija+Sem/Org+N+Sg+Gen+PxSg3
partikularisma+N+Sg+Gen+PxSg3
partisihppa+N+Sg+Gen+PxSg3
partisihpála+N+Sg+Gen+PxSg3
partisipánta+Sem/Hum+N+Sg+Gen+PxSg3
partitiiva+N+Sg+Gen+PxSg3
partituvra+N+Sg+Gen+PxSg3
party+N+Sg+Gen+PxSg3
party#joavku+Sem/Group+Sem/Hum+N+Sg+Gen+PxSg3
penšun#ortnet+N+Sg+Gen+PxSg3
pizza#sorta+N+Sg+Gen+PxSg3
poarta+N+Sg+Gen+PxSg3
politiija#departemeanta+Sem/Org+Sem/Plc+N+Sg+Gen+PxSg3
porto+N+Sg+Gen+PxSg3
portreahtta+N+Sg+Gen+PxSg3
portála+N+Sg+Gen+PxSg3
prošeakta#raporta+N+Sg+Gen+PxSg3
psoriasis#artritt+N+Sg+Gen+PxSg3
puberteahtta+N+Sg+Gen+PxSg3
pubertehta+N+Sg+Gen+PxSg3
rabáhtta#ortnet+N+Sg+Gen+PxSg3
raporta#hápmi+N+Sg+Gen+PxSg3
raporta+N+Sg+Gen+PxSg3
raporta+N+Sg+Gen+PxSg3
raportevra+Sem/Hum+N+Sg+Gen+PxSg3
rave#party+N+Sg+Gen+PxSg3
regiovdna#departemeanta+Sem/Org+Sem/Plc+N+Sg+Gen+PxSg3
registtar#goarta+N+Sg+Gen+PxSg3
repertoára+N+Sg+Gen+PxSg3
reportár+Sem/Hum+N+Sg+Gen+PxSg3
reportáša+N+Sg+Gen+PxSg3
riddo#departemeanta+Sem/Org+Sem/Plc+N+Sg+Gen+PxSg3
riekte#ortnet+N+Sg+Gen+PxSg3
riikka#beaive#ortnet+N+Sg+Gen+PxSg3
ruhta#koarta+N+Sg+Gen+PxSg3
rádjo#kartotehka+N+Sg+Gen+PxSg3
ráhpe#ortnet+N+Sg+Gen+PxSg3
rájus#kartotehka+N+Sg+Gen+PxSg3
sarti+Sem/Hum+Sem/Ani+N+Sg+Gen+PxSg3
searvadahttin#departemeanta+Sem/Org+Sem/Plc+N+Sg+Gen+PxSg3
shortsat+N+Sg+Gen+PxSg3
sis#departemeanta+N+Sg+Gen+PxSg3
sisa#máksin#koarta+N+Sg+Gen+PxSg3
skerttet+N+Sg+Gen+PxSg3
skirttet+N+Sg+Gen+PxSg3
skuvla#astto#áigge#ortnet+N+Sg+Gen+PxSg3
skárta#gatna+N+Sg+Gen+PxSg3
skárta+N+Sg+Gen+PxSg3
smarti+N+Sg+Gen+PxSg3
smartá+N+Sg+Gen+PxSg3
smuortu+N+Sg+Gen+PxSg3
smurta+N+Sg+Gen+PxSg3
smurti+N+Sg+Gen+PxSg3
smurtu+N+Sg+Gen+PxSg3
snurtu+N+Sg+Gen+PxSg3
snárttal+Sem/Ani+N+Sg+Gen+PxSg3
soarta+N+Sg+Gen+PxSg3
solo#artista+Sem/Hum+N+Sg+Gen+PxSg3
sorta+N+Sg+Gen+PxSg3
sortimeanta+N+Sg+Gen+PxSg3
sorttat+N+Sg+Gen+PxSg3
sosialista#partiija+Sem/Org+N+Sg+Gen+PxSg3
sosiála#departemeanta+Sem/Org+Sem/Plc+N+Sg+Gen+PxSg3
spierta#čáhput+Sem/Ani+N+Sg+Gen+PxSg3
sportealla+N+Sg+Gen+PxSg3
spárto#cuoppu+Sem/Ani+N+Sg+Gen+PxSg3
spárto#jeagil+N+Sg+Gen+PxSg3
spártu+N+Sg+Gen+PxSg3
steampalastin#koarta+N+Sg+Gen+PxSg3
stohpo#ortnet+N+Sg+Gen+PxSg3
stuora#herttot#váldi+Sem/Org+N+Sg+Gen+PxSg3
stárra#murtu+N+Sg+Gen+PxSg3
stárta+N+Sg+Gen+PxSg3
suodjalus#departemeanta+Sem/Org+Sem/Plc+N+Sg+Gen+PxSg3
suorti+Sem/Ani+N+Sg+Gen+PxSg3
suovva#barta+N+Sg+Gen+PxSg3
sártnodeapmi+N+Sg+Gen+PxSg3
sátne#artihkal+N+Sg+Gen+PxSg3
sátne#ortnet+N+Sg+Gen+PxSg3
sátne#ártihkal+N+Sg+Gen+PxSg3
tekstiila#konverteren+N+Sg+Gen+PxSg3
temá#kárta+N+Sg+Gen+PxSg3
tertieara#ealáhus+N+Sg+Gen+PxSg3
tertieara#systema+N+Sg+Gen+PxSg3
tertiála+N+Sg+Gen+PxSg3
trainee#ortnet+N+Sg+Gen+PxSg3
turista#barta+N+Sg+Gen+PxSg3
turtel#duvvá+Sem/Hum+Sem/Ani+N+Sg+Gen+PxSg3
turtil#duvvá+Sem/Hum+Sem/Ani+N+Sg+Gen+PxSg3
udmurta+Sem/Hum+N+Sg+Gen+PxSg3
urta+N+Sg+Gen+PxSg3
urttas+N+Sg+Gen+PxSg3
valljivuođa#ortnet+N+Sg+Gen+PxSg3
vearro#goarta+N+Sg+Gen+PxSg3
vearro#koarta+N+Sg+Gen+PxSg3
vearro#martihkkal+N+Sg+Gen+PxSg3
vearta+N+Sg+Gen+PxSg3
viertu+Sem/Wthr+N+Sg+Gen+PxSg3
vuodjen#koarta+N+Sg+Gen+PxSg3
vuodjin#goarta+N+Sg+Gen+PxSg3
vuodjin#koarta+N+Sg+Gen+PxSg3
vuoiŋŋaid#vuortnuheaddji+N+Sg+Gen+PxSg3
vuortnis+N+Sg+Gen+PxSg3
vuortnus+N+Sg+Gen+PxSg3
vuosku#muortu+Sem/Ani+N+Sg+Gen+PxSg3
váidalan#ortnet+N+Sg+Gen+PxSg3
váldo#árta+N+Sg+Gen+PxSg3
válga#koarta+N+Sg+Gen+PxSg3
yoghurt+N+Sg+Gen+PxSg3
yurta#konsearta+N+Sg+Gen+PxSg3
yurta+N+Sg+Gen+PxSg3
áhpásnuvvan#gárta+N+Sg+Gen+PxSg3
áige#ortnet#arkiiva+Sem/Org+Sem/Plc+N+Sg+Gen+PxSg3
áigodat#goarta+N+Sg+Gen+PxSg3
áigodat#raporta+N+Sg+Gen+PxSg3
ája#narti+N+Sg+Gen+PxSg3
álggalaš#partihkal+N+Sg+Gen+PxSg3
árta+N+Sg+Gen+PxSg3
ártna#hávdi+N+Sg+Gen+PxSg3
ártnot+Sem/Hum+N+Sg+Gen+PxSg3
árvo#ortnet+N+Sg+Gen+PxSg3
árvvoštallan#raporta+N+Sg+Gen+PxSg3
č.ortnet+N+Sg+Gen+PxSg3
šattos#jogurta+N+Sg+Gen+PxSg3
čendis#party+N+Sg+Gen+PxSg3
čeŋkkeš#goartil+N+Sg+Gen+PxSg3
čiegus#koarta+N+Sg+Gen+PxSg3
šiertá+N+Sg+Gen+PxSg3
čižže#spártu+N+Sg+Gen+PxSg3
čoahkkin#ortnet+N+Sg+Gen+PxSg3
čorgen#ortnet+N+Sg+Gen+PxSg3
čuolbma#narti+N+Sg+Gen+PxSg3
čuozáhat#partisipánta+N+Sg+Gen+PxSg3
čurte#buvssat+N+Sg+Gen+PxSg3
čurti+N+Sg+Gen+PxSg3
čuvde#goartil+N+Sg+Gen+PxSg3
čálgo#ortnet+N+Sg+Gen+PxSg3
čoarvet#beal+N+Sg+Gen+PxSg3
čoarve#beal+N+Sg+Gen+PxSg3
sihkkarvuođa#beal+N+Sg+Gen+PxSg3
addalan#vuoigatvuohta+N+Sg+Gen+PxSg3
alla#čoarvi+Sem/Ani+N+Sg+Gen+PxSg3
allodat#sodju+N+Sg+Gen+PxSg3
almmi#seasan+N+Sg+Gen+PxSg3
arva+N+Sg+Gen+PxSg3
arve#balva+N+Sg+Gen+PxSg3
arve#bivttas+N+Sg+Gen+PxSg3
arve#bolas+N+Sg+Gen+PxSg3
arve#dálki+Sem/Wthr+N+Sg+Gen+PxSg3
arve#dávge#luossa+Sem/Ani+N+Sg+Gen+PxSg3
arve#dávgi+N+Sg+Gen+PxSg3
arve#mearri+N+Sg+Gen+PxSg3
arve#oakti+N+Sg+Gen+PxSg3
arve#readdju+N+Sg+Gen+PxSg3
arve#suodji+N+Sg+Gen+PxSg3
arve#vuovdi+Sem/Plc+N+Sg+Gen+PxSg3
arve#čalbmi+N+Sg+Gen+PxSg3
arve#šoaladat+N+Sg+Gen+PxSg3
arve#šoaláhat+Sem/Wthr+N+Sg+Gen+PxSg3
arve#čáhci+N+Sg+Gen+PxSg3
arvi+Sem/Wthr+N+Sg+Gen+PxSg3
arvu+N+Sg+Gen+PxSg3
arvvosmahttojupmi+N+Sg+Gen+PxSg3
arvvosmuhttin+N+Sg+Gen+PxSg3
asttáhat#čoarvi+Sem/Ani+N+Sg+Gen+PxSg3
bajit#árvvoštan#riekti+Sem/Org+Sem/Plc+N+Sg+Gen+PxSg3
bargo#dearvvašvuohta+N+Sg+Gen+PxSg3
bargo#dearvvašvuođa#doavttir+Sem/Hum+N+Sg+Gen+PxSg3
bargo#dearvvašvuođa#láhka+N+Sg+Gen+PxSg3
bargo#dorvvolašvuohta+N+Sg+Gen+PxSg3
bargo#servodat+Sem/Org+N+Sg+Gen+PxSg3
bargo#servvodat+Sem/Org+N+Sg+Gen+PxSg3
bargo#árvvoštallan+N+Sg+Gen+PxSg3
beallje#dorve+N+Sg+Gen+PxSg3
beallje#goarvi+N+Sg+Gen+PxSg3
beasse#nárvi+N+Sg+Gen+PxSg3
bidjalan#doarvi+N+Sg+Gen+PxSg3
biegga#nárvi+N+Sg+Gen+PxSg3
biegga#skirvvan+N+Sg+Gen+PxSg3
biepmus#árvu+N+Sg+Gen+PxSg3
bierfe#čoarvi+Sem/Ani+N+Sg+Gen+PxSg3
biika#čoarvi+Sem/Ani+N+Sg+Gen+PxSg3
birze#árvu+N+Sg+Gen+PxSg3
boahto#árvu+N+Sg+Gen+PxSg3
boazo#doarvi+N+Sg+Gen+PxSg3
boađus#árvvoštallan+N+Sg+Gen+PxSg3
borgárvuohta+N+Sg+Gen+PxSg3
buhtadus#árvvošteapmi+N+Sg+Gen+PxSg3
buiko#čoarvi+Sem/Ani+N+Sg+Gen+PxSg3
buná#gorvvá+N+Sg+Gen+PxSg3
buná#gorvá+N+Sg+Gen+PxSg3
burvánnja+N+Sg+Gen+PxSg3
buvttadan#árvu+N+Sg+Gen+PxSg3
bákte#goarvi+N+Sg+Gen+PxSg3
bárvi+N+Sg+Gen+PxSg3
báza#árvu+N+Sg+Gen+PxSg3
bázahus#árvu+N+Sg+Gen+PxSg3
báđa#čoarvi+Sem/Ani+N+Sg+Gen+PxSg3
ceakko#čoarvi+Sem/Ani+N+Sg+Gen+PxSg3
darvi+N+Sg+Gen+PxSg3
darvánaddan#rássi+N+Sg+Gen+PxSg3
darvánahkes#báddi+N+Sg+Gen+PxSg3
darvánahkes#rássi+N+Sg+Gen+PxSg3
deadja#serviisa+N+Sg+Gen+PxSg3
dearvahat+N+Sg+Gen+PxSg3
dearvuohta+N+Sg+Gen+PxSg3
dearvvahan#sánit+N+Sg+Gen+PxSg3
dearvvahan#sárdni+N+Sg+Gen+PxSg3
dearvvašvuođa#departemeanta+Sem/Org+Sem/Plc+N+Sg+Gen+PxSg3
dearvvasvuođa#dilli+N+Sg+Gen+PxSg3
dearvvasvuođa#guovddáš+Sem/Org+Sem/Plc+N+Sg+Gen+PxSg3
dearvvašvuohta+N+Sg+Gen+PxSg3
dearvvašvuođa#bargi+Sem/Hum+N+Sg+Gen+PxSg3
dearvvašvuođa#bearrái#geahčču+N+Sg+Gen+PxSg3
dearvvašvuođa#bálvalus+N+Sg+Gen+PxSg3
dearvvašvuođa#departemeanta+Sem/Org+Sem/Plc+N+Sg+Gen+PxSg3
dearvvašvuođa#dikšu+N+Sg+Gen+PxSg3
dearvvašvuođa#dilli+N+Sg+Gen+PxSg3
dearvvašvuođa#divššár+Sem/Hum+N+Sg+Gen+PxSg3
dearvvašvuođa#doaibma+N+Sg+Gen+PxSg3
dearvvašvuođa#dutkan+N+Sg+Gen+PxSg3
dearvvašvuođa#dállu+Build+N+Sg+Gen+PxSg3
dearvvašvuođa#dárkkástus+N+Sg+Gen+PxSg3
dearvvašvuođa#fuolahus+N+Sg+Gen+PxSg3
dearvvašvuođa#fága+N+Sg+Gen+PxSg3
dearvvašvuođa#guovddáš+Sem/Org+Sem/Plc+N+Sg+Gen+PxSg3
dearvvašvuođa#institušuvdna+Sem/Org+N+Sg+Gen+PxSg3
dearvvašvuođa#iskkadeapmi+N+Sg+Gen+PxSg3
dearvvašvuođa#láhka+N+Sg+Gen+PxSg3
dearvvašvuođa#ministtar+Sem/Hum+N+Sg+Gen+PxSg3
dearvvašvuođa#oahppa+N+Sg+Gen+PxSg3
dearvvašvuođa#organisašuvdna+Sem/Org+N+Sg+Gen+PxSg3
dearvvašvuođa#prošeakta+N+Sg+Gen+PxSg3
dearvvašvuođa#registtar#láhka+N+Sg+Gen+PxSg3
dearvvašvuođa#stašuvdna+Build+N+Sg+Gen+PxSg3
dearvvašvuođa#suorgi+N+Sg+Gen+PxSg3
dearvvašvuođa#veahkki+Sem/Hum+N+Sg+Gen+PxSg3
dearvvuohta#mállásat+N+Sg+Gen+PxSg3
dearvvuohta#sárdni+N+Sg+Gen+PxSg3
dearvvuohta+N+Sg+Gen+PxSg3
diehto#áŋgirvuohta+N+Sg+Gen+PxSg3
doarjja#čuorvun+N+Sg+Gen+PxSg3
doarjja#čuorvvus+N+Sg+Gen+PxSg3
doarvi+N+Sg+Gen+PxSg3
dorve+N+Sg+Gen+PxSg3
dorvo#boagán+N+Sg+Gen+PxSg3
dorvo#báiki+Sem/Plc+N+Sg+Gen+PxSg3
dorvo#fierpmádat+N+Sg+Gen+PxSg3
dorvo#fákta+Sem/Hum+N+Sg+Gen+PxSg3
dorvo#geaidnu+N+Sg+Gen+PxSg3
dorvo#geallir+N+Sg+Gen+PxSg3
dorvo#rádju+N+Sg+Gen+PxSg3
dorvo#vuorká+N+Sg+Gen+PxSg3
dorvu+N+Sg+Gen+PxSg3
dorvvolašvuohta+N+Sg+Gen+PxSg3
dorvvuhisvuohta+N+Sg+Gen+PxSg3
dovdo#nearva+N+Sg+Gen+PxSg3
duhtodat#árvo#operáhtor+N+Sg+Gen+PxSg3
duođaštus#árvvoštallan+N+Sg+Gen+PxSg3
durvát+N+Sg+Gen+PxSg3
dáhkádus#searvi+Sem/Org+N+Sg+Gen+PxSg3
dáhkádus#árvu+N+Sg+Gen+PxSg3
dáidda#searvi+Sem/Org+N+Sg+Gen+PxSg3
dákte#herven+N+Sg+Gen+PxSg3
dálá#árvo#vuohki+N+Sg+Gen+PxSg3
dálá#árvu+N+Sg+Gen+PxSg3
dárbo#árvvoštallan+N+Sg+Gen+PxSg3
dásse#árvo#bargu+N+Sg+Gen+PxSg3
dásse#árvo#bálkkašupmi+N+Sg+Gen+PxSg3
dásse#árvo#doaibma#plána+N+Sg+Gen+PxSg3
dásse#árvo#doaibma+N+Sg+Gen+PxSg3
dásse#árvo#láhka+N+Sg+Gen+PxSg3
dásse#árvo#lávde#goddi+Sem/Org+N+Sg+Gen+PxSg3
dásse#árvo#perspektiiva+N+Sg+Gen+PxSg3
dásse#árvo#plána+N+Sg+Gen+PxSg3
dásse#árvo#politihkka+N+Sg+Gen+PxSg3
dásse#árvo#áittardeaddji+Sem/Hum+N+Sg+Gen+PxSg3
dásse#árvu+N+Sg+Gen+PxSg3
eahpe#dorvu+N+Sg+Gen+PxSg3
eahpe#sihkarvuohta+N+Sg+Gen+PxSg3
eahpe#sihkarvuohta+N+Sg+Gen+PxSg3
ealjárvuohta+N+Sg+Gen+PxSg3
ealán#servodat+Sem/Org+N+Sg+Gen+PxSg3
ealán#servvodat+Sem/Org+N+Sg+Gen+PxSg3
eana#doallo#searvi+Sem/Org+N+Sg+Gen+PxSg3
eana#searve#goddi+Sem/Org+N+Sg+Gen+PxSg3
earro#dearvvuođat+N+Sg+Gen+PxSg3
ekvivaleansa#árvu+N+Sg+Gen+PxSg3
fagge#čoarvi+Sem/Ani+N+Sg+Gen+PxSg3
faláštallan#searvi+Sem/Org+N+Sg+Gen+PxSg3
fidno#dearvvašvuođa#bálvalus+N+Sg+Gen+PxSg3
fiervá#buvri+N+Sg+Gen+PxSg3
fiervá#guovlu+Sem/Plc+N+Sg+Gen+PxSg3
fiervá#hirsa+N+Sg+Gen+PxSg3
fiervá#viroš+Sem/Ani+N+Sg+Gen+PxSg3
fiervá#vuođđu+N+Sg+Gen+PxSg3
fiervá#čáhci+N+Sg+Gen+PxSg3
fiervá+Sem/Plc+Sem/Time+N+Sg+Gen+PxSg3
finju#čoarvi+Sem/Ani+N+Sg+Gen+PxSg3
fitnodat#dearvvašvuođa#fuolahus+N+Sg+Gen+PxSg3
fága#searvi+Sem/Org+N+Sg+Gen+PxSg3
garvin#luodda+N+Sg+Gen+PxSg3
garvin#njuolla+N+Sg+Gen+PxSg3
garvin#rádji+N+Sg+Gen+PxSg3
garvva#sátni+N+Sg+Gen+PxSg3
gaska#fiervá+Sem/Time+N+Sg+Gen+PxSg3
gaska#árvu+N+Sg+Gen+PxSg3
gavre#čoarvi+Sem/Ani+N+Sg+Gen+PxSg3
gavvaris#čoarvi+Sem/Ani+N+Sg+Gen+PxSg3
geaidno#searvi+Sem/Org+N+Sg+Gen+PxSg3
geaidno#árvvošteapmi+N+Sg+Gen+PxSg3
gealle#goarvi+N+Sg+Gen+PxSg3
gealle#goarvvit+N+Sg+Gen+PxSg3
gearddos#čoarvi+Sem/Ani+N+Sg+Gen+PxSg3
geavahan#sihkkarvuohta+N+Sg+Gen+PxSg3
giehta#gárvu+N+Sg+Gen+PxSg3
gieldda#dearvvašvuođa#bálvalus#láhka+N+Sg+Gen+PxSg3
gili#searvi+Sem/Org+N+Sg+Gen+PxSg3
girdin#searvi+Sem/Org+N+Sg+Gen+PxSg3
goarka#goarvvet+N+Sg+Gen+PxSg3
goarrun#searvi+Sem/Org+N+Sg+Gen+PxSg3
goarve#skálvi+N+Sg+Gen+PxSg3
goarvi+N+Sg+Gen+PxSg3
goarvvet#nállu+N+Sg+Gen+PxSg3
goarvvet+N+Sg+Gen+PxSg3
gobmaras#čoarvi+Sem/Ani+N+Sg+Gen+PxSg3
godde#sarvvis+Sem/Ani+N+Sg+Gen+PxSg3
golahan#servodat+Sem/Org+N+Sg+Gen+PxSg3
gollo#árvu+N+Sg+Gen+PxSg3
gollo#árvvuštallan+N+Sg+Gen+PxSg3
gudne#áŋgirvuohta+N+Sg+Gen+PxSg3
gullan#dorve+N+Sg+Gen+PxSg3
gullu#nearva+N+Sg+Gen+PxSg3
guorvil+Sem/Plc+N+Sg+Gen+PxSg3
guovddáš#nearva#fierbmi+N+Sg+Gen+PxSg3
gurvi+Sem/Hum+N+Sg+Gen+PxSg3
gurvvon+Sem/Hum+N+Sg+Gen+PxSg3
gádde#skirvi+N+Sg+Gen+PxSg3
gálja#čoarvi+Sem/Ani+N+Sg+Gen+PxSg3
gálvo#rádjo#árvvoštallan+N+Sg+Gen+PxSg3
gárvenat+N+Sg+Gen+PxSg3
gárvi+N+Sg+Gen+PxSg3
gárvu+N+Sg+Gen+PxSg3
gárvves#čanas+N+Sg+Gen+PxSg3
gávpe#searvvuš#dovddaldat+N+Sg+Gen+PxSg3
gávpejas#searvi+Sem/Org+N+Sg+Gen+PxSg3
hearge#doarvi+N+Sg+Gen+PxSg3
hearva#biras#báddi+N+Sg+Gen+PxSg3
hearva#báddi+N+Sg+Gen+PxSg3
hearva#bággi+N+Sg+Gen+PxSg3
hearva#cuozza+N+Sg+Gen+PxSg3
hearva#dahkki+Sem/Hum+N+Sg+Gen+PxSg3
hearva#fáhcca+N+Sg+Gen+PxSg3
hearva#geađgi+N+Sg+Gen+PxSg3
hearva#lieđđi+N+Sg+Gen+PxSg3
hearva#rássi+N+Sg+Gen+PxSg3
hearva#čoarvi+N+Sg+Gen+PxSg3
hearva#čuolddus+N+Sg+Gen+PxSg3
hearva+N+Sg+Gen+PxSg3
hearvásmahttojupmi+N+Sg+Gen+PxSg3
hearvásvuohta+N+Sg+Gen+PxSg3
herven#govva+N+Sg+Gen+PxSg3
herven#lávva+N+Sg+Gen+PxSg3
herven+N+Sg+Gen+PxSg3
historjá#searvi+Sem/Org+N+Sg+Gen+PxSg3
hurve#beana+Sem/Ani+N+Sg+Gen+PxSg3
hurvi+Sem/Hum+Sem/Ani+N+Sg+Gen+PxSg3
háhkan#árvu+N+Sg+Gen+PxSg3
hállan#dorve+N+Sg+Gen+PxSg3
hárva+N+Sg+Gen+PxSg3
ieš#árvu+N+Sg+Gen+PxSg3
ieš#árvvoštallan+N+Sg+Gen+PxSg3
ieš#čoarvi+N+Sg+Gen+PxSg3
interválla+N+Sg+Gen+PxSg3
irvi+N+Sg+Gen+PxSg3
jiervvas+N+Sg+Gen+PxSg3
jietna#bavcca#nearva+N+Sg+Gen+PxSg3
jietna#dorve+N+Sg+Gen+PxSg3
jievja#čoarvi+Sem/Ani+N+Sg+Gen+PxSg3
johtalus#sihkkarvuođa#plána+N+Sg+Gen+PxSg3
johtolat#dorvvolašvuohta+N+Sg+Gen+PxSg3
johtolat#sihkarvuohta+N+Sg+Gen+PxSg3
journalista#searvi+Sem/Org+N+Sg+Gen+PxSg3
jođihan#árvu+N+Sg+Gen+PxSg3
kervel+N+Sg+Gen+PxSg3
kommandihtta#searvi+Sem/Org+N+Sg+Gen+PxSg3
konsearva+N+Sg+Gen+PxSg3
konservatisma+N+Sg+Gen+PxSg3
konserváhtor+N+Sg+Gen+PxSg3
kurva+N+Sg+Gen+PxSg3
kurvá+N+Sg+Gen+PxSg3
kántur#servodat+Sem/Org+N+Sg+Gen+PxSg3
kárva+N+Sg+Gen+PxSg3
kárvenat+N+Sg+Gen+PxSg3
lahka#árvu+N+Sg+Gen+PxSg3
lasse#árvo#divat#dieđáhus+N+Sg+Gen+PxSg3
lasse#árvo#vearru+N+Sg+Gen+PxSg3
lasse#árvu+N+Sg+Gen+PxSg3
lassi#árvo#divat+N+Sg+Gen+PxSg3
lassi#árvu+N+Sg+Gen+PxSg3
liehkko#noarvi+N+Sg+Gen+PxSg3
liehppe#čoarvi+Sem/Ani+N+Sg+Gen+PxSg3
liekkas#árvu+N+Sg+Gen+PxSg3
lieđbme#čoarvi+Sem/Ani+N+Sg+Gen+PxSg3
lihppe#čoarvi+Sem/Ani+N+Sg+Gen+PxSg3
liige#árvvoštus+N+Sg+Gen+PxSg3
liika#gárvu+N+Sg+Gen+PxSg3
loahppa#árvalus+N+Sg+Gen+PxSg3
loahppa#árvu+N+Sg+Gen+PxSg3
loaibme#čoarvi+Sem/Ani+N+Sg+Gen+PxSg3
lohkan#árvu+N+Sg+Gen+PxSg3
lonuhan#árvu+N+Sg+Gen+PxSg3
luodda#árvalus+N+Sg+Gen+PxSg3
luonddu#gáhtten#searvi+Sem/Org+N+Sg+Gen+PxSg3
luonddu#reserváhtta+Sem/Plc+N+Sg+Gen+PxSg3
lurvi+Sem/Hum+Sem/Ani+N+Sg+Gen+PxSg3
lurvu+N+Sg+Gen+PxSg3
lága#čuorvva+N+Sg+Gen+PxSg3
láire#fiervá+Sem/Plc+N+Sg+Gen+PxSg3
lávvolat#várven+N+Sg+Gen+PxSg3
mearre#áige#árvo#sátni+N+Sg+Gen+PxSg3
meašttirvuohta+N+Sg+Gen+PxSg3
meašttirvuođa#gilvvohallamat+N+Sg+Gen+PxSg3
meašttirvuođa#gilvvut+N+Sg+Gen+PxSg3
miehte#miela#árvu+N+Sg+Gen+PxSg3
miehte#čárvva+N+Sg+Gen+PxSg3
miella#dearvvašvuohta+N+Sg+Gen+PxSg3
miella#dearvvašvuođa#dikšun#lága+N+Sg+Gen+PxSg3
miella#dearvvašvuođa#dikšun#láhka+N+Sg+Gen+PxSg3
miššon#searvi+Sem/Org+N+Sg+Gen+PxSg3
mohtor#searvi+Sem/Org+N+Sg+Gen+PxSg3
molssa#čoarvi+Sem/Ani+N+Sg+Gen+PxSg3
muorra#goarvvet+N+Sg+Gen+PxSg3
máhkka#fiervá+Sem/Plc+N+Sg+Gen+PxSg3
máles#doarvi+N+Sg+Gen+PxSg3
namma#čuorvun+N+Sg+Gen+PxSg3
nearva#fierbmi+N+Sg+Gen+PxSg3
nearva+N+Sg+Gen+PxSg3
nieste#soarvi+N+Sg+Gen+PxSg3
nirvi+Sem/Hum+N+Sg+Gen+PxSg3
njarvi+N+Sg+Gen+PxSg3
njirvi+N+Sg+Gen+PxSg3
noarve#sahá+N+Sg+Gen+PxSg3
noarvi+N+Sg+Gen+PxSg3
norvagisma+N+Sg+Gen+PxSg3
nuohtta#árvu+N+Sg+Gen+PxSg3
nuoraid#searvi+Sem/Org+N+Sg+Gen+PxSg3
nuorvu+N+Sg+Gen+PxSg3
nuorvvu+N+Sg+Gen+PxSg3
námme#čoarvi+Sem/Ani+N+Sg+Gen+PxSg3
nárvi+N+Sg+Gen+PxSg3
oahpaheddjiid#searvi+Sem/Org+N+Sg+Gen+PxSg3
oahppa#árvu+N+Sg+Gen+PxSg3
oaidno#nearva#ruossa+N+Sg+Gen+PxSg3
oaidno#nearva+N+Sg+Gen+PxSg3
oaivámuš#servodat+Sem/Org+N+Sg+Gen+PxSg3
oastin#árvu+N+Sg+Gen+PxSg3
oasus#searvi+Sem/Org+N+Sg+Gen+PxSg3
obba#oastin#árvu+N+Sg+Gen+PxSg3
observatevra+Sem/Hum+Sem/Org+N+Sg+Gen+PxSg3
observatora#sadji+Sem/Plc+N+Sg+Gen+PxSg3
oktii#searvan+N+Sg+Gen+PxSg3
olggos#gollo#árvvoštallan+N+Sg+Gen+PxSg3
olles#árvo#dáhkádus+N+Sg+Gen+PxSg3
olles#árvu+N+Sg+Gen+PxSg3
olmmoš#sihkkarvuohta+N+Sg+Gen+PxSg3
olmmoš#árvu+N+Sg+Gen+PxSg3
oppalaš#árvo#sátni+N+Sg+Gen+PxSg3
ovtta#árvosašvuohta+N+Sg+Gen+PxSg3
ovtta#árvvu#sodji+N+Sg+Gen+PxSg3
ođastan#árvu+N+Sg+Gen+PxSg3
parvo#dávda+N+Sg+Gen+PxSg3
penšunistaid#searvi+Sem/Org+N+Sg+Gen+PxSg3
public%+N+Sg+Gen+PxSg3
researva#olmmoš+Sem/Hum+N+Sg+Gen+PxSg3
researva#ruđat+N+Sg+Gen+PxSg3
reserváhtta#gáhtten#vuohki+N+Sg+Gen+PxSg3
reserváhtta+Sem/Plc+N+Sg+Gen+PxSg3
riegádan#beaive#dearvvuođat+N+Sg+Gen+PxSg3
riekte#sihkarvuohta+N+Sg+Gen+PxSg3
riekte#sihkkarvuođa#dáhkádus+N+Sg+Gen+PxSg3
riekte#árvvošteapmi+N+Sg+Gen+PxSg3
riikka#searvi+Sem/Org+N+Sg+Gen+PxSg3
roahkke#čoarvi+Sem/Ani+N+Sg+Gen+PxSg3
rukta#čoarvi+N+Sg+Gen+PxSg3
ruossa#hearva+N+Sg+Gen+PxSg3
ruossa#čoarvi+Sem/Ani+N+Sg+Gen+PxSg3
ruotko#čoarvi+Sem/Ani+N+Sg+Gen+PxSg3
ruošša#gearvil+N+Sg+Gen+PxSg3
rádje#árvu+N+Sg+Gen+PxSg3
rádjo#árvvoštallan+N+Sg+Gen+PxSg3
ráhkadus#sihkarvuohta+N+Sg+Gen+PxSg3
sagahan#sarvvis+Sem/Ani+N+Sg+Gen+PxSg3
sagahan#árvo#lasáhus+N+Sg+Gen+PxSg3
sanitehta#searvi+Sem/Org+N+Sg+Gen+PxSg3
sarva#jeagil+N+Sg+Gen+PxSg3
sarva+Sem/Ani+N+Sg+Gen+PxSg3
sarvva#duollji+N+Sg+Gen+PxSg3
sarvva#jeagil+N+Sg+Gen+PxSg3
sarvva#rássi+N+Sg+Gen+PxSg3
sarvva#čoarvi+N+Sg+Gen+PxSg3
sarvva+Sem/Ani+N+Sg+Gen+PxSg3
sarvva+Sem/Ani+N+Sg+Gen+PxSg3
sarvvis+Sem/Ani+N+Sg+Gen+PxSg3
sarvváskat+N+Sg+Gen+PxSg3
sarvádat+N+Sg+Gen+PxSg3
seahto#servodat+Sem/Org+N+Sg+Gen+PxSg3
searvadahttin#departemeanta+Sem/Org+Sem/Plc+N+Sg+Gen+PxSg3
searvadahttin#ministtar+Sem/Hum+N+Sg+Gen+PxSg3
searvan#láhka+N+Sg+Gen+PxSg3
searvan#máksu+N+Sg+Gen+PxSg3
searvan#pedagogihkka+N+Sg+Gen+PxSg3
searvan+N+Sg+Gen+PxSg3
searve#bihttá+N+Sg+Gen+PxSg3
searve#bivdu+N+Sg+Gen+PxSg3
searve#doaibma+N+Sg+Gen+PxSg3
searve#godde#ráđđi+Sem/Org+N+Sg+Gen+PxSg3
searve#godde#viessu+Build+N+Sg+Gen+PxSg3
searve#goddi+Sem/Org+N+Sg+Gen+PxSg3
searve#gotte#ráđđi+Sem/Org+N+Sg+Gen+PxSg3
searve#nuohtti+N+Sg+Gen+PxSg3
searve#olmmái+Sem/Hum+N+Sg+Gen+PxSg3
searve#opmodat+N+Sg+Gen+PxSg3
searve#organisašuvdna+Sem/Org+N+Sg+Gen+PxSg3
searve#riggodat+N+Sg+Gen+PxSg3
searvevuohta+N+Sg+Gen+PxSg3
searvi#goddi+Sem/Org+N+Sg+Gen+PxSg3
searvi+Sem/Org+N+Sg+Gen+PxSg3
searvivuohta+N+Sg+Gen+PxSg3
searvo#goazan+N+Sg+Gen+PxSg3
searvvuš+N+Sg+Gen+PxSg3
searvádat+N+Sg+Gen+PxSg3
server+N+Sg+Gen+PxSg3
service#torg+Sem/Org+Sem/Plc+N+Sg+Gen+PxSg3
servieahtta+N+Sg+Gen+PxSg3
servis#torg+Sem/Org+Sem/Plc+N+Sg+Gen+PxSg3
servituhtta+N+Sg+Gen+PxSg3
servituhtta#láhka+N+Sg+Gen+PxSg3
servo#stivren+N+Sg+Gen+PxSg3
servodat#berošteaddji+Sem/Hum+N+Sg+Gen+PxSg3
servodat#beroštupmi+N+Sg+Gen+PxSg3
servodat#diehtu+N+Sg+Gen+PxSg3
servodat#dieđa+N+Sg+Gen+PxSg3
servodat#dilli+N+Sg+Gen+PxSg3
servodat#dilálašvuohta+N+Sg+Gen+PxSg3
servodat#dovddiidus+N+Sg+Gen+PxSg3
servodat#dutki+Sem/Hum+N+Sg+Gen+PxSg3
servodat#eallin+N+Sg+Gen+PxSg3
servodat#farmasiija+Sem/Org+Sem/Plc+N+Sg+Gen+PxSg3
servodat#fága+N+Sg+Gen+PxSg3
servodat#lágideapmi+N+Sg+Gen+PxSg3
servodat#máhttu+N+Sg+Gen+PxSg3
servodat#oahppa+N+Sg+Gen+PxSg3
servodat#oahppu+N+Sg+Gen+PxSg3
servodat#oaidnu+N+Sg+Gen+PxSg3
servodat#ovdáneapmi+N+Sg+Gen+PxSg3
servodat#plánejeaddji+Sem/Hum+N+Sg+Gen+PxSg3
servodat#struktuvra+N+Sg+Gen+PxSg3
servodat#suorgi+N+Sg+Gen+PxSg3
servodat#viessu+Build+N+Sg+Gen+PxSg3
servodat#ásahus+Sem/Org+N+Sg+Gen+PxSg3
servodat#ávki+N+Sg+Gen+PxSg3
servodat+Sem/Org+N+Sg+Gen+PxSg3
servvodat#diehtu+N+Sg+Gen+PxSg3
servvodat#dieđa+N+Sg+Gen+PxSg3
servvodat#farmasiija+Sem/Org+Sem/Plc+N+Sg+Gen+PxSg3
servvodat#oahppa+N+Sg+Gen+PxSg3
servvodat#ovdáneapmi+N+Sg+Gen+PxSg3
servvodat#viessu+Build+N+Sg+Gen+PxSg3
servvodat+Sem/Org+N+Sg+Gen+PxSg3
sierra#searvi+Sem/Org+N+Sg+Gen+PxSg3
sierra#árvu+N+Sg+Gen+PxSg3
sihkarvuohta+N+Sg+Gen+PxSg3
sihkkarvuohta+N+Sg+Gen+PxSg3
sihkkarvuođa#bealli+N+Sg+Gen+PxSg3
sihkkarvuođa#munni+N+Sg+Gen+PxSg3
sildin#árvu+N+Sg+Gen+PxSg3
sisa#boahto#árvvoštallan+N+Sg+Gen+PxSg3
sisa#árvu+N+Sg+Gen+PxSg3
skirvehat+N+Sg+Gen+PxSg3
skruvva#čárvvon+N+Sg+Gen+PxSg3
skurvvát+Sem/Hum+N+Sg+Gen+PxSg3
skuvla#servodat+Sem/Org+N+Sg+Gen+PxSg3
skuvla#árvvoštallan+N+Sg+Gen+PxSg3
smarve#gatna+N+Sg+Gen+PxSg3
smarve#jeagil+N+Sg+Gen+PxSg3
smarvi+N+Sg+Gen+PxSg3
smurvi+N+Sg+Gen+PxSg3
smávva#dáluid#searvi+Sem/Org+N+Sg+Gen+PxSg3
soarvi+N+Sg+Gen+PxSg3
soarvvuš+N+Sg+Gen+PxSg3
soarvváš+N+Sg+Gen+PxSg3
sosiála#dorvu+N+Sg+Gen+PxSg3
spahča#čoarvi+Sem/Ani+N+Sg+Gen+PxSg3
spesialista#dearvvašvuođa#bálvalus#láhka+N+Sg+Gen+PxSg3
spesialista#dearvvašvuođa#bálvalus+N+Sg+Gen+PxSg3
spoađđo#čoarvi+Sem/Ani+N+Sg+Gen+PxSg3
spábba#čiekčan#searvi+Sem/Org+N+Sg+Gen+PxSg3
spárva#beaŋka+N+Sg+Gen+PxSg3
stohkke#čoarvi+Sem/Ani+N+Sg+Gen+PxSg3
stuora#servodat+Sem/Org+N+Sg+Gen+PxSg3
stuora#servvodat+Sem/Org+N+Sg+Gen+PxSg3
stuorra#servodat+Sem/Org+N+Sg+Gen+PxSg3
stuorra#servvodat+Sem/Org+N+Sg+Gen+PxSg3
stáhta#borgárvuohta+N+Sg+Gen+PxSg3
suhkkes#čoarvi+Sem/Ani+N+Sg+Gen+PxSg3
suodjalan#árvu+N+Sg+Gen+PxSg3
suohppun#čoarvi+N+Sg+Gen+PxSg3
suoidne#spábba#čárvvon+N+Sg+Gen+PxSg3
suorggádat#searvi+Sem/Org+N+Sg+Gen+PxSg3
ságge#čoarvi+Sem/Ani+N+Sg+Gen+PxSg3
sáme#searvi+Sem/Org+N+Sg+Gen+PxSg3
sáme#searvvuš+Sem/Org+N+Sg+Gen+PxSg3
sáme#servodat+Sem/Hum+N+Sg+Gen+PxSg3
sátne#jođiheaddji#árválus+Sem/Hum+N+Sg+Gen+PxSg3
torve+N+Sg+Gen+PxSg3
uksa#noarvi+N+Sg+Gen+PxSg3
vallji#servodat+Sem/Org+N+Sg+Gen+PxSg3
valáštallan#searvi+Sem/Org+N+Sg+Gen+PxSg3
varra#čoarvi+Sem/Ani+N+Sg+Gen+PxSg3
vearva#sahá+N+Sg+Gen+PxSg3
viervá+Sem/Plc+Sem/Time+N+Sg+Gen+PxSg3
viesso#searvi+Sem/Org+N+Sg+Gen+PxSg3
vinju#čoarvi+Sem/Ani+N+Sg+Gen+PxSg3
virge#olbmuid#searvi+Sem/Org+N+Sg+Gen+PxSg3
vuoi-čuorvvas+N+Sg+Gen+PxSg3
vuolle#árvvoštallan+N+Sg+Gen+PxSg3
vuorro#dearvvahus+N+Sg+Gen+PxSg3
vuoste#čárvva+N+Sg+Gen+PxSg3
vuosttas#árvu+N+Sg+Gen+PxSg3
vuostái#váldin#dearvuođat+N+Sg+Gen+PxSg3
vuostái#váldin#dearvvuođat+N+Sg+Gen+PxSg3
vuovdin#árvu+N+Sg+Gen+PxSg3
vuođđo#árvu+N+Sg+Gen+PxSg3
váibmo#arvvosmahtti+N+Sg+Gen+PxSg3
váldo#sarvvis+Sem/Ani+N+Sg+Gen+PxSg3
várva#sahá+N+Sg+Gen+PxSg3
várve+N+Sg+Gen+PxSg3
várven#beaŋka+N+Sg+Gen+PxSg3
várven#stálli+N+Sg+Gen+PxSg3
várven#stálli+N+Sg+Gen+PxSg3
várven+N+Sg+Gen+PxSg3
várvešvuohta+N+Sg+Gen+PxSg3
várvvár+N+Sg+Gen+PxSg3
áigái#boahtin#dorvu+N+Sg+Gen+PxSg3
álbmogiid#servodat+Sem/Org+N+Sg+Gen+PxSg3
álbmogiid#servvodat+Sem/Org+N+Sg+Gen+PxSg3
álbmot#dearvvasvuohta+N+Sg+Gen+PxSg3
álbmot#riekte#servodat+Sem/Org+N+Sg+Gen+PxSg3
álgo#dearvvahus+N+Sg+Gen+PxSg3
álgo#árvvoštallan+N+Sg+Gen+PxSg3
árvaladdan+N+Sg+Gen+PxSg3
árvalan#guoibmi+Sem/Hum+N+Sg+Gen+PxSg3
árvalus+N+Sg+Gen+PxSg3
árvo#breava+N+Sg+Gen+PxSg3
árvo#buvttadan#prográmma+N+Sg+Gen+PxSg3
árvo#buvttadeapmi+N+Sg+Gen+PxSg3
árvo#bábir#márkanat+N+Sg+Gen+PxSg3
árvo#bábir+N+Sg+Gen+PxSg3
árvo#bábir+N+Sg+Gen+PxSg3
árvo#doahkki+N+Sg+Gen+PxSg3
árvo#dássi+N+Sg+Gen+PxSg3
árvo#dávvir+N+Sg+Gen+PxSg3
árvo#fápmu+N+Sg+Gen+PxSg3
árvo#gahččan+N+Sg+Gen+PxSg3
árvo#johtu+N+Sg+Gen+PxSg3
árvo#konflikta+N+Sg+Gen+PxSg3
árvo#lassi#vearro#dovddaldat+N+Sg+Gen+PxSg3
árvo#lassáneapmi+N+Sg+Gen+PxSg3
árvo#lokten+N+Sg+Gen+PxSg3
árvo#namma+N+Sg+Gen+PxSg3
árvo#njeaidin+N+Sg+Gen+PxSg3
árvo#oaidnu+N+Sg+Gen+PxSg3
árvo#ortnet+N+Sg+Gen+PxSg3
árvo#poasta+N+Sg+Gen+PxSg3
árvo#páhkka+N+Sg+Gen+PxSg3
árvo#sátne#dássi+N+Sg+Gen+PxSg3
árvo#sátne#lohkamat+N+Sg+Gen+PxSg3
árvo#sátni+N+Sg+Gen+PxSg3
árvo#vuohki+N+Sg+Gen+PxSg3
árvo#válljen+N+Sg+Gen+PxSg3
árvo#árvvoštallan#málle+N+Sg+Gen+PxSg3
árvu+N+Sg+Gen+PxSg3
árvvohis#rássi+N+Sg+Gen+PxSg3
árvvoštallan#gažaldat+N+Sg+Gen+PxSg3
árvvoštallan#lávde#goddi+Sem/Org+N+Sg+Gen+PxSg3
árvvoštallan#nákca+N+Sg+Gen+PxSg3
árvvoštallan#proseassa#láhka+N+Sg+Gen+PxSg3
árvvoštallan#raporta+N+Sg+Gen+PxSg3
árvvoštallan#ruhta+N+Sg+Gen+PxSg3
árvvoštallan#vuohki+N+Sg+Gen+PxSg3
árvvoštallan#ášši+N+Sg+Gen+PxSg3
árvvoštallan+N+Sg+Gen+PxSg3
árvvoštalli+N+Sg+Gen+PxSg3
árvvoštan#riekti+N+Sg+Gen+PxSg3
árvvošteapmi+N+Sg+Gen+PxSg3
árvvoštus+N+Sg+Gen+PxSg3
árvvus#atnin+N+Sg+Gen+PxSg3
árvvus#atnu+N+Sg+Gen+PxSg3
árvádus+N+Sg+Gen+PxSg3
ásodat#huksen#searvi+Sem/Org+N+Sg+Gen+PxSg3
ásodat#searvi+Sem/Org+N+Sg+Gen+PxSg3
ávnnas#árvu+N+Sg+Gen+PxSg3
ávvu#čuorvvas+N+Sg+Gen+PxSg3
áŋgirvuohta+N+Sg+Gen+PxSg3
šaddo#servodat+N+Sg+Gen+PxSg3
čala#čoarvi+Sem/Ani+N+Sg+Gen+PxSg3
čalo#čoarvi+Sem/Ani+N+Sg+Gen+PxSg3
bohcco#čoarvi+Sem/Ani+N+Sg+Gen+PxSg3
šlurvi+Sem/Hum+N+Sg+Gen+PxSg3
šlárva+Sem/Hum+N+Sg+Gen+PxSg3
šláŋŋa#čárvvon+N+Sg+Gen+PxSg3
šnjarvi+N+Sg+Gen+PxSg3
šnjirvi+N+Sg+Gen+PxSg3
čoarve#baste+N+Sg+Gen+PxSg3
čoarve#bealli+N+Sg+Gen+PxSg3
čoarve#boallu+N+Sg+Gen+PxSg3
čoarve#buovjja+Sem/Ani+N+Sg+Gen+PxSg3
čoarve#bággi+N+Sg+Gen+PxSg3
čoarve#cuozza+N+Sg+Gen+PxSg3
čoarve#dahkki+Sem/Ani+N+Sg+Gen+PxSg3
čoarve#dohppa+N+Sg+Gen+PxSg3
čoarve#duodji+N+Sg+Gen+PxSg3
čoarve#dákte#gohpi+N+Sg+Gen+PxSg3
čoarve#dákti+N+Sg+Gen+PxSg3
čoarve#gearsi+N+Sg+Gen+PxSg3
čoarve#giella+N+Sg+Gen+PxSg3
čoarve#hearva+N+Sg+Gen+PxSg3
čoarve#heavval+N+Sg+Gen+PxSg3
čoarve#lahkki+Sem/Ani+N+Sg+Gen+PxSg3
čoarve#láhpa+Sem/Ani+N+Sg+Gen+PxSg3
čoarve#mátta+N+Sg+Gen+PxSg3
čoarve#nalca+N+Sg+Gen+PxSg3
čoarve#niibi+N+Sg+Gen+PxSg3
čoarve#njunni+N+Sg+Gen+PxSg3
čoarve#riggi+N+Sg+Gen+PxSg3
čoarve#rátkkohat+N+Sg+Gen+PxSg3
čoarve#sildi+Sem/Ani+N+Sg+Gen+PxSg3
čoarve#spoađđu+N+Sg+Gen+PxSg3
čoarve#suorri+N+Sg+Gen+PxSg3
čoarve#sálti+N+Sg+Gen+PxSg3
čoarve#sárgu+N+Sg+Gen+PxSg3
čoarve#vievssis+Sem/Ani+N+Sg+Gen+PxSg3
čoarve#šleađgi+Sem/Ani+N+Sg+Gen+PxSg3
čoarvet#bealle+Sem/Ani+N+Sg+Gen+PxSg3
čoarvi+N+Sg+Gen+PxSg3
čoarvvus+N+Sg+Gen+PxSg3
čoarvvuš+N+Sg+Gen+PxSg3
čohkolaš#várven+N+Sg+Gen+PxSg3
čuorvvas#gávpi+N+Sg+Gen+PxSg3
čuorvvas#jienastus+N+Sg+Gen+PxSg3
čuorvvas#mearka+N+Sg+Gen+PxSg3
čuorvvas#sátni+N+Sg+Gen+PxSg3
čuorvvas+N+Sg+Gen+PxSg3
čuorvvus+N+Sg+Gen+PxSg3
čurvehat+N+Sg+Gen+PxSg3
čurvestat+N+Sg+Gen+PxSg3
čurvvodan#badji+N+Sg+Gen+PxSg3
čárva#mihtádas+N+Sg+Gen+PxSg3
čárva+N+Sg+Gen+PxSg3
čárven#doaŋggat+N+Sg+Gen+PxSg3
čárven#refleaksa+N+Sg+Gen+PxSg3
čárven#ruovdi+N+Sg+Gen+PxSg3
čárven#skuohppu+N+Sg+Gen+PxSg3
čárvestat+N+Sg+Gen+PxSg3
čárvvohat+N+Sg+Gen+PxSg3
čárvvon+N+Sg+Gen+PxSg3
čárvá+N+Sg+Gen+PxSg3
láhka#árvalus+N+Sg+Gen+PxSg3
guovddáš#searvi+Sem/Org+N+Sg+Gen+PxSg3
báikkálaš#searvi+Sem/Org+N+Sg+Gen+PxSg3
ealáhus#searvi+Sem/Org+N+Sg+Gen+PxSg3
birze#árvu+N+Sg+Gen+PxSg3
birzi+N+Sg+Gen+PxSg3
goržže#oai+N+Sg+Gen+PxSg3
gorže#vuoigatvuohta+N+Sg+Gen+PxSg3
gorži+N+Sg+Gen+PxSg3
goržže#niski+N+Sg+Gen+PxSg3
goržže#oaivi+N+Sg+Gen+PxSg3
guoržžu+Sem/Hum+N+Sg+Gen+PxSg3
gáržžideapmi+N+Sg+Gen+PxSg3
gáržžidus+N+Sg+Gen+PxSg3
gáržžádus+N+Sg+Gen+PxSg3
oaržu+N+Sg+Gen+PxSg3
+N+Sg+Gen+PxSg3
miese#beaska+N+Sg+Gen+PxSg3
skárre#beal+N+Sg+Gen+PxSg3
skáide#geaš+N+Sg+Gen+PxSg3
skádja#oai+N+Sg+Gen+PxSg3
skuž'#oai+N+Sg+Gen+PxSg3
skuvla#beai+N+Sg+Gen+PxSg3
skuolfe#oai+N+Sg+Gen+PxSg3
siskka#beal+N+Sg+Gen+PxSg3
siskko#beal+N+Sg+Gen+PxSg3
baskkes#oai+N+Sg+Gen+PxSg3
siskka+N+Sg+Gen+PxSg3
duiskka+N+Sg+Gen+PxSg3
siskka#beal+N+Sg+Gen+PxSg3
siskko#beal+N+Sg+Gen+PxSg3
beaskká+N+Sg+Gen+PxSg3
gaska#beai+N+Sg+Gen+PxSg3
goaske#beal+N+Sg+Gen+PxSg3
maŋŋel#gaska#beai+N+Sg+Gen+PxSg3
maŋŋil#gaska#beai+N+Sg+Gen+PxSg3
maŋŋá#gaska#beai+N+Sg+Gen+PxSg3
neasken#beal+N+Sg+Gen+PxSg3
ovdal#gaska#beai+N+Sg+Gen+PxSg3
abskissa+Sem/Hum+N+Sg+Gen+PxSg3
advokáhta#fiskála+Sem/Hum+N+Sg+Gen+PxSg3
afterski#party+N+Sg+Gen+PxSg3
albme#assi+N+Sg+Gen+PxSg3
albmiG+N+Sg+Gen+PxSg3
alit#skálžu+N+Sg+Gen+PxSg3
alla#skuvla#oahppi+Sem/Hum+N+Sg+Gen+PxSg3
alla#skuvla#oahppu+N+Sg+Gen+PxSg3
alla#skuvla+Sem/Org+Build+N+Sg+Gen+PxSg3
almmi#goavdi+N+Sg+Gen+PxSg3
almmi#čuolda+N+Sg+Gen+PxSg3
almmuhan#geasku+N+Sg+Gen+PxSg3
almmuhan#skovvi+N+Sg+Gen+PxSg3
arkiiva#skábe+N+Sg+Gen+PxSg3
artiskohkka+N+Sg+Gen+PxSg3
aske#beana+Sem/Ani+N+Sg+Gen+PxSg3
aske#dihtor+N+Sg+Gen+PxSg3
aski+N+Sg+Gen+PxSg3
askkádat+Sem/Plc+N+Sg+Gen+PxSg3
asteriska+N+Sg+Gen+PxSg3
atnin#beaska+N+Sg+Gen+PxSg3
bahta#boskkan+Sem/Ani+N+Sg+Gen+PxSg3
bahta#boskkán+N+Sg+Gen+PxSg3
bahta#ruosku+N+Sg+Gen+PxSg3
baján#boska+N+Sg+Gen+PxSg3
barggolašvuođa#skuvlen+N+Sg+Gen+PxSg3
bargo#iskkadallan+N+Sg+Gen+PxSg3
bargo#skibir+Sem/Hum+N+Sg+Gen+PxSg3
duhkoraddan#skibir+Sem/Hum+N+Sg+Gen+PxSg3
bargo#skihpár+Sem/Hum+N+Sg+Gen+PxSg3
baskadas+Sem/Plc+N+Sg+Gen+PxSg3
baskivuohta+N+Sg+Gen+PxSg3
baskkes#oaivi+Sem/Hum+N+Sg+Gen+PxSg3
baskkot+N+Sg+Gen+PxSg3
baskkádas+N+Sg+Gen+PxSg3
baskkádat+N+Sg+Gen+PxSg3
beahcet#časkkis+N+Sg+Gen+PxSg3
beaisko#njunni+Sem/Ani+N+Sg+Gen+PxSg3
beaisku+Sem/Ani+N+Sg+Gen+PxSg3
bealdo#fiski+Sem/Ani+N+Sg+Gen+PxSg3
bealle#skuhče#čiegahas+N+Sg+Gen+PxSg3
beallje#boskkan+Sem/Ani+N+Sg+Gen+PxSg3
beallje#skuhran+Sem/Ani+N+Sg+Gen+PxSg3
beallje#skuolfi+Sem/Ani+N+Sg+Gen+PxSg3
beana#gullan#gaska+N+Sg+Gen+PxSg3
beara#skurbmu+N+Sg+Gen+PxSg3
bearal#skuolfi+Sem/Ani+N+Sg+Gen+PxSg3
beaska#nat#miessi+Sem/Ani+N+Sg+Gen+PxSg3
beaska#náhkki+N+Sg+Gen+PxSg3
beaska+N+Sg+Gen+PxSg3
beaski+N+Sg+Gen+PxSg3
beaskidan#mášiidna+N+Sg+Gen+PxSg3
beasse#skoabit+Sem/Ani+N+Sg+Gen+PxSg3
beatnat#boska+N+Sg+Gen+PxSg3
beatnat#guiski+N+Sg+Gen+PxSg3
belle#skierat+N+Sg+Gen+PxSg3
belle#skárrit+N+Sg+Gen+PxSg3
besko+N+Sg+Gen+PxSg3
spánskka#dávda+N+Sg+Gen+PxSg3
biegga#skearru+N+Sg+Gen+PxSg3
biegga#skirvvan+N+Sg+Gen+PxSg3
biegga#skoarkil+N+Sg+Gen+PxSg3
biergo#skadjá+N+Sg+Gen+PxSg3
bieskán+Sem/Ani+N+Sg+Gen+PxSg3
bihcebas#gáski+N+Sg+Gen+PxSg3
bihcebás#gáski+Sem/Ani+N+Sg+Gen+PxSg3
biika#skáhpi+N+Sg+Gen+PxSg3
biila#skuvla+Sem/Org+N+Sg+Gen+PxSg3
bivdo#skihpár+Sem/Hum+N+Sg+Gen+PxSg3
boanni#fiskes#rássi+N+Sg+Gen+PxSg3
boarsku+N+Sg+Gen+PxSg3
boaski+N+Sg+Gen+PxSg3
boazo#doallo#skuvla+Sem/Org+Build+N+Sg+Gen+PxSg3
bodne#skárta+N+Sg+Gen+PxSg3
bohcco#skálžu+N+Sg+Gen+PxSg3
bohkká#guiski+N+Sg+Gen+PxSg3
bohká#skálžu+N+Sg+Gen+PxSg3
bonjis#skruvva+N+Sg+Gen+PxSg3
borahan#skruvva+N+Sg+Gen+PxSg3
borge#beaska+N+Sg+Gen+PxSg3
boska#lávki+N+Sg+Gen+PxSg3
boska+N+Sg+Gen+PxSg3
boskehat+N+Sg+Gen+PxSg3
boská+N+Sg+Gen+PxSg3
bovra#skuohppu+N+Sg+Gen+PxSg3
bumeránskka+N+Sg+Gen+PxSg3
buohkaid#guoski+N+Sg+Gen+PxSg3
buollin#časkadan#šláŋŋa+N+Sg+Gen+PxSg3
buollin#čáskadan#reaidu+N+Sg+Gen+PxSg3
buollin#čáskadeapmi+N+Sg+Gen+PxSg3
buoska+Sem/Hum+N+Sg+Gen+PxSg3
buoskkas+N+Sg+Gen+PxSg3
buoskár+Sem/Hum+N+Sg+Gen+PxSg3
buovdnje#beaska+N+Sg+Gen+PxSg3
bussá#skuolfi+Sem/Ani+N+Sg+Gen+PxSg3
bussá#skálžu+N+Sg+Gen+PxSg3
buvttadan#gask#oapmi+N+Sg+Gen+PxSg3
buvttadan#gask'#oapmi+N+Sg+Gen+PxSg3
bádde#skearro#latnja+Sem/Plc+N+Sg+Gen+PxSg3
báhpa#skuvla+N+Sg+Gen+PxSg3
báisa#skuohppu+N+Sg+Gen+PxSg3
báiski+Sem/Ani+N+Sg+Gen+PxSg3
bákte#gáiski+N+Sg+Gen+PxSg3
bákte#gáiskket#šaddu+N+Sg+Gen+PxSg3
bákte#gáiskkit+N+Sg+Gen+PxSg3
bállo#skuohppu+N+Sg+Gen+PxSg3
bállo#skuvdu+N+Sg+Gen+PxSg3
báska+N+Sg+Gen+PxSg3
báskár+N+Sg+Gen+PxSg3
bátne#gaska+N+Sg+Gen+PxSg3
bátne#miesku+N+Sg+Gen+PxSg3
ceskes#muorra+N+Sg+Gen+PxSg3
cihce#skuolfi+Sem/Ani+N+Sg+Gen+PxSg3
cissa#iskkus+N+Sg+Gen+PxSg3
colonoskopiija+N+Sg+Gen+PxSg3
cumma#skieltu+N+Sg+Gen+PxSg3
cuskkanas+N+Sg+Gen+PxSg3
cuskkas+N+Sg+Gen+PxSg3
damaskuslaš+Sem/Hum+N+Sg+Gen+PxSg3
dasa#guoski+N+Sg+Gen+PxSg3
datne#lásku+N+Sg+Gen+PxSg3
deagga#fiskes#loppan+Sem/Ani+N+Sg+Gen+PxSg3
deagga#skirri+Sem/Ani+N+Sg+Gen+PxSg3
dearvvašvuođa#iskkadeapmi+N+Sg+Gen+PxSg3
deskriptiivavuohta+N+Sg+Gen+PxSg3
dielko#skoarra+Sem/Ani+N+Sg+Gen+PxSg3
dieskkar+N+Sg+Gen+PxSg3
dievadas#skuvlen+N+Sg+Gen+PxSg3
dieđihan#gaska#oapmi+N+Sg+Gen+PxSg3
dieđihan#skovvi+N+Sg+Gen+PxSg3
digaštallan#skihkka+N+Sg+Gen+PxSg3
dihtor#siskkáldas#rádju+N+Sg+Gen+PxSg3
dihtor#siskkáldas#rájus+N+Sg+Gen+PxSg3
diida#osku+N+Sg+Gen+PxSg3
diska+N+Sg+Gen+PxSg3
diskeahtta+N+Sg+Gen+PxSg3
diskeahtta#stašuvdna+N+Sg+Gen+PxSg3
diskografiija+N+Sg+Gen+PxSg3
diskográfa+N+Sg+Gen+PxSg3
diskonteren#buvtta#dahkki+N+Sg+Gen+PxSg3
diskonteren#reantu+N+Sg+Gen+PxSg3
diskonteren+N+Sg+Gen+PxSg3
diskonto+N+Sg+Gen+PxSg3
diskontu+N+Sg+Gen+PxSg3
diskoritma+N+Sg+Gen+PxSg3
diskotehka+Sem/Plc+N+Sg+Gen+PxSg3
diskriminánda+N+Sg+Gen+PxSg3
diskursa+N+Sg+Gen+PxSg3
doaimmahan#geasku+N+Sg+Gen+PxSg3
doavttir#skuvla+Sem/Org+Sem/Plc+N+Sg+Gen+PxSg3
dohkkehan#iskkus+N+Sg+Gen+PxSg3
dolla#viidánan#riska+N+Sg+Gen+PxSg3
dorske#nálli+N+Sg+Gen+PxSg3
dorski+Sem/Ani+N+Sg+Gen+PxSg3
doska+Sem/Hum+N+Sg+Gen+PxSg3
dudden#skábe+N+Sg+Gen+PxSg3
duiskalaš+Sem/Hum+N+Sg+Gen+PxSg3
duiskka#giella+N+Sg+Gen+PxSg3
duiskka#niehtti+N+Sg+Gen+PxSg3
duiskuG+N+Sg+Gen+PxSg3
duo-skearru+N+Sg+Gen+PxSg3
duodje#skuvla+Sem/Org+Sem/Plc+N+Sg+Gen+PxSg3
duolba#skearru+N+Sg+Gen+PxSg3
duottar#skoalda+N+Sg+Gen+PxSg3
duottar#skuvla+Sem/Org+N+Sg+Gen+PxSg3
duođáštus#gaska#oapmi+N+Sg+Gen+PxSg3
duski+N+Sg+Gen+PxSg3
dáidda#alla#skuvla+Sem/Org+Sem/Plc+N+Sg+Gen+PxSg3
dáidda#skuvla+Sem/Org+Sem/Plc+N+Sg+Gen+PxSg3
dálve#skuovva+N+Sg+Gen+PxSg3
dálve#skážir+N+Sg+Gen+PxSg3
dánska-norga+N+Sg+Gen+PxSg3
dánskalaš+Sem/Hum+N+Sg+Gen+PxSg3
dánskka#giella+N+Sg+Gen+PxSg3
dánskka-dáža+Sem/Org+N+Sg+Gen+PxSg3
dárbo#iskkadus+N+Sg+Gen+PxSg3
dárra#dorski+Sem/Ani+N+Sg+Gen+PxSg3
dásku+N+Sg+Gen+PxSg3
eahpe#osku+N+Sg+Gen+PxSg3
ealáskahttin#bargu+N+Sg+Gen+PxSg3
ealáskahttin+N+Sg+Gen+PxSg3
eanan#iskan#bihttá+N+Sg+Gen+PxSg3
easka#muorra+N+Sg+Gen+PxSg3
easka#álgi+Sem/Hum+N+Sg+Gen+PxSg3
easka+N+Sg+Gen+PxSg3
easki+Sem/Hum+N+Sg+Gen+PxSg3
eksklamatiiva+N+Sg+Gen+PxSg3
ekskuršuvdna+N+Sg+Gen+PxSg3
elektron#mikroskopiija+N+Sg+Gen+PxSg3
elektrovdna#mikroskopiija+N+Sg+Gen+PxSg3
episkohppa+N+Sg+Gen+PxSg3
eskapisma+N+Sg+Gen+PxSg3
eskatologa+Sem/Hum+N+Sg+Gen+PxSg3
eskatologiija+N+Sg+Gen+PxSg3
eskil#vahkku+Sem/Time+N+Sg+Gen+PxSg3
faskkan+N+Sg+Gen+PxSg3
faskkanas+N+Sg+Gen+PxSg3
faskkastat+N+Sg+Gen+PxSg3
faskkohat+Sem/Plc+N+Sg+Gen+PxSg3
faskkon+N+Sg+Gen+PxSg3
feaskker#uksa+N+Sg+Gen+PxSg3
feaskkir+N+Sg+Gen+PxSg3
feasku+N+Sg+Gen+PxSg3
fidno#skuvla+Sem/Org+Sem/Plc+N+Sg+Gen+PxSg3
fidno#skuvlen#guovddáš+Sem/Org+Sem/Plc+N+Sg+Gen+PxSg3
fidno#skuvlen#ráđđehus+Sem/Org+N+Sg+Gen+PxSg3
fidno#skuvlen+N+Sg+Gen+PxSg3
fieski+N+Sg+Gen+PxSg3
fiskadas+N+Sg+Gen+PxSg3
fiskes#beaive#loddi+Sem/Ani+N+Sg+Gen+PxSg3
fiskes#beštor+Sem/Ani+N+Sg+Gen+PxSg3
fiskes#báhpu+N+Sg+Gen+PxSg3
fiskes#cihci+Sem/Ani+N+Sg+Gen+PxSg3
fiskes#cizáš+Sem/Ani+N+Sg+Gen+PxSg3
fiskes#dávda+N+Sg+Gen+PxSg3
fiskes#gieldá+N+Sg+Gen+PxSg3
fiskes#guolli+Sem/Ani+N+Sg+Gen+PxSg3
fiskes#iris+N+Sg+Gen+PxSg3
fiskes#jeagil+N+Sg+Gen+PxSg3
fiskes#jievžžan+Sem/Ani+N+Sg+Gen+PxSg3
fiskes#loppan+N+Sg+Gen+PxSg3
fiskes#loppas+N+Sg+Gen+PxSg3
fiskes#lávki+N+Sg+Gen+PxSg3
fiskes#máđir+N+Sg+Gen+PxSg3
fiskes#narsissa+N+Sg+Gen+PxSg3
fiskes#njun#gáhkkor+Sem/Ani+N+Sg+Gen+PxSg3
fiskes#njálgga#hái#suoidni+N+Sg+Gen+PxSg3
fiskes#násti+N+Sg+Gen+PxSg3
fiskes#ruohtas+N+Sg+Gen+PxSg3
fiskes#rásse#šaddu+N+Sg+Gen+PxSg3
fiskes#rássi+N+Sg+Gen+PxSg3
fiskes#sieđga+N+Sg+Gen+PxSg3
fiskes#viola+N+Sg+Gen+PxSg3
fiskes#vizar+Sem/Ani+N+Sg+Gen+PxSg3
fiskes#čáihni+Sem/Ani+N+Sg+Gen+PxSg3
fisku+N+Sg+Gen+PxSg3
fiskár+Sem/Hum+N+Sg+Gen+PxSg3
fiásko+N+Sg+Gen+PxSg3
flásku+N+Sg+Gen+PxSg3
fresko#maleriija+N+Sg+Gen+PxSg3
fránskka#giella+N+Sg+Gen+PxSg3
fuolke#gaskavuohta+N+Sg+Gen+PxSg3
fálskkár+Sem/Hum+N+Sg+Gen+PxSg3
fáskir+N+Sg+Gen+PxSg3
fáskka+N+Sg+Gen+PxSg3
fáskkas+N+Sg+Gen+PxSg3
fáskkir+N+Sg+Gen+PxSg3
fásto#láskkáš+N+Sg+Gen+PxSg3
fásto#láskáš+N+Sg+Gen+PxSg3
gahper#báiski+Sem/Ani+N+Sg+Gen+PxSg3
galbma#skábe+N+Sg+Gen+PxSg3
galmmihan#skáhpe+N+Sg+Gen+PxSg3
galmmihan#skáhppe+N+Sg+Gen+PxSg3
garra#skearru+N+Sg+Gen+PxSg3
gask#idja+Sem/Time+N+Sg+Gen+PxSg3
gask#ija#livva+N+Sg+Gen+PxSg3
gask#oapmi+N+Sg+Gen+PxSg3
gask'#idja+Sem/Time+N+Sg+Gen+PxSg3
gask'#oapmi+N+Sg+Gen+PxSg3
gaska#ahki+N+Sg+Gen+PxSg3
gaska#almmái+Sem/Hum+N+Sg+Gen+PxSg3
gaska#beai#áigiG+N+Sg+Gen+PxSg3
gaska#beaiviG+N+Sg+Gen+PxSg3
gaska#beaivvit+N+Sg+Gen+PxSg3
gaska#biebmu+N+Sg+Gen+PxSg3
gaska#bodduG+N+Sg+Gen+PxSg3
gaska#báiki+N+Sg+Gen+PxSg3
gaska#caggi+N+Sg+Gen+PxSg3
gaska#dilli+N+Sg+Gen+PxSg3
gaska#duoktu+N+Sg+Gen+PxSg3
gaska#dáhppa+N+Sg+Gen+PxSg3
gaska#dálvi+Sem/Time+N+Sg+Gen+PxSg3
gaska#dássi+N+Sg+Gen+PxSg3
gaska#fiervá+Sem/Time+N+Sg+Gen+PxSg3
gaska#fága+N+Sg+Gen+PxSg3
gaska#gažaldat+N+Sg+Gen+PxSg3
gaska#geardi+N+Sg+Gen+PxSg3
gaska#girji+N+Sg+Gen+PxSg3
gaska#goartil+N+Sg+Gen+PxSg3
gaska#heivehus+N+Sg+Gen+PxSg3
gaska#idja+Sem/Time+N+Sg+Gen+PxSg3
gaska#ija#beaivváš+N+Sg+Gen+PxSg3
gaska#ipmárdus+N+Sg+Gen+PxSg3
gaska#ivdni+N+Sg+Gen+PxSg3
gaska#lađas+N+Sg+Gen+PxSg3
gaska#liekkas+N+Sg+Gen+PxSg3
gaska#loaidu+N+Sg+Gen+PxSg3
gaska#láitta+N+Sg+Gen+PxSg3
gaska#mearka+N+Sg+Gen+PxSg3
gaska#mearra+Sem/Plc+N+Sg+Gen+PxSg3
gaska#mearre#gollu+N+Sg+Gen+PxSg3
gaska#mearri+N+Sg+Gen+PxSg3
gaska#muorra+N+Sg+Gen+PxSg3
gaska#oapmi+N+Sg+Gen+PxSg3
gaska#olggoš+N+Sg+Gen+PxSg3
gaska#olmmái+Sem/Hum+N+Sg+Gen+PxSg3
gaska#riekti+N+Sg+Gen+PxSg3
gaska#riika+Sem/Plc+N+Sg+Gen+PxSg3
gaska#rádji+N+Sg+Gen+PxSg3
gaska#rággu+N+Sg+Gen+PxSg3
gaska#seaidni+N+Sg+Gen+PxSg3
gaska#siessi+N+Sg+Gen+PxSg3
gaska#siidu+N+Sg+Gen+PxSg3
gaska#stággu+N+Sg+Gen+PxSg3
gaska#suorbma+N+Sg+Gen+PxSg3
gaska#suorbma#vuoksi+N+Sg+Gen+PxSg3
gaska#sálga+N+Sg+Gen+PxSg3
gaska#sárggis+N+Sg+Gen+PxSg3
gaska#sárggá#russen+N+Sg+Gen+PxSg3
gaska#ulli+Sem/Time+N+Sg+Gen+PxSg3
gaska#vahkku+Sem/Time+N+Sg+Gen+PxSg3
gaska#vahkku+Sem/Time+N+Sg+Gen+PxSg3
gaska#vitta+N+Sg+Gen+PxSg3
gaska#vokála+N+Sg+Gen+PxSg3
gaska#vuoigŋašat+N+Sg+Gen+PxSg3
gaska#vuolla+N+Sg+Gen+PxSg3
gaska#áidi+N+Sg+Gen+PxSg3
gaska#áigi+Sem/Time+N+Sg+Gen+PxSg3
gaska#áksil+N+Sg+Gen+PxSg3
gaska#árvu+N+Sg+Gen+PxSg3
gaska#ávnnas+N+Sg+Gen+PxSg3
gaska#čahca+N+Sg+Gen+PxSg3
gaska#čiehka+N+Sg+Gen+PxSg3
gaska#čáhci+N+Sg+Gen+PxSg3
gaska+N+Sg+Gen+PxSg3
gaska-amerihkálaš+Sem/Hum+N+Sg+Gen+PxSg3
gaskan+N+Sg+Gen+PxSg3
gaskaneas#soahpamuš+N+Sg+Gen+PxSg3
gaskaneas#vuođđo#jurdda+N+Sg+Gen+PxSg3
gaskat#čuohppan+N+Sg+Gen+PxSg3
gaskavuohta+N+Sg+Gen+PxSg3
gaskavuođa#ášši+N+Sg+Gen+PxSg3
gaskii#boahtin+N+Sg+Gen+PxSg3
gaskka#mudduG+N+Sg+Gen+PxSg3
gaskka+N+Sg+Gen+PxSg3
gaskkadat#estimáhta+N+Sg+Gen+PxSg3
gaskkadat+N+Sg+Gen+PxSg3
gaskkalaš#gollu+N+Sg+Gen+PxSg3
gaskkaldeapmi+N+Sg+Gen+PxSg3
gaskkas#gávval+N+Sg+Gen+PxSg3
gaskkas#muorji+N+Sg+Gen+PxSg3
gaskkas+N+Sg+Gen+PxSg3
gaskkusteaddji+Sem/Hum+N+Sg+Gen+PxSg3
gaskkusteapmi+N+Sg+Gen+PxSg3
gaskkustus#máksu+N+Sg+Gen+PxSg3
gassa#niski+Sem/Hum+Sem/Ani+N+Sg+Gen+PxSg3
gažaldat#skovvi+N+Sg+Gen+PxSg3
geahče#gaska#čiehka+N+Sg+Gen+PxSg3
geasku+N+Sg+Gen+PxSg3
gidden#skruvva+N+Sg+Gen+PxSg3
giedde#hilsku+N+Sg+Gen+PxSg3
giella#geavahan#iskkadeapmi+N+Sg+Gen+PxSg3
giella#iskkadeapmi+N+Sg+Gen+PxSg3
gierdo#skuvla+Sem/Org+N+Sg+Gen+PxSg3
gili#skuvla+Sem/Org+N+Sg+Gen+PxSg3
gitta#gaskkadat+N+Sg+Gen+PxSg3
goahcan#skearru+N+Sg+Gen+PxSg3
goahte#skielttar+N+Sg+Gen+PxSg3
goarve#skálvi+N+Sg+Gen+PxSg3
goaske#bealle+Sem/Hum+N+Sg+Gen+PxSg3
goaski+Sem/Hum+N+Sg+Gen+PxSg3
goaskin#čalbmi+N+Sg+Gen+PxSg3
goaskin+Sem/Ani+N+Sg+Gen+PxSg3
goaskit+Sem/Hum+N+Sg+Gen+PxSg3
goaskkáš+Sem/Hum+N+Sg+Gen+PxSg3
gohttehat#skuvla+Sem/Org+N+Sg+Gen+PxSg3
gordne#skabus+N+Sg+Gen+PxSg3
goržže#niski+N+Sg+Gen+PxSg3
goskkežagat+N+Sg+Gen+PxSg3
goskkežat+N+Sg+Gen+PxSg3
goskkiidan#váddu+N+Sg+Gen+PxSg3
goskká#váddu+N+Sg+Gen+PxSg3
govu#skuolfi+Sem/Ani+N+Sg+Gen+PxSg3
govus#skuolfi+Sem/Ani+N+Sg+Gen+PxSg3
govva#iskkadeapmi+N+Sg+Gen+PxSg3
gođđa#dorski+Sem/Ani+N+Sg+Gen+PxSg3
gođđo#dorski+Sem/Ani+N+Sg+Gen+PxSg3
gubbe#niski+Sem/Hum+N+Sg+Gen+PxSg3
guhke#gaska+N+Sg+Gen+PxSg3
guiske#skálžu+N+Sg+Gen+PxSg3
guiski+N+Sg+Gen+PxSg3
gulahallan#gaska#oapmi+N+Sg+Gen+PxSg3
gulaskuddan#instánsa+Sem/Org+N+Sg+Gen+PxSg3
gulaskuddan#notáhta+N+Sg+Gen+PxSg3
gulaskuddan#notáhtta+N+Sg+Gen+PxSg3
gulaskuddan#orgána+Sem/Org+N+Sg+Gen+PxSg3
gulaskuddan#reive+N+Sg+Gen+PxSg3
gulaskuddan#áigi+Sem/Time+N+Sg+Gen+PxSg3
gulaskuddan#ásahus+Sem/Org+N+Sg+Gen+PxSg3
gulaskuddan#čoahkkin+N+Sg+Gen+PxSg3
gulaskuddan+N+Sg+Gen+PxSg3
guohtun#iskan+N+Sg+Gen+PxSg3
guoikka#niski+N+Sg+Gen+PxSg3
guolla#skuohppu+N+Sg+Gen+PxSg3
guolle#goaskin+Sem/Ani+N+Sg+Gen+PxSg3
guolle#skadjá+N+Sg+Gen+PxSg3
guoskkahallan#dovdda+N+Sg+Gen+PxSg3
guoskkahat+N+Sg+Gen+PxSg3
guoskkahus#eksema+N+Sg+Gen+PxSg3
guoskkahus+N+Sg+Gen+PxSg3
guovsso#čáskan#livva+N+Sg+Gen+PxSg3
guovžža#boska+N+Sg+Gen+PxSg3
guođohan#geasku+N+Sg+Gen+PxSg3
gurra#skruvva+N+Sg+Gen+PxSg3
gusa#skálžu+N+Sg+Gen+PxSg3
guska+Sem/Hum+N+Sg+Gen+PxSg3
guskkiidan#váddu+N+Sg+Gen+PxSg3
guskká#dávda+N+Sg+Gen+PxSg3
guskká#váddu+N+Sg+Gen+PxSg3
gussa#skálžu+N+Sg+Gen+PxSg3
gádde#fiski+Sem/Ani+N+Sg+Gen+PxSg3
gádde#skirvi+N+Sg+Gen+PxSg3
gáddái#skihkidan#báiki+Sem/Plc+N+Sg+Gen+PxSg3
gáhtan#áige#skovvi+N+Sg+Gen+PxSg3
gáicca#guiski+N+Sg+Gen+PxSg3
gáicca#skálžu+N+Sg+Gen+PxSg3
gáiske#ruohtas+N+Sg+Gen+PxSg3
gáiski+N+Sg+Gen+PxSg3
gáiskkit+N+Sg+Gen+PxSg3
gáma#alddas#skivdnji+N+Sg+Gen+PxSg3
gáskka#rássi+N+Sg+Gen+PxSg3
gáskkašahkes#rássi+N+Sg+Gen+PxSg3
gáskkis+Sem/Ani+N+Sg+Gen+PxSg3
gáskkit+Sem/Ani+N+Sg+Gen+PxSg3
gáskkus+N+Sg+Gen+PxSg3
gáskkástat+N+Sg+Gen+PxSg3
gáskkát+Sem/Ani+N+Sg+Gen+PxSg3
gáskálas#beaive#loddi+Sem/Ani+N+Sg+Gen+PxSg3
gáskálas#šaddu+N+Sg+Gen+PxSg3
gáskálas+N+Sg+Gen+PxSg3
gávpe#oahppo#skuvla+Sem/Org+N+Sg+Gen+PxSg3
gávpe#skiipa+Sem/Org+N+Sg+Gen+PxSg3
headja#skeaŋka+N+Sg+Gen+PxSg3
heasta#skálžu+N+Sg+Gen+PxSg3
heastta#guiski+N+Sg+Gen+PxSg3
heastta#skuovva+N+Sg+Gen+PxSg3
heastta#skálžu+N+Sg+Gen+PxSg3
hersko+N+Sg+Gen+PxSg3
hersko#guoppar+N+Sg+Gen+PxSg3
hersko+N+Sg+Gen+PxSg3
hibiskus+N+Sg+Gen+PxSg3
hilsko#šaddu+N+Sg+Gen+PxSg3
hilsku+N+Sg+Gen+PxSg3
horoskohpa+N+Sg+Gen+PxSg3
hádja#gáiski+N+Sg+Gen+PxSg3
háhcce#gaska+N+Sg+Gen+PxSg3
háleštan#skihpár+Sem/Hum+N+Sg+Gen+PxSg3
háska+Sem/Ani+N+Sg+Gen+PxSg3
háskil+Sem/Ani+N+Sg+Gen+PxSg3
hávskodat+N+Sg+Gen+PxSg3
hávskár+N+Sg+Gen+PxSg3
idja#skeaiki+Sem/Hum+N+Sg+Gen+PxSg3
ieš#jeŋgen#skruvva+N+Sg+Gen+PxSg3
iežaska#bealušteapmi+N+Sg+Gen+PxSg3
iskan#geatnegasvuohta+N+Sg+Gen+PxSg3
iskan#geavus+N+Sg+Gen+PxSg3
iskan#juohkin+N+Sg+Gen+PxSg3
iskan#luodda+N+Sg+Gen+PxSg3
iskan#vuoigatvuohta+N+Sg+Gen+PxSg3
iskan#vuostái#váldin+N+Sg+Gen+PxSg3
iskan+N+Sg+Gen+PxSg3
iskkadallan+N+Sg+Gen+PxSg3
iskkadan#doaibma+N+Sg+Gen+PxSg3
iskkadan#jahki+Sem/Time+N+Sg+Gen+PxSg3
iskkadan#kommišuvdna+Sem/Org+N+Sg+Gen+PxSg3
iskkadan#latnja+Sem/Plc+N+Sg+Gen+PxSg3
iskkadeaddji+Sem/Hum+N+Sg+Gen+PxSg3
iskkadeapmi+N+Sg+Gen+PxSg3
iskkus#bohcci+N+Sg+Gen+PxSg3
iskkus#logaldat+N+Sg+Gen+PxSg3
iskkus+N+Sg+Gen+PxSg3
iskkár+Sem/Hum+N+Sg+Gen+PxSg3
iskár#lihkadus+N+Sg+Gen+PxSg3
iskár#čoahkkin+N+Sg+Gen+PxSg3
jaskatvuohta+N+Sg+Gen+PxSg3
jaskesvuohta+N+Sg+Gen+PxSg3
jeagge#boska+N+Sg+Gen+PxSg3
jeagge#hilsku+N+Sg+Gen+PxSg3
jearahallan#skovvi+N+Sg+Gen+PxSg3
jiekŋa#skáhpe+N+Sg+Gen+PxSg3
jiekŋa#skáhppe+N+Sg+Gen+PxSg3
jieska+N+Sg+Gen+PxSg3
jietna#skearru+N+Sg+Gen+PxSg3
jietnadat#gaskavuohta+N+Sg+Gen+PxSg3
jievja#skuolfi+Sem/Ani+N+Sg+Gen+PxSg3
jiežaska#bealušteapmi+N+Sg+Gen+PxSg3
joatkka#skuvla#lága+N+Sg+Gen+PxSg3
joatkka#skuvla#láhka+N+Sg+Gen+PxSg3
joatkka#skuvla+Sem/Org+N+Sg+Gen+PxSg3
joatkka#skuvlen+N+Sg+Gen+PxSg3
joavko#dieđihan#gask#oapmi+N+Sg+Gen+PxSg3
jogge#skuovva+N+Sg+Gen+PxSg3
jorahan#skearru+N+Sg+Gen+PxSg3
jođihan#skruvva+N+Sg+Gen+PxSg3
julgga#beal#skoađas+N+Sg+Gen+PxSg3
juohkin#skearru+N+Sg+Gen+PxSg3
juovla#hersko+N+Sg+Gen+PxSg3
juovla#skeaŋka+N+Sg+Gen+PxSg3
juovva#gáiski+N+Sg+Gen+PxSg3
jáldo#skábe+N+Sg+Gen+PxSg3
jámeš#skierbmá+Sem/Ani+N+Sg+Gen+PxSg3
jávohisvuođa#geasku+N+Sg+Gen+PxSg3
jávre#báska+N+Sg+Gen+PxSg3
jávsku+Sem/Hum+N+Sg+Gen+PxSg3
jávsku+Sem/Hum+N+Sg+Gen+PxSg3
kioska+Sem/Org+N+Sg+Gen+PxSg3
kondor#goaskin+N+Sg+Gen+PxSg3
kultur#gaskkusteapmi+N+Sg+Gen+PxSg3
kultur#skuvla+Sem/Org+N+Sg+Gen+PxSg3
kuska+Sem/Hum+N+Sg+Gen+PxSg3
kárten#skovvi+N+Sg+Gen+PxSg3
kásko#dáhkádus+N+Sg+Gen+PxSg3
lassi#skuvlejupmi+N+Sg+Gen+PxSg3
lađas#gaska+N+Sg+Gen+PxSg3
leahtto#rádje#gaska+N+Sg+Gen+PxSg3
leana#skuvlejeaddji+Sem/Hum+N+Sg+Gen+PxSg3
leaska#almmái+Sem/Hum+N+Sg+Gen+PxSg3
leaska#lohko#jahki+Sem/Time+N+Sg+Gen+PxSg3
leaska#lohku#jahki+Sem/Time+N+Sg+Gen+PxSg3
leaska#lohku+N+Sg+Gen+PxSg3
leaska#nisu+Sem/Hum+N+Sg+Gen+PxSg3
leaska#olmmái+Sem/Hum+N+Sg+Gen+PxSg3
leaska#ruhta+N+Sg+Gen+PxSg3
leaska+Sem/Hum+N+Sg+Gen+PxSg3
leasme#skárrit+N+Sg+Gen+PxSg3
liige#skeaŋka+N+Sg+Gen+PxSg3
liisku+Sem/Ani+N+Sg+Gen+PxSg3
limsku+N+Sg+Gen+PxSg3
livsku+N+Sg+Gen+PxSg3
livva#skierbmá+N+Sg+Gen+PxSg3
loahppa#iskkus+N+Sg+Gen+PxSg3
loatna#guoskkahus+N+Sg+Gen+PxSg3
loavsku+Sem/Hum+N+Sg+Gen+PxSg3
luodda#faskkon+N+Sg+Gen+PxSg3
luodda#gaska#galba+N+Sg+Gen+PxSg3
luodda#gaska+N+Sg+Gen+PxSg3
luodda#iskan#mašiidna+N+Sg+Gen+PxSg3
luohkká#skihpár+Sem/Hum+N+Sg+Gen+PxSg3
luonddu#nuoskkideaddji+Sem/Hum+N+Sg+Gen+PxSg3
luoska+N+Sg+Gen+PxSg3
luoskaneapmi+N+Sg+Gen+PxSg3
luosku+N+Sg+Gen+PxSg3
luovve#aski+N+Sg+Gen+PxSg3
luskkostat+N+Sg+Gen+PxSg3
láhtte#niski+N+Sg+Gen+PxSg3
láhtte#skoađas+N+Sg+Gen+PxSg3
láigo#gaskavuohta+N+Sg+Gen+PxSg3
láigolaš#gaskavuohta+N+Sg+Gen+PxSg3
láire#skearru+N+Sg+Gen+PxSg3
láppaskas+N+Sg+Gen+PxSg3
láse#faskkon+N+Sg+Gen+PxSg3
láskejaš+N+Sg+Gen+PxSg3
láskko#asymptohtta+N+Sg+Gen+PxSg3
láskko#dássi+N+Sg+Gen+PxSg3
láskko#gurgadas+N+Sg+Gen+PxSg3
láskko#ávssis+N+Sg+Gen+PxSg3
láskkáš+Sem/Time+N+Sg+Gen+PxSg3
láskut#kartotehka+N+Sg+Gen+PxSg3
lássen#skearru+N+Sg+Gen+PxSg3
magnehta#skearro#stašuvdna+N+Sg+Gen+PxSg3
magnehta#skearru+N+Sg+Gen+PxSg3
manne#fiskadas+N+Sg+Gen+PxSg3
maskepiija+N+Sg+Gen+PxSg3
maskineriija+N+Sg+Gen+PxSg3
maskulinitehta+N+Sg+Gen+PxSg3
maŋit#gaska#ahki+N+Sg+Gen+PxSg3
maŋos#časkkástat+N+Sg+Gen+PxSg3
maŋŋe#geaš#skohta#rággu+N+Sg+Gen+PxSg3
maŋŋe#skoahtta+N+Sg+Gen+PxSg3
maŋŋe#skohta#rággu+N+Sg+Gen+PxSg3
maŋŋe#skohtas+N+Sg+Gen+PxSg3
maŋŋel#gaska#beaiviG+N+Sg+Gen+PxSg3
maŋŋil#gaska#beaiviG+N+Sg+Gen+PxSg3
maŋŋá#gaska#beaivi+Sem/Time+N+Sg+Gen+PxSg3
meahci#iskkadeapmi+N+Sg+Gen+PxSg3
meara#vuoskku+Sem/Ani+N+Sg+Gen+PxSg3
mearra#goaskin+Sem/Ani+N+Sg+Gen+PxSg3
mearra#háskil+Sem/Ani+N+Sg+Gen+PxSg3
mearra#skuvla+Sem/Org+Sem/Plc+N+Sg+Gen+PxSg3
meskaliidna+N+Sg+Gen+PxSg3
miehta#skážir+N+Sg+Gen+PxSg3
mielga#skáktá+N+Sg+Gen+PxSg3
mielkkaskas+Sem/Ani+N+Sg+Gen+PxSg3
mieskkahasat+N+Sg+Gen+PxSg3
miestta#skilki+Sem/Ani+N+Sg+Gen+PxSg3
mikroskohpa+N+Sg+Gen+PxSg3
mikroskopiija+N+Sg+Gen+PxSg3
mirko#ruskkat+N+Sg+Gen+PxSg3
monne#fiskadas+N+Sg+Gen+PxSg3
moskea+N+Sg+Gen+PxSg3
moski+Sem/Plc+N+Sg+Gen+PxSg3
moskilaš+Sem/Hum+N+Sg+Gen+PxSg3
moskku#dálki+Sem/Wthr+N+Sg+Gen+PxSg3
moskku#hádja+N+Sg+Gen+PxSg3
mosku+N+Sg+Gen+PxSg3
moskéa+N+Sg+Gen+PxSg3
muohta#skohter+N+Sg+Gen+PxSg3
muohta#skohter#reahka+N+Sg+Gen+PxSg3
muohta#skuhter+N+Sg+Gen+PxSg3
muorra#faskkon+N+Sg+Gen+PxSg3
muorra#skruvva+N+Sg+Gen+PxSg3
muoskkáš#šaddu+N+Sg+Gen+PxSg3
muoskkáš+N+Sg+Gen+PxSg3
musihkka#skuvla+Sem/Org+Sem/Plc+N+Sg+Gen+PxSg3
muska#vuoksá+Sem/Ani+N+Sg+Gen+PxSg3
muskel+N+Sg+Gen+PxSg3
mánno#gaska+Sem/Time+N+Sg+Gen+PxSg3
máno#dávda#livsku+N+Sg+Gen+PxSg3
mánáid#skuvla+Sem/Org+Build+N+Sg+Gen+PxSg3
márfe#skidni+N+Sg+Gen+PxSg3
márska#eana+Sem/Plc+N+Sg+Gen+PxSg3
mársku+N+Sg+Gen+PxSg3
máska+N+Sg+Gen+PxSg3
nealge#skárdna+Sem/Hum+N+Sg+Gen+PxSg3
neasken#bealli+N+Sg+Gen+PxSg3
niske#báddi+N+Sg+Gen+PxSg3
niske#gohpi+N+Sg+Gen+PxSg3
niske#lávže#geassin+N+Sg+Gen+PxSg3
niske#láđđi+N+Sg+Gen+PxSg3
niske#mieigan+N+Sg+Gen+PxSg3
niske#mátta+N+Sg+Gen+PxSg3
niske#refleaksa+N+Sg+Gen+PxSg3
niske#suotna+N+Sg+Gen+PxSg3
niski+N+Sg+Gen+PxSg3
niskkis+N+Sg+Gen+PxSg3
niskkis+N+Sg+Gen+PxSg3
niská+N+Sg+Gen+PxSg3
nisu#gordne#skahposat+N+Sg+Gen+PxSg3
njaskkas+N+Sg+Gen+PxSg3
njaskkohat+N+Sg+Gen+PxSg3
njorostallan#skuvla+N+Sg+Gen+PxSg3
njoaske#hilsku+N+Sg+Gen+PxSg3
njoaske#ráigi+N+Sg+Gen+PxSg3
njoaske#vajálgeahtes#násti+N+Sg+Gen+PxSg3
njoaski+Sem/Plc+N+Sg+Gen+PxSg3
njoaskut#lovttahus+N+Sg+Gen+PxSg3
njune#vuol#skávžá+N+Sg+Gen+PxSg3
njunne#skoađđi+N+Sg+Gen+PxSg3
njunne#skoađđi+N+Sg+Gen+PxSg3
njunne#skoađđi+N+Sg+Gen+PxSg3
njuoska#latnja+Sem/Plc+N+Sg+Gen+PxSg3
njuoska#nisu+Sem/Hum+N+Sg+Gen+PxSg3
njuoska#oažži+N+Sg+Gen+PxSg3
njuoskkadas+N+Sg+Gen+PxSg3
njuoskkadat#guovlu+Sem/Plc+N+Sg+Gen+PxSg3
njuoskkadat+Sem/Wthr+N+Sg+Gen+PxSg3
njuoskkadus+N+Sg+Gen+PxSg3
njuoskkes#dávda+N+Sg+Gen+PxSg3
njuoskkádat+Sem/Wthr+N+Sg+Gen+PxSg3
njálbme#skoavdi+N+Sg+Gen+PxSg3
njárbes#miesá#beaska+N+Sg+Gen+PxSg3
njáskkahat+N+Sg+Gen+PxSg3
nummir#skearru+N+Sg+Gen+PxSg3
nuohtta#gaska+N+Sg+Gen+PxSg3
nuoraid#skuvla+Sem/Org+Build+N+Sg+Gen+PxSg3
nuorta#gáiskkit+N+Sg+Gen+PxSg3
nuoski+N+Sg+Gen+PxSg3
nuoskivuohta+N+Sg+Gen+PxSg3
nuoskkes#dávda+N+Sg+Gen+PxSg3
nuoskkidan#geahpideapmi+N+Sg+Gen+PxSg3
nuoskkidan#geahčču+N+Sg+Gen+PxSg3
nuoskkidan#lága+N+Sg+Gen+PxSg3
nuoskkidan#láhka+N+Sg+Gen+PxSg3
nuoskkideapmi+N+Sg+Gen+PxSg3
nuoská+Sem/Hum+N+Sg+Gen+PxSg3
nuskodat+N+Sg+Gen+PxSg3
nuvsku+N+Sg+Gen+PxSg3
náskál+N+Sg+Gen+PxSg3
náste#skruvva#ruovdi+N+Sg+Gen+PxSg3
oahpaheaddje#alla#skuvla+Sem/Org+N+Sg+Gen+PxSg3
oahpaheaddji#alla#skuvla+Sem/Org+N+Sg+Gen+PxSg3
oahpaheai#skuvla+Sem/Org+N+Sg+Gen+PxSg3
oaidno#gaska+N+Sg+Gen+PxSg3
oaidno#iskkadeapmi+N+Sg+Gen+PxSg3
oaive#skuvrin+N+Sg+Gen+PxSg3
oaive#skálžu+N+Sg+Gen+PxSg3
oaivil#iskkadeapmi+N+Sg+Gen+PxSg3
oapman#aski+N+Sg+Gen+PxSg3
oar#skieddu+N+Sg+Gen+PxSg3
oađđen#skurbmu+N+Sg+Gen+PxSg3
obskurantisma+N+Sg+Gen+PxSg3
ohca#skieltu+N+Sg+Gen+PxSg3
ohcan#skovvi+N+Sg+Gen+PxSg3
oktasaš#skuvla+Sem/Org+N+Sg+Gen+PxSg3
oktii#časkin+N+Sg+Gen+PxSg3
olgo#feaskkir+N+Sg+Gen+PxSg3
olmmoš#laskan+N+Sg+Gen+PxSg3
omman#aski+N+Sg+Gen+PxSg3
omman#skuffa+N+Sg+Gen+PxSg3
orustan#gaska+N+Sg+Gen+PxSg3
oscilloskohppa+N+Sg+Gen+PxSg3
oskkoldat#ovttas#goddi+Sem/Org+N+Sg+Gen+PxSg3
oskkoldat+N+Sg+Gen+PxSg3
oskku#buhtástus+N+Sg+Gen+PxSg3
oskku#dovddastus+N+Sg+Gen+PxSg3
oskkáldasvuohta+N+Sg+Gen+PxSg3
oskkáldasvuođa#válli+N+Sg+Gen+PxSg3
oskkáldusvuohta+N+Sg+Gen+PxSg3
osku#duski+N+Sg+Gen+PxSg3
osku#guoibmi+Sem/Hum+N+Sg+Gen+PxSg3
osku#viellja+Sem/Hum+N+Sg+Gen+PxSg3
osku+N+Sg+Gen+PxSg3
oskumuš#ealli+Sem/Ani+N+Sg+Gen+PxSg3
oskumuš+N+Sg+Gen+PxSg3
oskál+N+Sg+Gen+PxSg3
ovda#geaš#skohtta#rággu+N+Sg+Gen+PxSg3
ovda#skoahtta+N+Sg+Gen+PxSg3
ovda#skohtas+N+Sg+Gen+PxSg3
ovda#skohtta#rággu+N+Sg+Gen+PxSg3
ovda#skuvla#ahki+N+Sg+Gen+PxSg3
ovda#skuvla#oahpaheaddje#virgi+N+Sg+Gen+PxSg3
ovda#skuvla#oahpaheaddji#virgi+N+Sg+Gen+PxSg3
ovda#skuvla#oahpaheaddji+Sem/Hum+N+Sg+Gen+PxSg3
ovda#skuvla+Sem/Org+Build+N+Sg+Gen+PxSg3
ovdal#gaska#beaivi+Sem/Time+N+Sg+Gen+PxSg3
ođas#gaskkusteaddji+Sem/Hum+N+Sg+Gen+PxSg3
ođđasis#ealáskahttin#doaibma+N+Sg+Gen+PxSg3
pigskiidna+N+Sg+Gen+PxSg3
platiidna#skearru+N+Sg+Gen+PxSg3
pláhtta#skárrit+N+Sg+Gen+PxSg3
preskriptiiva+N+Sg+Gen+PxSg3
preskripšuvdna+N+Sg+Gen+PxSg3
priváhta#skuvla+Sem/Org+Sem/Plc+N+Sg+Gen+PxSg3
prosessii#guoski+N+Sg+Gen+PxSg3
páhpa#skuvla+Sem/Org+Sem/Plc+N+Sg+Gen+PxSg3
reakšuvdna#gaska+N+Sg+Gen+PxSg3
reaska+N+Sg+Gen+PxSg3
reaská+Sem/Ani+N+Sg+Gen+PxSg3
reiskáhppi+N+Sg+Gen+PxSg3
reiskáhppi+N+Sg+Gen+PxSg3
rekruhtta#skuvla+Sem/Org+Sem/Plc+N+Sg+Gen+PxSg3
resursa#skuvla+Sem/Org+N+Sg+Gen+PxSg3
ribe#skáiti+Sem/Ani+N+Sg+Gen+PxSg3
riddo#dorski+Sem/Ani+N+Sg+Gen+PxSg3
riegádan#beai#skeaŋka+N+Sg+Gen+PxSg3
riekte#gaska#oapmi+N+Sg+Gen+PxSg3
rieski+N+Sg+Gen+PxSg3
rihppa#skuvla+N+Sg+Gen+PxSg3
riiddáskeapmi+N+Sg+Gen+PxSg3
riido#gask'#oapmi+N+Sg+Gen+PxSg3
riska#dássi+N+Sg+Gen+PxSg3
riska#gollu+N+Sg+Gen+PxSg3
riska#juohku+N+Sg+Gen+PxSg3
riska#lasáhus+N+Sg+Gen+PxSg3
riska+N+Sg+Gen+PxSg3
risku+N+Sg+Gen+PxSg3
roahta#čoaskudeapmi+N+Sg+Gen+PxSg3
roaisku+N+Sg+Gen+PxSg3
roaiská+N+Sg+Gen+PxSg3
roaski+N+Sg+Gen+PxSg3
roavgo#skuohppu+N+Sg+Gen+PxSg3
roavskkas+N+Sg+Gen+PxSg3
roavskkádat+Sem/Wthr+N+Sg+Gen+PxSg3
rohto#hilsku+N+Sg+Gen+PxSg3
romskiipa+N+Sg+Gen+PxSg3
roski+N+Sg+Gen+PxSg3
ruhta#skumpa+N+Sg+Gen+PxSg3
ruolla#boska+N+Sg+Gen+PxSg3
ruonas#faskkus+N+Sg+Gen+PxSg3
ruopma#skearru+N+Sg+Gen+PxSg3
ruosku+N+Sg+Gen+PxSg3
ruovde#gáskálas+N+Sg+Gen+PxSg3
ruovttu#skuvla+N+Sg+Gen+PxSg3
ruošša#skiipa+N+Sg+Gen+PxSg3
ruošša#skire+Sem/Ani+N+Sg+Gen+PxSg3
ruska#báiki+Sem/Plc+N+Sg+Gen+PxSg3
ruska#lihtti+N+Sg+Gen+PxSg3
ruska#ásahus+Sem/Org+N+Sg+Gen+PxSg3
ruska+Sem/Hum+N+Sg+Gen+PxSg3
rytma#skovvi+N+Sg+Gen+PxSg3
rábbe#goaskin+Sem/Ani+N+Sg+Gen+PxSg3
ráhto#goaskin+Sem/Ani+N+Sg+Gen+PxSg3
ráige#guoskkahat+N+Sg+Gen+PxSg3
ráiski+Sem/Ani+N+Sg+Gen+PxSg3
ráisku+Sem/Hum+Sem/Ani+N+Sg+Gen+PxSg3
rámski+N+Sg+Gen+PxSg3
ránes#skuolfi+Sem/Ani+N+Sg+Gen+PxSg3
ránska+Sem/Hum+N+Sg+Gen+PxSg3
ránskalaš+Sem/Hum+N+Sg+Gen+PxSg3
rávdnje#časkkástat+N+Sg+Gen+PxSg3
ráves#olbmuid#skuvla+Sem/Org+N+Sg+Gen+PxSg3
sarvváskat+N+Sg+Gen+PxSg3
seamaskas+N+Sg+Gen+PxSg3
selskáhppa+N+Sg+Gen+PxSg3
selskáhppi+Sem/Group+Sem/Hum+N+Sg+Gen+PxSg3
selskáhppi+Sem/Group+Sem/Hum+N+Sg+Gen+PxSg3
siemaskas+N+Sg+Gen+PxSg3
sieđga#skierri+N+Sg+Gen+PxSg3
sirdda#gaska+N+Sg+Gen+PxSg3
sisa#beassan#iskkus+N+Sg+Gen+PxSg3
siskeluš+N+Sg+Gen+PxSg3
siski+N+Sg+Gen+PxSg3
siskiluš+N+Sg+Gen+PxSg3
siskka#bealle+N+Sg+Gen+PxSg3
siskkildas+N+Sg+Gen+PxSg3
siskkimuš+N+Sg+Gen+PxSg3
siskkin#vađđa+Sem/Plc+N+Sg+Gen+PxSg3
siskkit#beallji+N+Sg+Gen+PxSg3
siskko#bealle+N+Sg+Gen+PxSg3
siskko#bealli+N+Sg+Gen+PxSg3
siskkoš+N+Sg+Gen+PxSg3
siskkáldas#bušeahtta+N+Sg+Gen+PxSg3
siskkáldas#liekkas+N+Sg+Gen+PxSg3
siskkáldas#reanto#vuohki+N+Sg+Gen+PxSg3
siskkáldas#reantu+N+Sg+Gen+PxSg3
siskkáldas#riekti+N+Sg+Gen+PxSg3
siskkáldas#soahti+N+Sg+Gen+PxSg3
siskkáldus+N+Sg+Gen+PxSg3
sisse#liisku+Sem/Ani+N+Sg+Gen+PxSg3
skabas+N+Sg+Gen+PxSg3
skabilken+N+Sg+Gen+PxSg3
skabus#risen+N+Sg+Gen+PxSg3
skabus+N+Sg+Gen+PxSg3
skadja+N+Sg+Gen+PxSg3
skadjá+N+Sg+Gen+PxSg3
skahpus#jeagil+N+Sg+Gen+PxSg3
skahrra+N+Sg+Gen+PxSg3
skahči+Sem/Hum+N+Sg+Gen+PxSg3
skaipi+Sem/Hum+N+Sg+Gen+PxSg3
skaldu+Sem/Hum+Sem/Ani+N+Sg+Gen+PxSg3
skalára+N+Sg+Gen+PxSg3
skandinavisma+N+Sg+Gen+PxSg3
skandináva+Sem/Hum+N+Sg+Gen+PxSg3
skandála+N+Sg+Gen+PxSg3
skarlágen+N+Sg+Gen+PxSg3
skateboard+N+Sg+Gen+PxSg3
skatolla+N+Sg+Gen+PxSg3
skavdda+Sem/Wthr+N+Sg+Gen+PxSg3
skavži+Sem/Hum+N+Sg+Gen+PxSg3
skeahppu+N+Sg+Gen+PxSg3
skeaikkan+Sem/Hum+N+Sg+Gen+PxSg3
skealbma+Sem/Hum+N+Sg+Gen+PxSg3
skealčča#smáhkka+N+Sg+Gen+PxSg3
skearri+Sem/Plc+N+Sg+Gen+PxSg3
skearro#goazan+N+Sg+Gen+PxSg3
skearro#gávpi+Sem/Org+Sem/Plc+N+Sg+Gen+PxSg3
skearro#čuojanas+N+Sg+Gen+PxSg3
skearru+N+Sg+Gen+PxSg3
skeavži+Sem/Hum+N+Sg+Gen+PxSg3
skeaŋka#addin+N+Sg+Gen+PxSg3
skeaŋka#protokolla+N+Sg+Gen+PxSg3
skeaŋka+N+Sg+Gen+PxSg3
skeaŋkár+Sem/Hum+N+Sg+Gen+PxSg3
skeijár+Sem/Hum+N+Sg+Gen+PxSg3
skeittá+N+Sg+Gen+PxSg3
skemá+N+Sg+Gen+PxSg3
skepsis+N+Sg+Gen+PxSg3
skeptisisma+N+Sg+Gen+PxSg3
skerttet+N+Sg+Gen+PxSg3
skeŋkejeaddji+Sem/Hum+N+Sg+Gen+PxSg3
skibir+Sem/Hum+N+Sg+Gen+PxSg3
skibit+Sem/Hum+N+Sg+Gen+PxSg3
skibit+Sem/Hum+N+Sg+Gen+PxSg3
skiddu+Sem/Ani+N+Sg+Gen+PxSg3
skidni+N+Sg+Gen+PxSg3
skieddu+Sem/Hum+N+Sg+Gen+PxSg3
skiehkki+N+Sg+Gen+PxSg3
skieivun+N+Sg+Gen+PxSg3
skielgá#čalbmi+Sem/Hum+N+Sg+Gen+PxSg3
skielgá+Sem/Hum+N+Sg+Gen+PxSg3
skielto#ruovddit+N+Sg+Gen+PxSg3
skielttar+N+Sg+Gen+PxSg3
skieltu+N+Sg+Gen+PxSg3
skier#buoggi+Sem/Hum+N+Sg+Gen+PxSg3
skieran+N+Sg+Gen+PxSg3
skieras+Sem/Plc+Sem/Hum+N+Sg+Gen+PxSg3
skierat+N+Sg+Gen+PxSg3
skierbmá+Sem/Hum+N+Sg+Gen+PxSg3
skierku+N+Sg+Gen+PxSg3
skierri+N+Sg+Gen+PxSg3
skierro#bálkesteaddji+Sem/Hum+N+Sg+Gen+PxSg3
skierru+N+Sg+Gen+PxSg3
skievttardan#golahus+N+Sg+Gen+PxSg3
skievttár+Sem/Hum+N+Sg+Gen+PxSg3
skievttáruššan+N+Sg+Gen+PxSg3
skievvi+Sem/Hum+N+Sg+Gen+PxSg3
skiffar+N+Sg+Gen+PxSg3
skihkadus+N+Sg+Gen+PxSg3
skihkahisvuohta+N+Sg+Gen+PxSg3
skihkka+N+Sg+Gen+PxSg3
skihkár+Sem/Hum+N+Sg+Gen+PxSg3
skihpa+N+Sg+Gen+PxSg3
skihpár+Sem/Hum+N+Sg+Gen+PxSg3
skihpáraš+Sem/Hum+N+Sg+Gen+PxSg3
skihčči+N+Sg+Gen+PxSg3
skiidu+Sem/Ani+N+Sg+Gen+PxSg3
skiipa#cuovkaneapmi+N+Sg+Gen+PxSg3
skiipa#dealádat+N+Sg+Gen+PxSg3
skiipa#heavvu+N+Sg+Gen+PxSg3
skiipa+N+Sg+Gen+PxSg3
skikta#čállin+N+Sg+Gen+PxSg3
skikta+N+Sg+Gen+PxSg3
skil#skálka+Sem/Hum+N+Sg+Gen+PxSg3
skilan+N+Sg+Gen+PxSg3
skilanas+N+Sg+Gen+PxSg3
skile+N+Sg+Gen+PxSg3
skile#duorastat+N+Sg+Gen+PxSg3
skilka+N+Sg+Gen+PxSg3
skilke#skálka+Sem/Hum+N+Sg+Gen+PxSg3
skilkkanas+N+Sg+Gen+PxSg3
skilkkas+N+Sg+Gen+PxSg3
skilla+N+Sg+Gen+PxSg3
skille#duorastat+N+Sg+Gen+PxSg3
skillet+N+Sg+Gen+PxSg3
skillu+N+Sg+Gen+PxSg3
skilttar+N+Sg+Gen+PxSg3
skiluhisvuohta+N+Sg+Gen+PxSg3
skilži+N+Sg+Gen+PxSg3
skire#biellu+N+Sg+Gen+PxSg3
skire#juopmu+N+Sg+Gen+PxSg3
skire+Sem/Ani+N+Sg+Gen+PxSg3
skirri+Sem/Hum+Sem/Ani+N+Sg+Gen+PxSg3
skirri+Sem/Ani+N+Sg+Gen+PxSg3
skirttet+N+Sg+Gen+PxSg3
skirvehat+N+Sg+Gen+PxSg3
skirči+Sem/Hum+N+Sg+Gen+PxSg3
skisma+N+Sg+Gen+PxSg3
skivdnji+N+Sg+Gen+PxSg3
skivži+Sem/Hum+Sem/Ani+N+Sg+Gen+PxSg3
skiŋge#gaccet+Sem/Ani+N+Sg+Gen+PxSg3
skiŋggas+N+Sg+Gen+PxSg3
skiŋgá+N+Sg+Gen+PxSg3
skjematisma+N+Sg+Gen+PxSg3
skoabádat+Sem/Wthr+N+Sg+Gen+PxSg3
skoaddu+Sem/Wthr+N+Sg+Gen+PxSg3
skoahpa+N+Sg+Gen+PxSg3
skoahppa+Sem/Plc+N+Sg+Gen+PxSg3
skoahtta+N+Sg+Gen+PxSg3
skoahča+N+Sg+Gen+PxSg3
skoahči+Sem/Hum+N+Sg+Gen+PxSg3
skoalbme#njunni+Sem/Hum+N+Sg+Gen+PxSg3
skoalbmi+Sem/Hum+N+Sg+Gen+PxSg3
skoaldu+Sem/Ani+Sem/Hum+N+Sg+Gen+PxSg3
skoalkkanas+N+Sg+Gen+PxSg3
skoalkkas+N+Sg+Gen+PxSg3
skoalla+N+Sg+Gen+PxSg3
skoalpa+Sem/Hum+N+Sg+Gen+PxSg3
skoalpá+Sem/Hum+N+Sg+Gen+PxSg3
skoalta#báiki+Sem/Plc+N+Sg+Gen+PxSg3
skoalta#sápmelaš+Sem/Hum+N+Sg+Gen+PxSg3
skoalta#sápmiG+N+Sg+Gen+PxSg3
skoalta+Sem/Hum+N+Sg+Gen+PxSg3
skoalže#mielki+N+Sg+Gen+PxSg3
skoarahat+N+Sg+Gen+PxSg3
skoaran+Sem/Hum+N+Sg+Gen+PxSg3
skoarkil+N+Sg+Gen+PxSg3
skoarpa+N+Sg+Gen+PxSg3
skoarra+N+Sg+Gen+PxSg3
skoarre#muoddá+N+Sg+Gen+PxSg3
skoarri+N+Sg+Gen+PxSg3
skoarro#johka+Sem/Plc+N+Sg+Gen+PxSg3
skoarru+Sem/Plc+N+Sg+Gen+PxSg3
skoaruŋgá+Sem/Hum+Sem/Ani+N+Sg+Gen+PxSg3
skoarádat+Sem/Wthr+N+Sg+Gen+PxSg3
skoarči+N+Sg+Gen+PxSg3
skoavde#láibi+N+Sg+Gen+PxSg3
skoavdi+N+Sg+Gen+PxSg3
skoavdnji+Sem/Hum+N+Sg+Gen+PxSg3
skoavhli+N+Sg+Gen+PxSg3
skoavhllahas+N+Sg+Gen+PxSg3
skoavit+N+Sg+Gen+PxSg3
skoavkkanas+N+Sg+Gen+PxSg3
skoavkkas+N+Sg+Gen+PxSg3
skoađas#fiellu+N+Sg+Gen+PxSg3
skoađas+N+Sg+Gen+PxSg3
skoađđe#dákti+N+Sg+Gen+PxSg3
skoađđi+N+Sg+Gen+PxSg3
skoađđi+N+Sg+Gen+PxSg3
skoađđi+N+Sg+Gen+PxSg3
skohpalas+N+Sg+Gen+PxSg3
skohppi+N+Sg+Gen+PxSg3
skohta#beaŋka+N+Sg+Gen+PxSg3
skohtal+N+Sg+Gen+PxSg3
skohtas+N+Sg+Gen+PxSg3
skohter+N+Sg+Gen+PxSg3
skohter#cross+N+Sg+Gen+PxSg3
skohter#crossa+N+Sg+Gen+PxSg3
skohter#dreassa+N+Sg+Gen+PxSg3
skohter#mielggas+N+Sg+Gen+PxSg3
skohter#rámma+N+Sg+Gen+PxSg3
skohter#sabet+N+Sg+Gen+PxSg3
skohter#skoavdi+N+Sg+Gen+PxSg3
skohter#suodje#gahpir+N+Sg+Gen+PxSg3
skohter#vuoddji+Sem/Hum+N+Sg+Gen+PxSg3
skohter#vuoluš+N+Sg+Gen+PxSg3
skohtta+N+Sg+Gen+PxSg3
skohtta#rággu+N+Sg+Gen+PxSg3
skohttal+Sem/Hum+Sem/Ani+N+Sg+Gen+PxSg3
skohči+Sem/Ani+N+Sg+Gen+PxSg3
skohčče#beallji+Sem/Ani+N+Sg+Gen+PxSg3
skolastihkka+N+Sg+Gen+PxSg3
skoldehat+N+Sg+Gen+PxSg3
skolpi+Sem/Hum+N+Sg+Gen+PxSg3
skolta#sápmiG+N+Sg+Gen+PxSg3
skoltalaš+Sem/Hum+N+Sg+Gen+PxSg3
skoret+N+Sg+Gen+PxSg3
skorpijuvdna+Sem/Ani+N+Sg+Gen+PxSg3
skorpiovdna+Sem/Ani+N+Sg+Gen+PxSg3
skorpiuvdna+Sem/Ani+N+Sg+Gen+PxSg3
skovlot+N+Sg+Gen+PxSg3
skovvi+N+Sg+Gen+PxSg3
skovádat+N+Sg+Gen+PxSg3
skreaddár+Sem/Hum+N+Sg+Gen+PxSg3
skredderiija+Sem/Org+Sem/Plc+N+Sg+Gen+PxSg3
skriidna+N+Sg+Gen+PxSg3
skruva+N+Sg+Gen+PxSg3
skruvtta+N+Sg+Gen+PxSg3
skruvva#bonjan+N+Sg+Gen+PxSg3
skruvva#doalan+N+Sg+Gen+PxSg3
skruvva#geasán+N+Sg+Gen+PxSg3
skruvva#ruovdi+N+Sg+Gen+PxSg3
skruvva#čárvvon+N+Sg+Gen+PxSg3
skruvva+N+Sg+Gen+PxSg3
skruvven#čoavdda+N+Sg+Gen+PxSg3
skráŋka+N+Sg+Gen+PxSg3
skuffa+N+Sg+Gen+PxSg3
skugga+N+Sg+Gen+PxSg3
skuhrra+N+Sg+Gen+PxSg3
skuhter+N+Sg+Gen+PxSg3
skuhter#crossa+N+Sg+Gen+PxSg3
skuhter#dreassa+N+Sg+Gen+PxSg3
skuhttar#bihttá+N+Sg+Gen+PxSg3
skuhttar#lunsa+N+Sg+Gen+PxSg3
skuhttár+Sem/Hum+N+Sg+Gen+PxSg3
skuhče#čiegahas+N+Sg+Gen+PxSg3
skuhče#čiehka+N+Sg+Gen+PxSg3
skuhči+N+Sg+Gen+PxSg3
skuibi+Sem/Hum+N+Sg+Gen+PxSg3
skuibor+N+Sg+Gen+PxSg3
skuitu+Sem/Plc+Sem/Ani+N+Sg+Gen+PxSg3
skulptuvra+N+Sg+Gen+PxSg3
skumma#mielki+N+Sg+Gen+PxSg3
skumot+N+Sg+Gen+PxSg3
skumpa+N+Sg+Gen+PxSg3
skunihisvuohta+N+Sg+Gen+PxSg3
skuogga#fális+Sem/Ani+N+Sg+Gen+PxSg3
skuogga+Sem/Hum+Sem/Ani+N+Sg+Gen+PxSg3
skuoggir+N+Sg+Gen+PxSg3
skuoggun+N+Sg+Gen+PxSg3
skuoggun+N+Sg+Gen+PxSg3
skuohppo#njunni+N+Sg+Gen+PxSg3
skuohppu+N+Sg+Gen+PxSg3
skuohpá+N+Sg+Gen+PxSg3
skuohtal+N+Sg+Gen+PxSg3
skuohtta+N+Sg+Gen+PxSg3
skuohtti+N+Sg+Gen+PxSg3
skuoiva+Sem/Hum+N+Sg+Gen+PxSg3
skuoivi+Sem/Hum+N+Sg+Gen+PxSg3
skuolfe#oaivi+Sem/Ani+N+Sg+Gen+PxSg3
skuolfi+Sem/Ani+N+Sg+Gen+PxSg3
skuolja+N+Sg+Gen+PxSg3
skuolká+Sem/Hum+N+Sg+Gen+PxSg3
skuordná+Sem/Hum+Sem/Ani+N+Sg+Gen+PxSg3
skuorgá+N+Sg+Gen+PxSg3
skuotnja+Sem/Hum+N+Sg+Gen+PxSg3
skuovva+N+Sg+Gen+PxSg3
skuovva#alidahtti+N+Sg+Gen+PxSg3
skuovva#baste+N+Sg+Gen+PxSg3
skupmot+N+Sg+Gen+PxSg3
skurbban+Sem/Hum+Sem/Ani+N+Sg+Gen+PxSg3
skurbbet#dávda+N+Sg+Gen+PxSg3
skurbbet+N+Sg+Gen+PxSg3
skurbmu+N+Sg+Gen+PxSg3
skurdnji+Sem/Hum+N+Sg+Gen+PxSg3
skurkkas+N+Sg+Gen+PxSg3
skurra+N+Sg+Gen+PxSg3
skurvvát+Sem/Hum+N+Sg+Gen+PxSg3
skurči+Sem/Plc+N+Sg+Gen+PxSg3
skurču+Sem/Plc+N+Sg+Gen+PxSg3
skuter+N+Sg+Gen+PxSg3
skuter#vuodjin+N+Sg+Gen+PxSg3
skutni+N+Sg+Gen+PxSg3
skutnja#loddi+Sem/Ani+N+Sg+Gen+PxSg3
skutnja#lotti#beassi+N+Sg+Gen+PxSg3
skuvdnji+Sem/Hum+N+Sg+Gen+PxSg3
skuvdu+N+Sg+Gen+PxSg3
skuvla#ahki+N+Sg+Gen+PxSg3
skuvla#almmái+Sem/Hum+N+Sg+Gen+PxSg3
skuvla#astto#áigge#ortnet+N+Sg+Gen+PxSg3
skuvla#bargu+N+Sg+Gen+PxSg3
skuvla#beaivi+Sem/Time+N+Sg+Gen+PxSg3
skuvla#biire+Sem/Plc+Sem/Org+N+Sg+Gen+PxSg3
skuvla#biras+N+Sg+Gen+PxSg3
skuvla#busse+Veh+N+Sg+Gen+PxSg3
skuvla#diibmu+N+Sg+Gen+PxSg3
skuvla#dilli+N+Sg+Gen+PxSg3
skuvla#doaibma+N+Sg+Gen+PxSg3
skuvla#doaimma#jođiheaddji+Sem/Hum+N+Sg+Gen+PxSg3
skuvla#doaimmahat+Sem/Org+Sem/Plc+N+Sg+Gen+PxSg3
skuvla#duođaštus+N+Sg+Gen+PxSg3
skuvla#eise#váldi+Sem/Org+N+Sg+Gen+PxSg3
skuvla#fága+N+Sg+Gen+PxSg3
skuvla#fálaldat+N+Sg+Gen+PxSg3
skuvla#fáttar+Sem/Hum+N+Sg+Gen+PxSg3
skuvla#gievkkan+N+Sg+Gen+PxSg3
skuvla#girji+N+Sg+Gen+PxSg3
skuvla#guovddáš+Sem/Org+Sem/Plc+N+Sg+Gen+PxSg3
skuvla#hoavda+Sem/Hum+N+Sg+Gen+PxSg3
skuvla#internáhtta+Sem/Org+Build+N+Sg+Gen+PxSg3
skuvla#jahki+Sem/Time+N+Sg+Gen+PxSg3
skuvla#jođiheaddji+Sem/Hum+N+Sg+Gen+PxSg3
skuvla#kantiidna+Sem/Org+Build+N+Sg+Gen+PxSg3
skuvla#kantuvra+Sem/Org+Sem/Plc+N+Sg+Gen+PxSg3
skuvla#latnja+Sem/Plc+N+Sg+Gen+PxSg3
skuvla#luohkká+Sem/Group+Sem/Hum+N+Sg+Gen+PxSg3
skuvla#lávde#goddi+Sem/Org+N+Sg+Gen+PxSg3
skuvla#lávka+N+Sg+Gen+PxSg3
skuvla#mánná+Sem/Hum+N+Sg+Gen+PxSg3
skuvla#mátki+N+Sg+Gen+PxSg3
skuvla#neahtta+N+Sg+Gen+PxSg3
skuvla#nurki+N+Sg+Gen+PxSg3
skuvla#oabbá+Sem/Hum+N+Sg+Gen+PxSg3
skuvla#oahpaheapmi+N+Sg+Gen+PxSg3
skuvla#olmmái+Sem/Hum+N+Sg+Gen+PxSg3
skuvla#ossodat+Sem/Org+Sem/Plc+N+Sg+Gen+PxSg3
skuvla#politihkka+N+Sg+Gen+PxSg3
skuvla#rahčan+N+Sg+Gen+PxSg3
skuvla#rivgu+Sem/Hum+N+Sg+Gen+PxSg3
skuvla#rádio+N+Sg+Gen+PxSg3
skuvla#ráđđehus+Sem/Org+N+Sg+Gen+PxSg3
skuvla#seahkka+N+Sg+Gen+PxSg3
skuvla#servodat+Sem/Org+N+Sg+Gen+PxSg3
skuvla#skibir+Sem/Hum+N+Sg+Gen+PxSg3
skuvla#skihpár+Sem/Hum+N+Sg+Gen+PxSg3
skuvla#stivra+Sem/Org+N+Sg+Gen+PxSg3
skuvla#stivrra#válga+N+Sg+Gen+PxSg3
skuvla#stivrra#čoahkkin+N+Sg+Gen+PxSg3
skuvla#sáhttu+N+Sg+Gen+PxSg3
skuvla#tiibma+Sem/Time+N+Sg+Gen+PxSg3
skuvla#viellja+Sem/Hum+N+Sg+Gen+PxSg3
skuvla#visti+N+Sg+Gen+PxSg3
skuvla#vuoste#háhku+N+Sg+Gen+PxSg3
skuvla#váibasat+N+Sg+Gen+PxSg3
skuvla#vázzin+N+Sg+Gen+PxSg3
skuvla#áigi+N+Sg+Gen+PxSg3
skuvla#álggaheaddji+Sem/Hum+N+Sg+Gen+PxSg3
skuvla#árvvoštallan+N+Sg+Gen+PxSg3
skuvla#ávnnas+N+Sg+Gen+PxSg3
skuvla#šillju+N+Sg+Gen+PxSg3
skuvla+Sem/Org+Sem/Plc+N+Sg+Gen+PxSg3
skuvlejupmi+N+Sg+Gen+PxSg3
skuvlen#guovddáš+Sem/Org+Sem/Plc+N+Sg+Gen+PxSg3
skuvlen#muddu+Sem/Time+N+Sg+Gen+PxSg3
skuvlen+N+Sg+Gen+PxSg3
skuvlla#pensum+N+Sg+Gen+PxSg3
skuvlla#vuloš+Sem/Hum+N+Sg+Gen+PxSg3
skuvlla#áigiG+N+Sg+Gen+PxSg3
skuvllahas+Sem/Hum+N+Sg+Gen+PxSg3
skuvlot+N+Sg+Gen+PxSg3
skuvri+N+Sg+Gen+PxSg3
skuvrin+N+Sg+Gen+PxSg3
skuvva+N+Sg+Gen+PxSg3
skuž#oaivi+Sem/Ani+N+Sg+Gen+PxSg3
skuž'#oaivi+Sem/Ani+N+Sg+Gen+PxSg3
skužil#čiehka+N+Sg+Gen+PxSg3
skuŋka+Sem/Hum+N+Sg+Gen+PxSg3
skytalaš+Sem/Hum+N+Sg+Gen+PxSg3
skábe+N+Sg+Gen+PxSg3
skábma#dálvi+Sem/Time+N+Sg+Gen+PxSg3
skábma#mánnu+N+Sg+Gen+PxSg3
skábma#vuođđu+Sem/Time+N+Sg+Gen+PxSg3
skábma+Sem/Time+N+Sg+Gen+PxSg3
skádja#oaivi+N+Sg+Gen+PxSg3
skádja#seasan+N+Sg+Gen+PxSg3
skádja#skáhppu+N+Sg+Gen+PxSg3
skádja+N+Sg+Gen+PxSg3
skádna#geađgi+N+Sg+Gen+PxSg3
skáhpe#loddi+Sem/Ani+N+Sg+Gen+PxSg3
skáhpe#muorji+N+Sg+Gen+PxSg3
skáhpi+N+Sg+Gen+PxSg3
skáhppa+N+Sg+Gen+PxSg3
skáhppe+N+Sg+Gen+PxSg3
skáhppu+N+Sg+Gen+PxSg3
skáhtta+N+Sg+Gen+PxSg3
skáhttu+N+Sg+Gen+PxSg3
skáhčas+Sem/Ani+N+Sg+Gen+PxSg3
skáhčir+N+Sg+Gen+PxSg3
skáida#rátnu+N+Sg+Gen+PxSg3
skáida+N+Sg+Gen+PxSg3
skáide#geahči+N+Sg+Gen+PxSg3
skáidi+Sem/Plc+N+Sg+Gen+PxSg3
skáiggas+N+Sg+Gen+PxSg3
skáimmadas+Sem/Hum+Sem/Ani+N+Sg+Gen+PxSg3
skáiti+Sem/Ani+N+Sg+Gen+PxSg3
skájan+N+Sg+Gen+PxSg3
skájan#rusttet+N+Sg+Gen+PxSg3
skájanas+N+Sg+Gen+PxSg3
skákta+N+Sg+Gen+PxSg3
skáktá+N+Sg+Gen+PxSg3
skálka+Sem/Hum+N+Sg+Gen+PxSg3
skálkavuohta+N+Sg+Gen+PxSg3
skálla+N+Sg+Gen+PxSg3
skállu+N+Sg+Gen+PxSg3
skálvi+N+Sg+Gen+PxSg3
skálá+N+Sg+Gen+PxSg3
skáláhas+Sem/Hum+N+Sg+Gen+PxSg3
skálžo#ealán+Sem/Ani+N+Sg+Gen+PxSg3
skálžu+N+Sg+Gen+PxSg3
skálžžár+Sem/Hum+N+Sg+Gen+PxSg3
skánner+N+Sg+Gen+PxSg3
skápmu+Sem/Time+N+Sg+Gen+PxSg3
skárba+Sem/Hum+Sem/Ani+N+Sg+Gen+PxSg3
skárbban+Sem/Hum+N+Sg+Gen+PxSg3
skárben+N+Sg+Gen+PxSg3
skárfa+N+Sg+Gen+PxSg3
skárre#bealle+N+Sg+Gen+PxSg3
skárri+N+Sg+Gen+PxSg3
skárrit+N+Sg+Gen+PxSg3
skárru+N+Sg+Gen+PxSg3
skárta#gatna+N+Sg+Gen+PxSg3
skárta+N+Sg+Gen+PxSg3
skátna+Sem/Hum+N+Sg+Gen+PxSg3
skátnja+N+Sg+Gen+PxSg3
skátná+N+Sg+Gen+PxSg3
skáva+Sem/Wthr+N+Sg+Gen+PxSg3
skávdu+Sem/Ani+N+Sg+Gen+PxSg3
skávhli+Sem/Ani+N+Sg+Gen+PxSg3
skávli+Sem/Ani+N+Sg+Gen+PxSg3
skávval+N+Sg+Gen+PxSg3
skávvi+Sem/Wthr+N+Sg+Gen+PxSg3
skávžá+N+Sg+Gen+PxSg3
skávžžet+N+Sg+Gen+PxSg3
skáđa#divri+Sem/Ani+N+Sg+Gen+PxSg3
skážas+Sem/Ani+N+Sg+Gen+PxSg3
skážir+N+Sg+Gen+PxSg3
skáđđa+N+Sg+Gen+PxSg3
skáđđá+N+Sg+Gen+PxSg3
smávva#skuvla+Sem/Org+N+Sg+Gen+PxSg3
smávva#skávli+Sem/Ani+N+Sg+Gen+PxSg3
soadje#časkin+N+Sg+Gen+PxSg3
soahte#skiipa+N+Sg+Gen+PxSg3
sotna#beai#skuvla+N+Sg+Gen+PxSg3
spiidne#skálžu+N+Sg+Gen+PxSg3
spiinne#čielge#časkkis+N+Sg+Gen+PxSg3
spiinni#skálžu+N+Sg+Gen+PxSg3
spánska#dávda+N+Sg+Gen+PxSg3
standárda#skohter+N+Sg+Gen+PxSg3
stellen#skruvva+N+Sg+Gen+PxSg3
stetoskohpa+N+Sg+Gen+PxSg3
stetoskohppa+N+Sg+Gen+PxSg3
stuora#háskil+Sem/Ani+N+Sg+Gen+PxSg3
stuorra#gáiski+N+Sg+Gen+PxSg3
stuorra#háskil+Sem/Ani+N+Sg+Gen+PxSg3
stuorra#skuolfi+Sem/Ani+N+Sg+Gen+PxSg3
stuorra#skuvla+Sem/Org+Build+N+Sg+Gen+PxSg3
stuorra#skáiti+Sem/Ani+N+Sg+Gen+PxSg3
stáhta#oskkoldat+N+Sg+Gen+PxSg3
stálo#boska+N+Sg+Gen+PxSg3
stálu#gáiski+N+Sg+Gen+PxSg3
stárre#dorski+Sem/Ani+N+Sg+Gen+PxSg3
suhkkes#beaska+N+Sg+Gen+PxSg3
suodje#skihčči+N+Sg+Gen+PxSg3
suola#skáiti+Sem/Ani+N+Sg+Gen+PxSg3
suoskan#gumme+N+Sg+Gen+PxSg3
suoskkahat+N+Sg+Gen+PxSg3
suoskkus+N+Sg+Gen+PxSg3
sviske+N+Sg+Gen+PxSg3
svisker+N+Sg+Gen+PxSg3
sylinddar#suođđan#iskan+N+Sg+Gen+PxSg3
sáhpán#skuolfi+Sem/Hum+N+Sg+Gen+PxSg3
sáhtostan#geasku+N+Sg+Gen+PxSg3
sáide#faskkon+N+Sg+Gen+PxSg3
sákkaldat#gaska+N+Sg+Gen+PxSg3
sáme#skuvla+Sem/Org+Build+N+Sg+Gen+PxSg3
sátne#lásku+N+Sg+Gen+PxSg3
sávzza#skálžu+N+Sg+Gen+PxSg3
tamariska#muorra+N+Sg+Gen+PxSg3
tamariska#šaddu+N+Sg+Gen+PxSg3
teleskohpa#mihtádas+N+Sg+Gen+PxSg3
teleskohpa#stággu+N+Sg+Gen+PxSg3
teleskohpa+N+Sg+Gen+PxSg3
tiida#osku+N+Sg+Gen+PxSg3
toaleahtta#veasku+N+Sg+Gen+PxSg3
toska+Sem/Hum+N+Sg+Gen+PxSg3
transkripšuvdna+N+Sg+Gen+PxSg3
trotskisma+N+Sg+Gen+PxSg3
truolla#boska+N+Sg+Gen+PxSg3
tuiskka#giella+N+Sg+Gen+PxSg3
tuiskuG+N+Sg+Gen+PxSg3
tuollo#viskála+N+Sg+Gen+PxSg3
tásku+N+Sg+Gen+PxSg3
uksa#gaska+N+Sg+Gen+PxSg3
uske#loaidu+N+Sg+Gen+PxSg3
uskealla+N+Sg+Gen+PxSg3
uski+N+Sg+Gen+PxSg3
uskimus+N+Sg+Gen+PxSg3
uskkádat+N+Sg+Gen+PxSg3
uvdna#aski+N+Sg+Gen+PxSg3
vahát#riska+N+Sg+Gen+PxSg3
vanhurskkisvuohta+N+Sg+Gen+PxSg3
variáhtor#skearru+N+Sg+Gen+PxSg3
varra#iskan+N+Sg+Gen+PxSg3
varra#iskkus+N+Sg+Gen+PxSg3
varra#jieska+N+Sg+Gen+PxSg3
varra#skoavhli+N+Sg+Gen+PxSg3
varra#skoavhllahas+N+Sg+Gen+PxSg3
veahkke#gaska#oapmi+N+Sg+Gen+PxSg3
veahkke#skuvla+Sem/Org+Sem/Plc+N+Sg+Gen+PxSg3
veakta#skoalla+N+Sg+Gen+PxSg3
veasku+N+Sg+Gen+PxSg3
veksel#diskonteren+N+Sg+Gen+PxSg3
verdde#skuvla+Sem/Org+Sem/Plc+N+Sg+Gen+PxSg3
viehkan#skuovva+N+Sg+Gen+PxSg3
vieski+N+Sg+Gen+PxSg3
vilges#dorski+Sem/Ani+N+Sg+Gen+PxSg3
vilges#skuolfi+Sem/Ani+N+Sg+Gen+PxSg3
virge#gaskavuohta+N+Sg+Gen+PxSg3
virgái#bidjan#gaskavuohta+N+Sg+Gen+PxSg3
viskositehta+N+Sg+Gen+PxSg3
vuodja#skáhppu+N+Sg+Gen+PxSg3
vuodjen#beaska+N+Sg+Gen+PxSg3
vuodjin#skuvla+Sem/Org+Sem/Plc+N+Sg+Gen+PxSg3
vuoiŋŋastan#aski+N+Sg+Gen+PxSg3
vuoiŋŋaš#skoađđi+N+Sg+Gen+PxSg3
vuoiŋŋaš#skoađđi+N+Sg+Gen+PxSg3
vuoiŋŋaš#skoađđi+N+Sg+Gen+PxSg3
vuokta#skárfa+N+Sg+Gen+PxSg3
vuolgin#dásse#iskkus+N+Sg+Gen+PxSg3
vuoskko#biika#rássi+N+Sg+Gen+PxSg3
vuoskku+Sem/Ani+N+Sg+Gen+PxSg3
vuoskku+Sem/Ani+N+Sg+Gen+PxSg3
vuosku#muortu+Sem/Ani+N+Sg+Gen+PxSg3
vuotna#dorski+Sem/Ani+N+Sg+Gen+PxSg3
vuovde#fiski+N+Sg+Gen+PxSg3
vuovde#geasku+N+Sg+Gen+PxSg3
vuovde#gáiski+N+Sg+Gen+PxSg3
vuovde#gáiskkit+N+Sg+Gen+PxSg3
vuovde#hilsku+N+Sg+Gen+PxSg3
vuovde#skeaiki+Sem/Ani+N+Sg+Gen+PxSg3
vuođđo#skuvla#ahki+N+Sg+Gen+PxSg3
vuođđo#skuvla#dássi+N+Sg+Gen+PxSg3
vuođđo#skuvla#láhka+N+Sg+Gen+PxSg3
vuođđo#skuvla+Sem/Org+Build+N+Sg+Gen+PxSg3
vuskkon+Sem/Ani+N+Sg+Gen+PxSg3
váibmo#skoađđi+N+Sg+Gen+PxSg3
váibmo#skoađđi+N+Sg+Gen+PxSg3
váibmo#skoađđi+N+Sg+Gen+PxSg3
váikkuhan#gaska#oapme#apparáhtta+N+Sg+Gen+PxSg3
váikkuhan#gaska#oapme#geavaheapmi+N+Sg+Gen+PxSg3
váikkuhan#gaska#oapmi+N+Sg+Gen+PxSg3
váldo#feaskkir+N+Sg+Gen+PxSg3
válga#iskkadeapmi+N+Sg+Gen+PxSg3
válljen#skearru+N+Sg+Gen+PxSg3
váskkir+N+Sg+Gen+PxSg3
whiskey+N+Sg+Gen+PxSg3
ádjá#boska+N+Sg+Gen+PxSg3
ágil#časkkis+N+Sg+Gen+PxSg3
áhpe#dorske#áigodat+Sem/Time+N+Sg+Gen+PxSg3
áhččán#boska+N+Sg+Gen+PxSg3
áhččán#boská+N+Sg+Gen+PxSg3
áibmo#nuoskkideapmi+N+Sg+Gen+PxSg3
áibmo#skiipa+N+Sg+Gen+PxSg3
áibmo#skoavdi+N+Sg+Gen+PxSg3
áico#gask#oapmi+N+Sg+Gen+PxSg3
áige#gaska+N+Sg+Gen+PxSg3
áige#gaskavuohta+N+Sg+Gen+PxSg3
áige#gaskkadat+Sem/Time+N+Sg+Gen+PxSg3
áige#iskkadeapmi+N+Sg+Gen+PxSg3
ája#hilsku+N+Sg+Gen+PxSg3
áksil#gaska+N+Sg+Gen+PxSg3
ákšo#skuohppu+N+Sg+Gen+PxSg3
álbmot#alla#skuvla#láhka+N+Sg+Gen+PxSg3
álbmot#alla#skuvla+Sem/Org+Build+N+Sg+Gen+PxSg3
álbmot#skuvla+Sem/Org+N+Sg+Gen+PxSg3
álddagas#gaskin+N+Sg+Gen+PxSg3
ámmát#skuvla+Sem/Org+Sem/Plc+N+Sg+Gen+PxSg3
ámmát#skuvlen#ráđđehus+Sem/Org+N+Sg+Gen+PxSg3
áske#muorra+N+Sg+Gen+PxSg3
áski+N+Sg+Gen+PxSg3
ávskkir+N+Sg+Gen+PxSg3
ávskár+N+Sg+Gen+PxSg3
áššái#guoski+N+Sg+Gen+PxSg3
áššáskuhttin#diggi+Sem/Org+Sem/Plc+N+Sg+Gen+PxSg3
áššáskuhttin#heaitta+N+Sg+Gen+PxSg3
áššáskuhttin+N+Sg+Gen+PxSg3
áššáskuhtton+N+Sg+Gen+PxSg3
čalbme#láse#skuohppu+N+Sg+Gen+PxSg3
čalbme#skieltu+N+Sg+Gen+PxSg3
časkadeaddji+N+Sg+Gen+PxSg3
časkilan#mohkki+N+Sg+Gen+PxSg3
časkin#bovren#mašiidna+N+Sg+Gen+PxSg3
časkin#bárru+N+Sg+Gen+PxSg3
časkin#dávgadat+N+Sg+Gen+PxSg3
časkin#guhkkodat+N+Sg+Gen+PxSg3
časkin#muorra+N+Sg+Gen+PxSg3
časkin#reaidu+N+Sg+Gen+PxSg3
časkin#váiddon+N+Sg+Gen+PxSg3
časkin#čuojanas+N+Sg+Gen+PxSg3
časkkan+N+Sg+Gen+PxSg3
časkkas+N+Sg+Gen+PxSg3
časkkašan#váddu+N+Sg+Gen+PxSg3
časkkis+N+Sg+Gen+PxSg3
časkkos#dustton+N+Sg+Gen+PxSg3
časkkus#lávlla+N+Sg+Gen+PxSg3
časkkus#nuohtta+N+Sg+Gen+PxSg3
časkkus#sátni+N+Sg+Gen+PxSg3
časkkáhat+N+Sg+Gen+PxSg3
časkkástat+N+Sg+Gen+PxSg3
časkásan#váddu+N+Sg+Gen+PxSg3
čatnagas#gaskavuohta+N+Sg+Gen+PxSg3
čavgen#skuohppu+N+Sg+Gen+PxSg3
čeabet#časkkis+N+Sg+Gen+PxSg3
čeah#bor#beaska+N+Sg+Gen+PxSg3
čeaskkut+Sem/Hum+Sem/Ani+N+Sg+Gen+PxSg3
čehpor#beaska+N+Sg+Gen+PxSg3
čibbe#skálžu+N+Sg+Gen+PxSg3
čiehka#skruvva#ruovdi+N+Sg+Gen+PxSg3
čielge#časkkis+N+Sg+Gen+PxSg3
šilljo#hilsku+N+Sg+Gen+PxSg3
šleađga#časkkus+N+Sg+Gen+PxSg3
šliipen#skearru+N+Sg+Gen+PxSg3
šluska+Sem/Hum+N+Sg+Gen+PxSg3
šládja#iskkadeapmi+N+Sg+Gen+PxSg3
čoaska#sahá+N+Sg+Gen+PxSg3
čoaskin+Sem/Wthr+N+Sg+Gen+PxSg3
čoaskkadas+N+Sg+Gen+PxSg3
čoaskudan#aggregáhtta+N+Sg+Gen+PxSg3
čoaskudan#dárbu+N+Sg+Gen+PxSg3
čoaskudan#latnja+Sem/Plc+N+Sg+Gen+PxSg3
čoaskudan#njalbi+N+Sg+Gen+PxSg3
čoaskudan#rusttet#iskan+N+Sg+Gen+PxSg3
čoaskudan#rusttet#iskkan+N+Sg+Gen+PxSg3
čoaskudan#rádju+N+Sg+Gen+PxSg3
čoaskudan#skáhpe+N+Sg+Gen+PxSg3
čoaskudeapmi+N+Sg+Gen+PxSg3
čoavje#skidni+N+Sg+Gen+PxSg3
čoska+Sem/Org+Sem/Plc+N+Sg+Gen+PxSg3
čuohppan#skearru+N+Sg+Gen+PxSg3
šuokŋa#iskan+N+Sg+Gen+PxSg3
čuotnját#rábbe#goaskin+Sem/Ani+N+Sg+Gen+PxSg3
čuovga#mikroskopiija+N+Sg+Gen+PxSg3
čuska+Sem/Ani+N+Sg+Gen+PxSg3
čáhce#iskkus+N+Sg+Gen+PxSg3
čáhce#skoavhli+N+Sg+Gen+PxSg3
čáhce#skoavhllahas+N+Sg+Gen+PxSg3
čáhppes#oai#báiski+Sem/Ani+N+Sg+Gen+PxSg3
čáhppes#oai#skilki+Sem/Ani+N+Sg+Gen+PxSg3
čárven#skuohppu+N+Sg+Gen+PxSg3
čáskadan#apparáhtta+N+Sg+Gen+PxSg3
čáskadan#bargu+N+Sg+Gen+PxSg3
čáskadan#biila+Veh+N+Sg+Gen+PxSg3
čáskadan#bohcci+N+Sg+Gen+PxSg3
čáskadan#doaibma+N+Sg+Gen+PxSg3
čáskadan#lávde#goddi+Sem/Org+N+Sg+Gen+PxSg3
čáskadan#stašuvdna+Build+N+Sg+Gen+PxSg3
čáskadan#ápparahtta+N+Sg+Gen+PxSg3
čáskadan#ávnnas+N+Sg+Gen+PxSg3
čáskadeaddji+Sem/Hum+N+Sg+Gen+PxSg3
skuvla#loahpaheapmi+N+Sg+Gen+PxSg3
skuvla#govva+N+Sg+Gen+PxSg3
skuvla#válga+N+Sg+Gen+PxSg3
skelbmošeapmi+N+Sg+Gen+PxSg3
skuvla#álgin+N+Sg+Gen+PxSg3
skábma#deaivvadeapmi+N+Sg+Gen+PxSg3
loaktin#iskkadeapmi+N+Sg+Gen+PxSg3
loaktin#iskkadan#skovvi+N+Sg+Gen+PxSg3
muorra#čoska+N+Sg+Gen+PxSg3
boarásman#beai+N+Sg+Gen+PxSg3
ruosmmes#beai+N+Sg+Gen+PxSg3
absolutisma+N+Sg+Gen+PxSg3
absurdisma+N+Sg+Gen+PxSg3
aforisma+N+Sg+Gen+PxSg3
agnostisisma+N+Sg+Gen+PxSg3
akademisma+N+Sg+Gen+PxSg3
aktivisma+N+Sg+Gen+PxSg3
albinisma+N+Sg+Gen+PxSg3
alkoholisma+N+Sg+Gen+PxSg3
alpinisma+N+Sg+Gen+PxSg3
altai#smierra+N+Sg+Gen+PxSg3
altruisma+N+Sg+Gen+PxSg3
amatørisma+N+Sg+Gen+PxSg3
anabolisma+N+Sg+Gen+PxSg3
analfabetisma+N+Sg+Gen+PxSg3
anarkisma+N+Sg+Gen+PxSg3
anarko#syndikalisma+N+Sg+Gen+PxSg3
animalisma+N+Sg+Gen+PxSg3
animatisma+N+Sg+Gen+PxSg3
animisma+N+Sg+Gen+PxSg3
antagonisma+N+Sg+Gen+PxSg3
anti#imperialisma+N+Sg+Gen+PxSg3
anti#kommunisma+N+Sg+Gen+PxSg3
anti#militarisma+N+Sg+Gen+PxSg3
anti#semitisma+N+Sg+Gen+PxSg3
anti#semittisma+N+Sg+Gen+PxSg3
anti#sionisma+N+Sg+Gen+PxSg3
antropo#morfisma+N+Sg+Gen+PxSg3
arvvosmahttojupmi+N+Sg+Gen+PxSg3
arvvosmuhttin+N+Sg+Gen+PxSg3
astigmatisma+N+Sg+Gen+PxSg3
atavisma+N+Sg+Gen+PxSg3
ateisma+N+Sg+Gen+PxSg3
atomisma+N+Sg+Gen+PxSg3
austro#marxisma+N+Sg+Gen+PxSg3
autisma+N+Sg+Gen+PxSg3
baptisma+N+Sg+Gen+PxSg3
behaviorisma+N+Sg+Gen+PxSg3
bilingvalisma+N+Sg+Gen+PxSg3
bilingvisma+N+Sg+Gen+PxSg3
bilisma+N+Sg+Gen+PxSg3
bisma#guovlu+Sem/Plc+N+Sg+Gen+PxSg3
bisma+Sem/Hum+N+Sg+Gen+PxSg3
bismma#čoahkkin+N+Sg+Gen+PxSg3
bismmar#bahta+Sem/Ani+N+Sg+Gen+PxSg3
bismmar+Sem/Hum+N+Sg+Gen+PxSg3
bismmá#basit+N+Sg+Gen+PxSg3
bismmá#stuollu+N+Sg+Gen+PxSg3
bismmá#čoahkkin+N+Sg+Gen+PxSg3
bismmáid#čoahkkin+N+Sg+Gen+PxSg3
bismá#goddi+Sem/Org+N+Sg+Gen+PxSg3
bismá+Sem/Hum+N+Sg+Gen+PxSg3
bismárra+Sem/Hum+N+Sg+Gen+PxSg3
boarásman#beaiviG+N+Sg+Gen+PxSg3
boarásmuvvan#áige#mearri+N+Sg+Gen+PxSg3
botulisma+N+Sg+Gen+PxSg3
bramaisma+N+Sg+Gen+PxSg3
bramanisma+N+Sg+Gen+PxSg3
bromisma+N+Sg+Gen+PxSg3
buddhisma+N+Sg+Gen+PxSg3
buhtismeahttunvuohta+N+Sg+Gen+PxSg3
buollin#roasmmohuvvan+N+Sg+Gen+PxSg3
báinna#smáhkka+N+Sg+Gen+PxSg3
bákte#smierra+N+Sg+Gen+PxSg3
básmi+N+Sg+Gen+PxSg3
básmá+N+Sg+Gen+PxSg3
cytoplasma+N+Sg+Gen+PxSg3
cæsarisma+N+Sg+Gen+PxSg3
dadaisma+N+Sg+Gen+PxSg3
darwinisma+N+Sg+Gen+PxSg3
defaitisma+N+Sg+Gen+PxSg3
deisma+N+Sg+Gen+PxSg3
despotisma+N+Sg+Gen+PxSg3
determinisma+N+Sg+Gen+PxSg3
dilettantisma+N+Sg+Gen+PxSg3
dimorfisma+N+Sg+Gen+PxSg3
dogmatisma+N+Sg+Gen+PxSg3
dokumentarisma+N+Sg+Gen+PxSg3
dualisma+N+Sg+Gen+PxSg3
dynamisma+N+Sg+Gen+PxSg3
earke#bisma#guovddáš+Sem/Org+Sem/Plc+N+Sg+Gen+PxSg3
earke#bisma+Sem/Hum+N+Sg+Gen+PxSg3
egoisma+N+Sg+Gen+PxSg3
eklektisisma+N+Sg+Gen+PxSg3
eko#turisma+N+Sg+Gen+PxSg3
ekshibisjonisma+N+Sg+Gen+PxSg3
eksistensialisma+N+Sg+Gen+PxSg3
eksorsisma+N+Sg+Gen+PxSg3
eksotisma+N+Sg+Gen+PxSg3
ekspresjonisma+N+Sg+Gen+PxSg3
ekspressionisma+N+Sg+Gen+PxSg3
ekstremisma+N+Sg+Gen+PxSg3
elektro#magnetisma+N+Sg+Gen+PxSg3
empirisma+N+Sg+Gen+PxSg3
entusiásma+N+Sg+Gen+PxSg3
epikureisma+N+Sg+Gen+PxSg3
eskapisma+N+Sg+Gen+PxSg3
eufemisma+N+Sg+Gen+PxSg3
eurokommunisma+N+Sg+Gen+PxSg3
evolusjonisma+N+Sg+Gen+PxSg3
fanatisma+N+Sg+Gen+PxSg3
fariseisma+N+Sg+Gen+PxSg3
fascisma+N+Sg+Gen+PxSg3
fatalisma+N+Sg+Gen+PxSg3
fauvisma+N+Sg+Gen+PxSg3
feminisma+N+Sg+Gen+PxSg3
feodalisma+N+Sg+Gen+PxSg3
fetisjisma+N+Sg+Gen+PxSg3
formalisma+N+Sg+Gen+PxSg3
fototropisma+N+Sg+Gen+PxSg3
fundamentalisma+N+Sg+Gen+PxSg3
funksjonalisma+N+Sg+Gen+PxSg3
futurisma+N+Sg+Gen+PxSg3
føderalisma+N+Sg+Gen+PxSg3
føydalisma+N+Sg+Gen+PxSg3
gaigŋir#bismmar+N+Sg+Gen+PxSg3
galvanisma+N+Sg+Gen+PxSg3
gaullisma+N+Sg+Gen+PxSg3
georgisma+N+Sg+Gen+PxSg3
geotropisma+N+Sg+Gen+PxSg3
gidden#mekanisma+N+Sg+Gen+PxSg3
gigantisma+N+Sg+Gen+PxSg3
gnostisisma+N+Sg+Gen+PxSg3
grundtvigianisma+N+Sg+Gen+PxSg3
guosmmas+N+Sg+Gen+PxSg3
gáhtegismmos+N+Sg+Gen+PxSg3
haugianisma+N+Sg+Gen+PxSg3
heagga#roasmmoheapmi+N+Sg+Gen+PxSg3
hearvásmahttojupmi+N+Sg+Gen+PxSg3
hedonisma+N+Sg+Gen+PxSg3
hegelianisma+N+Sg+Gen+PxSg3
helio#tropisma+N+Sg+Gen+PxSg3
hellenisma+N+Sg+Gen+PxSg3
hermafroditisma+N+Sg+Gen+PxSg3
hermafrodittisma+N+Sg+Gen+PxSg3
heroisma+N+Sg+Gen+PxSg3
hinduisma+N+Sg+Gen+PxSg3
historisma+N+Sg+Gen+PxSg3
humanisma+N+Sg+Gen+PxSg3
hypnotisma+N+Sg+Gen+PxSg3
idealisma+N+Sg+Gen+PxSg3
ikonoklasma+N+Sg+Gen+PxSg3
illusjonisma+N+Sg+Gen+PxSg3
imagisma+N+Sg+Gen+PxSg3
immaterialisma+N+Sg+Gen+PxSg3
imperialisma+N+Sg+Gen+PxSg3
impresjonisma+N+Sg+Gen+PxSg3
impressionisma+N+Sg+Gen+PxSg3
indifferentisma+N+Sg+Gen+PxSg3
individualisma+N+Sg+Gen+PxSg3
industrialisma+N+Sg+Gen+PxSg3
infantilisma+N+Sg+Gen+PxSg3
instrumentalisma+N+Sg+Gen+PxSg3
intellektualisma+N+Sg+Gen+PxSg3
irredentisma+N+Sg+Gen+PxSg3
ismaellaš+Sem/Hum+N+Sg+Gen+PxSg3
isolasjonisma+N+Sg+Gen+PxSg3
isomorfisma+N+Sg+Gen+PxSg3
itakisma+N+Sg+Gen+PxSg3
jiesmi+N+Sg+Gen+PxSg3
jingoisma+N+Sg+Gen+PxSg3
journalisma+N+Sg+Gen+PxSg3
judaisma+N+Sg+Gen+PxSg3
kabbalisma+N+Sg+Gen+PxSg3
kalvinisma+N+Sg+Gen+PxSg3
kannibalisma+N+Sg+Gen+PxSg3
kantianisma+N+Sg+Gen+PxSg3
kapitalisma+N+Sg+Gen+PxSg3
katolisisma+N+Sg+Gen+PxSg3
klassisisma+N+Sg+Gen+PxSg3
klerikalisma+N+Sg+Gen+PxSg3
kollektivisma+N+Sg+Gen+PxSg3
kolonialisma+N+Sg+Gen+PxSg3
kommersialisma+N+Sg+Gen+PxSg3
kommunisma+N+Sg+Gen+PxSg3
konfesjonalisma+N+Sg+Gen+PxSg3
konformisma+N+Sg+Gen+PxSg3
konfusianisma+N+Sg+Gen+PxSg3
konkretisma+N+Sg+Gen+PxSg3
konservatisma+N+Sg+Gen+PxSg3
konsonantisma+N+Sg+Gen+PxSg3
konstruktivisma+N+Sg+Gen+PxSg3
kontor#čielggasmahttin+N+Sg+Gen+PxSg3
kontrásta#nanusmahttin+N+Sg+Gen+PxSg3
konvensjonalisma+N+Sg+Gen+PxSg3
konvenšunalisma+N+Sg+Gen+PxSg3
korporativisma+N+Sg+Gen+PxSg3
kosmetihkka+N+Sg+Gen+PxSg3
kosmopolitisma+N+Sg+Gen+PxSg3
kritisisma+N+Sg+Gen+PxSg3
krypto#kommunisma+N+Sg+Gen+PxSg3
kubisma+N+Sg+Gen+PxSg3
kultur#imperialisma+N+Sg+Gen+PxSg3
kultur#radikalisma+N+Sg+Gen+PxSg3
kynisma+N+Sg+Gen+PxSg3
káhtegismmos+N+Sg+Gen+PxSg3
káhtekismmos+N+Sg+Gen+PxSg3
kátkkesmus+N+Sg+Gen+PxSg3
lamaisma+N+Sg+Gen+PxSg3
lađas#leasme#dávda+N+Sg+Gen+PxSg3
leasme#baste+N+Sg+Gen+PxSg3
leasme#dávda#ossodat+Sem/Org+Sem/Plc+N+Sg+Gen+PxSg3
leasme#dávda#poliklinihkka+Sem/Org+Sem/Plc+N+Sg+Gen+PxSg3
leasme#dávda+N+Sg+Gen+PxSg3
leasme#giehta#lađas#stielgu+N+Sg+Gen+PxSg3
leasme#peanna+N+Sg+Gen+PxSg3
leasme#skárrit+N+Sg+Gen+PxSg3
leasmi+N+Sg+Gen+PxSg3
leastadianisma+N+Sg+Gen+PxSg3
leninisma+N+Sg+Gen+PxSg3
liberalisma+N+Sg+Gen+PxSg3
lobbyisma+N+Sg+Gen+PxSg3
logisma+N+Sg+Gen+PxSg3
lokála#patriotisma+N+Sg+Gen+PxSg3
lusmi+N+Sg+Gen+PxSg3
læstadianisma+N+Sg+Gen+PxSg3
machiavellisma+N+Sg+Gen+PxSg3
magnetisma+N+Sg+Gen+PxSg3
manikeisma+N+Sg+Gen+PxSg3
maoisma+N+Sg+Gen+PxSg3
marxisma-leninisma+N+Sg+Gen+PxSg3
marxisma+N+Sg+Gen+PxSg3
masochisma+N+Sg+Gen+PxSg3
materialisma+N+Sg+Gen+PxSg3
maŋŋe#bismmar+N+Sg+Gen+PxSg3
mccarthyisma+N+Sg+Gen+PxSg3
mekanisma+N+Sg+Gen+PxSg3
merkantilisma+N+Sg+Gen+PxSg3
metabolisma+N+Sg+Gen+PxSg3
metodisma+N+Sg+Gen+PxSg3
militarisma+N+Sg+Gen+PxSg3
modernisma+N+Sg+Gen+PxSg3
monetarisma+N+Sg+Gen+PxSg3
mongolisma+N+Sg+Gen+PxSg3
monisma+N+Sg+Gen+PxSg3
monopola#kapitalisma+N+Sg+Gen+PxSg3
monoteisma+N+Sg+Gen+PxSg3
moralisma+N+Sg+Gen+PxSg3
morfinisma+N+Sg+Gen+PxSg3
mormonisma+N+Sg+Gen+PxSg3
mosaisma+N+Sg+Gen+PxSg3
muhamedanisma+N+Sg+Gen+PxSg3
muhammedanisma+N+Sg+Gen+PxSg3
muslimisma+N+Sg+Gen+PxSg3
mystisisma+N+Sg+Gen+PxSg3
naivisma+N+Sg+Gen+PxSg3
nanisma+N+Sg+Gen+PxSg3
narsisma+N+Sg+Gen+PxSg3
narsissisma+N+Sg+Gen+PxSg3
nasisma+N+Sg+Gen+PxSg3
nasjonalisma+N+Sg+Gen+PxSg3
nasjonála#sosialisma+N+Sg+Gen+PxSg3
nationalisma+N+Sg+Gen+PxSg3
nativisma+N+Sg+Gen+PxSg3
naturalisma+N+Sg+Gen+PxSg3
naturisma+N+Sg+Gen+PxSg3
našunalisma+N+Sg+Gen+PxSg3
negativisma+N+Sg+Gen+PxSg3
neo#klassisisma+N+Sg+Gen+PxSg3
neo#realisma+N+Sg+Gen+PxSg3
nepotisma+N+Sg+Gen+PxSg3
nihilisma+N+Sg+Gen+PxSg3
nomadisma+N+Sg+Gen+PxSg3
nominalisma+N+Sg+Gen+PxSg3
non#konformisma+N+Sg+Gen+PxSg3
nordisma+N+Sg+Gen+PxSg3
norvagisma+N+Sg+Gen+PxSg3
nudisma+N+Sg+Gen+PxSg3
nøytralisma+N+Sg+Gen+PxSg3
objektivisma+N+Sg+Gen+PxSg3
obskurantisma+N+Sg+Gen+PxSg3
okkultisma+N+Sg+Gen+PxSg3
opportunisma+N+Sg+Gen+PxSg3
optimisma+N+Sg+Gen+PxSg3
organisma+N+Sg+Gen+PxSg3
orgásma+N+Sg+Gen+PxSg3
paganisma+N+Sg+Gen+PxSg3
panteisma+N+Sg+Gen+PxSg3
papisma+N+Sg+Gen+PxSg3
parallelisma+N+Sg+Gen+PxSg3
parallellisma+N+Sg+Gen+PxSg3
parasitisma+N+Sg+Gen+PxSg3
parasittisma+N+Sg+Gen+PxSg3
parkinsonisma+N+Sg+Gen+PxSg3
parlamentarisma+N+Sg+Gen+PxSg3
parsisma+N+Sg+Gen+PxSg3
partikularisma+N+Sg+Gen+PxSg3
pasifisma+N+Sg+Gen+PxSg3
paternalisma+N+Sg+Gen+PxSg3
patriotisma+N+Sg+Gen+PxSg3
pauperisma+N+Sg+Gen+PxSg3
perfeksjonisma+N+Sg+Gen+PxSg3
pessimisma+N+Sg+Gen+PxSg3
pietisma+N+Sg+Gen+PxSg3
plasma+N+Sg+Gen+PxSg3
plasma#čuohpan+N+Sg+Gen+PxSg3
platonisma+N+Sg+Gen+PxSg3
pluralisma+N+Sg+Gen+PxSg3
plutonisma+N+Sg+Gen+PxSg3
pointillisma+N+Sg+Gen+PxSg3
polyteisma+N+Sg+Gen+PxSg3
populisma+N+Sg+Gen+PxSg3
positivisma+N+Sg+Gen+PxSg3
pragmatisma+N+Sg+Gen+PxSg3
primitivisma+N+Sg+Gen+PxSg3
prisma+N+Sg+Gen+PxSg3
priváhta#bilisma+N+Sg+Gen+PxSg3
priváhta#kapitalisma+N+Sg+Gen+PxSg3
profesjonalisma+N+Sg+Gen+PxSg3
profesjonisma+N+Sg+Gen+PxSg3
proteksjonisma+N+Sg+Gen+PxSg3
protestantisma+N+Sg+Gen+PxSg3
protoplasma+N+Sg+Gen+PxSg3
puritanisma+N+Sg+Gen+PxSg3
rabbinisma+N+Sg+Gen+PxSg3
rabulisma+N+Sg+Gen+PxSg3
radikalisma+N+Sg+Gen+PxSg3
rasisma#sátni+N+Sg+Gen+PxSg3
rasisma+N+Sg+Gen+PxSg3
rasjonalisma+N+Sg+Gen+PxSg3
realisma+N+Sg+Gen+PxSg3
reduksjonisma+N+Sg+Gen+PxSg3
reformisma+N+Sg+Gen+PxSg3
regionalisma+N+Sg+Gen+PxSg3
relativisma+N+Sg+Gen+PxSg3
reumatisma+N+Sg+Gen+PxSg3
revansjisma+N+Sg+Gen+PxSg3
revišunisma+N+Sg+Gen+PxSg3
revmatisma+N+Sg+Gen+PxSg3
riehpa#smáhkka+N+Sg+Gen+PxSg3
rigorisma+N+Sg+Gen+PxSg3
rojalisma+N+Sg+Gen+PxSg3
rosmariidna+N+Sg+Gen+PxSg3
ruosmmes#beaivi+Sem/Time+N+Sg+Gen+PxSg3
ráhkismeahttunvuohta+N+Sg+Gen+PxSg3
rávásman#ahki+N+Sg+Gen+PxSg3
sadisma+N+Sg+Gen+PxSg3
sado#masochisma+N+Sg+Gen+PxSg3
satanisma+N+Sg+Gen+PxSg3
seismográmma+N+Sg+Gen+PxSg3
seksualisma+N+Sg+Gen+PxSg3
sekterisma+N+Sg+Gen+PxSg3
seminarisma+N+Sg+Gen+PxSg3
semittisma+N+Sg+Gen+PxSg3
sensualisma+N+Sg+Gen+PxSg3
sentralisma+N+Sg+Gen+PxSg3
sentrisma+N+Sg+Gen+PxSg3
separatisma+N+Sg+Gen+PxSg3
serialisma+N+Sg+Gen+PxSg3
shintoisma+N+Sg+Gen+PxSg3
singularisma+N+Sg+Gen+PxSg3
sionisma+N+Sg+Gen+PxSg3
sjamanisma+N+Sg+Gen+PxSg3
sjiisma+N+Sg+Gen+PxSg3
sjåvinisma+N+Sg+Gen+PxSg3
skandinavisma+N+Sg+Gen+PxSg3
skealčča#smáhkka+N+Sg+Gen+PxSg3
skeptisisma+N+Sg+Gen+PxSg3
skisma+N+Sg+Gen+PxSg3
skjematisma+N+Sg+Gen+PxSg3
smahtta+N+Sg+Gen+PxSg3
smarbme#dákti+N+Sg+Gen+PxSg3
smarbmi+N+Sg+Gen+PxSg3
smarfi+N+Sg+Gen+PxSg3
smarti+N+Sg+Gen+PxSg3
smartá+N+Sg+Gen+PxSg3
smarve#gatna+N+Sg+Gen+PxSg3
smarve#jeagil+N+Sg+Gen+PxSg3
smarvi+N+Sg+Gen+PxSg3
smarágda+N+Sg+Gen+PxSg3
smealčča+N+Sg+Gen+PxSg3
smeargil+N+Sg+Gen+PxSg3
smerra#gáhttu+Sem/Ani+N+Sg+Gen+PxSg3
smiehca+N+Sg+Gen+PxSg3
smiehttamuš+N+Sg+Gen+PxSg3
smiehtus+N+Sg+Gen+PxSg3
smier#gáhttu+Sem/Ani+N+Sg+Gen+PxSg3
smierggas+N+Sg+Gen+PxSg3
smieros#dáigi+N+Sg+Gen+PxSg3
smierro#gáhkku+N+Sg+Gen+PxSg3
smierro#saláhtta+N+Sg+Gen+PxSg3
smilče#gorri+N+Sg+Gen+PxSg3
smilče#lohku+N+Sg+Gen+PxSg3
smilče#čiehka+N+Sg+Gen+PxSg3
smilči+N+Sg+Gen+PxSg3
smirezas+N+Sg+Gen+PxSg3
smirezasti+Sem/Ani+N+Sg+Gen+PxSg3
smirezat+N+Sg+Gen+PxSg3
smirjár+N+Sg+Gen+PxSg3
smirrodat+N+Sg+Gen+PxSg3
smoahtta+N+Sg+Gen+PxSg3
smoaldi+N+Sg+Gen+PxSg3
smoggi+Sem/Hum+N+Sg+Gen+PxSg3
smokkodeapmi+N+Sg+Gen+PxSg3
smolge+Sem/Hum+N+Sg+Gen+PxSg3
smolgguin+N+Sg+Gen+PxSg3
smolli+N+Sg+Gen+PxSg3
smuhčči+Sem/Hum+N+Sg+Gen+PxSg3
smulta+N+Sg+Gen+PxSg3
smuortu+N+Sg+Gen+PxSg3
smurta+N+Sg+Gen+PxSg3
smurti+N+Sg+Gen+PxSg3
smurtu+N+Sg+Gen+PxSg3
smurvi+N+Sg+Gen+PxSg3
smáhkka+N+Sg+Gen+PxSg3
smáhkka#ávnnas+N+Sg+Gen+PxSg3
smáhkko#duolbbus+N+Sg+Gen+PxSg3
smáhkko#muorra+N+Sg+Gen+PxSg3
smáhkku+N+Sg+Gen+PxSg3
smáiti+N+Sg+Gen+PxSg3
smávva#biila+Veh+N+Sg+Gen+PxSg3
smávva#boargár+Sem/Hum+N+Sg+Gen+PxSg3
smávva#dálolaš+Sem/Hum+N+Sg+Gen+PxSg3
smávva#dáluid#searvi+Sem/Org+N+Sg+Gen+PxSg3
smávva#ealli+Sem/Ani+N+Sg+Gen+PxSg3
smávva#fanas#bivdi+Sem/Hum+N+Sg+Gen+PxSg3
smávva#fanas+Veh+N+Sg+Gen+PxSg3
smávva#fitnodat+Sem/Org+N+Sg+Gen+PxSg3
smávva#girdi+Veh+N+Sg+Gen+PxSg3
smávva#goalsi+Sem/Ani+N+Sg+Gen+PxSg3
smávva#guolásteaddji+Sem/Hum+N+Sg+Gen+PxSg3
smávva#gávpe#dássi+N+Sg+Gen+PxSg3
smávva#gávpi+Sem/Org+Sem/Plc+N+Sg+Gen+PxSg3
smávva#gávppálaš+Sem/Hum+N+Sg+Gen+PxSg3
smávva#joavku+Sem/Group+Sem/Hum+N+Sg+Gen+PxSg3
smávva#málle+N+Sg+Gen+PxSg3
smávva#mánná+Sem/Hum+N+Sg+Gen+PxSg3
smávva#oapmiGen+Sem/Ani+Build+N+Sg+Gen+PxSg3
smávva#ruhta+N+Sg+Gen+PxSg3
smávva#skuvla+Sem/Org+N+Sg+Gen+PxSg3
smávva#skávli+Sem/Ani+N+Sg+Gen+PxSg3
smávva#viessu+Build+N+Sg+Gen+PxSg3
smávvil#boazu+Sem/Ani+N+Sg+Gen+PxSg3
smávvil#guolli+Sem/Ani+N+Sg+Gen+PxSg3
snillisma+N+Sg+Gen+PxSg3
snobbisma+N+Sg+Gen+PxSg3
solipsisma+N+Sg+Gen+PxSg3
somn#ambulisma+N+Sg+Gen+PxSg3
sosialisma+N+Sg+Gen+PxSg3
sosiolingvisma+N+Sg+Gen+PxSg3
sosiála#darwinisma+N+Sg+Gen+PxSg3
spiritisma+N+Sg+Gen+PxSg3
spiritualisma+N+Sg+Gen+PxSg3
spontanisma+N+Sg+Gen+PxSg3
stalinisma+N+Sg+Gen+PxSg3
stoisisma+N+Sg+Gen+PxSg3
strukturalisma+N+Sg+Gen+PxSg3
stáhta#kapitalisma+N+Sg+Gen+PxSg3
subjektivisma+N+Sg+Gen+PxSg3
sunnisma+N+Sg+Gen+PxSg3
supra#naturalisma+N+Sg+Gen+PxSg3
surrealisma+N+Sg+Gen+PxSg3
symbolisma+N+Sg+Gen+PxSg3
syndikalisma+N+Sg+Gen+PxSg3
synergisma+N+Sg+Gen+PxSg3
synkretisma+N+Sg+Gen+PxSg3
synkronisma+N+Sg+Gen+PxSg3
talmudisma+N+Sg+Gen+PxSg3
taoisma+N+Sg+Gen+PxSg3
teisma+N+Sg+Gen+PxSg3
teleplasma+N+Sg+Gen+PxSg3
terrorisma+N+Sg+Gen+PxSg3
thomisma+N+Sg+Gen+PxSg3
titoisma+N+Sg+Gen+PxSg3
totalisma+N+Sg+Gen+PxSg3
totalitarisma+N+Sg+Gen+PxSg3
tradisjonalisma+N+Sg+Gen+PxSg3
transmišuvdna#liekkas#suođđan+N+Sg+Gen+PxSg3
transmišuvdna+N+Sg+Gen+PxSg3
transvestitisma+N+Sg+Gen+PxSg3
transvestittisma+N+Sg+Gen+PxSg3
tribalisma+N+Sg+Gen+PxSg3
tropisma+N+Sg+Gen+PxSg3
trotskisma+N+Sg+Gen+PxSg3
truisma+N+Sg+Gen+PxSg3
turisma#ealáhus+N+Sg+Gen+PxSg3
turisma#fitnodat+Sem/Org+N+Sg+Gen+PxSg3
turisma#info+N+Sg+Gen+PxSg3
turisma+N+Sg+Gen+PxSg3
uniformisma+N+Sg+Gen+PxSg3
unitarisma+N+Sg+Gen+PxSg3
universalisma+N+Sg+Gen+PxSg3
urbanisma+N+Sg+Gen+PxSg3
utilisma+N+Sg+Gen+PxSg3
utilitarisma+N+Sg+Gen+PxSg3
vaginisma+N+Sg+Gen+PxSg3
vandalisma+N+Sg+Gen+PxSg3
vasmi+Sem/Wthr+N+Sg+Gen+PxSg3
vegetarianisma+N+Sg+Gen+PxSg3
vegetarisma+N+Sg+Gen+PxSg3
verbalisma+N+Sg+Gen+PxSg3
verisma+N+Sg+Gen+PxSg3
viidne#smáhkka+N+Sg+Gen+PxSg3
virkkosmahttin#guovlu+Sem/Plc+N+Sg+Gen+PxSg3
vitalisma+N+Sg+Gen+PxSg3
vokalisma+N+Sg+Gen+PxSg3
vulkanisma+N+Sg+Gen+PxSg3
vuosmmes#nisu+Sem/Hum+N+Sg+Gen+PxSg3
vuosmmis+N+Sg+Gen+PxSg3
vuoŋásman#badji+Sem/Time+N+Sg+Gen+PxSg3
vuoŋásman#iđus+N+Sg+Gen+PxSg3
vuoŋásman#áigi+Sem/Time+N+Sg+Gen+PxSg3
váibmo#arvvosmahtti+N+Sg+Gen+PxSg3
wagnerianisma+N+Sg+Gen+PxSg3
wiener#klassisisma+N+Sg+Gen+PxSg3
zen#buddhisma+N+Sg+Gen+PxSg3
áhpasmahttin#ráhkkanus+N+Sg+Gen+PxSg3
áhpásmahttojupmi+N+Sg+Gen+PxSg3
áibmo#bismmar+N+Sg+Gen+PxSg3
álbmot#bilisma+N+Sg+Gen+PxSg3
árka#bisma+Sem/Hum+N+Sg+Gen+PxSg3
ásmá+N+Sg+Gen+PxSg3
šamanisma+N+Sg+Gen+PxSg3
čiehka#prisma+N+Sg+Gen+PxSg3
čásmagas+N+Sg+Gen+PxSg3
el-visppon+N+Sg+Gen+PxSg3
spábba#beal+N+Sg+Gen+PxSg3
spile#beal+N+Sg+Gen+PxSg3
spiinne#čoarb#beal+N+Sg+Gen+PxSg3
speađđ'#oai+N+Sg+Gen+PxSg3
spaž'#oai+N+Sg+Gen+PxSg3
spiovdna+N+Sg+Gen+PxSg3
alla#gohcci+Sem/Hum+N+Sg+Gen+PxSg3
almmi#seasan+N+Sg+Gen+PxSg3
aspeakta+N+Sg+Gen+PxSg3
aspirašuvdna+N+Sg+Gen+PxSg3
aspiránta+Sem/Hum+N+Sg+Gen+PxSg3
aspárggos#šaddu+N+Sg+Gen+PxSg3
aspárggus#báhpu+N+Sg+Gen+PxSg3
aspárggus+N+Sg+Gen+PxSg3
backflip%+N+Sg+Gen+PxSg3
badjel#eksponeren+N+Sg+Gen+PxSg3
banan#splitta+N+Sg+Gen+PxSg3
beaive#hospitála+Sem/Org+Build+N+Sg+Gen+PxSg3
beaivváš#spekter+N+Sg+Gen+PxSg3
bealdo#spiinnut+N+Sg+Gen+PxSg3
spánskka#dávda+N+Sg+Gen+PxSg3
biegga#spábba+N+Sg+Gen+PxSg3
bihttá#speallu+N+Sg+Gen+PxSg3
bioprospekteren+N+Sg+Gen+PxSg3
biras#perspektiiva+N+Sg+Gen+PxSg3
bispa+Sem/Hum+N+Sg+Gen+PxSg3
bora#spire#hálddašeapmi+N+Sg+Gen+PxSg3
bora#spire#lávde#goddi+Sem/Org+N+Sg+Gen+PxSg3
bora#spire#nálli+N+Sg+Gen+PxSg3
bora#spire#vahát+N+Sg+Gen+PxSg3
bora#spire#váttisvuohta+N+Sg+Gen+PxSg3
bora#spire+Sem/Ani+N+Sg+Gen+PxSg3
bákte#spiinnut+N+Sg+Gen+PxSg3
davve#spiinnut+N+Sg+Gen+PxSg3
deagga#stoarbma#spálfu+Sem/Ani+N+Sg+Gen+PxSg3
despotiija+Sem/Org+N+Sg+Gen+PxSg3
despotisma+N+Sg+Gen+PxSg3
didde#spiŋggar+Sem/Ani+N+Sg+Gen+PxSg3
dihtor#speallu+N+Sg+Gen+PxSg3
dispa+N+Sg+Gen+PxSg3
dispa#lávde#goddi+Sem/Org+N+Sg+Gen+PxSg3
dispa+N+Sg+Gen+PxSg3
dispeansa+N+Sg+Gen+PxSg3
dispensašuvdna+N+Sg+Gen+PxSg3
dispenšuvdna+N+Sg+Gen+PxSg3
disponeanta+Sem/Hum+N+Sg+Gen+PxSg3
disposišuvdna+N+Sg+Gen+PxSg3
dákte#spaiggahat+N+Sg+Gen+PxSg3
dásse#árvo#perspektiiva+N+Sg+Gen+PxSg3
eami#álbmot#perspektiiva+N+Sg+Gen+PxSg3
eana#spábba+N+Sg+Gen+PxSg3
eanan#spábba+N+Sg+Gen+PxSg3
eatnan#spábba+N+Sg+Gen+PxSg3
ekspanšuvdna#gárri+N+Sg+Gen+PxSg3
ekspanšuvdna+N+Sg+Gen+PxSg3
ekspearta#lávde#goddi+Sem/Org+N+Sg+Gen+PxSg3
ekspearta+Sem/Hum+N+Sg+Gen+PxSg3
ekspedišun#hoavda+Sem/Hum+N+Sg+Gen+PxSg3
ekspedišuvdna#hoavda+Sem/Hum+N+Sg+Gen+PxSg3
ekspedišuvdna+Sem/Plc+N+Sg+Gen+PxSg3
eksperimeanta+N+Sg+Gen+PxSg3
eksplemeanta#čiehka+N+Sg+Gen+PxSg3
eksponeanta+N+Sg+Gen+PxSg3
eksporta+N+Sg+Gen+PxSg3
ekspresjonisma+N+Sg+Gen+PxSg3
ekspressionisma+N+Sg+Gen+PxSg3
ekspropriašuvdna+N+Sg+Gen+PxSg3
espresso+N+Sg+Gen+PxSg3
espánnja#giella+N+Sg+Gen+PxSg3
felt#spáhta#láiggohat+N+Sg+Gen+PxSg3
galkan#spábba+N+Sg+Gen+PxSg3
geaidno#spáitu+N+Sg+Gen+PxSg3
giedde#spábba+N+Sg+Gen+PxSg3
giehta#speažžun+N+Sg+Gen+PxSg3
giehta#spábba+N+Sg+Gen+PxSg3
gollan#spáitu+N+Sg+Gen+PxSg3
gore#spábba+N+Sg+Gen+PxSg3
guhkes#áigge#perspektiiva+N+Sg+Gen+PxSg3
guolle#spierru+N+Sg+Gen+PxSg3
gáhkko#spoađđu+N+Sg+Gen+PxSg3
hasárda#speallu+N+Sg+Gen+PxSg3
hospitála+Sem/Org+Build+N+Sg+Gen+PxSg3
hásárda#speallu+N+Sg+Gen+PxSg3
inspektevra+Sem/Hum+N+Sg+Gen+PxSg3
inspektoráhta+Sem/Org+N+Sg+Gen+PxSg3
inspirašuvdna+N+Sg+Gen+PxSg3
introspekšuvdna+N+Sg+Gen+PxSg3
jaspis+N+Sg+Gen+PxSg3
jorba#oaivvat#spihkár+N+Sg+Gen+PxSg3
jođas#spáitu+N+Sg+Gen+PxSg3
juolge#spábba+N+Sg+Gen+PxSg3
jápma#spábba+N+Sg+Gen+PxSg3
luome#spánnja+N+Sg+Gen+PxSg3
luome#spánnja+N+Sg+Gen+PxSg3
luspi+N+Sg+Gen+PxSg3
láhto#spálfu+Sem/Ani+N+Sg+Gen+PxSg3
lássen#spelle+N+Sg+Gen+PxSg3
meahcce#spiidni+Sem/Ani+N+Sg+Gen+PxSg3
meahci#spire+Sem/Ani+N+Sg+Gen+PxSg3
mearra#spire+Sem/Ani+N+Sg+Gen+PxSg3
mielle#spálfu+Sem/Ani+N+Sg+Gen+PxSg3
monne#visppos+N+Sg+Gen+PxSg3
monne#visppus+N+Sg+Gen+PxSg3
muohta#spábba+N+Sg+Gen+PxSg3
muorra#spoađđu+N+Sg+Gen+PxSg3
már#spiidni+Sem/Ani+N+Sg+Gen+PxSg3
nisson#perspektiiva+N+Sg+Gen+PxSg3
njoammu#spire+Sem/Ani+N+Sg+Gen+PxSg3
njuikun#spábba+N+Sg+Gen+PxSg3
náhkke#spihčá+N+Sg+Gen+PxSg3
oahpahus#inspektevra+Sem/Hum+N+Sg+Gen+PxSg3
oppalaš#perspektiiva+N+Sg+Gen+PxSg3
ovddidan#perspektiiva+N+Sg+Gen+PxSg3
ovtta#dássásašvuođa#perspektiiva+N+Sg+Gen+PxSg3
perspektiiva+N+Sg+Gen+PxSg3
politiija#inspektevra+Sem/Hum+N+Sg+Gen+PxSg3
premiija#spiehkastus+N+Sg+Gen+PxSg3
prospekteren#ossodat+Sem/Org+Sem/Plc+N+Sg+Gen+PxSg3
pusle#speallu+N+Sg+Gen+PxSg3
respeakta+N+Sg+Gen+PxSg3
responsa+N+Sg+Gen+PxSg3
ráspa+N+Sg+Gen+PxSg3
sis#speajal+N+Sg+Gen+PxSg3
soadje#speajal+N+Sg+Gen+PxSg3
sohka#beal#perspektiiva+N+Sg+Gen+PxSg3
spagas+N+Sg+Gen+PxSg3
spagat+N+Sg+Gen+PxSg3
spageahtta+N+Sg+Gen+PxSg3
spaggi+N+Sg+Gen+PxSg3
spagát+N+Sg+Gen+PxSg3
spahká+N+Sg+Gen+PxSg3
spahča#cuozza+N+Sg+Gen+PxSg3
spahča#čoarvi+Sem/Ani+N+Sg+Gen+PxSg3
spahča+N+Sg+Gen+PxSg3
spahčan+N+Sg+Gen+PxSg3
spahči+Sem/Ani+N+Sg+Gen+PxSg3
spaiggahas+N+Sg+Gen+PxSg3
spaiggahat+N+Sg+Gen+PxSg3
spaiggahus+N+Sg+Gen+PxSg3
spanjahas+N+Sg+Gen+PxSg3
spanut+Sem/Hum+N+Sg+Gen+PxSg3
sparanas+N+Sg+Gen+PxSg3
sparggas+N+Sg+Gen+PxSg3
sparkel+N+Sg+Gen+PxSg3
sparkkas+N+Sg+Gen+PxSg3
sparr#guoddin#rádji+N+Sg+Gen+PxSg3
sparra+N+Sg+Gen+PxSg3
sparro#biila+Veh+N+Sg+Gen+PxSg3
sparro#deaddu+N+Sg+Gen+PxSg3
sparru+N+Sg+Gen+PxSg3
spatni+N+Sg+Gen+PxSg3
spatnju+N+Sg+Gen+PxSg3
spaž'#oaivi+Sem/Ani+N+Sg+Gen+PxSg3
spažaidan#dávjodat+N+Sg+Gen+PxSg3
spažut+Sem/Hum+N+Sg+Gen+PxSg3
spažáhus+N+Sg+Gen+PxSg3
speadjal+N+Sg+Gen+PxSg3
speadjal#doassa+N+Sg+Gen+PxSg3
speadjalastin#linjá+N+Sg+Gen+PxSg3
speadjár+Sem/Hum+N+Sg+Gen+PxSg3
speajal#govva+N+Sg+Gen+PxSg3
speajal+N+Sg+Gen+PxSg3
speajar+Sem/Hum+N+Sg+Gen+PxSg3
speaker+N+Sg+Gen+PxSg3
spealat+N+Sg+Gen+PxSg3
spealla+N+Sg+Gen+PxSg3
spealla#almmái+Sem/Hum+N+Sg+Gen+PxSg3
spealla#olmmái+Sem/Hum+N+Sg+Gen+PxSg3
spealla#stohkka+N+Sg+Gen+PxSg3
spealla#vearh#nállu+N+Sg+Gen+PxSg3
spealla#vearka+N+Sg+Gen+PxSg3
speallan#automáhtta+N+Sg+Gen+PxSg3
speallan#ruhta+N+Sg+Gen+PxSg3
speallan+N+Sg+Gen+PxSg3
spealle#vearh#nállu+N+Sg+Gen+PxSg3
spealle#vearka+N+Sg+Gen+PxSg3
speallu+N+Sg+Gen+PxSg3
speađđ#oaivi+Sem/Ani+N+Sg+Gen+PxSg3
speađđ'#oaivi+Sem/Ani+N+Sg+Gen+PxSg3
speaččas+N+Sg+Gen+PxSg3
speažži+Sem/Hum+Sem/Ani+N+Sg+Gen+PxSg3
speađđu+N+Sg+Gen+PxSg3
speažžun#sajádat+N+Sg+Gen+PxSg3
speisset#dálar+N+Sg+Gen+PxSg3
speisset+N+Sg+Gen+PxSg3
spektra+N+Sg+Gen+PxSg3
spektrográmma+N+Sg+Gen+PxSg3
spekulašuvdna+N+Sg+Gen+PxSg3
spelle#rávdi+Sem/Hum+N+Sg+Gen+PxSg3
spelle+N+Sg+Gen+PxSg3
spelleman#vuoiti+N+Sg+Gen+PxSg3
spellemannsbálkkašupmi+N+Sg+Gen+PxSg3
spenáhta+N+Sg+Gen+PxSg3
spenáhtta+N+Sg+Gen+PxSg3
spesialiseren#ávnnas+N+Sg+Gen+PxSg3
spesialista#dearvvašvuođa#bálvalus#láhka+N+Sg+Gen+PxSg3
spesialista#dearvvašvuođa#bálvalus+N+Sg+Gen+PxSg3
spesialista+Sem/Hum+N+Sg+Gen+PxSg3
spesifikašuvdna+N+Sg+Gen+PxSg3
spesiála#doavttir+Sem/Hum+N+Sg+Gen+PxSg3
spesiála#pedagoga+Sem/Hum+N+Sg+Gen+PxSg3
spetákkel+N+Sg+Gen+PxSg3
speččon+N+Sg+Gen+PxSg3
spiehkas#mearka+N+Sg+Gen+PxSg3
spiehkastat#jietna+N+Sg+Gen+PxSg3
spiehkastat+N+Sg+Gen+PxSg3
spiehkastus+N+Sg+Gen+PxSg3
spiehkkaseapmi+N+Sg+Gen+PxSg3
spiehčče#juolgi+Sem/Hum+N+Sg+Gen+PxSg3
spieladat+Sem/Wthr+N+Sg+Gen+PxSg3
spieldder#fáhcca+N+Sg+Gen+PxSg3
spielki+N+Sg+Gen+PxSg3
spiella+Sem/Wthr+N+Sg+Gen+PxSg3
spierbi+N+Sg+Gen+PxSg3
spierku+N+Sg+Gen+PxSg3
spierru+N+Sg+Gen+PxSg3
spierta#čáhput+Sem/Ani+N+Sg+Gen+PxSg3
spigir#oaivi+Sem/Ani+N+Sg+Gen+PxSg3
spigir+N+Sg+Gen+PxSg3
spihke#biergu+N+Sg+Gen+PxSg3
spihke#guolli+Sem/Ani+N+Sg+Gen+PxSg3
spihke#luossa+N+Sg+Gen+PxSg3
spihke#čuovžaGG+N+Sg+Gen+PxSg3
spihken#márfi+N+Sg+Gen+PxSg3
spihkár+N+Sg+Gen+PxSg3
spihtál#dávda+N+Sg+Gen+PxSg3
spihtálaš+Sem/Hum+N+Sg+Gen+PxSg3
spihtálvuohta+N+Sg+Gen+PxSg3
spihča+N+Sg+Gen+PxSg3
spihčá+N+Sg+Gen+PxSg3
spiidne#eallu+N+Sg+Gen+PxSg3
spiidne#geahčči+Sem/Hum+N+Sg+Gen+PxSg3
spiidne#skálžu+N+Sg+Gen+PxSg3
spiidne#viessu+N+Sg+Gen+PxSg3
spiidni+Sem/Ani+N+Sg+Gen+PxSg3
spiikkár#fiellu+N+Sg+Gen+PxSg3
spiikkár#geasán+N+Sg+Gen+PxSg3
spiikkár+N+Sg+Gen+PxSg3
spiinne#biergu+N+Sg+Gen+PxSg3
spiinne#boahkku+N+Sg+Gen+PxSg3
spiinne#buoidi+N+Sg+Gen+PxSg3
spiinne#juovka+N+Sg+Gen+PxSg3
spiinne#koteleahtta+N+Sg+Gen+PxSg3
spiinne#lasta+N+Sg+Gen+PxSg3
spiinne#čielge#časkkis+N+Sg+Gen+PxSg3
spiinne#čivga+Sem/Ani+N+Sg+Gen+PxSg3
spiinne#čoarb#bealli+N+Sg+Gen+PxSg3
spiinni#skálžu+N+Sg+Gen+PxSg3
spildi+N+Sg+Gen+PxSg3
spile#bealle+Sem/Hum+N+Sg+Gen+PxSg3
spile+Sem/Hum+N+Sg+Gen+PxSg3
spiležagat+N+Sg+Gen+PxSg3
spiležat+N+Sg+Gen+PxSg3
spilla+N+Sg+Gen+PxSg3
spille#filbma+N+Sg+Gen+PxSg3
spiller+N+Sg+Gen+PxSg3
spillár+N+Sg+Gen+PxSg3
spilži#vahkku+Sem/Time+N+Sg+Gen+PxSg3
spinning+N+Sg+Gen+PxSg3
spinto#čuohpan+N+Sg+Gen+PxSg3
spintu+N+Sg+Gen+PxSg3
spináhta+N+Sg+Gen+PxSg3
spináhtta+N+Sg+Gen+PxSg3
spiovdna+Sem/Hum+N+Sg+Gen+PxSg3
spiral#dagaldat+N+Sg+Gen+PxSg3
spiral#dákti+N+Sg+Gen+PxSg3
spiral#dávda+N+Sg+Gen+PxSg3
spiral#lađas+N+Sg+Gen+PxSg3
spiral#morče#suotna+N+Sg+Gen+PxSg3
spiral#váibmo#suotna+N+Sg+Gen+PxSg3
spire+Sem/Ani+N+Sg+Gen+PxSg3
spiritisma+N+Sg+Gen+PxSg3
spiritualisma+N+Sg+Gen+PxSg3
spirralat+N+Sg+Gen+PxSg3
spirála+N+Sg+Gen+PxSg3
spiránta+N+Sg+Gen+PxSg3
spissa+Sem/Hum+N+Sg+Gen+PxSg3
spivka+N+Sg+Gen+PxSg3
spivkkár+Sem/Hum+N+Sg+Gen+PxSg3
spiŋggar+Sem/Ani+N+Sg+Gen+PxSg3
spižus+Sem/Ani+N+Sg+Gen+PxSg3
spoahkas+N+Sg+Gen+PxSg3
spoatna+Sem/Wthr+N+Sg+Gen+PxSg3
spoatni+N+Sg+Gen+PxSg3
spoavár+Sem/Hum+N+Sg+Gen+PxSg3
spoađđo#čoarvi+Sem/Ani+N+Sg+Gen+PxSg3
spoađđu+N+Sg+Gen+PxSg3
sponsen+N+Sg+Gen+PxSg3
sponsor+Sem/Org+N+Sg+Gen+PxSg3
sponta#heavval+N+Sg+Gen+PxSg3
sponta+N+Sg+Gen+PxSg3
spontanisma+N+Sg+Gen+PxSg3
spontanitehta+N+Sg+Gen+PxSg3
spontána#motorihkka+N+Sg+Gen+PxSg3
sportealla+N+Sg+Gen+PxSg3
sprajja+N+Sg+Gen+PxSg3
spraya+N+Sg+Gen+PxSg3
sprihta+N+Sg+Gen+PxSg3
spriita+N+Sg+Gen+PxSg3
spriita+N+Sg+Gen+PxSg3
sprinta+N+Sg+Gen+PxSg3
spráija+N+Sg+Gen+PxSg3
spula+N+Sg+Gen+PxSg3
spulži+N+Sg+Gen+PxSg3
spuolla+N+Sg+Gen+PxSg3
spupma+N+Sg+Gen+PxSg3
spuŋgu+Sem/Ani+N+Sg+Gen+PxSg3
spábba+N+Sg+Gen+PxSg3
spábba#bealli+N+Sg+Gen+PxSg3
spábba#hálddašeapmi+N+Sg+Gen+PxSg3
spábba#rássi+N+Sg+Gen+PxSg3
spábba#stoagus+N+Sg+Gen+PxSg3
spábba#vuolggahus+N+Sg+Gen+PxSg3
spábba#čiekčan#gilvu+N+Sg+Gen+PxSg3
spábba#čiekčan#joavku+Sem/Group+Sem/Hum+N+Sg+Gen+PxSg3
spábba#čiekčan#lihttu+Sem/Org+N+Sg+Gen+PxSg3
spábba#čiekčan#searvi+Sem/Org+N+Sg+Gen+PxSg3
spábba#čiekčan#šillju+N+Sg+Gen+PxSg3
spábba#čiekčan+N+Sg+Gen+PxSg3
spábba#čiekči+Sem/Hum+N+Sg+Gen+PxSg3
spággu+N+Sg+Gen+PxSg3
spáhčču+N+Sg+Gen+PxSg3
spáiddar+N+Sg+Gen+PxSg3
spáiggas+N+Sg+Gen+PxSg3
spáikkas+N+Sg+Gen+PxSg3
spáillit+Sem/Ani+N+Sg+Gen+PxSg3
spáita#stálli+N+Sg+Gen+PxSg3
spáita#stálli+N+Sg+Gen+PxSg3
spáitu+N+Sg+Gen+PxSg3
spálfo#bađuš+N+Sg+Gen+PxSg3
spálfu+Sem/Ani+N+Sg+Gen+PxSg3
spálgu+N+Sg+Gen+PxSg3
spálle+Sem/Wthr+N+Sg+Gen+PxSg3
spálli+Sem/Wthr+N+Sg+Gen+PxSg3
spálta+N+Sg+Gen+PxSg3
spálču+Sem/Ani+N+Sg+Gen+PxSg3
spálžu+Sem/Ani+N+Sg+Gen+PxSg3
spálčá#muoddá+N+Sg+Gen+PxSg3
spálžá#muoddá+N+Sg+Gen+PxSg3
spálčá+N+Sg+Gen+PxSg3
spálžá+N+Sg+Gen+PxSg3
spánas+N+Sg+Gen+PxSg3
spánnja+N+Sg+Gen+PxSg3
spánnja+N+Sg+Gen+PxSg3
spánska#dávda+N+Sg+Gen+PxSg3
spárka+N+Sg+Gen+PxSg3
spárto#cuoppu+Sem/Ani+N+Sg+Gen+PxSg3
spárto#jeagil+N+Sg+Gen+PxSg3
spártu+N+Sg+Gen+PxSg3
spárva#beaŋka+N+Sg+Gen+PxSg3
spátnja+N+Sg+Gen+PxSg3
spáŋga+N+Sg+Gen+PxSg3
spáđđa+N+Sg+Gen+PxSg3
spáđđá+N+Sg+Gen+PxSg3
sráŋga#spigir+N+Sg+Gen+PxSg3
sráŋga#spihkár+N+Sg+Gen+PxSg3
sráŋga#spiikkár+N+Sg+Gen+PxSg3
stoarbma#spálfu+Sem/Ani+N+Sg+Gen+PxSg3
stohkke#spálfu+Sem/Ani+N+Sg+Gen+PxSg3
stohpo#spálfu+Sem/Ani+N+Sg+Gen+PxSg3
studie#inspektevra+Sem/Hum+N+Sg+Gen+PxSg3
stuorra-stoarbma#spálfu+Sem/Ani+N+Sg+Gen+PxSg3
suoidne#spábba#čárvvon+N+Sg+Gen+PxSg3
suorre#spálfu+Sem/Ani+N+Sg+Gen+PxSg3
suspenšuvdna+N+Sg+Gen+PxSg3
sáide#spierru+N+Sg+Gen+PxSg3
sátto#volley#spábba+N+Sg+Gen+PxSg3
uksa#speajal+N+Sg+Gen+PxSg3
vispil+N+Sg+Gen+PxSg3
visppon+N+Sg+Gen+PxSg3
visppus+N+Sg+Gen+PxSg3
vuokta#speanna+N+Sg+Gen+PxSg3
váldo#perspektiiva+N+Sg+Gen+PxSg3
áhpe#spálfu+Sem/Ani+N+Sg+Gen+PxSg3
áibme#spábba+N+Sg+Gen+PxSg3
álpa#leahtto#spálfu+Sem/Ani+N+Sg+Gen+PxSg3
čalbme#sparru+N+Sg+Gen+PxSg3
čavgen#spelle+N+Sg+Gen+PxSg3
čiekčan#spábba+N+Sg+Gen+PxSg3
čižže#spártu+N+Sg+Gen+PxSg3
čoarve#spoađđu+N+Sg+Gen+PxSg3
čuoigan#spoađđu+N+Sg+Gen+PxSg3
šáhkka#spealli+Sem/Hum+N+Sg+Gen+PxSg3
šáhkka#speallu+N+Sg+Gen+PxSg3
šákša#spearru+N+Sg+Gen+PxSg3
čázi#spire+Sem/Ani+N+Sg+Gen+PxSg3
+N+Sg+Gen+PxSg3
bealis+N+Sg+Gen+PxSg3
čorgi+N+Sg+Gen+PxSg3
giel+N+Sg+Gen+PxSg3
miese#beaska+N+Sg+Gen+PxSg3
nammasaš+N+Sg+Gen+PxSg3
niehkki+N+Sg+Gen+PxSg3
sahán+N+Sg+Gen+PxSg3
el-čuggestat+N+Sg+Gen+PxSg3
e-boasta+Sem/Txt+N+Sg+Gen+PxSg3
e-poasta+N+Sg+Gen+PxSg3
e-poasta#čujuhus+N+Sg+Gen+PxSg3
+N+Sg+Gen+PxSg3
+N+Sg+Gen+PxSg3
vuostta#beal+N+Sg+Gen+PxSg3
vuostta#geaš+N+Sg+Gen+PxSg3
vuoste#geaš+N+Sg+Gen+PxSg3
vuoste#beal+N+Sg+Gen+PxSg3
ságastallan#beal+N+Sg+Gen+PxSg3
stáffo#beal+N+Sg+Gen+PxSg3
almmustus#beai+N+Sg+Gen+PxSg3
asto#beai+N+Sg+Gen+PxSg3
baste#oai+N+Sg+Gen+PxSg3
stuorra#digge+N+Sg+Gen+PxSg3
anti+N+Sg+Gen+PxSg3
justis+N+Sg+Gen+PxSg3
guoddalan#vuoste#beal+N+Sg+Gen+PxSg3
boastto+N+Sg+Gen+PxSg3
boasttu+N+Sg+Gen+PxSg3
streaŋga+N+Sg+Gen+PxSg3
stuor+N+Sg+Gen+PxSg3
stuorra+N+Sg+Gen+PxSg3
+N+Sg+Gen+PxSg3
abstineansa#symptoma+N+Sg+Gen+PxSg3
administrašuvdna+Sem/Org+Sem/Plc+N+Sg+Gen+PxSg3
administráhtor+N+Sg+Gen+PxSg3
adreassa#lista+N+Sg+Gen+PxSg3
ageanta#ráhkadus+N+Sg+Gen+PxSg3
agi#beai#láibi+N+Sg+Gen+PxSg3
agi#beai#muitu+N+Sg+Gen+PxSg3
agnostisisma+N+Sg+Gen+PxSg3
aistton#mearka+N+Sg+Gen+PxSg3
aktivista+Sem/Hum+N+Sg+Gen+PxSg3
akustihkka+N+Sg+Gen+PxSg3
akšunista+Sem/Hum+N+Sg+Gen+PxSg3
alabásta#lihtti+N+Sg+Gen+PxSg3
alimus#duopmo#stuollu+N+Sg+Gen+PxSg3
alit#dohpi+N+Sg+Gen+PxSg3
alit#násti+N+Sg+Gen+PxSg3
alit#vuodja#lasta+N+Sg+Gen+PxSg3
alko#teasta+N+Sg+Gen+PxSg3
alkoholista+Sem/Hum+N+Sg+Gen+PxSg3
alla#gealdda#másta+N+Sg+Gen+PxSg3
alla#seahtu+Sem/Group+Sem/Hum+N+Sg+Gen+PxSg3
alla#skuvla#oahppi+Sem/Hum+N+Sg+Gen+PxSg3
allodat#stuorideapmi+N+Sg+Gen+PxSg3
allodat#stuoridus+N+Sg+Gen+PxSg3
almmuhan#skovvi+N+Sg+Gen+PxSg3
almmuhus#teaksta+N+Sg+Gen+PxSg3
almmustuhttin+N+Sg+Gen+PxSg3
almmustus#beaivi+Sem/Time+N+Sg+Gen+PxSg3
almmustus+N+Sg+Gen+PxSg3
almmái#gákti+N+Sg+Gen+PxSg3
alolasta#vuovdi+N+Sg+Gen+PxSg3
alumiidna#gásterola+N+Sg+Gen+PxSg3
alumin#gásterola+N+Sg+Gen+PxSg3
alárbma#systema+N+Sg+Gen+PxSg3
ametysta+N+Sg+Gen+PxSg3
amnestiija+N+Sg+Gen+PxSg3
anestesiija+N+Sg+Gen+PxSg3
anestesiija#ossodat+Sem/Org+Sem/Plc+N+Sg+Gen+PxSg3
anistupmi+N+Sg+Gen+PxSg3
anti#kristus+Sem/Hum+N+Sg+Gen+PxSg3
antihistamiidna+N+Sg+Gen+PxSg3
apoastal+Sem/Hum+N+Sg+Gen+PxSg3
apostal+Sem/Hum+N+Sg+Gen+PxSg3
apostrofa+N+Sg+Gen+PxSg3
appealla#duopmo#stuollu+Sem/Org+N+Sg+Gen+PxSg3
arava#visti+Build+N+Sg+Gen+PxSg3
areasta+N+Sg+Gen+PxSg3
aristokratiija+N+Sg+Gen+PxSg3
aristokráhta+Sem/Hum+N+Sg+Gen+PxSg3
arkiiva#systema+N+Sg+Gen+PxSg3
arreasta+N+Sg+Gen+PxSg3
artillerista+Sem/Hum+N+Sg+Gen+PxSg3
artista+Sem/Hum+N+Sg+Gen+PxSg3
artisteriija+N+Sg+Gen+PxSg3
asbeasta+N+Sg+Gen+PxSg3
asfálta#mastiksa+N+Sg+Gen+PxSg3
assisteanta#virgi+N+Sg+Gen+PxSg3
assisteanta+Sem/Hum+N+Sg+Gen+PxSg3
asteriska+N+Sg+Gen+PxSg3
asteroiida+N+Sg+Gen+PxSg3
astigmatisma+N+Sg+Gen+PxSg3
asto#beaivi+Sem/Time+N+Sg+Gen+PxSg3
asto#guolásteapmi+N+Sg+Gen+PxSg3
asto#áige#klubba+Sem/Hum+Sem/Group+N+Sg+Gen+PxSg3
asto#áige#viessu+Build+N+Sg+Gen+PxSg3
asto#áigge#barta+N+Sg+Gen+PxSg3
asto#áigge#bivdi+Sem/Hum+N+Sg+Gen+PxSg3
asto#áigge#doaibma+N+Sg+Gen+PxSg3
asto#áigge#fálaldat+N+Sg+Gen+PxSg3
asto#áigge#kantuvra+Sem/Plc+N+Sg+Gen+PxSg3
asto#áigge#opmodat+Build+N+Sg+Gen+PxSg3
asto#áigge#viessu+Build+N+Sg+Gen+PxSg3
asto#áiggi#bivdi+Sem/Hum+N+Sg+Gen+PxSg3
asto#áigiG+N+Sg+Gen+PxSg3
astrofysihkka+N+Sg+Gen+PxSg3
astrologa+Sem/Hum+N+Sg+Gen+PxSg3
astrologiija+N+Sg+Gen+PxSg3
astronoma+Sem/Hum+N+Sg+Gen+PxSg3
astronomiija+N+Sg+Gen+PxSg3
astronávta+Sem/Hum+N+Sg+Gen+PxSg3
asttu#áige#doaibma+N+Sg+Gen+PxSg3
asttu#áigiG+N+Sg+Gen+PxSg3
asttuhisvuohta+N+Sg+Gen+PxSg3
asttáhat#čoarvi+Sem/Ani+N+Sg+Gen+PxSg3
asttáhat+N+Sg+Gen+PxSg3
astu+Sem/Time+N+Sg+Gen+PxSg3
ateasta+N+Sg+Gen+PxSg3
ateista+Sem/Hum+N+Sg+Gen+PxSg3
atoma#fápmo#rusttet+N+Sg+Gen+PxSg3
atteasta+N+Sg+Gen+PxSg3
austro#marxisma+N+Sg+Gen+PxSg3
automáhta#stálli+N+Sg+Gen+PxSg3
avista#veksel+N+Sg+Gen+PxSg3
ađa#feasta+N+Sg+Gen+PxSg3
ađa+N+Sg+Gen+PxSg3
badje#lasta+N+Sg+Gen+PxSg3
badjel#guorbme#sihkkarastin+N+Sg+Gen+PxSg3
bajás#šaddan#stivra+Sem/Org+N+Sg+Gen+PxSg3
bajás#šaddan#stivrra#válga+N+Sg+Gen+PxSg3
bajás#šaddan#stivrra#čoahkkin+N+Sg+Gen+PxSg3
bargo#ministtar+Sem/Hum+N+Sg+Gen+PxSg3
bargo#stipeanda+N+Sg+Gen+PxSg3
bargo#stuollu+N+Sg+Gen+PxSg3
bargo#ustit+Sem/Hum+N+Sg+Gen+PxSg3
bargo#visti+N+Sg+Gen+PxSg3
barttastallan+N+Sg+Gen+PxSg3
basadan#stuollu+N+Sg+Gen+PxSg3
basista+Sem/Hum+N+Sg+Gen+PxSg3
bassaladdan#rusttet+N+Sg+Gen+PxSg3
bassista+Sem/Hum+N+Sg+Gen+PxSg3
basta+N+Sg+Gen+PxSg3
baste#oaivi+N+Sg+Gen+PxSg3
baste#suorsi+Sem/Ani+N+Sg+Gen+PxSg3
baste#vuogga+N+Sg+Gen+PxSg3
baste+N+Sg+Gen+PxSg3
bastilis#látnjá+N+Sg+Gen+PxSg3
basttat+N+Sg+Gen+PxSg3
basttes+N+Sg+Gen+PxSg3
beahkin#gurggástat+N+Sg+Gen+PxSg3
beaive#stohpu+N+Sg+Gen+PxSg3
bealdo#vajálgeahtes#násti+N+Sg+Gen+PxSg3
beallje#lasta+N+Sg+Gen+PxSg3
beallje#rásttis+Sem/Ani+N+Sg+Gen+PxSg3
beanna#stohkka+N+Sg+Gen+PxSg3
beassáš#festivála+N+Sg+Gen+PxSg3
beaste#rages+N+Sg+Gen+PxSg3
beasti+Sem/Hum+N+Sg+Gen+PxSg3
beatnat#miestta+N+Sg+Gen+PxSg3
beatnat#násti+N+Sg+Gen+PxSg3
bellodat#ustit+Sem/Hum+N+Sg+Gen+PxSg3
bensen#stašuvdna+N+Sg+Gen+PxSg3
bensin#stašuvdna+Build+N+Sg+Gen+PxSg3
berostus#riidu+N+Sg+Gen+PxSg3
beroštumi#vuostálasvuohta+N+Sg+Gen+PxSg3
beroštus#vuostálasvuohta+N+Sg+Gen+PxSg3
besteG+N+Sg+Gen+PxSg3
besten#virgi+N+Sg+Gen+PxSg3
bestojupmi+N+Sg+Gen+PxSg3
biebmo#dárkkisteapmi+N+Sg+Gen+PxSg3
biebmo#dárkkástus+N+Sg+Gen+PxSg3
biegga#bostta+N+Sg+Gen+PxSg3
biegga#millo#rusttet+N+Sg+Gen+PxSg3
biehttalan#vuođustus+N+Sg+Gen+PxSg3
biepmastallan+N+Sg+Gen+PxSg3
biepmostallan+N+Sg+Gen+PxSg3
biepmus#nuppástupmi+N+Sg+Gen+PxSg3
bierggasteapmi+N+Sg+Gen+PxSg3
biestta+N+Sg+Gen+PxSg3
biggohan#rusttet+N+Sg+Gen+PxSg3
biibbal#historjá+N+Sg+Gen+PxSg3
biika#lasta+N+Sg+Gen+PxSg3
biika#streaŋga+N+Sg+Gen+PxSg3
biila#dárkkisteapmi+N+Sg+Gen+PxSg3
biila#ovddas#vástádus#láhka+N+Sg+Gen+PxSg3
biila#stuollu+N+Sg+Gen+PxSg3
bileahtta#dárkkisteapmi+N+Sg+Gen+PxSg3
bippal#historjá+N+Sg+Gen+PxSg3
biras#gáhtten#ministtar+Sem/Hum+N+Sg+Gen+PxSg3
biras#lasta+N+Sg+Gen+PxSg3
biras#ministtar+Sem/Hum+N+Sg+Gen+PxSg3
birastus+N+Sg+Gen+PxSg3
birra#jođaldat#lista+N+Sg+Gen+PxSg3
birra#jođaldat#listu+N+Sg+Gen+PxSg3
bismmá#stuollu+N+Sg+Gen+PxSg3
bisso#stohkka+N+Sg+Gen+PxSg3
bissostalli+Sem/Hum+N+Sg+Gen+PxSg3
bissu#sturrodat+N+Sg+Gen+PxSg3
bisto#muitu+N+Sg+Gen+PxSg3
bistro+Sem/Org+Sem/Plc+N+Sg+Gen+PxSg3
bistu+N+Sg+Gen+PxSg3
bivastat#ráksá+N+Sg+Gen+PxSg3
bivastat+N+Sg+Gen+PxSg3
bivddus#giddestat+N+Sg+Gen+PxSg3
bivdo#rusttet+N+Sg+Gen+PxSg3
bivttas#basta+N+Sg+Gen+PxSg3
bivttas#heaŋggastat+N+Sg+Gen+PxSg3
boahe#nástiG+N+Sg+Gen+PxSg3
boahje#nástiG+N+Sg+Gen+PxSg3
boaitto#beal#ođastus+N+Sg+Gen+PxSg3
boalsttar#tunealla+N+Sg+Gen+PxSg3
boar#stohpi+N+Sg+Gen+PxSg3
boarstu+N+Sg+Gen+PxSg3
boasta#almmái+Sem/Hum+N+Sg+Gen+PxSg3
boasta#biila+Veh+N+Sg+Gen+PxSg3
boasta#boksa+N+Sg+Gen+PxSg3
boasta#bálggis+N+Sg+Gen+PxSg3
boasta#giro+N+Sg+Gen+PxSg3
boasta#guoddi+Sem/Hum+N+Sg+Gen+PxSg3
boasta#johtin+N+Sg+Gen+PxSg3
boasta#juogadeaddji+N+Sg+Gen+PxSg3
boasta#kantuvra+Build+N+Sg+Gen+PxSg3
boasta#lágádus+Sem/Org+N+Sg+Gen+PxSg3
boasta#mearka+N+Sg+Gen+PxSg3
boasta#olmmái+Sem/Hum+N+Sg+Gen+PxSg3
boasta#steampal+N+Sg+Gen+PxSg3
boasta#steampil+N+Sg+Gen+PxSg3
boasta+N+Sg+Gen+PxSg3
boastto#atnu+N+Sg+Gen+PxSg3
boastto#biebman+N+Sg+Gen+PxSg3
boastto#dikšu+N+Sg+Gen+PxSg3
boastto#geavaheapmi+N+Sg+Gen+PxSg3
boastto#geavahus+N+Sg+Gen+PxSg3
boastto#ipmárdus+N+Sg+Gen+PxSg3
boastto#ivdne#govven+N+Sg+Gen+PxSg3
boastto#áddejupmi+N+Sg+Gen+PxSg3
boasttovuohta+N+Sg+Gen+PxSg3
boasttu#geavaheaddji+Sem/Hum+N+Sg+Gen+PxSg3
boasttu#ipmárdus+N+Sg+Gen+PxSg3
boasttu#lohkan+N+Sg+Gen+PxSg3
boasttu#áddejupmi+N+Sg+Gen+PxSg3
boasttu#ádden+N+Sg+Gen+PxSg3
boasttuvuohta+N+Sg+Gen+PxSg3
boazo#doallo#distrikta+Sem/Org+Sem/Plc+N+Sg+Gen+PxSg3
boazo#doallo#stivra+Sem/Org+N+Sg+Gen+PxSg3
boazo#doallo#stivrra#válga+N+Sg+Gen+PxSg3
boazo#doallo#stivrra#čoahkkin+N+Sg+Gen+PxSg3
boazo#oastin+N+Sg+Gen+PxSg3
boazo#stohpu+N+Sg+Gen+PxSg3
boađus#listu+N+Sg+Gen+PxSg3
bodnje#miestta+Sem/Ani+N+Sg+Gen+PxSg3
bogostat+Sem/Hum+N+Sg+Gen+PxSg3
bohcce#basttat+N+Sg+Gen+PxSg3
bohcce#poasta+N+Sg+Gen+PxSg3
bohcce#rusttet+N+Sg+Gen+PxSg3
boles#konstáhpel+Sem/Hum+N+Sg+Gen+PxSg3
bolsttar+N+Sg+Gen+PxSg3
bonjastat+N+Sg+Gen+PxSg3
bor#stohpu+N+Sg+Gen+PxSg3
borran#baste+N+Sg+Gen+PxSg3
borran#lustu+N+Sg+Gen+PxSg3
borsta+N+Sg+Gen+PxSg3
bostin#guolga+N+Sg+Gen+PxSg3
bostta#divri+Sem/Ani+N+Sg+Gen+PxSg3
bostta#gearpmaš+Sem/Ani+N+Sg+Gen+PxSg3
bostta+N+Sg+Gen+PxSg3
botkkisteapmi+N+Sg+Gen+PxSg3
botnje#miestta+N+Sg+Gen+PxSg3
bovle#stáinnir+Sem/Ani+N+Sg+Gen+PxSg3
bođo#stávdni+N+Sg+Gen+PxSg3
bođu#bustávva+N+Sg+Gen+PxSg3
bođu#falástallan+N+Sg+Gen+PxSg3
bođu#valástallan+N+Sg+Gen+PxSg3
buddestat#dákti+N+Sg+Gen+PxSg3
buddestat+N+Sg+Gen+PxSg3
buddostat#namma+N+Sg+Gen+PxSg3
buddostat+N+Sg+Gen+PxSg3
buhtadus#ovddas#vástádus+N+Sg+Gen+PxSg3
buhtistan#sadji+Sem/Plc+N+Sg+Gen+PxSg3
buhtisteapmi+N+Sg+Gen+PxSg3
buhtisvuođa#rusttet+N+Sg+Gen+PxSg3
buhtástat+N+Sg+Gen+PxSg3
buhtástus+N+Sg+Gen+PxSg3
bullje#lasta+N+Sg+Gen+PxSg3
bumpe#stašuvdna+N+Sg+Gen+PxSg3
bumpen#stašuvdna+N+Sg+Gen+PxSg3
bunjostat+N+Sg+Gen+PxSg3
buohcce#stohpu+Build+Sem/Org+N+Sg+Gen+PxSg3
buoimmastat+N+Sg+Gen+PxSg3
buokčalan#stealli+N+Sg+Gen+PxSg3
buollin#dieđihan#rusttet+N+Sg+Gen+PxSg3
buollin#eastta+N+Sg+Gen+PxSg3
buollin#lárbma#rusttet+N+Sg+Gen+PxSg3
buollin#stašuvdna+Build+N+Sg+Gen+PxSg3
buonjusteapmi+N+Sg+Gen+PxSg3
buorrestat+N+Sg+Gen+PxSg3
buođđo#rusttet+N+Sg+Gen+PxSg3
bures#birgen#stáhtaGen+Sem/Org+Sem/Plc+N+Sg+Gen+PxSg3
burše#lasta+N+Sg+Gen+PxSg3
busse#orustan#sadji+Sem/Plc+N+Sg+Gen+PxSg3
bustu+N+Sg+Gen+PxSg3
bustávva#bordin+N+Sg+Gen+PxSg3
bustávva#girji+N+Sg+Gen+PxSg3
bustávva#mearka+N+Sg+Gen+PxSg3
bustávva+N+Sg+Gen+PxSg3
buvttadan#rusttet+N+Sg+Gen+PxSg3
bušeahtta#poasta+N+Sg+Gen+PxSg3
bušeahtta#struktuvra+N+Sg+Gen+PxSg3
buđet#meastu+N+Sg+Gen+PxSg3
bádje#basttat+N+Sg+Gen+PxSg3
bággo#lonistan#láhka#vuođđu+N+Sg+Gen+PxSg3
bággo#lonistan#láhka+N+Sg+Gen+PxSg3
bággo#lonistan#proseassa+N+Sg+Gen+PxSg3
bággo#lonistan#riekti+N+Sg+Gen+PxSg3
bággo#lonistan#vuođđu+N+Sg+Gen+PxSg3
bággo#lonisteaddji+N+Sg+Gen+PxSg3
bággo#lonisteapmi+N+Sg+Gen+PxSg3
báhcastat+N+Sg+Gen+PxSg3
báiste#biđus+N+Sg+Gen+PxSg3
báiste#bánno+N+Sg+Gen+PxSg3
báiste+N+Sg+Gen+PxSg3
bákte#stealli+Sem/Plc+N+Sg+Gen+PxSg3
bálddalas#goallostus+N+Sg+Gen+PxSg3
bálddalastin#bargu+N+Sg+Gen+PxSg3
báljestupmi+N+Sg+Gen+PxSg3
bálkestan#leaktu+N+Sg+Gen+PxSg3
bálkestan#lávki+N+Sg+Gen+PxSg3
bálkestan#nuohtti+N+Sg+Gen+PxSg3
bálkesteapmi+N+Sg+Gen+PxSg3
bálkkastat+N+Sg+Gen+PxSg3
bálká#lista+N+Sg+Gen+PxSg3
bálká#listu+N+Sg+Gen+PxSg3
bálstá+N+Sg+Gen+PxSg3
bárahis#stávval#vearba+N+Sg+Gen+PxSg3
bárusteapmi+N+Sg+Gen+PxSg3
básta+N+Sg+Gen+PxSg3
bátne#gusta+N+Sg+Gen+PxSg3
bátne#stággu+N+Sg+Gen+PxSg3
báza#prestašuvdna+N+Sg+Gen+PxSg3
bázahas#gássa#rusttet+N+Sg+Gen+PxSg3
bázahas#rusttet+N+Sg+Gen+PxSg3
cahkkehan#giesttus+N+Sg+Gen+PxSg3
cahkkehan#rusttet+N+Sg+Gen+PxSg3
ceahkastat+N+Sg+Gen+PxSg3
cealkka#vástta+N+Sg+Gen+PxSg3
chat-ságastallan+N+Sg+Gen+PxSg3
chiffer#systema+N+Sg+Gen+PxSg3
ciekkastat+Sem/Wthr+N+Sg+Gen+PxSg3
cihrre#lasta#vizar+Sem/Ani+N+Sg+Gen+PxSg3
cikcen#basttat+N+Sg+Gen+PxSg3
cirggastat+N+Sg+Gen+PxSg3
cirggasteapmi+N+Sg+Gen+PxSg3
cocktail#feasta+N+Sg+Gen+PxSg3
dalle#gustojeaddji+Sem/Hum+N+Sg+Gen+PxSg3
dato#stempel+N+Sg+Gen+PxSg3
davve#lasta#vizar+Sem/Ani+N+Sg+Gen+PxSg3
deaddo#lasihan#rusttet+N+Sg+Gen+PxSg3
deaddo#struktuvra+N+Sg+Gen+PxSg3
deadja#baste+N+Sg+Gen+PxSg3
deagga#stoarbma#spálfu+Sem/Ani+N+Sg+Gen+PxSg3
deagga#vuodja#lasta+N+Sg+Gen+PxSg3
deahkke#dystrofiija+N+Sg+Gen+PxSg3
deahtástus+N+Sg+Gen+PxSg3
deaksta#gieđahallan+N+Sg+Gen+PxSg3
deaksta#meannudeapmi+N+Sg+Gen+PxSg3
deaksta+N+Sg+Gen+PxSg3
dearba#stihkka+N+Sg+Gen+PxSg3
dearvvašvuođa#dárkkástus+N+Sg+Gen+PxSg3
dearvvašvuođa#institušuvdna+Sem/Org+N+Sg+Gen+PxSg3
dearvvašvuođa#ministtar+Sem/Hum+N+Sg+Gen+PxSg3
dearvvašvuođa#registtar#láhka+N+Sg+Gen+PxSg3
dearvvašvuođa#stašuvdna+Build+N+Sg+Gen+PxSg3
deasta+N+Sg+Gen+PxSg3
deastámente+N+Sg+Gen+PxSg3
deastámentá+N+Sg+Gen+PxSg3
decca#systema+N+Sg+Gen+PxSg3
dekonstrukšuvdna+N+Sg+Gen+PxSg3
deksten+N+Sg+Gen+PxSg3
dekstor+Sem/Hum+N+Sg+Gen+PxSg3
dekstriidna+N+Sg+Gen+PxSg3
demonstrašuvdna+N+Sg+Gen+PxSg3
desimála#systema+N+Sg+Gen+PxSg3
destamente+N+Sg+Gen+PxSg3
devon#systema+N+Sg+Gen+PxSg3
dia#systema+N+Sg+Gen+PxSg3
diehto#lista+N+Sg+Gen+PxSg3
diehto#stivren+N+Sg+Gen+PxSg3
dienastus+N+Sg+Gen+PxSg3
digge#stohpu+Build+N+Sg+Gen+PxSg3
diida#goansta+N+Sg+Gen+PxSg3
dikšun#rusttet+N+Sg+Gen+PxSg3
dinestus+N+Sg+Gen+PxSg3
dinostat+N+Sg+Gen+PxSg3
diskeahtta#stašuvdna+N+Sg+Gen+PxSg3
distributiiva+N+Sg+Gen+PxSg3
distribušuvdna+N+Sg+Gen+PxSg3
distrikta#politihkka+N+Sg+Gen+PxSg3
distrikta+Sem/Plc+Sem/Org+N+Sg+Gen+PxSg3
distrivtta#politihkka+N+Sg+Gen+PxSg3
disttat+N+Sg+Gen+PxSg3
distánsa+N+Sg+Gen+PxSg3
divat#orosteapmi+N+Sg+Gen+PxSg3
diŋgon#dárkkástus+N+Sg+Gen+PxSg3
doaibma#dárkkisteapmi+N+Sg+Gen+PxSg3
doaibma#visti+N+Sg+Gen+PxSg3
doajástat+N+Sg+Gen+PxSg3
doaktár#atteasta+N+Sg+Gen+PxSg3
doalle#rist#eadni+Sem/Hum+N+Sg+Gen+PxSg3
doalli#rist#eadni+Sem/Hum+N+Sg+Gen+PxSg3
doalli#rist#áhčči+Sem/Hum+N+Sg+Gen+PxSg3
doallo#struktuvra+N+Sg+Gen+PxSg3
doarggistan#jietnadat+N+Sg+Gen+PxSg3
doarggástus+N+Sg+Gen+PxSg3
doarjja#jienasteapmi+N+Sg+Gen+PxSg3
doarjja#stivra+Sem/Org+N+Sg+Gen+PxSg3
doarjja#stivrra#válga+N+Sg+Gen+PxSg3
doarjja#stivrra#čoahkkin+N+Sg+Gen+PxSg3
doavdnje#lasta+N+Sg+Gen+PxSg3
doavtter#stašuvdna+Build+N+Sg+Gen+PxSg3
dolastallan#báiki+Sem/Plc+N+Sg+Gen+PxSg3
dolastallan+N+Sg+Gen+PxSg3
dolastan#sadji+Sem/Plc+N+Sg+Gen+PxSg3
dolge#vuogga#guolásteapmi+N+Sg+Gen+PxSg3
dovddastus+N+Sg+Gen+PxSg3
dulkon#rusttet+N+Sg+Gen+PxSg3
dulve#geahpidan#rusttet+N+Sg+Gen+PxSg3
duo+N+Sg+Gen+PxSg3
duodje#basttat+N+Sg+Gen+PxSg3
duodje#instituhtta+Sem/Org+Sem/Plc+N+Sg+Gen+PxSg3
duodje#institušuvdna+Sem/Org+Sem/Plc+N+Sg+Gen+PxSg3
duokŋastat+N+Sg+Gen+PxSg3
duolba#basttat+N+Sg+Gen+PxSg3
duolba#stálli+N+Sg+Gen+PxSg3
duolmmastat+N+Sg+Gen+PxSg3
duopmo#roavás+Sem/Hum+N+Sg+Gen+PxSg3
duopmo#stuollo#geavat+N+Sg+Gen+PxSg3
duopmo#stuollo#láhka+N+Sg+Gen+PxSg3
duopmo#stuollu+N+Sg+Gen+PxSg3
duorastat+Sem/Time+N+Sg+Gen+PxSg3
duostilvuohta+N+Sg+Gen+PxSg3
duostu#eana+Sem/Plc+N+Sg+Gen+PxSg3
duostuheaddji+Sem/Hum+N+Sg+Gen+PxSg3
duottar#stohpu+N+Sg+Gen+PxSg3
durde#čáhce#rusttet+N+Sg+Gen+PxSg3
dustehat+N+Sg+Gen+PxSg3
dustehus+N+Sg+Gen+PxSg3
dustejeaddji+N+Sg+Gen+PxSg3
dusten#avádat+N+Sg+Gen+PxSg3
dusten+N+Sg+Gen+PxSg3
dusttodeapmi+N+Sg+Gen+PxSg3
dustton+Sem/Hum+N+Sg+Gen+PxSg3
duvddesteaddji+Sem/Hum+N+Sg+Gen+PxSg3
duššástupmi+N+Sg+Gen+PxSg3
dynastiija+Sem/Group+Sem/Hum+N+Sg+Gen+PxSg3
dystrofiija+N+Sg+Gen+PxSg3
dáhkke#orustan#sadji+Sem/Plc+N+Sg+Gen+PxSg3
dáhkádus#oasti+Sem/Hum+N+Sg+Gen+PxSg3
dáiddár#stipeanda+N+Sg+Gen+PxSg3
dáige#lásti+N+Sg+Gen+PxSg3
dáksta+N+Sg+Gen+PxSg3
dákte#vistta+N+Sg+Gen+PxSg3
dálke#einnostus+N+Sg+Gen+PxSg3
dálke#nuppástus+Sem/Wthr+N+Sg+Gen+PxSg3
dálve#lasta+N+Sg+Gen+PxSg3
dámpa#fápmo#rusttet+N+Sg+Gen+PxSg3
dárkkistan#bihttá+N+Sg+Gen+PxSg3
dárkkistan#doaimmahat+Sem/Org+Sem/Plc+N+Sg+Gen+PxSg3
dárkkistan#goddi+Sem/Org+N+Sg+Gen+PxSg3
dárkkistan#jáddadeapmi+N+Sg+Gen+PxSg3
dárkkistan#latnja+Sem/Plc+N+Sg+Gen+PxSg3
dárkkistan#lávde#goddi+Sem/Org+N+Sg+Gen+PxSg3
dárkkistan#submen+N+Sg+Gen+PxSg3
dárkkistan#čuokkis+N+Sg+Gen+PxSg3
dárkkisteaddji+Sem/Hum+N+Sg+Gen+PxSg3
dárkkistus+N+Sg+Gen+PxSg3
dárkkástus#latnja+Sem/Plc+N+Sg+Gen+PxSg3
dárkkástus+N+Sg+Gen+PxSg3
dáro#giel#teaksta+N+Sg+Gen+PxSg3
dávge#stálli+N+Sg+Gen+PxSg3
dávástus+N+Sg+Gen+PxSg3
eaiggáduššan#oamastus+N+Sg+Gen+PxSg3
eallo#struktuvra+N+Sg+Gen+PxSg3
eallo#stuhkka+N+Sg+Gen+PxSg3
ealáhus#struktuvra+N+Sg+Gen+PxSg3
ealáhus#sturrodat+N+Sg+Gen+PxSg3
ealáhus#visti+Build+N+Sg+Gen+PxSg3
eami#álbmot#ovddasteaddji+Sem/Hum+N+Sg+Gen+PxSg3
eami#álbmot#studeanta+Sem/Hum+N+Sg+Gen+PxSg3
eana#doallo#ministeriija+Sem/Org+Sem/Plc+N+Sg+Gen+PxSg3
eana#doallo#ministtar+Sem/Hum+N+Sg+Gen+PxSg3
eana#oamasteaddji+Sem/Hum+N+Sg+Gen+PxSg3
eana#vuollásteapmi+N+Sg+Gen+PxSg3
eana#vuovdin#stivra+Sem/Org+N+Sg+Gen+PxSg3
eana#vuovdin#stivrra#válga+N+Sg+Gen+PxSg3
eana#vuovdin#stivrra#čoahkkin+N+Sg+Gen+PxSg3
eana#ávkkástallan+N+Sg+Gen+PxSg3
eanan#doallo#ministtar+Sem/Hum+N+Sg+Gen+PxSg3
eanan#oamastan#duođaštus+N+Sg+Gen+PxSg3
eanan#oamasteaddji+Sem/Hum+N+Sg+Gen+PxSg3
eanan#oamasteapmi+N+Sg+Gen+PxSg3
eanan#oastin#ášši+N+Sg+Gen+PxSg3
eanan#registtar#bláđđi+N+Sg+Gen+PxSg3
eanan#vuovdin#stivra+Sem/Org+N+Sg+Gen+PxSg3
eanan#vuovdin#stivrra#válga+N+Sg+Gen+PxSg3
eanan#vuovdin#stivrra#čoahkkin+N+Sg+Gen+PxSg3
eapme#lasta+N+Sg+Gen+PxSg3
earánastin#dálkkas+N+Sg+Gen+PxSg3
eastadan#bargu+N+Sg+Gen+PxSg3
eastadan#doaibma+N+Sg+Gen+PxSg3
eastadeapmi+N+Sg+Gen+PxSg3
eastadus+N+Sg+Gen+PxSg3
eastagat+N+Sg+Gen+PxSg3
eastin#vuohki+N+Sg+Gen+PxSg3
eastin+N+Sg+Gen+PxSg3
eastta#geainnus+N+Sg+Gen+PxSg3
eastta#viehkan+N+Sg+Gen+PxSg3
eastta+N+Sg+Gen+PxSg3
eatnan#bostta+N+Sg+Gen+PxSg3
eatnan#doarggástus+N+Sg+Gen+PxSg3
eatnan#oamasteaddji+Sem/Hum+N+Sg+Gen+PxSg3
eatnan#vuol#orustan#sadji+Sem/Plc+N+Sg+Gen+PxSg3
eatni#guovttos+N+Sg+Gen+PxSg3
eatno#heasta+Sem/Ani+N+Sg+Gen+PxSg3
eboasta+N+Sg+Gen+PxSg3
ecstasy+N+Sg+Gen+PxSg3
einnostat+N+Sg+Gen+PxSg3
einnosteaddji+Sem/Hum+N+Sg+Gen+PxSg3
einnostus+N+Sg+Gen+PxSg3
ekonomiija#instruksa+N+Sg+Gen+PxSg3
ekosystema+N+Sg+Gen+PxSg3
ekosystema#lahkoneapmi+N+Sg+Gen+PxSg3
ekosystema#prinsihppa+N+Sg+Gen+PxSg3
eksisteansa+N+Sg+Gen+PxSg3
eksistensialisma+N+Sg+Gen+PxSg3
eksistentiála#cealkka+N+Sg+Gen+PxSg3
eksosa#gássa#rusttet+N+Sg+Gen+PxSg3
eksosa#rusttet+N+Sg+Gen+PxSg3
ekstenšuvdna+N+Sg+Gen+PxSg3
eksterievra+N+Sg+Gen+PxSg3
ekstrema+N+Sg+Gen+PxSg3
ekstremisma+N+Sg+Gen+PxSg3
ekstremista+Sem/Hum+N+Sg+Gen+PxSg3
ekstása+N+Sg+Gen+PxSg3
elastihkka+N+Sg+Gen+PxSg3
emálja#gásterola+N+Sg+Gen+PxSg3
energiija#seastin+N+Sg+Gen+PxSg3
entusiásta#joavku+Sem/Group+Sem/Hum+N+Sg+Gen+PxSg3
entusiásta+Sem/Hum+N+Sg+Gen+PxSg3
epistemologiija+N+Sg+Gen+PxSg3
episttal+N+Sg+Gen+PxSg3
epoasta+N+Sg+Gen+PxSg3
erohus#investeren+N+Sg+Gen+PxSg3
erohus#substrakšuvdna+N+Sg+Gen+PxSg3
erostallan+N+Sg+Gen+PxSg3
estetihkar+Sem/Hum+N+Sg+Gen+PxSg3
estetihkka+N+Sg+Gen+PxSg3
estimáhta+N+Sg+Gen+PxSg3
estimáhtor+N+Sg+Gen+PxSg3
estragon+N+Sg+Gen+PxSg3
estragona+N+Sg+Gen+PxSg3
estte#giella+N+Sg+Gen+PxSg3
evangelista+Sem/Hum+N+Sg+Gen+PxSg3
fadni#stráŋga+N+Sg+Gen+PxSg3
fakŋo#lasta+N+Sg+Gen+PxSg3
falástallan#hálla+N+Sg+Gen+PxSg3
falástallan#reporttar+N+Sg+Gen+PxSg3
falástallan+N+Sg+Gen+PxSg3
fantasteriija+N+Sg+Gen+PxSg3
faskkastat+N+Sg+Gen+PxSg3
fastivuohta+N+Sg+Gen+PxSg3
fastodat+N+Sg+Gen+PxSg3
fasttat+Sem/Hum+N+Sg+Gen+PxSg3
fearastat+N+Sg+Gen+PxSg3
feasta+N+Sg+Gen+PxSg3
feasto#nuohtte#fanas+Veh+N+Sg+Gen+PxSg3
feasto#nuohtti+N+Sg+Gen+PxSg3
feberastin+N+Sg+Gen+PxSg3
feminista+Sem/Hum+N+Sg+Gen+PxSg3
fennougrista#kongreassa+N+Sg+Gen+PxSg3
fennougrista+Sem/Hum+N+Sg+Gen+PxSg3
fennougristihkka+N+Sg+Gen+PxSg3
festivála#doarjja+N+Sg+Gen+PxSg3
festivála#pássa+N+Sg+Gen+PxSg3
festivála+N+Sg+Gen+PxSg3
festiválahas+Sem/Hum+N+Sg+Gen+PxSg3
festniŋga+N+Sg+Gen+PxSg3
fidno#visti+N+Sg+Gen+PxSg3
fierbme#giron#lasta+N+Sg+Gen+PxSg3
fievrredan#rusttet+N+Sg+Gen+PxSg3
fiila#listu+N+Sg+Gen+PxSg3
fiilo#gusta+N+Sg+Gen+PxSg3
filatelista+Sem/Hum+N+Sg+Gen+PxSg3
filbma#festivála+N+Sg+Gen+PxSg3
filbma#nástiG+N+Sg+Gen+PxSg3
filbmen#rusttet+N+Sg+Gen+PxSg3
filistalaš+Sem/Hum+N+Sg+Gen+PxSg3
finalista+Sem/Hum+N+Sg+Gen+PxSg3
finte#stoalpu+N+Sg+Gen+PxSg3
finánsa#ministtar+Sem/Hum+N+Sg+Gen+PxSg3
fiskes#násti+N+Sg+Gen+PxSg3
fitnodat#poasta+N+Sg+Gen+PxSg3
fitnodat#registtar+N+Sg+Gen+PxSg3
flip#systema+N+Sg+Gen+PxSg3
freestyle#vuoddji+Sem/Hum+N+Sg+Gen+PxSg3
frustrašuvdna+N+Sg+Gen+PxSg3
fuorra#oasti+Sem/Hum+N+Sg+Gen+PxSg3
fylkka#boazo#doallo#stivra+Sem/Org+N+Sg+Gen+PxSg3
fylkka#boazo#doallo#stivrra#válga+N+Sg+Gen+PxSg3
fylkka#boazo#doallo#stivrra#čoahkkin+N+Sg+Gen+PxSg3
fylkka#eana#doallo#stivra+Sem/Org+N+Sg+Gen+PxSg3
fylkka#eana#doallo#stivrra#válga+N+Sg+Gen+PxSg3
fylkka#eana#doallo#stivrra#čoahkkin+N+Sg+Gen+PxSg3
fáddá#listu+N+Sg+Gen+PxSg3
fága#teaksta+N+Sg+Gen+PxSg3
fáles#bivdo#historjá#dutki+Sem/Hum+N+Sg+Gen+PxSg3
fáles#bivdo#rusttet+N+Sg+Gen+PxSg3
fápmo#rusttet+N+Sg+Gen+PxSg3
fásta#doavtter#ortnet+N+Sg+Gen+PxSg3
fásta#doavttir+Sem/Hum+N+Sg+Gen+PxSg3
fásta#mearka+N+Sg+Gen+PxSg3
fásta#ássi+Sem/Hum+N+Sg+Gen+PxSg3
fásti+N+Sg+Gen+PxSg3
fásto#láskkáš+N+Sg+Gen+PxSg3
fásto#láskáš+N+Sg+Gen+PxSg3
fásttus+N+Sg+Gen+PxSg3
fástu+Sem/Time+N+Sg+Gen+PxSg3
fástádus+N+Sg+Gen+PxSg3
fáškkastat+N+Sg+Gen+PxSg3
gaccastan#dálkkas+N+Sg+Gen+PxSg3
gaccastat+N+Sg+Gen+PxSg3
gahper#muorje#meastu+N+Sg+Gen+PxSg3
gahččastat#ravda+N+Sg+Gen+PxSg3
gahččastat+N+Sg+Gen+PxSg3
gallesteapmi+N+Sg+Gen+PxSg3
galmmihan#rusttet+N+Sg+Gen+PxSg3
galmmihan#visti+N+Sg+Gen+PxSg3
garahan#basttat+N+Sg+Gen+PxSg3
garccastan#čuolbma+N+Sg+Gen+PxSg3
garccastat+N+Sg+Gen+PxSg3
gaska#stággu+N+Sg+Gen+PxSg3
gaskkadat#estimáhta+N+Sg+Gen+PxSg3
gaskkusteaddji+Sem/Hum+N+Sg+Gen+PxSg3
gaskkusteapmi+N+Sg+Gen+PxSg3
gaskkustus#máksu+N+Sg+Gen+PxSg3
gastin#rássi+N+Sg+Gen+PxSg3
gasttáhat+N+Sg+Gen+PxSg3
gavnnjastat+N+Sg+Gen+PxSg3
geahčastat+N+Sg+Gen+PxSg3
geahčestat+N+Sg+Gen+PxSg3
geahččalan#jienasteapmi+N+Sg+Gen+PxSg3
gealler#uksa#miestta+N+Sg+Gen+PxSg3
gearggusvuođa#deasta+N+Sg+Gen+PxSg3
gearregastin#geavli+N+Sg+Gen+PxSg3
gearregastin#meannudeapmi+N+Sg+Gen+PxSg3
gearret#stohpu+Build+N+Sg+Gen+PxSg3
geaste#giivvár+Sem/Org+N+Sg+Gen+PxSg3
geavahus#oastu+N+Sg+Gen+PxSg3
geavle#njuikestat+N+Sg+Gen+PxSg3
geađge#bálkestat+N+Sg+Gen+PxSg3
geađge#rásttis+Sem/Ani+N+Sg+Gen+PxSg3
geidde#stággu+N+Sg+Gen+PxSg3
genitiiva-instruktiiva-kasus+N+Sg+Gen+PxSg3
germanista+Sem/Hum+N+Sg+Gen+PxSg3
germanisttalaš+Sem/Hum+N+Sg+Gen+PxSg3
gestalt#psykologiija+N+Sg+Gen+PxSg3
giddes#násti+N+Sg+Gen+PxSg3
giddestat+N+Sg+Gen+PxSg3
giehta#duodje#visti+N+Sg+Gen+PxSg3
giehta#gohčostat+Sem/Hum+N+Sg+Gen+PxSg3
gielda#ministtar+Sem/Hum+N+Sg+Gen+PxSg3
gieldda#stivra+Sem/Org+N+Sg+Gen+PxSg3
gieldda#stivrra#válga+N+Sg+Gen+PxSg3
gieldda#stivrra#čoahkkin+N+Sg+Gen+PxSg3
gieldda#stivra#latnja+Sem/Plc+N+Sg+Gen+PxSg3
giella#oamasteapmi+N+Sg+Gen+PxSg3
giella#stivra+Sem/Org+N+Sg+Gen+PxSg3
giella#stivrra#válga+N+Sg+Gen+PxSg3
giella#stivrra#čoahkkin+N+Sg+Gen+PxSg3
gierdo#rásttis+Sem/Ani+N+Sg+Gen+PxSg3
giesastat+N+Sg+Gen+PxSg3
giestu+N+Sg+Gen+PxSg3
gievkkan#rusttegat+N+Sg+Gen+PxSg3
gievkkan#stuollu+N+Sg+Gen+PxSg3
gieđasteapmi+N+Sg+Gen+PxSg3
giira#stággu+N+Sg+Gen+PxSg3
gilga#cikcen#basttat+N+Sg+Gen+PxSg3
gillámuš#historjá+N+Sg+Gen+PxSg3
gilvo#jienasteapmi+N+Sg+Gen+PxSg3
gilvva#visti+N+Sg+Gen+PxSg3
gira#stággu+N+Sg+Gen+PxSg3
girdi#poasta+N+Sg+Gen+PxSg3
girdo#lasta+N+Sg+Gen+PxSg3
girje#dárkkisteapmi+N+Sg+Gen+PxSg3
girje#goasttideaddji+Sem/Hum+N+Sg+Gen+PxSg3
girje#goasttádus+N+Sg+Gen+PxSg3
girko#stivra+Sem/Org+N+Sg+Gen+PxSg3
girko#stivrra#válga+N+Sg+Gen+PxSg3
girko#stivrra#čoahkkin+N+Sg+Gen+PxSg3
girkostallan#meassut+N+Sg+Gen+PxSg3
girkostallan+N+Sg+Gen+PxSg3
giron#lasta+N+Sg+Gen+PxSg3
gisto#kapealla+N+Sg+Gen+PxSg3
gisto#rádju+N+Sg+Gen+PxSg3
gistta#liehppa+N+Sg+Gen+PxSg3
gistta+N+Sg+Gen+PxSg3
gistu+N+Sg+Gen+PxSg3
gitarista+Sem/Hum+N+Sg+Gen+PxSg3
giđa#niesti+N+Sg+Gen+PxSg3
glasnost+N+Sg+Gen+PxSg3
gnostisisma+N+Sg+Gen+PxSg3
goahte#gas#boasta+N+Sg+Gen+PxSg3
goahte#lasta+N+Sg+Gen+PxSg3
goaistas+Sem/Ani+N+Sg+Gen+PxSg3
goallostan#faggi+N+Sg+Gen+PxSg3
goansta#dukta#ráhkadan#doaimmahat+Sem/Org+N+Sg+Gen+PxSg3
goansta#giehta+N+Sg+Gen+PxSg3
goansta#juolgi+N+Sg+Gen+PxSg3
goansta#lahttu+N+Sg+Gen+PxSg3
goansta#lađas+N+Sg+Gen+PxSg3
goansta#rásse#šillju+N+Sg+Gen+PxSg3
goansta#čalbmi+N+Sg+Gen+PxSg3
goansta#čehppodat+N+Sg+Gen+PxSg3
goansta+N+Sg+Gen+PxSg3
goarta#stohkka+N+Sg+Gen+PxSg3
goaste#biergu+N+Sg+Gen+PxSg3
goaste#buoidi+N+Sg+Gen+PxSg3
goaste#bárra+N+Sg+Gen+PxSg3
goaste#párra+N+Sg+Gen+PxSg3
goasttedeaddji+Sem/Hum+N+Sg+Gen+PxSg3
goasttideaddji+Sem/Hum+N+Sg+Gen+PxSg3
goasttádus+N+Sg+Gen+PxSg3
goastu+N+Sg+Gen+PxSg3
gobastat+N+Sg+Gen+PxSg3
gobástat+N+Sg+Gen+PxSg3
gohčostat+Sem/Hum+N+Sg+Gen+PxSg3
gohččun#ovddas#vástideaddji+Sem/Hum+N+Sg+Gen+PxSg3
golggiidus#rusttet+N+Sg+Gen+PxSg3
gollan#sihkkarastin+N+Sg+Gen+PxSg3
golle#hámster+Sem/Ani+N+Sg+Gen+PxSg3
gollostat+N+Sg+Gen+PxSg3
gonstošeaddji+Sem/Hum+N+Sg+Gen+PxSg3
gordne#sturrodat+N+Sg+Gen+PxSg3
gorostat+N+Sg+Gen+PxSg3
gosttet+N+Sg+Gen+PxSg3
gosttet+N+Sg+Gen+PxSg3
govastahttin+N+Sg+Gen+PxSg3
govastat#geavaheapmi+N+Sg+Gen+PxSg3
govastat+N+Sg+Gen+PxSg3
govasteapmi+N+Sg+Gen+PxSg3
govda#lasta#šaddu+N+Sg+Gen+PxSg3
govda#lasta+N+Sg+Gen+PxSg3
govva#deaksta+N+Sg+Gen+PxSg3
govva#lasta+N+Sg+Gen+PxSg3
govva#teaksta+N+Sg+Gen+PxSg3
govččas#lasta+N+Sg+Gen+PxSg3
govččastat#lássa+N+Sg+Gen+PxSg3
grossista+Sem/Hum+N+Sg+Gen+PxSg3
gulahallan#strategiija+N+Sg+Gen+PxSg3
gulaskuddan#instánsa+Sem/Org+N+Sg+Gen+PxSg3
gullu#rásttis+Sem/Ani+N+Sg+Gen+PxSg3
gumme#stevvel+N+Sg+Gen+PxSg3
gummi#stevvel+N+Sg+Gen+PxSg3
gunsttar+Sem/Hum+N+Sg+Gen+PxSg3
guoddalan#vuoste#bealli+N+Sg+Gen+PxSg3
guoddin#stážžu+N+Sg+Gen+PxSg3
guoksa#meastu+N+Sg+Gen+PxSg3
guolbba#násti+N+Sg+Gen+PxSg3
guolle#biebman#rusttet+N+Sg+Gen+PxSg3
guolle#rusttet+N+Sg+Gen+PxSg3
guolástan#alla#gohcci+Sem/Hum+N+Sg+Gen+PxSg3
guolástan#biras+Sem/Plc+N+Sg+Gen+PxSg3
guolástan#eise#váldi+Sem/Org+N+Sg+Gen+PxSg3
guolástan#goddi+Sem/Org+N+Sg+Gen+PxSg3
guolástan#guovlu+Sem/Plc+N+Sg+Gen+PxSg3
guolástan#hoavda+Sem/Hum+N+Sg+Gen+PxSg3
guolástan#koarta+N+Sg+Gen+PxSg3
guolástan#lohpi+N+Sg+Gen+PxSg3
guolástan#lávde#goddi+Sem/Org+N+Sg+Gen+PxSg3
guolástan#sadji+Sem/Plc+N+Sg+Gen+PxSg3
guolástan#stivra+Sem/Org+N+Sg+Gen+PxSg3
guolástan#stivrra#válga+N+Sg+Gen+PxSg3
guolástan#stivrra#čoahkkin+N+Sg+Gen+PxSg3
guolástan#vuoigatvuohta+N+Sg+Gen+PxSg3
guolásteaddji+Sem/Hum+N+Sg+Gen+PxSg3
guolásteapmi+N+Sg+Gen+PxSg3
guolástus#bearrái#geahčči+Sem/Hum+N+Sg+Gen+PxSg3
guolástus#beroštupmi+N+Sg+Gen+PxSg3
guolástus#departemeanta+Sem/Org+N+Sg+Gen+PxSg3
guolástus#dikšun#máksu+N+Sg+Gen+PxSg3
guolástus#dikšun#ovttastupmi+N+Sg+Gen+PxSg3
guolástus#eise#váldi+Sem/Org+N+Sg+Gen+PxSg3
guolástus#gilli+Sem/Plc+N+Sg+Gen+PxSg3
guolástus#goddi+Sem/Org+N+Sg+Gen+PxSg3
guolástus#gázzi+Sem/Hum+Sem/Group+N+Sg+Gen+PxSg3
guolástus#hálddašeapmi+N+Sg+Gen+PxSg3
guolástus#lága+N+Sg+Gen+PxSg3
guolástus#lávde#goddi+Sem/Org+N+Sg+Gen+PxSg3
guolástus#ministtar+Sem/Hum+N+Sg+Gen+PxSg3
guolástus#politihkka+N+Sg+Gen+PxSg3
guolástus#teknologa+Sem/Hum+N+Sg+Gen+PxSg3
guolástus#teknologiija+N+Sg+Gen+PxSg3
guolástus#vuoigatvuohta+N+Sg+Gen+PxSg3
guolástus#váttisvuohta+N+Sg+Gen+PxSg3
guolástus+N+Sg+Gen+PxSg3
guorra+N+Sg+Gen+PxSg3
guostta#heavdni+Sem/Ani+N+Sg+Gen+PxSg3
guostta#čurrot+Sem/Ani+N+Sg+Gen+PxSg3
guostta#čuru+Sem/Ani+N+Sg+Gen+PxSg3
guostta+Sem/Wthr+N+Sg+Gen+PxSg3
guovddáš#duostuheaddji+Sem/Ani+N+Sg+Gen+PxSg3
guovddáš#liggen#rusttet+N+Sg+Gen+PxSg3
guovddáš#orusteapmi+N+Sg+Gen+PxSg3
guovllu#stivra+Sem/Org+N+Sg+Gen+PxSg3
guovllu#stivrra#válga+N+Sg+Gen+PxSg3
guovllu#stivrra#čoahkkin+N+Sg+Gen+PxSg3
guovlo#ministtar+Sem/Hum+N+Sg+Gen+PxSg3
guovsso#nástiG+N+Sg+Gen+PxSg3
guovttis+N+Sg+Gen+PxSg3
guovttis+N+Sg+Gen+PxSg3
guovttos+N+Sg+Gen+PxSg3
guovžža#lasta+N+Sg+Gen+PxSg3
guovžžastallan+N+Sg+Gen+PxSg3
gurggástat+N+Sg+Gen+PxSg3
gurppastat+N+Sg+Gen+PxSg3
gusta+N+Sg+Gen+PxSg3
gustojupmi+N+Sg+Gen+PxSg3
guđahastin+N+Sg+Gen+PxSg3
guškkástat+Sem/Ani+N+Sg+Gen+PxSg3
gymnasista+Sem/Hum+N+Sg+Gen+PxSg3
gymnastihkka+N+Sg+Gen+PxSg3
gyvel#miestta+N+Sg+Gen+PxSg3
gádde#ruosta+N+Sg+Gen+PxSg3
gáfestallan#báiki+Sem/Plc+N+Sg+Gen+PxSg3
gáfestallan#stohpu+N+Sg+Gen+PxSg3
gáfestallan+N+Sg+Gen+PxSg3
gáfestus+N+Sg+Gen+PxSg3
gáhta#nal#orosteapmi+N+Sg+Gen+PxSg3
gáiddus#stivren+N+Sg+Gen+PxSg3
gálbbe#nát#stigat+N+Sg+Gen+PxSg3
gálbbe#nát#stigát+N+Sg+Gen+PxSg3
gálbbostallan+N+Sg+Gen+PxSg3
gálddat#heasta+Sem/Ani+N+Sg+Gen+PxSg3
gállu#bivastat+N+Sg+Gen+PxSg3
gálvo#vuostái#váldin+N+Sg+Gen+PxSg3
gárastat+N+Sg+Gen+PxSg3
gárbme#stovla+N+Sg+Gen+PxSg3
gárbme#stuollu+N+Sg+Gen+PxSg3
gárddástallan#áigiG+N+Sg+Gen+PxSg3
gárggalmastin+N+Sg+Gen+PxSg3
gárostat+N+Sg+Gen+PxSg3
gáskkástat+N+Sg+Gen+PxSg3
gásta#juolgi+N+Sg+Gen+PxSg3
gásta#lihtti+N+Sg+Gen+PxSg3
gásta#namma+N+Sg+Gen+PxSg3
gásta#rist#eadni+Sem/Hum+N+Sg+Gen+PxSg3
gásta#rist#áhčči+Sem/Hum+N+Sg+Gen+PxSg3
gásta+N+Sg+Gen+PxSg3
gásterola+N+Sg+Gen+PxSg3
gásttadas+N+Sg+Gen+PxSg3
gásttadat+Sem/Wthr+N+Sg+Gen+PxSg3
gásttašan#dilálašvuohta+N+Sg+Gen+PxSg3
gávdnostupmi+N+Sg+Gen+PxSg3
gávildan#oamastus+N+Sg+Gen+PxSg3
gávpe#guolásteapmi+N+Sg+Gen+PxSg3
gávpe#oastu+N+Sg+Gen+PxSg3
gávpe#orustan#sadji+Sem/Plc+N+Sg+Gen+PxSg3
gávpe#ovttastus+N+Sg+Gen+PxSg3
gávpe#registtar+N+Sg+Gen+PxSg3
gávpe#visti+N+Sg+Gen+PxSg3
gávpot#stivra+Sem/Org+N+Sg+Gen+PxSg3
gávpot#stivrra#válga+N+Sg+Gen+PxSg3
gávpot#stivrra#čoahkkin+N+Sg+Gen+PxSg3
gávppašan#listu+N+Sg+Gen+PxSg3
gávstá+N+Sg+Gen+PxSg3
heagga#ustit+Sem/Hum+N+Sg+Gen+PxSg3
heahkastupmi+N+Sg+Gen+PxSg3
heahppášan#stoalpu+N+Sg+Gen+PxSg3
heahte#gásta+N+Sg+Gen+PxSg3
heahte#orustahtti+N+Sg+Gen+PxSg3
heahte#veahkke#stašuvdna+Sem/Org+N+Sg+Gen+PxSg3
healbme#lasta+N+Sg+Gen+PxSg3
heammástus+N+Sg+Gen+PxSg3
hearkivuođa#lađastallan+N+Sg+Gen+PxSg3
hearrástallan+N+Sg+Gen+PxSg3
heasta#biergasat+N+Sg+Gen+PxSg3
heasta#deappu+N+Sg+Gen+PxSg3
heasta#fápmu+N+Sg+Gen+PxSg3
heasta#gilvu+N+Sg+Gen+PxSg3
heasta#gohrát+Sem/Ani+N+Sg+Gen+PxSg3
heasta#máđidja+N+Sg+Gen+PxSg3
heasta#máđii+N+Sg+Gen+PxSg3
heasta#nálas+N+Sg+Gen+PxSg3
heasta#skálžu+N+Sg+Gen+PxSg3
heasta#vuodjin+N+Sg+Gen+PxSg3
heasta#čora+N+Sg+Gen+PxSg3
heasta+Sem/Ani+N+Sg+Gen+PxSg3
heastta#bierggas+N+Sg+Gen+PxSg3
heastta#fápmu+N+Sg+Gen+PxSg3
heastta#gazza+N+Sg+Gen+PxSg3
heastta#gazza#rássi+N+Sg+Gen+PxSg3
heastta#guiski+N+Sg+Gen+PxSg3
heastta#gáma+N+Sg+Gen+PxSg3
heastta#gárra+N+Sg+Gen+PxSg3
heastta#kárra+N+Sg+Gen+PxSg3
heastta#náhkki+N+Sg+Gen+PxSg3
heastta#rássi+N+Sg+Gen+PxSg3
heastta#seaibe#čuolbma+N+Sg+Gen+PxSg3
heastta#seaibi+N+Sg+Gen+PxSg3
heastta#skuovva+N+Sg+Gen+PxSg3
heastta#skálžu+N+Sg+Gen+PxSg3
heastta#čogu+N+Sg+Gen+PxSg3
heastta#čohkun+N+Sg+Gen+PxSg3
heasttahas+Sem/Hum+N+Sg+Gen+PxSg3
heasttalaš+Sem/Hum+N+Sg+Gen+PxSg3
heavval#stohkka+N+Sg+Gen+PxSg3
heaŋggastat+N+Sg+Gen+PxSg3
hello#duorastat+N+Sg+Gen+PxSg3
helá#duorastat+N+Sg+Gen+PxSg3
hiistu+N+Sg+Gen+PxSg3
hirpmástupmi+N+Sg+Gen+PxSg3
hirpmástus+N+Sg+Gen+PxSg3
hirsa#visti+N+Sg+Gen+PxSg3
histamiidna+N+Sg+Gen+PxSg3
historihkkar+Sem/Hum+N+Sg+Gen+PxSg3
historihkka+N+Sg+Gen+PxSg3
historihkkár+Sem/Hum+N+Sg+Gen+PxSg3
historiográfa+Sem/Hum+N+Sg+Gen+PxSg3
historisma+N+Sg+Gen+PxSg3
historjá#dutki+Sem/Hum+N+Sg+Gen+PxSg3
historjá#searvi+Sem/Org+N+Sg+Gen+PxSg3
historjá#vearistus+N+Sg+Gen+PxSg3
historjá+N+Sg+Gen+PxSg3
hivsset#borsta+N+Sg+Gen+PxSg3
hivsset#stuollu+N+Sg+Gen+PxSg3
hoahppo#poasta+N+Sg+Gen+PxSg3
horsta+N+Sg+Gen+PxSg3
huksen#dárkkisteaddji+Sem/Hum+N+Sg+Gen+PxSg3
huksen#dárkkisteapmi+N+Sg+Gen+PxSg3
humanista+Sem/Hum+N+Sg+Gen+PxSg3
huvva+N+Sg+Gen+PxSg3
huškkastat+N+Sg+Gen+PxSg3
hysteriija+N+Sg+Gen+PxSg3
hálddašan#strategiija+N+Sg+Gen+PxSg3
hástalus#suorgi+N+Sg+Gen+PxSg3
hástalus+N+Sg+Gen+PxSg3
idealista+Sem/Hum+N+Sg+Gen+PxSg3
idja#stállu+Sem/Hum+N+Sg+Gen+PxSg3
ieš#bistu+N+Sg+Gen+PxSg3
ieš#goasttádus+N+Sg+Gen+PxSg3
ieš#justiisa+N+Sg+Gen+PxSg3
ieš#ráđđen#ovttastupmi+N+Sg+Gen+PxSg3
ieš#stivrejupmi+N+Sg+Gen+PxSg3
ieš#stivren#julggaštus+N+Sg+Gen+PxSg3
ieš#stivren#ortnet+N+Sg+Gen+PxSg3
ieš#stivren+N+Sg+Gen+PxSg3
iežas#ovddas#vástádus+N+Sg+Gen+PxSg3
iežas#vástidan#áigodat+Sem/Time+N+Sg+Gen+PxSg3
iežas#vástu+N+Sg+Gen+PxSg3
iežas#vástádus#áigiG+N+Sg+Gen+PxSg3
ihtin#lasta+N+Sg+Gen+PxSg3
ikonostása+N+Sg+Gen+PxSg3
illustrašuvdna+N+Sg+Gen+PxSg3
illástus+N+Sg+Gen+PxSg3
immuna#systema+N+Sg+Gen+PxSg3
immuna#eastadeaddji+N+Sg+Gen+PxSg3
industriija#departemeanta+N+Sg+Gen+PxSg3
industrialiserejupmi+N+Sg+Gen+PxSg3
industrialisma+N+Sg+Gen+PxSg3
industriija#guovlu+Sem/Plc+N+Sg+Gen+PxSg3
industriija#gáhtta+N+Sg+Gen+PxSg3
industriija#konsešuvdna+N+Sg+Gen+PxSg3
industriija#riika+N+Sg+Gen+PxSg3
industriija+Sem/Org+N+Sg+Gen+PxSg3
inertiála#systema+N+Sg+Gen+PxSg3
infiltrašuvdna#rusttet+N+Sg+Gen+PxSg3
infra#struktuvra+N+Sg+Gen+PxSg3
inseasta+N+Sg+Gen+PxSg3
installašuvdna+N+Sg+Gen+PxSg3
instituhtta+Sem/Org+N+Sg+Gen+PxSg3
institušuvdna+Sem/Org+N+Sg+Gen+PxSg3
instruksa+N+Sg+Gen+PxSg3
instruktevra+Sem/Hum+N+Sg+Gen+PxSg3
instrukšuvdna+N+Sg+Gen+PxSg3
instrumeanta#panela+N+Sg+Gen+PxSg3
instrumeanta+N+Sg+Gen+PxSg3
instrumentalisma+N+Sg+Gen+PxSg3
instánsa+Sem/Org+N+Sg+Gen+PxSg3
inter#tekstualiteahtta+N+Sg+Gen+PxSg3
interim#stivra+Sem/Org+N+Sg+Gen+PxSg3
interim#stivrra#válga+N+Sg+Gen+PxSg3
interim#stivrra#čoahkkin+N+Sg+Gen+PxSg3
investeren#dahku+N+Sg+Gen+PxSg3
investeren#divat+N+Sg+Gen+PxSg3
investeren#doarjja+N+Sg+Gen+PxSg3
investeren#loatna+N+Sg+Gen+PxSg3
investeren#luoittuheapmi+N+Sg+Gen+PxSg3
investeren#luoitu+N+Sg+Gen+PxSg3
investeren+N+Sg+Gen+PxSg3
investor+Sem/Hum+N+Sg+Gen+PxSg3
iskan#vuostái#váldin+N+Sg+Gen+PxSg3
ivgu#heasta+Sem/Ani+N+Sg+Gen+PxSg3
iđus#lasta+N+Sg+Gen+PxSg3
jahke#lohki+N+Sg+Gen+PxSg3
jeagge#meahkástat+Sem/Ani+N+Sg+Gen+PxSg3
jeasta#dáigi+N+Sg+Gen+PxSg3
jeasta#guoppar+N+Sg+Gen+PxSg3
jeasta+N+Sg+Gen+PxSg3
jester+N+Sg+Gen+PxSg3
jeŋgen#stálli+N+Sg+Gen+PxSg3
jeŋgen#stálli+N+Sg+Gen+PxSg3
jiekŋa#easttár+N+Sg+Gen+PxSg3
jienastan#beavde#girji+N+Sg+Gen+PxSg3
jienastan#biire+Sem/Plc+N+Sg+Gen+PxSg3
jienastan#boađus+N+Sg+Gen+PxSg3
jienastan#fáddá+N+Sg+Gen+PxSg3
jienastan#fápmudus+N+Sg+Gen+PxSg3
jienastan#galba+N+Sg+Gen+PxSg3
jienastan#geatnegasvuohta+N+Sg+Gen+PxSg3
jienastan#lihppo#konfaluhtta+N+Sg+Gen+PxSg3
jienastan#lihppu+N+Sg+Gen+PxSg3
jienastan#lihtte#válga+N+Sg+Gen+PxSg3
jienastan#lihtti+N+Sg+Gen+PxSg3
jienastan#lokála+N+Sg+Gen+PxSg3
jienastan#njuolggadusat+N+Sg+Gen+PxSg3
jienastan#ortnet+N+Sg+Gen+PxSg3
jienastan#rusttet+N+Sg+Gen+PxSg3
jienastan#seattal+N+Sg+Gen+PxSg3
jienastan#soahpamuš+N+Sg+Gen+PxSg3
jienastan#stivra+Sem/Org+N+Sg+Gen+PxSg3
jienastan#stivrra#válga+N+Sg+Gen+PxSg3
jienastan#stivrra#čoahkkin+N+Sg+Gen+PxSg3
jienastan#vuohki+N+Sg+Gen+PxSg3
jienastan#vuoigatvuohta+N+Sg+Gen+PxSg3
jienastan#vuoigatvuođalaš+Sem/Hum+N+Sg+Gen+PxSg3
jienastan#vuoittahallan+N+Sg+Gen+PxSg3
jienastat+N+Sg+Gen+PxSg3
jienasteaddji+Sem/Hum+N+Sg+Gen+PxSg3
jienasteapmi+N+Sg+Gen+PxSg3
jienastus#logus+N+Sg+Gen+PxSg3
jienastus#lohko#lista+N+Sg+Gen+PxSg3
jienastus#lohku+Sem/Hum+Sem/Group+N+Sg+Gen+PxSg3
jienastus+N+Sg+Gen+PxSg3
jierástuddi+Sem/Hum+N+Sg+Gen+PxSg3
jiesta+N+Sg+Gen+PxSg3
jietna#bádden#rusttet+N+Sg+Gen+PxSg3
jietna#dusten#iešvuohta+N+Sg+Gen+PxSg3
jietna#rusttet+N+Sg+Gen+PxSg3
jietnadat#substitušuvdna+N+Sg+Gen+PxSg3
johtalus#dárkkisteaddji+Sem/Hum+N+Sg+Gen+PxSg3
johtolat#dárkkisteapmi+N+Sg+Gen+PxSg3
johtolat#einnostat+N+Sg+Gen+PxSg3
johtti#guolásteaddji+Sem/Hum+N+Sg+Gen+PxSg3
johtti#násti+N+Sg+Gen+PxSg3
johtti#sáme#lista+N+Sg+Gen+PxSg3
jorba#basttat+N+Sg+Gen+PxSg3
jorba#čuro#lasta+N+Sg+Gen+PxSg3
jorbalassii#luisten+N+Sg+Gen+PxSg3
jorbbistan#ávnnas+N+Sg+Gen+PxSg3
jorgalan#steažžu+N+Sg+Gen+PxSg3
jorggistan#geainnus+N+Sg+Gen+PxSg3
journalista#oahppu+N+Sg+Gen+PxSg3
journalista#searvi+Sem/Org+N+Sg+Gen+PxSg3
journalista+Sem/Hum+N+Sg+Gen+PxSg3
journalistihkka+N+Sg+Gen+PxSg3
journála#ovddas#vástideaddji+Sem/Hum+N+Sg+Gen+PxSg3
jođas#gáma#basttat+N+Sg+Gen+PxSg3
jugástat+N+Sg+Gen+PxSg3
juogustus+N+Sg+Gen+PxSg3
juolge#steažžu+N+Sg+Gen+PxSg3
juolge#stielgu+N+Sg+Gen+PxSg3
juovla#feasta+N+Sg+Gen+PxSg3
juovla#násti+N+Sg+Gen+PxSg3
juovla#stoagus+N+Sg+Gen+PxSg3
juovla#stállu+Sem/Hum+N+Sg+Gen+PxSg3
juoŋasteapmi+N+Sg+Gen+PxSg3
juoŋastus+N+Sg+Gen+PxSg3
jura#systema+N+Sg+Gen+PxSg3
jurista+Sem/Hum+N+Sg+Gen+PxSg3
juster#stempel+N+Sg+Gen+PxSg3
justiisa#departemeanta+Sem/Org+N+Sg+Gen+PxSg3
justiisa#komitea+Sem/Org+N+Sg+Gen+PxSg3
justiisa#komitéa+Sem/Org+N+Sg+Gen+PxSg3
justiisa#lávde#goddi+Sem/Org+N+Sg+Gen+PxSg3
justiisa#ministtar+Sem/Hum+N+Sg+Gen+PxSg3
justiisa+N+Sg+Gen+PxSg3
justis#lávde#goddi+Sem/Org+N+Sg+Gen+PxSg3
justis#ministtar+Sem/Hum+N+Sg+Gen+PxSg3
justitiarius+N+Sg+Gen+PxSg3
justitiárius+N+Sg+Gen+PxSg3
juvla#heaŋggastat+N+Sg+Gen+PxSg3
juvla#stuollo#boardda+N+Sg+Gen+PxSg3
juvla#stuollu+N+Sg+Gen+PxSg3
jávsti+N+Sg+Gen+PxSg3
kambrium#systema+N+Sg+Gen+PxSg3
kanslista+Sem/Hum+N+Sg+Gen+PxSg3
karakteristihkka+N+Sg+Gen+PxSg3
karaoke#rusttet+N+Sg+Gen+PxSg3
karbona#systema+N+Sg+Gen+PxSg3
kastealla+N+Sg+Gen+PxSg3
kastánja+N+Sg+Gen+PxSg3
kasuistihkka+N+Sg+Gen+PxSg3
katastrofa#rádju+Sem/Org+N+Sg+Gen+PxSg3
katastrofa+N+Sg+Gen+PxSg3
kaušunista+Sem/Hum+N+Sg+Gen+PxSg3
kavriŋga+N+Sg+Gen+PxSg3
keasttat+N+Sg+Gen+PxSg3
kirko#stivra+Sem/Org+N+Sg+Gen+PxSg3
kirko#stivrra#válga+N+Sg+Gen+PxSg3
kirko#stivrra#čoahkkin+N+Sg+Gen+PxSg3
kirkostallan+N+Sg+Gen+PxSg3
klisttar+N+Sg+Gen+PxSg3
kloasttar+Build+N+Sg+Gen+PxSg3
kloster+N+Sg+Gen+PxSg3
kloster#sierra#lohpi+N+Sg+Gen+PxSg3
klyster+N+Sg+Gen+PxSg3
koansta+N+Sg+Gen+PxSg3
koarta#stohkka+N+Sg+Gen+PxSg3
koasttedeaddji+Sem/Hum+N+Sg+Gen+PxSg3
koasttideaddji+Sem/Hum+N+Sg+Gen+PxSg3
kolesterola+N+Sg+Gen+PxSg3
kolonista+Sem/Hum+N+Sg+Gen+PxSg3
kommunista+Sem/Hum+N+Sg+Gen+PxSg3
komponista+Sem/Hum+N+Sg+Gen+PxSg3
komposta#gávgasat+N+Sg+Gen+PxSg3
komposta#moalut+N+Sg+Gen+PxSg3
komposta+N+Sg+Gen+PxSg3
konstellašuvdna+N+Sg+Gen+PxSg3
konstitueanta+N+Sg+Gen+PxSg3
konstitušuvdna+N+Sg+Gen+PxSg3
konstruktivisma+N+Sg+Gen+PxSg3
konstrukšuvdna+N+Sg+Gen+PxSg3
konteaksta+N+Sg+Gen+PxSg3
konten#lista+N+Sg+Gen+PxSg3
konten#listu+N+Sg+Gen+PxSg3
kontrásta#nanusmahttin+N+Sg+Gen+PxSg3
kontrásta#ávnnas+N+Sg+Gen+PxSg3
kontrásta+N+Sg+Gen+PxSg3
koordináhta#systema+N+Sg+Gen+PxSg3
koordináhtta#systema+N+Sg+Gen+PxSg3
kopiastin+N+Sg+Gen+PxSg3
kosttet+N+Sg+Gen+PxSg3
kostyma+N+Sg+Gen+PxSg3
kreatsa#sáme#válga#stivra+N+Sg+Gen+PxSg3
kriminalistihkka+N+Sg+Gen+PxSg3
kristtalaš+Sem/Hum+N+Sg+Gen+PxSg3
kristtalašvuohta+N+Sg+Gen+PxSg3
kristus#symbola+N+Sg+Gen+PxSg3
kristálla+N+Sg+Gen+PxSg3
kritt#systema+N+Sg+Gen+PxSg3
krystalliidna+N+Sg+Gen+PxSg3
krystálla+N+Sg+Gen+PxSg3
kultur#gaskkusteapmi+N+Sg+Gen+PxSg3
kultur#historjá+N+Sg+Gen+PxSg3
kultur#institušuvdna+Sem/Org+N+Sg+Gen+PxSg3
kultur#ministtar+Sem/Hum+N+Sg+Gen+PxSg3
kultur#stivra+Sem/Org+N+Sg+Gen+PxSg3
kultur#stivrra#válga+N+Sg+Gen+PxSg3
kultur#stivrra#čoahkkin+N+Sg+Gen+PxSg3
kuostta#heavdni+Sem/Ani+N+Sg+Gen+PxSg3
kuostta+Sem/Wthr+N+Sg+Gen+PxSg3
kusta+N+Sg+Gen+PxSg3
kvarteara#systema+N+Sg+Gen+PxSg3
kvestuvra+N+Sg+Gen+PxSg3
kárbma#stovla+N+Sg+Gen+PxSg3
kásta+Sem/Org+N+Sg+Gen+PxSg3
kásterolla+N+Sg+Gen+PxSg3
laborastin+N+Sg+Gen+PxSg3
bállahastin+N+Sg+Gen+PxSg3
ladnástallan+N+Sg+Gen+PxSg3
lasta#borjjas+N+Sg+Gen+PxSg3
lasta#goahti+N+Sg+Gen+PxSg3
lasta#lieđbmi+N+Sg+Gen+PxSg3
lasta#muorra+N+Sg+Gen+PxSg3
lasta#máhtu+Sem/Ani+N+Sg+Gen+PxSg3
lasta#máisa+N+Sg+Gen+PxSg3
lasta#mátta+N+Sg+Gen+PxSg3
lasta#rissi+N+Sg+Gen+PxSg3
lasta#ruonas+N+Sg+Gen+PxSg3
lasta#rássi+N+Sg+Gen+PxSg3
lasta#sahá+N+Sg+Gen+PxSg3
lasta#saláhtta+N+Sg+Gen+PxSg3
lasta#solgi+N+Sg+Gen+PxSg3
lasta#stellelmas+N+Sg+Gen+PxSg3
lasta#vuovdi+Sem/Plc+N+Sg+Gen+PxSg3
lasta+N+Sg+Gen+PxSg3
lasttat+N+Sg+Gen+PxSg3
lasttaš+N+Sg+Gen+PxSg3
latnja#rusttegat+N+Sg+Gen+PxSg3
lađas#stielka+N+Sg+Gen+PxSg3
lađastallan+N+Sg+Gen+PxSg3
leagástat+Sem/Plc+N+Sg+Gen+PxSg3
leahkastat+N+Sg+Gen+PxSg3
leaikkastallan#luonduG+N+Sg+Gen+PxSg3
leaikkastalli+Sem/Hum+N+Sg+Gen+PxSg3
leana#stivra+Sem/Org+N+Sg+Gen+PxSg3
leana#stivrra#válga+N+Sg+Gen+PxSg3
leana#stivrra#čoahkkin+N+Sg+Gen+PxSg3
leasme#baste+N+Sg+Gen+PxSg3
leasme#giehta#lađas#stielgu+N+Sg+Gen+PxSg3
leastadianisma+N+Sg+Gen+PxSg3
leastu+N+Sg+Gen+PxSg3
leavga#stággu+N+Sg+Gen+PxSg3
lestadiánalaš+Sem/Hum+N+Sg+Gen+PxSg3
liegga#áibmo#rusttet+N+Sg+Gen+PxSg3
liehkko#suonastat+N+Sg+Gen+PxSg3
liekkas#kopiastin+N+Sg+Gen+PxSg3
liekkas#rasttidan#iešvuohta+N+Sg+Gen+PxSg3
liekkas#rasttidan#koeffisieanta+N+Sg+Gen+PxSg3
lieđđe#lasta+N+Sg+Gen+PxSg3
liggen#rusttet+N+Sg+Gen+PxSg3
lihkadan#easttalaš+Sem/Hum+N+Sg+Gen+PxSg3
lihkadan#hástalus+N+Sg+Gen+PxSg3
lihkastat+N+Sg+Gen+PxSg3
lihkostupmi+N+Sg+Gen+PxSg3
lihtto#stáhta+Sem/Org+Sem/Plc+Sem/Plc+N+Sg+Gen+PxSg3
liidna#stámpa+N+Sg+Gen+PxSg3
liidne#giesastat+N+Sg+Gen+PxSg3
liikosteapmi+N+Sg+Gen+PxSg3
lingvista+Sem/Hum+N+Sg+Gen+PxSg3
lingvistihkka+N+Sg+Gen+PxSg3
lista+N+Sg+Gen+PxSg3
listo#duolbbus+N+Sg+Gen+PxSg3
listu+N+Sg+Gen+PxSg3
listá+N+Sg+Gen+PxSg3
livjjástat+N+Sg+Gen+PxSg3
liđggastat+N+Sg+Gen+PxSg3
loahpahan#feasta+N+Sg+Gen+PxSg3
loaiddasteapmi+N+Sg+Gen+PxSg3
loamástat+Sem/Plc+N+Sg+Gen+PxSg3
loasttar+N+Sg+Gen+PxSg3
loaŋkkisteapmi+N+Sg+Gen+PxSg3
lodde#ráidalas#systema+N+Sg+Gen+PxSg3
logeš#systema+N+Sg+Gen+PxSg3
lohka+N+Sg+Gen+PxSg3
lohkan#válga#stivra+Sem/Org+N+Sg+Gen+PxSg3
lohkan#válga#stivrra#válga+N+Sg+Gen+PxSg3
lohkan#válga#stivrra#čoahkkin+N+Sg+Gen+PxSg3
lohkkadan#rieggá#basta+N+Sg+Gen+PxSg3
lohko#sturrodat+N+Sg+Gen+PxSg3
lokten#stággu+N+Sg+Gen+PxSg3
lonisteaddji+Sem/Hum+N+Sg+Gen+PxSg3
lonástus+N+Sg+Gen+PxSg3
lotnolas#basttat+N+Sg+Gen+PxSg3
lotnolas#guolásteaddji+Sem/Hum+N+Sg+Gen+PxSg3
luddestat+N+Sg+Gen+PxSg3
luiste+N+Sg+Gen+PxSg3
luisten+N+Sg+Gen+PxSg3
luntta#guovttos+N+Sg+Gen+PxSg3
luodda#rastehat+N+Sg+Gen+PxSg3
luodda#stašuvdna+N+Sg+Gen+PxSg3
luodda#struktuvra+N+Sg+Gen+PxSg3
stálpe#jahki+Sem/Time+N+Sg+Gen+PxSg3
luome#lasta+N+Sg+Gen+PxSg3
luome#meastu+N+Sg+Gen+PxSg3
luomen#lasta+N+Sg+Gen+PxSg3
meahcásteapmi+N+Sg+Gen+PxSg3
luoste#goddi+Sem/Ani+N+Sg+Gen+PxSg3
luoste#sáhpán+Sem/Ani+N+Sg+Gen+PxSg3
luoste#čuohppi+Sem/Ani+N+Sg+Gen+PxSg3
luosti+Sem/Ani+N+Sg+Gen+PxSg3
luosttat+Sem/Ani+N+Sg+Gen+PxSg3
luskkostat+N+Sg+Gen+PxSg3
lusta#bivdi+Sem/Hum+N+Sg+Gen+PxSg3
lusta+N+Sg+Gen+PxSg3
lusttuhisvuohta+N+Sg+Gen+PxSg3
lustu+N+Sg+Gen+PxSg3
lymfe#systema+N+Sg+Gen+PxSg3
lábástat+N+Sg+Gen+PxSg3
láger#lasta+N+Sg+Gen+PxSg3
láhka#duopmo#stuollu+Sem/Org+Sem/Plc+N+Sg+Gen+PxSg3
láhka#teaksta+N+Sg+Gen+PxSg3
láhtto#gáfestallan#báiki+Sem/Plc+N+Sg+Gen+PxSg3
láibbastat+N+Sg+Gen+PxSg3
láibe#stámpa+N+Sg+Gen+PxSg3
láiden#teaksta+N+Sg+Gen+PxSg3
láidesteaddji+N+Sg+Gen+PxSg3
láidestus+N+Sg+Gen+PxSg3
láigo#latnja#visti+N+Sg+Gen+PxSg3
lássen#rieggá#basta+N+Sg+Gen+PxSg3
lássen#rieggá#basttat+N+Sg+Gen+PxSg3
lásta#biila+Veh+N+Sg+Gen+PxSg3
lásta+N+Sg+Gen+PxSg3
láste#gárri+N+Sg+Gen+PxSg3
lásti+N+Sg+Gen+PxSg3
lávet#meastu+N+Sg+Gen+PxSg3
lávggastat+N+Sg+Gen+PxSg3
lávostallan#sadji+Sem/Plc+N+Sg+Gen+PxSg3
læstadianisma+N+Sg+Gen+PxSg3
magisttar+Sem/Hum+N+Sg+Gen+PxSg3
magnehta#bádde#stašuvdna+N+Sg+Gen+PxSg3
magnehta#skearro#stašuvdna+N+Sg+Gen+PxSg3
majesteahtta+Sem/Hum+N+Sg+Gen+PxSg3
majestehta+Sem/Hum+N+Sg+Gen+PxSg3
manifestašuvdna+N+Sg+Gen+PxSg3
manješ#guovttos+N+Sg+Gen+PxSg3
marastat+Sem/Plc+N+Sg+Gen+PxSg3
masta+N+Sg+Gen+PxSg3
master+N+Sg+Gen+PxSg3
mastergráda+N+Sg+Gen+PxSg3
masttalmas#luohkká+Sem/Group+Sem/Hum+N+Sg+Gen+PxSg3
maŋos#časkkástat+N+Sg+Gen+PxSg3
maŋos#čievččasteapmi+N+Sg+Gen+PxSg3
maŋos#šlimppastat+N+Sg+Gen+PxSg3
maŋŋe#lasta+N+Sg+Gen+PxSg3
maŋŋe#stávdni+N+Sg+Gen+PxSg3
maŋŋe#stávval+N+Sg+Gen+PxSg3
meagástat+Sem/Ani+N+Sg+Gen+PxSg3
meahcce#dikšun#ovttastus+Sem/Org+N+Sg+Gen+PxSg3
meahcce#visti+N+Sg+Gen+PxSg3
meahci#valji#dikšun#ovttastus+Sem/Org+N+Sg+Gen+PxSg3
meahcástallan#vuohki+N+Sg+Gen+PxSg3
meahcástallan+N+Sg+Gen+PxSg3
meahcástan#givvir+N+Sg+Gen+PxSg3
meahcástan#láhka+N+Sg+Gen+PxSg3
meahcástan#stivra+Sem/Org+N+Sg+Gen+PxSg3
meahcástan#stivrra#válga+N+Sg+Gen+PxSg3
meahcástan#stivrra#čoahkkin+N+Sg+Gen+PxSg3
meahcástan#suorgi+N+Sg+Gen+PxSg3
meahkástat+Sem/Ani+N+Sg+Gen+PxSg3
meande#stággu+N+Sg+Gen+PxSg3
mearka#registtar+N+Sg+Gen+PxSg3
mearkkastat+N+Sg+Gen+PxSg3
mearra#násti+Sem/Ani+N+Sg+Gen+PxSg3
mearridan#oassálastin#riekti+N+Sg+Gen+PxSg3
meastta+N+Sg+Gen+PxSg3
measttanas+N+Sg+Gen+PxSg3
measttir+Sem/Hum+N+Sg+Gen+PxSg3
meastu+N+Sg+Gen+PxSg3
meađđen#meastu+N+Sg+Gen+PxSg3
mega#stávval+N+Sg+Gen+PxSg3
mehter#systema+N+Sg+Gen+PxSg3
menestus+N+Sg+Gen+PxSg3
mieigan#stuollu+N+Sg+Gen+PxSg3
mieiggastat+N+Sg+Gen+PxSg3
miel#lahtto#jienasteapmi+N+Sg+Gen+PxSg3
miel#lahtto#listu+N+Sg+Gen+PxSg3
miel#lahtto#stáda+Sem/Org+N+Sg+Gen+PxSg3
miel#lahtto#stáhta+Sem/Org+Sem/Plc+N+Sg+Gen+PxSg3
miel#ovddas#vástádus+N+Sg+Gen+PxSg3
miel#studeanta+Sem/Hum+N+Sg+Gen+PxSg3
mielastupmi+N+Sg+Gen+PxSg3
mielde#ovddas#vástideaddji+Sem/Hum+N+Sg+Gen+PxSg3
mielde#ovddas#vástádus+N+Sg+Gen+PxSg3
miestta#cihci+Sem/Ani+N+Sg+Gen+PxSg3
miestta#daŋas+N+Sg+Gen+PxSg3
miestta#livdnju+N+Sg+Gen+PxSg3
miestta#mátta+N+Sg+Gen+PxSg3
miestta#rásttis+Sem/Ani+N+Sg+Gen+PxSg3
miestta#skilki+Sem/Ani+N+Sg+Gen+PxSg3
miestta#vizar+Sem/Ani+N+Sg+Gen+PxSg3
miestta#šurre#vizar+Sem/Ani+N+Sg+Gen+PxSg3
miestta+N+Sg+Gen+PxSg3
mikro#struktuvra+N+Sg+Gen+PxSg3
minister+Sem/Hum+N+Sg+Gen+PxSg3
ministeriija+Sem/Org+Sem/Plc+N+Sg+Gen+PxSg3
ministtar#ráđđi+Sem/Org+N+Sg+Gen+PxSg3
ministtar+Sem/Hum+N+Sg+Gen+PxSg3
minsttar#čikŋodat+N+Sg+Gen+PxSg3
minsttar+N+Sg+Gen+PxSg3
moalla#duostu+N+Sg+Gen+PxSg3
mohkastan#njuolla+N+Sg+Gen+PxSg3
morseš#guovttos+N+Sg+Gen+PxSg3
morseš#guovttos+N+Sg+Gen+PxSg3
muohto#geahčastat+N+Sg+Gen+PxSg3
muorje#meastta+N+Sg+Gen+PxSg3
muorje#meastu+N+Sg+Gen+PxSg3
muorra#baste+N+Sg+Gen+PxSg3
muorra#návstu+N+Sg+Gen+PxSg3
muorra#visti+N+Sg+Gen+PxSg3
muosse#stellelmas+N+Sg+Gen+PxSg3
musihkka#festivála+N+Sg+Gen+PxSg3
musihkka#rusttet+N+Sg+Gen+PxSg3
muđostat+N+Sg+Gen+PxSg3
mystihkka+N+Sg+Gen+PxSg3
mystisisma+N+Sg+Gen+PxSg3
má#ilmmi#historjá+N+Sg+Gen+PxSg3
máhcastat+N+Sg+Gen+PxSg3
máinnastan#dáidda+N+Sg+Gen+PxSg3
máinnus#teaksta+N+Sg+Gen+PxSg3
máistin#dovdda+N+Sg+Gen+PxSg3
máistin#čuolbma+N+Sg+Gen+PxSg3
máistin+N+Sg+Gen+PxSg3
máistta#mihttu+N+Sg+Gen+PxSg3
máistta#seagáš+N+Sg+Gen+PxSg3
máistta+N+Sg+Gen+PxSg3
máistu+N+Sg+Gen+PxSg3
málestan#gursa+N+Sg+Gen+PxSg3
mánná#gásta+N+Sg+Gen+PxSg3
máná#stuollu+N+Sg+Gen+PxSg3
mánáid#festivála+N+Sg+Gen+PxSg3
mánáid#gásta+N+Sg+Gen+PxSg3
mánáid#vahát#eastta+N+Sg+Gen+PxSg3
mástorándi+N+Sg+Gen+PxSg3
máŋgga#geavahus#visti+N+Sg+Gen+PxSg3
máŋgga#lođat#ovttastus+N+Sg+Gen+PxSg3
nannen#stálli+N+Sg+Gen+PxSg3
nanostus+N+Sg+Gen+PxSg3
nanustus+N+Sg+Gen+PxSg3
narko-listu+N+Sg+Gen+PxSg3
nasista+Sem/Hum+N+Sg+Gen+PxSg3
nationalista+Sem/Hum+N+Sg+Gen+PxSg3
niehtte#miestta+N+Sg+Gen+PxSg3
nieste#beassi+N+Sg+Gen+PxSg3
nieste#boazu+Sem/Ani+N+Sg+Gen+PxSg3
nieste#lihtti+N+Sg+Gen+PxSg3
nieste#lávka+N+Sg+Gen+PxSg3
nieste#soarvi+N+Sg+Gen+PxSg3
niesti+N+Sg+Gen+PxSg3
niibe#stálli+N+Sg+Gen+PxSg3
niso#láibbastat+N+Sg+Gen+PxSg3
nisson#ovddasteaddji+Sem/Hum+N+Sg+Gen+PxSg3
nisson#ustit+Sem/Hum+N+Sg+Gen+PxSg3
nisu#láibbastat+N+Sg+Gen+PxSg3
njagu#bustávva+N+Sg+Gen+PxSg3
njagu#teaksta+N+Sg+Gen+PxSg3
njalostat+N+Sg+Gen+PxSg3
njealjehastin+N+Sg+Gen+PxSg3
njeašše#gávdnostupmi+N+Sg+Gen+PxSg3
njielastat+N+Sg+Gen+PxSg3
njirttastat+N+Sg+Gen+PxSg3
njorostallan#skuvla+N+Sg+Gen+PxSg3
njoarosteaddji+N+Sg+Gen+PxSg3
njoarosteapmi+N+Sg+Gen+PxSg3
njoarro#lađastallan+N+Sg+Gen+PxSg3
njoaske#vajálgeahtes#násti+N+Sg+Gen+PxSg3
njorostat+N+Sg+Gen+PxSg3
njuiken#gubbarastin+N+Sg+Gen+PxSg3
njuikestat+N+Sg+Gen+PxSg3
njunne#basttat+N+Sg+Gen+PxSg3
njuolgga#čievččasteapmi+N+Sg+Gen+PxSg3
njuolggo#proseanta#rehkenastin+N+Sg+Gen+PxSg3
njuovahat#struktuvra+N+Sg+Gen+PxSg3
njuovvan#rusttet+N+Sg+Gen+PxSg3
njuovčča#lahkásteaddji+Sem/Hum+N+Sg+Gen+PxSg3
njuovčča#lahkásteapmi+N+Sg+Gen+PxSg3
njurggastat+N+Sg+Gen+PxSg3
njálbme#stuhkka+N+Sg+Gen+PxSg3
njámastat+N+Sg+Gen+PxSg3
njárggastat+Sem/Plc+N+Sg+Gen+PxSg3
noaiddástalli+Sem/Hum+N+Sg+Gen+PxSg3
noaide#goansta+N+Sg+Gen+PxSg3
noasto#veahka+Sem/Hum+Sem/Group+N+Sg+Gen+PxSg3
noastta+N+Sg+Gen+PxSg3
norddastus#geađgi+N+Sg+Gen+PxSg3
nostalgiija+N+Sg+Gen+PxSg3
nummar#systema+N+Sg+Gen+PxSg3
nuppástuhttin#prográmma+N+Sg+Gen+PxSg3
nuppástuhttin#proseassa+N+Sg+Gen+PxSg3
nuppástuhttin#ruhta+N+Sg+Gen+PxSg3
nuppástuhttin#stivra+Sem/Org+N+Sg+Gen+PxSg3
nuppástuhttin#stivrra#válga+N+Sg+Gen+PxSg3
nuppástuhttin#stivrra#čoahkkin+N+Sg+Gen+PxSg3
nuppástun#nađđa+N+Sg+Gen+PxSg3
nuppástun#ruohtas+N+Sg+Gen+PxSg3
nuppástupmi+N+Sg+Gen+PxSg3
nuppástus+N+Sg+Gen+PxSg3
nurke#visti+N+Sg+Gen+PxSg3
nállo#nárkkusteaddji+N+Sg+Gen+PxSg3
náste#albmiG+N+Sg+Gen+PxSg3
náste#boagán+N+Sg+Gen+PxSg3
náste#finddár+N+Sg+Gen+PxSg3
náste#gahpir+N+Sg+Gen+PxSg3
náste#govva+N+Sg+Gen+PxSg3
náste#gállu+Sem/Hum+Sem/Ani+N+Sg+Gen+PxSg3
náste#joavku+N+Sg+Gen+PxSg3
náste#lieđđi+N+Sg+Gen+PxSg3
náste#lužas+N+Sg+Gen+PxSg3
náste#narti+N+Sg+Gen+PxSg3
náste#rabas#čoavdda+N+Sg+Gen+PxSg3
náste#skruvva#ruovdi+N+Sg+Gen+PxSg3
náste#toardna+N+Sg+Gen+PxSg3
náste#čoahkki+N+Sg+Gen+PxSg3
násteG+N+Sg+Gen+PxSg3
násti+Sem/Ani+N+Sg+Gen+PxSg3
nástton+Sem/Hum+N+Sg+Gen+PxSg3
nástá+N+Sg+Gen+PxSg3
návste#hárji+N+Sg+Gen+PxSg3
návste#uksa+N+Sg+Gen+PxSg3
návste+N+Sg+Gen+PxSg3
návstu+N+Sg+Gen+PxSg3
oaggun#stággu+N+Sg+Gen+PxSg3
oahpaheaddje#studeanta+Sem/Hum+N+Sg+Gen+PxSg3
oahpaheaddji#studeanta+Sem/Hum+N+Sg+Gen+PxSg3
oahpahus#institušuvdna+Sem/Org+N+Sg+Gen+PxSg3
oahpahus#ministeriija+Sem/Org+Sem/Plc+N+Sg+Gen+PxSg3
oahpahus#ministtar+Sem/Hum+N+Sg+Gen+PxSg3
oahpistan#beana+Sem/Ani+N+Sg+Gen+PxSg3
oahpistan#galba+N+Sg+Gen+PxSg3
oahpistan#gihpa+N+Sg+Gen+PxSg3
oahpistan#girji+N+Sg+Gen+PxSg3
oahpistan#gárta+N+Sg+Gen+PxSg3
oahpistan#mearka+N+Sg+Gen+PxSg3
oahpistan#távval+N+Sg+Gen+PxSg3
oahpisteaddji+N+Sg+Gen+PxSg3
oahppo#institušuvdna+Sem/Org+Sem/Plc+N+Sg+Gen+PxSg3
oahppo#stipeanda+N+Sg+Gen+PxSg3
oahppo#stoffa+N+Sg+Gen+PxSg3
oahppo#stáhtus+N+Sg+Gen+PxSg3
oaive#asi#bostta+N+Sg+Gen+PxSg3
oaive#mieiggastat+N+Sg+Gen+PxSg3
oaivvis#rehkenastin+N+Sg+Gen+PxSg3
oamastan#geažus+N+Sg+Gen+PxSg3
oamastan#hápmi+N+Sg+Gen+PxSg3
oamastan#njuolggadus+N+Sg+Gen+PxSg3
oamastan#riekti+N+Sg+Gen+PxSg3
oamastan#sojahus+N+Sg+Gen+PxSg3
oamastan#vierru+N+Sg+Gen+PxSg3
oamastan#vuogádat+N+Sg+Gen+PxSg3
oamastan#vuoigatvuohta+N+Sg+Gen+PxSg3
oamasteaddji+N+Sg+Gen+PxSg3
oamasteapmi+N+Sg+Gen+PxSg3
oamastus#háhkan+N+Sg+Gen+PxSg3
oamastus#háldu+N+Sg+Gen+PxSg3
oamastus+N+Sg+Gen+PxSg3
oar#studdu+N+Sg+Gen+PxSg3
oasse#listu+N+Sg+Gen+PxSg3
oasse#mákso#oastu+N+Sg+Gen+PxSg3
oasse#stáhta+Sem/Org+Sem/Plc+N+Sg+Gen+PxSg3
oasse#válde#listu+N+Sg+Gen+PxSg3
oasselasti+Sem/Hum+N+Sg+Gen+PxSg3
oassálasti#stivren+N+Sg+Gen+PxSg3
oassálasti+Sem/Hum+N+Sg+Gen+PxSg3
oassálastin#divat+N+Sg+Gen+PxSg3
oasti#fiila+N+Sg+Gen+PxSg3
oasti#saldo+N+Sg+Gen+PxSg3
oasti#válddahus+N+Sg+Gen+PxSg3
oasti+N+Sg+Gen+PxSg3
oastin#bálvalus+N+Sg+Gen+PxSg3
oastin#golut+N+Sg+Gen+PxSg3
oastin#haddi+N+Sg+Gen+PxSg3
oastin#lohpi+N+Sg+Gen+PxSg3
oastin#láhka+N+Sg+Gen+PxSg3
oastin#nákca+N+Sg+Gen+PxSg3
oastin#ovda#vuoigatvuohta+N+Sg+Gen+PxSg3
oastin#submi+N+Sg+Gen+PxSg3
oastin#vuoigatvuohta+N+Sg+Gen+PxSg3
oastin#áige#muddu+N+Sg+Gen+PxSg3
oastin#árvu+N+Sg+Gen+PxSg3
oastin#šiehtadus+N+Sg+Gen+PxSg3
oastin+N+Sg+Gen+PxSg3
oasttos#gáhtta+N+Sg+Gen+PxSg3
oasttus+N+Sg+Gen+PxSg3
oastu+N+Sg+Gen+PxSg3
oasus#ovttastupmi+N+Sg+Gen+PxSg3
oasus#seastin+N+Sg+Gen+PxSg3
oaččástallan+N+Sg+Gen+PxSg3
obba#oastin#árvu+N+Sg+Gen+PxSg3
oberst#leutnánta+Sem/Hum+N+Sg+Gen+PxSg3
oberst+Sem/Hum+N+Sg+Gen+PxSg3
oberstløytnant+Sem/Hum+N+Sg+Gen+PxSg3
odel#oamastus+N+Sg+Gen+PxSg3
oktasaš#stivra+Sem/Org+N+Sg+Gen+PxSg3
oktasaš#stivrra#válga+N+Sg+Gen+PxSg3
oktasaš#stivrra#čoahkkin+N+Sg+Gen+PxSg3
oktavuođa#testamente+N+Sg+Gen+PxSg3
oktii#vástádus+N+Sg+Gen+PxSg3
okto#ovddas#vástádus+N+Sg+Gen+PxSg3
olgo#lusta#doaibma+N+Sg+Gen+PxSg3
olgo#orusteapmi+N+Sg+Gen+PxSg3
olgo#stoahkan+N+Sg+Gen+PxSg3
olgo#visti+N+Sg+Gen+PxSg3
olgunastin#beroštupmi+N+Sg+Gen+PxSg3
olgunastin#láhka+N+Sg+Gen+PxSg3
olgunastin#lávde#goddi+Sem/Org+N+Sg+Gen+PxSg3
olgunastin+N+Sg+Gen+PxSg3
olles#virge#guolásteaddji+Sem/Hum+N+Sg+Gen+PxSg3
operatiiva#systema+N+Sg+Gen+PxSg3
opmodat#nuppástus+N+Sg+Gen+PxSg3
opportunisteahtta+N+Sg+Gen+PxSg3
optimista+Sem/Hum+N+Sg+Gen+PxSg3
ordovicium#systema+N+Sg+Gen+PxSg3
originála#teaksta+N+Sg+Gen+PxSg3
orkeastar+Sem/Group+Sem/Hum+N+Sg+Gen+PxSg3
orkeasttar+Sem/Group+Sem/Hum+N+Sg+Gen+PxSg3
orohat#stivra+Sem/Org+N+Sg+Gen+PxSg3
orohat#stivrra#válga+N+Sg+Gen+PxSg3
orohat#stivrra#čoahkkin+N+Sg+Gen+PxSg3
orosteapmi+N+Sg+Gen+PxSg3
orru#násti+N+Sg+Gen+PxSg3
orustan#automáhtta+N+Sg+Gen+PxSg3
orustan#bileahtta+N+Sg+Gen+PxSg3
orustan#deahkka+N+Sg+Gen+PxSg3
orustan#diibmu+N+Sg+Gen+PxSg3
orustan#divat+N+Sg+Gen+PxSg3
orustan#einnostat+N+Sg+Gen+PxSg3
orustan#fálaldat+N+Sg+Gen+PxSg3
orustan#gaska+N+Sg+Gen+PxSg3
orustan#gieldu+N+Sg+Gen+PxSg3
orustan#gráda#čiehka+N+Sg+Gen+PxSg3
orustan#guovlu+Sem/Plc+N+Sg+Gen+PxSg3
orustan#hivvodat+N+Sg+Gen+PxSg3
orustan#juohku+N+Sg+Gen+PxSg3
orustan#mearrádus+N+Sg+Gen+PxSg3
orustan#ráidu+N+Sg+Gen+PxSg3
orustan#sadji+Sem/Plc+N+Sg+Gen+PxSg3
orustan#saji#dienas+N+Sg+Gen+PxSg3
orustan#sáhkku+N+Sg+Gen+PxSg3
orustan#viessu+Build+N+Sg+Gen+PxSg3
orustan#áigodat+Sem/Time+N+Sg+Gen+PxSg3
orustan#čuovga+N+Sg+Gen+PxSg3
orusteapmi+N+Sg+Gen+PxSg3
oskku#buhtástus+N+Sg+Gen+PxSg3
oskku#dovddastus+N+Sg+Gen+PxSg3
osto#cohkodat+N+Sg+Gen+PxSg3
osttus+N+Sg+Gen+PxSg3
ostu#čáhci+N+Sg+Gen+PxSg3
ostu+N+Sg+Gen+PxSg3
ovda#bustávva+N+Sg+Gen+PxSg3
ovda#eastadeapmi+N+Sg+Gen+PxSg3
ovda#gihtii#jienasteapmi+N+Sg+Gen+PxSg3
ovda#historjá+N+Sg+Gen+PxSg3
ovda#oastin#ohcan+N+Sg+Gen+PxSg3
ovda#oastin#vuoigatvuohta+N+Sg+Gen+PxSg3
ovda#oastin#šiehtadus+N+Sg+Gen+PxSg3
ovda#stelle+N+Sg+Gen+PxSg3
ovda#ságasteaddji+N+Sg+Gen+PxSg3
ovdan#loaiddastus+N+Sg+Gen+PxSg3
ovddal#gihtii#jienastat+N+Sg+Gen+PxSg3
ovddas#vástideaddji+Sem/Hum+N+Sg+Gen+PxSg3
ovddas#vástádus#juogadeapmi+N+Sg+Gen+PxSg3
ovddas#vástádus#suorgi+N+Sg+Gen+PxSg3
ovddas#vástádus#vuoigatvuohta+N+Sg+Gen+PxSg3
ovddas#vástádus+N+Sg+Gen+PxSg3
ovddastan#goddi+Sem/Org+N+Sg+Gen+PxSg3
ovddastan#olggos#gollu+N+Sg+Gen+PxSg3
ovddasteaddji+N+Sg+Gen+PxSg3
ovddastus#orgána+Sem/Org+N+Sg+Gen+PxSg3
ovddastus+N+Sg+Gen+PxSg3
ovddidan#ministtar+Sem/Hum+N+Sg+Gen+PxSg3
ovddos#šlimppastat+N+Sg+Gen+PxSg3
ovsta+N+Sg+Gen+PxSg3
ovsttán+Sem/Wthr+N+Sg+Gen+PxSg3
ovtta#láhkástus+N+Sg+Gen+PxSg3
ovtta#stávval#sátni+N+Sg+Gen+PxSg3
ovtta#vástálašvuohta+N+Sg+Gen+PxSg3
ovttastahttin#mearrádus+N+Sg+Gen+PxSg3
ovttastallan#riekti+N+Sg+Gen+PxSg3
ovttastallan#vuohki+N+Sg+Gen+PxSg3
ovttastallan#vuoigatvuohta+N+Sg+Gen+PxSg3
ovttastat+N+Sg+Gen+PxSg3
ovttastupmi+N+Sg+Gen+PxSg3
ovttastus#beallalaš+Sem/Hum+N+Sg+Gen+PxSg3
ovttastus+N+Sg+Gen+PxSg3
ođas#gaskkusteaddji+Sem/Hum+N+Sg+Gen+PxSg3
ođastan#haddi+N+Sg+Gen+PxSg3
ođastan#árvu+N+Sg+Gen+PxSg3
ođastus#doaibma+N+Sg+Gen+PxSg3
ođastus+N+Sg+Gen+PxSg3
ođđa#nazista+Sem/Hum+N+Sg+Gen+PxSg3
pakistánalaš+Sem/Hum+N+Sg+Gen+PxSg3
pakistánar+Sem/Hum+N+Sg+Gen+PxSg3
papisteriija+N+Sg+Gen+PxSg3
pástor+Sem/Hum+N+Sg+Gen+PxSg3
penšunista+Sem/Hum+N+Sg+Gen+PxSg3
penšunistaid#searvi+Sem/Org+N+Sg+Gen+PxSg3
perm#systema+N+Sg+Gen+PxSg3
person#systema+N+Sg+Gen+PxSg3
personála#stivra+Sem/Org+N+Sg+Gen+PxSg3
personála#stivrra#válga+N+Sg+Gen+PxSg3
personála#stivrra#čoahkkin+N+Sg+Gen+PxSg3
pessimista+Sem/Hum+N+Sg+Gen+PxSg3
pistovla+N+Sg+Gen+PxSg3
pistáša+N+Sg+Gen+PxSg3
plastihkka+N+Sg+Gen+PxSg3
plastiliidna+N+Sg+Gen+PxSg3
plásta#veažir+N+Sg+Gen+PxSg3
plásta+N+Sg+Gen+PxSg3
plásttar+N+Sg+Gen+PxSg3
poasta#almmái+Sem/Hum+N+Sg+Gen+PxSg3
poasta#biila+Veh+N+Sg+Gen+PxSg3
poasta#boksa+N+Sg+Gen+PxSg3
poasta#giro+N+Sg+Gen+PxSg3
poasta#journála+N+Sg+Gen+PxSg3
poasta#juogadeaddji+N+Sg+Gen+PxSg3
poasta#kantuvra+Sem/Plc+N+Sg+Gen+PxSg3
poasta#lotnun#sátta+N+Sg+Gen+PxSg3
poasta#mearka+N+Sg+Gen+PxSg3
poasta#nummar+N+Sg+Gen+PxSg3
poasta#oppan+N+Sg+Gen+PxSg3
poasta+N+Sg+Gen+PxSg3
politiija#atteasta+N+Sg+Gen+PxSg3
politiija#jurista+Sem/Hum+N+Sg+Gen+PxSg3
politiija#measttir+Sem/Hum+N+Sg+Gen+PxSg3
pop#násti+Sem/Hum+N+Sg+Gen+PxSg3
possessor#statutiiva+N+Sg+Gen+PxSg3
post-doc-virgi+N+Sg+Gen+PxSg3
postposišuvdna+N+Sg+Gen+PxSg3
preanta#teaksta+N+Sg+Gen+PxSg3
premiija#spiehkastus+N+Sg+Gen+PxSg3
privatista+Sem/Hum+N+Sg+Gen+PxSg3
pro#substantiiva+N+Sg+Gen+PxSg3
proavás+Sem/Hum+N+Sg+Gen+PxSg3
prográmma#stivra+Sem/Org+N+Sg+Gen+PxSg3
prográmma#stivrra#válga+N+Sg+Gen+PxSg3
prográmma#stivrra#čoahkkin+N+Sg+Gen+PxSg3
prohibitiiva#systema+N+Sg+Gen+PxSg3
prostiija+Sem/Org+N+Sg+Gen+PxSg3
prostitušuvdna+N+Sg+Gen+PxSg3
proteasta+N+Sg+Gen+PxSg3
protestantisma+N+Sg+Gen+PxSg3
pumpa#stašuvdna+N+Sg+Gen+PxSg3
rabastat+N+Sg+Gen+PxSg3
rasista+Sem/Hum+N+Sg+Gen+PxSg3
rasta#buođđu+N+Sg+Gen+PxSg3
rastehat+N+Sg+Gen+PxSg3
rasten+N+Sg+Gen+PxSg3
rasttildan#muorra+N+Sg+Gen+PxSg3
rasttildan#muorra#bálggis+N+Sg+Gen+PxSg3
rasttildat+N+Sg+Gen+PxSg3
rasttildeapmi+N+Sg+Gen+PxSg3
rastá#buođđu+N+Sg+Gen+PxSg3
rastá#sárggis+N+Sg+Gen+PxSg3
rastá#čuohpahat+N+Sg+Gen+PxSg3
reabbá#feasto#nuohtti+N+Sg+Gen+PxSg3
realista+Sem/Hum+N+Sg+Gen+PxSg3
reasta#ruhta+N+Sg+Gen+PxSg3
reasta+N+Sg+Gen+PxSg3
reastalas#doalli+Sem/Hum+N+Sg+Gen+PxSg3
reastalas+N+Sg+Gen+PxSg3
reastta+N+Sg+Gen+PxSg3
register+N+Sg+Gen+PxSg3
registreren#kantuvra+Sem/Org+Sem/Plc+N+Sg+Gen+PxSg3
registreren#nummár+N+Sg+Gen+PxSg3
registreren#prošeakta+N+Sg+Gen+PxSg3
registreren#reive+N+Sg+Gen+PxSg3
registreren#vuogádat+N+Sg+Gen+PxSg3
registtar#goarta+N+Sg+Gen+PxSg3
registtar#guovddáš+Sem/Org+Sem/Plc+N+Sg+Gen+PxSg3
registtar#ruopma+N+Sg+Gen+PxSg3
registtar#viđji+N+Sg+Gen+PxSg3
registtar+N+Sg+Gen+PxSg3
rehkenastin#girji+N+Sg+Gen+PxSg3
rehkenastin#mašiidna+N+Sg+Gen+PxSg3
rehkenastin#vuohki+N+Sg+Gen+PxSg3
rehkenastin+N+Sg+Gen+PxSg3
rehket#doallo#dárkkisteaddji+Sem/Hum+N+Sg+Gen+PxSg3
rehket#doallo#lađastallan+N+Sg+Gen+PxSg3
rekonstrukšuvdna+N+Sg+Gen+PxSg3
religiovdna#historjá+N+Sg+Gen+PxSg3
replihkka#vurostallan+N+Sg+Gen+PxSg3
resepšuvdna#estetihkka+N+Sg+Gen+PxSg3
resistánsa+N+Sg+Gen+PxSg3
restauráŋŋa+Sem/Org+Sem/Plc+N+Sg+Gen+PxSg3
restoráŋŋa+Sem/Org+Sem/Plc+N+Sg+Gen+PxSg3
restrikšuvdna+N+Sg+Gen+PxSg3
restánsa+N+Sg+Gen+PxSg3
riddo#ministtar+Sem/Hum+N+Sg+Gen+PxSg3
riegádahttin#visti+Build+N+Sg+Gen+PxSg3
riekte#gustojeaddji+Sem/Hum+N+Sg+Gen+PxSg3
riekte#historjá#dutki+Sem/Hum+N+Sg+Gen+PxSg3
riestalas+N+Sg+Gen+PxSg3
rievdan#lađastallan+N+Sg+Gen+PxSg3
riggodat#stajideapmi+N+Sg+Gen+PxSg3
rihpa#stážžu+N+Sg+Gen+PxSg3
riika#dárkkástus+N+Sg+Gen+PxSg3
riikka#stivra+Sem/Org+N+Sg+Gen+PxSg3
rikkustuvvanvuohta+N+Sg+Gen+PxSg3
ris#bárdni+Sem/Hum+N+Sg+Gen+PxSg3
ris#mánná+Sem/Hum+N+Sg+Gen+PxSg3
ris#nieida+Sem/Hum+N+Sg+Gen+PxSg3
ris#viellja+Sem/Hum+N+Sg+Gen+PxSg3
ris#váhnen+Sem/Hum+N+Sg+Gen+PxSg3
ris#vánhen+Sem/Hum+N+Sg+Gen+PxSg3
rist#eadni+Sem/Hum+N+Sg+Gen+PxSg3
rist#oabbá+Sem/Hum+N+Sg+Gen+PxSg3
rist#áhčči+Sem/Hum+N+Sg+Gen+PxSg3
rista#heavdni+Sem/Ani+N+Sg+Gen+PxSg3
rista#muolda+N+Sg+Gen+PxSg3
rista#muorra+N+Sg+Gen+PxSg3
rista#raddi+N+Sg+Gen+PxSg3
rista#rieban+Sem/Ani+N+Sg+Gen+PxSg3
rista+N+Sg+Gen+PxSg3
ristejaččat+N+Sg+Gen+PxSg3
risttahas+Sem/Hum+N+Sg+Gen+PxSg3
risttahasvuohta+N+Sg+Gen+PxSg3
risttalašvuohta+N+Sg+Gen+PxSg3
roahkastat#roahkki+N+Sg+Gen+PxSg3
roaiste#ruovdi+N+Sg+Gen+PxSg3
rohkos#visti+Build+N+Sg+Gen+PxSg3
roho-bolsttar+N+Sg+Gen+PxSg3
rohto#vajálgeahtes#násti+N+Sg+Gen+PxSg3
rokkastat+N+Sg+Gen+PxSg3
rokkástat+Sem/Plc+N+Sg+Gen+PxSg3
rollastallan+N+Sg+Gen+PxSg3
rosttot+Sem/Hum+N+Sg+Gen+PxSg3
rufe#rusttet+N+Sg+Gen+PxSg3
ruhta#ministtar+Sem/Hum+N+Sg+Gen+PxSg3
ruhta#ođastus+N+Sg+Gen+PxSg3
ruhta#seastin#politihkka+N+Sg+Gen+PxSg3
ruhtadeami#lađastallan+N+Sg+Gen+PxSg3
ruohkastat+N+Sg+Gen+PxSg3
ruonas#borsta+N+Sg+Gen+PxSg3
ruossa#násttit+N+Sg+Gen+PxSg3
ruosta#suorsá+Sem/Ani+N+Sg+Gen+PxSg3
ruosta#vihti+N+Sg+Gen+PxSg3
ruosta+N+Sg+Gen+PxSg3
ruovde#máđii#rastehat+N+Sg+Gen+PxSg3
ruovtto#luotta#čievččasteapmi+N+Sg+Gen+PxSg3
ruovttu#stivra+Sem/Org+N+Sg+Gen+PxSg3
rusta#borga+Sem/Wthr+N+Sg+Gen+PxSg3
rusta+Sem/Wthr+N+Sg+Gen+PxSg3
rusttet#doaibma+N+Sg+Gen+PxSg3
rusttet#registtar+N+Sg+Gen+PxSg3
rusttet+N+Sg+Gen+PxSg3
ruškes#vuostá+N+Sg+Gen+PxSg3
rádje#rasttildeapmi+N+Sg+Gen+PxSg3
rádjo#nuppástus+N+Sg+Gen+PxSg3
rádjo#stivren+N+Sg+Gen+PxSg3
ráhkadus#stálli+N+Sg+Gen+PxSg3
ráhppá#stealli+N+Sg+Gen+PxSg3
ráidnen#rusttet+N+Sg+Gen+PxSg3
ráigan#basttat+N+Sg+Gen+PxSg3
rájus#stivren+N+Sg+Gen+PxSg3
rákto#stohpu+N+Sg+Gen+PxSg3
ránnjá#visti+N+Sg+Gen+PxSg3
rásttes#vizar+Sem/Ani+N+Sg+Gen+PxSg3
rásttis+Sem/Ani+N+Sg+Gen+PxSg3
rásttáš+Sem/Ani+N+Sg+Gen+PxSg3
rátno#gođđin#stuolet+N+Sg+Gen+PxSg3
rátno#stuolet+N+Sg+Gen+PxSg3
rávdnje#časkkástat+N+Sg+Gen+PxSg3
ráŋggáštus#ovddas#vástádus+N+Sg+Gen+PxSg3
ráŋggáštus#čievččastat+N+Sg+Gen+PxSg3
ráŋggáštus#čievččasteapmi+N+Sg+Gen+PxSg3
ráđđehus#eanan#oamastan#duođaštus+N+Sg+Gen+PxSg3
ráđđen#stuollu+N+Sg+Gen+PxSg3
sahen#rusttet+N+Sg+Gen+PxSg3
sahko#lasta+N+Sg+Gen+PxSg3
sahán#rusttet+N+Sg+Gen+PxSg3
sakristiija+N+Sg+Gen+PxSg3
salastat+N+Sg+Gen+PxSg3
sarret#meastta+N+Sg+Gen+PxSg3
sasti+N+Sg+Gen+PxSg3
sasttet+N+Sg+Gen+PxSg3
satanista+Sem/Hum+N+Sg+Gen+PxSg3
seaguhus#máistta+N+Sg+Gen+PxSg3
seaguhus#tekstiila+N+Sg+Gen+PxSg3
seaibbástallan+N+Sg+Gen+PxSg3
seaibe#násti+N+Sg+Gen+PxSg3
seainnástallan+N+Sg+Gen+PxSg3
searvadahttin#ministtar+Sem/Hum+N+Sg+Gen+PxSg3
seastin#bursa+N+Sg+Gen+PxSg3
seastin#doaibma+N+Sg+Gen+PxSg3
seasto#báŋku+Sem/Org+Sem/Plc+N+Sg+Gen+PxSg3
seasto#ruhta+N+Sg+Gen+PxSg3
seasttáhas+N+Sg+Gen+PxSg3
seastu+N+Sg+Gen+PxSg3
seksagesimal#systema+N+Sg+Gen+PxSg3
semester+N+Sg+Gen+PxSg3
semi#finalista+Sem/Hum+N+Sg+Gen+PxSg3
seminarista+Sem/Hum+N+Sg+Gen+PxSg3
servo#stivren+N+Sg+Gen+PxSg3
servodat#struktuvra+N+Sg+Gen+PxSg3
sester+Sem/Hum+N+Sg+Gen+PxSg3
sibirijá#lasta#guossa+N+Sg+Gen+PxSg3
sierra#duopmo#stuollu+Sem/Org+N+Sg+Gen+PxSg3
signála#systema+N+Sg+Gen+PxSg3
sihkastat+N+Sg+Gen+PxSg3
sihkasteapmi+N+Sg+Gen+PxSg3
sihkkarasti+N+Sg+Gen+PxSg3
sihkkarastin#dárkkisteapmi+N+Sg+Gen+PxSg3
sihkkarastin#máŋggus+N+Sg+Gen+PxSg3
sihkkarastin#reaidu+N+Sg+Gen+PxSg3
sihkkarastin#riekkis+N+Sg+Gen+PxSg3
sihkkarastin+N+Sg+Gen+PxSg3
sihkkel#stivrran+N+Sg+Gen+PxSg3
sihkkelasti+Sem/Hum+N+Sg+Gen+PxSg3
sihkkelastin+N+Sg+Gen+PxSg3
silur#systema+N+Sg+Gen+PxSg3
sirddesteapmi+N+Sg+Gen+PxSg3
sirdin#steažžu+N+Sg+Gen+PxSg3
sis#ravda#čievččastat+N+Sg+Gen+PxSg3
sis#áššiid#ministeriija+Sem/Org+Sem/Plc+N+Sg+Gen+PxSg3
sisa#boahtin#orusteapmi+N+Sg+Gen+PxSg3
sisa#bálkesteapmi+N+Sg+Gen+PxSg3
sisa#oastin#lávde#goddi+Sem/Org+N+Sg+Gen+PxSg3
sisa#oastin#mearri+N+Sg+Gen+PxSg3
sisa#oastin+N+Sg+Gen+PxSg3
siste#buvssat+N+Sg+Gen+PxSg3
siste#gáma+N+Sg+Gen+PxSg3
siste#suorpmat+N+Sg+Gen+PxSg3
sisti+N+Sg+Gen+PxSg3
sisttet+N+Sg+Gen+PxSg3
siviila#stáhtus+N+Sg+Gen+PxSg3
siđe#veasta+N+Sg+Gen+PxSg3
skierro#bálkesteaddji+Sem/Hum+N+Sg+Gen+PxSg3
skile#duorastat+N+Sg+Gen+PxSg3
skille#duorastat+N+Sg+Gen+PxSg3
skolastihkka+N+Sg+Gen+PxSg3
skuovva#baste+N+Sg+Gen+PxSg3
skuvla#astto#áigge#ortnet+N+Sg+Gen+PxSg3
skuvla#stivra+Sem/Org+N+Sg+Gen+PxSg3
skuvla#stivrra#válga+N+Sg+Gen+PxSg3
skuvla#stivrra#čoahkkin+N+Sg+Gen+PxSg3
skuvla#visti+N+Sg+Gen+PxSg3
skuvla#vuoste#háhku+N+Sg+Gen+PxSg3
skájan#rusttet+N+Sg+Gen+PxSg3
smirezasti+Sem/Ani+N+Sg+Gen+PxSg3
smávva#guolásteaddji+Sem/Hum+N+Sg+Gen+PxSg3
sneakta#čuohpastat+N+Sg+Gen+PxSg3
snorastat+N+Sg+Gen+PxSg3
soahke#rásttis+Sem/Ani+N+Sg+Gen+PxSg3
soahte#doaibma#ovttastupmi+N+Sg+Gen+PxSg3
soahte#rusten+N+Sg+Gen+PxSg3
sofisteriija+N+Sg+Gen+PxSg3
solista+Sem/Hum+N+Sg+Gen+PxSg3
solo#artista+Sem/Hum+N+Sg+Gen+PxSg3
sosialista#partiija+Sem/Org+N+Sg+Gen+PxSg3
sosialista+Sem/Hum+N+Sg+Gen+PxSg3
sosio#lingvistihkka+N+Sg+Gen+PxSg3
sosiolingvista+Sem/Hum+N+Sg+Gen+PxSg3
speadjalastin#linjá+N+Sg+Gen+PxSg3
spealla#stohkka+N+Sg+Gen+PxSg3
spesialista#dearvvašvuođa#bálvalus#láhka+N+Sg+Gen+PxSg3
spesialista#dearvvašvuođa#bálvalus+N+Sg+Gen+PxSg3
spesialista+Sem/Hum+N+Sg+Gen+PxSg3
spiehkastat#jietna+N+Sg+Gen+PxSg3
spiehkastat+N+Sg+Gen+PxSg3
spiehkastus+N+Sg+Gen+PxSg3
spiinne#lasta+N+Sg+Gen+PxSg3
spábba#stoagus+N+Sg+Gen+PxSg3
spáita#stálli+N+Sg+Gen+PxSg3
spáita#stálli+N+Sg+Gen+PxSg3
sruva#basttat+N+Sg+Gen+PxSg3
stabilitehta+N+Sg+Gen+PxSg3
stadion#crossa+N+Sg+Gen+PxSg3
stadion+N+Sg+Gen+PxSg3
stafeahtta+N+Sg+Gen+PxSg3
staffeliija+N+Sg+Gen+PxSg3
stahkka+N+Sg+Gen+PxSg3
stahkku+N+Sg+Gen+PxSg3
stahtor+N+Sg+Gen+PxSg3
stajádus+N+Sg+Gen+PxSg3
stajár+Sem/Hum+N+Sg+Gen+PxSg3
stalin#orgel+N+Sg+Gen+PxSg3
stalinisma+N+Sg+Gen+PxSg3
stalka#gáhkku+N+Sg+Gen+PxSg3
stand-up+N+Sg+Gen+PxSg3
standárda#biila+Veh+N+Sg+Gen+PxSg3
standárda#breava+N+Sg+Gen+PxSg3
standárda#luohkká+N+Sg+Gen+PxSg3
standárda#neavvu+N+Sg+Gen+PxSg3
standárda#reive+N+Sg+Gen+PxSg3
standárda#skohter+N+Sg+Gen+PxSg3
standárda#sturrodat+N+Sg+Gen+PxSg3
standárda#šiehtadus+N+Sg+Gen+PxSg3
standárda+N+Sg+Gen+PxSg3
stargatvuohta+N+Sg+Gen+PxSg3
starggadas+N+Sg+Gen+PxSg3
stargodat+N+Sg+Gen+PxSg3
stater+N+Sg+Gen+PxSg3
statihkka+N+Sg+Gen+PxSg3
statista+Sem/Hum+N+Sg+Gen+PxSg3
statistihkka+N+Sg+Gen+PxSg3
status#symbola+N+Sg+Gen+PxSg3
statutiiva+N+Sg+Gen+PxSg3
stašuvdna+Sem/Plc+N+Sg+Gen+PxSg3
steahppu+N+Sg+Gen+PxSg3
steaika#bánno+N+Sg+Gen+PxSg3
steaika#oama+N+Sg+Gen+PxSg3
steaika#oapman+N+Sg+Gen+PxSg3
steaika+N+Sg+Gen+PxSg3
stealla+N+Sg+Gen+PxSg3
stealle#fiilu+N+Sg+Gen+PxSg3
stealle#nihppel+N+Sg+Gen+PxSg3
stealle#viŋkil+N+Sg+Gen+PxSg3
stealli+Sem/Plc+N+Sg+Gen+PxSg3
stealládat+Sem/Plc+N+Sg+Gen+PxSg3
steallástat+Sem/Plc+N+Sg+Gen+PxSg3
steamma+N+Sg+Gen+PxSg3
steampal+N+Sg+Gen+PxSg3
steampalastin#diibmu+N+Sg+Gen+PxSg3
steampalastin#koarta+N+Sg+Gen+PxSg3
steampil+N+Sg+Gen+PxSg3
steanže#juolgi+Sem/Hum+N+Sg+Gen+PxSg3
steanži+N+Sg+Gen+PxSg3
steanžá+N+Sg+Gen+PxSg3
steariidna+N+Sg+Gen+PxSg3
stearkalas+N+Sg+Gen+PxSg3
steavži+Sem/Hum+N+Sg+Gen+PxSg3
steaŋgá+N+Sg+Gen+PxSg3
steažža#juolgi+Sem/Hum+N+Sg+Gen+PxSg3
steačča#lakkis+Sem/Ani+N+Sg+Gen+PxSg3
steažža#lakkis+Sem/Ani+N+Sg+Gen+PxSg3
steažže#raddi+N+Sg+Gen+PxSg3
steažži+N+Sg+Gen+PxSg3
steažžu+N+Sg+Gen+PxSg3
steiken#termo#mihttár+N+Sg+Gen+PxSg3
stelle+N+Sg+Gen+PxSg3
stelledeapmi+N+Sg+Gen+PxSg3
stellelmas+N+Sg+Gen+PxSg3
stellen#boallu+N+Sg+Gen+PxSg3
stellen#culci+N+Sg+Gen+PxSg3
stellen#skruvva+N+Sg+Gen+PxSg3
stellen#sruva+N+Sg+Gen+PxSg3
stellet+N+Sg+Gen+PxSg3
stempel+N+Sg+Gen+PxSg3
stenografiija+N+Sg+Gen+PxSg3
stenográfa+Sem/Hum+N+Sg+Gen+PxSg3
stenográmma+N+Sg+Gen+PxSg3
stensiila+N+Sg+Gen+PxSg3
stereo+N+Sg+Gen+PxSg3
stereo#beavdi+N+Sg+Gen+PxSg3
stereo#rusttet+N+Sg+Gen+PxSg3
stereo#tiipa+Sem/Hum+N+Sg+Gen+PxSg3
stetoskohpa+N+Sg+Gen+PxSg3
stetoskohppa+N+Sg+Gen+PxSg3
stevdne#vihtan+Sem/Hum+N+Sg+Gen+PxSg3
stevnneheaddji+N+Sg+Gen+PxSg3
stevnnet+N+Sg+Gen+PxSg3
stevvel+N+Sg+Gen+PxSg3
stielas+N+Sg+Gen+PxSg3
stielgu+N+Sg+Gen+PxSg3
stielka#lakta+N+Sg+Gen+PxSg3
stielka+N+Sg+Gen+PxSg3
stielku+N+Sg+Gen+PxSg3
stigat+N+Sg+Gen+PxSg3
stigát+N+Sg+Gen+PxSg3
stihka#gálssohat+N+Sg+Gen+PxSg3
stihkka+N+Sg+Gen+PxSg3
stihká#gálssohat+N+Sg+Gen+PxSg3
stiika+N+Sg+Gen+PxSg3
stiila#suorgi+N+Sg+Gen+PxSg3
stiila#sárggus+N+Sg+Gen+PxSg3
stiila#áigodat+Sem/Time+N+Sg+Gen+PxSg3
stiila+N+Sg+Gen+PxSg3
stikta+N+Sg+Gen+PxSg3
stilistihkka+N+Sg+Gen+PxSg3
stimuli+N+Sg+Gen+PxSg3
stimulánsa+N+Sg+Gen+PxSg3
stipeanda+N+Sg+Gen+PxSg3
stipendiáhta+Sem/Hum+N+Sg+Gen+PxSg3
stipendiáhtta#virgi+N+Sg+Gen+PxSg3
stipendiáhtta+Sem/Hum+N+Sg+Gen+PxSg3
stirccas+N+Sg+Gen+PxSg3
stirddisvuohta+N+Sg+Gen+PxSg3
stirdi+N+Sg+Gen+PxSg3
stirdu+N+Sg+Gen+PxSg3
stivli+N+Sg+Gen+PxSg3
stivra#doaibma+N+Sg+Gen+PxSg3
stivra#jođiheaddji+Sem/Hum+N+Sg+Gen+PxSg3
stivra#lahttu+Sem/Hum+N+Sg+Gen+PxSg3
stivra#ovddasteaddji+Sem/Hum+N+Sg+Gen+PxSg3
stivra#sadji+Sem/Plc+N+Sg+Gen+PxSg3
stivra+Sem/Org+N+Sg+Gen+PxSg3
stivre#mánni+Sem/Hum+N+Sg+Gen+PxSg3
stivrejeaddji+N+Sg+Gen+PxSg3
stivrejupmi+N+Sg+Gen+PxSg3
stivren#bielka+N+Sg+Gen+PxSg3
stivren#boallu+N+Sg+Gen+PxSg3
stivren#dokumeanta+N+Sg+Gen+PxSg3
stivren#goddi+Sem/Org+N+Sg+Gen+PxSg3
stivren#joavku+Sem/Group+Sem/Hum+N+Sg+Gen+PxSg3
stivren#málle+N+Sg+Gen+PxSg3
stivren#oaidnu+N+Sg+Gen+PxSg3
stivren#orgána+Sem/Org+N+Sg+Gen+PxSg3
stivren#ráva+N+Sg+Gen+PxSg3
stivren#struktuvra+N+Sg+Gen+PxSg3
stivren#sággi+N+Sg+Gen+PxSg3
stivren#teknihkka+N+Sg+Gen+PxSg3
stivren#vuohki+N+Sg+Gen+PxSg3
stivren#ásahus+Sem/Org+N+Sg+Gen+PxSg3
stivrra#lahttu+Sem/Hum+N+Sg+Gen+PxSg3
stivrra#válga+N+Sg+Gen+PxSg3
stivrra#čoahkkin+N+Sg+Gen+PxSg3
stivrran+N+Sg+Gen+PxSg3
stivrran#gielká+N+Sg+Gen+PxSg3
stivrrár+Sem/Hum+N+Sg+Gen+PxSg3
stižžá+N+Sg+Gen+PxSg3
stoagan+Sem/Hum+Sem/Ani+N+Sg+Gen+PxSg3
stoagus#lága+N+Sg+Gen+PxSg3
stoagus+N+Sg+Gen+PxSg3
stoahka+N+Sg+Gen+PxSg3
stoahkan#apparáhtta+N+Sg+Gen+PxSg3
stoahkan#areála+Sem/Plc+N+Sg+Gen+PxSg3
stoahkan#olmmái+Sem/Hum+N+Sg+Gen+PxSg3
stoahkan+N+Sg+Gen+PxSg3
stoahku+N+Sg+Gen+PxSg3
stoahčat+N+Sg+Gen+PxSg3
stoahčehat+N+Sg+Gen+PxSg3
stoalaš+N+Sg+Gen+PxSg3
stoallju+Sem/Hum+N+Sg+Gen+PxSg3
stoalpo#diagrámma+N+Sg+Gen+PxSg3
stoalpu+N+Sg+Gen+PxSg3
stoarbma#spálfu+Sem/Ani+N+Sg+Gen+PxSg3
stoarbma+Sem/Wthr+N+Sg+Gen+PxSg3
stoavkkan+Sem/Hum+N+Sg+Gen+PxSg3
stoavkkas+N+Sg+Gen+PxSg3
stoavkkehan#jietnadat+N+Sg+Gen+PxSg3
stoaŋgu+N+Sg+Gen+PxSg3
stobe+N+Sg+Gen+PxSg3
stobe#raban+N+Sg+Gen+PxSg3
stobu#dilli+N+Sg+Gen+PxSg3
stobuhas+Sem/Hum+N+Sg+Gen+PxSg3
stoffa+N+Sg+Gen+PxSg3
stohka#doalli+Sem/Hum+N+Sg+Gen+PxSg3
stohkat+N+Sg+Gen+PxSg3
stohkka+N+Sg+Gen+PxSg3
stohkke#rievdu+Sem/Hum+N+Sg+Gen+PxSg3
stohkke#spálfu+Sem/Ani+N+Sg+Gen+PxSg3
stohkke#čoarvi+Sem/Ani+N+Sg+Gen+PxSg3
stohkki+N+Sg+Gen+PxSg3
stohpo#gálvu+N+Sg+Gen+PxSg3
stohpo#gáma+N+Sg+Gen+PxSg3
stohpo#njálbmi+N+Sg+Gen+PxSg3
stohpo#ortnet+N+Sg+Gen+PxSg3
stohpo#spálfu+Sem/Ani+N+Sg+Gen+PxSg3
stohppa#nállu+N+Sg+Gen+PxSg3
stohpu+Build+N+Sg+Gen+PxSg3
stohči+N+Sg+Gen+PxSg3
stoisisma+N+Sg+Gen+PxSg3
stokk#áŋkor+N+Sg+Gen+PxSg3
stole+N+Sg+Gen+PxSg3
storyboard+N+Sg+Gen+PxSg3
stovla#beallji+N+Sg+Gen+PxSg3
stovla+N+Sg+Gen+PxSg3
strandebarmmat+Sem/Hum+N+Sg+Gen+PxSg3
strandebarmmat+Sem/Hum+N+Sg+Gen+PxSg3
stratega+Sem/Hum+N+Sg+Gen+PxSg3
strategiija+N+Sg+Gen+PxSg3
strategiija#plána+N+Sg+Gen+PxSg3
streaika+N+Sg+Gen+PxSg3
streassa+N+Sg+Gen+PxSg3
streaŋga+N+Sg+Gen+PxSg3
streif#lágideapmi+N+Sg+Gen+PxSg3
stremista+N+Sg+Gen+PxSg3
streptomyciidna+N+Sg+Gen+PxSg3
strihppu+N+Sg+Gen+PxSg3
striika#ruovdi+N+Sg+Gen+PxSg3
stripteasa+N+Sg+Gen+PxSg3
strofa+N+Sg+Gen+PxSg3
struhcca+Sem/Ani+N+Sg+Gen+PxSg3
struktur#bargguhisvuohta+N+Sg+Gen+PxSg3
strukturalisma+N+Sg+Gen+PxSg3
struktuvra+N+Sg+Gen+PxSg3
struma+N+Sg+Gen+PxSg3
strutsa+Sem/Ani+N+Sg+Gen+PxSg3
stráffa+N+Sg+Gen+PxSg3
stráhtosfeara+N+Sg+Gen+PxSg3
stráŋga#jielli+N+Sg+Gen+PxSg3
stráŋga+N+Sg+Gen+PxSg3
studeanta+Sem/Hum+N+Sg+Gen+PxSg3
studie#inspektevra+Sem/Hum+N+Sg+Gen+PxSg3
studie#loatna+N+Sg+Gen+PxSg3
studie#plána+N+Sg+Gen+PxSg3
studio+N+Sg+Gen+PxSg3
stuhkka+N+Sg+Gen+PxSg3
stuhkka#gálvu+N+Sg+Gen+PxSg3
stuhča+N+Sg+Gen+PxSg3
stuibmi+N+Sg+Gen+PxSg3
stulla+N+Sg+Gen+PxSg3
stullalas+Sem/Hum+N+Sg+Gen+PxSg3
stumpa+N+Sg+Gen+PxSg3
stumpu+Sem/Hum+N+Sg+Gen+PxSg3
stunžen#láttu+N+Sg+Gen+PxSg3
stuolla+N+Sg+Gen+PxSg3
stuollo#čielgi+N+Sg+Gen+PxSg3
stuollu+N+Sg+Gen+PxSg3
stuollá+N+Sg+Gen+PxSg3
stuor#dáčča+Sem/Hum+N+Sg+Gen+PxSg3
stuor#gára+Sem/Hum+N+Sg+Gen+PxSg3
stuora#baste+N+Sg+Gen+PxSg3
stuora#gierdu+N+Sg+Gen+PxSg3
stuora#giljobaš+Sem/Ani+N+Sg+Gen+PxSg3
stuora#guškkástat+Sem/Ani+N+Sg+Gen+PxSg3
stuora#gáiru+Sem/Ani+N+Sg+Gen+PxSg3
stuora#herttot#váldi+Sem/Org+N+Sg+Gen+PxSg3
stuora#háskil+Sem/Ani+N+Sg+Gen+PxSg3
stuora#loddi+Sem/Ani+N+Sg+Gen+PxSg3
stuora#servodat+Sem/Org+N+Sg+Gen+PxSg3
stuora#servvodat+Sem/Org+N+Sg+Gen+PxSg3
stuora#soahttu+N+Sg+Gen+PxSg3
stuora#tráhppi+N+Sg+Gen+PxSg3
stuora#čoavžžu+Sem/Ani+N+Sg+Gen+PxSg3
stuora#čáhci+N+Sg+Gen+PxSg3
stuorat+Sem/Hum+N+Sg+Gen+PxSg3
stuoridan#glássa+N+Sg+Gen+PxSg3
stuoridan#láse+N+Sg+Gen+PxSg3
stuoridan#lássa+N+Sg+Gen+PxSg3
stuorimus#áigumuš+N+Sg+Gen+PxSg3
stuorisvuohta+N+Sg+Gen+PxSg3
stuorisvuođa#áigi+N+Sg+Gen+PxSg3
stuorra#bumme+N+Sg+Gen+PxSg3
stuorra#digge#dieđáhus+N+Sg+Gen+PxSg3
stuorra#digge#presideanta+Sem/Hum+N+Sg+Gen+PxSg3
stuorra#digge#proposišuvdna+N+Sg+Gen+PxSg3
stuorra#digge#válga+N+Sg+Gen+PxSg3
stuorra#digge#áirras+Sem/Hum+N+Sg+Gen+PxSg3
stuorra#diggi+Sem/Org+Build+N+Sg+Gen+PxSg3
stuorra#doallo#munni+N+Sg+Gen+PxSg3
stuorra#dállo#eaiggát#duopmo#váldi+Sem/Org+N+Sg+Gen+PxSg3
stuorra#fiehta+Sem/Ani+N+Sg+Gen+PxSg3
stuorra#fápmo#áigi+N+Sg+Gen+PxSg3
stuorra#geavjjat+N+Sg+Gen+PxSg3
stuorra#gilljá+Sem/Ani+N+Sg+Gen+PxSg3
stuorra#guškkástat+Sem/Ani+N+Sg+Gen+PxSg3
stuorra#gáiski+N+Sg+Gen+PxSg3
stuorra#gávpe#dássi+N+Sg+Gen+PxSg3
stuorra#gávpi+Sem/Org+Sem/Plc+N+Sg+Gen+PxSg3
stuorra#gávpot+Sem/Plc+Sem/Org+N+Sg+Gen+PxSg3
stuorra#háskil+Sem/Ani+N+Sg+Gen+PxSg3
stuorra#loddi+Sem/Ani+N+Sg+Gen+PxSg3
stuorra#máđir+N+Sg+Gen+PxSg3
stuorra#neillet+N+Sg+Gen+PxSg3
stuorra#oapmiGen+Build+Sem/Ani+N+Sg+Gen+PxSg3
stuorra#rásttis+Sem/Ani+N+Sg+Gen+PxSg3
stuorra#servodat+Sem/Org+N+Sg+Gen+PxSg3
stuorra#servvodat+Sem/Org+N+Sg+Gen+PxSg3
stuorra#skuolfi+Sem/Ani+N+Sg+Gen+PxSg3
stuorra#skuvla+Sem/Org+Build+N+Sg+Gen+PxSg3
stuorra#skáiti+Sem/Ani+N+Sg+Gen+PxSg3
stuorra#sáidi+Sem/Ani+N+Sg+Gen+PxSg3
stuorra#ulli+Sem/Time+N+Sg+Gen+PxSg3
stuorra#vašši+N+Sg+Gen+PxSg3
stuorra#vuoigŋašat+N+Sg+Gen+PxSg3
stuorra#vuojaš+Sem/Ani+N+Sg+Gen+PxSg3
stuorra#válde#áigi+N+Sg+Gen+PxSg3
stuorra#váldi+Sem/Org+N+Sg+Gen+PxSg3
stuorra#čoavžžu+Sem/Ani+N+Sg+Gen+PxSg3
stuorra#čuonjá+Sem/Ani+N+Sg+Gen+PxSg3
stuorra-stoarbma#spálfu+Sem/Ani+N+Sg+Gen+PxSg3
stuorru+N+Sg+Gen+PxSg3
stuorádus+N+Sg+Gen+PxSg3
stuorámus#áigumuš+N+Sg+Gen+PxSg3
sturci+N+Sg+Gen+PxSg3
sturji+N+Sg+Gen+PxSg3
sturrodat#albmadeapmi+N+Sg+Gen+PxSg3
sturrodat+N+Sg+Gen+PxSg3
stužanas+N+Sg+Gen+PxSg3
stuđeanta+N+Sg+Gen+PxSg3
stuŋga+N+Sg+Gen+PxSg3
stylista+Sem/Hum+N+Sg+Gen+PxSg3
stába+Sem/Hum+Sem/Group+N+Sg+Gen+PxSg3
stábba#sáidi+Sem/Plc+N+Sg+Gen+PxSg3
stábis+N+Sg+Gen+PxSg3
stáda#bušeahtta+N+Sg+Gen+PxSg3
stáda#doarjja+N+Sg+Gen+PxSg3
stáda#girku+Sem/Org+N+Sg+Gen+PxSg3
stáda#ministtar+Sem/Hum+N+Sg+Gen+PxSg3
stáda#ráđđi+Sem/Org+N+Sg+Gen+PxSg3
stáda#čálli+Sem/Hum+N+Sg+Gen+PxSg3
stáda+Sem/Org+N+Sg+Gen+PxSg3
stáffo#bealli+N+Sg+Gen+PxSg3
stáffu+N+Sg+Gen+PxSg3
stággo#bivdi+Sem/Hum+N+Sg+Gen+PxSg3
stággo#caggi+N+Sg+Gen+PxSg3
stággo#geahči+N+Sg+Gen+PxSg3
stággo#giera+N+Sg+Gen+PxSg3
stággo#oaggun+N+Sg+Gen+PxSg3
stággo#rudni+N+Sg+Gen+PxSg3
stággu+N+Sg+Gen+PxSg3
stáhkká+N+Sg+Gen+PxSg3
stáhkkár+Sem/Hum+N+Sg+Gen+PxSg3
stáhpe#girku+N+Sg+Gen+PxSg3
stáhpe#čála+N+Sg+Gen+PxSg3
stáhpi+N+Sg+Gen+PxSg3
stáhta#advokáhta+Sem/Hum+N+Sg+Gen+PxSg3
stáhta#advokáhta+Sem/Hum+N+Sg+Gen+PxSg3
stáhta#arkiiva+Sem/Org+Sem/Plc+N+Sg+Gen+PxSg3
stáhta#bargi+Sem/Hum+N+Sg+Gen+PxSg3
stáhta#borgár+Sem/Hum+N+Sg+Gen+PxSg3
stáhta#borgárvuohta+N+Sg+Gen+PxSg3
stáhta#bušeahtta+N+Sg+Gen+PxSg3
stáhta#báŋku+N+Sg+Gen+PxSg3
stáhta#dieđa+N+Sg+Gen+PxSg3
stáhta#divat#njuolggadus+N+Sg+Gen+PxSg3
stáhta#divat+N+Sg+Gen+PxSg3
stáhta#doarjja#teáhter+Sem/Org+N+Sg+Gen+PxSg3
stáhta#doarjja+N+Sg+Gen+PxSg3
stáhta#eana+Sem/Plc+N+Sg+Gen+PxSg3
stáhta#eise#váldi+Sem/Org+N+Sg+Gen+PxSg3
stáhta#galledeapmi+N+Sg+Gen+PxSg3
stáhta#girku+Sem/Org+N+Sg+Gen+PxSg3
stáhta#hálddašeapmi+N+Sg+Gen+PxSg3
stáhta#hápmi+N+Sg+Gen+PxSg3
stáhta#institušuvdna+Sem/Org+N+Sg+Gen+PxSg3
stáhta#internáhta+Sem/Org+Sem/Plc+N+Sg+Gen+PxSg3
stáhta#kapitalisma+N+Sg+Gen+PxSg3
stáhta#kássa+N+Sg+Gen+PxSg3
stáhta#lahttu+Sem/Hum+N+Sg+Gen+PxSg3
stáhta#minister+Sem/Hum+N+Sg+Gen+PxSg3
stáhta#ministtar+Sem/Hum+N+Sg+Gen+PxSg3
stáhta#monopola+N+Sg+Gen+PxSg3
stáhta#orgána+Sem/Org+N+Sg+Gen+PxSg3
stáhta#oskkoldat+N+Sg+Gen+PxSg3
stáhta#ossodat+Sem/Org+Sem/Plc+N+Sg+Gen+PxSg3
stáhta#politihkka+N+Sg+Gen+PxSg3
stáhta#riekti+Sem/Org+N+Sg+Gen+PxSg3
stáhta#ruhta#ministeriija+Sem/Org+Sem/Plc+N+Sg+Gen+PxSg3
stáhta#ráđđi+Sem/Org+N+Sg+Gen+PxSg3
stáhta#vuovdi+Sem/Plc+N+Sg+Gen+PxSg3
stáhta#váidalan#riekti+N+Sg+Gen+PxSg3
stáhta#váldi+Sem/Org+N+Sg+Gen+PxSg3
stáhta#čálli#lávde#goddi+Sem/Org+N+Sg+Gen+PxSg3
stáhta#čálli+Sem/Hum+N+Sg+Gen+PxSg3
stáhta+Sem/Org+Sem/Plc+N+Sg+Gen+PxSg3
stáhtus+N+Sg+Gen+PxSg3
stáhtár+Sem/Hum+N+Sg+Gen+PxSg3
stáidnár+Sem/Ani+N+Sg+Gen+PxSg3
stáiki+N+Sg+Gen+PxSg3
stáinnat+Sem/Ani+N+Sg+Gen+PxSg3
stáinnir+Sem/Ani+N+Sg+Gen+PxSg3
stáinnir+Sem/Ani+N+Sg+Gen+PxSg3
stáiparas+N+Sg+Gen+PxSg3
stáipi+N+Sg+Gen+PxSg3
stákkoš+N+Sg+Gen+PxSg3
stálla+N+Sg+Gen+PxSg3
stálle#báddi+N+Sg+Gen+PxSg3
stálle#doaimmahat+Sem/Org+Sem/Plc+N+Sg+Gen+PxSg3
stálle#doalan+N+Sg+Gen+PxSg3
stálle#dávgi+N+Sg+Gen+PxSg3
stálle#gáidnu+N+Sg+Gen+PxSg3
stálle#gásterola+N+Sg+Gen+PxSg3
stálle#gáŋga+N+Sg+Gen+PxSg3
stálle#stielgu+N+Sg+Gen+PxSg3
stálle#ullu+N+Sg+Gen+PxSg3
stálle+N+Sg+Gen+PxSg3
stálli+N+Sg+Gen+PxSg3
stállja+N+Sg+Gen+PxSg3
stállu+Sem/Hum+N+Sg+Gen+PxSg3
stálo#boska+N+Sg+Gen+PxSg3
stálo#bárggeš+N+Sg+Gen+PxSg3
stálo#njárga+Sem/Plc+N+Sg+Gen+PxSg3
stáloš+N+Sg+Gen+PxSg3
stálpi+Sem/Ani+N+Sg+Gen+PxSg3
stálu#bursa+N+Sg+Gen+PxSg3
stálu#gáiski+N+Sg+Gen+PxSg3
stálu#seahkka+N+Sg+Gen+PxSg3
stámbbut+N+Sg+Gen+PxSg3
stámpa+N+Sg+Gen+PxSg3
stánda+N+Sg+Gen+PxSg3
stánže#láirá+N+Sg+Gen+PxSg3
stánči+N+Sg+Gen+PxSg3
stánži+N+Sg+Gen+PxSg3
stárra#murtu+N+Sg+Gen+PxSg3
stárra+N+Sg+Gen+PxSg3
stárre#dorski+Sem/Ani+N+Sg+Gen+PxSg3
stárre#rutnot+Sem/Ani+N+Sg+Gen+PxSg3
stárrá+N+Sg+Gen+PxSg3
stárta+N+Sg+Gen+PxSg3
stávdni+N+Sg+Gen+PxSg3
stávru+Sem/Hum+N+Sg+Gen+PxSg3
stávrá#njuiken+N+Sg+Gen+PxSg3
stávrá+N+Sg+Gen+PxSg3
stávval+N+Sg+Gen+PxSg3
stávval#deaddu+N+Sg+Gen+PxSg3
stávval#juohku+N+Sg+Gen+PxSg3
stávval#rádji+N+Sg+Gen+PxSg3
stávval#sáhcu+N+Sg+Gen+PxSg3
stávval#sárggis+N+Sg+Gen+PxSg3
stáŋga#jielli+N+Sg+Gen+PxSg3
stáŋga+N+Sg+Gen+PxSg3
stáđisvuohta+N+Sg+Gen+PxSg3
stáđut+Sem/Hum+N+Sg+Gen+PxSg3
stáđđi+N+Sg+Gen+PxSg3
stážžu+N+Sg+Gen+PxSg3
sub#teaksta+N+Sg+Gen+PxSg3
substantiiva#dávda+N+Sg+Gen+PxSg3
substantiiva+N+Sg+Gen+PxSg3
substantiivvalaš+N+Sg+Gen+PxSg3
substituhta+N+Sg+Gen+PxSg3
substitušuvdna+N+Sg+Gen+PxSg3
substrakšuvdna#bihttá+N+Sg+Gen+PxSg3
substrakšuvdna+N+Sg+Gen+PxSg3
substráhta+N+Sg+Gen+PxSg3
substánsa+N+Sg+Gen+PxSg3
sugadan#stuollu+N+Sg+Gen+PxSg3
suhkan#stuollu+N+Sg+Gen+PxSg3
sukká#stuollu+N+Sg+Gen+PxSg3
summalastin+N+Sg+Gen+PxSg3
suodjalus#ministtar+Sem/Hum+N+Sg+Gen+PxSg3
suohka#nuohtásteapmi+N+Sg+Gen+PxSg3
suohkan#stivra#áigodat+Sem/Time+N+Sg+Gen+PxSg3
suohkan#stivra+Sem/Org+N+Sg+Gen+PxSg3
suohkan#stivrra#čoahkkin+N+Sg+Gen+PxSg3
suopman#distribušuvdna+N+Sg+Gen+PxSg3
suorbma#stielgu+N+Sg+Gen+PxSg3
suostu+Sem/Hum+N+Sg+Gen+PxSg3
suotnjarastin+N+Sg+Gen+PxSg3
suovastan#buvri+N+Sg+Gen+PxSg3
suovde#lasta+N+Sg+Gen+PxSg3
suttu#beastin+N+Sg+Gen+PxSg3
suttu#dovddastus+N+Sg+Gen+PxSg3
sydveasta+N+Sg+Gen+PxSg3
sykkelastin#gieldu+N+Sg+Gen+PxSg3
synestesiija+N+Sg+Gen+PxSg3
synoniibma#listu+N+Sg+Gen+PxSg3
systema+N+Sg+Gen+PxSg3
systematihkka+N+Sg+Gen+PxSg3
ságastallan#bealli+N+Sg+Gen+PxSg3
ságastallan#listu+N+Sg+Gen+PxSg3
ságastallan#vuoigatvuohta+N+Sg+Gen+PxSg3
ságastallan#áigi+N+Sg+Gen+PxSg3
ságastallan+N+Sg+Gen+PxSg3
sáhco#meahkástat+Sem/Ani+N+Sg+Gen+PxSg3
sáhppe#lasta+N+Sg+Gen+PxSg3
sáhtostan#geasku+N+Sg+Gen+PxSg3
sáite#bálkesteaddji+Sem/Hum+N+Sg+Gen+PxSg3
sáite#bálkesteapmi+N+Sg+Gen+PxSg3
sáiva#guolásteapmi+N+Sg+Gen+PxSg3
sákkastat+N+Sg+Gen+PxSg3
sáme#giel#teaksta+N+Sg+Gen+PxSg3
sáme#listu+N+Sg+Gen+PxSg3
sáme#measttir#vuoitu+N+Sg+Gen+PxSg3
sáme#ministtar+Sem/Hum+N+Sg+Gen+PxSg3
sáme#vearro#ođastus+N+Sg+Gen+PxSg3
sáme#válga#stivra+Sem/Org+N+Sg+Gen+PxSg3
sáme#válga#stivrra#válga+N+Sg+Gen+PxSg3
sáme#válga#stivrra#čoahkkin+N+Sg+Gen+PxSg3
sárdne#stuollu+N+Sg+Gen+PxSg3
sárggastat+N+Sg+Gen+PxSg3
sárggastus+N+Sg+Gen+PxSg3
sátne#listu+N+Sg+Gen+PxSg3
sátne#viđásteapmi+N+Sg+Gen+PxSg3
sátne#vuorro#listu+N+Sg+Gen+PxSg3
sátto#ráidnen#rusttet+N+Sg+Gen+PxSg3
sátto#časttas+N+Sg+Gen+PxSg3
sáttodustton+N+Sg+Gen+PxSg3
sázastat+N+Sg+Gen+PxSg3
tastatura+N+Sg+Gen+PxSg3
tastatuvra+N+Sg+Gen+PxSg3
teadja#baste+N+Sg+Gen+PxSg3
teadja#miestta+N+Sg+Gen+PxSg3
teaksta#analysa+N+Sg+Gen+PxSg3
teaksta#bihttá+N+Sg+Gen+PxSg3
teaksta#gieddi+N+Sg+Gen+PxSg3
teaksta#gieđahallan+N+Sg+Gen+PxSg3
teaksta#nuppástuhttin+N+Sg+Gen+PxSg3
teaksta+N+Sg+Gen+PxSg3
teasta+N+Sg+Gen+PxSg3
teflona#gásterola+N+Sg+Gen+PxSg3
teksten+N+Sg+Gen+PxSg3
tekstiila#konverteren+N+Sg+Gen+PxSg3
tekstiila+N+Sg+Gen+PxSg3
tekstualiteahtta+N+Sg+Gen+PxSg3
tekstualitehta+N+Sg+Gen+PxSg3
tekstuvra+N+Sg+Gen+PxSg3
tele#studio+N+Sg+Gen+PxSg3
telefon#ságastallan+N+Sg+Gen+PxSg3
telekom#standárda+N+Sg+Gen+PxSg3
teleskohpa#stággu+N+Sg+Gen+PxSg3
termo#kopiastin+N+Sg+Gen+PxSg3
termostáhta+N+Sg+Gen+PxSg3
terrorista+Sem/Hum+N+Sg+Gen+PxSg3
tertieara#systema+N+Sg+Gen+PxSg3
testameanta+N+Sg+Gen+PxSg3
testamente+N+Sg+Gen+PxSg3
testamentá+N+Sg+Gen+PxSg3
tiida#goansta+N+Sg+Gen+PxSg3
tinestus+N+Sg+Gen+PxSg3
totála#stašuvdna+N+Sg+Gen+PxSg3
touch-systema+N+Sg+Gen+PxSg3
transistor+N+Sg+Gen+PxSg3
transvestitisma+N+Sg+Gen+PxSg3
transvestittisma+N+Sg+Gen+PxSg3
trias#systema+N+Sg+Gen+PxSg3
truck#systema+N+Sg+Gen+PxSg3
tráhppa#stealli+N+Sg+Gen+PxSg3
tráhppá#stealli+N+Sg+Gen+PxSg3
turista#barta+N+Sg+Gen+PxSg3
turista#biila+Veh+N+Sg+Gen+PxSg3
turista#báiki+Sem/Plc+N+Sg+Gen+PxSg3
turista#doaibma+N+Sg+Gen+PxSg3
turista#ealáhus+N+Sg+Gen+PxSg3
turista#fitnodat+Sem/Org+N+Sg+Gen+PxSg3
turista+Sem/Hum+N+Sg+Gen+PxSg3
tákse#orustan#sadji+Sem/Plc+N+Sg+Gen+PxSg3
táksta+N+Sg+Gen+PxSg3
uhca#bastteš+N+Sg+Gen+PxSg3
uksa#leahkastat+N+Sg+Gen+PxSg3
unna#bastteš+N+Sg+Gen+PxSg3
unnimus#standárda+N+Sg+Gen+PxSg3
ustibaš+Sem/Hum+N+Sg+Gen+PxSg3
ustit+Sem/Hum+N+Sg+Gen+PxSg3
ustitlašvuohta+N+Sg+Gen+PxSg3
ustitvuohta+N+Sg+Gen+PxSg3
vajastat+N+Sg+Gen+PxSg3
vajálgeahtes#násti+N+Sg+Gen+PxSg3
vaksinašun#registtar+N+Sg+Gen+PxSg3
valástallan#hálla+N+Sg+Gen+PxSg3
valástallan+N+Sg+Gen+PxSg3
valáštallan#visti+N+Sg+Gen+PxSg3
veadde#stuollu+N+Sg+Gen+PxSg3
veagal#oamasteapmi+N+Sg+Gen+PxSg3
veahkke#registtar+N+Sg+Gen+PxSg3
veakta#stággu+N+Sg+Gen+PxSg3
vealggás#oastin#láhka+N+Sg+Gen+PxSg3
vealggás#oastin+N+Sg+Gen+PxSg3
vealggás#oastu+N+Sg+Gen+PxSg3
vearistus+N+Sg+Gen+PxSg3
vearstá+Sem/Org+Sem/Plc+N+Sg+Gen+PxSg3
veasta+N+Sg+Gen+PxSg3
veastareaddji+Sem/Hum+N+Sg+Gen+PxSg3
velste+N+Sg+Gen+PxSg3
verstá+Sem/Org+Sem/Plc+N+Sg+Gen+PxSg3
vestibulára#vuogádat+N+Sg+Gen+PxSg3
video#installašuvdna+N+Sg+Gen+PxSg3
video#rusttet+N+Sg+Gen+PxSg3
vieljaš#guovttos+N+Sg+Gen+PxSg3
viesttar#bađa#eana+Sem/Plc+N+Sg+Gen+PxSg3
viesttarGen+Sem/Wthr+N+Sg+Gen+PxSg3
vilges#násti+N+Sg+Gen+PxSg3
vilges#sisti+N+Sg+Gen+PxSg3
vilges#vuodja#lasta+N+Sg+Gen+PxSg3
vilges#vuostá+N+Sg+Gen+PxSg3
vinte#stoalpu+N+Sg+Gen+PxSg3
vista+N+Sg+Gen+PxSg3
viste#buollin+N+Sg+Gen+PxSg3
viste#buvtta+N+Sg+Gen+PxSg3
viste#earru+N+Sg+Gen+PxSg3
viste#geassu+N+Sg+Gen+PxSg3
viste#láigu+N+Sg+Gen+PxSg3
viste#lávttas+N+Sg+Gen+PxSg3
viste#oassi+N+Sg+Gen+PxSg3
viste#sadje#geavaheapmi+N+Sg+Gen+PxSg3
visti+Build+N+Sg+Gen+PxSg3
vistta+Sem/Time+N+Sg+Gen+PxSg3
visttan+Sem/Ani+N+Sg+Gen+PxSg3
visttehisvuohta+N+Sg+Gen+PxSg3
viđa#mehter#čievččastat+N+Sg+Gen+PxSg3
viđa#mehter#čievččasteapmi+N+Sg+Gen+PxSg3
viđásteapmi+N+Sg+Gen+PxSg3
vokalista+Sem/Hum+N+Sg+Gen+PxSg3
vokála#systema+N+Sg+Gen+PxSg3
vuodja#lasta+N+Sg+Gen+PxSg3
vuodjin#gurggástat#guovdasaš+N+Sg+Gen+PxSg3
vuogasvuođa#deasta+N+Sg+Gen+PxSg3
vuogga#guolástan#lohpi+N+Sg+Gen+PxSg3
vuogga#stággu+N+Sg+Gen+PxSg3
vuogádat#oastu+N+Sg+Gen+PxSg3
vuoimmástallan#riekkis+N+Sg+Gen+PxSg3
vuoivvas#meastu+N+Sg+Gen+PxSg3
vuoiŋŋastan#aski+N+Sg+Gen+PxSg3
vuoiŋŋastan#latnja+Sem/Plc+N+Sg+Gen+PxSg3
vuoiŋŋastan#sadji+Sem/Plc+N+Sg+Gen+PxSg3
vuoiŋŋastan#vuodjin+N+Sg+Gen+PxSg3
vuoiŋŋastan#áigi+N+Sg+Gen+PxSg3
vuoiŋŋastat+N+Sg+Gen+PxSg3
vuoiŋŋasteapmi+N+Sg+Gen+PxSg3
vuoiŋŋastus+N+Sg+Gen+PxSg3
vuojadan#steažžu+N+Sg+Gen+PxSg3
vuojahan#rusttet+N+Sg+Gen+PxSg3
vuolla#jeasta+N+Sg+Gen+PxSg3
vuolle#lasta+N+Sg+Gen+PxSg3
vuollálastin+N+Sg+Gen+PxSg3
vuollástan#dilli+N+Sg+Gen+PxSg3
vuollástan#fápmu+N+Sg+Gen+PxSg3
vuollástan#láhka+N+Sg+Gen+PxSg3
vuollástan#vuoigatvuohta+N+Sg+Gen+PxSg3
vuollásteapmi+N+Sg+Gen+PxSg3
vuosta#njuvddus+N+Sg+Gen+PxSg3
vuoste#bealli+N+Sg+Gen+PxSg3
vuoste#biegga+Sem/Wthr+N+Sg+Gen+PxSg3
vuoste#buođđu+N+Sg+Gen+PxSg3
vuoste#cealkámuš+N+Sg+Gen+PxSg3
vuoste#deaddu+N+Sg+Gen+PxSg3
vuoste#deatta+N+Sg+Gen+PxSg3
vuoste#digaštalli+N+Sg+Gen+PxSg3
vuoste#eana+Sem/Plc+N+Sg+Gen+PxSg3
vuoste#eavttohas+N+Sg+Gen+PxSg3
vuoste#evttohas+N+Sg+Gen+PxSg3
vuoste#evttohus+N+Sg+Gen+PxSg3
vuoste#falleheapmi+N+Sg+Gen+PxSg3
vuoste#geahči+N+Sg+Gen+PxSg3
vuoste#gieđa#geavat+N+Sg+Gen+PxSg3
vuoste#gieđa#geavvan+N+Sg+Gen+PxSg3
vuoste#gáibideaddji+Sem/Hum+N+Sg+Gen+PxSg3
vuoste#háhkuG+N+Sg+Gen+PxSg3
vuoste#jietna+N+Sg+Gen+PxSg3
vuoste#jursan+N+Sg+Gen+PxSg3
vuoste#miella+N+Sg+Gen+PxSg3
vuoste#muhtter+N+Sg+Gen+PxSg3
vuoste#nákca+N+Sg+Gen+PxSg3
vuoste#oamastus+N+Sg+Gen+PxSg3
vuoste#rávdnji+N+Sg+Gen+PxSg3
vuoste#sveisen+N+Sg+Gen+PxSg3
vuoste#sátne#vuorru+N+Sg+Gen+PxSg3
vuoste#vurolašvuohta+N+Sg+Gen+PxSg3
vuoste#váikkuhus+N+Sg+Gen+PxSg3
vuoste#ágga+N+Sg+Gen+PxSg3
vuoste#ágga#vuogádat+N+Sg+Gen+PxSg3
vuoste#čárvva+N+Sg+Gen+PxSg3
vuosti+Sem/Wthr+N+Sg+Gen+PxSg3
vuostta#bealli+N+Sg+Gen+PxSg3
vuostta#geahči+N+Sg+Gen+PxSg3
vuosttaldan#čoahkkin+N+Sg+Gen+PxSg3
vuosttas#amanueansa+Sem/Hum+N+Sg+Gen+PxSg3
vuosttas#dikšun+N+Sg+Gen+PxSg3
vuosttas#evttohas+Sem/Hum+N+Sg+Gen+PxSg3
vuosttas#gearde#bálvalus+N+Sg+Gen+PxSg3
vuosttas#giella+N+Sg+Gen+PxSg3
vuosttas#jienasteaddji+N+Sg+Gen+PxSg3
vuosttas#konsuleanta+Sem/Hum+N+Sg+Gen+PxSg3
vuosttas#láhka#almmái+Sem/Hum+N+Sg+Gen+PxSg3
vuosttas#sárdni+N+Sg+Gen+PxSg3
vuosttas#vuoigatvuohta+N+Sg+Gen+PxSg3
vuosttas#vuoitu+N+Sg+Gen+PxSg3
vuosttas#válljen+N+Sg+Gen+PxSg3
vuosttas#árvu+N+Sg+Gen+PxSg3
vuosttaš#amanueansa+Sem/Hum+N+Sg+Gen+PxSg3
vuosttaš#dikšun+N+Sg+Gen+PxSg3
vuosttaš#evttohas+Sem/Hum+N+Sg+Gen+PxSg3
vuosttaš#giella+N+Sg+Gen+PxSg3
vuosttaš#konsuleanta+Sem/Hum+N+Sg+Gen+PxSg3
vuosttaš#lektor+Sem/Hum+N+Sg+Gen+PxSg3
vuosttaš#oaivadeaddji+Sem/Hum+N+Sg+Gen+PxSg3
vuosttaš#poteansa#lađas+N+Sg+Gen+PxSg3
vuosttaš#poteansa+N+Sg+Gen+PxSg3
vuosttaš#riegádeaddji+Sem/Hum+N+Sg+Gen+PxSg3
vuosttaš#riekti+N+Sg+Gen+PxSg3
vuosttaš#veahkki+N+Sg+Gen+PxSg3
vuosttaš#vuoigatvuohta+N+Sg+Gen+PxSg3
vuosttaš#vuoitu+N+Sg+Gen+PxSg3
vuosttaš#válljen+N+Sg+Gen+PxSg3
vuosttaš#čájáhus+N+Sg+Gen+PxSg3
vuosttaš#čájálmas+N+Sg+Gen+PxSg3
vuosttu+Sem/Plc+N+Sg+Gen+PxSg3
vuosttut+Sem/Hum+N+Sg+Gen+PxSg3
vuostá#heavval+N+Sg+Gen+PxSg3
vuostá#lohkki+N+Sg+Gen+PxSg3
vuostá#láibi+N+Sg+Gen+PxSg3
vuostá#váldin+N+Sg+Gen+PxSg3
vuostá#váldojupmi+N+Sg+Gen+PxSg3
vuostá+N+Sg+Gen+PxSg3
vuostái#válddáhat+N+Sg+Gen+PxSg3
vuostái#váldi+Sem/Hum+N+Sg+Gen+PxSg3
vuostái#váldin#bábir+N+Sg+Gen+PxSg3
vuostái#váldin#dearvuođat+N+Sg+Gen+PxSg3
vuostái#váldin#dearvvuođat+N+Sg+Gen+PxSg3
vuostái#váldin#doalut+N+Sg+Gen+PxSg3
vuostái#váldin#stašuvdna+Sem/Plc+N+Sg+Gen+PxSg3
vuostálas#prinsihppa+N+Sg+Gen+PxSg3
vuostálas#siidu+N+Sg+Gen+PxSg3
vuostálas#čiehka+N+Sg+Gen+PxSg3
vuostálasti+N+Sg+Gen+PxSg3
vuostálastin#nákca+N+Sg+Gen+PxSg3
vuostálasvuohta+N+Sg+Gen+PxSg3
vuostálat+Sem/Plc+N+Sg+Gen+PxSg3
vuostáleaddji+N+Sg+Gen+PxSg3
vuotna#guolásteaddji+Sem/Hum+N+Sg+Gen+PxSg3
vuotna#juođasteapmi+N+Sg+Gen+PxSg3
vuovde#meahkástat+Sem/Ani+N+Sg+Gen+PxSg3
vuođustus#geatnegasvuohta+N+Sg+Gen+PxSg3
vuođustus+N+Sg+Gen+PxSg3
vuođđo#investeren+N+Sg+Gen+PxSg3
vuođđo#struktuvra+N+Sg+Gen+PxSg3
vurostallan+N+Sg+Gen+PxSg3
vustolat+Sem/Plc+N+Sg+Gen+PxSg3
váfistan#avádat+Sem/Plc+N+Sg+Gen+PxSg3
váfistan#soađis+N+Sg+Gen+PxSg3
váhnen#guovttos+N+Sg+Gen+PxSg3
váhnen#ovddas#vástádus+N+Sg+Gen+PxSg3
váhnen#ságastallan+N+Sg+Gen+PxSg3
váibmo#ustit+Sem/Hum+N+Sg+Gen+PxSg3
válddalastin+N+Sg+Gen+PxSg3
válde#boastto#atnu+N+Sg+Gen+PxSg3
váldo#fága#studeanta+Sem/Hum+N+Sg+Gen+PxSg3
váldo#poasta+N+Sg+Gen+PxSg3
váldo#stivra+Sem/Org+N+Sg+Gen+PxSg3
váldo#stivrra#válga+N+Sg+Gen+PxSg3
váldo#stivrra#čoahkkin+N+Sg+Gen+PxSg3
váldo#strategiija+N+Sg+Gen+PxSg3
váldo#ságastalli+Sem/Hum+N+Sg+Gen+PxSg3
váldo#ságasteaddji+Sem/Hum+N+Sg+Gen+PxSg3
váldo#visti+Build+N+Sg+Gen+PxSg3
válga#lista+N+Sg+Gen+PxSg3
válga#listu+N+Sg+Gen+PxSg3
válga#loahppa#rehkenastin+N+Sg+Gen+PxSg3
válga#stivra+Sem/Org+N+Sg+Gen+PxSg3
válga#stivrra#válga+N+Sg+Gen+PxSg3
válga#stivrra#čoahkkin+N+Sg+Gen+PxSg3
fásta#vuorru+N+Sg+Gen+PxSg3
válljen#vástádus#jearaldat+N+Sg+Gen+PxSg3
váran#meastu+N+Sg+Gen+PxSg3
várre#stivra+Sem/Org+N+Sg+Gen+PxSg3
várre#stivrra#válga+N+Sg+Gen+PxSg3
várre#stivrra#čoahkkin+N+Sg+Gen+PxSg3
várrehus#stohpu+N+Sg+Gen+PxSg3
várven#stálli+N+Sg+Gen+PxSg3
várven#stálli+N+Sg+Gen+PxSg3
vástidan#olmmoš+Sem/Hum+N+Sg+Gen+PxSg3
vástideaddji+Sem/Hum+N+Sg+Gen+PxSg3
vástta+N+Sg+Gen+PxSg3
vásttus+N+Sg+Gen+PxSg3
vástu+N+Sg+Gen+PxSg3
vástádus#breava+N+Sg+Gen+PxSg3
vástádus#reive+N+Sg+Gen+PxSg3
vástádus#replihkka+N+Sg+Gen+PxSg3
vástádus+N+Sg+Gen+PxSg3
vázzin#rásttildat+N+Sg+Gen+PxSg3
zapatista+Sem/Hum+N+Sg+Gen+PxSg3
áhcagastin#garra+N+Sg+Gen+PxSg3
áhcagastin#árpu+N+Sg+Gen+PxSg3
áhpe#guolásteapmi+N+Sg+Gen+PxSg3
áhpe#nuohtástan#láhka+N+Sg+Gen+PxSg3
áhpe#nuohtástan#lávde#goddi+Sem/Org+N+Sg+Gen+PxSg3
áhpásnuvvan#guolástus#lohpi+N+Sg+Gen+PxSg3
áhtestus+N+Sg+Gen+PxSg3
áhčeš#guovttos+N+Sg+Gen+PxSg3
áhčeš#guovttos+N+Sg+Gen+PxSg3
áibmo#molsun#rusttet+N+Sg+Gen+PxSg3
áibmo#poasta+N+Sg+Gen+PxSg3
áibmo#vuosttaldus+N+Sg+Gen+PxSg3
áige#dávval#lista+N+Sg+Gen+PxSg3
áige#távval#lista+N+Sg+Gen+PxSg3
áigodat#nuppástuhttin+N+Sg+Gen+PxSg3
ájastat+Sem/Plc+N+Sg+Gen+PxSg3
ákse#baste+N+Sg+Gen+PxSg3
ákta+N+Sg+Gen+PxSg3
álbmot#jienasteapmi+N+Sg+Gen+PxSg3
álbmot#ovddasteaddji+Sem/Hum+N+Sg+Gen+PxSg3
álbmot#stivra+Sem/Org+N+Sg+Gen+PxSg3
álbmot#stivrra#válga+N+Sg+Gen+PxSg3
álbmot#stivrra#čoahkkin+N+Sg+Gen+PxSg3
álbmot#visti+N+Sg+Gen+PxSg3
álggahan#stipeanda+N+Sg+Gen+PxSg3
álgo#bustávva+N+Sg+Gen+PxSg3
álgo#duppal#stuhkka+N+Sg+Gen+PxSg3
álgo#jienasteapmi+N+Sg+Gen+PxSg3
álgo#lasta+N+Sg+Gen+PxSg3
álgo#ságastallan+N+Sg+Gen+PxSg3
álsttar+N+Sg+Gen+PxSg3
álša#teasta+N+Sg+Gen+PxSg3
ámmát#olbmo#stivra+Sem/Org+N+Sg+Gen+PxSg3
ámmát#suostan+N+Sg+Gen+PxSg3
ára#lasta+N+Sg+Gen+PxSg3
árben#státuhta+N+Sg+Gen+PxSg3
árkadustton+N+Sg+Gen+PxSg3
árkkálmastinvuohta+N+Sg+Gen+PxSg3
árvo#poasta+N+Sg+Gen+PxSg3
ássan#historjá+N+Sg+Gen+PxSg3
ásta#geađgi+N+Sg+Gen+PxSg3
ásta#muorra+N+Sg+Gen+PxSg3
ástan#dávda+N+Sg+Gen+PxSg3
áste#jálgu+N+Sg+Gen+PxSg3
áster#šaddu+N+Sg+Gen+PxSg3
ástmá+N+Sg+Gen+PxSg3
ávdin#stohpu+N+Sg+Gen+PxSg3
ávkkástallan#mearri+N+Sg+Gen+PxSg3
ávkkástallan#vuohki+N+Sg+Gen+PxSg3
ávkkástallan#vuoigatvuohta+N+Sg+Gen+PxSg3
áŧestus+N+Sg+Gen+PxSg3
ášše#listo#evttohus+N+Sg+Gen+PxSg3
ášše#listo#čuokkis+N+Sg+Gen+PxSg3
ášše#listu+N+Sg+Gen+PxSg3
biebmo#listu+N+Sg+Gen+PxSg3
ášše#oamasteaddji+N+Sg+Gen+PxSg3
ášše#prosa#teaksta+N+Sg+Gen+PxSg3
áđđestallan+N+Sg+Gen+PxSg3
økosystema+N+Sg+Gen+PxSg3
østrogena+N+Sg+Gen+PxSg3
šaddan#lasta+N+Sg+Gen+PxSg3
šaddo#visti+N+Sg+Gen+PxSg3
šahkke#billistan#vearju+N+Sg+Gen+PxSg3
čakča#festivála+N+Sg+Gen+PxSg3
čakča#gárddástallan+N+Sg+Gen+PxSg3
čalbme#geahčastat+N+Sg+Gen+PxSg3
čalbme#luosti+N+Sg+Gen+PxSg3
šalles#giron#lasta+N+Sg+Gen+PxSg3
čalmmusteapmi+N+Sg+Gen+PxSg3
čanastat+N+Sg+Gen+PxSg3
čanastus+N+Sg+Gen+PxSg3
časkkos#dustton+N+Sg+Gen+PxSg3
časkkástat+N+Sg+Gen+PxSg3
časttas+N+Sg+Gen+PxSg3
čađahan#lágasteapmi+N+Sg+Gen+PxSg3
čeabet#stielgu+N+Sg+Gen+PxSg3
šeasta+N+Sg+Gen+PxSg3
čellestat+N+Sg+Gen+PxSg3
čibbe#stielgu+N+Sg+Gen+PxSg3
čiehka#stoalpu+N+Sg+Gen+PxSg3
čiehka#čievččasteapmi+N+Sg+Gen+PxSg3
šiehtadallan#lihkastagat+N+Sg+Gen+PxSg3
šiehtadallan#lágasteapmi+N+Sg+Gen+PxSg3
šiehtadallan#strategiija+N+Sg+Gen+PxSg3
čielge#stielgu+N+Sg+Gen+PxSg3
čierastallan#luohkká+N+Sg+Gen+PxSg3
čierastallan+N+Sg+Gen+PxSg3
čiergges#rásttis+Sem/Ani+N+Sg+Gen+PxSg3
čievččastat+N+Sg+Gen+PxSg3
šilljo#lasta+N+Sg+Gen+PxSg3
čoahkkanan#visti+Build+N+Sg+Gen+PxSg3
čoakkán#visti+Build+N+Sg+Gen+PxSg3
čoarve#baste+N+Sg+Gen+PxSg3
čoaskudan#rusttet#iskan+N+Sg+Gen+PxSg3
čoaskudan#rusttet#iskkan+N+Sg+Gen+PxSg3
čogastat+N+Sg+Gen+PxSg3
čohkkestat+N+Sg+Gen+PxSg3
čorpmasteapmi+N+Sg+Gen+PxSg3
šođba#čuro#lasta+N+Sg+Gen+PxSg3
čuggen#stálli+N+Sg+Gen+PxSg3
čuggestat#lávki+N+Sg+Gen+PxSg3
čuggestat#nállu+N+Sg+Gen+PxSg3
čuggestat#oastin+N+Sg+Gen+PxSg3
čuggestat+N+Sg+Gen+PxSg3
čuohpastat+N+Sg+Gen+PxSg3
čuojusteapmi+N+Sg+Gen+PxSg3
čuokkastat#lađas+N+Sg+Gen+PxSg3
čuokkastat+N+Sg+Gen+PxSg3
čuolastat+N+Sg+Gen+PxSg3
čuorvvas#jienastus+N+Sg+Gen+PxSg3
čuovga#govva#rusttet+N+Sg+Gen+PxSg3
čuovje#násti+Sem/Ani+N+Sg+Gen+PxSg3
čuovvun#registtar+N+Sg+Gen+PxSg3
čuoččastat+N+Sg+Gen+PxSg3
čuro#lasta#šaddu+N+Sg+Gen+PxSg3
čuro#lasta+N+Sg+Gen+PxSg3
čurvestat+N+Sg+Gen+PxSg3
čáhce#bostta+N+Sg+Gen+PxSg3
čáhce#dikšun#rusttet+N+Sg+Gen+PxSg3
čáhce#fápmo#rusttet+N+Sg+Gen+PxSg3
čáhce#rusttet+N+Sg+Gen+PxSg3
čáhce#ráidnen#rusttet+N+Sg+Gen+PxSg3
čáhppes#rásttis+Sem/Ani+N+Sg+Gen+PxSg3
čálastat+N+Sg+Gen+PxSg3
čállin#dárkkistan#prográmma+N+Sg+Gen+PxSg3
čállin#dárkkistan#prošeakta+N+Sg+Gen+PxSg3
čállin#dárkkistan#reaidu+N+Sg+Gen+PxSg3
čárvestat+N+Sg+Gen+PxSg3
čáskadan#stašuvdna+Build+N+Sg+Gen+PxSg3
čáze#oai#lasta+N+Sg+Gen+PxSg3
čáze#vuol#lasta+N+Sg+Gen+PxSg3
sáme#digge#listu+N+Sg+Gen+PxSg3
bárra#stávval#vearba+N+Sg+Gen+PxSg3
doavtter#goansta+N+Sg+Gen+PxSg3
3-juvllat#sihkkel+N+Sg+Gen+PxSg3
Wackernagel-posišuvdna+N+Sg+Gen+PxSg3
orgga#áittardeaddji+N+Sg+Gen+PxSg3
siviláittardeaddji+N+Sg+Gen+PxSg3
Suoma#áittardeaddji+N+Sg+Gen+PxSg3
aškkas+N+Sg+Gen+PxSg3
bahta#ruošku+N+Sg+Gen+PxSg3
baška+N+Sg+Gen+PxSg3
beaškkas+N+Sg+Gen+PxSg3
beaškkiheapmi+N+Sg+Gen+PxSg3
beškkoš+Sem/Ani+N+Sg+Gen+PxSg3
biika#goašku+Sem/Ani+N+Sg+Gen+PxSg3
bivttas#háška+N+Sg+Gen+PxSg3
biškkanas+N+Sg+Gen+PxSg3
biškkar#dálki+Sem/Wthr+N+Sg+Gen+PxSg3
biškkas+N+Sg+Gen+PxSg3
biškkon+Sem/Hum+N+Sg+Gen+PxSg3
buollin#biškkon+N+Sg+Gen+PxSg3
buško#gálla+N+Sg+Gen+PxSg3
bušku+Sem/Hum+N+Sg+Gen+PxSg3
deaške#daŋas+N+Sg+Gen+PxSg3
deaške#vihti+N+Sg+Gen+PxSg3
deaškkas+N+Sg+Gen+PxSg3
diškkanas+N+Sg+Gen+PxSg3
diškkas+N+Sg+Gen+PxSg3
doašká+N+Sg+Gen+PxSg3
došken+N+Sg+Gen+PxSg3
doškkon+Sem/Hum+N+Sg+Gen+PxSg3
dáški+N+Sg+Gen+PxSg3
eaškáleapmi+N+Sg+Gen+PxSg3
eaškálupmi+N+Sg+Gen+PxSg3
fiškkas+N+Sg+Gen+PxSg3
fáškkas+N+Sg+Gen+PxSg3
fáškkastat+N+Sg+Gen+PxSg3
gieška+N+Sg+Gen+PxSg3
gieškkas+N+Sg+Gen+PxSg3
giškon+Sem/Ani+N+Sg+Gen+PxSg3
goašku+N+Sg+Gen+PxSg3
guškil+Sem/Ani+N+Sg+Gen+PxSg3
guškkástat+Sem/Ani+N+Sg+Gen+PxSg3
gušká+Sem/Ani+N+Sg+Gen+PxSg3
gáška+N+Sg+Gen+PxSg3
huškkastat+N+Sg+Gen+PxSg3
háška+Sem/Ani+N+Sg+Gen+PxSg3
jeagge#guškil+Sem/Ani+N+Sg+Gen+PxSg3
jámeškuoš+Sem/Hum+N+Sg+Gen+PxSg3
ladjo#njašku+N+Sg+Gen+PxSg3
lieškkas+N+Sg+Gen+PxSg3
liešká+Sem/Ani+N+Sg+Gen+PxSg3
limški+N+Sg+Gen+PxSg3
limšku+N+Sg+Gen+PxSg3
loaškkas+N+Sg+Gen+PxSg3
loški+N+Sg+Gen+PxSg3
muošká+N+Sg+Gen+PxSg3
márškkut+N+Sg+Gen+PxSg3
máršku+N+Sg+Gen+PxSg3
máškitvuohta+N+Sg+Gen+PxSg3
njiška+N+Sg+Gen+PxSg3
njiškun+N+Sg+Gen+PxSg3
njáški+Sem/Hum+N+Sg+Gen+PxSg3
njášku+Sem/Hum+N+Sg+Gen+PxSg3
oktii#beaškaleapmi+N+Sg+Gen+PxSg3
oktii#beaškkeheapmi+N+Sg+Gen+PxSg3
oktii#beaškkiheapmi+N+Sg+Gen+PxSg3
reaškkas+N+Sg+Gen+PxSg3
rimški+N+Sg+Gen+PxSg3
riškkanas+N+Sg+Gen+PxSg3
riškkas+N+Sg+Gen+PxSg3
riško#nađđa+N+Sg+Gen+PxSg3
roaškkas+N+Sg+Gen+PxSg3
rukses#guškil+Sem/Ani+N+Sg+Gen+PxSg3
ruoške#mándel+N+Sg+Gen+PxSg3
ruoškkas+N+Sg+Gen+PxSg3
ruškadas+N+Sg+Gen+PxSg3
ruškes#sealgi+Sem/Ani+N+Sg+Gen+PxSg3
ruškes#vuostá+N+Sg+Gen+PxSg3
ruški+Sem/Time+N+Sg+Gen+PxSg3
ruškkadas#čalbmi+N+Sg+Gen+PxSg3
ruškkon+N+Sg+Gen+PxSg3
ruškkut+Sem/Ani+N+Sg+Gen+PxSg3
rámški+Sem/Hum+N+Sg+Gen+PxSg3
rámšku+Sem/Plc+N+Sg+Gen+PxSg3
stuora#guškkástat+Sem/Ani+N+Sg+Gen+PxSg3
stuorra#guškkástat+Sem/Ani+N+Sg+Gen+PxSg3
suotnjo#ruški+N+Sg+Gen+PxSg3
ságaškuššan#čoahkkin+N+Sg+Gen+PxSg3
čišká+N+Sg+Gen+PxSg3
šišká+N+Sg+Gen+PxSg3
čáhce#goašku+Sem/Ani+N+Sg+Gen+PxSg3
badje#reašmi+N+Sg+Gen+PxSg3
dálkun#lášmmodahtti+Sem/Hum+N+Sg+Gen+PxSg3
fierbme#reašmi+N+Sg+Gen+PxSg3
geahpes#lášmmohallan+N+Sg+Gen+PxSg3
geađge#reašmi+N+Sg+Gen+PxSg3
gáma#reašmmus+N+Sg+Gen+PxSg3
gávval#reašmi+N+Sg+Gen+PxSg3
joavko#lášmmohallan+N+Sg+Gen+PxSg3
lášmatvuohta+N+Sg+Gen+PxSg3
lášmes#lađas+N+Sg+Gen+PxSg3
lášmmodahttin#doaibma+N+Sg+Gen+PxSg3
lášmmodahttin#ráhkkanus+N+Sg+Gen+PxSg3
lášmmodan#hárjehus+N+Sg+Gen+PxSg3
lášmmohallan#báiki+Sem/Plc+N+Sg+Gen+PxSg3
lášmmohallan#hárjeheaddji+Sem/Hum+N+Sg+Gen+PxSg3
lášmmohallan#latnja+Sem/Plc+N+Sg+Gen+PxSg3
lášmmohallan#reaidu+N+Sg+Gen+PxSg3
lášmmohallan#vuloš+N+Sg+Gen+PxSg3
lášmmohallan+N+Sg+Gen+PxSg3
lášmmut+Sem/Hum+N+Sg+Gen+PxSg3
muošmi+N+Sg+Gen+PxSg3
reašmi+N+Sg+Gen+PxSg3
reašmmus+N+Sg+Gen+PxSg3
roavgo#šušmi+N+Sg+Gen+PxSg3
roašme#vihki+N+Sg+Gen+PxSg3
rušmmas+N+Sg+Gen+PxSg3
vuolle#reašmi+N+Sg+Gen+PxSg3
váibmo#lášmmohallan+N+Sg+Gen+PxSg3
šušme#suotna+N+Sg+Gen+PxSg3
šušmi+N+Sg+Gen+PxSg3
areála#beroštupmi+N+Sg+Gen+PxSg3
bajit#árvvoštan#riekti+Sem/Org+Sem/Plc+N+Sg+Gen+PxSg3
bargo#duođaštus+N+Sg+Gen+PxSg3
bargo#árvvoštallan+N+Sg+Gen+PxSg3
bealuštahttivuohta+N+Sg+Gen+PxSg3
bealušteaddji+Sem/Hum+N+Sg+Gen+PxSg3
bealuštus+N+Sg+Gen+PxSg3
beloštus+N+Sg+Gen+PxSg3
beroštumi#vuostálasvuohta+N+Sg+Gen+PxSg3
beroštupmi+N+Sg+Gen+PxSg3
beroštus#goddi+Sem/Org+N+Sg+Gen+PxSg3
beroštus#riidu+N+Sg+Gen+PxSg3
beroštus#vuostálasvuohta+N+Sg+Gen+PxSg3
beroštus+N+Sg+Gen+PxSg3
beštor+Sem/Ani+N+Sg+Gen+PxSg3
blankeahtta#ráŋggáštus+N+Sg+Gen+PxSg3
boazo#doallo#beroštupmi+N+Sg+Gen+PxSg3
boađus#árvvoštallan+N+Sg+Gen+PxSg3
bor#meašttir+Sem/Hum+N+Sg+Gen+PxSg3
boršta+N+Sg+Gen+PxSg3
bođu#faláštallan+N+Sg+Gen+PxSg3
bođu#valáštallan+N+Sg+Gen+PxSg3
buhtadus#árvvošteapmi+N+Sg+Gen+PxSg3
bušeahtta#digaštallan+N+Sg+Gen+PxSg3
buštereaivi+N+Sg+Gen+PxSg3
báza#ráŋggáštus+N+Sg+Gen+PxSg3
cábmin#ráŋggáštus+N+Sg+Gen+PxSg3
cápmin#ráŋggáštus+N+Sg+Gen+PxSg3
davvi#mátkkošteaddji+Sem/Hum+N+Sg+Gen+PxSg3
dieđihan#duođaštus+N+Sg+Gen+PxSg3
digaštallan#dássi+N+Sg+Gen+PxSg3
digaštallan#fáddá+N+Sg+Gen+PxSg3
digaštallan#jođiheaddji+Sem/Hum+N+Sg+Gen+PxSg3
digaštallan#plána+N+Sg+Gen+PxSg3
digaštallan#skihkka+N+Sg+Gen+PxSg3
digaštallan#sáhka#vuorru+N+Sg+Gen+PxSg3
digaštallan#čoahkkin+N+Sg+Gen+PxSg3
digaštallan#čoahkkái#geassu+N+Sg+Gen+PxSg3
digaštallan#čálus+N+Sg+Gen+PxSg3
digaštallan+N+Sg+Gen+PxSg3
digaštalli+Sem/Hum+N+Sg+Gen+PxSg3
diŋgon#duođaštus+N+Sg+Gen+PxSg3
diđošteaddji+Sem/Hum+N+Sg+Gen+PxSg3
doaktár#duođaštus+N+Sg+Gen+PxSg3
dolomihtta#gávdnoštupmi+N+Sg+Gen+PxSg3
duoguštus+N+Sg+Gen+PxSg3
duođašteaddji+Sem/Hum+N+Sg+Gen+PxSg3
duođaštus#váldin+N+Sg+Gen+PxSg3
duođaštus#árvvoštallan+N+Sg+Gen+PxSg3
duođaštus#ávnnas+N+Sg+Gen+PxSg3
duođaštus+N+Sg+Gen+PxSg3
duođáštus#gaska#oapmi+N+Sg+Gen+PxSg3
dárbo#árvvoštallan+N+Sg+Gen+PxSg3
ealáhus#beroštupmi+N+Sg+Gen+PxSg3
eami#álbmot#beroštupmi+N+Sg+Gen+PxSg3
eana#doallo#beroštupmi+N+Sg+Gen+PxSg3
eanan#oamastan#duođaštus+N+Sg+Gen+PxSg3
eatnan#bealuštus+N+Sg+Gen+PxSg3
elošteaddji+Sem/Hum+N+Sg+Gen+PxSg3
eurohpá#meašttir+Sem/Hum+N+Sg+Gen+PxSg3
faláštallan#hálla+N+Sg+Gen+PxSg3
faláštallan#searvi+Sem/Org+N+Sg+Gen+PxSg3
faláštallan+N+Sg+Gen+PxSg3
fiskes#beštor+Sem/Ani+N+Sg+Gen+PxSg3
foanda#sajušteapmi+N+Sg+Gen+PxSg3
gazza#boršta+N+Sg+Gen+PxSg3
geaidno#meašttir+Sem/Hum+N+Sg+Gen+PxSg3
geaidno#árvvošteapmi+N+Sg+Gen+PxSg3
geavahan#beroštupmi+N+Sg+Gen+PxSg3
giddagas#ráŋggáštus+N+Sg+Gen+PxSg3
gilva#beštor+Sem/Ani+N+Sg+Gen+PxSg3
gollo#árvvuštallan+N+Sg+Gen+PxSg3
goluid#merošteapmi+N+Sg+Gen+PxSg3
guolástus#beroštupmi+N+Sg+Gen+PxSg3
guovddušteapmi+N+Sg+Gen+PxSg3
gušta+N+Sg+Gen+PxSg3
guštá+N+Sg+Gen+PxSg3
gálvo#rádjo#árvvoštallan+N+Sg+Gen+PxSg3
gávdnoštupmi+N+Sg+Gen+PxSg3
heađuštan#dahku+N+Sg+Gen+PxSg3
heađuštus+N+Sg+Gen+PxSg3
hivsset#boršta+N+Sg+Gen+PxSg3
hálddus#doallan#duođaštus+N+Sg+Gen+PxSg3
háleštallan+N+Sg+Gen+PxSg3
háleštan#skihpár+Sem/Hum+N+Sg+Gen+PxSg3
idja#mátkkošteapmi+N+Sg+Gen+PxSg3
iehčame#bealušteapmi+N+Sg+Gen+PxSg3
iehčamet#bealušteapmi+N+Sg+Gen+PxSg3
iehčan#bealušteapmi+N+Sg+Gen+PxSg3
iehčanasvuođa#julggaštus+N+Sg+Gen+PxSg3
ieš#berošteaddji+N+Sg+Gen+PxSg3
ieš#duođaštus+N+Sg+Gen+PxSg3
ieš#stivren#julggaštus+N+Sg+Gen+PxSg3
ieš#árvvoštallan+N+Sg+Gen+PxSg3
iežade#bealušteapmi+N+Sg+Gen+PxSg3
iežadet#bealušteapmi+N+Sg+Gen+PxSg3
iežan#bealušteapmi+N+Sg+Gen+PxSg3
iežas#bealušteapmi+N+Sg+Gen+PxSg3
iežaset#bealušteapmi+N+Sg+Gen+PxSg3
iežaska#bealušteapmi+N+Sg+Gen+PxSg3
iežat#bealušteapmi+N+Sg+Gen+PxSg3
impedimeanta#meroštallan+N+Sg+Gen+PxSg3
interpellašuvdna#digaštallan+N+Sg+Gen+PxSg3
jiehčame#bealušteapmi+N+Sg+Gen+PxSg3
jiehčamet#bealušteapmi+N+Sg+Gen+PxSg3
jiehčan#bealušteapmi+N+Sg+Gen+PxSg3
jiežade#bealušteapmi+N+Sg+Gen+PxSg3
jiežadet#bealušteapmi+N+Sg+Gen+PxSg3
jiežan#bealušteapmi+N+Sg+Gen+PxSg3
jiežas#bealušteapmi+N+Sg+Gen+PxSg3
jiežaset#bealušteapmi+N+Sg+Gen+PxSg3
jiežaska#bealušteapmi+N+Sg+Gen+PxSg3
jiežat#bealušteapmi+N+Sg+Gen+PxSg3
joavko#digaštallan+N+Sg+Gen+PxSg3
johtolat#meroštallan+N+Sg+Gen+PxSg3
jolggaštus+N+Sg+Gen+PxSg3
julggašteapmi+N+Sg+Gen+PxSg3
julggaštus+N+Sg+Gen+PxSg3
kapitála#beroštupmi+N+Sg+Gen+PxSg3
kultur#muito#beroštupmi+N+Sg+Gen+PxSg3
liige#árvvoštus+N+Sg+Gen+PxSg3
lobálašvuođa#meroštallan+N+Sg+Gen+PxSg3
luodda#meašttir+Sem/Hum+N+Sg+Gen+PxSg3
luonddu#suodjalan#beroštupmi+N+Sg+Gen+PxSg3
lávgo#boršta+N+Sg+Gen+PxSg3
maksima#ráŋggáštus+N+Sg+Gen+PxSg3
meašttir#gilvu+N+Sg+Gen+PxSg3
meašttir+Sem/Hum+N+Sg+Gen+PxSg3
meašttirvuohta+N+Sg+Gen+PxSg3
meašttirvuođa#gilvvohallamat+N+Sg+Gen+PxSg3
meašttirvuođa#gilvvut+N+Sg+Gen+PxSg3
meaštár+Sem/Hum+N+Sg+Gen+PxSg3
meroštallan#njuolggadus+N+Sg+Gen+PxSg3
meroštallan#njuolggadusat+N+Sg+Gen+PxSg3
meroštallan#vuohki+N+Sg+Gen+PxSg3
meroštallan+N+Sg+Gen+PxSg3
mieđušteaddji+N+Sg+Gen+PxSg3
mieđuštus+N+Sg+Gen+PxSg3
morašteaddji+N+Sg+Gen+PxSg3
má#ilmmi#meašttir+Sem/Hum+N+Sg+Gen+PxSg3
máilmmi#julggaštus+N+Sg+Gen+PxSg3
málen#gušta+N+Sg+Gen+PxSg3
mátkkoštan#ealáhus+N+Sg+Gen+PxSg3
mátkkošteaddji+N+Sg+Gen+PxSg3
mátkkoštus#ealáhus#plána+N+Sg+Gen+PxSg3
mátkkoštus#ealáhus+N+Sg+Gen+PxSg3
mátkkoštus#plána+N+Sg+Gen+PxSg3
mátkkoštus+N+Sg+Gen+PxSg3
njuolggo#duođaštallan#prinsihppa+N+Sg+Gen+PxSg3
norgga#meašttir#gilvu+N+Sg+Gen+PxSg3
norgga#meašttir+Sem/Hum+N+Sg+Gen+PxSg3
oahppa#duođaštus+N+Sg+Gen+PxSg3
ohcan#julggaštus+N+Sg+Gen+PxSg3
okto#háleštallan+N+Sg+Gen+PxSg3
olggos#gollo#árvvoštallan+N+Sg+Gen+PxSg3
olgunastin#beroštupmi+N+Sg+Gen+PxSg3
olympia#meašttir+Sem/Hum+N+Sg+Gen+PxSg3
olympiija#meašttir+Sem/Hum+N+Sg+Gen+PxSg3
ovttas#bargo#julggaštus+N+Sg+Gen+PxSg3
panela#digaštallan+N+Sg+Gen+PxSg3
politiija#duođaštus+N+Sg+Gen+PxSg3
politiija#meašttir+Sem/Hum+N+Sg+Gen+PxSg3
prinsihppa#digaštallan+N+Sg+Gen+PxSg3
riekte#árvvošteapmi+N+Sg+Gen+PxSg3
riesa#gušta+N+Sg+Gen+PxSg3
ruhta#beroštupmi+N+Sg+Gen+PxSg3
ruonas#boršta+N+Sg+Gen+PxSg3
ruonas#gušta+N+Sg+Gen+PxSg3
ruovttu#báike#mátkkošteaddji+Sem/Hum+N+Sg+Gen+PxSg3
rádjo#árvvoštallan+N+Sg+Gen+PxSg3
ránes#beštor+Sem/Ani+N+Sg+Gen+PxSg3
ráŋggáštan#beassan#njuolggadus+N+Sg+Gen+PxSg3
ráŋggáštan#beassan+N+Sg+Gen+PxSg3
ráŋggáštan#láhka+N+Sg+Gen+PxSg3
ráŋggáštan#maŋideapmi+N+Sg+Gen+PxSg3
ráŋggáštan#mearrádus+N+Sg+Gen+PxSg3
ráŋggáštan#riekte#teoriija+N+Sg+Gen+PxSg3
ráŋggáštan#ášši+N+Sg+Gen+PxSg3
ráŋggáštus#báiki+Sem/Plc+N+Sg+Gen+PxSg3
ráŋggáštus#gierdu+N+Sg+Gen+PxSg3
ráŋggáštus#lága+N+Sg+Gen+PxSg3
ráŋggáštus#láhka+N+Sg+Gen+PxSg3
ráŋggáštus#mearka+N+Sg+Gen+PxSg3
ráŋggáštus#ovddas#vástádus+N+Sg+Gen+PxSg3
ráŋggáštus#riekti+N+Sg+Gen+PxSg3
ráŋggáštus#čievččastat+N+Sg+Gen+PxSg3
ráŋggáštus#čievččasteapmi+N+Sg+Gen+PxSg3
ráŋggáštus+N+Sg+Gen+PxSg3
ráđđehus#eanan#oamastan#duođaštus+N+Sg+Gen+PxSg3
servodat#berošteaddji+Sem/Hum+N+Sg+Gen+PxSg3
servodat#beroštupmi+N+Sg+Gen+PxSg3
sielu#morašteaddji+Sem/Hum+N+Sg+Gen+PxSg3
sisa#boahto#árvvoštallan+N+Sg+Gen+PxSg3
skuvla#duođaštus+N+Sg+Gen+PxSg3
skuvla#árvvoštallan+N+Sg+Gen+PxSg3
soahte#julggaštus+N+Sg+Gen+PxSg3
suodjalan#berošteaddji+Sem/Hum+N+Sg+Gen+PxSg3
sáme#meašttir#vuoitu+N+Sg+Gen+PxSg3
uštta+N+Sg+Gen+PxSg3
valáštallan#doaibma+N+Sg+Gen+PxSg3
valáštallan#hálla+N+Sg+Gen+PxSg3
valáštallan#hárjehus+N+Sg+Gen+PxSg3
valáštallan#lihttu+Sem/Org+N+Sg+Gen+PxSg3
valáštallan#máhttu+N+Sg+Gen+PxSg3
valáštallan#máhtu#hárjehallan+N+Sg+Gen+PxSg3
valáštallan#searvi+Sem/Org+N+Sg+Gen+PxSg3
valáštallan#suorgi+N+Sg+Gen+PxSg3
valáštallan#viessu+Build+N+Sg+Gen+PxSg3
valáštallan#visti+N+Sg+Gen+PxSg3
valáštallan+N+Sg+Gen+PxSg3
valáštalli+N+Sg+Gen+PxSg3
valášteaddji+Sem/Hum+N+Sg+Gen+PxSg3
vuloštus+N+Sg+Gen+PxSg3
vuokta#boršta#doalan+N+Sg+Gen+PxSg3
vuolle#árvvoštallan+N+Sg+Gen+PxSg3
vuorro#hálešteapmi+N+Sg+Gen+PxSg3
vuoste#digaštalli+N+Sg+Gen+PxSg3
vuovde#meašttir+Sem/Hum+N+Sg+Gen+PxSg3
vuođuštus+N+Sg+Gen+PxSg3
válmmašvuođa#duođaštus+N+Sg+Gen+PxSg3
áige#meroštallan+N+Sg+Gen+PxSg3
álgo#árvvoštallan+N+Sg+Gen+PxSg3
ámta#duođaštus+N+Sg+Gen+PxSg3
árvo#árvvoštallan#málle+N+Sg+Gen+PxSg3
árvvoštallan#gažaldat+N+Sg+Gen+PxSg3
árvvoštallan#lávde#goddi+Sem/Org+N+Sg+Gen+PxSg3
árvvoštallan#nákca+N+Sg+Gen+PxSg3
árvvoštallan#proseassa#láhka+N+Sg+Gen+PxSg3
árvvoštallan#raporta+N+Sg+Gen+PxSg3
árvvoštallan#ruhta+N+Sg+Gen+PxSg3
árvvoštallan#vuohki+N+Sg+Gen+PxSg3
árvvoštallan#ášši+N+Sg+Gen+PxSg3
árvvoštallan+N+Sg+Gen+PxSg3
árvvoštalli+N+Sg+Gen+PxSg3
árvvoštan#riekti+N+Sg+Gen+PxSg3
árvvošteapmi+N+Sg+Gen+PxSg3
árvvoštus+N+Sg+Gen+PxSg3
ávaštus+N+Sg+Gen+PxSg3
áŋggaštus+N+Sg+Gen+PxSg3
šaddo#nálaštuhttin#láhka+N+Sg+Gen+PxSg3
čuolbma#meroštallan+N+Sg+Gen+PxSg3
čuoldin#meašttir#vuodjimat+N+Sg+Gen+PxSg3
čáhppes#seal#beštor+Sem/Ani+N+Sg+Gen+PxSg3
adekváhtalašvuohta+N+Sg+Gen+PxSg3
agi#vulošvuohta+N+Sg+Gen+PxSg3
agi#vulošvuođa#geahpádus+N+Sg+Gen+PxSg3
agálašvuohta+N+Sg+Gen+PxSg3
aiddolašvuohta+N+Sg+Gen+PxSg3
akto#ráđđen#dilálašvuohta+N+Sg+Gen+PxSg3
alla#mielalašvuohta+N+Sg+Gen+PxSg3
allatvuođa#dilálašvuohta+N+Sg+Gen+PxSg3
almmolašvuohta+N+Sg+Gen+PxSg3
almmolašvuođa#láhka+N+Sg+Gen+PxSg3
anolašvuohta+N+Sg+Gen+PxSg3
asehašvuohta+N+Sg+Gen+PxSg3
barggolašvuohta+N+Sg+Gen+PxSg3
barggolašvuođa#skuvlen+N+Sg+Gen+PxSg3
bargo#dearvvašvuohta+N+Sg+Gen+PxSg3
bargo#dearvvašvuođa#doavttir+Sem/Hum+N+Sg+Gen+PxSg3
bargo#dearvvašvuođa#láhka+N+Sg+Gen+PxSg3
bargo#dorvvolašvuohta+N+Sg+Gen+PxSg3
bargo#vejolašvuohta+N+Sg+Gen+PxSg3
beasatlašvuohta+N+Sg+Gen+PxSg3
beassan#vejolašvuohta+N+Sg+Gen+PxSg3
behtolašvuohta+N+Sg+Gen+PxSg3
birgen#vejolašvuohta+N+Sg+Gen+PxSg3
borešvuohta+N+Sg+Gen+PxSg3
buorre#dohkálašvuohta+N+Sg+Gen+PxSg3
bákte#luđolašvuohta+N+Sg+Gen+PxSg3
dearvvašvuođa#departemeanta+Sem/Org+Sem/Plc+N+Sg+Gen+PxSg3
dearvvašvuohta+N+Sg+Gen+PxSg3
dearvvašvuođa#bargi+Sem/Hum+N+Sg+Gen+PxSg3
dearvvašvuođa#bearrái#geahčču+N+Sg+Gen+PxSg3
dearvvašvuođa#bálvalus+N+Sg+Gen+PxSg3
dearvvašvuođa#departemeanta+Sem/Org+Sem/Plc+N+Sg+Gen+PxSg3
dearvvašvuođa#dikšu+N+Sg+Gen+PxSg3
dearvvašvuođa#dilli+N+Sg+Gen+PxSg3
dearvvašvuođa#divššár+Sem/Hum+N+Sg+Gen+PxSg3
dearvvašvuođa#doaibma+N+Sg+Gen+PxSg3
dearvvašvuođa#dutkan+N+Sg+Gen+PxSg3
dearvvašvuođa#dállu+Build+N+Sg+Gen+PxSg3
dearvvašvuođa#dárkkástus+N+Sg+Gen+PxSg3
dearvvašvuođa#fuolahus+N+Sg+Gen+PxSg3
dearvvašvuođa#fága+N+Sg+Gen+PxSg3
dearvvašvuođa#guovddáš+Sem/Org+Sem/Plc+N+Sg+Gen+PxSg3
dearvvašvuođa#institušuvdna+Sem/Org+N+Sg+Gen+PxSg3
dearvvašvuođa#iskkadeapmi+N+Sg+Gen+PxSg3
dearvvašvuođa#láhka+N+Sg+Gen+PxSg3
dearvvašvuođa#ministtar+Sem/Hum+N+Sg+Gen+PxSg3
dearvvašvuođa#oahppa+N+Sg+Gen+PxSg3
dearvvašvuođa#organisašuvdna+Sem/Org+N+Sg+Gen+PxSg3
dearvvašvuođa#prošeakta+N+Sg+Gen+PxSg3
dearvvašvuođa#registtar#láhka+N+Sg+Gen+PxSg3
dearvvašvuođa#stašuvdna+Build+N+Sg+Gen+PxSg3
dearvvašvuođa#suorgi+N+Sg+Gen+PxSg3
dearvvašvuođa#veahkki+Sem/Hum+N+Sg+Gen+PxSg3
dehálašvuođa#ortnet+N+Sg+Gen+PxSg3
diehto#rihkolašvuohta+N+Sg+Gen+PxSg3
dienas#vejolašvuohta+N+Sg+Gen+PxSg3
dieđalašvuohta+N+Sg+Gen+PxSg3
dilálašvuohta+N+Sg+Gen+PxSg3
diđolašvuohta+N+Sg+Gen+PxSg3
doaba#máhtolašvuohta+N+Sg+Gen+PxSg3
doaibma#dilálašvuohta+N+Sg+Gen+PxSg3
doaibma#gelbbolašvuohta+N+Sg+Gen+PxSg3
doaibman#vejolašvuohta+N+Sg+Gen+PxSg3
dohkálašvuohta+N+Sg+Gen+PxSg3
dohkálašvuođa#eaktu+N+Sg+Gen+PxSg3
dološvuohta+N+Sg+Gen+PxSg3
dorvvolašvuohta+N+Sg+Gen+PxSg3
duhtavašvuohta+N+Sg+Gen+PxSg3
duohtan#dahkan#vejolašvuohta+N+Sg+Gen+PxSg3
duođalašvuohta+N+Sg+Gen+PxSg3
dutkan#gelbbolašvuohta+N+Sg+Gen+PxSg3
dálášvuohta+N+Sg+Gen+PxSg3
dássádat#dilálašvuohta+N+Sg+Gen+PxSg3
dássásašvuohta+N+Sg+Gen+PxSg3
eaiggáduššan#dilálašvuohta+N+Sg+Gen+PxSg3
eaktodáhtolašvuohta+N+Sg+Gen+PxSg3
eallin#dilálašvuohta+N+Sg+Gen+PxSg3
eana#dilálašvuohta+N+Sg+Gen+PxSg3
eará#liiggášvuohta+N+Sg+Gen+PxSg3
erenoamášvuohta+N+Sg+Gen+PxSg3
fidno#dearvvašvuođa#bálvalus+N+Sg+Gen+PxSg3
fitnodat#dearvvašvuođa#fuolahus+N+Sg+Gen+PxSg3
fuolalašvuohta+N+Sg+Gen+PxSg3
fága#gelbbolašvuohta+N+Sg+Gen+PxSg3
fáktá#girjjálašvuohta+N+Sg+Gen+PxSg3
geavahan#dilálašvuohta+N+Sg+Gen+PxSg3
geavahan#vejolašvuohta+N+Sg+Gen+PxSg3
gelbbolašvuohta+N+Sg+Gen+PxSg3
gelbbolašvuođa#guovddáš+Sem/Org+N+Sg+Gen+PxSg3
gelddolašvuohta+N+Sg+Gen+PxSg3
genehtalašvuohta+N+Sg+Gen+PxSg3
genetihkalašvuohta+N+Sg+Gen+PxSg3
gieldda#dearvvašvuođa#bálvalus#láhka+N+Sg+Gen+PxSg3
giella#dilálašvuohta+N+Sg+Gen+PxSg3
giella#gelbbolašvuohta+N+Sg+Gen+PxSg3
gierdavašvuohta+N+Sg+Gen+PxSg3
gierdevašvuohta+N+Sg+Gen+PxSg3
girjjálašvuohta+N+Sg+Gen+PxSg3
girjjálašvuođa#bása+N+Sg+Gen+PxSg3
gišvaras#máhtu+Sem/Ani+N+Sg+Gen+PxSg3
golbma#oktalašvuohta+N+Sg+Gen+PxSg3
golmma#oktalašvuohta+N+Sg+Gen+PxSg3
golmma#oktasašvuohta+N+Sg+Gen+PxSg3
govttolašvuohta+N+Sg+Gen+PxSg3
gudne#vuollegašvuohta+N+Sg+Gen+PxSg3
gulahallan#dilálašvuohta+N+Sg+Gen+PxSg3
gullevašvuohta+N+Sg+Gen+PxSg3
gulolašvuohta+N+Sg+Gen+PxSg3
guohton#dilálašvuohta+N+Sg+Gen+PxSg3
guohtun#dilálašvuohta+N+Sg+Gen+PxSg3
guovtte#gielalašvuohta+N+Sg+Gen+PxSg3
guovtte#gielalašvuođa#doarjja+N+Sg+Gen+PxSg3
guovtte#gielalašvuođa#ruhta+N+Sg+Gen+PxSg3
guođohan#dilálašvuohta+N+Sg+Gen+PxSg3
gáldo#girjjálašvuohta+N+Sg+Gen+PxSg3
gásttašan#dilálašvuohta+N+Sg+Gen+PxSg3
gáđašvuohta+N+Sg+Gen+PxSg3
heivehallan#vejolašvuohta+N+Sg+Gen+PxSg3
heivehan#vejolašvuohta+N+Sg+Gen+PxSg3
háldo#vejolašvuohta+N+Sg+Gen+PxSg3
ieš#lágalašvuohta+N+Sg+Gen+PxSg3
ipmil#balolašvuohta+N+Sg+Gen+PxSg3
jietna#dusten#iešvuohta+N+Sg+Gen+PxSg3
joavko#diđolašvuohta+N+Sg+Gen+PxSg3
johtolat#dilálašvuođat+N+Sg+Gen+PxSg3
johtolat#dorvvolašvuohta+N+Sg+Gen+PxSg3
johtolat#vejolašvuohta+N+Sg+Gen+PxSg3
jotkkolašvuođa#gáibádus+N+Sg+Gen+PxSg3
jugešvuohta+N+Sg+Gen+PxSg3
jámolašvuohta+N+Sg+Gen+PxSg3
kristtalašvuohta+N+Sg+Gen+PxSg3
kultur#gelbbolašvuohta+N+Sg+Gen+PxSg3
lagašvuohta+N+Sg+Gen+PxSg3
lasse#gelbbolašvuohta+N+Sg+Gen+PxSg3
liekkas#rasttidan#iešvuohta+N+Sg+Gen+PxSg3
lihkadan#iešvuohta+N+Sg+Gen+PxSg3
lihkadan#vejolašvuohta+N+Sg+Gen+PxSg3
lobálašvuohta+N+Sg+Gen+PxSg3
lobálašvuođa#meroštallan+N+Sg+Gen+PxSg3
lobálašvuođa#váikkuhus+N+Sg+Gen+PxSg3
lohkan#gelbbolašvuohta+N+Sg+Gen+PxSg3
luohttevašvuohta+N+Sg+Gen+PxSg3
luohttevašvuođa#juohku+N+Sg+Gen+PxSg3
luđolašvuohta+N+Sg+Gen+PxSg3
lágalašvuohta+N+Sg+Gen+PxSg3
lágalašvuođa#eaktu+N+Sg+Gen+PxSg3
lágášvuohta+N+Sg+Gen+PxSg3
maŋášvuohta+N+Sg+Gen+PxSg3
mearálašvuohta+N+Sg+Gen+PxSg3
miella#dearvvašvuohta+N+Sg+Gen+PxSg3
miella#dearvvašvuođa#dikšun#lága+N+Sg+Gen+PxSg3
miella#dearvvašvuođa#dikšun#láhka+N+Sg+Gen+PxSg3
moalla#báhčin#vejolašvuohta+N+Sg+Gen+PxSg3
moalla#vejolašvuohta+N+Sg+Gen+PxSg3
muitalan#girjjálašvuohta+N+Sg+Gen+PxSg3
muittašan#girjjálašvuohta+N+Sg+Gen+PxSg3
máhtolašvuohta+N+Sg+Gen+PxSg3
máhtolašvuođa#geahččaleapmi+N+Sg+Gen+PxSg3
máhtolašvuođa#oaidnu+N+Sg+Gen+PxSg3
mávssolašvuođa#gáibádus+N+Sg+Gen+PxSg3
máŧolašvuohta+N+Sg+Gen+PxSg3
njal#agálašvuohta+N+Sg+Gen+PxSg3
nuoraid#girjjálašvuohta+N+Sg+Gen+PxSg3
oaivválašvuohta+N+Sg+Gen+PxSg3
oasse#máhtolašvuohta+N+Sg+Gen+PxSg3
oktasašvuohta+N+Sg+Gen+PxSg3
oktii#gullevašvuohta+N+Sg+Gen+PxSg3
oktilašvuohta+N+Sg+Gen+PxSg3
okto#ráđđen#dilálašvuohta+N+Sg+Gen+PxSg3
ollislašvuohta+N+Sg+Gen+PxSg3
olmmošvuohta+N+Sg+Gen+PxSg3
oppalašvuohta+N+Sg+Gen+PxSg3
ovddidan#vejolašvuohta+N+Sg+Gen+PxSg3
ovdánan#vejolašvuohta+N+Sg+Gen+PxSg3
ovtta#dássásašvuohta+N+Sg+Gen+PxSg3
ovtta#dássásašvuođa#perspektiiva+N+Sg+Gen+PxSg3
ovtta#hápmásašvuođa#gáibádus+N+Sg+Gen+PxSg3
ovtta#lágášvuohta+N+Sg+Gen+PxSg3
ovtta#láhkásašvuohta+N+Sg+Gen+PxSg3
ovtta#mielalašvuohta+N+Sg+Gen+PxSg3
ovtta#vástálašvuohta+N+Sg+Gen+PxSg3
ovtta#árvosašvuohta+N+Sg+Gen+PxSg3
ovttajienalašvuohta+N+Sg+Gen+PxSg3
ovttalašvuohta+N+Sg+Gen+PxSg3
ovttas#bargo#vejolašvuohta+N+Sg+Gen+PxSg3
plánen#vejolašvuohta+N+Sg+Gen+PxSg3
resursa#dilálašvuohta+N+Sg+Gen+PxSg3
resursa#dábuhan#vejolašvuohta+N+Sg+Gen+PxSg3
reála#gelbbolašvuohta+N+Sg+Gen+PxSg3
riekta#gielalašvuohta+N+Sg+Gen+PxSg3
riekte#dilálašvuohta+N+Sg+Gen+PxSg3
rihkolašvuohta+N+Sg+Gen+PxSg3
riikka#vulošvuohta+N+Sg+Gen+PxSg3
risttalašvuohta+N+Sg+Gen+PxSg3
ruhtadan#vejolašvuohta+N+Sg+Gen+PxSg3
ruhtten#vejolašvuohta+N+Sg+Gen+PxSg3
rumašvuogáiduvvan+N+Sg+Gen+PxSg3
ráhkadus#iešvuohta+N+Sg+Gen+PxSg3
sadjásašvuohta+N+Sg+Gen+PxSg3
seammá#sullasašvuohta+N+Sg+Gen+PxSg3
servodat#dilálašvuohta+N+Sg+Gen+PxSg3
sierra#iešvuohta+N+Sg+Gen+PxSg3
sirddolašvuohta+N+Sg+Gen+PxSg3
sirdolašvuohta+N+Sg+Gen+PxSg3
sivalašvuohta+N+Sg+Gen+PxSg3
soabalašvuohta+N+Sg+Gen+PxSg3
sogalašvuohta+N+Sg+Gen+PxSg3
sorjavašvuođa#navddus+N+Sg+Gen+PxSg3
spesialista#dearvvašvuođa#bálvalus#láhka+N+Sg+Gen+PxSg3
spesialista#dearvvašvuođa#bálvalus+N+Sg+Gen+PxSg3
sullasašvuohta+N+Sg+Gen+PxSg3
suodje#dilálašvuohta+N+Sg+Gen+PxSg3
sáme#gelbbolašvuohta+N+Sg+Gen+PxSg3
sáme#giel#gelbbolašvuohta+N+Sg+Gen+PxSg3
sápmelašvuohta+N+Sg+Gen+PxSg3
tendeansa#girjjálašvuohta+N+Sg+Gen+PxSg3
ustitlašvuohta+N+Sg+Gen+PxSg3
veahkaválddálašvuohta+N+Sg+Gen+PxSg3
vejolašvuohta+N+Sg+Gen+PxSg3
virolašvuohta+N+Sg+Gen+PxSg3
vuogálašvuohta+N+Sg+Gen+PxSg3
vuoigatvuođa#dilálašvuohta+N+Sg+Gen+PxSg3
vuoiŋŋalašvuohta+N+Sg+Gen+PxSg3
vuollegašvuohta+N+Sg+Gen+PxSg3
vuoste#vurolašvuohta+N+Sg+Gen+PxSg3
váidalan#vejolašvuohta+N+Sg+Gen+PxSg3
váikkuhan#vejolašvuohta+N+Sg+Gen+PxSg3
váilevašvuohta+N+Sg+Gen+PxSg3
válddálašvuohta+N+Sg+Gen+PxSg3
válddálašvuođahuhttin+N+Sg+Gen+PxSg3
váldo#iešvuohta+N+Sg+Gen+PxSg3
válljen#vejolašvuohta+N+Sg+Gen+PxSg3
válmmašvuohta+N+Sg+Gen+PxSg3
válmmašvuođa#duođaštus+N+Sg+Gen+PxSg3
várvešvuohta+N+Sg+Gen+PxSg3
áigodat#sirddolašvuohta+N+Sg+Gen+PxSg3
ájánas#girjjálašvuohta+N+Sg+Gen+PxSg3
álbmot#dilálašvuohta+N+Sg+Gen+PxSg3
álbmotlašvuohta+N+Sg+Gen+PxSg3
ássan#dilálašvuohta+N+Sg+Gen+PxSg3
ášše#čuoččaldahttin#vejolašvuohta+N+Sg+Gen+PxSg3
šattolašvuohta+N+Sg+Gen+PxSg3
čearddalašvuohta+N+Sg+Gen+PxSg3
šearddalašvuohta+N+Sg+Gen+PxSg3
šiehtadallan#dilálašvuohta+N+Sg+Gen+PxSg3
šigolašvuohta+N+Sg+Gen+PxSg3
čoahkkin#vejolašvuohta+N+Sg+Gen+PxSg3
čujolašvuohta+N+Sg+Gen+PxSg3
čáhce#fápmo#vejolašvuohta+N+Sg+Gen+PxSg3
čáppa#girjjálašvuohta+N+Sg+Gen+PxSg3
el-botkkon+N+Sg+Gen+PxSg3
itko#beal+N+Sg+Gen+PxSg3
mátke#geaš+N+Sg+Gen+PxSg3
botká+N+Sg+Gen+PxSg3
luotkko+N+Sg+Gen+PxSg3
areála#hutkan+N+Sg+Gen+PxSg3
baján#gotka+Sem/Ani+N+Sg+Gen+PxSg3
bargo#mátki+N+Sg+Gen+PxSg3
beaive#mátki+N+Sg+Gen+PxSg3
bealle#boatka+N+Sg+Gen+PxSg3
beallje#loatku+N+Sg+Gen+PxSg3
bealátkeahtesvuohta+N+Sg+Gen+PxSg3
beassáš#mátki+N+Sg+Gen+PxSg3
bille#boatkkahas+Sem/Ani+N+Sg+Gen+PxSg3
birra#mátki+N+Sg+Gen+PxSg3
bivdo#mátke#goddi+Sem/Org+N+Sg+Gen+PxSg3
bivdo#mátki+N+Sg+Gen+PxSg3
boatka#divri+Sem/Ani+N+Sg+Gen+PxSg3
boatka#fierbmi+N+Sg+Gen+PxSg3
boatka#sáhcu+N+Sg+Gen+PxSg3
boatka#sárggis+N+Sg+Gen+PxSg3
boatka+N+Sg+Gen+PxSg3
boatkka#dulkon+N+Sg+Gen+PxSg3
boatkkahas+Sem/Ani+N+Sg+Gen+PxSg3
boatkun+N+Sg+Gen+PxSg3
boazo#dutkan+N+Sg+Gen+PxSg3
boazo#dutki+Sem/Hum+N+Sg+Gen+PxSg3
borjjas#mátki+N+Sg+Gen+PxSg3
botke#boazu+Sem/Ani+N+Sg+Gen+PxSg3
botkkisteapmi+N+Sg+Gen+PxSg3
botkkon+N+Sg+Gen+PxSg3
botkkus+N+Sg+Gen+PxSg3
botká#náhkki+N+Sg+Gen+PxSg3
butki+N+Sg+Gen+PxSg3
butká+N+Sg+Gen+PxSg3
davvi#mátkkošteaddji+Sem/Hum+N+Sg+Gen+PxSg3
deaddo#botkkon+N+Sg+Gen+PxSg3
dearvvašvuođa#dutkan+N+Sg+Gen+PxSg3
digge#mátki+N+Sg+Gen+PxSg3
doaibma#joatkin+N+Sg+Gen+PxSg3
duotka+N+Sg+Gen+PxSg3
dutkamuš+N+Sg+Gen+PxSg3
dutkan#bargu+N+Sg+Gen+PxSg3
dutkan#boađus+N+Sg+Gen+PxSg3
dutkan#departemeanta+Sem/Org+N+Sg+Gen+PxSg3
dutkan#doaibma+N+Sg+Gen+PxSg3
dutkan#gelbbolašvuohta+N+Sg+Gen+PxSg3
dutkan#guovddáš+Sem/Org+Sem/Plc+N+Sg+Gen+PxSg3
dutkan#kommišuvdna+Sem/Org+N+Sg+Gen+PxSg3
dutkan#lohpi+Sem/Time+N+Sg+Gen+PxSg3
dutkan#luopmu+Sem/Time+N+Sg+Gen+PxSg3
dutkan#lávde#goddi+Sem/Org+N+Sg+Gen+PxSg3
dutkan#materiála+N+Sg+Gen+PxSg3
dutkan#mátki+N+Sg+Gen+PxSg3
dutkan#plána+N+Sg+Gen+PxSg3
dutkan#politihkka+N+Sg+Gen+PxSg3
dutkan#profiila+N+Sg+Gen+PxSg3
dutkan#prográmma+N+Sg+Gen+PxSg3
dutkan#prošeakta+N+Sg+Gen+PxSg3
dutkan#riekti+N+Sg+Gen+PxSg3
dutkan#ruhta+N+Sg+Gen+PxSg3
dutkan#ráđđi+Sem/Org+N+Sg+Gen+PxSg3
dutkan#suorgi+N+Sg+Gen+PxSg3
dutkan#ásahus+Sem/Org+Sem/Plc+N+Sg+Gen+PxSg3
dutkan#čuolbma+N+Sg+Gen+PxSg3
dutkan+N+Sg+Gen+PxSg3
dutki+Sem/Hum+N+Sg+Gen+PxSg3
dutkiid#rekruhtaGen+Sem/Hum+N+Sg+Gen+PxSg3
dutkkadan#duopmár+Sem/Hum+N+Sg+Gen+PxSg3
dutkkalmasat+N+Sg+Gen+PxSg3
dutkkon+N+Sg+Gen+PxSg3
dutkkus+N+Sg+Gen+PxSg3
dutkán+N+Sg+Gen+PxSg3
dálve#mátki+N+Sg+Gen+PxSg3
eana#mátki+N+Sg+Gen+PxSg3
eanan#mátki+N+Sg+Gen+PxSg3
fáles#bivdo#historjá#dutki+Sem/Hum+N+Sg+Gen+PxSg3
geatki+Sem/Ani+N+Sg+Gen+PxSg3
giella#dutkan+N+Sg+Gen+PxSg3
giella#dutki+Sem/Hum+N+Sg+Gen+PxSg3
gierdo#mátki+N+Sg+Gen+PxSg3
gietkka+N+Sg+Gen+PxSg3
gietkkus+N+Sg+Gen+PxSg3
gietkkuš+N+Sg+Gen+PxSg3
girdi#gotka+Sem/Ani+N+Sg+Gen+PxSg3
goazan#mátki+N+Sg+Gen+PxSg3
gotka+Sem/Ani+N+Sg+Gen+PxSg3
gotkka#beassi+N+Sg+Gen+PxSg3
guhke#mátki+N+Sg+Gen+PxSg3
guhke#mátkkálaš+Sem/Hum+N+Sg+Gen+PxSg3
guhkes#mátkke#geavahus+N+Sg+Gen+PxSg3
guotkku+Sem/Plc+N+Sg+Gen+PxSg3
guotku+Sem/Plc+N+Sg+Gen+PxSg3
gádde#vitku+N+Sg+Gen+PxSg3
gáldo#dutkan+N+Sg+Gen+PxSg3
gátku+N+Sg+Gen+PxSg3
gávccádas#boatka+N+Sg+Gen+PxSg3
gávdnan#mátki+N+Sg+Gen+PxSg3
headja#mátki+N+Sg+Gen+PxSg3
historjá#dutki+Sem/Hum+N+Sg+Gen+PxSg3
hutkan#návccat+N+Sg+Gen+PxSg3
hutkan+N+Sg+Gen+PxSg3
hutki+N+Sg+Gen+PxSg3
hutkkus+N+Sg+Gen+PxSg3
hutkáivuohta+N+Sg+Gen+PxSg3
idja#mátkkošteapmi+N+Sg+Gen+PxSg3
itkkus+Sem/Plc+N+Sg+Gen+PxSg3
itko#bealli+N+Sg+Gen+PxSg3
itko#šaddu+N+Sg+Gen+PxSg3
itku+N+Sg+Gen+PxSg3
jeatká+Sem/Hum+N+Sg+Gen+PxSg3
joatki+Sem/Hum+N+Sg+Gen+PxSg3
joatkka#fuolahas+N+Sg+Gen+PxSg3
joatkka#jođas+N+Sg+Gen+PxSg3
joatkka#kursa+N+Sg+Gen+PxSg3
joatkka#oahpahus#láhka+N+Sg+Gen+PxSg3
joatkka#oahpahus+N+Sg+Gen+PxSg3
joatkka#oahppan+N+Sg+Gen+PxSg3
joatkka#oahppo#fálaldat+N+Sg+Gen+PxSg3
joatkka#oahppu+N+Sg+Gen+PxSg3
joatkka#skuvla#lága+N+Sg+Gen+PxSg3
joatkka#skuvla#láhka+N+Sg+Gen+PxSg3
joatkka#skuvla+Sem/Org+N+Sg+Gen+PxSg3
joatkka#skuvlen+N+Sg+Gen+PxSg3
joatkka#vuolahas+N+Sg+Gen+PxSg3
joatkka+N+Sg+Gen+PxSg3
joatko#bábir+N+Sg+Gen+PxSg3
joatko#jietnadat+N+Sg+Gen+PxSg3
joavko#mátki+N+Sg+Gen+PxSg3
jotkkolašvuođa#gáibádus+N+Sg+Gen+PxSg3
kátkkesmus+N+Sg+Gen+PxSg3
loahppa#dutkkus+N+Sg+Gen+PxSg3
luodda#rátkkohat+N+Sg+Gen+PxSg3
luossa#dutki+Sem/Hum+N+Sg+Gen+PxSg3
luotkku+Sem/Wthr+N+Sg+Gen+PxSg3
luotkkus+N+Sg+Gen+PxSg3
láhtten#olggos#butkin+N+Sg+Gen+PxSg3
meatki+Sem/Hum+N+Sg+Gen+PxSg3
mohtor#suodje#botkkon+N+Sg+Gen+PxSg3
muotki+Sem/Plc+N+Sg+Gen+PxSg3
muotkkádat+Sem/Plc+N+Sg+Gen+PxSg3
muotkun#gárbbis+N+Sg+Gen+PxSg3
muotkun#lihkadus+N+Sg+Gen+PxSg3
muotkun+N+Sg+Gen+PxSg3
sis#muotkun+N+Sg+Gen+PxSg3
joatkka#soahti+N+Sg+Gen+PxSg3
mátke#boalddáhat+N+Sg+Gen+PxSg3
mátke#buhtadus+N+Sg+Gen+PxSg3
mátke#dihtor+N+Sg+Gen+PxSg3
mátke#dihtor+N+Sg+Gen+PxSg3
mátke#doaimmahat+Sem/Org+Sem/Plc+N+Sg+Gen+PxSg3
mátke#doarjja+N+Sg+Gen+PxSg3
mátke#ealáhus+N+Sg+Gen+PxSg3
mátke#geahči+N+Sg+Gen+PxSg3
mátke#giisá+N+Sg+Gen+PxSg3
mátke#gollu+N+Sg+Gen+PxSg3
mátke#golut+N+Sg+Gen+PxSg3
mátke#guoibmi+Sem/Hum+N+Sg+Gen+PxSg3
mátke#gávpi+Sem/Org+Sem/Plc+N+Sg+Gen+PxSg3
mátke#lihppu+N+Sg+Gen+PxSg3
mátke#mearri+N+Sg+Gen+PxSg3
mátke#mohkki+N+Sg+Gen+PxSg3
mátke#muitu+N+Sg+Gen+PxSg3
mátke#olmmái+Sem/Hum+N+Sg+Gen+PxSg3
mátke#regulatiiva+N+Sg+Gen+PxSg3
mátke#rehket+N+Sg+Gen+PxSg3
mátke#telefovdna+N+Sg+Gen+PxSg3
mátke#šeahkka+N+Sg+Gen+PxSg3
mátke#šuhkoláda+N+Sg+Gen+PxSg3
mátke#šuhkoláda+N+Sg+Gen+PxSg3
mátke#šuhkoláda+v3+N+Sg+Gen+PxSg3
mátke#šuhkoláda+v4+N+Sg+Gen+PxSg3
mátki+N+Sg+Gen+PxSg3
mátkkoštan#ealáhus+N+Sg+Gen+PxSg3
mátkkošteaddji+N+Sg+Gen+PxSg3
mátkkoštus#ealáhus#plána+N+Sg+Gen+PxSg3
mátkkoštus#ealáhus+N+Sg+Gen+PxSg3
mátkkoštus#plána+N+Sg+Gen+PxSg3
mátkkoštus+N+Sg+Gen+PxSg3
mátkkuš+Sem/Hum+N+Sg+Gen+PxSg3
mátkkálaš+Sem/Hum+N+Sg+Gen+PxSg3
njealjádas#boatka+N+Sg+Gen+PxSg3
notkkaldat+N+Sg+Gen+PxSg3
nuoraid#mátke#ruoktuG+N+Sg+Gen+PxSg3
oahppo#mátki+N+Sg+Gen+PxSg3
olles#boatka+N+Sg+Gen+PxSg3
ovdan#mátki+N+Sg+Gen+PxSg3
reatka#hávdda+N+Sg+Gen+PxSg3
reatka#čáhci+N+Sg+Gen+PxSg3
reatká#jeagil+N+Sg+Gen+PxSg3
reatká+N+Sg+Gen+PxSg3
riekkes#mátki+N+Sg+Gen+PxSg3
riekte#historjá#dutki+Sem/Hum+N+Sg+Gen+PxSg3
rihkutkeahtesvuohta+N+Sg+Gen+PxSg3
ruotkkuš+N+Sg+Gen+PxSg3
ruotko#čoarvi+Sem/Ani+N+Sg+Gen+PxSg3
ruotku+N+Sg+Gen+PxSg3
ruovttu#báike#mátkkošteaddji+Sem/Hum+N+Sg+Gen+PxSg3
ruovttu#mátki+N+Sg+Gen+PxSg3
rádja#dutkan#beavde#girji+N+Sg+Gen+PxSg3
rátkin+N+Sg+Gen+PxSg3
rátkka#gárdi+N+Sg+Gen+PxSg3
rátkka#oahci+N+Sg+Gen+PxSg3
rátkka#čiekčamat+N+Sg+Gen+PxSg3
rátkka#čiekčan+N+Sg+Gen+PxSg3
rátkka+N+Sg+Gen+PxSg3
rátkka+N+Sg+Gen+PxSg3
senior#dutki+N+Sg+Gen+PxSg3
servodat#dutki+Sem/Hum+N+Sg+Gen+PxSg3
skuvla#mátki+N+Sg+Gen+PxSg3
soadje#gotka+Sem/Ani+N+Sg+Gen+PxSg3
sotken#oalli+N+Sg+Gen+PxSg3
sotkkon+N+Sg+Gen+PxSg3
sátku+N+Sg+Gen+PxSg3
utkka+N+Sg+Gen+PxSg3
vietka+N+Sg+Gen+PxSg3
vitku+N+Sg+Gen+PxSg3
vuotkket#mánnu+N+Sg+Gen+PxSg3
vuotkkit#mánnu+N+Sg+Gen+PxSg3
vuođđo#dutkkus+N+Sg+Gen+PxSg3
várre#boatka+N+Sg+Gen+PxSg3
vázzin#mátki+N+Sg+Gen+PxSg3
áite#gietkka+N+Sg+Gen+PxSg3
ása#joatkka+N+Sg+Gen+PxSg3
šiehtadallan#boatkaneapmi+N+Sg+Gen+PxSg3
čielge#ađa#joatkka+N+Sg+Gen+PxSg3
čoarve#rátkkohat+N+Sg+Gen+PxSg3
čuoigan#mátki+N+Sg+Gen+PxSg3
čáhce#mátki+N+Sg+Gen+PxSg3
čájálmas#mátki+N+Sg+Gen+PxSg3
algoritma+N+Sg+Gen+PxSg3
aritmetihkka+N+Sg+Gen+PxSg3
atmosfeara+N+Sg+Gen+PxSg3
bitmap-govva+N+Sg+Gen+PxSg3
diskoritma+N+Sg+Gen+PxSg3
duohtatmeahttunvuohta+N+Sg+Gen+PxSg3
fitmatvuohta+N+Sg+Gen+PxSg3
fátmi+N+Sg+Gen+PxSg3
ritma+N+Sg+Gen+PxSg3
rytma#skovvi+N+Sg+Gen+PxSg3
rytma+N+Sg+Gen+PxSg3
rytmihkka+N+Sg+Gen+PxSg3
satmi+N+Sg+Gen+PxSg3
soahpatmeahttunvuohta+N+Sg+Gen+PxSg3
ástmá+N+Sg+Gen+PxSg3
átmosfeara+N+Sg+Gen+PxSg3
čáhce#sátmi+N+Sg+Gen+PxSg3
el#rávdnji+N+Sg+Gen+PxSg3
el#uvdna+N+Sg+Gen+PxSg3
el#vovdna+N+Sg+Gen+PxSg3
el-rávdnje#dálkkodeapmi+N+Sg+Gen+PxSg3
el-rávdnji+N+Sg+Gen+PxSg3
+N+Sg+Gen+PxSg3
beavde#guor+N+Sg+Gen+PxSg3
davá+N+Sg+Gen+PxSg3
duogá+N+Sg+Gen+PxSg3
fávlla+N+Sg+Gen+PxSg3
gátta+N+Sg+Gen+PxSg3
lulá+N+Sg+Gen+PxSg3
maŋá+N+Sg+Gen+PxSg3
mieđá+N+Sg+Gen+PxSg3
oarjja+N+Sg+Gen+PxSg3
ovdda+N+Sg+Gen+PxSg3
siskka+N+Sg+Gen+PxSg3
váimmo#guovdo+N+Sg+Gen+PxSg3
spiovdna+N+Sg+Gen+PxSg3
nubbi#ovda#olmmoš+N+Sg+Gen+PxSg3
nuppiid#ovda#olbmuid+N+Sg+Gen+PxSg3
nuppi#ovda#olbmo+N+Sg+Gen+PxSg3
nubbe#ovda#olmmoš+N+Sg+Gen+PxSg3
nuppe#ovda#olbmo+N+Sg+Gen+PxSg3
ovdda#beal+N+Sg+Gen+PxSg3
ovda#geaš+N+Sg+Gen+PxSg3
ovda+N+Sg+Gen+PxSg3
dievddu#beal+N+Sg+Gen+PxSg3
ovda#beal+N+Sg+Gen+PxSg3
ovda#geaš+N+Sg+Gen+PxSg3
ovdal#gaska#beai+N+Sg+Gen+PxSg3
ovdda#beal+N+Sg+Gen+PxSg3
ovddet#beai+N+Sg+Gen+PxSg3
ovddaldus+N+Sg+Gen+PxSg3
čavde+N+Sg+Gen+PxSg3
adaptašuvdna+N+Sg+Gen+PxSg3
addišuvdna+N+Sg+Gen+PxSg3
adhešuvdna#prinsihppa+N+Sg+Gen+PxSg3
administrašuvdna+Sem/Org+Sem/Plc+N+Sg+Gen+PxSg3
adopšuvdna+N+Sg+Gen+PxSg3
adposišuvdna+N+Sg+Gen+PxSg3
aduser#ruovdi+N+Sg+Gen+PxSg3
affiliašuvdna+N+Sg+Gen+PxSg3
agglutinašuvdna+N+Sg+Gen+PxSg3
aggrešuvdna+N+Sg+Gen+PxSg3
akklamašuvdna+N+Sg+Gen+PxSg3
akkommodašuvdna+N+Sg+Gen+PxSg3
akkulturašuvdna+N+Sg+Gen+PxSg3
akto#beavdi+N+Sg+Gen+PxSg3
akšuvdna#doallu+N+Sg+Gen+PxSg3
akšuvdna+N+Sg+Gen+PxSg3
albme#ravda+N+Sg+Gen+PxSg3
alfa#veršuvdna+N+Sg+Gen+PxSg3
allimilašuvdna+N+Sg+Gen+PxSg3
alliterašuvdna+N+Sg+Gen+PxSg3
allitterašuvdna+N+Sg+Gen+PxSg3
almennet#vuovdi+Sem/Plc+N+Sg+Gen+PxSg3
almmi#goavdi+N+Sg+Gen+PxSg3
almmi#ravda+N+Sg+Gen+PxSg3
almmos#organisašuvdna+Sem/Org+N+Sg+Gen+PxSg3
almmus#telefovdna+N+Sg+Gen+PxSg3
alolasta#vuovdi+N+Sg+Gen+PxSg3
ambišuvdna+N+Sg+Gen+PxSg3
anaforalaš#apposišuvdna+N+Sg+Gen+PxSg3
animašuvdna+N+Sg+Gen+PxSg3
appellašuvdna+N+Sg+Gen+PxSg3
applikašuvdna+N+Sg+Gen+PxSg3
apposišuvdna+N+Sg+Gen+PxSg3
arkiiva#hoavda+Sem/Hum+N+Sg+Gen+PxSg3
arkiiva#čoavdda+N+Sg+Gen+PxSg3
aroma#ávnnas+N+Sg+Gen+PxSg3
artikulašuvdna+N+Sg+Gen+PxSg3
arve#vuovdi+Sem/Plc+N+Sg+Gen+PxSg3
asfálta#emulšuvdna+N+Sg+Gen+PxSg3
asfálta#ravda+N+Sg+Gen+PxSg3
aspirašuvdna+N+Sg+Gen+PxSg3
assi#goavdi+N+Sg+Gen+PxSg3
assimilašuvdna+N+Sg+Gen+PxSg3
assosiašuvdna+N+Sg+Gen+PxSg3
asto#áigge#bivdi+Sem/Hum+N+Sg+Gen+PxSg3
asto#áiggi#bivdi+Sem/Hum+N+Sg+Gen+PxSg3
asynkrovdna#mohtor+N+Sg+Gen+PxSg3
automašuvdna+N+Sg+Gen+PxSg3
autorisašuvdna+N+Sg+Gen+PxSg3
badje#báza#ávnnas+N+Sg+Gen+PxSg3
badje#ravda+N+Sg+Gen+PxSg3
badje#vuovda+N+Sg+Gen+PxSg3
bagadan#ávnnas+N+Sg+Gen+PxSg3
bahta#doavdnji+N+Sg+Gen+PxSg3
bahta#luovdi+N+Sg+Gen+PxSg3
bajá#ravda+N+Sg+Gen+PxSg3
bajá#rávda+N+Sg+Gen+PxSg3
bajás#duvdin#fápmu+N+Sg+Gen+PxSg3
bajás#duvdin+N+Sg+Gen+PxSg3
bajáš#gávnnus+N+Sg+Gen+PxSg3
bargiid#hoavda+Sem/Hum+N+Sg+Gen+PxSg3
bargiid#organisašuvdna+Sem/Org+N+Sg+Gen+PxSg3
bargo#beavdi+N+Sg+Gen+PxSg3
bargo#biras#lávde#goddi+Sem/Org+N+Sg+Gen+PxSg3
bargo#hoavda+Sem/Hum+N+Sg+Gen+PxSg3
bargo#lávde#goddi+Sem/Org+N+Sg+Gen+PxSg3
bargo#organisašuvdna+Sem/Org+N+Sg+Gen+PxSg3
bargo#penšuvdna+N+Sg+Gen+PxSg3
bargo#veahka#hoavda+Sem/Hum+N+Sg+Gen+PxSg3
bargo#vovdna+N+Sg+Gen+PxSg3
bargo#ávnnas+N+Sg+Gen+PxSg3
bataljovdna+Sem/Org+N+Sg+Gen+PxSg3
bataljuvdna+Sem/Org+N+Sg+Gen+PxSg3
beahce#vuovdi+Sem/Plc+N+Sg+Gen+PxSg3
bealjos#telefovdna+N+Sg+Gen+PxSg3
bealjoš#telefovdna+N+Sg+Gen+PxSg3
beallje#telefovdna+N+Sg+Gen+PxSg3
bearran#provišuvdna+N+Sg+Gen+PxSg3
bearrái#geahččan#lávde#goddi+Sem/Org+N+Sg+Gen+PxSg3
beasse#guovdnji+N+Sg+Gen+PxSg3
beavddehas+Sem/Hum+N+Sg+Gen+PxSg3
beavddáš+N+Sg+Gen+PxSg3
beavde#biigá+Sem/Hum+N+Sg+Gen+PxSg3
beavde#geahči+N+Sg+Gen+PxSg3
beavde#girje#lasáhus+N+Sg+Gen+PxSg3
beavde#girje#mearkkašupmi+N+Sg+Gen+PxSg3
beavde#girje#čálli+Sem/Hum+N+Sg+Gen+PxSg3
beavde#girje#čáláhus+N+Sg+Gen+PxSg3
beavde#girji+N+Sg+Gen+PxSg3
beavde#guorra+N+Sg+Gen+PxSg3
beavde#leađbma+N+Sg+Gen+PxSg3
beavde#liidni+N+Sg+Gen+PxSg3
beavde#lođá+N+Sg+Gen+PxSg3
beavde#mikrofovdna+N+Sg+Gen+PxSg3
beavde#niibi+N+Sg+Gen+PxSg3
beavde#ortnet+N+Sg+Gen+PxSg3
beavde#ravda+N+Sg+Gen+PxSg3
beavde#vierut+N+Sg+Gen+PxSg3
beavdi+N+Sg+Gen+PxSg3
beađŋŋes#doavdnji+N+Sg+Gen+PxSg3
belle#rávdi+N+Sg+Gen+PxSg3
bensen#stašuvdna+N+Sg+Gen+PxSg3
bensin#stašuvdna+Build+N+Sg+Gen+PxSg3
beta#veršuvdna+N+Sg+Gen+PxSg3
biebmo#guolle#konsešuvdna+N+Sg+Gen+PxSg3
biebmo#ávnnas+N+Sg+Gen+PxSg3
biegga#dávda+N+Sg+Gen+PxSg3
spánskka#dávda+N+Sg+Gen+PxSg3
čoavje#dávda+N+Sg+Gen+PxSg3
biergo#gievdni+N+Sg+Gen+PxSg3
bieđggo#gávnnus+N+Sg+Gen+PxSg3
bihkka#hávdi+N+Sg+Gen+PxSg3
biila#goavdi+N+Sg+Gen+PxSg3
biila#ovddas#vástádus#láhka+N+Sg+Gen+PxSg3
biila#čoavdda+N+Sg+Gen+PxSg3
bijekšuvdna+N+Sg+Gen+PxSg3
bileahtta#vuovdin+N+Sg+Gen+PxSg3
bio#girjáivuođa#konvenšuvdna+N+Sg+Gen+PxSg3
bio#konvenšuvdna+N+Sg+Gen+PxSg3
biraldas#lavnnjit+N+Sg+Gen+PxSg3
biras#lavnnjit+N+Sg+Gen+PxSg3
bivdda+N+Sg+Gen+PxSg3
bivddus#giddestat+N+Sg+Gen+PxSg3
bivddus#ráddjen+N+Sg+Gen+PxSg3
bivddus+N+Sg+Gen+PxSg3
bivddáhas+Sem/Hum+N+Sg+Gen+PxSg3
bivddár+Sem/Hum+N+Sg+Gen+PxSg3
bivdi+Sem/Hum+N+Sg+Gen+PxSg3
bivdin#guovlu+Sem/Plc+N+Sg+Gen+PxSg3
bivdin#joavku+Sem/Group+Sem/Hum+N+Sg+Gen+PxSg3
bivdin#vuohki+N+Sg+Gen+PxSg3
bivdo#beana#geahččaleapmi+N+Sg+Gen+PxSg3
bivdo#beana+Sem/Ani+N+Sg+Gen+PxSg3
bivdo#bierggas+N+Sg+Gen+PxSg3
bivdo#báddi+N+Sg+Gen+PxSg3
bivdo#báiki+Sem/Plc+N+Sg+Gen+PxSg3
bivdo#dilli+N+Sg+Gen+PxSg3
bivdo#earri+N+Sg+Gen+PxSg3
bivdo#fuođđu+Sem/Ani+N+Sg+Gen+PxSg3
bivdo#goahti+N+Sg+Gen+PxSg3
bivdo#goarta+N+Sg+Gen+PxSg3
bivdo#guovlu+Sem/Plc+N+Sg+Gen+PxSg3
bivdo#heiveheapmi+N+Sg+Gen+PxSg3
bivdo#joavku+Sem/Group+Sem/Hum+N+Sg+Gen+PxSg3
bivdo#juolgi+N+Sg+Gen+PxSg3
bivdo#kultuvra+N+Sg+Gen+PxSg3
bivdo#láhka+N+Sg+Gen+PxSg3
bivdo#mohkki+N+Sg+Gen+PxSg3
bivdo#mudden+N+Sg+Gen+PxSg3
bivdo#mátke#goddi+Sem/Org+N+Sg+Gen+PxSg3
bivdo#mátki+N+Sg+Gen+PxSg3
bivdo#neavvo#geavaheapmi+N+Sg+Gen+PxSg3
bivdo#neavvu#geavaheapmi+N+Sg+Gen+PxSg3
bivdo#neavvu+N+Sg+Gen+PxSg3
bivdo#olmmái+Sem/Hum+N+Sg+Gen+PxSg3
bivdo#ovttadat+N+Sg+Gen+PxSg3
bivdo#riekti+N+Sg+Gen+PxSg3
bivdo#rievttálaš+Sem/Hum+N+Sg+Gen+PxSg3
bivdo#roggi+N+Sg+Gen+PxSg3
bivdo#rusttet+N+Sg+Gen+PxSg3
bivdo#ráddjen+N+Sg+Gen+PxSg3
bivdo#sadji+Sem/Plc+N+Sg+Gen+PxSg3
bivdo#skihpár+Sem/Hum+N+Sg+Gen+PxSg3
bivdo#teknologiija+N+Sg+Gen+PxSg3
bivdo#vahcaG+N+Sg+Gen+PxSg3
bivdo#vuohki+N+Sg+Gen+PxSg3
bivdo#vuoigatvuohta+N+Sg+Gen+PxSg3
bivdo#áigi+Sem/Time+N+Sg+Gen+PxSg3
bivdo#árja+N+Sg+Gen+PxSg3
bivdo#čáhce#mearka+N+Sg+Gen+PxSg3
bivdo#čáhci+Sem/Plc+N+Sg+Gen+PxSg3
bivdu+N+Sg+Gen+PxSg3
bivge#rievdna+N+Sg+Gen+PxSg3
boadda#ruovddit+N+Sg+Gen+PxSg3
boagan#ravda+N+Sg+Gen+PxSg3
boahkko#dávda+N+Sg+Gen+PxSg3
boallo#beavdi+N+Sg+Gen+PxSg3
boallo#rávdi+N+Sg+Gen+PxSg3
boarrásiid#penšuvdna+N+Sg+Gen+PxSg3
boastto#ivdne#govven+N+Sg+Gen+PxSg3
boavdi+Sem/Wthr+N+Sg+Gen+PxSg3
boazo#doallo#hoavda+Sem/Hum+N+Sg+Gen+PxSg3
boazo#doallo#láhka#lávde#goddi+Sem/Org+N+Sg+Gen+PxSg3
boazo#doallo#lávde#goddi+Sem/Org+N+Sg+Gen+PxSg3
boazo#doallo#organisašuvdna+Sem/Org+N+Sg+Gen+PxSg3
boazo#doallo#ovddidan#foanda+N+Sg+Gen+PxSg3
boazo#doallo#plána#lávde#goddi+Sem/Org+N+Sg+Gen+PxSg3
boazo#duovdda+Sem/Plc+N+Sg+Gen+PxSg3
boazo#dávda+N+Sg+Gen+PxSg3
boazo#guohton#kommišuvdna+Sem/Org+N+Sg+Gen+PxSg3
boazo#guohton#konvenšuvdna+N+Sg+Gen+PxSg3
boazo#guohton#lávde#goddi+Sem/Org+N+Sg+Gen+PxSg3
boazo#guohtun#kommišuvdna+Sem/Org+N+Sg+Gen+PxSg3
boazo#guohtun#konvenšuvdna+N+Sg+Gen+PxSg3
boazo#guohtun#lávde#goddi+Sem/Org+N+Sg+Gen+PxSg3
bolot#rávdi+N+Sg+Gen+PxSg3
bora#návde#vahát#máksu+N+Sg+Gen+PxSg3
bora#návde#vahát+N+Sg+Gen+PxSg3
bora#návdi+Sem/Ani+N+Sg+Gen+PxSg3
bora#spire#lávde#goddi+Sem/Org+N+Sg+Gen+PxSg3
boras#dávda#dikšun+N+Sg+Gen+PxSg3
boras#dávda#ossodat+Sem/Org+Sem/Plc+N+Sg+Gen+PxSg3
boras#dávda+N+Sg+Gen+PxSg3
borramuš#buvda+Sem/Org+Sem/Plc+N+Sg+Gen+PxSg3
borramuš#ávnnas+N+Sg+Gen+PxSg3
borran#beavdi+N+Sg+Gen+PxSg3
bovdehus#dákse+N+Sg+Gen+PxSg3
bovdehus+N+Sg+Gen+PxSg3
bovdejupmi+N+Sg+Gen+PxSg3
bovden+N+Sg+Gen+PxSg3
bovdna+N+Sg+Gen+PxSg3
bođo#stávdni+N+Sg+Gen+PxSg3
bođu#gávnnus+N+Sg+Gen+PxSg3
bođuid#vuovdi+Sem/Hum+N+Sg+Gen+PxSg3
breava#doavdnji+N+Sg+Gen+PxSg3
bruvda+N+Sg+Gen+PxSg3
buhtadus#ovddas#vástádus+N+Sg+Gen+PxSg3
bumpe#stašuvdna+N+Sg+Gen+PxSg3
bumpen#stašuvdna+N+Sg+Gen+PxSg3
buohcce#dikšo#hoavda+Sem/Hum+N+Sg+Gen+PxSg3
buohcce#vovdna+N+Sg+Gen+PxSg3
buollin#hoavda+Sem/Hum+N+Sg+Gen+PxSg3
buollin#stašuvdna+Build+N+Sg+Gen+PxSg3
buovdnje#beaska+N+Sg+Gen+PxSg3
buozalmas#penšuvdna+N+Sg+Gen+PxSg3
bures#sivdnádus+N+Sg+Gen+PxSg3
buvda+Sem/Org+Build+N+Sg+Gen+PxSg3
bušeahtta#lávde#goddi+Sem/Org+N+Sg+Gen+PxSg3
buđet#njuvddán+N+Sg+Gen+PxSg3
byro#hoavda+Sem/Hum+N+Sg+Gen+PxSg3
bábir#doavdnji+N+Sg+Gen+PxSg3
bággo#vuovdin+N+Sg+Gen+PxSg3
báhkka#dávda+N+Sg+Gen+PxSg3
báhkka#hávdda+N+Sg+Gen+PxSg3
báhte#ravda+N+Sg+Gen+PxSg3
bákte#hoavda+Sem/Hum+N+Sg+Gen+PxSg3
bálká#bivdu+N+Sg+Gen+PxSg3
bállo#skuvdu+N+Sg+Gen+PxSg3
bárde#ruovdi+N+Sg+Gen+PxSg3
bárduvdna+N+Sg+Gen+PxSg3
bárko#dávda+N+Sg+Gen+PxSg3
bátne#ruovdi+N+Sg+Gen+PxSg3
báza#prestašuvdna+N+Sg+Gen+PxSg3
báza#ávnnas+N+Sg+Gen+PxSg3
bázahas#ávnnas+N+Sg+Gen+PxSg3
báŋko#hoavda+Sem/Hum+N+Sg+Gen+PxSg3
caggan#ávnnas+N+Sg+Gen+PxSg3
cahkkehan#čoavdda+N+Sg+Gen+PxSg3
camping#vovdna+N+Sg+Gen+PxSg3
cirggan#guovddáš+N+Sg+Gen+PxSg3
cirggas#rávdnji+N+Sg+Gen+PxSg3
dahku#vuovdi+Sem/Plc+N+Sg+Gen+PxSg3
dahku#ávnnas+N+Sg+Gen+PxSg3
deaddin#ruovdi+N+Sg+Gen+PxSg3
deahkke#dovdan+N+Sg+Gen+PxSg3
dearvvasvuođa#guovddáš+Sem/Org+Sem/Plc+N+Sg+Gen+PxSg3
dearvvašvuođa#guovddáš+Sem/Org+Sem/Plc+N+Sg+Gen+PxSg3
dearvvašvuođa#institušuvdna+Sem/Org+N+Sg+Gen+PxSg3
dearvvašvuođa#organisašuvdna+Sem/Org+N+Sg+Gen+PxSg3
dearvvašvuođa#stašuvdna+Build+N+Sg+Gen+PxSg3
deavdda#vuohki+N+Sg+Gen+PxSg3
deavdda+N+Sg+Gen+PxSg3
deavddádas+N+Sg+Gen+PxSg3
deavdin#peanna+N+Sg+Gen+PxSg3
definišuvdna+N+Sg+Gen+PxSg3
deflašuvdna+N+Sg+Gen+PxSg3
deklamašuvdna+N+Sg+Gen+PxSg3
deklarašuvdna+N+Sg+Gen+PxSg3
dekonstrukšuvdna+N+Sg+Gen+PxSg3
delegašuvdna+Sem/Group+Sem/Hum+N+Sg+Gen+PxSg3
demonstrašuvdna+N+Sg+Gen+PxSg3
denotašuvdna+N+Sg+Gen+PxSg3
deprešuvdna+N+Sg+Gen+PxSg3
deputašuvdna+N+Sg+Gen+PxSg3
derivašuvdna+N+Sg+Gen+PxSg3
desinfekšuvdna+N+Sg+Gen+PxSg3
devdojupmi+N+Sg+Gen+PxSg3
diehto#juohkin#hoavda+Sem/Hum+N+Sg+Gen+PxSg3
diehto#rávdnji+N+Sg+Gen+PxSg3
dielko#dávda+N+Sg+Gen+PxSg3
dievas#ivdnádat+N+Sg+Gen+PxSg3
dievddu#bealle+N+Sg+Gen+PxSg3
dievdo#gahpir+N+Sg+Gen+PxSg3
dievdo#gákti+N+Sg+Gen+PxSg3
dievdo#olmmoš+Sem/Hum+N+Sg+Gen+PxSg3
dievdu+Sem/Hum+N+Sg+Gen+PxSg3
digge#beavdi+N+Sg+Gen+PxSg3
digrešuvdna+N+Sg+Gen+PxSg3
dihtor#lávde#goddi+Sem/Org+N+Sg+Gen+PxSg3
dihtor#čoavddus+N+Sg+Gen+PxSg3
dimenšuvdna+N+Sg+Gen+PxSg3
direkšuvdna+N+Sg+Gen+PxSg3
disjunkšuvdna+N+Sg+Gen+PxSg3
diskeahtta#stašuvdna+N+Sg+Gen+PxSg3
dispa#lávde#goddi+Sem/Org+N+Sg+Gen+PxSg3
dispensašuvdna+N+Sg+Gen+PxSg3
dispenšuvdna+N+Sg+Gen+PxSg3
disposišuvdna+N+Sg+Gen+PxSg3
dissertašuvdna+N+Sg+Gen+PxSg3
distribušuvdna+N+Sg+Gen+PxSg3
divišuvdna#luoitu+N+Sg+Gen+PxSg3
divišuvdna+N+Sg+Gen+PxSg3
doaibma#guovddáš+Sem/Org+Sem/Plc+N+Sg+Gen+PxSg3
doaibma#juogadan#lávde#goddi+Sem/Org+N+Sg+Gen+PxSg3
doaibma#konsešuvdna+N+Sg+Gen+PxSg3
doaimmahus#hoavda+Sem/Hum+N+Sg+Gen+PxSg3
doallo#ávnnas+N+Sg+Gen+PxSg3
doares#bielká#vávdna+N+Sg+Gen+PxSg3
doavdnje#ealli+Sem/Ani+N+Sg+Gen+PxSg3
doavdnje#konfaluhtta+N+Sg+Gen+PxSg3
doavdnje#lasta+N+Sg+Gen+PxSg3
doavdnji+N+Sg+Gen+PxSg3
doavtter#guovddáš+Sem/Org+Sem/Plc+N+Sg+Gen+PxSg3
doavtter#stašuvdna+Build+N+Sg+Gen+PxSg3
dokumentašuvdna+N+Sg+Gen+PxSg3
dolla#ruovdi+N+Sg+Gen+PxSg3
dolla#vovdna+N+Sg+Gen+PxSg3
dolomihtta#gávdnoštupmi+N+Sg+Gen+PxSg3
dorjen#ravda+N+Sg+Gen+PxSg3
dorjen#reakšuvdna+N+Sg+Gen+PxSg3
dovdamuš+N+Sg+Gen+PxSg3
dovdan+N+Sg+Gen+PxSg3
dovdda#dahku+N+Sg+Gen+PxSg3
dovdda#integrašuvdna+N+Sg+Gen+PxSg3
dovdda#ipmárdus+N+Sg+Gen+PxSg3
dovdda#mearka+N+Sg+Gen+PxSg3
dovdda#orgána+N+Sg+Gen+PxSg3
dovdda#váikkuhus+N+Sg+Gen+PxSg3
dovdda#vásihus+N+Sg+Gen+PxSg3
dovdda#árpu+N+Sg+Gen+PxSg3
dovdda+N+Sg+Gen+PxSg3
dovddaldat+N+Sg+Gen+PxSg3
dovddastus+N+Sg+Gen+PxSg3
dovddiidus+N+Sg+Gen+PxSg3
dovdduhisvuohta+N+Sg+Gen+PxSg3
dovdi+Sem/Hum+N+Sg+Gen+PxSg3
dovdna+N+Sg+Gen+PxSg3
dovdo#dajaldat+N+Sg+Gen+PxSg3
dovdo#mearka+N+Sg+Gen+PxSg3
dovdo#nearva+N+Sg+Gen+PxSg3
dovdo#nummir+N+Sg+Gen+PxSg3
dovdo#suotna+N+Sg+Gen+PxSg3
dovdosaččat+N+Sg+Gen+PxSg3
dovdu+N+Sg+Gen+PxSg3
dudden#beavdi+N+Sg+Gen+PxSg3
duhkoras#vovdna+N+Sg+Gen+PxSg3
dulbodat#ivdni+N+Sg+Gen+PxSg3
dulka#autorisašuvdna+N+Sg+Gen+PxSg3
duodje#institušuvdna+Sem/Org+Sem/Plc+N+Sg+Gen+PxSg3
duodje#organisašuvdna+Sem/Org+N+Sg+Gen+PxSg3
duodje#ávnnas+N+Sg+Gen+PxSg3
duogáš#ivdni+N+Sg+Gen+PxSg3
duolba#beavdi+N+Sg+Gen+PxSg3
duolba#lavdnji+N+Sg+Gen+PxSg3
duottar#kommišuvdna+Sem/Org+N+Sg+Gen+PxSg3
duovdda#tiipa+N+Sg+Gen+PxSg3
duovdda+Sem/Plc+N+Sg+Gen+PxSg3
duođaštus#ávnnas+N+Sg+Gen+PxSg3
dutkan#guovddáš+Sem/Org+Sem/Plc+N+Sg+Gen+PxSg3
dutkan#kommišuvdna+Sem/Org+N+Sg+Gen+PxSg3
dutkan#lávde#goddi+Sem/Org+N+Sg+Gen+PxSg3
duvdda#bearpmet+N+Sg+Gen+PxSg3
duvdda#juolgi+N+Sg+Gen+PxSg3
duvdda#sealla+N+Sg+Gen+PxSg3
duvdda#čanas+N+Sg+Gen+PxSg3
duvdda#čanus+N+Sg+Gen+PxSg3
duvdda+N+Sg+Gen+PxSg3
duvddesteaddji+Sem/Hum+N+Sg+Gen+PxSg3
duvddus+N+Sg+Gen+PxSg3
duvdin+N+Sg+Gen+PxSg3
duvdne#rássi+N+Sg+Gen+PxSg3
duvdni+N+Sg+Gen+PxSg3
dáidda#guovddáš+Sem/Org+Sem/Plc+N+Sg+Gen+PxSg3
dáidda#ávnnas+N+Sg+Gen+PxSg3
dáiddár#organisašuvdna+Sem/Org+N+Sg+Gen+PxSg3
dákte#gávnnus+N+Sg+Gen+PxSg3
dálkkas#buvda+Sem/Org+Sem/Plc+N+Sg+Gen+PxSg3
dálkkádat#rievdan+N+Sg+Gen+PxSg3
dálve#guovdel#vahkku+Sem/Time+N+Sg+Gen+PxSg3
dárkkistan#lávde#goddi+Sem/Org+N+Sg+Gen+PxSg3
dásse#deaddo#dovdda+N+Sg+Gen+PxSg3
dásse#rávdnji+N+Sg+Gen+PxSg3
dásse#árvo#lávde#goddi+Sem/Org+N+Sg+Gen+PxSg3
dássádallan#reakšuvdna+N+Sg+Gen+PxSg3
dávda#bukti+Sem/Hum+N+Sg+Gen+PxSg3
dávda#jahkodat+Sem/Time+N+Sg+Gen+PxSg3
dávda#mearka+N+Sg+Gen+PxSg3
dávda+N+Sg+Gen+PxSg3
dávdda#ovddas+N+Sg+Gen+PxSg3
dávdda#álgu+N+Sg+Gen+PxSg3
dávde#sonahat+N+Sg+Gen+PxSg3
dávdi+N+Sg+Gen+PxSg3
dávge#vávdna+N+Sg+Gen+PxSg3
eala#dovdda+N+Sg+Gen+PxSg3
ealga#bivdi+Sem/Hum+N+Sg+Gen+PxSg3
ealga#bivdu+N+Sg+Gen+PxSg3
ealáhus#hoavda+Sem/Hum+N+Sg+Gen+PxSg3
ealáhus#lávde#goddi+Sem/Org+N+Sg+Gen+PxSg3
ealáhus#organisašuvdna+Sem/Org+N+Sg+Gen+PxSg3
ealáhus#ovddidan#bargu+N+Sg+Gen+PxSg3
ealáhus#ovddideapmi+N+Sg+Gen+PxSg3
ealáhus#ovdáneapmi+N+Sg+Gen+PxSg3
ealálahus#guovddáš+Sem/Org+Sem/Plc+N+Sg+Gen+PxSg3
eamet#ávnnas+Sem/Hum+N+Sg+Gen+PxSg3
eami#vuovdi+Sem/Plc+N+Sg+Gen+PxSg3
eami#álbmot#dimenšuvdna+N+Sg+Gen+PxSg3
eami#álbmot#konvenšuvdna+N+Sg+Gen+PxSg3
eami#álbmot#ovddasteaddji+Sem/Hum+N+Sg+Gen+PxSg3
eana#doallo#lávde#goddi+Sem/Org+N+Sg+Gen+PxSg3
eana#vuovdin#eise#váldi+Sem/Org+N+Sg+Gen+PxSg3
eana#vuovdin#hoavda+Sem/Hum+N+Sg+Gen+PxSg3
eana#vuovdin#kantuvra+Sem/Org+Sem/Plc+N+Sg+Gen+PxSg3
eana#vuovdin#kommišuvdna+Sem/Org+N+Sg+Gen+PxSg3
eana#vuovdin#láhka#lávde#goddi+Sem/Org+N+Sg+Gen+PxSg3
eana#vuovdin#láhka+N+Sg+Gen+PxSg3
eana#vuovdin#orgána+Sem/Org+N+Sg+Gen+PxSg3
eana#vuovdin#stivra+Sem/Org+N+Sg+Gen+PxSg3
eana#vuovdin#stivrra#válga+N+Sg+Gen+PxSg3
eana#vuovdin#stivrra#čoahkkin+N+Sg+Gen+PxSg3
eanan#doallo#lávde#goddi+Sem/Org+N+Sg+Gen+PxSg3
eanan#vuovdin#kantuvra+Sem/Org+Sem/Plc+N+Sg+Gen+PxSg3
eanan#vuovdin#kantuvra+Sem/Org+Sem/Plc+N+Sg+Gen+PxSg3
eanan#vuovdin#láhka+N+Sg+Gen+PxSg3
eanan#vuovdin#resolušuvdna+N+Sg+Gen+PxSg3
eanan#vuovdin#stivra+Sem/Org+N+Sg+Gen+PxSg3
eanan#vuovdin#stivrra#válga+N+Sg+Gen+PxSg3
eanan#vuovdin#stivrra#čoahkkin+N+Sg+Gen+PxSg3
eapme#guovddáš+N+Sg+Gen+PxSg3
earke#bisma#guovddáš+Sem/Org+Sem/Plc+N+Sg+Gen+PxSg3
eavddár+Sem/Hum+N+Sg+Gen+PxSg3
eavdnji+N+Sg+Gen+PxSg3
ekonomiija#hoavda+Sem/Hum+N+Sg+Gen+PxSg3
ekonomiija#lávde#goddi+Sem/Org+N+Sg+Gen+PxSg3
ekskuršuvdna+N+Sg+Gen+PxSg3
ekspanšuvdna#gárri+N+Sg+Gen+PxSg3
ekspanšuvdna+N+Sg+Gen+PxSg3
ekspearta#lávde#goddi+Sem/Org+N+Sg+Gen+PxSg3
ekspedišun#hoavda+Sem/Hum+N+Sg+Gen+PxSg3
ekspedišuvdna#hoavda+Sem/Hum+N+Sg+Gen+PxSg3
ekspedišuvdna+Sem/Plc+N+Sg+Gen+PxSg3
ekspropriašuvdna+N+Sg+Gen+PxSg3
ekstenšuvdna+N+Sg+Gen+PxSg3
ekvaliseren#apposišuvdna+N+Sg+Gen+PxSg3
ele#rávdnji+N+Sg+Gen+PxSg3
ele#uvdna+N+Sg+Gen+PxSg3
elektrovdna#mikroskopiija+N+Sg+Gen+PxSg3
elektrovdna+N+Sg+Gen+PxSg3
elliid#suodjalan#lávde#goddi+Sem/Org+N+Sg+Gen+PxSg3
emišuvdna+N+Sg+Gen+PxSg3
enklitihkašuvdna+N+Sg+Gen+PxSg3
erohus#substrakšuvdna+N+Sg+Gen+PxSg3
erošuvdna+N+Sg+Gen+PxSg3
etno#musihkka#guovddáš+Sem/Org+Sem/Plc+N+Sg+Gen+PxSg3
etáhta#hoavda+Sem/Hum+N+Sg+Gen+PxSg3
eurohpá#lávde#goddi+Sem/Org+N+Sg+Gen+PxSg3
evolušuvdna+N+Sg+Gen+PxSg3
federašuvdna+Sem/Org+N+Sg+Gen+PxSg3
fidno#skuvlen#guovddáš+Sem/Org+Sem/Plc+N+Sg+Gen+PxSg3
fidno#suorge#organisašuvdna+Sem/Org+N+Sg+Gen+PxSg3
fierbme#bivdo#vuoigatvuohta+N+Sg+Gen+PxSg3
fierbme#luovdi+N+Sg+Gen+PxSg3
fievrridan#guovddáš+N+Sg+Gen+PxSg3
fikšuvdna+N+Sg+Gen+PxSg3
filbma#guovddáš+Sem/Org+Sem/Plc+N+Sg+Gen+PxSg3
filbma#sivdnádus+N+Sg+Gen+PxSg3
finánsa#lávde#goddi+Sem/Org+N+Sg+Gen+PxSg3
fiskes#dávda+N+Sg+Gen+PxSg3
flávda+N+Sg+Gen+PxSg3
frustrašuvdna+N+Sg+Gen+PxSg3
funkšuvdna+N+Sg+Gen+PxSg3
fuođđo#bivdu+N+Sg+Gen+PxSg3
fuođđo#lávde#goddi+Sem/Org+N+Sg+Gen+PxSg3
fuđoš#bivdu+N+Sg+Gen+PxSg3
fylkka#lávde#goddi+Sem/Org+N+Sg+Gen+PxSg3
fylkka#vuovde#hoavda+Sem/Hum+N+Sg+Gen+PxSg3
fága#duovdda+N+Sg+Gen+PxSg3
fága#lávde#goddi+Sem/Org+N+Sg+Gen+PxSg3
fáles#bivdo#historjá#dutki+Sem/Hum+N+Sg+Gen+PxSg3
fáles#bivdo#rusttet+N+Sg+Gen+PxSg3
fáles#bivdu+N+Sg+Gen+PxSg3
fápmudan#lávde#goddi+Sem/Org+N+Sg+Gen+PxSg3
fápmudus#lávde#goddi+Sem/Org+N+Sg+Gen+PxSg3
fárfo#rávdi+N+Sg+Gen+PxSg3
gahččastat#ravda+N+Sg+Gen+PxSg3
garahan#ruovdi+N+Sg+Gen+PxSg3
garnisovdna+Sem/Org+N+Sg+Gen+PxSg3
gaska#ivdni+N+Sg+Gen+PxSg3
gaska#ávnnas+N+Sg+Gen+PxSg3
gavdda+N+Sg+Gen+PxSg3
gavdnja+N+Sg+Gen+PxSg3
gavdnja#báddi+N+Sg+Gen+PxSg3
gazza#ruovdi+N+Sg+Gen+PxSg3
geahpes#dávda+N+Sg+Gen+PxSg3
geaidno#hoavda+Sem/Hum+N+Sg+Gen+PxSg3
geaidno#ravda+N+Sg+Gen+PxSg3
gealbo#guovddáš+Sem/Org+N+Sg+Gen+PxSg3
geasse#guovdel#vahkku+Sem/Time+N+Sg+Gen+PxSg3
geatnegasvuođa#dovdu+N+Sg+Gen+PxSg3
geavaheaddji#váidin#lávde#goddi+Sem/Org+N+Sg+Gen+PxSg3
geađge#duvdni+N+Sg+Gen+PxSg3
gelbbolašvuođa#guovddáš+Sem/Org+N+Sg+Gen+PxSg3
geminašuvdna+N+Sg+Gen+PxSg3
giddehat#čoavdda+N+Sg+Gen+PxSg3
giedde#lavdnji+N+Sg+Gen+PxSg3
giehta#ruohtas#vuovdin+N+Sg+Gen+PxSg3
giehta#ruovddit+N+Sg+Gen+PxSg3
gielda#lávde#goddi+Sem/Org+N+Sg+Gen+PxSg3
gieldda#hoavda+Sem/Hum+N+Sg+Gen+PxSg3
gieldda#ovda#goddi+Sem/Org+N+Sg+Gen+PxSg3
giella#dovdamuš+N+Sg+Gen+PxSg3
giella#dovdu+N+Sg+Gen+PxSg3
giella#guovddáš+Sem/Org+N+Sg+Gen+PxSg3
giella#lávde#goddi+Sem/Org+N+Sg+Gen+PxSg3
giella#ovddideaddji+Sem/Hum+N+Sg+Gen+PxSg3
giella#ovdáneapmi+N+Sg+Gen+PxSg3
gierdo#ravda+N+Sg+Gen+PxSg3
gierdo#čoavdda+N+Sg+Gen+PxSg3
gieres#doavdnji+N+Sg+Gen+PxSg3
gievdni+N+Sg+Gen+PxSg3
gievkkan#beavdi+N+Sg+Gen+PxSg3
gievkkan#hoavda+Sem/Hum+N+Sg+Gen+PxSg3
gili#guovddáš+Sem/Org+N+Sg+Gen+PxSg3
gilvva#vuovdi+Sem/Plc+N+Sg+Gen+PxSg3
girje#rádjo#hoavda+Sem/Hum+N+Sg+Gen+PxSg3
girje#rádjo#lávde#goddi+Sem/Org+N+Sg+Gen+PxSg3
gitta#bivddus+N+Sg+Gen+PxSg3
gitta#bivdo#neavvu+N+Sg+Gen+PxSg3
givdnji+N+Sg+Gen+PxSg3
glássa#lávdi+N+Sg+Gen+PxSg3
goahcce#vuovdi+Sem/Plc+N+Sg+Gen+PxSg3
goahte#beal#loavdda+N+Sg+Gen+PxSg3
goallos#vovdna+N+Sg+Gen+PxSg3
goavddis+N+Sg+Gen+PxSg3
goavdi+N+Sg+Gen+PxSg3
godde#bivdu+N+Sg+Gen+PxSg3
gohppo#čoavdda+N+Sg+Gen+PxSg3
gohččun#ovddas#vástideaddji+Sem/Hum+N+Sg+Gen+PxSg3
golgo#dávda+N+Sg+Gen+PxSg3
golle#ivdni+N+Sg+Gen+PxSg3
golle#rávdi+Sem/Hum+N+Sg+Gen+PxSg3
golmma#ravddadat+N+Sg+Gen+PxSg3
gonagas#reabbá#bivdu+N+Sg+Gen+PxSg3
govda#fierpmádat+Sem/Org+N+Sg+Gen+PxSg3
govda#lasta#šaddu+N+Sg+Gen+PxSg3
govda#lasta+N+Sg+Gen+PxSg3
govddahas+N+Sg+Gen+PxSg3
govddidan#mielki+N+Sg+Gen+PxSg3
govddodan#boagán+N+Sg+Gen+PxSg3
govddodan#liidna+N+Sg+Gen+PxSg3
govddodan#liidná+N+Sg+Gen+PxSg3
govddohat#girdi+Veh+N+Sg+Gen+PxSg3
govddohat+N+Sg+Gen+PxSg3
govddon+N+Sg+Gen+PxSg3
govddáhat+Sem/Wthr+N+Sg+Gen+PxSg3
govdo#káija+N+Sg+Gen+PxSg3
govdodat#ceahkki+N+Sg+Gen+PxSg3
govdodat#gierdu+N+Sg+Gen+PxSg3
govdodat#gráhta+N+Sg+Gen+PxSg3
govdodat#gráđđa+N+Sg+Gen+PxSg3
govdodat#riekkis+N+Sg+Gen+PxSg3
govdodat+N+Sg+Gen+PxSg3
govdu#geađgi+N+Sg+Gen+PxSg3
govdu+N+Sg+Gen+PxSg3
govdudeapmi+N+Sg+Gen+PxSg3
govdun#liiva+N+Sg+Gen+PxSg3
gozihan#lávde#goddi+Sem/Org+N+Sg+Gen+PxSg3
grammatikalisašuvdna+N+Sg+Gen+PxSg3
grammofovdna+N+Sg+Gen+PxSg3
gramofovdna+N+Sg+Gen+PxSg3
gravitašuvdna+N+Sg+Gen+PxSg3
gudne#dovdu+N+Sg+Gen+PxSg3
guhkin#dovdda+N+Sg+Gen+PxSg3
gullan#dovdda+N+Sg+Gen+PxSg3
gumppe#ruovddit+N+Sg+Gen+PxSg3
guoddo#reakšuvdna+N+Sg+Gen+PxSg3
guohpan#sávdnji+N+Sg+Gen+PxSg3
guolle#bivdi#oassi+N+Sg+Gen+PxSg3
guolle#bivdi+Sem/Hum+N+Sg+Gen+PxSg3
guolle#bivdo#bierggas+N+Sg+Gen+PxSg3
guolle#bivdo#báiki+Sem/Plc+N+Sg+Gen+PxSg3
guolle#bivdo#hápman+N+Sg+Gen+PxSg3
guolle#bivdo#jahkodat+Sem/Time+N+Sg+Gen+PxSg3
guolle#bivdo#nákca+N+Sg+Gen+PxSg3
guolle#bivdo#sadji+Sem/Plc+N+Sg+Gen+PxSg3
guolle#bivdo#vuoigatvuohta+N+Sg+Gen+PxSg3
guolle#bivdo#áigi+Sem/Time+N+Sg+Gen+PxSg3
guolle#bivdu+N+Sg+Gen+PxSg3
guolle#dikšun#bivdin+N+Sg+Gen+PxSg3
guolle#dávda+N+Sg+Gen+PxSg3
guolástan#hoavda+Sem/Hum+N+Sg+Gen+PxSg3
guolástan#lávde#goddi+Sem/Org+N+Sg+Gen+PxSg3
guolástus#lávde#goddi+Sem/Org+N+Sg+Gen+PxSg3
guorbme#vávdna#geaidnu+N+Sg+Gen+PxSg3
guoskkahallan#dovdda+N+Sg+Gen+PxSg3
guossa#vuovdi+Sem/Plc+N+Sg+Gen+PxSg3
guosse#guolle#bivdi+Sem/Hum+N+Sg+Gen+PxSg3
guossi#guolle#bivdi+Sem/Hum+N+Sg+Gen+PxSg3
guostta#heavdni+Sem/Ani+N+Sg+Gen+PxSg3
guovda#báhto#fápmu+N+Sg+Gen+PxSg3
guovda#juohku+N+Sg+Gen+PxSg3
guovda#ráhtis+N+Sg+Gen+PxSg3
guovda#ráhtis+N+Sg+Gen+PxSg3
guovda#sáhcu+N+Sg+Gen+PxSg3
guovda#sárggis+N+Sg+Gen+PxSg3
guovda#vokála+N+Sg+Gen+PxSg3
guovda#vuoigŋašat+N+Sg+Gen+PxSg3
guovda+Sem/Plc+N+Sg+Gen+PxSg3
guovddat+Sem/Hum+N+Sg+Gen+PxSg3
guovddut+Sem/Hum+N+Sg+Gen+PxSg3
guovddušteapmi+N+Sg+Gen+PxSg3
guovddáš#allodat+N+Sg+Gen+PxSg3
guovddáš#arkiiva+Sem/Org+N+Sg+Gen+PxSg3
guovddáš#bearaš+Sem/Hum+Sem/Group+N+Sg+Gen+PxSg3
guovddáš#bellodat+Sem/Org+N+Sg+Gen+PxSg3
guovddáš#bovra+N+Sg+Gen+PxSg3
guovddáš#báiki+Sem/Plc+N+Sg+Gen+PxSg3
guovddáš#doaibma+N+Sg+Gen+PxSg3
guovddáš#dopmo#njaman+N+Sg+Gen+PxSg3
guovddáš#duostuheaddji+Sem/Ani+N+Sg+Gen+PxSg3
guovddáš#eise#váldi+Sem/Org+N+Sg+Gen+PxSg3
guovddáš#gierdu+N+Sg+Gen+PxSg3
guovddáš#guppol+N+Sg+Gen+PxSg3
guovddáš#hálddahus+Sem/Org+Sem/Plc+N+Sg+Gen+PxSg3
guovddáš#konsonánta+N+Sg+Gen+PxSg3
guovddáš#liekkas+N+Sg+Gen+PxSg3
guovddáš#liggen#rusttet+N+Sg+Gen+PxSg3
guovddáš#lyrihkka+N+Sg+Gen+PxSg3
guovddáš#nearva#fierbmi+N+Sg+Gen+PxSg3
guovddáš#njunni+N+Sg+Gen+PxSg3
guovddáš#njunuš#čiekči+Sem/Ani+N+Sg+Gen+PxSg3
guovddáš#orusteapmi+N+Sg+Gen+PxSg3
guovddáš#ovttadat+N+Sg+Gen+PxSg3
guovddáš#roavttus+N+Sg+Gen+PxSg3
guovddáš#sadji+Sem/Plc+N+Sg+Gen+PxSg3
guovddáš#sárggis+N+Sg+Gen+PxSg3
guovddáš#viŋkil+N+Sg+Gen+PxSg3
guovddáš#váráidahttin+N+Sg+Gen+PxSg3
guovddáš#váráiduhttin+N+Sg+Gen+PxSg3
guovddáš+Sem/Plc+N+Sg+Gen+PxSg3
guovdi+Sem/Ani+N+Sg+Gen+PxSg3
guovdnje#ealli+Sem/Ani+N+Sg+Gen+PxSg3
guovdnji+N+Sg+Gen+PxSg3
guovdo#báhto#fápmu+N+Sg+Gen+PxSg3
guovdo#eana+Sem/Plc+N+Sg+Gen+PxSg3
guovdo#jeagil+N+Sg+Gen+PxSg3
guovdo#normála+N+Sg+Gen+PxSg3
guovdo#rávdnje#oalli+N+Sg+Gen+PxSg3
guovdo#sealgi+N+Sg+Gen+PxSg3
guovllu#konsešuvdna+N+Sg+Gen+PxSg3
guovllu#ovda#goddi+Sem/Org+N+Sg+Gen+PxSg3
guovllu#vuovde#lávde#goddi+Sem/Org+N+Sg+Gen+PxSg3
gurut#ravda+N+Sg+Gen+PxSg3
guskká#dávda+N+Sg+Gen+PxSg3
guvdni+Sem/Hum+N+Sg+Gen+PxSg3
guvdnji+Sem/Hum+N+Sg+Gen+PxSg3
gádde#rievdan#láhka+N+Sg+Gen+PxSg3
gádjun#vovdna+N+Sg+Gen+PxSg3
gádjun#ávdnasat+N+Sg+Gen+PxSg3
gáfe#gievdni+N+Sg+Gen+PxSg3
gáffe#gievdni+N+Sg+Gen+PxSg3
gáhkko#deavdda+N+Sg+Gen+PxSg3
gáidno#luovdi+N+Sg+Gen+PxSg3
gáldo#ávnnas+N+Sg+Gen+PxSg3
gállo#guovdnji+N+Sg+Gen+PxSg3
gállo#ovddeš+N+Sg+Gen+PxSg3
gáma#alddas#skivdnji+N+Sg+Gen+PxSg3
gáma#ruovda+N+Sg+Gen+PxSg3
gánas#dávda+N+Sg+Gen+PxSg3
gárren#ávnnas+N+Sg+Gen+PxSg3
gávdi+N+Sg+Gen+PxSg3
gávdnan#mátki+N+Sg+Gen+PxSg3
gávdnasat+N+Sg+Gen+PxSg3
gávdne#geres+N+Sg+Gen+PxSg3
gávdne#gieres+N+Sg+Gen+PxSg3
gávdne#guovddáš+N+Sg+Gen+PxSg3
gávdne#juohkin+N+Sg+Gen+PxSg3
gávdne#rádju+N+Sg+Gen+PxSg3
gávdni+N+Sg+Gen+PxSg3
gávdnjarakkis+Sem/Ani+N+Sg+Gen+PxSg3
gávdnji+Sem/Hum+N+Sg+Gen+PxSg3
gávdnostupmi+N+Sg+Gen+PxSg3
gávdnoštupmi+N+Sg+Gen+PxSg3
gávnnit+N+Sg+Gen+PxSg3
gávnnus+N+Sg+Gen+PxSg3
gávpe#fáles#bivdu+N+Sg+Gen+PxSg3
gávpe#ovda#munni+N+Sg+Gen+PxSg3
gávpe#searvvuš#dovddaldat+N+Sg+Gen+PxSg3
gávpot#ovda#munni+N+Sg+Gen+PxSg3
gávva#ruovdi+N+Sg+Gen+PxSg3
gäbbäläbivdu+N+Sg+Gen+PxSg3
haksin#dovdda+N+Sg+Gen+PxSg3
heahte#telefovdna+N+Sg+Gen+PxSg3
heahte#telefuvdna+N+Sg+Gen+PxSg3
heahte#veahkke#stašuvdna+Sem/Org+N+Sg+Gen+PxSg3
heakka#jievnnas+N+Sg+Gen+PxSg3
healla#dávda+N+Sg+Gen+PxSg3
heavdne#ealli+Sem/Ani+N+Sg+Gen+PxSg3
heavdni+Sem/Ani+N+Sg+Gen+PxSg3
hoavda#doavttir+Sem/Hum+N+Sg+Gen+PxSg3
hoavda#goddi+Sem/Org+N+Sg+Gen+PxSg3
hoavda#virgi+N+Sg+Gen+PxSg3
hoavda+Sem/Hum+N+Sg+Gen+PxSg3
hormovdna+N+Sg+Gen+PxSg3
hovdejeaddji+Sem/Hum+N+Sg+Gen+PxSg3
hovden#goddi+Sem/Org+N+Sg+Gen+PxSg3
huksen#lávde#goddi+Sem/Org+N+Sg+Gen+PxSg3
huksen#ávdnasat+N+Sg+Gen+PxSg3
háhkan#konsešuvdna#láhka+N+Sg+Gen+PxSg3
hálbái#vuovdin+N+Sg+Gen+PxSg3
hálddahus#hoavda+Sem/Hum+N+Sg+Gen+PxSg3
hálddahus#lávde#goddi+Sem/Org+N+Sg+Gen+PxSg3
hálddašan#hoavda+Sem/Hum+N+Sg+Gen+PxSg3
hálo#ravda+N+Sg+Gen+PxSg3
hámádat#rievdadeapmi+N+Sg+Gen+PxSg3
hámádat#rievdan+N+Sg+Gen+PxSg3
hávda#párra+Sem/Ani+Sem/Group+N+Sg+Gen+PxSg3
hávda+Sem/Ani+N+Sg+Gen+PxSg3
hávdda+N+Sg+Gen+PxSg3
hávde#biellu+N+Sg+Gen+PxSg3
hávde#boldni+N+Sg+Gen+PxSg3
hávde#borra+N+Sg+Gen+PxSg3
hávde#báiki+Sem/Time+N+Sg+Gen+PxSg3
hávde#bázzi+N+Sg+Gen+PxSg3
hávde#eana+Sem/Plc+N+Sg+Gen+PxSg3
hávde#gámmár+N+Sg+Gen+PxSg3
hávde#roggi+Sem/Plc+N+Sg+Gen+PxSg3
hávdi+N+Sg+Gen+PxSg3
hávdna+Sem/Org+N+Sg+Gen+PxSg3
hávdádan#doarjja+N+Sg+Gen+PxSg3
hávdádan#gobbá+Sem/Ani+N+Sg+Gen+PxSg3
hávdádan#veahkki+Sem/Hum+N+Sg+Gen+PxSg3
hávdádeapmi+N+Sg+Gen+PxSg3
hávdádus+N+Sg+Gen+PxSg3
hávvar#rievdna+N+Sg+Gen+PxSg3
identifikašuvdna#goarta+N+Sg+Gen+PxSg3
identifikašuvdna+N+Sg+Gen+PxSg3
identifiseren#apposišuvdna+N+Sg+Gen+PxSg3
identifiseren#operašuvdna+N+Sg+Gen+PxSg3
ieš#dovdu+N+Sg+Gen+PxSg3
ieš#ovdáneapmi+N+Sg+Gen+PxSg3
iežas#ovddas#vástádus+N+Sg+Gen+PxSg3
illustrašuvdna+N+Sg+Gen+PxSg3
illušuvdna+N+Sg+Gen+PxSg3
implikašuvdna+N+Sg+Gen+PxSg3
improvisašuvdna+N+Sg+Gen+PxSg3
indukšuvdna+N+Sg+Gen+PxSg3
industriija#konsešuvdna+N+Sg+Gen+PxSg3
infekšuvdna#báiki+Sem/Plc+N+Sg+Gen+PxSg3
infekšuvdna#ossodat+Sem/Org+N+Sg+Gen+PxSg3
infekšuvdna+N+Sg+Gen+PxSg3
infiltrašuvdna#bohcci+N+Sg+Gen+PxSg3
infiltrašuvdna#goivvohat+N+Sg+Gen+PxSg3
infiltrašuvdna#revre+N+Sg+Gen+PxSg3
infiltrašuvdna#rusttet+N+Sg+Gen+PxSg3
infiltrašuvdna#álddis+N+Sg+Gen+PxSg3
inflašuvdna+N+Sg+Gen+PxSg3
info#telefuvdna+N+Sg+Gen+PxSg3
informašuvdna+N+Sg+Gen+PxSg3
innovašuvdna+N+Sg+Gen+PxSg3
inseminašuvdna+N+Sg+Gen+PxSg3
inspirašuvdna+N+Sg+Gen+PxSg3
installašuvdna+N+Sg+Gen+PxSg3
institušuvdna+Sem/Org+N+Sg+Gen+PxSg3
instrukšuvdna+N+Sg+Gen+PxSg3
integrašuvdna+N+Sg+Gen+PxSg3
intenšuvdna#šiehtadus+N+Sg+Gen+PxSg3
intenšuvdna+N+Sg+Gen+PxSg3
interjekšuvdna+N+Sg+Gen+PxSg3
interpellašuvdna#digaštallan+N+Sg+Gen+PxSg3
interpellašuvdna+N+Sg+Gen+PxSg3
intonašuvdna+N+Sg+Gen+PxSg3
intreassa#organisašuvdna+Sem/Org+N+Sg+Gen+PxSg3
introspekšuvdna+N+Sg+Gen+PxSg3
intuišuvdna+N+Sg+Gen+PxSg3
iskkadan#kommišuvdna+Sem/Org+N+Sg+Gen+PxSg3
isolašuvdna+N+Sg+Gen+PxSg3
ivdne#atlas+N+Sg+Gen+PxSg3
ivdne#biktasat+N+Sg+Gen+PxSg3
ivdne#bulvvar+N+Sg+Gen+PxSg3
ivdne#bábir+N+Sg+Gen+PxSg3
ivdne#dovdan+N+Sg+Gen+PxSg3
ivdne#elemeanta+N+Sg+Gen+PxSg3
ivdne#geavaheapmi+N+Sg+Gen+PxSg3
ivdne#givrodat+N+Sg+Gen+PxSg3
ivdne#golmmet+N+Sg+Gen+PxSg3
ivdne#gorut+N+Sg+Gen+PxSg3
ivdne#jorbadas+N+Sg+Gen+PxSg3
ivdne#kopieren+N+Sg+Gen+PxSg3
ivdne#kárta+N+Sg+Gen+PxSg3
ivdne#njuođahat+N+Sg+Gen+PxSg3
ivdne#oaidnu+N+Sg+Gen+PxSg3
ivdne#pulvvar+N+Sg+Gen+PxSg3
ivdne#rákkas+N+Sg+Gen+PxSg3
ivdne#sodju+N+Sg+Gen+PxSg3
ivdne#suorgi+N+Sg+Gen+PxSg3
ivdne#temperatuvra+N+Sg+Gen+PxSg3
ivdne#vuogádat+N+Sg+Gen+PxSg3
ivdni+N+Sg+Gen+PxSg3
ivdnádat#sodjo#biire+N+Sg+Gen+PxSg3
ivdnádat#sodju+N+Sg+Gen+PxSg3
ivdnádatvuohta+N+Sg+Gen+PxSg3
jahkodat#bivdu+N+Sg+Gen+PxSg3
jeagge#ravda+N+Sg+Gen+PxSg3
jeavdi+Sem/Hum+N+Sg+Gen+PxSg3
jienastan#beavde#girji+N+Sg+Gen+PxSg3
jietnadat#substitušuvdna+N+Sg+Gen+PxSg3
joavdelasvuohta+N+Sg+Gen+PxSg3
joavdo#barta+N+Sg+Gen+PxSg3
joavdu+Sem/Time+N+Sg+Gen+PxSg3
johtolat#rávdnji+N+Sg+Gen+PxSg3
johtti#vuovdaleaddji+Sem/Hum+N+Sg+Gen+PxSg3
jorahan#ruovdi+N+Sg+Gen+PxSg3
jorba#grafihtta#ruovdi+N+Sg+Gen+PxSg3
journála#ovddas#vástideaddji+Sem/Hum+N+Sg+Gen+PxSg3
julgga#beal#ávnnas+N+Sg+Gen+PxSg3
juolge#čuvdi+N+Sg+Gen+PxSg3
juovka#luovdi+N+Sg+Gen+PxSg3
juovla#beavdi+N+Sg+Gen+PxSg3
juovla#dovdu+N+Sg+Gen+PxSg3
juovla#tradišuvdna+N+Sg+Gen+PxSg3
jurdda#rávdnje#teknihkka+N+Sg+Gen+PxSg3
jurisdikšuvdna+N+Sg+Gen+PxSg3
justiisa#lávde#goddi+Sem/Org+N+Sg+Gen+PxSg3
justis#lávde#goddi+Sem/Org+N+Sg+Gen+PxSg3
juvddálaš+Sem/Hum+N+Sg+Gen+PxSg3
juvla#beavdi+N+Sg+Gen+PxSg3
juvla#guovddáš+N+Sg+Gen+PxSg3
jápmin#dávda+N+Sg+Gen+PxSg3
kanovdna+N+Sg+Gen+PxSg3
kassašuvdna+N+Sg+Gen+PxSg3
kaušuvdna+N+Sg+Gen+PxSg3
kavitašuvdna+N+Sg+Gen+PxSg3
kino#hoavda+Sem/Hum+N+Sg+Gen+PxSg3
klassifikašuvdna+N+Sg+Gen+PxSg3
klieanta#lávde#goddi+Sem/Org+N+Sg+Gen+PxSg3
kloavdna+Sem/Hum+N+Sg+Gen+PxSg3
klovdna+Sem/Hum+N+Sg+Gen+PxSg3
klássa#lávdi+N+Sg+Gen+PxSg3
koališuvdna#ráđđehus+Sem/Org+N+Sg+Gen+PxSg3
kognišuvdna+N+Sg+Gen+PxSg3
kokontrakšuvdna+N+Sg+Gen+PxSg3
kollekšuvdna+N+Sg+Gen+PxSg3
kolonisašuvdna+N+Sg+Gen+PxSg3
kombinašuvdna+N+Sg+Gen+PxSg3
kommando#guovddáš+Sem/Org+N+Sg+Gen+PxSg3
kommišuvdna+Sem/Org+N+Sg+Gen+PxSg3
kommunikašuvdna#luodda+N+Sg+Gen+PxSg3
kommunikašuvdna+N+Sg+Gen+PxSg3
kommuvdna+Sem/Org+N+Sg+Gen+PxSg3
komparašuvdna+N+Sg+Gen+PxSg3
kompensašuvdna+N+Sg+Gen+PxSg3
kompilašuvdna+N+Sg+Gen+PxSg3
komposišuvdna+N+Sg+Gen+PxSg3
komprešuvdna#mihtádas+N+Sg+Gen+PxSg3
komprešuvdna+N+Sg+Gen+PxSg3
konditor#ivdni+N+Sg+Gen+PxSg3
konferánsa#beavdi+N+Sg+Gen+PxSg3
konferánsa#guovddáš+Sem/Org+N+Sg+Gen+PxSg3
konfirmašuvdna+N+Sg+Gen+PxSg3
konfrontašuvdna+N+Sg+Gen+PxSg3
konjunkšuvdna+N+Sg+Gen+PxSg3
konklušuvdna+N+Sg+Gen+PxSg3
konnotašuvdna+N+Sg+Gen+PxSg3
konsentrašuvdna#doaibma+N+Sg+Gen+PxSg3
konsentrašuvdna#váddu+N+Sg+Gen+PxSg3
konsentrašuvdna+N+Sg+Gen+PxSg3
konsešuvdna#geatnegasvuohta+N+Sg+Gen+PxSg3
konsešuvdna+N+Sg+Gen+PxSg3
konsonánta#guovddáš+N+Sg+Gen+PxSg3
konstellašuvdna+N+Sg+Gen+PxSg3
konstitušuvdna+N+Sg+Gen+PxSg3
konstrukšuvdna+N+Sg+Gen+PxSg3
konsultašuvdna+N+Sg+Gen+PxSg3
kontradikšuvdna+N+Sg+Gen+PxSg3
kontrakšuvdna+N+Sg+Gen+PxSg3
kontrásta#ávnnas+N+Sg+Gen+PxSg3
konvenšuvdna+N+Sg+Gen+PxSg3
koordinašuvdna+N+Sg+Gen+PxSg3
korrelašuvdna+N+Sg+Gen+PxSg3
korrošuvdna+N+Sg+Gen+PxSg3
kriminála#politi#guovddáš+Sem/Org+N+Sg+Gen+PxSg3
kruvdna+Sem/Org+N+Sg+Gen+PxSg3
kruvdno+N+Sg+Gen+PxSg3
kruvdnu+N+Sg+Gen+PxSg3
krámbuvda+Sem/Org+N+Sg+Gen+PxSg3
kultur#dovdo#mearka+N+Sg+Gen+PxSg3
kultur#duovdda+N+Sg+Gen+PxSg3
kultur#guovddáš#foanda+N+Sg+Gen+PxSg3
kultur#guovddáš+Sem/Org+N+Sg+Gen+PxSg3
kultur#hoavda+Sem/Hum+N+Sg+Gen+PxSg3
kultur#institušuvdna+Sem/Org+N+Sg+Gen+PxSg3
kultur#lávde#goddi+Sem/Org+N+Sg+Gen+PxSg3
kultur#organisašuvdna+Sem/Org+N+Sg+Gen+PxSg3
kultur#ovdan#buktin+N+Sg+Gen+PxSg3
kultur#ovdáneapmi+N+Sg+Gen+PxSg3
kuostta#heavdni+Sem/Ani+N+Sg+Gen+PxSg3
kvalifikašuvdna+N+Sg+Gen+PxSg3
kvantifiseren#apposišuvdna+N+Sg+Gen+PxSg3
káfe#gievdni+N+Sg+Gen+PxSg3
káffe#gievdni+N+Sg+Gen+PxSg3
káhkal#uvdna+N+Sg+Gen+PxSg3
kántor#hoavda+Sem/Hum+N+Sg+Gen+PxSg3
kássa#kredihtta#provišuvdna+N+Sg+Gen+PxSg3
lahka#dovdda+N+Sg+Gen+PxSg3
lappe#kommišuvdna+N+Sg+Gen+PxSg3
lassi#vuovdin#gollu+N+Sg+Gen+PxSg3
lasta#vuovdi+Sem/Plc+N+Sg+Gen+PxSg3
latnja#ovda#giehta+Sem/Ani+N+Sg+Gen+PxSg3
lavdnje#deatta+N+Sg+Gen+PxSg3
lavdnje#doaimmahat+Sem/Org+Sem/Plc+N+Sg+Gen+PxSg3
lavdnje#geardi+N+Sg+Gen+PxSg3
lavdnje#goahti+N+Sg+Gen+PxSg3
lavdnje#jeaggi+Sem/Plc+N+Sg+Gen+PxSg3
lavdnje#loggun#láhka+N+Sg+Gen+PxSg3
lavdnje#čuohppan#sadji+Sem/Plc+N+Sg+Gen+PxSg3
lavdnje#čuohppan+N+Sg+Gen+PxSg3
lavdnji+N+Sg+Gen+PxSg3
lađas#guovdnji+N+Sg+Gen+PxSg3
lađas#leasme#dávda+N+Sg+Gen+PxSg3
lađas#veahkke#ávnnas+N+Sg+Gen+PxSg3
lađas#čoavdda+N+Sg+Gen+PxSg3
leasme#dávda#ossodat+Sem/Org+Sem/Plc+N+Sg+Gen+PxSg3
leasme#dávda#poliklinihkka+Sem/Org+Sem/Plc+N+Sg+Gen+PxSg3
leasme#dávda+N+Sg+Gen+PxSg3
legitimašuvdna+N+Sg+Gen+PxSg3
leiken#ruovdi+N+Sg+Gen+PxSg3
leikon#ruovdi+N+Sg+Gen+PxSg3
leikon#ávnnas+N+Sg+Gen+PxSg3
lekšuvdna+N+Sg+Gen+PxSg3
lievde#njaman+N+Sg+Gen+PxSg3
lievdi+N+Sg+Gen+PxSg3
lievla#gievdni+N+Sg+Gen+PxSg3
liggen#guovddáš+N+Sg+Gen+PxSg3
lihkadan#dovdan+N+Sg+Gen+PxSg3
lihkadan#dovdda+N+Sg+Gen+PxSg3
lihkadan#ovdáneapmi+N+Sg+Gen+PxSg3
liige#ávnnas+N+Sg+Gen+PxSg3
liige#čoavdda+N+Sg+Gen+PxSg3
liike#dávda+N+Sg+Gen+PxSg3
liike#dávddat+N+Sg+Gen+PxSg3
likten#beavdi+N+Sg+Gen+PxSg3
likten#ruovdi+N+Sg+Gen+PxSg3
linearisašuvdna+N+Sg+Gen+PxSg3
litnet#hoavda+Sem/Hum+N+Sg+Gen+PxSg3
livdnju+N+Sg+Gen+PxSg3
livnnet#hoavda+Sem/Hum+N+Sg+Gen+PxSg3
livze#beavdi+N+Sg+Gen+PxSg3
loagga#ruovdi+N+Sg+Gen+PxSg3
loahppa#konklušuvdna+N+Sg+Gen+PxSg3
loavdda#goahti+N+Sg+Gen+PxSg3
loavdda#goarru+Sem/Hum+N+Sg+Gen+PxSg3
loavdda#naleš+N+Sg+Gen+PxSg3
loavdda+N+Sg+Gen+PxSg3
lodde#bivdu+N+Sg+Gen+PxSg3
lodde#lávdi+N+Sg+Gen+PxSg3
logahallan#lávde#goddi+Sem/Org+N+Sg+Gen+PxSg3
logahas#dávda+N+Sg+Gen+PxSg3
lokten#loavdda+N+Sg+Gen+PxSg3
lokten#lávdi+N+Sg+Gen+PxSg3
lokten#vávdna+N+Sg+Gen+PxSg3
lovddeš+N+Sg+Gen+PxSg3
luhča#dávda+N+Sg+Gen+PxSg3
luodda#deavdda+N+Sg+Gen+PxSg3
luodda#lávde#goddi+Sem/Org+N+Sg+Gen+PxSg3
luodda#ravda+N+Sg+Gen+PxSg3
luodda#stašuvdna+N+Sg+Gen+PxSg3
luohkká#biras#ovdáneapmi+N+Sg+Gen+PxSg3
luoma#ivdni+N+Sg+Gen+PxSg3
luonddu#guovddáš+Sem/Plc+N+Sg+Gen+PxSg3
luonddu#ávnnas+N+Sg+Gen+PxSg3
luossa#bivdi+Sem/Hum+N+Sg+Gen+PxSg3
luossa#bivdo#sadji+Sem/Plc+N+Sg+Gen+PxSg3
luossa#bivdo#vuoigatvuohta+N+Sg+Gen+PxSg3
luossa#bivdu+N+Sg+Gen+PxSg3
luossa#láhka#lávde#goddi+Sem/Org+N+Sg+Gen+PxSg3
luotne#duvdni+N+Sg+Gen+PxSg3
luovddat+Sem/Ani+N+Sg+Gen+PxSg3
luovddis+N+Sg+Gen+PxSg3
luovdi+N+Sg+Gen+PxSg3
luovnnas+N+Sg+Gen+PxSg3
luođu#návdi+Sem/Ani+N+Sg+Gen+PxSg3
lusta#bivdi+Sem/Hum+N+Sg+Gen+PxSg3
luvddon+N+Sg+Gen+PxSg3
luvddon+N+Sg+Gen+PxSg3
luvdnji+Sem/Hum+N+Sg+Gen+PxSg3
luvdá+N+Sg+Gen+PxSg3
luvvadan#ávnnas+N+Sg+Gen+PxSg3
luvven#ávdnasat+N+Sg+Gen+PxSg3
lágidan#lávde#goddi+Sem/Org+N+Sg+Gen+PxSg3
láhka#dovdi+Sem/Hum+N+Sg+Gen+PxSg3
láhka#lávde#goddi+Sem/Org+N+Sg+Gen+PxSg3
láhka#proposišuvdna+N+Sg+Gen+PxSg3
láhka#rievdadeapmi+N+Sg+Gen+PxSg3
láhka#rievdadus+N+Sg+Gen+PxSg3
láibe#ravda+N+Sg+Gen+PxSg3
láivves#rávdnji+N+Sg+Gen+PxSg3
láse#liidne#lávdi+N+Sg+Gen+PxSg3
láse#lávdi+N+Sg+Gen+PxSg3
lássa#lávdi+N+Sg+Gen+PxSg3
látnjá#kruvdnu+N+Sg+Gen+PxSg3
lávda+N+Sg+Gen+PxSg3
lávde#almmái+Sem/Hum+N+Sg+Gen+PxSg3
lávde#beaitta+N+Sg+Gen+PxSg3
lávde#duopmár+Sem/Hum+N+Sg+Gen+PxSg3
lávde#dávvir+N+Sg+Gen+PxSg3
lávde#dávvir#duojár+Sem/Hum+N+Sg+Gen+PxSg3
lávde#dávvir#háhkki+Sem/Hum+N+Sg+Gen+PxSg3
lávde#godde#evttohus+N+Sg+Gen+PxSg3
lávde#godde#jođiheaddji+Sem/Hum+N+Sg+Gen+PxSg3
lávde#godde#miel#lahttu+Sem/Hum+N+Sg+Gen+PxSg3
lávde#godde#málle+N+Sg+Gen+PxSg3
lávde#godde#čoahkkin+N+Sg+Gen+PxSg3
lávde#goddi+Sem/Org+N+Sg+Gen+PxSg3
lávde#gotte#jođiheaddji+Sem/Hum+N+Sg+Gen+PxSg3
lávde#gotte#čoahkkin+N+Sg+Gen+PxSg3
lávde#hábmejeaddji+Sem/Hum+N+Sg+Gen+PxSg3
lávde#hábmen+N+Sg+Gen+PxSg3
lávde#godde#latnja+Sem/Plc+N+Sg+Gen+PxSg3
lávdi+N+Sg+Gen+PxSg3
lávdo#gárta+N+Sg+Gen+PxSg3
lávdu+N+Sg+Gen+PxSg3
lávgen#ruovdi+N+Sg+Gen+PxSg3
lávgo#gievdni+N+Sg+Gen+PxSg3
magnehta#bádde#stašuvdna+N+Sg+Gen+PxSg3
magnehta#skearro#stašuvdna+N+Sg+Gen+PxSg3
makarovdna+N+Sg+Gen+PxSg3
mangrove#vuovdi+Sem/Plc+N+Sg+Gen+PxSg3
manifestašuvdna+N+Sg+Gen+PxSg3
manne#vuovda+N+Sg+Gen+PxSg3
mas#uvdna+N+Sg+Gen+PxSg3
maŋis#báhcciid#penšuvdna+N+Sg+Gen+PxSg3
maŋŋe#guovddáš#čiekči+Sem/Hum+N+Sg+Gen+PxSg3
maŋŋe#stávdni+N+Sg+Gen+PxSg3
meahcce#bivdu+N+Sg+Gen+PxSg3
meahcce#kommišuvdna+Sem/Org+N+Sg+Gen+PxSg3
meara#bivdo#riekti+N+Sg+Gen+PxSg3
meara#luossa#bivdi+Sem/Hum+N+Sg+Gen+PxSg3
meara#militeara#guovddáš+N+Sg+Gen+PxSg3
mearra#bivdi+Sem/Hum+N+Sg+Gen+PxSg3
mearra#bivdu+N+Sg+Gen+PxSg3
mearra#guovdi+N+Sg+Gen+PxSg3
mearra#rávdnji+Sem/Plc+N+Sg+Gen+PxSg3
meađđen#njuvddus+N+Sg+Gen+PxSg3
media#guovddáš+Sem/Org+Sem/Plc+N+Sg+Gen+PxSg3
meditašuvdna+N+Sg+Gen+PxSg3
melovdna+N+Sg+Gen+PxSg3
miehte#rávdnji+N+Sg+Gen+PxSg3
miekta#bovdna+N+Sg+Gen+PxSg3
miel#ovddas#vástádus+N+Sg+Gen+PxSg3
mielde#ovddas#vástideaddji+Sem/Hum+N+Sg+Gen+PxSg3
mielde#ovddas#vástádus+N+Sg+Gen+PxSg3
mielle#ravda+N+Sg+Gen+PxSg3
miestta#livdnju+N+Sg+Gen+PxSg3
mikrofovdna+N+Sg+Gen+PxSg3
mikrofuvdna+N+Sg+Gen+PxSg3
miljovdna#bealli+N+Sg+Gen+PxSg3
mirko#guovdi+Sem/Ani+N+Sg+Gen+PxSg3
miššovdna+N+Sg+Gen+PxSg3
miššuvdna+N+Sg+Gen+PxSg3
moatte#lađas#dávda+N+Sg+Gen+PxSg3
mobil#telefovdna+N+Sg+Gen+PxSg3
mobil#telefuvdna+N+Sg+Gen+PxSg3
mohtor#guovddáš+N+Sg+Gen+PxSg3
molssa#rávdnji+N+Sg+Gen+PxSg3
molssa#čoavdda+N+Sg+Gen+PxSg3
momeanta#čoavdda+N+Sg+Gen+PxSg3
monin#guovdnji+N+Sg+Gen+PxSg3
monne#vuovda+N+Sg+Gen+PxSg3
motivašuvdna+N+Sg+Gen+PxSg3
multiplikašuvdna+N+Sg+Gen+PxSg3
muohta#hávdda+N+Sg+Gen+PxSg3
muohto#guovdnji+N+Sg+Gen+PxSg3
mutašuvdna+N+Sg+Gen+PxSg3
máddo#guolle#konsešuvdna+N+Sg+Gen+PxSg3
máhko#ávnnas+N+Sg+Gen+PxSg3
máisa#rievdna+N+Sg+Gen+PxSg3
máistin#dovdda+N+Sg+Gen+PxSg3
málen#beavdi+N+Sg+Gen+PxSg3
málen#ivdni+N+Sg+Gen+PxSg3
máles#beavdi+N+Sg+Gen+PxSg3
mánná#vovdna+N+Sg+Gen+PxSg3
máno#dávda#livsku+N+Sg+Gen+PxSg3
máno#dávddat+N+Sg+Gen+PxSg3
mánáid#guovddáš+N+Sg+Gen+PxSg3
mánáid#penšuvdna+N+Sg+Gen+PxSg3
márkan#heivehan#ovda#mearka+N+Sg+Gen+PxSg3
márkan#jođihan#hoavda+Sem/Hum+N+Sg+Gen+PxSg3
más#uvdna+N+Sg+Gen+PxSg3
mátke#telefovdna+N+Sg+Gen+PxSg3
nasalisašuvdna+N+Sg+Gen+PxSg3
natrovdna+N+Sg+Gen+PxSg3
navddus+N+Sg+Gen+PxSg3
navdu+N+Sg+Gen+PxSg3
navigašuvdna+N+Sg+Gen+PxSg3
našuvdna+Sem/Org+Sem/Plc+N+Sg+Gen+PxSg3
neavvo#rávdi+Sem/Hum+N+Sg+Gen+PxSg3
negašuvdna+N+Sg+Gen+PxSg3
neuro#deahkke#dávda+N+Sg+Gen+PxSg3
neutralisašuvdna+N+Sg+Gen+PxSg3
nevro#deahkke#dávda+N+Sg+Gen+PxSg3
niito#ravda#rássi+N+Sg+Gen+PxSg3
nisson#lávde#goddi+Sem/Org+N+Sg+Gen+PxSg3
nisson#organisašuvdna+Sem/Org+N+Sg+Gen+PxSg3
nisson#ovddasteaddji+Sem/Hum+N+Sg+Gen+PxSg3
njeahcet#bovdna+N+Sg+Gen+PxSg3
njealje#ravddadat+N+Sg+Gen+PxSg3
njeavde#suoidni+N+Sg+Gen+PxSg3
njeavdi+N+Sg+Gen+PxSg3
njeašše#gávdnostupmi+N+Sg+Gen+PxSg3
njiehca#bovdna+N+Sg+Gen+PxSg3
njivdnja+N+Sg+Gen+PxSg3
njivnnja+Sem/Ani+N+Sg+Gen+PxSg3
njoammel#ruovddit+N+Sg+Gen+PxSg3
njoammu#dávda+N+Sg+Gen+PxSg3
njoavdnja+Sem/Ani+N+Sg+Gen+PxSg3
njune#ovda+N+Sg+Gen+PxSg3
njunne#guovdnji+N+Sg+Gen+PxSg3
njunuš#ravda#čiekči+Sem/Hum+N+Sg+Gen+PxSg3
njuolgga#vuovdin+N+Sg+Gen+PxSg3
njuolggo#njealje#ravddadat+N+Sg+Gen+PxSg3
njuolggo#ravddadat+N+Sg+Gen+PxSg3
njuolggo#vuovdi+Sem/Hum+N+Sg+Gen+PxSg3
njuolggo#vuovdin+N+Sg+Gen+PxSg3
njuoskkes#dávda+N+Sg+Gen+PxSg3
njuvddus+N+Sg+Gen+PxSg3
njuvddán+N+Sg+Gen+PxSg3
njuvdin+N+Sg+Gen+PxSg3
njálbme#dávda+N+Sg+Gen+PxSg3
njálbme#guovdnji+N+Sg+Gen+PxSg3
njálbme#ruovddit+N+Sg+Gen+PxSg3
njálbme#skoavdi+N+Sg+Gen+PxSg3
njávdán#sápmelaš+Sem/Hum+N+Sg+Gen+PxSg3
noaide#gievdni+N+Sg+Gen+PxSg3
nominašuvdna#čoahkkin+N+Sg+Gen+PxSg3
nominašuvdna+N+Sg+Gen+PxSg3
notašuvdna+N+Sg+Gen+PxSg3
nubbe#ovda#olmmoš+N+Sg+Gen+PxSg3
nubbe#ovda#olmmoš+N+Sg+Gen+PxSg3
nubbe#ovda#olmmoš+N+Sg+Gen+PxSg3
nubbe#ovda#olmmoš+N+Sg+Gen+PxSg3
nubbe#ovda#olmmoš+N+Sg+Gen+PxSg3
nubbe#ovda#olmmoš+N+Sg+Gen+PxSg3
nubbe#ovda#olmmoš+N+Sg+Gen+PxSg3
nubbe#ovda#olmmoš+N+Sg+Gen+PxSg3
nubbe#ovda#olmmoš+N+Sg+Gen+PxSg3
nubbe#ovda#olmmoš+N+Sg+Gen+PxSg3
nubbe#ovda#olmmoš+N+Sg+Gen+PxSg3
nubbe#ovda#olmmoš+N+Sg+Gen+PxSg3
nubbe#ovda#olmmoš+N+Sg+Gen+PxSg3
nubbe#ovda#olmmoš+N+Sg+Gen+PxSg3
nubbi#ovda#olmmoš+N+Sg+Gen+PxSg3
nubbi#ovda#olmmoš+N+Sg+Gen+PxSg3
nubbi#ovda#olmmoš+N+Sg+Gen+PxSg3
nubbi#ovda#olmmoš+N+Sg+Gen+PxSg3
nubbi#ovda#olmmoš+N+Sg+Gen+PxSg3
nubbi#ovda#olmmoš+N+Sg+Gen+PxSg3
nubbi#ovda#olmmoš+N+Sg+Gen+PxSg3
nubbi#ovda#olmmoš+N+Sg+Gen+PxSg3
nubbi#ovda#olmmoš+N+Sg+Gen+PxSg3
nubbi#ovda#olmmoš+N+Sg+Gen+PxSg3
nubbi#ovda#olmmoš+N+Sg+Gen+PxSg3
nubbi#ovda#olmmoš+N+Sg+Gen+PxSg3
nubbi#ovda#olmmoš+N+Sg+Gen+PxSg3
nubbi#ovda#olmmoš+N+Sg+Gen+PxSg3
nuohtta#čoavdda+N+Sg+Gen+PxSg3
nuohtte#luovdi+N+Sg+Gen+PxSg3
nuoraid#lávde#goddi+Sem/Org+N+Sg+Gen+PxSg3
nuoskkes#dávda+N+Sg+Gen+PxSg3
nuppi#poteansa#funkšuvdna+N+Sg+Gen+PxSg3
náhkke#vuovdi+Sem/Hum+N+Sg+Gen+PxSg3
náste#rabas#čoavdda+N+Sg+Gen+PxSg3
náste#skruvva#ruovdi+N+Sg+Gen+PxSg3
návddašan#ávnnas+N+Sg+Gen+PxSg3
návddašeapmi+N+Sg+Gen+PxSg3
návdi+Sem/Ani+N+Sg+Gen+PxSg3
nášuvdna+Sem/Org+Sem/Plc+N+Sg+Gen+PxSg3
náššuvdna+Sem/Org+Sem/Plc+N+Sg+Gen+PxSg3
oadjebasvuođa#dovdu+N+Sg+Gen+PxSg3
oadjo#hoavda+Sem/Hum+N+Sg+Gen+PxSg3
oahpaheaddje#beavdi+N+Sg+Gen+PxSg3
oahpaheaddji#beavdi+N+Sg+Gen+PxSg3
oahpahus#guovddáš+Sem/Org+N+Sg+Gen+PxSg3
oahpahus#institušuvdna+Sem/Org+N+Sg+Gen+PxSg3
oahppi#beavdi+N+Sg+Gen+PxSg3
oahppo#institušuvdna+Sem/Org+Sem/Plc+N+Sg+Gen+PxSg3
oahppo#lávde#goddi+Sem/Org+N+Sg+Gen+PxSg3
oahppo#neavvo#guovddáš+Sem/Plc+Sem/Org+N+Sg+Gen+PxSg3
oahppo#neavvo#ovddideaddji+N+Sg+Gen+PxSg3
oahppo#organisašuvdna+Sem/Org+N+Sg+Gen+PxSg3
oahppo#ávnnas+N+Sg+Gen+PxSg3
oaidnin#dovdda+N+Sg+Gen+PxSg3
oaidno#guovddáš+N+Sg+Gen+PxSg3
oaive#bivddáhas+N+Sg+Gen+PxSg3
oaive#dávda+N+Sg+Gen+PxSg3
oaive#mikrofovdna+N+Sg+Gen+PxSg3
oaive#telefovdna+N+Sg+Gen+PxSg3
oaive#ávnnas+N+Sg+Gen+PxSg3
oaivil#dovddaheapmi+N+Sg+Gen+PxSg3
oalge#persovdna+Sem/Hum+N+Sg+Gen+PxSg3
oalás#ruovdi+N+Sg+Gen+PxSg3
oame#dovdu+N+Sg+Gen+PxSg3
oarbásiid#penšuvdna+N+Sg+Gen+PxSg3
oasse#guolle#bivdi+Sem/Hum+N+Sg+Gen+PxSg3
oastin#ovda#vuoigatvuohta+N+Sg+Gen+PxSg3
oavdu#dahku+N+Sg+Gen+PxSg3
oavdu#mearka+N+Sg+Gen+PxSg3
oavdu+N+Sg+Gen+PxSg3
oađđen#loavdda+N+Sg+Gen+PxSg3
oađđen#vovdna+N+Sg+Gen+PxSg3
obbon#dávda+N+Sg+Gen+PxSg3
obdukšuvdna#latnja+Sem/Plc+N+Sg+Gen+PxSg3
obdukšuvdna+N+Sg+Gen+PxSg3
objeakta#subordinašuvdna+N+Sg+Gen+PxSg3
obligašuvdna+N+Sg+Gen+PxSg3
oblikašuvdna+N+Sg+Gen+PxSg3
ohcan#funkšuvdna+N+Sg+Gen+PxSg3
okkupašuvdna+N+Sg+Gen+PxSg3
oktasaš#oahppo#ávdnasat+N+Sg+Gen+PxSg3
oktavuođa#dovdu+N+Sg+Gen+PxSg3
oktavuođa#lávde#goddi+Sem/Org+N+Sg+Gen+PxSg3
okto#beavdi+N+Sg+Gen+PxSg3
okto#ovddas#vástádus+N+Sg+Gen+PxSg3
olgeš#ravda+N+Sg+Gen+PxSg3
olgo#giehta#vuovdin+N+Sg+Gen+PxSg3
olgo#lávdi+N+Sg+Gen+PxSg3
olgunastin#lávde#goddi+Sem/Org+N+Sg+Gen+PxSg3
olmmoš#bivdi+Sem/Hum+Sem/Ani+N+Sg+Gen+PxSg3
olmmoš#dovddiideapmi+N+Sg+Gen+PxSg3
olmmoš#vuoigatvuođa#lávde#goddi+Sem/Org+N+Sg+Gen+PxSg3
olmmoš#vuoigatvuođaid#kommišuvdna+Sem/Org+N+Sg+Gen+PxSg3
olympia#lávde#goddi+Sem/Org+N+Sg+Gen+PxSg3
operašuvdna+N+Sg+Gen+PxSg3
opiniovdna+N+Sg+Gen+PxSg3
opmodat#juohko#ávnnas+N+Sg+Gen+PxSg3
oppohat#dávda+N+Sg+Gen+PxSg3
opponiovdna+N+Sg+Gen+PxSg3
opposišuvdna+Sem/Org+N+Sg+Gen+PxSg3
opšuvdna#šiehtadus+N+Sg+Gen+PxSg3
organisašuvdna#plána+N+Sg+Gen+PxSg3
organisašuvdna+Sem/Org+N+Sg+Gen+PxSg3
organiseren#rievdadeapmi+N+Sg+Gen+PxSg3
orientašuvdna#advearba+N+Sg+Gen+PxSg3
oskku#dovddastus+N+Sg+Gen+PxSg3
ossodat#hoavda+Sem/Hum+N+Sg+Gen+PxSg3
ovda#annuitehta+N+Sg+Gen+PxSg3
ovda#bargu+N+Sg+Gen+PxSg3
ovda#bealle+N+Sg+Gen+PxSg3
ovda#bealli+N+Sg+Gen+PxSg3
ovda#bearbma+N+Sg+Gen+PxSg3
ovda#beaŋka+N+Sg+Gen+PxSg3
ovda#bustávva+N+Sg+Gen+PxSg3
ovda#bátni+N+Sg+Gen+PxSg3
ovda#deaddu+N+Sg+Gen+PxSg3
ovda#dieđáhus+N+Sg+Gen+PxSg3
ovda#dilljá+N+Sg+Gen+PxSg3
ovda#dilljá#rággu+N+Sg+Gen+PxSg3
ovda#duoktu+N+Sg+Gen+PxSg3
ovda#eastadeapmi+N+Sg+Gen+PxSg3
ovda#geahči+N+Sg+Gen+PxSg3
ovda#geaš#borjjas+N+Sg+Gen+PxSg3
ovda#geaš#skohtta#rággu+N+Sg+Gen+PxSg3
ovda#giehta+N+Sg+Gen+PxSg3
ovda#gihtii#jienasteapmi+N+Sg+Gen+PxSg3
ovda#gihtii#mákso#mearri+N+Sg+Gen+PxSg3
ovda#goddi+Sem/Org+N+Sg+Gen+PxSg3
ovda#govva+Sem/Hum+N+Sg+Gen+PxSg3
ovda#gursa+N+Sg+Gen+PxSg3
ovda#gáddu+N+Sg+Gen+PxSg3
ovda#gáffal+N+Sg+Gen+PxSg3
ovda#gávpot+Sem/Plc+N+Sg+Gen+PxSg3
ovda#historjá+N+Sg+Gen+PxSg3
ovda#juolgi+N+Sg+Gen+PxSg3
ovda#juvla#doaibmi+N+Sg+Gen+PxSg3
ovda#juvla#geassin+N+Sg+Gen+PxSg3
ovda#kantuvra+Sem/Org+Sem/Plc+N+Sg+Gen+PxSg3
ovda#klusiila+N+Sg+Gen+PxSg3
ovda#kursa+N+Sg+Gen+PxSg3
ovda#loavdda+N+Sg+Gen+PxSg3
ovda#lohkki+N+Sg+Gen+PxSg3
ovda#luohkká+Sem/Group+Sem/Hum+N+Sg+Gen+PxSg3
ovda#madda+N+Sg+Gen+PxSg3
ovda#manni+N+Sg+Gen+PxSg3
ovda#mearka+N+Sg+Gen+PxSg3
ovda#merken+N+Sg+Gen+PxSg3
ovda#munne#njuolggadus+N+Sg+Gen+PxSg3
ovda#munni+N+Sg+Gen+PxSg3
ovda#namma+N+Sg+Gen+PxSg3
ovda#oastin#ohcan+N+Sg+Gen+PxSg3
ovda#oastin#vuoigatvuohta+N+Sg+Gen+PxSg3
ovda#oastin#šiehtadus+N+Sg+Gen+PxSg3
ovda#oidin#sadji+Sem/Plc+N+Sg+Gen+PxSg3
ovda#olbmo#doaibma+N+Sg+Gen+PxSg3
ovda#olbmo#evttohas+Sem/Hum+N+Sg+Gen+PxSg3
ovda#olmmoš+Sem/Hum+N+Sg+Gen+PxSg3
ovda#prošeakta+N+Sg+Gen+PxSg3
ovda#roaŋga+N+Sg+Gen+PxSg3
ovda#ráksá+N+Sg+Gen+PxSg3
ovda#sadji+N+Sg+Gen+PxSg3
ovda#siessi+N+Sg+Gen+PxSg3
ovda#siido#govva+N+Sg+Gen+PxSg3
ovda#siidu+N+Sg+Gen+PxSg3
ovda#skoahtta+N+Sg+Gen+PxSg3
ovda#skohtas+N+Sg+Gen+PxSg3
ovda#skohtta#rággu+N+Sg+Gen+PxSg3
ovda#skuvla#ahki+N+Sg+Gen+PxSg3
ovda#skuvla#oahpaheaddje#virgi+N+Sg+Gen+PxSg3
ovda#skuvla#oahpaheaddji#virgi+N+Sg+Gen+PxSg3
ovda#skuvla#oahpaheaddji+Sem/Hum+N+Sg+Gen+PxSg3
ovda#skuvla+Sem/Org+Build+N+Sg+Gen+PxSg3
ovda#stelle+N+Sg+Gen+PxSg3
ovda#ságasteaddji+N+Sg+Gen+PxSg3
ovda#sáhka#bálká+N+Sg+Gen+PxSg3
ovda#sáhka#sále+N+Sg+Gen+PxSg3
ovda#sáhka+N+Sg+Gen+PxSg3
ovda#sátni+N+Sg+Gen+PxSg3
ovda#veaksi+N+Sg+Gen+PxSg3
ovda#vearru+N+Sg+Gen+PxSg3
ovda#vokála+N+Sg+Gen+PxSg3
ovda#vuodjin+N+Sg+Gen+PxSg3
ovda#vuoigatvuohta+N+Sg+Gen+PxSg3
ovda#vuoigŋašat+N+Sg+Gen+PxSg3
ovda#vuovda+N+Sg+Gen+PxSg3
ovda#váccus+N+Sg+Gen+PxSg3
ovda#vázzin#suorgi+N+Sg+Gen+PxSg3
ovda#vázzin+N+Sg+Gen+PxSg3
ovda#čahca+N+Sg+Gen+PxSg3
ovda#šelggon+N+Sg+Gen+PxSg3
ovda#čielgi+N+Sg+Gen+PxSg3
ovda#čuovga+N+Sg+Gen+PxSg3
ovdal#gaska#beaivi+Sem/Time+N+Sg+Gen+PxSg3
ovdal#geassin+N+Sg+Gen+PxSg3
ovdalaš#áigi+N+Sg+Gen+PxSg3
ovdalis#čuožžu+Sem/Hum+N+Sg+Gen+PxSg3
ovdan#buktin#hápmi+N+Sg+Gen+PxSg3
ovdan#buktin#nákca+N+Sg+Gen+PxSg3
ovdan#buktin#vuohki+N+Sg+Gen+PxSg3
ovdan#buktin+N+Sg+Gen+PxSg3
ovdan#buktojupmi+N+Sg+Gen+PxSg3
ovdan#buvttus+N+Sg+Gen+PxSg3
ovdan#loaiddastus+N+Sg+Gen+PxSg3
ovdan#mátki+N+Sg+Gen+PxSg3
ovdan#vázzi+Sem/Hum+N+Sg+Gen+PxSg3
ovdasaš+N+Sg+Gen+PxSg3
ovdda#beal#mearka+N+Sg+Gen+PxSg3
ovdda#bealle+N+Sg+Gen+PxSg3
ovdda#bealli+N+Sg+Gen+PxSg3
ovddal#bahkken+N+Sg+Gen+PxSg3
ovddal#boahtin#sadji+Sem/Plc+N+Sg+Gen+PxSg3
ovddal#boahtti+Sem/Hum+N+Sg+Gen+PxSg3
ovddal#gihtii#jienastat+N+Sg+Gen+PxSg3
ovddal#gihtii#jietna+N+Sg+Gen+PxSg3
ovddal#gihtii#mákso#mearri+N+Sg+Gen+PxSg3
ovddal#gihtii#vearru+N+Sg+Gen+PxSg3
ovddas#goddi+Sem/Org+N+Sg+Gen+PxSg3
ovddas#manni+Sem/Hum+N+Sg+Gen+PxSg3
ovddas#moraš#bálká+N+Sg+Gen+PxSg3
ovddas#moraš+N+Sg+Gen+PxSg3
ovddas#oaidnin+N+Sg+Gen+PxSg3
ovddas#olmmái+Sem/Hum+N+Sg+Gen+PxSg3
ovddas#rohkadalli+N+Sg+Gen+PxSg3
ovddas#rohkos+N+Sg+Gen+PxSg3
ovddas#vástideaddji+Sem/Hum+N+Sg+Gen+PxSg3
ovddas#vástádus#juogadeapmi+N+Sg+Gen+PxSg3
ovddas#vástádus#suorgi+N+Sg+Gen+PxSg3
ovddas#vástádus#vuoigatvuohta+N+Sg+Gen+PxSg3
ovddas#vástádus+N+Sg+Gen+PxSg3
ovddas#vázzin+N+Sg+Gen+PxSg3
ovddas#čuožžu+Sem/Hum+N+Sg+Gen+PxSg3
ovddas+N+Sg+Gen+PxSg3
ovddastan#goddi+Sem/Org+N+Sg+Gen+PxSg3
ovddastan#olggos#gollu+N+Sg+Gen+PxSg3
ovddasteaddji+N+Sg+Gen+PxSg3
ovddastus#orgána+Sem/Org+N+Sg+Gen+PxSg3
ovddastus+N+Sg+Gen+PxSg3
ovddet#beaivi+Sem/Time+N+Sg+Gen+PxSg3
ovddeš#áigi+N+Sg+Gen+PxSg3
ovddidan#doaibma+N+Sg+Gen+PxSg3
ovddidan#doarjja+N+Sg+Gen+PxSg3
ovddidan#foanda+N+Sg+Gen+PxSg3
ovddidan#kapitála+N+Sg+Gen+PxSg3
ovddidan#ministtar+Sem/Hum+N+Sg+Gen+PxSg3
ovddidan#oktasaš#bargu+N+Sg+Gen+PxSg3
ovddidan#perspektiiva+N+Sg+Gen+PxSg3
ovddidan#plána+N+Sg+Gen+PxSg3
ovddidan#prográmma+N+Sg+Gen+PxSg3
ovddidan#proseassa+N+Sg+Gen+PxSg3
ovddidan#prošeakta+N+Sg+Gen+PxSg3
ovddidan#veahkke#bargu+N+Sg+Gen+PxSg3
ovddidan#veahkki+Sem/Hum+N+Sg+Gen+PxSg3
ovddidan#vejolašvuohta+N+Sg+Gen+PxSg3
ovddidan#vuohki+N+Sg+Gen+PxSg3
ovddos#mannan+N+Sg+Gen+PxSg3
ovddos#šlimppastat+N+Sg+Gen+PxSg3
ovddus+N+Sg+Gen+PxSg3
ovddádus#bellodat+Sem/Org+N+Sg+Gen+PxSg3
ovddádus+N+Sg+Gen+PxSg3
ovdehus+N+Sg+Gen+PxSg3
ovdeš+N+Sg+Gen+PxSg3
ovdii#doapman+N+Sg+Gen+PxSg3
ovdin#buktin#nákca+N+Sg+Gen+PxSg3
ovdohat+N+Sg+Gen+PxSg3
ovdu+N+Sg+Gen+PxSg3
ovdánahttin#bargu+N+Sg+Gen+PxSg3
ovdánahttin#doaibma+N+Sg+Gen+PxSg3
ovdánahttin#fitnodat+Sem/Org+N+Sg+Gen+PxSg3
ovdánahttin#foanda+N+Sg+Gen+PxSg3
ovdánahttin#prográmma+N+Sg+Gen+PxSg3
ovdánahttin#prošeakta+N+Sg+Gen+PxSg3
ovdánan#avádat+Sem/Plc+N+Sg+Gen+PxSg3
ovdánan#dássi+N+Sg+Gen+PxSg3
ovdánan#lihkadeapmi+N+Sg+Gen+PxSg3
ovdánan#muddu+N+Sg+Gen+PxSg3
ovdánan#plána+N+Sg+Gen+PxSg3
ovdánan#suorgi+N+Sg+Gen+PxSg3
ovdánan#vejolašvuohta+N+Sg+Gen+PxSg3
ovdáneapmi+N+Sg+Gen+PxSg3
ovdánupmi+N+Sg+Gen+PxSg3
ovttas#bargo#lávde#goddi+Sem/Org+N+Sg+Gen+PxSg3
ozovdna#geardi+N+Sg+Gen+PxSg3
parvo#dávda+N+Sg+Gen+PxSg3
pašuvdna+N+Sg+Gen+PxSg3
penšuvdna+N+Sg+Gen+PxSg3
perkušuvdna+N+Sg+Gen+PxSg3
permišuvdna+N+Sg+Gen+PxSg3
permutašuvdna+N+Sg+Gen+PxSg3
persepešuvdna+N+Sg+Gen+PxSg3
persepšuvdna+N+Sg+Gen+PxSg3
persovdna#sisa#boahtu+N+Sg+Gen+PxSg3
persovdna+Sem/Hum+N+Sg+Gen+PxSg3
plugga#čoavdda+N+Sg+Gen+PxSg3
plána#láhka#lávde#goddi+Sem/Org+N+Sg+Gen+PxSg3
plána#čoavddus+N+Sg+Gen+PxSg3
politiija#akšuvdna+N+Sg+Gen+PxSg3
populašuvdna+N+Sg+Gen+PxSg3
poršuvdna+N+Sg+Gen+PxSg3
posišuvdna+N+Sg+Gen+PxSg3
postposišuvdna+N+Sg+Gen+PxSg3
preassa#guovddáš+N+Sg+Gen+PxSg3
preposišuvdna+N+Sg+Gen+PxSg3
presentašuvdna+N+Sg+Gen+PxSg3
presiseren#apposišuvdna+N+Sg+Gen+PxSg3
presišuvdna+N+Sg+Gen+PxSg3
preskripšuvdna+N+Sg+Gen+PxSg3
presumpšuvdna+N+Sg+Gen+PxSg3
prevenšuvdna+N+Sg+Gen+PxSg3
pro#poršuvdna+N+Sg+Gen+PxSg3
produkta#ovddideapmi+N+Sg+Gen+PxSg3
produkšuvdna+N+Sg+Gen+PxSg3
profešuvdna+N+Sg+Gen+PxSg3
progrešuvdna#vearba+N+Sg+Gen+PxSg3
progrešuvdna+N+Sg+Gen+PxSg3
projekšuvdna+N+Sg+Gen+PxSg3
proklamašuvdna+N+Sg+Gen+PxSg3
pronašuvdna+N+Sg+Gen+PxSg3
proposišuvdna+N+Sg+Gen+PxSg3
prostitušuvdna+N+Sg+Gen+PxSg3
provišuvdna+N+Sg+Gen+PxSg3
provokašuvdna+N+Sg+Gen+PxSg3
publikašuvdna#diehto#vuođđu+N+Sg+Gen+PxSg3
publikašuvdna#logahallan+N+Sg+Gen+PxSg3
publikašuvdna+N+Sg+Gen+PxSg3
pumpa#stašuvdna+N+Sg+Gen+PxSg3
pánsár#vovdna+N+Sg+Gen+PxSg3
rabies#dávda+N+Sg+Gen+PxSg3
radde#vuovda+N+Sg+Gen+PxSg3
ratifikašuvdna#gažaldat+N+Sg+Gen+PxSg3
ratifikašuvdna+N+Sg+Gen+PxSg3
rattuš#dovddaldat+N+Sg+Gen+PxSg3
ravda#báddi+N+Sg+Gen+PxSg3
ravda#caggan+N+Sg+Gen+PxSg3
ravda#geađgi+N+Sg+Gen+PxSg3
ravda#gierddus+N+Sg+Gen+PxSg3
ravda#loaktu+N+Sg+Gen+PxSg3
ravda#rinda+N+Sg+Gen+PxSg3
ravda#rádjá+N+Sg+Gen+PxSg3
ravda#sáhcu+N+Sg+Gen+PxSg3
ravda#váccáhat+N+Sg+Gen+PxSg3
ravda#áiddus+N+Sg+Gen+PxSg3
ravda#čiekči+Sem/Hum+N+Sg+Gen+PxSg3
ravda#čuollan+N+Sg+Gen+PxSg3
ravda+N+Sg+Gen+PxSg3
ravdalas+N+Sg+Gen+PxSg3
ravddadat+N+Sg+Gen+PxSg3
ravddat+Sem/Ani+N+Sg+Gen+PxSg3
reahka#doavdnji+N+Sg+Gen+PxSg3
reaida#obligašuvdna+N+Sg+Gen+PxSg3
reaida#oblikašuvdna+N+Sg+Gen+PxSg3
reakšuvdna#gaska+N+Sg+Gen+PxSg3
reakšuvdna#áigi+N+Sg+Gen+PxSg3
reakšuvdna+N+Sg+Gen+PxSg3
realisašuvdna+N+Sg+Gen+PxSg3
reatka#hávdda+N+Sg+Gen+PxSg3
reavdu+N+Sg+Gen+PxSg3
redakšuvdna#lávde#goddi+Sem/Org+N+Sg+Gen+PxSg3
redakšuvdna+Sem/Org+Sem/Plc+N+Sg+Gen+PxSg3
redukšuvdna+N+Sg+Gen+PxSg3
reflekšuvdna+N+Sg+Gen+PxSg3
reformašuvdna+N+Sg+Gen+PxSg3
refušuvdna#gáibádus+N+Sg+Gen+PxSg3
refušuvdna+N+Sg+Gen+PxSg3
regiovdna#departemeanta+Sem/Org+Sem/Plc+N+Sg+Gen+PxSg3
regionaliseren#lávde#goddi+Sem/Org+N+Sg+Gen+PxSg3
regiovdna+Sem/Plc+N+Sg+Gen+PxSg3
registtar#guovddáš+Sem/Org+Sem/Plc+N+Sg+Gen+PxSg3
regrešuvdna+N+Sg+Gen+PxSg3
reive#doavdnji+N+Sg+Gen+PxSg3
reklamašuvdna+N+Sg+Gen+PxSg3
rekonstrukšuvdna+N+Sg+Gen+PxSg3
rekreakšuvdna+N+Sg+Gen+PxSg3
rekvisišuvdna#čálli+Sem/Hum+N+Sg+Gen+PxSg3
rekvisišuvdna+N+Sg+Gen+PxSg3
rekšuvdna+N+Sg+Gen+PxSg3
relašuvdna+N+Sg+Gen+PxSg3
religiovdna#historjá+N+Sg+Gen+PxSg3
religiovdna+N+Sg+Gen+PxSg3
religiuvdna+N+Sg+Gen+PxSg3
repetišuvdna#hárjehallan+N+Sg+Gen+PxSg3
repetišuvdna+N+Sg+Gen+PxSg3
representašuvdna+N+Sg+Gen+PxSg3
resepšuvdna#estetihkka+N+Sg+Gen+PxSg3
resepšuvdna+N+Sg+Gen+PxSg3
resolušuvdna#evttohus+N+Sg+Gen+PxSg3
resolušuvdna+N+Sg+Gen+PxSg3
restrikšuvdna+N+Sg+Gen+PxSg3
resursa#guovddáš+Sem/Org+Sem/Plc+N+Sg+Gen+PxSg3
revitalisašuvdna+N+Sg+Gen+PxSg3
revišuvdna+N+Sg+Gen+PxSg3
revolušuvdna+N+Sg+Gen+PxSg3
riddo#bivdi+Sem/Hum+N+Sg+Gen+PxSg3
rieban#ruovddit+N+Sg+Gen+PxSg3
riekte#dovdu+N+Sg+Gen+PxSg3
riekte#ovda#manni+Sem/Hum+N+Sg+Gen+PxSg3
riekte#ovdáneapmi+N+Sg+Gen+PxSg3
riekte#posišuvdna+N+Sg+Gen+PxSg3
riekte#veahkke#lávde#goddi+Sem/Org+N+Sg+Gen+PxSg3
riekte#čoavddus+N+Sg+Gen+PxSg3
rievdadan#evttohus+N+Sg+Gen+PxSg3
rievdadeapmi+N+Sg+Gen+PxSg3
rievdadus#mearka+N+Sg+Gen+PxSg3
rievdadus+N+Sg+Gen+PxSg3
rievdan#lađastallan+N+Sg+Gen+PxSg3
rievdan#proseassa+N+Sg+Gen+PxSg3
rievdan+N+Sg+Gen+PxSg3
rievdda#gálvu+N+Sg+Gen+PxSg3
rievddadan#munni+N+Sg+Gen+PxSg3
rievddahas+N+Sg+Gen+PxSg3
rievddahat+N+Sg+Gen+PxSg3
rievddalmas#áigi+N+Sg+Gen+PxSg3
rievddalmas+N+Sg+Gen+PxSg3
rievddut+N+Sg+Gen+PxSg3
rievdi#golut+N+Sg+Gen+PxSg3
rievdi#jiekŋa+N+Sg+Gen+PxSg3
rievdna+N+Sg+Gen+PxSg3
rievdne#guodja+N+Sg+Gen+PxSg3
rievdni+N+Sg+Gen+PxSg3
rievdnu+N+Sg+Gen+PxSg3
rievnnas+Sem/Hum+N+Sg+Gen+PxSg3
rievssat#bivdi+Sem/Hum+N+Sg+Gen+PxSg3
rievssat#bivdu+N+Sg+Gen+PxSg3
riika#dovddaldat+N+Sg+Gen+PxSg3
riika#telefovdna+N+Sg+Gen+PxSg3
riikka#organisašuvdna+Sem/Org+N+Sg+Gen+PxSg3
riikka#revišuvdna+Sem/Org+N+Sg+Gen+PxSg3
risen#rievdna+N+Sg+Gen+PxSg3
risen#rievdni+N+Sg+Gen+PxSg3
rista#heavdni+Sem/Ani+N+Sg+Gen+PxSg3
rivdnji+Sem/Plc+N+Sg+Gen+PxSg3
roahkke#čoavdda+N+Sg+Gen+PxSg3
roaiste#ruovdi+N+Sg+Gen+PxSg3
roavdnji+Sem/Hum+N+Sg+Gen+PxSg3
roavva#rávdi+Sem/Hum+N+Sg+Gen+PxSg3
rohto#lavdnji+N+Sg+Gen+PxSg3
rohttu#dávda+N+Sg+Gen+PxSg3
romffa#beavdi+N+Sg+Gen+PxSg3
ruhta#doallo#hoavda+Sem/Hum+N+Sg+Gen+PxSg3
ruito#ravda+N+Sg+Gen+PxSg3
rukses#ivdni+N+Sg+Gen+PxSg3
rukses#jeagge#muoldo#bovdna+N+Sg+Gen+PxSg3
rumaš#visitašuvdna+N+Sg+Gen+PxSg3
ruossa#heavdni+Sem/Ani+N+Sg+Gen+PxSg3
ruovda#bessodat+N+Sg+Gen+PxSg3
ruovda+N+Sg+Gen+PxSg3
ruovddagas+Sem/Hum+Sem/Ani+N+Sg+Gen+PxSg3
ruovddáš+Sem/Plc+N+Sg+Gen+PxSg3
ruovde#bovrra+N+Sg+Gen+PxSg3
ruovde#cihci+Sem/Ani+N+Sg+Gen+PxSg3
ruovde#cizáš+Sem/Ani+N+Sg+Gen+PxSg3
ruovde#cuoŋu+Sem/Ani+N+Sg+Gen+PxSg3
ruovde#doallu+N+Sg+Gen+PxSg3
ruovde#geaidnu+N+Sg+Gen+PxSg3
ruovde#gierdu+N+Sg+Gen+PxSg3
ruovde#gobbá+Sem/Ani+N+Sg+Gen+PxSg3
ruovde#gulmmet+Sem/Ani+N+Sg+Gen+PxSg3
ruovde#guodja+N+Sg+Gen+PxSg3
ruovde#gákkan+N+Sg+Gen+PxSg3
ruovde#gáma+N+Sg+Gen+PxSg3
ruovde#gáranas+Sem/Ani+N+Sg+Gen+PxSg3
ruovde#gáskálas+N+Sg+Gen+PxSg3
ruovde#gáŋga+N+Sg+Gen+PxSg3
ruovde#hávvi+N+Sg+Gen+PxSg3
ruovde#lohkki+N+Sg+Gen+PxSg3
ruovde#luodda+N+Sg+Gen+PxSg3
ruovde#látnjá+N+Sg+Gen+PxSg3
ruovde#málbma+N+Sg+Gen+PxSg3
ruovde#málbma#roggan+N+Sg+Gen+PxSg3
ruovde#máđidja+N+Sg+Gen+PxSg3
ruovde#máđii#rastehat+N+Sg+Gen+PxSg3
ruovde#máđii+N+Sg+Gen+PxSg3
ruovde#njađis+N+Sg+Gen+PxSg3
ruovde#návli+N+Sg+Gen+PxSg3
ruovde#raŧŧi+N+Sg+Gen+PxSg3
ruovde#reahka+N+Sg+Gen+PxSg3
ruovde#sahá+N+Sg+Gen+PxSg3
ruovde#áigi+N+Sg+Gen+PxSg3
ruovde#šilla+N+Sg+Gen+PxSg3
ruovde#čuolda+N+Sg+Gen+PxSg3
ruovde#čuoldda#ávnnas+N+Sg+Gen+PxSg3
ruovde#šákša+N+Sg+Gen+PxSg3
ruovdi+Sem/Hum+N+Sg+Gen+PxSg3
ruovttu#bivdi+Sem/Hum+N+Sg+Gen+PxSg3
ruovttu#dárbo#bivdi+Sem/Hum+N+Sg+Gen+PxSg3
ruvda+N+Sg+Gen+PxSg3
ruvde#rássi+N+Sg+Gen+PxSg3
ruvdna+Sem/Org+N+Sg+Gen+PxSg3
ruvdno+N+Sg+Gen+PxSg3
ruvdno#muhtter+N+Sg+Gen+PxSg3
ruvdnu+N+Sg+Gen+PxSg3
ruvdo#rássi+N+Sg+Gen+PxSg3
ruvdu+N+Sg+Gen+PxSg3
rábbe#bivdin+N+Sg+Gen+PxSg3
rádja#dutkan#beavde#girji+N+Sg+Gen+PxSg3
ráhkadan#ávnnas+N+Sg+Gen+PxSg3
ráhkkanahttin#lávde#goddi+Sem/Org+N+Sg+Gen+PxSg3
ráhto#bivdin+N+Sg+Gen+PxSg3
rákto#ávnnas+N+Sg+Gen+PxSg3
rámma#konvenšuvdna+N+Sg+Gen+PxSg3
ránes#ávnnas+N+Sg+Gen+PxSg3
rávda+N+Sg+Gen+PxSg3
rávdi+Sem/Ani+N+Sg+Gen+PxSg3
rávdi+Sem/Hum+N+Sg+Gen+PxSg3
rávdnje#aggregáhta+N+Sg+Gen+PxSg3
rávdnje#aggregáhtta+N+Sg+Gen+PxSg3
rávdnje#biire+Sem/Org+Sem/Plc+N+Sg+Gen+PxSg3
rávdnje#fievrredeaddji+Sem/Hum+Sem/Org+N+Sg+Gen+PxSg3
rávdnje#gáldu+N+Sg+Gen+PxSg3
rávdnje#hálti+N+Sg+Gen+PxSg3
rávdnje#johtu+N+Sg+Gen+PxSg3
rávdnje#linnjá+N+Sg+Gen+PxSg3
rávdnje#časkkástat+N+Sg+Gen+PxSg3
rávdnji+Sem/Plc+N+Sg+Gen+PxSg3
rávdu+Sem/Ani+N+Sg+Gen+PxSg3
ráđas#ruovddit+N+Sg+Gen+PxSg3
ráŋggáštus#ovddas#vástádus+N+Sg+Gen+PxSg3
ráđđádallan#beavde#girji+N+Sg+Gen+PxSg3
sabet#doavdnji+N+Sg+Gen+PxSg3
sahá#ovda#munni+N+Sg+Gen+PxSg3
saksofovdna+N+Sg+Gen+PxSg3
saloŋŋa#vovdna+N+Sg+Gen+PxSg3
sankšuvdna#vuogádat+N+Sg+Gen+PxSg3
savda+Sem/Wthr+N+Sg+Gen+PxSg3
savdnjen#muorra+N+Sg+Gen+PxSg3
savdnjin#muorra+N+Sg+Gen+PxSg3
saxofovdna+N+Sg+Gen+PxSg3
saŋáš#dávda+N+Sg+Gen+PxSg3
seaidne#rávdi+Sem/Hum+N+Sg+Gen+PxSg3
seailluhan#ávnnas+N+Sg+Gen+PxSg3
seakte#ruovddit+N+Sg+Gen+PxSg3
sealla#doavdnji+N+Sg+Gen+PxSg3
sealla#ávnnas+N+Sg+Gen+PxSg3
searve#bivdu+N+Sg+Gen+PxSg3
searve#organisašuvdna+Sem/Org+N+Sg+Gen+PxSg3
seavdda#hádja+N+Sg+Gen+PxSg3
seavdin#bumpa+N+Sg+Gen+PxSg3
seavdnjadas#beaive#loddi+Sem/Ani+N+Sg+Gen+PxSg3
seavdnjadas+N+Sg+Gen+PxSg3
seavdnjadin#vuodjin#gursa+N+Sg+Gen+PxSg3
seavdnjadin#vuodjin+N+Sg+Gen+PxSg3
seavdnjat#sealla+N+Sg+Gen+PxSg3
seavdnjat+Sem/Time+N+Sg+Gen+PxSg3
seavdnjatvuohta+N+Sg+Gen+PxSg3
seavdnjodat+N+Sg+Gen+PxSg3
seaŋga#beavddáš+N+Sg+Gen+PxSg3
seaŋga#beavdi+N+Sg+Gen+PxSg3
seaŋga#guovddáš+N+Sg+Gen+PxSg3
seaŋga#ravda+N+Sg+Gen+PxSg3
segrešuvdna+N+Sg+Gen+PxSg3
seksuála#láhka#rihkkun#lávde#goddi+Sem/Org+N+Sg+Gen+PxSg3
sekšuvdna+Sem/Org+Sem/Plc+N+Sg+Gen+PxSg3
semulja#rievdna+N+Sg+Gen+PxSg3
semulja#rievdni+N+Sg+Gen+PxSg3
sensašuvdna+N+Sg+Gen+PxSg3
separašuvdna+N+Sg+Gen+PxSg3
servodat#dovddiidus+N+Sg+Gen+PxSg3
servodat#ovdáneapmi+N+Sg+Gen+PxSg3
servvodat#ovdáneapmi+N+Sg+Gen+PxSg3
sevdnjes#latnja+Sem/Plc+N+Sg+Gen+PxSg3
sevdnjes#lokta+N+Sg+Gen+PxSg3
sevdnjes#áigi+N+Sg+Gen+PxSg3
sešuvdna+N+Sg+Gen+PxSg3
sierra#ovdánupmi+N+Sg+Gen+PxSg3
siido#ravda+N+Sg+Gen+PxSg3
siido#vovdna+N+Sg+Gen+PxSg3
sis#dávda#ossodat+Sem/Org+Sem/Plc+N+Sg+Gen+PxSg3
sis#dávda+N+Sg+Gen+PxSg3
sis#ravda#čievččastat+N+Sg+Gen+PxSg3
sisa#oastin#lávde#goddi+Sem/Org+N+Sg+Gen+PxSg3
sitrovdna+N+Sg+Gen+PxSg3
sivdnideaddji+N+Sg+Gen+PxSg3
sivdnideapmi+N+Sg+Gen+PxSg3
sivdnidupmi+N+Sg+Gen+PxSg3
sivdnádus+N+Sg+Gen+PxSg3
sivilisašuvdna+Sem/Group+Sem/Hum+N+Sg+Gen+PxSg3
skavdda+Sem/Wthr+N+Sg+Gen+PxSg3
skielto#ruovddit+N+Sg+Gen+PxSg3
skivdnji+N+Sg+Gen+PxSg3
skoavde#láibi+N+Sg+Gen+PxSg3
skoavdi+N+Sg+Gen+PxSg3
skoavdnji+Sem/Hum+N+Sg+Gen+PxSg3
skohter#skoavdi+N+Sg+Gen+PxSg3
skorpijuvdna+Sem/Ani+N+Sg+Gen+PxSg3
skorpiovdna+Sem/Ani+N+Sg+Gen+PxSg3
skorpiuvdna+Sem/Ani+N+Sg+Gen+PxSg3
skruvva#ruovdi+N+Sg+Gen+PxSg3
skruvven#čoavdda+N+Sg+Gen+PxSg3
skurbbet#dávda+N+Sg+Gen+PxSg3
skuvdnji+Sem/Hum+N+Sg+Gen+PxSg3
skuvdu+N+Sg+Gen+PxSg3
skuvla#guovddáš+Sem/Org+Sem/Plc+N+Sg+Gen+PxSg3
skuvla#hoavda+Sem/Hum+N+Sg+Gen+PxSg3
skuvla#lávde#goddi+Sem/Org+N+Sg+Gen+PxSg3
skuvla#ávnnas+N+Sg+Gen+PxSg3
skuvlen#guovddáš+Sem/Org+Sem/Plc+N+Sg+Gen+PxSg3
skávdu+Sem/Ani+N+Sg+Gen+PxSg3
smáhkka#ávnnas+N+Sg+Gen+PxSg3
smávva#fanas#bivdi+Sem/Hum+N+Sg+Gen+PxSg3
soabadan#kommišuvdna+Sem/Org+N+Sg+Gen+PxSg3
soahke#vuovdi+Sem/Plc+N+Sg+Gen+PxSg3
soga#dávda+N+Sg+Gen+PxSg3
sohkar#dávda+N+Sg+Gen+PxSg3
sorjavašvuođa#navddus+N+Sg+Gen+PxSg3
sosialisašuvdna+N+Sg+Gen+PxSg3
sosiála#hoavda+Sem/Hum+N+Sg+Gen+PxSg3
sosiála#lávde#goddi+Sem/Org+N+Sg+Gen+PxSg3
sosiála#ovddas#moraš+N+Sg+Gen+PxSg3
spekulašuvdna+N+Sg+Gen+PxSg3
spelle#rávdi+Sem/Hum+N+Sg+Gen+PxSg3
spesialiseren#ávnnas+N+Sg+Gen+PxSg3
spesifikašuvdna+N+Sg+Gen+PxSg3
spihtál#dávda+N+Sg+Gen+PxSg3
spiovdna+Sem/Hum+N+Sg+Gen+PxSg3
spiral#dávda+N+Sg+Gen+PxSg3
spánska#dávda+N+Sg+Gen+PxSg3
sriika#ruovdi+N+Sg+Gen+PxSg3
sruva#čoavdda+N+Sg+Gen+PxSg3
stašuvdna+Sem/Plc+N+Sg+Gen+PxSg3
stereo#beavdi+N+Sg+Gen+PxSg3
stevdne#vihtan+Sem/Hum+N+Sg+Gen+PxSg3
stivra#ovddasteaddji+Sem/Hum+N+Sg+Gen+PxSg3
stohkke#rievdu+Sem/Hum+N+Sg+Gen+PxSg3
striika#ruovdi+N+Sg+Gen+PxSg3
stuorra#digge#proposišuvdna+N+Sg+Gen+PxSg3
stággo#bivdi+Sem/Hum+N+Sg+Gen+PxSg3
stáhta#institušuvdna+Sem/Org+N+Sg+Gen+PxSg3
stáhta#vuovdi+Sem/Plc+N+Sg+Gen+PxSg3
stáhta#čálli#lávde#goddi+Sem/Org+N+Sg+Gen+PxSg3
stávdni+N+Sg+Gen+PxSg3
subjunkšuvdna+N+Sg+Gen+PxSg3
subordinašuvdna+N+Sg+Gen+PxSg3
substantiiva#dávda+N+Sg+Gen+PxSg3
substitušuvdna+N+Sg+Gen+PxSg3
substrakšuvdna#bihttá+N+Sg+Gen+PxSg3
substrakšuvdna+N+Sg+Gen+PxSg3
subsumšuvdna+N+Sg+Gen+PxSg3
subtrakšuvdna+N+Sg+Gen+PxSg3
suodjalan#vuovdi+Sem/Plc+N+Sg+Gen+PxSg3
suodjalan#ávdnasat+N+Sg+Gen+PxSg3
suodje#ivdni+N+Sg+Gen+PxSg3
suodje#vuovdi+Sem/Plc+N+Sg+Gen+PxSg3
suolle#guolle#bivdu+N+Sg+Gen+PxSg3
suopman#distribušuvdna+N+Sg+Gen+PxSg3
suorbma#lávdi+N+Sg+Gen+PxSg3
suovde#lasta+N+Sg+Gen+PxSg3
suovde#lohkki+N+Sg+Gen+PxSg3
suovdi+N+Sg+Gen+PxSg3
suovdnji+N+Sg+Gen+PxSg3
supinašuvdna+N+Sg+Gen+PxSg3
supplešuvdna+N+Sg+Gen+PxSg3
suspenšuvdna+N+Sg+Gen+PxSg3
suttu#dovddastus+N+Sg+Gen+PxSg3
suttu#dovdu+N+Sg+Gen+PxSg3
suvddus+N+Sg+Gen+PxSg3
suvddá+N+Sg+Gen+PxSg3
suvddár+Sem/Hum+N+Sg+Gen+PxSg3
suvdi+N+Sg+Gen+PxSg3
suvdilvuohta+N+Sg+Gen+PxSg3
suvdin#nákca+N+Sg+Gen+PxSg3
suvdá+N+Sg+Gen+PxSg3
suvdár+Sem/Hum+N+Sg+Gen+PxSg3
symmetriija#guovddáš+N+Sg+Gen+PxSg3
ságu#rievdna+N+Sg+Gen+PxSg3
ságu#rievdni+N+Sg+Gen+PxSg3
sáhpán#populašuvdna+N+Sg+Gen+PxSg3
sáiva#bivdo#hálddašeapmi+N+Sg+Gen+PxSg3
sáiva#bivdo#láhka+N+Sg+Gen+PxSg3
sáiva#bivdu+N+Sg+Gen+PxSg3
sáme#konvenšuvdna+N+Sg+Gen+PxSg3
sáme#lávde#goddi+Sem/Org+N+Sg+Gen+PxSg3
sáme#miššuvdna+N+Sg+Gen+PxSg3
sáme#uvdna+N+Sg+Gen+PxSg3
sáme#vuoigatvuođa#lávde#goddi+Sem/Org+N+Sg+Gen+PxSg3
sámel#lavdnji+N+Sg+Gen+PxSg3
sámel#ruvdo#rássi+N+Sg+Gen+PxSg3
sátne#dovdan+N+Sg+Gen+PxSg3
sávdni+N+Sg+Gen+PxSg3
sávdnje#heavval+N+Sg+Gen+PxSg3
sávdnji+N+Sg+Gen+PxSg3
sávja#hávda+Sem/Ani+N+Sg+Gen+PxSg3
teknihkka#hoavda+Sem/Hum+N+Sg+Gen+PxSg3
tele#guovddáš+Sem/Plc+N+Sg+Gen+PxSg3
telefon#guovddáš+Sem/Plc+N+Sg+Gen+PxSg3
telefovdna+N+Sg+Gen+PxSg3
telefuvdna+N+Sg+Gen+PxSg3
televišuvdna+N+Sg+Gen+PxSg3
tevnnet+N+Sg+Gen+PxSg3
teáhter#hoavda+Sem/Hum+N+Sg+Gen+PxSg3
totála#stašuvdna+N+Sg+Gen+PxSg3
tradišuvdna+N+Sg+Gen+PxSg3
trakšuvdna+N+Sg+Gen+PxSg3
tranfušuvdna#dálkun+N+Sg+Gen+PxSg3
transformašuvdna+N+Sg+Gen+PxSg3
transfušuvdna#dálkun+N+Sg+Gen+PxSg3
transfušuvdna+N+Sg+Gen+PxSg3
transišuvdna+N+Sg+Gen+PxSg3
transkripšuvdna+N+Sg+Gen+PxSg3
transmišuvdna#liekkas#suođđan+N+Sg+Gen+PxSg3
transmišuvdna+N+Sg+Gen+PxSg3
trifovdna+N+Sg+Gen+PxSg3
truvdno#árbe#láhka+N+Sg+Gen+PxSg3
truvdnu+N+Sg+Gen+PxSg3
tuvdni+N+Sg+Gen+PxSg3
uniovdna+Sem/Org+Sem/Plc+N+Sg+Gen+PxSg3
unnit#lohko#lávde#goddi+Sem/Org+N+Sg+Gen+PxSg3
uvdna+N+Sg+Gen+PxSg3
uvdna#aski+N+Sg+Gen+PxSg3
uvdna#gáddi+N+Sg+Gen+PxSg3
uvdnu+Sem/Ani+N+Sg+Gen+PxSg3
vaksinašuvdna+N+Sg+Gen+PxSg3
variašuvdna+N+Sg+Gen+PxSg3
vavddas#fanas+Veh+N+Sg+Gen+PxSg3
vavddas+N+Sg+Gen+PxSg3
veahkke#hoavda+Sem/Hum+N+Sg+Gen+PxSg3
veahkke#neavvo#guovddáš+N+Sg+Gen+PxSg3
veahkke#organisašuvdna+Sem/Org+N+Sg+Gen+PxSg3
veahkke#ávnnas+N+Sg+Gen+PxSg3
vealggás#vuovdin+N+Sg+Gen+PxSg3
vearro#hoavda+Sem/Hum+N+Sg+Gen+PxSg3
vearuhis#ovda#munni+N+Sg+Gen+PxSg3
vegetašuvdna+N+Sg+Gen+PxSg3
ventilašuvdna+N+Sg+Gen+PxSg3
veršuvdna+N+Sg+Gen+PxSg3
vibrašuvdna+N+Sg+Gen+PxSg3
video#installašuvdna+N+Sg+Gen+PxSg3
vielgadas#ávnnas+N+Sg+Gen+PxSg3
viesso#lávdan#plána+N+Sg+Gen+PxSg3
viesso#telefovdna+N+Sg+Gen+PxSg3
viesso#vovdna+N+Sg+Gen+PxSg3
viesso#vovdna#šillju+N+Sg+Gen+PxSg3
viesso#čoavdda+N+Sg+Gen+PxSg3
vihtan#bivddus+N+Sg+Gen+PxSg3
vilges#loavdda+N+Sg+Gen+PxSg3
vilges#lávke#njuvddán+N+Sg+Gen+PxSg3
višuvdna+N+Sg+Gen+PxSg3
vokála#guovddáš+N+Sg+Gen+PxSg3
vokála#kombinašuvdna+N+Sg+Gen+PxSg3
vokála#rievdan+N+Sg+Gen+PxSg3
voluma#ivdni+N+Sg+Gen+PxSg3
vovdna+N+Sg+Gen+PxSg3
vovdna#goahti+N+Sg+Gen+PxSg3
vuodjin#gurggástat#guovdasaš+N+Sg+Gen+PxSg3
vuoigatvuođa#dovdu+N+Sg+Gen+PxSg3
vuoigatvuođa#lávde#goddi+Sem/Org+N+Sg+Gen+PxSg3
vuoigŋan#guovddáš+N+Sg+Gen+PxSg3
vuoivvas#njuvddus+N+Sg+Gen+PxSg3
vuolit#lávde#goddi+Sem/Org+N+Sg+Gen+PxSg3
vuolitvuođa#dovdu+N+Sg+Gen+PxSg3
vuolle#dávda+N+Sg+Gen+PxSg3
vuolle#vuovda+N+Sg+Gen+PxSg3
vuosta#njuvddus+N+Sg+Gen+PxSg3
vuoste#rávdnji+N+Sg+Gen+PxSg3
vuostái#váldin#stašuvdna+Sem/Plc+N+Sg+Gen+PxSg3
vuotna#bivdi+Sem/Hum+N+Sg+Gen+PxSg3
vuotna#bivdu+N+Sg+Gen+PxSg3
vuovda#duvvá+Sem/Ani+N+Sg+Gen+PxSg3
vuovda#čolga#ráksá+N+Sg+Gen+PxSg3
vuovda+N+Sg+Gen+PxSg3
vuovdaleaddji+Sem/Hum+N+Sg+Gen+PxSg3
vuovddehas+Sem/Hum+N+Sg+Gen+PxSg3
vuovddehuhttin+N+Sg+Gen+PxSg3
vuovddit+Sem/Hum+N+Sg+Gen+PxSg3
vuovddit+Sem/Hum+N+Sg+Gen+PxSg3
vuovde#areála+Sem/Plc+N+Sg+Gen+PxSg3
vuovde#bargi+Sem/Hum+N+Sg+Gen+PxSg3
vuovde#bargo#luodda+N+Sg+Gen+PxSg3
vuovde#bargu+N+Sg+Gen+PxSg3
vuovde#bearrái#geahčču+N+Sg+Gen+PxSg3
vuovde#boazu+Sem/Ani+N+Sg+Gen+PxSg3
vuovde#buollin+N+Sg+Gen+PxSg3
vuovde#buollán+N+Sg+Gen+PxSg3
vuovde#civka#leivvoš+Sem/Ani+N+Sg+Gen+PxSg3
vuovde#civkka#leivvoš+Sem/Ani+N+Sg+Gen+PxSg3
vuovde#doaibma+N+Sg+Gen+PxSg3
vuovde#doallo#láhka+N+Sg+Gen+PxSg3
vuovde#doallu+N+Sg+Gen+PxSg3
vuovde#eana+Sem/Plc+N+Sg+Gen+PxSg3
vuovde#eppel#muorra+N+Sg+Gen+PxSg3
vuovde#fiski+N+Sg+Gen+PxSg3
vuovde#foanda+N+Sg+Gen+PxSg3
vuovde#fáldi+Sem/Hum+N+Sg+Gen+PxSg3
vuovde#gaccet+Sem/Ani+N+Sg+Gen+PxSg3
vuovde#gaccet+Sem/Ani+N+Sg+Gen+PxSg3
vuovde#geasku+N+Sg+Gen+PxSg3
vuovde#geavaheapmi+N+Sg+Gen+PxSg3
vuovde#gilvin#guovlu+Sem/Plc+N+Sg+Gen+PxSg3
vuovde#godde#sáhpán+Sem/Ani+N+Sg+Gen+PxSg3
vuovde#goddi+Sem/Ani+N+Sg+Gen+PxSg3
vuovde#gohcci+Sem/Hum+N+Sg+Gen+PxSg3
vuovde#gáiski+N+Sg+Gen+PxSg3
vuovde#gáiskkit+N+Sg+Gen+PxSg3
vuovde#hilsku+N+Sg+Gen+PxSg3
vuovde#hálddašeaddji+Sem/Hum+N+Sg+Gen+PxSg3
vuovde#hálddašeapmi+N+Sg+Gen+PxSg3
vuovde#jeaggi+Sem/Plc+N+Sg+Gen+PxSg3
vuovde#juohkin+N+Sg+Gen+PxSg3
vuovde#láhka+N+Sg+Gen+PxSg3
vuovde#láhppelaš+Sem/Ani+N+Sg+Gen+PxSg3
vuovde#meahkástat+Sem/Ani+N+Sg+Gen+PxSg3
vuovde#meašttir+Sem/Hum+N+Sg+Gen+PxSg3
vuovde#ossodat+Sem/Org+Sem/Plc+N+Sg+Gen+PxSg3
vuovde#ruoigu+Sem/Ani+N+Sg+Gen+PxSg3
vuovde#sieđga+N+Sg+Gen+PxSg3
vuovde#sitnu+N+Sg+Gen+PxSg3
vuovde#skeaiki+Sem/Ani+N+Sg+Gen+PxSg3
vuovde#suodjaleapmi+N+Sg+Gen+PxSg3
vuovde#sáhpal+N+Sg+Gen+PxSg3
vuovde#sáhpán+Sem/Ani+N+Sg+Gen+PxSg3
vuovde#veasen+Sem/Hum+N+Sg+Gen+PxSg3
vuovde#viola+N+Sg+Gen+PxSg3
vuovde#vizar+Sem/Ani+N+Sg+Gen+PxSg3
vuovde#vuođđu+N+Sg+Gen+PxSg3
vuovde#váldi+Sem/Hum+N+Sg+Gen+PxSg3
vuovde#vánddis+Sem/Ani+N+Sg+Gen+PxSg3
vuovde#ášše#gieđahallan+N+Sg+Gen+PxSg3
vuovde#čoavžžu+Sem/Ani+N+Sg+Gen+PxSg3
vuovdi+N+Sg+Gen+PxSg3
vuovdi+Sem/Plc+N+Sg+Gen+PxSg3
vuovdin#automáhtta+N+Sg+Gen+PxSg3
vuovdin#boazu+Sem/Ani+N+Sg+Gen+PxSg3
vuovdin#báiki+Sem/Plc+N+Sg+Gen+PxSg3
vuovdin#bálvalus+N+Sg+Gen+PxSg3
vuovdin#dienas+N+Sg+Gen+PxSg3
vuovdin#eaktu+N+Sg+Gen+PxSg3
vuovdin#fállo#vuohki+N+Sg+Gen+PxSg3
vuovdin#gollu+N+Sg+Gen+PxSg3
vuovdin#guolli+Sem/Ani+N+Sg+Gen+PxSg3
vuovdin#haddi+N+Sg+Gen+PxSg3
vuovdin#summá+N+Sg+Gen+PxSg3
vuovdin#vuoitu+N+Sg+Gen+PxSg3
vuovdin#árvu+N+Sg+Gen+PxSg3
vuovdin+N+Sg+Gen+PxSg3
vuovdna+N+Sg+Gen+PxSg3
vuovdnáivuohta+N+Sg+Gen+PxSg3
vuovdnásvuohta+N+Sg+Gen+PxSg3
vuovssanas#dávda+N+Sg+Gen+PxSg3
vuođđo#dovdu+N+Sg+Gen+PxSg3
vuođđo#lávdi+N+Sg+Gen+PxSg3
vuođđo#ávnnas+N+Sg+Gen+PxSg3
vuođđudan#lávde#goddi+Sem/Org+N+Sg+Gen+PxSg3
vádjolus#luossa#lávde#goddi+Sem/Org+N+Sg+Gen+PxSg3
váffel#ruovdi+N+Sg+Gen+PxSg3
váhnen#ovddas#vástádus+N+Sg+Gen+PxSg3
váhnen#ráđđe#lávde#goddi+Sem/Org+N+Sg+Gen+PxSg3
váibmo#ovdasat+N+Sg+Gen+PxSg3
váidin#lávde#goddi+Sem/Org+N+Sg+Gen+PxSg3
váimmus#reakšuvdna+N+Sg+Gen+PxSg3
váimmus#ávnnas+N+Sg+Gen+PxSg3
vákšun#lávde#goddi+Sem/Org+N+Sg+Gen+PxSg3
váldo#lávde#goddi+Sem/Org+N+Sg+Gen+PxSg3
váldo#organisašuvdna+Sem/Org+N+Sg+Gen+PxSg3
váldo#ovda#sáhka+N+Sg+Gen+PxSg3
váldo#persovdna+Sem/Hum+N+Sg+Gen+PxSg3
váldo#ávnnas+N+Sg+Gen+PxSg3
válga#láhka#lávde#goddi+Sem/Org+N+Sg+Gen+PxSg3
válga#lávde#goddi+Sem/Org+N+Sg+Gen+PxSg3
válga#njuolggadus#lávde#goddi+Sem/Org+N+Sg+Gen+PxSg3
vánddardan#guovddáš+Sem/Org+Sem/Plc+N+Sg+Gen+PxSg3
várjalan#ávdnasat+N+Sg+Gen+PxSg3
vásedin#akšuvdna+N+Sg+Gen+PxSg3
vátne#dávda+N+Sg+Gen+PxSg3
vávdna+N+Sg+Gen+PxSg3
vávdno+N+Sg+Gen+PxSg3
vázzin#beavdi+N+Sg+Gen+PxSg3
vázzin#ravda+N+Sg+Gen+PxSg3
vázzin#veahkke#ávnnas+N+Sg+Gen+PxSg3
ábet#gievdni+N+Sg+Gen+PxSg3
áhpe#bivdu+N+Sg+Gen+PxSg3
áhpe#hávda+Sem/Ani+N+Sg+Gen+PxSg3
áhpe#nuohtástan#lávde#goddi+Sem/Org+N+Sg+Gen+PxSg3
áhpe#rávdnji+N+Sg+Gen+PxSg3
áhta#ivdni+N+Sg+Gen+PxSg3
áibbas#guoros#luovdi+N+Sg+Gen+PxSg3
áibmo#guovdnji+N+Sg+Gen+PxSg3
áibmo#rávdnji+N+Sg+Gen+PxSg3
áibmo#skoavdi+N+Sg+Gen+PxSg3
áigodat#guolle#bivdi+Sem/Hum+N+Sg+Gen+PxSg3
áite#guovdu+N+Sg+Gen+PxSg3
ákšo#doavdnji+N+Sg+Gen+PxSg3
álbmot#akšuvdna+N+Sg+Gen+PxSg3
álbmot#ovddasteaddji+Sem/Hum+N+Sg+Gen+PxSg3
álbmot#riekte#ášše#dovdi+Sem/Hum+N+Sg+Gen+PxSg3
álbmot#riekte#ášše#dovdi+Sem/Hum+N+Sg+Gen+PxSg3
álbmot#riekte#ášši#dovdi+Sem/Hum+N+Sg+Gen+PxSg3
álbmot#rávdnji+N+Sg+Gen+PxSg3
álbmot#viđa#vuovdi+Sem/Plc+N+Sg+Gen+PxSg3
álggahan#ovda#sáhka+N+Sg+Gen+PxSg3
álggahan#provišuvdna+N+Sg+Gen+PxSg3
álgo#vuovdi+Sem/Plc+N+Sg+Gen+PxSg3
álgo#álbmot#guovddáš+Sem/Org+Sem/Plc+N+Sg+Gen+PxSg3
álgo#álbmot#organisašuvdna+Sem/Org+N+Sg+Gen+PxSg3
álgo#ávnnas+N+Sg+Gen+PxSg3
álo#ravda+N+Sg+Gen+PxSg3
álpa#ruovde#cizáš+Sem/Ani+N+Sg+Gen+PxSg3
ámmát#organisašuvdna+Sem/Org+N+Sg+Gen+PxSg3
ándagassii#bivdin+N+Sg+Gen+PxSg3
ára#hávdi+N+Sg+Gen+PxSg3
árbe#dávda+N+Sg+Gen+PxSg3
árdna#hávdi+N+Sg+Gen+PxSg3
áren#kanovdna+N+Sg+Gen+PxSg3
ártna#hávdi+N+Sg+Gen+PxSg3
árvo#lassi#vearro#dovddaldat+N+Sg+Gen+PxSg3
árvvoštallan#lávde#goddi+Sem/Org+N+Sg+Gen+PxSg3
ásahus#hoavda+Sem/Hum+N+Sg+Gen+PxSg3
ássan#guovddáš+Sem/Org+Sem/Plc+N+Sg+Gen+PxSg3
ássan#vovdna+N+Sg+Gen+PxSg3
ástan#dávda+N+Sg+Gen+PxSg3
átna#hávdi+N+Sg+Gen+PxSg3
ávdagas+Sem/Plc+N+Sg+Gen+PxSg3
ávdin#stohpu+N+Sg+Gen+PxSg3
ávdu+N+Sg+Gen+PxSg3
ávdugas+Sem/Hum+N+Sg+Gen+PxSg3
ávdugasvuohta+N+Sg+Gen+PxSg3
ávjo#ruovdi+N+Sg+Gen+PxSg3
ávnnas#čalbme#rávdnji+N+Sg+Gen+PxSg3
ávnnas+N+Sg+Gen+PxSg3
ávvu#beavdi+N+Sg+Gen+PxSg3
ášše#dovdamuš+N+Sg+Gen+PxSg3
ášše#dovdi#cealkámuš+N+Sg+Gen+PxSg3
ášše#dovdi+Sem/Hum+N+Sg+Gen+PxSg3
ášše#ovddideapmi+N+Sg+Gen+PxSg3
šaddo#suodjalan#ávnnas+N+Sg+Gen+PxSg3
šampinjuvdna+N+Sg+Gen+PxSg3
čatnan#ávnnas+N+Sg+Gen+PxSg3
čavde#lohku+N+Sg+Gen+PxSg3
čeabet#návdi+N+Sg+Gen+PxSg3
čearda#dovddaldat+N+Sg+Gen+PxSg3
čeavrá#ruovddit+N+Sg+Gen+PxSg3
čidnon#dávda+N+Sg+Gen+PxSg3
čiehka#ruovdi+N+Sg+Gen+PxSg3
čiehka#skruvva#ruovdi+N+Sg+Gen+PxSg3
šiehtadallan#beavde#girji+N+Sg+Gen+PxSg3
šiehtadallan#lávde#goddi+Sem/Org+N+Sg+Gen+PxSg3
šiehtadan#lávde#goddi+Sem/Org+N+Sg+Gen+PxSg3
šleađga#rávdnji+N+Sg+Gen+PxSg3
šloavdnji+N+Sg+Gen+PxSg3
šlámbar#ruovdi+N+Sg+Gen+PxSg3
čoahkkin#beavde#girji+N+Sg+Gen+PxSg3
čoavdda#bonjan+N+Sg+Gen+PxSg3
čoavdda#doaba+N+Sg+Gen+PxSg3
čoavdda#galljodat+N+Sg+Gen+PxSg3
čoavdda#giehta+Sem/Hum+N+Sg+Gen+PxSg3
čoavdda#girji+N+Sg+Gen+PxSg3
čoavdda#hoaŋka+N+Sg+Gen+PxSg3
čoavdda#háŋka+N+Sg+Gen+PxSg3
čoavdda#lohku+N+Sg+Gen+PxSg3
čoavdda#niehkki+N+Sg+Gen+PxSg3
čoavdda#sátni+N+Sg+Gen+PxSg3
čoavdda#vuolggahus+N+Sg+Gen+PxSg3
čoavdda+N+Sg+Gen+PxSg3
čoavddus#evttohus+N+Sg+Gen+PxSg3
čoavddus+N+Sg+Gen+PxSg3
čoavdin+N+Sg+Gen+PxSg3
čoavje#deavdda+N+Sg+Gen+PxSg3
šolgen#ávnnas+N+Sg+Gen+PxSg3
čorgen#guovddáš+N+Sg+Gen+PxSg3
čorusávdnji+N+Sg+Gen+PxSg3
čotta#dávda+N+Sg+Gen+PxSg3
čovdojupmi+N+Sg+Gen+PxSg3
čulggon#sávdnji+N+Sg+Gen+PxSg3
čuojahan#beavdi+N+Sg+Gen+PxSg3
čuovga#ivdni+N+Sg+Gen+PxSg3
čuovga#rávdnji+N+Sg+Gen+PxSg3
čuožžun#beavdi+N+Sg+Gen+PxSg3
čuvdda#hádja+N+Sg+Gen+PxSg3
čuvde#goartil+N+Sg+Gen+PxSg3
čuvde#vuoksi+N+Sg+Gen+PxSg3
čuvdi+N+Sg+Gen+PxSg3
čáhce#ivdni+N+Sg+Gen+PxSg3
čáhce#liggen#gievdni+N+Sg+Gen+PxSg3
čáhce#ruobbe#dávda+N+Sg+Gen+PxSg3
čállin#beavdi+N+Sg+Gen+PxSg3
čállin#guovddáš+N+Sg+Gen+PxSg3
čárven#ruovdi+N+Sg+Gen+PxSg3
čáskadan#lávde#goddi+Sem/Org+N+Sg+Gen+PxSg3
čáskadan#stašuvdna+Build+N+Sg+Gen+PxSg3
čáskadan#ávnnas+N+Sg+Gen+PxSg3
čávda#bodni+Sem/Plc+N+Sg+Gen+PxSg3
šávda#bodni+Sem/Plc+N+Sg+Gen+PxSg3
čávda#sáttu+N+Sg+Gen+PxSg3
šávda#sáttu+N+Sg+Gen+PxSg3
guovddáš#searvi+Sem/Org+N+Sg+Gen+PxSg3
plána#lávde#goddi+Sem/Org+N+Sg+Gen+PxSg3
nuoraid#organisašuvdna+Sem/Org+N+Sg+Gen+PxSg3
guovllu#kommišuvdna+Sem/Org+N+Sg+Gen+PxSg3
persovdna#pronomen+N+Sg+Gen+PxSg3
Wackernagel-posišuvdna+N+Sg+Gen+PxSg3
ovdáneaddji#riika+Sem/Plc+Sem/Org+N+Sg+Gen+PxSg3
arve#dávge#luossa+Sem/Ani+N+Sg+Gen+PxSg3
arve#dávgi+N+Sg+Gen+PxSg3
baika#čivga+Sem/Hum+N+Sg+Gen+PxSg3
baján#dávgi+N+Sg+Gen+PxSg3
bajás#čuvgehan#bargu+N+Sg+Gen+PxSg3
bajás#čuvgehus#bláđđi+N+Sg+Gen+PxSg3
bajás#čuvgehus+N+Sg+Gen+PxSg3
bajás#čuvgen#bargu+N+Sg+Gen+PxSg3
beaive#čuovga#goavki+N+Sg+Gen+PxSg3
beaive#čuovga+N+Sg+Gen+PxSg3
bivge#bealdu+N+Sg+Gen+PxSg3
bivge#jáffu+N+Sg+Gen+PxSg3
bivge#rievdna+N+Sg+Gen+PxSg3
bivge#surbmi+N+Sg+Gen+PxSg3
bivgi+N+Sg+Gen+PxSg3
blicca#čuovga+N+Sg+Gen+PxSg3
boahi#dávgiG+N+Sg+Gen+PxSg3
boahji#dávgiG+N+Sg+Gen+PxSg3
boaro#čivga+Sem/Ani+N+Sg+Gen+PxSg3
bodnje#divga#rássi+N+Sg+Gen+PxSg3
bálgges#čuovga+N+Sg+Gen+PxSg3
bávgoš+Sem/Ani+N+Sg+Gen+PxSg3
cavgileaddji+Sem/Hum+N+Sg+Gen+PxSg3
cavgin#árpu+N+Sg+Gen+PxSg3
cizáš#čivga+Sem/Ani+N+Sg+Gen+PxSg3
deagga#hávgga#rássi+N+Sg+Gen+PxSg3
divga#báddi+N+Sg+Gen+PxSg3
divga#healbmi+N+Sg+Gen+PxSg3
divga+N+Sg+Gen+PxSg3
doavggus+N+Sg+Gen+PxSg3
dovgo#mánnu+N+Sg+Gen+PxSg3
duolba#dávgi+N+Sg+Gen+PxSg3
dávge#bissu+N+Sg+Gen+PxSg3
dávge#báddi+N+Sg+Gen+PxSg3
dávge#gealdda+N+Sg+Gen+PxSg3
dávge#rovvi+N+Sg+Gen+PxSg3
dávge#ruohtu+N+Sg+Gen+PxSg3
dávge#sahá+N+Sg+Gen+PxSg3
dávge#stálli+N+Sg+Gen+PxSg3
dávge#suotna+N+Sg+Gen+PxSg3
dávge#vávdna+N+Sg+Gen+PxSg3
dávge#áhcaheapmi+N+Sg+Gen+PxSg3
dávge#čuojanas+N+Sg+Gen+PxSg3
dávggas#buoššodeapmi+N+Sg+Gen+PxSg3
dávggasvuohta+N+Sg+Gen+PxSg3
dávggut+N+Sg+Gen+PxSg3
dávgi+N+Sg+Gen+PxSg3
dávgá+N+Sg+Gen+PxSg3
ele#čuovga+N+Sg+Gen+PxSg3
fáhcca#beal#čivga+Sem/Hum+N+Sg+Gen+PxSg3
fávnna#dávgi+N+Sg+Gen+PxSg3
geaidno#čuovga+N+Sg+Gen+PxSg3
geavŋŋis+Sem/Plc+N+Sg+Gen+PxSg3
giehta#dávgi+N+Sg+Gen+PxSg3
giella#lávgo#gursa+N+Sg+Gen+PxSg3
gierdo#dávgi+N+Sg+Gen+PxSg3
givggis+N+Sg+Gen+PxSg3
givgás+N+Sg+Gen+PxSg3
giđđa#divga#rássi+N+Sg+Gen+PxSg3
goazan#čuovga+N+Sg+Gen+PxSg3
guhkes#čuovga+N+Sg+Gen+PxSg3
guovlo#čuovga+N+Sg+Gen+PxSg3
gáicca#čivga+Sem/Ani+N+Sg+Gen+PxSg3
gávggas+N+Sg+Gen+PxSg3
gávgil+N+Sg+Gen+PxSg3
hadde#dávggasvuohta+N+Sg+Gen+PxSg3
heahte#fuomášahttin#čuovga+N+Sg+Gen+PxSg3
huvgi+N+Sg+Gen+PxSg3
hávga#mađđi+N+Sg+Gen+PxSg3
hávga+Sem/Ani+N+Sg+Gen+PxSg3
hávgga#rássi+N+Sg+Gen+PxSg3
idja#rávga+Sem/Hum+N+Sg+Gen+PxSg3
ivgu#heasta+Sem/Ani+N+Sg+Gen+PxSg3
joavgga+N+Sg+Gen+PxSg3
joavggahat+Sem/Wthr+N+Sg+Gen+PxSg3
johtalus#čuovga+N+Sg+Gen+PxSg3
johtolat#čuovga+N+Sg+Gen+PxSg3
juolge#dávgi+N+Sg+Gen+PxSg3
komposta#gávgasat+N+Sg+Gen+PxSg3
leavga#duopmár+Sem/Hum+N+Sg+Gen+PxSg3
leavga#geassin+N+Sg+Gen+PxSg3
leavga#stággu+N+Sg+Gen+PxSg3
leavga+N+Sg+Gen+PxSg3
levgen+N+Sg+Gen+PxSg3
loavga+N+Sg+Gen+PxSg3
lotte#čivga+Sem/Ani+N+Sg+Gen+PxSg3
luodda#čuvgen+N+Sg+Gen+PxSg3
luonddu#dávggut+N+Sg+Gen+PxSg3
ládden#čuovga+N+Sg+Gen+PxSg3
lávgadan#gierdu+N+Sg+Gen+PxSg3
lávgadan#riekkis+N+Sg+Gen+PxSg3
lávgadas+N+Sg+Gen+PxSg3
lávgehat+N+Sg+Gen+PxSg3
lávgen#ruovdi+N+Sg+Gen+PxSg3
lávggastat+N+Sg+Gen+PxSg3
lávggodan#gárri+N+Sg+Gen+PxSg3
lávgo#boršta+N+Sg+Gen+PxSg3
lávgo#gievdni+N+Sg+Gen+PxSg3
lávgo#lihtti+N+Sg+Gen+PxSg3
lávgo#lovtton+N+Sg+Gen+PxSg3
lávgo#álddis+N+Sg+Gen+PxSg3
lávgu+N+Sg+Gen+PxSg3
lávgun#gárri+N+Sg+Gen+PxSg3
lávgun#latnja+Sem/Plc+N+Sg+Gen+PxSg3
maŋŋe#čuovga+N+Sg+Gen+PxSg3
mierká#čuovga+N+Sg+Gen+PxSg3
mohte#hávgga#rássi+N+Sg+Gen+PxSg3
murdin#čuovga+N+Sg+Gen+PxSg3
nieida#čivga+Sem/Hum+N+Sg+Gen+PxSg3
njavge+Sem/Ani+N+Sg+Gen+PxSg3
njuolggo#hávgga#rássi+N+Sg+Gen+PxSg3
njávgganas+N+Sg+Gen+PxSg3
njávggas+N+Sg+Gen+PxSg3
oarre#bivgi+N+Sg+Gen+PxSg3
oasse#lávgu+N+Sg+Gen+PxSg3
oljo#deatta#čuovga+N+Sg+Gen+PxSg3
oljo#lávgu+N+Sg+Gen+PxSg3
orustan#čuovga+N+Sg+Gen+PxSg3
ovda#čuovga+N+Sg+Gen+PxSg3
ravggon+Sem/Ani+N+Sg+Gen+PxSg3
ravke#čuovga+N+Sg+Gen+PxSg3
reavgganas+N+Sg+Gen+PxSg3
rievssat#čivga+Sem/Ani+N+Sg+Gen+PxSg3
rivgo#nieida+Sem/Hum+N+Sg+Gen+PxSg3
rivgo#suonti+Sem/Hum+N+Sg+Gen+PxSg3
rivgo#vuolpu+N+Sg+Gen+PxSg3
rivgu+Sem/Hum+N+Sg+Gen+PxSg3
roavgo#gonagas+Sem/Ani+N+Sg+Gen+PxSg3
roavgo#skuohppu+N+Sg+Gen+PxSg3
roavgo#šušmi+N+Sg+Gen+PxSg3
roavgu+N+Sg+Gen+PxSg3
rovgoš+Sem/Ani+N+Sg+Gen+PxSg3
ruovggas+N+Sg+Gen+PxSg3
ruvgadas+N+Sg+Gen+PxSg3
ruvggahas+N+Sg+Gen+PxSg3
ruvggáldat+N+Sg+Gen+PxSg3
rávga+Sem/Hum+Sem/Ani+N+Sg+Gen+PxSg3
rávgoš+Sem/Ani+N+Sg+Gen+PxSg3
seakka#hávgga#rássi+N+Sg+Gen+PxSg3
signála#čuovga+N+Sg+Gen+PxSg3
lávggohat+Sem/Plc+N+Sg+Gen+PxSg3
skuvla#rivgu+Sem/Hum+N+Sg+Gen+PxSg3
snávggut+Sem/Ani+N+Sg+Gen+PxSg3
spiinne#čivga+Sem/Ani+N+Sg+Gen+PxSg3
stálle#dávgi+N+Sg+Gen+PxSg3
suovŋŋis+N+Sg+Gen+PxSg3
suđi#rivgu+Sem/Hum+N+Sg+Gen+PxSg3
sáhpán#čivga+Sem/Hum+N+Sg+Gen+PxSg3
sáme#leavga+N+Sg+Gen+PxSg3
veahčir#šlivgen+N+Sg+Gen+PxSg3
vievgŋa+N+Sg+Gen+PxSg3
vuodjin#čuovga+N+Sg+Gen+PxSg3
vándá#divga+N+Sg+Gen+PxSg3
várrehus#čuovga+N+Sg+Gen+PxSg3
álbmot#čuvgehus+N+Sg+Gen+PxSg3
árpo#čavggan+N+Sg+Gen+PxSg3
ávgadas+Sem/Plc+N+Sg+Gen+PxSg3
ávggos+N+Sg+Gen+PxSg3
ávgos+N+Sg+Gen+PxSg3
časkin#dávgadat+N+Sg+Gen+PxSg3
čavga#heivehus+N+Sg+Gen+PxSg3
čavga#moardda+N+Sg+Gen+PxSg3
čavge#belle+N+Sg+Gen+PxSg3
čavgehat+N+Sg+Gen+PxSg3
čavgen#momeanta+N+Sg+Gen+PxSg3
čavgen#oalul+N+Sg+Gen+PxSg3
čavgen#skuohppu+N+Sg+Gen+PxSg3
čavgen#spelle+N+Sg+Gen+PxSg3
čavgen#suohkku+N+Sg+Gen+PxSg3
čivga#goahti+N+Sg+Gen+PxSg3
čivga+Sem/Hum+Sem/Ani+N+Sg+Gen+PxSg3
čivgan#loddi+Sem/Ani+N+Sg+Gen+PxSg3
šleađggo#čuovga+N+Sg+Gen+PxSg3
šleađgo#čuovga+N+Sg+Gen+PxSg3
šlivggas+N+Sg+Gen+PxSg3
šlivgá+Sem/Hum+N+Sg+Gen+PxSg3
šloavgganas+N+Sg+Gen+PxSg3
šnjivggas+N+Sg+Gen+PxSg3
čohka#leavga+N+Sg+Gen+PxSg3
čuovga#bodni+Sem/Plc+N+Sg+Gen+PxSg3
čuovga#bálku+N+Sg+Gen+PxSg3
čuovga#bárru+N+Sg+Gen+PxSg3
čuovga#doardna+N+Sg+Gen+PxSg3
čuovga#dávgi+N+Sg+Gen+PxSg3
čuovga#dávval+N+Sg+Gen+PxSg3
čuovga#earru+N+Sg+Gen+PxSg3
čuovga#fierpmádat+N+Sg+Gen+PxSg3
čuovga#fápmu+N+Sg+Gen+PxSg3
čuovga#gilkor+N+Sg+Gen+PxSg3
čuovga#govva+N+Sg+Gen+PxSg3
čuovga#govva#rusttet+N+Sg+Gen+PxSg3
čuovga#ivdni+N+Sg+Gen+PxSg3
čuovga#jahki+Sem/Time+N+Sg+Gen+PxSg3
čuovga#luodda#earru+N+Sg+Gen+PxSg3
čuovga#mikroskopiija+N+Sg+Gen+PxSg3
čuovga#máŋgen+N+Sg+Gen+PxSg3
čuovga#peara+N+Sg+Gen+PxSg3
čuovga#rávdnji+N+Sg+Gen+PxSg3
čuovga#sealla+N+Sg+Gen+PxSg3
čuovga#suonjar+N+Sg+Gen+PxSg3
čuovga#árka+N+Sg+Gen+PxSg3
čuovga+N+Sg+Gen+PxSg3
čuovgadas+N+Sg+Gen+PxSg3
čuovganeapmi+N+Sg+Gen+PxSg3
čuovgatvuohta+N+Sg+Gen+PxSg3
čuovggadas+N+Sg+Gen+PxSg3
čuovggahisvuohta+N+Sg+Gen+PxSg3
čuovggas#gáldu+N+Sg+Gen+PxSg3
čuovggas+N+Sg+Gen+PxSg3
čuovggádat+Sem/Time+Sem/Wthr+N+Sg+Gen+PxSg3
čuovggáš+N+Sg+Gen+PxSg3
čuožžun#čuovga+N+Sg+Gen+PxSg3
čuvgehus#áigi+N+Sg+Gen+PxSg3
čuvgehus#čála+N+Sg+Gen+PxSg3
čuvgehus+N+Sg+Gen+PxSg3
čuvgejupmi+N+Sg+Gen+PxSg3
čuvges#boallo#rássi+N+Sg+Gen+PxSg3
čuvges#jievžžan+Sem/Ani+N+Sg+Gen+PxSg3
čuvges#lukti+N+Sg+Gen+PxSg3
čuvges#njuovvi+N+Sg+Gen+PxSg3
čuvges#varra+N+Sg+Gen+PxSg3
čuvges#vuokta+N+Sg+Gen+PxSg3
šuvggas+N+Sg+Gen+PxSg3
čuvggodan#livva+N+Sg+Gen+PxSg3
čuvgodat+N+Sg+Gen+PxSg3
čáhce#bávgoš+Sem/Ani+N+Sg+Gen+PxSg3
čáhce#dávgi+N+Sg+Gen+PxSg3
čáhce#rávga+Sem/Hum+Sem/Ani+N+Sg+Gen+PxSg3
šávge+Sem/Hum+Sem/Ani+N+Sg+Gen+PxSg3
čávgŋi+N+Sg+Gen+PxSg3
leavga#beaivi+Sem/Time+N+Sg+Gen+PxSg3
čoavjje#vuol+N+Sg+Gen+PxSg3
čoavje#vuol+N+Sg+Gen+PxSg3
sivjjot#beal+N+Sg+Gen+PxSg3
bealle#uvja+N+Sg+Gen+PxSg3
čoavje#dávda+N+Sg+Gen+PxSg3
boavji+N+Sg+Gen+PxSg3
buovjja+Sem/Ani+N+Sg+Gen+PxSg3
dielko#jievja+Sem/Ani+N+Sg+Gen+PxSg3
dávjodat+N+Sg+Gen+PxSg3
gavja#boallu+N+Sg+Gen+PxSg3
gavja#eana+Sem/Plc+N+Sg+Gen+PxSg3
gavja#njaman+N+Sg+Gen+PxSg3
gavja#čalbmi+N+Sg+Gen+PxSg3
gavja+N+Sg+Gen+PxSg3
gavjadeapmi+N+Sg+Gen+PxSg3
gavjehus+N+Sg+Gen+PxSg3
gavjen+N+Sg+Gen+PxSg3
geasse#čoavjjet+Sem/Ani+N+Sg+Gen+PxSg3
geavja+N+Sg+Gen+PxSg3
geađge#gavja+N+Sg+Gen+PxSg3
givja+N+Sg+Gen+PxSg3
gomuhan#ávju+N+Sg+Gen+PxSg3
guomo#čoavji+N+Sg+Gen+PxSg3
guzat#jievja+Sem/Ani+N+Sg+Gen+PxSg3
ieš#gavjehus+N+Sg+Gen+PxSg3
jievja#seal#čáihni+Sem/Ani+N+Sg+Gen+PxSg3
jievja#skuolfi+Sem/Ani+N+Sg+Gen+PxSg3
jievja#čalbmi+Sem/Hum+Sem/Ani+N+Sg+Gen+PxSg3
jievja#čiel#čáihni+Sem/Ani+N+Sg+Gen+PxSg3
jievja#čoarvi+Sem/Ani+N+Sg+Gen+PxSg3
jievja+Sem/Ani+N+Sg+Gen+PxSg3
jievjun+N+Sg+Gen+PxSg3
lieđđe#gavja+N+Sg+Gen+PxSg3
livjjástat+N+Sg+Gen+PxSg3
luovus#ávju+N+Sg+Gen+PxSg3
muovje#jieret+N+Sg+Gen+PxSg3
muovje#miessi+Sem/Ani+N+Sg+Gen+PxSg3
muovjá#miessi+Sem/Ani+N+Sg+Gen+PxSg3
muzet#jievja+Sem/Ani+N+Sg+Gen+PxSg3
niibe#ávju+N+Sg+Gen+PxSg3
oalge#ávju+N+Sg+Gen+PxSg3
rivja+N+Sg+Gen+PxSg3
ruossa#gavjehus+N+Sg+Gen+PxSg3
ruovji+N+Sg+Gen+PxSg3
ruošša#jievja+Sem/Ani+N+Sg+Gen+PxSg3
ránes#jievja+Sem/Ani+N+Sg+Gen+PxSg3
rávjá#bussá+Sem/Ani+N+Sg+Gen+PxSg3
rávjá+Sem/Ani+N+Sg+Gen+PxSg3
sivjjogaš+Sem/Hum+N+Sg+Gen+PxSg3
sivjjot#bealle+Sem/Hum+N+Sg+Gen+PxSg3
sivjjot+Sem/Hum+N+Sg+Gen+PxSg3
sovjet#dásse#váldi+N+Sg+Gen+PxSg3
sovjet#republihkka+N+Sg+Gen+PxSg3
spažaidan#dávjodat+N+Sg+Gen+PxSg3
stuorra#geavjjat+N+Sg+Gen+PxSg3
suvja#muorra+N+Sg+Gen+PxSg3
suvja+N+Sg+Gen+PxSg3
suvjadan#muorra+N+Sg+Gen+PxSg3
sávja#hávda+Sem/Ani+N+Sg+Gen+PxSg3
sávja#čáhci+N+Sg+Gen+PxSg3
uksa#geavja+N+Sg+Gen+PxSg3
uvja#báiki+Sem/Plc+N+Sg+Gen+PxSg3
uvja#geardi+N+Sg+Gen+PxSg3
uvja#govččas+N+Sg+Gen+PxSg3
uvja#guolga+N+Sg+Gen+PxSg3
uvja#liidni+N+Sg+Gen+PxSg3
uvja#siidu+Sem/Ani+N+Sg+Gen+PxSg3
uvja#čielgi+Sem/Ani+N+Sg+Gen+PxSg3
uvja+N+Sg+Gen+PxSg3
vuođđo#dávjodat+N+Sg+Gen+PxSg3
váldo#ávju+N+Sg+Gen+PxSg3
ássan#dávjodat+N+Sg+Gen+PxSg3
ássi#dávjodat+N+Sg+Gen+PxSg3
ávji+N+Sg+Gen+PxSg3
ávjjur+Sem/Ani+N+Sg+Gen+PxSg3
ávjo#ruovdi+N+Sg+Gen+PxSg3
ávjo#čiehka+N+Sg+Gen+PxSg3
ávju+N+Sg+Gen+PxSg3
šaddo#gavja#allergiija+N+Sg+Gen+PxSg3
šaddo#gavja+N+Sg+Gen+PxSg3
čoarve#buovjja+Sem/Ani+N+Sg+Gen+PxSg3
čoavje#bakkol+N+Sg+Gen+PxSg3
čoavje#boagán+N+Sg+Gen+PxSg3
čoavje#bonjahat+N+Sg+Gen+PxSg3
čoavje#boras+N+Sg+Gen+PxSg3
čoavje#báddi+N+Sg+Gen+PxSg3
čoavje#bávččas+N+Sg+Gen+PxSg3
čoavje#deavdda+N+Sg+Gen+PxSg3
čoavje#fiellu+N+Sg+Gen+PxSg3
čoavje#muorra+N+Sg+Gen+PxSg3
čoavje#njálbmi+N+Sg+Gen+PxSg3
čoavje#námit+N+Sg+Gen+PxSg3
čoavje#oažži+N+Sg+Gen+PxSg3
čoavje#rihcci+Sem/Ani+N+Sg+Gen+PxSg3
čoavje#rožohat+N+Sg+Gen+PxSg3
čoavje#skidni+N+Sg+Gen+PxSg3
čoavje#suvri+N+Sg+Gen+PxSg3
čoavje#vuolli+N+Sg+Gen+PxSg3
čoavje#čolga#ráksá+N+Sg+Gen+PxSg3
čoavji+N+Sg+Gen+PxSg3
čoavjje#vuolli+N+Sg+Gen+PxSg3
čoavjjet#eallu+N+Sg+Gen+PxSg3
čoavjjet+Sem/Ani+N+Sg+Gen+PxSg3
čuohppan#ávju#čiehka+N+Sg+Gen+PxSg3
čuovje#gaccet+Sem/Ani+N+Sg+Gen+PxSg3
čuovje#násti+Sem/Ani+N+Sg+Gen+PxSg3
čuvjes#boallo#rássi+N+Sg+Gen+PxSg3
čáhppes#čoavji+N+Sg+Gen+PxSg3
jávkkohat#beal+N+Sg+Gen+PxSg3
lávke#oai+N+Sg+Gen+PxSg3
a-joavku+Sem/Group+Sem/Hum+N+Sg+Gen+PxSg3
ahke#joavku+Sem/Group+Sem/Hum+N+Sg+Gen+PxSg3
bargo#joavku+Sem/Org+Sem/Group+N+Sg+Gen+PxSg3
bađvvot#lávki+N+Sg+Gen+PxSg3
beaive#ruvke+N+Sg+Gen+PxSg3
beaive#čuovga#goavki+N+Sg+Gen+PxSg3
bealle#nuohtta#lávki+N+Sg+Gen+PxSg3
beavkkan+Sem/Hum+N+Sg+Gen+PxSg3
beavkkas+N+Sg+Gen+PxSg3
bevkor+N+Sg+Gen+PxSg3
lávke#biffa+N+Sg+Gen+PxSg3
bisse#hávka+Sem/Ani+N+Sg+Gen+PxSg3
bisso#hávka+Sem/Ani+N+Sg+Gen+PxSg3
bivdin#joavku+Sem/Group+Sem/Hum+N+Sg+Gen+PxSg3
bivdo#joavku+Sem/Group+Sem/Hum+N+Sg+Gen+PxSg3
boađđo#civkka#leivvoš+Sem/Ani+N+Sg+Gen+PxSg3
boađđo#civkkán+Sem/Ani+N+Sg+Gen+PxSg3
boska#lávki+N+Sg+Gen+PxSg3
bovkor+N+Sg+Gen+PxSg3
buvko#sahá+N+Sg+Gen+PxSg3
buvku+N+Sg+Gen+PxSg3
buvtta#joavku+Sem/Group+Sem/Hum+N+Sg+Gen+PxSg3
bákte#ruvke#doaibma+N+Sg+Gen+PxSg3
bálkestan#lávki+N+Sg+Gen+PxSg3
bávkkanas+N+Sg+Gen+PxSg3
bávkkas+N+Sg+Gen+PxSg3
bávkkehus+N+Sg+Gen+PxSg3
bávkkus+N+Sg+Gen+PxSg3
bávko#gássa+N+Sg+Gen+PxSg3
bávko#gássa+N+Sg+Gen+PxSg3
civka#leivvoš+Sem/Ani+N+Sg+Gen+PxSg3
civkkan+Sem/Ani+N+Sg+Gen+PxSg3
civkkas+N+Sg+Gen+PxSg3
cuovka#namma+N+Sg+Gen+PxSg3
cuovka#oassi+N+Sg+Gen+PxSg3
cuovka#sáhcu+N+Sg+Gen+PxSg3
cuovka#sárggis+N+Sg+Gen+PxSg3
cuovka+N+Sg+Gen+PxSg3
cuovkaneapmi+N+Sg+Gen+PxSg3
cuvkkas+N+Sg+Gen+PxSg3
cuvkkohat+N+Sg+Gen+PxSg3
deagga#livkkár+Sem/Ani+N+Sg+Gen+PxSg3
devkes#njuovvi+N+Sg+Gen+PxSg3
devkkon+N+Sg+Gen+PxSg3
doavkivuohta+N+Sg+Gen+PxSg3
doavkkan+Sem/Hum+N+Sg+Gen+PxSg3
dopmo#noavki+N+Sg+Gen+PxSg3
dovkodat+N+Sg+Gen+PxSg3
duodje#lávka+N+Sg+Gen+PxSg3
duottar#civka#leivvoš+Sem/Ani+N+Sg+Gen+PxSg3
duvka+N+Sg+Gen+PxSg3
eana#ávkkástallan+N+Sg+Gen+PxSg3
entusiásta#joavku+Sem/Group+Sem/Hum+N+Sg+Gen+PxSg3
feudála#joavku+Sem/Group+Sem/Hum+N+Sg+Gen+PxSg3
fiskes#lávki+N+Sg+Gen+PxSg3
fáddá#joavku+Sem/Org+N+Sg+Gen+PxSg3
fága#joavku+Sem/Org+N+Sg+Gen+PxSg3
geaidno#gievkkan+N+Sg+Gen+PxSg3
giedde#civkka#leivvoš+Sem/Ani+N+Sg+Gen+PxSg3
giehta#lávka+N+Sg+Gen+PxSg3
gievkan#giella+N+Sg+Gen+PxSg3
gievke+N+Sg+Gen+PxSg3
gievkkan+N+Sg+Gen+PxSg3
gievkkan#beavdi+N+Sg+Gen+PxSg3
gievkkan#bierggas+N+Sg+Gen+PxSg3
gievkkan#hoavda+Sem/Hum+N+Sg+Gen+PxSg3
gievkkan#neavvu+N+Sg+Gen+PxSg3
gievkkan#omman+N+Sg+Gen+PxSg3
gievkkan#rusttegat+N+Sg+Gen+PxSg3
gievkkan#stuollu+N+Sg+Gen+PxSg3
gievkkan#uksa+N+Sg+Gen+PxSg3
girje#livkkár+Sem/Ani+N+Sg+Gen+PxSg3
goavke#dulka+N+Sg+Gen+PxSg3
goavki+N+Sg+Gen+PxSg3
goavku+N+Sg+Gen+PxSg3
hoavki+Sem/Hum+N+Sg+Gen+PxSg3
hoavkkát+Sem/Hum+N+Sg+Gen+PxSg3
hárjehallan#gievkkan+N+Sg+Gen+PxSg3
hávka+N+Sg+Gen+PxSg3
hávkka+N+Sg+Gen+PxSg3
joavko#bargu+N+Sg+Gen+PxSg3
joavko#dieđihan#gask#oapmi+N+Sg+Gen+PxSg3
joavko#dieđáhus+N+Sg+Gen+PxSg3
joavko#digaštallan+N+Sg+Gen+PxSg3
joavko#dikšu+N+Sg+Gen+PxSg3
joavko#diđolašvuohta+N+Sg+Gen+PxSg3
joavko#gáddu+N+Sg+Gen+PxSg3
joavko#jođiheaddji+Sem/Hum+N+Sg+Gen+PxSg3
joavko#latnja+Sem/Plc+N+Sg+Gen+PxSg3
joavko#lášmmohallan+N+Sg+Gen+PxSg3
joavko#mátki+N+Sg+Gen+PxSg3
joavko#čoahkkin+N+Sg+Gen+PxSg3
joavku+Sem/Org+N+Sg+Gen+PxSg3
joavkudeapmi+N+Sg+Gen+PxSg3
johtolat#joavku+Sem/Org+N+Sg+Gen+PxSg3
jovssus#joavku+Sem/Org+N+Sg+Gen+PxSg3
juovka#goalsi+Sem/Ani+N+Sg+Gen+PxSg3
juovka#lukti+N+Sg+Gen+PxSg3
juovka#luovdi+N+Sg+Gen+PxSg3
juovka#vihti+N+Sg+Gen+PxSg3
juovka+N+Sg+Gen+PxSg3
jávkameahttunvuohta+N+Sg+Gen+PxSg3
jávkan+N+Sg+Gen+PxSg3
jávkkadas+N+Sg+Gen+PxSg3
jávkkohat#bealli+N+Sg+Gen+PxSg3
jávkkohat+N+Sg+Gen+PxSg3
jávkkus+N+Sg+Gen+PxSg3
jávku+N+Sg+Gen+PxSg3
kievkkan+N+Sg+Gen+PxSg3
kiinná#bávkkanas+N+Sg+Gen+PxSg3
kondeansa#jávkkadas+N+Sg+Gen+PxSg3
lavki+Sem/Wthr+N+Sg+Gen+PxSg3
livkkas+N+Sg+Gen+PxSg3
livkkár+Sem/Ani+N+Sg+Gen+PxSg3
loavkadeapmi+N+Sg+Gen+PxSg3
loavku+N+Sg+Gen+PxSg3
lobby#joavku+Sem/Group+Sem/Hum+N+Sg+Gen+PxSg3
lohkkiid#joavku+Sem/Group+Sem/Hum+N+Sg+Gen+PxSg3
lávka#seahkka+N+Sg+Gen+PxSg3
lávka+N+Sg+Gen+PxSg3
lávke#oaivi+N+Sg+Gen+PxSg3
lávke#ruonas+N+Sg+Gen+PxSg3
lávke#rássi+N+Sg+Gen+PxSg3
lávke+N+Sg+Gen+PxSg3
lávken#reŋko+N+Sg+Gen+PxSg3
lávki+N+Sg+Gen+PxSg3
lávkkis+Sem/Ani+N+Sg+Gen+PxSg3
lávkkon+Sem/Hum+N+Sg+Gen+PxSg3
lávlun#joavku+Sem/Group+Sem/Hum+N+Sg+Gen+PxSg3
mievki+N+Sg+Gen+PxSg3
muorra#civkkán+Sem/Ani+N+Sg+Gen+PxSg3
málbma#bruvka+N+Sg+Gen+PxSg3
mávka+N+Sg+Gen+PxSg3
navka+N+Sg+Gen+PxSg3
neavki+N+Sg+Gen+PxSg3
nieste#lávka+N+Sg+Gen+PxSg3
nievki+N+Sg+Gen+PxSg3
niito#civkka#leivvoš+Sem/Ani+N+Sg+Gen+PxSg3
niito#civkkán+Sem/Ani+N+Sg+Gen+PxSg3
nisson#joavku+Sem/Group+Sem/Hum+N+Sg+Gen+PxSg3
njavki+N+Sg+Gen+PxSg3
njunuš#joavku+Sem/Group+Sem/Hum+N+Sg+Gen+PxSg3
njuovve#lávki+N+Sg+Gen+PxSg3
noavki+N+Sg+Gen+PxSg3
nuohtta#lávki+N+Sg+Gen+PxSg3
náste#joavku+N+Sg+Gen+PxSg3
oahppo#plána#joavku+Sem/Group+Sem/Hum+N+Sg+Gen+PxSg3
oasse#joavku+N+Sg+Gen+PxSg3
ohppiid#joavku+Sem/Group+Sem/Hum+N+Sg+Gen+PxSg3
oktavuođa#goavki+N+Sg+Gen+PxSg3
olles#nuohtta#lávki+N+Sg+Gen+PxSg3
olmmoš#joavku+Sem/Group+Sem/Hum+N+Sg+Gen+PxSg3
ovttas#bargo#joavku+Sem/Group+Sem/Hum+N+Sg+Gen+PxSg3
party#joavku+Sem/Group+Sem/Hum+N+Sg+Gen+PxSg3
pop-joavku+Sem/Group+Sem/Hum+N+Sg+Gen+PxSg3
ravke#čuovga+N+Sg+Gen+PxSg3
ravkkas+N+Sg+Gen+PxSg3
referánsa#joavku+Sem/Group+Sem/Hum+N+Sg+Gen+PxSg3
resursa#joavku+Sem/Group+Sem/Hum+N+Sg+Gen+PxSg3
revy#joavku+Sem/Group+Sem/Hum+N+Sg+Gen+PxSg3
riddo#civka#leivvoš+Sem/Ani+N+Sg+Gen+PxSg3
riddo#joavku+Sem/Group+Sem/Hum+N+Sg+Gen+PxSg3
riekte#joavku+Sem/Group+Sem/Hum+N+Sg+Gen+PxSg3
rievki+N+Sg+Gen+PxSg3
riikka#joavku+Sem/Group+Sem/Hum+N+Sg+Gen+PxSg3
roavku+N+Sg+Gen+PxSg3
rocke#joavku+Sem/Group+Sem/Hum+N+Sg+Gen+PxSg3
ruhta#cuvkeheaddji+Sem/Hum+N+Sg+Gen+PxSg3
rukses#civka#leivvoš+Sem/Ani+N+Sg+Gen+PxSg3
rukses#civkka#leivvoš+Sem/Ani+N+Sg+Gen+PxSg3
rukses#lávki+N+Sg+Gen+PxSg3
rumaš#loavkadeapmi+N+Sg+Gen+PxSg3
ruovttu#joavku+Sem/Group+Sem/Hum+N+Sg+Gen+PxSg3
ruvke#doaibma+N+Sg+Gen+PxSg3
ruvke#fitnodat+Sem/Org+N+Sg+Gen+PxSg3
ruvke+N+Sg+Gen+PxSg3
ruvki+N+Sg+Gen+PxSg3
ránes#livkkár+Sem/Ani+N+Sg+Gen+PxSg3
rásse#lávki+N+Sg+Gen+PxSg3
rávki+Sem/Hum+N+Sg+Gen+PxSg3
savkkas#jietna+N+Sg+Gen+PxSg3
savkkas+N+Sg+Gen+PxSg3
savkkus+N+Sg+Gen+PxSg3
segel#duvka+N+Sg+Gen+PxSg3
servodat#ávki+N+Sg+Gen+PxSg3
sieđga#civkkán+Sem/Ani+N+Sg+Gen+PxSg3
sjalott#lávki+N+Sg+Gen+PxSg3
skiipa#cuovkaneapmi+N+Sg+Gen+PxSg3
skoavkkanas+N+Sg+Gen+PxSg3
skoavkkas+N+Sg+Gen+PxSg3
skuvla#gievkkan+N+Sg+Gen+PxSg3
skuvla#lávka+N+Sg+Gen+PxSg3
smávva#joavku+Sem/Group+Sem/Hum+N+Sg+Gen+PxSg3
sovkken+Sem/Hum+N+Sg+Gen+PxSg3
spiinne#juovka+N+Sg+Gen+PxSg3
spivka+N+Sg+Gen+PxSg3
spivkkár+Sem/Hum+N+Sg+Gen+PxSg3
spábba#čiekčan#joavku+Sem/Group+Sem/Hum+N+Sg+Gen+PxSg3
stivren#joavku+Sem/Group+Sem/Hum+N+Sg+Gen+PxSg3
stoavkkan+Sem/Hum+N+Sg+Gen+PxSg3
stoavkkas+N+Sg+Gen+PxSg3
stoavkkehan#jietnadat+N+Sg+Gen+PxSg3
suovka#cihci+Sem/Ani+N+Sg+Gen+PxSg3
suovka+Sem/Plc+N+Sg+Gen+PxSg3
super#joavku+Sem/Group+Sem/Hum+N+Sg+Gen+PxSg3
sáme#digge#joavku+Sem/Group+Sem/Hum+N+Sg+Gen+PxSg3
teáhter#joavku+Sem/Group+Sem/Hum+N+Sg+Gen+PxSg3
ulbmil#joavku+Sem/Group+Sem/Hum+N+Sg+Gen+PxSg3
unnit#logu#álbmot#joavku+Sem/Group+Sem/Hum+N+Sg+Gen+PxSg3
valat#lávka+N+Sg+Gen+PxSg3
varra#joavku+N+Sg+Gen+PxSg3
veaike#ruvke+N+Sg+Gen+PxSg3
vehádat#álbmot#joavku+Sem/Group+Sem/Hum+N+Sg+Gen+PxSg3
vilges#lávke#njuvddán+N+Sg+Gen+PxSg3
vilges#lávki+N+Sg+Gen+PxSg3
vuolle#joavku+N+Sg+Gen+PxSg3
vuovde#civka#leivvoš+Sem/Ani+N+Sg+Gen+PxSg3
vuovde#civkka#leivvoš+Sem/Ani+N+Sg+Gen+PxSg3
váffel#mávka+N+Sg+Gen+PxSg3
váikkuhan#joavku+Sem/Group+Sem/Hum+N+Sg+Gen+PxSg3
áberávku+N+Sg+Gen+PxSg3
álbmot#joavku+Sem/Group+Sem/Hum+N+Sg+Gen+PxSg3
ávke#guođđi+Sem/Hum+N+Sg+Gen+PxSg3
ávke#gálvu+N+Sg+Gen+PxSg3
ávke#šaddu+N+Sg+Gen+PxSg3
ávki+N+Sg+Gen+PxSg3
ávkkástallan#mearri+N+Sg+Gen+PxSg3
ávkkástallan#vuohki+N+Sg+Gen+PxSg3
ávkkástallan#vuoigatvuohta+N+Sg+Gen+PxSg3
čalbme#ravkalan#bodda+Sem/Time+N+Sg+Gen+PxSg3
čalbme#ravkaleapmi+N+Sg+Gen+PxSg3
šiehtadallan#joavku+Sem/Group+Sem/Hum+N+Sg+Gen+PxSg3
šilljo#gievkkan+N+Sg+Gen+PxSg3
šoavkkut+Sem/Hum+Sem/Ani+N+Sg+Gen+PxSg3
čuggestat#lávki+N+Sg+Gen+PxSg3
čuohcin#joavku+Sem/Group+Sem/Hum+N+Sg+Gen+PxSg3
čuojahan#joavku+Sem/Group+Sem/Hum+N+Sg+Gen+PxSg3
šuovka+N+Sg+Gen+PxSg3
čuvku+N+Sg+Gen+PxSg3
šávká+N+Sg+Gen+PxSg3
musihkka#joavku+Sem/Group+Sem/Hum+N+Sg+Gen+PxSg3
friddja#joavku+Sem/Group+Sem/Hum+N+Sg+Gen+PxSg3
miesse#joavku+Sem/Group+Sem/Hum+N+Sg+Gen+PxSg3
čearpmat#joavku+Sem/Group+Sem/Hum+N+Sg+Gen+PxSg3
áldo#joavku+Sem/Group+Sem/Hum+N+Sg+Gen+PxSg3
+N+Sg+Gen+PxSg3
skuvla#beai+N+Sg+Gen+PxSg3
fávlla+N+Sg+Gen+PxSg3
gávllo#beal+N+Sg+Gen+PxSg3
gávllu#beal+N+Sg+Gen+PxSg3
juovla#beai+N+Sg+Gen+PxSg3
lievla#mášen+N+Sg+Gen+PxSg3
návle#oai+N+Sg+Gen+PxSg3
akto#lávlun+N+Sg+Gen+PxSg3
akto#ráđđen#guovlu+Sem/Plc+N+Sg+Gen+PxSg3
alit#fivli+N+Sg+Gen+PxSg3
alkohovla#juhkamuš+N+Sg+Gen+PxSg3
alkohovla#láhka+N+Sg+Gen+PxSg3
alkohovla+N+Sg+Gen+PxSg3
alla#lávlla+N+Sg+Gen+PxSg3
alla#skuvla#oahppi+Sem/Hum+N+Sg+Gen+PxSg3
alla#skuvla#oahppu+N+Sg+Gen+PxSg3
alla#skuvla+Sem/Org+Build+N+Sg+Gen+PxSg3
almmi#guovlu+N+Sg+Gen+PxSg3
atlántta#fivllit+Sem/Ani+N+Sg+Gen+PxSg3
atlántta#uvlo#rássi+N+Sg+Gen+PxSg3
barggolašvuođa#skuvlen+N+Sg+Gen+PxSg3
barta#guovlu+Sem/Plc+N+Sg+Gen+PxSg3
basse#vádjolus#lávlla+N+Sg+Gen+PxSg3
bassi#vádjolus#lávlla+N+Sg+Gen+PxSg3
beallje#fivli+Sem/Ani+N+Sg+Gen+PxSg3
bearaš#viesso#guovlu+Sem/Plc+N+Sg+Gen+PxSg3
bievla#boazu+Sem/Ani+N+Sg+Gen+PxSg3
bievla#ealát+N+Sg+Gen+PxSg3
bievla#eana+Sem/Plc+N+Sg+Gen+PxSg3
bievla#geres+N+Sg+Gen+PxSg3
bievla#gieres+N+Sg+Gen+PxSg3
bievla#guohtun+N+Sg+Gen+PxSg3
bievla#jahki+Sem/Time+N+Sg+Gen+PxSg3
bievla#máđidja+N+Sg+Gen+PxSg3
bievla#vuodjin+N+Sg+Gen+PxSg3
bievla#vuoján+N+Sg+Gen+PxSg3
bievla#áigi+Sem/Time+N+Sg+Gen+PxSg3
bievla+N+Sg+Gen+PxSg3
bieđggo#ássan#guovlu+Sem/Plc+N+Sg+Gen+PxSg3
bieđgguid#ássan#guovlu+Sem/Plc+N+Sg+Gen+PxSg3
biila#skuvla+Sem/Org+N+Sg+Gen+PxSg3
bisma#guovlu+Sem/Plc+N+Sg+Gen+PxSg3
bivdin#guovlu+Sem/Plc+N+Sg+Gen+PxSg3
bivdo#guovlu+Sem/Plc+N+Sg+Gen+PxSg3
boahe#návliG+N+Sg+Gen+PxSg3
boahje#návliG+N+Sg+Gen+PxSg3
boazo#doallo#guovlu+Sem/Plc+N+Sg+Gen+PxSg3
boazo#doallo#skuvla+Sem/Org+Build+N+Sg+Gen+PxSg3
boazo#guovlu+Sem/Plc+N+Sg+Gen+PxSg3
bonjis#juvla+N+Sg+Gen+PxSg3
bovle#stáinnir+Sem/Ani+N+Sg+Gen+PxSg3
buoja#geavla+N+Sg+Gen+PxSg3
báhpa#skuvla+N+Sg+Gen+PxSg3
báhčin#guovlu+Sem/Plc+N+Sg+Gen+PxSg3
bákte#fivllit+Sem/Ani+N+Sg+Gen+PxSg3
bátne#juvla+N+Sg+Gen+PxSg3
bávlos#rássi+N+Sg+Gen+PxSg3
cagge#juvla+N+Sg+Gen+PxSg3
cissa#návli+N+Sg+Gen+PxSg3
davve#fivllit+Sem/Ani+N+Sg+Gen+PxSg3
davve#guovlo#politihkka+N+Sg+Gen+PxSg3
davvi#guovlo#politihkka+N+Sg+Gen+PxSg3
davvi#guovlu+Sem/Plc+N+Sg+Gen+PxSg3
davvi#povla+N+Sg+Gen+PxSg3
davvi#sáme#giel#guovlu+Sem/Plc+Sem/Org+N+Sg+Gen+PxSg3
davás#guovlu+N+Sg+Gen+PxSg3
dievadas#skuvlen+N+Sg+Gen+PxSg3
dikta#lávlu+Sem/Hum+N+Sg+Gen+PxSg3
divat#guovlu+Sem/Plc+N+Sg+Gen+PxSg3
doaibma#bidjo#guovlu+Sem/Plc+N+Sg+Gen+PxSg3
doaibma#guovlu+Sem/Plc+N+Sg+Gen+PxSg3
doavttir#skuvla+Sem/Org+Sem/Plc+N+Sg+Gen+PxSg3
duodje#skuvla+Sem/Org+Sem/Plc+N+Sg+Gen+PxSg3
duorran#návli+N+Sg+Gen+PxSg3
duottar#guovlu+Sem/Plc+N+Sg+Gen+PxSg3
duottar#skuvla+Sem/Org+N+Sg+Gen+PxSg3
duovli+N+Sg+Gen+PxSg3
dáidda#alla#skuvla+Sem/Org+Sem/Plc+N+Sg+Gen+PxSg3
dáidda#skuvla+Sem/Org+Sem/Plc+N+Sg+Gen+PxSg3
dálon#guovlu+Sem/Plc+N+Sg+Gen+PxSg3
dássen#juvla+N+Sg+Gen+PxSg3
dávle#boagán+N+Sg+Gen+PxSg3
dávli+N+Sg+Gen+PxSg3
dávllat+Sem/Ani+N+Sg+Gen+PxSg3
dávllet+Sem/Ani+N+Sg+Gen+PxSg3
eallin#guovlu+Sem/Plc+N+Sg+Gen+PxSg3
eami#álbmot#guovlu+Sem/Plc+N+Sg+Gen+PxSg3
eanadat#suodjalan#guovlu+Sem/Plc+N+Sg+Gen+PxSg3
feavli+N+Sg+Gen+PxSg3
fidno#skuvla+Sem/Org+Sem/Plc+N+Sg+Gen+PxSg3
fidno#skuvlen#guovddáš+Sem/Org+Sem/Plc+N+Sg+Gen+PxSg3
fidno#skuvlen#ráđđehus+Sem/Org+N+Sg+Gen+PxSg3
fidno#skuvlen+N+Sg+Gen+PxSg3
fierbme#ráddjen#guovlu+Sem/Plc+N+Sg+Gen+PxSg3
fiervá#guovlu+Sem/Plc+N+Sg+Gen+PxSg3
fijuvla+N+Sg+Gen+PxSg3
fálddi#guovlu+Sem/Plc+N+Sg+Gen+PxSg3
fárren#dáhpa#guovlu+Sem/Plc+N+Sg+Gen+PxSg3
fávle#báhkka+N+Sg+Gen+PxSg3
fávle#fanas+Veh+N+Sg+Gen+PxSg3
fávli+Sem/Plc+N+Sg+Gen+PxSg3
gavla+N+Sg+Gen+PxSg3
geahččan#guovlu+Sem/Plc+N+Sg+Gen+PxSg3
geahččo#guovlu+Sem/Plc+N+Sg+Gen+PxSg3
gealdda#geavli+N+Sg+Gen+PxSg3
gearregastin#geavli+N+Sg+Gen+PxSg3
njealje#juvla#geassi+N+Sg+Gen+PxSg3
geavahan#guovlu+Sem/Plc+N+Sg+Gen+PxSg3
geavla+N+Sg+Gen+PxSg3
geavle#manahat+N+Sg+Gen+PxSg3
geavle#njuikestat+N+Sg+Gen+PxSg3
geavle#oarri+N+Sg+Gen+PxSg3
geavli+N+Sg+Gen+PxSg3
geavllet+N+Sg+Gen+PxSg3
geavlo#sáidi+Sem/Plc+N+Sg+Gen+PxSg3
gieldo#guovlu+Sem/Plc+N+Sg+Gen+PxSg3
giella#hálddašan#guovlu+Sem/Plc+N+Sg+Gen+PxSg3
gierdo#geavli+N+Sg+Gen+PxSg3
gierdo#skuvla+Sem/Org+N+Sg+Gen+PxSg3
gihkan#lávlla+N+Sg+Gen+PxSg3
giittus#lávlla+N+Sg+Gen+PxSg3
gili#skuvla+Sem/Org+N+Sg+Gen+PxSg3
gilli#fidno#guovlu+Sem/Plc+N+Sg+Gen+PxSg3
givlo+N+Sg+Gen+PxSg3
goarra#lávlun+N+Sg+Gen+PxSg3
godde#guovlu+Sem/Plc+N+Sg+Gen+PxSg3
gohttehat#skuvla+Sem/Org+N+Sg+Gen+PxSg3
govllon+Sem/Hum+Sem/Ani+N+Sg+Gen+PxSg3
gullon#guovlu+Sem/Plc+N+Sg+Gen+PxSg3
guolástan#guovlu+Sem/Plc+N+Sg+Gen+PxSg3
guovla+N+Sg+Gen+PxSg3
guovlla+N+Sg+Gen+PxSg3
guovllas+N+Sg+Gen+PxSg3
guovllu#buohcce#viessu+Build+Sem/Org+N+Sg+Gen+PxSg3
guovllu#doaimmahus+Sem/Org+N+Sg+Gen+PxSg3
guovllu#foanda+N+Sg+Gen+PxSg3
guovllu#hálddahus+Sem/Org+Sem/Plc+N+Sg+Gen+PxSg3
guovllu#inšenevra+Sem/Hum+N+Sg+Gen+PxSg3
guovllu#kantuvra+Sem/Org+N+Sg+Gen+PxSg3
guovllu#konsešuvdna+N+Sg+Gen+PxSg3
guovllu#luodda+N+Sg+Gen+PxSg3
guovllu#nummár+N+Sg+Gen+PxSg3
guovllu#oassi+N+Sg+Gen+PxSg3
guovllu#ovda#goddi+Sem/Org+N+Sg+Gen+PxSg3
guovllu#politihkka+N+Sg+Gen+PxSg3
guovllu#revisora+Sem/Hum+N+Sg+Gen+PxSg3
guovllu#rádji+N+Sg+Gen+PxSg3
guovllu#stivra+Sem/Org+N+Sg+Gen+PxSg3
guovllu#stivrra#válga+N+Sg+Gen+PxSg3
guovllu#stivrra#čoahkkin+N+Sg+Gen+PxSg3
guovllu#vuovde#lávde#goddi+Sem/Org+N+Sg+Gen+PxSg3
guovlo#departemeanta+Sem/Org+N+Sg+Gen+PxSg3
guovlo#lávva+N+Sg+Gen+PxSg3
guovlo#ministtar+Sem/Hum+N+Sg+Gen+PxSg3
guovlo#nummar+N+Sg+Gen+PxSg3
guovlo#plána+N+Sg+Gen+PxSg3
guovlo#politihkka+N+Sg+Gen+PxSg3
guovlo#rádji+N+Sg+Gen+PxSg3
guovlo#čuovga+N+Sg+Gen+PxSg3
guovlo#čálli+N+Sg+Gen+PxSg3
guovlu#gullevaš#vuohta+N+Sg+Gen+PxSg3
guovlu+Sem/Plc+N+Sg+Gen+PxSg3
guođohan#guovlu+Sem/Plc+N+Sg+Gen+PxSg3
guvllár+Sem/Hum+N+Sg+Gen+PxSg3
gáhkko#juvla+N+Sg+Gen+PxSg3
gárbme#stovla+N+Sg+Gen+PxSg3
gávla#čuonjá+Sem/Ani+N+Sg+Gen+PxSg3
gávllo#bealli+N+Sg+Gen+PxSg3
gávllu#bealli+N+Sg+Gen+PxSg3
gávlo#rievttat+Sem/Ani+N+Sg+Gen+PxSg3
gávlo#vuoján+Sem/Ani+N+Sg+Gen+PxSg3
gávlo+N+Sg+Gen+PxSg3
gávlun+N+Sg+Gen+PxSg3
gávpe#oahppo#skuvla+Sem/Org+N+Sg+Gen+PxSg3
harding#fijuvla+N+Sg+Gen+PxSg3
heŋgen#sivlu+N+Sg+Gen+PxSg3
hirrehat#návli+N+Sg+Gen+PxSg3
huvlu+Sem/Ani+N+Sg+Gen+PxSg3
hálddašan#guovlu+Sem/Plc+N+Sg+Gen+PxSg3
hávla#bissu+N+Sg+Gen+PxSg3
hávla+N+Sg+Gen+PxSg3
hávlár+N+Sg+Gen+PxSg3
industriija#guovlu+Sem/Plc+N+Sg+Gen+PxSg3
jieŋk'#gávli+N+Sg+Gen+PxSg3
joatkka#skuvla#lága+N+Sg+Gen+PxSg3
joatkka#skuvla#láhka+N+Sg+Gen+PxSg3
joatkka#skuvla+Sem/Org+N+Sg+Gen+PxSg3
joatkka#skuvlen+N+Sg+Gen+PxSg3
johtin#guovlu+Sem/Plc+N+Sg+Gen+PxSg3
johtolat#guovlu+Sem/Plc+N+Sg+Gen+PxSg3
johtu#geavli+N+Sg+Gen+PxSg3
jovla+N+Sg+Gen+PxSg3
jođihan#juvla+N+Sg+Gen+PxSg3
juovla#aviisa+Sem/Txt+N+Sg+Gen+PxSg3
juovla#bassi+Sem/Time+N+Sg+Gen+PxSg3
juovla#beahci+N+Sg+Gen+PxSg3
juovla#beaivi+Sem/Time+N+Sg+Gen+PxSg3
juovla#beavdi+N+Sg+Gen+PxSg3
juovla#biebmu+N+Sg+Gen+PxSg3
juovla#buvru+N+Sg+Gen+PxSg3
juovla#báhkka+N+Sg+Gen+PxSg3
juovla#dikta+N+Sg+Gen+PxSg3
juovla#dovdu+N+Sg+Gen+PxSg3
juovla#duhkoraddan+N+Sg+Gen+PxSg3
juovla#eahket+N+Sg+Gen+PxSg3
juovla#evangelium+N+Sg+Gen+PxSg3
juovla#feasta+N+Sg+Gen+PxSg3
juovla#ginttal+N+Sg+Gen+PxSg3
juovla#girku+N+Sg+Gen+PxSg3
juovla#goarta+N+Sg+Gen+PxSg3
juovla#guossa+N+Sg+Gen+PxSg3
juovla#hersko+N+Sg+Gen+PxSg3
juovla#hommá+N+Sg+Gen+PxSg3
juovla#iđit+N+Sg+Gen+PxSg3
juovla#kaleanddar+N+Sg+Gen+PxSg3
juovla#koarta+N+Sg+Gen+PxSg3
juovla#káktus+N+Sg+Gen+PxSg3
juovla#luopmu+N+Sg+Gen+PxSg3
juovla#lávlla+N+Sg+Gen+PxSg3
juovla#muitalus+N+Sg+Gen+PxSg3
juovla#muorra+N+Sg+Gen+PxSg3
juovla#musihkka+N+Sg+Gen+PxSg3
juovla#máinnas+N+Sg+Gen+PxSg3
juovla#mánnu+N+Sg+Gen+PxSg3
juovla#nigá+Sem/Hum+N+Sg+Gen+PxSg3
juovla#násti+N+Sg+Gen+PxSg3
juovla#páhkka+N+Sg+Gen+PxSg3
juovla#ruohtta+Sem/Time+N+Sg+Gen+PxSg3
juovla#ráfi+N+Sg+Gen+PxSg3
juovla#skeaŋka+N+Sg+Gen+PxSg3
juovla#stoagus+N+Sg+Gen+PxSg3
juovla#stállu+Sem/Hum+N+Sg+Gen+PxSg3
juovla#suohkat+N+Sg+Gen+PxSg3
juovla#sálbma+N+Sg+Gen+PxSg3
juovla#tradišuvdna+N+Sg+Gen+PxSg3
juovla#áddjá+Sem/Hum+N+Sg+Gen+PxSg3
juovla#čikŋa+N+Sg+Gen+PxSg3
juovllat+N+Sg+Gen+PxSg3
juvla#beavdi+N+Sg+Gen+PxSg3
juvla#deaddu+N+Sg+Gen+PxSg3
juvla#eika+N+Sg+Gen+PxSg3
juvla#fievru+N+Sg+Gen+PxSg3
juvla#goivvon+N+Sg+Gen+PxSg3
juvla#govččas+N+Sg+Gen+PxSg3
juvla#guovddáš+N+Sg+Gen+PxSg3
juvla#heaŋggastat+N+Sg+Gen+PxSg3
juvla#leahppi+N+Sg+Gen+PxSg3
juvla#stuollo#boardda+N+Sg+Gen+PxSg3
juvla#stuollu+N+Sg+Gen+PxSg3
juvla#čeasan+N+Sg+Gen+PxSg3
juvla+N+Sg+Gen+PxSg3
juvlii#mánnu+N+Sg+Gen+PxSg3
juvlii+N+Sg+Gen+PxSg3
juvlii+N+Sg+Gen+PxSg3
juvlii+N+Sg+Gen+PxSg3
juvllii#mánnu+N+Sg+Gen+PxSg3
juvllii+N+Sg+Gen+PxSg3
juvllii+N+Sg+Gen+PxSg3
juvllii+N+Sg+Gen+PxSg3
keavla#biktasat+N+Sg+Gen+PxSg3
keavla+N+Sg+Gen+PxSg3
kultur#skuvla+Sem/Org+N+Sg+Gen+PxSg3
kuvla+N+Sg+Gen+PxSg3
kuvlla+N+Sg+Gen+PxSg3
kuvlla#suhppejeaddji+Sem/Hum+N+Sg+Gen+PxSg3
kuvlla#suhppen+N+Sg+Gen+PxSg3
kuvllá#suhppen+N+Sg+Gen+PxSg3
kárbma#stovla+N+Sg+Gen+PxSg3
lassi#skuvlejupmi+N+Sg+Gen+PxSg3
leana#skuvlejeaddji+Sem/Hum+N+Sg+Gen+PxSg3
leavli+N+Sg+Gen+PxSg3
levlo+N+Sg+Gen+PxSg3
lievla#bohcci+N+Sg+Gen+PxSg3
lievla#gievdni+N+Sg+Gen+PxSg3
lievla#mašiidna+N+Sg+Gen+PxSg3
lievla#mášiidna+N+Sg+Gen+PxSg3
lievla#njaman+N+Sg+Gen+PxSg3
lievla+N+Sg+Gen+PxSg3
lulli#povla+N+Sg+Gen+PxSg3
luodda#guovlu+Sem/Plc+N+Sg+Gen+PxSg3
luohto#guovlu+Sem/Plc+N+Sg+Gen+PxSg3
luonddu#suodjalan#guovlu+Sem/Plc+N+Sg+Gen+PxSg3
láibe#suvli+N+Sg+Gen+PxSg3
lávle#távval+N+Sg+Gen+PxSg3
lávli+N+Sg+Gen+PxSg3
lávlla#girji+N+Sg+Gen+PxSg3
lávlla+N+Sg+Gen+PxSg3
lávllon+Sem/Hum+N+Sg+Gen+PxSg3
lávlu+N+Sg+Gen+PxSg3
lávlu+N+Sg+Gen+PxSg3
lávlun#goarra+Sem/Group+Sem/Hum+N+Sg+Gen+PxSg3
lávlun#jietna+N+Sg+Gen+PxSg3
lávlun#joavku+Sem/Group+Sem/Hum+N+Sg+Gen+PxSg3
lávlun+N+Sg+Gen+PxSg3
maŋŋe#juvla#doaibma+N+Sg+Gen+PxSg3
maŋŋe#juvla+N+Sg+Gen+PxSg3
meahcce#bievla#vuoján+N+Sg+Gen+PxSg3
meahcce#guovlu+Sem/Plc+N+Sg+Gen+PxSg3
meahcce#riggodat#guovlu+Sem/Plc+N+Sg+Gen+PxSg3
mearra#skuvla+Sem/Org+Sem/Plc+N+Sg+Gen+PxSg3
mearra#suvlá+Sem/Ani+N+Sg+Gen+PxSg3
muovla+Sem/Wthr+N+Sg+Gen+PxSg3
muovllahat+Sem/Plc+N+Sg+Gen+PxSg3
musihkka#skuvla+Sem/Org+Sem/Plc+N+Sg+Gen+PxSg3
muvla+Sem/Ani+N+Sg+Gen+PxSg3
máidnun#lávlla+N+Sg+Gen+PxSg3
mánáid#skuvla+Sem/Org+Build+N+Sg+Gen+PxSg3
márkan#guovlu+Sem/Plc+N+Sg+Gen+PxSg3
nierra#geavli+N+Sg+Gen+PxSg3
njealje#juvllat#doaibmi+N+Sg+Gen+PxSg3
njealje#juvllat+N+Sg+Gen+PxSg3
njivle#guolli+Sem/Ani+N+Sg+Gen+PxSg3
njivli+Sem/Hum+N+Sg+Gen+PxSg3
njivlla+N+Sg+Gen+PxSg3
njivlo#jeagil+N+Sg+Gen+PxSg3
njorostallan#skuvla+N+Sg+Gen+PxSg3
njuoskkadat#guovlu+Sem/Plc+N+Sg+Gen+PxSg3
nuoraid#skuvla+Sem/Org+Build+N+Sg+Gen+PxSg3
návle#oaivi+N+Sg+Gen+PxSg3
návle#oažži+N+Sg+Gen+PxSg3
návli+N+Sg+Gen+PxSg3
návllis+N+Sg+Gen+PxSg3
návlo#gatna+N+Sg+Gen+PxSg3
oahpaheaddje#alla#skuvla+Sem/Org+N+Sg+Gen+PxSg3
oahpaheaddji#alla#skuvla+Sem/Org+N+Sg+Gen+PxSg3
oahpaheai#skuvla+Sem/Org+N+Sg+Gen+PxSg3
oaidnin#guovlu+Sem/Plc+N+Sg+Gen+PxSg3
oktasaš#skuvla+Sem/Org+N+Sg+Gen+PxSg3
okto#lávlun+N+Sg+Gen+PxSg3
okto#ráđđen#guovlu+Sem/Plc+N+Sg+Gen+PxSg3
olgodaddan#guovlu+Sem/Plc+N+Sg+Gen+PxSg3
orustan#guovlu+Sem/Plc+N+Sg+Gen+PxSg3
ovda#juvla#doaibmi+N+Sg+Gen+PxSg3
ovda#juvla#geassin+N+Sg+Gen+PxSg3
ovda#skuvla#ahki+N+Sg+Gen+PxSg3
ovda#skuvla#oahpaheaddje#virgi+N+Sg+Gen+PxSg3
ovda#skuvla#oahpaheaddji#virgi+N+Sg+Gen+PxSg3
ovda#skuvla#oahpaheaddji+Sem/Hum+N+Sg+Gen+PxSg3
ovda#skuvla+Sem/Org+Build+N+Sg+Gen+PxSg3
ovtta#guvlui#vuodjin+N+Sg+Gen+PxSg3
ođđa#doallo#huksen#guovlu+Sem/Plc+N+Sg+Gen+PxSg3
pistovla+N+Sg+Gen+PxSg3
politiija#guovlu+Sem/Plc+N+Sg+Gen+PxSg3
pop#návle#doaŋggat+N+Sg+Gen+PxSg3
pop#návli+N+Sg+Gen+PxSg3
povla#jiekŋa+N+Sg+Gen+PxSg3
povla+N+Sg+Gen+PxSg3
priváhta#skuvla+Sem/Org+Sem/Plc+N+Sg+Gen+PxSg3
páhpa#skuvla+Sem/Org+Sem/Plc+N+Sg+Gen+PxSg3
rekruhtta#skuvla+Sem/Org+Sem/Plc+N+Sg+Gen+PxSg3
resursa#skuvla+Sem/Org+N+Sg+Gen+PxSg3
riddo#guovlu+Sem/Plc+N+Sg+Gen+PxSg3
rihppa#skuvla+N+Sg+Gen+PxSg3
ruovde#návli+N+Sg+Gen+PxSg3
ruovttu#guovlu+Sem/Plc+N+Sg+Gen+PxSg3
ruovttu#skuvla+N+Sg+Gen+PxSg3
ráves#olbmuid#skuvla+Sem/Org+N+Sg+Gen+PxSg3
seakte#sivla+Sem/Ani+N+Sg+Gen+PxSg3
seavla+N+Sg+Gen+PxSg3
seavli+N+Sg+Gen+PxSg3
sierra#guovlu+Sem/Plc+N+Sg+Gen+PxSg3
sievlla+Sem/Wthr+N+Sg+Gen+PxSg3
sievlladat+Sem/Wthr+N+Sg+Gen+PxSg3
silke#čuvla+N+Sg+Gen+PxSg3
sivla#nuohtti+N+Sg+Gen+PxSg3
sivla#nálli+N+Sg+Gen+PxSg3
sivla+Sem/Ani+N+Sg+Gen+PxSg3
sivle#fanas+Veh+N+Sg+Gen+PxSg3
sivle#čalmmit+N+Sg+Gen+PxSg3
sivli+N+Sg+Gen+PxSg3
sivlo#oarra+N+Sg+Gen+PxSg3
sivlu+N+Sg+Gen+PxSg3
sivlá+N+Sg+Gen+PxSg3
skovlot+N+Sg+Gen+PxSg3
skuvla#ahki+N+Sg+Gen+PxSg3
skuvla#almmái+Sem/Hum+N+Sg+Gen+PxSg3
skuvla#astto#áigge#ortnet+N+Sg+Gen+PxSg3
skuvla#bargu+N+Sg+Gen+PxSg3
skuvla#beaivi+Sem/Time+N+Sg+Gen+PxSg3
skuvla#biire+Sem/Plc+Sem/Org+N+Sg+Gen+PxSg3
skuvla#biras+N+Sg+Gen+PxSg3
skuvla#busse+Veh+N+Sg+Gen+PxSg3
skuvla#diibmu+N+Sg+Gen+PxSg3
skuvla#dilli+N+Sg+Gen+PxSg3
skuvla#doaibma+N+Sg+Gen+PxSg3
skuvla#doaimma#jođiheaddji+Sem/Hum+N+Sg+Gen+PxSg3
skuvla#doaimmahat+Sem/Org+Sem/Plc+N+Sg+Gen+PxSg3
skuvla#duođaštus+N+Sg+Gen+PxSg3
skuvla#eise#váldi+Sem/Org+N+Sg+Gen+PxSg3
skuvla#fága+N+Sg+Gen+PxSg3
skuvla#fálaldat+N+Sg+Gen+PxSg3
skuvla#fáttar+Sem/Hum+N+Sg+Gen+PxSg3
skuvla#gievkkan+N+Sg+Gen+PxSg3
skuvla#girji+N+Sg+Gen+PxSg3
skuvla#guovddáš+Sem/Org+Sem/Plc+N+Sg+Gen+PxSg3
skuvla#hoavda+Sem/Hum+N+Sg+Gen+PxSg3
skuvla#internáhtta+Sem/Org+Build+N+Sg+Gen+PxSg3
skuvla#jahki+Sem/Time+N+Sg+Gen+PxSg3
skuvla#jođiheaddji+Sem/Hum+N+Sg+Gen+PxSg3
skuvla#kantiidna+Sem/Org+Build+N+Sg+Gen+PxSg3
skuvla#kantuvra+Sem/Org+Sem/Plc+N+Sg+Gen+PxSg3
skuvla#latnja+Sem/Plc+N+Sg+Gen+PxSg3
skuvla#luohkká+Sem/Group+Sem/Hum+N+Sg+Gen+PxSg3
skuvla#lávde#goddi+Sem/Org+N+Sg+Gen+PxSg3
skuvla#lávka+N+Sg+Gen+PxSg3
skuvla#mánná+Sem/Hum+N+Sg+Gen+PxSg3
skuvla#mátki+N+Sg+Gen+PxSg3
skuvla#neahtta+N+Sg+Gen+PxSg3
skuvla#nurki+N+Sg+Gen+PxSg3
skuvla#oabbá+Sem/Hum+N+Sg+Gen+PxSg3
skuvla#oahpaheapmi+N+Sg+Gen+PxSg3
skuvla#olmmái+Sem/Hum+N+Sg+Gen+PxSg3
skuvla#ossodat+Sem/Org+Sem/Plc+N+Sg+Gen+PxSg3
skuvla#politihkka+N+Sg+Gen+PxSg3
skuvla#rahčan+N+Sg+Gen+PxSg3
skuvla#rivgu+Sem/Hum+N+Sg+Gen+PxSg3
skuvla#rádio+N+Sg+Gen+PxSg3
skuvla#ráđđehus+Sem/Org+N+Sg+Gen+PxSg3
skuvla#seahkka+N+Sg+Gen+PxSg3
skuvla#servodat+Sem/Org+N+Sg+Gen+PxSg3
skuvla#skibir+Sem/Hum+N+Sg+Gen+PxSg3
skuvla#skihpár+Sem/Hum+N+Sg+Gen+PxSg3
skuvla#stivra+Sem/Org+N+Sg+Gen+PxSg3
skuvla#stivrra#válga+N+Sg+Gen+PxSg3
skuvla#stivrra#čoahkkin+N+Sg+Gen+PxSg3
skuvla#sáhttu+N+Sg+Gen+PxSg3
skuvla#tiibma+Sem/Time+N+Sg+Gen+PxSg3
skuvla#viellja+Sem/Hum+N+Sg+Gen+PxSg3
skuvla#visti+N+Sg+Gen+PxSg3
skuvla#vuoste#háhku+N+Sg+Gen+PxSg3
skuvla#váibasat+N+Sg+Gen+PxSg3
skuvla#vázzin+N+Sg+Gen+PxSg3
skuvla#áigi+N+Sg+Gen+PxSg3
skuvla#álggaheaddji+Sem/Hum+N+Sg+Gen+PxSg3
skuvla#árvvoštallan+N+Sg+Gen+PxSg3
skuvla#ávnnas+N+Sg+Gen+PxSg3
skuvla#šillju+N+Sg+Gen+PxSg3
skuvla+Sem/Org+Sem/Plc+N+Sg+Gen+PxSg3
skuvlejupmi+N+Sg+Gen+PxSg3
skuvlen#guovddáš+Sem/Org+Sem/Plc+N+Sg+Gen+PxSg3
skuvlen#muddu+Sem/Time+N+Sg+Gen+PxSg3
skuvlen+N+Sg+Gen+PxSg3
skuvlla#pensum+N+Sg+Gen+PxSg3
skuvlla#vuloš+Sem/Hum+N+Sg+Gen+PxSg3
skuvlla#áigiG+N+Sg+Gen+PxSg3
skuvllahas+Sem/Hum+N+Sg+Gen+PxSg3
skuvlot+N+Sg+Gen+PxSg3
skávli+Sem/Ani+N+Sg+Gen+PxSg3
smávva#skuvla+Sem/Org+N+Sg+Gen+PxSg3
smávva#skávli+Sem/Ani+N+Sg+Gen+PxSg3
soavli+Sem/Wthr+N+Sg+Gen+PxSg3
solo#lávlun+N+Sg+Gen+PxSg3
sotna#beai#skuvla+N+Sg+Gen+PxSg3
stivli+N+Sg+Gen+PxSg3
stovla#beallji+N+Sg+Gen+PxSg3
stovla+N+Sg+Gen+PxSg3
stuorra#skuvla+Sem/Org+Build+N+Sg+Gen+PxSg3
suvli+N+Sg+Gen+PxSg3
suvlá+N+Sg+Gen+PxSg3
sálbma#lávlun+N+Sg+Gen+PxSg3
sálmma#lávlun+N+Sg+Gen+PxSg3
sáme#guovllu#plakáhtta+N+Sg+Gen+PxSg3
sáme#skuvla+Sem/Org+Build+N+Sg+Gen+PxSg3
sávlla#loddi+Sem/Ani+N+Sg+Gen+PxSg3
sávlla+Sem/Ani+N+Sg+Gen+PxSg3
toleránsa#guovlu+Sem/Plc+N+Sg+Gen+PxSg3
uvllo#rássi+N+Sg+Gen+PxSg3
uvlo#hávut+N+Sg+Gen+PxSg3
uvlu+Sem/Ani+N+Sg+Gen+PxSg3
veahkke#skuvla+Sem/Org+Sem/Plc+N+Sg+Gen+PxSg3
verdde#skuvla+Sem/Org+Sem/Plc+N+Sg+Gen+PxSg3
vijuvla+N+Sg+Gen+PxSg3
virge#guovlu+Sem/Plc+N+Sg+Gen+PxSg3
virkkosmahttin#guovlu+Sem/Plc+N+Sg+Gen+PxSg3
viđje#juvla+N+Sg+Gen+PxSg3
vuodjin#guovlu+Sem/Plc+N+Sg+Gen+PxSg3
vuodjin#skuvla+Sem/Org+Sem/Plc+N+Sg+Gen+PxSg3
vuorro#lávlla+N+Sg+Gen+PxSg3
vuotna#guovlu+Sem/Plc+N+Sg+Gen+PxSg3
vuovde#gilvin#guovlu+Sem/Plc+N+Sg+Gen+PxSg3
vuođđo#bákte#guovlu+Sem/Plc+N+Sg+Gen+PxSg3
vuođđo#skuvla#ahki+N+Sg+Gen+PxSg3
vuođđo#skuvla#dássi+N+Sg+Gen+PxSg3
vuođđo#skuvla#láhka+N+Sg+Gen+PxSg3
vuođđo#skuvla+Sem/Org+Build+N+Sg+Gen+PxSg3
váidalus#lávlla+N+Sg+Gen+PxSg3
vánddardan#guovlu+Sem/Plc+N+Sg+Gen+PxSg3
vávlu+N+Sg+Gen+PxSg3
ádjá#fivllit+Sem/Ani+N+Sg+Gen+PxSg3
álbmogis#hálddašan#guovlu+Sem/Plc+Sem/Org+N+Sg+Gen+PxSg3
álbmot#alla#skuvla#láhka+N+Sg+Gen+PxSg3
álbmot#alla#skuvla+Sem/Org+Build+N+Sg+Gen+PxSg3
álbmot#lávlla+N+Sg+Gen+PxSg3
álbmot#skuvla+Sem/Org+N+Sg+Gen+PxSg3
álbmotlaš#lávlla+N+Sg+Gen+PxSg3
álgo#álbmot#guovlu+Sem/Plc+N+Sg+Gen+PxSg3
ámmát#skuvla+Sem/Org+Sem/Plc+N+Sg+Gen+PxSg3
ámmát#skuvlen#ráđđehus+Sem/Org+N+Sg+Gen+PxSg3
ássan#guovlu+Sem/Plc+N+Sg+Gen+PxSg3
ávvu#lávlla+N+Sg+Gen+PxSg3
šaddan#guovlu+Sem/Plc+N+Sg+Gen+PxSg3
čakča#fivllit+Sem/Ani+N+Sg+Gen+PxSg3
časkkus#lávlla+N+Sg+Gen+PxSg3
čeavli+Sem/Hum+N+Sg+Gen+PxSg3
čeavllis+N+Sg+Gen+PxSg3
čeavllit+N+Sg+Gen+PxSg3
šiiva#juvla+N+Sg+Gen+PxSg3
šoavli+Sem/Wthr+N+Sg+Gen+PxSg3
čuoččo#návli+N+Sg+Gen+PxSg3
čuvla+N+Sg+Gen+PxSg3
čuvlla+N+Sg+Gen+PxSg3
čáhce#lievla+N+Sg+Gen+PxSg3
čáhppes#fivllit+Sem/Ani+N+Sg+Gen+PxSg3
rádja#guovlu+Sem/Plc+N+Sg+Gen+PxSg3
mearra#guovlu+Sem/Plc+N+Sg+Gen+PxSg3
skuvla#loahpaheapmi+N+Sg+Gen+PxSg3
skuvla#govva+N+Sg+Gen+PxSg3
skuvla#válga+N+Sg+Gen+PxSg3
guovllu#kommišuvdna+Sem/Org+N+Sg+Gen+PxSg3
iđđes#lávlla+N+Sg+Gen+PxSg3
skuvla#álgin+N+Sg+Gen+PxSg3
3-juvllat#sihkkel+N+Sg+Gen+PxSg3
bavhli+N+Sg+Gen+PxSg3
beallje#návhllahat+N+Sg+Gen+PxSg3
doavhli+N+Sg+Gen+PxSg3
duvhllár+Sem/Hum+N+Sg+Gen+PxSg3
goavhli+N+Sg+Gen+PxSg3
guvhli+N+Sg+Gen+PxSg3
guvhllár+Sem/Hum+N+Sg+Gen+PxSg3
hivhli+Sem/Hum+N+Sg+Gen+PxSg3
muovhle#biila+Veh+N+Sg+Gen+PxSg3
nuovhlu+N+Sg+Gen+PxSg3
návhllahat+N+Sg+Gen+PxSg3
skoavhli+N+Sg+Gen+PxSg3
skoavhllahas+N+Sg+Gen+PxSg3
skávhli+Sem/Ani+N+Sg+Gen+PxSg3
uvhlu+Sem/Ani+N+Sg+Gen+PxSg3
varra#skoavhli+N+Sg+Gen+PxSg3
varra#skoavhllahas+N+Sg+Gen+PxSg3
čivhli+N+Sg+Gen+PxSg3
čáhce#skoavhli+N+Sg+Gen+PxSg3
čáhce#skoavhllahas+N+Sg+Gen+PxSg3
adnon#bierggas#gávpi+Sem/Org+Sem/Plc+N+Sg+Gen+PxSg3
akto#gávpe#riekti+N+Sg+Gen+PxSg3
barta#gávpot+Sem/Plc+N+Sg+Gen+PxSg3
biila#gávpi+Sem/Org+Sem/Plc+N+Sg+Gen+PxSg3
bivttas#gávpi+Sem/Org+Sem/Plc+N+Sg+Gen+PxSg3
boazo#gávpi+N+Sg+Gen+PxSg3
borramuš#gávpi+Sem/Org+Sem/Plc+N+Sg+Gen+PxSg3
báikkis#gávppašeapmi+N+Sg+Gen+PxSg3
börsa#gávpi+N+Sg+Gen+PxSg3
doallo#gávpot+Sem/Plc+N+Sg+Gen+PxSg3
doappar#gávpi+Sem/Org+Sem/Plc+N+Sg+Gen+PxSg3
duodje#gávpi+Sem/Org+Sem/Plc+N+Sg+Gen+PxSg3
fuorra#gávppašeapmi+N+Sg+Gen+PxSg3
fuorrá#gávppašeapmi+N+Sg+Gen+PxSg3
girje#gávpi+Sem/Org+N+Sg+Gen+PxSg3
gurpe#gávppálaš+Sem/Hum+N+Sg+Gen+PxSg3
gálvo#gávppašan#fitnodat+Sem/Org+N+Sg+Gen+PxSg3
gálvo#gávppašeapmi+N+Sg+Gen+PxSg3
gávpe#almmái+Sem/Hum+N+Sg+Gen+PxSg3
gávpe#bargi+Sem/Hum+N+Sg+Gen+PxSg3
gávpe#báiki+Sem/Plc+N+Sg+Gen+PxSg3
gávpe#departemeanta+Sem/Org+N+Sg+Gen+PxSg3
gávpe#doaibma+N+Sg+Gen+PxSg3
gávpe#doarga+N+Sg+Gen+PxSg3
gávpe#fáles#bivdu+N+Sg+Gen+PxSg3
gávpe#geinnodat+N+Sg+Gen+PxSg3
gávpe#guolásteapmi+N+Sg+Gen+PxSg3
gávpe#gáhtta+N+Sg+Gen+PxSg3
gávpe#gálvu+N+Sg+Gen+PxSg3
gávpe#gámmár+N+Sg+Gen+PxSg3
gávpe#hálddašeaddji+Sem/Hum+N+Sg+Gen+PxSg3
gávpe#johtu+N+Sg+Gen+PxSg3
gávpe#jorru+N+Sg+Gen+PxSg3
gávpe#jurdda+N+Sg+Gen+PxSg3
gávpe#láigu+N+Sg+Gen+PxSg3
gávpe#njuolggadus+N+Sg+Gen+PxSg3
gávpe#oahppo#skuvla+Sem/Org+N+Sg+Gen+PxSg3
gávpe#oastu+N+Sg+Gen+PxSg3
gávpe#oktavuohta+N+Sg+Gen+PxSg3
gávpe#olmmái+Sem/Hum+N+Sg+Gen+PxSg3
gávpe#orustan#sadji+Sem/Plc+N+Sg+Gen+PxSg3
gávpe#ovda#munni+N+Sg+Gen+PxSg3
gávpe#ovttastus+N+Sg+Gen+PxSg3
gávpe#registtar+N+Sg+Gen+PxSg3
gávpe#rehket#doallu+N+Sg+Gen+PxSg3
gávpe#sadji+Sem/Plc+N+Sg+Gen+PxSg3
gávpe#searvvuš#dovddaldat+N+Sg+Gen+PxSg3
gávpe#skiipa+Sem/Org+N+Sg+Gen+PxSg3
gávpe#verdde+Sem/Hum+N+Sg+Gen+PxSg3
gávpe#visti+N+Sg+Gen+PxSg3
gávpe#vuogádat+N+Sg+Gen+PxSg3
gávpe#vuoigatvuohta+N+Sg+Gen+PxSg3
gávpe#vuođđo#šiehtadus+N+Sg+Gen+PxSg3
gávpe#vuođđudus+N+Sg+Gen+PxSg3
gávpe#čiegusvuohta+N+Sg+Gen+PxSg3
gávpe#čora+N+Sg+Gen+PxSg3
gávpejas#searvi+Sem/Org+N+Sg+Gen+PxSg3
gávpejas+Sem/Hum+N+Sg+Gen+PxSg3
gávpi+Sem/Org+N+Sg+Gen+PxSg3
gávpolaš+Sem/Hum+N+Sg+Gen+PxSg3
gávpot#biras+Sem/Plc+N+Sg+Gen+PxSg3
gávpot#dállu+Build+N+Sg+Gen+PxSg3
gávpot#kultuvra+N+Sg+Gen+PxSg3
gávpot#mohtor#luodda+N+Sg+Gen+PxSg3
gávpot#ovda#munni+N+Sg+Gen+PxSg3
gávpot#poarta+N+Sg+Gen+PxSg3
gávpot#riekti+N+Sg+Gen+PxSg3
gávpot#stivra+Sem/Org+N+Sg+Gen+PxSg3
gávpot#stivrra#válga+N+Sg+Gen+PxSg3
gávpot#stivrra#čoahkkin+N+Sg+Gen+PxSg3
gávpot#teáhter+Sem/Org+N+Sg+Gen+PxSg3
gávpot+Sem/Plc+N+Sg+Gen+PxSg3
gávppašan#lihppu+N+Sg+Gen+PxSg3
gávppašan#listu+N+Sg+Gen+PxSg3
gávppašeaddji#vuoládus+N+Sg+Gen+PxSg3
gávppašeapmi+N+Sg+Gen+PxSg3
gávppálaš#seahtu+Sem/Org+N+Sg+Gen+PxSg3
gávppálaš+Sem/Hum+N+Sg+Gen+PxSg3
healbbahas#gávpi+N+Sg+Gen+PxSg3
johtti#gávppálaš+Sem/Hum+N+Sg+Gen+PxSg3
lahpes#gávpi+Sem/Org+Sem/Plc+N+Sg+Gen+PxSg3
lonuhan#gávpi+N+Sg+Gen+PxSg3
lonuhus#gávpi+N+Sg+Gen+PxSg3
lotnolas#gávpi+N+Sg+Gen+PxSg3
lovppár+Sem/Hum+N+Sg+Gen+PxSg3
lovpár+Sem/Hum+N+Sg+Gen+PxSg3
luossa#gávppašeapmi+N+Sg+Gen+PxSg3
muorra#ávnnas#gávppašeaddji+Sem/Hum+N+Sg+Gen+PxSg3
mátke#gávpi+Sem/Org+Sem/Plc+N+Sg+Gen+PxSg3
nisson#gávppašeapmi+N+Sg+Gen+PxSg3
njuolggo#gávpi+N+Sg+Gen+PxSg3
njuolggo#gávppaheapmi+N+Sg+Gen+PxSg3
njuolggo#gávppašeapmi+N+Sg+Gen+PxSg3
oaive#gávpot+Sem/Plc+N+Sg+Gen+PxSg3
oapme#bierggas#gávpi+Sem/Plc+Sem/Org+N+Sg+Gen+PxSg3
okto#gávpe#riekti+N+Sg+Gen+PxSg3
olgo#riikka#gávppašeapmi+N+Sg+Gen+PxSg3
olmmoš#gávppašeapmi+N+Sg+Gen+PxSg3
ovda#gávpot+Sem/Plc+N+Sg+Gen+PxSg3
pomora#gávppašeapmi+N+Sg+Gen+PxSg3
rádje#gávpi+Sem/Org+Sem/Plc+N+Sg+Gen+PxSg3
skearro#gávpi+Sem/Org+Sem/Plc+N+Sg+Gen+PxSg3
smávva#gávpe#dássi+N+Sg+Gen+PxSg3
smávva#gávpi+Sem/Org+Sem/Plc+N+Sg+Gen+PxSg3
smávva#gávppálaš+Sem/Hum+N+Sg+Gen+PxSg3
sovppá+N+Sg+Gen+PxSg3
stuorra#gávpe#dássi+N+Sg+Gen+PxSg3
stuorra#gávpi+Sem/Org+Sem/Plc+N+Sg+Gen+PxSg3
stuorra#gávpot+Sem/Plc+Sem/Org+N+Sg+Gen+PxSg3
šlávva#gávpi+N+Sg+Gen+PxSg3
čuorvvas#gávpi+N+Sg+Gen+PxSg3
+N+Sg+Gen+PxSg3
snuvr'#oai+N+Sg+Gen+PxSg3
rámbuvra+N+Sg+Gen+PxSg3
agentuvra+N+Sg+Gen+PxSg3
aktevra+Sem/Hum+N+Sg+Gen+PxSg3
aktevra+Sem/Hum+N+Sg+Gen+PxSg3
akva#kultuvra+N+Sg+Gen+PxSg3
ala#fievrrideapmi+N+Sg+Gen+PxSg3
ala#fievrridus+N+Sg+Gen+PxSg3
ala#fievrrádus+N+Sg+Gen+PxSg3
alla#konjunktuvra+N+Sg+Gen+PxSg3
amatevra+Sem/Hum+N+Sg+Gen+PxSg3
ambassadevra+Sem/Hum+N+Sg+Gen+PxSg3
amino#sivra+N+Sg+Gen+PxSg3
arkitektuvra+N+Sg+Gen+PxSg3
armatuvra+N+Sg+Gen+PxSg3
asfálta#čievra+N+Sg+Gen+PxSg3
asto#áigge#kantuvra+Sem/Plc+N+Sg+Gen+PxSg3
bajimus#ingenievra+N+Sg+Gen+PxSg3
bajimuš#kommandevra+Sem/Hum+N+Sg+Gen+PxSg3
bajás#šaddan#stivra+Sem/Org+N+Sg+Gen+PxSg3
bajás#šaddan#stivrra#válga+N+Sg+Gen+PxSg3
bajás#šaddan#stivrra#čoahkkin+N+Sg+Gen+PxSg3
bargiid#kantuvra+Sem/Plc+N+Sg+Gen+PxSg3
bargo#kantuvra+Sem/Plc+N+Sg+Gen+PxSg3
beatnat#rávra+N+Sg+Gen+PxSg3
biras#gáhtten#kantuvra+Sem/Org+Sem/Plc+N+Sg+Gen+PxSg3
bivdo#kultuvra+N+Sg+Gen+PxSg3
boasta#kantuvra+Build+N+Sg+Gen+PxSg3
boatka#divri+Sem/Ani+N+Sg+Gen+PxSg3
boazo#doallo#kantuvra+Sem/Org+Sem/Plc+N+Sg+Gen+PxSg3
boazo#doallo#kultuvra+N+Sg+Gen+PxSg3
boazo#doallo#stivra+Sem/Org+N+Sg+Gen+PxSg3
boazo#doallo#stivrra#válga+N+Sg+Gen+PxSg3
boazo#doallo#stivrra#čoahkkin+N+Sg+Gen+PxSg3
bonjis#bovra+N+Sg+Gen+PxSg3
bostta#divri+Sem/Ani+N+Sg+Gen+PxSg3
bovra#skuohppu+N+Sg+Gen+PxSg3
bovra+N+Sg+Gen+PxSg3
bovren#mašiidna+N+Sg+Gen+PxSg3
bovrra+N+Sg+Gen+PxSg3
breanna#muvra+N+Sg+Gen+PxSg3
breannja#muvra+N+Sg+Gen+PxSg3
buođđo#jávri+N+Sg+Gen+PxSg3
buvri+N+Sg+Gen+PxSg3
buvro#risen+N+Sg+Gen+PxSg3
buvru+N+Sg+Gen+PxSg3
bušeahtta#struktuvra+N+Sg+Gen+PxSg3
báhpa#kantuvra+Sem/Plc+N+Sg+Gen+PxSg3
bálkáhan#kantuvra+Sem/Org+Sem/Plc+N+Sg+Gen+PxSg3
bálvalus#kantuvra+Sem/Org+Sem/Plc+N+Sg+Gen+PxSg3
bárko#sivra+N+Sg+Gen+PxSg3
dahku#jávri+N+Sg+Gen+PxSg3
dahpa#sivra+N+Sg+Gen+PxSg3
davri+N+Sg+Gen+PxSg3
deaddo#struktuvra+N+Sg+Gen+PxSg3
deahkke#givrodat+N+Sg+Gen+PxSg3
diehto#juohkin#kantuvra+Sem/Plc+N+Sg+Gen+PxSg3
diehto#stivren+N+Sg+Gen+PxSg3
dikta#figuvra+Sem/Hum+N+Sg+Gen+PxSg3
diktatuvra+Sem/Org+N+Sg+Gen+PxSg3
dinosávra+Sem/Ani+N+Sg+Gen+PxSg3
direktevra+Sem/Hum+N+Sg+Gen+PxSg3
divri+Sem/Ani+N+Sg+Gen+PxSg3
divrrasvuohta+N+Sg+Gen+PxSg3
doaktár#kantuvra+Sem/Plc+N+Sg+Gen+PxSg3
doallo#struktuvra+N+Sg+Gen+PxSg3
doarjja#stivra+Sem/Org+N+Sg+Gen+PxSg3
doarjja#stivrra#válga+N+Sg+Gen+PxSg3
doarjja#stivrra#čoahkkin+N+Sg+Gen+PxSg3
doarro#gievra+Sem/Hum+N+Sg+Gen+PxSg3
doavttir#kantuvra+N+Sg+Gen+PxSg3
dosentuvra+N+Sg+Gen+PxSg3
duodje#kultuvra+N+Sg+Gen+PxSg3
duolba#gavre#heavval+N+Sg+Gen+PxSg3
duottar#jávre#gáddi+Sem/Plc+N+Sg+Gen+PxSg3
duottar#jávri+N+Sg+Gen+PxSg3
duvra+N+Sg+Gen+PxSg3
dávru+N+Sg+Gen+PxSg3
eallo#struktuvra+N+Sg+Gen+PxSg3
ealáhus#kantuvra+Sem/Org+Sem/Plc+N+Sg+Gen+PxSg3
ealáhus#kantuvra+Sem/Org+Sem/Plc+N+Sg+Gen+PxSg3
ealáhus#struktuvra+N+Sg+Gen+PxSg3
eami#kultuvra+N+Sg+Gen+PxSg3
eana#vuovdin#kantuvra+Sem/Org+Sem/Plc+N+Sg+Gen+PxSg3
eana#vuovdin#stivra+Sem/Org+N+Sg+Gen+PxSg3
eana#vuovdin#stivrra#válga+N+Sg+Gen+PxSg3
eana#vuovdin#stivrra#čoahkkin+N+Sg+Gen+PxSg3
eanan#doallo#kantuvra+Sem/Org+Sem/Plc+N+Sg+Gen+PxSg3
eanan#vuovdin#kantuvra+Sem/Org+Sem/Plc+N+Sg+Gen+PxSg3
eanan#vuovdin#kantuvra+Sem/Org+Sem/Plc+N+Sg+Gen+PxSg3
eanan#vuovdin#stivra+Sem/Org+N+Sg+Gen+PxSg3
eanan#vuovdin#stivrra#válga+N+Sg+Gen+PxSg3
eanan#vuovdin#stivrra#čoahkkin+N+Sg+Gen+PxSg3
eavro#šaddu+N+Sg+Gen+PxSg3
eavru+N+Sg+Gen+PxSg3
eksterievra+N+Sg+Gen+PxSg3
entreprenevra+Sem/Hum+N+Sg+Gen+PxSg3
entreprenevravuohta+N+Sg+Gen+PxSg3
evre+N+Sg+Gen+PxSg3
evro+N+Sg+Gen+PxSg3
faktuvra+N+Sg+Gen+PxSg3
fiervá#buvri+N+Sg+Gen+PxSg3
fievro#dáhkádus+N+Sg+Gen+PxSg3
fievro#johtolat+N+Sg+Gen+PxSg3
fievrran+N+Sg+Gen+PxSg3
fievrredan#bargi+Sem/Hum+N+Sg+Gen+PxSg3
fievrredan#doarjja+N+Sg+Gen+PxSg3
fievrredan#fanas+Veh+N+Sg+Gen+PxSg3
fievrredan#návccat+N+Sg+Gen+PxSg3
fievrredan#olggos#gollu+N+Sg+Gen+PxSg3
fievrredan#rusttet+N+Sg+Gen+PxSg3
fievrredeaddji+Sem/Hum+N+Sg+Gen+PxSg3
fievrridan#guovddáš+N+Sg+Gen+PxSg3
fievrrádus#bábir+N+Sg+Gen+PxSg3
fievrrádus+N+Sg+Gen+PxSg3
fievru+N+Sg+Gen+PxSg3
figuvra+Sem/Hum+N+Sg+Gen+PxSg3
folin#suvri+N+Sg+Gen+PxSg3
fylkka#boazo#doallo#stivra+Sem/Org+N+Sg+Gen+PxSg3
fylkka#boazo#doallo#stivrra#válga+N+Sg+Gen+PxSg3
fylkka#boazo#doallo#stivrra#čoahkkin+N+Sg+Gen+PxSg3
fylkka#eana#doallo#stivra+Sem/Org+N+Sg+Gen+PxSg3
fylkka#eana#doallo#stivrra#válga+N+Sg+Gen+PxSg3
fylkka#eana#doallo#stivrra#čoahkkin+N+Sg+Gen+PxSg3
fávre+Sem/Hum+N+Sg+Gen+PxSg3
fávrros#orda+N+Sg+Gen+PxSg3
fávru+Sem/Hum+N+Sg+Gen+PxSg3
garra#čievra+N+Sg+Gen+PxSg3
gavre#čoarvi+Sem/Ani+N+Sg+Gen+PxSg3
gavri+N+Sg+Gen+PxSg3
geavaheddjiid#kantuvra+Sem/Org+N+Sg+Gen+PxSg3
geavaheddjiid#kantuvra+N+Sg+Gen+PxSg3
geavre#lađas+N+Sg+Gen+PxSg3
geavre#soabbi+N+Sg+Gen+PxSg3
geavri+N+Sg+Gen+PxSg3
gevren#vuoigatvuohta+N+Sg+Gen+PxSg3
gieldda#kantuvra+Sem/Org+N+Sg+Gen+PxSg3
gieldda#stivra+Sem/Org+N+Sg+Gen+PxSg3
gieldda#stivrra#válga+N+Sg+Gen+PxSg3
gieldda#stivrra#čoahkkin+N+Sg+Gen+PxSg3
gieldda#stivra#latnja+Sem/Plc+N+Sg+Gen+PxSg3
giella#kantuvra+Sem/Org+N+Sg+Gen+PxSg3
giella#stivra+Sem/Org+N+Sg+Gen+PxSg3
giella#stivrra#válga+N+Sg+Gen+PxSg3
giella#stivrra#čoahkkin+N+Sg+Gen+PxSg3
gievra+Sem/Hum+N+Sg+Gen+PxSg3
gievravuohta+N+Sg+Gen+PxSg3
gievrudus+N+Sg+Gen+PxSg3
girdi#fievrrádus#bábir+N+Sg+Gen+PxSg3
girko#stivra+Sem/Org+N+Sg+Gen+PxSg3
girko#stivrra#válga+N+Sg+Gen+PxSg3
girko#stivrra#čoahkkin+N+Sg+Gen+PxSg3
givri+Sem/Hum+N+Sg+Gen+PxSg3
givrodat+N+Sg+Gen+PxSg3
goalke#jávri+N+Sg+Gen+PxSg3
goavri+Sem/Hum+Sem/Ani+N+Sg+Gen+PxSg3
guolga#hevro+N+Sg+Gen+PxSg3
guolle#buvri+N+Sg+Gen+PxSg3
guolle#jávre#gáddi+Sem/Plc+N+Sg+Gen+PxSg3
guolle#jávri+N+Sg+Gen+PxSg3
guolástan#stivra+Sem/Org+N+Sg+Gen+PxSg3
guolástan#stivrra#válga+N+Sg+Gen+PxSg3
guolástan#stivrra#čoahkkin+N+Sg+Gen+PxSg3
guovddáš#bovra+N+Sg+Gen+PxSg3
guovllu#inšenevra+Sem/Hum+N+Sg+Gen+PxSg3
guovllu#kantuvra+Sem/Org+N+Sg+Gen+PxSg3
guovllu#stivra+Sem/Org+N+Sg+Gen+PxSg3
guovllu#stivrra#válga+N+Sg+Gen+PxSg3
guovllu#stivrra#čoahkkin+N+Sg+Gen+PxSg3
guvri+Sem/Hum+N+Sg+Gen+PxSg3
gáiddus#stivren+N+Sg+Gen+PxSg3
gántuvra+N+Sg+Gen+PxSg3
gávpot#kultuvra+N+Sg+Gen+PxSg3
gávpot#stivra+Sem/Org+N+Sg+Gen+PxSg3
gávpot#stivrra#válga+N+Sg+Gen+PxSg3
gávpot#stivrra#čoahkkin+N+Sg+Gen+PxSg3
gávra#bealdu+N+Sg+Gen+PxSg3
gávra#siepman+N+Sg+Gen+PxSg3
gávra+N+Sg+Gen+PxSg3
gávre#heavval+N+Sg+Gen+PxSg3
gávri+Sem/Hum+N+Sg+Gen+PxSg3
gávriŋga+N+Sg+Gen+PxSg3
gávrret+N+Sg+Gen+PxSg3
gávrret+N+Sg+Gen+PxSg3
hevro+N+Sg+Gen+PxSg3
hevrriideapmi+N+Sg+Gen+PxSg3
hoavri+Sem/Hum+N+Sg+Gen+PxSg3
hoavrran+Sem/Hum+N+Sg+Gen+PxSg3
huksen#inšenevra+Sem/Hum+N+Sg+Gen+PxSg3
huksen#kultuvra+N+Sg+Gen+PxSg3
hálddahus#kantuvra+Sem/Org+N+Sg+Gen+PxSg3
hálddahus#kantuvra+Sem/Org+N+Sg+Gen+PxSg3
hávrrasvuohta+N+Sg+Gen+PxSg3
hávrravuohta+N+Sg+Gen+PxSg3
hávrris+Sem/Ani+N+Sg+Gen+PxSg3
ieš#stivrejupmi+N+Sg+Gen+PxSg3
ieš#stivren#julggaštus+N+Sg+Gen+PxSg3
ieš#stivren#ortnet+N+Sg+Gen+PxSg3
ieš#stivren+N+Sg+Gen+PxSg3
infiltrašuvdna#revre+N+Sg+Gen+PxSg3
infra#struktuvra+N+Sg+Gen+PxSg3
ingenievra+N+Sg+Gen+PxSg3
inspektevra+Sem/Hum+N+Sg+Gen+PxSg3
instruktevra+Sem/Hum+N+Sg+Gen+PxSg3
interim#stivra+Sem/Org+N+Sg+Gen+PxSg3
interim#stivrra#válga+N+Sg+Gen+PxSg3
interim#stivrra#čoahkkin+N+Sg+Gen+PxSg3
inšenevra+Sem/Hum+N+Sg+Gen+PxSg3
ivdne#givrodat+N+Sg+Gen+PxSg3
ivdne#temperatuvra+N+Sg+Gen+PxSg3
jienastan#stivra+Sem/Org+N+Sg+Gen+PxSg3
jienastan#stivrra#válga+N+Sg+Gen+PxSg3
jienastan#stivrra#čoahkkin+N+Sg+Gen+PxSg3
johtalan#kultuvra+N+Sg+Gen+PxSg3
johtolat#fievru+N+Sg+Gen+PxSg3
johtolat#inšenevra+Sem/Hum+N+Sg+Gen+PxSg3
jordda#movra+Sem/Hum+N+Sg+Gen+PxSg3
jorre#geavri+N+Sg+Gen+PxSg3
jorta#movra+Sem/Hum+N+Sg+Gen+PxSg3
jortta#movra+Sem/Hum+N+Sg+Gen+PxSg3
jovra#mor+Sem/Hum+N+Sg+Gen+PxSg3
juolge#geavri+N+Sg+Gen+PxSg3
juovla#buvru+N+Sg+Gen+PxSg3
juvla#fievru+N+Sg+Gen+PxSg3
jálo#beavri+Sem/Ani+N+Sg+Gen+PxSg3
jávre#bodni+Sem/Plc+N+Sg+Gen+PxSg3
jávre#báska+N+Sg+Gen+PxSg3
jávre#guolli+Sem/Ani+N+Sg+Gen+PxSg3
jávre#gáddi+Sem/Plc+N+Sg+Gen+PxSg3
jávre#hoašša+N+Sg+Gen+PxSg3
jávre#lieđđi+N+Sg+Gen+PxSg3
jávre#sopmir+N+Sg+Gen+PxSg3
jávri+N+Sg+Gen+PxSg3
jávrre#bodni+Sem/Plc+N+Sg+Gen+PxSg3
jávrre#oaivvuš+N+Sg+Gen+PxSg3
jávrráš+Sem/Plc+N+Sg+Gen+PxSg3
kandidatuvra+N+Sg+Gen+PxSg3
kantuvra+Sem/Org+N+Sg+Gen+PxSg3
kavriŋga+N+Sg+Gen+PxSg3
kievra+Sem/Hum+N+Sg+Gen+PxSg3
kievravuohta+N+Sg+Gen+PxSg3
kirko#stivra+Sem/Org+N+Sg+Gen+PxSg3
kirko#stivrra#válga+N+Sg+Gen+PxSg3
kirko#stivrra#čoahkkin+N+Sg+Gen+PxSg3
kivrodat+N+Sg+Gen+PxSg3
klaver#partituvra+N+Sg+Gen+PxSg3
klaviatuvra+N+Sg+Gen+PxSg3
kommandevra+Sem/Hum+N+Sg+Gen+PxSg3
konduktevra+Sem/Hum+N+Sg+Gen+PxSg3
konjunktuvra+N+Sg+Gen+PxSg3
kontuvra+N+Sg+Gen+PxSg3
korrektuvra+N+Sg+Gen+PxSg3
kreatsa#sáme#válga#stivra+N+Sg+Gen+PxSg3
kreatuvra+Sem/Hum+Sem/Ani+N+Sg+Gen+PxSg3
kultur#stivra+Sem/Org+N+Sg+Gen+PxSg3
kultur#stivrra#válga+N+Sg+Gen+PxSg3
kultur#stivrra#čoahkkin+N+Sg+Gen+PxSg3
kultuvra+N+Sg+Gen+PxSg3
kvestuvra+N+Sg+Gen+PxSg3
kántuvra#bálvalus+N+Sg+Gen+PxSg3
kávrret+N+Sg+Gen+PxSg3
lađas#geavri+N+Sg+Gen+PxSg3
leana#stivra+Sem/Org+N+Sg+Gen+PxSg3
leana#stivrra#válga+N+Sg+Gen+PxSg3
leana#stivrra#čoahkkin+N+Sg+Gen+PxSg3
leans#mánne#kantuvra+Sem/Org+Sem/Plc+N+Sg+Gen+PxSg3
leans#mánni#kantuvra+Sem/Org+Sem/Plc+N+Sg+Gen+PxSg3
ligatuvra+N+Sg+Gen+PxSg3
liige#gása#revre+N+Sg+Gen+PxSg3
litnet#kantuvra+Sem/Org+Sem/Plc+N+Sg+Gen+PxSg3
litteratuvra+N+Sg+Gen+PxSg3
livnnet#kantuvra+Sem/Org+Sem/Plc+N+Sg+Gen+PxSg3
lohkan#kultuvra+N+Sg+Gen+PxSg3
lohkan#válga#stivra+Sem/Org+N+Sg+Gen+PxSg3
lohkan#válga#stivrra#válga+N+Sg+Gen+PxSg3
lohkan#válga#stivrra#čoahkkin+N+Sg+Gen+PxSg3
luodda#inšenevra+Sem/Hum+N+Sg+Gen+PxSg3
luodda#struktuvra+N+Sg+Gen+PxSg3
luossa#divri+Sem/Ani+N+Sg+Gen+PxSg3
luvra+N+Sg+Gen+PxSg3
lávra+Sem/Time+N+Sg+Gen+PxSg3
lávrras#vahkku+Sem/Time+N+Sg+Gen+PxSg3
meahcce#fievru+N+Sg+Gen+PxSg3
meahcástan#stivra+Sem/Org+N+Sg+Gen+PxSg3
meahcástan#stivrra#válga+N+Sg+Gen+PxSg3
meahcástan#stivrra#čoahkkin+N+Sg+Gen+PxSg3
meavrres#gárri+N+Sg+Gen+PxSg3
mielke#sivra+N+Sg+Gen+PxSg3
mievri+Sem/Ani+N+Sg+Gen+PxSg3
mikro#struktuvra+N+Sg+Gen+PxSg3
militeara#diktatuvra+Sem/Org+Sem/Plc+N+Sg+Gen+PxSg3
mohtor#fievro#johtolat+N+Sg+Gen+PxSg3
mohtor#fievro#lihkuhisvuohta+N+Sg+Gen+PxSg3
mohtor#fievru+N+Sg+Gen+PxSg3
movra+N+Sg+Gen+PxSg3
mutuvra+N+Sg+Gen+PxSg3
muvra+N+Sg+Gen+PxSg3
muvrejeaddji+N+Sg+Gen+PxSg3
muvren+N+Sg+Gen+PxSg3
márkan#fievrredeapmi+N+Sg+Gen+PxSg3
mášin#fievru+N+Sg+Gen+PxSg3
neavre#dálki+Sem/Wthr+N+Sg+Gen+PxSg3
neavre#miella+N+Sg+Gen+PxSg3
neavri+Sem/Hum+N+Sg+Gen+PxSg3
neavrres#dálki+Sem/Wthr+N+Sg+Gen+PxSg3
nevralgiija+N+Sg+Gen+PxSg3
nevro#deahkke#dávda+N+Sg+Gen+PxSg3
nevro#deahkki+N+Sg+Gen+PxSg3
nevro#fysiologiija+N+Sg+Gen+PxSg3
nevro#grafiija+N+Sg+Gen+PxSg3
nevro#logiija+N+Sg+Gen+PxSg3
njuovahat#struktuvra+N+Sg+Gen+PxSg3
nomenklatuvra+N+Sg+Gen+PxSg3
novrra#biegga+Sem/Wthr+N+Sg+Gen+PxSg3
novrrán+Sem/Wthr+N+Sg+Gen+PxSg3
nubbái#fievrrideapmi+N+Sg+Gen+PxSg3
nuppástuhttin#stivra+Sem/Org+N+Sg+Gen+PxSg3
nuppástuhttin#stivrra#válga+N+Sg+Gen+PxSg3
nuppástuhttin#stivrra#čoahkkin+N+Sg+Gen+PxSg3
návrraš+N+Sg+Gen+PxSg3
návrraš+N+Sg+Gen+PxSg3
oadjo#kantuvra+Sem/Org+Sem/Plc+N+Sg+Gen+PxSg3
oahpahus#inspektevra+Sem/Hum+N+Sg+Gen+PxSg3
oahpahus#kantuvra+Sem/Org+Sem/Plc+N+Sg+Gen+PxSg3
oaive#skuvrin+N+Sg+Gen+PxSg3
oakse#geavri+N+Sg+Gen+PxSg3
oassálasti#stivren+N+Sg+Gen+PxSg3
observatevra+Sem/Hum+Sem/Org+N+Sg+Gen+PxSg3
oktasaš#stivra+Sem/Org+N+Sg+Gen+PxSg3
oktasaš#stivrra#válga+N+Sg+Gen+PxSg3
oktasaš#stivrra#čoahkkin+N+Sg+Gen+PxSg3
operatevra+Sem/Hum+N+Sg+Gen+PxSg3
orohat#stivra+Sem/Org+N+Sg+Gen+PxSg3
orohat#stivrra#válga+N+Sg+Gen+PxSg3
orohat#stivrra#čoahkkin+N+Sg+Gen+PxSg3
ossodat#direktevra+Sem/Hum+N+Sg+Gen+PxSg3
ossodat#inšenevra+Sem/Hum+N+Sg+Gen+PxSg3
ossodat#kantuvra+Sem/Org+Sem/Plc+N+Sg+Gen+PxSg3
ovda#kantuvra+Sem/Org+Sem/Plc+N+Sg+Gen+PxSg3
partituvra+N+Sg+Gen+PxSg3
personála#kantuvra+Sem/Org+Sem/Plc+N+Sg+Gen+PxSg3
personála#stivra+Sem/Org+N+Sg+Gen+PxSg3
personála#stivrra#válga+N+Sg+Gen+PxSg3
personála#stivrra#čoahkkin+N+Sg+Gen+PxSg3
poasta#kantuvra+Sem/Plc+N+Sg+Gen+PxSg3
politiija#inspektevra+Sem/Hum+N+Sg+Gen+PxSg3
prefektuvra+N+Sg+Gen+PxSg3
prográmma#stivra+Sem/Org+N+Sg+Gen+PxSg3
prográmma#stivrra#válga+N+Sg+Gen+PxSg3
prográmma#stivrra#čoahkkin+N+Sg+Gen+PxSg3
radiála#bovren#mašiidna+N+Sg+Gen+PxSg3
raportevra+Sem/Hum+N+Sg+Gen+PxSg3
reahpen#jávri+N+Sg+Gen+PxSg3
reavre#juolgi+Sem/Hum+N+Sg+Gen+PxSg3
reavri+Sem/Hum+N+Sg+Gen+PxSg3
redaktevra+Sem/Hum+N+Sg+Gen+PxSg3
registreren#kantuvra+Sem/Org+Sem/Plc+N+Sg+Gen+PxSg3
revre+N+Sg+Gen+PxSg3
rešissevra+Sem/Hum+N+Sg+Gen+PxSg3
riekte#veahkke#kantuvra+Sem/Org+Sem/Plc+N+Sg+Gen+PxSg3
riikka#stivra+Sem/Org+N+Sg+Gen+PxSg3
risen#buvru+N+Sg+Gen+PxSg3
roavru+N+Sg+Gen+PxSg3
rufe#revre+N+Sg+Gen+PxSg3
ruhta#kantuvra+Sem/Org+Sem/Plc+N+Sg+Gen+PxSg3
ruovde#bovrra+N+Sg+Gen+PxSg3
ruovttu#stivra+Sem/Org+N+Sg+Gen+PxSg3
ruovttu#veahkke#kantuvra+Sem/Org+Sem/Plc+N+Sg+Gen+PxSg3
rádjo#stivren+N+Sg+Gen+PxSg3
ráhpun#fievru+N+Sg+Gen+PxSg3
rájus#stivren+N+Sg+Gen+PxSg3
rámbuvra+Sem/Plc+N+Sg+Gen+PxSg3
rámbuvri+Sem/Plc+N+Sg+Gen+PxSg3
rávdnje#fievrredeaddji+Sem/Hum+Sem/Org+N+Sg+Gen+PxSg3
rávra#ruoššet+N+Sg+Gen+PxSg3
rávra+N+Sg+Gen+PxSg3
rávrra#bihkka+N+Sg+Gen+PxSg3
rávrrahat+N+Sg+Gen+PxSg3
rávrraldat+N+Sg+Gen+PxSg3
rávrran+N+Sg+Gen+PxSg3
rávrun#vuogga+N+Sg+Gen+PxSg3
sektovra+N+Sg+Gen+PxSg3
servo#stivren+N+Sg+Gen+PxSg3
servodat#struktuvra+N+Sg+Gen+PxSg3
sierra#fievru+N+Sg+Gen+PxSg3
sihkkel#stivrran+N+Sg+Gen+PxSg3
simulatuvra+N+Sg+Gen+PxSg3
sisa#fievrredan#dieđáhus+N+Sg+Gen+PxSg3
sivra+N+Sg+Gen+PxSg3
sivrra+N+Sg+Gen+PxSg3
skulptuvra+N+Sg+Gen+PxSg3
skuvla#kantuvra+Sem/Org+Sem/Plc+N+Sg+Gen+PxSg3
skuvla#stivra+Sem/Org+N+Sg+Gen+PxSg3
skuvla#stivrra#válga+N+Sg+Gen+PxSg3
skuvla#stivrra#čoahkkin+N+Sg+Gen+PxSg3
skuvri+N+Sg+Gen+PxSg3
skuvrin+N+Sg+Gen+PxSg3
skáđa#divri+Sem/Ani+N+Sg+Gen+PxSg3
snuvr#oaivi+Sem/Ani+N+Sg+Gen+PxSg3
snuvr'#oaivi+Sem/Ani+N+Sg+Gen+PxSg3
snuvra+N+Sg+Gen+PxSg3
sosiála#kantuvra+Sem/Org+Sem/Plc+N+Sg+Gen+PxSg3
sruva#njunat#bovrra+N+Sg+Gen+PxSg3
stivra#doaibma+N+Sg+Gen+PxSg3
stivra#jođiheaddji+Sem/Hum+N+Sg+Gen+PxSg3
stivra#lahttu+Sem/Hum+N+Sg+Gen+PxSg3
stivra#ovddasteaddji+Sem/Hum+N+Sg+Gen+PxSg3
stivra#sadji+Sem/Plc+N+Sg+Gen+PxSg3
stivra+Sem/Org+N+Sg+Gen+PxSg3
stivre#mánni+Sem/Hum+N+Sg+Gen+PxSg3
stivrejeaddji+N+Sg+Gen+PxSg3
stivrejupmi+N+Sg+Gen+PxSg3
stivren#bielka+N+Sg+Gen+PxSg3
stivren#boallu+N+Sg+Gen+PxSg3
stivren#dokumeanta+N+Sg+Gen+PxSg3
stivren#goddi+Sem/Org+N+Sg+Gen+PxSg3
stivren#joavku+Sem/Group+Sem/Hum+N+Sg+Gen+PxSg3
stivren#málle+N+Sg+Gen+PxSg3
stivren#oaidnu+N+Sg+Gen+PxSg3
stivren#orgána+Sem/Org+N+Sg+Gen+PxSg3
stivren#ráva+N+Sg+Gen+PxSg3
stivren#struktuvra+N+Sg+Gen+PxSg3
stivren#sággi+N+Sg+Gen+PxSg3
stivren#teknihkka+N+Sg+Gen+PxSg3
stivren#vuohki+N+Sg+Gen+PxSg3
stivren#ásahus+Sem/Org+N+Sg+Gen+PxSg3
stivrra#lahttu+Sem/Hum+N+Sg+Gen+PxSg3
stivrra#válga+N+Sg+Gen+PxSg3
stivrra#čoahkkin+N+Sg+Gen+PxSg3
stivrran+N+Sg+Gen+PxSg3
stivrran#gielká+N+Sg+Gen+PxSg3
stivrrár+Sem/Hum+N+Sg+Gen+PxSg3
struktuvra+N+Sg+Gen+PxSg3
studie#inspektevra+Sem/Hum+N+Sg+Gen+PxSg3
stávru+Sem/Hum+N+Sg+Gen+PxSg3
stávrá#njuiken+N+Sg+Gen+PxSg3
stávrá+N+Sg+Gen+PxSg3
suohkan#stivra#áigodat+Sem/Time+N+Sg+Gen+PxSg3
suohkan#stivra+Sem/Org+N+Sg+Gen+PxSg3
suohkan#stivrra#čoahkkin+N+Sg+Gen+PxSg3
suovastan#buvri+N+Sg+Gen+PxSg3
suovri+Sem/Hum+N+Sg+Gen+PxSg3
suovva#buvri+N+Sg+Gen+PxSg3
suvra#guolli+Sem/Ani+N+Sg+Gen+PxSg3
suvra#láibi+N+Sg+Gen+PxSg3
suvra#mielki+N+Sg+Gen+PxSg3
suvri+N+Sg+Gen+PxSg3
suvrodat+N+Sg+Gen+PxSg3
suvrra+N+Sg+Gen+PxSg3
suvrrus+N+Sg+Gen+PxSg3
suvrulan#mielki+N+Sg+Gen+PxSg3
sáhppe#suvri+N+Sg+Gen+PxSg3
sálvan#divri+Sem/Hum+N+Sg+Gen+PxSg3
sáme#kultuvra+N+Sg+Gen+PxSg3
sáme#válga#stivra+Sem/Org+N+Sg+Gen+PxSg3
sáme#válga#stivrra#válga+N+Sg+Gen+PxSg3
sáme#válga#stivrra#čoahkkin+N+Sg+Gen+PxSg3
sávrivuohta+N+Sg+Gen+PxSg3
sávrodat+N+Sg+Gen+PxSg3
sávzzaid#buvri+N+Sg+Gen+PxSg3
tastatuvra+N+Sg+Gen+PxSg3
tekstuvra+N+Sg+Gen+PxSg3
temperatuvra+N+Sg+Gen+PxSg3
tuvra+N+Sg+Gen+PxSg3
uvrrus+N+Sg+Gen+PxSg3
veahčer#ákšo#kultuvra+N+Sg+Gen+PxSg3
vuodjen#kantuvra+Sem/Org+Sem/Plc+N+Sg+Gen+PxSg3
vuodjin#fievru+N+Sg+Gen+PxSg3
vuodjin#kantuvra+Sem/Org+Sem/Plc+N+Sg+Gen+PxSg3
vuolit#direktevra+Sem/Hum+N+Sg+Gen+PxSg3
vuolit#kultuvra+N+Sg+Gen+PxSg3
vuovru+Sem/Hum+N+Sg+Gen+PxSg3
vuođđo#struktuvra+N+Sg+Gen+PxSg3
váldo#kantuvra+Sem/Org+Sem/Plc+N+Sg+Gen+PxSg3
váldo#stivra+Sem/Org+N+Sg+Gen+PxSg3
váldo#stivrra#válga+N+Sg+Gen+PxSg3
váldo#stivrra#čoahkkin+N+Sg+Gen+PxSg3
válga#kantuvra+Sem/Org+Sem/Plc+N+Sg+Gen+PxSg3
válga#stivra+Sem/Org+N+Sg+Gen+PxSg3
válga#stivrra#válga+N+Sg+Gen+PxSg3
válga#stivrra#čoahkkin+N+Sg+Gen+PxSg3
várre#stivra+Sem/Org+N+Sg+Gen+PxSg3
várre#stivrra#válga+N+Sg+Gen+PxSg3
várre#stivrra#čoahkkin+N+Sg+Gen+PxSg3
váráiduhttin#kantuvra+Sem/Org+Sem/Plc+N+Sg+Gen+PxSg3
web#redaktevra+Sem/Hum+N+Sg+Gen+PxSg3
áibmo#fievrrideapmi+N+Sg+Gen+PxSg3
áibmo#fievru+N+Sg+Gen+PxSg3
álbmot#stivra+Sem/Org+N+Sg+Gen+PxSg3
álbmot#stivrra#válga+N+Sg+Gen+PxSg3
álbmot#stivrra#čoahkkin+N+Sg+Gen+PxSg3
ámmát#olbmo#stivra+Sem/Org+N+Sg+Gen+PxSg3
čalbme#luvra+N+Sg+Gen+PxSg3
časkin#bovren#mašiidna+N+Sg+Gen+PxSg3
čađđa#sivra+N+Sg+Gen+PxSg3
čeavrris+Sem/Ani+N+Sg+Gen+PxSg3
čeavrá#biedju+N+Sg+Gen+PxSg3
čeavrá#náhkki+N+Sg+Gen+PxSg3
čeavrá#ruovddit+N+Sg+Gen+PxSg3
čeavrá#ráhčča+N+Sg+Gen+PxSg3
čievra#assi+N+Sg+Gen+PxSg3
čievra#bađvvut+N+Sg+Gen+PxSg3
čievra#luodda+N+Sg+Gen+PxSg3
čievra#vuolpo#rássi+N+Sg+Gen+PxSg3
čievra+N+Sg+Gen+PxSg3
čievru+N+Sg+Gen+PxSg3
čivra+N+Sg+Gen+PxSg3
čivrrus+Sem/Ani+N+Sg+Gen+PxSg3
čivrá+N+Sg+Gen+PxSg3
čoavje#suvri+N+Sg+Gen+PxSg3
šolgan#temperatuvra+N+Sg+Gen+PxSg3
čuolda#bovren#mašiidna+N+Sg+Gen+PxSg3
čáhce#revre+N+Sg+Gen+PxSg3
mašin#fievru+N+Sg+Gen+PxSg3
kultur#kantuvra+Sem/Org+Sem/Plc+N+Sg+Gen+PxSg3
riddo#kultuvra+N+Sg+Gen+PxSg3
el-fápmo#buvttadeaddji+Sem/Hum+Sem/Org+N+Sg+Gen+PxSg3
ovtta#luotta+N+Sg+Gen+PxSg3
ovtta#geardde+N+Sg+Gen+PxSg3
guovtti#náli+N+Sg+Gen+PxSg3
ovttat#olbmo+N+Sg+Gen+PxSg3
ovtta#mohtor+N+Sg+Gen+PxSg3
golmma#ruovttu+N+Sg+Gen+PxSg3
ovtta#ruovttu+N+Sg+Gen+PxSg3
guovtti#ruovttu+N+Sg+Gen+PxSg3
ovttas#bargo#beal+N+Sg+Gen+PxSg3
arve#bivttas+N+Sg+Gen+PxSg3
astronávta+Sem/Hum+N+Sg+Gen+PxSg3
atnu#bivttas+N+Sg+Gen+PxSg3
badjel#meare#buvttadeapmi+N+Sg+Gen+PxSg3
bahkadas#doavttir+Sem/Hum+N+Sg+Gen+PxSg3
bargo#bivttas+N+Sg+Gen+PxSg3
bargo#dearvvašvuođa#doavttir+Sem/Hum+N+Sg+Gen+PxSg3
beasse#roavttus+N+Sg+Gen+PxSg3
beavttálmahttin#vuohki+N+Sg+Gen+PxSg3
biebmo#buvtta+N+Sg+Gen+PxSg3
biergo#buvtta+N+Sg+Gen+PxSg3
biergo#buvttadeapmi+N+Sg+Gen+PxSg3
biras#terapevta+Sem/Hum+N+Sg+Gen+PxSg3
bivdo#ovttadat+N+Sg+Gen+PxSg3
bivdo#rievttálaš+Sem/Hum+N+Sg+Gen+PxSg3
bivttas#basta+N+Sg+Gen+PxSg3
bivttas#bažán+N+Sg+Gen+PxSg3
bivttas#bihttá+N+Sg+Gen+PxSg3
bivttas#božán+N+Sg+Gen+PxSg3
bivttas#civccon+N+Sg+Gen+PxSg3
bivttas#diŋga+N+Sg+Gen+PxSg3
bivttas#goarru+Sem/Hum+N+Sg+Gen+PxSg3
bivttas#goikadan#mašiidna+N+Sg+Gen+PxSg3
bivttas#gávpi+Sem/Org+Sem/Plc+N+Sg+Gen+PxSg3
bivttas#heaŋggastat+N+Sg+Gen+PxSg3
bivttas#heŋgehat+N+Sg+Gen+PxSg3
bivttas#heŋgen#roahkki+N+Sg+Gen+PxSg3
bivttas#heŋggon+N+Sg+Gen+PxSg3
bivttas#holga+N+Sg+Gen+PxSg3
bivttas#hábmen+N+Sg+Gen+PxSg3
bivttas#háška+N+Sg+Gen+PxSg3
bivttas#rádju+N+Sg+Gen+PxSg3
bivttas#ráhkadeapmi+N+Sg+Gen+PxSg3
bivttas#suonjir+N+Sg+Gen+PxSg3
bivttas#sátnja+N+Sg+Gen+PxSg3
bivttas+N+Sg+Gen+PxSg3
boahtal#čotta#ovttadat+N+Sg+Gen+PxSg3
boazo#buvtta+N+Sg+Gen+PxSg3
boađus#ovttaláganvuohta+N+Sg+Gen+PxSg3
borramuš#buvttadeapmi+N+Sg+Gen+PxSg3
botnješ#guovttos+N+Sg+Gen+PxSg3
bovttáš+Sem/Ani+N+Sg+Gen+PxSg3
brutto#álbmot#buvttadus+N+Sg+Gen+PxSg3
buoja#bivttas+N+Sg+Gen+PxSg3
buvtta#gollu+N+Sg+Gen+PxSg3
buvtta#gárgen+N+Sg+Gen+PxSg3
buvtta#joavku+Sem/Group+Sem/Hum+N+Sg+Gen+PxSg3
buvtta#namma+N+Sg+Gen+PxSg3
buvtta#rehket+N+Sg+Gen+PxSg3
buvtta#čoahkádus+N+Sg+Gen+PxSg3
buvtta+N+Sg+Gen+PxSg3
buvttadan#dagaldat+N+Sg+Gen+PxSg3
buvttadan#doarjja+N+Sg+Gen+PxSg3
buvttadan#fitnodat+Sem/Org+N+Sg+Gen+PxSg3
buvttadan#gask#oapmi+N+Sg+Gen+PxSg3
buvttadan#gask'#oapmi+N+Sg+Gen+PxSg3
buvttadan#gurgadas+N+Sg+Gen+PxSg3
buvttadan#hivvodat+N+Sg+Gen+PxSg3
buvttadan#lágádus+Sem/Org+N+Sg+Gen+PxSg3
buvttadan#láhki+N+Sg+Gen+PxSg3
buvttadan#munni+N+Sg+Gen+PxSg3
buvttadan#nákca+N+Sg+Gen+PxSg3
buvttadan#proseassa+N+Sg+Gen+PxSg3
buvttadan#rusttet+N+Sg+Gen+PxSg3
buvttadan#vuoito#doarjja+N+Sg+Gen+PxSg3
buvttadan#árvu+N+Sg+Gen+PxSg3
buvttadeaddje#haddi+N+Sg+Gen+PxSg3
buvttadeaddji+Sem/Hum+N+Sg+Gen+PxSg3
buvttadeapmi+N+Sg+Gen+PxSg3
buvttadus+N+Sg+Gen+PxSg3
buvttus#báza+N+Sg+Gen+PxSg3
buvttus#vuohki+N+Sg+Gen+PxSg3
buvttus+N+Sg+Gen+PxSg3
bušeahtta#evttohus+N+Sg+Gen+PxSg3
bušeahtta#álgo#evttohus+N+Sg+Gen+PxSg3
bálvalus#buvttadeapmi+N+Sg+Gen+PxSg3
bártneš#guovttos+N+Sg+Gen+PxSg3
bátne#doavttir+Sem/Hum+N+Sg+Gen+PxSg3
bávtti#háldi+Sem/Hum+N+Sg+Gen+PxSg3
deaddo#ovttadat+N+Sg+Gen+PxSg3
dihtor#biebman#ovttadat+N+Sg+Gen+PxSg3
diskonteren#buvtta#dahkki+N+Sg+Gen+PxSg3
distrivtta#politihkka+N+Sg+Gen+PxSg3
diŋgon#buvttadeaddji+Sem/Hum+N+Sg+Gen+PxSg3
diŋgon#buvttadus+N+Sg+Gen+PxSg3
doaibma#bidjo#evttuhus+N+Sg+Gen+PxSg3
doallo#ovttadat+Sem/Org+N+Sg+Gen+PxSg3
doalvva#buvtta+N+Sg+Gen+PxSg3
doares#bielka#lovtton+N+Sg+Gen+PxSg3
doares#bielká#lovtton+N+Sg+Gen+PxSg3
doavtter#bálvalus+N+Sg+Gen+PxSg3
doavtter#dilli+N+Sg+Gen+PxSg3
doavtter#gráda+N+Sg+Gen+PxSg3
doavtter#guovddáš+Sem/Org+Sem/Plc+N+Sg+Gen+PxSg3
doavtter#stašuvdna+Build+N+Sg+Gen+PxSg3
doavttir#gráda+N+Sg+Gen+PxSg3
doavttir#kantuvra+N+Sg+Gen+PxSg3
doavttir#skuvla+Sem/Org+Sem/Plc+N+Sg+Gen+PxSg3
doavttir+Sem/Hum+N+Sg+Gen+PxSg3
dovtta#seahkka+N+Sg+Gen+PxSg3
dovtta+Sem/Ani+N+Sg+Gen+PxSg3
durde#bivttas+N+Sg+Gen+PxSg3
dáige#buvtta+N+Sg+Gen+PxSg3
dálve#bivttas+N+Sg+Gen+PxSg3
dávttat+N+Sg+Gen+PxSg3
eahpe#buvttadeaddji+Sem/Hum+N+Sg+Gen+PxSg3
eahpeluohttámuš#evttohus+N+Sg+Gen+PxSg3
eami#vuovttat+N+Sg+Gen+PxSg3
eanan#doallo#buvtta+N+Sg+Gen+PxSg3
eanet#lohko#evttohus+N+Sg+Gen+PxSg3
eatni#guovttos+N+Sg+Gen+PxSg3
eavttohas+N+Sg+Gen+PxSg3
eavttuhan#vuoigatvuohta+N+Sg+Gen+PxSg3
ergo#terapevta+Sem/Hum+N+Sg+Gen+PxSg3
evttohan#vuoigatvuohta+N+Sg+Gen+PxSg3
evttohan#áige#mearri+N+Sg+Gen+PxSg3
evttohan#ásahus+Sem/Org+Sem/Plc+N+Sg+Gen+PxSg3
evttohas+Sem/Hum+N+Sg+Gen+PxSg3
evttohasvuohta+N+Sg+Gen+PxSg3
evttoheaddji+Sem/Hum+N+Sg+Gen+PxSg3
evttohus+N+Sg+Gen+PxSg3
fanas#ovttadat+Sem/Org+N+Sg+Gen+PxSg3
filbma#buvttadeapmi+N+Sg+Gen+PxSg3
fitnodat#doavttir+Sem/Hum+N+Sg+Gen+PxSg3
fylkka#doavttir+Sem/Hum+N+Sg+Gen+PxSg3
fysio#terapevta+Sem/Hum+N+Sg+Gen+PxSg3
fáhkka#evttohus+N+Sg+Gen+PxSg3
fásta#doavtter#ortnet+N+Sg+Gen+PxSg3
fásta#doavttir+Sem/Hum+N+Sg+Gen+PxSg3
geasse#bivttas+N+Sg+Gen+PxSg3
geasso#ovttadat+Sem/Measr+N+Sg+Gen+PxSg3
geavahus#ovttadat+N+Sg+Gen+PxSg3
gieldda#doavttir+Sem/Hum+N+Sg+Gen+PxSg3
girdin#ovttadat+Sem/Org+N+Sg+Gen+PxSg3
girje#buvttadeaddji+Sem/Hum+N+Sg+Gen+PxSg3
girje#buvttadeapmi+N+Sg+Gen+PxSg3
girko#bivttas+N+Sg+Gen+PxSg3
gopmut#lovttahus+N+Sg+Gen+PxSg3
gordne#buvtta+N+Sg+Gen+PxSg3
govttolašvuohta+N+Sg+Gen+PxSg3
govčča#buvttus+N+Sg+Gen+PxSg3
guolástus#dikšun#ovttastupmi+N+Sg+Gen+PxSg3
guovddáš#ovttadat+N+Sg+Gen+PxSg3
guovddáš#roavttus+N+Sg+Gen+PxSg3
guovtte#beales+N+Sg+Gen+PxSg3
guovtte#bearaš#viessu+Build+N+Sg+Gen+PxSg3
guovtte#bearaš#ásodat+Build+N+Sg+Gen+PxSg3
guovtte#ceahkke#meannudeapmi+N+Sg+Gen+PxSg3
guovtte#dávttat#mohtor+N+Sg+Gen+PxSg3
guovtte#geasus+N+Sg+Gen+PxSg3
guovtte#gielalašvuohta+N+Sg+Gen+PxSg3
guovtte#gielalašvuođa#doarjja+N+Sg+Gen+PxSg3
guovtte#gielalašvuođa#ruhta+N+Sg+Gen+PxSg3
guovtte#gielatvuohta+N+Sg+Gen+PxSg3
guovtte#gielatvuođa#ruhta+N+Sg+Gen+PxSg3
guovtte#iđot+N+Sg+Gen+PxSg3
guovtte#juohku+N+Sg+Gen+PxSg3
guovtte#lanjadat+N+Sg+Gen+PxSg3
guovtte#oaivilvuohta+N+Sg+Gen+PxSg3
guovtte#olbmo#latnja+Sem/Plc+N+Sg+Gen+PxSg3
guovtte#tálla+N+Sg+Gen+PxSg3
guovttet#dávttat#mohtor+N+Sg+Gen+PxSg3
guovttis+N+Sg+Gen+PxSg3
guovttis+N+Sg+Gen+PxSg3
guovttos+N+Sg+Gen+PxSg3
guovttáš+N+Sg+Gen+PxSg3
gurgadas#buvttadus+N+Sg+Gen+PxSg3
guvtteš+N+Sg+Gen+PxSg3
guvttiid#guoddi+Sem/Hum+N+Sg+Gen+PxSg3
guvttiid#lohku+N+Sg+Gen+PxSg3
gádjun#bivttas+N+Sg+Gen+PxSg3
gávlo#rievttat+Sem/Ani+N+Sg+Gen+PxSg3
gávpe#ovttastus+N+Sg+Gen+PxSg3
gávttehas+Sem/Hum+N+Sg+Gen+PxSg3
hoavda#doavttir+Sem/Hum+N+Sg+Gen+PxSg3
hurtti#ruvtto+N+Sg+Gen+PxSg3
hurttiruvtta+N+Sg+Gen+PxSg3
háddjen#buvtta+N+Sg+Gen+PxSg3
hálddašan#ovttadat+N+Sg+Gen+PxSg3
hárjehallan#bivttas+N+Sg+Gen+PxSg3
idja#bivttas+N+Sg+Gen+PxSg3
ieš#ráđđen#ovttastupmi+N+Sg+Gen+PxSg3
imeš#guovttos+N+Sg+Gen+PxSg3
irggeš#guovttos+N+Sg+Gen+PxSg3
johtolat#ovttadat+N+Sg+Gen+PxSg3
juvtte+N+Sg+Gen+PxSg3
kamela#guolga#bivttas+N+Sg+Gen+PxSg3
kirko#bivttas+N+Sg+Gen+PxSg3
klássa#ruvtto+N+Sg+Gen+PxSg3
kruvttat+N+Sg+Gen+PxSg3
kvaliteahtta#buvtta+N+Sg+Gen+PxSg3
lassi#buvttadan#gollu+N+Sg+Gen+PxSg3
lavtta+N+Sg+Gen+PxSg3
liegga#čáhce#buvttadeapmi+N+Sg+Gen+PxSg3
liggen#ávnnas#ovttadat+N+Sg+Gen+PxSg3
liidne#bivttas+N+Sg+Gen+PxSg3
livttes#bákti+N+Sg+Gen+PxSg3
livttes#risen+N+Sg+Gen+PxSg3
loahppa#evttohus+N+Sg+Gen+PxSg3
lovtta#guolli+Sem/Ani+N+Sg+Gen+PxSg3
lovtta#čáhci+N+Sg+Gen+PxSg3
lovttahus+N+Sg+Gen+PxSg3
lovttan+N+Sg+Gen+PxSg3
lovtton+Sem/Hum+N+Sg+Gen+PxSg3
lovttos#muorra+N+Sg+Gen+PxSg3
luntta#guovttos+N+Sg+Gen+PxSg3
luonddu#ruovttu#doallu+N+Sg+Gen+PxSg3
luossa#buvttadeaddji+Sem/Hum+N+Sg+Gen+PxSg3
luovos#vuovttat+N+Sg+Gen+PxSg3
lábiid#ovttas#doaibma+N+Sg+Gen+PxSg3
láhka#evttohus+N+Sg+Gen+PxSg3
láhka#álgo#evttohus+N+Sg+Gen+PxSg3
lávde#godde#evttohus+N+Sg+Gen+PxSg3
lávgo#lovtton+N+Sg+Gen+PxSg3
lávttadas+N+Sg+Gen+PxSg3
lávttadat+Sem/Wthr+N+Sg+Gen+PxSg3
lávttas#váikkuhus+N+Sg+Gen+PxSg3
lávttas+N+Sg+Gen+PxSg3
manješ#guovttos+N+Sg+Gen+PxSg3
maŋidan#evttohus+N+Sg+Gen+PxSg3
meahcce#buvtta+N+Sg+Gen+PxSg3
meahcce#dikšun#ovttastus+Sem/Org+N+Sg+Gen+PxSg3
meahci#valji#dikšun#ovttastus+Sem/Org+N+Sg+Gen+PxSg3
mearrádus#evttohus+N+Sg+Gen+PxSg3
meieri#buvtta+N+Sg+Gen+PxSg3
mielke#buvtta+N+Sg+Gen+PxSg3
mielke#buvttadeaddji+Sem/Hum+Sem/Org+N+Sg+Gen+PxSg3
mielke#buvttadeapmi+N+Sg+Gen+PxSg3
mihtto#ovttadat+N+Sg+Gen+PxSg3
molssa#bivttas+N+Sg+Gen+PxSg3
molssa#evttohus+N+Sg+Gen+PxSg3
morseš#guovttos+N+Sg+Gen+PxSg3
morseš#guovttos+N+Sg+Gen+PxSg3
musihkka#terapevta+Sem/Hum+N+Sg+Gen+PxSg3
máŋgga#lođat#ovttastus+N+Sg+Gen+PxSg3
neavttár#guoibmi+Sem/Hum+N+Sg+Gen+PxSg3
neavttár#veahka+Sem/Hum+Sem/Group+N+Sg+Gen+PxSg3
neavttár+Sem/Hum+N+Sg+Gen+PxSg3
neavttár+N+Sg+Gen+PxSg3
nisson#bivttas+N+Sg+Gen+PxSg3
njalpa#lavtta+N+Sg+Gen+PxSg3
njealje#dávttat#mohtor+N+Sg+Gen+PxSg3
njoaskut#lovttahus+N+Sg+Gen+PxSg3
nuppi#poteansa#ovtta#mađodat+N+Sg+Gen+PxSg3
nuvttat+N+Sg+Gen+PxSg3
nuvtte#vahkku+Sem/Time+N+Sg+Gen+PxSg3
nuvttot+N+Sg+Gen+PxSg3
náhkke#bivttas+N+Sg+Gen+PxSg3
oahppan#buvtta+N+Sg+Gen+PxSg3
oahppo#neavvo#buvttadeaddji+Sem/Hum+Sem/Org+N+Sg+Gen+PxSg3
oahppo#neavvo#buvttadeapmi+N+Sg+Gen+PxSg3
oahppo#neavvu#buvttadeaddji+Sem/Hum+Sem/Org+N+Sg+Gen+PxSg3
oahppo#neavvu#buvttadeapmi+N+Sg+Gen+PxSg3
oalge#buvtta+N+Sg+Gen+PxSg3
oasus#ovttastupmi+N+Sg+Gen+PxSg3
obba#bivttas+N+Sg+Gen+PxSg3
olgguldas#bivttas+N+Sg+Gen+PxSg3
olgo#bivttas+N+Sg+Gen+PxSg3
oppas#rievttat+N+Sg+Gen+PxSg3
oskkoldat#ovttas#goddi+Sem/Org+N+Sg+Gen+PxSg3
ovda#olbmo#evttohas+Sem/Hum+N+Sg+Gen+PxSg3
ovdan#buvttus+N+Sg+Gen+PxSg3
overall#bivttas+N+Sg+Gen+PxSg3
ovtta#beaivve#loddi+Sem/Ani+N+Sg+Gen+PxSg3
ovtta#dássásašvuohta+N+Sg+Gen+PxSg3
ovtta#dássásašvuođa#perspektiiva+N+Sg+Gen+PxSg3
ovtta#guvlui#vuodjin+N+Sg+Gen+PxSg3
ovtta#gálvo#buvttadeaddji+N+Sg+Gen+PxSg3
ovtta#hápmásašvuođa#gáibádus+N+Sg+Gen+PxSg3
ovtta#iđot+N+Sg+Gen+PxSg3
ovtta#lanjadat+N+Sg+Gen+PxSg3
ovtta#láganvuohta+N+Sg+Gen+PxSg3
ovtta#lági#mearka+N+Sg+Gen+PxSg3
ovtta#lágánvuohta+N+Sg+Gen+PxSg3
ovtta#lágášvuohta+N+Sg+Gen+PxSg3
ovtta#láhkásašvuohta+N+Sg+Gen+PxSg3
ovtta#láhkástus+N+Sg+Gen+PxSg3
ovtta#mahtodat+N+Sg+Gen+PxSg3
ovtta#mađe#mearka+N+Sg+Gen+PxSg3
ovtta#mađodat+N+Sg+Gen+PxSg3
ovtta#mielalašvuohta+N+Sg+Gen+PxSg3
ovtta#miella+N+Sg+Gen+PxSg3
ovtta#oaivilvuohta+N+Sg+Gen+PxSg3
ovtta#oaivvildeaddji+Sem/Hum+N+Sg+Gen+PxSg3
ovtta#olbmo#doaibma+N+Sg+Gen+PxSg3
ovtta#olbmo#fitnodat+Sem/Org+N+Sg+Gen+PxSg3
ovtta#olbmo#latnja+Sem/Plc+N+Sg+Gen+PxSg3
ovtta#stávval#sátni+N+Sg+Gen+PxSg3
ovtta#tálla+N+Sg+Gen+PxSg3
ovtta#vástálašvuohta+N+Sg+Gen+PxSg3
ovtta#árvosašvuohta+N+Sg+Gen+PxSg3
ovtta#árvvu#sodji+N+Sg+Gen+PxSg3
ovttadat#gollu+N+Sg+Gen+PxSg3
ovttadat#haddi+N+Sg+Gen+PxSg3
ovttadat+Sem/Org+N+Sg+Gen+PxSg3
ovttaid#lohku+N+Sg+Gen+PxSg3
ovttaidahttin+N+Sg+Gen+PxSg3
ovttaideapmi+N+Sg+Gen+PxSg3
ovttaiduhttin#koda+N+Sg+Gen+PxSg3
ovttaiduvvan#deaddu+N+Sg+Gen+PxSg3
ovttajienalašvuohta+N+Sg+Gen+PxSg3
ovttalašvuohta+N+Sg+Gen+PxSg3
ovttas#bargo#bealli+N+Sg+Gen+PxSg3
ovttas#bargo#doaibma+N+Sg+Gen+PxSg3
ovttas#bargo#guoibmi+Sem/Hum+N+Sg+Gen+PxSg3
ovttas#bargo#joavku+Sem/Group+Sem/Hum+N+Sg+Gen+PxSg3
ovttas#bargo#julggaštus+N+Sg+Gen+PxSg3
ovttas#bargo#lávde#goddi+Sem/Org+N+Sg+Gen+PxSg3
ovttas#bargo#málle+N+Sg+Gen+PxSg3
ovttas#bargo#orgána+Sem/Org+N+Sg+Gen+PxSg3
ovttas#bargo#prošeakta+N+Sg+Gen+PxSg3
ovttas#bargo#rutiidna+N+Sg+Gen+PxSg3
ovttas#bargo#soahpamuš+N+Sg+Gen+PxSg3
ovttas#bargo#vejolašvuohta+N+Sg+Gen+PxSg3
ovttas#bargo#vuohki+N+Sg+Gen+PxSg3
ovttas#bargo#vuoigŋa+N+Sg+Gen+PxSg3
ovttas#bargo#váttisvuohta+N+Sg+Gen+PxSg3
ovttas#bargo#šiehtadus+N+Sg+Gen+PxSg3
ovttas#bargu+N+Sg+Gen+PxSg3
ovttas#dahku+N+Sg+Gen+PxSg3
ovttas#doaibma+N+Sg+Gen+PxSg3
ovttas#doaibman#arena+N+Sg+Gen+PxSg3
ovttas#doaibman#eaktu+N+Sg+Gen+PxSg3
ovttas#doaibman+N+Sg+Gen+PxSg3
ovttas#eaiggáduššan#láhka+N+Sg+Gen+PxSg3
ovttas#eaiggáduššan+N+Sg+Gen+PxSg3
ovttas#eaiggát+Sem/Hum+N+Sg+Gen+PxSg3
ovttas#eallin#doaibma+N+Sg+Gen+PxSg3
ovttas#eallin#oahppa+N+Sg+Gen+PxSg3
ovttas#eallin+N+Sg+Gen+PxSg3
ovttas#ipmárdus+N+Sg+Gen+PxSg3
ovttas#lohkan+N+Sg+Gen+PxSg3
ovttas#orru+Sem/Hum+N+Sg+Gen+PxSg3
ovttas#ruhtadeapmi+N+Sg+Gen+PxSg3
ovttas#ráđđi+N+Sg+Gen+PxSg3
ovttas#ássan+N+Sg+Gen+PxSg3
ovttas#ássi+Sem/Hum+N+Sg+Gen+PxSg3
ovttas#ášši+N+Sg+Gen+PxSg3
ovttastahttin#mearrádus+N+Sg+Gen+PxSg3
ovttastallan#riekti+N+Sg+Gen+PxSg3
ovttastallan#vuohki+N+Sg+Gen+PxSg3
ovttastallan#vuoigatvuohta+N+Sg+Gen+PxSg3
ovttastat+N+Sg+Gen+PxSg3
ovttastupmi+N+Sg+Gen+PxSg3
ovttastus#beallalaš+Sem/Hum+N+Sg+Gen+PxSg3
ovttastus+N+Sg+Gen+PxSg3
ovttet+N+Sg+Gen+PxSg3
ovtteš+N+Sg+Gen+PxSg3
ođđa#buvttadeapmi+N+Sg+Gen+PxSg3
pellets#buvttadeapmi+N+Sg+Gen+PxSg3
politiija#bivttas+N+Sg+Gen+PxSg3
presideanta#evttohas+Sem/Hum+N+Sg+Gen+PxSg3
primeara#buvttadeaddji+N+Sg+Gen+PxSg3
resolušuvdna#evttohus+N+Sg+Gen+PxSg3
riekte#ovttadat+N+Sg+Gen+PxSg3
rievdadan#evttohus+N+Sg+Gen+PxSg3
rievtti#geavat+N+Sg+Gen+PxSg3
rimse#bivttas+N+Sg+Gen+PxSg3
rivttár+Sem/Hum+N+Sg+Gen+PxSg3
roavttos#máhtu+Sem/Ani+N+Sg+Gen+PxSg3
roavttus+N+Sg+Gen+PxSg3
ruhta#ovttadat+N+Sg+Gen+PxSg3
ruhta#ruovttu#doallu+N+Sg+Gen+PxSg3
ruovtto#goatnil+Sem/Plc+N+Sg+Gen+PxSg3
ruovtto#luotta#bileahtta+N+Sg+Gen+PxSg3
ruovtto#luotta#čievččasteapmi+N+Sg+Gen+PxSg3
ruovtto#miessi+Sem/Ani+N+Sg+Gen+PxSg3
ruovtto#mánná+Sem/Hum+N+Sg+Gen+PxSg3
ruovttot+Sem/Hum+Sem/Ani+Sem/Plc+N+Sg+Gen+PxSg3
ruovttu#bargu+N+Sg+Gen+PxSg3
ruovttu#bihttá+N+Sg+Gen+PxSg3
ruovttu#bivdi+Sem/Hum+N+Sg+Gen+PxSg3
ruovttu#buohcce#dikšun+N+Sg+Gen+PxSg3
ruovttu#báike#mátkkošteaddji+Sem/Hum+N+Sg+Gen+PxSg3
ruovttu#báiki+Sem/Plc+N+Sg+Gen+PxSg3
ruovttu#dikšu+N+Sg+Gen+PxSg3
ruovttu#divššár+Sem/Hum+N+Sg+Gen+PxSg3
ruovttu#doallo#oahppu+N+Sg+Gen+PxSg3
ruovttu#doallu+N+Sg+Gen+PxSg3
ruovttu#dárbo#bivdi+Sem/Hum+N+Sg+Gen+PxSg3
ruovttu#dárbu+N+Sg+Gen+PxSg3
ruovttu#eana+Sem/Plc+N+Sg+Gen+PxSg3
ruovttu#gieddi+Sem/Plc+N+Sg+Gen+PxSg3
ruovttu#giella+N+Sg+Gen+PxSg3
ruovttu#guovlu+Sem/Plc+N+Sg+Gen+PxSg3
ruovttu#hálddahus+Sem/Org+Sem/Plc+N+Sg+Gen+PxSg3
ruovttu#joavku+Sem/Group+Sem/Hum+N+Sg+Gen+PxSg3
ruovttu#mátki+N+Sg+Gen+PxSg3
ruovttu#riika+Sem/Org+Sem/Plc+N+Sg+Gen+PxSg3
ruovttu#siidu+N+Sg+Gen+PxSg3
ruovttu#skuvla+N+Sg+Gen+PxSg3
ruovttu#stivra+Sem/Org+N+Sg+Gen+PxSg3
ruovttu#suodjaleaddji+Sem/Hum+N+Sg+Gen+PxSg3
ruovttu#suodjalus+Sem/Org+N+Sg+Gen+PxSg3
ruovttu#veahkke#kantuvra+Sem/Org+Sem/Plc+N+Sg+Gen+PxSg3
ruovttu#veahkki+Sem/Hum+N+Sg+Gen+PxSg3
ruovttu#čiekčan+N+Sg+Gen+PxSg3
ruovttu#šillju+N+Sg+Gen+PxSg3
ruvtta+N+Sg+Gen+PxSg3
ruvtta#biila+Veh+N+Sg+Gen+PxSg3
ruvtte+N+Sg+Gen+PxSg3
ruvtte#biila+Veh+N+Sg+Gen+PxSg3
ruvtto+N+Sg+Gen+PxSg3
ruvtto#biila+Veh+N+Sg+Gen+PxSg3
ruvttodat+N+Sg+Gen+PxSg3
ruvttohas+N+Sg+Gen+PxSg3
ruvttuid#almmuheapmi+N+Sg+Gen+PxSg3
sierra#buvtta+N+Sg+Gen+PxSg3
sierra#doavttir+Sem/Hum+N+Sg+Gen+PxSg3
sievttadas+N+Sg+Gen+PxSg3
sievttas+N+Sg+Gen+PxSg3
sis#bivttas+N+Sg+Gen+PxSg3
skievttardan#golahus+N+Sg+Gen+PxSg3
skievttár+Sem/Hum+N+Sg+Gen+PxSg3
skievttáruššan+N+Sg+Gen+PxSg3
skruvtta+N+Sg+Gen+PxSg3
soabahan#evttohus+N+Sg+Gen+PxSg3
soabat#evttohus+N+Sg+Gen+PxSg3
soahte#doaibma#ovttastupmi+N+Sg+Gen+PxSg3
spesiála#doavttir+Sem/Hum+N+Sg+Gen+PxSg3
sruvtta+N+Sg+Gen+PxSg3
suohkan#doavttir+Sem/Hum+N+Sg+Gen+PxSg3
suohkan#fysio#terapevta+Sem/Hum+N+Sg+Gen+PxSg3
suorpmaid#ovttas#doaibma+N+Sg+Gen+PxSg3
sáigo#bivttas+N+Sg+Gen+PxSg3
sáme#bivttas+N+Sg+Gen+PxSg3
sátne#buvttadeapmi+N+Sg+Gen+PxSg3
sátne#ruvttohas+N+Sg+Gen+PxSg3
terapevta+Sem/Hum+N+Sg+Gen+PxSg3
turnus#doavttir+Sem/Hum+N+Sg+Gen+PxSg3
unnit#lohko#evttohus+N+Sg+Gen+PxSg3
ventiila#lovttan+N+Sg+Gen+PxSg3
vieljaš#guovttos+N+Sg+Gen+PxSg3
vilges#bivttahas+Sem/Hum+N+Sg+Gen+PxSg3
viste#buvtta+N+Sg+Gen+PxSg3
viste#lávttas+N+Sg+Gen+PxSg3
vuodjan#bivttas+N+Sg+Gen+PxSg3
vuojadan#bivttas+N+Sg+Gen+PxSg3
vuolildus#bivttas+N+Sg+Gen+PxSg3
vuolos#bivttas+N+Sg+Gen+PxSg3
vuoste#eavttohas+N+Sg+Gen+PxSg3
vuoste#evttohas+N+Sg+Gen+PxSg3
vuoste#evttohus+N+Sg+Gen+PxSg3
vuosttas#evttohas+Sem/Hum+N+Sg+Gen+PxSg3
vuosttaš#evttohas+Sem/Hum+N+Sg+Gen+PxSg3
vuođđo#buvttadus+N+Sg+Gen+PxSg3
vuođđo#doavttir+Sem/Hum+N+Sg+Gen+PxSg3
váhnen#guovttos+N+Sg+Gen+PxSg3
válddahallan#evttohus+N+Sg+Gen+PxSg3
váldo#doavttir+Sem/Hum+N+Sg+Gen+PxSg3
váldo#evttohus+N+Sg+Gen+PxSg3
váldo#neavttár+Sem/Hum+N+Sg+Gen+PxSg3
vásedin#doavttir+Sem/Hum+N+Sg+Gen+PxSg3
áhpe#dovtta+Sem/Ani+N+Sg+Gen+PxSg3
áhčeš#guovttos+N+Sg+Gen+PxSg3
áhčeš#guovttos+N+Sg+Gen+PxSg3
áige#ovttadat+N+Sg+Gen+PxSg3
álbmot#buvttadus+N+Sg+Gen+PxSg3
álgo#buvtta+N+Sg+Gen+PxSg3
álgo#evttohus+N+Sg+Gen+PxSg3
árga#bivttas+N+Sg+Gen+PxSg3
árvo#buvttadan#prográmma+N+Sg+Gen+PxSg3
árvo#buvttadeapmi+N+Sg+Gen+PxSg3
ássan#ovttadat+N+Sg+Gen+PxSg3
ávttadat+N+Sg+Gen+PxSg3
ávttahat+N+Sg+Gen+PxSg3
ávttaldat+N+Sg+Gen+PxSg3
ášše#listo#evttohus+N+Sg+Gen+PxSg3
čearda#bivttas+N+Sg+Gen+PxSg3
čezeš#guovttos+N+Sg+Gen+PxSg3
šibit#doavttir+Sem/Hum+N+Sg+Gen+PxSg3
šiehtadus#evttohus+N+Sg+Gen+PxSg3
čikŋa#bivttas+N+Sg+Gen+PxSg3
čivtta#muorra+N+Sg+Gen+PxSg3
čivtta#árpu+N+Sg+Gen+PxSg3
čivttahat+N+Sg+Gen+PxSg3
čivttas#muorra+N+Sg+Gen+PxSg3
čivttas#árpu+N+Sg+Gen+PxSg3
čivtten#geahpa+N+Sg+Gen+PxSg3
šlince#bivttas+N+Sg+Gen+PxSg3
šlinco#bivttas+N+Sg+Gen+PxSg3
čoavddus#evttohus+N+Sg+Gen+PxSg3
čotta#lávttadas+N+Sg+Gen+PxSg3
čuohpadan#doavttir+Sem/Hum+N+Sg+Gen+PxSg3
doavtter#goansta+N+Sg+Gen+PxSg3
civzza#čoalli+N+Sg+Gen+PxSg3
civzza+N+Sg+Gen+PxSg3
divza#njolgi+N+Sg+Gen+PxSg3
geavzi+N+Sg+Gen+PxSg3
giedde#civzza+N+Sg+Gen+PxSg3
gávzi+Sem/Hum+N+Sg+Gen+PxSg3
heavnni#sávzzat+N+Sg+Gen+PxSg3
javza+N+Sg+Gen+PxSg3
juovzi+Sem/Hum+N+Sg+Gen+PxSg3
livze#beavdi+N+Sg+Gen+PxSg3
livzi+Sem/Ani+N+Sg+Gen+PxSg3
livzá+N+Sg+Gen+PxSg3
muohta#civzza+N+Sg+Gen+PxSg3
njamat#sávza+Sem/Ani+N+Sg+Gen+PxSg3
rivzi+Sem/Hum+Sem/Ani+N+Sg+Gen+PxSg3
sávza#doallu+N+Sg+Gen+PxSg3
sávza#eadni+Sem/Ani+N+Sg+Gen+PxSg3
sávza#geahčči+Sem/Hum+N+Sg+Gen+PxSg3
sávza#čora+N+Sg+Gen+PxSg3
sávza+Sem/Ani+N+Sg+Gen+PxSg3
sávzadat+N+Sg+Gen+PxSg3
sávzza#biergu+N+Sg+Gen+PxSg3
sávzza#mielki+N+Sg+Gen+PxSg3
sávzza#náhkki+N+Sg+Gen+PxSg3
sávzza#rássi+N+Sg+Gen+PxSg3
sávzza#sinut+N+Sg+Gen+PxSg3
sávzza#skálžu+N+Sg+Gen+PxSg3
sávzzaid#buvri+N+Sg+Gen+PxSg3
sávzzaid#goahti+N+Sg+Gen+PxSg3
vuovzza#dákti+N+Sg+Gen+PxSg3
vuovzza+N+Sg+Gen+PxSg3
várre#civzza+N+Sg+Gen+PxSg3
sávza#doalli+Sem/Hum+N+Sg+Gen+PxSg3
sávza#boanda+Sem/Hum+N+Sg+Gen+PxSg3
lávže#beal+N+Sg+Gen+PxSg3
agoarta#fálaladat#ávžžuhus+N+Sg+Gen+PxSg3
beavža+N+Sg+Gen+PxSg3
birra#lávži+N+Sg+Gen+PxSg3
dávžža+N+Sg+Gen+PxSg3
dávžžan+N+Sg+Gen+PxSg3
fiskes#jievžžan+Sem/Ani+N+Sg+Gen+PxSg3
gavži+Sem/Hum+N+Sg+Gen+PxSg3
giehta#lávži+N+Sg+Gen+PxSg3
guovža+Sem/Ani+N+Sg+Gen+PxSg3
guovžur+Sem/Ani+N+Sg+Gen+PxSg3
guovžža#biedju+N+Sg+Gen+PxSg3
guovžža#boska+N+Sg+Gen+PxSg3
guovžža#goahti+N+Sg+Gen+PxSg3
guovžža#lasta+N+Sg+Gen+PxSg3
guovžža#leagga+N+Sg+Gen+PxSg3
guovžža#muorji+N+Sg+Gen+PxSg3
guovžža#náhkki+N+Sg+Gen+PxSg3
guovžžastallan+N+Sg+Gen+PxSg3
guvžá+Sem/Ani+N+Sg+Gen+PxSg3
jievže#loddi+Sem/Ani+N+Sg+Gen+PxSg3
jievže#lotti#beassi+N+Sg+Gen+PxSg3
juhkko#lávži+N+Sg+Gen+PxSg3
lodde#jievži+Sem/Hum+N+Sg+Gen+PxSg3
lávže#bealle+N+Sg+Gen+PxSg3
lávže#bolot+N+Sg+Gen+PxSg3
lávže#geassin+N+Sg+Gen+PxSg3
lávže#gihppu+N+Sg+Gen+PxSg3
lávže#háŋka+N+Sg+Gen+PxSg3
lávže#nalca+N+Sg+Gen+PxSg3
lávže#roahkki+N+Sg+Gen+PxSg3
lávži+N+Sg+Gen+PxSg3
lávžá+N+Sg+Gen+PxSg3
lávžálas#goallus+N+Sg+Gen+PxSg3
lávžžu+Sem/Ani+N+Sg+Gen+PxSg3
lávžžá#muorji+N+Sg+Gen+PxSg3
niske#lávže#geassin+N+Sg+Gen+PxSg3
njivžžanas+N+Sg+Gen+PxSg3
njune#vuol#skávžá+N+Sg+Gen+PxSg3
náhkke#lávži+N+Sg+Gen+PxSg3
oarra#lávži+N+Sg+Gen+PxSg3
reavži+Sem/Hum+N+Sg+Gen+PxSg3
rukses#juol#čoavžžu+Sem/Ani+N+Sg+Gen+PxSg3
ruoná#juol#čoavžžu+Sem/Ani+N+Sg+Gen+PxSg3
ruvža+N+Sg+Gen+PxSg3
ruvžu+Sem/Ani+N+Sg+Gen+PxSg3
ráido#lávži+N+Sg+Gen+PxSg3
rávža+Sem/Hum+Sem/Ani+N+Sg+Gen+PxSg3
skavži+Sem/Hum+N+Sg+Gen+PxSg3
skeavži+Sem/Hum+N+Sg+Gen+PxSg3
skivži+Sem/Hum+Sem/Ani+N+Sg+Gen+PxSg3
skávžá+N+Sg+Gen+PxSg3
skávžžet+N+Sg+Gen+PxSg3
spihke#čuovžaGG+N+Sg+Gen+PxSg3
steavži+Sem/Hum+N+Sg+Gen+PxSg3
stuora#čoavžžu+Sem/Ani+N+Sg+Gen+PxSg3
stuorra#čoavžžu+Sem/Ani+N+Sg+Gen+PxSg3
sálte#čuovža+Sem/Hum+N+Sg+Gen+PxSg3
veaddin#lávži+N+Sg+Gen+PxSg3
vigla#čoavžžu+Sem/Ani+N+Sg+Gen+PxSg3
viglá#čoavžžu+Sem/Ani+N+Sg+Gen+PxSg3
vuodjen#lávži+N+Sg+Gen+PxSg3
vuovde#čoavžžu+Sem/Ani+N+Sg+Gen+PxSg3
ávža#muorji+N+Sg+Gen+PxSg3
ávža+N+Sg+Gen+PxSg3
ávži+Sem/Plc+N+Sg+Gen+PxSg3
ávžu+Sem/Plc+N+Sg+Gen+PxSg3
ávžžuhus+N+Sg+Gen+PxSg3
čeavže#balli+Sem/Ani+N+Sg+Gen+PxSg3
čeavže#lađas+N+Sg+Gen+PxSg3
čeavže#suotna+N+Sg+Gen+PxSg3
čeavži+N+Sg+Gen+PxSg3
čeavžá+N+Sg+Gen+PxSg3
čoavžu+Sem/Ani+N+Sg+Gen+PxSg3
čoavžžu+Sem/Ani+N+Sg+Gen+PxSg3
čuovža+Sem/Ani+N+Sg+Gen+PxSg3
čuvges#jievžžan+Sem/Ani+N+Sg+Gen+PxSg3
čáhppes#čoavžžu+Sem/Ani+N+Sg+Gen+PxSg3
siskka#beal+N+Sg+Gen+PxSg3
siskko#beal+N+Sg+Gen+PxSg3
siskka+N+Sg+Gen+PxSg3
duiskka+N+Sg+Gen+PxSg3
siskka#beal+N+Sg+Gen+PxSg3
siskko#beal+N+Sg+Gen+PxSg3
advokáhta#fiskála+Sem/Hum+N+Sg+Gen+PxSg3
artiskohkka+N+Sg+Gen+PxSg3
asteriska+N+Sg+Gen+PxSg3
bargo#iskkadallan+N+Sg+Gen+PxSg3
beaisko#njunni+Sem/Ani+N+Sg+Gen+PxSg3
beaisku+Sem/Ani+N+Sg+Gen+PxSg3
bealdo#fiski+Sem/Ani+N+Sg+Gen+PxSg3
beatnat#guiski+N+Sg+Gen+PxSg3
boanni#fiskes#rássi+N+Sg+Gen+PxSg3
bohkká#guiski+N+Sg+Gen+PxSg3
báiski+Sem/Ani+N+Sg+Gen+PxSg3
bákte#gáiski+N+Sg+Gen+PxSg3
bákte#gáiskket#šaddu+N+Sg+Gen+PxSg3
bákte#gáiskkit+N+Sg+Gen+PxSg3
cissa#iskkus+N+Sg+Gen+PxSg3
deagga#fiskes#loppan+Sem/Ani+N+Sg+Gen+PxSg3
dearvvašvuođa#iskkadeapmi+N+Sg+Gen+PxSg3
dihtor#siskkáldas#rádju+N+Sg+Gen+PxSg3
dihtor#siskkáldas#rájus+N+Sg+Gen+PxSg3
diska+N+Sg+Gen+PxSg3
diskeahtta+N+Sg+Gen+PxSg3
diskeahtta#stašuvdna+N+Sg+Gen+PxSg3
diskografiija+N+Sg+Gen+PxSg3
diskográfa+N+Sg+Gen+PxSg3
diskonteren#buvtta#dahkki+N+Sg+Gen+PxSg3
diskonteren#reantu+N+Sg+Gen+PxSg3
diskonteren+N+Sg+Gen+PxSg3
diskonto+N+Sg+Gen+PxSg3
diskontu+N+Sg+Gen+PxSg3
diskoritma+N+Sg+Gen+PxSg3
diskotehka+Sem/Plc+N+Sg+Gen+PxSg3
diskriminánda+N+Sg+Gen+PxSg3
diskursa+N+Sg+Gen+PxSg3
dohkkehan#iskkus+N+Sg+Gen+PxSg3
dolla#viidánan#riska+N+Sg+Gen+PxSg3
duiskalaš+Sem/Hum+N+Sg+Gen+PxSg3
duiskka#giella+N+Sg+Gen+PxSg3
duiskka#niehtti+N+Sg+Gen+PxSg3
duiskuG+N+Sg+Gen+PxSg3
dárbo#iskkadus+N+Sg+Gen+PxSg3
eanan#iskan#bihttá+N+Sg+Gen+PxSg3
episkohppa+N+Sg+Gen+PxSg3
fiskadas+N+Sg+Gen+PxSg3
fiskes#beaive#loddi+Sem/Ani+N+Sg+Gen+PxSg3
fiskes#beštor+Sem/Ani+N+Sg+Gen+PxSg3
fiskes#báhpu+N+Sg+Gen+PxSg3
fiskes#cihci+Sem/Ani+N+Sg+Gen+PxSg3
fiskes#cizáš+Sem/Ani+N+Sg+Gen+PxSg3
fiskes#dávda+N+Sg+Gen+PxSg3
fiskes#gieldá+N+Sg+Gen+PxSg3
fiskes#guolli+Sem/Ani+N+Sg+Gen+PxSg3
fiskes#iris+N+Sg+Gen+PxSg3
fiskes#jeagil+N+Sg+Gen+PxSg3
fiskes#jievžžan+Sem/Ani+N+Sg+Gen+PxSg3
fiskes#loppan+N+Sg+Gen+PxSg3
fiskes#loppas+N+Sg+Gen+PxSg3
fiskes#lávki+N+Sg+Gen+PxSg3
fiskes#máđir+N+Sg+Gen+PxSg3
fiskes#narsissa+N+Sg+Gen+PxSg3
fiskes#njun#gáhkkor+Sem/Ani+N+Sg+Gen+PxSg3
fiskes#njálgga#hái#suoidni+N+Sg+Gen+PxSg3
fiskes#násti+N+Sg+Gen+PxSg3
fiskes#ruohtas+N+Sg+Gen+PxSg3
fiskes#rásse#šaddu+N+Sg+Gen+PxSg3
fiskes#rássi+N+Sg+Gen+PxSg3
fiskes#sieđga+N+Sg+Gen+PxSg3
fiskes#viola+N+Sg+Gen+PxSg3
fiskes#vizar+Sem/Ani+N+Sg+Gen+PxSg3
fiskes#čáihni+Sem/Ani+N+Sg+Gen+PxSg3
fisku+N+Sg+Gen+PxSg3
fiskár+Sem/Hum+N+Sg+Gen+PxSg3
gahper#báiski+Sem/Ani+N+Sg+Gen+PxSg3
gassa#niski+Sem/Hum+Sem/Ani+N+Sg+Gen+PxSg3
giella#geavahan#iskkadeapmi+N+Sg+Gen+PxSg3
giella#iskkadeapmi+N+Sg+Gen+PxSg3
goržže#niski+N+Sg+Gen+PxSg3
govva#iskkadeapmi+N+Sg+Gen+PxSg3
gubbe#niski+Sem/Hum+N+Sg+Gen+PxSg3
guiske#skálžu+N+Sg+Gen+PxSg3
guiski+N+Sg+Gen+PxSg3
guohtun#iskan+N+Sg+Gen+PxSg3
guoikka#niski+N+Sg+Gen+PxSg3
gádde#fiski+Sem/Ani+N+Sg+Gen+PxSg3
gáicca#guiski+N+Sg+Gen+PxSg3
gáiske#ruohtas+N+Sg+Gen+PxSg3
gáiski+N+Sg+Gen+PxSg3
gáiskkit+N+Sg+Gen+PxSg3
heastta#guiski+N+Sg+Gen+PxSg3
hibiskus+N+Sg+Gen+PxSg3
hádja#gáiski+N+Sg+Gen+PxSg3
iskan#geatnegasvuohta+N+Sg+Gen+PxSg3
iskan#geavus+N+Sg+Gen+PxSg3
iskan#juohkin+N+Sg+Gen+PxSg3
iskan#luodda+N+Sg+Gen+PxSg3
iskan#vuoigatvuohta+N+Sg+Gen+PxSg3
iskan#vuostái#váldin+N+Sg+Gen+PxSg3
iskan+N+Sg+Gen+PxSg3
iskkadallan+N+Sg+Gen+PxSg3
iskkadan#doaibma+N+Sg+Gen+PxSg3
iskkadan#jahki+Sem/Time+N+Sg+Gen+PxSg3
iskkadan#kommišuvdna+Sem/Org+N+Sg+Gen+PxSg3
iskkadan#latnja+Sem/Plc+N+Sg+Gen+PxSg3
iskkadeaddji+Sem/Hum+N+Sg+Gen+PxSg3
iskkadeapmi+N+Sg+Gen+PxSg3
iskkus#bohcci+N+Sg+Gen+PxSg3
iskkus#logaldat+N+Sg+Gen+PxSg3
iskkus+N+Sg+Gen+PxSg3
iskkár+Sem/Hum+N+Sg+Gen+PxSg3
iskár#lihkadus+N+Sg+Gen+PxSg3
iskár#čoahkkin+N+Sg+Gen+PxSg3
juovva#gáiski+N+Sg+Gen+PxSg3
liisku+Sem/Ani+N+Sg+Gen+PxSg3
loahppa#iskkus+N+Sg+Gen+PxSg3
luodda#iskan#mašiidna+N+Sg+Gen+PxSg3
láhtte#niski+N+Sg+Gen+PxSg3
manne#fiskadas+N+Sg+Gen+PxSg3
meahci#iskkadeapmi+N+Sg+Gen+PxSg3
monne#fiskadas+N+Sg+Gen+PxSg3
niske#báddi+N+Sg+Gen+PxSg3
niske#gohpi+N+Sg+Gen+PxSg3
niske#lávže#geassin+N+Sg+Gen+PxSg3
niske#láđđi+N+Sg+Gen+PxSg3
niske#mieigan+N+Sg+Gen+PxSg3
niske#mátta+N+Sg+Gen+PxSg3
niske#refleaksa+N+Sg+Gen+PxSg3
niske#suotna+N+Sg+Gen+PxSg3
niski+N+Sg+Gen+PxSg3
niskkis+N+Sg+Gen+PxSg3
niskkis+N+Sg+Gen+PxSg3
niská+N+Sg+Gen+PxSg3
nuorta#gáiskkit+N+Sg+Gen+PxSg3
oaidno#iskkadeapmi+N+Sg+Gen+PxSg3
oaivil#iskkadeapmi+N+Sg+Gen+PxSg3
reiskáhppi+N+Sg+Gen+PxSg3
reiskáhppi+N+Sg+Gen+PxSg3
riska#dássi+N+Sg+Gen+PxSg3
riska#gollu+N+Sg+Gen+PxSg3
riska#juohku+N+Sg+Gen+PxSg3
riska#lasáhus+N+Sg+Gen+PxSg3
riska+N+Sg+Gen+PxSg3
risku+N+Sg+Gen+PxSg3
roaisku+N+Sg+Gen+PxSg3
roaiská+N+Sg+Gen+PxSg3
ráiski+Sem/Ani+N+Sg+Gen+PxSg3
ráisku+Sem/Hum+Sem/Ani+N+Sg+Gen+PxSg3
sisa#beassan#iskkus+N+Sg+Gen+PxSg3
siskeluš+N+Sg+Gen+PxSg3
siski+N+Sg+Gen+PxSg3
siskiluš+N+Sg+Gen+PxSg3
siskka#bealle+N+Sg+Gen+PxSg3
siskkildas+N+Sg+Gen+PxSg3
siskkimuš+N+Sg+Gen+PxSg3
siskkin#vađđa+Sem/Plc+N+Sg+Gen+PxSg3
siskkit#beallji+N+Sg+Gen+PxSg3
siskko#bealle+N+Sg+Gen+PxSg3
siskko#bealli+N+Sg+Gen+PxSg3
siskkoš+N+Sg+Gen+PxSg3
siskkáldas#bušeahtta+N+Sg+Gen+PxSg3
siskkáldas#liekkas+N+Sg+Gen+PxSg3
siskkáldas#reanto#vuohki+N+Sg+Gen+PxSg3
siskkáldas#reantu+N+Sg+Gen+PxSg3
siskkáldas#riekti+N+Sg+Gen+PxSg3
siskkáldas#soahti+N+Sg+Gen+PxSg3
siskkáldus+N+Sg+Gen+PxSg3
sisse#liisku+Sem/Ani+N+Sg+Gen+PxSg3
stuorra#gáiski+N+Sg+Gen+PxSg3
stálu#gáiski+N+Sg+Gen+PxSg3
sviske+N+Sg+Gen+PxSg3
svisker+N+Sg+Gen+PxSg3
sylinddar#suođđan#iskan+N+Sg+Gen+PxSg3
tamariska#muorra+N+Sg+Gen+PxSg3
tamariska#šaddu+N+Sg+Gen+PxSg3
tuiskka#giella+N+Sg+Gen+PxSg3
tuiskuG+N+Sg+Gen+PxSg3
tuollo#viskála+N+Sg+Gen+PxSg3
vahát#riska+N+Sg+Gen+PxSg3
varra#iskan+N+Sg+Gen+PxSg3
varra#iskkus+N+Sg+Gen+PxSg3
veksel#diskonteren+N+Sg+Gen+PxSg3
viskositehta+N+Sg+Gen+PxSg3
vuolgin#dásse#iskkus+N+Sg+Gen+PxSg3
vuovde#fiski+N+Sg+Gen+PxSg3
vuovde#gáiski+N+Sg+Gen+PxSg3
vuovde#gáiskkit+N+Sg+Gen+PxSg3
válga#iskkadeapmi+N+Sg+Gen+PxSg3
whiskey+N+Sg+Gen+PxSg3
áige#iskkadeapmi+N+Sg+Gen+PxSg3
šládja#iskkadeapmi+N+Sg+Gen+PxSg3
čoaskudan#rusttet#iskan+N+Sg+Gen+PxSg3
čoaskudan#rusttet#iskkan+N+Sg+Gen+PxSg3
šuokŋa#iskan+N+Sg+Gen+PxSg3
čáhce#iskkus+N+Sg+Gen+PxSg3
čáhppes#oai#báiski+Sem/Ani+N+Sg+Gen+PxSg3
loaktin#iskkadeapmi+N+Sg+Gen+PxSg3
loaktin#iskkadan#skovvi+N+Sg+Gen+PxSg3
administrašuvdna+Sem/Org+Sem/Plc+N+Sg+Gen+PxSg3
administráhtor+N+Sg+Gen+PxSg3
adreassa#lista+N+Sg+Gen+PxSg3
aistton#mearka+N+Sg+Gen+PxSg3
aktivista+Sem/Hum+N+Sg+Gen+PxSg3
akšunista+Sem/Hum+N+Sg+Gen+PxSg3
alkoholista+Sem/Hum+N+Sg+Gen+PxSg3
almmuhan#skovvi+N+Sg+Gen+PxSg3
anistupmi+N+Sg+Gen+PxSg3
anti#kristus+Sem/Hum+N+Sg+Gen+PxSg3
antihistamiidna+N+Sg+Gen+PxSg3
arava#visti+Build+N+Sg+Gen+PxSg3
aristokratiija+N+Sg+Gen+PxSg3
aristokráhta+Sem/Hum+N+Sg+Gen+PxSg3
artillerista+Sem/Hum+N+Sg+Gen+PxSg3
artista+Sem/Hum+N+Sg+Gen+PxSg3
artisteriija+N+Sg+Gen+PxSg3
assisteanta#virgi+N+Sg+Gen+PxSg3
assisteanta+Sem/Hum+N+Sg+Gen+PxSg3
ateista+Sem/Hum+N+Sg+Gen+PxSg3
avista#veksel+N+Sg+Gen+PxSg3
bargo#ministtar+Sem/Hum+N+Sg+Gen+PxSg3
bargo#visti+N+Sg+Gen+PxSg3
basista+Sem/Hum+N+Sg+Gen+PxSg3
bassista+Sem/Hum+N+Sg+Gen+PxSg3
biebmo#dárkkisteapmi+N+Sg+Gen+PxSg3
biibbal#historjá+N+Sg+Gen+PxSg3
biila#dárkkisteapmi+N+Sg+Gen+PxSg3
bileahtta#dárkkisteapmi+N+Sg+Gen+PxSg3
bippal#historjá+N+Sg+Gen+PxSg3
biras#gáhtten#ministtar+Sem/Hum+N+Sg+Gen+PxSg3
biras#ministtar+Sem/Hum+N+Sg+Gen+PxSg3
birra#jođaldat#lista+N+Sg+Gen+PxSg3
birra#jođaldat#listu+N+Sg+Gen+PxSg3
bisto#muitu+N+Sg+Gen+PxSg3
bistro+Sem/Org+Sem/Plc+N+Sg+Gen+PxSg3
bistu+N+Sg+Gen+PxSg3
boazo#doallo#distrikta+Sem/Org+Sem/Plc+N+Sg+Gen+PxSg3
boađus#listu+N+Sg+Gen+PxSg3
botkkisteapmi+N+Sg+Gen+PxSg3
buhtistan#sadji+Sem/Plc+N+Sg+Gen+PxSg3
buhtisteapmi+N+Sg+Gen+PxSg3
bággo#lonistan#láhka#vuođđu+N+Sg+Gen+PxSg3
bággo#lonistan#láhka+N+Sg+Gen+PxSg3
bággo#lonistan#proseassa+N+Sg+Gen+PxSg3
bággo#lonistan#riekti+N+Sg+Gen+PxSg3
bággo#lonistan#vuođđu+N+Sg+Gen+PxSg3
bággo#lonisteaddji+N+Sg+Gen+PxSg3
bággo#lonisteapmi+N+Sg+Gen+PxSg3
báiste#biđus+N+Sg+Gen+PxSg3
báiste#bánno+N+Sg+Gen+PxSg3
báiste+N+Sg+Gen+PxSg3
bálká#lista+N+Sg+Gen+PxSg3
bálká#listu+N+Sg+Gen+PxSg3
dearvvašvuođa#ministtar+Sem/Hum+N+Sg+Gen+PxSg3
dearvvašvuođa#registtar#láhka+N+Sg+Gen+PxSg3
diehto#lista+N+Sg+Gen+PxSg3
distributiiva+N+Sg+Gen+PxSg3
distribušuvdna+N+Sg+Gen+PxSg3
distrikta#politihkka+N+Sg+Gen+PxSg3
distrikta+Sem/Plc+Sem/Org+N+Sg+Gen+PxSg3
distrivtta#politihkka+N+Sg+Gen+PxSg3
disttat+N+Sg+Gen+PxSg3
distánsa+N+Sg+Gen+PxSg3
doaibma#dárkkisteapmi+N+Sg+Gen+PxSg3
doaibma#visti+N+Sg+Gen+PxSg3
doalle#rist#eadni+Sem/Hum+N+Sg+Gen+PxSg3
doalli#rist#eadni+Sem/Hum+N+Sg+Gen+PxSg3
doalli#rist#áhčči+Sem/Hum+N+Sg+Gen+PxSg3
doarggistan#jietnadat+N+Sg+Gen+PxSg3
dákte#vistta+N+Sg+Gen+PxSg3
dárkkistan#bihttá+N+Sg+Gen+PxSg3
dárkkistan#doaimmahat+Sem/Org+Sem/Plc+N+Sg+Gen+PxSg3
dárkkistan#goddi+Sem/Org+N+Sg+Gen+PxSg3
dárkkistan#jáddadeapmi+N+Sg+Gen+PxSg3
dárkkistan#latnja+Sem/Plc+N+Sg+Gen+PxSg3
dárkkistan#lávde#goddi+Sem/Org+N+Sg+Gen+PxSg3
dárkkistan#submen+N+Sg+Gen+PxSg3
dárkkistan#čuokkis+N+Sg+Gen+PxSg3
dárkkisteaddji+Sem/Hum+N+Sg+Gen+PxSg3
dárkkistus+N+Sg+Gen+PxSg3
ealáhus#visti+Build+N+Sg+Gen+PxSg3
eana#doallo#ministeriija+Sem/Org+Sem/Plc+N+Sg+Gen+PxSg3
eana#doallo#ministtar+Sem/Hum+N+Sg+Gen+PxSg3
eanan#doallo#ministtar+Sem/Hum+N+Sg+Gen+PxSg3
eanan#registtar#bláđđi+N+Sg+Gen+PxSg3
eksisteansa+N+Sg+Gen+PxSg3
eksistensialisma+N+Sg+Gen+PxSg3
eksistentiála#cealkka+N+Sg+Gen+PxSg3
ekstremista+Sem/Hum+N+Sg+Gen+PxSg3
epistemologiija+N+Sg+Gen+PxSg3
episttal+N+Sg+Gen+PxSg3
evangelista+Sem/Hum+N+Sg+Gen+PxSg3
feminista+Sem/Hum+N+Sg+Gen+PxSg3
fennougrista#kongreassa+N+Sg+Gen+PxSg3
fennougrista+Sem/Hum+N+Sg+Gen+PxSg3
fennougristihkka+N+Sg+Gen+PxSg3
fidno#visti+N+Sg+Gen+PxSg3
fiila#listu+N+Sg+Gen+PxSg3
filatelista+Sem/Hum+N+Sg+Gen+PxSg3
filistalaš+Sem/Hum+N+Sg+Gen+PxSg3
finalista+Sem/Hum+N+Sg+Gen+PxSg3
finánsa#ministtar+Sem/Hum+N+Sg+Gen+PxSg3
fitnodat#registtar+N+Sg+Gen+PxSg3
fáddá#listu+N+Sg+Gen+PxSg3
fáles#bivdo#historjá#dutki+Sem/Hum+N+Sg+Gen+PxSg3
galmmihan#visti+N+Sg+Gen+PxSg3
germanista+Sem/Hum+N+Sg+Gen+PxSg3
germanisttalaš+Sem/Hum+N+Sg+Gen+PxSg3
giehta#duodje#visti+N+Sg+Gen+PxSg3
gielda#ministtar+Sem/Hum+N+Sg+Gen+PxSg3
gillámuš#historjá+N+Sg+Gen+PxSg3
gilvva#visti+N+Sg+Gen+PxSg3
girje#dárkkisteapmi+N+Sg+Gen+PxSg3
gisto#kapealla+N+Sg+Gen+PxSg3
gisto#rádju+N+Sg+Gen+PxSg3
gistta#liehppa+N+Sg+Gen+PxSg3
gistta+N+Sg+Gen+PxSg3
gistu+N+Sg+Gen+PxSg3
gitarista+Sem/Hum+N+Sg+Gen+PxSg3
goaistas+Sem/Ani+N+Sg+Gen+PxSg3
grossista+Sem/Hum+N+Sg+Gen+PxSg3
guolástus#ministtar+Sem/Hum+N+Sg+Gen+PxSg3
guovlo#ministtar+Sem/Hum+N+Sg+Gen+PxSg3
gymnasista+Sem/Hum+N+Sg+Gen+PxSg3
gásta#rist#eadni+Sem/Hum+N+Sg+Gen+PxSg3
gásta#rist#áhčči+Sem/Hum+N+Sg+Gen+PxSg3
gávpe#registtar+N+Sg+Gen+PxSg3
gávpe#visti+N+Sg+Gen+PxSg3
gávppašan#listu+N+Sg+Gen+PxSg3
hiistu+N+Sg+Gen+PxSg3
hirsa#visti+N+Sg+Gen+PxSg3
histamiidna+N+Sg+Gen+PxSg3
historihkkar+Sem/Hum+N+Sg+Gen+PxSg3
historihkka+N+Sg+Gen+PxSg3
historihkkár+Sem/Hum+N+Sg+Gen+PxSg3
historiográfa+Sem/Hum+N+Sg+Gen+PxSg3
historisma+N+Sg+Gen+PxSg3
historjá#dutki+Sem/Hum+N+Sg+Gen+PxSg3
historjá#searvi+Sem/Org+N+Sg+Gen+PxSg3
historjá#vearistus+N+Sg+Gen+PxSg3
historjá+N+Sg+Gen+PxSg3
huksen#dárkkisteaddji+Sem/Hum+N+Sg+Gen+PxSg3
huksen#dárkkisteapmi+N+Sg+Gen+PxSg3
humanista+Sem/Hum+N+Sg+Gen+PxSg3
idealista+Sem/Hum+N+Sg+Gen+PxSg3
ieš#bistu+N+Sg+Gen+PxSg3
jienastus#lohko#lista+N+Sg+Gen+PxSg3
johtalus#dárkkisteaddji+Sem/Hum+N+Sg+Gen+PxSg3
johtolat#dárkkisteapmi+N+Sg+Gen+PxSg3
johtti#sáme#lista+N+Sg+Gen+PxSg3
jorbalassii#luisten+N+Sg+Gen+PxSg3
jorbbistan#ávnnas+N+Sg+Gen+PxSg3
jorggistan#geainnus+N+Sg+Gen+PxSg3
journalista#oahppu+N+Sg+Gen+PxSg3
journalista#searvi+Sem/Org+N+Sg+Gen+PxSg3
journalista+Sem/Hum+N+Sg+Gen+PxSg3
journalistihkka+N+Sg+Gen+PxSg3
jurista+Sem/Hum+N+Sg+Gen+PxSg3
justiisa#ministtar+Sem/Hum+N+Sg+Gen+PxSg3
justis#ministtar+Sem/Hum+N+Sg+Gen+PxSg3
kanslista+Sem/Hum+N+Sg+Gen+PxSg3
karakteristihkka+N+Sg+Gen+PxSg3
kasuistihkka+N+Sg+Gen+PxSg3
kaušunista+Sem/Hum+N+Sg+Gen+PxSg3
klisttar+N+Sg+Gen+PxSg3
kolonista+Sem/Hum+N+Sg+Gen+PxSg3
kommunista+Sem/Hum+N+Sg+Gen+PxSg3
komponista+Sem/Hum+N+Sg+Gen+PxSg3
konten#lista+N+Sg+Gen+PxSg3
konten#listu+N+Sg+Gen+PxSg3
kriminalistihkka+N+Sg+Gen+PxSg3
kristtalaš+Sem/Hum+N+Sg+Gen+PxSg3
kristtalašvuohta+N+Sg+Gen+PxSg3
kristus#symbola+N+Sg+Gen+PxSg3
kristálla+N+Sg+Gen+PxSg3
kultur#historjá+N+Sg+Gen+PxSg3
kultur#ministtar+Sem/Hum+N+Sg+Gen+PxSg3
lingvista+Sem/Hum+N+Sg+Gen+PxSg3
lingvistihkka+N+Sg+Gen+PxSg3
lista+N+Sg+Gen+PxSg3
listo#duolbbus+N+Sg+Gen+PxSg3
listu+N+Sg+Gen+PxSg3
listá+N+Sg+Gen+PxSg3
loaŋkkisteapmi+N+Sg+Gen+PxSg3
lonisteaddji+Sem/Hum+N+Sg+Gen+PxSg3
luiste+N+Sg+Gen+PxSg3
luisten+N+Sg+Gen+PxSg3
láigo#latnja#visti+N+Sg+Gen+PxSg3
magisttar+Sem/Hum+N+Sg+Gen+PxSg3
meahcce#visti+N+Sg+Gen+PxSg3
mearka#registtar+N+Sg+Gen+PxSg3
miel#lahtto#listu+N+Sg+Gen+PxSg3
minister+Sem/Hum+N+Sg+Gen+PxSg3
ministeriija+Sem/Org+Sem/Plc+N+Sg+Gen+PxSg3
ministtar#ráđđi+Sem/Org+N+Sg+Gen+PxSg3
ministtar+Sem/Hum+N+Sg+Gen+PxSg3
muorra#visti+N+Sg+Gen+PxSg3
má#ilmmi#historjá+N+Sg+Gen+PxSg3
máistin#dovdda+N+Sg+Gen+PxSg3
máistin#čuolbma+N+Sg+Gen+PxSg3
máistin+N+Sg+Gen+PxSg3
máistta#mihttu+N+Sg+Gen+PxSg3
máistta#seagáš+N+Sg+Gen+PxSg3
máistta+N+Sg+Gen+PxSg3
máistu+N+Sg+Gen+PxSg3
máŋgga#geavahus#visti+N+Sg+Gen+PxSg3
narko-listu+N+Sg+Gen+PxSg3
nasista+Sem/Hum+N+Sg+Gen+PxSg3
nationalista+Sem/Hum+N+Sg+Gen+PxSg3
nurke#visti+N+Sg+Gen+PxSg3
oahpahus#ministeriija+Sem/Org+Sem/Plc+N+Sg+Gen+PxSg3
oahpahus#ministtar+Sem/Hum+N+Sg+Gen+PxSg3
oahpistan#beana+Sem/Ani+N+Sg+Gen+PxSg3
oahpistan#galba+N+Sg+Gen+PxSg3
oahpistan#gihpa+N+Sg+Gen+PxSg3
oahpistan#girji+N+Sg+Gen+PxSg3
oahpistan#gárta+N+Sg+Gen+PxSg3
oahpistan#mearka+N+Sg+Gen+PxSg3
oahpistan#távval+N+Sg+Gen+PxSg3
oahpisteaddji+N+Sg+Gen+PxSg3
oasse#listu+N+Sg+Gen+PxSg3
oasse#válde#listu+N+Sg+Gen+PxSg3
olgo#visti+N+Sg+Gen+PxSg3
opportunisteahtta+N+Sg+Gen+PxSg3
optimista+Sem/Hum+N+Sg+Gen+PxSg3
ovda#historjá+N+Sg+Gen+PxSg3
ovddidan#ministtar+Sem/Hum+N+Sg+Gen+PxSg3
ođđa#nazista+Sem/Hum+N+Sg+Gen+PxSg3
pakistánalaš+Sem/Hum+N+Sg+Gen+PxSg3
pakistánar+Sem/Hum+N+Sg+Gen+PxSg3
papisteriija+N+Sg+Gen+PxSg3
penšunista+Sem/Hum+N+Sg+Gen+PxSg3
penšunistaid#searvi+Sem/Org+N+Sg+Gen+PxSg3
pessimista+Sem/Hum+N+Sg+Gen+PxSg3
pistovla+N+Sg+Gen+PxSg3
pistáša+N+Sg+Gen+PxSg3
politiija#jurista+Sem/Hum+N+Sg+Gen+PxSg3
privatista+Sem/Hum+N+Sg+Gen+PxSg3
rasista+Sem/Hum+N+Sg+Gen+PxSg3
realista+Sem/Hum+N+Sg+Gen+PxSg3
register+N+Sg+Gen+PxSg3
registreren#kantuvra+Sem/Org+Sem/Plc+N+Sg+Gen+PxSg3
registreren#nummár+N+Sg+Gen+PxSg3
registreren#prošeakta+N+Sg+Gen+PxSg3
registreren#reive+N+Sg+Gen+PxSg3
registreren#vuogádat+N+Sg+Gen+PxSg3
registtar#goarta+N+Sg+Gen+PxSg3
registtar#guovddáš+Sem/Org+Sem/Plc+N+Sg+Gen+PxSg3
registtar#ruopma+N+Sg+Gen+PxSg3
registtar#viđji+N+Sg+Gen+PxSg3
registtar+N+Sg+Gen+PxSg3
rehket#doallo#dárkkisteaddji+Sem/Hum+N+Sg+Gen+PxSg3
religiovdna#historjá+N+Sg+Gen+PxSg3
resistánsa+N+Sg+Gen+PxSg3
riddo#ministtar+Sem/Hum+N+Sg+Gen+PxSg3
riegádahttin#visti+Build+N+Sg+Gen+PxSg3
riekte#historjá#dutki+Sem/Hum+N+Sg+Gen+PxSg3
ris#bárdni+Sem/Hum+N+Sg+Gen+PxSg3
ris#mánná+Sem/Hum+N+Sg+Gen+PxSg3
ris#nieida+Sem/Hum+N+Sg+Gen+PxSg3
ris#viellja+Sem/Hum+N+Sg+Gen+PxSg3
ris#váhnen+Sem/Hum+N+Sg+Gen+PxSg3
ris#vánhen+Sem/Hum+N+Sg+Gen+PxSg3
rist#eadni+Sem/Hum+N+Sg+Gen+PxSg3
rist#oabbá+Sem/Hum+N+Sg+Gen+PxSg3
rist#áhčči+Sem/Hum+N+Sg+Gen+PxSg3
rista#heavdni+Sem/Ani+N+Sg+Gen+PxSg3
rista#muolda+N+Sg+Gen+PxSg3
rista#muorra+N+Sg+Gen+PxSg3
rista#raddi+N+Sg+Gen+PxSg3
rista#rieban+Sem/Ani+N+Sg+Gen+PxSg3
rista+N+Sg+Gen+PxSg3
ristejaččat+N+Sg+Gen+PxSg3
risttahas+Sem/Hum+N+Sg+Gen+PxSg3
risttahasvuohta+N+Sg+Gen+PxSg3
risttalašvuohta+N+Sg+Gen+PxSg3
roaiste#ruovdi+N+Sg+Gen+PxSg3
rohkos#visti+Build+N+Sg+Gen+PxSg3
ruhta#ministtar+Sem/Hum+N+Sg+Gen+PxSg3
rusttet#registtar+N+Sg+Gen+PxSg3
ránnjá#visti+N+Sg+Gen+PxSg3
sakristiija+N+Sg+Gen+PxSg3
satanista+Sem/Hum+N+Sg+Gen+PxSg3
seaguhus#máistta+N+Sg+Gen+PxSg3
searvadahttin#ministtar+Sem/Hum+N+Sg+Gen+PxSg3
semi#finalista+Sem/Hum+N+Sg+Gen+PxSg3
seminarista+Sem/Hum+N+Sg+Gen+PxSg3
sihkkarastin#dárkkisteapmi+N+Sg+Gen+PxSg3
sis#áššiid#ministeriija+Sem/Org+Sem/Plc+N+Sg+Gen+PxSg3
siste#buvssat+N+Sg+Gen+PxSg3
siste#gáma+N+Sg+Gen+PxSg3
siste#suorpmat+N+Sg+Gen+PxSg3
sisti+N+Sg+Gen+PxSg3
sisttet+N+Sg+Gen+PxSg3
skuvla#visti+N+Sg+Gen+PxSg3
sofisteriija+N+Sg+Gen+PxSg3
solista+Sem/Hum+N+Sg+Gen+PxSg3
solo#artista+Sem/Hum+N+Sg+Gen+PxSg3
sosialista#partiija+Sem/Org+N+Sg+Gen+PxSg3
sosialista+Sem/Hum+N+Sg+Gen+PxSg3
sosio#lingvistihkka+N+Sg+Gen+PxSg3
sosiolingvista+Sem/Hum+N+Sg+Gen+PxSg3
spesialista#dearvvašvuođa#bálvalus#láhka+N+Sg+Gen+PxSg3
spesialista#dearvvašvuođa#bálvalus+N+Sg+Gen+PxSg3
spesialista+Sem/Hum+N+Sg+Gen+PxSg3
statista+Sem/Hum+N+Sg+Gen+PxSg3
statistihkka+N+Sg+Gen+PxSg3
stilistihkka+N+Sg+Gen+PxSg3
stremista+N+Sg+Gen+PxSg3
stylista+Sem/Hum+N+Sg+Gen+PxSg3
stáda#ministtar+Sem/Hum+N+Sg+Gen+PxSg3
stáhta#minister+Sem/Hum+N+Sg+Gen+PxSg3
stáhta#ministtar+Sem/Hum+N+Sg+Gen+PxSg3
stáhta#ruhta#ministeriija+Sem/Org+Sem/Plc+N+Sg+Gen+PxSg3
suodjalus#ministtar+Sem/Hum+N+Sg+Gen+PxSg3
suopman#distribušuvdna+N+Sg+Gen+PxSg3
synoniibma#listu+N+Sg+Gen+PxSg3
ságastallan#listu+N+Sg+Gen+PxSg3
sáme#listu+N+Sg+Gen+PxSg3
sáme#ministtar+Sem/Hum+N+Sg+Gen+PxSg3
sátne#listu+N+Sg+Gen+PxSg3
sátne#vuorro#listu+N+Sg+Gen+PxSg3
terrorista+Sem/Hum+N+Sg+Gen+PxSg3
transistor+N+Sg+Gen+PxSg3
turista#barta+N+Sg+Gen+PxSg3
turista#biila+Veh+N+Sg+Gen+PxSg3
turista#báiki+Sem/Plc+N+Sg+Gen+PxSg3
turista#doaibma+N+Sg+Gen+PxSg3
turista#ealáhus+N+Sg+Gen+PxSg3
turista#fitnodat+Sem/Org+N+Sg+Gen+PxSg3
turista+Sem/Hum+N+Sg+Gen+PxSg3
vaksinašun#registtar+N+Sg+Gen+PxSg3
valáštallan#visti+N+Sg+Gen+PxSg3
veahkke#registtar+N+Sg+Gen+PxSg3
vearistus+N+Sg+Gen+PxSg3
vilges#sisti+N+Sg+Gen+PxSg3
vista+N+Sg+Gen+PxSg3
viste#buollin+N+Sg+Gen+PxSg3
viste#buvtta+N+Sg+Gen+PxSg3
viste#earru+N+Sg+Gen+PxSg3
viste#geassu+N+Sg+Gen+PxSg3
viste#láigu+N+Sg+Gen+PxSg3
viste#lávttas+N+Sg+Gen+PxSg3
viste#oassi+N+Sg+Gen+PxSg3
viste#sadje#geavaheapmi+N+Sg+Gen+PxSg3
visti+Build+N+Sg+Gen+PxSg3
vistta+Sem/Time+N+Sg+Gen+PxSg3
visttan+Sem/Ani+N+Sg+Gen+PxSg3
visttehisvuohta+N+Sg+Gen+PxSg3
vokalista+Sem/Hum+N+Sg+Gen+PxSg3
váfistan#avádat+Sem/Plc+N+Sg+Gen+PxSg3
váfistan#soađis+N+Sg+Gen+PxSg3
váldo#visti+Build+N+Sg+Gen+PxSg3
válga#lista+N+Sg+Gen+PxSg3
válga#listu+N+Sg+Gen+PxSg3
zapatista+Sem/Hum+N+Sg+Gen+PxSg3
áige#dávval#lista+N+Sg+Gen+PxSg3
áige#távval#lista+N+Sg+Gen+PxSg3
ákta+N+Sg+Gen+PxSg3
álbmot#visti+N+Sg+Gen+PxSg3
ássan#historjá+N+Sg+Gen+PxSg3
ášše#listo#evttohus+N+Sg+Gen+PxSg3
ášše#listo#čuokkis+N+Sg+Gen+PxSg3
ášše#listu+N+Sg+Gen+PxSg3
biebmo#listu+N+Sg+Gen+PxSg3
šaddo#visti+N+Sg+Gen+PxSg3
šahkke#billistan#vearju+N+Sg+Gen+PxSg3
čoahkkanan#visti+Build+N+Sg+Gen+PxSg3
čoakkán#visti+Build+N+Sg+Gen+PxSg3
čuovvun#registtar+N+Sg+Gen+PxSg3
čállin#dárkkistan#prográmma+N+Sg+Gen+PxSg3
čállin#dárkkistan#prošeakta+N+Sg+Gen+PxSg3
čállin#dárkkistan#reaidu+N+Sg+Gen+PxSg3
sáme#digge#listu+N+Sg+Gen+PxSg3
limški+N+Sg+Gen+PxSg3
limšku+N+Sg+Gen+PxSg3
rimški+N+Sg+Gen+PxSg3
rámški+Sem/Hum+N+Sg+Gen+PxSg3
rámšku+Sem/Plc+N+Sg+Gen+PxSg3
spánskka#dávda+N+Sg+Gen+PxSg3
bumeránskka+N+Sg+Gen+PxSg3
dánska-norga+N+Sg+Gen+PxSg3
dánskalaš+Sem/Hum+N+Sg+Gen+PxSg3
dánskka#giella+N+Sg+Gen+PxSg3
dánskka-dáža+Sem/Org+N+Sg+Gen+PxSg3
fránskka#giella+N+Sg+Gen+PxSg3
ránska+Sem/Hum+N+Sg+Gen+PxSg3
ránskalaš+Sem/Hum+N+Sg+Gen+PxSg3
spánska#dávda+N+Sg+Gen+PxSg3
transkripšuvdna+N+Sg+Gen+PxSg3
ageanta#ráhkadus+N+Sg+Gen+PxSg3
boles#konstáhpel+Sem/Hum+N+Sg+Gen+PxSg3
dearvvašvuođa#institušuvdna+Sem/Org+N+Sg+Gen+PxSg3
dekonstrukšuvdna+N+Sg+Gen+PxSg3
demonstrašuvdna+N+Sg+Gen+PxSg3
diida#goansta+N+Sg+Gen+PxSg3
duodje#instituhtta+Sem/Org+Sem/Plc+N+Sg+Gen+PxSg3
duodje#institušuvdna+Sem/Org+Sem/Plc+N+Sg+Gen+PxSg3
ekonomiija#instruksa+N+Sg+Gen+PxSg3
genitiiva-instruktiiva-kasus+N+Sg+Gen+PxSg3
goansta#dukta#ráhkadan#doaimmahat+Sem/Org+N+Sg+Gen+PxSg3
goansta#giehta+N+Sg+Gen+PxSg3
goansta#juolgi+N+Sg+Gen+PxSg3
goansta#lahttu+N+Sg+Gen+PxSg3
goansta#lađas+N+Sg+Gen+PxSg3
goansta#rásse#šillju+N+Sg+Gen+PxSg3
goansta#čalbmi+N+Sg+Gen+PxSg3
goansta#čehppodat+N+Sg+Gen+PxSg3
goansta+N+Sg+Gen+PxSg3
gonstošeaddji+Sem/Hum+N+Sg+Gen+PxSg3
gulaskuddan#instánsa+Sem/Org+N+Sg+Gen+PxSg3
gunsttar+Sem/Hum+N+Sg+Gen+PxSg3
installašuvdna+N+Sg+Gen+PxSg3
instituhtta+Sem/Org+N+Sg+Gen+PxSg3
institušuvdna+Sem/Org+N+Sg+Gen+PxSg3
instruksa+N+Sg+Gen+PxSg3
instruktevra+Sem/Hum+N+Sg+Gen+PxSg3
instrukšuvdna+N+Sg+Gen+PxSg3
instrumeanta#panela+N+Sg+Gen+PxSg3
instrumeanta+N+Sg+Gen+PxSg3
instrumentalisma+N+Sg+Gen+PxSg3
instánsa+Sem/Org+N+Sg+Gen+PxSg3
koansta+N+Sg+Gen+PxSg3
konstellašuvdna+N+Sg+Gen+PxSg3
konstitueanta+N+Sg+Gen+PxSg3
konstitušuvdna+N+Sg+Gen+PxSg3
konstruktivisma+N+Sg+Gen+PxSg3
konstrukšuvdna+N+Sg+Gen+PxSg3
kultur#institušuvdna+Sem/Org+N+Sg+Gen+PxSg3
minsttar#čikŋodat+N+Sg+Gen+PxSg3
minsttar+N+Sg+Gen+PxSg3
noaide#goansta+N+Sg+Gen+PxSg3
oahpahus#institušuvdna+Sem/Org+N+Sg+Gen+PxSg3
oahppo#institušuvdna+Sem/Org+Sem/Plc+N+Sg+Gen+PxSg3
rekonstrukšuvdna+N+Sg+Gen+PxSg3
stáhta#institušuvdna+Sem/Org+N+Sg+Gen+PxSg3
tiida#goansta+N+Sg+Gen+PxSg3
video#installašuvdna+N+Sg+Gen+PxSg3
doavtter#goansta+N+Sg+Gen+PxSg3
afterski#party+N+Sg+Gen+PxSg3
boarsku+N+Sg+Gen+PxSg3
dorske#nálli+N+Sg+Gen+PxSg3
dorski+Sem/Ani+N+Sg+Gen+PxSg3
dárra#dorski+Sem/Ani+N+Sg+Gen+PxSg3
gođđa#dorski+Sem/Ani+N+Sg+Gen+PxSg3
gođđo#dorski+Sem/Ani+N+Sg+Gen+PxSg3
hersko+N+Sg+Gen+PxSg3
hersko#guoppar+N+Sg+Gen+PxSg3
hersko+N+Sg+Gen+PxSg3
juovla#hersko+N+Sg+Gen+PxSg3
márska#eana+Sem/Plc+N+Sg+Gen+PxSg3
mársku+N+Sg+Gen+PxSg3
riddo#dorski+Sem/Ani+N+Sg+Gen+PxSg3
stárre#dorski+Sem/Ani+N+Sg+Gen+PxSg3
vanhurskkisvuohta+N+Sg+Gen+PxSg3
vilges#dorski+Sem/Ani+N+Sg+Gen+PxSg3
vuotna#dorski+Sem/Ani+N+Sg+Gen+PxSg3
áhpe#dorske#áigodat+Sem/Time+N+Sg+Gen+PxSg3
+N+Sg+Gen+PxSg3
anti+N+Sg+Gen+PxSg3
agi#beai#láibi+N+Sg+Gen+PxSg3
agi#beai#muitu+N+Sg+Gen+PxSg3
boarstu+N+Sg+Gen+PxSg3
borsta+N+Sg+Gen+PxSg3
hivsset#borsta+N+Sg+Gen+PxSg3
horsta+N+Sg+Gen+PxSg3
huvva+N+Sg+Gen+PxSg3
oberst#leutnánta+Sem/Hum+N+Sg+Gen+PxSg3
oberst+Sem/Hum+N+Sg+Gen+PxSg3
oberstløytnant+Sem/Hum+N+Sg+Gen+PxSg3
ruonas#borsta+N+Sg+Gen+PxSg3
vearstá+Sem/Org+Sem/Plc+N+Sg+Gen+PxSg3
verstá+Sem/Org+Sem/Plc+N+Sg+Gen+PxSg3
3-juvllat#sihkkel+N+Sg+Gen+PxSg3
Wackernagel-posišuvdna+N+Sg+Gen+PxSg3
orgga#áittardeaddji+N+Sg+Gen+PxSg3
siviláittardeaddji+N+Sg+Gen+PxSg3
Suoma#áittardeaddji+N+Sg+Gen+PxSg3
hávskodat+N+Sg+Gen+PxSg3
hávskár+N+Sg+Gen+PxSg3
jávsku+Sem/Hum+N+Sg+Gen+PxSg3
jávsku+Sem/Hum+N+Sg+Gen+PxSg3
livsku+N+Sg+Gen+PxSg3
loavsku+Sem/Hum+N+Sg+Gen+PxSg3
máno#dávda#livsku+N+Sg+Gen+PxSg3
nuvsku+N+Sg+Gen+PxSg3
roavskkas+N+Sg+Gen+PxSg3
roavskkádat+Sem/Wthr+N+Sg+Gen+PxSg3
ávskkir+N+Sg+Gen+PxSg3
ávskár+N+Sg+Gen+PxSg3
